# 	
#	magyar.aff/magyar.dict: Hungarian Ispell affix table and dictionary 
#
#	Copyright (C) 1998-2003 László Németh
#
#	This program is free software; you can redistribute it and/or modify
#	it under the terms of the GNU General Public License as published by
#	the Free Software Foundation; either version 2 of the License, or
#	(at your option) any later version.
#
#	This program is distributed in the hope that it will be useful,
#	but WITHOUT ANY WARRANTY; without even the implied warranty of
#	MERCHANTABILITY or FITNESS FOR A PARTICULAR PURPOSE.  See the
#	GNU General Public License for more details.
#
#	You should have received a copy of the GNU General Public License
#	along with this program; if not, write to the Free Software
#	Foundation, Inc., 59 Temple Place, Suite 330, Boston, MA  02111-1307  USA

############################################################
# Ispell parancsok (elavult)
############################################################

compoundwords controlled Y
compoundmin  2

defstringtype "nroff" "nroff" ".mm" ".ms" ".me" ".man" ".NeXT"

boundarychars '
wordchars [a-záéíóöõúüû] [A-ZÁÉÍÓÖÕÚÜÛ]

############################################################
# Toldalékosztályok rövid leírása (nem teljes)
############################################################

# -: speciális jelzés a Magyar Ispell keretrendszerben: az automatikusan hozzáadott
#    kapcsolókat vehetjük el egy tõtõl, a ragozatlan szavak közötti felsorolással:
#    pl.: erõ/-R (egyéb szófajoknál még az automatikus elõjel, pl. [vrb] hozzáadására
#    is szükség van). Szintaxis: -k, ahol a k egy tetszõleges kapcsoló
# A: személyragok (mély, magánhangzóra végzõdõ névszók)
# B: személyragok (magas, ajakréses, magánhangzóra végzõdõ névszók)
# C: személyragok (magas, ajakkerekítéses, magánhangzóra végzõdõ névszók)
# D: leg, legesleg melléknév prefix
# E: ige magas ajakréses
# F: melléknév mély
# G: melléknév magas ajakréses
# H: melléknév magas ajakkerekítéses
# I: névszó morfonetikus alternáció (morfo1+morfo2)
# J: névszó spec. morfon. alt. (morfo1)
# K: személyragok (mély, mássalhangzóra végzõdõ névszók)
# L: személyragok (magas, ajakréses, mássalhangzóra végzõdõ névszók)
# M: személyragok (magas, ajakkerekítéses, mássalhangzóra végzõdõ névszók)
# N: névszó spec. morfon. alt. (höz ön)
# O: ige mély
# P: ige magas ajakkerekítéses
# Q: -ja
# R: -je
# S: -a (birtoktöbbesítõ jel külön kezelve, l. s kapcsoló)
# T: -e (birtoktöbbesítõ jel külön kezelve, l. s kapcsoló)
# U: esetragok (mély)
# V: esetragok (magas, ajakréses)
# W: esetragok (magas, ajakkerekítéses)
# X: igekötõk
# Y: szóösszetételben szerepelhet
# Z: idegen kiejtésû, vagy mozaikszavak kötõjeles raggal, kötõhangzó nélkül
# a: számnevek prefix, tízesek
# b: számnevek prefix, százasok
# c: -szerû, -féle, -nemû, -beli
# d: ige morf. alt. ragozás, alanyi
# e: ige tárgyas magas ajakréses
# f: idegen toldalékolású y végû fõnevek
# g: tõ állítható elõ belõle
# h: számnevek, ezeregyszáz stb. prefix
# i: -nyi mély
# j: -nyi magas
# k: -ka kicsinyítõképzõ
# l: -ke kicsinyítõképzõ
# m: -val (mássalhangzó végûeknél) l. Ï
# n: -vel (mássalhangzó végûeknél) l. Ð
# o: ige tárgyas mély
# p: ige tárgyas magas ajakkerekítéses
# q: -féle toldalék a tulajdonnevekhez
# r: leg + igekötõ
# s: -ai (I/3 birtokos személyrag + birtoktöbbesítõ jel) L. S kapcsoló
# t: -ei (I/3 birtokos személyrag + birtoktöbbesítõ jel) L. T kapcsoló
# u: a w-vel együtt csak a tõt tiltja, a toldalékolt alakokat nem (ONLYROOT)
# v: szerepelhet összetételekben elsõ szóként (COMPOUNDFIRST)
# w: tiltott szavak kapcsolója (FORBIDDENWORD)
# x: szerepelhet összetételekben utolsó szóként (COMPOUNDLAST)
# y: összetett szó
# z: sorszámnevek visszaható névmás ,,ragja''
# 0: az alak nem valódi tõ (pl. MÁV-, füvek)
# &: generálásnál nem kívánatos alak (elavult, szubstandard stb.)
# (: generálásnál preferált alak
# ': ige morf. alt. ragozás, tárgyas
# ,: tulajdonnevek
# u+9f: -i
# stb.


# m: -val (hasonuló), -hoz
# n: -vel (hasonuló), -hez
# Ý: -höz, hasonuló -val, -vel

# Ï: -val, -hoz (magánhangzó végûeknél+y) l. Ï
# Ð: -vel, -hez (magánhangzó végûeknél+y) l. Ï
# Þ: -vel, -höz

# Ñ -n (y végûekhez)
# Ò -on (a, e, o, ö végûek is) 
# Ó -en (a, e, o, ö végûek is)
# Ô -ön (a, e, o, ö végûek is)

# Õ -t (a, e, o, ö végûek is)
# Ö -ot
# × -et
# Ø -öt
# Ù -at

# Ú: -szor
# Û: -ször
# Ü: -szer

# ß: s_OCCUPATION_noun
# à: s_OCCUPATION_noun
# á: s_OCCUPATION_noun
# â: s_OCCUPATION_noun, összetett szavaknál (119. szabály)

# ã: s_ATTRIBUTE_noun
# ä: s_ATTRIBUTE_noun
# å: s_ATTRIBUTE_noun
# æ: s_ATTRIBUTE_noun

# ç: -nyi mély, 119-es szabállyal
# è: -nyi magas, 119-es szabállyal

# Î: -acska kicsinyít. képz.
# Í: -ocska, -acska, -öcske, -ecske (morfo)
# Ë: -ecske
# Ê: -ocska

# É: -i, morfo
# È: -i
# Ç: -i

# Æ: -s, -ság/-ség (morfo)
# Å: -s, -ság
# Ä: -s, -ség
# Ã: -s, -ság
# Â: -s, -ság/-slg (morfo)
# Á: -s, -ság
# À: -s, -ség
# ¿: -s, -ség
# ¾: -s, -ség
# ¼:
# »:
# º:
# ¹:
# ¸:
# ·:
# ¶:
# µ:
# ´: -i, -ileg (morfo)
# ³: -i, -ileg
# ²: -i, -ilag
# ±: -ság
# °: -
# ¯: -telen
# ®: -talan
# ­: -tság (ikes)
# ¬: -tség (ikes)
# «: -tság (ikes)
# ª:

############################################################
# prefixumok
############################################################
prefixes

############################################################
# X osztály: gyakoribb igekötõk
#
# Példa: abba-, agyon-, alá-, által- stb.
#
# XXX: Jelenleg az igék bármely itt felsorolt igekötõvel
# elfogadásra kerülnek.
#
# Egy-két kivétel külön van feldolgozva.
############################################################



flag *X:

.	>	abba    abba[PREF]+ @
.	>	agyon   agyon[PREF]+ @
.	>	alá     alá[PREF]+ @
.	>	által   által[PREF]+ @
.	>	át      át[PREF]+ @
.	>	be      be[PREF]+ @
.	>	bele    bele[PREF]+ @
[^n]	>	benn    benn[PREF]+ @
n y	>	benn    benn[PREF]+ @
n [^y]	>	benn-   benn-[PREF]+
.	>	egybe   egybe[PREF]+ @
#!.	>	együtt  együtt[PREF]+ @ # nem igekötõ! (csak együttmûködik)
.	>	el      el[PREF]+ @
	>	ellen   ellen[PREF]+ @
.	>	elõ     elõ[PREF]+ @
.	>	elõre	  elõre[PREF]+ @	# megy  > elõremegy
.	>	fel	  fel[PREF]+ @	# megy  > felmegy
.	>	föl	  föl[PREF]+ @	# megy  > fölmegy
.	>	félbe	  félbe[PREF]+ @	# vág   > félbevág
.	>	félre	  félre[PREF]+ @	# tesz  > félretesz
.	>	felül	  felül[PREF]+ @	# múl   > felülmúl
.	>	fölül	  fölül[PREF]+ @	# fölül > fölülmúl
[^n]	>	fenn	  fenn[PREF]+ @	# marad > fennmarad
[^n]	>	fönn	  fönn[PREF]+ @	# marad > fönnmarad
n [^y]	>	fenn-   fenn-[PREF]+
n y	>	fenn    fenn[PREF]+ @	# marad > fennmarad
n y	>	fönn    fönn[PREF]+ @	# marad > fönnmarad
n [^y]	>	fönn-   fönn-[PREF]+
.	>	hátra   hátra[PREF]+ @	# néz   > hátranéz
.	>	haza    haza[PREF]+ @	# megy  > hazamegy
.	>	helyre  helyre[PREF]+ @	# tesz  > helyretesz
.	>	hozzá   hozzá[PREF]+ @	# megy  > hozzámegy
.	>	ide     ide[PREF]+ @	# jön   > idejön
.	>	jóvá    jóvá[PREF]+ @	# tesz  > jóvátesz
.	>	keresztül  keresztül[PREF]+ @	# megy  > keresztülmegy
.	>	ketté	  ketté[PREF]+ @	# vág   > kettévág
.	>	ki	  ki[PREF]+ @	# megy  > kimegy
.	>	kölcsön kölcsön[PREF]+ @	# vesz  > kölcsönvesz
.	>	körbe	  körbe[PREF]+ @	# megy  > körbemegy
.	>	körül	  körül[PREF]+ @	# jár   > körüljár
.	>	közbe	  közbe[PREF]+ @	# lép   > közbelép
.	>	közre	  közre[PREF]+ @	# fog   > közrefog
.	>	külön	  külön[PREF]+ @	# áll   > különáll
.	>	le	  le[PREF]+ @	# megy  > lemegy
.	>	meg	  meg[PREF]+ @	# tesz  > megtesz
.	>	mellé	  mellé[PREF]+ @	# tesz  > mellétesz
.	>	neki	  neki[PREF]+ @	# ad    > nekiad
.	>	oda	  oda[PREF]+ @	# rak   > odarak
.	>	össze	  össze[PREF]+ @	# rak   > összerak
.	>	rá	  rá[PREF]+ @	# rak   > rárak
.	>	rajta	  rajta[PREF]+ @	# üt    > rajtaüt
.	>	széjjel széjjel[PREF]+ @	# szed  > széjjelszed
.	>	szembe  szembe[PREF]+ @	# néz   > szembenéz
.	>	szerte  szerte[PREF]+ @	# fut   > szertefut
.	>	szét	  szét[PREF]+ @	# esik  > szétesik
.	>	tele	  tele[PREF]+ @	# rak   > telerak
.	>	tova	  tova[PREF]+ @	# tûnik > tovatûnik
[^b]	>	tovább  tovább[PREF]+ @	# megy  > továbbmegy
b	>	tovább-  tovább-[PREF]+	# megy  > továbbmegy
.	>	túl	  túl[PREF]+ @	# tesz  > túltesz
.	>	újjá	  újjá[PREF]+ @	# épít  > újjáépít
.	>	újra	  újra[PREF]+ @	# olt   > újraolt
.	>	utána	  utána[PREF]+ @	# néz   > utánanéz
.	>	végbe	  végbe[PREF]+ @	# megy  > végbemegy
.	>	végig	  végig[PREF]+ @	# néz   > végignéz
.	>	vissza  vissza[PREF]+ @	# tesz  > visszatesz


############################################################
# r osztály: az igekötõs melléknévi igenevek fokozásához a
# leg+igekötõ prefixumokat tartalmazza.
#
# Példa: legkivitelezhetõbb, legeslegmegoldhatatlanabb
############################################################

flag *r:

.	>	legabba    [leg_SUPERLATIVE_adj]+abba[PREF]+ @
.	>	legagyon   [leg_SUPERLATIVE_adj]+agyon[PREF]+ @
.	>	legalá     [leg_SUPERLATIVE_adj]+alá[PREF]+ @
.	>	legáltal   [leg_SUPERLATIVE_adj]+által[PREF]+ @
.	>	legát      [leg_SUPERLATIVE_adj]+át[PREF]+ @
.	>	legbe      [leg_SUPERLATIVE_adj]+be[PREF]+ @
.	>	legbele    [leg_SUPERLATIVE_adj]+bele[PREF]+ @
[^n]	>	legbenn    [leg_SUPERLATIVE_adj]+benn[PREF]+ @
n y	>	legbenn    [leg_SUPERLATIVE_adj]+benn[PREF]+ @
n [^y]	>	legbenn-   [leg_SUPERLATIVE_adj]+benn-[PREF]+
.	>	legegybe   [leg_SUPERLATIVE_adj]+egybe[PREF]+ @
#!.	>	legegyütt  [leg_SUPERLATIVE_adj]+együtt[PREF]+ @ # nem igekötõ! (csak együttmûködik)
.	>	legel      [leg_SUPERLATIVE_adj]+el[PREF]+ @
	>	legellen   [leg_SUPERLATIVE_adj]+ellen[PREF]+ @
.	>	legelõ     [leg_SUPERLATIVE_adj]+elõ[PREF]+ @
.	>	legelõre	  [leg_SUPERLATIVE_adj]+elõre[PREF]+ @	# megy  > elõremegy
.	>	legfel	  [leg_SUPERLATIVE_adj]+fel[PREF]+ @	# megy  > felmegy
.	>	legföl	  [leg_SUPERLATIVE_adj]+föl[PREF]+ @	# megy  > fölmegy
.	>	legfélbe	  [leg_SUPERLATIVE_adj]+félbe[PREF]+ @	# vág   > félbevág
.	>	legfélre	  [leg_SUPERLATIVE_adj]+félre[PREF]+ @	# tesz  > félretesz
.	>	legfelül	  [leg_SUPERLATIVE_adj]+felül[PREF]+ @	# múl   > felülmúl
.	>	legfölül	  [leg_SUPERLATIVE_adj]+fölül[PREF]+ @	# fölül > fölülmúl
[^n]	>	legfenn	  [leg_SUPERLATIVE_adj]+fenn[PREF]+ @	# marad > fennmarad
[^n]	>	legfönn	  [leg_SUPERLATIVE_adj]+fönn[PREF]+ @	# marad > fönnmarad
n [^y]	>	legfenn-   [leg_SUPERLATIVE_adj]+fenn-[PREF]+
n y	>	legfenn    [leg_SUPERLATIVE_adj]+fenn[PREF]+ @	# marad > fennmarad
n y	>	legfönn    [leg_SUPERLATIVE_adj]+fönn[PREF]+ @	# marad > fönnmarad
n [^y]	>	legfönn-   [leg_SUPERLATIVE_adj]+fönn-[PREF]+
.	>	leghátra   [leg_SUPERLATIVE_adj]+hátra[PREF]+ @	# néz   > hátranéz
.	>	leghaza    [leg_SUPERLATIVE_adj]+haza[PREF]+ @	# megy  > hazamegy
.	>	leghelyre  [leg_SUPERLATIVE_adj]+helyre[PREF]+ @	# tesz  > helyretesz
.	>	leghozzá   [leg_SUPERLATIVE_adj]+hozzá[PREF]+ @	# megy  > hozzámegy
.	>	legide     [leg_SUPERLATIVE_adj]+ide[PREF]+ @	# jön   > idejön
.	>	legjóvá    [leg_SUPERLATIVE_adj]+jóvá[PREF]+ @	# tesz  > jóvátesz
.	>	legkeresztül  [leg_SUPERLATIVE_adj]+keresztül[PREF]+ @	# megy  > keresztülmegy
.	>	legketté	  [leg_SUPERLATIVE_adj]+ketté[PREF]+ @	# vág   > kettévág
.	>	legki	  [leg_SUPERLATIVE_adj]+ki[PREF]+ @	# megy  > kimegy
.	>	legkölcsön [leg_SUPERLATIVE_adj]+kölcsön[PREF]+ @	# vesz  > kölcsönvesz
.	>	legkörbe	  [leg_SUPERLATIVE_adj]+körbe[PREF]+ @	# megy  > körbemegy
.	>	legkörül	  [leg_SUPERLATIVE_adj]+körül[PREF]+ @	# jár   > körüljár
.	>	legközbe	  [leg_SUPERLATIVE_adj]+közbe[PREF]+ @	# lép   > közbelép
.	>	legközre	  [leg_SUPERLATIVE_adj]+közre[PREF]+ @	# fog   > közrefog
.	>	legkülön	  [leg_SUPERLATIVE_adj]+külön[PREF]+ @	# áll   > különáll
.	>	legle	  [leg_SUPERLATIVE_adj]+le[PREF]+ @	# megy  > lemegy
.	>	legmeg	  [leg_SUPERLATIVE_adj]+meg[PREF]+ @	# tesz  > megtesz
.	>	legmellé	  [leg_SUPERLATIVE_adj]+mellé[PREF]+ @	# tesz  > mellétesz
.	>	legneki	  [leg_SUPERLATIVE_adj]+neki[PREF]+ @	# ad    > nekiad
.	>	legoda	  [leg_SUPERLATIVE_adj]+oda[PREF]+ @	# rak   > odarak
.	>	legössze	  [leg_SUPERLATIVE_adj]+össze[PREF]+ @	# rak   > összerak
.	>	legrá	  [leg_SUPERLATIVE_adj]+rá[PREF]+ @	# rak   > rárak
.	>	legrajta	  [leg_SUPERLATIVE_adj]+rajta[PREF]+ @	# üt    > rajtaüt
.	>	legszéjjel [leg_SUPERLATIVE_adj]+széjjel[PREF]+ @	# szed  > széjjelszed
.	>	legszembe  [leg_SUPERLATIVE_adj]+szembe[PREF]+ @	# néz   > szembenéz
.	>	legszerte  [leg_SUPERLATIVE_adj]+szerte[PREF]+ @	# fut   > szertefut
.	>	legszét	  [leg_SUPERLATIVE_adj]+szét[PREF]+ @	# esik  > szétesik
.	>	legtele	  [leg_SUPERLATIVE_adj]+tele[PREF]+ @	# rak   > telerak
.	>	legtova	  [leg_SUPERLATIVE_adj]+tova[PREF]+ @	# tûnik > tovatûnik
[^b]	>	legtovább  [leg_SUPERLATIVE_adj]+tovább[PREF]+ @	# megy  > továbbmegy
b	>	legtovább-  [leg_SUPERLATIVE_adj]+tovább-[PREF]+	# megy  > továbbmegy
.	>	legtúl	  [leg_SUPERLATIVE_adj]+túl[PREF]+ @	# tesz  > túltesz
.	>	legújjá	  [leg_SUPERLATIVE_adj]+újjá[PREF]+ @	# épít  > újjáépít
.	>	legújra	  [leg_SUPERLATIVE_adj]+újra[PREF]+ @	# olt   > újraolt
.	>	legutána	  [leg_SUPERLATIVE_adj]+utána[PREF]+ @	# néz   > utánanéz
.	>	legvégbe	  [leg_SUPERLATIVE_adj]+végbe[PREF]+ @	# megy  > végbemegy
.	>	legvégig	  [leg_SUPERLATIVE_adj]+végig[PREF]+ @	# néz   > végignéz
.	>	legvissza  [leg_SUPERLATIVE_adj]+vissza[PREF]+ @	# tesz  > visszatesz

.	>	legeslegabba    [legesleg_SUPERLATIVE_adj]+abba[PREF]+ @
.	>	legeslegagyon   [legesleg_SUPERLATIVE_adj]+agyon[PREF]+ @
.	>	legeslegalá     [legesleg_SUPERLATIVE_adj]+alá[PREF]+ @
.	>	legeslegáltal   [legesleg_SUPERLATIVE_adj]+által[PREF]+ @
.	>	legeslegát      [legesleg_SUPERLATIVE_adj]+át[PREF]+ @
.	>	legeslegbe      [legesleg_SUPERLATIVE_adj]+be[PREF]+ @
.	>	legeslegbele    [legesleg_SUPERLATIVE_adj]+bele[PREF]+ @
[^n]	>	legeslegbenn    [legesleg_SUPERLATIVE_adj]+benn[PREF]+ @
n y	>	legeslegbenn    [legesleg_SUPERLATIVE_adj]+benn[PREF]+ @
n [^y]	>	legeslegbenn-   [legesleg_SUPERLATIVE_adj]+benn-[PREF]+
.	>	legeslegegybe   [legesleg_SUPERLATIVE_adj]+egybe[PREF]+ @
#!.	>	legeslegegyütt  [legesleg_SUPERLATIVE_adj]+együtt[PREF]+ @ # nem igekötõ! (csak együttmûködik)
.	>	legeslegel      [legesleg_SUPERLATIVE_adj]+el[PREF]+ @
	>	legeslegellen   [legesleg_SUPERLATIVE_adj]+ellen[PREF]+ @
.	>	legeslegelõ     [legesleg_SUPERLATIVE_adj]+elõ[PREF]+ @
.	>	legeslegelõre	  [legesleg_SUPERLATIVE_adj]+elõre[PREF]+ @	# megy  > elõremegy
.	>	legeslegfel	  [legesleg_SUPERLATIVE_adj]+fel[PREF]+ @	# megy  > felmegy
.	>	legeslegföl	  [legesleg_SUPERLATIVE_adj]+föl[PREF]+ @	# megy  > fölmegy
.	>	legeslegfélbe	  [legesleg_SUPERLATIVE_adj]+félbe[PREF]+ @	# vág   > félbevág
.	>	legeslegfélre	  [legesleg_SUPERLATIVE_adj]+félre[PREF]+ @	# tesz  > félretesz
.	>	legeslegfelül	  [legesleg_SUPERLATIVE_adj]+felül[PREF]+ @	# múl   > felülmúl
.	>	legeslegfölül	  [legesleg_SUPERLATIVE_adj]+fölül[PREF]+ @	# fölül > fölülmúl
[^n]	>	legeslegfenn	  [legesleg_SUPERLATIVE_adj]+fenn[PREF]+ @	# marad > fennmarad
[^n]	>	legeslegfönn	  [legesleg_SUPERLATIVE_adj]+fönn[PREF]+ @	# marad > fönnmarad
n [^y]	>	legeslegfenn-   [legesleg_SUPERLATIVE_adj]+fenn-[PREF]+
n y	>	legeslegfenn    [legesleg_SUPERLATIVE_adj]+fenn[PREF]+ @	# marad > fennmarad
n y	>	legeslegfönn    [legesleg_SUPERLATIVE_adj]+fönn[PREF]+ @	# marad > fönnmarad
n [^y]	>	legeslegfönn-   [legesleg_SUPERLATIVE_adj]+fönn-[PREF]+
.	>	legesleghátra   [legesleg_SUPERLATIVE_adj]+hátra[PREF]+ @	# néz   > hátranéz
.	>	legesleghaza    [legesleg_SUPERLATIVE_adj]+haza[PREF]+ @	# megy  > hazamegy
.	>	legesleghelyre  [legesleg_SUPERLATIVE_adj]+helyre[PREF]+ @	# tesz  > helyretesz
.	>	legesleghozzá   [legesleg_SUPERLATIVE_adj]+hozzá[PREF]+ @	# megy  > hozzámegy
.	>	legeslegide     [legesleg_SUPERLATIVE_adj]+ide[PREF]+ @	# jön   > idejön
.	>	legeslegjóvá    [legesleg_SUPERLATIVE_adj]+jóvá[PREF]+ @	# tesz  > jóvátesz
.	>	legeslegkeresztül  [legesleg_SUPERLATIVE_adj]+keresztül[PREF]+ @	# megy  > keresztülmegy
.	>	legeslegketté	  [legesleg_SUPERLATIVE_adj]+ketté[PREF]+ @	# vág   > kettévág
.	>	legeslegki	  [legesleg_SUPERLATIVE_adj]+ki[PREF]+ @	# megy  > kimegy
.	>	legeslegkölcsön [legesleg_SUPERLATIVE_adj]+kölcsön[PREF]+ @	# vesz  > kölcsönvesz
.	>	legeslegkörbe	  [legesleg_SUPERLATIVE_adj]+körbe[PREF]+ @	# megy  > körbemegy
.	>	legeslegkörül	  [legesleg_SUPERLATIVE_adj]+körül[PREF]+ @	# jár   > körüljár
.	>	legeslegközbe	  [legesleg_SUPERLATIVE_adj]+közbe[PREF]+ @	# lép   > közbelép
.	>	legeslegközre	  [legesleg_SUPERLATIVE_adj]+közre[PREF]+ @	# fog   > közrefog
.	>	legeslegkülön	  [legesleg_SUPERLATIVE_adj]+külön[PREF]+ @	# áll   > különáll
.	>	legeslegle	  [legesleg_SUPERLATIVE_adj]+le[PREF]+ @	# megy  > lemegy
.	>	legeslegmeg	  [legesleg_SUPERLATIVE_adj]+meg[PREF]+ @	# tesz  > megtesz
.	>	legeslegmellé	  [legesleg_SUPERLATIVE_adj]+mellé[PREF]+ @	# tesz  > mellétesz
.	>	legeslegneki	  [legesleg_SUPERLATIVE_adj]+neki[PREF]+ @	# ad    > nekiad
.	>	legeslegoda	  [legesleg_SUPERLATIVE_adj]+oda[PREF]+ @	# rak   > odarak
.	>	legeslegössze	  [legesleg_SUPERLATIVE_adj]+össze[PREF]+ @	# rak   > összerak
.	>	legeslegrá	  [legesleg_SUPERLATIVE_adj]+rá[PREF]+ @	# rak   > rárak
.	>	legeslegrajta	  [legesleg_SUPERLATIVE_adj]+rajta[PREF]+ @	# üt    > rajtaüt
.	>	legeslegszéjjel [legesleg_SUPERLATIVE_adj]+széjjel[PREF]+ @	# szed  > széjjelszed
.	>	legeslegszembe  [legesleg_SUPERLATIVE_adj]+szembe[PREF]+ @	# néz   > szembenéz
.	>	legeslegszerte  [legesleg_SUPERLATIVE_adj]+szerte[PREF]+ @	# fut   > szertefut
.	>	legeslegszét	  [legesleg_SUPERLATIVE_adj]+szét[PREF]+ @	# esik  > szétesik
.	>	legeslegtele	  [legesleg_SUPERLATIVE_adj]+tele[PREF]+ @	# rak   > telerak
.	>	legeslegtova	  [legesleg_SUPERLATIVE_adj]+tova[PREF]+ @	# tûnik > tovatûnik
[^b]	>	legeslegtovább  [legesleg_SUPERLATIVE_adj]+tovább[PREF]+ @	# megy  > továbbmegy
b	>	legeslegtovább-  [legesleg_SUPERLATIVE_adj]+tovább-[PREF]+	# megy  > továbbmegy
.	>	legeslegtúl	  [legesleg_SUPERLATIVE_adj]+túl[PREF]+ @	# tesz  > túltesz
.	>	legeslegújjá	  [legesleg_SUPERLATIVE_adj]+újjá[PREF]+ @	# épít  > újjáépít
.	>	legeslegújra	  [legesleg_SUPERLATIVE_adj]+újra[PREF]+ @	# olt   > újraolt
.	>	legeslegutána	  [legesleg_SUPERLATIVE_adj]+utána[PREF]+ @	# néz   > utánanéz
.	>	legeslegvégbe	  [legesleg_SUPERLATIVE_adj]+végbe[PREF]+ @	# megy  > végbemegy
.	>	legeslegvégig	  [legesleg_SUPERLATIVE_adj]+végig[PREF]+ @	# néz   > végignéz
.	>	legeslegvissza  [legesleg_SUPERLATIVE_adj]+vissza[PREF]+ @	# tesz  > visszatesz

.	>	legeslegeslegabba    [legeslegesleg_SUPERLATIVE_adj]+abba[PREF]+ @
.	>	legeslegeslegagyon   [legeslegesleg_SUPERLATIVE_adj]+agyon[PREF]+ @
.	>	legeslegeslegalá     [legeslegesleg_SUPERLATIVE_adj]+alá[PREF]+ @
.	>	legeslegeslegáltal   [legeslegesleg_SUPERLATIVE_adj]+által[PREF]+ @
.	>	legeslegeslegát      [legeslegesleg_SUPERLATIVE_adj]+át[PREF]+ @
.	>	legeslegeslegbe      [legeslegesleg_SUPERLATIVE_adj]+be[PREF]+ @
.	>	legeslegeslegbele    [legeslegesleg_SUPERLATIVE_adj]+bele[PREF]+ @
[^n]	>	legeslegeslegbenn    [legeslegesleg_SUPERLATIVE_adj]+benn[PREF]+ @
n y	>	legeslegeslegbenn    [legeslegesleg_SUPERLATIVE_adj]+benn[PREF]+ @
n [^y]	>	legeslegeslegbenn-   [legeslegesleg_SUPERLATIVE_adj]+benn-[PREF]+
.	>	legeslegeslegegybe   [legeslegesleg_SUPERLATIVE_adj]+egybe[PREF]+ @
#!.	>	legeslegeslegegyütt  [legeslegesleg_SUPERLATIVE_adj]+együtt[PREF]+ @ # nem igekötõ! (csak együttmûködik)
.	>	legeslegeslegel      [legeslegesleg_SUPERLATIVE_adj]+el[PREF]+ @
	>	legeslegeslegellen   [legeslegesleg_SUPERLATIVE_adj]+ellen[PREF]+ @
.	>	legeslegeslegelõ     [legeslegesleg_SUPERLATIVE_adj]+elõ[PREF]+ @
.	>	legeslegeslegelõre	  [legeslegesleg_SUPERLATIVE_adj]+elõre[PREF]+ @	# megy  > elõremegy
.	>	legeslegeslegfel	  [legeslegesleg_SUPERLATIVE_adj]+fel[PREF]+ @	# megy  > felmegy
.	>	legeslegeslegföl	  [legeslegesleg_SUPERLATIVE_adj]+föl[PREF]+ @	# megy  > fölmegy
.	>	legeslegeslegfélbe	  [legeslegesleg_SUPERLATIVE_adj]+félbe[PREF]+ @	# vág   > félbevág
.	>	legeslegeslegfélre	  [legeslegesleg_SUPERLATIVE_adj]+félre[PREF]+ @	# tesz  > félretesz
.	>	legeslegeslegfelül	  [legeslegesleg_SUPERLATIVE_adj]+felül[PREF]+ @	# múl   > felülmúl
.	>	legeslegeslegfölül	  [legeslegesleg_SUPERLATIVE_adj]+fölül[PREF]+ @	# fölül > fölülmúl
[^n]	>	legeslegeslegfenn	  [legeslegesleg_SUPERLATIVE_adj]+fenn[PREF]+ @	# marad > fennmarad
[^n]	>	legeslegeslegfönn	  [legeslegesleg_SUPERLATIVE_adj]+fönn[PREF]+ @	# marad > fönnmarad
n [^y]	>	legeslegeslegfenn-   [legeslegesleg_SUPERLATIVE_adj]+fenn-[PREF]+
n y	>	legeslegeslegfenn    [legeslegesleg_SUPERLATIVE_adj]+fenn[PREF]+ @	# marad > fennmarad
n y	>	legeslegeslegfönn    [legeslegesleg_SUPERLATIVE_adj]+fönn[PREF]+ @	# marad > fönnmarad
n [^y]	>	legeslegeslegfönn-   [legeslegesleg_SUPERLATIVE_adj]+fönn-[PREF]+
.	>	legeslegesleghátra   [legeslegesleg_SUPERLATIVE_adj]+hátra[PREF]+ @	# néz   > hátranéz
.	>	legeslegesleghaza    [legeslegesleg_SUPERLATIVE_adj]+haza[PREF]+ @	# megy  > hazamegy
.	>	legeslegesleghelyre  [legeslegesleg_SUPERLATIVE_adj]+helyre[PREF]+ @	# tesz  > helyretesz
.	>	legeslegesleghozzá   [legeslegesleg_SUPERLATIVE_adj]+hozzá[PREF]+ @	# megy  > hozzámegy
.	>	legeslegeslegide     [legeslegesleg_SUPERLATIVE_adj]+ide[PREF]+ @	# jön   > idejön
.	>	legeslegeslegjóvá    [legeslegesleg_SUPERLATIVE_adj]+jóvá[PREF]+ @	# tesz  > jóvátesz
.	>	legeslegeslegkeresztül  [legeslegesleg_SUPERLATIVE_adj]+keresztül[PREF]+ @	# megy  > keresztülmegy
.	>	legeslegeslegketté	  [legeslegesleg_SUPERLATIVE_adj]+ketté[PREF]+ @	# vág   > kettévág
.	>	legeslegeslegki	  [legeslegesleg_SUPERLATIVE_adj]+ki[PREF]+ @	# megy  > kimegy
.	>	legeslegeslegkölcsön [legeslegesleg_SUPERLATIVE_adj]+kölcsön[PREF]+ @	# vesz  > kölcsönvesz
.	>	legeslegeslegkörbe	  [legeslegesleg_SUPERLATIVE_adj]+körbe[PREF]+ @	# megy  > körbemegy
.	>	legeslegeslegkörül	  [legeslegesleg_SUPERLATIVE_adj]+körül[PREF]+ @	# jár   > körüljár
.	>	legeslegeslegközbe	  [legeslegesleg_SUPERLATIVE_adj]+közbe[PREF]+ @	# lép   > közbelép
.	>	legeslegeslegközre	  [legeslegesleg_SUPERLATIVE_adj]+közre[PREF]+ @	# fog   > közrefog
.	>	legeslegeslegkülön	  [legeslegesleg_SUPERLATIVE_adj]+külön[PREF]+ @	# áll   > különáll
.	>	legeslegeslegle	  [legeslegesleg_SUPERLATIVE_adj]+le[PREF]+ @	# megy  > lemegy
.	>	legeslegeslegmeg	  [legeslegesleg_SUPERLATIVE_adj]+meg[PREF]+ @	# tesz  > megtesz
.	>	legeslegeslegmellé	  [legeslegesleg_SUPERLATIVE_adj]+mellé[PREF]+ @	# tesz  > mellétesz
.	>	legeslegeslegneki	  [legeslegesleg_SUPERLATIVE_adj]+neki[PREF]+ @	# ad    > nekiad
.	>	legeslegeslegoda	  [legeslegesleg_SUPERLATIVE_adj]+oda[PREF]+ @	# rak   > odarak
.	>	legeslegeslegössze	  [legeslegesleg_SUPERLATIVE_adj]+össze[PREF]+ @	# rak   > összerak
.	>	legeslegeslegrá	  [legeslegesleg_SUPERLATIVE_adj]+rá[PREF]+ @	# rak   > rárak
.	>	legeslegeslegrajta	  [legeslegesleg_SUPERLATIVE_adj]+rajta[PREF]+ @	# üt    > rajtaüt
.	>	legeslegeslegszéjjel [legeslegesleg_SUPERLATIVE_adj]+széjjel[PREF]+ @	# szed  > széjjelszed
.	>	legeslegeslegszembe  [legeslegesleg_SUPERLATIVE_adj]+szembe[PREF]+ @	# néz   > szembenéz
.	>	legeslegeslegszerte  [legeslegesleg_SUPERLATIVE_adj]+szerte[PREF]+ @	# fut   > szertefut
.	>	legeslegeslegszét	  [legeslegesleg_SUPERLATIVE_adj]+szét[PREF]+ @	# esik  > szétesik
.	>	legeslegeslegtele	  [legeslegesleg_SUPERLATIVE_adj]+tele[PREF]+ @	# rak   > telerak
.	>	legeslegeslegtova	  [legeslegesleg_SUPERLATIVE_adj]+tova[PREF]+ @	# tûnik > tovatûnik
[^b]	>	legeslegeslegtovább  [legeslegesleg_SUPERLATIVE_adj]+tovább[PREF]+ @	# megy  > továbbmegy
b	>	legeslegeslegtovább-  [legeslegesleg_SUPERLATIVE_adj]+tovább-[PREF]+	# megy  > továbbmegy
.	>	legeslegeslegtúl	  [legeslegesleg_SUPERLATIVE_adj]+túl[PREF]+ @	# tesz  > túltesz
.	>	legeslegeslegújjá	  [legeslegesleg_SUPERLATIVE_adj]+újjá[PREF]+ @	# épít  > újjáépít
.	>	legeslegeslegújra	  [legeslegesleg_SUPERLATIVE_adj]+újra[PREF]+ @	# olt   > újraolt
.	>	legeslegeslegutána	  [legeslegesleg_SUPERLATIVE_adj]+utána[PREF]+ @	# néz   > utánanéz
.	>	legeslegeslegvégbe	  [legeslegesleg_SUPERLATIVE_adj]+végbe[PREF]+ @	# megy  > végbemegy
.	>	legeslegeslegvégig	  [legeslegesleg_SUPERLATIVE_adj]+végig[PREF]+ @	# néz   > végignéz
.	>	legeslegeslegvissza  [legeslegesleg_SUPERLATIVE_adj]+vissza[PREF]+ @	# tesz  > visszatesz


############################################################
# D osztály: leg-, legesleg-, legeslegesleg-
#
# Példa: legokosabb, legügyesebb
#
# XXX: A középfoktól egybeírt alakok kezelése külön megoldást
# kíván: szívhez szóló, legszívhezszólóbb
############################################################

flag *D:
[^AÁBCDEÉFGHIÍJKLMNOÓÖÕPQRSTUÚÜÛVWZ]	>	leg           [leg_SUPERLATIVE_adj]+
[^AÁBCDEÉFGHIÍJKLMNOÓÖÕPQRSTUÚÜÛVWZ]	>	legesleg      [legesleg_SUPERLATIVE_adj]+
[^AÁBCDEÉFGHIÍJKLMNOÓÖÕPQRSTUÚÜÛVWZ]	>	legeslegesleg [legeslegesleg_SUPERLATIVE_adj]+

# ragok

############################################################
# a osztály: tizesek számnevekhez
#
# Példa: tizenötödszörre, hatvannégyes
# 
# XXX: számnevek kezelése javításra szorul, mivel a
# ,,nagyobb számok'' nincsenek lekezelve. (Például
# száztizenötödszörös nincs elfogadva helyes szónak.)
############################################################


flag *a:

.	>	tizen     [adj_num]+
.	>	huszon    [adj_num]+
.	>	harminc   [adj_num]+
.	>	negyven   [adj_num]+
.	>	ötven     [adj_num]+
.	>	hatvan    [adj_num]+
.	>	hetven    [adj_num]+
.	>	nyolcvan  [adj_num]+
.	>	kilencven [adj_num]+

############################################################
# b osztály: százasok számnevekhez
#
# Példa: százhuszonkettõ, kilencszázkettõ
############################################################

flag *b:

.	>	száz       [adj_num]+
.	>	kétszáz    [adj_num]+
.	>	háromszáz  [adj_num]+
.	>	négyszáz   [adj_num]+
.	>	ötszáz     [adj_num]+
.	>	hatszáz    [adj_num]+
.	>	hétszáz    [adj_num]+
.	>	nyolcszáz  [adj_num]+
.	>	kilencszáz [adj_num]+

############################################################
# h osztály: ezeregyszáz-, ezerkétszáz- számnevekhez, mivel
# a számnevek 2000-ig egybeírandók, évszámként pedig mindig
#
# Példa: ezerkilencszázkilencvenkilenc, kétezeröt
############################################################

flag *h:

.	>	ezer    [adj_num]+
.	>	ezerszáz    [adj_num]+
.	>	ezeregyszáz    [adj_num]+
.	>	ezerkétszáz    [adj_num]+
.	>	ezerháromszáz  [adj_num]+
.	>	ezernégyszáz   [adj_num]+
.	>	ezerötszáz     [adj_num]+
.	>	ezerhatszáz    [adj_num]+
.	>	ezerhétszáz    [adj_num]+
.	>	ezernyolcszáz  [adj_num]+
.	>	ezerkilencszáz [adj_num]+
.	>	ezervalahányszáz [adj_num]+
.	>	kétezer [adj_num]+
.	>	kettõezer [adj_num]+

############################################################
# ! osztály: a magyar helyesírás szabályai 119. pontjában
# leírt egybeírási szabályhoz szükséges egyszerû számnevek
#
# Példa: sokajtós, kéthavi, kétfülû
#
# A % kapcsoló megakadályozza, hogy az ilyen (prefixumként)
# megvalósított) összetett szavak összetett szavakban
# szerepeljenek (tehát például nincs macskasokajtós).
############################################################

flag *!:

.       >       sok       [adj_num]+     %
[^b]    >       több      [adj_num]+     %   # *többbázisú
.       >       fél       [adj_num]+     %

.       >       nulla     [adj_num]+     %
.       >       egy       [adj_num]+     %
.       >       két       [adj_num]+     %
.       >       három     [adj_num]+     %
.       >       négy      [adj_num]+     %
.       >       öt        [adj_num]+     %
.       >       hat       [adj_num]+     %
.       >       hét       [adj_num]+     %
.       >       nyolc     [adj_num]+     %
.       >       kilenc    [adj_num]+     %
.       >       tíz       [adj_num]+     %
.       >       húsz      [adj_num]+     %
.       >       harminc   [adj_num]+     %
.       >       negyven   [adj_num]+     %
.       >       ötven     [adj_num]+     %
.       >       hatvan    [adj_num]+     %
.       >       hetven    [adj_num]+     %
.       >       nyolcvan  [adj_num]+     %
.       >       kilencven [adj_num]+     %
.       >       száz      [adj_num]+     %
.       >       ezer      [adj_num]+     %
.       >       millió    [adj_num]+     %
.       >       milliárd  [adj_num]+     %
.       >       billió    [adj_num]+     %
.       >       trillió   [adj_num]+     %

############################################################
# " osztály: nagy kezdõbetû kis kezdõbetûssé alakítása a
# tulajdonnevek -i, -os, -izmus, -ista képzõs alakjainál
#
# Példa: budapesti, trabantos, tocsikizmus, freudista
#
# Megjegyzés: a két utolsó képzõ még nincs megvalósítva
############################################################

flag *":

A > -A,a   {[lowercase]}
Á > -Á,á   {[lowercase]}
&Aring; > -&Aring;,&aring;   {[lowercase]}
B > -B,b   {[lowercase]}
C > -C,c   {[lowercase]}
È > -È,è   {[lowercase]}
D > -D,d   {[lowercase]}
E > -E,e   {[lowercase]}
É > -É,é   {[lowercase]}
F > -F,f   {[lowercase]}
G > -G,g   {[lowercase]}
H > -H,h   {[lowercase]}
I > -I,i   {[lowercase]}
Í > -Í,í   {[lowercase]}
J > -J,j   {[lowercase]}
K > -K,k   {[lowercase]}
L > -L,l   {[lowercase]}
£ > -£,³   {[lowercase]}
M > -M,m   {[lowercase]}
N > -N,n   {[lowercase]}
O > -O,o   {[lowercase]}
Ó > -Ó,ó   {[lowercase]}
Ö > -Ö,ö   {[lowercase]}
Õ > -Õ,õ   {[lowercase]}
P > -P,p   {[lowercase]}
Q > -Q,q   {[lowercase]}
R > -R,r   {[lowercase]}
S > -S,s   {[lowercase]}
© > -©,¹   {[lowercase]}
T > -T,t   {[lowercase]}
U > -U,u   {[lowercase]}
Ú > -Ú,ú   {[lowercase]}
Ü > -Ü,ü   {[lowercase]}
Û > -Û,û   {[lowercase]}
V > -V,v   {[lowercase]}
W > -W,w   {[lowercase]}
X > -X,x   {[lowercase]}
Y > -Y,y   {[lowercase]}
Z > -Z,z   {[lowercase]}

############################################################
# szuffixumok
############################################################
suffixes

############################################################
# z osztály: -d sorszámnévképzõs számnevek plusz visszaható
# névmások képzése. (A magyar helyesírás szabályai 121.)
#
# Példa: másodmagammal, századmagával
############################################################

flag *z:
d	>	magammal   [noun_ref_SG_1]+[INSTR]
d	>	magaddal   [noun_ref_SG_2]+[INSTR]
d	>	magával    [noun_ref_SG_3]+[INSTR]
d	>	magunkkal  [noun_ref_PL_1]+[INSTR]
d	>	magatokkal [noun_ref_PL_2]+[INSTR]
d	>	magukkal   [noun_ref_PL_3]+[INSTR]
# 	
#	magyar.aff/magyar.dict: Hungarian Ispell affix table and dictionary 
#
#	Copyright (C) 1998-2003 László Németh
#
#	This program is free software; you can redistribute it and/or modify
#	it under the terms of the GNU General Public License as published by
#	the Free Software Foundation; either version 2 of the License, or
#	(at your option) any later version.
#
#	This program is distributed in the hope that it will be useful,
#	but WITHOUT ANY WARRANTY; without even the implied warranty of
#	MERCHANTABILITY or FITNESS FOR A PARTICULAR PURPOSE.  See the
#	GNU General Public License for more details.
#
#	You should have received a copy of the GNU General Public License
#	along with this program; if not, write to the Free Software
#	Foundation, Inc., 59 Temple Place, Suite 330, Boston, MA  02111-1307  USA

############################################################
# igeképzõk
############################################################











######## hangrend-váltó ##########





















































######## kódok rövidítése #########






























######## -tat, -tet ###############


























flag *¡: 


















 ik > -ik,tat +[tAt_FACTITIVE_vrb_tr]{+[PRES_INDIC_INDEF_SG_3]} Oo
[^k] > tat +[tAt_FACTITIVE_vrb_tr]{+[PRES_INDIC_INDEF_SG_3]} Oo
 # <csináltatja>
ik > -ik,tatott +[tAt_FACTITIVE_vrb_tr]{+[PRES_INDIC_INDEF_SG_3]}+[tt_PASTPART_adj]{+[NOM]} môÒAU$icFQs
[^k] > tatott +[tAt_FACTITIVE_vrb_tr]{+[PRES_INDIC_INDEF_SG_3]}+[tt_PASTPART_adj]{+[NOM]} môÒAU$icFQs
 # <csináltatottamat>
ik > -ik,tatott +[tAt_FACTITIVE_vrb_tr]{+[PRES_INDIC_INDEF_SG_3]}+[PAST_INDIC_INDEF_SG_3] 
[^k] > tatott +[tAt_FACTITIVE_vrb_tr]{+[PRES_INDIC_INDEF_SG_3]}+[PAST_INDIC_INDEF_SG_3] 
 # <megcsináltatott>
ik > -ik,tathat +[tAt_FACTITIVE_vrb_tr]{+[PRES_INDIC_INDEF_SG_3]}+[hAt_MODAL_vrb]{+[PRES_INDIC_INDEF_SG_3]} Oo
[^k] > tathat +[tAt_FACTITIVE_vrb_tr]{+[PRES_INDIC_INDEF_SG_3]}+[hAt_MODAL_vrb]{+[PRES_INDIC_INDEF_SG_3]} Oo
 # <csináltathassa>
    ik > -ik,tathatott +[tAt_FACTITIVE_vrb_tr]{+[PRES_INDIC_INDEF_SG_3]}+[hAt_MODAL_vrb]{+[PRES_INDIC_INDEF_SG_3]}+[PAST_INDIC_INDEF_SG_3] 
[^k] > tathatott +[tAt_FACTITIVE_vrb_tr]{+[PRES_INDIC_INDEF_SG_3]}+[hAt_MODAL_vrb]{+[PRES_INDIC_INDEF_SG_3]}+[PAST_INDIC_INDEF_SG_3] 
 # <csináltathatott>
        ik > -ik,tathatóság +[tAt_FACTITIVE_vrb_tr]{+[PRES_INDIC_INDEF_SG_3]}+[hAtÓ_ABLE_(adj,present_part)]{+[NOM]}+[sÁg_ABSTRACT_noun]{+[NOM]} môÒÖAUKicSsY@
[^k] > tathatóság +[tAt_FACTITIVE_vrb_tr]{+[PRES_INDIC_INDEF_SG_3]}+[hAtÓ_ABLE_(adj,present_part)]{+[NOM]}+[sÁg_ABSTRACT_noun]{+[NOM]} môÒÖAUKicSsY@
 # ??? <csináltathatóság>

# -képzõs alakok (-i)
ik > -ik,tathatósági +[tAt_FACTITIVE_vrb_tr]{+[PRES_INDIC_INDEF_SG_3]}+[hAtÓ_ABLE_(adj,present_part)]{+[NOM]}+[sÁg_ABSTRACT_noun]{+[NOM]}+[i_PLACE/TIME_adj]{+[NOM]} ÏÒÖAUKicFQx!
[^k] > tathatósági +[tAt_FACTITIVE_vrb_tr]{+[PRES_INDIC_INDEF_SG_3]}+[hAtÓ_ABLE_(adj,present_part)]{+[NOM]}+[sÁg_ABSTRACT_noun]{+[NOM]}+[i_PLACE/TIME_adj]{+[NOM]} ÏÒÖAUKicFQx!
 # <csináltathatósági>

# -képzõs alakok (-nyi)
ik > -ik,tathatóságnyi +[tAt_FACTITIVE_vrb_tr]{+[PRES_INDIC_INDEF_SG_3]}+[hAtÓ_ABLE_(adj,present_part)]{+[NOM]}+[sÁg_ABSTRACT_noun]{+[NOM]}+[nyi_MEASURE_adj]{+[NOM]} ÏÒÖAUKicFQx!
[^k] > tathatóságnyi +[tAt_FACTITIVE_vrb_tr]{+[PRES_INDIC_INDEF_SG_3]}+[hAtÓ_ABLE_(adj,present_part)]{+[NOM]}+[sÁg_ABSTRACT_noun]{+[NOM]}+[nyi_MEASURE_adj]{+[NOM]} ÏÒÖAUKicFQx!
 # <csináltathatóságnyi>

    ik > -ik,tathatatlan +[tAt_FACTITIVE_vrb_tr]{+[PRES_INDIC_INDEF_SG_3]}+[hAtAtlAn_UNABLE_adj]{+[NOM]} môÒÖAUKicFQs
[^k] > tathatatlan +[tAt_FACTITIVE_vrb_tr]{+[PRES_INDIC_INDEF_SG_3]}+[hAtAtlAn_UNABLE_adj]{+[NOM]} môÒÖAUKicFQs
 # ??? <csináltathatatlan>
        ik > -ik,tathatatlanabb +[tAt_FACTITIVE_vrb_tr]{+[PRES_INDIC_INDEF_SG_3]}+[hAtAtlAn_UNABLE_adj]{+[NOM]}+[bb_COMPARATIVE_adj]{+[NOM]} môÒUiFQDr
[^k] > tathatatlanabb +[tAt_FACTITIVE_vrb_tr]{+[PRES_INDIC_INDEF_SG_3]}+[hAtAtlAn_UNABLE_adj]{+[NOM]}+[bb_COMPARATIVE_adj]{+[NOM]} môÒUiFQDr
 # ??? <legmegcsináltathatatlanabb>
        ik > -ik,tathatatlanabban +[tAt_FACTITIVE_vrb_tr]{+[PRES_INDIC_INDEF_SG_3]}+[hAtAtlAn_UNABLE_adj]{+[NOM]}+[bb_COMPARATIVE_adj]{+[NOM]}+[An_MODE_adv] 
[^k] > tathatatlanabban +[tAt_FACTITIVE_vrb_tr]{+[PRES_INDIC_INDEF_SG_3]}+[hAtAtlAn_UNABLE_adj]{+[NOM]}+[bb_COMPARATIVE_adj]{+[NOM]}+[An_MODE_adv] 
 # ??? <legmegcsináltathatatlanabban>
        ik > -ik,tathatatlanabbik +[tAt_FACTITIVE_vrb_tr]{+[PRES_INDIC_INDEF_SG_3]}+[hAtAtlAn_UNABLE_adj]{+[NOM]}+[bbik_DESIGNATE_adj] môÒUiFSsDr
[^k] > tathatatlanabbik +[tAt_FACTITIVE_vrb_tr]{+[PRES_INDIC_INDEF_SG_3]}+[hAtAtlAn_UNABLE_adj]{+[NOM]}+[bbik_DESIGNATE_adj] môÒUiFSsDr
 # ??? <legmegcsináltathatatlanabbik>
    
        ik > -ik,tathatatlanság +[tAt_FACTITIVE_vrb_tr]{+[PRES_INDIC_INDEF_SG_3]}+[hAtAtlAn_UNABLE_adj]{+[NOM]}+[sÁg_ABSTRACT_noun]{+[NOM]} môÒÖAUKicSsY@
[^k] > tathatatlanság +[tAt_FACTITIVE_vrb_tr]{+[PRES_INDIC_INDEF_SG_3]}+[hAtAtlAn_UNABLE_adj]{+[NOM]}+[sÁg_ABSTRACT_noun]{+[NOM]} môÒÖAUKicSsY@
 # ??? <csináltathatatlanság>

# -képzõs alakok (-i)
ik > -ik,tathatatlansági +[tAt_FACTITIVE_vrb_tr]{+[PRES_INDIC_INDEF_SG_3]}+[hAtAtlAn_UNABLE_adj]{+[NOM]}+[sÁg_ABSTRACT_noun]{+[NOM]}+[i_PLACE/TIME_adj]{+[NOM]} ÏÒÖAUKicFQx!
[^k] > tathatatlansági +[tAt_FACTITIVE_vrb_tr]{+[PRES_INDIC_INDEF_SG_3]}+[hAtAtlAn_UNABLE_adj]{+[NOM]}+[sÁg_ABSTRACT_noun]{+[NOM]}+[i_PLACE/TIME_adj]{+[NOM]} ÏÒÖAUKicFQx!
 # <csináltathatatlansági>

# -képzõs alakok (-nyi)
ik > -ik,tathatatlanságnyi +[tAt_FACTITIVE_vrb_tr]{+[PRES_INDIC_INDEF_SG_3]}+[hAtAtlAn_UNABLE_adj]{+[NOM]}+[sÁg_ABSTRACT_noun]{+[NOM]}+[nyi_MEASURE_adj]{+[NOM]} ÏÒÖAUKicFQx!
[^k] > tathatatlanságnyi +[tAt_FACTITIVE_vrb_tr]{+[PRES_INDIC_INDEF_SG_3]}+[hAtAtlAn_UNABLE_adj]{+[NOM]}+[sÁg_ABSTRACT_noun]{+[NOM]}+[nyi_MEASURE_adj]{+[NOM]} ÏÒÖAUKicFQx!
 # <csináltathatatlanságnyi>
        
ik > -ik,tatás +[tAt_FACTITIVE_vrb_tr]{+[PRES_INDIC_INDEF_SG_3]}+[Ás_PROCESS/RESULT_noun]{+[NOM]} môÒÖAUKicSsY@
[^k] > tatás +[tAt_FACTITIVE_vrb_tr]{+[PRES_INDIC_INDEF_SG_3]}+[Ás_PROCESS/RESULT_noun]{+[NOM]} môÒÖAUKicSsY@
 # <csináltatással>

# -képzõs alakok (-i)
ik > -ik,tatási +[tAt_FACTITIVE_vrb_tr]{+[PRES_INDIC_INDEF_SG_3]}+[Ás_PROCESS/RESULT_noun]{+[NOM]}+[i_PLACE/TIME_adj]{+[NOM]} ÏÒÖAUKicFQx!
[^k] > tatási +[tAt_FACTITIVE_vrb_tr]{+[PRES_INDIC_INDEF_SG_3]}+[Ás_PROCESS/RESULT_noun]{+[NOM]}+[i_PLACE/TIME_adj]{+[NOM]} ÏÒÖAUKicFQx!
 # <csináltatási>

# -képzõs alakok (-os, -es)
ik > -ik,tatásos +[tAt_FACTITIVE_vrb_tr]{+[PRES_INDIC_INDEF_SG_3]}+[Ás_PROCESS/RESULT_noun]{+[NOM]}+[s_ATTRIBUTE_adj]{+[NOM]} môÒÖAUKicFSsx!
[^k] > tatásos +[tAt_FACTITIVE_vrb_tr]{+[PRES_INDIC_INDEF_SG_3]}+[Ás_PROCESS/RESULT_noun]{+[NOM]}+[s_ATTRIBUTE_adj]{+[NOM]} môÒÖAUKicFSsx!
 # <csináltatásos>

# -képzõs alakok (-nyi)
ik > -ik,tatásnyi +[tAt_FACTITIVE_vrb_tr]{+[PRES_INDIC_INDEF_SG_3]}+[Ás_PROCESS/RESULT_noun]{+[NOM]}+[nyi_MEASURE_adj]{+[NOM]} ÏÒÖAUKicFQx!
[^k] > tatásnyi +[tAt_FACTITIVE_vrb_tr]{+[PRES_INDIC_INDEF_SG_3]}+[Ás_PROCESS/RESULT_noun]{+[NOM]}+[nyi_MEASURE_adj]{+[NOM]} ÏÒÖAUKicFQx!
 # <csináltatásnyi>

        ik > -ik,tathatóbb +[tAt_FACTITIVE_vrb_tr]{+[PRES_INDIC_INDEF_SG_3]}+[hAtÓ_ABLE_(adj,present_part)]{+[NOM]}+[bb_COMPARATIVE_adj]{+[NOM]} môÒÖUiFQDr
[^k] > tathatóbb +[tAt_FACTITIVE_vrb_tr]{+[PRES_INDIC_INDEF_SG_3]}+[hAtÓ_ABLE_(adj,present_part)]{+[NOM]}+[bb_COMPARATIVE_adj]{+[NOM]} môÒÖUiFQDr
 # ??? <legmegcsináltathatóbb>
        ik > -ik,tathatóbban +[tAt_FACTITIVE_vrb_tr]{+[PRES_INDIC_INDEF_SG_3]}+[hAtÓ_ABLE_(adj,present_part)]{+[NOM]}+[bb_COMPARATIVE_adj]{+[NOM]}+[An_MODE_adv] 
[^k] > tathatóbban +[tAt_FACTITIVE_vrb_tr]{+[PRES_INDIC_INDEF_SG_3]}+[hAtÓ_ABLE_(adj,present_part)]{+[NOM]}+[bb_COMPARATIVE_adj]{+[NOM]}+[An_MODE_adv] 
 # ??? <legmegcsináltathatóbban>
        ik > -ik,tathatóbbik +[tAt_FACTITIVE_vrb_tr]{+[PRES_INDIC_INDEF_SG_3]}+[hAtÓ_ABLE_(adj,present_part)]{+[NOM]}+[bbik_DESIGNATE_adj] môÒÖUiFSsDr
[^k] > tathatóbbik +[tAt_FACTITIVE_vrb_tr]{+[PRES_INDIC_INDEF_SG_3]}+[hAtÓ_ABLE_(adj,present_part)]{+[NOM]}+[bbik_DESIGNATE_adj] môÒÖUiFSsDr
 # ??? <legmegcsináltathatóbbik>

# -képzõs alakok (-i)
ik > -ik,tathatói +[tAt_FACTITIVE_vrb_tr]{+[PRES_INDIC_INDEF_SG_3]}+[hAtÓ_ABLE_(adj,present_part)]{+[NOM]}+[i_PLACE/TIME_adj]{+[NOM]} ÏÒÖAUKicFQx!
[^k] > tathatói +[tAt_FACTITIVE_vrb_tr]{+[PRES_INDIC_INDEF_SG_3]}+[hAtÓ_ABLE_(adj,present_part)]{+[NOM]}+[i_PLACE/TIME_adj]{+[NOM]} ÏÒÖAUKicFQx!
 # <csináltathatói>

# -képzõs alakok (-nyi)
ik > -ik,tathatónyi +[tAt_FACTITIVE_vrb_tr]{+[PRES_INDIC_INDEF_SG_3]}+[hAtÓ_ABLE_(adj,present_part)]{+[NOM]}+[nyi_MEASURE_adj]{+[NOM]} ÏÒÖAUKicFQx!
[^k] > tathatónyi +[tAt_FACTITIVE_vrb_tr]{+[PRES_INDIC_INDEF_SG_3]}+[hAtÓ_ABLE_(adj,present_part)]{+[NOM]}+[nyi_MEASURE_adj]{+[NOM]} ÏÒÖAUKicFQx!
 # <csináltathatónyi>

##`k_'(tató, ???, noun_vow, noun_On, Noun_, Adj_, noun_jA, compound_, i_kepzo) # <csináltatóikról>
        ik > -ik,tatóbb +[tAt_FACTITIVE_vrb_tr]{+[PRES_INDIC_INDEF_SG_3]}+[Ó_PRESPART_adj]{+[NOM]}+[bb_COMPARATIVE_adj]{+[NOM]} môÒUiFQDr
[^k] > tatóbb +[tAt_FACTITIVE_vrb_tr]{+[PRES_INDIC_INDEF_SG_3]}+[Ó_PRESPART_adj]{+[NOM]}+[bb_COMPARATIVE_adj]{+[NOM]} môÒUiFQDr
 # ??? <legelgondolkodtatóbb>
        ik > -ik,tatóbban +[tAt_FACTITIVE_vrb_tr]{+[PRES_INDIC_INDEF_SG_3]}+[Ó_PRESPART_adj]{+[NOM]}+[bb_COMPARATIVE_adj]{+[NOM]}+[An_MODE_adv] 
[^k] > tatóbban +[tAt_FACTITIVE_vrb_tr]{+[PRES_INDIC_INDEF_SG_3]}+[Ó_PRESPART_adj]{+[NOM]}+[bb_COMPARATIVE_adj]{+[NOM]}+[An_MODE_adv] 
 # ??? <legelgondolkodtatóbban>
        ik > -ik,tatóbbik +[tAt_FACTITIVE_vrb_tr]{+[PRES_INDIC_INDEF_SG_3]}+[Ó_PRESPART_adj]{+[NOM]}+[bbik_DESIGNATE_adj] môÒUiFSsDr
[^k] > tatóbbik +[tAt_FACTITIVE_vrb_tr]{+[PRES_INDIC_INDEF_SG_3]}+[Ó_PRESPART_adj]{+[NOM]}+[bbik_DESIGNATE_adj] môÒUiFSsDr
 # ??? <legelgondolkodtatóbbik>

# -képzõs alakok (-i)
ik > -ik,tatói +[tAt_FACTITIVE_vrb_tr]{+[PRES_INDIC_INDEF_SG_3]}+[Ó_PRESPART_adj]{+[NOM]}+[i_PLACE/TIME_adj]{+[NOM]} ÏÒÖAUKicFQx!
[^k] > tatói +[tAt_FACTITIVE_vrb_tr]{+[PRES_INDIC_INDEF_SG_3]}+[Ó_PRESPART_adj]{+[NOM]}+[i_PLACE/TIME_adj]{+[NOM]} ÏÒÖAUKicFQx!
 # <csináltatói>

# -képzõs alakok (-nyi)
ik > -ik,tatónyi +[tAt_FACTITIVE_vrb_tr]{+[PRES_INDIC_INDEF_SG_3]}+[Ó_PRESPART_adj]{+[NOM]}+[nyi_MEASURE_adj]{+[NOM]} ÏÒÖAUKicFQx!
[^k] > tatónyi +[tAt_FACTITIVE_vrb_tr]{+[PRES_INDIC_INDEF_SG_3]}+[Ó_PRESPART_adj]{+[NOM]}+[nyi_MEASURE_adj]{+[NOM]} ÏÒÖAUKicFQx!
 # <csináltatónyi>


flag *¢: 


















 ik > -ik,tet +[tAt_FACTITIVE_vrb_tr]{+[PRES_INDIC_INDEF_SG_3]} Ee
[^k] > tet +[tAt_FACTITIVE_vrb_tr]{+[PRES_INDIC_INDEF_SG_3]} Ee
 # <csináltatja>
ik > -ik,tetett +[tAt_FACTITIVE_vrb_tr]{+[PRES_INDIC_INDEF_SG_3]}+[tt_PASTPART_adj]{+[NOM]} nòÓ×BVLjcGRt
[^k] > tetett +[tAt_FACTITIVE_vrb_tr]{+[PRES_INDIC_INDEF_SG_3]}+[tt_PASTPART_adj]{+[NOM]} nòÓ×BVLjcGRt
 # <csináltatottamat>
ik > -ik,tetett +[tAt_FACTITIVE_vrb_tr]{+[PRES_INDIC_INDEF_SG_3]}+[PAST_INDIC_INDEF_SG_3] 
[^k] > tetett +[tAt_FACTITIVE_vrb_tr]{+[PRES_INDIC_INDEF_SG_3]}+[PAST_INDIC_INDEF_SG_3] 
 # <megcsináltatott>
ik > -ik,tethet +[tAt_FACTITIVE_vrb_tr]{+[PRES_INDIC_INDEF_SG_3]}+[hAt_MODAL_vrb]{+[PRES_INDIC_INDEF_SG_3]} Ee
[^k] > tethet +[tAt_FACTITIVE_vrb_tr]{+[PRES_INDIC_INDEF_SG_3]}+[hAt_MODAL_vrb]{+[PRES_INDIC_INDEF_SG_3]} Ee
 # <csináltathassa>
    ik > -ik,tethetett +[tAt_FACTITIVE_vrb_tr]{+[PRES_INDIC_INDEF_SG_3]}+[hAt_MODAL_vrb]{+[PRES_INDIC_INDEF_SG_3]}+[PAST_INDIC_INDEF_SG_3] 
[^k] > tethetett +[tAt_FACTITIVE_vrb_tr]{+[PRES_INDIC_INDEF_SG_3]}+[hAt_MODAL_vrb]{+[PRES_INDIC_INDEF_SG_3]}+[PAST_INDIC_INDEF_SG_3] 
 # <csináltathatott>
        ik > -ik,tethetõség +[tAt_FACTITIVE_vrb_tr]{+[PRES_INDIC_INDEF_SG_3]}+[hAtÓ_ABLE_(adj,present_part)]{+[NOM]}+[sÁg_ABSTRACT_noun]{+[NOM]} nòÓ×BVLjcTtY@
[^k] > tethetõség +[tAt_FACTITIVE_vrb_tr]{+[PRES_INDIC_INDEF_SG_3]}+[hAtÓ_ABLE_(adj,present_part)]{+[NOM]}+[sÁg_ABSTRACT_noun]{+[NOM]} nòÓ×BVLjcTtY@
 # ??? <csináltathatóság>

# -képzõs alakok (-i)
ik > -ik,tethetõségi +[tAt_FACTITIVE_vrb_tr]{+[PRES_INDIC_INDEF_SG_3]}+[hAtÓ_ABLE_(adj,present_part)]{+[NOM]}+[sÁg_ABSTRACT_noun]{+[NOM]}+[i_PLACE/TIME_adj]{+[NOM]} ÐÓ×BVLjcGRx!
[^k] > tethetõségi +[tAt_FACTITIVE_vrb_tr]{+[PRES_INDIC_INDEF_SG_3]}+[hAtÓ_ABLE_(adj,present_part)]{+[NOM]}+[sÁg_ABSTRACT_noun]{+[NOM]}+[i_PLACE/TIME_adj]{+[NOM]} ÐÓ×BVLjcGRx!
 # <csináltathatósági>

# -képzõs alakok (-nyi)
ik > -ik,tethetõségnyi +[tAt_FACTITIVE_vrb_tr]{+[PRES_INDIC_INDEF_SG_3]}+[hAtÓ_ABLE_(adj,present_part)]{+[NOM]}+[sÁg_ABSTRACT_noun]{+[NOM]}+[nyi_MEASURE_adj]{+[NOM]} ÐÓ×BVLjcGRx!
[^k] > tethetõségnyi +[tAt_FACTITIVE_vrb_tr]{+[PRES_INDIC_INDEF_SG_3]}+[hAtÓ_ABLE_(adj,present_part)]{+[NOM]}+[sÁg_ABSTRACT_noun]{+[NOM]}+[nyi_MEASURE_adj]{+[NOM]} ÐÓ×BVLjcGRx!
 # <csináltathatóságnyi>

    ik > -ik,tethetetlen +[tAt_FACTITIVE_vrb_tr]{+[PRES_INDIC_INDEF_SG_3]}+[hAtAtlAn_UNABLE_adj]{+[NOM]} nòÓ×BVLjcGRt
[^k] > tethetetlen +[tAt_FACTITIVE_vrb_tr]{+[PRES_INDIC_INDEF_SG_3]}+[hAtAtlAn_UNABLE_adj]{+[NOM]} nòÓ×BVLjcGRt
 # ??? <csináltathatatlan>
        ik > -ik,tethetetlenebb +[tAt_FACTITIVE_vrb_tr]{+[PRES_INDIC_INDEF_SG_3]}+[hAtAtlAn_UNABLE_adj]{+[NOM]}+[bb_COMPARATIVE_adj]{+[NOM]} nòÓ×VjGRDr
[^k] > tethetetlenebb +[tAt_FACTITIVE_vrb_tr]{+[PRES_INDIC_INDEF_SG_3]}+[hAtAtlAn_UNABLE_adj]{+[NOM]}+[bb_COMPARATIVE_adj]{+[NOM]} nòÓ×VjGRDr
 # ??? <legmegcsináltathatatlanabb>
        ik > -ik,tethetetlenebben +[tAt_FACTITIVE_vrb_tr]{+[PRES_INDIC_INDEF_SG_3]}+[hAtAtlAn_UNABLE_adj]{+[NOM]}+[bb_COMPARATIVE_adj]{+[NOM]}+[An_MODE_adv] 
[^k] > tethetetlenebben +[tAt_FACTITIVE_vrb_tr]{+[PRES_INDIC_INDEF_SG_3]}+[hAtAtlAn_UNABLE_adj]{+[NOM]}+[bb_COMPARATIVE_adj]{+[NOM]}+[An_MODE_adv] 
 # ??? <legmegcsináltathatatlanabban>
        ik > -ik,tethetetlenebbik +[tAt_FACTITIVE_vrb_tr]{+[PRES_INDIC_INDEF_SG_3]}+[hAtAtlAn_UNABLE_adj]{+[NOM]}+[bbik_DESIGNATE_adj] nòÓ×VjGTtDr
[^k] > tethetetlenebbik +[tAt_FACTITIVE_vrb_tr]{+[PRES_INDIC_INDEF_SG_3]}+[hAtAtlAn_UNABLE_adj]{+[NOM]}+[bbik_DESIGNATE_adj] nòÓ×VjGTtDr
 # ??? <legmegcsináltathatatlanabbik>
    
        ik > -ik,tethetetlenség +[tAt_FACTITIVE_vrb_tr]{+[PRES_INDIC_INDEF_SG_3]}+[hAtAtlAn_UNABLE_adj]{+[NOM]}+[sÁg_ABSTRACT_noun]{+[NOM]} nòÓ×BVLjcTtY@
[^k] > tethetetlenség +[tAt_FACTITIVE_vrb_tr]{+[PRES_INDIC_INDEF_SG_3]}+[hAtAtlAn_UNABLE_adj]{+[NOM]}+[sÁg_ABSTRACT_noun]{+[NOM]} nòÓ×BVLjcTtY@
 # ??? <csináltathatatlanság>

# -képzõs alakok (-i)
ik > -ik,tethetetlenségi +[tAt_FACTITIVE_vrb_tr]{+[PRES_INDIC_INDEF_SG_3]}+[hAtAtlAn_UNABLE_adj]{+[NOM]}+[sÁg_ABSTRACT_noun]{+[NOM]}+[i_PLACE/TIME_adj]{+[NOM]} ÐÓ×BVLjcGRx!
[^k] > tethetetlenségi +[tAt_FACTITIVE_vrb_tr]{+[PRES_INDIC_INDEF_SG_3]}+[hAtAtlAn_UNABLE_adj]{+[NOM]}+[sÁg_ABSTRACT_noun]{+[NOM]}+[i_PLACE/TIME_adj]{+[NOM]} ÐÓ×BVLjcGRx!
 # <csináltathatatlansági>

# -képzõs alakok (-nyi)
ik > -ik,tethetetlenségnyi +[tAt_FACTITIVE_vrb_tr]{+[PRES_INDIC_INDEF_SG_3]}+[hAtAtlAn_UNABLE_adj]{+[NOM]}+[sÁg_ABSTRACT_noun]{+[NOM]}+[nyi_MEASURE_adj]{+[NOM]} ÐÓ×BVLjcGRx!
[^k] > tethetetlenségnyi +[tAt_FACTITIVE_vrb_tr]{+[PRES_INDIC_INDEF_SG_3]}+[hAtAtlAn_UNABLE_adj]{+[NOM]}+[sÁg_ABSTRACT_noun]{+[NOM]}+[nyi_MEASURE_adj]{+[NOM]} ÐÓ×BVLjcGRx!
 # <csináltathatatlanságnyi>
        
ik > -ik,tetés +[tAt_FACTITIVE_vrb_tr]{+[PRES_INDIC_INDEF_SG_3]}+[Ás_PROCESS/RESULT_noun]{+[NOM]} nòÓ×BVLjcTtY@
[^k] > tetés +[tAt_FACTITIVE_vrb_tr]{+[PRES_INDIC_INDEF_SG_3]}+[Ás_PROCESS/RESULT_noun]{+[NOM]} nòÓ×BVLjcTtY@
 # <csináltatással>

# -képzõs alakok (-i)
ik > -ik,tetési +[tAt_FACTITIVE_vrb_tr]{+[PRES_INDIC_INDEF_SG_3]}+[Ás_PROCESS/RESULT_noun]{+[NOM]}+[i_PLACE/TIME_adj]{+[NOM]} ÐÓ×BVLjcGRx!
[^k] > tetési +[tAt_FACTITIVE_vrb_tr]{+[PRES_INDIC_INDEF_SG_3]}+[Ás_PROCESS/RESULT_noun]{+[NOM]}+[i_PLACE/TIME_adj]{+[NOM]} ÐÓ×BVLjcGRx!
 # <csináltatási>

# -képzõs alakok (-os, -es)
ik > -ik,tetéses +[tAt_FACTITIVE_vrb_tr]{+[PRES_INDIC_INDEF_SG_3]}+[Ás_PROCESS/RESULT_noun]{+[NOM]}+[s_ATTRIBUTE_adj]{+[NOM]} nòÓ×BVLjcGTtx!
[^k] > tetéses +[tAt_FACTITIVE_vrb_tr]{+[PRES_INDIC_INDEF_SG_3]}+[Ás_PROCESS/RESULT_noun]{+[NOM]}+[s_ATTRIBUTE_adj]{+[NOM]} nòÓ×BVLjcGTtx!
 # <csináltatásos>

# -képzõs alakok (-nyi)
ik > -ik,tetésnyi +[tAt_FACTITIVE_vrb_tr]{+[PRES_INDIC_INDEF_SG_3]}+[Ás_PROCESS/RESULT_noun]{+[NOM]}+[nyi_MEASURE_adj]{+[NOM]} ÐÓ×BVLjcGRx!
[^k] > tetésnyi +[tAt_FACTITIVE_vrb_tr]{+[PRES_INDIC_INDEF_SG_3]}+[Ás_PROCESS/RESULT_noun]{+[NOM]}+[nyi_MEASURE_adj]{+[NOM]} ÐÓ×BVLjcGRx!
 # <csináltatásnyi>

        ik > -ik,tethetõbb +[tAt_FACTITIVE_vrb_tr]{+[PRES_INDIC_INDEF_SG_3]}+[hAtÓ_ABLE_(adj,present_part)]{+[NOM]}+[bb_COMPARATIVE_adj]{+[NOM]} nòÓ×VjGRDr
[^k] > tethetõbb +[tAt_FACTITIVE_vrb_tr]{+[PRES_INDIC_INDEF_SG_3]}+[hAtÓ_ABLE_(adj,present_part)]{+[NOM]}+[bb_COMPARATIVE_adj]{+[NOM]} nòÓ×VjGRDr
 # ??? <legmegcsináltathatóbb>
        ik > -ik,tethetõbben +[tAt_FACTITIVE_vrb_tr]{+[PRES_INDIC_INDEF_SG_3]}+[hAtÓ_ABLE_(adj,present_part)]{+[NOM]}+[bb_COMPARATIVE_adj]{+[NOM]}+[An_MODE_adv] 
[^k] > tethetõbben +[tAt_FACTITIVE_vrb_tr]{+[PRES_INDIC_INDEF_SG_3]}+[hAtÓ_ABLE_(adj,present_part)]{+[NOM]}+[bb_COMPARATIVE_adj]{+[NOM]}+[An_MODE_adv] 
 # ??? <legmegcsináltathatóbban>
        ik > -ik,tethetõbbik +[tAt_FACTITIVE_vrb_tr]{+[PRES_INDIC_INDEF_SG_3]}+[hAtÓ_ABLE_(adj,present_part)]{+[NOM]}+[bbik_DESIGNATE_adj] nòÓ×VjGTtDr
[^k] > tethetõbbik +[tAt_FACTITIVE_vrb_tr]{+[PRES_INDIC_INDEF_SG_3]}+[hAtÓ_ABLE_(adj,present_part)]{+[NOM]}+[bbik_DESIGNATE_adj] nòÓ×VjGTtDr
 # ??? <legmegcsináltathatóbbik>

# -képzõs alakok (-i)
ik > -ik,tethetõi +[tAt_FACTITIVE_vrb_tr]{+[PRES_INDIC_INDEF_SG_3]}+[hAtÓ_ABLE_(adj,present_part)]{+[NOM]}+[i_PLACE/TIME_adj]{+[NOM]} ÐÓ×BVLjcGRx!
[^k] > tethetõi +[tAt_FACTITIVE_vrb_tr]{+[PRES_INDIC_INDEF_SG_3]}+[hAtÓ_ABLE_(adj,present_part)]{+[NOM]}+[i_PLACE/TIME_adj]{+[NOM]} ÐÓ×BVLjcGRx!
 # <csináltathatói>

# -képzõs alakok (-nyi)
ik > -ik,tethetõnyi +[tAt_FACTITIVE_vrb_tr]{+[PRES_INDIC_INDEF_SG_3]}+[hAtÓ_ABLE_(adj,present_part)]{+[NOM]}+[nyi_MEASURE_adj]{+[NOM]} ÐÓ×BVLjcGRx!
[^k] > tethetõnyi +[tAt_FACTITIVE_vrb_tr]{+[PRES_INDIC_INDEF_SG_3]}+[hAtÓ_ABLE_(adj,present_part)]{+[NOM]}+[nyi_MEASURE_adj]{+[NOM]} ÐÓ×BVLjcGRx!
 # <csináltathatónyi>

##`k_'(tetõ, ???, noun_vow, noun_On, Noun_, Adj_, noun_jA, compound_, i_kepzo) # <csináltatóikról>
        ik > -ik,tetõbb +[tAt_FACTITIVE_vrb_tr]{+[PRES_INDIC_INDEF_SG_3]}+[Ó_PRESPART_adj]{+[NOM]}+[bb_COMPARATIVE_adj]{+[NOM]} nòÓ×VjGRDr
[^k] > tetõbb +[tAt_FACTITIVE_vrb_tr]{+[PRES_INDIC_INDEF_SG_3]}+[Ó_PRESPART_adj]{+[NOM]}+[bb_COMPARATIVE_adj]{+[NOM]} nòÓ×VjGRDr
 # ??? <legelgondolkodtatóbb>
        ik > -ik,tetõbben +[tAt_FACTITIVE_vrb_tr]{+[PRES_INDIC_INDEF_SG_3]}+[Ó_PRESPART_adj]{+[NOM]}+[bb_COMPARATIVE_adj]{+[NOM]}+[An_MODE_adv] 
[^k] > tetõbben +[tAt_FACTITIVE_vrb_tr]{+[PRES_INDIC_INDEF_SG_3]}+[Ó_PRESPART_adj]{+[NOM]}+[bb_COMPARATIVE_adj]{+[NOM]}+[An_MODE_adv] 
 # ??? <legelgondolkodtatóbban>
        ik > -ik,tetõbbik +[tAt_FACTITIVE_vrb_tr]{+[PRES_INDIC_INDEF_SG_3]}+[Ó_PRESPART_adj]{+[NOM]}+[bbik_DESIGNATE_adj] nòÓ×VjGTtDr
[^k] > tetõbbik +[tAt_FACTITIVE_vrb_tr]{+[PRES_INDIC_INDEF_SG_3]}+[Ó_PRESPART_adj]{+[NOM]}+[bbik_DESIGNATE_adj] nòÓ×VjGTtDr
 # ??? <legelgondolkodtatóbbik>

# -képzõs alakok (-i)
ik > -ik,tetõi +[tAt_FACTITIVE_vrb_tr]{+[PRES_INDIC_INDEF_SG_3]}+[Ó_PRESPART_adj]{+[NOM]}+[i_PLACE/TIME_adj]{+[NOM]} ÐÓ×BVLjcGRx!
[^k] > tetõi +[tAt_FACTITIVE_vrb_tr]{+[PRES_INDIC_INDEF_SG_3]}+[Ó_PRESPART_adj]{+[NOM]}+[i_PLACE/TIME_adj]{+[NOM]} ÐÓ×BVLjcGRx!
 # <csináltatói>

# -képzõs alakok (-nyi)
ik > -ik,tetõnyi +[tAt_FACTITIVE_vrb_tr]{+[PRES_INDIC_INDEF_SG_3]}+[Ó_PRESPART_adj]{+[NOM]}+[nyi_MEASURE_adj]{+[NOM]} ÐÓ×BVLjcGRx!
[^k] > tetõnyi +[tAt_FACTITIVE_vrb_tr]{+[PRES_INDIC_INDEF_SG_3]}+[Ó_PRESPART_adj]{+[NOM]}+[nyi_MEASURE_adj]{+[NOM]} ÐÓ×BVLjcGRx!
 # <csináltatónyi>
 


















 



flag *¡: 


















 # -képzõs alakok (-jú, -jû)
ik > -ik,tathatóságú +[tAt_FACTITIVE_vrb_tr]{+[PRES_INDIC_INDEF_SG_3]}+[hAtÓ_ABLE_(adj,present_part)]{+[NOM]}+[sÁg_ABSTRACT_noun]{+[NOM]}+[jÚ_PROPERTY_adj]{+[NOM]} ÏÒÖUiFQx!
[^k] > tathatóságú +[tAt_FACTITIVE_vrb_tr]{+[PRES_INDIC_INDEF_SG_3]}+[hAtÓ_ABLE_(adj,present_part)]{+[NOM]}+[sÁg_ABSTRACT_noun]{+[NOM]}+[jÚ_PROPERTY_adj]{+[NOM]} ÏÒÖUiFQx!
 # <csináltathatóságú>

# -képzõs alakok (-jú, -jû)
ik > -ik,tathatatlanságú +[tAt_FACTITIVE_vrb_tr]{+[PRES_INDIC_INDEF_SG_3]}+[hAtAtlAn_UNABLE_adj]{+[NOM]}+[sÁg_ABSTRACT_noun]{+[NOM]}+[jÚ_PROPERTY_adj]{+[NOM]} ÏÒÖUiFQx!
[^k] > tathatatlanságú +[tAt_FACTITIVE_vrb_tr]{+[PRES_INDIC_INDEF_SG_3]}+[hAtAtlAn_UNABLE_adj]{+[NOM]}+[sÁg_ABSTRACT_noun]{+[NOM]}+[jÚ_PROPERTY_adj]{+[NOM]} ÏÒÖUiFQx!
 # <csináltathatatlanságú>

# -képzõs alakok (-jú, -jû)
ik > -ik,tatású +[tAt_FACTITIVE_vrb_tr]{+[PRES_INDIC_INDEF_SG_3]}+[Ás_PROCESS/RESULT_noun]{+[NOM]}+[jÚ_PROPERTY_adj]{+[NOM]} ÏÒÖUiFQx!
[^k] > tatású +[tAt_FACTITIVE_vrb_tr]{+[PRES_INDIC_INDEF_SG_3]}+[Ás_PROCESS/RESULT_noun]{+[NOM]}+[jÚ_PROPERTY_adj]{+[NOM]} ÏÒÖUiFQx!
 # <csináltatású>

ik > -ik,tatható +[tAt_FACTITIVE_vrb_tr]{+[PRES_INDIC_INDEF_SG_3]}+[hAtÓ_ABLE_(adj,present_part)]{+[NOM]} ÏÒÖAUKicFQ
[^k] > tatható +[tAt_FACTITIVE_vrb_tr]{+[PRES_INDIC_INDEF_SG_3]}+[hAtÓ_ABLE_(adj,present_part)]{+[NOM]} ÏÒÖAUKicFQ
 # <csináltathatóakat>

# -képzõs alakok (-jú, -jû)
ik > -ik,tathatójú +[tAt_FACTITIVE_vrb_tr]{+[PRES_INDIC_INDEF_SG_3]}+[hAtÓ_ABLE_(adj,present_part)]{+[NOM]}+[jÚ_PROPERTY_adj]{+[NOM]} ÏÒÖUiFQx!
[^k] > tathatójú +[tAt_FACTITIVE_vrb_tr]{+[PRES_INDIC_INDEF_SG_3]}+[hAtÓ_ABLE_(adj,present_part)]{+[NOM]}+[jÚ_PROPERTY_adj]{+[NOM]} ÏÒÖUiFQx!
 # <csináltathatójú>

# -képzõs alakok (-os, -es)
ik > -ik,tathatós +[tAt_FACTITIVE_vrb_tr]{+[PRES_INDIC_INDEF_SG_3]}+[hAtÓ_ABLE_(adj,present_part)]{+[NOM]}+[s_ATTRIBUTE_adj]{+[NOM]} môÒÖAUKicFSsx!
[^k] > tathatós +[tAt_FACTITIVE_vrb_tr]{+[PRES_INDIC_INDEF_SG_3]}+[hAtÓ_ABLE_(adj,present_part)]{+[NOM]}+[s_ATTRIBUTE_adj]{+[NOM]} môÒÖAUKicFSsx!
 # <csináltathatós>

ik > -ik,tató +[tAt_FACTITIVE_vrb_tr]{+[PRES_INDIC_INDEF_SG_3]}+[Ó_PRESPART_adj]{+[NOM]} ÏÒÖAUKicFQY@
[^k] > tató +[tAt_FACTITIVE_vrb_tr]{+[PRES_INDIC_INDEF_SG_3]}+[Ó_PRESPART_adj]{+[NOM]} ÏÒÖAUKicFQY@
 # <csináltatóikról>

# -képzõs alakok (-jú, -jû)
ik > -ik,tatójú +[tAt_FACTITIVE_vrb_tr]{+[PRES_INDIC_INDEF_SG_3]}+[Ó_PRESPART_adj]{+[NOM]}+[jÚ_PROPERTY_adj]{+[NOM]} ÏÒÖUiFQx!
[^k] > tatójú +[tAt_FACTITIVE_vrb_tr]{+[PRES_INDIC_INDEF_SG_3]}+[Ó_PRESPART_adj]{+[NOM]}+[jÚ_PROPERTY_adj]{+[NOM]} ÏÒÖUiFQx!
 # <csináltatójú>

# -képzõs alakok (-os, -es)
ik > -ik,tatós +[tAt_FACTITIVE_vrb_tr]{+[PRES_INDIC_INDEF_SG_3]}+[Ó_PRESPART_adj]{+[NOM]}+[jÚ_PROPERTY_adj]{+[NOM]} môÒÖUiFSsx!
[^k] > tatós +[tAt_FACTITIVE_vrb_tr]{+[PRES_INDIC_INDEF_SG_3]}+[Ó_PRESPART_adj]{+[NOM]}+[jÚ_PROPERTY_adj]{+[NOM]} môÒÖUiFSsx!
 # <csináltatós>


flag *¢: 


















 # -képzõs alakok (-jú, -jû)
ik > -ik,tethetõségû +[tAt_FACTITIVE_vrb_tr]{+[PRES_INDIC_INDEF_SG_3]}+[hAtÓ_ABLE_(adj,present_part)]{+[NOM]}+[sÁg_ABSTRACT_noun]{+[NOM]}+[jÚ_PROPERTY_adj]{+[NOM]} ÞÔØWjHRx!
[^k] > tethetõségû +[tAt_FACTITIVE_vrb_tr]{+[PRES_INDIC_INDEF_SG_3]}+[hAtÓ_ABLE_(adj,present_part)]{+[NOM]}+[sÁg_ABSTRACT_noun]{+[NOM]}+[jÚ_PROPERTY_adj]{+[NOM]} ÞÔØWjHRx!
 # <csináltathatóságú>

# -képzõs alakok (-jú, -jû)
ik > -ik,tethetetlenségû +[tAt_FACTITIVE_vrb_tr]{+[PRES_INDIC_INDEF_SG_3]}+[hAtAtlAn_UNABLE_adj]{+[NOM]}+[sÁg_ABSTRACT_noun]{+[NOM]}+[jÚ_PROPERTY_adj]{+[NOM]} ÞÔØWjHRx!
[^k] > tethetetlenségû +[tAt_FACTITIVE_vrb_tr]{+[PRES_INDIC_INDEF_SG_3]}+[hAtAtlAn_UNABLE_adj]{+[NOM]}+[sÁg_ABSTRACT_noun]{+[NOM]}+[jÚ_PROPERTY_adj]{+[NOM]} ÞÔØWjHRx!
 # <csináltathatatlanságú>

# -képzõs alakok (-jú, -jû)
ik > -ik,tetésû +[tAt_FACTITIVE_vrb_tr]{+[PRES_INDIC_INDEF_SG_3]}+[Ás_PROCESS/RESULT_noun]{+[NOM]}+[jÚ_PROPERTY_adj]{+[NOM]} ÞÔØWjHRx!
[^k] > tetésû +[tAt_FACTITIVE_vrb_tr]{+[PRES_INDIC_INDEF_SG_3]}+[Ás_PROCESS/RESULT_noun]{+[NOM]}+[jÚ_PROPERTY_adj]{+[NOM]} ÞÔØWjHRx!
 # <csináltatású>

ik > -ik,tethetõ +[tAt_FACTITIVE_vrb_tr]{+[PRES_INDIC_INDEF_SG_3]}+[hAtÓ_ABLE_(adj,present_part)]{+[NOM]} ÞÔØCWMjcHR
[^k] > tethetõ +[tAt_FACTITIVE_vrb_tr]{+[PRES_INDIC_INDEF_SG_3]}+[hAtÓ_ABLE_(adj,present_part)]{+[NOM]} ÞÔØCWMjcHR
 # <csináltathatóakat>

# -képzõs alakok (-jú, -jû)
ik > -ik,tethetõjû +[tAt_FACTITIVE_vrb_tr]{+[PRES_INDIC_INDEF_SG_3]}+[hAtÓ_ABLE_(adj,present_part)]{+[NOM]}+[jÚ_PROPERTY_adj]{+[NOM]} ÞÔØWjHRx!
[^k] > tethetõjû +[tAt_FACTITIVE_vrb_tr]{+[PRES_INDIC_INDEF_SG_3]}+[hAtÓ_ABLE_(adj,present_part)]{+[NOM]}+[jÚ_PROPERTY_adj]{+[NOM]} ÞÔØWjHRx!
 # <csináltathatójú>

# -képzõs alakok (-os, -es)
ik > -ik,tethetõs +[tAt_FACTITIVE_vrb_tr]{+[PRES_INDIC_INDEF_SG_3]}+[hAtÓ_ABLE_(adj,present_part)]{+[NOM]}+[s_ATTRIBUTE_adj]{+[NOM]} ÝòÔØCWMjcHTtx!
[^k] > tethetõs +[tAt_FACTITIVE_vrb_tr]{+[PRES_INDIC_INDEF_SG_3]}+[hAtÓ_ABLE_(adj,present_part)]{+[NOM]}+[s_ATTRIBUTE_adj]{+[NOM]} ÝòÔØCWMjcHTtx!
 # <csináltathatós>

ik > -ik,tetõ +[tAt_FACTITIVE_vrb_tr]{+[PRES_INDIC_INDEF_SG_3]}+[Ó_PRESPART_adj]{+[NOM]} ÞÔØCWMjcHRY@
[^k] > tetõ +[tAt_FACTITIVE_vrb_tr]{+[PRES_INDIC_INDEF_SG_3]}+[Ó_PRESPART_adj]{+[NOM]} ÞÔØCWMjcHRY@
 # <csináltatóikról>

# -képzõs alakok (-jú, -jû)
ik > -ik,tetõjû +[tAt_FACTITIVE_vrb_tr]{+[PRES_INDIC_INDEF_SG_3]}+[Ó_PRESPART_adj]{+[NOM]}+[jÚ_PROPERTY_adj]{+[NOM]} ÞÔØWjHRx!
[^k] > tetõjû +[tAt_FACTITIVE_vrb_tr]{+[PRES_INDIC_INDEF_SG_3]}+[Ó_PRESPART_adj]{+[NOM]}+[jÚ_PROPERTY_adj]{+[NOM]} ÞÔØWjHRx!
 # <csináltatójú>

# -képzõs alakok (-os, -es)
ik > -ik,tetõs +[tAt_FACTITIVE_vrb_tr]{+[PRES_INDIC_INDEF_SG_3]}+[Ó_PRESPART_adj]{+[NOM]}+[jÚ_PROPERTY_adj]{+[NOM]} ÝòÔØWjHTtx!
[^k] > tetõs +[tAt_FACTITIVE_vrb_tr]{+[PRES_INDIC_INDEF_SG_3]}+[Ó_PRESPART_adj]{+[NOM]}+[jÚ_PROPERTY_adj]{+[NOM]} ÝòÔØWjHTtx!
 # <csináltatós>
 


















 

######### -_hAt_, -het alanyi ###############



flag *£: 


















 ik > -ik,hat +[hAt_MODAL_vrb]{+[PRES_INDIC_INDEF_SG_3]} Oo
[^k] > hat +[hAt_MODAL_vrb]{+[PRES_INDIC_INDEF_SG_3]} Oo
 # <csinálhassál>

ik > -ik,hatnékom +[hAt_MODAL_vrb]{+[PRES_INDIC_INDEF_SG_3]}+[nék_WISH_noun_poss]+[POSS_SG_1]{+[NOM]} +môÒUi
[^k] > hatnékom +[hAt_MODAL_vrb]{+[PRES_INDIC_INDEF_SG_3]}+[nék_WISH_noun_poss]+[POSS_SG_1]{+[NOM]} +môÒUi
 # <csinálhatnékommal>
ik > -ik,hatnékod +[hAt_MODAL_vrb]{+[PRES_INDIC_INDEF_SG_3]}+[nék_WISH_noun_poss]+[POSS_SG_2]{+[NOM]} +môÒUi
[^k] > hatnékod +[hAt_MODAL_vrb]{+[PRES_INDIC_INDEF_SG_3]}+[nék_WISH_noun_poss]+[POSS_SG_2]{+[NOM]} +môÒUi
 # <csinálhatnékommal>
ik > -ik,hatnéka +[hAt_MODAL_vrb]{+[PRES_INDIC_INDEF_SG_3]}+[nék_WISH_noun_poss]+[POSS_SG_3]{+[NOM]} +ÏÒÖUi
[^k] > hatnéka +[hAt_MODAL_vrb]{+[PRES_INDIC_INDEF_SG_3]}+[nék_WISH_noun_poss]+[POSS_SG_3]{+[NOM]} +ÏÒÖUi
 # <csinálhatnékommal>
ik > -ik,hatnékja +[hAt_MODAL_vrb]{+[PRES_INDIC_INDEF_SG_3]}+[nék_WISH_noun_poss]+[POSS_SG_3]{+[NOM]} +ÏÒÖUi
[^k] > hatnékja +[hAt_MODAL_vrb]{+[PRES_INDIC_INDEF_SG_3]}+[nék_WISH_noun_poss]+[POSS_SG_3]{+[NOM]} +ÏÒÖUi
 # <csinálhatnékommal>
ik > -ik,hatnékunk +[hAt_MODAL_vrb]{+[PRES_INDIC_INDEF_SG_3]}+[nék_WISH_noun_poss]+[POSS_PL_1]{+[NOM]} +môÔØUi
[^k] > hatnékunk +[hAt_MODAL_vrb]{+[PRES_INDIC_INDEF_SG_3]}+[nék_WISH_noun_poss]+[POSS_PL_1]{+[NOM]} +môÔØUi
 # <csinálhatnékommal>
ik > -ik,hatnékotok +[hAt_MODAL_vrb]{+[PRES_INDIC_INDEF_SG_3]}+[nék_WISH_noun_poss]+[POSS_PL_2]{+[NOM]} +môÒUi
[^k] > hatnékotok +[hAt_MODAL_vrb]{+[PRES_INDIC_INDEF_SG_3]}+[nék_WISH_noun_poss]+[POSS_PL_2]{+[NOM]} +môÒUi
 # <csinálhatnékommal>
ik > -ik,hatnékjuk +[hAt_MODAL_vrb]{+[PRES_INDIC_INDEF_SG_3]}+[nék_WISH_noun_poss]+[POSS_PL_3]{+[NOM]} +môÒUi
[^k] > hatnékjuk +[hAt_MODAL_vrb]{+[PRES_INDIC_INDEF_SG_3]}+[nék_WISH_noun_poss]+[POSS_PL_3]{+[NOM]} +môÒUi
 # <csinálhatnékommal>
ik > -ik,hatnékuk +[hAt_MODAL_vrb]{+[PRES_INDIC_INDEF_SG_3]}+[nék_WISH_noun_poss]+[POSS_PL_3]{+[NOM]} +môÒUi
[^k] > hatnékuk +[hAt_MODAL_vrb]{+[PRES_INDIC_INDEF_SG_3]}+[nék_WISH_noun_poss]+[POSS_PL_3]{+[NOM]} +môÒUi
 # <csinálhatnékommal>

ik > -ik,hatnékom +[hAt_MODAL_vrb]{+[PRES_INDIC_INDEF_SG_3]}+[nék_WISH_noun_poss]+[POSS_SG_1]{+[ACC]} 
[^k] > hatnékom +[hAt_MODAL_vrb]{+[PRES_INDIC_INDEF_SG_3]}+[nék_WISH_noun_poss]+[POSS_SG_1]{+[ACC]} 

ik > -ik,hatnékod +[hAt_MODAL_vrb]{+[PRES_INDIC_INDEF_SG_3]}+[nék_WISH_noun_poss]+[POSS_SG_2]{+[ACC]} 
[^k] > hatnékod +[hAt_MODAL_vrb]{+[PRES_INDIC_INDEF_SG_3]}+[nék_WISH_noun_poss]+[POSS_SG_2]{+[ACC]} 

ik > -ik,hatnékunk +[hAt_MODAL_vrb]{+[PRES_INDIC_INDEF_SG_3]}+[nék_WISH_noun_poss]+[POSS_PL_1]{+[ACC]} 
[^k] > hatnékunk +[hAt_MODAL_vrb]{+[PRES_INDIC_INDEF_SG_3]}+[nék_WISH_noun_poss]+[POSS_PL_1]{+[ACC]} 

ik > -ik,hatnékotok +[hAt_MODAL_vrb]{+[PRES_INDIC_INDEF_SG_3]}+[nék_WISH_noun_poss]+[POSS_PL_2]{+[ACC]} 
[^k] > hatnékotok +[hAt_MODAL_vrb]{+[PRES_INDIC_INDEF_SG_3]}+[nék_WISH_noun_poss]+[POSS_PL_2]{+[ACC]} 

ik > -ik,hatnékjuk +[hAt_MODAL_vrb]{+[PRES_INDIC_INDEF_SG_3]}+[nék_WISH_noun_poss]+[POSS_PL_3]{+[ACC]} 
[^k] > hatnékjuk +[hAt_MODAL_vrb]{+[PRES_INDIC_INDEF_SG_3]}+[nék_WISH_noun_poss]+[POSS_PL_3]{+[ACC]} 

ik > -ik,hatnékuk +[hAt_MODAL_vrb]{+[PRES_INDIC_INDEF_SG_3]}+[nék_WISH_noun_poss]+[POSS_PL_3]{+[ACC]} 
[^k] > hatnékuk +[hAt_MODAL_vrb]{+[PRES_INDIC_INDEF_SG_3]}+[nék_WISH_noun_poss]+[POSS_PL_3]{+[ACC]} 


ik > -ik,hatott +[hAt_MODAL_vrb]{+[PRES_INDIC_INDEF_SG_3]}+[PAST_INDIC_INDEF_SG_3] 
[^k] > hatott +[hAt_MODAL_vrb]{+[PRES_INDIC_INDEF_SG_3]}+[PAST_INDIC_INDEF_SG_3] 
 # <csinálhatott>

ik > -ik,hatatlan +[hAtAtlAn_UNABLE_adj]{+[NOM]} môÒÖAUKicFQs
[^k] > hatatlan +[hAtAtlAn_UNABLE_adj]{+[NOM]} môÒÖAUKicFQs
 # <csinálhatatlanról>
    ik > -ik,hatatlanabb +[hAtAtlAn_UNABLE_adj]{+[NOM]}+[bb_COMPARATIVE_adj]{+[NOM]} môÒUiFQDr
[^k] > hatatlanabb +[hAtAtlAn_UNABLE_adj]{+[NOM]}+[bb_COMPARATIVE_adj]{+[NOM]} môÒUiFQDr
 # <legvisszacsinálhatatlanabb>
    ik > -ik,hatatlanabban +[hAtAtlAn_UNABLE_adj]{+[NOM]}+[bb_COMPARATIVE_adj]{+[NOM]}+[An_MODE_adv] 
[^k] > hatatlanabban +[hAtAtlAn_UNABLE_adj]{+[NOM]}+[bb_COMPARATIVE_adj]{+[NOM]}+[An_MODE_adv] 
 # <legvisszacsinálhatatlanabban>
        ik > -ik,hatatlanabbik +[hAtAtlAn_UNABLE_adj]{+[NOM]}+[bbik_DESIGNATE_adj] môÒUiFQDr
[^k] > hatatlanabbik +[hAtAtlAn_UNABLE_adj]{+[NOM]}+[bbik_DESIGNATE_adj] môÒUiFQDr
 # <legvisszacsinálhatatlanabb>
    ik > -ik,hatatlanság +[hAtAtlAn_UNABLE_adj]{+[NOM]}+[sÁg_ABSTRACT_noun]{+[NOM]} môÒÖAUKicSsY@
[^k] > hatatlanság +[hAtAtlAn_UNABLE_adj]{+[NOM]}+[sÁg_ABSTRACT_noun]{+[NOM]} môÒÖAUKicSsY@
 # <csinálhatatlanság>

# -képzõs alakok (-i)
ik > -ik,hatatlansági +[hAtAtlAn_UNABLE_adj]{+[NOM]}+[sÁg_ABSTRACT_noun]{+[NOM]}+[i_PLACE/TIME_adj]{+[NOM]} ÏÒÖAUKicFQx!
[^k] > hatatlansági +[hAtAtlAn_UNABLE_adj]{+[NOM]}+[sÁg_ABSTRACT_noun]{+[NOM]}+[i_PLACE/TIME_adj]{+[NOM]} ÏÒÖAUKicFQx!
 # <megcsinálhatatlansági>

# -képzõs alakok (-nyi)
ik > -ik,hatatlanságnyi +[hAtAtlAn_UNABLE_adj]{+[NOM]}+[sÁg_ABSTRACT_noun]{+[NOM]}+[nyi_MEASURE_adj]{+[NOM]} ÏÒÖAUKicFQx!
[^k] > hatatlanságnyi +[hAtAtlAn_UNABLE_adj]{+[NOM]}+[sÁg_ABSTRACT_noun]{+[NOM]}+[nyi_MEASURE_adj]{+[NOM]} ÏÒÖAUKicFQx!
 # <csinálhatatlanságnyi>


flag *¤: 


















 ik > -ik,het +[hAt_MODAL_vrb]{+[PRES_INDIC_INDEF_SG_3]} Ee
[^k] > het +[hAt_MODAL_vrb]{+[PRES_INDIC_INDEF_SG_3]} Ee
 # <csinálhassál>

ik > -ik,hetnékem +[hAt_MODAL_vrb]{+[PRES_INDIC_INDEF_SG_3]}+[nék_WISH_noun_poss]+[POSS_SG_1]{+[NOM]} +nòÓ×Vj
[^k] > hetnékem +[hAt_MODAL_vrb]{+[PRES_INDIC_INDEF_SG_3]}+[nék_WISH_noun_poss]+[POSS_SG_1]{+[NOM]} +nòÓ×Vj
 # <csinálhatnékommal>
ik > -ik,hetnéked +[hAt_MODAL_vrb]{+[PRES_INDIC_INDEF_SG_3]}+[nék_WISH_noun_poss]+[POSS_SG_2]{+[NOM]} +nòÓ×Vj
[^k] > hetnéked +[hAt_MODAL_vrb]{+[PRES_INDIC_INDEF_SG_3]}+[nék_WISH_noun_poss]+[POSS_SG_2]{+[NOM]} +nòÓ×Vj
 # <csinálhatnékommal>
ik > -ik,hetnéke +[hAt_MODAL_vrb]{+[PRES_INDIC_INDEF_SG_3]}+[nék_WISH_noun_poss]+[POSS_SG_3]{+[NOM]} +ÐÓ×Vj
[^k] > hetnéke +[hAt_MODAL_vrb]{+[PRES_INDIC_INDEF_SG_3]}+[nék_WISH_noun_poss]+[POSS_SG_3]{+[NOM]} +ÐÓ×Vj
 # <csinálhatnékommal>
ik > -ik,hetnékje +[hAt_MODAL_vrb]{+[PRES_INDIC_INDEF_SG_3]}+[nék_WISH_noun_poss]+[POSS_SG_3]{+[NOM]} +ÐÓ×Vj
[^k] > hetnékje +[hAt_MODAL_vrb]{+[PRES_INDIC_INDEF_SG_3]}+[nék_WISH_noun_poss]+[POSS_SG_3]{+[NOM]} +ÐÓ×Vj
 # <csinálhatnékommal>
ik > -ik,hetnékünk +[hAt_MODAL_vrb]{+[PRES_INDIC_INDEF_SG_3]}+[nék_WISH_noun_poss]+[POSS_PL_1]{+[NOM]} +nòÔØVj
[^k] > hetnékünk +[hAt_MODAL_vrb]{+[PRES_INDIC_INDEF_SG_3]}+[nék_WISH_noun_poss]+[POSS_PL_1]{+[NOM]} +nòÔØVj
 # <csinálhatnékommal>
ik > -ik,hetnéketek +[hAt_MODAL_vrb]{+[PRES_INDIC_INDEF_SG_3]}+[nék_WISH_noun_poss]+[POSS_PL_2]{+[NOM]} +nòÓ×Vj
[^k] > hetnéketek +[hAt_MODAL_vrb]{+[PRES_INDIC_INDEF_SG_3]}+[nék_WISH_noun_poss]+[POSS_PL_2]{+[NOM]} +nòÓ×Vj
 # <csinálhatnékommal>
ik > -ik,hetnékjük +[hAt_MODAL_vrb]{+[PRES_INDIC_INDEF_SG_3]}+[nék_WISH_noun_poss]+[POSS_PL_3]{+[NOM]} +nòÓ×Vj
[^k] > hetnékjük +[hAt_MODAL_vrb]{+[PRES_INDIC_INDEF_SG_3]}+[nék_WISH_noun_poss]+[POSS_PL_3]{+[NOM]} +nòÓ×Vj
 # <csinálhatnékommal>
ik > -ik,hetnékük +[hAt_MODAL_vrb]{+[PRES_INDIC_INDEF_SG_3]}+[nék_WISH_noun_poss]+[POSS_PL_3]{+[NOM]} +nòÓ×Vj
[^k] > hetnékük +[hAt_MODAL_vrb]{+[PRES_INDIC_INDEF_SG_3]}+[nék_WISH_noun_poss]+[POSS_PL_3]{+[NOM]} +nòÓ×Vj
 # <csinálhatnékommal>

ik > -ik,hetnékem +[hAt_MODAL_vrb]{+[PRES_INDIC_INDEF_SG_3]}+[nék_WISH_noun_poss]+[POSS_SG_1]{+[ACC]} 
[^k] > hetnékem +[hAt_MODAL_vrb]{+[PRES_INDIC_INDEF_SG_3]}+[nék_WISH_noun_poss]+[POSS_SG_1]{+[ACC]} 

ik > -ik,hetnéked +[hAt_MODAL_vrb]{+[PRES_INDIC_INDEF_SG_3]}+[nék_WISH_noun_poss]+[POSS_SG_2]{+[ACC]} 
[^k] > hetnéked +[hAt_MODAL_vrb]{+[PRES_INDIC_INDEF_SG_3]}+[nék_WISH_noun_poss]+[POSS_SG_2]{+[ACC]} 

ik > -ik,hetnékünk +[hAt_MODAL_vrb]{+[PRES_INDIC_INDEF_SG_3]}+[nék_WISH_noun_poss]+[POSS_PL_1]{+[ACC]} 
[^k] > hetnékünk +[hAt_MODAL_vrb]{+[PRES_INDIC_INDEF_SG_3]}+[nék_WISH_noun_poss]+[POSS_PL_1]{+[ACC]} 

ik > -ik,hetnéketek +[hAt_MODAL_vrb]{+[PRES_INDIC_INDEF_SG_3]}+[nék_WISH_noun_poss]+[POSS_PL_2]{+[ACC]} 
[^k] > hetnéketek +[hAt_MODAL_vrb]{+[PRES_INDIC_INDEF_SG_3]}+[nék_WISH_noun_poss]+[POSS_PL_2]{+[ACC]} 

ik > -ik,hetnékjük +[hAt_MODAL_vrb]{+[PRES_INDIC_INDEF_SG_3]}+[nék_WISH_noun_poss]+[POSS_PL_3]{+[ACC]} 
[^k] > hetnékjük +[hAt_MODAL_vrb]{+[PRES_INDIC_INDEF_SG_3]}+[nék_WISH_noun_poss]+[POSS_PL_3]{+[ACC]} 

ik > -ik,hetnékük +[hAt_MODAL_vrb]{+[PRES_INDIC_INDEF_SG_3]}+[nék_WISH_noun_poss]+[POSS_PL_3]{+[ACC]} 
[^k] > hetnékük +[hAt_MODAL_vrb]{+[PRES_INDIC_INDEF_SG_3]}+[nék_WISH_noun_poss]+[POSS_PL_3]{+[ACC]} 


ik > -ik,hetett +[hAt_MODAL_vrb]{+[PRES_INDIC_INDEF_SG_3]}+[PAST_INDIC_INDEF_SG_3] 
[^k] > hetett +[hAt_MODAL_vrb]{+[PRES_INDIC_INDEF_SG_3]}+[PAST_INDIC_INDEF_SG_3] 
 # <csinálhatott>

ik > -ik,hetetlen +[hAtAtlAn_UNABLE_adj]{+[NOM]} nòÓ×BVLjcGRt
[^k] > hetetlen +[hAtAtlAn_UNABLE_adj]{+[NOM]} nòÓ×BVLjcGRt
 # <csinálhatatlanról>
    ik > -ik,hetetlenebb +[hAtAtlAn_UNABLE_adj]{+[NOM]}+[bb_COMPARATIVE_adj]{+[NOM]} nòÓ×VjGRDr
[^k] > hetetlenebb +[hAtAtlAn_UNABLE_adj]{+[NOM]}+[bb_COMPARATIVE_adj]{+[NOM]} nòÓ×VjGRDr
 # <legvisszacsinálhatatlanabb>
    ik > -ik,hetetlenebben +[hAtAtlAn_UNABLE_adj]{+[NOM]}+[bb_COMPARATIVE_adj]{+[NOM]}+[An_MODE_adv] 
[^k] > hetetlenebben +[hAtAtlAn_UNABLE_adj]{+[NOM]}+[bb_COMPARATIVE_adj]{+[NOM]}+[An_MODE_adv] 
 # <legvisszacsinálhatatlanabban>
        ik > -ik,hetetlenebbik +[hAtAtlAn_UNABLE_adj]{+[NOM]}+[bbik_DESIGNATE_adj] nòÓ×VjGRDr
[^k] > hetetlenebbik +[hAtAtlAn_UNABLE_adj]{+[NOM]}+[bbik_DESIGNATE_adj] nòÓ×VjGRDr
 # <legvisszacsinálhatatlanabb>
    ik > -ik,hetetlenség +[hAtAtlAn_UNABLE_adj]{+[NOM]}+[sÁg_ABSTRACT_noun]{+[NOM]} nòÓ×BVLjcTtY@
[^k] > hetetlenség +[hAtAtlAn_UNABLE_adj]{+[NOM]}+[sÁg_ABSTRACT_noun]{+[NOM]} nòÓ×BVLjcTtY@
 # <csinálhatatlanság>

# -képzõs alakok (-i)
ik > -ik,hetetlenségi +[hAtAtlAn_UNABLE_adj]{+[NOM]}+[sÁg_ABSTRACT_noun]{+[NOM]}+[i_PLACE/TIME_adj]{+[NOM]} ÐÓ×BVLjcGRx!
[^k] > hetetlenségi +[hAtAtlAn_UNABLE_adj]{+[NOM]}+[sÁg_ABSTRACT_noun]{+[NOM]}+[i_PLACE/TIME_adj]{+[NOM]} ÐÓ×BVLjcGRx!
 # <megcsinálhatatlansági>

# -képzõs alakok (-nyi)
ik > -ik,hetetlenségnyi +[hAtAtlAn_UNABLE_adj]{+[NOM]}+[sÁg_ABSTRACT_noun]{+[NOM]}+[nyi_MEASURE_adj]{+[NOM]} ÐÓ×BVLjcGRx!
[^k] > hetetlenségnyi +[hAtAtlAn_UNABLE_adj]{+[NOM]}+[sÁg_ABSTRACT_noun]{+[NOM]}+[nyi_MEASURE_adj]{+[NOM]} ÐÓ×BVLjcGRx!
 # <csinálhatatlanságnyi>
 


















 



flag *£: 


















 # -képzõs alakok (-jú, -jû)
ik > -ik,hatatlanságú +[hAtAtlAn_UNABLE_adj]{+[NOM]}+[sÁg_ABSTRACT_noun]{+[NOM]}+[jÚ_PROPERTY_adj]{+[NOM]} ÏÒÖUiFQx!
[^k] > hatatlanságú +[hAtAtlAn_UNABLE_adj]{+[NOM]}+[sÁg_ABSTRACT_noun]{+[NOM]}+[jÚ_PROPERTY_adj]{+[NOM]} ÏÒÖUiFQx!
 # <csinálhatatlanságú>


flag *¤: 


















 # -képzõs alakok (-jú, -jû)
ik > -ik,hetetlenségû +[hAtAtlAn_UNABLE_adj]{+[NOM]}+[sÁg_ABSTRACT_noun]{+[NOM]}+[jÚ_PROPERTY_adj]{+[NOM]} ÞÔØWjHRx!
[^k] > hetetlenségû +[hAtAtlAn_UNABLE_adj]{+[NOM]}+[sÁg_ABSTRACT_noun]{+[NOM]}+[jÚ_PROPERTY_adj]{+[NOM]} ÞÔØWjHRx!
 # <csinálhatatlanságú>
 


















 

######### -_hAt_, -het tárgyas, -andó, -endõ, -atlan, -atlanság, -ódik, õdik ###############

# -hatóság, -hetõség


flag *¥: 


















 ik > -ik,hatóság +[hAtÓ_ABLE_(adj,present_part)]{+[NOM]}+[sÁg_ABSTRACT_noun]{+[NOM]} môÒÖAUKicSsY@
[^k] > hatóság +[hAtÓ_ABLE_(adj,present_part)]{+[NOM]}+[sÁg_ABSTRACT_noun]{+[NOM]} môÒÖAUKicSsY@
 # <megcsinálhatóság>

# -képzõs alakok (-i)
ik > -ik,hatósági +[hAtÓ_ABLE_(adj,present_part)]{+[NOM]}+[sÁg_ABSTRACT_noun]{+[NOM]}+[i_PLACE/TIME_adj]{+[NOM]} ÏÒÖAUKicFQx!
[^k] > hatósági +[hAtÓ_ABLE_(adj,present_part)]{+[NOM]}+[sÁg_ABSTRACT_noun]{+[NOM]}+[i_PLACE/TIME_adj]{+[NOM]} ÏÒÖAUKicFQx!
 # <megcsinálhatósági>

# -képzõs alakok (-nyi)
ik > -ik,hatóságnyi +[hAtÓ_ABLE_(adj,present_part)]{+[NOM]}+[sÁg_ABSTRACT_noun]{+[NOM]}+[nyi_MEASURE_adj]{+[NOM]} ÏÒÖAUKicFQx!
[^k] > hatóságnyi +[hAtÓ_ABLE_(adj,present_part)]{+[NOM]}+[sÁg_ABSTRACT_noun]{+[NOM]}+[nyi_MEASURE_adj]{+[NOM]} ÏÒÖAUKicFQx!
 # <csinálhatóságnyi>

# -hatás, -hetés?
#`k_'(hatás, ???, noun_con, noun_On, Noun_, noun_A, noun_Ai, compound_) # ??? csinálhatás

# -atlan, -etlen

ik > -ik,atlan +[tAlAn_LESS_adj]{+[NOM]} môÒÖAUKicFQs
[^k] > atlan +[tAlAn_LESS_adj]{+[NOM]} môÒÖAUKicFQs
 # <megcsinálatlan>
        ik > -ik,atlanabb +[tAlAn_LESS_adj]{+[NOM]}+[bb_COMPARATIVE_adj]{+[NOM]} môÒUiFQDr
[^k] > atlanabb +[tAlAn_LESS_adj]{+[NOM]}+[bb_COMPARATIVE_adj]{+[NOM]} môÒUiFQDr
 # ??? <legmegcsinálatlanabb>
        ik > -ik,atlanabban +[tAlAn_LESS_adj]{+[NOM]}+[bb_COMPARATIVE_adj]{+[NOM]}+[An_MODE_adv] 
[^k] > atlanabban +[tAlAn_LESS_adj]{+[NOM]}+[bb_COMPARATIVE_adj]{+[NOM]}+[An_MODE_adv] 
 # ??? <legmegcsinálatlanabban
        ik > -ik,atlanabbik +[tAlAn_LESS_adj]{+[NOM]}+[bbik_DESIGNATE_adj] môÒUiFSsDr
[^k] > atlanabbik +[tAlAn_LESS_adj]{+[NOM]}+[bbik_DESIGNATE_adj] môÒUiFSsDr
 # ??? <legmegcsinálatlanabbik>

ik > -ik,atlanság +[tAlAn_LESS_adj]{+[NOM]}+[sÁg_ABSTRACT_noun]{+[NOM]} môÒÖAUKicSsY@
[^k] > atlanság +[tAlAn_LESS_adj]{+[NOM]}+[sÁg_ABSTRACT_noun]{+[NOM]} môÒÖAUKicSsY@
 # <megcsinálatlanság>

# -képzõs alakok (-i)
ik > -ik,atlansági +[tAlAn_LESS_adj]{+[NOM]}+[sÁg_ABSTRACT_noun]{+[NOM]}+[i_PLACE/TIME_adj]{+[NOM]} ÏÒÖAUKicFQx!
[^k] > atlansági +[tAlAn_LESS_adj]{+[NOM]}+[sÁg_ABSTRACT_noun]{+[NOM]}+[i_PLACE/TIME_adj]{+[NOM]} ÏÒÖAUKicFQx!
 # <megcsinálatlansági>

# -képzõs alakok (-nyi)
ik > -ik,atlanságnyi +[tAlAn_LESS_adj]{+[NOM]}+[sÁg_ABSTRACT_noun]{+[NOM]}+[nyi_MEASURE_adj]{+[NOM]} ÏÒÖAUKicFQx!
[^k] > atlanságnyi +[tAlAn_LESS_adj]{+[NOM]}+[sÁg_ABSTRACT_noun]{+[NOM]}+[nyi_MEASURE_adj]{+[NOM]} ÏÒÖAUKicFQx!
 # <megcsinálatlanságnyi>

# -ódás, -õdés

ik > -ik,ódás +[Ódik_PASSIVE_vrb_it]{+[PRES_INDIC_INDEF_SG_3]}+[Ás_PROCESS/RESULT_noun]{+[NOM]} môÒÖAUKicSsY@
[^k] > ódás +[Ódik_PASSIVE_vrb_it]{+[PRES_INDIC_INDEF_SG_3]}+[Ás_PROCESS/RESULT_noun]{+[NOM]} môÒÖAUKicSsY@
 # <csóválódás>

# -képzõs alakok (-i)
ik > -ik,ódási +[Ódik_PASSIVE_vrb_it]{+[PRES_INDIC_INDEF_SG_3]}+[Ás_PROCESS/RESULT_noun]{+[NOM]}+[i_PLACE/TIME_adj]{+[NOM]} ÏÒÖAUKicFQx!
[^k] > ódási +[Ódik_PASSIVE_vrb_it]{+[PRES_INDIC_INDEF_SG_3]}+[Ás_PROCESS/RESULT_noun]{+[NOM]}+[i_PLACE/TIME_adj]{+[NOM]} ÏÒÖAUKicFQx!
 # <megcsóválódási>

# -képzõs alakok (-os, -es)
ik > -ik,ódásos +[Ódik_PASSIVE_vrb_it]{+[PRES_INDIC_INDEF_SG_3]}+[Ás_PROCESS/RESULT_noun]{+[NOM]}+[s_ATTRIBUTE_adj]{+[NOM]} môÒÖAUKicFSsx!
[^k] > ódásos +[Ódik_PASSIVE_vrb_it]{+[PRES_INDIC_INDEF_SG_3]}+[Ás_PROCESS/RESULT_noun]{+[NOM]}+[s_ATTRIBUTE_adj]{+[NOM]} môÒÖAUKicFSsx!
 # <csóválódásos>

# -képzõs alakok (-nyi)
ik > -ik,ódásnyi +[Ódik_PASSIVE_vrb_it]{+[PRES_INDIC_INDEF_SG_3]}+[Ás_PROCESS/RESULT_noun]{+[NOM]}+[nyi_MEASURE_adj]{+[NOM]} ÏÒÖAUKicFQx!
[^k] > ódásnyi +[Ódik_PASSIVE_vrb_it]{+[PRES_INDIC_INDEF_SG_3]}+[Ás_PROCESS/RESULT_noun]{+[NOM]}+[nyi_MEASURE_adj]{+[NOM]} ÏÒÖAUKicFQx!
 # <csóválódásnyi>

# -ód_hAt_, -õdhet

ik > -ik,ódhat +[Ódik_PASSIVE_vrb_it]{+[PRES_INDIC_INDEF_SG_3]}+[hAt_MODAL_vrb]{+[PRES_INDIC_INDEF_SG_3]} O
[^k] > ódhat +[Ódik_PASSIVE_vrb_it]{+[PRES_INDIC_INDEF_SG_3]}+[hAt_MODAL_vrb]{+[PRES_INDIC_INDEF_SG_3]} O
 # <csóválódhat>
ik > -ik,ódhatott +[Ódik_PASSIVE_vrb_it]{+[PRES_INDIC_INDEF_SG_3]}+[hAt_MODAL_vrb]{+[PRES_INDIC_INDEF_SG_3]}+[PAST_INDIC_INDEF_SG_3] 
[^k] > ódhatott +[Ódik_PASSIVE_vrb_it]{+[PRES_INDIC_INDEF_SG_3]}+[hAt_MODAL_vrb]{+[PRES_INDIC_INDEF_SG_3]}+[PAST_INDIC_INDEF_SG_3] 
 # <csóválódhatott>


flag *¦: 


















 ik > -ik,hetõség +[hAtÓ_ABLE_(adj,present_part)]{+[NOM]}+[sÁg_ABSTRACT_noun]{+[NOM]} nòÓ×BVLjcTtY@
[^k] > hetõség +[hAtÓ_ABLE_(adj,present_part)]{+[NOM]}+[sÁg_ABSTRACT_noun]{+[NOM]} nòÓ×BVLjcTtY@
 # <megcsinálhatóság>

# -képzõs alakok (-i)
ik > -ik,hetõségi +[hAtÓ_ABLE_(adj,present_part)]{+[NOM]}+[sÁg_ABSTRACT_noun]{+[NOM]}+[i_PLACE/TIME_adj]{+[NOM]} ÐÓ×BVLjcGRx!
[^k] > hetõségi +[hAtÓ_ABLE_(adj,present_part)]{+[NOM]}+[sÁg_ABSTRACT_noun]{+[NOM]}+[i_PLACE/TIME_adj]{+[NOM]} ÐÓ×BVLjcGRx!
 # <megcsinálhatósági>

# -képzõs alakok (-nyi)
ik > -ik,hetõségnyi +[hAtÓ_ABLE_(adj,present_part)]{+[NOM]}+[sÁg_ABSTRACT_noun]{+[NOM]}+[nyi_MEASURE_adj]{+[NOM]} ÐÓ×BVLjcGRx!
[^k] > hetõségnyi +[hAtÓ_ABLE_(adj,present_part)]{+[NOM]}+[sÁg_ABSTRACT_noun]{+[NOM]}+[nyi_MEASURE_adj]{+[NOM]} ÐÓ×BVLjcGRx!
 # <csinálhatóságnyi>

# -hatás, -hetés?
#`k_'(hetés, ???, noun_con, noun_On, Noun_, noun_A, noun_Ai, compound_) # ??? csinálhatás

# -atlan, -etlen

ik > -ik,etlen +[tAlAn_LESS_adj]{+[NOM]} nòÓ×BVLjcGRt
[^k] > etlen +[tAlAn_LESS_adj]{+[NOM]} nòÓ×BVLjcGRt
 # <megcsinálatlan>
        ik > -ik,etlenebb +[tAlAn_LESS_adj]{+[NOM]}+[bb_COMPARATIVE_adj]{+[NOM]} nòÓ×VjGRDr
[^k] > etlenebb +[tAlAn_LESS_adj]{+[NOM]}+[bb_COMPARATIVE_adj]{+[NOM]} nòÓ×VjGRDr
 # ??? <legmegcsinálatlanabb>
        ik > -ik,etlenebben +[tAlAn_LESS_adj]{+[NOM]}+[bb_COMPARATIVE_adj]{+[NOM]}+[An_MODE_adv] 
[^k] > etlenebben +[tAlAn_LESS_adj]{+[NOM]}+[bb_COMPARATIVE_adj]{+[NOM]}+[An_MODE_adv] 
 # ??? <legmegcsinálatlanabban
        ik > -ik,etlenebbik +[tAlAn_LESS_adj]{+[NOM]}+[bbik_DESIGNATE_adj] nòÓ×VjGTtDr
[^k] > etlenebbik +[tAlAn_LESS_adj]{+[NOM]}+[bbik_DESIGNATE_adj] nòÓ×VjGTtDr
 # ??? <legmegcsinálatlanabbik>

ik > -ik,etlenség +[tAlAn_LESS_adj]{+[NOM]}+[sÁg_ABSTRACT_noun]{+[NOM]} nòÓ×BVLjcTtY@
[^k] > etlenség +[tAlAn_LESS_adj]{+[NOM]}+[sÁg_ABSTRACT_noun]{+[NOM]} nòÓ×BVLjcTtY@
 # <megcsinálatlanság>

# -képzõs alakok (-i)
ik > -ik,etlenségi +[tAlAn_LESS_adj]{+[NOM]}+[sÁg_ABSTRACT_noun]{+[NOM]}+[i_PLACE/TIME_adj]{+[NOM]} ÐÓ×BVLjcGRx!
[^k] > etlenségi +[tAlAn_LESS_adj]{+[NOM]}+[sÁg_ABSTRACT_noun]{+[NOM]}+[i_PLACE/TIME_adj]{+[NOM]} ÐÓ×BVLjcGRx!
 # <megcsinálatlansági>

# -képzõs alakok (-nyi)
ik > -ik,etlenségnyi +[tAlAn_LESS_adj]{+[NOM]}+[sÁg_ABSTRACT_noun]{+[NOM]}+[nyi_MEASURE_adj]{+[NOM]} ÐÓ×BVLjcGRx!
[^k] > etlenségnyi +[tAlAn_LESS_adj]{+[NOM]}+[sÁg_ABSTRACT_noun]{+[NOM]}+[nyi_MEASURE_adj]{+[NOM]} ÐÓ×BVLjcGRx!
 # <megcsinálatlanságnyi>

# -ódás, -õdés

ik > -ik,õdés +[Ódik_PASSIVE_vrb_it]{+[PRES_INDIC_INDEF_SG_3]}+[Ás_PROCESS/RESULT_noun]{+[NOM]} nòÓ×BVLjcTtY@
[^k] > õdés +[Ódik_PASSIVE_vrb_it]{+[PRES_INDIC_INDEF_SG_3]}+[Ás_PROCESS/RESULT_noun]{+[NOM]} nòÓ×BVLjcTtY@
 # <csóválódás>

# -képzõs alakok (-i)
ik > -ik,õdési +[Ódik_PASSIVE_vrb_it]{+[PRES_INDIC_INDEF_SG_3]}+[Ás_PROCESS/RESULT_noun]{+[NOM]}+[i_PLACE/TIME_adj]{+[NOM]} ÐÓ×BVLjcGRx!
[^k] > õdési +[Ódik_PASSIVE_vrb_it]{+[PRES_INDIC_INDEF_SG_3]}+[Ás_PROCESS/RESULT_noun]{+[NOM]}+[i_PLACE/TIME_adj]{+[NOM]} ÐÓ×BVLjcGRx!
 # <megcsóválódási>

# -képzõs alakok (-os, -es)
ik > -ik,õdéses +[Ódik_PASSIVE_vrb_it]{+[PRES_INDIC_INDEF_SG_3]}+[Ás_PROCESS/RESULT_noun]{+[NOM]}+[s_ATTRIBUTE_adj]{+[NOM]} nòÓ×BVLjcGTtx!
[^k] > õdéses +[Ódik_PASSIVE_vrb_it]{+[PRES_INDIC_INDEF_SG_3]}+[Ás_PROCESS/RESULT_noun]{+[NOM]}+[s_ATTRIBUTE_adj]{+[NOM]} nòÓ×BVLjcGTtx!
 # <csóválódásos>

# -képzõs alakok (-nyi)
ik > -ik,õdésnyi +[Ódik_PASSIVE_vrb_it]{+[PRES_INDIC_INDEF_SG_3]}+[Ás_PROCESS/RESULT_noun]{+[NOM]}+[nyi_MEASURE_adj]{+[NOM]} ÐÓ×BVLjcGRx!
[^k] > õdésnyi +[Ódik_PASSIVE_vrb_it]{+[PRES_INDIC_INDEF_SG_3]}+[Ás_PROCESS/RESULT_noun]{+[NOM]}+[nyi_MEASURE_adj]{+[NOM]} ÐÓ×BVLjcGRx!
 # <csóválódásnyi>

# -ód_hAt_, -õdhet

ik > -ik,õdhet +[Ódik_PASSIVE_vrb_it]{+[PRES_INDIC_INDEF_SG_3]}+[hAt_MODAL_vrb]{+[PRES_INDIC_INDEF_SG_3]} E
[^k] > õdhet +[Ódik_PASSIVE_vrb_it]{+[PRES_INDIC_INDEF_SG_3]}+[hAt_MODAL_vrb]{+[PRES_INDIC_INDEF_SG_3]} E
 # <csóválódhat>
ik > -ik,õdhetett +[Ódik_PASSIVE_vrb_it]{+[PRES_INDIC_INDEF_SG_3]}+[hAt_MODAL_vrb]{+[PRES_INDIC_INDEF_SG_3]}+[PAST_INDIC_INDEF_SG_3] 
[^k] > õdhetett +[Ódik_PASSIVE_vrb_it]{+[PRES_INDIC_INDEF_SG_3]}+[hAt_MODAL_vrb]{+[PRES_INDIC_INDEF_SG_3]}+[PAST_INDIC_INDEF_SG_3] 
 # <csóválódhatott>
 


















 



flag *¥: 


















 # -képzõs alakok (-jú, -jû)
ik > -ik,hatóságú +[hAtÓ_ABLE_(adj,present_part)]{+[NOM]}+[sÁg_ABSTRACT_noun]{+[NOM]}+[jÚ_PROPERTY_adj]{+[NOM]} ÏÒÖUiFQx!
[^k] > hatóságú +[hAtÓ_ABLE_(adj,present_part)]{+[NOM]}+[sÁg_ABSTRACT_noun]{+[NOM]}+[jÚ_PROPERTY_adj]{+[NOM]} ÏÒÖUiFQx!
 # <csinálhatóságú>

# -képzõs alakok (-jú, -jû)
ik > -ik,atlanságú +[tAlAn_LESS_adj]{+[NOM]}+[sÁg_ABSTRACT_noun]{+[NOM]}+[jÚ_PROPERTY_adj]{+[NOM]} ÏÒÖUiFQx!
[^k] > atlanságú +[tAlAn_LESS_adj]{+[NOM]}+[sÁg_ABSTRACT_noun]{+[NOM]}+[jÚ_PROPERTY_adj]{+[NOM]} ÏÒÖUiFQx!
 # <megcsinálatlanságú>

# -képzõs alakok (-jú, -jû)
ik > -ik,ódású +[Ódik_PASSIVE_vrb_it]{+[PRES_INDIC_INDEF_SG_3]}+[Ás_PROCESS/RESULT_noun]{+[NOM]}+[jÚ_PROPERTY_adj]{+[NOM]} ÏÒÖUiFQx!
[^k] > ódású +[Ódik_PASSIVE_vrb_it]{+[PRES_INDIC_INDEF_SG_3]}+[Ás_PROCESS/RESULT_noun]{+[NOM]}+[jÚ_PROPERTY_adj]{+[NOM]} ÏÒÖUiFQx!
 # <csóválódású>

ik > -ik,ható +[hAtÓ_ABLE_(adj,present_part)]{+[NOM]} ÏÒÖAUKicFQ
[^k] > ható +[hAtÓ_ABLE_(adj,present_part)]{+[NOM]} ÏÒÖAUKicFQ
 # <csinálható>
ik > -ik,hatóbb +[hAtÓ_ABLE_(adj,present_part)]{+[NOM]}+[bb_COMPARATIVE_adj]{+[NOM]} môÒUiFQDr
[^k] > hatóbb +[hAtÓ_ABLE_(adj,present_part)]{+[NOM]}+[bb_COMPARATIVE_adj]{+[NOM]} môÒUiFQDr
 # <legvisszacsinálhatóbb>
	ik > -ik,hatóbban +[hAtÓ_ABLE_(adj,present_part)]{+[NOM]}+[bb_COMPARATIVE_adj]{+[NOM]}+[An_MODE_adv] 
[^k] > hatóbban +[hAtÓ_ABLE_(adj,present_part)]{+[NOM]}+[bb_COMPARATIVE_adj]{+[NOM]}+[An_MODE_adv] 
 # <legvisszacsinálhatóbban>
    ik > -ik,hatóbbik +[hAtÓ_ABLE_(adj,present_part)]{+[NOM]}+[bbik_DESIGNATE_adj] môÒUiFQDr
[^k] > hatóbbik +[hAtÓ_ABLE_(adj,present_part)]{+[NOM]}+[bbik_DESIGNATE_adj] môÒUiFQDr
 # <legvisszacsinálhatóbb>
    
# -képzõs alakok (-os, -es)
ik > -ik,hatós +[hAtÓ_ABLE_(adj,present_part)]{+[NOM]}+[s_ATTRIBUTE_adj]{+[NOM]} môÒÖAUKicFSsx!
[^k] > hatós +[hAtÓ_ABLE_(adj,present_part)]{+[NOM]}+[s_ATTRIBUTE_adj]{+[NOM]} môÒÖAUKicFSsx!
 # <eldobhatós>

# -andó, -endõ
ik > -ik,andó +[AndÓ_FUTPART_adj]{+[NOM]} ÏÒÖAUKicFQ
[^k] > andó +[AndÓ_FUTPART_adj]{+[NOM]} ÏÒÖAUKicFQ
 # <csinálandó>
ik > -ik,andóság +[AndÓ_FUTPART_adj]{+[NOM]}+[sÁg_ABSTRACT_noun]{+[NOM]} môÒÖAUKicSsY@
[^k] > andóság +[AndÓ_FUTPART_adj]{+[NOM]}+[sÁg_ABSTRACT_noun]{+[NOM]} môÒÖAUKicSsY@
 # <frissítend¿ség>

# -ódik, -õdik
ik > -ik,ódik +[Ódik_PASSIVE_vrb_it]{+[PRES_INDIC_INDEF_SG_3]} O
[^k] > ódik +[Ódik_PASSIVE_vrb_it]{+[PRES_INDIC_INDEF_SG_3]} O
 # <csóválódik>, <átlépõdik>
ik > -ik,ódott +[Ódik_PASSIVE_vrb_it]{+[PRES_INDIC_INDEF_SG_3]}+[PAST_INDIC_INDEF_SG_3] AU$icFQs
[^k] > ódott +[Ódik_PASSIVE_vrb_it]{+[PRES_INDIC_INDEF_SG_3]}+[PAST_INDIC_INDEF_SG_3] AU$icFQs
 # <csóválódott>, <átlépõdötteket>
ik > -ik,ódó +[Ódik_PASSIVE_vrb_it]{+[PRES_INDIC_INDEF_SG_3]}+[Ó_PRESPART_adj]{+[NOM]} ÏÒÖAUKicFQ
[^k] > ódó +[Ódik_PASSIVE_vrb_it]{+[PRES_INDIC_INDEF_SG_3]}+[Ó_PRESPART_adj]{+[NOM]} ÏÒÖAUKicFQ
 # <megcsóválódó>, <átlépõdõ>

# -képzõs alakok (-os, -es)
ik > -ik,ódós +[Ódik_PASSIVE_vrb_it]{+[PRES_INDIC_INDEF_SG_3]}+[Ó_PRESPART_adj]{+[NOM]}+[s_ATTRIBUTE_adj]{+[NOM]} môÒÖAUKicFSsx!
[^k] > ódós +[Ódik_PASSIVE_vrb_it]{+[PRES_INDIC_INDEF_SG_3]}+[Ó_PRESPART_adj]{+[NOM]}+[s_ATTRIBUTE_adj]{+[NOM]} môÒÖAUKicFSsx!
 # <megcsóválódós>

ik > -ik,ódósabb +[Ódik_PASSIVE_vrb_it]{+[PRES_INDIC_INDEF_SG_3]}+[Ó_PRESPART_adj]{+[NOM]}+[s_ATTRIBUTE_adj]{+[NOM]}+[bb_COMPARATIVE_adj]{+[NOM]} môÒUiFQDr
[^k] > ódósabb +[Ódik_PASSIVE_vrb_it]{+[PRES_INDIC_INDEF_SG_3]}+[Ó_PRESPART_adj]{+[NOM]}+[s_ATTRIBUTE_adj]{+[NOM]}+[bb_COMPARATIVE_adj]{+[NOM]} môÒUiFQDr
 # <legfrusztrálódósabbjainkat>
	ik > -ik,ódósabban +[Ódik_PASSIVE_vrb_it]{+[PRES_INDIC_INDEF_SG_3]}+[Ó_PRESPART_adj]{+[NOM]}+[s_ATTRIBUTE_adj]{+[NOM]}+[bb_COMPARATIVE_adj]{+[NOM]}+[An_MODE_adv] 
[^k] > ódósabban +[Ódik_PASSIVE_vrb_it]{+[PRES_INDIC_INDEF_SG_3]}+[Ó_PRESPART_adj]{+[NOM]}+[s_ATTRIBUTE_adj]{+[NOM]}+[bb_COMPARATIVE_adj]{+[NOM]}+[An_MODE_adv] 
 # <legfrusztrálódósabbjainkat>
    ik > -ik,ódósabbik +[Ódik_PASSIVE_vrb_it]{+[PRES_INDIC_INDEF_SG_3]}+[Ó_PRESPART_adj]{+[NOM]}+[s_ATTRIBUTE_adj]{+[NOM]}+[bbik_DESIGNATE_adj] môÒUiFQDr
[^k] > ódósabbik +[Ódik_PASSIVE_vrb_it]{+[PRES_INDIC_INDEF_SG_3]}+[Ó_PRESPART_adj]{+[NOM]}+[s_ATTRIBUTE_adj]{+[NOM]}+[bbik_DESIGNATE_adj] môÒUiFQDr



flag *¦: 


















 # -képzõs alakok (-jú, -jû)
ik > -ik,hetõségû +[hAtÓ_ABLE_(adj,present_part)]{+[NOM]}+[sÁg_ABSTRACT_noun]{+[NOM]}+[jÚ_PROPERTY_adj]{+[NOM]} ÞÔØWjHRx!
[^k] > hetõségû +[hAtÓ_ABLE_(adj,present_part)]{+[NOM]}+[sÁg_ABSTRACT_noun]{+[NOM]}+[jÚ_PROPERTY_adj]{+[NOM]} ÞÔØWjHRx!
 # <csinálhatóságú>

# -képzõs alakok (-jú, -jû)
ik > -ik,etlenségû +[tAlAn_LESS_adj]{+[NOM]}+[sÁg_ABSTRACT_noun]{+[NOM]}+[jÚ_PROPERTY_adj]{+[NOM]} ÞÔØWjHRx!
[^k] > etlenségû +[tAlAn_LESS_adj]{+[NOM]}+[sÁg_ABSTRACT_noun]{+[NOM]}+[jÚ_PROPERTY_adj]{+[NOM]} ÞÔØWjHRx!
 # <megcsinálatlanságú>

# -képzõs alakok (-jú, -jû)
ik > -ik,õdésû +[Ódik_PASSIVE_vrb_it]{+[PRES_INDIC_INDEF_SG_3]}+[Ás_PROCESS/RESULT_noun]{+[NOM]}+[jÚ_PROPERTY_adj]{+[NOM]} ÞÔØWjHRx!
[^k] > õdésû +[Ódik_PASSIVE_vrb_it]{+[PRES_INDIC_INDEF_SG_3]}+[Ás_PROCESS/RESULT_noun]{+[NOM]}+[jÚ_PROPERTY_adj]{+[NOM]} ÞÔØWjHRx!
 # <csóválódású>

ik > -ik,hetõ +[hAtÓ_ABLE_(adj,present_part)]{+[NOM]} ÞÔØCWMjcHR
[^k] > hetõ +[hAtÓ_ABLE_(adj,present_part)]{+[NOM]} ÞÔØCWMjcHR
 # <csinálható>
ik > -ik,hetõbb +[hAtÓ_ABLE_(adj,present_part)]{+[NOM]}+[bb_COMPARATIVE_adj]{+[NOM]} ÝòÔØWjHRDr
[^k] > hetõbb +[hAtÓ_ABLE_(adj,present_part)]{+[NOM]}+[bb_COMPARATIVE_adj]{+[NOM]} ÝòÔØWjHRDr
 # <legvisszacsinálhatóbb>
	ik > -ik,hetõbben +[hAtÓ_ABLE_(adj,present_part)]{+[NOM]}+[bb_COMPARATIVE_adj]{+[NOM]}+[An_MODE_adv] 
[^k] > hetõbben +[hAtÓ_ABLE_(adj,present_part)]{+[NOM]}+[bb_COMPARATIVE_adj]{+[NOM]}+[An_MODE_adv] 
 # <legvisszacsinálhatóbban>
    ik > -ik,hetõbbik +[hAtÓ_ABLE_(adj,present_part)]{+[NOM]}+[bbik_DESIGNATE_adj] ÝòÔØWjHRDr
[^k] > hetõbbik +[hAtÓ_ABLE_(adj,present_part)]{+[NOM]}+[bbik_DESIGNATE_adj] ÝòÔØWjHRDr
 # <legvisszacsinálhatóbb>
    
# -képzõs alakok (-os, -es)
ik > -ik,hetõs +[hAtÓ_ABLE_(adj,present_part)]{+[NOM]}+[s_ATTRIBUTE_adj]{+[NOM]} ÝòÔØCWMjcHTtx!
[^k] > hetõs +[hAtÓ_ABLE_(adj,present_part)]{+[NOM]}+[s_ATTRIBUTE_adj]{+[NOM]} ÝòÔØCWMjcHTtx!
 # <eldobhatós>

# -andó, -endõ
ik > -ik,endõ +[AndÓ_FUTPART_adj]{+[NOM]} ÞÔØCWMjcHR
[^k] > endõ +[AndÓ_FUTPART_adj]{+[NOM]} ÞÔØCWMjcHR
 # <csinálandó>
ik > -ik,endõség +[AndÓ_FUTPART_adj]{+[NOM]}+[sÁg_ABSTRACT_noun]{+[NOM]} ÝòÔØCWMjcTtY@
[^k] > endõség +[AndÓ_FUTPART_adj]{+[NOM]}+[sÁg_ABSTRACT_noun]{+[NOM]} ÝòÔØCWMjcTtY@
 # <frissítend¿ség>

# -ódik, -õdik
ik > -ik,õdik +[Ódik_PASSIVE_vrb_it]{+[PRES_INDIC_INDEF_SG_3]} P
[^k] > õdik +[Ódik_PASSIVE_vrb_it]{+[PRES_INDIC_INDEF_SG_3]} P
 # <csóválódik>, <átlépõdik>
ik > -ik,õdött +[Ódik_PASSIVE_vrb_it]{+[PRES_INDIC_INDEF_SG_3]}+[PAST_INDIC_INDEF_SG_3] BVLjcHRtN
[^k] > õdött +[Ódik_PASSIVE_vrb_it]{+[PRES_INDIC_INDEF_SG_3]}+[PAST_INDIC_INDEF_SG_3] BVLjcHRtN
 # <csóválódott>, <átlépõdötteket>
ik > -ik,õdõ +[Ódik_PASSIVE_vrb_it]{+[PRES_INDIC_INDEF_SG_3]}+[Ó_PRESPART_adj]{+[NOM]} ÞÔØCWMjcHR
[^k] > õdõ +[Ódik_PASSIVE_vrb_it]{+[PRES_INDIC_INDEF_SG_3]}+[Ó_PRESPART_adj]{+[NOM]} ÞÔØCWMjcHR
 # <megcsóválódó>, <átlépõdõ>

# -képzõs alakok (-os, -es)
ik > -ik,õdõs +[Ódik_PASSIVE_vrb_it]{+[PRES_INDIC_INDEF_SG_3]}+[Ó_PRESPART_adj]{+[NOM]}+[s_ATTRIBUTE_adj]{+[NOM]} ÝòÔØCWMjcHTtx!
[^k] > õdõs +[Ódik_PASSIVE_vrb_it]{+[PRES_INDIC_INDEF_SG_3]}+[Ó_PRESPART_adj]{+[NOM]}+[s_ATTRIBUTE_adj]{+[NOM]} ÝòÔØCWMjcHTtx!
 # <megcsóválódós>

ik > -ik,õdõsebb +[Ódik_PASSIVE_vrb_it]{+[PRES_INDIC_INDEF_SG_3]}+[Ó_PRESPART_adj]{+[NOM]}+[s_ATTRIBUTE_adj]{+[NOM]}+[bb_COMPARATIVE_adj]{+[NOM]} ÝòÔØWjHRDr
[^k] > õdõsebb +[Ódik_PASSIVE_vrb_it]{+[PRES_INDIC_INDEF_SG_3]}+[Ó_PRESPART_adj]{+[NOM]}+[s_ATTRIBUTE_adj]{+[NOM]}+[bb_COMPARATIVE_adj]{+[NOM]} ÝòÔØWjHRDr
 # <legfrusztrálódósabbjainkat>
	ik > -ik,õdõsebben +[Ódik_PASSIVE_vrb_it]{+[PRES_INDIC_INDEF_SG_3]}+[Ó_PRESPART_adj]{+[NOM]}+[s_ATTRIBUTE_adj]{+[NOM]}+[bb_COMPARATIVE_adj]{+[NOM]}+[An_MODE_adv] 
[^k] > õdõsebben +[Ódik_PASSIVE_vrb_it]{+[PRES_INDIC_INDEF_SG_3]}+[Ó_PRESPART_adj]{+[NOM]}+[s_ATTRIBUTE_adj]{+[NOM]}+[bb_COMPARATIVE_adj]{+[NOM]}+[An_MODE_adv] 
 # <legfrusztrálódósabbjainkat>
    ik > -ik,õdõsebbik +[Ódik_PASSIVE_vrb_it]{+[PRES_INDIC_INDEF_SG_3]}+[Ó_PRESPART_adj]{+[NOM]}+[s_ATTRIBUTE_adj]{+[NOM]}+[bbik_DESIGNATE_adj] ÝòÔØWjHRDr
[^k] > õdõsebbik +[Ódik_PASSIVE_vrb_it]{+[PRES_INDIC_INDEF_SG_3]}+[Ó_PRESPART_adj]{+[NOM]}+[s_ATTRIBUTE_adj]{+[NOM]}+[bbik_DESIGNATE_adj] ÝòÔØWjHRDr

 


















 

######### -gat, -get ###############



flag *§: 


















 ik > -ik,gat +[gAt_FREQ_vrb]{+[PRES_INDIC_INDEF_SG_3]} Oo
[^k] > gat +[gAt_FREQ_vrb]{+[PRES_INDIC_INDEF_SG_3]} Oo
 # csinálgat
ik > -ik,gatott +[gAt_FREQ_vrb]{+[PRES_INDIC_INDEF_SG_3]}+[PAST_INDIC_INDEF_SG_3] 
[^k] > gatott +[gAt_FREQ_vrb]{+[PRES_INDIC_INDEF_SG_3]}+[PAST_INDIC_INDEF_SG_3] 
 # csinálgatott
ik > -ik,gatás +[gAt_FREQ_vrb]{+[PRES_INDIC_INDEF_SG_3]}+[Ás_PROCESS/RESULT_noun]{+[NOM]} môÒÖAUKicSsY@
[^k] > gatás +[gAt_FREQ_vrb]{+[PRES_INDIC_INDEF_SG_3]}+[Ás_PROCESS/RESULT_noun]{+[NOM]} môÒÖAUKicSsY@
 # gAt+csinálgatás

# -képzõs alakok (-i)
ik > -ik,gatási +[gAt_FREQ_vrb]{+[PRES_INDIC_INDEF_SG_3]}+[Ás_PROCESS/RESULT_noun]{+[NOM]}+[i_PLACE/TIME_adj]{+[NOM]} ÏÒÖAUKicFQx!
[^k] > gatási +[gAt_FREQ_vrb]{+[PRES_INDIC_INDEF_SG_3]}+[Ás_PROCESS/RESULT_noun]{+[NOM]}+[i_PLACE/TIME_adj]{+[NOM]} ÏÒÖAUKicFQx!
 # <csinálgatási>

# -képzõs alakok (-os, -es)
ik > -ik,gatásos +[gAt_FREQ_vrb]{+[PRES_INDIC_INDEF_SG_3]}+[Ás_PROCESS/RESULT_noun]{+[NOM]}+[s_ATTRIBUTE_adj]{+[NOM]} môÒÖAUKicFSsx!
[^k] > gatásos +[gAt_FREQ_vrb]{+[PRES_INDIC_INDEF_SG_3]}+[Ás_PROCESS/RESULT_noun]{+[NOM]}+[s_ATTRIBUTE_adj]{+[NOM]} môÒÖAUKicFSsx!
 # <csinálgatásos>

# -képzõs alakok (-nyi)
ik > -ik,gatásnyi +[gAt_FREQ_vrb]{+[PRES_INDIC_INDEF_SG_3]}+[Ás_PROCESS/RESULT_noun]{+[NOM]}+[nyi_MEASURE_adj]{+[NOM]} ÏÒÖAUKicFQx!
[^k] > gatásnyi +[gAt_FREQ_vrb]{+[PRES_INDIC_INDEF_SG_3]}+[Ás_PROCESS/RESULT_noun]{+[NOM]}+[nyi_MEASURE_adj]{+[NOM]} ÏÒÖAUKicFQx!
 # <csinálgatásnyi>

ik > -ik,gathat +[gAt_FREQ_vrb]{+[PRES_INDIC_INDEF_SG_3]}+[hAt_MODAL_vrb]{+[PRES_INDIC_INDEF_SG_3]} Oo
[^k] > gathat +[gAt_FREQ_vrb]{+[PRES_INDIC_INDEF_SG_3]}+[hAt_MODAL_vrb]{+[PRES_INDIC_INDEF_SG_3]} Oo
 # csinálgathat
    #`k_'(gathatóság, +gAt+, noun_con, noun_On, Adj_, noun_A, noun_Ai, compound_) # csinálgathatóság???
    ik > -ik,gathatott +[gAt_FREQ_vrb]{+[PRES_INDIC_INDEF_SG_3]}+[hAt_MODAL_vrb]{+[PRES_INDIC_INDEF_SG_3]}+[PAST_INDIC_INDEF_SG_3] 
[^k] > gathatott +[gAt_FREQ_vrb]{+[PRES_INDIC_INDEF_SG_3]}+[hAt_MODAL_vrb]{+[PRES_INDIC_INDEF_SG_3]}+[PAST_INDIC_INDEF_SG_3] 
 # csinálgathatott


flag *¨: 


















 ik > -ik,get +[gAt_FREQ_vrb]{+[PRES_INDIC_INDEF_SG_3]} Ee
[^k] > get +[gAt_FREQ_vrb]{+[PRES_INDIC_INDEF_SG_3]} Ee
 # csinálgat
ik > -ik,getett +[gAt_FREQ_vrb]{+[PRES_INDIC_INDEF_SG_3]}+[PAST_INDIC_INDEF_SG_3] 
[^k] > getett +[gAt_FREQ_vrb]{+[PRES_INDIC_INDEF_SG_3]}+[PAST_INDIC_INDEF_SG_3] 
 # csinálgatott
ik > -ik,getés +[gAt_FREQ_vrb]{+[PRES_INDIC_INDEF_SG_3]}+[Ás_PROCESS/RESULT_noun]{+[NOM]} nòÓ×BVLjcTtY@
[^k] > getés +[gAt_FREQ_vrb]{+[PRES_INDIC_INDEF_SG_3]}+[Ás_PROCESS/RESULT_noun]{+[NOM]} nòÓ×BVLjcTtY@
 # gAt+csinálgatás

# -képzõs alakok (-i)
ik > -ik,getési +[gAt_FREQ_vrb]{+[PRES_INDIC_INDEF_SG_3]}+[Ás_PROCESS/RESULT_noun]{+[NOM]}+[i_PLACE/TIME_adj]{+[NOM]} ÐÓ×BVLjcGRx!
[^k] > getési +[gAt_FREQ_vrb]{+[PRES_INDIC_INDEF_SG_3]}+[Ás_PROCESS/RESULT_noun]{+[NOM]}+[i_PLACE/TIME_adj]{+[NOM]} ÐÓ×BVLjcGRx!
 # <csinálgatási>

# -képzõs alakok (-os, -es)
ik > -ik,getéses +[gAt_FREQ_vrb]{+[PRES_INDIC_INDEF_SG_3]}+[Ás_PROCESS/RESULT_noun]{+[NOM]}+[s_ATTRIBUTE_adj]{+[NOM]} nòÓ×BVLjcGTtx!
[^k] > getéses +[gAt_FREQ_vrb]{+[PRES_INDIC_INDEF_SG_3]}+[Ás_PROCESS/RESULT_noun]{+[NOM]}+[s_ATTRIBUTE_adj]{+[NOM]} nòÓ×BVLjcGTtx!
 # <csinálgatásos>

# -képzõs alakok (-nyi)
ik > -ik,getésnyi +[gAt_FREQ_vrb]{+[PRES_INDIC_INDEF_SG_3]}+[Ás_PROCESS/RESULT_noun]{+[NOM]}+[nyi_MEASURE_adj]{+[NOM]} ÐÓ×BVLjcGRx!
[^k] > getésnyi +[gAt_FREQ_vrb]{+[PRES_INDIC_INDEF_SG_3]}+[Ás_PROCESS/RESULT_noun]{+[NOM]}+[nyi_MEASURE_adj]{+[NOM]} ÐÓ×BVLjcGRx!
 # <csinálgatásnyi>

ik > -ik,gethet +[gAt_FREQ_vrb]{+[PRES_INDIC_INDEF_SG_3]}+[hAt_MODAL_vrb]{+[PRES_INDIC_INDEF_SG_3]} Ee
[^k] > gethet +[gAt_FREQ_vrb]{+[PRES_INDIC_INDEF_SG_3]}+[hAt_MODAL_vrb]{+[PRES_INDIC_INDEF_SG_3]} Ee
 # csinálgathat
    #`k_'(gethetõség, +gAt+, noun_con, noun_On, Adj_, noun_A, noun_Ai, compound_) # csinálgathatóság???
    ik > -ik,gethetett +[gAt_FREQ_vrb]{+[PRES_INDIC_INDEF_SG_3]}+[hAt_MODAL_vrb]{+[PRES_INDIC_INDEF_SG_3]}+[PAST_INDIC_INDEF_SG_3] 
[^k] > gethetett +[gAt_FREQ_vrb]{+[PRES_INDIC_INDEF_SG_3]}+[hAt_MODAL_vrb]{+[PRES_INDIC_INDEF_SG_3]}+[PAST_INDIC_INDEF_SG_3] 
 # csinálgathatott
 


















 



flag *§: 


















 # -képzõs alakok (-jú, -jû)
ik > -ik,gatású +[gAt_FREQ_vrb]{+[PRES_INDIC_INDEF_SG_3]}+[Ás_PROCESS/RESULT_noun]{+[NOM]}+[jÚ_PROPERTY_adj]{+[NOM]} ÏÒÖUiFQx!
[^k] > gatású +[gAt_FREQ_vrb]{+[PRES_INDIC_INDEF_SG_3]}+[Ás_PROCESS/RESULT_noun]{+[NOM]}+[jÚ_PROPERTY_adj]{+[NOM]} ÏÒÖUiFQx!
 # <csinálgatású>

ik > -ik,gató +[gAt_FREQ_vrb]{+[PRES_INDIC_INDEF_SG_3]}+[Ó_PRESPART_adj]{+[NOM]} ÏÒÖAUKicFQY@
[^k] > gató +[gAt_FREQ_vrb]{+[PRES_INDIC_INDEF_SG_3]}+[Ó_PRESPART_adj]{+[NOM]} ÏÒÖAUKicFQY@
 # csinálgató
    ik > -ik,gatható +[gAt_FREQ_vrb]{+[PRES_INDIC_INDEF_SG_3]}+[hAt_MODAL_vrb]{+[PRES_INDIC_INDEF_SG_3]}+[Ó_PRESPART_adj]{+[NOM]} ÏÒÖAUKicFQ
[^k] > gatható +[gAt_FREQ_vrb]{+[PRES_INDIC_INDEF_SG_3]}+[hAt_MODAL_vrb]{+[PRES_INDIC_INDEF_SG_3]}+[Ó_PRESPART_adj]{+[NOM]} ÏÒÖAUKicFQ
 # csinálgatható


flag *¨: 


















 # -képzõs alakok (-jú, -jû)
ik > -ik,getésû +[gAt_FREQ_vrb]{+[PRES_INDIC_INDEF_SG_3]}+[Ás_PROCESS/RESULT_noun]{+[NOM]}+[jÚ_PROPERTY_adj]{+[NOM]} ÞÔØWjHRx!
[^k] > getésû +[gAt_FREQ_vrb]{+[PRES_INDIC_INDEF_SG_3]}+[Ás_PROCESS/RESULT_noun]{+[NOM]}+[jÚ_PROPERTY_adj]{+[NOM]} ÞÔØWjHRx!
 # <csinálgatású>

ik > -ik,getõ +[gAt_FREQ_vrb]{+[PRES_INDIC_INDEF_SG_3]}+[Ó_PRESPART_adj]{+[NOM]} ÞÔØCWMjcHRY@
[^k] > getõ +[gAt_FREQ_vrb]{+[PRES_INDIC_INDEF_SG_3]}+[Ó_PRESPART_adj]{+[NOM]} ÞÔØCWMjcHRY@
 # csinálgató
    ik > -ik,gethetõ +[gAt_FREQ_vrb]{+[PRES_INDIC_INDEF_SG_3]}+[hAt_MODAL_vrb]{+[PRES_INDIC_INDEF_SG_3]}+[Ó_PRESPART_adj]{+[NOM]} ÞÔØCWMjcHR
[^k] > gethetõ +[gAt_FREQ_vrb]{+[PRES_INDIC_INDEF_SG_3]}+[hAt_MODAL_vrb]{+[PRES_INDIC_INDEF_SG_3]}+[Ó_PRESPART_adj]{+[NOM]} ÞÔØCWMjcHR
 # csinálgatható
 


















 

######### -ó, -õ és -ás, -és ###############



flag *©: 


















 ik > -ik,ó +[Ó_PRESPART_adj]{+[NOM]} ÏÒÖAUKicFQY@
[^k] > ó +[Ó_PRESPART_adj]{+[NOM]} ÏÒÖAUKicFQY@
 # <csináló>
ik > -ik,óbb +[Ó_PRESPART_adj]{+[NOM]}+[bb_COMPARATIVE_adj]{+[NOM]} môÒUiFQDr
[^k] > óbb +[Ó_PRESPART_adj]{+[NOM]}+[bb_COMPARATIVE_adj]{+[NOM]} môÒUiFQDr
 # <legvisszacsinálóbb>

# -képzõs alakok (-jú, -jû)
ik > -ik,ójú +[Ó_PRESPART_adj]{+[NOM]}+[jÚ_PROPERTY_adj]{+[NOM]} ÏÒÖUiFQx!
[^k] > ójú +[Ó_PRESPART_adj]{+[NOM]}+[jÚ_PROPERTY_adj]{+[NOM]} ÏÒÖUiFQx!
 # <öttapsikolójú><macskatapsikolójú>

# -képzõs alakok (-os, -es)
ik > -ik,ós +[Ó_PRESPART_adj]{+[NOM]}+[s_ATTRIBUTE_adj]{+[NOM]} môÒÖAUKicFSsx!
[^k] > ós +[Ó_PRESPART_adj]{+[NOM]}+[s_ATTRIBUTE_adj]{+[NOM]} môÒÖAUKicFSsx!
 # <öttapsikolós><macskatapsikolós>

# -képzõs alakok (-jú, -jû)
ik > -ik,ású +[Ás_PROCESS/RESULT_noun]{+[NOM]}+[jÚ_PROPERTY_adj]{+[NOM]} ÏÒÖUiFQx!
[^k] > ású +[Ás_PROCESS/RESULT_noun]{+[NOM]}+[jÚ_PROPERTY_adj]{+[NOM]} ÏÒÖUiFQx!
 # <öttapsikolású><macskatapsikolású>


flag *ª: 


















 ik > -ik,õ +[Ó_PRESPART_adj]{+[NOM]} ÞÔØCWMjcHRY@
[^k] > õ +[Ó_PRESPART_adj]{+[NOM]} ÞÔØCWMjcHRY@
 # <csináló>
ik > -ik,õbb +[Ó_PRESPART_adj]{+[NOM]}+[bb_COMPARATIVE_adj]{+[NOM]} ÝòÔØWjHRDr
[^k] > õbb +[Ó_PRESPART_adj]{+[NOM]}+[bb_COMPARATIVE_adj]{+[NOM]} ÝòÔØWjHRDr
 # <legvisszacsinálóbb>

# -képzõs alakok (-jú, -jû)
ik > -ik,õjû +[Ó_PRESPART_adj]{+[NOM]}+[jÚ_PROPERTY_adj]{+[NOM]} ÞÔØWjHRx!
[^k] > õjû +[Ó_PRESPART_adj]{+[NOM]}+[jÚ_PROPERTY_adj]{+[NOM]} ÞÔØWjHRx!
 # <öttapsikolójú><macskatapsikolójú>

# -képzõs alakok (-os, -es)
ik > -ik,õs +[Ó_PRESPART_adj]{+[NOM]}+[s_ATTRIBUTE_adj]{+[NOM]} ÝòÔØCWMjcHTtx!
[^k] > õs +[Ó_PRESPART_adj]{+[NOM]}+[s_ATTRIBUTE_adj]{+[NOM]} ÝòÔØCWMjcHTtx!
 # <öttapsikolós><macskatapsikolós>

# -képzõs alakok (-jú, -jû)
ik > -ik,ésû +[Ás_PROCESS/RESULT_noun]{+[NOM]}+[jÚ_PROPERTY_adj]{+[NOM]} ÞÔØWjHRx!
[^k] > ésû +[Ás_PROCESS/RESULT_noun]{+[NOM]}+[jÚ_PROPERTY_adj]{+[NOM]} ÞÔØWjHRx!
 # <öttapsikolású><macskatapsikolású>
 


















 



flag *©: 


















 ik > -ik,óbban +[Ó_PRESPART_adj]{+[NOM]}+[bb_COMPARATIVE_adj]{+[NOM]}+[An_MODE_adv] 
[^k] > óbban +[Ó_PRESPART_adj]{+[NOM]}+[bb_COMPARATIVE_adj]{+[NOM]}+[An_MODE_adv] 
 # <legvisszacsinálóbban>
    ik > -ik,óbbik +[Ó_PRESPART_adj]{+[NOM]}+[bbik_DESIGNATE_adj] môÒUiFQDr
[^k] > óbbik +[Ó_PRESPART_adj]{+[NOM]}+[bbik_DESIGNATE_adj] môÒUiFQDr
 # <legvisszacsinálóbbik>
    ik > -ik,ócska +[Ó_PRESPART_adj]{+[NOM]}+[cskA_DIMINUTIVE_(noun,adj)]{+[NOM]} ÏÒÖAUKicQ
[^k] > ócska +[Ó_PRESPART_adj]{+[NOM]}+[cskA_DIMINUTIVE_(noun,adj)]{+[NOM]} ÏÒÖAUKicQ
 # <fõzõcskérõl>

# -képzõs alakok (-i)
ik > -ik,ói +[Ó_PRESPART_adj]{+[NOM]}+[i_PLACE/TIME_adj]{+[NOM]} ÏÒÖAUKicFQx!
[^k] > ói +[Ó_PRESPART_adj]{+[NOM]}+[i_PLACE/TIME_adj]{+[NOM]} ÏÒÖAUKicFQx!
 # <öttapsikolói><macskatapsikolói>

# -képzõs alakok (-nyi)
ik > -ik,ónyi +[Ó_PRESPART_adj]{+[NOM]}+[nyi_MEASURE_adj]{+[NOM]} ÏÒÖAUKicFQx!
[^k] > ónyi +[Ó_PRESPART_adj]{+[NOM]}+[nyi_MEASURE_adj]{+[NOM]} ÏÒÖAUKicFQx!
 # <öttapsikolónyi><macskatapsikolónyi>

ik > -ik,ás +[Ás_PROCESS/RESULT_noun]{+[NOM]} môÒÖAUKicSsY@
[^k] > ás +[Ás_PROCESS/RESULT_noun]{+[NOM]} môÒÖAUKicSsY@
 # csinálás

# -képzõs alakok (-i)
ik > -ik,ási +[Ás_PROCESS/RESULT_noun]{+[NOM]}+[i_PLACE/TIME_adj]{+[NOM]} ÏÒÖAUKicFQx!
[^k] > ási +[Ás_PROCESS/RESULT_noun]{+[NOM]}+[i_PLACE/TIME_adj]{+[NOM]} ÏÒÖAUKicFQx!
 # <öttapsikolási><macskatapsikolási>
    ik > -ik,ásilag +[Ás_PROCESS/RESULT_noun]{+[NOM]}+[i_PLACE/TIME_adj]{+[NOM]}+[lAg_MODE_adv] 
[^k] > ásilag +[Ás_PROCESS/RESULT_noun]{+[NOM]}+[i_PLACE/TIME_adj]{+[NOM]}+[lAg_MODE_adv] 
 # <érintésileg>

# -képzõs alakok (-os, -es)
ik > -ik,ásos +[Ás_PROCESS/RESULT_noun]{+[NOM]}+[s_ATTRIBUTE_adj]{+[NOM]} môÒÖAUKicFSsx!
[^k] > ásos +[Ás_PROCESS/RESULT_noun]{+[NOM]}+[s_ATTRIBUTE_adj]{+[NOM]} môÒÖAUKicFSsx!
 # <öttapsikolásos><macskatapsikolásos>

# -képzõs alakok (-nyi)
ik > -ik,ásnyi +[Ás_PROCESS/RESULT_noun]{+[NOM]}+[nyi_MEASURE_adj]{+[NOM]} ÏÒÖAUKicFQx!
[^k] > ásnyi +[Ás_PROCESS/RESULT_noun]{+[NOM]}+[nyi_MEASURE_adj]{+[NOM]} ÏÒÖAUKicFQx!
 # <öttapsikolásnyi><macskatapsikolásnyi>


flag *ª: 


















 ik > -ik,õbben +[Ó_PRESPART_adj]{+[NOM]}+[bb_COMPARATIVE_adj]{+[NOM]}+[An_MODE_adv] 
[^k] > õbben +[Ó_PRESPART_adj]{+[NOM]}+[bb_COMPARATIVE_adj]{+[NOM]}+[An_MODE_adv] 
 # <legvisszacsinálóbban>
    ik > -ik,õbbik +[Ó_PRESPART_adj]{+[NOM]}+[bbik_DESIGNATE_adj] nòÓ×VjGRDr
[^k] > õbbik +[Ó_PRESPART_adj]{+[NOM]}+[bbik_DESIGNATE_adj] nòÓ×VjGRDr
 # <legvisszacsinálóbbik>
    ik > -ik,õcske +[Ó_PRESPART_adj]{+[NOM]}+[cskA_DIMINUTIVE_(noun,adj)]{+[NOM]} ÐÓ×BVLjcR
[^k] > õcske +[Ó_PRESPART_adj]{+[NOM]}+[cskA_DIMINUTIVE_(noun,adj)]{+[NOM]} ÐÓ×BVLjcR
 # <fõzõcskérõl>

# -képzõs alakok (-i)
ik > -ik,õi +[Ó_PRESPART_adj]{+[NOM]}+[i_PLACE/TIME_adj]{+[NOM]} ÐÓ×BVLjcGRx!
[^k] > õi +[Ó_PRESPART_adj]{+[NOM]}+[i_PLACE/TIME_adj]{+[NOM]} ÐÓ×BVLjcGRx!
 # <öttapsikolói><macskatapsikolói>

# -képzõs alakok (-nyi)
ik > -ik,õnyi +[Ó_PRESPART_adj]{+[NOM]}+[nyi_MEASURE_adj]{+[NOM]} ÐÓ×BVLjcGRx!
[^k] > õnyi +[Ó_PRESPART_adj]{+[NOM]}+[nyi_MEASURE_adj]{+[NOM]} ÐÓ×BVLjcGRx!
 # <öttapsikolónyi><macskatapsikolónyi>

ik > -ik,és +[Ás_PROCESS/RESULT_noun]{+[NOM]} nòÓ×BVLjcTtY@
[^k] > és +[Ás_PROCESS/RESULT_noun]{+[NOM]} nòÓ×BVLjcTtY@
 # csinálás

# -képzõs alakok (-i)
ik > -ik,ési +[Ás_PROCESS/RESULT_noun]{+[NOM]}+[i_PLACE/TIME_adj]{+[NOM]} ÐÓ×BVLjcGRx!
[^k] > ési +[Ás_PROCESS/RESULT_noun]{+[NOM]}+[i_PLACE/TIME_adj]{+[NOM]} ÐÓ×BVLjcGRx!
 # <öttapsikolási><macskatapsikolási>
    ik > -ik,ésileg +[Ás_PROCESS/RESULT_noun]{+[NOM]}+[i_PLACE/TIME_adj]{+[NOM]}+[lAg_MODE_adv] 
[^k] > ésileg +[Ás_PROCESS/RESULT_noun]{+[NOM]}+[i_PLACE/TIME_adj]{+[NOM]}+[lAg_MODE_adv] 
 # <érintésileg>

# -képzõs alakok (-os, -es)
ik > -ik,éses +[Ás_PROCESS/RESULT_noun]{+[NOM]}+[s_ATTRIBUTE_adj]{+[NOM]} nòÓ×BVLjcGTtx!
[^k] > éses +[Ás_PROCESS/RESULT_noun]{+[NOM]}+[s_ATTRIBUTE_adj]{+[NOM]} nòÓ×BVLjcGTtx!
 # <öttapsikolásos><macskatapsikolásos>

# -képzõs alakok (-nyi)
ik > -ik,ésnyi +[Ás_PROCESS/RESULT_noun]{+[NOM]}+[nyi_MEASURE_adj]{+[NOM]} ÐÓ×BVLjcGRx!
[^k] > ésnyi +[Ás_PROCESS/RESULT_noun]{+[NOM]}+[nyi_MEASURE_adj]{+[NOM]} ÐÓ×BVLjcGRx!
 # <öttapsikolásnyi><macskatapsikolásnyi>
 


















 

############ -ott, -ett, -ött, -t ####################

# nem ikes k-ra végzõdõek külön kezelve
# kell külön kezelve (nem kellt, hanem kellett)





flag *«: 


















 # -ott

[bdfgmpstvz] > ott +[tt_PASTPART_adj]{+[NOM]} môÒAU$icFQs
gy > ott +[tt_PASTPART_adj]{+[NOM]} môÒAU$icFQs
[nl]l > ott +[tt_PASTPART_adj]{+[NOM]} môÒAU$icFQs

[bdfgkmpstvz]ik > -ik,ott +[tt_PASTPART_adj]{+[NOM]} môÒAU$icFQs
gyik > -ik,ott +[tt_PASTPART_adj]{+[NOM]} môÒAU$icFQs
llik > -ik,ott +[tt_PASTPART_adj]{+[NOM]} môÒAU$icFQs
[^aáeéiíoóöõuúüû][^bgkmpstvzyd]ik > -ik,ott +[tt_PASTPART_adj]{+[NOM]} môÒAU$icFQs
[bdgjklmrtzy][ldgrz]ik > -ik,ott +[tt_PASTPART_adj]{+[NOM]} môÒAU$icFQs

# -t

[^bgkmpstvzyd] > t +[tt_PASTPART_adj]{+[NOM]} môÒAU$icFQs
ny > t +[tt_PASTPART_adj]{+[NOM]} môÒAU$icFQs
[aáeéiíoóöõuúüû][^bgkmpstvzyd]ik > -ik,t +[tt_PASTPART_adj]{+[NOM]} môÒAU$icFQs
lyik > -ik,t +[tt_PASTPART_adj]{+[NOM]} môÒAU$icFQs
 # <kicsinált> <megpöckölthöz>
# -ott

[bdfgmpstvz] > ott +[PAST_INDIC_INDEF_SG_3] 
gy > ott +[PAST_INDIC_INDEF_SG_3] 
[nl]l > ott +[PAST_INDIC_INDEF_SG_3] 

[bdfgkmpstvz]ik > -ik,ott +[PAST_INDIC_INDEF_SG_3] 
gyik > -ik,ott +[PAST_INDIC_INDEF_SG_3] 
llik > -ik,ott +[PAST_INDIC_INDEF_SG_3] 
[^aáeéiíoóöõuúüû][^bgkmpstvzyd]ik > -ik,ott +[PAST_INDIC_INDEF_SG_3] 
[bdgjklmrtzy][ldgrz]ik > -ik,ott +[PAST_INDIC_INDEF_SG_3] 

# -t

[^bgkmpstvzyd] > t +[PAST_INDIC_INDEF_SG_3] 
ny > t +[PAST_INDIC_INDEF_SG_3] 
[aáeéiíoóöõuúüû][^bgkmpstvzyd]ik > -ik,t +[PAST_INDIC_INDEF_SG_3] 
lyik > -ik,t +[PAST_INDIC_INDEF_SG_3] 
 # <kicsinált> <megpöckölthöz>
# -ott

[bdfgmpstvz] > ottabb +[tt_PASTPART_adj]{+[NOM]}+[bb_COMPARATIVE_adj]{+[NOM]} môÒUiFQDr
gy > ottabb +[tt_PASTPART_adj]{+[NOM]}+[bb_COMPARATIVE_adj]{+[NOM]} môÒUiFQDr
[nl]l > ottabb +[tt_PASTPART_adj]{+[NOM]}+[bb_COMPARATIVE_adj]{+[NOM]} môÒUiFQDr

[bdfgkmpstvz]ik > -ik,ottabb +[tt_PASTPART_adj]{+[NOM]}+[bb_COMPARATIVE_adj]{+[NOM]} môÒUiFQDr
gyik > -ik,ottabb +[tt_PASTPART_adj]{+[NOM]}+[bb_COMPARATIVE_adj]{+[NOM]} môÒUiFQDr
llik > -ik,ottabb +[tt_PASTPART_adj]{+[NOM]}+[bb_COMPARATIVE_adj]{+[NOM]} môÒUiFQDr
[^aáeéiíoóöõuúüû][^bgkmpstvzyd]ik > -ik,ottabb +[tt_PASTPART_adj]{+[NOM]}+[bb_COMPARATIVE_adj]{+[NOM]} môÒUiFQDr
[bdgjklmrtzy][ldgrz]ik > -ik,ottabb +[tt_PASTPART_adj]{+[NOM]}+[bb_COMPARATIVE_adj]{+[NOM]} môÒUiFQDr

# -t

[^bgkmpstvzyd] > tabb +[tt_PASTPART_adj]{+[NOM]}+[bb_COMPARATIVE_adj]{+[NOM]} môÒUiFQDr
ny > tabb +[tt_PASTPART_adj]{+[NOM]}+[bb_COMPARATIVE_adj]{+[NOM]} môÒUiFQDr
[aáeéiíoóöõuúüû][^bgkmpstvzyd]ik > -ik,tabb +[tt_PASTPART_adj]{+[NOM]}+[bb_COMPARATIVE_adj]{+[NOM]} môÒUiFQDr
lyik > -ik,tabb +[tt_PASTPART_adj]{+[NOM]}+[bb_COMPARATIVE_adj]{+[NOM]} môÒUiFQDr
 # <legkicsináltabb>
	# -ott

[bdfgmpstvz] > ottabban +[tt_PASTPART_adj]{+[NOM]}+[bb_COMPARATIVE_adj]{+[NOM]}+[An_MODE_adv] 
gy > ottabban +[tt_PASTPART_adj]{+[NOM]}+[bb_COMPARATIVE_adj]{+[NOM]}+[An_MODE_adv] 
[nl]l > ottabban +[tt_PASTPART_adj]{+[NOM]}+[bb_COMPARATIVE_adj]{+[NOM]}+[An_MODE_adv] 

[bdfgkmpstvz]ik > -ik,ottabban +[tt_PASTPART_adj]{+[NOM]}+[bb_COMPARATIVE_adj]{+[NOM]}+[An_MODE_adv] 
gyik > -ik,ottabban +[tt_PASTPART_adj]{+[NOM]}+[bb_COMPARATIVE_adj]{+[NOM]}+[An_MODE_adv] 
llik > -ik,ottabban +[tt_PASTPART_adj]{+[NOM]}+[bb_COMPARATIVE_adj]{+[NOM]}+[An_MODE_adv] 
[^aáeéiíoóöõuúüû][^bgkmpstvzyd]ik > -ik,ottabban +[tt_PASTPART_adj]{+[NOM]}+[bb_COMPARATIVE_adj]{+[NOM]}+[An_MODE_adv] 
[bdgjklmrtzy][ldgrz]ik > -ik,ottabban +[tt_PASTPART_adj]{+[NOM]}+[bb_COMPARATIVE_adj]{+[NOM]}+[An_MODE_adv] 

# -t

[^bgkmpstvzyd] > tabban +[tt_PASTPART_adj]{+[NOM]}+[bb_COMPARATIVE_adj]{+[NOM]}+[An_MODE_adv] 
ny > tabban +[tt_PASTPART_adj]{+[NOM]}+[bb_COMPARATIVE_adj]{+[NOM]}+[An_MODE_adv] 
[aáeéiíoóöõuúüû][^bgkmpstvzyd]ik > -ik,tabban +[tt_PASTPART_adj]{+[NOM]}+[bb_COMPARATIVE_adj]{+[NOM]}+[An_MODE_adv] 
lyik > -ik,tabban +[tt_PASTPART_adj]{+[NOM]}+[bb_COMPARATIVE_adj]{+[NOM]}+[An_MODE_adv] 
 # <legkicsináltabban>
    # -ott

[bdfgmpstvz] > ottabbik +[tt_PASTPART_adj]{+[NOM]}+[bbik_DESIGNATE_adj] môÒUiFQDr
gy > ottabbik +[tt_PASTPART_adj]{+[NOM]}+[bbik_DESIGNATE_adj] môÒUiFQDr
[nl]l > ottabbik +[tt_PASTPART_adj]{+[NOM]}+[bbik_DESIGNATE_adj] môÒUiFQDr

[bdfgkmpstvz]ik > -ik,ottabbik +[tt_PASTPART_adj]{+[NOM]}+[bbik_DESIGNATE_adj] môÒUiFQDr
gyik > -ik,ottabbik +[tt_PASTPART_adj]{+[NOM]}+[bbik_DESIGNATE_adj] môÒUiFQDr
llik > -ik,ottabbik +[tt_PASTPART_adj]{+[NOM]}+[bbik_DESIGNATE_adj] môÒUiFQDr
[^aáeéiíoóöõuúüû][^bgkmpstvzyd]ik > -ik,ottabbik +[tt_PASTPART_adj]{+[NOM]}+[bbik_DESIGNATE_adj] môÒUiFQDr
[bdgjklmrtzy][ldgrz]ik > -ik,ottabbik +[tt_PASTPART_adj]{+[NOM]}+[bbik_DESIGNATE_adj] môÒUiFQDr

# -t

[^bgkmpstvzyd] > tabbik +[tt_PASTPART_adj]{+[NOM]}+[bbik_DESIGNATE_adj] môÒUiFQDr
ny > tabbik +[tt_PASTPART_adj]{+[NOM]}+[bbik_DESIGNATE_adj] môÒUiFQDr
[aáeéiíoóöõuúüû][^bgkmpstvzyd]ik > -ik,tabbik +[tt_PASTPART_adj]{+[NOM]}+[bbik_DESIGNATE_adj] môÒUiFQDr
lyik > -ik,tabbik +[tt_PASTPART_adj]{+[NOM]}+[bbik_DESIGNATE_adj] môÒUiFQDr
 # <legkicsináltabb>
# -ott

[bdfgmpstvz] > ottság +[tt_PASTPART_adj]{+[NOM]}+[sÁg_ABSTRACT_noun]{+[NOM]} môÒÖAUKicSsY@
gy > ottság +[tt_PASTPART_adj]{+[NOM]}+[sÁg_ABSTRACT_noun]{+[NOM]} môÒÖAUKicSsY@
[nl]l > ottság +[tt_PASTPART_adj]{+[NOM]}+[sÁg_ABSTRACT_noun]{+[NOM]} môÒÖAUKicSsY@

[bdfgkmpstvz]ik > -ik,ottság +[tt_PASTPART_adj]{+[NOM]}+[sÁg_ABSTRACT_noun]{+[NOM]} môÒÖAUKicSsY@
gyik > -ik,ottság +[tt_PASTPART_adj]{+[NOM]}+[sÁg_ABSTRACT_noun]{+[NOM]} môÒÖAUKicSsY@
llik > -ik,ottság +[tt_PASTPART_adj]{+[NOM]}+[sÁg_ABSTRACT_noun]{+[NOM]} môÒÖAUKicSsY@
[^aáeéiíoóöõuúüû][^bgkmpstvzyd]ik > -ik,ottság +[tt_PASTPART_adj]{+[NOM]}+[sÁg_ABSTRACT_noun]{+[NOM]} môÒÖAUKicSsY@
[bdgjklmrtzy][ldgrz]ik > -ik,ottság +[tt_PASTPART_adj]{+[NOM]}+[sÁg_ABSTRACT_noun]{+[NOM]} môÒÖAUKicSsY@

# -t

[^bgkmpstvzyd] > tság +[tt_PASTPART_adj]{+[NOM]}+[sÁg_ABSTRACT_noun]{+[NOM]} môÒÖAUKicSsY@
ny > tság +[tt_PASTPART_adj]{+[NOM]}+[sÁg_ABSTRACT_noun]{+[NOM]} môÒÖAUKicSsY@
[aáeéiíoóöõuúüû][^bgkmpstvzyd]ik > -ik,tság +[tt_PASTPART_adj]{+[NOM]}+[sÁg_ABSTRACT_noun]{+[NOM]} môÒÖAUKicSsY@
lyik > -ik,tság +[tt_PASTPART_adj]{+[NOM]}+[sÁg_ABSTRACT_noun]{+[NOM]} môÒÖAUKicSsY@
 # <kicsináltság>

# -képzõs alakok (-i)
# -ott

[bdfgmpstvz] > ottsági +[tt_PASTPART_adj]{+[NOM]}+[sÁg_ABSTRACT_noun]{+[NOM]}+[i_PLACE/TIME_adj]{+[NOM]} ÏÒÖAUKicFQx!
gy > ottsági +[tt_PASTPART_adj]{+[NOM]}+[sÁg_ABSTRACT_noun]{+[NOM]}+[i_PLACE/TIME_adj]{+[NOM]} ÏÒÖAUKicFQx!
[nl]l > ottsági +[tt_PASTPART_adj]{+[NOM]}+[sÁg_ABSTRACT_noun]{+[NOM]}+[i_PLACE/TIME_adj]{+[NOM]} ÏÒÖAUKicFQx!

[bdfgkmpstvz]ik > -ik,ottsági +[tt_PASTPART_adj]{+[NOM]}+[sÁg_ABSTRACT_noun]{+[NOM]}+[i_PLACE/TIME_adj]{+[NOM]} ÏÒÖAUKicFQx!
gyik > -ik,ottsági +[tt_PASTPART_adj]{+[NOM]}+[sÁg_ABSTRACT_noun]{+[NOM]}+[i_PLACE/TIME_adj]{+[NOM]} ÏÒÖAUKicFQx!
llik > -ik,ottsági +[tt_PASTPART_adj]{+[NOM]}+[sÁg_ABSTRACT_noun]{+[NOM]}+[i_PLACE/TIME_adj]{+[NOM]} ÏÒÖAUKicFQx!
[^aáeéiíoóöõuúüû][^bgkmpstvzyd]ik > -ik,ottsági +[tt_PASTPART_adj]{+[NOM]}+[sÁg_ABSTRACT_noun]{+[NOM]}+[i_PLACE/TIME_adj]{+[NOM]} ÏÒÖAUKicFQx!
[bdgjklmrtzy][ldgrz]ik > -ik,ottsági +[tt_PASTPART_adj]{+[NOM]}+[sÁg_ABSTRACT_noun]{+[NOM]}+[i_PLACE/TIME_adj]{+[NOM]} ÏÒÖAUKicFQx!

# -t

[^bgkmpstvzyd] > tsági +[tt_PASTPART_adj]{+[NOM]}+[sÁg_ABSTRACT_noun]{+[NOM]}+[i_PLACE/TIME_adj]{+[NOM]} ÏÒÖAUKicFQx!
ny > tsági +[tt_PASTPART_adj]{+[NOM]}+[sÁg_ABSTRACT_noun]{+[NOM]}+[i_PLACE/TIME_adj]{+[NOM]} ÏÒÖAUKicFQx!
[aáeéiíoóöõuúüû][^bgkmpstvzyd]ik > -ik,tsági +[tt_PASTPART_adj]{+[NOM]}+[sÁg_ABSTRACT_noun]{+[NOM]}+[i_PLACE/TIME_adj]{+[NOM]} ÏÒÖAUKicFQx!
lyik > -ik,tsági +[tt_PASTPART_adj]{+[NOM]}+[sÁg_ABSTRACT_noun]{+[NOM]}+[i_PLACE/TIME_adj]{+[NOM]} ÏÒÖAUKicFQx!
 # <ötcsináltsági><macskakicsináltsági>

# -képzõs alakok (-jú, -jû)
# -ott

[bdfgmpstvz] > ottságú +[tt_PASTPART_adj]{+[NOM]}+[sÁg_ABSTRACT_noun]{+[NOM]}+[jÚ_PROPERTY_adj]{+[NOM]} ÏÒÖUiFQx!
gy > ottságú +[tt_PASTPART_adj]{+[NOM]}+[sÁg_ABSTRACT_noun]{+[NOM]}+[jÚ_PROPERTY_adj]{+[NOM]} ÏÒÖUiFQx!
[nl]l > ottságú +[tt_PASTPART_adj]{+[NOM]}+[sÁg_ABSTRACT_noun]{+[NOM]}+[jÚ_PROPERTY_adj]{+[NOM]} ÏÒÖUiFQx!

[bdfgkmpstvz]ik > -ik,ottságú +[tt_PASTPART_adj]{+[NOM]}+[sÁg_ABSTRACT_noun]{+[NOM]}+[jÚ_PROPERTY_adj]{+[NOM]} ÏÒÖUiFQx!
gyik > -ik,ottságú +[tt_PASTPART_adj]{+[NOM]}+[sÁg_ABSTRACT_noun]{+[NOM]}+[jÚ_PROPERTY_adj]{+[NOM]} ÏÒÖUiFQx!
llik > -ik,ottságú +[tt_PASTPART_adj]{+[NOM]}+[sÁg_ABSTRACT_noun]{+[NOM]}+[jÚ_PROPERTY_adj]{+[NOM]} ÏÒÖUiFQx!
[^aáeéiíoóöõuúüû][^bgkmpstvzyd]ik > -ik,ottságú +[tt_PASTPART_adj]{+[NOM]}+[sÁg_ABSTRACT_noun]{+[NOM]}+[jÚ_PROPERTY_adj]{+[NOM]} ÏÒÖUiFQx!
[bdgjklmrtzy][ldgrz]ik > -ik,ottságú +[tt_PASTPART_adj]{+[NOM]}+[sÁg_ABSTRACT_noun]{+[NOM]}+[jÚ_PROPERTY_adj]{+[NOM]} ÏÒÖUiFQx!

# -t

[^bgkmpstvzyd] > tságú +[tt_PASTPART_adj]{+[NOM]}+[sÁg_ABSTRACT_noun]{+[NOM]}+[jÚ_PROPERTY_adj]{+[NOM]} ÏÒÖUiFQx!
ny > tságú +[tt_PASTPART_adj]{+[NOM]}+[sÁg_ABSTRACT_noun]{+[NOM]}+[jÚ_PROPERTY_adj]{+[NOM]} ÏÒÖUiFQx!
[aáeéiíoóöõuúüû][^bgkmpstvzyd]ik > -ik,tságú +[tt_PASTPART_adj]{+[NOM]}+[sÁg_ABSTRACT_noun]{+[NOM]}+[jÚ_PROPERTY_adj]{+[NOM]} ÏÒÖUiFQx!
lyik > -ik,tságú +[tt_PASTPART_adj]{+[NOM]}+[sÁg_ABSTRACT_noun]{+[NOM]}+[jÚ_PROPERTY_adj]{+[NOM]} ÏÒÖUiFQx!
 # <kicsináltságú><macskakicsináltságú>

# -képzõs alakok (-os, -es)
# -ott

[bdfgmpstvz] > ottságos +[tt_PASTPART_adj]{+[NOM]}+[sÁg_ABSTRACT_noun]{+[NOM]}+[s_ATTRIBUTE_adj]{+[NOM]} môÒÖAUKicFSsx!
gy > ottságos +[tt_PASTPART_adj]{+[NOM]}+[sÁg_ABSTRACT_noun]{+[NOM]}+[s_ATTRIBUTE_adj]{+[NOM]} môÒÖAUKicFSsx!
[nl]l > ottságos +[tt_PASTPART_adj]{+[NOM]}+[sÁg_ABSTRACT_noun]{+[NOM]}+[s_ATTRIBUTE_adj]{+[NOM]} môÒÖAUKicFSsx!

[bdfgkmpstvz]ik > -ik,ottságos +[tt_PASTPART_adj]{+[NOM]}+[sÁg_ABSTRACT_noun]{+[NOM]}+[s_ATTRIBUTE_adj]{+[NOM]} môÒÖAUKicFSsx!
gyik > -ik,ottságos +[tt_PASTPART_adj]{+[NOM]}+[sÁg_ABSTRACT_noun]{+[NOM]}+[s_ATTRIBUTE_adj]{+[NOM]} môÒÖAUKicFSsx!
llik > -ik,ottságos +[tt_PASTPART_adj]{+[NOM]}+[sÁg_ABSTRACT_noun]{+[NOM]}+[s_ATTRIBUTE_adj]{+[NOM]} môÒÖAUKicFSsx!
[^aáeéiíoóöõuúüû][^bgkmpstvzyd]ik > -ik,ottságos +[tt_PASTPART_adj]{+[NOM]}+[sÁg_ABSTRACT_noun]{+[NOM]}+[s_ATTRIBUTE_adj]{+[NOM]} môÒÖAUKicFSsx!
[bdgjklmrtzy][ldgrz]ik > -ik,ottságos +[tt_PASTPART_adj]{+[NOM]}+[sÁg_ABSTRACT_noun]{+[NOM]}+[s_ATTRIBUTE_adj]{+[NOM]} môÒÖAUKicFSsx!

# -t

[^bgkmpstvzyd] > tságos +[tt_PASTPART_adj]{+[NOM]}+[sÁg_ABSTRACT_noun]{+[NOM]}+[s_ATTRIBUTE_adj]{+[NOM]} môÒÖAUKicFSsx!
ny > tságos +[tt_PASTPART_adj]{+[NOM]}+[sÁg_ABSTRACT_noun]{+[NOM]}+[s_ATTRIBUTE_adj]{+[NOM]} môÒÖAUKicFSsx!
[aáeéiíoóöõuúüû][^bgkmpstvzyd]ik > -ik,tságos +[tt_PASTPART_adj]{+[NOM]}+[sÁg_ABSTRACT_noun]{+[NOM]}+[s_ATTRIBUTE_adj]{+[NOM]} môÒÖAUKicFSsx!
lyik > -ik,tságos +[tt_PASTPART_adj]{+[NOM]}+[sÁg_ABSTRACT_noun]{+[NOM]}+[s_ATTRIBUTE_adj]{+[NOM]} môÒÖAUKicFSsx!
 # <kicsináltságos><macskacsináltságos>

# -képzõs alakok (-nyi)
# -ott

[bdfgmpstvz] > ottságnyi +[tt_PASTPART_adj]{+[NOM]}+[sÁg_ABSTRACT_noun]{+[NOM]}+[nyi_MEASURE_adj]{+[NOM]} ÏÒÖAUKicFQx!
gy > ottságnyi +[tt_PASTPART_adj]{+[NOM]}+[sÁg_ABSTRACT_noun]{+[NOM]}+[nyi_MEASURE_adj]{+[NOM]} ÏÒÖAUKicFQx!
[nl]l > ottságnyi +[tt_PASTPART_adj]{+[NOM]}+[sÁg_ABSTRACT_noun]{+[NOM]}+[nyi_MEASURE_adj]{+[NOM]} ÏÒÖAUKicFQx!

[bdfgkmpstvz]ik > -ik,ottságnyi +[tt_PASTPART_adj]{+[NOM]}+[sÁg_ABSTRACT_noun]{+[NOM]}+[nyi_MEASURE_adj]{+[NOM]} ÏÒÖAUKicFQx!
gyik > -ik,ottságnyi +[tt_PASTPART_adj]{+[NOM]}+[sÁg_ABSTRACT_noun]{+[NOM]}+[nyi_MEASURE_adj]{+[NOM]} ÏÒÖAUKicFQx!
llik > -ik,ottságnyi +[tt_PASTPART_adj]{+[NOM]}+[sÁg_ABSTRACT_noun]{+[NOM]}+[nyi_MEASURE_adj]{+[NOM]} ÏÒÖAUKicFQx!
[^aáeéiíoóöõuúüû][^bgkmpstvzyd]ik > -ik,ottságnyi +[tt_PASTPART_adj]{+[NOM]}+[sÁg_ABSTRACT_noun]{+[NOM]}+[nyi_MEASURE_adj]{+[NOM]} ÏÒÖAUKicFQx!
[bdgjklmrtzy][ldgrz]ik > -ik,ottságnyi +[tt_PASTPART_adj]{+[NOM]}+[sÁg_ABSTRACT_noun]{+[NOM]}+[nyi_MEASURE_adj]{+[NOM]} ÏÒÖAUKicFQx!

# -t

[^bgkmpstvzyd] > tságnyi +[tt_PASTPART_adj]{+[NOM]}+[sÁg_ABSTRACT_noun]{+[NOM]}+[nyi_MEASURE_adj]{+[NOM]} ÏÒÖAUKicFQx!
ny > tságnyi +[tt_PASTPART_adj]{+[NOM]}+[sÁg_ABSTRACT_noun]{+[NOM]}+[nyi_MEASURE_adj]{+[NOM]} ÏÒÖAUKicFQx!
[aáeéiíoóöõuúüû][^bgkmpstvzyd]ik > -ik,tságnyi +[tt_PASTPART_adj]{+[NOM]}+[sÁg_ABSTRACT_noun]{+[NOM]}+[nyi_MEASURE_adj]{+[NOM]} ÏÒÖAUKicFQx!
lyik > -ik,tságnyi +[tt_PASTPART_adj]{+[NOM]}+[sÁg_ABSTRACT_noun]{+[NOM]}+[nyi_MEASURE_adj]{+[NOM]} ÏÒÖAUKicFQx!
 # <kicsináltságnyi><macskacsináltságnyi>


# -ETT



flag *¬: 


















 # -ett

[bdfgmpstvz] > ett +[tt_PASTPART_adj]{+[NOM]} nòÓ×BVLjcGRt
gy > ett +[tt_PASTPART_adj]{+[NOM]} nòÓ×BVLjcGRt
[nl]l > ett +[tt_PASTPART_adj]{+[NOM]} nòÓ×BVLjcGRt
                
[bdfgkmpstvz]ik > -ik,ett +[tt_PASTPART_adj]{+[NOM]} nòÓ×BVLjcGRt
gyik > -ik,ett +[tt_PASTPART_adj]{+[NOM]} nòÓ×BVLjcGRt
llik > -ik,ett +[tt_PASTPART_adj]{+[NOM]} nòÓ×BVLjcGRt
[^aáeéiíoóöõuúüû][^bgkmpstvzyd]ik > -ik,ett +[tt_PASTPART_adj]{+[NOM]} nòÓ×BVLjcGRt
[bdgjklmrtzy][ldgrz]ik > -ik,ett +[tt_PASTPART_adj]{+[NOM]} nòÓ×BVLjcGRt

# -t

[^bgkmpstvzyd] > t +[tt_PASTPART_adj]{+[NOM]} nòÓ×BVLjcGRt
ny > t +[tt_PASTPART_adj]{+[NOM]} nòÓ×BVLjcGRt
[aáeéiíoóöõuúüû][^bgkmpstvzyd]ik > -ik,t +[tt_PASTPART_adj]{+[NOM]} nòÓ×BVLjcGRt
lyik > -ik,t +[tt_PASTPART_adj]{+[NOM]} nòÓ×BVLjcGRt
 # <kicsinált> <megpöckölthöz>
# -ett

[bdfgmpstvz] > ett +[PAST_INDIC_INDEF_SG_3] 
gy > ett +[PAST_INDIC_INDEF_SG_3] 
[nl]l > ett +[PAST_INDIC_INDEF_SG_3] 
                
[bdfgkmpstvz]ik > -ik,ett +[PAST_INDIC_INDEF_SG_3] 
gyik > -ik,ett +[PAST_INDIC_INDEF_SG_3] 
llik > -ik,ett +[PAST_INDIC_INDEF_SG_3] 
[^aáeéiíoóöõuúüû][^bgkmpstvzyd]ik > -ik,ett +[PAST_INDIC_INDEF_SG_3] 
[bdgjklmrtzy][ldgrz]ik > -ik,ett +[PAST_INDIC_INDEF_SG_3] 

# -t

[^bgkmpstvzyd] > t +[PAST_INDIC_INDEF_SG_3] 
ny > t +[PAST_INDIC_INDEF_SG_3] 
[aáeéiíoóöõuúüû][^bgkmpstvzyd]ik > -ik,t +[PAST_INDIC_INDEF_SG_3] 
lyik > -ik,t +[PAST_INDIC_INDEF_SG_3] 
 # <kicsinált> <megpöckölthöz>
# -ett

[bdfgmpstvz] > ettebb +[tt_PASTPART_adj]{+[NOM]}+[bb_COMPARATIVE_adj]{+[NOM]} nòÓ×VjGRDr
gy > ettebb +[tt_PASTPART_adj]{+[NOM]}+[bb_COMPARATIVE_adj]{+[NOM]} nòÓ×VjGRDr
[nl]l > ettebb +[tt_PASTPART_adj]{+[NOM]}+[bb_COMPARATIVE_adj]{+[NOM]} nòÓ×VjGRDr
                
[bdfgkmpstvz]ik > -ik,ettebb +[tt_PASTPART_adj]{+[NOM]}+[bb_COMPARATIVE_adj]{+[NOM]} nòÓ×VjGRDr
gyik > -ik,ettebb +[tt_PASTPART_adj]{+[NOM]}+[bb_COMPARATIVE_adj]{+[NOM]} nòÓ×VjGRDr
llik > -ik,ettebb +[tt_PASTPART_adj]{+[NOM]}+[bb_COMPARATIVE_adj]{+[NOM]} nòÓ×VjGRDr
[^aáeéiíoóöõuúüû][^bgkmpstvzyd]ik > -ik,ettebb +[tt_PASTPART_adj]{+[NOM]}+[bb_COMPARATIVE_adj]{+[NOM]} nòÓ×VjGRDr
[bdgjklmrtzy][ldgrz]ik > -ik,ettebb +[tt_PASTPART_adj]{+[NOM]}+[bb_COMPARATIVE_adj]{+[NOM]} nòÓ×VjGRDr

# -t

[^bgkmpstvzyd] > tebb +[tt_PASTPART_adj]{+[NOM]}+[bb_COMPARATIVE_adj]{+[NOM]} nòÓ×VjGRDr
ny > tebb +[tt_PASTPART_adj]{+[NOM]}+[bb_COMPARATIVE_adj]{+[NOM]} nòÓ×VjGRDr
[aáeéiíoóöõuúüû][^bgkmpstvzyd]ik > -ik,tebb +[tt_PASTPART_adj]{+[NOM]}+[bb_COMPARATIVE_adj]{+[NOM]} nòÓ×VjGRDr
lyik > -ik,tebb +[tt_PASTPART_adj]{+[NOM]}+[bb_COMPARATIVE_adj]{+[NOM]} nòÓ×VjGRDr
 # <legkicsináltabb>
	# -ett

[bdfgmpstvz] > ettebben +[tt_PASTPART_adj]{+[NOM]}+[bb_COMPARATIVE_adj]{+[NOM]}+[An_MODE_adv] 
gy > ettebben +[tt_PASTPART_adj]{+[NOM]}+[bb_COMPARATIVE_adj]{+[NOM]}+[An_MODE_adv] 
[nl]l > ettebben +[tt_PASTPART_adj]{+[NOM]}+[bb_COMPARATIVE_adj]{+[NOM]}+[An_MODE_adv] 
                
[bdfgkmpstvz]ik > -ik,ettebben +[tt_PASTPART_adj]{+[NOM]}+[bb_COMPARATIVE_adj]{+[NOM]}+[An_MODE_adv] 
gyik > -ik,ettebben +[tt_PASTPART_adj]{+[NOM]}+[bb_COMPARATIVE_adj]{+[NOM]}+[An_MODE_adv] 
llik > -ik,ettebben +[tt_PASTPART_adj]{+[NOM]}+[bb_COMPARATIVE_adj]{+[NOM]}+[An_MODE_adv] 
[^aáeéiíoóöõuúüû][^bgkmpstvzyd]ik > -ik,ettebben +[tt_PASTPART_adj]{+[NOM]}+[bb_COMPARATIVE_adj]{+[NOM]}+[An_MODE_adv] 
[bdgjklmrtzy][ldgrz]ik > -ik,ettebben +[tt_PASTPART_adj]{+[NOM]}+[bb_COMPARATIVE_adj]{+[NOM]}+[An_MODE_adv] 

# -t

[^bgkmpstvzyd] > tebben +[tt_PASTPART_adj]{+[NOM]}+[bb_COMPARATIVE_adj]{+[NOM]}+[An_MODE_adv] 
ny > tebben +[tt_PASTPART_adj]{+[NOM]}+[bb_COMPARATIVE_adj]{+[NOM]}+[An_MODE_adv] 
[aáeéiíoóöõuúüû][^bgkmpstvzyd]ik > -ik,tebben +[tt_PASTPART_adj]{+[NOM]}+[bb_COMPARATIVE_adj]{+[NOM]}+[An_MODE_adv] 
lyik > -ik,tebben +[tt_PASTPART_adj]{+[NOM]}+[bb_COMPARATIVE_adj]{+[NOM]}+[An_MODE_adv] 
 # <legkicsináltabban>
    # -ett

[bdfgmpstvz] > ettebbik +[tt_PASTPART_adj]{+[NOM]}+[bbik_DESIGNATE_adj] nòÓ×VjGRDr
gy > ettebbik +[tt_PASTPART_adj]{+[NOM]}+[bbik_DESIGNATE_adj] nòÓ×VjGRDr
[nl]l > ettebbik +[tt_PASTPART_adj]{+[NOM]}+[bbik_DESIGNATE_adj] nòÓ×VjGRDr
                
[bdfgkmpstvz]ik > -ik,ettebbik +[tt_PASTPART_adj]{+[NOM]}+[bbik_DESIGNATE_adj] nòÓ×VjGRDr
gyik > -ik,ettebbik +[tt_PASTPART_adj]{+[NOM]}+[bbik_DESIGNATE_adj] nòÓ×VjGRDr
llik > -ik,ettebbik +[tt_PASTPART_adj]{+[NOM]}+[bbik_DESIGNATE_adj] nòÓ×VjGRDr
[^aáeéiíoóöõuúüû][^bgkmpstvzyd]ik > -ik,ettebbik +[tt_PASTPART_adj]{+[NOM]}+[bbik_DESIGNATE_adj] nòÓ×VjGRDr
[bdgjklmrtzy][ldgrz]ik > -ik,ettebbik +[tt_PASTPART_adj]{+[NOM]}+[bbik_DESIGNATE_adj] nòÓ×VjGRDr

# -t

[^bgkmpstvzyd] > tebbik +[tt_PASTPART_adj]{+[NOM]}+[bbik_DESIGNATE_adj] nòÓ×VjGRDr
ny > tebbik +[tt_PASTPART_adj]{+[NOM]}+[bbik_DESIGNATE_adj] nòÓ×VjGRDr
[aáeéiíoóöõuúüû][^bgkmpstvzyd]ik > -ik,tebbik +[tt_PASTPART_adj]{+[NOM]}+[bbik_DESIGNATE_adj] nòÓ×VjGRDr
lyik > -ik,tebbik +[tt_PASTPART_adj]{+[NOM]}+[bbik_DESIGNATE_adj] nòÓ×VjGRDr
 # <legkicsináltabb>
# -ett

[bdfgmpstvz] > ettség +[tt_PASTPART_adj]{+[NOM]}+[sÁg_ABSTRACT_noun]{+[NOM]} nòÓ×BVLjcTtY@
gy > ettség +[tt_PASTPART_adj]{+[NOM]}+[sÁg_ABSTRACT_noun]{+[NOM]} nòÓ×BVLjcTtY@
[nl]l > ettség +[tt_PASTPART_adj]{+[NOM]}+[sÁg_ABSTRACT_noun]{+[NOM]} nòÓ×BVLjcTtY@
                
[bdfgkmpstvz]ik > -ik,ettség +[tt_PASTPART_adj]{+[NOM]}+[sÁg_ABSTRACT_noun]{+[NOM]} nòÓ×BVLjcTtY@
gyik > -ik,ettség +[tt_PASTPART_adj]{+[NOM]}+[sÁg_ABSTRACT_noun]{+[NOM]} nòÓ×BVLjcTtY@
llik > -ik,ettség +[tt_PASTPART_adj]{+[NOM]}+[sÁg_ABSTRACT_noun]{+[NOM]} nòÓ×BVLjcTtY@
[^aáeéiíoóöõuúüû][^bgkmpstvzyd]ik > -ik,ettség +[tt_PASTPART_adj]{+[NOM]}+[sÁg_ABSTRACT_noun]{+[NOM]} nòÓ×BVLjcTtY@
[bdgjklmrtzy][ldgrz]ik > -ik,ettség +[tt_PASTPART_adj]{+[NOM]}+[sÁg_ABSTRACT_noun]{+[NOM]} nòÓ×BVLjcTtY@

# -t

[^bgkmpstvzyd] > tség +[tt_PASTPART_adj]{+[NOM]}+[sÁg_ABSTRACT_noun]{+[NOM]} nòÓ×BVLjcTtY@
ny > tség +[tt_PASTPART_adj]{+[NOM]}+[sÁg_ABSTRACT_noun]{+[NOM]} nòÓ×BVLjcTtY@
[aáeéiíoóöõuúüû][^bgkmpstvzyd]ik > -ik,tség +[tt_PASTPART_adj]{+[NOM]}+[sÁg_ABSTRACT_noun]{+[NOM]} nòÓ×BVLjcTtY@
lyik > -ik,tség +[tt_PASTPART_adj]{+[NOM]}+[sÁg_ABSTRACT_noun]{+[NOM]} nòÓ×BVLjcTtY@
 # <kicsináltság>

# -képzõs alakok (-i)
# -ett

[bdfgmpstvz] > ettségi +[tt_PASTPART_adj]{+[NOM]}+[sÁg_ABSTRACT_noun]{+[NOM]}+[i_PLACE/TIME_adj]{+[NOM]} ÐÓ×BVLjcGRx!
gy > ettségi +[tt_PASTPART_adj]{+[NOM]}+[sÁg_ABSTRACT_noun]{+[NOM]}+[i_PLACE/TIME_adj]{+[NOM]} ÐÓ×BVLjcGRx!
[nl]l > ettségi +[tt_PASTPART_adj]{+[NOM]}+[sÁg_ABSTRACT_noun]{+[NOM]}+[i_PLACE/TIME_adj]{+[NOM]} ÐÓ×BVLjcGRx!
                
[bdfgkmpstvz]ik > -ik,ettségi +[tt_PASTPART_adj]{+[NOM]}+[sÁg_ABSTRACT_noun]{+[NOM]}+[i_PLACE/TIME_adj]{+[NOM]} ÐÓ×BVLjcGRx!
gyik > -ik,ettségi +[tt_PASTPART_adj]{+[NOM]}+[sÁg_ABSTRACT_noun]{+[NOM]}+[i_PLACE/TIME_adj]{+[NOM]} ÐÓ×BVLjcGRx!
llik > -ik,ettségi +[tt_PASTPART_adj]{+[NOM]}+[sÁg_ABSTRACT_noun]{+[NOM]}+[i_PLACE/TIME_adj]{+[NOM]} ÐÓ×BVLjcGRx!
[^aáeéiíoóöõuúüû][^bgkmpstvzyd]ik > -ik,ettségi +[tt_PASTPART_adj]{+[NOM]}+[sÁg_ABSTRACT_noun]{+[NOM]}+[i_PLACE/TIME_adj]{+[NOM]} ÐÓ×BVLjcGRx!
[bdgjklmrtzy][ldgrz]ik > -ik,ettségi +[tt_PASTPART_adj]{+[NOM]}+[sÁg_ABSTRACT_noun]{+[NOM]}+[i_PLACE/TIME_adj]{+[NOM]} ÐÓ×BVLjcGRx!

# -t

[^bgkmpstvzyd] > tségi +[tt_PASTPART_adj]{+[NOM]}+[sÁg_ABSTRACT_noun]{+[NOM]}+[i_PLACE/TIME_adj]{+[NOM]} ÐÓ×BVLjcGRx!
ny > tségi +[tt_PASTPART_adj]{+[NOM]}+[sÁg_ABSTRACT_noun]{+[NOM]}+[i_PLACE/TIME_adj]{+[NOM]} ÐÓ×BVLjcGRx!
[aáeéiíoóöõuúüû][^bgkmpstvzyd]ik > -ik,tségi +[tt_PASTPART_adj]{+[NOM]}+[sÁg_ABSTRACT_noun]{+[NOM]}+[i_PLACE/TIME_adj]{+[NOM]} ÐÓ×BVLjcGRx!
lyik > -ik,tségi +[tt_PASTPART_adj]{+[NOM]}+[sÁg_ABSTRACT_noun]{+[NOM]}+[i_PLACE/TIME_adj]{+[NOM]} ÐÓ×BVLjcGRx!
 # <ötcsináltsági><macskakicsináltsági>

# -képzõs alakok (-jú, -jû)
# -ett

[bdfgmpstvz] > ettségû +[tt_PASTPART_adj]{+[NOM]}+[sÁg_ABSTRACT_noun]{+[NOM]}+[jÚ_PROPERTY_adj]{+[NOM]} ÐÓ×VjGRx!
gy > ettségû +[tt_PASTPART_adj]{+[NOM]}+[sÁg_ABSTRACT_noun]{+[NOM]}+[jÚ_PROPERTY_adj]{+[NOM]} ÐÓ×VjGRx!
[nl]l > ettségû +[tt_PASTPART_adj]{+[NOM]}+[sÁg_ABSTRACT_noun]{+[NOM]}+[jÚ_PROPERTY_adj]{+[NOM]} ÐÓ×VjGRx!
                
[bdfgkmpstvz]ik > -ik,ettségû +[tt_PASTPART_adj]{+[NOM]}+[sÁg_ABSTRACT_noun]{+[NOM]}+[jÚ_PROPERTY_adj]{+[NOM]} ÐÓ×VjGRx!
gyik > -ik,ettségû +[tt_PASTPART_adj]{+[NOM]}+[sÁg_ABSTRACT_noun]{+[NOM]}+[jÚ_PROPERTY_adj]{+[NOM]} ÐÓ×VjGRx!
llik > -ik,ettségû +[tt_PASTPART_adj]{+[NOM]}+[sÁg_ABSTRACT_noun]{+[NOM]}+[jÚ_PROPERTY_adj]{+[NOM]} ÐÓ×VjGRx!
[^aáeéiíoóöõuúüû][^bgkmpstvzyd]ik > -ik,ettségû +[tt_PASTPART_adj]{+[NOM]}+[sÁg_ABSTRACT_noun]{+[NOM]}+[jÚ_PROPERTY_adj]{+[NOM]} ÐÓ×VjGRx!
[bdgjklmrtzy][ldgrz]ik > -ik,ettségû +[tt_PASTPART_adj]{+[NOM]}+[sÁg_ABSTRACT_noun]{+[NOM]}+[jÚ_PROPERTY_adj]{+[NOM]} ÐÓ×VjGRx!

# -t

[^bgkmpstvzyd] > tségû +[tt_PASTPART_adj]{+[NOM]}+[sÁg_ABSTRACT_noun]{+[NOM]}+[jÚ_PROPERTY_adj]{+[NOM]} ÐÓ×VjGRx!
ny > tségû +[tt_PASTPART_adj]{+[NOM]}+[sÁg_ABSTRACT_noun]{+[NOM]}+[jÚ_PROPERTY_adj]{+[NOM]} ÐÓ×VjGRx!
[aáeéiíoóöõuúüû][^bgkmpstvzyd]ik > -ik,tségû +[tt_PASTPART_adj]{+[NOM]}+[sÁg_ABSTRACT_noun]{+[NOM]}+[jÚ_PROPERTY_adj]{+[NOM]} ÐÓ×VjGRx!
lyik > -ik,tségû +[tt_PASTPART_adj]{+[NOM]}+[sÁg_ABSTRACT_noun]{+[NOM]}+[jÚ_PROPERTY_adj]{+[NOM]} ÐÓ×VjGRx!
 # <kicsináltságú><macskakicsináltságú>

# -képzõs alakok (-os, -es)
# -ett

[bdfgmpstvz] > ettséges +[tt_PASTPART_adj]{+[NOM]}+[sÁg_ABSTRACT_noun]{+[NOM]}+[s_ATTRIBUTE_adj]{+[NOM]} nòÓ×BVLjcGTtx!
gy > ettséges +[tt_PASTPART_adj]{+[NOM]}+[sÁg_ABSTRACT_noun]{+[NOM]}+[s_ATTRIBUTE_adj]{+[NOM]} nòÓ×BVLjcGTtx!
[nl]l > ettséges +[tt_PASTPART_adj]{+[NOM]}+[sÁg_ABSTRACT_noun]{+[NOM]}+[s_ATTRIBUTE_adj]{+[NOM]} nòÓ×BVLjcGTtx!
                
[bdfgkmpstvz]ik > -ik,ettséges +[tt_PASTPART_adj]{+[NOM]}+[sÁg_ABSTRACT_noun]{+[NOM]}+[s_ATTRIBUTE_adj]{+[NOM]} nòÓ×BVLjcGTtx!
gyik > -ik,ettséges +[tt_PASTPART_adj]{+[NOM]}+[sÁg_ABSTRACT_noun]{+[NOM]}+[s_ATTRIBUTE_adj]{+[NOM]} nòÓ×BVLjcGTtx!
llik > -ik,ettséges +[tt_PASTPART_adj]{+[NOM]}+[sÁg_ABSTRACT_noun]{+[NOM]}+[s_ATTRIBUTE_adj]{+[NOM]} nòÓ×BVLjcGTtx!
[^aáeéiíoóöõuúüû][^bgkmpstvzyd]ik > -ik,ettséges +[tt_PASTPART_adj]{+[NOM]}+[sÁg_ABSTRACT_noun]{+[NOM]}+[s_ATTRIBUTE_adj]{+[NOM]} nòÓ×BVLjcGTtx!
[bdgjklmrtzy][ldgrz]ik > -ik,ettséges +[tt_PASTPART_adj]{+[NOM]}+[sÁg_ABSTRACT_noun]{+[NOM]}+[s_ATTRIBUTE_adj]{+[NOM]} nòÓ×BVLjcGTtx!

# -t

[^bgkmpstvzyd] > tséges +[tt_PASTPART_adj]{+[NOM]}+[sÁg_ABSTRACT_noun]{+[NOM]}+[s_ATTRIBUTE_adj]{+[NOM]} nòÓ×BVLjcGTtx!
ny > tséges +[tt_PASTPART_adj]{+[NOM]}+[sÁg_ABSTRACT_noun]{+[NOM]}+[s_ATTRIBUTE_adj]{+[NOM]} nòÓ×BVLjcGTtx!
[aáeéiíoóöõuúüû][^bgkmpstvzyd]ik > -ik,tséges +[tt_PASTPART_adj]{+[NOM]}+[sÁg_ABSTRACT_noun]{+[NOM]}+[s_ATTRIBUTE_adj]{+[NOM]} nòÓ×BVLjcGTtx!
lyik > -ik,tséges +[tt_PASTPART_adj]{+[NOM]}+[sÁg_ABSTRACT_noun]{+[NOM]}+[s_ATTRIBUTE_adj]{+[NOM]} nòÓ×BVLjcGTtx!
 # <kicsináltságos><macskacsináltságos>

# -képzõs alakok (-nyi)
# -ett

[bdfgmpstvz] > ettségnyi +[tt_PASTPART_adj]{+[NOM]}+[sÁg_ABSTRACT_noun]{+[NOM]}+[nyi_MEASURE_adj]{+[NOM]} ÐÓ×BVLjcGRx!
gy > ettségnyi +[tt_PASTPART_adj]{+[NOM]}+[sÁg_ABSTRACT_noun]{+[NOM]}+[nyi_MEASURE_adj]{+[NOM]} ÐÓ×BVLjcGRx!
[nl]l > ettségnyi +[tt_PASTPART_adj]{+[NOM]}+[sÁg_ABSTRACT_noun]{+[NOM]}+[nyi_MEASURE_adj]{+[NOM]} ÐÓ×BVLjcGRx!
                
[bdfgkmpstvz]ik > -ik,ettségnyi +[tt_PASTPART_adj]{+[NOM]}+[sÁg_ABSTRACT_noun]{+[NOM]}+[nyi_MEASURE_adj]{+[NOM]} ÐÓ×BVLjcGRx!
gyik > -ik,ettségnyi +[tt_PASTPART_adj]{+[NOM]}+[sÁg_ABSTRACT_noun]{+[NOM]}+[nyi_MEASURE_adj]{+[NOM]} ÐÓ×BVLjcGRx!
llik > -ik,ettségnyi +[tt_PASTPART_adj]{+[NOM]}+[sÁg_ABSTRACT_noun]{+[NOM]}+[nyi_MEASURE_adj]{+[NOM]} ÐÓ×BVLjcGRx!
[^aáeéiíoóöõuúüû][^bgkmpstvzyd]ik > -ik,ettségnyi +[tt_PASTPART_adj]{+[NOM]}+[sÁg_ABSTRACT_noun]{+[NOM]}+[nyi_MEASURE_adj]{+[NOM]} ÐÓ×BVLjcGRx!
[bdgjklmrtzy][ldgrz]ik > -ik,ettségnyi +[tt_PASTPART_adj]{+[NOM]}+[sÁg_ABSTRACT_noun]{+[NOM]}+[nyi_MEASURE_adj]{+[NOM]} ÐÓ×BVLjcGRx!

# -t

[^bgkmpstvzyd] > tségnyi +[tt_PASTPART_adj]{+[NOM]}+[sÁg_ABSTRACT_noun]{+[NOM]}+[nyi_MEASURE_adj]{+[NOM]} ÐÓ×BVLjcGRx!
ny > tségnyi +[tt_PASTPART_adj]{+[NOM]}+[sÁg_ABSTRACT_noun]{+[NOM]}+[nyi_MEASURE_adj]{+[NOM]} ÐÓ×BVLjcGRx!
[aáeéiíoóöõuúüû][^bgkmpstvzyd]ik > -ik,tségnyi +[tt_PASTPART_adj]{+[NOM]}+[sÁg_ABSTRACT_noun]{+[NOM]}+[nyi_MEASURE_adj]{+[NOM]} ÐÓ×BVLjcGRx!
lyik > -ik,tségnyi +[tt_PASTPART_adj]{+[NOM]}+[sÁg_ABSTRACT_noun]{+[NOM]}+[nyi_MEASURE_adj]{+[NOM]} ÐÓ×BVLjcGRx!
 # <kicsináltságnyi><macskacsináltságnyi>


# -ÖTT



flag *­: 


















 # -ött

[bdfgmpstvz] > ött +[tt_PASTPART_adj]{+[NOM]} ÝòÔØBVLjcHRtN
gy > ött +[tt_PASTPART_adj]{+[NOM]} ÝòÔØBVLjcHRtN
[nl]l > ött +[tt_PASTPART_adj]{+[NOM]} ÝòÔØBVLjcHRtN
                
[bdfgkmpstvz]ik > -ik,ött +[tt_PASTPART_adj]{+[NOM]} ÝòÔØBVLjcHRtN
gyik > -ik,ött +[tt_PASTPART_adj]{+[NOM]} ÝòÔØBVLjcHRtN
llik > -ik,ött +[tt_PASTPART_adj]{+[NOM]} ÝòÔØBVLjcHRtN
[^aáeéiíoóöõuúüû][^bgkmpstvzyd]ik > -ik,ött +[tt_PASTPART_adj]{+[NOM]} ÝòÔØBVLjcHRtN
[bdgjklmrtzy][ldgrz]ik > -ik,ött +[tt_PASTPART_adj]{+[NOM]} ÝòÔØBVLjcHRtN

# -t

[^bgkmpstvzyd] > t +[tt_PASTPART_adj]{+[NOM]} ÝòÔØBVLjcHRtN
ny > t +[tt_PASTPART_adj]{+[NOM]} ÝòÔØBVLjcHRtN
[aáeéiíoóöõuúüû][^bgkmpstvzyd]ik > -ik,t +[tt_PASTPART_adj]{+[NOM]} ÝòÔØBVLjcHRtN
lyik > -ik,t +[tt_PASTPART_adj]{+[NOM]} ÝòÔØBVLjcHRtN
 # <kicsinált> <megpöckölthöz>
# -ött

[bdfgmpstvz] > ött +[PAST_INDIC_INDEF_SG_3] 
gy > ött +[PAST_INDIC_INDEF_SG_3] 
[nl]l > ött +[PAST_INDIC_INDEF_SG_3] 
                
[bdfgkmpstvz]ik > -ik,ött +[PAST_INDIC_INDEF_SG_3] 
gyik > -ik,ött +[PAST_INDIC_INDEF_SG_3] 
llik > -ik,ött +[PAST_INDIC_INDEF_SG_3] 
[^aáeéiíoóöõuúüû][^bgkmpstvzyd]ik > -ik,ött +[PAST_INDIC_INDEF_SG_3] 
[bdgjklmrtzy][ldgrz]ik > -ik,ött +[PAST_INDIC_INDEF_SG_3] 

# -t

[^bgkmpstvzyd] > t +[PAST_INDIC_INDEF_SG_3] 
ny > t +[PAST_INDIC_INDEF_SG_3] 
[aáeéiíoóöõuúüû][^bgkmpstvzyd]ik > -ik,t +[PAST_INDIC_INDEF_SG_3] 
lyik > -ik,t +[PAST_INDIC_INDEF_SG_3] 
 # <kicsinált> <megpöckölthöz>
# -ött

[bdfgmpstvz] > öttebb +[tt_PASTPART_adj]{+[NOM]}+[bb_COMPARATIVE_adj]{+[NOM]} ÝòÔØWjHRDr
gy > öttebb +[tt_PASTPART_adj]{+[NOM]}+[bb_COMPARATIVE_adj]{+[NOM]} ÝòÔØWjHRDr
[nl]l > öttebb +[tt_PASTPART_adj]{+[NOM]}+[bb_COMPARATIVE_adj]{+[NOM]} ÝòÔØWjHRDr
                
[bdfgkmpstvz]ik > -ik,öttebb +[tt_PASTPART_adj]{+[NOM]}+[bb_COMPARATIVE_adj]{+[NOM]} ÝòÔØWjHRDr
gyik > -ik,öttebb +[tt_PASTPART_adj]{+[NOM]}+[bb_COMPARATIVE_adj]{+[NOM]} ÝòÔØWjHRDr
llik > -ik,öttebb +[tt_PASTPART_adj]{+[NOM]}+[bb_COMPARATIVE_adj]{+[NOM]} ÝòÔØWjHRDr
[^aáeéiíoóöõuúüû][^bgkmpstvzyd]ik > -ik,öttebb +[tt_PASTPART_adj]{+[NOM]}+[bb_COMPARATIVE_adj]{+[NOM]} ÝòÔØWjHRDr
[bdgjklmrtzy][ldgrz]ik > -ik,öttebb +[tt_PASTPART_adj]{+[NOM]}+[bb_COMPARATIVE_adj]{+[NOM]} ÝòÔØWjHRDr

# -t

[^bgkmpstvzyd] > tebb +[tt_PASTPART_adj]{+[NOM]}+[bb_COMPARATIVE_adj]{+[NOM]} ÝòÔØWjHRDr
ny > tebb +[tt_PASTPART_adj]{+[NOM]}+[bb_COMPARATIVE_adj]{+[NOM]} ÝòÔØWjHRDr
[aáeéiíoóöõuúüû][^bgkmpstvzyd]ik > -ik,tebb +[tt_PASTPART_adj]{+[NOM]}+[bb_COMPARATIVE_adj]{+[NOM]} ÝòÔØWjHRDr
lyik > -ik,tebb +[tt_PASTPART_adj]{+[NOM]}+[bb_COMPARATIVE_adj]{+[NOM]} ÝòÔØWjHRDr
 # <legkicsináltabb>
	# -ött

[bdfgmpstvz] > öttebben +[tt_PASTPART_adj]{+[NOM]}+[bb_COMPARATIVE_adj]{+[NOM]}+[An_MODE_adv] 
gy > öttebben +[tt_PASTPART_adj]{+[NOM]}+[bb_COMPARATIVE_adj]{+[NOM]}+[An_MODE_adv] 
[nl]l > öttebben +[tt_PASTPART_adj]{+[NOM]}+[bb_COMPARATIVE_adj]{+[NOM]}+[An_MODE_adv] 
                
[bdfgkmpstvz]ik > -ik,öttebben +[tt_PASTPART_adj]{+[NOM]}+[bb_COMPARATIVE_adj]{+[NOM]}+[An_MODE_adv] 
gyik > -ik,öttebben +[tt_PASTPART_adj]{+[NOM]}+[bb_COMPARATIVE_adj]{+[NOM]}+[An_MODE_adv] 
llik > -ik,öttebben +[tt_PASTPART_adj]{+[NOM]}+[bb_COMPARATIVE_adj]{+[NOM]}+[An_MODE_adv] 
[^aáeéiíoóöõuúüû][^bgkmpstvzyd]ik > -ik,öttebben +[tt_PASTPART_adj]{+[NOM]}+[bb_COMPARATIVE_adj]{+[NOM]}+[An_MODE_adv] 
[bdgjklmrtzy][ldgrz]ik > -ik,öttebben +[tt_PASTPART_adj]{+[NOM]}+[bb_COMPARATIVE_adj]{+[NOM]}+[An_MODE_adv] 

# -t

[^bgkmpstvzyd] > tebben +[tt_PASTPART_adj]{+[NOM]}+[bb_COMPARATIVE_adj]{+[NOM]}+[An_MODE_adv] 
ny > tebben +[tt_PASTPART_adj]{+[NOM]}+[bb_COMPARATIVE_adj]{+[NOM]}+[An_MODE_adv] 
[aáeéiíoóöõuúüû][^bgkmpstvzyd]ik > -ik,tebben +[tt_PASTPART_adj]{+[NOM]}+[bb_COMPARATIVE_adj]{+[NOM]}+[An_MODE_adv] 
lyik > -ik,tebben +[tt_PASTPART_adj]{+[NOM]}+[bb_COMPARATIVE_adj]{+[NOM]}+[An_MODE_adv] 
 # <legkicsináltabban>
    # -ött

[bdfgmpstvz] > öttebbik +[tt_PASTPART_adj]{+[NOM]}+[bbik_DESIGNATE_adj] ÝòÔØWjHRDr
gy > öttebbik +[tt_PASTPART_adj]{+[NOM]}+[bbik_DESIGNATE_adj] ÝòÔØWjHRDr
[nl]l > öttebbik +[tt_PASTPART_adj]{+[NOM]}+[bbik_DESIGNATE_adj] ÝòÔØWjHRDr
                
[bdfgkmpstvz]ik > -ik,öttebbik +[tt_PASTPART_adj]{+[NOM]}+[bbik_DESIGNATE_adj] ÝòÔØWjHRDr
gyik > -ik,öttebbik +[tt_PASTPART_adj]{+[NOM]}+[bbik_DESIGNATE_adj] ÝòÔØWjHRDr
llik > -ik,öttebbik +[tt_PASTPART_adj]{+[NOM]}+[bbik_DESIGNATE_adj] ÝòÔØWjHRDr
[^aáeéiíoóöõuúüû][^bgkmpstvzyd]ik > -ik,öttebbik +[tt_PASTPART_adj]{+[NOM]}+[bbik_DESIGNATE_adj] ÝòÔØWjHRDr
[bdgjklmrtzy][ldgrz]ik > -ik,öttebbik +[tt_PASTPART_adj]{+[NOM]}+[bbik_DESIGNATE_adj] ÝòÔØWjHRDr

# -t

[^bgkmpstvzyd] > tebbik +[tt_PASTPART_adj]{+[NOM]}+[bbik_DESIGNATE_adj] ÝòÔØWjHRDr
ny > tebbik +[tt_PASTPART_adj]{+[NOM]}+[bbik_DESIGNATE_adj] ÝòÔØWjHRDr
[aáeéiíoóöõuúüû][^bgkmpstvzyd]ik > -ik,tebbik +[tt_PASTPART_adj]{+[NOM]}+[bbik_DESIGNATE_adj] ÝòÔØWjHRDr
lyik > -ik,tebbik +[tt_PASTPART_adj]{+[NOM]}+[bbik_DESIGNATE_adj] ÝòÔØWjHRDr
 # <legkicsináltabb>
# -ött

[bdfgmpstvz] > öttség +[tt_PASTPART_adj]{+[NOM]}+[sÁg_ABSTRACT_noun]{+[NOM]} ÝòÔØCWMjcTtY@
gy > öttség +[tt_PASTPART_adj]{+[NOM]}+[sÁg_ABSTRACT_noun]{+[NOM]} ÝòÔØCWMjcTtY@
[nl]l > öttség +[tt_PASTPART_adj]{+[NOM]}+[sÁg_ABSTRACT_noun]{+[NOM]} ÝòÔØCWMjcTtY@
                
[bdfgkmpstvz]ik > -ik,öttség +[tt_PASTPART_adj]{+[NOM]}+[sÁg_ABSTRACT_noun]{+[NOM]} ÝòÔØCWMjcTtY@
gyik > -ik,öttség +[tt_PASTPART_adj]{+[NOM]}+[sÁg_ABSTRACT_noun]{+[NOM]} ÝòÔØCWMjcTtY@
llik > -ik,öttség +[tt_PASTPART_adj]{+[NOM]}+[sÁg_ABSTRACT_noun]{+[NOM]} ÝòÔØCWMjcTtY@
[^aáeéiíoóöõuúüû][^bgkmpstvzyd]ik > -ik,öttség +[tt_PASTPART_adj]{+[NOM]}+[sÁg_ABSTRACT_noun]{+[NOM]} ÝòÔØCWMjcTtY@
[bdgjklmrtzy][ldgrz]ik > -ik,öttség +[tt_PASTPART_adj]{+[NOM]}+[sÁg_ABSTRACT_noun]{+[NOM]} ÝòÔØCWMjcTtY@

# -t

[^bgkmpstvzyd] > tség +[tt_PASTPART_adj]{+[NOM]}+[sÁg_ABSTRACT_noun]{+[NOM]} ÝòÔØCWMjcTtY@
ny > tség +[tt_PASTPART_adj]{+[NOM]}+[sÁg_ABSTRACT_noun]{+[NOM]} ÝòÔØCWMjcTtY@
[aáeéiíoóöõuúüû][^bgkmpstvzyd]ik > -ik,tség +[tt_PASTPART_adj]{+[NOM]}+[sÁg_ABSTRACT_noun]{+[NOM]} ÝòÔØCWMjcTtY@
lyik > -ik,tség +[tt_PASTPART_adj]{+[NOM]}+[sÁg_ABSTRACT_noun]{+[NOM]} ÝòÔØCWMjcTtY@
 # <kicsináltság>

# -képzõs alakok (-i)
# -ött

[bdfgmpstvz] > öttségi +[tt_PASTPART_adj]{+[NOM]}+[sÁg_ABSTRACT_noun]{+[NOM]}+[i_PLACE/TIME_adj]{+[NOM]} ÞÔØCWMjcHRx!
gy > öttségi +[tt_PASTPART_adj]{+[NOM]}+[sÁg_ABSTRACT_noun]{+[NOM]}+[i_PLACE/TIME_adj]{+[NOM]} ÞÔØCWMjcHRx!
[nl]l > öttségi +[tt_PASTPART_adj]{+[NOM]}+[sÁg_ABSTRACT_noun]{+[NOM]}+[i_PLACE/TIME_adj]{+[NOM]} ÞÔØCWMjcHRx!
                
[bdfgkmpstvz]ik > -ik,öttségi +[tt_PASTPART_adj]{+[NOM]}+[sÁg_ABSTRACT_noun]{+[NOM]}+[i_PLACE/TIME_adj]{+[NOM]} ÞÔØCWMjcHRx!
gyik > -ik,öttségi +[tt_PASTPART_adj]{+[NOM]}+[sÁg_ABSTRACT_noun]{+[NOM]}+[i_PLACE/TIME_adj]{+[NOM]} ÞÔØCWMjcHRx!
llik > -ik,öttségi +[tt_PASTPART_adj]{+[NOM]}+[sÁg_ABSTRACT_noun]{+[NOM]}+[i_PLACE/TIME_adj]{+[NOM]} ÞÔØCWMjcHRx!
[^aáeéiíoóöõuúüû][^bgkmpstvzyd]ik > -ik,öttségi +[tt_PASTPART_adj]{+[NOM]}+[sÁg_ABSTRACT_noun]{+[NOM]}+[i_PLACE/TIME_adj]{+[NOM]} ÞÔØCWMjcHRx!
[bdgjklmrtzy][ldgrz]ik > -ik,öttségi +[tt_PASTPART_adj]{+[NOM]}+[sÁg_ABSTRACT_noun]{+[NOM]}+[i_PLACE/TIME_adj]{+[NOM]} ÞÔØCWMjcHRx!

# -t

[^bgkmpstvzyd] > tségi +[tt_PASTPART_adj]{+[NOM]}+[sÁg_ABSTRACT_noun]{+[NOM]}+[i_PLACE/TIME_adj]{+[NOM]} ÞÔØCWMjcHRx!
ny > tségi +[tt_PASTPART_adj]{+[NOM]}+[sÁg_ABSTRACT_noun]{+[NOM]}+[i_PLACE/TIME_adj]{+[NOM]} ÞÔØCWMjcHRx!
[aáeéiíoóöõuúüû][^bgkmpstvzyd]ik > -ik,tségi +[tt_PASTPART_adj]{+[NOM]}+[sÁg_ABSTRACT_noun]{+[NOM]}+[i_PLACE/TIME_adj]{+[NOM]} ÞÔØCWMjcHRx!
lyik > -ik,tségi +[tt_PASTPART_adj]{+[NOM]}+[sÁg_ABSTRACT_noun]{+[NOM]}+[i_PLACE/TIME_adj]{+[NOM]} ÞÔØCWMjcHRx!
 # <ötcsináltsági><macskakicsináltsági>

# -képzõs alakok (-jú, -jû)
# -ött

[bdfgmpstvz] > öttségû +[tt_PASTPART_adj]{+[NOM]}+[sÁg_ABSTRACT_noun]{+[NOM]}+[jÚ_PROPERTY_adj]{+[NOM]} ÞÔØWjHRx!N
gy > öttségû +[tt_PASTPART_adj]{+[NOM]}+[sÁg_ABSTRACT_noun]{+[NOM]}+[jÚ_PROPERTY_adj]{+[NOM]} ÞÔØWjHRx!N
[nl]l > öttségû +[tt_PASTPART_adj]{+[NOM]}+[sÁg_ABSTRACT_noun]{+[NOM]}+[jÚ_PROPERTY_adj]{+[NOM]} ÞÔØWjHRx!N
                
[bdfgkmpstvz]ik > -ik,öttségû +[tt_PASTPART_adj]{+[NOM]}+[sÁg_ABSTRACT_noun]{+[NOM]}+[jÚ_PROPERTY_adj]{+[NOM]} ÞÔØWjHRx!N
gyik > -ik,öttségû +[tt_PASTPART_adj]{+[NOM]}+[sÁg_ABSTRACT_noun]{+[NOM]}+[jÚ_PROPERTY_adj]{+[NOM]} ÞÔØWjHRx!N
llik > -ik,öttségû +[tt_PASTPART_adj]{+[NOM]}+[sÁg_ABSTRACT_noun]{+[NOM]}+[jÚ_PROPERTY_adj]{+[NOM]} ÞÔØWjHRx!N
[^aáeéiíoóöõuúüû][^bgkmpstvzyd]ik > -ik,öttségû +[tt_PASTPART_adj]{+[NOM]}+[sÁg_ABSTRACT_noun]{+[NOM]}+[jÚ_PROPERTY_adj]{+[NOM]} ÞÔØWjHRx!N
[bdgjklmrtzy][ldgrz]ik > -ik,öttségû +[tt_PASTPART_adj]{+[NOM]}+[sÁg_ABSTRACT_noun]{+[NOM]}+[jÚ_PROPERTY_adj]{+[NOM]} ÞÔØWjHRx!N

# -t

[^bgkmpstvzyd] > tségû +[tt_PASTPART_adj]{+[NOM]}+[sÁg_ABSTRACT_noun]{+[NOM]}+[jÚ_PROPERTY_adj]{+[NOM]} ÞÔØWjHRx!N
ny > tségû +[tt_PASTPART_adj]{+[NOM]}+[sÁg_ABSTRACT_noun]{+[NOM]}+[jÚ_PROPERTY_adj]{+[NOM]} ÞÔØWjHRx!N
[aáeéiíoóöõuúüû][^bgkmpstvzyd]ik > -ik,tségû +[tt_PASTPART_adj]{+[NOM]}+[sÁg_ABSTRACT_noun]{+[NOM]}+[jÚ_PROPERTY_adj]{+[NOM]} ÞÔØWjHRx!N
lyik > -ik,tségû +[tt_PASTPART_adj]{+[NOM]}+[sÁg_ABSTRACT_noun]{+[NOM]}+[jÚ_PROPERTY_adj]{+[NOM]} ÞÔØWjHRx!N
 # <kicsináltságú><macskakicsináltságú>

# -képzõs alakok (-os, -es)
# -ött

[bdfgmpstvz] > öttségös +[tt_PASTPART_adj]{+[NOM]}+[sÁg_ABSTRACT_noun]{+[NOM]}+[s_ATTRIBUTE_adj]{+[NOM]} ÝòÔØCWMjcHTtx!
gy > öttségös +[tt_PASTPART_adj]{+[NOM]}+[sÁg_ABSTRACT_noun]{+[NOM]}+[s_ATTRIBUTE_adj]{+[NOM]} ÝòÔØCWMjcHTtx!
[nl]l > öttségös +[tt_PASTPART_adj]{+[NOM]}+[sÁg_ABSTRACT_noun]{+[NOM]}+[s_ATTRIBUTE_adj]{+[NOM]} ÝòÔØCWMjcHTtx!
                
[bdfgkmpstvz]ik > -ik,öttségös +[tt_PASTPART_adj]{+[NOM]}+[sÁg_ABSTRACT_noun]{+[NOM]}+[s_ATTRIBUTE_adj]{+[NOM]} ÝòÔØCWMjcHTtx!
gyik > -ik,öttségös +[tt_PASTPART_adj]{+[NOM]}+[sÁg_ABSTRACT_noun]{+[NOM]}+[s_ATTRIBUTE_adj]{+[NOM]} ÝòÔØCWMjcHTtx!
llik > -ik,öttségös +[tt_PASTPART_adj]{+[NOM]}+[sÁg_ABSTRACT_noun]{+[NOM]}+[s_ATTRIBUTE_adj]{+[NOM]} ÝòÔØCWMjcHTtx!
[^aáeéiíoóöõuúüû][^bgkmpstvzyd]ik > -ik,öttségös +[tt_PASTPART_adj]{+[NOM]}+[sÁg_ABSTRACT_noun]{+[NOM]}+[s_ATTRIBUTE_adj]{+[NOM]} ÝòÔØCWMjcHTtx!
[bdgjklmrtzy][ldgrz]ik > -ik,öttségös +[tt_PASTPART_adj]{+[NOM]}+[sÁg_ABSTRACT_noun]{+[NOM]}+[s_ATTRIBUTE_adj]{+[NOM]} ÝòÔØCWMjcHTtx!

# -t

[^bgkmpstvzyd] > tségös +[tt_PASTPART_adj]{+[NOM]}+[sÁg_ABSTRACT_noun]{+[NOM]}+[s_ATTRIBUTE_adj]{+[NOM]} ÝòÔØCWMjcHTtx!
ny > tségös +[tt_PASTPART_adj]{+[NOM]}+[sÁg_ABSTRACT_noun]{+[NOM]}+[s_ATTRIBUTE_adj]{+[NOM]} ÝòÔØCWMjcHTtx!
[aáeéiíoóöõuúüû][^bgkmpstvzyd]ik > -ik,tségös +[tt_PASTPART_adj]{+[NOM]}+[sÁg_ABSTRACT_noun]{+[NOM]}+[s_ATTRIBUTE_adj]{+[NOM]} ÝòÔØCWMjcHTtx!
lyik > -ik,tségös +[tt_PASTPART_adj]{+[NOM]}+[sÁg_ABSTRACT_noun]{+[NOM]}+[s_ATTRIBUTE_adj]{+[NOM]} ÝòÔØCWMjcHTtx!
 # <kicsináltságos><macskacsináltságos>

# -képzõs alakok (-nyi)
# -ött

[bdfgmpstvz] > öttségnyi +[tt_PASTPART_adj]{+[NOM]}+[sÁg_ABSTRACT_noun]{+[NOM]}+[nyi_MEASURE_adj]{+[NOM]} ÞÔØCWMjcHRx!
gy > öttségnyi +[tt_PASTPART_adj]{+[NOM]}+[sÁg_ABSTRACT_noun]{+[NOM]}+[nyi_MEASURE_adj]{+[NOM]} ÞÔØCWMjcHRx!
[nl]l > öttségnyi +[tt_PASTPART_adj]{+[NOM]}+[sÁg_ABSTRACT_noun]{+[NOM]}+[nyi_MEASURE_adj]{+[NOM]} ÞÔØCWMjcHRx!
                
[bdfgkmpstvz]ik > -ik,öttségnyi +[tt_PASTPART_adj]{+[NOM]}+[sÁg_ABSTRACT_noun]{+[NOM]}+[nyi_MEASURE_adj]{+[NOM]} ÞÔØCWMjcHRx!
gyik > -ik,öttségnyi +[tt_PASTPART_adj]{+[NOM]}+[sÁg_ABSTRACT_noun]{+[NOM]}+[nyi_MEASURE_adj]{+[NOM]} ÞÔØCWMjcHRx!
llik > -ik,öttségnyi +[tt_PASTPART_adj]{+[NOM]}+[sÁg_ABSTRACT_noun]{+[NOM]}+[nyi_MEASURE_adj]{+[NOM]} ÞÔØCWMjcHRx!
[^aáeéiíoóöõuúüû][^bgkmpstvzyd]ik > -ik,öttségnyi +[tt_PASTPART_adj]{+[NOM]}+[sÁg_ABSTRACT_noun]{+[NOM]}+[nyi_MEASURE_adj]{+[NOM]} ÞÔØCWMjcHRx!
[bdgjklmrtzy][ldgrz]ik > -ik,öttségnyi +[tt_PASTPART_adj]{+[NOM]}+[sÁg_ABSTRACT_noun]{+[NOM]}+[nyi_MEASURE_adj]{+[NOM]} ÞÔØCWMjcHRx!

# -t

[^bgkmpstvzyd] > tségnyi +[tt_PASTPART_adj]{+[NOM]}+[sÁg_ABSTRACT_noun]{+[NOM]}+[nyi_MEASURE_adj]{+[NOM]} ÞÔØCWMjcHRx!
ny > tségnyi +[tt_PASTPART_adj]{+[NOM]}+[sÁg_ABSTRACT_noun]{+[NOM]}+[nyi_MEASURE_adj]{+[NOM]} ÞÔØCWMjcHRx!
[aáeéiíoóöõuúüû][^bgkmpstvzyd]ik > -ik,tségnyi +[tt_PASTPART_adj]{+[NOM]}+[sÁg_ABSTRACT_noun]{+[NOM]}+[nyi_MEASURE_adj]{+[NOM]} ÞÔØCWMjcHRx!
lyik > -ik,tségnyi +[tt_PASTPART_adj]{+[NOM]}+[sÁg_ABSTRACT_noun]{+[NOM]}+[nyi_MEASURE_adj]{+[NOM]} ÞÔØCWMjcHRx!
 # <kicsináltságnyi><macskacsináltságnyi>
 


















 
# 	
#	magyar.aff/magyar.dict: Hungarian Ispell affix table and dictionary 
#
#	Copyright (C) 1998-2003 László Németh
#
#	This program is free software; you can redistribute it and/or modify
#	it under the terms of the GNU General Public License as published by
#	the Free Software Foundation; either version 2 of the License, or
#	(at your option) any later version.
#
#	This program is distributed in the hope that it will be useful,
#	but WITHOUT ANY WARRANTY; without even the implied warranty of
#	MERCHANTABILITY or FITNESS FOR A PARTICULAR PURPOSE.  See the
#	GNU General Public License for more details.
#
#	You should have received a copy of the GNU General Public License
#	along with this program; if not, write to the Free Software
#	Foundation, Inc., 59 Temple Place, Suite 330, Boston, MA  02111-1307  USA

############################################################
# fõnévképzõk
############################################################

flag *:
. > -i [i_PLACE/TIME_adj]{+[NOM]}



##################### makrók ###############################
# lásd még az ige_kepzo.aff állományt











############################################################
# -cska, -ocska, -acska, -ecske, -öcske
# <vadászocskákról>
# <aprócskát>
# <szûköcske> <szûköcskét> <szûköcskével> <szûköcskén> <laposacskámat>
############################################################


























flag *Ê: 


















 [^aáeéiíoóöõuúüû]  > ocska      +[cskA_DIMINUTIVE_(noun,adj)]{+[NOM]} AUKicÏÒÖQY@
a                  > -a,ácska +[cskA_DIMINUTIVE_(noun,adj)]{+[NOM]} AUKicÏÒÖQY@
[^o]o	           > -o,ócska +[cskA_DIMINUTIVE_(noun,adj)]{+[NOM]} AUKicÏÒÖQY@
oo	           > cska       +[cskA_DIMINUTIVE_(noun,adj)]{+[NOM]} AUKicÏÒÖQY@
[áéiíóöõuúüû-]     > cska       +[cskA_DIMINUTIVE_(noun,adj)]{+[NOM]} AUKicÏÒÖQY@
 #<lócácskát>
[^aáeéiíoóöõuúüû]  > ocskás      +[cskA_DIMINUTIVE_(noun,adj)]{+[NOM]}+[s_ATTRIBUTE_adj]{+[NOM]} môÒÖUiFSsx!"
a                  > -a,ácskás +[cskA_DIMINUTIVE_(noun,adj)]{+[NOM]}+[s_ATTRIBUTE_adj]{+[NOM]} môÒÖUiFSsx!"
[^o]o	           > -o,ócskás +[cskA_DIMINUTIVE_(noun,adj)]{+[NOM]}+[s_ATTRIBUTE_adj]{+[NOM]} môÒÖUiFSsx!"
oo	           > cskás       +[cskA_DIMINUTIVE_(noun,adj)]{+[NOM]}+[s_ATTRIBUTE_adj]{+[NOM]} môÒÖUiFSsx!"
[áéiíóöõuúüû-]     > cskás       +[cskA_DIMINUTIVE_(noun,adj)]{+[NOM]}+[s_ATTRIBUTE_adj]{+[NOM]} môÒÖUiFSsx!"
 # <halacskás>




flag *Ë: 


















 [^aáeéiíoóöõuúüû] > ecske    +[cskA_DIMINUTIVE_(noun,adj)]{+[NOM]} BVLjcÐÓ×RY@
[^ae]e                 > -e,écske +[cskA_DIMINUTIVE_(noun,adj)]{+[NOM]} BVLjcÐÓ×RY@
[ae]e                 > cske +[cskA_DIMINUTIVE_(noun,adj)]{+[NOM]} BVLjcÐÓ×RY@
[áéiíoóõuúüû-]	  > cske     +[cskA_DIMINUTIVE_(noun,adj)]{+[NOM]} BVLjcÐÓ×RY@
 #<lócácskát>
[^aáeéiíoóöõuúüû] > ecskés    +[cskA_DIMINUTIVE_(noun,adj)]{+[NOM]}+[s_ATTRIBUTE_adj]{+[NOM]} nòÓ×VjGTtx!"
[^ae]e                 > -e,écskés +[cskA_DIMINUTIVE_(noun,adj)]{+[NOM]}+[s_ATTRIBUTE_adj]{+[NOM]} nòÓ×VjGTtx!"
[ae]e                 > cskés +[cskA_DIMINUTIVE_(noun,adj)]{+[NOM]}+[s_ATTRIBUTE_adj]{+[NOM]} nòÓ×VjGTtx!"
[áéiíoóõuúüû-]	  > cskés     +[cskA_DIMINUTIVE_(noun,adj)]{+[NOM]}+[s_ATTRIBUTE_adj]{+[NOM]} nòÓ×VjGTtx!"
 # <halacskás>




flag *Ì: 


















 [^aáeéiíoóöõuúüû] > öcske      +[cskA_DIMINUTIVE_(noun,adj)]{+[NOM]} BVLjcÐÓ×RY@
ö                 > -ö,õcske +[cskA_DIMINUTIVE_(noun,adj)]{+[NOM]} BVLjcÐÓ×RY@
[áéiíoóõuúüû-]    > cske       +[cskA_DIMINUTIVE_(noun,adj)]{+[NOM]} BVLjcÐÓ×RY@
 #<lócácskát>
[^aáeéiíoóöõuúüû] > öcskés      +[cskA_DIMINUTIVE_(noun,adj)]{+[NOM]}+[s_ATTRIBUTE_adj]{+[NOM]} nòÓ×VjGTtx!"
ö                 > -ö,õcskés +[cskA_DIMINUTIVE_(noun,adj)]{+[NOM]}+[s_ATTRIBUTE_adj]{+[NOM]} nòÓ×VjGTtx!"
[áéiíoóõuúüû-]    > cskés       +[cskA_DIMINUTIVE_(noun,adj)]{+[NOM]}+[s_ATTRIBUTE_adj]{+[NOM]} nòÓ×VjGTtx!"
 # <halacskás>
 


















 



flag *Í: 


















 a k	>	-ak,acska    +[cskA_DIMINUTIVE_(noun,adj)]{+[NOM]} AUKicÏÒÖQY@
o k	>	-ok,ocska    +[cskA_DIMINUTIVE_(noun,adj)]{+[NOM]} AUKicÏÒÖQY@
 #<lócácskát>
a k	>	-ak,acskás    +[cskA_DIMINUTIVE_(noun,adj)]{+[NOM]}+[s_ATTRIBUTE_adj]{+[NOM]} môÒÖUiFSsx!"
o k	>	-ok,ocskás    +[cskA_DIMINUTIVE_(noun,adj)]{+[NOM]}+[s_ATTRIBUTE_adj]{+[NOM]} môÒÖUiFSsx!"
 # <halacskás>




flag *Í: 


















 e k	>	-ek,ecske    +[cskA_DIMINUTIVE_(noun,adj)]{+[NOM]} BVLjcÐÓ×RY@
 #<lócácskát>
e k	>	-ek,ecskés    +[cskA_DIMINUTIVE_(noun,adj)]{+[NOM]}+[s_ATTRIBUTE_adj]{+[NOM]} nòÓ×VjGTtx!"
 # <halacskás>
 


















 



flag *Í: 


















 ö k	>	-ök,öcske    +[cskA_DIMINUTIVE_(noun,adj)]{+[NOM]} BVLjcÐÓ×RY@
 #<lócácskát>
ö k	>	-ök,öcskés    +[cskA_DIMINUTIVE_(noun,adj)]{+[NOM]}+[s_ATTRIBUTE_adj]{+[NOM]} nòÓ×VjGTtx!"
 # <halacskás>
 


















 



flag *Î: 


















 [^aáeéiíoóöõuúüû]  > acska      +[cskA_DIMINUTIVE_(noun,adj)]{+[NOM]} AUKicÏÒÖQY@
a                  > -a,ácska +[cskA_DIMINUTIVE_(noun,adj)]{+[NOM]} AUKicÏÒÖQY@
[^o]o	           > -o,ócska +[cskA_DIMINUTIVE_(noun,adj)]{+[NOM]} AUKicÏÒÖQY@
oo	           > cska       +[cskA_DIMINUTIVE_(noun,adj)]{+[NOM]} AUKicÏÒÖQY@
[áéiíóöõuúüû-]     > cska       +[cskA_DIMINUTIVE_(noun,adj)]{+[NOM]} AUKicÏÒÖQY@
 #<lócácskát>
[^aáeéiíoóöõuúüû]  > acskás      +[cskA_DIMINUTIVE_(noun,adj)]{+[NOM]}+[s_ATTRIBUTE_adj]{+[NOM]} môÒÖUiFSsx!"
a                  > -a,ácskás +[cskA_DIMINUTIVE_(noun,adj)]{+[NOM]}+[s_ATTRIBUTE_adj]{+[NOM]} môÒÖUiFSsx!"
[^o]o	           > -o,ócskás +[cskA_DIMINUTIVE_(noun,adj)]{+[NOM]}+[s_ATTRIBUTE_adj]{+[NOM]} môÒÖUiFSsx!"
oo	           > cskás       +[cskA_DIMINUTIVE_(noun,adj)]{+[NOM]}+[s_ATTRIBUTE_adj]{+[NOM]} môÒÖUiFSsx!"
[áéiíóöõuúüû-]     > cskás       +[cskA_DIMINUTIVE_(noun,adj)]{+[NOM]}+[s_ATTRIBUTE_adj]{+[NOM]} môÒÖUiFSsx!"
 # <halacskás>
 




















############################################################
# -ka, -ke
# <kuvaszkát> <bokorkák> <silánykáról>
############################################################


























flag *k: 


















 [bcfjlmnprsyxz]     > ka       +[kA_DIMINUTIVE_(noun,adj)]{+[NOM]} AUKicÏÒÖQY@



flag *l: 


















 [bcfjlmnprsyxz]     > ke       +[kA_DIMINUTIVE_(noun,adj)]{+[NOM]} BVLjcÐÓ×RY@

 




















############################################################
# -sít, -osít, -esít
# -zik, -ozik, -ezik
# -sodik, -osodik, -esedik
# <kalaposították>
############################################################





flag *á: 


















 # -sít, -osít, -esít

[^aáeéiíoóöõuúüû]  > osít      +[sít_SUPPLY_vrb_tr]{+[PRES_INDIC_INDEF_SG_3]} OoX%
a                  > -a,ásít +[sít_SUPPLY_vrb_tr]{+[PRES_INDIC_INDEF_SG_3]} OoX%
[^o]o	           > -o,ósít +[sít_SUPPLY_vrb_tr]{+[PRES_INDIC_INDEF_SG_3]} OoX%
oo	           > sít       +[sít_SUPPLY_vrb_tr]{+[PRES_INDIC_INDEF_SG_3]} OoX%
[áéiíóöõuúüû-]     > sít       +[sít_SUPPLY_vrb_tr]{+[PRES_INDIC_INDEF_SG_3]} OoX%
 # <belócásítanak>
[^aáeéiíoóöõuúüû]  > osítás      +[sít_SUPPLY_vrb_tr]{+[PRES_INDIC_INDEF_SG_3]}+[Ás_PROCESS/RESULT_noun]{+[NOM]} môÒÖAUKicXSsY@
a                  > -a,ásítás +[sít_SUPPLY_vrb_tr]{+[PRES_INDIC_INDEF_SG_3]}+[Ás_PROCESS/RESULT_noun]{+[NOM]} môÒÖAUKicXSsY@
[^o]o	           > -o,ósítás +[sít_SUPPLY_vrb_tr]{+[PRES_INDIC_INDEF_SG_3]}+[Ás_PROCESS/RESULT_noun]{+[NOM]} môÒÖAUKicXSsY@
oo	           > sítás       +[sít_SUPPLY_vrb_tr]{+[PRES_INDIC_INDEF_SG_3]}+[Ás_PROCESS/RESULT_noun]{+[NOM]} môÒÖAUKicXSsY@
[áéiíóöõuúüû-]     > sítás       +[sít_SUPPLY_vrb_tr]{+[PRES_INDIC_INDEF_SG_3]}+[Ás_PROCESS/RESULT_noun]{+[NOM]} môÒÖAUKicXSsY@
 # <belócásításról>
    [^aáeéiíoóöõuúüû]  > osítási      +[sít_SUPPLY_vrb_tr]{+[PRES_INDIC_INDEF_SG_3]}+[Ás_PROCESS/RESULT_noun]{+[NOM]}+[i_PLACE/TIME_adj]{+[NOM]} ÏÒÖUKiFQx!"
a                  > -a,ásítási +[sít_SUPPLY_vrb_tr]{+[PRES_INDIC_INDEF_SG_3]}+[Ás_PROCESS/RESULT_noun]{+[NOM]}+[i_PLACE/TIME_adj]{+[NOM]} ÏÒÖUKiFQx!"
[^o]o	           > -o,ósítási +[sít_SUPPLY_vrb_tr]{+[PRES_INDIC_INDEF_SG_3]}+[Ás_PROCESS/RESULT_noun]{+[NOM]}+[i_PLACE/TIME_adj]{+[NOM]} ÏÒÖUKiFQx!"
oo	           > sítási       +[sít_SUPPLY_vrb_tr]{+[PRES_INDIC_INDEF_SG_3]}+[Ás_PROCESS/RESULT_noun]{+[NOM]}+[i_PLACE/TIME_adj]{+[NOM]} ÏÒÖUKiFQx!"
[áéiíóöõuúüû-]     > sítási       +[sít_SUPPLY_vrb_tr]{+[PRES_INDIC_INDEF_SG_3]}+[Ás_PROCESS/RESULT_noun]{+[NOM]}+[i_PLACE/TIME_adj]{+[NOM]} ÏÒÖUKiFQx!"
 # <hollósításinak>
        [^aáeéiíoóöõuúüû]  > osításilag      +[sít_SUPPLY_vrb_tr]{+[PRES_INDIC_INDEF_SG_3]}+[Ás_PROCESS/RESULT_noun]{+[NOM]}+[i_PLACE/TIME_adj]{+[NOM]}+[lAg_MODE_adv] 
a                  > -a,ásításilag +[sít_SUPPLY_vrb_tr]{+[PRES_INDIC_INDEF_SG_3]}+[Ás_PROCESS/RESULT_noun]{+[NOM]}+[i_PLACE/TIME_adj]{+[NOM]}+[lAg_MODE_adv] 
[^o]o	           > -o,ósításilag +[sít_SUPPLY_vrb_tr]{+[PRES_INDIC_INDEF_SG_3]}+[Ás_PROCESS/RESULT_noun]{+[NOM]}+[i_PLACE/TIME_adj]{+[NOM]}+[lAg_MODE_adv] 
oo	           > sításilag       +[sít_SUPPLY_vrb_tr]{+[PRES_INDIC_INDEF_SG_3]}+[Ás_PROCESS/RESULT_noun]{+[NOM]}+[i_PLACE/TIME_adj]{+[NOM]}+[lAg_MODE_adv] 
[áéiíóöõuúüû-]     > sításilag       +[sít_SUPPLY_vrb_tr]{+[PRES_INDIC_INDEF_SG_3]}+[Ás_PROCESS/RESULT_noun]{+[NOM]}+[i_PLACE/TIME_adj]{+[NOM]}+[lAg_MODE_adv] 
 # <hollósításilag>

[^aáeéiíoóöõuúüû]  > osító      +[sít_SUPPLY_vrb_tr]{+[PRES_INDIC_INDEF_SG_3]}+[Ó_PRESPART_adj]{+[NOM]} ÏÒÖAUKicFQXY@
a                  > -a,ásító +[sít_SUPPLY_vrb_tr]{+[PRES_INDIC_INDEF_SG_3]}+[Ó_PRESPART_adj]{+[NOM]} ÏÒÖAUKicFQXY@
[^o]o	           > -o,ósító +[sít_SUPPLY_vrb_tr]{+[PRES_INDIC_INDEF_SG_3]}+[Ó_PRESPART_adj]{+[NOM]} ÏÒÖAUKicFQXY@
oo	           > sító       +[sít_SUPPLY_vrb_tr]{+[PRES_INDIC_INDEF_SG_3]}+[Ó_PRESPART_adj]{+[NOM]} ÏÒÖAUKicFQXY@
[áéiíóöõuúüû-]     > sító       +[sít_SUPPLY_vrb_tr]{+[PRES_INDIC_INDEF_SG_3]}+[Ó_PRESPART_adj]{+[NOM]} ÏÒÖAUKicFQXY@
 # <belócásítókat>

[^aáeéiíoóöõuúüû]  > osított      +[sít_SUPPLY_vrb_tr]{+[PRES_INDIC_INDEF_SG_3]}+[tt_PASTPART_adj]{+[NOM]} môÒAU$icFQsX%
a                  > -a,ásított +[sít_SUPPLY_vrb_tr]{+[PRES_INDIC_INDEF_SG_3]}+[tt_PASTPART_adj]{+[NOM]} môÒAU$icFQsX%
[^o]o	           > -o,ósított +[sít_SUPPLY_vrb_tr]{+[PRES_INDIC_INDEF_SG_3]}+[tt_PASTPART_adj]{+[NOM]} môÒAU$icFQsX%
oo	           > sított       +[sít_SUPPLY_vrb_tr]{+[PRES_INDIC_INDEF_SG_3]}+[tt_PASTPART_adj]{+[NOM]} môÒAU$icFQsX%
[áéiíóöõuúüû-]     > sított       +[sít_SUPPLY_vrb_tr]{+[PRES_INDIC_INDEF_SG_3]}+[tt_PASTPART_adj]{+[NOM]} môÒAU$icFQsX%

[^aáeéiíoóöõuúüû]  > osított      +[sít_SUPPLY_vrb_tr]{+[PRES_INDIC_INDEF_SG_3]}+[PAST_INDIC_INDEF_SG_3] X
a                  > -a,ásított +[sít_SUPPLY_vrb_tr]{+[PRES_INDIC_INDEF_SG_3]}+[PAST_INDIC_INDEF_SG_3] X
[^o]o	           > -o,ósított +[sít_SUPPLY_vrb_tr]{+[PRES_INDIC_INDEF_SG_3]}+[PAST_INDIC_INDEF_SG_3] X
oo	           > sított       +[sít_SUPPLY_vrb_tr]{+[PRES_INDIC_INDEF_SG_3]}+[PAST_INDIC_INDEF_SG_3] X
[áéiíóöõuúüû-]     > sított       +[sít_SUPPLY_vrb_tr]{+[PRES_INDIC_INDEF_SG_3]}+[PAST_INDIC_INDEF_SG_3] X

    [^aáeéiíoóöõuúüû]  > osítottság      +[sít_SUPPLY_vrb_tr]{+[PRES_INDIC_INDEF_SG_3]}+[tt_PASTPART_adj]{+[NOM]}+[sÁg_ABSTRACT_noun]{+[NOM]} môÒÖAUKicSsXY@
a                  > -a,ásítottság +[sít_SUPPLY_vrb_tr]{+[PRES_INDIC_INDEF_SG_3]}+[tt_PASTPART_adj]{+[NOM]}+[sÁg_ABSTRACT_noun]{+[NOM]} môÒÖAUKicSsXY@
[^o]o	           > -o,ósítottság +[sít_SUPPLY_vrb_tr]{+[PRES_INDIC_INDEF_SG_3]}+[tt_PASTPART_adj]{+[NOM]}+[sÁg_ABSTRACT_noun]{+[NOM]} môÒÖAUKicSsXY@
oo	           > sítottság       +[sít_SUPPLY_vrb_tr]{+[PRES_INDIC_INDEF_SG_3]}+[tt_PASTPART_adj]{+[NOM]}+[sÁg_ABSTRACT_noun]{+[NOM]} môÒÖAUKicSsXY@
[áéiíóöõuúüû-]     > sítottság       +[sít_SUPPLY_vrb_tr]{+[PRES_INDIC_INDEF_SG_3]}+[tt_PASTPART_adj]{+[NOM]}+[sÁg_ABSTRACT_noun]{+[NOM]} môÒÖAUKicSsXY@

        [^aáeéiíoóöõuúüû]  > osítottsági      +[sít_SUPPLY_vrb_tr]{+[PRES_INDIC_INDEF_SG_3]}+[tt_PASTPART_adj]{+[NOM]}+[sÁg_ABSTRACT_noun]{+[NOM]}+[i_PLACE/TIME_adj]{+[NOM]} ÏÒÖUKiFQx!"
a                  > -a,ásítottsági +[sít_SUPPLY_vrb_tr]{+[PRES_INDIC_INDEF_SG_3]}+[tt_PASTPART_adj]{+[NOM]}+[sÁg_ABSTRACT_noun]{+[NOM]}+[i_PLACE/TIME_adj]{+[NOM]} ÏÒÖUKiFQx!"
[^o]o	           > -o,ósítottsági +[sít_SUPPLY_vrb_tr]{+[PRES_INDIC_INDEF_SG_3]}+[tt_PASTPART_adj]{+[NOM]}+[sÁg_ABSTRACT_noun]{+[NOM]}+[i_PLACE/TIME_adj]{+[NOM]} ÏÒÖUKiFQx!"
oo	           > sítottsági       +[sít_SUPPLY_vrb_tr]{+[PRES_INDIC_INDEF_SG_3]}+[tt_PASTPART_adj]{+[NOM]}+[sÁg_ABSTRACT_noun]{+[NOM]}+[i_PLACE/TIME_adj]{+[NOM]} ÏÒÖUKiFQx!"
[áéiíóöõuúüû-]     > sítottsági       +[sít_SUPPLY_vrb_tr]{+[PRES_INDIC_INDEF_SG_3]}+[tt_PASTPART_adj]{+[NOM]}+[sÁg_ABSTRACT_noun]{+[NOM]}+[i_PLACE/TIME_adj]{+[NOM]} ÏÒÖUKiFQx!"
 # <hollósítottsági>
            [^aáeéiíoóöõuúüû]  > osítottságilag      +[sít_SUPPLY_vrb_tr]{+[PRES_INDIC_INDEF_SG_3]}+[tt_PASTPART_adj]{+[NOM]}+[sÁg_ABSTRACT_noun]{+[NOM]}+[i_PLACE/TIME_adj]{+[NOM]}+[lAg_MODE_adv] 
a                  > -a,ásítottságilag +[sít_SUPPLY_vrb_tr]{+[PRES_INDIC_INDEF_SG_3]}+[tt_PASTPART_adj]{+[NOM]}+[sÁg_ABSTRACT_noun]{+[NOM]}+[i_PLACE/TIME_adj]{+[NOM]}+[lAg_MODE_adv] 
[^o]o	           > -o,ósítottságilag +[sít_SUPPLY_vrb_tr]{+[PRES_INDIC_INDEF_SG_3]}+[tt_PASTPART_adj]{+[NOM]}+[sÁg_ABSTRACT_noun]{+[NOM]}+[i_PLACE/TIME_adj]{+[NOM]}+[lAg_MODE_adv] 
oo	           > sítottságilag       +[sít_SUPPLY_vrb_tr]{+[PRES_INDIC_INDEF_SG_3]}+[tt_PASTPART_adj]{+[NOM]}+[sÁg_ABSTRACT_noun]{+[NOM]}+[i_PLACE/TIME_adj]{+[NOM]}+[lAg_MODE_adv] 
[áéiíóöõuúüû-]     > sítottságilag       +[sít_SUPPLY_vrb_tr]{+[PRES_INDIC_INDEF_SG_3]}+[tt_PASTPART_adj]{+[NOM]}+[sÁg_ABSTRACT_noun]{+[NOM]}+[i_PLACE/TIME_adj]{+[NOM]}+[lAg_MODE_adv] 
 # <hollósítottsági>

[^aáeéiíoóöõuúüû]  > osítandó      +[sít_SUPPLY_vrb_tr]{+[PRES_INDIC_INDEF_SG_3]}+[AndÓ_FUTPART_adj]{+[NOM]} ÏÒÖAUKicFQX%
a                  > -a,ásítandó +[sít_SUPPLY_vrb_tr]{+[PRES_INDIC_INDEF_SG_3]}+[AndÓ_FUTPART_adj]{+[NOM]} ÏÒÖAUKicFQX%
[^o]o	           > -o,ósítandó +[sít_SUPPLY_vrb_tr]{+[PRES_INDIC_INDEF_SG_3]}+[AndÓ_FUTPART_adj]{+[NOM]} ÏÒÖAUKicFQX%
oo	           > sítandó       +[sít_SUPPLY_vrb_tr]{+[PRES_INDIC_INDEF_SG_3]}+[AndÓ_FUTPART_adj]{+[NOM]} ÏÒÖAUKicFQX%
[áéiíóöõuúüû-]     > sítandó       +[sít_SUPPLY_vrb_tr]{+[PRES_INDIC_INDEF_SG_3]}+[AndÓ_FUTPART_adj]{+[NOM]} ÏÒÖAUKicFQX%


[^aáeéiíoóöõuúüû]  > osítatlan      +[sít_SUPPLY_vrb_tr]{+[PRES_INDIC_INDEF_SG_3]}+[tAlAn_LESS_adj]{+[NOM]} môÒÖAUKicFQsX%
a                  > -a,ásítatlan +[sít_SUPPLY_vrb_tr]{+[PRES_INDIC_INDEF_SG_3]}+[tAlAn_LESS_adj]{+[NOM]} môÒÖAUKicFQsX%
[^o]o	           > -o,ósítatlan +[sít_SUPPLY_vrb_tr]{+[PRES_INDIC_INDEF_SG_3]}+[tAlAn_LESS_adj]{+[NOM]} môÒÖAUKicFQsX%
oo	           > sítatlan       +[sít_SUPPLY_vrb_tr]{+[PRES_INDIC_INDEF_SG_3]}+[tAlAn_LESS_adj]{+[NOM]} môÒÖAUKicFQsX%
[áéiíóöõuúüû-]     > sítatlan       +[sít_SUPPLY_vrb_tr]{+[PRES_INDIC_INDEF_SG_3]}+[tAlAn_LESS_adj]{+[NOM]} môÒÖAUKicFQsX%
 # ~20/2 (piacosítatlan, jelzálogosítatlan)
    [^aáeéiíoóöõuúüû]  > osítatlanság      +[sít_SUPPLY_vrb_tr]{+[PRES_INDIC_INDEF_SG_3]}+[tAlAn_LESS_adj]{+[NOM]}+[sÁg_ABSTRACT_noun]{+[NOM]} môÒÖAUKicQXY@
a                  > -a,ásítatlanság +[sít_SUPPLY_vrb_tr]{+[PRES_INDIC_INDEF_SG_3]}+[tAlAn_LESS_adj]{+[NOM]}+[sÁg_ABSTRACT_noun]{+[NOM]} môÒÖAUKicQXY@
[^o]o	           > -o,ósítatlanság +[sít_SUPPLY_vrb_tr]{+[PRES_INDIC_INDEF_SG_3]}+[tAlAn_LESS_adj]{+[NOM]}+[sÁg_ABSTRACT_noun]{+[NOM]} môÒÖAUKicQXY@
oo	           > sítatlanság       +[sít_SUPPLY_vrb_tr]{+[PRES_INDIC_INDEF_SG_3]}+[tAlAn_LESS_adj]{+[NOM]}+[sÁg_ABSTRACT_noun]{+[NOM]} môÒÖAUKicQXY@
[áéiíóöõuúüû-]     > sítatlanság       +[sít_SUPPLY_vrb_tr]{+[PRES_INDIC_INDEF_SG_3]}+[tAlAn_LESS_adj]{+[NOM]}+[sÁg_ABSTRACT_noun]{+[NOM]} môÒÖAUKicQXY@
 # ~5/0
        [^aáeéiíoóöõuúüû]  > osítatlansági      +[sít_SUPPLY_vrb_tr]{+[PRES_INDIC_INDEF_SG_3]}+[tAlAn_LESS_adj]{+[NOM]}+[sÁg_ABSTRACT_noun]{+[NOM]}+[i_PLACE/TIME_adj]{+[NOM]} ÏÒÖUKiFQx!"
a                  > -a,ásítatlansági +[sít_SUPPLY_vrb_tr]{+[PRES_INDIC_INDEF_SG_3]}+[tAlAn_LESS_adj]{+[NOM]}+[sÁg_ABSTRACT_noun]{+[NOM]}+[i_PLACE/TIME_adj]{+[NOM]} ÏÒÖUKiFQx!"
[^o]o	           > -o,ósítatlansági +[sít_SUPPLY_vrb_tr]{+[PRES_INDIC_INDEF_SG_3]}+[tAlAn_LESS_adj]{+[NOM]}+[sÁg_ABSTRACT_noun]{+[NOM]}+[i_PLACE/TIME_adj]{+[NOM]} ÏÒÖUKiFQx!"
oo	           > sítatlansági       +[sít_SUPPLY_vrb_tr]{+[PRES_INDIC_INDEF_SG_3]}+[tAlAn_LESS_adj]{+[NOM]}+[sÁg_ABSTRACT_noun]{+[NOM]}+[i_PLACE/TIME_adj]{+[NOM]} ÏÒÖUKiFQx!"
[áéiíóöõuúüû-]     > sítatlansági       +[sít_SUPPLY_vrb_tr]{+[PRES_INDIC_INDEF_SG_3]}+[tAlAn_LESS_adj]{+[NOM]}+[sÁg_ABSTRACT_noun]{+[NOM]}+[i_PLACE/TIME_adj]{+[NOM]} ÏÒÖUKiFQx!"
 # <hollósítatlansági>
            [^aáeéiíoóöõuúüû]  > osítatlanságilag      +[sít_SUPPLY_vrb_tr]{+[PRES_INDIC_INDEF_SG_3]}+[tAlAn_LESS_adj]{+[NOM]}+[sÁg_ABSTRACT_noun]{+[NOM]}+[i_PLACE/TIME_adj]{+[NOM]}+[lAg_MODE_adv] 
a                  > -a,ásítatlanságilag +[sít_SUPPLY_vrb_tr]{+[PRES_INDIC_INDEF_SG_3]}+[tAlAn_LESS_adj]{+[NOM]}+[sÁg_ABSTRACT_noun]{+[NOM]}+[i_PLACE/TIME_adj]{+[NOM]}+[lAg_MODE_adv] 
[^o]o	           > -o,ósítatlanságilag +[sít_SUPPLY_vrb_tr]{+[PRES_INDIC_INDEF_SG_3]}+[tAlAn_LESS_adj]{+[NOM]}+[sÁg_ABSTRACT_noun]{+[NOM]}+[i_PLACE/TIME_adj]{+[NOM]}+[lAg_MODE_adv] 
oo	           > sítatlanságilag       +[sít_SUPPLY_vrb_tr]{+[PRES_INDIC_INDEF_SG_3]}+[tAlAn_LESS_adj]{+[NOM]}+[sÁg_ABSTRACT_noun]{+[NOM]}+[i_PLACE/TIME_adj]{+[NOM]}+[lAg_MODE_adv] 
[áéiíóöõuúüû-]     > sítatlanságilag       +[sít_SUPPLY_vrb_tr]{+[PRES_INDIC_INDEF_SG_3]}+[tAlAn_LESS_adj]{+[NOM]}+[sÁg_ABSTRACT_noun]{+[NOM]}+[i_PLACE/TIME_adj]{+[NOM]}+[lAg_MODE_adv] 


[^aáeéiíoóöõuúüû]  > osíttat      +[sít_SUPPLY_vrb_tr]{+[PRES_INDIC_INDEF_SG_3]}+[tAt_FACTITIVE_vrb_tr]{+[PRES_INDIC_INDEF_SG_3]} OoX%
a                  > -a,ásíttat +[sít_SUPPLY_vrb_tr]{+[PRES_INDIC_INDEF_SG_3]}+[tAt_FACTITIVE_vrb_tr]{+[PRES_INDIC_INDEF_SG_3]} OoX%
[^o]o	           > -o,ósíttat +[sít_SUPPLY_vrb_tr]{+[PRES_INDIC_INDEF_SG_3]}+[tAt_FACTITIVE_vrb_tr]{+[PRES_INDIC_INDEF_SG_3]} OoX%
oo	           > síttat       +[sít_SUPPLY_vrb_tr]{+[PRES_INDIC_INDEF_SG_3]}+[tAt_FACTITIVE_vrb_tr]{+[PRES_INDIC_INDEF_SG_3]} OoX%
[áéiíóöõuúüû-]     > síttat       +[sít_SUPPLY_vrb_tr]{+[PRES_INDIC_INDEF_SG_3]}+[tAt_FACTITIVE_vrb_tr]{+[PRES_INDIC_INDEF_SG_3]} OoX%

    [^aáeéiíoóöõuúüû]  > osíttatás      +[sít_SUPPLY_vrb_tr]{+[PRES_INDIC_INDEF_SG_3]}+[tAt_FACTITIVE_vrb_tr]{+[PRES_INDIC_INDEF_SG_3]}+[Ás_PROCESS/RESULT_noun]{+[NOM]} môÒÖAUKicXSsY@
a                  > -a,ásíttatás +[sít_SUPPLY_vrb_tr]{+[PRES_INDIC_INDEF_SG_3]}+[tAt_FACTITIVE_vrb_tr]{+[PRES_INDIC_INDEF_SG_3]}+[Ás_PROCESS/RESULT_noun]{+[NOM]} môÒÖAUKicXSsY@
[^o]o	           > -o,ósíttatás +[sít_SUPPLY_vrb_tr]{+[PRES_INDIC_INDEF_SG_3]}+[tAt_FACTITIVE_vrb_tr]{+[PRES_INDIC_INDEF_SG_3]}+[Ás_PROCESS/RESULT_noun]{+[NOM]} môÒÖAUKicXSsY@
oo	           > síttatás       +[sít_SUPPLY_vrb_tr]{+[PRES_INDIC_INDEF_SG_3]}+[tAt_FACTITIVE_vrb_tr]{+[PRES_INDIC_INDEF_SG_3]}+[Ás_PROCESS/RESULT_noun]{+[NOM]} môÒÖAUKicXSsY@
[áéiíóöõuúüû-]     > síttatás       +[sít_SUPPLY_vrb_tr]{+[PRES_INDIC_INDEF_SG_3]}+[tAt_FACTITIVE_vrb_tr]{+[PRES_INDIC_INDEF_SG_3]}+[Ás_PROCESS/RESULT_noun]{+[NOM]} môÒÖAUKicXSsY@

        [^aáeéiíoóöõuúüû]  > osíttatási      +[sít_SUPPLY_vrb_tr]{+[PRES_INDIC_INDEF_SG_3]}+[tAt_FACTITIVE_vrb_tr]{+[PRES_INDIC_INDEF_SG_3]}+[Ás_PROCESS/RESULT_noun]{+[NOM]}+[i_PLACE/TIME_adj]{+[NOM]} ÏÒÖUKiFQx!"
a                  > -a,ásíttatási +[sít_SUPPLY_vrb_tr]{+[PRES_INDIC_INDEF_SG_3]}+[tAt_FACTITIVE_vrb_tr]{+[PRES_INDIC_INDEF_SG_3]}+[Ás_PROCESS/RESULT_noun]{+[NOM]}+[i_PLACE/TIME_adj]{+[NOM]} ÏÒÖUKiFQx!"
[^o]o	           > -o,ósíttatási +[sít_SUPPLY_vrb_tr]{+[PRES_INDIC_INDEF_SG_3]}+[tAt_FACTITIVE_vrb_tr]{+[PRES_INDIC_INDEF_SG_3]}+[Ás_PROCESS/RESULT_noun]{+[NOM]}+[i_PLACE/TIME_adj]{+[NOM]} ÏÒÖUKiFQx!"
oo	           > síttatási       +[sít_SUPPLY_vrb_tr]{+[PRES_INDIC_INDEF_SG_3]}+[tAt_FACTITIVE_vrb_tr]{+[PRES_INDIC_INDEF_SG_3]}+[Ás_PROCESS/RESULT_noun]{+[NOM]}+[i_PLACE/TIME_adj]{+[NOM]} ÏÒÖUKiFQx!"
[áéiíóöõuúüû-]     > síttatási       +[sít_SUPPLY_vrb_tr]{+[PRES_INDIC_INDEF_SG_3]}+[tAt_FACTITIVE_vrb_tr]{+[PRES_INDIC_INDEF_SG_3]}+[Ás_PROCESS/RESULT_noun]{+[NOM]}+[i_PLACE/TIME_adj]{+[NOM]} ÏÒÖUKiFQx!"
 # <hollósíttatási>
            [^aáeéiíoóöõuúüû]  > osíttatásilag      +[sít_SUPPLY_vrb_tr]{+[PRES_INDIC_INDEF_SG_3]}+[tAt_FACTITIVE_vrb_tr]{+[PRES_INDIC_INDEF_SG_3]}+[Ás_PROCESS/RESULT_noun]{+[NOM]}+[i_PLACE/TIME_adj]{+[NOM]}+[lAg_MODE_adv] 
a                  > -a,ásíttatásilag +[sít_SUPPLY_vrb_tr]{+[PRES_INDIC_INDEF_SG_3]}+[tAt_FACTITIVE_vrb_tr]{+[PRES_INDIC_INDEF_SG_3]}+[Ás_PROCESS/RESULT_noun]{+[NOM]}+[i_PLACE/TIME_adj]{+[NOM]}+[lAg_MODE_adv] 
[^o]o	           > -o,ósíttatásilag +[sít_SUPPLY_vrb_tr]{+[PRES_INDIC_INDEF_SG_3]}+[tAt_FACTITIVE_vrb_tr]{+[PRES_INDIC_INDEF_SG_3]}+[Ás_PROCESS/RESULT_noun]{+[NOM]}+[i_PLACE/TIME_adj]{+[NOM]}+[lAg_MODE_adv] 
oo	           > síttatásilag       +[sít_SUPPLY_vrb_tr]{+[PRES_INDIC_INDEF_SG_3]}+[tAt_FACTITIVE_vrb_tr]{+[PRES_INDIC_INDEF_SG_3]}+[Ás_PROCESS/RESULT_noun]{+[NOM]}+[i_PLACE/TIME_adj]{+[NOM]}+[lAg_MODE_adv] 
[áéiíóöõuúüû-]     > síttatásilag       +[sít_SUPPLY_vrb_tr]{+[PRES_INDIC_INDEF_SG_3]}+[tAt_FACTITIVE_vrb_tr]{+[PRES_INDIC_INDEF_SG_3]}+[Ás_PROCESS/RESULT_noun]{+[NOM]}+[i_PLACE/TIME_adj]{+[NOM]}+[lAg_MODE_adv] 

    [^aáeéiíoóöõuúüû]  > osíttató      +[sít_SUPPLY_vrb_tr]{+[PRES_INDIC_INDEF_SG_3]}+[tAt_FACTITIVE_vrb_tr]{+[PRES_INDIC_INDEF_SG_3]}+[Ó_PRESPART_adj]{+[NOM]} ÏÒÖAUKicFQX
a                  > -a,ásíttató +[sít_SUPPLY_vrb_tr]{+[PRES_INDIC_INDEF_SG_3]}+[tAt_FACTITIVE_vrb_tr]{+[PRES_INDIC_INDEF_SG_3]}+[Ó_PRESPART_adj]{+[NOM]} ÏÒÖAUKicFQX
[^o]o	           > -o,ósíttató +[sít_SUPPLY_vrb_tr]{+[PRES_INDIC_INDEF_SG_3]}+[tAt_FACTITIVE_vrb_tr]{+[PRES_INDIC_INDEF_SG_3]}+[Ó_PRESPART_adj]{+[NOM]} ÏÒÖAUKicFQX
oo	           > síttató       +[sít_SUPPLY_vrb_tr]{+[PRES_INDIC_INDEF_SG_3]}+[tAt_FACTITIVE_vrb_tr]{+[PRES_INDIC_INDEF_SG_3]}+[Ó_PRESPART_adj]{+[NOM]} ÏÒÖAUKicFQX
[áéiíóöõuúüû-]     > síttató       +[sít_SUPPLY_vrb_tr]{+[PRES_INDIC_INDEF_SG_3]}+[tAt_FACTITIVE_vrb_tr]{+[PRES_INDIC_INDEF_SG_3]}+[Ó_PRESPART_adj]{+[NOM]} ÏÒÖAUKicFQX

    [^aáeéiíoóöõuúüû]  > osíttatott      +[sít_SUPPLY_vrb_tr]{+[PRES_INDIC_INDEF_SG_3]}+[tAt_FACTITIVE_vrb_tr]{+[PRES_INDIC_INDEF_SG_3]}+[tt_PASTPART_adj]{+[NOM]} môÒAU$icFQsX%
a                  > -a,ásíttatott +[sít_SUPPLY_vrb_tr]{+[PRES_INDIC_INDEF_SG_3]}+[tAt_FACTITIVE_vrb_tr]{+[PRES_INDIC_INDEF_SG_3]}+[tt_PASTPART_adj]{+[NOM]} môÒAU$icFQsX%
[^o]o	           > -o,ósíttatott +[sít_SUPPLY_vrb_tr]{+[PRES_INDIC_INDEF_SG_3]}+[tAt_FACTITIVE_vrb_tr]{+[PRES_INDIC_INDEF_SG_3]}+[tt_PASTPART_adj]{+[NOM]} môÒAU$icFQsX%
oo	           > síttatott       +[sít_SUPPLY_vrb_tr]{+[PRES_INDIC_INDEF_SG_3]}+[tAt_FACTITIVE_vrb_tr]{+[PRES_INDIC_INDEF_SG_3]}+[tt_PASTPART_adj]{+[NOM]} môÒAU$icFQsX%
[áéiíóöõuúüû-]     > síttatott       +[sít_SUPPLY_vrb_tr]{+[PRES_INDIC_INDEF_SG_3]}+[tAt_FACTITIVE_vrb_tr]{+[PRES_INDIC_INDEF_SG_3]}+[tt_PASTPART_adj]{+[NOM]} môÒAU$icFQsX%

    [^aáeéiíoóöõuúüû]  > osíttatott      +[sít_SUPPLY_vrb_tr]{+[PRES_INDIC_INDEF_SG_3]}+[tAt_FACTITIVE_vrb_tr]{+[PRES_INDIC_INDEF_SG_3]}+[PAST_INDIC_INDEF_SG_3] X
a                  > -a,ásíttatott +[sít_SUPPLY_vrb_tr]{+[PRES_INDIC_INDEF_SG_3]}+[tAt_FACTITIVE_vrb_tr]{+[PRES_INDIC_INDEF_SG_3]}+[PAST_INDIC_INDEF_SG_3] X
[^o]o	           > -o,ósíttatott +[sít_SUPPLY_vrb_tr]{+[PRES_INDIC_INDEF_SG_3]}+[tAt_FACTITIVE_vrb_tr]{+[PRES_INDIC_INDEF_SG_3]}+[PAST_INDIC_INDEF_SG_3] X
oo	           > síttatott       +[sít_SUPPLY_vrb_tr]{+[PRES_INDIC_INDEF_SG_3]}+[tAt_FACTITIVE_vrb_tr]{+[PRES_INDIC_INDEF_SG_3]}+[PAST_INDIC_INDEF_SG_3] X
[áéiíóöõuúüû-]     > síttatott       +[sít_SUPPLY_vrb_tr]{+[PRES_INDIC_INDEF_SG_3]}+[tAt_FACTITIVE_vrb_tr]{+[PRES_INDIC_INDEF_SG_3]}+[PAST_INDIC_INDEF_SG_3] X

        #`k_'(síttatottság, +Osit, noun_con, noun_On, noun_nonmorph_, noun_jA, noun_Ai, pfx_verb, non_compound)
    [^aáeéiíoóöõuúüû]  > osíttatandó      +[sít_SUPPLY_vrb_tr]{+[PRES_INDIC_INDEF_SG_3]}+[tAt_FACTITIVE_vrb_tr]{+[PRES_INDIC_INDEF_SG_3]}+[AndÓ_FUTPART_adj]{+[NOM]} ÏÒÖAUKicFQX%
a                  > -a,ásíttatandó +[sít_SUPPLY_vrb_tr]{+[PRES_INDIC_INDEF_SG_3]}+[tAt_FACTITIVE_vrb_tr]{+[PRES_INDIC_INDEF_SG_3]}+[AndÓ_FUTPART_adj]{+[NOM]} ÏÒÖAUKicFQX%
[^o]o	           > -o,ósíttatandó +[sít_SUPPLY_vrb_tr]{+[PRES_INDIC_INDEF_SG_3]}+[tAt_FACTITIVE_vrb_tr]{+[PRES_INDIC_INDEF_SG_3]}+[AndÓ_FUTPART_adj]{+[NOM]} ÏÒÖAUKicFQX%
oo	           > síttatandó       +[sít_SUPPLY_vrb_tr]{+[PRES_INDIC_INDEF_SG_3]}+[tAt_FACTITIVE_vrb_tr]{+[PRES_INDIC_INDEF_SG_3]}+[AndÓ_FUTPART_adj]{+[NOM]} ÏÒÖAUKicFQX%
[áéiíóöõuúüû-]     > síttatandó       +[sít_SUPPLY_vrb_tr]{+[PRES_INDIC_INDEF_SG_3]}+[tAt_FACTITIVE_vrb_tr]{+[PRES_INDIC_INDEF_SG_3]}+[AndÓ_FUTPART_adj]{+[NOM]} ÏÒÖAUKicFQX%

[^aáeéiíoóöõuúüû]  > osíttathat      +[sít_SUPPLY_vrb_tr]{+[PRES_INDIC_INDEF_SG_3]}+[tAt_FACTITIVE_vrb_tr]{+[PRES_INDIC_INDEF_SG_3]}+[hAt_MODAL_vrb]{+[PRES_INDIC_INDEF_SG_3]} Oo%X
a                  > -a,ásíttathat +[sít_SUPPLY_vrb_tr]{+[PRES_INDIC_INDEF_SG_3]}+[tAt_FACTITIVE_vrb_tr]{+[PRES_INDIC_INDEF_SG_3]}+[hAt_MODAL_vrb]{+[PRES_INDIC_INDEF_SG_3]} Oo%X
[^o]o	           > -o,ósíttathat +[sít_SUPPLY_vrb_tr]{+[PRES_INDIC_INDEF_SG_3]}+[tAt_FACTITIVE_vrb_tr]{+[PRES_INDIC_INDEF_SG_3]}+[hAt_MODAL_vrb]{+[PRES_INDIC_INDEF_SG_3]} Oo%X
oo	           > síttathat       +[sít_SUPPLY_vrb_tr]{+[PRES_INDIC_INDEF_SG_3]}+[tAt_FACTITIVE_vrb_tr]{+[PRES_INDIC_INDEF_SG_3]}+[hAt_MODAL_vrb]{+[PRES_INDIC_INDEF_SG_3]} Oo%X
[áéiíóöõuúüû-]     > síttathat       +[sít_SUPPLY_vrb_tr]{+[PRES_INDIC_INDEF_SG_3]}+[tAt_FACTITIVE_vrb_tr]{+[PRES_INDIC_INDEF_SG_3]}+[hAt_MODAL_vrb]{+[PRES_INDIC_INDEF_SG_3]} Oo%X
 # 20/0
#(síttatgat, Osit, verb_, verb_sub_, non_compound) # 0/0
[^aáeéiíoóöõuúüû]  > osíthat      +[sít_SUPPLY_vrb_tr]{+[PRES_INDIC_INDEF_SG_3]}+[hAt_MODAL_vrb]{+[PRES_INDIC_INDEF_SG_3]} Oo%X
a                  > -a,ásíthat +[sít_SUPPLY_vrb_tr]{+[PRES_INDIC_INDEF_SG_3]}+[hAt_MODAL_vrb]{+[PRES_INDIC_INDEF_SG_3]} Oo%X
[^o]o	           > -o,ósíthat +[sít_SUPPLY_vrb_tr]{+[PRES_INDIC_INDEF_SG_3]}+[hAt_MODAL_vrb]{+[PRES_INDIC_INDEF_SG_3]} Oo%X
oo	           > síthat       +[sít_SUPPLY_vrb_tr]{+[PRES_INDIC_INDEF_SG_3]}+[hAt_MODAL_vrb]{+[PRES_INDIC_INDEF_SG_3]} Oo%X
[áéiíóöõuúüû-]     > síthat       +[sít_SUPPLY_vrb_tr]{+[PRES_INDIC_INDEF_SG_3]}+[hAt_MODAL_vrb]{+[PRES_INDIC_INDEF_SG_3]} Oo%X

    #(síthatás, Osit, noun_con, noun_On, Noun_, pfx_verb, noun_A, noun_Ai) # 20/1 (megszámítógép-játékosíthatás)
    [^aáeéiíoóöõuúüû]  > osítható      +[sít_SUPPLY_vrb_tr]{+[PRES_INDIC_INDEF_SG_3]}+[hAt_MODAL_vrb]{+[PRES_INDIC_INDEF_SG_3]}+[Ó_PRESPART_adj]{+[NOM]} ÏÒÖAUKicFQX
a                  > -a,ásítható +[sít_SUPPLY_vrb_tr]{+[PRES_INDIC_INDEF_SG_3]}+[hAt_MODAL_vrb]{+[PRES_INDIC_INDEF_SG_3]}+[Ó_PRESPART_adj]{+[NOM]} ÏÒÖAUKicFQX
[^o]o	           > -o,ósítható +[sít_SUPPLY_vrb_tr]{+[PRES_INDIC_INDEF_SG_3]}+[hAt_MODAL_vrb]{+[PRES_INDIC_INDEF_SG_3]}+[Ó_PRESPART_adj]{+[NOM]} ÏÒÖAUKicFQX
oo	           > sítható       +[sít_SUPPLY_vrb_tr]{+[PRES_INDIC_INDEF_SG_3]}+[hAt_MODAL_vrb]{+[PRES_INDIC_INDEF_SG_3]}+[Ó_PRESPART_adj]{+[NOM]} ÏÒÖAUKicFQX
[áéiíóöõuúüû-]     > sítható       +[sít_SUPPLY_vrb_tr]{+[PRES_INDIC_INDEF_SG_3]}+[hAt_MODAL_vrb]{+[PRES_INDIC_INDEF_SG_3]}+[Ó_PRESPART_adj]{+[NOM]} ÏÒÖAUKicFQX
 # >100/>5 (üvegesíthetõ, ívesítõ)
        [^aáeéiíoóöõuúüû]  > osíthatóság      +[sít_SUPPLY_vrb_tr]{+[PRES_INDIC_INDEF_SG_3]}+[hAt_MODAL_vrb]{+[PRES_INDIC_INDEF_SG_3]}+[Ó_PRESPART_adj]{+[NOM]}+[sÁg_ABSTRACT_noun]{+[NOM]} môÒÖAUKicSsXY@
a                  > -a,ásíthatóság +[sít_SUPPLY_vrb_tr]{+[PRES_INDIC_INDEF_SG_3]}+[hAt_MODAL_vrb]{+[PRES_INDIC_INDEF_SG_3]}+[Ó_PRESPART_adj]{+[NOM]}+[sÁg_ABSTRACT_noun]{+[NOM]} môÒÖAUKicSsXY@
[^o]o	           > -o,ósíthatóság +[sít_SUPPLY_vrb_tr]{+[PRES_INDIC_INDEF_SG_3]}+[hAt_MODAL_vrb]{+[PRES_INDIC_INDEF_SG_3]}+[Ó_PRESPART_adj]{+[NOM]}+[sÁg_ABSTRACT_noun]{+[NOM]} môÒÖAUKicSsXY@
oo	           > síthatóság       +[sít_SUPPLY_vrb_tr]{+[PRES_INDIC_INDEF_SG_3]}+[hAt_MODAL_vrb]{+[PRES_INDIC_INDEF_SG_3]}+[Ó_PRESPART_adj]{+[NOM]}+[sÁg_ABSTRACT_noun]{+[NOM]} môÒÖAUKicSsXY@
[áéiíóöõuúüû-]     > síthatóság       +[sít_SUPPLY_vrb_tr]{+[PRES_INDIC_INDEF_SG_3]}+[hAt_MODAL_vrb]{+[PRES_INDIC_INDEF_SG_3]}+[Ó_PRESPART_adj]{+[NOM]}+[sÁg_ABSTRACT_noun]{+[NOM]} môÒÖAUKicSsXY@

    [^aáeéiíoóöõuúüû]  > osíthatatlan      +[sít_SUPPLY_vrb_tr]{+[PRES_INDIC_INDEF_SG_3]}+[hAtAtlAn_UNABLE_adj]{+[NOM]} môÒÖAUKicFQsX%
a                  > -a,ásíthatatlan +[sít_SUPPLY_vrb_tr]{+[PRES_INDIC_INDEF_SG_3]}+[hAtAtlAn_UNABLE_adj]{+[NOM]} môÒÖAUKicFQsX%
[^o]o	           > -o,ósíthatatlan +[sít_SUPPLY_vrb_tr]{+[PRES_INDIC_INDEF_SG_3]}+[hAtAtlAn_UNABLE_adj]{+[NOM]} môÒÖAUKicFQsX%
oo	           > síthatatlan       +[sít_SUPPLY_vrb_tr]{+[PRES_INDIC_INDEF_SG_3]}+[hAtAtlAn_UNABLE_adj]{+[NOM]} môÒÖAUKicFQsX%
[áéiíóöõuúüû-]     > síthatatlan       +[sít_SUPPLY_vrb_tr]{+[PRES_INDIC_INDEF_SG_3]}+[hAtAtlAn_UNABLE_adj]{+[NOM]} môÒÖAUKicFQsX%

        [^aáeéiíoóöõuúüû]  > osíthatatlanság      +[sít_SUPPLY_vrb_tr]{+[PRES_INDIC_INDEF_SG_3]}+[hAtAtlAn_UNABLE_adj]{+[NOM]}+[sÁg_ABSTRACT_noun]{+[NOM]} môÒÖAUKicSsXY@
a                  > -a,ásíthatatlanság +[sít_SUPPLY_vrb_tr]{+[PRES_INDIC_INDEF_SG_3]}+[hAtAtlAn_UNABLE_adj]{+[NOM]}+[sÁg_ABSTRACT_noun]{+[NOM]} môÒÖAUKicSsXY@
[^o]o	           > -o,ósíthatatlanság +[sít_SUPPLY_vrb_tr]{+[PRES_INDIC_INDEF_SG_3]}+[hAtAtlAn_UNABLE_adj]{+[NOM]}+[sÁg_ABSTRACT_noun]{+[NOM]} môÒÖAUKicSsXY@
oo	           > síthatatlanság       +[sít_SUPPLY_vrb_tr]{+[PRES_INDIC_INDEF_SG_3]}+[hAtAtlAn_UNABLE_adj]{+[NOM]}+[sÁg_ABSTRACT_noun]{+[NOM]} môÒÖAUKicSsXY@
[áéiíóöõuúüû-]     > síthatatlanság       +[sít_SUPPLY_vrb_tr]{+[PRES_INDIC_INDEF_SG_3]}+[hAtAtlAn_UNABLE_adj]{+[NOM]}+[sÁg_ABSTRACT_noun]{+[NOM]} môÒÖAUKicSsXY@
 # 5 szótag: i_kepzo felesleges
            [^aáeéiíoóöõuúüû]  > osíthatatlansági      +[sít_SUPPLY_vrb_tr]{+[PRES_INDIC_INDEF_SG_3]}+[hAtAtlAn_UNABLE_adj]{+[NOM]}+[sÁg_ABSTRACT_noun]{+[NOM]}+[i_PLACE/TIME_adj]{+[NOM]} ÏÒÖUKiFQx!"
a                  > -a,ásíthatatlansági +[sít_SUPPLY_vrb_tr]{+[PRES_INDIC_INDEF_SG_3]}+[hAtAtlAn_UNABLE_adj]{+[NOM]}+[sÁg_ABSTRACT_noun]{+[NOM]}+[i_PLACE/TIME_adj]{+[NOM]} ÏÒÖUKiFQx!"
[^o]o	           > -o,ósíthatatlansági +[sít_SUPPLY_vrb_tr]{+[PRES_INDIC_INDEF_SG_3]}+[hAtAtlAn_UNABLE_adj]{+[NOM]}+[sÁg_ABSTRACT_noun]{+[NOM]}+[i_PLACE/TIME_adj]{+[NOM]} ÏÒÖUKiFQx!"
oo	           > síthatatlansági       +[sít_SUPPLY_vrb_tr]{+[PRES_INDIC_INDEF_SG_3]}+[hAtAtlAn_UNABLE_adj]{+[NOM]}+[sÁg_ABSTRACT_noun]{+[NOM]}+[i_PLACE/TIME_adj]{+[NOM]} ÏÒÖUKiFQx!"
[áéiíóöõuúüû-]     > síthatatlansági       +[sít_SUPPLY_vrb_tr]{+[PRES_INDIC_INDEF_SG_3]}+[hAtAtlAn_UNABLE_adj]{+[NOM]}+[sÁg_ABSTRACT_noun]{+[NOM]}+[i_PLACE/TIME_adj]{+[NOM]} ÏÒÖUKiFQx!"
 # <hollósíthatatlansági>
                [^aáeéiíoóöõuúüû]  > osíthatatlanságilag      +[sít_SUPPLY_vrb_tr]{+[PRES_INDIC_INDEF_SG_3]}+[hAtAtlAn_UNABLE_adj]{+[NOM]}+[sÁg_ABSTRACT_noun]{+[NOM]}+[i_PLACE/TIME_adj]{+[NOM]}+[lAg_MODE_adv] 
a                  > -a,ásíthatatlanságilag +[sít_SUPPLY_vrb_tr]{+[PRES_INDIC_INDEF_SG_3]}+[hAtAtlAn_UNABLE_adj]{+[NOM]}+[sÁg_ABSTRACT_noun]{+[NOM]}+[i_PLACE/TIME_adj]{+[NOM]}+[lAg_MODE_adv] 
[^o]o	           > -o,ósíthatatlanságilag +[sít_SUPPLY_vrb_tr]{+[PRES_INDIC_INDEF_SG_3]}+[hAtAtlAn_UNABLE_adj]{+[NOM]}+[sÁg_ABSTRACT_noun]{+[NOM]}+[i_PLACE/TIME_adj]{+[NOM]}+[lAg_MODE_adv] 
oo	           > síthatatlanságilag       +[sít_SUPPLY_vrb_tr]{+[PRES_INDIC_INDEF_SG_3]}+[hAtAtlAn_UNABLE_adj]{+[NOM]}+[sÁg_ABSTRACT_noun]{+[NOM]}+[i_PLACE/TIME_adj]{+[NOM]}+[lAg_MODE_adv] 
[áéiíóöõuúüû-]     > síthatatlanságilag       +[sít_SUPPLY_vrb_tr]{+[PRES_INDIC_INDEF_SG_3]}+[hAtAtlAn_UNABLE_adj]{+[NOM]}+[sÁg_ABSTRACT_noun]{+[NOM]}+[i_PLACE/TIME_adj]{+[NOM]}+[lAg_MODE_adv] 

    [^aáeéiíoóöõuúüû]  > osíthatott      +[sít_SUPPLY_vrb_tr]{+[PRES_INDIC_INDEF_SG_3]}+[hAt_MODAL_vrb]{+[PRES_INDIC_INDEF_SG_3]}+[tt_PASTPART_adj]{+[NOM]} môÒAUKicFQX%s
a                  > -a,ásíthatott +[sít_SUPPLY_vrb_tr]{+[PRES_INDIC_INDEF_SG_3]}+[hAt_MODAL_vrb]{+[PRES_INDIC_INDEF_SG_3]}+[tt_PASTPART_adj]{+[NOM]} môÒAUKicFQX%s
[^o]o	           > -o,ósíthatott +[sít_SUPPLY_vrb_tr]{+[PRES_INDIC_INDEF_SG_3]}+[hAt_MODAL_vrb]{+[PRES_INDIC_INDEF_SG_3]}+[tt_PASTPART_adj]{+[NOM]} môÒAUKicFQX%s
oo	           > síthatott       +[sít_SUPPLY_vrb_tr]{+[PRES_INDIC_INDEF_SG_3]}+[hAt_MODAL_vrb]{+[PRES_INDIC_INDEF_SG_3]}+[tt_PASTPART_adj]{+[NOM]} môÒAUKicFQX%s
[áéiíóöõuúüû-]     > síthatott       +[sít_SUPPLY_vrb_tr]{+[PRES_INDIC_INDEF_SG_3]}+[hAt_MODAL_vrb]{+[PRES_INDIC_INDEF_SG_3]}+[tt_PASTPART_adj]{+[NOM]} môÒAUKicFQX%s

    [^aáeéiíoóöõuúüû]  > osíthatott      +[sít_SUPPLY_vrb_tr]{+[PRES_INDIC_INDEF_SG_3]}+[hAt_MODAL_vrb]{+[PRES_INDIC_INDEF_SG_3]}+[PAST_INDIC_INDEF_SG_3] X
a                  > -a,ásíthatott +[sít_SUPPLY_vrb_tr]{+[PRES_INDIC_INDEF_SG_3]}+[hAt_MODAL_vrb]{+[PRES_INDIC_INDEF_SG_3]}+[PAST_INDIC_INDEF_SG_3] X
[^o]o	           > -o,ósíthatott +[sít_SUPPLY_vrb_tr]{+[PRES_INDIC_INDEF_SG_3]}+[hAt_MODAL_vrb]{+[PRES_INDIC_INDEF_SG_3]}+[PAST_INDIC_INDEF_SG_3] X
oo	           > síthatott       +[sít_SUPPLY_vrb_tr]{+[PRES_INDIC_INDEF_SG_3]}+[hAt_MODAL_vrb]{+[PRES_INDIC_INDEF_SG_3]}+[PAST_INDIC_INDEF_SG_3] X
[áéiíóöõuúüû-]     > síthatott       +[sít_SUPPLY_vrb_tr]{+[PRES_INDIC_INDEF_SG_3]}+[hAt_MODAL_vrb]{+[PRES_INDIC_INDEF_SG_3]}+[PAST_INDIC_INDEF_SG_3] X

    #(síthatandó, Osit, noun_vow, noun_On, Noun_, Adj_, noun_jA, pfx_verb, non_compound)
[^aáeéiíoóöõuúüû]  > osítgat      +[sít_SUPPLY_vrb_tr]{+[PRES_INDIC_INDEF_SG_3]}+[gAt_FREQ_vrb]{+[PRES_INDIC_INDEF_SG_3]} Oo%X
a                  > -a,ásítgat +[sít_SUPPLY_vrb_tr]{+[PRES_INDIC_INDEF_SG_3]}+[gAt_FREQ_vrb]{+[PRES_INDIC_INDEF_SG_3]} Oo%X
[^o]o	           > -o,ósítgat +[sít_SUPPLY_vrb_tr]{+[PRES_INDIC_INDEF_SG_3]}+[gAt_FREQ_vrb]{+[PRES_INDIC_INDEF_SG_3]} Oo%X
oo	           > sítgat       +[sít_SUPPLY_vrb_tr]{+[PRES_INDIC_INDEF_SG_3]}+[gAt_FREQ_vrb]{+[PRES_INDIC_INDEF_SG_3]} Oo%X
[áéiíóöõuúüû-]     > sítgat       +[sít_SUPPLY_vrb_tr]{+[PRES_INDIC_INDEF_SG_3]}+[gAt_FREQ_vrb]{+[PRES_INDIC_INDEF_SG_3]} Oo%X

    [^aáeéiíoóöõuúüû]  > osítgatás      +[sít_SUPPLY_vrb_tr]{+[PRES_INDIC_INDEF_SG_3]}+[gAt_FREQ_vrb]{+[PRES_INDIC_INDEF_SG_3]}+[Ás_PROCESS/RESULT_noun]{+[NOM]} môÒÖAUKicXSs
a                  > -a,ásítgatás +[sít_SUPPLY_vrb_tr]{+[PRES_INDIC_INDEF_SG_3]}+[gAt_FREQ_vrb]{+[PRES_INDIC_INDEF_SG_3]}+[Ás_PROCESS/RESULT_noun]{+[NOM]} môÒÖAUKicXSs
[^o]o	           > -o,ósítgatás +[sít_SUPPLY_vrb_tr]{+[PRES_INDIC_INDEF_SG_3]}+[gAt_FREQ_vrb]{+[PRES_INDIC_INDEF_SG_3]}+[Ás_PROCESS/RESULT_noun]{+[NOM]} môÒÖAUKicXSs
oo	           > sítgatás       +[sít_SUPPLY_vrb_tr]{+[PRES_INDIC_INDEF_SG_3]}+[gAt_FREQ_vrb]{+[PRES_INDIC_INDEF_SG_3]}+[Ás_PROCESS/RESULT_noun]{+[NOM]} môÒÖAUKicXSs
[áéiíóöõuúüû-]     > sítgatás       +[sít_SUPPLY_vrb_tr]{+[PRES_INDIC_INDEF_SG_3]}+[gAt_FREQ_vrb]{+[PRES_INDIC_INDEF_SG_3]}+[Ás_PROCESS/RESULT_noun]{+[NOM]} môÒÖAUKicXSs
 # 28
    [^aáeéiíoóöõuúüû]  > osítgató      +[sít_SUPPLY_vrb_tr]{+[PRES_INDIC_INDEF_SG_3]}+[gAt_FREQ_vrb]{+[PRES_INDIC_INDEF_SG_3]}+[Ó_PRESPART_adj]{+[NOM]} ÏÒÖAUKicFQX
a                  > -a,ásítgató +[sít_SUPPLY_vrb_tr]{+[PRES_INDIC_INDEF_SG_3]}+[gAt_FREQ_vrb]{+[PRES_INDIC_INDEF_SG_3]}+[Ó_PRESPART_adj]{+[NOM]} ÏÒÖAUKicFQX
[^o]o	           > -o,ósítgató +[sít_SUPPLY_vrb_tr]{+[PRES_INDIC_INDEF_SG_3]}+[gAt_FREQ_vrb]{+[PRES_INDIC_INDEF_SG_3]}+[Ó_PRESPART_adj]{+[NOM]} ÏÒÖAUKicFQX
oo	           > sítgató       +[sít_SUPPLY_vrb_tr]{+[PRES_INDIC_INDEF_SG_3]}+[gAt_FREQ_vrb]{+[PRES_INDIC_INDEF_SG_3]}+[Ó_PRESPART_adj]{+[NOM]} ÏÒÖAUKicFQX
[áéiíóöõuúüû-]     > sítgató       +[sít_SUPPLY_vrb_tr]{+[PRES_INDIC_INDEF_SG_3]}+[gAt_FREQ_vrb]{+[PRES_INDIC_INDEF_SG_3]}+[Ó_PRESPART_adj]{+[NOM]} ÏÒÖAUKicFQX
 # 
    [^aáeéiíoóöõuúüû]  > osítgatott      +[sít_SUPPLY_vrb_tr]{+[PRES_INDIC_INDEF_SG_3]}+[gAt_FREQ_vrb]{+[PRES_INDIC_INDEF_SG_3]}+[tt_PASTPART_adj]{+[NOM]} môÒAUKicFQX%s
a                  > -a,ásítgatott +[sít_SUPPLY_vrb_tr]{+[PRES_INDIC_INDEF_SG_3]}+[gAt_FREQ_vrb]{+[PRES_INDIC_INDEF_SG_3]}+[tt_PASTPART_adj]{+[NOM]} môÒAUKicFQX%s
[^o]o	           > -o,ósítgatott +[sít_SUPPLY_vrb_tr]{+[PRES_INDIC_INDEF_SG_3]}+[gAt_FREQ_vrb]{+[PRES_INDIC_INDEF_SG_3]}+[tt_PASTPART_adj]{+[NOM]} môÒAUKicFQX%s
oo	           > sítgatott       +[sít_SUPPLY_vrb_tr]{+[PRES_INDIC_INDEF_SG_3]}+[gAt_FREQ_vrb]{+[PRES_INDIC_INDEF_SG_3]}+[tt_PASTPART_adj]{+[NOM]} môÒAUKicFQX%s
[áéiíóöõuúüû-]     > sítgatott       +[sít_SUPPLY_vrb_tr]{+[PRES_INDIC_INDEF_SG_3]}+[gAt_FREQ_vrb]{+[PRES_INDIC_INDEF_SG_3]}+[tt_PASTPART_adj]{+[NOM]} môÒAUKicFQX%s

    [^aáeéiíoóöõuúüû]  > osítgatott      +[sít_SUPPLY_vrb_tr]{+[PRES_INDIC_INDEF_SG_3]}+[gAt_FREQ_vrb]{+[PRES_INDIC_INDEF_SG_3]}+[PAST_INDIC_INDEF_SG_3] X
a                  > -a,ásítgatott +[sít_SUPPLY_vrb_tr]{+[PRES_INDIC_INDEF_SG_3]}+[gAt_FREQ_vrb]{+[PRES_INDIC_INDEF_SG_3]}+[PAST_INDIC_INDEF_SG_3] X
[^o]o	           > -o,ósítgatott +[sít_SUPPLY_vrb_tr]{+[PRES_INDIC_INDEF_SG_3]}+[gAt_FREQ_vrb]{+[PRES_INDIC_INDEF_SG_3]}+[PAST_INDIC_INDEF_SG_3] X
oo	           > sítgatott       +[sít_SUPPLY_vrb_tr]{+[PRES_INDIC_INDEF_SG_3]}+[gAt_FREQ_vrb]{+[PRES_INDIC_INDEF_SG_3]}+[PAST_INDIC_INDEF_SG_3] X
[áéiíóöõuúüû-]     > sítgatott       +[sít_SUPPLY_vrb_tr]{+[PRES_INDIC_INDEF_SG_3]}+[gAt_FREQ_vrb]{+[PRES_INDIC_INDEF_SG_3]}+[PAST_INDIC_INDEF_SG_3] X

    #(sítgatandó, Osit, noun_vow, noun_On, Noun_, Adj_, noun_jA, pfx_verb, non_compound)
[^aáeéiíoóöõuúüû]  > osítgathat      +[sít_SUPPLY_vrb_tr]{+[PRES_INDIC_INDEF_SG_3]}+[gAt_FREQ_vrb]{+[PRES_INDIC_INDEF_SG_3]}+[hAt_MODAL_vrb]{+[PRES_INDIC_INDEF_SG_3]} Oo%X
a                  > -a,ásítgathat +[sít_SUPPLY_vrb_tr]{+[PRES_INDIC_INDEF_SG_3]}+[gAt_FREQ_vrb]{+[PRES_INDIC_INDEF_SG_3]}+[hAt_MODAL_vrb]{+[PRES_INDIC_INDEF_SG_3]} Oo%X
[^o]o	           > -o,ósítgathat +[sít_SUPPLY_vrb_tr]{+[PRES_INDIC_INDEF_SG_3]}+[gAt_FREQ_vrb]{+[PRES_INDIC_INDEF_SG_3]}+[hAt_MODAL_vrb]{+[PRES_INDIC_INDEF_SG_3]} Oo%X
oo	           > sítgathat       +[sít_SUPPLY_vrb_tr]{+[PRES_INDIC_INDEF_SG_3]}+[gAt_FREQ_vrb]{+[PRES_INDIC_INDEF_SG_3]}+[hAt_MODAL_vrb]{+[PRES_INDIC_INDEF_SG_3]} Oo%X
[áéiíóöõuúüû-]     > sítgathat       +[sít_SUPPLY_vrb_tr]{+[PRES_INDIC_INDEF_SG_3]}+[gAt_FREQ_vrb]{+[PRES_INDIC_INDEF_SG_3]}+[hAt_MODAL_vrb]{+[PRES_INDIC_INDEF_SG_3]} Oo%X
 # 8/0
    #(sítgathatás, Osit, noun_con, noun_On, Noun_, pfx_verb, noun_A, noun_Ai) # 0/0
    [^aáeéiíoóöõuúüû]  > osítgatható      +[sít_SUPPLY_vrb_tr]{+[PRES_INDIC_INDEF_SG_3]}+[gAt_FREQ_vrb]{+[PRES_INDIC_INDEF_SG_3]}+[hAt_MODAL_vrb]{+[PRES_INDIC_INDEF_SG_3]}+[Ó_PRESPART_adj]{+[NOM]} ÏÒÖAUKicFQX
a                  > -a,ásítgatható +[sít_SUPPLY_vrb_tr]{+[PRES_INDIC_INDEF_SG_3]}+[gAt_FREQ_vrb]{+[PRES_INDIC_INDEF_SG_3]}+[hAt_MODAL_vrb]{+[PRES_INDIC_INDEF_SG_3]}+[Ó_PRESPART_adj]{+[NOM]} ÏÒÖAUKicFQX
[^o]o	           > -o,ósítgatható +[sít_SUPPLY_vrb_tr]{+[PRES_INDIC_INDEF_SG_3]}+[gAt_FREQ_vrb]{+[PRES_INDIC_INDEF_SG_3]}+[hAt_MODAL_vrb]{+[PRES_INDIC_INDEF_SG_3]}+[Ó_PRESPART_adj]{+[NOM]} ÏÒÖAUKicFQX
oo	           > sítgatható       +[sít_SUPPLY_vrb_tr]{+[PRES_INDIC_INDEF_SG_3]}+[gAt_FREQ_vrb]{+[PRES_INDIC_INDEF_SG_3]}+[hAt_MODAL_vrb]{+[PRES_INDIC_INDEF_SG_3]}+[Ó_PRESPART_adj]{+[NOM]} ÏÒÖAUKicFQX
[áéiíóöõuúüû-]     > sítgatható       +[sít_SUPPLY_vrb_tr]{+[PRES_INDIC_INDEF_SG_3]}+[gAt_FREQ_vrb]{+[PRES_INDIC_INDEF_SG_3]}+[hAt_MODAL_vrb]{+[PRES_INDIC_INDEF_SG_3]}+[Ó_PRESPART_adj]{+[NOM]} ÏÒÖAUKicFQX
 # 1/0
        [^aáeéiíoóöõuúüû]  > osítgathatóság      +[sít_SUPPLY_vrb_tr]{+[PRES_INDIC_INDEF_SG_3]}+[gAt_FREQ_vrb]{+[PRES_INDIC_INDEF_SG_3]}+[hAt_MODAL_vrb]{+[PRES_INDIC_INDEF_SG_3]}+[Ó_PRESPART_adj]{+[NOM]}+[sÁg_ABSTRACT_noun]{+[NOM]} môÒÖAUKicSsX
a                  > -a,ásítgathatóság +[sít_SUPPLY_vrb_tr]{+[PRES_INDIC_INDEF_SG_3]}+[gAt_FREQ_vrb]{+[PRES_INDIC_INDEF_SG_3]}+[hAt_MODAL_vrb]{+[PRES_INDIC_INDEF_SG_3]}+[Ó_PRESPART_adj]{+[NOM]}+[sÁg_ABSTRACT_noun]{+[NOM]} môÒÖAUKicSsX
[^o]o	           > -o,ósítgathatóság +[sít_SUPPLY_vrb_tr]{+[PRES_INDIC_INDEF_SG_3]}+[gAt_FREQ_vrb]{+[PRES_INDIC_INDEF_SG_3]}+[hAt_MODAL_vrb]{+[PRES_INDIC_INDEF_SG_3]}+[Ó_PRESPART_adj]{+[NOM]}+[sÁg_ABSTRACT_noun]{+[NOM]} môÒÖAUKicSsX
oo	           > sítgathatóság       +[sít_SUPPLY_vrb_tr]{+[PRES_INDIC_INDEF_SG_3]}+[gAt_FREQ_vrb]{+[PRES_INDIC_INDEF_SG_3]}+[hAt_MODAL_vrb]{+[PRES_INDIC_INDEF_SG_3]}+[Ó_PRESPART_adj]{+[NOM]}+[sÁg_ABSTRACT_noun]{+[NOM]} môÒÖAUKicSsX
[áéiíóöõuúüû-]     > sítgathatóság       +[sít_SUPPLY_vrb_tr]{+[PRES_INDIC_INDEF_SG_3]}+[gAt_FREQ_vrb]{+[PRES_INDIC_INDEF_SG_3]}+[hAt_MODAL_vrb]{+[PRES_INDIC_INDEF_SG_3]}+[Ó_PRESPART_adj]{+[NOM]}+[sÁg_ABSTRACT_noun]{+[NOM]} môÒÖAUKicSsX
 # 0
    #?(SÍTGaTHaTaTLaN, Osit, Noun_, Adj_, noun_jA, pfx_verb) # 0
        #?(SÍTGaTHaTaTLaNSáG, Osit, noun_nonadj, noun_A, noun_Ai) # 0
    [^aáeéiíoóöõuúüû]  > osítgathatott      +[sít_SUPPLY_vrb_tr]{+[PRES_INDIC_INDEF_SG_3]}+[gAt_FREQ_vrb]{+[PRES_INDIC_INDEF_SG_3]}+[hAt_MODAL_vrb]{+[PRES_INDIC_INDEF_SG_3]}+[PAST_INDIC_INDEF_SG_3] X
a                  > -a,ásítgathatott +[sít_SUPPLY_vrb_tr]{+[PRES_INDIC_INDEF_SG_3]}+[gAt_FREQ_vrb]{+[PRES_INDIC_INDEF_SG_3]}+[hAt_MODAL_vrb]{+[PRES_INDIC_INDEF_SG_3]}+[PAST_INDIC_INDEF_SG_3] X
[^o]o	           > -o,ósítgathatott +[sít_SUPPLY_vrb_tr]{+[PRES_INDIC_INDEF_SG_3]}+[gAt_FREQ_vrb]{+[PRES_INDIC_INDEF_SG_3]}+[hAt_MODAL_vrb]{+[PRES_INDIC_INDEF_SG_3]}+[PAST_INDIC_INDEF_SG_3] X
oo	           > sítgathatott       +[sít_SUPPLY_vrb_tr]{+[PRES_INDIC_INDEF_SG_3]}+[gAt_FREQ_vrb]{+[PRES_INDIC_INDEF_SG_3]}+[hAt_MODAL_vrb]{+[PRES_INDIC_INDEF_SG_3]}+[PAST_INDIC_INDEF_SG_3] X
[áéiíóöõuúüû-]     > sítgathatott       +[sít_SUPPLY_vrb_tr]{+[PRES_INDIC_INDEF_SG_3]}+[gAt_FREQ_vrb]{+[PRES_INDIC_INDEF_SG_3]}+[hAt_MODAL_vrb]{+[PRES_INDIC_INDEF_SG_3]}+[PAST_INDIC_INDEF_SG_3] X
 # 0
    #(sítgathatandó, Osit, noun_vow, noun_On, Noun_, Adj_, noun_jA, pfx_verb, non_compound) # 0

# -zik, -ozik, -ezik

# hangrend miatt külön
#`k_'(z, +_z_, verb_, verb_sub_, pfx_verb, non_compound) # <belócáz>
#`k_'(zik, +_z_, verb_, verb_sub_, pfx_verb, non_compound) # <belócázik>
[^aáeéiíoóöõuúüû]  > ozás      +[z_ACTION_vrb]{+[PRES_INDIC_INDEF_SG_3]}+[Ás_PROCESS/RESULT_noun]{+[NOM]} môÒÖAUKicXSsY@
a                  > -a,ázás +[z_ACTION_vrb]{+[PRES_INDIC_INDEF_SG_3]}+[Ás_PROCESS/RESULT_noun]{+[NOM]} môÒÖAUKicXSsY@
[^o]o	           > -o,ózás +[z_ACTION_vrb]{+[PRES_INDIC_INDEF_SG_3]}+[Ás_PROCESS/RESULT_noun]{+[NOM]} môÒÖAUKicXSsY@
oo	           > zás       +[z_ACTION_vrb]{+[PRES_INDIC_INDEF_SG_3]}+[Ás_PROCESS/RESULT_noun]{+[NOM]} môÒÖAUKicXSsY@
[áéiíóöõuúüû-]     > zás       +[z_ACTION_vrb]{+[PRES_INDIC_INDEF_SG_3]}+[Ás_PROCESS/RESULT_noun]{+[NOM]} môÒÖAUKicXSsY@
 # <belócázás>
    [^aáeéiíoóöõuúüû]  > ozási      +[z_ACTION_vrb]{+[PRES_INDIC_INDEF_SG_3]}+[Ás_PROCESS/RESULT_noun]{+[NOM]}+[i_PLACE/TIME_adj]{+[NOM]} ÏÒÖUKiFQx!"
a                  > -a,ázási +[z_ACTION_vrb]{+[PRES_INDIC_INDEF_SG_3]}+[Ás_PROCESS/RESULT_noun]{+[NOM]}+[i_PLACE/TIME_adj]{+[NOM]} ÏÒÖUKiFQx!"
[^o]o	           > -o,ózási +[z_ACTION_vrb]{+[PRES_INDIC_INDEF_SG_3]}+[Ás_PROCESS/RESULT_noun]{+[NOM]}+[i_PLACE/TIME_adj]{+[NOM]} ÏÒÖUKiFQx!"
oo	           > zási       +[z_ACTION_vrb]{+[PRES_INDIC_INDEF_SG_3]}+[Ás_PROCESS/RESULT_noun]{+[NOM]}+[i_PLACE/TIME_adj]{+[NOM]} ÏÒÖUKiFQx!"
[áéiíóöõuúüû-]     > zási       +[z_ACTION_vrb]{+[PRES_INDIC_INDEF_SG_3]}+[Ás_PROCESS/RESULT_noun]{+[NOM]}+[i_PLACE/TIME_adj]{+[NOM]} ÏÒÖUKiFQx!"
 # <hollózásiról>
        [^aáeéiíoóöõuúüû]  > ozásilag      +[z_ACTION_vrb]{+[PRES_INDIC_INDEF_SG_3]}+[Ás_PROCESS/RESULT_noun]{+[NOM]}+[i_PLACE/TIME_adj]{+[NOM]}+[lAg_MODE_adv] 
a                  > -a,ázásilag +[z_ACTION_vrb]{+[PRES_INDIC_INDEF_SG_3]}+[Ás_PROCESS/RESULT_noun]{+[NOM]}+[i_PLACE/TIME_adj]{+[NOM]}+[lAg_MODE_adv] 
[^o]o	           > -o,ózásilag +[z_ACTION_vrb]{+[PRES_INDIC_INDEF_SG_3]}+[Ás_PROCESS/RESULT_noun]{+[NOM]}+[i_PLACE/TIME_adj]{+[NOM]}+[lAg_MODE_adv] 
oo	           > zásilag       +[z_ACTION_vrb]{+[PRES_INDIC_INDEF_SG_3]}+[Ás_PROCESS/RESULT_noun]{+[NOM]}+[i_PLACE/TIME_adj]{+[NOM]}+[lAg_MODE_adv] 
[áéiíóöõuúüû-]     > zásilag       +[z_ACTION_vrb]{+[PRES_INDIC_INDEF_SG_3]}+[Ás_PROCESS/RESULT_noun]{+[NOM]}+[i_PLACE/TIME_adj]{+[NOM]}+[lAg_MODE_adv] 

[^aáeéiíoóöõuúüû]  > ozó      +[z_ACTION_vrb]{+[PRES_INDIC_INDEF_SG_3]}+[Ó_PRESPART_adj]{+[NOM]} ÏÒÖAUKicFQXY@
a                  > -a,ázó +[z_ACTION_vrb]{+[PRES_INDIC_INDEF_SG_3]}+[Ó_PRESPART_adj]{+[NOM]} ÏÒÖAUKicFQXY@
[^o]o	           > -o,ózó +[z_ACTION_vrb]{+[PRES_INDIC_INDEF_SG_3]}+[Ó_PRESPART_adj]{+[NOM]} ÏÒÖAUKicFQXY@
oo	           > zó       +[z_ACTION_vrb]{+[PRES_INDIC_INDEF_SG_3]}+[Ó_PRESPART_adj]{+[NOM]} ÏÒÖAUKicFQXY@
[áéiíóöõuúüû-]     > zó       +[z_ACTION_vrb]{+[PRES_INDIC_INDEF_SG_3]}+[Ó_PRESPART_adj]{+[NOM]} ÏÒÖAUKicFQXY@
 # <belócázó>

#`k_'(zott, +_z_+Ott, noun_con, noun_OnA, noun_nonmorph_, Adj_, noun_jA, noun_Ai, pfx_verb, non_compound) # <belócázott>
[^aáeéiíoóöõuúüû]  > ozott      +[z_ACTION_vrb]{+[PRES_INDIC_INDEF_SG_3]}+[PAST_INDIC_INDEF_SG_3] X
a                  > -a,ázott +[z_ACTION_vrb]{+[PRES_INDIC_INDEF_SG_3]}+[PAST_INDIC_INDEF_SG_3] X
[^o]o	           > -o,ózott +[z_ACTION_vrb]{+[PRES_INDIC_INDEF_SG_3]}+[PAST_INDIC_INDEF_SG_3] X
oo	           > zott       +[z_ACTION_vrb]{+[PRES_INDIC_INDEF_SG_3]}+[PAST_INDIC_INDEF_SG_3] X
[áéiíóöõuúüû-]     > zott       +[z_ACTION_vrb]{+[PRES_INDIC_INDEF_SG_3]}+[PAST_INDIC_INDEF_SG_3] X
 # <belócázott>
    [^aáeéiíoóöõuúüû]  > ozottság      +[z_ACTION_vrb]{+[PRES_INDIC_INDEF_SG_3]}+[tt_PASTPART_adj]{+[NOM]}+[sÁg_ABSTRACT_noun]{+[NOM]} môÒÖAUKicSsXY@
a                  > -a,ázottság +[z_ACTION_vrb]{+[PRES_INDIC_INDEF_SG_3]}+[tt_PASTPART_adj]{+[NOM]}+[sÁg_ABSTRACT_noun]{+[NOM]} môÒÖAUKicSsXY@
[^o]o	           > -o,ózottság +[z_ACTION_vrb]{+[PRES_INDIC_INDEF_SG_3]}+[tt_PASTPART_adj]{+[NOM]}+[sÁg_ABSTRACT_noun]{+[NOM]} môÒÖAUKicSsXY@
oo	           > zottság       +[z_ACTION_vrb]{+[PRES_INDIC_INDEF_SG_3]}+[tt_PASTPART_adj]{+[NOM]}+[sÁg_ABSTRACT_noun]{+[NOM]} môÒÖAUKicSsXY@
[áéiíóöõuúüû-]     > zottság       +[z_ACTION_vrb]{+[PRES_INDIC_INDEF_SG_3]}+[tt_PASTPART_adj]{+[NOM]}+[sÁg_ABSTRACT_noun]{+[NOM]} môÒÖAUKicSsXY@


#`k_'(zandó, +_z_+AndO, noun_vow, noun_On, Noun_, Adj_, noun_jA, pfx_verb, non_compound) # <belócázandóakat>

[^aáeéiíoóöõuúüû]  > ozatlan      +[z_ACTION_vrb]{+[PRES_INDIC_INDEF_SG_3]}+[tAlAn_LESS_adj]{+[NOM]} môÒÖAUKicFQsX%
a                  > -a,ázatlan +[z_ACTION_vrb]{+[PRES_INDIC_INDEF_SG_3]}+[tAlAn_LESS_adj]{+[NOM]} môÒÖAUKicFQsX%
[^o]o	           > -o,ózatlan +[z_ACTION_vrb]{+[PRES_INDIC_INDEF_SG_3]}+[tAlAn_LESS_adj]{+[NOM]} môÒÖAUKicFQsX%
oo	           > zatlan       +[z_ACTION_vrb]{+[PRES_INDIC_INDEF_SG_3]}+[tAlAn_LESS_adj]{+[NOM]} môÒÖAUKicFQsX%
[áéiíóöõuúüû-]     > zatlan       +[z_ACTION_vrb]{+[PRES_INDIC_INDEF_SG_3]}+[tAlAn_LESS_adj]{+[NOM]} môÒÖAUKicFQsX%
 # ~20/2 (piacozatlan, jelzálogozatlan)
    [^aáeéiíoóöõuúüû]  > ozatlanság      +[z_ACTION_vrb]{+[PRES_INDIC_INDEF_SG_3]}+[tAlAn_LESS_adj]{+[NOM]}+[sÁg_ABSTRACT_noun]{+[NOM]} môÒÖAUKicQXY@
a                  > -a,ázatlanság +[z_ACTION_vrb]{+[PRES_INDIC_INDEF_SG_3]}+[tAlAn_LESS_adj]{+[NOM]}+[sÁg_ABSTRACT_noun]{+[NOM]} môÒÖAUKicQXY@
[^o]o	           > -o,ózatlanság +[z_ACTION_vrb]{+[PRES_INDIC_INDEF_SG_3]}+[tAlAn_LESS_adj]{+[NOM]}+[sÁg_ABSTRACT_noun]{+[NOM]} môÒÖAUKicQXY@
oo	           > zatlanság       +[z_ACTION_vrb]{+[PRES_INDIC_INDEF_SG_3]}+[tAlAn_LESS_adj]{+[NOM]}+[sÁg_ABSTRACT_noun]{+[NOM]} môÒÖAUKicQXY@
[áéiíóöõuúüû-]     > zatlanság       +[z_ACTION_vrb]{+[PRES_INDIC_INDEF_SG_3]}+[tAlAn_LESS_adj]{+[NOM]}+[sÁg_ABSTRACT_noun]{+[NOM]} môÒÖAUKicQXY@
 # ~5/0

[^aáeéiíoóöõuúüû]  > oztat      +[z_ACTION_vrb]{+[PRES_INDIC_INDEF_SG_3]}+[tAt_FACTITIVE_vrb_tr]{+[PRES_INDIC_INDEF_SG_3]} OoX%
a                  > -a,áztat +[z_ACTION_vrb]{+[PRES_INDIC_INDEF_SG_3]}+[tAt_FACTITIVE_vrb_tr]{+[PRES_INDIC_INDEF_SG_3]} OoX%
[^o]o	           > -o,óztat +[z_ACTION_vrb]{+[PRES_INDIC_INDEF_SG_3]}+[tAt_FACTITIVE_vrb_tr]{+[PRES_INDIC_INDEF_SG_3]} OoX%
oo	           > ztat       +[z_ACTION_vrb]{+[PRES_INDIC_INDEF_SG_3]}+[tAt_FACTITIVE_vrb_tr]{+[PRES_INDIC_INDEF_SG_3]} OoX%
[áéiíóöõuúüû-]     > ztat       +[z_ACTION_vrb]{+[PRES_INDIC_INDEF_SG_3]}+[tAt_FACTITIVE_vrb_tr]{+[PRES_INDIC_INDEF_SG_3]} OoX%

    [^aáeéiíoóöõuúüû]  > oztatás      +[z_ACTION_vrb]{+[PRES_INDIC_INDEF_SG_3]}+[tAt_FACTITIVE_vrb_tr]{+[PRES_INDIC_INDEF_SG_3]}+[Ás_PROCESS/RESULT_noun]{+[NOM]} môÒÖAUKicXSsY@
a                  > -a,áztatás +[z_ACTION_vrb]{+[PRES_INDIC_INDEF_SG_3]}+[tAt_FACTITIVE_vrb_tr]{+[PRES_INDIC_INDEF_SG_3]}+[Ás_PROCESS/RESULT_noun]{+[NOM]} môÒÖAUKicXSsY@
[^o]o	           > -o,óztatás +[z_ACTION_vrb]{+[PRES_INDIC_INDEF_SG_3]}+[tAt_FACTITIVE_vrb_tr]{+[PRES_INDIC_INDEF_SG_3]}+[Ás_PROCESS/RESULT_noun]{+[NOM]} môÒÖAUKicXSsY@
oo	           > ztatás       +[z_ACTION_vrb]{+[PRES_INDIC_INDEF_SG_3]}+[tAt_FACTITIVE_vrb_tr]{+[PRES_INDIC_INDEF_SG_3]}+[Ás_PROCESS/RESULT_noun]{+[NOM]} môÒÖAUKicXSsY@
[áéiíóöõuúüû-]     > ztatás       +[z_ACTION_vrb]{+[PRES_INDIC_INDEF_SG_3]}+[tAt_FACTITIVE_vrb_tr]{+[PRES_INDIC_INDEF_SG_3]}+[Ás_PROCESS/RESULT_noun]{+[NOM]} môÒÖAUKicXSsY@

# (hangrend)   `k_'(ztató, +_z_+tAt+_O_, noun_vow, noun_On, Noun_, Adj_, noun_jA, pfx_verb, compound_)
    [^aáeéiíoóöõuúüû]  > oztatott      +[z_ACTION_vrb]{+[PRES_INDIC_INDEF_SG_3]}+[tAt_FACTITIVE_vrb_tr]{+[PRES_INDIC_INDEF_SG_3]}+[tt_PASTPART_adj]{+[NOM]} môÒAU$icFQsX%
a                  > -a,áztatott +[z_ACTION_vrb]{+[PRES_INDIC_INDEF_SG_3]}+[tAt_FACTITIVE_vrb_tr]{+[PRES_INDIC_INDEF_SG_3]}+[tt_PASTPART_adj]{+[NOM]} môÒAU$icFQsX%
[^o]o	           > -o,óztatott +[z_ACTION_vrb]{+[PRES_INDIC_INDEF_SG_3]}+[tAt_FACTITIVE_vrb_tr]{+[PRES_INDIC_INDEF_SG_3]}+[tt_PASTPART_adj]{+[NOM]} môÒAU$icFQsX%
oo	           > ztatott       +[z_ACTION_vrb]{+[PRES_INDIC_INDEF_SG_3]}+[tAt_FACTITIVE_vrb_tr]{+[PRES_INDIC_INDEF_SG_3]}+[tt_PASTPART_adj]{+[NOM]} môÒAU$icFQsX%
[áéiíóöõuúüû-]     > ztatott       +[z_ACTION_vrb]{+[PRES_INDIC_INDEF_SG_3]}+[tAt_FACTITIVE_vrb_tr]{+[PRES_INDIC_INDEF_SG_3]}+[tt_PASTPART_adj]{+[NOM]} môÒAU$icFQsX%

    [^aáeéiíoóöõuúüû]  > oztatott      +[z_ACTION_vrb]{+[PRES_INDIC_INDEF_SG_3]}+[tAt_FACTITIVE_vrb_tr]{+[PRES_INDIC_INDEF_SG_3]}+[PAST_INDIC_INDEF_SG_3] X
a                  > -a,áztatott +[z_ACTION_vrb]{+[PRES_INDIC_INDEF_SG_3]}+[tAt_FACTITIVE_vrb_tr]{+[PRES_INDIC_INDEF_SG_3]}+[PAST_INDIC_INDEF_SG_3] X
[^o]o	           > -o,óztatott +[z_ACTION_vrb]{+[PRES_INDIC_INDEF_SG_3]}+[tAt_FACTITIVE_vrb_tr]{+[PRES_INDIC_INDEF_SG_3]}+[PAST_INDIC_INDEF_SG_3] X
oo	           > ztatott       +[z_ACTION_vrb]{+[PRES_INDIC_INDEF_SG_3]}+[tAt_FACTITIVE_vrb_tr]{+[PRES_INDIC_INDEF_SG_3]}+[PAST_INDIC_INDEF_SG_3] X
[áéiíóöõuúüû-]     > ztatott       +[z_ACTION_vrb]{+[PRES_INDIC_INDEF_SG_3]}+[tAt_FACTITIVE_vrb_tr]{+[PRES_INDIC_INDEF_SG_3]}+[PAST_INDIC_INDEF_SG_3] X

        #`k_'(ztatottság, +_z_, noun_con, noun_On, noun_nonmorph_, noun_jA, noun_Ai, pfx_verb, non_compound)
# (hangrend)    `k_'(ztatandó, +_z_+tAt+AndO, noun_vow, noun_On, Noun_, Adj_, noun_jA, pfx_verb, non_compound)
#(ztathat, +_z_, verb_, verb_sub_, non_compound, pfx_verb) # 20/0
#(ztatgat, +_z_, verb_, verb_sub_, non_compound, pfx_verb) # 0/0
[^aáeéiíoóöõuúüû]  > ozhat      +[z_ACTION_vrb]{+[PRES_INDIC_INDEF_SG_3]}+[hAt_MODAL_vrb]{+[PRES_INDIC_INDEF_SG_3]} Oo%X
a                  > -a,ázhat +[z_ACTION_vrb]{+[PRES_INDIC_INDEF_SG_3]}+[hAt_MODAL_vrb]{+[PRES_INDIC_INDEF_SG_3]} Oo%X
[^o]o	           > -o,ózhat +[z_ACTION_vrb]{+[PRES_INDIC_INDEF_SG_3]}+[hAt_MODAL_vrb]{+[PRES_INDIC_INDEF_SG_3]} Oo%X
oo	           > zhat       +[z_ACTION_vrb]{+[PRES_INDIC_INDEF_SG_3]}+[hAt_MODAL_vrb]{+[PRES_INDIC_INDEF_SG_3]} Oo%X
[áéiíóöõuúüû-]     > zhat       +[z_ACTION_vrb]{+[PRES_INDIC_INDEF_SG_3]}+[hAt_MODAL_vrb]{+[PRES_INDIC_INDEF_SG_3]} Oo%X

    #(zhatás, +_z_, noun_con, noun_On, Noun_, pfx_verb, noun_A, noun_Ai) # 20/1 (megszámítógép-játékosíthatás)
# (hangrend)    `k_'(zható, +_z_+_hAt_+_O_, noun_vow, noun_On, Noun_, Adj_, noun_jA, pfx_verb) # >100/>5 (üvegesíthetõ, ívesítõ)
        [^aáeéiíoóöõuúüû]  > ozhatóság      +[z_ACTION_vrb]{+[PRES_INDIC_INDEF_SG_3]}+[hAt_MODAL_vrb]{+[PRES_INDIC_INDEF_SG_3]}+[Ó_PRESPART_adj]{+[NOM]}+[sÁg_ABSTRACT_noun]{+[NOM]} môÒÖAUKicSsXY@
a                  > -a,ázhatóság +[z_ACTION_vrb]{+[PRES_INDIC_INDEF_SG_3]}+[hAt_MODAL_vrb]{+[PRES_INDIC_INDEF_SG_3]}+[Ó_PRESPART_adj]{+[NOM]}+[sÁg_ABSTRACT_noun]{+[NOM]} môÒÖAUKicSsXY@
[^o]o	           > -o,ózhatóság +[z_ACTION_vrb]{+[PRES_INDIC_INDEF_SG_3]}+[hAt_MODAL_vrb]{+[PRES_INDIC_INDEF_SG_3]}+[Ó_PRESPART_adj]{+[NOM]}+[sÁg_ABSTRACT_noun]{+[NOM]} môÒÖAUKicSsXY@
oo	           > zhatóság       +[z_ACTION_vrb]{+[PRES_INDIC_INDEF_SG_3]}+[hAt_MODAL_vrb]{+[PRES_INDIC_INDEF_SG_3]}+[Ó_PRESPART_adj]{+[NOM]}+[sÁg_ABSTRACT_noun]{+[NOM]} môÒÖAUKicSsXY@
[áéiíóöõuúüû-]     > zhatóság       +[z_ACTION_vrb]{+[PRES_INDIC_INDEF_SG_3]}+[hAt_MODAL_vrb]{+[PRES_INDIC_INDEF_SG_3]}+[Ó_PRESPART_adj]{+[NOM]}+[sÁg_ABSTRACT_noun]{+[NOM]} môÒÖAUKicSsXY@

    [^aáeéiíoóöõuúüû]  > ozhatatlan      +[z_ACTION_vrb]{+[PRES_INDIC_INDEF_SG_3]}+[hAtAtlAn_UNABLE_adj]{+[NOM]} môÒÖAUKicFQsX. %
a                  > -a,ázhatatlan +[z_ACTION_vrb]{+[PRES_INDIC_INDEF_SG_3]}+[hAtAtlAn_UNABLE_adj]{+[NOM]} môÒÖAUKicFQsX. %
[^o]o	           > -o,ózhatatlan +[z_ACTION_vrb]{+[PRES_INDIC_INDEF_SG_3]}+[hAtAtlAn_UNABLE_adj]{+[NOM]} môÒÖAUKicFQsX. %
oo	           > zhatatlan       +[z_ACTION_vrb]{+[PRES_INDIC_INDEF_SG_3]}+[hAtAtlAn_UNABLE_adj]{+[NOM]} môÒÖAUKicFQsX. %
[áéiíóöõuúüû-]     > zhatatlan       +[z_ACTION_vrb]{+[PRES_INDIC_INDEF_SG_3]}+[hAtAtlAn_UNABLE_adj]{+[NOM]} môÒÖAUKicFQsX. %

        [^aáeéiíoóöõuúüû]  > ozhatatlanság      +[z_ACTION_vrb]{+[PRES_INDIC_INDEF_SG_3]}+[hAtAtlAn_UNABLE_adj]{+[NOM]}+[sÁg_ABSTRACT_noun]{+[NOM]} môÒÖAUKicSsXY@
a                  > -a,ázhatatlanság +[z_ACTION_vrb]{+[PRES_INDIC_INDEF_SG_3]}+[hAtAtlAn_UNABLE_adj]{+[NOM]}+[sÁg_ABSTRACT_noun]{+[NOM]} môÒÖAUKicSsXY@
[^o]o	           > -o,ózhatatlanság +[z_ACTION_vrb]{+[PRES_INDIC_INDEF_SG_3]}+[hAtAtlAn_UNABLE_adj]{+[NOM]}+[sÁg_ABSTRACT_noun]{+[NOM]} môÒÖAUKicSsXY@
oo	           > zhatatlanság       +[z_ACTION_vrb]{+[PRES_INDIC_INDEF_SG_3]}+[hAtAtlAn_UNABLE_adj]{+[NOM]}+[sÁg_ABSTRACT_noun]{+[NOM]} môÒÖAUKicSsXY@
[áéiíóöõuúüû-]     > zhatatlanság       +[z_ACTION_vrb]{+[PRES_INDIC_INDEF_SG_3]}+[hAtAtlAn_UNABLE_adj]{+[NOM]}+[sÁg_ABSTRACT_noun]{+[NOM]} môÒÖAUKicSsXY@

    [^aáeéiíoóöõuúüû]  > ozhatott      +[z_ACTION_vrb]{+[PRES_INDIC_INDEF_SG_3]}+[hAt_MODAL_vrb]{+[PRES_INDIC_INDEF_SG_3]}+[PAST_INDIC_INDEF_SG_3] X
a                  > -a,ázhatott +[z_ACTION_vrb]{+[PRES_INDIC_INDEF_SG_3]}+[hAt_MODAL_vrb]{+[PRES_INDIC_INDEF_SG_3]}+[PAST_INDIC_INDEF_SG_3] X
[^o]o	           > -o,ózhatott +[z_ACTION_vrb]{+[PRES_INDIC_INDEF_SG_3]}+[hAt_MODAL_vrb]{+[PRES_INDIC_INDEF_SG_3]}+[PAST_INDIC_INDEF_SG_3] X
oo	           > zhatott       +[z_ACTION_vrb]{+[PRES_INDIC_INDEF_SG_3]}+[hAt_MODAL_vrb]{+[PRES_INDIC_INDEF_SG_3]}+[PAST_INDIC_INDEF_SG_3] X
[áéiíóöõuúüû-]     > zhatott       +[z_ACTION_vrb]{+[PRES_INDIC_INDEF_SG_3]}+[hAt_MODAL_vrb]{+[PRES_INDIC_INDEF_SG_3]}+[PAST_INDIC_INDEF_SG_3] X

    #(zhatandó, +_z_, noun_vow, noun_On, Noun_, Adj_, noun_jA, pfx_verb, non_compound)
[^aáeéiíoóöõuúüû]  > ozgat      +[z_ACTION_vrb]{+[PRES_INDIC_INDEF_SG_3]}+[gAt_FREQ_vrb]{+[PRES_INDIC_INDEF_SG_3]} Oo%X
a                  > -a,ázgat +[z_ACTION_vrb]{+[PRES_INDIC_INDEF_SG_3]}+[gAt_FREQ_vrb]{+[PRES_INDIC_INDEF_SG_3]} Oo%X
[^o]o	           > -o,ózgat +[z_ACTION_vrb]{+[PRES_INDIC_INDEF_SG_3]}+[gAt_FREQ_vrb]{+[PRES_INDIC_INDEF_SG_3]} Oo%X
oo	           > zgat       +[z_ACTION_vrb]{+[PRES_INDIC_INDEF_SG_3]}+[gAt_FREQ_vrb]{+[PRES_INDIC_INDEF_SG_3]} Oo%X
[áéiíóöõuúüû-]     > zgat       +[z_ACTION_vrb]{+[PRES_INDIC_INDEF_SG_3]}+[gAt_FREQ_vrb]{+[PRES_INDIC_INDEF_SG_3]} Oo%X

    [^aáeéiíoóöõuúüû]  > ozgatás      +[z_ACTION_vrb]{+[PRES_INDIC_INDEF_SG_3]}+[gAt_FREQ_vrb]{+[PRES_INDIC_INDEF_SG_3]}+[Ás_PROCESS/RESULT_noun]{+[NOM]} môÒÖAUKicXSsY@
a                  > -a,ázgatás +[z_ACTION_vrb]{+[PRES_INDIC_INDEF_SG_3]}+[gAt_FREQ_vrb]{+[PRES_INDIC_INDEF_SG_3]}+[Ás_PROCESS/RESULT_noun]{+[NOM]} môÒÖAUKicXSsY@
[^o]o	           > -o,ózgatás +[z_ACTION_vrb]{+[PRES_INDIC_INDEF_SG_3]}+[gAt_FREQ_vrb]{+[PRES_INDIC_INDEF_SG_3]}+[Ás_PROCESS/RESULT_noun]{+[NOM]} môÒÖAUKicXSsY@
oo	           > zgatás       +[z_ACTION_vrb]{+[PRES_INDIC_INDEF_SG_3]}+[gAt_FREQ_vrb]{+[PRES_INDIC_INDEF_SG_3]}+[Ás_PROCESS/RESULT_noun]{+[NOM]} môÒÖAUKicXSsY@
[áéiíóöõuúüû-]     > zgatás       +[z_ACTION_vrb]{+[PRES_INDIC_INDEF_SG_3]}+[gAt_FREQ_vrb]{+[PRES_INDIC_INDEF_SG_3]}+[Ás_PROCESS/RESULT_noun]{+[NOM]} môÒÖAUKicXSsY@
 # 28
# (hangrend)    `k_'(zgató, +_z_+gAt+_O_, noun_vow, noun_On, Noun_, Adj_, noun_jA, pfx_verb) # 
    [^aáeéiíoóöõuúüû]  > ozgatott      +[z_ACTION_vrb]{+[PRES_INDIC_INDEF_SG_3]}+[gAt_FREQ_vrb]{+[PRES_INDIC_INDEF_SG_3]}+[tt_PASTPART_adj]{+[NOM]} môÒAUKicFQX%s
a                  > -a,ázgatott +[z_ACTION_vrb]{+[PRES_INDIC_INDEF_SG_3]}+[gAt_FREQ_vrb]{+[PRES_INDIC_INDEF_SG_3]}+[tt_PASTPART_adj]{+[NOM]} môÒAUKicFQX%s
[^o]o	           > -o,ózgatott +[z_ACTION_vrb]{+[PRES_INDIC_INDEF_SG_3]}+[gAt_FREQ_vrb]{+[PRES_INDIC_INDEF_SG_3]}+[tt_PASTPART_adj]{+[NOM]} môÒAUKicFQX%s
oo	           > zgatott       +[z_ACTION_vrb]{+[PRES_INDIC_INDEF_SG_3]}+[gAt_FREQ_vrb]{+[PRES_INDIC_INDEF_SG_3]}+[tt_PASTPART_adj]{+[NOM]} môÒAUKicFQX%s
[áéiíóöõuúüû-]     > zgatott       +[z_ACTION_vrb]{+[PRES_INDIC_INDEF_SG_3]}+[gAt_FREQ_vrb]{+[PRES_INDIC_INDEF_SG_3]}+[tt_PASTPART_adj]{+[NOM]} môÒAUKicFQX%s

    [^aáeéiíoóöõuúüû]  > ozgatott      +[z_ACTION_vrb]{+[PRES_INDIC_INDEF_SG_3]}+[gAt_FREQ_vrb]{+[PRES_INDIC_INDEF_SG_3]}+[PAST_INDIC_INDEF_SG_3] X
a                  > -a,ázgatott +[z_ACTION_vrb]{+[PRES_INDIC_INDEF_SG_3]}+[gAt_FREQ_vrb]{+[PRES_INDIC_INDEF_SG_3]}+[PAST_INDIC_INDEF_SG_3] X
[^o]o	           > -o,ózgatott +[z_ACTION_vrb]{+[PRES_INDIC_INDEF_SG_3]}+[gAt_FREQ_vrb]{+[PRES_INDIC_INDEF_SG_3]}+[PAST_INDIC_INDEF_SG_3] X
oo	           > zgatott       +[z_ACTION_vrb]{+[PRES_INDIC_INDEF_SG_3]}+[gAt_FREQ_vrb]{+[PRES_INDIC_INDEF_SG_3]}+[PAST_INDIC_INDEF_SG_3] X
[áéiíóöõuúüû-]     > zgatott       +[z_ACTION_vrb]{+[PRES_INDIC_INDEF_SG_3]}+[gAt_FREQ_vrb]{+[PRES_INDIC_INDEF_SG_3]}+[PAST_INDIC_INDEF_SG_3] X

    #(zgatandó, +_z_, noun_vow, noun_On, Noun_, Adj_, noun_jA, pfx_verb, non_compound)
[^aáeéiíoóöõuúüû]  > ozgathat      +[z_ACTION_vrb]{+[PRES_INDIC_INDEF_SG_3]}+[gAt_FREQ_vrb]{+[PRES_INDIC_INDEF_SG_3]}+[hAt_MODAL_vrb]{+[PRES_INDIC_INDEF_SG_3]} Oo%X
a                  > -a,ázgathat +[z_ACTION_vrb]{+[PRES_INDIC_INDEF_SG_3]}+[gAt_FREQ_vrb]{+[PRES_INDIC_INDEF_SG_3]}+[hAt_MODAL_vrb]{+[PRES_INDIC_INDEF_SG_3]} Oo%X
[^o]o	           > -o,ózgathat +[z_ACTION_vrb]{+[PRES_INDIC_INDEF_SG_3]}+[gAt_FREQ_vrb]{+[PRES_INDIC_INDEF_SG_3]}+[hAt_MODAL_vrb]{+[PRES_INDIC_INDEF_SG_3]} Oo%X
oo	           > zgathat       +[z_ACTION_vrb]{+[PRES_INDIC_INDEF_SG_3]}+[gAt_FREQ_vrb]{+[PRES_INDIC_INDEF_SG_3]}+[hAt_MODAL_vrb]{+[PRES_INDIC_INDEF_SG_3]} Oo%X
[áéiíóöõuúüû-]     > zgathat       +[z_ACTION_vrb]{+[PRES_INDIC_INDEF_SG_3]}+[gAt_FREQ_vrb]{+[PRES_INDIC_INDEF_SG_3]}+[hAt_MODAL_vrb]{+[PRES_INDIC_INDEF_SG_3]} Oo%X
 # 8/0
    #(zgathatás, +_z_+gAt+_hAt_+As, noun_con, noun_On, Noun_, pfx_verb, noun_A, noun_Ai) # 0/0
# (hangrend)    `k_'(zgatható, +_z_+gAt+_hAt_+_O_, noun_vow, noun_On, Noun_, Adj_, noun_jA, pfx_verb) # 1/0
        [^aáeéiíoóöõuúüû]  > ozgathatóság      +[z_ACTION_vrb]{+[PRES_INDIC_INDEF_SG_3]}+[gAt_FREQ_vrb]{+[PRES_INDIC_INDEF_SG_3]}+[hAt_MODAL_vrb]{+[PRES_INDIC_INDEF_SG_3]}+[Ó_PRESPART_adj]{+[NOM]}+[sÁg_ABSTRACT_noun]{+[NOM]} môÒÖAUKicSsXY@
a                  > -a,ázgathatóság +[z_ACTION_vrb]{+[PRES_INDIC_INDEF_SG_3]}+[gAt_FREQ_vrb]{+[PRES_INDIC_INDEF_SG_3]}+[hAt_MODAL_vrb]{+[PRES_INDIC_INDEF_SG_3]}+[Ó_PRESPART_adj]{+[NOM]}+[sÁg_ABSTRACT_noun]{+[NOM]} môÒÖAUKicSsXY@
[^o]o	           > -o,ózgathatóság +[z_ACTION_vrb]{+[PRES_INDIC_INDEF_SG_3]}+[gAt_FREQ_vrb]{+[PRES_INDIC_INDEF_SG_3]}+[hAt_MODAL_vrb]{+[PRES_INDIC_INDEF_SG_3]}+[Ó_PRESPART_adj]{+[NOM]}+[sÁg_ABSTRACT_noun]{+[NOM]} môÒÖAUKicSsXY@
oo	           > zgathatóság       +[z_ACTION_vrb]{+[PRES_INDIC_INDEF_SG_3]}+[gAt_FREQ_vrb]{+[PRES_INDIC_INDEF_SG_3]}+[hAt_MODAL_vrb]{+[PRES_INDIC_INDEF_SG_3]}+[Ó_PRESPART_adj]{+[NOM]}+[sÁg_ABSTRACT_noun]{+[NOM]} môÒÖAUKicSsXY@
[áéiíóöõuúüû-]     > zgathatóság       +[z_ACTION_vrb]{+[PRES_INDIC_INDEF_SG_3]}+[gAt_FREQ_vrb]{+[PRES_INDIC_INDEF_SG_3]}+[hAt_MODAL_vrb]{+[PRES_INDIC_INDEF_SG_3]}+[Ó_PRESPART_adj]{+[NOM]}+[sÁg_ABSTRACT_noun]{+[NOM]} môÒÖAUKicSsXY@
 # 0
    #?(ZGaTHaTaTLaN, +_z_, Noun_, Adj_, noun_jA, pfx_verb) # 0
        #?(ZGaTHaTaTLaNSáG, +_z_, noun_nonadj, noun_A, noun_Ai, pfx_verb) # 0
    [^aáeéiíoóöõuúüû]  > ozgathatott      +[z_ACTION_vrb]{+[PRES_INDIC_INDEF_SG_3]}+[gAt_FREQ_vrb]{+[PRES_INDIC_INDEF_SG_3]}+[hAt_MODAL_vrb]{+[PRES_INDIC_INDEF_SG_3]}+[PAST_INDIC_INDEF_SG_3] X
a                  > -a,ázgathatott +[z_ACTION_vrb]{+[PRES_INDIC_INDEF_SG_3]}+[gAt_FREQ_vrb]{+[PRES_INDIC_INDEF_SG_3]}+[hAt_MODAL_vrb]{+[PRES_INDIC_INDEF_SG_3]}+[PAST_INDIC_INDEF_SG_3] X
[^o]o	           > -o,ózgathatott +[z_ACTION_vrb]{+[PRES_INDIC_INDEF_SG_3]}+[gAt_FREQ_vrb]{+[PRES_INDIC_INDEF_SG_3]}+[hAt_MODAL_vrb]{+[PRES_INDIC_INDEF_SG_3]}+[PAST_INDIC_INDEF_SG_3] X
oo	           > zgathatott       +[z_ACTION_vrb]{+[PRES_INDIC_INDEF_SG_3]}+[gAt_FREQ_vrb]{+[PRES_INDIC_INDEF_SG_3]}+[hAt_MODAL_vrb]{+[PRES_INDIC_INDEF_SG_3]}+[PAST_INDIC_INDEF_SG_3] X
[áéiíóöõuúüû-]     > zgathatott       +[z_ACTION_vrb]{+[PRES_INDIC_INDEF_SG_3]}+[gAt_FREQ_vrb]{+[PRES_INDIC_INDEF_SG_3]}+[hAt_MODAL_vrb]{+[PRES_INDIC_INDEF_SG_3]}+[PAST_INDIC_INDEF_SG_3] X
 # 0
    #(zgathatandó, +_z_, noun_vow, noun_On, Noun_, Adj_, noun_jA, pfx_verb, non_compound) # 0

# -sodik, -osodik, -esedik

# -ödik, hangrend miatt külön
#`k_'(sodik, +sOdik, verb_, verb_sub_, non_compound, pfx_verb) # <belócásodik>
[^aáeéiíoóöõuúüû]  > osodás      +[s_ATTRIBUTE_adj]{+[NOM]}+[Odik_MEDIAL_vrb_it]{+[PRES_INDIC_INDEF_SG_3]}+[Ás_PROCESS/RESULT_noun]{+[NOM]} môÒÖAUKicXSsY@
a                  > -a,ásodás +[s_ATTRIBUTE_adj]{+[NOM]}+[Odik_MEDIAL_vrb_it]{+[PRES_INDIC_INDEF_SG_3]}+[Ás_PROCESS/RESULT_noun]{+[NOM]} môÒÖAUKicXSsY@
[^o]o	           > -o,ósodás +[s_ATTRIBUTE_adj]{+[NOM]}+[Odik_MEDIAL_vrb_it]{+[PRES_INDIC_INDEF_SG_3]}+[Ás_PROCESS/RESULT_noun]{+[NOM]} môÒÖAUKicXSsY@
oo	           > sodás       +[s_ATTRIBUTE_adj]{+[NOM]}+[Odik_MEDIAL_vrb_it]{+[PRES_INDIC_INDEF_SG_3]}+[Ás_PROCESS/RESULT_noun]{+[NOM]} môÒÖAUKicXSsY@
[áéiíóöõuúüû-]     > sodás       +[s_ATTRIBUTE_adj]{+[NOM]}+[Odik_MEDIAL_vrb_it]{+[PRES_INDIC_INDEF_SG_3]}+[Ás_PROCESS/RESULT_noun]{+[NOM]} môÒÖAUKicXSsY@
 # <belócásításról>
    [^aáeéiíoóöõuúüû]  > osodási      +[s_ATTRIBUTE_adj]{+[NOM]}+[Odik_MEDIAL_vrb_it]{+[PRES_INDIC_INDEF_SG_3]}+[Ás_PROCESS/RESULT_noun]{+[NOM]}+[i_PLACE/TIME_adj]{+[NOM]} ÏÒÖUKiFQx!"
a                  > -a,ásodási +[s_ATTRIBUTE_adj]{+[NOM]}+[Odik_MEDIAL_vrb_it]{+[PRES_INDIC_INDEF_SG_3]}+[Ás_PROCESS/RESULT_noun]{+[NOM]}+[i_PLACE/TIME_adj]{+[NOM]} ÏÒÖUKiFQx!"
[^o]o	           > -o,ósodási +[s_ATTRIBUTE_adj]{+[NOM]}+[Odik_MEDIAL_vrb_it]{+[PRES_INDIC_INDEF_SG_3]}+[Ás_PROCESS/RESULT_noun]{+[NOM]}+[i_PLACE/TIME_adj]{+[NOM]} ÏÒÖUKiFQx!"
oo	           > sodási       +[s_ATTRIBUTE_adj]{+[NOM]}+[Odik_MEDIAL_vrb_it]{+[PRES_INDIC_INDEF_SG_3]}+[Ás_PROCESS/RESULT_noun]{+[NOM]}+[i_PLACE/TIME_adj]{+[NOM]} ÏÒÖUKiFQx!"
[áéiíóöõuúüû-]     > sodási       +[s_ATTRIBUTE_adj]{+[NOM]}+[Odik_MEDIAL_vrb_it]{+[PRES_INDIC_INDEF_SG_3]}+[Ás_PROCESS/RESULT_noun]{+[NOM]}+[i_PLACE/TIME_adj]{+[NOM]} ÏÒÖUKiFQx!"
 # <hollósodásinak>
        [^aáeéiíoóöõuúüû]  > osodásilag      +[s_ATTRIBUTE_adj]{+[NOM]}+[Odik_MEDIAL_vrb_it]{+[PRES_INDIC_INDEF_SG_3]}+[Ás_PROCESS/RESULT_noun]{+[NOM]}+[i_PLACE/TIME_adj]{+[NOM]}+[lAg_MODE_adv] 
a                  > -a,ásodásilag +[s_ATTRIBUTE_adj]{+[NOM]}+[Odik_MEDIAL_vrb_it]{+[PRES_INDIC_INDEF_SG_3]}+[Ás_PROCESS/RESULT_noun]{+[NOM]}+[i_PLACE/TIME_adj]{+[NOM]}+[lAg_MODE_adv] 
[^o]o	           > -o,ósodásilag +[s_ATTRIBUTE_adj]{+[NOM]}+[Odik_MEDIAL_vrb_it]{+[PRES_INDIC_INDEF_SG_3]}+[Ás_PROCESS/RESULT_noun]{+[NOM]}+[i_PLACE/TIME_adj]{+[NOM]}+[lAg_MODE_adv] 
oo	           > sodásilag       +[s_ATTRIBUTE_adj]{+[NOM]}+[Odik_MEDIAL_vrb_it]{+[PRES_INDIC_INDEF_SG_3]}+[Ás_PROCESS/RESULT_noun]{+[NOM]}+[i_PLACE/TIME_adj]{+[NOM]}+[lAg_MODE_adv] 
[áéiíóöõuúüû-]     > sodásilag       +[s_ATTRIBUTE_adj]{+[NOM]}+[Odik_MEDIAL_vrb_it]{+[PRES_INDIC_INDEF_SG_3]}+[Ás_PROCESS/RESULT_noun]{+[NOM]}+[i_PLACE/TIME_adj]{+[NOM]}+[lAg_MODE_adv] 
 # <hollósodásilag>


# -ödött, hangrend miatt külön
#`k_'(sodott, +sOdik+Ott, noun_con, noun_OnA, noun_nonmorph_, Adj_, noun_jA, noun_Ai, pfx_verb, non_compound)
[^aáeéiíoóöõuúüû]  > osodott      +[s_ATTRIBUTE_adj]{+[NOM]}+[Odik_MEDIAL_vrb_it]{+[PRES_INDIC_INDEF_SG_3]}+[PAST_INDIC_INDEF_SG_3] X
a                  > -a,ásodott +[s_ATTRIBUTE_adj]{+[NOM]}+[Odik_MEDIAL_vrb_it]{+[PRES_INDIC_INDEF_SG_3]}+[PAST_INDIC_INDEF_SG_3] X
[^o]o	           > -o,ósodott +[s_ATTRIBUTE_adj]{+[NOM]}+[Odik_MEDIAL_vrb_it]{+[PRES_INDIC_INDEF_SG_3]}+[PAST_INDIC_INDEF_SG_3] X
oo	           > sodott       +[s_ATTRIBUTE_adj]{+[NOM]}+[Odik_MEDIAL_vrb_it]{+[PRES_INDIC_INDEF_SG_3]}+[PAST_INDIC_INDEF_SG_3] X
[áéiíóöõuúüû-]     > sodott       +[s_ATTRIBUTE_adj]{+[NOM]}+[Odik_MEDIAL_vrb_it]{+[PRES_INDIC_INDEF_SG_3]}+[PAST_INDIC_INDEF_SG_3] X

    [^aáeéiíoóöõuúüû]  > osodottság      +[s_ATTRIBUTE_adj]{+[NOM]}+[Odik_MEDIAL_vrb_it]{+[PRES_INDIC_INDEF_SG_3]}+[tt_PASTPART_adj]{+[NOM]}+[sÁg_ABSTRACT_noun]{+[NOM]} môÒÖAUKicSsXY@
a                  > -a,ásodottság +[s_ATTRIBUTE_adj]{+[NOM]}+[Odik_MEDIAL_vrb_it]{+[PRES_INDIC_INDEF_SG_3]}+[tt_PASTPART_adj]{+[NOM]}+[sÁg_ABSTRACT_noun]{+[NOM]} môÒÖAUKicSsXY@
[^o]o	           > -o,ósodottság +[s_ATTRIBUTE_adj]{+[NOM]}+[Odik_MEDIAL_vrb_it]{+[PRES_INDIC_INDEF_SG_3]}+[tt_PASTPART_adj]{+[NOM]}+[sÁg_ABSTRACT_noun]{+[NOM]} môÒÖAUKicSsXY@
oo	           > sodottság       +[s_ATTRIBUTE_adj]{+[NOM]}+[Odik_MEDIAL_vrb_it]{+[PRES_INDIC_INDEF_SG_3]}+[tt_PASTPART_adj]{+[NOM]}+[sÁg_ABSTRACT_noun]{+[NOM]} môÒÖAUKicSsXY@
[áéiíóöõuúüû-]     > sodottság       +[s_ATTRIBUTE_adj]{+[NOM]}+[Odik_MEDIAL_vrb_it]{+[PRES_INDIC_INDEF_SG_3]}+[tt_PASTPART_adj]{+[NOM]}+[sÁg_ABSTRACT_noun]{+[NOM]} môÒÖAUKicSsXY@


#`k_'(sodandó, +sOdik, noun_vow, noun_On, Noun_, Adj_, noun_jA, pfx_verb, non_compound)

#`k_'(sodatlan, +sOdik, noun_con, noun_On, Noun_, Adj_, noun_jA, noun_Ai, pfx_verb) # ~20/2 (piacosodatlan, jelzálogosítatlan)
#    `k_'(sodatlanság, +sOdik, noun_con, noun_On, Noun_, noun_jA, pfx_verb) # ~5/0

#`k_'(sodtat, +sOdik, verb_, verb_sub_, pfx_verb, non_compound)
#(sodtathat, sOdik, verb_, verb_sub_, non_compound, pfx_verb) # 20/0
#(sodtatgat, sOdik, verb_, verb_sub_, non_compound, pfx_verb) # 0/0
[^aáeéiíoóöõuúüû]  > osodhat      +[s_ATTRIBUTE_adj]{+[NOM]}+[Odik_MEDIAL_vrb_it]{+[PRES_INDIC_INDEF_SG_3]}+[hAt_MODAL_vrb]{+[PRES_INDIC_INDEF_SG_3]} Oo%X
a                  > -a,ásodhat +[s_ATTRIBUTE_adj]{+[NOM]}+[Odik_MEDIAL_vrb_it]{+[PRES_INDIC_INDEF_SG_3]}+[hAt_MODAL_vrb]{+[PRES_INDIC_INDEF_SG_3]} Oo%X
[^o]o	           > -o,ósodhat +[s_ATTRIBUTE_adj]{+[NOM]}+[Odik_MEDIAL_vrb_it]{+[PRES_INDIC_INDEF_SG_3]}+[hAt_MODAL_vrb]{+[PRES_INDIC_INDEF_SG_3]} Oo%X
oo	           > sodhat       +[s_ATTRIBUTE_adj]{+[NOM]}+[Odik_MEDIAL_vrb_it]{+[PRES_INDIC_INDEF_SG_3]}+[hAt_MODAL_vrb]{+[PRES_INDIC_INDEF_SG_3]} Oo%X
[áéiíóöõuúüû-]     > sodhat       +[s_ATTRIBUTE_adj]{+[NOM]}+[Odik_MEDIAL_vrb_it]{+[PRES_INDIC_INDEF_SG_3]}+[hAt_MODAL_vrb]{+[PRES_INDIC_INDEF_SG_3]} Oo%X

    #(sodhatás, sOdik, noun_con, noun_On, Noun_, pfx_verb, noun_A, noun_Ai) # 20/1 (megszámítógép-játékosíthatás)
    #`k_'(sodható, +sOdik, noun_vow, noun_On, Noun_, Adj_, noun_jA, pfx_verb) # >100/>5 (üvegesíthetõ, ívesítõ)
    #    `k_'(sodhatóság, +sOdik, noun_con, noun_On, Noun_, noun_A, noun_Ai, pfx_verb)
    #`k_'(sodhatatlan, +sOdik, noun_con, noun_On, Noun_, Adj_, noun_jA, noun_Ai, pfx_verb, non_compound)
    #    `k_'(sodhatatlanság, +sOdik, noun_con, noun_On, Noun_, noun_A, noun_Ai, pfx_verb)
    [^aáeéiíoóöõuúüû]  > osodhatott      +[s_ATTRIBUTE_adj]{+[NOM]}+[Odik_MEDIAL_vrb_it]{+[PRES_INDIC_INDEF_SG_3]}+[hAt_MODAL_vrb]{+[PRES_INDIC_INDEF_SG_3]}+[PAST_INDIC_INDEF_SG_3] X
a                  > -a,ásodhatott +[s_ATTRIBUTE_adj]{+[NOM]}+[Odik_MEDIAL_vrb_it]{+[PRES_INDIC_INDEF_SG_3]}+[hAt_MODAL_vrb]{+[PRES_INDIC_INDEF_SG_3]}+[PAST_INDIC_INDEF_SG_3] X
[^o]o	           > -o,ósodhatott +[s_ATTRIBUTE_adj]{+[NOM]}+[Odik_MEDIAL_vrb_it]{+[PRES_INDIC_INDEF_SG_3]}+[hAt_MODAL_vrb]{+[PRES_INDIC_INDEF_SG_3]}+[PAST_INDIC_INDEF_SG_3] X
oo	           > sodhatott       +[s_ATTRIBUTE_adj]{+[NOM]}+[Odik_MEDIAL_vrb_it]{+[PRES_INDIC_INDEF_SG_3]}+[hAt_MODAL_vrb]{+[PRES_INDIC_INDEF_SG_3]}+[PAST_INDIC_INDEF_SG_3] X
[áéiíóöõuúüû-]     > sodhatott       +[s_ATTRIBUTE_adj]{+[NOM]}+[Odik_MEDIAL_vrb_it]{+[PRES_INDIC_INDEF_SG_3]}+[hAt_MODAL_vrb]{+[PRES_INDIC_INDEF_SG_3]}+[PAST_INDIC_INDEF_SG_3] X

    #(sodhatandó, sOdik, noun_vow, noun_On, Noun_, Adj_, noun_jA, pfx_verb, non_compound)
[^aáeéiíoóöõuúüû]  > osodgat      +[s_ATTRIBUTE_adj]{+[NOM]}+[Odik_MEDIAL_vrb_it]{+[PRES_INDIC_INDEF_SG_3]}+[gAt_FREQ_vrb]{+[PRES_INDIC_INDEF_SG_3]} Oo%X
a                  > -a,ásodgat +[s_ATTRIBUTE_adj]{+[NOM]}+[Odik_MEDIAL_vrb_it]{+[PRES_INDIC_INDEF_SG_3]}+[gAt_FREQ_vrb]{+[PRES_INDIC_INDEF_SG_3]} Oo%X
[^o]o	           > -o,ósodgat +[s_ATTRIBUTE_adj]{+[NOM]}+[Odik_MEDIAL_vrb_it]{+[PRES_INDIC_INDEF_SG_3]}+[gAt_FREQ_vrb]{+[PRES_INDIC_INDEF_SG_3]} Oo%X
oo	           > sodgat       +[s_ATTRIBUTE_adj]{+[NOM]}+[Odik_MEDIAL_vrb_it]{+[PRES_INDIC_INDEF_SG_3]}+[gAt_FREQ_vrb]{+[PRES_INDIC_INDEF_SG_3]} Oo%X
[áéiíóöõuúüû-]     > sodgat       +[s_ATTRIBUTE_adj]{+[NOM]}+[Odik_MEDIAL_vrb_it]{+[PRES_INDIC_INDEF_SG_3]}+[gAt_FREQ_vrb]{+[PRES_INDIC_INDEF_SG_3]} Oo%X

    #`k_'(sodgatás, +sOdik+gAt+As, noun_con, noun_On, Noun_, pfx_verb, noun_A, noun_Ai) # ?
    #`k_'(sodgató, +sOdik+gAt+_O_, noun_vow, noun_On, Noun_, Adj_, noun_jA, pfx_verb) # ?
    [^aáeéiíoóöõuúüû]  > osodgatott      +[s_ATTRIBUTE_adj]{+[NOM]}+[Odik_MEDIAL_vrb_it]{+[PRES_INDIC_INDEF_SG_3]}+[PAST_INDIC_INDEF_SG_3] X
a                  > -a,ásodgatott +[s_ATTRIBUTE_adj]{+[NOM]}+[Odik_MEDIAL_vrb_it]{+[PRES_INDIC_INDEF_SG_3]}+[PAST_INDIC_INDEF_SG_3] X
[^o]o	           > -o,ósodgatott +[s_ATTRIBUTE_adj]{+[NOM]}+[Odik_MEDIAL_vrb_it]{+[PRES_INDIC_INDEF_SG_3]}+[PAST_INDIC_INDEF_SG_3] X
oo	           > sodgatott       +[s_ATTRIBUTE_adj]{+[NOM]}+[Odik_MEDIAL_vrb_it]{+[PRES_INDIC_INDEF_SG_3]}+[PAST_INDIC_INDEF_SG_3] X
[áéiíóöõuúüû-]     > sodgatott       +[s_ATTRIBUTE_adj]{+[NOM]}+[Odik_MEDIAL_vrb_it]{+[PRES_INDIC_INDEF_SG_3]}+[PAST_INDIC_INDEF_SG_3] X

    #(sodgatandó, sOdik, noun_vow, noun_On, Noun_, Adj_, noun_jA, pfx_verb, non_compound)
[^aáeéiíoóöõuúüû]  > osodgathat      +[s_ATTRIBUTE_adj]{+[NOM]}+[Odik_MEDIAL_vrb_it]{+[PRES_INDIC_INDEF_SG_3]}+[gAt_FREQ_vrb]{+[PRES_INDIC_INDEF_SG_3]}+[hAt_MODAL_vrb]{+[PRES_INDIC_INDEF_SG_3]} Oo%X
a                  > -a,ásodgathat +[s_ATTRIBUTE_adj]{+[NOM]}+[Odik_MEDIAL_vrb_it]{+[PRES_INDIC_INDEF_SG_3]}+[gAt_FREQ_vrb]{+[PRES_INDIC_INDEF_SG_3]}+[hAt_MODAL_vrb]{+[PRES_INDIC_INDEF_SG_3]} Oo%X
[^o]o	           > -o,ósodgathat +[s_ATTRIBUTE_adj]{+[NOM]}+[Odik_MEDIAL_vrb_it]{+[PRES_INDIC_INDEF_SG_3]}+[gAt_FREQ_vrb]{+[PRES_INDIC_INDEF_SG_3]}+[hAt_MODAL_vrb]{+[PRES_INDIC_INDEF_SG_3]} Oo%X
oo	           > sodgathat       +[s_ATTRIBUTE_adj]{+[NOM]}+[Odik_MEDIAL_vrb_it]{+[PRES_INDIC_INDEF_SG_3]}+[gAt_FREQ_vrb]{+[PRES_INDIC_INDEF_SG_3]}+[hAt_MODAL_vrb]{+[PRES_INDIC_INDEF_SG_3]} Oo%X
[áéiíóöõuúüû-]     > sodgathat       +[s_ATTRIBUTE_adj]{+[NOM]}+[Odik_MEDIAL_vrb_it]{+[PRES_INDIC_INDEF_SG_3]}+[gAt_FREQ_vrb]{+[PRES_INDIC_INDEF_SG_3]}+[hAt_MODAL_vrb]{+[PRES_INDIC_INDEF_SG_3]} Oo%X
 # 8/0
    #(sodgathatás, sOdik, noun_con, noun_On, Noun_, pfx_verb, noun_A, noun_Ai) # 0/0
    #`k_'(sodgatható, +sOdik, noun_vow, noun_On, Noun_, Adj_, noun_jA, pfx_verb) # 1/0
    #    `k_'(sodgathatóság, +sOdik, noun_con, noun_On, Noun_, noun_A, noun_Ai, pfx_verb) # 0
    #?(SoDGaTHaTaTLaN, sOdik, Noun_, Adj_, noun_jA, pfx_verb) # 0
        #?(SoDGaTHaTaTLaNSáG, sOdik, noun_nonadj, noun_A, noun_Ai) # 0
    [^aáeéiíoóöõuúüû]  > osodgathatott      +[s_ATTRIBUTE_adj]{+[NOM]}+[Odik_MEDIAL_vrb_it]{+[PRES_INDIC_INDEF_SG_3]}+[gAt_FREQ_vrb]{+[PRES_INDIC_INDEF_SG_3]}+[hAt_MODAL_vrb]{+[PRES_INDIC_INDEF_SG_3]}+[PAST_INDIC_INDEF_SG_3] X
a                  > -a,ásodgathatott +[s_ATTRIBUTE_adj]{+[NOM]}+[Odik_MEDIAL_vrb_it]{+[PRES_INDIC_INDEF_SG_3]}+[gAt_FREQ_vrb]{+[PRES_INDIC_INDEF_SG_3]}+[hAt_MODAL_vrb]{+[PRES_INDIC_INDEF_SG_3]}+[PAST_INDIC_INDEF_SG_3] X
[^o]o	           > -o,ósodgathatott +[s_ATTRIBUTE_adj]{+[NOM]}+[Odik_MEDIAL_vrb_it]{+[PRES_INDIC_INDEF_SG_3]}+[gAt_FREQ_vrb]{+[PRES_INDIC_INDEF_SG_3]}+[hAt_MODAL_vrb]{+[PRES_INDIC_INDEF_SG_3]}+[PAST_INDIC_INDEF_SG_3] X
oo	           > sodgathatott       +[s_ATTRIBUTE_adj]{+[NOM]}+[Odik_MEDIAL_vrb_it]{+[PRES_INDIC_INDEF_SG_3]}+[gAt_FREQ_vrb]{+[PRES_INDIC_INDEF_SG_3]}+[hAt_MODAL_vrb]{+[PRES_INDIC_INDEF_SG_3]}+[PAST_INDIC_INDEF_SG_3] X
[áéiíóöõuúüû-]     > sodgathatott       +[s_ATTRIBUTE_adj]{+[NOM]}+[Odik_MEDIAL_vrb_it]{+[PRES_INDIC_INDEF_SG_3]}+[gAt_FREQ_vrb]{+[PRES_INDIC_INDEF_SG_3]}+[hAt_MODAL_vrb]{+[PRES_INDIC_INDEF_SG_3]}+[PAST_INDIC_INDEF_SG_3] X
 # 0
    #(sodgathatandó, sOdik, noun_vow, noun_On, Noun_, Adj_, noun_jA, pfx_verb, non_compound) # 0
 






















flag *é: 


















 # -sít, -osít, -esít

[^aáeéiíoóöõuúüû] > esít    +[sít_SUPPLY_vrb_tr]{+[PRES_INDIC_INDEF_SG_3]} EeX%
[^ae]e                 > -e,ésít +[sít_SUPPLY_vrb_tr]{+[PRES_INDIC_INDEF_SG_3]} EeX%
[ae]e                 > sít +[sít_SUPPLY_vrb_tr]{+[PRES_INDIC_INDEF_SG_3]} EeX%
[áéiíoóõuúüû-]	  > sít     +[sít_SUPPLY_vrb_tr]{+[PRES_INDIC_INDEF_SG_3]} EeX%
 # <belócásítanak>
[^aáeéiíoóöõuúüû] > esítés    +[sít_SUPPLY_vrb_tr]{+[PRES_INDIC_INDEF_SG_3]}+[Ás_PROCESS/RESULT_noun]{+[NOM]} nòÓ×BVLjcXTtY@
[^ae]e                 > -e,ésítés +[sít_SUPPLY_vrb_tr]{+[PRES_INDIC_INDEF_SG_3]}+[Ás_PROCESS/RESULT_noun]{+[NOM]} nòÓ×BVLjcXTtY@
[ae]e                 > sítés +[sít_SUPPLY_vrb_tr]{+[PRES_INDIC_INDEF_SG_3]}+[Ás_PROCESS/RESULT_noun]{+[NOM]} nòÓ×BVLjcXTtY@
[áéiíoóõuúüû-]	  > sítés     +[sít_SUPPLY_vrb_tr]{+[PRES_INDIC_INDEF_SG_3]}+[Ás_PROCESS/RESULT_noun]{+[NOM]} nòÓ×BVLjcXTtY@
 # <belócásításról>
    [^aáeéiíoóöõuúüû] > esítési    +[sít_SUPPLY_vrb_tr]{+[PRES_INDIC_INDEF_SG_3]}+[Ás_PROCESS/RESULT_noun]{+[NOM]}+[i_PLACE/TIME_adj]{+[NOM]} ÐÓ×VLjGRx!"
[^ae]e                 > -e,ésítési +[sít_SUPPLY_vrb_tr]{+[PRES_INDIC_INDEF_SG_3]}+[Ás_PROCESS/RESULT_noun]{+[NOM]}+[i_PLACE/TIME_adj]{+[NOM]} ÐÓ×VLjGRx!"
[ae]e                 > sítési +[sít_SUPPLY_vrb_tr]{+[PRES_INDIC_INDEF_SG_3]}+[Ás_PROCESS/RESULT_noun]{+[NOM]}+[i_PLACE/TIME_adj]{+[NOM]} ÐÓ×VLjGRx!"
[áéiíoóõuúüû-]	  > sítési     +[sít_SUPPLY_vrb_tr]{+[PRES_INDIC_INDEF_SG_3]}+[Ás_PROCESS/RESULT_noun]{+[NOM]}+[i_PLACE/TIME_adj]{+[NOM]} ÐÓ×VLjGRx!"
 # <hollósításinak>
        [^aáeéiíoóöõuúüû] > esítésileg    +[sít_SUPPLY_vrb_tr]{+[PRES_INDIC_INDEF_SG_3]}+[Ás_PROCESS/RESULT_noun]{+[NOM]}+[i_PLACE/TIME_adj]{+[NOM]}+[lAg_MODE_adv] 
[^ae]e                 > -e,ésítésileg +[sít_SUPPLY_vrb_tr]{+[PRES_INDIC_INDEF_SG_3]}+[Ás_PROCESS/RESULT_noun]{+[NOM]}+[i_PLACE/TIME_adj]{+[NOM]}+[lAg_MODE_adv] 
[ae]e                 > sítésileg +[sít_SUPPLY_vrb_tr]{+[PRES_INDIC_INDEF_SG_3]}+[Ás_PROCESS/RESULT_noun]{+[NOM]}+[i_PLACE/TIME_adj]{+[NOM]}+[lAg_MODE_adv] 
[áéiíoóõuúüû-]	  > sítésileg     +[sít_SUPPLY_vrb_tr]{+[PRES_INDIC_INDEF_SG_3]}+[Ás_PROCESS/RESULT_noun]{+[NOM]}+[i_PLACE/TIME_adj]{+[NOM]}+[lAg_MODE_adv] 
 # <hollósításilag>

[^aáeéiíoóöõuúüû] > esítõ    +[sít_SUPPLY_vrb_tr]{+[PRES_INDIC_INDEF_SG_3]}+[Ó_PRESPART_adj]{+[NOM]} ÐÓ×BVLjcGRXY@
[^ae]e                 > -e,ésítõ +[sít_SUPPLY_vrb_tr]{+[PRES_INDIC_INDEF_SG_3]}+[Ó_PRESPART_adj]{+[NOM]} ÐÓ×BVLjcGRXY@
[ae]e                 > sítõ +[sít_SUPPLY_vrb_tr]{+[PRES_INDIC_INDEF_SG_3]}+[Ó_PRESPART_adj]{+[NOM]} ÐÓ×BVLjcGRXY@
[áéiíoóõuúüû-]	  > sítõ     +[sít_SUPPLY_vrb_tr]{+[PRES_INDIC_INDEF_SG_3]}+[Ó_PRESPART_adj]{+[NOM]} ÐÓ×BVLjcGRXY@
 # <belócásítókat>

[^aáeéiíoóöõuúüû] > esített    +[sít_SUPPLY_vrb_tr]{+[PRES_INDIC_INDEF_SG_3]}+[tt_PASTPART_adj]{+[NOM]} nòÓ×BVLjcGRtX%
[^ae]e                 > -e,ésített +[sít_SUPPLY_vrb_tr]{+[PRES_INDIC_INDEF_SG_3]}+[tt_PASTPART_adj]{+[NOM]} nòÓ×BVLjcGRtX%
[ae]e                 > sített +[sít_SUPPLY_vrb_tr]{+[PRES_INDIC_INDEF_SG_3]}+[tt_PASTPART_adj]{+[NOM]} nòÓ×BVLjcGRtX%
[áéiíoóõuúüû-]	  > sített     +[sít_SUPPLY_vrb_tr]{+[PRES_INDIC_INDEF_SG_3]}+[tt_PASTPART_adj]{+[NOM]} nòÓ×BVLjcGRtX%

[^aáeéiíoóöõuúüû] > esített    +[sít_SUPPLY_vrb_tr]{+[PRES_INDIC_INDEF_SG_3]}+[PAST_INDIC_INDEF_SG_3] X
[^ae]e                 > -e,ésített +[sít_SUPPLY_vrb_tr]{+[PRES_INDIC_INDEF_SG_3]}+[PAST_INDIC_INDEF_SG_3] X
[ae]e                 > sített +[sít_SUPPLY_vrb_tr]{+[PRES_INDIC_INDEF_SG_3]}+[PAST_INDIC_INDEF_SG_3] X
[áéiíoóõuúüû-]	  > sített     +[sít_SUPPLY_vrb_tr]{+[PRES_INDIC_INDEF_SG_3]}+[PAST_INDIC_INDEF_SG_3] X

    [^aáeéiíoóöõuúüû] > esítettség    +[sít_SUPPLY_vrb_tr]{+[PRES_INDIC_INDEF_SG_3]}+[tt_PASTPART_adj]{+[NOM]}+[sÁg_ABSTRACT_noun]{+[NOM]} nòÓ×BVLjcTtXY@
[^ae]e                 > -e,ésítettség +[sít_SUPPLY_vrb_tr]{+[PRES_INDIC_INDEF_SG_3]}+[tt_PASTPART_adj]{+[NOM]}+[sÁg_ABSTRACT_noun]{+[NOM]} nòÓ×BVLjcTtXY@
[ae]e                 > sítettség +[sít_SUPPLY_vrb_tr]{+[PRES_INDIC_INDEF_SG_3]}+[tt_PASTPART_adj]{+[NOM]}+[sÁg_ABSTRACT_noun]{+[NOM]} nòÓ×BVLjcTtXY@
[áéiíoóõuúüû-]	  > sítettség     +[sít_SUPPLY_vrb_tr]{+[PRES_INDIC_INDEF_SG_3]}+[tt_PASTPART_adj]{+[NOM]}+[sÁg_ABSTRACT_noun]{+[NOM]} nòÓ×BVLjcTtXY@

        [^aáeéiíoóöõuúüû] > esítettségi    +[sít_SUPPLY_vrb_tr]{+[PRES_INDIC_INDEF_SG_3]}+[tt_PASTPART_adj]{+[NOM]}+[sÁg_ABSTRACT_noun]{+[NOM]}+[i_PLACE/TIME_adj]{+[NOM]} ÐÓ×VLjGRx!"
[^ae]e                 > -e,ésítettségi +[sít_SUPPLY_vrb_tr]{+[PRES_INDIC_INDEF_SG_3]}+[tt_PASTPART_adj]{+[NOM]}+[sÁg_ABSTRACT_noun]{+[NOM]}+[i_PLACE/TIME_adj]{+[NOM]} ÐÓ×VLjGRx!"
[ae]e                 > sítettségi +[sít_SUPPLY_vrb_tr]{+[PRES_INDIC_INDEF_SG_3]}+[tt_PASTPART_adj]{+[NOM]}+[sÁg_ABSTRACT_noun]{+[NOM]}+[i_PLACE/TIME_adj]{+[NOM]} ÐÓ×VLjGRx!"
[áéiíoóõuúüû-]	  > sítettségi     +[sít_SUPPLY_vrb_tr]{+[PRES_INDIC_INDEF_SG_3]}+[tt_PASTPART_adj]{+[NOM]}+[sÁg_ABSTRACT_noun]{+[NOM]}+[i_PLACE/TIME_adj]{+[NOM]} ÐÓ×VLjGRx!"
 # <hollósítottsági>
            [^aáeéiíoóöõuúüû] > esítettségileg    +[sít_SUPPLY_vrb_tr]{+[PRES_INDIC_INDEF_SG_3]}+[tt_PASTPART_adj]{+[NOM]}+[sÁg_ABSTRACT_noun]{+[NOM]}+[i_PLACE/TIME_adj]{+[NOM]}+[lAg_MODE_adv] 
[^ae]e                 > -e,ésítettségileg +[sít_SUPPLY_vrb_tr]{+[PRES_INDIC_INDEF_SG_3]}+[tt_PASTPART_adj]{+[NOM]}+[sÁg_ABSTRACT_noun]{+[NOM]}+[i_PLACE/TIME_adj]{+[NOM]}+[lAg_MODE_adv] 
[ae]e                 > sítettségileg +[sít_SUPPLY_vrb_tr]{+[PRES_INDIC_INDEF_SG_3]}+[tt_PASTPART_adj]{+[NOM]}+[sÁg_ABSTRACT_noun]{+[NOM]}+[i_PLACE/TIME_adj]{+[NOM]}+[lAg_MODE_adv] 
[áéiíoóõuúüû-]	  > sítettségileg     +[sít_SUPPLY_vrb_tr]{+[PRES_INDIC_INDEF_SG_3]}+[tt_PASTPART_adj]{+[NOM]}+[sÁg_ABSTRACT_noun]{+[NOM]}+[i_PLACE/TIME_adj]{+[NOM]}+[lAg_MODE_adv] 
 # <hollósítottsági>

[^aáeéiíoóöõuúüû] > esítendõ    +[sít_SUPPLY_vrb_tr]{+[PRES_INDIC_INDEF_SG_3]}+[AndÓ_FUTPART_adj]{+[NOM]} ÐÓ×BVLjcGRX%
[^ae]e                 > -e,ésítendõ +[sít_SUPPLY_vrb_tr]{+[PRES_INDIC_INDEF_SG_3]}+[AndÓ_FUTPART_adj]{+[NOM]} ÐÓ×BVLjcGRX%
[ae]e                 > sítendõ +[sít_SUPPLY_vrb_tr]{+[PRES_INDIC_INDEF_SG_3]}+[AndÓ_FUTPART_adj]{+[NOM]} ÐÓ×BVLjcGRX%
[áéiíoóõuúüû-]	  > sítendõ     +[sít_SUPPLY_vrb_tr]{+[PRES_INDIC_INDEF_SG_3]}+[AndÓ_FUTPART_adj]{+[NOM]} ÐÓ×BVLjcGRX%


[^aáeéiíoóöõuúüû] > esítetlen    +[sít_SUPPLY_vrb_tr]{+[PRES_INDIC_INDEF_SG_3]}+[tAlAn_LESS_adj]{+[NOM]} nòÓ×BVLjcGRtX%
[^ae]e                 > -e,ésítetlen +[sít_SUPPLY_vrb_tr]{+[PRES_INDIC_INDEF_SG_3]}+[tAlAn_LESS_adj]{+[NOM]} nòÓ×BVLjcGRtX%
[ae]e                 > sítetlen +[sít_SUPPLY_vrb_tr]{+[PRES_INDIC_INDEF_SG_3]}+[tAlAn_LESS_adj]{+[NOM]} nòÓ×BVLjcGRtX%
[áéiíoóõuúüû-]	  > sítetlen     +[sít_SUPPLY_vrb_tr]{+[PRES_INDIC_INDEF_SG_3]}+[tAlAn_LESS_adj]{+[NOM]} nòÓ×BVLjcGRtX%
 # ~20/2 (piacosítatlan, jelzálogosítatlan)
    [^aáeéiíoóöõuúüû] > esítetlenség    +[sít_SUPPLY_vrb_tr]{+[PRES_INDIC_INDEF_SG_3]}+[tAlAn_LESS_adj]{+[NOM]}+[sÁg_ABSTRACT_noun]{+[NOM]} nòÓ×BVLjcRXY@
[^ae]e                 > -e,ésítetlenség +[sít_SUPPLY_vrb_tr]{+[PRES_INDIC_INDEF_SG_3]}+[tAlAn_LESS_adj]{+[NOM]}+[sÁg_ABSTRACT_noun]{+[NOM]} nòÓ×BVLjcRXY@
[ae]e                 > sítetlenség +[sít_SUPPLY_vrb_tr]{+[PRES_INDIC_INDEF_SG_3]}+[tAlAn_LESS_adj]{+[NOM]}+[sÁg_ABSTRACT_noun]{+[NOM]} nòÓ×BVLjcRXY@
[áéiíoóõuúüû-]	  > sítetlenség     +[sít_SUPPLY_vrb_tr]{+[PRES_INDIC_INDEF_SG_3]}+[tAlAn_LESS_adj]{+[NOM]}+[sÁg_ABSTRACT_noun]{+[NOM]} nòÓ×BVLjcRXY@
 # ~5/0
        [^aáeéiíoóöõuúüû] > esítetlenségi    +[sít_SUPPLY_vrb_tr]{+[PRES_INDIC_INDEF_SG_3]}+[tAlAn_LESS_adj]{+[NOM]}+[sÁg_ABSTRACT_noun]{+[NOM]}+[i_PLACE/TIME_adj]{+[NOM]} ÐÓ×VLjGRx!"
[^ae]e                 > -e,ésítetlenségi +[sít_SUPPLY_vrb_tr]{+[PRES_INDIC_INDEF_SG_3]}+[tAlAn_LESS_adj]{+[NOM]}+[sÁg_ABSTRACT_noun]{+[NOM]}+[i_PLACE/TIME_adj]{+[NOM]} ÐÓ×VLjGRx!"
[ae]e                 > sítetlenségi +[sít_SUPPLY_vrb_tr]{+[PRES_INDIC_INDEF_SG_3]}+[tAlAn_LESS_adj]{+[NOM]}+[sÁg_ABSTRACT_noun]{+[NOM]}+[i_PLACE/TIME_adj]{+[NOM]} ÐÓ×VLjGRx!"
[áéiíoóõuúüû-]	  > sítetlenségi     +[sít_SUPPLY_vrb_tr]{+[PRES_INDIC_INDEF_SG_3]}+[tAlAn_LESS_adj]{+[NOM]}+[sÁg_ABSTRACT_noun]{+[NOM]}+[i_PLACE/TIME_adj]{+[NOM]} ÐÓ×VLjGRx!"
 # <hollósítatlansági>
            [^aáeéiíoóöõuúüû] > esítetlenségileg    +[sít_SUPPLY_vrb_tr]{+[PRES_INDIC_INDEF_SG_3]}+[tAlAn_LESS_adj]{+[NOM]}+[sÁg_ABSTRACT_noun]{+[NOM]}+[i_PLACE/TIME_adj]{+[NOM]}+[lAg_MODE_adv] 
[^ae]e                 > -e,ésítetlenségileg +[sít_SUPPLY_vrb_tr]{+[PRES_INDIC_INDEF_SG_3]}+[tAlAn_LESS_adj]{+[NOM]}+[sÁg_ABSTRACT_noun]{+[NOM]}+[i_PLACE/TIME_adj]{+[NOM]}+[lAg_MODE_adv] 
[ae]e                 > sítetlenségileg +[sít_SUPPLY_vrb_tr]{+[PRES_INDIC_INDEF_SG_3]}+[tAlAn_LESS_adj]{+[NOM]}+[sÁg_ABSTRACT_noun]{+[NOM]}+[i_PLACE/TIME_adj]{+[NOM]}+[lAg_MODE_adv] 
[áéiíoóõuúüû-]	  > sítetlenségileg     +[sít_SUPPLY_vrb_tr]{+[PRES_INDIC_INDEF_SG_3]}+[tAlAn_LESS_adj]{+[NOM]}+[sÁg_ABSTRACT_noun]{+[NOM]}+[i_PLACE/TIME_adj]{+[NOM]}+[lAg_MODE_adv] 


[^aáeéiíoóöõuúüû] > esíttet    +[sít_SUPPLY_vrb_tr]{+[PRES_INDIC_INDEF_SG_3]}+[tAt_FACTITIVE_vrb_tr]{+[PRES_INDIC_INDEF_SG_3]} EeX%
[^ae]e                 > -e,ésíttet +[sít_SUPPLY_vrb_tr]{+[PRES_INDIC_INDEF_SG_3]}+[tAt_FACTITIVE_vrb_tr]{+[PRES_INDIC_INDEF_SG_3]} EeX%
[ae]e                 > síttet +[sít_SUPPLY_vrb_tr]{+[PRES_INDIC_INDEF_SG_3]}+[tAt_FACTITIVE_vrb_tr]{+[PRES_INDIC_INDEF_SG_3]} EeX%
[áéiíoóõuúüû-]	  > síttet     +[sít_SUPPLY_vrb_tr]{+[PRES_INDIC_INDEF_SG_3]}+[tAt_FACTITIVE_vrb_tr]{+[PRES_INDIC_INDEF_SG_3]} EeX%

    [^aáeéiíoóöõuúüû] > esíttetés    +[sít_SUPPLY_vrb_tr]{+[PRES_INDIC_INDEF_SG_3]}+[tAt_FACTITIVE_vrb_tr]{+[PRES_INDIC_INDEF_SG_3]}+[Ás_PROCESS/RESULT_noun]{+[NOM]} nòÓ×BVLjcXTtY@
[^ae]e                 > -e,ésíttetés +[sít_SUPPLY_vrb_tr]{+[PRES_INDIC_INDEF_SG_3]}+[tAt_FACTITIVE_vrb_tr]{+[PRES_INDIC_INDEF_SG_3]}+[Ás_PROCESS/RESULT_noun]{+[NOM]} nòÓ×BVLjcXTtY@
[ae]e                 > síttetés +[sít_SUPPLY_vrb_tr]{+[PRES_INDIC_INDEF_SG_3]}+[tAt_FACTITIVE_vrb_tr]{+[PRES_INDIC_INDEF_SG_3]}+[Ás_PROCESS/RESULT_noun]{+[NOM]} nòÓ×BVLjcXTtY@
[áéiíoóõuúüû-]	  > síttetés     +[sít_SUPPLY_vrb_tr]{+[PRES_INDIC_INDEF_SG_3]}+[tAt_FACTITIVE_vrb_tr]{+[PRES_INDIC_INDEF_SG_3]}+[Ás_PROCESS/RESULT_noun]{+[NOM]} nòÓ×BVLjcXTtY@

        [^aáeéiíoóöõuúüû] > esíttetési    +[sít_SUPPLY_vrb_tr]{+[PRES_INDIC_INDEF_SG_3]}+[tAt_FACTITIVE_vrb_tr]{+[PRES_INDIC_INDEF_SG_3]}+[Ás_PROCESS/RESULT_noun]{+[NOM]}+[i_PLACE/TIME_adj]{+[NOM]} ÐÓ×VLjGRx!"
[^ae]e                 > -e,ésíttetési +[sít_SUPPLY_vrb_tr]{+[PRES_INDIC_INDEF_SG_3]}+[tAt_FACTITIVE_vrb_tr]{+[PRES_INDIC_INDEF_SG_3]}+[Ás_PROCESS/RESULT_noun]{+[NOM]}+[i_PLACE/TIME_adj]{+[NOM]} ÐÓ×VLjGRx!"
[ae]e                 > síttetési +[sít_SUPPLY_vrb_tr]{+[PRES_INDIC_INDEF_SG_3]}+[tAt_FACTITIVE_vrb_tr]{+[PRES_INDIC_INDEF_SG_3]}+[Ás_PROCESS/RESULT_noun]{+[NOM]}+[i_PLACE/TIME_adj]{+[NOM]} ÐÓ×VLjGRx!"
[áéiíoóõuúüû-]	  > síttetési     +[sít_SUPPLY_vrb_tr]{+[PRES_INDIC_INDEF_SG_3]}+[tAt_FACTITIVE_vrb_tr]{+[PRES_INDIC_INDEF_SG_3]}+[Ás_PROCESS/RESULT_noun]{+[NOM]}+[i_PLACE/TIME_adj]{+[NOM]} ÐÓ×VLjGRx!"
 # <hollósíttatási>
            [^aáeéiíoóöõuúüû] > esíttetésileg    +[sít_SUPPLY_vrb_tr]{+[PRES_INDIC_INDEF_SG_3]}+[tAt_FACTITIVE_vrb_tr]{+[PRES_INDIC_INDEF_SG_3]}+[Ás_PROCESS/RESULT_noun]{+[NOM]}+[i_PLACE/TIME_adj]{+[NOM]}+[lAg_MODE_adv] 
[^ae]e                 > -e,ésíttetésileg +[sít_SUPPLY_vrb_tr]{+[PRES_INDIC_INDEF_SG_3]}+[tAt_FACTITIVE_vrb_tr]{+[PRES_INDIC_INDEF_SG_3]}+[Ás_PROCESS/RESULT_noun]{+[NOM]}+[i_PLACE/TIME_adj]{+[NOM]}+[lAg_MODE_adv] 
[ae]e                 > síttetésileg +[sít_SUPPLY_vrb_tr]{+[PRES_INDIC_INDEF_SG_3]}+[tAt_FACTITIVE_vrb_tr]{+[PRES_INDIC_INDEF_SG_3]}+[Ás_PROCESS/RESULT_noun]{+[NOM]}+[i_PLACE/TIME_adj]{+[NOM]}+[lAg_MODE_adv] 
[áéiíoóõuúüû-]	  > síttetésileg     +[sít_SUPPLY_vrb_tr]{+[PRES_INDIC_INDEF_SG_3]}+[tAt_FACTITIVE_vrb_tr]{+[PRES_INDIC_INDEF_SG_3]}+[Ás_PROCESS/RESULT_noun]{+[NOM]}+[i_PLACE/TIME_adj]{+[NOM]}+[lAg_MODE_adv] 

    [^aáeéiíoóöõuúüû] > esíttetõ    +[sít_SUPPLY_vrb_tr]{+[PRES_INDIC_INDEF_SG_3]}+[tAt_FACTITIVE_vrb_tr]{+[PRES_INDIC_INDEF_SG_3]}+[Ó_PRESPART_adj]{+[NOM]} ÐÓ×BVLjcGRX
[^ae]e                 > -e,ésíttetõ +[sít_SUPPLY_vrb_tr]{+[PRES_INDIC_INDEF_SG_3]}+[tAt_FACTITIVE_vrb_tr]{+[PRES_INDIC_INDEF_SG_3]}+[Ó_PRESPART_adj]{+[NOM]} ÐÓ×BVLjcGRX
[ae]e                 > síttetõ +[sít_SUPPLY_vrb_tr]{+[PRES_INDIC_INDEF_SG_3]}+[tAt_FACTITIVE_vrb_tr]{+[PRES_INDIC_INDEF_SG_3]}+[Ó_PRESPART_adj]{+[NOM]} ÐÓ×BVLjcGRX
[áéiíoóõuúüû-]	  > síttetõ     +[sít_SUPPLY_vrb_tr]{+[PRES_INDIC_INDEF_SG_3]}+[tAt_FACTITIVE_vrb_tr]{+[PRES_INDIC_INDEF_SG_3]}+[Ó_PRESPART_adj]{+[NOM]} ÐÓ×BVLjcGRX

    [^aáeéiíoóöõuúüû] > esíttetett    +[sít_SUPPLY_vrb_tr]{+[PRES_INDIC_INDEF_SG_3]}+[tAt_FACTITIVE_vrb_tr]{+[PRES_INDIC_INDEF_SG_3]}+[tt_PASTPART_adj]{+[NOM]} nòÓ×BVLjcGRtX%
[^ae]e                 > -e,ésíttetett +[sít_SUPPLY_vrb_tr]{+[PRES_INDIC_INDEF_SG_3]}+[tAt_FACTITIVE_vrb_tr]{+[PRES_INDIC_INDEF_SG_3]}+[tt_PASTPART_adj]{+[NOM]} nòÓ×BVLjcGRtX%
[ae]e                 > síttetett +[sít_SUPPLY_vrb_tr]{+[PRES_INDIC_INDEF_SG_3]}+[tAt_FACTITIVE_vrb_tr]{+[PRES_INDIC_INDEF_SG_3]}+[tt_PASTPART_adj]{+[NOM]} nòÓ×BVLjcGRtX%
[áéiíoóõuúüû-]	  > síttetett     +[sít_SUPPLY_vrb_tr]{+[PRES_INDIC_INDEF_SG_3]}+[tAt_FACTITIVE_vrb_tr]{+[PRES_INDIC_INDEF_SG_3]}+[tt_PASTPART_adj]{+[NOM]} nòÓ×BVLjcGRtX%

    [^aáeéiíoóöõuúüû] > esíttetett    +[sít_SUPPLY_vrb_tr]{+[PRES_INDIC_INDEF_SG_3]}+[tAt_FACTITIVE_vrb_tr]{+[PRES_INDIC_INDEF_SG_3]}+[PAST_INDIC_INDEF_SG_3] X
[^ae]e                 > -e,ésíttetett +[sít_SUPPLY_vrb_tr]{+[PRES_INDIC_INDEF_SG_3]}+[tAt_FACTITIVE_vrb_tr]{+[PRES_INDIC_INDEF_SG_3]}+[PAST_INDIC_INDEF_SG_3] X
[ae]e                 > síttetett +[sít_SUPPLY_vrb_tr]{+[PRES_INDIC_INDEF_SG_3]}+[tAt_FACTITIVE_vrb_tr]{+[PRES_INDIC_INDEF_SG_3]}+[PAST_INDIC_INDEF_SG_3] X
[áéiíoóõuúüû-]	  > síttetett     +[sít_SUPPLY_vrb_tr]{+[PRES_INDIC_INDEF_SG_3]}+[tAt_FACTITIVE_vrb_tr]{+[PRES_INDIC_INDEF_SG_3]}+[PAST_INDIC_INDEF_SG_3] X

        #`k_'(síttetettség, +Osit, noun_con, noun_On, noun_nonmorph_, noun_jA, noun_Ai, pfx_verb, non_compound)
    [^aáeéiíoóöõuúüû] > esíttetendõ    +[sít_SUPPLY_vrb_tr]{+[PRES_INDIC_INDEF_SG_3]}+[tAt_FACTITIVE_vrb_tr]{+[PRES_INDIC_INDEF_SG_3]}+[AndÓ_FUTPART_adj]{+[NOM]} ÐÓ×BVLjcGRX%
[^ae]e                 > -e,ésíttetendõ +[sít_SUPPLY_vrb_tr]{+[PRES_INDIC_INDEF_SG_3]}+[tAt_FACTITIVE_vrb_tr]{+[PRES_INDIC_INDEF_SG_3]}+[AndÓ_FUTPART_adj]{+[NOM]} ÐÓ×BVLjcGRX%
[ae]e                 > síttetendõ +[sít_SUPPLY_vrb_tr]{+[PRES_INDIC_INDEF_SG_3]}+[tAt_FACTITIVE_vrb_tr]{+[PRES_INDIC_INDEF_SG_3]}+[AndÓ_FUTPART_adj]{+[NOM]} ÐÓ×BVLjcGRX%
[áéiíoóõuúüû-]	  > síttetendõ     +[sít_SUPPLY_vrb_tr]{+[PRES_INDIC_INDEF_SG_3]}+[tAt_FACTITIVE_vrb_tr]{+[PRES_INDIC_INDEF_SG_3]}+[AndÓ_FUTPART_adj]{+[NOM]} ÐÓ×BVLjcGRX%

[^aáeéiíoóöõuúüû] > esíttethet    +[sít_SUPPLY_vrb_tr]{+[PRES_INDIC_INDEF_SG_3]}+[tAt_FACTITIVE_vrb_tr]{+[PRES_INDIC_INDEF_SG_3]}+[hAt_MODAL_vrb]{+[PRES_INDIC_INDEF_SG_3]} Ee%X
[^ae]e                 > -e,ésíttethet +[sít_SUPPLY_vrb_tr]{+[PRES_INDIC_INDEF_SG_3]}+[tAt_FACTITIVE_vrb_tr]{+[PRES_INDIC_INDEF_SG_3]}+[hAt_MODAL_vrb]{+[PRES_INDIC_INDEF_SG_3]} Ee%X
[ae]e                 > síttethet +[sít_SUPPLY_vrb_tr]{+[PRES_INDIC_INDEF_SG_3]}+[tAt_FACTITIVE_vrb_tr]{+[PRES_INDIC_INDEF_SG_3]}+[hAt_MODAL_vrb]{+[PRES_INDIC_INDEF_SG_3]} Ee%X
[áéiíoóõuúüû-]	  > síttethet     +[sít_SUPPLY_vrb_tr]{+[PRES_INDIC_INDEF_SG_3]}+[tAt_FACTITIVE_vrb_tr]{+[PRES_INDIC_INDEF_SG_3]}+[hAt_MODAL_vrb]{+[PRES_INDIC_INDEF_SG_3]} Ee%X
 # 20/0
#(síttetget, Osit, verb_, verb_sub_, non_compound) # 0/0
[^aáeéiíoóöõuúüû] > esíthet    +[sít_SUPPLY_vrb_tr]{+[PRES_INDIC_INDEF_SG_3]}+[hAt_MODAL_vrb]{+[PRES_INDIC_INDEF_SG_3]} Ee%X
[^ae]e                 > -e,ésíthet +[sít_SUPPLY_vrb_tr]{+[PRES_INDIC_INDEF_SG_3]}+[hAt_MODAL_vrb]{+[PRES_INDIC_INDEF_SG_3]} Ee%X
[ae]e                 > síthet +[sít_SUPPLY_vrb_tr]{+[PRES_INDIC_INDEF_SG_3]}+[hAt_MODAL_vrb]{+[PRES_INDIC_INDEF_SG_3]} Ee%X
[áéiíoóõuúüû-]	  > síthet     +[sít_SUPPLY_vrb_tr]{+[PRES_INDIC_INDEF_SG_3]}+[hAt_MODAL_vrb]{+[PRES_INDIC_INDEF_SG_3]} Ee%X

    #(síthetés, Osit, noun_con, noun_On, Noun_, pfx_verb, noun_A, noun_Ai) # 20/1 (megszámítógép-játékosíthatás)
    [^aáeéiíoóöõuúüû] > esíthetõ    +[sít_SUPPLY_vrb_tr]{+[PRES_INDIC_INDEF_SG_3]}+[hAt_MODAL_vrb]{+[PRES_INDIC_INDEF_SG_3]}+[Ó_PRESPART_adj]{+[NOM]} ÐÓ×BVLjcGRX
[^ae]e                 > -e,ésíthetõ +[sít_SUPPLY_vrb_tr]{+[PRES_INDIC_INDEF_SG_3]}+[hAt_MODAL_vrb]{+[PRES_INDIC_INDEF_SG_3]}+[Ó_PRESPART_adj]{+[NOM]} ÐÓ×BVLjcGRX
[ae]e                 > síthetõ +[sít_SUPPLY_vrb_tr]{+[PRES_INDIC_INDEF_SG_3]}+[hAt_MODAL_vrb]{+[PRES_INDIC_INDEF_SG_3]}+[Ó_PRESPART_adj]{+[NOM]} ÐÓ×BVLjcGRX
[áéiíoóõuúüû-]	  > síthetõ     +[sít_SUPPLY_vrb_tr]{+[PRES_INDIC_INDEF_SG_3]}+[hAt_MODAL_vrb]{+[PRES_INDIC_INDEF_SG_3]}+[Ó_PRESPART_adj]{+[NOM]} ÐÓ×BVLjcGRX
 # >100/>5 (üvegesíthetõ, ívesítõ)
        [^aáeéiíoóöõuúüû] > esíthetõség    +[sít_SUPPLY_vrb_tr]{+[PRES_INDIC_INDEF_SG_3]}+[hAt_MODAL_vrb]{+[PRES_INDIC_INDEF_SG_3]}+[Ó_PRESPART_adj]{+[NOM]}+[sÁg_ABSTRACT_noun]{+[NOM]} nòÓ×BVLjcTtXY@
[^ae]e                 > -e,ésíthetõség +[sít_SUPPLY_vrb_tr]{+[PRES_INDIC_INDEF_SG_3]}+[hAt_MODAL_vrb]{+[PRES_INDIC_INDEF_SG_3]}+[Ó_PRESPART_adj]{+[NOM]}+[sÁg_ABSTRACT_noun]{+[NOM]} nòÓ×BVLjcTtXY@
[ae]e                 > síthetõség +[sít_SUPPLY_vrb_tr]{+[PRES_INDIC_INDEF_SG_3]}+[hAt_MODAL_vrb]{+[PRES_INDIC_INDEF_SG_3]}+[Ó_PRESPART_adj]{+[NOM]}+[sÁg_ABSTRACT_noun]{+[NOM]} nòÓ×BVLjcTtXY@
[áéiíoóõuúüû-]	  > síthetõség     +[sít_SUPPLY_vrb_tr]{+[PRES_INDIC_INDEF_SG_3]}+[hAt_MODAL_vrb]{+[PRES_INDIC_INDEF_SG_3]}+[Ó_PRESPART_adj]{+[NOM]}+[sÁg_ABSTRACT_noun]{+[NOM]} nòÓ×BVLjcTtXY@

    [^aáeéiíoóöõuúüû] > esíthetetlen    +[sít_SUPPLY_vrb_tr]{+[PRES_INDIC_INDEF_SG_3]}+[hAtAtlAn_UNABLE_adj]{+[NOM]} nòÓ×BVLjcGRtX%
[^ae]e                 > -e,ésíthetetlen +[sít_SUPPLY_vrb_tr]{+[PRES_INDIC_INDEF_SG_3]}+[hAtAtlAn_UNABLE_adj]{+[NOM]} nòÓ×BVLjcGRtX%
[ae]e                 > síthetetlen +[sít_SUPPLY_vrb_tr]{+[PRES_INDIC_INDEF_SG_3]}+[hAtAtlAn_UNABLE_adj]{+[NOM]} nòÓ×BVLjcGRtX%
[áéiíoóõuúüû-]	  > síthetetlen     +[sít_SUPPLY_vrb_tr]{+[PRES_INDIC_INDEF_SG_3]}+[hAtAtlAn_UNABLE_adj]{+[NOM]} nòÓ×BVLjcGRtX%

        [^aáeéiíoóöõuúüû] > esíthetetlenség    +[sít_SUPPLY_vrb_tr]{+[PRES_INDIC_INDEF_SG_3]}+[hAtAtlAn_UNABLE_adj]{+[NOM]}+[sÁg_ABSTRACT_noun]{+[NOM]} nòÓ×BVLjcTtXY@
[^ae]e                 > -e,ésíthetetlenség +[sít_SUPPLY_vrb_tr]{+[PRES_INDIC_INDEF_SG_3]}+[hAtAtlAn_UNABLE_adj]{+[NOM]}+[sÁg_ABSTRACT_noun]{+[NOM]} nòÓ×BVLjcTtXY@
[ae]e                 > síthetetlenség +[sít_SUPPLY_vrb_tr]{+[PRES_INDIC_INDEF_SG_3]}+[hAtAtlAn_UNABLE_adj]{+[NOM]}+[sÁg_ABSTRACT_noun]{+[NOM]} nòÓ×BVLjcTtXY@
[áéiíoóõuúüû-]	  > síthetetlenség     +[sít_SUPPLY_vrb_tr]{+[PRES_INDIC_INDEF_SG_3]}+[hAtAtlAn_UNABLE_adj]{+[NOM]}+[sÁg_ABSTRACT_noun]{+[NOM]} nòÓ×BVLjcTtXY@
 # 5 szótag: i_kepzo felesleges
            [^aáeéiíoóöõuúüû] > esíthetetlenségi    +[sít_SUPPLY_vrb_tr]{+[PRES_INDIC_INDEF_SG_3]}+[hAtAtlAn_UNABLE_adj]{+[NOM]}+[sÁg_ABSTRACT_noun]{+[NOM]}+[i_PLACE/TIME_adj]{+[NOM]} ÐÓ×VLjGRx!"
[^ae]e                 > -e,ésíthetetlenségi +[sít_SUPPLY_vrb_tr]{+[PRES_INDIC_INDEF_SG_3]}+[hAtAtlAn_UNABLE_adj]{+[NOM]}+[sÁg_ABSTRACT_noun]{+[NOM]}+[i_PLACE/TIME_adj]{+[NOM]} ÐÓ×VLjGRx!"
[ae]e                 > síthetetlenségi +[sít_SUPPLY_vrb_tr]{+[PRES_INDIC_INDEF_SG_3]}+[hAtAtlAn_UNABLE_adj]{+[NOM]}+[sÁg_ABSTRACT_noun]{+[NOM]}+[i_PLACE/TIME_adj]{+[NOM]} ÐÓ×VLjGRx!"
[áéiíoóõuúüû-]	  > síthetetlenségi     +[sít_SUPPLY_vrb_tr]{+[PRES_INDIC_INDEF_SG_3]}+[hAtAtlAn_UNABLE_adj]{+[NOM]}+[sÁg_ABSTRACT_noun]{+[NOM]}+[i_PLACE/TIME_adj]{+[NOM]} ÐÓ×VLjGRx!"
 # <hollósíthatatlansági>
                [^aáeéiíoóöõuúüû] > esíthetetlenségileg    +[sít_SUPPLY_vrb_tr]{+[PRES_INDIC_INDEF_SG_3]}+[hAtAtlAn_UNABLE_adj]{+[NOM]}+[sÁg_ABSTRACT_noun]{+[NOM]}+[i_PLACE/TIME_adj]{+[NOM]}+[lAg_MODE_adv] 
[^ae]e                 > -e,ésíthetetlenségileg +[sít_SUPPLY_vrb_tr]{+[PRES_INDIC_INDEF_SG_3]}+[hAtAtlAn_UNABLE_adj]{+[NOM]}+[sÁg_ABSTRACT_noun]{+[NOM]}+[i_PLACE/TIME_adj]{+[NOM]}+[lAg_MODE_adv] 
[ae]e                 > síthetetlenségileg +[sít_SUPPLY_vrb_tr]{+[PRES_INDIC_INDEF_SG_3]}+[hAtAtlAn_UNABLE_adj]{+[NOM]}+[sÁg_ABSTRACT_noun]{+[NOM]}+[i_PLACE/TIME_adj]{+[NOM]}+[lAg_MODE_adv] 
[áéiíoóõuúüû-]	  > síthetetlenségileg     +[sít_SUPPLY_vrb_tr]{+[PRES_INDIC_INDEF_SG_3]}+[hAtAtlAn_UNABLE_adj]{+[NOM]}+[sÁg_ABSTRACT_noun]{+[NOM]}+[i_PLACE/TIME_adj]{+[NOM]}+[lAg_MODE_adv] 

    [^aáeéiíoóöõuúüû] > esíthetett    +[sít_SUPPLY_vrb_tr]{+[PRES_INDIC_INDEF_SG_3]}+[hAt_MODAL_vrb]{+[PRES_INDIC_INDEF_SG_3]}+[tt_PASTPART_adj]{+[NOM]} nòÓ×BVLjcGRX%t
[^ae]e                 > -e,ésíthetett +[sít_SUPPLY_vrb_tr]{+[PRES_INDIC_INDEF_SG_3]}+[hAt_MODAL_vrb]{+[PRES_INDIC_INDEF_SG_3]}+[tt_PASTPART_adj]{+[NOM]} nòÓ×BVLjcGRX%t
[ae]e                 > síthetett +[sít_SUPPLY_vrb_tr]{+[PRES_INDIC_INDEF_SG_3]}+[hAt_MODAL_vrb]{+[PRES_INDIC_INDEF_SG_3]}+[tt_PASTPART_adj]{+[NOM]} nòÓ×BVLjcGRX%t
[áéiíoóõuúüû-]	  > síthetett     +[sít_SUPPLY_vrb_tr]{+[PRES_INDIC_INDEF_SG_3]}+[hAt_MODAL_vrb]{+[PRES_INDIC_INDEF_SG_3]}+[tt_PASTPART_adj]{+[NOM]} nòÓ×BVLjcGRX%t

    [^aáeéiíoóöõuúüû] > esíthetett    +[sít_SUPPLY_vrb_tr]{+[PRES_INDIC_INDEF_SG_3]}+[hAt_MODAL_vrb]{+[PRES_INDIC_INDEF_SG_3]}+[PAST_INDIC_INDEF_SG_3] X
[^ae]e                 > -e,ésíthetett +[sít_SUPPLY_vrb_tr]{+[PRES_INDIC_INDEF_SG_3]}+[hAt_MODAL_vrb]{+[PRES_INDIC_INDEF_SG_3]}+[PAST_INDIC_INDEF_SG_3] X
[ae]e                 > síthetett +[sít_SUPPLY_vrb_tr]{+[PRES_INDIC_INDEF_SG_3]}+[hAt_MODAL_vrb]{+[PRES_INDIC_INDEF_SG_3]}+[PAST_INDIC_INDEF_SG_3] X
[áéiíoóõuúüû-]	  > síthetett     +[sít_SUPPLY_vrb_tr]{+[PRES_INDIC_INDEF_SG_3]}+[hAt_MODAL_vrb]{+[PRES_INDIC_INDEF_SG_3]}+[PAST_INDIC_INDEF_SG_3] X

    #(síthetendõ, Osit, noun_vow, noun_On, Noun_, Adj_, noun_jA, pfx_verb, non_compound)
[^aáeéiíoóöõuúüû] > esítget    +[sít_SUPPLY_vrb_tr]{+[PRES_INDIC_INDEF_SG_3]}+[gAt_FREQ_vrb]{+[PRES_INDIC_INDEF_SG_3]} Ee%X
[^ae]e                 > -e,ésítget +[sít_SUPPLY_vrb_tr]{+[PRES_INDIC_INDEF_SG_3]}+[gAt_FREQ_vrb]{+[PRES_INDIC_INDEF_SG_3]} Ee%X
[ae]e                 > sítget +[sít_SUPPLY_vrb_tr]{+[PRES_INDIC_INDEF_SG_3]}+[gAt_FREQ_vrb]{+[PRES_INDIC_INDEF_SG_3]} Ee%X
[áéiíoóõuúüû-]	  > sítget     +[sít_SUPPLY_vrb_tr]{+[PRES_INDIC_INDEF_SG_3]}+[gAt_FREQ_vrb]{+[PRES_INDIC_INDEF_SG_3]} Ee%X

    [^aáeéiíoóöõuúüû] > esítgetés    +[sít_SUPPLY_vrb_tr]{+[PRES_INDIC_INDEF_SG_3]}+[gAt_FREQ_vrb]{+[PRES_INDIC_INDEF_SG_3]}+[Ás_PROCESS/RESULT_noun]{+[NOM]} nòÓ×BVLjcXTt
[^ae]e                 > -e,ésítgetés +[sít_SUPPLY_vrb_tr]{+[PRES_INDIC_INDEF_SG_3]}+[gAt_FREQ_vrb]{+[PRES_INDIC_INDEF_SG_3]}+[Ás_PROCESS/RESULT_noun]{+[NOM]} nòÓ×BVLjcXTt
[ae]e                 > sítgetés +[sít_SUPPLY_vrb_tr]{+[PRES_INDIC_INDEF_SG_3]}+[gAt_FREQ_vrb]{+[PRES_INDIC_INDEF_SG_3]}+[Ás_PROCESS/RESULT_noun]{+[NOM]} nòÓ×BVLjcXTt
[áéiíoóõuúüû-]	  > sítgetés     +[sít_SUPPLY_vrb_tr]{+[PRES_INDIC_INDEF_SG_3]}+[gAt_FREQ_vrb]{+[PRES_INDIC_INDEF_SG_3]}+[Ás_PROCESS/RESULT_noun]{+[NOM]} nòÓ×BVLjcXTt
 # 28
    [^aáeéiíoóöõuúüû] > esítgetõ    +[sít_SUPPLY_vrb_tr]{+[PRES_INDIC_INDEF_SG_3]}+[gAt_FREQ_vrb]{+[PRES_INDIC_INDEF_SG_3]}+[Ó_PRESPART_adj]{+[NOM]} ÐÓ×BVLjcGRX
[^ae]e                 > -e,ésítgetõ +[sít_SUPPLY_vrb_tr]{+[PRES_INDIC_INDEF_SG_3]}+[gAt_FREQ_vrb]{+[PRES_INDIC_INDEF_SG_3]}+[Ó_PRESPART_adj]{+[NOM]} ÐÓ×BVLjcGRX
[ae]e                 > sítgetõ +[sít_SUPPLY_vrb_tr]{+[PRES_INDIC_INDEF_SG_3]}+[gAt_FREQ_vrb]{+[PRES_INDIC_INDEF_SG_3]}+[Ó_PRESPART_adj]{+[NOM]} ÐÓ×BVLjcGRX
[áéiíoóõuúüû-]	  > sítgetõ     +[sít_SUPPLY_vrb_tr]{+[PRES_INDIC_INDEF_SG_3]}+[gAt_FREQ_vrb]{+[PRES_INDIC_INDEF_SG_3]}+[Ó_PRESPART_adj]{+[NOM]} ÐÓ×BVLjcGRX
 # 
    [^aáeéiíoóöõuúüû] > esítgetett    +[sít_SUPPLY_vrb_tr]{+[PRES_INDIC_INDEF_SG_3]}+[gAt_FREQ_vrb]{+[PRES_INDIC_INDEF_SG_3]}+[tt_PASTPART_adj]{+[NOM]} nòÓ×BVLjcGRX%t
[^ae]e                 > -e,ésítgetett +[sít_SUPPLY_vrb_tr]{+[PRES_INDIC_INDEF_SG_3]}+[gAt_FREQ_vrb]{+[PRES_INDIC_INDEF_SG_3]}+[tt_PASTPART_adj]{+[NOM]} nòÓ×BVLjcGRX%t
[ae]e                 > sítgetett +[sít_SUPPLY_vrb_tr]{+[PRES_INDIC_INDEF_SG_3]}+[gAt_FREQ_vrb]{+[PRES_INDIC_INDEF_SG_3]}+[tt_PASTPART_adj]{+[NOM]} nòÓ×BVLjcGRX%t
[áéiíoóõuúüû-]	  > sítgetett     +[sít_SUPPLY_vrb_tr]{+[PRES_INDIC_INDEF_SG_3]}+[gAt_FREQ_vrb]{+[PRES_INDIC_INDEF_SG_3]}+[tt_PASTPART_adj]{+[NOM]} nòÓ×BVLjcGRX%t

    [^aáeéiíoóöõuúüû] > esítgetett    +[sít_SUPPLY_vrb_tr]{+[PRES_INDIC_INDEF_SG_3]}+[gAt_FREQ_vrb]{+[PRES_INDIC_INDEF_SG_3]}+[PAST_INDIC_INDEF_SG_3] X
[^ae]e                 > -e,ésítgetett +[sít_SUPPLY_vrb_tr]{+[PRES_INDIC_INDEF_SG_3]}+[gAt_FREQ_vrb]{+[PRES_INDIC_INDEF_SG_3]}+[PAST_INDIC_INDEF_SG_3] X
[ae]e                 > sítgetett +[sít_SUPPLY_vrb_tr]{+[PRES_INDIC_INDEF_SG_3]}+[gAt_FREQ_vrb]{+[PRES_INDIC_INDEF_SG_3]}+[PAST_INDIC_INDEF_SG_3] X
[áéiíoóõuúüû-]	  > sítgetett     +[sít_SUPPLY_vrb_tr]{+[PRES_INDIC_INDEF_SG_3]}+[gAt_FREQ_vrb]{+[PRES_INDIC_INDEF_SG_3]}+[PAST_INDIC_INDEF_SG_3] X

    #(sítgetendõ, Osit, noun_vow, noun_On, Noun_, Adj_, noun_jA, pfx_verb, non_compound)
[^aáeéiíoóöõuúüû] > esítgethet    +[sít_SUPPLY_vrb_tr]{+[PRES_INDIC_INDEF_SG_3]}+[gAt_FREQ_vrb]{+[PRES_INDIC_INDEF_SG_3]}+[hAt_MODAL_vrb]{+[PRES_INDIC_INDEF_SG_3]} Ee%X
[^ae]e                 > -e,ésítgethet +[sít_SUPPLY_vrb_tr]{+[PRES_INDIC_INDEF_SG_3]}+[gAt_FREQ_vrb]{+[PRES_INDIC_INDEF_SG_3]}+[hAt_MODAL_vrb]{+[PRES_INDIC_INDEF_SG_3]} Ee%X
[ae]e                 > sítgethet +[sít_SUPPLY_vrb_tr]{+[PRES_INDIC_INDEF_SG_3]}+[gAt_FREQ_vrb]{+[PRES_INDIC_INDEF_SG_3]}+[hAt_MODAL_vrb]{+[PRES_INDIC_INDEF_SG_3]} Ee%X
[áéiíoóõuúüû-]	  > sítgethet     +[sít_SUPPLY_vrb_tr]{+[PRES_INDIC_INDEF_SG_3]}+[gAt_FREQ_vrb]{+[PRES_INDIC_INDEF_SG_3]}+[hAt_MODAL_vrb]{+[PRES_INDIC_INDEF_SG_3]} Ee%X
 # 8/0
    #(sítgethetés, Osit, noun_con, noun_On, Noun_, pfx_verb, noun_A, noun_Ai) # 0/0
    [^aáeéiíoóöõuúüû] > esítgethetõ    +[sít_SUPPLY_vrb_tr]{+[PRES_INDIC_INDEF_SG_3]}+[gAt_FREQ_vrb]{+[PRES_INDIC_INDEF_SG_3]}+[hAt_MODAL_vrb]{+[PRES_INDIC_INDEF_SG_3]}+[Ó_PRESPART_adj]{+[NOM]} ÐÓ×BVLjcGRX
[^ae]e                 > -e,ésítgethetõ +[sít_SUPPLY_vrb_tr]{+[PRES_INDIC_INDEF_SG_3]}+[gAt_FREQ_vrb]{+[PRES_INDIC_INDEF_SG_3]}+[hAt_MODAL_vrb]{+[PRES_INDIC_INDEF_SG_3]}+[Ó_PRESPART_adj]{+[NOM]} ÐÓ×BVLjcGRX
[ae]e                 > sítgethetõ +[sít_SUPPLY_vrb_tr]{+[PRES_INDIC_INDEF_SG_3]}+[gAt_FREQ_vrb]{+[PRES_INDIC_INDEF_SG_3]}+[hAt_MODAL_vrb]{+[PRES_INDIC_INDEF_SG_3]}+[Ó_PRESPART_adj]{+[NOM]} ÐÓ×BVLjcGRX
[áéiíoóõuúüû-]	  > sítgethetõ     +[sít_SUPPLY_vrb_tr]{+[PRES_INDIC_INDEF_SG_3]}+[gAt_FREQ_vrb]{+[PRES_INDIC_INDEF_SG_3]}+[hAt_MODAL_vrb]{+[PRES_INDIC_INDEF_SG_3]}+[Ó_PRESPART_adj]{+[NOM]} ÐÓ×BVLjcGRX
 # 1/0
        [^aáeéiíoóöõuúüû] > esítgethetõség    +[sít_SUPPLY_vrb_tr]{+[PRES_INDIC_INDEF_SG_3]}+[gAt_FREQ_vrb]{+[PRES_INDIC_INDEF_SG_3]}+[hAt_MODAL_vrb]{+[PRES_INDIC_INDEF_SG_3]}+[Ó_PRESPART_adj]{+[NOM]}+[sÁg_ABSTRACT_noun]{+[NOM]} nòÓ×BVLjcTtX
[^ae]e                 > -e,ésítgethetõség +[sít_SUPPLY_vrb_tr]{+[PRES_INDIC_INDEF_SG_3]}+[gAt_FREQ_vrb]{+[PRES_INDIC_INDEF_SG_3]}+[hAt_MODAL_vrb]{+[PRES_INDIC_INDEF_SG_3]}+[Ó_PRESPART_adj]{+[NOM]}+[sÁg_ABSTRACT_noun]{+[NOM]} nòÓ×BVLjcTtX
[ae]e                 > sítgethetõség +[sít_SUPPLY_vrb_tr]{+[PRES_INDIC_INDEF_SG_3]}+[gAt_FREQ_vrb]{+[PRES_INDIC_INDEF_SG_3]}+[hAt_MODAL_vrb]{+[PRES_INDIC_INDEF_SG_3]}+[Ó_PRESPART_adj]{+[NOM]}+[sÁg_ABSTRACT_noun]{+[NOM]} nòÓ×BVLjcTtX
[áéiíoóõuúüû-]	  > sítgethetõség     +[sít_SUPPLY_vrb_tr]{+[PRES_INDIC_INDEF_SG_3]}+[gAt_FREQ_vrb]{+[PRES_INDIC_INDEF_SG_3]}+[hAt_MODAL_vrb]{+[PRES_INDIC_INDEF_SG_3]}+[Ó_PRESPART_adj]{+[NOM]}+[sÁg_ABSTRACT_noun]{+[NOM]} nòÓ×BVLjcTtX
 # 0
    #?(SÍTGeTHeTeTLeN, Osit, Noun_, Adj_, noun_jA, pfx_verb) # 0
        #?(SÍTGeTHeTeTLeNSéG, Osit, noun_nonadj, noun_A, noun_Ai) # 0
    [^aáeéiíoóöõuúüû] > esítgethetett    +[sít_SUPPLY_vrb_tr]{+[PRES_INDIC_INDEF_SG_3]}+[gAt_FREQ_vrb]{+[PRES_INDIC_INDEF_SG_3]}+[hAt_MODAL_vrb]{+[PRES_INDIC_INDEF_SG_3]}+[PAST_INDIC_INDEF_SG_3] X
[^ae]e                 > -e,ésítgethetett +[sít_SUPPLY_vrb_tr]{+[PRES_INDIC_INDEF_SG_3]}+[gAt_FREQ_vrb]{+[PRES_INDIC_INDEF_SG_3]}+[hAt_MODAL_vrb]{+[PRES_INDIC_INDEF_SG_3]}+[PAST_INDIC_INDEF_SG_3] X
[ae]e                 > sítgethetett +[sít_SUPPLY_vrb_tr]{+[PRES_INDIC_INDEF_SG_3]}+[gAt_FREQ_vrb]{+[PRES_INDIC_INDEF_SG_3]}+[hAt_MODAL_vrb]{+[PRES_INDIC_INDEF_SG_3]}+[PAST_INDIC_INDEF_SG_3] X
[áéiíoóõuúüû-]	  > sítgethetett     +[sít_SUPPLY_vrb_tr]{+[PRES_INDIC_INDEF_SG_3]}+[gAt_FREQ_vrb]{+[PRES_INDIC_INDEF_SG_3]}+[hAt_MODAL_vrb]{+[PRES_INDIC_INDEF_SG_3]}+[PAST_INDIC_INDEF_SG_3] X
 # 0
    #(sítgethetendõ, Osit, noun_vow, noun_On, Noun_, Adj_, noun_jA, pfx_verb, non_compound) # 0

# -zik, -ozik, -ezik

# hangrend miatt külön
#`k_'(z, +_z_, verb_, verb_sub_, pfx_verb, non_compound) # <belócáz>
#`k_'(zik, +_z_, verb_, verb_sub_, pfx_verb, non_compound) # <belócázik>
[^aáeéiíoóöõuúüû] > ezés    +[z_ACTION_vrb]{+[PRES_INDIC_INDEF_SG_3]}+[Ás_PROCESS/RESULT_noun]{+[NOM]} nòÓ×BVLjcXTtY@
[^ae]e                 > -e,ézés +[z_ACTION_vrb]{+[PRES_INDIC_INDEF_SG_3]}+[Ás_PROCESS/RESULT_noun]{+[NOM]} nòÓ×BVLjcXTtY@
[ae]e                 > zés +[z_ACTION_vrb]{+[PRES_INDIC_INDEF_SG_3]}+[Ás_PROCESS/RESULT_noun]{+[NOM]} nòÓ×BVLjcXTtY@
[áéiíoóõuúüû-]	  > zés     +[z_ACTION_vrb]{+[PRES_INDIC_INDEF_SG_3]}+[Ás_PROCESS/RESULT_noun]{+[NOM]} nòÓ×BVLjcXTtY@
 # <belócázás>
    [^aáeéiíoóöõuúüû] > ezési    +[z_ACTION_vrb]{+[PRES_INDIC_INDEF_SG_3]}+[Ás_PROCESS/RESULT_noun]{+[NOM]}+[i_PLACE/TIME_adj]{+[NOM]} ÐÓ×VLjGRx!"
[^ae]e                 > -e,ézési +[z_ACTION_vrb]{+[PRES_INDIC_INDEF_SG_3]}+[Ás_PROCESS/RESULT_noun]{+[NOM]}+[i_PLACE/TIME_adj]{+[NOM]} ÐÓ×VLjGRx!"
[ae]e                 > zési +[z_ACTION_vrb]{+[PRES_INDIC_INDEF_SG_3]}+[Ás_PROCESS/RESULT_noun]{+[NOM]}+[i_PLACE/TIME_adj]{+[NOM]} ÐÓ×VLjGRx!"
[áéiíoóõuúüû-]	  > zési     +[z_ACTION_vrb]{+[PRES_INDIC_INDEF_SG_3]}+[Ás_PROCESS/RESULT_noun]{+[NOM]}+[i_PLACE/TIME_adj]{+[NOM]} ÐÓ×VLjGRx!"
 # <hollózásiról>
        [^aáeéiíoóöõuúüû] > ezésileg    +[z_ACTION_vrb]{+[PRES_INDIC_INDEF_SG_3]}+[Ás_PROCESS/RESULT_noun]{+[NOM]}+[i_PLACE/TIME_adj]{+[NOM]}+[lAg_MODE_adv] 
[^ae]e                 > -e,ézésileg +[z_ACTION_vrb]{+[PRES_INDIC_INDEF_SG_3]}+[Ás_PROCESS/RESULT_noun]{+[NOM]}+[i_PLACE/TIME_adj]{+[NOM]}+[lAg_MODE_adv] 
[ae]e                 > zésileg +[z_ACTION_vrb]{+[PRES_INDIC_INDEF_SG_3]}+[Ás_PROCESS/RESULT_noun]{+[NOM]}+[i_PLACE/TIME_adj]{+[NOM]}+[lAg_MODE_adv] 
[áéiíoóõuúüû-]	  > zésileg     +[z_ACTION_vrb]{+[PRES_INDIC_INDEF_SG_3]}+[Ás_PROCESS/RESULT_noun]{+[NOM]}+[i_PLACE/TIME_adj]{+[NOM]}+[lAg_MODE_adv] 

[^aáeéiíoóöõuúüû] > ezõ    +[z_ACTION_vrb]{+[PRES_INDIC_INDEF_SG_3]}+[Ó_PRESPART_adj]{+[NOM]} ÐÓ×BVLjcGRXY@
[^ae]e                 > -e,ézõ +[z_ACTION_vrb]{+[PRES_INDIC_INDEF_SG_3]}+[Ó_PRESPART_adj]{+[NOM]} ÐÓ×BVLjcGRXY@
[ae]e                 > zõ +[z_ACTION_vrb]{+[PRES_INDIC_INDEF_SG_3]}+[Ó_PRESPART_adj]{+[NOM]} ÐÓ×BVLjcGRXY@
[áéiíoóõuúüû-]	  > zõ     +[z_ACTION_vrb]{+[PRES_INDIC_INDEF_SG_3]}+[Ó_PRESPART_adj]{+[NOM]} ÐÓ×BVLjcGRXY@
 # <belócázó>

#`k_'(zett, +_z_+Ott, noun_con, noun_OnA, noun_nonmorph_, Adj_, noun_jA, noun_Ai, pfx_verb, non_compound) # <belócázott>
[^aáeéiíoóöõuúüû] > ezett    +[z_ACTION_vrb]{+[PRES_INDIC_INDEF_SG_3]}+[PAST_INDIC_INDEF_SG_3] X
[^ae]e                 > -e,ézett +[z_ACTION_vrb]{+[PRES_INDIC_INDEF_SG_3]}+[PAST_INDIC_INDEF_SG_3] X
[ae]e                 > zett +[z_ACTION_vrb]{+[PRES_INDIC_INDEF_SG_3]}+[PAST_INDIC_INDEF_SG_3] X
[áéiíoóõuúüû-]	  > zett     +[z_ACTION_vrb]{+[PRES_INDIC_INDEF_SG_3]}+[PAST_INDIC_INDEF_SG_3] X
 # <belócázott>
    [^aáeéiíoóöõuúüû] > ezettség    +[z_ACTION_vrb]{+[PRES_INDIC_INDEF_SG_3]}+[tt_PASTPART_adj]{+[NOM]}+[sÁg_ABSTRACT_noun]{+[NOM]} nòÓ×BVLjcTtXY@
[^ae]e                 > -e,ézettség +[z_ACTION_vrb]{+[PRES_INDIC_INDEF_SG_3]}+[tt_PASTPART_adj]{+[NOM]}+[sÁg_ABSTRACT_noun]{+[NOM]} nòÓ×BVLjcTtXY@
[ae]e                 > zettség +[z_ACTION_vrb]{+[PRES_INDIC_INDEF_SG_3]}+[tt_PASTPART_adj]{+[NOM]}+[sÁg_ABSTRACT_noun]{+[NOM]} nòÓ×BVLjcTtXY@
[áéiíoóõuúüû-]	  > zettség     +[z_ACTION_vrb]{+[PRES_INDIC_INDEF_SG_3]}+[tt_PASTPART_adj]{+[NOM]}+[sÁg_ABSTRACT_noun]{+[NOM]} nòÓ×BVLjcTtXY@


#`k_'(zendõ, +_z_+AndO, noun_vow, noun_On, Noun_, Adj_, noun_jA, pfx_verb, non_compound) # <belócázandóakat>

[^aáeéiíoóöõuúüû] > ezetlen    +[z_ACTION_vrb]{+[PRES_INDIC_INDEF_SG_3]}+[tAlAn_LESS_adj]{+[NOM]} nòÓ×BVLjcGRtX%
[^ae]e                 > -e,ézetlen +[z_ACTION_vrb]{+[PRES_INDIC_INDEF_SG_3]}+[tAlAn_LESS_adj]{+[NOM]} nòÓ×BVLjcGRtX%
[ae]e                 > zetlen +[z_ACTION_vrb]{+[PRES_INDIC_INDEF_SG_3]}+[tAlAn_LESS_adj]{+[NOM]} nòÓ×BVLjcGRtX%
[áéiíoóõuúüû-]	  > zetlen     +[z_ACTION_vrb]{+[PRES_INDIC_INDEF_SG_3]}+[tAlAn_LESS_adj]{+[NOM]} nòÓ×BVLjcGRtX%
 # ~20/2 (piacozatlan, jelzálogozatlan)
    [^aáeéiíoóöõuúüû] > ezetlenség    +[z_ACTION_vrb]{+[PRES_INDIC_INDEF_SG_3]}+[tAlAn_LESS_adj]{+[NOM]}+[sÁg_ABSTRACT_noun]{+[NOM]} nòÓ×BVLjcRXY@
[^ae]e                 > -e,ézetlenség +[z_ACTION_vrb]{+[PRES_INDIC_INDEF_SG_3]}+[tAlAn_LESS_adj]{+[NOM]}+[sÁg_ABSTRACT_noun]{+[NOM]} nòÓ×BVLjcRXY@
[ae]e                 > zetlenség +[z_ACTION_vrb]{+[PRES_INDIC_INDEF_SG_3]}+[tAlAn_LESS_adj]{+[NOM]}+[sÁg_ABSTRACT_noun]{+[NOM]} nòÓ×BVLjcRXY@
[áéiíoóõuúüû-]	  > zetlenség     +[z_ACTION_vrb]{+[PRES_INDIC_INDEF_SG_3]}+[tAlAn_LESS_adj]{+[NOM]}+[sÁg_ABSTRACT_noun]{+[NOM]} nòÓ×BVLjcRXY@
 # ~5/0

[^aáeéiíoóöõuúüû] > eztet    +[z_ACTION_vrb]{+[PRES_INDIC_INDEF_SG_3]}+[tAt_FACTITIVE_vrb_tr]{+[PRES_INDIC_INDEF_SG_3]} EeX%
[^ae]e                 > -e,éztet +[z_ACTION_vrb]{+[PRES_INDIC_INDEF_SG_3]}+[tAt_FACTITIVE_vrb_tr]{+[PRES_INDIC_INDEF_SG_3]} EeX%
[ae]e                 > ztet +[z_ACTION_vrb]{+[PRES_INDIC_INDEF_SG_3]}+[tAt_FACTITIVE_vrb_tr]{+[PRES_INDIC_INDEF_SG_3]} EeX%
[áéiíoóõuúüû-]	  > ztet     +[z_ACTION_vrb]{+[PRES_INDIC_INDEF_SG_3]}+[tAt_FACTITIVE_vrb_tr]{+[PRES_INDIC_INDEF_SG_3]} EeX%

    [^aáeéiíoóöõuúüû] > eztetés    +[z_ACTION_vrb]{+[PRES_INDIC_INDEF_SG_3]}+[tAt_FACTITIVE_vrb_tr]{+[PRES_INDIC_INDEF_SG_3]}+[Ás_PROCESS/RESULT_noun]{+[NOM]} nòÓ×BVLjcXTtY@
[^ae]e                 > -e,éztetés +[z_ACTION_vrb]{+[PRES_INDIC_INDEF_SG_3]}+[tAt_FACTITIVE_vrb_tr]{+[PRES_INDIC_INDEF_SG_3]}+[Ás_PROCESS/RESULT_noun]{+[NOM]} nòÓ×BVLjcXTtY@
[ae]e                 > ztetés +[z_ACTION_vrb]{+[PRES_INDIC_INDEF_SG_3]}+[tAt_FACTITIVE_vrb_tr]{+[PRES_INDIC_INDEF_SG_3]}+[Ás_PROCESS/RESULT_noun]{+[NOM]} nòÓ×BVLjcXTtY@
[áéiíoóõuúüû-]	  > ztetés     +[z_ACTION_vrb]{+[PRES_INDIC_INDEF_SG_3]}+[tAt_FACTITIVE_vrb_tr]{+[PRES_INDIC_INDEF_SG_3]}+[Ás_PROCESS/RESULT_noun]{+[NOM]} nòÓ×BVLjcXTtY@

# (hangrend)   `k_'(ztetõ, +_z_+tAt+_O_, noun_vow, noun_On, Noun_, Adj_, noun_jA, pfx_verb, compound_)
    [^aáeéiíoóöõuúüû] > eztetett    +[z_ACTION_vrb]{+[PRES_INDIC_INDEF_SG_3]}+[tAt_FACTITIVE_vrb_tr]{+[PRES_INDIC_INDEF_SG_3]}+[tt_PASTPART_adj]{+[NOM]} nòÓ×BVLjcGRtX%
[^ae]e                 > -e,éztetett +[z_ACTION_vrb]{+[PRES_INDIC_INDEF_SG_3]}+[tAt_FACTITIVE_vrb_tr]{+[PRES_INDIC_INDEF_SG_3]}+[tt_PASTPART_adj]{+[NOM]} nòÓ×BVLjcGRtX%
[ae]e                 > ztetett +[z_ACTION_vrb]{+[PRES_INDIC_INDEF_SG_3]}+[tAt_FACTITIVE_vrb_tr]{+[PRES_INDIC_INDEF_SG_3]}+[tt_PASTPART_adj]{+[NOM]} nòÓ×BVLjcGRtX%
[áéiíoóõuúüû-]	  > ztetett     +[z_ACTION_vrb]{+[PRES_INDIC_INDEF_SG_3]}+[tAt_FACTITIVE_vrb_tr]{+[PRES_INDIC_INDEF_SG_3]}+[tt_PASTPART_adj]{+[NOM]} nòÓ×BVLjcGRtX%

    [^aáeéiíoóöõuúüû] > eztetett    +[z_ACTION_vrb]{+[PRES_INDIC_INDEF_SG_3]}+[tAt_FACTITIVE_vrb_tr]{+[PRES_INDIC_INDEF_SG_3]}+[PAST_INDIC_INDEF_SG_3] X
[^ae]e                 > -e,éztetett +[z_ACTION_vrb]{+[PRES_INDIC_INDEF_SG_3]}+[tAt_FACTITIVE_vrb_tr]{+[PRES_INDIC_INDEF_SG_3]}+[PAST_INDIC_INDEF_SG_3] X
[ae]e                 > ztetett +[z_ACTION_vrb]{+[PRES_INDIC_INDEF_SG_3]}+[tAt_FACTITIVE_vrb_tr]{+[PRES_INDIC_INDEF_SG_3]}+[PAST_INDIC_INDEF_SG_3] X
[áéiíoóõuúüû-]	  > ztetett     +[z_ACTION_vrb]{+[PRES_INDIC_INDEF_SG_3]}+[tAt_FACTITIVE_vrb_tr]{+[PRES_INDIC_INDEF_SG_3]}+[PAST_INDIC_INDEF_SG_3] X

        #`k_'(ztetettség, +_z_, noun_con, noun_On, noun_nonmorph_, noun_jA, noun_Ai, pfx_verb, non_compound)
# (hangrend)    `k_'(ztetendõ, +_z_+tAt+AndO, noun_vow, noun_On, Noun_, Adj_, noun_jA, pfx_verb, non_compound)
#(ztethet, +_z_, verb_, verb_sub_, non_compound, pfx_verb) # 20/0
#(ztetget, +_z_, verb_, verb_sub_, non_compound, pfx_verb) # 0/0
[^aáeéiíoóöõuúüû] > ezhet    +[z_ACTION_vrb]{+[PRES_INDIC_INDEF_SG_3]}+[hAt_MODAL_vrb]{+[PRES_INDIC_INDEF_SG_3]} Ee%X
[^ae]e                 > -e,ézhet +[z_ACTION_vrb]{+[PRES_INDIC_INDEF_SG_3]}+[hAt_MODAL_vrb]{+[PRES_INDIC_INDEF_SG_3]} Ee%X
[ae]e                 > zhet +[z_ACTION_vrb]{+[PRES_INDIC_INDEF_SG_3]}+[hAt_MODAL_vrb]{+[PRES_INDIC_INDEF_SG_3]} Ee%X
[áéiíoóõuúüû-]	  > zhet     +[z_ACTION_vrb]{+[PRES_INDIC_INDEF_SG_3]}+[hAt_MODAL_vrb]{+[PRES_INDIC_INDEF_SG_3]} Ee%X

    #(zhetés, +_z_, noun_con, noun_On, Noun_, pfx_verb, noun_A, noun_Ai) # 20/1 (megszámítógép-játékosíthatás)
# (hangrend)    `k_'(zhetõ, +_z_+_hAt_+_O_, noun_vow, noun_On, Noun_, Adj_, noun_jA, pfx_verb) # >100/>5 (üvegesíthetõ, ívesítõ)
        [^aáeéiíoóöõuúüû] > ezhetõség    +[z_ACTION_vrb]{+[PRES_INDIC_INDEF_SG_3]}+[hAt_MODAL_vrb]{+[PRES_INDIC_INDEF_SG_3]}+[Ó_PRESPART_adj]{+[NOM]}+[sÁg_ABSTRACT_noun]{+[NOM]} nòÓ×BVLjcTtXY@
[^ae]e                 > -e,ézhetõség +[z_ACTION_vrb]{+[PRES_INDIC_INDEF_SG_3]}+[hAt_MODAL_vrb]{+[PRES_INDIC_INDEF_SG_3]}+[Ó_PRESPART_adj]{+[NOM]}+[sÁg_ABSTRACT_noun]{+[NOM]} nòÓ×BVLjcTtXY@
[ae]e                 > zhetõség +[z_ACTION_vrb]{+[PRES_INDIC_INDEF_SG_3]}+[hAt_MODAL_vrb]{+[PRES_INDIC_INDEF_SG_3]}+[Ó_PRESPART_adj]{+[NOM]}+[sÁg_ABSTRACT_noun]{+[NOM]} nòÓ×BVLjcTtXY@
[áéiíoóõuúüû-]	  > zhetõség     +[z_ACTION_vrb]{+[PRES_INDIC_INDEF_SG_3]}+[hAt_MODAL_vrb]{+[PRES_INDIC_INDEF_SG_3]}+[Ó_PRESPART_adj]{+[NOM]}+[sÁg_ABSTRACT_noun]{+[NOM]} nòÓ×BVLjcTtXY@

    [^aáeéiíoóöõuúüû] > ezhetetlen    +[z_ACTION_vrb]{+[PRES_INDIC_INDEF_SG_3]}+[hAtAtlAn_UNABLE_adj]{+[NOM]} nòÓ×BVLjcGRtX. %
[^ae]e                 > -e,ézhetetlen +[z_ACTION_vrb]{+[PRES_INDIC_INDEF_SG_3]}+[hAtAtlAn_UNABLE_adj]{+[NOM]} nòÓ×BVLjcGRtX. %
[ae]e                 > zhetetlen +[z_ACTION_vrb]{+[PRES_INDIC_INDEF_SG_3]}+[hAtAtlAn_UNABLE_adj]{+[NOM]} nòÓ×BVLjcGRtX. %
[áéiíoóõuúüû-]	  > zhetetlen     +[z_ACTION_vrb]{+[PRES_INDIC_INDEF_SG_3]}+[hAtAtlAn_UNABLE_adj]{+[NOM]} nòÓ×BVLjcGRtX. %

        [^aáeéiíoóöõuúüû] > ezhetetlenség    +[z_ACTION_vrb]{+[PRES_INDIC_INDEF_SG_3]}+[hAtAtlAn_UNABLE_adj]{+[NOM]}+[sÁg_ABSTRACT_noun]{+[NOM]} nòÓ×BVLjcTtXY@
[^ae]e                 > -e,ézhetetlenség +[z_ACTION_vrb]{+[PRES_INDIC_INDEF_SG_3]}+[hAtAtlAn_UNABLE_adj]{+[NOM]}+[sÁg_ABSTRACT_noun]{+[NOM]} nòÓ×BVLjcTtXY@
[ae]e                 > zhetetlenség +[z_ACTION_vrb]{+[PRES_INDIC_INDEF_SG_3]}+[hAtAtlAn_UNABLE_adj]{+[NOM]}+[sÁg_ABSTRACT_noun]{+[NOM]} nòÓ×BVLjcTtXY@
[áéiíoóõuúüû-]	  > zhetetlenség     +[z_ACTION_vrb]{+[PRES_INDIC_INDEF_SG_3]}+[hAtAtlAn_UNABLE_adj]{+[NOM]}+[sÁg_ABSTRACT_noun]{+[NOM]} nòÓ×BVLjcTtXY@

    [^aáeéiíoóöõuúüû] > ezhetett    +[z_ACTION_vrb]{+[PRES_INDIC_INDEF_SG_3]}+[hAt_MODAL_vrb]{+[PRES_INDIC_INDEF_SG_3]}+[PAST_INDIC_INDEF_SG_3] X
[^ae]e                 > -e,ézhetett +[z_ACTION_vrb]{+[PRES_INDIC_INDEF_SG_3]}+[hAt_MODAL_vrb]{+[PRES_INDIC_INDEF_SG_3]}+[PAST_INDIC_INDEF_SG_3] X
[ae]e                 > zhetett +[z_ACTION_vrb]{+[PRES_INDIC_INDEF_SG_3]}+[hAt_MODAL_vrb]{+[PRES_INDIC_INDEF_SG_3]}+[PAST_INDIC_INDEF_SG_3] X
[áéiíoóõuúüû-]	  > zhetett     +[z_ACTION_vrb]{+[PRES_INDIC_INDEF_SG_3]}+[hAt_MODAL_vrb]{+[PRES_INDIC_INDEF_SG_3]}+[PAST_INDIC_INDEF_SG_3] X

    #(zhetendõ, +_z_, noun_vow, noun_On, Noun_, Adj_, noun_jA, pfx_verb, non_compound)
[^aáeéiíoóöõuúüû] > ezget    +[z_ACTION_vrb]{+[PRES_INDIC_INDEF_SG_3]}+[gAt_FREQ_vrb]{+[PRES_INDIC_INDEF_SG_3]} Ee%X
[^ae]e                 > -e,ézget +[z_ACTION_vrb]{+[PRES_INDIC_INDEF_SG_3]}+[gAt_FREQ_vrb]{+[PRES_INDIC_INDEF_SG_3]} Ee%X
[ae]e                 > zget +[z_ACTION_vrb]{+[PRES_INDIC_INDEF_SG_3]}+[gAt_FREQ_vrb]{+[PRES_INDIC_INDEF_SG_3]} Ee%X
[áéiíoóõuúüû-]	  > zget     +[z_ACTION_vrb]{+[PRES_INDIC_INDEF_SG_3]}+[gAt_FREQ_vrb]{+[PRES_INDIC_INDEF_SG_3]} Ee%X

    [^aáeéiíoóöõuúüû] > ezgetés    +[z_ACTION_vrb]{+[PRES_INDIC_INDEF_SG_3]}+[gAt_FREQ_vrb]{+[PRES_INDIC_INDEF_SG_3]}+[Ás_PROCESS/RESULT_noun]{+[NOM]} nòÓ×BVLjcXTtY@
[^ae]e                 > -e,ézgetés +[z_ACTION_vrb]{+[PRES_INDIC_INDEF_SG_3]}+[gAt_FREQ_vrb]{+[PRES_INDIC_INDEF_SG_3]}+[Ás_PROCESS/RESULT_noun]{+[NOM]} nòÓ×BVLjcXTtY@
[ae]e                 > zgetés +[z_ACTION_vrb]{+[PRES_INDIC_INDEF_SG_3]}+[gAt_FREQ_vrb]{+[PRES_INDIC_INDEF_SG_3]}+[Ás_PROCESS/RESULT_noun]{+[NOM]} nòÓ×BVLjcXTtY@
[áéiíoóõuúüû-]	  > zgetés     +[z_ACTION_vrb]{+[PRES_INDIC_INDEF_SG_3]}+[gAt_FREQ_vrb]{+[PRES_INDIC_INDEF_SG_3]}+[Ás_PROCESS/RESULT_noun]{+[NOM]} nòÓ×BVLjcXTtY@
 # 28
# (hangrend)    `k_'(zgetõ, +_z_+gAt+_O_, noun_vow, noun_On, Noun_, Adj_, noun_jA, pfx_verb) # 
    [^aáeéiíoóöõuúüû] > ezgetett    +[z_ACTION_vrb]{+[PRES_INDIC_INDEF_SG_3]}+[gAt_FREQ_vrb]{+[PRES_INDIC_INDEF_SG_3]}+[tt_PASTPART_adj]{+[NOM]} nòÓ×BVLjcGRX%t
[^ae]e                 > -e,ézgetett +[z_ACTION_vrb]{+[PRES_INDIC_INDEF_SG_3]}+[gAt_FREQ_vrb]{+[PRES_INDIC_INDEF_SG_3]}+[tt_PASTPART_adj]{+[NOM]} nòÓ×BVLjcGRX%t
[ae]e                 > zgetett +[z_ACTION_vrb]{+[PRES_INDIC_INDEF_SG_3]}+[gAt_FREQ_vrb]{+[PRES_INDIC_INDEF_SG_3]}+[tt_PASTPART_adj]{+[NOM]} nòÓ×BVLjcGRX%t
[áéiíoóõuúüû-]	  > zgetett     +[z_ACTION_vrb]{+[PRES_INDIC_INDEF_SG_3]}+[gAt_FREQ_vrb]{+[PRES_INDIC_INDEF_SG_3]}+[tt_PASTPART_adj]{+[NOM]} nòÓ×BVLjcGRX%t

    [^aáeéiíoóöõuúüû] > ezgetett    +[z_ACTION_vrb]{+[PRES_INDIC_INDEF_SG_3]}+[gAt_FREQ_vrb]{+[PRES_INDIC_INDEF_SG_3]}+[PAST_INDIC_INDEF_SG_3] X
[^ae]e                 > -e,ézgetett +[z_ACTION_vrb]{+[PRES_INDIC_INDEF_SG_3]}+[gAt_FREQ_vrb]{+[PRES_INDIC_INDEF_SG_3]}+[PAST_INDIC_INDEF_SG_3] X
[ae]e                 > zgetett +[z_ACTION_vrb]{+[PRES_INDIC_INDEF_SG_3]}+[gAt_FREQ_vrb]{+[PRES_INDIC_INDEF_SG_3]}+[PAST_INDIC_INDEF_SG_3] X
[áéiíoóõuúüû-]	  > zgetett     +[z_ACTION_vrb]{+[PRES_INDIC_INDEF_SG_3]}+[gAt_FREQ_vrb]{+[PRES_INDIC_INDEF_SG_3]}+[PAST_INDIC_INDEF_SG_3] X

    #(zgetendõ, +_z_, noun_vow, noun_On, Noun_, Adj_, noun_jA, pfx_verb, non_compound)
[^aáeéiíoóöõuúüû] > ezgethet    +[z_ACTION_vrb]{+[PRES_INDIC_INDEF_SG_3]}+[gAt_FREQ_vrb]{+[PRES_INDIC_INDEF_SG_3]}+[hAt_MODAL_vrb]{+[PRES_INDIC_INDEF_SG_3]} Ee%X
[^ae]e                 > -e,ézgethet +[z_ACTION_vrb]{+[PRES_INDIC_INDEF_SG_3]}+[gAt_FREQ_vrb]{+[PRES_INDIC_INDEF_SG_3]}+[hAt_MODAL_vrb]{+[PRES_INDIC_INDEF_SG_3]} Ee%X
[ae]e                 > zgethet +[z_ACTION_vrb]{+[PRES_INDIC_INDEF_SG_3]}+[gAt_FREQ_vrb]{+[PRES_INDIC_INDEF_SG_3]}+[hAt_MODAL_vrb]{+[PRES_INDIC_INDEF_SG_3]} Ee%X
[áéiíoóõuúüû-]	  > zgethet     +[z_ACTION_vrb]{+[PRES_INDIC_INDEF_SG_3]}+[gAt_FREQ_vrb]{+[PRES_INDIC_INDEF_SG_3]}+[hAt_MODAL_vrb]{+[PRES_INDIC_INDEF_SG_3]} Ee%X
 # 8/0
    #(zgethetés, +_z_+gAt+_hAt_+As, noun_con, noun_On, Noun_, pfx_verb, noun_A, noun_Ai) # 0/0
# (hangrend)    `k_'(zgethetõ, +_z_+gAt+_hAt_+_O_, noun_vow, noun_On, Noun_, Adj_, noun_jA, pfx_verb) # 1/0
        [^aáeéiíoóöõuúüû] > ezgethetõség    +[z_ACTION_vrb]{+[PRES_INDIC_INDEF_SG_3]}+[gAt_FREQ_vrb]{+[PRES_INDIC_INDEF_SG_3]}+[hAt_MODAL_vrb]{+[PRES_INDIC_INDEF_SG_3]}+[Ó_PRESPART_adj]{+[NOM]}+[sÁg_ABSTRACT_noun]{+[NOM]} nòÓ×BVLjcTtXY@
[^ae]e                 > -e,ézgethetõség +[z_ACTION_vrb]{+[PRES_INDIC_INDEF_SG_3]}+[gAt_FREQ_vrb]{+[PRES_INDIC_INDEF_SG_3]}+[hAt_MODAL_vrb]{+[PRES_INDIC_INDEF_SG_3]}+[Ó_PRESPART_adj]{+[NOM]}+[sÁg_ABSTRACT_noun]{+[NOM]} nòÓ×BVLjcTtXY@
[ae]e                 > zgethetõség +[z_ACTION_vrb]{+[PRES_INDIC_INDEF_SG_3]}+[gAt_FREQ_vrb]{+[PRES_INDIC_INDEF_SG_3]}+[hAt_MODAL_vrb]{+[PRES_INDIC_INDEF_SG_3]}+[Ó_PRESPART_adj]{+[NOM]}+[sÁg_ABSTRACT_noun]{+[NOM]} nòÓ×BVLjcTtXY@
[áéiíoóõuúüû-]	  > zgethetõség     +[z_ACTION_vrb]{+[PRES_INDIC_INDEF_SG_3]}+[gAt_FREQ_vrb]{+[PRES_INDIC_INDEF_SG_3]}+[hAt_MODAL_vrb]{+[PRES_INDIC_INDEF_SG_3]}+[Ó_PRESPART_adj]{+[NOM]}+[sÁg_ABSTRACT_noun]{+[NOM]} nòÓ×BVLjcTtXY@
 # 0
    #?(ZGeTHeTeTLeN, +_z_, Noun_, Adj_, noun_jA, pfx_verb) # 0
        #?(ZGeTHeTeTLeNSéG, +_z_, noun_nonadj, noun_A, noun_Ai, pfx_verb) # 0
    [^aáeéiíoóöõuúüû] > ezgethetett    +[z_ACTION_vrb]{+[PRES_INDIC_INDEF_SG_3]}+[gAt_FREQ_vrb]{+[PRES_INDIC_INDEF_SG_3]}+[hAt_MODAL_vrb]{+[PRES_INDIC_INDEF_SG_3]}+[PAST_INDIC_INDEF_SG_3] X
[^ae]e                 > -e,ézgethetett +[z_ACTION_vrb]{+[PRES_INDIC_INDEF_SG_3]}+[gAt_FREQ_vrb]{+[PRES_INDIC_INDEF_SG_3]}+[hAt_MODAL_vrb]{+[PRES_INDIC_INDEF_SG_3]}+[PAST_INDIC_INDEF_SG_3] X
[ae]e                 > zgethetett +[z_ACTION_vrb]{+[PRES_INDIC_INDEF_SG_3]}+[gAt_FREQ_vrb]{+[PRES_INDIC_INDEF_SG_3]}+[hAt_MODAL_vrb]{+[PRES_INDIC_INDEF_SG_3]}+[PAST_INDIC_INDEF_SG_3] X
[áéiíoóõuúüû-]	  > zgethetett     +[z_ACTION_vrb]{+[PRES_INDIC_INDEF_SG_3]}+[gAt_FREQ_vrb]{+[PRES_INDIC_INDEF_SG_3]}+[hAt_MODAL_vrb]{+[PRES_INDIC_INDEF_SG_3]}+[PAST_INDIC_INDEF_SG_3] X
 # 0
    #(zgethetendõ, +_z_, noun_vow, noun_On, Noun_, Adj_, noun_jA, pfx_verb, non_compound) # 0

# -sodik, -osodik, -esedik

# -ödik, hangrend miatt külön
#`k_'(sedik, +sOdik, verb_, verb_sub_, non_compound, pfx_verb) # <belócásodik>
[^aáeéiíoóöõuúüû] > esedés    +[s_ATTRIBUTE_adj]{+[NOM]}+[Odik_MEDIAL_vrb_it]{+[PRES_INDIC_INDEF_SG_3]}+[Ás_PROCESS/RESULT_noun]{+[NOM]} nòÓ×BVLjcXTtY@
[^ae]e                 > -e,ésedés +[s_ATTRIBUTE_adj]{+[NOM]}+[Odik_MEDIAL_vrb_it]{+[PRES_INDIC_INDEF_SG_3]}+[Ás_PROCESS/RESULT_noun]{+[NOM]} nòÓ×BVLjcXTtY@
[ae]e                 > sedés +[s_ATTRIBUTE_adj]{+[NOM]}+[Odik_MEDIAL_vrb_it]{+[PRES_INDIC_INDEF_SG_3]}+[Ás_PROCESS/RESULT_noun]{+[NOM]} nòÓ×BVLjcXTtY@
[áéiíoóõuúüû-]	  > sedés     +[s_ATTRIBUTE_adj]{+[NOM]}+[Odik_MEDIAL_vrb_it]{+[PRES_INDIC_INDEF_SG_3]}+[Ás_PROCESS/RESULT_noun]{+[NOM]} nòÓ×BVLjcXTtY@
 # <belócásításról>
    [^aáeéiíoóöõuúüû] > esedési    +[s_ATTRIBUTE_adj]{+[NOM]}+[Odik_MEDIAL_vrb_it]{+[PRES_INDIC_INDEF_SG_3]}+[Ás_PROCESS/RESULT_noun]{+[NOM]}+[i_PLACE/TIME_adj]{+[NOM]} ÐÓ×VLjGRx!"
[^ae]e                 > -e,ésedési +[s_ATTRIBUTE_adj]{+[NOM]}+[Odik_MEDIAL_vrb_it]{+[PRES_INDIC_INDEF_SG_3]}+[Ás_PROCESS/RESULT_noun]{+[NOM]}+[i_PLACE/TIME_adj]{+[NOM]} ÐÓ×VLjGRx!"
[ae]e                 > sedési +[s_ATTRIBUTE_adj]{+[NOM]}+[Odik_MEDIAL_vrb_it]{+[PRES_INDIC_INDEF_SG_3]}+[Ás_PROCESS/RESULT_noun]{+[NOM]}+[i_PLACE/TIME_adj]{+[NOM]} ÐÓ×VLjGRx!"
[áéiíoóõuúüû-]	  > sedési     +[s_ATTRIBUTE_adj]{+[NOM]}+[Odik_MEDIAL_vrb_it]{+[PRES_INDIC_INDEF_SG_3]}+[Ás_PROCESS/RESULT_noun]{+[NOM]}+[i_PLACE/TIME_adj]{+[NOM]} ÐÓ×VLjGRx!"
 # <hollósodásinak>
        [^aáeéiíoóöõuúüû] > esedésileg    +[s_ATTRIBUTE_adj]{+[NOM]}+[Odik_MEDIAL_vrb_it]{+[PRES_INDIC_INDEF_SG_3]}+[Ás_PROCESS/RESULT_noun]{+[NOM]}+[i_PLACE/TIME_adj]{+[NOM]}+[lAg_MODE_adv] 
[^ae]e                 > -e,ésedésileg +[s_ATTRIBUTE_adj]{+[NOM]}+[Odik_MEDIAL_vrb_it]{+[PRES_INDIC_INDEF_SG_3]}+[Ás_PROCESS/RESULT_noun]{+[NOM]}+[i_PLACE/TIME_adj]{+[NOM]}+[lAg_MODE_adv] 
[ae]e                 > sedésileg +[s_ATTRIBUTE_adj]{+[NOM]}+[Odik_MEDIAL_vrb_it]{+[PRES_INDIC_INDEF_SG_3]}+[Ás_PROCESS/RESULT_noun]{+[NOM]}+[i_PLACE/TIME_adj]{+[NOM]}+[lAg_MODE_adv] 
[áéiíoóõuúüû-]	  > sedésileg     +[s_ATTRIBUTE_adj]{+[NOM]}+[Odik_MEDIAL_vrb_it]{+[PRES_INDIC_INDEF_SG_3]}+[Ás_PROCESS/RESULT_noun]{+[NOM]}+[i_PLACE/TIME_adj]{+[NOM]}+[lAg_MODE_adv] 
 # <hollósodásilag>


# -ödött, hangrend miatt külön
#`k_'(sedett, +sOdik+Ott, noun_con, noun_OnA, noun_nonmorph_, Adj_, noun_jA, noun_Ai, pfx_verb, non_compound)
[^aáeéiíoóöõuúüû] > esedett    +[s_ATTRIBUTE_adj]{+[NOM]}+[Odik_MEDIAL_vrb_it]{+[PRES_INDIC_INDEF_SG_3]}+[PAST_INDIC_INDEF_SG_3] X
[^ae]e                 > -e,ésedett +[s_ATTRIBUTE_adj]{+[NOM]}+[Odik_MEDIAL_vrb_it]{+[PRES_INDIC_INDEF_SG_3]}+[PAST_INDIC_INDEF_SG_3] X
[ae]e                 > sedett +[s_ATTRIBUTE_adj]{+[NOM]}+[Odik_MEDIAL_vrb_it]{+[PRES_INDIC_INDEF_SG_3]}+[PAST_INDIC_INDEF_SG_3] X
[áéiíoóõuúüû-]	  > sedett     +[s_ATTRIBUTE_adj]{+[NOM]}+[Odik_MEDIAL_vrb_it]{+[PRES_INDIC_INDEF_SG_3]}+[PAST_INDIC_INDEF_SG_3] X

    [^aáeéiíoóöõuúüû] > esedettség    +[s_ATTRIBUTE_adj]{+[NOM]}+[Odik_MEDIAL_vrb_it]{+[PRES_INDIC_INDEF_SG_3]}+[tt_PASTPART_adj]{+[NOM]}+[sÁg_ABSTRACT_noun]{+[NOM]} nòÓ×BVLjcTtXY@
[^ae]e                 > -e,ésedettség +[s_ATTRIBUTE_adj]{+[NOM]}+[Odik_MEDIAL_vrb_it]{+[PRES_INDIC_INDEF_SG_3]}+[tt_PASTPART_adj]{+[NOM]}+[sÁg_ABSTRACT_noun]{+[NOM]} nòÓ×BVLjcTtXY@
[ae]e                 > sedettség +[s_ATTRIBUTE_adj]{+[NOM]}+[Odik_MEDIAL_vrb_it]{+[PRES_INDIC_INDEF_SG_3]}+[tt_PASTPART_adj]{+[NOM]}+[sÁg_ABSTRACT_noun]{+[NOM]} nòÓ×BVLjcTtXY@
[áéiíoóõuúüû-]	  > sedettség     +[s_ATTRIBUTE_adj]{+[NOM]}+[Odik_MEDIAL_vrb_it]{+[PRES_INDIC_INDEF_SG_3]}+[tt_PASTPART_adj]{+[NOM]}+[sÁg_ABSTRACT_noun]{+[NOM]} nòÓ×BVLjcTtXY@


#`k_'(sedendõ, +sOdik, noun_vow, noun_On, Noun_, Adj_, noun_jA, pfx_verb, non_compound)

#`k_'(sedetlen, +sOdik, noun_con, noun_On, Noun_, Adj_, noun_jA, noun_Ai, pfx_verb) # ~20/2 (piacosodatlan, jelzálogosítatlan)
#    `k_'(sedetlenség, +sOdik, noun_con, noun_On, Noun_, noun_jA, pfx_verb) # ~5/0

#`k_'(sedtet, +sOdik, verb_, verb_sub_, pfx_verb, non_compound)
#(sedtethet, sOdik, verb_, verb_sub_, non_compound, pfx_verb) # 20/0
#(sedtetget, sOdik, verb_, verb_sub_, non_compound, pfx_verb) # 0/0
[^aáeéiíoóöõuúüû] > esedhet    +[s_ATTRIBUTE_adj]{+[NOM]}+[Odik_MEDIAL_vrb_it]{+[PRES_INDIC_INDEF_SG_3]}+[hAt_MODAL_vrb]{+[PRES_INDIC_INDEF_SG_3]} Ee%X
[^ae]e                 > -e,ésedhet +[s_ATTRIBUTE_adj]{+[NOM]}+[Odik_MEDIAL_vrb_it]{+[PRES_INDIC_INDEF_SG_3]}+[hAt_MODAL_vrb]{+[PRES_INDIC_INDEF_SG_3]} Ee%X
[ae]e                 > sedhet +[s_ATTRIBUTE_adj]{+[NOM]}+[Odik_MEDIAL_vrb_it]{+[PRES_INDIC_INDEF_SG_3]}+[hAt_MODAL_vrb]{+[PRES_INDIC_INDEF_SG_3]} Ee%X
[áéiíoóõuúüû-]	  > sedhet     +[s_ATTRIBUTE_adj]{+[NOM]}+[Odik_MEDIAL_vrb_it]{+[PRES_INDIC_INDEF_SG_3]}+[hAt_MODAL_vrb]{+[PRES_INDIC_INDEF_SG_3]} Ee%X

    #(sedhetés, sOdik, noun_con, noun_On, Noun_, pfx_verb, noun_A, noun_Ai) # 20/1 (megszámítógép-játékosíthatás)
    #`k_'(sedhetõ, +sOdik, noun_vow, noun_On, Noun_, Adj_, noun_jA, pfx_verb) # >100/>5 (üvegesíthetõ, ívesítõ)
    #    `k_'(sedhetõség, +sOdik, noun_con, noun_On, Noun_, noun_A, noun_Ai, pfx_verb)
    #`k_'(sedhetetlen, +sOdik, noun_con, noun_On, Noun_, Adj_, noun_jA, noun_Ai, pfx_verb, non_compound)
    #    `k_'(sedhetetlenség, +sOdik, noun_con, noun_On, Noun_, noun_A, noun_Ai, pfx_verb)
    [^aáeéiíoóöõuúüû] > esedhetett    +[s_ATTRIBUTE_adj]{+[NOM]}+[Odik_MEDIAL_vrb_it]{+[PRES_INDIC_INDEF_SG_3]}+[hAt_MODAL_vrb]{+[PRES_INDIC_INDEF_SG_3]}+[PAST_INDIC_INDEF_SG_3] X
[^ae]e                 > -e,ésedhetett +[s_ATTRIBUTE_adj]{+[NOM]}+[Odik_MEDIAL_vrb_it]{+[PRES_INDIC_INDEF_SG_3]}+[hAt_MODAL_vrb]{+[PRES_INDIC_INDEF_SG_3]}+[PAST_INDIC_INDEF_SG_3] X
[ae]e                 > sedhetett +[s_ATTRIBUTE_adj]{+[NOM]}+[Odik_MEDIAL_vrb_it]{+[PRES_INDIC_INDEF_SG_3]}+[hAt_MODAL_vrb]{+[PRES_INDIC_INDEF_SG_3]}+[PAST_INDIC_INDEF_SG_3] X
[áéiíoóõuúüû-]	  > sedhetett     +[s_ATTRIBUTE_adj]{+[NOM]}+[Odik_MEDIAL_vrb_it]{+[PRES_INDIC_INDEF_SG_3]}+[hAt_MODAL_vrb]{+[PRES_INDIC_INDEF_SG_3]}+[PAST_INDIC_INDEF_SG_3] X

    #(sedhetendõ, sOdik, noun_vow, noun_On, Noun_, Adj_, noun_jA, pfx_verb, non_compound)
[^aáeéiíoóöõuúüû] > esedget    +[s_ATTRIBUTE_adj]{+[NOM]}+[Odik_MEDIAL_vrb_it]{+[PRES_INDIC_INDEF_SG_3]}+[gAt_FREQ_vrb]{+[PRES_INDIC_INDEF_SG_3]} Ee%X
[^ae]e                 > -e,ésedget +[s_ATTRIBUTE_adj]{+[NOM]}+[Odik_MEDIAL_vrb_it]{+[PRES_INDIC_INDEF_SG_3]}+[gAt_FREQ_vrb]{+[PRES_INDIC_INDEF_SG_3]} Ee%X
[ae]e                 > sedget +[s_ATTRIBUTE_adj]{+[NOM]}+[Odik_MEDIAL_vrb_it]{+[PRES_INDIC_INDEF_SG_3]}+[gAt_FREQ_vrb]{+[PRES_INDIC_INDEF_SG_3]} Ee%X
[áéiíoóõuúüû-]	  > sedget     +[s_ATTRIBUTE_adj]{+[NOM]}+[Odik_MEDIAL_vrb_it]{+[PRES_INDIC_INDEF_SG_3]}+[gAt_FREQ_vrb]{+[PRES_INDIC_INDEF_SG_3]} Ee%X

    #`k_'(sedgetés, +sOdik+gAt+As, noun_con, noun_On, Noun_, pfx_verb, noun_A, noun_Ai) # ?
    #`k_'(sedgetõ, +sOdik+gAt+_O_, noun_vow, noun_On, Noun_, Adj_, noun_jA, pfx_verb) # ?
    [^aáeéiíoóöõuúüû] > esedgetett    +[s_ATTRIBUTE_adj]{+[NOM]}+[Odik_MEDIAL_vrb_it]{+[PRES_INDIC_INDEF_SG_3]}+[PAST_INDIC_INDEF_SG_3] X
[^ae]e                 > -e,ésedgetett +[s_ATTRIBUTE_adj]{+[NOM]}+[Odik_MEDIAL_vrb_it]{+[PRES_INDIC_INDEF_SG_3]}+[PAST_INDIC_INDEF_SG_3] X
[ae]e                 > sedgetett +[s_ATTRIBUTE_adj]{+[NOM]}+[Odik_MEDIAL_vrb_it]{+[PRES_INDIC_INDEF_SG_3]}+[PAST_INDIC_INDEF_SG_3] X
[áéiíoóõuúüû-]	  > sedgetett     +[s_ATTRIBUTE_adj]{+[NOM]}+[Odik_MEDIAL_vrb_it]{+[PRES_INDIC_INDEF_SG_3]}+[PAST_INDIC_INDEF_SG_3] X

    #(sedgetendõ, sOdik, noun_vow, noun_On, Noun_, Adj_, noun_jA, pfx_verb, non_compound)
[^aáeéiíoóöõuúüû] > esedgethet    +[s_ATTRIBUTE_adj]{+[NOM]}+[Odik_MEDIAL_vrb_it]{+[PRES_INDIC_INDEF_SG_3]}+[gAt_FREQ_vrb]{+[PRES_INDIC_INDEF_SG_3]}+[hAt_MODAL_vrb]{+[PRES_INDIC_INDEF_SG_3]} Ee%X
[^ae]e                 > -e,ésedgethet +[s_ATTRIBUTE_adj]{+[NOM]}+[Odik_MEDIAL_vrb_it]{+[PRES_INDIC_INDEF_SG_3]}+[gAt_FREQ_vrb]{+[PRES_INDIC_INDEF_SG_3]}+[hAt_MODAL_vrb]{+[PRES_INDIC_INDEF_SG_3]} Ee%X
[ae]e                 > sedgethet +[s_ATTRIBUTE_adj]{+[NOM]}+[Odik_MEDIAL_vrb_it]{+[PRES_INDIC_INDEF_SG_3]}+[gAt_FREQ_vrb]{+[PRES_INDIC_INDEF_SG_3]}+[hAt_MODAL_vrb]{+[PRES_INDIC_INDEF_SG_3]} Ee%X
[áéiíoóõuúüû-]	  > sedgethet     +[s_ATTRIBUTE_adj]{+[NOM]}+[Odik_MEDIAL_vrb_it]{+[PRES_INDIC_INDEF_SG_3]}+[gAt_FREQ_vrb]{+[PRES_INDIC_INDEF_SG_3]}+[hAt_MODAL_vrb]{+[PRES_INDIC_INDEF_SG_3]} Ee%X
 # 8/0
    #(sedgethetés, sOdik, noun_con, noun_On, Noun_, pfx_verb, noun_A, noun_Ai) # 0/0
    #`k_'(sedgethetõ, +sOdik, noun_vow, noun_On, Noun_, Adj_, noun_jA, pfx_verb) # 1/0
    #    `k_'(sedgethetõség, +sOdik, noun_con, noun_On, Noun_, noun_A, noun_Ai, pfx_verb) # 0
    #?(SeDGeTHeTeTLeN, sOdik, Noun_, Adj_, noun_jA, pfx_verb) # 0
        #?(SeDGeTHeTeTLeNSéG, sOdik, noun_nonadj, noun_A, noun_Ai) # 0
    [^aáeéiíoóöõuúüû] > esedgethetett    +[s_ATTRIBUTE_adj]{+[NOM]}+[Odik_MEDIAL_vrb_it]{+[PRES_INDIC_INDEF_SG_3]}+[gAt_FREQ_vrb]{+[PRES_INDIC_INDEF_SG_3]}+[hAt_MODAL_vrb]{+[PRES_INDIC_INDEF_SG_3]}+[PAST_INDIC_INDEF_SG_3] X
[^ae]e                 > -e,ésedgethetett +[s_ATTRIBUTE_adj]{+[NOM]}+[Odik_MEDIAL_vrb_it]{+[PRES_INDIC_INDEF_SG_3]}+[gAt_FREQ_vrb]{+[PRES_INDIC_INDEF_SG_3]}+[hAt_MODAL_vrb]{+[PRES_INDIC_INDEF_SG_3]}+[PAST_INDIC_INDEF_SG_3] X
[ae]e                 > sedgethetett +[s_ATTRIBUTE_adj]{+[NOM]}+[Odik_MEDIAL_vrb_it]{+[PRES_INDIC_INDEF_SG_3]}+[gAt_FREQ_vrb]{+[PRES_INDIC_INDEF_SG_3]}+[hAt_MODAL_vrb]{+[PRES_INDIC_INDEF_SG_3]}+[PAST_INDIC_INDEF_SG_3] X
[áéiíoóõuúüû-]	  > sedgethetett     +[s_ATTRIBUTE_adj]{+[NOM]}+[Odik_MEDIAL_vrb_it]{+[PRES_INDIC_INDEF_SG_3]}+[gAt_FREQ_vrb]{+[PRES_INDIC_INDEF_SG_3]}+[hAt_MODAL_vrb]{+[PRES_INDIC_INDEF_SG_3]}+[PAST_INDIC_INDEF_SG_3] X
 # 0
    #(sedgethetendõ, sOdik, noun_vow, noun_On, Noun_, Adj_, noun_jA, pfx_verb, non_compound) # 0
 






















flag *í: 


















 # -sít, -osít, -esít

[^aáeéiíoóöõuúüû] > ösít      +[sít_SUPPLY_vrb_tr]{+[PRES_INDIC_INDEF_SG_3]} EeX%
ö                 > -ö,õsít +[sít_SUPPLY_vrb_tr]{+[PRES_INDIC_INDEF_SG_3]} EeX%
[áéiíoóõuúüû-]    > sít       +[sít_SUPPLY_vrb_tr]{+[PRES_INDIC_INDEF_SG_3]} EeX%
 # <belócásítanak>
[^aáeéiíoóöõuúüû] > ösítés      +[sít_SUPPLY_vrb_tr]{+[PRES_INDIC_INDEF_SG_3]}+[Ás_PROCESS/RESULT_noun]{+[NOM]} nòÓ×BVLjcXTtY@
ö                 > -ö,õsítés +[sít_SUPPLY_vrb_tr]{+[PRES_INDIC_INDEF_SG_3]}+[Ás_PROCESS/RESULT_noun]{+[NOM]} nòÓ×BVLjcXTtY@
[áéiíoóõuúüû-]    > sítés       +[sít_SUPPLY_vrb_tr]{+[PRES_INDIC_INDEF_SG_3]}+[Ás_PROCESS/RESULT_noun]{+[NOM]} nòÓ×BVLjcXTtY@
 # <belócásításról>
    [^aáeéiíoóöõuúüû] > ösítési      +[sít_SUPPLY_vrb_tr]{+[PRES_INDIC_INDEF_SG_3]}+[Ás_PROCESS/RESULT_noun]{+[NOM]}+[i_PLACE/TIME_adj]{+[NOM]} ÐÓ×VLjGRx!"
ö                 > -ö,õsítési +[sít_SUPPLY_vrb_tr]{+[PRES_INDIC_INDEF_SG_3]}+[Ás_PROCESS/RESULT_noun]{+[NOM]}+[i_PLACE/TIME_adj]{+[NOM]} ÐÓ×VLjGRx!"
[áéiíoóõuúüû-]    > sítési       +[sít_SUPPLY_vrb_tr]{+[PRES_INDIC_INDEF_SG_3]}+[Ás_PROCESS/RESULT_noun]{+[NOM]}+[i_PLACE/TIME_adj]{+[NOM]} ÐÓ×VLjGRx!"
 # <hollósításinak>
        [^aáeéiíoóöõuúüû] > ösítésileg      +[sít_SUPPLY_vrb_tr]{+[PRES_INDIC_INDEF_SG_3]}+[Ás_PROCESS/RESULT_noun]{+[NOM]}+[i_PLACE/TIME_adj]{+[NOM]}+[lAg_MODE_adv] 
ö                 > -ö,õsítésileg +[sít_SUPPLY_vrb_tr]{+[PRES_INDIC_INDEF_SG_3]}+[Ás_PROCESS/RESULT_noun]{+[NOM]}+[i_PLACE/TIME_adj]{+[NOM]}+[lAg_MODE_adv] 
[áéiíoóõuúüû-]    > sítésileg       +[sít_SUPPLY_vrb_tr]{+[PRES_INDIC_INDEF_SG_3]}+[Ás_PROCESS/RESULT_noun]{+[NOM]}+[i_PLACE/TIME_adj]{+[NOM]}+[lAg_MODE_adv] 
 # <hollósításilag>

[^aáeéiíoóöõuúüû] > ösítõ      +[sít_SUPPLY_vrb_tr]{+[PRES_INDIC_INDEF_SG_3]}+[Ó_PRESPART_adj]{+[NOM]} ÐÓ×BVLjcGRXY@
ö                 > -ö,õsítõ +[sít_SUPPLY_vrb_tr]{+[PRES_INDIC_INDEF_SG_3]}+[Ó_PRESPART_adj]{+[NOM]} ÐÓ×BVLjcGRXY@
[áéiíoóõuúüû-]    > sítõ       +[sít_SUPPLY_vrb_tr]{+[PRES_INDIC_INDEF_SG_3]}+[Ó_PRESPART_adj]{+[NOM]} ÐÓ×BVLjcGRXY@
 # <belócásítókat>

[^aáeéiíoóöõuúüû] > ösített      +[sít_SUPPLY_vrb_tr]{+[PRES_INDIC_INDEF_SG_3]}+[tt_PASTPART_adj]{+[NOM]} nòÓ×BVLjcGRtX%
ö                 > -ö,õsített +[sít_SUPPLY_vrb_tr]{+[PRES_INDIC_INDEF_SG_3]}+[tt_PASTPART_adj]{+[NOM]} nòÓ×BVLjcGRtX%
[áéiíoóõuúüû-]    > sített       +[sít_SUPPLY_vrb_tr]{+[PRES_INDIC_INDEF_SG_3]}+[tt_PASTPART_adj]{+[NOM]} nòÓ×BVLjcGRtX%

[^aáeéiíoóöõuúüû] > ösített      +[sít_SUPPLY_vrb_tr]{+[PRES_INDIC_INDEF_SG_3]}+[PAST_INDIC_INDEF_SG_3] X
ö                 > -ö,õsített +[sít_SUPPLY_vrb_tr]{+[PRES_INDIC_INDEF_SG_3]}+[PAST_INDIC_INDEF_SG_3] X
[áéiíoóõuúüû-]    > sített       +[sít_SUPPLY_vrb_tr]{+[PRES_INDIC_INDEF_SG_3]}+[PAST_INDIC_INDEF_SG_3] X

    [^aáeéiíoóöõuúüû] > ösítettség      +[sít_SUPPLY_vrb_tr]{+[PRES_INDIC_INDEF_SG_3]}+[tt_PASTPART_adj]{+[NOM]}+[sÁg_ABSTRACT_noun]{+[NOM]} nòÓ×BVLjcTtXY@
ö                 > -ö,õsítettség +[sít_SUPPLY_vrb_tr]{+[PRES_INDIC_INDEF_SG_3]}+[tt_PASTPART_adj]{+[NOM]}+[sÁg_ABSTRACT_noun]{+[NOM]} nòÓ×BVLjcTtXY@
[áéiíoóõuúüû-]    > sítettség       +[sít_SUPPLY_vrb_tr]{+[PRES_INDIC_INDEF_SG_3]}+[tt_PASTPART_adj]{+[NOM]}+[sÁg_ABSTRACT_noun]{+[NOM]} nòÓ×BVLjcTtXY@

        [^aáeéiíoóöõuúüû] > ösítettségi      +[sít_SUPPLY_vrb_tr]{+[PRES_INDIC_INDEF_SG_3]}+[tt_PASTPART_adj]{+[NOM]}+[sÁg_ABSTRACT_noun]{+[NOM]}+[i_PLACE/TIME_adj]{+[NOM]} ÐÓ×VLjGRx!"
ö                 > -ö,õsítettségi +[sít_SUPPLY_vrb_tr]{+[PRES_INDIC_INDEF_SG_3]}+[tt_PASTPART_adj]{+[NOM]}+[sÁg_ABSTRACT_noun]{+[NOM]}+[i_PLACE/TIME_adj]{+[NOM]} ÐÓ×VLjGRx!"
[áéiíoóõuúüû-]    > sítettségi       +[sít_SUPPLY_vrb_tr]{+[PRES_INDIC_INDEF_SG_3]}+[tt_PASTPART_adj]{+[NOM]}+[sÁg_ABSTRACT_noun]{+[NOM]}+[i_PLACE/TIME_adj]{+[NOM]} ÐÓ×VLjGRx!"
 # <hollósítottsági>
            [^aáeéiíoóöõuúüû] > ösítettségileg      +[sít_SUPPLY_vrb_tr]{+[PRES_INDIC_INDEF_SG_3]}+[tt_PASTPART_adj]{+[NOM]}+[sÁg_ABSTRACT_noun]{+[NOM]}+[i_PLACE/TIME_adj]{+[NOM]}+[lAg_MODE_adv] 
ö                 > -ö,õsítettségileg +[sít_SUPPLY_vrb_tr]{+[PRES_INDIC_INDEF_SG_3]}+[tt_PASTPART_adj]{+[NOM]}+[sÁg_ABSTRACT_noun]{+[NOM]}+[i_PLACE/TIME_adj]{+[NOM]}+[lAg_MODE_adv] 
[áéiíoóõuúüû-]    > sítettségileg       +[sít_SUPPLY_vrb_tr]{+[PRES_INDIC_INDEF_SG_3]}+[tt_PASTPART_adj]{+[NOM]}+[sÁg_ABSTRACT_noun]{+[NOM]}+[i_PLACE/TIME_adj]{+[NOM]}+[lAg_MODE_adv] 
 # <hollósítottsági>

[^aáeéiíoóöõuúüû] > ösítendõ      +[sít_SUPPLY_vrb_tr]{+[PRES_INDIC_INDEF_SG_3]}+[AndÓ_FUTPART_adj]{+[NOM]} ÐÓ×BVLjcGRX%
ö                 > -ö,õsítendõ +[sít_SUPPLY_vrb_tr]{+[PRES_INDIC_INDEF_SG_3]}+[AndÓ_FUTPART_adj]{+[NOM]} ÐÓ×BVLjcGRX%
[áéiíoóõuúüû-]    > sítendõ       +[sít_SUPPLY_vrb_tr]{+[PRES_INDIC_INDEF_SG_3]}+[AndÓ_FUTPART_adj]{+[NOM]} ÐÓ×BVLjcGRX%


[^aáeéiíoóöõuúüû] > ösítetlen      +[sít_SUPPLY_vrb_tr]{+[PRES_INDIC_INDEF_SG_3]}+[tAlAn_LESS_adj]{+[NOM]} nòÓ×BVLjcGRtX%
ö                 > -ö,õsítetlen +[sít_SUPPLY_vrb_tr]{+[PRES_INDIC_INDEF_SG_3]}+[tAlAn_LESS_adj]{+[NOM]} nòÓ×BVLjcGRtX%
[áéiíoóõuúüû-]    > sítetlen       +[sít_SUPPLY_vrb_tr]{+[PRES_INDIC_INDEF_SG_3]}+[tAlAn_LESS_adj]{+[NOM]} nòÓ×BVLjcGRtX%
 # ~20/2 (piacosítatlan, jelzálogosítatlan)
    [^aáeéiíoóöõuúüû] > ösítetlenség      +[sít_SUPPLY_vrb_tr]{+[PRES_INDIC_INDEF_SG_3]}+[tAlAn_LESS_adj]{+[NOM]}+[sÁg_ABSTRACT_noun]{+[NOM]} nòÓ×BVLjcRXY@
ö                 > -ö,õsítetlenség +[sít_SUPPLY_vrb_tr]{+[PRES_INDIC_INDEF_SG_3]}+[tAlAn_LESS_adj]{+[NOM]}+[sÁg_ABSTRACT_noun]{+[NOM]} nòÓ×BVLjcRXY@
[áéiíoóõuúüû-]    > sítetlenség       +[sít_SUPPLY_vrb_tr]{+[PRES_INDIC_INDEF_SG_3]}+[tAlAn_LESS_adj]{+[NOM]}+[sÁg_ABSTRACT_noun]{+[NOM]} nòÓ×BVLjcRXY@
 # ~5/0
        [^aáeéiíoóöõuúüû] > ösítetlenségi      +[sít_SUPPLY_vrb_tr]{+[PRES_INDIC_INDEF_SG_3]}+[tAlAn_LESS_adj]{+[NOM]}+[sÁg_ABSTRACT_noun]{+[NOM]}+[i_PLACE/TIME_adj]{+[NOM]} ÐÓ×VLjGRx!"
ö                 > -ö,õsítetlenségi +[sít_SUPPLY_vrb_tr]{+[PRES_INDIC_INDEF_SG_3]}+[tAlAn_LESS_adj]{+[NOM]}+[sÁg_ABSTRACT_noun]{+[NOM]}+[i_PLACE/TIME_adj]{+[NOM]} ÐÓ×VLjGRx!"
[áéiíoóõuúüû-]    > sítetlenségi       +[sít_SUPPLY_vrb_tr]{+[PRES_INDIC_INDEF_SG_3]}+[tAlAn_LESS_adj]{+[NOM]}+[sÁg_ABSTRACT_noun]{+[NOM]}+[i_PLACE/TIME_adj]{+[NOM]} ÐÓ×VLjGRx!"
 # <hollósítatlansági>
            [^aáeéiíoóöõuúüû] > ösítetlenségileg      +[sít_SUPPLY_vrb_tr]{+[PRES_INDIC_INDEF_SG_3]}+[tAlAn_LESS_adj]{+[NOM]}+[sÁg_ABSTRACT_noun]{+[NOM]}+[i_PLACE/TIME_adj]{+[NOM]}+[lAg_MODE_adv] 
ö                 > -ö,õsítetlenségileg +[sít_SUPPLY_vrb_tr]{+[PRES_INDIC_INDEF_SG_3]}+[tAlAn_LESS_adj]{+[NOM]}+[sÁg_ABSTRACT_noun]{+[NOM]}+[i_PLACE/TIME_adj]{+[NOM]}+[lAg_MODE_adv] 
[áéiíoóõuúüû-]    > sítetlenségileg       +[sít_SUPPLY_vrb_tr]{+[PRES_INDIC_INDEF_SG_3]}+[tAlAn_LESS_adj]{+[NOM]}+[sÁg_ABSTRACT_noun]{+[NOM]}+[i_PLACE/TIME_adj]{+[NOM]}+[lAg_MODE_adv] 


[^aáeéiíoóöõuúüû] > ösíttet      +[sít_SUPPLY_vrb_tr]{+[PRES_INDIC_INDEF_SG_3]}+[tAt_FACTITIVE_vrb_tr]{+[PRES_INDIC_INDEF_SG_3]} EeX%
ö                 > -ö,õsíttet +[sít_SUPPLY_vrb_tr]{+[PRES_INDIC_INDEF_SG_3]}+[tAt_FACTITIVE_vrb_tr]{+[PRES_INDIC_INDEF_SG_3]} EeX%
[áéiíoóõuúüû-]    > síttet       +[sít_SUPPLY_vrb_tr]{+[PRES_INDIC_INDEF_SG_3]}+[tAt_FACTITIVE_vrb_tr]{+[PRES_INDIC_INDEF_SG_3]} EeX%

    [^aáeéiíoóöõuúüû] > ösíttetés      +[sít_SUPPLY_vrb_tr]{+[PRES_INDIC_INDEF_SG_3]}+[tAt_FACTITIVE_vrb_tr]{+[PRES_INDIC_INDEF_SG_3]}+[Ás_PROCESS/RESULT_noun]{+[NOM]} nòÓ×BVLjcXTtY@
ö                 > -ö,õsíttetés +[sít_SUPPLY_vrb_tr]{+[PRES_INDIC_INDEF_SG_3]}+[tAt_FACTITIVE_vrb_tr]{+[PRES_INDIC_INDEF_SG_3]}+[Ás_PROCESS/RESULT_noun]{+[NOM]} nòÓ×BVLjcXTtY@
[áéiíoóõuúüû-]    > síttetés       +[sít_SUPPLY_vrb_tr]{+[PRES_INDIC_INDEF_SG_3]}+[tAt_FACTITIVE_vrb_tr]{+[PRES_INDIC_INDEF_SG_3]}+[Ás_PROCESS/RESULT_noun]{+[NOM]} nòÓ×BVLjcXTtY@

        [^aáeéiíoóöõuúüû] > ösíttetési      +[sít_SUPPLY_vrb_tr]{+[PRES_INDIC_INDEF_SG_3]}+[tAt_FACTITIVE_vrb_tr]{+[PRES_INDIC_INDEF_SG_3]}+[Ás_PROCESS/RESULT_noun]{+[NOM]}+[i_PLACE/TIME_adj]{+[NOM]} ÐÓ×VLjGRx!"
ö                 > -ö,õsíttetési +[sít_SUPPLY_vrb_tr]{+[PRES_INDIC_INDEF_SG_3]}+[tAt_FACTITIVE_vrb_tr]{+[PRES_INDIC_INDEF_SG_3]}+[Ás_PROCESS/RESULT_noun]{+[NOM]}+[i_PLACE/TIME_adj]{+[NOM]} ÐÓ×VLjGRx!"
[áéiíoóõuúüû-]    > síttetési       +[sít_SUPPLY_vrb_tr]{+[PRES_INDIC_INDEF_SG_3]}+[tAt_FACTITIVE_vrb_tr]{+[PRES_INDIC_INDEF_SG_3]}+[Ás_PROCESS/RESULT_noun]{+[NOM]}+[i_PLACE/TIME_adj]{+[NOM]} ÐÓ×VLjGRx!"
 # <hollósíttatási>
            [^aáeéiíoóöõuúüû] > ösíttetésileg      +[sít_SUPPLY_vrb_tr]{+[PRES_INDIC_INDEF_SG_3]}+[tAt_FACTITIVE_vrb_tr]{+[PRES_INDIC_INDEF_SG_3]}+[Ás_PROCESS/RESULT_noun]{+[NOM]}+[i_PLACE/TIME_adj]{+[NOM]}+[lAg_MODE_adv] 
ö                 > -ö,õsíttetésileg +[sít_SUPPLY_vrb_tr]{+[PRES_INDIC_INDEF_SG_3]}+[tAt_FACTITIVE_vrb_tr]{+[PRES_INDIC_INDEF_SG_3]}+[Ás_PROCESS/RESULT_noun]{+[NOM]}+[i_PLACE/TIME_adj]{+[NOM]}+[lAg_MODE_adv] 
[áéiíoóõuúüû-]    > síttetésileg       +[sít_SUPPLY_vrb_tr]{+[PRES_INDIC_INDEF_SG_3]}+[tAt_FACTITIVE_vrb_tr]{+[PRES_INDIC_INDEF_SG_3]}+[Ás_PROCESS/RESULT_noun]{+[NOM]}+[i_PLACE/TIME_adj]{+[NOM]}+[lAg_MODE_adv] 

    [^aáeéiíoóöõuúüû] > ösíttetõ      +[sít_SUPPLY_vrb_tr]{+[PRES_INDIC_INDEF_SG_3]}+[tAt_FACTITIVE_vrb_tr]{+[PRES_INDIC_INDEF_SG_3]}+[Ó_PRESPART_adj]{+[NOM]} ÐÓ×BVLjcGRX
ö                 > -ö,õsíttetõ +[sít_SUPPLY_vrb_tr]{+[PRES_INDIC_INDEF_SG_3]}+[tAt_FACTITIVE_vrb_tr]{+[PRES_INDIC_INDEF_SG_3]}+[Ó_PRESPART_adj]{+[NOM]} ÐÓ×BVLjcGRX
[áéiíoóõuúüû-]    > síttetõ       +[sít_SUPPLY_vrb_tr]{+[PRES_INDIC_INDEF_SG_3]}+[tAt_FACTITIVE_vrb_tr]{+[PRES_INDIC_INDEF_SG_3]}+[Ó_PRESPART_adj]{+[NOM]} ÐÓ×BVLjcGRX

    [^aáeéiíoóöõuúüû] > ösíttetett      +[sít_SUPPLY_vrb_tr]{+[PRES_INDIC_INDEF_SG_3]}+[tAt_FACTITIVE_vrb_tr]{+[PRES_INDIC_INDEF_SG_3]}+[tt_PASTPART_adj]{+[NOM]} nòÓ×BVLjcGRtX%
ö                 > -ö,õsíttetett +[sít_SUPPLY_vrb_tr]{+[PRES_INDIC_INDEF_SG_3]}+[tAt_FACTITIVE_vrb_tr]{+[PRES_INDIC_INDEF_SG_3]}+[tt_PASTPART_adj]{+[NOM]} nòÓ×BVLjcGRtX%
[áéiíoóõuúüû-]    > síttetett       +[sít_SUPPLY_vrb_tr]{+[PRES_INDIC_INDEF_SG_3]}+[tAt_FACTITIVE_vrb_tr]{+[PRES_INDIC_INDEF_SG_3]}+[tt_PASTPART_adj]{+[NOM]} nòÓ×BVLjcGRtX%

    [^aáeéiíoóöõuúüû] > ösíttetett      +[sít_SUPPLY_vrb_tr]{+[PRES_INDIC_INDEF_SG_3]}+[tAt_FACTITIVE_vrb_tr]{+[PRES_INDIC_INDEF_SG_3]}+[PAST_INDIC_INDEF_SG_3] X
ö                 > -ö,õsíttetett +[sít_SUPPLY_vrb_tr]{+[PRES_INDIC_INDEF_SG_3]}+[tAt_FACTITIVE_vrb_tr]{+[PRES_INDIC_INDEF_SG_3]}+[PAST_INDIC_INDEF_SG_3] X
[áéiíoóõuúüû-]    > síttetett       +[sít_SUPPLY_vrb_tr]{+[PRES_INDIC_INDEF_SG_3]}+[tAt_FACTITIVE_vrb_tr]{+[PRES_INDIC_INDEF_SG_3]}+[PAST_INDIC_INDEF_SG_3] X

        #`k_'(síttetettség, +Osit, noun_con, noun_On, noun_nonmorph_, noun_jA, noun_Ai, pfx_verb, non_compound)
    [^aáeéiíoóöõuúüû] > ösíttetendõ      +[sít_SUPPLY_vrb_tr]{+[PRES_INDIC_INDEF_SG_3]}+[tAt_FACTITIVE_vrb_tr]{+[PRES_INDIC_INDEF_SG_3]}+[AndÓ_FUTPART_adj]{+[NOM]} ÐÓ×BVLjcGRX%
ö                 > -ö,õsíttetendõ +[sít_SUPPLY_vrb_tr]{+[PRES_INDIC_INDEF_SG_3]}+[tAt_FACTITIVE_vrb_tr]{+[PRES_INDIC_INDEF_SG_3]}+[AndÓ_FUTPART_adj]{+[NOM]} ÐÓ×BVLjcGRX%
[áéiíoóõuúüû-]    > síttetendõ       +[sít_SUPPLY_vrb_tr]{+[PRES_INDIC_INDEF_SG_3]}+[tAt_FACTITIVE_vrb_tr]{+[PRES_INDIC_INDEF_SG_3]}+[AndÓ_FUTPART_adj]{+[NOM]} ÐÓ×BVLjcGRX%

[^aáeéiíoóöõuúüû] > ösíttethet      +[sít_SUPPLY_vrb_tr]{+[PRES_INDIC_INDEF_SG_3]}+[tAt_FACTITIVE_vrb_tr]{+[PRES_INDIC_INDEF_SG_3]}+[hAt_MODAL_vrb]{+[PRES_INDIC_INDEF_SG_3]} Ee%X
ö                 > -ö,õsíttethet +[sít_SUPPLY_vrb_tr]{+[PRES_INDIC_INDEF_SG_3]}+[tAt_FACTITIVE_vrb_tr]{+[PRES_INDIC_INDEF_SG_3]}+[hAt_MODAL_vrb]{+[PRES_INDIC_INDEF_SG_3]} Ee%X
[áéiíoóõuúüû-]    > síttethet       +[sít_SUPPLY_vrb_tr]{+[PRES_INDIC_INDEF_SG_3]}+[tAt_FACTITIVE_vrb_tr]{+[PRES_INDIC_INDEF_SG_3]}+[hAt_MODAL_vrb]{+[PRES_INDIC_INDEF_SG_3]} Ee%X
 # 20/0
#(síttetget, Osit, verb_, verb_sub_, non_compound) # 0/0
[^aáeéiíoóöõuúüû] > ösíthet      +[sít_SUPPLY_vrb_tr]{+[PRES_INDIC_INDEF_SG_3]}+[hAt_MODAL_vrb]{+[PRES_INDIC_INDEF_SG_3]} Ee%X
ö                 > -ö,õsíthet +[sít_SUPPLY_vrb_tr]{+[PRES_INDIC_INDEF_SG_3]}+[hAt_MODAL_vrb]{+[PRES_INDIC_INDEF_SG_3]} Ee%X
[áéiíoóõuúüû-]    > síthet       +[sít_SUPPLY_vrb_tr]{+[PRES_INDIC_INDEF_SG_3]}+[hAt_MODAL_vrb]{+[PRES_INDIC_INDEF_SG_3]} Ee%X

    #(síthetés, Osit, noun_con, noun_On, Noun_, pfx_verb, noun_A, noun_Ai) # 20/1 (megszámítógép-játékosíthatás)
    [^aáeéiíoóöõuúüû] > ösíthetõ      +[sít_SUPPLY_vrb_tr]{+[PRES_INDIC_INDEF_SG_3]}+[hAt_MODAL_vrb]{+[PRES_INDIC_INDEF_SG_3]}+[Ó_PRESPART_adj]{+[NOM]} ÐÓ×BVLjcGRX
ö                 > -ö,õsíthetõ +[sít_SUPPLY_vrb_tr]{+[PRES_INDIC_INDEF_SG_3]}+[hAt_MODAL_vrb]{+[PRES_INDIC_INDEF_SG_3]}+[Ó_PRESPART_adj]{+[NOM]} ÐÓ×BVLjcGRX
[áéiíoóõuúüû-]    > síthetõ       +[sít_SUPPLY_vrb_tr]{+[PRES_INDIC_INDEF_SG_3]}+[hAt_MODAL_vrb]{+[PRES_INDIC_INDEF_SG_3]}+[Ó_PRESPART_adj]{+[NOM]} ÐÓ×BVLjcGRX
 # >100/>5 (üvegesíthetõ, ívesítõ)
        [^aáeéiíoóöõuúüû] > ösíthetõség      +[sít_SUPPLY_vrb_tr]{+[PRES_INDIC_INDEF_SG_3]}+[hAt_MODAL_vrb]{+[PRES_INDIC_INDEF_SG_3]}+[Ó_PRESPART_adj]{+[NOM]}+[sÁg_ABSTRACT_noun]{+[NOM]} nòÓ×BVLjcTtXY@
ö                 > -ö,õsíthetõség +[sít_SUPPLY_vrb_tr]{+[PRES_INDIC_INDEF_SG_3]}+[hAt_MODAL_vrb]{+[PRES_INDIC_INDEF_SG_3]}+[Ó_PRESPART_adj]{+[NOM]}+[sÁg_ABSTRACT_noun]{+[NOM]} nòÓ×BVLjcTtXY@
[áéiíoóõuúüû-]    > síthetõség       +[sít_SUPPLY_vrb_tr]{+[PRES_INDIC_INDEF_SG_3]}+[hAt_MODAL_vrb]{+[PRES_INDIC_INDEF_SG_3]}+[Ó_PRESPART_adj]{+[NOM]}+[sÁg_ABSTRACT_noun]{+[NOM]} nòÓ×BVLjcTtXY@

    [^aáeéiíoóöõuúüû] > ösíthetetlen      +[sít_SUPPLY_vrb_tr]{+[PRES_INDIC_INDEF_SG_3]}+[hAtAtlAn_UNABLE_adj]{+[NOM]} nòÓ×BVLjcGRtX%
ö                 > -ö,õsíthetetlen +[sít_SUPPLY_vrb_tr]{+[PRES_INDIC_INDEF_SG_3]}+[hAtAtlAn_UNABLE_adj]{+[NOM]} nòÓ×BVLjcGRtX%
[áéiíoóõuúüû-]    > síthetetlen       +[sít_SUPPLY_vrb_tr]{+[PRES_INDIC_INDEF_SG_3]}+[hAtAtlAn_UNABLE_adj]{+[NOM]} nòÓ×BVLjcGRtX%

        [^aáeéiíoóöõuúüû] > ösíthetetlenség      +[sít_SUPPLY_vrb_tr]{+[PRES_INDIC_INDEF_SG_3]}+[hAtAtlAn_UNABLE_adj]{+[NOM]}+[sÁg_ABSTRACT_noun]{+[NOM]} nòÓ×BVLjcTtXY@
ö                 > -ö,õsíthetetlenség +[sít_SUPPLY_vrb_tr]{+[PRES_INDIC_INDEF_SG_3]}+[hAtAtlAn_UNABLE_adj]{+[NOM]}+[sÁg_ABSTRACT_noun]{+[NOM]} nòÓ×BVLjcTtXY@
[áéiíoóõuúüû-]    > síthetetlenség       +[sít_SUPPLY_vrb_tr]{+[PRES_INDIC_INDEF_SG_3]}+[hAtAtlAn_UNABLE_adj]{+[NOM]}+[sÁg_ABSTRACT_noun]{+[NOM]} nòÓ×BVLjcTtXY@
 # 5 szótag: i_kepzo felesleges
            [^aáeéiíoóöõuúüû] > ösíthetetlenségi      +[sít_SUPPLY_vrb_tr]{+[PRES_INDIC_INDEF_SG_3]}+[hAtAtlAn_UNABLE_adj]{+[NOM]}+[sÁg_ABSTRACT_noun]{+[NOM]}+[i_PLACE/TIME_adj]{+[NOM]} ÐÓ×VLjGRx!"
ö                 > -ö,õsíthetetlenségi +[sít_SUPPLY_vrb_tr]{+[PRES_INDIC_INDEF_SG_3]}+[hAtAtlAn_UNABLE_adj]{+[NOM]}+[sÁg_ABSTRACT_noun]{+[NOM]}+[i_PLACE/TIME_adj]{+[NOM]} ÐÓ×VLjGRx!"
[áéiíoóõuúüû-]    > síthetetlenségi       +[sít_SUPPLY_vrb_tr]{+[PRES_INDIC_INDEF_SG_3]}+[hAtAtlAn_UNABLE_adj]{+[NOM]}+[sÁg_ABSTRACT_noun]{+[NOM]}+[i_PLACE/TIME_adj]{+[NOM]} ÐÓ×VLjGRx!"
 # <hollósíthatatlansági>
                [^aáeéiíoóöõuúüû] > ösíthetetlenségileg      +[sít_SUPPLY_vrb_tr]{+[PRES_INDIC_INDEF_SG_3]}+[hAtAtlAn_UNABLE_adj]{+[NOM]}+[sÁg_ABSTRACT_noun]{+[NOM]}+[i_PLACE/TIME_adj]{+[NOM]}+[lAg_MODE_adv] 
ö                 > -ö,õsíthetetlenségileg +[sít_SUPPLY_vrb_tr]{+[PRES_INDIC_INDEF_SG_3]}+[hAtAtlAn_UNABLE_adj]{+[NOM]}+[sÁg_ABSTRACT_noun]{+[NOM]}+[i_PLACE/TIME_adj]{+[NOM]}+[lAg_MODE_adv] 
[áéiíoóõuúüû-]    > síthetetlenségileg       +[sít_SUPPLY_vrb_tr]{+[PRES_INDIC_INDEF_SG_3]}+[hAtAtlAn_UNABLE_adj]{+[NOM]}+[sÁg_ABSTRACT_noun]{+[NOM]}+[i_PLACE/TIME_adj]{+[NOM]}+[lAg_MODE_adv] 

    [^aáeéiíoóöõuúüû] > ösíthetett      +[sít_SUPPLY_vrb_tr]{+[PRES_INDIC_INDEF_SG_3]}+[hAt_MODAL_vrb]{+[PRES_INDIC_INDEF_SG_3]}+[tt_PASTPART_adj]{+[NOM]} nòÓ×BVLjcGRX%t
ö                 > -ö,õsíthetett +[sít_SUPPLY_vrb_tr]{+[PRES_INDIC_INDEF_SG_3]}+[hAt_MODAL_vrb]{+[PRES_INDIC_INDEF_SG_3]}+[tt_PASTPART_adj]{+[NOM]} nòÓ×BVLjcGRX%t
[áéiíoóõuúüû-]    > síthetett       +[sít_SUPPLY_vrb_tr]{+[PRES_INDIC_INDEF_SG_3]}+[hAt_MODAL_vrb]{+[PRES_INDIC_INDEF_SG_3]}+[tt_PASTPART_adj]{+[NOM]} nòÓ×BVLjcGRX%t

    [^aáeéiíoóöõuúüû] > ösíthetett      +[sít_SUPPLY_vrb_tr]{+[PRES_INDIC_INDEF_SG_3]}+[hAt_MODAL_vrb]{+[PRES_INDIC_INDEF_SG_3]}+[PAST_INDIC_INDEF_SG_3] X
ö                 > -ö,õsíthetett +[sít_SUPPLY_vrb_tr]{+[PRES_INDIC_INDEF_SG_3]}+[hAt_MODAL_vrb]{+[PRES_INDIC_INDEF_SG_3]}+[PAST_INDIC_INDEF_SG_3] X
[áéiíoóõuúüû-]    > síthetett       +[sít_SUPPLY_vrb_tr]{+[PRES_INDIC_INDEF_SG_3]}+[hAt_MODAL_vrb]{+[PRES_INDIC_INDEF_SG_3]}+[PAST_INDIC_INDEF_SG_3] X

    #(síthetendõ, Osit, noun_vow, noun_On, Noun_, Adj_, noun_jA, pfx_verb, non_compound)
[^aáeéiíoóöõuúüû] > ösítget      +[sít_SUPPLY_vrb_tr]{+[PRES_INDIC_INDEF_SG_3]}+[gAt_FREQ_vrb]{+[PRES_INDIC_INDEF_SG_3]} Ee%X
ö                 > -ö,õsítget +[sít_SUPPLY_vrb_tr]{+[PRES_INDIC_INDEF_SG_3]}+[gAt_FREQ_vrb]{+[PRES_INDIC_INDEF_SG_3]} Ee%X
[áéiíoóõuúüû-]    > sítget       +[sít_SUPPLY_vrb_tr]{+[PRES_INDIC_INDEF_SG_3]}+[gAt_FREQ_vrb]{+[PRES_INDIC_INDEF_SG_3]} Ee%X

    [^aáeéiíoóöõuúüû] > ösítgetés      +[sít_SUPPLY_vrb_tr]{+[PRES_INDIC_INDEF_SG_3]}+[gAt_FREQ_vrb]{+[PRES_INDIC_INDEF_SG_3]}+[Ás_PROCESS/RESULT_noun]{+[NOM]} nòÓ×BVLjcXTt
ö                 > -ö,õsítgetés +[sít_SUPPLY_vrb_tr]{+[PRES_INDIC_INDEF_SG_3]}+[gAt_FREQ_vrb]{+[PRES_INDIC_INDEF_SG_3]}+[Ás_PROCESS/RESULT_noun]{+[NOM]} nòÓ×BVLjcXTt
[áéiíoóõuúüû-]    > sítgetés       +[sít_SUPPLY_vrb_tr]{+[PRES_INDIC_INDEF_SG_3]}+[gAt_FREQ_vrb]{+[PRES_INDIC_INDEF_SG_3]}+[Ás_PROCESS/RESULT_noun]{+[NOM]} nòÓ×BVLjcXTt
 # 28
    [^aáeéiíoóöõuúüû] > ösítgetõ      +[sít_SUPPLY_vrb_tr]{+[PRES_INDIC_INDEF_SG_3]}+[gAt_FREQ_vrb]{+[PRES_INDIC_INDEF_SG_3]}+[Ó_PRESPART_adj]{+[NOM]} ÐÓ×BVLjcGRX
ö                 > -ö,õsítgetõ +[sít_SUPPLY_vrb_tr]{+[PRES_INDIC_INDEF_SG_3]}+[gAt_FREQ_vrb]{+[PRES_INDIC_INDEF_SG_3]}+[Ó_PRESPART_adj]{+[NOM]} ÐÓ×BVLjcGRX
[áéiíoóõuúüû-]    > sítgetõ       +[sít_SUPPLY_vrb_tr]{+[PRES_INDIC_INDEF_SG_3]}+[gAt_FREQ_vrb]{+[PRES_INDIC_INDEF_SG_3]}+[Ó_PRESPART_adj]{+[NOM]} ÐÓ×BVLjcGRX
 # 
    [^aáeéiíoóöõuúüû] > ösítgetett      +[sít_SUPPLY_vrb_tr]{+[PRES_INDIC_INDEF_SG_3]}+[gAt_FREQ_vrb]{+[PRES_INDIC_INDEF_SG_3]}+[tt_PASTPART_adj]{+[NOM]} nòÓ×BVLjcGRX%t
ö                 > -ö,õsítgetett +[sít_SUPPLY_vrb_tr]{+[PRES_INDIC_INDEF_SG_3]}+[gAt_FREQ_vrb]{+[PRES_INDIC_INDEF_SG_3]}+[tt_PASTPART_adj]{+[NOM]} nòÓ×BVLjcGRX%t
[áéiíoóõuúüû-]    > sítgetett       +[sít_SUPPLY_vrb_tr]{+[PRES_INDIC_INDEF_SG_3]}+[gAt_FREQ_vrb]{+[PRES_INDIC_INDEF_SG_3]}+[tt_PASTPART_adj]{+[NOM]} nòÓ×BVLjcGRX%t

    [^aáeéiíoóöõuúüû] > ösítgetett      +[sít_SUPPLY_vrb_tr]{+[PRES_INDIC_INDEF_SG_3]}+[gAt_FREQ_vrb]{+[PRES_INDIC_INDEF_SG_3]}+[PAST_INDIC_INDEF_SG_3] X
ö                 > -ö,õsítgetett +[sít_SUPPLY_vrb_tr]{+[PRES_INDIC_INDEF_SG_3]}+[gAt_FREQ_vrb]{+[PRES_INDIC_INDEF_SG_3]}+[PAST_INDIC_INDEF_SG_3] X
[áéiíoóõuúüû-]    > sítgetett       +[sít_SUPPLY_vrb_tr]{+[PRES_INDIC_INDEF_SG_3]}+[gAt_FREQ_vrb]{+[PRES_INDIC_INDEF_SG_3]}+[PAST_INDIC_INDEF_SG_3] X

    #(sítgetendõ, Osit, noun_vow, noun_On, Noun_, Adj_, noun_jA, pfx_verb, non_compound)
[^aáeéiíoóöõuúüû] > ösítgethet      +[sít_SUPPLY_vrb_tr]{+[PRES_INDIC_INDEF_SG_3]}+[gAt_FREQ_vrb]{+[PRES_INDIC_INDEF_SG_3]}+[hAt_MODAL_vrb]{+[PRES_INDIC_INDEF_SG_3]} Ee%X
ö                 > -ö,õsítgethet +[sít_SUPPLY_vrb_tr]{+[PRES_INDIC_INDEF_SG_3]}+[gAt_FREQ_vrb]{+[PRES_INDIC_INDEF_SG_3]}+[hAt_MODAL_vrb]{+[PRES_INDIC_INDEF_SG_3]} Ee%X
[áéiíoóõuúüû-]    > sítgethet       +[sít_SUPPLY_vrb_tr]{+[PRES_INDIC_INDEF_SG_3]}+[gAt_FREQ_vrb]{+[PRES_INDIC_INDEF_SG_3]}+[hAt_MODAL_vrb]{+[PRES_INDIC_INDEF_SG_3]} Ee%X
 # 8/0
    #(sítgethetés, Osit, noun_con, noun_On, Noun_, pfx_verb, noun_A, noun_Ai) # 0/0
    [^aáeéiíoóöõuúüû] > ösítgethetõ      +[sít_SUPPLY_vrb_tr]{+[PRES_INDIC_INDEF_SG_3]}+[gAt_FREQ_vrb]{+[PRES_INDIC_INDEF_SG_3]}+[hAt_MODAL_vrb]{+[PRES_INDIC_INDEF_SG_3]}+[Ó_PRESPART_adj]{+[NOM]} ÐÓ×BVLjcGRX
ö                 > -ö,õsítgethetõ +[sít_SUPPLY_vrb_tr]{+[PRES_INDIC_INDEF_SG_3]}+[gAt_FREQ_vrb]{+[PRES_INDIC_INDEF_SG_3]}+[hAt_MODAL_vrb]{+[PRES_INDIC_INDEF_SG_3]}+[Ó_PRESPART_adj]{+[NOM]} ÐÓ×BVLjcGRX
[áéiíoóõuúüû-]    > sítgethetõ       +[sít_SUPPLY_vrb_tr]{+[PRES_INDIC_INDEF_SG_3]}+[gAt_FREQ_vrb]{+[PRES_INDIC_INDEF_SG_3]}+[hAt_MODAL_vrb]{+[PRES_INDIC_INDEF_SG_3]}+[Ó_PRESPART_adj]{+[NOM]} ÐÓ×BVLjcGRX
 # 1/0
        [^aáeéiíoóöõuúüû] > ösítgethetõség      +[sít_SUPPLY_vrb_tr]{+[PRES_INDIC_INDEF_SG_3]}+[gAt_FREQ_vrb]{+[PRES_INDIC_INDEF_SG_3]}+[hAt_MODAL_vrb]{+[PRES_INDIC_INDEF_SG_3]}+[Ó_PRESPART_adj]{+[NOM]}+[sÁg_ABSTRACT_noun]{+[NOM]} nòÓ×BVLjcTtX
ö                 > -ö,õsítgethetõség +[sít_SUPPLY_vrb_tr]{+[PRES_INDIC_INDEF_SG_3]}+[gAt_FREQ_vrb]{+[PRES_INDIC_INDEF_SG_3]}+[hAt_MODAL_vrb]{+[PRES_INDIC_INDEF_SG_3]}+[Ó_PRESPART_adj]{+[NOM]}+[sÁg_ABSTRACT_noun]{+[NOM]} nòÓ×BVLjcTtX
[áéiíoóõuúüû-]    > sítgethetõség       +[sít_SUPPLY_vrb_tr]{+[PRES_INDIC_INDEF_SG_3]}+[gAt_FREQ_vrb]{+[PRES_INDIC_INDEF_SG_3]}+[hAt_MODAL_vrb]{+[PRES_INDIC_INDEF_SG_3]}+[Ó_PRESPART_adj]{+[NOM]}+[sÁg_ABSTRACT_noun]{+[NOM]} nòÓ×BVLjcTtX
 # 0
    #?(SÍTGeTHeTeTLeN, Osit, Noun_, Adj_, noun_jA, pfx_verb) # 0
        #?(SÍTGeTHeTeTLeNSéG, Osit, noun_nonadj, noun_A, noun_Ai) # 0
    [^aáeéiíoóöõuúüû] > ösítgethetett      +[sít_SUPPLY_vrb_tr]{+[PRES_INDIC_INDEF_SG_3]}+[gAt_FREQ_vrb]{+[PRES_INDIC_INDEF_SG_3]}+[hAt_MODAL_vrb]{+[PRES_INDIC_INDEF_SG_3]}+[PAST_INDIC_INDEF_SG_3] X
ö                 > -ö,õsítgethetett +[sít_SUPPLY_vrb_tr]{+[PRES_INDIC_INDEF_SG_3]}+[gAt_FREQ_vrb]{+[PRES_INDIC_INDEF_SG_3]}+[hAt_MODAL_vrb]{+[PRES_INDIC_INDEF_SG_3]}+[PAST_INDIC_INDEF_SG_3] X
[áéiíoóõuúüû-]    > sítgethetett       +[sít_SUPPLY_vrb_tr]{+[PRES_INDIC_INDEF_SG_3]}+[gAt_FREQ_vrb]{+[PRES_INDIC_INDEF_SG_3]}+[hAt_MODAL_vrb]{+[PRES_INDIC_INDEF_SG_3]}+[PAST_INDIC_INDEF_SG_3] X
 # 0
    #(sítgethetendõ, Osit, noun_vow, noun_On, Noun_, Adj_, noun_jA, pfx_verb, non_compound) # 0

# -zik, -ozik, -ezik

# hangrend miatt külön
#`k_'(z, +_z_, verb_, verb_sub_, pfx_verb, non_compound) # <belócáz>
#`k_'(zik, +_z_, verb_, verb_sub_, pfx_verb, non_compound) # <belócázik>
[^aáeéiíoóöõuúüû] > özés      +[z_ACTION_vrb]{+[PRES_INDIC_INDEF_SG_3]}+[Ás_PROCESS/RESULT_noun]{+[NOM]} nòÓ×BVLjcXTtY@
ö                 > -ö,õzés +[z_ACTION_vrb]{+[PRES_INDIC_INDEF_SG_3]}+[Ás_PROCESS/RESULT_noun]{+[NOM]} nòÓ×BVLjcXTtY@
[áéiíoóõuúüû-]    > zés       +[z_ACTION_vrb]{+[PRES_INDIC_INDEF_SG_3]}+[Ás_PROCESS/RESULT_noun]{+[NOM]} nòÓ×BVLjcXTtY@
 # <belócázás>
    [^aáeéiíoóöõuúüû] > özési      +[z_ACTION_vrb]{+[PRES_INDIC_INDEF_SG_3]}+[Ás_PROCESS/RESULT_noun]{+[NOM]}+[i_PLACE/TIME_adj]{+[NOM]} ÐÓ×VLjGRx!"
ö                 > -ö,õzési +[z_ACTION_vrb]{+[PRES_INDIC_INDEF_SG_3]}+[Ás_PROCESS/RESULT_noun]{+[NOM]}+[i_PLACE/TIME_adj]{+[NOM]} ÐÓ×VLjGRx!"
[áéiíoóõuúüû-]    > zési       +[z_ACTION_vrb]{+[PRES_INDIC_INDEF_SG_3]}+[Ás_PROCESS/RESULT_noun]{+[NOM]}+[i_PLACE/TIME_adj]{+[NOM]} ÐÓ×VLjGRx!"
 # <hollózásiról>
        [^aáeéiíoóöõuúüû] > özésileg      +[z_ACTION_vrb]{+[PRES_INDIC_INDEF_SG_3]}+[Ás_PROCESS/RESULT_noun]{+[NOM]}+[i_PLACE/TIME_adj]{+[NOM]}+[lAg_MODE_adv] 
ö                 > -ö,õzésileg +[z_ACTION_vrb]{+[PRES_INDIC_INDEF_SG_3]}+[Ás_PROCESS/RESULT_noun]{+[NOM]}+[i_PLACE/TIME_adj]{+[NOM]}+[lAg_MODE_adv] 
[áéiíoóõuúüû-]    > zésileg       +[z_ACTION_vrb]{+[PRES_INDIC_INDEF_SG_3]}+[Ás_PROCESS/RESULT_noun]{+[NOM]}+[i_PLACE/TIME_adj]{+[NOM]}+[lAg_MODE_adv] 

[^aáeéiíoóöõuúüû] > özõ      +[z_ACTION_vrb]{+[PRES_INDIC_INDEF_SG_3]}+[Ó_PRESPART_adj]{+[NOM]} ÐÓ×BVLjcGRXY@
ö                 > -ö,õzõ +[z_ACTION_vrb]{+[PRES_INDIC_INDEF_SG_3]}+[Ó_PRESPART_adj]{+[NOM]} ÐÓ×BVLjcGRXY@
[áéiíoóõuúüû-]    > zõ       +[z_ACTION_vrb]{+[PRES_INDIC_INDEF_SG_3]}+[Ó_PRESPART_adj]{+[NOM]} ÐÓ×BVLjcGRXY@
 # <belócázó>

#`k_'(zett, +_z_+Ott, noun_con, noun_OnA, noun_nonmorph_, Adj_, noun_jA, noun_Ai, pfx_verb, non_compound) # <belócázott>
[^aáeéiíoóöõuúüû] > özött      +[z_ACTION_vrb]{+[PRES_INDIC_INDEF_SG_3]}+[PAST_INDIC_INDEF_SG_3] X
ö                 > -ö,õzött +[z_ACTION_vrb]{+[PRES_INDIC_INDEF_SG_3]}+[PAST_INDIC_INDEF_SG_3] X
[áéiíoóõuúüû-]    > zött       +[z_ACTION_vrb]{+[PRES_INDIC_INDEF_SG_3]}+[PAST_INDIC_INDEF_SG_3] X
 # <belócázott>
    [^aáeéiíoóöõuúüû] > özöttség      +[z_ACTION_vrb]{+[PRES_INDIC_INDEF_SG_3]}+[tt_PASTPART_adj]{+[NOM]}+[sÁg_ABSTRACT_noun]{+[NOM]} nòÓ×BVLjcTtXY@
ö                 > -ö,õzöttség +[z_ACTION_vrb]{+[PRES_INDIC_INDEF_SG_3]}+[tt_PASTPART_adj]{+[NOM]}+[sÁg_ABSTRACT_noun]{+[NOM]} nòÓ×BVLjcTtXY@
[áéiíoóõuúüû-]    > zöttség       +[z_ACTION_vrb]{+[PRES_INDIC_INDEF_SG_3]}+[tt_PASTPART_adj]{+[NOM]}+[sÁg_ABSTRACT_noun]{+[NOM]} nòÓ×BVLjcTtXY@


#`k_'(zendõ, +_z_+AndO, noun_vow, noun_On, Noun_, Adj_, noun_jA, pfx_verb, non_compound) # <belócázandóakat>

[^aáeéiíoóöõuúüû] > özetlen      +[z_ACTION_vrb]{+[PRES_INDIC_INDEF_SG_3]}+[tAlAn_LESS_adj]{+[NOM]} nòÓ×BVLjcGRtX%
ö                 > -ö,õzetlen +[z_ACTION_vrb]{+[PRES_INDIC_INDEF_SG_3]}+[tAlAn_LESS_adj]{+[NOM]} nòÓ×BVLjcGRtX%
[áéiíoóõuúüû-]    > zetlen       +[z_ACTION_vrb]{+[PRES_INDIC_INDEF_SG_3]}+[tAlAn_LESS_adj]{+[NOM]} nòÓ×BVLjcGRtX%
 # ~20/2 (piacozatlan, jelzálogozatlan)
    [^aáeéiíoóöõuúüû] > özetlenség      +[z_ACTION_vrb]{+[PRES_INDIC_INDEF_SG_3]}+[tAlAn_LESS_adj]{+[NOM]}+[sÁg_ABSTRACT_noun]{+[NOM]} nòÓ×BVLjcRXY@
ö                 > -ö,õzetlenség +[z_ACTION_vrb]{+[PRES_INDIC_INDEF_SG_3]}+[tAlAn_LESS_adj]{+[NOM]}+[sÁg_ABSTRACT_noun]{+[NOM]} nòÓ×BVLjcRXY@
[áéiíoóõuúüû-]    > zetlenség       +[z_ACTION_vrb]{+[PRES_INDIC_INDEF_SG_3]}+[tAlAn_LESS_adj]{+[NOM]}+[sÁg_ABSTRACT_noun]{+[NOM]} nòÓ×BVLjcRXY@
 # ~5/0

[^aáeéiíoóöõuúüû] > öztet      +[z_ACTION_vrb]{+[PRES_INDIC_INDEF_SG_3]}+[tAt_FACTITIVE_vrb_tr]{+[PRES_INDIC_INDEF_SG_3]} EeX%
ö                 > -ö,õztet +[z_ACTION_vrb]{+[PRES_INDIC_INDEF_SG_3]}+[tAt_FACTITIVE_vrb_tr]{+[PRES_INDIC_INDEF_SG_3]} EeX%
[áéiíoóõuúüû-]    > ztet       +[z_ACTION_vrb]{+[PRES_INDIC_INDEF_SG_3]}+[tAt_FACTITIVE_vrb_tr]{+[PRES_INDIC_INDEF_SG_3]} EeX%

    [^aáeéiíoóöõuúüû] > öztetés      +[z_ACTION_vrb]{+[PRES_INDIC_INDEF_SG_3]}+[tAt_FACTITIVE_vrb_tr]{+[PRES_INDIC_INDEF_SG_3]}+[Ás_PROCESS/RESULT_noun]{+[NOM]} nòÓ×BVLjcXTtY@
ö                 > -ö,õztetés +[z_ACTION_vrb]{+[PRES_INDIC_INDEF_SG_3]}+[tAt_FACTITIVE_vrb_tr]{+[PRES_INDIC_INDEF_SG_3]}+[Ás_PROCESS/RESULT_noun]{+[NOM]} nòÓ×BVLjcXTtY@
[áéiíoóõuúüû-]    > ztetés       +[z_ACTION_vrb]{+[PRES_INDIC_INDEF_SG_3]}+[tAt_FACTITIVE_vrb_tr]{+[PRES_INDIC_INDEF_SG_3]}+[Ás_PROCESS/RESULT_noun]{+[NOM]} nòÓ×BVLjcXTtY@

# (hangrend)   `k_'(ztetõ, +_z_+tAt+_O_, noun_vow, noun_On, Noun_, Adj_, noun_jA, pfx_verb, compound_)
    [^aáeéiíoóöõuúüû] > öztetett      +[z_ACTION_vrb]{+[PRES_INDIC_INDEF_SG_3]}+[tAt_FACTITIVE_vrb_tr]{+[PRES_INDIC_INDEF_SG_3]}+[tt_PASTPART_adj]{+[NOM]} nòÓ×BVLjcGRtX%
ö                 > -ö,õztetett +[z_ACTION_vrb]{+[PRES_INDIC_INDEF_SG_3]}+[tAt_FACTITIVE_vrb_tr]{+[PRES_INDIC_INDEF_SG_3]}+[tt_PASTPART_adj]{+[NOM]} nòÓ×BVLjcGRtX%
[áéiíoóõuúüû-]    > ztetett       +[z_ACTION_vrb]{+[PRES_INDIC_INDEF_SG_3]}+[tAt_FACTITIVE_vrb_tr]{+[PRES_INDIC_INDEF_SG_3]}+[tt_PASTPART_adj]{+[NOM]} nòÓ×BVLjcGRtX%

    [^aáeéiíoóöõuúüû] > öztetett      +[z_ACTION_vrb]{+[PRES_INDIC_INDEF_SG_3]}+[tAt_FACTITIVE_vrb_tr]{+[PRES_INDIC_INDEF_SG_3]}+[PAST_INDIC_INDEF_SG_3] X
ö                 > -ö,õztetett +[z_ACTION_vrb]{+[PRES_INDIC_INDEF_SG_3]}+[tAt_FACTITIVE_vrb_tr]{+[PRES_INDIC_INDEF_SG_3]}+[PAST_INDIC_INDEF_SG_3] X
[áéiíoóõuúüû-]    > ztetett       +[z_ACTION_vrb]{+[PRES_INDIC_INDEF_SG_3]}+[tAt_FACTITIVE_vrb_tr]{+[PRES_INDIC_INDEF_SG_3]}+[PAST_INDIC_INDEF_SG_3] X

        #`k_'(ztetettség, +_z_, noun_con, noun_On, noun_nonmorph_, noun_jA, noun_Ai, pfx_verb, non_compound)
# (hangrend)    `k_'(ztetendõ, +_z_+tAt+AndO, noun_vow, noun_On, Noun_, Adj_, noun_jA, pfx_verb, non_compound)
#(ztethet, +_z_, verb_, verb_sub_, non_compound, pfx_verb) # 20/0
#(ztetget, +_z_, verb_, verb_sub_, non_compound, pfx_verb) # 0/0
[^aáeéiíoóöõuúüû] > özhet      +[z_ACTION_vrb]{+[PRES_INDIC_INDEF_SG_3]}+[hAt_MODAL_vrb]{+[PRES_INDIC_INDEF_SG_3]} Ee%X
ö                 > -ö,õzhet +[z_ACTION_vrb]{+[PRES_INDIC_INDEF_SG_3]}+[hAt_MODAL_vrb]{+[PRES_INDIC_INDEF_SG_3]} Ee%X
[áéiíoóõuúüû-]    > zhet       +[z_ACTION_vrb]{+[PRES_INDIC_INDEF_SG_3]}+[hAt_MODAL_vrb]{+[PRES_INDIC_INDEF_SG_3]} Ee%X

    #(zhetés, +_z_, noun_con, noun_On, Noun_, pfx_verb, noun_A, noun_Ai) # 20/1 (megszámítógép-játékosíthatás)
# (hangrend)    `k_'(zhetõ, +_z_+_hAt_+_O_, noun_vow, noun_On, Noun_, Adj_, noun_jA, pfx_verb) # >100/>5 (üvegesíthetõ, ívesítõ)
        [^aáeéiíoóöõuúüû] > özhetõség      +[z_ACTION_vrb]{+[PRES_INDIC_INDEF_SG_3]}+[hAt_MODAL_vrb]{+[PRES_INDIC_INDEF_SG_3]}+[Ó_PRESPART_adj]{+[NOM]}+[sÁg_ABSTRACT_noun]{+[NOM]} nòÓ×BVLjcTtXY@
ö                 > -ö,õzhetõség +[z_ACTION_vrb]{+[PRES_INDIC_INDEF_SG_3]}+[hAt_MODAL_vrb]{+[PRES_INDIC_INDEF_SG_3]}+[Ó_PRESPART_adj]{+[NOM]}+[sÁg_ABSTRACT_noun]{+[NOM]} nòÓ×BVLjcTtXY@
[áéiíoóõuúüû-]    > zhetõség       +[z_ACTION_vrb]{+[PRES_INDIC_INDEF_SG_3]}+[hAt_MODAL_vrb]{+[PRES_INDIC_INDEF_SG_3]}+[Ó_PRESPART_adj]{+[NOM]}+[sÁg_ABSTRACT_noun]{+[NOM]} nòÓ×BVLjcTtXY@

    [^aáeéiíoóöõuúüû] > özhetetlen      +[z_ACTION_vrb]{+[PRES_INDIC_INDEF_SG_3]}+[hAtAtlAn_UNABLE_adj]{+[NOM]} nòÓ×BVLjcGRtX. %
ö                 > -ö,õzhetetlen +[z_ACTION_vrb]{+[PRES_INDIC_INDEF_SG_3]}+[hAtAtlAn_UNABLE_adj]{+[NOM]} nòÓ×BVLjcGRtX. %
[áéiíoóõuúüû-]    > zhetetlen       +[z_ACTION_vrb]{+[PRES_INDIC_INDEF_SG_3]}+[hAtAtlAn_UNABLE_adj]{+[NOM]} nòÓ×BVLjcGRtX. %

        [^aáeéiíoóöõuúüû] > özhetetlenség      +[z_ACTION_vrb]{+[PRES_INDIC_INDEF_SG_3]}+[hAtAtlAn_UNABLE_adj]{+[NOM]}+[sÁg_ABSTRACT_noun]{+[NOM]} nòÓ×BVLjcTtXY@
ö                 > -ö,õzhetetlenség +[z_ACTION_vrb]{+[PRES_INDIC_INDEF_SG_3]}+[hAtAtlAn_UNABLE_adj]{+[NOM]}+[sÁg_ABSTRACT_noun]{+[NOM]} nòÓ×BVLjcTtXY@
[áéiíoóõuúüû-]    > zhetetlenség       +[z_ACTION_vrb]{+[PRES_INDIC_INDEF_SG_3]}+[hAtAtlAn_UNABLE_adj]{+[NOM]}+[sÁg_ABSTRACT_noun]{+[NOM]} nòÓ×BVLjcTtXY@

    [^aáeéiíoóöõuúüû] > özhetett      +[z_ACTION_vrb]{+[PRES_INDIC_INDEF_SG_3]}+[hAt_MODAL_vrb]{+[PRES_INDIC_INDEF_SG_3]}+[PAST_INDIC_INDEF_SG_3] X
ö                 > -ö,õzhetett +[z_ACTION_vrb]{+[PRES_INDIC_INDEF_SG_3]}+[hAt_MODAL_vrb]{+[PRES_INDIC_INDEF_SG_3]}+[PAST_INDIC_INDEF_SG_3] X
[áéiíoóõuúüû-]    > zhetett       +[z_ACTION_vrb]{+[PRES_INDIC_INDEF_SG_3]}+[hAt_MODAL_vrb]{+[PRES_INDIC_INDEF_SG_3]}+[PAST_INDIC_INDEF_SG_3] X

    #(zhetendõ, +_z_, noun_vow, noun_On, Noun_, Adj_, noun_jA, pfx_verb, non_compound)
[^aáeéiíoóöõuúüû] > özget      +[z_ACTION_vrb]{+[PRES_INDIC_INDEF_SG_3]}+[gAt_FREQ_vrb]{+[PRES_INDIC_INDEF_SG_3]} Ee%X
ö                 > -ö,õzget +[z_ACTION_vrb]{+[PRES_INDIC_INDEF_SG_3]}+[gAt_FREQ_vrb]{+[PRES_INDIC_INDEF_SG_3]} Ee%X
[áéiíoóõuúüû-]    > zget       +[z_ACTION_vrb]{+[PRES_INDIC_INDEF_SG_3]}+[gAt_FREQ_vrb]{+[PRES_INDIC_INDEF_SG_3]} Ee%X

    [^aáeéiíoóöõuúüû] > özgetés      +[z_ACTION_vrb]{+[PRES_INDIC_INDEF_SG_3]}+[gAt_FREQ_vrb]{+[PRES_INDIC_INDEF_SG_3]}+[Ás_PROCESS/RESULT_noun]{+[NOM]} nòÓ×BVLjcXTtY@
ö                 > -ö,õzgetés +[z_ACTION_vrb]{+[PRES_INDIC_INDEF_SG_3]}+[gAt_FREQ_vrb]{+[PRES_INDIC_INDEF_SG_3]}+[Ás_PROCESS/RESULT_noun]{+[NOM]} nòÓ×BVLjcXTtY@
[áéiíoóõuúüû-]    > zgetés       +[z_ACTION_vrb]{+[PRES_INDIC_INDEF_SG_3]}+[gAt_FREQ_vrb]{+[PRES_INDIC_INDEF_SG_3]}+[Ás_PROCESS/RESULT_noun]{+[NOM]} nòÓ×BVLjcXTtY@
 # 28
# (hangrend)    `k_'(zgetõ, +_z_+gAt+_O_, noun_vow, noun_On, Noun_, Adj_, noun_jA, pfx_verb) # 
    [^aáeéiíoóöõuúüû] > özgetett      +[z_ACTION_vrb]{+[PRES_INDIC_INDEF_SG_3]}+[gAt_FREQ_vrb]{+[PRES_INDIC_INDEF_SG_3]}+[tt_PASTPART_adj]{+[NOM]} nòÓ×BVLjcGRX%t
ö                 > -ö,õzgetett +[z_ACTION_vrb]{+[PRES_INDIC_INDEF_SG_3]}+[gAt_FREQ_vrb]{+[PRES_INDIC_INDEF_SG_3]}+[tt_PASTPART_adj]{+[NOM]} nòÓ×BVLjcGRX%t
[áéiíoóõuúüû-]    > zgetett       +[z_ACTION_vrb]{+[PRES_INDIC_INDEF_SG_3]}+[gAt_FREQ_vrb]{+[PRES_INDIC_INDEF_SG_3]}+[tt_PASTPART_adj]{+[NOM]} nòÓ×BVLjcGRX%t

    [^aáeéiíoóöõuúüû] > özgetett      +[z_ACTION_vrb]{+[PRES_INDIC_INDEF_SG_3]}+[gAt_FREQ_vrb]{+[PRES_INDIC_INDEF_SG_3]}+[PAST_INDIC_INDEF_SG_3] X
ö                 > -ö,õzgetett +[z_ACTION_vrb]{+[PRES_INDIC_INDEF_SG_3]}+[gAt_FREQ_vrb]{+[PRES_INDIC_INDEF_SG_3]}+[PAST_INDIC_INDEF_SG_3] X
[áéiíoóõuúüû-]    > zgetett       +[z_ACTION_vrb]{+[PRES_INDIC_INDEF_SG_3]}+[gAt_FREQ_vrb]{+[PRES_INDIC_INDEF_SG_3]}+[PAST_INDIC_INDEF_SG_3] X

    #(zgetendõ, +_z_, noun_vow, noun_On, Noun_, Adj_, noun_jA, pfx_verb, non_compound)
[^aáeéiíoóöõuúüû] > özgethet      +[z_ACTION_vrb]{+[PRES_INDIC_INDEF_SG_3]}+[gAt_FREQ_vrb]{+[PRES_INDIC_INDEF_SG_3]}+[hAt_MODAL_vrb]{+[PRES_INDIC_INDEF_SG_3]} Ee%X
ö                 > -ö,õzgethet +[z_ACTION_vrb]{+[PRES_INDIC_INDEF_SG_3]}+[gAt_FREQ_vrb]{+[PRES_INDIC_INDEF_SG_3]}+[hAt_MODAL_vrb]{+[PRES_INDIC_INDEF_SG_3]} Ee%X
[áéiíoóõuúüû-]    > zgethet       +[z_ACTION_vrb]{+[PRES_INDIC_INDEF_SG_3]}+[gAt_FREQ_vrb]{+[PRES_INDIC_INDEF_SG_3]}+[hAt_MODAL_vrb]{+[PRES_INDIC_INDEF_SG_3]} Ee%X
 # 8/0
    #(zgethetés, +_z_+gAt+_hAt_+As, noun_con, noun_On, Noun_, pfx_verb, noun_A, noun_Ai) # 0/0
# (hangrend)    `k_'(zgethetõ, +_z_+gAt+_hAt_+_O_, noun_vow, noun_On, Noun_, Adj_, noun_jA, pfx_verb) # 1/0
        [^aáeéiíoóöõuúüû] > özgethetõség      +[z_ACTION_vrb]{+[PRES_INDIC_INDEF_SG_3]}+[gAt_FREQ_vrb]{+[PRES_INDIC_INDEF_SG_3]}+[hAt_MODAL_vrb]{+[PRES_INDIC_INDEF_SG_3]}+[Ó_PRESPART_adj]{+[NOM]}+[sÁg_ABSTRACT_noun]{+[NOM]} nòÓ×BVLjcTtXY@
ö                 > -ö,õzgethetõség +[z_ACTION_vrb]{+[PRES_INDIC_INDEF_SG_3]}+[gAt_FREQ_vrb]{+[PRES_INDIC_INDEF_SG_3]}+[hAt_MODAL_vrb]{+[PRES_INDIC_INDEF_SG_3]}+[Ó_PRESPART_adj]{+[NOM]}+[sÁg_ABSTRACT_noun]{+[NOM]} nòÓ×BVLjcTtXY@
[áéiíoóõuúüû-]    > zgethetõség       +[z_ACTION_vrb]{+[PRES_INDIC_INDEF_SG_3]}+[gAt_FREQ_vrb]{+[PRES_INDIC_INDEF_SG_3]}+[hAt_MODAL_vrb]{+[PRES_INDIC_INDEF_SG_3]}+[Ó_PRESPART_adj]{+[NOM]}+[sÁg_ABSTRACT_noun]{+[NOM]} nòÓ×BVLjcTtXY@
 # 0
    #?(ZGeTHeTeTLeN, +_z_, Noun_, Adj_, noun_jA, pfx_verb) # 0
        #?(ZGeTHeTeTLeNSéG, +_z_, noun_nonadj, noun_A, noun_Ai, pfx_verb) # 0
    [^aáeéiíoóöõuúüû] > özgethetett      +[z_ACTION_vrb]{+[PRES_INDIC_INDEF_SG_3]}+[gAt_FREQ_vrb]{+[PRES_INDIC_INDEF_SG_3]}+[hAt_MODAL_vrb]{+[PRES_INDIC_INDEF_SG_3]}+[PAST_INDIC_INDEF_SG_3] X
ö                 > -ö,õzgethetett +[z_ACTION_vrb]{+[PRES_INDIC_INDEF_SG_3]}+[gAt_FREQ_vrb]{+[PRES_INDIC_INDEF_SG_3]}+[hAt_MODAL_vrb]{+[PRES_INDIC_INDEF_SG_3]}+[PAST_INDIC_INDEF_SG_3] X
[áéiíoóõuúüû-]    > zgethetett       +[z_ACTION_vrb]{+[PRES_INDIC_INDEF_SG_3]}+[gAt_FREQ_vrb]{+[PRES_INDIC_INDEF_SG_3]}+[hAt_MODAL_vrb]{+[PRES_INDIC_INDEF_SG_3]}+[PAST_INDIC_INDEF_SG_3] X
 # 0
    #(zgethetendõ, +_z_, noun_vow, noun_On, Noun_, Adj_, noun_jA, pfx_verb, non_compound) # 0

# -sodik, -osodik, -esedik

# -ödik, hangrend miatt külön
#`k_'(södik, +sOdik, verb_, verb_sub_, non_compound, pfx_verb) # <belócásodik>
[^aáeéiíoóöõuúüû] > ösödés      +[s_ATTRIBUTE_adj]{+[NOM]}+[Odik_MEDIAL_vrb_it]{+[PRES_INDIC_INDEF_SG_3]}+[Ás_PROCESS/RESULT_noun]{+[NOM]} nòÓ×BVLjcXTtY@
ö                 > -ö,õsödés +[s_ATTRIBUTE_adj]{+[NOM]}+[Odik_MEDIAL_vrb_it]{+[PRES_INDIC_INDEF_SG_3]}+[Ás_PROCESS/RESULT_noun]{+[NOM]} nòÓ×BVLjcXTtY@
[áéiíoóõuúüû-]    > södés       +[s_ATTRIBUTE_adj]{+[NOM]}+[Odik_MEDIAL_vrb_it]{+[PRES_INDIC_INDEF_SG_3]}+[Ás_PROCESS/RESULT_noun]{+[NOM]} nòÓ×BVLjcXTtY@
 # <belócásításról>
    [^aáeéiíoóöõuúüû] > ösödési      +[s_ATTRIBUTE_adj]{+[NOM]}+[Odik_MEDIAL_vrb_it]{+[PRES_INDIC_INDEF_SG_3]}+[Ás_PROCESS/RESULT_noun]{+[NOM]}+[i_PLACE/TIME_adj]{+[NOM]} ÐÓ×VLjGRx!"
ö                 > -ö,õsödési +[s_ATTRIBUTE_adj]{+[NOM]}+[Odik_MEDIAL_vrb_it]{+[PRES_INDIC_INDEF_SG_3]}+[Ás_PROCESS/RESULT_noun]{+[NOM]}+[i_PLACE/TIME_adj]{+[NOM]} ÐÓ×VLjGRx!"
[áéiíoóõuúüû-]    > södési       +[s_ATTRIBUTE_adj]{+[NOM]}+[Odik_MEDIAL_vrb_it]{+[PRES_INDIC_INDEF_SG_3]}+[Ás_PROCESS/RESULT_noun]{+[NOM]}+[i_PLACE/TIME_adj]{+[NOM]} ÐÓ×VLjGRx!"
 # <hollósodásinak>
        [^aáeéiíoóöõuúüû] > ösödésileg      +[s_ATTRIBUTE_adj]{+[NOM]}+[Odik_MEDIAL_vrb_it]{+[PRES_INDIC_INDEF_SG_3]}+[Ás_PROCESS/RESULT_noun]{+[NOM]}+[i_PLACE/TIME_adj]{+[NOM]}+[lAg_MODE_adv] 
ö                 > -ö,õsödésileg +[s_ATTRIBUTE_adj]{+[NOM]}+[Odik_MEDIAL_vrb_it]{+[PRES_INDIC_INDEF_SG_3]}+[Ás_PROCESS/RESULT_noun]{+[NOM]}+[i_PLACE/TIME_adj]{+[NOM]}+[lAg_MODE_adv] 
[áéiíoóõuúüû-]    > södésileg       +[s_ATTRIBUTE_adj]{+[NOM]}+[Odik_MEDIAL_vrb_it]{+[PRES_INDIC_INDEF_SG_3]}+[Ás_PROCESS/RESULT_noun]{+[NOM]}+[i_PLACE/TIME_adj]{+[NOM]}+[lAg_MODE_adv] 
 # <hollósodásilag>


# -ödött, hangrend miatt külön
#`k_'(södött, +sOdik+Ott, noun_con, noun_OnA, noun_nonmorph_, Adj_, noun_jA, noun_Ai, pfx_verb, non_compound)
[^aáeéiíoóöõuúüû] > ösödött      +[s_ATTRIBUTE_adj]{+[NOM]}+[Odik_MEDIAL_vrb_it]{+[PRES_INDIC_INDEF_SG_3]}+[PAST_INDIC_INDEF_SG_3] X
ö                 > -ö,õsödött +[s_ATTRIBUTE_adj]{+[NOM]}+[Odik_MEDIAL_vrb_it]{+[PRES_INDIC_INDEF_SG_3]}+[PAST_INDIC_INDEF_SG_3] X
[áéiíoóõuúüû-]    > södött       +[s_ATTRIBUTE_adj]{+[NOM]}+[Odik_MEDIAL_vrb_it]{+[PRES_INDIC_INDEF_SG_3]}+[PAST_INDIC_INDEF_SG_3] X

    [^aáeéiíoóöõuúüû] > ösödöttség      +[s_ATTRIBUTE_adj]{+[NOM]}+[Odik_MEDIAL_vrb_it]{+[PRES_INDIC_INDEF_SG_3]}+[tt_PASTPART_adj]{+[NOM]}+[sÁg_ABSTRACT_noun]{+[NOM]} nòÓ×BVLjcTtXY@
ö                 > -ö,õsödöttség +[s_ATTRIBUTE_adj]{+[NOM]}+[Odik_MEDIAL_vrb_it]{+[PRES_INDIC_INDEF_SG_3]}+[tt_PASTPART_adj]{+[NOM]}+[sÁg_ABSTRACT_noun]{+[NOM]} nòÓ×BVLjcTtXY@
[áéiíoóõuúüû-]    > södöttség       +[s_ATTRIBUTE_adj]{+[NOM]}+[Odik_MEDIAL_vrb_it]{+[PRES_INDIC_INDEF_SG_3]}+[tt_PASTPART_adj]{+[NOM]}+[sÁg_ABSTRACT_noun]{+[NOM]} nòÓ×BVLjcTtXY@


#`k_'(sedendõ, +sOdik, noun_vow, noun_On, Noun_, Adj_, noun_jA, pfx_verb, non_compound)

#`k_'(sedetlen, +sOdik, noun_con, noun_On, Noun_, Adj_, noun_jA, noun_Ai, pfx_verb) # ~20/2 (piacosodatlan, jelzálogosítatlan)
#    `k_'(sedetlenség, +sOdik, noun_con, noun_On, Noun_, noun_jA, pfx_verb) # ~5/0

#`k_'(sedtet, +sOdik, verb_, verb_sub_, pfx_verb, non_compound)
#(sedtethet, sOdik, verb_, verb_sub_, non_compound, pfx_verb) # 20/0
#(sedtetget, sOdik, verb_, verb_sub_, non_compound, pfx_verb) # 0/0
[^aáeéiíoóöõuúüû] > ösödhet      +[s_ATTRIBUTE_adj]{+[NOM]}+[Odik_MEDIAL_vrb_it]{+[PRES_INDIC_INDEF_SG_3]}+[hAt_MODAL_vrb]{+[PRES_INDIC_INDEF_SG_3]} Ee%X
ö                 > -ö,õsödhet +[s_ATTRIBUTE_adj]{+[NOM]}+[Odik_MEDIAL_vrb_it]{+[PRES_INDIC_INDEF_SG_3]}+[hAt_MODAL_vrb]{+[PRES_INDIC_INDEF_SG_3]} Ee%X
[áéiíoóõuúüû-]    > södhet       +[s_ATTRIBUTE_adj]{+[NOM]}+[Odik_MEDIAL_vrb_it]{+[PRES_INDIC_INDEF_SG_3]}+[hAt_MODAL_vrb]{+[PRES_INDIC_INDEF_SG_3]} Ee%X

    #(södhetés, sOdik, noun_con, noun_On, Noun_, pfx_verb, noun_A, noun_Ai) # 20/1 (megszámítógép-játékosíthatás)
    #`k_'(södhetõ, +sOdik, noun_vow, noun_On, Noun_, Adj_, noun_jA, pfx_verb) # >100/>5 (üvegesíthetõ, ívesítõ)
    #    `k_'(södhetõség, +sOdik, noun_con, noun_On, Noun_, noun_A, noun_Ai, pfx_verb)
    #`k_'(södhetetlen, +sOdik, noun_con, noun_On, Noun_, Adj_, noun_jA, noun_Ai, pfx_verb, non_compound)
    #    `k_'(södhetetlenség, +sOdik, noun_con, noun_On, Noun_, noun_A, noun_Ai, pfx_verb)
    [^aáeéiíoóöõuúüû] > ösödhetett      +[s_ATTRIBUTE_adj]{+[NOM]}+[Odik_MEDIAL_vrb_it]{+[PRES_INDIC_INDEF_SG_3]}+[hAt_MODAL_vrb]{+[PRES_INDIC_INDEF_SG_3]}+[PAST_INDIC_INDEF_SG_3] X
ö                 > -ö,õsödhetett +[s_ATTRIBUTE_adj]{+[NOM]}+[Odik_MEDIAL_vrb_it]{+[PRES_INDIC_INDEF_SG_3]}+[hAt_MODAL_vrb]{+[PRES_INDIC_INDEF_SG_3]}+[PAST_INDIC_INDEF_SG_3] X
[áéiíoóõuúüû-]    > södhetett       +[s_ATTRIBUTE_adj]{+[NOM]}+[Odik_MEDIAL_vrb_it]{+[PRES_INDIC_INDEF_SG_3]}+[hAt_MODAL_vrb]{+[PRES_INDIC_INDEF_SG_3]}+[PAST_INDIC_INDEF_SG_3] X

    #(södhetendõ, sOdik, noun_vow, noun_On, Noun_, Adj_, noun_jA, pfx_verb, non_compound)
[^aáeéiíoóöõuúüû] > ösödget      +[s_ATTRIBUTE_adj]{+[NOM]}+[Odik_MEDIAL_vrb_it]{+[PRES_INDIC_INDEF_SG_3]}+[gAt_FREQ_vrb]{+[PRES_INDIC_INDEF_SG_3]} Ee%X
ö                 > -ö,õsödget +[s_ATTRIBUTE_adj]{+[NOM]}+[Odik_MEDIAL_vrb_it]{+[PRES_INDIC_INDEF_SG_3]}+[gAt_FREQ_vrb]{+[PRES_INDIC_INDEF_SG_3]} Ee%X
[áéiíoóõuúüû-]    > södget       +[s_ATTRIBUTE_adj]{+[NOM]}+[Odik_MEDIAL_vrb_it]{+[PRES_INDIC_INDEF_SG_3]}+[gAt_FREQ_vrb]{+[PRES_INDIC_INDEF_SG_3]} Ee%X

    #`k_'(södgetés, +sOdik+gAt+As, noun_con, noun_On, Noun_, pfx_verb, noun_A, noun_Ai) # ?
    #`k_'(södgetõ, +sOdik+gAt+_O_, noun_vow, noun_On, Noun_, Adj_, noun_jA, pfx_verb) # ?
    [^aáeéiíoóöõuúüû] > ösödgetett      +[s_ATTRIBUTE_adj]{+[NOM]}+[Odik_MEDIAL_vrb_it]{+[PRES_INDIC_INDEF_SG_3]}+[PAST_INDIC_INDEF_SG_3] X
ö                 > -ö,õsödgetett +[s_ATTRIBUTE_adj]{+[NOM]}+[Odik_MEDIAL_vrb_it]{+[PRES_INDIC_INDEF_SG_3]}+[PAST_INDIC_INDEF_SG_3] X
[áéiíoóõuúüû-]    > södgetett       +[s_ATTRIBUTE_adj]{+[NOM]}+[Odik_MEDIAL_vrb_it]{+[PRES_INDIC_INDEF_SG_3]}+[PAST_INDIC_INDEF_SG_3] X

    #(södgetendõ, sOdik, noun_vow, noun_On, Noun_, Adj_, noun_jA, pfx_verb, non_compound)
[^aáeéiíoóöõuúüû] > ösödgethet      +[s_ATTRIBUTE_adj]{+[NOM]}+[Odik_MEDIAL_vrb_it]{+[PRES_INDIC_INDEF_SG_3]}+[gAt_FREQ_vrb]{+[PRES_INDIC_INDEF_SG_3]}+[hAt_MODAL_vrb]{+[PRES_INDIC_INDEF_SG_3]} Ee%X
ö                 > -ö,õsödgethet +[s_ATTRIBUTE_adj]{+[NOM]}+[Odik_MEDIAL_vrb_it]{+[PRES_INDIC_INDEF_SG_3]}+[gAt_FREQ_vrb]{+[PRES_INDIC_INDEF_SG_3]}+[hAt_MODAL_vrb]{+[PRES_INDIC_INDEF_SG_3]} Ee%X
[áéiíoóõuúüû-]    > södgethet       +[s_ATTRIBUTE_adj]{+[NOM]}+[Odik_MEDIAL_vrb_it]{+[PRES_INDIC_INDEF_SG_3]}+[gAt_FREQ_vrb]{+[PRES_INDIC_INDEF_SG_3]}+[hAt_MODAL_vrb]{+[PRES_INDIC_INDEF_SG_3]} Ee%X
 # 8/0
    #(södgethetés, sOdik, noun_con, noun_On, Noun_, pfx_verb, noun_A, noun_Ai) # 0/0
    #`k_'(södgethetõ, +sOdik, noun_vow, noun_On, Noun_, Adj_, noun_jA, pfx_verb) # 1/0
    #    `k_'(södgethetõség, +sOdik, noun_con, noun_On, Noun_, noun_A, noun_Ai, pfx_verb) # 0
    #?(SeDGeTHeTeTLeN, sOdik, Noun_, Adj_, noun_jA, pfx_verb) # 0
        #?(SeDGeTHeTeTLeNSéG, sOdik, noun_nonadj, noun_A, noun_Ai) # 0
    [^aáeéiíoóöõuúüû] > ösödgethetett      +[s_ATTRIBUTE_adj]{+[NOM]}+[Odik_MEDIAL_vrb_it]{+[PRES_INDIC_INDEF_SG_3]}+[gAt_FREQ_vrb]{+[PRES_INDIC_INDEF_SG_3]}+[hAt_MODAL_vrb]{+[PRES_INDIC_INDEF_SG_3]}+[PAST_INDIC_INDEF_SG_3] X
ö                 > -ö,õsödgethetett +[s_ATTRIBUTE_adj]{+[NOM]}+[Odik_MEDIAL_vrb_it]{+[PRES_INDIC_INDEF_SG_3]}+[gAt_FREQ_vrb]{+[PRES_INDIC_INDEF_SG_3]}+[hAt_MODAL_vrb]{+[PRES_INDIC_INDEF_SG_3]}+[PAST_INDIC_INDEF_SG_3] X
[áéiíoóõuúüû-]    > södgethetett       +[s_ATTRIBUTE_adj]{+[NOM]}+[Odik_MEDIAL_vrb_it]{+[PRES_INDIC_INDEF_SG_3]}+[gAt_FREQ_vrb]{+[PRES_INDIC_INDEF_SG_3]}+[hAt_MODAL_vrb]{+[PRES_INDIC_INDEF_SG_3]}+[PAST_INDIC_INDEF_SG_3] X
 # 0
    #(sedgethetendõ, sOdik, noun_vow, noun_On, Noun_, Adj_, noun_jA, pfx_verb, non_compound) # 0
 


















 



flag *ó: 


















 # -sít, -osít, -esít

a k	>	-ak,asít    +[sít_SUPPLY_vrb_tr]{+[PRES_INDIC_INDEF_SG_3]} OoX%
o k	>	-ok,osít    +[sít_SUPPLY_vrb_tr]{+[PRES_INDIC_INDEF_SG_3]} OoX%
 # <belócásítanak>
a k	>	-ak,asítás    +[sít_SUPPLY_vrb_tr]{+[PRES_INDIC_INDEF_SG_3]}+[Ás_PROCESS/RESULT_noun]{+[NOM]} môÒÖAUKicXSsY@
o k	>	-ok,osítás    +[sít_SUPPLY_vrb_tr]{+[PRES_INDIC_INDEF_SG_3]}+[Ás_PROCESS/RESULT_noun]{+[NOM]} môÒÖAUKicXSsY@
 # <belócásításról>
    a k	>	-ak,asítási    +[sít_SUPPLY_vrb_tr]{+[PRES_INDIC_INDEF_SG_3]}+[Ás_PROCESS/RESULT_noun]{+[NOM]}+[i_PLACE/TIME_adj]{+[NOM]} ÏÒÖUKiFQx!"
o k	>	-ok,osítási    +[sít_SUPPLY_vrb_tr]{+[PRES_INDIC_INDEF_SG_3]}+[Ás_PROCESS/RESULT_noun]{+[NOM]}+[i_PLACE/TIME_adj]{+[NOM]} ÏÒÖUKiFQx!"
 # <hollósításinak>
        a k	>	-ak,asításilag    +[sít_SUPPLY_vrb_tr]{+[PRES_INDIC_INDEF_SG_3]}+[Ás_PROCESS/RESULT_noun]{+[NOM]}+[i_PLACE/TIME_adj]{+[NOM]}+[lAg_MODE_adv] 
o k	>	-ok,osításilag    +[sít_SUPPLY_vrb_tr]{+[PRES_INDIC_INDEF_SG_3]}+[Ás_PROCESS/RESULT_noun]{+[NOM]}+[i_PLACE/TIME_adj]{+[NOM]}+[lAg_MODE_adv] 
 # <hollósításilag>

a k	>	-ak,asító    +[sít_SUPPLY_vrb_tr]{+[PRES_INDIC_INDEF_SG_3]}+[Ó_PRESPART_adj]{+[NOM]} ÏÒÖAUKicFQXY@
o k	>	-ok,osító    +[sít_SUPPLY_vrb_tr]{+[PRES_INDIC_INDEF_SG_3]}+[Ó_PRESPART_adj]{+[NOM]} ÏÒÖAUKicFQXY@
 # <belócásítókat>

a k	>	-ak,asított    +[sít_SUPPLY_vrb_tr]{+[PRES_INDIC_INDEF_SG_3]}+[tt_PASTPART_adj]{+[NOM]} môÒAU$icFQsX%
o k	>	-ok,osított    +[sít_SUPPLY_vrb_tr]{+[PRES_INDIC_INDEF_SG_3]}+[tt_PASTPART_adj]{+[NOM]} môÒAU$icFQsX%

a k	>	-ak,asított    +[sít_SUPPLY_vrb_tr]{+[PRES_INDIC_INDEF_SG_3]}+[PAST_INDIC_INDEF_SG_3] X
o k	>	-ok,osított    +[sít_SUPPLY_vrb_tr]{+[PRES_INDIC_INDEF_SG_3]}+[PAST_INDIC_INDEF_SG_3] X

    a k	>	-ak,asítottság    +[sít_SUPPLY_vrb_tr]{+[PRES_INDIC_INDEF_SG_3]}+[tt_PASTPART_adj]{+[NOM]}+[sÁg_ABSTRACT_noun]{+[NOM]} môÒÖAUKicSsXY@
o k	>	-ok,osítottság    +[sít_SUPPLY_vrb_tr]{+[PRES_INDIC_INDEF_SG_3]}+[tt_PASTPART_adj]{+[NOM]}+[sÁg_ABSTRACT_noun]{+[NOM]} môÒÖAUKicSsXY@

        a k	>	-ak,asítottsági    +[sít_SUPPLY_vrb_tr]{+[PRES_INDIC_INDEF_SG_3]}+[tt_PASTPART_adj]{+[NOM]}+[sÁg_ABSTRACT_noun]{+[NOM]}+[i_PLACE/TIME_adj]{+[NOM]} ÏÒÖUKiFQx!"
o k	>	-ok,osítottsági    +[sít_SUPPLY_vrb_tr]{+[PRES_INDIC_INDEF_SG_3]}+[tt_PASTPART_adj]{+[NOM]}+[sÁg_ABSTRACT_noun]{+[NOM]}+[i_PLACE/TIME_adj]{+[NOM]} ÏÒÖUKiFQx!"
 # <hollósítottsági>
            a k	>	-ak,asítottságilag    +[sít_SUPPLY_vrb_tr]{+[PRES_INDIC_INDEF_SG_3]}+[tt_PASTPART_adj]{+[NOM]}+[sÁg_ABSTRACT_noun]{+[NOM]}+[i_PLACE/TIME_adj]{+[NOM]}+[lAg_MODE_adv] 
o k	>	-ok,osítottságilag    +[sít_SUPPLY_vrb_tr]{+[PRES_INDIC_INDEF_SG_3]}+[tt_PASTPART_adj]{+[NOM]}+[sÁg_ABSTRACT_noun]{+[NOM]}+[i_PLACE/TIME_adj]{+[NOM]}+[lAg_MODE_adv] 
 # <hollósítottsági>

a k	>	-ak,asítandó    +[sít_SUPPLY_vrb_tr]{+[PRES_INDIC_INDEF_SG_3]}+[AndÓ_FUTPART_adj]{+[NOM]} ÏÒÖAUKicFQX%
o k	>	-ok,osítandó    +[sít_SUPPLY_vrb_tr]{+[PRES_INDIC_INDEF_SG_3]}+[AndÓ_FUTPART_adj]{+[NOM]} ÏÒÖAUKicFQX%


a k	>	-ak,asítatlan    +[sít_SUPPLY_vrb_tr]{+[PRES_INDIC_INDEF_SG_3]}+[tAlAn_LESS_adj]{+[NOM]} môÒÖAUKicFQsX%
o k	>	-ok,osítatlan    +[sít_SUPPLY_vrb_tr]{+[PRES_INDIC_INDEF_SG_3]}+[tAlAn_LESS_adj]{+[NOM]} môÒÖAUKicFQsX%
 # ~20/2 (piacosítatlan, jelzálogosítatlan)
    a k	>	-ak,asítatlanság    +[sít_SUPPLY_vrb_tr]{+[PRES_INDIC_INDEF_SG_3]}+[tAlAn_LESS_adj]{+[NOM]}+[sÁg_ABSTRACT_noun]{+[NOM]} môÒÖAUKicQXY@
o k	>	-ok,osítatlanság    +[sít_SUPPLY_vrb_tr]{+[PRES_INDIC_INDEF_SG_3]}+[tAlAn_LESS_adj]{+[NOM]}+[sÁg_ABSTRACT_noun]{+[NOM]} môÒÖAUKicQXY@
 # ~5/0
        a k	>	-ak,asítatlansági    +[sít_SUPPLY_vrb_tr]{+[PRES_INDIC_INDEF_SG_3]}+[tAlAn_LESS_adj]{+[NOM]}+[sÁg_ABSTRACT_noun]{+[NOM]}+[i_PLACE/TIME_adj]{+[NOM]} ÏÒÖUKiFQx!"
o k	>	-ok,osítatlansági    +[sít_SUPPLY_vrb_tr]{+[PRES_INDIC_INDEF_SG_3]}+[tAlAn_LESS_adj]{+[NOM]}+[sÁg_ABSTRACT_noun]{+[NOM]}+[i_PLACE/TIME_adj]{+[NOM]} ÏÒÖUKiFQx!"
 # <hollósítatlansági>
            a k	>	-ak,asítatlanságilag    +[sít_SUPPLY_vrb_tr]{+[PRES_INDIC_INDEF_SG_3]}+[tAlAn_LESS_adj]{+[NOM]}+[sÁg_ABSTRACT_noun]{+[NOM]}+[i_PLACE/TIME_adj]{+[NOM]}+[lAg_MODE_adv] 
o k	>	-ok,osítatlanságilag    +[sít_SUPPLY_vrb_tr]{+[PRES_INDIC_INDEF_SG_3]}+[tAlAn_LESS_adj]{+[NOM]}+[sÁg_ABSTRACT_noun]{+[NOM]}+[i_PLACE/TIME_adj]{+[NOM]}+[lAg_MODE_adv] 


a k	>	-ak,asíttat    +[sít_SUPPLY_vrb_tr]{+[PRES_INDIC_INDEF_SG_3]}+[tAt_FACTITIVE_vrb_tr]{+[PRES_INDIC_INDEF_SG_3]} OoX%
o k	>	-ok,osíttat    +[sít_SUPPLY_vrb_tr]{+[PRES_INDIC_INDEF_SG_3]}+[tAt_FACTITIVE_vrb_tr]{+[PRES_INDIC_INDEF_SG_3]} OoX%

    a k	>	-ak,asíttatás    +[sít_SUPPLY_vrb_tr]{+[PRES_INDIC_INDEF_SG_3]}+[tAt_FACTITIVE_vrb_tr]{+[PRES_INDIC_INDEF_SG_3]}+[Ás_PROCESS/RESULT_noun]{+[NOM]} môÒÖAUKicXSsY@
o k	>	-ok,osíttatás    +[sít_SUPPLY_vrb_tr]{+[PRES_INDIC_INDEF_SG_3]}+[tAt_FACTITIVE_vrb_tr]{+[PRES_INDIC_INDEF_SG_3]}+[Ás_PROCESS/RESULT_noun]{+[NOM]} môÒÖAUKicXSsY@

        a k	>	-ak,asíttatási    +[sít_SUPPLY_vrb_tr]{+[PRES_INDIC_INDEF_SG_3]}+[tAt_FACTITIVE_vrb_tr]{+[PRES_INDIC_INDEF_SG_3]}+[Ás_PROCESS/RESULT_noun]{+[NOM]}+[i_PLACE/TIME_adj]{+[NOM]} ÏÒÖUKiFQx!"
o k	>	-ok,osíttatási    +[sít_SUPPLY_vrb_tr]{+[PRES_INDIC_INDEF_SG_3]}+[tAt_FACTITIVE_vrb_tr]{+[PRES_INDIC_INDEF_SG_3]}+[Ás_PROCESS/RESULT_noun]{+[NOM]}+[i_PLACE/TIME_adj]{+[NOM]} ÏÒÖUKiFQx!"
 # <hollósíttatási>
            a k	>	-ak,asíttatásilag    +[sít_SUPPLY_vrb_tr]{+[PRES_INDIC_INDEF_SG_3]}+[tAt_FACTITIVE_vrb_tr]{+[PRES_INDIC_INDEF_SG_3]}+[Ás_PROCESS/RESULT_noun]{+[NOM]}+[i_PLACE/TIME_adj]{+[NOM]}+[lAg_MODE_adv] 
o k	>	-ok,osíttatásilag    +[sít_SUPPLY_vrb_tr]{+[PRES_INDIC_INDEF_SG_3]}+[tAt_FACTITIVE_vrb_tr]{+[PRES_INDIC_INDEF_SG_3]}+[Ás_PROCESS/RESULT_noun]{+[NOM]}+[i_PLACE/TIME_adj]{+[NOM]}+[lAg_MODE_adv] 

    a k	>	-ak,asíttató    +[sít_SUPPLY_vrb_tr]{+[PRES_INDIC_INDEF_SG_3]}+[tAt_FACTITIVE_vrb_tr]{+[PRES_INDIC_INDEF_SG_3]}+[Ó_PRESPART_adj]{+[NOM]} ÏÒÖAUKicFQX
o k	>	-ok,osíttató    +[sít_SUPPLY_vrb_tr]{+[PRES_INDIC_INDEF_SG_3]}+[tAt_FACTITIVE_vrb_tr]{+[PRES_INDIC_INDEF_SG_3]}+[Ó_PRESPART_adj]{+[NOM]} ÏÒÖAUKicFQX

    a k	>	-ak,asíttatott    +[sít_SUPPLY_vrb_tr]{+[PRES_INDIC_INDEF_SG_3]}+[tAt_FACTITIVE_vrb_tr]{+[PRES_INDIC_INDEF_SG_3]}+[tt_PASTPART_adj]{+[NOM]} môÒAU$icFQsX%
o k	>	-ok,osíttatott    +[sít_SUPPLY_vrb_tr]{+[PRES_INDIC_INDEF_SG_3]}+[tAt_FACTITIVE_vrb_tr]{+[PRES_INDIC_INDEF_SG_3]}+[tt_PASTPART_adj]{+[NOM]} môÒAU$icFQsX%

    a k	>	-ak,asíttatott    +[sít_SUPPLY_vrb_tr]{+[PRES_INDIC_INDEF_SG_3]}+[tAt_FACTITIVE_vrb_tr]{+[PRES_INDIC_INDEF_SG_3]}+[PAST_INDIC_INDEF_SG_3] X
o k	>	-ok,osíttatott    +[sít_SUPPLY_vrb_tr]{+[PRES_INDIC_INDEF_SG_3]}+[tAt_FACTITIVE_vrb_tr]{+[PRES_INDIC_INDEF_SG_3]}+[PAST_INDIC_INDEF_SG_3] X

        #`k_'(síttatottság, +Osit, noun_con, noun_On, noun_nonmorph_, noun_jA, noun_Ai, pfx_verb, non_compound)
    a k	>	-ak,asíttatandó    +[sít_SUPPLY_vrb_tr]{+[PRES_INDIC_INDEF_SG_3]}+[tAt_FACTITIVE_vrb_tr]{+[PRES_INDIC_INDEF_SG_3]}+[AndÓ_FUTPART_adj]{+[NOM]} ÏÒÖAUKicFQX%
o k	>	-ok,osíttatandó    +[sít_SUPPLY_vrb_tr]{+[PRES_INDIC_INDEF_SG_3]}+[tAt_FACTITIVE_vrb_tr]{+[PRES_INDIC_INDEF_SG_3]}+[AndÓ_FUTPART_adj]{+[NOM]} ÏÒÖAUKicFQX%

a k	>	-ak,asíttathat    +[sít_SUPPLY_vrb_tr]{+[PRES_INDIC_INDEF_SG_3]}+[tAt_FACTITIVE_vrb_tr]{+[PRES_INDIC_INDEF_SG_3]}+[hAt_MODAL_vrb]{+[PRES_INDIC_INDEF_SG_3]} Oo%X
o k	>	-ok,osíttathat    +[sít_SUPPLY_vrb_tr]{+[PRES_INDIC_INDEF_SG_3]}+[tAt_FACTITIVE_vrb_tr]{+[PRES_INDIC_INDEF_SG_3]}+[hAt_MODAL_vrb]{+[PRES_INDIC_INDEF_SG_3]} Oo%X
 # 20/0
#(síttatgat, Osit, verb_, verb_sub_, non_compound) # 0/0
a k	>	-ak,asíthat    +[sít_SUPPLY_vrb_tr]{+[PRES_INDIC_INDEF_SG_3]}+[hAt_MODAL_vrb]{+[PRES_INDIC_INDEF_SG_3]} Oo%X
o k	>	-ok,osíthat    +[sít_SUPPLY_vrb_tr]{+[PRES_INDIC_INDEF_SG_3]}+[hAt_MODAL_vrb]{+[PRES_INDIC_INDEF_SG_3]} Oo%X

    #(síthatás, Osit, noun_con, noun_On, Noun_, pfx_verb, noun_A, noun_Ai) # 20/1 (megszámítógép-játékosíthatás)
    a k	>	-ak,asítható    +[sít_SUPPLY_vrb_tr]{+[PRES_INDIC_INDEF_SG_3]}+[hAt_MODAL_vrb]{+[PRES_INDIC_INDEF_SG_3]}+[Ó_PRESPART_adj]{+[NOM]} ÏÒÖAUKicFQX
o k	>	-ok,osítható    +[sít_SUPPLY_vrb_tr]{+[PRES_INDIC_INDEF_SG_3]}+[hAt_MODAL_vrb]{+[PRES_INDIC_INDEF_SG_3]}+[Ó_PRESPART_adj]{+[NOM]} ÏÒÖAUKicFQX
 # >100/>5 (üvegesíthetõ, ívesítõ)
        a k	>	-ak,asíthatóság    +[sít_SUPPLY_vrb_tr]{+[PRES_INDIC_INDEF_SG_3]}+[hAt_MODAL_vrb]{+[PRES_INDIC_INDEF_SG_3]}+[Ó_PRESPART_adj]{+[NOM]}+[sÁg_ABSTRACT_noun]{+[NOM]} môÒÖAUKicSsXY@
o k	>	-ok,osíthatóság    +[sít_SUPPLY_vrb_tr]{+[PRES_INDIC_INDEF_SG_3]}+[hAt_MODAL_vrb]{+[PRES_INDIC_INDEF_SG_3]}+[Ó_PRESPART_adj]{+[NOM]}+[sÁg_ABSTRACT_noun]{+[NOM]} môÒÖAUKicSsXY@

    a k	>	-ak,asíthatatlan    +[sít_SUPPLY_vrb_tr]{+[PRES_INDIC_INDEF_SG_3]}+[hAtAtlAn_UNABLE_adj]{+[NOM]} môÒÖAUKicFQsX%
o k	>	-ok,osíthatatlan    +[sít_SUPPLY_vrb_tr]{+[PRES_INDIC_INDEF_SG_3]}+[hAtAtlAn_UNABLE_adj]{+[NOM]} môÒÖAUKicFQsX%

        a k	>	-ak,asíthatatlanság    +[sít_SUPPLY_vrb_tr]{+[PRES_INDIC_INDEF_SG_3]}+[hAtAtlAn_UNABLE_adj]{+[NOM]}+[sÁg_ABSTRACT_noun]{+[NOM]} môÒÖAUKicSsXY@
o k	>	-ok,osíthatatlanság    +[sít_SUPPLY_vrb_tr]{+[PRES_INDIC_INDEF_SG_3]}+[hAtAtlAn_UNABLE_adj]{+[NOM]}+[sÁg_ABSTRACT_noun]{+[NOM]} môÒÖAUKicSsXY@
 # 5 szótag: i_kepzo felesleges
            a k	>	-ak,asíthatatlansági    +[sít_SUPPLY_vrb_tr]{+[PRES_INDIC_INDEF_SG_3]}+[hAtAtlAn_UNABLE_adj]{+[NOM]}+[sÁg_ABSTRACT_noun]{+[NOM]}+[i_PLACE/TIME_adj]{+[NOM]} ÏÒÖUKiFQx!"
o k	>	-ok,osíthatatlansági    +[sít_SUPPLY_vrb_tr]{+[PRES_INDIC_INDEF_SG_3]}+[hAtAtlAn_UNABLE_adj]{+[NOM]}+[sÁg_ABSTRACT_noun]{+[NOM]}+[i_PLACE/TIME_adj]{+[NOM]} ÏÒÖUKiFQx!"
 # <hollósíthatatlansági>
                a k	>	-ak,asíthatatlanságilag    +[sít_SUPPLY_vrb_tr]{+[PRES_INDIC_INDEF_SG_3]}+[hAtAtlAn_UNABLE_adj]{+[NOM]}+[sÁg_ABSTRACT_noun]{+[NOM]}+[i_PLACE/TIME_adj]{+[NOM]}+[lAg_MODE_adv] 
o k	>	-ok,osíthatatlanságilag    +[sít_SUPPLY_vrb_tr]{+[PRES_INDIC_INDEF_SG_3]}+[hAtAtlAn_UNABLE_adj]{+[NOM]}+[sÁg_ABSTRACT_noun]{+[NOM]}+[i_PLACE/TIME_adj]{+[NOM]}+[lAg_MODE_adv] 

    a k	>	-ak,asíthatott    +[sít_SUPPLY_vrb_tr]{+[PRES_INDIC_INDEF_SG_3]}+[hAt_MODAL_vrb]{+[PRES_INDIC_INDEF_SG_3]}+[tt_PASTPART_adj]{+[NOM]} môÒAUKicFQX%s
o k	>	-ok,osíthatott    +[sít_SUPPLY_vrb_tr]{+[PRES_INDIC_INDEF_SG_3]}+[hAt_MODAL_vrb]{+[PRES_INDIC_INDEF_SG_3]}+[tt_PASTPART_adj]{+[NOM]} môÒAUKicFQX%s

    a k	>	-ak,asíthatott    +[sít_SUPPLY_vrb_tr]{+[PRES_INDIC_INDEF_SG_3]}+[hAt_MODAL_vrb]{+[PRES_INDIC_INDEF_SG_3]}+[PAST_INDIC_INDEF_SG_3] X
o k	>	-ok,osíthatott    +[sít_SUPPLY_vrb_tr]{+[PRES_INDIC_INDEF_SG_3]}+[hAt_MODAL_vrb]{+[PRES_INDIC_INDEF_SG_3]}+[PAST_INDIC_INDEF_SG_3] X

    #(síthatandó, Osit, noun_vow, noun_On, Noun_, Adj_, noun_jA, pfx_verb, non_compound)
a k	>	-ak,asítgat    +[sít_SUPPLY_vrb_tr]{+[PRES_INDIC_INDEF_SG_3]}+[gAt_FREQ_vrb]{+[PRES_INDIC_INDEF_SG_3]} Oo%X
o k	>	-ok,osítgat    +[sít_SUPPLY_vrb_tr]{+[PRES_INDIC_INDEF_SG_3]}+[gAt_FREQ_vrb]{+[PRES_INDIC_INDEF_SG_3]} Oo%X

    a k	>	-ak,asítgatás    +[sít_SUPPLY_vrb_tr]{+[PRES_INDIC_INDEF_SG_3]}+[gAt_FREQ_vrb]{+[PRES_INDIC_INDEF_SG_3]}+[Ás_PROCESS/RESULT_noun]{+[NOM]} môÒÖAUKicXSs
o k	>	-ok,osítgatás    +[sít_SUPPLY_vrb_tr]{+[PRES_INDIC_INDEF_SG_3]}+[gAt_FREQ_vrb]{+[PRES_INDIC_INDEF_SG_3]}+[Ás_PROCESS/RESULT_noun]{+[NOM]} môÒÖAUKicXSs
 # 28
    a k	>	-ak,asítgató    +[sít_SUPPLY_vrb_tr]{+[PRES_INDIC_INDEF_SG_3]}+[gAt_FREQ_vrb]{+[PRES_INDIC_INDEF_SG_3]}+[Ó_PRESPART_adj]{+[NOM]} ÏÒÖAUKicFQX
o k	>	-ok,osítgató    +[sít_SUPPLY_vrb_tr]{+[PRES_INDIC_INDEF_SG_3]}+[gAt_FREQ_vrb]{+[PRES_INDIC_INDEF_SG_3]}+[Ó_PRESPART_adj]{+[NOM]} ÏÒÖAUKicFQX
 # 
    a k	>	-ak,asítgatott    +[sít_SUPPLY_vrb_tr]{+[PRES_INDIC_INDEF_SG_3]}+[gAt_FREQ_vrb]{+[PRES_INDIC_INDEF_SG_3]}+[tt_PASTPART_adj]{+[NOM]} môÒAUKicFQX%s
o k	>	-ok,osítgatott    +[sít_SUPPLY_vrb_tr]{+[PRES_INDIC_INDEF_SG_3]}+[gAt_FREQ_vrb]{+[PRES_INDIC_INDEF_SG_3]}+[tt_PASTPART_adj]{+[NOM]} môÒAUKicFQX%s

    a k	>	-ak,asítgatott    +[sít_SUPPLY_vrb_tr]{+[PRES_INDIC_INDEF_SG_3]}+[gAt_FREQ_vrb]{+[PRES_INDIC_INDEF_SG_3]}+[PAST_INDIC_INDEF_SG_3] X
o k	>	-ok,osítgatott    +[sít_SUPPLY_vrb_tr]{+[PRES_INDIC_INDEF_SG_3]}+[gAt_FREQ_vrb]{+[PRES_INDIC_INDEF_SG_3]}+[PAST_INDIC_INDEF_SG_3] X

    #(sítgatandó, Osit, noun_vow, noun_On, Noun_, Adj_, noun_jA, pfx_verb, non_compound)
a k	>	-ak,asítgathat    +[sít_SUPPLY_vrb_tr]{+[PRES_INDIC_INDEF_SG_3]}+[gAt_FREQ_vrb]{+[PRES_INDIC_INDEF_SG_3]}+[hAt_MODAL_vrb]{+[PRES_INDIC_INDEF_SG_3]} Oo%X
o k	>	-ok,osítgathat    +[sít_SUPPLY_vrb_tr]{+[PRES_INDIC_INDEF_SG_3]}+[gAt_FREQ_vrb]{+[PRES_INDIC_INDEF_SG_3]}+[hAt_MODAL_vrb]{+[PRES_INDIC_INDEF_SG_3]} Oo%X
 # 8/0
    #(sítgathatás, Osit, noun_con, noun_On, Noun_, pfx_verb, noun_A, noun_Ai) # 0/0
    a k	>	-ak,asítgatható    +[sít_SUPPLY_vrb_tr]{+[PRES_INDIC_INDEF_SG_3]}+[gAt_FREQ_vrb]{+[PRES_INDIC_INDEF_SG_3]}+[hAt_MODAL_vrb]{+[PRES_INDIC_INDEF_SG_3]}+[Ó_PRESPART_adj]{+[NOM]} ÏÒÖAUKicFQX
o k	>	-ok,osítgatható    +[sít_SUPPLY_vrb_tr]{+[PRES_INDIC_INDEF_SG_3]}+[gAt_FREQ_vrb]{+[PRES_INDIC_INDEF_SG_3]}+[hAt_MODAL_vrb]{+[PRES_INDIC_INDEF_SG_3]}+[Ó_PRESPART_adj]{+[NOM]} ÏÒÖAUKicFQX
 # 1/0
        a k	>	-ak,asítgathatóság    +[sít_SUPPLY_vrb_tr]{+[PRES_INDIC_INDEF_SG_3]}+[gAt_FREQ_vrb]{+[PRES_INDIC_INDEF_SG_3]}+[hAt_MODAL_vrb]{+[PRES_INDIC_INDEF_SG_3]}+[Ó_PRESPART_adj]{+[NOM]}+[sÁg_ABSTRACT_noun]{+[NOM]} môÒÖAUKicSsX
o k	>	-ok,osítgathatóság    +[sít_SUPPLY_vrb_tr]{+[PRES_INDIC_INDEF_SG_3]}+[gAt_FREQ_vrb]{+[PRES_INDIC_INDEF_SG_3]}+[hAt_MODAL_vrb]{+[PRES_INDIC_INDEF_SG_3]}+[Ó_PRESPART_adj]{+[NOM]}+[sÁg_ABSTRACT_noun]{+[NOM]} môÒÖAUKicSsX
 # 0
    #?(SÍTGaTHaTaTLaN, Osit, Noun_, Adj_, noun_jA, pfx_verb) # 0
        #?(SÍTGaTHaTaTLaNSáG, Osit, noun_nonadj, noun_A, noun_Ai) # 0
    a k	>	-ak,asítgathatott    +[sít_SUPPLY_vrb_tr]{+[PRES_INDIC_INDEF_SG_3]}+[gAt_FREQ_vrb]{+[PRES_INDIC_INDEF_SG_3]}+[hAt_MODAL_vrb]{+[PRES_INDIC_INDEF_SG_3]}+[PAST_INDIC_INDEF_SG_3] X
o k	>	-ok,osítgathatott    +[sít_SUPPLY_vrb_tr]{+[PRES_INDIC_INDEF_SG_3]}+[gAt_FREQ_vrb]{+[PRES_INDIC_INDEF_SG_3]}+[hAt_MODAL_vrb]{+[PRES_INDIC_INDEF_SG_3]}+[PAST_INDIC_INDEF_SG_3] X
 # 0
    #(sítgathatandó, Osit, noun_vow, noun_On, Noun_, Adj_, noun_jA, pfx_verb, non_compound) # 0

# -zik, -ozik, -ezik

# hangrend miatt külön
#`k_'(z, +_z_, verb_, verb_sub_, pfx_verb, non_compound) # <belócáz>
#`k_'(zik, +_z_, verb_, verb_sub_, pfx_verb, non_compound) # <belócázik>
a k	>	-ak,azás    +[z_ACTION_vrb]{+[PRES_INDIC_INDEF_SG_3]}+[Ás_PROCESS/RESULT_noun]{+[NOM]} môÒÖAUKicXSsY@
o k	>	-ok,ozás    +[z_ACTION_vrb]{+[PRES_INDIC_INDEF_SG_3]}+[Ás_PROCESS/RESULT_noun]{+[NOM]} môÒÖAUKicXSsY@
 # <belócázás>
    a k	>	-ak,azási    +[z_ACTION_vrb]{+[PRES_INDIC_INDEF_SG_3]}+[Ás_PROCESS/RESULT_noun]{+[NOM]}+[i_PLACE/TIME_adj]{+[NOM]} ÏÒÖUKiFQx!"
o k	>	-ok,ozási    +[z_ACTION_vrb]{+[PRES_INDIC_INDEF_SG_3]}+[Ás_PROCESS/RESULT_noun]{+[NOM]}+[i_PLACE/TIME_adj]{+[NOM]} ÏÒÖUKiFQx!"
 # <hollózásiról>
        a k	>	-ak,azásilag    +[z_ACTION_vrb]{+[PRES_INDIC_INDEF_SG_3]}+[Ás_PROCESS/RESULT_noun]{+[NOM]}+[i_PLACE/TIME_adj]{+[NOM]}+[lAg_MODE_adv] 
o k	>	-ok,ozásilag    +[z_ACTION_vrb]{+[PRES_INDIC_INDEF_SG_3]}+[Ás_PROCESS/RESULT_noun]{+[NOM]}+[i_PLACE/TIME_adj]{+[NOM]}+[lAg_MODE_adv] 

a k	>	-ak,azó    +[z_ACTION_vrb]{+[PRES_INDIC_INDEF_SG_3]}+[Ó_PRESPART_adj]{+[NOM]} ÏÒÖAUKicFQXY@
o k	>	-ok,ozó    +[z_ACTION_vrb]{+[PRES_INDIC_INDEF_SG_3]}+[Ó_PRESPART_adj]{+[NOM]} ÏÒÖAUKicFQXY@
 # <belócázó>

#`k_'(zott, +_z_+Ott, noun_con, noun_OnA, noun_nonmorph_, Adj_, noun_jA, noun_Ai, pfx_verb, non_compound) # <belócázott>
a k	>	-ak,azott    +[z_ACTION_vrb]{+[PRES_INDIC_INDEF_SG_3]}+[PAST_INDIC_INDEF_SG_3] X
o k	>	-ok,ozott    +[z_ACTION_vrb]{+[PRES_INDIC_INDEF_SG_3]}+[PAST_INDIC_INDEF_SG_3] X
 # <belócázott>
    a k	>	-ak,azottság    +[z_ACTION_vrb]{+[PRES_INDIC_INDEF_SG_3]}+[tt_PASTPART_adj]{+[NOM]}+[sÁg_ABSTRACT_noun]{+[NOM]} môÒÖAUKicSsXY@
o k	>	-ok,ozottság    +[z_ACTION_vrb]{+[PRES_INDIC_INDEF_SG_3]}+[tt_PASTPART_adj]{+[NOM]}+[sÁg_ABSTRACT_noun]{+[NOM]} môÒÖAUKicSsXY@


#`k_'(zandó, +_z_+AndO, noun_vow, noun_On, Noun_, Adj_, noun_jA, pfx_verb, non_compound) # <belócázandóakat>

a k	>	-ak,azatlan    +[z_ACTION_vrb]{+[PRES_INDIC_INDEF_SG_3]}+[tAlAn_LESS_adj]{+[NOM]} môÒÖAUKicFQsX%
o k	>	-ok,ozatlan    +[z_ACTION_vrb]{+[PRES_INDIC_INDEF_SG_3]}+[tAlAn_LESS_adj]{+[NOM]} môÒÖAUKicFQsX%
 # ~20/2 (piacozatlan, jelzálogozatlan)
    a k	>	-ak,azatlanság    +[z_ACTION_vrb]{+[PRES_INDIC_INDEF_SG_3]}+[tAlAn_LESS_adj]{+[NOM]}+[sÁg_ABSTRACT_noun]{+[NOM]} môÒÖAUKicQXY@
o k	>	-ok,ozatlanság    +[z_ACTION_vrb]{+[PRES_INDIC_INDEF_SG_3]}+[tAlAn_LESS_adj]{+[NOM]}+[sÁg_ABSTRACT_noun]{+[NOM]} môÒÖAUKicQXY@
 # ~5/0

a k	>	-ak,aztat    +[z_ACTION_vrb]{+[PRES_INDIC_INDEF_SG_3]}+[tAt_FACTITIVE_vrb_tr]{+[PRES_INDIC_INDEF_SG_3]} OoX%
o k	>	-ok,oztat    +[z_ACTION_vrb]{+[PRES_INDIC_INDEF_SG_3]}+[tAt_FACTITIVE_vrb_tr]{+[PRES_INDIC_INDEF_SG_3]} OoX%

    a k	>	-ak,aztatás    +[z_ACTION_vrb]{+[PRES_INDIC_INDEF_SG_3]}+[tAt_FACTITIVE_vrb_tr]{+[PRES_INDIC_INDEF_SG_3]}+[Ás_PROCESS/RESULT_noun]{+[NOM]} môÒÖAUKicXSsY@
o k	>	-ok,oztatás    +[z_ACTION_vrb]{+[PRES_INDIC_INDEF_SG_3]}+[tAt_FACTITIVE_vrb_tr]{+[PRES_INDIC_INDEF_SG_3]}+[Ás_PROCESS/RESULT_noun]{+[NOM]} môÒÖAUKicXSsY@

# (hangrend)   `k_'(ztató, +_z_+tAt+_O_, noun_vow, noun_On, Noun_, Adj_, noun_jA, pfx_verb, compound_)
    a k	>	-ak,aztatott    +[z_ACTION_vrb]{+[PRES_INDIC_INDEF_SG_3]}+[tAt_FACTITIVE_vrb_tr]{+[PRES_INDIC_INDEF_SG_3]}+[tt_PASTPART_adj]{+[NOM]} môÒAU$icFQsX%
o k	>	-ok,oztatott    +[z_ACTION_vrb]{+[PRES_INDIC_INDEF_SG_3]}+[tAt_FACTITIVE_vrb_tr]{+[PRES_INDIC_INDEF_SG_3]}+[tt_PASTPART_adj]{+[NOM]} môÒAU$icFQsX%

    a k	>	-ak,aztatott    +[z_ACTION_vrb]{+[PRES_INDIC_INDEF_SG_3]}+[tAt_FACTITIVE_vrb_tr]{+[PRES_INDIC_INDEF_SG_3]}+[PAST_INDIC_INDEF_SG_3] X
o k	>	-ok,oztatott    +[z_ACTION_vrb]{+[PRES_INDIC_INDEF_SG_3]}+[tAt_FACTITIVE_vrb_tr]{+[PRES_INDIC_INDEF_SG_3]}+[PAST_INDIC_INDEF_SG_3] X

        #`k_'(ztatottság, +_z_, noun_con, noun_On, noun_nonmorph_, noun_jA, noun_Ai, pfx_verb, non_compound)
# (hangrend)    `k_'(ztatandó, +_z_+tAt+AndO, noun_vow, noun_On, Noun_, Adj_, noun_jA, pfx_verb, non_compound)
#(ztathat, +_z_, verb_, verb_sub_, non_compound, pfx_verb) # 20/0
#(ztatgat, +_z_, verb_, verb_sub_, non_compound, pfx_verb) # 0/0
a k	>	-ak,azhat    +[z_ACTION_vrb]{+[PRES_INDIC_INDEF_SG_3]}+[hAt_MODAL_vrb]{+[PRES_INDIC_INDEF_SG_3]} Oo%X
o k	>	-ok,ozhat    +[z_ACTION_vrb]{+[PRES_INDIC_INDEF_SG_3]}+[hAt_MODAL_vrb]{+[PRES_INDIC_INDEF_SG_3]} Oo%X

    #(zhatás, +_z_, noun_con, noun_On, Noun_, pfx_verb, noun_A, noun_Ai) # 20/1 (megszámítógép-játékosíthatás)
# (hangrend)    `k_'(zható, +_z_+_hAt_+_O_, noun_vow, noun_On, Noun_, Adj_, noun_jA, pfx_verb) # >100/>5 (üvegesíthetõ, ívesítõ)
        a k	>	-ak,azhatóság    +[z_ACTION_vrb]{+[PRES_INDIC_INDEF_SG_3]}+[hAt_MODAL_vrb]{+[PRES_INDIC_INDEF_SG_3]}+[Ó_PRESPART_adj]{+[NOM]}+[sÁg_ABSTRACT_noun]{+[NOM]} môÒÖAUKicSsXY@
o k	>	-ok,ozhatóság    +[z_ACTION_vrb]{+[PRES_INDIC_INDEF_SG_3]}+[hAt_MODAL_vrb]{+[PRES_INDIC_INDEF_SG_3]}+[Ó_PRESPART_adj]{+[NOM]}+[sÁg_ABSTRACT_noun]{+[NOM]} môÒÖAUKicSsXY@

    a k	>	-ak,azhatatlan    +[z_ACTION_vrb]{+[PRES_INDIC_INDEF_SG_3]}+[hAtAtlAn_UNABLE_adj]{+[NOM]} môÒÖAUKicFQsX. %
o k	>	-ok,ozhatatlan    +[z_ACTION_vrb]{+[PRES_INDIC_INDEF_SG_3]}+[hAtAtlAn_UNABLE_adj]{+[NOM]} môÒÖAUKicFQsX. %

        a k	>	-ak,azhatatlanság    +[z_ACTION_vrb]{+[PRES_INDIC_INDEF_SG_3]}+[hAtAtlAn_UNABLE_adj]{+[NOM]}+[sÁg_ABSTRACT_noun]{+[NOM]} môÒÖAUKicSsXY@
o k	>	-ok,ozhatatlanság    +[z_ACTION_vrb]{+[PRES_INDIC_INDEF_SG_3]}+[hAtAtlAn_UNABLE_adj]{+[NOM]}+[sÁg_ABSTRACT_noun]{+[NOM]} môÒÖAUKicSsXY@

    a k	>	-ak,azhatott    +[z_ACTION_vrb]{+[PRES_INDIC_INDEF_SG_3]}+[hAt_MODAL_vrb]{+[PRES_INDIC_INDEF_SG_3]}+[PAST_INDIC_INDEF_SG_3] X
o k	>	-ok,ozhatott    +[z_ACTION_vrb]{+[PRES_INDIC_INDEF_SG_3]}+[hAt_MODAL_vrb]{+[PRES_INDIC_INDEF_SG_3]}+[PAST_INDIC_INDEF_SG_3] X

    #(zhatandó, +_z_, noun_vow, noun_On, Noun_, Adj_, noun_jA, pfx_verb, non_compound)
a k	>	-ak,azgat    +[z_ACTION_vrb]{+[PRES_INDIC_INDEF_SG_3]}+[gAt_FREQ_vrb]{+[PRES_INDIC_INDEF_SG_3]} Oo%X
o k	>	-ok,ozgat    +[z_ACTION_vrb]{+[PRES_INDIC_INDEF_SG_3]}+[gAt_FREQ_vrb]{+[PRES_INDIC_INDEF_SG_3]} Oo%X

    a k	>	-ak,azgatás    +[z_ACTION_vrb]{+[PRES_INDIC_INDEF_SG_3]}+[gAt_FREQ_vrb]{+[PRES_INDIC_INDEF_SG_3]}+[Ás_PROCESS/RESULT_noun]{+[NOM]} môÒÖAUKicXSsY@
o k	>	-ok,ozgatás    +[z_ACTION_vrb]{+[PRES_INDIC_INDEF_SG_3]}+[gAt_FREQ_vrb]{+[PRES_INDIC_INDEF_SG_3]}+[Ás_PROCESS/RESULT_noun]{+[NOM]} môÒÖAUKicXSsY@
 # 28
# (hangrend)    `k_'(zgató, +_z_+gAt+_O_, noun_vow, noun_On, Noun_, Adj_, noun_jA, pfx_verb) # 
    a k	>	-ak,azgatott    +[z_ACTION_vrb]{+[PRES_INDIC_INDEF_SG_3]}+[gAt_FREQ_vrb]{+[PRES_INDIC_INDEF_SG_3]}+[tt_PASTPART_adj]{+[NOM]} môÒAUKicFQX%s
o k	>	-ok,ozgatott    +[z_ACTION_vrb]{+[PRES_INDIC_INDEF_SG_3]}+[gAt_FREQ_vrb]{+[PRES_INDIC_INDEF_SG_3]}+[tt_PASTPART_adj]{+[NOM]} môÒAUKicFQX%s

    a k	>	-ak,azgatott    +[z_ACTION_vrb]{+[PRES_INDIC_INDEF_SG_3]}+[gAt_FREQ_vrb]{+[PRES_INDIC_INDEF_SG_3]}+[PAST_INDIC_INDEF_SG_3] X
o k	>	-ok,ozgatott    +[z_ACTION_vrb]{+[PRES_INDIC_INDEF_SG_3]}+[gAt_FREQ_vrb]{+[PRES_INDIC_INDEF_SG_3]}+[PAST_INDIC_INDEF_SG_3] X

    #(zgatandó, +_z_, noun_vow, noun_On, Noun_, Adj_, noun_jA, pfx_verb, non_compound)
a k	>	-ak,azgathat    +[z_ACTION_vrb]{+[PRES_INDIC_INDEF_SG_3]}+[gAt_FREQ_vrb]{+[PRES_INDIC_INDEF_SG_3]}+[hAt_MODAL_vrb]{+[PRES_INDIC_INDEF_SG_3]} Oo%X
o k	>	-ok,ozgathat    +[z_ACTION_vrb]{+[PRES_INDIC_INDEF_SG_3]}+[gAt_FREQ_vrb]{+[PRES_INDIC_INDEF_SG_3]}+[hAt_MODAL_vrb]{+[PRES_INDIC_INDEF_SG_3]} Oo%X
 # 8/0
    #(zgathatás, +_z_+gAt+_hAt_+As, noun_con, noun_On, Noun_, pfx_verb, noun_A, noun_Ai) # 0/0
# (hangrend)    `k_'(zgatható, +_z_+gAt+_hAt_+_O_, noun_vow, noun_On, Noun_, Adj_, noun_jA, pfx_verb) # 1/0
        a k	>	-ak,azgathatóság    +[z_ACTION_vrb]{+[PRES_INDIC_INDEF_SG_3]}+[gAt_FREQ_vrb]{+[PRES_INDIC_INDEF_SG_3]}+[hAt_MODAL_vrb]{+[PRES_INDIC_INDEF_SG_3]}+[Ó_PRESPART_adj]{+[NOM]}+[sÁg_ABSTRACT_noun]{+[NOM]} môÒÖAUKicSsXY@
o k	>	-ok,ozgathatóság    +[z_ACTION_vrb]{+[PRES_INDIC_INDEF_SG_3]}+[gAt_FREQ_vrb]{+[PRES_INDIC_INDEF_SG_3]}+[hAt_MODAL_vrb]{+[PRES_INDIC_INDEF_SG_3]}+[Ó_PRESPART_adj]{+[NOM]}+[sÁg_ABSTRACT_noun]{+[NOM]} môÒÖAUKicSsXY@
 # 0
    #?(ZGaTHaTaTLaN, +_z_, Noun_, Adj_, noun_jA, pfx_verb) # 0
        #?(ZGaTHaTaTLaNSáG, +_z_, noun_nonadj, noun_A, noun_Ai, pfx_verb) # 0
    a k	>	-ak,azgathatott    +[z_ACTION_vrb]{+[PRES_INDIC_INDEF_SG_3]}+[gAt_FREQ_vrb]{+[PRES_INDIC_INDEF_SG_3]}+[hAt_MODAL_vrb]{+[PRES_INDIC_INDEF_SG_3]}+[PAST_INDIC_INDEF_SG_3] X
o k	>	-ok,ozgathatott    +[z_ACTION_vrb]{+[PRES_INDIC_INDEF_SG_3]}+[gAt_FREQ_vrb]{+[PRES_INDIC_INDEF_SG_3]}+[hAt_MODAL_vrb]{+[PRES_INDIC_INDEF_SG_3]}+[PAST_INDIC_INDEF_SG_3] X
 # 0
    #(zgathatandó, +_z_, noun_vow, noun_On, Noun_, Adj_, noun_jA, pfx_verb, non_compound) # 0

# -sodik, -osodik, -esedik

# -ödik, hangrend miatt külön
#`k_'(sodik, +sOdik, verb_, verb_sub_, non_compound, pfx_verb) # <belócásodik>
a k	>	-ak,asodás    +[s_ATTRIBUTE_adj]{+[NOM]}+[Odik_MEDIAL_vrb_it]{+[PRES_INDIC_INDEF_SG_3]}+[Ás_PROCESS/RESULT_noun]{+[NOM]} môÒÖAUKicXSsY@
o k	>	-ok,osodás    +[s_ATTRIBUTE_adj]{+[NOM]}+[Odik_MEDIAL_vrb_it]{+[PRES_INDIC_INDEF_SG_3]}+[Ás_PROCESS/RESULT_noun]{+[NOM]} môÒÖAUKicXSsY@
 # <belócásításról>
    a k	>	-ak,asodási    +[s_ATTRIBUTE_adj]{+[NOM]}+[Odik_MEDIAL_vrb_it]{+[PRES_INDIC_INDEF_SG_3]}+[Ás_PROCESS/RESULT_noun]{+[NOM]}+[i_PLACE/TIME_adj]{+[NOM]} ÏÒÖUKiFQx!"
o k	>	-ok,osodási    +[s_ATTRIBUTE_adj]{+[NOM]}+[Odik_MEDIAL_vrb_it]{+[PRES_INDIC_INDEF_SG_3]}+[Ás_PROCESS/RESULT_noun]{+[NOM]}+[i_PLACE/TIME_adj]{+[NOM]} ÏÒÖUKiFQx!"
 # <hollósodásinak>
        a k	>	-ak,asodásilag    +[s_ATTRIBUTE_adj]{+[NOM]}+[Odik_MEDIAL_vrb_it]{+[PRES_INDIC_INDEF_SG_3]}+[Ás_PROCESS/RESULT_noun]{+[NOM]}+[i_PLACE/TIME_adj]{+[NOM]}+[lAg_MODE_adv] 
o k	>	-ok,osodásilag    +[s_ATTRIBUTE_adj]{+[NOM]}+[Odik_MEDIAL_vrb_it]{+[PRES_INDIC_INDEF_SG_3]}+[Ás_PROCESS/RESULT_noun]{+[NOM]}+[i_PLACE/TIME_adj]{+[NOM]}+[lAg_MODE_adv] 
 # <hollósodásilag>


# -ödött, hangrend miatt külön
#`k_'(sodott, +sOdik+Ott, noun_con, noun_OnA, noun_nonmorph_, Adj_, noun_jA, noun_Ai, pfx_verb, non_compound)
a k	>	-ak,asodott    +[s_ATTRIBUTE_adj]{+[NOM]}+[Odik_MEDIAL_vrb_it]{+[PRES_INDIC_INDEF_SG_3]}+[PAST_INDIC_INDEF_SG_3] X
o k	>	-ok,osodott    +[s_ATTRIBUTE_adj]{+[NOM]}+[Odik_MEDIAL_vrb_it]{+[PRES_INDIC_INDEF_SG_3]}+[PAST_INDIC_INDEF_SG_3] X

    a k	>	-ak,asodottság    +[s_ATTRIBUTE_adj]{+[NOM]}+[Odik_MEDIAL_vrb_it]{+[PRES_INDIC_INDEF_SG_3]}+[tt_PASTPART_adj]{+[NOM]}+[sÁg_ABSTRACT_noun]{+[NOM]} môÒÖAUKicSsXY@
o k	>	-ok,osodottság    +[s_ATTRIBUTE_adj]{+[NOM]}+[Odik_MEDIAL_vrb_it]{+[PRES_INDIC_INDEF_SG_3]}+[tt_PASTPART_adj]{+[NOM]}+[sÁg_ABSTRACT_noun]{+[NOM]} môÒÖAUKicSsXY@


#`k_'(sodandó, +sOdik, noun_vow, noun_On, Noun_, Adj_, noun_jA, pfx_verb, non_compound)

#`k_'(sodatlan, +sOdik, noun_con, noun_On, Noun_, Adj_, noun_jA, noun_Ai, pfx_verb) # ~20/2 (piacosodatlan, jelzálogosítatlan)
#    `k_'(sodatlanság, +sOdik, noun_con, noun_On, Noun_, noun_jA, pfx_verb) # ~5/0

#`k_'(sodtat, +sOdik, verb_, verb_sub_, pfx_verb, non_compound)
#(sodtathat, sOdik, verb_, verb_sub_, non_compound, pfx_verb) # 20/0
#(sodtatgat, sOdik, verb_, verb_sub_, non_compound, pfx_verb) # 0/0
a k	>	-ak,asodhat    +[s_ATTRIBUTE_adj]{+[NOM]}+[Odik_MEDIAL_vrb_it]{+[PRES_INDIC_INDEF_SG_3]}+[hAt_MODAL_vrb]{+[PRES_INDIC_INDEF_SG_3]} Oo%X
o k	>	-ok,osodhat    +[s_ATTRIBUTE_adj]{+[NOM]}+[Odik_MEDIAL_vrb_it]{+[PRES_INDIC_INDEF_SG_3]}+[hAt_MODAL_vrb]{+[PRES_INDIC_INDEF_SG_3]} Oo%X

    #(sodhatás, sOdik, noun_con, noun_On, Noun_, pfx_verb, noun_A, noun_Ai) # 20/1 (megszámítógép-játékosíthatás)
    #`k_'(sodható, +sOdik, noun_vow, noun_On, Noun_, Adj_, noun_jA, pfx_verb) # >100/>5 (üvegesíthetõ, ívesítõ)
    #    `k_'(sodhatóság, +sOdik, noun_con, noun_On, Noun_, noun_A, noun_Ai, pfx_verb)
    #`k_'(sodhatatlan, +sOdik, noun_con, noun_On, Noun_, Adj_, noun_jA, noun_Ai, pfx_verb, non_compound)
    #    `k_'(sodhatatlanság, +sOdik, noun_con, noun_On, Noun_, noun_A, noun_Ai, pfx_verb)
    a k	>	-ak,asodhatott    +[s_ATTRIBUTE_adj]{+[NOM]}+[Odik_MEDIAL_vrb_it]{+[PRES_INDIC_INDEF_SG_3]}+[hAt_MODAL_vrb]{+[PRES_INDIC_INDEF_SG_3]}+[PAST_INDIC_INDEF_SG_3] X
o k	>	-ok,osodhatott    +[s_ATTRIBUTE_adj]{+[NOM]}+[Odik_MEDIAL_vrb_it]{+[PRES_INDIC_INDEF_SG_3]}+[hAt_MODAL_vrb]{+[PRES_INDIC_INDEF_SG_3]}+[PAST_INDIC_INDEF_SG_3] X

    #(sodhatandó, sOdik, noun_vow, noun_On, Noun_, Adj_, noun_jA, pfx_verb, non_compound)
a k	>	-ak,asodgat    +[s_ATTRIBUTE_adj]{+[NOM]}+[Odik_MEDIAL_vrb_it]{+[PRES_INDIC_INDEF_SG_3]}+[gAt_FREQ_vrb]{+[PRES_INDIC_INDEF_SG_3]} Oo%X
o k	>	-ok,osodgat    +[s_ATTRIBUTE_adj]{+[NOM]}+[Odik_MEDIAL_vrb_it]{+[PRES_INDIC_INDEF_SG_3]}+[gAt_FREQ_vrb]{+[PRES_INDIC_INDEF_SG_3]} Oo%X

    #`k_'(sodgatás, +sOdik+gAt+As, noun_con, noun_On, Noun_, pfx_verb, noun_A, noun_Ai) # ?
    #`k_'(sodgató, +sOdik+gAt+_O_, noun_vow, noun_On, Noun_, Adj_, noun_jA, pfx_verb) # ?
    a k	>	-ak,asodgatott    +[s_ATTRIBUTE_adj]{+[NOM]}+[Odik_MEDIAL_vrb_it]{+[PRES_INDIC_INDEF_SG_3]}+[PAST_INDIC_INDEF_SG_3] X
o k	>	-ok,osodgatott    +[s_ATTRIBUTE_adj]{+[NOM]}+[Odik_MEDIAL_vrb_it]{+[PRES_INDIC_INDEF_SG_3]}+[PAST_INDIC_INDEF_SG_3] X

    #(sodgatandó, sOdik, noun_vow, noun_On, Noun_, Adj_, noun_jA, pfx_verb, non_compound)
a k	>	-ak,asodgathat    +[s_ATTRIBUTE_adj]{+[NOM]}+[Odik_MEDIAL_vrb_it]{+[PRES_INDIC_INDEF_SG_3]}+[gAt_FREQ_vrb]{+[PRES_INDIC_INDEF_SG_3]}+[hAt_MODAL_vrb]{+[PRES_INDIC_INDEF_SG_3]} Oo%X
o k	>	-ok,osodgathat    +[s_ATTRIBUTE_adj]{+[NOM]}+[Odik_MEDIAL_vrb_it]{+[PRES_INDIC_INDEF_SG_3]}+[gAt_FREQ_vrb]{+[PRES_INDIC_INDEF_SG_3]}+[hAt_MODAL_vrb]{+[PRES_INDIC_INDEF_SG_3]} Oo%X
 # 8/0
    #(sodgathatás, sOdik, noun_con, noun_On, Noun_, pfx_verb, noun_A, noun_Ai) # 0/0
    #`k_'(sodgatható, +sOdik, noun_vow, noun_On, Noun_, Adj_, noun_jA, pfx_verb) # 1/0
    #    `k_'(sodgathatóság, +sOdik, noun_con, noun_On, Noun_, noun_A, noun_Ai, pfx_verb) # 0
    #?(SoDGaTHaTaTLaN, sOdik, Noun_, Adj_, noun_jA, pfx_verb) # 0
        #?(SoDGaTHaTaTLaNSáG, sOdik, noun_nonadj, noun_A, noun_Ai) # 0
    a k	>	-ak,asodgathatott    +[s_ATTRIBUTE_adj]{+[NOM]}+[Odik_MEDIAL_vrb_it]{+[PRES_INDIC_INDEF_SG_3]}+[gAt_FREQ_vrb]{+[PRES_INDIC_INDEF_SG_3]}+[hAt_MODAL_vrb]{+[PRES_INDIC_INDEF_SG_3]}+[PAST_INDIC_INDEF_SG_3] X
o k	>	-ok,osodgathatott    +[s_ATTRIBUTE_adj]{+[NOM]}+[Odik_MEDIAL_vrb_it]{+[PRES_INDIC_INDEF_SG_3]}+[gAt_FREQ_vrb]{+[PRES_INDIC_INDEF_SG_3]}+[hAt_MODAL_vrb]{+[PRES_INDIC_INDEF_SG_3]}+[PAST_INDIC_INDEF_SG_3] X
 # 0
    #(sodgathatandó, sOdik, noun_vow, noun_On, Noun_, Adj_, noun_jA, pfx_verb, non_compound) # 0
 






















flag *ó: 


















 # -sít, -osít, -esít

e k	>	-ek,esít    +[sít_SUPPLY_vrb_tr]{+[PRES_INDIC_INDEF_SG_3]} EeX%
 # <belócásítanak>
e k	>	-ek,esítés    +[sít_SUPPLY_vrb_tr]{+[PRES_INDIC_INDEF_SG_3]}+[Ás_PROCESS/RESULT_noun]{+[NOM]} nòÓ×BVLjcXTtY@
 # <belócásításról>
    e k	>	-ek,esítési    +[sít_SUPPLY_vrb_tr]{+[PRES_INDIC_INDEF_SG_3]}+[Ás_PROCESS/RESULT_noun]{+[NOM]}+[i_PLACE/TIME_adj]{+[NOM]} ÐÓ×VLjGRx!"
 # <hollósításinak>
        e k	>	-ek,esítésileg    +[sít_SUPPLY_vrb_tr]{+[PRES_INDIC_INDEF_SG_3]}+[Ás_PROCESS/RESULT_noun]{+[NOM]}+[i_PLACE/TIME_adj]{+[NOM]}+[lAg_MODE_adv] 
 # <hollósításilag>

e k	>	-ek,esítõ    +[sít_SUPPLY_vrb_tr]{+[PRES_INDIC_INDEF_SG_3]}+[Ó_PRESPART_adj]{+[NOM]} ÐÓ×BVLjcGRXY@
 # <belócásítókat>

e k	>	-ek,esített    +[sít_SUPPLY_vrb_tr]{+[PRES_INDIC_INDEF_SG_3]}+[tt_PASTPART_adj]{+[NOM]} nòÓ×BVLjcGRtX%

e k	>	-ek,esített    +[sít_SUPPLY_vrb_tr]{+[PRES_INDIC_INDEF_SG_3]}+[PAST_INDIC_INDEF_SG_3] X

    e k	>	-ek,esítettség    +[sít_SUPPLY_vrb_tr]{+[PRES_INDIC_INDEF_SG_3]}+[tt_PASTPART_adj]{+[NOM]}+[sÁg_ABSTRACT_noun]{+[NOM]} nòÓ×BVLjcTtXY@

        e k	>	-ek,esítettségi    +[sít_SUPPLY_vrb_tr]{+[PRES_INDIC_INDEF_SG_3]}+[tt_PASTPART_adj]{+[NOM]}+[sÁg_ABSTRACT_noun]{+[NOM]}+[i_PLACE/TIME_adj]{+[NOM]} ÐÓ×VLjGRx!"
 # <hollósítottsági>
            e k	>	-ek,esítettségileg    +[sít_SUPPLY_vrb_tr]{+[PRES_INDIC_INDEF_SG_3]}+[tt_PASTPART_adj]{+[NOM]}+[sÁg_ABSTRACT_noun]{+[NOM]}+[i_PLACE/TIME_adj]{+[NOM]}+[lAg_MODE_adv] 
 # <hollósítottsági>

e k	>	-ek,esítendõ    +[sít_SUPPLY_vrb_tr]{+[PRES_INDIC_INDEF_SG_3]}+[AndÓ_FUTPART_adj]{+[NOM]} ÐÓ×BVLjcGRX%


e k	>	-ek,esítetlen    +[sít_SUPPLY_vrb_tr]{+[PRES_INDIC_INDEF_SG_3]}+[tAlAn_LESS_adj]{+[NOM]} nòÓ×BVLjcGRtX%
 # ~20/2 (piacosítatlan, jelzálogosítatlan)
    e k	>	-ek,esítetlenség    +[sít_SUPPLY_vrb_tr]{+[PRES_INDIC_INDEF_SG_3]}+[tAlAn_LESS_adj]{+[NOM]}+[sÁg_ABSTRACT_noun]{+[NOM]} nòÓ×BVLjcRXY@
 # ~5/0
        e k	>	-ek,esítetlenségi    +[sít_SUPPLY_vrb_tr]{+[PRES_INDIC_INDEF_SG_3]}+[tAlAn_LESS_adj]{+[NOM]}+[sÁg_ABSTRACT_noun]{+[NOM]}+[i_PLACE/TIME_adj]{+[NOM]} ÐÓ×VLjGRx!"
 # <hollósítatlansági>
            e k	>	-ek,esítetlenségileg    +[sít_SUPPLY_vrb_tr]{+[PRES_INDIC_INDEF_SG_3]}+[tAlAn_LESS_adj]{+[NOM]}+[sÁg_ABSTRACT_noun]{+[NOM]}+[i_PLACE/TIME_adj]{+[NOM]}+[lAg_MODE_adv] 


e k	>	-ek,esíttet    +[sít_SUPPLY_vrb_tr]{+[PRES_INDIC_INDEF_SG_3]}+[tAt_FACTITIVE_vrb_tr]{+[PRES_INDIC_INDEF_SG_3]} EeX%

    e k	>	-ek,esíttetés    +[sít_SUPPLY_vrb_tr]{+[PRES_INDIC_INDEF_SG_3]}+[tAt_FACTITIVE_vrb_tr]{+[PRES_INDIC_INDEF_SG_3]}+[Ás_PROCESS/RESULT_noun]{+[NOM]} nòÓ×BVLjcXTtY@

        e k	>	-ek,esíttetési    +[sít_SUPPLY_vrb_tr]{+[PRES_INDIC_INDEF_SG_3]}+[tAt_FACTITIVE_vrb_tr]{+[PRES_INDIC_INDEF_SG_3]}+[Ás_PROCESS/RESULT_noun]{+[NOM]}+[i_PLACE/TIME_adj]{+[NOM]} ÐÓ×VLjGRx!"
 # <hollósíttatási>
            e k	>	-ek,esíttetésileg    +[sít_SUPPLY_vrb_tr]{+[PRES_INDIC_INDEF_SG_3]}+[tAt_FACTITIVE_vrb_tr]{+[PRES_INDIC_INDEF_SG_3]}+[Ás_PROCESS/RESULT_noun]{+[NOM]}+[i_PLACE/TIME_adj]{+[NOM]}+[lAg_MODE_adv] 

    e k	>	-ek,esíttetõ    +[sít_SUPPLY_vrb_tr]{+[PRES_INDIC_INDEF_SG_3]}+[tAt_FACTITIVE_vrb_tr]{+[PRES_INDIC_INDEF_SG_3]}+[Ó_PRESPART_adj]{+[NOM]} ÐÓ×BVLjcGRX

    e k	>	-ek,esíttetett    +[sít_SUPPLY_vrb_tr]{+[PRES_INDIC_INDEF_SG_3]}+[tAt_FACTITIVE_vrb_tr]{+[PRES_INDIC_INDEF_SG_3]}+[tt_PASTPART_adj]{+[NOM]} nòÓ×BVLjcGRtX%

    e k	>	-ek,esíttetett    +[sít_SUPPLY_vrb_tr]{+[PRES_INDIC_INDEF_SG_3]}+[tAt_FACTITIVE_vrb_tr]{+[PRES_INDIC_INDEF_SG_3]}+[PAST_INDIC_INDEF_SG_3] X

        #`k_'(síttetettség, +Osit, noun_con, noun_On, noun_nonmorph_, noun_jA, noun_Ai, pfx_verb, non_compound)
    e k	>	-ek,esíttetendõ    +[sít_SUPPLY_vrb_tr]{+[PRES_INDIC_INDEF_SG_3]}+[tAt_FACTITIVE_vrb_tr]{+[PRES_INDIC_INDEF_SG_3]}+[AndÓ_FUTPART_adj]{+[NOM]} ÐÓ×BVLjcGRX%

e k	>	-ek,esíttethet    +[sít_SUPPLY_vrb_tr]{+[PRES_INDIC_INDEF_SG_3]}+[tAt_FACTITIVE_vrb_tr]{+[PRES_INDIC_INDEF_SG_3]}+[hAt_MODAL_vrb]{+[PRES_INDIC_INDEF_SG_3]} Ee%X
 # 20/0
#(síttetget, Osit, verb_, verb_sub_, non_compound) # 0/0
e k	>	-ek,esíthet    +[sít_SUPPLY_vrb_tr]{+[PRES_INDIC_INDEF_SG_3]}+[hAt_MODAL_vrb]{+[PRES_INDIC_INDEF_SG_3]} Ee%X

    #(síthetés, Osit, noun_con, noun_On, Noun_, pfx_verb, noun_A, noun_Ai) # 20/1 (megszámítógép-játékosíthatás)
    e k	>	-ek,esíthetõ    +[sít_SUPPLY_vrb_tr]{+[PRES_INDIC_INDEF_SG_3]}+[hAt_MODAL_vrb]{+[PRES_INDIC_INDEF_SG_3]}+[Ó_PRESPART_adj]{+[NOM]} ÐÓ×BVLjcGRX
 # >100/>5 (üvegesíthetõ, ívesítõ)
        e k	>	-ek,esíthetõség    +[sít_SUPPLY_vrb_tr]{+[PRES_INDIC_INDEF_SG_3]}+[hAt_MODAL_vrb]{+[PRES_INDIC_INDEF_SG_3]}+[Ó_PRESPART_adj]{+[NOM]}+[sÁg_ABSTRACT_noun]{+[NOM]} nòÓ×BVLjcTtXY@

    e k	>	-ek,esíthetetlen    +[sít_SUPPLY_vrb_tr]{+[PRES_INDIC_INDEF_SG_3]}+[hAtAtlAn_UNABLE_adj]{+[NOM]} nòÓ×BVLjcGRtX%

        e k	>	-ek,esíthetetlenség    +[sít_SUPPLY_vrb_tr]{+[PRES_INDIC_INDEF_SG_3]}+[hAtAtlAn_UNABLE_adj]{+[NOM]}+[sÁg_ABSTRACT_noun]{+[NOM]} nòÓ×BVLjcTtXY@
 # 5 szótag: i_kepzo felesleges
            e k	>	-ek,esíthetetlenségi    +[sít_SUPPLY_vrb_tr]{+[PRES_INDIC_INDEF_SG_3]}+[hAtAtlAn_UNABLE_adj]{+[NOM]}+[sÁg_ABSTRACT_noun]{+[NOM]}+[i_PLACE/TIME_adj]{+[NOM]} ÐÓ×VLjGRx!"
 # <hollósíthatatlansági>
                e k	>	-ek,esíthetetlenségileg    +[sít_SUPPLY_vrb_tr]{+[PRES_INDIC_INDEF_SG_3]}+[hAtAtlAn_UNABLE_adj]{+[NOM]}+[sÁg_ABSTRACT_noun]{+[NOM]}+[i_PLACE/TIME_adj]{+[NOM]}+[lAg_MODE_adv] 

    e k	>	-ek,esíthetett    +[sít_SUPPLY_vrb_tr]{+[PRES_INDIC_INDEF_SG_3]}+[hAt_MODAL_vrb]{+[PRES_INDIC_INDEF_SG_3]}+[tt_PASTPART_adj]{+[NOM]} nòÓ×BVLjcGRX%t

    e k	>	-ek,esíthetett    +[sít_SUPPLY_vrb_tr]{+[PRES_INDIC_INDEF_SG_3]}+[hAt_MODAL_vrb]{+[PRES_INDIC_INDEF_SG_3]}+[PAST_INDIC_INDEF_SG_3] X

    #(síthetendõ, Osit, noun_vow, noun_On, Noun_, Adj_, noun_jA, pfx_verb, non_compound)
e k	>	-ek,esítget    +[sít_SUPPLY_vrb_tr]{+[PRES_INDIC_INDEF_SG_3]}+[gAt_FREQ_vrb]{+[PRES_INDIC_INDEF_SG_3]} Ee%X

    e k	>	-ek,esítgetés    +[sít_SUPPLY_vrb_tr]{+[PRES_INDIC_INDEF_SG_3]}+[gAt_FREQ_vrb]{+[PRES_INDIC_INDEF_SG_3]}+[Ás_PROCESS/RESULT_noun]{+[NOM]} nòÓ×BVLjcXTt
 # 28
    e k	>	-ek,esítgetõ    +[sít_SUPPLY_vrb_tr]{+[PRES_INDIC_INDEF_SG_3]}+[gAt_FREQ_vrb]{+[PRES_INDIC_INDEF_SG_3]}+[Ó_PRESPART_adj]{+[NOM]} ÐÓ×BVLjcGRX
 # 
    e k	>	-ek,esítgetett    +[sít_SUPPLY_vrb_tr]{+[PRES_INDIC_INDEF_SG_3]}+[gAt_FREQ_vrb]{+[PRES_INDIC_INDEF_SG_3]}+[tt_PASTPART_adj]{+[NOM]} nòÓ×BVLjcGRX%t

    e k	>	-ek,esítgetett    +[sít_SUPPLY_vrb_tr]{+[PRES_INDIC_INDEF_SG_3]}+[gAt_FREQ_vrb]{+[PRES_INDIC_INDEF_SG_3]}+[PAST_INDIC_INDEF_SG_3] X

    #(sítgetendõ, Osit, noun_vow, noun_On, Noun_, Adj_, noun_jA, pfx_verb, non_compound)
e k	>	-ek,esítgethet    +[sít_SUPPLY_vrb_tr]{+[PRES_INDIC_INDEF_SG_3]}+[gAt_FREQ_vrb]{+[PRES_INDIC_INDEF_SG_3]}+[hAt_MODAL_vrb]{+[PRES_INDIC_INDEF_SG_3]} Ee%X
 # 8/0
    #(sítgethetés, Osit, noun_con, noun_On, Noun_, pfx_verb, noun_A, noun_Ai) # 0/0
    e k	>	-ek,esítgethetõ    +[sít_SUPPLY_vrb_tr]{+[PRES_INDIC_INDEF_SG_3]}+[gAt_FREQ_vrb]{+[PRES_INDIC_INDEF_SG_3]}+[hAt_MODAL_vrb]{+[PRES_INDIC_INDEF_SG_3]}+[Ó_PRESPART_adj]{+[NOM]} ÐÓ×BVLjcGRX
 # 1/0
        e k	>	-ek,esítgethetõség    +[sít_SUPPLY_vrb_tr]{+[PRES_INDIC_INDEF_SG_3]}+[gAt_FREQ_vrb]{+[PRES_INDIC_INDEF_SG_3]}+[hAt_MODAL_vrb]{+[PRES_INDIC_INDEF_SG_3]}+[Ó_PRESPART_adj]{+[NOM]}+[sÁg_ABSTRACT_noun]{+[NOM]} nòÓ×BVLjcTtX
 # 0
    #?(SÍTGeTHeTeTLeN, Osit, Noun_, Adj_, noun_jA, pfx_verb) # 0
        #?(SÍTGeTHeTeTLeNSéG, Osit, noun_nonadj, noun_A, noun_Ai) # 0
    e k	>	-ek,esítgethetett    +[sít_SUPPLY_vrb_tr]{+[PRES_INDIC_INDEF_SG_3]}+[gAt_FREQ_vrb]{+[PRES_INDIC_INDEF_SG_3]}+[hAt_MODAL_vrb]{+[PRES_INDIC_INDEF_SG_3]}+[PAST_INDIC_INDEF_SG_3] X
 # 0
    #(sítgethetendõ, Osit, noun_vow, noun_On, Noun_, Adj_, noun_jA, pfx_verb, non_compound) # 0

# -zik, -ozik, -ezik

# hangrend miatt külön
#`k_'(z, +_z_, verb_, verb_sub_, pfx_verb, non_compound) # <belócáz>
#`k_'(zik, +_z_, verb_, verb_sub_, pfx_verb, non_compound) # <belócázik>
e k	>	-ek,ezés    +[z_ACTION_vrb]{+[PRES_INDIC_INDEF_SG_3]}+[Ás_PROCESS/RESULT_noun]{+[NOM]} nòÓ×BVLjcXTtY@
 # <belócázás>
    e k	>	-ek,ezési    +[z_ACTION_vrb]{+[PRES_INDIC_INDEF_SG_3]}+[Ás_PROCESS/RESULT_noun]{+[NOM]}+[i_PLACE/TIME_adj]{+[NOM]} ÐÓ×VLjGRx!"
 # <hollózásiról>
        e k	>	-ek,ezésileg    +[z_ACTION_vrb]{+[PRES_INDIC_INDEF_SG_3]}+[Ás_PROCESS/RESULT_noun]{+[NOM]}+[i_PLACE/TIME_adj]{+[NOM]}+[lAg_MODE_adv] 

e k	>	-ek,ezõ    +[z_ACTION_vrb]{+[PRES_INDIC_INDEF_SG_3]}+[Ó_PRESPART_adj]{+[NOM]} ÐÓ×BVLjcGRXY@
 # <belócázó>

#`k_'(zett, +_z_+Ott, noun_con, noun_OnA, noun_nonmorph_, Adj_, noun_jA, noun_Ai, pfx_verb, non_compound) # <belócázott>
e k	>	-ek,ezett    +[z_ACTION_vrb]{+[PRES_INDIC_INDEF_SG_3]}+[PAST_INDIC_INDEF_SG_3] X
 # <belócázott>
    e k	>	-ek,ezettség    +[z_ACTION_vrb]{+[PRES_INDIC_INDEF_SG_3]}+[tt_PASTPART_adj]{+[NOM]}+[sÁg_ABSTRACT_noun]{+[NOM]} nòÓ×BVLjcTtXY@


#`k_'(zendõ, +_z_+AndO, noun_vow, noun_On, Noun_, Adj_, noun_jA, pfx_verb, non_compound) # <belócázandóakat>

e k	>	-ek,ezetlen    +[z_ACTION_vrb]{+[PRES_INDIC_INDEF_SG_3]}+[tAlAn_LESS_adj]{+[NOM]} nòÓ×BVLjcGRtX%
 # ~20/2 (piacozatlan, jelzálogozatlan)
    e k	>	-ek,ezetlenség    +[z_ACTION_vrb]{+[PRES_INDIC_INDEF_SG_3]}+[tAlAn_LESS_adj]{+[NOM]}+[sÁg_ABSTRACT_noun]{+[NOM]} nòÓ×BVLjcRXY@
 # ~5/0

e k	>	-ek,eztet    +[z_ACTION_vrb]{+[PRES_INDIC_INDEF_SG_3]}+[tAt_FACTITIVE_vrb_tr]{+[PRES_INDIC_INDEF_SG_3]} EeX%

    e k	>	-ek,eztetés    +[z_ACTION_vrb]{+[PRES_INDIC_INDEF_SG_3]}+[tAt_FACTITIVE_vrb_tr]{+[PRES_INDIC_INDEF_SG_3]}+[Ás_PROCESS/RESULT_noun]{+[NOM]} nòÓ×BVLjcXTtY@

# (hangrend)   `k_'(ztetõ, +_z_+tAt+_O_, noun_vow, noun_On, Noun_, Adj_, noun_jA, pfx_verb, compound_)
    e k	>	-ek,eztetett    +[z_ACTION_vrb]{+[PRES_INDIC_INDEF_SG_3]}+[tAt_FACTITIVE_vrb_tr]{+[PRES_INDIC_INDEF_SG_3]}+[tt_PASTPART_adj]{+[NOM]} nòÓ×BVLjcGRtX%

    e k	>	-ek,eztetett    +[z_ACTION_vrb]{+[PRES_INDIC_INDEF_SG_3]}+[tAt_FACTITIVE_vrb_tr]{+[PRES_INDIC_INDEF_SG_3]}+[PAST_INDIC_INDEF_SG_3] X

        #`k_'(ztetettség, +_z_, noun_con, noun_On, noun_nonmorph_, noun_jA, noun_Ai, pfx_verb, non_compound)
# (hangrend)    `k_'(ztetendõ, +_z_+tAt+AndO, noun_vow, noun_On, Noun_, Adj_, noun_jA, pfx_verb, non_compound)
#(ztethet, +_z_, verb_, verb_sub_, non_compound, pfx_verb) # 20/0
#(ztetget, +_z_, verb_, verb_sub_, non_compound, pfx_verb) # 0/0
e k	>	-ek,ezhet    +[z_ACTION_vrb]{+[PRES_INDIC_INDEF_SG_3]}+[hAt_MODAL_vrb]{+[PRES_INDIC_INDEF_SG_3]} Ee%X

    #(zhetés, +_z_, noun_con, noun_On, Noun_, pfx_verb, noun_A, noun_Ai) # 20/1 (megszámítógép-játékosíthatás)
# (hangrend)    `k_'(zhetõ, +_z_+_hAt_+_O_, noun_vow, noun_On, Noun_, Adj_, noun_jA, pfx_verb) # >100/>5 (üvegesíthetõ, ívesítõ)
        e k	>	-ek,ezhetõség    +[z_ACTION_vrb]{+[PRES_INDIC_INDEF_SG_3]}+[hAt_MODAL_vrb]{+[PRES_INDIC_INDEF_SG_3]}+[Ó_PRESPART_adj]{+[NOM]}+[sÁg_ABSTRACT_noun]{+[NOM]} nòÓ×BVLjcTtXY@

    e k	>	-ek,ezhetetlen    +[z_ACTION_vrb]{+[PRES_INDIC_INDEF_SG_3]}+[hAtAtlAn_UNABLE_adj]{+[NOM]} nòÓ×BVLjcGRtX. %

        e k	>	-ek,ezhetetlenség    +[z_ACTION_vrb]{+[PRES_INDIC_INDEF_SG_3]}+[hAtAtlAn_UNABLE_adj]{+[NOM]}+[sÁg_ABSTRACT_noun]{+[NOM]} nòÓ×BVLjcTtXY@

    e k	>	-ek,ezhetett    +[z_ACTION_vrb]{+[PRES_INDIC_INDEF_SG_3]}+[hAt_MODAL_vrb]{+[PRES_INDIC_INDEF_SG_3]}+[PAST_INDIC_INDEF_SG_3] X

    #(zhetendõ, +_z_, noun_vow, noun_On, Noun_, Adj_, noun_jA, pfx_verb, non_compound)
e k	>	-ek,ezget    +[z_ACTION_vrb]{+[PRES_INDIC_INDEF_SG_3]}+[gAt_FREQ_vrb]{+[PRES_INDIC_INDEF_SG_3]} Ee%X

    e k	>	-ek,ezgetés    +[z_ACTION_vrb]{+[PRES_INDIC_INDEF_SG_3]}+[gAt_FREQ_vrb]{+[PRES_INDIC_INDEF_SG_3]}+[Ás_PROCESS/RESULT_noun]{+[NOM]} nòÓ×BVLjcXTtY@
 # 28
# (hangrend)    `k_'(zgetõ, +_z_+gAt+_O_, noun_vow, noun_On, Noun_, Adj_, noun_jA, pfx_verb) # 
    e k	>	-ek,ezgetett    +[z_ACTION_vrb]{+[PRES_INDIC_INDEF_SG_3]}+[gAt_FREQ_vrb]{+[PRES_INDIC_INDEF_SG_3]}+[tt_PASTPART_adj]{+[NOM]} nòÓ×BVLjcGRX%t

    e k	>	-ek,ezgetett    +[z_ACTION_vrb]{+[PRES_INDIC_INDEF_SG_3]}+[gAt_FREQ_vrb]{+[PRES_INDIC_INDEF_SG_3]}+[PAST_INDIC_INDEF_SG_3] X

    #(zgetendõ, +_z_, noun_vow, noun_On, Noun_, Adj_, noun_jA, pfx_verb, non_compound)
e k	>	-ek,ezgethet    +[z_ACTION_vrb]{+[PRES_INDIC_INDEF_SG_3]}+[gAt_FREQ_vrb]{+[PRES_INDIC_INDEF_SG_3]}+[hAt_MODAL_vrb]{+[PRES_INDIC_INDEF_SG_3]} Ee%X
 # 8/0
    #(zgethetés, +_z_+gAt+_hAt_+As, noun_con, noun_On, Noun_, pfx_verb, noun_A, noun_Ai) # 0/0
# (hangrend)    `k_'(zgethetõ, +_z_+gAt+_hAt_+_O_, noun_vow, noun_On, Noun_, Adj_, noun_jA, pfx_verb) # 1/0
        e k	>	-ek,ezgethetõség    +[z_ACTION_vrb]{+[PRES_INDIC_INDEF_SG_3]}+[gAt_FREQ_vrb]{+[PRES_INDIC_INDEF_SG_3]}+[hAt_MODAL_vrb]{+[PRES_INDIC_INDEF_SG_3]}+[Ó_PRESPART_adj]{+[NOM]}+[sÁg_ABSTRACT_noun]{+[NOM]} nòÓ×BVLjcTtXY@
 # 0
    #?(ZGeTHeTeTLeN, +_z_, Noun_, Adj_, noun_jA, pfx_verb) # 0
        #?(ZGeTHeTeTLeNSéG, +_z_, noun_nonadj, noun_A, noun_Ai, pfx_verb) # 0
    e k	>	-ek,ezgethetett    +[z_ACTION_vrb]{+[PRES_INDIC_INDEF_SG_3]}+[gAt_FREQ_vrb]{+[PRES_INDIC_INDEF_SG_3]}+[hAt_MODAL_vrb]{+[PRES_INDIC_INDEF_SG_3]}+[PAST_INDIC_INDEF_SG_3] X
 # 0
    #(zgethetendõ, +_z_, noun_vow, noun_On, Noun_, Adj_, noun_jA, pfx_verb, non_compound) # 0

# -sodik, -osodik, -esedik

# -ödik, hangrend miatt külön
#`k_'(sedik, +sOdik, verb_, verb_sub_, non_compound, pfx_verb) # <belócásodik>
e k	>	-ek,esedés    +[s_ATTRIBUTE_adj]{+[NOM]}+[Odik_MEDIAL_vrb_it]{+[PRES_INDIC_INDEF_SG_3]}+[Ás_PROCESS/RESULT_noun]{+[NOM]} nòÓ×BVLjcXTtY@
 # <belócásításról>
    e k	>	-ek,esedési    +[s_ATTRIBUTE_adj]{+[NOM]}+[Odik_MEDIAL_vrb_it]{+[PRES_INDIC_INDEF_SG_3]}+[Ás_PROCESS/RESULT_noun]{+[NOM]}+[i_PLACE/TIME_adj]{+[NOM]} ÐÓ×VLjGRx!"
 # <hollósodásinak>
        e k	>	-ek,esedésileg    +[s_ATTRIBUTE_adj]{+[NOM]}+[Odik_MEDIAL_vrb_it]{+[PRES_INDIC_INDEF_SG_3]}+[Ás_PROCESS/RESULT_noun]{+[NOM]}+[i_PLACE/TIME_adj]{+[NOM]}+[lAg_MODE_adv] 
 # <hollósodásilag>


# -ödött, hangrend miatt külön
#`k_'(sedett, +sOdik+Ott, noun_con, noun_OnA, noun_nonmorph_, Adj_, noun_jA, noun_Ai, pfx_verb, non_compound)
e k	>	-ek,esedett    +[s_ATTRIBUTE_adj]{+[NOM]}+[Odik_MEDIAL_vrb_it]{+[PRES_INDIC_INDEF_SG_3]}+[PAST_INDIC_INDEF_SG_3] X

    e k	>	-ek,esedettség    +[s_ATTRIBUTE_adj]{+[NOM]}+[Odik_MEDIAL_vrb_it]{+[PRES_INDIC_INDEF_SG_3]}+[tt_PASTPART_adj]{+[NOM]}+[sÁg_ABSTRACT_noun]{+[NOM]} nòÓ×BVLjcTtXY@


#`k_'(sedendõ, +sOdik, noun_vow, noun_On, Noun_, Adj_, noun_jA, pfx_verb, non_compound)

#`k_'(sedetlen, +sOdik, noun_con, noun_On, Noun_, Adj_, noun_jA, noun_Ai, pfx_verb) # ~20/2 (piacosodatlan, jelzálogosítatlan)
#    `k_'(sedetlenség, +sOdik, noun_con, noun_On, Noun_, noun_jA, pfx_verb) # ~5/0

#`k_'(sedtet, +sOdik, verb_, verb_sub_, pfx_verb, non_compound)
#(sedtethet, sOdik, verb_, verb_sub_, non_compound, pfx_verb) # 20/0
#(sedtetget, sOdik, verb_, verb_sub_, non_compound, pfx_verb) # 0/0
e k	>	-ek,esedhet    +[s_ATTRIBUTE_adj]{+[NOM]}+[Odik_MEDIAL_vrb_it]{+[PRES_INDIC_INDEF_SG_3]}+[hAt_MODAL_vrb]{+[PRES_INDIC_INDEF_SG_3]} Ee%X

    #(sedhetés, sOdik, noun_con, noun_On, Noun_, pfx_verb, noun_A, noun_Ai) # 20/1 (megszámítógép-játékosíthatás)
    #`k_'(sedhetõ, +sOdik, noun_vow, noun_On, Noun_, Adj_, noun_jA, pfx_verb) # >100/>5 (üvegesíthetõ, ívesítõ)
    #    `k_'(sedhetõség, +sOdik, noun_con, noun_On, Noun_, noun_A, noun_Ai, pfx_verb)
    #`k_'(sedhetetlen, +sOdik, noun_con, noun_On, Noun_, Adj_, noun_jA, noun_Ai, pfx_verb, non_compound)
    #    `k_'(sedhetetlenség, +sOdik, noun_con, noun_On, Noun_, noun_A, noun_Ai, pfx_verb)
    e k	>	-ek,esedhetett    +[s_ATTRIBUTE_adj]{+[NOM]}+[Odik_MEDIAL_vrb_it]{+[PRES_INDIC_INDEF_SG_3]}+[hAt_MODAL_vrb]{+[PRES_INDIC_INDEF_SG_3]}+[PAST_INDIC_INDEF_SG_3] X

    #(sedhetendõ, sOdik, noun_vow, noun_On, Noun_, Adj_, noun_jA, pfx_verb, non_compound)
e k	>	-ek,esedget    +[s_ATTRIBUTE_adj]{+[NOM]}+[Odik_MEDIAL_vrb_it]{+[PRES_INDIC_INDEF_SG_3]}+[gAt_FREQ_vrb]{+[PRES_INDIC_INDEF_SG_3]} Ee%X

    #`k_'(sedgetés, +sOdik+gAt+As, noun_con, noun_On, Noun_, pfx_verb, noun_A, noun_Ai) # ?
    #`k_'(sedgetõ, +sOdik+gAt+_O_, noun_vow, noun_On, Noun_, Adj_, noun_jA, pfx_verb) # ?
    e k	>	-ek,esedgetett    +[s_ATTRIBUTE_adj]{+[NOM]}+[Odik_MEDIAL_vrb_it]{+[PRES_INDIC_INDEF_SG_3]}+[PAST_INDIC_INDEF_SG_3] X

    #(sedgetendõ, sOdik, noun_vow, noun_On, Noun_, Adj_, noun_jA, pfx_verb, non_compound)
e k	>	-ek,esedgethet    +[s_ATTRIBUTE_adj]{+[NOM]}+[Odik_MEDIAL_vrb_it]{+[PRES_INDIC_INDEF_SG_3]}+[gAt_FREQ_vrb]{+[PRES_INDIC_INDEF_SG_3]}+[hAt_MODAL_vrb]{+[PRES_INDIC_INDEF_SG_3]} Ee%X
 # 8/0
    #(sedgethetés, sOdik, noun_con, noun_On, Noun_, pfx_verb, noun_A, noun_Ai) # 0/0
    #`k_'(sedgethetõ, +sOdik, noun_vow, noun_On, Noun_, Adj_, noun_jA, pfx_verb) # 1/0
    #    `k_'(sedgethetõség, +sOdik, noun_con, noun_On, Noun_, noun_A, noun_Ai, pfx_verb) # 0
    #?(SeDGeTHeTeTLeN, sOdik, Noun_, Adj_, noun_jA, pfx_verb) # 0
        #?(SeDGeTHeTeTLeNSéG, sOdik, noun_nonadj, noun_A, noun_Ai) # 0
    e k	>	-ek,esedgethetett    +[s_ATTRIBUTE_adj]{+[NOM]}+[Odik_MEDIAL_vrb_it]{+[PRES_INDIC_INDEF_SG_3]}+[gAt_FREQ_vrb]{+[PRES_INDIC_INDEF_SG_3]}+[hAt_MODAL_vrb]{+[PRES_INDIC_INDEF_SG_3]}+[PAST_INDIC_INDEF_SG_3] X
 # 0
    #(sedgethetendõ, sOdik, noun_vow, noun_On, Noun_, Adj_, noun_jA, pfx_verb, non_compound) # 0
 


















 



flag *ó: 


















 # -sít, -osít, -esít

ö k	>	-ök,ösít    +[sít_SUPPLY_vrb_tr]{+[PRES_INDIC_INDEF_SG_3]} EeX%
 # <belócásítanak>
ö k	>	-ök,ösítés    +[sít_SUPPLY_vrb_tr]{+[PRES_INDIC_INDEF_SG_3]}+[Ás_PROCESS/RESULT_noun]{+[NOM]} nòÓ×BVLjcXTtY@
 # <belócásításról>
    ö k	>	-ök,ösítési    +[sít_SUPPLY_vrb_tr]{+[PRES_INDIC_INDEF_SG_3]}+[Ás_PROCESS/RESULT_noun]{+[NOM]}+[i_PLACE/TIME_adj]{+[NOM]} ÐÓ×VLjGRx!"
 # <hollósításinak>
        ö k	>	-ök,ösítésileg    +[sít_SUPPLY_vrb_tr]{+[PRES_INDIC_INDEF_SG_3]}+[Ás_PROCESS/RESULT_noun]{+[NOM]}+[i_PLACE/TIME_adj]{+[NOM]}+[lAg_MODE_adv] 
 # <hollósításilag>

ö k	>	-ök,ösítõ    +[sít_SUPPLY_vrb_tr]{+[PRES_INDIC_INDEF_SG_3]}+[Ó_PRESPART_adj]{+[NOM]} ÐÓ×BVLjcGRXY@
 # <belócásítókat>

ö k	>	-ök,ösített    +[sít_SUPPLY_vrb_tr]{+[PRES_INDIC_INDEF_SG_3]}+[tt_PASTPART_adj]{+[NOM]} nòÓ×BVLjcGRtX%

ö k	>	-ök,ösített    +[sít_SUPPLY_vrb_tr]{+[PRES_INDIC_INDEF_SG_3]}+[PAST_INDIC_INDEF_SG_3] X

    ö k	>	-ök,ösítettség    +[sít_SUPPLY_vrb_tr]{+[PRES_INDIC_INDEF_SG_3]}+[tt_PASTPART_adj]{+[NOM]}+[sÁg_ABSTRACT_noun]{+[NOM]} nòÓ×BVLjcTtXY@

        ö k	>	-ök,ösítettségi    +[sít_SUPPLY_vrb_tr]{+[PRES_INDIC_INDEF_SG_3]}+[tt_PASTPART_adj]{+[NOM]}+[sÁg_ABSTRACT_noun]{+[NOM]}+[i_PLACE/TIME_adj]{+[NOM]} ÐÓ×VLjGRx!"
 # <hollósítottsági>
            ö k	>	-ök,ösítettségileg    +[sít_SUPPLY_vrb_tr]{+[PRES_INDIC_INDEF_SG_3]}+[tt_PASTPART_adj]{+[NOM]}+[sÁg_ABSTRACT_noun]{+[NOM]}+[i_PLACE/TIME_adj]{+[NOM]}+[lAg_MODE_adv] 
 # <hollósítottsági>

ö k	>	-ök,ösítendõ    +[sít_SUPPLY_vrb_tr]{+[PRES_INDIC_INDEF_SG_3]}+[AndÓ_FUTPART_adj]{+[NOM]} ÐÓ×BVLjcGRX%


ö k	>	-ök,ösítetlen    +[sít_SUPPLY_vrb_tr]{+[PRES_INDIC_INDEF_SG_3]}+[tAlAn_LESS_adj]{+[NOM]} nòÓ×BVLjcGRtX%
 # ~20/2 (piacosítatlan, jelzálogosítatlan)
    ö k	>	-ök,ösítetlenség    +[sít_SUPPLY_vrb_tr]{+[PRES_INDIC_INDEF_SG_3]}+[tAlAn_LESS_adj]{+[NOM]}+[sÁg_ABSTRACT_noun]{+[NOM]} nòÓ×BVLjcRXY@
 # ~5/0
        ö k	>	-ök,ösítetlenségi    +[sít_SUPPLY_vrb_tr]{+[PRES_INDIC_INDEF_SG_3]}+[tAlAn_LESS_adj]{+[NOM]}+[sÁg_ABSTRACT_noun]{+[NOM]}+[i_PLACE/TIME_adj]{+[NOM]} ÐÓ×VLjGRx!"
 # <hollósítatlansági>
            ö k	>	-ök,ösítetlenségileg    +[sít_SUPPLY_vrb_tr]{+[PRES_INDIC_INDEF_SG_3]}+[tAlAn_LESS_adj]{+[NOM]}+[sÁg_ABSTRACT_noun]{+[NOM]}+[i_PLACE/TIME_adj]{+[NOM]}+[lAg_MODE_adv] 


ö k	>	-ök,ösíttet    +[sít_SUPPLY_vrb_tr]{+[PRES_INDIC_INDEF_SG_3]}+[tAt_FACTITIVE_vrb_tr]{+[PRES_INDIC_INDEF_SG_3]} EeX%

    ö k	>	-ök,ösíttetés    +[sít_SUPPLY_vrb_tr]{+[PRES_INDIC_INDEF_SG_3]}+[tAt_FACTITIVE_vrb_tr]{+[PRES_INDIC_INDEF_SG_3]}+[Ás_PROCESS/RESULT_noun]{+[NOM]} nòÓ×BVLjcXTtY@

        ö k	>	-ök,ösíttetési    +[sít_SUPPLY_vrb_tr]{+[PRES_INDIC_INDEF_SG_3]}+[tAt_FACTITIVE_vrb_tr]{+[PRES_INDIC_INDEF_SG_3]}+[Ás_PROCESS/RESULT_noun]{+[NOM]}+[i_PLACE/TIME_adj]{+[NOM]} ÐÓ×VLjGRx!"
 # <hollósíttatási>
            ö k	>	-ök,ösíttetésileg    +[sít_SUPPLY_vrb_tr]{+[PRES_INDIC_INDEF_SG_3]}+[tAt_FACTITIVE_vrb_tr]{+[PRES_INDIC_INDEF_SG_3]}+[Ás_PROCESS/RESULT_noun]{+[NOM]}+[i_PLACE/TIME_adj]{+[NOM]}+[lAg_MODE_adv] 

    ö k	>	-ök,ösíttetõ    +[sít_SUPPLY_vrb_tr]{+[PRES_INDIC_INDEF_SG_3]}+[tAt_FACTITIVE_vrb_tr]{+[PRES_INDIC_INDEF_SG_3]}+[Ó_PRESPART_adj]{+[NOM]} ÐÓ×BVLjcGRX

    ö k	>	-ök,ösíttetett    +[sít_SUPPLY_vrb_tr]{+[PRES_INDIC_INDEF_SG_3]}+[tAt_FACTITIVE_vrb_tr]{+[PRES_INDIC_INDEF_SG_3]}+[tt_PASTPART_adj]{+[NOM]} nòÓ×BVLjcGRtX%

    ö k	>	-ök,ösíttetett    +[sít_SUPPLY_vrb_tr]{+[PRES_INDIC_INDEF_SG_3]}+[tAt_FACTITIVE_vrb_tr]{+[PRES_INDIC_INDEF_SG_3]}+[PAST_INDIC_INDEF_SG_3] X

        #`k_'(síttetettség, +Osit, noun_con, noun_On, noun_nonmorph_, noun_jA, noun_Ai, pfx_verb, non_compound)
    ö k	>	-ök,ösíttetendõ    +[sít_SUPPLY_vrb_tr]{+[PRES_INDIC_INDEF_SG_3]}+[tAt_FACTITIVE_vrb_tr]{+[PRES_INDIC_INDEF_SG_3]}+[AndÓ_FUTPART_adj]{+[NOM]} ÐÓ×BVLjcGRX%

ö k	>	-ök,ösíttethet    +[sít_SUPPLY_vrb_tr]{+[PRES_INDIC_INDEF_SG_3]}+[tAt_FACTITIVE_vrb_tr]{+[PRES_INDIC_INDEF_SG_3]}+[hAt_MODAL_vrb]{+[PRES_INDIC_INDEF_SG_3]} Ee%X
 # 20/0
#(síttetget, Osit, verb_, verb_sub_, non_compound) # 0/0
ö k	>	-ök,ösíthet    +[sít_SUPPLY_vrb_tr]{+[PRES_INDIC_INDEF_SG_3]}+[hAt_MODAL_vrb]{+[PRES_INDIC_INDEF_SG_3]} Ee%X

    #(síthetés, Osit, noun_con, noun_On, Noun_, pfx_verb, noun_A, noun_Ai) # 20/1 (megszámítógép-játékosíthatás)
    ö k	>	-ök,ösíthetõ    +[sít_SUPPLY_vrb_tr]{+[PRES_INDIC_INDEF_SG_3]}+[hAt_MODAL_vrb]{+[PRES_INDIC_INDEF_SG_3]}+[Ó_PRESPART_adj]{+[NOM]} ÐÓ×BVLjcGRX
 # >100/>5 (üvegesíthetõ, ívesítõ)
        ö k	>	-ök,ösíthetõség    +[sít_SUPPLY_vrb_tr]{+[PRES_INDIC_INDEF_SG_3]}+[hAt_MODAL_vrb]{+[PRES_INDIC_INDEF_SG_3]}+[Ó_PRESPART_adj]{+[NOM]}+[sÁg_ABSTRACT_noun]{+[NOM]} nòÓ×BVLjcTtXY@

    ö k	>	-ök,ösíthetetlen    +[sít_SUPPLY_vrb_tr]{+[PRES_INDIC_INDEF_SG_3]}+[hAtAtlAn_UNABLE_adj]{+[NOM]} nòÓ×BVLjcGRtX%

        ö k	>	-ök,ösíthetetlenség    +[sít_SUPPLY_vrb_tr]{+[PRES_INDIC_INDEF_SG_3]}+[hAtAtlAn_UNABLE_adj]{+[NOM]}+[sÁg_ABSTRACT_noun]{+[NOM]} nòÓ×BVLjcTtXY@
 # 5 szótag: i_kepzo felesleges
            ö k	>	-ök,ösíthetetlenségi    +[sít_SUPPLY_vrb_tr]{+[PRES_INDIC_INDEF_SG_3]}+[hAtAtlAn_UNABLE_adj]{+[NOM]}+[sÁg_ABSTRACT_noun]{+[NOM]}+[i_PLACE/TIME_adj]{+[NOM]} ÐÓ×VLjGRx!"
 # <hollósíthatatlansági>
                ö k	>	-ök,ösíthetetlenségileg    +[sít_SUPPLY_vrb_tr]{+[PRES_INDIC_INDEF_SG_3]}+[hAtAtlAn_UNABLE_adj]{+[NOM]}+[sÁg_ABSTRACT_noun]{+[NOM]}+[i_PLACE/TIME_adj]{+[NOM]}+[lAg_MODE_adv] 

    ö k	>	-ök,ösíthetett    +[sít_SUPPLY_vrb_tr]{+[PRES_INDIC_INDEF_SG_3]}+[hAt_MODAL_vrb]{+[PRES_INDIC_INDEF_SG_3]}+[tt_PASTPART_adj]{+[NOM]} nòÓ×BVLjcGRX%t

    ö k	>	-ök,ösíthetett    +[sít_SUPPLY_vrb_tr]{+[PRES_INDIC_INDEF_SG_3]}+[hAt_MODAL_vrb]{+[PRES_INDIC_INDEF_SG_3]}+[PAST_INDIC_INDEF_SG_3] X

    #(síthetendõ, Osit, noun_vow, noun_On, Noun_, Adj_, noun_jA, pfx_verb, non_compound)
ö k	>	-ök,ösítget    +[sít_SUPPLY_vrb_tr]{+[PRES_INDIC_INDEF_SG_3]}+[gAt_FREQ_vrb]{+[PRES_INDIC_INDEF_SG_3]} Ee%X

    ö k	>	-ök,ösítgetés    +[sít_SUPPLY_vrb_tr]{+[PRES_INDIC_INDEF_SG_3]}+[gAt_FREQ_vrb]{+[PRES_INDIC_INDEF_SG_3]}+[Ás_PROCESS/RESULT_noun]{+[NOM]} nòÓ×BVLjcXTt
 # 28
    ö k	>	-ök,ösítgetõ    +[sít_SUPPLY_vrb_tr]{+[PRES_INDIC_INDEF_SG_3]}+[gAt_FREQ_vrb]{+[PRES_INDIC_INDEF_SG_3]}+[Ó_PRESPART_adj]{+[NOM]} ÐÓ×BVLjcGRX
 # 
    ö k	>	-ök,ösítgetett    +[sít_SUPPLY_vrb_tr]{+[PRES_INDIC_INDEF_SG_3]}+[gAt_FREQ_vrb]{+[PRES_INDIC_INDEF_SG_3]}+[tt_PASTPART_adj]{+[NOM]} nòÓ×BVLjcGRX%t

    ö k	>	-ök,ösítgetett    +[sít_SUPPLY_vrb_tr]{+[PRES_INDIC_INDEF_SG_3]}+[gAt_FREQ_vrb]{+[PRES_INDIC_INDEF_SG_3]}+[PAST_INDIC_INDEF_SG_3] X

    #(sítgetendõ, Osit, noun_vow, noun_On, Noun_, Adj_, noun_jA, pfx_verb, non_compound)
ö k	>	-ök,ösítgethet    +[sít_SUPPLY_vrb_tr]{+[PRES_INDIC_INDEF_SG_3]}+[gAt_FREQ_vrb]{+[PRES_INDIC_INDEF_SG_3]}+[hAt_MODAL_vrb]{+[PRES_INDIC_INDEF_SG_3]} Ee%X
 # 8/0
    #(sítgethetés, Osit, noun_con, noun_On, Noun_, pfx_verb, noun_A, noun_Ai) # 0/0
    ö k	>	-ök,ösítgethetõ    +[sít_SUPPLY_vrb_tr]{+[PRES_INDIC_INDEF_SG_3]}+[gAt_FREQ_vrb]{+[PRES_INDIC_INDEF_SG_3]}+[hAt_MODAL_vrb]{+[PRES_INDIC_INDEF_SG_3]}+[Ó_PRESPART_adj]{+[NOM]} ÐÓ×BVLjcGRX
 # 1/0
        ö k	>	-ök,ösítgethetõség    +[sít_SUPPLY_vrb_tr]{+[PRES_INDIC_INDEF_SG_3]}+[gAt_FREQ_vrb]{+[PRES_INDIC_INDEF_SG_3]}+[hAt_MODAL_vrb]{+[PRES_INDIC_INDEF_SG_3]}+[Ó_PRESPART_adj]{+[NOM]}+[sÁg_ABSTRACT_noun]{+[NOM]} nòÓ×BVLjcTtX
 # 0
    #?(SÍTGeTHeTeTLeN, Osit, Noun_, Adj_, noun_jA, pfx_verb) # 0
        #?(SÍTGeTHeTeTLeNSéG, Osit, noun_nonadj, noun_A, noun_Ai) # 0
    ö k	>	-ök,ösítgethetett    +[sít_SUPPLY_vrb_tr]{+[PRES_INDIC_INDEF_SG_3]}+[gAt_FREQ_vrb]{+[PRES_INDIC_INDEF_SG_3]}+[hAt_MODAL_vrb]{+[PRES_INDIC_INDEF_SG_3]}+[PAST_INDIC_INDEF_SG_3] X
 # 0
    #(sítgethetendõ, Osit, noun_vow, noun_On, Noun_, Adj_, noun_jA, pfx_verb, non_compound) # 0

# -zik, -ozik, -ezik

# hangrend miatt külön
#`k_'(z, +_z_, verb_, verb_sub_, pfx_verb, non_compound) # <belócáz>
#`k_'(zik, +_z_, verb_, verb_sub_, pfx_verb, non_compound) # <belócázik>
ö k	>	-ök,özés    +[z_ACTION_vrb]{+[PRES_INDIC_INDEF_SG_3]}+[Ás_PROCESS/RESULT_noun]{+[NOM]} nòÓ×BVLjcXTtY@
 # <belócázás>
    ö k	>	-ök,özési    +[z_ACTION_vrb]{+[PRES_INDIC_INDEF_SG_3]}+[Ás_PROCESS/RESULT_noun]{+[NOM]}+[i_PLACE/TIME_adj]{+[NOM]} ÐÓ×VLjGRx!"
 # <hollózásiról>
        ö k	>	-ök,özésileg    +[z_ACTION_vrb]{+[PRES_INDIC_INDEF_SG_3]}+[Ás_PROCESS/RESULT_noun]{+[NOM]}+[i_PLACE/TIME_adj]{+[NOM]}+[lAg_MODE_adv] 

ö k	>	-ök,özõ    +[z_ACTION_vrb]{+[PRES_INDIC_INDEF_SG_3]}+[Ó_PRESPART_adj]{+[NOM]} ÐÓ×BVLjcGRXY@
 # <belócázó>

#`k_'(zett, +_z_+Ott, noun_con, noun_OnA, noun_nonmorph_, Adj_, noun_jA, noun_Ai, pfx_verb, non_compound) # <belócázott>
ö k	>	-ök,özött    +[z_ACTION_vrb]{+[PRES_INDIC_INDEF_SG_3]}+[PAST_INDIC_INDEF_SG_3] X
 # <belócázott>
    ö k	>	-ök,özöttség    +[z_ACTION_vrb]{+[PRES_INDIC_INDEF_SG_3]}+[tt_PASTPART_adj]{+[NOM]}+[sÁg_ABSTRACT_noun]{+[NOM]} nòÓ×BVLjcTtXY@


#`k_'(zendõ, +_z_+AndO, noun_vow, noun_On, Noun_, Adj_, noun_jA, pfx_verb, non_compound) # <belócázandóakat>

ö k	>	-ök,özetlen    +[z_ACTION_vrb]{+[PRES_INDIC_INDEF_SG_3]}+[tAlAn_LESS_adj]{+[NOM]} nòÓ×BVLjcGRtX%
 # ~20/2 (piacozatlan, jelzálogozatlan)
    ö k	>	-ök,özetlenség    +[z_ACTION_vrb]{+[PRES_INDIC_INDEF_SG_3]}+[tAlAn_LESS_adj]{+[NOM]}+[sÁg_ABSTRACT_noun]{+[NOM]} nòÓ×BVLjcRXY@
 # ~5/0

ö k	>	-ök,öztet    +[z_ACTION_vrb]{+[PRES_INDIC_INDEF_SG_3]}+[tAt_FACTITIVE_vrb_tr]{+[PRES_INDIC_INDEF_SG_3]} EeX%

    ö k	>	-ök,öztetés    +[z_ACTION_vrb]{+[PRES_INDIC_INDEF_SG_3]}+[tAt_FACTITIVE_vrb_tr]{+[PRES_INDIC_INDEF_SG_3]}+[Ás_PROCESS/RESULT_noun]{+[NOM]} nòÓ×BVLjcXTtY@

# (hangrend)   `k_'(ztetõ, +_z_+tAt+_O_, noun_vow, noun_On, Noun_, Adj_, noun_jA, pfx_verb, compound_)
    ö k	>	-ök,öztetett    +[z_ACTION_vrb]{+[PRES_INDIC_INDEF_SG_3]}+[tAt_FACTITIVE_vrb_tr]{+[PRES_INDIC_INDEF_SG_3]}+[tt_PASTPART_adj]{+[NOM]} nòÓ×BVLjcGRtX%

    ö k	>	-ök,öztetett    +[z_ACTION_vrb]{+[PRES_INDIC_INDEF_SG_3]}+[tAt_FACTITIVE_vrb_tr]{+[PRES_INDIC_INDEF_SG_3]}+[PAST_INDIC_INDEF_SG_3] X

        #`k_'(ztetettség, +_z_, noun_con, noun_On, noun_nonmorph_, noun_jA, noun_Ai, pfx_verb, non_compound)
# (hangrend)    `k_'(ztetendõ, +_z_+tAt+AndO, noun_vow, noun_On, Noun_, Adj_, noun_jA, pfx_verb, non_compound)
#(ztethet, +_z_, verb_, verb_sub_, non_compound, pfx_verb) # 20/0
#(ztetget, +_z_, verb_, verb_sub_, non_compound, pfx_verb) # 0/0
ö k	>	-ök,özhet    +[z_ACTION_vrb]{+[PRES_INDIC_INDEF_SG_3]}+[hAt_MODAL_vrb]{+[PRES_INDIC_INDEF_SG_3]} Ee%X

    #(zhetés, +_z_, noun_con, noun_On, Noun_, pfx_verb, noun_A, noun_Ai) # 20/1 (megszámítógép-játékosíthatás)
# (hangrend)    `k_'(zhetõ, +_z_+_hAt_+_O_, noun_vow, noun_On, Noun_, Adj_, noun_jA, pfx_verb) # >100/>5 (üvegesíthetõ, ívesítõ)
        ö k	>	-ök,özhetõség    +[z_ACTION_vrb]{+[PRES_INDIC_INDEF_SG_3]}+[hAt_MODAL_vrb]{+[PRES_INDIC_INDEF_SG_3]}+[Ó_PRESPART_adj]{+[NOM]}+[sÁg_ABSTRACT_noun]{+[NOM]} nòÓ×BVLjcTtXY@

    ö k	>	-ök,özhetetlen    +[z_ACTION_vrb]{+[PRES_INDIC_INDEF_SG_3]}+[hAtAtlAn_UNABLE_adj]{+[NOM]} nòÓ×BVLjcGRtX. %

        ö k	>	-ök,özhetetlenség    +[z_ACTION_vrb]{+[PRES_INDIC_INDEF_SG_3]}+[hAtAtlAn_UNABLE_adj]{+[NOM]}+[sÁg_ABSTRACT_noun]{+[NOM]} nòÓ×BVLjcTtXY@

    ö k	>	-ök,özhetett    +[z_ACTION_vrb]{+[PRES_INDIC_INDEF_SG_3]}+[hAt_MODAL_vrb]{+[PRES_INDIC_INDEF_SG_3]}+[PAST_INDIC_INDEF_SG_3] X

    #(zhetendõ, +_z_, noun_vow, noun_On, Noun_, Adj_, noun_jA, pfx_verb, non_compound)
ö k	>	-ök,özget    +[z_ACTION_vrb]{+[PRES_INDIC_INDEF_SG_3]}+[gAt_FREQ_vrb]{+[PRES_INDIC_INDEF_SG_3]} Ee%X

    ö k	>	-ök,özgetés    +[z_ACTION_vrb]{+[PRES_INDIC_INDEF_SG_3]}+[gAt_FREQ_vrb]{+[PRES_INDIC_INDEF_SG_3]}+[Ás_PROCESS/RESULT_noun]{+[NOM]} nòÓ×BVLjcXTtY@
 # 28
# (hangrend)    `k_'(zgetõ, +_z_+gAt+_O_, noun_vow, noun_On, Noun_, Adj_, noun_jA, pfx_verb) # 
    ö k	>	-ök,özgetett    +[z_ACTION_vrb]{+[PRES_INDIC_INDEF_SG_3]}+[gAt_FREQ_vrb]{+[PRES_INDIC_INDEF_SG_3]}+[tt_PASTPART_adj]{+[NOM]} nòÓ×BVLjcGRX%t

    ö k	>	-ök,özgetett    +[z_ACTION_vrb]{+[PRES_INDIC_INDEF_SG_3]}+[gAt_FREQ_vrb]{+[PRES_INDIC_INDEF_SG_3]}+[PAST_INDIC_INDEF_SG_3] X

    #(zgetendõ, +_z_, noun_vow, noun_On, Noun_, Adj_, noun_jA, pfx_verb, non_compound)
ö k	>	-ök,özgethet    +[z_ACTION_vrb]{+[PRES_INDIC_INDEF_SG_3]}+[gAt_FREQ_vrb]{+[PRES_INDIC_INDEF_SG_3]}+[hAt_MODAL_vrb]{+[PRES_INDIC_INDEF_SG_3]} Ee%X
 # 8/0
    #(zgethetés, +_z_+gAt+_hAt_+As, noun_con, noun_On, Noun_, pfx_verb, noun_A, noun_Ai) # 0/0
# (hangrend)    `k_'(zgethetõ, +_z_+gAt+_hAt_+_O_, noun_vow, noun_On, Noun_, Adj_, noun_jA, pfx_verb) # 1/0
        ö k	>	-ök,özgethetõség    +[z_ACTION_vrb]{+[PRES_INDIC_INDEF_SG_3]}+[gAt_FREQ_vrb]{+[PRES_INDIC_INDEF_SG_3]}+[hAt_MODAL_vrb]{+[PRES_INDIC_INDEF_SG_3]}+[Ó_PRESPART_adj]{+[NOM]}+[sÁg_ABSTRACT_noun]{+[NOM]} nòÓ×BVLjcTtXY@
 # 0
    #?(ZGeTHeTeTLeN, +_z_, Noun_, Adj_, noun_jA, pfx_verb) # 0
        #?(ZGeTHeTeTLeNSéG, +_z_, noun_nonadj, noun_A, noun_Ai, pfx_verb) # 0
    ö k	>	-ök,özgethetett    +[z_ACTION_vrb]{+[PRES_INDIC_INDEF_SG_3]}+[gAt_FREQ_vrb]{+[PRES_INDIC_INDEF_SG_3]}+[hAt_MODAL_vrb]{+[PRES_INDIC_INDEF_SG_3]}+[PAST_INDIC_INDEF_SG_3] X
 # 0
    #(zgethetendõ, +_z_, noun_vow, noun_On, Noun_, Adj_, noun_jA, pfx_verb, non_compound) # 0

# -sodik, -osodik, -esedik

# -ödik, hangrend miatt külön
#`k_'(södik, +sOdik, verb_, verb_sub_, non_compound, pfx_verb) # <belócásodik>
ö k	>	-ök,ösödés    +[s_ATTRIBUTE_adj]{+[NOM]}+[Odik_MEDIAL_vrb_it]{+[PRES_INDIC_INDEF_SG_3]}+[Ás_PROCESS/RESULT_noun]{+[NOM]} nòÓ×BVLjcXTtY@
 # <belócásításról>
    ö k	>	-ök,ösödési    +[s_ATTRIBUTE_adj]{+[NOM]}+[Odik_MEDIAL_vrb_it]{+[PRES_INDIC_INDEF_SG_3]}+[Ás_PROCESS/RESULT_noun]{+[NOM]}+[i_PLACE/TIME_adj]{+[NOM]} ÐÓ×VLjGRx!"
 # <hollósodásinak>
        ö k	>	-ök,ösödésileg    +[s_ATTRIBUTE_adj]{+[NOM]}+[Odik_MEDIAL_vrb_it]{+[PRES_INDIC_INDEF_SG_3]}+[Ás_PROCESS/RESULT_noun]{+[NOM]}+[i_PLACE/TIME_adj]{+[NOM]}+[lAg_MODE_adv] 
 # <hollósodásilag>


# -ödött, hangrend miatt külön
#`k_'(södött, +sOdik+Ott, noun_con, noun_OnA, noun_nonmorph_, Adj_, noun_jA, noun_Ai, pfx_verb, non_compound)
ö k	>	-ök,ösödött    +[s_ATTRIBUTE_adj]{+[NOM]}+[Odik_MEDIAL_vrb_it]{+[PRES_INDIC_INDEF_SG_3]}+[PAST_INDIC_INDEF_SG_3] X

    ö k	>	-ök,ösödöttség    +[s_ATTRIBUTE_adj]{+[NOM]}+[Odik_MEDIAL_vrb_it]{+[PRES_INDIC_INDEF_SG_3]}+[tt_PASTPART_adj]{+[NOM]}+[sÁg_ABSTRACT_noun]{+[NOM]} nòÓ×BVLjcTtXY@


#`k_'(sedendõ, +sOdik, noun_vow, noun_On, Noun_, Adj_, noun_jA, pfx_verb, non_compound)

#`k_'(sedetlen, +sOdik, noun_con, noun_On, Noun_, Adj_, noun_jA, noun_Ai, pfx_verb) # ~20/2 (piacosodatlan, jelzálogosítatlan)
#    `k_'(sedetlenség, +sOdik, noun_con, noun_On, Noun_, noun_jA, pfx_verb) # ~5/0

#`k_'(sedtet, +sOdik, verb_, verb_sub_, pfx_verb, non_compound)
#(sedtethet, sOdik, verb_, verb_sub_, non_compound, pfx_verb) # 20/0
#(sedtetget, sOdik, verb_, verb_sub_, non_compound, pfx_verb) # 0/0
ö k	>	-ök,ösödhet    +[s_ATTRIBUTE_adj]{+[NOM]}+[Odik_MEDIAL_vrb_it]{+[PRES_INDIC_INDEF_SG_3]}+[hAt_MODAL_vrb]{+[PRES_INDIC_INDEF_SG_3]} Ee%X

    #(södhetés, sOdik, noun_con, noun_On, Noun_, pfx_verb, noun_A, noun_Ai) # 20/1 (megszámítógép-játékosíthatás)
    #`k_'(södhetõ, +sOdik, noun_vow, noun_On, Noun_, Adj_, noun_jA, pfx_verb) # >100/>5 (üvegesíthetõ, ívesítõ)
    #    `k_'(södhetõség, +sOdik, noun_con, noun_On, Noun_, noun_A, noun_Ai, pfx_verb)
    #`k_'(södhetetlen, +sOdik, noun_con, noun_On, Noun_, Adj_, noun_jA, noun_Ai, pfx_verb, non_compound)
    #    `k_'(södhetetlenség, +sOdik, noun_con, noun_On, Noun_, noun_A, noun_Ai, pfx_verb)
    ö k	>	-ök,ösödhetett    +[s_ATTRIBUTE_adj]{+[NOM]}+[Odik_MEDIAL_vrb_it]{+[PRES_INDIC_INDEF_SG_3]}+[hAt_MODAL_vrb]{+[PRES_INDIC_INDEF_SG_3]}+[PAST_INDIC_INDEF_SG_3] X

    #(södhetendõ, sOdik, noun_vow, noun_On, Noun_, Adj_, noun_jA, pfx_verb, non_compound)
ö k	>	-ök,ösödget    +[s_ATTRIBUTE_adj]{+[NOM]}+[Odik_MEDIAL_vrb_it]{+[PRES_INDIC_INDEF_SG_3]}+[gAt_FREQ_vrb]{+[PRES_INDIC_INDEF_SG_3]} Ee%X

    #`k_'(södgetés, +sOdik+gAt+As, noun_con, noun_On, Noun_, pfx_verb, noun_A, noun_Ai) # ?
    #`k_'(södgetõ, +sOdik+gAt+_O_, noun_vow, noun_On, Noun_, Adj_, noun_jA, pfx_verb) # ?
    ö k	>	-ök,ösödgetett    +[s_ATTRIBUTE_adj]{+[NOM]}+[Odik_MEDIAL_vrb_it]{+[PRES_INDIC_INDEF_SG_3]}+[PAST_INDIC_INDEF_SG_3] X

    #(södgetendõ, sOdik, noun_vow, noun_On, Noun_, Adj_, noun_jA, pfx_verb, non_compound)
ö k	>	-ök,ösödgethet    +[s_ATTRIBUTE_adj]{+[NOM]}+[Odik_MEDIAL_vrb_it]{+[PRES_INDIC_INDEF_SG_3]}+[gAt_FREQ_vrb]{+[PRES_INDIC_INDEF_SG_3]}+[hAt_MODAL_vrb]{+[PRES_INDIC_INDEF_SG_3]} Ee%X
 # 8/0
    #(södgethetés, sOdik, noun_con, noun_On, Noun_, pfx_verb, noun_A, noun_Ai) # 0/0
    #`k_'(södgethetõ, +sOdik, noun_vow, noun_On, Noun_, Adj_, noun_jA, pfx_verb) # 1/0
    #    `k_'(södgethetõség, +sOdik, noun_con, noun_On, Noun_, noun_A, noun_Ai, pfx_verb) # 0
    #?(SeDGeTHeTeTLeN, sOdik, Noun_, Adj_, noun_jA, pfx_verb) # 0
        #?(SeDGeTHeTeTLeNSéG, sOdik, noun_nonadj, noun_A, noun_Ai) # 0
    ö k	>	-ök,ösödgethetett    +[s_ATTRIBUTE_adj]{+[NOM]}+[Odik_MEDIAL_vrb_it]{+[PRES_INDIC_INDEF_SG_3]}+[gAt_FREQ_vrb]{+[PRES_INDIC_INDEF_SG_3]}+[hAt_MODAL_vrb]{+[PRES_INDIC_INDEF_SG_3]}+[PAST_INDIC_INDEF_SG_3] X
 # 0
    #(sedgethetendõ, sOdik, noun_vow, noun_On, Noun_, Adj_, noun_jA, pfx_verb, non_compound) # 0
 


















 

# -odott, -edett, -ödött (round_hoz -> höz, hez)





flag *á: 


















 [^aáeéiíoóöõuúüû]  > oz      +[z_ACTION_vrb]{+[PRES_INDIC_INDEF_SG_3]} OoX%
a                  > -a,áz +[z_ACTION_vrb]{+[PRES_INDIC_INDEF_SG_3]} OoX%
[^o]o	           > -o,óz +[z_ACTION_vrb]{+[PRES_INDIC_INDEF_SG_3]} OoX%
oo	           > z       +[z_ACTION_vrb]{+[PRES_INDIC_INDEF_SG_3]} OoX%
[áéiíóöõuúüû-]     > z       +[z_ACTION_vrb]{+[PRES_INDIC_INDEF_SG_3]} OoX%
 # <belócáz>
[^aáeéiíoóöõuúüû]  > ozik      +[z_ACTION_vrb]{+[PRES_INDIC_INDEF_SG_3]} OoX%
a                  > -a,ázik +[z_ACTION_vrb]{+[PRES_INDIC_INDEF_SG_3]} OoX%
[^o]o	           > -o,ózik +[z_ACTION_vrb]{+[PRES_INDIC_INDEF_SG_3]} OoX%
oo	           > zik       +[z_ACTION_vrb]{+[PRES_INDIC_INDEF_SG_3]} OoX%
[áéiíóöõuúüû-]     > zik       +[z_ACTION_vrb]{+[PRES_INDIC_INDEF_SG_3]} OoX%
 # <belócázik> <betöközöm>
# <betöközötthöz> <*betöközötthez> <betöközötteket> <*betöközöttök> <*töközett>
[^aáeéiíoóöõuúüû]  > ozott      +[z_ACTION_vrb]{+[PRES_INDIC_INDEF_SG_3]}+[tt_PASTPART_adj]{+[NOM]} môÒAU$icFQsX%
a                  > -a,ázott +[z_ACTION_vrb]{+[PRES_INDIC_INDEF_SG_3]}+[tt_PASTPART_adj]{+[NOM]} môÒAU$icFQsX%
[^o]o	           > -o,ózott +[z_ACTION_vrb]{+[PRES_INDIC_INDEF_SG_3]}+[tt_PASTPART_adj]{+[NOM]} môÒAU$icFQsX%
oo	           > zott       +[z_ACTION_vrb]{+[PRES_INDIC_INDEF_SG_3]}+[tt_PASTPART_adj]{+[NOM]} môÒAU$icFQsX%
[áéiíóöõuúüû-]     > zott       +[z_ACTION_vrb]{+[PRES_INDIC_INDEF_SG_3]}+[tt_PASTPART_adj]{+[NOM]} môÒAU$icFQsX%

[^aáeéiíoóöõuúüû]  > ozható      +[z_ACTION_vrb]{+[PRES_INDIC_INDEF_SG_3]}+[hAt_MODAL_vrb]{+[PRES_INDIC_INDEF_SG_3]}+[Ó_PRESPART_adj]{+[NOM]} ÏÒÖAUKicFQX
a                  > -a,ázható +[z_ACTION_vrb]{+[PRES_INDIC_INDEF_SG_3]}+[hAt_MODAL_vrb]{+[PRES_INDIC_INDEF_SG_3]}+[Ó_PRESPART_adj]{+[NOM]} ÏÒÖAUKicFQX
[^o]o	           > -o,ózható +[z_ACTION_vrb]{+[PRES_INDIC_INDEF_SG_3]}+[hAt_MODAL_vrb]{+[PRES_INDIC_INDEF_SG_3]}+[Ó_PRESPART_adj]{+[NOM]} ÏÒÖAUKicFQX
oo	           > zható       +[z_ACTION_vrb]{+[PRES_INDIC_INDEF_SG_3]}+[hAt_MODAL_vrb]{+[PRES_INDIC_INDEF_SG_3]}+[Ó_PRESPART_adj]{+[NOM]} ÏÒÖAUKicFQX
[áéiíóöõuúüû-]     > zható       +[z_ACTION_vrb]{+[PRES_INDIC_INDEF_SG_3]}+[hAt_MODAL_vrb]{+[PRES_INDIC_INDEF_SG_3]}+[Ó_PRESPART_adj]{+[NOM]} ÏÒÖAUKicFQX
 # >100/>5 (üvegesíthetõ, ívesítõ)
[^aáeéiíoóöõuúüû]  > oztató      +[z_ACTION_vrb]{+[PRES_INDIC_INDEF_SG_3]}+[tAt_FACTITIVE_vrb_tr]{+[PRES_INDIC_INDEF_SG_3]}+[Ó_PRESPART_adj]{+[NOM]} ÏÒÖAUKicFQXY@
a                  > -a,áztató +[z_ACTION_vrb]{+[PRES_INDIC_INDEF_SG_3]}+[tAt_FACTITIVE_vrb_tr]{+[PRES_INDIC_INDEF_SG_3]}+[Ó_PRESPART_adj]{+[NOM]} ÏÒÖAUKicFQXY@
[^o]o	           > -o,óztató +[z_ACTION_vrb]{+[PRES_INDIC_INDEF_SG_3]}+[tAt_FACTITIVE_vrb_tr]{+[PRES_INDIC_INDEF_SG_3]}+[Ó_PRESPART_adj]{+[NOM]} ÏÒÖAUKicFQXY@
oo	           > ztató       +[z_ACTION_vrb]{+[PRES_INDIC_INDEF_SG_3]}+[tAt_FACTITIVE_vrb_tr]{+[PRES_INDIC_INDEF_SG_3]}+[Ó_PRESPART_adj]{+[NOM]} ÏÒÖAUKicFQXY@
[áéiíóöõuúüû-]     > ztató       +[z_ACTION_vrb]{+[PRES_INDIC_INDEF_SG_3]}+[tAt_FACTITIVE_vrb_tr]{+[PRES_INDIC_INDEF_SG_3]}+[Ó_PRESPART_adj]{+[NOM]} ÏÒÖAUKicFQXY@

[^aáeéiíoóöõuúüû]  > oztatandó      +[z_ACTION_vrb]{+[PRES_INDIC_INDEF_SG_3]}+[tAt_FACTITIVE_vrb_tr]{+[PRES_INDIC_INDEF_SG_3]}+[AndÓ_FUTPART_adj]{+[NOM]} ÏÒÖAUKicFQX%
a                  > -a,áztatandó +[z_ACTION_vrb]{+[PRES_INDIC_INDEF_SG_3]}+[tAt_FACTITIVE_vrb_tr]{+[PRES_INDIC_INDEF_SG_3]}+[AndÓ_FUTPART_adj]{+[NOM]} ÏÒÖAUKicFQX%
[^o]o	           > -o,óztatandó +[z_ACTION_vrb]{+[PRES_INDIC_INDEF_SG_3]}+[tAt_FACTITIVE_vrb_tr]{+[PRES_INDIC_INDEF_SG_3]}+[AndÓ_FUTPART_adj]{+[NOM]} ÏÒÖAUKicFQX%
oo	           > ztatandó       +[z_ACTION_vrb]{+[PRES_INDIC_INDEF_SG_3]}+[tAt_FACTITIVE_vrb_tr]{+[PRES_INDIC_INDEF_SG_3]}+[AndÓ_FUTPART_adj]{+[NOM]} ÏÒÖAUKicFQX%
[áéiíóöõuúüû-]     > ztatandó       +[z_ACTION_vrb]{+[PRES_INDIC_INDEF_SG_3]}+[tAt_FACTITIVE_vrb_tr]{+[PRES_INDIC_INDEF_SG_3]}+[AndÓ_FUTPART_adj]{+[NOM]} ÏÒÖAUKicFQX%

[^aáeéiíoóöõuúüû]  > ozgató      +[z_ACTION_vrb]{+[PRES_INDIC_INDEF_SG_3]}+[gAt_FREQ_vrb]{+[PRES_INDIC_INDEF_SG_3]}+[Ó_PRESPART_adj]{+[NOM]} ÏÒÖAUKicFQX
a                  > -a,ázgató +[z_ACTION_vrb]{+[PRES_INDIC_INDEF_SG_3]}+[gAt_FREQ_vrb]{+[PRES_INDIC_INDEF_SG_3]}+[Ó_PRESPART_adj]{+[NOM]} ÏÒÖAUKicFQX
[^o]o	           > -o,ózgató +[z_ACTION_vrb]{+[PRES_INDIC_INDEF_SG_3]}+[gAt_FREQ_vrb]{+[PRES_INDIC_INDEF_SG_3]}+[Ó_PRESPART_adj]{+[NOM]} ÏÒÖAUKicFQX
oo	           > zgató       +[z_ACTION_vrb]{+[PRES_INDIC_INDEF_SG_3]}+[gAt_FREQ_vrb]{+[PRES_INDIC_INDEF_SG_3]}+[Ó_PRESPART_adj]{+[NOM]} ÏÒÖAUKicFQX
[áéiíóöõuúüû-]     > zgató       +[z_ACTION_vrb]{+[PRES_INDIC_INDEF_SG_3]}+[gAt_FREQ_vrb]{+[PRES_INDIC_INDEF_SG_3]}+[Ó_PRESPART_adj]{+[NOM]} ÏÒÖAUKicFQX
 # 
[^aáeéiíoóöõuúüû]  > ozgatható      +[z_ACTION_vrb]{+[PRES_INDIC_INDEF_SG_3]}+[gAt_FREQ_vrb]{+[PRES_INDIC_INDEF_SG_3]}+[hAt_MODAL_vrb]{+[PRES_INDIC_INDEF_SG_3]}+[Ó_PRESPART_adj]{+[NOM]} ÏÒÖAUKicFQX
a                  > -a,ázgatható +[z_ACTION_vrb]{+[PRES_INDIC_INDEF_SG_3]}+[gAt_FREQ_vrb]{+[PRES_INDIC_INDEF_SG_3]}+[hAt_MODAL_vrb]{+[PRES_INDIC_INDEF_SG_3]}+[Ó_PRESPART_adj]{+[NOM]} ÏÒÖAUKicFQX
[^o]o	           > -o,ózgatható +[z_ACTION_vrb]{+[PRES_INDIC_INDEF_SG_3]}+[gAt_FREQ_vrb]{+[PRES_INDIC_INDEF_SG_3]}+[hAt_MODAL_vrb]{+[PRES_INDIC_INDEF_SG_3]}+[Ó_PRESPART_adj]{+[NOM]} ÏÒÖAUKicFQX
oo	           > zgatható       +[z_ACTION_vrb]{+[PRES_INDIC_INDEF_SG_3]}+[gAt_FREQ_vrb]{+[PRES_INDIC_INDEF_SG_3]}+[hAt_MODAL_vrb]{+[PRES_INDIC_INDEF_SG_3]}+[Ó_PRESPART_adj]{+[NOM]} ÏÒÖAUKicFQX
[áéiíóöõuúüû-]     > zgatható       +[z_ACTION_vrb]{+[PRES_INDIC_INDEF_SG_3]}+[gAt_FREQ_vrb]{+[PRES_INDIC_INDEF_SG_3]}+[hAt_MODAL_vrb]{+[PRES_INDIC_INDEF_SG_3]}+[Ó_PRESPART_adj]{+[NOM]} ÏÒÖAUKicFQX
 # 1/0
[^aáeéiíoóöõuúüû]  > ozandó      +[z_ACTION_vrb]{+[PRES_INDIC_INDEF_SG_3]}+[AndÓ_FUTPART_adj]{+[NOM]} ÏÒÖAUKicFQX%
a                  > -a,ázandó +[z_ACTION_vrb]{+[PRES_INDIC_INDEF_SG_3]}+[AndÓ_FUTPART_adj]{+[NOM]} ÏÒÖAUKicFQX%
[^o]o	           > -o,ózandó +[z_ACTION_vrb]{+[PRES_INDIC_INDEF_SG_3]}+[AndÓ_FUTPART_adj]{+[NOM]} ÏÒÖAUKicFQX%
oo	           > zandó       +[z_ACTION_vrb]{+[PRES_INDIC_INDEF_SG_3]}+[AndÓ_FUTPART_adj]{+[NOM]} ÏÒÖAUKicFQX%
[áéiíóöõuúüû-]     > zandó       +[z_ACTION_vrb]{+[PRES_INDIC_INDEF_SG_3]}+[AndÓ_FUTPART_adj]{+[NOM]} ÏÒÖAUKicFQX%
 # <belócázandóakat>
[^aáeéiíoóöõuúüû]  > osodik      +[s_ATTRIBUTE_adj]{+[NOM]}+[Odik_MEDIAL_vrb_it]{+[PRES_INDIC_INDEF_SG_3]} Oo%X
a                  > -a,ásodik +[s_ATTRIBUTE_adj]{+[NOM]}+[Odik_MEDIAL_vrb_it]{+[PRES_INDIC_INDEF_SG_3]} Oo%X
[^o]o	           > -o,ósodik +[s_ATTRIBUTE_adj]{+[NOM]}+[Odik_MEDIAL_vrb_it]{+[PRES_INDIC_INDEF_SG_3]} Oo%X
oo	           > sodik       +[s_ATTRIBUTE_adj]{+[NOM]}+[Odik_MEDIAL_vrb_it]{+[PRES_INDIC_INDEF_SG_3]} Oo%X
[áéiíóöõuúüû-]     > sodik       +[s_ATTRIBUTE_adj]{+[NOM]}+[Odik_MEDIAL_vrb_it]{+[PRES_INDIC_INDEF_SG_3]} Oo%X
 # <belócásodik>
[^aáeéiíoóöõuúüû]  > osodó      +[s_ATTRIBUTE_adj]{+[NOM]}+[Odik_MEDIAL_vrb_it]{+[PRES_INDIC_INDEF_SG_3]}+[Ó_PRESPART_adj]{+[NOM]} ÏÒÖAUKicFQX
a                  > -a,ásodó +[s_ATTRIBUTE_adj]{+[NOM]}+[Odik_MEDIAL_vrb_it]{+[PRES_INDIC_INDEF_SG_3]}+[Ó_PRESPART_adj]{+[NOM]} ÏÒÖAUKicFQX
[^o]o	           > -o,ósodó +[s_ATTRIBUTE_adj]{+[NOM]}+[Odik_MEDIAL_vrb_it]{+[PRES_INDIC_INDEF_SG_3]}+[Ó_PRESPART_adj]{+[NOM]} ÏÒÖAUKicFQX
oo	           > sodó       +[s_ATTRIBUTE_adj]{+[NOM]}+[Odik_MEDIAL_vrb_it]{+[PRES_INDIC_INDEF_SG_3]}+[Ó_PRESPART_adj]{+[NOM]} ÏÒÖAUKicFQX
[áéiíóöõuúüû-]     > sodó       +[s_ATTRIBUTE_adj]{+[NOM]}+[Odik_MEDIAL_vrb_it]{+[PRES_INDIC_INDEF_SG_3]}+[Ó_PRESPART_adj]{+[NOM]} ÏÒÖAUKicFQX
 # <belócásítókat>
[^aáeéiíoóöõuúüû]  > osodott      +[s_ATTRIBUTE_adj]{+[NOM]}+[Odik_MEDIAL_vrb_it]{+[PRES_INDIC_INDEF_SG_3]}+[tt_PASTPART_adj]{+[NOM]} môÒAU$icFQsX%
a                  > -a,ásodott +[s_ATTRIBUTE_adj]{+[NOM]}+[Odik_MEDIAL_vrb_it]{+[PRES_INDIC_INDEF_SG_3]}+[tt_PASTPART_adj]{+[NOM]} môÒAU$icFQsX%
[^o]o	           > -o,ósodott +[s_ATTRIBUTE_adj]{+[NOM]}+[Odik_MEDIAL_vrb_it]{+[PRES_INDIC_INDEF_SG_3]}+[tt_PASTPART_adj]{+[NOM]} môÒAU$icFQsX%
oo	           > sodott       +[s_ATTRIBUTE_adj]{+[NOM]}+[Odik_MEDIAL_vrb_it]{+[PRES_INDIC_INDEF_SG_3]}+[tt_PASTPART_adj]{+[NOM]} môÒAU$icFQsX%
[áéiíóöõuúüû-]     > sodott       +[s_ATTRIBUTE_adj]{+[NOM]}+[Odik_MEDIAL_vrb_it]{+[PRES_INDIC_INDEF_SG_3]}+[tt_PASTPART_adj]{+[NOM]} môÒAU$icFQsX%

 


















 



flag *é: 


















 [^aáeéiíoóöõuúüû] > ez    +[z_ACTION_vrb]{+[PRES_INDIC_INDEF_SG_3]} EeX%
[^ae]e                 > -e,éz +[z_ACTION_vrb]{+[PRES_INDIC_INDEF_SG_3]} EeX%
[ae]e                 > z +[z_ACTION_vrb]{+[PRES_INDIC_INDEF_SG_3]} EeX%
[áéiíoóõuúüû-]	  > z     +[z_ACTION_vrb]{+[PRES_INDIC_INDEF_SG_3]} EeX%
 # <belócáz>
[^aáeéiíoóöõuúüû] > ezik    +[z_ACTION_vrb]{+[PRES_INDIC_INDEF_SG_3]} EeX%
[^ae]e                 > -e,ézik +[z_ACTION_vrb]{+[PRES_INDIC_INDEF_SG_3]} EeX%
[ae]e                 > zik +[z_ACTION_vrb]{+[PRES_INDIC_INDEF_SG_3]} EeX%
[áéiíoóõuúüû-]	  > zik     +[z_ACTION_vrb]{+[PRES_INDIC_INDEF_SG_3]} EeX%
 # <belócázik> <betöközöm>
# <betöközötthöz> <*betöközötthez> <betöközötteket> <*betöközöttök> <*töközett>
[^aáeéiíoóöõuúüû] > ezett    +[z_ACTION_vrb]{+[PRES_INDIC_INDEF_SG_3]}+[tt_PASTPART_adj]{+[NOM]} nòÓ×BVLjcGRtX%
[^ae]e                 > -e,ézett +[z_ACTION_vrb]{+[PRES_INDIC_INDEF_SG_3]}+[tt_PASTPART_adj]{+[NOM]} nòÓ×BVLjcGRtX%
[ae]e                 > zett +[z_ACTION_vrb]{+[PRES_INDIC_INDEF_SG_3]}+[tt_PASTPART_adj]{+[NOM]} nòÓ×BVLjcGRtX%
[áéiíoóõuúüû-]	  > zett     +[z_ACTION_vrb]{+[PRES_INDIC_INDEF_SG_3]}+[tt_PASTPART_adj]{+[NOM]} nòÓ×BVLjcGRtX%

[^aáeéiíoóöõuúüû] > ezhetõ    +[z_ACTION_vrb]{+[PRES_INDIC_INDEF_SG_3]}+[hAt_MODAL_vrb]{+[PRES_INDIC_INDEF_SG_3]}+[Ó_PRESPART_adj]{+[NOM]} ÐÓ×BVLjcGRX
[^ae]e                 > -e,ézhetõ +[z_ACTION_vrb]{+[PRES_INDIC_INDEF_SG_3]}+[hAt_MODAL_vrb]{+[PRES_INDIC_INDEF_SG_3]}+[Ó_PRESPART_adj]{+[NOM]} ÐÓ×BVLjcGRX
[ae]e                 > zhetõ +[z_ACTION_vrb]{+[PRES_INDIC_INDEF_SG_3]}+[hAt_MODAL_vrb]{+[PRES_INDIC_INDEF_SG_3]}+[Ó_PRESPART_adj]{+[NOM]} ÐÓ×BVLjcGRX
[áéiíoóõuúüû-]	  > zhetõ     +[z_ACTION_vrb]{+[PRES_INDIC_INDEF_SG_3]}+[hAt_MODAL_vrb]{+[PRES_INDIC_INDEF_SG_3]}+[Ó_PRESPART_adj]{+[NOM]} ÐÓ×BVLjcGRX
 # >100/>5 (üvegesíthetõ, ívesítõ)
[^aáeéiíoóöõuúüû] > eztetõ    +[z_ACTION_vrb]{+[PRES_INDIC_INDEF_SG_3]}+[tAt_FACTITIVE_vrb_tr]{+[PRES_INDIC_INDEF_SG_3]}+[Ó_PRESPART_adj]{+[NOM]} ÐÓ×BVLjcGRXY@
[^ae]e                 > -e,éztetõ +[z_ACTION_vrb]{+[PRES_INDIC_INDEF_SG_3]}+[tAt_FACTITIVE_vrb_tr]{+[PRES_INDIC_INDEF_SG_3]}+[Ó_PRESPART_adj]{+[NOM]} ÐÓ×BVLjcGRXY@
[ae]e                 > ztetõ +[z_ACTION_vrb]{+[PRES_INDIC_INDEF_SG_3]}+[tAt_FACTITIVE_vrb_tr]{+[PRES_INDIC_INDEF_SG_3]}+[Ó_PRESPART_adj]{+[NOM]} ÐÓ×BVLjcGRXY@
[áéiíoóõuúüû-]	  > ztetõ     +[z_ACTION_vrb]{+[PRES_INDIC_INDEF_SG_3]}+[tAt_FACTITIVE_vrb_tr]{+[PRES_INDIC_INDEF_SG_3]}+[Ó_PRESPART_adj]{+[NOM]} ÐÓ×BVLjcGRXY@

[^aáeéiíoóöõuúüû] > eztetendõ    +[z_ACTION_vrb]{+[PRES_INDIC_INDEF_SG_3]}+[tAt_FACTITIVE_vrb_tr]{+[PRES_INDIC_INDEF_SG_3]}+[AndÓ_FUTPART_adj]{+[NOM]} ÐÓ×BVLjcGRX%
[^ae]e                 > -e,éztetendõ +[z_ACTION_vrb]{+[PRES_INDIC_INDEF_SG_3]}+[tAt_FACTITIVE_vrb_tr]{+[PRES_INDIC_INDEF_SG_3]}+[AndÓ_FUTPART_adj]{+[NOM]} ÐÓ×BVLjcGRX%
[ae]e                 > ztetendõ +[z_ACTION_vrb]{+[PRES_INDIC_INDEF_SG_3]}+[tAt_FACTITIVE_vrb_tr]{+[PRES_INDIC_INDEF_SG_3]}+[AndÓ_FUTPART_adj]{+[NOM]} ÐÓ×BVLjcGRX%
[áéiíoóõuúüû-]	  > ztetendõ     +[z_ACTION_vrb]{+[PRES_INDIC_INDEF_SG_3]}+[tAt_FACTITIVE_vrb_tr]{+[PRES_INDIC_INDEF_SG_3]}+[AndÓ_FUTPART_adj]{+[NOM]} ÐÓ×BVLjcGRX%

[^aáeéiíoóöõuúüû] > ezgetõ    +[z_ACTION_vrb]{+[PRES_INDIC_INDEF_SG_3]}+[gAt_FREQ_vrb]{+[PRES_INDIC_INDEF_SG_3]}+[Ó_PRESPART_adj]{+[NOM]} ÐÓ×BVLjcGRX
[^ae]e                 > -e,ézgetõ +[z_ACTION_vrb]{+[PRES_INDIC_INDEF_SG_3]}+[gAt_FREQ_vrb]{+[PRES_INDIC_INDEF_SG_3]}+[Ó_PRESPART_adj]{+[NOM]} ÐÓ×BVLjcGRX
[ae]e                 > zgetõ +[z_ACTION_vrb]{+[PRES_INDIC_INDEF_SG_3]}+[gAt_FREQ_vrb]{+[PRES_INDIC_INDEF_SG_3]}+[Ó_PRESPART_adj]{+[NOM]} ÐÓ×BVLjcGRX
[áéiíoóõuúüû-]	  > zgetõ     +[z_ACTION_vrb]{+[PRES_INDIC_INDEF_SG_3]}+[gAt_FREQ_vrb]{+[PRES_INDIC_INDEF_SG_3]}+[Ó_PRESPART_adj]{+[NOM]} ÐÓ×BVLjcGRX
 # 
[^aáeéiíoóöõuúüû] > ezgethetõ    +[z_ACTION_vrb]{+[PRES_INDIC_INDEF_SG_3]}+[gAt_FREQ_vrb]{+[PRES_INDIC_INDEF_SG_3]}+[hAt_MODAL_vrb]{+[PRES_INDIC_INDEF_SG_3]}+[Ó_PRESPART_adj]{+[NOM]} ÐÓ×BVLjcGRX
[^ae]e                 > -e,ézgethetõ +[z_ACTION_vrb]{+[PRES_INDIC_INDEF_SG_3]}+[gAt_FREQ_vrb]{+[PRES_INDIC_INDEF_SG_3]}+[hAt_MODAL_vrb]{+[PRES_INDIC_INDEF_SG_3]}+[Ó_PRESPART_adj]{+[NOM]} ÐÓ×BVLjcGRX
[ae]e                 > zgethetõ +[z_ACTION_vrb]{+[PRES_INDIC_INDEF_SG_3]}+[gAt_FREQ_vrb]{+[PRES_INDIC_INDEF_SG_3]}+[hAt_MODAL_vrb]{+[PRES_INDIC_INDEF_SG_3]}+[Ó_PRESPART_adj]{+[NOM]} ÐÓ×BVLjcGRX
[áéiíoóõuúüû-]	  > zgethetõ     +[z_ACTION_vrb]{+[PRES_INDIC_INDEF_SG_3]}+[gAt_FREQ_vrb]{+[PRES_INDIC_INDEF_SG_3]}+[hAt_MODAL_vrb]{+[PRES_INDIC_INDEF_SG_3]}+[Ó_PRESPART_adj]{+[NOM]} ÐÓ×BVLjcGRX
 # 1/0
[^aáeéiíoóöõuúüû] > ezendõ    +[z_ACTION_vrb]{+[PRES_INDIC_INDEF_SG_3]}+[AndÓ_FUTPART_adj]{+[NOM]} ÐÓ×BVLjcGRX%
[^ae]e                 > -e,ézendõ +[z_ACTION_vrb]{+[PRES_INDIC_INDEF_SG_3]}+[AndÓ_FUTPART_adj]{+[NOM]} ÐÓ×BVLjcGRX%
[ae]e                 > zendõ +[z_ACTION_vrb]{+[PRES_INDIC_INDEF_SG_3]}+[AndÓ_FUTPART_adj]{+[NOM]} ÐÓ×BVLjcGRX%
[áéiíoóõuúüû-]	  > zendõ     +[z_ACTION_vrb]{+[PRES_INDIC_INDEF_SG_3]}+[AndÓ_FUTPART_adj]{+[NOM]} ÐÓ×BVLjcGRX%
 # <belócázandóakat>
[^aáeéiíoóöõuúüû] > esedik    +[s_ATTRIBUTE_adj]{+[NOM]}+[Odik_MEDIAL_vrb_it]{+[PRES_INDIC_INDEF_SG_3]} Ee%X
[^ae]e                 > -e,ésedik +[s_ATTRIBUTE_adj]{+[NOM]}+[Odik_MEDIAL_vrb_it]{+[PRES_INDIC_INDEF_SG_3]} Ee%X
[ae]e                 > sedik +[s_ATTRIBUTE_adj]{+[NOM]}+[Odik_MEDIAL_vrb_it]{+[PRES_INDIC_INDEF_SG_3]} Ee%X
[áéiíoóõuúüû-]	  > sedik     +[s_ATTRIBUTE_adj]{+[NOM]}+[Odik_MEDIAL_vrb_it]{+[PRES_INDIC_INDEF_SG_3]} Ee%X
 # <belócásodik>
[^aáeéiíoóöõuúüû] > esedõ    +[s_ATTRIBUTE_adj]{+[NOM]}+[Odik_MEDIAL_vrb_it]{+[PRES_INDIC_INDEF_SG_3]}+[Ó_PRESPART_adj]{+[NOM]} ÐÓ×BVLjcGRX
[^ae]e                 > -e,ésedõ +[s_ATTRIBUTE_adj]{+[NOM]}+[Odik_MEDIAL_vrb_it]{+[PRES_INDIC_INDEF_SG_3]}+[Ó_PRESPART_adj]{+[NOM]} ÐÓ×BVLjcGRX
[ae]e                 > sedõ +[s_ATTRIBUTE_adj]{+[NOM]}+[Odik_MEDIAL_vrb_it]{+[PRES_INDIC_INDEF_SG_3]}+[Ó_PRESPART_adj]{+[NOM]} ÐÓ×BVLjcGRX
[áéiíoóõuúüû-]	  > sedõ     +[s_ATTRIBUTE_adj]{+[NOM]}+[Odik_MEDIAL_vrb_it]{+[PRES_INDIC_INDEF_SG_3]}+[Ó_PRESPART_adj]{+[NOM]} ÐÓ×BVLjcGRX
 # <belócásítókat>
[^aáeéiíoóöõuúüû] > esedett    +[s_ATTRIBUTE_adj]{+[NOM]}+[Odik_MEDIAL_vrb_it]{+[PRES_INDIC_INDEF_SG_3]}+[tt_PASTPART_adj]{+[NOM]} nòÓ×BVLjcGRtX%
[^ae]e                 > -e,ésedett +[s_ATTRIBUTE_adj]{+[NOM]}+[Odik_MEDIAL_vrb_it]{+[PRES_INDIC_INDEF_SG_3]}+[tt_PASTPART_adj]{+[NOM]} nòÓ×BVLjcGRtX%
[ae]e                 > sedett +[s_ATTRIBUTE_adj]{+[NOM]}+[Odik_MEDIAL_vrb_it]{+[PRES_INDIC_INDEF_SG_3]}+[tt_PASTPART_adj]{+[NOM]} nòÓ×BVLjcGRtX%
[áéiíoóõuúüû-]	  > sedett     +[s_ATTRIBUTE_adj]{+[NOM]}+[Odik_MEDIAL_vrb_it]{+[PRES_INDIC_INDEF_SG_3]}+[tt_PASTPART_adj]{+[NOM]} nòÓ×BVLjcGRtX%

 


















 



flag *í: 


















 [^aáeéiíoóöõuúüû] > öz      +[z_ACTION_vrb]{+[PRES_INDIC_INDEF_SG_3]} PpX%
ö                 > -ö,õz +[z_ACTION_vrb]{+[PRES_INDIC_INDEF_SG_3]} PpX%
[áéiíoóõuúüû-]    > z       +[z_ACTION_vrb]{+[PRES_INDIC_INDEF_SG_3]} PpX%
 # <belócáz>
[^aáeéiíoóöõuúüû] > özik      +[z_ACTION_vrb]{+[PRES_INDIC_INDEF_SG_3]} PpX%
ö                 > -ö,õzik +[z_ACTION_vrb]{+[PRES_INDIC_INDEF_SG_3]} PpX%
[áéiíoóõuúüû-]    > zik       +[z_ACTION_vrb]{+[PRES_INDIC_INDEF_SG_3]} PpX%
 # <belócázik> <betöközöm>
# <betöközötthöz> <*betöközötthez> <betöközötteket> <*betöközöttök> <*töközett>
[^aáeéiíoóöõuúüû] > özött      +[z_ACTION_vrb]{+[PRES_INDIC_INDEF_SG_3]}+[tt_PASTPART_adj]{+[NOM]} ÝòÔØBVLjcHRtXN%
ö                 > -ö,õzött +[z_ACTION_vrb]{+[PRES_INDIC_INDEF_SG_3]}+[tt_PASTPART_adj]{+[NOM]} ÝòÔØBVLjcHRtXN%
[áéiíoóõuúüû-]    > zött       +[z_ACTION_vrb]{+[PRES_INDIC_INDEF_SG_3]}+[tt_PASTPART_adj]{+[NOM]} ÝòÔØBVLjcHRtXN%

[^aáeéiíoóöõuúüû] > özhetõ      +[z_ACTION_vrb]{+[PRES_INDIC_INDEF_SG_3]}+[hAt_MODAL_vrb]{+[PRES_INDIC_INDEF_SG_3]}+[Ó_PRESPART_adj]{+[NOM]} ÞÔØCWMjcHRX
ö                 > -ö,õzhetõ +[z_ACTION_vrb]{+[PRES_INDIC_INDEF_SG_3]}+[hAt_MODAL_vrb]{+[PRES_INDIC_INDEF_SG_3]}+[Ó_PRESPART_adj]{+[NOM]} ÞÔØCWMjcHRX
[áéiíoóõuúüû-]    > zhetõ       +[z_ACTION_vrb]{+[PRES_INDIC_INDEF_SG_3]}+[hAt_MODAL_vrb]{+[PRES_INDIC_INDEF_SG_3]}+[Ó_PRESPART_adj]{+[NOM]} ÞÔØCWMjcHRX
 # >100/>5 (üvegesíthetõ, ívesítõ)
[^aáeéiíoóöõuúüû] > öztetõ      +[z_ACTION_vrb]{+[PRES_INDIC_INDEF_SG_3]}+[tAt_FACTITIVE_vrb_tr]{+[PRES_INDIC_INDEF_SG_3]}+[Ó_PRESPART_adj]{+[NOM]} ÞÔØCWMjcHRXY@
ö                 > -ö,õztetõ +[z_ACTION_vrb]{+[PRES_INDIC_INDEF_SG_3]}+[tAt_FACTITIVE_vrb_tr]{+[PRES_INDIC_INDEF_SG_3]}+[Ó_PRESPART_adj]{+[NOM]} ÞÔØCWMjcHRXY@
[áéiíoóõuúüû-]    > ztetõ       +[z_ACTION_vrb]{+[PRES_INDIC_INDEF_SG_3]}+[tAt_FACTITIVE_vrb_tr]{+[PRES_INDIC_INDEF_SG_3]}+[Ó_PRESPART_adj]{+[NOM]} ÞÔØCWMjcHRXY@

[^aáeéiíoóöõuúüû] > öztetendõ      +[z_ACTION_vrb]{+[PRES_INDIC_INDEF_SG_3]}+[tAt_FACTITIVE_vrb_tr]{+[PRES_INDIC_INDEF_SG_3]}+[AndÓ_FUTPART_adj]{+[NOM]} ÞÔØCWMjcHRX%
ö                 > -ö,õztetendõ +[z_ACTION_vrb]{+[PRES_INDIC_INDEF_SG_3]}+[tAt_FACTITIVE_vrb_tr]{+[PRES_INDIC_INDEF_SG_3]}+[AndÓ_FUTPART_adj]{+[NOM]} ÞÔØCWMjcHRX%
[áéiíoóõuúüû-]    > ztetendõ       +[z_ACTION_vrb]{+[PRES_INDIC_INDEF_SG_3]}+[tAt_FACTITIVE_vrb_tr]{+[PRES_INDIC_INDEF_SG_3]}+[AndÓ_FUTPART_adj]{+[NOM]} ÞÔØCWMjcHRX%

[^aáeéiíoóöõuúüû] > özgetõ      +[z_ACTION_vrb]{+[PRES_INDIC_INDEF_SG_3]}+[gAt_FREQ_vrb]{+[PRES_INDIC_INDEF_SG_3]}+[Ó_PRESPART_adj]{+[NOM]} ÞÔØCWMjcHRX
ö                 > -ö,õzgetõ +[z_ACTION_vrb]{+[PRES_INDIC_INDEF_SG_3]}+[gAt_FREQ_vrb]{+[PRES_INDIC_INDEF_SG_3]}+[Ó_PRESPART_adj]{+[NOM]} ÞÔØCWMjcHRX
[áéiíoóõuúüû-]    > zgetõ       +[z_ACTION_vrb]{+[PRES_INDIC_INDEF_SG_3]}+[gAt_FREQ_vrb]{+[PRES_INDIC_INDEF_SG_3]}+[Ó_PRESPART_adj]{+[NOM]} ÞÔØCWMjcHRX
 # 
[^aáeéiíoóöõuúüû] > özgethetõ      +[z_ACTION_vrb]{+[PRES_INDIC_INDEF_SG_3]}+[gAt_FREQ_vrb]{+[PRES_INDIC_INDEF_SG_3]}+[hAt_MODAL_vrb]{+[PRES_INDIC_INDEF_SG_3]}+[Ó_PRESPART_adj]{+[NOM]} ÞÔØCWMjcHRX
ö                 > -ö,õzgethetõ +[z_ACTION_vrb]{+[PRES_INDIC_INDEF_SG_3]}+[gAt_FREQ_vrb]{+[PRES_INDIC_INDEF_SG_3]}+[hAt_MODAL_vrb]{+[PRES_INDIC_INDEF_SG_3]}+[Ó_PRESPART_adj]{+[NOM]} ÞÔØCWMjcHRX
[áéiíoóõuúüû-]    > zgethetõ       +[z_ACTION_vrb]{+[PRES_INDIC_INDEF_SG_3]}+[gAt_FREQ_vrb]{+[PRES_INDIC_INDEF_SG_3]}+[hAt_MODAL_vrb]{+[PRES_INDIC_INDEF_SG_3]}+[Ó_PRESPART_adj]{+[NOM]} ÞÔØCWMjcHRX
 # 1/0
[^aáeéiíoóöõuúüû] > özendõ      +[z_ACTION_vrb]{+[PRES_INDIC_INDEF_SG_3]}+[AndÓ_FUTPART_adj]{+[NOM]} ÞÔØCWMjcHRX%
ö                 > -ö,õzendõ +[z_ACTION_vrb]{+[PRES_INDIC_INDEF_SG_3]}+[AndÓ_FUTPART_adj]{+[NOM]} ÞÔØCWMjcHRX%
[áéiíoóõuúüû-]    > zendõ       +[z_ACTION_vrb]{+[PRES_INDIC_INDEF_SG_3]}+[AndÓ_FUTPART_adj]{+[NOM]} ÞÔØCWMjcHRX%
 # <belócázandóakat>
[^aáeéiíoóöõuúüû] > ösödik      +[s_ATTRIBUTE_adj]{+[NOM]}+[Odik_MEDIAL_vrb_it]{+[PRES_INDIC_INDEF_SG_3]} Pp%X
ö                 > -ö,õsödik +[s_ATTRIBUTE_adj]{+[NOM]}+[Odik_MEDIAL_vrb_it]{+[PRES_INDIC_INDEF_SG_3]} Pp%X
[áéiíoóõuúüû-]    > södik       +[s_ATTRIBUTE_adj]{+[NOM]}+[Odik_MEDIAL_vrb_it]{+[PRES_INDIC_INDEF_SG_3]} Pp%X
 # <belócásodik>
[^aáeéiíoóöõuúüû] > ösödõ      +[s_ATTRIBUTE_adj]{+[NOM]}+[Odik_MEDIAL_vrb_it]{+[PRES_INDIC_INDEF_SG_3]}+[Ó_PRESPART_adj]{+[NOM]} ÞÔØCWMjcHRX
ö                 > -ö,õsödõ +[s_ATTRIBUTE_adj]{+[NOM]}+[Odik_MEDIAL_vrb_it]{+[PRES_INDIC_INDEF_SG_3]}+[Ó_PRESPART_adj]{+[NOM]} ÞÔØCWMjcHRX
[áéiíoóõuúüû-]    > södõ       +[s_ATTRIBUTE_adj]{+[NOM]}+[Odik_MEDIAL_vrb_it]{+[PRES_INDIC_INDEF_SG_3]}+[Ó_PRESPART_adj]{+[NOM]} ÞÔØCWMjcHRX
 # <belócásítókat>
[^aáeéiíoóöõuúüû] > ösödött      +[s_ATTRIBUTE_adj]{+[NOM]}+[Odik_MEDIAL_vrb_it]{+[PRES_INDIC_INDEF_SG_3]}+[tt_PASTPART_adj]{+[NOM]} ÝòÔØBVLjcHRtXN%
ö                 > -ö,õsödött +[s_ATTRIBUTE_adj]{+[NOM]}+[Odik_MEDIAL_vrb_it]{+[PRES_INDIC_INDEF_SG_3]}+[tt_PASTPART_adj]{+[NOM]} ÝòÔØBVLjcHRtXN%
[áéiíoóõuúüû-]    > södött       +[s_ATTRIBUTE_adj]{+[NOM]}+[Odik_MEDIAL_vrb_it]{+[PRES_INDIC_INDEF_SG_3]}+[tt_PASTPART_adj]{+[NOM]} ÝòÔØBVLjcHRtXN%

  







































 # <csõrösödötthöz>



flag *ó: 


















 a k	>	-ak,az    +[z_ACTION_vrb]{+[PRES_INDIC_INDEF_SG_3]} OoX%
o k	>	-ok,oz    +[z_ACTION_vrb]{+[PRES_INDIC_INDEF_SG_3]} OoX%
 # <belócáz>
a k	>	-ak,azik    +[z_ACTION_vrb]{+[PRES_INDIC_INDEF_SG_3]} OoX%
o k	>	-ok,ozik    +[z_ACTION_vrb]{+[PRES_INDIC_INDEF_SG_3]} OoX%
 # <belócázik> <betöközöm>
# <betöközötthöz> <*betöközötthez> <betöközötteket> <*betöközöttök> <*töközett>
a k	>	-ak,azott    +[z_ACTION_vrb]{+[PRES_INDIC_INDEF_SG_3]}+[tt_PASTPART_adj]{+[NOM]} môÒAU$icFQsX%
o k	>	-ok,ozott    +[z_ACTION_vrb]{+[PRES_INDIC_INDEF_SG_3]}+[tt_PASTPART_adj]{+[NOM]} môÒAU$icFQsX%

a k	>	-ak,azható    +[z_ACTION_vrb]{+[PRES_INDIC_INDEF_SG_3]}+[hAt_MODAL_vrb]{+[PRES_INDIC_INDEF_SG_3]}+[Ó_PRESPART_adj]{+[NOM]} ÏÒÖAUKicFQX
o k	>	-ok,ozható    +[z_ACTION_vrb]{+[PRES_INDIC_INDEF_SG_3]}+[hAt_MODAL_vrb]{+[PRES_INDIC_INDEF_SG_3]}+[Ó_PRESPART_adj]{+[NOM]} ÏÒÖAUKicFQX
 # >100/>5 (üvegesíthetõ, ívesítõ)
a k	>	-ak,aztató    +[z_ACTION_vrb]{+[PRES_INDIC_INDEF_SG_3]}+[tAt_FACTITIVE_vrb_tr]{+[PRES_INDIC_INDEF_SG_3]}+[Ó_PRESPART_adj]{+[NOM]} ÏÒÖAUKicFQXY@
o k	>	-ok,oztató    +[z_ACTION_vrb]{+[PRES_INDIC_INDEF_SG_3]}+[tAt_FACTITIVE_vrb_tr]{+[PRES_INDIC_INDEF_SG_3]}+[Ó_PRESPART_adj]{+[NOM]} ÏÒÖAUKicFQXY@

a k	>	-ak,aztatandó    +[z_ACTION_vrb]{+[PRES_INDIC_INDEF_SG_3]}+[tAt_FACTITIVE_vrb_tr]{+[PRES_INDIC_INDEF_SG_3]}+[AndÓ_FUTPART_adj]{+[NOM]} ÏÒÖAUKicFQX%
o k	>	-ok,oztatandó    +[z_ACTION_vrb]{+[PRES_INDIC_INDEF_SG_3]}+[tAt_FACTITIVE_vrb_tr]{+[PRES_INDIC_INDEF_SG_3]}+[AndÓ_FUTPART_adj]{+[NOM]} ÏÒÖAUKicFQX%

a k	>	-ak,azgató    +[z_ACTION_vrb]{+[PRES_INDIC_INDEF_SG_3]}+[gAt_FREQ_vrb]{+[PRES_INDIC_INDEF_SG_3]}+[Ó_PRESPART_adj]{+[NOM]} ÏÒÖAUKicFQX
o k	>	-ok,ozgató    +[z_ACTION_vrb]{+[PRES_INDIC_INDEF_SG_3]}+[gAt_FREQ_vrb]{+[PRES_INDIC_INDEF_SG_3]}+[Ó_PRESPART_adj]{+[NOM]} ÏÒÖAUKicFQX
 # 
a k	>	-ak,azgatható    +[z_ACTION_vrb]{+[PRES_INDIC_INDEF_SG_3]}+[gAt_FREQ_vrb]{+[PRES_INDIC_INDEF_SG_3]}+[hAt_MODAL_vrb]{+[PRES_INDIC_INDEF_SG_3]}+[Ó_PRESPART_adj]{+[NOM]} ÏÒÖAUKicFQX
o k	>	-ok,ozgatható    +[z_ACTION_vrb]{+[PRES_INDIC_INDEF_SG_3]}+[gAt_FREQ_vrb]{+[PRES_INDIC_INDEF_SG_3]}+[hAt_MODAL_vrb]{+[PRES_INDIC_INDEF_SG_3]}+[Ó_PRESPART_adj]{+[NOM]} ÏÒÖAUKicFQX
 # 1/0
a k	>	-ak,azandó    +[z_ACTION_vrb]{+[PRES_INDIC_INDEF_SG_3]}+[AndÓ_FUTPART_adj]{+[NOM]} ÏÒÖAUKicFQX%
o k	>	-ok,ozandó    +[z_ACTION_vrb]{+[PRES_INDIC_INDEF_SG_3]}+[AndÓ_FUTPART_adj]{+[NOM]} ÏÒÖAUKicFQX%
 # <belócázandóakat>
a k	>	-ak,asodik    +[s_ATTRIBUTE_adj]{+[NOM]}+[Odik_MEDIAL_vrb_it]{+[PRES_INDIC_INDEF_SG_3]} Oo%X
o k	>	-ok,osodik    +[s_ATTRIBUTE_adj]{+[NOM]}+[Odik_MEDIAL_vrb_it]{+[PRES_INDIC_INDEF_SG_3]} Oo%X
 # <belócásodik>
a k	>	-ak,asodó    +[s_ATTRIBUTE_adj]{+[NOM]}+[Odik_MEDIAL_vrb_it]{+[PRES_INDIC_INDEF_SG_3]}+[Ó_PRESPART_adj]{+[NOM]} ÏÒÖAUKicFQX
o k	>	-ok,osodó    +[s_ATTRIBUTE_adj]{+[NOM]}+[Odik_MEDIAL_vrb_it]{+[PRES_INDIC_INDEF_SG_3]}+[Ó_PRESPART_adj]{+[NOM]} ÏÒÖAUKicFQX
 # <belócásítókat>
a k	>	-ak,asodott    +[s_ATTRIBUTE_adj]{+[NOM]}+[Odik_MEDIAL_vrb_it]{+[PRES_INDIC_INDEF_SG_3]}+[tt_PASTPART_adj]{+[NOM]} môÒAU$icFQsX%
o k	>	-ok,osodott    +[s_ATTRIBUTE_adj]{+[NOM]}+[Odik_MEDIAL_vrb_it]{+[PRES_INDIC_INDEF_SG_3]}+[tt_PASTPART_adj]{+[NOM]} môÒAU$icFQsX%

 






















flag *ó: 


















 e k	>	-ek,ez    +[z_ACTION_vrb]{+[PRES_INDIC_INDEF_SG_3]} EeX%
 # <belócáz>
e k	>	-ek,ezik    +[z_ACTION_vrb]{+[PRES_INDIC_INDEF_SG_3]} EeX%
 # <belócázik> <betöközöm>
# <betöközötthöz> <*betöközötthez> <betöközötteket> <*betöközöttök> <*töközett>
e k	>	-ek,ezett    +[z_ACTION_vrb]{+[PRES_INDIC_INDEF_SG_3]}+[tt_PASTPART_adj]{+[NOM]} nòÓ×BVLjcGRtX%

e k	>	-ek,ezhetõ    +[z_ACTION_vrb]{+[PRES_INDIC_INDEF_SG_3]}+[hAt_MODAL_vrb]{+[PRES_INDIC_INDEF_SG_3]}+[Ó_PRESPART_adj]{+[NOM]} ÐÓ×BVLjcGRX
 # >100/>5 (üvegesíthetõ, ívesítõ)
e k	>	-ek,eztetõ    +[z_ACTION_vrb]{+[PRES_INDIC_INDEF_SG_3]}+[tAt_FACTITIVE_vrb_tr]{+[PRES_INDIC_INDEF_SG_3]}+[Ó_PRESPART_adj]{+[NOM]} ÐÓ×BVLjcGRXY@

e k	>	-ek,eztetendõ    +[z_ACTION_vrb]{+[PRES_INDIC_INDEF_SG_3]}+[tAt_FACTITIVE_vrb_tr]{+[PRES_INDIC_INDEF_SG_3]}+[AndÓ_FUTPART_adj]{+[NOM]} ÐÓ×BVLjcGRX%

e k	>	-ek,ezgetõ    +[z_ACTION_vrb]{+[PRES_INDIC_INDEF_SG_3]}+[gAt_FREQ_vrb]{+[PRES_INDIC_INDEF_SG_3]}+[Ó_PRESPART_adj]{+[NOM]} ÐÓ×BVLjcGRX
 # 
e k	>	-ek,ezgethetõ    +[z_ACTION_vrb]{+[PRES_INDIC_INDEF_SG_3]}+[gAt_FREQ_vrb]{+[PRES_INDIC_INDEF_SG_3]}+[hAt_MODAL_vrb]{+[PRES_INDIC_INDEF_SG_3]}+[Ó_PRESPART_adj]{+[NOM]} ÐÓ×BVLjcGRX
 # 1/0
e k	>	-ek,ezendõ    +[z_ACTION_vrb]{+[PRES_INDIC_INDEF_SG_3]}+[AndÓ_FUTPART_adj]{+[NOM]} ÐÓ×BVLjcGRX%
 # <belócázandóakat>
e k	>	-ek,esedik    +[s_ATTRIBUTE_adj]{+[NOM]}+[Odik_MEDIAL_vrb_it]{+[PRES_INDIC_INDEF_SG_3]} Ee%X
 # <belócásodik>
e k	>	-ek,esedõ    +[s_ATTRIBUTE_adj]{+[NOM]}+[Odik_MEDIAL_vrb_it]{+[PRES_INDIC_INDEF_SG_3]}+[Ó_PRESPART_adj]{+[NOM]} ÐÓ×BVLjcGRX
 # <belócásítókat>
e k	>	-ek,esedett    +[s_ATTRIBUTE_adj]{+[NOM]}+[Odik_MEDIAL_vrb_it]{+[PRES_INDIC_INDEF_SG_3]}+[tt_PASTPART_adj]{+[NOM]} nòÓ×BVLjcGRtX%

 


















 



flag *ó: 


















 ö k	>	-ök,öz    +[z_ACTION_vrb]{+[PRES_INDIC_INDEF_SG_3]} PpX%
 # <belócáz>
ö k	>	-ök,özik    +[z_ACTION_vrb]{+[PRES_INDIC_INDEF_SG_3]} PpX%
 # <belócázik> <betöközöm>
# <betöközötthöz> <*betöközötthez> <betöközötteket> <*betöközöttök> <*töközett>
ö k	>	-ök,özött    +[z_ACTION_vrb]{+[PRES_INDIC_INDEF_SG_3]}+[tt_PASTPART_adj]{+[NOM]} ÝòÔØBVLjcHRtXN%

ö k	>	-ök,özhetõ    +[z_ACTION_vrb]{+[PRES_INDIC_INDEF_SG_3]}+[hAt_MODAL_vrb]{+[PRES_INDIC_INDEF_SG_3]}+[Ó_PRESPART_adj]{+[NOM]} ÞÔØCWMjcHRX
 # >100/>5 (üvegesíthetõ, ívesítõ)
ö k	>	-ök,öztetõ    +[z_ACTION_vrb]{+[PRES_INDIC_INDEF_SG_3]}+[tAt_FACTITIVE_vrb_tr]{+[PRES_INDIC_INDEF_SG_3]}+[Ó_PRESPART_adj]{+[NOM]} ÞÔØCWMjcHRXY@

ö k	>	-ök,öztetendõ    +[z_ACTION_vrb]{+[PRES_INDIC_INDEF_SG_3]}+[tAt_FACTITIVE_vrb_tr]{+[PRES_INDIC_INDEF_SG_3]}+[AndÓ_FUTPART_adj]{+[NOM]} ÞÔØCWMjcHRX%

ö k	>	-ök,özgetõ    +[z_ACTION_vrb]{+[PRES_INDIC_INDEF_SG_3]}+[gAt_FREQ_vrb]{+[PRES_INDIC_INDEF_SG_3]}+[Ó_PRESPART_adj]{+[NOM]} ÞÔØCWMjcHRX
 # 
ö k	>	-ök,özgethetõ    +[z_ACTION_vrb]{+[PRES_INDIC_INDEF_SG_3]}+[gAt_FREQ_vrb]{+[PRES_INDIC_INDEF_SG_3]}+[hAt_MODAL_vrb]{+[PRES_INDIC_INDEF_SG_3]}+[Ó_PRESPART_adj]{+[NOM]} ÞÔØCWMjcHRX
 # 1/0
ö k	>	-ök,özendõ    +[z_ACTION_vrb]{+[PRES_INDIC_INDEF_SG_3]}+[AndÓ_FUTPART_adj]{+[NOM]} ÞÔØCWMjcHRX%
 # <belócázandóakat>
ö k	>	-ök,ösödik    +[s_ATTRIBUTE_adj]{+[NOM]}+[Odik_MEDIAL_vrb_it]{+[PRES_INDIC_INDEF_SG_3]} Pp%X
 # <belócásodik>
ö k	>	-ök,ösödõ    +[s_ATTRIBUTE_adj]{+[NOM]}+[Odik_MEDIAL_vrb_it]{+[PRES_INDIC_INDEF_SG_3]}+[Ó_PRESPART_adj]{+[NOM]} ÞÔØCWMjcHRX
 # <belócásítókat>
ö k	>	-ök,ösödött    +[s_ATTRIBUTE_adj]{+[NOM]}+[Odik_MEDIAL_vrb_it]{+[PRES_INDIC_INDEF_SG_3]}+[tt_PASTPART_adj]{+[NOM]} ÝòÔØBVLjcHRtXN%

 


















 


############################################################
# melléknévképzõk: -i, nem tulajdonneveknél
# 119-es szabály:
# nem összetett szavaknál
# <ötévimet> <kéthavimat> <*kéthónapi> <*kétbudapesti>
# <macskai> <*macskaik> <macskaiak>
# <kézi> <*kezi>
# <bekötõúti> <*kétbekötõúti>
# <bokri> <ötbokri> <kétkézi> <öthavi> ?kétkezi
# <kétoldaliságnak>
# <gyakorlatilag> <pockilag>
# <picassói> <*picassoi>
############################################################





flag *²: 


















 # -i
[^oi]                  > i             +[i_PLACE/TIME_adj]{+[NOM]} 
[^o]o                      > -o,ói     +[i_PLACE/TIME_adj]{+[NOM]} 
oo                     > i             +[i_PLACE/TIME_adj]{+[NOM]} 
 # folytatási osztály nélküli -i a 6-3-as szabály alóli kivételhez (AkH 12.), pl. <vagyonellenõrzési>
[^oi]                  > i             +[i_PLACE/TIME_adj]{+[NOM]} ÏÒÖUKiFQx!"
[^o]o                      > -o,ói     +[i_PLACE/TIME_adj]{+[NOM]} ÏÒÖUKiFQx!"
oo                     > i             +[i_PLACE/TIME_adj]{+[NOM]} ÏÒÖUKiFQx!"
 # <ötlócairól> <háromkelyhirõl>
[^oi]                  > ilag             +[i_PLACE/TIME_adj]{+[NOM]}+[lAg_MODE_adv] 
[^o]o                      > -o,óilag     +[i_PLACE/TIME_adj]{+[NOM]}+[lAg_MODE_adv] 
oo                     > ilag             +[i_PLACE/TIME_adj]{+[NOM]}+[lAg_MODE_adv] 

[^oi]                  > iság             +[i_PLACE/TIME_adj]{+[NOM]}+[sÁg_ABSTRACT_noun]{+[NOM]} môBUKicÒÖSsx!"
[^o]o                      > -o,óiság     +[i_PLACE/TIME_adj]{+[NOM]}+[sÁg_ABSTRACT_noun]{+[NOM]} môBUKicÒÖSsx!"
oo                     > iság             +[i_PLACE/TIME_adj]{+[NOM]}+[sÁg_ABSTRACT_noun]{+[NOM]} môBUKicÒÖSsx!"





flag *³: 


















 # -i
[^öi]                  > i            +[i_PLACE/TIME_adj]{+[NOM]} 
ö                      > -ö,õi    +[i_PLACE/TIME_adj]{+[NOM]} 
 # folytatási osztály nélküli -i a 6-3-as szabály alóli kivételhez (AkH 12.), pl. <vagyonellenõrzési>
[^öi]                  > i            +[i_PLACE/TIME_adj]{+[NOM]} ÐÓ×VLjGRx!"
ö                      > -ö,õi    +[i_PLACE/TIME_adj]{+[NOM]} ÐÓ×VLjGRx!"
 # <ötlócairól> <háromkelyhirõl>
[^öi]                  > ileg            +[i_PLACE/TIME_adj]{+[NOM]}+[lAg_MODE_adv] 
ö                      > -ö,õileg    +[i_PLACE/TIME_adj]{+[NOM]}+[lAg_MODE_adv] 

[^öi]                  > iség            +[i_PLACE/TIME_adj]{+[NOM]}+[sÁg_ABSTRACT_noun]{+[NOM]} nòBVLjcÓ×Ttx!"
ö                      > -ö,õiség    +[i_PLACE/TIME_adj]{+[NOM]}+[sÁg_ABSTRACT_noun]{+[NOM]} nòBVLjcÓ×Ttx!"





flag *´: 


















 # -i
a k	>	-ak,i    +[i_PLACE/TIME_adj]{+[NOM]} 
o k	>	-ok,i    +[i_PLACE/TIME_adj]{+[NOM]} 
 # folytatási osztály nélküli -i a 6-3-as szabály alóli kivételhez (AkH 12.), pl. <vagyonellenõrzési>
a k	>	-ak,i    +[i_PLACE/TIME_adj]{+[NOM]} ÏÒÖUKiFQx!"
o k	>	-ok,i    +[i_PLACE/TIME_adj]{+[NOM]} ÏÒÖUKiFQx!"
 # <ötlócairól> <háromkelyhirõl>
a k	>	-ak,ilag    +[i_PLACE/TIME_adj]{+[NOM]}+[lAg_MODE_adv] 
o k	>	-ok,ilag    +[i_PLACE/TIME_adj]{+[NOM]}+[lAg_MODE_adv] 

a k	>	-ak,iság    +[i_PLACE/TIME_adj]{+[NOM]}+[sÁg_ABSTRACT_noun]{+[NOM]} môBUKicÒÖSsx!"
o k	>	-ok,iság    +[i_PLACE/TIME_adj]{+[NOM]}+[sÁg_ABSTRACT_noun]{+[NOM]} môBUKicÒÖSsx!"





flag *´: 


















 # -i
e k	>	-ek,i    +[i_PLACE/TIME_adj]{+[NOM]} 
ö k	>	-ök,i    +[i_PLACE/TIME_adj]{+[NOM]} 
 # folytatási osztály nélküli -i a 6-3-as szabály alóli kivételhez (AkH 12.), pl. <vagyonellenõrzési>
e k	>	-ek,i    +[i_PLACE/TIME_adj]{+[NOM]} ÐÓ×VLjGRx!"
ö k	>	-ök,i    +[i_PLACE/TIME_adj]{+[NOM]} ÐÓ×VLjGRx!"
 # <ötlócairól> <háromkelyhirõl>
e k	>	-ek,ileg    +[i_PLACE/TIME_adj]{+[NOM]}+[lAg_MODE_adv] 
ö k	>	-ök,ileg    +[i_PLACE/TIME_adj]{+[NOM]}+[lAg_MODE_adv] 

e k	>	-ek,iség    +[i_PLACE/TIME_adj]{+[NOM]}+[sÁg_ABSTRACT_noun]{+[NOM]} nòBVLjcÓ×Ttx!"
ö k	>	-ök,iség    +[i_PLACE/TIME_adj]{+[NOM]}+[sÁg_ABSTRACT_noun]{+[NOM]} nòBVLjcÓ×Ttx!"

 


















 

############################################################
# melléknévképzõk: -i, nem tulajdonneveknél
# 119-es szabály nélkül: szóösszetételekben szerepelhet
# <kutyamacskai> <*kutyaötmacskai> <kutyamacskaiság>
############################################################





flag *Ç: 


















 # -i
[^oi]                  > i             +[i_PLACE/TIME_adj]{+[NOM]} 
[^o]o                      > -o,ói     +[i_PLACE/TIME_adj]{+[NOM]} 
oo                     > i             +[i_PLACE/TIME_adj]{+[NOM]} 
 # folytatási osztály nélküli -i a 6-3-as szabály alóli kivételhez (AkH 12.), pl. <vagyonellenõrzési>
[^oi]                  > i             +[i_PLACE/TIME_adj]{+[NOM]} ÏÒÖUKiFQx"
[^o]o                      > -o,ói     +[i_PLACE/TIME_adj]{+[NOM]} ÏÒÖUKiFQx"
oo                     > i             +[i_PLACE/TIME_adj]{+[NOM]} ÏÒÖUKiFQx"

[^oi]                  > ilag             +[i_PLACE/TIME_adj]{+[NOM]}+[lAg_MODE_adv] 
[^o]o                      > -o,óilag     +[i_PLACE/TIME_adj]{+[NOM]}+[lAg_MODE_adv] 
oo                     > ilag             +[i_PLACE/TIME_adj]{+[NOM]}+[lAg_MODE_adv] 

[^oi]                  > iság             +[i_PLACE/TIME_adj]{+[NOM]}+[sÁg_ABSTRACT_noun]{+[NOM]} môBUKicÒÖSsx"
[^o]o                      > -o,óiság     +[i_PLACE/TIME_adj]{+[NOM]}+[sÁg_ABSTRACT_noun]{+[NOM]} môBUKicÒÖSsx"
oo                     > iság             +[i_PLACE/TIME_adj]{+[NOM]}+[sÁg_ABSTRACT_noun]{+[NOM]} môBUKicÒÖSsx"





flag *È: 


















 # -i
[^öi]                  > i            +[i_PLACE/TIME_adj]{+[NOM]} 
ö                      > -ö,õi    +[i_PLACE/TIME_adj]{+[NOM]} 
 # folytatási osztály nélküli -i a 6-3-as szabály alóli kivételhez (AkH 12.), pl. <vagyonellenõrzési>
[^öi]                  > i            +[i_PLACE/TIME_adj]{+[NOM]} ÐÓ×VLjGRx"
ö                      > -ö,õi    +[i_PLACE/TIME_adj]{+[NOM]} ÐÓ×VLjGRx"

[^öi]                  > ileg            +[i_PLACE/TIME_adj]{+[NOM]}+[lAg_MODE_adv] 
ö                      > -ö,õileg    +[i_PLACE/TIME_adj]{+[NOM]}+[lAg_MODE_adv] 

[^öi]                  > iség            +[i_PLACE/TIME_adj]{+[NOM]}+[sÁg_ABSTRACT_noun]{+[NOM]} nòBVLjcÓ×Ttx"
ö                      > -ö,õiség    +[i_PLACE/TIME_adj]{+[NOM]}+[sÁg_ABSTRACT_noun]{+[NOM]} nòBVLjcÓ×Ttx"





flag *É: 


















 # -i
a k	>	-ak,i    +[i_PLACE/TIME_adj]{+[NOM]} 
o k	>	-ok,i    +[i_PLACE/TIME_adj]{+[NOM]} 
 # folytatási osztály nélküli -i a 6-3-as szabály alóli kivételhez (AkH 12.), pl. <vagyonellenõrzési>
a k	>	-ak,i    +[i_PLACE/TIME_adj]{+[NOM]} ÏÒÖUKiFQx"
o k	>	-ok,i    +[i_PLACE/TIME_adj]{+[NOM]} ÏÒÖUKiFQx"

a k	>	-ak,ilag    +[i_PLACE/TIME_adj]{+[NOM]}+[lAg_MODE_adv] 
o k	>	-ok,ilag    +[i_PLACE/TIME_adj]{+[NOM]}+[lAg_MODE_adv] 

a k	>	-ak,iság    +[i_PLACE/TIME_adj]{+[NOM]}+[sÁg_ABSTRACT_noun]{+[NOM]} môBUKicÒÖSsx"
o k	>	-ok,iság    +[i_PLACE/TIME_adj]{+[NOM]}+[sÁg_ABSTRACT_noun]{+[NOM]} môBUKicÒÖSsx"





flag *É: 


















 # -i
e k	>	-ek,i    +[i_PLACE/TIME_adj]{+[NOM]} 
ö k	>	-ök,i    +[i_PLACE/TIME_adj]{+[NOM]} 
 # folytatási osztály nélküli -i a 6-3-as szabály alóli kivételhez (AkH 12.), pl. <vagyonellenõrzési>
e k	>	-ek,i    +[i_PLACE/TIME_adj]{+[NOM]} ÐÓ×VLjGRx"
ö k	>	-ök,i    +[i_PLACE/TIME_adj]{+[NOM]} ÐÓ×VLjGRx"

e k	>	-ek,ileg    +[i_PLACE/TIME_adj]{+[NOM]}+[lAg_MODE_adv] 
ö k	>	-ök,ileg    +[i_PLACE/TIME_adj]{+[NOM]}+[lAg_MODE_adv] 

e k	>	-ek,iség    +[i_PLACE/TIME_adj]{+[NOM]}+[sÁg_ABSTRACT_noun]{+[NOM]} nòBVLjcÓ×Ttx"
ö k	>	-ök,iség    +[i_PLACE/TIME_adj]{+[NOM]}+[sÁg_ABSTRACT_noun]{+[NOM]} nòBVLjcÓ×Ttx"

 


















 


############################################################
# melléknévképzõk: -i, földrajzi neveknél:
# - 119-es szabály nincs <*ötbudai>
# - szóösszetételekben nem szerepelhet
# - -i végûeknél -i,i morf. elemzéshez: hawaii -> hawaii
# <balkániságnak>, <öthavi>, <*ötamerikai>
############################################################





flag *µ: 


















 # -i
[^oi]                 > i             +[i_PLACE/TIME_adj]{+[NOM]} 
i                     > -i,i      +[i_PLACE/TIME_adj]{+[NOM]} 
[^o]o                     > -o,ói     +[i_PLACE/TIME_adj]{+[NOM]} 
oo                    > i             +[i_PLACE/TIME_adj]{+[NOM]} 
f a l u               > si            +[i_PLACE/TIME_adj]{+[NOM]} 
f a l v a             > -a,i      +[i_PLACE/TIME_adj]{+[NOM]} 
h á z a               > -a,i      +[i_PLACE/TIME_adj]{+[NOM]} 
h a l o m             > -om,mi    +[i_PLACE/TIME_adj]{+[NOM]} 
h a l m a             > -a,i      +[i_PLACE/TIME_adj]{+[NOM]} 
a l j a               > -a,i      +[i_PLACE/TIME_adj]{+[NOM]} 
 # folytatási osztály nélküli -i a 6-3-as szabály alóli kivételhez (AkH 12.), pl. <vagyonellenõrzési>
[^oi]                 > i             +[i_PLACE/TIME_adj]{+[NOM]} ÏÒÖUKiFQ%"
i                     > -i,i      +[i_PLACE/TIME_adj]{+[NOM]} ÏÒÖUKiFQ%"
[^o]o                     > -o,ói     +[i_PLACE/TIME_adj]{+[NOM]} ÏÒÖUKiFQ%"
oo                    > i             +[i_PLACE/TIME_adj]{+[NOM]} ÏÒÖUKiFQ%"
f a l u               > si            +[i_PLACE/TIME_adj]{+[NOM]} ÏÒÖUKiFQ%"
f a l v a             > -a,i      +[i_PLACE/TIME_adj]{+[NOM]} ÏÒÖUKiFQ%"
h á z a               > -a,i      +[i_PLACE/TIME_adj]{+[NOM]} ÏÒÖUKiFQ%"
h a l o m             > -om,mi    +[i_PLACE/TIME_adj]{+[NOM]} ÏÒÖUKiFQ%"
h a l m a             > -a,i      +[i_PLACE/TIME_adj]{+[NOM]} ÏÒÖUKiFQ%"
a l j a               > -a,i      +[i_PLACE/TIME_adj]{+[NOM]} ÏÒÖUKiFQ%"

#`k_'(ilag, +_i_+lAg)
[^oi]                 > iság             +[i_PLACE/TIME_adj]{+[NOM]}+[sÁg_ABSTRACT_noun]{+[NOM]} môBUKicÒÖSs%"
i                     > -i,iság      +[i_PLACE/TIME_adj]{+[NOM]}+[sÁg_ABSTRACT_noun]{+[NOM]} môBUKicÒÖSs%"
[^o]o                     > -o,óiság     +[i_PLACE/TIME_adj]{+[NOM]}+[sÁg_ABSTRACT_noun]{+[NOM]} môBUKicÒÖSs%"
oo                    > iság             +[i_PLACE/TIME_adj]{+[NOM]}+[sÁg_ABSTRACT_noun]{+[NOM]} môBUKicÒÖSs%"
f a l u               > siság            +[i_PLACE/TIME_adj]{+[NOM]}+[sÁg_ABSTRACT_noun]{+[NOM]} môBUKicÒÖSs%"
f a l v a             > -a,iság      +[i_PLACE/TIME_adj]{+[NOM]}+[sÁg_ABSTRACT_noun]{+[NOM]} môBUKicÒÖSs%"
h á z a               > -a,iság      +[i_PLACE/TIME_adj]{+[NOM]}+[sÁg_ABSTRACT_noun]{+[NOM]} môBUKicÒÖSs%"
h a l o m             > -om,miság    +[i_PLACE/TIME_adj]{+[NOM]}+[sÁg_ABSTRACT_noun]{+[NOM]} môBUKicÒÖSs%"
h a l m a             > -a,iság      +[i_PLACE/TIME_adj]{+[NOM]}+[sÁg_ABSTRACT_noun]{+[NOM]} môBUKicÒÖSs%"
a l j a               > -a,iság      +[i_PLACE/TIME_adj]{+[NOM]}+[sÁg_ABSTRACT_noun]{+[NOM]} môBUKicÒÖSs%"





flag *¶: 


















 # -i
[^öi]                 > i           +[i_PLACE/TIME_adj]{+[NOM]} 
i                     > -i,i    +[i_PLACE/TIME_adj]{+[NOM]} 
ö                     > -ö,õi   +[i_PLACE/TIME_adj]{+[NOM]} 
m e z õ               > -õ,ei   +[i_PLACE/TIME_adj]{+[NOM]} 
e r d õ               > -õ,ei   +[i_PLACE/TIME_adj]{+[NOM]} 
t e l e k             > -ek,ki  +[i_PLACE/TIME_adj]{+[NOM]} 
 # folytatási osztály nélküli -i a 6-3-as szabály alóli kivételhez (AkH 12.), pl. <vagyonellenõrzési>
[^öi]                 > i           +[i_PLACE/TIME_adj]{+[NOM]} ÐÓ×VLjGR%"
i                     > -i,i    +[i_PLACE/TIME_adj]{+[NOM]} ÐÓ×VLjGR%"
ö                     > -ö,õi   +[i_PLACE/TIME_adj]{+[NOM]} ÐÓ×VLjGR%"
m e z õ               > -õ,ei   +[i_PLACE/TIME_adj]{+[NOM]} ÐÓ×VLjGR%"
e r d õ               > -õ,ei   +[i_PLACE/TIME_adj]{+[NOM]} ÐÓ×VLjGR%"
t e l e k             > -ek,ki  +[i_PLACE/TIME_adj]{+[NOM]} ÐÓ×VLjGR%"

#`k_'(ileg, +_i_+lAg)
[^öi]                 > iség           +[i_PLACE/TIME_adj]{+[NOM]}+[sÁg_ABSTRACT_noun]{+[NOM]} nòBVLjcÓ×Tt%"
i                     > -i,iség    +[i_PLACE/TIME_adj]{+[NOM]}+[sÁg_ABSTRACT_noun]{+[NOM]} nòBVLjcÓ×Tt%"
ö                     > -ö,õiség   +[i_PLACE/TIME_adj]{+[NOM]}+[sÁg_ABSTRACT_noun]{+[NOM]} nòBVLjcÓ×Tt%"
m e z õ               > -õ,eiség   +[i_PLACE/TIME_adj]{+[NOM]}+[sÁg_ABSTRACT_noun]{+[NOM]} nòBVLjcÓ×Tt%"
e r d õ               > -õ,eiség   +[i_PLACE/TIME_adj]{+[NOM]}+[sÁg_ABSTRACT_noun]{+[NOM]} nòBVLjcÓ×Tt%"
t e l e k             > -ek,kiség  +[i_PLACE/TIME_adj]{+[NOM]}+[sÁg_ABSTRACT_noun]{+[NOM]} nòBVLjcÓ×Tt%"

 




















############################################################
# -né képzõ: földrajzi nevekbõl képzett tulajdonnevekbõl
# - nem lehet kisbetûs
# - a kapcsolók ugyanazok, mint elõbb
# <Szatmárinénak> <Berényinééket>
############################################################



# <öthavi>, <*ötamerikai>



flag *µ: 


















 # -i
[^oi]                 > iné             +[i_PLACE/TIME_adj]{+[NOM]}+[né_MRS_noun]{+[NOM]} ÏÒÖAUKicQ%
i                     > -i,iné      +[i_PLACE/TIME_adj]{+[NOM]}+[né_MRS_noun]{+[NOM]} ÏÒÖAUKicQ%
[^o]o                 > -o,óiné     +[i_PLACE/TIME_adj]{+[NOM]}+[né_MRS_noun]{+[NOM]} ÏÒÖAUKicQ%
oo                    > iné             +[i_PLACE/TIME_adj]{+[NOM]}+[né_MRS_noun]{+[NOM]} ÏÒÖAUKicQ%
f a l u               > siné            +[i_PLACE/TIME_adj]{+[NOM]}+[né_MRS_noun]{+[NOM]} ÏÒÖAUKicQ%
f a l v a             > -a,iné      +[i_PLACE/TIME_adj]{+[NOM]}+[né_MRS_noun]{+[NOM]} ÏÒÖAUKicQ%
h á z a               > -a,iné      +[i_PLACE/TIME_adj]{+[NOM]}+[né_MRS_noun]{+[NOM]} ÏÒÖAUKicQ%
h a l o m             > -om,miné    +[i_PLACE/TIME_adj]{+[NOM]}+[né_MRS_noun]{+[NOM]} ÏÒÖAUKicQ%
h a l m a             > -a,iné      +[i_PLACE/TIME_adj]{+[NOM]}+[né_MRS_noun]{+[NOM]} ÏÒÖAUKicQ%
a l j a               > -a,iné      +[i_PLACE/TIME_adj]{+[NOM]}+[né_MRS_noun]{+[NOM]} ÏÒÖAUKicQ%





flag *¶: 


















 # -i
[^öi]                 > iné           +[i_PLACE/TIME_adj]{+[NOM]}+[né_MRS_noun]{+[NOM]} ÐÓ×BVLjcR%
i                     > -i,iné    +[i_PLACE/TIME_adj]{+[NOM]}+[né_MRS_noun]{+[NOM]} ÐÓ×BVLjcR%
ö                     > -ö,õiné   +[i_PLACE/TIME_adj]{+[NOM]}+[né_MRS_noun]{+[NOM]} ÐÓ×BVLjcR%
m e z õ               > -õ,einé   +[i_PLACE/TIME_adj]{+[NOM]}+[né_MRS_noun]{+[NOM]} ÐÓ×BVLjcR%
e r d õ               > -õ,einé   +[i_PLACE/TIME_adj]{+[NOM]}+[né_MRS_noun]{+[NOM]} ÐÓ×BVLjcR%
t e l e k             > -ek,kiné  +[i_PLACE/TIME_adj]{+[NOM]}+[né_MRS_noun]{+[NOM]} ÐÓ×BVLjcR%

 




















############################################################
# melléknévképzõk: -jú, -jû, -ú, -û (119-es szabállyal)
# <*kutyaötmacskájú> <négylábúakról> <kétkerekûhöz>
# <ötlócájúan> <hatkelyhûen> <kétköcsögûhöz>
# <kilencfokúsághoz> <kétkerekûséghez>
# <*lábúkról> <lábúakról>
############################################################





flag *·: 


















 # -ú, -û, -jú, -jû

[^aáeéiíoóöõuúüû]  > ú      +[jÚ_PROPERTY_adj]{+[NOM]} ÏÒÖUiFQx!
a                  > -a,ájú +[jÚ_PROPERTY_adj]{+[NOM]} ÏÒÖUiFQx!
[^o]o	           > -o,ójú +[jÚ_PROPERTY_adj]{+[NOM]} ÏÒÖUiFQx!
oo	           > jú       +[jÚ_PROPERTY_adj]{+[NOM]} ÏÒÖUiFQx!
[áéiíóöõuúüû-]     > jú       +[jÚ_PROPERTY_adj]{+[NOM]} ÏÒÖUiFQx!

[^aáeéiíoóöõuúüû]  > úság      +[jÚ_PROPERTY_adj]{+[NOM]}+[sÁg_ABSTRACT_noun]{+[NOM]} môBUKicÒÖSsY@!
a                  > -a,ájúság +[jÚ_PROPERTY_adj]{+[NOM]}+[sÁg_ABSTRACT_noun]{+[NOM]} môBUKicÒÖSsY@!
[^o]o	           > -o,ójúság +[jÚ_PROPERTY_adj]{+[NOM]}+[sÁg_ABSTRACT_noun]{+[NOM]} môBUKicÒÖSsY@!
oo	           > júság       +[jÚ_PROPERTY_adj]{+[NOM]}+[sÁg_ABSTRACT_noun]{+[NOM]} môBUKicÒÖSsY@!
[áéiíóöõuúüû-]     > júság       +[jÚ_PROPERTY_adj]{+[NOM]}+[sÁg_ABSTRACT_noun]{+[NOM]} môBUKicÒÖSsY@!

[^aáeéiíoóöõuúüû]  > úsági      +[jÚ_PROPERTY_adj]{+[NOM]}+[sÁg_ABSTRACT_noun]{+[NOM]}+[i_PLACE/TIME_adj]{+[NOM]} môUKicÒÖFQx!
a                  > -a,ájúsági +[jÚ_PROPERTY_adj]{+[NOM]}+[sÁg_ABSTRACT_noun]{+[NOM]}+[i_PLACE/TIME_adj]{+[NOM]} môUKicÒÖFQx!
[^o]o	           > -o,ójúsági +[jÚ_PROPERTY_adj]{+[NOM]}+[sÁg_ABSTRACT_noun]{+[NOM]}+[i_PLACE/TIME_adj]{+[NOM]} môUKicÒÖFQx!
oo	           > júsági       +[jÚ_PROPERTY_adj]{+[NOM]}+[sÁg_ABSTRACT_noun]{+[NOM]}+[i_PLACE/TIME_adj]{+[NOM]} môUKicÒÖFQx!
[áéiíóöõuúüû-]     > júsági       +[jÚ_PROPERTY_adj]{+[NOM]}+[sÁg_ABSTRACT_noun]{+[NOM]}+[i_PLACE/TIME_adj]{+[NOM]} môUKicÒÖFQx!

 






















flag *¸: 


















 # -ú, -û, -jú, -jû

[^aáeéiíoóöõuúüû] > û    +[jÚ_PROPERTY_adj]{+[NOM]} ÞÔØWjHRx!
[^ae]e                 > -e,éjû +[jÚ_PROPERTY_adj]{+[NOM]} ÞÔØWjHRx!
[ae]e                 > û +[jÚ_PROPERTY_adj]{+[NOM]} ÞÔØWjHRx!
[áéiíoóõuúüû-]	  > jû     +[jÚ_PROPERTY_adj]{+[NOM]} ÞÔØWjHRx!

[^aáeéiíoóöõuúüû] > ûség    +[jÚ_PROPERTY_adj]{+[NOM]}+[sÁg_ABSTRACT_noun]{+[NOM]} nòBVLjcÓ×TtY@!
[^ae]e                 > -e,éjûség +[jÚ_PROPERTY_adj]{+[NOM]}+[sÁg_ABSTRACT_noun]{+[NOM]} nòBVLjcÓ×TtY@!
[ae]e                 > ûség +[jÚ_PROPERTY_adj]{+[NOM]}+[sÁg_ABSTRACT_noun]{+[NOM]} nòBVLjcÓ×TtY@!
[áéiíoóõuúüû-]	  > jûség     +[jÚ_PROPERTY_adj]{+[NOM]}+[sÁg_ABSTRACT_noun]{+[NOM]} nòBVLjcÓ×TtY@!

[^aáeéiíoóöõuúüû] > ûségi    +[jÚ_PROPERTY_adj]{+[NOM]}+[sÁg_ABSTRACT_noun]{+[NOM]}+[i_PLACE/TIME_adj]{+[NOM]} nòVLjcÓ×HRx!
[^ae]e                 > -e,éjûségi +[jÚ_PROPERTY_adj]{+[NOM]}+[sÁg_ABSTRACT_noun]{+[NOM]}+[i_PLACE/TIME_adj]{+[NOM]} nòVLjcÓ×HRx!
[ae]e                 > ûségi +[jÚ_PROPERTY_adj]{+[NOM]}+[sÁg_ABSTRACT_noun]{+[NOM]}+[i_PLACE/TIME_adj]{+[NOM]} nòVLjcÓ×HRx!
[áéiíoóõuúüû-]	  > jûségi     +[jÚ_PROPERTY_adj]{+[NOM]}+[sÁg_ABSTRACT_noun]{+[NOM]}+[i_PLACE/TIME_adj]{+[NOM]} nòVLjcÓ×HRx!

 






















flag *¹: 


















 # -ú, -û, -jú, -jû

[^aáeéiíoóöõuúüû] > û      +[jÚ_PROPERTY_adj]{+[NOM]} ÞÔØWjHRx!
ö                 > -ö,õjû +[jÚ_PROPERTY_adj]{+[NOM]} ÞÔØWjHRx!
[áéiíoóõuúüû-]    > jû       +[jÚ_PROPERTY_adj]{+[NOM]} ÞÔØWjHRx!

[^aáeéiíoóöõuúüû] > ûség      +[jÚ_PROPERTY_adj]{+[NOM]}+[sÁg_ABSTRACT_noun]{+[NOM]} nòBVLjcÓ×TtY@!
ö                 > -ö,õjûség +[jÚ_PROPERTY_adj]{+[NOM]}+[sÁg_ABSTRACT_noun]{+[NOM]} nòBVLjcÓ×TtY@!
[áéiíoóõuúüû-]    > jûség       +[jÚ_PROPERTY_adj]{+[NOM]}+[sÁg_ABSTRACT_noun]{+[NOM]} nòBVLjcÓ×TtY@!

[^aáeéiíoóöõuúüû] > ûségi      +[jÚ_PROPERTY_adj]{+[NOM]}+[sÁg_ABSTRACT_noun]{+[NOM]}+[i_PLACE/TIME_adj]{+[NOM]} nòVLjcÓ×HRx!
ö                 > -ö,õjûségi +[jÚ_PROPERTY_adj]{+[NOM]}+[sÁg_ABSTRACT_noun]{+[NOM]}+[i_PLACE/TIME_adj]{+[NOM]} nòVLjcÓ×HRx!
[áéiíoóõuúüû-]    > jûségi       +[jÚ_PROPERTY_adj]{+[NOM]}+[sÁg_ABSTRACT_noun]{+[NOM]}+[i_PLACE/TIME_adj]{+[NOM]} nòVLjcÓ×HRx!

 


















 



flag *º: 


















 # -ú, -û, -jú, -jû

a k	>	-ak,ú    +[jÚ_PROPERTY_adj]{+[NOM]} ÏÒÖUiFQx!
o k	>	-ok,ú    +[jÚ_PROPERTY_adj]{+[NOM]} ÏÒÖUiFQx!

a k	>	-ak,úság    +[jÚ_PROPERTY_adj]{+[NOM]}+[sÁg_ABSTRACT_noun]{+[NOM]} môBUKicÒÖSsY@!
o k	>	-ok,úság    +[jÚ_PROPERTY_adj]{+[NOM]}+[sÁg_ABSTRACT_noun]{+[NOM]} môBUKicÒÖSsY@!

a k	>	-ak,úsági    +[jÚ_PROPERTY_adj]{+[NOM]}+[sÁg_ABSTRACT_noun]{+[NOM]}+[i_PLACE/TIME_adj]{+[NOM]} môUKicÒÖFQx!
o k	>	-ok,úsági    +[jÚ_PROPERTY_adj]{+[NOM]}+[sÁg_ABSTRACT_noun]{+[NOM]}+[i_PLACE/TIME_adj]{+[NOM]} môUKicÒÖFQx!





flag *º: 


















 # -ú, -û, -jú, -jû

e k	>	-ek,û    +[jÚ_PROPERTY_adj]{+[NOM]} ÞÔØWjHRx!
ö k	>	-ök,û    +[jÚ_PROPERTY_adj]{+[NOM]} ÞÔØWjHRx!

e k	>	-ek,ûség    +[jÚ_PROPERTY_adj]{+[NOM]}+[sÁg_ABSTRACT_noun]{+[NOM]} nòBVLjcÓ×TtY@!
ö k	>	-ök,ûség    +[jÚ_PROPERTY_adj]{+[NOM]}+[sÁg_ABSTRACT_noun]{+[NOM]} nòBVLjcÓ×TtY@!

e k	>	-ek,ûségi    +[jÚ_PROPERTY_adj]{+[NOM]}+[sÁg_ABSTRACT_noun]{+[NOM]}+[i_PLACE/TIME_adj]{+[NOM]} nòVLjcÓ×HRx!
ö k	>	-ök,ûségi    +[jÚ_PROPERTY_adj]{+[NOM]}+[sÁg_ABSTRACT_noun]{+[NOM]}+[i_PLACE/TIME_adj]{+[NOM]} nòVLjcÓ×HRx!

 


















 


############################################################
# melléknévképzõk: -jú, -jû, -ú, -û (119-es szabály nélkül)
# <*kecskéjûmacska> <kecskemacskájú> <macskakecskéjûhöz>
############################################################





flag *»: 


















 # -ú, -û, -jú, -jû
[^aáeéiíoóöõuúüû]  > ú      +[jÚ_PROPERTY_adj]{+[NOM]} ÏÒÖUiFQx
a                  > -a,ájú +[jÚ_PROPERTY_adj]{+[NOM]} ÏÒÖUiFQx
[^o]o	           > -o,ójú +[jÚ_PROPERTY_adj]{+[NOM]} ÏÒÖUiFQx
oo	           > ú          +[jÚ_PROPERTY_adj]{+[NOM]} ÏÒÖUiFQx
[áéiíóöõuúüû-]     > jú       +[jÚ_PROPERTY_adj]{+[NOM]} ÏÒÖUiFQx
 # <lócájúmat> <kelyhûjét>
[^aáeéiíoóöõuúüû]  > úság      +[jÚ_PROPERTY_adj]{+[NOM]}+[sÁg_ABSTRACT_noun]{+[NOM]} môBUKicÒÖSsY@
a                  > -a,ájúság +[jÚ_PROPERTY_adj]{+[NOM]}+[sÁg_ABSTRACT_noun]{+[NOM]} môBUKicÒÖSsY@
[^o]o	           > -o,ójúság +[jÚ_PROPERTY_adj]{+[NOM]}+[sÁg_ABSTRACT_noun]{+[NOM]} môBUKicÒÖSsY@
oo	           > úság          +[jÚ_PROPERTY_adj]{+[NOM]}+[sÁg_ABSTRACT_noun]{+[NOM]} môBUKicÒÖSsY@
[áéiíóöõuúüû-]     > júság       +[jÚ_PROPERTY_adj]{+[NOM]}+[sÁg_ABSTRACT_noun]{+[NOM]} môBUKicÒÖSsY@

[^aáeéiíoóöõuúüû]  > úsági      +[jÚ_PROPERTY_adj]{+[NOM]}+[sÁg_ABSTRACT_noun]{+[NOM]}+[i_PLACE/TIME_adj]{+[NOM]} môUKicÒÖFQx
a                  > -a,ájúsági +[jÚ_PROPERTY_adj]{+[NOM]}+[sÁg_ABSTRACT_noun]{+[NOM]}+[i_PLACE/TIME_adj]{+[NOM]} môUKicÒÖFQx
[^o]o	           > -o,ójúsági +[jÚ_PROPERTY_adj]{+[NOM]}+[sÁg_ABSTRACT_noun]{+[NOM]}+[i_PLACE/TIME_adj]{+[NOM]} môUKicÒÖFQx
oo	           > úsági          +[jÚ_PROPERTY_adj]{+[NOM]}+[sÁg_ABSTRACT_noun]{+[NOM]}+[i_PLACE/TIME_adj]{+[NOM]} môUKicÒÖFQx
[áéiíóöõuúüû-]     > júsági       +[jÚ_PROPERTY_adj]{+[NOM]}+[sÁg_ABSTRACT_noun]{+[NOM]}+[i_PLACE/TIME_adj]{+[NOM]} môUKicÒÖFQx





flag *¼: 


















 # -ú, -û, -jú, -jû
[^aáeéiíoóöõuúüû] > û    +[jÚ_PROPERTY_adj]{+[NOM]} ÞÔØWjHRx
[^ae]e                 > -e,jéû +[jÚ_PROPERTY_adj]{+[NOM]} ÞÔØWjHRx
[ae]e                 > û +[jÚ_PROPERTY_adj]{+[NOM]} ÞÔØWjHRx
[áéiíoóõuúüû-]	  > jû     +[jÚ_PROPERTY_adj]{+[NOM]} ÞÔØWjHRx
 # <lócájúmat> <kelyhûjét>
[^aáeéiíoóöõuúüû] > ûség    +[jÚ_PROPERTY_adj]{+[NOM]}+[sÁg_ABSTRACT_noun]{+[NOM]} nòBVLjcÓ×TtY@
[^ae]e                 > -e,jéûség +[jÚ_PROPERTY_adj]{+[NOM]}+[sÁg_ABSTRACT_noun]{+[NOM]} nòBVLjcÓ×TtY@
[ae]e                 > ûség +[jÚ_PROPERTY_adj]{+[NOM]}+[sÁg_ABSTRACT_noun]{+[NOM]} nòBVLjcÓ×TtY@
[áéiíoóõuúüû-]	  > jûség     +[jÚ_PROPERTY_adj]{+[NOM]}+[sÁg_ABSTRACT_noun]{+[NOM]} nòBVLjcÓ×TtY@

[^aáeéiíoóöõuúüû] > ûségi    +[jÚ_PROPERTY_adj]{+[NOM]}+[sÁg_ABSTRACT_noun]{+[NOM]}+[i_PLACE/TIME_adj]{+[NOM]} nòVLjcÓ×HRx
[^ae]e                 > -e,jéûségi +[jÚ_PROPERTY_adj]{+[NOM]}+[sÁg_ABSTRACT_noun]{+[NOM]}+[i_PLACE/TIME_adj]{+[NOM]} nòVLjcÓ×HRx
[ae]e                 > ûségi +[jÚ_PROPERTY_adj]{+[NOM]}+[sÁg_ABSTRACT_noun]{+[NOM]}+[i_PLACE/TIME_adj]{+[NOM]} nòVLjcÓ×HRx
[áéiíoóõuúüû-]	  > jûségi     +[jÚ_PROPERTY_adj]{+[NOM]}+[sÁg_ABSTRACT_noun]{+[NOM]}+[i_PLACE/TIME_adj]{+[NOM]} nòVLjcÓ×HRx





flag *½: 


















 # -ú, -û, -jú, -jû
[^aáeéiíoóöõuúüû] > û      +[jÚ_PROPERTY_adj]{+[NOM]} ÞÔØWjHRx
ö                 > -ö,õjû +[jÚ_PROPERTY_adj]{+[NOM]} ÞÔØWjHRx
[áéiíoóõuúüû-]    > jû       +[jÚ_PROPERTY_adj]{+[NOM]} ÞÔØWjHRx
 # <lócájúmat> <kelyhûjét>
[^aáeéiíoóöõuúüû] > ûség      +[jÚ_PROPERTY_adj]{+[NOM]}+[sÁg_ABSTRACT_noun]{+[NOM]} nòBVLjcÓ×TtY@
ö                 > -ö,õjûség +[jÚ_PROPERTY_adj]{+[NOM]}+[sÁg_ABSTRACT_noun]{+[NOM]} nòBVLjcÓ×TtY@
[áéiíoóõuúüû-]    > jûség       +[jÚ_PROPERTY_adj]{+[NOM]}+[sÁg_ABSTRACT_noun]{+[NOM]} nòBVLjcÓ×TtY@

[^aáeéiíoóöõuúüû] > ûségi      +[jÚ_PROPERTY_adj]{+[NOM]}+[sÁg_ABSTRACT_noun]{+[NOM]}+[i_PLACE/TIME_adj]{+[NOM]} nòVLjcÓ×HRx
ö                 > -ö,õjûségi +[jÚ_PROPERTY_adj]{+[NOM]}+[sÁg_ABSTRACT_noun]{+[NOM]}+[i_PLACE/TIME_adj]{+[NOM]} nòVLjcÓ×HRx
[áéiíoóõuúüû-]    > jûségi       +[jÚ_PROPERTY_adj]{+[NOM]}+[sÁg_ABSTRACT_noun]{+[NOM]}+[i_PLACE/TIME_adj]{+[NOM]} nòVLjcÓ×HRx

 


















 



flag *¾: 


















 # -ú, -û, -jú, -jû
a k	>	-ak,ú    +[jÚ_PROPERTY_adj]{+[NOM]} ÏÒÖUiFQx
o k	>	-ok,ú    +[jÚ_PROPERTY_adj]{+[NOM]} ÏÒÖUiFQx
 # <lócájúmat> <kelyhûjét>
a k	>	-ak,úság    +[jÚ_PROPERTY_adj]{+[NOM]}+[sÁg_ABSTRACT_noun]{+[NOM]} môBUKicÒÖSsY@
o k	>	-ok,úság    +[jÚ_PROPERTY_adj]{+[NOM]}+[sÁg_ABSTRACT_noun]{+[NOM]} môBUKicÒÖSsY@

a k	>	-ak,úsági    +[jÚ_PROPERTY_adj]{+[NOM]}+[sÁg_ABSTRACT_noun]{+[NOM]}+[i_PLACE/TIME_adj]{+[NOM]} môUKicÒÖFQx
o k	>	-ok,úsági    +[jÚ_PROPERTY_adj]{+[NOM]}+[sÁg_ABSTRACT_noun]{+[NOM]}+[i_PLACE/TIME_adj]{+[NOM]} môUKicÒÖFQx





flag *¾: 


















 # -ú, -û, -jú, -jû
e k	>	-ek,û    +[jÚ_PROPERTY_adj]{+[NOM]} ÞÔØWjHRx
ö k	>	-ök,û    +[jÚ_PROPERTY_adj]{+[NOM]} ÞÔØWjHRx
 # <lócájúmat> <kelyhûjét>
e k	>	-ek,ûség    +[jÚ_PROPERTY_adj]{+[NOM]}+[sÁg_ABSTRACT_noun]{+[NOM]} nòBVLjcÓ×TtY@
ö k	>	-ök,ûség    +[jÚ_PROPERTY_adj]{+[NOM]}+[sÁg_ABSTRACT_noun]{+[NOM]} nòBVLjcÓ×TtY@

e k	>	-ek,ûségi    +[jÚ_PROPERTY_adj]{+[NOM]}+[sÁg_ABSTRACT_noun]{+[NOM]}+[i_PLACE/TIME_adj]{+[NOM]} nòVLjcÓ×HRx
ö k	>	-ök,ûségi    +[jÚ_PROPERTY_adj]{+[NOM]}+[sÁg_ABSTRACT_noun]{+[NOM]}+[i_PLACE/TIME_adj]{+[NOM]} nòVLjcÓ×HRx

 


















 

############################################################
# melléknévképzõ: -s, -as, -os, -es, -ös (119-es szabály nélkül)
# <*ötBudapestes> <*macskáskutya> <kutyamacskás>
# <*kutyaötmacskás>
# <trabantosságról> <bõröndösséghez>
############################################################





flag *¿: 


















 [^aáeéiíoóöõuúüû]  > os      +[s_ATTRIBUTE_adj]{+[NOM]} môÒÖUiFSsx"
a                  > -a,ás +[s_ATTRIBUTE_adj]{+[NOM]} môÒÖUiFSsx"
[^o]o	           > -o,ós +[s_ATTRIBUTE_adj]{+[NOM]} môÒÖUiFSsx"
oo	           > s       +[s_ATTRIBUTE_adj]{+[NOM]} môÒÖUiFSsx"
[áéiíóöõuúüû-]     > s       +[s_ATTRIBUTE_adj]{+[NOM]} môÒÖUiFSsx"
 # <trabantos>
[^aáeéiíoóöõuúüû]  > osság      +[s_ATTRIBUTE_adj]{+[NOM]}+[sÁg_ABSTRACT_noun]{+[NOM]} môBUKicÒÖSsY@"
a                  > -a,ásság +[s_ATTRIBUTE_adj]{+[NOM]}+[sÁg_ABSTRACT_noun]{+[NOM]} môBUKicÒÖSsY@"
[^o]o	           > -o,ósság +[s_ATTRIBUTE_adj]{+[NOM]}+[sÁg_ABSTRACT_noun]{+[NOM]} môBUKicÒÖSsY@"
oo	           > sság       +[s_ATTRIBUTE_adj]{+[NOM]}+[sÁg_ABSTRACT_noun]{+[NOM]} môBUKicÒÖSsY@"
[áéiíóöõuúüû-]     > sság       +[s_ATTRIBUTE_adj]{+[NOM]}+[sÁg_ABSTRACT_noun]{+[NOM]} môBUKicÒÖSsY@"

[^aáeéiíoóöõuúüû]  > ossági      +[s_ATTRIBUTE_adj]{+[NOM]}+[sÁg_ABSTRACT_noun]{+[NOM]}+[i_PLACE/TIME_adj]{+[NOM]} môUKicÒÖFQx"
a                  > -a,ássági +[s_ATTRIBUTE_adj]{+[NOM]}+[sÁg_ABSTRACT_noun]{+[NOM]}+[i_PLACE/TIME_adj]{+[NOM]} môUKicÒÖFQx"
[^o]o	           > -o,óssági +[s_ATTRIBUTE_adj]{+[NOM]}+[sÁg_ABSTRACT_noun]{+[NOM]}+[i_PLACE/TIME_adj]{+[NOM]} môUKicÒÖFQx"
oo	           > ssági       +[s_ATTRIBUTE_adj]{+[NOM]}+[sÁg_ABSTRACT_noun]{+[NOM]}+[i_PLACE/TIME_adj]{+[NOM]} môUKicÒÖFQx"
[áéiíóöõuúüû-]     > ssági       +[s_ATTRIBUTE_adj]{+[NOM]}+[sÁg_ABSTRACT_noun]{+[NOM]}+[i_PLACE/TIME_adj]{+[NOM]} môUKicÒÖFQx"





flag *À: 


















 [^aáeéiíoóöõuúüû] > es    +[s_ATTRIBUTE_adj]{+[NOM]} nòÓ×VjGTtx"
[^ae]e                 > -e,és +[s_ATTRIBUTE_adj]{+[NOM]} nòÓ×VjGTtx"
[ae]e                 > s +[s_ATTRIBUTE_adj]{+[NOM]} nòÓ×VjGTtx"
[áéiíoóõuúüû-]	  > s     +[s_ATTRIBUTE_adj]{+[NOM]} nòÓ×VjGTtx"
 # <trabantos>
[^aáeéiíoóöõuúüû] > esség    +[s_ATTRIBUTE_adj]{+[NOM]}+[sÁg_ABSTRACT_noun]{+[NOM]} nòBVLjcÓ×TtY@"
[^ae]e                 > -e,ésség +[s_ATTRIBUTE_adj]{+[NOM]}+[sÁg_ABSTRACT_noun]{+[NOM]} nòBVLjcÓ×TtY@"
[ae]e                 > sség +[s_ATTRIBUTE_adj]{+[NOM]}+[sÁg_ABSTRACT_noun]{+[NOM]} nòBVLjcÓ×TtY@"
[áéiíoóõuúüû-]	  > sség     +[s_ATTRIBUTE_adj]{+[NOM]}+[sÁg_ABSTRACT_noun]{+[NOM]} nòBVLjcÓ×TtY@"

[^aáeéiíoóöõuúüû] > ességi    +[s_ATTRIBUTE_adj]{+[NOM]}+[sÁg_ABSTRACT_noun]{+[NOM]}+[i_PLACE/TIME_adj]{+[NOM]} nòVLjcÓ×GRx"
[^ae]e                 > -e,ésségi +[s_ATTRIBUTE_adj]{+[NOM]}+[sÁg_ABSTRACT_noun]{+[NOM]}+[i_PLACE/TIME_adj]{+[NOM]} nòVLjcÓ×GRx"
[ae]e                 > sségi +[s_ATTRIBUTE_adj]{+[NOM]}+[sÁg_ABSTRACT_noun]{+[NOM]}+[i_PLACE/TIME_adj]{+[NOM]} nòVLjcÓ×GRx"
[áéiíoóõuúüû-]	  > sségi     +[s_ATTRIBUTE_adj]{+[NOM]}+[sÁg_ABSTRACT_noun]{+[NOM]}+[i_PLACE/TIME_adj]{+[NOM]} nòVLjcÓ×GRx"





flag *Á: 


















 [^aáeéiíoóöõuúüû] > ös      +[s_ATTRIBUTE_adj]{+[NOM]} ÝòÔØWjHTtx"
ö                 > -ö,õs +[s_ATTRIBUTE_adj]{+[NOM]} ÝòÔØWjHTtx"
[áéiíoóõuúüû-]    > s       +[s_ATTRIBUTE_adj]{+[NOM]} ÝòÔØWjHTtx"
 # <trabantos>
[^aáeéiíoóöõuúüû] > össég      +[s_ATTRIBUTE_adj]{+[NOM]}+[sÁg_ABSTRACT_noun]{+[NOM]} nòBVLjcÓ×TtY@"
ö                 > -ö,õsség +[s_ATTRIBUTE_adj]{+[NOM]}+[sÁg_ABSTRACT_noun]{+[NOM]} nòBVLjcÓ×TtY@"
[áéiíoóõuúüû-]    > sség       +[s_ATTRIBUTE_adj]{+[NOM]}+[sÁg_ABSTRACT_noun]{+[NOM]} nòBVLjcÓ×TtY@"

[^aáeéiíoóöõuúüû] > össégi      +[s_ATTRIBUTE_adj]{+[NOM]}+[sÁg_ABSTRACT_noun]{+[NOM]}+[i_PLACE/TIME_adj]{+[NOM]} nòVLjcÓ×HRx"
ö                 > -ö,õsségi +[s_ATTRIBUTE_adj]{+[NOM]}+[sÁg_ABSTRACT_noun]{+[NOM]}+[i_PLACE/TIME_adj]{+[NOM]} nòVLjcÓ×HRx"
[áéiíoóõuúüû-]    > sségi       +[s_ATTRIBUTE_adj]{+[NOM]}+[sÁg_ABSTRACT_noun]{+[NOM]}+[i_PLACE/TIME_adj]{+[NOM]} nòVLjcÓ×HRx"

 


















 



flag *Â: 


















 a k	>	-ak,as    +[s_ATTRIBUTE_adj]{+[NOM]} môÒÖUiFSsx"
o k	>	-ok,os    +[s_ATTRIBUTE_adj]{+[NOM]} môÒÖUiFSsx"
 # <trabantos>
a k	>	-ak,asság    +[s_ATTRIBUTE_adj]{+[NOM]}+[sÁg_ABSTRACT_noun]{+[NOM]} môBUKicÒÖSsY@"
o k	>	-ok,osság    +[s_ATTRIBUTE_adj]{+[NOM]}+[sÁg_ABSTRACT_noun]{+[NOM]} môBUKicÒÖSsY@"

a k	>	-ak,assági    +[s_ATTRIBUTE_adj]{+[NOM]}+[sÁg_ABSTRACT_noun]{+[NOM]}+[i_PLACE/TIME_adj]{+[NOM]} môUKicÒÖFQx"
o k	>	-ok,ossági    +[s_ATTRIBUTE_adj]{+[NOM]}+[sÁg_ABSTRACT_noun]{+[NOM]}+[i_PLACE/TIME_adj]{+[NOM]} môUKicÒÖFQx"





flag *Â: 


















 e k	>	-ek,es    +[s_ATTRIBUTE_adj]{+[NOM]} nòÓ×VjGTtx"
 # <trabantos>
e k	>	-ek,esség    +[s_ATTRIBUTE_adj]{+[NOM]}+[sÁg_ABSTRACT_noun]{+[NOM]} nòBVLjcÓ×TtY@"

e k	>	-ek,ességi    +[s_ATTRIBUTE_adj]{+[NOM]}+[sÁg_ABSTRACT_noun]{+[NOM]}+[i_PLACE/TIME_adj]{+[NOM]} nòVLjcÓ×GRx"

 


















 



flag *Â: 


















 ö k	>	-ök,ös    +[s_ATTRIBUTE_adj]{+[NOM]} ÝòÔØWjHTtx"
 # <trabantos>
ö k	>	-ök,össég    +[s_ATTRIBUTE_adj]{+[NOM]}+[sÁg_ABSTRACT_noun]{+[NOM]} nòBVLjcÓ×TtY@"

ö k	>	-ök,össégi    +[s_ATTRIBUTE_adj]{+[NOM]}+[sÁg_ABSTRACT_noun]{+[NOM]}+[i_PLACE/TIME_adj]{+[NOM]} nòVLjcÓ×HRx"

 


















 

############################################################
# melléknévképzõ: -s, -as, -os, -es, -ös (119-es szabállyal)
# <félnapos> <*százkétnapos>
# <kétágyas> <*tizenkétágyas>
############################################################





flag *Ã: 


















 [^aáeéiíoóöõuúüû]  > os      +[s_ATTRIBUTE_adj]{+[NOM]} môÒÖUiFSsx!"
a                  > -a,ás +[s_ATTRIBUTE_adj]{+[NOM]} môÒÖUiFSsx!"
[^o]o	           > -o,ós +[s_ATTRIBUTE_adj]{+[NOM]} môÒÖUiFSsx!"
oo	           > s       +[s_ATTRIBUTE_adj]{+[NOM]} môÒÖUiFSsx!"
[áéiíóöõuúüû-]     > s       +[s_ATTRIBUTE_adj]{+[NOM]} môÒÖUiFSsx!"
 # <ötlócásomat> <hatkelyheseimet>
[^aáeéiíoóöõuúüû]  > osság      +[s_ATTRIBUTE_adj]{+[NOM]}+[sÁg_ABSTRACT_noun]{+[NOM]} môBUKicÒÖSsY@!"
a                  > -a,ásság +[s_ATTRIBUTE_adj]{+[NOM]}+[sÁg_ABSTRACT_noun]{+[NOM]} môBUKicÒÖSsY@!"
[^o]o	           > -o,ósság +[s_ATTRIBUTE_adj]{+[NOM]}+[sÁg_ABSTRACT_noun]{+[NOM]} môBUKicÒÖSsY@!"
oo	           > sság       +[s_ATTRIBUTE_adj]{+[NOM]}+[sÁg_ABSTRACT_noun]{+[NOM]} môBUKicÒÖSsY@!"
[áéiíóöõuúüû-]     > sság       +[s_ATTRIBUTE_adj]{+[NOM]}+[sÁg_ABSTRACT_noun]{+[NOM]} môBUKicÒÖSsY@!"

[^aáeéiíoóöõuúüû]  > ossági      +[s_ATTRIBUTE_adj]{+[NOM]}+[sÁg_ABSTRACT_noun]{+[NOM]} môUKicÒÖFQx!"
a                  > -a,ássági +[s_ATTRIBUTE_adj]{+[NOM]}+[sÁg_ABSTRACT_noun]{+[NOM]} môUKicÒÖFQx!"
[^o]o	           > -o,óssági +[s_ATTRIBUTE_adj]{+[NOM]}+[sÁg_ABSTRACT_noun]{+[NOM]} môUKicÒÖFQx!"
oo	           > ssági       +[s_ATTRIBUTE_adj]{+[NOM]}+[sÁg_ABSTRACT_noun]{+[NOM]} môUKicÒÖFQx!"
[áéiíóöõuúüû-]     > ssági       +[s_ATTRIBUTE_adj]{+[NOM]}+[sÁg_ABSTRACT_noun]{+[NOM]} môUKicÒÖFQx!"





flag *Ä: 


















 [^aáeéiíoóöõuúüû] > es    +[s_ATTRIBUTE_adj]{+[NOM]} nòÓ×VjGTtx!"
[^ae]e                 > -e,és +[s_ATTRIBUTE_adj]{+[NOM]} nòÓ×VjGTtx!"
[ae]e                 > s +[s_ATTRIBUTE_adj]{+[NOM]} nòÓ×VjGTtx!"
[áéiíoóõuúüû-]	  > s     +[s_ATTRIBUTE_adj]{+[NOM]} nòÓ×VjGTtx!"
 # <ötlócásomat> <hatkelyheseimet>
[^aáeéiíoóöõuúüû] > esség    +[s_ATTRIBUTE_adj]{+[NOM]}+[sÁg_ABSTRACT_noun]{+[NOM]} nòBVLjcÓ×TtY@!"
[^ae]e                 > -e,ésség +[s_ATTRIBUTE_adj]{+[NOM]}+[sÁg_ABSTRACT_noun]{+[NOM]} nòBVLjcÓ×TtY@!"
[ae]e                 > sség +[s_ATTRIBUTE_adj]{+[NOM]}+[sÁg_ABSTRACT_noun]{+[NOM]} nòBVLjcÓ×TtY@!"
[áéiíoóõuúüû-]	  > sség     +[s_ATTRIBUTE_adj]{+[NOM]}+[sÁg_ABSTRACT_noun]{+[NOM]} nòBVLjcÓ×TtY@!"

[^aáeéiíoóöõuúüû] > ességi    +[s_ATTRIBUTE_adj]{+[NOM]}+[sÁg_ABSTRACT_noun]{+[NOM]} nòVLjcÓ×GRx!"
[^ae]e                 > -e,ésségi +[s_ATTRIBUTE_adj]{+[NOM]}+[sÁg_ABSTRACT_noun]{+[NOM]} nòVLjcÓ×GRx!"
[ae]e                 > sségi +[s_ATTRIBUTE_adj]{+[NOM]}+[sÁg_ABSTRACT_noun]{+[NOM]} nòVLjcÓ×GRx!"
[áéiíoóõuúüû-]	  > sségi     +[s_ATTRIBUTE_adj]{+[NOM]}+[sÁg_ABSTRACT_noun]{+[NOM]} nòVLjcÓ×GRx!"





flag *Å: 


















 [^aáeéiíoóöõuúüû] > ös      +[s_ATTRIBUTE_adj]{+[NOM]} ÝòÔØWjHTtx!"
ö                 > -ö,õs +[s_ATTRIBUTE_adj]{+[NOM]} ÝòÔØWjHTtx!"
[áéiíoóõuúüû-]    > s       +[s_ATTRIBUTE_adj]{+[NOM]} ÝòÔØWjHTtx!"
 # <ötlócásomat> <hatkelyheseimet>
[^aáeéiíoóöõuúüû] > össég      +[s_ATTRIBUTE_adj]{+[NOM]}+[sÁg_ABSTRACT_noun]{+[NOM]} nòBVLjcÓ×TtY@!"
ö                 > -ö,õsség +[s_ATTRIBUTE_adj]{+[NOM]}+[sÁg_ABSTRACT_noun]{+[NOM]} nòBVLjcÓ×TtY@!"
[áéiíoóõuúüû-]    > sség       +[s_ATTRIBUTE_adj]{+[NOM]}+[sÁg_ABSTRACT_noun]{+[NOM]} nòBVLjcÓ×TtY@!"

[^aáeéiíoóöõuúüû] > össégi      +[s_ATTRIBUTE_adj]{+[NOM]}+[sÁg_ABSTRACT_noun]{+[NOM]} nòVLjcÓ×HRx!"
ö                 > -ö,õsségi +[s_ATTRIBUTE_adj]{+[NOM]}+[sÁg_ABSTRACT_noun]{+[NOM]} nòVLjcÓ×HRx!"
[áéiíoóõuúüû-]    > sségi       +[s_ATTRIBUTE_adj]{+[NOM]}+[sÁg_ABSTRACT_noun]{+[NOM]} nòVLjcÓ×HRx!"

 


















 



flag *Æ: 


















 a k	>	-ak,as    +[s_ATTRIBUTE_adj]{+[NOM]} môÒÖUiFSsx!"
o k	>	-ok,os    +[s_ATTRIBUTE_adj]{+[NOM]} môÒÖUiFSsx!"
 # <ötlócásomat> <hatkelyheseimet>
a k	>	-ak,asság    +[s_ATTRIBUTE_adj]{+[NOM]}+[sÁg_ABSTRACT_noun]{+[NOM]} môBUKicÒÖSsY@!"
o k	>	-ok,osság    +[s_ATTRIBUTE_adj]{+[NOM]}+[sÁg_ABSTRACT_noun]{+[NOM]} môBUKicÒÖSsY@!"

a k	>	-ak,assági    +[s_ATTRIBUTE_adj]{+[NOM]}+[sÁg_ABSTRACT_noun]{+[NOM]} môUKicÒÖFQx!"
o k	>	-ok,ossági    +[s_ATTRIBUTE_adj]{+[NOM]}+[sÁg_ABSTRACT_noun]{+[NOM]} môUKicÒÖFQx!"





flag *Æ: 


















 e k	>	-ek,es    +[s_ATTRIBUTE_adj]{+[NOM]} nòÓ×VjGTtx!"
 # <ötlócásomat> <hatkelyheseimet>
e k	>	-ek,esség    +[s_ATTRIBUTE_adj]{+[NOM]}+[sÁg_ABSTRACT_noun]{+[NOM]} nòBVLjcÓ×TtY@!"

e k	>	-ek,ességi    +[s_ATTRIBUTE_adj]{+[NOM]}+[sÁg_ABSTRACT_noun]{+[NOM]} nòVLjcÓ×GRx!"

 


















 



flag *Æ: 


















 ö k	>	-ök,ös    +[s_ATTRIBUTE_adj]{+[NOM]} ÝòÔØWjHTtx!"
 # <ötlócásomat> <hatkelyheseimet>
ö k	>	-ök,össég    +[s_ATTRIBUTE_adj]{+[NOM]}+[sÁg_ABSTRACT_noun]{+[NOM]} nòBVLjcÓ×TtY@!"

ö k	>	-ök,össégi    +[s_ATTRIBUTE_adj]{+[NOM]}+[sÁg_ABSTRACT_noun]{+[NOM]} nòVLjcÓ×HRx!"

 


















 

############################################################
# fõnévképzõ: -s, -as, -os, -es, -ös (119-es szabály nélkül)
# (foglalkozásképzõ)
# <*ötBudapestes> <*macskáskutya> <kutyamacskás>
# <*kutyaötmacskás>
# <trabantosságról> <bõröndösséghez>
############################################################





flag *ß: 


















 [^aáeéiíoóöõuúüû]  > os      +[s_OCCUPATION_noun]{+[NOM]} môÒÖAUKicSsx"
a                  > -a,ás +[s_OCCUPATION_noun]{+[NOM]} môÒÖAUKicSsx"
[^o]o	           > -o,ós +[s_OCCUPATION_noun]{+[NOM]} môÒÖAUKicSsx"
oo	           > s       +[s_OCCUPATION_noun]{+[NOM]} môÒÖAUKicSsx"
[áéiíóöõuúüû-]     > s       +[s_OCCUPATION_noun]{+[NOM]} môÒÖAUKicSsx"
 # <trabantos>
#`k_'(sság, +Os+sAg, noun_con2, poss, noun2_, noun_On2, noun_A, noun_Ai, compound_last, upper2lower)
#`k_'(ssági, +Os+sAg+_i_, noun_con2, noun2_, noun_On2, Adj_, noun_jA, compound_last, upper2lower)


# többtagú tulajdonneveknél kötõjeles
# pl. Alfa Romeó-s



flag *÷: 


















 [^aáeéiíoóöõuúüû]  > -os      +[s_OCCUPATION_noun]{+[NOM]} môÒÖAUKicSsx"
a                  > -a,á-s +[s_OCCUPATION_noun]{+[NOM]} môÒÖAUKicSsx"
[^o]o	           > -o,ó-s +[s_OCCUPATION_noun]{+[NOM]} môÒÖAUKicSsx"
oo	           > -s       +[s_OCCUPATION_noun]{+[NOM]} môÒÖAUKicSsx"
[áéiíóöõuúüû-]     > -s       +[s_OCCUPATION_noun]{+[NOM]} môÒÖAUKicSsx"
 # <trabantos>
#`k_'(sság, +Os+sAg, noun_con2, poss, noun2_, noun_On2, noun_A, noun_Ai, compound_last, upper2lower)
#`k_'(ssági, +Os+sAg+_i_, noun_con2, noun2_, noun_On2, Adj_, noun_jA, compound_last, upper2lower)


# endrés



flag *à: 


















 [^aáeéiíoóöõuúüû] > es    +[s_OCCUPATION_noun]{+[NOM]} nòÓ×BVLjcTtx"
[^ae]e                 > -e,és +[s_OCCUPATION_noun]{+[NOM]} nòÓ×BVLjcTtx"
[ae]e                 > s +[s_OCCUPATION_noun]{+[NOM]} nòÓ×BVLjcTtx"
[áéiíoóõuúüû-]	  > s     +[s_OCCUPATION_noun]{+[NOM]} nòÓ×BVLjcTtx"
 # <trabantos>
#`k_'(sség, +Os+sAg, noun_con2, poss, noun2_, noun_On2, noun_A, noun_Ai, compound_last, upper2lower)
#`k_'(sségi, +Os+sAg+_i_, noun_con2, noun2_, noun_On2, Adj_, noun_jA, compound_last, upper2lower)




# Ady Endré-s

flag *ø: 


















 [^aáeéiíoóöõuúüû] > -es    +[s_OCCUPATION_noun]{+[NOM]} nòÓ×BVLjcTtx"
[^ae]e                 > -e,é-s +[s_OCCUPATION_noun]{+[NOM]} nòÓ×BVLjcTtx"
[ae]e                 > -s +[s_OCCUPATION_noun]{+[NOM]} nòÓ×BVLjcTtx"
[áéiíoóõuúüû-]	  > -s     +[s_OCCUPATION_noun]{+[NOM]} nòÓ×BVLjcTtx"
 # <trabantos>
#`k_'(sség, +Os+sAg, noun_con2, poss, noun2_, noun_On2, noun_A, noun_Ai, compound_last, upper2lower)
#`k_'(sségi, +Os+sAg+_i_, noun_con2, noun2_, noun_On2, Adj_, noun_jA, compound_last, upper2lower)




# dömötörös

flag *ÿ: 


















 [^aáeéiíoóöõuúüû] > ös      +[s_OCCUPATION_noun]{+[NOM]} ÝòÔØCWMjcTtx"
ö                 > -ö,õs +[s_OCCUPATION_noun]{+[NOM]} ÝòÔØCWMjcTtx"
[áéiíoóõuúüû-]    > s       +[s_OCCUPATION_noun]{+[NOM]} ÝòÔØCWMjcTtx"
 # <trabantos>
#`k_'(sség, +Os+sAg, noun_con2, poss, noun2_, noun_On2, noun_A, noun_Ai, compound_last, upper2lower)
#`k_'(sségi, +Os+sAg+_i_, noun_con2, noun2_, noun_On2, Adj_, noun_jA, compound_last, upper2lower)
 


















 



# Dörmögõ Dömötör-ös

flag *ù: 


















 [^aáeéiíoóöõuúüû] > -ös      +[s_OCCUPATION_noun]{+[NOM]} ÝòÔØCWMjcTtx"
ö                 > -ö,-õs +[s_OCCUPATION_noun]{+[NOM]} ÝòÔØCWMjcTtx"
[áéiíoóõuúüû-]    > -s       +[s_OCCUPATION_noun]{+[NOM]} ÝòÔØCWMjcTtx"
 # <trabantos>
#`k_'(sség, +Os+sAg, noun_con2, poss, noun2_, noun_On2, noun_A, noun_Ai, compound_last, upper2lower)
#`k_'(sségi, +Os+sAg+_i_, noun_con2, noun2_, noun_On2, Adj_, noun_jA, compound_last, upper2lower)
 


















 



flag *â: 


















 a k	>	-ak,as    +[s_OCCUPATION_noun]{+[NOM]} môÒÖAUKicSsx"
o k	>	-ok,os    +[s_OCCUPATION_noun]{+[NOM]} môÒÖAUKicSsx"
 # <trabantos>
#`k_'(sság, +Os+sAg, noun_con2, poss, noun2_, noun_On2, noun_A, noun_Ai, compound_last, upper2lower)
#`k_'(ssági, +Os+sAg+_i_, noun_con2, noun2_, noun_On2, Adj_, noun_jA, compound_last, upper2lower)




flag *â: 


















 e k	>	-ek,es    +[s_OCCUPATION_noun]{+[NOM]} nòÓ×BVLjcTtx"
 # <trabantos>
#`k_'(sség, +Os+sAg, noun_con2, poss, noun2_, noun_On2, noun_A, noun_Ai, compound_last, upper2lower)
#`k_'(sségi, +Os+sAg+_i_, noun_con2, noun2_, noun_On2, Adj_, noun_jA, compound_last, upper2lower)
 


















 



flag *â: 


















 ö k	>	-ök,ös    +[s_OCCUPATION_noun]{+[NOM]} ÝòÔØCWMjcTtx"
 # <trabantos>
#`k_'(sség, +Os+sAg, noun_con2, poss, noun2_, noun_On2, noun_A, noun_Ai, compound_last, upper2lower)
#`k_'(sségi, +Os+sAg+_i_, noun_con2, noun2_, noun_On2, Adj_, noun_jA, compound_last, upper2lower)
 


















 

############################################################
# melléknévképzõ: -s, -as, -os, -es, -ös (119-es szabállyal)
# <félnapos> <*százkétnapos>
# <kétágyas> <*tizenkétágyas>
############################################################





flag *ã: 


















 [^aáeéiíoóöõuúüû]  > os      +[s_OCCUPATION_noun]{+[NOM]} môÒÖAUKicSsx!"
a                  > -a,ás +[s_OCCUPATION_noun]{+[NOM]} môÒÖAUKicSsx!"
[^o]o	           > -o,ós +[s_OCCUPATION_noun]{+[NOM]} môÒÖAUKicSsx!"
oo	           > s       +[s_OCCUPATION_noun]{+[NOM]} môÒÖAUKicSsx!"
[áéiíóöõuúüû-]     > s       +[s_OCCUPATION_noun]{+[NOM]} môÒÖAUKicSsx!"
 # <ötlócásomat> <hatkelyheseimet>
#`k_'(sság, +Os+sAg, noun_con2, poss, noun2_, noun_On2, noun_A, noun_Ai, compound_last, rule119, upper2lower)
#`k_'(ssági, +Os+sAg, noun_con2, noun2_, noun_On2, Adj_, noun_jA, compound_last, rule119, upper2lower)




flag *ä: 


















 [^aáeéiíoóöõuúüû] > es    +[s_OCCUPATION_noun]{+[NOM]} nòÓ×BVLjcTtx!"
[^ae]e                 > -e,és +[s_OCCUPATION_noun]{+[NOM]} nòÓ×BVLjcTtx!"
[ae]e                 > s +[s_OCCUPATION_noun]{+[NOM]} nòÓ×BVLjcTtx!"
[áéiíoóõuúüû-]	  > s     +[s_OCCUPATION_noun]{+[NOM]} nòÓ×BVLjcTtx!"
 # <ötlócásomat> <hatkelyheseimet>
#`k_'(sség, +Os+sAg, noun_con2, poss, noun2_, noun_On2, noun_A, noun_Ai, compound_last, rule119, upper2lower)
#`k_'(sségi, +Os+sAg, noun_con2, noun2_, noun_On2, Adj_, noun_jA, compound_last, rule119, upper2lower)




flag *å: 


















 [^aáeéiíoóöõuúüû] > ös      +[s_OCCUPATION_noun]{+[NOM]} ÝòÔØCWMjcTtx!"
ö                 > -ö,õs +[s_OCCUPATION_noun]{+[NOM]} ÝòÔØCWMjcTtx!"
[áéiíoóõuúüû-]    > s       +[s_OCCUPATION_noun]{+[NOM]} ÝòÔØCWMjcTtx!"
 # <ötlócásomat> <hatkelyheseimet>
#`k_'(sség, +Os+sAg, noun_con2, poss, noun2_, noun_On2, noun_A, noun_Ai, compound_last, rule119, upper2lower)
#`k_'(sségi, +Os+sAg, noun_con2, noun2_, noun_On2, Adj_, noun_jA, compound_last, rule119, upper2lower)
 


















 



flag *æ: 


















 a k	>	-ak,as    +[s_OCCUPATION_noun]{+[NOM]} môÒÖAUKicSsx!"
o k	>	-ok,os    +[s_OCCUPATION_noun]{+[NOM]} môÒÖAUKicSsx!"
 # <ötlócásomat> <hatkelyheseimet>
#`k_'(sság, +Os+sAg, noun_con2, poss, noun2_, noun_On2, noun_A, noun_Ai, compound_last, rule119, upper2lower)
#`k_'(ssági, +Os+sAg, noun_con2, noun2_, noun_On2, Adj_, noun_jA, compound_last, rule119, upper2lower)




flag *æ: 


















 e k	>	-ek,es    +[s_OCCUPATION_noun]{+[NOM]} nòÓ×BVLjcTtx!"
 # <ötlócásomat> <hatkelyheseimet>
#`k_'(sség, +Os+sAg, noun_con2, poss, noun2_, noun_On2, noun_A, noun_Ai, compound_last, rule119, upper2lower)
#`k_'(sségi, +Os+sAg, noun_con2, noun2_, noun_On2, Adj_, noun_jA, compound_last, rule119, upper2lower)
 


















 



flag *æ: 


















 ö k	>	-ök,ös    +[s_OCCUPATION_noun]{+[NOM]} ÝòÔØCWMjcTtx!"
 # <ötlócásomat> <hatkelyheseimet>
#`k_'(sség, +Os+sAg, noun_con2, poss, noun2_, noun_On2, noun_A, noun_Ai, compound_last, rule119, upper2lower)
#`k_'(sségi, +Os+sAg, noun_con2, noun2_, noun_On2, Adj_, noun_jA, compound_last, rule119, upper2lower)
 


















 



############################################################
# melléknévképzõ: -nyi (119-es szabály nélkül)
# <pillanatnyi>
############################################################





flag *i: 


















 a                  > -a,ányi +[nyi_MEASURE_adj]{+[NOM]} ÏÒÖAUKicFQx
[^o]o	           > -o,ónyi +[nyi_MEASURE_adj]{+[NOM]} ÏÒÖAUKicFQx
oo	           > nyi         +[nyi_MEASURE_adj]{+[NOM]} ÏÒÖAUKicFQx
[^aoy]             > nyi         +[nyi_MEASURE_adj]{+[NOM]} ÏÒÖAUKicFQx
[^n] y             > nyi         +[nyi_MEASURE_adj]{+[NOM]} ÏÒÖAUKicFQx
[^n] n y           > -y,nyi  +[nyi_MEASURE_adj]{+[NOM]} ÏÒÖAUKicFQx
n n y              > -ny,nyi +[nyi_MEASURE_adj]{+[NOM]} ÏÒÖAUKicFQx
 # <körömnyimet> <fészeknyidrõl>




flag *j: 


















 [^ae]e                  > -e,ényi +[nyi_MEASURE_adj]{+[NOM]} ÐÓ×BVLjcGRx
[ae]e                  > nyi +[nyi_MEASURE_adj]{+[NOM]} ÐÓ×BVLjcGRx
ö	           > -ö,õnyi +[nyi_MEASURE_adj]{+[NOM]} ÐÓ×BVLjcGRx
[^eöy]             > nyi         +[nyi_MEASURE_adj]{+[NOM]} ÐÓ×BVLjcGRx
[^n] y             > nyi         +[nyi_MEASURE_adj]{+[NOM]} ÐÓ×BVLjcGRx
[^n] n y           > -y,nyi  +[nyi_MEASURE_adj]{+[NOM]} ÐÓ×BVLjcGRx
n n y              > -ny,nyi +[nyi_MEASURE_adj]{+[NOM]} ÐÓ×BVLjcGRx
 # <körömnyimet> <fészeknyidrõl>
 




















############################################################
# -né képzõ (az elõzõ kapcsolókhoz)
# <kecskénééket> <Babitsnéról>





flag *i: 


















 a                  > -a,áné +[né_MRS_noun]{+[NOM]} ÏÒÖAUKicQ%
[^o]o	           > -o,óné +[né_MRS_noun]{+[NOM]} ÏÒÖAUKicQ%
oo	           > né         +[né_MRS_noun]{+[NOM]} ÏÒÖAUKicQ%
[^aon]             > né         +[né_MRS_noun]{+[NOM]} ÏÒÖAUKicQ%
[^n] n             > né         +[né_MRS_noun]{+[NOM]} ÏÒÖAUKicQ%
n n                > -n,né +[né_MRS_noun]{+[NOM]} ÏÒÖAUKicQ%





flag *j: 


















 [^ae]e                  > -e,éné +[né_MRS_noun]{+[NOM]} ÐÓ×BVLjcR%
[ae]e                  > né +[né_MRS_noun]{+[NOM]} ÐÓ×BVLjcR%
ö	           > -ö,õné +[né_MRS_noun]{+[NOM]} ÐÓ×BVLjcR%
[^eön]             > né         +[né_MRS_noun]{+[NOM]} ÐÓ×BVLjcR%
[^n] n             > né         +[né_MRS_noun]{+[NOM]} ÐÓ×BVLjcR%
n n                > -n,né +[né_MRS_noun]{+[NOM]} ÐÓ×BVLjcR%

 




















############################################################
# -izmus, -ista képzõ (az elõzõ kapcsolókhoz)
# <babitsista> <kecskeizmus> <sámlista> <sámlizmus>
# kikapcsolva!





# flag *i: BACK k_verb(a,á,o,ó,ú)

# flag *j: NONROUND k_verb(e,é,e,õ) UNDEF

############################################################
# melléknévképzõ: -nyi (119-es szabállyal)
# <kéttucatnyiakat>
# <ötujjnyiról> <*macskaötujjnyiról>
############################################################





flag *ç: 


















 a                  > -a,ányi +[nyi_MEASURE_adj]{+[NOM]} ÏÒÖAUKicFQx!
[^o]o	           > -o,ónyi +[nyi_MEASURE_adj]{+[NOM]} ÏÒÖAUKicFQx!
oo	           > nyi         +[nyi_MEASURE_adj]{+[NOM]} ÏÒÖAUKicFQx!
[^aoy]             > nyi         +[nyi_MEASURE_adj]{+[NOM]} ÏÒÖAUKicFQx!
[^n] y             > nyi         +[nyi_MEASURE_adj]{+[NOM]} ÏÒÖAUKicFQx!
[^n] n y           > -y,nyi  +[nyi_MEASURE_adj]{+[NOM]} ÏÒÖAUKicFQx!
n n y              > -ny,nyi +[nyi_MEASURE_adj]{+[NOM]} ÏÒÖAUKicFQx!
 # <körömnyimet> <fészeknyidrõl>




flag *è: 


















 [^ae]e                  > -e,ényi +[nyi_MEASURE_adj]{+[NOM]} ÐÓ×BVLjcGRx!
[ae]e                  > nyi +[nyi_MEASURE_adj]{+[NOM]} ÐÓ×BVLjcGRx!
ö	           > -ö,õnyi +[nyi_MEASURE_adj]{+[NOM]} ÐÓ×BVLjcGRx!
[^eöy]             > nyi         +[nyi_MEASURE_adj]{+[NOM]} ÐÓ×BVLjcGRx!
[^n] y             > nyi         +[nyi_MEASURE_adj]{+[NOM]} ÐÓ×BVLjcGRx!
[^n] n y           > -y,nyi  +[nyi_MEASURE_adj]{+[NOM]} ÐÓ×BVLjcGRx!
n n y              > -ny,nyi +[nyi_MEASURE_adj]{+[NOM]} ÐÓ×BVLjcGRx!
 # <körömnyimet> <fészeknyidrõl>
 




















############################################################
# -tlanítás/talanítás
#
# <kecskétlen>, <retesztelen>, <retektelen>
# háztalan?, házatlan, feneketlen, de nincs utatlan
############################################################




# -tlanít, -talanít



flag *®: 


















 # -tlan, -otlan, -etlen

[^aáeéiíoóöõuúüût]  > talan        +[tAlAn_LESS_adj]{+[NOM]} môÒÖAUKicFQs%    # <mókustalanít>
[^t] t              > talan        +[tAlAn_LESS_adj]{+[NOM]} môÒÖAUKicFQs%    # <lakattalanokat>
t t                 > -t,talan +[tAlAn_LESS_adj]{+[NOM]} môÒÖAUKicFQs%    # <mattalanokat>
 # <lócátlanokat> <rekesztelenekrõl>
[^aáeéiíoóöõuúüût]  > talanság        +[tAlAn_LESS_adj]{+[NOM]}+[sÁg_ABSTRACT_noun]{+[NOM]} môÒÖAUKicSsY@    # <mókustalanít>
[^t] t              > talanság        +[tAlAn_LESS_adj]{+[NOM]}+[sÁg_ABSTRACT_noun]{+[NOM]} môÒÖAUKicSsY@    # <lakattalanokat>
t t                 > -t,talanság +[tAlAn_LESS_adj]{+[NOM]}+[sÁg_ABSTRACT_noun]{+[NOM]} môÒÖAUKicSsY@    # <mattalanokat>
 # <lócátlanságot> <rekesztelenségrõl>
    [^aáeéiíoóöõuúüût]  > talansági        +[tAlAn_LESS_adj]{+[NOM]}+[sÁg_ABSTRACT_noun]{+[NOM]}+[i_PLACE/TIME_adj]{+[NOM]} ÏÒÖUKiFQx!"    # <mókustalanít>
[^t] t              > talansági        +[tAlAn_LESS_adj]{+[NOM]}+[sÁg_ABSTRACT_noun]{+[NOM]}+[i_PLACE/TIME_adj]{+[NOM]} ÏÒÖUKiFQx!"    # <lakattalanokat>
t t                 > -t,talansági +[tAlAn_LESS_adj]{+[NOM]}+[sÁg_ABSTRACT_noun]{+[NOM]}+[i_PLACE/TIME_adj]{+[NOM]} ÏÒÖUKiFQx!"    # <mattalanokat>
 # <hollósítatlansági>
        [^aáeéiíoóöõuúüût]  > talanságilag        +[tAlAn_LESS_adj]{+[NOM]}+[sÁg_ABSTRACT_noun]{+[NOM]}+[i_PLACE/TIME_adj]{+[NOM]}+[lAg_MODE_adv]     # <mókustalanít>
[^t] t              > talanságilag        +[tAlAn_LESS_adj]{+[NOM]}+[sÁg_ABSTRACT_noun]{+[NOM]}+[i_PLACE/TIME_adj]{+[NOM]}+[lAg_MODE_adv]     # <lakattalanokat>
t t                 > -t,talanságilag +[tAlAn_LESS_adj]{+[NOM]}+[sÁg_ABSTRACT_noun]{+[NOM]}+[i_PLACE/TIME_adj]{+[NOM]}+[lAg_MODE_adv]     # <mattalanokat>


# -tlanítás, -otlanítás, -etlenítés

[^aáeéiíoóöõuúüût]  > talanít        +[tAlAn_LESS_adj]{+[NOM]}+[Ít_TRANSITIVE_vrb]{+[PRES_INDIC_INDEF_SG_3]} OoX%    # <mókustalanít>
[^t] t              > talanít        +[tAlAn_LESS_adj]{+[NOM]}+[Ít_TRANSITIVE_vrb]{+[PRES_INDIC_INDEF_SG_3]} OoX%    # <lakattalanokat>
t t                 > -t,talanít +[tAlAn_LESS_adj]{+[NOM]}+[Ít_TRANSITIVE_vrb]{+[PRES_INDIC_INDEF_SG_3]} OoX%    # <mattalanokat>
 # <belócátlanítanak>

[^aáeéiíoóöõuúüût]  > talanítás        +[tAlAn_LESS_adj]{+[NOM]}+[Ít_TRANSITIVE_vrb]{+[PRES_INDIC_INDEF_SG_3]}+[Ás_PROCESS/RESULT_noun]{+[NOM]} môÒÖAUKicXSsY@    # <mókustalanít>
[^t] t              > talanítás        +[tAlAn_LESS_adj]{+[NOM]}+[Ít_TRANSITIVE_vrb]{+[PRES_INDIC_INDEF_SG_3]}+[Ás_PROCESS/RESULT_noun]{+[NOM]} môÒÖAUKicXSsY@    # <lakattalanokat>
t t                 > -t,talanítás +[tAlAn_LESS_adj]{+[NOM]}+[Ít_TRANSITIVE_vrb]{+[PRES_INDIC_INDEF_SG_3]}+[Ás_PROCESS/RESULT_noun]{+[NOM]} môÒÖAUKicXSsY@    # <mattalanokat>
 # <belócázás>
    [^aáeéiíoóöõuúüût]  > talanítási        +[tAlAn_LESS_adj]{+[NOM]}+[Ít_TRANSITIVE_vrb]{+[PRES_INDIC_INDEF_SG_3]}+[Ás_PROCESS/RESULT_noun]{+[NOM]}+[i_PLACE/TIME_adj]{+[NOM]} ÏÒÖUKiFQx!"    # <mókustalanít>
[^t] t              > talanítási        +[tAlAn_LESS_adj]{+[NOM]}+[Ít_TRANSITIVE_vrb]{+[PRES_INDIC_INDEF_SG_3]}+[Ás_PROCESS/RESULT_noun]{+[NOM]}+[i_PLACE/TIME_adj]{+[NOM]} ÏÒÖUKiFQx!"    # <lakattalanokat>
t t                 > -t,talanítási +[tAlAn_LESS_adj]{+[NOM]}+[Ít_TRANSITIVE_vrb]{+[PRES_INDIC_INDEF_SG_3]}+[Ás_PROCESS/RESULT_noun]{+[NOM]}+[i_PLACE/TIME_adj]{+[NOM]} ÏÒÖUKiFQx!"    # <mattalanokat>
 # <hollósítatlansági>
        [^aáeéiíoóöõuúüût]  > talanításilag        +[tAlAn_LESS_adj]{+[NOM]}+[Ít_TRANSITIVE_vrb]{+[PRES_INDIC_INDEF_SG_3]}+[Ás_PROCESS/RESULT_noun]{+[NOM]}+[i_PLACE/TIME_adj]{+[NOM]}+[lAg_MODE_adv]     # <mókustalanít>
[^t] t              > talanításilag        +[tAlAn_LESS_adj]{+[NOM]}+[Ít_TRANSITIVE_vrb]{+[PRES_INDIC_INDEF_SG_3]}+[Ás_PROCESS/RESULT_noun]{+[NOM]}+[i_PLACE/TIME_adj]{+[NOM]}+[lAg_MODE_adv]     # <lakattalanokat>
t t                 > -t,talanításilag +[tAlAn_LESS_adj]{+[NOM]}+[Ít_TRANSITIVE_vrb]{+[PRES_INDIC_INDEF_SG_3]}+[Ás_PROCESS/RESULT_noun]{+[NOM]}+[i_PLACE/TIME_adj]{+[NOM]}+[lAg_MODE_adv]     # <mattalanokat>


[^aáeéiíoóöõuúüût]  > talanító        +[tAlAn_LESS_adj]{+[NOM]}+[Ít_TRANSITIVE_vrb]{+[PRES_INDIC_INDEF_SG_3]}+[Ó_PRESPART_adj]{+[NOM]} ÏÒÖAUKicFQX    # <mókustalanít>
[^t] t              > talanító        +[tAlAn_LESS_adj]{+[NOM]}+[Ít_TRANSITIVE_vrb]{+[PRES_INDIC_INDEF_SG_3]}+[Ó_PRESPART_adj]{+[NOM]} ÏÒÖAUKicFQX    # <lakattalanokat>
t t                 > -t,talanító +[tAlAn_LESS_adj]{+[NOM]}+[Ít_TRANSITIVE_vrb]{+[PRES_INDIC_INDEF_SG_3]}+[Ó_PRESPART_adj]{+[NOM]} ÏÒÖAUKicFQX    # <mattalanokat>
 # <belócázó>

[^aáeéiíoóöõuúüût]  > talanított        +[tAlAn_LESS_adj]{+[NOM]}+[Ít_TRANSITIVE_vrb]{+[PRES_INDIC_INDEF_SG_3]}+[tt_PASTPART_adj]{+[NOM]} môÒAU$icFQsX%    # <mókustalanít>
[^t] t              > talanított        +[tAlAn_LESS_adj]{+[NOM]}+[Ít_TRANSITIVE_vrb]{+[PRES_INDIC_INDEF_SG_3]}+[tt_PASTPART_adj]{+[NOM]} môÒAU$icFQsX%    # <lakattalanokat>
t t                 > -t,talanított +[tAlAn_LESS_adj]{+[NOM]}+[Ít_TRANSITIVE_vrb]{+[PRES_INDIC_INDEF_SG_3]}+[tt_PASTPART_adj]{+[NOM]} môÒAU$icFQsX%    # <mattalanokat>
 # <belócázott>
[^aáeéiíoóöõuúüût]  > talanított        +[tAlAn_LESS_adj]{+[NOM]}+[Ít_TRANSITIVE_vrb]{+[PRES_INDIC_INDEF_SG_3]}+[PAST_INDIC_INDEF_SG_3] X    # <mókustalanít>
[^t] t              > talanított        +[tAlAn_LESS_adj]{+[NOM]}+[Ít_TRANSITIVE_vrb]{+[PRES_INDIC_INDEF_SG_3]}+[PAST_INDIC_INDEF_SG_3] X    # <lakattalanokat>
t t                 > -t,talanított +[tAlAn_LESS_adj]{+[NOM]}+[Ít_TRANSITIVE_vrb]{+[PRES_INDIC_INDEF_SG_3]}+[PAST_INDIC_INDEF_SG_3] X    # <mattalanokat>
 # <belócázott>
    [^aáeéiíoóöõuúüût]  > talanítottság        +[tAlAn_LESS_adj]{+[NOM]}+[Ít_TRANSITIVE_vrb]{+[PRES_INDIC_INDEF_SG_3]}+[tt_PASTPART_adj]{+[NOM]}+[sÁg_ABSTRACT_noun]{+[NOM]} môÒÖAUKicSsXY@    # <mókustalanít>
[^t] t              > talanítottság        +[tAlAn_LESS_adj]{+[NOM]}+[Ít_TRANSITIVE_vrb]{+[PRES_INDIC_INDEF_SG_3]}+[tt_PASTPART_adj]{+[NOM]}+[sÁg_ABSTRACT_noun]{+[NOM]} môÒÖAUKicSsXY@    # <lakattalanokat>
t t                 > -t,talanítottság +[tAlAn_LESS_adj]{+[NOM]}+[Ít_TRANSITIVE_vrb]{+[PRES_INDIC_INDEF_SG_3]}+[tt_PASTPART_adj]{+[NOM]}+[sÁg_ABSTRACT_noun]{+[NOM]} môÒÖAUKicSsXY@    # <mattalanokat>
 # i_kepzo felesleges
        [^aáeéiíoóöõuúüût]  > talanítottsági        +[tAlAn_LESS_adj]{+[NOM]}+[Ít_TRANSITIVE_vrb]{+[PRES_INDIC_INDEF_SG_3]}+[tt_PASTPART_adj]{+[NOM]}+[sÁg_ABSTRACT_noun]{+[NOM]}+[i_PLACE/TIME_adj]{+[NOM]} ÏÒÖUKiFQx!"    # <mókustalanít>
[^t] t              > talanítottsági        +[tAlAn_LESS_adj]{+[NOM]}+[Ít_TRANSITIVE_vrb]{+[PRES_INDIC_INDEF_SG_3]}+[tt_PASTPART_adj]{+[NOM]}+[sÁg_ABSTRACT_noun]{+[NOM]}+[i_PLACE/TIME_adj]{+[NOM]} ÏÒÖUKiFQx!"    # <lakattalanokat>
t t                 > -t,talanítottsági +[tAlAn_LESS_adj]{+[NOM]}+[Ít_TRANSITIVE_vrb]{+[PRES_INDIC_INDEF_SG_3]}+[tt_PASTPART_adj]{+[NOM]}+[sÁg_ABSTRACT_noun]{+[NOM]}+[i_PLACE/TIME_adj]{+[NOM]} ÏÒÖUKiFQx!"    # <mattalanokat>
 # <hollósítatlansági>
            [^aáeéiíoóöõuúüût]  > talanítottságilag        +[tAlAn_LESS_adj]{+[NOM]}+[Ít_TRANSITIVE_vrb]{+[PRES_INDIC_INDEF_SG_3]}+[tt_PASTPART_adj]{+[NOM]}+[sÁg_ABSTRACT_noun]{+[NOM]}+[i_PLACE/TIME_adj]{+[NOM]}+[lAg_MODE_adv]     # <mókustalanít>
[^t] t              > talanítottságilag        +[tAlAn_LESS_adj]{+[NOM]}+[Ít_TRANSITIVE_vrb]{+[PRES_INDIC_INDEF_SG_3]}+[tt_PASTPART_adj]{+[NOM]}+[sÁg_ABSTRACT_noun]{+[NOM]}+[i_PLACE/TIME_adj]{+[NOM]}+[lAg_MODE_adv]     # <lakattalanokat>
t t                 > -t,talanítottságilag +[tAlAn_LESS_adj]{+[NOM]}+[Ít_TRANSITIVE_vrb]{+[PRES_INDIC_INDEF_SG_3]}+[tt_PASTPART_adj]{+[NOM]}+[sÁg_ABSTRACT_noun]{+[NOM]}+[i_PLACE/TIME_adj]{+[NOM]}+[lAg_MODE_adv]     # <mattalanokat>


[^aáeéiíoóöõuúüût]  > talanítandó        +[tAlAn_LESS_adj]{+[NOM]}+[Ít_TRANSITIVE_vrb]{+[PRES_INDIC_INDEF_SG_3]}+[AndÓ_FUTPART_adj]{+[NOM]} ÏÒÖAUKicFQX%    # <mókustalanít>
[^t] t              > talanítandó        +[tAlAn_LESS_adj]{+[NOM]}+[Ít_TRANSITIVE_vrb]{+[PRES_INDIC_INDEF_SG_3]}+[AndÓ_FUTPART_adj]{+[NOM]} ÏÒÖAUKicFQX%    # <lakattalanokat>
t t                 > -t,talanítandó +[tAlAn_LESS_adj]{+[NOM]}+[Ít_TRANSITIVE_vrb]{+[PRES_INDIC_INDEF_SG_3]}+[AndÓ_FUTPART_adj]{+[NOM]} ÏÒÖAUKicFQX%    # <mattalanokat>
 # <belócázandóakat>

#`k_'(talanítatalan, +AtlAn+_it_+tAt, noun_con, noun_On, Noun_, Adj_, noun_jA, pfx_verb) # ~20/2 (piacosítatlan, jelzálogosítatlan)
    #`k_'(talanítatalanság, +AtlAn+_it_+tAt, noun_con, noun_On, Noun_, noun_jA, pfx_verb) # ~5/0

[^aáeéiíoóöõuúüût]  > talaníttat        +[tAlAn_LESS_adj]{+[NOM]}+[Ít_TRANSITIVE_vrb]{+[PRES_INDIC_INDEF_SG_3]}+[tAt_FACTITIVE_vrb_tr]{+[PRES_INDIC_INDEF_SG_3]} O oX%    # <mókustalanít>
[^t] t              > talaníttat        +[tAlAn_LESS_adj]{+[NOM]}+[Ít_TRANSITIVE_vrb]{+[PRES_INDIC_INDEF_SG_3]}+[tAt_FACTITIVE_vrb_tr]{+[PRES_INDIC_INDEF_SG_3]} O oX%    # <lakattalanokat>
t t                 > -t,talaníttat +[tAlAn_LESS_adj]{+[NOM]}+[Ít_TRANSITIVE_vrb]{+[PRES_INDIC_INDEF_SG_3]}+[tAt_FACTITIVE_vrb_tr]{+[PRES_INDIC_INDEF_SG_3]} O oX%    # <mattalanokat>

    [^aáeéiíoóöõuúüût]  > talaníttatás        +[tAlAn_LESS_adj]{+[NOM]}+[Ít_TRANSITIVE_vrb]{+[PRES_INDIC_INDEF_SG_3]}+[tAt_FACTITIVE_vrb_tr]{+[PRES_INDIC_INDEF_SG_3]}+[Ás_PROCESS/RESULT_noun]{+[NOM]} môÒÖAUKicXSsY@    # <mókustalanít>
[^t] t              > talaníttatás        +[tAlAn_LESS_adj]{+[NOM]}+[Ít_TRANSITIVE_vrb]{+[PRES_INDIC_INDEF_SG_3]}+[tAt_FACTITIVE_vrb_tr]{+[PRES_INDIC_INDEF_SG_3]}+[Ás_PROCESS/RESULT_noun]{+[NOM]} môÒÖAUKicXSsY@    # <lakattalanokat>
t t                 > -t,talaníttatás +[tAlAn_LESS_adj]{+[NOM]}+[Ít_TRANSITIVE_vrb]{+[PRES_INDIC_INDEF_SG_3]}+[tAt_FACTITIVE_vrb_tr]{+[PRES_INDIC_INDEF_SG_3]}+[Ás_PROCESS/RESULT_noun]{+[NOM]} môÒÖAUKicXSsY@    # <mattalanokat>
 # i_kepzo felesleges
        [^aáeéiíoóöõuúüût]  > talaníttatási        +[tAlAn_LESS_adj]{+[NOM]}+[Ít_TRANSITIVE_vrb]{+[PRES_INDIC_INDEF_SG_3]}+[tAt_FACTITIVE_vrb_tr]{+[PRES_INDIC_INDEF_SG_3]}+[Ás_PROCESS/RESULT_noun]{+[NOM]}+[i_PLACE/TIME_adj]{+[NOM]} ÏÒÖUKiFQx!"    # <mókustalanít>
[^t] t              > talaníttatási        +[tAlAn_LESS_adj]{+[NOM]}+[Ít_TRANSITIVE_vrb]{+[PRES_INDIC_INDEF_SG_3]}+[tAt_FACTITIVE_vrb_tr]{+[PRES_INDIC_INDEF_SG_3]}+[Ás_PROCESS/RESULT_noun]{+[NOM]}+[i_PLACE/TIME_adj]{+[NOM]} ÏÒÖUKiFQx!"    # <lakattalanokat>
t t                 > -t,talaníttatási +[tAlAn_LESS_adj]{+[NOM]}+[Ít_TRANSITIVE_vrb]{+[PRES_INDIC_INDEF_SG_3]}+[tAt_FACTITIVE_vrb_tr]{+[PRES_INDIC_INDEF_SG_3]}+[Ás_PROCESS/RESULT_noun]{+[NOM]}+[i_PLACE/TIME_adj]{+[NOM]} ÏÒÖUKiFQx!"    # <mattalanokat>
 # <hollósítatlansági>
            [^aáeéiíoóöõuúüût]  > talaníttatásilag        +[tAlAn_LESS_adj]{+[NOM]}+[Ít_TRANSITIVE_vrb]{+[PRES_INDIC_INDEF_SG_3]}+[tAt_FACTITIVE_vrb_tr]{+[PRES_INDIC_INDEF_SG_3]}+[Ás_PROCESS/RESULT_noun]{+[NOM]}+[i_PLACE/TIME_adj]{+[NOM]}+[lAg_MODE_adv]     # <mókustalanít>
[^t] t              > talaníttatásilag        +[tAlAn_LESS_adj]{+[NOM]}+[Ít_TRANSITIVE_vrb]{+[PRES_INDIC_INDEF_SG_3]}+[tAt_FACTITIVE_vrb_tr]{+[PRES_INDIC_INDEF_SG_3]}+[Ás_PROCESS/RESULT_noun]{+[NOM]}+[i_PLACE/TIME_adj]{+[NOM]}+[lAg_MODE_adv]     # <lakattalanokat>
t t                 > -t,talaníttatásilag +[tAlAn_LESS_adj]{+[NOM]}+[Ít_TRANSITIVE_vrb]{+[PRES_INDIC_INDEF_SG_3]}+[tAt_FACTITIVE_vrb_tr]{+[PRES_INDIC_INDEF_SG_3]}+[Ás_PROCESS/RESULT_noun]{+[NOM]}+[i_PLACE/TIME_adj]{+[NOM]}+[lAg_MODE_adv]     # <mattalanokat>


    [^aáeéiíoóöõuúüût]  > talaníttató        +[tAlAn_LESS_adj]{+[NOM]}+[Ít_TRANSITIVE_vrb]{+[PRES_INDIC_INDEF_SG_3]}+[tAt_FACTITIVE_vrb_tr]{+[PRES_INDIC_INDEF_SG_3]}+[Ó_PRESPART_adj]{+[NOM]} ÏÒÖAUKicFQX    # <mókustalanít>
[^t] t              > talaníttató        +[tAlAn_LESS_adj]{+[NOM]}+[Ít_TRANSITIVE_vrb]{+[PRES_INDIC_INDEF_SG_3]}+[tAt_FACTITIVE_vrb_tr]{+[PRES_INDIC_INDEF_SG_3]}+[Ó_PRESPART_adj]{+[NOM]} ÏÒÖAUKicFQX    # <lakattalanokat>
t t                 > -t,talaníttató +[tAlAn_LESS_adj]{+[NOM]}+[Ít_TRANSITIVE_vrb]{+[PRES_INDIC_INDEF_SG_3]}+[tAt_FACTITIVE_vrb_tr]{+[PRES_INDIC_INDEF_SG_3]}+[Ó_PRESPART_adj]{+[NOM]} ÏÒÖAUKicFQX    # <mattalanokat>

    [^aáeéiíoóöõuúüût]  > talaníttatott        +[tAlAn_LESS_adj]{+[NOM]}+[Ít_TRANSITIVE_vrb]{+[PRES_INDIC_INDEF_SG_3]}+[tAt_FACTITIVE_vrb_tr]{+[PRES_INDIC_INDEF_SG_3]}+[tt_PASTPART_adj]{+[NOM]} môÒAU$icFQsX%    # <mókustalanít>
[^t] t              > talaníttatott        +[tAlAn_LESS_adj]{+[NOM]}+[Ít_TRANSITIVE_vrb]{+[PRES_INDIC_INDEF_SG_3]}+[tAt_FACTITIVE_vrb_tr]{+[PRES_INDIC_INDEF_SG_3]}+[tt_PASTPART_adj]{+[NOM]} môÒAU$icFQsX%    # <lakattalanokat>
t t                 > -t,talaníttatott +[tAlAn_LESS_adj]{+[NOM]}+[Ít_TRANSITIVE_vrb]{+[PRES_INDIC_INDEF_SG_3]}+[tAt_FACTITIVE_vrb_tr]{+[PRES_INDIC_INDEF_SG_3]}+[tt_PASTPART_adj]{+[NOM]} môÒAU$icFQsX%    # <mattalanokat>

        #`k_'(talaníttatottság, +AtlAn+_it_+tAt+, noun_con, noun_On, noun_nonmorph_, noun_jA, noun_Ai, pfx_verb, non_compound)
    [^aáeéiíoóöõuúüût]  > talaníttatandó        +[tAlAn_LESS_adj]{+[NOM]}+[Ít_TRANSITIVE_vrb]{+[PRES_INDIC_INDEF_SG_3]}+[tAt_FACTITIVE_vrb_tr]{+[PRES_INDIC_INDEF_SG_3]}+[AndÓ_FUTPART_adj]{+[NOM]} ÏÒÖAUKicFQX%    # <mókustalanít>
[^t] t              > talaníttatandó        +[tAlAn_LESS_adj]{+[NOM]}+[Ít_TRANSITIVE_vrb]{+[PRES_INDIC_INDEF_SG_3]}+[tAt_FACTITIVE_vrb_tr]{+[PRES_INDIC_INDEF_SG_3]}+[AndÓ_FUTPART_adj]{+[NOM]} ÏÒÖAUKicFQX%    # <lakattalanokat>
t t                 > -t,talaníttatandó +[tAlAn_LESS_adj]{+[NOM]}+[Ít_TRANSITIVE_vrb]{+[PRES_INDIC_INDEF_SG_3]}+[tAt_FACTITIVE_vrb_tr]{+[PRES_INDIC_INDEF_SG_3]}+[AndÓ_FUTPART_adj]{+[NOM]} ÏÒÖAUKicFQX%    # <mattalanokat>

#(talaníttathat, AtlAn+_it_+tAt+, verb_, verb_sub_, non_compound, pfx_verb) # 20/0
#(talaníttatgat, AtlAn+_it_+tAt+, verb_, verb_sub_, non_compound, pfx_verb) # 0/0
[^aáeéiíoóöõuúüût]  > talaníthat        +[tAlAn_LESS_adj]{+[NOM]}+[Ít_TRANSITIVE_vrb]{+[PRES_INDIC_INDEF_SG_3]}+[hAt_MODAL_vrb]{+[PRES_INDIC_INDEF_SG_3]} Oo%X    # <mókustalanít>
[^t] t              > talaníthat        +[tAlAn_LESS_adj]{+[NOM]}+[Ít_TRANSITIVE_vrb]{+[PRES_INDIC_INDEF_SG_3]}+[hAt_MODAL_vrb]{+[PRES_INDIC_INDEF_SG_3]} Oo%X    # <lakattalanokat>
t t                 > -t,talaníthat +[tAlAn_LESS_adj]{+[NOM]}+[Ít_TRANSITIVE_vrb]{+[PRES_INDIC_INDEF_SG_3]}+[hAt_MODAL_vrb]{+[PRES_INDIC_INDEF_SG_3]} Oo%X    # <mattalanokat>

    #(talaníthatás, AtlAn+_it_+tAt+, noun_con, noun_On, Noun_, pfx_verb, noun_A, noun_Ai) # 20/1 (megszámítógép-játékosíthatás)
    [^aáeéiíoóöõuúüût]  > talanítható        +[tAlAn_LESS_adj]{+[NOM]}+[Ít_TRANSITIVE_vrb]{+[PRES_INDIC_INDEF_SG_3]}+[hAt_MODAL_vrb]{+[PRES_INDIC_INDEF_SG_3]}+[Ó_PRESPART_adj]{+[NOM]} ÏÒÖAUKicFQX    # <mókustalanít>
[^t] t              > talanítható        +[tAlAn_LESS_adj]{+[NOM]}+[Ít_TRANSITIVE_vrb]{+[PRES_INDIC_INDEF_SG_3]}+[hAt_MODAL_vrb]{+[PRES_INDIC_INDEF_SG_3]}+[Ó_PRESPART_adj]{+[NOM]} ÏÒÖAUKicFQX    # <lakattalanokat>
t t                 > -t,talanítható +[tAlAn_LESS_adj]{+[NOM]}+[Ít_TRANSITIVE_vrb]{+[PRES_INDIC_INDEF_SG_3]}+[hAt_MODAL_vrb]{+[PRES_INDIC_INDEF_SG_3]}+[Ó_PRESPART_adj]{+[NOM]} ÏÒÖAUKicFQX    # <mattalanokat>
 # >100/>5 (üvegesíthetõ, ívesítõ)
        [^aáeéiíoóöõuúüût]  > talaníthatóság        +[tAlAn_LESS_adj]{+[NOM]}+[Ít_TRANSITIVE_vrb]{+[PRES_INDIC_INDEF_SG_3]}+[hAt_MODAL_vrb]{+[PRES_INDIC_INDEF_SG_3]}+[Ó_PRESPART_adj]{+[NOM]}+[sÁg_ABSTRACT_noun]{+[NOM]} môÒÖAUKicSsXY@    # <mókustalanít>
[^t] t              > talaníthatóság        +[tAlAn_LESS_adj]{+[NOM]}+[Ít_TRANSITIVE_vrb]{+[PRES_INDIC_INDEF_SG_3]}+[hAt_MODAL_vrb]{+[PRES_INDIC_INDEF_SG_3]}+[Ó_PRESPART_adj]{+[NOM]}+[sÁg_ABSTRACT_noun]{+[NOM]} môÒÖAUKicSsXY@    # <lakattalanokat>
t t                 > -t,talaníthatóság +[tAlAn_LESS_adj]{+[NOM]}+[Ít_TRANSITIVE_vrb]{+[PRES_INDIC_INDEF_SG_3]}+[hAt_MODAL_vrb]{+[PRES_INDIC_INDEF_SG_3]}+[Ó_PRESPART_adj]{+[NOM]}+[sÁg_ABSTRACT_noun]{+[NOM]} môÒÖAUKicSsXY@    # <mattalanokat>
 # i_kepzo felesleges
            [^aáeéiíoóöõuúüût]  > talaníthatósági        +[tAlAn_LESS_adj]{+[NOM]}+[Ít_TRANSITIVE_vrb]{+[PRES_INDIC_INDEF_SG_3]}+[hAt_MODAL_vrb]{+[PRES_INDIC_INDEF_SG_3]}+[Ó_PRESPART_adj]{+[NOM]}+[sÁg_ABSTRACT_noun]{+[NOM]}+[i_PLACE/TIME_adj]{+[NOM]} ÏÒÖUKiFQx!"    # <mókustalanít>
[^t] t              > talaníthatósági        +[tAlAn_LESS_adj]{+[NOM]}+[Ít_TRANSITIVE_vrb]{+[PRES_INDIC_INDEF_SG_3]}+[hAt_MODAL_vrb]{+[PRES_INDIC_INDEF_SG_3]}+[Ó_PRESPART_adj]{+[NOM]}+[sÁg_ABSTRACT_noun]{+[NOM]}+[i_PLACE/TIME_adj]{+[NOM]} ÏÒÖUKiFQx!"    # <lakattalanokat>
t t                 > -t,talaníthatósági +[tAlAn_LESS_adj]{+[NOM]}+[Ít_TRANSITIVE_vrb]{+[PRES_INDIC_INDEF_SG_3]}+[hAt_MODAL_vrb]{+[PRES_INDIC_INDEF_SG_3]}+[Ó_PRESPART_adj]{+[NOM]}+[sÁg_ABSTRACT_noun]{+[NOM]}+[i_PLACE/TIME_adj]{+[NOM]} ÏÒÖUKiFQx!"    # <mattalanokat>
 # <hollósítatlansági>
                [^aáeéiíoóöõuúüût]  > talaníthatóságilag        +[tAlAn_LESS_adj]{+[NOM]}+[Ít_TRANSITIVE_vrb]{+[PRES_INDIC_INDEF_SG_3]}+[hAt_MODAL_vrb]{+[PRES_INDIC_INDEF_SG_3]}+[Ó_PRESPART_adj]{+[NOM]}+[sÁg_ABSTRACT_noun]{+[NOM]}+[i_PLACE/TIME_adj]{+[NOM]}+[lAg_MODE_adv]     # <mókustalanít>
[^t] t              > talaníthatóságilag        +[tAlAn_LESS_adj]{+[NOM]}+[Ít_TRANSITIVE_vrb]{+[PRES_INDIC_INDEF_SG_3]}+[hAt_MODAL_vrb]{+[PRES_INDIC_INDEF_SG_3]}+[Ó_PRESPART_adj]{+[NOM]}+[sÁg_ABSTRACT_noun]{+[NOM]}+[i_PLACE/TIME_adj]{+[NOM]}+[lAg_MODE_adv]     # <lakattalanokat>
t t                 > -t,talaníthatóságilag +[tAlAn_LESS_adj]{+[NOM]}+[Ít_TRANSITIVE_vrb]{+[PRES_INDIC_INDEF_SG_3]}+[hAt_MODAL_vrb]{+[PRES_INDIC_INDEF_SG_3]}+[Ó_PRESPART_adj]{+[NOM]}+[sÁg_ABSTRACT_noun]{+[NOM]}+[i_PLACE/TIME_adj]{+[NOM]}+[lAg_MODE_adv]     # <mattalanokat>


    [^aáeéiíoóöõuúüût]  > talaníthatatlan        +[tAlAn_LESS_adj]{+[NOM]}+[Ít_TRANSITIVE_vrb]{+[PRES_INDIC_INDEF_SG_3]}+[hAt_MODAL_vrb]{+[PRES_INDIC_INDEF_SG_3]}+[tAlAn_LESS_adj]{+[NOM]} môÒÖAUKicFQX    # <mókustalanít>
[^t] t              > talaníthatatlan        +[tAlAn_LESS_adj]{+[NOM]}+[Ít_TRANSITIVE_vrb]{+[PRES_INDIC_INDEF_SG_3]}+[hAt_MODAL_vrb]{+[PRES_INDIC_INDEF_SG_3]}+[tAlAn_LESS_adj]{+[NOM]} môÒÖAUKicFQX    # <lakattalanokat>
t t                 > -t,talaníthatatlan +[tAlAn_LESS_adj]{+[NOM]}+[Ít_TRANSITIVE_vrb]{+[PRES_INDIC_INDEF_SG_3]}+[hAt_MODAL_vrb]{+[PRES_INDIC_INDEF_SG_3]}+[tAlAn_LESS_adj]{+[NOM]} môÒÖAUKicFQX    # <mattalanokat>
 # <motortalaníthatatlan>
        [^aáeéiíoóöõuúüût]  > talaníthatatlanság        +[tAlAn_LESS_adj]{+[NOM]}+[Ít_TRANSITIVE_vrb]{+[PRES_INDIC_INDEF_SG_3]}+[hAt_MODAL_vrb]{+[PRES_INDIC_INDEF_SG_3]}+[tAlAn_LESS_adj]{+[NOM]}+[sÁg_ABSTRACT_noun]{+[NOM]} môÒÖAUKicSsXY@    # <mókustalanít>
[^t] t              > talaníthatatlanság        +[tAlAn_LESS_adj]{+[NOM]}+[Ít_TRANSITIVE_vrb]{+[PRES_INDIC_INDEF_SG_3]}+[hAt_MODAL_vrb]{+[PRES_INDIC_INDEF_SG_3]}+[tAlAn_LESS_adj]{+[NOM]}+[sÁg_ABSTRACT_noun]{+[NOM]} môÒÖAUKicSsXY@    # <lakattalanokat>
t t                 > -t,talaníthatatlanság +[tAlAn_LESS_adj]{+[NOM]}+[Ít_TRANSITIVE_vrb]{+[PRES_INDIC_INDEF_SG_3]}+[hAt_MODAL_vrb]{+[PRES_INDIC_INDEF_SG_3]}+[tAlAn_LESS_adj]{+[NOM]}+[sÁg_ABSTRACT_noun]{+[NOM]} môÒÖAUKicSsXY@    # <mattalanokat>
 # i_kepzo felesleges
            [^aáeéiíoóöõuúüût]  > talaníthatatlansági        +[tAlAn_LESS_adj]{+[NOM]}+[Ít_TRANSITIVE_vrb]{+[PRES_INDIC_INDEF_SG_3]}+[hAt_MODAL_vrb]{+[PRES_INDIC_INDEF_SG_3]}+[tAlAn_LESS_adj]{+[NOM]}+[sÁg_ABSTRACT_noun]{+[NOM]}+[i_PLACE/TIME_adj]{+[NOM]} ÏÒÖUKiFQx!"    # <mókustalanít>
[^t] t              > talaníthatatlansági        +[tAlAn_LESS_adj]{+[NOM]}+[Ít_TRANSITIVE_vrb]{+[PRES_INDIC_INDEF_SG_3]}+[hAt_MODAL_vrb]{+[PRES_INDIC_INDEF_SG_3]}+[tAlAn_LESS_adj]{+[NOM]}+[sÁg_ABSTRACT_noun]{+[NOM]}+[i_PLACE/TIME_adj]{+[NOM]} ÏÒÖUKiFQx!"    # <lakattalanokat>
t t                 > -t,talaníthatatlansági +[tAlAn_LESS_adj]{+[NOM]}+[Ít_TRANSITIVE_vrb]{+[PRES_INDIC_INDEF_SG_3]}+[hAt_MODAL_vrb]{+[PRES_INDIC_INDEF_SG_3]}+[tAlAn_LESS_adj]{+[NOM]}+[sÁg_ABSTRACT_noun]{+[NOM]}+[i_PLACE/TIME_adj]{+[NOM]} ÏÒÖUKiFQx!"    # <mattalanokat>
 # <hollósítatlansági>
                [^aáeéiíoóöõuúüût]  > talaníthatatlanságilag        +[tAlAn_LESS_adj]{+[NOM]}+[Ít_TRANSITIVE_vrb]{+[PRES_INDIC_INDEF_SG_3]}+[hAt_MODAL_vrb]{+[PRES_INDIC_INDEF_SG_3]}+[tAlAn_LESS_adj]{+[NOM]}+[sÁg_ABSTRACT_noun]{+[NOM]}+[i_PLACE/TIME_adj]{+[NOM]}+[lAg_MODE_adv]     # <mókustalanít>
[^t] t              > talaníthatatlanságilag        +[tAlAn_LESS_adj]{+[NOM]}+[Ít_TRANSITIVE_vrb]{+[PRES_INDIC_INDEF_SG_3]}+[hAt_MODAL_vrb]{+[PRES_INDIC_INDEF_SG_3]}+[tAlAn_LESS_adj]{+[NOM]}+[sÁg_ABSTRACT_noun]{+[NOM]}+[i_PLACE/TIME_adj]{+[NOM]}+[lAg_MODE_adv]     # <lakattalanokat>
t t                 > -t,talaníthatatlanságilag +[tAlAn_LESS_adj]{+[NOM]}+[Ít_TRANSITIVE_vrb]{+[PRES_INDIC_INDEF_SG_3]}+[hAt_MODAL_vrb]{+[PRES_INDIC_INDEF_SG_3]}+[tAlAn_LESS_adj]{+[NOM]}+[sÁg_ABSTRACT_noun]{+[NOM]}+[i_PLACE/TIME_adj]{+[NOM]}+[lAg_MODE_adv]     # <mattalanokat>


    [^aáeéiíoóöõuúüût]  > talaníthatott        +[tAlAn_LESS_adj]{+[NOM]}+[Ít_TRANSITIVE_vrb]{+[PRES_INDIC_INDEF_SG_3]}+[hAt_MODAL_vrb]{+[PRES_INDIC_INDEF_SG_3]}+[PAST_INDIC_INDEF_SG_3] X    # <mókustalanít>
[^t] t              > talaníthatott        +[tAlAn_LESS_adj]{+[NOM]}+[Ít_TRANSITIVE_vrb]{+[PRES_INDIC_INDEF_SG_3]}+[hAt_MODAL_vrb]{+[PRES_INDIC_INDEF_SG_3]}+[PAST_INDIC_INDEF_SG_3] X    # <lakattalanokat>
t t                 > -t,talaníthatott +[tAlAn_LESS_adj]{+[NOM]}+[Ít_TRANSITIVE_vrb]{+[PRES_INDIC_INDEF_SG_3]}+[hAt_MODAL_vrb]{+[PRES_INDIC_INDEF_SG_3]}+[PAST_INDIC_INDEF_SG_3] X    # <mattalanokat>

    #(talaníthatandó, AtlAn, noun_vow, noun_On, Noun_, Adj_, noun_jA, pfx_verb, non_compound)
[^aáeéiíoóöõuúüût]  > talanítgat        +[tAlAn_LESS_adj]{+[NOM]}+[Ít_TRANSITIVE_vrb]{+[PRES_INDIC_INDEF_SG_3]}+[gAt_FREQ_vrb]{+[PRES_INDIC_INDEF_SG_3]} Oo%X    # <mókustalanít>
[^t] t              > talanítgat        +[tAlAn_LESS_adj]{+[NOM]}+[Ít_TRANSITIVE_vrb]{+[PRES_INDIC_INDEF_SG_3]}+[gAt_FREQ_vrb]{+[PRES_INDIC_INDEF_SG_3]} Oo%X    # <lakattalanokat>
t t                 > -t,talanítgat +[tAlAn_LESS_adj]{+[NOM]}+[Ít_TRANSITIVE_vrb]{+[PRES_INDIC_INDEF_SG_3]}+[gAt_FREQ_vrb]{+[PRES_INDIC_INDEF_SG_3]} Oo%X    # <mattalanokat>

    [^aáeéiíoóöõuúüût]  > talanítgatás        +[tAlAn_LESS_adj]{+[NOM]}+[Ít_TRANSITIVE_vrb]{+[PRES_INDIC_INDEF_SG_3]}+[gAt_FREQ_vrb]{+[PRES_INDIC_INDEF_SG_3]}+[Ás_PROCESS/RESULT_noun]{+[NOM]} môÒÖAUKicXSsY@    # <mókustalanít>
[^t] t              > talanítgatás        +[tAlAn_LESS_adj]{+[NOM]}+[Ít_TRANSITIVE_vrb]{+[PRES_INDIC_INDEF_SG_3]}+[gAt_FREQ_vrb]{+[PRES_INDIC_INDEF_SG_3]}+[Ás_PROCESS/RESULT_noun]{+[NOM]} môÒÖAUKicXSsY@    # <lakattalanokat>
t t                 > -t,talanítgatás +[tAlAn_LESS_adj]{+[NOM]}+[Ít_TRANSITIVE_vrb]{+[PRES_INDIC_INDEF_SG_3]}+[gAt_FREQ_vrb]{+[PRES_INDIC_INDEF_SG_3]}+[Ás_PROCESS/RESULT_noun]{+[NOM]} môÒÖAUKicXSsY@    # <mattalanokat>
 # 28
    [^aáeéiíoóöõuúüût]  > talanítgató        +[tAlAn_LESS_adj]{+[NOM]}+[Ít_TRANSITIVE_vrb]{+[PRES_INDIC_INDEF_SG_3]}+[gAt_FREQ_vrb]{+[PRES_INDIC_INDEF_SG_3]}+[Ó_PRESPART_adj]{+[NOM]} ÏÒÖAUKicFQX    # <mókustalanít>
[^t] t              > talanítgató        +[tAlAn_LESS_adj]{+[NOM]}+[Ít_TRANSITIVE_vrb]{+[PRES_INDIC_INDEF_SG_3]}+[gAt_FREQ_vrb]{+[PRES_INDIC_INDEF_SG_3]}+[Ó_PRESPART_adj]{+[NOM]} ÏÒÖAUKicFQX    # <lakattalanokat>
t t                 > -t,talanítgató +[tAlAn_LESS_adj]{+[NOM]}+[Ít_TRANSITIVE_vrb]{+[PRES_INDIC_INDEF_SG_3]}+[gAt_FREQ_vrb]{+[PRES_INDIC_INDEF_SG_3]}+[Ó_PRESPART_adj]{+[NOM]} ÏÒÖAUKicFQX    # <mattalanokat>
 # 
    [^aáeéiíoóöõuúüût]  > talanítgatott        +[tAlAn_LESS_adj]{+[NOM]}+[Ít_TRANSITIVE_vrb]{+[PRES_INDIC_INDEF_SG_3]}+[gAt_FREQ_vrb]{+[PRES_INDIC_INDEF_SG_3]}+[tt_PASTPART_adj]{+[NOM]} môÒAUKicFQX%s    # <mókustalanít>
[^t] t              > talanítgatott        +[tAlAn_LESS_adj]{+[NOM]}+[Ít_TRANSITIVE_vrb]{+[PRES_INDIC_INDEF_SG_3]}+[gAt_FREQ_vrb]{+[PRES_INDIC_INDEF_SG_3]}+[tt_PASTPART_adj]{+[NOM]} môÒAUKicFQX%s    # <lakattalanokat>
t t                 > -t,talanítgatott +[tAlAn_LESS_adj]{+[NOM]}+[Ít_TRANSITIVE_vrb]{+[PRES_INDIC_INDEF_SG_3]}+[gAt_FREQ_vrb]{+[PRES_INDIC_INDEF_SG_3]}+[tt_PASTPART_adj]{+[NOM]} môÒAUKicFQX%s    # <mattalanokat>

    [^aáeéiíoóöõuúüût]  > talanítgatott        +[tAlAn_LESS_adj]{+[NOM]}+[Ít_TRANSITIVE_vrb]{+[PRES_INDIC_INDEF_SG_3]}+[gAt_FREQ_vrb]{+[PRES_INDIC_INDEF_SG_3]}+[PAST_INDIC_INDEF_SG_3] X    # <mókustalanít>
[^t] t              > talanítgatott        +[tAlAn_LESS_adj]{+[NOM]}+[Ít_TRANSITIVE_vrb]{+[PRES_INDIC_INDEF_SG_3]}+[gAt_FREQ_vrb]{+[PRES_INDIC_INDEF_SG_3]}+[PAST_INDIC_INDEF_SG_3] X    # <lakattalanokat>
t t                 > -t,talanítgatott +[tAlAn_LESS_adj]{+[NOM]}+[Ít_TRANSITIVE_vrb]{+[PRES_INDIC_INDEF_SG_3]}+[gAt_FREQ_vrb]{+[PRES_INDIC_INDEF_SG_3]}+[PAST_INDIC_INDEF_SG_3] X    # <mattalanokat>

    #(talanítgatandó, AtlAn, noun_vow, noun_On, Noun_, Adj_, noun_jA, pfx_verb, non_compound)
[^aáeéiíoóöõuúüût]  > talanítgathat        +[tAlAn_LESS_adj]{+[NOM]}+[Ít_TRANSITIVE_vrb]{+[PRES_INDIC_INDEF_SG_3]}+[gAt_FREQ_vrb]{+[PRES_INDIC_INDEF_SG_3]}+[hAt_MODAL_vrb]{+[PRES_INDIC_INDEF_SG_3]} Oo%X    # <mókustalanít>
[^t] t              > talanítgathat        +[tAlAn_LESS_adj]{+[NOM]}+[Ít_TRANSITIVE_vrb]{+[PRES_INDIC_INDEF_SG_3]}+[gAt_FREQ_vrb]{+[PRES_INDIC_INDEF_SG_3]}+[hAt_MODAL_vrb]{+[PRES_INDIC_INDEF_SG_3]} Oo%X    # <lakattalanokat>
t t                 > -t,talanítgathat +[tAlAn_LESS_adj]{+[NOM]}+[Ít_TRANSITIVE_vrb]{+[PRES_INDIC_INDEF_SG_3]}+[gAt_FREQ_vrb]{+[PRES_INDIC_INDEF_SG_3]}+[hAt_MODAL_vrb]{+[PRES_INDIC_INDEF_SG_3]} Oo%X    # <mattalanokat>
 # 8/0
    #(talanítgathatás, AtlAn+_it_+gAt, noun_con, noun_On, Noun_, pfx_verb, noun_A, noun_Ai) # 0/0
    [^aáeéiíoóöõuúüût]  > talanítgatható        +[tAlAn_LESS_adj]{+[NOM]}+[Ít_TRANSITIVE_vrb]{+[PRES_INDIC_INDEF_SG_3]}+[gAt_FREQ_vrb]{+[PRES_INDIC_INDEF_SG_3]}+[hAt_MODAL_vrb]{+[PRES_INDIC_INDEF_SG_3]}+[Ó_PRESPART_adj]{+[NOM]} ÏÒÖAUKicFQX    # <mókustalanít>
[^t] t              > talanítgatható        +[tAlAn_LESS_adj]{+[NOM]}+[Ít_TRANSITIVE_vrb]{+[PRES_INDIC_INDEF_SG_3]}+[gAt_FREQ_vrb]{+[PRES_INDIC_INDEF_SG_3]}+[hAt_MODAL_vrb]{+[PRES_INDIC_INDEF_SG_3]}+[Ó_PRESPART_adj]{+[NOM]} ÏÒÖAUKicFQX    # <lakattalanokat>
t t                 > -t,talanítgatható +[tAlAn_LESS_adj]{+[NOM]}+[Ít_TRANSITIVE_vrb]{+[PRES_INDIC_INDEF_SG_3]}+[gAt_FREQ_vrb]{+[PRES_INDIC_INDEF_SG_3]}+[hAt_MODAL_vrb]{+[PRES_INDIC_INDEF_SG_3]}+[Ó_PRESPART_adj]{+[NOM]} ÏÒÖAUKicFQX    # <mattalanokat>
 # 1/0
        [^aáeéiíoóöõuúüût]  > talanítgathatóság        +[tAlAn_LESS_adj]{+[NOM]}+[Ít_TRANSITIVE_vrb]{+[PRES_INDIC_INDEF_SG_3]}+[gAt_FREQ_vrb]{+[PRES_INDIC_INDEF_SG_3]}+[hAt_MODAL_vrb]{+[PRES_INDIC_INDEF_SG_3]}+[Ó_PRESPART_adj]{+[NOM]}+[sÁg_ABSTRACT_noun]{+[NOM]} môÒÖAUKicSsXY@    # <mókustalanít>
[^t] t              > talanítgathatóság        +[tAlAn_LESS_adj]{+[NOM]}+[Ít_TRANSITIVE_vrb]{+[PRES_INDIC_INDEF_SG_3]}+[gAt_FREQ_vrb]{+[PRES_INDIC_INDEF_SG_3]}+[hAt_MODAL_vrb]{+[PRES_INDIC_INDEF_SG_3]}+[Ó_PRESPART_adj]{+[NOM]}+[sÁg_ABSTRACT_noun]{+[NOM]} môÒÖAUKicSsXY@    # <lakattalanokat>
t t                 > -t,talanítgathatóság +[tAlAn_LESS_adj]{+[NOM]}+[Ít_TRANSITIVE_vrb]{+[PRES_INDIC_INDEF_SG_3]}+[gAt_FREQ_vrb]{+[PRES_INDIC_INDEF_SG_3]}+[hAt_MODAL_vrb]{+[PRES_INDIC_INDEF_SG_3]}+[Ó_PRESPART_adj]{+[NOM]}+[sÁg_ABSTRACT_noun]{+[NOM]} môÒÖAUKicSsXY@    # <mattalanokat>
 # 0
    #?(TaLaNÍTGaTHaTaTaLaN, AtlAn, Noun_, Adj_, noun_jA, pfx_verb) # 0
        #?(TaLaNÍTGaTHaTaTaLaNSáG, AtlAn, noun_nonadj, noun_A, noun_Ai, pfx_verb) # 0
    [^aáeéiíoóöõuúüût]  > talanítgathatott        +[tAlAn_LESS_adj]{+[NOM]}+[Ít_TRANSITIVE_vrb]{+[PRES_INDIC_INDEF_SG_3]}+[gAt_FREQ_vrb]{+[PRES_INDIC_INDEF_SG_3]}+[hAt_MODAL_vrb]{+[PRES_INDIC_INDEF_SG_3]}+[PAST_INDIC_INDEF_SG_3] X    # <mókustalanít>
[^t] t              > talanítgathatott        +[tAlAn_LESS_adj]{+[NOM]}+[Ít_TRANSITIVE_vrb]{+[PRES_INDIC_INDEF_SG_3]}+[gAt_FREQ_vrb]{+[PRES_INDIC_INDEF_SG_3]}+[hAt_MODAL_vrb]{+[PRES_INDIC_INDEF_SG_3]}+[PAST_INDIC_INDEF_SG_3] X    # <lakattalanokat>
t t                 > -t,talanítgathatott +[tAlAn_LESS_adj]{+[NOM]}+[Ít_TRANSITIVE_vrb]{+[PRES_INDIC_INDEF_SG_3]}+[gAt_FREQ_vrb]{+[PRES_INDIC_INDEF_SG_3]}+[hAt_MODAL_vrb]{+[PRES_INDIC_INDEF_SG_3]}+[PAST_INDIC_INDEF_SG_3] X    # <mattalanokat>
 # 0
    #(talanítgathatandó, AtlAn, noun_vow, noun_On, Noun_, Adj_, noun_jA, pfx_verb, non_compound) # 0

# -tlanodás, -talanasodás, -telenesedés

[^aáeéiíoóöõuúüût]  > talanodik        +[tAlAn_LESS_adj]{+[NOM]}+[Odik_MEDIAL_vrb_it]{+[PRES_INDIC_INDEF_SG_3]} OoX%    # <mókustalanít>
[^t] t              > talanodik        +[tAlAn_LESS_adj]{+[NOM]}+[Odik_MEDIAL_vrb_it]{+[PRES_INDIC_INDEF_SG_3]} OoX%    # <lakattalanokat>
t t                 > -t,talanodik +[tAlAn_LESS_adj]{+[NOM]}+[Odik_MEDIAL_vrb_it]{+[PRES_INDIC_INDEF_SG_3]} OoX%    # <mattalanokat>
 # <ellócátlanodnak>
[^aáeéiíoóöõuúüût]  > talanodás        +[tAlAn_LESS_adj]{+[NOM]}+[Odik_MEDIAL_vrb_it]{+[PRES_INDIC_INDEF_SG_3]}+[Ás_PROCESS/RESULT_noun]{+[NOM]} môÒÖAUKicXSsY@    # <mókustalanít>
[^t] t              > talanodás        +[tAlAn_LESS_adj]{+[NOM]}+[Odik_MEDIAL_vrb_it]{+[PRES_INDIC_INDEF_SG_3]}+[Ás_PROCESS/RESULT_noun]{+[NOM]} môÒÖAUKicXSsY@    # <lakattalanokat>
t t                 > -t,talanodás +[tAlAn_LESS_adj]{+[NOM]}+[Odik_MEDIAL_vrb_it]{+[PRES_INDIC_INDEF_SG_3]}+[Ás_PROCESS/RESULT_noun]{+[NOM]} môÒÖAUKicXSsY@    # <mattalanokat>
 # <belócásításról>
    [^aáeéiíoóöõuúüût]  > talanodási        +[tAlAn_LESS_adj]{+[NOM]}+[Odik_MEDIAL_vrb_it]{+[PRES_INDIC_INDEF_SG_3]}+[Ás_PROCESS/RESULT_noun]{+[NOM]}+[i_PLACE/TIME_adj]{+[NOM]} ÏÒÖUKiFQx!"    # <mókustalanít>
[^t] t              > talanodási        +[tAlAn_LESS_adj]{+[NOM]}+[Odik_MEDIAL_vrb_it]{+[PRES_INDIC_INDEF_SG_3]}+[Ás_PROCESS/RESULT_noun]{+[NOM]}+[i_PLACE/TIME_adj]{+[NOM]} ÏÒÖUKiFQx!"    # <lakattalanokat>
t t                 > -t,talanodási +[tAlAn_LESS_adj]{+[NOM]}+[Odik_MEDIAL_vrb_it]{+[PRES_INDIC_INDEF_SG_3]}+[Ás_PROCESS/RESULT_noun]{+[NOM]}+[i_PLACE/TIME_adj]{+[NOM]} ÏÒÖUKiFQx!"    # <mattalanokat>
 # <hollósítatlansági>
        [^aáeéiíoóöõuúüût]  > talanodásilag        +[tAlAn_LESS_adj]{+[NOM]}+[Odik_MEDIAL_vrb_it]{+[PRES_INDIC_INDEF_SG_3]}+[Ás_PROCESS/RESULT_noun]{+[NOM]}+[i_PLACE/TIME_adj]{+[NOM]}+[lAg_MODE_adv]     # <mókustalanít>
[^t] t              > talanodásilag        +[tAlAn_LESS_adj]{+[NOM]}+[Odik_MEDIAL_vrb_it]{+[PRES_INDIC_INDEF_SG_3]}+[Ás_PROCESS/RESULT_noun]{+[NOM]}+[i_PLACE/TIME_adj]{+[NOM]}+[lAg_MODE_adv]     # <lakattalanokat>
t t                 > -t,talanodásilag +[tAlAn_LESS_adj]{+[NOM]}+[Odik_MEDIAL_vrb_it]{+[PRES_INDIC_INDEF_SG_3]}+[Ás_PROCESS/RESULT_noun]{+[NOM]}+[i_PLACE/TIME_adj]{+[NOM]}+[lAg_MODE_adv]     # <mattalanokat>


[^aáeéiíoóöõuúüût]  > talanodó        +[tAlAn_LESS_adj]{+[NOM]}+[Odik_MEDIAL_vrb_it]{+[PRES_INDIC_INDEF_SG_3]}+[Ó_PRESPART_adj]{+[NOM]} ÏÒÖAUKicFQX    # <mókustalanít>
[^t] t              > talanodó        +[tAlAn_LESS_adj]{+[NOM]}+[Odik_MEDIAL_vrb_it]{+[PRES_INDIC_INDEF_SG_3]}+[Ó_PRESPART_adj]{+[NOM]} ÏÒÖAUKicFQX    # <lakattalanokat>
t t                 > -t,talanodó +[tAlAn_LESS_adj]{+[NOM]}+[Odik_MEDIAL_vrb_it]{+[PRES_INDIC_INDEF_SG_3]}+[Ó_PRESPART_adj]{+[NOM]} ÏÒÖAUKicFQX    # <mattalanokat>
 # <belócásítókat>

[^aáeéiíoóöõuúüût]  > talanodott        +[tAlAn_LESS_adj]{+[NOM]}+[Odik_MEDIAL_vrb_it]{+[PRES_INDIC_INDEF_SG_3]}+[PAST_INDIC_INDEF_SG_3] X    # <mókustalanít>
[^t] t              > talanodott        +[tAlAn_LESS_adj]{+[NOM]}+[Odik_MEDIAL_vrb_it]{+[PRES_INDIC_INDEF_SG_3]}+[PAST_INDIC_INDEF_SG_3] X    # <lakattalanokat>
t t                 > -t,talanodott +[tAlAn_LESS_adj]{+[NOM]}+[Odik_MEDIAL_vrb_it]{+[PRES_INDIC_INDEF_SG_3]}+[PAST_INDIC_INDEF_SG_3] X    # <mattalanokat>

[^aáeéiíoóöõuúüût]  > talanodott        +[tAlAn_LESS_adj]{+[NOM]}+[Odik_MEDIAL_vrb_it]{+[PRES_INDIC_INDEF_SG_3]}+[tt_PASTPART_adj]{+[NOM]} môÒAU$icFQsX%    # <mókustalanít>
[^t] t              > talanodott        +[tAlAn_LESS_adj]{+[NOM]}+[Odik_MEDIAL_vrb_it]{+[PRES_INDIC_INDEF_SG_3]}+[tt_PASTPART_adj]{+[NOM]} môÒAU$icFQsX%    # <lakattalanokat>
t t                 > -t,talanodott +[tAlAn_LESS_adj]{+[NOM]}+[Odik_MEDIAL_vrb_it]{+[PRES_INDIC_INDEF_SG_3]}+[tt_PASTPART_adj]{+[NOM]} môÒAU$icFQsX%    # <mattalanokat>

    [^aáeéiíoóöõuúüût]  > talanodottság        +[tAlAn_LESS_adj]{+[NOM]}+[Odik_MEDIAL_vrb_it]{+[PRES_INDIC_INDEF_SG_3]}+[tt_PASTPART_adj]{+[NOM]}+[sÁg_ABSTRACT_noun]{+[NOM]} môÒÖAUKicSsXY@    # <mókustalanít>
[^t] t              > talanodottság        +[tAlAn_LESS_adj]{+[NOM]}+[Odik_MEDIAL_vrb_it]{+[PRES_INDIC_INDEF_SG_3]}+[tt_PASTPART_adj]{+[NOM]}+[sÁg_ABSTRACT_noun]{+[NOM]} môÒÖAUKicSsXY@    # <lakattalanokat>
t t                 > -t,talanodottság +[tAlAn_LESS_adj]{+[NOM]}+[Odik_MEDIAL_vrb_it]{+[PRES_INDIC_INDEF_SG_3]}+[tt_PASTPART_adj]{+[NOM]}+[sÁg_ABSTRACT_noun]{+[NOM]} môÒÖAUKicSsXY@    # <mattalanokat>
 # i_kepzo felesleges
        [^aáeéiíoóöõuúüût]  > talanodottsági        +[tAlAn_LESS_adj]{+[NOM]}+[Odik_MEDIAL_vrb_it]{+[PRES_INDIC_INDEF_SG_3]}+[tt_PASTPART_adj]{+[NOM]}+[sÁg_ABSTRACT_noun]{+[NOM]}+[i_PLACE/TIME_adj]{+[NOM]} ÏÒÖUKiFQx!"    # <mókustalanít>
[^t] t              > talanodottsági        +[tAlAn_LESS_adj]{+[NOM]}+[Odik_MEDIAL_vrb_it]{+[PRES_INDIC_INDEF_SG_3]}+[tt_PASTPART_adj]{+[NOM]}+[sÁg_ABSTRACT_noun]{+[NOM]}+[i_PLACE/TIME_adj]{+[NOM]} ÏÒÖUKiFQx!"    # <lakattalanokat>
t t                 > -t,talanodottsági +[tAlAn_LESS_adj]{+[NOM]}+[Odik_MEDIAL_vrb_it]{+[PRES_INDIC_INDEF_SG_3]}+[tt_PASTPART_adj]{+[NOM]}+[sÁg_ABSTRACT_noun]{+[NOM]}+[i_PLACE/TIME_adj]{+[NOM]} ÏÒÖUKiFQx!"    # <mattalanokat>
 # <hollósítatlansági>
            [^aáeéiíoóöõuúüût]  > talanodottságilag        +[tAlAn_LESS_adj]{+[NOM]}+[Odik_MEDIAL_vrb_it]{+[PRES_INDIC_INDEF_SG_3]}+[tt_PASTPART_adj]{+[NOM]}+[sÁg_ABSTRACT_noun]{+[NOM]}+[i_PLACE/TIME_adj]{+[NOM]}+[lAg_MODE_adv]     # <mókustalanít>
[^t] t              > talanodottságilag        +[tAlAn_LESS_adj]{+[NOM]}+[Odik_MEDIAL_vrb_it]{+[PRES_INDIC_INDEF_SG_3]}+[tt_PASTPART_adj]{+[NOM]}+[sÁg_ABSTRACT_noun]{+[NOM]}+[i_PLACE/TIME_adj]{+[NOM]}+[lAg_MODE_adv]     # <lakattalanokat>
t t                 > -t,talanodottságilag +[tAlAn_LESS_adj]{+[NOM]}+[Odik_MEDIAL_vrb_it]{+[PRES_INDIC_INDEF_SG_3]}+[tt_PASTPART_adj]{+[NOM]}+[sÁg_ABSTRACT_noun]{+[NOM]}+[i_PLACE/TIME_adj]{+[NOM]}+[lAg_MODE_adv]     # <mattalanokat>


#`k_'(talanodandó, +AtlAn+_Odik, noun_vow, noun_On, Noun_, Adj_, noun_jA, pfx_verb, non_compound)

#`k_'(talanodatlan, +AtlAn+_Odik, noun_con, noun_On, Noun_, Adj_, noun_jA, pfx_verb) # ~20/2 (piacosítatlan, jelzálogosítatlan)
#    `k_'(talanodatlanság, +AtlAn+_Odik, noun_con, noun_On, Noun_, noun_jA, pfx_verb) # ~5/0

#`k_'(talanodtat, +AtlAn+_Odik, verb_, verb_sub_, pfx_verb, non_compound)
#(talanodtathat, AtlAn+_Odik, verb_, verb_sub_, non_compound, pfx_verb) # 20/0
#(talanodtatgat, AtlAn+_Odik, verb_, verb_sub_, non_compound, pfx_verb) # 0/0
[^aáeéiíoóöõuúüût]  > talanodhat        +[tAlAn_LESS_adj]{+[NOM]}+[Odik_MEDIAL_vrb_it]{+[PRES_INDIC_INDEF_SG_3]}+[hAt_MODAL_vrb]{+[PRES_INDIC_INDEF_SG_3]} Oo%X    # <mókustalanít>
[^t] t              > talanodhat        +[tAlAn_LESS_adj]{+[NOM]}+[Odik_MEDIAL_vrb_it]{+[PRES_INDIC_INDEF_SG_3]}+[hAt_MODAL_vrb]{+[PRES_INDIC_INDEF_SG_3]} Oo%X    # <lakattalanokat>
t t                 > -t,talanodhat +[tAlAn_LESS_adj]{+[NOM]}+[Odik_MEDIAL_vrb_it]{+[PRES_INDIC_INDEF_SG_3]}+[hAt_MODAL_vrb]{+[PRES_INDIC_INDEF_SG_3]} Oo%X    # <mattalanokat>

#    (talanodhatás, AtlAn+_Odik, noun_con, noun_On, Noun_, pfx_verb, noun_A, noun_Ai) # 20/1 (megszámítógép-játékosíthatás)
#    `k_'(talanodható, +AtlAn+_Odik, noun_vow, noun_On, Noun_, Adj_, noun_jA, pfx_verb) # >100/>5 (üvegesíthetõ, ívesítõ)
#        `k_'(talanodhatóság, +AtlAn+_Odik, noun_con, noun_On, Noun_, noun_A, noun_Ai, pfx_verb, compound_)
#    `k_'(talanodhatatlan, +AtlAn+_Odik, noun_con, noun_On, Noun_, Adj_, noun_jA, pfx_verb, non_compound)
#        `k_'(talanodhatatlanság, +AtlAn+_Odik, noun_con, noun_On, Noun_, noun_A, noun_Ai, pfx_verb, compound_)
    [^aáeéiíoóöõuúüût]  > talanodhatott        +[tAlAn_LESS_adj]{+[NOM]}+[Odik_MEDIAL_vrb_it]{+[PRES_INDIC_INDEF_SG_3]}+[hAt_MODAL_vrb]{+[PRES_INDIC_INDEF_SG_3]}+[PAST_INDIC_INDEF_SG_3] X    # <mókustalanít>
[^t] t              > talanodhatott        +[tAlAn_LESS_adj]{+[NOM]}+[Odik_MEDIAL_vrb_it]{+[PRES_INDIC_INDEF_SG_3]}+[hAt_MODAL_vrb]{+[PRES_INDIC_INDEF_SG_3]}+[PAST_INDIC_INDEF_SG_3] X    # <lakattalanokat>
t t                 > -t,talanodhatott +[tAlAn_LESS_adj]{+[NOM]}+[Odik_MEDIAL_vrb_it]{+[PRES_INDIC_INDEF_SG_3]}+[hAt_MODAL_vrb]{+[PRES_INDIC_INDEF_SG_3]}+[PAST_INDIC_INDEF_SG_3] X    # <mattalanokat>

#    #(talanodhatandó, AtlAn+_Odik, noun_vow, noun_On, Noun_, Adj_, noun_jA, pfx_verb, non_compound)
#`k_'(talanodgat, +AtlAn+_Odik, verb_, verb_sub_, non_compound, pfx_verb)
#    `k_'(talanodgatás, +AtlAn+_Odik, noun_con, noun_On, Noun_, pfx_verb, noun_A, noun_Ai) # 28
#    `k_'(talanodgató, +AtlAn+_Odik, noun_vow, noun_On, Noun_, Adj_, noun_jA, pfx_verb) # 
#    `k_'(talanodgatott, +AtlAn+_Odik, noun_con, noun_OnA, Noun_, Adj_, noun_jA, pfx_verb, non_compound, noun_Ai)
#    #(talanodgatandó, AtlAn+_Odik, noun_vow, noun_On, Noun_, Adj_, noun_jA, pfx_verb, non_compound)
#`k_'(talanodgathat, +AtlAn+_Odik, verb_, verb_sub_, non_compound, pfx_verb) # 8/0
    #(talanodgathatás, AtlAn+_Odik, noun_con, noun_On, Noun_, pfx_verb, noun_A, noun_Ai) # 0/0
#    `k_'(talanodgatható, +AtlAn+_Odik, noun_vow, noun_On, Noun_, Adj_, noun_jA, pfx_verb) # 1/0
#        `k_'(talanodgathatóság, +AtlAn+_Odik, noun_con, noun_On, Noun_, noun_A, noun_Ai, pfx_verb) # 0
    #?(TaLaNoDGaTHaTaTLaN, AtlAn+_Odik, Noun_, Adj_, noun_jA, pfx_verb) # 0
        #?(TaLaNoDGaTHaTaTLaNSáG, AtlAn+_Odik, noun_nonadj, noun_A, noun_Ai, pfx_verb) # 0
#    `k_'(talanodgathatott, +AtlAn+_Odik, noun_con, noun_OnA, Noun_, Adj_, noun_jA, pfx_verb, non_compound, noun_Ai) # 0
    #(talanodgathatandó, AtlAn+_Odik, noun_vow, noun_On, Noun_, Adj_, noun_jA, pfx_verb, non_compound) # 0























 # -tlan, -otlan, -etlen

a                  > -a,átlan +[tAlAn_LESS_adj]{+[NOM]} môÒÖAUKicFQs%  # <macskátlanít>
[^o]o	           > -o,ótlan +[tAlAn_LESS_adj]{+[NOM]} môÒÖAUKicFQs%  # <ponchótlanít>
oo	           > tlan         +[tAlAn_LESS_adj]{+[NOM]} môÒÖAUKicFQs%  # <ponchótlanít>
[áéiíóöõuúüû-]     > tlan         +[tAlAn_LESS_adj]{+[NOM]} môÒÖAUKicFQs%  # <kávétlanít>
 # <lócátlanokat> <rekesztelenekrõl>
a                  > -a,átlanság +[tAlAn_LESS_adj]{+[NOM]}+[sÁg_ABSTRACT_noun]{+[NOM]} môÒÖAUKicSsY@  # <macskátlanít>
[^o]o	           > -o,ótlanság +[tAlAn_LESS_adj]{+[NOM]}+[sÁg_ABSTRACT_noun]{+[NOM]} môÒÖAUKicSsY@  # <ponchótlanít>
oo	           > tlanság         +[tAlAn_LESS_adj]{+[NOM]}+[sÁg_ABSTRACT_noun]{+[NOM]} môÒÖAUKicSsY@  # <ponchótlanít>
[áéiíóöõuúüû-]     > tlanság         +[tAlAn_LESS_adj]{+[NOM]}+[sÁg_ABSTRACT_noun]{+[NOM]} môÒÖAUKicSsY@  # <kávétlanít>
 # <lócátlanságot> <rekesztelenségrõl>
    a                  > -a,átlansági +[tAlAn_LESS_adj]{+[NOM]}+[sÁg_ABSTRACT_noun]{+[NOM]}+[i_PLACE/TIME_adj]{+[NOM]} ÏÒÖUKiFQx!"  # <macskátlanít>
[^o]o	           > -o,ótlansági +[tAlAn_LESS_adj]{+[NOM]}+[sÁg_ABSTRACT_noun]{+[NOM]}+[i_PLACE/TIME_adj]{+[NOM]} ÏÒÖUKiFQx!"  # <ponchótlanít>
oo	           > tlansági         +[tAlAn_LESS_adj]{+[NOM]}+[sÁg_ABSTRACT_noun]{+[NOM]}+[i_PLACE/TIME_adj]{+[NOM]} ÏÒÖUKiFQx!"  # <ponchótlanít>
[áéiíóöõuúüû-]     > tlansági         +[tAlAn_LESS_adj]{+[NOM]}+[sÁg_ABSTRACT_noun]{+[NOM]}+[i_PLACE/TIME_adj]{+[NOM]} ÏÒÖUKiFQx!"  # <kávétlanít>
 # <hollósítatlansági>
        a                  > -a,átlanságilag +[tAlAn_LESS_adj]{+[NOM]}+[sÁg_ABSTRACT_noun]{+[NOM]}+[i_PLACE/TIME_adj]{+[NOM]}+[lAg_MODE_adv]   # <macskátlanít>
[^o]o	           > -o,ótlanságilag +[tAlAn_LESS_adj]{+[NOM]}+[sÁg_ABSTRACT_noun]{+[NOM]}+[i_PLACE/TIME_adj]{+[NOM]}+[lAg_MODE_adv]   # <ponchótlanít>
oo	           > tlanságilag         +[tAlAn_LESS_adj]{+[NOM]}+[sÁg_ABSTRACT_noun]{+[NOM]}+[i_PLACE/TIME_adj]{+[NOM]}+[lAg_MODE_adv]   # <ponchótlanít>
[áéiíóöõuúüû-]     > tlanságilag         +[tAlAn_LESS_adj]{+[NOM]}+[sÁg_ABSTRACT_noun]{+[NOM]}+[i_PLACE/TIME_adj]{+[NOM]}+[lAg_MODE_adv]   # <kávétlanít>


# -tlanítás, -otlanítás, -etlenítés

a                  > -a,átlanít +[tAlAn_LESS_adj]{+[NOM]}+[Ít_TRANSITIVE_vrb]{+[PRES_INDIC_INDEF_SG_3]} OoX%  # <macskátlanít>
[^o]o	           > -o,ótlanít +[tAlAn_LESS_adj]{+[NOM]}+[Ít_TRANSITIVE_vrb]{+[PRES_INDIC_INDEF_SG_3]} OoX%  # <ponchótlanít>
oo	           > tlanít         +[tAlAn_LESS_adj]{+[NOM]}+[Ít_TRANSITIVE_vrb]{+[PRES_INDIC_INDEF_SG_3]} OoX%  # <ponchótlanít>
[áéiíóöõuúüû-]     > tlanít         +[tAlAn_LESS_adj]{+[NOM]}+[Ít_TRANSITIVE_vrb]{+[PRES_INDIC_INDEF_SG_3]} OoX%  # <kávétlanít>
 # <belócátlanítanak>

a                  > -a,átlanítás +[tAlAn_LESS_adj]{+[NOM]}+[Ít_TRANSITIVE_vrb]{+[PRES_INDIC_INDEF_SG_3]}+[Ás_PROCESS/RESULT_noun]{+[NOM]} môÒÖAUKicXSsY@  # <macskátlanít>
[^o]o	           > -o,ótlanítás +[tAlAn_LESS_adj]{+[NOM]}+[Ít_TRANSITIVE_vrb]{+[PRES_INDIC_INDEF_SG_3]}+[Ás_PROCESS/RESULT_noun]{+[NOM]} môÒÖAUKicXSsY@  # <ponchótlanít>
oo	           > tlanítás         +[tAlAn_LESS_adj]{+[NOM]}+[Ít_TRANSITIVE_vrb]{+[PRES_INDIC_INDEF_SG_3]}+[Ás_PROCESS/RESULT_noun]{+[NOM]} môÒÖAUKicXSsY@  # <ponchótlanít>
[áéiíóöõuúüû-]     > tlanítás         +[tAlAn_LESS_adj]{+[NOM]}+[Ít_TRANSITIVE_vrb]{+[PRES_INDIC_INDEF_SG_3]}+[Ás_PROCESS/RESULT_noun]{+[NOM]} môÒÖAUKicXSsY@  # <kávétlanít>
 # <belócázás>
    a                  > -a,átlanítási +[tAlAn_LESS_adj]{+[NOM]}+[Ít_TRANSITIVE_vrb]{+[PRES_INDIC_INDEF_SG_3]}+[Ás_PROCESS/RESULT_noun]{+[NOM]}+[i_PLACE/TIME_adj]{+[NOM]} ÏÒÖUKiFQx!"  # <macskátlanít>
[^o]o	           > -o,ótlanítási +[tAlAn_LESS_adj]{+[NOM]}+[Ít_TRANSITIVE_vrb]{+[PRES_INDIC_INDEF_SG_3]}+[Ás_PROCESS/RESULT_noun]{+[NOM]}+[i_PLACE/TIME_adj]{+[NOM]} ÏÒÖUKiFQx!"  # <ponchótlanít>
oo	           > tlanítási         +[tAlAn_LESS_adj]{+[NOM]}+[Ít_TRANSITIVE_vrb]{+[PRES_INDIC_INDEF_SG_3]}+[Ás_PROCESS/RESULT_noun]{+[NOM]}+[i_PLACE/TIME_adj]{+[NOM]} ÏÒÖUKiFQx!"  # <ponchótlanít>
[áéiíóöõuúüû-]     > tlanítási         +[tAlAn_LESS_adj]{+[NOM]}+[Ít_TRANSITIVE_vrb]{+[PRES_INDIC_INDEF_SG_3]}+[Ás_PROCESS/RESULT_noun]{+[NOM]}+[i_PLACE/TIME_adj]{+[NOM]} ÏÒÖUKiFQx!"  # <kávétlanít>
 # <hollósítatlansági>
        a                  > -a,átlanításilag +[tAlAn_LESS_adj]{+[NOM]}+[Ít_TRANSITIVE_vrb]{+[PRES_INDIC_INDEF_SG_3]}+[Ás_PROCESS/RESULT_noun]{+[NOM]}+[i_PLACE/TIME_adj]{+[NOM]}+[lAg_MODE_adv]   # <macskátlanít>
[^o]o	           > -o,ótlanításilag +[tAlAn_LESS_adj]{+[NOM]}+[Ít_TRANSITIVE_vrb]{+[PRES_INDIC_INDEF_SG_3]}+[Ás_PROCESS/RESULT_noun]{+[NOM]}+[i_PLACE/TIME_adj]{+[NOM]}+[lAg_MODE_adv]   # <ponchótlanít>
oo	           > tlanításilag         +[tAlAn_LESS_adj]{+[NOM]}+[Ít_TRANSITIVE_vrb]{+[PRES_INDIC_INDEF_SG_3]}+[Ás_PROCESS/RESULT_noun]{+[NOM]}+[i_PLACE/TIME_adj]{+[NOM]}+[lAg_MODE_adv]   # <ponchótlanít>
[áéiíóöõuúüû-]     > tlanításilag         +[tAlAn_LESS_adj]{+[NOM]}+[Ít_TRANSITIVE_vrb]{+[PRES_INDIC_INDEF_SG_3]}+[Ás_PROCESS/RESULT_noun]{+[NOM]}+[i_PLACE/TIME_adj]{+[NOM]}+[lAg_MODE_adv]   # <kávétlanít>


a                  > -a,átlanító +[tAlAn_LESS_adj]{+[NOM]}+[Ít_TRANSITIVE_vrb]{+[PRES_INDIC_INDEF_SG_3]}+[Ó_PRESPART_adj]{+[NOM]} ÏÒÖAUKicFQX  # <macskátlanít>
[^o]o	           > -o,ótlanító +[tAlAn_LESS_adj]{+[NOM]}+[Ít_TRANSITIVE_vrb]{+[PRES_INDIC_INDEF_SG_3]}+[Ó_PRESPART_adj]{+[NOM]} ÏÒÖAUKicFQX  # <ponchótlanít>
oo	           > tlanító         +[tAlAn_LESS_adj]{+[NOM]}+[Ít_TRANSITIVE_vrb]{+[PRES_INDIC_INDEF_SG_3]}+[Ó_PRESPART_adj]{+[NOM]} ÏÒÖAUKicFQX  # <ponchótlanít>
[áéiíóöõuúüû-]     > tlanító         +[tAlAn_LESS_adj]{+[NOM]}+[Ít_TRANSITIVE_vrb]{+[PRES_INDIC_INDEF_SG_3]}+[Ó_PRESPART_adj]{+[NOM]} ÏÒÖAUKicFQX  # <kávétlanít>
 # <belócázó>

a                  > -a,átlanított +[tAlAn_LESS_adj]{+[NOM]}+[Ít_TRANSITIVE_vrb]{+[PRES_INDIC_INDEF_SG_3]}+[tt_PASTPART_adj]{+[NOM]} môÒAU$icFQsX%  # <macskátlanít>
[^o]o	           > -o,ótlanított +[tAlAn_LESS_adj]{+[NOM]}+[Ít_TRANSITIVE_vrb]{+[PRES_INDIC_INDEF_SG_3]}+[tt_PASTPART_adj]{+[NOM]} môÒAU$icFQsX%  # <ponchótlanít>
oo	           > tlanított         +[tAlAn_LESS_adj]{+[NOM]}+[Ít_TRANSITIVE_vrb]{+[PRES_INDIC_INDEF_SG_3]}+[tt_PASTPART_adj]{+[NOM]} môÒAU$icFQsX%  # <ponchótlanít>
[áéiíóöõuúüû-]     > tlanított         +[tAlAn_LESS_adj]{+[NOM]}+[Ít_TRANSITIVE_vrb]{+[PRES_INDIC_INDEF_SG_3]}+[tt_PASTPART_adj]{+[NOM]} môÒAU$icFQsX%  # <kávétlanít>
 # <belócázott>
a                  > -a,átlanított +[tAlAn_LESS_adj]{+[NOM]}+[Ít_TRANSITIVE_vrb]{+[PRES_INDIC_INDEF_SG_3]}+[PAST_INDIC_INDEF_SG_3] X  # <macskátlanít>
[^o]o	           > -o,ótlanított +[tAlAn_LESS_adj]{+[NOM]}+[Ít_TRANSITIVE_vrb]{+[PRES_INDIC_INDEF_SG_3]}+[PAST_INDIC_INDEF_SG_3] X  # <ponchótlanít>
oo	           > tlanított         +[tAlAn_LESS_adj]{+[NOM]}+[Ít_TRANSITIVE_vrb]{+[PRES_INDIC_INDEF_SG_3]}+[PAST_INDIC_INDEF_SG_3] X  # <ponchótlanít>
[áéiíóöõuúüû-]     > tlanított         +[tAlAn_LESS_adj]{+[NOM]}+[Ít_TRANSITIVE_vrb]{+[PRES_INDIC_INDEF_SG_3]}+[PAST_INDIC_INDEF_SG_3] X  # <kávétlanít>
 # <belócázott>
    a                  > -a,átlanítottság +[tAlAn_LESS_adj]{+[NOM]}+[Ít_TRANSITIVE_vrb]{+[PRES_INDIC_INDEF_SG_3]}+[tt_PASTPART_adj]{+[NOM]}+[sÁg_ABSTRACT_noun]{+[NOM]} môÒÖAUKicSsXY@  # <macskátlanít>
[^o]o	           > -o,ótlanítottság +[tAlAn_LESS_adj]{+[NOM]}+[Ít_TRANSITIVE_vrb]{+[PRES_INDIC_INDEF_SG_3]}+[tt_PASTPART_adj]{+[NOM]}+[sÁg_ABSTRACT_noun]{+[NOM]} môÒÖAUKicSsXY@  # <ponchótlanít>
oo	           > tlanítottság         +[tAlAn_LESS_adj]{+[NOM]}+[Ít_TRANSITIVE_vrb]{+[PRES_INDIC_INDEF_SG_3]}+[tt_PASTPART_adj]{+[NOM]}+[sÁg_ABSTRACT_noun]{+[NOM]} môÒÖAUKicSsXY@  # <ponchótlanít>
[áéiíóöõuúüû-]     > tlanítottság         +[tAlAn_LESS_adj]{+[NOM]}+[Ít_TRANSITIVE_vrb]{+[PRES_INDIC_INDEF_SG_3]}+[tt_PASTPART_adj]{+[NOM]}+[sÁg_ABSTRACT_noun]{+[NOM]} môÒÖAUKicSsXY@  # <kávétlanít>
 # i_kepzo felesleges
        a                  > -a,átlanítottsági +[tAlAn_LESS_adj]{+[NOM]}+[Ít_TRANSITIVE_vrb]{+[PRES_INDIC_INDEF_SG_3]}+[tt_PASTPART_adj]{+[NOM]}+[sÁg_ABSTRACT_noun]{+[NOM]}+[i_PLACE/TIME_adj]{+[NOM]} ÏÒÖUKiFQx!"  # <macskátlanít>
[^o]o	           > -o,ótlanítottsági +[tAlAn_LESS_adj]{+[NOM]}+[Ít_TRANSITIVE_vrb]{+[PRES_INDIC_INDEF_SG_3]}+[tt_PASTPART_adj]{+[NOM]}+[sÁg_ABSTRACT_noun]{+[NOM]}+[i_PLACE/TIME_adj]{+[NOM]} ÏÒÖUKiFQx!"  # <ponchótlanít>
oo	           > tlanítottsági         +[tAlAn_LESS_adj]{+[NOM]}+[Ít_TRANSITIVE_vrb]{+[PRES_INDIC_INDEF_SG_3]}+[tt_PASTPART_adj]{+[NOM]}+[sÁg_ABSTRACT_noun]{+[NOM]}+[i_PLACE/TIME_adj]{+[NOM]} ÏÒÖUKiFQx!"  # <ponchótlanít>
[áéiíóöõuúüû-]     > tlanítottsági         +[tAlAn_LESS_adj]{+[NOM]}+[Ít_TRANSITIVE_vrb]{+[PRES_INDIC_INDEF_SG_3]}+[tt_PASTPART_adj]{+[NOM]}+[sÁg_ABSTRACT_noun]{+[NOM]}+[i_PLACE/TIME_adj]{+[NOM]} ÏÒÖUKiFQx!"  # <kávétlanít>
 # <hollósítatlansági>
            a                  > -a,átlanítottságilag +[tAlAn_LESS_adj]{+[NOM]}+[Ít_TRANSITIVE_vrb]{+[PRES_INDIC_INDEF_SG_3]}+[tt_PASTPART_adj]{+[NOM]}+[sÁg_ABSTRACT_noun]{+[NOM]}+[i_PLACE/TIME_adj]{+[NOM]}+[lAg_MODE_adv]   # <macskátlanít>
[^o]o	           > -o,ótlanítottságilag +[tAlAn_LESS_adj]{+[NOM]}+[Ít_TRANSITIVE_vrb]{+[PRES_INDIC_INDEF_SG_3]}+[tt_PASTPART_adj]{+[NOM]}+[sÁg_ABSTRACT_noun]{+[NOM]}+[i_PLACE/TIME_adj]{+[NOM]}+[lAg_MODE_adv]   # <ponchótlanít>
oo	           > tlanítottságilag         +[tAlAn_LESS_adj]{+[NOM]}+[Ít_TRANSITIVE_vrb]{+[PRES_INDIC_INDEF_SG_3]}+[tt_PASTPART_adj]{+[NOM]}+[sÁg_ABSTRACT_noun]{+[NOM]}+[i_PLACE/TIME_adj]{+[NOM]}+[lAg_MODE_adv]   # <ponchótlanít>
[áéiíóöõuúüû-]     > tlanítottságilag         +[tAlAn_LESS_adj]{+[NOM]}+[Ít_TRANSITIVE_vrb]{+[PRES_INDIC_INDEF_SG_3]}+[tt_PASTPART_adj]{+[NOM]}+[sÁg_ABSTRACT_noun]{+[NOM]}+[i_PLACE/TIME_adj]{+[NOM]}+[lAg_MODE_adv]   # <kávétlanít>


a                  > -a,átlanítandó +[tAlAn_LESS_adj]{+[NOM]}+[Ít_TRANSITIVE_vrb]{+[PRES_INDIC_INDEF_SG_3]}+[AndÓ_FUTPART_adj]{+[NOM]} ÏÒÖAUKicFQX%  # <macskátlanít>
[^o]o	           > -o,ótlanítandó +[tAlAn_LESS_adj]{+[NOM]}+[Ít_TRANSITIVE_vrb]{+[PRES_INDIC_INDEF_SG_3]}+[AndÓ_FUTPART_adj]{+[NOM]} ÏÒÖAUKicFQX%  # <ponchótlanít>
oo	           > tlanítandó         +[tAlAn_LESS_adj]{+[NOM]}+[Ít_TRANSITIVE_vrb]{+[PRES_INDIC_INDEF_SG_3]}+[AndÓ_FUTPART_adj]{+[NOM]} ÏÒÖAUKicFQX%  # <ponchótlanít>
[áéiíóöõuúüû-]     > tlanítandó         +[tAlAn_LESS_adj]{+[NOM]}+[Ít_TRANSITIVE_vrb]{+[PRES_INDIC_INDEF_SG_3]}+[AndÓ_FUTPART_adj]{+[NOM]} ÏÒÖAUKicFQX%  # <kávétlanít>
 # <belócázandóakat>

#`k_'(tlanítatlan, +AtlAn+_it_+tAt, noun_con, noun_On, Noun_, Adj_, noun_jA, pfx_verb) # ~20/2 (piacosítatlan, jelzálogosítatlan)
    #`k_'(tlanítatlanság, +AtlAn+_it_+tAt, noun_con, noun_On, Noun_, noun_jA, pfx_verb) # ~5/0

a                  > -a,átlaníttat +[tAlAn_LESS_adj]{+[NOM]}+[Ít_TRANSITIVE_vrb]{+[PRES_INDIC_INDEF_SG_3]}+[tAt_FACTITIVE_vrb_tr]{+[PRES_INDIC_INDEF_SG_3]} O oX%  # <macskátlanít>
[^o]o	           > -o,ótlaníttat +[tAlAn_LESS_adj]{+[NOM]}+[Ít_TRANSITIVE_vrb]{+[PRES_INDIC_INDEF_SG_3]}+[tAt_FACTITIVE_vrb_tr]{+[PRES_INDIC_INDEF_SG_3]} O oX%  # <ponchótlanít>
oo	           > tlaníttat         +[tAlAn_LESS_adj]{+[NOM]}+[Ít_TRANSITIVE_vrb]{+[PRES_INDIC_INDEF_SG_3]}+[tAt_FACTITIVE_vrb_tr]{+[PRES_INDIC_INDEF_SG_3]} O oX%  # <ponchótlanít>
[áéiíóöõuúüû-]     > tlaníttat         +[tAlAn_LESS_adj]{+[NOM]}+[Ít_TRANSITIVE_vrb]{+[PRES_INDIC_INDEF_SG_3]}+[tAt_FACTITIVE_vrb_tr]{+[PRES_INDIC_INDEF_SG_3]} O oX%  # <kávétlanít>

    a                  > -a,átlaníttatás +[tAlAn_LESS_adj]{+[NOM]}+[Ít_TRANSITIVE_vrb]{+[PRES_INDIC_INDEF_SG_3]}+[tAt_FACTITIVE_vrb_tr]{+[PRES_INDIC_INDEF_SG_3]}+[Ás_PROCESS/RESULT_noun]{+[NOM]} môÒÖAUKicXSsY@  # <macskátlanít>
[^o]o	           > -o,ótlaníttatás +[tAlAn_LESS_adj]{+[NOM]}+[Ít_TRANSITIVE_vrb]{+[PRES_INDIC_INDEF_SG_3]}+[tAt_FACTITIVE_vrb_tr]{+[PRES_INDIC_INDEF_SG_3]}+[Ás_PROCESS/RESULT_noun]{+[NOM]} môÒÖAUKicXSsY@  # <ponchótlanít>
oo	           > tlaníttatás         +[tAlAn_LESS_adj]{+[NOM]}+[Ít_TRANSITIVE_vrb]{+[PRES_INDIC_INDEF_SG_3]}+[tAt_FACTITIVE_vrb_tr]{+[PRES_INDIC_INDEF_SG_3]}+[Ás_PROCESS/RESULT_noun]{+[NOM]} môÒÖAUKicXSsY@  # <ponchótlanít>
[áéiíóöõuúüû-]     > tlaníttatás         +[tAlAn_LESS_adj]{+[NOM]}+[Ít_TRANSITIVE_vrb]{+[PRES_INDIC_INDEF_SG_3]}+[tAt_FACTITIVE_vrb_tr]{+[PRES_INDIC_INDEF_SG_3]}+[Ás_PROCESS/RESULT_noun]{+[NOM]} môÒÖAUKicXSsY@  # <kávétlanít>
 # i_kepzo felesleges
        a                  > -a,átlaníttatási +[tAlAn_LESS_adj]{+[NOM]}+[Ít_TRANSITIVE_vrb]{+[PRES_INDIC_INDEF_SG_3]}+[tAt_FACTITIVE_vrb_tr]{+[PRES_INDIC_INDEF_SG_3]}+[Ás_PROCESS/RESULT_noun]{+[NOM]}+[i_PLACE/TIME_adj]{+[NOM]} ÏÒÖUKiFQx!"  # <macskátlanít>
[^o]o	           > -o,ótlaníttatási +[tAlAn_LESS_adj]{+[NOM]}+[Ít_TRANSITIVE_vrb]{+[PRES_INDIC_INDEF_SG_3]}+[tAt_FACTITIVE_vrb_tr]{+[PRES_INDIC_INDEF_SG_3]}+[Ás_PROCESS/RESULT_noun]{+[NOM]}+[i_PLACE/TIME_adj]{+[NOM]} ÏÒÖUKiFQx!"  # <ponchótlanít>
oo	           > tlaníttatási         +[tAlAn_LESS_adj]{+[NOM]}+[Ít_TRANSITIVE_vrb]{+[PRES_INDIC_INDEF_SG_3]}+[tAt_FACTITIVE_vrb_tr]{+[PRES_INDIC_INDEF_SG_3]}+[Ás_PROCESS/RESULT_noun]{+[NOM]}+[i_PLACE/TIME_adj]{+[NOM]} ÏÒÖUKiFQx!"  # <ponchótlanít>
[áéiíóöõuúüû-]     > tlaníttatási         +[tAlAn_LESS_adj]{+[NOM]}+[Ít_TRANSITIVE_vrb]{+[PRES_INDIC_INDEF_SG_3]}+[tAt_FACTITIVE_vrb_tr]{+[PRES_INDIC_INDEF_SG_3]}+[Ás_PROCESS/RESULT_noun]{+[NOM]}+[i_PLACE/TIME_adj]{+[NOM]} ÏÒÖUKiFQx!"  # <kávétlanít>
 # <hollósítatlansági>
            a                  > -a,átlaníttatásilag +[tAlAn_LESS_adj]{+[NOM]}+[Ít_TRANSITIVE_vrb]{+[PRES_INDIC_INDEF_SG_3]}+[tAt_FACTITIVE_vrb_tr]{+[PRES_INDIC_INDEF_SG_3]}+[Ás_PROCESS/RESULT_noun]{+[NOM]}+[i_PLACE/TIME_adj]{+[NOM]}+[lAg_MODE_adv]   # <macskátlanít>
[^o]o	           > -o,ótlaníttatásilag +[tAlAn_LESS_adj]{+[NOM]}+[Ít_TRANSITIVE_vrb]{+[PRES_INDIC_INDEF_SG_3]}+[tAt_FACTITIVE_vrb_tr]{+[PRES_INDIC_INDEF_SG_3]}+[Ás_PROCESS/RESULT_noun]{+[NOM]}+[i_PLACE/TIME_adj]{+[NOM]}+[lAg_MODE_adv]   # <ponchótlanít>
oo	           > tlaníttatásilag         +[tAlAn_LESS_adj]{+[NOM]}+[Ít_TRANSITIVE_vrb]{+[PRES_INDIC_INDEF_SG_3]}+[tAt_FACTITIVE_vrb_tr]{+[PRES_INDIC_INDEF_SG_3]}+[Ás_PROCESS/RESULT_noun]{+[NOM]}+[i_PLACE/TIME_adj]{+[NOM]}+[lAg_MODE_adv]   # <ponchótlanít>
[áéiíóöõuúüû-]     > tlaníttatásilag         +[tAlAn_LESS_adj]{+[NOM]}+[Ít_TRANSITIVE_vrb]{+[PRES_INDIC_INDEF_SG_3]}+[tAt_FACTITIVE_vrb_tr]{+[PRES_INDIC_INDEF_SG_3]}+[Ás_PROCESS/RESULT_noun]{+[NOM]}+[i_PLACE/TIME_adj]{+[NOM]}+[lAg_MODE_adv]   # <kávétlanít>


    a                  > -a,átlaníttató +[tAlAn_LESS_adj]{+[NOM]}+[Ít_TRANSITIVE_vrb]{+[PRES_INDIC_INDEF_SG_3]}+[tAt_FACTITIVE_vrb_tr]{+[PRES_INDIC_INDEF_SG_3]}+[Ó_PRESPART_adj]{+[NOM]} ÏÒÖAUKicFQX  # <macskátlanít>
[^o]o	           > -o,ótlaníttató +[tAlAn_LESS_adj]{+[NOM]}+[Ít_TRANSITIVE_vrb]{+[PRES_INDIC_INDEF_SG_3]}+[tAt_FACTITIVE_vrb_tr]{+[PRES_INDIC_INDEF_SG_3]}+[Ó_PRESPART_adj]{+[NOM]} ÏÒÖAUKicFQX  # <ponchótlanít>
oo	           > tlaníttató         +[tAlAn_LESS_adj]{+[NOM]}+[Ít_TRANSITIVE_vrb]{+[PRES_INDIC_INDEF_SG_3]}+[tAt_FACTITIVE_vrb_tr]{+[PRES_INDIC_INDEF_SG_3]}+[Ó_PRESPART_adj]{+[NOM]} ÏÒÖAUKicFQX  # <ponchótlanít>
[áéiíóöõuúüû-]     > tlaníttató         +[tAlAn_LESS_adj]{+[NOM]}+[Ít_TRANSITIVE_vrb]{+[PRES_INDIC_INDEF_SG_3]}+[tAt_FACTITIVE_vrb_tr]{+[PRES_INDIC_INDEF_SG_3]}+[Ó_PRESPART_adj]{+[NOM]} ÏÒÖAUKicFQX  # <kávétlanít>

    a                  > -a,átlaníttatott +[tAlAn_LESS_adj]{+[NOM]}+[Ít_TRANSITIVE_vrb]{+[PRES_INDIC_INDEF_SG_3]}+[tAt_FACTITIVE_vrb_tr]{+[PRES_INDIC_INDEF_SG_3]}+[tt_PASTPART_adj]{+[NOM]} môÒAU$icFQsX%  # <macskátlanít>
[^o]o	           > -o,ótlaníttatott +[tAlAn_LESS_adj]{+[NOM]}+[Ít_TRANSITIVE_vrb]{+[PRES_INDIC_INDEF_SG_3]}+[tAt_FACTITIVE_vrb_tr]{+[PRES_INDIC_INDEF_SG_3]}+[tt_PASTPART_adj]{+[NOM]} môÒAU$icFQsX%  # <ponchótlanít>
oo	           > tlaníttatott         +[tAlAn_LESS_adj]{+[NOM]}+[Ít_TRANSITIVE_vrb]{+[PRES_INDIC_INDEF_SG_3]}+[tAt_FACTITIVE_vrb_tr]{+[PRES_INDIC_INDEF_SG_3]}+[tt_PASTPART_adj]{+[NOM]} môÒAU$icFQsX%  # <ponchótlanít>
[áéiíóöõuúüû-]     > tlaníttatott         +[tAlAn_LESS_adj]{+[NOM]}+[Ít_TRANSITIVE_vrb]{+[PRES_INDIC_INDEF_SG_3]}+[tAt_FACTITIVE_vrb_tr]{+[PRES_INDIC_INDEF_SG_3]}+[tt_PASTPART_adj]{+[NOM]} môÒAU$icFQsX%  # <kávétlanít>

        #`k_'(tlaníttatottság, +AtlAn+_it_+tAt+, noun_con, noun_On, noun_nonmorph_, noun_jA, noun_Ai, pfx_verb, non_compound)
    a                  > -a,átlaníttatandó +[tAlAn_LESS_adj]{+[NOM]}+[Ít_TRANSITIVE_vrb]{+[PRES_INDIC_INDEF_SG_3]}+[tAt_FACTITIVE_vrb_tr]{+[PRES_INDIC_INDEF_SG_3]}+[AndÓ_FUTPART_adj]{+[NOM]} ÏÒÖAUKicFQX%  # <macskátlanít>
[^o]o	           > -o,ótlaníttatandó +[tAlAn_LESS_adj]{+[NOM]}+[Ít_TRANSITIVE_vrb]{+[PRES_INDIC_INDEF_SG_3]}+[tAt_FACTITIVE_vrb_tr]{+[PRES_INDIC_INDEF_SG_3]}+[AndÓ_FUTPART_adj]{+[NOM]} ÏÒÖAUKicFQX%  # <ponchótlanít>
oo	           > tlaníttatandó         +[tAlAn_LESS_adj]{+[NOM]}+[Ít_TRANSITIVE_vrb]{+[PRES_INDIC_INDEF_SG_3]}+[tAt_FACTITIVE_vrb_tr]{+[PRES_INDIC_INDEF_SG_3]}+[AndÓ_FUTPART_adj]{+[NOM]} ÏÒÖAUKicFQX%  # <ponchótlanít>
[áéiíóöõuúüû-]     > tlaníttatandó         +[tAlAn_LESS_adj]{+[NOM]}+[Ít_TRANSITIVE_vrb]{+[PRES_INDIC_INDEF_SG_3]}+[tAt_FACTITIVE_vrb_tr]{+[PRES_INDIC_INDEF_SG_3]}+[AndÓ_FUTPART_adj]{+[NOM]} ÏÒÖAUKicFQX%  # <kávétlanít>

#(tlaníttathat, AtlAn+_it_+tAt+, verb_, verb_sub_, non_compound, pfx_verb) # 20/0
#(tlaníttatgat, AtlAn+_it_+tAt+, verb_, verb_sub_, non_compound, pfx_verb) # 0/0
a                  > -a,átlaníthat +[tAlAn_LESS_adj]{+[NOM]}+[Ít_TRANSITIVE_vrb]{+[PRES_INDIC_INDEF_SG_3]}+[hAt_MODAL_vrb]{+[PRES_INDIC_INDEF_SG_3]} Oo%X  # <macskátlanít>
[^o]o	           > -o,ótlaníthat +[tAlAn_LESS_adj]{+[NOM]}+[Ít_TRANSITIVE_vrb]{+[PRES_INDIC_INDEF_SG_3]}+[hAt_MODAL_vrb]{+[PRES_INDIC_INDEF_SG_3]} Oo%X  # <ponchótlanít>
oo	           > tlaníthat         +[tAlAn_LESS_adj]{+[NOM]}+[Ít_TRANSITIVE_vrb]{+[PRES_INDIC_INDEF_SG_3]}+[hAt_MODAL_vrb]{+[PRES_INDIC_INDEF_SG_3]} Oo%X  # <ponchótlanít>
[áéiíóöõuúüû-]     > tlaníthat         +[tAlAn_LESS_adj]{+[NOM]}+[Ít_TRANSITIVE_vrb]{+[PRES_INDIC_INDEF_SG_3]}+[hAt_MODAL_vrb]{+[PRES_INDIC_INDEF_SG_3]} Oo%X  # <kávétlanít>

    #(tlaníthatás, AtlAn+_it_+tAt+, noun_con, noun_On, Noun_, pfx_verb, noun_A, noun_Ai) # 20/1 (megszámítógép-játékosíthatás)
    a                  > -a,átlanítható +[tAlAn_LESS_adj]{+[NOM]}+[Ít_TRANSITIVE_vrb]{+[PRES_INDIC_INDEF_SG_3]}+[hAt_MODAL_vrb]{+[PRES_INDIC_INDEF_SG_3]}+[Ó_PRESPART_adj]{+[NOM]} ÏÒÖAUKicFQX  # <macskátlanít>
[^o]o	           > -o,ótlanítható +[tAlAn_LESS_adj]{+[NOM]}+[Ít_TRANSITIVE_vrb]{+[PRES_INDIC_INDEF_SG_3]}+[hAt_MODAL_vrb]{+[PRES_INDIC_INDEF_SG_3]}+[Ó_PRESPART_adj]{+[NOM]} ÏÒÖAUKicFQX  # <ponchótlanít>
oo	           > tlanítható         +[tAlAn_LESS_adj]{+[NOM]}+[Ít_TRANSITIVE_vrb]{+[PRES_INDIC_INDEF_SG_3]}+[hAt_MODAL_vrb]{+[PRES_INDIC_INDEF_SG_3]}+[Ó_PRESPART_adj]{+[NOM]} ÏÒÖAUKicFQX  # <ponchótlanít>
[áéiíóöõuúüû-]     > tlanítható         +[tAlAn_LESS_adj]{+[NOM]}+[Ít_TRANSITIVE_vrb]{+[PRES_INDIC_INDEF_SG_3]}+[hAt_MODAL_vrb]{+[PRES_INDIC_INDEF_SG_3]}+[Ó_PRESPART_adj]{+[NOM]} ÏÒÖAUKicFQX  # <kávétlanít>
 # >100/>5 (üvegesíthetõ, ívesítõ)
        a                  > -a,átlaníthatóság +[tAlAn_LESS_adj]{+[NOM]}+[Ít_TRANSITIVE_vrb]{+[PRES_INDIC_INDEF_SG_3]}+[hAt_MODAL_vrb]{+[PRES_INDIC_INDEF_SG_3]}+[Ó_PRESPART_adj]{+[NOM]}+[sÁg_ABSTRACT_noun]{+[NOM]} môÒÖAUKicSsXY@  # <macskátlanít>
[^o]o	           > -o,ótlaníthatóság +[tAlAn_LESS_adj]{+[NOM]}+[Ít_TRANSITIVE_vrb]{+[PRES_INDIC_INDEF_SG_3]}+[hAt_MODAL_vrb]{+[PRES_INDIC_INDEF_SG_3]}+[Ó_PRESPART_adj]{+[NOM]}+[sÁg_ABSTRACT_noun]{+[NOM]} môÒÖAUKicSsXY@  # <ponchótlanít>
oo	           > tlaníthatóság         +[tAlAn_LESS_adj]{+[NOM]}+[Ít_TRANSITIVE_vrb]{+[PRES_INDIC_INDEF_SG_3]}+[hAt_MODAL_vrb]{+[PRES_INDIC_INDEF_SG_3]}+[Ó_PRESPART_adj]{+[NOM]}+[sÁg_ABSTRACT_noun]{+[NOM]} môÒÖAUKicSsXY@  # <ponchótlanít>
[áéiíóöõuúüû-]     > tlaníthatóság         +[tAlAn_LESS_adj]{+[NOM]}+[Ít_TRANSITIVE_vrb]{+[PRES_INDIC_INDEF_SG_3]}+[hAt_MODAL_vrb]{+[PRES_INDIC_INDEF_SG_3]}+[Ó_PRESPART_adj]{+[NOM]}+[sÁg_ABSTRACT_noun]{+[NOM]} môÒÖAUKicSsXY@  # <kávétlanít>
 # i_kepzo felesleges
            a                  > -a,átlaníthatósági +[tAlAn_LESS_adj]{+[NOM]}+[Ít_TRANSITIVE_vrb]{+[PRES_INDIC_INDEF_SG_3]}+[hAt_MODAL_vrb]{+[PRES_INDIC_INDEF_SG_3]}+[Ó_PRESPART_adj]{+[NOM]}+[sÁg_ABSTRACT_noun]{+[NOM]}+[i_PLACE/TIME_adj]{+[NOM]} ÏÒÖUKiFQx!"  # <macskátlanít>
[^o]o	           > -o,ótlaníthatósági +[tAlAn_LESS_adj]{+[NOM]}+[Ít_TRANSITIVE_vrb]{+[PRES_INDIC_INDEF_SG_3]}+[hAt_MODAL_vrb]{+[PRES_INDIC_INDEF_SG_3]}+[Ó_PRESPART_adj]{+[NOM]}+[sÁg_ABSTRACT_noun]{+[NOM]}+[i_PLACE/TIME_adj]{+[NOM]} ÏÒÖUKiFQx!"  # <ponchótlanít>
oo	           > tlaníthatósági         +[tAlAn_LESS_adj]{+[NOM]}+[Ít_TRANSITIVE_vrb]{+[PRES_INDIC_INDEF_SG_3]}+[hAt_MODAL_vrb]{+[PRES_INDIC_INDEF_SG_3]}+[Ó_PRESPART_adj]{+[NOM]}+[sÁg_ABSTRACT_noun]{+[NOM]}+[i_PLACE/TIME_adj]{+[NOM]} ÏÒÖUKiFQx!"  # <ponchótlanít>
[áéiíóöõuúüû-]     > tlaníthatósági         +[tAlAn_LESS_adj]{+[NOM]}+[Ít_TRANSITIVE_vrb]{+[PRES_INDIC_INDEF_SG_3]}+[hAt_MODAL_vrb]{+[PRES_INDIC_INDEF_SG_3]}+[Ó_PRESPART_adj]{+[NOM]}+[sÁg_ABSTRACT_noun]{+[NOM]}+[i_PLACE/TIME_adj]{+[NOM]} ÏÒÖUKiFQx!"  # <kávétlanít>
 # <hollósítatlansági>
                a                  > -a,átlaníthatóságilag +[tAlAn_LESS_adj]{+[NOM]}+[Ít_TRANSITIVE_vrb]{+[PRES_INDIC_INDEF_SG_3]}+[hAt_MODAL_vrb]{+[PRES_INDIC_INDEF_SG_3]}+[Ó_PRESPART_adj]{+[NOM]}+[sÁg_ABSTRACT_noun]{+[NOM]}+[i_PLACE/TIME_adj]{+[NOM]}+[lAg_MODE_adv]   # <macskátlanít>
[^o]o	           > -o,ótlaníthatóságilag +[tAlAn_LESS_adj]{+[NOM]}+[Ít_TRANSITIVE_vrb]{+[PRES_INDIC_INDEF_SG_3]}+[hAt_MODAL_vrb]{+[PRES_INDIC_INDEF_SG_3]}+[Ó_PRESPART_adj]{+[NOM]}+[sÁg_ABSTRACT_noun]{+[NOM]}+[i_PLACE/TIME_adj]{+[NOM]}+[lAg_MODE_adv]   # <ponchótlanít>
oo	           > tlaníthatóságilag         +[tAlAn_LESS_adj]{+[NOM]}+[Ít_TRANSITIVE_vrb]{+[PRES_INDIC_INDEF_SG_3]}+[hAt_MODAL_vrb]{+[PRES_INDIC_INDEF_SG_3]}+[Ó_PRESPART_adj]{+[NOM]}+[sÁg_ABSTRACT_noun]{+[NOM]}+[i_PLACE/TIME_adj]{+[NOM]}+[lAg_MODE_adv]   # <ponchótlanít>
[áéiíóöõuúüû-]     > tlaníthatóságilag         +[tAlAn_LESS_adj]{+[NOM]}+[Ít_TRANSITIVE_vrb]{+[PRES_INDIC_INDEF_SG_3]}+[hAt_MODAL_vrb]{+[PRES_INDIC_INDEF_SG_3]}+[Ó_PRESPART_adj]{+[NOM]}+[sÁg_ABSTRACT_noun]{+[NOM]}+[i_PLACE/TIME_adj]{+[NOM]}+[lAg_MODE_adv]   # <kávétlanít>


    a                  > -a,átlaníthatatlan +[tAlAn_LESS_adj]{+[NOM]}+[Ít_TRANSITIVE_vrb]{+[PRES_INDIC_INDEF_SG_3]}+[hAt_MODAL_vrb]{+[PRES_INDIC_INDEF_SG_3]}+[tAlAn_LESS_adj]{+[NOM]} môÒÖAUKicFQX  # <macskátlanít>
[^o]o	           > -o,ótlaníthatatlan +[tAlAn_LESS_adj]{+[NOM]}+[Ít_TRANSITIVE_vrb]{+[PRES_INDIC_INDEF_SG_3]}+[hAt_MODAL_vrb]{+[PRES_INDIC_INDEF_SG_3]}+[tAlAn_LESS_adj]{+[NOM]} môÒÖAUKicFQX  # <ponchótlanít>
oo	           > tlaníthatatlan         +[tAlAn_LESS_adj]{+[NOM]}+[Ít_TRANSITIVE_vrb]{+[PRES_INDIC_INDEF_SG_3]}+[hAt_MODAL_vrb]{+[PRES_INDIC_INDEF_SG_3]}+[tAlAn_LESS_adj]{+[NOM]} môÒÖAUKicFQX  # <ponchótlanít>
[áéiíóöõuúüû-]     > tlaníthatatlan         +[tAlAn_LESS_adj]{+[NOM]}+[Ít_TRANSITIVE_vrb]{+[PRES_INDIC_INDEF_SG_3]}+[hAt_MODAL_vrb]{+[PRES_INDIC_INDEF_SG_3]}+[tAlAn_LESS_adj]{+[NOM]} môÒÖAUKicFQX  # <kávétlanít>
 # <motortalaníthatatlan>
        a                  > -a,átlaníthatatlanság +[tAlAn_LESS_adj]{+[NOM]}+[Ít_TRANSITIVE_vrb]{+[PRES_INDIC_INDEF_SG_3]}+[hAt_MODAL_vrb]{+[PRES_INDIC_INDEF_SG_3]}+[tAlAn_LESS_adj]{+[NOM]}+[sÁg_ABSTRACT_noun]{+[NOM]} môÒÖAUKicSsXY@  # <macskátlanít>
[^o]o	           > -o,ótlaníthatatlanság +[tAlAn_LESS_adj]{+[NOM]}+[Ít_TRANSITIVE_vrb]{+[PRES_INDIC_INDEF_SG_3]}+[hAt_MODAL_vrb]{+[PRES_INDIC_INDEF_SG_3]}+[tAlAn_LESS_adj]{+[NOM]}+[sÁg_ABSTRACT_noun]{+[NOM]} môÒÖAUKicSsXY@  # <ponchótlanít>
oo	           > tlaníthatatlanság         +[tAlAn_LESS_adj]{+[NOM]}+[Ít_TRANSITIVE_vrb]{+[PRES_INDIC_INDEF_SG_3]}+[hAt_MODAL_vrb]{+[PRES_INDIC_INDEF_SG_3]}+[tAlAn_LESS_adj]{+[NOM]}+[sÁg_ABSTRACT_noun]{+[NOM]} môÒÖAUKicSsXY@  # <ponchótlanít>
[áéiíóöõuúüû-]     > tlaníthatatlanság         +[tAlAn_LESS_adj]{+[NOM]}+[Ít_TRANSITIVE_vrb]{+[PRES_INDIC_INDEF_SG_3]}+[hAt_MODAL_vrb]{+[PRES_INDIC_INDEF_SG_3]}+[tAlAn_LESS_adj]{+[NOM]}+[sÁg_ABSTRACT_noun]{+[NOM]} môÒÖAUKicSsXY@  # <kávétlanít>
 # i_kepzo felesleges
            a                  > -a,átlaníthatatlansági +[tAlAn_LESS_adj]{+[NOM]}+[Ít_TRANSITIVE_vrb]{+[PRES_INDIC_INDEF_SG_3]}+[hAt_MODAL_vrb]{+[PRES_INDIC_INDEF_SG_3]}+[tAlAn_LESS_adj]{+[NOM]}+[sÁg_ABSTRACT_noun]{+[NOM]}+[i_PLACE/TIME_adj]{+[NOM]} ÏÒÖUKiFQx!"  # <macskátlanít>
[^o]o	           > -o,ótlaníthatatlansági +[tAlAn_LESS_adj]{+[NOM]}+[Ít_TRANSITIVE_vrb]{+[PRES_INDIC_INDEF_SG_3]}+[hAt_MODAL_vrb]{+[PRES_INDIC_INDEF_SG_3]}+[tAlAn_LESS_adj]{+[NOM]}+[sÁg_ABSTRACT_noun]{+[NOM]}+[i_PLACE/TIME_adj]{+[NOM]} ÏÒÖUKiFQx!"  # <ponchótlanít>
oo	           > tlaníthatatlansági         +[tAlAn_LESS_adj]{+[NOM]}+[Ít_TRANSITIVE_vrb]{+[PRES_INDIC_INDEF_SG_3]}+[hAt_MODAL_vrb]{+[PRES_INDIC_INDEF_SG_3]}+[tAlAn_LESS_adj]{+[NOM]}+[sÁg_ABSTRACT_noun]{+[NOM]}+[i_PLACE/TIME_adj]{+[NOM]} ÏÒÖUKiFQx!"  # <ponchótlanít>
[áéiíóöõuúüû-]     > tlaníthatatlansági         +[tAlAn_LESS_adj]{+[NOM]}+[Ít_TRANSITIVE_vrb]{+[PRES_INDIC_INDEF_SG_3]}+[hAt_MODAL_vrb]{+[PRES_INDIC_INDEF_SG_3]}+[tAlAn_LESS_adj]{+[NOM]}+[sÁg_ABSTRACT_noun]{+[NOM]}+[i_PLACE/TIME_adj]{+[NOM]} ÏÒÖUKiFQx!"  # <kávétlanít>
 # <hollósítatlansági>
                a                  > -a,átlaníthatatlanságilag +[tAlAn_LESS_adj]{+[NOM]}+[Ít_TRANSITIVE_vrb]{+[PRES_INDIC_INDEF_SG_3]}+[hAt_MODAL_vrb]{+[PRES_INDIC_INDEF_SG_3]}+[tAlAn_LESS_adj]{+[NOM]}+[sÁg_ABSTRACT_noun]{+[NOM]}+[i_PLACE/TIME_adj]{+[NOM]}+[lAg_MODE_adv]   # <macskátlanít>
[^o]o	           > -o,ótlaníthatatlanságilag +[tAlAn_LESS_adj]{+[NOM]}+[Ít_TRANSITIVE_vrb]{+[PRES_INDIC_INDEF_SG_3]}+[hAt_MODAL_vrb]{+[PRES_INDIC_INDEF_SG_3]}+[tAlAn_LESS_adj]{+[NOM]}+[sÁg_ABSTRACT_noun]{+[NOM]}+[i_PLACE/TIME_adj]{+[NOM]}+[lAg_MODE_adv]   # <ponchótlanít>
oo	           > tlaníthatatlanságilag         +[tAlAn_LESS_adj]{+[NOM]}+[Ít_TRANSITIVE_vrb]{+[PRES_INDIC_INDEF_SG_3]}+[hAt_MODAL_vrb]{+[PRES_INDIC_INDEF_SG_3]}+[tAlAn_LESS_adj]{+[NOM]}+[sÁg_ABSTRACT_noun]{+[NOM]}+[i_PLACE/TIME_adj]{+[NOM]}+[lAg_MODE_adv]   # <ponchótlanít>
[áéiíóöõuúüû-]     > tlaníthatatlanságilag         +[tAlAn_LESS_adj]{+[NOM]}+[Ít_TRANSITIVE_vrb]{+[PRES_INDIC_INDEF_SG_3]}+[hAt_MODAL_vrb]{+[PRES_INDIC_INDEF_SG_3]}+[tAlAn_LESS_adj]{+[NOM]}+[sÁg_ABSTRACT_noun]{+[NOM]}+[i_PLACE/TIME_adj]{+[NOM]}+[lAg_MODE_adv]   # <kávétlanít>


    a                  > -a,átlaníthatott +[tAlAn_LESS_adj]{+[NOM]}+[Ít_TRANSITIVE_vrb]{+[PRES_INDIC_INDEF_SG_3]}+[hAt_MODAL_vrb]{+[PRES_INDIC_INDEF_SG_3]}+[PAST_INDIC_INDEF_SG_3] X  # <macskátlanít>
[^o]o	           > -o,ótlaníthatott +[tAlAn_LESS_adj]{+[NOM]}+[Ít_TRANSITIVE_vrb]{+[PRES_INDIC_INDEF_SG_3]}+[hAt_MODAL_vrb]{+[PRES_INDIC_INDEF_SG_3]}+[PAST_INDIC_INDEF_SG_3] X  # <ponchótlanít>
oo	           > tlaníthatott         +[tAlAn_LESS_adj]{+[NOM]}+[Ít_TRANSITIVE_vrb]{+[PRES_INDIC_INDEF_SG_3]}+[hAt_MODAL_vrb]{+[PRES_INDIC_INDEF_SG_3]}+[PAST_INDIC_INDEF_SG_3] X  # <ponchótlanít>
[áéiíóöõuúüû-]     > tlaníthatott         +[tAlAn_LESS_adj]{+[NOM]}+[Ít_TRANSITIVE_vrb]{+[PRES_INDIC_INDEF_SG_3]}+[hAt_MODAL_vrb]{+[PRES_INDIC_INDEF_SG_3]}+[PAST_INDIC_INDEF_SG_3] X  # <kávétlanít>

    #(tlaníthatandó, AtlAn, noun_vow, noun_On, Noun_, Adj_, noun_jA, pfx_verb, non_compound)
a                  > -a,átlanítgat +[tAlAn_LESS_adj]{+[NOM]}+[Ít_TRANSITIVE_vrb]{+[PRES_INDIC_INDEF_SG_3]}+[gAt_FREQ_vrb]{+[PRES_INDIC_INDEF_SG_3]} Oo%X  # <macskátlanít>
[^o]o	           > -o,ótlanítgat +[tAlAn_LESS_adj]{+[NOM]}+[Ít_TRANSITIVE_vrb]{+[PRES_INDIC_INDEF_SG_3]}+[gAt_FREQ_vrb]{+[PRES_INDIC_INDEF_SG_3]} Oo%X  # <ponchótlanít>
oo	           > tlanítgat         +[tAlAn_LESS_adj]{+[NOM]}+[Ít_TRANSITIVE_vrb]{+[PRES_INDIC_INDEF_SG_3]}+[gAt_FREQ_vrb]{+[PRES_INDIC_INDEF_SG_3]} Oo%X  # <ponchótlanít>
[áéiíóöõuúüû-]     > tlanítgat         +[tAlAn_LESS_adj]{+[NOM]}+[Ít_TRANSITIVE_vrb]{+[PRES_INDIC_INDEF_SG_3]}+[gAt_FREQ_vrb]{+[PRES_INDIC_INDEF_SG_3]} Oo%X  # <kávétlanít>

    a                  > -a,átlanítgatás +[tAlAn_LESS_adj]{+[NOM]}+[Ít_TRANSITIVE_vrb]{+[PRES_INDIC_INDEF_SG_3]}+[gAt_FREQ_vrb]{+[PRES_INDIC_INDEF_SG_3]}+[Ás_PROCESS/RESULT_noun]{+[NOM]} môÒÖAUKicXSsY@  # <macskátlanít>
[^o]o	           > -o,ótlanítgatás +[tAlAn_LESS_adj]{+[NOM]}+[Ít_TRANSITIVE_vrb]{+[PRES_INDIC_INDEF_SG_3]}+[gAt_FREQ_vrb]{+[PRES_INDIC_INDEF_SG_3]}+[Ás_PROCESS/RESULT_noun]{+[NOM]} môÒÖAUKicXSsY@  # <ponchótlanít>
oo	           > tlanítgatás         +[tAlAn_LESS_adj]{+[NOM]}+[Ít_TRANSITIVE_vrb]{+[PRES_INDIC_INDEF_SG_3]}+[gAt_FREQ_vrb]{+[PRES_INDIC_INDEF_SG_3]}+[Ás_PROCESS/RESULT_noun]{+[NOM]} môÒÖAUKicXSsY@  # <ponchótlanít>
[áéiíóöõuúüû-]     > tlanítgatás         +[tAlAn_LESS_adj]{+[NOM]}+[Ít_TRANSITIVE_vrb]{+[PRES_INDIC_INDEF_SG_3]}+[gAt_FREQ_vrb]{+[PRES_INDIC_INDEF_SG_3]}+[Ás_PROCESS/RESULT_noun]{+[NOM]} môÒÖAUKicXSsY@  # <kávétlanít>
 # 28
    a                  > -a,átlanítgató +[tAlAn_LESS_adj]{+[NOM]}+[Ít_TRANSITIVE_vrb]{+[PRES_INDIC_INDEF_SG_3]}+[gAt_FREQ_vrb]{+[PRES_INDIC_INDEF_SG_3]}+[Ó_PRESPART_adj]{+[NOM]} ÏÒÖAUKicFQX  # <macskátlanít>
[^o]o	           > -o,ótlanítgató +[tAlAn_LESS_adj]{+[NOM]}+[Ít_TRANSITIVE_vrb]{+[PRES_INDIC_INDEF_SG_3]}+[gAt_FREQ_vrb]{+[PRES_INDIC_INDEF_SG_3]}+[Ó_PRESPART_adj]{+[NOM]} ÏÒÖAUKicFQX  # <ponchótlanít>
oo	           > tlanítgató         +[tAlAn_LESS_adj]{+[NOM]}+[Ít_TRANSITIVE_vrb]{+[PRES_INDIC_INDEF_SG_3]}+[gAt_FREQ_vrb]{+[PRES_INDIC_INDEF_SG_3]}+[Ó_PRESPART_adj]{+[NOM]} ÏÒÖAUKicFQX  # <ponchótlanít>
[áéiíóöõuúüû-]     > tlanítgató         +[tAlAn_LESS_adj]{+[NOM]}+[Ít_TRANSITIVE_vrb]{+[PRES_INDIC_INDEF_SG_3]}+[gAt_FREQ_vrb]{+[PRES_INDIC_INDEF_SG_3]}+[Ó_PRESPART_adj]{+[NOM]} ÏÒÖAUKicFQX  # <kávétlanít>
 # 
    a                  > -a,átlanítgatott +[tAlAn_LESS_adj]{+[NOM]}+[Ít_TRANSITIVE_vrb]{+[PRES_INDIC_INDEF_SG_3]}+[gAt_FREQ_vrb]{+[PRES_INDIC_INDEF_SG_3]}+[tt_PASTPART_adj]{+[NOM]} môÒAUKicFQX%s  # <macskátlanít>
[^o]o	           > -o,ótlanítgatott +[tAlAn_LESS_adj]{+[NOM]}+[Ít_TRANSITIVE_vrb]{+[PRES_INDIC_INDEF_SG_3]}+[gAt_FREQ_vrb]{+[PRES_INDIC_INDEF_SG_3]}+[tt_PASTPART_adj]{+[NOM]} môÒAUKicFQX%s  # <ponchótlanít>
oo	           > tlanítgatott         +[tAlAn_LESS_adj]{+[NOM]}+[Ít_TRANSITIVE_vrb]{+[PRES_INDIC_INDEF_SG_3]}+[gAt_FREQ_vrb]{+[PRES_INDIC_INDEF_SG_3]}+[tt_PASTPART_adj]{+[NOM]} môÒAUKicFQX%s  # <ponchótlanít>
[áéiíóöõuúüû-]     > tlanítgatott         +[tAlAn_LESS_adj]{+[NOM]}+[Ít_TRANSITIVE_vrb]{+[PRES_INDIC_INDEF_SG_3]}+[gAt_FREQ_vrb]{+[PRES_INDIC_INDEF_SG_3]}+[tt_PASTPART_adj]{+[NOM]} môÒAUKicFQX%s  # <kávétlanít>

    a                  > -a,átlanítgatott +[tAlAn_LESS_adj]{+[NOM]}+[Ít_TRANSITIVE_vrb]{+[PRES_INDIC_INDEF_SG_3]}+[gAt_FREQ_vrb]{+[PRES_INDIC_INDEF_SG_3]}+[PAST_INDIC_INDEF_SG_3] X  # <macskátlanít>
[^o]o	           > -o,ótlanítgatott +[tAlAn_LESS_adj]{+[NOM]}+[Ít_TRANSITIVE_vrb]{+[PRES_INDIC_INDEF_SG_3]}+[gAt_FREQ_vrb]{+[PRES_INDIC_INDEF_SG_3]}+[PAST_INDIC_INDEF_SG_3] X  # <ponchótlanít>
oo	           > tlanítgatott         +[tAlAn_LESS_adj]{+[NOM]}+[Ít_TRANSITIVE_vrb]{+[PRES_INDIC_INDEF_SG_3]}+[gAt_FREQ_vrb]{+[PRES_INDIC_INDEF_SG_3]}+[PAST_INDIC_INDEF_SG_3] X  # <ponchótlanít>
[áéiíóöõuúüû-]     > tlanítgatott         +[tAlAn_LESS_adj]{+[NOM]}+[Ít_TRANSITIVE_vrb]{+[PRES_INDIC_INDEF_SG_3]}+[gAt_FREQ_vrb]{+[PRES_INDIC_INDEF_SG_3]}+[PAST_INDIC_INDEF_SG_3] X  # <kávétlanít>

    #(tlanítgatandó, AtlAn, noun_vow, noun_On, Noun_, Adj_, noun_jA, pfx_verb, non_compound)
a                  > -a,átlanítgathat +[tAlAn_LESS_adj]{+[NOM]}+[Ít_TRANSITIVE_vrb]{+[PRES_INDIC_INDEF_SG_3]}+[gAt_FREQ_vrb]{+[PRES_INDIC_INDEF_SG_3]}+[hAt_MODAL_vrb]{+[PRES_INDIC_INDEF_SG_3]} Oo%X  # <macskátlanít>
[^o]o	           > -o,ótlanítgathat +[tAlAn_LESS_adj]{+[NOM]}+[Ít_TRANSITIVE_vrb]{+[PRES_INDIC_INDEF_SG_3]}+[gAt_FREQ_vrb]{+[PRES_INDIC_INDEF_SG_3]}+[hAt_MODAL_vrb]{+[PRES_INDIC_INDEF_SG_3]} Oo%X  # <ponchótlanít>
oo	           > tlanítgathat         +[tAlAn_LESS_adj]{+[NOM]}+[Ít_TRANSITIVE_vrb]{+[PRES_INDIC_INDEF_SG_3]}+[gAt_FREQ_vrb]{+[PRES_INDIC_INDEF_SG_3]}+[hAt_MODAL_vrb]{+[PRES_INDIC_INDEF_SG_3]} Oo%X  # <ponchótlanít>
[áéiíóöõuúüû-]     > tlanítgathat         +[tAlAn_LESS_adj]{+[NOM]}+[Ít_TRANSITIVE_vrb]{+[PRES_INDIC_INDEF_SG_3]}+[gAt_FREQ_vrb]{+[PRES_INDIC_INDEF_SG_3]}+[hAt_MODAL_vrb]{+[PRES_INDIC_INDEF_SG_3]} Oo%X  # <kávétlanít>
 # 8/0
    #(tlanítgathatás, AtlAn+_it_+gAt, noun_con, noun_On, Noun_, pfx_verb, noun_A, noun_Ai) # 0/0
    a                  > -a,átlanítgatható +[tAlAn_LESS_adj]{+[NOM]}+[Ít_TRANSITIVE_vrb]{+[PRES_INDIC_INDEF_SG_3]}+[gAt_FREQ_vrb]{+[PRES_INDIC_INDEF_SG_3]}+[hAt_MODAL_vrb]{+[PRES_INDIC_INDEF_SG_3]}+[Ó_PRESPART_adj]{+[NOM]} ÏÒÖAUKicFQX  # <macskátlanít>
[^o]o	           > -o,ótlanítgatható +[tAlAn_LESS_adj]{+[NOM]}+[Ít_TRANSITIVE_vrb]{+[PRES_INDIC_INDEF_SG_3]}+[gAt_FREQ_vrb]{+[PRES_INDIC_INDEF_SG_3]}+[hAt_MODAL_vrb]{+[PRES_INDIC_INDEF_SG_3]}+[Ó_PRESPART_adj]{+[NOM]} ÏÒÖAUKicFQX  # <ponchótlanít>
oo	           > tlanítgatható         +[tAlAn_LESS_adj]{+[NOM]}+[Ít_TRANSITIVE_vrb]{+[PRES_INDIC_INDEF_SG_3]}+[gAt_FREQ_vrb]{+[PRES_INDIC_INDEF_SG_3]}+[hAt_MODAL_vrb]{+[PRES_INDIC_INDEF_SG_3]}+[Ó_PRESPART_adj]{+[NOM]} ÏÒÖAUKicFQX  # <ponchótlanít>
[áéiíóöõuúüû-]     > tlanítgatható         +[tAlAn_LESS_adj]{+[NOM]}+[Ít_TRANSITIVE_vrb]{+[PRES_INDIC_INDEF_SG_3]}+[gAt_FREQ_vrb]{+[PRES_INDIC_INDEF_SG_3]}+[hAt_MODAL_vrb]{+[PRES_INDIC_INDEF_SG_3]}+[Ó_PRESPART_adj]{+[NOM]} ÏÒÖAUKicFQX  # <kávétlanít>
 # 1/0
        a                  > -a,átlanítgathatóság +[tAlAn_LESS_adj]{+[NOM]}+[Ít_TRANSITIVE_vrb]{+[PRES_INDIC_INDEF_SG_3]}+[gAt_FREQ_vrb]{+[PRES_INDIC_INDEF_SG_3]}+[hAt_MODAL_vrb]{+[PRES_INDIC_INDEF_SG_3]}+[Ó_PRESPART_adj]{+[NOM]}+[sÁg_ABSTRACT_noun]{+[NOM]} môÒÖAUKicSsXY@  # <macskátlanít>
[^o]o	           > -o,ótlanítgathatóság +[tAlAn_LESS_adj]{+[NOM]}+[Ít_TRANSITIVE_vrb]{+[PRES_INDIC_INDEF_SG_3]}+[gAt_FREQ_vrb]{+[PRES_INDIC_INDEF_SG_3]}+[hAt_MODAL_vrb]{+[PRES_INDIC_INDEF_SG_3]}+[Ó_PRESPART_adj]{+[NOM]}+[sÁg_ABSTRACT_noun]{+[NOM]} môÒÖAUKicSsXY@  # <ponchótlanít>
oo	           > tlanítgathatóság         +[tAlAn_LESS_adj]{+[NOM]}+[Ít_TRANSITIVE_vrb]{+[PRES_INDIC_INDEF_SG_3]}+[gAt_FREQ_vrb]{+[PRES_INDIC_INDEF_SG_3]}+[hAt_MODAL_vrb]{+[PRES_INDIC_INDEF_SG_3]}+[Ó_PRESPART_adj]{+[NOM]}+[sÁg_ABSTRACT_noun]{+[NOM]} môÒÖAUKicSsXY@  # <ponchótlanít>
[áéiíóöõuúüû-]     > tlanítgathatóság         +[tAlAn_LESS_adj]{+[NOM]}+[Ít_TRANSITIVE_vrb]{+[PRES_INDIC_INDEF_SG_3]}+[gAt_FREQ_vrb]{+[PRES_INDIC_INDEF_SG_3]}+[hAt_MODAL_vrb]{+[PRES_INDIC_INDEF_SG_3]}+[Ó_PRESPART_adj]{+[NOM]}+[sÁg_ABSTRACT_noun]{+[NOM]} môÒÖAUKicSsXY@  # <kávétlanít>
 # 0
    #?(TLaNÍTGaTHaTaTLaN, AtlAn, Noun_, Adj_, noun_jA, pfx_verb) # 0
        #?(TLaNÍTGaTHaTaTLaNSáG, AtlAn, noun_nonadj, noun_A, noun_Ai, pfx_verb) # 0
    a                  > -a,átlanítgathatott +[tAlAn_LESS_adj]{+[NOM]}+[Ít_TRANSITIVE_vrb]{+[PRES_INDIC_INDEF_SG_3]}+[gAt_FREQ_vrb]{+[PRES_INDIC_INDEF_SG_3]}+[hAt_MODAL_vrb]{+[PRES_INDIC_INDEF_SG_3]}+[PAST_INDIC_INDEF_SG_3] X  # <macskátlanít>
[^o]o	           > -o,ótlanítgathatott +[tAlAn_LESS_adj]{+[NOM]}+[Ít_TRANSITIVE_vrb]{+[PRES_INDIC_INDEF_SG_3]}+[gAt_FREQ_vrb]{+[PRES_INDIC_INDEF_SG_3]}+[hAt_MODAL_vrb]{+[PRES_INDIC_INDEF_SG_3]}+[PAST_INDIC_INDEF_SG_3] X  # <ponchótlanít>
oo	           > tlanítgathatott         +[tAlAn_LESS_adj]{+[NOM]}+[Ít_TRANSITIVE_vrb]{+[PRES_INDIC_INDEF_SG_3]}+[gAt_FREQ_vrb]{+[PRES_INDIC_INDEF_SG_3]}+[hAt_MODAL_vrb]{+[PRES_INDIC_INDEF_SG_3]}+[PAST_INDIC_INDEF_SG_3] X  # <ponchótlanít>
[áéiíóöõuúüû-]     > tlanítgathatott         +[tAlAn_LESS_adj]{+[NOM]}+[Ít_TRANSITIVE_vrb]{+[PRES_INDIC_INDEF_SG_3]}+[gAt_FREQ_vrb]{+[PRES_INDIC_INDEF_SG_3]}+[hAt_MODAL_vrb]{+[PRES_INDIC_INDEF_SG_3]}+[PAST_INDIC_INDEF_SG_3] X  # <kávétlanít>
 # 0
    #(tlanítgathatandó, AtlAn, noun_vow, noun_On, Noun_, Adj_, noun_jA, pfx_verb, non_compound) # 0

# -tlanodás, -talanasodás, -telenesedés

a                  > -a,átlanodik +[tAlAn_LESS_adj]{+[NOM]}+[Odik_MEDIAL_vrb_it]{+[PRES_INDIC_INDEF_SG_3]} OoX%  # <macskátlanít>
[^o]o	           > -o,ótlanodik +[tAlAn_LESS_adj]{+[NOM]}+[Odik_MEDIAL_vrb_it]{+[PRES_INDIC_INDEF_SG_3]} OoX%  # <ponchótlanít>
oo	           > tlanodik         +[tAlAn_LESS_adj]{+[NOM]}+[Odik_MEDIAL_vrb_it]{+[PRES_INDIC_INDEF_SG_3]} OoX%  # <ponchótlanít>
[áéiíóöõuúüû-]     > tlanodik         +[tAlAn_LESS_adj]{+[NOM]}+[Odik_MEDIAL_vrb_it]{+[PRES_INDIC_INDEF_SG_3]} OoX%  # <kávétlanít>
 # <ellócátlanodnak>
a                  > -a,átlanodás +[tAlAn_LESS_adj]{+[NOM]}+[Odik_MEDIAL_vrb_it]{+[PRES_INDIC_INDEF_SG_3]}+[Ás_PROCESS/RESULT_noun]{+[NOM]} môÒÖAUKicXSsY@  # <macskátlanít>
[^o]o	           > -o,ótlanodás +[tAlAn_LESS_adj]{+[NOM]}+[Odik_MEDIAL_vrb_it]{+[PRES_INDIC_INDEF_SG_3]}+[Ás_PROCESS/RESULT_noun]{+[NOM]} môÒÖAUKicXSsY@  # <ponchótlanít>
oo	           > tlanodás         +[tAlAn_LESS_adj]{+[NOM]}+[Odik_MEDIAL_vrb_it]{+[PRES_INDIC_INDEF_SG_3]}+[Ás_PROCESS/RESULT_noun]{+[NOM]} môÒÖAUKicXSsY@  # <ponchótlanít>
[áéiíóöõuúüû-]     > tlanodás         +[tAlAn_LESS_adj]{+[NOM]}+[Odik_MEDIAL_vrb_it]{+[PRES_INDIC_INDEF_SG_3]}+[Ás_PROCESS/RESULT_noun]{+[NOM]} môÒÖAUKicXSsY@  # <kávétlanít>
 # <belócásításról>
    a                  > -a,átlanodási +[tAlAn_LESS_adj]{+[NOM]}+[Odik_MEDIAL_vrb_it]{+[PRES_INDIC_INDEF_SG_3]}+[Ás_PROCESS/RESULT_noun]{+[NOM]}+[i_PLACE/TIME_adj]{+[NOM]} ÏÒÖUKiFQx!"  # <macskátlanít>
[^o]o	           > -o,ótlanodási +[tAlAn_LESS_adj]{+[NOM]}+[Odik_MEDIAL_vrb_it]{+[PRES_INDIC_INDEF_SG_3]}+[Ás_PROCESS/RESULT_noun]{+[NOM]}+[i_PLACE/TIME_adj]{+[NOM]} ÏÒÖUKiFQx!"  # <ponchótlanít>
oo	           > tlanodási         +[tAlAn_LESS_adj]{+[NOM]}+[Odik_MEDIAL_vrb_it]{+[PRES_INDIC_INDEF_SG_3]}+[Ás_PROCESS/RESULT_noun]{+[NOM]}+[i_PLACE/TIME_adj]{+[NOM]} ÏÒÖUKiFQx!"  # <ponchótlanít>
[áéiíóöõuúüû-]     > tlanodási         +[tAlAn_LESS_adj]{+[NOM]}+[Odik_MEDIAL_vrb_it]{+[PRES_INDIC_INDEF_SG_3]}+[Ás_PROCESS/RESULT_noun]{+[NOM]}+[i_PLACE/TIME_adj]{+[NOM]} ÏÒÖUKiFQx!"  # <kávétlanít>
 # <hollósítatlansági>
        a                  > -a,átlanodásilag +[tAlAn_LESS_adj]{+[NOM]}+[Odik_MEDIAL_vrb_it]{+[PRES_INDIC_INDEF_SG_3]}+[Ás_PROCESS/RESULT_noun]{+[NOM]}+[i_PLACE/TIME_adj]{+[NOM]}+[lAg_MODE_adv]   # <macskátlanít>
[^o]o	           > -o,ótlanodásilag +[tAlAn_LESS_adj]{+[NOM]}+[Odik_MEDIAL_vrb_it]{+[PRES_INDIC_INDEF_SG_3]}+[Ás_PROCESS/RESULT_noun]{+[NOM]}+[i_PLACE/TIME_adj]{+[NOM]}+[lAg_MODE_adv]   # <ponchótlanít>
oo	           > tlanodásilag         +[tAlAn_LESS_adj]{+[NOM]}+[Odik_MEDIAL_vrb_it]{+[PRES_INDIC_INDEF_SG_3]}+[Ás_PROCESS/RESULT_noun]{+[NOM]}+[i_PLACE/TIME_adj]{+[NOM]}+[lAg_MODE_adv]   # <ponchótlanít>
[áéiíóöõuúüû-]     > tlanodásilag         +[tAlAn_LESS_adj]{+[NOM]}+[Odik_MEDIAL_vrb_it]{+[PRES_INDIC_INDEF_SG_3]}+[Ás_PROCESS/RESULT_noun]{+[NOM]}+[i_PLACE/TIME_adj]{+[NOM]}+[lAg_MODE_adv]   # <kávétlanít>


a                  > -a,átlanodó +[tAlAn_LESS_adj]{+[NOM]}+[Odik_MEDIAL_vrb_it]{+[PRES_INDIC_INDEF_SG_3]}+[Ó_PRESPART_adj]{+[NOM]} ÏÒÖAUKicFQX  # <macskátlanít>
[^o]o	           > -o,ótlanodó +[tAlAn_LESS_adj]{+[NOM]}+[Odik_MEDIAL_vrb_it]{+[PRES_INDIC_INDEF_SG_3]}+[Ó_PRESPART_adj]{+[NOM]} ÏÒÖAUKicFQX  # <ponchótlanít>
oo	           > tlanodó         +[tAlAn_LESS_adj]{+[NOM]}+[Odik_MEDIAL_vrb_it]{+[PRES_INDIC_INDEF_SG_3]}+[Ó_PRESPART_adj]{+[NOM]} ÏÒÖAUKicFQX  # <ponchótlanít>
[áéiíóöõuúüû-]     > tlanodó         +[tAlAn_LESS_adj]{+[NOM]}+[Odik_MEDIAL_vrb_it]{+[PRES_INDIC_INDEF_SG_3]}+[Ó_PRESPART_adj]{+[NOM]} ÏÒÖAUKicFQX  # <kávétlanít>
 # <belócásítókat>

a                  > -a,átlanodott +[tAlAn_LESS_adj]{+[NOM]}+[Odik_MEDIAL_vrb_it]{+[PRES_INDIC_INDEF_SG_3]}+[PAST_INDIC_INDEF_SG_3] X  # <macskátlanít>
[^o]o	           > -o,ótlanodott +[tAlAn_LESS_adj]{+[NOM]}+[Odik_MEDIAL_vrb_it]{+[PRES_INDIC_INDEF_SG_3]}+[PAST_INDIC_INDEF_SG_3] X  # <ponchótlanít>
oo	           > tlanodott         +[tAlAn_LESS_adj]{+[NOM]}+[Odik_MEDIAL_vrb_it]{+[PRES_INDIC_INDEF_SG_3]}+[PAST_INDIC_INDEF_SG_3] X  # <ponchótlanít>
[áéiíóöõuúüû-]     > tlanodott         +[tAlAn_LESS_adj]{+[NOM]}+[Odik_MEDIAL_vrb_it]{+[PRES_INDIC_INDEF_SG_3]}+[PAST_INDIC_INDEF_SG_3] X  # <kávétlanít>

a                  > -a,átlanodott +[tAlAn_LESS_adj]{+[NOM]}+[Odik_MEDIAL_vrb_it]{+[PRES_INDIC_INDEF_SG_3]}+[tt_PASTPART_adj]{+[NOM]} môÒAU$icFQsX%  # <macskátlanít>
[^o]o	           > -o,ótlanodott +[tAlAn_LESS_adj]{+[NOM]}+[Odik_MEDIAL_vrb_it]{+[PRES_INDIC_INDEF_SG_3]}+[tt_PASTPART_adj]{+[NOM]} môÒAU$icFQsX%  # <ponchótlanít>
oo	           > tlanodott         +[tAlAn_LESS_adj]{+[NOM]}+[Odik_MEDIAL_vrb_it]{+[PRES_INDIC_INDEF_SG_3]}+[tt_PASTPART_adj]{+[NOM]} môÒAU$icFQsX%  # <ponchótlanít>
[áéiíóöõuúüû-]     > tlanodott         +[tAlAn_LESS_adj]{+[NOM]}+[Odik_MEDIAL_vrb_it]{+[PRES_INDIC_INDEF_SG_3]}+[tt_PASTPART_adj]{+[NOM]} môÒAU$icFQsX%  # <kávétlanít>

    a                  > -a,átlanodottság +[tAlAn_LESS_adj]{+[NOM]}+[Odik_MEDIAL_vrb_it]{+[PRES_INDIC_INDEF_SG_3]}+[tt_PASTPART_adj]{+[NOM]}+[sÁg_ABSTRACT_noun]{+[NOM]} môÒÖAUKicSsXY@  # <macskátlanít>
[^o]o	           > -o,ótlanodottság +[tAlAn_LESS_adj]{+[NOM]}+[Odik_MEDIAL_vrb_it]{+[PRES_INDIC_INDEF_SG_3]}+[tt_PASTPART_adj]{+[NOM]}+[sÁg_ABSTRACT_noun]{+[NOM]} môÒÖAUKicSsXY@  # <ponchótlanít>
oo	           > tlanodottság         +[tAlAn_LESS_adj]{+[NOM]}+[Odik_MEDIAL_vrb_it]{+[PRES_INDIC_INDEF_SG_3]}+[tt_PASTPART_adj]{+[NOM]}+[sÁg_ABSTRACT_noun]{+[NOM]} môÒÖAUKicSsXY@  # <ponchótlanít>
[áéiíóöõuúüû-]     > tlanodottság         +[tAlAn_LESS_adj]{+[NOM]}+[Odik_MEDIAL_vrb_it]{+[PRES_INDIC_INDEF_SG_3]}+[tt_PASTPART_adj]{+[NOM]}+[sÁg_ABSTRACT_noun]{+[NOM]} môÒÖAUKicSsXY@  # <kávétlanít>
 # i_kepzo felesleges
        a                  > -a,átlanodottsági +[tAlAn_LESS_adj]{+[NOM]}+[Odik_MEDIAL_vrb_it]{+[PRES_INDIC_INDEF_SG_3]}+[tt_PASTPART_adj]{+[NOM]}+[sÁg_ABSTRACT_noun]{+[NOM]}+[i_PLACE/TIME_adj]{+[NOM]} ÏÒÖUKiFQx!"  # <macskátlanít>
[^o]o	           > -o,ótlanodottsági +[tAlAn_LESS_adj]{+[NOM]}+[Odik_MEDIAL_vrb_it]{+[PRES_INDIC_INDEF_SG_3]}+[tt_PASTPART_adj]{+[NOM]}+[sÁg_ABSTRACT_noun]{+[NOM]}+[i_PLACE/TIME_adj]{+[NOM]} ÏÒÖUKiFQx!"  # <ponchótlanít>
oo	           > tlanodottsági         +[tAlAn_LESS_adj]{+[NOM]}+[Odik_MEDIAL_vrb_it]{+[PRES_INDIC_INDEF_SG_3]}+[tt_PASTPART_adj]{+[NOM]}+[sÁg_ABSTRACT_noun]{+[NOM]}+[i_PLACE/TIME_adj]{+[NOM]} ÏÒÖUKiFQx!"  # <ponchótlanít>
[áéiíóöõuúüû-]     > tlanodottsági         +[tAlAn_LESS_adj]{+[NOM]}+[Odik_MEDIAL_vrb_it]{+[PRES_INDIC_INDEF_SG_3]}+[tt_PASTPART_adj]{+[NOM]}+[sÁg_ABSTRACT_noun]{+[NOM]}+[i_PLACE/TIME_adj]{+[NOM]} ÏÒÖUKiFQx!"  # <kávétlanít>
 # <hollósítatlansági>
            a                  > -a,átlanodottságilag +[tAlAn_LESS_adj]{+[NOM]}+[Odik_MEDIAL_vrb_it]{+[PRES_INDIC_INDEF_SG_3]}+[tt_PASTPART_adj]{+[NOM]}+[sÁg_ABSTRACT_noun]{+[NOM]}+[i_PLACE/TIME_adj]{+[NOM]}+[lAg_MODE_adv]   # <macskátlanít>
[^o]o	           > -o,ótlanodottságilag +[tAlAn_LESS_adj]{+[NOM]}+[Odik_MEDIAL_vrb_it]{+[PRES_INDIC_INDEF_SG_3]}+[tt_PASTPART_adj]{+[NOM]}+[sÁg_ABSTRACT_noun]{+[NOM]}+[i_PLACE/TIME_adj]{+[NOM]}+[lAg_MODE_adv]   # <ponchótlanít>
oo	           > tlanodottságilag         +[tAlAn_LESS_adj]{+[NOM]}+[Odik_MEDIAL_vrb_it]{+[PRES_INDIC_INDEF_SG_3]}+[tt_PASTPART_adj]{+[NOM]}+[sÁg_ABSTRACT_noun]{+[NOM]}+[i_PLACE/TIME_adj]{+[NOM]}+[lAg_MODE_adv]   # <ponchótlanít>
[áéiíóöõuúüû-]     > tlanodottságilag         +[tAlAn_LESS_adj]{+[NOM]}+[Odik_MEDIAL_vrb_it]{+[PRES_INDIC_INDEF_SG_3]}+[tt_PASTPART_adj]{+[NOM]}+[sÁg_ABSTRACT_noun]{+[NOM]}+[i_PLACE/TIME_adj]{+[NOM]}+[lAg_MODE_adv]   # <kávétlanít>


#`k_'(tlanodandó, +AtlAn+_Odik, noun_vow, noun_On, Noun_, Adj_, noun_jA, pfx_verb, non_compound)

#`k_'(tlanodatlan, +AtlAn+_Odik, noun_con, noun_On, Noun_, Adj_, noun_jA, pfx_verb) # ~20/2 (piacosítatlan, jelzálogosítatlan)
#    `k_'(tlanodatlanság, +AtlAn+_Odik, noun_con, noun_On, Noun_, noun_jA, pfx_verb) # ~5/0

#`k_'(tlanodtat, +AtlAn+_Odik, verb_, verb_sub_, pfx_verb, non_compound)
#(tlanodtathat, AtlAn+_Odik, verb_, verb_sub_, non_compound, pfx_verb) # 20/0
#(tlanodtatgat, AtlAn+_Odik, verb_, verb_sub_, non_compound, pfx_verb) # 0/0
a                  > -a,átlanodhat +[tAlAn_LESS_adj]{+[NOM]}+[Odik_MEDIAL_vrb_it]{+[PRES_INDIC_INDEF_SG_3]}+[hAt_MODAL_vrb]{+[PRES_INDIC_INDEF_SG_3]} Oo%X  # <macskátlanít>
[^o]o	           > -o,ótlanodhat +[tAlAn_LESS_adj]{+[NOM]}+[Odik_MEDIAL_vrb_it]{+[PRES_INDIC_INDEF_SG_3]}+[hAt_MODAL_vrb]{+[PRES_INDIC_INDEF_SG_3]} Oo%X  # <ponchótlanít>
oo	           > tlanodhat         +[tAlAn_LESS_adj]{+[NOM]}+[Odik_MEDIAL_vrb_it]{+[PRES_INDIC_INDEF_SG_3]}+[hAt_MODAL_vrb]{+[PRES_INDIC_INDEF_SG_3]} Oo%X  # <ponchótlanít>
[áéiíóöõuúüû-]     > tlanodhat         +[tAlAn_LESS_adj]{+[NOM]}+[Odik_MEDIAL_vrb_it]{+[PRES_INDIC_INDEF_SG_3]}+[hAt_MODAL_vrb]{+[PRES_INDIC_INDEF_SG_3]} Oo%X  # <kávétlanít>

#    (tlanodhatás, AtlAn+_Odik, noun_con, noun_On, Noun_, pfx_verb, noun_A, noun_Ai) # 20/1 (megszámítógép-játékosíthatás)
#    `k_'(tlanodható, +AtlAn+_Odik, noun_vow, noun_On, Noun_, Adj_, noun_jA, pfx_verb) # >100/>5 (üvegesíthetõ, ívesítõ)
#        `k_'(tlanodhatóság, +AtlAn+_Odik, noun_con, noun_On, Noun_, noun_A, noun_Ai, pfx_verb, compound_)
#    `k_'(tlanodhatatlan, +AtlAn+_Odik, noun_con, noun_On, Noun_, Adj_, noun_jA, pfx_verb, non_compound)
#        `k_'(tlanodhatatlanság, +AtlAn+_Odik, noun_con, noun_On, Noun_, noun_A, noun_Ai, pfx_verb, compound_)
    a                  > -a,átlanodhatott +[tAlAn_LESS_adj]{+[NOM]}+[Odik_MEDIAL_vrb_it]{+[PRES_INDIC_INDEF_SG_3]}+[hAt_MODAL_vrb]{+[PRES_INDIC_INDEF_SG_3]}+[PAST_INDIC_INDEF_SG_3] X  # <macskátlanít>
[^o]o	           > -o,ótlanodhatott +[tAlAn_LESS_adj]{+[NOM]}+[Odik_MEDIAL_vrb_it]{+[PRES_INDIC_INDEF_SG_3]}+[hAt_MODAL_vrb]{+[PRES_INDIC_INDEF_SG_3]}+[PAST_INDIC_INDEF_SG_3] X  # <ponchótlanít>
oo	           > tlanodhatott         +[tAlAn_LESS_adj]{+[NOM]}+[Odik_MEDIAL_vrb_it]{+[PRES_INDIC_INDEF_SG_3]}+[hAt_MODAL_vrb]{+[PRES_INDIC_INDEF_SG_3]}+[PAST_INDIC_INDEF_SG_3] X  # <ponchótlanít>
[áéiíóöõuúüû-]     > tlanodhatott         +[tAlAn_LESS_adj]{+[NOM]}+[Odik_MEDIAL_vrb_it]{+[PRES_INDIC_INDEF_SG_3]}+[hAt_MODAL_vrb]{+[PRES_INDIC_INDEF_SG_3]}+[PAST_INDIC_INDEF_SG_3] X  # <kávétlanít>

#    #(tlanodhatandó, AtlAn+_Odik, noun_vow, noun_On, Noun_, Adj_, noun_jA, pfx_verb, non_compound)
#`k_'(tlanodgat, +AtlAn+_Odik, verb_, verb_sub_, non_compound, pfx_verb)
#    `k_'(tlanodgatás, +AtlAn+_Odik, noun_con, noun_On, Noun_, pfx_verb, noun_A, noun_Ai) # 28
#    `k_'(tlanodgató, +AtlAn+_Odik, noun_vow, noun_On, Noun_, Adj_, noun_jA, pfx_verb) # 
#    `k_'(tlanodgatott, +AtlAn+_Odik, noun_con, noun_OnA, Noun_, Adj_, noun_jA, pfx_verb, non_compound, noun_Ai)
#    #(tlanodgatandó, AtlAn+_Odik, noun_vow, noun_On, Noun_, Adj_, noun_jA, pfx_verb, non_compound)
#`k_'(tlanodgathat, +AtlAn+_Odik, verb_, verb_sub_, non_compound, pfx_verb) # 8/0
    #(tlanodgathatás, AtlAn+_Odik, noun_con, noun_On, Noun_, pfx_verb, noun_A, noun_Ai) # 0/0
#    `k_'(tlanodgatható, +AtlAn+_Odik, noun_vow, noun_On, Noun_, Adj_, noun_jA, pfx_verb) # 1/0
#        `k_'(tlanodgathatóság, +AtlAn+_Odik, noun_con, noun_On, Noun_, noun_A, noun_Ai, pfx_verb) # 0
    #?(TLaNoDGaTHaTaTLaN, AtlAn+_Odik, Noun_, Adj_, noun_jA, pfx_verb) # 0
        #?(TLaNoDGaTHaTaTLaNSáG, AtlAn+_Odik, noun_nonadj, noun_A, noun_Ai, pfx_verb) # 0
#    `k_'(tlanodgathatott, +AtlAn+_Odik, noun_con, noun_OnA, Noun_, Adj_, noun_jA, pfx_verb, non_compound, noun_Ai) # 0
    #(tlanodgathatandó, AtlAn+_Odik, noun_vow, noun_On, Noun_, Adj_, noun_jA, pfx_verb, non_compound) # 0
 


















 


# -tlenít, -telenít



flag *¯:  


















 # -tlan, -otlan, -etlen

[^aáeéiíoóöõuúüût]  > telen        +[tAlAn_LESS_adj]{+[NOM]} nòÓ×BVLjcGRt%    # <cincértelenít>
[^t] t              > telen        +[tAlAn_LESS_adj]{+[NOM]} nòÓ×BVLjcGRt%    # <lakattalanokat>
t t                 > -t,telen +[tAlAn_LESS_adj]{+[NOM]} nòÓ×BVLjcGRt%    # <mattalanokat>
 # <lócátlanokat> <rekesztelenekrõl>
[^aáeéiíoóöõuúüût]  > telenség        +[tAlAn_LESS_adj]{+[NOM]}+[sÁg_ABSTRACT_noun]{+[NOM]} nòÓ×BVLjcTtY@    # <cincértelenít>
[^t] t              > telenség        +[tAlAn_LESS_adj]{+[NOM]}+[sÁg_ABSTRACT_noun]{+[NOM]} nòÓ×BVLjcTtY@    # <lakattalanokat>
t t                 > -t,telenség +[tAlAn_LESS_adj]{+[NOM]}+[sÁg_ABSTRACT_noun]{+[NOM]} nòÓ×BVLjcTtY@    # <mattalanokat>
 # <lócátlanságot> <rekesztelenségrõl>
    [^aáeéiíoóöõuúüût]  > telenségi        +[tAlAn_LESS_adj]{+[NOM]}+[sÁg_ABSTRACT_noun]{+[NOM]}+[i_PLACE/TIME_adj]{+[NOM]} ÐÓ×VLjGRx!"    # <cincértelenít>
[^t] t              > telenségi        +[tAlAn_LESS_adj]{+[NOM]}+[sÁg_ABSTRACT_noun]{+[NOM]}+[i_PLACE/TIME_adj]{+[NOM]} ÐÓ×VLjGRx!"    # <lakattalanokat>
t t                 > -t,telenségi +[tAlAn_LESS_adj]{+[NOM]}+[sÁg_ABSTRACT_noun]{+[NOM]}+[i_PLACE/TIME_adj]{+[NOM]} ÐÓ×VLjGRx!"    # <mattalanokat>
 # <hollósítatlansági>
        [^aáeéiíoóöõuúüût]  > telenségileg        +[tAlAn_LESS_adj]{+[NOM]}+[sÁg_ABSTRACT_noun]{+[NOM]}+[i_PLACE/TIME_adj]{+[NOM]}+[lAg_MODE_adv]     # <cincértelenít>
[^t] t              > telenségileg        +[tAlAn_LESS_adj]{+[NOM]}+[sÁg_ABSTRACT_noun]{+[NOM]}+[i_PLACE/TIME_adj]{+[NOM]}+[lAg_MODE_adv]     # <lakattalanokat>
t t                 > -t,telenségileg +[tAlAn_LESS_adj]{+[NOM]}+[sÁg_ABSTRACT_noun]{+[NOM]}+[i_PLACE/TIME_adj]{+[NOM]}+[lAg_MODE_adv]     # <mattalanokat>


# -tlanítás, -otlanítás, -etlenítés

[^aáeéiíoóöõuúüût]  > telenít        +[tAlAn_LESS_adj]{+[NOM]}+[Ít_TRANSITIVE_vrb]{+[PRES_INDIC_INDEF_SG_3]} EeX%    # <cincértelenít>
[^t] t              > telenít        +[tAlAn_LESS_adj]{+[NOM]}+[Ít_TRANSITIVE_vrb]{+[PRES_INDIC_INDEF_SG_3]} EeX%    # <lakattalanokat>
t t                 > -t,telenít +[tAlAn_LESS_adj]{+[NOM]}+[Ít_TRANSITIVE_vrb]{+[PRES_INDIC_INDEF_SG_3]} EeX%    # <mattalanokat>
 # <belócátlanítanak>

[^aáeéiíoóöõuúüût]  > telenítés        +[tAlAn_LESS_adj]{+[NOM]}+[Ít_TRANSITIVE_vrb]{+[PRES_INDIC_INDEF_SG_3]}+[Ás_PROCESS/RESULT_noun]{+[NOM]} nòÓ×BVLjcXTtY@    # <cincértelenít>
[^t] t              > telenítés        +[tAlAn_LESS_adj]{+[NOM]}+[Ít_TRANSITIVE_vrb]{+[PRES_INDIC_INDEF_SG_3]}+[Ás_PROCESS/RESULT_noun]{+[NOM]} nòÓ×BVLjcXTtY@    # <lakattalanokat>
t t                 > -t,telenítés +[tAlAn_LESS_adj]{+[NOM]}+[Ít_TRANSITIVE_vrb]{+[PRES_INDIC_INDEF_SG_3]}+[Ás_PROCESS/RESULT_noun]{+[NOM]} nòÓ×BVLjcXTtY@    # <mattalanokat>
 # <belócázás>
    [^aáeéiíoóöõuúüût]  > telenítési        +[tAlAn_LESS_adj]{+[NOM]}+[Ít_TRANSITIVE_vrb]{+[PRES_INDIC_INDEF_SG_3]}+[Ás_PROCESS/RESULT_noun]{+[NOM]}+[i_PLACE/TIME_adj]{+[NOM]} ÐÓ×VLjGRx!"    # <cincértelenít>
[^t] t              > telenítési        +[tAlAn_LESS_adj]{+[NOM]}+[Ít_TRANSITIVE_vrb]{+[PRES_INDIC_INDEF_SG_3]}+[Ás_PROCESS/RESULT_noun]{+[NOM]}+[i_PLACE/TIME_adj]{+[NOM]} ÐÓ×VLjGRx!"    # <lakattalanokat>
t t                 > -t,telenítési +[tAlAn_LESS_adj]{+[NOM]}+[Ít_TRANSITIVE_vrb]{+[PRES_INDIC_INDEF_SG_3]}+[Ás_PROCESS/RESULT_noun]{+[NOM]}+[i_PLACE/TIME_adj]{+[NOM]} ÐÓ×VLjGRx!"    # <mattalanokat>
 # <hollósítatlansági>
        [^aáeéiíoóöõuúüût]  > telenítésileg        +[tAlAn_LESS_adj]{+[NOM]}+[Ít_TRANSITIVE_vrb]{+[PRES_INDIC_INDEF_SG_3]}+[Ás_PROCESS/RESULT_noun]{+[NOM]}+[i_PLACE/TIME_adj]{+[NOM]}+[lAg_MODE_adv]     # <cincértelenít>
[^t] t              > telenítésileg        +[tAlAn_LESS_adj]{+[NOM]}+[Ít_TRANSITIVE_vrb]{+[PRES_INDIC_INDEF_SG_3]}+[Ás_PROCESS/RESULT_noun]{+[NOM]}+[i_PLACE/TIME_adj]{+[NOM]}+[lAg_MODE_adv]     # <lakattalanokat>
t t                 > -t,telenítésileg +[tAlAn_LESS_adj]{+[NOM]}+[Ít_TRANSITIVE_vrb]{+[PRES_INDIC_INDEF_SG_3]}+[Ás_PROCESS/RESULT_noun]{+[NOM]}+[i_PLACE/TIME_adj]{+[NOM]}+[lAg_MODE_adv]     # <mattalanokat>


[^aáeéiíoóöõuúüût]  > telenítõ        +[tAlAn_LESS_adj]{+[NOM]}+[Ít_TRANSITIVE_vrb]{+[PRES_INDIC_INDEF_SG_3]}+[Ó_PRESPART_adj]{+[NOM]} ÐÓ×BVLjcGRX    # <cincértelenít>
[^t] t              > telenítõ        +[tAlAn_LESS_adj]{+[NOM]}+[Ít_TRANSITIVE_vrb]{+[PRES_INDIC_INDEF_SG_3]}+[Ó_PRESPART_adj]{+[NOM]} ÐÓ×BVLjcGRX    # <lakattalanokat>
t t                 > -t,telenítõ +[tAlAn_LESS_adj]{+[NOM]}+[Ít_TRANSITIVE_vrb]{+[PRES_INDIC_INDEF_SG_3]}+[Ó_PRESPART_adj]{+[NOM]} ÐÓ×BVLjcGRX    # <mattalanokat>
 # <belócázó>

[^aáeéiíoóöõuúüût]  > telenített        +[tAlAn_LESS_adj]{+[NOM]}+[Ít_TRANSITIVE_vrb]{+[PRES_INDIC_INDEF_SG_3]}+[tt_PASTPART_adj]{+[NOM]} nòÓ×BVLjcGRtX%    # <cincértelenít>
[^t] t              > telenített        +[tAlAn_LESS_adj]{+[NOM]}+[Ít_TRANSITIVE_vrb]{+[PRES_INDIC_INDEF_SG_3]}+[tt_PASTPART_adj]{+[NOM]} nòÓ×BVLjcGRtX%    # <lakattalanokat>
t t                 > -t,telenített +[tAlAn_LESS_adj]{+[NOM]}+[Ít_TRANSITIVE_vrb]{+[PRES_INDIC_INDEF_SG_3]}+[tt_PASTPART_adj]{+[NOM]} nòÓ×BVLjcGRtX%    # <mattalanokat>
 # <belócázott>
[^aáeéiíoóöõuúüût]  > telenített        +[tAlAn_LESS_adj]{+[NOM]}+[Ít_TRANSITIVE_vrb]{+[PRES_INDIC_INDEF_SG_3]}+[PAST_INDIC_INDEF_SG_3] X    # <cincértelenít>
[^t] t              > telenített        +[tAlAn_LESS_adj]{+[NOM]}+[Ít_TRANSITIVE_vrb]{+[PRES_INDIC_INDEF_SG_3]}+[PAST_INDIC_INDEF_SG_3] X    # <lakattalanokat>
t t                 > -t,telenített +[tAlAn_LESS_adj]{+[NOM]}+[Ít_TRANSITIVE_vrb]{+[PRES_INDIC_INDEF_SG_3]}+[PAST_INDIC_INDEF_SG_3] X    # <mattalanokat>
 # <belócázott>
    [^aáeéiíoóöõuúüût]  > telenítettség        +[tAlAn_LESS_adj]{+[NOM]}+[Ít_TRANSITIVE_vrb]{+[PRES_INDIC_INDEF_SG_3]}+[tt_PASTPART_adj]{+[NOM]}+[sÁg_ABSTRACT_noun]{+[NOM]} nòÓ×BVLjcTtXY@    # <cincértelenít>
[^t] t              > telenítettség        +[tAlAn_LESS_adj]{+[NOM]}+[Ít_TRANSITIVE_vrb]{+[PRES_INDIC_INDEF_SG_3]}+[tt_PASTPART_adj]{+[NOM]}+[sÁg_ABSTRACT_noun]{+[NOM]} nòÓ×BVLjcTtXY@    # <lakattalanokat>
t t                 > -t,telenítettség +[tAlAn_LESS_adj]{+[NOM]}+[Ít_TRANSITIVE_vrb]{+[PRES_INDIC_INDEF_SG_3]}+[tt_PASTPART_adj]{+[NOM]}+[sÁg_ABSTRACT_noun]{+[NOM]} nòÓ×BVLjcTtXY@    # <mattalanokat>
 # i_kepzo felesleges
        [^aáeéiíoóöõuúüût]  > telenítettségi        +[tAlAn_LESS_adj]{+[NOM]}+[Ít_TRANSITIVE_vrb]{+[PRES_INDIC_INDEF_SG_3]}+[tt_PASTPART_adj]{+[NOM]}+[sÁg_ABSTRACT_noun]{+[NOM]}+[i_PLACE/TIME_adj]{+[NOM]} ÐÓ×VLjGRx!"    # <cincértelenít>
[^t] t              > telenítettségi        +[tAlAn_LESS_adj]{+[NOM]}+[Ít_TRANSITIVE_vrb]{+[PRES_INDIC_INDEF_SG_3]}+[tt_PASTPART_adj]{+[NOM]}+[sÁg_ABSTRACT_noun]{+[NOM]}+[i_PLACE/TIME_adj]{+[NOM]} ÐÓ×VLjGRx!"    # <lakattalanokat>
t t                 > -t,telenítettségi +[tAlAn_LESS_adj]{+[NOM]}+[Ít_TRANSITIVE_vrb]{+[PRES_INDIC_INDEF_SG_3]}+[tt_PASTPART_adj]{+[NOM]}+[sÁg_ABSTRACT_noun]{+[NOM]}+[i_PLACE/TIME_adj]{+[NOM]} ÐÓ×VLjGRx!"    # <mattalanokat>
 # <hollósítatlansági>
            [^aáeéiíoóöõuúüût]  > telenítettségileg        +[tAlAn_LESS_adj]{+[NOM]}+[Ít_TRANSITIVE_vrb]{+[PRES_INDIC_INDEF_SG_3]}+[tt_PASTPART_adj]{+[NOM]}+[sÁg_ABSTRACT_noun]{+[NOM]}+[i_PLACE/TIME_adj]{+[NOM]}+[lAg_MODE_adv]     # <cincértelenít>
[^t] t              > telenítettségileg        +[tAlAn_LESS_adj]{+[NOM]}+[Ít_TRANSITIVE_vrb]{+[PRES_INDIC_INDEF_SG_3]}+[tt_PASTPART_adj]{+[NOM]}+[sÁg_ABSTRACT_noun]{+[NOM]}+[i_PLACE/TIME_adj]{+[NOM]}+[lAg_MODE_adv]     # <lakattalanokat>
t t                 > -t,telenítettségileg +[tAlAn_LESS_adj]{+[NOM]}+[Ít_TRANSITIVE_vrb]{+[PRES_INDIC_INDEF_SG_3]}+[tt_PASTPART_adj]{+[NOM]}+[sÁg_ABSTRACT_noun]{+[NOM]}+[i_PLACE/TIME_adj]{+[NOM]}+[lAg_MODE_adv]     # <mattalanokat>


[^aáeéiíoóöõuúüût]  > telenítendõ        +[tAlAn_LESS_adj]{+[NOM]}+[Ít_TRANSITIVE_vrb]{+[PRES_INDIC_INDEF_SG_3]}+[AndÓ_FUTPART_adj]{+[NOM]} ÐÓ×BVLjcGRX%    # <cincértelenít>
[^t] t              > telenítendõ        +[tAlAn_LESS_adj]{+[NOM]}+[Ít_TRANSITIVE_vrb]{+[PRES_INDIC_INDEF_SG_3]}+[AndÓ_FUTPART_adj]{+[NOM]} ÐÓ×BVLjcGRX%    # <lakattalanokat>
t t                 > -t,telenítendõ +[tAlAn_LESS_adj]{+[NOM]}+[Ít_TRANSITIVE_vrb]{+[PRES_INDIC_INDEF_SG_3]}+[AndÓ_FUTPART_adj]{+[NOM]} ÐÓ×BVLjcGRX%    # <mattalanokat>
 # <belócázandóakat>

#`k_'(telenítetelen, +AtlAn+_it_+tAt, noun_con, noun_On, Noun_, Adj_, noun_jA, pfx_verb) # ~20/2 (piacosítatlan, jelzálogosítatlan)
    #`k_'(telenítetelenség, +AtlAn+_it_+tAt, noun_con, noun_On, Noun_, noun_jA, pfx_verb) # ~5/0

[^aáeéiíoóöõuúüût]  > teleníttet        +[tAlAn_LESS_adj]{+[NOM]}+[Ít_TRANSITIVE_vrb]{+[PRES_INDIC_INDEF_SG_3]}+[tAt_FACTITIVE_vrb_tr]{+[PRES_INDIC_INDEF_SG_3]} E eX%    # <cincértelenít>
[^t] t              > teleníttet        +[tAlAn_LESS_adj]{+[NOM]}+[Ít_TRANSITIVE_vrb]{+[PRES_INDIC_INDEF_SG_3]}+[tAt_FACTITIVE_vrb_tr]{+[PRES_INDIC_INDEF_SG_3]} E eX%    # <lakattalanokat>
t t                 > -t,teleníttet +[tAlAn_LESS_adj]{+[NOM]}+[Ít_TRANSITIVE_vrb]{+[PRES_INDIC_INDEF_SG_3]}+[tAt_FACTITIVE_vrb_tr]{+[PRES_INDIC_INDEF_SG_3]} E eX%    # <mattalanokat>

    [^aáeéiíoóöõuúüût]  > teleníttetés        +[tAlAn_LESS_adj]{+[NOM]}+[Ít_TRANSITIVE_vrb]{+[PRES_INDIC_INDEF_SG_3]}+[tAt_FACTITIVE_vrb_tr]{+[PRES_INDIC_INDEF_SG_3]}+[Ás_PROCESS/RESULT_noun]{+[NOM]} nòÓ×BVLjcXTtY@    # <cincértelenít>
[^t] t              > teleníttetés        +[tAlAn_LESS_adj]{+[NOM]}+[Ít_TRANSITIVE_vrb]{+[PRES_INDIC_INDEF_SG_3]}+[tAt_FACTITIVE_vrb_tr]{+[PRES_INDIC_INDEF_SG_3]}+[Ás_PROCESS/RESULT_noun]{+[NOM]} nòÓ×BVLjcXTtY@    # <lakattalanokat>
t t                 > -t,teleníttetés +[tAlAn_LESS_adj]{+[NOM]}+[Ít_TRANSITIVE_vrb]{+[PRES_INDIC_INDEF_SG_3]}+[tAt_FACTITIVE_vrb_tr]{+[PRES_INDIC_INDEF_SG_3]}+[Ás_PROCESS/RESULT_noun]{+[NOM]} nòÓ×BVLjcXTtY@    # <mattalanokat>
 # i_kepzo felesleges
        [^aáeéiíoóöõuúüût]  > teleníttetési        +[tAlAn_LESS_adj]{+[NOM]}+[Ít_TRANSITIVE_vrb]{+[PRES_INDIC_INDEF_SG_3]}+[tAt_FACTITIVE_vrb_tr]{+[PRES_INDIC_INDEF_SG_3]}+[Ás_PROCESS/RESULT_noun]{+[NOM]}+[i_PLACE/TIME_adj]{+[NOM]} ÐÓ×VLjGRx!"    # <cincértelenít>
[^t] t              > teleníttetési        +[tAlAn_LESS_adj]{+[NOM]}+[Ít_TRANSITIVE_vrb]{+[PRES_INDIC_INDEF_SG_3]}+[tAt_FACTITIVE_vrb_tr]{+[PRES_INDIC_INDEF_SG_3]}+[Ás_PROCESS/RESULT_noun]{+[NOM]}+[i_PLACE/TIME_adj]{+[NOM]} ÐÓ×VLjGRx!"    # <lakattalanokat>
t t                 > -t,teleníttetési +[tAlAn_LESS_adj]{+[NOM]}+[Ít_TRANSITIVE_vrb]{+[PRES_INDIC_INDEF_SG_3]}+[tAt_FACTITIVE_vrb_tr]{+[PRES_INDIC_INDEF_SG_3]}+[Ás_PROCESS/RESULT_noun]{+[NOM]}+[i_PLACE/TIME_adj]{+[NOM]} ÐÓ×VLjGRx!"    # <mattalanokat>
 # <hollósítatlansági>
            [^aáeéiíoóöõuúüût]  > teleníttetésileg        +[tAlAn_LESS_adj]{+[NOM]}+[Ít_TRANSITIVE_vrb]{+[PRES_INDIC_INDEF_SG_3]}+[tAt_FACTITIVE_vrb_tr]{+[PRES_INDIC_INDEF_SG_3]}+[Ás_PROCESS/RESULT_noun]{+[NOM]}+[i_PLACE/TIME_adj]{+[NOM]}+[lAg_MODE_adv]     # <cincértelenít>
[^t] t              > teleníttetésileg        +[tAlAn_LESS_adj]{+[NOM]}+[Ít_TRANSITIVE_vrb]{+[PRES_INDIC_INDEF_SG_3]}+[tAt_FACTITIVE_vrb_tr]{+[PRES_INDIC_INDEF_SG_3]}+[Ás_PROCESS/RESULT_noun]{+[NOM]}+[i_PLACE/TIME_adj]{+[NOM]}+[lAg_MODE_adv]     # <lakattalanokat>
t t                 > -t,teleníttetésileg +[tAlAn_LESS_adj]{+[NOM]}+[Ít_TRANSITIVE_vrb]{+[PRES_INDIC_INDEF_SG_3]}+[tAt_FACTITIVE_vrb_tr]{+[PRES_INDIC_INDEF_SG_3]}+[Ás_PROCESS/RESULT_noun]{+[NOM]}+[i_PLACE/TIME_adj]{+[NOM]}+[lAg_MODE_adv]     # <mattalanokat>


    [^aáeéiíoóöõuúüût]  > teleníttetõ        +[tAlAn_LESS_adj]{+[NOM]}+[Ít_TRANSITIVE_vrb]{+[PRES_INDIC_INDEF_SG_3]}+[tAt_FACTITIVE_vrb_tr]{+[PRES_INDIC_INDEF_SG_3]}+[Ó_PRESPART_adj]{+[NOM]} ÐÓ×BVLjcGRX    # <cincértelenít>
[^t] t              > teleníttetõ        +[tAlAn_LESS_adj]{+[NOM]}+[Ít_TRANSITIVE_vrb]{+[PRES_INDIC_INDEF_SG_3]}+[tAt_FACTITIVE_vrb_tr]{+[PRES_INDIC_INDEF_SG_3]}+[Ó_PRESPART_adj]{+[NOM]} ÐÓ×BVLjcGRX    # <lakattalanokat>
t t                 > -t,teleníttetõ +[tAlAn_LESS_adj]{+[NOM]}+[Ít_TRANSITIVE_vrb]{+[PRES_INDIC_INDEF_SG_3]}+[tAt_FACTITIVE_vrb_tr]{+[PRES_INDIC_INDEF_SG_3]}+[Ó_PRESPART_adj]{+[NOM]} ÐÓ×BVLjcGRX    # <mattalanokat>

    [^aáeéiíoóöõuúüût]  > teleníttetett        +[tAlAn_LESS_adj]{+[NOM]}+[Ít_TRANSITIVE_vrb]{+[PRES_INDIC_INDEF_SG_3]}+[tAt_FACTITIVE_vrb_tr]{+[PRES_INDIC_INDEF_SG_3]}+[tt_PASTPART_adj]{+[NOM]} nòÓ×BVLjcGRtX%    # <cincértelenít>
[^t] t              > teleníttetett        +[tAlAn_LESS_adj]{+[NOM]}+[Ít_TRANSITIVE_vrb]{+[PRES_INDIC_INDEF_SG_3]}+[tAt_FACTITIVE_vrb_tr]{+[PRES_INDIC_INDEF_SG_3]}+[tt_PASTPART_adj]{+[NOM]} nòÓ×BVLjcGRtX%    # <lakattalanokat>
t t                 > -t,teleníttetett +[tAlAn_LESS_adj]{+[NOM]}+[Ít_TRANSITIVE_vrb]{+[PRES_INDIC_INDEF_SG_3]}+[tAt_FACTITIVE_vrb_tr]{+[PRES_INDIC_INDEF_SG_3]}+[tt_PASTPART_adj]{+[NOM]} nòÓ×BVLjcGRtX%    # <mattalanokat>

        #`k_'(teleníttetettség, +AtlAn+_it_+tAt+, noun_con, noun_On, noun_nonmorph_, noun_jA, noun_Ai, pfx_verb, non_compound)
    [^aáeéiíoóöõuúüût]  > teleníttetendõ        +[tAlAn_LESS_adj]{+[NOM]}+[Ít_TRANSITIVE_vrb]{+[PRES_INDIC_INDEF_SG_3]}+[tAt_FACTITIVE_vrb_tr]{+[PRES_INDIC_INDEF_SG_3]}+[AndÓ_FUTPART_adj]{+[NOM]} ÐÓ×BVLjcGRX%    # <cincértelenít>
[^t] t              > teleníttetendõ        +[tAlAn_LESS_adj]{+[NOM]}+[Ít_TRANSITIVE_vrb]{+[PRES_INDIC_INDEF_SG_3]}+[tAt_FACTITIVE_vrb_tr]{+[PRES_INDIC_INDEF_SG_3]}+[AndÓ_FUTPART_adj]{+[NOM]} ÐÓ×BVLjcGRX%    # <lakattalanokat>
t t                 > -t,teleníttetendõ +[tAlAn_LESS_adj]{+[NOM]}+[Ít_TRANSITIVE_vrb]{+[PRES_INDIC_INDEF_SG_3]}+[tAt_FACTITIVE_vrb_tr]{+[PRES_INDIC_INDEF_SG_3]}+[AndÓ_FUTPART_adj]{+[NOM]} ÐÓ×BVLjcGRX%    # <mattalanokat>

#(teleníttethet, AtlAn+_it_+tAt+, verb_, verb_sub_, non_compound, pfx_verb) # 20/0
#(teleníttetget, AtlAn+_it_+tAt+, verb_, verb_sub_, non_compound, pfx_verb) # 0/0
[^aáeéiíoóöõuúüût]  > teleníthet        +[tAlAn_LESS_adj]{+[NOM]}+[Ít_TRANSITIVE_vrb]{+[PRES_INDIC_INDEF_SG_3]}+[hAt_MODAL_vrb]{+[PRES_INDIC_INDEF_SG_3]} Ee%X    # <cincértelenít>
[^t] t              > teleníthet        +[tAlAn_LESS_adj]{+[NOM]}+[Ít_TRANSITIVE_vrb]{+[PRES_INDIC_INDEF_SG_3]}+[hAt_MODAL_vrb]{+[PRES_INDIC_INDEF_SG_3]} Ee%X    # <lakattalanokat>
t t                 > -t,teleníthet +[tAlAn_LESS_adj]{+[NOM]}+[Ít_TRANSITIVE_vrb]{+[PRES_INDIC_INDEF_SG_3]}+[hAt_MODAL_vrb]{+[PRES_INDIC_INDEF_SG_3]} Ee%X    # <mattalanokat>

    #(teleníthetés, AtlAn+_it_+tAt+, noun_con, noun_On, Noun_, pfx_verb, noun_A, noun_Ai) # 20/1 (megszámítógép-játékosíthatás)
    [^aáeéiíoóöõuúüût]  > teleníthetõ        +[tAlAn_LESS_adj]{+[NOM]}+[Ít_TRANSITIVE_vrb]{+[PRES_INDIC_INDEF_SG_3]}+[hAt_MODAL_vrb]{+[PRES_INDIC_INDEF_SG_3]}+[Ó_PRESPART_adj]{+[NOM]} ÐÓ×BVLjcGRX    # <cincértelenít>
[^t] t              > teleníthetõ        +[tAlAn_LESS_adj]{+[NOM]}+[Ít_TRANSITIVE_vrb]{+[PRES_INDIC_INDEF_SG_3]}+[hAt_MODAL_vrb]{+[PRES_INDIC_INDEF_SG_3]}+[Ó_PRESPART_adj]{+[NOM]} ÐÓ×BVLjcGRX    # <lakattalanokat>
t t                 > -t,teleníthetõ +[tAlAn_LESS_adj]{+[NOM]}+[Ít_TRANSITIVE_vrb]{+[PRES_INDIC_INDEF_SG_3]}+[hAt_MODAL_vrb]{+[PRES_INDIC_INDEF_SG_3]}+[Ó_PRESPART_adj]{+[NOM]} ÐÓ×BVLjcGRX    # <mattalanokat>
 # >100/>5 (üvegesíthetõ, ívesítõ)
        [^aáeéiíoóöõuúüût]  > teleníthetõség        +[tAlAn_LESS_adj]{+[NOM]}+[Ít_TRANSITIVE_vrb]{+[PRES_INDIC_INDEF_SG_3]}+[hAt_MODAL_vrb]{+[PRES_INDIC_INDEF_SG_3]}+[Ó_PRESPART_adj]{+[NOM]}+[sÁg_ABSTRACT_noun]{+[NOM]} nòÓ×BVLjcTtXY@    # <cincértelenít>
[^t] t              > teleníthetõség        +[tAlAn_LESS_adj]{+[NOM]}+[Ít_TRANSITIVE_vrb]{+[PRES_INDIC_INDEF_SG_3]}+[hAt_MODAL_vrb]{+[PRES_INDIC_INDEF_SG_3]}+[Ó_PRESPART_adj]{+[NOM]}+[sÁg_ABSTRACT_noun]{+[NOM]} nòÓ×BVLjcTtXY@    # <lakattalanokat>
t t                 > -t,teleníthetõség +[tAlAn_LESS_adj]{+[NOM]}+[Ít_TRANSITIVE_vrb]{+[PRES_INDIC_INDEF_SG_3]}+[hAt_MODAL_vrb]{+[PRES_INDIC_INDEF_SG_3]}+[Ó_PRESPART_adj]{+[NOM]}+[sÁg_ABSTRACT_noun]{+[NOM]} nòÓ×BVLjcTtXY@    # <mattalanokat>
 # i_kepzo felesleges
            [^aáeéiíoóöõuúüût]  > teleníthetõségi        +[tAlAn_LESS_adj]{+[NOM]}+[Ít_TRANSITIVE_vrb]{+[PRES_INDIC_INDEF_SG_3]}+[hAt_MODAL_vrb]{+[PRES_INDIC_INDEF_SG_3]}+[Ó_PRESPART_adj]{+[NOM]}+[sÁg_ABSTRACT_noun]{+[NOM]}+[i_PLACE/TIME_adj]{+[NOM]} ÐÓ×VLjGRx!"    # <cincértelenít>
[^t] t              > teleníthetõségi        +[tAlAn_LESS_adj]{+[NOM]}+[Ít_TRANSITIVE_vrb]{+[PRES_INDIC_INDEF_SG_3]}+[hAt_MODAL_vrb]{+[PRES_INDIC_INDEF_SG_3]}+[Ó_PRESPART_adj]{+[NOM]}+[sÁg_ABSTRACT_noun]{+[NOM]}+[i_PLACE/TIME_adj]{+[NOM]} ÐÓ×VLjGRx!"    # <lakattalanokat>
t t                 > -t,teleníthetõségi +[tAlAn_LESS_adj]{+[NOM]}+[Ít_TRANSITIVE_vrb]{+[PRES_INDIC_INDEF_SG_3]}+[hAt_MODAL_vrb]{+[PRES_INDIC_INDEF_SG_3]}+[Ó_PRESPART_adj]{+[NOM]}+[sÁg_ABSTRACT_noun]{+[NOM]}+[i_PLACE/TIME_adj]{+[NOM]} ÐÓ×VLjGRx!"    # <mattalanokat>
 # <hollósítatlansági>
                [^aáeéiíoóöõuúüût]  > teleníthetõségileg        +[tAlAn_LESS_adj]{+[NOM]}+[Ít_TRANSITIVE_vrb]{+[PRES_INDIC_INDEF_SG_3]}+[hAt_MODAL_vrb]{+[PRES_INDIC_INDEF_SG_3]}+[Ó_PRESPART_adj]{+[NOM]}+[sÁg_ABSTRACT_noun]{+[NOM]}+[i_PLACE/TIME_adj]{+[NOM]}+[lAg_MODE_adv]     # <cincértelenít>
[^t] t              > teleníthetõségileg        +[tAlAn_LESS_adj]{+[NOM]}+[Ít_TRANSITIVE_vrb]{+[PRES_INDIC_INDEF_SG_3]}+[hAt_MODAL_vrb]{+[PRES_INDIC_INDEF_SG_3]}+[Ó_PRESPART_adj]{+[NOM]}+[sÁg_ABSTRACT_noun]{+[NOM]}+[i_PLACE/TIME_adj]{+[NOM]}+[lAg_MODE_adv]     # <lakattalanokat>
t t                 > -t,teleníthetõségileg +[tAlAn_LESS_adj]{+[NOM]}+[Ít_TRANSITIVE_vrb]{+[PRES_INDIC_INDEF_SG_3]}+[hAt_MODAL_vrb]{+[PRES_INDIC_INDEF_SG_3]}+[Ó_PRESPART_adj]{+[NOM]}+[sÁg_ABSTRACT_noun]{+[NOM]}+[i_PLACE/TIME_adj]{+[NOM]}+[lAg_MODE_adv]     # <mattalanokat>


    [^aáeéiíoóöõuúüût]  > teleníthetetlen        +[tAlAn_LESS_adj]{+[NOM]}+[Ít_TRANSITIVE_vrb]{+[PRES_INDIC_INDEF_SG_3]}+[hAt_MODAL_vrb]{+[PRES_INDIC_INDEF_SG_3]}+[tAlAn_LESS_adj]{+[NOM]} nòÓ×BVLjcGRX    # <cincértelenít>
[^t] t              > teleníthetetlen        +[tAlAn_LESS_adj]{+[NOM]}+[Ít_TRANSITIVE_vrb]{+[PRES_INDIC_INDEF_SG_3]}+[hAt_MODAL_vrb]{+[PRES_INDIC_INDEF_SG_3]}+[tAlAn_LESS_adj]{+[NOM]} nòÓ×BVLjcGRX    # <lakattalanokat>
t t                 > -t,teleníthetetlen +[tAlAn_LESS_adj]{+[NOM]}+[Ít_TRANSITIVE_vrb]{+[PRES_INDIC_INDEF_SG_3]}+[hAt_MODAL_vrb]{+[PRES_INDIC_INDEF_SG_3]}+[tAlAn_LESS_adj]{+[NOM]} nòÓ×BVLjcGRX    # <mattalanokat>
 # <motortalaníthatatlan>
        [^aáeéiíoóöõuúüût]  > teleníthetetlenség        +[tAlAn_LESS_adj]{+[NOM]}+[Ít_TRANSITIVE_vrb]{+[PRES_INDIC_INDEF_SG_3]}+[hAt_MODAL_vrb]{+[PRES_INDIC_INDEF_SG_3]}+[tAlAn_LESS_adj]{+[NOM]}+[sÁg_ABSTRACT_noun]{+[NOM]} nòÓ×BVLjcTtXY@    # <cincértelenít>
[^t] t              > teleníthetetlenség        +[tAlAn_LESS_adj]{+[NOM]}+[Ít_TRANSITIVE_vrb]{+[PRES_INDIC_INDEF_SG_3]}+[hAt_MODAL_vrb]{+[PRES_INDIC_INDEF_SG_3]}+[tAlAn_LESS_adj]{+[NOM]}+[sÁg_ABSTRACT_noun]{+[NOM]} nòÓ×BVLjcTtXY@    # <lakattalanokat>
t t                 > -t,teleníthetetlenség +[tAlAn_LESS_adj]{+[NOM]}+[Ít_TRANSITIVE_vrb]{+[PRES_INDIC_INDEF_SG_3]}+[hAt_MODAL_vrb]{+[PRES_INDIC_INDEF_SG_3]}+[tAlAn_LESS_adj]{+[NOM]}+[sÁg_ABSTRACT_noun]{+[NOM]} nòÓ×BVLjcTtXY@    # <mattalanokat>
 # i_kepzo felesleges
            [^aáeéiíoóöõuúüût]  > teleníthetetlenségi        +[tAlAn_LESS_adj]{+[NOM]}+[Ít_TRANSITIVE_vrb]{+[PRES_INDIC_INDEF_SG_3]}+[hAt_MODAL_vrb]{+[PRES_INDIC_INDEF_SG_3]}+[tAlAn_LESS_adj]{+[NOM]}+[sÁg_ABSTRACT_noun]{+[NOM]}+[i_PLACE/TIME_adj]{+[NOM]} ÐÓ×VLjGRx!"    # <cincértelenít>
[^t] t              > teleníthetetlenségi        +[tAlAn_LESS_adj]{+[NOM]}+[Ít_TRANSITIVE_vrb]{+[PRES_INDIC_INDEF_SG_3]}+[hAt_MODAL_vrb]{+[PRES_INDIC_INDEF_SG_3]}+[tAlAn_LESS_adj]{+[NOM]}+[sÁg_ABSTRACT_noun]{+[NOM]}+[i_PLACE/TIME_adj]{+[NOM]} ÐÓ×VLjGRx!"    # <lakattalanokat>
t t                 > -t,teleníthetetlenségi +[tAlAn_LESS_adj]{+[NOM]}+[Ít_TRANSITIVE_vrb]{+[PRES_INDIC_INDEF_SG_3]}+[hAt_MODAL_vrb]{+[PRES_INDIC_INDEF_SG_3]}+[tAlAn_LESS_adj]{+[NOM]}+[sÁg_ABSTRACT_noun]{+[NOM]}+[i_PLACE/TIME_adj]{+[NOM]} ÐÓ×VLjGRx!"    # <mattalanokat>
 # <hollósítatlansági>
                [^aáeéiíoóöõuúüût]  > teleníthetetlenségileg        +[tAlAn_LESS_adj]{+[NOM]}+[Ít_TRANSITIVE_vrb]{+[PRES_INDIC_INDEF_SG_3]}+[hAt_MODAL_vrb]{+[PRES_INDIC_INDEF_SG_3]}+[tAlAn_LESS_adj]{+[NOM]}+[sÁg_ABSTRACT_noun]{+[NOM]}+[i_PLACE/TIME_adj]{+[NOM]}+[lAg_MODE_adv]     # <cincértelenít>
[^t] t              > teleníthetetlenségileg        +[tAlAn_LESS_adj]{+[NOM]}+[Ít_TRANSITIVE_vrb]{+[PRES_INDIC_INDEF_SG_3]}+[hAt_MODAL_vrb]{+[PRES_INDIC_INDEF_SG_3]}+[tAlAn_LESS_adj]{+[NOM]}+[sÁg_ABSTRACT_noun]{+[NOM]}+[i_PLACE/TIME_adj]{+[NOM]}+[lAg_MODE_adv]     # <lakattalanokat>
t t                 > -t,teleníthetetlenségileg +[tAlAn_LESS_adj]{+[NOM]}+[Ít_TRANSITIVE_vrb]{+[PRES_INDIC_INDEF_SG_3]}+[hAt_MODAL_vrb]{+[PRES_INDIC_INDEF_SG_3]}+[tAlAn_LESS_adj]{+[NOM]}+[sÁg_ABSTRACT_noun]{+[NOM]}+[i_PLACE/TIME_adj]{+[NOM]}+[lAg_MODE_adv]     # <mattalanokat>


    [^aáeéiíoóöõuúüût]  > teleníthetett        +[tAlAn_LESS_adj]{+[NOM]}+[Ít_TRANSITIVE_vrb]{+[PRES_INDIC_INDEF_SG_3]}+[hAt_MODAL_vrb]{+[PRES_INDIC_INDEF_SG_3]}+[PAST_INDIC_INDEF_SG_3] X    # <cincértelenít>
[^t] t              > teleníthetett        +[tAlAn_LESS_adj]{+[NOM]}+[Ít_TRANSITIVE_vrb]{+[PRES_INDIC_INDEF_SG_3]}+[hAt_MODAL_vrb]{+[PRES_INDIC_INDEF_SG_3]}+[PAST_INDIC_INDEF_SG_3] X    # <lakattalanokat>
t t                 > -t,teleníthetett +[tAlAn_LESS_adj]{+[NOM]}+[Ít_TRANSITIVE_vrb]{+[PRES_INDIC_INDEF_SG_3]}+[hAt_MODAL_vrb]{+[PRES_INDIC_INDEF_SG_3]}+[PAST_INDIC_INDEF_SG_3] X    # <mattalanokat>

    #(teleníthetendõ, AtlAn, noun_vow, noun_On, Noun_, Adj_, noun_jA, pfx_verb, non_compound)
[^aáeéiíoóöõuúüût]  > telenítget        +[tAlAn_LESS_adj]{+[NOM]}+[Ít_TRANSITIVE_vrb]{+[PRES_INDIC_INDEF_SG_3]}+[gAt_FREQ_vrb]{+[PRES_INDIC_INDEF_SG_3]} Ee%X    # <cincértelenít>
[^t] t              > telenítget        +[tAlAn_LESS_adj]{+[NOM]}+[Ít_TRANSITIVE_vrb]{+[PRES_INDIC_INDEF_SG_3]}+[gAt_FREQ_vrb]{+[PRES_INDIC_INDEF_SG_3]} Ee%X    # <lakattalanokat>
t t                 > -t,telenítget +[tAlAn_LESS_adj]{+[NOM]}+[Ít_TRANSITIVE_vrb]{+[PRES_INDIC_INDEF_SG_3]}+[gAt_FREQ_vrb]{+[PRES_INDIC_INDEF_SG_3]} Ee%X    # <mattalanokat>

    [^aáeéiíoóöõuúüût]  > telenítgetés        +[tAlAn_LESS_adj]{+[NOM]}+[Ít_TRANSITIVE_vrb]{+[PRES_INDIC_INDEF_SG_3]}+[gAt_FREQ_vrb]{+[PRES_INDIC_INDEF_SG_3]}+[Ás_PROCESS/RESULT_noun]{+[NOM]} nòÓ×BVLjcXTtY@    # <cincértelenít>
[^t] t              > telenítgetés        +[tAlAn_LESS_adj]{+[NOM]}+[Ít_TRANSITIVE_vrb]{+[PRES_INDIC_INDEF_SG_3]}+[gAt_FREQ_vrb]{+[PRES_INDIC_INDEF_SG_3]}+[Ás_PROCESS/RESULT_noun]{+[NOM]} nòÓ×BVLjcXTtY@    # <lakattalanokat>
t t                 > -t,telenítgetés +[tAlAn_LESS_adj]{+[NOM]}+[Ít_TRANSITIVE_vrb]{+[PRES_INDIC_INDEF_SG_3]}+[gAt_FREQ_vrb]{+[PRES_INDIC_INDEF_SG_3]}+[Ás_PROCESS/RESULT_noun]{+[NOM]} nòÓ×BVLjcXTtY@    # <mattalanokat>
 # 28
    [^aáeéiíoóöõuúüût]  > telenítgetõ        +[tAlAn_LESS_adj]{+[NOM]}+[Ít_TRANSITIVE_vrb]{+[PRES_INDIC_INDEF_SG_3]}+[gAt_FREQ_vrb]{+[PRES_INDIC_INDEF_SG_3]}+[Ó_PRESPART_adj]{+[NOM]} ÐÓ×BVLjcGRX    # <cincértelenít>
[^t] t              > telenítgetõ        +[tAlAn_LESS_adj]{+[NOM]}+[Ít_TRANSITIVE_vrb]{+[PRES_INDIC_INDEF_SG_3]}+[gAt_FREQ_vrb]{+[PRES_INDIC_INDEF_SG_3]}+[Ó_PRESPART_adj]{+[NOM]} ÐÓ×BVLjcGRX    # <lakattalanokat>
t t                 > -t,telenítgetõ +[tAlAn_LESS_adj]{+[NOM]}+[Ít_TRANSITIVE_vrb]{+[PRES_INDIC_INDEF_SG_3]}+[gAt_FREQ_vrb]{+[PRES_INDIC_INDEF_SG_3]}+[Ó_PRESPART_adj]{+[NOM]} ÐÓ×BVLjcGRX    # <mattalanokat>
 # 
    [^aáeéiíoóöõuúüût]  > telenítgetett        +[tAlAn_LESS_adj]{+[NOM]}+[Ít_TRANSITIVE_vrb]{+[PRES_INDIC_INDEF_SG_3]}+[gAt_FREQ_vrb]{+[PRES_INDIC_INDEF_SG_3]}+[tt_PASTPART_adj]{+[NOM]} nòÓ×BVLjcGRX%t    # <cincértelenít>
[^t] t              > telenítgetett        +[tAlAn_LESS_adj]{+[NOM]}+[Ít_TRANSITIVE_vrb]{+[PRES_INDIC_INDEF_SG_3]}+[gAt_FREQ_vrb]{+[PRES_INDIC_INDEF_SG_3]}+[tt_PASTPART_adj]{+[NOM]} nòÓ×BVLjcGRX%t    # <lakattalanokat>
t t                 > -t,telenítgetett +[tAlAn_LESS_adj]{+[NOM]}+[Ít_TRANSITIVE_vrb]{+[PRES_INDIC_INDEF_SG_3]}+[gAt_FREQ_vrb]{+[PRES_INDIC_INDEF_SG_3]}+[tt_PASTPART_adj]{+[NOM]} nòÓ×BVLjcGRX%t    # <mattalanokat>

    [^aáeéiíoóöõuúüût]  > telenítgetett        +[tAlAn_LESS_adj]{+[NOM]}+[Ít_TRANSITIVE_vrb]{+[PRES_INDIC_INDEF_SG_3]}+[gAt_FREQ_vrb]{+[PRES_INDIC_INDEF_SG_3]}+[PAST_INDIC_INDEF_SG_3] X    # <cincértelenít>
[^t] t              > telenítgetett        +[tAlAn_LESS_adj]{+[NOM]}+[Ít_TRANSITIVE_vrb]{+[PRES_INDIC_INDEF_SG_3]}+[gAt_FREQ_vrb]{+[PRES_INDIC_INDEF_SG_3]}+[PAST_INDIC_INDEF_SG_3] X    # <lakattalanokat>
t t                 > -t,telenítgetett +[tAlAn_LESS_adj]{+[NOM]}+[Ít_TRANSITIVE_vrb]{+[PRES_INDIC_INDEF_SG_3]}+[gAt_FREQ_vrb]{+[PRES_INDIC_INDEF_SG_3]}+[PAST_INDIC_INDEF_SG_3] X    # <mattalanokat>

    #(telenítgetendõ, AtlAn, noun_vow, noun_On, Noun_, Adj_, noun_jA, pfx_verb, non_compound)
[^aáeéiíoóöõuúüût]  > telenítgethet        +[tAlAn_LESS_adj]{+[NOM]}+[Ít_TRANSITIVE_vrb]{+[PRES_INDIC_INDEF_SG_3]}+[gAt_FREQ_vrb]{+[PRES_INDIC_INDEF_SG_3]}+[hAt_MODAL_vrb]{+[PRES_INDIC_INDEF_SG_3]} Ee%X    # <cincértelenít>
[^t] t              > telenítgethet        +[tAlAn_LESS_adj]{+[NOM]}+[Ít_TRANSITIVE_vrb]{+[PRES_INDIC_INDEF_SG_3]}+[gAt_FREQ_vrb]{+[PRES_INDIC_INDEF_SG_3]}+[hAt_MODAL_vrb]{+[PRES_INDIC_INDEF_SG_3]} Ee%X    # <lakattalanokat>
t t                 > -t,telenítgethet +[tAlAn_LESS_adj]{+[NOM]}+[Ít_TRANSITIVE_vrb]{+[PRES_INDIC_INDEF_SG_3]}+[gAt_FREQ_vrb]{+[PRES_INDIC_INDEF_SG_3]}+[hAt_MODAL_vrb]{+[PRES_INDIC_INDEF_SG_3]} Ee%X    # <mattalanokat>
 # 8/0
    #(telenítgethetés, AtlAn+_it_+gAt, noun_con, noun_On, Noun_, pfx_verb, noun_A, noun_Ai) # 0/0
    [^aáeéiíoóöõuúüût]  > telenítgethetõ        +[tAlAn_LESS_adj]{+[NOM]}+[Ít_TRANSITIVE_vrb]{+[PRES_INDIC_INDEF_SG_3]}+[gAt_FREQ_vrb]{+[PRES_INDIC_INDEF_SG_3]}+[hAt_MODAL_vrb]{+[PRES_INDIC_INDEF_SG_3]}+[Ó_PRESPART_adj]{+[NOM]} ÐÓ×BVLjcGRX    # <cincértelenít>
[^t] t              > telenítgethetõ        +[tAlAn_LESS_adj]{+[NOM]}+[Ít_TRANSITIVE_vrb]{+[PRES_INDIC_INDEF_SG_3]}+[gAt_FREQ_vrb]{+[PRES_INDIC_INDEF_SG_3]}+[hAt_MODAL_vrb]{+[PRES_INDIC_INDEF_SG_3]}+[Ó_PRESPART_adj]{+[NOM]} ÐÓ×BVLjcGRX    # <lakattalanokat>
t t                 > -t,telenítgethetõ +[tAlAn_LESS_adj]{+[NOM]}+[Ít_TRANSITIVE_vrb]{+[PRES_INDIC_INDEF_SG_3]}+[gAt_FREQ_vrb]{+[PRES_INDIC_INDEF_SG_3]}+[hAt_MODAL_vrb]{+[PRES_INDIC_INDEF_SG_3]}+[Ó_PRESPART_adj]{+[NOM]} ÐÓ×BVLjcGRX    # <mattalanokat>
 # 1/0
        [^aáeéiíoóöõuúüût]  > telenítgethetõség        +[tAlAn_LESS_adj]{+[NOM]}+[Ít_TRANSITIVE_vrb]{+[PRES_INDIC_INDEF_SG_3]}+[gAt_FREQ_vrb]{+[PRES_INDIC_INDEF_SG_3]}+[hAt_MODAL_vrb]{+[PRES_INDIC_INDEF_SG_3]}+[Ó_PRESPART_adj]{+[NOM]}+[sÁg_ABSTRACT_noun]{+[NOM]} nòÓ×BVLjcTtXY@    # <cincértelenít>
[^t] t              > telenítgethetõség        +[tAlAn_LESS_adj]{+[NOM]}+[Ít_TRANSITIVE_vrb]{+[PRES_INDIC_INDEF_SG_3]}+[gAt_FREQ_vrb]{+[PRES_INDIC_INDEF_SG_3]}+[hAt_MODAL_vrb]{+[PRES_INDIC_INDEF_SG_3]}+[Ó_PRESPART_adj]{+[NOM]}+[sÁg_ABSTRACT_noun]{+[NOM]} nòÓ×BVLjcTtXY@    # <lakattalanokat>
t t                 > -t,telenítgethetõség +[tAlAn_LESS_adj]{+[NOM]}+[Ít_TRANSITIVE_vrb]{+[PRES_INDIC_INDEF_SG_3]}+[gAt_FREQ_vrb]{+[PRES_INDIC_INDEF_SG_3]}+[hAt_MODAL_vrb]{+[PRES_INDIC_INDEF_SG_3]}+[Ó_PRESPART_adj]{+[NOM]}+[sÁg_ABSTRACT_noun]{+[NOM]} nòÓ×BVLjcTtXY@    # <mattalanokat>
 # 0
    #?(TeLeNÍTGeTHeTeTeLeN, AtlAn, Noun_, Adj_, noun_jA, pfx_verb) # 0
        #?(TeLeNÍTGeTHeTeTeLeNSéG, AtlAn, noun_nonadj, noun_A, noun_Ai, pfx_verb) # 0
    [^aáeéiíoóöõuúüût]  > telenítgethetett        +[tAlAn_LESS_adj]{+[NOM]}+[Ít_TRANSITIVE_vrb]{+[PRES_INDIC_INDEF_SG_3]}+[gAt_FREQ_vrb]{+[PRES_INDIC_INDEF_SG_3]}+[hAt_MODAL_vrb]{+[PRES_INDIC_INDEF_SG_3]}+[PAST_INDIC_INDEF_SG_3] X    # <cincértelenít>
[^t] t              > telenítgethetett        +[tAlAn_LESS_adj]{+[NOM]}+[Ít_TRANSITIVE_vrb]{+[PRES_INDIC_INDEF_SG_3]}+[gAt_FREQ_vrb]{+[PRES_INDIC_INDEF_SG_3]}+[hAt_MODAL_vrb]{+[PRES_INDIC_INDEF_SG_3]}+[PAST_INDIC_INDEF_SG_3] X    # <lakattalanokat>
t t                 > -t,telenítgethetett +[tAlAn_LESS_adj]{+[NOM]}+[Ít_TRANSITIVE_vrb]{+[PRES_INDIC_INDEF_SG_3]}+[gAt_FREQ_vrb]{+[PRES_INDIC_INDEF_SG_3]}+[hAt_MODAL_vrb]{+[PRES_INDIC_INDEF_SG_3]}+[PAST_INDIC_INDEF_SG_3] X    # <mattalanokat>
 # 0
    #(telenítgethetendõ, AtlAn, noun_vow, noun_On, Noun_, Adj_, noun_jA, pfx_verb, non_compound) # 0

# -tlanodás, -talanasodás, -telenesedés

[^aáeéiíoóöõuúüût]  > telenedik        +[tAlAn_LESS_adj]{+[NOM]}+[Odik_MEDIAL_vrb_it]{+[PRES_INDIC_INDEF_SG_3]} EeX%    # <cincértelenít>
[^t] t              > telenedik        +[tAlAn_LESS_adj]{+[NOM]}+[Odik_MEDIAL_vrb_it]{+[PRES_INDIC_INDEF_SG_3]} EeX%    # <lakattalanokat>
t t                 > -t,telenedik +[tAlAn_LESS_adj]{+[NOM]}+[Odik_MEDIAL_vrb_it]{+[PRES_INDIC_INDEF_SG_3]} EeX%    # <mattalanokat>
 # <ellócátlanodnak>
[^aáeéiíoóöõuúüût]  > telenedés        +[tAlAn_LESS_adj]{+[NOM]}+[Odik_MEDIAL_vrb_it]{+[PRES_INDIC_INDEF_SG_3]}+[Ás_PROCESS/RESULT_noun]{+[NOM]} nòÓ×BVLjcXTtY@    # <cincértelenít>
[^t] t              > telenedés        +[tAlAn_LESS_adj]{+[NOM]}+[Odik_MEDIAL_vrb_it]{+[PRES_INDIC_INDEF_SG_3]}+[Ás_PROCESS/RESULT_noun]{+[NOM]} nòÓ×BVLjcXTtY@    # <lakattalanokat>
t t                 > -t,telenedés +[tAlAn_LESS_adj]{+[NOM]}+[Odik_MEDIAL_vrb_it]{+[PRES_INDIC_INDEF_SG_3]}+[Ás_PROCESS/RESULT_noun]{+[NOM]} nòÓ×BVLjcXTtY@    # <mattalanokat>
 # <belócásításról>
    [^aáeéiíoóöõuúüût]  > telenedési        +[tAlAn_LESS_adj]{+[NOM]}+[Odik_MEDIAL_vrb_it]{+[PRES_INDIC_INDEF_SG_3]}+[Ás_PROCESS/RESULT_noun]{+[NOM]}+[i_PLACE/TIME_adj]{+[NOM]} ÐÓ×VLjGRx!"    # <cincértelenít>
[^t] t              > telenedési        +[tAlAn_LESS_adj]{+[NOM]}+[Odik_MEDIAL_vrb_it]{+[PRES_INDIC_INDEF_SG_3]}+[Ás_PROCESS/RESULT_noun]{+[NOM]}+[i_PLACE/TIME_adj]{+[NOM]} ÐÓ×VLjGRx!"    # <lakattalanokat>
t t                 > -t,telenedési +[tAlAn_LESS_adj]{+[NOM]}+[Odik_MEDIAL_vrb_it]{+[PRES_INDIC_INDEF_SG_3]}+[Ás_PROCESS/RESULT_noun]{+[NOM]}+[i_PLACE/TIME_adj]{+[NOM]} ÐÓ×VLjGRx!"    # <mattalanokat>
 # <hollósítatlansági>
        [^aáeéiíoóöõuúüût]  > telenedésileg        +[tAlAn_LESS_adj]{+[NOM]}+[Odik_MEDIAL_vrb_it]{+[PRES_INDIC_INDEF_SG_3]}+[Ás_PROCESS/RESULT_noun]{+[NOM]}+[i_PLACE/TIME_adj]{+[NOM]}+[lAg_MODE_adv]     # <cincértelenít>
[^t] t              > telenedésileg        +[tAlAn_LESS_adj]{+[NOM]}+[Odik_MEDIAL_vrb_it]{+[PRES_INDIC_INDEF_SG_3]}+[Ás_PROCESS/RESULT_noun]{+[NOM]}+[i_PLACE/TIME_adj]{+[NOM]}+[lAg_MODE_adv]     # <lakattalanokat>
t t                 > -t,telenedésileg +[tAlAn_LESS_adj]{+[NOM]}+[Odik_MEDIAL_vrb_it]{+[PRES_INDIC_INDEF_SG_3]}+[Ás_PROCESS/RESULT_noun]{+[NOM]}+[i_PLACE/TIME_adj]{+[NOM]}+[lAg_MODE_adv]     # <mattalanokat>


[^aáeéiíoóöõuúüût]  > telenedõ        +[tAlAn_LESS_adj]{+[NOM]}+[Odik_MEDIAL_vrb_it]{+[PRES_INDIC_INDEF_SG_3]}+[Ó_PRESPART_adj]{+[NOM]} ÐÓ×BVLjcGRX    # <cincértelenít>
[^t] t              > telenedõ        +[tAlAn_LESS_adj]{+[NOM]}+[Odik_MEDIAL_vrb_it]{+[PRES_INDIC_INDEF_SG_3]}+[Ó_PRESPART_adj]{+[NOM]} ÐÓ×BVLjcGRX    # <lakattalanokat>
t t                 > -t,telenedõ +[tAlAn_LESS_adj]{+[NOM]}+[Odik_MEDIAL_vrb_it]{+[PRES_INDIC_INDEF_SG_3]}+[Ó_PRESPART_adj]{+[NOM]} ÐÓ×BVLjcGRX    # <mattalanokat>
 # <belócásítókat>

[^aáeéiíoóöõuúüût]  > telenedett        +[tAlAn_LESS_adj]{+[NOM]}+[Odik_MEDIAL_vrb_it]{+[PRES_INDIC_INDEF_SG_3]}+[PAST_INDIC_INDEF_SG_3] X    # <cincértelenít>
[^t] t              > telenedett        +[tAlAn_LESS_adj]{+[NOM]}+[Odik_MEDIAL_vrb_it]{+[PRES_INDIC_INDEF_SG_3]}+[PAST_INDIC_INDEF_SG_3] X    # <lakattalanokat>
t t                 > -t,telenedett +[tAlAn_LESS_adj]{+[NOM]}+[Odik_MEDIAL_vrb_it]{+[PRES_INDIC_INDEF_SG_3]}+[PAST_INDIC_INDEF_SG_3] X    # <mattalanokat>

[^aáeéiíoóöõuúüût]  > telenedett        +[tAlAn_LESS_adj]{+[NOM]}+[Odik_MEDIAL_vrb_it]{+[PRES_INDIC_INDEF_SG_3]}+[tt_PASTPART_adj]{+[NOM]} nòÓ×BVLjcGRtX%    # <cincértelenít>
[^t] t              > telenedett        +[tAlAn_LESS_adj]{+[NOM]}+[Odik_MEDIAL_vrb_it]{+[PRES_INDIC_INDEF_SG_3]}+[tt_PASTPART_adj]{+[NOM]} nòÓ×BVLjcGRtX%    # <lakattalanokat>
t t                 > -t,telenedett +[tAlAn_LESS_adj]{+[NOM]}+[Odik_MEDIAL_vrb_it]{+[PRES_INDIC_INDEF_SG_3]}+[tt_PASTPART_adj]{+[NOM]} nòÓ×BVLjcGRtX%    # <mattalanokat>

    [^aáeéiíoóöõuúüût]  > telenedettség        +[tAlAn_LESS_adj]{+[NOM]}+[Odik_MEDIAL_vrb_it]{+[PRES_INDIC_INDEF_SG_3]}+[tt_PASTPART_adj]{+[NOM]}+[sÁg_ABSTRACT_noun]{+[NOM]} nòÓ×BVLjcTtXY@    # <cincértelenít>
[^t] t              > telenedettség        +[tAlAn_LESS_adj]{+[NOM]}+[Odik_MEDIAL_vrb_it]{+[PRES_INDIC_INDEF_SG_3]}+[tt_PASTPART_adj]{+[NOM]}+[sÁg_ABSTRACT_noun]{+[NOM]} nòÓ×BVLjcTtXY@    # <lakattalanokat>
t t                 > -t,telenedettség +[tAlAn_LESS_adj]{+[NOM]}+[Odik_MEDIAL_vrb_it]{+[PRES_INDIC_INDEF_SG_3]}+[tt_PASTPART_adj]{+[NOM]}+[sÁg_ABSTRACT_noun]{+[NOM]} nòÓ×BVLjcTtXY@    # <mattalanokat>
 # i_kepzo felesleges
        [^aáeéiíoóöõuúüût]  > telenedettségi        +[tAlAn_LESS_adj]{+[NOM]}+[Odik_MEDIAL_vrb_it]{+[PRES_INDIC_INDEF_SG_3]}+[tt_PASTPART_adj]{+[NOM]}+[sÁg_ABSTRACT_noun]{+[NOM]}+[i_PLACE/TIME_adj]{+[NOM]} ÐÓ×VLjGRx!"    # <cincértelenít>
[^t] t              > telenedettségi        +[tAlAn_LESS_adj]{+[NOM]}+[Odik_MEDIAL_vrb_it]{+[PRES_INDIC_INDEF_SG_3]}+[tt_PASTPART_adj]{+[NOM]}+[sÁg_ABSTRACT_noun]{+[NOM]}+[i_PLACE/TIME_adj]{+[NOM]} ÐÓ×VLjGRx!"    # <lakattalanokat>
t t                 > -t,telenedettségi +[tAlAn_LESS_adj]{+[NOM]}+[Odik_MEDIAL_vrb_it]{+[PRES_INDIC_INDEF_SG_3]}+[tt_PASTPART_adj]{+[NOM]}+[sÁg_ABSTRACT_noun]{+[NOM]}+[i_PLACE/TIME_adj]{+[NOM]} ÐÓ×VLjGRx!"    # <mattalanokat>
 # <hollósítatlansági>
            [^aáeéiíoóöõuúüût]  > telenedettségileg        +[tAlAn_LESS_adj]{+[NOM]}+[Odik_MEDIAL_vrb_it]{+[PRES_INDIC_INDEF_SG_3]}+[tt_PASTPART_adj]{+[NOM]}+[sÁg_ABSTRACT_noun]{+[NOM]}+[i_PLACE/TIME_adj]{+[NOM]}+[lAg_MODE_adv]     # <cincértelenít>
[^t] t              > telenedettségileg        +[tAlAn_LESS_adj]{+[NOM]}+[Odik_MEDIAL_vrb_it]{+[PRES_INDIC_INDEF_SG_3]}+[tt_PASTPART_adj]{+[NOM]}+[sÁg_ABSTRACT_noun]{+[NOM]}+[i_PLACE/TIME_adj]{+[NOM]}+[lAg_MODE_adv]     # <lakattalanokat>
t t                 > -t,telenedettségileg +[tAlAn_LESS_adj]{+[NOM]}+[Odik_MEDIAL_vrb_it]{+[PRES_INDIC_INDEF_SG_3]}+[tt_PASTPART_adj]{+[NOM]}+[sÁg_ABSTRACT_noun]{+[NOM]}+[i_PLACE/TIME_adj]{+[NOM]}+[lAg_MODE_adv]     # <mattalanokat>


#`k_'(telenedendõ, +AtlAn+_Odik, noun_vow, noun_On, Noun_, Adj_, noun_jA, pfx_verb, non_compound)

#`k_'(telenedetlen, +AtlAn+_Odik, noun_con, noun_On, Noun_, Adj_, noun_jA, pfx_verb) # ~20/2 (piacosítatlan, jelzálogosítatlan)
#    `k_'(telenedetlenség, +AtlAn+_Odik, noun_con, noun_On, Noun_, noun_jA, pfx_verb) # ~5/0

#`k_'(telenedtet, +AtlAn+_Odik, verb_, verb_sub_, pfx_verb, non_compound)
#(telenedtethet, AtlAn+_Odik, verb_, verb_sub_, non_compound, pfx_verb) # 20/0
#(telenedtetget, AtlAn+_Odik, verb_, verb_sub_, non_compound, pfx_verb) # 0/0
[^aáeéiíoóöõuúüût]  > telenedhet        +[tAlAn_LESS_adj]{+[NOM]}+[Odik_MEDIAL_vrb_it]{+[PRES_INDIC_INDEF_SG_3]}+[hAt_MODAL_vrb]{+[PRES_INDIC_INDEF_SG_3]} Ee%X    # <cincértelenít>
[^t] t              > telenedhet        +[tAlAn_LESS_adj]{+[NOM]}+[Odik_MEDIAL_vrb_it]{+[PRES_INDIC_INDEF_SG_3]}+[hAt_MODAL_vrb]{+[PRES_INDIC_INDEF_SG_3]} Ee%X    # <lakattalanokat>
t t                 > -t,telenedhet +[tAlAn_LESS_adj]{+[NOM]}+[Odik_MEDIAL_vrb_it]{+[PRES_INDIC_INDEF_SG_3]}+[hAt_MODAL_vrb]{+[PRES_INDIC_INDEF_SG_3]} Ee%X    # <mattalanokat>

#    (telenedhetés, AtlAn+_Odik, noun_con, noun_On, Noun_, pfx_verb, noun_A, noun_Ai) # 20/1 (megszámítógép-játékosíthatás)
#    `k_'(telenedhetõ, +AtlAn+_Odik, noun_vow, noun_On, Noun_, Adj_, noun_jA, pfx_verb) # >100/>5 (üvegesíthetõ, ívesítõ)
#        `k_'(telenedhetõség, +AtlAn+_Odik, noun_con, noun_On, Noun_, noun_A, noun_Ai, pfx_verb, compound_)
#    `k_'(telenedhetetlen, +AtlAn+_Odik, noun_con, noun_On, Noun_, Adj_, noun_jA, pfx_verb, non_compound)
#        `k_'(telenedhetetlenség, +AtlAn+_Odik, noun_con, noun_On, Noun_, noun_A, noun_Ai, pfx_verb, compound_)
    [^aáeéiíoóöõuúüût]  > telenedhetett        +[tAlAn_LESS_adj]{+[NOM]}+[Odik_MEDIAL_vrb_it]{+[PRES_INDIC_INDEF_SG_3]}+[hAt_MODAL_vrb]{+[PRES_INDIC_INDEF_SG_3]}+[PAST_INDIC_INDEF_SG_3] X    # <cincértelenít>
[^t] t              > telenedhetett        +[tAlAn_LESS_adj]{+[NOM]}+[Odik_MEDIAL_vrb_it]{+[PRES_INDIC_INDEF_SG_3]}+[hAt_MODAL_vrb]{+[PRES_INDIC_INDEF_SG_3]}+[PAST_INDIC_INDEF_SG_3] X    # <lakattalanokat>
t t                 > -t,telenedhetett +[tAlAn_LESS_adj]{+[NOM]}+[Odik_MEDIAL_vrb_it]{+[PRES_INDIC_INDEF_SG_3]}+[hAt_MODAL_vrb]{+[PRES_INDIC_INDEF_SG_3]}+[PAST_INDIC_INDEF_SG_3] X    # <mattalanokat>

#    #(telenedhetendõ, AtlAn+_Odik, noun_vow, noun_On, Noun_, Adj_, noun_jA, pfx_verb, non_compound)
#`k_'(telenedget, +AtlAn+_Odik, verb_, verb_sub_, non_compound, pfx_verb)
#    `k_'(telenedgetés, +AtlAn+_Odik, noun_con, noun_On, Noun_, pfx_verb, noun_A, noun_Ai) # 28
#    `k_'(telenedgetõ, +AtlAn+_Odik, noun_vow, noun_On, Noun_, Adj_, noun_jA, pfx_verb) # 
#    `k_'(telenedgetett, +AtlAn+_Odik, noun_con, noun_OnA, Noun_, Adj_, noun_jA, pfx_verb, non_compound, noun_Ai)
#    #(telenedgetendõ, AtlAn+_Odik, noun_vow, noun_On, Noun_, Adj_, noun_jA, pfx_verb, non_compound)
#`k_'(telenedgethet, +AtlAn+_Odik, verb_, verb_sub_, non_compound, pfx_verb) # 8/0
    #(telenedgethetés, AtlAn+_Odik, noun_con, noun_On, Noun_, pfx_verb, noun_A, noun_Ai) # 0/0
#    `k_'(telenedgethetõ, +AtlAn+_Odik, noun_vow, noun_On, Noun_, Adj_, noun_jA, pfx_verb) # 1/0
#        `k_'(telenedgethetõség, +AtlAn+_Odik, noun_con, noun_On, Noun_, noun_A, noun_Ai, pfx_verb) # 0
    #?(TeLeNeDGeTHeTeTLeN, AtlAn+_Odik, Noun_, Adj_, noun_jA, pfx_verb) # 0
        #?(TeLeNeDGeTHeTeTLeNSéG, AtlAn+_Odik, noun_nonadj, noun_A, noun_Ai, pfx_verb) # 0
#    `k_'(telenedgethetett, +AtlAn+_Odik, noun_con, noun_OnA, Noun_, Adj_, noun_jA, pfx_verb, non_compound, noun_Ai) # 0
    #(telenedgethetendõ, AtlAn+_Odik, noun_vow, noun_On, Noun_, Adj_, noun_jA, pfx_verb, non_compound) # 0
 






















 # -tlan, -otlan, -etlen

[^ae]e                 > -e,étlen +[tAlAn_LESS_adj]{+[NOM]} nòÓ×BVLjcGRt% # <kecskétlenít>
[ae]e                 > tlen +[tAlAn_LESS_adj]{+[NOM]} nòÓ×BVLjcGRt% # <kecskétlenít>
[áéiíoóõuúüû-]	  > tlen     +[tAlAn_LESS_adj]{+[NOM]} nòÓ×BVLjcGRt%
 # <lócátlanokat> <rekesztelenekrõl>
[^ae]e                 > -e,étlenség +[tAlAn_LESS_adj]{+[NOM]}+[sÁg_ABSTRACT_noun]{+[NOM]} nòÓ×BVLjcTtY@ # <kecskétlenít>
[ae]e                 > tlenség +[tAlAn_LESS_adj]{+[NOM]}+[sÁg_ABSTRACT_noun]{+[NOM]} nòÓ×BVLjcTtY@ # <kecskétlenít>
[áéiíoóõuúüû-]	  > tlenség     +[tAlAn_LESS_adj]{+[NOM]}+[sÁg_ABSTRACT_noun]{+[NOM]} nòÓ×BVLjcTtY@
 # <lócátlanságot> <rekesztelenségrõl>
    [^ae]e                 > -e,étlenségi +[tAlAn_LESS_adj]{+[NOM]}+[sÁg_ABSTRACT_noun]{+[NOM]}+[i_PLACE/TIME_adj]{+[NOM]} ÐÓ×VLjGRx!" # <kecskétlenít>
[ae]e                 > tlenségi +[tAlAn_LESS_adj]{+[NOM]}+[sÁg_ABSTRACT_noun]{+[NOM]}+[i_PLACE/TIME_adj]{+[NOM]} ÐÓ×VLjGRx!" # <kecskétlenít>
[áéiíoóõuúüû-]	  > tlenségi     +[tAlAn_LESS_adj]{+[NOM]}+[sÁg_ABSTRACT_noun]{+[NOM]}+[i_PLACE/TIME_adj]{+[NOM]} ÐÓ×VLjGRx!"
 # <hollósítatlansági>
        [^ae]e                 > -e,étlenségileg +[tAlAn_LESS_adj]{+[NOM]}+[sÁg_ABSTRACT_noun]{+[NOM]}+[i_PLACE/TIME_adj]{+[NOM]}+[lAg_MODE_adv]  # <kecskétlenít>
[ae]e                 > tlenségileg +[tAlAn_LESS_adj]{+[NOM]}+[sÁg_ABSTRACT_noun]{+[NOM]}+[i_PLACE/TIME_adj]{+[NOM]}+[lAg_MODE_adv]  # <kecskétlenít>
[áéiíoóõuúüû-]	  > tlenségileg     +[tAlAn_LESS_adj]{+[NOM]}+[sÁg_ABSTRACT_noun]{+[NOM]}+[i_PLACE/TIME_adj]{+[NOM]}+[lAg_MODE_adv] 


# -tlanítás, -otlanítás, -etlenítés

[^ae]e                 > -e,étlenít +[tAlAn_LESS_adj]{+[NOM]}+[Ít_TRANSITIVE_vrb]{+[PRES_INDIC_INDEF_SG_3]} EeX% # <kecskétlenít>
[ae]e                 > tlenít +[tAlAn_LESS_adj]{+[NOM]}+[Ít_TRANSITIVE_vrb]{+[PRES_INDIC_INDEF_SG_3]} EeX% # <kecskétlenít>
[áéiíoóõuúüû-]	  > tlenít     +[tAlAn_LESS_adj]{+[NOM]}+[Ít_TRANSITIVE_vrb]{+[PRES_INDIC_INDEF_SG_3]} EeX%
 # <belócátlanítanak>

[^ae]e                 > -e,étlenítés +[tAlAn_LESS_adj]{+[NOM]}+[Ít_TRANSITIVE_vrb]{+[PRES_INDIC_INDEF_SG_3]}+[Ás_PROCESS/RESULT_noun]{+[NOM]} nòÓ×BVLjcXTtY@ # <kecskétlenít>
[ae]e                 > tlenítés +[tAlAn_LESS_adj]{+[NOM]}+[Ít_TRANSITIVE_vrb]{+[PRES_INDIC_INDEF_SG_3]}+[Ás_PROCESS/RESULT_noun]{+[NOM]} nòÓ×BVLjcXTtY@ # <kecskétlenít>
[áéiíoóõuúüû-]	  > tlenítés     +[tAlAn_LESS_adj]{+[NOM]}+[Ít_TRANSITIVE_vrb]{+[PRES_INDIC_INDEF_SG_3]}+[Ás_PROCESS/RESULT_noun]{+[NOM]} nòÓ×BVLjcXTtY@
 # <belócázás>
    [^ae]e                 > -e,étlenítési +[tAlAn_LESS_adj]{+[NOM]}+[Ít_TRANSITIVE_vrb]{+[PRES_INDIC_INDEF_SG_3]}+[Ás_PROCESS/RESULT_noun]{+[NOM]}+[i_PLACE/TIME_adj]{+[NOM]} ÐÓ×VLjGRx!" # <kecskétlenít>
[ae]e                 > tlenítési +[tAlAn_LESS_adj]{+[NOM]}+[Ít_TRANSITIVE_vrb]{+[PRES_INDIC_INDEF_SG_3]}+[Ás_PROCESS/RESULT_noun]{+[NOM]}+[i_PLACE/TIME_adj]{+[NOM]} ÐÓ×VLjGRx!" # <kecskétlenít>
[áéiíoóõuúüû-]	  > tlenítési     +[tAlAn_LESS_adj]{+[NOM]}+[Ít_TRANSITIVE_vrb]{+[PRES_INDIC_INDEF_SG_3]}+[Ás_PROCESS/RESULT_noun]{+[NOM]}+[i_PLACE/TIME_adj]{+[NOM]} ÐÓ×VLjGRx!"
 # <hollósítatlansági>
        [^ae]e                 > -e,étlenítésileg +[tAlAn_LESS_adj]{+[NOM]}+[Ít_TRANSITIVE_vrb]{+[PRES_INDIC_INDEF_SG_3]}+[Ás_PROCESS/RESULT_noun]{+[NOM]}+[i_PLACE/TIME_adj]{+[NOM]}+[lAg_MODE_adv]  # <kecskétlenít>
[ae]e                 > tlenítésileg +[tAlAn_LESS_adj]{+[NOM]}+[Ít_TRANSITIVE_vrb]{+[PRES_INDIC_INDEF_SG_3]}+[Ás_PROCESS/RESULT_noun]{+[NOM]}+[i_PLACE/TIME_adj]{+[NOM]}+[lAg_MODE_adv]  # <kecskétlenít>
[áéiíoóõuúüû-]	  > tlenítésileg     +[tAlAn_LESS_adj]{+[NOM]}+[Ít_TRANSITIVE_vrb]{+[PRES_INDIC_INDEF_SG_3]}+[Ás_PROCESS/RESULT_noun]{+[NOM]}+[i_PLACE/TIME_adj]{+[NOM]}+[lAg_MODE_adv] 


[^ae]e                 > -e,étlenítõ +[tAlAn_LESS_adj]{+[NOM]}+[Ít_TRANSITIVE_vrb]{+[PRES_INDIC_INDEF_SG_3]}+[Ó_PRESPART_adj]{+[NOM]} ÐÓ×BVLjcGRX # <kecskétlenít>
[ae]e                 > tlenítõ +[tAlAn_LESS_adj]{+[NOM]}+[Ít_TRANSITIVE_vrb]{+[PRES_INDIC_INDEF_SG_3]}+[Ó_PRESPART_adj]{+[NOM]} ÐÓ×BVLjcGRX # <kecskétlenít>
[áéiíoóõuúüû-]	  > tlenítõ     +[tAlAn_LESS_adj]{+[NOM]}+[Ít_TRANSITIVE_vrb]{+[PRES_INDIC_INDEF_SG_3]}+[Ó_PRESPART_adj]{+[NOM]} ÐÓ×BVLjcGRX
 # <belócázó>

[^ae]e                 > -e,étlenített +[tAlAn_LESS_adj]{+[NOM]}+[Ít_TRANSITIVE_vrb]{+[PRES_INDIC_INDEF_SG_3]}+[tt_PASTPART_adj]{+[NOM]} nòÓ×BVLjcGRtX% # <kecskétlenít>
[ae]e                 > tlenített +[tAlAn_LESS_adj]{+[NOM]}+[Ít_TRANSITIVE_vrb]{+[PRES_INDIC_INDEF_SG_3]}+[tt_PASTPART_adj]{+[NOM]} nòÓ×BVLjcGRtX% # <kecskétlenít>
[áéiíoóõuúüû-]	  > tlenített     +[tAlAn_LESS_adj]{+[NOM]}+[Ít_TRANSITIVE_vrb]{+[PRES_INDIC_INDEF_SG_3]}+[tt_PASTPART_adj]{+[NOM]} nòÓ×BVLjcGRtX%
 # <belócázott>
[^ae]e                 > -e,étlenített +[tAlAn_LESS_adj]{+[NOM]}+[Ít_TRANSITIVE_vrb]{+[PRES_INDIC_INDEF_SG_3]}+[PAST_INDIC_INDEF_SG_3] X # <kecskétlenít>
[ae]e                 > tlenített +[tAlAn_LESS_adj]{+[NOM]}+[Ít_TRANSITIVE_vrb]{+[PRES_INDIC_INDEF_SG_3]}+[PAST_INDIC_INDEF_SG_3] X # <kecskétlenít>
[áéiíoóõuúüû-]	  > tlenített     +[tAlAn_LESS_adj]{+[NOM]}+[Ít_TRANSITIVE_vrb]{+[PRES_INDIC_INDEF_SG_3]}+[PAST_INDIC_INDEF_SG_3] X
 # <belócázott>
    [^ae]e                 > -e,étlenítettség +[tAlAn_LESS_adj]{+[NOM]}+[Ít_TRANSITIVE_vrb]{+[PRES_INDIC_INDEF_SG_3]}+[tt_PASTPART_adj]{+[NOM]}+[sÁg_ABSTRACT_noun]{+[NOM]} nòÓ×BVLjcTtXY@ # <kecskétlenít>
[ae]e                 > tlenítettség +[tAlAn_LESS_adj]{+[NOM]}+[Ít_TRANSITIVE_vrb]{+[PRES_INDIC_INDEF_SG_3]}+[tt_PASTPART_adj]{+[NOM]}+[sÁg_ABSTRACT_noun]{+[NOM]} nòÓ×BVLjcTtXY@ # <kecskétlenít>
[áéiíoóõuúüû-]	  > tlenítettség     +[tAlAn_LESS_adj]{+[NOM]}+[Ít_TRANSITIVE_vrb]{+[PRES_INDIC_INDEF_SG_3]}+[tt_PASTPART_adj]{+[NOM]}+[sÁg_ABSTRACT_noun]{+[NOM]} nòÓ×BVLjcTtXY@
 # i_kepzo felesleges
        [^ae]e                 > -e,étlenítettségi +[tAlAn_LESS_adj]{+[NOM]}+[Ít_TRANSITIVE_vrb]{+[PRES_INDIC_INDEF_SG_3]}+[tt_PASTPART_adj]{+[NOM]}+[sÁg_ABSTRACT_noun]{+[NOM]}+[i_PLACE/TIME_adj]{+[NOM]} ÐÓ×VLjGRx!" # <kecskétlenít>
[ae]e                 > tlenítettségi +[tAlAn_LESS_adj]{+[NOM]}+[Ít_TRANSITIVE_vrb]{+[PRES_INDIC_INDEF_SG_3]}+[tt_PASTPART_adj]{+[NOM]}+[sÁg_ABSTRACT_noun]{+[NOM]}+[i_PLACE/TIME_adj]{+[NOM]} ÐÓ×VLjGRx!" # <kecskétlenít>
[áéiíoóõuúüû-]	  > tlenítettségi     +[tAlAn_LESS_adj]{+[NOM]}+[Ít_TRANSITIVE_vrb]{+[PRES_INDIC_INDEF_SG_3]}+[tt_PASTPART_adj]{+[NOM]}+[sÁg_ABSTRACT_noun]{+[NOM]}+[i_PLACE/TIME_adj]{+[NOM]} ÐÓ×VLjGRx!"
 # <hollósítatlansági>
            [^ae]e                 > -e,étlenítettségileg +[tAlAn_LESS_adj]{+[NOM]}+[Ít_TRANSITIVE_vrb]{+[PRES_INDIC_INDEF_SG_3]}+[tt_PASTPART_adj]{+[NOM]}+[sÁg_ABSTRACT_noun]{+[NOM]}+[i_PLACE/TIME_adj]{+[NOM]}+[lAg_MODE_adv]  # <kecskétlenít>
[ae]e                 > tlenítettségileg +[tAlAn_LESS_adj]{+[NOM]}+[Ít_TRANSITIVE_vrb]{+[PRES_INDIC_INDEF_SG_3]}+[tt_PASTPART_adj]{+[NOM]}+[sÁg_ABSTRACT_noun]{+[NOM]}+[i_PLACE/TIME_adj]{+[NOM]}+[lAg_MODE_adv]  # <kecskétlenít>
[áéiíoóõuúüû-]	  > tlenítettségileg     +[tAlAn_LESS_adj]{+[NOM]}+[Ít_TRANSITIVE_vrb]{+[PRES_INDIC_INDEF_SG_3]}+[tt_PASTPART_adj]{+[NOM]}+[sÁg_ABSTRACT_noun]{+[NOM]}+[i_PLACE/TIME_adj]{+[NOM]}+[lAg_MODE_adv] 


[^ae]e                 > -e,étlenítendõ +[tAlAn_LESS_adj]{+[NOM]}+[Ít_TRANSITIVE_vrb]{+[PRES_INDIC_INDEF_SG_3]}+[AndÓ_FUTPART_adj]{+[NOM]} ÐÓ×BVLjcGRX% # <kecskétlenít>
[ae]e                 > tlenítendõ +[tAlAn_LESS_adj]{+[NOM]}+[Ít_TRANSITIVE_vrb]{+[PRES_INDIC_INDEF_SG_3]}+[AndÓ_FUTPART_adj]{+[NOM]} ÐÓ×BVLjcGRX% # <kecskétlenít>
[áéiíoóõuúüû-]	  > tlenítendõ     +[tAlAn_LESS_adj]{+[NOM]}+[Ít_TRANSITIVE_vrb]{+[PRES_INDIC_INDEF_SG_3]}+[AndÓ_FUTPART_adj]{+[NOM]} ÐÓ×BVLjcGRX%
 # <belócázandóakat>

#`k_'(tlenítetlen, +AtlAn+_it_+tAt, noun_con, noun_On, Noun_, Adj_, noun_jA, pfx_verb) # ~20/2 (piacosítatlan, jelzálogosítatlan)
    #`k_'(tlenítetlenség, +AtlAn+_it_+tAt, noun_con, noun_On, Noun_, noun_jA, pfx_verb) # ~5/0

[^ae]e                 > -e,étleníttet +[tAlAn_LESS_adj]{+[NOM]}+[Ít_TRANSITIVE_vrb]{+[PRES_INDIC_INDEF_SG_3]}+[tAt_FACTITIVE_vrb_tr]{+[PRES_INDIC_INDEF_SG_3]} E eX% # <kecskétlenít>
[ae]e                 > tleníttet +[tAlAn_LESS_adj]{+[NOM]}+[Ít_TRANSITIVE_vrb]{+[PRES_INDIC_INDEF_SG_3]}+[tAt_FACTITIVE_vrb_tr]{+[PRES_INDIC_INDEF_SG_3]} E eX% # <kecskétlenít>
[áéiíoóõuúüû-]	  > tleníttet     +[tAlAn_LESS_adj]{+[NOM]}+[Ít_TRANSITIVE_vrb]{+[PRES_INDIC_INDEF_SG_3]}+[tAt_FACTITIVE_vrb_tr]{+[PRES_INDIC_INDEF_SG_3]} E eX%

    [^ae]e                 > -e,étleníttetés +[tAlAn_LESS_adj]{+[NOM]}+[Ít_TRANSITIVE_vrb]{+[PRES_INDIC_INDEF_SG_3]}+[tAt_FACTITIVE_vrb_tr]{+[PRES_INDIC_INDEF_SG_3]}+[Ás_PROCESS/RESULT_noun]{+[NOM]} nòÓ×BVLjcXTtY@ # <kecskétlenít>
[ae]e                 > tleníttetés +[tAlAn_LESS_adj]{+[NOM]}+[Ít_TRANSITIVE_vrb]{+[PRES_INDIC_INDEF_SG_3]}+[tAt_FACTITIVE_vrb_tr]{+[PRES_INDIC_INDEF_SG_3]}+[Ás_PROCESS/RESULT_noun]{+[NOM]} nòÓ×BVLjcXTtY@ # <kecskétlenít>
[áéiíoóõuúüû-]	  > tleníttetés     +[tAlAn_LESS_adj]{+[NOM]}+[Ít_TRANSITIVE_vrb]{+[PRES_INDIC_INDEF_SG_3]}+[tAt_FACTITIVE_vrb_tr]{+[PRES_INDIC_INDEF_SG_3]}+[Ás_PROCESS/RESULT_noun]{+[NOM]} nòÓ×BVLjcXTtY@
 # i_kepzo felesleges
        [^ae]e                 > -e,étleníttetési +[tAlAn_LESS_adj]{+[NOM]}+[Ít_TRANSITIVE_vrb]{+[PRES_INDIC_INDEF_SG_3]}+[tAt_FACTITIVE_vrb_tr]{+[PRES_INDIC_INDEF_SG_3]}+[Ás_PROCESS/RESULT_noun]{+[NOM]}+[i_PLACE/TIME_adj]{+[NOM]} ÐÓ×VLjGRx!" # <kecskétlenít>
[ae]e                 > tleníttetési +[tAlAn_LESS_adj]{+[NOM]}+[Ít_TRANSITIVE_vrb]{+[PRES_INDIC_INDEF_SG_3]}+[tAt_FACTITIVE_vrb_tr]{+[PRES_INDIC_INDEF_SG_3]}+[Ás_PROCESS/RESULT_noun]{+[NOM]}+[i_PLACE/TIME_adj]{+[NOM]} ÐÓ×VLjGRx!" # <kecskétlenít>
[áéiíoóõuúüû-]	  > tleníttetési     +[tAlAn_LESS_adj]{+[NOM]}+[Ít_TRANSITIVE_vrb]{+[PRES_INDIC_INDEF_SG_3]}+[tAt_FACTITIVE_vrb_tr]{+[PRES_INDIC_INDEF_SG_3]}+[Ás_PROCESS/RESULT_noun]{+[NOM]}+[i_PLACE/TIME_adj]{+[NOM]} ÐÓ×VLjGRx!"
 # <hollósítatlansági>
            [^ae]e                 > -e,étleníttetésileg +[tAlAn_LESS_adj]{+[NOM]}+[Ít_TRANSITIVE_vrb]{+[PRES_INDIC_INDEF_SG_3]}+[tAt_FACTITIVE_vrb_tr]{+[PRES_INDIC_INDEF_SG_3]}+[Ás_PROCESS/RESULT_noun]{+[NOM]}+[i_PLACE/TIME_adj]{+[NOM]}+[lAg_MODE_adv]  # <kecskétlenít>
[ae]e                 > tleníttetésileg +[tAlAn_LESS_adj]{+[NOM]}+[Ít_TRANSITIVE_vrb]{+[PRES_INDIC_INDEF_SG_3]}+[tAt_FACTITIVE_vrb_tr]{+[PRES_INDIC_INDEF_SG_3]}+[Ás_PROCESS/RESULT_noun]{+[NOM]}+[i_PLACE/TIME_adj]{+[NOM]}+[lAg_MODE_adv]  # <kecskétlenít>
[áéiíoóõuúüû-]	  > tleníttetésileg     +[tAlAn_LESS_adj]{+[NOM]}+[Ít_TRANSITIVE_vrb]{+[PRES_INDIC_INDEF_SG_3]}+[tAt_FACTITIVE_vrb_tr]{+[PRES_INDIC_INDEF_SG_3]}+[Ás_PROCESS/RESULT_noun]{+[NOM]}+[i_PLACE/TIME_adj]{+[NOM]}+[lAg_MODE_adv] 


    [^ae]e                 > -e,étleníttetõ +[tAlAn_LESS_adj]{+[NOM]}+[Ít_TRANSITIVE_vrb]{+[PRES_INDIC_INDEF_SG_3]}+[tAt_FACTITIVE_vrb_tr]{+[PRES_INDIC_INDEF_SG_3]}+[Ó_PRESPART_adj]{+[NOM]} ÐÓ×BVLjcGRX # <kecskétlenít>
[ae]e                 > tleníttetõ +[tAlAn_LESS_adj]{+[NOM]}+[Ít_TRANSITIVE_vrb]{+[PRES_INDIC_INDEF_SG_3]}+[tAt_FACTITIVE_vrb_tr]{+[PRES_INDIC_INDEF_SG_3]}+[Ó_PRESPART_adj]{+[NOM]} ÐÓ×BVLjcGRX # <kecskétlenít>
[áéiíoóõuúüû-]	  > tleníttetõ     +[tAlAn_LESS_adj]{+[NOM]}+[Ít_TRANSITIVE_vrb]{+[PRES_INDIC_INDEF_SG_3]}+[tAt_FACTITIVE_vrb_tr]{+[PRES_INDIC_INDEF_SG_3]}+[Ó_PRESPART_adj]{+[NOM]} ÐÓ×BVLjcGRX

    [^ae]e                 > -e,étleníttetett +[tAlAn_LESS_adj]{+[NOM]}+[Ít_TRANSITIVE_vrb]{+[PRES_INDIC_INDEF_SG_3]}+[tAt_FACTITIVE_vrb_tr]{+[PRES_INDIC_INDEF_SG_3]}+[tt_PASTPART_adj]{+[NOM]} nòÓ×BVLjcGRtX% # <kecskétlenít>
[ae]e                 > tleníttetett +[tAlAn_LESS_adj]{+[NOM]}+[Ít_TRANSITIVE_vrb]{+[PRES_INDIC_INDEF_SG_3]}+[tAt_FACTITIVE_vrb_tr]{+[PRES_INDIC_INDEF_SG_3]}+[tt_PASTPART_adj]{+[NOM]} nòÓ×BVLjcGRtX% # <kecskétlenít>
[áéiíoóõuúüû-]	  > tleníttetett     +[tAlAn_LESS_adj]{+[NOM]}+[Ít_TRANSITIVE_vrb]{+[PRES_INDIC_INDEF_SG_3]}+[tAt_FACTITIVE_vrb_tr]{+[PRES_INDIC_INDEF_SG_3]}+[tt_PASTPART_adj]{+[NOM]} nòÓ×BVLjcGRtX%

        #`k_'(tleníttetettség, +AtlAn+_it_+tAt+, noun_con, noun_On, noun_nonmorph_, noun_jA, noun_Ai, pfx_verb, non_compound)
    [^ae]e                 > -e,étleníttetendõ +[tAlAn_LESS_adj]{+[NOM]}+[Ít_TRANSITIVE_vrb]{+[PRES_INDIC_INDEF_SG_3]}+[tAt_FACTITIVE_vrb_tr]{+[PRES_INDIC_INDEF_SG_3]}+[AndÓ_FUTPART_adj]{+[NOM]} ÐÓ×BVLjcGRX% # <kecskétlenít>
[ae]e                 > tleníttetendõ +[tAlAn_LESS_adj]{+[NOM]}+[Ít_TRANSITIVE_vrb]{+[PRES_INDIC_INDEF_SG_3]}+[tAt_FACTITIVE_vrb_tr]{+[PRES_INDIC_INDEF_SG_3]}+[AndÓ_FUTPART_adj]{+[NOM]} ÐÓ×BVLjcGRX% # <kecskétlenít>
[áéiíoóõuúüû-]	  > tleníttetendõ     +[tAlAn_LESS_adj]{+[NOM]}+[Ít_TRANSITIVE_vrb]{+[PRES_INDIC_INDEF_SG_3]}+[tAt_FACTITIVE_vrb_tr]{+[PRES_INDIC_INDEF_SG_3]}+[AndÓ_FUTPART_adj]{+[NOM]} ÐÓ×BVLjcGRX%

#(tleníttethet, AtlAn+_it_+tAt+, verb_, verb_sub_, non_compound, pfx_verb) # 20/0
#(tleníttetget, AtlAn+_it_+tAt+, verb_, verb_sub_, non_compound, pfx_verb) # 0/0
[^ae]e                 > -e,étleníthet +[tAlAn_LESS_adj]{+[NOM]}+[Ít_TRANSITIVE_vrb]{+[PRES_INDIC_INDEF_SG_3]}+[hAt_MODAL_vrb]{+[PRES_INDIC_INDEF_SG_3]} Ee%X # <kecskétlenít>
[ae]e                 > tleníthet +[tAlAn_LESS_adj]{+[NOM]}+[Ít_TRANSITIVE_vrb]{+[PRES_INDIC_INDEF_SG_3]}+[hAt_MODAL_vrb]{+[PRES_INDIC_INDEF_SG_3]} Ee%X # <kecskétlenít>
[áéiíoóõuúüû-]	  > tleníthet     +[tAlAn_LESS_adj]{+[NOM]}+[Ít_TRANSITIVE_vrb]{+[PRES_INDIC_INDEF_SG_3]}+[hAt_MODAL_vrb]{+[PRES_INDIC_INDEF_SG_3]} Ee%X

    #(tleníthetés, AtlAn+_it_+tAt+, noun_con, noun_On, Noun_, pfx_verb, noun_A, noun_Ai) # 20/1 (megszámítógép-játékosíthatás)
    [^ae]e                 > -e,étleníthetõ +[tAlAn_LESS_adj]{+[NOM]}+[Ít_TRANSITIVE_vrb]{+[PRES_INDIC_INDEF_SG_3]}+[hAt_MODAL_vrb]{+[PRES_INDIC_INDEF_SG_3]}+[Ó_PRESPART_adj]{+[NOM]} ÐÓ×BVLjcGRX # <kecskétlenít>
[ae]e                 > tleníthetõ +[tAlAn_LESS_adj]{+[NOM]}+[Ít_TRANSITIVE_vrb]{+[PRES_INDIC_INDEF_SG_3]}+[hAt_MODAL_vrb]{+[PRES_INDIC_INDEF_SG_3]}+[Ó_PRESPART_adj]{+[NOM]} ÐÓ×BVLjcGRX # <kecskétlenít>
[áéiíoóõuúüû-]	  > tleníthetõ     +[tAlAn_LESS_adj]{+[NOM]}+[Ít_TRANSITIVE_vrb]{+[PRES_INDIC_INDEF_SG_3]}+[hAt_MODAL_vrb]{+[PRES_INDIC_INDEF_SG_3]}+[Ó_PRESPART_adj]{+[NOM]} ÐÓ×BVLjcGRX
 # >100/>5 (üvegesíthetõ, ívesítõ)
        [^ae]e                 > -e,étleníthetõség +[tAlAn_LESS_adj]{+[NOM]}+[Ít_TRANSITIVE_vrb]{+[PRES_INDIC_INDEF_SG_3]}+[hAt_MODAL_vrb]{+[PRES_INDIC_INDEF_SG_3]}+[Ó_PRESPART_adj]{+[NOM]}+[sÁg_ABSTRACT_noun]{+[NOM]} nòÓ×BVLjcTtXY@ # <kecskétlenít>
[ae]e                 > tleníthetõség +[tAlAn_LESS_adj]{+[NOM]}+[Ít_TRANSITIVE_vrb]{+[PRES_INDIC_INDEF_SG_3]}+[hAt_MODAL_vrb]{+[PRES_INDIC_INDEF_SG_3]}+[Ó_PRESPART_adj]{+[NOM]}+[sÁg_ABSTRACT_noun]{+[NOM]} nòÓ×BVLjcTtXY@ # <kecskétlenít>
[áéiíoóõuúüû-]	  > tleníthetõség     +[tAlAn_LESS_adj]{+[NOM]}+[Ít_TRANSITIVE_vrb]{+[PRES_INDIC_INDEF_SG_3]}+[hAt_MODAL_vrb]{+[PRES_INDIC_INDEF_SG_3]}+[Ó_PRESPART_adj]{+[NOM]}+[sÁg_ABSTRACT_noun]{+[NOM]} nòÓ×BVLjcTtXY@
 # i_kepzo felesleges
            [^ae]e                 > -e,étleníthetõségi +[tAlAn_LESS_adj]{+[NOM]}+[Ít_TRANSITIVE_vrb]{+[PRES_INDIC_INDEF_SG_3]}+[hAt_MODAL_vrb]{+[PRES_INDIC_INDEF_SG_3]}+[Ó_PRESPART_adj]{+[NOM]}+[sÁg_ABSTRACT_noun]{+[NOM]}+[i_PLACE/TIME_adj]{+[NOM]} ÐÓ×VLjGRx!" # <kecskétlenít>
[ae]e                 > tleníthetõségi +[tAlAn_LESS_adj]{+[NOM]}+[Ít_TRANSITIVE_vrb]{+[PRES_INDIC_INDEF_SG_3]}+[hAt_MODAL_vrb]{+[PRES_INDIC_INDEF_SG_3]}+[Ó_PRESPART_adj]{+[NOM]}+[sÁg_ABSTRACT_noun]{+[NOM]}+[i_PLACE/TIME_adj]{+[NOM]} ÐÓ×VLjGRx!" # <kecskétlenít>
[áéiíoóõuúüû-]	  > tleníthetõségi     +[tAlAn_LESS_adj]{+[NOM]}+[Ít_TRANSITIVE_vrb]{+[PRES_INDIC_INDEF_SG_3]}+[hAt_MODAL_vrb]{+[PRES_INDIC_INDEF_SG_3]}+[Ó_PRESPART_adj]{+[NOM]}+[sÁg_ABSTRACT_noun]{+[NOM]}+[i_PLACE/TIME_adj]{+[NOM]} ÐÓ×VLjGRx!"
 # <hollósítatlansági>
                [^ae]e                 > -e,étleníthetõségileg +[tAlAn_LESS_adj]{+[NOM]}+[Ít_TRANSITIVE_vrb]{+[PRES_INDIC_INDEF_SG_3]}+[hAt_MODAL_vrb]{+[PRES_INDIC_INDEF_SG_3]}+[Ó_PRESPART_adj]{+[NOM]}+[sÁg_ABSTRACT_noun]{+[NOM]}+[i_PLACE/TIME_adj]{+[NOM]}+[lAg_MODE_adv]  # <kecskétlenít>
[ae]e                 > tleníthetõségileg +[tAlAn_LESS_adj]{+[NOM]}+[Ít_TRANSITIVE_vrb]{+[PRES_INDIC_INDEF_SG_3]}+[hAt_MODAL_vrb]{+[PRES_INDIC_INDEF_SG_3]}+[Ó_PRESPART_adj]{+[NOM]}+[sÁg_ABSTRACT_noun]{+[NOM]}+[i_PLACE/TIME_adj]{+[NOM]}+[lAg_MODE_adv]  # <kecskétlenít>
[áéiíoóõuúüû-]	  > tleníthetõségileg     +[tAlAn_LESS_adj]{+[NOM]}+[Ít_TRANSITIVE_vrb]{+[PRES_INDIC_INDEF_SG_3]}+[hAt_MODAL_vrb]{+[PRES_INDIC_INDEF_SG_3]}+[Ó_PRESPART_adj]{+[NOM]}+[sÁg_ABSTRACT_noun]{+[NOM]}+[i_PLACE/TIME_adj]{+[NOM]}+[lAg_MODE_adv] 


    [^ae]e                 > -e,étleníthetetlen +[tAlAn_LESS_adj]{+[NOM]}+[Ít_TRANSITIVE_vrb]{+[PRES_INDIC_INDEF_SG_3]}+[hAt_MODAL_vrb]{+[PRES_INDIC_INDEF_SG_3]}+[tAlAn_LESS_adj]{+[NOM]} nòÓ×BVLjcGRX # <kecskétlenít>
[ae]e                 > tleníthetetlen +[tAlAn_LESS_adj]{+[NOM]}+[Ít_TRANSITIVE_vrb]{+[PRES_INDIC_INDEF_SG_3]}+[hAt_MODAL_vrb]{+[PRES_INDIC_INDEF_SG_3]}+[tAlAn_LESS_adj]{+[NOM]} nòÓ×BVLjcGRX # <kecskétlenít>
[áéiíoóõuúüû-]	  > tleníthetetlen     +[tAlAn_LESS_adj]{+[NOM]}+[Ít_TRANSITIVE_vrb]{+[PRES_INDIC_INDEF_SG_3]}+[hAt_MODAL_vrb]{+[PRES_INDIC_INDEF_SG_3]}+[tAlAn_LESS_adj]{+[NOM]} nòÓ×BVLjcGRX
 # <motortalaníthatatlan>
        [^ae]e                 > -e,étleníthetetlenség +[tAlAn_LESS_adj]{+[NOM]}+[Ít_TRANSITIVE_vrb]{+[PRES_INDIC_INDEF_SG_3]}+[hAt_MODAL_vrb]{+[PRES_INDIC_INDEF_SG_3]}+[tAlAn_LESS_adj]{+[NOM]}+[sÁg_ABSTRACT_noun]{+[NOM]} nòÓ×BVLjcTtXY@ # <kecskétlenít>
[ae]e                 > tleníthetetlenség +[tAlAn_LESS_adj]{+[NOM]}+[Ít_TRANSITIVE_vrb]{+[PRES_INDIC_INDEF_SG_3]}+[hAt_MODAL_vrb]{+[PRES_INDIC_INDEF_SG_3]}+[tAlAn_LESS_adj]{+[NOM]}+[sÁg_ABSTRACT_noun]{+[NOM]} nòÓ×BVLjcTtXY@ # <kecskétlenít>
[áéiíoóõuúüû-]	  > tleníthetetlenség     +[tAlAn_LESS_adj]{+[NOM]}+[Ít_TRANSITIVE_vrb]{+[PRES_INDIC_INDEF_SG_3]}+[hAt_MODAL_vrb]{+[PRES_INDIC_INDEF_SG_3]}+[tAlAn_LESS_adj]{+[NOM]}+[sÁg_ABSTRACT_noun]{+[NOM]} nòÓ×BVLjcTtXY@
 # i_kepzo felesleges
            [^ae]e                 > -e,étleníthetetlenségi +[tAlAn_LESS_adj]{+[NOM]}+[Ít_TRANSITIVE_vrb]{+[PRES_INDIC_INDEF_SG_3]}+[hAt_MODAL_vrb]{+[PRES_INDIC_INDEF_SG_3]}+[tAlAn_LESS_adj]{+[NOM]}+[sÁg_ABSTRACT_noun]{+[NOM]}+[i_PLACE/TIME_adj]{+[NOM]} ÐÓ×VLjGRx!" # <kecskétlenít>
[ae]e                 > tleníthetetlenségi +[tAlAn_LESS_adj]{+[NOM]}+[Ít_TRANSITIVE_vrb]{+[PRES_INDIC_INDEF_SG_3]}+[hAt_MODAL_vrb]{+[PRES_INDIC_INDEF_SG_3]}+[tAlAn_LESS_adj]{+[NOM]}+[sÁg_ABSTRACT_noun]{+[NOM]}+[i_PLACE/TIME_adj]{+[NOM]} ÐÓ×VLjGRx!" # <kecskétlenít>
[áéiíoóõuúüû-]	  > tleníthetetlenségi     +[tAlAn_LESS_adj]{+[NOM]}+[Ít_TRANSITIVE_vrb]{+[PRES_INDIC_INDEF_SG_3]}+[hAt_MODAL_vrb]{+[PRES_INDIC_INDEF_SG_3]}+[tAlAn_LESS_adj]{+[NOM]}+[sÁg_ABSTRACT_noun]{+[NOM]}+[i_PLACE/TIME_adj]{+[NOM]} ÐÓ×VLjGRx!"
 # <hollósítatlansági>
                [^ae]e                 > -e,étleníthetetlenségileg +[tAlAn_LESS_adj]{+[NOM]}+[Ít_TRANSITIVE_vrb]{+[PRES_INDIC_INDEF_SG_3]}+[hAt_MODAL_vrb]{+[PRES_INDIC_INDEF_SG_3]}+[tAlAn_LESS_adj]{+[NOM]}+[sÁg_ABSTRACT_noun]{+[NOM]}+[i_PLACE/TIME_adj]{+[NOM]}+[lAg_MODE_adv]  # <kecskétlenít>
[ae]e                 > tleníthetetlenségileg +[tAlAn_LESS_adj]{+[NOM]}+[Ít_TRANSITIVE_vrb]{+[PRES_INDIC_INDEF_SG_3]}+[hAt_MODAL_vrb]{+[PRES_INDIC_INDEF_SG_3]}+[tAlAn_LESS_adj]{+[NOM]}+[sÁg_ABSTRACT_noun]{+[NOM]}+[i_PLACE/TIME_adj]{+[NOM]}+[lAg_MODE_adv]  # <kecskétlenít>
[áéiíoóõuúüû-]	  > tleníthetetlenségileg     +[tAlAn_LESS_adj]{+[NOM]}+[Ít_TRANSITIVE_vrb]{+[PRES_INDIC_INDEF_SG_3]}+[hAt_MODAL_vrb]{+[PRES_INDIC_INDEF_SG_3]}+[tAlAn_LESS_adj]{+[NOM]}+[sÁg_ABSTRACT_noun]{+[NOM]}+[i_PLACE/TIME_adj]{+[NOM]}+[lAg_MODE_adv] 


    [^ae]e                 > -e,étleníthetett +[tAlAn_LESS_adj]{+[NOM]}+[Ít_TRANSITIVE_vrb]{+[PRES_INDIC_INDEF_SG_3]}+[hAt_MODAL_vrb]{+[PRES_INDIC_INDEF_SG_3]}+[PAST_INDIC_INDEF_SG_3] X # <kecskétlenít>
[ae]e                 > tleníthetett +[tAlAn_LESS_adj]{+[NOM]}+[Ít_TRANSITIVE_vrb]{+[PRES_INDIC_INDEF_SG_3]}+[hAt_MODAL_vrb]{+[PRES_INDIC_INDEF_SG_3]}+[PAST_INDIC_INDEF_SG_3] X # <kecskétlenít>
[áéiíoóõuúüû-]	  > tleníthetett     +[tAlAn_LESS_adj]{+[NOM]}+[Ít_TRANSITIVE_vrb]{+[PRES_INDIC_INDEF_SG_3]}+[hAt_MODAL_vrb]{+[PRES_INDIC_INDEF_SG_3]}+[PAST_INDIC_INDEF_SG_3] X

    #(tleníthetendõ, AtlAn, noun_vow, noun_On, Noun_, Adj_, noun_jA, pfx_verb, non_compound)
[^ae]e                 > -e,étlenítget +[tAlAn_LESS_adj]{+[NOM]}+[Ít_TRANSITIVE_vrb]{+[PRES_INDIC_INDEF_SG_3]}+[gAt_FREQ_vrb]{+[PRES_INDIC_INDEF_SG_3]} Ee%X # <kecskétlenít>
[ae]e                 > tlenítget +[tAlAn_LESS_adj]{+[NOM]}+[Ít_TRANSITIVE_vrb]{+[PRES_INDIC_INDEF_SG_3]}+[gAt_FREQ_vrb]{+[PRES_INDIC_INDEF_SG_3]} Ee%X # <kecskétlenít>
[áéiíoóõuúüû-]	  > tlenítget     +[tAlAn_LESS_adj]{+[NOM]}+[Ít_TRANSITIVE_vrb]{+[PRES_INDIC_INDEF_SG_3]}+[gAt_FREQ_vrb]{+[PRES_INDIC_INDEF_SG_3]} Ee%X

    [^ae]e                 > -e,étlenítgetés +[tAlAn_LESS_adj]{+[NOM]}+[Ít_TRANSITIVE_vrb]{+[PRES_INDIC_INDEF_SG_3]}+[gAt_FREQ_vrb]{+[PRES_INDIC_INDEF_SG_3]}+[Ás_PROCESS/RESULT_noun]{+[NOM]} nòÓ×BVLjcXTtY@ # <kecskétlenít>
[ae]e                 > tlenítgetés +[tAlAn_LESS_adj]{+[NOM]}+[Ít_TRANSITIVE_vrb]{+[PRES_INDIC_INDEF_SG_3]}+[gAt_FREQ_vrb]{+[PRES_INDIC_INDEF_SG_3]}+[Ás_PROCESS/RESULT_noun]{+[NOM]} nòÓ×BVLjcXTtY@ # <kecskétlenít>
[áéiíoóõuúüû-]	  > tlenítgetés     +[tAlAn_LESS_adj]{+[NOM]}+[Ít_TRANSITIVE_vrb]{+[PRES_INDIC_INDEF_SG_3]}+[gAt_FREQ_vrb]{+[PRES_INDIC_INDEF_SG_3]}+[Ás_PROCESS/RESULT_noun]{+[NOM]} nòÓ×BVLjcXTtY@
 # 28
    [^ae]e                 > -e,étlenítgetõ +[tAlAn_LESS_adj]{+[NOM]}+[Ít_TRANSITIVE_vrb]{+[PRES_INDIC_INDEF_SG_3]}+[gAt_FREQ_vrb]{+[PRES_INDIC_INDEF_SG_3]}+[Ó_PRESPART_adj]{+[NOM]} ÐÓ×BVLjcGRX # <kecskétlenít>
[ae]e                 > tlenítgetõ +[tAlAn_LESS_adj]{+[NOM]}+[Ít_TRANSITIVE_vrb]{+[PRES_INDIC_INDEF_SG_3]}+[gAt_FREQ_vrb]{+[PRES_INDIC_INDEF_SG_3]}+[Ó_PRESPART_adj]{+[NOM]} ÐÓ×BVLjcGRX # <kecskétlenít>
[áéiíoóõuúüû-]	  > tlenítgetõ     +[tAlAn_LESS_adj]{+[NOM]}+[Ít_TRANSITIVE_vrb]{+[PRES_INDIC_INDEF_SG_3]}+[gAt_FREQ_vrb]{+[PRES_INDIC_INDEF_SG_3]}+[Ó_PRESPART_adj]{+[NOM]} ÐÓ×BVLjcGRX
 # 
    [^ae]e                 > -e,étlenítgetett +[tAlAn_LESS_adj]{+[NOM]}+[Ít_TRANSITIVE_vrb]{+[PRES_INDIC_INDEF_SG_3]}+[gAt_FREQ_vrb]{+[PRES_INDIC_INDEF_SG_3]}+[tt_PASTPART_adj]{+[NOM]} nòÓ×BVLjcGRX%t # <kecskétlenít>
[ae]e                 > tlenítgetett +[tAlAn_LESS_adj]{+[NOM]}+[Ít_TRANSITIVE_vrb]{+[PRES_INDIC_INDEF_SG_3]}+[gAt_FREQ_vrb]{+[PRES_INDIC_INDEF_SG_3]}+[tt_PASTPART_adj]{+[NOM]} nòÓ×BVLjcGRX%t # <kecskétlenít>
[áéiíoóõuúüû-]	  > tlenítgetett     +[tAlAn_LESS_adj]{+[NOM]}+[Ít_TRANSITIVE_vrb]{+[PRES_INDIC_INDEF_SG_3]}+[gAt_FREQ_vrb]{+[PRES_INDIC_INDEF_SG_3]}+[tt_PASTPART_adj]{+[NOM]} nòÓ×BVLjcGRX%t

    [^ae]e                 > -e,étlenítgetett +[tAlAn_LESS_adj]{+[NOM]}+[Ít_TRANSITIVE_vrb]{+[PRES_INDIC_INDEF_SG_3]}+[gAt_FREQ_vrb]{+[PRES_INDIC_INDEF_SG_3]}+[PAST_INDIC_INDEF_SG_3] X # <kecskétlenít>
[ae]e                 > tlenítgetett +[tAlAn_LESS_adj]{+[NOM]}+[Ít_TRANSITIVE_vrb]{+[PRES_INDIC_INDEF_SG_3]}+[gAt_FREQ_vrb]{+[PRES_INDIC_INDEF_SG_3]}+[PAST_INDIC_INDEF_SG_3] X # <kecskétlenít>
[áéiíoóõuúüû-]	  > tlenítgetett     +[tAlAn_LESS_adj]{+[NOM]}+[Ít_TRANSITIVE_vrb]{+[PRES_INDIC_INDEF_SG_3]}+[gAt_FREQ_vrb]{+[PRES_INDIC_INDEF_SG_3]}+[PAST_INDIC_INDEF_SG_3] X

    #(tlenítgetendõ, AtlAn, noun_vow, noun_On, Noun_, Adj_, noun_jA, pfx_verb, non_compound)
[^ae]e                 > -e,étlenítgethet +[tAlAn_LESS_adj]{+[NOM]}+[Ít_TRANSITIVE_vrb]{+[PRES_INDIC_INDEF_SG_3]}+[gAt_FREQ_vrb]{+[PRES_INDIC_INDEF_SG_3]}+[hAt_MODAL_vrb]{+[PRES_INDIC_INDEF_SG_3]} Ee%X # <kecskétlenít>
[ae]e                 > tlenítgethet +[tAlAn_LESS_adj]{+[NOM]}+[Ít_TRANSITIVE_vrb]{+[PRES_INDIC_INDEF_SG_3]}+[gAt_FREQ_vrb]{+[PRES_INDIC_INDEF_SG_3]}+[hAt_MODAL_vrb]{+[PRES_INDIC_INDEF_SG_3]} Ee%X # <kecskétlenít>
[áéiíoóõuúüû-]	  > tlenítgethet     +[tAlAn_LESS_adj]{+[NOM]}+[Ít_TRANSITIVE_vrb]{+[PRES_INDIC_INDEF_SG_3]}+[gAt_FREQ_vrb]{+[PRES_INDIC_INDEF_SG_3]}+[hAt_MODAL_vrb]{+[PRES_INDIC_INDEF_SG_3]} Ee%X
 # 8/0
    #(tlenítgethetés, AtlAn+_it_+gAt, noun_con, noun_On, Noun_, pfx_verb, noun_A, noun_Ai) # 0/0
    [^ae]e                 > -e,étlenítgethetõ +[tAlAn_LESS_adj]{+[NOM]}+[Ít_TRANSITIVE_vrb]{+[PRES_INDIC_INDEF_SG_3]}+[gAt_FREQ_vrb]{+[PRES_INDIC_INDEF_SG_3]}+[hAt_MODAL_vrb]{+[PRES_INDIC_INDEF_SG_3]}+[Ó_PRESPART_adj]{+[NOM]} ÐÓ×BVLjcGRX # <kecskétlenít>
[ae]e                 > tlenítgethetõ +[tAlAn_LESS_adj]{+[NOM]}+[Ít_TRANSITIVE_vrb]{+[PRES_INDIC_INDEF_SG_3]}+[gAt_FREQ_vrb]{+[PRES_INDIC_INDEF_SG_3]}+[hAt_MODAL_vrb]{+[PRES_INDIC_INDEF_SG_3]}+[Ó_PRESPART_adj]{+[NOM]} ÐÓ×BVLjcGRX # <kecskétlenít>
[áéiíoóõuúüû-]	  > tlenítgethetõ     +[tAlAn_LESS_adj]{+[NOM]}+[Ít_TRANSITIVE_vrb]{+[PRES_INDIC_INDEF_SG_3]}+[gAt_FREQ_vrb]{+[PRES_INDIC_INDEF_SG_3]}+[hAt_MODAL_vrb]{+[PRES_INDIC_INDEF_SG_3]}+[Ó_PRESPART_adj]{+[NOM]} ÐÓ×BVLjcGRX
 # 1/0
        [^ae]e                 > -e,étlenítgethetõség +[tAlAn_LESS_adj]{+[NOM]}+[Ít_TRANSITIVE_vrb]{+[PRES_INDIC_INDEF_SG_3]}+[gAt_FREQ_vrb]{+[PRES_INDIC_INDEF_SG_3]}+[hAt_MODAL_vrb]{+[PRES_INDIC_INDEF_SG_3]}+[Ó_PRESPART_adj]{+[NOM]}+[sÁg_ABSTRACT_noun]{+[NOM]} nòÓ×BVLjcTtXY@ # <kecskétlenít>
[ae]e                 > tlenítgethetõség +[tAlAn_LESS_adj]{+[NOM]}+[Ít_TRANSITIVE_vrb]{+[PRES_INDIC_INDEF_SG_3]}+[gAt_FREQ_vrb]{+[PRES_INDIC_INDEF_SG_3]}+[hAt_MODAL_vrb]{+[PRES_INDIC_INDEF_SG_3]}+[Ó_PRESPART_adj]{+[NOM]}+[sÁg_ABSTRACT_noun]{+[NOM]} nòÓ×BVLjcTtXY@ # <kecskétlenít>
[áéiíoóõuúüû-]	  > tlenítgethetõség     +[tAlAn_LESS_adj]{+[NOM]}+[Ít_TRANSITIVE_vrb]{+[PRES_INDIC_INDEF_SG_3]}+[gAt_FREQ_vrb]{+[PRES_INDIC_INDEF_SG_3]}+[hAt_MODAL_vrb]{+[PRES_INDIC_INDEF_SG_3]}+[Ó_PRESPART_adj]{+[NOM]}+[sÁg_ABSTRACT_noun]{+[NOM]} nòÓ×BVLjcTtXY@
 # 0
    #?(TLeNÍTGeTHeTeTLeN, AtlAn, Noun_, Adj_, noun_jA, pfx_verb) # 0
        #?(TLeNÍTGeTHeTeTLeNSéG, AtlAn, noun_nonadj, noun_A, noun_Ai, pfx_verb) # 0
    [^ae]e                 > -e,étlenítgethetett +[tAlAn_LESS_adj]{+[NOM]}+[Ít_TRANSITIVE_vrb]{+[PRES_INDIC_INDEF_SG_3]}+[gAt_FREQ_vrb]{+[PRES_INDIC_INDEF_SG_3]}+[hAt_MODAL_vrb]{+[PRES_INDIC_INDEF_SG_3]}+[PAST_INDIC_INDEF_SG_3] X # <kecskétlenít>
[ae]e                 > tlenítgethetett +[tAlAn_LESS_adj]{+[NOM]}+[Ít_TRANSITIVE_vrb]{+[PRES_INDIC_INDEF_SG_3]}+[gAt_FREQ_vrb]{+[PRES_INDIC_INDEF_SG_3]}+[hAt_MODAL_vrb]{+[PRES_INDIC_INDEF_SG_3]}+[PAST_INDIC_INDEF_SG_3] X # <kecskétlenít>
[áéiíoóõuúüû-]	  > tlenítgethetett     +[tAlAn_LESS_adj]{+[NOM]}+[Ít_TRANSITIVE_vrb]{+[PRES_INDIC_INDEF_SG_3]}+[gAt_FREQ_vrb]{+[PRES_INDIC_INDEF_SG_3]}+[hAt_MODAL_vrb]{+[PRES_INDIC_INDEF_SG_3]}+[PAST_INDIC_INDEF_SG_3] X
 # 0
    #(tlenítgethetendõ, AtlAn, noun_vow, noun_On, Noun_, Adj_, noun_jA, pfx_verb, non_compound) # 0

# -tlanodás, -talanasodás, -telenesedés

[^ae]e                 > -e,étlenedik +[tAlAn_LESS_adj]{+[NOM]}+[Odik_MEDIAL_vrb_it]{+[PRES_INDIC_INDEF_SG_3]} EeX% # <kecskétlenít>
[ae]e                 > tlenedik +[tAlAn_LESS_adj]{+[NOM]}+[Odik_MEDIAL_vrb_it]{+[PRES_INDIC_INDEF_SG_3]} EeX% # <kecskétlenít>
[áéiíoóõuúüû-]	  > tlenedik     +[tAlAn_LESS_adj]{+[NOM]}+[Odik_MEDIAL_vrb_it]{+[PRES_INDIC_INDEF_SG_3]} EeX%
 # <ellócátlanodnak>
[^ae]e                 > -e,étlenedés +[tAlAn_LESS_adj]{+[NOM]}+[Odik_MEDIAL_vrb_it]{+[PRES_INDIC_INDEF_SG_3]}+[Ás_PROCESS/RESULT_noun]{+[NOM]} nòÓ×BVLjcXTtY@ # <kecskétlenít>
[ae]e                 > tlenedés +[tAlAn_LESS_adj]{+[NOM]}+[Odik_MEDIAL_vrb_it]{+[PRES_INDIC_INDEF_SG_3]}+[Ás_PROCESS/RESULT_noun]{+[NOM]} nòÓ×BVLjcXTtY@ # <kecskétlenít>
[áéiíoóõuúüû-]	  > tlenedés     +[tAlAn_LESS_adj]{+[NOM]}+[Odik_MEDIAL_vrb_it]{+[PRES_INDIC_INDEF_SG_3]}+[Ás_PROCESS/RESULT_noun]{+[NOM]} nòÓ×BVLjcXTtY@
 # <belócásításról>
    [^ae]e                 > -e,étlenedési +[tAlAn_LESS_adj]{+[NOM]}+[Odik_MEDIAL_vrb_it]{+[PRES_INDIC_INDEF_SG_3]}+[Ás_PROCESS/RESULT_noun]{+[NOM]}+[i_PLACE/TIME_adj]{+[NOM]} ÐÓ×VLjGRx!" # <kecskétlenít>
[ae]e                 > tlenedési +[tAlAn_LESS_adj]{+[NOM]}+[Odik_MEDIAL_vrb_it]{+[PRES_INDIC_INDEF_SG_3]}+[Ás_PROCESS/RESULT_noun]{+[NOM]}+[i_PLACE/TIME_adj]{+[NOM]} ÐÓ×VLjGRx!" # <kecskétlenít>
[áéiíoóõuúüû-]	  > tlenedési     +[tAlAn_LESS_adj]{+[NOM]}+[Odik_MEDIAL_vrb_it]{+[PRES_INDIC_INDEF_SG_3]}+[Ás_PROCESS/RESULT_noun]{+[NOM]}+[i_PLACE/TIME_adj]{+[NOM]} ÐÓ×VLjGRx!"
 # <hollósítatlansági>
        [^ae]e                 > -e,étlenedésileg +[tAlAn_LESS_adj]{+[NOM]}+[Odik_MEDIAL_vrb_it]{+[PRES_INDIC_INDEF_SG_3]}+[Ás_PROCESS/RESULT_noun]{+[NOM]}+[i_PLACE/TIME_adj]{+[NOM]}+[lAg_MODE_adv]  # <kecskétlenít>
[ae]e                 > tlenedésileg +[tAlAn_LESS_adj]{+[NOM]}+[Odik_MEDIAL_vrb_it]{+[PRES_INDIC_INDEF_SG_3]}+[Ás_PROCESS/RESULT_noun]{+[NOM]}+[i_PLACE/TIME_adj]{+[NOM]}+[lAg_MODE_adv]  # <kecskétlenít>
[áéiíoóõuúüû-]	  > tlenedésileg     +[tAlAn_LESS_adj]{+[NOM]}+[Odik_MEDIAL_vrb_it]{+[PRES_INDIC_INDEF_SG_3]}+[Ás_PROCESS/RESULT_noun]{+[NOM]}+[i_PLACE/TIME_adj]{+[NOM]}+[lAg_MODE_adv] 


[^ae]e                 > -e,étlenedõ +[tAlAn_LESS_adj]{+[NOM]}+[Odik_MEDIAL_vrb_it]{+[PRES_INDIC_INDEF_SG_3]}+[Ó_PRESPART_adj]{+[NOM]} ÐÓ×BVLjcGRX # <kecskétlenít>
[ae]e                 > tlenedõ +[tAlAn_LESS_adj]{+[NOM]}+[Odik_MEDIAL_vrb_it]{+[PRES_INDIC_INDEF_SG_3]}+[Ó_PRESPART_adj]{+[NOM]} ÐÓ×BVLjcGRX # <kecskétlenít>
[áéiíoóõuúüû-]	  > tlenedõ     +[tAlAn_LESS_adj]{+[NOM]}+[Odik_MEDIAL_vrb_it]{+[PRES_INDIC_INDEF_SG_3]}+[Ó_PRESPART_adj]{+[NOM]} ÐÓ×BVLjcGRX
 # <belócásítókat>

[^ae]e                 > -e,étlenedett +[tAlAn_LESS_adj]{+[NOM]}+[Odik_MEDIAL_vrb_it]{+[PRES_INDIC_INDEF_SG_3]}+[PAST_INDIC_INDEF_SG_3] X # <kecskétlenít>
[ae]e                 > tlenedett +[tAlAn_LESS_adj]{+[NOM]}+[Odik_MEDIAL_vrb_it]{+[PRES_INDIC_INDEF_SG_3]}+[PAST_INDIC_INDEF_SG_3] X # <kecskétlenít>
[áéiíoóõuúüû-]	  > tlenedett     +[tAlAn_LESS_adj]{+[NOM]}+[Odik_MEDIAL_vrb_it]{+[PRES_INDIC_INDEF_SG_3]}+[PAST_INDIC_INDEF_SG_3] X

[^ae]e                 > -e,étlenedett +[tAlAn_LESS_adj]{+[NOM]}+[Odik_MEDIAL_vrb_it]{+[PRES_INDIC_INDEF_SG_3]}+[tt_PASTPART_adj]{+[NOM]} nòÓ×BVLjcGRtX% # <kecskétlenít>
[ae]e                 > tlenedett +[tAlAn_LESS_adj]{+[NOM]}+[Odik_MEDIAL_vrb_it]{+[PRES_INDIC_INDEF_SG_3]}+[tt_PASTPART_adj]{+[NOM]} nòÓ×BVLjcGRtX% # <kecskétlenít>
[áéiíoóõuúüû-]	  > tlenedett     +[tAlAn_LESS_adj]{+[NOM]}+[Odik_MEDIAL_vrb_it]{+[PRES_INDIC_INDEF_SG_3]}+[tt_PASTPART_adj]{+[NOM]} nòÓ×BVLjcGRtX%

    [^ae]e                 > -e,étlenedettség +[tAlAn_LESS_adj]{+[NOM]}+[Odik_MEDIAL_vrb_it]{+[PRES_INDIC_INDEF_SG_3]}+[tt_PASTPART_adj]{+[NOM]}+[sÁg_ABSTRACT_noun]{+[NOM]} nòÓ×BVLjcTtXY@ # <kecskétlenít>
[ae]e                 > tlenedettség +[tAlAn_LESS_adj]{+[NOM]}+[Odik_MEDIAL_vrb_it]{+[PRES_INDIC_INDEF_SG_3]}+[tt_PASTPART_adj]{+[NOM]}+[sÁg_ABSTRACT_noun]{+[NOM]} nòÓ×BVLjcTtXY@ # <kecskétlenít>
[áéiíoóõuúüû-]	  > tlenedettség     +[tAlAn_LESS_adj]{+[NOM]}+[Odik_MEDIAL_vrb_it]{+[PRES_INDIC_INDEF_SG_3]}+[tt_PASTPART_adj]{+[NOM]}+[sÁg_ABSTRACT_noun]{+[NOM]} nòÓ×BVLjcTtXY@
 # i_kepzo felesleges
        [^ae]e                 > -e,étlenedettségi +[tAlAn_LESS_adj]{+[NOM]}+[Odik_MEDIAL_vrb_it]{+[PRES_INDIC_INDEF_SG_3]}+[tt_PASTPART_adj]{+[NOM]}+[sÁg_ABSTRACT_noun]{+[NOM]}+[i_PLACE/TIME_adj]{+[NOM]} ÐÓ×VLjGRx!" # <kecskétlenít>
[ae]e                 > tlenedettségi +[tAlAn_LESS_adj]{+[NOM]}+[Odik_MEDIAL_vrb_it]{+[PRES_INDIC_INDEF_SG_3]}+[tt_PASTPART_adj]{+[NOM]}+[sÁg_ABSTRACT_noun]{+[NOM]}+[i_PLACE/TIME_adj]{+[NOM]} ÐÓ×VLjGRx!" # <kecskétlenít>
[áéiíoóõuúüû-]	  > tlenedettségi     +[tAlAn_LESS_adj]{+[NOM]}+[Odik_MEDIAL_vrb_it]{+[PRES_INDIC_INDEF_SG_3]}+[tt_PASTPART_adj]{+[NOM]}+[sÁg_ABSTRACT_noun]{+[NOM]}+[i_PLACE/TIME_adj]{+[NOM]} ÐÓ×VLjGRx!"
 # <hollósítatlansági>
            [^ae]e                 > -e,étlenedettségileg +[tAlAn_LESS_adj]{+[NOM]}+[Odik_MEDIAL_vrb_it]{+[PRES_INDIC_INDEF_SG_3]}+[tt_PASTPART_adj]{+[NOM]}+[sÁg_ABSTRACT_noun]{+[NOM]}+[i_PLACE/TIME_adj]{+[NOM]}+[lAg_MODE_adv]  # <kecskétlenít>
[ae]e                 > tlenedettségileg +[tAlAn_LESS_adj]{+[NOM]}+[Odik_MEDIAL_vrb_it]{+[PRES_INDIC_INDEF_SG_3]}+[tt_PASTPART_adj]{+[NOM]}+[sÁg_ABSTRACT_noun]{+[NOM]}+[i_PLACE/TIME_adj]{+[NOM]}+[lAg_MODE_adv]  # <kecskétlenít>
[áéiíoóõuúüû-]	  > tlenedettségileg     +[tAlAn_LESS_adj]{+[NOM]}+[Odik_MEDIAL_vrb_it]{+[PRES_INDIC_INDEF_SG_3]}+[tt_PASTPART_adj]{+[NOM]}+[sÁg_ABSTRACT_noun]{+[NOM]}+[i_PLACE/TIME_adj]{+[NOM]}+[lAg_MODE_adv] 


#`k_'(tlenedendõ, +AtlAn+_Odik, noun_vow, noun_On, Noun_, Adj_, noun_jA, pfx_verb, non_compound)

#`k_'(tlenedetlen, +AtlAn+_Odik, noun_con, noun_On, Noun_, Adj_, noun_jA, pfx_verb) # ~20/2 (piacosítatlan, jelzálogosítatlan)
#    `k_'(tlenedetlenség, +AtlAn+_Odik, noun_con, noun_On, Noun_, noun_jA, pfx_verb) # ~5/0

#`k_'(tlenedtet, +AtlAn+_Odik, verb_, verb_sub_, pfx_verb, non_compound)
#(tlenedtethet, AtlAn+_Odik, verb_, verb_sub_, non_compound, pfx_verb) # 20/0
#(tlenedtetget, AtlAn+_Odik, verb_, verb_sub_, non_compound, pfx_verb) # 0/0
[^ae]e                 > -e,étlenedhet +[tAlAn_LESS_adj]{+[NOM]}+[Odik_MEDIAL_vrb_it]{+[PRES_INDIC_INDEF_SG_3]}+[hAt_MODAL_vrb]{+[PRES_INDIC_INDEF_SG_3]} Ee%X # <kecskétlenít>
[ae]e                 > tlenedhet +[tAlAn_LESS_adj]{+[NOM]}+[Odik_MEDIAL_vrb_it]{+[PRES_INDIC_INDEF_SG_3]}+[hAt_MODAL_vrb]{+[PRES_INDIC_INDEF_SG_3]} Ee%X # <kecskétlenít>
[áéiíoóõuúüû-]	  > tlenedhet     +[tAlAn_LESS_adj]{+[NOM]}+[Odik_MEDIAL_vrb_it]{+[PRES_INDIC_INDEF_SG_3]}+[hAt_MODAL_vrb]{+[PRES_INDIC_INDEF_SG_3]} Ee%X

#    (tlenedhetés, AtlAn+_Odik, noun_con, noun_On, Noun_, pfx_verb, noun_A, noun_Ai) # 20/1 (megszámítógép-játékosíthatás)
#    `k_'(tlenedhetõ, +AtlAn+_Odik, noun_vow, noun_On, Noun_, Adj_, noun_jA, pfx_verb) # >100/>5 (üvegesíthetõ, ívesítõ)
#        `k_'(tlenedhetõség, +AtlAn+_Odik, noun_con, noun_On, Noun_, noun_A, noun_Ai, pfx_verb, compound_)
#    `k_'(tlenedhetetlen, +AtlAn+_Odik, noun_con, noun_On, Noun_, Adj_, noun_jA, pfx_verb, non_compound)
#        `k_'(tlenedhetetlenség, +AtlAn+_Odik, noun_con, noun_On, Noun_, noun_A, noun_Ai, pfx_verb, compound_)
    [^ae]e                 > -e,étlenedhetett +[tAlAn_LESS_adj]{+[NOM]}+[Odik_MEDIAL_vrb_it]{+[PRES_INDIC_INDEF_SG_3]}+[hAt_MODAL_vrb]{+[PRES_INDIC_INDEF_SG_3]}+[PAST_INDIC_INDEF_SG_3] X # <kecskétlenít>
[ae]e                 > tlenedhetett +[tAlAn_LESS_adj]{+[NOM]}+[Odik_MEDIAL_vrb_it]{+[PRES_INDIC_INDEF_SG_3]}+[hAt_MODAL_vrb]{+[PRES_INDIC_INDEF_SG_3]}+[PAST_INDIC_INDEF_SG_3] X # <kecskétlenít>
[áéiíoóõuúüû-]	  > tlenedhetett     +[tAlAn_LESS_adj]{+[NOM]}+[Odik_MEDIAL_vrb_it]{+[PRES_INDIC_INDEF_SG_3]}+[hAt_MODAL_vrb]{+[PRES_INDIC_INDEF_SG_3]}+[PAST_INDIC_INDEF_SG_3] X

#    #(tlenedhetendõ, AtlAn+_Odik, noun_vow, noun_On, Noun_, Adj_, noun_jA, pfx_verb, non_compound)
#`k_'(tlenedget, +AtlAn+_Odik, verb_, verb_sub_, non_compound, pfx_verb)
#    `k_'(tlenedgetés, +AtlAn+_Odik, noun_con, noun_On, Noun_, pfx_verb, noun_A, noun_Ai) # 28
#    `k_'(tlenedgetõ, +AtlAn+_Odik, noun_vow, noun_On, Noun_, Adj_, noun_jA, pfx_verb) # 
#    `k_'(tlenedgetett, +AtlAn+_Odik, noun_con, noun_OnA, Noun_, Adj_, noun_jA, pfx_verb, non_compound, noun_Ai)
#    #(tlenedgetendõ, AtlAn+_Odik, noun_vow, noun_On, Noun_, Adj_, noun_jA, pfx_verb, non_compound)
#`k_'(tlenedgethet, +AtlAn+_Odik, verb_, verb_sub_, non_compound, pfx_verb) # 8/0
    #(tlenedgethetés, AtlAn+_Odik, noun_con, noun_On, Noun_, pfx_verb, noun_A, noun_Ai) # 0/0
#    `k_'(tlenedgethetõ, +AtlAn+_Odik, noun_vow, noun_On, Noun_, Adj_, noun_jA, pfx_verb) # 1/0
#        `k_'(tlenedgethetõség, +AtlAn+_Odik, noun_con, noun_On, Noun_, noun_A, noun_Ai, pfx_verb) # 0
    #?(TLeNeDGeTHeTeTLeN, AtlAn+_Odik, Noun_, Adj_, noun_jA, pfx_verb) # 0
        #?(TLeNeDGeTHeTeTLeNSéG, AtlAn+_Odik, noun_nonadj, noun_A, noun_Ai, pfx_verb) # 0
#    `k_'(tlenedgethetett, +AtlAn+_Odik, noun_con, noun_OnA, Noun_, Adj_, noun_jA, pfx_verb, non_compound, noun_Ai) # 0
    #(tlenedgethetendõ, AtlAn+_Odik, noun_vow, noun_On, Noun_, Adj_, noun_jA, pfx_verb, non_compound) # 0
 




















############################################################
# képzõszerû ragok
# ? nemû
# pl. <káposztalepkefélék>, <tehergépkocsifajták>
# <kecskementeseket>
# <feszültségmentesít>, <akadálymentesítsétek> stb.
############################################################

flag *c:
























 [^f]	>	féle   +[féle_SORT_adj]{+[NOM]}      ÐÓ×BVLjcGR
[^f] f	>	féle   +[féle_SORT_adj]{+[NOM]}      ÐÓ×BVLjcGR

[^f]	>	féleség   +[féle_SORT_adj]+[sÁg_ABSTRACT_noun]{+[NOM]}      nòÓ×BVLjcTtY@
[^f] f	>	féleség   +[féle_SORT_adj]+[sÁg_ABSTRACT_noun]{+[NOM]}      nòÓ×BVLjcTtY@

 











































 [^b]	>	beli   +[beli_LOCATIVE_adj]{+[NOM]}      ÐÓ×BVLjcGR
[^b] b	>	beli   +[beli_LOCATIVE_adj]{+[NOM]}      ÐÓ×BVLjcGR

[^b]	>	beliség   +[beli_LOCATIVE_adj]+[sÁg_ABSTRACT_noun]{+[NOM]}      nòÓ×BVLjcTtY@
[^b] b	>	beliség   +[beli_LOCATIVE_adj]+[sÁg_ABSTRACT_noun]{+[NOM]}      nòÓ×BVLjcTtY@

 











































 [^m]	>	mentes   +[mentes_FREE_adj]{+[NOM]}      nòÓ×BVLjcGTt
[^m] m	>	mentes   +[mentes_FREE_adj]{+[NOM]}      nòÓ×BVLjcGTt

[^m]	>	mentesség   +[mentes_FREE_adj]+[sÁg_ABSTRACT_noun]{+[NOM]}      nòÓ×BVLjcTtY@
[^m] m	>	mentesség   +[mentes_FREE_adj]+[sÁg_ABSTRACT_noun]{+[NOM]}      nòÓ×BVLjcTtY@

[^m]	>	mentesít   +[mentes_FREE_adj]+[Ít_TRANSITIVE_vrb]{+[PRES_INDIC_INDEF_SG_3]}      EeX%
[^m] m	>	mentesít   +[mentes_FREE_adj]+[Ít_TRANSITIVE_vrb]{+[PRES_INDIC_INDEF_SG_3]}      EeX%

[^m]	>	mentesített   +[mentes_FREE_adj]+[Ít_TRANSITIVE_vrb]{+[PRES_INDIC_INDEF_SG_3]}+[tt_PASTPART_adj]{+[NOM]}      nòÓ×BVLjcGRt%
[^m] m	>	mentesített   +[mentes_FREE_adj]+[Ít_TRANSITIVE_vrb]{+[PRES_INDIC_INDEF_SG_3]}+[tt_PASTPART_adj]{+[NOM]}      nòÓ×BVLjcGRt%

[^m]	>	mentesített   +[mentes_FREE_adj]+[Ít_TRANSITIVE_vrb]{+[PRES_INDIC_INDEF_SG_3]}+[PAST_INDIC_INDEF_SG_3]      
[^m] m	>	mentesített   +[mentes_FREE_adj]+[Ít_TRANSITIVE_vrb]{+[PRES_INDIC_INDEF_SG_3]}+[PAST_INDIC_INDEF_SG_3]      

 











































 [^z]	>	szerûség   +[szerû_SORT_adj]+[sÁg_ABSTRACT_noun]{+[NOM]}      nòÓ×BVLjcTtY@ # <emberszerû>
[^s] z	>	szerûség   +[szerû_SORT_adj]+[sÁg_ABSTRACT_noun]{+[NOM]}      nòÓ×BVLjcTtY@ # <mézszerû>
#[^s] s z	>	``-z,szerû''ség   +[szerû_SORT_adj]+[sÁg_ABSTRACT_noun]{+[NOM]}      nòÓ×BVLjcTtY@ # <násszerû> AkH 11.
[^s] s z	>	szerûség   +[szerû_SORT_adj]+[sÁg_ABSTRACT_noun]{+[NOM]}      nòÓ×BVLjcTtY@ # <észszerû> <nászszerû>
s s z	>	-szerûség   +[szerû_SORT_adj]+[sÁg_ABSTRACT_noun]{+[NOM]}      nòÓ×BVLjcTtY@ # <dzsessz-szerû>
 # <kukacszerûségeitekrõl>
#`k_'(bb, ???, noun_con, noun_On, noun_adj, Adj_, noun_jA, pfx_leg) # <legeslegkukacszerûbbeket>
 


















 






















 [^z]	>	szerû   +[szerû_SORT_adj]{+[NOM]}      ÞÔØCWMjcHR # <emberszerû>
[^s] z	>	szerû   +[szerû_SORT_adj]{+[NOM]}      ÞÔØCWMjcHR # <mézszerû>
#[^s] s z	>	``-z,szerû''   +[szerû_SORT_adj]{+[NOM]}      ÞÔØCWMjcHR # <násszerû> AkH 11.
[^s] s z	>	szerû   +[szerû_SORT_adj]{+[NOM]}      ÞÔØCWMjcHR # <észszerû> <nászszerû>
s s z	>	-szerû   +[szerû_SORT_adj]{+[NOM]}      ÞÔØCWMjcHR # <dzsessz-szerû>
 # xxx compound <kukacszerûvel> <kukacszerûhöz>
 


















 
























 [^f]	>	fajta   +[fajta_SORT_adj]{+[NOM]}      AUKicÏÒÖFQ
[^f] f	>	fajta   +[fajta_SORT_adj]{+[NOM]}      AUKicÏÒÖFQ
 # xxx compound <kukacfajtán> <kukacfajtával>
[^f]	>	fajta   +[fajta_SORT_adj]+[sÁg_ABSTRACT_noun]{+[NOM]}      AUKicmôÒÖSsY@
[^f] f	>	fajta   +[fajta_SORT_adj]+[sÁg_ABSTRACT_noun]{+[NOM]}      AUKicmôÒÖSsY@
 # <kukacszerûségeitekrõl>
 











































 [^f]	>	forma   +[forma_FORMAL_adj]{+[NOM]}      AUKicÏÒÖFQ
[^f] f	>	forma   +[forma_FORMAL_adj]{+[NOM]}      AUKicÏÒÖFQ
 # xxx compound <kukacformát> <kukacfajtával>
#`k_'(ság, +[fajta_SORT_adj]+sAg, Noun_, noun_con, noun_On, noun_A, noun_Ai) # <kukacszerûségeitekrõl>
 




















flag q:
























 .	>	-féle      +[féle_SORT_adj]{+[NOM]}      ÐÓ×BVLjcGR

.	>	-féleség      +[féle_SORT_adj]+[sÁg_ABSTRACT_noun]{+[NOM]}      nòÓ×BVLjcTtY@

 











































 .	>	-beli      +[beli_LOCATIVE_adj]{+[NOM]}      ÐÓ×BVLjcGR

.	>	-beliség      +[beli_LOCATIVE_adj]+[sÁg_ABSTRACT_noun]{+[NOM]}      nòÓ×BVLjcTtY@

 












































 .	>	-szerûség     +[szerû_SORT_adj]+[sÁg_ABSTRACT_noun]{+[NOM]}      nòÓ×BVLjcTtY@
 # <kukacszerûségeitekrõl>
#`k_'(bb, ???, noun_con, noun_On, noun_adj, Adj_, noun_jA, pfx_leg) # <legeslegkukacszerûbbeket>
 









































 .	>	-szerû     +[szerû_SORT_adj]{+[NOM]}      ÞÔØCWMjcHR
 # xxx compound <kukacszerûinket> <kukacszerûhöz>
 











































 .	>	-fajta     +[fajta_SORT_adj]{+[NOM]}      ÏÒÖAUKicFQ
 # xxx compound <kukacszerûinket> <kukacszerûhöz>
.	>	-fajtaság     +[fajta_SORT_adj]+[sÁg_ABSTRACT_noun]{+[NOM]}      môÒÖAUKicSsY@
 # <kukacszerûségeitekrõl>
 











































 .	>	-forma     +[forma_FORMAL_adj]{+[NOM]}      ÏÒÖAUKicFQ
 # xxx compound <griff-formán>
#`k_'(ság, +[fajta_SORT_adj]+sAg, noun_con, noun_On, Noun_, noun_A, noun_Ai) # <kukacszerûségeitekrõl>
 




















############################################################
# -ság, -ség
# mellékneveknél produktív
############################################################






flag *°:




















 .	>	ság      +[sÁg_ABSTRACT_noun]{+[NOM]}      môÒÖAUKicSsY@
 # <pirosságról>

# -képzõs alakok (-i)
# <kétpirossági>
.	>	sági      +[sÁg_ABSTRACT_noun]{+[NOM]}+[i_PLACE/TIME_adj]{+[NOM]}      ÏÒÖUKiFQx!
 # <macskapirosságiakról>

# -képzõs alakok (-jú, -jû)
# <kétpirosságú>
.	>	ságú      +[sÁg_ABSTRACT_noun]{+[NOM]}+[jÚ_PROPERTY_adj]{+[NOM]}      ÏÒÖUiFQx!
 # <macskapirosságúakat>

# -képzõs alakok (-os, -es)
# <kétpirosságos>
.	>	ságos      +[sÁg_ABSTRACT_noun]{+[NOM]}+[s_ATTRIBUTE_adj]{+[NOM]}      môÒÖAUKicFSsx!
 # <macskapirosságosról>

# -képzõs alakok (-nyi)
# <kétpirosságnyi>
.	>	ságnyi      +[sÁg_ABSTRACT_noun]{+[NOM]}+[nyi_MEASURE_adj]{+[NOM]}      ÏÒÖAUKicFQx!
 # <macskapirosságnyiak>
 




















flag *±:

############################################################
# -ság, -ség
# mellékneveknél produktív
############################################################






flag *°:




















 .	>	ság      +[sÁg_ABSTRACT_noun]{+[NOM]}      môÒÖAUKicSsY@
 # <pirosságról>

# -képzõs alakok (-i)
# <kétpirossági>
.	>	sági      +[sÁg_ABSTRACT_noun]{+[NOM]}+[i_PLACE/TIME_adj]{+[NOM]}      ÏÒÖUKiFQx!
 # <macskapirosságiakról>

# -képzõs alakok (-jú, -jû)
# <kétpirosságú>
.	>	ságú      +[sÁg_ABSTRACT_noun]{+[NOM]}+[jÚ_PROPERTY_adj]{+[NOM]}      ÏÒÖUiFQx!
 # <macskapirosságúakat>

# -képzõs alakok (-os, -es)
# <kétpirosságos>
.	>	ságos      +[sÁg_ABSTRACT_noun]{+[NOM]}+[s_ATTRIBUTE_adj]{+[NOM]}      môÒÖAUKicFSsx!
 # <macskapirosságosról>

# -képzõs alakok (-nyi)
# <kétpirosságnyi>
.	>	ságnyi      +[sÁg_ABSTRACT_noun]{+[NOM]}+[nyi_MEASURE_adj]{+[NOM]}      ÏÒÖAUKicFQx!
 # <macskapirosságnyiak>
 




















flag *±:




















 .	>	ség      +[sÁg_ABSTRACT_noun]{+[NOM]}      nòÓ×BVLjcTtY@
 # <pirosságról>

# -képzõs alakok (-i)
# <kétpirossági>
.	>	ségi      +[sÁg_ABSTRACT_noun]{+[NOM]}+[i_PLACE/TIME_adj]{+[NOM]}      ÐÓ×VLjGRx!
 # <macskapirosságiakról>

# -képzõs alakok (-jú, -jû)
# <kétpirosságú>
.	>	ségû      +[sÁg_ABSTRACT_noun]{+[NOM]}+[jÚ_PROPERTY_adj]{+[NOM]}      ÐÓ×VjGRx!
 # <macskapirosságúakat>

# -képzõs alakok (-os, -es)
# <kétpirosságos>
.	>	séges      +[sÁg_ABSTRACT_noun]{+[NOM]}+[s_ATTRIBUTE_adj]{+[NOM]}      nòÓ×BVLjcGTtx!
 # <macskapirosságosról>

# -képzõs alakok (-nyi)
# <kétpirosságnyi>
.	>	ségnyi      +[sÁg_ABSTRACT_noun]{+[NOM]}+[nyi_MEASURE_adj]{+[NOM]}      ÐÓ×BVLjcGRx!
 # <macskapirosságnyiak>
 




















################################
# -szer, -szor, -szeres, -szoros
# számneveknél produktív
# <ötmilliószorosan> <hússzor>
################################





flag *Ú:




















 # (-szer, -szor)
# <ötször> <százezerszer> <hatszor>
[^z]	>	szor   +[szOr_MULTIPLICATION_adv]      
[^s] z	>	szor   +[szOr_MULTIPLICATION_adv]      
[^s] s z	>	-z,szor   +[szOr_MULTIPLICATION_adv]      

[^z]	>	szori   +[szOr_MULTIPLICATION_adv]+[i_PLACE/TIME_adj]{+[NOM]}      ÏÒÖUKiFQ
[^s] z	>	szori   +[szOr_MULTIPLICATION_adv]+[i_PLACE/TIME_adj]{+[NOM]}      ÏÒÖUKiFQ
[^s] s z	>	-z,szori   +[szOr_MULTIPLICATION_adv]+[i_PLACE/TIME_adj]{+[NOM]}      ÏÒÖUKiFQ
 

# (-szerez, -szoroz)
# <tizenhatszoroz>
[^z]	>	szoroz   +[szOr_MULTIPLICATION_adv]+[z_ACTION_vrb]{+[PRES_INDIC_INDEF_SG_3]}      OoX%
[^s] z	>	szoroz   +[szOr_MULTIPLICATION_adv]+[z_ACTION_vrb]{+[PRES_INDIC_INDEF_SG_3]}      OoX%
[^s] s z	>	-z,szoroz   +[szOr_MULTIPLICATION_adv]+[z_ACTION_vrb]{+[PRES_INDIC_INDEF_SG_3]}      OoX%


# (-szerte, -szorta)
# <ötszörte> <százezerszer> <hatszor>
[^z]	>	szorta   +[szOrtA_MULTORD_adv]      
[^s] z	>	szorta   +[szOrtA_MULTORD_adv]      
[^s] s z	>	-z,szorta   +[szOrtA_MULTORD_adv]      


#
# -képzõs alakok (-szeres, -szoros)
# <százezerszeres>
[^z]	>	szoros   +[szOr_MULTIPLICATION_adv]+[s_ATTRIBUTE_adj]{+[NOM]}      môÒÖAUKicFSs
[^s] z	>	szoros   +[szOr_MULTIPLICATION_adv]+[s_ATTRIBUTE_adj]{+[NOM]}      môÒÖAUKicFSs
[^s] s z	>	-z,szoros   +[szOr_MULTIPLICATION_adv]+[s_ATTRIBUTE_adj]{+[NOM]}      môÒÖAUKicFSs

 




















flag *Ü:




















 # (-szer, -szor)
# <ötször> <százezerszer> <hatszor>
[^z]	>	szer   +[szOr_MULTIPLICATION_adv]      
[^s] z	>	szer   +[szOr_MULTIPLICATION_adv]      
[^s] s z	>	-z,szer   +[szOr_MULTIPLICATION_adv]      

[^z]	>	szeri   +[szOr_MULTIPLICATION_adv]+[i_PLACE/TIME_adj]{+[NOM]}      ÐÓ×VLjGR
[^s] z	>	szeri   +[szOr_MULTIPLICATION_adv]+[i_PLACE/TIME_adj]{+[NOM]}      ÐÓ×VLjGR
[^s] s z	>	-z,szeri   +[szOr_MULTIPLICATION_adv]+[i_PLACE/TIME_adj]{+[NOM]}      ÐÓ×VLjGR
 

# (-szerez, -szoroz)
# <tizenhatszoroz>
[^z]	>	szerez   +[szOr_MULTIPLICATION_adv]+[z_ACTION_vrb]{+[PRES_INDIC_INDEF_SG_3]}      EeX%
[^s] z	>	szerez   +[szOr_MULTIPLICATION_adv]+[z_ACTION_vrb]{+[PRES_INDIC_INDEF_SG_3]}      EeX%
[^s] s z	>	-z,szerez   +[szOr_MULTIPLICATION_adv]+[z_ACTION_vrb]{+[PRES_INDIC_INDEF_SG_3]}      EeX%


# (-szerte, -szorta)
# <ötszörte> <százezerszer> <hatszor>
[^z]	>	szerte   +[szOrtA_MULTORD_adv]      
[^s] z	>	szerte   +[szOrtA_MULTORD_adv]      
[^s] s z	>	-z,szerte   +[szOrtA_MULTORD_adv]      


#
# -képzõs alakok (-szeres, -szoros)
# <százezerszeres>
[^z]	>	szeres   +[szOr_MULTIPLICATION_adv]+[s_ATTRIBUTE_adj]{+[NOM]}      nòÓ×BVLjcGTt
[^s] z	>	szeres   +[szOr_MULTIPLICATION_adv]+[s_ATTRIBUTE_adj]{+[NOM]}      nòÓ×BVLjcGTt
[^s] s z	>	-z,szeres   +[szOr_MULTIPLICATION_adv]+[s_ATTRIBUTE_adj]{+[NOM]}      nòÓ×BVLjcGTt

 




















flag *Û:




















 # (-szer, -szor)
# <ötször> <százezerszer> <hatszor>
[^z]	>	ször   +[szOr_MULTIPLICATION_adv]      
[^s] z	>	ször   +[szOr_MULTIPLICATION_adv]      
[^s] s z	>	-z,ször   +[szOr_MULTIPLICATION_adv]      

[^z]	>	szöri   +[szOr_MULTIPLICATION_adv]+[i_PLACE/TIME_adj]{+[NOM]}      ÞÔØWMjHR
[^s] z	>	szöri   +[szOr_MULTIPLICATION_adv]+[i_PLACE/TIME_adj]{+[NOM]}      ÞÔØWMjHR
[^s] s z	>	-z,szöri   +[szOr_MULTIPLICATION_adv]+[i_PLACE/TIME_adj]{+[NOM]}      ÞÔØWMjHR
 

# (-szerez, -szoroz)
# <tizenhatszoroz>
[^z]	>	szöröz   +[szOr_MULTIPLICATION_adv]+[z_ACTION_vrb]{+[PRES_INDIC_INDEF_SG_3]}      PpX%
[^s] z	>	szöröz   +[szOr_MULTIPLICATION_adv]+[z_ACTION_vrb]{+[PRES_INDIC_INDEF_SG_3]}      PpX%
[^s] s z	>	-z,szöröz   +[szOr_MULTIPLICATION_adv]+[z_ACTION_vrb]{+[PRES_INDIC_INDEF_SG_3]}      PpX%


# (-szerte, -szorta)
# <ötszörte> <százezerszer> <hatszor>
[^z]	>	szörte   +[szOrtA_MULTORD_adv]      
[^s] z	>	szörte   +[szOrtA_MULTORD_adv]      
[^s] s z	>	-z,szörte   +[szOrtA_MULTORD_adv]      


#
# -képzõs alakok (-szeres, -szoros)
# <százezerszeres>
[^z]	>	szörös   +[szOr_MULTIPLICATION_adv]+[s_ATTRIBUTE_adj]{+[NOM]}      ÝòÔØCWMjcHTt
[^s] z	>	szörös   +[szOr_MULTIPLICATION_adv]+[s_ATTRIBUTE_adj]{+[NOM]}      ÝòÔØCWMjcHTt
[^s] s z	>	-z,szörös   +[szOr_MULTIPLICATION_adv]+[s_ATTRIBUTE_adj]{+[NOM]}      ÝòÔØCWMjcHTt

 



















# 	
#	magyar.aff/magyar.dict: Hungarian Ispell affix table and dictionary 
#
#	Copyright (C) 1998-2003 László Németh
#
#	This program is free software; you can redistribute it and/or modify
#	it under the terms of the GNU General Public License as published by
#	the free software foundation; either version 2 of the license, or
#	(at your option) any later version.
#
#	this program is distributed in the hope that it will be useful,
#	but WITHOUT ANY WARRANTY; without even the implied warranty of
#	[MERCHANTABILITY] or FITNESS FOR A PARTICULAR PURPOSE.  See the
#	[GNU] General Public License for more details.
#
#	You should have received a copy of the GNU General Public License
#	along with this program; if not, write to the free software
#	foundation, inc., 59 temple place, suite 330, boston, ma  02111-1307  usa

############################################################
# improduktív igeragok
############################################################





flag *d:

# eg, csicsereg

e g	>	-eg,gek	+[PRES_INDIC_INDEF_SG_1]
e g	>	-eg,gesz	+[PRES_INDIC_INDEF_SG_2]	&
e g	>	-eg,günk	+[PRES_INDIC_INDEF_PL_1]
e g	>	-eg,gett	+[PAST_INDIC_INDEF_SG_3]




















 

e g	>	-eg,gett +[tt_PASTPART_adj]{+[NOM]} nòÓ×BVLjcGRt



flag *':

e g	>	-eg,gem	+[PRES_INDIC_DEF_SG_1]
e g	>	-eg,ged	+[PRES_INDIC_DEF_SG_2]
e g	>	-eg,gi	+[PRES_INDIC_DEF_SG_3]
e g	>	-eg,gitek	+[PRES_INDIC_DEF_PL_2]
e g	>	-eg,gik	+[PRES_INDIC_DEF_PL_3]

flag *d:

# el, érdemel	+[PRES_INDIC_INDEF_SG_2]

e l	>	-el,lek	+[PRES_INDIC_INDEF_SG_1]
# el	>	-el,lesz	+[PRES_INDIC_INDEF_SG_2]
e l	>	-el,lünk	+[PRES_INDIC_INDEF_PL_1]
# el	>	-el,lett	+[PAST_INDIC_INDEF_SG_3]
# e l	>	-el,letek	+[PRES_INDIC_INDEF_PL_2] &
# e l	>	-el,lenek	+[PRES_INDIC_INDEF_PL_3] &

# e l	>	-el,leni	+[ni_INFINITIVE_inf] &
# e l	>	-el,lenem	+[INF_SG_1] &
# e l	>	-el,lened	+[INF_SG_2] &
# e l	>	-el,lenie	+[INF_SG_3] &
# e l	>	-el,lenünk	+[INF_PL_1] &
# e l	>	-el,lenetek	+[INF_PL_2] &
# e l	>	-el,leniük	+[INF_PL_3] &
# e l	>	-el,leniök	+[INF_PL_3]	&

# e l	>	-el,leném	+[PRES_COND_INDEF_SG_1] &
# e l	>	-el,lenék	+[PRES_COND_INDEF_SG_1] &
# e l	>	-el,lenél	+[PRES_COND_INDEF_SG_2] &
# e l	>	-el,lene	+[PRES_COND_INDEF_SG_3] &
# e l	>	-el,lenénk	+[PRES_COND_INDEF_PL_1] &
# e l	>	-el,lenétek	+[PRES_COND_INDEF_PL_2] &
# e l	>	-el,lenének	+[PRES_COND_INDEF_PL_3] &

flag *':

e l	>	-el,lem	+[PRES_INDIC_DEF_SG_1]
e l	>	-el,led	+[PRES_INDIC_DEF_SG_2]
e l	>	-el,li	+[PRES_INDIC_DEF_SG_3]
e l	>	-el,litek	+[PRES_INDIC_DEF_PL_2]
e l	>	-el,lik	+[PRES_INDIC_DEF_PL_3]

flag *d:

# em, terem

e m	>	-em,mek	+[PRES_INDIC_INDEF_SG_1]
e m	>	-em,mesz	+[PRES_INDIC_INDEF_SG_2]	&
e m	>	-em,münk	+[PRES_INDIC_INDEF_PL_1]
e m	>	-em,mett	+[PAST_INDIC_INDEF_SG_3]

e m	>	-em,mett +[tt_PASTPART_adj]{+[NOM]} nòÓ×BVLjcGRt



flag *':

e m	>	-em,mem	+[PRES_INDIC_DEF_SG_1]
e m	>	-em,med	+[PRES_INDIC_DEF_SG_2]
e m	>	-em,mi	+[PRES_INDIC_DEF_SG_3]
e m	>	-em,mitek	+[PRES_INDIC_DEF_PL_2]
e m	>	-em,mik	+[PRES_INDIC_DEF_PL_3]

flag *d:

# ER pl. seper

e r	>	-er,rek	+[PRES_INDIC_INDEF_SG_1]
# söpresz tájnyelvi, de *tekresz
# er	>	-er,resz	+[PRES_INDIC_INDEF_SG_2]
e r	>	-er,rünk	+[PRES_INDIC_INDEF_PL_1]
# er	>	-er,rett	+[PAST_INDIC_INDEF_SG_3]

flag *':

e r	>	-er,rem	+[PRES_INDIC_DEF_SG_1]
e r	>	-er,red	+[PRES_INDIC_DEF_SG_2]
e r	>	-er,ri	+[PRES_INDIC_DEF_SG_3]
e r	>	-er,ritek	+[PRES_INDIC_DEF_PL_2]
e r	>	-er,rik	+[PRES_INDIC_DEF_PL_3]

flag *d:

# ez érez, jelez

# jelzem, fémjelzi gyakoribb, de rejtjelzem nem, *kérdõjelzem egyáltalán nem
# l. kivetelek/igekotos/jelez.2

e z	>	-ez,zek	+[PRES_INDIC_INDEF_SG_1]	&
e z	>	-ez,zel	+[PRES_INDIC_INDEF_SG_2]	&
e z	>	-ez,zünk	+[PRES_INDIC_INDEF_PL_1]	&
e z	>	-ez,zett	+[PAST_INDIC_INDEF_SG_3]	&

e z	>	-ez,zett +[tt_PASTPART_adj]{+[NOM]} &nòÓ×BVLjcGRt



flag *':

e z	>	-ez,zem	+[PRES_INDIC_DEF_SG_1]	&
e z	>	-ez,zed	+[PRES_INDIC_DEF_SG_2]	&
e z	>	-ez,zi	+[PRES_INDIC_DEF_SG_3]	&
e z	>	-ez,zitek	+[PRES_INDIC_DEF_PL_2]	&
e z	>	-ez,zik	+[PRES_INDIC_DEF_PL_3]	&

flag *d:

# og, mosolyog

o g	>	-og,gok	+[PRES_INDIC_INDEF_SG_1]	(
o g	>	-og,gol	+[PRES_INDIC_INDEF_SG_2]	&
o g	>	-og,gasz	+[PRES_INDIC_INDEF_SG_2]	&
o g	>	-og,gott	+[PAST_INDIC_INDEF_SG_3]	(
o g	>	-og,gunk	+[PRES_INDIC_INDEF_PL_1]	(




















 




















o g	>	-og,gott +[tt_PASTPART_adj]{+[NOM]} môÒÖAU$icFQs



flag *':

o g	>	-og,gom	+[PRES_INDIC_DEF_SG_1]	(
o g	>	-og,god	+[PRES_INDIC_DEF_SG_2]	(
# og	>	-og,gi	+[PRES_INDIC_DEF_SG_3]	(
#o g	>	-og,gunk	+[PRES_INDIC_DEF_PL_1]	(
# og	>	-og,gitok	+[PRES_INDIC_DEF_PL_2]	(
# og	>	-og,gik	+[PRES_INDIC_DEF_PL_3]	(

flag *d:

# ikes kl kicsit gyakoribb (fuldoklok, bicsaklok, kevésbé indoklok, rostoklok)

# ol, porol	+[PRES_INDIC_INDEF_SG_2]

o l	>	-ol,lok	+[PRES_INDIC_INDEF_SG_1]	&
# ol	>	-ol,zol	+[PRES_INDIC_INDEF_SG_2]
o l	>	-ol,lasz	+[PRES_INDIC_INDEF_SG_2]	&
o l	>	-ol,lunk	+[PRES_INDIC_INDEF_PL_1]	&
# -ott igenév és múltidõ is egyedi besorolást igényel! XXX 

flag *':

o l	>	-ol,lom	+[PRES_INDIC_DEF_SG_1]	&
o l	>	-ol,lod	+[PRES_INDIC_DEF_SG_2]	&
# ol	>	-ol,li	+[PRES_INDIC_DEF_SG_3]
# ol	>	-ol,litok	+[PRES_INDIC_DEF_PL_2]
# ol	>	-ol,lik	+[PRES_INDIC_DEF_PL_3]

flag *d:

# or, kotor

o r	>	-or,rok	+[PRES_INDIC_INDEF_SG_1]	(
# or	>	-or,rol	+[PRES_INDIC_INDEF_SG_2]
o r	>	-or,rasz	+[PRES_INDIC_INDEF_SG_2]	&
o r	>	-or,runk	+[PRES_INDIC_INDEF_PL_1]	(
#or	>	-or,rott	+[PAST_INDIC_INDEF_SG_3]	&

o r	>	-or,rott +[tt_PASTPART_adj]{+[NOM]} &môÒÖAU$icFQs



flag *':

o r	>	-or,rom	+[PRES_INDIC_DEF_SG_1]	(
o r	>	-or,rod	+[PRES_INDIC_DEF_SG_2]	(
# or	>	-or,ri	+[PRES_INDIC_DEF_SG_3]
# or	>	-or,ritok	+[PRES_INDIC_DEF_PL_2]
# o r	>	-or,rik	+[PRES_INDIC_DEF_PL_3]

flag *d:

# ahol gyakoribb: céloz, oroz, szoroz, toboroz, (túloz), irányoz?
# kormányozom, kormányzott
# ritkább: ragzom, fuvarzom, egyensúlyzom, ellensúlyzom

[oéú] [lr] o z	>	-oz,zok	+[PRES_INDIC_INDEF_SG_1]	(
[oéú] [lr] o z	>	-oz,zol	+[PRES_INDIC_INDEF_SG_2]	(
[oéú] [lr] o z	>	-oz,zunk	+[PRES_INDIC_INDEF_PL_1]	(
[oéú] [lr] o z	>	-oz,zott	+[PAST_INDIC_INDEF_SG_3]	(
[oéú] [lr] o z	>	-oz,zott +[tt_PASTPART_adj]{+[NOM]} 'môÒÖAU$icFQs



o z	>	-oz,zok	+[PRES_INDIC_INDEF_SG_1]	&
o z	>	-oz,zol	+[PRES_INDIC_INDEF_SG_2]	&
o z	>	-oz,zunk	+[PRES_INDIC_INDEF_PL_1]	&
o z	>	-oz,zott	+[PAST_INDIC_INDEF_SG_3]	&
o z	>	-oz,zott +[tt_PASTPART_adj]{+[NOM]} &môÒÖAU$icFQs



flag *':

[oéú] [lr] o z	>	-oz,zom	+[PRES_INDIC_DEF_SG_1]	(
[oéú] [lr] o z	>	-oz,zod	+[PRES_INDIC_DEF_SG_2]	(

o z	>	-oz,zom	+[PRES_INDIC_DEF_SG_1]	&
o z	>	-oz,zod	+[PRES_INDIC_DEF_SG_2]	&
#oz	>	-oz,zi	+[PRES_INDIC_DEF_SG_3]
#o z	>	-oz,zotok
#o z	>	-oz,zanak

flag *d:

ö g	>	-ög,gök	+[PRES_INDIC_INDEF_SG_1]	(
ö g	>	-ög,göl	+[PRES_INDIC_INDEF_SG_2]	(
ö g	>	-ög,gesz	+[PRES_INDIC_INDEF_SG_2]	(
ö g	>	-ög,günk	+[PRES_INDIC_INDEF_PL_1]	(
ö g	>	-ög,gött	+[PAST_INDIC_INDEF_SG_3]	(




















 




















ö g	>	-ög,gött +[tt_PASTPART_adj]{+[NOM]} ÝòÔØBVLjcHRtN



flag *':

ö g	>	-ög,göm	+[PRES_INDIC_DEF_SG_1]	(
ö g	>	-ög,göd	+[PRES_INDIC_DEF_SG_2]	(
ö g	>	-ög,gi	+[PRES_INDIC_DEF_SG_3]	(
ö g	>	-ög,gitek	+[PRES_INDIC_DEF_PL_2]	(
ö g	>	-ög,gik	+[PRES_INDIC_DEF_PL_3]	(


flag *d:

ö l	>	-öl,lök	+[PRES_INDIC_INDEF_SG_1]	(
#ö l	>	-öl,löl	+[PRES_INDIC_INDEF_SG_2]
ö l	>	-öl,lesz	+[PRES_INDIC_INDEF_SG_2]	(
ö l	>	-öl,lünk	+[PRES_INDIC_INDEF_PL_1]	(
#ö l	>	-öl,lött	+[PAST_INDIC_INDEF_SG_3]

flag *':

# közölöm, ötölök (de! ötölök-hatolok), üdvözölök ritka! XXX
# öröklök-örökölök, õrlök-õrölök, törölök-törlök fele-fele

ö l	>	-öl,löm	+[PRES_INDIC_DEF_SG_1]	(
ö l	>	-öl,löd	+[PRES_INDIC_DEF_SG_2]	(
ö l	>	-öl,li	+[PRES_INDIC_DEF_SG_3]	(
ö l	>	-öl,litek	+[PRES_INDIC_DEF_PL_2]	(
ö l	>	-öl,lik	+[PRES_INDIC_DEF_PL_3]	(

flag *d:

# ör, söpör

ö r	>	-ör,rök	+[PRES_INDIC_INDEF_SG_1]	(
#ö r	>	-ör,röl	+[PRES_INDIC_INDEF_SG_2]	(
ö r	>	-ör,resz	+[PRES_INDIC_INDEF_SG_2]	(
ö r	>	-ör,rünk	+[PRES_INDIC_INDEF_PL_1]	(
#ö r	>	-ör,rött	+[PAST_INDIC_INDEF_SG_3]

flag *':

ö r	>	-ör,röm	+[PRES_INDIC_DEF_SG_1]	(
ö r	>	-ör,röd	+[PRES_INDIC_DEF_SG_2]	(
ö r	>	-ör,ri	+[PRES_INDIC_DEF_SG_3]	(
ö r	>	-ör,ritek	+[PRES_INDIC_DEF_PL_2]	(
ö r	>	-ör,rik	+[PRES_INDIC_DEF_PL_3]	(

flag *d:

# öz, köröz, ösztönöz, sürgönyöz
# körözök, ösztönzök, gyakoribb XXX

r ö z	>	-öz,zök	+[PRES_INDIC_INDEF_SG_1]	&
r ö z	>	-öz,zöl	+[PRES_INDIC_INDEF_SG_2]	&
r ö z	>	-öz,zesz	+[PRES_INDIC_INDEF_SG_2]	&
r ö z	>	-öz,zött +[tt_PASTPART_adj]{+[NOM]} ÝòÔØBVLjcHRtN



[^r] ö z	>	-öz,zök	+[PRES_INDIC_INDEF_SG_1]	(
[^r] ö z	>	-öz,zöl	+[PRES_INDIC_INDEF_SG_2]	(
[^r] ö z	>	-öz,zesz	+[PRES_INDIC_INDEF_SG_2]


flag *':

r ö z	>	-öz,zöm	+[PRES_INDIC_DEF_SG_1]	&
r ö z	>	-öz,zöd	+[PRES_INDIC_DEF_SG_2]	&
r ö z	>	-öz,zi	+[PRES_INDIC_DEF_SG_3]	&
r ö z	>	-öz,zünk	+[PRES_INDIC_INDEF_PL_1]	&
r ö z	>	-öz,zitek	+[PRES_INDIC_DEF_PL_2]	&
r ö z	>	-öz,zik	+[PRES_INDIC_DEF_PL_3]	&
r ö z	>	-öz,zött	+[PAST_INDIC_INDEF_SG_3]	&

[^r] ö z	>	-öz,zöm	+[PRES_INDIC_DEF_SG_1]	(
[^r] ö z	>	-öz,zöd	+[PRES_INDIC_DEF_SG_2]	(
[^r] ö z	>	-öz,zi	+[PRES_INDIC_DEF_SG_3]	(
[^r] ö z	>	-öz,zünk	+[PRES_INDIC_INDEF_PL_1]	(
[^r] ö z	>	-öz,zitek	+[PRES_INDIC_DEF_PL_2]	(
[^r] ö z	>	-öz,zik	+[PRES_INDIC_DEF_PL_3]	(
[^r] ö z	>	-öz,zött	+[PAST_INDIC_INDEF_SG_3]	(

flag *d:

# iz, õriz, ellenõriz

i z	>	-iz,zök	+[PRES_INDIC_INDEF_SG_1]	(
i z	>	-iz,zöm	+[PRES_INDIC_DEF_SG_1]	(
i z	>	-iz,zöl	+[PRES_INDIC_INDEF_SG_2]	(
# õrzesz elavult
#i z	>	-iz,zesz	+[PRES_INDIC_INDEF_SG_2]	(
i z	>	-iz,zünk	+[PRES_INDIC_INDEF_PL_1]	(
i z	>	-iz,zött	+[PAST_INDIC_INDEF_SG_3]	(

i z	>	-iz,zött +[tt_PASTPART_adj]{+[NOM]} 'ÝòÔØBVLjcHRtN



flag *':

i z	>	-iz,zöd	+[PRES_INDIC_DEF_SG_2]
i z	>	-iz,zi	+[PRES_INDIC_DEF_SG_3]
i z	>	-iz,zitek	+[PRES_INDIC_DEF_PL_2]
i z	>	-iz,zik	+[PRES_INDIC_DEF_PL_3]


# 	
#	magyar.aff/magyar.dict: Hungarian Ispell affix table and dictionary
#
#	Copyright (C) 1998-2003 László Németh
#
#	This program is free software; you can redistribute it and/or modify
#	it under the terms of the GNU General Public License as published by
#	the Free Software Foundation; either version 2 of the License, or
#	(at your option) any later version.
#
#	This program is distributed in the hope that it will be useful,
#	but WITHOUT ANY WARRANTY; without even the implied warranty of
#	[MERCHANTABILITY] or FITNESS FOR A PARTICULAR PURPOSE.  See the
#	[GNU] General Public License for more details.
#
#	You should have received a copy of the GNU General Public License
#	along with this program; if not, write to the Free Software
#	Foundation, Inc., 59 Temple Place, Suite 330, Boston, MA  02111-1307  USA

############################################################
# alanyi igeragozás
############################################################

############################################################
# a k végû nem ikes igék (bök, csuk, lök, pök, rak)
# ragozása külön van megoldva az ikes és
# és iktelen ragozás szétválasztása miatt
# ld. kivetelek/igekötõs/rak
############################################################

############################################################
# m4 makró definíciók
############################################################

# döngt->dönget

# mosdtok->mosdatok
 # bomlana, függne/függene
 # feslene
 # válna
 # válna
 # mászna
 # bánna
 # vássz!
 # bomlj
# nincs dohányzz, de rajzz igen

# márt -> márts mhsz 77-80

# fest -> fess (sz külön kezelve)


# elokepzos mult ideju t vegu igek


# láts=/=látasz


# csak elõképzõs múlt idejû igeragok



############################################################
# mély hangrendû alanyi igeragozás
############################################################

flag *O:

[^k]	>	va	+[vA_PART_adv]
[^k]	>	ván	+[vÁn_PART_adv]

# E/1.
[^k]	>	ok	+[PRES_INDIC_INDEF_SG_1] # fúr > fúrok




# E/2.

#
# speciális elõképzõs esetek
#

# vél > vélsz

# hisz > hiszel

# vél > véltek


# GG függ(e)sz		etek/tök	(e)nek		(öt)tél
# NG kong(a)sz		(a)tok		(a)nak		(ot)tál
# LL vall(a)sz		(a)tok		(a)nak		(ot)tál
# NL ajánl(a)sz		(a)tok		(a)nak		(ot)tál
# RR varr(a)sz		(a)tok		(a)nak		((ot))tál





# LD old(a)sz		old(a)tok	(a)nak		(ot)tál küldettél
# ND mond(a)sz		mond(a)tok	(a)nak		(ot)tál
# RD hord(a)sz		(a)tok		(a)nak		((ot))tál
# ZD küzd(e)sz 		etek/tök	(e)nek		(öt)tél
# ----------------------- [LNZ]D > asz ------------------------
# ----------------------- D > sz ------------------------------




# SZ hiszel
# DZ edzesz		(e)tek		(e)nek		(et)tél	ett
# NZ vonzasz		(a)tok		(a)nak  	(ot)tál	ott
# [DN]Z > asz		----------------[dn]z----------------
# (Z > ol)
# [^Z]> sz		------------------z------------------
# ajz, nemz, vonz,


# eloJ

# JT sóhajt(a)sz?	atok		anak		ottam
# LT ölt(e)sz?		ötök		enek		öttem
# NT önt(e)sz?		ötök		enek		öttem
# RT tart(a)sz?		etek		anak		ottam
# ST festesz		etek		enek		ettem
# ZT eresztesz		etek		enek		ettem
# AT ugatsz		tok		nak		tam   kiv: hat
#HAT hatsz		tok		nak		ottam
# ÁT bocsát(a)sz	(a)tok		anak		ottam kiv.: lát
#LÁT látsz		tok		nak		tam
# ET sietsz		tek		nek		tem kiv.: vet
#VET vetsz		tek		nek 		ettem (vesz, vetet miatt kilõve)
# ÉT vét(e)sz		etek		enek		ettem
# ÍT alapít(a)sz?	(a)tok		anak		ottam
# OT alkotsz		tok		nak		tam
# ÓT lótsz		tok		nak		ottam
# ÖT kötsz		tök		nek		öttem
# UT futsz		tok		nak		ottam
# ÜT ütsz		tök		nek		öttem
# ÛT hût(e)sz		etek		enek		öttem
# [JLNRZÁÉÍÛ]T > esz 	[jlnrszáéíû]t	[jlnrszáéíû]t	[jlnrszaáéióöuüû]t # nem letezõ formák:
# [^SZ]T > sz		[^jlnrszéû]t	t		[^jlnrszéíóöuüû]t  # hallgatottam, látottam






#define(eloTM,[JLNRSZAÁÉIÓÖUÜÛ]T) define(NeloTM,[^JLNRSZÉÍÓÖUÜÛ]T)




[^stzk]	>	sz	+[PRES_INDIC_INDEF_SG_2]
[sz]	>	ol	+[PRES_INDIC_INDEF_SG_2]
[gn]g	>	asz	+[PRES_INDIC_INDEF_SG_2]
[ln]l	>	asz	+[PRES_INDIC_INDEF_SG_2]	(
r r	>	asz	+[PRES_INDIC_INDEF_SG_2]	&
[lnrz]d	>	asz	+[PRES_INDIC_INDEF_SG_2]
[jlmnrszáéíû]t	>	asz	+[PRES_INDIC_INDEF_SG_2]
[jdmn]z	>	asz	+[PRES_INDIC_INDEF_SG_2]
[^sz]t	>	sz	+[PRES_INDIC_INDEF_SG_2]

# T/1.
[^k]	>	unk	+[PRES_INDIC_INDEF_PL_1]

# T/2.

[^tóúõûk]	>	tok	+[PRES_INDIC_INDEF_PL_2]
[gn]g	>	otok	+[PRES_INDIC_INDEF_PL_2]
[ln]l	>	otok	+[PRES_INDIC_INDEF_PL_2]	(
r r	>	otok	+[PRES_INDIC_INDEF_PL_2]	&
[lnrz]d	>	otok	+[PRES_INDIC_INDEF_PL_2]
[jlmnrszáéíû]t	>	otok	+[PRES_INDIC_INDEF_PL_2]
[jdmn]z	>	otok	+[PRES_INDIC_INDEF_PL_2]
[^jlmnrszéû]t	>	tok	+[PRES_INDIC_INDEF_PL_2]

# T/3.

[^tk]	>	nak	+[PRES_INDIC_INDEF_PL_3]
[gn]g	>	anak	+[PRES_INDIC_INDEF_PL_3]
[ln]l	>	anak	+[PRES_INDIC_INDEF_PL_3]	(
r r	>	anak	+[PRES_INDIC_INDEF_PL_3]	&
[lnrz]d	>	anak	+[PRES_INDIC_INDEF_PL_3]
[jlmnrszáéíû]t	>	anak	+[PRES_INDIC_INDEF_PL_3]
[jdmn]z	>	anak	+[PRES_INDIC_INDEF_PL_3]
[aeioöuü]t	>	nak	+[PRES_INDIC_INDEF_PL_3]

# múlt idõ

# E/1.
[^tóúõûk]	>	tam	+[PAST_INDIC_INDEF_SG_1]
[gn]g	>	ottam	+[PAST_INDIC_INDEF_SG_1]
[ln]l	>	ottam	+[PAST_INDIC_INDEF_SG_1]	(
r r	>	ottam	+[PAST_INDIC_INDEF_SG_1]	&
[lnrz]d	>	ottam	+[PAST_INDIC_INDEF_SG_1]
[jlmnrszáéiíóöuüû]t	>	ottam	+[PAST_INDIC_INDEF_SG_1]
[jdmn]z	>	ottam	+[PAST_INDIC_INDEF_SG_1]
[^jlmnrszáéiíóöuüû]t	>	tam	+[PAST_INDIC_INDEF_SG_1]

# E/2.
[^tóúõûk]	>	tál	+[PAST_INDIC_INDEF_SG_2]
[gn]g	>	ottál	+[PAST_INDIC_INDEF_SG_2]
[ln]l	>	ottál	+[PAST_INDIC_INDEF_SG_2]	(
r r	>	ottál	+[PAST_INDIC_INDEF_SG_2]	&
[lnrz]d	>	ottál	+[PAST_INDIC_INDEF_SG_2]
[jlmnrszáéiíóöuüû]t	>	ottál	+[PAST_INDIC_INDEF_SG_2]
[jdmn]z	>	ottál	+[PAST_INDIC_INDEF_SG_2]
[^jlmnrszáéiíóöuüû]t	>	tál	+[PAST_INDIC_INDEF_SG_2]

# T/1.

[^tóúõûk]	>	tunk	+[PAST_INDIC_INDEF_PL_1]
[gn]g	>	ottunk	+[PAST_INDIC_INDEF_PL_1]
[ln]l	>	ottunk	+[PAST_INDIC_INDEF_PL_1]	(
r r	>	ottunk	+[PAST_INDIC_INDEF_PL_1]	&
[lnrz]d	>	ottunk	+[PAST_INDIC_INDEF_PL_1]
[jlmnrszáéiíóöuüû]t	>	ottunk	+[PAST_INDIC_INDEF_PL_1]
[jdmn]z	>	ottunk	+[PAST_INDIC_INDEF_PL_1]
[^jlmnrszáéiíóöuüû]t	>	tunk	+[PAST_INDIC_INDEF_PL_1]

# T/2.

[^tóúõûk]	>	tatok	+[PAST_INDIC_INDEF_PL_2]
[gn]g	>	ottatok	+[PAST_INDIC_INDEF_PL_2]
[ln]l	>	ottatok	+[PAST_INDIC_INDEF_PL_2]	(
r r	>	ottatok	+[PAST_INDIC_INDEF_PL_2]	&
[lnrz]d	>	ottatok	+[PAST_INDIC_INDEF_PL_2]
[jlmnrszáéiíóöuüû]t	>	ottatok	+[PAST_INDIC_INDEF_PL_2]
[jdmn]z	>	ottatok	+[PAST_INDIC_INDEF_PL_2]
[^jlmnrszáéiíóöuüû]t	>	tatok	+[PAST_INDIC_INDEF_PL_2]

# T/3.

[^tóúõûk]	>	tak	+[PAST_INDIC_INDEF_PL_3]
[gn]g	>	ottak	+[PAST_INDIC_INDEF_PL_3]
[ln]l	>	ottak	+[PAST_INDIC_INDEF_PL_3]	(
r r	>	ottak	+[PAST_INDIC_INDEF_PL_3]	&
[lnrz]d	>	ottak	+[PAST_INDIC_INDEF_PL_3]
[jlmnrszáéiíóöuüû]t	>	ottak	+[PAST_INDIC_INDEF_PL_3]
[jdmn]z	>	ottak	+[PAST_INDIC_INDEF_PL_3]
[^jlmnrszáéiíóöuüû]t	>	tak	+[PAST_INDIC_INDEF_PL_3]

# fõnévi igenév és személyragozása

[^tk]	>	ni	+[ni_INFINITIVE_inf]
[gn]g	>	ani	+[ni_INFINITIVE_inf]
[ln]l	>	ani	+[ni_INFINITIVE_inf]	(
r r	>	ani	+[ni_INFINITIVE_inf]	&
[lnrz]d	>	ani	+[ni_INFINITIVE_inf]
[jlmnrszáéíû]t	>	ani	+[ni_INFINITIVE_inf]
[jdmn]z	>	ani	+[ni_INFINITIVE_inf]
[aeioöuü]t	>	ni	+[ni_INFINITIVE_inf]

# E/1

[^tk]	>	nom	+[INF_SG_1]
[gn]g	>	anom	+[INF_SG_1]
[ln]l	>	anom	+[INF_SG_1]	(
r r	>	anom	+[INF_SG_1]	&
[lnrz]d	>	anom	+[INF_SG_1]
[jlmnrszáéíû]t	>	anom	+[INF_SG_1]
[jdmn]z	>	anom	+[INF_SG_1]
[aeioöuü]t	>	nom	+[INF_SG_1]

# E/2

[^tk]	>	nod	+[INF_SG_2]
[gn]g	>	anod	+[INF_SG_2]
[ln]l	>	anod	+[INF_SG_2]	(
r r	>	anod	+[INF_SG_2]	&
[lnrz]d	>	anod	+[INF_SG_2]
[jlmnrszáéíû]t	>	anod	+[INF_SG_2]
[jdmn]z	>	anod	+[INF_SG_2]
[aeioöuü]t	>	nod	+[INF_SG_2]

# E/3

[^tk]	>	nia	+[INF_SG_3]
[gn]g	>	ania	+[INF_SG_3]
[ln]l	>	ania	+[INF_SG_3]	(
r r	>	ania	+[INF_SG_3]	&
[lnrz]d	>	ania	+[INF_SG_3]
[jlmnrszáéíû]t	>	ania	+[INF_SG_3]
[jdmn]z	>	ania	+[INF_SG_3]
[aeioöuü]t	>	nia	+[INF_SG_3]

# T/1

[^tk]	>	nunk	+[INF_PL_1]
[gn]g	>	anunk	+[INF_PL_1]
[ln]l	>	anunk	+[INF_PL_1]
r r	>	anunk	+[INF_PL_1]
[lnrz]d	>	anunk	+[INF_PL_1]
[jlmnrszáéíû]t	>	anunk	+[INF_PL_1]
[jdmn]z	>	anunk	+[INF_PL_1]
[aeioöuü]t	>	nunk	+[INF_PL_1]

# T/2

[^tk]	>	notok	+[INF_PL_2]
[gn]g	>	anotok	+[INF_PL_2]
[ln]l	>	anotok	+[INF_PL_2]
r r	>	anotok	+[INF_PL_2]
[lnrz]d	>	anotok	+[INF_PL_2]
[jlmnrszáéíû]t	>	anotok	+[INF_PL_2]
[jdmn]z	>	anotok	+[INF_PL_2]
[aeioöuü]t	>	notok	+[INF_PL_2]

# T/3

[^tk]	>	niuk	+[INF_PL_3]
[gn]g	>	aniuk	+[INF_PL_3]
[ln]l	>	aniuk	+[INF_PL_3]
r r	>	aniuk	+[INF_PL_3]
[lnrz]d	>	aniuk	+[INF_PL_3]
[jlmnrszáéíû]t	>	aniuk	+[INF_PL_3]
[jdmn]z	>	aniuk	+[INF_PL_3]
[aeioöuü]t	>	niuk	+[INF_PL_3]

# ritkább alak

[^tk]	>	niok	+[INF_PL_3]	&
[gn]g	>	aniok	+[INF_PL_3]	&
[ln]l	>	aniok	+[INF_PL_3]	&
r r	>	aniok	+[INF_PL_3]	&
[lnrz]d	>	aniok	+[INF_PL_3]	&
[jlmnrszáéíû]t	>	aniok	+[INF_PL_3]	&
[jdmn]z	>	aniok	+[INF_PL_3]	&
[aeioöuü]t	>	niok	+[INF_PL_3]	&

# feltételes mód

[^tk]	>	nék	+[PRES_COND_INDEF_SG_1]
[gn]g	>	anék	+[PRES_COND_INDEF_SG_1]
[ln]l	>	anék	+[PRES_COND_INDEF_SG_1]
r r	>	anék	+[PRES_COND_INDEF_SG_1]
[lnrz]d	>	anék	+[PRES_COND_INDEF_SG_1]
[jlmnrszáéíû]t	>	anék	+[PRES_COND_INDEF_SG_1]
[jdmn]z	>	anék	+[PRES_COND_INDEF_SG_1]
[aeioöuü]t	>	nék	+[PRES_COND_INDEF_SG_1]

. h a t > nékom   +[nék_WISH_noun_poss]+[POSS_SG_1]{+[NOM]} UÙmÒ
. h a t > nékod   +[nék_WISH_noun_poss]+[POSS_SG_2]{+[NOM]} UÙmÒ
. h a t > nékja   +[nék_WISH_noun_poss]+[POSS_SG_3]{+[NOM]} UÒÕÏ
. h a t > néka    +[nék_WISH_noun_poss]+[POSS_SG_3]{+[NOM]} UÒÕÏ
. h a t > nékunk  +[nék_WISH_noun_poss]+[POSS_PL_1]{+[NOM]} UÙmÒ
. h a t > nékotok +[nék_WISH_noun_poss]+[POSS_PL_1]{+[NOM]} UÙmÒ
. h a t > néktok +[nék_WISH_noun_poss]+[POSS_PL_1]{+[NOM]} UÙmÒ
. h a t > nékuk   +[nék_WISH_noun_poss]+[POSS_PL_1]{+[NOM]} UÙmÒ

. h a t > nékom   +[nék_WISH_noun_poss]+[POSS_SG_1]+[ACC]	&
. h a t > nékod   +[nék_WISH_noun_poss]+[POSS_SG_2]+[ACC]	&
. h a t > nékunk  +[nék_WISH_noun_poss]+[POSS_PL_1]+[ACC]	&
. h a t > nékotok +[nék_WISH_noun_poss]+[POSS_PL_2]+[ACC]	&
. h a t > néktok +[nék_WISH_noun_poss]+[POSS_PL_2]+[ACC]	&
. h a t > nékuk   +[nék_WISH_noun_poss]+[POSS_PL_3]+[ACC]	&

[^tk]	>	nál	+[PRES_COND_INDEF_SG_2]
[gn]g	>	anál	+[PRES_COND_INDEF_SG_2]
[ln]l	>	anál	+[PRES_COND_INDEF_SG_2]
r r	>	anál	+[PRES_COND_INDEF_SG_2]
[lnrz]d	>	anál	+[PRES_COND_INDEF_SG_2]
[jlmnrszáéíû]t	>	anál	+[PRES_COND_INDEF_SG_2]
[jdmn]z	>	anál	+[PRES_COND_INDEF_SG_2]
[aeioöuü]t	>	nál	+[PRES_COND_INDEF_SG_2]

[^tk]	>	na 	+[PRES_COND_INDEF_SG_3]
[gn]g	>	ana 	+[PRES_COND_INDEF_SG_3]
[ln]l	>	ana 	+[PRES_COND_INDEF_SG_3]
r r	>	ana 	+[PRES_COND_INDEF_SG_3]
[lnrz]d	>	ana 	+[PRES_COND_INDEF_SG_3]
[jlmnrszáéíû]t	>	ana 	+[PRES_COND_INDEF_SG_3]
[jdmn]z	>	ana	+[PRES_COND_INDEF_SG_3]
[aeioöuü]t	>	na 	+[PRES_COND_INDEF_SG_3]


[^tk]	>	nánk	+[PRES_COND_INDEF_PL_1]
[gn]g	>	anánk	+[PRES_COND_INDEF_PL_1]
[ln]l	>	anánk	+[PRES_COND_INDEF_PL_1]
r r	>	anánk	+[PRES_COND_INDEF_PL_1]
[lnrz]d	>	anánk	+[PRES_COND_INDEF_PL_1]
[jlmnrszáéíû]t	>	anánk	+[PRES_COND_INDEF_PL_1]
[jdmn]z	>	anánk	+[PRES_COND_INDEF_PL_1]
[aeioöuü]t	>	nánk	+[PRES_COND_INDEF_PL_1]

[^tk]	>	nátok	+[PRES_COND_INDEF_PL_2]
[gn]g	>	anátok	+[PRES_COND_INDEF_PL_2]
[ln]l	>	anátok	+[PRES_COND_INDEF_PL_2]
r r	>	anátok	+[PRES_COND_INDEF_PL_2]
[lnrz]d	>	anátok	+[PRES_COND_INDEF_PL_2]
[jlmnrszáéíû]t	>	anátok	+[PRES_COND_INDEF_PL_2]
[jdmn]z	>	anátok	+[PRES_COND_INDEF_PL_2]
[aeioöuü]t	>	nátok	+[PRES_COND_INDEF_PL_2]

[^tk]	>	nának	+[PRES_COND_INDEF_PL_3]
[gn]g	>	anának	+[PRES_COND_INDEF_PL_3]
[ln]l	>	anának	+[PRES_COND_INDEF_PL_3]
r r	>	anának	+[PRES_COND_INDEF_PL_3]
[lnrz]d	>	anának	+[PRES_COND_INDEF_PL_3]
[jlmnrszáéíû]t	>	anának	+[PRES_COND_INDEF_PL_3]
[jdmn]z	>	anának	+[PRES_COND_INDEF_PL_3]
[aeioöuü]t	>	nának	+[PRES_COND_INDEF_PL_3]

# felszólító mód
[^sztk]	>	jak	+[SUBJ/IMPER_INDEF_SG_1]
s	>	sak	+[SUBJ/IMPER_INDEF_SG_1]
[^s] z	>	zak	+[SUBJ/IMPER_INDEF_SG_1]
s z	>	-z,szak	+[SUBJ/IMPER_INDEF_SG_1]
[^szüöieuoa]t 	>	sak	+[SUBJ/IMPER_INDEF_SG_1]
[üöieuoa]t	>	-t,ssak	+[SUBJ/IMPER_INDEF_SG_1]
s z t	>	-zt,szak	+[SUBJ/IMPER_INDEF_SG_1]

[^sztk]	>	j	+[SUBJ/IMPER_INDEF_SG_2]
[^sztk]	>	jál	+[SUBJ/IMPER_INDEF_SG_2]
s	>	s	+[SUBJ/IMPER_INDEF_SG_2]
s	>	sál	+[SUBJ/IMPER_INDEF_SG_2]
[^s] z	>	z	+[SUBJ/IMPER_INDEF_SG_2]
s z	>	-z,sz	+[SUBJ/IMPER_INDEF_SG_2]
[^s] z	>	zál	+[SUBJ/IMPER_INDEF_SG_2]
s z	>	-z,zál	+[SUBJ/IMPER_INDEF_SG_2]
[^szüöieuoa]t 	>	s	+[SUBJ/IMPER_INDEF_SG_2]
[^szüöieuoa]t 	>	sál	+[SUBJ/IMPER_INDEF_SG_2]
[üöieuoa]t	>	-t,ss	+[SUBJ/IMPER_INDEF_SG_2]
[üöieuoa]t	>	-t,ssál	+[SUBJ/IMPER_INDEF_SG_2]
s z t	>	-zt,sz	+[SUBJ/IMPER_INDEF_SG_2]
s z t	>	-zt,szál	+[SUBJ/IMPER_INDEF_SG_2]

[^sztk]	>	jon	+[SUBJ/IMPER_INDEF_SG_3]
s	>	son	+[SUBJ/IMPER_INDEF_SG_3]
[^s] z	>	zon	+[SUBJ/IMPER_INDEF_SG_3]
s z	>	-z,szon	+[SUBJ/IMPER_INDEF_SG_3]
[^szüöieuoa]t 	>	son	+[SUBJ/IMPER_INDEF_SG_3]
[üöieuoa]t	>	-t,sson	+[SUBJ/IMPER_INDEF_SG_3]
s z t	>	-zt,szon	+[SUBJ/IMPER_INDEF_SG_3]

[^sztk]	>	junk	+[SUBJ/IMPER_INDEF_PL_1]
s	>	sunk	+[SUBJ/IMPER_INDEF_PL_1]
[^s] z	>	zunk	+[SUBJ/IMPER_INDEF_PL_1]
s z	>	-z,szunk	+[SUBJ/IMPER_INDEF_PL_1]
[^szüöieuoa]t 	>	sunk	+[SUBJ/IMPER_INDEF_PL_1]
[üöieuoa]t	>	-t,ssunk	+[SUBJ/IMPER_INDEF_PL_1]
s z t	>	-zt,szunk	+[SUBJ/IMPER_INDEF_PL_1]

[^sztk]	>	jatok	+[SUBJ/IMPER_INDEF_PL_2]
s	>	satok	+[SUBJ/IMPER_INDEF_PL_2]
[^s] z	>	zatok	+[SUBJ/IMPER_INDEF_PL_2]
s z	>	-z,szatok	+[SUBJ/IMPER_INDEF_PL_2]
[^szüöieuoa]t 	>	satok	+[SUBJ/IMPER_INDEF_PL_2]
[üöieuoa]t	>	-t,ssatok	+[SUBJ/IMPER_INDEF_PL_2]
s z t	>	-zt,szatok	+[SUBJ/IMPER_INDEF_PL_2]

[^sztk]	>	janak	+[SUBJ/IMPER_INDEF_PL_3]
s	>	sanak	+[SUBJ/IMPER_INDEF_PL_3]
[^ds] z	>	zanak	+[SUBJ/IMPER_INDEF_PL_3]
s z	>	-z,szanak	+[SUBJ/IMPER_INDEF_PL_3]
[^szüöieuoa]t 	>	sanak	+[SUBJ/IMPER_INDEF_PL_3]
[üöieuoa]t	>	-t,ssanak	+[SUBJ/IMPER_INDEF_PL_3]
s z t	>	-zt,szanak	+[SUBJ/IMPER_INDEF_PL_3]

# ikes

[^bdgjkmrtzys] [ldrz] i k	>	-ik,va	+[vA_PART_adv]
s z i k	>	-ik,va	+[vA_PART_adv]
[^ldrz] i k	>	-ik,va	+[vA_PART_adv]
d z i k	>	-ik,va	+[vA_PART_adv]

[^bdgjkmrtzys] [ldrz] i k	>	-ik,ván	+[vÁn_PART_adv]
s z i k	>	-ik,ván	+[vÁn_PART_adv]
[^ldrz] i k	>	-ik,ván	+[vÁn_PART_adv]
d z i k	>	-ik,ván	+[vÁn_PART_adv]

# jelen idõ

# E/1.

i k	>	-ik,om	+[PRES_INDIC_INDEF_SG_1] # bújik > bújom
i k	>	-ik,ok	+[PRES_INDIC_INDEF_SG_1] # bújik > bújok köznyelvi

# E/2.

[^l] i k	>	-ik,ol	+[PRES_INDIC_INDEF_SG_2]

[bdgjklmnrtzy] [ldgrz] i k	>	-ik,asz	+[PRES_INDIC_INDEF_SG_2]
[s] [ld] i k	>	-ik,asz	+[PRES_INDIC_INDEF_SG_2]
[^bdgjkmrtzys] [ldr] i k	>	-ik,sz	+[PRES_INDIC_INDEF_SG_2] # nincs ázsz
#majdnemsdupik	>	-ik,sz # nincs mászasz
[^ldrsz] i k	>	-ik,sz	+[PRES_INDIC_INDEF_SG_2] # nincs vássz (vásik)

# T/1.

i k	>	-ik,unk	+[PRES_INDIC_INDEF_PL_1] # bújik > bújok

# T/2.

[bdgjklmnrtzy] [ldgrz] i k	>	-ik,otok	+[PRES_INDIC_INDEF_PL_2]
[s] [ld] i k	>	-ik,otok	+[PRES_INDIC_INDEF_PL_2]
[^bdgjkmrtzys] [ldrz] i k	>	-ik,tok	+[PRES_INDIC_INDEF_PL_2]
s z i k	>	-ik,tok	+[PRES_INDIC_INDEF_PL_2]
[^ldrz] i k	>	-ik,tok	+[PRES_INDIC_INDEF_PL_2]

# T/3.

[bdgjklmnrtzy] [ldgrz] i k	>	-ik,anak	+[PRES_INDIC_INDEF_PL_3]
[s] [ld] i k	>	-ik,anak	+[PRES_INDIC_INDEF_PL_3]
[^bdgjkmrtzys] [ldrz] i k	>	-ik,nak	+[PRES_INDIC_INDEF_PL_3]
s z i k	>	-ik,nak	+[PRES_INDIC_INDEF_PL_3]
[^ldrz] i k	>	-ik,nak	+[PRES_INDIC_INDEF_PL_3]
d z i k	>	-ik,nak	+[PRES_INDIC_INDEF_PL_3]

# ikes múlt

# E/1.

[bdgjklmnrtzy] [ldgrz] i k	>	-ik,ottam	+[PAST_INDIC_INDEF_SG_1]
[s] [ld] i k	>	-ik,ottam	+[PAST_INDIC_INDEF_SG_1]
[^bdgjkmrtzys] [ldrz] i k	>	-ik,tam	+[PAST_INDIC_INDEF_SG_1]
s z i k	>	-ik,tam	+[PAST_INDIC_INDEF_SG_1]
[^ldrz] i k	>	-ik,tam	+[PAST_INDIC_INDEF_SG_1]
d z i k	>	-ik,tam	+[PAST_INDIC_INDEF_SG_1]

# E/2.
[bdgjklmnrtzy] [ldgrz] i k	>	-ik,ottál	+[PAST_INDIC_INDEF_SG_2]
[s] [ld] i k	>	-ik,ottál	+[PAST_INDIC_INDEF_SG_2]
[^bdgjkmrtzys] [ldrz] i k	>	-ik,tál	+[PAST_INDIC_INDEF_SG_2]
s z i k	>	-ik,tál	+[PAST_INDIC_INDEF_SG_2]
[^ldrz] i k	>	-ik,tál	+[PAST_INDIC_INDEF_SG_2]
d z i k	>	-ik,tál	+[PAST_INDIC_INDEF_SG_2]

# E/3.

# külön (ige_kepzo.aff)


# T/1.

[bdgjklmnrtzy] [ldgrz] i k	>	-ik,ottunk	+[PAST_INDIC_INDEF_PL_1]
[s] [ld] i k	>	-ik,ottunk	+[PAST_INDIC_INDEF_PL_1]
[^bdgjkmrtzys] [ldrz] i k	>	-ik,tunk	+[PAST_INDIC_INDEF_PL_1]
s z i k	>	-ik,tunk	+[PAST_INDIC_INDEF_PL_1]
[^ldrz] i k	>	-ik,tunk	+[PAST_INDIC_INDEF_PL_1]
d z i k	>	-ik,tunk	+[PAST_INDIC_INDEF_PL_1]


# T/2.

[bdgjklmnrtzy] [ldgrz] i k	>	-ik,ottatok	+[PAST_INDIC_INDEF_PL_2]
[s] [ld] i k	>	-ik,ottatok	+[PAST_INDIC_INDEF_PL_2]
[^bdgjkmrtzys] [ldrz] i k	>	-ik,tatok	+[PAST_INDIC_INDEF_PL_2]
s z i k	>	-ik,tatok	+[PAST_INDIC_INDEF_PL_2]
[^ldrz] i k	>	-ik,tatok	+[PAST_INDIC_INDEF_PL_2]
d z i k	>	-ik,tatok	+[PAST_INDIC_INDEF_PL_2]

# T/3.

[bdgjklmnrtzy] [ldgrz] i k	>	-ik,ottak	+[PAST_INDIC_INDEF_PL_3]
[s] [ld] i k	>	-ik,ottak	+[PAST_INDIC_INDEF_PL_3]
[^bdgjkmrtzys] [ldrz] i k	>	-ik,tak	+[PAST_INDIC_INDEF_PL_3]
s z i k	>	-ik,tak	+[PAST_INDIC_INDEF_PL_3]
[^ldrz] i k	>	-ik,tak	+[PAST_INDIC_INDEF_PL_3]
d z i k	>	-ik,tak	+[PAST_INDIC_INDEF_PL_3]

# fõnévi igenév és személyragozása

[bdgjklmnrtzy] [ldgrz] i k	>	-ik,ani	+[ni_INFINITIVE_inf]
[s] [ld] i k	>	-ik,ani	+[ni_INFINITIVE_inf]
[^bdgjkmrtzys] [ldrz] i k	>	-ik,ni	+[ni_INFINITIVE_inf]
s z i k	>	-ik,ni	+[ni_INFINITIVE_inf]
[^ldrz] i k	>	-ik,ni	+[ni_INFINITIVE_inf]
d z i k	>	-ik,ni	+[ni_INFINITIVE_inf]

# E/1.

[bdgjklmnrtzy] [ldgrz] i k	>	-ik,anom	+[INF_SG_1]
[s] [ld] i k	>	-ik,anom	+[INF_SG_1]
[^bdgjkmrtzys] [ldrz] i k	>	-ik,nom	+[INF_SG_1]
s z i k	>	-ik,nom	+[INF_SG_1]
[^ldrz] i k	>	-ik,nom	+[INF_SG_1]
d z i k	>	-ik,nom	+[INF_SG_1]

# E/2.

[bdgjklmnrtzy] [ldgrz] i k	>	-ik,anod	+[INF_SG_2]
[s] [ld] i k	>	-ik,anod	+[INF_SG_2]
[^bdgjkmrtzys] [ldrz] i k	>	-ik,nod	+[INF_SG_2]
s z i k	>	-ik,nod	+[INF_SG_2]
[^ldrz] i k	>	-ik,nod	+[INF_SG_2]
d z i k	>	-ik,nod	+[INF_SG_2]

# E/3.

[bdgjklmnrtzy] [ldgrz] i k	>	-ik,ania	+[INF_SG_3]
[s] [ld] i k	>	-ik,ania	+[INF_SG_3]
[^bdgjkmrtzys] [ldrz] i k	>	-ik,nia	+[INF_SG_3]
s z i k	>	-ik,nia	+[INF_SG_3]
[^ldrz] i k	>	-ik,nia	+[INF_SG_3]
d z i k	>	-ik,nia	+[INF_SG_3]

# T/1.

[bdgjklmnrtzy] [ldgrz] i k	>	-ik,anunk	+[INF_PL_1]
[s] [ld] i k	>	-ik,anunk	+[INF_PL_1]
[^bdgjkmrtzys] [ldrz] i k	>	-ik,nunk	+[INF_PL_1]
s z i k	>	-ik,nunk	+[INF_PL_1]
[^ldrz] i k	>	-ik,nunk	+[INF_PL_1]
d z i k	>	-ik,nunk	+[INF_PL_1]

# T/2.

[bdgjklmnrtzy] [ldgrz] i k	>	-ik,anotok	+[INF_PL_2]
[s] [ld] i k	>	-ik,anotok	+[INF_PL_2]
[^bdgjkmrtzys] [ldrz] i k	>	-ik,notok	+[INF_PL_2]
s z i k	>	-ik,notok	+[INF_PL_2]
[^ldrz] i k	>	-ik,notok	+[INF_PL_2]
d z i k	>	-ik,notok	+[INF_PL_2]

# T/3.

[bdgjklmnrtzy] [ldgrz] i k	>	-ik,aniuk	+[INF_PL_3]
[s] [ld] i k	>	-ik,aniuk	+[INF_PL_3]
[^bdgjkmrtzys] [ldrz] i k	>	-ik,niuk	+[INF_PL_3]
s z i k	>	-ik,niuk	+[INF_PL_3]
[^ldrz] i k	>	-ik,niuk	+[INF_PL_3]
d z i k	>	-ik,niuk	+[INF_PL_3]

[bdgjklmnrtzy] [ldgrz] i k	>	-ik,aniok	+[INF_PL_3]	&
[s] [ld] i k	>	-ik,aniok	+[INF_PL_3]	&
[^bdgjkmrtzys] [ldrz] i k	>	-ik,niok	+[INF_PL_3]	&
s z i k	>	-ik,niok	+[INF_PL_3]	&
[^ldrz] i k	>	-ik,niok	+[INF_PL_3]	&
d z i k	>	-ik,niok	+[INF_PL_3]	&

# feltételes mód

# E/1.

[bdgjklmnrtzy] [ldgrz] i k	>	-ik,anám	+[PRES_COND_INDEF_SG_1]	&
[s] [ld] i k	>	-ik,anám	+[PRES_COND_INDEF_SG_1]	&
[^bdgjkmrtzys] [ldrz] i k	>	-ik,nám	+[PRES_COND_INDEF_SG_1]	&
s z i k	>	-ik,nám	+[PRES_COND_INDEF_SG_1]	&
[^ldrz] i k	>	-ik,nám	+[PRES_COND_INDEF_SG_1]	&
d z i k	>	-ik,nám	+[PRES_COND_INDEF_SG_1]	&

[bdgjklmnrtzy] [ldgrz] i k	>	-ik,anék	+[PRES_COND_INDEF_SG_1]
[s] [ld] i k	>	-ik,anék	+[PRES_COND_INDEF_SG_1]
[^bdgjkmrtzys] [ldrz] i k	>	-ik,nék	+[PRES_COND_INDEF_SG_1]
s z i k	>	-ik,nék	+[PRES_COND_INDEF_SG_1]
[^ldrz] i k	>	-ik,nék	+[PRES_COND_INDEF_SG_1]
d z i k	>	-ik,nék	+[PRES_COND_INDEF_SG_1]

# E/2.

[bdgjklmnrtzy] [ldgrz] i k	>	-ik,anál	+[PRES_COND_INDEF_SG_2]
[s] [ld] i k	>	-ik,anál	+[PRES_COND_INDEF_SG_2]
[^bdgjkmrtzys] [ldrz] i k	>	-ik,nál	+[PRES_COND_INDEF_SG_2]
s z i k	>	-ik,nál	+[PRES_COND_INDEF_SG_2]
[^ldrz] i k	>	-ik,nál	+[PRES_COND_INDEF_SG_2]
d z i k	>	-ik,nál	+[PRES_COND_INDEF_SG_2]

# E/3.

[bdgjklmnrtzy] [ldgrz] i k	>	-ik,ana	+[PRES_COND_INDEF_SG_3]
[s] [ld] i k	>	-ik,ana	+[PRES_COND_INDEF_SG_3]
[^bdgjkmrtzys] [ldrz] i k	>	-ik,na	+[PRES_COND_INDEF_SG_3]
s z i k	>	-ik,na	+[PRES_COND_INDEF_SG_3]
[^ldrz] i k	>	-ik,na	+[PRES_COND_INDEF_SG_3]
d z i k	>	-ik,na	+[PRES_COND_INDEF_SG_3]

# -ék nem nagyon használt? Õ másznék?

# T/1.

[bdgjklmnrtzy] [ldgrz] i k	>	-ik,anánk	+[PRES_COND_INDEF_PL_1]
[s] [ld] i k	>	-ik,anánk	+[PRES_COND_INDEF_PL_1]
[^bdgjkmrtzys] [ldrz] i k	>	-ik,nánk	+[PRES_COND_INDEF_PL_1]
s z i k	>	-ik,nánk	+[PRES_COND_INDEF_PL_1]
[^ldrz] i k	>	-ik,nánk	+[PRES_COND_INDEF_PL_1]
d z i k	>	-ik,nánk	+[PRES_COND_INDEF_PL_1]

# T/2.

[bdgjklmnrtzy] [ldgrz] i k	>	-ik,anátok	+[PRES_COND_INDEF_PL_2]
[s] [ld] i k	>	-ik,anátok	+[PRES_COND_INDEF_PL_2]
[^bdgjkmrtzys] [ldrz] i k	>	-ik,nátok	+[PRES_COND_INDEF_PL_2]
s z i k	>	-ik,nátok	+[PRES_COND_INDEF_PL_2]
[^ldrz] i k	>	-ik,nátok	+[PRES_COND_INDEF_PL_2]
d z i k	>	-ik,nátok	+[PRES_COND_INDEF_PL_2]

# T/3.

[bdgjklmnrtzy] [ldgrz] i k	>	-ik,anának	+[PRES_COND_INDEF_PL_3]
[s] [ld] i k	>	-ik,anának	+[PRES_COND_INDEF_PL_3]
[^bdgjkmrtzys] [ldrz] i k	>	-ik,nának	+[PRES_COND_INDEF_PL_3]
s z i k	>	-ik,nának	+[PRES_COND_INDEF_PL_3]
[^ldrz] i k	>	-ik,nának	+[PRES_COND_INDEF_PL_3]
d z i k	>	-ik,nának	+[PRES_COND_INDEF_PL_3]

# felszólító mód

[^ldgrszt] i k	>	-ik,jak	+[SUBJ/IMPER_INDEF_SG_1]
[^bdgjkmrtzys] [ldr] i k	>	-ik,jak	+[SUBJ/IMPER_INDEF_SG_1]
[^ldgrszt] i k	>	-ik,jam	+[SUBJ/IMPER_INDEF_SG_1]
[^bdgjkmrtzys] [ldr] i k	>	-ik,jam	+[SUBJ/IMPER_INDEF_SG_1]
s i k	>	-ik,sak	+[SUBJ/IMPER_INDEF_SG_1]
s i k	>	-ik,sam	+[SUBJ/IMPER_INDEF_SG_1]
[^dsbkmnyzr] z i k	>	-ik,zak	+[SUBJ/IMPER_INDEF_SG_1]
[^dsbkmnyzr] z i k	>	-ik,zam	+[SUBJ/IMPER_INDEF_SG_1]
d z i k	>	-zik,dzak	+[SUBJ/IMPER_INDEF_SG_1]
d z i k	>	-zik,dzam	+[SUBJ/IMPER_INDEF_SG_1]
s z i k	>	-zik,szak	+[SUBJ/IMPER_INDEF_SG_1]
s z i k	>	-zik,szam	+[SUBJ/IMPER_INDEF_SG_1]
[^szüöieuoa]t i k 	>	-ik,sak	+[SUBJ/IMPER_INDEF_SG_1]
[^szüöieuoa]t i k 	>	-ik,sam	+[SUBJ/IMPER_INDEF_SG_1]
[üöieuoa]t i k	>	-tik,ssak	+[SUBJ/IMPER_INDEF_SG_1]
[üöieuoa]t i k	>	-tik,ssam	+[SUBJ/IMPER_INDEF_SG_1]
s z t i k	>	-ztik,szak	+[SUBJ/IMPER_INDEF_SG_1]
s z t i k	>	-ztik,szam	+[SUBJ/IMPER_INDEF_SG_1]

[^ldgrszt] i k	>	-ik,j	+[SUBJ/IMPER_INDEF_SG_2]
[^bdgjkmrtzys] [ldr] i k	>	-ik,j	+[SUBJ/IMPER_INDEF_SG_2]
[^ldgrszt] i k	>	-ik,jál	+[SUBJ/IMPER_INDEF_SG_2]
[^bdgjkmrtzys] [ldr] i k	>	-ik,jál	+[SUBJ/IMPER_INDEF_SG_2]
s i k	>	-ik,s	+[SUBJ/IMPER_INDEF_SG_2]
s i k	>	-ik,sál	+[SUBJ/IMPER_INDEF_SG_2]
[^dsbkmnyzr] z i k	>	-ik,z	+[SUBJ/IMPER_INDEF_SG_2]
[^dsbkmnyzr] z i k	>	-ik,zál	+[SUBJ/IMPER_INDEF_SG_2]
d z i k	>	-zik,dz	+[SUBJ/IMPER_INDEF_SG_2]
d z i k	>	-zik,dzál	+[SUBJ/IMPER_INDEF_SG_2]
s z i k	>	-zik,sz	+[SUBJ/IMPER_INDEF_SG_2]
s z i k	>	-zik,szál	+[SUBJ/IMPER_INDEF_SG_2]
[^szüöieuoa]t i k	>	-ik,s	+[SUBJ/IMPER_INDEF_SG_2]
[^szüöieuoa]t i k 	>	-ik,sál	+[SUBJ/IMPER_INDEF_SG_2]
[üöieuoa]t i k	>	-tik,ss	+[SUBJ/IMPER_INDEF_SG_2]
[üöieuoa]t i k	>	-tik,ssál	+[SUBJ/IMPER_INDEF_SG_2]
s z t i k	>	-ztik,sz	+[SUBJ/IMPER_INDEF_SG_2]
s z t i k	>	-ztik,szál	+[SUBJ/IMPER_INDEF_SG_2]

[^ldgrszt] i k	>	-ik,jon	+[SUBJ/IMPER_INDEF_SG_3]
[^bdgjkmrtzys] [ldr] i k	>	-ik,jon	+[SUBJ/IMPER_INDEF_SG_3]
[^ldgrszt] i k	>	-ik,jék	+[SUBJ/IMPER_INDEF_SG_3]
[^bdgjkmrtzys] [ldr] i k	>	-ik,jék	+[SUBJ/IMPER_INDEF_SG_3]
s i k	>	-ik,son	+[SUBJ/IMPER_INDEF_SG_3]
s i k	>	-ik,sék	+[SUBJ/IMPER_INDEF_SG_3]
[^dsbkmnyzr] z i k	>	-ik,zon	+[SUBJ/IMPER_INDEF_SG_3]
[^dsbkmnyzr] z i k	>	-ik,zék	+[SUBJ/IMPER_INDEF_SG_3]
d z i k	>	-zik,dzon	+[SUBJ/IMPER_INDEF_SG_3]
d z i k	>	-zik,dzék	+[SUBJ/IMPER_INDEF_SG_3]
s z i k	>	-zik,szon	+[SUBJ/IMPER_INDEF_SG_3]
s z i k	>	-zik,szék	+[SUBJ/IMPER_INDEF_SG_3]
[^szüöieuoa]t i k 	>	-ik,son	+[SUBJ/IMPER_INDEF_SG_3]
[^szüöieuoa]t i k 	>	-ik,sék	+[SUBJ/IMPER_INDEF_SG_3]
[üöieuoa]t i k	>	-tik,sson	+[SUBJ/IMPER_INDEF_SG_3]
[üöieuoa]t i k	>	-tik,ssék	+[SUBJ/IMPER_INDEF_SG_3]
s z t i k	>	-ztik,szon	+[SUBJ/IMPER_INDEF_SG_3]
s z t i k	>	-ztik,szék	+[SUBJ/IMPER_INDEF_SG_3]

[^ldgrszt] i k	>	-ik,junk	+[SUBJ/IMPER_INDEF_PL_1]
[^bdgjkmrtzys] [ldr] i k	>	-ik,junk	+[SUBJ/IMPER_INDEF_PL_1]
s i k	>	-ik,sunk	+[SUBJ/IMPER_INDEF_PL_1]
[^dsbkmnyzr] z i k	>	-ik,zunk	+[SUBJ/IMPER_INDEF_PL_1]
d z i k	>	-zik,dzunk	+[SUBJ/IMPER_INDEF_PL_1]
s z i k	>	-zik,szunk	+[SUBJ/IMPER_INDEF_PL_1]
[^szüöieuoa]t i k 	>	-ik,sunk	+[SUBJ/IMPER_INDEF_PL_1]
[üöieuoa]t i k	>	-tik,ssunk	+[SUBJ/IMPER_INDEF_PL_1]
s z t i k	>	-ztik,szunk	+[SUBJ/IMPER_INDEF_PL_1]

[^ldgrszt] i k	>	-ik,jatok	+[SUBJ/IMPER_INDEF_PL_2]
[^bdgjkmrtzys] [ldr] i k	>	-ik,jatok	+[SUBJ/IMPER_INDEF_PL_2]
s i k	>	-ik,satok	+[SUBJ/IMPER_INDEF_PL_2]
[^dsbkmnyzr] z i k	>	-ik,zatok	+[SUBJ/IMPER_INDEF_PL_2]
d z i k	>	-zik,dzatok	+[SUBJ/IMPER_INDEF_PL_2]
s z i k	>	-zik,szatok	+[SUBJ/IMPER_INDEF_PL_2]
[^szüöieuoa]t i k 	>	-ik,satok	+[SUBJ/IMPER_INDEF_PL_2]
[üöieuoa]t i k	>	-tik,ssatok	+[SUBJ/IMPER_INDEF_PL_2]
s z t i k	>	-ztik,szatok	+[SUBJ/IMPER_INDEF_PL_2]

[^ldgrszt] i k	>	-ik,janak	+[SUBJ/IMPER_INDEF_PL_3]
[^bdgjkmrtzys] [ldr] i k	>	-ik,janak	+[SUBJ/IMPER_INDEF_PL_3]
s i k	>	-ik,sanak	+[SUBJ/IMPER_INDEF_PL_3]
[^dsbkmnyzr] z i k	>	-ik,zanak	+[SUBJ/IMPER_INDEF_PL_3]
d z i k	>	-zik,dzanak	+[SUBJ/IMPER_INDEF_PL_3]
s z i k	>	-zik,szanak	+[SUBJ/IMPER_INDEF_PL_3]
[^szüöieuoa]t i k 	>	-ik,sanak	+[SUBJ/IMPER_INDEF_PL_3]
[üöieuoa]t i k	>	-tik,ssanak	+[SUBJ/IMPER_INDEF_PL_3]
s z t i k	>	-ztik,szanak	+[SUBJ/IMPER_INDEF_PL_3]


############################################################
# magas ajakréses alanyi igeragok
############################################################

flag *E:

[^k]	>	ve	+[vA_PART_adv]
[^k]	>	vén	+[vÁn_PART_adv]

# E/1.
[^k]	>	ek	+[PRES_INDIC_INDEF_SG_1] # mer > merek  (ik!!!!)

# E/2.

[^stzk]	>	sz	+[PRES_INDIC_INDEF_SG_2]
[sz]	>	el	+[PRES_INDIC_INDEF_SG_2]
[gn]g	>	esz	+[PRES_INDIC_INDEF_SG_2]
[ln]l	>	esz	+[PRES_INDIC_INDEF_SG_2]
r r	>	esz	+[PRES_INDIC_INDEF_SG_2]
[lnrz]d	>	esz	+[PRES_INDIC_INDEF_SG_2]
[jlmnrszáéíû]t	>	esz	+[PRES_INDIC_INDEF_SG_2]
[jdmn]z	>	esz	+[PRES_INDIC_INDEF_SG_2]
[^sz]t	>	sz	+[PRES_INDIC_INDEF_SG_2]

# T/1.
[^k]	>	ünk	+[PRES_INDIC_INDEF_PL_1]

# T/2.

[^tóúõûk]	>	tek	+[PRES_INDIC_INDEF_PL_2]
[gn]g	>	etek	+[PRES_INDIC_INDEF_PL_2]
[ln]l	>	etek	+[PRES_INDIC_INDEF_PL_2]
r r	>	etek	+[PRES_INDIC_INDEF_PL_2]
[lnrz]d	>	etek	+[PRES_INDIC_INDEF_PL_2]
[jlmnrszáéíû]t	>	etek	+[PRES_INDIC_INDEF_PL_2]
[jdmn]z	>	etek	+[PRES_INDIC_INDEF_PL_2]
[^jlmnrszéû]t	>	tek	+[PRES_INDIC_INDEF_PL_2]

# T/3.

[^tk]	>	nek	+[PRES_INDIC_INDEF_PL_3]
[gn]g	>	enek	+[PRES_INDIC_INDEF_PL_3]
[ln]l	>	enek	+[PRES_INDIC_INDEF_PL_3]
r r	>	enek	+[PRES_INDIC_INDEF_PL_3]
[lnrz]d	>	enek	+[PRES_INDIC_INDEF_PL_3]
[jlmnrszáéíû]t	>	enek	+[PRES_INDIC_INDEF_PL_3]
[jdmn]z	>	enek	+[PRES_INDIC_INDEF_PL_3]
[aeioöuü]t	>	nek	+[PRES_INDIC_INDEF_PL_3]

# múlt idõ

# E/1.
[^tk]	>	tem	+[PAST_INDIC_INDEF_SG_1]
[gn]g	>	ettem	+[PAST_INDIC_INDEF_SG_1]
[ln]l	>	ettem	+[PAST_INDIC_INDEF_SG_1]
r r	>	ettem	+[PAST_INDIC_INDEF_SG_1]
[lnrz]d	>	ettem	+[PAST_INDIC_INDEF_SG_1]
[jlmnrszáéiíóöuüû]t	>	ettem	+[PAST_INDIC_INDEF_SG_1]
[jdmn]z	>	ettem	+[PAST_INDIC_INDEF_SG_1]
[^jlmnrszáéiíóöuüû]t	>	tem	+[PAST_INDIC_INDEF_SG_1]

# E/2.
[^tk]	>	tél	+[PAST_INDIC_INDEF_SG_2]
[gn]g	>	ettél	+[PAST_INDIC_INDEF_SG_2]
[ln]l	>	ettél	+[PAST_INDIC_INDEF_SG_2]
r r	>	ettél	+[PAST_INDIC_INDEF_SG_2]
[lnrz]d	>	ettél	+[PAST_INDIC_INDEF_SG_2]
[jlmnrszáéiíóöuüû]t	>	ettél	+[PAST_INDIC_INDEF_SG_2]
[jdmn]z	>	ettél	+[PAST_INDIC_INDEF_SG_2]
[^jlmnrszáéiíóöuüû]t	>	tél	+[PAST_INDIC_INDEF_SG_2]

# T/1.

[^tk]	>	tünk	+[PAST_INDIC_INDEF_PL_1]
[gn]g	>	ettünk	+[PAST_INDIC_INDEF_PL_1]
[ln]l	>	ettünk	+[PAST_INDIC_INDEF_PL_1]
r r	>	ettünk	+[PAST_INDIC_INDEF_PL_1]
[lnrz]d	>	ettünk	+[PAST_INDIC_INDEF_PL_1]
[jlmnrszáéiíóöuüû]t	>	ettünk	+[PAST_INDIC_INDEF_PL_1]
[jdmn]z	>	ettünk	+[PAST_INDIC_INDEF_PL_1]
[^jlmnrszáéiíóöuüû]t	>	tünk	+[PAST_INDIC_INDEF_PL_1]

# T/2.

[^tk]	>	tetek	+[PAST_INDIC_INDEF_PL_2]
[gn]g	>	ettetek	+[PAST_INDIC_INDEF_PL_2]
[ln]l	>	ettetek	+[PAST_INDIC_INDEF_PL_2]
r r	>	ettetek	+[PAST_INDIC_INDEF_PL_2]
[lnrz]d	>	ettetek	+[PAST_INDIC_INDEF_PL_2]
[jdmn]z	>	ettetek	+[PAST_INDIC_INDEF_PL_2]
[jlmnrszáéiíóöuüû]t	>	ettetek	+[PAST_INDIC_INDEF_PL_2]
[^jlmnrszáéiíóöuüû]t	>	tetek	+[PAST_INDIC_INDEF_PL_2]

# T/3.

[^tk]	>	tek	+[PAST_INDIC_INDEF_PL_3]
[gn]g	>	ettek	+[PAST_INDIC_INDEF_PL_3]
[ln]l	>	ettek	+[PAST_INDIC_INDEF_PL_3]
r r	>	ettek	+[PAST_INDIC_INDEF_PL_3]
[lnrz]d	>	ettek	+[PAST_INDIC_INDEF_PL_3]
[jlmnrszáéiíóöuüû]t	>	ettek	+[PAST_INDIC_INDEF_PL_3]
[jdmn]z	>	ettek	+[PAST_INDIC_INDEF_PL_3]
[^jlmnrszáéiíóöuüû]t	>	tek	+[PAST_INDIC_INDEF_PL_3]


# fõnévi igenév és személyragozása

[^tk]	>	ni	+[ni_INFINITIVE_inf]
[gn]g	>	eni	+[ni_INFINITIVE_inf]
[ln]l	>	eni	+[ni_INFINITIVE_inf]
r r	>	eni	+[ni_INFINITIVE_inf]
[lnrz]d	>	eni	+[ni_INFINITIVE_inf]
[jlmnrszáéíû]t	>	eni	+[ni_INFINITIVE_inf]
[jdmn]z	>	eni	+[ni_INFINITIVE_inf]
[aeioöuü]t	>	ni	+[ni_INFINITIVE_inf]

# E/1

[^tk]	>	nem	+[INF_SG_1]
[gn]g	>	enem	+[INF_SG_1]
[ln]l	>	enem	+[INF_SG_1]
r r	>	enem	+[INF_SG_1]
[lnrz]d	>	enem	+[INF_SG_1]
[jlmnrszáéíû]t	>	enem	+[INF_SG_1]
[jdmn]z	>	enem	+[INF_SG_1]
[aeioöuü]t	>	nem	+[INF_SG_1]

# E/2

[^tk]	>	ned	+[INF_SG_2]
[gn]g	>	ened	+[INF_SG_2]
[ln]l	>	ened	+[INF_SG_2]
r r	>	ened	+[INF_SG_2]
[lnrz]d	>	ened	+[INF_SG_2]
[jlmnrszáéíû]t	>	ened	+[INF_SG_2]
[jdmn]z	>	ened	+[INF_SG_2]
[aeioöuü]t	>	ned	+[INF_SG_2]

# E/3

[^tk]	>	nie	+[INF_SG_3]
[gn]g	>	enie	+[INF_SG_3]
[ln]l	>	enie	+[INF_SG_3]
r r	>	enie	+[INF_SG_3]
[lnrz]d	>	enie	+[INF_SG_3]
[jlmnrszáéíû]t	>	enie	+[INF_SG_3]
[jdmn]z	>	enie	+[INF_SG_3]
[aeioöuü]t	>	nie	+[INF_SG_3]

# T/1

[^tk]	>	nünk	+[INF_PL_1]
[gn]g	>	enünk	+[INF_PL_1]
[ln]l	>	enünk	+[INF_PL_1]
r r	>	enünk	+[INF_PL_1]
[lnrz]d	>	enünk	+[INF_PL_1]
[jlmnrszáéíû]t	>	enünk	+[INF_PL_1]
[jdmn]z	>	enünk	+[INF_PL_1]
[aeioöuü]t	>	nünk	+[INF_PL_1]

# T/2

[^tk]	>	netek	+[INF_PL_2]
[gn]g	>	enetek	+[INF_PL_2]
[ln]l	>	enetek	+[INF_PL_2]
r r	>	enetek	+[INF_PL_2]
[lnrz]d	>	enetek	+[INF_PL_2]
[jlmnrszáéíû]t	>	enetek	+[INF_PL_2]
[jdmn]z	>	enetek	+[INF_PL_2]
[aeioöuü]t	>	netek	+[INF_PL_2]

# T/3

[^tk]	>	niük	+[INF_PL_3]
[gn]g	>	eniük	+[INF_PL_3]
[ln]l	>	eniük	+[INF_PL_3]
r r	>	eniük	+[INF_PL_3]
[lnrz]d	>	eniük	+[INF_PL_3]
[jlmnrszáéíû]t	>	eniük	+[INF_PL_3]
[jdmn]z	>	eniük	+[INF_PL_3]
[aeioöuü]t	>	niük	+[INF_PL_3]

[^tk]	>	niök	+[INF_PL_3]	&
[gn]g	>	eniök	+[INF_PL_3]	&
[ln]l	>	eniök	+[INF_PL_3]	&
r r	>	eniök	+[INF_PL_3]	&
[lnrz]d	>	eniök	+[INF_PL_3]	&
[jlmnrszáéíû]t	>	eniök	+[INF_PL_3]	&
[jdmn]z	>	eniök	+[INF_PL_3]	&
[aeioöuü]t	>	niök	+[INF_PL_3]	&

# feltételes mód

[^tk]	>	nék	+[PRES_COND_INDEF_SG_1]
[gn]g	>	enék	+[PRES_COND_INDEF_SG_1]
[ln]l	>	enék	+[PRES_COND_INDEF_SG_1]
r r	>	enék	+[PRES_COND_INDEF_SG_1]
[lnrz]d	>	enék	+[PRES_COND_INDEF_SG_1]
[jlmnrszáéíû]t	>	enék	+[PRES_COND_INDEF_SG_1]
[jdmn]z	>	enék	+[PRES_COND_INDEF_SG_1]
[aeioöuü]t	>	nék	+[PRES_COND_INDEF_SG_1]

. h e t > nékem   +[nék_WISH_noun_poss]+[POSS_SG_1]{+[NOM]} VÓ×n
. h e t > néked   +[nék_WISH_noun_poss]+[POSS_SG_2]{+[NOM]} VÓ×n
. h e t > nékje   +[nék_WISH_noun_poss]+[POSS_SG_3]{+[NOM]} VÓÕÐ
. h e t > néke    +[nék_WISH_noun_poss]+[POSS_SG_3]{+[NOM]} VÓÕÐ
. h e t > nékünk  +[nék_WISH_noun_poss]+[POSS_PL_1]{+[NOM]} VÓ×n
. h e t > néketek +[nék_WISH_noun_poss]+[POSS_PL_1]{+[NOM]} VÓ×n
. h e t > néktek +[nék_WISH_noun_poss]+[POSS_PL_1]{+[NOM]} VÓ×n
. h e t > nékük   +[nék_WISH_noun_poss]+[POSS_PL_1]{+[NOM]} VÓ×n

. h e t > nékem   +[nék_WISH_noun_poss]+[POSS_SG_1]+[ACC]	&
. h e t > néked   +[nék_WISH_noun_poss]+[POSS_SG_2]+[ACC]	&
. h e t > nékünk  +[nék_WISH_noun_poss]+[POSS_PL_1]+[ACC]	&
. h e t > néketek +[nék_WISH_noun_poss]+[POSS_PL_2]+[ACC]	&
. h e t > néktek +[nék_WISH_noun_poss]+[POSS_PL_2]+[ACC]	&
. h e t > nékük   +[nék_WISH_noun_poss]+[POSS_PL_3]+[ACC]	&

[^tk]	>	nél	+[PRES_COND_INDEF_SG_2]
[gn]g	>	enél	+[PRES_COND_INDEF_SG_2]
[ln]l	>	enél	+[PRES_COND_INDEF_SG_2]
r r	>	enél	+[PRES_COND_INDEF_SG_2]
[lnrz]d	>	enél	+[PRES_COND_INDEF_SG_2]
[jlmnrszáéíû]t	>	enél	+[PRES_COND_INDEF_SG_2]
[jdmn]z	>	enél	+[PRES_COND_INDEF_SG_2]
[aeioöuü]t	>	nél	+[PRES_COND_INDEF_SG_2]

[^tk]	>	ne 	+[PRES_COND_INDEF_SG_3]
[gn]g	>	ene 	+[PRES_COND_INDEF_SG_3]
[ln]l	>	ene 	+[PRES_COND_INDEF_SG_3]
r r	>	ene 	+[PRES_COND_INDEF_SG_3]
[lnrz]d	>	ene 	+[PRES_COND_INDEF_SG_3]
[jlmnrszáéíû]t	>	ene 	+[PRES_COND_INDEF_SG_3]
[jdmn]z	>	ene 	+[PRES_COND_INDEF_SG_3]
[aeioöuü]t	>	ne 	+[PRES_COND_INDEF_SG_3]


[^tk]	>	nénk	+[PRES_COND_INDEF_PL_1]
[gn]g	>	enénk	+[PRES_COND_INDEF_PL_1]
[ln]l	>	enénk	+[PRES_COND_INDEF_PL_1]
r r	>	enénk	+[PRES_COND_INDEF_PL_1]
[lnrz]d	>	enénk	+[PRES_COND_INDEF_PL_1]
[jlmnrszáéíû]t	>	enénk	+[PRES_COND_INDEF_PL_1]
[jdmn]z	>	enénk	+[PRES_COND_INDEF_PL_1]
[aeioöuü]t	>	nénk	+[PRES_COND_INDEF_PL_1]

[^tk]	>	nétek	+[PRES_COND_INDEF_PL_2]
[gn]g	>	enétek	+[PRES_COND_INDEF_PL_2]
[ln]l	>	enétek	+[PRES_COND_INDEF_PL_2]
r r	>	enétek	+[PRES_COND_INDEF_PL_2]
[lnrz]d	>	enétek	+[PRES_COND_INDEF_PL_2]
[jlmnrszáéíû]t	>	enétek	+[PRES_COND_INDEF_PL_2]
[jdmn]z	>	enétek	+[PRES_COND_INDEF_PL_2]
[aeioöuü]t	>	nétek	+[PRES_COND_INDEF_PL_2]

[^tk]	>	nének	+[PRES_COND_INDEF_PL_3]
[gn]g	>	enének	+[PRES_COND_INDEF_PL_3]
[ln]l	>	enének	+[PRES_COND_INDEF_PL_3]
r r	>	enének	+[PRES_COND_INDEF_PL_3]
[lnrz]d	>	enének	+[PRES_COND_INDEF_PL_3]
[jlmnrszáéíû]t	>	enének	+[PRES_COND_INDEF_PL_3]
[jdmn]z	>	enének	+[PRES_COND_INDEF_PL_3]
[aeioöuü]t	>	nének	+[PRES_COND_INDEF_PL_3]

# felszólító mód
[^sztk]	>	jek	+[SUBJ/IMPER_INDEF_SG_1]
s	>	sek	+[SUBJ/IMPER_INDEF_SG_1]
[^s] z	>	zek	+[SUBJ/IMPER_INDEF_SG_1]
s z	>	-z,szek	+[SUBJ/IMPER_INDEF_SG_1]
[^szüöieuoa]t 	>	sek	+[SUBJ/IMPER_INDEF_SG_1]
[üöieuoa]t	>	-t,ssek	+[SUBJ/IMPER_INDEF_SG_1]
s z t	>	-zt,szek	+[SUBJ/IMPER_INDEF_SG_1]

[^sztk]	>	j	+[SUBJ/IMPER_INDEF_SG_2]
[^sztk]	>	jél	+[SUBJ/IMPER_INDEF_SG_2]
s	>	s	+[SUBJ/IMPER_INDEF_SG_2]
s	>	sél	+[SUBJ/IMPER_INDEF_SG_2]
[^s] z	>	z	+[SUBJ/IMPER_INDEF_SG_2]
s z	>	-z,sz	+[SUBJ/IMPER_INDEF_SG_2]
[^s] z	>	zél	+[SUBJ/IMPER_INDEF_SG_2]
s z	>	-z,szél	+[SUBJ/IMPER_INDEF_SG_2]
[^szüöieuoa]t 	>	s	+[SUBJ/IMPER_INDEF_SG_2]
[^szüöieuoa]t 	>	sél	+[SUBJ/IMPER_INDEF_SG_2]
[üöieuoa]t	>	-t,ss	+[SUBJ/IMPER_INDEF_SG_2]
[üöieuoa]t	>	-t,ssél	+[SUBJ/IMPER_INDEF_SG_2]
s z t	>	-zt,sz	+[SUBJ/IMPER_INDEF_SG_2]
s z t	>	-zt,szél	+[SUBJ/IMPER_INDEF_SG_2]

[^sztk]	>	jen	+[SUBJ/IMPER_INDEF_SG_3]
s	>	sen	+[SUBJ/IMPER_INDEF_SG_3]
[^s] z	>	zen	+[SUBJ/IMPER_INDEF_SG_3]
s z	>	-z,szen	+[SUBJ/IMPER_INDEF_SG_3]
[^szüöieuoa]t 	>	sen	+[SUBJ/IMPER_INDEF_SG_3]
[üöieuoa]t	>	-t,ssen	+[SUBJ/IMPER_INDEF_SG_3]
s z t	>	-zt,szen	+[SUBJ/IMPER_INDEF_SG_3]

[^sztk]	>	jünk	+[SUBJ/IMPER_INDEF_PL_1]
s	>	sünk	+[SUBJ/IMPER_INDEF_PL_1]
[^s] z	>	zünk	+[SUBJ/IMPER_INDEF_PL_1]
s z	>	-z,szünk	+[SUBJ/IMPER_INDEF_PL_1]
[^szüöieuoa]t 	>	sünk	+[SUBJ/IMPER_INDEF_PL_1]
[üöieuoa]t	>	-t,ssünk	+[SUBJ/IMPER_INDEF_PL_1]
s z t	>	-zt,szünk	+[SUBJ/IMPER_INDEF_PL_1]

[^sztk]	>	jetek	+[SUBJ/IMPER_INDEF_PL_2]
s	>	setek	+[SUBJ/IMPER_INDEF_PL_2]
[^s] z	>	zetek	+[SUBJ/IMPER_INDEF_PL_2]
s z	>	-z,szetek	+[SUBJ/IMPER_INDEF_PL_2]
[^szüöieuoa]t 	>	setek	+[SUBJ/IMPER_INDEF_PL_2]
[üöieuoa]t	>	-t,ssetek	+[SUBJ/IMPER_INDEF_PL_2]
s z t	>	-zt,szetek	+[SUBJ/IMPER_INDEF_PL_2]

[^sztk]	>	jenek	+[SUBJ/IMPER_INDEF_PL_3]
s	>	senek	+[SUBJ/IMPER_INDEF_PL_3]
[^s] z	>	zenek	+[SUBJ/IMPER_INDEF_PL_3]
s z	>	-z,szenek	+[SUBJ/IMPER_INDEF_PL_3]
[^szüöieuoa]t 	>	senek	+[SUBJ/IMPER_INDEF_PL_3]
[üöieuoa]t	>	-t,ssenek	+[SUBJ/IMPER_INDEF_PL_3]
s z t	>	-zt,szenek	+[SUBJ/IMPER_INDEF_PL_3]

# ikes

[^bdgjkmrtzys] [ldrz] i k	>	-ik,ve	+[vA_PART_adv]
s z i k	>	-ik,ve	+[vA_PART_adv]
[^ldrz] i k	>	-ik,ve	+[vA_PART_adv]
d z i k	>	-ik,ve	+[vA_PART_adv]

[^bdgjkmrtzys] [ldrz] i k	>	-ik,vén	+[vÁn_PART_adv]
s z i k	>	-ik,vén	+[vÁn_PART_adv]
[^ldrz] i k	>	-ik,vén	+[vÁn_PART_adv]
d z i k	>	-ik,vén	+[vÁn_PART_adv]

# jelen idõ

# E/1.

i k	>	-ik,em	+[PRES_INDIC_INDEF_SG_1] # bújik > bújom
i k	>	-ik,ek	+[PRES_INDIC_INDEF_SG_1] # bújik > bújok köznyelvi

# E/2.

[^l] i k	>	-ik,el	+[PRES_INDIC_INDEF_SG_2]

[bdgjklmnrtzy] [ldgrz] i k	>	-ik,esz	+[PRES_INDIC_INDEF_SG_2]
[s] [ld] i k	>	-ik,esz	+[PRES_INDIC_INDEF_SG_2]
[^bdgjkmrtzys] [ldr] i k	>	-ik,sz	+[PRES_INDIC_INDEF_SG_2] # nincs étkezsz
#majdnemsdupik	>	-ik,sz # nincs mászasz
[^ldrsz] i k	>	-ik,sz	+[PRES_INDIC_INDEF_SG_2] # nincs késsz

# T/1.

i k	>	-ik,ünk	+[PRES_INDIC_INDEF_PL_1] # bújik > bújok

# T/2.

[bdgjklmnrtzy] [ldgrz] i k	>	-ik,etek	+[PRES_INDIC_INDEF_PL_2]
[s] [ld] i k	>	-ik,etek	+[PRES_INDIC_INDEF_PL_2]
[^bdgjkmrtzys] [ldrz] i k	>	-ik,tek	+[PRES_INDIC_INDEF_PL_2]
s z i k	>	-ik,tek	+[PRES_INDIC_INDEF_PL_2]
[^ldrz] i k	>	-ik,tek	+[PRES_INDIC_INDEF_PL_2]

# T/3.

[bdgjklmnrtzy] [ldgrz] i k	>	-ik,enek	+[PRES_INDIC_INDEF_PL_3]
[s] [ld] i k	>	-ik,enek	+[PRES_INDIC_INDEF_PL_3]
[^bdgjkmrtzys] [ldrz] i k	>	-ik,nek	+[PRES_INDIC_INDEF_PL_3]
s z i k	>	-ik,nek	+[PRES_INDIC_INDEF_PL_3]
[^ldrz] i k	>	-ik,nek	+[PRES_INDIC_INDEF_PL_3]
d z i k	>	-ik,nek	+[PRES_INDIC_INDEF_PL_3]

# ikes múlt

# E/1.

[bdgjklmnrtzy] [ldgrz] i k	>	-ik,ettem	+[PAST_INDIC_INDEF_SG_1]
[s] [ld] i k	>	-ik,ettem	+[PAST_INDIC_INDEF_SG_1]
[^bdgjkmrtzys] [ldrz] i k	>	-ik,tem	+[PAST_INDIC_INDEF_SG_1]
s z i k	>	-ik,tem	+[PAST_INDIC_INDEF_SG_1]
[^ldrz] i k	>	-ik,tem	+[PAST_INDIC_INDEF_SG_1]
d z i k	>	-ik,tem	+[PAST_INDIC_INDEF_SG_1]

# E/2.

[bdgjklmnrtzy] [ldgrz] i k	>	-ik,ettél	+[PAST_INDIC_INDEF_SG_2]
[s] [ld] i k	>	-ik,ettél	+[PAST_INDIC_INDEF_SG_2]
[^bdgjkmrtzys] [ldrz] i k	>	-ik,tél	+[PAST_INDIC_INDEF_SG_2]
s z i k	>	-ik,tél	+[PAST_INDIC_INDEF_SG_2]
[^ldrz] i k	>	-ik,tél	+[PAST_INDIC_INDEF_SG_2]
d z i k	>	-ik,tél	+[PAST_INDIC_INDEF_SG_2]

# E/3.

# külön (ige_kepzo.aff)

# T/1.

[bdgjklmnrtzy] [ldgrz] i k	>	-ik,ettünk	+[PAST_INDIC_INDEF_PL_1]
[s] [ld] i k	>	-ik,ettünk	+[PAST_INDIC_INDEF_PL_1]
[^bdgjkmrtzys] [ldrz] i k	>	-ik,tünk	+[PAST_INDIC_INDEF_PL_1]
s z i k	>	-ik,tünk	+[PAST_INDIC_INDEF_PL_1]
[^ldrz] i k	>	-ik,tünk	+[PAST_INDIC_INDEF_PL_1]
d z i k	>	-ik,tünk	+[PAST_INDIC_INDEF_PL_1]

# T/2.

[bdgjklmnrtzy] [ldgrz] i k	>	-ik,ettetek	+[PAST_INDIC_INDEF_PL_2]
[s] [ld] i k	>	-ik,ettetek	+[PAST_INDIC_INDEF_PL_2]
[^bdgjkmrtzys] [ldrz] i k	>	-ik,tetek	+[PAST_INDIC_INDEF_PL_2]
s z i k	>	-ik,tetek	+[PAST_INDIC_INDEF_PL_2]
[^ldrz] i k	>	-ik,tetek	+[PAST_INDIC_INDEF_PL_2]
d z i k	>	-ik,tetek	+[PAST_INDIC_INDEF_PL_2]

# T/3.

[bdgjklmnrtzy] [ldgrz] i k	>	-ik,ettek	+[PAST_INDIC_INDEF_PL_3]
[s] [ld] i k	>	-ik,ettek	+[PAST_INDIC_INDEF_PL_3]
[^bdgjkmrtzys] [ldrz] i k	>	-ik,tek	+[PAST_INDIC_INDEF_PL_3]
s z i k	>	-ik,tek	+[PAST_INDIC_INDEF_PL_3]
[^ldrz] i k	>	-ik,tek	+[PAST_INDIC_INDEF_PL_3]
d z i k	>	-ik,tek	+[PAST_INDIC_INDEF_PL_3]

# fõnévi igenév és személyragozása

[bdgjklmnrtzy] [ldgrz] i k	>	-ik,eni	+[ni_INFINITIVE_inf]
[s] [ld] i k	>	-ik,eni	+[ni_INFINITIVE_inf]
[^bdgjkmrtzys] [ldrz] i k	>	-ik,ni	+[ni_INFINITIVE_inf]
s z i k	>	-ik,ni	+[ni_INFINITIVE_inf]
[^ldrz] i k	>	-ik,ni	+[ni_INFINITIVE_inf]
d z i k	>	-ik,ni	+[ni_INFINITIVE_inf]

# E/1.

[bdgjklmnrtzy] [ldgrz] i k	>	-ik,enem	+[INF_SG_1]
[s] [ld] i k	>	-ik,enem	+[INF_SG_1]
[^bdgjkmrtzys] [ldrz] i k	>	-ik,nem	+[INF_SG_1]
s z i k	>	-ik,nem	+[INF_SG_1]
[^ldrz] i k	>	-ik,nem	+[INF_SG_1]
d z i k	>	-ik,nem	+[INF_SG_1]

# E/2.

[bdgjklmnrtzy] [ldgrz] i k	>	-ik,ened	+[INF_SG_2]
[s] [ld] i k	>	-ik,ened	+[INF_SG_2]
[^bdgjkmrtzys] [ldrz] i k	>	-ik,ned	+[INF_SG_2]
s z i k	>	-ik,ned	+[INF_SG_2]
[^ldrz] i k	>	-ik,ned	+[INF_SG_2]
d z i k	>	-ik,ned	+[INF_SG_2]

# E/3.

[bdgjklmnrtzy] [ldgrz] i k	>	-ik,enie	+[INF_SG_3]
[s] [ld] i k	>	-ik,enie	+[INF_SG_3]
[^bdgjkmrtzys] [ldrz] i k	>	-ik,nie	+[INF_SG_3]
s z i k	>	-ik,nie	+[INF_SG_3]
[^ldrz] i k	>	-ik,nie	+[INF_SG_3]
d z i k	>	-ik,nie	+[INF_SG_3]

# T/1.

[bdgjklmnrtzy] [ldgrz] i k	>	-ik,enünk	+[INF_PL_1]
[s] [ld] i k	>	-ik,enünk	+[INF_PL_1]
[^bdgjkmrtzys] [ldrz] i k	>	-ik,nünk	+[INF_PL_1]
s z i k	>	-ik,nünk	+[INF_PL_1]
[^ldrz] i k	>	-ik,nünk	+[INF_PL_1]
d z i k	>	-ik,nünk	+[INF_PL_1]

# T/2.

[bdgjklmnrtzy] [ldgrz] i k	>	-ik,enetek	+[INF_PL_2]
[s] [ld] i k	>	-ik,enetek	+[INF_PL_2]
[^bdgjkmrtzys] [ldrz] i k	>	-ik,netek	+[INF_PL_2]
s z i k	>	-ik,netek	+[INF_PL_2]
[^ldrz] i k	>	-ik,netek	+[INF_PL_2]
d z i k	>	-ik,netek	+[INF_PL_2]

# T/3.

[bdgjklmnrtzy] [ldgrz] i k	>	-ik,eniük	+[INF_PL_3]
[s] [ld] i k	>	-ik,eniük	+[INF_PL_3]
[^bdgjkmrtzys] [ldrz] i k	>	-ik,niük	+[INF_PL_3]
s z i k	>	-ik,niük	+[INF_PL_3]
[^ldrz] i k	>	-ik,niük	+[INF_PL_3]
d z i k	>	-ik,niük	+[INF_PL_3]

[bdgjklmnrtzy] [ldgrz] i k	>	-ik,eniök	+[INF_PL_3]	&
[s] [ld] i k	>	-ik,eniök	+[INF_PL_3]	&
[^bdgjkmrtzys] [ldrz] i k	>	-ik,niök	+[INF_PL_3]	&
s z i k	>	-ik,niök	+[INF_PL_3]	&
[^ldrz] i k	>	-ik,niök	+[INF_PL_3]	&
d z i k	>	-ik,niök	+[INF_PL_3]	&

# feltételes mód

# E/1.

[bdgjklmnrtzy] [ldgrz] i k	>	-ik,eném	+[PRES_COND_INDEF_SG_1]
[s] [ld] i k	>	-ik,eném	+[PRES_COND_INDEF_SG_1]
[^bdgjkmrtzys] [ldrz] i k	>	-ik,ném	+[PRES_COND_INDEF_SG_1]
s z i k	>	-ik,ném	+[PRES_COND_INDEF_SG_1]
[^ldrz] i k	>	-ik,ném	+[PRES_COND_INDEF_SG_1]
d z i k	>	-ik,ném	+[PRES_COND_INDEF_SG_1]

[bdgjklmnrtzy] [ldgrz] i k	>	-ik,enék	+[PRES_COND_INDEF_SG_1]
[s] [ld] i k	>	-ik,enék	+[PRES_COND_INDEF_SG_1]
[^bdgjkmrtzys] [ldrz] i k	>	-ik,nék	+[PRES_COND_INDEF_SG_1]
s z i k	>	-ik,nék	+[PRES_COND_INDEF_SG_1]
[^ldrz] i k	>	-ik,nék	+[PRES_COND_INDEF_SG_1]
d z i k	>	-ik,nék	+[PRES_COND_INDEF_SG_1]

# E/2.

[bdgjklmnrtzy] [ldgrz] i k	>	-ik,enél	+[PRES_COND_INDEF_SG_2]
[s] [ld] i k	>	-ik,enél	+[PRES_COND_INDEF_SG_2]
[^bdgjkmrtzys] [ldrz] i k	>	-ik,nél	+[PRES_COND_INDEF_SG_2]
s z i k	>	-ik,nél	+[PRES_COND_INDEF_SG_2]
[^ldrz] i k	>	-ik,nél	+[PRES_COND_INDEF_SG_2]
d z i k	>	-ik,nél	+[PRES_COND_INDEF_SG_2]

# E/3.

[bdgjklmnrtzy] [ldgrz] i k	>	-ik,ene	+[PRES_COND_INDEF_SG_3]
[s] [ld] i k	>	-ik,ene	+[PRES_COND_INDEF_SG_3]
[^bdgjkmrtzys] [ldrz] i k	>	-ik,ne	+[PRES_COND_INDEF_SG_3]
s z i k	>	-ik,ne	+[PRES_COND_INDEF_SG_3]
[^ldrz] i k	>	-ik,ne	+[PRES_COND_INDEF_SG_3]
d z i k	>	-ik,ne	+[PRES_COND_INDEF_SG_3]

# T/1.

[bdgjklmnrtzy] [ldgrz] i k	>	-ik,enénk	+[PRES_COND_INDEF_PL_1]
[s] [ld] i k	>	-ik,enénk	+[PRES_COND_INDEF_PL_1]
[^bdgjkmrtzys] [ldrz] i k	>	-ik,nénk	+[PRES_COND_INDEF_PL_1]
s z i k	>	-ik,nénk	+[PRES_COND_INDEF_PL_1]
[^ldrz] i k	>	-ik,nénk	+[PRES_COND_INDEF_PL_1]
d z i k	>	-ik,nénk	+[PRES_COND_INDEF_PL_1]

# T/2.

[bdgjklmnrtzy] [ldgrz] i k	>	-ik,enétek	+[PRES_COND_INDEF_PL_2]
[s] [ld] i k	>	-ik,enétek	+[PRES_COND_INDEF_PL_2]
[^bdgjkmrtzys] [ldrz] i k	>	-ik,nétek	+[PRES_COND_INDEF_PL_2]
s z i k	>	-ik,nétek	+[PRES_COND_INDEF_PL_2]
[^ldrz] i k	>	-ik,nétek	+[PRES_COND_INDEF_PL_2]
d z i k	>	-ik,nétek	+[PRES_COND_INDEF_PL_2]

# T/3.

[bdgjklmnrtzy] [ldgrz] i k	>	-ik,enének	+[PRES_COND_INDEF_PL_3]
[s] [ld] i k	>	-ik,enének	+[PRES_COND_INDEF_PL_3]
[^bdgjkmrtzys] [ldrz] i k	>	-ik,nének	+[PRES_COND_INDEF_PL_3]
s z i k	>	-ik,nének	+[PRES_COND_INDEF_PL_3]
[^ldrz] i k	>	-ik,nének	+[PRES_COND_INDEF_PL_3]
d z i k	>	-ik,nének	+[PRES_COND_INDEF_PL_3]

# felszólító mód
[^ldgrszt] i k	>	-ik,jek	+[SUBJ/IMPER_INDEF_SG_1]
[^bdgjkmrtzys] [ldr] i k	>	-ik,jek	+[SUBJ/IMPER_INDEF_SG_1]
[^ldgrszt] i k	>	-ik,jem	+[SUBJ/IMPER_INDEF_SG_1]
[^bdgjkmrtzys] [ldr] i k	>	-ik,jem	+[SUBJ/IMPER_INDEF_SG_1]
s i k	>	-ik,sek	+[SUBJ/IMPER_INDEF_SG_1]
s i k	>	-ik,sem	+[SUBJ/IMPER_INDEF_SG_1]
[^dsbkmnyzr] z i k	>	-ik,zek	+[SUBJ/IMPER_INDEF_SG_1]
[^dsbkmnyzr] z i k	>	-ik,zem	+[SUBJ/IMPER_INDEF_SG_1]
d z i k	>	-zik,dzek	+[SUBJ/IMPER_INDEF_SG_1]
d z i k	>	-zik,dzem	+[SUBJ/IMPER_INDEF_SG_1]
s z i k	>	-zik,szek	+[SUBJ/IMPER_INDEF_SG_1]
s z i k	>	-zik,szem	+[SUBJ/IMPER_INDEF_SG_1]
[^szüöieuoa]t i k 	>	-ik,sek	+[SUBJ/IMPER_INDEF_SG_1]
[^szüöieuoa]t i k 	>	-ik,sem	+[SUBJ/IMPER_INDEF_SG_1]
[üöieuoa]t i k	>	-tik,ssek	+[SUBJ/IMPER_INDEF_SG_1]
[üöieuoa]t i k	>	-tik,ssem	+[SUBJ/IMPER_INDEF_SG_1]
s z t i k	>	-ztik,szek	+[SUBJ/IMPER_INDEF_SG_1]
s z t i k	>	-ztik,szem	+[SUBJ/IMPER_INDEF_SG_1]

[^ldgrszt] i k	>	-ik,j	+[SUBJ/IMPER_INDEF_SG_2]
[^bdgjkmrtzys] [ldr] i k	>	-ik,j	+[SUBJ/IMPER_INDEF_SG_2]
[^ldgrszt] i k	>	-ik,jél	+[SUBJ/IMPER_INDEF_SG_2]
[^bdgjkmrtzys] [ldr] i k	>	-ik,jél	+[SUBJ/IMPER_INDEF_SG_2]
s i k	>	-ik,s	+[SUBJ/IMPER_INDEF_SG_2]
s i k	>	-ik,sél	+[SUBJ/IMPER_INDEF_SG_2]
[^dsbkmnyzr] z i k	>	-ik,z	+[SUBJ/IMPER_INDEF_SG_2]
[^dsbkmnyzr] z i k	>	-ik,zél	+[SUBJ/IMPER_INDEF_SG_2]
d z i k	>	-zik,dz	+[SUBJ/IMPER_INDEF_SG_2]
d z i k	>	-zik,dzél	+[SUBJ/IMPER_INDEF_SG_2]
s z i k	>	-zik,sz	+[SUBJ/IMPER_INDEF_SG_2]
s z i k	>	-zik,szél	+[SUBJ/IMPER_INDEF_SG_2]
[^szüöieuoa]t i k	>	-ik,s	+[SUBJ/IMPER_INDEF_SG_2]
[^szüöieuoa]t i k 	>	-ik,sél	+[SUBJ/IMPER_INDEF_SG_2]
[üöieuoa]t i k	>	-tik,ss	+[SUBJ/IMPER_INDEF_SG_2]
[üöieuoa]t i k	>	-tik,ssél	+[SUBJ/IMPER_INDEF_SG_2]
s z t i k	>	-ztik,sz	+[SUBJ/IMPER_INDEF_SG_2]
s z t i k	>	-ztik,szél	+[SUBJ/IMPER_INDEF_SG_2]

[^ldgrszt] i k	>	-ik,jen	+[SUBJ/IMPER_INDEF_SG_3]
[^bdgjkmrtzys] [ldr] i k	>	-ik,jen	+[SUBJ/IMPER_INDEF_SG_3]
[^ldgrszt] i k	>	-ik,jék	+[SUBJ/IMPER_INDEF_SG_3]
[^bdgjkmrtzys] [ldr] i k	>	-ik,jék	+[SUBJ/IMPER_INDEF_SG_3]
s i k	>	-ik,sen	+[SUBJ/IMPER_INDEF_SG_3]
s i k	>	-ik,sék	+[SUBJ/IMPER_INDEF_SG_3]
[^dsbkmnyzr] z i k	>	-ik,zen	+[SUBJ/IMPER_INDEF_SG_3]
[^dsbkmnyzr] z i k	>	-ik,zék	+[SUBJ/IMPER_INDEF_SG_3]
d z i k	>	-zik,dzen	+[SUBJ/IMPER_INDEF_SG_3]
d z i k	>	-zik,dzék	+[SUBJ/IMPER_INDEF_SG_3]
s z i k	>	-zik,szen	+[SUBJ/IMPER_INDEF_SG_3]
s z i k	>	-zik,szék	+[SUBJ/IMPER_INDEF_SG_3]
[^szüöieuoa]t i k 	>	-ik,sen	+[SUBJ/IMPER_INDEF_SG_3]
[^szüöieuoa]t i k 	>	-ik,sék	+[SUBJ/IMPER_INDEF_SG_3]
[üöieuoa]t i k	>	-tik,ssen	+[SUBJ/IMPER_INDEF_SG_3]
[üöieuoa]t i k	>	-tik,ssék	+[SUBJ/IMPER_INDEF_SG_3]
s z t i k	>	-ztik,szen	+[SUBJ/IMPER_INDEF_SG_3]
s z t i k	>	-ztik,szék	+[SUBJ/IMPER_INDEF_SG_3]

[^ldgrszt] i k	>	-ik,jünk	+[SUBJ/IMPER_INDEF_PL_1]
[^bdgjkmrtzys] [ldr] i k	>	-ik,jünk	+[SUBJ/IMPER_INDEF_PL_1]
s i k	>	-ik,sünk	+[SUBJ/IMPER_INDEF_PL_1]
[^dsbkmnyzr] z i k	>	-ik,zünk	+[SUBJ/IMPER_INDEF_PL_1]
d z i k	>	-zik,dzünk	+[SUBJ/IMPER_INDEF_PL_1]
s z i k	>	-zik,szünk	+[SUBJ/IMPER_INDEF_PL_1]
[^szüöieuoa]t i k 	>	-ik,sünk	+[SUBJ/IMPER_INDEF_PL_1]
[üöieuoa]t i k	>	-tik,ssünk	+[SUBJ/IMPER_INDEF_PL_1]
s z t i k	>	-ztik,szünk	+[SUBJ/IMPER_INDEF_PL_1]

[^ldgrszt] i k	>	-ik,jetek	+[SUBJ/IMPER_INDEF_PL_2]
[^bdgjkmrtzys] [ldr] i k	>	-ik,jetek	+[SUBJ/IMPER_INDEF_PL_2]
s i k	>	-ik,setek	+[SUBJ/IMPER_INDEF_PL_2]
[^dsbkmnyzr] z i k	>	-ik,zetek	+[SUBJ/IMPER_INDEF_PL_2]
d z i k	>	-zik,dzetek	+[SUBJ/IMPER_INDEF_PL_2]
s z i k	>	-zik,szetek	+[SUBJ/IMPER_INDEF_PL_2]
[^szüöieuoa]t i k 	>	-ik,setek	+[SUBJ/IMPER_INDEF_PL_2]
[üöieuoa]t i k	>	-tik,ssetek	+[SUBJ/IMPER_INDEF_PL_2]
s z t i k	>	-ztik,szetek	+[SUBJ/IMPER_INDEF_PL_2]

[^ldgrszt] i k	>	-ik,jenek	+[SUBJ/IMPER_INDEF_PL_3]
[^bdgjkmrtzys] [ldr] i k	>	-ik,jenek	+[SUBJ/IMPER_INDEF_PL_3]
s i k	>	-ik,senek	+[SUBJ/IMPER_INDEF_PL_3]
[^dsbkmnyzr] z i k	>	-ik,zenek	+[SUBJ/IMPER_INDEF_PL_3]
d z i k	>	-zik,dzenek	+[SUBJ/IMPER_INDEF_PL_3]
s z i k	>	-zik,szenek	+[SUBJ/IMPER_INDEF_PL_3]
[^szüöieuoa]t i k 	>	-ik,senek	+[SUBJ/IMPER_INDEF_PL_3]
[üöieuoa]t i k	>	-tik,ssenek	+[SUBJ/IMPER_INDEF_PL_3]
s z t i k	>	-ztik,szenek	+[SUBJ/IMPER_INDEF_PL_3]

############################################################
# magas ajakkerekítéses alanyi igeragok
############################################################
  	
flag *P:

[^k]	>	ve	+[vA_PART_adv]
[^k]	>	vén	+[vÁn_PART_adv]

# E/1.
[^k]	>	ök	+[PRES_INDIC_INDEF_SG_1] # mer > merek  (ik!!!!)

# E/2.

[^stzk]	>	sz	+[PRES_INDIC_INDEF_SG_2]
[sz]	>	öl	+[PRES_INDIC_INDEF_SG_2]
[gn]g	>	esz	+[PRES_INDIC_INDEF_SG_2]
[ln]l	>	esz	+[PRES_INDIC_INDEF_SG_2]
r r	>	esz	+[PRES_INDIC_INDEF_SG_2]
[lnrz]d	>	esz	+[PRES_INDIC_INDEF_SG_2]
[jlmnrszáéíû]t	>	esz	+[PRES_INDIC_INDEF_SG_2]
[^sz]t	>	sz	+[PRES_INDIC_INDEF_SG_2]

# T/1.
[^k]	>	ünk	+[PRES_INDIC_INDEF_PL_1]

# T/2.

[^tk]	>	tök	+[PRES_INDIC_INDEF_PL_2]
[gn]g	>	ötök	+[PRES_INDIC_INDEF_PL_2]
[ln]l	>	ötök	+[PRES_INDIC_INDEF_PL_2]
r r	>	ötök	+[PRES_INDIC_INDEF_PL_2]
[lnrz]d	>	ötök	+[PRES_INDIC_INDEF_PL_2]
[jlmnrszáéíû]t	>	ötök	+[PRES_INDIC_INDEF_PL_2]
[^jlmnrszéû]t	>	tök	+[PRES_INDIC_INDEF_PL_2]

# T/3.

[^tk]	>	nek	+[PRES_INDIC_INDEF_PL_3]
[gn]g	>	enek	+[PRES_INDIC_INDEF_PL_3]
[ln]l	>	enek	+[PRES_INDIC_INDEF_PL_3]
r r	>	enek	+[PRES_INDIC_INDEF_PL_3]
[lnrz]d	>	enek	+[PRES_INDIC_INDEF_PL_3]
[jlmnrszáéíû]t	>	enek	+[PRES_INDIC_INDEF_PL_3]
[aeioöuü]t	>	nek	+[PRES_INDIC_INDEF_PL_3]

# múlt idõ

# E/1.
[^tóúõûk]	>	tem	+[PAST_INDIC_INDEF_SG_1]
[gn]g	>	öttem	+[PAST_INDIC_INDEF_SG_1]
[ln]l	>	öttem	+[PAST_INDIC_INDEF_SG_1]
[lnrz]d	>	öttem	+[PAST_INDIC_INDEF_SG_1]
[jlmnrszáéiíóöuüû]t	>	öttem	+[PAST_INDIC_INDEF_SG_1]
[^jlmnrszáéiíóöuüû]t	>	tem	+[PAST_INDIC_INDEF_SG_1]

# E/2.
[^tóúõûk]	>	tél	+[PAST_INDIC_INDEF_SG_2]
[gn]g	>	öttél	+[PAST_INDIC_INDEF_SG_2]
[ln]l	>	öttél	+[PAST_INDIC_INDEF_SG_2]
[lnrz]d	>	öttél	+[PAST_INDIC_INDEF_SG_2]
[jlmnrszáéiíóöuüû]t	>	öttél	+[PAST_INDIC_INDEF_SG_2]
[^jlmnrszáéiíóöuüû]t	>	tél	+[PAST_INDIC_INDEF_SG_2]

# T/1.

[^tóúõûk]	>	tünk	+[PAST_INDIC_INDEF_PL_1]
[gn]g	>	öttünk	+[PAST_INDIC_INDEF_PL_1]
[ln]l	>	öttünk	+[PAST_INDIC_INDEF_PL_1]
[lnrz]d	>	öttünk	+[PAST_INDIC_INDEF_PL_1]
[jlmnrszáéiíóöuüû]t	>	öttünk	+[PAST_INDIC_INDEF_PL_1]
[^jlmnrszáéiíóöuüû]t	>	tünk	+[PAST_INDIC_INDEF_PL_1]

# T/2.

[^tóúõûk]	>	tetek	+[PAST_INDIC_INDEF_PL_2]
[gn]g	>	öttetek	+[PAST_INDIC_INDEF_PL_2]
[ln]l	>	öttetek	+[PAST_INDIC_INDEF_PL_2]
[lnrz]d	>	öttetek	+[PAST_INDIC_INDEF_PL_2]
[jlmnrszáéiíóöuüû]t	>	öttetek	+[PAST_INDIC_INDEF_PL_2]
[^jlmnrszáéiíóöuüû]t	>	tetek	+[PAST_INDIC_INDEF_PL_2]

# T/3.

[^tóúõûk]	>	tek	+[PAST_INDIC_INDEF_PL_3]
[gn]g	>	öttek	+[PAST_INDIC_INDEF_PL_3]
[ln]l	>	öttek	+[PAST_INDIC_INDEF_PL_3]
[lnrz]d	>	öttek	+[PAST_INDIC_INDEF_PL_3]
[jlmnrszáéiíóöuüû]t	>	öttek	+[PAST_INDIC_INDEF_PL_3]
[^jlmnrszáéiíóöuüû]t	>	tek	+[PAST_INDIC_INDEF_PL_3]

# fõnévi igenév és személyragozása

[^tk]	>	ni	+[ni_INFINITIVE_inf]
[gn]g	>	eni	+[ni_INFINITIVE_inf]
[ln]l	>	eni	+[ni_INFINITIVE_inf]
r r	>	eni	+[ni_INFINITIVE_inf]
[lnrz]d	>	eni	+[ni_INFINITIVE_inf]
[jlmnrszáéíû]t	>	eni	+[ni_INFINITIVE_inf]
[aeioöuü]t	>	ni	+[ni_INFINITIVE_inf]

# E/1

[^tk]	>	nöm	+[INF_SG_1]
[gn]g	>	enem	+[INF_SG_1]# költenem
[ln]l	>	enem	+[INF_SG_1]
r r	>	enem	+[INF_SG_1]
[lnrz]d	>	enem	+[INF_SG_1]
[jlmnrszáéíû]t	>	enem	+[INF_SG_1]
[aeioöuü]t	>	nöm	+[INF_SG_1]

# E/2

[^tk]	>	nöd	+[INF_SG_2]
[gn]g	>	ened	+[INF_SG_2]
[ln]l	>	ened	+[INF_SG_2]
r r	>	ened	+[INF_SG_2]
[lnrz]d	>	ened	+[INF_SG_2]
[jlmnrszáéíû]t	>	ened	+[INF_SG_2]
[aeioöuü]t	>	nöd	+[INF_SG_2]

# E/3

[^tk]	>	nie	+[INF_SG_3]
[gn]g	>	enie	+[INF_SG_3]
[ln]l	>	enie	+[INF_SG_3]
r r	>	enie	+[INF_SG_3]
[lnrz]d	>	enie	+[INF_SG_3]
[jlmnrszáéíû]t	>	enie	+[INF_SG_3]
[aeioöuü]t	>	nie	+[INF_SG_3]

# T/1

[^tk]	>	nünk	+[INF_PL_1]
[gn]g	>	enünk	+[INF_PL_1]
[ln]l	>	enünk	+[INF_PL_1]
r r	>	enünk	+[INF_PL_1]
[lnrz]d	>	enünk	+[INF_PL_1]
[jlmnrszáéíû]t	>	enünk	+[INF_PL_1]
[aeioöuü]t	>	nünk	+[INF_PL_1]

# T/2

[^tk]	>	nötök	+[INF_PL_2]
[gn]g	>	enetek	+[INF_PL_2]
[ln]l	>	enetek	+[INF_PL_2]
r r	>	enetek	+[INF_PL_2]
[lnrz]d	>	enetek	+[INF_PL_2]
[jlmnrszáéíû]t	>	enetek	+[INF_PL_2]
[aeioöuü]t	>	nötök	+[INF_PL_2]

# T/3

[^tk]	>	niük	+[INF_PL_3]
[gn]g	>	eniük	+[INF_PL_3]
[ln]l	>	eniük	+[INF_PL_3]
r r	>	eniük	+[INF_PL_3]
[lnrz]d	>	eniük	+[INF_PL_3]
[jlmnrszáéíû]t	>	eniük	+[INF_PL_3]
[aeioöuü]t	>	niük	+[INF_PL_3]

[^tk]	>	niök	+[INF_PL_3]	&
[gn]g	>	eniök	+[INF_PL_3]	&
[ln]l	>	eniök	+[INF_PL_3]	&
r r	>	eniök	+[INF_PL_3]	&
[lnrz]d	>	eniök	+[INF_PL_3]	&
[jlmnrszáéíû]t	>	eniök	+[INF_PL_3]	&
[aeioöuü]t	>	niök	+[INF_PL_3]	&

# feltételes mód

[^tk]	>	nék	+[PRES_COND_INDEF_SG_1]
[gn]g	>	enék	+[PRES_COND_INDEF_SG_1]
[ln]l	>	enék	+[PRES_COND_INDEF_SG_1]
r r	>	enék	+[PRES_COND_INDEF_SG_1]
[lnrz]d	>	enék	+[PRES_COND_INDEF_SG_1]
[jlmnrszáéíû]t	>	enék	+[PRES_COND_INDEF_SG_1]
[aeioöuü]t	>	nék	+[PRES_COND_INDEF_SG_1]

. h e t > nékem   +[nék_WISH_noun_poss]+[POSS_SG_1]{+[NOM]} VÓ×n
. h e t > néked   +[nék_WISH_noun_poss]+[POSS_SG_2]{+[NOM]} VÓ×n
. h e t > nékje   +[nék_WISH_noun_poss]+[POSS_SG_3]{+[NOM]} VÓÕÐ
. h e t > néke    +[nék_WISH_noun_poss]+[POSS_SG_3]{+[NOM]} VÓÕÐ
. h e t > nékünk  +[nék_WISH_noun_poss]+[POSS_PL_1]{+[NOM]} VÓ×n
. h e t > néketek +[nék_WISH_noun_poss]+[POSS_PL_1]{+[NOM]} VÓ×n
. h e t > néktek +[nék_WISH_noun_poss]+[POSS_PL_1]{+[NOM]} VÓ×n
. h e t > nékük   +[nék_WISH_noun_poss]+[POSS_PL_1]{+[NOM]} VÓ×n

. h e t > nékem   +[nék_WISH_noun_poss]+[POSS_SG_1]+[ACC]	&
. h e t > néked   +[nék_WISH_noun_poss]+[POSS_SG_2]+[ACC]	&
. h e t > nékünk  +[nék_WISH_noun_poss]+[POSS_PL_1]+[ACC]	&
. h e t > néketek +[nék_WISH_noun_poss]+[POSS_PL_2]+[ACC]	&
. h e t > néktek +[nék_WISH_noun_poss]+[POSS_PL_2]+[ACC]	&
. h e t > nékük   +[nék_WISH_noun_poss]+[POSS_PL_3]+[ACC]	&

[^tk]	>	nél	+[PRES_COND_INDEF_SG_2]
[gn]g	>	enél	+[PRES_COND_INDEF_SG_2]
[ln]l	>	enél	+[PRES_COND_INDEF_SG_2]
r r	>	enél	+[PRES_COND_INDEF_SG_2]
[lnrz]d	>	enél	+[PRES_COND_INDEF_SG_2]
[jlmnrszáéíû]t	>	enél	+[PRES_COND_INDEF_SG_2]
[aeioöuü]t	>	nél	+[PRES_COND_INDEF_SG_2]

[^tk]	>	ne 	+[PRES_COND_INDEF_SG_3]
[gn]g	>	ene 	+[PRES_COND_INDEF_SG_3]
[ln]l	>	ene 	+[PRES_COND_INDEF_SG_3]
r r	>	ene 	+[PRES_COND_INDEF_SG_3]
[lnrz]d	>	ene 	+[PRES_COND_INDEF_SG_3]
[jlmnrszáéíû]t	>	ene 	+[PRES_COND_INDEF_SG_3]
[aeioöuü]t	>	ne 	+[PRES_COND_INDEF_SG_3]

[^tk]	>	nénk	+[PRES_COND_INDEF_PL_1]
[gn]g	>	enénk	+[PRES_COND_INDEF_PL_1]
[ln]l	>	enénk	+[PRES_COND_INDEF_PL_1]
r r	>	enénk	+[PRES_COND_INDEF_PL_1]
[lnrz]d	>	enénk	+[PRES_COND_INDEF_PL_1]
[jlmnrszáéíû]t	>	enénk	+[PRES_COND_INDEF_PL_1]
[aeioöuü]t	>	nénk	+[PRES_COND_INDEF_PL_1]

[^tk]	>	nétek	+[PRES_COND_INDEF_PL_2]
[gn]g	>	enétek	+[PRES_COND_INDEF_PL_2]
[ln]l	>	enétek	+[PRES_COND_INDEF_PL_2]
r r	>	enétek	+[PRES_COND_INDEF_PL_2]
[lnrz]d	>	enétek	+[PRES_COND_INDEF_PL_2]
[jlmnrszáéíû]t	>	enétek	+[PRES_COND_INDEF_PL_2]
[aeioöuü]t	>	nétek	+[PRES_COND_INDEF_PL_2]

[^tk]	>	nének	+[PRES_COND_INDEF_PL_3]
[gn]g	>	enének	+[PRES_COND_INDEF_PL_3]
[ln]l	>	enének	+[PRES_COND_INDEF_PL_3]
r r	>	enének	+[PRES_COND_INDEF_PL_3]
[lnrz]d	>	enének	+[PRES_COND_INDEF_PL_3]
[jlmnrszáéíû]t	>	enének	+[PRES_COND_INDEF_PL_3]
[aeioöuü]t	>	nének	+[PRES_COND_INDEF_PL_3]

# felszólító mód
[^sztk]	>	jek	+[SUBJ/IMPER_INDEF_SG_1]
s	>	sek	+[SUBJ/IMPER_INDEF_SG_1]
z	>	zek	+[SUBJ/IMPER_INDEF_SG_1]
[^szüöieuoa]t 	>	sek	+[SUBJ/IMPER_INDEF_SG_1]
[üöieuoa]t	>	-t,ssek	+[SUBJ/IMPER_INDEF_SG_1]
s z t	>	-zt,szek	+[SUBJ/IMPER_INDEF_SG_1]

[^sztk]	>	j	+[SUBJ/IMPER_INDEF_SG_2]
[^sztk]	>	jél	+[SUBJ/IMPER_INDEF_SG_2]
s	>	s	+[SUBJ/IMPER_INDEF_SG_2]
s	>	sél	+[SUBJ/IMPER_INDEF_SG_2]
z	>	z	+[SUBJ/IMPER_INDEF_SG_2]
z	>	zél	+[SUBJ/IMPER_INDEF_SG_2]
[^szüöieuoa]t 	>	s	+[SUBJ/IMPER_INDEF_SG_2]
[^szüöieuoa]t 	>	sél	+[SUBJ/IMPER_INDEF_SG_2]
[üöieuoa]t	>	-t,ss	+[SUBJ/IMPER_INDEF_SG_2]
[üöieuoa]t	>	-t,ssél	+[SUBJ/IMPER_INDEF_SG_2]
s z t	>	-zt,sz	+[SUBJ/IMPER_INDEF_SG_2]
s z t	>	-zt,szél	+[SUBJ/IMPER_INDEF_SG_2]

[^sztk]	>	jön	+[SUBJ/IMPER_INDEF_SG_3]
s	>	sön	+[SUBJ/IMPER_INDEF_SG_3]
z	>	zön	+[SUBJ/IMPER_INDEF_SG_3]
s z	>	-z,szön	+[SUBJ/IMPER_INDEF_SG_3]
[^szüöieuoa]t 	>	sön	+[SUBJ/IMPER_INDEF_SG_3]
[üöieuoa]t	>	-t,ssön	+[SUBJ/IMPER_INDEF_SG_3]
s z t	>	-zt,szön	+[SUBJ/IMPER_INDEF_SG_3]

[^sztk]	>	jünk	+[SUBJ/IMPER_INDEF_PL_1]
s	>	sünk	+[SUBJ/IMPER_INDEF_PL_1]
z	>	zünk	+[SUBJ/IMPER_INDEF_PL_1]
[^szüöieuoa]t 	>	sünk	+[SUBJ/IMPER_INDEF_PL_1]
[üöieuoa]t	>	-t,ssünk	+[SUBJ/IMPER_INDEF_PL_1]
s z t	>	-zt,szünk	+[SUBJ/IMPER_INDEF_PL_1]

[^sztk]	>	jetek	+[SUBJ/IMPER_INDEF_PL_2]
s	>	setek	+[SUBJ/IMPER_INDEF_PL_2]
[^ds] z	>	zetek	+[SUBJ/IMPER_INDEF_PL_2]
[^szüöieuoa]t 	>	setek	+[SUBJ/IMPER_INDEF_PL_2]
[üöieuoa]t	>	-t,ssetek	+[SUBJ/IMPER_INDEF_PL_2]
s z t	>	-zt,szetek	+[SUBJ/IMPER_INDEF_PL_2]

[^sztk]	>	jenek	+[SUBJ/IMPER_INDEF_PL_3]
s	>	senek	+[SUBJ/IMPER_INDEF_PL_3]
z	>	zenek	+[SUBJ/IMPER_INDEF_PL_3]
[^szüöieuoa]t 	>	senek	+[SUBJ/IMPER_INDEF_PL_3]
[üöieuoa]t	>	-t,ssenek	+[SUBJ/IMPER_INDEF_PL_3]
s z t	>	-zt,szenek	+[SUBJ/IMPER_INDEF_PL_3]

# ikes

# E/1.

i k	>	-ik,ve	+[vA_PART_adv]
i k	>	-ik,vén	+[vÁn_PART_adv]

i k	>	-ik,öm	+[PRES_INDIC_INDEF_SG_1]  # tükrözõdik > tükrözõdöm
i k	>	-ik,ök	+[PRES_INDIC_INDEF_SG_1]  # tükrözõdik > tükrözõdök

# E/2.

[^l] i k	>	-ik,öl	+[PRES_INDIC_INDEF_SG_2] # nem bomlol
[bdgjklmnrtzy] [ldgrz] i k	>	-ik,esz	+[PRES_INDIC_INDEF_SG_2]
[s] [ld] i k	>	-ik,esz	+[PRES_INDIC_INDEF_SG_2]
[^bdgjkmrtzys] [ldr] i k	>	-ik,sz	+[PRES_INDIC_INDEF_SG_2] # nincs ütközsz
#majdnemsdupik	>	-ik,sz # nincs mászasz
[^ldrsz] i k	>	-ik,sz	+[PRES_INDIC_INDEF_SG_2]

# T/1.

i k	>	-ik,ünk	+[PRES_INDIC_INDEF_PL_1] # bújik > bújok

# T/2.

[bdgjklmnrtzy] [ldgrz] i k	>	-ik,ötök	+[PRES_INDIC_INDEF_PL_2]
[s] [ld] i k	>	-ik,ötök	+[PRES_INDIC_INDEF_PL_2]
[^bdgjkmrtzys] [ldrz] i k	>	-ik,tök	+[PRES_INDIC_INDEF_PL_2]
s z i k	>	-ik,tök	+[PRES_INDIC_INDEF_PL_2]
[^ldrz] i k	>	-ik,tök	+[PRES_INDIC_INDEF_PL_2]

# T/3.

[bdgjklmnrtzy] [ldgrz] i k	>	-ik,enek	+[PRES_INDIC_INDEF_PL_3]
[s] [ld] i k	>	-ik,enek	+[PRES_INDIC_INDEF_PL_3]
[^bdgjkmrtzys] [ldrz] i k	>	-ik,nek	+[PRES_INDIC_INDEF_PL_3]
s z i k	>	-ik,nek	+[PRES_INDIC_INDEF_PL_3]
[^ldrz] i k	>	-ik,nek	+[PRES_INDIC_INDEF_PL_3]
d z i k	>	-ik,nek	+[PRES_INDIC_INDEF_PL_3]

# ikes múlt

# E/1.

[bdgjklmnrtzy] [ldgrz] i k	>	-ik,öttem	+[PAST_INDIC_INDEF_SG_1]
[s] [ld] i k	>	-ik,öttem	+[PAST_INDIC_INDEF_SG_1]
[^bdgjkmrtzys] [ldrz] i k	>	-ik,tem	+[PAST_INDIC_INDEF_SG_1]
s z i k	>	-ik,tem	+[PAST_INDIC_INDEF_SG_1]
[^ldrz] i k	>	-ik,tem	+[PAST_INDIC_INDEF_SG_1]
d z i k	>	-ik,tem	+[PAST_INDIC_INDEF_SG_1]

# E/2.

[bdgjklmnrtzy] [ldgrz] i k	>	-ik,öttél	+[PAST_INDIC_INDEF_SG_2]
[s] [ld] i k	>	-ik,öttél	+[PAST_INDIC_INDEF_SG_2]
[^bdgjkmrtzys] [ldrz] i k	>	-ik,tél	+[PAST_INDIC_INDEF_SG_2]
s z i k	>	-ik,tél	+[PAST_INDIC_INDEF_SG_2]
[^ldrz] i k	>	-ik,tél	+[PAST_INDIC_INDEF_SG_2]
d z i k	>	-ik,tél	+[PAST_INDIC_INDEF_SG_2]

# E/3.

# külön (ige_kepzo.aff)

# T/1.

[bdgjklmnrtzy] [ldgrz] i k	>	-ik,öttünk	+[PAST_INDIC_INDEF_PL_1]
[s] [ld] i k	>	-ik,öttünk	+[PAST_INDIC_INDEF_PL_1]
[^bdgjkmrtzys] [ldrz] i k	>	-ik,tünk	+[PAST_INDIC_INDEF_PL_1]
s z i k	>	-ik,tünk	+[PAST_INDIC_INDEF_PL_1]
[^ldrz] i k	>	-ik,tünk	+[PAST_INDIC_INDEF_PL_1]
d z i k	>	-ik,tünk	+[PAST_INDIC_INDEF_PL_1]

# T/2.

[bdgjklmnrtzy] [ldgrz] i k	>	-ik,öttetek	+[PAST_INDIC_INDEF_PL_2]
[s] [ld] i k	>	-ik,öttetek	+[PAST_INDIC_INDEF_PL_2]
[^bdgjkmrtzys] [ldrz] i k	>	-ik,tetek	+[PAST_INDIC_INDEF_PL_2]
s z i k	>	-ik,tetek	+[PAST_INDIC_INDEF_PL_2]
[^ldrz] i k	>	-ik,tetek	+[PAST_INDIC_INDEF_PL_2]
d z i k	>	-ik,tetek	+[PAST_INDIC_INDEF_PL_2]

# T/3.

[bdgjklmnrtzy] [ldgrz] i k	>	-ik,öttek	+[PAST_INDIC_INDEF_PL_3]
[s] [ld] i k	>	-ik,öttek	+[PAST_INDIC_INDEF_PL_3]
[^bdgjkmrtzys] [ldrz] i k	>	-ik,tek	+[PAST_INDIC_INDEF_PL_3]
s z i k	>	-ik,tek	+[PAST_INDIC_INDEF_PL_3]
[^ldrz] i k	>	-ik,tek	+[PAST_INDIC_INDEF_PL_3]
d z i k	>	-ik,tek	+[PAST_INDIC_INDEF_PL_3]

# fõnévi igenév és személyragozása

[bdgjklmnrtzy] [ldgrz] i k	>	-ik,eni	+[ni_INFINITIVE_inf]
[s] [ld] i k	>	-ik,eni	+[ni_INFINITIVE_inf]
[^bdgjkmrtzys] [ldrz] i k	>	-ik,ni	+[ni_INFINITIVE_inf]
s z i k	>	-ik,ni	+[ni_INFINITIVE_inf]
[^ldrz] i k	>	-ik,ni	+[ni_INFINITIVE_inf]
d z i k	>	-ik,ni	+[ni_INFINITIVE_inf]

# E/1.

[bdgjklmnrtzy] [ldgrz] i k	>	-ik,enem	+[INF_SG_1]
[s] [ld] i k	>	-ik,enem	+[INF_SG_1]
[^bdgjkmrtzys] [ldrz] i k	>	-ik,nöm	+[INF_SG_1]
s z i k	>	-ik,nöm	+[INF_SG_1]
[^ldrz] i k	>	-ik,nöm	+[INF_SG_1]
d z i k	>	-ik,nöm	+[INF_SG_1]

# E/2.

[bdgjklmnrtzy] [ldgrz] i k	>	-ik,ened	+[INF_SG_2]
[s] [ld] i k	>	-ik,ened	+[INF_SG_2]
[^bdgjkmrtzys] [ldrz] i k	>	-ik,nöd	+[INF_SG_2]
s z i k	>	-ik,nöd	+[INF_SG_2]
[^ldrz] i k	>	-ik,nöd	+[INF_SG_2]
d z i k	>	-ik,nöd	+[INF_SG_2]

# E/3.

[bdgjklmnrtzy] [ldgrz] i k	>	-ik,enie	+[INF_SG_3]
[s] [ld] i k	>	-ik,enie	+[INF_SG_3]
[^bdgjkmrtzys] [ldrz] i k	>	-ik,nie	+[INF_SG_3]
s z i k	>	-ik,nie	+[INF_SG_3]
[^ldrz] i k	>	-ik,nie	+[INF_SG_3]
d z i k	>	-ik,nie	+[INF_SG_3]

# T/1.

[bdgjklmnrtzy] [ldgrz] i k	>	-ik,enünk	+[INF_PL_1]
[s] [ld] i k	>	-ik,enünk	+[INF_PL_1]
[^bdgjkmrtzys] [ldrz] i k	>	-ik,nünk	+[INF_PL_1]
s z i k	>	-ik,nünk	+[INF_PL_1]
[^ldrz] i k	>	-ik,nünk	+[INF_PL_1]
d z i k	>	-ik,nünk	+[INF_PL_1]

# T/2.

[bdgjklmnrtzy] [ldgrz] i k	>	-ik,enetek	+[INF_PL_2]
[s] [ld] i k	>	-ik,enetek	+[INF_PL_2]
[^bdgjkmrtzys] [ldrz] i k	>	-ik,nötök	+[INF_PL_2]
s z i k	>	-ik,nötök	+[INF_PL_2]
[^ldrz] i k	>	-ik,nötök	+[INF_PL_2]
d z i k	>	-ik,nötök	+[INF_PL_2]

# T/3.

[bdgjklmnrtzy] [ldgrz] i k	>	-ik,eniük	+[INF_PL_3]
[s] [ld] i k	>	-ik,eniük	+[INF_PL_3]
[^bdgjkmrtzys] [ldrz] i k	>	-ik,niük	+[INF_PL_3]
s z i k	>	-ik,niük	+[INF_PL_3]
[^ldrz] i k	>	-ik,niük	+[INF_PL_3]
d z i k	>	-ik,niük	+[INF_PL_3]

[bdgjklmnrtzy] [ldgrz] i k	>	-ik,eniök	+[INF_PL_3]	&
[s] [ld] i k	>	-ik,eniök	+[INF_PL_3]	&
[^bdgjkmrtzys] [ldrz] i k	>	-ik,niök	+[INF_PL_3]	&
s z i k	>	-ik,niök	+[INF_PL_3]	&
[^ldrz] i k	>	-ik,niök	+[INF_PL_3]	&
d z i k	>	-ik,niök	+[INF_PL_3]	&

# feltételes mód

# E/1.

[bdgjklmnrtzy] [ldgrz] i k	>	-ik,enék	+[PRES_COND_INDEF_SG_1]
[s] [ld] i k	>	-ik,enék	+[PRES_COND_INDEF_SG_1]
[^bdgjkmrtzys] [ldrz] i k	>	-ik,nék	+[PRES_COND_INDEF_SG_1]
s z i k	>	-ik,nék	+[PRES_COND_INDEF_SG_1]
[^ldrz] i k	>	-ik,nék	+[PRES_COND_INDEF_SG_1]
d z i k	>	-ik,nék	+[PRES_COND_INDEF_SG_1]

[bdgjklmnrtzy] [ldgrz] i k	>	-ik,eném	+[PRES_COND_INDEF_SG_1]
[s] [ld] i k	>	-ik,eném	+[PRES_COND_INDEF_SG_1]
[^bdgjkmrtzys] [ldrz] i k	>	-ik,ném	+[PRES_COND_INDEF_SG_1]
s z i k	>	-ik,ném	+[PRES_COND_INDEF_SG_1]
[^ldrz] i k	>	-ik,ném	+[PRES_COND_INDEF_SG_1]
d z i k	>	-ik,ném	+[PRES_COND_INDEF_SG_1]

# E/2.

[bdgjklmnrtzy] [ldgrz] i k	>	-ik,enél	+[PRES_COND_INDEF_SG_2]
[s] [ld] i k	>	-ik,enél	+[PRES_COND_INDEF_SG_2]
[^bdgjkmrtzys] [ldrz] i k	>	-ik,nél	+[PRES_COND_INDEF_SG_2]
s z i k	>	-ik,nél	+[PRES_COND_INDEF_SG_2]
[^ldrz] i k	>	-ik,nél	+[PRES_COND_INDEF_SG_2]
d z i k	>	-ik,nél	+[PRES_COND_INDEF_SG_2]

# E/3.

[bdgjklmnrtzy] [ldgrz] i k	>	-ik,ene	+[PRES_COND_INDEF_SG_3]
[s] [ld] i k	>	-ik,ene	+[PRES_COND_INDEF_SG_3]
[^bdgjkmrtzys] [ldrz] i k	>	-ik,ne	+[PRES_COND_INDEF_SG_3]
s z i k	>	-ik,ne	+[PRES_COND_INDEF_SG_3]
[^ldrz] i k	>	-ik,ne	+[PRES_COND_INDEF_SG_3]
d z i k	>	-ik,ne	+[PRES_COND_INDEF_SG_3]

# T/1.

[bdgjklmnrtzy] [ldgrz] i k	>	-ik,enénk	+[PRES_COND_INDEF_PL_1]
[s] [ld] i k	>	-ik,enénk	+[PRES_COND_INDEF_PL_1]
[^bdgjkmrtzys] [ldrz] i k	>	-ik,nénk	+[PRES_COND_INDEF_PL_1]
s z i k	>	-ik,nénk	+[PRES_COND_INDEF_PL_1]
[^ldrz] i k	>	-ik,nénk	+[PRES_COND_INDEF_PL_1]
d z i k	>	-ik,nénk	+[PRES_COND_INDEF_PL_1]

# T/2.

[bdgjklmnrtzy] [ldgrz] i k	>	-ik,enétek	+[PRES_COND_INDEF_PL_2]
[s] [ld] i k	>	-ik,enétek	+[PRES_COND_INDEF_PL_2]
[^bdgjkmrtzys] [ldrz] i k	>	-ik,nétek	+[PRES_COND_INDEF_PL_2]
s z i k	>	-ik,nétek	+[PRES_COND_INDEF_PL_2]
[^ldrz] i k	>	-ik,nétek	+[PRES_COND_INDEF_PL_2]
d z i k	>	-ik,nétek	+[PRES_COND_INDEF_PL_2]

# T/3.

[bdgjklmnrtzy] [ldgrz] i k	>	-ik,enének	+[PRES_COND_INDEF_PL_3]
[s] [ld] i k	>	-ik,enének	+[PRES_COND_INDEF_PL_3]
[^bdgjkmrtzys] [ldrz] i k	>	-ik,nének	+[PRES_COND_INDEF_PL_3]
s z i k	>	-ik,nének	+[PRES_COND_INDEF_PL_3]
[^ldrz] i k	>	-ik,nének	+[PRES_COND_INDEF_PL_3]
d z i k	>	-ik,nének	+[PRES_COND_INDEF_PL_3]

# felszólító mód
[^ldgrszt] i k	>	-ik,jek	+[SUBJ/IMPER_INDEF_SG_1]
[^bdgjkmrtzys] [ldr] i k	>	-ik,jek	+[SUBJ/IMPER_INDEF_SG_1]
[^ldgrszt] i k	>	-ik,jem	+[SUBJ/IMPER_INDEF_SG_1]
[^bdgjkmrtzys] [ldr] i k	>	-ik,jem	+[SUBJ/IMPER_INDEF_SG_1]
s i k	>	-ik,sek	+[SUBJ/IMPER_INDEF_SG_1]
s i k	>	-ik,sem	+[SUBJ/IMPER_INDEF_SG_1]
[^dsbkmnyzr] z i k	>	-ik,zek	+[SUBJ/IMPER_INDEF_SG_1]
[^dsbkmnyzr] z i k	>	-ik,zem	+[SUBJ/IMPER_INDEF_SG_1]
d z i k	>	-zik,dzek	+[SUBJ/IMPER_INDEF_SG_1]
d z i k	>	-zik,dzem	+[SUBJ/IMPER_INDEF_SG_1]
s z i k	>	-zik,szek	+[SUBJ/IMPER_INDEF_SG_1]
s z i k	>	-zik,szem	+[SUBJ/IMPER_INDEF_SG_1]
[^szüöieuoa]t i k 	>	-ik,sek	+[SUBJ/IMPER_INDEF_SG_1]
[^szüöieuoa]t i k 	>	-ik,sem	+[SUBJ/IMPER_INDEF_SG_1]
[üöieuoa]t i k	>	-tik,ssek	+[SUBJ/IMPER_INDEF_SG_1]
[üöieuoa]t i k	>	-tik,ssem	+[SUBJ/IMPER_INDEF_SG_1]
s z t i k	>	-ztik,szek	+[SUBJ/IMPER_INDEF_SG_1]
s z t i k	>	-ztik,szem	+[SUBJ/IMPER_INDEF_SG_1]

[^ldgrszt] i k	>	-ik,j	+[SUBJ/IMPER_INDEF_SG_2]
[^bdgjkmrtzys] [ldr] i k	>	-ik,j	+[SUBJ/IMPER_INDEF_SG_2]
[^ldgrszt] i k	>	-ik,jél	+[SUBJ/IMPER_INDEF_SG_2]
[^bdgjkmrtzys] [ldr] i k	>	-ik,jél	+[SUBJ/IMPER_INDEF_SG_2]
s i k	>	-ik,s	+[SUBJ/IMPER_INDEF_SG_2]
s i k	>	-ik,sél	+[SUBJ/IMPER_INDEF_SG_2]
[^dsbkmnyzr] z i k	>	-ik,z	+[SUBJ/IMPER_INDEF_SG_2]
[^dsbkmnyzr] z i k	>	-ik,zél	+[SUBJ/IMPER_INDEF_SG_2]
d z i k	>	-zik,dz	+[SUBJ/IMPER_INDEF_SG_2]
d z i k	>	-zik,dzél	+[SUBJ/IMPER_INDEF_SG_2]
s z i k	>	-zik,sz	+[SUBJ/IMPER_INDEF_SG_2]
s z i k	>	-zik,szél	+[SUBJ/IMPER_INDEF_SG_2]
[^szüöieuoa]t i k	>	-ik,s	+[SUBJ/IMPER_INDEF_SG_2]
[^szüöieuoa]t i k 	>	-ik,sél	+[SUBJ/IMPER_INDEF_SG_2]
[üöieuoa]t i k	>	-tik,ss	+[SUBJ/IMPER_INDEF_SG_2]
[üöieuoa]t i k	>	-tik,ssél	+[SUBJ/IMPER_INDEF_SG_2]
s z t i k	>	-ztik,sz	+[SUBJ/IMPER_INDEF_SG_2]
s z t i k	>	-ztik,szél	+[SUBJ/IMPER_INDEF_SG_2]

[^ldgrszt] i k	>	-ik,jön	+[SUBJ/IMPER_INDEF_SG_3]
[^bdgjkmrtzys] [ldr] i k	>	-ik,jön	+[SUBJ/IMPER_INDEF_SG_3]
[^ldgrszt] i k	>	-ik,jék	+[SUBJ/IMPER_INDEF_SG_3]
[^bdgjkmrtzys] [ldr] i k	>	-ik,jék	+[SUBJ/IMPER_INDEF_SG_3]
s i k	>	-ik,sön	+[SUBJ/IMPER_INDEF_SG_3]
s i k	>	-ik,sék	+[SUBJ/IMPER_INDEF_SG_3]
[^dsbkmnyzr] z i k	>	-ik,zön	+[SUBJ/IMPER_INDEF_SG_3]
[^dsbkmnyzr] z i k	>	-ik,zék	+[SUBJ/IMPER_INDEF_SG_3]
d z i k	>	-zik,dzön	+[SUBJ/IMPER_INDEF_SG_3]
d z i k	>	-zik,dzék	+[SUBJ/IMPER_INDEF_SG_3]
s z i k	>	-zik,szön	+[SUBJ/IMPER_INDEF_SG_3]
s z i k	>	-zik,szék	+[SUBJ/IMPER_INDEF_SG_3]
[^szüöieuoa]t i k 	>	-ik,sön	+[SUBJ/IMPER_INDEF_SG_3]
[^szüöieuoa]t i k 	>	-ik,sék	+[SUBJ/IMPER_INDEF_SG_3]
[üöieuoa]t i k	>	-tik,ssön	+[SUBJ/IMPER_INDEF_SG_3]
[üöieuoa]t i k	>	-tik,ssék	+[SUBJ/IMPER_INDEF_SG_3]
s z t i k	>	-ztik,szön	+[SUBJ/IMPER_INDEF_SG_3]
s z t i k	>	-ztik,szék	+[SUBJ/IMPER_INDEF_SG_3]

[^ldgrszt] i k	>	-ik,jünk	+[SUBJ/IMPER_INDEF_PL_1]
[^bdgjkmrtzys] [ldr] i k	>	-ik,jünk	+[SUBJ/IMPER_INDEF_PL_1]
s i k	>	-ik,sünk	+[SUBJ/IMPER_INDEF_PL_1]
[^dsbkmnyzr] z i k	>	-ik,zünk	+[SUBJ/IMPER_INDEF_PL_1]
d z i k	>	-zik,dzünk	+[SUBJ/IMPER_INDEF_PL_1]
s z i k	>	-zik,szünk	+[SUBJ/IMPER_INDEF_PL_1]
[^szüöieuoa]t i k 	>	-ik,sünk	+[SUBJ/IMPER_INDEF_PL_1]
[üöieuoa]t i k	>	-tik,ssünk	+[SUBJ/IMPER_INDEF_PL_1]
s z t i k	>	-ztik,szünk	+[SUBJ/IMPER_INDEF_PL_1]

[^ldgrszt] i k	>	-ik,jetek	+[SUBJ/IMPER_INDEF_PL_2]
[^bdgjkmrtzys] [ldr] i k	>	-ik,jetek	+[SUBJ/IMPER_INDEF_PL_2]
s i k	>	-ik,setek	+[SUBJ/IMPER_INDEF_PL_2]
[^dsbkmnyzr] z i k	>	-ik,zetek	+[SUBJ/IMPER_INDEF_PL_2]
d z i k	>	-zik,dzetek	+[SUBJ/IMPER_INDEF_PL_2]
s z i k	>	-zik,szetek	+[SUBJ/IMPER_INDEF_PL_2]
[^szüöieuoa]t i k 	>	-ik,setek	+[SUBJ/IMPER_INDEF_PL_2]
[üöieuoa]t i k	>	-tik,ssetek	+[SUBJ/IMPER_INDEF_PL_2]
s z t i k	>	-ztik,szetek	+[SUBJ/IMPER_INDEF_PL_2]

[^ldgrszt] i k	>	-ik,jenek	+[SUBJ/IMPER_INDEF_PL_3]
[^bdgjkmrtzys] [ldr] i k	>	-ik,jenek	+[SUBJ/IMPER_INDEF_PL_3]
s i k	>	-ik,senek	+[SUBJ/IMPER_INDEF_PL_3]
[^dsbkmnyzr] z i k	>	-ik,zenek	+[SUBJ/IMPER_INDEF_PL_3]
d z i k	>	-zik,dzenek	+[SUBJ/IMPER_INDEF_PL_3]
s z i k	>	-zik,szenek	+[SUBJ/IMPER_INDEF_PL_3]
[^szüöieuoa]t i k 	>	-ik,senek	+[SUBJ/IMPER_INDEF_PL_3]
[üöieuoa]t i k	>	-tik,ssenek	+[SUBJ/IMPER_INDEF_PL_3]
s z t i k	>	-ztik,szenek	+[SUBJ/IMPER_INDEF_PL_3]
# 	
#	magyar.aff/magyar.dict: Hungarian Ispell affix table and dictionary 
#
#	Copyright (C) 1998-2006 László Németh
#
#	This program is free software; you can redistribute it and/or modify
#	it under the terms of the GNU General Public License as published by
#	the free software foundation; either version 2 of the license, or
#	(at your option) any later version.
#
#	this program is distributed in the hope that it will be useful,
#	but WITHOUT ANY WARRANTY; without even the implied warranty of
#	MERCHANTABILITY or FITNESS FOR A PARTICULAR PURPOSE.  See the
#	GNU General Public License for more details.
#
#	You should have received a copy of the GNU General Public License
#	along with this program; if not, write to the free software
#	foundation, inc., 59 temple place, suite 330, boston, ma  02111-1307  usa

############################################################
# névszó toldalékok (fõnév és melléknév)
############################################################

# megjegyzés



# birtokjel+birtoktöbbesítõ jel
# kettõskeresztet törölni, ha szeretnénk ilyen alakokat: macskáéi 
 # korábban (_ei_,`#')

# névszók ragjai a névszók jeleihez

#                  3 4 5 6 7
# nev_rag(mit,mire,ó,a,o,á,u)
# nev_rag(mit,mire,õ,e,e,é,ü)
# nev_rag(mit,mire,õ,e,ö,é,ü)




# a kutyájáként -> kutyájaként formák külön kezelése





# *tököméhöz, *tûméhöz





# ------------------------------------------------------
# melléknevek








############################################################
# F osztály: mély melléknévi toldalékok (-at, -ak, -bb stb.)
#
# Példa: <okosat>, <okosak>, <okosabb>, <okosabbik>
# <okosabbika> <okosabbikát> <okosabbikját> <vádlóan>
############################################################

flag *F:

[^aeáéiíóõúû&agrave;&ugrave;&oslash;]	>	abb +[bb_COMPARATIVE_adj]{+[NOM]}+[NOM] D

[^aeáéiíóõúû&agrave;&ugrave;&oslash;]	>	abbat +[bb_COMPARATIVE_adj]{+[NOM]}+[ACC] D

[^aeáéiíóõúû&agrave;&ugrave;&oslash;]	>	abbnak +[bb_COMPARATIVE_adj]{+[NOM]}+[DAT] D

[^aeáéiíóõúû&agrave;&ugrave;&oslash;]	>	abban +[bb_COMPARATIVE_adj]{+[NOM]}+[INE] D

[^aeáéiíóõúû&agrave;&ugrave;&oslash;]	>	abba +[bb_COMPARATIVE_adj]{+[NOM]}+[ILL] D

[^aeáéiíóõúû&agrave;&ugrave;&oslash;]	>	abból +[bb_COMPARATIVE_adj]{+[NOM]}+[ELA] D

[^aeáéiíóõúû&agrave;&ugrave;&oslash;]	>	abbon +[bb_COMPARATIVE_adj]{+[NOM]}+[SUE] D

[^aeáéiíóõúû&agrave;&ugrave;&oslash;]	>	abbról +[bb_COMPARATIVE_adj]{+[NOM]}+[DEL] D

[^aeáéiíóõúû&agrave;&ugrave;&oslash;]	>	abbra +[bb_COMPARATIVE_adj]{+[NOM]}+[SBL] D

[^aeáéiíóõúû&agrave;&ugrave;&oslash;]	>	abbnál +[bb_COMPARATIVE_adj]{+[NOM]}+[ADE] D

[^aeáéiíóõúû&agrave;&ugrave;&oslash;]	>	abbtól +[bb_COMPARATIVE_adj]{+[NOM]}+[ABL] D

[^aeáéiíóõúû&agrave;&ugrave;&oslash;]	>	abbhoz +[bb_COMPARATIVE_adj]{+[NOM]}+[ALL] D

[^aeáéiíóõúû&agrave;&ugrave;&oslash;]	>	abbig +[bb_COMPARATIVE_adj]{+[NOM]}+[TERM] D

[^aeáéiíóõúû&agrave;&ugrave;&oslash;]	>	abbá +[bb_COMPARATIVE_adj]{+[NOM]}+[TRANS] D

[^aeáéiíóõúû&agrave;&ugrave;&oslash;]	>	abbal +[bb_COMPARATIVE_adj]{+[NOM]}+[INSTR] D

[^aeáéiíóõúû&agrave;&ugrave;&oslash;]	>	abbért +[bb_COMPARATIVE_adj]{+[NOM]}+[CAUS/FIN] D

[^aeáéiíóõúû&agrave;&ugrave;&oslash;]	>	abbként +[bb_COMPARATIVE_adj]{+[NOM]}+[FORM] D

[^aeáéiíóõúû&agrave;&ugrave;&oslash;]	>	abbé +[bb_COMPARATIVE_adj]{+[NOM]}+[POSSESSEE]+[NOM] D

[^aeáéiíóõúû&agrave;&ugrave;&oslash;]	>	abbét +[bb_COMPARATIVE_adj]{+[NOM]}+[POSSESSEE]+[ACC] D

[^aeáéiíóõúû&agrave;&ugrave;&oslash;]	>	abbénak +[bb_COMPARATIVE_adj]{+[NOM]}+[POSSESSEE]+[DAT] D

[^aeáéiíóõúû&agrave;&ugrave;&oslash;]	>	abbéban +[bb_COMPARATIVE_adj]{+[NOM]}+[POSSESSEE]+[INE] D

[^aeáéiíóõúû&agrave;&ugrave;&oslash;]	>	abbéba +[bb_COMPARATIVE_adj]{+[NOM]}+[POSSESSEE]+[ILL] D

[^aeáéiíóõúû&agrave;&ugrave;&oslash;]	>	abbéból +[bb_COMPARATIVE_adj]{+[NOM]}+[POSSESSEE]+[ELA] D

[^aeáéiíóõúû&agrave;&ugrave;&oslash;]	>	abbén +[bb_COMPARATIVE_adj]{+[NOM]}+[POSSESSEE]+[SUE] D

[^aeáéiíóõúû&agrave;&ugrave;&oslash;]	>	abbéról +[bb_COMPARATIVE_adj]{+[NOM]}+[POSSESSEE]+[DEL] D

[^aeáéiíóõúû&agrave;&ugrave;&oslash;]	>	abbéra +[bb_COMPARATIVE_adj]{+[NOM]}+[POSSESSEE]+[SBL] D

[^aeáéiíóõúû&agrave;&ugrave;&oslash;]	>	abbénál +[bb_COMPARATIVE_adj]{+[NOM]}+[POSSESSEE]+[ADE] D

[^aeáéiíóõúû&agrave;&ugrave;&oslash;]	>	abbétól +[bb_COMPARATIVE_adj]{+[NOM]}+[POSSESSEE]+[ABL] D

[^aeáéiíóõúû&agrave;&ugrave;&oslash;]	>	abbéhoz +[bb_COMPARATIVE_adj]{+[NOM]}+[POSSESSEE]+[ALL] D

[^aeáéiíóõúû&agrave;&ugrave;&oslash;]	>	abbéig +[bb_COMPARATIVE_adj]{+[NOM]}+[POSSESSEE]+[TERM] D

[^aeáéiíóõúû&agrave;&ugrave;&oslash;]	>	abbévá +[bb_COMPARATIVE_adj]{+[NOM]}+[POSSESSEE]+[TRANS] D

[^aeáéiíóõúû&agrave;&ugrave;&oslash;]	>	abbéval +[bb_COMPARATIVE_adj]{+[NOM]}+[POSSESSEE]+[INSTR] D

[^aeáéiíóõúû&agrave;&ugrave;&oslash;]	>	abbéért +[bb_COMPARATIVE_adj]{+[NOM]}+[POSSESSEE]+[CAUS/FIN] D



[^aeáéiíóõúû&agrave;&ugrave;&oslash;]	>	abbéul +[bb_COMPARATIVE_adj]{+[NOM]}+[POSSESSEE]+[ESS] D




[^aáéóõuúüû&agrave;&ugrave;&oslash;]	>	abbja +[bb_COMPARATIVE_adj]{+[NOM]}+[POSS_SG_3]+[NOM] D

[^aáéóõuúüû&agrave;&ugrave;&oslash;]	>	abbját +[bb_COMPARATIVE_adj]{+[NOM]}+[POSS_SG_3]+[ACC] D

[^aáéóõuúüû&agrave;&ugrave;&oslash;]	>	abbjának +[bb_COMPARATIVE_adj]{+[NOM]}+[POSS_SG_3]+[DAT] D

[^aáéóõuúüû&agrave;&ugrave;&oslash;]	>	abbjában +[bb_COMPARATIVE_adj]{+[NOM]}+[POSS_SG_3]+[INE] D

[^aáéóõuúüû&agrave;&ugrave;&oslash;]	>	abbjába +[bb_COMPARATIVE_adj]{+[NOM]}+[POSS_SG_3]+[ILL] D

[^aáéóõuúüû&agrave;&ugrave;&oslash;]	>	abbjából +[bb_COMPARATIVE_adj]{+[NOM]}+[POSS_SG_3]+[ELA] D

[^aáéóõuúüû&agrave;&ugrave;&oslash;]	>	abbján +[bb_COMPARATIVE_adj]{+[NOM]}+[POSS_SG_3]+[SUE] D

[^aáéóõuúüû&agrave;&ugrave;&oslash;]	>	abbjáról +[bb_COMPARATIVE_adj]{+[NOM]}+[POSS_SG_3]+[DEL] D

[^aáéóõuúüû&agrave;&ugrave;&oslash;]	>	abbjára +[bb_COMPARATIVE_adj]{+[NOM]}+[POSS_SG_3]+[SBL] D

[^aáéóõuúüû&agrave;&ugrave;&oslash;]	>	abbjánál +[bb_COMPARATIVE_adj]{+[NOM]}+[POSS_SG_3]+[ADE] D

[^aáéóõuúüû&agrave;&ugrave;&oslash;]	>	abbjától +[bb_COMPARATIVE_adj]{+[NOM]}+[POSS_SG_3]+[ABL] D

[^aáéóõuúüû&agrave;&ugrave;&oslash;]	>	abbjához +[bb_COMPARATIVE_adj]{+[NOM]}+[POSS_SG_3]+[ALL] D

[^aáéóõuúüû&agrave;&ugrave;&oslash;]	>	abbjáig +[bb_COMPARATIVE_adj]{+[NOM]}+[POSS_SG_3]+[TERM] D

[^aáéóõuúüû&agrave;&ugrave;&oslash;]	>	abbjává +[bb_COMPARATIVE_adj]{+[NOM]}+[POSS_SG_3]+[TRANS] D

[^aáéóõuúüû&agrave;&ugrave;&oslash;]	>	abbjával +[bb_COMPARATIVE_adj]{+[NOM]}+[POSS_SG_3]+[INSTR] D

[^aáéóõuúüû&agrave;&ugrave;&oslash;]	>	abbjáért +[bb_COMPARATIVE_adj]{+[NOM]}+[POSS_SG_3]+[CAUS/FIN] D



[^aáéóõuúüû&agrave;&ugrave;&oslash;]	>	abbjául +[bb_COMPARATIVE_adj]{+[NOM]}+[POSS_SG_3]+[ESS] D




[^aáéóõuúüû&agrave;&ugrave;&oslash;]	>	abbjáé +[bb_COMPARATIVE_adj]{+[NOM]}+[POSS_SG_3]+[POSSESSEE]+[NOM] D

[^aáéóõuúüû&agrave;&ugrave;&oslash;]	>	abbjáét +[bb_COMPARATIVE_adj]{+[NOM]}+[POSS_SG_3]+[POSSESSEE]+[ACC] D

[^aáéóõuúüû&agrave;&ugrave;&oslash;]	>	abbjáénak +[bb_COMPARATIVE_adj]{+[NOM]}+[POSS_SG_3]+[POSSESSEE]+[DAT] D

[^aáéóõuúüû&agrave;&ugrave;&oslash;]	>	abbjáéban +[bb_COMPARATIVE_adj]{+[NOM]}+[POSS_SG_3]+[POSSESSEE]+[INE] D

[^aáéóõuúüû&agrave;&ugrave;&oslash;]	>	abbjáéba +[bb_COMPARATIVE_adj]{+[NOM]}+[POSS_SG_3]+[POSSESSEE]+[ILL] D

[^aáéóõuúüû&agrave;&ugrave;&oslash;]	>	abbjáéból +[bb_COMPARATIVE_adj]{+[NOM]}+[POSS_SG_3]+[POSSESSEE]+[ELA] D

[^aáéóõuúüû&agrave;&ugrave;&oslash;]	>	abbjáén +[bb_COMPARATIVE_adj]{+[NOM]}+[POSS_SG_3]+[POSSESSEE]+[SUE] D

[^aáéóõuúüû&agrave;&ugrave;&oslash;]	>	abbjáéról +[bb_COMPARATIVE_adj]{+[NOM]}+[POSS_SG_3]+[POSSESSEE]+[DEL] D

[^aáéóõuúüû&agrave;&ugrave;&oslash;]	>	abbjáéra +[bb_COMPARATIVE_adj]{+[NOM]}+[POSS_SG_3]+[POSSESSEE]+[SBL] D

[^aáéóõuúüû&agrave;&ugrave;&oslash;]	>	abbjáénál +[bb_COMPARATIVE_adj]{+[NOM]}+[POSS_SG_3]+[POSSESSEE]+[ADE] D

[^aáéóõuúüû&agrave;&ugrave;&oslash;]	>	abbjáétól +[bb_COMPARATIVE_adj]{+[NOM]}+[POSS_SG_3]+[POSSESSEE]+[ABL] D

[^aáéóõuúüû&agrave;&ugrave;&oslash;]	>	abbjáéhoz +[bb_COMPARATIVE_adj]{+[NOM]}+[POSS_SG_3]+[POSSESSEE]+[ALL] D

[^aáéóõuúüû&agrave;&ugrave;&oslash;]	>	abbjáéig +[bb_COMPARATIVE_adj]{+[NOM]}+[POSS_SG_3]+[POSSESSEE]+[TERM] D

[^aáéóõuúüû&agrave;&ugrave;&oslash;]	>	abbjáévá +[bb_COMPARATIVE_adj]{+[NOM]}+[POSS_SG_3]+[POSSESSEE]+[TRANS] D

[^aáéóõuúüû&agrave;&ugrave;&oslash;]	>	abbjáéval +[bb_COMPARATIVE_adj]{+[NOM]}+[POSS_SG_3]+[POSSESSEE]+[INSTR] D

[^aáéóõuúüû&agrave;&ugrave;&oslash;]	>	abbjáéért +[bb_COMPARATIVE_adj]{+[NOM]}+[POSS_SG_3]+[POSSESSEE]+[CAUS/FIN] D



[^aáéóõuúüû&agrave;&ugrave;&oslash;]	>	abbjáéul +[bb_COMPARATIVE_adj]{+[NOM]}+[POSS_SG_3]+[POSSESSEE]+[ESS] D



 [^aáéóõuúüû&agrave;&ugrave;&oslash;]	>	abbjáéi +[bb_COMPARATIVE_adj]{+[NOM]}+[POSS_SG_3]+[POSSESSEE]+[PLUR]+[NOM]
 
[^aáéóõuúüû&agrave;&ugrave;&oslash;]	>	abbjáéit +[bb_COMPARATIVE_adj]{+[NOM]}+[POSS_SG_3]+[POSSESSEE]+[PLUR]+[ACC] D

[^aáéóõuúüû&agrave;&ugrave;&oslash;]	>	abbjáéinak +[bb_COMPARATIVE_adj]{+[NOM]}+[POSS_SG_3]+[POSSESSEE]+[PLUR]+[DAT] D

[^aáéóõuúüû&agrave;&ugrave;&oslash;]	>	abbjáéiban +[bb_COMPARATIVE_adj]{+[NOM]}+[POSS_SG_3]+[POSSESSEE]+[PLUR]+[INE] D

[^aáéóõuúüû&agrave;&ugrave;&oslash;]	>	abbjáéiba +[bb_COMPARATIVE_adj]{+[NOM]}+[POSS_SG_3]+[POSSESSEE]+[PLUR]+[ILL] D

[^aáéóõuúüû&agrave;&ugrave;&oslash;]	>	abbjáéiból +[bb_COMPARATIVE_adj]{+[NOM]}+[POSS_SG_3]+[POSSESSEE]+[PLUR]+[ELA] D

[^aáéóõuúüû&agrave;&ugrave;&oslash;]	>	abbjáéin +[bb_COMPARATIVE_adj]{+[NOM]}+[POSS_SG_3]+[POSSESSEE]+[PLUR]+[SUE] D

[^aáéóõuúüû&agrave;&ugrave;&oslash;]	>	abbjáéiról +[bb_COMPARATIVE_adj]{+[NOM]}+[POSS_SG_3]+[POSSESSEE]+[PLUR]+[DEL] D

[^aáéóõuúüû&agrave;&ugrave;&oslash;]	>	abbjáéira +[bb_COMPARATIVE_adj]{+[NOM]}+[POSS_SG_3]+[POSSESSEE]+[PLUR]+[SBL] D

[^aáéóõuúüû&agrave;&ugrave;&oslash;]	>	abbjáéinál +[bb_COMPARATIVE_adj]{+[NOM]}+[POSS_SG_3]+[POSSESSEE]+[PLUR]+[ADE] D

[^aáéóõuúüû&agrave;&ugrave;&oslash;]	>	abbjáéitól +[bb_COMPARATIVE_adj]{+[NOM]}+[POSS_SG_3]+[POSSESSEE]+[PLUR]+[ABL] D

[^aáéóõuúüû&agrave;&ugrave;&oslash;]	>	abbjáéihoz +[bb_COMPARATIVE_adj]{+[NOM]}+[POSS_SG_3]+[POSSESSEE]+[PLUR]+[ALL] D

[^aáéóõuúüû&agrave;&ugrave;&oslash;]	>	abbjáéiig +[bb_COMPARATIVE_adj]{+[NOM]}+[POSS_SG_3]+[POSSESSEE]+[PLUR]+[TERM] D

[^aáéóõuúüû&agrave;&ugrave;&oslash;]	>	abbjáéivá +[bb_COMPARATIVE_adj]{+[NOM]}+[POSS_SG_3]+[POSSESSEE]+[PLUR]+[TRANS] D

[^aáéóõuúüû&agrave;&ugrave;&oslash;]	>	abbjáéival +[bb_COMPARATIVE_adj]{+[NOM]}+[POSS_SG_3]+[POSSESSEE]+[PLUR]+[INSTR] D

[^aáéóõuúüû&agrave;&ugrave;&oslash;]	>	abbjáéiért +[bb_COMPARATIVE_adj]{+[NOM]}+[POSS_SG_3]+[POSSESSEE]+[PLUR]+[CAUS/FIN] D



[^aáéóõuúüû&agrave;&ugrave;&oslash;]	>	abbjáéiul +[bb_COMPARATIVE_adj]{+[NOM]}+[POSS_SG_3]+[POSSESSEE]+[PLUR]+[ESS] D








[^aáéóõuúüû&agrave;&ugrave;&oslash;]	>	abbjaként +[bb_COMPARATIVE_adj]{+[NOM]}+[POSS_SG_3]+[FORM] D

[^aáéóõuúüû&agrave;&ugrave;&oslash;]	>	abbjakor +[bb_COMPARATIVE_adj]{+[NOM]}+[POSS_SG_3]+[TEMP] D




[^aáéóõuúüû&agrave;&ugrave;&oslash;]	>	abbjai +[bb_COMPARATIVE_adj]{+[NOM]}+[PLUR]+[POSS_SG_3]+[NOM] D

[^aáéóõuúüû&agrave;&ugrave;&oslash;]	>	abbjait +[bb_COMPARATIVE_adj]{+[NOM]}+[PLUR]+[POSS_SG_3]+[ACC] D

[^aáéóõuúüû&agrave;&ugrave;&oslash;]	>	abbjainak +[bb_COMPARATIVE_adj]{+[NOM]}+[PLUR]+[POSS_SG_3]+[DAT] D

[^aáéóõuúüû&agrave;&ugrave;&oslash;]	>	abbjaiban +[bb_COMPARATIVE_adj]{+[NOM]}+[PLUR]+[POSS_SG_3]+[INE] D

[^aáéóõuúüû&agrave;&ugrave;&oslash;]	>	abbjaiba +[bb_COMPARATIVE_adj]{+[NOM]}+[PLUR]+[POSS_SG_3]+[ILL] D

[^aáéóõuúüû&agrave;&ugrave;&oslash;]	>	abbjaiból +[bb_COMPARATIVE_adj]{+[NOM]}+[PLUR]+[POSS_SG_3]+[ELA] D

[^aáéóõuúüû&agrave;&ugrave;&oslash;]	>	abbjain +[bb_COMPARATIVE_adj]{+[NOM]}+[PLUR]+[POSS_SG_3]+[SUE] D

[^aáéóõuúüû&agrave;&ugrave;&oslash;]	>	abbjairól +[bb_COMPARATIVE_adj]{+[NOM]}+[PLUR]+[POSS_SG_3]+[DEL] D

[^aáéóõuúüû&agrave;&ugrave;&oslash;]	>	abbjaira +[bb_COMPARATIVE_adj]{+[NOM]}+[PLUR]+[POSS_SG_3]+[SBL] D

[^aáéóõuúüû&agrave;&ugrave;&oslash;]	>	abbjainál +[bb_COMPARATIVE_adj]{+[NOM]}+[PLUR]+[POSS_SG_3]+[ADE] D

[^aáéóõuúüû&agrave;&ugrave;&oslash;]	>	abbjaitól +[bb_COMPARATIVE_adj]{+[NOM]}+[PLUR]+[POSS_SG_3]+[ABL] D

[^aáéóõuúüû&agrave;&ugrave;&oslash;]	>	abbjaihoz +[bb_COMPARATIVE_adj]{+[NOM]}+[PLUR]+[POSS_SG_3]+[ALL] D

[^aáéóõuúüû&agrave;&ugrave;&oslash;]	>	abbjaiig +[bb_COMPARATIVE_adj]{+[NOM]}+[PLUR]+[POSS_SG_3]+[TERM] D

[^aáéóõuúüû&agrave;&ugrave;&oslash;]	>	abbjaivá +[bb_COMPARATIVE_adj]{+[NOM]}+[PLUR]+[POSS_SG_3]+[TRANS] D

[^aáéóõuúüû&agrave;&ugrave;&oslash;]	>	abbjaival +[bb_COMPARATIVE_adj]{+[NOM]}+[PLUR]+[POSS_SG_3]+[INSTR] D

[^aáéóõuúüû&agrave;&ugrave;&oslash;]	>	abbjaiért +[bb_COMPARATIVE_adj]{+[NOM]}+[PLUR]+[POSS_SG_3]+[CAUS/FIN] D



[^aáéóõuúüû&agrave;&ugrave;&oslash;]	>	abbjaiul +[bb_COMPARATIVE_adj]{+[NOM]}+[PLUR]+[POSS_SG_3]+[ESS] D




[^aáéóõuúüû&agrave;&ugrave;&oslash;]	>	abbjaié +[bb_COMPARATIVE_adj]{+[NOM]}+[PLUR]+[POSS_SG_3]+[POSSESSEE]+[NOM] D

[^aáéóõuúüû&agrave;&ugrave;&oslash;]	>	abbjaiét +[bb_COMPARATIVE_adj]{+[NOM]}+[PLUR]+[POSS_SG_3]+[POSSESSEE]+[ACC] D

[^aáéóõuúüû&agrave;&ugrave;&oslash;]	>	abbjaiénak +[bb_COMPARATIVE_adj]{+[NOM]}+[PLUR]+[POSS_SG_3]+[POSSESSEE]+[DAT] D

[^aáéóõuúüû&agrave;&ugrave;&oslash;]	>	abbjaiéban +[bb_COMPARATIVE_adj]{+[NOM]}+[PLUR]+[POSS_SG_3]+[POSSESSEE]+[INE] D

[^aáéóõuúüû&agrave;&ugrave;&oslash;]	>	abbjaiéba +[bb_COMPARATIVE_adj]{+[NOM]}+[PLUR]+[POSS_SG_3]+[POSSESSEE]+[ILL] D

[^aáéóõuúüû&agrave;&ugrave;&oslash;]	>	abbjaiéból +[bb_COMPARATIVE_adj]{+[NOM]}+[PLUR]+[POSS_SG_3]+[POSSESSEE]+[ELA] D

[^aáéóõuúüû&agrave;&ugrave;&oslash;]	>	abbjaién +[bb_COMPARATIVE_adj]{+[NOM]}+[PLUR]+[POSS_SG_3]+[POSSESSEE]+[SUE] D

[^aáéóõuúüû&agrave;&ugrave;&oslash;]	>	abbjaiéról +[bb_COMPARATIVE_adj]{+[NOM]}+[PLUR]+[POSS_SG_3]+[POSSESSEE]+[DEL] D

[^aáéóõuúüû&agrave;&ugrave;&oslash;]	>	abbjaiéra +[bb_COMPARATIVE_adj]{+[NOM]}+[PLUR]+[POSS_SG_3]+[POSSESSEE]+[SBL] D

[^aáéóõuúüû&agrave;&ugrave;&oslash;]	>	abbjaiénál +[bb_COMPARATIVE_adj]{+[NOM]}+[PLUR]+[POSS_SG_3]+[POSSESSEE]+[ADE] D

[^aáéóõuúüû&agrave;&ugrave;&oslash;]	>	abbjaiétól +[bb_COMPARATIVE_adj]{+[NOM]}+[PLUR]+[POSS_SG_3]+[POSSESSEE]+[ABL] D

[^aáéóõuúüû&agrave;&ugrave;&oslash;]	>	abbjaiéhoz +[bb_COMPARATIVE_adj]{+[NOM]}+[PLUR]+[POSS_SG_3]+[POSSESSEE]+[ALL] D

[^aáéóõuúüû&agrave;&ugrave;&oslash;]	>	abbjaiéig +[bb_COMPARATIVE_adj]{+[NOM]}+[PLUR]+[POSS_SG_3]+[POSSESSEE]+[TERM] D

[^aáéóõuúüû&agrave;&ugrave;&oslash;]	>	abbjaiévá +[bb_COMPARATIVE_adj]{+[NOM]}+[PLUR]+[POSS_SG_3]+[POSSESSEE]+[TRANS] D

[^aáéóõuúüû&agrave;&ugrave;&oslash;]	>	abbjaiéval +[bb_COMPARATIVE_adj]{+[NOM]}+[PLUR]+[POSS_SG_3]+[POSSESSEE]+[INSTR] D

[^aáéóõuúüû&agrave;&ugrave;&oslash;]	>	abbjaiéért +[bb_COMPARATIVE_adj]{+[NOM]}+[PLUR]+[POSS_SG_3]+[POSSESSEE]+[CAUS/FIN] D



[^aáéóõuúüû&agrave;&ugrave;&oslash;]	>	abbjaiéul +[bb_COMPARATIVE_adj]{+[NOM]}+[PLUR]+[POSS_SG_3]+[POSSESSEE]+[ESS] D



 [^aáéóõuúüû&agrave;&ugrave;&oslash;]	>	abbjaiéi +[bb_COMPARATIVE_adj]{+[NOM]}+[PLUR]+[POSS_SG_3]+[POSSESSEE]+[PLUR]+[NOM]
 
[^aáéóõuúüû&agrave;&ugrave;&oslash;]	>	abbjaiéit +[bb_COMPARATIVE_adj]{+[NOM]}+[PLUR]+[POSS_SG_3]+[POSSESSEE]+[PLUR]+[ACC] D

[^aáéóõuúüû&agrave;&ugrave;&oslash;]	>	abbjaiéinak +[bb_COMPARATIVE_adj]{+[NOM]}+[PLUR]+[POSS_SG_3]+[POSSESSEE]+[PLUR]+[DAT] D

[^aáéóõuúüû&agrave;&ugrave;&oslash;]	>	abbjaiéiban +[bb_COMPARATIVE_adj]{+[NOM]}+[PLUR]+[POSS_SG_3]+[POSSESSEE]+[PLUR]+[INE] D

[^aáéóõuúüû&agrave;&ugrave;&oslash;]	>	abbjaiéiba +[bb_COMPARATIVE_adj]{+[NOM]}+[PLUR]+[POSS_SG_3]+[POSSESSEE]+[PLUR]+[ILL] D

[^aáéóõuúüû&agrave;&ugrave;&oslash;]	>	abbjaiéiból +[bb_COMPARATIVE_adj]{+[NOM]}+[PLUR]+[POSS_SG_3]+[POSSESSEE]+[PLUR]+[ELA] D

[^aáéóõuúüû&agrave;&ugrave;&oslash;]	>	abbjaiéin +[bb_COMPARATIVE_adj]{+[NOM]}+[PLUR]+[POSS_SG_3]+[POSSESSEE]+[PLUR]+[SUE] D

[^aáéóõuúüû&agrave;&ugrave;&oslash;]	>	abbjaiéiról +[bb_COMPARATIVE_adj]{+[NOM]}+[PLUR]+[POSS_SG_3]+[POSSESSEE]+[PLUR]+[DEL] D

[^aáéóõuúüû&agrave;&ugrave;&oslash;]	>	abbjaiéira +[bb_COMPARATIVE_adj]{+[NOM]}+[PLUR]+[POSS_SG_3]+[POSSESSEE]+[PLUR]+[SBL] D

[^aáéóõuúüû&agrave;&ugrave;&oslash;]	>	abbjaiéinál +[bb_COMPARATIVE_adj]{+[NOM]}+[PLUR]+[POSS_SG_3]+[POSSESSEE]+[PLUR]+[ADE] D

[^aáéóõuúüû&agrave;&ugrave;&oslash;]	>	abbjaiéitól +[bb_COMPARATIVE_adj]{+[NOM]}+[PLUR]+[POSS_SG_3]+[POSSESSEE]+[PLUR]+[ABL] D

[^aáéóõuúüû&agrave;&ugrave;&oslash;]	>	abbjaiéihoz +[bb_COMPARATIVE_adj]{+[NOM]}+[PLUR]+[POSS_SG_3]+[POSSESSEE]+[PLUR]+[ALL] D

[^aáéóõuúüû&agrave;&ugrave;&oslash;]	>	abbjaiéiig +[bb_COMPARATIVE_adj]{+[NOM]}+[PLUR]+[POSS_SG_3]+[POSSESSEE]+[PLUR]+[TERM] D

[^aáéóõuúüû&agrave;&ugrave;&oslash;]	>	abbjaiéivá +[bb_COMPARATIVE_adj]{+[NOM]}+[PLUR]+[POSS_SG_3]+[POSSESSEE]+[PLUR]+[TRANS] D

[^aáéóõuúüû&agrave;&ugrave;&oslash;]	>	abbjaiéival +[bb_COMPARATIVE_adj]{+[NOM]}+[PLUR]+[POSS_SG_3]+[POSSESSEE]+[PLUR]+[INSTR] D

[^aáéóõuúüû&agrave;&ugrave;&oslash;]	>	abbjaiéiért +[bb_COMPARATIVE_adj]{+[NOM]}+[PLUR]+[POSS_SG_3]+[POSSESSEE]+[PLUR]+[CAUS/FIN] D



[^aáéóõuúüû&agrave;&ugrave;&oslash;]	>	abbjaiéiul +[bb_COMPARATIVE_adj]{+[NOM]}+[PLUR]+[POSS_SG_3]+[POSSESSEE]+[PLUR]+[ESS] D








[^aáéóõuúüû&agrave;&ugrave;&oslash;]	>	abbjaiként +[bb_COMPARATIVE_adj]{+[NOM]}+[PLUR]+[POSS_SG_3]+[FORM] D

[^aáéóõuúüû&agrave;&ugrave;&oslash;]	>	abbjaikor +[bb_COMPARATIVE_adj]{+[NOM]}+[PLUR]+[POSS_SG_3]+[TEMP] D




[^aáéóõuúüû&agrave;&ugrave;&oslash;]	>	abbjaink +[bb_COMPARATIVE_adj]{+[NOM]}+[PLUR]+[POSS_PL_1]+[NOM] D

[^aáéóõuúüû&agrave;&ugrave;&oslash;]	>	abbjainkat +[bb_COMPARATIVE_adj]{+[NOM]}+[PLUR]+[POSS_PL_1]+[ACC] D

[^aáéóõuúüû&agrave;&ugrave;&oslash;]	>	abbjainknak +[bb_COMPARATIVE_adj]{+[NOM]}+[PLUR]+[POSS_PL_1]+[DAT] D

[^aáéóõuúüû&agrave;&ugrave;&oslash;]	>	abbjainkban +[bb_COMPARATIVE_adj]{+[NOM]}+[PLUR]+[POSS_PL_1]+[INE] D

[^aáéóõuúüû&agrave;&ugrave;&oslash;]	>	abbjainkba +[bb_COMPARATIVE_adj]{+[NOM]}+[PLUR]+[POSS_PL_1]+[ILL] D

[^aáéóõuúüû&agrave;&ugrave;&oslash;]	>	abbjainkból +[bb_COMPARATIVE_adj]{+[NOM]}+[PLUR]+[POSS_PL_1]+[ELA] D

[^aáéóõuúüû&agrave;&ugrave;&oslash;]	>	abbjainkon +[bb_COMPARATIVE_adj]{+[NOM]}+[PLUR]+[POSS_PL_1]+[SUE] D

[^aáéóõuúüû&agrave;&ugrave;&oslash;]	>	abbjainkról +[bb_COMPARATIVE_adj]{+[NOM]}+[PLUR]+[POSS_PL_1]+[DEL] D

[^aáéóõuúüû&agrave;&ugrave;&oslash;]	>	abbjainkra +[bb_COMPARATIVE_adj]{+[NOM]}+[PLUR]+[POSS_PL_1]+[SBL] D

[^aáéóõuúüû&agrave;&ugrave;&oslash;]	>	abbjainknál +[bb_COMPARATIVE_adj]{+[NOM]}+[PLUR]+[POSS_PL_1]+[ADE] D

[^aáéóõuúüû&agrave;&ugrave;&oslash;]	>	abbjainktól +[bb_COMPARATIVE_adj]{+[NOM]}+[PLUR]+[POSS_PL_1]+[ABL] D

[^aáéóõuúüû&agrave;&ugrave;&oslash;]	>	abbjainkhoz +[bb_COMPARATIVE_adj]{+[NOM]}+[PLUR]+[POSS_PL_1]+[ALL] D

[^aáéóõuúüû&agrave;&ugrave;&oslash;]	>	abbjainkig +[bb_COMPARATIVE_adj]{+[NOM]}+[PLUR]+[POSS_PL_1]+[TERM] D

[^aáéóõuúüû&agrave;&ugrave;&oslash;]	>	abbjainkká +[bb_COMPARATIVE_adj]{+[NOM]}+[PLUR]+[POSS_PL_1]+[TRANS] D

[^aáéóõuúüû&agrave;&ugrave;&oslash;]	>	abbjainkkal +[bb_COMPARATIVE_adj]{+[NOM]}+[PLUR]+[POSS_PL_1]+[INSTR] D

[^aáéóõuúüû&agrave;&ugrave;&oslash;]	>	abbjainkért +[bb_COMPARATIVE_adj]{+[NOM]}+[PLUR]+[POSS_PL_1]+[CAUS/FIN] D



[^aáéóõuúüû&agrave;&ugrave;&oslash;]	>	abbjainkul +[bb_COMPARATIVE_adj]{+[NOM]}+[PLUR]+[POSS_PL_1]+[ESS] D




[^aáéóõuúüû&agrave;&ugrave;&oslash;]	>	abbjainké +[bb_COMPARATIVE_adj]{+[NOM]}+[PLUR]+[POSS_PL_1]+[POSSESSEE]+[NOM] D

[^aáéóõuúüû&agrave;&ugrave;&oslash;]	>	abbjainkét +[bb_COMPARATIVE_adj]{+[NOM]}+[PLUR]+[POSS_PL_1]+[POSSESSEE]+[ACC] D

[^aáéóõuúüû&agrave;&ugrave;&oslash;]	>	abbjainkénak +[bb_COMPARATIVE_adj]{+[NOM]}+[PLUR]+[POSS_PL_1]+[POSSESSEE]+[DAT] D

[^aáéóõuúüû&agrave;&ugrave;&oslash;]	>	abbjainkéban +[bb_COMPARATIVE_adj]{+[NOM]}+[PLUR]+[POSS_PL_1]+[POSSESSEE]+[INE] D

[^aáéóõuúüû&agrave;&ugrave;&oslash;]	>	abbjainkéba +[bb_COMPARATIVE_adj]{+[NOM]}+[PLUR]+[POSS_PL_1]+[POSSESSEE]+[ILL] D

[^aáéóõuúüû&agrave;&ugrave;&oslash;]	>	abbjainkéból +[bb_COMPARATIVE_adj]{+[NOM]}+[PLUR]+[POSS_PL_1]+[POSSESSEE]+[ELA] D

[^aáéóõuúüû&agrave;&ugrave;&oslash;]	>	abbjainkén +[bb_COMPARATIVE_adj]{+[NOM]}+[PLUR]+[POSS_PL_1]+[POSSESSEE]+[SUE] D

[^aáéóõuúüû&agrave;&ugrave;&oslash;]	>	abbjainkéról +[bb_COMPARATIVE_adj]{+[NOM]}+[PLUR]+[POSS_PL_1]+[POSSESSEE]+[DEL] D

[^aáéóõuúüû&agrave;&ugrave;&oslash;]	>	abbjainkéra +[bb_COMPARATIVE_adj]{+[NOM]}+[PLUR]+[POSS_PL_1]+[POSSESSEE]+[SBL] D

[^aáéóõuúüû&agrave;&ugrave;&oslash;]	>	abbjainkénál +[bb_COMPARATIVE_adj]{+[NOM]}+[PLUR]+[POSS_PL_1]+[POSSESSEE]+[ADE] D

[^aáéóõuúüû&agrave;&ugrave;&oslash;]	>	abbjainkétól +[bb_COMPARATIVE_adj]{+[NOM]}+[PLUR]+[POSS_PL_1]+[POSSESSEE]+[ABL] D

[^aáéóõuúüû&agrave;&ugrave;&oslash;]	>	abbjainkéhoz +[bb_COMPARATIVE_adj]{+[NOM]}+[PLUR]+[POSS_PL_1]+[POSSESSEE]+[ALL] D

[^aáéóõuúüû&agrave;&ugrave;&oslash;]	>	abbjainkéig +[bb_COMPARATIVE_adj]{+[NOM]}+[PLUR]+[POSS_PL_1]+[POSSESSEE]+[TERM] D

[^aáéóõuúüû&agrave;&ugrave;&oslash;]	>	abbjainkévá +[bb_COMPARATIVE_adj]{+[NOM]}+[PLUR]+[POSS_PL_1]+[POSSESSEE]+[TRANS] D

[^aáéóõuúüû&agrave;&ugrave;&oslash;]	>	abbjainkéval +[bb_COMPARATIVE_adj]{+[NOM]}+[PLUR]+[POSS_PL_1]+[POSSESSEE]+[INSTR] D

[^aáéóõuúüû&agrave;&ugrave;&oslash;]	>	abbjainkéért +[bb_COMPARATIVE_adj]{+[NOM]}+[PLUR]+[POSS_PL_1]+[POSSESSEE]+[CAUS/FIN] D



[^aáéóõuúüû&agrave;&ugrave;&oslash;]	>	abbjainkéul +[bb_COMPARATIVE_adj]{+[NOM]}+[PLUR]+[POSS_PL_1]+[POSSESSEE]+[ESS] D



 [^aáéóõuúüû&agrave;&ugrave;&oslash;]	>	abbjainkéi +[bb_COMPARATIVE_adj]{+[NOM]}+[PLUR]+[POSS_PL_1]+[POSSESSEE]+[PLUR]+[NOM]
 
[^aáéóõuúüû&agrave;&ugrave;&oslash;]	>	abbjainkéit +[bb_COMPARATIVE_adj]{+[NOM]}+[PLUR]+[POSS_PL_1]+[POSSESSEE]+[PLUR]+[ACC] D

[^aáéóõuúüû&agrave;&ugrave;&oslash;]	>	abbjainkéinak +[bb_COMPARATIVE_adj]{+[NOM]}+[PLUR]+[POSS_PL_1]+[POSSESSEE]+[PLUR]+[DAT] D

[^aáéóõuúüû&agrave;&ugrave;&oslash;]	>	abbjainkéiban +[bb_COMPARATIVE_adj]{+[NOM]}+[PLUR]+[POSS_PL_1]+[POSSESSEE]+[PLUR]+[INE] D

[^aáéóõuúüû&agrave;&ugrave;&oslash;]	>	abbjainkéiba +[bb_COMPARATIVE_adj]{+[NOM]}+[PLUR]+[POSS_PL_1]+[POSSESSEE]+[PLUR]+[ILL] D

[^aáéóõuúüû&agrave;&ugrave;&oslash;]	>	abbjainkéiból +[bb_COMPARATIVE_adj]{+[NOM]}+[PLUR]+[POSS_PL_1]+[POSSESSEE]+[PLUR]+[ELA] D

[^aáéóõuúüû&agrave;&ugrave;&oslash;]	>	abbjainkéin +[bb_COMPARATIVE_adj]{+[NOM]}+[PLUR]+[POSS_PL_1]+[POSSESSEE]+[PLUR]+[SUE] D

[^aáéóõuúüû&agrave;&ugrave;&oslash;]	>	abbjainkéiról +[bb_COMPARATIVE_adj]{+[NOM]}+[PLUR]+[POSS_PL_1]+[POSSESSEE]+[PLUR]+[DEL] D

[^aáéóõuúüû&agrave;&ugrave;&oslash;]	>	abbjainkéira +[bb_COMPARATIVE_adj]{+[NOM]}+[PLUR]+[POSS_PL_1]+[POSSESSEE]+[PLUR]+[SBL] D

[^aáéóõuúüû&agrave;&ugrave;&oslash;]	>	abbjainkéinál +[bb_COMPARATIVE_adj]{+[NOM]}+[PLUR]+[POSS_PL_1]+[POSSESSEE]+[PLUR]+[ADE] D

[^aáéóõuúüû&agrave;&ugrave;&oslash;]	>	abbjainkéitól +[bb_COMPARATIVE_adj]{+[NOM]}+[PLUR]+[POSS_PL_1]+[POSSESSEE]+[PLUR]+[ABL] D

[^aáéóõuúüû&agrave;&ugrave;&oslash;]	>	abbjainkéihoz +[bb_COMPARATIVE_adj]{+[NOM]}+[PLUR]+[POSS_PL_1]+[POSSESSEE]+[PLUR]+[ALL] D

[^aáéóõuúüû&agrave;&ugrave;&oslash;]	>	abbjainkéiig +[bb_COMPARATIVE_adj]{+[NOM]}+[PLUR]+[POSS_PL_1]+[POSSESSEE]+[PLUR]+[TERM] D

[^aáéóõuúüû&agrave;&ugrave;&oslash;]	>	abbjainkéivá +[bb_COMPARATIVE_adj]{+[NOM]}+[PLUR]+[POSS_PL_1]+[POSSESSEE]+[PLUR]+[TRANS] D

[^aáéóõuúüû&agrave;&ugrave;&oslash;]	>	abbjainkéival +[bb_COMPARATIVE_adj]{+[NOM]}+[PLUR]+[POSS_PL_1]+[POSSESSEE]+[PLUR]+[INSTR] D

[^aáéóõuúüû&agrave;&ugrave;&oslash;]	>	abbjainkéiért +[bb_COMPARATIVE_adj]{+[NOM]}+[PLUR]+[POSS_PL_1]+[POSSESSEE]+[PLUR]+[CAUS/FIN] D



[^aáéóõuúüû&agrave;&ugrave;&oslash;]	>	abbjainkéiul +[bb_COMPARATIVE_adj]{+[NOM]}+[PLUR]+[POSS_PL_1]+[POSSESSEE]+[PLUR]+[ESS] D








[^aáéóõuúüû&agrave;&ugrave;&oslash;]	>	abbjainkként +[bb_COMPARATIVE_adj]{+[NOM]}+[PLUR]+[POSS_PL_1]+[FORM] D

[^aáéóõuúüû&agrave;&ugrave;&oslash;]	>	abbjainkkor +[bb_COMPARATIVE_adj]{+[NOM]}+[PLUR]+[POSS_PL_1]+[TEMP] D





a	>	-a,ább +[bb_COMPARATIVE_adj]{+[NOM]}+[NOM] D

a	>	-a,ábbat +[bb_COMPARATIVE_adj]{+[NOM]}+[ACC] D

a	>	-a,ábbnak +[bb_COMPARATIVE_adj]{+[NOM]}+[DAT] D

a	>	-a,ábban +[bb_COMPARATIVE_adj]{+[NOM]}+[INE] D

a	>	-a,ábba +[bb_COMPARATIVE_adj]{+[NOM]}+[ILL] D

a	>	-a,ábból +[bb_COMPARATIVE_adj]{+[NOM]}+[ELA] D

a	>	-a,ábbon +[bb_COMPARATIVE_adj]{+[NOM]}+[SUE] D

a	>	-a,ábbról +[bb_COMPARATIVE_adj]{+[NOM]}+[DEL] D

a	>	-a,ábbra +[bb_COMPARATIVE_adj]{+[NOM]}+[SBL] D

a	>	-a,ábbnál +[bb_COMPARATIVE_adj]{+[NOM]}+[ADE] D

a	>	-a,ábbtól +[bb_COMPARATIVE_adj]{+[NOM]}+[ABL] D

a	>	-a,ábbhoz +[bb_COMPARATIVE_adj]{+[NOM]}+[ALL] D

a	>	-a,ábbig +[bb_COMPARATIVE_adj]{+[NOM]}+[TERM] D

a	>	-a,ábbá +[bb_COMPARATIVE_adj]{+[NOM]}+[TRANS] D

a	>	-a,ábbal +[bb_COMPARATIVE_adj]{+[NOM]}+[INSTR] D

a	>	-a,ábbért +[bb_COMPARATIVE_adj]{+[NOM]}+[CAUS/FIN] D

a	>	-a,ábbként +[bb_COMPARATIVE_adj]{+[NOM]}+[FORM] D

a	>	-a,ábbé +[bb_COMPARATIVE_adj]{+[NOM]}+[POSSESSEE]+[NOM] D

a	>	-a,ábbét +[bb_COMPARATIVE_adj]{+[NOM]}+[POSSESSEE]+[ACC] D

a	>	-a,ábbénak +[bb_COMPARATIVE_adj]{+[NOM]}+[POSSESSEE]+[DAT] D

a	>	-a,ábbéban +[bb_COMPARATIVE_adj]{+[NOM]}+[POSSESSEE]+[INE] D

a	>	-a,ábbéba +[bb_COMPARATIVE_adj]{+[NOM]}+[POSSESSEE]+[ILL] D

a	>	-a,ábbéból +[bb_COMPARATIVE_adj]{+[NOM]}+[POSSESSEE]+[ELA] D

a	>	-a,ábbén +[bb_COMPARATIVE_adj]{+[NOM]}+[POSSESSEE]+[SUE] D

a	>	-a,ábbéról +[bb_COMPARATIVE_adj]{+[NOM]}+[POSSESSEE]+[DEL] D

a	>	-a,ábbéra +[bb_COMPARATIVE_adj]{+[NOM]}+[POSSESSEE]+[SBL] D

a	>	-a,ábbénál +[bb_COMPARATIVE_adj]{+[NOM]}+[POSSESSEE]+[ADE] D

a	>	-a,ábbétól +[bb_COMPARATIVE_adj]{+[NOM]}+[POSSESSEE]+[ABL] D

a	>	-a,ábbéhoz +[bb_COMPARATIVE_adj]{+[NOM]}+[POSSESSEE]+[ALL] D

a	>	-a,ábbéig +[bb_COMPARATIVE_adj]{+[NOM]}+[POSSESSEE]+[TERM] D

a	>	-a,ábbévá +[bb_COMPARATIVE_adj]{+[NOM]}+[POSSESSEE]+[TRANS] D

a	>	-a,ábbéval +[bb_COMPARATIVE_adj]{+[NOM]}+[POSSESSEE]+[INSTR] D

a	>	-a,ábbéért +[bb_COMPARATIVE_adj]{+[NOM]}+[POSSESSEE]+[CAUS/FIN] D



a	>	-a,ábbéul +[bb_COMPARATIVE_adj]{+[NOM]}+[POSSESSEE]+[ESS] D




a	>	-a,ábbja +[bb_COMPARATIVE_adj]{+[NOM]}+[POSS_SG_3]+[NOM] D

a	>	-a,ábbját +[bb_COMPARATIVE_adj]{+[NOM]}+[POSS_SG_3]+[ACC] D

a	>	-a,ábbjának +[bb_COMPARATIVE_adj]{+[NOM]}+[POSS_SG_3]+[DAT] D

a	>	-a,ábbjában +[bb_COMPARATIVE_adj]{+[NOM]}+[POSS_SG_3]+[INE] D

a	>	-a,ábbjába +[bb_COMPARATIVE_adj]{+[NOM]}+[POSS_SG_3]+[ILL] D

a	>	-a,ábbjából +[bb_COMPARATIVE_adj]{+[NOM]}+[POSS_SG_3]+[ELA] D

a	>	-a,ábbján +[bb_COMPARATIVE_adj]{+[NOM]}+[POSS_SG_3]+[SUE] D

a	>	-a,ábbjáról +[bb_COMPARATIVE_adj]{+[NOM]}+[POSS_SG_3]+[DEL] D

a	>	-a,ábbjára +[bb_COMPARATIVE_adj]{+[NOM]}+[POSS_SG_3]+[SBL] D

a	>	-a,ábbjánál +[bb_COMPARATIVE_adj]{+[NOM]}+[POSS_SG_3]+[ADE] D

a	>	-a,ábbjától +[bb_COMPARATIVE_adj]{+[NOM]}+[POSS_SG_3]+[ABL] D

a	>	-a,ábbjához +[bb_COMPARATIVE_adj]{+[NOM]}+[POSS_SG_3]+[ALL] D

a	>	-a,ábbjáig +[bb_COMPARATIVE_adj]{+[NOM]}+[POSS_SG_3]+[TERM] D

a	>	-a,ábbjává +[bb_COMPARATIVE_adj]{+[NOM]}+[POSS_SG_3]+[TRANS] D

a	>	-a,ábbjával +[bb_COMPARATIVE_adj]{+[NOM]}+[POSS_SG_3]+[INSTR] D

a	>	-a,ábbjáért +[bb_COMPARATIVE_adj]{+[NOM]}+[POSS_SG_3]+[CAUS/FIN] D



a	>	-a,ábbjául +[bb_COMPARATIVE_adj]{+[NOM]}+[POSS_SG_3]+[ESS] D




a	>	-a,ábbjáé +[bb_COMPARATIVE_adj]{+[NOM]}+[POSS_SG_3]+[POSSESSEE]+[NOM] D

a	>	-a,ábbjáét +[bb_COMPARATIVE_adj]{+[NOM]}+[POSS_SG_3]+[POSSESSEE]+[ACC] D

a	>	-a,ábbjáénak +[bb_COMPARATIVE_adj]{+[NOM]}+[POSS_SG_3]+[POSSESSEE]+[DAT] D

a	>	-a,ábbjáéban +[bb_COMPARATIVE_adj]{+[NOM]}+[POSS_SG_3]+[POSSESSEE]+[INE] D

a	>	-a,ábbjáéba +[bb_COMPARATIVE_adj]{+[NOM]}+[POSS_SG_3]+[POSSESSEE]+[ILL] D

a	>	-a,ábbjáéból +[bb_COMPARATIVE_adj]{+[NOM]}+[POSS_SG_3]+[POSSESSEE]+[ELA] D

a	>	-a,ábbjáén +[bb_COMPARATIVE_adj]{+[NOM]}+[POSS_SG_3]+[POSSESSEE]+[SUE] D

a	>	-a,ábbjáéról +[bb_COMPARATIVE_adj]{+[NOM]}+[POSS_SG_3]+[POSSESSEE]+[DEL] D

a	>	-a,ábbjáéra +[bb_COMPARATIVE_adj]{+[NOM]}+[POSS_SG_3]+[POSSESSEE]+[SBL] D

a	>	-a,ábbjáénál +[bb_COMPARATIVE_adj]{+[NOM]}+[POSS_SG_3]+[POSSESSEE]+[ADE] D

a	>	-a,ábbjáétól +[bb_COMPARATIVE_adj]{+[NOM]}+[POSS_SG_3]+[POSSESSEE]+[ABL] D

a	>	-a,ábbjáéhoz +[bb_COMPARATIVE_adj]{+[NOM]}+[POSS_SG_3]+[POSSESSEE]+[ALL] D

a	>	-a,ábbjáéig +[bb_COMPARATIVE_adj]{+[NOM]}+[POSS_SG_3]+[POSSESSEE]+[TERM] D

a	>	-a,ábbjáévá +[bb_COMPARATIVE_adj]{+[NOM]}+[POSS_SG_3]+[POSSESSEE]+[TRANS] D

a	>	-a,ábbjáéval +[bb_COMPARATIVE_adj]{+[NOM]}+[POSS_SG_3]+[POSSESSEE]+[INSTR] D

a	>	-a,ábbjáéért +[bb_COMPARATIVE_adj]{+[NOM]}+[POSS_SG_3]+[POSSESSEE]+[CAUS/FIN] D



a	>	-a,ábbjáéul +[bb_COMPARATIVE_adj]{+[NOM]}+[POSS_SG_3]+[POSSESSEE]+[ESS] D



 a	>	-a,ábbjáéi +[bb_COMPARATIVE_adj]{+[NOM]}+[POSS_SG_3]+[POSSESSEE]+[PLUR]+[NOM]
 
a	>	-a,ábbjáéit +[bb_COMPARATIVE_adj]{+[NOM]}+[POSS_SG_3]+[POSSESSEE]+[PLUR]+[ACC] D

a	>	-a,ábbjáéinak +[bb_COMPARATIVE_adj]{+[NOM]}+[POSS_SG_3]+[POSSESSEE]+[PLUR]+[DAT] D

a	>	-a,ábbjáéiban +[bb_COMPARATIVE_adj]{+[NOM]}+[POSS_SG_3]+[POSSESSEE]+[PLUR]+[INE] D

a	>	-a,ábbjáéiba +[bb_COMPARATIVE_adj]{+[NOM]}+[POSS_SG_3]+[POSSESSEE]+[PLUR]+[ILL] D

a	>	-a,ábbjáéiból +[bb_COMPARATIVE_adj]{+[NOM]}+[POSS_SG_3]+[POSSESSEE]+[PLUR]+[ELA] D

a	>	-a,ábbjáéin +[bb_COMPARATIVE_adj]{+[NOM]}+[POSS_SG_3]+[POSSESSEE]+[PLUR]+[SUE] D

a	>	-a,ábbjáéiról +[bb_COMPARATIVE_adj]{+[NOM]}+[POSS_SG_3]+[POSSESSEE]+[PLUR]+[DEL] D

a	>	-a,ábbjáéira +[bb_COMPARATIVE_adj]{+[NOM]}+[POSS_SG_3]+[POSSESSEE]+[PLUR]+[SBL] D

a	>	-a,ábbjáéinál +[bb_COMPARATIVE_adj]{+[NOM]}+[POSS_SG_3]+[POSSESSEE]+[PLUR]+[ADE] D

a	>	-a,ábbjáéitól +[bb_COMPARATIVE_adj]{+[NOM]}+[POSS_SG_3]+[POSSESSEE]+[PLUR]+[ABL] D

a	>	-a,ábbjáéihoz +[bb_COMPARATIVE_adj]{+[NOM]}+[POSS_SG_3]+[POSSESSEE]+[PLUR]+[ALL] D

a	>	-a,ábbjáéiig +[bb_COMPARATIVE_adj]{+[NOM]}+[POSS_SG_3]+[POSSESSEE]+[PLUR]+[TERM] D

a	>	-a,ábbjáéivá +[bb_COMPARATIVE_adj]{+[NOM]}+[POSS_SG_3]+[POSSESSEE]+[PLUR]+[TRANS] D

a	>	-a,ábbjáéival +[bb_COMPARATIVE_adj]{+[NOM]}+[POSS_SG_3]+[POSSESSEE]+[PLUR]+[INSTR] D

a	>	-a,ábbjáéiért +[bb_COMPARATIVE_adj]{+[NOM]}+[POSS_SG_3]+[POSSESSEE]+[PLUR]+[CAUS/FIN] D



a	>	-a,ábbjáéiul +[bb_COMPARATIVE_adj]{+[NOM]}+[POSS_SG_3]+[POSSESSEE]+[PLUR]+[ESS] D








a	>	-a,ábbjaként +[bb_COMPARATIVE_adj]{+[NOM]}+[POSS_SG_3]+[FORM] D

a	>	-a,ábbjakor +[bb_COMPARATIVE_adj]{+[NOM]}+[POSS_SG_3]+[TEMP] D




a	>	-a,ábbjai +[bb_COMPARATIVE_adj]{+[NOM]}+[PLUR]+[POSS_SG_3]+[NOM] D

a	>	-a,ábbjait +[bb_COMPARATIVE_adj]{+[NOM]}+[PLUR]+[POSS_SG_3]+[ACC] D

a	>	-a,ábbjainak +[bb_COMPARATIVE_adj]{+[NOM]}+[PLUR]+[POSS_SG_3]+[DAT] D

a	>	-a,ábbjaiban +[bb_COMPARATIVE_adj]{+[NOM]}+[PLUR]+[POSS_SG_3]+[INE] D

a	>	-a,ábbjaiba +[bb_COMPARATIVE_adj]{+[NOM]}+[PLUR]+[POSS_SG_3]+[ILL] D

a	>	-a,ábbjaiból +[bb_COMPARATIVE_adj]{+[NOM]}+[PLUR]+[POSS_SG_3]+[ELA] D

a	>	-a,ábbjain +[bb_COMPARATIVE_adj]{+[NOM]}+[PLUR]+[POSS_SG_3]+[SUE] D

a	>	-a,ábbjairól +[bb_COMPARATIVE_adj]{+[NOM]}+[PLUR]+[POSS_SG_3]+[DEL] D

a	>	-a,ábbjaira +[bb_COMPARATIVE_adj]{+[NOM]}+[PLUR]+[POSS_SG_3]+[SBL] D

a	>	-a,ábbjainál +[bb_COMPARATIVE_adj]{+[NOM]}+[PLUR]+[POSS_SG_3]+[ADE] D

a	>	-a,ábbjaitól +[bb_COMPARATIVE_adj]{+[NOM]}+[PLUR]+[POSS_SG_3]+[ABL] D

a	>	-a,ábbjaihoz +[bb_COMPARATIVE_adj]{+[NOM]}+[PLUR]+[POSS_SG_3]+[ALL] D

a	>	-a,ábbjaiig +[bb_COMPARATIVE_adj]{+[NOM]}+[PLUR]+[POSS_SG_3]+[TERM] D

a	>	-a,ábbjaivá +[bb_COMPARATIVE_adj]{+[NOM]}+[PLUR]+[POSS_SG_3]+[TRANS] D

a	>	-a,ábbjaival +[bb_COMPARATIVE_adj]{+[NOM]}+[PLUR]+[POSS_SG_3]+[INSTR] D

a	>	-a,ábbjaiért +[bb_COMPARATIVE_adj]{+[NOM]}+[PLUR]+[POSS_SG_3]+[CAUS/FIN] D



a	>	-a,ábbjaiul +[bb_COMPARATIVE_adj]{+[NOM]}+[PLUR]+[POSS_SG_3]+[ESS] D




a	>	-a,ábbjaié +[bb_COMPARATIVE_adj]{+[NOM]}+[PLUR]+[POSS_SG_3]+[POSSESSEE]+[NOM] D

a	>	-a,ábbjaiét +[bb_COMPARATIVE_adj]{+[NOM]}+[PLUR]+[POSS_SG_3]+[POSSESSEE]+[ACC] D

a	>	-a,ábbjaiénak +[bb_COMPARATIVE_adj]{+[NOM]}+[PLUR]+[POSS_SG_3]+[POSSESSEE]+[DAT] D

a	>	-a,ábbjaiéban +[bb_COMPARATIVE_adj]{+[NOM]}+[PLUR]+[POSS_SG_3]+[POSSESSEE]+[INE] D

a	>	-a,ábbjaiéba +[bb_COMPARATIVE_adj]{+[NOM]}+[PLUR]+[POSS_SG_3]+[POSSESSEE]+[ILL] D

a	>	-a,ábbjaiéból +[bb_COMPARATIVE_adj]{+[NOM]}+[PLUR]+[POSS_SG_3]+[POSSESSEE]+[ELA] D

a	>	-a,ábbjaién +[bb_COMPARATIVE_adj]{+[NOM]}+[PLUR]+[POSS_SG_3]+[POSSESSEE]+[SUE] D

a	>	-a,ábbjaiéról +[bb_COMPARATIVE_adj]{+[NOM]}+[PLUR]+[POSS_SG_3]+[POSSESSEE]+[DEL] D

a	>	-a,ábbjaiéra +[bb_COMPARATIVE_adj]{+[NOM]}+[PLUR]+[POSS_SG_3]+[POSSESSEE]+[SBL] D

a	>	-a,ábbjaiénál +[bb_COMPARATIVE_adj]{+[NOM]}+[PLUR]+[POSS_SG_3]+[POSSESSEE]+[ADE] D

a	>	-a,ábbjaiétól +[bb_COMPARATIVE_adj]{+[NOM]}+[PLUR]+[POSS_SG_3]+[POSSESSEE]+[ABL] D

a	>	-a,ábbjaiéhoz +[bb_COMPARATIVE_adj]{+[NOM]}+[PLUR]+[POSS_SG_3]+[POSSESSEE]+[ALL] D

a	>	-a,ábbjaiéig +[bb_COMPARATIVE_adj]{+[NOM]}+[PLUR]+[POSS_SG_3]+[POSSESSEE]+[TERM] D

a	>	-a,ábbjaiévá +[bb_COMPARATIVE_adj]{+[NOM]}+[PLUR]+[POSS_SG_3]+[POSSESSEE]+[TRANS] D

a	>	-a,ábbjaiéval +[bb_COMPARATIVE_adj]{+[NOM]}+[PLUR]+[POSS_SG_3]+[POSSESSEE]+[INSTR] D

a	>	-a,ábbjaiéért +[bb_COMPARATIVE_adj]{+[NOM]}+[PLUR]+[POSS_SG_3]+[POSSESSEE]+[CAUS/FIN] D



a	>	-a,ábbjaiéul +[bb_COMPARATIVE_adj]{+[NOM]}+[PLUR]+[POSS_SG_3]+[POSSESSEE]+[ESS] D



 a	>	-a,ábbjaiéi +[bb_COMPARATIVE_adj]{+[NOM]}+[PLUR]+[POSS_SG_3]+[POSSESSEE]+[PLUR]+[NOM]
 
a	>	-a,ábbjaiéit +[bb_COMPARATIVE_adj]{+[NOM]}+[PLUR]+[POSS_SG_3]+[POSSESSEE]+[PLUR]+[ACC] D

a	>	-a,ábbjaiéinak +[bb_COMPARATIVE_adj]{+[NOM]}+[PLUR]+[POSS_SG_3]+[POSSESSEE]+[PLUR]+[DAT] D

a	>	-a,ábbjaiéiban +[bb_COMPARATIVE_adj]{+[NOM]}+[PLUR]+[POSS_SG_3]+[POSSESSEE]+[PLUR]+[INE] D

a	>	-a,ábbjaiéiba +[bb_COMPARATIVE_adj]{+[NOM]}+[PLUR]+[POSS_SG_3]+[POSSESSEE]+[PLUR]+[ILL] D

a	>	-a,ábbjaiéiból +[bb_COMPARATIVE_adj]{+[NOM]}+[PLUR]+[POSS_SG_3]+[POSSESSEE]+[PLUR]+[ELA] D

a	>	-a,ábbjaiéin +[bb_COMPARATIVE_adj]{+[NOM]}+[PLUR]+[POSS_SG_3]+[POSSESSEE]+[PLUR]+[SUE] D

a	>	-a,ábbjaiéiról +[bb_COMPARATIVE_adj]{+[NOM]}+[PLUR]+[POSS_SG_3]+[POSSESSEE]+[PLUR]+[DEL] D

a	>	-a,ábbjaiéira +[bb_COMPARATIVE_adj]{+[NOM]}+[PLUR]+[POSS_SG_3]+[POSSESSEE]+[PLUR]+[SBL] D

a	>	-a,ábbjaiéinál +[bb_COMPARATIVE_adj]{+[NOM]}+[PLUR]+[POSS_SG_3]+[POSSESSEE]+[PLUR]+[ADE] D

a	>	-a,ábbjaiéitól +[bb_COMPARATIVE_adj]{+[NOM]}+[PLUR]+[POSS_SG_3]+[POSSESSEE]+[PLUR]+[ABL] D

a	>	-a,ábbjaiéihoz +[bb_COMPARATIVE_adj]{+[NOM]}+[PLUR]+[POSS_SG_3]+[POSSESSEE]+[PLUR]+[ALL] D

a	>	-a,ábbjaiéiig +[bb_COMPARATIVE_adj]{+[NOM]}+[PLUR]+[POSS_SG_3]+[POSSESSEE]+[PLUR]+[TERM] D

a	>	-a,ábbjaiéivá +[bb_COMPARATIVE_adj]{+[NOM]}+[PLUR]+[POSS_SG_3]+[POSSESSEE]+[PLUR]+[TRANS] D

a	>	-a,ábbjaiéival +[bb_COMPARATIVE_adj]{+[NOM]}+[PLUR]+[POSS_SG_3]+[POSSESSEE]+[PLUR]+[INSTR] D

a	>	-a,ábbjaiéiért +[bb_COMPARATIVE_adj]{+[NOM]}+[PLUR]+[POSS_SG_3]+[POSSESSEE]+[PLUR]+[CAUS/FIN] D



a	>	-a,ábbjaiéiul +[bb_COMPARATIVE_adj]{+[NOM]}+[PLUR]+[POSS_SG_3]+[POSSESSEE]+[PLUR]+[ESS] D








a	>	-a,ábbjaiként +[bb_COMPARATIVE_adj]{+[NOM]}+[PLUR]+[POSS_SG_3]+[FORM] D

a	>	-a,ábbjaikor +[bb_COMPARATIVE_adj]{+[NOM]}+[PLUR]+[POSS_SG_3]+[TEMP] D




a	>	-a,ábbjaink +[bb_COMPARATIVE_adj]{+[NOM]}+[PLUR]+[POSS_PL_1]+[NOM] D

a	>	-a,ábbjainkat +[bb_COMPARATIVE_adj]{+[NOM]}+[PLUR]+[POSS_PL_1]+[ACC] D

a	>	-a,ábbjainknak +[bb_COMPARATIVE_adj]{+[NOM]}+[PLUR]+[POSS_PL_1]+[DAT] D

a	>	-a,ábbjainkban +[bb_COMPARATIVE_adj]{+[NOM]}+[PLUR]+[POSS_PL_1]+[INE] D

a	>	-a,ábbjainkba +[bb_COMPARATIVE_adj]{+[NOM]}+[PLUR]+[POSS_PL_1]+[ILL] D

a	>	-a,ábbjainkból +[bb_COMPARATIVE_adj]{+[NOM]}+[PLUR]+[POSS_PL_1]+[ELA] D

a	>	-a,ábbjainkon +[bb_COMPARATIVE_adj]{+[NOM]}+[PLUR]+[POSS_PL_1]+[SUE] D

a	>	-a,ábbjainkról +[bb_COMPARATIVE_adj]{+[NOM]}+[PLUR]+[POSS_PL_1]+[DEL] D

a	>	-a,ábbjainkra +[bb_COMPARATIVE_adj]{+[NOM]}+[PLUR]+[POSS_PL_1]+[SBL] D

a	>	-a,ábbjainknál +[bb_COMPARATIVE_adj]{+[NOM]}+[PLUR]+[POSS_PL_1]+[ADE] D

a	>	-a,ábbjainktól +[bb_COMPARATIVE_adj]{+[NOM]}+[PLUR]+[POSS_PL_1]+[ABL] D

a	>	-a,ábbjainkhoz +[bb_COMPARATIVE_adj]{+[NOM]}+[PLUR]+[POSS_PL_1]+[ALL] D

a	>	-a,ábbjainkig +[bb_COMPARATIVE_adj]{+[NOM]}+[PLUR]+[POSS_PL_1]+[TERM] D

a	>	-a,ábbjainkká +[bb_COMPARATIVE_adj]{+[NOM]}+[PLUR]+[POSS_PL_1]+[TRANS] D

a	>	-a,ábbjainkkal +[bb_COMPARATIVE_adj]{+[NOM]}+[PLUR]+[POSS_PL_1]+[INSTR] D

a	>	-a,ábbjainkért +[bb_COMPARATIVE_adj]{+[NOM]}+[PLUR]+[POSS_PL_1]+[CAUS/FIN] D



a	>	-a,ábbjainkul +[bb_COMPARATIVE_adj]{+[NOM]}+[PLUR]+[POSS_PL_1]+[ESS] D




a	>	-a,ábbjainké +[bb_COMPARATIVE_adj]{+[NOM]}+[PLUR]+[POSS_PL_1]+[POSSESSEE]+[NOM] D

a	>	-a,ábbjainkét +[bb_COMPARATIVE_adj]{+[NOM]}+[PLUR]+[POSS_PL_1]+[POSSESSEE]+[ACC] D

a	>	-a,ábbjainkénak +[bb_COMPARATIVE_adj]{+[NOM]}+[PLUR]+[POSS_PL_1]+[POSSESSEE]+[DAT] D

a	>	-a,ábbjainkéban +[bb_COMPARATIVE_adj]{+[NOM]}+[PLUR]+[POSS_PL_1]+[POSSESSEE]+[INE] D

a	>	-a,ábbjainkéba +[bb_COMPARATIVE_adj]{+[NOM]}+[PLUR]+[POSS_PL_1]+[POSSESSEE]+[ILL] D

a	>	-a,ábbjainkéból +[bb_COMPARATIVE_adj]{+[NOM]}+[PLUR]+[POSS_PL_1]+[POSSESSEE]+[ELA] D

a	>	-a,ábbjainkén +[bb_COMPARATIVE_adj]{+[NOM]}+[PLUR]+[POSS_PL_1]+[POSSESSEE]+[SUE] D

a	>	-a,ábbjainkéról +[bb_COMPARATIVE_adj]{+[NOM]}+[PLUR]+[POSS_PL_1]+[POSSESSEE]+[DEL] D

a	>	-a,ábbjainkéra +[bb_COMPARATIVE_adj]{+[NOM]}+[PLUR]+[POSS_PL_1]+[POSSESSEE]+[SBL] D

a	>	-a,ábbjainkénál +[bb_COMPARATIVE_adj]{+[NOM]}+[PLUR]+[POSS_PL_1]+[POSSESSEE]+[ADE] D

a	>	-a,ábbjainkétól +[bb_COMPARATIVE_adj]{+[NOM]}+[PLUR]+[POSS_PL_1]+[POSSESSEE]+[ABL] D

a	>	-a,ábbjainkéhoz +[bb_COMPARATIVE_adj]{+[NOM]}+[PLUR]+[POSS_PL_1]+[POSSESSEE]+[ALL] D

a	>	-a,ábbjainkéig +[bb_COMPARATIVE_adj]{+[NOM]}+[PLUR]+[POSS_PL_1]+[POSSESSEE]+[TERM] D

a	>	-a,ábbjainkévá +[bb_COMPARATIVE_adj]{+[NOM]}+[PLUR]+[POSS_PL_1]+[POSSESSEE]+[TRANS] D

a	>	-a,ábbjainkéval +[bb_COMPARATIVE_adj]{+[NOM]}+[PLUR]+[POSS_PL_1]+[POSSESSEE]+[INSTR] D

a	>	-a,ábbjainkéért +[bb_COMPARATIVE_adj]{+[NOM]}+[PLUR]+[POSS_PL_1]+[POSSESSEE]+[CAUS/FIN] D



a	>	-a,ábbjainkéul +[bb_COMPARATIVE_adj]{+[NOM]}+[PLUR]+[POSS_PL_1]+[POSSESSEE]+[ESS] D



 a	>	-a,ábbjainkéi +[bb_COMPARATIVE_adj]{+[NOM]}+[PLUR]+[POSS_PL_1]+[POSSESSEE]+[PLUR]+[NOM]
 
a	>	-a,ábbjainkéit +[bb_COMPARATIVE_adj]{+[NOM]}+[PLUR]+[POSS_PL_1]+[POSSESSEE]+[PLUR]+[ACC] D

a	>	-a,ábbjainkéinak +[bb_COMPARATIVE_adj]{+[NOM]}+[PLUR]+[POSS_PL_1]+[POSSESSEE]+[PLUR]+[DAT] D

a	>	-a,ábbjainkéiban +[bb_COMPARATIVE_adj]{+[NOM]}+[PLUR]+[POSS_PL_1]+[POSSESSEE]+[PLUR]+[INE] D

a	>	-a,ábbjainkéiba +[bb_COMPARATIVE_adj]{+[NOM]}+[PLUR]+[POSS_PL_1]+[POSSESSEE]+[PLUR]+[ILL] D

a	>	-a,ábbjainkéiból +[bb_COMPARATIVE_adj]{+[NOM]}+[PLUR]+[POSS_PL_1]+[POSSESSEE]+[PLUR]+[ELA] D

a	>	-a,ábbjainkéin +[bb_COMPARATIVE_adj]{+[NOM]}+[PLUR]+[POSS_PL_1]+[POSSESSEE]+[PLUR]+[SUE] D

a	>	-a,ábbjainkéiról +[bb_COMPARATIVE_adj]{+[NOM]}+[PLUR]+[POSS_PL_1]+[POSSESSEE]+[PLUR]+[DEL] D

a	>	-a,ábbjainkéira +[bb_COMPARATIVE_adj]{+[NOM]}+[PLUR]+[POSS_PL_1]+[POSSESSEE]+[PLUR]+[SBL] D

a	>	-a,ábbjainkéinál +[bb_COMPARATIVE_adj]{+[NOM]}+[PLUR]+[POSS_PL_1]+[POSSESSEE]+[PLUR]+[ADE] D

a	>	-a,ábbjainkéitól +[bb_COMPARATIVE_adj]{+[NOM]}+[PLUR]+[POSS_PL_1]+[POSSESSEE]+[PLUR]+[ABL] D

a	>	-a,ábbjainkéihoz +[bb_COMPARATIVE_adj]{+[NOM]}+[PLUR]+[POSS_PL_1]+[POSSESSEE]+[PLUR]+[ALL] D

a	>	-a,ábbjainkéiig +[bb_COMPARATIVE_adj]{+[NOM]}+[PLUR]+[POSS_PL_1]+[POSSESSEE]+[PLUR]+[TERM] D

a	>	-a,ábbjainkéivá +[bb_COMPARATIVE_adj]{+[NOM]}+[PLUR]+[POSS_PL_1]+[POSSESSEE]+[PLUR]+[TRANS] D

a	>	-a,ábbjainkéival +[bb_COMPARATIVE_adj]{+[NOM]}+[PLUR]+[POSS_PL_1]+[POSSESSEE]+[PLUR]+[INSTR] D

a	>	-a,ábbjainkéiért +[bb_COMPARATIVE_adj]{+[NOM]}+[PLUR]+[POSS_PL_1]+[POSSESSEE]+[PLUR]+[CAUS/FIN] D



a	>	-a,ábbjainkéiul +[bb_COMPARATIVE_adj]{+[NOM]}+[PLUR]+[POSS_PL_1]+[POSSESSEE]+[PLUR]+[ESS] D








a	>	-a,ábbjainkként +[bb_COMPARATIVE_adj]{+[NOM]}+[PLUR]+[POSS_PL_1]+[FORM] D

a	>	-a,ábbjainkkor +[bb_COMPARATIVE_adj]{+[NOM]}+[PLUR]+[POSS_PL_1]+[TEMP] D





[áéiíóõúû&agrave;&ugrave;&oslash;]	>	bb +[bb_COMPARATIVE_adj]{+[NOM]}+[NOM] D

[áéiíóõúû&agrave;&ugrave;&oslash;]	>	bbat +[bb_COMPARATIVE_adj]{+[NOM]}+[ACC] D

[áéiíóõúû&agrave;&ugrave;&oslash;]	>	bbnak +[bb_COMPARATIVE_adj]{+[NOM]}+[DAT] D

[áéiíóõúû&agrave;&ugrave;&oslash;]	>	bban +[bb_COMPARATIVE_adj]{+[NOM]}+[INE] D

[áéiíóõúû&agrave;&ugrave;&oslash;]	>	bba +[bb_COMPARATIVE_adj]{+[NOM]}+[ILL] D

[áéiíóõúû&agrave;&ugrave;&oslash;]	>	bból +[bb_COMPARATIVE_adj]{+[NOM]}+[ELA] D

[áéiíóõúû&agrave;&ugrave;&oslash;]	>	bbon +[bb_COMPARATIVE_adj]{+[NOM]}+[SUE] D

[áéiíóõúû&agrave;&ugrave;&oslash;]	>	bbról +[bb_COMPARATIVE_adj]{+[NOM]}+[DEL] D

[áéiíóõúû&agrave;&ugrave;&oslash;]	>	bbra +[bb_COMPARATIVE_adj]{+[NOM]}+[SBL] D

[áéiíóõúû&agrave;&ugrave;&oslash;]	>	bbnál +[bb_COMPARATIVE_adj]{+[NOM]}+[ADE] D

[áéiíóõúû&agrave;&ugrave;&oslash;]	>	bbtól +[bb_COMPARATIVE_adj]{+[NOM]}+[ABL] D

[áéiíóõúû&agrave;&ugrave;&oslash;]	>	bbhoz +[bb_COMPARATIVE_adj]{+[NOM]}+[ALL] D

[áéiíóõúû&agrave;&ugrave;&oslash;]	>	bbig +[bb_COMPARATIVE_adj]{+[NOM]}+[TERM] D

[áéiíóõúû&agrave;&ugrave;&oslash;]	>	bbá +[bb_COMPARATIVE_adj]{+[NOM]}+[TRANS] D

[áéiíóõúû&agrave;&ugrave;&oslash;]	>	bbal +[bb_COMPARATIVE_adj]{+[NOM]}+[INSTR] D

[áéiíóõúû&agrave;&ugrave;&oslash;]	>	bbért +[bb_COMPARATIVE_adj]{+[NOM]}+[CAUS/FIN] D

[áéiíóõúû&agrave;&ugrave;&oslash;]	>	bbként +[bb_COMPARATIVE_adj]{+[NOM]}+[FORM] D

[áéiíóõúû&agrave;&ugrave;&oslash;]	>	bbé +[bb_COMPARATIVE_adj]{+[NOM]}+[POSSESSEE]+[NOM] D

[áéiíóõúû&agrave;&ugrave;&oslash;]	>	bbét +[bb_COMPARATIVE_adj]{+[NOM]}+[POSSESSEE]+[ACC] D

[áéiíóõúû&agrave;&ugrave;&oslash;]	>	bbénak +[bb_COMPARATIVE_adj]{+[NOM]}+[POSSESSEE]+[DAT] D

[áéiíóõúû&agrave;&ugrave;&oslash;]	>	bbéban +[bb_COMPARATIVE_adj]{+[NOM]}+[POSSESSEE]+[INE] D

[áéiíóõúû&agrave;&ugrave;&oslash;]	>	bbéba +[bb_COMPARATIVE_adj]{+[NOM]}+[POSSESSEE]+[ILL] D

[áéiíóõúû&agrave;&ugrave;&oslash;]	>	bbéból +[bb_COMPARATIVE_adj]{+[NOM]}+[POSSESSEE]+[ELA] D

[áéiíóõúû&agrave;&ugrave;&oslash;]	>	bbén +[bb_COMPARATIVE_adj]{+[NOM]}+[POSSESSEE]+[SUE] D

[áéiíóõúû&agrave;&ugrave;&oslash;]	>	bbéról +[bb_COMPARATIVE_adj]{+[NOM]}+[POSSESSEE]+[DEL] D

[áéiíóõúû&agrave;&ugrave;&oslash;]	>	bbéra +[bb_COMPARATIVE_adj]{+[NOM]}+[POSSESSEE]+[SBL] D

[áéiíóõúû&agrave;&ugrave;&oslash;]	>	bbénál +[bb_COMPARATIVE_adj]{+[NOM]}+[POSSESSEE]+[ADE] D

[áéiíóõúû&agrave;&ugrave;&oslash;]	>	bbétól +[bb_COMPARATIVE_adj]{+[NOM]}+[POSSESSEE]+[ABL] D

[áéiíóõúû&agrave;&ugrave;&oslash;]	>	bbéhoz +[bb_COMPARATIVE_adj]{+[NOM]}+[POSSESSEE]+[ALL] D

[áéiíóõúû&agrave;&ugrave;&oslash;]	>	bbéig +[bb_COMPARATIVE_adj]{+[NOM]}+[POSSESSEE]+[TERM] D

[áéiíóõúû&agrave;&ugrave;&oslash;]	>	bbévá +[bb_COMPARATIVE_adj]{+[NOM]}+[POSSESSEE]+[TRANS] D

[áéiíóõúû&agrave;&ugrave;&oslash;]	>	bbéval +[bb_COMPARATIVE_adj]{+[NOM]}+[POSSESSEE]+[INSTR] D

[áéiíóõúû&agrave;&ugrave;&oslash;]	>	bbéért +[bb_COMPARATIVE_adj]{+[NOM]}+[POSSESSEE]+[CAUS/FIN] D



[áéiíóõúû&agrave;&ugrave;&oslash;]	>	bbéul +[bb_COMPARATIVE_adj]{+[NOM]}+[POSSESSEE]+[ESS] D




[áéiíóõúû&agrave;&ugrave;&oslash;]	>	bbja +[bb_COMPARATIVE_adj]{+[NOM]}+[POSS_SG_3]+[NOM] D

[áéiíóõúû&agrave;&ugrave;&oslash;]	>	bbját +[bb_COMPARATIVE_adj]{+[NOM]}+[POSS_SG_3]+[ACC] D

[áéiíóõúû&agrave;&ugrave;&oslash;]	>	bbjának +[bb_COMPARATIVE_adj]{+[NOM]}+[POSS_SG_3]+[DAT] D

[áéiíóõúû&agrave;&ugrave;&oslash;]	>	bbjában +[bb_COMPARATIVE_adj]{+[NOM]}+[POSS_SG_3]+[INE] D

[áéiíóõúû&agrave;&ugrave;&oslash;]	>	bbjába +[bb_COMPARATIVE_adj]{+[NOM]}+[POSS_SG_3]+[ILL] D

[áéiíóõúû&agrave;&ugrave;&oslash;]	>	bbjából +[bb_COMPARATIVE_adj]{+[NOM]}+[POSS_SG_3]+[ELA] D

[áéiíóõúû&agrave;&ugrave;&oslash;]	>	bbján +[bb_COMPARATIVE_adj]{+[NOM]}+[POSS_SG_3]+[SUE] D

[áéiíóõúû&agrave;&ugrave;&oslash;]	>	bbjáról +[bb_COMPARATIVE_adj]{+[NOM]}+[POSS_SG_3]+[DEL] D

[áéiíóõúû&agrave;&ugrave;&oslash;]	>	bbjára +[bb_COMPARATIVE_adj]{+[NOM]}+[POSS_SG_3]+[SBL] D

[áéiíóõúû&agrave;&ugrave;&oslash;]	>	bbjánál +[bb_COMPARATIVE_adj]{+[NOM]}+[POSS_SG_3]+[ADE] D

[áéiíóõúû&agrave;&ugrave;&oslash;]	>	bbjától +[bb_COMPARATIVE_adj]{+[NOM]}+[POSS_SG_3]+[ABL] D

[áéiíóõúû&agrave;&ugrave;&oslash;]	>	bbjához +[bb_COMPARATIVE_adj]{+[NOM]}+[POSS_SG_3]+[ALL] D

[áéiíóõúû&agrave;&ugrave;&oslash;]	>	bbjáig +[bb_COMPARATIVE_adj]{+[NOM]}+[POSS_SG_3]+[TERM] D

[áéiíóõúû&agrave;&ugrave;&oslash;]	>	bbjává +[bb_COMPARATIVE_adj]{+[NOM]}+[POSS_SG_3]+[TRANS] D

[áéiíóõúû&agrave;&ugrave;&oslash;]	>	bbjával +[bb_COMPARATIVE_adj]{+[NOM]}+[POSS_SG_3]+[INSTR] D

[áéiíóõúû&agrave;&ugrave;&oslash;]	>	bbjáért +[bb_COMPARATIVE_adj]{+[NOM]}+[POSS_SG_3]+[CAUS/FIN] D



[áéiíóõúû&agrave;&ugrave;&oslash;]	>	bbjául +[bb_COMPARATIVE_adj]{+[NOM]}+[POSS_SG_3]+[ESS] D




[áéiíóõúû&agrave;&ugrave;&oslash;]	>	bbjáé +[bb_COMPARATIVE_adj]{+[NOM]}+[POSS_SG_3]+[POSSESSEE]+[NOM] D

[áéiíóõúû&agrave;&ugrave;&oslash;]	>	bbjáét +[bb_COMPARATIVE_adj]{+[NOM]}+[POSS_SG_3]+[POSSESSEE]+[ACC] D

[áéiíóõúû&agrave;&ugrave;&oslash;]	>	bbjáénak +[bb_COMPARATIVE_adj]{+[NOM]}+[POSS_SG_3]+[POSSESSEE]+[DAT] D

[áéiíóõúû&agrave;&ugrave;&oslash;]	>	bbjáéban +[bb_COMPARATIVE_adj]{+[NOM]}+[POSS_SG_3]+[POSSESSEE]+[INE] D

[áéiíóõúû&agrave;&ugrave;&oslash;]	>	bbjáéba +[bb_COMPARATIVE_adj]{+[NOM]}+[POSS_SG_3]+[POSSESSEE]+[ILL] D

[áéiíóõúû&agrave;&ugrave;&oslash;]	>	bbjáéból +[bb_COMPARATIVE_adj]{+[NOM]}+[POSS_SG_3]+[POSSESSEE]+[ELA] D

[áéiíóõúû&agrave;&ugrave;&oslash;]	>	bbjáén +[bb_COMPARATIVE_adj]{+[NOM]}+[POSS_SG_3]+[POSSESSEE]+[SUE] D

[áéiíóõúû&agrave;&ugrave;&oslash;]	>	bbjáéról +[bb_COMPARATIVE_adj]{+[NOM]}+[POSS_SG_3]+[POSSESSEE]+[DEL] D

[áéiíóõúû&agrave;&ugrave;&oslash;]	>	bbjáéra +[bb_COMPARATIVE_adj]{+[NOM]}+[POSS_SG_3]+[POSSESSEE]+[SBL] D

[áéiíóõúû&agrave;&ugrave;&oslash;]	>	bbjáénál +[bb_COMPARATIVE_adj]{+[NOM]}+[POSS_SG_3]+[POSSESSEE]+[ADE] D

[áéiíóõúû&agrave;&ugrave;&oslash;]	>	bbjáétól +[bb_COMPARATIVE_adj]{+[NOM]}+[POSS_SG_3]+[POSSESSEE]+[ABL] D

[áéiíóõúû&agrave;&ugrave;&oslash;]	>	bbjáéhoz +[bb_COMPARATIVE_adj]{+[NOM]}+[POSS_SG_3]+[POSSESSEE]+[ALL] D

[áéiíóõúû&agrave;&ugrave;&oslash;]	>	bbjáéig +[bb_COMPARATIVE_adj]{+[NOM]}+[POSS_SG_3]+[POSSESSEE]+[TERM] D

[áéiíóõúû&agrave;&ugrave;&oslash;]	>	bbjáévá +[bb_COMPARATIVE_adj]{+[NOM]}+[POSS_SG_3]+[POSSESSEE]+[TRANS] D

[áéiíóõúû&agrave;&ugrave;&oslash;]	>	bbjáéval +[bb_COMPARATIVE_adj]{+[NOM]}+[POSS_SG_3]+[POSSESSEE]+[INSTR] D

[áéiíóõúû&agrave;&ugrave;&oslash;]	>	bbjáéért +[bb_COMPARATIVE_adj]{+[NOM]}+[POSS_SG_3]+[POSSESSEE]+[CAUS/FIN] D



[áéiíóõúû&agrave;&ugrave;&oslash;]	>	bbjáéul +[bb_COMPARATIVE_adj]{+[NOM]}+[POSS_SG_3]+[POSSESSEE]+[ESS] D



 [áéiíóõúû&agrave;&ugrave;&oslash;]	>	bbjáéi +[bb_COMPARATIVE_adj]{+[NOM]}+[POSS_SG_3]+[POSSESSEE]+[PLUR]+[NOM]
 
[áéiíóõúû&agrave;&ugrave;&oslash;]	>	bbjáéit +[bb_COMPARATIVE_adj]{+[NOM]}+[POSS_SG_3]+[POSSESSEE]+[PLUR]+[ACC] D

[áéiíóõúû&agrave;&ugrave;&oslash;]	>	bbjáéinak +[bb_COMPARATIVE_adj]{+[NOM]}+[POSS_SG_3]+[POSSESSEE]+[PLUR]+[DAT] D

[áéiíóõúû&agrave;&ugrave;&oslash;]	>	bbjáéiban +[bb_COMPARATIVE_adj]{+[NOM]}+[POSS_SG_3]+[POSSESSEE]+[PLUR]+[INE] D

[áéiíóõúû&agrave;&ugrave;&oslash;]	>	bbjáéiba +[bb_COMPARATIVE_adj]{+[NOM]}+[POSS_SG_3]+[POSSESSEE]+[PLUR]+[ILL] D

[áéiíóõúû&agrave;&ugrave;&oslash;]	>	bbjáéiból +[bb_COMPARATIVE_adj]{+[NOM]}+[POSS_SG_3]+[POSSESSEE]+[PLUR]+[ELA] D

[áéiíóõúû&agrave;&ugrave;&oslash;]	>	bbjáéin +[bb_COMPARATIVE_adj]{+[NOM]}+[POSS_SG_3]+[POSSESSEE]+[PLUR]+[SUE] D

[áéiíóõúû&agrave;&ugrave;&oslash;]	>	bbjáéiról +[bb_COMPARATIVE_adj]{+[NOM]}+[POSS_SG_3]+[POSSESSEE]+[PLUR]+[DEL] D

[áéiíóõúû&agrave;&ugrave;&oslash;]	>	bbjáéira +[bb_COMPARATIVE_adj]{+[NOM]}+[POSS_SG_3]+[POSSESSEE]+[PLUR]+[SBL] D

[áéiíóõúû&agrave;&ugrave;&oslash;]	>	bbjáéinál +[bb_COMPARATIVE_adj]{+[NOM]}+[POSS_SG_3]+[POSSESSEE]+[PLUR]+[ADE] D

[áéiíóõúû&agrave;&ugrave;&oslash;]	>	bbjáéitól +[bb_COMPARATIVE_adj]{+[NOM]}+[POSS_SG_3]+[POSSESSEE]+[PLUR]+[ABL] D

[áéiíóõúû&agrave;&ugrave;&oslash;]	>	bbjáéihoz +[bb_COMPARATIVE_adj]{+[NOM]}+[POSS_SG_3]+[POSSESSEE]+[PLUR]+[ALL] D

[áéiíóõúû&agrave;&ugrave;&oslash;]	>	bbjáéiig +[bb_COMPARATIVE_adj]{+[NOM]}+[POSS_SG_3]+[POSSESSEE]+[PLUR]+[TERM] D

[áéiíóõúû&agrave;&ugrave;&oslash;]	>	bbjáéivá +[bb_COMPARATIVE_adj]{+[NOM]}+[POSS_SG_3]+[POSSESSEE]+[PLUR]+[TRANS] D

[áéiíóõúû&agrave;&ugrave;&oslash;]	>	bbjáéival +[bb_COMPARATIVE_adj]{+[NOM]}+[POSS_SG_3]+[POSSESSEE]+[PLUR]+[INSTR] D

[áéiíóõúû&agrave;&ugrave;&oslash;]	>	bbjáéiért +[bb_COMPARATIVE_adj]{+[NOM]}+[POSS_SG_3]+[POSSESSEE]+[PLUR]+[CAUS/FIN] D



[áéiíóõúû&agrave;&ugrave;&oslash;]	>	bbjáéiul +[bb_COMPARATIVE_adj]{+[NOM]}+[POSS_SG_3]+[POSSESSEE]+[PLUR]+[ESS] D








[áéiíóõúû&agrave;&ugrave;&oslash;]	>	bbjaként +[bb_COMPARATIVE_adj]{+[NOM]}+[POSS_SG_3]+[FORM] D

[áéiíóõúû&agrave;&ugrave;&oslash;]	>	bbjakor +[bb_COMPARATIVE_adj]{+[NOM]}+[POSS_SG_3]+[TEMP] D




[áéiíóõúû&agrave;&ugrave;&oslash;]	>	bbjai +[bb_COMPARATIVE_adj]{+[NOM]}+[PLUR]+[POSS_SG_3]+[NOM] D

[áéiíóõúû&agrave;&ugrave;&oslash;]	>	bbjait +[bb_COMPARATIVE_adj]{+[NOM]}+[PLUR]+[POSS_SG_3]+[ACC] D

[áéiíóõúû&agrave;&ugrave;&oslash;]	>	bbjainak +[bb_COMPARATIVE_adj]{+[NOM]}+[PLUR]+[POSS_SG_3]+[DAT] D

[áéiíóõúû&agrave;&ugrave;&oslash;]	>	bbjaiban +[bb_COMPARATIVE_adj]{+[NOM]}+[PLUR]+[POSS_SG_3]+[INE] D

[áéiíóõúû&agrave;&ugrave;&oslash;]	>	bbjaiba +[bb_COMPARATIVE_adj]{+[NOM]}+[PLUR]+[POSS_SG_3]+[ILL] D

[áéiíóõúû&agrave;&ugrave;&oslash;]	>	bbjaiból +[bb_COMPARATIVE_adj]{+[NOM]}+[PLUR]+[POSS_SG_3]+[ELA] D

[áéiíóõúû&agrave;&ugrave;&oslash;]	>	bbjain +[bb_COMPARATIVE_adj]{+[NOM]}+[PLUR]+[POSS_SG_3]+[SUE] D

[áéiíóõúû&agrave;&ugrave;&oslash;]	>	bbjairól +[bb_COMPARATIVE_adj]{+[NOM]}+[PLUR]+[POSS_SG_3]+[DEL] D

[áéiíóõúû&agrave;&ugrave;&oslash;]	>	bbjaira +[bb_COMPARATIVE_adj]{+[NOM]}+[PLUR]+[POSS_SG_3]+[SBL] D

[áéiíóõúû&agrave;&ugrave;&oslash;]	>	bbjainál +[bb_COMPARATIVE_adj]{+[NOM]}+[PLUR]+[POSS_SG_3]+[ADE] D

[áéiíóõúû&agrave;&ugrave;&oslash;]	>	bbjaitól +[bb_COMPARATIVE_adj]{+[NOM]}+[PLUR]+[POSS_SG_3]+[ABL] D

[áéiíóõúû&agrave;&ugrave;&oslash;]	>	bbjaihoz +[bb_COMPARATIVE_adj]{+[NOM]}+[PLUR]+[POSS_SG_3]+[ALL] D

[áéiíóõúû&agrave;&ugrave;&oslash;]	>	bbjaiig +[bb_COMPARATIVE_adj]{+[NOM]}+[PLUR]+[POSS_SG_3]+[TERM] D

[áéiíóõúû&agrave;&ugrave;&oslash;]	>	bbjaivá +[bb_COMPARATIVE_adj]{+[NOM]}+[PLUR]+[POSS_SG_3]+[TRANS] D

[áéiíóõúû&agrave;&ugrave;&oslash;]	>	bbjaival +[bb_COMPARATIVE_adj]{+[NOM]}+[PLUR]+[POSS_SG_3]+[INSTR] D

[áéiíóõúû&agrave;&ugrave;&oslash;]	>	bbjaiért +[bb_COMPARATIVE_adj]{+[NOM]}+[PLUR]+[POSS_SG_3]+[CAUS/FIN] D



[áéiíóõúû&agrave;&ugrave;&oslash;]	>	bbjaiul +[bb_COMPARATIVE_adj]{+[NOM]}+[PLUR]+[POSS_SG_3]+[ESS] D




[áéiíóõúû&agrave;&ugrave;&oslash;]	>	bbjaié +[bb_COMPARATIVE_adj]{+[NOM]}+[PLUR]+[POSS_SG_3]+[POSSESSEE]+[NOM] D

[áéiíóõúû&agrave;&ugrave;&oslash;]	>	bbjaiét +[bb_COMPARATIVE_adj]{+[NOM]}+[PLUR]+[POSS_SG_3]+[POSSESSEE]+[ACC] D

[áéiíóõúû&agrave;&ugrave;&oslash;]	>	bbjaiénak +[bb_COMPARATIVE_adj]{+[NOM]}+[PLUR]+[POSS_SG_3]+[POSSESSEE]+[DAT] D

[áéiíóõúû&agrave;&ugrave;&oslash;]	>	bbjaiéban +[bb_COMPARATIVE_adj]{+[NOM]}+[PLUR]+[POSS_SG_3]+[POSSESSEE]+[INE] D

[áéiíóõúû&agrave;&ugrave;&oslash;]	>	bbjaiéba +[bb_COMPARATIVE_adj]{+[NOM]}+[PLUR]+[POSS_SG_3]+[POSSESSEE]+[ILL] D

[áéiíóõúû&agrave;&ugrave;&oslash;]	>	bbjaiéból +[bb_COMPARATIVE_adj]{+[NOM]}+[PLUR]+[POSS_SG_3]+[POSSESSEE]+[ELA] D

[áéiíóõúû&agrave;&ugrave;&oslash;]	>	bbjaién +[bb_COMPARATIVE_adj]{+[NOM]}+[PLUR]+[POSS_SG_3]+[POSSESSEE]+[SUE] D

[áéiíóõúû&agrave;&ugrave;&oslash;]	>	bbjaiéról +[bb_COMPARATIVE_adj]{+[NOM]}+[PLUR]+[POSS_SG_3]+[POSSESSEE]+[DEL] D

[áéiíóõúû&agrave;&ugrave;&oslash;]	>	bbjaiéra +[bb_COMPARATIVE_adj]{+[NOM]}+[PLUR]+[POSS_SG_3]+[POSSESSEE]+[SBL] D

[áéiíóõúû&agrave;&ugrave;&oslash;]	>	bbjaiénál +[bb_COMPARATIVE_adj]{+[NOM]}+[PLUR]+[POSS_SG_3]+[POSSESSEE]+[ADE] D

[áéiíóõúû&agrave;&ugrave;&oslash;]	>	bbjaiétól +[bb_COMPARATIVE_adj]{+[NOM]}+[PLUR]+[POSS_SG_3]+[POSSESSEE]+[ABL] D

[áéiíóõúû&agrave;&ugrave;&oslash;]	>	bbjaiéhoz +[bb_COMPARATIVE_adj]{+[NOM]}+[PLUR]+[POSS_SG_3]+[POSSESSEE]+[ALL] D

[áéiíóõúû&agrave;&ugrave;&oslash;]	>	bbjaiéig +[bb_COMPARATIVE_adj]{+[NOM]}+[PLUR]+[POSS_SG_3]+[POSSESSEE]+[TERM] D

[áéiíóõúû&agrave;&ugrave;&oslash;]	>	bbjaiévá +[bb_COMPARATIVE_adj]{+[NOM]}+[PLUR]+[POSS_SG_3]+[POSSESSEE]+[TRANS] D

[áéiíóõúû&agrave;&ugrave;&oslash;]	>	bbjaiéval +[bb_COMPARATIVE_adj]{+[NOM]}+[PLUR]+[POSS_SG_3]+[POSSESSEE]+[INSTR] D

[áéiíóõúû&agrave;&ugrave;&oslash;]	>	bbjaiéért +[bb_COMPARATIVE_adj]{+[NOM]}+[PLUR]+[POSS_SG_3]+[POSSESSEE]+[CAUS/FIN] D



[áéiíóõúû&agrave;&ugrave;&oslash;]	>	bbjaiéul +[bb_COMPARATIVE_adj]{+[NOM]}+[PLUR]+[POSS_SG_3]+[POSSESSEE]+[ESS] D



 [áéiíóõúû&agrave;&ugrave;&oslash;]	>	bbjaiéi +[bb_COMPARATIVE_adj]{+[NOM]}+[PLUR]+[POSS_SG_3]+[POSSESSEE]+[PLUR]+[NOM]
 
[áéiíóõúû&agrave;&ugrave;&oslash;]	>	bbjaiéit +[bb_COMPARATIVE_adj]{+[NOM]}+[PLUR]+[POSS_SG_3]+[POSSESSEE]+[PLUR]+[ACC] D

[áéiíóõúû&agrave;&ugrave;&oslash;]	>	bbjaiéinak +[bb_COMPARATIVE_adj]{+[NOM]}+[PLUR]+[POSS_SG_3]+[POSSESSEE]+[PLUR]+[DAT] D

[áéiíóõúû&agrave;&ugrave;&oslash;]	>	bbjaiéiban +[bb_COMPARATIVE_adj]{+[NOM]}+[PLUR]+[POSS_SG_3]+[POSSESSEE]+[PLUR]+[INE] D

[áéiíóõúû&agrave;&ugrave;&oslash;]	>	bbjaiéiba +[bb_COMPARATIVE_adj]{+[NOM]}+[PLUR]+[POSS_SG_3]+[POSSESSEE]+[PLUR]+[ILL] D

[áéiíóõúû&agrave;&ugrave;&oslash;]	>	bbjaiéiból +[bb_COMPARATIVE_adj]{+[NOM]}+[PLUR]+[POSS_SG_3]+[POSSESSEE]+[PLUR]+[ELA] D

[áéiíóõúû&agrave;&ugrave;&oslash;]	>	bbjaiéin +[bb_COMPARATIVE_adj]{+[NOM]}+[PLUR]+[POSS_SG_3]+[POSSESSEE]+[PLUR]+[SUE] D

[áéiíóõúû&agrave;&ugrave;&oslash;]	>	bbjaiéiról +[bb_COMPARATIVE_adj]{+[NOM]}+[PLUR]+[POSS_SG_3]+[POSSESSEE]+[PLUR]+[DEL] D

[áéiíóõúû&agrave;&ugrave;&oslash;]	>	bbjaiéira +[bb_COMPARATIVE_adj]{+[NOM]}+[PLUR]+[POSS_SG_3]+[POSSESSEE]+[PLUR]+[SBL] D

[áéiíóõúû&agrave;&ugrave;&oslash;]	>	bbjaiéinál +[bb_COMPARATIVE_adj]{+[NOM]}+[PLUR]+[POSS_SG_3]+[POSSESSEE]+[PLUR]+[ADE] D

[áéiíóõúû&agrave;&ugrave;&oslash;]	>	bbjaiéitól +[bb_COMPARATIVE_adj]{+[NOM]}+[PLUR]+[POSS_SG_3]+[POSSESSEE]+[PLUR]+[ABL] D

[áéiíóõúû&agrave;&ugrave;&oslash;]	>	bbjaiéihoz +[bb_COMPARATIVE_adj]{+[NOM]}+[PLUR]+[POSS_SG_3]+[POSSESSEE]+[PLUR]+[ALL] D

[áéiíóõúû&agrave;&ugrave;&oslash;]	>	bbjaiéiig +[bb_COMPARATIVE_adj]{+[NOM]}+[PLUR]+[POSS_SG_3]+[POSSESSEE]+[PLUR]+[TERM] D

[áéiíóõúû&agrave;&ugrave;&oslash;]	>	bbjaiéivá +[bb_COMPARATIVE_adj]{+[NOM]}+[PLUR]+[POSS_SG_3]+[POSSESSEE]+[PLUR]+[TRANS] D

[áéiíóõúû&agrave;&ugrave;&oslash;]	>	bbjaiéival +[bb_COMPARATIVE_adj]{+[NOM]}+[PLUR]+[POSS_SG_3]+[POSSESSEE]+[PLUR]+[INSTR] D

[áéiíóõúû&agrave;&ugrave;&oslash;]	>	bbjaiéiért +[bb_COMPARATIVE_adj]{+[NOM]}+[PLUR]+[POSS_SG_3]+[POSSESSEE]+[PLUR]+[CAUS/FIN] D



[áéiíóõúû&agrave;&ugrave;&oslash;]	>	bbjaiéiul +[bb_COMPARATIVE_adj]{+[NOM]}+[PLUR]+[POSS_SG_3]+[POSSESSEE]+[PLUR]+[ESS] D








[áéiíóõúû&agrave;&ugrave;&oslash;]	>	bbjaiként +[bb_COMPARATIVE_adj]{+[NOM]}+[PLUR]+[POSS_SG_3]+[FORM] D

[áéiíóõúû&agrave;&ugrave;&oslash;]	>	bbjaikor +[bb_COMPARATIVE_adj]{+[NOM]}+[PLUR]+[POSS_SG_3]+[TEMP] D




[áéiíóõúû&agrave;&ugrave;&oslash;]	>	bbjaink +[bb_COMPARATIVE_adj]{+[NOM]}+[PLUR]+[POSS_PL_1]+[NOM] D

[áéiíóõúû&agrave;&ugrave;&oslash;]	>	bbjainkat +[bb_COMPARATIVE_adj]{+[NOM]}+[PLUR]+[POSS_PL_1]+[ACC] D

[áéiíóõúû&agrave;&ugrave;&oslash;]	>	bbjainknak +[bb_COMPARATIVE_adj]{+[NOM]}+[PLUR]+[POSS_PL_1]+[DAT] D

[áéiíóõúû&agrave;&ugrave;&oslash;]	>	bbjainkban +[bb_COMPARATIVE_adj]{+[NOM]}+[PLUR]+[POSS_PL_1]+[INE] D

[áéiíóõúû&agrave;&ugrave;&oslash;]	>	bbjainkba +[bb_COMPARATIVE_adj]{+[NOM]}+[PLUR]+[POSS_PL_1]+[ILL] D

[áéiíóõúû&agrave;&ugrave;&oslash;]	>	bbjainkból +[bb_COMPARATIVE_adj]{+[NOM]}+[PLUR]+[POSS_PL_1]+[ELA] D

[áéiíóõúû&agrave;&ugrave;&oslash;]	>	bbjainkon +[bb_COMPARATIVE_adj]{+[NOM]}+[PLUR]+[POSS_PL_1]+[SUE] D

[áéiíóõúû&agrave;&ugrave;&oslash;]	>	bbjainkról +[bb_COMPARATIVE_adj]{+[NOM]}+[PLUR]+[POSS_PL_1]+[DEL] D

[áéiíóõúû&agrave;&ugrave;&oslash;]	>	bbjainkra +[bb_COMPARATIVE_adj]{+[NOM]}+[PLUR]+[POSS_PL_1]+[SBL] D

[áéiíóõúû&agrave;&ugrave;&oslash;]	>	bbjainknál +[bb_COMPARATIVE_adj]{+[NOM]}+[PLUR]+[POSS_PL_1]+[ADE] D

[áéiíóõúû&agrave;&ugrave;&oslash;]	>	bbjainktól +[bb_COMPARATIVE_adj]{+[NOM]}+[PLUR]+[POSS_PL_1]+[ABL] D

[áéiíóõúû&agrave;&ugrave;&oslash;]	>	bbjainkhoz +[bb_COMPARATIVE_adj]{+[NOM]}+[PLUR]+[POSS_PL_1]+[ALL] D

[áéiíóõúû&agrave;&ugrave;&oslash;]	>	bbjainkig +[bb_COMPARATIVE_adj]{+[NOM]}+[PLUR]+[POSS_PL_1]+[TERM] D

[áéiíóõúû&agrave;&ugrave;&oslash;]	>	bbjainkká +[bb_COMPARATIVE_adj]{+[NOM]}+[PLUR]+[POSS_PL_1]+[TRANS] D

[áéiíóõúû&agrave;&ugrave;&oslash;]	>	bbjainkkal +[bb_COMPARATIVE_adj]{+[NOM]}+[PLUR]+[POSS_PL_1]+[INSTR] D

[áéiíóõúû&agrave;&ugrave;&oslash;]	>	bbjainkért +[bb_COMPARATIVE_adj]{+[NOM]}+[PLUR]+[POSS_PL_1]+[CAUS/FIN] D



[áéiíóõúû&agrave;&ugrave;&oslash;]	>	bbjainkul +[bb_COMPARATIVE_adj]{+[NOM]}+[PLUR]+[POSS_PL_1]+[ESS] D




[áéiíóõúû&agrave;&ugrave;&oslash;]	>	bbjainké +[bb_COMPARATIVE_adj]{+[NOM]}+[PLUR]+[POSS_PL_1]+[POSSESSEE]+[NOM] D

[áéiíóõúû&agrave;&ugrave;&oslash;]	>	bbjainkét +[bb_COMPARATIVE_adj]{+[NOM]}+[PLUR]+[POSS_PL_1]+[POSSESSEE]+[ACC] D

[áéiíóõúû&agrave;&ugrave;&oslash;]	>	bbjainkénak +[bb_COMPARATIVE_adj]{+[NOM]}+[PLUR]+[POSS_PL_1]+[POSSESSEE]+[DAT] D

[áéiíóõúû&agrave;&ugrave;&oslash;]	>	bbjainkéban +[bb_COMPARATIVE_adj]{+[NOM]}+[PLUR]+[POSS_PL_1]+[POSSESSEE]+[INE] D

[áéiíóõúû&agrave;&ugrave;&oslash;]	>	bbjainkéba +[bb_COMPARATIVE_adj]{+[NOM]}+[PLUR]+[POSS_PL_1]+[POSSESSEE]+[ILL] D

[áéiíóõúû&agrave;&ugrave;&oslash;]	>	bbjainkéból +[bb_COMPARATIVE_adj]{+[NOM]}+[PLUR]+[POSS_PL_1]+[POSSESSEE]+[ELA] D

[áéiíóõúû&agrave;&ugrave;&oslash;]	>	bbjainkén +[bb_COMPARATIVE_adj]{+[NOM]}+[PLUR]+[POSS_PL_1]+[POSSESSEE]+[SUE] D

[áéiíóõúû&agrave;&ugrave;&oslash;]	>	bbjainkéról +[bb_COMPARATIVE_adj]{+[NOM]}+[PLUR]+[POSS_PL_1]+[POSSESSEE]+[DEL] D

[áéiíóõúû&agrave;&ugrave;&oslash;]	>	bbjainkéra +[bb_COMPARATIVE_adj]{+[NOM]}+[PLUR]+[POSS_PL_1]+[POSSESSEE]+[SBL] D

[áéiíóõúû&agrave;&ugrave;&oslash;]	>	bbjainkénál +[bb_COMPARATIVE_adj]{+[NOM]}+[PLUR]+[POSS_PL_1]+[POSSESSEE]+[ADE] D

[áéiíóõúû&agrave;&ugrave;&oslash;]	>	bbjainkétól +[bb_COMPARATIVE_adj]{+[NOM]}+[PLUR]+[POSS_PL_1]+[POSSESSEE]+[ABL] D

[áéiíóõúû&agrave;&ugrave;&oslash;]	>	bbjainkéhoz +[bb_COMPARATIVE_adj]{+[NOM]}+[PLUR]+[POSS_PL_1]+[POSSESSEE]+[ALL] D

[áéiíóõúû&agrave;&ugrave;&oslash;]	>	bbjainkéig +[bb_COMPARATIVE_adj]{+[NOM]}+[PLUR]+[POSS_PL_1]+[POSSESSEE]+[TERM] D

[áéiíóõúû&agrave;&ugrave;&oslash;]	>	bbjainkévá +[bb_COMPARATIVE_adj]{+[NOM]}+[PLUR]+[POSS_PL_1]+[POSSESSEE]+[TRANS] D

[áéiíóõúû&agrave;&ugrave;&oslash;]	>	bbjainkéval +[bb_COMPARATIVE_adj]{+[NOM]}+[PLUR]+[POSS_PL_1]+[POSSESSEE]+[INSTR] D

[áéiíóõúû&agrave;&ugrave;&oslash;]	>	bbjainkéért +[bb_COMPARATIVE_adj]{+[NOM]}+[PLUR]+[POSS_PL_1]+[POSSESSEE]+[CAUS/FIN] D



[áéiíóõúû&agrave;&ugrave;&oslash;]	>	bbjainkéul +[bb_COMPARATIVE_adj]{+[NOM]}+[PLUR]+[POSS_PL_1]+[POSSESSEE]+[ESS] D



 [áéiíóõúû&agrave;&ugrave;&oslash;]	>	bbjainkéi +[bb_COMPARATIVE_adj]{+[NOM]}+[PLUR]+[POSS_PL_1]+[POSSESSEE]+[PLUR]+[NOM]
 
[áéiíóõúû&agrave;&ugrave;&oslash;]	>	bbjainkéit +[bb_COMPARATIVE_adj]{+[NOM]}+[PLUR]+[POSS_PL_1]+[POSSESSEE]+[PLUR]+[ACC] D

[áéiíóõúû&agrave;&ugrave;&oslash;]	>	bbjainkéinak +[bb_COMPARATIVE_adj]{+[NOM]}+[PLUR]+[POSS_PL_1]+[POSSESSEE]+[PLUR]+[DAT] D

[áéiíóõúû&agrave;&ugrave;&oslash;]	>	bbjainkéiban +[bb_COMPARATIVE_adj]{+[NOM]}+[PLUR]+[POSS_PL_1]+[POSSESSEE]+[PLUR]+[INE] D

[áéiíóõúû&agrave;&ugrave;&oslash;]	>	bbjainkéiba +[bb_COMPARATIVE_adj]{+[NOM]}+[PLUR]+[POSS_PL_1]+[POSSESSEE]+[PLUR]+[ILL] D

[áéiíóõúû&agrave;&ugrave;&oslash;]	>	bbjainkéiból +[bb_COMPARATIVE_adj]{+[NOM]}+[PLUR]+[POSS_PL_1]+[POSSESSEE]+[PLUR]+[ELA] D

[áéiíóõúû&agrave;&ugrave;&oslash;]	>	bbjainkéin +[bb_COMPARATIVE_adj]{+[NOM]}+[PLUR]+[POSS_PL_1]+[POSSESSEE]+[PLUR]+[SUE] D

[áéiíóõúû&agrave;&ugrave;&oslash;]	>	bbjainkéiról +[bb_COMPARATIVE_adj]{+[NOM]}+[PLUR]+[POSS_PL_1]+[POSSESSEE]+[PLUR]+[DEL] D

[áéiíóõúû&agrave;&ugrave;&oslash;]	>	bbjainkéira +[bb_COMPARATIVE_adj]{+[NOM]}+[PLUR]+[POSS_PL_1]+[POSSESSEE]+[PLUR]+[SBL] D

[áéiíóõúû&agrave;&ugrave;&oslash;]	>	bbjainkéinál +[bb_COMPARATIVE_adj]{+[NOM]}+[PLUR]+[POSS_PL_1]+[POSSESSEE]+[PLUR]+[ADE] D

[áéiíóõúû&agrave;&ugrave;&oslash;]	>	bbjainkéitól +[bb_COMPARATIVE_adj]{+[NOM]}+[PLUR]+[POSS_PL_1]+[POSSESSEE]+[PLUR]+[ABL] D

[áéiíóõúû&agrave;&ugrave;&oslash;]	>	bbjainkéihoz +[bb_COMPARATIVE_adj]{+[NOM]}+[PLUR]+[POSS_PL_1]+[POSSESSEE]+[PLUR]+[ALL] D

[áéiíóõúû&agrave;&ugrave;&oslash;]	>	bbjainkéiig +[bb_COMPARATIVE_adj]{+[NOM]}+[PLUR]+[POSS_PL_1]+[POSSESSEE]+[PLUR]+[TERM] D

[áéiíóõúû&agrave;&ugrave;&oslash;]	>	bbjainkéivá +[bb_COMPARATIVE_adj]{+[NOM]}+[PLUR]+[POSS_PL_1]+[POSSESSEE]+[PLUR]+[TRANS] D

[áéiíóõúû&agrave;&ugrave;&oslash;]	>	bbjainkéival +[bb_COMPARATIVE_adj]{+[NOM]}+[PLUR]+[POSS_PL_1]+[POSSESSEE]+[PLUR]+[INSTR] D

[áéiíóõúû&agrave;&ugrave;&oslash;]	>	bbjainkéiért +[bb_COMPARATIVE_adj]{+[NOM]}+[PLUR]+[POSS_PL_1]+[POSSESSEE]+[PLUR]+[CAUS/FIN] D



[áéiíóõúû&agrave;&ugrave;&oslash;]	>	bbjainkéiul +[bb_COMPARATIVE_adj]{+[NOM]}+[PLUR]+[POSS_PL_1]+[POSSESSEE]+[PLUR]+[ESS] D








[áéiíóõúû&agrave;&ugrave;&oslash;]	>	bbjainkként +[bb_COMPARATIVE_adj]{+[NOM]}+[PLUR]+[POSS_PL_1]+[FORM] D

[áéiíóõúû&agrave;&ugrave;&oslash;]	>	bbjainkkor +[bb_COMPARATIVE_adj]{+[NOM]}+[PLUR]+[POSS_PL_1]+[TEMP] D





[^aeáéiíóõn&agrave;&ugrave;&oslash;]	>	at +[ACC]
[^aeáéíõ&agrave;&ugrave;&oslash;]	>	ak +[PLUR]+[NOM]

[^aeáéíõ&agrave;&ugrave;&oslash;]	>	akat +[PLUR]+[ACC] 

[^aeáéíõ&agrave;&ugrave;&oslash;]	>	aknak +[PLUR]+[DAT] 

[^aeáéíõ&agrave;&ugrave;&oslash;]	>	akban +[PLUR]+[INE] 

[^aeáéíõ&agrave;&ugrave;&oslash;]	>	akba +[PLUR]+[ILL] 

[^aeáéíõ&agrave;&ugrave;&oslash;]	>	akból +[PLUR]+[ELA] 

[^aeáéíõ&agrave;&ugrave;&oslash;]	>	akon +[PLUR]+[SUE] 

[^aeáéíõ&agrave;&ugrave;&oslash;]	>	akról +[PLUR]+[DEL] 

[^aeáéíõ&agrave;&ugrave;&oslash;]	>	akra +[PLUR]+[SBL] 

[^aeáéíõ&agrave;&ugrave;&oslash;]	>	aknál +[PLUR]+[ADE] 

[^aeáéíõ&agrave;&ugrave;&oslash;]	>	aktól +[PLUR]+[ABL] 

[^aeáéíõ&agrave;&ugrave;&oslash;]	>	akhoz +[PLUR]+[ALL] 

[^aeáéíõ&agrave;&ugrave;&oslash;]	>	akig +[PLUR]+[TERM] 

[^aeáéíõ&agrave;&ugrave;&oslash;]	>	akká +[PLUR]+[TRANS] 

[^aeáéíõ&agrave;&ugrave;&oslash;]	>	akkal +[PLUR]+[INSTR] 

[^aeáéíõ&agrave;&ugrave;&oslash;]	>	akért +[PLUR]+[CAUS/FIN] 



[^aeáéíõ&agrave;&ugrave;&oslash;]	>	akul +[PLUR]+[ESS] 




[^aeáéíõ&agrave;&ugrave;&oslash;]	>	aké +[PLUR]+[POSSESSEE]+[NOM] 

[^aeáéíõ&agrave;&ugrave;&oslash;]	>	akét +[PLUR]+[POSSESSEE]+[ACC] 

[^aeáéíõ&agrave;&ugrave;&oslash;]	>	akénak +[PLUR]+[POSSESSEE]+[DAT] 

[^aeáéíõ&agrave;&ugrave;&oslash;]	>	akéban +[PLUR]+[POSSESSEE]+[INE] 

[^aeáéíõ&agrave;&ugrave;&oslash;]	>	akéba +[PLUR]+[POSSESSEE]+[ILL] 

[^aeáéíõ&agrave;&ugrave;&oslash;]	>	akéból +[PLUR]+[POSSESSEE]+[ELA] 

[^aeáéíõ&agrave;&ugrave;&oslash;]	>	akén +[PLUR]+[POSSESSEE]+[SUE] 

[^aeáéíõ&agrave;&ugrave;&oslash;]	>	akéról +[PLUR]+[POSSESSEE]+[DEL] 

[^aeáéíõ&agrave;&ugrave;&oslash;]	>	akéra +[PLUR]+[POSSESSEE]+[SBL] 

[^aeáéíõ&agrave;&ugrave;&oslash;]	>	akénál +[PLUR]+[POSSESSEE]+[ADE] 

[^aeáéíõ&agrave;&ugrave;&oslash;]	>	akétól +[PLUR]+[POSSESSEE]+[ABL] 

[^aeáéíõ&agrave;&ugrave;&oslash;]	>	akéhoz +[PLUR]+[POSSESSEE]+[ALL] 

[^aeáéíõ&agrave;&ugrave;&oslash;]	>	akéig +[PLUR]+[POSSESSEE]+[TERM] 

[^aeáéíõ&agrave;&ugrave;&oslash;]	>	akévá +[PLUR]+[POSSESSEE]+[TRANS] 

[^aeáéíõ&agrave;&ugrave;&oslash;]	>	akéval +[PLUR]+[POSSESSEE]+[INSTR] 

[^aeáéíõ&agrave;&ugrave;&oslash;]	>	akéért +[PLUR]+[POSSESSEE]+[CAUS/FIN] 



[^aeáéíõ&agrave;&ugrave;&oslash;]	>	akéul +[PLUR]+[POSSESSEE]+[ESS] 



 [^aeáéíõ&agrave;&ugrave;&oslash;]	>	akéi +[PLUR]+[POSSESSEE]+[PLUR]+[NOM]
 
[^aeáéíõ&agrave;&ugrave;&oslash;]	>	akéit +[PLUR]+[POSSESSEE]+[PLUR]+[ACC] 

[^aeáéíõ&agrave;&ugrave;&oslash;]	>	akéinak +[PLUR]+[POSSESSEE]+[PLUR]+[DAT] 

[^aeáéíõ&agrave;&ugrave;&oslash;]	>	akéiban +[PLUR]+[POSSESSEE]+[PLUR]+[INE] 

[^aeáéíõ&agrave;&ugrave;&oslash;]	>	akéiba +[PLUR]+[POSSESSEE]+[PLUR]+[ILL] 

[^aeáéíõ&agrave;&ugrave;&oslash;]	>	akéiból +[PLUR]+[POSSESSEE]+[PLUR]+[ELA] 

[^aeáéíõ&agrave;&ugrave;&oslash;]	>	akéin +[PLUR]+[POSSESSEE]+[PLUR]+[SUE] 

[^aeáéíõ&agrave;&ugrave;&oslash;]	>	akéiról +[PLUR]+[POSSESSEE]+[PLUR]+[DEL] 

[^aeáéíõ&agrave;&ugrave;&oslash;]	>	akéira +[PLUR]+[POSSESSEE]+[PLUR]+[SBL] 

[^aeáéíõ&agrave;&ugrave;&oslash;]	>	akéinál +[PLUR]+[POSSESSEE]+[PLUR]+[ADE] 

[^aeáéíõ&agrave;&ugrave;&oslash;]	>	akéitól +[PLUR]+[POSSESSEE]+[PLUR]+[ABL] 

[^aeáéíõ&agrave;&ugrave;&oslash;]	>	akéihoz +[PLUR]+[POSSESSEE]+[PLUR]+[ALL] 

[^aeáéíõ&agrave;&ugrave;&oslash;]	>	akéiig +[PLUR]+[POSSESSEE]+[PLUR]+[TERM] 

[^aeáéíõ&agrave;&ugrave;&oslash;]	>	akéivá +[PLUR]+[POSSESSEE]+[PLUR]+[TRANS] 

[^aeáéíõ&agrave;&ugrave;&oslash;]	>	akéival +[PLUR]+[POSSESSEE]+[PLUR]+[INSTR] 

[^aeáéíõ&agrave;&ugrave;&oslash;]	>	akéiért +[PLUR]+[POSSESSEE]+[PLUR]+[CAUS/FIN] 



[^aeáéíõ&agrave;&ugrave;&oslash;]	>	akéiul +[PLUR]+[POSSESSEE]+[PLUR]+[ESS] 




[^aeáéiíóõúû]	>	abbak +[bb_COMPARATIVE_adj]{+[NOM]}+[PLUR]+[NOM] D

[^aeáéiíóõúû&agrave;&ugrave;&oslash;]	>	abbakat +[bb_COMPARATIVE_adj]{+[NOM]}+[PLUR]+[ACC] D

[^aeáéiíóõúû&agrave;&ugrave;&oslash;]	>	abbaknak +[bb_COMPARATIVE_adj]{+[NOM]}+[PLUR]+[DAT] D

[^aeáéiíóõúû&agrave;&ugrave;&oslash;]	>	abbakban +[bb_COMPARATIVE_adj]{+[NOM]}+[PLUR]+[INE] D

[^aeáéiíóõúû&agrave;&ugrave;&oslash;]	>	abbakba +[bb_COMPARATIVE_adj]{+[NOM]}+[PLUR]+[ILL] D

[^aeáéiíóõúû&agrave;&ugrave;&oslash;]	>	abbakból +[bb_COMPARATIVE_adj]{+[NOM]}+[PLUR]+[ELA] D

[^aeáéiíóõúû&agrave;&ugrave;&oslash;]	>	abbakon +[bb_COMPARATIVE_adj]{+[NOM]}+[PLUR]+[SUE] D

[^aeáéiíóõúû&agrave;&ugrave;&oslash;]	>	abbakról +[bb_COMPARATIVE_adj]{+[NOM]}+[PLUR]+[DEL] D

[^aeáéiíóõúû&agrave;&ugrave;&oslash;]	>	abbakra +[bb_COMPARATIVE_adj]{+[NOM]}+[PLUR]+[SBL] D

[^aeáéiíóõúû&agrave;&ugrave;&oslash;]	>	abbaknál +[bb_COMPARATIVE_adj]{+[NOM]}+[PLUR]+[ADE] D

[^aeáéiíóõúû&agrave;&ugrave;&oslash;]	>	abbaktól +[bb_COMPARATIVE_adj]{+[NOM]}+[PLUR]+[ABL] D

[^aeáéiíóõúû&agrave;&ugrave;&oslash;]	>	abbakhoz +[bb_COMPARATIVE_adj]{+[NOM]}+[PLUR]+[ALL] D

[^aeáéiíóõúû&agrave;&ugrave;&oslash;]	>	abbakig +[bb_COMPARATIVE_adj]{+[NOM]}+[PLUR]+[TERM] D

[^aeáéiíóõúû&agrave;&ugrave;&oslash;]	>	abbakká +[bb_COMPARATIVE_adj]{+[NOM]}+[PLUR]+[TRANS] D

[^aeáéiíóõúû&agrave;&ugrave;&oslash;]	>	abbakkal +[bb_COMPARATIVE_adj]{+[NOM]}+[PLUR]+[INSTR] D

[^aeáéiíóõúû&agrave;&ugrave;&oslash;]	>	abbakért +[bb_COMPARATIVE_adj]{+[NOM]}+[PLUR]+[CAUS/FIN] D



[^aeáéiíóõúû&agrave;&ugrave;&oslash;]	>	abbakul +[bb_COMPARATIVE_adj]{+[NOM]}+[PLUR]+[ESS] D




[^aeáéiíóõúû&agrave;&ugrave;&oslash;]	>	abbaké +[bb_COMPARATIVE_adj]{+[NOM]}+[PLUR]+[POSSESSEE]+[NOM] D

[^aeáéiíóõúû&agrave;&ugrave;&oslash;]	>	abbakét +[bb_COMPARATIVE_adj]{+[NOM]}+[PLUR]+[POSSESSEE]+[ACC] D

[^aeáéiíóõúû&agrave;&ugrave;&oslash;]	>	abbakénak +[bb_COMPARATIVE_adj]{+[NOM]}+[PLUR]+[POSSESSEE]+[DAT] D

[^aeáéiíóõúû&agrave;&ugrave;&oslash;]	>	abbakéban +[bb_COMPARATIVE_adj]{+[NOM]}+[PLUR]+[POSSESSEE]+[INE] D

[^aeáéiíóõúû&agrave;&ugrave;&oslash;]	>	abbakéba +[bb_COMPARATIVE_adj]{+[NOM]}+[PLUR]+[POSSESSEE]+[ILL] D

[^aeáéiíóõúû&agrave;&ugrave;&oslash;]	>	abbakéból +[bb_COMPARATIVE_adj]{+[NOM]}+[PLUR]+[POSSESSEE]+[ELA] D

[^aeáéiíóõúû&agrave;&ugrave;&oslash;]	>	abbakén +[bb_COMPARATIVE_adj]{+[NOM]}+[PLUR]+[POSSESSEE]+[SUE] D

[^aeáéiíóõúû&agrave;&ugrave;&oslash;]	>	abbakéról +[bb_COMPARATIVE_adj]{+[NOM]}+[PLUR]+[POSSESSEE]+[DEL] D

[^aeáéiíóõúû&agrave;&ugrave;&oslash;]	>	abbakéra +[bb_COMPARATIVE_adj]{+[NOM]}+[PLUR]+[POSSESSEE]+[SBL] D

[^aeáéiíóõúû&agrave;&ugrave;&oslash;]	>	abbakénál +[bb_COMPARATIVE_adj]{+[NOM]}+[PLUR]+[POSSESSEE]+[ADE] D

[^aeáéiíóõúû&agrave;&ugrave;&oslash;]	>	abbakétól +[bb_COMPARATIVE_adj]{+[NOM]}+[PLUR]+[POSSESSEE]+[ABL] D

[^aeáéiíóõúû&agrave;&ugrave;&oslash;]	>	abbakéhoz +[bb_COMPARATIVE_adj]{+[NOM]}+[PLUR]+[POSSESSEE]+[ALL] D

[^aeáéiíóõúû&agrave;&ugrave;&oslash;]	>	abbakéig +[bb_COMPARATIVE_adj]{+[NOM]}+[PLUR]+[POSSESSEE]+[TERM] D

[^aeáéiíóõúû&agrave;&ugrave;&oslash;]	>	abbakévá +[bb_COMPARATIVE_adj]{+[NOM]}+[PLUR]+[POSSESSEE]+[TRANS] D

[^aeáéiíóõúû&agrave;&ugrave;&oslash;]	>	abbakéval +[bb_COMPARATIVE_adj]{+[NOM]}+[PLUR]+[POSSESSEE]+[INSTR] D

[^aeáéiíóõúû&agrave;&ugrave;&oslash;]	>	abbakéért +[bb_COMPARATIVE_adj]{+[NOM]}+[PLUR]+[POSSESSEE]+[CAUS/FIN] D



[^aeáéiíóõúû&agrave;&ugrave;&oslash;]	>	abbakéul +[bb_COMPARATIVE_adj]{+[NOM]}+[PLUR]+[POSSESSEE]+[ESS] D



 [^aeáéiíóõúû&agrave;&ugrave;&oslash;]	>	abbakéi +[bb_COMPARATIVE_adj]{+[NOM]}+[PLUR]+[POSSESSEE]+[PLUR]+[NOM]
 
[^aeáéiíóõúû&agrave;&ugrave;&oslash;]	>	abbakéit +[bb_COMPARATIVE_adj]{+[NOM]}+[PLUR]+[POSSESSEE]+[PLUR]+[ACC] D

[^aeáéiíóõúû&agrave;&ugrave;&oslash;]	>	abbakéinak +[bb_COMPARATIVE_adj]{+[NOM]}+[PLUR]+[POSSESSEE]+[PLUR]+[DAT] D

[^aeáéiíóõúû&agrave;&ugrave;&oslash;]	>	abbakéiban +[bb_COMPARATIVE_adj]{+[NOM]}+[PLUR]+[POSSESSEE]+[PLUR]+[INE] D

[^aeáéiíóõúû&agrave;&ugrave;&oslash;]	>	abbakéiba +[bb_COMPARATIVE_adj]{+[NOM]}+[PLUR]+[POSSESSEE]+[PLUR]+[ILL] D

[^aeáéiíóõúû&agrave;&ugrave;&oslash;]	>	abbakéiból +[bb_COMPARATIVE_adj]{+[NOM]}+[PLUR]+[POSSESSEE]+[PLUR]+[ELA] D

[^aeáéiíóõúû&agrave;&ugrave;&oslash;]	>	abbakéin +[bb_COMPARATIVE_adj]{+[NOM]}+[PLUR]+[POSSESSEE]+[PLUR]+[SUE] D

[^aeáéiíóõúû&agrave;&ugrave;&oslash;]	>	abbakéiról +[bb_COMPARATIVE_adj]{+[NOM]}+[PLUR]+[POSSESSEE]+[PLUR]+[DEL] D

[^aeáéiíóõúû&agrave;&ugrave;&oslash;]	>	abbakéira +[bb_COMPARATIVE_adj]{+[NOM]}+[PLUR]+[POSSESSEE]+[PLUR]+[SBL] D

[^aeáéiíóõúû&agrave;&ugrave;&oslash;]	>	abbakéinál +[bb_COMPARATIVE_adj]{+[NOM]}+[PLUR]+[POSSESSEE]+[PLUR]+[ADE] D

[^aeáéiíóõúû&agrave;&ugrave;&oslash;]	>	abbakéitól +[bb_COMPARATIVE_adj]{+[NOM]}+[PLUR]+[POSSESSEE]+[PLUR]+[ABL] D

[^aeáéiíóõúû&agrave;&ugrave;&oslash;]	>	abbakéihoz +[bb_COMPARATIVE_adj]{+[NOM]}+[PLUR]+[POSSESSEE]+[PLUR]+[ALL] D

[^aeáéiíóõúû&agrave;&ugrave;&oslash;]	>	abbakéiig +[bb_COMPARATIVE_adj]{+[NOM]}+[PLUR]+[POSSESSEE]+[PLUR]+[TERM] D

[^aeáéiíóõúû&agrave;&ugrave;&oslash;]	>	abbakéivá +[bb_COMPARATIVE_adj]{+[NOM]}+[PLUR]+[POSSESSEE]+[PLUR]+[TRANS] D

[^aeáéiíóõúû&agrave;&ugrave;&oslash;]	>	abbakéival +[bb_COMPARATIVE_adj]{+[NOM]}+[PLUR]+[POSSESSEE]+[PLUR]+[INSTR] D

[^aeáéiíóõúû&agrave;&ugrave;&oslash;]	>	abbakéiért +[bb_COMPARATIVE_adj]{+[NOM]}+[PLUR]+[POSSESSEE]+[PLUR]+[CAUS/FIN] D



[^aeáéiíóõúû&agrave;&ugrave;&oslash;]	>	abbakéiul +[bb_COMPARATIVE_adj]{+[NOM]}+[PLUR]+[POSSESSEE]+[PLUR]+[ESS] D




a		>	-a,ábbak +[bb_COMPARATIVE_adj]{+[NOM]}+[PLUR]+[NOM] D

a	>	-a,ábbakat +[bb_COMPARATIVE_adj]{+[NOM]}+[PLUR]+[ACC] D

a	>	-a,ábbaknak +[bb_COMPARATIVE_adj]{+[NOM]}+[PLUR]+[DAT] D

a	>	-a,ábbakban +[bb_COMPARATIVE_adj]{+[NOM]}+[PLUR]+[INE] D

a	>	-a,ábbakba +[bb_COMPARATIVE_adj]{+[NOM]}+[PLUR]+[ILL] D

a	>	-a,ábbakból +[bb_COMPARATIVE_adj]{+[NOM]}+[PLUR]+[ELA] D

a	>	-a,ábbakon +[bb_COMPARATIVE_adj]{+[NOM]}+[PLUR]+[SUE] D

a	>	-a,ábbakról +[bb_COMPARATIVE_adj]{+[NOM]}+[PLUR]+[DEL] D

a	>	-a,ábbakra +[bb_COMPARATIVE_adj]{+[NOM]}+[PLUR]+[SBL] D

a	>	-a,ábbaknál +[bb_COMPARATIVE_adj]{+[NOM]}+[PLUR]+[ADE] D

a	>	-a,ábbaktól +[bb_COMPARATIVE_adj]{+[NOM]}+[PLUR]+[ABL] D

a	>	-a,ábbakhoz +[bb_COMPARATIVE_adj]{+[NOM]}+[PLUR]+[ALL] D

a	>	-a,ábbakig +[bb_COMPARATIVE_adj]{+[NOM]}+[PLUR]+[TERM] D

a	>	-a,ábbakká +[bb_COMPARATIVE_adj]{+[NOM]}+[PLUR]+[TRANS] D

a	>	-a,ábbakkal +[bb_COMPARATIVE_adj]{+[NOM]}+[PLUR]+[INSTR] D

a	>	-a,ábbakért +[bb_COMPARATIVE_adj]{+[NOM]}+[PLUR]+[CAUS/FIN] D



a	>	-a,ábbakul +[bb_COMPARATIVE_adj]{+[NOM]}+[PLUR]+[ESS] D




a	>	-a`,'ábbaké +[bb_COMPARATIVE_adj]{+[NOM]}+[PLUR]+[POSSESSEE]+[NOM] D

a	>	-a`,'ábbakét +[bb_COMPARATIVE_adj]{+[NOM]}+[PLUR]+[POSSESSEE]+[ACC] D

a	>	-a`,'ábbakénak +[bb_COMPARATIVE_adj]{+[NOM]}+[PLUR]+[POSSESSEE]+[DAT] D

a	>	-a`,'ábbakéban +[bb_COMPARATIVE_adj]{+[NOM]}+[PLUR]+[POSSESSEE]+[INE] D

a	>	-a`,'ábbakéba +[bb_COMPARATIVE_adj]{+[NOM]}+[PLUR]+[POSSESSEE]+[ILL] D

a	>	-a`,'ábbakéból +[bb_COMPARATIVE_adj]{+[NOM]}+[PLUR]+[POSSESSEE]+[ELA] D

a	>	-a`,'ábbakén +[bb_COMPARATIVE_adj]{+[NOM]}+[PLUR]+[POSSESSEE]+[SUE] D

a	>	-a`,'ábbakéról +[bb_COMPARATIVE_adj]{+[NOM]}+[PLUR]+[POSSESSEE]+[DEL] D

a	>	-a`,'ábbakéra +[bb_COMPARATIVE_adj]{+[NOM]}+[PLUR]+[POSSESSEE]+[SBL] D

a	>	-a`,'ábbakénál +[bb_COMPARATIVE_adj]{+[NOM]}+[PLUR]+[POSSESSEE]+[ADE] D

a	>	-a`,'ábbakétól +[bb_COMPARATIVE_adj]{+[NOM]}+[PLUR]+[POSSESSEE]+[ABL] D

a	>	-a`,'ábbakéhoz +[bb_COMPARATIVE_adj]{+[NOM]}+[PLUR]+[POSSESSEE]+[ALL] D

a	>	-a`,'ábbakéig +[bb_COMPARATIVE_adj]{+[NOM]}+[PLUR]+[POSSESSEE]+[TERM] D

a	>	-a`,'ábbakévá +[bb_COMPARATIVE_adj]{+[NOM]}+[PLUR]+[POSSESSEE]+[TRANS] D

a	>	-a`,'ábbakéval +[bb_COMPARATIVE_adj]{+[NOM]}+[PLUR]+[POSSESSEE]+[INSTR] D

a	>	-a`,'ábbakéért +[bb_COMPARATIVE_adj]{+[NOM]}+[PLUR]+[POSSESSEE]+[CAUS/FIN] D



a	>	-a`,'ábbakéul +[bb_COMPARATIVE_adj]{+[NOM]}+[PLUR]+[POSSESSEE]+[ESS] D



 a	>	-a`,'ábbakéi +[bb_COMPARATIVE_adj]{+[NOM]}+[PLUR]+[POSSESSEE]+[PLUR]+[NOM]
 
a	>	-a`,'ábbakéit +[bb_COMPARATIVE_adj]{+[NOM]}+[PLUR]+[POSSESSEE]+[PLUR]+[ACC] D

a	>	-a`,'ábbakéinak +[bb_COMPARATIVE_adj]{+[NOM]}+[PLUR]+[POSSESSEE]+[PLUR]+[DAT] D

a	>	-a`,'ábbakéiban +[bb_COMPARATIVE_adj]{+[NOM]}+[PLUR]+[POSSESSEE]+[PLUR]+[INE] D

a	>	-a`,'ábbakéiba +[bb_COMPARATIVE_adj]{+[NOM]}+[PLUR]+[POSSESSEE]+[PLUR]+[ILL] D

a	>	-a`,'ábbakéiból +[bb_COMPARATIVE_adj]{+[NOM]}+[PLUR]+[POSSESSEE]+[PLUR]+[ELA] D

a	>	-a`,'ábbakéin +[bb_COMPARATIVE_adj]{+[NOM]}+[PLUR]+[POSSESSEE]+[PLUR]+[SUE] D

a	>	-a`,'ábbakéiról +[bb_COMPARATIVE_adj]{+[NOM]}+[PLUR]+[POSSESSEE]+[PLUR]+[DEL] D

a	>	-a`,'ábbakéira +[bb_COMPARATIVE_adj]{+[NOM]}+[PLUR]+[POSSESSEE]+[PLUR]+[SBL] D

a	>	-a`,'ábbakéinál +[bb_COMPARATIVE_adj]{+[NOM]}+[PLUR]+[POSSESSEE]+[PLUR]+[ADE] D

a	>	-a`,'ábbakéitól +[bb_COMPARATIVE_adj]{+[NOM]}+[PLUR]+[POSSESSEE]+[PLUR]+[ABL] D

a	>	-a`,'ábbakéihoz +[bb_COMPARATIVE_adj]{+[NOM]}+[PLUR]+[POSSESSEE]+[PLUR]+[ALL] D

a	>	-a`,'ábbakéiig +[bb_COMPARATIVE_adj]{+[NOM]}+[PLUR]+[POSSESSEE]+[PLUR]+[TERM] D

a	>	-a`,'ábbakéivá +[bb_COMPARATIVE_adj]{+[NOM]}+[PLUR]+[POSSESSEE]+[PLUR]+[TRANS] D

a	>	-a`,'ábbakéival +[bb_COMPARATIVE_adj]{+[NOM]}+[PLUR]+[POSSESSEE]+[PLUR]+[INSTR] D

a	>	-a`,'ábbakéiért +[bb_COMPARATIVE_adj]{+[NOM]}+[PLUR]+[POSSESSEE]+[PLUR]+[CAUS/FIN] D



a	>	-a`,'ábbakéiul +[bb_COMPARATIVE_adj]{+[NOM]}+[PLUR]+[POSSESSEE]+[PLUR]+[ESS] D




[áéiíóõúû&agrave;&ugrave;&oslash;]	>	bbak +[bb_COMPARATIVE_adj]{+[NOM]}+[PLUR]+[NOM] D

[áéiíóõúû&agrave;&ugrave;&oslash;]	>	bbakat +[bb_COMPARATIVE_adj]{+[NOM]}+[PLUR]+[ACC] D

[áéiíóõúû&agrave;&ugrave;&oslash;]	>	bbaknak +[bb_COMPARATIVE_adj]{+[NOM]}+[PLUR]+[DAT] D

[áéiíóõúû&agrave;&ugrave;&oslash;]	>	bbakban +[bb_COMPARATIVE_adj]{+[NOM]}+[PLUR]+[INE] D

[áéiíóõúû&agrave;&ugrave;&oslash;]	>	bbakba +[bb_COMPARATIVE_adj]{+[NOM]}+[PLUR]+[ILL] D

[áéiíóõúû&agrave;&ugrave;&oslash;]	>	bbakból +[bb_COMPARATIVE_adj]{+[NOM]}+[PLUR]+[ELA] D

[áéiíóõúû&agrave;&ugrave;&oslash;]	>	bbakon +[bb_COMPARATIVE_adj]{+[NOM]}+[PLUR]+[SUE] D

[áéiíóõúû&agrave;&ugrave;&oslash;]	>	bbakról +[bb_COMPARATIVE_adj]{+[NOM]}+[PLUR]+[DEL] D

[áéiíóõúû&agrave;&ugrave;&oslash;]	>	bbakra +[bb_COMPARATIVE_adj]{+[NOM]}+[PLUR]+[SBL] D

[áéiíóõúû&agrave;&ugrave;&oslash;]	>	bbaknál +[bb_COMPARATIVE_adj]{+[NOM]}+[PLUR]+[ADE] D

[áéiíóõúû&agrave;&ugrave;&oslash;]	>	bbaktól +[bb_COMPARATIVE_adj]{+[NOM]}+[PLUR]+[ABL] D

[áéiíóõúû&agrave;&ugrave;&oslash;]	>	bbakhoz +[bb_COMPARATIVE_adj]{+[NOM]}+[PLUR]+[ALL] D

[áéiíóõúû&agrave;&ugrave;&oslash;]	>	bbakig +[bb_COMPARATIVE_adj]{+[NOM]}+[PLUR]+[TERM] D

[áéiíóõúû&agrave;&ugrave;&oslash;]	>	bbakká +[bb_COMPARATIVE_adj]{+[NOM]}+[PLUR]+[TRANS] D

[áéiíóõúû&agrave;&ugrave;&oslash;]	>	bbakkal +[bb_COMPARATIVE_adj]{+[NOM]}+[PLUR]+[INSTR] D

[áéiíóõúû&agrave;&ugrave;&oslash;]	>	bbakért +[bb_COMPARATIVE_adj]{+[NOM]}+[PLUR]+[CAUS/FIN] D



[áéiíóõúû&agrave;&ugrave;&oslash;]	>	bbakul +[bb_COMPARATIVE_adj]{+[NOM]}+[PLUR]+[ESS] D




[áéiíóõúû&agrave;&ugrave;&oslash;]	>	bbaké +[bb_COMPARATIVE_adj]{+[NOM]}+[PLUR]+[POSSESSEE]+[NOM] D

[áéiíóõúû&agrave;&ugrave;&oslash;]	>	bbakét +[bb_COMPARATIVE_adj]{+[NOM]}+[PLUR]+[POSSESSEE]+[ACC] D

[áéiíóõúû&agrave;&ugrave;&oslash;]	>	bbakénak +[bb_COMPARATIVE_adj]{+[NOM]}+[PLUR]+[POSSESSEE]+[DAT] D

[áéiíóõúû&agrave;&ugrave;&oslash;]	>	bbakéban +[bb_COMPARATIVE_adj]{+[NOM]}+[PLUR]+[POSSESSEE]+[INE] D

[áéiíóõúû&agrave;&ugrave;&oslash;]	>	bbakéba +[bb_COMPARATIVE_adj]{+[NOM]}+[PLUR]+[POSSESSEE]+[ILL] D

[áéiíóõúû&agrave;&ugrave;&oslash;]	>	bbakéból +[bb_COMPARATIVE_adj]{+[NOM]}+[PLUR]+[POSSESSEE]+[ELA] D

[áéiíóõúû&agrave;&ugrave;&oslash;]	>	bbakén +[bb_COMPARATIVE_adj]{+[NOM]}+[PLUR]+[POSSESSEE]+[SUE] D

[áéiíóõúû&agrave;&ugrave;&oslash;]	>	bbakéról +[bb_COMPARATIVE_adj]{+[NOM]}+[PLUR]+[POSSESSEE]+[DEL] D

[áéiíóõúû&agrave;&ugrave;&oslash;]	>	bbakéra +[bb_COMPARATIVE_adj]{+[NOM]}+[PLUR]+[POSSESSEE]+[SBL] D

[áéiíóõúû&agrave;&ugrave;&oslash;]	>	bbakénál +[bb_COMPARATIVE_adj]{+[NOM]}+[PLUR]+[POSSESSEE]+[ADE] D

[áéiíóõúû&agrave;&ugrave;&oslash;]	>	bbakétól +[bb_COMPARATIVE_adj]{+[NOM]}+[PLUR]+[POSSESSEE]+[ABL] D

[áéiíóõúû&agrave;&ugrave;&oslash;]	>	bbakéhoz +[bb_COMPARATIVE_adj]{+[NOM]}+[PLUR]+[POSSESSEE]+[ALL] D

[áéiíóõúû&agrave;&ugrave;&oslash;]	>	bbakéig +[bb_COMPARATIVE_adj]{+[NOM]}+[PLUR]+[POSSESSEE]+[TERM] D

[áéiíóõúû&agrave;&ugrave;&oslash;]	>	bbakévá +[bb_COMPARATIVE_adj]{+[NOM]}+[PLUR]+[POSSESSEE]+[TRANS] D

[áéiíóõúû&agrave;&ugrave;&oslash;]	>	bbakéval +[bb_COMPARATIVE_adj]{+[NOM]}+[PLUR]+[POSSESSEE]+[INSTR] D

[áéiíóõúû&agrave;&ugrave;&oslash;]	>	bbakéért +[bb_COMPARATIVE_adj]{+[NOM]}+[PLUR]+[POSSESSEE]+[CAUS/FIN] D



[áéiíóõúû&agrave;&ugrave;&oslash;]	>	bbakéul +[bb_COMPARATIVE_adj]{+[NOM]}+[PLUR]+[POSSESSEE]+[ESS] D



 [áéiíóõúû&agrave;&ugrave;&oslash;]	>	bbakéi +[bb_COMPARATIVE_adj]{+[NOM]}+[PLUR]+[POSSESSEE]+[PLUR]+[NOM]
 
[áéiíóõúû&agrave;&ugrave;&oslash;]	>	bbakéit +[bb_COMPARATIVE_adj]{+[NOM]}+[PLUR]+[POSSESSEE]+[PLUR]+[ACC] D

[áéiíóõúû&agrave;&ugrave;&oslash;]	>	bbakéinak +[bb_COMPARATIVE_adj]{+[NOM]}+[PLUR]+[POSSESSEE]+[PLUR]+[DAT] D

[áéiíóõúû&agrave;&ugrave;&oslash;]	>	bbakéiban +[bb_COMPARATIVE_adj]{+[NOM]}+[PLUR]+[POSSESSEE]+[PLUR]+[INE] D

[áéiíóõúû&agrave;&ugrave;&oslash;]	>	bbakéiba +[bb_COMPARATIVE_adj]{+[NOM]}+[PLUR]+[POSSESSEE]+[PLUR]+[ILL] D

[áéiíóõúû&agrave;&ugrave;&oslash;]	>	bbakéiból +[bb_COMPARATIVE_adj]{+[NOM]}+[PLUR]+[POSSESSEE]+[PLUR]+[ELA] D

[áéiíóõúû&agrave;&ugrave;&oslash;]	>	bbakéin +[bb_COMPARATIVE_adj]{+[NOM]}+[PLUR]+[POSSESSEE]+[PLUR]+[SUE] D

[áéiíóõúû&agrave;&ugrave;&oslash;]	>	bbakéiról +[bb_COMPARATIVE_adj]{+[NOM]}+[PLUR]+[POSSESSEE]+[PLUR]+[DEL] D

[áéiíóõúû&agrave;&ugrave;&oslash;]	>	bbakéira +[bb_COMPARATIVE_adj]{+[NOM]}+[PLUR]+[POSSESSEE]+[PLUR]+[SBL] D

[áéiíóõúû&agrave;&ugrave;&oslash;]	>	bbakéinál +[bb_COMPARATIVE_adj]{+[NOM]}+[PLUR]+[POSSESSEE]+[PLUR]+[ADE] D

[áéiíóõúû&agrave;&ugrave;&oslash;]	>	bbakéitól +[bb_COMPARATIVE_adj]{+[NOM]}+[PLUR]+[POSSESSEE]+[PLUR]+[ABL] D

[áéiíóõúû&agrave;&ugrave;&oslash;]	>	bbakéihoz +[bb_COMPARATIVE_adj]{+[NOM]}+[PLUR]+[POSSESSEE]+[PLUR]+[ALL] D

[áéiíóõúû&agrave;&ugrave;&oslash;]	>	bbakéiig +[bb_COMPARATIVE_adj]{+[NOM]}+[PLUR]+[POSSESSEE]+[PLUR]+[TERM] D

[áéiíóõúû&agrave;&ugrave;&oslash;]	>	bbakéivá +[bb_COMPARATIVE_adj]{+[NOM]}+[PLUR]+[POSSESSEE]+[PLUR]+[TRANS] D

[áéiíóõúû&agrave;&ugrave;&oslash;]	>	bbakéival +[bb_COMPARATIVE_adj]{+[NOM]}+[PLUR]+[POSSESSEE]+[PLUR]+[INSTR] D

[áéiíóõúû&agrave;&ugrave;&oslash;]	>	bbakéiért +[bb_COMPARATIVE_adj]{+[NOM]}+[PLUR]+[POSSESSEE]+[PLUR]+[CAUS/FIN] D



[áéiíóõúû&agrave;&ugrave;&oslash;]	>	bbakéiul +[bb_COMPARATIVE_adj]{+[NOM]}+[PLUR]+[POSSESSEE]+[PLUR]+[ESS] D





[^aeáéiíóõúû&agrave;&ugrave;&oslash;]	>	abbik +[bbik_DESIGNATE_adj]+[NOM] DQS

[^aeáéiíóõúû&agrave;&ugrave;&oslash;]	>	abbikat +[bbik_DESIGNATE_adj]+[ACC] D

[^aeáéiíóõúû&agrave;&ugrave;&oslash;]	>	abbiknak +[bbik_DESIGNATE_adj]+[DAT] D

[^aeáéiíóõúû&agrave;&ugrave;&oslash;]	>	abbikban +[bbik_DESIGNATE_adj]+[INE] D

[^aeáéiíóõúû&agrave;&ugrave;&oslash;]	>	abbikba +[bbik_DESIGNATE_adj]+[ILL] D

[^aeáéiíóõúû&agrave;&ugrave;&oslash;]	>	abbikból +[bbik_DESIGNATE_adj]+[ELA] D

[^aeáéiíóõúû&agrave;&ugrave;&oslash;]	>	abbikon +[bbik_DESIGNATE_adj]+[SUE] D

[^aeáéiíóõúû&agrave;&ugrave;&oslash;]	>	abbikról +[bbik_DESIGNATE_adj]+[DEL] D

[^aeáéiíóõúû&agrave;&ugrave;&oslash;]	>	abbikra +[bbik_DESIGNATE_adj]+[SBL] D

[^aeáéiíóõúû&agrave;&ugrave;&oslash;]	>	abbiknál +[bbik_DESIGNATE_adj]+[ADE] D

[^aeáéiíóõúû&agrave;&ugrave;&oslash;]	>	abbiktól +[bbik_DESIGNATE_adj]+[ABL] D

[^aeáéiíóõúû&agrave;&ugrave;&oslash;]	>	abbikhoz +[bbik_DESIGNATE_adj]+[ALL] D

[^aeáéiíóõúû&agrave;&ugrave;&oslash;]	>	abbikig +[bbik_DESIGNATE_adj]+[TERM] D

[^aeáéiíóõúû&agrave;&ugrave;&oslash;]	>	abbikká +[bbik_DESIGNATE_adj]+[TRANS] D

[^aeáéiíóõúû&agrave;&ugrave;&oslash;]	>	abbikkal +[bbik_DESIGNATE_adj]+[INSTR] D

[^aeáéiíóõúû&agrave;&ugrave;&oslash;]	>	abbikért +[bbik_DESIGNATE_adj]+[CAUS/FIN] D



[^aeáéiíóõúû&agrave;&ugrave;&oslash;]	>	abbikul +[bbik_DESIGNATE_adj]+[ESS] D




[^aeáéiíóõúû&agrave;&ugrave;&oslash;]	>	abbiké +[bbik_DESIGNATE_adj]+[POSSESSEE]+[NOM] D

[^aeáéiíóõúû&agrave;&ugrave;&oslash;]	>	abbikét +[bbik_DESIGNATE_adj]+[POSSESSEE]+[ACC] D

[^aeáéiíóõúû&agrave;&ugrave;&oslash;]	>	abbikénak +[bbik_DESIGNATE_adj]+[POSSESSEE]+[DAT] D

[^aeáéiíóõúû&agrave;&ugrave;&oslash;]	>	abbikéban +[bbik_DESIGNATE_adj]+[POSSESSEE]+[INE] D

[^aeáéiíóõúû&agrave;&ugrave;&oslash;]	>	abbikéba +[bbik_DESIGNATE_adj]+[POSSESSEE]+[ILL] D

[^aeáéiíóõúû&agrave;&ugrave;&oslash;]	>	abbikéból +[bbik_DESIGNATE_adj]+[POSSESSEE]+[ELA] D

[^aeáéiíóõúû&agrave;&ugrave;&oslash;]	>	abbikén +[bbik_DESIGNATE_adj]+[POSSESSEE]+[SUE] D

[^aeáéiíóõúû&agrave;&ugrave;&oslash;]	>	abbikéról +[bbik_DESIGNATE_adj]+[POSSESSEE]+[DEL] D

[^aeáéiíóõúû&agrave;&ugrave;&oslash;]	>	abbikéra +[bbik_DESIGNATE_adj]+[POSSESSEE]+[SBL] D

[^aeáéiíóõúû&agrave;&ugrave;&oslash;]	>	abbikénál +[bbik_DESIGNATE_adj]+[POSSESSEE]+[ADE] D

[^aeáéiíóõúû&agrave;&ugrave;&oslash;]	>	abbikétól +[bbik_DESIGNATE_adj]+[POSSESSEE]+[ABL] D

[^aeáéiíóõúû&agrave;&ugrave;&oslash;]	>	abbikéhoz +[bbik_DESIGNATE_adj]+[POSSESSEE]+[ALL] D

[^aeáéiíóõúû&agrave;&ugrave;&oslash;]	>	abbikéig +[bbik_DESIGNATE_adj]+[POSSESSEE]+[TERM] D

[^aeáéiíóõúû&agrave;&ugrave;&oslash;]	>	abbikévá +[bbik_DESIGNATE_adj]+[POSSESSEE]+[TRANS] D

[^aeáéiíóõúû&agrave;&ugrave;&oslash;]	>	abbikéval +[bbik_DESIGNATE_adj]+[POSSESSEE]+[INSTR] D

[^aeáéiíóõúû&agrave;&ugrave;&oslash;]	>	abbikéért +[bbik_DESIGNATE_adj]+[POSSESSEE]+[CAUS/FIN] D



[^aeáéiíóõúû&agrave;&ugrave;&oslash;]	>	abbikéul +[bbik_DESIGNATE_adj]+[POSSESSEE]+[ESS] D



 [^aeáéiíóõúû&agrave;&ugrave;&oslash;]	>	abbikéi +[bbik_DESIGNATE_adj]+[POSSESSEE]+[PLUR]+[NOM]
 
[^aeáéiíóõúû&agrave;&ugrave;&oslash;]	>	abbikéit +[bbik_DESIGNATE_adj]+[POSSESSEE]+[PLUR]+[ACC] D

[^aeáéiíóõúû&agrave;&ugrave;&oslash;]	>	abbikéinak +[bbik_DESIGNATE_adj]+[POSSESSEE]+[PLUR]+[DAT] D

[^aeáéiíóõúû&agrave;&ugrave;&oslash;]	>	abbikéiban +[bbik_DESIGNATE_adj]+[POSSESSEE]+[PLUR]+[INE] D

[^aeáéiíóõúû&agrave;&ugrave;&oslash;]	>	abbikéiba +[bbik_DESIGNATE_adj]+[POSSESSEE]+[PLUR]+[ILL] D

[^aeáéiíóõúû&agrave;&ugrave;&oslash;]	>	abbikéiból +[bbik_DESIGNATE_adj]+[POSSESSEE]+[PLUR]+[ELA] D

[^aeáéiíóõúû&agrave;&ugrave;&oslash;]	>	abbikéin +[bbik_DESIGNATE_adj]+[POSSESSEE]+[PLUR]+[SUE] D

[^aeáéiíóõúû&agrave;&ugrave;&oslash;]	>	abbikéiról +[bbik_DESIGNATE_adj]+[POSSESSEE]+[PLUR]+[DEL] D

[^aeáéiíóõúû&agrave;&ugrave;&oslash;]	>	abbikéira +[bbik_DESIGNATE_adj]+[POSSESSEE]+[PLUR]+[SBL] D

[^aeáéiíóõúû&agrave;&ugrave;&oslash;]	>	abbikéinál +[bbik_DESIGNATE_adj]+[POSSESSEE]+[PLUR]+[ADE] D

[^aeáéiíóõúû&agrave;&ugrave;&oslash;]	>	abbikéitól +[bbik_DESIGNATE_adj]+[POSSESSEE]+[PLUR]+[ABL] D

[^aeáéiíóõúû&agrave;&ugrave;&oslash;]	>	abbikéihoz +[bbik_DESIGNATE_adj]+[POSSESSEE]+[PLUR]+[ALL] D

[^aeáéiíóõúû&agrave;&ugrave;&oslash;]	>	abbikéiig +[bbik_DESIGNATE_adj]+[POSSESSEE]+[PLUR]+[TERM] D

[^aeáéiíóõúû&agrave;&ugrave;&oslash;]	>	abbikéivá +[bbik_DESIGNATE_adj]+[POSSESSEE]+[PLUR]+[TRANS] D

[^aeáéiíóõúû&agrave;&ugrave;&oslash;]	>	abbikéival +[bbik_DESIGNATE_adj]+[POSSESSEE]+[PLUR]+[INSTR] D

[^aeáéiíóõúû&agrave;&ugrave;&oslash;]	>	abbikéiért +[bbik_DESIGNATE_adj]+[POSSESSEE]+[PLUR]+[CAUS/FIN] D



[^aeáéiíóõúû&agrave;&ugrave;&oslash;]	>	abbikéiul +[bbik_DESIGNATE_adj]+[POSSESSEE]+[PLUR]+[ESS] D




a		>	-a,ábbik +[bbik_DESIGNATE_adj]+[NOM] DQS

a	>	-a,ábbikat +[bbik_DESIGNATE_adj]+[ACC] D

a	>	-a,ábbiknak +[bbik_DESIGNATE_adj]+[DAT] D

a	>	-a,ábbikban +[bbik_DESIGNATE_adj]+[INE] D

a	>	-a,ábbikba +[bbik_DESIGNATE_adj]+[ILL] D

a	>	-a,ábbikból +[bbik_DESIGNATE_adj]+[ELA] D

a	>	-a,ábbikon +[bbik_DESIGNATE_adj]+[SUE] D

a	>	-a,ábbikról +[bbik_DESIGNATE_adj]+[DEL] D

a	>	-a,ábbikra +[bbik_DESIGNATE_adj]+[SBL] D

a	>	-a,ábbiknál +[bbik_DESIGNATE_adj]+[ADE] D

a	>	-a,ábbiktól +[bbik_DESIGNATE_adj]+[ABL] D

a	>	-a,ábbikhoz +[bbik_DESIGNATE_adj]+[ALL] D

a	>	-a,ábbikig +[bbik_DESIGNATE_adj]+[TERM] D

a	>	-a,ábbikká +[bbik_DESIGNATE_adj]+[TRANS] D

a	>	-a,ábbikkal +[bbik_DESIGNATE_adj]+[INSTR] D

a	>	-a,ábbikért +[bbik_DESIGNATE_adj]+[CAUS/FIN] D



a	>	-a,ábbikul +[bbik_DESIGNATE_adj]+[ESS] D




a	>	-a`,'ábbiké +[bbik_DESIGNATE_adj]+[POSSESSEE]+[NOM] D

a	>	-a`,'ábbikét +[bbik_DESIGNATE_adj]+[POSSESSEE]+[ACC] D

a	>	-a`,'ábbikénak +[bbik_DESIGNATE_adj]+[POSSESSEE]+[DAT] D

a	>	-a`,'ábbikéban +[bbik_DESIGNATE_adj]+[POSSESSEE]+[INE] D

a	>	-a`,'ábbikéba +[bbik_DESIGNATE_adj]+[POSSESSEE]+[ILL] D

a	>	-a`,'ábbikéból +[bbik_DESIGNATE_adj]+[POSSESSEE]+[ELA] D

a	>	-a`,'ábbikén +[bbik_DESIGNATE_adj]+[POSSESSEE]+[SUE] D

a	>	-a`,'ábbikéról +[bbik_DESIGNATE_adj]+[POSSESSEE]+[DEL] D

a	>	-a`,'ábbikéra +[bbik_DESIGNATE_adj]+[POSSESSEE]+[SBL] D

a	>	-a`,'ábbikénál +[bbik_DESIGNATE_adj]+[POSSESSEE]+[ADE] D

a	>	-a`,'ábbikétól +[bbik_DESIGNATE_adj]+[POSSESSEE]+[ABL] D

a	>	-a`,'ábbikéhoz +[bbik_DESIGNATE_adj]+[POSSESSEE]+[ALL] D

a	>	-a`,'ábbikéig +[bbik_DESIGNATE_adj]+[POSSESSEE]+[TERM] D

a	>	-a`,'ábbikévá +[bbik_DESIGNATE_adj]+[POSSESSEE]+[TRANS] D

a	>	-a`,'ábbikéval +[bbik_DESIGNATE_adj]+[POSSESSEE]+[INSTR] D

a	>	-a`,'ábbikéért +[bbik_DESIGNATE_adj]+[POSSESSEE]+[CAUS/FIN] D



a	>	-a`,'ábbikéul +[bbik_DESIGNATE_adj]+[POSSESSEE]+[ESS] D



 a	>	-a`,'ábbikéi +[bbik_DESIGNATE_adj]+[POSSESSEE]+[PLUR]+[NOM]
 
a	>	-a`,'ábbikéit +[bbik_DESIGNATE_adj]+[POSSESSEE]+[PLUR]+[ACC] D

a	>	-a`,'ábbikéinak +[bbik_DESIGNATE_adj]+[POSSESSEE]+[PLUR]+[DAT] D

a	>	-a`,'ábbikéiban +[bbik_DESIGNATE_adj]+[POSSESSEE]+[PLUR]+[INE] D

a	>	-a`,'ábbikéiba +[bbik_DESIGNATE_adj]+[POSSESSEE]+[PLUR]+[ILL] D

a	>	-a`,'ábbikéiból +[bbik_DESIGNATE_adj]+[POSSESSEE]+[PLUR]+[ELA] D

a	>	-a`,'ábbikéin +[bbik_DESIGNATE_adj]+[POSSESSEE]+[PLUR]+[SUE] D

a	>	-a`,'ábbikéiról +[bbik_DESIGNATE_adj]+[POSSESSEE]+[PLUR]+[DEL] D

a	>	-a`,'ábbikéira +[bbik_DESIGNATE_adj]+[POSSESSEE]+[PLUR]+[SBL] D

a	>	-a`,'ábbikéinál +[bbik_DESIGNATE_adj]+[POSSESSEE]+[PLUR]+[ADE] D

a	>	-a`,'ábbikéitól +[bbik_DESIGNATE_adj]+[POSSESSEE]+[PLUR]+[ABL] D

a	>	-a`,'ábbikéihoz +[bbik_DESIGNATE_adj]+[POSSESSEE]+[PLUR]+[ALL] D

a	>	-a`,'ábbikéiig +[bbik_DESIGNATE_adj]+[POSSESSEE]+[PLUR]+[TERM] D

a	>	-a`,'ábbikéivá +[bbik_DESIGNATE_adj]+[POSSESSEE]+[PLUR]+[TRANS] D

a	>	-a`,'ábbikéival +[bbik_DESIGNATE_adj]+[POSSESSEE]+[PLUR]+[INSTR] D

a	>	-a`,'ábbikéiért +[bbik_DESIGNATE_adj]+[POSSESSEE]+[PLUR]+[CAUS/FIN] D



a	>	-a`,'ábbikéiul +[bbik_DESIGNATE_adj]+[POSSESSEE]+[PLUR]+[ESS] D




[áéiíóõúû&agrave;&ugrave;&oslash;]	>	bbik +[bbik_DESIGNATE_adj]+[NOM] DQS

[áéiíóõúû&agrave;&ugrave;&oslash;]	>	bbikat +[bbik_DESIGNATE_adj]+[ACC] D

[áéiíóõúû&agrave;&ugrave;&oslash;]	>	bbiknak +[bbik_DESIGNATE_adj]+[DAT] D

[áéiíóõúû&agrave;&ugrave;&oslash;]	>	bbikban +[bbik_DESIGNATE_adj]+[INE] D

[áéiíóõúû&agrave;&ugrave;&oslash;]	>	bbikba +[bbik_DESIGNATE_adj]+[ILL] D

[áéiíóõúû&agrave;&ugrave;&oslash;]	>	bbikból +[bbik_DESIGNATE_adj]+[ELA] D

[áéiíóõúû&agrave;&ugrave;&oslash;]	>	bbikon +[bbik_DESIGNATE_adj]+[SUE] D

[áéiíóõúû&agrave;&ugrave;&oslash;]	>	bbikról +[bbik_DESIGNATE_adj]+[DEL] D

[áéiíóõúû&agrave;&ugrave;&oslash;]	>	bbikra +[bbik_DESIGNATE_adj]+[SBL] D

[áéiíóõúû&agrave;&ugrave;&oslash;]	>	bbiknál +[bbik_DESIGNATE_adj]+[ADE] D

[áéiíóõúû&agrave;&ugrave;&oslash;]	>	bbiktól +[bbik_DESIGNATE_adj]+[ABL] D

[áéiíóõúû&agrave;&ugrave;&oslash;]	>	bbikhoz +[bbik_DESIGNATE_adj]+[ALL] D

[áéiíóõúû&agrave;&ugrave;&oslash;]	>	bbikig +[bbik_DESIGNATE_adj]+[TERM] D

[áéiíóõúû&agrave;&ugrave;&oslash;]	>	bbikká +[bbik_DESIGNATE_adj]+[TRANS] D

[áéiíóõúû&agrave;&ugrave;&oslash;]	>	bbikkal +[bbik_DESIGNATE_adj]+[INSTR] D

[áéiíóõúû&agrave;&ugrave;&oslash;]	>	bbikért +[bbik_DESIGNATE_adj]+[CAUS/FIN] D



[áéiíóõúû&agrave;&ugrave;&oslash;]	>	bbikul +[bbik_DESIGNATE_adj]+[ESS] D




[áéiíóõúû&agrave;&ugrave;&oslash;]	>	bbiké +[bbik_DESIGNATE_adj]+[POSSESSEE]+[NOM] D

[áéiíóõúû&agrave;&ugrave;&oslash;]	>	bbikét +[bbik_DESIGNATE_adj]+[POSSESSEE]+[ACC] D

[áéiíóõúû&agrave;&ugrave;&oslash;]	>	bbikénak +[bbik_DESIGNATE_adj]+[POSSESSEE]+[DAT] D

[áéiíóõúû&agrave;&ugrave;&oslash;]	>	bbikéban +[bbik_DESIGNATE_adj]+[POSSESSEE]+[INE] D

[áéiíóõúû&agrave;&ugrave;&oslash;]	>	bbikéba +[bbik_DESIGNATE_adj]+[POSSESSEE]+[ILL] D

[áéiíóõúû&agrave;&ugrave;&oslash;]	>	bbikéból +[bbik_DESIGNATE_adj]+[POSSESSEE]+[ELA] D

[áéiíóõúû&agrave;&ugrave;&oslash;]	>	bbikén +[bbik_DESIGNATE_adj]+[POSSESSEE]+[SUE] D

[áéiíóõúû&agrave;&ugrave;&oslash;]	>	bbikéról +[bbik_DESIGNATE_adj]+[POSSESSEE]+[DEL] D

[áéiíóõúû&agrave;&ugrave;&oslash;]	>	bbikéra +[bbik_DESIGNATE_adj]+[POSSESSEE]+[SBL] D

[áéiíóõúû&agrave;&ugrave;&oslash;]	>	bbikénál +[bbik_DESIGNATE_adj]+[POSSESSEE]+[ADE] D

[áéiíóõúû&agrave;&ugrave;&oslash;]	>	bbikétól +[bbik_DESIGNATE_adj]+[POSSESSEE]+[ABL] D

[áéiíóõúû&agrave;&ugrave;&oslash;]	>	bbikéhoz +[bbik_DESIGNATE_adj]+[POSSESSEE]+[ALL] D

[áéiíóõúû&agrave;&ugrave;&oslash;]	>	bbikéig +[bbik_DESIGNATE_adj]+[POSSESSEE]+[TERM] D

[áéiíóõúû&agrave;&ugrave;&oslash;]	>	bbikévá +[bbik_DESIGNATE_adj]+[POSSESSEE]+[TRANS] D

[áéiíóõúû&agrave;&ugrave;&oslash;]	>	bbikéval +[bbik_DESIGNATE_adj]+[POSSESSEE]+[INSTR] D

[áéiíóõúû&agrave;&ugrave;&oslash;]	>	bbikéért +[bbik_DESIGNATE_adj]+[POSSESSEE]+[CAUS/FIN] D



[áéiíóõúû&agrave;&ugrave;&oslash;]	>	bbikéul +[bbik_DESIGNATE_adj]+[POSSESSEE]+[ESS] D



 [áéiíóõúû&agrave;&ugrave;&oslash;]	>	bbikéi +[bbik_DESIGNATE_adj]+[POSSESSEE]+[PLUR]+[NOM]
 
[áéiíóõúû&agrave;&ugrave;&oslash;]	>	bbikéit +[bbik_DESIGNATE_adj]+[POSSESSEE]+[PLUR]+[ACC] D

[áéiíóõúû&agrave;&ugrave;&oslash;]	>	bbikéinak +[bbik_DESIGNATE_adj]+[POSSESSEE]+[PLUR]+[DAT] D

[áéiíóõúû&agrave;&ugrave;&oslash;]	>	bbikéiban +[bbik_DESIGNATE_adj]+[POSSESSEE]+[PLUR]+[INE] D

[áéiíóõúû&agrave;&ugrave;&oslash;]	>	bbikéiba +[bbik_DESIGNATE_adj]+[POSSESSEE]+[PLUR]+[ILL] D

[áéiíóõúû&agrave;&ugrave;&oslash;]	>	bbikéiból +[bbik_DESIGNATE_adj]+[POSSESSEE]+[PLUR]+[ELA] D

[áéiíóõúû&agrave;&ugrave;&oslash;]	>	bbikéin +[bbik_DESIGNATE_adj]+[POSSESSEE]+[PLUR]+[SUE] D

[áéiíóõúû&agrave;&ugrave;&oslash;]	>	bbikéiról +[bbik_DESIGNATE_adj]+[POSSESSEE]+[PLUR]+[DEL] D

[áéiíóõúû&agrave;&ugrave;&oslash;]	>	bbikéira +[bbik_DESIGNATE_adj]+[POSSESSEE]+[PLUR]+[SBL] D

[áéiíóõúû&agrave;&ugrave;&oslash;]	>	bbikéinál +[bbik_DESIGNATE_adj]+[POSSESSEE]+[PLUR]+[ADE] D

[áéiíóõúû&agrave;&ugrave;&oslash;]	>	bbikéitól +[bbik_DESIGNATE_adj]+[POSSESSEE]+[PLUR]+[ABL] D

[áéiíóõúû&agrave;&ugrave;&oslash;]	>	bbikéihoz +[bbik_DESIGNATE_adj]+[POSSESSEE]+[PLUR]+[ALL] D

[áéiíóõúû&agrave;&ugrave;&oslash;]	>	bbikéiig +[bbik_DESIGNATE_adj]+[POSSESSEE]+[PLUR]+[TERM] D

[áéiíóõúû&agrave;&ugrave;&oslash;]	>	bbikéivá +[bbik_DESIGNATE_adj]+[POSSESSEE]+[PLUR]+[TRANS] D

[áéiíóõúû&agrave;&ugrave;&oslash;]	>	bbikéival +[bbik_DESIGNATE_adj]+[POSSESSEE]+[PLUR]+[INSTR] D

[áéiíóõúû&agrave;&ugrave;&oslash;]	>	bbikéiért +[bbik_DESIGNATE_adj]+[POSSESSEE]+[PLUR]+[CAUS/FIN] D



[áéiíóõúû&agrave;&ugrave;&oslash;]	>	bbikéiul +[bbik_DESIGNATE_adj]+[POSSESSEE]+[PLUR]+[ESS] D





[^aeáéiíóõúû&agrave;&ugrave;&oslash;]	>	abbul +[bb_COMPARATIVE_adj]{+[NOM]}+[Ul_MODE_adv] D
a		>	-a,ábbul +[bb_COMPARATIVE_adj]{+[NOM]}+[Ul_MODE_adv] D
[áéiíóõúû&agrave;&ugrave;&oslash;]	>	bbul +[bb_COMPARATIVE_adj]{+[NOM]}+[Ul_MODE_adv] D

[^aeáéiíóõúû&agrave;&ugrave;&oslash;]	>	abban +[bb_COMPARATIVE_adj]{+[NOM]}+[An_MODE_adv] D
a		>	-a,ábban +[bb_COMPARATIVE_adj]{+[NOM]}+[An_MODE_adv] D
[áéiíóõúû&agrave;&ugrave;&oslash;]	>	bban +[bb_COMPARATIVE_adj]{+[NOM]}+[An_MODE_adv] D

a	>	-a,án	[An_MODE_adv]
é	>	n	[An_MODE_adv] # csálén
[^aeáéíõû&agrave;&ugrave;&oslash;]	> an +[An_MODE_adv] # vádlóan, szomorúan (de! lassan)

s z	>	t +[ACC]
[^c] s >	t +[ACC]

############################################################
# G osztály: ajakréses magas melléknévi toldalékok (-bb)
#
# Példa: remekebbek, remekebbiket (remeket, remekek)
#
# A -et, -ek is szerepel itt a mély hangrend -ak, -at
# és -ot, -ok különbsége miatt.
############################################################

flag *G:

[^aeáéiíóõúû]	>	ebb +[bb_COMPARATIVE_adj]{+[NOM]}+[NOM] D

[^aeáéiíóõúû]	>	ebbet +[bb_COMPARATIVE_adj]{+[NOM]}+[ACC] D

[^aeáéiíóõúû]	>	ebbnek +[bb_COMPARATIVE_adj]{+[NOM]}+[DAT] D

[^aeáéiíóõúû]	>	ebben +[bb_COMPARATIVE_adj]{+[NOM]}+[INE] D

[^aeáéiíóõúû]	>	ebbe +[bb_COMPARATIVE_adj]{+[NOM]}+[ILL] D

[^aeáéiíóõúû]	>	ebbõl +[bb_COMPARATIVE_adj]{+[NOM]}+[ELA] D

[^aeáéiíóõúû]	>	ebben +[bb_COMPARATIVE_adj]{+[NOM]}+[SUE] D

[^aeáéiíóõúû]	>	ebbrõl +[bb_COMPARATIVE_adj]{+[NOM]}+[DEL] D

[^aeáéiíóõúû]	>	ebbre +[bb_COMPARATIVE_adj]{+[NOM]}+[SBL] D

[^aeáéiíóõúû]	>	ebbnél +[bb_COMPARATIVE_adj]{+[NOM]}+[ADE] D

[^aeáéiíóõúû]	>	ebbtõl +[bb_COMPARATIVE_adj]{+[NOM]}+[ABL] D

[^aeáéiíóõúû]	>	ebbhez +[bb_COMPARATIVE_adj]{+[NOM]}+[ALL] D

[^aeáéiíóõúû]	>	ebbig +[bb_COMPARATIVE_adj]{+[NOM]}+[TERM] D

[^aeáéiíóõúû]	>	ebbé +[bb_COMPARATIVE_adj]{+[NOM]}+[TRANS] D

[^aeáéiíóõúû]	>	ebbel +[bb_COMPARATIVE_adj]{+[NOM]}+[INSTR] D

[^aeáéiíóõúû]	>	ebbért +[bb_COMPARATIVE_adj]{+[NOM]}+[CAUS/FIN] D

[^aeáéiíóõúû]	>	ebbként +[bb_COMPARATIVE_adj]{+[NOM]}+[FORM] D

[^aeáéiíóõúû]	>	ebbé +[bb_COMPARATIVE_adj]{+[NOM]}+[POSSESSEE]+[NOM] D

[^aeáéiíóõúû]	>	ebbét +[bb_COMPARATIVE_adj]{+[NOM]}+[POSSESSEE]+[ACC] D

[^aeáéiíóõúû]	>	ebbének +[bb_COMPARATIVE_adj]{+[NOM]}+[POSSESSEE]+[DAT] D

[^aeáéiíóõúû]	>	ebbében +[bb_COMPARATIVE_adj]{+[NOM]}+[POSSESSEE]+[INE] D

[^aeáéiíóõúû]	>	ebbébe +[bb_COMPARATIVE_adj]{+[NOM]}+[POSSESSEE]+[ILL] D

[^aeáéiíóõúû]	>	ebbébõl +[bb_COMPARATIVE_adj]{+[NOM]}+[POSSESSEE]+[ELA] D

[^aeáéiíóõúû]	>	ebbén +[bb_COMPARATIVE_adj]{+[NOM]}+[POSSESSEE]+[SUE] D

[^aeáéiíóõúû]	>	ebbérõl +[bb_COMPARATIVE_adj]{+[NOM]}+[POSSESSEE]+[DEL] D

[^aeáéiíóõúû]	>	ebbére +[bb_COMPARATIVE_adj]{+[NOM]}+[POSSESSEE]+[SBL] D

[^aeáéiíóõúû]	>	ebbénél +[bb_COMPARATIVE_adj]{+[NOM]}+[POSSESSEE]+[ADE] D

[^aeáéiíóõúû]	>	ebbétõl +[bb_COMPARATIVE_adj]{+[NOM]}+[POSSESSEE]+[ABL] D

[^aeáéiíóõúû]	>	ebbéhez +[bb_COMPARATIVE_adj]{+[NOM]}+[POSSESSEE]+[ALL] D

[^aeáéiíóõúû]	>	ebbéig +[bb_COMPARATIVE_adj]{+[NOM]}+[POSSESSEE]+[TERM] D

[^aeáéiíóõúû]	>	ebbévé +[bb_COMPARATIVE_adj]{+[NOM]}+[POSSESSEE]+[TRANS] D

[^aeáéiíóõúû]	>	ebbével +[bb_COMPARATIVE_adj]{+[NOM]}+[POSSESSEE]+[INSTR] D

[^aeáéiíóõúû]	>	ebbéért +[bb_COMPARATIVE_adj]{+[NOM]}+[POSSESSEE]+[CAUS/FIN] D



[^aeáéiíóõúû]	>	ebbéül +[bb_COMPARATIVE_adj]{+[NOM]}+[POSSESSEE]+[ESS] D




[^aeáéiíóõúû]	>	ebbje +[bb_COMPARATIVE_adj]{+[NOM]}+[POSS_SG_3]+[NOM] D

[^aeáéiíóõúû]	>	ebbjét +[bb_COMPARATIVE_adj]{+[NOM]}+[POSS_SG_3]+[ACC] D

[^aeáéiíóõúû]	>	ebbjének +[bb_COMPARATIVE_adj]{+[NOM]}+[POSS_SG_3]+[DAT] D

[^aeáéiíóõúû]	>	ebbjében +[bb_COMPARATIVE_adj]{+[NOM]}+[POSS_SG_3]+[INE] D

[^aeáéiíóõúû]	>	ebbjébe +[bb_COMPARATIVE_adj]{+[NOM]}+[POSS_SG_3]+[ILL] D

[^aeáéiíóõúû]	>	ebbjébõl +[bb_COMPARATIVE_adj]{+[NOM]}+[POSS_SG_3]+[ELA] D

[^aeáéiíóõúû]	>	ebbjén +[bb_COMPARATIVE_adj]{+[NOM]}+[POSS_SG_3]+[SUE] D

[^aeáéiíóõúû]	>	ebbjérõl +[bb_COMPARATIVE_adj]{+[NOM]}+[POSS_SG_3]+[DEL] D

[^aeáéiíóõúû]	>	ebbjére +[bb_COMPARATIVE_adj]{+[NOM]}+[POSS_SG_3]+[SBL] D

[^aeáéiíóõúû]	>	ebbjénél +[bb_COMPARATIVE_adj]{+[NOM]}+[POSS_SG_3]+[ADE] D

[^aeáéiíóõúû]	>	ebbjétõl +[bb_COMPARATIVE_adj]{+[NOM]}+[POSS_SG_3]+[ABL] D

[^aeáéiíóõúû]	>	ebbjéhez +[bb_COMPARATIVE_adj]{+[NOM]}+[POSS_SG_3]+[ALL] D

[^aeáéiíóõúû]	>	ebbjéig +[bb_COMPARATIVE_adj]{+[NOM]}+[POSS_SG_3]+[TERM] D

[^aeáéiíóõúû]	>	ebbjévé +[bb_COMPARATIVE_adj]{+[NOM]}+[POSS_SG_3]+[TRANS] D

[^aeáéiíóõúû]	>	ebbjével +[bb_COMPARATIVE_adj]{+[NOM]}+[POSS_SG_3]+[INSTR] D

[^aeáéiíóõúû]	>	ebbjéért +[bb_COMPARATIVE_adj]{+[NOM]}+[POSS_SG_3]+[CAUS/FIN] D



[^aeáéiíóõúû]	>	ebbjéül +[bb_COMPARATIVE_adj]{+[NOM]}+[POSS_SG_3]+[ESS] D




[^aeáéiíóõúû]	>	ebbjéé +[bb_COMPARATIVE_adj]{+[NOM]}+[POSS_SG_3]+[POSSESSEE]+[NOM] D

[^aeáéiíóõúû]	>	ebbjéét +[bb_COMPARATIVE_adj]{+[NOM]}+[POSS_SG_3]+[POSSESSEE]+[ACC] D

[^aeáéiíóõúû]	>	ebbjéének +[bb_COMPARATIVE_adj]{+[NOM]}+[POSS_SG_3]+[POSSESSEE]+[DAT] D

[^aeáéiíóõúû]	>	ebbjéében +[bb_COMPARATIVE_adj]{+[NOM]}+[POSS_SG_3]+[POSSESSEE]+[INE] D

[^aeáéiíóõúû]	>	ebbjéébe +[bb_COMPARATIVE_adj]{+[NOM]}+[POSS_SG_3]+[POSSESSEE]+[ILL] D

[^aeáéiíóõúû]	>	ebbjéébõl +[bb_COMPARATIVE_adj]{+[NOM]}+[POSS_SG_3]+[POSSESSEE]+[ELA] D

[^aeáéiíóõúû]	>	ebbjéén +[bb_COMPARATIVE_adj]{+[NOM]}+[POSS_SG_3]+[POSSESSEE]+[SUE] D

[^aeáéiíóõúû]	>	ebbjéérõl +[bb_COMPARATIVE_adj]{+[NOM]}+[POSS_SG_3]+[POSSESSEE]+[DEL] D

[^aeáéiíóõúû]	>	ebbjéére +[bb_COMPARATIVE_adj]{+[NOM]}+[POSS_SG_3]+[POSSESSEE]+[SBL] D

[^aeáéiíóõúû]	>	ebbjéénél +[bb_COMPARATIVE_adj]{+[NOM]}+[POSS_SG_3]+[POSSESSEE]+[ADE] D

[^aeáéiíóõúû]	>	ebbjéétõl +[bb_COMPARATIVE_adj]{+[NOM]}+[POSS_SG_3]+[POSSESSEE]+[ABL] D

[^aeáéiíóõúû]	>	ebbjééhez +[bb_COMPARATIVE_adj]{+[NOM]}+[POSS_SG_3]+[POSSESSEE]+[ALL] D

[^aeáéiíóõúû]	>	ebbjééig +[bb_COMPARATIVE_adj]{+[NOM]}+[POSS_SG_3]+[POSSESSEE]+[TERM] D

[^aeáéiíóõúû]	>	ebbjéévé +[bb_COMPARATIVE_adj]{+[NOM]}+[POSS_SG_3]+[POSSESSEE]+[TRANS] D

[^aeáéiíóõúû]	>	ebbjéével +[bb_COMPARATIVE_adj]{+[NOM]}+[POSS_SG_3]+[POSSESSEE]+[INSTR] D

[^aeáéiíóõúû]	>	ebbjééért +[bb_COMPARATIVE_adj]{+[NOM]}+[POSS_SG_3]+[POSSESSEE]+[CAUS/FIN] D



[^aeáéiíóõúû]	>	ebbjééül +[bb_COMPARATIVE_adj]{+[NOM]}+[POSS_SG_3]+[POSSESSEE]+[ESS] D



 [^aeáéiíóõúû]	>	ebbjééi +[bb_COMPARATIVE_adj]{+[NOM]}+[POSS_SG_3]+[POSSESSEE]+[PLUR]+[NOM]
 
[^aeáéiíóõúû]	>	ebbjééit +[bb_COMPARATIVE_adj]{+[NOM]}+[POSS_SG_3]+[POSSESSEE]+[PLUR]+[ACC] D

[^aeáéiíóõúû]	>	ebbjééinek +[bb_COMPARATIVE_adj]{+[NOM]}+[POSS_SG_3]+[POSSESSEE]+[PLUR]+[DAT] D

[^aeáéiíóõúû]	>	ebbjééiben +[bb_COMPARATIVE_adj]{+[NOM]}+[POSS_SG_3]+[POSSESSEE]+[PLUR]+[INE] D

[^aeáéiíóõúû]	>	ebbjééibe +[bb_COMPARATIVE_adj]{+[NOM]}+[POSS_SG_3]+[POSSESSEE]+[PLUR]+[ILL] D

[^aeáéiíóõúû]	>	ebbjééibõl +[bb_COMPARATIVE_adj]{+[NOM]}+[POSS_SG_3]+[POSSESSEE]+[PLUR]+[ELA] D

[^aeáéiíóõúû]	>	ebbjééin +[bb_COMPARATIVE_adj]{+[NOM]}+[POSS_SG_3]+[POSSESSEE]+[PLUR]+[SUE] D

[^aeáéiíóõúû]	>	ebbjééirõl +[bb_COMPARATIVE_adj]{+[NOM]}+[POSS_SG_3]+[POSSESSEE]+[PLUR]+[DEL] D

[^aeáéiíóõúû]	>	ebbjééire +[bb_COMPARATIVE_adj]{+[NOM]}+[POSS_SG_3]+[POSSESSEE]+[PLUR]+[SBL] D

[^aeáéiíóõúû]	>	ebbjééinél +[bb_COMPARATIVE_adj]{+[NOM]}+[POSS_SG_3]+[POSSESSEE]+[PLUR]+[ADE] D

[^aeáéiíóõúû]	>	ebbjééitõl +[bb_COMPARATIVE_adj]{+[NOM]}+[POSS_SG_3]+[POSSESSEE]+[PLUR]+[ABL] D

[^aeáéiíóõúû]	>	ebbjééihez +[bb_COMPARATIVE_adj]{+[NOM]}+[POSS_SG_3]+[POSSESSEE]+[PLUR]+[ALL] D

[^aeáéiíóõúû]	>	ebbjééiig +[bb_COMPARATIVE_adj]{+[NOM]}+[POSS_SG_3]+[POSSESSEE]+[PLUR]+[TERM] D

[^aeáéiíóõúû]	>	ebbjééivé +[bb_COMPARATIVE_adj]{+[NOM]}+[POSS_SG_3]+[POSSESSEE]+[PLUR]+[TRANS] D

[^aeáéiíóõúû]	>	ebbjééivel +[bb_COMPARATIVE_adj]{+[NOM]}+[POSS_SG_3]+[POSSESSEE]+[PLUR]+[INSTR] D

[^aeáéiíóõúû]	>	ebbjééiért +[bb_COMPARATIVE_adj]{+[NOM]}+[POSS_SG_3]+[POSSESSEE]+[PLUR]+[CAUS/FIN] D



[^aeáéiíóõúû]	>	ebbjééiül +[bb_COMPARATIVE_adj]{+[NOM]}+[POSS_SG_3]+[POSSESSEE]+[PLUR]+[ESS] D








[^aeáéiíóõúû]	>	ebbjeként +[bb_COMPARATIVE_adj]{+[NOM]}+[POSS_SG_3]+[FORM] D

[^aeáéiíóõúû]	>	ebbjekor +[bb_COMPARATIVE_adj]{+[NOM]}+[POSS_SG_3]+[TEMP] D




[^aeáéiíóõúû]	>	ebbjei +[bb_COMPARATIVE_adj]{+[NOM]}+[PLUR]+[POSS_SG_3]+[NOM] D

[^aeáéiíóõúû]	>	ebbjeit +[bb_COMPARATIVE_adj]{+[NOM]}+[PLUR]+[POSS_SG_3]+[ACC] D

[^aeáéiíóõúû]	>	ebbjeinek +[bb_COMPARATIVE_adj]{+[NOM]}+[PLUR]+[POSS_SG_3]+[DAT] D

[^aeáéiíóõúû]	>	ebbjeiben +[bb_COMPARATIVE_adj]{+[NOM]}+[PLUR]+[POSS_SG_3]+[INE] D

[^aeáéiíóõúû]	>	ebbjeibe +[bb_COMPARATIVE_adj]{+[NOM]}+[PLUR]+[POSS_SG_3]+[ILL] D

[^aeáéiíóõúû]	>	ebbjeibõl +[bb_COMPARATIVE_adj]{+[NOM]}+[PLUR]+[POSS_SG_3]+[ELA] D

[^aeáéiíóõúû]	>	ebbjein +[bb_COMPARATIVE_adj]{+[NOM]}+[PLUR]+[POSS_SG_3]+[SUE] D

[^aeáéiíóõúû]	>	ebbjeirõl +[bb_COMPARATIVE_adj]{+[NOM]}+[PLUR]+[POSS_SG_3]+[DEL] D

[^aeáéiíóõúû]	>	ebbjeire +[bb_COMPARATIVE_adj]{+[NOM]}+[PLUR]+[POSS_SG_3]+[SBL] D

[^aeáéiíóõúû]	>	ebbjeinél +[bb_COMPARATIVE_adj]{+[NOM]}+[PLUR]+[POSS_SG_3]+[ADE] D

[^aeáéiíóõúû]	>	ebbjeitõl +[bb_COMPARATIVE_adj]{+[NOM]}+[PLUR]+[POSS_SG_3]+[ABL] D

[^aeáéiíóõúû]	>	ebbjeihez +[bb_COMPARATIVE_adj]{+[NOM]}+[PLUR]+[POSS_SG_3]+[ALL] D

[^aeáéiíóõúû]	>	ebbjeiig +[bb_COMPARATIVE_adj]{+[NOM]}+[PLUR]+[POSS_SG_3]+[TERM] D

[^aeáéiíóõúû]	>	ebbjeivé +[bb_COMPARATIVE_adj]{+[NOM]}+[PLUR]+[POSS_SG_3]+[TRANS] D

[^aeáéiíóõúû]	>	ebbjeivel +[bb_COMPARATIVE_adj]{+[NOM]}+[PLUR]+[POSS_SG_3]+[INSTR] D

[^aeáéiíóõúû]	>	ebbjeiért +[bb_COMPARATIVE_adj]{+[NOM]}+[PLUR]+[POSS_SG_3]+[CAUS/FIN] D



[^aeáéiíóõúû]	>	ebbjeiül +[bb_COMPARATIVE_adj]{+[NOM]}+[PLUR]+[POSS_SG_3]+[ESS] D




[^aeáéiíóõúû]	>	ebbjeié +[bb_COMPARATIVE_adj]{+[NOM]}+[PLUR]+[POSS_SG_3]+[POSSESSEE]+[NOM] D

[^aeáéiíóõúû]	>	ebbjeiét +[bb_COMPARATIVE_adj]{+[NOM]}+[PLUR]+[POSS_SG_3]+[POSSESSEE]+[ACC] D

[^aeáéiíóõúû]	>	ebbjeiének +[bb_COMPARATIVE_adj]{+[NOM]}+[PLUR]+[POSS_SG_3]+[POSSESSEE]+[DAT] D

[^aeáéiíóõúû]	>	ebbjeiében +[bb_COMPARATIVE_adj]{+[NOM]}+[PLUR]+[POSS_SG_3]+[POSSESSEE]+[INE] D

[^aeáéiíóõúû]	>	ebbjeiébe +[bb_COMPARATIVE_adj]{+[NOM]}+[PLUR]+[POSS_SG_3]+[POSSESSEE]+[ILL] D

[^aeáéiíóõúû]	>	ebbjeiébõl +[bb_COMPARATIVE_adj]{+[NOM]}+[PLUR]+[POSS_SG_3]+[POSSESSEE]+[ELA] D

[^aeáéiíóõúû]	>	ebbjeién +[bb_COMPARATIVE_adj]{+[NOM]}+[PLUR]+[POSS_SG_3]+[POSSESSEE]+[SUE] D

[^aeáéiíóõúû]	>	ebbjeiérõl +[bb_COMPARATIVE_adj]{+[NOM]}+[PLUR]+[POSS_SG_3]+[POSSESSEE]+[DEL] D

[^aeáéiíóõúû]	>	ebbjeiére +[bb_COMPARATIVE_adj]{+[NOM]}+[PLUR]+[POSS_SG_3]+[POSSESSEE]+[SBL] D

[^aeáéiíóõúû]	>	ebbjeiénél +[bb_COMPARATIVE_adj]{+[NOM]}+[PLUR]+[POSS_SG_3]+[POSSESSEE]+[ADE] D

[^aeáéiíóõúû]	>	ebbjeiétõl +[bb_COMPARATIVE_adj]{+[NOM]}+[PLUR]+[POSS_SG_3]+[POSSESSEE]+[ABL] D

[^aeáéiíóõúû]	>	ebbjeiéhez +[bb_COMPARATIVE_adj]{+[NOM]}+[PLUR]+[POSS_SG_3]+[POSSESSEE]+[ALL] D

[^aeáéiíóõúû]	>	ebbjeiéig +[bb_COMPARATIVE_adj]{+[NOM]}+[PLUR]+[POSS_SG_3]+[POSSESSEE]+[TERM] D

[^aeáéiíóõúû]	>	ebbjeiévé +[bb_COMPARATIVE_adj]{+[NOM]}+[PLUR]+[POSS_SG_3]+[POSSESSEE]+[TRANS] D

[^aeáéiíóõúû]	>	ebbjeiével +[bb_COMPARATIVE_adj]{+[NOM]}+[PLUR]+[POSS_SG_3]+[POSSESSEE]+[INSTR] D

[^aeáéiíóõúû]	>	ebbjeiéért +[bb_COMPARATIVE_adj]{+[NOM]}+[PLUR]+[POSS_SG_3]+[POSSESSEE]+[CAUS/FIN] D



[^aeáéiíóõúû]	>	ebbjeiéül +[bb_COMPARATIVE_adj]{+[NOM]}+[PLUR]+[POSS_SG_3]+[POSSESSEE]+[ESS] D



 [^aeáéiíóõúû]	>	ebbjeiéi +[bb_COMPARATIVE_adj]{+[NOM]}+[PLUR]+[POSS_SG_3]+[POSSESSEE]+[PLUR]+[NOM]
 
[^aeáéiíóõúû]	>	ebbjeiéit +[bb_COMPARATIVE_adj]{+[NOM]}+[PLUR]+[POSS_SG_3]+[POSSESSEE]+[PLUR]+[ACC] D

[^aeáéiíóõúû]	>	ebbjeiéinek +[bb_COMPARATIVE_adj]{+[NOM]}+[PLUR]+[POSS_SG_3]+[POSSESSEE]+[PLUR]+[DAT] D

[^aeáéiíóõúû]	>	ebbjeiéiben +[bb_COMPARATIVE_adj]{+[NOM]}+[PLUR]+[POSS_SG_3]+[POSSESSEE]+[PLUR]+[INE] D

[^aeáéiíóõúû]	>	ebbjeiéibe +[bb_COMPARATIVE_adj]{+[NOM]}+[PLUR]+[POSS_SG_3]+[POSSESSEE]+[PLUR]+[ILL] D

[^aeáéiíóõúû]	>	ebbjeiéibõl +[bb_COMPARATIVE_adj]{+[NOM]}+[PLUR]+[POSS_SG_3]+[POSSESSEE]+[PLUR]+[ELA] D

[^aeáéiíóõúû]	>	ebbjeiéin +[bb_COMPARATIVE_adj]{+[NOM]}+[PLUR]+[POSS_SG_3]+[POSSESSEE]+[PLUR]+[SUE] D

[^aeáéiíóõúû]	>	ebbjeiéirõl +[bb_COMPARATIVE_adj]{+[NOM]}+[PLUR]+[POSS_SG_3]+[POSSESSEE]+[PLUR]+[DEL] D

[^aeáéiíóõúû]	>	ebbjeiéire +[bb_COMPARATIVE_adj]{+[NOM]}+[PLUR]+[POSS_SG_3]+[POSSESSEE]+[PLUR]+[SBL] D

[^aeáéiíóõúû]	>	ebbjeiéinél +[bb_COMPARATIVE_adj]{+[NOM]}+[PLUR]+[POSS_SG_3]+[POSSESSEE]+[PLUR]+[ADE] D

[^aeáéiíóõúû]	>	ebbjeiéitõl +[bb_COMPARATIVE_adj]{+[NOM]}+[PLUR]+[POSS_SG_3]+[POSSESSEE]+[PLUR]+[ABL] D

[^aeáéiíóõúû]	>	ebbjeiéihez +[bb_COMPARATIVE_adj]{+[NOM]}+[PLUR]+[POSS_SG_3]+[POSSESSEE]+[PLUR]+[ALL] D

[^aeáéiíóõúû]	>	ebbjeiéiig +[bb_COMPARATIVE_adj]{+[NOM]}+[PLUR]+[POSS_SG_3]+[POSSESSEE]+[PLUR]+[TERM] D

[^aeáéiíóõúû]	>	ebbjeiéivé +[bb_COMPARATIVE_adj]{+[NOM]}+[PLUR]+[POSS_SG_3]+[POSSESSEE]+[PLUR]+[TRANS] D

[^aeáéiíóõúû]	>	ebbjeiéivel +[bb_COMPARATIVE_adj]{+[NOM]}+[PLUR]+[POSS_SG_3]+[POSSESSEE]+[PLUR]+[INSTR] D

[^aeáéiíóõúû]	>	ebbjeiéiért +[bb_COMPARATIVE_adj]{+[NOM]}+[PLUR]+[POSS_SG_3]+[POSSESSEE]+[PLUR]+[CAUS/FIN] D



[^aeáéiíóõúû]	>	ebbjeiéiül +[bb_COMPARATIVE_adj]{+[NOM]}+[PLUR]+[POSS_SG_3]+[POSSESSEE]+[PLUR]+[ESS] D








[^aeáéiíóõúû]	>	ebbjeiként +[bb_COMPARATIVE_adj]{+[NOM]}+[PLUR]+[POSS_SG_3]+[FORM] D

[^aeáéiíóõúû]	>	ebbjeikor +[bb_COMPARATIVE_adj]{+[NOM]}+[PLUR]+[POSS_SG_3]+[TEMP] D




[^aeáéiíóõúû]	>	ebbjeink +[bb_COMPARATIVE_adj]{+[NOM]}+[PLUR]+[POSS_PL_1]+[NOM] D

[^aeáéiíóõúû]	>	ebbjeinket +[bb_COMPARATIVE_adj]{+[NOM]}+[PLUR]+[POSS_PL_1]+[ACC] D

[^aeáéiíóõúû]	>	ebbjeinknek +[bb_COMPARATIVE_adj]{+[NOM]}+[PLUR]+[POSS_PL_1]+[DAT] D

[^aeáéiíóõúû]	>	ebbjeinkben +[bb_COMPARATIVE_adj]{+[NOM]}+[PLUR]+[POSS_PL_1]+[INE] D

[^aeáéiíóõúû]	>	ebbjeinkbe +[bb_COMPARATIVE_adj]{+[NOM]}+[PLUR]+[POSS_PL_1]+[ILL] D

[^aeáéiíóõúû]	>	ebbjeinkbõl +[bb_COMPARATIVE_adj]{+[NOM]}+[PLUR]+[POSS_PL_1]+[ELA] D

[^aeáéiíóõúû]	>	ebbjeinken +[bb_COMPARATIVE_adj]{+[NOM]}+[PLUR]+[POSS_PL_1]+[SUE] D

[^aeáéiíóõúû]	>	ebbjeinkrõl +[bb_COMPARATIVE_adj]{+[NOM]}+[PLUR]+[POSS_PL_1]+[DEL] D

[^aeáéiíóõúû]	>	ebbjeinkre +[bb_COMPARATIVE_adj]{+[NOM]}+[PLUR]+[POSS_PL_1]+[SBL] D

[^aeáéiíóõúû]	>	ebbjeinknél +[bb_COMPARATIVE_adj]{+[NOM]}+[PLUR]+[POSS_PL_1]+[ADE] D

[^aeáéiíóõúû]	>	ebbjeinktõl +[bb_COMPARATIVE_adj]{+[NOM]}+[PLUR]+[POSS_PL_1]+[ABL] D

[^aeáéiíóõúû]	>	ebbjeinkhez +[bb_COMPARATIVE_adj]{+[NOM]}+[PLUR]+[POSS_PL_1]+[ALL] D

[^aeáéiíóõúû]	>	ebbjeinkig +[bb_COMPARATIVE_adj]{+[NOM]}+[PLUR]+[POSS_PL_1]+[TERM] D

[^aeáéiíóõúû]	>	ebbjeinkké +[bb_COMPARATIVE_adj]{+[NOM]}+[PLUR]+[POSS_PL_1]+[TRANS] D

[^aeáéiíóõúû]	>	ebbjeinkkel +[bb_COMPARATIVE_adj]{+[NOM]}+[PLUR]+[POSS_PL_1]+[INSTR] D

[^aeáéiíóõúû]	>	ebbjeinkért +[bb_COMPARATIVE_adj]{+[NOM]}+[PLUR]+[POSS_PL_1]+[CAUS/FIN] D



[^aeáéiíóõúû]	>	ebbjeinkül +[bb_COMPARATIVE_adj]{+[NOM]}+[PLUR]+[POSS_PL_1]+[ESS] D




[^aeáéiíóõúû]	>	ebbjeinké +[bb_COMPARATIVE_adj]{+[NOM]}+[PLUR]+[POSS_PL_1]+[POSSESSEE]+[NOM] D

[^aeáéiíóõúû]	>	ebbjeinkét +[bb_COMPARATIVE_adj]{+[NOM]}+[PLUR]+[POSS_PL_1]+[POSSESSEE]+[ACC] D

[^aeáéiíóõúû]	>	ebbjeinkének +[bb_COMPARATIVE_adj]{+[NOM]}+[PLUR]+[POSS_PL_1]+[POSSESSEE]+[DAT] D

[^aeáéiíóõúû]	>	ebbjeinkében +[bb_COMPARATIVE_adj]{+[NOM]}+[PLUR]+[POSS_PL_1]+[POSSESSEE]+[INE] D

[^aeáéiíóõúû]	>	ebbjeinkébe +[bb_COMPARATIVE_adj]{+[NOM]}+[PLUR]+[POSS_PL_1]+[POSSESSEE]+[ILL] D

[^aeáéiíóõúû]	>	ebbjeinkébõl +[bb_COMPARATIVE_adj]{+[NOM]}+[PLUR]+[POSS_PL_1]+[POSSESSEE]+[ELA] D

[^aeáéiíóõúû]	>	ebbjeinkén +[bb_COMPARATIVE_adj]{+[NOM]}+[PLUR]+[POSS_PL_1]+[POSSESSEE]+[SUE] D

[^aeáéiíóõúû]	>	ebbjeinkérõl +[bb_COMPARATIVE_adj]{+[NOM]}+[PLUR]+[POSS_PL_1]+[POSSESSEE]+[DEL] D

[^aeáéiíóõúû]	>	ebbjeinkére +[bb_COMPARATIVE_adj]{+[NOM]}+[PLUR]+[POSS_PL_1]+[POSSESSEE]+[SBL] D

[^aeáéiíóõúû]	>	ebbjeinkénél +[bb_COMPARATIVE_adj]{+[NOM]}+[PLUR]+[POSS_PL_1]+[POSSESSEE]+[ADE] D

[^aeáéiíóõúû]	>	ebbjeinkétõl +[bb_COMPARATIVE_adj]{+[NOM]}+[PLUR]+[POSS_PL_1]+[POSSESSEE]+[ABL] D

[^aeáéiíóõúû]	>	ebbjeinkéhez +[bb_COMPARATIVE_adj]{+[NOM]}+[PLUR]+[POSS_PL_1]+[POSSESSEE]+[ALL] D

[^aeáéiíóõúû]	>	ebbjeinkéig +[bb_COMPARATIVE_adj]{+[NOM]}+[PLUR]+[POSS_PL_1]+[POSSESSEE]+[TERM] D

[^aeáéiíóõúû]	>	ebbjeinkévé +[bb_COMPARATIVE_adj]{+[NOM]}+[PLUR]+[POSS_PL_1]+[POSSESSEE]+[TRANS] D

[^aeáéiíóõúû]	>	ebbjeinkével +[bb_COMPARATIVE_adj]{+[NOM]}+[PLUR]+[POSS_PL_1]+[POSSESSEE]+[INSTR] D

[^aeáéiíóõúû]	>	ebbjeinkéért +[bb_COMPARATIVE_adj]{+[NOM]}+[PLUR]+[POSS_PL_1]+[POSSESSEE]+[CAUS/FIN] D



[^aeáéiíóõúû]	>	ebbjeinkéül +[bb_COMPARATIVE_adj]{+[NOM]}+[PLUR]+[POSS_PL_1]+[POSSESSEE]+[ESS] D



 [^aeáéiíóõúû]	>	ebbjeinkéi +[bb_COMPARATIVE_adj]{+[NOM]}+[PLUR]+[POSS_PL_1]+[POSSESSEE]+[PLUR]+[NOM]
 
[^aeáéiíóõúû]	>	ebbjeinkéit +[bb_COMPARATIVE_adj]{+[NOM]}+[PLUR]+[POSS_PL_1]+[POSSESSEE]+[PLUR]+[ACC] D

[^aeáéiíóõúû]	>	ebbjeinkéinek +[bb_COMPARATIVE_adj]{+[NOM]}+[PLUR]+[POSS_PL_1]+[POSSESSEE]+[PLUR]+[DAT] D

[^aeáéiíóõúû]	>	ebbjeinkéiben +[bb_COMPARATIVE_adj]{+[NOM]}+[PLUR]+[POSS_PL_1]+[POSSESSEE]+[PLUR]+[INE] D

[^aeáéiíóõúû]	>	ebbjeinkéibe +[bb_COMPARATIVE_adj]{+[NOM]}+[PLUR]+[POSS_PL_1]+[POSSESSEE]+[PLUR]+[ILL] D

[^aeáéiíóõúû]	>	ebbjeinkéibõl +[bb_COMPARATIVE_adj]{+[NOM]}+[PLUR]+[POSS_PL_1]+[POSSESSEE]+[PLUR]+[ELA] D

[^aeáéiíóõúû]	>	ebbjeinkéin +[bb_COMPARATIVE_adj]{+[NOM]}+[PLUR]+[POSS_PL_1]+[POSSESSEE]+[PLUR]+[SUE] D

[^aeáéiíóõúû]	>	ebbjeinkéirõl +[bb_COMPARATIVE_adj]{+[NOM]}+[PLUR]+[POSS_PL_1]+[POSSESSEE]+[PLUR]+[DEL] D

[^aeáéiíóõúû]	>	ebbjeinkéire +[bb_COMPARATIVE_adj]{+[NOM]}+[PLUR]+[POSS_PL_1]+[POSSESSEE]+[PLUR]+[SBL] D

[^aeáéiíóõúû]	>	ebbjeinkéinél +[bb_COMPARATIVE_adj]{+[NOM]}+[PLUR]+[POSS_PL_1]+[POSSESSEE]+[PLUR]+[ADE] D

[^aeáéiíóõúû]	>	ebbjeinkéitõl +[bb_COMPARATIVE_adj]{+[NOM]}+[PLUR]+[POSS_PL_1]+[POSSESSEE]+[PLUR]+[ABL] D

[^aeáéiíóõúû]	>	ebbjeinkéihez +[bb_COMPARATIVE_adj]{+[NOM]}+[PLUR]+[POSS_PL_1]+[POSSESSEE]+[PLUR]+[ALL] D

[^aeáéiíóõúû]	>	ebbjeinkéiig +[bb_COMPARATIVE_adj]{+[NOM]}+[PLUR]+[POSS_PL_1]+[POSSESSEE]+[PLUR]+[TERM] D

[^aeáéiíóõúû]	>	ebbjeinkéivé +[bb_COMPARATIVE_adj]{+[NOM]}+[PLUR]+[POSS_PL_1]+[POSSESSEE]+[PLUR]+[TRANS] D

[^aeáéiíóõúû]	>	ebbjeinkéivel +[bb_COMPARATIVE_adj]{+[NOM]}+[PLUR]+[POSS_PL_1]+[POSSESSEE]+[PLUR]+[INSTR] D

[^aeáéiíóõúû]	>	ebbjeinkéiért +[bb_COMPARATIVE_adj]{+[NOM]}+[PLUR]+[POSS_PL_1]+[POSSESSEE]+[PLUR]+[CAUS/FIN] D



[^aeáéiíóõúû]	>	ebbjeinkéiül +[bb_COMPARATIVE_adj]{+[NOM]}+[PLUR]+[POSS_PL_1]+[POSSESSEE]+[PLUR]+[ESS] D








[^aeáéiíóõúû]	>	ebbjeinkként +[bb_COMPARATIVE_adj]{+[NOM]}+[PLUR]+[POSS_PL_1]+[FORM] D

[^aeáéiíóõúû]	>	ebbjeinkkor +[bb_COMPARATIVE_adj]{+[NOM]}+[PLUR]+[POSS_PL_1]+[TEMP] D





e	>	-e,ébb +[bb_COMPARATIVE_adj]{+[NOM]}+[NOM] D

e	>	-e,ébbet +[bb_COMPARATIVE_adj]{+[NOM]}+[ACC] D

e	>	-e,ébbnek +[bb_COMPARATIVE_adj]{+[NOM]}+[DAT] D

e	>	-e,ébben +[bb_COMPARATIVE_adj]{+[NOM]}+[INE] D

e	>	-e,ébbe +[bb_COMPARATIVE_adj]{+[NOM]}+[ILL] D

e	>	-e,ébbõl +[bb_COMPARATIVE_adj]{+[NOM]}+[ELA] D

e	>	-e,ébben +[bb_COMPARATIVE_adj]{+[NOM]}+[SUE] D

e	>	-e,ébbrõl +[bb_COMPARATIVE_adj]{+[NOM]}+[DEL] D

e	>	-e,ébbre +[bb_COMPARATIVE_adj]{+[NOM]}+[SBL] D

e	>	-e,ébbnél +[bb_COMPARATIVE_adj]{+[NOM]}+[ADE] D

e	>	-e,ébbtõl +[bb_COMPARATIVE_adj]{+[NOM]}+[ABL] D

e	>	-e,ébbhez +[bb_COMPARATIVE_adj]{+[NOM]}+[ALL] D

e	>	-e,ébbig +[bb_COMPARATIVE_adj]{+[NOM]}+[TERM] D

e	>	-e,ébbé +[bb_COMPARATIVE_adj]{+[NOM]}+[TRANS] D

e	>	-e,ébbel +[bb_COMPARATIVE_adj]{+[NOM]}+[INSTR] D

e	>	-e,ébbért +[bb_COMPARATIVE_adj]{+[NOM]}+[CAUS/FIN] D

e	>	-e,ébbként +[bb_COMPARATIVE_adj]{+[NOM]}+[FORM] D

e	>	-e,ébbé +[bb_COMPARATIVE_adj]{+[NOM]}+[POSSESSEE]+[NOM] D

e	>	-e,ébbét +[bb_COMPARATIVE_adj]{+[NOM]}+[POSSESSEE]+[ACC] D

e	>	-e,ébbének +[bb_COMPARATIVE_adj]{+[NOM]}+[POSSESSEE]+[DAT] D

e	>	-e,ébbében +[bb_COMPARATIVE_adj]{+[NOM]}+[POSSESSEE]+[INE] D

e	>	-e,ébbébe +[bb_COMPARATIVE_adj]{+[NOM]}+[POSSESSEE]+[ILL] D

e	>	-e,ébbébõl +[bb_COMPARATIVE_adj]{+[NOM]}+[POSSESSEE]+[ELA] D

e	>	-e,ébbén +[bb_COMPARATIVE_adj]{+[NOM]}+[POSSESSEE]+[SUE] D

e	>	-e,ébbérõl +[bb_COMPARATIVE_adj]{+[NOM]}+[POSSESSEE]+[DEL] D

e	>	-e,ébbére +[bb_COMPARATIVE_adj]{+[NOM]}+[POSSESSEE]+[SBL] D

e	>	-e,ébbénél +[bb_COMPARATIVE_adj]{+[NOM]}+[POSSESSEE]+[ADE] D

e	>	-e,ébbétõl +[bb_COMPARATIVE_adj]{+[NOM]}+[POSSESSEE]+[ABL] D

e	>	-e,ébbéhez +[bb_COMPARATIVE_adj]{+[NOM]}+[POSSESSEE]+[ALL] D

e	>	-e,ébbéig +[bb_COMPARATIVE_adj]{+[NOM]}+[POSSESSEE]+[TERM] D

e	>	-e,ébbévé +[bb_COMPARATIVE_adj]{+[NOM]}+[POSSESSEE]+[TRANS] D

e	>	-e,ébbével +[bb_COMPARATIVE_adj]{+[NOM]}+[POSSESSEE]+[INSTR] D

e	>	-e,ébbéért +[bb_COMPARATIVE_adj]{+[NOM]}+[POSSESSEE]+[CAUS/FIN] D



e	>	-e,ébbéül +[bb_COMPARATIVE_adj]{+[NOM]}+[POSSESSEE]+[ESS] D




e	>	-e,ébbje +[bb_COMPARATIVE_adj]{+[NOM]}+[POSS_SG_3]+[NOM] D

e	>	-e,ébbjét +[bb_COMPARATIVE_adj]{+[NOM]}+[POSS_SG_3]+[ACC] D

e	>	-e,ébbjének +[bb_COMPARATIVE_adj]{+[NOM]}+[POSS_SG_3]+[DAT] D

e	>	-e,ébbjében +[bb_COMPARATIVE_adj]{+[NOM]}+[POSS_SG_3]+[INE] D

e	>	-e,ébbjébe +[bb_COMPARATIVE_adj]{+[NOM]}+[POSS_SG_3]+[ILL] D

e	>	-e,ébbjébõl +[bb_COMPARATIVE_adj]{+[NOM]}+[POSS_SG_3]+[ELA] D

e	>	-e,ébbjén +[bb_COMPARATIVE_adj]{+[NOM]}+[POSS_SG_3]+[SUE] D

e	>	-e,ébbjérõl +[bb_COMPARATIVE_adj]{+[NOM]}+[POSS_SG_3]+[DEL] D

e	>	-e,ébbjére +[bb_COMPARATIVE_adj]{+[NOM]}+[POSS_SG_3]+[SBL] D

e	>	-e,ébbjénél +[bb_COMPARATIVE_adj]{+[NOM]}+[POSS_SG_3]+[ADE] D

e	>	-e,ébbjétõl +[bb_COMPARATIVE_adj]{+[NOM]}+[POSS_SG_3]+[ABL] D

e	>	-e,ébbjéhez +[bb_COMPARATIVE_adj]{+[NOM]}+[POSS_SG_3]+[ALL] D

e	>	-e,ébbjéig +[bb_COMPARATIVE_adj]{+[NOM]}+[POSS_SG_3]+[TERM] D

e	>	-e,ébbjévé +[bb_COMPARATIVE_adj]{+[NOM]}+[POSS_SG_3]+[TRANS] D

e	>	-e,ébbjével +[bb_COMPARATIVE_adj]{+[NOM]}+[POSS_SG_3]+[INSTR] D

e	>	-e,ébbjéért +[bb_COMPARATIVE_adj]{+[NOM]}+[POSS_SG_3]+[CAUS/FIN] D



e	>	-e,ébbjéül +[bb_COMPARATIVE_adj]{+[NOM]}+[POSS_SG_3]+[ESS] D




e	>	-e,ébbjéé +[bb_COMPARATIVE_adj]{+[NOM]}+[POSS_SG_3]+[POSSESSEE]+[NOM] D

e	>	-e,ébbjéét +[bb_COMPARATIVE_adj]{+[NOM]}+[POSS_SG_3]+[POSSESSEE]+[ACC] D

e	>	-e,ébbjéének +[bb_COMPARATIVE_adj]{+[NOM]}+[POSS_SG_3]+[POSSESSEE]+[DAT] D

e	>	-e,ébbjéében +[bb_COMPARATIVE_adj]{+[NOM]}+[POSS_SG_3]+[POSSESSEE]+[INE] D

e	>	-e,ébbjéébe +[bb_COMPARATIVE_adj]{+[NOM]}+[POSS_SG_3]+[POSSESSEE]+[ILL] D

e	>	-e,ébbjéébõl +[bb_COMPARATIVE_adj]{+[NOM]}+[POSS_SG_3]+[POSSESSEE]+[ELA] D

e	>	-e,ébbjéén +[bb_COMPARATIVE_adj]{+[NOM]}+[POSS_SG_3]+[POSSESSEE]+[SUE] D

e	>	-e,ébbjéérõl +[bb_COMPARATIVE_adj]{+[NOM]}+[POSS_SG_3]+[POSSESSEE]+[DEL] D

e	>	-e,ébbjéére +[bb_COMPARATIVE_adj]{+[NOM]}+[POSS_SG_3]+[POSSESSEE]+[SBL] D

e	>	-e,ébbjéénél +[bb_COMPARATIVE_adj]{+[NOM]}+[POSS_SG_3]+[POSSESSEE]+[ADE] D

e	>	-e,ébbjéétõl +[bb_COMPARATIVE_adj]{+[NOM]}+[POSS_SG_3]+[POSSESSEE]+[ABL] D

e	>	-e,ébbjééhez +[bb_COMPARATIVE_adj]{+[NOM]}+[POSS_SG_3]+[POSSESSEE]+[ALL] D

e	>	-e,ébbjééig +[bb_COMPARATIVE_adj]{+[NOM]}+[POSS_SG_3]+[POSSESSEE]+[TERM] D

e	>	-e,ébbjéévé +[bb_COMPARATIVE_adj]{+[NOM]}+[POSS_SG_3]+[POSSESSEE]+[TRANS] D

e	>	-e,ébbjéével +[bb_COMPARATIVE_adj]{+[NOM]}+[POSS_SG_3]+[POSSESSEE]+[INSTR] D

e	>	-e,ébbjééért +[bb_COMPARATIVE_adj]{+[NOM]}+[POSS_SG_3]+[POSSESSEE]+[CAUS/FIN] D



e	>	-e,ébbjééül +[bb_COMPARATIVE_adj]{+[NOM]}+[POSS_SG_3]+[POSSESSEE]+[ESS] D



 e	>	-e,ébbjééi +[bb_COMPARATIVE_adj]{+[NOM]}+[POSS_SG_3]+[POSSESSEE]+[PLUR]+[NOM]
 
e	>	-e,ébbjééit +[bb_COMPARATIVE_adj]{+[NOM]}+[POSS_SG_3]+[POSSESSEE]+[PLUR]+[ACC] D

e	>	-e,ébbjééinek +[bb_COMPARATIVE_adj]{+[NOM]}+[POSS_SG_3]+[POSSESSEE]+[PLUR]+[DAT] D

e	>	-e,ébbjééiben +[bb_COMPARATIVE_adj]{+[NOM]}+[POSS_SG_3]+[POSSESSEE]+[PLUR]+[INE] D

e	>	-e,ébbjééibe +[bb_COMPARATIVE_adj]{+[NOM]}+[POSS_SG_3]+[POSSESSEE]+[PLUR]+[ILL] D

e	>	-e,ébbjééibõl +[bb_COMPARATIVE_adj]{+[NOM]}+[POSS_SG_3]+[POSSESSEE]+[PLUR]+[ELA] D

e	>	-e,ébbjééin +[bb_COMPARATIVE_adj]{+[NOM]}+[POSS_SG_3]+[POSSESSEE]+[PLUR]+[SUE] D

e	>	-e,ébbjééirõl +[bb_COMPARATIVE_adj]{+[NOM]}+[POSS_SG_3]+[POSSESSEE]+[PLUR]+[DEL] D

e	>	-e,ébbjééire +[bb_COMPARATIVE_adj]{+[NOM]}+[POSS_SG_3]+[POSSESSEE]+[PLUR]+[SBL] D

e	>	-e,ébbjééinél +[bb_COMPARATIVE_adj]{+[NOM]}+[POSS_SG_3]+[POSSESSEE]+[PLUR]+[ADE] D

e	>	-e,ébbjééitõl +[bb_COMPARATIVE_adj]{+[NOM]}+[POSS_SG_3]+[POSSESSEE]+[PLUR]+[ABL] D

e	>	-e,ébbjééihez +[bb_COMPARATIVE_adj]{+[NOM]}+[POSS_SG_3]+[POSSESSEE]+[PLUR]+[ALL] D

e	>	-e,ébbjééiig +[bb_COMPARATIVE_adj]{+[NOM]}+[POSS_SG_3]+[POSSESSEE]+[PLUR]+[TERM] D

e	>	-e,ébbjééivé +[bb_COMPARATIVE_adj]{+[NOM]}+[POSS_SG_3]+[POSSESSEE]+[PLUR]+[TRANS] D

e	>	-e,ébbjééivel +[bb_COMPARATIVE_adj]{+[NOM]}+[POSS_SG_3]+[POSSESSEE]+[PLUR]+[INSTR] D

e	>	-e,ébbjééiért +[bb_COMPARATIVE_adj]{+[NOM]}+[POSS_SG_3]+[POSSESSEE]+[PLUR]+[CAUS/FIN] D



e	>	-e,ébbjééiül +[bb_COMPARATIVE_adj]{+[NOM]}+[POSS_SG_3]+[POSSESSEE]+[PLUR]+[ESS] D








e	>	-e,ébbjeként +[bb_COMPARATIVE_adj]{+[NOM]}+[POSS_SG_3]+[FORM] D

e	>	-e,ébbjekor +[bb_COMPARATIVE_adj]{+[NOM]}+[POSS_SG_3]+[TEMP] D




e	>	-e,ébbjei +[bb_COMPARATIVE_adj]{+[NOM]}+[PLUR]+[POSS_SG_3]+[NOM] D

e	>	-e,ébbjeit +[bb_COMPARATIVE_adj]{+[NOM]}+[PLUR]+[POSS_SG_3]+[ACC] D

e	>	-e,ébbjeinek +[bb_COMPARATIVE_adj]{+[NOM]}+[PLUR]+[POSS_SG_3]+[DAT] D

e	>	-e,ébbjeiben +[bb_COMPARATIVE_adj]{+[NOM]}+[PLUR]+[POSS_SG_3]+[INE] D

e	>	-e,ébbjeibe +[bb_COMPARATIVE_adj]{+[NOM]}+[PLUR]+[POSS_SG_3]+[ILL] D

e	>	-e,ébbjeibõl +[bb_COMPARATIVE_adj]{+[NOM]}+[PLUR]+[POSS_SG_3]+[ELA] D

e	>	-e,ébbjein +[bb_COMPARATIVE_adj]{+[NOM]}+[PLUR]+[POSS_SG_3]+[SUE] D

e	>	-e,ébbjeirõl +[bb_COMPARATIVE_adj]{+[NOM]}+[PLUR]+[POSS_SG_3]+[DEL] D

e	>	-e,ébbjeire +[bb_COMPARATIVE_adj]{+[NOM]}+[PLUR]+[POSS_SG_3]+[SBL] D

e	>	-e,ébbjeinél +[bb_COMPARATIVE_adj]{+[NOM]}+[PLUR]+[POSS_SG_3]+[ADE] D

e	>	-e,ébbjeitõl +[bb_COMPARATIVE_adj]{+[NOM]}+[PLUR]+[POSS_SG_3]+[ABL] D

e	>	-e,ébbjeihez +[bb_COMPARATIVE_adj]{+[NOM]}+[PLUR]+[POSS_SG_3]+[ALL] D

e	>	-e,ébbjeiig +[bb_COMPARATIVE_adj]{+[NOM]}+[PLUR]+[POSS_SG_3]+[TERM] D

e	>	-e,ébbjeivé +[bb_COMPARATIVE_adj]{+[NOM]}+[PLUR]+[POSS_SG_3]+[TRANS] D

e	>	-e,ébbjeivel +[bb_COMPARATIVE_adj]{+[NOM]}+[PLUR]+[POSS_SG_3]+[INSTR] D

e	>	-e,ébbjeiért +[bb_COMPARATIVE_adj]{+[NOM]}+[PLUR]+[POSS_SG_3]+[CAUS/FIN] D



e	>	-e,ébbjeiül +[bb_COMPARATIVE_adj]{+[NOM]}+[PLUR]+[POSS_SG_3]+[ESS] D




e	>	-e,ébbjeié +[bb_COMPARATIVE_adj]{+[NOM]}+[PLUR]+[POSS_SG_3]+[POSSESSEE]+[NOM] D

e	>	-e,ébbjeiét +[bb_COMPARATIVE_adj]{+[NOM]}+[PLUR]+[POSS_SG_3]+[POSSESSEE]+[ACC] D

e	>	-e,ébbjeiének +[bb_COMPARATIVE_adj]{+[NOM]}+[PLUR]+[POSS_SG_3]+[POSSESSEE]+[DAT] D

e	>	-e,ébbjeiében +[bb_COMPARATIVE_adj]{+[NOM]}+[PLUR]+[POSS_SG_3]+[POSSESSEE]+[INE] D

e	>	-e,ébbjeiébe +[bb_COMPARATIVE_adj]{+[NOM]}+[PLUR]+[POSS_SG_3]+[POSSESSEE]+[ILL] D

e	>	-e,ébbjeiébõl +[bb_COMPARATIVE_adj]{+[NOM]}+[PLUR]+[POSS_SG_3]+[POSSESSEE]+[ELA] D

e	>	-e,ébbjeién +[bb_COMPARATIVE_adj]{+[NOM]}+[PLUR]+[POSS_SG_3]+[POSSESSEE]+[SUE] D

e	>	-e,ébbjeiérõl +[bb_COMPARATIVE_adj]{+[NOM]}+[PLUR]+[POSS_SG_3]+[POSSESSEE]+[DEL] D

e	>	-e,ébbjeiére +[bb_COMPARATIVE_adj]{+[NOM]}+[PLUR]+[POSS_SG_3]+[POSSESSEE]+[SBL] D

e	>	-e,ébbjeiénél +[bb_COMPARATIVE_adj]{+[NOM]}+[PLUR]+[POSS_SG_3]+[POSSESSEE]+[ADE] D

e	>	-e,ébbjeiétõl +[bb_COMPARATIVE_adj]{+[NOM]}+[PLUR]+[POSS_SG_3]+[POSSESSEE]+[ABL] D

e	>	-e,ébbjeiéhez +[bb_COMPARATIVE_adj]{+[NOM]}+[PLUR]+[POSS_SG_3]+[POSSESSEE]+[ALL] D

e	>	-e,ébbjeiéig +[bb_COMPARATIVE_adj]{+[NOM]}+[PLUR]+[POSS_SG_3]+[POSSESSEE]+[TERM] D

e	>	-e,ébbjeiévé +[bb_COMPARATIVE_adj]{+[NOM]}+[PLUR]+[POSS_SG_3]+[POSSESSEE]+[TRANS] D

e	>	-e,ébbjeiével +[bb_COMPARATIVE_adj]{+[NOM]}+[PLUR]+[POSS_SG_3]+[POSSESSEE]+[INSTR] D

e	>	-e,ébbjeiéért +[bb_COMPARATIVE_adj]{+[NOM]}+[PLUR]+[POSS_SG_3]+[POSSESSEE]+[CAUS/FIN] D



e	>	-e,ébbjeiéül +[bb_COMPARATIVE_adj]{+[NOM]}+[PLUR]+[POSS_SG_3]+[POSSESSEE]+[ESS] D



 e	>	-e,ébbjeiéi +[bb_COMPARATIVE_adj]{+[NOM]}+[PLUR]+[POSS_SG_3]+[POSSESSEE]+[PLUR]+[NOM]
 
e	>	-e,ébbjeiéit +[bb_COMPARATIVE_adj]{+[NOM]}+[PLUR]+[POSS_SG_3]+[POSSESSEE]+[PLUR]+[ACC] D

e	>	-e,ébbjeiéinek +[bb_COMPARATIVE_adj]{+[NOM]}+[PLUR]+[POSS_SG_3]+[POSSESSEE]+[PLUR]+[DAT] D

e	>	-e,ébbjeiéiben +[bb_COMPARATIVE_adj]{+[NOM]}+[PLUR]+[POSS_SG_3]+[POSSESSEE]+[PLUR]+[INE] D

e	>	-e,ébbjeiéibe +[bb_COMPARATIVE_adj]{+[NOM]}+[PLUR]+[POSS_SG_3]+[POSSESSEE]+[PLUR]+[ILL] D

e	>	-e,ébbjeiéibõl +[bb_COMPARATIVE_adj]{+[NOM]}+[PLUR]+[POSS_SG_3]+[POSSESSEE]+[PLUR]+[ELA] D

e	>	-e,ébbjeiéin +[bb_COMPARATIVE_adj]{+[NOM]}+[PLUR]+[POSS_SG_3]+[POSSESSEE]+[PLUR]+[SUE] D

e	>	-e,ébbjeiéirõl +[bb_COMPARATIVE_adj]{+[NOM]}+[PLUR]+[POSS_SG_3]+[POSSESSEE]+[PLUR]+[DEL] D

e	>	-e,ébbjeiéire +[bb_COMPARATIVE_adj]{+[NOM]}+[PLUR]+[POSS_SG_3]+[POSSESSEE]+[PLUR]+[SBL] D

e	>	-e,ébbjeiéinél +[bb_COMPARATIVE_adj]{+[NOM]}+[PLUR]+[POSS_SG_3]+[POSSESSEE]+[PLUR]+[ADE] D

e	>	-e,ébbjeiéitõl +[bb_COMPARATIVE_adj]{+[NOM]}+[PLUR]+[POSS_SG_3]+[POSSESSEE]+[PLUR]+[ABL] D

e	>	-e,ébbjeiéihez +[bb_COMPARATIVE_adj]{+[NOM]}+[PLUR]+[POSS_SG_3]+[POSSESSEE]+[PLUR]+[ALL] D

e	>	-e,ébbjeiéiig +[bb_COMPARATIVE_adj]{+[NOM]}+[PLUR]+[POSS_SG_3]+[POSSESSEE]+[PLUR]+[TERM] D

e	>	-e,ébbjeiéivé +[bb_COMPARATIVE_adj]{+[NOM]}+[PLUR]+[POSS_SG_3]+[POSSESSEE]+[PLUR]+[TRANS] D

e	>	-e,ébbjeiéivel +[bb_COMPARATIVE_adj]{+[NOM]}+[PLUR]+[POSS_SG_3]+[POSSESSEE]+[PLUR]+[INSTR] D

e	>	-e,ébbjeiéiért +[bb_COMPARATIVE_adj]{+[NOM]}+[PLUR]+[POSS_SG_3]+[POSSESSEE]+[PLUR]+[CAUS/FIN] D



e	>	-e,ébbjeiéiül +[bb_COMPARATIVE_adj]{+[NOM]}+[PLUR]+[POSS_SG_3]+[POSSESSEE]+[PLUR]+[ESS] D








e	>	-e,ébbjeiként +[bb_COMPARATIVE_adj]{+[NOM]}+[PLUR]+[POSS_SG_3]+[FORM] D

e	>	-e,ébbjeikor +[bb_COMPARATIVE_adj]{+[NOM]}+[PLUR]+[POSS_SG_3]+[TEMP] D




e	>	-e,ébbjeink +[bb_COMPARATIVE_adj]{+[NOM]}+[PLUR]+[POSS_PL_1]+[NOM] D

e	>	-e,ébbjeinket +[bb_COMPARATIVE_adj]{+[NOM]}+[PLUR]+[POSS_PL_1]+[ACC] D

e	>	-e,ébbjeinknek +[bb_COMPARATIVE_adj]{+[NOM]}+[PLUR]+[POSS_PL_1]+[DAT] D

e	>	-e,ébbjeinkben +[bb_COMPARATIVE_adj]{+[NOM]}+[PLUR]+[POSS_PL_1]+[INE] D

e	>	-e,ébbjeinkbe +[bb_COMPARATIVE_adj]{+[NOM]}+[PLUR]+[POSS_PL_1]+[ILL] D

e	>	-e,ébbjeinkbõl +[bb_COMPARATIVE_adj]{+[NOM]}+[PLUR]+[POSS_PL_1]+[ELA] D

e	>	-e,ébbjeinken +[bb_COMPARATIVE_adj]{+[NOM]}+[PLUR]+[POSS_PL_1]+[SUE] D

e	>	-e,ébbjeinkrõl +[bb_COMPARATIVE_adj]{+[NOM]}+[PLUR]+[POSS_PL_1]+[DEL] D

e	>	-e,ébbjeinkre +[bb_COMPARATIVE_adj]{+[NOM]}+[PLUR]+[POSS_PL_1]+[SBL] D

e	>	-e,ébbjeinknél +[bb_COMPARATIVE_adj]{+[NOM]}+[PLUR]+[POSS_PL_1]+[ADE] D

e	>	-e,ébbjeinktõl +[bb_COMPARATIVE_adj]{+[NOM]}+[PLUR]+[POSS_PL_1]+[ABL] D

e	>	-e,ébbjeinkhez +[bb_COMPARATIVE_adj]{+[NOM]}+[PLUR]+[POSS_PL_1]+[ALL] D

e	>	-e,ébbjeinkig +[bb_COMPARATIVE_adj]{+[NOM]}+[PLUR]+[POSS_PL_1]+[TERM] D

e	>	-e,ébbjeinkké +[bb_COMPARATIVE_adj]{+[NOM]}+[PLUR]+[POSS_PL_1]+[TRANS] D

e	>	-e,ébbjeinkkel +[bb_COMPARATIVE_adj]{+[NOM]}+[PLUR]+[POSS_PL_1]+[INSTR] D

e	>	-e,ébbjeinkért +[bb_COMPARATIVE_adj]{+[NOM]}+[PLUR]+[POSS_PL_1]+[CAUS/FIN] D



e	>	-e,ébbjeinkül +[bb_COMPARATIVE_adj]{+[NOM]}+[PLUR]+[POSS_PL_1]+[ESS] D




e	>	-e,ébbjeinké +[bb_COMPARATIVE_adj]{+[NOM]}+[PLUR]+[POSS_PL_1]+[POSSESSEE]+[NOM] D

e	>	-e,ébbjeinkét +[bb_COMPARATIVE_adj]{+[NOM]}+[PLUR]+[POSS_PL_1]+[POSSESSEE]+[ACC] D

e	>	-e,ébbjeinkének +[bb_COMPARATIVE_adj]{+[NOM]}+[PLUR]+[POSS_PL_1]+[POSSESSEE]+[DAT] D

e	>	-e,ébbjeinkében +[bb_COMPARATIVE_adj]{+[NOM]}+[PLUR]+[POSS_PL_1]+[POSSESSEE]+[INE] D

e	>	-e,ébbjeinkébe +[bb_COMPARATIVE_adj]{+[NOM]}+[PLUR]+[POSS_PL_1]+[POSSESSEE]+[ILL] D

e	>	-e,ébbjeinkébõl +[bb_COMPARATIVE_adj]{+[NOM]}+[PLUR]+[POSS_PL_1]+[POSSESSEE]+[ELA] D

e	>	-e,ébbjeinkén +[bb_COMPARATIVE_adj]{+[NOM]}+[PLUR]+[POSS_PL_1]+[POSSESSEE]+[SUE] D

e	>	-e,ébbjeinkérõl +[bb_COMPARATIVE_adj]{+[NOM]}+[PLUR]+[POSS_PL_1]+[POSSESSEE]+[DEL] D

e	>	-e,ébbjeinkére +[bb_COMPARATIVE_adj]{+[NOM]}+[PLUR]+[POSS_PL_1]+[POSSESSEE]+[SBL] D

e	>	-e,ébbjeinkénél +[bb_COMPARATIVE_adj]{+[NOM]}+[PLUR]+[POSS_PL_1]+[POSSESSEE]+[ADE] D

e	>	-e,ébbjeinkétõl +[bb_COMPARATIVE_adj]{+[NOM]}+[PLUR]+[POSS_PL_1]+[POSSESSEE]+[ABL] D

e	>	-e,ébbjeinkéhez +[bb_COMPARATIVE_adj]{+[NOM]}+[PLUR]+[POSS_PL_1]+[POSSESSEE]+[ALL] D

e	>	-e,ébbjeinkéig +[bb_COMPARATIVE_adj]{+[NOM]}+[PLUR]+[POSS_PL_1]+[POSSESSEE]+[TERM] D

e	>	-e,ébbjeinkévé +[bb_COMPARATIVE_adj]{+[NOM]}+[PLUR]+[POSS_PL_1]+[POSSESSEE]+[TRANS] D

e	>	-e,ébbjeinkével +[bb_COMPARATIVE_adj]{+[NOM]}+[PLUR]+[POSS_PL_1]+[POSSESSEE]+[INSTR] D

e	>	-e,ébbjeinkéért +[bb_COMPARATIVE_adj]{+[NOM]}+[PLUR]+[POSS_PL_1]+[POSSESSEE]+[CAUS/FIN] D



e	>	-e,ébbjeinkéül +[bb_COMPARATIVE_adj]{+[NOM]}+[PLUR]+[POSS_PL_1]+[POSSESSEE]+[ESS] D



 e	>	-e,ébbjeinkéi +[bb_COMPARATIVE_adj]{+[NOM]}+[PLUR]+[POSS_PL_1]+[POSSESSEE]+[PLUR]+[NOM]
 
e	>	-e,ébbjeinkéit +[bb_COMPARATIVE_adj]{+[NOM]}+[PLUR]+[POSS_PL_1]+[POSSESSEE]+[PLUR]+[ACC] D

e	>	-e,ébbjeinkéinek +[bb_COMPARATIVE_adj]{+[NOM]}+[PLUR]+[POSS_PL_1]+[POSSESSEE]+[PLUR]+[DAT] D

e	>	-e,ébbjeinkéiben +[bb_COMPARATIVE_adj]{+[NOM]}+[PLUR]+[POSS_PL_1]+[POSSESSEE]+[PLUR]+[INE] D

e	>	-e,ébbjeinkéibe +[bb_COMPARATIVE_adj]{+[NOM]}+[PLUR]+[POSS_PL_1]+[POSSESSEE]+[PLUR]+[ILL] D

e	>	-e,ébbjeinkéibõl +[bb_COMPARATIVE_adj]{+[NOM]}+[PLUR]+[POSS_PL_1]+[POSSESSEE]+[PLUR]+[ELA] D

e	>	-e,ébbjeinkéin +[bb_COMPARATIVE_adj]{+[NOM]}+[PLUR]+[POSS_PL_1]+[POSSESSEE]+[PLUR]+[SUE] D

e	>	-e,ébbjeinkéirõl +[bb_COMPARATIVE_adj]{+[NOM]}+[PLUR]+[POSS_PL_1]+[POSSESSEE]+[PLUR]+[DEL] D

e	>	-e,ébbjeinkéire +[bb_COMPARATIVE_adj]{+[NOM]}+[PLUR]+[POSS_PL_1]+[POSSESSEE]+[PLUR]+[SBL] D

e	>	-e,ébbjeinkéinél +[bb_COMPARATIVE_adj]{+[NOM]}+[PLUR]+[POSS_PL_1]+[POSSESSEE]+[PLUR]+[ADE] D

e	>	-e,ébbjeinkéitõl +[bb_COMPARATIVE_adj]{+[NOM]}+[PLUR]+[POSS_PL_1]+[POSSESSEE]+[PLUR]+[ABL] D

e	>	-e,ébbjeinkéihez +[bb_COMPARATIVE_adj]{+[NOM]}+[PLUR]+[POSS_PL_1]+[POSSESSEE]+[PLUR]+[ALL] D

e	>	-e,ébbjeinkéiig +[bb_COMPARATIVE_adj]{+[NOM]}+[PLUR]+[POSS_PL_1]+[POSSESSEE]+[PLUR]+[TERM] D

e	>	-e,ébbjeinkéivé +[bb_COMPARATIVE_adj]{+[NOM]}+[PLUR]+[POSS_PL_1]+[POSSESSEE]+[PLUR]+[TRANS] D

e	>	-e,ébbjeinkéivel +[bb_COMPARATIVE_adj]{+[NOM]}+[PLUR]+[POSS_PL_1]+[POSSESSEE]+[PLUR]+[INSTR] D

e	>	-e,ébbjeinkéiért +[bb_COMPARATIVE_adj]{+[NOM]}+[PLUR]+[POSS_PL_1]+[POSSESSEE]+[PLUR]+[CAUS/FIN] D



e	>	-e,ébbjeinkéiül +[bb_COMPARATIVE_adj]{+[NOM]}+[PLUR]+[POSS_PL_1]+[POSSESSEE]+[PLUR]+[ESS] D








e	>	-e,ébbjeinkként +[bb_COMPARATIVE_adj]{+[NOM]}+[PLUR]+[POSS_PL_1]+[FORM] D

e	>	-e,ébbjeinkkor +[bb_COMPARATIVE_adj]{+[NOM]}+[PLUR]+[POSS_PL_1]+[TEMP] D





[áéiíóõúû]	>	bb +[bb_COMPARATIVE_adj]{+[NOM]}+[NOM] D

[áéiíóõúû]	>	bbet +[bb_COMPARATIVE_adj]{+[NOM]}+[ACC] D

[áéiíóõúû]	>	bbnek +[bb_COMPARATIVE_adj]{+[NOM]}+[DAT] D

[áéiíóõúû]	>	bben +[bb_COMPARATIVE_adj]{+[NOM]}+[INE] D

[áéiíóõúû]	>	bbe +[bb_COMPARATIVE_adj]{+[NOM]}+[ILL] D

[áéiíóõúû]	>	bbõl +[bb_COMPARATIVE_adj]{+[NOM]}+[ELA] D

[áéiíóõúû]	>	bben +[bb_COMPARATIVE_adj]{+[NOM]}+[SUE] D

[áéiíóõúû]	>	bbrõl +[bb_COMPARATIVE_adj]{+[NOM]}+[DEL] D

[áéiíóõúû]	>	bbre +[bb_COMPARATIVE_adj]{+[NOM]}+[SBL] D

[áéiíóõúû]	>	bbnél +[bb_COMPARATIVE_adj]{+[NOM]}+[ADE] D

[áéiíóõúû]	>	bbtõl +[bb_COMPARATIVE_adj]{+[NOM]}+[ABL] D

[áéiíóõúû]	>	bbhez +[bb_COMPARATIVE_adj]{+[NOM]}+[ALL] D

[áéiíóõúû]	>	bbig +[bb_COMPARATIVE_adj]{+[NOM]}+[TERM] D

[áéiíóõúû]	>	bbé +[bb_COMPARATIVE_adj]{+[NOM]}+[TRANS] D

[áéiíóõúû]	>	bbel +[bb_COMPARATIVE_adj]{+[NOM]}+[INSTR] D

[áéiíóõúû]	>	bbért +[bb_COMPARATIVE_adj]{+[NOM]}+[CAUS/FIN] D

[áéiíóõúû]	>	bbként +[bb_COMPARATIVE_adj]{+[NOM]}+[FORM] D

[áéiíóõúû]	>	bbé +[bb_COMPARATIVE_adj]{+[NOM]}+[POSSESSEE]+[NOM] D

[áéiíóõúû]	>	bbét +[bb_COMPARATIVE_adj]{+[NOM]}+[POSSESSEE]+[ACC] D

[áéiíóõúû]	>	bbének +[bb_COMPARATIVE_adj]{+[NOM]}+[POSSESSEE]+[DAT] D

[áéiíóõúû]	>	bbében +[bb_COMPARATIVE_adj]{+[NOM]}+[POSSESSEE]+[INE] D

[áéiíóõúû]	>	bbébe +[bb_COMPARATIVE_adj]{+[NOM]}+[POSSESSEE]+[ILL] D

[áéiíóõúû]	>	bbébõl +[bb_COMPARATIVE_adj]{+[NOM]}+[POSSESSEE]+[ELA] D

[áéiíóõúû]	>	bbén +[bb_COMPARATIVE_adj]{+[NOM]}+[POSSESSEE]+[SUE] D

[áéiíóõúû]	>	bbérõl +[bb_COMPARATIVE_adj]{+[NOM]}+[POSSESSEE]+[DEL] D

[áéiíóõúû]	>	bbére +[bb_COMPARATIVE_adj]{+[NOM]}+[POSSESSEE]+[SBL] D

[áéiíóõúû]	>	bbénél +[bb_COMPARATIVE_adj]{+[NOM]}+[POSSESSEE]+[ADE] D

[áéiíóõúû]	>	bbétõl +[bb_COMPARATIVE_adj]{+[NOM]}+[POSSESSEE]+[ABL] D

[áéiíóõúû]	>	bbéhez +[bb_COMPARATIVE_adj]{+[NOM]}+[POSSESSEE]+[ALL] D

[áéiíóõúû]	>	bbéig +[bb_COMPARATIVE_adj]{+[NOM]}+[POSSESSEE]+[TERM] D

[áéiíóõúû]	>	bbévé +[bb_COMPARATIVE_adj]{+[NOM]}+[POSSESSEE]+[TRANS] D

[áéiíóõúû]	>	bbével +[bb_COMPARATIVE_adj]{+[NOM]}+[POSSESSEE]+[INSTR] D

[áéiíóõúû]	>	bbéért +[bb_COMPARATIVE_adj]{+[NOM]}+[POSSESSEE]+[CAUS/FIN] D



[áéiíóõúû]	>	bbéül +[bb_COMPARATIVE_adj]{+[NOM]}+[POSSESSEE]+[ESS] D




[áéiíóõúû]	>	bbje +[bb_COMPARATIVE_adj]{+[NOM]}+[POSS_SG_3]+[NOM] D

[áéiíóõúû]	>	bbjét +[bb_COMPARATIVE_adj]{+[NOM]}+[POSS_SG_3]+[ACC] D

[áéiíóõúû]	>	bbjének +[bb_COMPARATIVE_adj]{+[NOM]}+[POSS_SG_3]+[DAT] D

[áéiíóõúû]	>	bbjében +[bb_COMPARATIVE_adj]{+[NOM]}+[POSS_SG_3]+[INE] D

[áéiíóõúû]	>	bbjébe +[bb_COMPARATIVE_adj]{+[NOM]}+[POSS_SG_3]+[ILL] D

[áéiíóõúû]	>	bbjébõl +[bb_COMPARATIVE_adj]{+[NOM]}+[POSS_SG_3]+[ELA] D

[áéiíóõúû]	>	bbjén +[bb_COMPARATIVE_adj]{+[NOM]}+[POSS_SG_3]+[SUE] D

[áéiíóõúû]	>	bbjérõl +[bb_COMPARATIVE_adj]{+[NOM]}+[POSS_SG_3]+[DEL] D

[áéiíóõúû]	>	bbjére +[bb_COMPARATIVE_adj]{+[NOM]}+[POSS_SG_3]+[SBL] D

[áéiíóõúû]	>	bbjénél +[bb_COMPARATIVE_adj]{+[NOM]}+[POSS_SG_3]+[ADE] D

[áéiíóõúû]	>	bbjétõl +[bb_COMPARATIVE_adj]{+[NOM]}+[POSS_SG_3]+[ABL] D

[áéiíóõúû]	>	bbjéhez +[bb_COMPARATIVE_adj]{+[NOM]}+[POSS_SG_3]+[ALL] D

[áéiíóõúû]	>	bbjéig +[bb_COMPARATIVE_adj]{+[NOM]}+[POSS_SG_3]+[TERM] D

[áéiíóõúû]	>	bbjévé +[bb_COMPARATIVE_adj]{+[NOM]}+[POSS_SG_3]+[TRANS] D

[áéiíóõúû]	>	bbjével +[bb_COMPARATIVE_adj]{+[NOM]}+[POSS_SG_3]+[INSTR] D

[áéiíóõúû]	>	bbjéért +[bb_COMPARATIVE_adj]{+[NOM]}+[POSS_SG_3]+[CAUS/FIN] D



[áéiíóõúû]	>	bbjéül +[bb_COMPARATIVE_adj]{+[NOM]}+[POSS_SG_3]+[ESS] D




[áéiíóõúû]	>	bbjéé +[bb_COMPARATIVE_adj]{+[NOM]}+[POSS_SG_3]+[POSSESSEE]+[NOM] D

[áéiíóõúû]	>	bbjéét +[bb_COMPARATIVE_adj]{+[NOM]}+[POSS_SG_3]+[POSSESSEE]+[ACC] D

[áéiíóõúû]	>	bbjéének +[bb_COMPARATIVE_adj]{+[NOM]}+[POSS_SG_3]+[POSSESSEE]+[DAT] D

[áéiíóõúû]	>	bbjéében +[bb_COMPARATIVE_adj]{+[NOM]}+[POSS_SG_3]+[POSSESSEE]+[INE] D

[áéiíóõúû]	>	bbjéébe +[bb_COMPARATIVE_adj]{+[NOM]}+[POSS_SG_3]+[POSSESSEE]+[ILL] D

[áéiíóõúû]	>	bbjéébõl +[bb_COMPARATIVE_adj]{+[NOM]}+[POSS_SG_3]+[POSSESSEE]+[ELA] D

[áéiíóõúû]	>	bbjéén +[bb_COMPARATIVE_adj]{+[NOM]}+[POSS_SG_3]+[POSSESSEE]+[SUE] D

[áéiíóõúû]	>	bbjéérõl +[bb_COMPARATIVE_adj]{+[NOM]}+[POSS_SG_3]+[POSSESSEE]+[DEL] D

[áéiíóõúû]	>	bbjéére +[bb_COMPARATIVE_adj]{+[NOM]}+[POSS_SG_3]+[POSSESSEE]+[SBL] D

[áéiíóõúû]	>	bbjéénél +[bb_COMPARATIVE_adj]{+[NOM]}+[POSS_SG_3]+[POSSESSEE]+[ADE] D

[áéiíóõúû]	>	bbjéétõl +[bb_COMPARATIVE_adj]{+[NOM]}+[POSS_SG_3]+[POSSESSEE]+[ABL] D

[áéiíóõúû]	>	bbjééhez +[bb_COMPARATIVE_adj]{+[NOM]}+[POSS_SG_3]+[POSSESSEE]+[ALL] D

[áéiíóõúû]	>	bbjééig +[bb_COMPARATIVE_adj]{+[NOM]}+[POSS_SG_3]+[POSSESSEE]+[TERM] D

[áéiíóõúû]	>	bbjéévé +[bb_COMPARATIVE_adj]{+[NOM]}+[POSS_SG_3]+[POSSESSEE]+[TRANS] D

[áéiíóõúû]	>	bbjéével +[bb_COMPARATIVE_adj]{+[NOM]}+[POSS_SG_3]+[POSSESSEE]+[INSTR] D

[áéiíóõúû]	>	bbjééért +[bb_COMPARATIVE_adj]{+[NOM]}+[POSS_SG_3]+[POSSESSEE]+[CAUS/FIN] D



[áéiíóõúû]	>	bbjééül +[bb_COMPARATIVE_adj]{+[NOM]}+[POSS_SG_3]+[POSSESSEE]+[ESS] D



 [áéiíóõúû]	>	bbjééi +[bb_COMPARATIVE_adj]{+[NOM]}+[POSS_SG_3]+[POSSESSEE]+[PLUR]+[NOM]
 
[áéiíóõúû]	>	bbjééit +[bb_COMPARATIVE_adj]{+[NOM]}+[POSS_SG_3]+[POSSESSEE]+[PLUR]+[ACC] D

[áéiíóõúû]	>	bbjééinek +[bb_COMPARATIVE_adj]{+[NOM]}+[POSS_SG_3]+[POSSESSEE]+[PLUR]+[DAT] D

[áéiíóõúû]	>	bbjééiben +[bb_COMPARATIVE_adj]{+[NOM]}+[POSS_SG_3]+[POSSESSEE]+[PLUR]+[INE] D

[áéiíóõúû]	>	bbjééibe +[bb_COMPARATIVE_adj]{+[NOM]}+[POSS_SG_3]+[POSSESSEE]+[PLUR]+[ILL] D

[áéiíóõúû]	>	bbjééibõl +[bb_COMPARATIVE_adj]{+[NOM]}+[POSS_SG_3]+[POSSESSEE]+[PLUR]+[ELA] D

[áéiíóõúû]	>	bbjééin +[bb_COMPARATIVE_adj]{+[NOM]}+[POSS_SG_3]+[POSSESSEE]+[PLUR]+[SUE] D

[áéiíóõúû]	>	bbjééirõl +[bb_COMPARATIVE_adj]{+[NOM]}+[POSS_SG_3]+[POSSESSEE]+[PLUR]+[DEL] D

[áéiíóõúû]	>	bbjééire +[bb_COMPARATIVE_adj]{+[NOM]}+[POSS_SG_3]+[POSSESSEE]+[PLUR]+[SBL] D

[áéiíóõúû]	>	bbjééinél +[bb_COMPARATIVE_adj]{+[NOM]}+[POSS_SG_3]+[POSSESSEE]+[PLUR]+[ADE] D

[áéiíóõúû]	>	bbjééitõl +[bb_COMPARATIVE_adj]{+[NOM]}+[POSS_SG_3]+[POSSESSEE]+[PLUR]+[ABL] D

[áéiíóõúû]	>	bbjééihez +[bb_COMPARATIVE_adj]{+[NOM]}+[POSS_SG_3]+[POSSESSEE]+[PLUR]+[ALL] D

[áéiíóõúû]	>	bbjééiig +[bb_COMPARATIVE_adj]{+[NOM]}+[POSS_SG_3]+[POSSESSEE]+[PLUR]+[TERM] D

[áéiíóõúû]	>	bbjééivé +[bb_COMPARATIVE_adj]{+[NOM]}+[POSS_SG_3]+[POSSESSEE]+[PLUR]+[TRANS] D

[áéiíóõúû]	>	bbjééivel +[bb_COMPARATIVE_adj]{+[NOM]}+[POSS_SG_3]+[POSSESSEE]+[PLUR]+[INSTR] D

[áéiíóõúû]	>	bbjééiért +[bb_COMPARATIVE_adj]{+[NOM]}+[POSS_SG_3]+[POSSESSEE]+[PLUR]+[CAUS/FIN] D



[áéiíóõúû]	>	bbjééiül +[bb_COMPARATIVE_adj]{+[NOM]}+[POSS_SG_3]+[POSSESSEE]+[PLUR]+[ESS] D








[áéiíóõúû]	>	bbjeként +[bb_COMPARATIVE_adj]{+[NOM]}+[POSS_SG_3]+[FORM] D

[áéiíóõúû]	>	bbjekor +[bb_COMPARATIVE_adj]{+[NOM]}+[POSS_SG_3]+[TEMP] D




[áéiíóõúû]	>	bbjei +[bb_COMPARATIVE_adj]{+[NOM]}+[PLUR]+[POSS_SG_3]+[NOM] D

[áéiíóõúû]	>	bbjeit +[bb_COMPARATIVE_adj]{+[NOM]}+[PLUR]+[POSS_SG_3]+[ACC] D

[áéiíóõúû]	>	bbjeinek +[bb_COMPARATIVE_adj]{+[NOM]}+[PLUR]+[POSS_SG_3]+[DAT] D

[áéiíóõúû]	>	bbjeiben +[bb_COMPARATIVE_adj]{+[NOM]}+[PLUR]+[POSS_SG_3]+[INE] D

[áéiíóõúû]	>	bbjeibe +[bb_COMPARATIVE_adj]{+[NOM]}+[PLUR]+[POSS_SG_3]+[ILL] D

[áéiíóõúû]	>	bbjeibõl +[bb_COMPARATIVE_adj]{+[NOM]}+[PLUR]+[POSS_SG_3]+[ELA] D

[áéiíóõúû]	>	bbjein +[bb_COMPARATIVE_adj]{+[NOM]}+[PLUR]+[POSS_SG_3]+[SUE] D

[áéiíóõúû]	>	bbjeirõl +[bb_COMPARATIVE_adj]{+[NOM]}+[PLUR]+[POSS_SG_3]+[DEL] D

[áéiíóõúû]	>	bbjeire +[bb_COMPARATIVE_adj]{+[NOM]}+[PLUR]+[POSS_SG_3]+[SBL] D

[áéiíóõúû]	>	bbjeinél +[bb_COMPARATIVE_adj]{+[NOM]}+[PLUR]+[POSS_SG_3]+[ADE] D

[áéiíóõúû]	>	bbjeitõl +[bb_COMPARATIVE_adj]{+[NOM]}+[PLUR]+[POSS_SG_3]+[ABL] D

[áéiíóõúû]	>	bbjeihez +[bb_COMPARATIVE_adj]{+[NOM]}+[PLUR]+[POSS_SG_3]+[ALL] D

[áéiíóõúû]	>	bbjeiig +[bb_COMPARATIVE_adj]{+[NOM]}+[PLUR]+[POSS_SG_3]+[TERM] D

[áéiíóõúû]	>	bbjeivé +[bb_COMPARATIVE_adj]{+[NOM]}+[PLUR]+[POSS_SG_3]+[TRANS] D

[áéiíóõúû]	>	bbjeivel +[bb_COMPARATIVE_adj]{+[NOM]}+[PLUR]+[POSS_SG_3]+[INSTR] D

[áéiíóõúû]	>	bbjeiért +[bb_COMPARATIVE_adj]{+[NOM]}+[PLUR]+[POSS_SG_3]+[CAUS/FIN] D



[áéiíóõúû]	>	bbjeiül +[bb_COMPARATIVE_adj]{+[NOM]}+[PLUR]+[POSS_SG_3]+[ESS] D




[áéiíóõúû]	>	bbjeié +[bb_COMPARATIVE_adj]{+[NOM]}+[PLUR]+[POSS_SG_3]+[POSSESSEE]+[NOM] D

[áéiíóõúû]	>	bbjeiét +[bb_COMPARATIVE_adj]{+[NOM]}+[PLUR]+[POSS_SG_3]+[POSSESSEE]+[ACC] D

[áéiíóõúû]	>	bbjeiének +[bb_COMPARATIVE_adj]{+[NOM]}+[PLUR]+[POSS_SG_3]+[POSSESSEE]+[DAT] D

[áéiíóõúû]	>	bbjeiében +[bb_COMPARATIVE_adj]{+[NOM]}+[PLUR]+[POSS_SG_3]+[POSSESSEE]+[INE] D

[áéiíóõúû]	>	bbjeiébe +[bb_COMPARATIVE_adj]{+[NOM]}+[PLUR]+[POSS_SG_3]+[POSSESSEE]+[ILL] D

[áéiíóõúû]	>	bbjeiébõl +[bb_COMPARATIVE_adj]{+[NOM]}+[PLUR]+[POSS_SG_3]+[POSSESSEE]+[ELA] D

[áéiíóõúû]	>	bbjeién +[bb_COMPARATIVE_adj]{+[NOM]}+[PLUR]+[POSS_SG_3]+[POSSESSEE]+[SUE] D

[áéiíóõúû]	>	bbjeiérõl +[bb_COMPARATIVE_adj]{+[NOM]}+[PLUR]+[POSS_SG_3]+[POSSESSEE]+[DEL] D

[áéiíóõúû]	>	bbjeiére +[bb_COMPARATIVE_adj]{+[NOM]}+[PLUR]+[POSS_SG_3]+[POSSESSEE]+[SBL] D

[áéiíóõúû]	>	bbjeiénél +[bb_COMPARATIVE_adj]{+[NOM]}+[PLUR]+[POSS_SG_3]+[POSSESSEE]+[ADE] D

[áéiíóõúû]	>	bbjeiétõl +[bb_COMPARATIVE_adj]{+[NOM]}+[PLUR]+[POSS_SG_3]+[POSSESSEE]+[ABL] D

[áéiíóõúû]	>	bbjeiéhez +[bb_COMPARATIVE_adj]{+[NOM]}+[PLUR]+[POSS_SG_3]+[POSSESSEE]+[ALL] D

[áéiíóõúû]	>	bbjeiéig +[bb_COMPARATIVE_adj]{+[NOM]}+[PLUR]+[POSS_SG_3]+[POSSESSEE]+[TERM] D

[áéiíóõúû]	>	bbjeiévé +[bb_COMPARATIVE_adj]{+[NOM]}+[PLUR]+[POSS_SG_3]+[POSSESSEE]+[TRANS] D

[áéiíóõúû]	>	bbjeiével +[bb_COMPARATIVE_adj]{+[NOM]}+[PLUR]+[POSS_SG_3]+[POSSESSEE]+[INSTR] D

[áéiíóõúû]	>	bbjeiéért +[bb_COMPARATIVE_adj]{+[NOM]}+[PLUR]+[POSS_SG_3]+[POSSESSEE]+[CAUS/FIN] D



[áéiíóõúû]	>	bbjeiéül +[bb_COMPARATIVE_adj]{+[NOM]}+[PLUR]+[POSS_SG_3]+[POSSESSEE]+[ESS] D



 [áéiíóõúû]	>	bbjeiéi +[bb_COMPARATIVE_adj]{+[NOM]}+[PLUR]+[POSS_SG_3]+[POSSESSEE]+[PLUR]+[NOM]
 
[áéiíóõúû]	>	bbjeiéit +[bb_COMPARATIVE_adj]{+[NOM]}+[PLUR]+[POSS_SG_3]+[POSSESSEE]+[PLUR]+[ACC] D

[áéiíóõúû]	>	bbjeiéinek +[bb_COMPARATIVE_adj]{+[NOM]}+[PLUR]+[POSS_SG_3]+[POSSESSEE]+[PLUR]+[DAT] D

[áéiíóõúû]	>	bbjeiéiben +[bb_COMPARATIVE_adj]{+[NOM]}+[PLUR]+[POSS_SG_3]+[POSSESSEE]+[PLUR]+[INE] D

[áéiíóõúû]	>	bbjeiéibe +[bb_COMPARATIVE_adj]{+[NOM]}+[PLUR]+[POSS_SG_3]+[POSSESSEE]+[PLUR]+[ILL] D

[áéiíóõúû]	>	bbjeiéibõl +[bb_COMPARATIVE_adj]{+[NOM]}+[PLUR]+[POSS_SG_3]+[POSSESSEE]+[PLUR]+[ELA] D

[áéiíóõúû]	>	bbjeiéin +[bb_COMPARATIVE_adj]{+[NOM]}+[PLUR]+[POSS_SG_3]+[POSSESSEE]+[PLUR]+[SUE] D

[áéiíóõúû]	>	bbjeiéirõl +[bb_COMPARATIVE_adj]{+[NOM]}+[PLUR]+[POSS_SG_3]+[POSSESSEE]+[PLUR]+[DEL] D

[áéiíóõúû]	>	bbjeiéire +[bb_COMPARATIVE_adj]{+[NOM]}+[PLUR]+[POSS_SG_3]+[POSSESSEE]+[PLUR]+[SBL] D

[áéiíóõúû]	>	bbjeiéinél +[bb_COMPARATIVE_adj]{+[NOM]}+[PLUR]+[POSS_SG_3]+[POSSESSEE]+[PLUR]+[ADE] D

[áéiíóõúû]	>	bbjeiéitõl +[bb_COMPARATIVE_adj]{+[NOM]}+[PLUR]+[POSS_SG_3]+[POSSESSEE]+[PLUR]+[ABL] D

[áéiíóõúû]	>	bbjeiéihez +[bb_COMPARATIVE_adj]{+[NOM]}+[PLUR]+[POSS_SG_3]+[POSSESSEE]+[PLUR]+[ALL] D

[áéiíóõúû]	>	bbjeiéiig +[bb_COMPARATIVE_adj]{+[NOM]}+[PLUR]+[POSS_SG_3]+[POSSESSEE]+[PLUR]+[TERM] D

[áéiíóõúû]	>	bbjeiéivé +[bb_COMPARATIVE_adj]{+[NOM]}+[PLUR]+[POSS_SG_3]+[POSSESSEE]+[PLUR]+[TRANS] D

[áéiíóõúû]	>	bbjeiéivel +[bb_COMPARATIVE_adj]{+[NOM]}+[PLUR]+[POSS_SG_3]+[POSSESSEE]+[PLUR]+[INSTR] D

[áéiíóõúû]	>	bbjeiéiért +[bb_COMPARATIVE_adj]{+[NOM]}+[PLUR]+[POSS_SG_3]+[POSSESSEE]+[PLUR]+[CAUS/FIN] D



[áéiíóõúû]	>	bbjeiéiül +[bb_COMPARATIVE_adj]{+[NOM]}+[PLUR]+[POSS_SG_3]+[POSSESSEE]+[PLUR]+[ESS] D








[áéiíóõúû]	>	bbjeiként +[bb_COMPARATIVE_adj]{+[NOM]}+[PLUR]+[POSS_SG_3]+[FORM] D

[áéiíóõúû]	>	bbjeikor +[bb_COMPARATIVE_adj]{+[NOM]}+[PLUR]+[POSS_SG_3]+[TEMP] D




[áéiíóõúû]	>	bbjeink +[bb_COMPARATIVE_adj]{+[NOM]}+[PLUR]+[POSS_PL_1]+[NOM] D

[áéiíóõúû]	>	bbjeinket +[bb_COMPARATIVE_adj]{+[NOM]}+[PLUR]+[POSS_PL_1]+[ACC] D

[áéiíóõúû]	>	bbjeinknek +[bb_COMPARATIVE_adj]{+[NOM]}+[PLUR]+[POSS_PL_1]+[DAT] D

[áéiíóõúû]	>	bbjeinkben +[bb_COMPARATIVE_adj]{+[NOM]}+[PLUR]+[POSS_PL_1]+[INE] D

[áéiíóõúû]	>	bbjeinkbe +[bb_COMPARATIVE_adj]{+[NOM]}+[PLUR]+[POSS_PL_1]+[ILL] D

[áéiíóõúû]	>	bbjeinkbõl +[bb_COMPARATIVE_adj]{+[NOM]}+[PLUR]+[POSS_PL_1]+[ELA] D

[áéiíóõúû]	>	bbjeinken +[bb_COMPARATIVE_adj]{+[NOM]}+[PLUR]+[POSS_PL_1]+[SUE] D

[áéiíóõúû]	>	bbjeinkrõl +[bb_COMPARATIVE_adj]{+[NOM]}+[PLUR]+[POSS_PL_1]+[DEL] D

[áéiíóõúû]	>	bbjeinkre +[bb_COMPARATIVE_adj]{+[NOM]}+[PLUR]+[POSS_PL_1]+[SBL] D

[áéiíóõúû]	>	bbjeinknél +[bb_COMPARATIVE_adj]{+[NOM]}+[PLUR]+[POSS_PL_1]+[ADE] D

[áéiíóõúû]	>	bbjeinktõl +[bb_COMPARATIVE_adj]{+[NOM]}+[PLUR]+[POSS_PL_1]+[ABL] D

[áéiíóõúû]	>	bbjeinkhez +[bb_COMPARATIVE_adj]{+[NOM]}+[PLUR]+[POSS_PL_1]+[ALL] D

[áéiíóõúû]	>	bbjeinkig +[bb_COMPARATIVE_adj]{+[NOM]}+[PLUR]+[POSS_PL_1]+[TERM] D

[áéiíóõúû]	>	bbjeinkké +[bb_COMPARATIVE_adj]{+[NOM]}+[PLUR]+[POSS_PL_1]+[TRANS] D

[áéiíóõúû]	>	bbjeinkkel +[bb_COMPARATIVE_adj]{+[NOM]}+[PLUR]+[POSS_PL_1]+[INSTR] D

[áéiíóõúû]	>	bbjeinkért +[bb_COMPARATIVE_adj]{+[NOM]}+[PLUR]+[POSS_PL_1]+[CAUS/FIN] D



[áéiíóõúû]	>	bbjeinkül +[bb_COMPARATIVE_adj]{+[NOM]}+[PLUR]+[POSS_PL_1]+[ESS] D




[áéiíóõúû]	>	bbjeinké +[bb_COMPARATIVE_adj]{+[NOM]}+[PLUR]+[POSS_PL_1]+[POSSESSEE]+[NOM] D

[áéiíóõúû]	>	bbjeinkét +[bb_COMPARATIVE_adj]{+[NOM]}+[PLUR]+[POSS_PL_1]+[POSSESSEE]+[ACC] D

[áéiíóõúû]	>	bbjeinkének +[bb_COMPARATIVE_adj]{+[NOM]}+[PLUR]+[POSS_PL_1]+[POSSESSEE]+[DAT] D

[áéiíóõúû]	>	bbjeinkében +[bb_COMPARATIVE_adj]{+[NOM]}+[PLUR]+[POSS_PL_1]+[POSSESSEE]+[INE] D

[áéiíóõúû]	>	bbjeinkébe +[bb_COMPARATIVE_adj]{+[NOM]}+[PLUR]+[POSS_PL_1]+[POSSESSEE]+[ILL] D

[áéiíóõúû]	>	bbjeinkébõl +[bb_COMPARATIVE_adj]{+[NOM]}+[PLUR]+[POSS_PL_1]+[POSSESSEE]+[ELA] D

[áéiíóõúû]	>	bbjeinkén +[bb_COMPARATIVE_adj]{+[NOM]}+[PLUR]+[POSS_PL_1]+[POSSESSEE]+[SUE] D

[áéiíóõúû]	>	bbjeinkérõl +[bb_COMPARATIVE_adj]{+[NOM]}+[PLUR]+[POSS_PL_1]+[POSSESSEE]+[DEL] D

[áéiíóõúû]	>	bbjeinkére +[bb_COMPARATIVE_adj]{+[NOM]}+[PLUR]+[POSS_PL_1]+[POSSESSEE]+[SBL] D

[áéiíóõúû]	>	bbjeinkénél +[bb_COMPARATIVE_adj]{+[NOM]}+[PLUR]+[POSS_PL_1]+[POSSESSEE]+[ADE] D

[áéiíóõúû]	>	bbjeinkétõl +[bb_COMPARATIVE_adj]{+[NOM]}+[PLUR]+[POSS_PL_1]+[POSSESSEE]+[ABL] D

[áéiíóõúû]	>	bbjeinkéhez +[bb_COMPARATIVE_adj]{+[NOM]}+[PLUR]+[POSS_PL_1]+[POSSESSEE]+[ALL] D

[áéiíóõúû]	>	bbjeinkéig +[bb_COMPARATIVE_adj]{+[NOM]}+[PLUR]+[POSS_PL_1]+[POSSESSEE]+[TERM] D

[áéiíóõúû]	>	bbjeinkévé +[bb_COMPARATIVE_adj]{+[NOM]}+[PLUR]+[POSS_PL_1]+[POSSESSEE]+[TRANS] D

[áéiíóõúû]	>	bbjeinkével +[bb_COMPARATIVE_adj]{+[NOM]}+[PLUR]+[POSS_PL_1]+[POSSESSEE]+[INSTR] D

[áéiíóõúû]	>	bbjeinkéért +[bb_COMPARATIVE_adj]{+[NOM]}+[PLUR]+[POSS_PL_1]+[POSSESSEE]+[CAUS/FIN] D



[áéiíóõúû]	>	bbjeinkéül +[bb_COMPARATIVE_adj]{+[NOM]}+[PLUR]+[POSS_PL_1]+[POSSESSEE]+[ESS] D



 [áéiíóõúû]	>	bbjeinkéi +[bb_COMPARATIVE_adj]{+[NOM]}+[PLUR]+[POSS_PL_1]+[POSSESSEE]+[PLUR]+[NOM]
 
[áéiíóõúû]	>	bbjeinkéit +[bb_COMPARATIVE_adj]{+[NOM]}+[PLUR]+[POSS_PL_1]+[POSSESSEE]+[PLUR]+[ACC] D

[áéiíóõúû]	>	bbjeinkéinek +[bb_COMPARATIVE_adj]{+[NOM]}+[PLUR]+[POSS_PL_1]+[POSSESSEE]+[PLUR]+[DAT] D

[áéiíóõúû]	>	bbjeinkéiben +[bb_COMPARATIVE_adj]{+[NOM]}+[PLUR]+[POSS_PL_1]+[POSSESSEE]+[PLUR]+[INE] D

[áéiíóõúû]	>	bbjeinkéibe +[bb_COMPARATIVE_adj]{+[NOM]}+[PLUR]+[POSS_PL_1]+[POSSESSEE]+[PLUR]+[ILL] D

[áéiíóõúû]	>	bbjeinkéibõl +[bb_COMPARATIVE_adj]{+[NOM]}+[PLUR]+[POSS_PL_1]+[POSSESSEE]+[PLUR]+[ELA] D

[áéiíóõúû]	>	bbjeinkéin +[bb_COMPARATIVE_adj]{+[NOM]}+[PLUR]+[POSS_PL_1]+[POSSESSEE]+[PLUR]+[SUE] D

[áéiíóõúû]	>	bbjeinkéirõl +[bb_COMPARATIVE_adj]{+[NOM]}+[PLUR]+[POSS_PL_1]+[POSSESSEE]+[PLUR]+[DEL] D

[áéiíóõúû]	>	bbjeinkéire +[bb_COMPARATIVE_adj]{+[NOM]}+[PLUR]+[POSS_PL_1]+[POSSESSEE]+[PLUR]+[SBL] D

[áéiíóõúû]	>	bbjeinkéinél +[bb_COMPARATIVE_adj]{+[NOM]}+[PLUR]+[POSS_PL_1]+[POSSESSEE]+[PLUR]+[ADE] D

[áéiíóõúû]	>	bbjeinkéitõl +[bb_COMPARATIVE_adj]{+[NOM]}+[PLUR]+[POSS_PL_1]+[POSSESSEE]+[PLUR]+[ABL] D

[áéiíóõúû]	>	bbjeinkéihez +[bb_COMPARATIVE_adj]{+[NOM]}+[PLUR]+[POSS_PL_1]+[POSSESSEE]+[PLUR]+[ALL] D

[áéiíóõúû]	>	bbjeinkéiig +[bb_COMPARATIVE_adj]{+[NOM]}+[PLUR]+[POSS_PL_1]+[POSSESSEE]+[PLUR]+[TERM] D

[áéiíóõúû]	>	bbjeinkéivé +[bb_COMPARATIVE_adj]{+[NOM]}+[PLUR]+[POSS_PL_1]+[POSSESSEE]+[PLUR]+[TRANS] D

[áéiíóõúû]	>	bbjeinkéivel +[bb_COMPARATIVE_adj]{+[NOM]}+[PLUR]+[POSS_PL_1]+[POSSESSEE]+[PLUR]+[INSTR] D

[áéiíóõúû]	>	bbjeinkéiért +[bb_COMPARATIVE_adj]{+[NOM]}+[PLUR]+[POSS_PL_1]+[POSSESSEE]+[PLUR]+[CAUS/FIN] D



[áéiíóõúû]	>	bbjeinkéiül +[bb_COMPARATIVE_adj]{+[NOM]}+[PLUR]+[POSS_PL_1]+[POSSESSEE]+[PLUR]+[ESS] D








[áéiíóõúû]	>	bbjeinkként +[bb_COMPARATIVE_adj]{+[NOM]}+[PLUR]+[POSS_PL_1]+[FORM] D

[áéiíóõúû]	>	bbjeinkkor +[bb_COMPARATIVE_adj]{+[NOM]}+[PLUR]+[POSS_PL_1]+[TEMP] D






[^aeáéiíóõn]	>	et +[ACC]
[^aeáéíó]	>	ek +[PLUR]+[NOM]
#nev_rag([^aeáéíó],`ek',õ,e,e,é,ü,+[PLUR])

[^aeáéíó]	>	eket +[PLUR]+[ACC] 

[^aeáéíó]	>	eknek +[PLUR]+[DAT] 

[^aeáéíó]	>	ekben +[PLUR]+[INE] 

[^aeáéíó]	>	ekbe +[PLUR]+[ILL] 

[^aeáéíó]	>	ekbõl +[PLUR]+[ELA] 

[^aeáéíó]	>	eken +[PLUR]+[SUE] 

[^aeáéíó]	>	ekrõl +[PLUR]+[DEL] 

[^aeáéíó]	>	ekre +[PLUR]+[SBL] 

[^aeáéíó]	>	eknél +[PLUR]+[ADE] 

[^aeáéíó]	>	ektõl +[PLUR]+[ABL] 

[^aeáéíó]	>	ekhez +[PLUR]+[ALL] 

[^aeáéíó]	>	ekig +[PLUR]+[TERM] 

[^aeáéíó]	>	ekké +[PLUR]+[TRANS] 

[^aeáéíó]	>	ekkel +[PLUR]+[INSTR] 

[^aeáéíó]	>	ekért +[PLUR]+[CAUS/FIN] 



[^aeáéíó]	>	ekül +[PLUR]+[ESS] 




[^aeáéíó]	>	eké +[PLUR]+[POSSESSEE]+[NOM] 

[^aeáéíó]	>	ekét +[PLUR]+[POSSESSEE]+[ACC] 

[^aeáéíó]	>	ekének +[PLUR]+[POSSESSEE]+[DAT] 

[^aeáéíó]	>	ekében +[PLUR]+[POSSESSEE]+[INE] 

[^aeáéíó]	>	ekébe +[PLUR]+[POSSESSEE]+[ILL] 

[^aeáéíó]	>	ekébõl +[PLUR]+[POSSESSEE]+[ELA] 

[^aeáéíó]	>	ekén +[PLUR]+[POSSESSEE]+[SUE] 

[^aeáéíó]	>	ekérõl +[PLUR]+[POSSESSEE]+[DEL] 

[^aeáéíó]	>	ekére +[PLUR]+[POSSESSEE]+[SBL] 

[^aeáéíó]	>	ekénél +[PLUR]+[POSSESSEE]+[ADE] 

[^aeáéíó]	>	ekétõl +[PLUR]+[POSSESSEE]+[ABL] 

[^aeáéíó]	>	ekéhez +[PLUR]+[POSSESSEE]+[ALL] 

[^aeáéíó]	>	ekéig +[PLUR]+[POSSESSEE]+[TERM] 

[^aeáéíó]	>	ekévé +[PLUR]+[POSSESSEE]+[TRANS] 

[^aeáéíó]	>	ekével +[PLUR]+[POSSESSEE]+[INSTR] 

[^aeáéíó]	>	ekéért +[PLUR]+[POSSESSEE]+[CAUS/FIN] 



[^aeáéíó]	>	ekéül +[PLUR]+[POSSESSEE]+[ESS] 



 [^aeáéíó]	>	ekéi +[PLUR]+[POSSESSEE]+[PLUR]+[NOM]
 
[^aeáéíó]	>	ekéit +[PLUR]+[POSSESSEE]+[PLUR]+[ACC] 

[^aeáéíó]	>	ekéinek +[PLUR]+[POSSESSEE]+[PLUR]+[DAT] 

[^aeáéíó]	>	ekéiben +[PLUR]+[POSSESSEE]+[PLUR]+[INE] 

[^aeáéíó]	>	ekéibe +[PLUR]+[POSSESSEE]+[PLUR]+[ILL] 

[^aeáéíó]	>	ekéibõl +[PLUR]+[POSSESSEE]+[PLUR]+[ELA] 

[^aeáéíó]	>	ekéin +[PLUR]+[POSSESSEE]+[PLUR]+[SUE] 

[^aeáéíó]	>	ekéirõl +[PLUR]+[POSSESSEE]+[PLUR]+[DEL] 

[^aeáéíó]	>	ekéire +[PLUR]+[POSSESSEE]+[PLUR]+[SBL] 

[^aeáéíó]	>	ekéinél +[PLUR]+[POSSESSEE]+[PLUR]+[ADE] 

[^aeáéíó]	>	ekéitõl +[PLUR]+[POSSESSEE]+[PLUR]+[ABL] 

[^aeáéíó]	>	ekéihez +[PLUR]+[POSSESSEE]+[PLUR]+[ALL] 

[^aeáéíó]	>	ekéiig +[PLUR]+[POSSESSEE]+[PLUR]+[TERM] 

[^aeáéíó]	>	ekéivé +[PLUR]+[POSSESSEE]+[PLUR]+[TRANS] 

[^aeáéíó]	>	ekéivel +[PLUR]+[POSSESSEE]+[PLUR]+[INSTR] 

[^aeáéíó]	>	ekéiért +[PLUR]+[POSSESSEE]+[PLUR]+[CAUS/FIN] 



[^aeáéíó]	>	ekéiül +[PLUR]+[POSSESSEE]+[PLUR]+[ESS] 





[^aeáéiíóõúû]	>	ebbek +[bb_COMPARATIVE_adj]{+[NOM]}+[PLUR]+[NOM] D

[^aeáéiíóõúû]	>	ebbeket +[bb_COMPARATIVE_adj]{+[NOM]}+[PLUR]+[ACC] D

[^aeáéiíóõúû]	>	ebbeknek +[bb_COMPARATIVE_adj]{+[NOM]}+[PLUR]+[DAT] D

[^aeáéiíóõúû]	>	ebbekben +[bb_COMPARATIVE_adj]{+[NOM]}+[PLUR]+[INE] D

[^aeáéiíóõúû]	>	ebbekbe +[bb_COMPARATIVE_adj]{+[NOM]}+[PLUR]+[ILL] D

[^aeáéiíóõúû]	>	ebbekbõl +[bb_COMPARATIVE_adj]{+[NOM]}+[PLUR]+[ELA] D

[^aeáéiíóõúû]	>	ebbeken +[bb_COMPARATIVE_adj]{+[NOM]}+[PLUR]+[SUE] D

[^aeáéiíóõúû]	>	ebbekrõl +[bb_COMPARATIVE_adj]{+[NOM]}+[PLUR]+[DEL] D

[^aeáéiíóõúû]	>	ebbekre +[bb_COMPARATIVE_adj]{+[NOM]}+[PLUR]+[SBL] D

[^aeáéiíóõúû]	>	ebbeknél +[bb_COMPARATIVE_adj]{+[NOM]}+[PLUR]+[ADE] D

[^aeáéiíóõúû]	>	ebbektõl +[bb_COMPARATIVE_adj]{+[NOM]}+[PLUR]+[ABL] D

[^aeáéiíóõúû]	>	ebbekhez +[bb_COMPARATIVE_adj]{+[NOM]}+[PLUR]+[ALL] D

[^aeáéiíóõúû]	>	ebbekig +[bb_COMPARATIVE_adj]{+[NOM]}+[PLUR]+[TERM] D

[^aeáéiíóõúû]	>	ebbekké +[bb_COMPARATIVE_adj]{+[NOM]}+[PLUR]+[TRANS] D

[^aeáéiíóõúû]	>	ebbekkel +[bb_COMPARATIVE_adj]{+[NOM]}+[PLUR]+[INSTR] D

[^aeáéiíóõúû]	>	ebbekért +[bb_COMPARATIVE_adj]{+[NOM]}+[PLUR]+[CAUS/FIN] D



[^aeáéiíóõúû]	>	ebbekül +[bb_COMPARATIVE_adj]{+[NOM]}+[PLUR]+[ESS] D




[^aeáéiíóõúû]	>	ebbeké +[bb_COMPARATIVE_adj]{+[NOM]}+[PLUR]+[POSSESSEE]+[NOM] D

[^aeáéiíóõúû]	>	ebbekét +[bb_COMPARATIVE_adj]{+[NOM]}+[PLUR]+[POSSESSEE]+[ACC] D

[^aeáéiíóõúû]	>	ebbekének +[bb_COMPARATIVE_adj]{+[NOM]}+[PLUR]+[POSSESSEE]+[DAT] D

[^aeáéiíóõúû]	>	ebbekében +[bb_COMPARATIVE_adj]{+[NOM]}+[PLUR]+[POSSESSEE]+[INE] D

[^aeáéiíóõúû]	>	ebbekébe +[bb_COMPARATIVE_adj]{+[NOM]}+[PLUR]+[POSSESSEE]+[ILL] D

[^aeáéiíóõúû]	>	ebbekébõl +[bb_COMPARATIVE_adj]{+[NOM]}+[PLUR]+[POSSESSEE]+[ELA] D

[^aeáéiíóõúû]	>	ebbekén +[bb_COMPARATIVE_adj]{+[NOM]}+[PLUR]+[POSSESSEE]+[SUE] D

[^aeáéiíóõúû]	>	ebbekérõl +[bb_COMPARATIVE_adj]{+[NOM]}+[PLUR]+[POSSESSEE]+[DEL] D

[^aeáéiíóõúû]	>	ebbekére +[bb_COMPARATIVE_adj]{+[NOM]}+[PLUR]+[POSSESSEE]+[SBL] D

[^aeáéiíóõúû]	>	ebbekénél +[bb_COMPARATIVE_adj]{+[NOM]}+[PLUR]+[POSSESSEE]+[ADE] D

[^aeáéiíóõúû]	>	ebbekétõl +[bb_COMPARATIVE_adj]{+[NOM]}+[PLUR]+[POSSESSEE]+[ABL] D

[^aeáéiíóõúû]	>	ebbekéhez +[bb_COMPARATIVE_adj]{+[NOM]}+[PLUR]+[POSSESSEE]+[ALL] D

[^aeáéiíóõúû]	>	ebbekéig +[bb_COMPARATIVE_adj]{+[NOM]}+[PLUR]+[POSSESSEE]+[TERM] D

[^aeáéiíóõúû]	>	ebbekévé +[bb_COMPARATIVE_adj]{+[NOM]}+[PLUR]+[POSSESSEE]+[TRANS] D

[^aeáéiíóõúû]	>	ebbekével +[bb_COMPARATIVE_adj]{+[NOM]}+[PLUR]+[POSSESSEE]+[INSTR] D

[^aeáéiíóõúû]	>	ebbekéért +[bb_COMPARATIVE_adj]{+[NOM]}+[PLUR]+[POSSESSEE]+[CAUS/FIN] D



[^aeáéiíóõúû]	>	ebbekéül +[bb_COMPARATIVE_adj]{+[NOM]}+[PLUR]+[POSSESSEE]+[ESS] D



 [^aeáéiíóõúû]	>	ebbekéi +[bb_COMPARATIVE_adj]{+[NOM]}+[PLUR]+[POSSESSEE]+[PLUR]+[NOM]
 
[^aeáéiíóõúû]	>	ebbekéit +[bb_COMPARATIVE_adj]{+[NOM]}+[PLUR]+[POSSESSEE]+[PLUR]+[ACC] D

[^aeáéiíóõúû]	>	ebbekéinek +[bb_COMPARATIVE_adj]{+[NOM]}+[PLUR]+[POSSESSEE]+[PLUR]+[DAT] D

[^aeáéiíóõúû]	>	ebbekéiben +[bb_COMPARATIVE_adj]{+[NOM]}+[PLUR]+[POSSESSEE]+[PLUR]+[INE] D

[^aeáéiíóõúû]	>	ebbekéibe +[bb_COMPARATIVE_adj]{+[NOM]}+[PLUR]+[POSSESSEE]+[PLUR]+[ILL] D

[^aeáéiíóõúû]	>	ebbekéibõl +[bb_COMPARATIVE_adj]{+[NOM]}+[PLUR]+[POSSESSEE]+[PLUR]+[ELA] D

[^aeáéiíóõúû]	>	ebbekéin +[bb_COMPARATIVE_adj]{+[NOM]}+[PLUR]+[POSSESSEE]+[PLUR]+[SUE] D

[^aeáéiíóõúû]	>	ebbekéirõl +[bb_COMPARATIVE_adj]{+[NOM]}+[PLUR]+[POSSESSEE]+[PLUR]+[DEL] D

[^aeáéiíóõúû]	>	ebbekéire +[bb_COMPARATIVE_adj]{+[NOM]}+[PLUR]+[POSSESSEE]+[PLUR]+[SBL] D

[^aeáéiíóõúû]	>	ebbekéinél +[bb_COMPARATIVE_adj]{+[NOM]}+[PLUR]+[POSSESSEE]+[PLUR]+[ADE] D

[^aeáéiíóõúû]	>	ebbekéitõl +[bb_COMPARATIVE_adj]{+[NOM]}+[PLUR]+[POSSESSEE]+[PLUR]+[ABL] D

[^aeáéiíóõúû]	>	ebbekéihez +[bb_COMPARATIVE_adj]{+[NOM]}+[PLUR]+[POSSESSEE]+[PLUR]+[ALL] D

[^aeáéiíóõúû]	>	ebbekéiig +[bb_COMPARATIVE_adj]{+[NOM]}+[PLUR]+[POSSESSEE]+[PLUR]+[TERM] D

[^aeáéiíóõúû]	>	ebbekéivé +[bb_COMPARATIVE_adj]{+[NOM]}+[PLUR]+[POSSESSEE]+[PLUR]+[TRANS] D

[^aeáéiíóõúû]	>	ebbekéivel +[bb_COMPARATIVE_adj]{+[NOM]}+[PLUR]+[POSSESSEE]+[PLUR]+[INSTR] D

[^aeáéiíóõúû]	>	ebbekéiért +[bb_COMPARATIVE_adj]{+[NOM]}+[PLUR]+[POSSESSEE]+[PLUR]+[CAUS/FIN] D



[^aeáéiíóõúû]	>	ebbekéiül +[bb_COMPARATIVE_adj]{+[NOM]}+[PLUR]+[POSSESSEE]+[PLUR]+[ESS] D




e		>	-e,ébbek +[bb_COMPARATIVE_adj]{+[NOM]}+[PLUR] D

e	>	-e,ébbeket +[bb_COMPARATIVE_adj]{+[NOM]}+[PLUR]+[ACC] D

e	>	-e,ébbeknek +[bb_COMPARATIVE_adj]{+[NOM]}+[PLUR]+[DAT] D

e	>	-e,ébbekben +[bb_COMPARATIVE_adj]{+[NOM]}+[PLUR]+[INE] D

e	>	-e,ébbekbe +[bb_COMPARATIVE_adj]{+[NOM]}+[PLUR]+[ILL] D

e	>	-e,ébbekbõl +[bb_COMPARATIVE_adj]{+[NOM]}+[PLUR]+[ELA] D

e	>	-e,ébbeken +[bb_COMPARATIVE_adj]{+[NOM]}+[PLUR]+[SUE] D

e	>	-e,ébbekrõl +[bb_COMPARATIVE_adj]{+[NOM]}+[PLUR]+[DEL] D

e	>	-e,ébbekre +[bb_COMPARATIVE_adj]{+[NOM]}+[PLUR]+[SBL] D

e	>	-e,ébbeknél +[bb_COMPARATIVE_adj]{+[NOM]}+[PLUR]+[ADE] D

e	>	-e,ébbektõl +[bb_COMPARATIVE_adj]{+[NOM]}+[PLUR]+[ABL] D

e	>	-e,ébbekhez +[bb_COMPARATIVE_adj]{+[NOM]}+[PLUR]+[ALL] D

e	>	-e,ébbekig +[bb_COMPARATIVE_adj]{+[NOM]}+[PLUR]+[TERM] D

e	>	-e,ébbekké +[bb_COMPARATIVE_adj]{+[NOM]}+[PLUR]+[TRANS] D

e	>	-e,ébbekkel +[bb_COMPARATIVE_adj]{+[NOM]}+[PLUR]+[INSTR] D

e	>	-e,ébbekért +[bb_COMPARATIVE_adj]{+[NOM]}+[PLUR]+[CAUS/FIN] D



e	>	-e,ébbekül +[bb_COMPARATIVE_adj]{+[NOM]}+[PLUR]+[ESS] D




e	>	-e`,'ébbeké +[bb_COMPARATIVE_adj]{+[NOM]}+[PLUR]+[POSSESSEE]+[NOM] D

e	>	-e`,'ébbekét +[bb_COMPARATIVE_adj]{+[NOM]}+[PLUR]+[POSSESSEE]+[ACC] D

e	>	-e`,'ébbekének +[bb_COMPARATIVE_adj]{+[NOM]}+[PLUR]+[POSSESSEE]+[DAT] D

e	>	-e`,'ébbekében +[bb_COMPARATIVE_adj]{+[NOM]}+[PLUR]+[POSSESSEE]+[INE] D

e	>	-e`,'ébbekébe +[bb_COMPARATIVE_adj]{+[NOM]}+[PLUR]+[POSSESSEE]+[ILL] D

e	>	-e`,'ébbekébõl +[bb_COMPARATIVE_adj]{+[NOM]}+[PLUR]+[POSSESSEE]+[ELA] D

e	>	-e`,'ébbekén +[bb_COMPARATIVE_adj]{+[NOM]}+[PLUR]+[POSSESSEE]+[SUE] D

e	>	-e`,'ébbekérõl +[bb_COMPARATIVE_adj]{+[NOM]}+[PLUR]+[POSSESSEE]+[DEL] D

e	>	-e`,'ébbekére +[bb_COMPARATIVE_adj]{+[NOM]}+[PLUR]+[POSSESSEE]+[SBL] D

e	>	-e`,'ébbekénél +[bb_COMPARATIVE_adj]{+[NOM]}+[PLUR]+[POSSESSEE]+[ADE] D

e	>	-e`,'ébbekétõl +[bb_COMPARATIVE_adj]{+[NOM]}+[PLUR]+[POSSESSEE]+[ABL] D

e	>	-e`,'ébbekéhez +[bb_COMPARATIVE_adj]{+[NOM]}+[PLUR]+[POSSESSEE]+[ALL] D

e	>	-e`,'ébbekéig +[bb_COMPARATIVE_adj]{+[NOM]}+[PLUR]+[POSSESSEE]+[TERM] D

e	>	-e`,'ébbekévé +[bb_COMPARATIVE_adj]{+[NOM]}+[PLUR]+[POSSESSEE]+[TRANS] D

e	>	-e`,'ébbekével +[bb_COMPARATIVE_adj]{+[NOM]}+[PLUR]+[POSSESSEE]+[INSTR] D

e	>	-e`,'ébbekéért +[bb_COMPARATIVE_adj]{+[NOM]}+[PLUR]+[POSSESSEE]+[CAUS/FIN] D



e	>	-e`,'ébbekéül +[bb_COMPARATIVE_adj]{+[NOM]}+[PLUR]+[POSSESSEE]+[ESS] D



 e	>	-e`,'ébbekéi +[bb_COMPARATIVE_adj]{+[NOM]}+[PLUR]+[POSSESSEE]+[PLUR]+[NOM]
 
e	>	-e`,'ébbekéit +[bb_COMPARATIVE_adj]{+[NOM]}+[PLUR]+[POSSESSEE]+[PLUR]+[ACC] D

e	>	-e`,'ébbekéinek +[bb_COMPARATIVE_adj]{+[NOM]}+[PLUR]+[POSSESSEE]+[PLUR]+[DAT] D

e	>	-e`,'ébbekéiben +[bb_COMPARATIVE_adj]{+[NOM]}+[PLUR]+[POSSESSEE]+[PLUR]+[INE] D

e	>	-e`,'ébbekéibe +[bb_COMPARATIVE_adj]{+[NOM]}+[PLUR]+[POSSESSEE]+[PLUR]+[ILL] D

e	>	-e`,'ébbekéibõl +[bb_COMPARATIVE_adj]{+[NOM]}+[PLUR]+[POSSESSEE]+[PLUR]+[ELA] D

e	>	-e`,'ébbekéin +[bb_COMPARATIVE_adj]{+[NOM]}+[PLUR]+[POSSESSEE]+[PLUR]+[SUE] D

e	>	-e`,'ébbekéirõl +[bb_COMPARATIVE_adj]{+[NOM]}+[PLUR]+[POSSESSEE]+[PLUR]+[DEL] D

e	>	-e`,'ébbekéire +[bb_COMPARATIVE_adj]{+[NOM]}+[PLUR]+[POSSESSEE]+[PLUR]+[SBL] D

e	>	-e`,'ébbekéinél +[bb_COMPARATIVE_adj]{+[NOM]}+[PLUR]+[POSSESSEE]+[PLUR]+[ADE] D

e	>	-e`,'ébbekéitõl +[bb_COMPARATIVE_adj]{+[NOM]}+[PLUR]+[POSSESSEE]+[PLUR]+[ABL] D

e	>	-e`,'ébbekéihez +[bb_COMPARATIVE_adj]{+[NOM]}+[PLUR]+[POSSESSEE]+[PLUR]+[ALL] D

e	>	-e`,'ébbekéiig +[bb_COMPARATIVE_adj]{+[NOM]}+[PLUR]+[POSSESSEE]+[PLUR]+[TERM] D

e	>	-e`,'ébbekéivé +[bb_COMPARATIVE_adj]{+[NOM]}+[PLUR]+[POSSESSEE]+[PLUR]+[TRANS] D

e	>	-e`,'ébbekéivel +[bb_COMPARATIVE_adj]{+[NOM]}+[PLUR]+[POSSESSEE]+[PLUR]+[INSTR] D

e	>	-e`,'ébbekéiért +[bb_COMPARATIVE_adj]{+[NOM]}+[PLUR]+[POSSESSEE]+[PLUR]+[CAUS/FIN] D



e	>	-e`,'ébbekéiül +[bb_COMPARATIVE_adj]{+[NOM]}+[PLUR]+[POSSESSEE]+[PLUR]+[ESS] D




[áéiíóõúû]	>	bbek +[bb_COMPARATIVE_adj]{+[NOM]}+[PLUR]+[NOM] D

[áéiíóõúû]	>	bbeket +[bb_COMPARATIVE_adj]{+[NOM]}+[PLUR]+[ACC] D

[áéiíóõúû]	>	bbeknek +[bb_COMPARATIVE_adj]{+[NOM]}+[PLUR]+[DAT] D

[áéiíóõúû]	>	bbekben +[bb_COMPARATIVE_adj]{+[NOM]}+[PLUR]+[INE] D

[áéiíóõúû]	>	bbekbe +[bb_COMPARATIVE_adj]{+[NOM]}+[PLUR]+[ILL] D

[áéiíóõúû]	>	bbekbõl +[bb_COMPARATIVE_adj]{+[NOM]}+[PLUR]+[ELA] D

[áéiíóõúû]	>	bbeken +[bb_COMPARATIVE_adj]{+[NOM]}+[PLUR]+[SUE] D

[áéiíóõúû]	>	bbekrõl +[bb_COMPARATIVE_adj]{+[NOM]}+[PLUR]+[DEL] D

[áéiíóõúû]	>	bbekre +[bb_COMPARATIVE_adj]{+[NOM]}+[PLUR]+[SBL] D

[áéiíóõúû]	>	bbeknél +[bb_COMPARATIVE_adj]{+[NOM]}+[PLUR]+[ADE] D

[áéiíóõúû]	>	bbektõl +[bb_COMPARATIVE_adj]{+[NOM]}+[PLUR]+[ABL] D

[áéiíóõúû]	>	bbekhez +[bb_COMPARATIVE_adj]{+[NOM]}+[PLUR]+[ALL] D

[áéiíóõúû]	>	bbekig +[bb_COMPARATIVE_adj]{+[NOM]}+[PLUR]+[TERM] D

[áéiíóõúû]	>	bbekké +[bb_COMPARATIVE_adj]{+[NOM]}+[PLUR]+[TRANS] D

[áéiíóõúû]	>	bbekkel +[bb_COMPARATIVE_adj]{+[NOM]}+[PLUR]+[INSTR] D

[áéiíóõúû]	>	bbekért +[bb_COMPARATIVE_adj]{+[NOM]}+[PLUR]+[CAUS/FIN] D



[áéiíóõúû]	>	bbekül +[bb_COMPARATIVE_adj]{+[NOM]}+[PLUR]+[ESS] D




[áéiíóõúû]	>	bbeké +[bb_COMPARATIVE_adj]{+[NOM]}+[PLUR]+[POSSESSEE]+[NOM] D

[áéiíóõúû]	>	bbekét +[bb_COMPARATIVE_adj]{+[NOM]}+[PLUR]+[POSSESSEE]+[ACC] D

[áéiíóõúû]	>	bbekének +[bb_COMPARATIVE_adj]{+[NOM]}+[PLUR]+[POSSESSEE]+[DAT] D

[áéiíóõúû]	>	bbekében +[bb_COMPARATIVE_adj]{+[NOM]}+[PLUR]+[POSSESSEE]+[INE] D

[áéiíóõúû]	>	bbekébe +[bb_COMPARATIVE_adj]{+[NOM]}+[PLUR]+[POSSESSEE]+[ILL] D

[áéiíóõúû]	>	bbekébõl +[bb_COMPARATIVE_adj]{+[NOM]}+[PLUR]+[POSSESSEE]+[ELA] D

[áéiíóõúû]	>	bbekén +[bb_COMPARATIVE_adj]{+[NOM]}+[PLUR]+[POSSESSEE]+[SUE] D

[áéiíóõúû]	>	bbekérõl +[bb_COMPARATIVE_adj]{+[NOM]}+[PLUR]+[POSSESSEE]+[DEL] D

[áéiíóõúû]	>	bbekére +[bb_COMPARATIVE_adj]{+[NOM]}+[PLUR]+[POSSESSEE]+[SBL] D

[áéiíóõúû]	>	bbekénél +[bb_COMPARATIVE_adj]{+[NOM]}+[PLUR]+[POSSESSEE]+[ADE] D

[áéiíóõúû]	>	bbekétõl +[bb_COMPARATIVE_adj]{+[NOM]}+[PLUR]+[POSSESSEE]+[ABL] D

[áéiíóõúû]	>	bbekéhez +[bb_COMPARATIVE_adj]{+[NOM]}+[PLUR]+[POSSESSEE]+[ALL] D

[áéiíóõúû]	>	bbekéig +[bb_COMPARATIVE_adj]{+[NOM]}+[PLUR]+[POSSESSEE]+[TERM] D

[áéiíóõúû]	>	bbekévé +[bb_COMPARATIVE_adj]{+[NOM]}+[PLUR]+[POSSESSEE]+[TRANS] D

[áéiíóõúû]	>	bbekével +[bb_COMPARATIVE_adj]{+[NOM]}+[PLUR]+[POSSESSEE]+[INSTR] D

[áéiíóõúû]	>	bbekéért +[bb_COMPARATIVE_adj]{+[NOM]}+[PLUR]+[POSSESSEE]+[CAUS/FIN] D



[áéiíóõúû]	>	bbekéül +[bb_COMPARATIVE_adj]{+[NOM]}+[PLUR]+[POSSESSEE]+[ESS] D



 [áéiíóõúû]	>	bbekéi +[bb_COMPARATIVE_adj]{+[NOM]}+[PLUR]+[POSSESSEE]+[PLUR]+[NOM]
 
[áéiíóõúû]	>	bbekéit +[bb_COMPARATIVE_adj]{+[NOM]}+[PLUR]+[POSSESSEE]+[PLUR]+[ACC] D

[áéiíóõúû]	>	bbekéinek +[bb_COMPARATIVE_adj]{+[NOM]}+[PLUR]+[POSSESSEE]+[PLUR]+[DAT] D

[áéiíóõúû]	>	bbekéiben +[bb_COMPARATIVE_adj]{+[NOM]}+[PLUR]+[POSSESSEE]+[PLUR]+[INE] D

[áéiíóõúû]	>	bbekéibe +[bb_COMPARATIVE_adj]{+[NOM]}+[PLUR]+[POSSESSEE]+[PLUR]+[ILL] D

[áéiíóõúû]	>	bbekéibõl +[bb_COMPARATIVE_adj]{+[NOM]}+[PLUR]+[POSSESSEE]+[PLUR]+[ELA] D

[áéiíóõúû]	>	bbekéin +[bb_COMPARATIVE_adj]{+[NOM]}+[PLUR]+[POSSESSEE]+[PLUR]+[SUE] D

[áéiíóõúû]	>	bbekéirõl +[bb_COMPARATIVE_adj]{+[NOM]}+[PLUR]+[POSSESSEE]+[PLUR]+[DEL] D

[áéiíóõúû]	>	bbekéire +[bb_COMPARATIVE_adj]{+[NOM]}+[PLUR]+[POSSESSEE]+[PLUR]+[SBL] D

[áéiíóõúû]	>	bbekéinél +[bb_COMPARATIVE_adj]{+[NOM]}+[PLUR]+[POSSESSEE]+[PLUR]+[ADE] D

[áéiíóõúû]	>	bbekéitõl +[bb_COMPARATIVE_adj]{+[NOM]}+[PLUR]+[POSSESSEE]+[PLUR]+[ABL] D

[áéiíóõúû]	>	bbekéihez +[bb_COMPARATIVE_adj]{+[NOM]}+[PLUR]+[POSSESSEE]+[PLUR]+[ALL] D

[áéiíóõúû]	>	bbekéiig +[bb_COMPARATIVE_adj]{+[NOM]}+[PLUR]+[POSSESSEE]+[PLUR]+[TERM] D

[áéiíóõúû]	>	bbekéivé +[bb_COMPARATIVE_adj]{+[NOM]}+[PLUR]+[POSSESSEE]+[PLUR]+[TRANS] D

[áéiíóõúû]	>	bbekéivel +[bb_COMPARATIVE_adj]{+[NOM]}+[PLUR]+[POSSESSEE]+[PLUR]+[INSTR] D

[áéiíóõúû]	>	bbekéiért +[bb_COMPARATIVE_adj]{+[NOM]}+[PLUR]+[POSSESSEE]+[PLUR]+[CAUS/FIN] D



[áéiíóõúû]	>	bbekéiül +[bb_COMPARATIVE_adj]{+[NOM]}+[PLUR]+[POSSESSEE]+[PLUR]+[ESS] D





[^aeáéiíóõúû]	>	ebbik +[bbik_DESIGNATE_adj]+[NOM] DRT

[^aeáéiíóõúû]	>	ebbiket +[bbik_DESIGNATE_adj]+[ACC] D

[^aeáéiíóõúû]	>	ebbiknek +[bbik_DESIGNATE_adj]+[DAT] D

[^aeáéiíóõúû]	>	ebbikben +[bbik_DESIGNATE_adj]+[INE] D

[^aeáéiíóõúû]	>	ebbikbe +[bbik_DESIGNATE_adj]+[ILL] D

[^aeáéiíóõúû]	>	ebbikbõl +[bbik_DESIGNATE_adj]+[ELA] D

[^aeáéiíóõúû]	>	ebbiken +[bbik_DESIGNATE_adj]+[SUE] D

[^aeáéiíóõúû]	>	ebbikrõl +[bbik_DESIGNATE_adj]+[DEL] D

[^aeáéiíóõúû]	>	ebbikre +[bbik_DESIGNATE_adj]+[SBL] D

[^aeáéiíóõúû]	>	ebbiknél +[bbik_DESIGNATE_adj]+[ADE] D

[^aeáéiíóõúû]	>	ebbiktõl +[bbik_DESIGNATE_adj]+[ABL] D

[^aeáéiíóõúû]	>	ebbikhez +[bbik_DESIGNATE_adj]+[ALL] D

[^aeáéiíóõúû]	>	ebbikig +[bbik_DESIGNATE_adj]+[TERM] D

[^aeáéiíóõúû]	>	ebbikké +[bbik_DESIGNATE_adj]+[TRANS] D

[^aeáéiíóõúû]	>	ebbikkel +[bbik_DESIGNATE_adj]+[INSTR] D

[^aeáéiíóõúû]	>	ebbikért +[bbik_DESIGNATE_adj]+[CAUS/FIN] D



[^aeáéiíóõúû]	>	ebbikül +[bbik_DESIGNATE_adj]+[ESS] D




[^aeáéiíóõúû]	>	ebbiké +[bbik_DESIGNATE_adj]+[POSSESSEE]+[NOM] D

[^aeáéiíóõúû]	>	ebbikét +[bbik_DESIGNATE_adj]+[POSSESSEE]+[ACC] D

[^aeáéiíóõúû]	>	ebbikének +[bbik_DESIGNATE_adj]+[POSSESSEE]+[DAT] D

[^aeáéiíóõúû]	>	ebbikében +[bbik_DESIGNATE_adj]+[POSSESSEE]+[INE] D

[^aeáéiíóõúû]	>	ebbikébe +[bbik_DESIGNATE_adj]+[POSSESSEE]+[ILL] D

[^aeáéiíóõúû]	>	ebbikébõl +[bbik_DESIGNATE_adj]+[POSSESSEE]+[ELA] D

[^aeáéiíóõúû]	>	ebbikén +[bbik_DESIGNATE_adj]+[POSSESSEE]+[SUE] D

[^aeáéiíóõúû]	>	ebbikérõl +[bbik_DESIGNATE_adj]+[POSSESSEE]+[DEL] D

[^aeáéiíóõúû]	>	ebbikére +[bbik_DESIGNATE_adj]+[POSSESSEE]+[SBL] D

[^aeáéiíóõúû]	>	ebbikénél +[bbik_DESIGNATE_adj]+[POSSESSEE]+[ADE] D

[^aeáéiíóõúû]	>	ebbikétõl +[bbik_DESIGNATE_adj]+[POSSESSEE]+[ABL] D

[^aeáéiíóõúû]	>	ebbikéhez +[bbik_DESIGNATE_adj]+[POSSESSEE]+[ALL] D

[^aeáéiíóõúû]	>	ebbikéig +[bbik_DESIGNATE_adj]+[POSSESSEE]+[TERM] D

[^aeáéiíóõúû]	>	ebbikévé +[bbik_DESIGNATE_adj]+[POSSESSEE]+[TRANS] D

[^aeáéiíóõúû]	>	ebbikével +[bbik_DESIGNATE_adj]+[POSSESSEE]+[INSTR] D

[^aeáéiíóõúû]	>	ebbikéért +[bbik_DESIGNATE_adj]+[POSSESSEE]+[CAUS/FIN] D



[^aeáéiíóõúû]	>	ebbikéül +[bbik_DESIGNATE_adj]+[POSSESSEE]+[ESS] D



 [^aeáéiíóõúû]	>	ebbikéi +[bbik_DESIGNATE_adj]+[POSSESSEE]+[PLUR]+[NOM]
 
[^aeáéiíóõúû]	>	ebbikéit +[bbik_DESIGNATE_adj]+[POSSESSEE]+[PLUR]+[ACC] D

[^aeáéiíóõúû]	>	ebbikéinek +[bbik_DESIGNATE_adj]+[POSSESSEE]+[PLUR]+[DAT] D

[^aeáéiíóõúû]	>	ebbikéiben +[bbik_DESIGNATE_adj]+[POSSESSEE]+[PLUR]+[INE] D

[^aeáéiíóõúû]	>	ebbikéibe +[bbik_DESIGNATE_adj]+[POSSESSEE]+[PLUR]+[ILL] D

[^aeáéiíóõúû]	>	ebbikéibõl +[bbik_DESIGNATE_adj]+[POSSESSEE]+[PLUR]+[ELA] D

[^aeáéiíóõúû]	>	ebbikéin +[bbik_DESIGNATE_adj]+[POSSESSEE]+[PLUR]+[SUE] D

[^aeáéiíóõúû]	>	ebbikéirõl +[bbik_DESIGNATE_adj]+[POSSESSEE]+[PLUR]+[DEL] D

[^aeáéiíóõúû]	>	ebbikéire +[bbik_DESIGNATE_adj]+[POSSESSEE]+[PLUR]+[SBL] D

[^aeáéiíóõúû]	>	ebbikéinél +[bbik_DESIGNATE_adj]+[POSSESSEE]+[PLUR]+[ADE] D

[^aeáéiíóõúû]	>	ebbikéitõl +[bbik_DESIGNATE_adj]+[POSSESSEE]+[PLUR]+[ABL] D

[^aeáéiíóõúû]	>	ebbikéihez +[bbik_DESIGNATE_adj]+[POSSESSEE]+[PLUR]+[ALL] D

[^aeáéiíóõúû]	>	ebbikéiig +[bbik_DESIGNATE_adj]+[POSSESSEE]+[PLUR]+[TERM] D

[^aeáéiíóõúû]	>	ebbikéivé +[bbik_DESIGNATE_adj]+[POSSESSEE]+[PLUR]+[TRANS] D

[^aeáéiíóõúû]	>	ebbikéivel +[bbik_DESIGNATE_adj]+[POSSESSEE]+[PLUR]+[INSTR] D

[^aeáéiíóõúû]	>	ebbikéiért +[bbik_DESIGNATE_adj]+[POSSESSEE]+[PLUR]+[CAUS/FIN] D



[^aeáéiíóõúû]	>	ebbikéiül +[bbik_DESIGNATE_adj]+[POSSESSEE]+[PLUR]+[ESS] D




e		>	-e,ébbik +[bbik_DESIGNATE_adj] DRT

e	>	-e,ébbiket +[bbik_DESIGNATE_adj]+[ACC] D

e	>	-e,ébbiknek +[bbik_DESIGNATE_adj]+[DAT] D

e	>	-e,ébbikben +[bbik_DESIGNATE_adj]+[INE] D

e	>	-e,ébbikbe +[bbik_DESIGNATE_adj]+[ILL] D

e	>	-e,ébbikbõl +[bbik_DESIGNATE_adj]+[ELA] D

e	>	-e,ébbiken +[bbik_DESIGNATE_adj]+[SUE] D

e	>	-e,ébbikrõl +[bbik_DESIGNATE_adj]+[DEL] D

e	>	-e,ébbikre +[bbik_DESIGNATE_adj]+[SBL] D

e	>	-e,ébbiknél +[bbik_DESIGNATE_adj]+[ADE] D

e	>	-e,ébbiktõl +[bbik_DESIGNATE_adj]+[ABL] D

e	>	-e,ébbikhez +[bbik_DESIGNATE_adj]+[ALL] D

e	>	-e,ébbikig +[bbik_DESIGNATE_adj]+[TERM] D

e	>	-e,ébbikké +[bbik_DESIGNATE_adj]+[TRANS] D

e	>	-e,ébbikkel +[bbik_DESIGNATE_adj]+[INSTR] D

e	>	-e,ébbikért +[bbik_DESIGNATE_adj]+[CAUS/FIN] D



e	>	-e,ébbikül +[bbik_DESIGNATE_adj]+[ESS] D




e	>	-e`,'ébbiké +[bbik_DESIGNATE_adj]+[POSSESSEE]+[NOM] D

e	>	-e`,'ébbikét +[bbik_DESIGNATE_adj]+[POSSESSEE]+[ACC] D

e	>	-e`,'ébbikének +[bbik_DESIGNATE_adj]+[POSSESSEE]+[DAT] D

e	>	-e`,'ébbikében +[bbik_DESIGNATE_adj]+[POSSESSEE]+[INE] D

e	>	-e`,'ébbikébe +[bbik_DESIGNATE_adj]+[POSSESSEE]+[ILL] D

e	>	-e`,'ébbikébõl +[bbik_DESIGNATE_adj]+[POSSESSEE]+[ELA] D

e	>	-e`,'ébbikén +[bbik_DESIGNATE_adj]+[POSSESSEE]+[SUE] D

e	>	-e`,'ébbikérõl +[bbik_DESIGNATE_adj]+[POSSESSEE]+[DEL] D

e	>	-e`,'ébbikére +[bbik_DESIGNATE_adj]+[POSSESSEE]+[SBL] D

e	>	-e`,'ébbikénél +[bbik_DESIGNATE_adj]+[POSSESSEE]+[ADE] D

e	>	-e`,'ébbikétõl +[bbik_DESIGNATE_adj]+[POSSESSEE]+[ABL] D

e	>	-e`,'ébbikéhez +[bbik_DESIGNATE_adj]+[POSSESSEE]+[ALL] D

e	>	-e`,'ébbikéig +[bbik_DESIGNATE_adj]+[POSSESSEE]+[TERM] D

e	>	-e`,'ébbikévé +[bbik_DESIGNATE_adj]+[POSSESSEE]+[TRANS] D

e	>	-e`,'ébbikével +[bbik_DESIGNATE_adj]+[POSSESSEE]+[INSTR] D

e	>	-e`,'ébbikéért +[bbik_DESIGNATE_adj]+[POSSESSEE]+[CAUS/FIN] D



e	>	-e`,'ébbikéül +[bbik_DESIGNATE_adj]+[POSSESSEE]+[ESS] D



 e	>	-e`,'ébbikéi +[bbik_DESIGNATE_adj]+[POSSESSEE]+[PLUR]+[NOM]
 
e	>	-e`,'ébbikéit +[bbik_DESIGNATE_adj]+[POSSESSEE]+[PLUR]+[ACC] D

e	>	-e`,'ébbikéinek +[bbik_DESIGNATE_adj]+[POSSESSEE]+[PLUR]+[DAT] D

e	>	-e`,'ébbikéiben +[bbik_DESIGNATE_adj]+[POSSESSEE]+[PLUR]+[INE] D

e	>	-e`,'ébbikéibe +[bbik_DESIGNATE_adj]+[POSSESSEE]+[PLUR]+[ILL] D

e	>	-e`,'ébbikéibõl +[bbik_DESIGNATE_adj]+[POSSESSEE]+[PLUR]+[ELA] D

e	>	-e`,'ébbikéin +[bbik_DESIGNATE_adj]+[POSSESSEE]+[PLUR]+[SUE] D

e	>	-e`,'ébbikéirõl +[bbik_DESIGNATE_adj]+[POSSESSEE]+[PLUR]+[DEL] D

e	>	-e`,'ébbikéire +[bbik_DESIGNATE_adj]+[POSSESSEE]+[PLUR]+[SBL] D

e	>	-e`,'ébbikéinél +[bbik_DESIGNATE_adj]+[POSSESSEE]+[PLUR]+[ADE] D

e	>	-e`,'ébbikéitõl +[bbik_DESIGNATE_adj]+[POSSESSEE]+[PLUR]+[ABL] D

e	>	-e`,'ébbikéihez +[bbik_DESIGNATE_adj]+[POSSESSEE]+[PLUR]+[ALL] D

e	>	-e`,'ébbikéiig +[bbik_DESIGNATE_adj]+[POSSESSEE]+[PLUR]+[TERM] D

e	>	-e`,'ébbikéivé +[bbik_DESIGNATE_adj]+[POSSESSEE]+[PLUR]+[TRANS] D

e	>	-e`,'ébbikéivel +[bbik_DESIGNATE_adj]+[POSSESSEE]+[PLUR]+[INSTR] D

e	>	-e`,'ébbikéiért +[bbik_DESIGNATE_adj]+[POSSESSEE]+[PLUR]+[CAUS/FIN] D



e	>	-e`,'ébbikéiül +[bbik_DESIGNATE_adj]+[POSSESSEE]+[PLUR]+[ESS] D




[áéiíóõúû]	>	bbik +[bbik_DESIGNATE_adj]+[NOM] DRT

[áéiíóõúû]	>	bbiket +[bbik_DESIGNATE_adj]+[ACC] D

[áéiíóõúû]	>	bbiknek +[bbik_DESIGNATE_adj]+[DAT] D

[áéiíóõúû]	>	bbikben +[bbik_DESIGNATE_adj]+[INE] D

[áéiíóõúû]	>	bbikbe +[bbik_DESIGNATE_adj]+[ILL] D

[áéiíóõúû]	>	bbikbõl +[bbik_DESIGNATE_adj]+[ELA] D

[áéiíóõúû]	>	bbiken +[bbik_DESIGNATE_adj]+[SUE] D

[áéiíóõúû]	>	bbikrõl +[bbik_DESIGNATE_adj]+[DEL] D

[áéiíóõúû]	>	bbikre +[bbik_DESIGNATE_adj]+[SBL] D

[áéiíóõúû]	>	bbiknél +[bbik_DESIGNATE_adj]+[ADE] D

[áéiíóõúû]	>	bbiktõl +[bbik_DESIGNATE_adj]+[ABL] D

[áéiíóõúû]	>	bbikhez +[bbik_DESIGNATE_adj]+[ALL] D

[áéiíóõúû]	>	bbikig +[bbik_DESIGNATE_adj]+[TERM] D

[áéiíóõúû]	>	bbikké +[bbik_DESIGNATE_adj]+[TRANS] D

[áéiíóõúû]	>	bbikkel +[bbik_DESIGNATE_adj]+[INSTR] D

[áéiíóõúû]	>	bbikért +[bbik_DESIGNATE_adj]+[CAUS/FIN] D



[áéiíóõúû]	>	bbikül +[bbik_DESIGNATE_adj]+[ESS] D




[áéiíóõúû]	>	bbiké +[bbik_DESIGNATE_adj]+[POSSESSEE]+[NOM] D

[áéiíóõúû]	>	bbikét +[bbik_DESIGNATE_adj]+[POSSESSEE]+[ACC] D

[áéiíóõúû]	>	bbikének +[bbik_DESIGNATE_adj]+[POSSESSEE]+[DAT] D

[áéiíóõúû]	>	bbikében +[bbik_DESIGNATE_adj]+[POSSESSEE]+[INE] D

[áéiíóõúû]	>	bbikébe +[bbik_DESIGNATE_adj]+[POSSESSEE]+[ILL] D

[áéiíóõúû]	>	bbikébõl +[bbik_DESIGNATE_adj]+[POSSESSEE]+[ELA] D

[áéiíóõúû]	>	bbikén +[bbik_DESIGNATE_adj]+[POSSESSEE]+[SUE] D

[áéiíóõúû]	>	bbikérõl +[bbik_DESIGNATE_adj]+[POSSESSEE]+[DEL] D

[áéiíóõúû]	>	bbikére +[bbik_DESIGNATE_adj]+[POSSESSEE]+[SBL] D

[áéiíóõúû]	>	bbikénél +[bbik_DESIGNATE_adj]+[POSSESSEE]+[ADE] D

[áéiíóõúû]	>	bbikétõl +[bbik_DESIGNATE_adj]+[POSSESSEE]+[ABL] D

[áéiíóõúû]	>	bbikéhez +[bbik_DESIGNATE_adj]+[POSSESSEE]+[ALL] D

[áéiíóõúû]	>	bbikéig +[bbik_DESIGNATE_adj]+[POSSESSEE]+[TERM] D

[áéiíóõúû]	>	bbikévé +[bbik_DESIGNATE_adj]+[POSSESSEE]+[TRANS] D

[áéiíóõúû]	>	bbikével +[bbik_DESIGNATE_adj]+[POSSESSEE]+[INSTR] D

[áéiíóõúû]	>	bbikéért +[bbik_DESIGNATE_adj]+[POSSESSEE]+[CAUS/FIN] D



[áéiíóõúû]	>	bbikéül +[bbik_DESIGNATE_adj]+[POSSESSEE]+[ESS] D



 [áéiíóõúû]	>	bbikéi +[bbik_DESIGNATE_adj]+[POSSESSEE]+[PLUR]+[NOM]
 
[áéiíóõúû]	>	bbikéit +[bbik_DESIGNATE_adj]+[POSSESSEE]+[PLUR]+[ACC] D

[áéiíóõúû]	>	bbikéinek +[bbik_DESIGNATE_adj]+[POSSESSEE]+[PLUR]+[DAT] D

[áéiíóõúû]	>	bbikéiben +[bbik_DESIGNATE_adj]+[POSSESSEE]+[PLUR]+[INE] D

[áéiíóõúû]	>	bbikéibe +[bbik_DESIGNATE_adj]+[POSSESSEE]+[PLUR]+[ILL] D

[áéiíóõúû]	>	bbikéibõl +[bbik_DESIGNATE_adj]+[POSSESSEE]+[PLUR]+[ELA] D

[áéiíóõúû]	>	bbikéin +[bbik_DESIGNATE_adj]+[POSSESSEE]+[PLUR]+[SUE] D

[áéiíóõúû]	>	bbikéirõl +[bbik_DESIGNATE_adj]+[POSSESSEE]+[PLUR]+[DEL] D

[áéiíóõúû]	>	bbikéire +[bbik_DESIGNATE_adj]+[POSSESSEE]+[PLUR]+[SBL] D

[áéiíóõúû]	>	bbikéinél +[bbik_DESIGNATE_adj]+[POSSESSEE]+[PLUR]+[ADE] D

[áéiíóõúû]	>	bbikéitõl +[bbik_DESIGNATE_adj]+[POSSESSEE]+[PLUR]+[ABL] D

[áéiíóõúû]	>	bbikéihez +[bbik_DESIGNATE_adj]+[POSSESSEE]+[PLUR]+[ALL] D

[áéiíóõúû]	>	bbikéiig +[bbik_DESIGNATE_adj]+[POSSESSEE]+[PLUR]+[TERM] D

[áéiíóõúû]	>	bbikéivé +[bbik_DESIGNATE_adj]+[POSSESSEE]+[PLUR]+[TRANS] D

[áéiíóõúû]	>	bbikéivel +[bbik_DESIGNATE_adj]+[POSSESSEE]+[PLUR]+[INSTR] D

[áéiíóõúû]	>	bbikéiért +[bbik_DESIGNATE_adj]+[POSSESSEE]+[PLUR]+[CAUS/FIN] D



[áéiíóõúû]	>	bbikéiül +[bbik_DESIGNATE_adj]+[POSSESSEE]+[PLUR]+[ESS] D





[^aeáéiíóõúû]	>	ebben +[bb_COMPARATIVE_adj]{+[NOM]}+[An_MODE_adv] D
e		>	-e,ébben +[bb_COMPARATIVE_adj]{+[NOM]}+[An_MODE_adv] D
[áéiíóõúû]	>	bben +[bb_COMPARATIVE_adj]{+[NOM]}+[An_MODE_adv] D

e	>	-e,én +[An_MODE_adv]
[^aeéáíóú]	> en +[An_MODE_adv] #  (de! lassan)

[^aeáéiíóõúû]	>	ebbül +[bb_COMPARATIVE_adj]{+[NOM]}+[Ul_MODE_adv] D
e		>	-e,ébbül +[bb_COMPARATIVE_adj]{+[NOM]}+[Ul_MODE_adv] D
[áéiíóõúû]	>	bbül +[bb_COMPARATIVE_adj]{+[NOM]}+[Ul_MODE_adv] D

############################################################
# H osztály: ajakkerekítéses magas melléknévi toldalékok (-bb)
#
# Példa: keserûbbik, (keserûet, keserûek)
############################################################

flag *H:

# ua. mint elõzõ, kivéve õû
[^aeáéiíóõúû]	>	ebb +[bb_COMPARATIVE_adj]{+[NOM]}+[NOM] D

[^aeáéiíóõúû]	>	ebbet +[bb_COMPARATIVE_adj]{+[NOM]}+[ACC] D

[^aeáéiíóõúû]	>	ebbnek +[bb_COMPARATIVE_adj]{+[NOM]}+[DAT] D

[^aeáéiíóõúû]	>	ebben +[bb_COMPARATIVE_adj]{+[NOM]}+[INE] D

[^aeáéiíóõúû]	>	ebbe +[bb_COMPARATIVE_adj]{+[NOM]}+[ILL] D

[^aeáéiíóõúû]	>	ebbõl +[bb_COMPARATIVE_adj]{+[NOM]}+[ELA] D

[^aeáéiíóõúû]	>	ebben +[bb_COMPARATIVE_adj]{+[NOM]}+[SUE] D

[^aeáéiíóõúû]	>	ebbrõl +[bb_COMPARATIVE_adj]{+[NOM]}+[DEL] D

[^aeáéiíóõúû]	>	ebbre +[bb_COMPARATIVE_adj]{+[NOM]}+[SBL] D

[^aeáéiíóõúû]	>	ebbnél +[bb_COMPARATIVE_adj]{+[NOM]}+[ADE] D

[^aeáéiíóõúû]	>	ebbtõl +[bb_COMPARATIVE_adj]{+[NOM]}+[ABL] D

[^aeáéiíóõúû]	>	ebbhez +[bb_COMPARATIVE_adj]{+[NOM]}+[ALL] D

[^aeáéiíóõúû]	>	ebbig +[bb_COMPARATIVE_adj]{+[NOM]}+[TERM] D

[^aeáéiíóõúû]	>	ebbé +[bb_COMPARATIVE_adj]{+[NOM]}+[TRANS] D

[^aeáéiíóõúû]	>	ebbel +[bb_COMPARATIVE_adj]{+[NOM]}+[INSTR] D

[^aeáéiíóõúû]	>	ebbért +[bb_COMPARATIVE_adj]{+[NOM]}+[CAUS/FIN] D

[^aeáéiíóõúû]	>	ebbként +[bb_COMPARATIVE_adj]{+[NOM]}+[FORM] D

[^aeáéiíóõúû]	>	ebbé +[bb_COMPARATIVE_adj]{+[NOM]}+[POSSESSEE]+[NOM] D

[^aeáéiíóõúû]	>	ebbét +[bb_COMPARATIVE_adj]{+[NOM]}+[POSSESSEE]+[ACC] D

[^aeáéiíóõúû]	>	ebbének +[bb_COMPARATIVE_adj]{+[NOM]}+[POSSESSEE]+[DAT] D

[^aeáéiíóõúû]	>	ebbében +[bb_COMPARATIVE_adj]{+[NOM]}+[POSSESSEE]+[INE] D

[^aeáéiíóõúû]	>	ebbébe +[bb_COMPARATIVE_adj]{+[NOM]}+[POSSESSEE]+[ILL] D

[^aeáéiíóõúû]	>	ebbébõl +[bb_COMPARATIVE_adj]{+[NOM]}+[POSSESSEE]+[ELA] D

[^aeáéiíóõúû]	>	ebbén +[bb_COMPARATIVE_adj]{+[NOM]}+[POSSESSEE]+[SUE] D

[^aeáéiíóõúû]	>	ebbérõl +[bb_COMPARATIVE_adj]{+[NOM]}+[POSSESSEE]+[DEL] D

[^aeáéiíóõúû]	>	ebbére +[bb_COMPARATIVE_adj]{+[NOM]}+[POSSESSEE]+[SBL] D

[^aeáéiíóõúû]	>	ebbénél +[bb_COMPARATIVE_adj]{+[NOM]}+[POSSESSEE]+[ADE] D

[^aeáéiíóõúû]	>	ebbétõl +[bb_COMPARATIVE_adj]{+[NOM]}+[POSSESSEE]+[ABL] D

[^aeáéiíóõúû]	>	ebbéhez +[bb_COMPARATIVE_adj]{+[NOM]}+[POSSESSEE]+[ALL] D

[^aeáéiíóõúû]	>	ebbéig +[bb_COMPARATIVE_adj]{+[NOM]}+[POSSESSEE]+[TERM] D

[^aeáéiíóõúû]	>	ebbévé +[bb_COMPARATIVE_adj]{+[NOM]}+[POSSESSEE]+[TRANS] D

[^aeáéiíóõúû]	>	ebbével +[bb_COMPARATIVE_adj]{+[NOM]}+[POSSESSEE]+[INSTR] D

[^aeáéiíóõúû]	>	ebbéért +[bb_COMPARATIVE_adj]{+[NOM]}+[POSSESSEE]+[CAUS/FIN] D



[^aeáéiíóõúû]	>	ebbéül +[bb_COMPARATIVE_adj]{+[NOM]}+[POSSESSEE]+[ESS] D




[^aeáéiíóõúû]	>	ebbje +[bb_COMPARATIVE_adj]{+[NOM]}+[POSS_SG_3]+[NOM] D

[^aeáéiíóõúû]	>	ebbjét +[bb_COMPARATIVE_adj]{+[NOM]}+[POSS_SG_3]+[ACC] D

[^aeáéiíóõúû]	>	ebbjének +[bb_COMPARATIVE_adj]{+[NOM]}+[POSS_SG_3]+[DAT] D

[^aeáéiíóõúû]	>	ebbjében +[bb_COMPARATIVE_adj]{+[NOM]}+[POSS_SG_3]+[INE] D

[^aeáéiíóõúû]	>	ebbjébe +[bb_COMPARATIVE_adj]{+[NOM]}+[POSS_SG_3]+[ILL] D

[^aeáéiíóõúû]	>	ebbjébõl +[bb_COMPARATIVE_adj]{+[NOM]}+[POSS_SG_3]+[ELA] D

[^aeáéiíóõúû]	>	ebbjén +[bb_COMPARATIVE_adj]{+[NOM]}+[POSS_SG_3]+[SUE] D

[^aeáéiíóõúû]	>	ebbjérõl +[bb_COMPARATIVE_adj]{+[NOM]}+[POSS_SG_3]+[DEL] D

[^aeáéiíóõúû]	>	ebbjére +[bb_COMPARATIVE_adj]{+[NOM]}+[POSS_SG_3]+[SBL] D

[^aeáéiíóõúû]	>	ebbjénél +[bb_COMPARATIVE_adj]{+[NOM]}+[POSS_SG_3]+[ADE] D

[^aeáéiíóõúû]	>	ebbjétõl +[bb_COMPARATIVE_adj]{+[NOM]}+[POSS_SG_3]+[ABL] D

[^aeáéiíóõúû]	>	ebbjéhez +[bb_COMPARATIVE_adj]{+[NOM]}+[POSS_SG_3]+[ALL] D

[^aeáéiíóõúû]	>	ebbjéig +[bb_COMPARATIVE_adj]{+[NOM]}+[POSS_SG_3]+[TERM] D

[^aeáéiíóõúû]	>	ebbjévé +[bb_COMPARATIVE_adj]{+[NOM]}+[POSS_SG_3]+[TRANS] D

[^aeáéiíóõúû]	>	ebbjével +[bb_COMPARATIVE_adj]{+[NOM]}+[POSS_SG_3]+[INSTR] D

[^aeáéiíóõúû]	>	ebbjéért +[bb_COMPARATIVE_adj]{+[NOM]}+[POSS_SG_3]+[CAUS/FIN] D



[^aeáéiíóõúû]	>	ebbjéül +[bb_COMPARATIVE_adj]{+[NOM]}+[POSS_SG_3]+[ESS] D




[^aeáéiíóõúû]	>	ebbjéé +[bb_COMPARATIVE_adj]{+[NOM]}+[POSS_SG_3]+[POSSESSEE]+[NOM] D

[^aeáéiíóõúû]	>	ebbjéét +[bb_COMPARATIVE_adj]{+[NOM]}+[POSS_SG_3]+[POSSESSEE]+[ACC] D

[^aeáéiíóõúû]	>	ebbjéének +[bb_COMPARATIVE_adj]{+[NOM]}+[POSS_SG_3]+[POSSESSEE]+[DAT] D

[^aeáéiíóõúû]	>	ebbjéében +[bb_COMPARATIVE_adj]{+[NOM]}+[POSS_SG_3]+[POSSESSEE]+[INE] D

[^aeáéiíóõúû]	>	ebbjéébe +[bb_COMPARATIVE_adj]{+[NOM]}+[POSS_SG_3]+[POSSESSEE]+[ILL] D

[^aeáéiíóõúû]	>	ebbjéébõl +[bb_COMPARATIVE_adj]{+[NOM]}+[POSS_SG_3]+[POSSESSEE]+[ELA] D

[^aeáéiíóõúû]	>	ebbjéén +[bb_COMPARATIVE_adj]{+[NOM]}+[POSS_SG_3]+[POSSESSEE]+[SUE] D

[^aeáéiíóõúû]	>	ebbjéérõl +[bb_COMPARATIVE_adj]{+[NOM]}+[POSS_SG_3]+[POSSESSEE]+[DEL] D

[^aeáéiíóõúû]	>	ebbjéére +[bb_COMPARATIVE_adj]{+[NOM]}+[POSS_SG_3]+[POSSESSEE]+[SBL] D

[^aeáéiíóõúû]	>	ebbjéénél +[bb_COMPARATIVE_adj]{+[NOM]}+[POSS_SG_3]+[POSSESSEE]+[ADE] D

[^aeáéiíóõúû]	>	ebbjéétõl +[bb_COMPARATIVE_adj]{+[NOM]}+[POSS_SG_3]+[POSSESSEE]+[ABL] D

[^aeáéiíóõúû]	>	ebbjééhez +[bb_COMPARATIVE_adj]{+[NOM]}+[POSS_SG_3]+[POSSESSEE]+[ALL] D

[^aeáéiíóõúû]	>	ebbjééig +[bb_COMPARATIVE_adj]{+[NOM]}+[POSS_SG_3]+[POSSESSEE]+[TERM] D

[^aeáéiíóõúû]	>	ebbjéévé +[bb_COMPARATIVE_adj]{+[NOM]}+[POSS_SG_3]+[POSSESSEE]+[TRANS] D

[^aeáéiíóõúû]	>	ebbjéével +[bb_COMPARATIVE_adj]{+[NOM]}+[POSS_SG_3]+[POSSESSEE]+[INSTR] D

[^aeáéiíóõúû]	>	ebbjééért +[bb_COMPARATIVE_adj]{+[NOM]}+[POSS_SG_3]+[POSSESSEE]+[CAUS/FIN] D



[^aeáéiíóõúû]	>	ebbjééül +[bb_COMPARATIVE_adj]{+[NOM]}+[POSS_SG_3]+[POSSESSEE]+[ESS] D



 [^aeáéiíóõúû]	>	ebbjééi +[bb_COMPARATIVE_adj]{+[NOM]}+[POSS_SG_3]+[POSSESSEE]+[PLUR]+[NOM]
 
[^aeáéiíóõúû]	>	ebbjééit +[bb_COMPARATIVE_adj]{+[NOM]}+[POSS_SG_3]+[POSSESSEE]+[PLUR]+[ACC] D

[^aeáéiíóõúû]	>	ebbjééinek +[bb_COMPARATIVE_adj]{+[NOM]}+[POSS_SG_3]+[POSSESSEE]+[PLUR]+[DAT] D

[^aeáéiíóõúû]	>	ebbjééiben +[bb_COMPARATIVE_adj]{+[NOM]}+[POSS_SG_3]+[POSSESSEE]+[PLUR]+[INE] D

[^aeáéiíóõúû]	>	ebbjééibe +[bb_COMPARATIVE_adj]{+[NOM]}+[POSS_SG_3]+[POSSESSEE]+[PLUR]+[ILL] D

[^aeáéiíóõúû]	>	ebbjééibõl +[bb_COMPARATIVE_adj]{+[NOM]}+[POSS_SG_3]+[POSSESSEE]+[PLUR]+[ELA] D

[^aeáéiíóõúû]	>	ebbjééin +[bb_COMPARATIVE_adj]{+[NOM]}+[POSS_SG_3]+[POSSESSEE]+[PLUR]+[SUE] D

[^aeáéiíóõúû]	>	ebbjééirõl +[bb_COMPARATIVE_adj]{+[NOM]}+[POSS_SG_3]+[POSSESSEE]+[PLUR]+[DEL] D

[^aeáéiíóõúû]	>	ebbjééire +[bb_COMPARATIVE_adj]{+[NOM]}+[POSS_SG_3]+[POSSESSEE]+[PLUR]+[SBL] D

[^aeáéiíóõúû]	>	ebbjééinél +[bb_COMPARATIVE_adj]{+[NOM]}+[POSS_SG_3]+[POSSESSEE]+[PLUR]+[ADE] D

[^aeáéiíóõúû]	>	ebbjééitõl +[bb_COMPARATIVE_adj]{+[NOM]}+[POSS_SG_3]+[POSSESSEE]+[PLUR]+[ABL] D

[^aeáéiíóõúû]	>	ebbjééihez +[bb_COMPARATIVE_adj]{+[NOM]}+[POSS_SG_3]+[POSSESSEE]+[PLUR]+[ALL] D

[^aeáéiíóõúû]	>	ebbjééiig +[bb_COMPARATIVE_adj]{+[NOM]}+[POSS_SG_3]+[POSSESSEE]+[PLUR]+[TERM] D

[^aeáéiíóõúû]	>	ebbjééivé +[bb_COMPARATIVE_adj]{+[NOM]}+[POSS_SG_3]+[POSSESSEE]+[PLUR]+[TRANS] D

[^aeáéiíóõúû]	>	ebbjééivel +[bb_COMPARATIVE_adj]{+[NOM]}+[POSS_SG_3]+[POSSESSEE]+[PLUR]+[INSTR] D

[^aeáéiíóõúû]	>	ebbjééiért +[bb_COMPARATIVE_adj]{+[NOM]}+[POSS_SG_3]+[POSSESSEE]+[PLUR]+[CAUS/FIN] D



[^aeáéiíóõúû]	>	ebbjééiül +[bb_COMPARATIVE_adj]{+[NOM]}+[POSS_SG_3]+[POSSESSEE]+[PLUR]+[ESS] D








[^aeáéiíóõúû]	>	ebbjeként +[bb_COMPARATIVE_adj]{+[NOM]}+[POSS_SG_3]+[FORM] D

[^aeáéiíóõúû]	>	ebbjekor +[bb_COMPARATIVE_adj]{+[NOM]}+[POSS_SG_3]+[TEMP] D




[^aeáéiíóõúû]	>	ebbjei +[bb_COMPARATIVE_adj]{+[NOM]}+[PLUR]+[POSS_SG_3]+[NOM] D

[^aeáéiíóõúû]	>	ebbjeit +[bb_COMPARATIVE_adj]{+[NOM]}+[PLUR]+[POSS_SG_3]+[ACC] D

[^aeáéiíóõúû]	>	ebbjeinek +[bb_COMPARATIVE_adj]{+[NOM]}+[PLUR]+[POSS_SG_3]+[DAT] D

[^aeáéiíóõúû]	>	ebbjeiben +[bb_COMPARATIVE_adj]{+[NOM]}+[PLUR]+[POSS_SG_3]+[INE] D

[^aeáéiíóõúû]	>	ebbjeibe +[bb_COMPARATIVE_adj]{+[NOM]}+[PLUR]+[POSS_SG_3]+[ILL] D

[^aeáéiíóõúû]	>	ebbjeibõl +[bb_COMPARATIVE_adj]{+[NOM]}+[PLUR]+[POSS_SG_3]+[ELA] D

[^aeáéiíóõúû]	>	ebbjein +[bb_COMPARATIVE_adj]{+[NOM]}+[PLUR]+[POSS_SG_3]+[SUE] D

[^aeáéiíóõúû]	>	ebbjeirõl +[bb_COMPARATIVE_adj]{+[NOM]}+[PLUR]+[POSS_SG_3]+[DEL] D

[^aeáéiíóõúû]	>	ebbjeire +[bb_COMPARATIVE_adj]{+[NOM]}+[PLUR]+[POSS_SG_3]+[SBL] D

[^aeáéiíóõúû]	>	ebbjeinél +[bb_COMPARATIVE_adj]{+[NOM]}+[PLUR]+[POSS_SG_3]+[ADE] D

[^aeáéiíóõúû]	>	ebbjeitõl +[bb_COMPARATIVE_adj]{+[NOM]}+[PLUR]+[POSS_SG_3]+[ABL] D

[^aeáéiíóõúû]	>	ebbjeihez +[bb_COMPARATIVE_adj]{+[NOM]}+[PLUR]+[POSS_SG_3]+[ALL] D

[^aeáéiíóõúû]	>	ebbjeiig +[bb_COMPARATIVE_adj]{+[NOM]}+[PLUR]+[POSS_SG_3]+[TERM] D

[^aeáéiíóõúû]	>	ebbjeivé +[bb_COMPARATIVE_adj]{+[NOM]}+[PLUR]+[POSS_SG_3]+[TRANS] D

[^aeáéiíóõúû]	>	ebbjeivel +[bb_COMPARATIVE_adj]{+[NOM]}+[PLUR]+[POSS_SG_3]+[INSTR] D

[^aeáéiíóõúû]	>	ebbjeiért +[bb_COMPARATIVE_adj]{+[NOM]}+[PLUR]+[POSS_SG_3]+[CAUS/FIN] D



[^aeáéiíóõúû]	>	ebbjeiül +[bb_COMPARATIVE_adj]{+[NOM]}+[PLUR]+[POSS_SG_3]+[ESS] D




[^aeáéiíóõúû]	>	ebbjeié +[bb_COMPARATIVE_adj]{+[NOM]}+[PLUR]+[POSS_SG_3]+[POSSESSEE]+[NOM] D

[^aeáéiíóõúû]	>	ebbjeiét +[bb_COMPARATIVE_adj]{+[NOM]}+[PLUR]+[POSS_SG_3]+[POSSESSEE]+[ACC] D

[^aeáéiíóõúû]	>	ebbjeiének +[bb_COMPARATIVE_adj]{+[NOM]}+[PLUR]+[POSS_SG_3]+[POSSESSEE]+[DAT] D

[^aeáéiíóõúû]	>	ebbjeiében +[bb_COMPARATIVE_adj]{+[NOM]}+[PLUR]+[POSS_SG_3]+[POSSESSEE]+[INE] D

[^aeáéiíóõúû]	>	ebbjeiébe +[bb_COMPARATIVE_adj]{+[NOM]}+[PLUR]+[POSS_SG_3]+[POSSESSEE]+[ILL] D

[^aeáéiíóõúû]	>	ebbjeiébõl +[bb_COMPARATIVE_adj]{+[NOM]}+[PLUR]+[POSS_SG_3]+[POSSESSEE]+[ELA] D

[^aeáéiíóõúû]	>	ebbjeién +[bb_COMPARATIVE_adj]{+[NOM]}+[PLUR]+[POSS_SG_3]+[POSSESSEE]+[SUE] D

[^aeáéiíóõúû]	>	ebbjeiérõl +[bb_COMPARATIVE_adj]{+[NOM]}+[PLUR]+[POSS_SG_3]+[POSSESSEE]+[DEL] D

[^aeáéiíóõúû]	>	ebbjeiére +[bb_COMPARATIVE_adj]{+[NOM]}+[PLUR]+[POSS_SG_3]+[POSSESSEE]+[SBL] D

[^aeáéiíóõúû]	>	ebbjeiénél +[bb_COMPARATIVE_adj]{+[NOM]}+[PLUR]+[POSS_SG_3]+[POSSESSEE]+[ADE] D

[^aeáéiíóõúû]	>	ebbjeiétõl +[bb_COMPARATIVE_adj]{+[NOM]}+[PLUR]+[POSS_SG_3]+[POSSESSEE]+[ABL] D

[^aeáéiíóõúû]	>	ebbjeiéhez +[bb_COMPARATIVE_adj]{+[NOM]}+[PLUR]+[POSS_SG_3]+[POSSESSEE]+[ALL] D

[^aeáéiíóõúû]	>	ebbjeiéig +[bb_COMPARATIVE_adj]{+[NOM]}+[PLUR]+[POSS_SG_3]+[POSSESSEE]+[TERM] D

[^aeáéiíóõúû]	>	ebbjeiévé +[bb_COMPARATIVE_adj]{+[NOM]}+[PLUR]+[POSS_SG_3]+[POSSESSEE]+[TRANS] D

[^aeáéiíóõúû]	>	ebbjeiével +[bb_COMPARATIVE_adj]{+[NOM]}+[PLUR]+[POSS_SG_3]+[POSSESSEE]+[INSTR] D

[^aeáéiíóõúû]	>	ebbjeiéért +[bb_COMPARATIVE_adj]{+[NOM]}+[PLUR]+[POSS_SG_3]+[POSSESSEE]+[CAUS/FIN] D



[^aeáéiíóõúû]	>	ebbjeiéül +[bb_COMPARATIVE_adj]{+[NOM]}+[PLUR]+[POSS_SG_3]+[POSSESSEE]+[ESS] D



 [^aeáéiíóõúû]	>	ebbjeiéi +[bb_COMPARATIVE_adj]{+[NOM]}+[PLUR]+[POSS_SG_3]+[POSSESSEE]+[PLUR]+[NOM]
 
[^aeáéiíóõúû]	>	ebbjeiéit +[bb_COMPARATIVE_adj]{+[NOM]}+[PLUR]+[POSS_SG_3]+[POSSESSEE]+[PLUR]+[ACC] D

[^aeáéiíóõúû]	>	ebbjeiéinek +[bb_COMPARATIVE_adj]{+[NOM]}+[PLUR]+[POSS_SG_3]+[POSSESSEE]+[PLUR]+[DAT] D

[^aeáéiíóõúû]	>	ebbjeiéiben +[bb_COMPARATIVE_adj]{+[NOM]}+[PLUR]+[POSS_SG_3]+[POSSESSEE]+[PLUR]+[INE] D

[^aeáéiíóõúû]	>	ebbjeiéibe +[bb_COMPARATIVE_adj]{+[NOM]}+[PLUR]+[POSS_SG_3]+[POSSESSEE]+[PLUR]+[ILL] D

[^aeáéiíóõúû]	>	ebbjeiéibõl +[bb_COMPARATIVE_adj]{+[NOM]}+[PLUR]+[POSS_SG_3]+[POSSESSEE]+[PLUR]+[ELA] D

[^aeáéiíóõúû]	>	ebbjeiéin +[bb_COMPARATIVE_adj]{+[NOM]}+[PLUR]+[POSS_SG_3]+[POSSESSEE]+[PLUR]+[SUE] D

[^aeáéiíóõúû]	>	ebbjeiéirõl +[bb_COMPARATIVE_adj]{+[NOM]}+[PLUR]+[POSS_SG_3]+[POSSESSEE]+[PLUR]+[DEL] D

[^aeáéiíóõúû]	>	ebbjeiéire +[bb_COMPARATIVE_adj]{+[NOM]}+[PLUR]+[POSS_SG_3]+[POSSESSEE]+[PLUR]+[SBL] D

[^aeáéiíóõúû]	>	ebbjeiéinél +[bb_COMPARATIVE_adj]{+[NOM]}+[PLUR]+[POSS_SG_3]+[POSSESSEE]+[PLUR]+[ADE] D

[^aeáéiíóõúû]	>	ebbjeiéitõl +[bb_COMPARATIVE_adj]{+[NOM]}+[PLUR]+[POSS_SG_3]+[POSSESSEE]+[PLUR]+[ABL] D

[^aeáéiíóõúû]	>	ebbjeiéihez +[bb_COMPARATIVE_adj]{+[NOM]}+[PLUR]+[POSS_SG_3]+[POSSESSEE]+[PLUR]+[ALL] D

[^aeáéiíóõúû]	>	ebbjeiéiig +[bb_COMPARATIVE_adj]{+[NOM]}+[PLUR]+[POSS_SG_3]+[POSSESSEE]+[PLUR]+[TERM] D

[^aeáéiíóõúû]	>	ebbjeiéivé +[bb_COMPARATIVE_adj]{+[NOM]}+[PLUR]+[POSS_SG_3]+[POSSESSEE]+[PLUR]+[TRANS] D

[^aeáéiíóõúû]	>	ebbjeiéivel +[bb_COMPARATIVE_adj]{+[NOM]}+[PLUR]+[POSS_SG_3]+[POSSESSEE]+[PLUR]+[INSTR] D

[^aeáéiíóõúû]	>	ebbjeiéiért +[bb_COMPARATIVE_adj]{+[NOM]}+[PLUR]+[POSS_SG_3]+[POSSESSEE]+[PLUR]+[CAUS/FIN] D



[^aeáéiíóõúû]	>	ebbjeiéiül +[bb_COMPARATIVE_adj]{+[NOM]}+[PLUR]+[POSS_SG_3]+[POSSESSEE]+[PLUR]+[ESS] D








[^aeáéiíóõúû]	>	ebbjeiként +[bb_COMPARATIVE_adj]{+[NOM]}+[PLUR]+[POSS_SG_3]+[FORM] D

[^aeáéiíóõúû]	>	ebbjeikor +[bb_COMPARATIVE_adj]{+[NOM]}+[PLUR]+[POSS_SG_3]+[TEMP] D




[^aeáéiíóõúû]	>	ebbjeink +[bb_COMPARATIVE_adj]{+[NOM]}+[PLUR]+[POSS_PL_1]+[NOM] D

[^aeáéiíóõúû]	>	ebbjeinket +[bb_COMPARATIVE_adj]{+[NOM]}+[PLUR]+[POSS_PL_1]+[ACC] D

[^aeáéiíóõúû]	>	ebbjeinknek +[bb_COMPARATIVE_adj]{+[NOM]}+[PLUR]+[POSS_PL_1]+[DAT] D

[^aeáéiíóõúû]	>	ebbjeinkben +[bb_COMPARATIVE_adj]{+[NOM]}+[PLUR]+[POSS_PL_1]+[INE] D

[^aeáéiíóõúû]	>	ebbjeinkbe +[bb_COMPARATIVE_adj]{+[NOM]}+[PLUR]+[POSS_PL_1]+[ILL] D

[^aeáéiíóõúû]	>	ebbjeinkbõl +[bb_COMPARATIVE_adj]{+[NOM]}+[PLUR]+[POSS_PL_1]+[ELA] D

[^aeáéiíóõúû]	>	ebbjeinken +[bb_COMPARATIVE_adj]{+[NOM]}+[PLUR]+[POSS_PL_1]+[SUE] D

[^aeáéiíóõúû]	>	ebbjeinkrõl +[bb_COMPARATIVE_adj]{+[NOM]}+[PLUR]+[POSS_PL_1]+[DEL] D

[^aeáéiíóõúû]	>	ebbjeinkre +[bb_COMPARATIVE_adj]{+[NOM]}+[PLUR]+[POSS_PL_1]+[SBL] D

[^aeáéiíóõúû]	>	ebbjeinknél +[bb_COMPARATIVE_adj]{+[NOM]}+[PLUR]+[POSS_PL_1]+[ADE] D

[^aeáéiíóõúû]	>	ebbjeinktõl +[bb_COMPARATIVE_adj]{+[NOM]}+[PLUR]+[POSS_PL_1]+[ABL] D

[^aeáéiíóõúû]	>	ebbjeinkhez +[bb_COMPARATIVE_adj]{+[NOM]}+[PLUR]+[POSS_PL_1]+[ALL] D

[^aeáéiíóõúû]	>	ebbjeinkig +[bb_COMPARATIVE_adj]{+[NOM]}+[PLUR]+[POSS_PL_1]+[TERM] D

[^aeáéiíóõúû]	>	ebbjeinkké +[bb_COMPARATIVE_adj]{+[NOM]}+[PLUR]+[POSS_PL_1]+[TRANS] D

[^aeáéiíóõúû]	>	ebbjeinkkel +[bb_COMPARATIVE_adj]{+[NOM]}+[PLUR]+[POSS_PL_1]+[INSTR] D

[^aeáéiíóõúû]	>	ebbjeinkért +[bb_COMPARATIVE_adj]{+[NOM]}+[PLUR]+[POSS_PL_1]+[CAUS/FIN] D



[^aeáéiíóõúû]	>	ebbjeinkül +[bb_COMPARATIVE_adj]{+[NOM]}+[PLUR]+[POSS_PL_1]+[ESS] D




[^aeáéiíóõúû]	>	ebbjeinké +[bb_COMPARATIVE_adj]{+[NOM]}+[PLUR]+[POSS_PL_1]+[POSSESSEE]+[NOM] D

[^aeáéiíóõúû]	>	ebbjeinkét +[bb_COMPARATIVE_adj]{+[NOM]}+[PLUR]+[POSS_PL_1]+[POSSESSEE]+[ACC] D

[^aeáéiíóõúû]	>	ebbjeinkének +[bb_COMPARATIVE_adj]{+[NOM]}+[PLUR]+[POSS_PL_1]+[POSSESSEE]+[DAT] D

[^aeáéiíóõúû]	>	ebbjeinkében +[bb_COMPARATIVE_adj]{+[NOM]}+[PLUR]+[POSS_PL_1]+[POSSESSEE]+[INE] D

[^aeáéiíóõúû]	>	ebbjeinkébe +[bb_COMPARATIVE_adj]{+[NOM]}+[PLUR]+[POSS_PL_1]+[POSSESSEE]+[ILL] D

[^aeáéiíóõúû]	>	ebbjeinkébõl +[bb_COMPARATIVE_adj]{+[NOM]}+[PLUR]+[POSS_PL_1]+[POSSESSEE]+[ELA] D

[^aeáéiíóõúû]	>	ebbjeinkén +[bb_COMPARATIVE_adj]{+[NOM]}+[PLUR]+[POSS_PL_1]+[POSSESSEE]+[SUE] D

[^aeáéiíóõúû]	>	ebbjeinkérõl +[bb_COMPARATIVE_adj]{+[NOM]}+[PLUR]+[POSS_PL_1]+[POSSESSEE]+[DEL] D

[^aeáéiíóõúû]	>	ebbjeinkére +[bb_COMPARATIVE_adj]{+[NOM]}+[PLUR]+[POSS_PL_1]+[POSSESSEE]+[SBL] D

[^aeáéiíóõúû]	>	ebbjeinkénél +[bb_COMPARATIVE_adj]{+[NOM]}+[PLUR]+[POSS_PL_1]+[POSSESSEE]+[ADE] D

[^aeáéiíóõúû]	>	ebbjeinkétõl +[bb_COMPARATIVE_adj]{+[NOM]}+[PLUR]+[POSS_PL_1]+[POSSESSEE]+[ABL] D

[^aeáéiíóõúû]	>	ebbjeinkéhez +[bb_COMPARATIVE_adj]{+[NOM]}+[PLUR]+[POSS_PL_1]+[POSSESSEE]+[ALL] D

[^aeáéiíóõúû]	>	ebbjeinkéig +[bb_COMPARATIVE_adj]{+[NOM]}+[PLUR]+[POSS_PL_1]+[POSSESSEE]+[TERM] D

[^aeáéiíóõúû]	>	ebbjeinkévé +[bb_COMPARATIVE_adj]{+[NOM]}+[PLUR]+[POSS_PL_1]+[POSSESSEE]+[TRANS] D

[^aeáéiíóõúû]	>	ebbjeinkével +[bb_COMPARATIVE_adj]{+[NOM]}+[PLUR]+[POSS_PL_1]+[POSSESSEE]+[INSTR] D

[^aeáéiíóõúû]	>	ebbjeinkéért +[bb_COMPARATIVE_adj]{+[NOM]}+[PLUR]+[POSS_PL_1]+[POSSESSEE]+[CAUS/FIN] D



[^aeáéiíóõúû]	>	ebbjeinkéül +[bb_COMPARATIVE_adj]{+[NOM]}+[PLUR]+[POSS_PL_1]+[POSSESSEE]+[ESS] D



 [^aeáéiíóõúû]	>	ebbjeinkéi +[bb_COMPARATIVE_adj]{+[NOM]}+[PLUR]+[POSS_PL_1]+[POSSESSEE]+[PLUR]+[NOM]
 
[^aeáéiíóõúû]	>	ebbjeinkéit +[bb_COMPARATIVE_adj]{+[NOM]}+[PLUR]+[POSS_PL_1]+[POSSESSEE]+[PLUR]+[ACC] D

[^aeáéiíóõúû]	>	ebbjeinkéinek +[bb_COMPARATIVE_adj]{+[NOM]}+[PLUR]+[POSS_PL_1]+[POSSESSEE]+[PLUR]+[DAT] D

[^aeáéiíóõúû]	>	ebbjeinkéiben +[bb_COMPARATIVE_adj]{+[NOM]}+[PLUR]+[POSS_PL_1]+[POSSESSEE]+[PLUR]+[INE] D

[^aeáéiíóõúû]	>	ebbjeinkéibe +[bb_COMPARATIVE_adj]{+[NOM]}+[PLUR]+[POSS_PL_1]+[POSSESSEE]+[PLUR]+[ILL] D

[^aeáéiíóõúû]	>	ebbjeinkéibõl +[bb_COMPARATIVE_adj]{+[NOM]}+[PLUR]+[POSS_PL_1]+[POSSESSEE]+[PLUR]+[ELA] D

[^aeáéiíóõúû]	>	ebbjeinkéin +[bb_COMPARATIVE_adj]{+[NOM]}+[PLUR]+[POSS_PL_1]+[POSSESSEE]+[PLUR]+[SUE] D

[^aeáéiíóõúû]	>	ebbjeinkéirõl +[bb_COMPARATIVE_adj]{+[NOM]}+[PLUR]+[POSS_PL_1]+[POSSESSEE]+[PLUR]+[DEL] D

[^aeáéiíóõúû]	>	ebbjeinkéire +[bb_COMPARATIVE_adj]{+[NOM]}+[PLUR]+[POSS_PL_1]+[POSSESSEE]+[PLUR]+[SBL] D

[^aeáéiíóõúû]	>	ebbjeinkéinél +[bb_COMPARATIVE_adj]{+[NOM]}+[PLUR]+[POSS_PL_1]+[POSSESSEE]+[PLUR]+[ADE] D

[^aeáéiíóõúû]	>	ebbjeinkéitõl +[bb_COMPARATIVE_adj]{+[NOM]}+[PLUR]+[POSS_PL_1]+[POSSESSEE]+[PLUR]+[ABL] D

[^aeáéiíóõúû]	>	ebbjeinkéihez +[bb_COMPARATIVE_adj]{+[NOM]}+[PLUR]+[POSS_PL_1]+[POSSESSEE]+[PLUR]+[ALL] D

[^aeáéiíóõúû]	>	ebbjeinkéiig +[bb_COMPARATIVE_adj]{+[NOM]}+[PLUR]+[POSS_PL_1]+[POSSESSEE]+[PLUR]+[TERM] D

[^aeáéiíóõúû]	>	ebbjeinkéivé +[bb_COMPARATIVE_adj]{+[NOM]}+[PLUR]+[POSS_PL_1]+[POSSESSEE]+[PLUR]+[TRANS] D

[^aeáéiíóõúû]	>	ebbjeinkéivel +[bb_COMPARATIVE_adj]{+[NOM]}+[PLUR]+[POSS_PL_1]+[POSSESSEE]+[PLUR]+[INSTR] D

[^aeáéiíóõúû]	>	ebbjeinkéiért +[bb_COMPARATIVE_adj]{+[NOM]}+[PLUR]+[POSS_PL_1]+[POSSESSEE]+[PLUR]+[CAUS/FIN] D



[^aeáéiíóõúû]	>	ebbjeinkéiül +[bb_COMPARATIVE_adj]{+[NOM]}+[PLUR]+[POSS_PL_1]+[POSSESSEE]+[PLUR]+[ESS] D








[^aeáéiíóõúû]	>	ebbjeinkként +[bb_COMPARATIVE_adj]{+[NOM]}+[PLUR]+[POSS_PL_1]+[FORM] D

[^aeáéiíóõúû]	>	ebbjeinkkor +[bb_COMPARATIVE_adj]{+[NOM]}+[PLUR]+[POSS_PL_1]+[TEMP] D





e	>	-e,ébb +[bb_COMPARATIVE_adj]{+[NOM]}+[NOM] D

e	>	-e,ébbet +[bb_COMPARATIVE_adj]{+[NOM]}+[ACC] D

e	>	-e,ébbnek +[bb_COMPARATIVE_adj]{+[NOM]}+[DAT] D

e	>	-e,ébben +[bb_COMPARATIVE_adj]{+[NOM]}+[INE] D

e	>	-e,ébbe +[bb_COMPARATIVE_adj]{+[NOM]}+[ILL] D

e	>	-e,ébbõl +[bb_COMPARATIVE_adj]{+[NOM]}+[ELA] D

e	>	-e,ébben +[bb_COMPARATIVE_adj]{+[NOM]}+[SUE] D

e	>	-e,ébbrõl +[bb_COMPARATIVE_adj]{+[NOM]}+[DEL] D

e	>	-e,ébbre +[bb_COMPARATIVE_adj]{+[NOM]}+[SBL] D

e	>	-e,ébbnél +[bb_COMPARATIVE_adj]{+[NOM]}+[ADE] D

e	>	-e,ébbtõl +[bb_COMPARATIVE_adj]{+[NOM]}+[ABL] D

e	>	-e,ébbhez +[bb_COMPARATIVE_adj]{+[NOM]}+[ALL] D

e	>	-e,ébbig +[bb_COMPARATIVE_adj]{+[NOM]}+[TERM] D

e	>	-e,ébbé +[bb_COMPARATIVE_adj]{+[NOM]}+[TRANS] D

e	>	-e,ébbel +[bb_COMPARATIVE_adj]{+[NOM]}+[INSTR] D

e	>	-e,ébbért +[bb_COMPARATIVE_adj]{+[NOM]}+[CAUS/FIN] D

e	>	-e,ébbként +[bb_COMPARATIVE_adj]{+[NOM]}+[FORM] D

e	>	-e,ébbé +[bb_COMPARATIVE_adj]{+[NOM]}+[POSSESSEE]+[NOM] D

e	>	-e,ébbét +[bb_COMPARATIVE_adj]{+[NOM]}+[POSSESSEE]+[ACC] D

e	>	-e,ébbének +[bb_COMPARATIVE_adj]{+[NOM]}+[POSSESSEE]+[DAT] D

e	>	-e,ébbében +[bb_COMPARATIVE_adj]{+[NOM]}+[POSSESSEE]+[INE] D

e	>	-e,ébbébe +[bb_COMPARATIVE_adj]{+[NOM]}+[POSSESSEE]+[ILL] D

e	>	-e,ébbébõl +[bb_COMPARATIVE_adj]{+[NOM]}+[POSSESSEE]+[ELA] D

e	>	-e,ébbén +[bb_COMPARATIVE_adj]{+[NOM]}+[POSSESSEE]+[SUE] D

e	>	-e,ébbérõl +[bb_COMPARATIVE_adj]{+[NOM]}+[POSSESSEE]+[DEL] D

e	>	-e,ébbére +[bb_COMPARATIVE_adj]{+[NOM]}+[POSSESSEE]+[SBL] D

e	>	-e,ébbénél +[bb_COMPARATIVE_adj]{+[NOM]}+[POSSESSEE]+[ADE] D

e	>	-e,ébbétõl +[bb_COMPARATIVE_adj]{+[NOM]}+[POSSESSEE]+[ABL] D

e	>	-e,ébbéhez +[bb_COMPARATIVE_adj]{+[NOM]}+[POSSESSEE]+[ALL] D

e	>	-e,ébbéig +[bb_COMPARATIVE_adj]{+[NOM]}+[POSSESSEE]+[TERM] D

e	>	-e,ébbévé +[bb_COMPARATIVE_adj]{+[NOM]}+[POSSESSEE]+[TRANS] D

e	>	-e,ébbével +[bb_COMPARATIVE_adj]{+[NOM]}+[POSSESSEE]+[INSTR] D

e	>	-e,ébbéért +[bb_COMPARATIVE_adj]{+[NOM]}+[POSSESSEE]+[CAUS/FIN] D



e	>	-e,ébbéül +[bb_COMPARATIVE_adj]{+[NOM]}+[POSSESSEE]+[ESS] D




e	>	-e,ébbje +[bb_COMPARATIVE_adj]{+[NOM]}+[POSS_SG_3]+[NOM] D

e	>	-e,ébbjét +[bb_COMPARATIVE_adj]{+[NOM]}+[POSS_SG_3]+[ACC] D

e	>	-e,ébbjének +[bb_COMPARATIVE_adj]{+[NOM]}+[POSS_SG_3]+[DAT] D

e	>	-e,ébbjében +[bb_COMPARATIVE_adj]{+[NOM]}+[POSS_SG_3]+[INE] D

e	>	-e,ébbjébe +[bb_COMPARATIVE_adj]{+[NOM]}+[POSS_SG_3]+[ILL] D

e	>	-e,ébbjébõl +[bb_COMPARATIVE_adj]{+[NOM]}+[POSS_SG_3]+[ELA] D

e	>	-e,ébbjén +[bb_COMPARATIVE_adj]{+[NOM]}+[POSS_SG_3]+[SUE] D

e	>	-e,ébbjérõl +[bb_COMPARATIVE_adj]{+[NOM]}+[POSS_SG_3]+[DEL] D

e	>	-e,ébbjére +[bb_COMPARATIVE_adj]{+[NOM]}+[POSS_SG_3]+[SBL] D

e	>	-e,ébbjénél +[bb_COMPARATIVE_adj]{+[NOM]}+[POSS_SG_3]+[ADE] D

e	>	-e,ébbjétõl +[bb_COMPARATIVE_adj]{+[NOM]}+[POSS_SG_3]+[ABL] D

e	>	-e,ébbjéhez +[bb_COMPARATIVE_adj]{+[NOM]}+[POSS_SG_3]+[ALL] D

e	>	-e,ébbjéig +[bb_COMPARATIVE_adj]{+[NOM]}+[POSS_SG_3]+[TERM] D

e	>	-e,ébbjévé +[bb_COMPARATIVE_adj]{+[NOM]}+[POSS_SG_3]+[TRANS] D

e	>	-e,ébbjével +[bb_COMPARATIVE_adj]{+[NOM]}+[POSS_SG_3]+[INSTR] D

e	>	-e,ébbjéért +[bb_COMPARATIVE_adj]{+[NOM]}+[POSS_SG_3]+[CAUS/FIN] D



e	>	-e,ébbjéül +[bb_COMPARATIVE_adj]{+[NOM]}+[POSS_SG_3]+[ESS] D




e	>	-e,ébbjéé +[bb_COMPARATIVE_adj]{+[NOM]}+[POSS_SG_3]+[POSSESSEE]+[NOM] D

e	>	-e,ébbjéét +[bb_COMPARATIVE_adj]{+[NOM]}+[POSS_SG_3]+[POSSESSEE]+[ACC] D

e	>	-e,ébbjéének +[bb_COMPARATIVE_adj]{+[NOM]}+[POSS_SG_3]+[POSSESSEE]+[DAT] D

e	>	-e,ébbjéében +[bb_COMPARATIVE_adj]{+[NOM]}+[POSS_SG_3]+[POSSESSEE]+[INE] D

e	>	-e,ébbjéébe +[bb_COMPARATIVE_adj]{+[NOM]}+[POSS_SG_3]+[POSSESSEE]+[ILL] D

e	>	-e,ébbjéébõl +[bb_COMPARATIVE_adj]{+[NOM]}+[POSS_SG_3]+[POSSESSEE]+[ELA] D

e	>	-e,ébbjéén +[bb_COMPARATIVE_adj]{+[NOM]}+[POSS_SG_3]+[POSSESSEE]+[SUE] D

e	>	-e,ébbjéérõl +[bb_COMPARATIVE_adj]{+[NOM]}+[POSS_SG_3]+[POSSESSEE]+[DEL] D

e	>	-e,ébbjéére +[bb_COMPARATIVE_adj]{+[NOM]}+[POSS_SG_3]+[POSSESSEE]+[SBL] D

e	>	-e,ébbjéénél +[bb_COMPARATIVE_adj]{+[NOM]}+[POSS_SG_3]+[POSSESSEE]+[ADE] D

e	>	-e,ébbjéétõl +[bb_COMPARATIVE_adj]{+[NOM]}+[POSS_SG_3]+[POSSESSEE]+[ABL] D

e	>	-e,ébbjééhez +[bb_COMPARATIVE_adj]{+[NOM]}+[POSS_SG_3]+[POSSESSEE]+[ALL] D

e	>	-e,ébbjééig +[bb_COMPARATIVE_adj]{+[NOM]}+[POSS_SG_3]+[POSSESSEE]+[TERM] D

e	>	-e,ébbjéévé +[bb_COMPARATIVE_adj]{+[NOM]}+[POSS_SG_3]+[POSSESSEE]+[TRANS] D

e	>	-e,ébbjéével +[bb_COMPARATIVE_adj]{+[NOM]}+[POSS_SG_3]+[POSSESSEE]+[INSTR] D

e	>	-e,ébbjééért +[bb_COMPARATIVE_adj]{+[NOM]}+[POSS_SG_3]+[POSSESSEE]+[CAUS/FIN] D



e	>	-e,ébbjééül +[bb_COMPARATIVE_adj]{+[NOM]}+[POSS_SG_3]+[POSSESSEE]+[ESS] D



 e	>	-e,ébbjééi +[bb_COMPARATIVE_adj]{+[NOM]}+[POSS_SG_3]+[POSSESSEE]+[PLUR]+[NOM]
 
e	>	-e,ébbjééit +[bb_COMPARATIVE_adj]{+[NOM]}+[POSS_SG_3]+[POSSESSEE]+[PLUR]+[ACC] D

e	>	-e,ébbjééinek +[bb_COMPARATIVE_adj]{+[NOM]}+[POSS_SG_3]+[POSSESSEE]+[PLUR]+[DAT] D

e	>	-e,ébbjééiben +[bb_COMPARATIVE_adj]{+[NOM]}+[POSS_SG_3]+[POSSESSEE]+[PLUR]+[INE] D

e	>	-e,ébbjééibe +[bb_COMPARATIVE_adj]{+[NOM]}+[POSS_SG_3]+[POSSESSEE]+[PLUR]+[ILL] D

e	>	-e,ébbjééibõl +[bb_COMPARATIVE_adj]{+[NOM]}+[POSS_SG_3]+[POSSESSEE]+[PLUR]+[ELA] D

e	>	-e,ébbjééin +[bb_COMPARATIVE_adj]{+[NOM]}+[POSS_SG_3]+[POSSESSEE]+[PLUR]+[SUE] D

e	>	-e,ébbjééirõl +[bb_COMPARATIVE_adj]{+[NOM]}+[POSS_SG_3]+[POSSESSEE]+[PLUR]+[DEL] D

e	>	-e,ébbjééire +[bb_COMPARATIVE_adj]{+[NOM]}+[POSS_SG_3]+[POSSESSEE]+[PLUR]+[SBL] D

e	>	-e,ébbjééinél +[bb_COMPARATIVE_adj]{+[NOM]}+[POSS_SG_3]+[POSSESSEE]+[PLUR]+[ADE] D

e	>	-e,ébbjééitõl +[bb_COMPARATIVE_adj]{+[NOM]}+[POSS_SG_3]+[POSSESSEE]+[PLUR]+[ABL] D

e	>	-e,ébbjééihez +[bb_COMPARATIVE_adj]{+[NOM]}+[POSS_SG_3]+[POSSESSEE]+[PLUR]+[ALL] D

e	>	-e,ébbjééiig +[bb_COMPARATIVE_adj]{+[NOM]}+[POSS_SG_3]+[POSSESSEE]+[PLUR]+[TERM] D

e	>	-e,ébbjééivé +[bb_COMPARATIVE_adj]{+[NOM]}+[POSS_SG_3]+[POSSESSEE]+[PLUR]+[TRANS] D

e	>	-e,ébbjééivel +[bb_COMPARATIVE_adj]{+[NOM]}+[POSS_SG_3]+[POSSESSEE]+[PLUR]+[INSTR] D

e	>	-e,ébbjééiért +[bb_COMPARATIVE_adj]{+[NOM]}+[POSS_SG_3]+[POSSESSEE]+[PLUR]+[CAUS/FIN] D



e	>	-e,ébbjééiül +[bb_COMPARATIVE_adj]{+[NOM]}+[POSS_SG_3]+[POSSESSEE]+[PLUR]+[ESS] D








e	>	-e,ébbjeként +[bb_COMPARATIVE_adj]{+[NOM]}+[POSS_SG_3]+[FORM] D

e	>	-e,ébbjekor +[bb_COMPARATIVE_adj]{+[NOM]}+[POSS_SG_3]+[TEMP] D




e	>	-e,ébbjei +[bb_COMPARATIVE_adj]{+[NOM]}+[PLUR]+[POSS_SG_3]+[NOM] D

e	>	-e,ébbjeit +[bb_COMPARATIVE_adj]{+[NOM]}+[PLUR]+[POSS_SG_3]+[ACC] D

e	>	-e,ébbjeinek +[bb_COMPARATIVE_adj]{+[NOM]}+[PLUR]+[POSS_SG_3]+[DAT] D

e	>	-e,ébbjeiben +[bb_COMPARATIVE_adj]{+[NOM]}+[PLUR]+[POSS_SG_3]+[INE] D

e	>	-e,ébbjeibe +[bb_COMPARATIVE_adj]{+[NOM]}+[PLUR]+[POSS_SG_3]+[ILL] D

e	>	-e,ébbjeibõl +[bb_COMPARATIVE_adj]{+[NOM]}+[PLUR]+[POSS_SG_3]+[ELA] D

e	>	-e,ébbjein +[bb_COMPARATIVE_adj]{+[NOM]}+[PLUR]+[POSS_SG_3]+[SUE] D

e	>	-e,ébbjeirõl +[bb_COMPARATIVE_adj]{+[NOM]}+[PLUR]+[POSS_SG_3]+[DEL] D

e	>	-e,ébbjeire +[bb_COMPARATIVE_adj]{+[NOM]}+[PLUR]+[POSS_SG_3]+[SBL] D

e	>	-e,ébbjeinél +[bb_COMPARATIVE_adj]{+[NOM]}+[PLUR]+[POSS_SG_3]+[ADE] D

e	>	-e,ébbjeitõl +[bb_COMPARATIVE_adj]{+[NOM]}+[PLUR]+[POSS_SG_3]+[ABL] D

e	>	-e,ébbjeihez +[bb_COMPARATIVE_adj]{+[NOM]}+[PLUR]+[POSS_SG_3]+[ALL] D

e	>	-e,ébbjeiig +[bb_COMPARATIVE_adj]{+[NOM]}+[PLUR]+[POSS_SG_3]+[TERM] D

e	>	-e,ébbjeivé +[bb_COMPARATIVE_adj]{+[NOM]}+[PLUR]+[POSS_SG_3]+[TRANS] D

e	>	-e,ébbjeivel +[bb_COMPARATIVE_adj]{+[NOM]}+[PLUR]+[POSS_SG_3]+[INSTR] D

e	>	-e,ébbjeiért +[bb_COMPARATIVE_adj]{+[NOM]}+[PLUR]+[POSS_SG_3]+[CAUS/FIN] D



e	>	-e,ébbjeiül +[bb_COMPARATIVE_adj]{+[NOM]}+[PLUR]+[POSS_SG_3]+[ESS] D




e	>	-e,ébbjeié +[bb_COMPARATIVE_adj]{+[NOM]}+[PLUR]+[POSS_SG_3]+[POSSESSEE]+[NOM] D

e	>	-e,ébbjeiét +[bb_COMPARATIVE_adj]{+[NOM]}+[PLUR]+[POSS_SG_3]+[POSSESSEE]+[ACC] D

e	>	-e,ébbjeiének +[bb_COMPARATIVE_adj]{+[NOM]}+[PLUR]+[POSS_SG_3]+[POSSESSEE]+[DAT] D

e	>	-e,ébbjeiében +[bb_COMPARATIVE_adj]{+[NOM]}+[PLUR]+[POSS_SG_3]+[POSSESSEE]+[INE] D

e	>	-e,ébbjeiébe +[bb_COMPARATIVE_adj]{+[NOM]}+[PLUR]+[POSS_SG_3]+[POSSESSEE]+[ILL] D

e	>	-e,ébbjeiébõl +[bb_COMPARATIVE_adj]{+[NOM]}+[PLUR]+[POSS_SG_3]+[POSSESSEE]+[ELA] D

e	>	-e,ébbjeién +[bb_COMPARATIVE_adj]{+[NOM]}+[PLUR]+[POSS_SG_3]+[POSSESSEE]+[SUE] D

e	>	-e,ébbjeiérõl +[bb_COMPARATIVE_adj]{+[NOM]}+[PLUR]+[POSS_SG_3]+[POSSESSEE]+[DEL] D

e	>	-e,ébbjeiére +[bb_COMPARATIVE_adj]{+[NOM]}+[PLUR]+[POSS_SG_3]+[POSSESSEE]+[SBL] D

e	>	-e,ébbjeiénél +[bb_COMPARATIVE_adj]{+[NOM]}+[PLUR]+[POSS_SG_3]+[POSSESSEE]+[ADE] D

e	>	-e,ébbjeiétõl +[bb_COMPARATIVE_adj]{+[NOM]}+[PLUR]+[POSS_SG_3]+[POSSESSEE]+[ABL] D

e	>	-e,ébbjeiéhez +[bb_COMPARATIVE_adj]{+[NOM]}+[PLUR]+[POSS_SG_3]+[POSSESSEE]+[ALL] D

e	>	-e,ébbjeiéig +[bb_COMPARATIVE_adj]{+[NOM]}+[PLUR]+[POSS_SG_3]+[POSSESSEE]+[TERM] D

e	>	-e,ébbjeiévé +[bb_COMPARATIVE_adj]{+[NOM]}+[PLUR]+[POSS_SG_3]+[POSSESSEE]+[TRANS] D

e	>	-e,ébbjeiével +[bb_COMPARATIVE_adj]{+[NOM]}+[PLUR]+[POSS_SG_3]+[POSSESSEE]+[INSTR] D

e	>	-e,ébbjeiéért +[bb_COMPARATIVE_adj]{+[NOM]}+[PLUR]+[POSS_SG_3]+[POSSESSEE]+[CAUS/FIN] D



e	>	-e,ébbjeiéül +[bb_COMPARATIVE_adj]{+[NOM]}+[PLUR]+[POSS_SG_3]+[POSSESSEE]+[ESS] D



 e	>	-e,ébbjeiéi +[bb_COMPARATIVE_adj]{+[NOM]}+[PLUR]+[POSS_SG_3]+[POSSESSEE]+[PLUR]+[NOM]
 
e	>	-e,ébbjeiéit +[bb_COMPARATIVE_adj]{+[NOM]}+[PLUR]+[POSS_SG_3]+[POSSESSEE]+[PLUR]+[ACC] D

e	>	-e,ébbjeiéinek +[bb_COMPARATIVE_adj]{+[NOM]}+[PLUR]+[POSS_SG_3]+[POSSESSEE]+[PLUR]+[DAT] D

e	>	-e,ébbjeiéiben +[bb_COMPARATIVE_adj]{+[NOM]}+[PLUR]+[POSS_SG_3]+[POSSESSEE]+[PLUR]+[INE] D

e	>	-e,ébbjeiéibe +[bb_COMPARATIVE_adj]{+[NOM]}+[PLUR]+[POSS_SG_3]+[POSSESSEE]+[PLUR]+[ILL] D

e	>	-e,ébbjeiéibõl +[bb_COMPARATIVE_adj]{+[NOM]}+[PLUR]+[POSS_SG_3]+[POSSESSEE]+[PLUR]+[ELA] D

e	>	-e,ébbjeiéin +[bb_COMPARATIVE_adj]{+[NOM]}+[PLUR]+[POSS_SG_3]+[POSSESSEE]+[PLUR]+[SUE] D

e	>	-e,ébbjeiéirõl +[bb_COMPARATIVE_adj]{+[NOM]}+[PLUR]+[POSS_SG_3]+[POSSESSEE]+[PLUR]+[DEL] D

e	>	-e,ébbjeiéire +[bb_COMPARATIVE_adj]{+[NOM]}+[PLUR]+[POSS_SG_3]+[POSSESSEE]+[PLUR]+[SBL] D

e	>	-e,ébbjeiéinél +[bb_COMPARATIVE_adj]{+[NOM]}+[PLUR]+[POSS_SG_3]+[POSSESSEE]+[PLUR]+[ADE] D

e	>	-e,ébbjeiéitõl +[bb_COMPARATIVE_adj]{+[NOM]}+[PLUR]+[POSS_SG_3]+[POSSESSEE]+[PLUR]+[ABL] D

e	>	-e,ébbjeiéihez +[bb_COMPARATIVE_adj]{+[NOM]}+[PLUR]+[POSS_SG_3]+[POSSESSEE]+[PLUR]+[ALL] D

e	>	-e,ébbjeiéiig +[bb_COMPARATIVE_adj]{+[NOM]}+[PLUR]+[POSS_SG_3]+[POSSESSEE]+[PLUR]+[TERM] D

e	>	-e,ébbjeiéivé +[bb_COMPARATIVE_adj]{+[NOM]}+[PLUR]+[POSS_SG_3]+[POSSESSEE]+[PLUR]+[TRANS] D

e	>	-e,ébbjeiéivel +[bb_COMPARATIVE_adj]{+[NOM]}+[PLUR]+[POSS_SG_3]+[POSSESSEE]+[PLUR]+[INSTR] D

e	>	-e,ébbjeiéiért +[bb_COMPARATIVE_adj]{+[NOM]}+[PLUR]+[POSS_SG_3]+[POSSESSEE]+[PLUR]+[CAUS/FIN] D



e	>	-e,ébbjeiéiül +[bb_COMPARATIVE_adj]{+[NOM]}+[PLUR]+[POSS_SG_3]+[POSSESSEE]+[PLUR]+[ESS] D








e	>	-e,ébbjeiként +[bb_COMPARATIVE_adj]{+[NOM]}+[PLUR]+[POSS_SG_3]+[FORM] D

e	>	-e,ébbjeikor +[bb_COMPARATIVE_adj]{+[NOM]}+[PLUR]+[POSS_SG_3]+[TEMP] D




e	>	-e,ébbjeink +[bb_COMPARATIVE_adj]{+[NOM]}+[PLUR]+[POSS_PL_1]+[NOM] D

e	>	-e,ébbjeinket +[bb_COMPARATIVE_adj]{+[NOM]}+[PLUR]+[POSS_PL_1]+[ACC] D

e	>	-e,ébbjeinknek +[bb_COMPARATIVE_adj]{+[NOM]}+[PLUR]+[POSS_PL_1]+[DAT] D

e	>	-e,ébbjeinkben +[bb_COMPARATIVE_adj]{+[NOM]}+[PLUR]+[POSS_PL_1]+[INE] D

e	>	-e,ébbjeinkbe +[bb_COMPARATIVE_adj]{+[NOM]}+[PLUR]+[POSS_PL_1]+[ILL] D

e	>	-e,ébbjeinkbõl +[bb_COMPARATIVE_adj]{+[NOM]}+[PLUR]+[POSS_PL_1]+[ELA] D

e	>	-e,ébbjeinken +[bb_COMPARATIVE_adj]{+[NOM]}+[PLUR]+[POSS_PL_1]+[SUE] D

e	>	-e,ébbjeinkrõl +[bb_COMPARATIVE_adj]{+[NOM]}+[PLUR]+[POSS_PL_1]+[DEL] D

e	>	-e,ébbjeinkre +[bb_COMPARATIVE_adj]{+[NOM]}+[PLUR]+[POSS_PL_1]+[SBL] D

e	>	-e,ébbjeinknél +[bb_COMPARATIVE_adj]{+[NOM]}+[PLUR]+[POSS_PL_1]+[ADE] D

e	>	-e,ébbjeinktõl +[bb_COMPARATIVE_adj]{+[NOM]}+[PLUR]+[POSS_PL_1]+[ABL] D

e	>	-e,ébbjeinkhez +[bb_COMPARATIVE_adj]{+[NOM]}+[PLUR]+[POSS_PL_1]+[ALL] D

e	>	-e,ébbjeinkig +[bb_COMPARATIVE_adj]{+[NOM]}+[PLUR]+[POSS_PL_1]+[TERM] D

e	>	-e,ébbjeinkké +[bb_COMPARATIVE_adj]{+[NOM]}+[PLUR]+[POSS_PL_1]+[TRANS] D

e	>	-e,ébbjeinkkel +[bb_COMPARATIVE_adj]{+[NOM]}+[PLUR]+[POSS_PL_1]+[INSTR] D

e	>	-e,ébbjeinkért +[bb_COMPARATIVE_adj]{+[NOM]}+[PLUR]+[POSS_PL_1]+[CAUS/FIN] D



e	>	-e,ébbjeinkül +[bb_COMPARATIVE_adj]{+[NOM]}+[PLUR]+[POSS_PL_1]+[ESS] D




e	>	-e,ébbjeinké +[bb_COMPARATIVE_adj]{+[NOM]}+[PLUR]+[POSS_PL_1]+[POSSESSEE]+[NOM] D

e	>	-e,ébbjeinkét +[bb_COMPARATIVE_adj]{+[NOM]}+[PLUR]+[POSS_PL_1]+[POSSESSEE]+[ACC] D

e	>	-e,ébbjeinkének +[bb_COMPARATIVE_adj]{+[NOM]}+[PLUR]+[POSS_PL_1]+[POSSESSEE]+[DAT] D

e	>	-e,ébbjeinkében +[bb_COMPARATIVE_adj]{+[NOM]}+[PLUR]+[POSS_PL_1]+[POSSESSEE]+[INE] D

e	>	-e,ébbjeinkébe +[bb_COMPARATIVE_adj]{+[NOM]}+[PLUR]+[POSS_PL_1]+[POSSESSEE]+[ILL] D

e	>	-e,ébbjeinkébõl +[bb_COMPARATIVE_adj]{+[NOM]}+[PLUR]+[POSS_PL_1]+[POSSESSEE]+[ELA] D

e	>	-e,ébbjeinkén +[bb_COMPARATIVE_adj]{+[NOM]}+[PLUR]+[POSS_PL_1]+[POSSESSEE]+[SUE] D

e	>	-e,ébbjeinkérõl +[bb_COMPARATIVE_adj]{+[NOM]}+[PLUR]+[POSS_PL_1]+[POSSESSEE]+[DEL] D

e	>	-e,ébbjeinkére +[bb_COMPARATIVE_adj]{+[NOM]}+[PLUR]+[POSS_PL_1]+[POSSESSEE]+[SBL] D

e	>	-e,ébbjeinkénél +[bb_COMPARATIVE_adj]{+[NOM]}+[PLUR]+[POSS_PL_1]+[POSSESSEE]+[ADE] D

e	>	-e,ébbjeinkétõl +[bb_COMPARATIVE_adj]{+[NOM]}+[PLUR]+[POSS_PL_1]+[POSSESSEE]+[ABL] D

e	>	-e,ébbjeinkéhez +[bb_COMPARATIVE_adj]{+[NOM]}+[PLUR]+[POSS_PL_1]+[POSSESSEE]+[ALL] D

e	>	-e,ébbjeinkéig +[bb_COMPARATIVE_adj]{+[NOM]}+[PLUR]+[POSS_PL_1]+[POSSESSEE]+[TERM] D

e	>	-e,ébbjeinkévé +[bb_COMPARATIVE_adj]{+[NOM]}+[PLUR]+[POSS_PL_1]+[POSSESSEE]+[TRANS] D

e	>	-e,ébbjeinkével +[bb_COMPARATIVE_adj]{+[NOM]}+[PLUR]+[POSS_PL_1]+[POSSESSEE]+[INSTR] D

e	>	-e,ébbjeinkéért +[bb_COMPARATIVE_adj]{+[NOM]}+[PLUR]+[POSS_PL_1]+[POSSESSEE]+[CAUS/FIN] D



e	>	-e,ébbjeinkéül +[bb_COMPARATIVE_adj]{+[NOM]}+[PLUR]+[POSS_PL_1]+[POSSESSEE]+[ESS] D



 e	>	-e,ébbjeinkéi +[bb_COMPARATIVE_adj]{+[NOM]}+[PLUR]+[POSS_PL_1]+[POSSESSEE]+[PLUR]+[NOM]
 
e	>	-e,ébbjeinkéit +[bb_COMPARATIVE_adj]{+[NOM]}+[PLUR]+[POSS_PL_1]+[POSSESSEE]+[PLUR]+[ACC] D

e	>	-e,ébbjeinkéinek +[bb_COMPARATIVE_adj]{+[NOM]}+[PLUR]+[POSS_PL_1]+[POSSESSEE]+[PLUR]+[DAT] D

e	>	-e,ébbjeinkéiben +[bb_COMPARATIVE_adj]{+[NOM]}+[PLUR]+[POSS_PL_1]+[POSSESSEE]+[PLUR]+[INE] D

e	>	-e,ébbjeinkéibe +[bb_COMPARATIVE_adj]{+[NOM]}+[PLUR]+[POSS_PL_1]+[POSSESSEE]+[PLUR]+[ILL] D

e	>	-e,ébbjeinkéibõl +[bb_COMPARATIVE_adj]{+[NOM]}+[PLUR]+[POSS_PL_1]+[POSSESSEE]+[PLUR]+[ELA] D

e	>	-e,ébbjeinkéin +[bb_COMPARATIVE_adj]{+[NOM]}+[PLUR]+[POSS_PL_1]+[POSSESSEE]+[PLUR]+[SUE] D

e	>	-e,ébbjeinkéirõl +[bb_COMPARATIVE_adj]{+[NOM]}+[PLUR]+[POSS_PL_1]+[POSSESSEE]+[PLUR]+[DEL] D

e	>	-e,ébbjeinkéire +[bb_COMPARATIVE_adj]{+[NOM]}+[PLUR]+[POSS_PL_1]+[POSSESSEE]+[PLUR]+[SBL] D

e	>	-e,ébbjeinkéinél +[bb_COMPARATIVE_adj]{+[NOM]}+[PLUR]+[POSS_PL_1]+[POSSESSEE]+[PLUR]+[ADE] D

e	>	-e,ébbjeinkéitõl +[bb_COMPARATIVE_adj]{+[NOM]}+[PLUR]+[POSS_PL_1]+[POSSESSEE]+[PLUR]+[ABL] D

e	>	-e,ébbjeinkéihez +[bb_COMPARATIVE_adj]{+[NOM]}+[PLUR]+[POSS_PL_1]+[POSSESSEE]+[PLUR]+[ALL] D

e	>	-e,ébbjeinkéiig +[bb_COMPARATIVE_adj]{+[NOM]}+[PLUR]+[POSS_PL_1]+[POSSESSEE]+[PLUR]+[TERM] D

e	>	-e,ébbjeinkéivé +[bb_COMPARATIVE_adj]{+[NOM]}+[PLUR]+[POSS_PL_1]+[POSSESSEE]+[PLUR]+[TRANS] D

e	>	-e,ébbjeinkéivel +[bb_COMPARATIVE_adj]{+[NOM]}+[PLUR]+[POSS_PL_1]+[POSSESSEE]+[PLUR]+[INSTR] D

e	>	-e,ébbjeinkéiért +[bb_COMPARATIVE_adj]{+[NOM]}+[PLUR]+[POSS_PL_1]+[POSSESSEE]+[PLUR]+[CAUS/FIN] D



e	>	-e,ébbjeinkéiül +[bb_COMPARATIVE_adj]{+[NOM]}+[PLUR]+[POSS_PL_1]+[POSSESSEE]+[PLUR]+[ESS] D








e	>	-e,ébbjeinkként +[bb_COMPARATIVE_adj]{+[NOM]}+[PLUR]+[POSS_PL_1]+[FORM] D

e	>	-e,ébbjeinkkor +[bb_COMPARATIVE_adj]{+[NOM]}+[PLUR]+[POSS_PL_1]+[TEMP] D





[õû]	>	bb +[bb_COMPARATIVE_adj]{+[NOM]}+[NOM] D

[õû]	>	bbet +[bb_COMPARATIVE_adj]{+[NOM]}+[ACC] D

[õû]	>	bbnek +[bb_COMPARATIVE_adj]{+[NOM]}+[DAT] D

[õû]	>	bben +[bb_COMPARATIVE_adj]{+[NOM]}+[INE] D

[õû]	>	bbe +[bb_COMPARATIVE_adj]{+[NOM]}+[ILL] D

[õû]	>	bbõl +[bb_COMPARATIVE_adj]{+[NOM]}+[ELA] D

[õû]	>	bbön +[bb_COMPARATIVE_adj]{+[NOM]}+[SUE] D

[õû]	>	bbrõl +[bb_COMPARATIVE_adj]{+[NOM]}+[DEL] D

[õû]	>	bbre +[bb_COMPARATIVE_adj]{+[NOM]}+[SBL] D

[õû]	>	bbnél +[bb_COMPARATIVE_adj]{+[NOM]}+[ADE] D

[õû]	>	bbtõl +[bb_COMPARATIVE_adj]{+[NOM]}+[ABL] D

[õû]	>	bbhöz +[bb_COMPARATIVE_adj]{+[NOM]}+[ALL] D

[õû]	>	bbig +[bb_COMPARATIVE_adj]{+[NOM]}+[TERM] D

[õû]	>	bbé +[bb_COMPARATIVE_adj]{+[NOM]}+[TRANS] D

[õû]	>	bbel +[bb_COMPARATIVE_adj]{+[NOM]}+[INSTR] D

[õû]	>	bbért +[bb_COMPARATIVE_adj]{+[NOM]}+[CAUS/FIN] D

[õû]	>	bbként +[bb_COMPARATIVE_adj]{+[NOM]}+[FORM] D

[õû]	>	bbé +[bb_COMPARATIVE_adj]{+[NOM]}+[POSSESSEE]+[NOM] D

[õû]	>	bbét +[bb_COMPARATIVE_adj]{+[NOM]}+[POSSESSEE]+[ACC] D

[õû]	>	bbének +[bb_COMPARATIVE_adj]{+[NOM]}+[POSSESSEE]+[DAT] D

[õû]	>	bbében +[bb_COMPARATIVE_adj]{+[NOM]}+[POSSESSEE]+[INE] D

[õû]	>	bbébe +[bb_COMPARATIVE_adj]{+[NOM]}+[POSSESSEE]+[ILL] D

[õû]	>	bbébõl +[bb_COMPARATIVE_adj]{+[NOM]}+[POSSESSEE]+[ELA] D

[õû]	>	bbén +[bb_COMPARATIVE_adj]{+[NOM]}+[POSSESSEE]+[SUE] D

[õû]	>	bbérõl +[bb_COMPARATIVE_adj]{+[NOM]}+[POSSESSEE]+[DEL] D

[õû]	>	bbére +[bb_COMPARATIVE_adj]{+[NOM]}+[POSSESSEE]+[SBL] D

[õû]	>	bbénél +[bb_COMPARATIVE_adj]{+[NOM]}+[POSSESSEE]+[ADE] D

[õû]	>	bbétõl +[bb_COMPARATIVE_adj]{+[NOM]}+[POSSESSEE]+[ABL] D

[õû]	>	bbéhöz +[bb_COMPARATIVE_adj]{+[NOM]}+[POSSESSEE]+[ALL] D

[õû]	>	bbéig +[bb_COMPARATIVE_adj]{+[NOM]}+[POSSESSEE]+[TERM] D

[õû]	>	bbévé +[bb_COMPARATIVE_adj]{+[NOM]}+[POSSESSEE]+[TRANS] D

[õû]	>	bbével +[bb_COMPARATIVE_adj]{+[NOM]}+[POSSESSEE]+[INSTR] D

[õû]	>	bbéért +[bb_COMPARATIVE_adj]{+[NOM]}+[POSSESSEE]+[CAUS/FIN] D



[õû]	>	bbéül +[bb_COMPARATIVE_adj]{+[NOM]}+[POSSESSEE]+[ESS] D




[õû]	>	bbje +[bb_COMPARATIVE_adj]{+[NOM]}+[POSS_SG_3]+[NOM] D

[õû]	>	bbjét +[bb_COMPARATIVE_adj]{+[NOM]}+[POSS_SG_3]+[ACC] D

[õû]	>	bbjének +[bb_COMPARATIVE_adj]{+[NOM]}+[POSS_SG_3]+[DAT] D

[õû]	>	bbjében +[bb_COMPARATIVE_adj]{+[NOM]}+[POSS_SG_3]+[INE] D

[õû]	>	bbjébe +[bb_COMPARATIVE_adj]{+[NOM]}+[POSS_SG_3]+[ILL] D

[õû]	>	bbjébõl +[bb_COMPARATIVE_adj]{+[NOM]}+[POSS_SG_3]+[ELA] D

[õû]	>	bbjén +[bb_COMPARATIVE_adj]{+[NOM]}+[POSS_SG_3]+[SUE] D

[õû]	>	bbjérõl +[bb_COMPARATIVE_adj]{+[NOM]}+[POSS_SG_3]+[DEL] D

[õû]	>	bbjére +[bb_COMPARATIVE_adj]{+[NOM]}+[POSS_SG_3]+[SBL] D

[õû]	>	bbjénél +[bb_COMPARATIVE_adj]{+[NOM]}+[POSS_SG_3]+[ADE] D

[õû]	>	bbjétõl +[bb_COMPARATIVE_adj]{+[NOM]}+[POSS_SG_3]+[ABL] D

[õû]	>	bbjéhez +[bb_COMPARATIVE_adj]{+[NOM]}+[POSS_SG_3]+[ALL] D

[õû]	>	bbjéig +[bb_COMPARATIVE_adj]{+[NOM]}+[POSS_SG_3]+[TERM] D

[õû]	>	bbjévé +[bb_COMPARATIVE_adj]{+[NOM]}+[POSS_SG_3]+[TRANS] D

[õû]	>	bbjével +[bb_COMPARATIVE_adj]{+[NOM]}+[POSS_SG_3]+[INSTR] D

[õû]	>	bbjéért +[bb_COMPARATIVE_adj]{+[NOM]}+[POSS_SG_3]+[CAUS/FIN] D



[õû]	>	bbjéül +[bb_COMPARATIVE_adj]{+[NOM]}+[POSS_SG_3]+[ESS] D




[õû]	>	bbjéé +[bb_COMPARATIVE_adj]{+[NOM]}+[POSS_SG_3]+[POSSESSEE]+[NOM] D

[õû]	>	bbjéét +[bb_COMPARATIVE_adj]{+[NOM]}+[POSS_SG_3]+[POSSESSEE]+[ACC] D

[õû]	>	bbjéének +[bb_COMPARATIVE_adj]{+[NOM]}+[POSS_SG_3]+[POSSESSEE]+[DAT] D

[õû]	>	bbjéében +[bb_COMPARATIVE_adj]{+[NOM]}+[POSS_SG_3]+[POSSESSEE]+[INE] D

[õû]	>	bbjéébe +[bb_COMPARATIVE_adj]{+[NOM]}+[POSS_SG_3]+[POSSESSEE]+[ILL] D

[õû]	>	bbjéébõl +[bb_COMPARATIVE_adj]{+[NOM]}+[POSS_SG_3]+[POSSESSEE]+[ELA] D

[õû]	>	bbjéén +[bb_COMPARATIVE_adj]{+[NOM]}+[POSS_SG_3]+[POSSESSEE]+[SUE] D

[õû]	>	bbjéérõl +[bb_COMPARATIVE_adj]{+[NOM]}+[POSS_SG_3]+[POSSESSEE]+[DEL] D

[õû]	>	bbjéére +[bb_COMPARATIVE_adj]{+[NOM]}+[POSS_SG_3]+[POSSESSEE]+[SBL] D

[õû]	>	bbjéénél +[bb_COMPARATIVE_adj]{+[NOM]}+[POSS_SG_3]+[POSSESSEE]+[ADE] D

[õû]	>	bbjéétõl +[bb_COMPARATIVE_adj]{+[NOM]}+[POSS_SG_3]+[POSSESSEE]+[ABL] D

[õû]	>	bbjééhez +[bb_COMPARATIVE_adj]{+[NOM]}+[POSS_SG_3]+[POSSESSEE]+[ALL] D

[õû]	>	bbjééig +[bb_COMPARATIVE_adj]{+[NOM]}+[POSS_SG_3]+[POSSESSEE]+[TERM] D

[õû]	>	bbjéévé +[bb_COMPARATIVE_adj]{+[NOM]}+[POSS_SG_3]+[POSSESSEE]+[TRANS] D

[õû]	>	bbjéével +[bb_COMPARATIVE_adj]{+[NOM]}+[POSS_SG_3]+[POSSESSEE]+[INSTR] D

[õû]	>	bbjééért +[bb_COMPARATIVE_adj]{+[NOM]}+[POSS_SG_3]+[POSSESSEE]+[CAUS/FIN] D



[õû]	>	bbjééül +[bb_COMPARATIVE_adj]{+[NOM]}+[POSS_SG_3]+[POSSESSEE]+[ESS] D



 [õû]	>	bbjééi +[bb_COMPARATIVE_adj]{+[NOM]}+[POSS_SG_3]+[POSSESSEE]+[PLUR]+[NOM]
 
[õû]	>	bbjééit +[bb_COMPARATIVE_adj]{+[NOM]}+[POSS_SG_3]+[POSSESSEE]+[PLUR]+[ACC] D

[õû]	>	bbjééinek +[bb_COMPARATIVE_adj]{+[NOM]}+[POSS_SG_3]+[POSSESSEE]+[PLUR]+[DAT] D

[õû]	>	bbjééiben +[bb_COMPARATIVE_adj]{+[NOM]}+[POSS_SG_3]+[POSSESSEE]+[PLUR]+[INE] D

[õû]	>	bbjééibe +[bb_COMPARATIVE_adj]{+[NOM]}+[POSS_SG_3]+[POSSESSEE]+[PLUR]+[ILL] D

[õû]	>	bbjééibõl +[bb_COMPARATIVE_adj]{+[NOM]}+[POSS_SG_3]+[POSSESSEE]+[PLUR]+[ELA] D

[õû]	>	bbjééin +[bb_COMPARATIVE_adj]{+[NOM]}+[POSS_SG_3]+[POSSESSEE]+[PLUR]+[SUE] D

[õû]	>	bbjééirõl +[bb_COMPARATIVE_adj]{+[NOM]}+[POSS_SG_3]+[POSSESSEE]+[PLUR]+[DEL] D

[õû]	>	bbjééire +[bb_COMPARATIVE_adj]{+[NOM]}+[POSS_SG_3]+[POSSESSEE]+[PLUR]+[SBL] D

[õû]	>	bbjééinél +[bb_COMPARATIVE_adj]{+[NOM]}+[POSS_SG_3]+[POSSESSEE]+[PLUR]+[ADE] D

[õû]	>	bbjééitõl +[bb_COMPARATIVE_adj]{+[NOM]}+[POSS_SG_3]+[POSSESSEE]+[PLUR]+[ABL] D

[õû]	>	bbjééihez +[bb_COMPARATIVE_adj]{+[NOM]}+[POSS_SG_3]+[POSSESSEE]+[PLUR]+[ALL] D

[õû]	>	bbjééiig +[bb_COMPARATIVE_adj]{+[NOM]}+[POSS_SG_3]+[POSSESSEE]+[PLUR]+[TERM] D

[õû]	>	bbjééivé +[bb_COMPARATIVE_adj]{+[NOM]}+[POSS_SG_3]+[POSSESSEE]+[PLUR]+[TRANS] D

[õû]	>	bbjééivel +[bb_COMPARATIVE_adj]{+[NOM]}+[POSS_SG_3]+[POSSESSEE]+[PLUR]+[INSTR] D

[õû]	>	bbjééiért +[bb_COMPARATIVE_adj]{+[NOM]}+[POSS_SG_3]+[POSSESSEE]+[PLUR]+[CAUS/FIN] D



[õû]	>	bbjééiül +[bb_COMPARATIVE_adj]{+[NOM]}+[POSS_SG_3]+[POSSESSEE]+[PLUR]+[ESS] D








[õû]	>	bbjeként +[bb_COMPARATIVE_adj]{+[NOM]}+[POSS_SG_3]+[FORM] D

[õû]	>	bbjekor +[bb_COMPARATIVE_adj]{+[NOM]}+[POSS_SG_3]+[TEMP] D




[õû]	>	bbjei +[bb_COMPARATIVE_adj]{+[NOM]}+[PLUR]+[POSS_SG_3]+[NOM] D

[õû]	>	bbjeit +[bb_COMPARATIVE_adj]{+[NOM]}+[PLUR]+[POSS_SG_3]+[ACC] D

[õû]	>	bbjeinek +[bb_COMPARATIVE_adj]{+[NOM]}+[PLUR]+[POSS_SG_3]+[DAT] D

[õû]	>	bbjeiben +[bb_COMPARATIVE_adj]{+[NOM]}+[PLUR]+[POSS_SG_3]+[INE] D

[õû]	>	bbjeibe +[bb_COMPARATIVE_adj]{+[NOM]}+[PLUR]+[POSS_SG_3]+[ILL] D

[õû]	>	bbjeibõl +[bb_COMPARATIVE_adj]{+[NOM]}+[PLUR]+[POSS_SG_3]+[ELA] D

[õû]	>	bbjein +[bb_COMPARATIVE_adj]{+[NOM]}+[PLUR]+[POSS_SG_3]+[SUE] D

[õû]	>	bbjeirõl +[bb_COMPARATIVE_adj]{+[NOM]}+[PLUR]+[POSS_SG_3]+[DEL] D

[õû]	>	bbjeire +[bb_COMPARATIVE_adj]{+[NOM]}+[PLUR]+[POSS_SG_3]+[SBL] D

[õû]	>	bbjeinél +[bb_COMPARATIVE_adj]{+[NOM]}+[PLUR]+[POSS_SG_3]+[ADE] D

[õû]	>	bbjeitõl +[bb_COMPARATIVE_adj]{+[NOM]}+[PLUR]+[POSS_SG_3]+[ABL] D

[õû]	>	bbjeihez +[bb_COMPARATIVE_adj]{+[NOM]}+[PLUR]+[POSS_SG_3]+[ALL] D

[õû]	>	bbjeiig +[bb_COMPARATIVE_adj]{+[NOM]}+[PLUR]+[POSS_SG_3]+[TERM] D

[õû]	>	bbjeivé +[bb_COMPARATIVE_adj]{+[NOM]}+[PLUR]+[POSS_SG_3]+[TRANS] D

[õû]	>	bbjeivel +[bb_COMPARATIVE_adj]{+[NOM]}+[PLUR]+[POSS_SG_3]+[INSTR] D

[õû]	>	bbjeiért +[bb_COMPARATIVE_adj]{+[NOM]}+[PLUR]+[POSS_SG_3]+[CAUS/FIN] D



[õû]	>	bbjeiül +[bb_COMPARATIVE_adj]{+[NOM]}+[PLUR]+[POSS_SG_3]+[ESS] D




[õû]	>	bbjeié +[bb_COMPARATIVE_adj]{+[NOM]}+[PLUR]+[POSS_SG_3]+[POSSESSEE]+[NOM] D

[õû]	>	bbjeiét +[bb_COMPARATIVE_adj]{+[NOM]}+[PLUR]+[POSS_SG_3]+[POSSESSEE]+[ACC] D

[õû]	>	bbjeiének +[bb_COMPARATIVE_adj]{+[NOM]}+[PLUR]+[POSS_SG_3]+[POSSESSEE]+[DAT] D

[õû]	>	bbjeiében +[bb_COMPARATIVE_adj]{+[NOM]}+[PLUR]+[POSS_SG_3]+[POSSESSEE]+[INE] D

[õû]	>	bbjeiébe +[bb_COMPARATIVE_adj]{+[NOM]}+[PLUR]+[POSS_SG_3]+[POSSESSEE]+[ILL] D

[õû]	>	bbjeiébõl +[bb_COMPARATIVE_adj]{+[NOM]}+[PLUR]+[POSS_SG_3]+[POSSESSEE]+[ELA] D

[õû]	>	bbjeién +[bb_COMPARATIVE_adj]{+[NOM]}+[PLUR]+[POSS_SG_3]+[POSSESSEE]+[SUE] D

[õû]	>	bbjeiérõl +[bb_COMPARATIVE_adj]{+[NOM]}+[PLUR]+[POSS_SG_3]+[POSSESSEE]+[DEL] D

[õû]	>	bbjeiére +[bb_COMPARATIVE_adj]{+[NOM]}+[PLUR]+[POSS_SG_3]+[POSSESSEE]+[SBL] D

[õû]	>	bbjeiénél +[bb_COMPARATIVE_adj]{+[NOM]}+[PLUR]+[POSS_SG_3]+[POSSESSEE]+[ADE] D

[õû]	>	bbjeiétõl +[bb_COMPARATIVE_adj]{+[NOM]}+[PLUR]+[POSS_SG_3]+[POSSESSEE]+[ABL] D

[õû]	>	bbjeiéhez +[bb_COMPARATIVE_adj]{+[NOM]}+[PLUR]+[POSS_SG_3]+[POSSESSEE]+[ALL] D

[õû]	>	bbjeiéig +[bb_COMPARATIVE_adj]{+[NOM]}+[PLUR]+[POSS_SG_3]+[POSSESSEE]+[TERM] D

[õû]	>	bbjeiévé +[bb_COMPARATIVE_adj]{+[NOM]}+[PLUR]+[POSS_SG_3]+[POSSESSEE]+[TRANS] D

[õû]	>	bbjeiével +[bb_COMPARATIVE_adj]{+[NOM]}+[PLUR]+[POSS_SG_3]+[POSSESSEE]+[INSTR] D

[õû]	>	bbjeiéért +[bb_COMPARATIVE_adj]{+[NOM]}+[PLUR]+[POSS_SG_3]+[POSSESSEE]+[CAUS/FIN] D



[õû]	>	bbjeiéül +[bb_COMPARATIVE_adj]{+[NOM]}+[PLUR]+[POSS_SG_3]+[POSSESSEE]+[ESS] D



 [õû]	>	bbjeiéi +[bb_COMPARATIVE_adj]{+[NOM]}+[PLUR]+[POSS_SG_3]+[POSSESSEE]+[PLUR]+[NOM]
 
[õû]	>	bbjeiéit +[bb_COMPARATIVE_adj]{+[NOM]}+[PLUR]+[POSS_SG_3]+[POSSESSEE]+[PLUR]+[ACC] D

[õû]	>	bbjeiéinek +[bb_COMPARATIVE_adj]{+[NOM]}+[PLUR]+[POSS_SG_3]+[POSSESSEE]+[PLUR]+[DAT] D

[õû]	>	bbjeiéiben +[bb_COMPARATIVE_adj]{+[NOM]}+[PLUR]+[POSS_SG_3]+[POSSESSEE]+[PLUR]+[INE] D

[õû]	>	bbjeiéibe +[bb_COMPARATIVE_adj]{+[NOM]}+[PLUR]+[POSS_SG_3]+[POSSESSEE]+[PLUR]+[ILL] D

[õû]	>	bbjeiéibõl +[bb_COMPARATIVE_adj]{+[NOM]}+[PLUR]+[POSS_SG_3]+[POSSESSEE]+[PLUR]+[ELA] D

[õû]	>	bbjeiéin +[bb_COMPARATIVE_adj]{+[NOM]}+[PLUR]+[POSS_SG_3]+[POSSESSEE]+[PLUR]+[SUE] D

[õû]	>	bbjeiéirõl +[bb_COMPARATIVE_adj]{+[NOM]}+[PLUR]+[POSS_SG_3]+[POSSESSEE]+[PLUR]+[DEL] D

[õû]	>	bbjeiéire +[bb_COMPARATIVE_adj]{+[NOM]}+[PLUR]+[POSS_SG_3]+[POSSESSEE]+[PLUR]+[SBL] D

[õû]	>	bbjeiéinél +[bb_COMPARATIVE_adj]{+[NOM]}+[PLUR]+[POSS_SG_3]+[POSSESSEE]+[PLUR]+[ADE] D

[õû]	>	bbjeiéitõl +[bb_COMPARATIVE_adj]{+[NOM]}+[PLUR]+[POSS_SG_3]+[POSSESSEE]+[PLUR]+[ABL] D

[õû]	>	bbjeiéihez +[bb_COMPARATIVE_adj]{+[NOM]}+[PLUR]+[POSS_SG_3]+[POSSESSEE]+[PLUR]+[ALL] D

[õû]	>	bbjeiéiig +[bb_COMPARATIVE_adj]{+[NOM]}+[PLUR]+[POSS_SG_3]+[POSSESSEE]+[PLUR]+[TERM] D

[õû]	>	bbjeiéivé +[bb_COMPARATIVE_adj]{+[NOM]}+[PLUR]+[POSS_SG_3]+[POSSESSEE]+[PLUR]+[TRANS] D

[õû]	>	bbjeiéivel +[bb_COMPARATIVE_adj]{+[NOM]}+[PLUR]+[POSS_SG_3]+[POSSESSEE]+[PLUR]+[INSTR] D

[õû]	>	bbjeiéiért +[bb_COMPARATIVE_adj]{+[NOM]}+[PLUR]+[POSS_SG_3]+[POSSESSEE]+[PLUR]+[CAUS/FIN] D



[õû]	>	bbjeiéiül +[bb_COMPARATIVE_adj]{+[NOM]}+[PLUR]+[POSS_SG_3]+[POSSESSEE]+[PLUR]+[ESS] D








[õû]	>	bbjeiként +[bb_COMPARATIVE_adj]{+[NOM]}+[PLUR]+[POSS_SG_3]+[FORM] D

[õû]	>	bbjeikor +[bb_COMPARATIVE_adj]{+[NOM]}+[PLUR]+[POSS_SG_3]+[TEMP] D




[õû]	>	bbjeink +[bb_COMPARATIVE_adj]{+[NOM]}+[PLUR]+[POSS_PL_1]+[NOM] D

[õû]	>	bbjeinket +[bb_COMPARATIVE_adj]{+[NOM]}+[PLUR]+[POSS_PL_1]+[ACC] D

[õû]	>	bbjeinknek +[bb_COMPARATIVE_adj]{+[NOM]}+[PLUR]+[POSS_PL_1]+[DAT] D

[õû]	>	bbjeinkben +[bb_COMPARATIVE_adj]{+[NOM]}+[PLUR]+[POSS_PL_1]+[INE] D

[õû]	>	bbjeinkbe +[bb_COMPARATIVE_adj]{+[NOM]}+[PLUR]+[POSS_PL_1]+[ILL] D

[õû]	>	bbjeinkbõl +[bb_COMPARATIVE_adj]{+[NOM]}+[PLUR]+[POSS_PL_1]+[ELA] D

[õû]	>	bbjeinken +[bb_COMPARATIVE_adj]{+[NOM]}+[PLUR]+[POSS_PL_1]+[SUE] D

[õû]	>	bbjeinkrõl +[bb_COMPARATIVE_adj]{+[NOM]}+[PLUR]+[POSS_PL_1]+[DEL] D

[õû]	>	bbjeinkre +[bb_COMPARATIVE_adj]{+[NOM]}+[PLUR]+[POSS_PL_1]+[SBL] D

[õû]	>	bbjeinknél +[bb_COMPARATIVE_adj]{+[NOM]}+[PLUR]+[POSS_PL_1]+[ADE] D

[õû]	>	bbjeinktõl +[bb_COMPARATIVE_adj]{+[NOM]}+[PLUR]+[POSS_PL_1]+[ABL] D

[õû]	>	bbjeinkhez +[bb_COMPARATIVE_adj]{+[NOM]}+[PLUR]+[POSS_PL_1]+[ALL] D

[õû]	>	bbjeinkig +[bb_COMPARATIVE_adj]{+[NOM]}+[PLUR]+[POSS_PL_1]+[TERM] D

[õû]	>	bbjeinkké +[bb_COMPARATIVE_adj]{+[NOM]}+[PLUR]+[POSS_PL_1]+[TRANS] D

[õû]	>	bbjeinkkel +[bb_COMPARATIVE_adj]{+[NOM]}+[PLUR]+[POSS_PL_1]+[INSTR] D

[õû]	>	bbjeinkért +[bb_COMPARATIVE_adj]{+[NOM]}+[PLUR]+[POSS_PL_1]+[CAUS/FIN] D



[õû]	>	bbjeinkül +[bb_COMPARATIVE_adj]{+[NOM]}+[PLUR]+[POSS_PL_1]+[ESS] D




[õû]	>	bbjeinké +[bb_COMPARATIVE_adj]{+[NOM]}+[PLUR]+[POSS_PL_1]+[POSSESSEE]+[NOM] D

[õû]	>	bbjeinkét +[bb_COMPARATIVE_adj]{+[NOM]}+[PLUR]+[POSS_PL_1]+[POSSESSEE]+[ACC] D

[õû]	>	bbjeinkének +[bb_COMPARATIVE_adj]{+[NOM]}+[PLUR]+[POSS_PL_1]+[POSSESSEE]+[DAT] D

[õû]	>	bbjeinkében +[bb_COMPARATIVE_adj]{+[NOM]}+[PLUR]+[POSS_PL_1]+[POSSESSEE]+[INE] D

[õû]	>	bbjeinkébe +[bb_COMPARATIVE_adj]{+[NOM]}+[PLUR]+[POSS_PL_1]+[POSSESSEE]+[ILL] D

[õû]	>	bbjeinkébõl +[bb_COMPARATIVE_adj]{+[NOM]}+[PLUR]+[POSS_PL_1]+[POSSESSEE]+[ELA] D

[õû]	>	bbjeinkén +[bb_COMPARATIVE_adj]{+[NOM]}+[PLUR]+[POSS_PL_1]+[POSSESSEE]+[SUE] D

[õû]	>	bbjeinkérõl +[bb_COMPARATIVE_adj]{+[NOM]}+[PLUR]+[POSS_PL_1]+[POSSESSEE]+[DEL] D

[õû]	>	bbjeinkére +[bb_COMPARATIVE_adj]{+[NOM]}+[PLUR]+[POSS_PL_1]+[POSSESSEE]+[SBL] D

[õû]	>	bbjeinkénél +[bb_COMPARATIVE_adj]{+[NOM]}+[PLUR]+[POSS_PL_1]+[POSSESSEE]+[ADE] D

[õû]	>	bbjeinkétõl +[bb_COMPARATIVE_adj]{+[NOM]}+[PLUR]+[POSS_PL_1]+[POSSESSEE]+[ABL] D

[õû]	>	bbjeinkéhez +[bb_COMPARATIVE_adj]{+[NOM]}+[PLUR]+[POSS_PL_1]+[POSSESSEE]+[ALL] D

[õû]	>	bbjeinkéig +[bb_COMPARATIVE_adj]{+[NOM]}+[PLUR]+[POSS_PL_1]+[POSSESSEE]+[TERM] D

[õû]	>	bbjeinkévé +[bb_COMPARATIVE_adj]{+[NOM]}+[PLUR]+[POSS_PL_1]+[POSSESSEE]+[TRANS] D

[õû]	>	bbjeinkével +[bb_COMPARATIVE_adj]{+[NOM]}+[PLUR]+[POSS_PL_1]+[POSSESSEE]+[INSTR] D

[õû]	>	bbjeinkéért +[bb_COMPARATIVE_adj]{+[NOM]}+[PLUR]+[POSS_PL_1]+[POSSESSEE]+[CAUS/FIN] D



[õû]	>	bbjeinkéül +[bb_COMPARATIVE_adj]{+[NOM]}+[PLUR]+[POSS_PL_1]+[POSSESSEE]+[ESS] D



 [õû]	>	bbjeinkéi +[bb_COMPARATIVE_adj]{+[NOM]}+[PLUR]+[POSS_PL_1]+[POSSESSEE]+[PLUR]+[NOM]
 
[õû]	>	bbjeinkéit +[bb_COMPARATIVE_adj]{+[NOM]}+[PLUR]+[POSS_PL_1]+[POSSESSEE]+[PLUR]+[ACC] D

[õû]	>	bbjeinkéinek +[bb_COMPARATIVE_adj]{+[NOM]}+[PLUR]+[POSS_PL_1]+[POSSESSEE]+[PLUR]+[DAT] D

[õû]	>	bbjeinkéiben +[bb_COMPARATIVE_adj]{+[NOM]}+[PLUR]+[POSS_PL_1]+[POSSESSEE]+[PLUR]+[INE] D

[õû]	>	bbjeinkéibe +[bb_COMPARATIVE_adj]{+[NOM]}+[PLUR]+[POSS_PL_1]+[POSSESSEE]+[PLUR]+[ILL] D

[õû]	>	bbjeinkéibõl +[bb_COMPARATIVE_adj]{+[NOM]}+[PLUR]+[POSS_PL_1]+[POSSESSEE]+[PLUR]+[ELA] D

[õû]	>	bbjeinkéin +[bb_COMPARATIVE_adj]{+[NOM]}+[PLUR]+[POSS_PL_1]+[POSSESSEE]+[PLUR]+[SUE] D

[õû]	>	bbjeinkéirõl +[bb_COMPARATIVE_adj]{+[NOM]}+[PLUR]+[POSS_PL_1]+[POSSESSEE]+[PLUR]+[DEL] D

[õû]	>	bbjeinkéire +[bb_COMPARATIVE_adj]{+[NOM]}+[PLUR]+[POSS_PL_1]+[POSSESSEE]+[PLUR]+[SBL] D

[õû]	>	bbjeinkéinél +[bb_COMPARATIVE_adj]{+[NOM]}+[PLUR]+[POSS_PL_1]+[POSSESSEE]+[PLUR]+[ADE] D

[õû]	>	bbjeinkéitõl +[bb_COMPARATIVE_adj]{+[NOM]}+[PLUR]+[POSS_PL_1]+[POSSESSEE]+[PLUR]+[ABL] D

[õû]	>	bbjeinkéihez +[bb_COMPARATIVE_adj]{+[NOM]}+[PLUR]+[POSS_PL_1]+[POSSESSEE]+[PLUR]+[ALL] D

[õû]	>	bbjeinkéiig +[bb_COMPARATIVE_adj]{+[NOM]}+[PLUR]+[POSS_PL_1]+[POSSESSEE]+[PLUR]+[TERM] D

[õû]	>	bbjeinkéivé +[bb_COMPARATIVE_adj]{+[NOM]}+[PLUR]+[POSS_PL_1]+[POSSESSEE]+[PLUR]+[TRANS] D

[õû]	>	bbjeinkéivel +[bb_COMPARATIVE_adj]{+[NOM]}+[PLUR]+[POSS_PL_1]+[POSSESSEE]+[PLUR]+[INSTR] D

[õû]	>	bbjeinkéiért +[bb_COMPARATIVE_adj]{+[NOM]}+[PLUR]+[POSS_PL_1]+[POSSESSEE]+[PLUR]+[CAUS/FIN] D



[õû]	>	bbjeinkéiül +[bb_COMPARATIVE_adj]{+[NOM]}+[PLUR]+[POSS_PL_1]+[POSSESSEE]+[PLUR]+[ESS] D








[õû]	>	bbjeinkként +[bb_COMPARATIVE_adj]{+[NOM]}+[PLUR]+[POSS_PL_1]+[FORM] D

[õû]	>	bbjeinkkor +[bb_COMPARATIVE_adj]{+[NOM]}+[PLUR]+[POSS_PL_1]+[TEMP] D





[^aeáéiíóõn]	>	et +[ACC]
[^aeáéíó]	>	ek +[PLUR]+[NOM]
#nev_rag([^aeáéíó],`ek',õ,e,e,é,ü,+[PLUR])

[^aeáéíó]	>	eket +[PLUR]+[ACC] 

[^aeáéíó]	>	eknek +[PLUR]+[DAT] 

[^aeáéíó]	>	ekben +[PLUR]+[INE] 

[^aeáéíó]	>	ekbe +[PLUR]+[ILL] 

[^aeáéíó]	>	ekbõl +[PLUR]+[ELA] 

[^aeáéíó]	>	eken +[PLUR]+[SUE] 

[^aeáéíó]	>	ekrõl +[PLUR]+[DEL] 

[^aeáéíó]	>	ekre +[PLUR]+[SBL] 

[^aeáéíó]	>	eknél +[PLUR]+[ADE] 

[^aeáéíó]	>	ektõl +[PLUR]+[ABL] 

[^aeáéíó]	>	ekhez +[PLUR]+[ALL] 

[^aeáéíó]	>	ekig +[PLUR]+[TERM] 

[^aeáéíó]	>	ekké +[PLUR]+[TRANS] 

[^aeáéíó]	>	ekkel +[PLUR]+[INSTR] 

[^aeáéíó]	>	ekért +[PLUR]+[CAUS/FIN] 



[^aeáéíó]	>	ekül +[PLUR]+[ESS] 




[^aeáéíó]	>	eké +[PLUR]+[POSSESSEE]+[NOM] 

[^aeáéíó]	>	ekét +[PLUR]+[POSSESSEE]+[ACC] 

[^aeáéíó]	>	ekének +[PLUR]+[POSSESSEE]+[DAT] 

[^aeáéíó]	>	ekében +[PLUR]+[POSSESSEE]+[INE] 

[^aeáéíó]	>	ekébe +[PLUR]+[POSSESSEE]+[ILL] 

[^aeáéíó]	>	ekébõl +[PLUR]+[POSSESSEE]+[ELA] 

[^aeáéíó]	>	ekén +[PLUR]+[POSSESSEE]+[SUE] 

[^aeáéíó]	>	ekérõl +[PLUR]+[POSSESSEE]+[DEL] 

[^aeáéíó]	>	ekére +[PLUR]+[POSSESSEE]+[SBL] 

[^aeáéíó]	>	ekénél +[PLUR]+[POSSESSEE]+[ADE] 

[^aeáéíó]	>	ekétõl +[PLUR]+[POSSESSEE]+[ABL] 

[^aeáéíó]	>	ekéhez +[PLUR]+[POSSESSEE]+[ALL] 

[^aeáéíó]	>	ekéig +[PLUR]+[POSSESSEE]+[TERM] 

[^aeáéíó]	>	ekévé +[PLUR]+[POSSESSEE]+[TRANS] 

[^aeáéíó]	>	ekével +[PLUR]+[POSSESSEE]+[INSTR] 

[^aeáéíó]	>	ekéért +[PLUR]+[POSSESSEE]+[CAUS/FIN] 



[^aeáéíó]	>	ekéül +[PLUR]+[POSSESSEE]+[ESS] 



 [^aeáéíó]	>	ekéi +[PLUR]+[POSSESSEE]+[PLUR]+[NOM]
 
[^aeáéíó]	>	ekéit +[PLUR]+[POSSESSEE]+[PLUR]+[ACC] 

[^aeáéíó]	>	ekéinek +[PLUR]+[POSSESSEE]+[PLUR]+[DAT] 

[^aeáéíó]	>	ekéiben +[PLUR]+[POSSESSEE]+[PLUR]+[INE] 

[^aeáéíó]	>	ekéibe +[PLUR]+[POSSESSEE]+[PLUR]+[ILL] 

[^aeáéíó]	>	ekéibõl +[PLUR]+[POSSESSEE]+[PLUR]+[ELA] 

[^aeáéíó]	>	ekéin +[PLUR]+[POSSESSEE]+[PLUR]+[SUE] 

[^aeáéíó]	>	ekéirõl +[PLUR]+[POSSESSEE]+[PLUR]+[DEL] 

[^aeáéíó]	>	ekéire +[PLUR]+[POSSESSEE]+[PLUR]+[SBL] 

[^aeáéíó]	>	ekéinél +[PLUR]+[POSSESSEE]+[PLUR]+[ADE] 

[^aeáéíó]	>	ekéitõl +[PLUR]+[POSSESSEE]+[PLUR]+[ABL] 

[^aeáéíó]	>	ekéihez +[PLUR]+[POSSESSEE]+[PLUR]+[ALL] 

[^aeáéíó]	>	ekéiig +[PLUR]+[POSSESSEE]+[PLUR]+[TERM] 

[^aeáéíó]	>	ekéivé +[PLUR]+[POSSESSEE]+[PLUR]+[TRANS] 

[^aeáéíó]	>	ekéivel +[PLUR]+[POSSESSEE]+[PLUR]+[INSTR] 

[^aeáéíó]	>	ekéiért +[PLUR]+[POSSESSEE]+[PLUR]+[CAUS/FIN] 



[^aeáéíó]	>	ekéiül +[PLUR]+[POSSESSEE]+[PLUR]+[ESS] 





[^aeáéiíóõúû]	>	ebbek +[bb_COMPARATIVE_adj]{+[NOM]}+[PLUR]+[NOM] D

[^aeáéiíóõúû]	>	ebbeket +[bb_COMPARATIVE_adj]{+[NOM]}+[PLUR]+[ACC] D

[^aeáéiíóõúû]	>	ebbeknek +[bb_COMPARATIVE_adj]{+[NOM]}+[PLUR]+[DAT] D

[^aeáéiíóõúû]	>	ebbekben +[bb_COMPARATIVE_adj]{+[NOM]}+[PLUR]+[INE] D

[^aeáéiíóõúû]	>	ebbekbe +[bb_COMPARATIVE_adj]{+[NOM]}+[PLUR]+[ILL] D

[^aeáéiíóõúû]	>	ebbekbõl +[bb_COMPARATIVE_adj]{+[NOM]}+[PLUR]+[ELA] D

[^aeáéiíóõúû]	>	ebbeken +[bb_COMPARATIVE_adj]{+[NOM]}+[PLUR]+[SUE] D

[^aeáéiíóõúû]	>	ebbekrõl +[bb_COMPARATIVE_adj]{+[NOM]}+[PLUR]+[DEL] D

[^aeáéiíóõúû]	>	ebbekre +[bb_COMPARATIVE_adj]{+[NOM]}+[PLUR]+[SBL] D

[^aeáéiíóõúû]	>	ebbeknél +[bb_COMPARATIVE_adj]{+[NOM]}+[PLUR]+[ADE] D

[^aeáéiíóõúû]	>	ebbektõl +[bb_COMPARATIVE_adj]{+[NOM]}+[PLUR]+[ABL] D

[^aeáéiíóõúû]	>	ebbekhez +[bb_COMPARATIVE_adj]{+[NOM]}+[PLUR]+[ALL] D

[^aeáéiíóõúû]	>	ebbekig +[bb_COMPARATIVE_adj]{+[NOM]}+[PLUR]+[TERM] D

[^aeáéiíóõúû]	>	ebbekké +[bb_COMPARATIVE_adj]{+[NOM]}+[PLUR]+[TRANS] D

[^aeáéiíóõúû]	>	ebbekkel +[bb_COMPARATIVE_adj]{+[NOM]}+[PLUR]+[INSTR] D

[^aeáéiíóõúû]	>	ebbekért +[bb_COMPARATIVE_adj]{+[NOM]}+[PLUR]+[CAUS/FIN] D



[^aeáéiíóõúû]	>	ebbekül +[bb_COMPARATIVE_adj]{+[NOM]}+[PLUR]+[ESS] D




[^aeáéiíóõúû]	>	ebbeké +[bb_COMPARATIVE_adj]{+[NOM]}+[PLUR]+[POSSESSEE]+[NOM] D

[^aeáéiíóõúû]	>	ebbekét +[bb_COMPARATIVE_adj]{+[NOM]}+[PLUR]+[POSSESSEE]+[ACC] D

[^aeáéiíóõúû]	>	ebbekének +[bb_COMPARATIVE_adj]{+[NOM]}+[PLUR]+[POSSESSEE]+[DAT] D

[^aeáéiíóõúû]	>	ebbekében +[bb_COMPARATIVE_adj]{+[NOM]}+[PLUR]+[POSSESSEE]+[INE] D

[^aeáéiíóõúû]	>	ebbekébe +[bb_COMPARATIVE_adj]{+[NOM]}+[PLUR]+[POSSESSEE]+[ILL] D

[^aeáéiíóõúû]	>	ebbekébõl +[bb_COMPARATIVE_adj]{+[NOM]}+[PLUR]+[POSSESSEE]+[ELA] D

[^aeáéiíóõúû]	>	ebbekén +[bb_COMPARATIVE_adj]{+[NOM]}+[PLUR]+[POSSESSEE]+[SUE] D

[^aeáéiíóõúû]	>	ebbekérõl +[bb_COMPARATIVE_adj]{+[NOM]}+[PLUR]+[POSSESSEE]+[DEL] D

[^aeáéiíóõúû]	>	ebbekére +[bb_COMPARATIVE_adj]{+[NOM]}+[PLUR]+[POSSESSEE]+[SBL] D

[^aeáéiíóõúû]	>	ebbekénél +[bb_COMPARATIVE_adj]{+[NOM]}+[PLUR]+[POSSESSEE]+[ADE] D

[^aeáéiíóõúû]	>	ebbekétõl +[bb_COMPARATIVE_adj]{+[NOM]}+[PLUR]+[POSSESSEE]+[ABL] D

[^aeáéiíóõúû]	>	ebbekéhez +[bb_COMPARATIVE_adj]{+[NOM]}+[PLUR]+[POSSESSEE]+[ALL] D

[^aeáéiíóõúû]	>	ebbekéig +[bb_COMPARATIVE_adj]{+[NOM]}+[PLUR]+[POSSESSEE]+[TERM] D

[^aeáéiíóõúû]	>	ebbekévé +[bb_COMPARATIVE_adj]{+[NOM]}+[PLUR]+[POSSESSEE]+[TRANS] D

[^aeáéiíóõúû]	>	ebbekével +[bb_COMPARATIVE_adj]{+[NOM]}+[PLUR]+[POSSESSEE]+[INSTR] D

[^aeáéiíóõúû]	>	ebbekéért +[bb_COMPARATIVE_adj]{+[NOM]}+[PLUR]+[POSSESSEE]+[CAUS/FIN] D



[^aeáéiíóõúû]	>	ebbekéül +[bb_COMPARATIVE_adj]{+[NOM]}+[PLUR]+[POSSESSEE]+[ESS] D



 [^aeáéiíóõúû]	>	ebbekéi +[bb_COMPARATIVE_adj]{+[NOM]}+[PLUR]+[POSSESSEE]+[PLUR]+[NOM]
 
[^aeáéiíóõúû]	>	ebbekéit +[bb_COMPARATIVE_adj]{+[NOM]}+[PLUR]+[POSSESSEE]+[PLUR]+[ACC] D

[^aeáéiíóõúû]	>	ebbekéinek +[bb_COMPARATIVE_adj]{+[NOM]}+[PLUR]+[POSSESSEE]+[PLUR]+[DAT] D

[^aeáéiíóõúû]	>	ebbekéiben +[bb_COMPARATIVE_adj]{+[NOM]}+[PLUR]+[POSSESSEE]+[PLUR]+[INE] D

[^aeáéiíóõúû]	>	ebbekéibe +[bb_COMPARATIVE_adj]{+[NOM]}+[PLUR]+[POSSESSEE]+[PLUR]+[ILL] D

[^aeáéiíóõúû]	>	ebbekéibõl +[bb_COMPARATIVE_adj]{+[NOM]}+[PLUR]+[POSSESSEE]+[PLUR]+[ELA] D

[^aeáéiíóõúû]	>	ebbekéin +[bb_COMPARATIVE_adj]{+[NOM]}+[PLUR]+[POSSESSEE]+[PLUR]+[SUE] D

[^aeáéiíóõúû]	>	ebbekéirõl +[bb_COMPARATIVE_adj]{+[NOM]}+[PLUR]+[POSSESSEE]+[PLUR]+[DEL] D

[^aeáéiíóõúû]	>	ebbekéire +[bb_COMPARATIVE_adj]{+[NOM]}+[PLUR]+[POSSESSEE]+[PLUR]+[SBL] D

[^aeáéiíóõúû]	>	ebbekéinél +[bb_COMPARATIVE_adj]{+[NOM]}+[PLUR]+[POSSESSEE]+[PLUR]+[ADE] D

[^aeáéiíóõúû]	>	ebbekéitõl +[bb_COMPARATIVE_adj]{+[NOM]}+[PLUR]+[POSSESSEE]+[PLUR]+[ABL] D

[^aeáéiíóõúû]	>	ebbekéihez +[bb_COMPARATIVE_adj]{+[NOM]}+[PLUR]+[POSSESSEE]+[PLUR]+[ALL] D

[^aeáéiíóõúû]	>	ebbekéiig +[bb_COMPARATIVE_adj]{+[NOM]}+[PLUR]+[POSSESSEE]+[PLUR]+[TERM] D

[^aeáéiíóõúû]	>	ebbekéivé +[bb_COMPARATIVE_adj]{+[NOM]}+[PLUR]+[POSSESSEE]+[PLUR]+[TRANS] D

[^aeáéiíóõúû]	>	ebbekéivel +[bb_COMPARATIVE_adj]{+[NOM]}+[PLUR]+[POSSESSEE]+[PLUR]+[INSTR] D

[^aeáéiíóõúû]	>	ebbekéiért +[bb_COMPARATIVE_adj]{+[NOM]}+[PLUR]+[POSSESSEE]+[PLUR]+[CAUS/FIN] D



[^aeáéiíóõúû]	>	ebbekéiül +[bb_COMPARATIVE_adj]{+[NOM]}+[PLUR]+[POSSESSEE]+[PLUR]+[ESS] D




e		>	-e,ébbek +[bb_COMPARATIVE_adj]{+[NOM]}+[PLUR]+[NOM] D

e	>	-e,ébbeket +[bb_COMPARATIVE_adj]{+[NOM]}+[PLUR]+[ACC] D

e	>	-e,ébbeknek +[bb_COMPARATIVE_adj]{+[NOM]}+[PLUR]+[DAT] D

e	>	-e,ébbekben +[bb_COMPARATIVE_adj]{+[NOM]}+[PLUR]+[INE] D

e	>	-e,ébbekbe +[bb_COMPARATIVE_adj]{+[NOM]}+[PLUR]+[ILL] D

e	>	-e,ébbekbõl +[bb_COMPARATIVE_adj]{+[NOM]}+[PLUR]+[ELA] D

e	>	-e,ébbeken +[bb_COMPARATIVE_adj]{+[NOM]}+[PLUR]+[SUE] D

e	>	-e,ébbekrõl +[bb_COMPARATIVE_adj]{+[NOM]}+[PLUR]+[DEL] D

e	>	-e,ébbekre +[bb_COMPARATIVE_adj]{+[NOM]}+[PLUR]+[SBL] D

e	>	-e,ébbeknél +[bb_COMPARATIVE_adj]{+[NOM]}+[PLUR]+[ADE] D

e	>	-e,ébbektõl +[bb_COMPARATIVE_adj]{+[NOM]}+[PLUR]+[ABL] D

e	>	-e,ébbekhez +[bb_COMPARATIVE_adj]{+[NOM]}+[PLUR]+[ALL] D

e	>	-e,ébbekig +[bb_COMPARATIVE_adj]{+[NOM]}+[PLUR]+[TERM] D

e	>	-e,ébbekké +[bb_COMPARATIVE_adj]{+[NOM]}+[PLUR]+[TRANS] D

e	>	-e,ébbekkel +[bb_COMPARATIVE_adj]{+[NOM]}+[PLUR]+[INSTR] D

e	>	-e,ébbekért +[bb_COMPARATIVE_adj]{+[NOM]}+[PLUR]+[CAUS/FIN] D



e	>	-e,ébbekül +[bb_COMPARATIVE_adj]{+[NOM]}+[PLUR]+[ESS] D




e	>	-e`,'ébbeké +[bb_COMPARATIVE_adj]{+[NOM]}+[PLUR]+[POSSESSEE]+[NOM] D

e	>	-e`,'ébbekét +[bb_COMPARATIVE_adj]{+[NOM]}+[PLUR]+[POSSESSEE]+[ACC] D

e	>	-e`,'ébbekének +[bb_COMPARATIVE_adj]{+[NOM]}+[PLUR]+[POSSESSEE]+[DAT] D

e	>	-e`,'ébbekében +[bb_COMPARATIVE_adj]{+[NOM]}+[PLUR]+[POSSESSEE]+[INE] D

e	>	-e`,'ébbekébe +[bb_COMPARATIVE_adj]{+[NOM]}+[PLUR]+[POSSESSEE]+[ILL] D

e	>	-e`,'ébbekébõl +[bb_COMPARATIVE_adj]{+[NOM]}+[PLUR]+[POSSESSEE]+[ELA] D

e	>	-e`,'ébbekén +[bb_COMPARATIVE_adj]{+[NOM]}+[PLUR]+[POSSESSEE]+[SUE] D

e	>	-e`,'ébbekérõl +[bb_COMPARATIVE_adj]{+[NOM]}+[PLUR]+[POSSESSEE]+[DEL] D

e	>	-e`,'ébbekére +[bb_COMPARATIVE_adj]{+[NOM]}+[PLUR]+[POSSESSEE]+[SBL] D

e	>	-e`,'ébbekénél +[bb_COMPARATIVE_adj]{+[NOM]}+[PLUR]+[POSSESSEE]+[ADE] D

e	>	-e`,'ébbekétõl +[bb_COMPARATIVE_adj]{+[NOM]}+[PLUR]+[POSSESSEE]+[ABL] D

e	>	-e`,'ébbekéhez +[bb_COMPARATIVE_adj]{+[NOM]}+[PLUR]+[POSSESSEE]+[ALL] D

e	>	-e`,'ébbekéig +[bb_COMPARATIVE_adj]{+[NOM]}+[PLUR]+[POSSESSEE]+[TERM] D

e	>	-e`,'ébbekévé +[bb_COMPARATIVE_adj]{+[NOM]}+[PLUR]+[POSSESSEE]+[TRANS] D

e	>	-e`,'ébbekével +[bb_COMPARATIVE_adj]{+[NOM]}+[PLUR]+[POSSESSEE]+[INSTR] D

e	>	-e`,'ébbekéért +[bb_COMPARATIVE_adj]{+[NOM]}+[PLUR]+[POSSESSEE]+[CAUS/FIN] D



e	>	-e`,'ébbekéül +[bb_COMPARATIVE_adj]{+[NOM]}+[PLUR]+[POSSESSEE]+[ESS] D



 e	>	-e`,'ébbekéi +[bb_COMPARATIVE_adj]{+[NOM]}+[PLUR]+[POSSESSEE]+[PLUR]+[NOM]
 
e	>	-e`,'ébbekéit +[bb_COMPARATIVE_adj]{+[NOM]}+[PLUR]+[POSSESSEE]+[PLUR]+[ACC] D

e	>	-e`,'ébbekéinek +[bb_COMPARATIVE_adj]{+[NOM]}+[PLUR]+[POSSESSEE]+[PLUR]+[DAT] D

e	>	-e`,'ébbekéiben +[bb_COMPARATIVE_adj]{+[NOM]}+[PLUR]+[POSSESSEE]+[PLUR]+[INE] D

e	>	-e`,'ébbekéibe +[bb_COMPARATIVE_adj]{+[NOM]}+[PLUR]+[POSSESSEE]+[PLUR]+[ILL] D

e	>	-e`,'ébbekéibõl +[bb_COMPARATIVE_adj]{+[NOM]}+[PLUR]+[POSSESSEE]+[PLUR]+[ELA] D

e	>	-e`,'ébbekéin +[bb_COMPARATIVE_adj]{+[NOM]}+[PLUR]+[POSSESSEE]+[PLUR]+[SUE] D

e	>	-e`,'ébbekéirõl +[bb_COMPARATIVE_adj]{+[NOM]}+[PLUR]+[POSSESSEE]+[PLUR]+[DEL] D

e	>	-e`,'ébbekéire +[bb_COMPARATIVE_adj]{+[NOM]}+[PLUR]+[POSSESSEE]+[PLUR]+[SBL] D

e	>	-e`,'ébbekéinél +[bb_COMPARATIVE_adj]{+[NOM]}+[PLUR]+[POSSESSEE]+[PLUR]+[ADE] D

e	>	-e`,'ébbekéitõl +[bb_COMPARATIVE_adj]{+[NOM]}+[PLUR]+[POSSESSEE]+[PLUR]+[ABL] D

e	>	-e`,'ébbekéihez +[bb_COMPARATIVE_adj]{+[NOM]}+[PLUR]+[POSSESSEE]+[PLUR]+[ALL] D

e	>	-e`,'ébbekéiig +[bb_COMPARATIVE_adj]{+[NOM]}+[PLUR]+[POSSESSEE]+[PLUR]+[TERM] D

e	>	-e`,'ébbekéivé +[bb_COMPARATIVE_adj]{+[NOM]}+[PLUR]+[POSSESSEE]+[PLUR]+[TRANS] D

e	>	-e`,'ébbekéivel +[bb_COMPARATIVE_adj]{+[NOM]}+[PLUR]+[POSSESSEE]+[PLUR]+[INSTR] D

e	>	-e`,'ébbekéiért +[bb_COMPARATIVE_adj]{+[NOM]}+[PLUR]+[POSSESSEE]+[PLUR]+[CAUS/FIN] D



e	>	-e`,'ébbekéiül +[bb_COMPARATIVE_adj]{+[NOM]}+[PLUR]+[POSSESSEE]+[PLUR]+[ESS] D




[õû]		>	bbek +[bb_COMPARATIVE_adj]{+[NOM]}+[PLUR]+[NOM] D

[õû]	>	bbeket +[bb_COMPARATIVE_adj]{+[NOM]}+[PLUR]+[ACC] D

[õû]	>	bbeknek +[bb_COMPARATIVE_adj]{+[NOM]}+[PLUR]+[DAT] D

[õû]	>	bbekben +[bb_COMPARATIVE_adj]{+[NOM]}+[PLUR]+[INE] D

[õû]	>	bbekbe +[bb_COMPARATIVE_adj]{+[NOM]}+[PLUR]+[ILL] D

[õû]	>	bbekbõl +[bb_COMPARATIVE_adj]{+[NOM]}+[PLUR]+[ELA] D

[õû]	>	bbeken +[bb_COMPARATIVE_adj]{+[NOM]}+[PLUR]+[SUE] D

[õû]	>	bbekrõl +[bb_COMPARATIVE_adj]{+[NOM]}+[PLUR]+[DEL] D

[õû]	>	bbekre +[bb_COMPARATIVE_adj]{+[NOM]}+[PLUR]+[SBL] D

[õû]	>	bbeknél +[bb_COMPARATIVE_adj]{+[NOM]}+[PLUR]+[ADE] D

[õû]	>	bbektõl +[bb_COMPARATIVE_adj]{+[NOM]}+[PLUR]+[ABL] D

[õû]	>	bbekhez +[bb_COMPARATIVE_adj]{+[NOM]}+[PLUR]+[ALL] D

[õû]	>	bbekig +[bb_COMPARATIVE_adj]{+[NOM]}+[PLUR]+[TERM] D

[õû]	>	bbekké +[bb_COMPARATIVE_adj]{+[NOM]}+[PLUR]+[TRANS] D

[õû]	>	bbekkel +[bb_COMPARATIVE_adj]{+[NOM]}+[PLUR]+[INSTR] D

[õû]	>	bbekért +[bb_COMPARATIVE_adj]{+[NOM]}+[PLUR]+[CAUS/FIN] D



[õû]	>	bbekül +[bb_COMPARATIVE_adj]{+[NOM]}+[PLUR]+[ESS] D




[õû]	>	bbeké +[bb_COMPARATIVE_adj]{+[NOM]}+[PLUR]+[POSSESSEE]+[NOM] D

[õû]	>	bbekét +[bb_COMPARATIVE_adj]{+[NOM]}+[PLUR]+[POSSESSEE]+[ACC] D

[õû]	>	bbekének +[bb_COMPARATIVE_adj]{+[NOM]}+[PLUR]+[POSSESSEE]+[DAT] D

[õû]	>	bbekében +[bb_COMPARATIVE_adj]{+[NOM]}+[PLUR]+[POSSESSEE]+[INE] D

[õû]	>	bbekébe +[bb_COMPARATIVE_adj]{+[NOM]}+[PLUR]+[POSSESSEE]+[ILL] D

[õû]	>	bbekébõl +[bb_COMPARATIVE_adj]{+[NOM]}+[PLUR]+[POSSESSEE]+[ELA] D

[õû]	>	bbekén +[bb_COMPARATIVE_adj]{+[NOM]}+[PLUR]+[POSSESSEE]+[SUE] D

[õû]	>	bbekérõl +[bb_COMPARATIVE_adj]{+[NOM]}+[PLUR]+[POSSESSEE]+[DEL] D

[õû]	>	bbekére +[bb_COMPARATIVE_adj]{+[NOM]}+[PLUR]+[POSSESSEE]+[SBL] D

[õû]	>	bbekénél +[bb_COMPARATIVE_adj]{+[NOM]}+[PLUR]+[POSSESSEE]+[ADE] D

[õû]	>	bbekétõl +[bb_COMPARATIVE_adj]{+[NOM]}+[PLUR]+[POSSESSEE]+[ABL] D

[õû]	>	bbekéhez +[bb_COMPARATIVE_adj]{+[NOM]}+[PLUR]+[POSSESSEE]+[ALL] D

[õû]	>	bbekéig +[bb_COMPARATIVE_adj]{+[NOM]}+[PLUR]+[POSSESSEE]+[TERM] D

[õû]	>	bbekévé +[bb_COMPARATIVE_adj]{+[NOM]}+[PLUR]+[POSSESSEE]+[TRANS] D

[õû]	>	bbekével +[bb_COMPARATIVE_adj]{+[NOM]}+[PLUR]+[POSSESSEE]+[INSTR] D

[õû]	>	bbekéért +[bb_COMPARATIVE_adj]{+[NOM]}+[PLUR]+[POSSESSEE]+[CAUS/FIN] D



[õû]	>	bbekéül +[bb_COMPARATIVE_adj]{+[NOM]}+[PLUR]+[POSSESSEE]+[ESS] D



 [õû]	>	bbekéi +[bb_COMPARATIVE_adj]{+[NOM]}+[PLUR]+[POSSESSEE]+[PLUR]+[NOM]
 
[õû]	>	bbekéit +[bb_COMPARATIVE_adj]{+[NOM]}+[PLUR]+[POSSESSEE]+[PLUR]+[ACC] D

[õû]	>	bbekéinek +[bb_COMPARATIVE_adj]{+[NOM]}+[PLUR]+[POSSESSEE]+[PLUR]+[DAT] D

[õû]	>	bbekéiben +[bb_COMPARATIVE_adj]{+[NOM]}+[PLUR]+[POSSESSEE]+[PLUR]+[INE] D

[õû]	>	bbekéibe +[bb_COMPARATIVE_adj]{+[NOM]}+[PLUR]+[POSSESSEE]+[PLUR]+[ILL] D

[õû]	>	bbekéibõl +[bb_COMPARATIVE_adj]{+[NOM]}+[PLUR]+[POSSESSEE]+[PLUR]+[ELA] D

[õû]	>	bbekéin +[bb_COMPARATIVE_adj]{+[NOM]}+[PLUR]+[POSSESSEE]+[PLUR]+[SUE] D

[õû]	>	bbekéirõl +[bb_COMPARATIVE_adj]{+[NOM]}+[PLUR]+[POSSESSEE]+[PLUR]+[DEL] D

[õû]	>	bbekéire +[bb_COMPARATIVE_adj]{+[NOM]}+[PLUR]+[POSSESSEE]+[PLUR]+[SBL] D

[õû]	>	bbekéinél +[bb_COMPARATIVE_adj]{+[NOM]}+[PLUR]+[POSSESSEE]+[PLUR]+[ADE] D

[õû]	>	bbekéitõl +[bb_COMPARATIVE_adj]{+[NOM]}+[PLUR]+[POSSESSEE]+[PLUR]+[ABL] D

[õû]	>	bbekéihez +[bb_COMPARATIVE_adj]{+[NOM]}+[PLUR]+[POSSESSEE]+[PLUR]+[ALL] D

[õû]	>	bbekéiig +[bb_COMPARATIVE_adj]{+[NOM]}+[PLUR]+[POSSESSEE]+[PLUR]+[TERM] D

[õû]	>	bbekéivé +[bb_COMPARATIVE_adj]{+[NOM]}+[PLUR]+[POSSESSEE]+[PLUR]+[TRANS] D

[õû]	>	bbekéivel +[bb_COMPARATIVE_adj]{+[NOM]}+[PLUR]+[POSSESSEE]+[PLUR]+[INSTR] D

[õû]	>	bbekéiért +[bb_COMPARATIVE_adj]{+[NOM]}+[PLUR]+[POSSESSEE]+[PLUR]+[CAUS/FIN] D



[õû]	>	bbekéiül +[bb_COMPARATIVE_adj]{+[NOM]}+[PLUR]+[POSSESSEE]+[PLUR]+[ESS] D





[^aeáéiíóõúû]	>	ebbik +[bbik_DESIGNATE_adj]+[NOM] DRT

[^aeáéiíóõúû]	>	ebbiket +[bbik_DESIGNATE_adj]+[ACC] D

[^aeáéiíóõúû]	>	ebbiknek +[bbik_DESIGNATE_adj]+[DAT] D

[^aeáéiíóõúû]	>	ebbikben +[bbik_DESIGNATE_adj]+[INE] D

[^aeáéiíóõúû]	>	ebbikbe +[bbik_DESIGNATE_adj]+[ILL] D

[^aeáéiíóõúû]	>	ebbikbõl +[bbik_DESIGNATE_adj]+[ELA] D

[^aeáéiíóõúû]	>	ebbiken +[bbik_DESIGNATE_adj]+[SUE] D

[^aeáéiíóõúû]	>	ebbikrõl +[bbik_DESIGNATE_adj]+[DEL] D

[^aeáéiíóõúû]	>	ebbikre +[bbik_DESIGNATE_adj]+[SBL] D

[^aeáéiíóõúû]	>	ebbiknél +[bbik_DESIGNATE_adj]+[ADE] D

[^aeáéiíóõúû]	>	ebbiktõl +[bbik_DESIGNATE_adj]+[ABL] D

[^aeáéiíóõúû]	>	ebbikhez +[bbik_DESIGNATE_adj]+[ALL] D

[^aeáéiíóõúû]	>	ebbikig +[bbik_DESIGNATE_adj]+[TERM] D

[^aeáéiíóõúû]	>	ebbikké +[bbik_DESIGNATE_adj]+[TRANS] D

[^aeáéiíóõúû]	>	ebbikkel +[bbik_DESIGNATE_adj]+[INSTR] D

[^aeáéiíóõúû]	>	ebbikért +[bbik_DESIGNATE_adj]+[CAUS/FIN] D



[^aeáéiíóõúû]	>	ebbikül +[bbik_DESIGNATE_adj]+[ESS] D




[^aeáéiíóõúû]	>	ebbiké +[bbik_DESIGNATE_adj]+[POSSESSEE]+[NOM] D

[^aeáéiíóõúû]	>	ebbikét +[bbik_DESIGNATE_adj]+[POSSESSEE]+[ACC] D

[^aeáéiíóõúû]	>	ebbikének +[bbik_DESIGNATE_adj]+[POSSESSEE]+[DAT] D

[^aeáéiíóõúû]	>	ebbikében +[bbik_DESIGNATE_adj]+[POSSESSEE]+[INE] D

[^aeáéiíóõúû]	>	ebbikébe +[bbik_DESIGNATE_adj]+[POSSESSEE]+[ILL] D

[^aeáéiíóõúû]	>	ebbikébõl +[bbik_DESIGNATE_adj]+[POSSESSEE]+[ELA] D

[^aeáéiíóõúû]	>	ebbikén +[bbik_DESIGNATE_adj]+[POSSESSEE]+[SUE] D

[^aeáéiíóõúû]	>	ebbikérõl +[bbik_DESIGNATE_adj]+[POSSESSEE]+[DEL] D

[^aeáéiíóõúû]	>	ebbikére +[bbik_DESIGNATE_adj]+[POSSESSEE]+[SBL] D

[^aeáéiíóõúû]	>	ebbikénél +[bbik_DESIGNATE_adj]+[POSSESSEE]+[ADE] D

[^aeáéiíóõúû]	>	ebbikétõl +[bbik_DESIGNATE_adj]+[POSSESSEE]+[ABL] D

[^aeáéiíóõúû]	>	ebbikéhez +[bbik_DESIGNATE_adj]+[POSSESSEE]+[ALL] D

[^aeáéiíóõúû]	>	ebbikéig +[bbik_DESIGNATE_adj]+[POSSESSEE]+[TERM] D

[^aeáéiíóõúû]	>	ebbikévé +[bbik_DESIGNATE_adj]+[POSSESSEE]+[TRANS] D

[^aeáéiíóõúû]	>	ebbikével +[bbik_DESIGNATE_adj]+[POSSESSEE]+[INSTR] D

[^aeáéiíóõúû]	>	ebbikéért +[bbik_DESIGNATE_adj]+[POSSESSEE]+[CAUS/FIN] D



[^aeáéiíóõúû]	>	ebbikéül +[bbik_DESIGNATE_adj]+[POSSESSEE]+[ESS] D



 [^aeáéiíóõúû]	>	ebbikéi +[bbik_DESIGNATE_adj]+[POSSESSEE]+[PLUR]+[NOM]
 
[^aeáéiíóõúû]	>	ebbikéit +[bbik_DESIGNATE_adj]+[POSSESSEE]+[PLUR]+[ACC] D

[^aeáéiíóõúû]	>	ebbikéinek +[bbik_DESIGNATE_adj]+[POSSESSEE]+[PLUR]+[DAT] D

[^aeáéiíóõúû]	>	ebbikéiben +[bbik_DESIGNATE_adj]+[POSSESSEE]+[PLUR]+[INE] D

[^aeáéiíóõúû]	>	ebbikéibe +[bbik_DESIGNATE_adj]+[POSSESSEE]+[PLUR]+[ILL] D

[^aeáéiíóõúû]	>	ebbikéibõl +[bbik_DESIGNATE_adj]+[POSSESSEE]+[PLUR]+[ELA] D

[^aeáéiíóõúû]	>	ebbikéin +[bbik_DESIGNATE_adj]+[POSSESSEE]+[PLUR]+[SUE] D

[^aeáéiíóõúû]	>	ebbikéirõl +[bbik_DESIGNATE_adj]+[POSSESSEE]+[PLUR]+[DEL] D

[^aeáéiíóõúû]	>	ebbikéire +[bbik_DESIGNATE_adj]+[POSSESSEE]+[PLUR]+[SBL] D

[^aeáéiíóõúû]	>	ebbikéinél +[bbik_DESIGNATE_adj]+[POSSESSEE]+[PLUR]+[ADE] D

[^aeáéiíóõúû]	>	ebbikéitõl +[bbik_DESIGNATE_adj]+[POSSESSEE]+[PLUR]+[ABL] D

[^aeáéiíóõúû]	>	ebbikéihez +[bbik_DESIGNATE_adj]+[POSSESSEE]+[PLUR]+[ALL] D

[^aeáéiíóõúû]	>	ebbikéiig +[bbik_DESIGNATE_adj]+[POSSESSEE]+[PLUR]+[TERM] D

[^aeáéiíóõúû]	>	ebbikéivé +[bbik_DESIGNATE_adj]+[POSSESSEE]+[PLUR]+[TRANS] D

[^aeáéiíóõúû]	>	ebbikéivel +[bbik_DESIGNATE_adj]+[POSSESSEE]+[PLUR]+[INSTR] D

[^aeáéiíóõúû]	>	ebbikéiért +[bbik_DESIGNATE_adj]+[POSSESSEE]+[PLUR]+[CAUS/FIN] D



[^aeáéiíóõúû]	>	ebbikéiül +[bbik_DESIGNATE_adj]+[POSSESSEE]+[PLUR]+[ESS] D




e		>	-e,ébbik +[bbik_DESIGNATE_adj]+[NOM] DRT

e	>	-e,ébbiket +[bbik_DESIGNATE_adj]+[ACC] D

e	>	-e,ébbiknek +[bbik_DESIGNATE_adj]+[DAT] D

e	>	-e,ébbikben +[bbik_DESIGNATE_adj]+[INE] D

e	>	-e,ébbikbe +[bbik_DESIGNATE_adj]+[ILL] D

e	>	-e,ébbikbõl +[bbik_DESIGNATE_adj]+[ELA] D

e	>	-e,ébbiken +[bbik_DESIGNATE_adj]+[SUE] D

e	>	-e,ébbikrõl +[bbik_DESIGNATE_adj]+[DEL] D

e	>	-e,ébbikre +[bbik_DESIGNATE_adj]+[SBL] D

e	>	-e,ébbiknél +[bbik_DESIGNATE_adj]+[ADE] D

e	>	-e,ébbiktõl +[bbik_DESIGNATE_adj]+[ABL] D

e	>	-e,ébbikhez +[bbik_DESIGNATE_adj]+[ALL] D

e	>	-e,ébbikig +[bbik_DESIGNATE_adj]+[TERM] D

e	>	-e,ébbikké +[bbik_DESIGNATE_adj]+[TRANS] D

e	>	-e,ébbikkel +[bbik_DESIGNATE_adj]+[INSTR] D

e	>	-e,ébbikért +[bbik_DESIGNATE_adj]+[CAUS/FIN] D



e	>	-e,ébbikül +[bbik_DESIGNATE_adj]+[ESS] D




e	>	-e`,'ébbiké +[bbik_DESIGNATE_adj]+[POSSESSEE]+[NOM] D

e	>	-e`,'ébbikét +[bbik_DESIGNATE_adj]+[POSSESSEE]+[ACC] D

e	>	-e`,'ébbikének +[bbik_DESIGNATE_adj]+[POSSESSEE]+[DAT] D

e	>	-e`,'ébbikében +[bbik_DESIGNATE_adj]+[POSSESSEE]+[INE] D

e	>	-e`,'ébbikébe +[bbik_DESIGNATE_adj]+[POSSESSEE]+[ILL] D

e	>	-e`,'ébbikébõl +[bbik_DESIGNATE_adj]+[POSSESSEE]+[ELA] D

e	>	-e`,'ébbikén +[bbik_DESIGNATE_adj]+[POSSESSEE]+[SUE] D

e	>	-e`,'ébbikérõl +[bbik_DESIGNATE_adj]+[POSSESSEE]+[DEL] D

e	>	-e`,'ébbikére +[bbik_DESIGNATE_adj]+[POSSESSEE]+[SBL] D

e	>	-e`,'ébbikénél +[bbik_DESIGNATE_adj]+[POSSESSEE]+[ADE] D

e	>	-e`,'ébbikétõl +[bbik_DESIGNATE_adj]+[POSSESSEE]+[ABL] D

e	>	-e`,'ébbikéhez +[bbik_DESIGNATE_adj]+[POSSESSEE]+[ALL] D

e	>	-e`,'ébbikéig +[bbik_DESIGNATE_adj]+[POSSESSEE]+[TERM] D

e	>	-e`,'ébbikévé +[bbik_DESIGNATE_adj]+[POSSESSEE]+[TRANS] D

e	>	-e`,'ébbikével +[bbik_DESIGNATE_adj]+[POSSESSEE]+[INSTR] D

e	>	-e`,'ébbikéért +[bbik_DESIGNATE_adj]+[POSSESSEE]+[CAUS/FIN] D



e	>	-e`,'ébbikéül +[bbik_DESIGNATE_adj]+[POSSESSEE]+[ESS] D



 e	>	-e`,'ébbikéi +[bbik_DESIGNATE_adj]+[POSSESSEE]+[PLUR]+[NOM]
 
e	>	-e`,'ébbikéit +[bbik_DESIGNATE_adj]+[POSSESSEE]+[PLUR]+[ACC] D

e	>	-e`,'ébbikéinek +[bbik_DESIGNATE_adj]+[POSSESSEE]+[PLUR]+[DAT] D

e	>	-e`,'ébbikéiben +[bbik_DESIGNATE_adj]+[POSSESSEE]+[PLUR]+[INE] D

e	>	-e`,'ébbikéibe +[bbik_DESIGNATE_adj]+[POSSESSEE]+[PLUR]+[ILL] D

e	>	-e`,'ébbikéibõl +[bbik_DESIGNATE_adj]+[POSSESSEE]+[PLUR]+[ELA] D

e	>	-e`,'ébbikéin +[bbik_DESIGNATE_adj]+[POSSESSEE]+[PLUR]+[SUE] D

e	>	-e`,'ébbikéirõl +[bbik_DESIGNATE_adj]+[POSSESSEE]+[PLUR]+[DEL] D

e	>	-e`,'ébbikéire +[bbik_DESIGNATE_adj]+[POSSESSEE]+[PLUR]+[SBL] D

e	>	-e`,'ébbikéinél +[bbik_DESIGNATE_adj]+[POSSESSEE]+[PLUR]+[ADE] D

e	>	-e`,'ébbikéitõl +[bbik_DESIGNATE_adj]+[POSSESSEE]+[PLUR]+[ABL] D

e	>	-e`,'ébbikéihez +[bbik_DESIGNATE_adj]+[POSSESSEE]+[PLUR]+[ALL] D

e	>	-e`,'ébbikéiig +[bbik_DESIGNATE_adj]+[POSSESSEE]+[PLUR]+[TERM] D

e	>	-e`,'ébbikéivé +[bbik_DESIGNATE_adj]+[POSSESSEE]+[PLUR]+[TRANS] D

e	>	-e`,'ébbikéivel +[bbik_DESIGNATE_adj]+[POSSESSEE]+[PLUR]+[INSTR] D

e	>	-e`,'ébbikéiért +[bbik_DESIGNATE_adj]+[POSSESSEE]+[PLUR]+[CAUS/FIN] D



e	>	-e`,'ébbikéiül +[bbik_DESIGNATE_adj]+[POSSESSEE]+[PLUR]+[ESS] D




[õû]		>	bbik +[bbik_DESIGNATE_adj]+[NOM] DRT

[õû]	>	bbiket +[bbik_DESIGNATE_adj]+[ACC] D

[õû]	>	bbiknek +[bbik_DESIGNATE_adj]+[DAT] D

[õû]	>	bbikben +[bbik_DESIGNATE_adj]+[INE] D

[õû]	>	bbikbe +[bbik_DESIGNATE_adj]+[ILL] D

[õû]	>	bbikbõl +[bbik_DESIGNATE_adj]+[ELA] D

[õû]	>	bbiken +[bbik_DESIGNATE_adj]+[SUE] D

[õû]	>	bbikrõl +[bbik_DESIGNATE_adj]+[DEL] D

[õû]	>	bbikre +[bbik_DESIGNATE_adj]+[SBL] D

[õû]	>	bbiknél +[bbik_DESIGNATE_adj]+[ADE] D

[õû]	>	bbiktõl +[bbik_DESIGNATE_adj]+[ABL] D

[õû]	>	bbikhez +[bbik_DESIGNATE_adj]+[ALL] D

[õû]	>	bbikig +[bbik_DESIGNATE_adj]+[TERM] D

[õû]	>	bbikké +[bbik_DESIGNATE_adj]+[TRANS] D

[õû]	>	bbikkel +[bbik_DESIGNATE_adj]+[INSTR] D

[õû]	>	bbikért +[bbik_DESIGNATE_adj]+[CAUS/FIN] D



[õû]	>	bbikül +[bbik_DESIGNATE_adj]+[ESS] D




[õû]	>	bbiké +[bbik_DESIGNATE_adj]+[POSSESSEE]+[NOM] D

[õû]	>	bbikét +[bbik_DESIGNATE_adj]+[POSSESSEE]+[ACC] D

[õû]	>	bbikének +[bbik_DESIGNATE_adj]+[POSSESSEE]+[DAT] D

[õû]	>	bbikében +[bbik_DESIGNATE_adj]+[POSSESSEE]+[INE] D

[õû]	>	bbikébe +[bbik_DESIGNATE_adj]+[POSSESSEE]+[ILL] D

[õû]	>	bbikébõl +[bbik_DESIGNATE_adj]+[POSSESSEE]+[ELA] D

[õû]	>	bbikén +[bbik_DESIGNATE_adj]+[POSSESSEE]+[SUE] D

[õû]	>	bbikérõl +[bbik_DESIGNATE_adj]+[POSSESSEE]+[DEL] D

[õû]	>	bbikére +[bbik_DESIGNATE_adj]+[POSSESSEE]+[SBL] D

[õû]	>	bbikénél +[bbik_DESIGNATE_adj]+[POSSESSEE]+[ADE] D

[õû]	>	bbikétõl +[bbik_DESIGNATE_adj]+[POSSESSEE]+[ABL] D

[õû]	>	bbikéhez +[bbik_DESIGNATE_adj]+[POSSESSEE]+[ALL] D

[õû]	>	bbikéig +[bbik_DESIGNATE_adj]+[POSSESSEE]+[TERM] D

[õû]	>	bbikévé +[bbik_DESIGNATE_adj]+[POSSESSEE]+[TRANS] D

[õû]	>	bbikével +[bbik_DESIGNATE_adj]+[POSSESSEE]+[INSTR] D

[õû]	>	bbikéért +[bbik_DESIGNATE_adj]+[POSSESSEE]+[CAUS/FIN] D



[õû]	>	bbikéül +[bbik_DESIGNATE_adj]+[POSSESSEE]+[ESS] D



 [õû]	>	bbikéi +[bbik_DESIGNATE_adj]+[POSSESSEE]+[PLUR]+[NOM]
 
[õû]	>	bbikéit +[bbik_DESIGNATE_adj]+[POSSESSEE]+[PLUR]+[ACC] D

[õû]	>	bbikéinek +[bbik_DESIGNATE_adj]+[POSSESSEE]+[PLUR]+[DAT] D

[õû]	>	bbikéiben +[bbik_DESIGNATE_adj]+[POSSESSEE]+[PLUR]+[INE] D

[õû]	>	bbikéibe +[bbik_DESIGNATE_adj]+[POSSESSEE]+[PLUR]+[ILL] D

[õû]	>	bbikéibõl +[bbik_DESIGNATE_adj]+[POSSESSEE]+[PLUR]+[ELA] D

[õû]	>	bbikéin +[bbik_DESIGNATE_adj]+[POSSESSEE]+[PLUR]+[SUE] D

[õû]	>	bbikéirõl +[bbik_DESIGNATE_adj]+[POSSESSEE]+[PLUR]+[DEL] D

[õû]	>	bbikéire +[bbik_DESIGNATE_adj]+[POSSESSEE]+[PLUR]+[SBL] D

[õû]	>	bbikéinél +[bbik_DESIGNATE_adj]+[POSSESSEE]+[PLUR]+[ADE] D

[õû]	>	bbikéitõl +[bbik_DESIGNATE_adj]+[POSSESSEE]+[PLUR]+[ABL] D

[õû]	>	bbikéihez +[bbik_DESIGNATE_adj]+[POSSESSEE]+[PLUR]+[ALL] D

[õû]	>	bbikéiig +[bbik_DESIGNATE_adj]+[POSSESSEE]+[PLUR]+[TERM] D

[õû]	>	bbikéivé +[bbik_DESIGNATE_adj]+[POSSESSEE]+[PLUR]+[TRANS] D

[õû]	>	bbikéivel +[bbik_DESIGNATE_adj]+[POSSESSEE]+[PLUR]+[INSTR] D

[õû]	>	bbikéiért +[bbik_DESIGNATE_adj]+[POSSESSEE]+[PLUR]+[CAUS/FIN] D



[õû]	>	bbikéiül +[bbik_DESIGNATE_adj]+[POSSESSEE]+[PLUR]+[ESS] D





[^aeáéiíóõúû]	>	ebben +[bb_COMPARATIVE_adj]{+[NOM]}+[An_MODE_adv] D
e		>	-e,ébben +[bb_COMPARATIVE_adj]{+[NOM]}+[An_MODE_adv] D
[áéiíóõúû]	>	bben +[bb_COMPARATIVE_adj]{+[NOM]}+[An_MODE_adv] D

# a	>	-a,án
[^aeáéíóú]	> en +[An_MODE_adv] # körültekintõen (de! szörnyen, könnyen)

[^aeáéiíóõúû]	>	ebbül +[bb_COMPARATIVE_adj]{+[NOM]}+[Ul_MODE_adv] D
e		>	-e,ébbül +[bb_COMPARATIVE_adj]{+[NOM]}+[Ul_MODE_adv] D
[õû]		>	bbül +[bb_COMPARATIVE_adj]{+[NOM]}+[Ul_MODE_adv] D

# ------------------------------------------------------
# fonevek

#		   3 4 5 6 7 8 9 10
# nev_jel(mit,mire,ó,a,o,á,u,o,o,ú)
# nev_jel(mit,mire,õ,e,e,é,ü,ö,e,û)
# nev_jel(mit,mire,õ,e,ö,é,ü,ö,e,û)





#		   3 4 5 6 7 8 9
# nev_jel(mit,mire,ó,a,o,á,u,o,o,ú,o)
# nev_jel(mit,mire,õ,e,e,é,ü,ö,e,û,e)
# nev_jel(mit,mire,õ,e,ö,é,ü,ö,ö,û,e)
# nev_jel(mit,mire,ó,a,a,á,u,o,o,ú,o)






#		   3 4 5 6 7 8 9
# nev_jel(mit,mire,ó,a,o,á,u,o,o)
# nev_jel(mit,mire,õ,e,e,é,ü,ö,e)
# nev_jel(mit,mire,õ,e,ö,é,ü,ö,e)














#		   3 4 5 6 7 8
# nev_jel(mit,mire,ó,a,o,á,u,o)
# nev_jel(mit,mire,õ,e,e,é,ü,ö)
# nev_jel(mit,mire,õ,e,ö,é,ü,ö)



# --------- massalhangzo, illetve nem a e o ö végû fonevek --------------
#


# ---------------- névszók -----------------

# mély hangrendû birtokos személyragok magánhangzóra végzõdõ szavak esetén
# 

############################################################
# A osztály: mély hangrendû birtokos személyragok 
# magánhangzóra végzõdõ szavak esetén
#
# Példa: <kutyámat>, <kutyáihoz>, <kutyáikat>, <kávétokról>
#
# kivétel: -ja, -juk személyrag (l. Q osztály)
############################################################

flag *A:

# <MÁV-unk> <*MÁV-nk>
# <MÁV-ja> <*MÁV-a>

# <*URH-unk> <URH-nk>
# <URH-ja> <*URH-a>

# <boyunk> <*boynk>
# <boyjal> <*boyval> <*boyal>
# <boyon> <*boyn>
# <boya> <*boyja>
# <boyt> <*boyot>

# <*cityünk> <citynk>
# <cityvel> <*cittyel>
# <*cityen> <cityn>
# <*citye> <cityje>
# <*cityet> <cityt>

a	>	-a,ák +[PLUR]+[NOM]

a	>	-a,ákat +[PLUR]+[ACC] 

a	>	-a,áknak +[PLUR]+[DAT] 

a	>	-a,ákban +[PLUR]+[INE] 

a	>	-a,ákba +[PLUR]+[ILL] 

a	>	-a,ákból +[PLUR]+[ELA] 

a	>	-a,ákon +[PLUR]+[SUE] 

a	>	-a,ákról +[PLUR]+[DEL] 

a	>	-a,ákra +[PLUR]+[SBL] 

a	>	-a,áknál +[PLUR]+[ADE] 

a	>	-a,áktól +[PLUR]+[ABL] 

a	>	-a,ákhoz +[PLUR]+[ALL] 

a	>	-a,ákig +[PLUR]+[TERM] 

a	>	-a,ákká +[PLUR]+[TRANS] 

a	>	-a,ákkal +[PLUR]+[INSTR] 

a	>	-a,ákért +[PLUR]+[CAUS/FIN] 



a	>	-a,ákul +[PLUR]+[ESS] 





a	>	-a,áké +[PLUR]+[POSSESSEE]+[NOM] 

a	>	-a,ákét +[PLUR]+[POSSESSEE]+[ACC] 

a	>	-a,ákénak +[PLUR]+[POSSESSEE]+[DAT] 

a	>	-a,ákéban +[PLUR]+[POSSESSEE]+[INE] 

a	>	-a,ákéba +[PLUR]+[POSSESSEE]+[ILL] 

a	>	-a,ákéból +[PLUR]+[POSSESSEE]+[ELA] 

a	>	-a,ákén +[PLUR]+[POSSESSEE]+[SUE] 

a	>	-a,ákéról +[PLUR]+[POSSESSEE]+[DEL] 

a	>	-a,ákéra +[PLUR]+[POSSESSEE]+[SBL] 

a	>	-a,ákénál +[PLUR]+[POSSESSEE]+[ADE] 

a	>	-a,ákétól +[PLUR]+[POSSESSEE]+[ABL] 

a	>	-a,ákéhoz +[PLUR]+[POSSESSEE]+[ALL] 

a	>	-a,ákéig +[PLUR]+[POSSESSEE]+[TERM] 

a	>	-a,ákévá +[PLUR]+[POSSESSEE]+[TRANS] 

a	>	-a,ákéval +[PLUR]+[POSSESSEE]+[INSTR] 

a	>	-a,ákéért +[PLUR]+[POSSESSEE]+[CAUS/FIN] 



a	>	-a,ákéul +[PLUR]+[POSSESSEE]+[ESS] 



 a	>	-a,ákéi +[PLUR]+[POSSESSEE]+[PLUR]+[NOM]
 
a	>	-a,ákéit +[PLUR]+[POSSESSEE]+[PLUR]+[ACC] 

a	>	-a,ákéinak +[PLUR]+[POSSESSEE]+[PLUR]+[DAT] 

a	>	-a,ákéiban +[PLUR]+[POSSESSEE]+[PLUR]+[INE] 

a	>	-a,ákéiba +[PLUR]+[POSSESSEE]+[PLUR]+[ILL] 

a	>	-a,ákéiból +[PLUR]+[POSSESSEE]+[PLUR]+[ELA] 

a	>	-a,ákéin +[PLUR]+[POSSESSEE]+[PLUR]+[SUE] 

a	>	-a,ákéiról +[PLUR]+[POSSESSEE]+[PLUR]+[DEL] 

a	>	-a,ákéira +[PLUR]+[POSSESSEE]+[PLUR]+[SBL] 

a	>	-a,ákéinál +[PLUR]+[POSSESSEE]+[PLUR]+[ADE] 

a	>	-a,ákéitól +[PLUR]+[POSSESSEE]+[PLUR]+[ABL] 

a	>	-a,ákéihoz +[PLUR]+[POSSESSEE]+[PLUR]+[ALL] 

a	>	-a,ákéiig +[PLUR]+[POSSESSEE]+[PLUR]+[TERM] 

a	>	-a,ákéivá +[PLUR]+[POSSESSEE]+[PLUR]+[TRANS] 

a	>	-a,ákéival +[PLUR]+[POSSESSEE]+[PLUR]+[INSTR] 

a	>	-a,ákéiért +[PLUR]+[POSSESSEE]+[PLUR]+[CAUS/FIN] 



a	>	-a,ákéiul +[PLUR]+[POSSESSEE]+[PLUR]+[ESS] 








a	>	-a,ákként +[PLUR]+[FORM] 

a	>	-a,ákkor +[PLUR]+[TEMP] 




a	>	-a,ái +[PLUR]+[POSS_SG_3]+[NOM]


a	>	-a,áit +[PLUR]+[POSS_SG_3]+[ACC] 

a	>	-a,áinak +[PLUR]+[POSS_SG_3]+[DAT] 

a	>	-a,áiban +[PLUR]+[POSS_SG_3]+[INE] 

a	>	-a,áiba +[PLUR]+[POSS_SG_3]+[ILL] 

a	>	-a,áiból +[PLUR]+[POSS_SG_3]+[ELA] 

a	>	-a,áin +[PLUR]+[POSS_SG_3]+[SUE] 

a	>	-a,áiról +[PLUR]+[POSS_SG_3]+[DEL] 

a	>	-a,áira +[PLUR]+[POSS_SG_3]+[SBL] 

a	>	-a,áinál +[PLUR]+[POSS_SG_3]+[ADE] 

a	>	-a,áitól +[PLUR]+[POSS_SG_3]+[ABL] 

a	>	-a,áihoz +[PLUR]+[POSS_SG_3]+[ALL] 

a	>	-a,áiig +[PLUR]+[POSS_SG_3]+[TERM] 

a	>	-a,áivá +[PLUR]+[POSS_SG_3]+[TRANS] 

a	>	-a,áival +[PLUR]+[POSS_SG_3]+[INSTR] 

a	>	-a,áiért +[PLUR]+[POSS_SG_3]+[CAUS/FIN] 



a	>	-a,áiul +[PLUR]+[POSS_SG_3]+[ESS] 




a	>	-a,áié +[PLUR]+[POSS_SG_3]+[POSSESSEE]+[NOM] 

a	>	-a,áiét +[PLUR]+[POSS_SG_3]+[POSSESSEE]+[ACC] 

a	>	-a,áiénak +[PLUR]+[POSS_SG_3]+[POSSESSEE]+[DAT] 

a	>	-a,áiéban +[PLUR]+[POSS_SG_3]+[POSSESSEE]+[INE] 

a	>	-a,áiéba +[PLUR]+[POSS_SG_3]+[POSSESSEE]+[ILL] 

a	>	-a,áiéból +[PLUR]+[POSS_SG_3]+[POSSESSEE]+[ELA] 

a	>	-a,áién +[PLUR]+[POSS_SG_3]+[POSSESSEE]+[SUE] 

a	>	-a,áiéról +[PLUR]+[POSS_SG_3]+[POSSESSEE]+[DEL] 

a	>	-a,áiéra +[PLUR]+[POSS_SG_3]+[POSSESSEE]+[SBL] 

a	>	-a,áiénál +[PLUR]+[POSS_SG_3]+[POSSESSEE]+[ADE] 

a	>	-a,áiétól +[PLUR]+[POSS_SG_3]+[POSSESSEE]+[ABL] 

a	>	-a,áiéhoz +[PLUR]+[POSS_SG_3]+[POSSESSEE]+[ALL] 

a	>	-a,áiéig +[PLUR]+[POSS_SG_3]+[POSSESSEE]+[TERM] 

a	>	-a,áiévá +[PLUR]+[POSS_SG_3]+[POSSESSEE]+[TRANS] 

a	>	-a,áiéval +[PLUR]+[POSS_SG_3]+[POSSESSEE]+[INSTR] 

a	>	-a,áiéért +[PLUR]+[POSS_SG_3]+[POSSESSEE]+[CAUS/FIN] 



a	>	-a,áiéul +[PLUR]+[POSS_SG_3]+[POSSESSEE]+[ESS] 



 a	>	-a,áiéi +[PLUR]+[POSS_SG_3]+[POSSESSEE]+[PLUR]+[NOM]
 
a	>	-a,áiéit +[PLUR]+[POSS_SG_3]+[POSSESSEE]+[PLUR]+[ACC] 

a	>	-a,áiéinak +[PLUR]+[POSS_SG_3]+[POSSESSEE]+[PLUR]+[DAT] 

a	>	-a,áiéiban +[PLUR]+[POSS_SG_3]+[POSSESSEE]+[PLUR]+[INE] 

a	>	-a,áiéiba +[PLUR]+[POSS_SG_3]+[POSSESSEE]+[PLUR]+[ILL] 

a	>	-a,áiéiból +[PLUR]+[POSS_SG_3]+[POSSESSEE]+[PLUR]+[ELA] 

a	>	-a,áiéin +[PLUR]+[POSS_SG_3]+[POSSESSEE]+[PLUR]+[SUE] 

a	>	-a,áiéiról +[PLUR]+[POSS_SG_3]+[POSSESSEE]+[PLUR]+[DEL] 

a	>	-a,áiéira +[PLUR]+[POSS_SG_3]+[POSSESSEE]+[PLUR]+[SBL] 

a	>	-a,áiéinál +[PLUR]+[POSS_SG_3]+[POSSESSEE]+[PLUR]+[ADE] 

a	>	-a,áiéitól +[PLUR]+[POSS_SG_3]+[POSSESSEE]+[PLUR]+[ABL] 

a	>	-a,áiéihoz +[PLUR]+[POSS_SG_3]+[POSSESSEE]+[PLUR]+[ALL] 

a	>	-a,áiéiig +[PLUR]+[POSS_SG_3]+[POSSESSEE]+[PLUR]+[TERM] 

a	>	-a,áiéivá +[PLUR]+[POSS_SG_3]+[POSSESSEE]+[PLUR]+[TRANS] 

a	>	-a,áiéival +[PLUR]+[POSS_SG_3]+[POSSESSEE]+[PLUR]+[INSTR] 

a	>	-a,áiéiért +[PLUR]+[POSS_SG_3]+[POSSESSEE]+[PLUR]+[CAUS/FIN] 



a	>	-a,áiéiul +[PLUR]+[POSS_SG_3]+[POSSESSEE]+[PLUR]+[ESS] 








a	>	-a,áiként +[PLUR]+[POSS_SG_3]+[FORM] 

a	>	-a,áikor +[PLUR]+[POSS_SG_3]+[TEMP] 





a	>	-a,áék +[ék_FAMILIAR_noun]+[NOM]

a	>	-a,áékat +[ék_FAMILIAR_noun]+[ACC] 

a	>	-a,áéknak +[ék_FAMILIAR_noun]+[DAT] 

a	>	-a,áékban +[ék_FAMILIAR_noun]+[INE] 

a	>	-a,áékba +[ék_FAMILIAR_noun]+[ILL] 

a	>	-a,áékból +[ék_FAMILIAR_noun]+[ELA] 

a	>	-a,áékon +[ék_FAMILIAR_noun]+[SUE] 

a	>	-a,áékról +[ék_FAMILIAR_noun]+[DEL] 

a	>	-a,áékra +[ék_FAMILIAR_noun]+[SBL] 

a	>	-a,áéknál +[ék_FAMILIAR_noun]+[ADE] 

a	>	-a,áéktól +[ék_FAMILIAR_noun]+[ABL] 

a	>	-a,áékhoz +[ék_FAMILIAR_noun]+[ALL] 

a	>	-a,áékig +[ék_FAMILIAR_noun]+[TERM] 

a	>	-a,áékká +[ék_FAMILIAR_noun]+[TRANS] 

a	>	-a,áékkal +[ék_FAMILIAR_noun]+[INSTR] 

a	>	-a,áékért +[ék_FAMILIAR_noun]+[CAUS/FIN] 



a	>	-a,áékul +[ék_FAMILIAR_noun]+[ESS] 




a	>	-a,áéké +[ék_FAMILIAR_noun]+[POSSESSEE]+[NOM] 

a	>	-a,áékét +[ék_FAMILIAR_noun]+[POSSESSEE]+[ACC] 

a	>	-a,áékénak +[ék_FAMILIAR_noun]+[POSSESSEE]+[DAT] 

a	>	-a,áékéban +[ék_FAMILIAR_noun]+[POSSESSEE]+[INE] 

a	>	-a,áékéba +[ék_FAMILIAR_noun]+[POSSESSEE]+[ILL] 

a	>	-a,áékéból +[ék_FAMILIAR_noun]+[POSSESSEE]+[ELA] 

a	>	-a,áékén +[ék_FAMILIAR_noun]+[POSSESSEE]+[SUE] 

a	>	-a,áékéról +[ék_FAMILIAR_noun]+[POSSESSEE]+[DEL] 

a	>	-a,áékéra +[ék_FAMILIAR_noun]+[POSSESSEE]+[SBL] 

a	>	-a,áékénál +[ék_FAMILIAR_noun]+[POSSESSEE]+[ADE] 

a	>	-a,áékétól +[ék_FAMILIAR_noun]+[POSSESSEE]+[ABL] 

a	>	-a,áékéhoz +[ék_FAMILIAR_noun]+[POSSESSEE]+[ALL] 

a	>	-a,áékéig +[ék_FAMILIAR_noun]+[POSSESSEE]+[TERM] 

a	>	-a,áékévá +[ék_FAMILIAR_noun]+[POSSESSEE]+[TRANS] 

a	>	-a,áékéval +[ék_FAMILIAR_noun]+[POSSESSEE]+[INSTR] 

a	>	-a,áékéért +[ék_FAMILIAR_noun]+[POSSESSEE]+[CAUS/FIN] 



a	>	-a,áékéul +[ék_FAMILIAR_noun]+[POSSESSEE]+[ESS] 



 a	>	-a,áékéi +[ék_FAMILIAR_noun]+[POSSESSEE]+[PLUR]+[NOM]
 
a	>	-a,áékéit +[ék_FAMILIAR_noun]+[POSSESSEE]+[PLUR]+[ACC] 

a	>	-a,áékéinak +[ék_FAMILIAR_noun]+[POSSESSEE]+[PLUR]+[DAT] 

a	>	-a,áékéiban +[ék_FAMILIAR_noun]+[POSSESSEE]+[PLUR]+[INE] 

a	>	-a,áékéiba +[ék_FAMILIAR_noun]+[POSSESSEE]+[PLUR]+[ILL] 

a	>	-a,áékéiból +[ék_FAMILIAR_noun]+[POSSESSEE]+[PLUR]+[ELA] 

a	>	-a,áékéin +[ék_FAMILIAR_noun]+[POSSESSEE]+[PLUR]+[SUE] 

a	>	-a,áékéiról +[ék_FAMILIAR_noun]+[POSSESSEE]+[PLUR]+[DEL] 

a	>	-a,áékéira +[ék_FAMILIAR_noun]+[POSSESSEE]+[PLUR]+[SBL] 

a	>	-a,áékéinál +[ék_FAMILIAR_noun]+[POSSESSEE]+[PLUR]+[ADE] 

a	>	-a,áékéitól +[ék_FAMILIAR_noun]+[POSSESSEE]+[PLUR]+[ABL] 

a	>	-a,áékéihoz +[ék_FAMILIAR_noun]+[POSSESSEE]+[PLUR]+[ALL] 

a	>	-a,áékéiig +[ék_FAMILIAR_noun]+[POSSESSEE]+[PLUR]+[TERM] 

a	>	-a,áékéivá +[ék_FAMILIAR_noun]+[POSSESSEE]+[PLUR]+[TRANS] 

a	>	-a,áékéival +[ék_FAMILIAR_noun]+[POSSESSEE]+[PLUR]+[INSTR] 

a	>	-a,áékéiért +[ék_FAMILIAR_noun]+[POSSESSEE]+[PLUR]+[CAUS/FIN] 



a	>	-a,áékéiul +[ék_FAMILIAR_noun]+[POSSESSEE]+[PLUR]+[ESS] 




a	>	-a,ámék +[POSS_SG_1]+[ék_FAMILIAR_noun]+[NOM]

a	>	-a,ámékat +[POSS_SG_1]+[ék_FAMILIAR_noun]+[ACC] 

a	>	-a,áméknak +[POSS_SG_1]+[ék_FAMILIAR_noun]+[DAT] 

a	>	-a,ámékban +[POSS_SG_1]+[ék_FAMILIAR_noun]+[INE] 

a	>	-a,ámékba +[POSS_SG_1]+[ék_FAMILIAR_noun]+[ILL] 

a	>	-a,ámékból +[POSS_SG_1]+[ék_FAMILIAR_noun]+[ELA] 

a	>	-a,ámékon +[POSS_SG_1]+[ék_FAMILIAR_noun]+[SUE] 

a	>	-a,ámékról +[POSS_SG_1]+[ék_FAMILIAR_noun]+[DEL] 

a	>	-a,ámékra +[POSS_SG_1]+[ék_FAMILIAR_noun]+[SBL] 

a	>	-a,áméknál +[POSS_SG_1]+[ék_FAMILIAR_noun]+[ADE] 

a	>	-a,áméktól +[POSS_SG_1]+[ék_FAMILIAR_noun]+[ABL] 

a	>	-a,ámékhoz +[POSS_SG_1]+[ék_FAMILIAR_noun]+[ALL] 

a	>	-a,ámékig +[POSS_SG_1]+[ék_FAMILIAR_noun]+[TERM] 

a	>	-a,ámékká +[POSS_SG_1]+[ék_FAMILIAR_noun]+[TRANS] 

a	>	-a,ámékkal +[POSS_SG_1]+[ék_FAMILIAR_noun]+[INSTR] 

a	>	-a,ámékért +[POSS_SG_1]+[ék_FAMILIAR_noun]+[CAUS/FIN] 



a	>	-a,ámékul +[POSS_SG_1]+[ék_FAMILIAR_noun]+[ESS] 




a	>	-a,áméké +[POSS_SG_1]+[ék_FAMILIAR_noun]+[POSSESSEE]+[NOM] 

a	>	-a,ámékét +[POSS_SG_1]+[ék_FAMILIAR_noun]+[POSSESSEE]+[ACC] 

a	>	-a,ámékénak +[POSS_SG_1]+[ék_FAMILIAR_noun]+[POSSESSEE]+[DAT] 

a	>	-a,ámékéban +[POSS_SG_1]+[ék_FAMILIAR_noun]+[POSSESSEE]+[INE] 

a	>	-a,ámékéba +[POSS_SG_1]+[ék_FAMILIAR_noun]+[POSSESSEE]+[ILL] 

a	>	-a,ámékéból +[POSS_SG_1]+[ék_FAMILIAR_noun]+[POSSESSEE]+[ELA] 

a	>	-a,ámékén +[POSS_SG_1]+[ék_FAMILIAR_noun]+[POSSESSEE]+[SUE] 

a	>	-a,ámékéról +[POSS_SG_1]+[ék_FAMILIAR_noun]+[POSSESSEE]+[DEL] 

a	>	-a,ámékéra +[POSS_SG_1]+[ék_FAMILIAR_noun]+[POSSESSEE]+[SBL] 

a	>	-a,ámékénál +[POSS_SG_1]+[ék_FAMILIAR_noun]+[POSSESSEE]+[ADE] 

a	>	-a,ámékétól +[POSS_SG_1]+[ék_FAMILIAR_noun]+[POSSESSEE]+[ABL] 

a	>	-a,ámékéhoz +[POSS_SG_1]+[ék_FAMILIAR_noun]+[POSSESSEE]+[ALL] 

a	>	-a,ámékéig +[POSS_SG_1]+[ék_FAMILIAR_noun]+[POSSESSEE]+[TERM] 

a	>	-a,ámékévá +[POSS_SG_1]+[ék_FAMILIAR_noun]+[POSSESSEE]+[TRANS] 

a	>	-a,ámékéval +[POSS_SG_1]+[ék_FAMILIAR_noun]+[POSSESSEE]+[INSTR] 

a	>	-a,ámékéért +[POSS_SG_1]+[ék_FAMILIAR_noun]+[POSSESSEE]+[CAUS/FIN] 



a	>	-a,ámékéul +[POSS_SG_1]+[ék_FAMILIAR_noun]+[POSSESSEE]+[ESS] 



 a	>	-a,ámékéi +[POSS_SG_1]+[ék_FAMILIAR_noun]+[POSSESSEE]+[PLUR]+[NOM]
 
a	>	-a,ámékéit +[POSS_SG_1]+[ék_FAMILIAR_noun]+[POSSESSEE]+[PLUR]+[ACC] 

a	>	-a,ámékéinak +[POSS_SG_1]+[ék_FAMILIAR_noun]+[POSSESSEE]+[PLUR]+[DAT] 

a	>	-a,ámékéiban +[POSS_SG_1]+[ék_FAMILIAR_noun]+[POSSESSEE]+[PLUR]+[INE] 

a	>	-a,ámékéiba +[POSS_SG_1]+[ék_FAMILIAR_noun]+[POSSESSEE]+[PLUR]+[ILL] 

a	>	-a,ámékéiból +[POSS_SG_1]+[ék_FAMILIAR_noun]+[POSSESSEE]+[PLUR]+[ELA] 

a	>	-a,ámékéin +[POSS_SG_1]+[ék_FAMILIAR_noun]+[POSSESSEE]+[PLUR]+[SUE] 

a	>	-a,ámékéiról +[POSS_SG_1]+[ék_FAMILIAR_noun]+[POSSESSEE]+[PLUR]+[DEL] 

a	>	-a,ámékéira +[POSS_SG_1]+[ék_FAMILIAR_noun]+[POSSESSEE]+[PLUR]+[SBL] 

a	>	-a,ámékéinál +[POSS_SG_1]+[ék_FAMILIAR_noun]+[POSSESSEE]+[PLUR]+[ADE] 

a	>	-a,ámékéitól +[POSS_SG_1]+[ék_FAMILIAR_noun]+[POSSESSEE]+[PLUR]+[ABL] 

a	>	-a,ámékéihoz +[POSS_SG_1]+[ék_FAMILIAR_noun]+[POSSESSEE]+[PLUR]+[ALL] 

a	>	-a,ámékéiig +[POSS_SG_1]+[ék_FAMILIAR_noun]+[POSSESSEE]+[PLUR]+[TERM] 

a	>	-a,ámékéivá +[POSS_SG_1]+[ék_FAMILIAR_noun]+[POSSESSEE]+[PLUR]+[TRANS] 

a	>	-a,ámékéival +[POSS_SG_1]+[ék_FAMILIAR_noun]+[POSSESSEE]+[PLUR]+[INSTR] 

a	>	-a,ámékéiért +[POSS_SG_1]+[ék_FAMILIAR_noun]+[POSSESSEE]+[PLUR]+[CAUS/FIN] 



a	>	-a,ámékéiul +[POSS_SG_1]+[ék_FAMILIAR_noun]+[POSSESSEE]+[PLUR]+[ESS] 




a	>	-a,ádék +[POSS_SG_2]+[ék_FAMILIAR_noun]+[NOM]

a	>	-a,ádékat +[POSS_SG_2]+[ék_FAMILIAR_noun]+[ACC] 

a	>	-a,ádéknak +[POSS_SG_2]+[ék_FAMILIAR_noun]+[DAT] 

a	>	-a,ádékban +[POSS_SG_2]+[ék_FAMILIAR_noun]+[INE] 

a	>	-a,ádékba +[POSS_SG_2]+[ék_FAMILIAR_noun]+[ILL] 

a	>	-a,ádékból +[POSS_SG_2]+[ék_FAMILIAR_noun]+[ELA] 

a	>	-a,ádékon +[POSS_SG_2]+[ék_FAMILIAR_noun]+[SUE] 

a	>	-a,ádékról +[POSS_SG_2]+[ék_FAMILIAR_noun]+[DEL] 

a	>	-a,ádékra +[POSS_SG_2]+[ék_FAMILIAR_noun]+[SBL] 

a	>	-a,ádéknál +[POSS_SG_2]+[ék_FAMILIAR_noun]+[ADE] 

a	>	-a,ádéktól +[POSS_SG_2]+[ék_FAMILIAR_noun]+[ABL] 

a	>	-a,ádékhoz +[POSS_SG_2]+[ék_FAMILIAR_noun]+[ALL] 

a	>	-a,ádékig +[POSS_SG_2]+[ék_FAMILIAR_noun]+[TERM] 

a	>	-a,ádékká +[POSS_SG_2]+[ék_FAMILIAR_noun]+[TRANS] 

a	>	-a,ádékkal +[POSS_SG_2]+[ék_FAMILIAR_noun]+[INSTR] 

a	>	-a,ádékért +[POSS_SG_2]+[ék_FAMILIAR_noun]+[CAUS/FIN] 



a	>	-a,ádékul +[POSS_SG_2]+[ék_FAMILIAR_noun]+[ESS] 




a	>	-a,ádéké +[POSS_SG_2]+[ék_FAMILIAR_noun]+[POSSESSEE]+[NOM] 

a	>	-a,ádékét +[POSS_SG_2]+[ék_FAMILIAR_noun]+[POSSESSEE]+[ACC] 

a	>	-a,ádékénak +[POSS_SG_2]+[ék_FAMILIAR_noun]+[POSSESSEE]+[DAT] 

a	>	-a,ádékéban +[POSS_SG_2]+[ék_FAMILIAR_noun]+[POSSESSEE]+[INE] 

a	>	-a,ádékéba +[POSS_SG_2]+[ék_FAMILIAR_noun]+[POSSESSEE]+[ILL] 

a	>	-a,ádékéból +[POSS_SG_2]+[ék_FAMILIAR_noun]+[POSSESSEE]+[ELA] 

a	>	-a,ádékén +[POSS_SG_2]+[ék_FAMILIAR_noun]+[POSSESSEE]+[SUE] 

a	>	-a,ádékéról +[POSS_SG_2]+[ék_FAMILIAR_noun]+[POSSESSEE]+[DEL] 

a	>	-a,ádékéra +[POSS_SG_2]+[ék_FAMILIAR_noun]+[POSSESSEE]+[SBL] 

a	>	-a,ádékénál +[POSS_SG_2]+[ék_FAMILIAR_noun]+[POSSESSEE]+[ADE] 

a	>	-a,ádékétól +[POSS_SG_2]+[ék_FAMILIAR_noun]+[POSSESSEE]+[ABL] 

a	>	-a,ádékéhoz +[POSS_SG_2]+[ék_FAMILIAR_noun]+[POSSESSEE]+[ALL] 

a	>	-a,ádékéig +[POSS_SG_2]+[ék_FAMILIAR_noun]+[POSSESSEE]+[TERM] 

a	>	-a,ádékévá +[POSS_SG_2]+[ék_FAMILIAR_noun]+[POSSESSEE]+[TRANS] 

a	>	-a,ádékéval +[POSS_SG_2]+[ék_FAMILIAR_noun]+[POSSESSEE]+[INSTR] 

a	>	-a,ádékéért +[POSS_SG_2]+[ék_FAMILIAR_noun]+[POSSESSEE]+[CAUS/FIN] 



a	>	-a,ádékéul +[POSS_SG_2]+[ék_FAMILIAR_noun]+[POSSESSEE]+[ESS] 



 a	>	-a,ádékéi +[POSS_SG_2]+[ék_FAMILIAR_noun]+[POSSESSEE]+[PLUR]+[NOM]
 
a	>	-a,ádékéit +[POSS_SG_2]+[ék_FAMILIAR_noun]+[POSSESSEE]+[PLUR]+[ACC] 

a	>	-a,ádékéinak +[POSS_SG_2]+[ék_FAMILIAR_noun]+[POSSESSEE]+[PLUR]+[DAT] 

a	>	-a,ádékéiban +[POSS_SG_2]+[ék_FAMILIAR_noun]+[POSSESSEE]+[PLUR]+[INE] 

a	>	-a,ádékéiba +[POSS_SG_2]+[ék_FAMILIAR_noun]+[POSSESSEE]+[PLUR]+[ILL] 

a	>	-a,ádékéiból +[POSS_SG_2]+[ék_FAMILIAR_noun]+[POSSESSEE]+[PLUR]+[ELA] 

a	>	-a,ádékéin +[POSS_SG_2]+[ék_FAMILIAR_noun]+[POSSESSEE]+[PLUR]+[SUE] 

a	>	-a,ádékéiról +[POSS_SG_2]+[ék_FAMILIAR_noun]+[POSSESSEE]+[PLUR]+[DEL] 

a	>	-a,ádékéira +[POSS_SG_2]+[ék_FAMILIAR_noun]+[POSSESSEE]+[PLUR]+[SBL] 

a	>	-a,ádékéinál +[POSS_SG_2]+[ék_FAMILIAR_noun]+[POSSESSEE]+[PLUR]+[ADE] 

a	>	-a,ádékéitól +[POSS_SG_2]+[ék_FAMILIAR_noun]+[POSSESSEE]+[PLUR]+[ABL] 

a	>	-a,ádékéihoz +[POSS_SG_2]+[ék_FAMILIAR_noun]+[POSSESSEE]+[PLUR]+[ALL] 

a	>	-a,ádékéiig +[POSS_SG_2]+[ék_FAMILIAR_noun]+[POSSESSEE]+[PLUR]+[TERM] 

a	>	-a,ádékéivá +[POSS_SG_2]+[ék_FAMILIAR_noun]+[POSSESSEE]+[PLUR]+[TRANS] 

a	>	-a,ádékéival +[POSS_SG_2]+[ék_FAMILIAR_noun]+[POSSESSEE]+[PLUR]+[INSTR] 

a	>	-a,ádékéiért +[POSS_SG_2]+[ék_FAMILIAR_noun]+[POSSESSEE]+[PLUR]+[CAUS/FIN] 



a	>	-a,ádékéiul +[POSS_SG_2]+[ék_FAMILIAR_noun]+[POSSESSEE]+[PLUR]+[ESS] 




a	>	-a,ám +[POSS_SG_1]+[NOM]
a	>	-a,ám/& +[POSS_SG_1]+[ACC]

a	>	-a,ámat +[POSS_SG_1]+[ACC] 

a	>	-a,ámnak +[POSS_SG_1]+[DAT] 

a	>	-a,ámban +[POSS_SG_1]+[INE] 

a	>	-a,ámba +[POSS_SG_1]+[ILL] 

a	>	-a,ámból +[POSS_SG_1]+[ELA] 

a	>	-a,ámon +[POSS_SG_1]+[SUE] 

a	>	-a,ámról +[POSS_SG_1]+[DEL] 

a	>	-a,ámra +[POSS_SG_1]+[SBL] 

a	>	-a,ámnál +[POSS_SG_1]+[ADE] 

a	>	-a,ámtól +[POSS_SG_1]+[ABL] 

a	>	-a,ámhoz +[POSS_SG_1]+[ALL] 

a	>	-a,ámig +[POSS_SG_1]+[TERM] 

a	>	-a,ámmá +[POSS_SG_1]+[TRANS] 

a	>	-a,ámmal +[POSS_SG_1]+[INSTR] 

a	>	-a,ámért +[POSS_SG_1]+[CAUS/FIN] 



a	>	-a,ámul +[POSS_SG_1]+[ESS] 





a	>	-a,ámé +[POSS_SG_1]+[POSSESSEE]+[NOM] 

a	>	-a,ámét +[POSS_SG_1]+[POSSESSEE]+[ACC] 

a	>	-a,áménak +[POSS_SG_1]+[POSSESSEE]+[DAT] 

a	>	-a,áméban +[POSS_SG_1]+[POSSESSEE]+[INE] 

a	>	-a,áméba +[POSS_SG_1]+[POSSESSEE]+[ILL] 

a	>	-a,áméból +[POSS_SG_1]+[POSSESSEE]+[ELA] 

a	>	-a,ámén +[POSS_SG_1]+[POSSESSEE]+[SUE] 

a	>	-a,áméról +[POSS_SG_1]+[POSSESSEE]+[DEL] 

a	>	-a,áméra +[POSS_SG_1]+[POSSESSEE]+[SBL] 

a	>	-a,áménál +[POSS_SG_1]+[POSSESSEE]+[ADE] 

a	>	-a,ámétól +[POSS_SG_1]+[POSSESSEE]+[ABL] 

a	>	-a,áméhoz +[POSS_SG_1]+[POSSESSEE]+[ALL] 

a	>	-a,áméig +[POSS_SG_1]+[POSSESSEE]+[TERM] 

a	>	-a,ámévá +[POSS_SG_1]+[POSSESSEE]+[TRANS] 

a	>	-a,áméval +[POSS_SG_1]+[POSSESSEE]+[INSTR] 

a	>	-a,áméért +[POSS_SG_1]+[POSSESSEE]+[CAUS/FIN] 



a	>	-a,áméul +[POSS_SG_1]+[POSSESSEE]+[ESS] 



 a	>	-a,áméi +[POSS_SG_1]+[POSSESSEE]+[PLUR]+[NOM]
 
a	>	-a,áméit +[POSS_SG_1]+[POSSESSEE]+[PLUR]+[ACC] 

a	>	-a,áméinak +[POSS_SG_1]+[POSSESSEE]+[PLUR]+[DAT] 

a	>	-a,áméiban +[POSS_SG_1]+[POSSESSEE]+[PLUR]+[INE] 

a	>	-a,áméiba +[POSS_SG_1]+[POSSESSEE]+[PLUR]+[ILL] 

a	>	-a,áméiból +[POSS_SG_1]+[POSSESSEE]+[PLUR]+[ELA] 

a	>	-a,áméin +[POSS_SG_1]+[POSSESSEE]+[PLUR]+[SUE] 

a	>	-a,áméiról +[POSS_SG_1]+[POSSESSEE]+[PLUR]+[DEL] 

a	>	-a,áméira +[POSS_SG_1]+[POSSESSEE]+[PLUR]+[SBL] 

a	>	-a,áméinál +[POSS_SG_1]+[POSSESSEE]+[PLUR]+[ADE] 

a	>	-a,áméitól +[POSS_SG_1]+[POSSESSEE]+[PLUR]+[ABL] 

a	>	-a,áméihoz +[POSS_SG_1]+[POSSESSEE]+[PLUR]+[ALL] 

a	>	-a,áméiig +[POSS_SG_1]+[POSSESSEE]+[PLUR]+[TERM] 

a	>	-a,áméivá +[POSS_SG_1]+[POSSESSEE]+[PLUR]+[TRANS] 

a	>	-a,áméival +[POSS_SG_1]+[POSSESSEE]+[PLUR]+[INSTR] 

a	>	-a,áméiért +[POSS_SG_1]+[POSSESSEE]+[PLUR]+[CAUS/FIN] 



a	>	-a,áméiul +[POSS_SG_1]+[POSSESSEE]+[PLUR]+[ESS] 








a	>	-a,ámként +[POSS_SG_1]+[FORM] 

a	>	-a,ámkor +[POSS_SG_1]+[TEMP] 




a	>	-a,ád +[POSS_SG_2]+[NOM]
a	>	-a,ád/& +[POSS_SG_2]+[ACC]

a	>	-a,ádat +[POSS_SG_2]+[ACC] 

a	>	-a,ádnak +[POSS_SG_2]+[DAT] 

a	>	-a,ádban +[POSS_SG_2]+[INE] 

a	>	-a,ádba +[POSS_SG_2]+[ILL] 

a	>	-a,ádból +[POSS_SG_2]+[ELA] 

a	>	-a,ádon +[POSS_SG_2]+[SUE] 

a	>	-a,ádról +[POSS_SG_2]+[DEL] 

a	>	-a,ádra +[POSS_SG_2]+[SBL] 

a	>	-a,ádnál +[POSS_SG_2]+[ADE] 

a	>	-a,ádtól +[POSS_SG_2]+[ABL] 

a	>	-a,ádhoz +[POSS_SG_2]+[ALL] 

a	>	-a,ádig +[POSS_SG_2]+[TERM] 

a	>	-a,áddá +[POSS_SG_2]+[TRANS] 

a	>	-a,áddal +[POSS_SG_2]+[INSTR] 

a	>	-a,ádért +[POSS_SG_2]+[CAUS/FIN] 



a	>	-a,ádul +[POSS_SG_2]+[ESS] 





a	>	-a,ádé +[POSS_SG_2]+[POSSESSEE]+[NOM] 

a	>	-a,ádét +[POSS_SG_2]+[POSSESSEE]+[ACC] 

a	>	-a,ádénak +[POSS_SG_2]+[POSSESSEE]+[DAT] 

a	>	-a,ádéban +[POSS_SG_2]+[POSSESSEE]+[INE] 

a	>	-a,ádéba +[POSS_SG_2]+[POSSESSEE]+[ILL] 

a	>	-a,ádéból +[POSS_SG_2]+[POSSESSEE]+[ELA] 

a	>	-a,ádén +[POSS_SG_2]+[POSSESSEE]+[SUE] 

a	>	-a,ádéról +[POSS_SG_2]+[POSSESSEE]+[DEL] 

a	>	-a,ádéra +[POSS_SG_2]+[POSSESSEE]+[SBL] 

a	>	-a,ádénál +[POSS_SG_2]+[POSSESSEE]+[ADE] 

a	>	-a,ádétól +[POSS_SG_2]+[POSSESSEE]+[ABL] 

a	>	-a,ádéhoz +[POSS_SG_2]+[POSSESSEE]+[ALL] 

a	>	-a,ádéig +[POSS_SG_2]+[POSSESSEE]+[TERM] 

a	>	-a,ádévá +[POSS_SG_2]+[POSSESSEE]+[TRANS] 

a	>	-a,ádéval +[POSS_SG_2]+[POSSESSEE]+[INSTR] 

a	>	-a,ádéért +[POSS_SG_2]+[POSSESSEE]+[CAUS/FIN] 



a	>	-a,ádéul +[POSS_SG_2]+[POSSESSEE]+[ESS] 



 a	>	-a,ádéi +[POSS_SG_2]+[POSSESSEE]+[PLUR]+[NOM]
 
a	>	-a,ádéit +[POSS_SG_2]+[POSSESSEE]+[PLUR]+[ACC] 

a	>	-a,ádéinak +[POSS_SG_2]+[POSSESSEE]+[PLUR]+[DAT] 

a	>	-a,ádéiban +[POSS_SG_2]+[POSSESSEE]+[PLUR]+[INE] 

a	>	-a,ádéiba +[POSS_SG_2]+[POSSESSEE]+[PLUR]+[ILL] 

a	>	-a,ádéiból +[POSS_SG_2]+[POSSESSEE]+[PLUR]+[ELA] 

a	>	-a,ádéin +[POSS_SG_2]+[POSSESSEE]+[PLUR]+[SUE] 

a	>	-a,ádéiról +[POSS_SG_2]+[POSSESSEE]+[PLUR]+[DEL] 

a	>	-a,ádéira +[POSS_SG_2]+[POSSESSEE]+[PLUR]+[SBL] 

a	>	-a,ádéinál +[POSS_SG_2]+[POSSESSEE]+[PLUR]+[ADE] 

a	>	-a,ádéitól +[POSS_SG_2]+[POSSESSEE]+[PLUR]+[ABL] 

a	>	-a,ádéihoz +[POSS_SG_2]+[POSSESSEE]+[PLUR]+[ALL] 

a	>	-a,ádéiig +[POSS_SG_2]+[POSSESSEE]+[PLUR]+[TERM] 

a	>	-a,ádéivá +[POSS_SG_2]+[POSSESSEE]+[PLUR]+[TRANS] 

a	>	-a,ádéival +[POSS_SG_2]+[POSSESSEE]+[PLUR]+[INSTR] 

a	>	-a,ádéiért +[POSS_SG_2]+[POSSESSEE]+[PLUR]+[CAUS/FIN] 



a	>	-a,ádéiul +[POSS_SG_2]+[POSSESSEE]+[PLUR]+[ESS] 








a	>	-a,ádként +[POSS_SG_2]+[FORM] 

a	>	-a,ádkor +[POSS_SG_2]+[TEMP] 




# -> q
# a	>	-a,ája
# nev_birtokjel(a,-a,ájá,ó,a,o,á,u)
# nev_rag_2(a,-a,ája,ó,a,o,á,u)
a	>	-a,ánk +[POSS_PL_1]+[NOM]
a	>	-a,ánk/& +[POSS_PL_1]+[ACC]

a	>	-a,ánkat +[POSS_PL_1]+[ACC] 

a	>	-a,ánknak +[POSS_PL_1]+[DAT] 

a	>	-a,ánkban +[POSS_PL_1]+[INE] 

a	>	-a,ánkba +[POSS_PL_1]+[ILL] 

a	>	-a,ánkból +[POSS_PL_1]+[ELA] 

a	>	-a,ánkon +[POSS_PL_1]+[SUE] 

a	>	-a,ánkról +[POSS_PL_1]+[DEL] 

a	>	-a,ánkra +[POSS_PL_1]+[SBL] 

a	>	-a,ánknál +[POSS_PL_1]+[ADE] 

a	>	-a,ánktól +[POSS_PL_1]+[ABL] 

a	>	-a,ánkhoz +[POSS_PL_1]+[ALL] 

a	>	-a,ánkig +[POSS_PL_1]+[TERM] 

a	>	-a,ánkká +[POSS_PL_1]+[TRANS] 

a	>	-a,ánkkal +[POSS_PL_1]+[INSTR] 

a	>	-a,ánkért +[POSS_PL_1]+[CAUS/FIN] 



a	>	-a,ánkul +[POSS_PL_1]+[ESS] 





a	>	-a,ánké +[POSS_PL_1]+[POSSESSEE]+[NOM] 

a	>	-a,ánkét +[POSS_PL_1]+[POSSESSEE]+[ACC] 

a	>	-a,ánkénak +[POSS_PL_1]+[POSSESSEE]+[DAT] 

a	>	-a,ánkéban +[POSS_PL_1]+[POSSESSEE]+[INE] 

a	>	-a,ánkéba +[POSS_PL_1]+[POSSESSEE]+[ILL] 

a	>	-a,ánkéból +[POSS_PL_1]+[POSSESSEE]+[ELA] 

a	>	-a,ánkén +[POSS_PL_1]+[POSSESSEE]+[SUE] 

a	>	-a,ánkéról +[POSS_PL_1]+[POSSESSEE]+[DEL] 

a	>	-a,ánkéra +[POSS_PL_1]+[POSSESSEE]+[SBL] 

a	>	-a,ánkénál +[POSS_PL_1]+[POSSESSEE]+[ADE] 

a	>	-a,ánkétól +[POSS_PL_1]+[POSSESSEE]+[ABL] 

a	>	-a,ánkéhoz +[POSS_PL_1]+[POSSESSEE]+[ALL] 

a	>	-a,ánkéig +[POSS_PL_1]+[POSSESSEE]+[TERM] 

a	>	-a,ánkévá +[POSS_PL_1]+[POSSESSEE]+[TRANS] 

a	>	-a,ánkéval +[POSS_PL_1]+[POSSESSEE]+[INSTR] 

a	>	-a,ánkéért +[POSS_PL_1]+[POSSESSEE]+[CAUS/FIN] 



a	>	-a,ánkéul +[POSS_PL_1]+[POSSESSEE]+[ESS] 



 a	>	-a,ánkéi +[POSS_PL_1]+[POSSESSEE]+[PLUR]+[NOM]
 
a	>	-a,ánkéit +[POSS_PL_1]+[POSSESSEE]+[PLUR]+[ACC] 

a	>	-a,ánkéinak +[POSS_PL_1]+[POSSESSEE]+[PLUR]+[DAT] 

a	>	-a,ánkéiban +[POSS_PL_1]+[POSSESSEE]+[PLUR]+[INE] 

a	>	-a,ánkéiba +[POSS_PL_1]+[POSSESSEE]+[PLUR]+[ILL] 

a	>	-a,ánkéiból +[POSS_PL_1]+[POSSESSEE]+[PLUR]+[ELA] 

a	>	-a,ánkéin +[POSS_PL_1]+[POSSESSEE]+[PLUR]+[SUE] 

a	>	-a,ánkéiról +[POSS_PL_1]+[POSSESSEE]+[PLUR]+[DEL] 

a	>	-a,ánkéira +[POSS_PL_1]+[POSSESSEE]+[PLUR]+[SBL] 

a	>	-a,ánkéinál +[POSS_PL_1]+[POSSESSEE]+[PLUR]+[ADE] 

a	>	-a,ánkéitól +[POSS_PL_1]+[POSSESSEE]+[PLUR]+[ABL] 

a	>	-a,ánkéihoz +[POSS_PL_1]+[POSSESSEE]+[PLUR]+[ALL] 

a	>	-a,ánkéiig +[POSS_PL_1]+[POSSESSEE]+[PLUR]+[TERM] 

a	>	-a,ánkéivá +[POSS_PL_1]+[POSSESSEE]+[PLUR]+[TRANS] 

a	>	-a,ánkéival +[POSS_PL_1]+[POSSESSEE]+[PLUR]+[INSTR] 

a	>	-a,ánkéiért +[POSS_PL_1]+[POSSESSEE]+[PLUR]+[CAUS/FIN] 



a	>	-a,ánkéiul +[POSS_PL_1]+[POSSESSEE]+[PLUR]+[ESS] 








a	>	-a,ánkként +[POSS_PL_1]+[FORM] 

a	>	-a,ánkkor +[POSS_PL_1]+[TEMP] 




a	>	-a,átok +[POSS_PL_2]+[NOM]
a	>	-a,átok/& +[POSS_PL_2]+[ACC]

a	>	-a,átokat +[POSS_PL_2]+[ACC] 

a	>	-a,átoknak +[POSS_PL_2]+[DAT] 

a	>	-a,átokban +[POSS_PL_2]+[INE] 

a	>	-a,átokba +[POSS_PL_2]+[ILL] 

a	>	-a,átokból +[POSS_PL_2]+[ELA] 

a	>	-a,átokon +[POSS_PL_2]+[SUE] 

a	>	-a,átokról +[POSS_PL_2]+[DEL] 

a	>	-a,átokra +[POSS_PL_2]+[SBL] 

a	>	-a,átoknál +[POSS_PL_2]+[ADE] 

a	>	-a,átoktól +[POSS_PL_2]+[ABL] 

a	>	-a,átokhoz +[POSS_PL_2]+[ALL] 

a	>	-a,átokig +[POSS_PL_2]+[TERM] 

a	>	-a,átokká +[POSS_PL_2]+[TRANS] 

a	>	-a,átokkal +[POSS_PL_2]+[INSTR] 

a	>	-a,átokért +[POSS_PL_2]+[CAUS/FIN] 



a	>	-a,átokul +[POSS_PL_2]+[ESS] 





a	>	-a,átoké +[POSS_PL_2]+[POSSESSEE]+[NOM] 

a	>	-a,átokét +[POSS_PL_2]+[POSSESSEE]+[ACC] 

a	>	-a,átokénak +[POSS_PL_2]+[POSSESSEE]+[DAT] 

a	>	-a,átokéban +[POSS_PL_2]+[POSSESSEE]+[INE] 

a	>	-a,átokéba +[POSS_PL_2]+[POSSESSEE]+[ILL] 

a	>	-a,átokéból +[POSS_PL_2]+[POSSESSEE]+[ELA] 

a	>	-a,átokén +[POSS_PL_2]+[POSSESSEE]+[SUE] 

a	>	-a,átokéról +[POSS_PL_2]+[POSSESSEE]+[DEL] 

a	>	-a,átokéra +[POSS_PL_2]+[POSSESSEE]+[SBL] 

a	>	-a,átokénál +[POSS_PL_2]+[POSSESSEE]+[ADE] 

a	>	-a,átokétól +[POSS_PL_2]+[POSSESSEE]+[ABL] 

a	>	-a,átokéhoz +[POSS_PL_2]+[POSSESSEE]+[ALL] 

a	>	-a,átokéig +[POSS_PL_2]+[POSSESSEE]+[TERM] 

a	>	-a,átokévá +[POSS_PL_2]+[POSSESSEE]+[TRANS] 

a	>	-a,átokéval +[POSS_PL_2]+[POSSESSEE]+[INSTR] 

a	>	-a,átokéért +[POSS_PL_2]+[POSSESSEE]+[CAUS/FIN] 



a	>	-a,átokéul +[POSS_PL_2]+[POSSESSEE]+[ESS] 



 a	>	-a,átokéi +[POSS_PL_2]+[POSSESSEE]+[PLUR]+[NOM]
 
a	>	-a,átokéit +[POSS_PL_2]+[POSSESSEE]+[PLUR]+[ACC] 

a	>	-a,átokéinak +[POSS_PL_2]+[POSSESSEE]+[PLUR]+[DAT] 

a	>	-a,átokéiban +[POSS_PL_2]+[POSSESSEE]+[PLUR]+[INE] 

a	>	-a,átokéiba +[POSS_PL_2]+[POSSESSEE]+[PLUR]+[ILL] 

a	>	-a,átokéiból +[POSS_PL_2]+[POSSESSEE]+[PLUR]+[ELA] 

a	>	-a,átokéin +[POSS_PL_2]+[POSSESSEE]+[PLUR]+[SUE] 

a	>	-a,átokéiról +[POSS_PL_2]+[POSSESSEE]+[PLUR]+[DEL] 

a	>	-a,átokéira +[POSS_PL_2]+[POSSESSEE]+[PLUR]+[SBL] 

a	>	-a,átokéinál +[POSS_PL_2]+[POSSESSEE]+[PLUR]+[ADE] 

a	>	-a,átokéitól +[POSS_PL_2]+[POSSESSEE]+[PLUR]+[ABL] 

a	>	-a,átokéihoz +[POSS_PL_2]+[POSSESSEE]+[PLUR]+[ALL] 

a	>	-a,átokéiig +[POSS_PL_2]+[POSSESSEE]+[PLUR]+[TERM] 

a	>	-a,átokéivá +[POSS_PL_2]+[POSSESSEE]+[PLUR]+[TRANS] 

a	>	-a,átokéival +[POSS_PL_2]+[POSSESSEE]+[PLUR]+[INSTR] 

a	>	-a,átokéiért +[POSS_PL_2]+[POSSESSEE]+[PLUR]+[CAUS/FIN] 



a	>	-a,átokéiul +[POSS_PL_2]+[POSSESSEE]+[PLUR]+[ESS] 








a	>	-a,átokként +[POSS_PL_2]+[FORM] 

a	>	-a,átokkor +[POSS_PL_2]+[TEMP] 




# a	>	-a,ájuk
# COMMENT( spec. : jükhez -> jükhöz)
# nev_birtokjel(a,-a,ájuk,ó,a,o,á,u)
# nev_rag_2(a,-a,ájuk,ó,a,o,á,u)
a	>	-a,áik +[PLUR]+[POSS_PL_3]+[NOM]


a	>	-a,áikat +[PLUR]+[POSS_PL_3]+[ACC] 

a	>	-a,áiknak +[PLUR]+[POSS_PL_3]+[DAT] 

a	>	-a,áikban +[PLUR]+[POSS_PL_3]+[INE] 

a	>	-a,áikba +[PLUR]+[POSS_PL_3]+[ILL] 

a	>	-a,áikból +[PLUR]+[POSS_PL_3]+[ELA] 

a	>	-a,áikon +[PLUR]+[POSS_PL_3]+[SUE] 

a	>	-a,áikról +[PLUR]+[POSS_PL_3]+[DEL] 

a	>	-a,áikra +[PLUR]+[POSS_PL_3]+[SBL] 

a	>	-a,áiknál +[PLUR]+[POSS_PL_3]+[ADE] 

a	>	-a,áiktól +[PLUR]+[POSS_PL_3]+[ABL] 

a	>	-a,áikhoz +[PLUR]+[POSS_PL_3]+[ALL] 

a	>	-a,áikig +[PLUR]+[POSS_PL_3]+[TERM] 

a	>	-a,áikká +[PLUR]+[POSS_PL_3]+[TRANS] 

a	>	-a,áikkal +[PLUR]+[POSS_PL_3]+[INSTR] 

a	>	-a,áikért +[PLUR]+[POSS_PL_3]+[CAUS/FIN] 



a	>	-a,áikul +[PLUR]+[POSS_PL_3]+[ESS] 




a	>	-a,áiké +[PLUR]+[POSS_PL_3]+[POSSESSEE]+[NOM] 

a	>	-a,áikét +[PLUR]+[POSS_PL_3]+[POSSESSEE]+[ACC] 

a	>	-a,áikénak +[PLUR]+[POSS_PL_3]+[POSSESSEE]+[DAT] 

a	>	-a,áikéban +[PLUR]+[POSS_PL_3]+[POSSESSEE]+[INE] 

a	>	-a,áikéba +[PLUR]+[POSS_PL_3]+[POSSESSEE]+[ILL] 

a	>	-a,áikéból +[PLUR]+[POSS_PL_3]+[POSSESSEE]+[ELA] 

a	>	-a,áikén +[PLUR]+[POSS_PL_3]+[POSSESSEE]+[SUE] 

a	>	-a,áikéról +[PLUR]+[POSS_PL_3]+[POSSESSEE]+[DEL] 

a	>	-a,áikéra +[PLUR]+[POSS_PL_3]+[POSSESSEE]+[SBL] 

a	>	-a,áikénál +[PLUR]+[POSS_PL_3]+[POSSESSEE]+[ADE] 

a	>	-a,áikétól +[PLUR]+[POSS_PL_3]+[POSSESSEE]+[ABL] 

a	>	-a,áikéhoz +[PLUR]+[POSS_PL_3]+[POSSESSEE]+[ALL] 

a	>	-a,áikéig +[PLUR]+[POSS_PL_3]+[POSSESSEE]+[TERM] 

a	>	-a,áikévá +[PLUR]+[POSS_PL_3]+[POSSESSEE]+[TRANS] 

a	>	-a,áikéval +[PLUR]+[POSS_PL_3]+[POSSESSEE]+[INSTR] 

a	>	-a,áikéért +[PLUR]+[POSS_PL_3]+[POSSESSEE]+[CAUS/FIN] 



a	>	-a,áikéul +[PLUR]+[POSS_PL_3]+[POSSESSEE]+[ESS] 



 a	>	-a,áikéi +[PLUR]+[POSS_PL_3]+[POSSESSEE]+[PLUR]+[NOM]
 
a	>	-a,áikéit +[PLUR]+[POSS_PL_3]+[POSSESSEE]+[PLUR]+[ACC] 

a	>	-a,áikéinak +[PLUR]+[POSS_PL_3]+[POSSESSEE]+[PLUR]+[DAT] 

a	>	-a,áikéiban +[PLUR]+[POSS_PL_3]+[POSSESSEE]+[PLUR]+[INE] 

a	>	-a,áikéiba +[PLUR]+[POSS_PL_3]+[POSSESSEE]+[PLUR]+[ILL] 

a	>	-a,áikéiból +[PLUR]+[POSS_PL_3]+[POSSESSEE]+[PLUR]+[ELA] 

a	>	-a,áikéin +[PLUR]+[POSS_PL_3]+[POSSESSEE]+[PLUR]+[SUE] 

a	>	-a,áikéiról +[PLUR]+[POSS_PL_3]+[POSSESSEE]+[PLUR]+[DEL] 

a	>	-a,áikéira +[PLUR]+[POSS_PL_3]+[POSSESSEE]+[PLUR]+[SBL] 

a	>	-a,áikéinál +[PLUR]+[POSS_PL_3]+[POSSESSEE]+[PLUR]+[ADE] 

a	>	-a,áikéitól +[PLUR]+[POSS_PL_3]+[POSSESSEE]+[PLUR]+[ABL] 

a	>	-a,áikéihoz +[PLUR]+[POSS_PL_3]+[POSSESSEE]+[PLUR]+[ALL] 

a	>	-a,áikéiig +[PLUR]+[POSS_PL_3]+[POSSESSEE]+[PLUR]+[TERM] 

a	>	-a,áikéivá +[PLUR]+[POSS_PL_3]+[POSSESSEE]+[PLUR]+[TRANS] 

a	>	-a,áikéival +[PLUR]+[POSS_PL_3]+[POSSESSEE]+[PLUR]+[INSTR] 

a	>	-a,áikéiért +[PLUR]+[POSS_PL_3]+[POSSESSEE]+[PLUR]+[CAUS/FIN] 



a	>	-a,áikéiul +[PLUR]+[POSS_PL_3]+[POSSESSEE]+[PLUR]+[ESS] 








a	>	-a,áikként +[PLUR]+[POSS_PL_3]+[FORM] 

a	>	-a,áikkor +[PLUR]+[POSS_PL_3]+[TEMP] 




a	>	-a,áim +[PLUR]+[POSS_SG_1]+[NOM]

a	>	-a,áimat +[PLUR]+[POSS_SG_1]+[ACC] 

a	>	-a,áimnak +[PLUR]+[POSS_SG_1]+[DAT] 

a	>	-a,áimban +[PLUR]+[POSS_SG_1]+[INE] 

a	>	-a,áimba +[PLUR]+[POSS_SG_1]+[ILL] 

a	>	-a,áimból +[PLUR]+[POSS_SG_1]+[ELA] 

a	>	-a,áimon +[PLUR]+[POSS_SG_1]+[SUE] 

a	>	-a,áimról +[PLUR]+[POSS_SG_1]+[DEL] 

a	>	-a,áimra +[PLUR]+[POSS_SG_1]+[SBL] 

a	>	-a,áimnál +[PLUR]+[POSS_SG_1]+[ADE] 

a	>	-a,áimtól +[PLUR]+[POSS_SG_1]+[ABL] 

a	>	-a,áimhoz +[PLUR]+[POSS_SG_1]+[ALL] 

a	>	-a,áimig +[PLUR]+[POSS_SG_1]+[TERM] 

a	>	-a,áimmá +[PLUR]+[POSS_SG_1]+[TRANS] 

a	>	-a,áimmal +[PLUR]+[POSS_SG_1]+[INSTR] 

a	>	-a,áimért +[PLUR]+[POSS_SG_1]+[CAUS/FIN] 



a	>	-a,áimul +[PLUR]+[POSS_SG_1]+[ESS] 




a	>	-a,áimé +[PLUR]+[POSS_SG_1]+[POSSESSEE]+[NOM] 

a	>	-a,áimét +[PLUR]+[POSS_SG_1]+[POSSESSEE]+[ACC] 

a	>	-a,áiménak +[PLUR]+[POSS_SG_1]+[POSSESSEE]+[DAT] 

a	>	-a,áiméban +[PLUR]+[POSS_SG_1]+[POSSESSEE]+[INE] 

a	>	-a,áiméba +[PLUR]+[POSS_SG_1]+[POSSESSEE]+[ILL] 

a	>	-a,áiméból +[PLUR]+[POSS_SG_1]+[POSSESSEE]+[ELA] 

a	>	-a,áimén +[PLUR]+[POSS_SG_1]+[POSSESSEE]+[SUE] 

a	>	-a,áiméról +[PLUR]+[POSS_SG_1]+[POSSESSEE]+[DEL] 

a	>	-a,áiméra +[PLUR]+[POSS_SG_1]+[POSSESSEE]+[SBL] 

a	>	-a,áiménál +[PLUR]+[POSS_SG_1]+[POSSESSEE]+[ADE] 

a	>	-a,áimétól +[PLUR]+[POSS_SG_1]+[POSSESSEE]+[ABL] 

a	>	-a,áiméhoz +[PLUR]+[POSS_SG_1]+[POSSESSEE]+[ALL] 

a	>	-a,áiméig +[PLUR]+[POSS_SG_1]+[POSSESSEE]+[TERM] 

a	>	-a,áimévá +[PLUR]+[POSS_SG_1]+[POSSESSEE]+[TRANS] 

a	>	-a,áiméval +[PLUR]+[POSS_SG_1]+[POSSESSEE]+[INSTR] 

a	>	-a,áiméért +[PLUR]+[POSS_SG_1]+[POSSESSEE]+[CAUS/FIN] 



a	>	-a,áiméul +[PLUR]+[POSS_SG_1]+[POSSESSEE]+[ESS] 



 a	>	-a,áiméi +[PLUR]+[POSS_SG_1]+[POSSESSEE]+[PLUR]+[NOM]
 
a	>	-a,áiméit +[PLUR]+[POSS_SG_1]+[POSSESSEE]+[PLUR]+[ACC] 

a	>	-a,áiméinak +[PLUR]+[POSS_SG_1]+[POSSESSEE]+[PLUR]+[DAT] 

a	>	-a,áiméiban +[PLUR]+[POSS_SG_1]+[POSSESSEE]+[PLUR]+[INE] 

a	>	-a,áiméiba +[PLUR]+[POSS_SG_1]+[POSSESSEE]+[PLUR]+[ILL] 

a	>	-a,áiméiból +[PLUR]+[POSS_SG_1]+[POSSESSEE]+[PLUR]+[ELA] 

a	>	-a,áiméin +[PLUR]+[POSS_SG_1]+[POSSESSEE]+[PLUR]+[SUE] 

a	>	-a,áiméiról +[PLUR]+[POSS_SG_1]+[POSSESSEE]+[PLUR]+[DEL] 

a	>	-a,áiméira +[PLUR]+[POSS_SG_1]+[POSSESSEE]+[PLUR]+[SBL] 

a	>	-a,áiméinál +[PLUR]+[POSS_SG_1]+[POSSESSEE]+[PLUR]+[ADE] 

a	>	-a,áiméitól +[PLUR]+[POSS_SG_1]+[POSSESSEE]+[PLUR]+[ABL] 

a	>	-a,áiméihoz +[PLUR]+[POSS_SG_1]+[POSSESSEE]+[PLUR]+[ALL] 

a	>	-a,áiméiig +[PLUR]+[POSS_SG_1]+[POSSESSEE]+[PLUR]+[TERM] 

a	>	-a,áiméivá +[PLUR]+[POSS_SG_1]+[POSSESSEE]+[PLUR]+[TRANS] 

a	>	-a,áiméival +[PLUR]+[POSS_SG_1]+[POSSESSEE]+[PLUR]+[INSTR] 

a	>	-a,áiméiért +[PLUR]+[POSS_SG_1]+[POSSESSEE]+[PLUR]+[CAUS/FIN] 



a	>	-a,áiméiul +[PLUR]+[POSS_SG_1]+[POSSESSEE]+[PLUR]+[ESS] 








a	>	-a,áimként +[PLUR]+[POSS_SG_1]+[FORM] 

a	>	-a,áimkor +[PLUR]+[POSS_SG_1]+[TEMP] 




a	>	-a,áid +[PLUR]+[POSS_SG_2]+[NOM]

a	>	-a,áidat +[PLUR]+[POSS_SG_2]+[ACC] 

a	>	-a,áidnak +[PLUR]+[POSS_SG_2]+[DAT] 

a	>	-a,áidban +[PLUR]+[POSS_SG_2]+[INE] 

a	>	-a,áidba +[PLUR]+[POSS_SG_2]+[ILL] 

a	>	-a,áidból +[PLUR]+[POSS_SG_2]+[ELA] 

a	>	-a,áidon +[PLUR]+[POSS_SG_2]+[SUE] 

a	>	-a,áidról +[PLUR]+[POSS_SG_2]+[DEL] 

a	>	-a,áidra +[PLUR]+[POSS_SG_2]+[SBL] 

a	>	-a,áidnál +[PLUR]+[POSS_SG_2]+[ADE] 

a	>	-a,áidtól +[PLUR]+[POSS_SG_2]+[ABL] 

a	>	-a,áidhoz +[PLUR]+[POSS_SG_2]+[ALL] 

a	>	-a,áidig +[PLUR]+[POSS_SG_2]+[TERM] 

a	>	-a,áiddá +[PLUR]+[POSS_SG_2]+[TRANS] 

a	>	-a,áiddal +[PLUR]+[POSS_SG_2]+[INSTR] 

a	>	-a,áidért +[PLUR]+[POSS_SG_2]+[CAUS/FIN] 



a	>	-a,áidul +[PLUR]+[POSS_SG_2]+[ESS] 




a	>	-a,áidé +[PLUR]+[POSS_SG_2]+[POSSESSEE]+[NOM] 

a	>	-a,áidét +[PLUR]+[POSS_SG_2]+[POSSESSEE]+[ACC] 

a	>	-a,áidénak +[PLUR]+[POSS_SG_2]+[POSSESSEE]+[DAT] 

a	>	-a,áidéban +[PLUR]+[POSS_SG_2]+[POSSESSEE]+[INE] 

a	>	-a,áidéba +[PLUR]+[POSS_SG_2]+[POSSESSEE]+[ILL] 

a	>	-a,áidéból +[PLUR]+[POSS_SG_2]+[POSSESSEE]+[ELA] 

a	>	-a,áidén +[PLUR]+[POSS_SG_2]+[POSSESSEE]+[SUE] 

a	>	-a,áidéról +[PLUR]+[POSS_SG_2]+[POSSESSEE]+[DEL] 

a	>	-a,áidéra +[PLUR]+[POSS_SG_2]+[POSSESSEE]+[SBL] 

a	>	-a,áidénál +[PLUR]+[POSS_SG_2]+[POSSESSEE]+[ADE] 

a	>	-a,áidétól +[PLUR]+[POSS_SG_2]+[POSSESSEE]+[ABL] 

a	>	-a,áidéhoz +[PLUR]+[POSS_SG_2]+[POSSESSEE]+[ALL] 

a	>	-a,áidéig +[PLUR]+[POSS_SG_2]+[POSSESSEE]+[TERM] 

a	>	-a,áidévá +[PLUR]+[POSS_SG_2]+[POSSESSEE]+[TRANS] 

a	>	-a,áidéval +[PLUR]+[POSS_SG_2]+[POSSESSEE]+[INSTR] 

a	>	-a,áidéért +[PLUR]+[POSS_SG_2]+[POSSESSEE]+[CAUS/FIN] 



a	>	-a,áidéul +[PLUR]+[POSS_SG_2]+[POSSESSEE]+[ESS] 



 a	>	-a,áidéi +[PLUR]+[POSS_SG_2]+[POSSESSEE]+[PLUR]+[NOM]
 
a	>	-a,áidéit +[PLUR]+[POSS_SG_2]+[POSSESSEE]+[PLUR]+[ACC] 

a	>	-a,áidéinak +[PLUR]+[POSS_SG_2]+[POSSESSEE]+[PLUR]+[DAT] 

a	>	-a,áidéiban +[PLUR]+[POSS_SG_2]+[POSSESSEE]+[PLUR]+[INE] 

a	>	-a,áidéiba +[PLUR]+[POSS_SG_2]+[POSSESSEE]+[PLUR]+[ILL] 

a	>	-a,áidéiból +[PLUR]+[POSS_SG_2]+[POSSESSEE]+[PLUR]+[ELA] 

a	>	-a,áidéin +[PLUR]+[POSS_SG_2]+[POSSESSEE]+[PLUR]+[SUE] 

a	>	-a,áidéiról +[PLUR]+[POSS_SG_2]+[POSSESSEE]+[PLUR]+[DEL] 

a	>	-a,áidéira +[PLUR]+[POSS_SG_2]+[POSSESSEE]+[PLUR]+[SBL] 

a	>	-a,áidéinál +[PLUR]+[POSS_SG_2]+[POSSESSEE]+[PLUR]+[ADE] 

a	>	-a,áidéitól +[PLUR]+[POSS_SG_2]+[POSSESSEE]+[PLUR]+[ABL] 

a	>	-a,áidéihoz +[PLUR]+[POSS_SG_2]+[POSSESSEE]+[PLUR]+[ALL] 

a	>	-a,áidéiig +[PLUR]+[POSS_SG_2]+[POSSESSEE]+[PLUR]+[TERM] 

a	>	-a,áidéivá +[PLUR]+[POSS_SG_2]+[POSSESSEE]+[PLUR]+[TRANS] 

a	>	-a,áidéival +[PLUR]+[POSS_SG_2]+[POSSESSEE]+[PLUR]+[INSTR] 

a	>	-a,áidéiért +[PLUR]+[POSS_SG_2]+[POSSESSEE]+[PLUR]+[CAUS/FIN] 



a	>	-a,áidéiul +[PLUR]+[POSS_SG_2]+[POSSESSEE]+[PLUR]+[ESS] 








a	>	-a,áidként +[PLUR]+[POSS_SG_2]+[FORM] 

a	>	-a,áidkor +[PLUR]+[POSS_SG_2]+[TEMP] 




a	>	-a,áink +[PLUR]+[POSS_PL_1]+[NOM]

a	>	-a,áinkat +[PLUR]+[POSS_PL_1]+[ACC] 

a	>	-a,áinknak +[PLUR]+[POSS_PL_1]+[DAT] 

a	>	-a,áinkban +[PLUR]+[POSS_PL_1]+[INE] 

a	>	-a,áinkba +[PLUR]+[POSS_PL_1]+[ILL] 

a	>	-a,áinkból +[PLUR]+[POSS_PL_1]+[ELA] 

a	>	-a,áinkon +[PLUR]+[POSS_PL_1]+[SUE] 

a	>	-a,áinkról +[PLUR]+[POSS_PL_1]+[DEL] 

a	>	-a,áinkra +[PLUR]+[POSS_PL_1]+[SBL] 

a	>	-a,áinknál +[PLUR]+[POSS_PL_1]+[ADE] 

a	>	-a,áinktól +[PLUR]+[POSS_PL_1]+[ABL] 

a	>	-a,áinkhoz +[PLUR]+[POSS_PL_1]+[ALL] 

a	>	-a,áinkig +[PLUR]+[POSS_PL_1]+[TERM] 

a	>	-a,áinkká +[PLUR]+[POSS_PL_1]+[TRANS] 

a	>	-a,áinkkal +[PLUR]+[POSS_PL_1]+[INSTR] 

a	>	-a,áinkért +[PLUR]+[POSS_PL_1]+[CAUS/FIN] 



a	>	-a,áinkul +[PLUR]+[POSS_PL_1]+[ESS] 




a	>	-a,áinké +[PLUR]+[POSS_PL_1]+[POSSESSEE]+[NOM] 

a	>	-a,áinkét +[PLUR]+[POSS_PL_1]+[POSSESSEE]+[ACC] 

a	>	-a,áinkénak +[PLUR]+[POSS_PL_1]+[POSSESSEE]+[DAT] 

a	>	-a,áinkéban +[PLUR]+[POSS_PL_1]+[POSSESSEE]+[INE] 

a	>	-a,áinkéba +[PLUR]+[POSS_PL_1]+[POSSESSEE]+[ILL] 

a	>	-a,áinkéból +[PLUR]+[POSS_PL_1]+[POSSESSEE]+[ELA] 

a	>	-a,áinkén +[PLUR]+[POSS_PL_1]+[POSSESSEE]+[SUE] 

a	>	-a,áinkéról +[PLUR]+[POSS_PL_1]+[POSSESSEE]+[DEL] 

a	>	-a,áinkéra +[PLUR]+[POSS_PL_1]+[POSSESSEE]+[SBL] 

a	>	-a,áinkénál +[PLUR]+[POSS_PL_1]+[POSSESSEE]+[ADE] 

a	>	-a,áinkétól +[PLUR]+[POSS_PL_1]+[POSSESSEE]+[ABL] 

a	>	-a,áinkéhoz +[PLUR]+[POSS_PL_1]+[POSSESSEE]+[ALL] 

a	>	-a,áinkéig +[PLUR]+[POSS_PL_1]+[POSSESSEE]+[TERM] 

a	>	-a,áinkévá +[PLUR]+[POSS_PL_1]+[POSSESSEE]+[TRANS] 

a	>	-a,áinkéval +[PLUR]+[POSS_PL_1]+[POSSESSEE]+[INSTR] 

a	>	-a,áinkéért +[PLUR]+[POSS_PL_1]+[POSSESSEE]+[CAUS/FIN] 



a	>	-a,áinkéul +[PLUR]+[POSS_PL_1]+[POSSESSEE]+[ESS] 



 a	>	-a,áinkéi +[PLUR]+[POSS_PL_1]+[POSSESSEE]+[PLUR]+[NOM]
 
a	>	-a,áinkéit +[PLUR]+[POSS_PL_1]+[POSSESSEE]+[PLUR]+[ACC] 

a	>	-a,áinkéinak +[PLUR]+[POSS_PL_1]+[POSSESSEE]+[PLUR]+[DAT] 

a	>	-a,áinkéiban +[PLUR]+[POSS_PL_1]+[POSSESSEE]+[PLUR]+[INE] 

a	>	-a,áinkéiba +[PLUR]+[POSS_PL_1]+[POSSESSEE]+[PLUR]+[ILL] 

a	>	-a,áinkéiból +[PLUR]+[POSS_PL_1]+[POSSESSEE]+[PLUR]+[ELA] 

a	>	-a,áinkéin +[PLUR]+[POSS_PL_1]+[POSSESSEE]+[PLUR]+[SUE] 

a	>	-a,áinkéiról +[PLUR]+[POSS_PL_1]+[POSSESSEE]+[PLUR]+[DEL] 

a	>	-a,áinkéira +[PLUR]+[POSS_PL_1]+[POSSESSEE]+[PLUR]+[SBL] 

a	>	-a,áinkéinál +[PLUR]+[POSS_PL_1]+[POSSESSEE]+[PLUR]+[ADE] 

a	>	-a,áinkéitól +[PLUR]+[POSS_PL_1]+[POSSESSEE]+[PLUR]+[ABL] 

a	>	-a,áinkéihoz +[PLUR]+[POSS_PL_1]+[POSSESSEE]+[PLUR]+[ALL] 

a	>	-a,áinkéiig +[PLUR]+[POSS_PL_1]+[POSSESSEE]+[PLUR]+[TERM] 

a	>	-a,áinkéivá +[PLUR]+[POSS_PL_1]+[POSSESSEE]+[PLUR]+[TRANS] 

a	>	-a,áinkéival +[PLUR]+[POSS_PL_1]+[POSSESSEE]+[PLUR]+[INSTR] 

a	>	-a,áinkéiért +[PLUR]+[POSS_PL_1]+[POSSESSEE]+[PLUR]+[CAUS/FIN] 



a	>	-a,áinkéiul +[PLUR]+[POSS_PL_1]+[POSSESSEE]+[PLUR]+[ESS] 








a	>	-a,áinkként +[PLUR]+[POSS_PL_1]+[FORM] 

a	>	-a,áinkkor +[PLUR]+[POSS_PL_1]+[TEMP] 




a	>	-a,áitok +[PLUR]+[POSS_PL_2]+[NOM]

a	>	-a,áitokat +[PLUR]+[POSS_PL_2]+[ACC] 

a	>	-a,áitoknak +[PLUR]+[POSS_PL_2]+[DAT] 

a	>	-a,áitokban +[PLUR]+[POSS_PL_2]+[INE] 

a	>	-a,áitokba +[PLUR]+[POSS_PL_2]+[ILL] 

a	>	-a,áitokból +[PLUR]+[POSS_PL_2]+[ELA] 

a	>	-a,áitokon +[PLUR]+[POSS_PL_2]+[SUE] 

a	>	-a,áitokról +[PLUR]+[POSS_PL_2]+[DEL] 

a	>	-a,áitokra +[PLUR]+[POSS_PL_2]+[SBL] 

a	>	-a,áitoknál +[PLUR]+[POSS_PL_2]+[ADE] 

a	>	-a,áitoktól +[PLUR]+[POSS_PL_2]+[ABL] 

a	>	-a,áitokhoz +[PLUR]+[POSS_PL_2]+[ALL] 

a	>	-a,áitokig +[PLUR]+[POSS_PL_2]+[TERM] 

a	>	-a,áitokká +[PLUR]+[POSS_PL_2]+[TRANS] 

a	>	-a,áitokkal +[PLUR]+[POSS_PL_2]+[INSTR] 

a	>	-a,áitokért +[PLUR]+[POSS_PL_2]+[CAUS/FIN] 



a	>	-a,áitokul +[PLUR]+[POSS_PL_2]+[ESS] 




a	>	-a,áitoké +[PLUR]+[POSS_PL_2]+[POSSESSEE]+[NOM] 

a	>	-a,áitokét +[PLUR]+[POSS_PL_2]+[POSSESSEE]+[ACC] 

a	>	-a,áitokénak +[PLUR]+[POSS_PL_2]+[POSSESSEE]+[DAT] 

a	>	-a,áitokéban +[PLUR]+[POSS_PL_2]+[POSSESSEE]+[INE] 

a	>	-a,áitokéba +[PLUR]+[POSS_PL_2]+[POSSESSEE]+[ILL] 

a	>	-a,áitokéból +[PLUR]+[POSS_PL_2]+[POSSESSEE]+[ELA] 

a	>	-a,áitokén +[PLUR]+[POSS_PL_2]+[POSSESSEE]+[SUE] 

a	>	-a,áitokéról +[PLUR]+[POSS_PL_2]+[POSSESSEE]+[DEL] 

a	>	-a,áitokéra +[PLUR]+[POSS_PL_2]+[POSSESSEE]+[SBL] 

a	>	-a,áitokénál +[PLUR]+[POSS_PL_2]+[POSSESSEE]+[ADE] 

a	>	-a,áitokétól +[PLUR]+[POSS_PL_2]+[POSSESSEE]+[ABL] 

a	>	-a,áitokéhoz +[PLUR]+[POSS_PL_2]+[POSSESSEE]+[ALL] 

a	>	-a,áitokéig +[PLUR]+[POSS_PL_2]+[POSSESSEE]+[TERM] 

a	>	-a,áitokévá +[PLUR]+[POSS_PL_2]+[POSSESSEE]+[TRANS] 

a	>	-a,áitokéval +[PLUR]+[POSS_PL_2]+[POSSESSEE]+[INSTR] 

a	>	-a,áitokéért +[PLUR]+[POSS_PL_2]+[POSSESSEE]+[CAUS/FIN] 



a	>	-a,áitokéul +[PLUR]+[POSS_PL_2]+[POSSESSEE]+[ESS] 



 a	>	-a,áitokéi +[PLUR]+[POSS_PL_2]+[POSSESSEE]+[PLUR]+[NOM]
 
a	>	-a,áitokéit +[PLUR]+[POSS_PL_2]+[POSSESSEE]+[PLUR]+[ACC] 

a	>	-a,áitokéinak +[PLUR]+[POSS_PL_2]+[POSSESSEE]+[PLUR]+[DAT] 

a	>	-a,áitokéiban +[PLUR]+[POSS_PL_2]+[POSSESSEE]+[PLUR]+[INE] 

a	>	-a,áitokéiba +[PLUR]+[POSS_PL_2]+[POSSESSEE]+[PLUR]+[ILL] 

a	>	-a,áitokéiból +[PLUR]+[POSS_PL_2]+[POSSESSEE]+[PLUR]+[ELA] 

a	>	-a,áitokéin +[PLUR]+[POSS_PL_2]+[POSSESSEE]+[PLUR]+[SUE] 

a	>	-a,áitokéiról +[PLUR]+[POSS_PL_2]+[POSSESSEE]+[PLUR]+[DEL] 

a	>	-a,áitokéira +[PLUR]+[POSS_PL_2]+[POSSESSEE]+[PLUR]+[SBL] 

a	>	-a,áitokéinál +[PLUR]+[POSS_PL_2]+[POSSESSEE]+[PLUR]+[ADE] 

a	>	-a,áitokéitól +[PLUR]+[POSS_PL_2]+[POSSESSEE]+[PLUR]+[ABL] 

a	>	-a,áitokéihoz +[PLUR]+[POSS_PL_2]+[POSSESSEE]+[PLUR]+[ALL] 

a	>	-a,áitokéiig +[PLUR]+[POSS_PL_2]+[POSSESSEE]+[PLUR]+[TERM] 

a	>	-a,áitokéivá +[PLUR]+[POSS_PL_2]+[POSSESSEE]+[PLUR]+[TRANS] 

a	>	-a,áitokéival +[PLUR]+[POSS_PL_2]+[POSSESSEE]+[PLUR]+[INSTR] 

a	>	-a,áitokéiért +[PLUR]+[POSS_PL_2]+[POSSESSEE]+[PLUR]+[CAUS/FIN] 



a	>	-a,áitokéiul +[PLUR]+[POSS_PL_2]+[POSSESSEE]+[PLUR]+[ESS] 








a	>	-a,áitokként +[PLUR]+[POSS_PL_2]+[FORM] 

a	>	-a,áitokkor +[PLUR]+[POSS_PL_2]+[TEMP] 




a	>	-a,áé +[POSSESSEE]+[NOM]

a	>	-a,áét +[POSSESSEE]+[ACC] 

a	>	-a,áénak +[POSSESSEE]+[DAT] 

a	>	-a,áéban +[POSSESSEE]+[INE] 

a	>	-a,áéba +[POSSESSEE]+[ILL] 

a	>	-a,áéból +[POSSESSEE]+[ELA] 

a	>	-a,áén +[POSSESSEE]+[SUE] 

a	>	-a,áéról +[POSSESSEE]+[DEL] 

a	>	-a,áéra +[POSSESSEE]+[SBL] 

a	>	-a,áénál +[POSSESSEE]+[ADE] 

a	>	-a,áétól +[POSSESSEE]+[ABL] 

a	>	-a,áéhoz +[POSSESSEE]+[ALL] 

a	>	-a,áéig +[POSSESSEE]+[TERM] 

a	>	-a,áévá +[POSSESSEE]+[TRANS] 

a	>	-a,áéval +[POSSESSEE]+[INSTR] 

a	>	-a,áéért +[POSSESSEE]+[CAUS/FIN] 



a	>	-a,áéul +[POSSESSEE]+[ESS] 



# nev_rag(a,-a,áé,ó,a,o,á,u,+[POSSESSEE])
 a	>	-a,áéi +[POSSESSEE]+[PLUR]+[NOM]
 
a	>	-a,áéit +[POSSESSEE]+[PLUR]+[ACC] 

a	>	-a,áéinak +[POSSESSEE]+[PLUR]+[DAT] 

a	>	-a,áéiban +[POSSESSEE]+[PLUR]+[INE] 

a	>	-a,áéiba +[POSSESSEE]+[PLUR]+[ILL] 

a	>	-a,áéiból +[POSSESSEE]+[PLUR]+[ELA] 

a	>	-a,áéin +[POSSESSEE]+[PLUR]+[SUE] 

a	>	-a,áéiról +[POSSESSEE]+[PLUR]+[DEL] 

a	>	-a,áéira +[POSSESSEE]+[PLUR]+[SBL] 

a	>	-a,áéinál +[POSSESSEE]+[PLUR]+[ADE] 

a	>	-a,áéitól +[POSSESSEE]+[PLUR]+[ABL] 

a	>	-a,áéihoz +[POSSESSEE]+[PLUR]+[ALL] 

a	>	-a,áéiig +[POSSESSEE]+[PLUR]+[TERM] 

a	>	-a,áéivá +[POSSESSEE]+[PLUR]+[TRANS] 

a	>	-a,áéival +[POSSESSEE]+[PLUR]+[INSTR] 

a	>	-a,áéiért +[POSSESSEE]+[PLUR]+[CAUS/FIN] 



a	>	-a,áéiul +[POSSESSEE]+[PLUR]+[ESS] 



# nev_rag(a,-a,áéi,ó,a,o,á,u,+[POSSESSEE]+[PLUR])

[^o]o	>	-o,ók +[PLUR]+[NOM]

[^o]o	>	-o,ókat +[PLUR]+[ACC] 

[^o]o	>	-o,óknak +[PLUR]+[DAT] 

[^o]o	>	-o,ókban +[PLUR]+[INE] 

[^o]o	>	-o,ókba +[PLUR]+[ILL] 

[^o]o	>	-o,ókból +[PLUR]+[ELA] 

[^o]o	>	-o,ókon +[PLUR]+[SUE] 

[^o]o	>	-o,ókról +[PLUR]+[DEL] 

[^o]o	>	-o,ókra +[PLUR]+[SBL] 

[^o]o	>	-o,óknál +[PLUR]+[ADE] 

[^o]o	>	-o,óktól +[PLUR]+[ABL] 

[^o]o	>	-o,ókhoz +[PLUR]+[ALL] 

[^o]o	>	-o,ókig +[PLUR]+[TERM] 

[^o]o	>	-o,ókká +[PLUR]+[TRANS] 

[^o]o	>	-o,ókkal +[PLUR]+[INSTR] 

[^o]o	>	-o,ókért +[PLUR]+[CAUS/FIN] 



[^o]o	>	-o,ókul +[PLUR]+[ESS] 





[^o]o	>	-o,óké +[PLUR]+[POSSESSEE]+[NOM] 

[^o]o	>	-o,ókét +[PLUR]+[POSSESSEE]+[ACC] 

[^o]o	>	-o,ókénak +[PLUR]+[POSSESSEE]+[DAT] 

[^o]o	>	-o,ókéban +[PLUR]+[POSSESSEE]+[INE] 

[^o]o	>	-o,ókéba +[PLUR]+[POSSESSEE]+[ILL] 

[^o]o	>	-o,ókéból +[PLUR]+[POSSESSEE]+[ELA] 

[^o]o	>	-o,ókén +[PLUR]+[POSSESSEE]+[SUE] 

[^o]o	>	-o,ókéról +[PLUR]+[POSSESSEE]+[DEL] 

[^o]o	>	-o,ókéra +[PLUR]+[POSSESSEE]+[SBL] 

[^o]o	>	-o,ókénál +[PLUR]+[POSSESSEE]+[ADE] 

[^o]o	>	-o,ókétól +[PLUR]+[POSSESSEE]+[ABL] 

[^o]o	>	-o,ókéhoz +[PLUR]+[POSSESSEE]+[ALL] 

[^o]o	>	-o,ókéig +[PLUR]+[POSSESSEE]+[TERM] 

[^o]o	>	-o,ókévá +[PLUR]+[POSSESSEE]+[TRANS] 

[^o]o	>	-o,ókéval +[PLUR]+[POSSESSEE]+[INSTR] 

[^o]o	>	-o,ókéért +[PLUR]+[POSSESSEE]+[CAUS/FIN] 



[^o]o	>	-o,ókéul +[PLUR]+[POSSESSEE]+[ESS] 



 [^o]o	>	-o,ókéi +[PLUR]+[POSSESSEE]+[PLUR]+[NOM]
 
[^o]o	>	-o,ókéit +[PLUR]+[POSSESSEE]+[PLUR]+[ACC] 

[^o]o	>	-o,ókéinak +[PLUR]+[POSSESSEE]+[PLUR]+[DAT] 

[^o]o	>	-o,ókéiban +[PLUR]+[POSSESSEE]+[PLUR]+[INE] 

[^o]o	>	-o,ókéiba +[PLUR]+[POSSESSEE]+[PLUR]+[ILL] 

[^o]o	>	-o,ókéiból +[PLUR]+[POSSESSEE]+[PLUR]+[ELA] 

[^o]o	>	-o,ókéin +[PLUR]+[POSSESSEE]+[PLUR]+[SUE] 

[^o]o	>	-o,ókéiról +[PLUR]+[POSSESSEE]+[PLUR]+[DEL] 

[^o]o	>	-o,ókéira +[PLUR]+[POSSESSEE]+[PLUR]+[SBL] 

[^o]o	>	-o,ókéinál +[PLUR]+[POSSESSEE]+[PLUR]+[ADE] 

[^o]o	>	-o,ókéitól +[PLUR]+[POSSESSEE]+[PLUR]+[ABL] 

[^o]o	>	-o,ókéihoz +[PLUR]+[POSSESSEE]+[PLUR]+[ALL] 

[^o]o	>	-o,ókéiig +[PLUR]+[POSSESSEE]+[PLUR]+[TERM] 

[^o]o	>	-o,ókéivá +[PLUR]+[POSSESSEE]+[PLUR]+[TRANS] 

[^o]o	>	-o,ókéival +[PLUR]+[POSSESSEE]+[PLUR]+[INSTR] 

[^o]o	>	-o,ókéiért +[PLUR]+[POSSESSEE]+[PLUR]+[CAUS/FIN] 



[^o]o	>	-o,ókéiul +[PLUR]+[POSSESSEE]+[PLUR]+[ESS] 








[^o]o	>	-o,ókként +[PLUR]+[FORM] 

[^o]o	>	-o,ókkor +[PLUR]+[TEMP] 




[^o]o	>	-o,ói +[PLUR]+[POSS_SG_3]+[NOM]


[^o]o	>	-o,óit +[PLUR]+[POSS_SG_3]+[ACC] 

[^o]o	>	-o,óinak +[PLUR]+[POSS_SG_3]+[DAT] 

[^o]o	>	-o,óiban +[PLUR]+[POSS_SG_3]+[INE] 

[^o]o	>	-o,óiba +[PLUR]+[POSS_SG_3]+[ILL] 

[^o]o	>	-o,óiból +[PLUR]+[POSS_SG_3]+[ELA] 

[^o]o	>	-o,óin +[PLUR]+[POSS_SG_3]+[SUE] 

[^o]o	>	-o,óiról +[PLUR]+[POSS_SG_3]+[DEL] 

[^o]o	>	-o,óira +[PLUR]+[POSS_SG_3]+[SBL] 

[^o]o	>	-o,óinál +[PLUR]+[POSS_SG_3]+[ADE] 

[^o]o	>	-o,óitól +[PLUR]+[POSS_SG_3]+[ABL] 

[^o]o	>	-o,óihoz +[PLUR]+[POSS_SG_3]+[ALL] 

[^o]o	>	-o,óiig +[PLUR]+[POSS_SG_3]+[TERM] 

[^o]o	>	-o,óivá +[PLUR]+[POSS_SG_3]+[TRANS] 

[^o]o	>	-o,óival +[PLUR]+[POSS_SG_3]+[INSTR] 

[^o]o	>	-o,óiért +[PLUR]+[POSS_SG_3]+[CAUS/FIN] 



[^o]o	>	-o,óiul +[PLUR]+[POSS_SG_3]+[ESS] 




[^o]o	>	-o,óié +[PLUR]+[POSS_SG_3]+[POSSESSEE]+[NOM] 

[^o]o	>	-o,óiét +[PLUR]+[POSS_SG_3]+[POSSESSEE]+[ACC] 

[^o]o	>	-o,óiénak +[PLUR]+[POSS_SG_3]+[POSSESSEE]+[DAT] 

[^o]o	>	-o,óiéban +[PLUR]+[POSS_SG_3]+[POSSESSEE]+[INE] 

[^o]o	>	-o,óiéba +[PLUR]+[POSS_SG_3]+[POSSESSEE]+[ILL] 

[^o]o	>	-o,óiéból +[PLUR]+[POSS_SG_3]+[POSSESSEE]+[ELA] 

[^o]o	>	-o,óién +[PLUR]+[POSS_SG_3]+[POSSESSEE]+[SUE] 

[^o]o	>	-o,óiéról +[PLUR]+[POSS_SG_3]+[POSSESSEE]+[DEL] 

[^o]o	>	-o,óiéra +[PLUR]+[POSS_SG_3]+[POSSESSEE]+[SBL] 

[^o]o	>	-o,óiénál +[PLUR]+[POSS_SG_3]+[POSSESSEE]+[ADE] 

[^o]o	>	-o,óiétól +[PLUR]+[POSS_SG_3]+[POSSESSEE]+[ABL] 

[^o]o	>	-o,óiéhoz +[PLUR]+[POSS_SG_3]+[POSSESSEE]+[ALL] 

[^o]o	>	-o,óiéig +[PLUR]+[POSS_SG_3]+[POSSESSEE]+[TERM] 

[^o]o	>	-o,óiévá +[PLUR]+[POSS_SG_3]+[POSSESSEE]+[TRANS] 

[^o]o	>	-o,óiéval +[PLUR]+[POSS_SG_3]+[POSSESSEE]+[INSTR] 

[^o]o	>	-o,óiéért +[PLUR]+[POSS_SG_3]+[POSSESSEE]+[CAUS/FIN] 



[^o]o	>	-o,óiéul +[PLUR]+[POSS_SG_3]+[POSSESSEE]+[ESS] 



 [^o]o	>	-o,óiéi +[PLUR]+[POSS_SG_3]+[POSSESSEE]+[PLUR]+[NOM]
 
[^o]o	>	-o,óiéit +[PLUR]+[POSS_SG_3]+[POSSESSEE]+[PLUR]+[ACC] 

[^o]o	>	-o,óiéinak +[PLUR]+[POSS_SG_3]+[POSSESSEE]+[PLUR]+[DAT] 

[^o]o	>	-o,óiéiban +[PLUR]+[POSS_SG_3]+[POSSESSEE]+[PLUR]+[INE] 

[^o]o	>	-o,óiéiba +[PLUR]+[POSS_SG_3]+[POSSESSEE]+[PLUR]+[ILL] 

[^o]o	>	-o,óiéiból +[PLUR]+[POSS_SG_3]+[POSSESSEE]+[PLUR]+[ELA] 

[^o]o	>	-o,óiéin +[PLUR]+[POSS_SG_3]+[POSSESSEE]+[PLUR]+[SUE] 

[^o]o	>	-o,óiéiról +[PLUR]+[POSS_SG_3]+[POSSESSEE]+[PLUR]+[DEL] 

[^o]o	>	-o,óiéira +[PLUR]+[POSS_SG_3]+[POSSESSEE]+[PLUR]+[SBL] 

[^o]o	>	-o,óiéinál +[PLUR]+[POSS_SG_3]+[POSSESSEE]+[PLUR]+[ADE] 

[^o]o	>	-o,óiéitól +[PLUR]+[POSS_SG_3]+[POSSESSEE]+[PLUR]+[ABL] 

[^o]o	>	-o,óiéihoz +[PLUR]+[POSS_SG_3]+[POSSESSEE]+[PLUR]+[ALL] 

[^o]o	>	-o,óiéiig +[PLUR]+[POSS_SG_3]+[POSSESSEE]+[PLUR]+[TERM] 

[^o]o	>	-o,óiéivá +[PLUR]+[POSS_SG_3]+[POSSESSEE]+[PLUR]+[TRANS] 

[^o]o	>	-o,óiéival +[PLUR]+[POSS_SG_3]+[POSSESSEE]+[PLUR]+[INSTR] 

[^o]o	>	-o,óiéiért +[PLUR]+[POSS_SG_3]+[POSSESSEE]+[PLUR]+[CAUS/FIN] 



[^o]o	>	-o,óiéiul +[PLUR]+[POSS_SG_3]+[POSSESSEE]+[PLUR]+[ESS] 








[^o]o	>	-o,óiként +[PLUR]+[POSS_SG_3]+[FORM] 

[^o]o	>	-o,óikor +[PLUR]+[POSS_SG_3]+[TEMP] 





[^o]o	>	-o,óék +[ék_FAMILIAR_noun]+[NOM]

[^o]o	>	-o,óékat +[ék_FAMILIAR_noun]+[ACC] 

[^o]o	>	-o,óéknak +[ék_FAMILIAR_noun]+[DAT] 

[^o]o	>	-o,óékban +[ék_FAMILIAR_noun]+[INE] 

[^o]o	>	-o,óékba +[ék_FAMILIAR_noun]+[ILL] 

[^o]o	>	-o,óékból +[ék_FAMILIAR_noun]+[ELA] 

[^o]o	>	-o,óékon +[ék_FAMILIAR_noun]+[SUE] 

[^o]o	>	-o,óékról +[ék_FAMILIAR_noun]+[DEL] 

[^o]o	>	-o,óékra +[ék_FAMILIAR_noun]+[SBL] 

[^o]o	>	-o,óéknál +[ék_FAMILIAR_noun]+[ADE] 

[^o]o	>	-o,óéktól +[ék_FAMILIAR_noun]+[ABL] 

[^o]o	>	-o,óékhoz +[ék_FAMILIAR_noun]+[ALL] 

[^o]o	>	-o,óékig +[ék_FAMILIAR_noun]+[TERM] 

[^o]o	>	-o,óékká +[ék_FAMILIAR_noun]+[TRANS] 

[^o]o	>	-o,óékkal +[ék_FAMILIAR_noun]+[INSTR] 

[^o]o	>	-o,óékért +[ék_FAMILIAR_noun]+[CAUS/FIN] 



[^o]o	>	-o,óékul +[ék_FAMILIAR_noun]+[ESS] 




[^o]o	>	-o,óéké +[ék_FAMILIAR_noun]+[POSSESSEE]+[NOM] 

[^o]o	>	-o,óékét +[ék_FAMILIAR_noun]+[POSSESSEE]+[ACC] 

[^o]o	>	-o,óékénak +[ék_FAMILIAR_noun]+[POSSESSEE]+[DAT] 

[^o]o	>	-o,óékéban +[ék_FAMILIAR_noun]+[POSSESSEE]+[INE] 

[^o]o	>	-o,óékéba +[ék_FAMILIAR_noun]+[POSSESSEE]+[ILL] 

[^o]o	>	-o,óékéból +[ék_FAMILIAR_noun]+[POSSESSEE]+[ELA] 

[^o]o	>	-o,óékén +[ék_FAMILIAR_noun]+[POSSESSEE]+[SUE] 

[^o]o	>	-o,óékéról +[ék_FAMILIAR_noun]+[POSSESSEE]+[DEL] 

[^o]o	>	-o,óékéra +[ék_FAMILIAR_noun]+[POSSESSEE]+[SBL] 

[^o]o	>	-o,óékénál +[ék_FAMILIAR_noun]+[POSSESSEE]+[ADE] 

[^o]o	>	-o,óékétól +[ék_FAMILIAR_noun]+[POSSESSEE]+[ABL] 

[^o]o	>	-o,óékéhoz +[ék_FAMILIAR_noun]+[POSSESSEE]+[ALL] 

[^o]o	>	-o,óékéig +[ék_FAMILIAR_noun]+[POSSESSEE]+[TERM] 

[^o]o	>	-o,óékévá +[ék_FAMILIAR_noun]+[POSSESSEE]+[TRANS] 

[^o]o	>	-o,óékéval +[ék_FAMILIAR_noun]+[POSSESSEE]+[INSTR] 

[^o]o	>	-o,óékéért +[ék_FAMILIAR_noun]+[POSSESSEE]+[CAUS/FIN] 



[^o]o	>	-o,óékéul +[ék_FAMILIAR_noun]+[POSSESSEE]+[ESS] 



 [^o]o	>	-o,óékéi +[ék_FAMILIAR_noun]+[POSSESSEE]+[PLUR]+[NOM]
 
[^o]o	>	-o,óékéit +[ék_FAMILIAR_noun]+[POSSESSEE]+[PLUR]+[ACC] 

[^o]o	>	-o,óékéinak +[ék_FAMILIAR_noun]+[POSSESSEE]+[PLUR]+[DAT] 

[^o]o	>	-o,óékéiban +[ék_FAMILIAR_noun]+[POSSESSEE]+[PLUR]+[INE] 

[^o]o	>	-o,óékéiba +[ék_FAMILIAR_noun]+[POSSESSEE]+[PLUR]+[ILL] 

[^o]o	>	-o,óékéiból +[ék_FAMILIAR_noun]+[POSSESSEE]+[PLUR]+[ELA] 

[^o]o	>	-o,óékéin +[ék_FAMILIAR_noun]+[POSSESSEE]+[PLUR]+[SUE] 

[^o]o	>	-o,óékéiról +[ék_FAMILIAR_noun]+[POSSESSEE]+[PLUR]+[DEL] 

[^o]o	>	-o,óékéira +[ék_FAMILIAR_noun]+[POSSESSEE]+[PLUR]+[SBL] 

[^o]o	>	-o,óékéinál +[ék_FAMILIAR_noun]+[POSSESSEE]+[PLUR]+[ADE] 

[^o]o	>	-o,óékéitól +[ék_FAMILIAR_noun]+[POSSESSEE]+[PLUR]+[ABL] 

[^o]o	>	-o,óékéihoz +[ék_FAMILIAR_noun]+[POSSESSEE]+[PLUR]+[ALL] 

[^o]o	>	-o,óékéiig +[ék_FAMILIAR_noun]+[POSSESSEE]+[PLUR]+[TERM] 

[^o]o	>	-o,óékéivá +[ék_FAMILIAR_noun]+[POSSESSEE]+[PLUR]+[TRANS] 

[^o]o	>	-o,óékéival +[ék_FAMILIAR_noun]+[POSSESSEE]+[PLUR]+[INSTR] 

[^o]o	>	-o,óékéiért +[ék_FAMILIAR_noun]+[POSSESSEE]+[PLUR]+[CAUS/FIN] 



[^o]o	>	-o,óékéiul +[ék_FAMILIAR_noun]+[POSSESSEE]+[PLUR]+[ESS] 




[^o]o	>	-o,ómék +[POSS_SG_1]+[ék_FAMILIAR_noun]+[NOM]

[^o]o	>	-o,ómékat +[POSS_SG_1]+[ék_FAMILIAR_noun]+[ACC] 

[^o]o	>	-o,óméknak +[POSS_SG_1]+[ék_FAMILIAR_noun]+[DAT] 

[^o]o	>	-o,ómékban +[POSS_SG_1]+[ék_FAMILIAR_noun]+[INE] 

[^o]o	>	-o,ómékba +[POSS_SG_1]+[ék_FAMILIAR_noun]+[ILL] 

[^o]o	>	-o,ómékból +[POSS_SG_1]+[ék_FAMILIAR_noun]+[ELA] 

[^o]o	>	-o,ómékon +[POSS_SG_1]+[ék_FAMILIAR_noun]+[SUE] 

[^o]o	>	-o,ómékról +[POSS_SG_1]+[ék_FAMILIAR_noun]+[DEL] 

[^o]o	>	-o,ómékra +[POSS_SG_1]+[ék_FAMILIAR_noun]+[SBL] 

[^o]o	>	-o,óméknál +[POSS_SG_1]+[ék_FAMILIAR_noun]+[ADE] 

[^o]o	>	-o,óméktól +[POSS_SG_1]+[ék_FAMILIAR_noun]+[ABL] 

[^o]o	>	-o,ómékhoz +[POSS_SG_1]+[ék_FAMILIAR_noun]+[ALL] 

[^o]o	>	-o,ómékig +[POSS_SG_1]+[ék_FAMILIAR_noun]+[TERM] 

[^o]o	>	-o,ómékká +[POSS_SG_1]+[ék_FAMILIAR_noun]+[TRANS] 

[^o]o	>	-o,ómékkal +[POSS_SG_1]+[ék_FAMILIAR_noun]+[INSTR] 

[^o]o	>	-o,ómékért +[POSS_SG_1]+[ék_FAMILIAR_noun]+[CAUS/FIN] 



[^o]o	>	-o,ómékul +[POSS_SG_1]+[ék_FAMILIAR_noun]+[ESS] 




[^o]o	>	-o,óméké +[POSS_SG_1]+[ék_FAMILIAR_noun]+[POSSESSEE]+[NOM] 

[^o]o	>	-o,ómékét +[POSS_SG_1]+[ék_FAMILIAR_noun]+[POSSESSEE]+[ACC] 

[^o]o	>	-o,ómékénak +[POSS_SG_1]+[ék_FAMILIAR_noun]+[POSSESSEE]+[DAT] 

[^o]o	>	-o,ómékéban +[POSS_SG_1]+[ék_FAMILIAR_noun]+[POSSESSEE]+[INE] 

[^o]o	>	-o,ómékéba +[POSS_SG_1]+[ék_FAMILIAR_noun]+[POSSESSEE]+[ILL] 

[^o]o	>	-o,ómékéból +[POSS_SG_1]+[ék_FAMILIAR_noun]+[POSSESSEE]+[ELA] 

[^o]o	>	-o,ómékén +[POSS_SG_1]+[ék_FAMILIAR_noun]+[POSSESSEE]+[SUE] 

[^o]o	>	-o,ómékéról +[POSS_SG_1]+[ék_FAMILIAR_noun]+[POSSESSEE]+[DEL] 

[^o]o	>	-o,ómékéra +[POSS_SG_1]+[ék_FAMILIAR_noun]+[POSSESSEE]+[SBL] 

[^o]o	>	-o,ómékénál +[POSS_SG_1]+[ék_FAMILIAR_noun]+[POSSESSEE]+[ADE] 

[^o]o	>	-o,ómékétól +[POSS_SG_1]+[ék_FAMILIAR_noun]+[POSSESSEE]+[ABL] 

[^o]o	>	-o,ómékéhoz +[POSS_SG_1]+[ék_FAMILIAR_noun]+[POSSESSEE]+[ALL] 

[^o]o	>	-o,ómékéig +[POSS_SG_1]+[ék_FAMILIAR_noun]+[POSSESSEE]+[TERM] 

[^o]o	>	-o,ómékévá +[POSS_SG_1]+[ék_FAMILIAR_noun]+[POSSESSEE]+[TRANS] 

[^o]o	>	-o,ómékéval +[POSS_SG_1]+[ék_FAMILIAR_noun]+[POSSESSEE]+[INSTR] 

[^o]o	>	-o,ómékéért +[POSS_SG_1]+[ék_FAMILIAR_noun]+[POSSESSEE]+[CAUS/FIN] 



[^o]o	>	-o,ómékéul +[POSS_SG_1]+[ék_FAMILIAR_noun]+[POSSESSEE]+[ESS] 



 [^o]o	>	-o,ómékéi +[POSS_SG_1]+[ék_FAMILIAR_noun]+[POSSESSEE]+[PLUR]+[NOM]
 
[^o]o	>	-o,ómékéit +[POSS_SG_1]+[ék_FAMILIAR_noun]+[POSSESSEE]+[PLUR]+[ACC] 

[^o]o	>	-o,ómékéinak +[POSS_SG_1]+[ék_FAMILIAR_noun]+[POSSESSEE]+[PLUR]+[DAT] 

[^o]o	>	-o,ómékéiban +[POSS_SG_1]+[ék_FAMILIAR_noun]+[POSSESSEE]+[PLUR]+[INE] 

[^o]o	>	-o,ómékéiba +[POSS_SG_1]+[ék_FAMILIAR_noun]+[POSSESSEE]+[PLUR]+[ILL] 

[^o]o	>	-o,ómékéiból +[POSS_SG_1]+[ék_FAMILIAR_noun]+[POSSESSEE]+[PLUR]+[ELA] 

[^o]o	>	-o,ómékéin +[POSS_SG_1]+[ék_FAMILIAR_noun]+[POSSESSEE]+[PLUR]+[SUE] 

[^o]o	>	-o,ómékéiról +[POSS_SG_1]+[ék_FAMILIAR_noun]+[POSSESSEE]+[PLUR]+[DEL] 

[^o]o	>	-o,ómékéira +[POSS_SG_1]+[ék_FAMILIAR_noun]+[POSSESSEE]+[PLUR]+[SBL] 

[^o]o	>	-o,ómékéinál +[POSS_SG_1]+[ék_FAMILIAR_noun]+[POSSESSEE]+[PLUR]+[ADE] 

[^o]o	>	-o,ómékéitól +[POSS_SG_1]+[ék_FAMILIAR_noun]+[POSSESSEE]+[PLUR]+[ABL] 

[^o]o	>	-o,ómékéihoz +[POSS_SG_1]+[ék_FAMILIAR_noun]+[POSSESSEE]+[PLUR]+[ALL] 

[^o]o	>	-o,ómékéiig +[POSS_SG_1]+[ék_FAMILIAR_noun]+[POSSESSEE]+[PLUR]+[TERM] 

[^o]o	>	-o,ómékéivá +[POSS_SG_1]+[ék_FAMILIAR_noun]+[POSSESSEE]+[PLUR]+[TRANS] 

[^o]o	>	-o,ómékéival +[POSS_SG_1]+[ék_FAMILIAR_noun]+[POSSESSEE]+[PLUR]+[INSTR] 

[^o]o	>	-o,ómékéiért +[POSS_SG_1]+[ék_FAMILIAR_noun]+[POSSESSEE]+[PLUR]+[CAUS/FIN] 



[^o]o	>	-o,ómékéiul +[POSS_SG_1]+[ék_FAMILIAR_noun]+[POSSESSEE]+[PLUR]+[ESS] 




[^o]o	>	-o,ódék +[POSS_SG_2]+[ék_FAMILIAR_noun]+[NOM]

[^o]o	>	-o,ódékat +[POSS_SG_2]+[ék_FAMILIAR_noun]+[ACC] 

[^o]o	>	-o,ódéknak +[POSS_SG_2]+[ék_FAMILIAR_noun]+[DAT] 

[^o]o	>	-o,ódékban +[POSS_SG_2]+[ék_FAMILIAR_noun]+[INE] 

[^o]o	>	-o,ódékba +[POSS_SG_2]+[ék_FAMILIAR_noun]+[ILL] 

[^o]o	>	-o,ódékból +[POSS_SG_2]+[ék_FAMILIAR_noun]+[ELA] 

[^o]o	>	-o,ódékon +[POSS_SG_2]+[ék_FAMILIAR_noun]+[SUE] 

[^o]o	>	-o,ódékról +[POSS_SG_2]+[ék_FAMILIAR_noun]+[DEL] 

[^o]o	>	-o,ódékra +[POSS_SG_2]+[ék_FAMILIAR_noun]+[SBL] 

[^o]o	>	-o,ódéknál +[POSS_SG_2]+[ék_FAMILIAR_noun]+[ADE] 

[^o]o	>	-o,ódéktól +[POSS_SG_2]+[ék_FAMILIAR_noun]+[ABL] 

[^o]o	>	-o,ódékhoz +[POSS_SG_2]+[ék_FAMILIAR_noun]+[ALL] 

[^o]o	>	-o,ódékig +[POSS_SG_2]+[ék_FAMILIAR_noun]+[TERM] 

[^o]o	>	-o,ódékká +[POSS_SG_2]+[ék_FAMILIAR_noun]+[TRANS] 

[^o]o	>	-o,ódékkal +[POSS_SG_2]+[ék_FAMILIAR_noun]+[INSTR] 

[^o]o	>	-o,ódékért +[POSS_SG_2]+[ék_FAMILIAR_noun]+[CAUS/FIN] 



[^o]o	>	-o,ódékul +[POSS_SG_2]+[ék_FAMILIAR_noun]+[ESS] 




[^o]o	>	-o,ódéké +[POSS_SG_2]+[ék_FAMILIAR_noun]+[POSSESSEE]+[NOM] 

[^o]o	>	-o,ódékét +[POSS_SG_2]+[ék_FAMILIAR_noun]+[POSSESSEE]+[ACC] 

[^o]o	>	-o,ódékénak +[POSS_SG_2]+[ék_FAMILIAR_noun]+[POSSESSEE]+[DAT] 

[^o]o	>	-o,ódékéban +[POSS_SG_2]+[ék_FAMILIAR_noun]+[POSSESSEE]+[INE] 

[^o]o	>	-o,ódékéba +[POSS_SG_2]+[ék_FAMILIAR_noun]+[POSSESSEE]+[ILL] 

[^o]o	>	-o,ódékéból +[POSS_SG_2]+[ék_FAMILIAR_noun]+[POSSESSEE]+[ELA] 

[^o]o	>	-o,ódékén +[POSS_SG_2]+[ék_FAMILIAR_noun]+[POSSESSEE]+[SUE] 

[^o]o	>	-o,ódékéról +[POSS_SG_2]+[ék_FAMILIAR_noun]+[POSSESSEE]+[DEL] 

[^o]o	>	-o,ódékéra +[POSS_SG_2]+[ék_FAMILIAR_noun]+[POSSESSEE]+[SBL] 

[^o]o	>	-o,ódékénál +[POSS_SG_2]+[ék_FAMILIAR_noun]+[POSSESSEE]+[ADE] 

[^o]o	>	-o,ódékétól +[POSS_SG_2]+[ék_FAMILIAR_noun]+[POSSESSEE]+[ABL] 

[^o]o	>	-o,ódékéhoz +[POSS_SG_2]+[ék_FAMILIAR_noun]+[POSSESSEE]+[ALL] 

[^o]o	>	-o,ódékéig +[POSS_SG_2]+[ék_FAMILIAR_noun]+[POSSESSEE]+[TERM] 

[^o]o	>	-o,ódékévá +[POSS_SG_2]+[ék_FAMILIAR_noun]+[POSSESSEE]+[TRANS] 

[^o]o	>	-o,ódékéval +[POSS_SG_2]+[ék_FAMILIAR_noun]+[POSSESSEE]+[INSTR] 

[^o]o	>	-o,ódékéért +[POSS_SG_2]+[ék_FAMILIAR_noun]+[POSSESSEE]+[CAUS/FIN] 



[^o]o	>	-o,ódékéul +[POSS_SG_2]+[ék_FAMILIAR_noun]+[POSSESSEE]+[ESS] 



 [^o]o	>	-o,ódékéi +[POSS_SG_2]+[ék_FAMILIAR_noun]+[POSSESSEE]+[PLUR]+[NOM]
 
[^o]o	>	-o,ódékéit +[POSS_SG_2]+[ék_FAMILIAR_noun]+[POSSESSEE]+[PLUR]+[ACC] 

[^o]o	>	-o,ódékéinak +[POSS_SG_2]+[ék_FAMILIAR_noun]+[POSSESSEE]+[PLUR]+[DAT] 

[^o]o	>	-o,ódékéiban +[POSS_SG_2]+[ék_FAMILIAR_noun]+[POSSESSEE]+[PLUR]+[INE] 

[^o]o	>	-o,ódékéiba +[POSS_SG_2]+[ék_FAMILIAR_noun]+[POSSESSEE]+[PLUR]+[ILL] 

[^o]o	>	-o,ódékéiból +[POSS_SG_2]+[ék_FAMILIAR_noun]+[POSSESSEE]+[PLUR]+[ELA] 

[^o]o	>	-o,ódékéin +[POSS_SG_2]+[ék_FAMILIAR_noun]+[POSSESSEE]+[PLUR]+[SUE] 

[^o]o	>	-o,ódékéiról +[POSS_SG_2]+[ék_FAMILIAR_noun]+[POSSESSEE]+[PLUR]+[DEL] 

[^o]o	>	-o,ódékéira +[POSS_SG_2]+[ék_FAMILIAR_noun]+[POSSESSEE]+[PLUR]+[SBL] 

[^o]o	>	-o,ódékéinál +[POSS_SG_2]+[ék_FAMILIAR_noun]+[POSSESSEE]+[PLUR]+[ADE] 

[^o]o	>	-o,ódékéitól +[POSS_SG_2]+[ék_FAMILIAR_noun]+[POSSESSEE]+[PLUR]+[ABL] 

[^o]o	>	-o,ódékéihoz +[POSS_SG_2]+[ék_FAMILIAR_noun]+[POSSESSEE]+[PLUR]+[ALL] 

[^o]o	>	-o,ódékéiig +[POSS_SG_2]+[ék_FAMILIAR_noun]+[POSSESSEE]+[PLUR]+[TERM] 

[^o]o	>	-o,ódékéivá +[POSS_SG_2]+[ék_FAMILIAR_noun]+[POSSESSEE]+[PLUR]+[TRANS] 

[^o]o	>	-o,ódékéival +[POSS_SG_2]+[ék_FAMILIAR_noun]+[POSSESSEE]+[PLUR]+[INSTR] 

[^o]o	>	-o,ódékéiért +[POSS_SG_2]+[ék_FAMILIAR_noun]+[POSSESSEE]+[PLUR]+[CAUS/FIN] 



[^o]o	>	-o,ódékéiul +[POSS_SG_2]+[ék_FAMILIAR_noun]+[POSSESSEE]+[PLUR]+[ESS] 




[^o]o	>	-o,óm +[POSS_SG_1]+[NOM]
[^o]o	>	-o,óm/& +[POSS_SG_1]+[ACC]

[^o]o	>	-o,ómat +[POSS_SG_1]+[ACC] 

[^o]o	>	-o,ómnak +[POSS_SG_1]+[DAT] 

[^o]o	>	-o,ómban +[POSS_SG_1]+[INE] 

[^o]o	>	-o,ómba +[POSS_SG_1]+[ILL] 

[^o]o	>	-o,ómból +[POSS_SG_1]+[ELA] 

[^o]o	>	-o,ómon +[POSS_SG_1]+[SUE] 

[^o]o	>	-o,ómról +[POSS_SG_1]+[DEL] 

[^o]o	>	-o,ómra +[POSS_SG_1]+[SBL] 

[^o]o	>	-o,ómnál +[POSS_SG_1]+[ADE] 

[^o]o	>	-o,ómtól +[POSS_SG_1]+[ABL] 

[^o]o	>	-o,ómhoz +[POSS_SG_1]+[ALL] 

[^o]o	>	-o,ómig +[POSS_SG_1]+[TERM] 

[^o]o	>	-o,ómmá +[POSS_SG_1]+[TRANS] 

[^o]o	>	-o,ómmal +[POSS_SG_1]+[INSTR] 

[^o]o	>	-o,ómért +[POSS_SG_1]+[CAUS/FIN] 



[^o]o	>	-o,ómul +[POSS_SG_1]+[ESS] 





[^o]o	>	-o,ómé +[POSS_SG_1]+[POSSESSEE]+[NOM] 

[^o]o	>	-o,ómét +[POSS_SG_1]+[POSSESSEE]+[ACC] 

[^o]o	>	-o,óménak +[POSS_SG_1]+[POSSESSEE]+[DAT] 

[^o]o	>	-o,óméban +[POSS_SG_1]+[POSSESSEE]+[INE] 

[^o]o	>	-o,óméba +[POSS_SG_1]+[POSSESSEE]+[ILL] 

[^o]o	>	-o,óméból +[POSS_SG_1]+[POSSESSEE]+[ELA] 

[^o]o	>	-o,ómén +[POSS_SG_1]+[POSSESSEE]+[SUE] 

[^o]o	>	-o,óméról +[POSS_SG_1]+[POSSESSEE]+[DEL] 

[^o]o	>	-o,óméra +[POSS_SG_1]+[POSSESSEE]+[SBL] 

[^o]o	>	-o,óménál +[POSS_SG_1]+[POSSESSEE]+[ADE] 

[^o]o	>	-o,ómétól +[POSS_SG_1]+[POSSESSEE]+[ABL] 

[^o]o	>	-o,óméhoz +[POSS_SG_1]+[POSSESSEE]+[ALL] 

[^o]o	>	-o,óméig +[POSS_SG_1]+[POSSESSEE]+[TERM] 

[^o]o	>	-o,ómévá +[POSS_SG_1]+[POSSESSEE]+[TRANS] 

[^o]o	>	-o,óméval +[POSS_SG_1]+[POSSESSEE]+[INSTR] 

[^o]o	>	-o,óméért +[POSS_SG_1]+[POSSESSEE]+[CAUS/FIN] 



[^o]o	>	-o,óméul +[POSS_SG_1]+[POSSESSEE]+[ESS] 



 [^o]o	>	-o,óméi +[POSS_SG_1]+[POSSESSEE]+[PLUR]+[NOM]
 
[^o]o	>	-o,óméit +[POSS_SG_1]+[POSSESSEE]+[PLUR]+[ACC] 

[^o]o	>	-o,óméinak +[POSS_SG_1]+[POSSESSEE]+[PLUR]+[DAT] 

[^o]o	>	-o,óméiban +[POSS_SG_1]+[POSSESSEE]+[PLUR]+[INE] 

[^o]o	>	-o,óméiba +[POSS_SG_1]+[POSSESSEE]+[PLUR]+[ILL] 

[^o]o	>	-o,óméiból +[POSS_SG_1]+[POSSESSEE]+[PLUR]+[ELA] 

[^o]o	>	-o,óméin +[POSS_SG_1]+[POSSESSEE]+[PLUR]+[SUE] 

[^o]o	>	-o,óméiról +[POSS_SG_1]+[POSSESSEE]+[PLUR]+[DEL] 

[^o]o	>	-o,óméira +[POSS_SG_1]+[POSSESSEE]+[PLUR]+[SBL] 

[^o]o	>	-o,óméinál +[POSS_SG_1]+[POSSESSEE]+[PLUR]+[ADE] 

[^o]o	>	-o,óméitól +[POSS_SG_1]+[POSSESSEE]+[PLUR]+[ABL] 

[^o]o	>	-o,óméihoz +[POSS_SG_1]+[POSSESSEE]+[PLUR]+[ALL] 

[^o]o	>	-o,óméiig +[POSS_SG_1]+[POSSESSEE]+[PLUR]+[TERM] 

[^o]o	>	-o,óméivá +[POSS_SG_1]+[POSSESSEE]+[PLUR]+[TRANS] 

[^o]o	>	-o,óméival +[POSS_SG_1]+[POSSESSEE]+[PLUR]+[INSTR] 

[^o]o	>	-o,óméiért +[POSS_SG_1]+[POSSESSEE]+[PLUR]+[CAUS/FIN] 



[^o]o	>	-o,óméiul +[POSS_SG_1]+[POSSESSEE]+[PLUR]+[ESS] 








[^o]o	>	-o,ómként +[POSS_SG_1]+[FORM] 

[^o]o	>	-o,ómkor +[POSS_SG_1]+[TEMP] 




[^o]o	>	-o,ód +[POSS_SG_2]+[NOM]
[^o]o	>	-o,ód/& +[POSS_SG_2]+[ACC]

[^o]o	>	-o,ódat +[POSS_SG_2]+[ACC] 

[^o]o	>	-o,ódnak +[POSS_SG_2]+[DAT] 

[^o]o	>	-o,ódban +[POSS_SG_2]+[INE] 

[^o]o	>	-o,ódba +[POSS_SG_2]+[ILL] 

[^o]o	>	-o,ódból +[POSS_SG_2]+[ELA] 

[^o]o	>	-o,ódon +[POSS_SG_2]+[SUE] 

[^o]o	>	-o,ódról +[POSS_SG_2]+[DEL] 

[^o]o	>	-o,ódra +[POSS_SG_2]+[SBL] 

[^o]o	>	-o,ódnál +[POSS_SG_2]+[ADE] 

[^o]o	>	-o,ódtól +[POSS_SG_2]+[ABL] 

[^o]o	>	-o,ódhoz +[POSS_SG_2]+[ALL] 

[^o]o	>	-o,ódig +[POSS_SG_2]+[TERM] 

[^o]o	>	-o,óddá +[POSS_SG_2]+[TRANS] 

[^o]o	>	-o,óddal +[POSS_SG_2]+[INSTR] 

[^o]o	>	-o,ódért +[POSS_SG_2]+[CAUS/FIN] 



[^o]o	>	-o,ódul +[POSS_SG_2]+[ESS] 





[^o]o	>	-o,ódé +[POSS_SG_2]+[POSSESSEE]+[NOM] 

[^o]o	>	-o,ódét +[POSS_SG_2]+[POSSESSEE]+[ACC] 

[^o]o	>	-o,ódénak +[POSS_SG_2]+[POSSESSEE]+[DAT] 

[^o]o	>	-o,ódéban +[POSS_SG_2]+[POSSESSEE]+[INE] 

[^o]o	>	-o,ódéba +[POSS_SG_2]+[POSSESSEE]+[ILL] 

[^o]o	>	-o,ódéból +[POSS_SG_2]+[POSSESSEE]+[ELA] 

[^o]o	>	-o,ódén +[POSS_SG_2]+[POSSESSEE]+[SUE] 

[^o]o	>	-o,ódéról +[POSS_SG_2]+[POSSESSEE]+[DEL] 

[^o]o	>	-o,ódéra +[POSS_SG_2]+[POSSESSEE]+[SBL] 

[^o]o	>	-o,ódénál +[POSS_SG_2]+[POSSESSEE]+[ADE] 

[^o]o	>	-o,ódétól +[POSS_SG_2]+[POSSESSEE]+[ABL] 

[^o]o	>	-o,ódéhoz +[POSS_SG_2]+[POSSESSEE]+[ALL] 

[^o]o	>	-o,ódéig +[POSS_SG_2]+[POSSESSEE]+[TERM] 

[^o]o	>	-o,ódévá +[POSS_SG_2]+[POSSESSEE]+[TRANS] 

[^o]o	>	-o,ódéval +[POSS_SG_2]+[POSSESSEE]+[INSTR] 

[^o]o	>	-o,ódéért +[POSS_SG_2]+[POSSESSEE]+[CAUS/FIN] 



[^o]o	>	-o,ódéul +[POSS_SG_2]+[POSSESSEE]+[ESS] 



 [^o]o	>	-o,ódéi +[POSS_SG_2]+[POSSESSEE]+[PLUR]+[NOM]
 
[^o]o	>	-o,ódéit +[POSS_SG_2]+[POSSESSEE]+[PLUR]+[ACC] 

[^o]o	>	-o,ódéinak +[POSS_SG_2]+[POSSESSEE]+[PLUR]+[DAT] 

[^o]o	>	-o,ódéiban +[POSS_SG_2]+[POSSESSEE]+[PLUR]+[INE] 

[^o]o	>	-o,ódéiba +[POSS_SG_2]+[POSSESSEE]+[PLUR]+[ILL] 

[^o]o	>	-o,ódéiból +[POSS_SG_2]+[POSSESSEE]+[PLUR]+[ELA] 

[^o]o	>	-o,ódéin +[POSS_SG_2]+[POSSESSEE]+[PLUR]+[SUE] 

[^o]o	>	-o,ódéiról +[POSS_SG_2]+[POSSESSEE]+[PLUR]+[DEL] 

[^o]o	>	-o,ódéira +[POSS_SG_2]+[POSSESSEE]+[PLUR]+[SBL] 

[^o]o	>	-o,ódéinál +[POSS_SG_2]+[POSSESSEE]+[PLUR]+[ADE] 

[^o]o	>	-o,ódéitól +[POSS_SG_2]+[POSSESSEE]+[PLUR]+[ABL] 

[^o]o	>	-o,ódéihoz +[POSS_SG_2]+[POSSESSEE]+[PLUR]+[ALL] 

[^o]o	>	-o,ódéiig +[POSS_SG_2]+[POSSESSEE]+[PLUR]+[TERM] 

[^o]o	>	-o,ódéivá +[POSS_SG_2]+[POSSESSEE]+[PLUR]+[TRANS] 

[^o]o	>	-o,ódéival +[POSS_SG_2]+[POSSESSEE]+[PLUR]+[INSTR] 

[^o]o	>	-o,ódéiért +[POSS_SG_2]+[POSSESSEE]+[PLUR]+[CAUS/FIN] 



[^o]o	>	-o,ódéiul +[POSS_SG_2]+[POSSESSEE]+[PLUR]+[ESS] 








[^o]o	>	-o,ódként +[POSS_SG_2]+[FORM] 

[^o]o	>	-o,ódkor +[POSS_SG_2]+[TEMP] 




# -> q
# [^o]o	>	-o,ója
# nev_birtokjel([^o]o,-o,ójá,ó,a,o,á,u)
# nev_rag_2([^o]o,-o,ója,ó,a,o,á,u)
[^o]o	>	-o,ónk +[POSS_PL_1]+[NOM]
[^o]o	>	-o,ónk/& +[POSS_PL_1]+[ACC]

[^o]o	>	-o,ónkat +[POSS_PL_1]+[ACC] 

[^o]o	>	-o,ónknak +[POSS_PL_1]+[DAT] 

[^o]o	>	-o,ónkban +[POSS_PL_1]+[INE] 

[^o]o	>	-o,ónkba +[POSS_PL_1]+[ILL] 

[^o]o	>	-o,ónkból +[POSS_PL_1]+[ELA] 

[^o]o	>	-o,ónkon +[POSS_PL_1]+[SUE] 

[^o]o	>	-o,ónkról +[POSS_PL_1]+[DEL] 

[^o]o	>	-o,ónkra +[POSS_PL_1]+[SBL] 

[^o]o	>	-o,ónknál +[POSS_PL_1]+[ADE] 

[^o]o	>	-o,ónktól +[POSS_PL_1]+[ABL] 

[^o]o	>	-o,ónkhoz +[POSS_PL_1]+[ALL] 

[^o]o	>	-o,ónkig +[POSS_PL_1]+[TERM] 

[^o]o	>	-o,ónkká +[POSS_PL_1]+[TRANS] 

[^o]o	>	-o,ónkkal +[POSS_PL_1]+[INSTR] 

[^o]o	>	-o,ónkért +[POSS_PL_1]+[CAUS/FIN] 



[^o]o	>	-o,ónkul +[POSS_PL_1]+[ESS] 





[^o]o	>	-o,ónké +[POSS_PL_1]+[POSSESSEE]+[NOM] 

[^o]o	>	-o,ónkét +[POSS_PL_1]+[POSSESSEE]+[ACC] 

[^o]o	>	-o,ónkénak +[POSS_PL_1]+[POSSESSEE]+[DAT] 

[^o]o	>	-o,ónkéban +[POSS_PL_1]+[POSSESSEE]+[INE] 

[^o]o	>	-o,ónkéba +[POSS_PL_1]+[POSSESSEE]+[ILL] 

[^o]o	>	-o,ónkéból +[POSS_PL_1]+[POSSESSEE]+[ELA] 

[^o]o	>	-o,ónkén +[POSS_PL_1]+[POSSESSEE]+[SUE] 

[^o]o	>	-o,ónkéról +[POSS_PL_1]+[POSSESSEE]+[DEL] 

[^o]o	>	-o,ónkéra +[POSS_PL_1]+[POSSESSEE]+[SBL] 

[^o]o	>	-o,ónkénál +[POSS_PL_1]+[POSSESSEE]+[ADE] 

[^o]o	>	-o,ónkétól +[POSS_PL_1]+[POSSESSEE]+[ABL] 

[^o]o	>	-o,ónkéhoz +[POSS_PL_1]+[POSSESSEE]+[ALL] 

[^o]o	>	-o,ónkéig +[POSS_PL_1]+[POSSESSEE]+[TERM] 

[^o]o	>	-o,ónkévá +[POSS_PL_1]+[POSSESSEE]+[TRANS] 

[^o]o	>	-o,ónkéval +[POSS_PL_1]+[POSSESSEE]+[INSTR] 

[^o]o	>	-o,ónkéért +[POSS_PL_1]+[POSSESSEE]+[CAUS/FIN] 



[^o]o	>	-o,ónkéul +[POSS_PL_1]+[POSSESSEE]+[ESS] 



 [^o]o	>	-o,ónkéi +[POSS_PL_1]+[POSSESSEE]+[PLUR]+[NOM]
 
[^o]o	>	-o,ónkéit +[POSS_PL_1]+[POSSESSEE]+[PLUR]+[ACC] 

[^o]o	>	-o,ónkéinak +[POSS_PL_1]+[POSSESSEE]+[PLUR]+[DAT] 

[^o]o	>	-o,ónkéiban +[POSS_PL_1]+[POSSESSEE]+[PLUR]+[INE] 

[^o]o	>	-o,ónkéiba +[POSS_PL_1]+[POSSESSEE]+[PLUR]+[ILL] 

[^o]o	>	-o,ónkéiból +[POSS_PL_1]+[POSSESSEE]+[PLUR]+[ELA] 

[^o]o	>	-o,ónkéin +[POSS_PL_1]+[POSSESSEE]+[PLUR]+[SUE] 

[^o]o	>	-o,ónkéiról +[POSS_PL_1]+[POSSESSEE]+[PLUR]+[DEL] 

[^o]o	>	-o,ónkéira +[POSS_PL_1]+[POSSESSEE]+[PLUR]+[SBL] 

[^o]o	>	-o,ónkéinál +[POSS_PL_1]+[POSSESSEE]+[PLUR]+[ADE] 

[^o]o	>	-o,ónkéitól +[POSS_PL_1]+[POSSESSEE]+[PLUR]+[ABL] 

[^o]o	>	-o,ónkéihoz +[POSS_PL_1]+[POSSESSEE]+[PLUR]+[ALL] 

[^o]o	>	-o,ónkéiig +[POSS_PL_1]+[POSSESSEE]+[PLUR]+[TERM] 

[^o]o	>	-o,ónkéivá +[POSS_PL_1]+[POSSESSEE]+[PLUR]+[TRANS] 

[^o]o	>	-o,ónkéival +[POSS_PL_1]+[POSSESSEE]+[PLUR]+[INSTR] 

[^o]o	>	-o,ónkéiért +[POSS_PL_1]+[POSSESSEE]+[PLUR]+[CAUS/FIN] 



[^o]o	>	-o,ónkéiul +[POSS_PL_1]+[POSSESSEE]+[PLUR]+[ESS] 








[^o]o	>	-o,ónkként +[POSS_PL_1]+[FORM] 

[^o]o	>	-o,ónkkor +[POSS_PL_1]+[TEMP] 




[^o]o	>	-o,ótok +[POSS_PL_2]+[NOM]
[^o]o	>	-o,ótok/& +[POSS_PL_2]+[ACC]

[^o]o	>	-o,ótokat +[POSS_PL_2]+[ACC] 

[^o]o	>	-o,ótoknak +[POSS_PL_2]+[DAT] 

[^o]o	>	-o,ótokban +[POSS_PL_2]+[INE] 

[^o]o	>	-o,ótokba +[POSS_PL_2]+[ILL] 

[^o]o	>	-o,ótokból +[POSS_PL_2]+[ELA] 

[^o]o	>	-o,ótokon +[POSS_PL_2]+[SUE] 

[^o]o	>	-o,ótokról +[POSS_PL_2]+[DEL] 

[^o]o	>	-o,ótokra +[POSS_PL_2]+[SBL] 

[^o]o	>	-o,ótoknál +[POSS_PL_2]+[ADE] 

[^o]o	>	-o,ótoktól +[POSS_PL_2]+[ABL] 

[^o]o	>	-o,ótokhoz +[POSS_PL_2]+[ALL] 

[^o]o	>	-o,ótokig +[POSS_PL_2]+[TERM] 

[^o]o	>	-o,ótokká +[POSS_PL_2]+[TRANS] 

[^o]o	>	-o,ótokkal +[POSS_PL_2]+[INSTR] 

[^o]o	>	-o,ótokért +[POSS_PL_2]+[CAUS/FIN] 



[^o]o	>	-o,ótokul +[POSS_PL_2]+[ESS] 





[^o]o	>	-o,ótoké +[POSS_PL_2]+[POSSESSEE]+[NOM] 

[^o]o	>	-o,ótokét +[POSS_PL_2]+[POSSESSEE]+[ACC] 

[^o]o	>	-o,ótokénak +[POSS_PL_2]+[POSSESSEE]+[DAT] 

[^o]o	>	-o,ótokéban +[POSS_PL_2]+[POSSESSEE]+[INE] 

[^o]o	>	-o,ótokéba +[POSS_PL_2]+[POSSESSEE]+[ILL] 

[^o]o	>	-o,ótokéból +[POSS_PL_2]+[POSSESSEE]+[ELA] 

[^o]o	>	-o,ótokén +[POSS_PL_2]+[POSSESSEE]+[SUE] 

[^o]o	>	-o,ótokéról +[POSS_PL_2]+[POSSESSEE]+[DEL] 

[^o]o	>	-o,ótokéra +[POSS_PL_2]+[POSSESSEE]+[SBL] 

[^o]o	>	-o,ótokénál +[POSS_PL_2]+[POSSESSEE]+[ADE] 

[^o]o	>	-o,ótokétól +[POSS_PL_2]+[POSSESSEE]+[ABL] 

[^o]o	>	-o,ótokéhoz +[POSS_PL_2]+[POSSESSEE]+[ALL] 

[^o]o	>	-o,ótokéig +[POSS_PL_2]+[POSSESSEE]+[TERM] 

[^o]o	>	-o,ótokévá +[POSS_PL_2]+[POSSESSEE]+[TRANS] 

[^o]o	>	-o,ótokéval +[POSS_PL_2]+[POSSESSEE]+[INSTR] 

[^o]o	>	-o,ótokéért +[POSS_PL_2]+[POSSESSEE]+[CAUS/FIN] 



[^o]o	>	-o,ótokéul +[POSS_PL_2]+[POSSESSEE]+[ESS] 



 [^o]o	>	-o,ótokéi +[POSS_PL_2]+[POSSESSEE]+[PLUR]+[NOM]
 
[^o]o	>	-o,ótokéit +[POSS_PL_2]+[POSSESSEE]+[PLUR]+[ACC] 

[^o]o	>	-o,ótokéinak +[POSS_PL_2]+[POSSESSEE]+[PLUR]+[DAT] 

[^o]o	>	-o,ótokéiban +[POSS_PL_2]+[POSSESSEE]+[PLUR]+[INE] 

[^o]o	>	-o,ótokéiba +[POSS_PL_2]+[POSSESSEE]+[PLUR]+[ILL] 

[^o]o	>	-o,ótokéiból +[POSS_PL_2]+[POSSESSEE]+[PLUR]+[ELA] 

[^o]o	>	-o,ótokéin +[POSS_PL_2]+[POSSESSEE]+[PLUR]+[SUE] 

[^o]o	>	-o,ótokéiról +[POSS_PL_2]+[POSSESSEE]+[PLUR]+[DEL] 

[^o]o	>	-o,ótokéira +[POSS_PL_2]+[POSSESSEE]+[PLUR]+[SBL] 

[^o]o	>	-o,ótokéinál +[POSS_PL_2]+[POSSESSEE]+[PLUR]+[ADE] 

[^o]o	>	-o,ótokéitól +[POSS_PL_2]+[POSSESSEE]+[PLUR]+[ABL] 

[^o]o	>	-o,ótokéihoz +[POSS_PL_2]+[POSSESSEE]+[PLUR]+[ALL] 

[^o]o	>	-o,ótokéiig +[POSS_PL_2]+[POSSESSEE]+[PLUR]+[TERM] 

[^o]o	>	-o,ótokéivá +[POSS_PL_2]+[POSSESSEE]+[PLUR]+[TRANS] 

[^o]o	>	-o,ótokéival +[POSS_PL_2]+[POSSESSEE]+[PLUR]+[INSTR] 

[^o]o	>	-o,ótokéiért +[POSS_PL_2]+[POSSESSEE]+[PLUR]+[CAUS/FIN] 



[^o]o	>	-o,ótokéiul +[POSS_PL_2]+[POSSESSEE]+[PLUR]+[ESS] 








[^o]o	>	-o,ótokként +[POSS_PL_2]+[FORM] 

[^o]o	>	-o,ótokkor +[POSS_PL_2]+[TEMP] 




# [^o]o	>	-o,ójuk
# COMMENT( spec. : jükhez -> jükhöz)
# nev_birtokjel([^o]o,-o,ójuk,ó,a,o,á,u)
# nev_rag_2([^o]o,-o,ójuk,ó,a,o,á,u)
[^o]o	>	-o,óik +[PLUR]+[POSS_PL_3]+[NOM]


[^o]o	>	-o,óikat +[PLUR]+[POSS_PL_3]+[ACC] 

[^o]o	>	-o,óiknak +[PLUR]+[POSS_PL_3]+[DAT] 

[^o]o	>	-o,óikban +[PLUR]+[POSS_PL_3]+[INE] 

[^o]o	>	-o,óikba +[PLUR]+[POSS_PL_3]+[ILL] 

[^o]o	>	-o,óikból +[PLUR]+[POSS_PL_3]+[ELA] 

[^o]o	>	-o,óikon +[PLUR]+[POSS_PL_3]+[SUE] 

[^o]o	>	-o,óikról +[PLUR]+[POSS_PL_3]+[DEL] 

[^o]o	>	-o,óikra +[PLUR]+[POSS_PL_3]+[SBL] 

[^o]o	>	-o,óiknál +[PLUR]+[POSS_PL_3]+[ADE] 

[^o]o	>	-o,óiktól +[PLUR]+[POSS_PL_3]+[ABL] 

[^o]o	>	-o,óikhoz +[PLUR]+[POSS_PL_3]+[ALL] 

[^o]o	>	-o,óikig +[PLUR]+[POSS_PL_3]+[TERM] 

[^o]o	>	-o,óikká +[PLUR]+[POSS_PL_3]+[TRANS] 

[^o]o	>	-o,óikkal +[PLUR]+[POSS_PL_3]+[INSTR] 

[^o]o	>	-o,óikért +[PLUR]+[POSS_PL_3]+[CAUS/FIN] 



[^o]o	>	-o,óikul +[PLUR]+[POSS_PL_3]+[ESS] 




[^o]o	>	-o,óiké +[PLUR]+[POSS_PL_3]+[POSSESSEE]+[NOM] 

[^o]o	>	-o,óikét +[PLUR]+[POSS_PL_3]+[POSSESSEE]+[ACC] 

[^o]o	>	-o,óikénak +[PLUR]+[POSS_PL_3]+[POSSESSEE]+[DAT] 

[^o]o	>	-o,óikéban +[PLUR]+[POSS_PL_3]+[POSSESSEE]+[INE] 

[^o]o	>	-o,óikéba +[PLUR]+[POSS_PL_3]+[POSSESSEE]+[ILL] 

[^o]o	>	-o,óikéból +[PLUR]+[POSS_PL_3]+[POSSESSEE]+[ELA] 

[^o]o	>	-o,óikén +[PLUR]+[POSS_PL_3]+[POSSESSEE]+[SUE] 

[^o]o	>	-o,óikéról +[PLUR]+[POSS_PL_3]+[POSSESSEE]+[DEL] 

[^o]o	>	-o,óikéra +[PLUR]+[POSS_PL_3]+[POSSESSEE]+[SBL] 

[^o]o	>	-o,óikénál +[PLUR]+[POSS_PL_3]+[POSSESSEE]+[ADE] 

[^o]o	>	-o,óikétól +[PLUR]+[POSS_PL_3]+[POSSESSEE]+[ABL] 

[^o]o	>	-o,óikéhoz +[PLUR]+[POSS_PL_3]+[POSSESSEE]+[ALL] 

[^o]o	>	-o,óikéig +[PLUR]+[POSS_PL_3]+[POSSESSEE]+[TERM] 

[^o]o	>	-o,óikévá +[PLUR]+[POSS_PL_3]+[POSSESSEE]+[TRANS] 

[^o]o	>	-o,óikéval +[PLUR]+[POSS_PL_3]+[POSSESSEE]+[INSTR] 

[^o]o	>	-o,óikéért +[PLUR]+[POSS_PL_3]+[POSSESSEE]+[CAUS/FIN] 



[^o]o	>	-o,óikéul +[PLUR]+[POSS_PL_3]+[POSSESSEE]+[ESS] 



 [^o]o	>	-o,óikéi +[PLUR]+[POSS_PL_3]+[POSSESSEE]+[PLUR]+[NOM]
 
[^o]o	>	-o,óikéit +[PLUR]+[POSS_PL_3]+[POSSESSEE]+[PLUR]+[ACC] 

[^o]o	>	-o,óikéinak +[PLUR]+[POSS_PL_3]+[POSSESSEE]+[PLUR]+[DAT] 

[^o]o	>	-o,óikéiban +[PLUR]+[POSS_PL_3]+[POSSESSEE]+[PLUR]+[INE] 

[^o]o	>	-o,óikéiba +[PLUR]+[POSS_PL_3]+[POSSESSEE]+[PLUR]+[ILL] 

[^o]o	>	-o,óikéiból +[PLUR]+[POSS_PL_3]+[POSSESSEE]+[PLUR]+[ELA] 

[^o]o	>	-o,óikéin +[PLUR]+[POSS_PL_3]+[POSSESSEE]+[PLUR]+[SUE] 

[^o]o	>	-o,óikéiról +[PLUR]+[POSS_PL_3]+[POSSESSEE]+[PLUR]+[DEL] 

[^o]o	>	-o,óikéira +[PLUR]+[POSS_PL_3]+[POSSESSEE]+[PLUR]+[SBL] 

[^o]o	>	-o,óikéinál +[PLUR]+[POSS_PL_3]+[POSSESSEE]+[PLUR]+[ADE] 

[^o]o	>	-o,óikéitól +[PLUR]+[POSS_PL_3]+[POSSESSEE]+[PLUR]+[ABL] 

[^o]o	>	-o,óikéihoz +[PLUR]+[POSS_PL_3]+[POSSESSEE]+[PLUR]+[ALL] 

[^o]o	>	-o,óikéiig +[PLUR]+[POSS_PL_3]+[POSSESSEE]+[PLUR]+[TERM] 

[^o]o	>	-o,óikéivá +[PLUR]+[POSS_PL_3]+[POSSESSEE]+[PLUR]+[TRANS] 

[^o]o	>	-o,óikéival +[PLUR]+[POSS_PL_3]+[POSSESSEE]+[PLUR]+[INSTR] 

[^o]o	>	-o,óikéiért +[PLUR]+[POSS_PL_3]+[POSSESSEE]+[PLUR]+[CAUS/FIN] 



[^o]o	>	-o,óikéiul +[PLUR]+[POSS_PL_3]+[POSSESSEE]+[PLUR]+[ESS] 








[^o]o	>	-o,óikként +[PLUR]+[POSS_PL_3]+[FORM] 

[^o]o	>	-o,óikkor +[PLUR]+[POSS_PL_3]+[TEMP] 




[^o]o	>	-o,óim +[PLUR]+[POSS_SG_1]+[NOM]

[^o]o	>	-o,óimat +[PLUR]+[POSS_SG_1]+[ACC] 

[^o]o	>	-o,óimnak +[PLUR]+[POSS_SG_1]+[DAT] 

[^o]o	>	-o,óimban +[PLUR]+[POSS_SG_1]+[INE] 

[^o]o	>	-o,óimba +[PLUR]+[POSS_SG_1]+[ILL] 

[^o]o	>	-o,óimból +[PLUR]+[POSS_SG_1]+[ELA] 

[^o]o	>	-o,óimon +[PLUR]+[POSS_SG_1]+[SUE] 

[^o]o	>	-o,óimról +[PLUR]+[POSS_SG_1]+[DEL] 

[^o]o	>	-o,óimra +[PLUR]+[POSS_SG_1]+[SBL] 

[^o]o	>	-o,óimnál +[PLUR]+[POSS_SG_1]+[ADE] 

[^o]o	>	-o,óimtól +[PLUR]+[POSS_SG_1]+[ABL] 

[^o]o	>	-o,óimhoz +[PLUR]+[POSS_SG_1]+[ALL] 

[^o]o	>	-o,óimig +[PLUR]+[POSS_SG_1]+[TERM] 

[^o]o	>	-o,óimmá +[PLUR]+[POSS_SG_1]+[TRANS] 

[^o]o	>	-o,óimmal +[PLUR]+[POSS_SG_1]+[INSTR] 

[^o]o	>	-o,óimért +[PLUR]+[POSS_SG_1]+[CAUS/FIN] 



[^o]o	>	-o,óimul +[PLUR]+[POSS_SG_1]+[ESS] 




[^o]o	>	-o,óimé +[PLUR]+[POSS_SG_1]+[POSSESSEE]+[NOM] 

[^o]o	>	-o,óimét +[PLUR]+[POSS_SG_1]+[POSSESSEE]+[ACC] 

[^o]o	>	-o,óiménak +[PLUR]+[POSS_SG_1]+[POSSESSEE]+[DAT] 

[^o]o	>	-o,óiméban +[PLUR]+[POSS_SG_1]+[POSSESSEE]+[INE] 

[^o]o	>	-o,óiméba +[PLUR]+[POSS_SG_1]+[POSSESSEE]+[ILL] 

[^o]o	>	-o,óiméból +[PLUR]+[POSS_SG_1]+[POSSESSEE]+[ELA] 

[^o]o	>	-o,óimén +[PLUR]+[POSS_SG_1]+[POSSESSEE]+[SUE] 

[^o]o	>	-o,óiméról +[PLUR]+[POSS_SG_1]+[POSSESSEE]+[DEL] 

[^o]o	>	-o,óiméra +[PLUR]+[POSS_SG_1]+[POSSESSEE]+[SBL] 

[^o]o	>	-o,óiménál +[PLUR]+[POSS_SG_1]+[POSSESSEE]+[ADE] 

[^o]o	>	-o,óimétól +[PLUR]+[POSS_SG_1]+[POSSESSEE]+[ABL] 

[^o]o	>	-o,óiméhoz +[PLUR]+[POSS_SG_1]+[POSSESSEE]+[ALL] 

[^o]o	>	-o,óiméig +[PLUR]+[POSS_SG_1]+[POSSESSEE]+[TERM] 

[^o]o	>	-o,óimévá +[PLUR]+[POSS_SG_1]+[POSSESSEE]+[TRANS] 

[^o]o	>	-o,óiméval +[PLUR]+[POSS_SG_1]+[POSSESSEE]+[INSTR] 

[^o]o	>	-o,óiméért +[PLUR]+[POSS_SG_1]+[POSSESSEE]+[CAUS/FIN] 



[^o]o	>	-o,óiméul +[PLUR]+[POSS_SG_1]+[POSSESSEE]+[ESS] 



 [^o]o	>	-o,óiméi +[PLUR]+[POSS_SG_1]+[POSSESSEE]+[PLUR]+[NOM]
 
[^o]o	>	-o,óiméit +[PLUR]+[POSS_SG_1]+[POSSESSEE]+[PLUR]+[ACC] 

[^o]o	>	-o,óiméinak +[PLUR]+[POSS_SG_1]+[POSSESSEE]+[PLUR]+[DAT] 

[^o]o	>	-o,óiméiban +[PLUR]+[POSS_SG_1]+[POSSESSEE]+[PLUR]+[INE] 

[^o]o	>	-o,óiméiba +[PLUR]+[POSS_SG_1]+[POSSESSEE]+[PLUR]+[ILL] 

[^o]o	>	-o,óiméiból +[PLUR]+[POSS_SG_1]+[POSSESSEE]+[PLUR]+[ELA] 

[^o]o	>	-o,óiméin +[PLUR]+[POSS_SG_1]+[POSSESSEE]+[PLUR]+[SUE] 

[^o]o	>	-o,óiméiról +[PLUR]+[POSS_SG_1]+[POSSESSEE]+[PLUR]+[DEL] 

[^o]o	>	-o,óiméira +[PLUR]+[POSS_SG_1]+[POSSESSEE]+[PLUR]+[SBL] 

[^o]o	>	-o,óiméinál +[PLUR]+[POSS_SG_1]+[POSSESSEE]+[PLUR]+[ADE] 

[^o]o	>	-o,óiméitól +[PLUR]+[POSS_SG_1]+[POSSESSEE]+[PLUR]+[ABL] 

[^o]o	>	-o,óiméihoz +[PLUR]+[POSS_SG_1]+[POSSESSEE]+[PLUR]+[ALL] 

[^o]o	>	-o,óiméiig +[PLUR]+[POSS_SG_1]+[POSSESSEE]+[PLUR]+[TERM] 

[^o]o	>	-o,óiméivá +[PLUR]+[POSS_SG_1]+[POSSESSEE]+[PLUR]+[TRANS] 

[^o]o	>	-o,óiméival +[PLUR]+[POSS_SG_1]+[POSSESSEE]+[PLUR]+[INSTR] 

[^o]o	>	-o,óiméiért +[PLUR]+[POSS_SG_1]+[POSSESSEE]+[PLUR]+[CAUS/FIN] 



[^o]o	>	-o,óiméiul +[PLUR]+[POSS_SG_1]+[POSSESSEE]+[PLUR]+[ESS] 








[^o]o	>	-o,óimként +[PLUR]+[POSS_SG_1]+[FORM] 

[^o]o	>	-o,óimkor +[PLUR]+[POSS_SG_1]+[TEMP] 




[^o]o	>	-o,óid +[PLUR]+[POSS_SG_2]+[NOM]

[^o]o	>	-o,óidat +[PLUR]+[POSS_SG_2]+[ACC] 

[^o]o	>	-o,óidnak +[PLUR]+[POSS_SG_2]+[DAT] 

[^o]o	>	-o,óidban +[PLUR]+[POSS_SG_2]+[INE] 

[^o]o	>	-o,óidba +[PLUR]+[POSS_SG_2]+[ILL] 

[^o]o	>	-o,óidból +[PLUR]+[POSS_SG_2]+[ELA] 

[^o]o	>	-o,óidon +[PLUR]+[POSS_SG_2]+[SUE] 

[^o]o	>	-o,óidról +[PLUR]+[POSS_SG_2]+[DEL] 

[^o]o	>	-o,óidra +[PLUR]+[POSS_SG_2]+[SBL] 

[^o]o	>	-o,óidnál +[PLUR]+[POSS_SG_2]+[ADE] 

[^o]o	>	-o,óidtól +[PLUR]+[POSS_SG_2]+[ABL] 

[^o]o	>	-o,óidhoz +[PLUR]+[POSS_SG_2]+[ALL] 

[^o]o	>	-o,óidig +[PLUR]+[POSS_SG_2]+[TERM] 

[^o]o	>	-o,óiddá +[PLUR]+[POSS_SG_2]+[TRANS] 

[^o]o	>	-o,óiddal +[PLUR]+[POSS_SG_2]+[INSTR] 

[^o]o	>	-o,óidért +[PLUR]+[POSS_SG_2]+[CAUS/FIN] 



[^o]o	>	-o,óidul +[PLUR]+[POSS_SG_2]+[ESS] 




[^o]o	>	-o,óidé +[PLUR]+[POSS_SG_2]+[POSSESSEE]+[NOM] 

[^o]o	>	-o,óidét +[PLUR]+[POSS_SG_2]+[POSSESSEE]+[ACC] 

[^o]o	>	-o,óidénak +[PLUR]+[POSS_SG_2]+[POSSESSEE]+[DAT] 

[^o]o	>	-o,óidéban +[PLUR]+[POSS_SG_2]+[POSSESSEE]+[INE] 

[^o]o	>	-o,óidéba +[PLUR]+[POSS_SG_2]+[POSSESSEE]+[ILL] 

[^o]o	>	-o,óidéból +[PLUR]+[POSS_SG_2]+[POSSESSEE]+[ELA] 

[^o]o	>	-o,óidén +[PLUR]+[POSS_SG_2]+[POSSESSEE]+[SUE] 

[^o]o	>	-o,óidéról +[PLUR]+[POSS_SG_2]+[POSSESSEE]+[DEL] 

[^o]o	>	-o,óidéra +[PLUR]+[POSS_SG_2]+[POSSESSEE]+[SBL] 

[^o]o	>	-o,óidénál +[PLUR]+[POSS_SG_2]+[POSSESSEE]+[ADE] 

[^o]o	>	-o,óidétól +[PLUR]+[POSS_SG_2]+[POSSESSEE]+[ABL] 

[^o]o	>	-o,óidéhoz +[PLUR]+[POSS_SG_2]+[POSSESSEE]+[ALL] 

[^o]o	>	-o,óidéig +[PLUR]+[POSS_SG_2]+[POSSESSEE]+[TERM] 

[^o]o	>	-o,óidévá +[PLUR]+[POSS_SG_2]+[POSSESSEE]+[TRANS] 

[^o]o	>	-o,óidéval +[PLUR]+[POSS_SG_2]+[POSSESSEE]+[INSTR] 

[^o]o	>	-o,óidéért +[PLUR]+[POSS_SG_2]+[POSSESSEE]+[CAUS/FIN] 



[^o]o	>	-o,óidéul +[PLUR]+[POSS_SG_2]+[POSSESSEE]+[ESS] 



 [^o]o	>	-o,óidéi +[PLUR]+[POSS_SG_2]+[POSSESSEE]+[PLUR]+[NOM]
 
[^o]o	>	-o,óidéit +[PLUR]+[POSS_SG_2]+[POSSESSEE]+[PLUR]+[ACC] 

[^o]o	>	-o,óidéinak +[PLUR]+[POSS_SG_2]+[POSSESSEE]+[PLUR]+[DAT] 

[^o]o	>	-o,óidéiban +[PLUR]+[POSS_SG_2]+[POSSESSEE]+[PLUR]+[INE] 

[^o]o	>	-o,óidéiba +[PLUR]+[POSS_SG_2]+[POSSESSEE]+[PLUR]+[ILL] 

[^o]o	>	-o,óidéiból +[PLUR]+[POSS_SG_2]+[POSSESSEE]+[PLUR]+[ELA] 

[^o]o	>	-o,óidéin +[PLUR]+[POSS_SG_2]+[POSSESSEE]+[PLUR]+[SUE] 

[^o]o	>	-o,óidéiról +[PLUR]+[POSS_SG_2]+[POSSESSEE]+[PLUR]+[DEL] 

[^o]o	>	-o,óidéira +[PLUR]+[POSS_SG_2]+[POSSESSEE]+[PLUR]+[SBL] 

[^o]o	>	-o,óidéinál +[PLUR]+[POSS_SG_2]+[POSSESSEE]+[PLUR]+[ADE] 

[^o]o	>	-o,óidéitól +[PLUR]+[POSS_SG_2]+[POSSESSEE]+[PLUR]+[ABL] 

[^o]o	>	-o,óidéihoz +[PLUR]+[POSS_SG_2]+[POSSESSEE]+[PLUR]+[ALL] 

[^o]o	>	-o,óidéiig +[PLUR]+[POSS_SG_2]+[POSSESSEE]+[PLUR]+[TERM] 

[^o]o	>	-o,óidéivá +[PLUR]+[POSS_SG_2]+[POSSESSEE]+[PLUR]+[TRANS] 

[^o]o	>	-o,óidéival +[PLUR]+[POSS_SG_2]+[POSSESSEE]+[PLUR]+[INSTR] 

[^o]o	>	-o,óidéiért +[PLUR]+[POSS_SG_2]+[POSSESSEE]+[PLUR]+[CAUS/FIN] 



[^o]o	>	-o,óidéiul +[PLUR]+[POSS_SG_2]+[POSSESSEE]+[PLUR]+[ESS] 








[^o]o	>	-o,óidként +[PLUR]+[POSS_SG_2]+[FORM] 

[^o]o	>	-o,óidkor +[PLUR]+[POSS_SG_2]+[TEMP] 




[^o]o	>	-o,óink +[PLUR]+[POSS_PL_1]+[NOM]

[^o]o	>	-o,óinkat +[PLUR]+[POSS_PL_1]+[ACC] 

[^o]o	>	-o,óinknak +[PLUR]+[POSS_PL_1]+[DAT] 

[^o]o	>	-o,óinkban +[PLUR]+[POSS_PL_1]+[INE] 

[^o]o	>	-o,óinkba +[PLUR]+[POSS_PL_1]+[ILL] 

[^o]o	>	-o,óinkból +[PLUR]+[POSS_PL_1]+[ELA] 

[^o]o	>	-o,óinkon +[PLUR]+[POSS_PL_1]+[SUE] 

[^o]o	>	-o,óinkról +[PLUR]+[POSS_PL_1]+[DEL] 

[^o]o	>	-o,óinkra +[PLUR]+[POSS_PL_1]+[SBL] 

[^o]o	>	-o,óinknál +[PLUR]+[POSS_PL_1]+[ADE] 

[^o]o	>	-o,óinktól +[PLUR]+[POSS_PL_1]+[ABL] 

[^o]o	>	-o,óinkhoz +[PLUR]+[POSS_PL_1]+[ALL] 

[^o]o	>	-o,óinkig +[PLUR]+[POSS_PL_1]+[TERM] 

[^o]o	>	-o,óinkká +[PLUR]+[POSS_PL_1]+[TRANS] 

[^o]o	>	-o,óinkkal +[PLUR]+[POSS_PL_1]+[INSTR] 

[^o]o	>	-o,óinkért +[PLUR]+[POSS_PL_1]+[CAUS/FIN] 



[^o]o	>	-o,óinkul +[PLUR]+[POSS_PL_1]+[ESS] 




[^o]o	>	-o,óinké +[PLUR]+[POSS_PL_1]+[POSSESSEE]+[NOM] 

[^o]o	>	-o,óinkét +[PLUR]+[POSS_PL_1]+[POSSESSEE]+[ACC] 

[^o]o	>	-o,óinkénak +[PLUR]+[POSS_PL_1]+[POSSESSEE]+[DAT] 

[^o]o	>	-o,óinkéban +[PLUR]+[POSS_PL_1]+[POSSESSEE]+[INE] 

[^o]o	>	-o,óinkéba +[PLUR]+[POSS_PL_1]+[POSSESSEE]+[ILL] 

[^o]o	>	-o,óinkéból +[PLUR]+[POSS_PL_1]+[POSSESSEE]+[ELA] 

[^o]o	>	-o,óinkén +[PLUR]+[POSS_PL_1]+[POSSESSEE]+[SUE] 

[^o]o	>	-o,óinkéról +[PLUR]+[POSS_PL_1]+[POSSESSEE]+[DEL] 

[^o]o	>	-o,óinkéra +[PLUR]+[POSS_PL_1]+[POSSESSEE]+[SBL] 

[^o]o	>	-o,óinkénál +[PLUR]+[POSS_PL_1]+[POSSESSEE]+[ADE] 

[^o]o	>	-o,óinkétól +[PLUR]+[POSS_PL_1]+[POSSESSEE]+[ABL] 

[^o]o	>	-o,óinkéhoz +[PLUR]+[POSS_PL_1]+[POSSESSEE]+[ALL] 

[^o]o	>	-o,óinkéig +[PLUR]+[POSS_PL_1]+[POSSESSEE]+[TERM] 

[^o]o	>	-o,óinkévá +[PLUR]+[POSS_PL_1]+[POSSESSEE]+[TRANS] 

[^o]o	>	-o,óinkéval +[PLUR]+[POSS_PL_1]+[POSSESSEE]+[INSTR] 

[^o]o	>	-o,óinkéért +[PLUR]+[POSS_PL_1]+[POSSESSEE]+[CAUS/FIN] 



[^o]o	>	-o,óinkéul +[PLUR]+[POSS_PL_1]+[POSSESSEE]+[ESS] 



 [^o]o	>	-o,óinkéi +[PLUR]+[POSS_PL_1]+[POSSESSEE]+[PLUR]+[NOM]
 
[^o]o	>	-o,óinkéit +[PLUR]+[POSS_PL_1]+[POSSESSEE]+[PLUR]+[ACC] 

[^o]o	>	-o,óinkéinak +[PLUR]+[POSS_PL_1]+[POSSESSEE]+[PLUR]+[DAT] 

[^o]o	>	-o,óinkéiban +[PLUR]+[POSS_PL_1]+[POSSESSEE]+[PLUR]+[INE] 

[^o]o	>	-o,óinkéiba +[PLUR]+[POSS_PL_1]+[POSSESSEE]+[PLUR]+[ILL] 

[^o]o	>	-o,óinkéiból +[PLUR]+[POSS_PL_1]+[POSSESSEE]+[PLUR]+[ELA] 

[^o]o	>	-o,óinkéin +[PLUR]+[POSS_PL_1]+[POSSESSEE]+[PLUR]+[SUE] 

[^o]o	>	-o,óinkéiról +[PLUR]+[POSS_PL_1]+[POSSESSEE]+[PLUR]+[DEL] 

[^o]o	>	-o,óinkéira +[PLUR]+[POSS_PL_1]+[POSSESSEE]+[PLUR]+[SBL] 

[^o]o	>	-o,óinkéinál +[PLUR]+[POSS_PL_1]+[POSSESSEE]+[PLUR]+[ADE] 

[^o]o	>	-o,óinkéitól +[PLUR]+[POSS_PL_1]+[POSSESSEE]+[PLUR]+[ABL] 

[^o]o	>	-o,óinkéihoz +[PLUR]+[POSS_PL_1]+[POSSESSEE]+[PLUR]+[ALL] 

[^o]o	>	-o,óinkéiig +[PLUR]+[POSS_PL_1]+[POSSESSEE]+[PLUR]+[TERM] 

[^o]o	>	-o,óinkéivá +[PLUR]+[POSS_PL_1]+[POSSESSEE]+[PLUR]+[TRANS] 

[^o]o	>	-o,óinkéival +[PLUR]+[POSS_PL_1]+[POSSESSEE]+[PLUR]+[INSTR] 

[^o]o	>	-o,óinkéiért +[PLUR]+[POSS_PL_1]+[POSSESSEE]+[PLUR]+[CAUS/FIN] 



[^o]o	>	-o,óinkéiul +[PLUR]+[POSS_PL_1]+[POSSESSEE]+[PLUR]+[ESS] 








[^o]o	>	-o,óinkként +[PLUR]+[POSS_PL_1]+[FORM] 

[^o]o	>	-o,óinkkor +[PLUR]+[POSS_PL_1]+[TEMP] 




[^o]o	>	-o,óitok +[PLUR]+[POSS_PL_2]+[NOM]

[^o]o	>	-o,óitokat +[PLUR]+[POSS_PL_2]+[ACC] 

[^o]o	>	-o,óitoknak +[PLUR]+[POSS_PL_2]+[DAT] 

[^o]o	>	-o,óitokban +[PLUR]+[POSS_PL_2]+[INE] 

[^o]o	>	-o,óitokba +[PLUR]+[POSS_PL_2]+[ILL] 

[^o]o	>	-o,óitokból +[PLUR]+[POSS_PL_2]+[ELA] 

[^o]o	>	-o,óitokon +[PLUR]+[POSS_PL_2]+[SUE] 

[^o]o	>	-o,óitokról +[PLUR]+[POSS_PL_2]+[DEL] 

[^o]o	>	-o,óitokra +[PLUR]+[POSS_PL_2]+[SBL] 

[^o]o	>	-o,óitoknál +[PLUR]+[POSS_PL_2]+[ADE] 

[^o]o	>	-o,óitoktól +[PLUR]+[POSS_PL_2]+[ABL] 

[^o]o	>	-o,óitokhoz +[PLUR]+[POSS_PL_2]+[ALL] 

[^o]o	>	-o,óitokig +[PLUR]+[POSS_PL_2]+[TERM] 

[^o]o	>	-o,óitokká +[PLUR]+[POSS_PL_2]+[TRANS] 

[^o]o	>	-o,óitokkal +[PLUR]+[POSS_PL_2]+[INSTR] 

[^o]o	>	-o,óitokért +[PLUR]+[POSS_PL_2]+[CAUS/FIN] 



[^o]o	>	-o,óitokul +[PLUR]+[POSS_PL_2]+[ESS] 




[^o]o	>	-o,óitoké +[PLUR]+[POSS_PL_2]+[POSSESSEE]+[NOM] 

[^o]o	>	-o,óitokét +[PLUR]+[POSS_PL_2]+[POSSESSEE]+[ACC] 

[^o]o	>	-o,óitokénak +[PLUR]+[POSS_PL_2]+[POSSESSEE]+[DAT] 

[^o]o	>	-o,óitokéban +[PLUR]+[POSS_PL_2]+[POSSESSEE]+[INE] 

[^o]o	>	-o,óitokéba +[PLUR]+[POSS_PL_2]+[POSSESSEE]+[ILL] 

[^o]o	>	-o,óitokéból +[PLUR]+[POSS_PL_2]+[POSSESSEE]+[ELA] 

[^o]o	>	-o,óitokén +[PLUR]+[POSS_PL_2]+[POSSESSEE]+[SUE] 

[^o]o	>	-o,óitokéról +[PLUR]+[POSS_PL_2]+[POSSESSEE]+[DEL] 

[^o]o	>	-o,óitokéra +[PLUR]+[POSS_PL_2]+[POSSESSEE]+[SBL] 

[^o]o	>	-o,óitokénál +[PLUR]+[POSS_PL_2]+[POSSESSEE]+[ADE] 

[^o]o	>	-o,óitokétól +[PLUR]+[POSS_PL_2]+[POSSESSEE]+[ABL] 

[^o]o	>	-o,óitokéhoz +[PLUR]+[POSS_PL_2]+[POSSESSEE]+[ALL] 

[^o]o	>	-o,óitokéig +[PLUR]+[POSS_PL_2]+[POSSESSEE]+[TERM] 

[^o]o	>	-o,óitokévá +[PLUR]+[POSS_PL_2]+[POSSESSEE]+[TRANS] 

[^o]o	>	-o,óitokéval +[PLUR]+[POSS_PL_2]+[POSSESSEE]+[INSTR] 

[^o]o	>	-o,óitokéért +[PLUR]+[POSS_PL_2]+[POSSESSEE]+[CAUS/FIN] 



[^o]o	>	-o,óitokéul +[PLUR]+[POSS_PL_2]+[POSSESSEE]+[ESS] 



 [^o]o	>	-o,óitokéi +[PLUR]+[POSS_PL_2]+[POSSESSEE]+[PLUR]+[NOM]
 
[^o]o	>	-o,óitokéit +[PLUR]+[POSS_PL_2]+[POSSESSEE]+[PLUR]+[ACC] 

[^o]o	>	-o,óitokéinak +[PLUR]+[POSS_PL_2]+[POSSESSEE]+[PLUR]+[DAT] 

[^o]o	>	-o,óitokéiban +[PLUR]+[POSS_PL_2]+[POSSESSEE]+[PLUR]+[INE] 

[^o]o	>	-o,óitokéiba +[PLUR]+[POSS_PL_2]+[POSSESSEE]+[PLUR]+[ILL] 

[^o]o	>	-o,óitokéiból +[PLUR]+[POSS_PL_2]+[POSSESSEE]+[PLUR]+[ELA] 

[^o]o	>	-o,óitokéin +[PLUR]+[POSS_PL_2]+[POSSESSEE]+[PLUR]+[SUE] 

[^o]o	>	-o,óitokéiról +[PLUR]+[POSS_PL_2]+[POSSESSEE]+[PLUR]+[DEL] 

[^o]o	>	-o,óitokéira +[PLUR]+[POSS_PL_2]+[POSSESSEE]+[PLUR]+[SBL] 

[^o]o	>	-o,óitokéinál +[PLUR]+[POSS_PL_2]+[POSSESSEE]+[PLUR]+[ADE] 

[^o]o	>	-o,óitokéitól +[PLUR]+[POSS_PL_2]+[POSSESSEE]+[PLUR]+[ABL] 

[^o]o	>	-o,óitokéihoz +[PLUR]+[POSS_PL_2]+[POSSESSEE]+[PLUR]+[ALL] 

[^o]o	>	-o,óitokéiig +[PLUR]+[POSS_PL_2]+[POSSESSEE]+[PLUR]+[TERM] 

[^o]o	>	-o,óitokéivá +[PLUR]+[POSS_PL_2]+[POSSESSEE]+[PLUR]+[TRANS] 

[^o]o	>	-o,óitokéival +[PLUR]+[POSS_PL_2]+[POSSESSEE]+[PLUR]+[INSTR] 

[^o]o	>	-o,óitokéiért +[PLUR]+[POSS_PL_2]+[POSSESSEE]+[PLUR]+[CAUS/FIN] 



[^o]o	>	-o,óitokéiul +[PLUR]+[POSS_PL_2]+[POSSESSEE]+[PLUR]+[ESS] 








[^o]o	>	-o,óitokként +[PLUR]+[POSS_PL_2]+[FORM] 

[^o]o	>	-o,óitokkor +[PLUR]+[POSS_PL_2]+[TEMP] 




[^o]o	>	-o,óé +[POSSESSEE]+[NOM]

[^o]o	>	-o,óét +[POSSESSEE]+[ACC] 

[^o]o	>	-o,óénak +[POSSESSEE]+[DAT] 

[^o]o	>	-o,óéban +[POSSESSEE]+[INE] 

[^o]o	>	-o,óéba +[POSSESSEE]+[ILL] 

[^o]o	>	-o,óéból +[POSSESSEE]+[ELA] 

[^o]o	>	-o,óén +[POSSESSEE]+[SUE] 

[^o]o	>	-o,óéról +[POSSESSEE]+[DEL] 

[^o]o	>	-o,óéra +[POSSESSEE]+[SBL] 

[^o]o	>	-o,óénál +[POSSESSEE]+[ADE] 

[^o]o	>	-o,óétól +[POSSESSEE]+[ABL] 

[^o]o	>	-o,óéhoz +[POSSESSEE]+[ALL] 

[^o]o	>	-o,óéig +[POSSESSEE]+[TERM] 

[^o]o	>	-o,óévá +[POSSESSEE]+[TRANS] 

[^o]o	>	-o,óéval +[POSSESSEE]+[INSTR] 

[^o]o	>	-o,óéért +[POSSESSEE]+[CAUS/FIN] 



[^o]o	>	-o,óéul +[POSSESSEE]+[ESS] 



# nev_rag([^o]o,-o,óé,ó,a,o,á,u,+[POSSESSEE])
 [^o]o	>	-o,óéi +[POSSESSEE]+[PLUR]+[NOM]
 
[^o]o	>	-o,óéit +[POSSESSEE]+[PLUR]+[ACC] 

[^o]o	>	-o,óéinak +[POSSESSEE]+[PLUR]+[DAT] 

[^o]o	>	-o,óéiban +[POSSESSEE]+[PLUR]+[INE] 

[^o]o	>	-o,óéiba +[POSSESSEE]+[PLUR]+[ILL] 

[^o]o	>	-o,óéiból +[POSSESSEE]+[PLUR]+[ELA] 

[^o]o	>	-o,óéin +[POSSESSEE]+[PLUR]+[SUE] 

[^o]o	>	-o,óéiról +[POSSESSEE]+[PLUR]+[DEL] 

[^o]o	>	-o,óéira +[POSSESSEE]+[PLUR]+[SBL] 

[^o]o	>	-o,óéinál +[POSSESSEE]+[PLUR]+[ADE] 

[^o]o	>	-o,óéitól +[POSSESSEE]+[PLUR]+[ABL] 

[^o]o	>	-o,óéihoz +[POSSESSEE]+[PLUR]+[ALL] 

[^o]o	>	-o,óéiig +[POSSESSEE]+[PLUR]+[TERM] 

[^o]o	>	-o,óéivá +[POSSESSEE]+[PLUR]+[TRANS] 

[^o]o	>	-o,óéival +[POSSESSEE]+[PLUR]+[INSTR] 

[^o]o	>	-o,óéiért +[POSSESSEE]+[PLUR]+[CAUS/FIN] 



[^o]o	>	-o,óéiul +[POSSESSEE]+[PLUR]+[ESS] 



# nev_rag([^o]o,-o,óéi,ó,a,o,á,u,+[POSSESSEE]+[PLUR])

oo	>	k +[PLUR]+[NOM]

oo	>	kat +[PLUR]+[ACC] 

oo	>	knak +[PLUR]+[DAT] 

oo	>	kban +[PLUR]+[INE] 

oo	>	kba +[PLUR]+[ILL] 

oo	>	kból +[PLUR]+[ELA] 

oo	>	kon +[PLUR]+[SUE] 

oo	>	król +[PLUR]+[DEL] 

oo	>	kra +[PLUR]+[SBL] 

oo	>	knál +[PLUR]+[ADE] 

oo	>	któl +[PLUR]+[ABL] 

oo	>	khoz +[PLUR]+[ALL] 

oo	>	kig +[PLUR]+[TERM] 

oo	>	kká +[PLUR]+[TRANS] 

oo	>	kkal +[PLUR]+[INSTR] 

oo	>	kért +[PLUR]+[CAUS/FIN] 



oo	>	kul +[PLUR]+[ESS] 





oo	>	ké +[PLUR]+[POSSESSEE]+[NOM] 

oo	>	két +[PLUR]+[POSSESSEE]+[ACC] 

oo	>	kénak +[PLUR]+[POSSESSEE]+[DAT] 

oo	>	kéban +[PLUR]+[POSSESSEE]+[INE] 

oo	>	kéba +[PLUR]+[POSSESSEE]+[ILL] 

oo	>	kéból +[PLUR]+[POSSESSEE]+[ELA] 

oo	>	kén +[PLUR]+[POSSESSEE]+[SUE] 

oo	>	kéról +[PLUR]+[POSSESSEE]+[DEL] 

oo	>	kéra +[PLUR]+[POSSESSEE]+[SBL] 

oo	>	kénál +[PLUR]+[POSSESSEE]+[ADE] 

oo	>	kétól +[PLUR]+[POSSESSEE]+[ABL] 

oo	>	kéhoz +[PLUR]+[POSSESSEE]+[ALL] 

oo	>	kéig +[PLUR]+[POSSESSEE]+[TERM] 

oo	>	kévá +[PLUR]+[POSSESSEE]+[TRANS] 

oo	>	kéval +[PLUR]+[POSSESSEE]+[INSTR] 

oo	>	kéért +[PLUR]+[POSSESSEE]+[CAUS/FIN] 



oo	>	kéul +[PLUR]+[POSSESSEE]+[ESS] 



 oo	>	kéi +[PLUR]+[POSSESSEE]+[PLUR]+[NOM]
 
oo	>	kéit +[PLUR]+[POSSESSEE]+[PLUR]+[ACC] 

oo	>	kéinak +[PLUR]+[POSSESSEE]+[PLUR]+[DAT] 

oo	>	kéiban +[PLUR]+[POSSESSEE]+[PLUR]+[INE] 

oo	>	kéiba +[PLUR]+[POSSESSEE]+[PLUR]+[ILL] 

oo	>	kéiból +[PLUR]+[POSSESSEE]+[PLUR]+[ELA] 

oo	>	kéin +[PLUR]+[POSSESSEE]+[PLUR]+[SUE] 

oo	>	kéiról +[PLUR]+[POSSESSEE]+[PLUR]+[DEL] 

oo	>	kéira +[PLUR]+[POSSESSEE]+[PLUR]+[SBL] 

oo	>	kéinál +[PLUR]+[POSSESSEE]+[PLUR]+[ADE] 

oo	>	kéitól +[PLUR]+[POSSESSEE]+[PLUR]+[ABL] 

oo	>	kéihoz +[PLUR]+[POSSESSEE]+[PLUR]+[ALL] 

oo	>	kéiig +[PLUR]+[POSSESSEE]+[PLUR]+[TERM] 

oo	>	kéivá +[PLUR]+[POSSESSEE]+[PLUR]+[TRANS] 

oo	>	kéival +[PLUR]+[POSSESSEE]+[PLUR]+[INSTR] 

oo	>	kéiért +[PLUR]+[POSSESSEE]+[PLUR]+[CAUS/FIN] 



oo	>	kéiul +[PLUR]+[POSSESSEE]+[PLUR]+[ESS] 








oo	>	kként +[PLUR]+[FORM] 

oo	>	kkor +[PLUR]+[TEMP] 




oo	>	i +[PLUR]+[POSS_SG_3]+[NOM]


oo	>	it +[PLUR]+[POSS_SG_3]+[ACC] 

oo	>	inak +[PLUR]+[POSS_SG_3]+[DAT] 

oo	>	iban +[PLUR]+[POSS_SG_3]+[INE] 

oo	>	iba +[PLUR]+[POSS_SG_3]+[ILL] 

oo	>	iból +[PLUR]+[POSS_SG_3]+[ELA] 

oo	>	in +[PLUR]+[POSS_SG_3]+[SUE] 

oo	>	iról +[PLUR]+[POSS_SG_3]+[DEL] 

oo	>	ira +[PLUR]+[POSS_SG_3]+[SBL] 

oo	>	inál +[PLUR]+[POSS_SG_3]+[ADE] 

oo	>	itól +[PLUR]+[POSS_SG_3]+[ABL] 

oo	>	ihoz +[PLUR]+[POSS_SG_3]+[ALL] 

oo	>	iig +[PLUR]+[POSS_SG_3]+[TERM] 

oo	>	ivá +[PLUR]+[POSS_SG_3]+[TRANS] 

oo	>	ival +[PLUR]+[POSS_SG_3]+[INSTR] 

oo	>	iért +[PLUR]+[POSS_SG_3]+[CAUS/FIN] 



oo	>	iul +[PLUR]+[POSS_SG_3]+[ESS] 




oo	>	ié +[PLUR]+[POSS_SG_3]+[POSSESSEE]+[NOM] 

oo	>	iét +[PLUR]+[POSS_SG_3]+[POSSESSEE]+[ACC] 

oo	>	iénak +[PLUR]+[POSS_SG_3]+[POSSESSEE]+[DAT] 

oo	>	iéban +[PLUR]+[POSS_SG_3]+[POSSESSEE]+[INE] 

oo	>	iéba +[PLUR]+[POSS_SG_3]+[POSSESSEE]+[ILL] 

oo	>	iéból +[PLUR]+[POSS_SG_3]+[POSSESSEE]+[ELA] 

oo	>	ién +[PLUR]+[POSS_SG_3]+[POSSESSEE]+[SUE] 

oo	>	iéról +[PLUR]+[POSS_SG_3]+[POSSESSEE]+[DEL] 

oo	>	iéra +[PLUR]+[POSS_SG_3]+[POSSESSEE]+[SBL] 

oo	>	iénál +[PLUR]+[POSS_SG_3]+[POSSESSEE]+[ADE] 

oo	>	iétól +[PLUR]+[POSS_SG_3]+[POSSESSEE]+[ABL] 

oo	>	iéhoz +[PLUR]+[POSS_SG_3]+[POSSESSEE]+[ALL] 

oo	>	iéig +[PLUR]+[POSS_SG_3]+[POSSESSEE]+[TERM] 

oo	>	iévá +[PLUR]+[POSS_SG_3]+[POSSESSEE]+[TRANS] 

oo	>	iéval +[PLUR]+[POSS_SG_3]+[POSSESSEE]+[INSTR] 

oo	>	iéért +[PLUR]+[POSS_SG_3]+[POSSESSEE]+[CAUS/FIN] 



oo	>	iéul +[PLUR]+[POSS_SG_3]+[POSSESSEE]+[ESS] 



 oo	>	iéi +[PLUR]+[POSS_SG_3]+[POSSESSEE]+[PLUR]+[NOM]
 
oo	>	iéit +[PLUR]+[POSS_SG_3]+[POSSESSEE]+[PLUR]+[ACC] 

oo	>	iéinak +[PLUR]+[POSS_SG_3]+[POSSESSEE]+[PLUR]+[DAT] 

oo	>	iéiban +[PLUR]+[POSS_SG_3]+[POSSESSEE]+[PLUR]+[INE] 

oo	>	iéiba +[PLUR]+[POSS_SG_3]+[POSSESSEE]+[PLUR]+[ILL] 

oo	>	iéiból +[PLUR]+[POSS_SG_3]+[POSSESSEE]+[PLUR]+[ELA] 

oo	>	iéin +[PLUR]+[POSS_SG_3]+[POSSESSEE]+[PLUR]+[SUE] 

oo	>	iéiról +[PLUR]+[POSS_SG_3]+[POSSESSEE]+[PLUR]+[DEL] 

oo	>	iéira +[PLUR]+[POSS_SG_3]+[POSSESSEE]+[PLUR]+[SBL] 

oo	>	iéinál +[PLUR]+[POSS_SG_3]+[POSSESSEE]+[PLUR]+[ADE] 

oo	>	iéitól +[PLUR]+[POSS_SG_3]+[POSSESSEE]+[PLUR]+[ABL] 

oo	>	iéihoz +[PLUR]+[POSS_SG_3]+[POSSESSEE]+[PLUR]+[ALL] 

oo	>	iéiig +[PLUR]+[POSS_SG_3]+[POSSESSEE]+[PLUR]+[TERM] 

oo	>	iéivá +[PLUR]+[POSS_SG_3]+[POSSESSEE]+[PLUR]+[TRANS] 

oo	>	iéival +[PLUR]+[POSS_SG_3]+[POSSESSEE]+[PLUR]+[INSTR] 

oo	>	iéiért +[PLUR]+[POSS_SG_3]+[POSSESSEE]+[PLUR]+[CAUS/FIN] 



oo	>	iéiul +[PLUR]+[POSS_SG_3]+[POSSESSEE]+[PLUR]+[ESS] 








oo	>	iként +[PLUR]+[POSS_SG_3]+[FORM] 

oo	>	ikor +[PLUR]+[POSS_SG_3]+[TEMP] 





oo	>	ék +[ék_FAMILIAR_noun]+[NOM]

oo	>	ékat +[ék_FAMILIAR_noun]+[ACC] 

oo	>	éknak +[ék_FAMILIAR_noun]+[DAT] 

oo	>	ékban +[ék_FAMILIAR_noun]+[INE] 

oo	>	ékba +[ék_FAMILIAR_noun]+[ILL] 

oo	>	ékból +[ék_FAMILIAR_noun]+[ELA] 

oo	>	ékon +[ék_FAMILIAR_noun]+[SUE] 

oo	>	ékról +[ék_FAMILIAR_noun]+[DEL] 

oo	>	ékra +[ék_FAMILIAR_noun]+[SBL] 

oo	>	éknál +[ék_FAMILIAR_noun]+[ADE] 

oo	>	éktól +[ék_FAMILIAR_noun]+[ABL] 

oo	>	ékhoz +[ék_FAMILIAR_noun]+[ALL] 

oo	>	ékig +[ék_FAMILIAR_noun]+[TERM] 

oo	>	ékká +[ék_FAMILIAR_noun]+[TRANS] 

oo	>	ékkal +[ék_FAMILIAR_noun]+[INSTR] 

oo	>	ékért +[ék_FAMILIAR_noun]+[CAUS/FIN] 



oo	>	ékul +[ék_FAMILIAR_noun]+[ESS] 




oo	>	éké +[ék_FAMILIAR_noun]+[POSSESSEE]+[NOM] 

oo	>	ékét +[ék_FAMILIAR_noun]+[POSSESSEE]+[ACC] 

oo	>	ékénak +[ék_FAMILIAR_noun]+[POSSESSEE]+[DAT] 

oo	>	ékéban +[ék_FAMILIAR_noun]+[POSSESSEE]+[INE] 

oo	>	ékéba +[ék_FAMILIAR_noun]+[POSSESSEE]+[ILL] 

oo	>	ékéból +[ék_FAMILIAR_noun]+[POSSESSEE]+[ELA] 

oo	>	ékén +[ék_FAMILIAR_noun]+[POSSESSEE]+[SUE] 

oo	>	ékéról +[ék_FAMILIAR_noun]+[POSSESSEE]+[DEL] 

oo	>	ékéra +[ék_FAMILIAR_noun]+[POSSESSEE]+[SBL] 

oo	>	ékénál +[ék_FAMILIAR_noun]+[POSSESSEE]+[ADE] 

oo	>	ékétól +[ék_FAMILIAR_noun]+[POSSESSEE]+[ABL] 

oo	>	ékéhoz +[ék_FAMILIAR_noun]+[POSSESSEE]+[ALL] 

oo	>	ékéig +[ék_FAMILIAR_noun]+[POSSESSEE]+[TERM] 

oo	>	ékévá +[ék_FAMILIAR_noun]+[POSSESSEE]+[TRANS] 

oo	>	ékéval +[ék_FAMILIAR_noun]+[POSSESSEE]+[INSTR] 

oo	>	ékéért +[ék_FAMILIAR_noun]+[POSSESSEE]+[CAUS/FIN] 



oo	>	ékéul +[ék_FAMILIAR_noun]+[POSSESSEE]+[ESS] 



 oo	>	ékéi +[ék_FAMILIAR_noun]+[POSSESSEE]+[PLUR]+[NOM]
 
oo	>	ékéit +[ék_FAMILIAR_noun]+[POSSESSEE]+[PLUR]+[ACC] 

oo	>	ékéinak +[ék_FAMILIAR_noun]+[POSSESSEE]+[PLUR]+[DAT] 

oo	>	ékéiban +[ék_FAMILIAR_noun]+[POSSESSEE]+[PLUR]+[INE] 

oo	>	ékéiba +[ék_FAMILIAR_noun]+[POSSESSEE]+[PLUR]+[ILL] 

oo	>	ékéiból +[ék_FAMILIAR_noun]+[POSSESSEE]+[PLUR]+[ELA] 

oo	>	ékéin +[ék_FAMILIAR_noun]+[POSSESSEE]+[PLUR]+[SUE] 

oo	>	ékéiról +[ék_FAMILIAR_noun]+[POSSESSEE]+[PLUR]+[DEL] 

oo	>	ékéira +[ék_FAMILIAR_noun]+[POSSESSEE]+[PLUR]+[SBL] 

oo	>	ékéinál +[ék_FAMILIAR_noun]+[POSSESSEE]+[PLUR]+[ADE] 

oo	>	ékéitól +[ék_FAMILIAR_noun]+[POSSESSEE]+[PLUR]+[ABL] 

oo	>	ékéihoz +[ék_FAMILIAR_noun]+[POSSESSEE]+[PLUR]+[ALL] 

oo	>	ékéiig +[ék_FAMILIAR_noun]+[POSSESSEE]+[PLUR]+[TERM] 

oo	>	ékéivá +[ék_FAMILIAR_noun]+[POSSESSEE]+[PLUR]+[TRANS] 

oo	>	ékéival +[ék_FAMILIAR_noun]+[POSSESSEE]+[PLUR]+[INSTR] 

oo	>	ékéiért +[ék_FAMILIAR_noun]+[POSSESSEE]+[PLUR]+[CAUS/FIN] 



oo	>	ékéiul +[ék_FAMILIAR_noun]+[POSSESSEE]+[PLUR]+[ESS] 




oo	>	mék +[POSS_SG_1]+[ék_FAMILIAR_noun]+[NOM]

oo	>	mékat +[POSS_SG_1]+[ék_FAMILIAR_noun]+[ACC] 

oo	>	méknak +[POSS_SG_1]+[ék_FAMILIAR_noun]+[DAT] 

oo	>	mékban +[POSS_SG_1]+[ék_FAMILIAR_noun]+[INE] 

oo	>	mékba +[POSS_SG_1]+[ék_FAMILIAR_noun]+[ILL] 

oo	>	mékból +[POSS_SG_1]+[ék_FAMILIAR_noun]+[ELA] 

oo	>	mékon +[POSS_SG_1]+[ék_FAMILIAR_noun]+[SUE] 

oo	>	mékról +[POSS_SG_1]+[ék_FAMILIAR_noun]+[DEL] 

oo	>	mékra +[POSS_SG_1]+[ék_FAMILIAR_noun]+[SBL] 

oo	>	méknál +[POSS_SG_1]+[ék_FAMILIAR_noun]+[ADE] 

oo	>	méktól +[POSS_SG_1]+[ék_FAMILIAR_noun]+[ABL] 

oo	>	mékhoz +[POSS_SG_1]+[ék_FAMILIAR_noun]+[ALL] 

oo	>	mékig +[POSS_SG_1]+[ék_FAMILIAR_noun]+[TERM] 

oo	>	mékká +[POSS_SG_1]+[ék_FAMILIAR_noun]+[TRANS] 

oo	>	mékkal +[POSS_SG_1]+[ék_FAMILIAR_noun]+[INSTR] 

oo	>	mékért +[POSS_SG_1]+[ék_FAMILIAR_noun]+[CAUS/FIN] 



oo	>	mékul +[POSS_SG_1]+[ék_FAMILIAR_noun]+[ESS] 




oo	>	méké +[POSS_SG_1]+[ék_FAMILIAR_noun]+[POSSESSEE]+[NOM] 

oo	>	mékét +[POSS_SG_1]+[ék_FAMILIAR_noun]+[POSSESSEE]+[ACC] 

oo	>	mékénak +[POSS_SG_1]+[ék_FAMILIAR_noun]+[POSSESSEE]+[DAT] 

oo	>	mékéban +[POSS_SG_1]+[ék_FAMILIAR_noun]+[POSSESSEE]+[INE] 

oo	>	mékéba +[POSS_SG_1]+[ék_FAMILIAR_noun]+[POSSESSEE]+[ILL] 

oo	>	mékéból +[POSS_SG_1]+[ék_FAMILIAR_noun]+[POSSESSEE]+[ELA] 

oo	>	mékén +[POSS_SG_1]+[ék_FAMILIAR_noun]+[POSSESSEE]+[SUE] 

oo	>	mékéról +[POSS_SG_1]+[ék_FAMILIAR_noun]+[POSSESSEE]+[DEL] 

oo	>	mékéra +[POSS_SG_1]+[ék_FAMILIAR_noun]+[POSSESSEE]+[SBL] 

oo	>	mékénál +[POSS_SG_1]+[ék_FAMILIAR_noun]+[POSSESSEE]+[ADE] 

oo	>	mékétól +[POSS_SG_1]+[ék_FAMILIAR_noun]+[POSSESSEE]+[ABL] 

oo	>	mékéhoz +[POSS_SG_1]+[ék_FAMILIAR_noun]+[POSSESSEE]+[ALL] 

oo	>	mékéig +[POSS_SG_1]+[ék_FAMILIAR_noun]+[POSSESSEE]+[TERM] 

oo	>	mékévá +[POSS_SG_1]+[ék_FAMILIAR_noun]+[POSSESSEE]+[TRANS] 

oo	>	mékéval +[POSS_SG_1]+[ék_FAMILIAR_noun]+[POSSESSEE]+[INSTR] 

oo	>	mékéért +[POSS_SG_1]+[ék_FAMILIAR_noun]+[POSSESSEE]+[CAUS/FIN] 



oo	>	mékéul +[POSS_SG_1]+[ék_FAMILIAR_noun]+[POSSESSEE]+[ESS] 



 oo	>	mékéi +[POSS_SG_1]+[ék_FAMILIAR_noun]+[POSSESSEE]+[PLUR]+[NOM]
 
oo	>	mékéit +[POSS_SG_1]+[ék_FAMILIAR_noun]+[POSSESSEE]+[PLUR]+[ACC] 

oo	>	mékéinak +[POSS_SG_1]+[ék_FAMILIAR_noun]+[POSSESSEE]+[PLUR]+[DAT] 

oo	>	mékéiban +[POSS_SG_1]+[ék_FAMILIAR_noun]+[POSSESSEE]+[PLUR]+[INE] 

oo	>	mékéiba +[POSS_SG_1]+[ék_FAMILIAR_noun]+[POSSESSEE]+[PLUR]+[ILL] 

oo	>	mékéiból +[POSS_SG_1]+[ék_FAMILIAR_noun]+[POSSESSEE]+[PLUR]+[ELA] 

oo	>	mékéin +[POSS_SG_1]+[ék_FAMILIAR_noun]+[POSSESSEE]+[PLUR]+[SUE] 

oo	>	mékéiról +[POSS_SG_1]+[ék_FAMILIAR_noun]+[POSSESSEE]+[PLUR]+[DEL] 

oo	>	mékéira +[POSS_SG_1]+[ék_FAMILIAR_noun]+[POSSESSEE]+[PLUR]+[SBL] 

oo	>	mékéinál +[POSS_SG_1]+[ék_FAMILIAR_noun]+[POSSESSEE]+[PLUR]+[ADE] 

oo	>	mékéitól +[POSS_SG_1]+[ék_FAMILIAR_noun]+[POSSESSEE]+[PLUR]+[ABL] 

oo	>	mékéihoz +[POSS_SG_1]+[ék_FAMILIAR_noun]+[POSSESSEE]+[PLUR]+[ALL] 

oo	>	mékéiig +[POSS_SG_1]+[ék_FAMILIAR_noun]+[POSSESSEE]+[PLUR]+[TERM] 

oo	>	mékéivá +[POSS_SG_1]+[ék_FAMILIAR_noun]+[POSSESSEE]+[PLUR]+[TRANS] 

oo	>	mékéival +[POSS_SG_1]+[ék_FAMILIAR_noun]+[POSSESSEE]+[PLUR]+[INSTR] 

oo	>	mékéiért +[POSS_SG_1]+[ék_FAMILIAR_noun]+[POSSESSEE]+[PLUR]+[CAUS/FIN] 



oo	>	mékéiul +[POSS_SG_1]+[ék_FAMILIAR_noun]+[POSSESSEE]+[PLUR]+[ESS] 




oo	>	dék +[POSS_SG_2]+[ék_FAMILIAR_noun]+[NOM]

oo	>	dékat +[POSS_SG_2]+[ék_FAMILIAR_noun]+[ACC] 

oo	>	déknak +[POSS_SG_2]+[ék_FAMILIAR_noun]+[DAT] 

oo	>	dékban +[POSS_SG_2]+[ék_FAMILIAR_noun]+[INE] 

oo	>	dékba +[POSS_SG_2]+[ék_FAMILIAR_noun]+[ILL] 

oo	>	dékból +[POSS_SG_2]+[ék_FAMILIAR_noun]+[ELA] 

oo	>	dékon +[POSS_SG_2]+[ék_FAMILIAR_noun]+[SUE] 

oo	>	dékról +[POSS_SG_2]+[ék_FAMILIAR_noun]+[DEL] 

oo	>	dékra +[POSS_SG_2]+[ék_FAMILIAR_noun]+[SBL] 

oo	>	déknál +[POSS_SG_2]+[ék_FAMILIAR_noun]+[ADE] 

oo	>	déktól +[POSS_SG_2]+[ék_FAMILIAR_noun]+[ABL] 

oo	>	dékhoz +[POSS_SG_2]+[ék_FAMILIAR_noun]+[ALL] 

oo	>	dékig +[POSS_SG_2]+[ék_FAMILIAR_noun]+[TERM] 

oo	>	dékká +[POSS_SG_2]+[ék_FAMILIAR_noun]+[TRANS] 

oo	>	dékkal +[POSS_SG_2]+[ék_FAMILIAR_noun]+[INSTR] 

oo	>	dékért +[POSS_SG_2]+[ék_FAMILIAR_noun]+[CAUS/FIN] 



oo	>	dékul +[POSS_SG_2]+[ék_FAMILIAR_noun]+[ESS] 




oo	>	déké +[POSS_SG_2]+[ék_FAMILIAR_noun]+[POSSESSEE]+[NOM] 

oo	>	dékét +[POSS_SG_2]+[ék_FAMILIAR_noun]+[POSSESSEE]+[ACC] 

oo	>	dékénak +[POSS_SG_2]+[ék_FAMILIAR_noun]+[POSSESSEE]+[DAT] 

oo	>	dékéban +[POSS_SG_2]+[ék_FAMILIAR_noun]+[POSSESSEE]+[INE] 

oo	>	dékéba +[POSS_SG_2]+[ék_FAMILIAR_noun]+[POSSESSEE]+[ILL] 

oo	>	dékéból +[POSS_SG_2]+[ék_FAMILIAR_noun]+[POSSESSEE]+[ELA] 

oo	>	dékén +[POSS_SG_2]+[ék_FAMILIAR_noun]+[POSSESSEE]+[SUE] 

oo	>	dékéról +[POSS_SG_2]+[ék_FAMILIAR_noun]+[POSSESSEE]+[DEL] 

oo	>	dékéra +[POSS_SG_2]+[ék_FAMILIAR_noun]+[POSSESSEE]+[SBL] 

oo	>	dékénál +[POSS_SG_2]+[ék_FAMILIAR_noun]+[POSSESSEE]+[ADE] 

oo	>	dékétól +[POSS_SG_2]+[ék_FAMILIAR_noun]+[POSSESSEE]+[ABL] 

oo	>	dékéhoz +[POSS_SG_2]+[ék_FAMILIAR_noun]+[POSSESSEE]+[ALL] 

oo	>	dékéig +[POSS_SG_2]+[ék_FAMILIAR_noun]+[POSSESSEE]+[TERM] 

oo	>	dékévá +[POSS_SG_2]+[ék_FAMILIAR_noun]+[POSSESSEE]+[TRANS] 

oo	>	dékéval +[POSS_SG_2]+[ék_FAMILIAR_noun]+[POSSESSEE]+[INSTR] 

oo	>	dékéért +[POSS_SG_2]+[ék_FAMILIAR_noun]+[POSSESSEE]+[CAUS/FIN] 



oo	>	dékéul +[POSS_SG_2]+[ék_FAMILIAR_noun]+[POSSESSEE]+[ESS] 



 oo	>	dékéi +[POSS_SG_2]+[ék_FAMILIAR_noun]+[POSSESSEE]+[PLUR]+[NOM]
 
oo	>	dékéit +[POSS_SG_2]+[ék_FAMILIAR_noun]+[POSSESSEE]+[PLUR]+[ACC] 

oo	>	dékéinak +[POSS_SG_2]+[ék_FAMILIAR_noun]+[POSSESSEE]+[PLUR]+[DAT] 

oo	>	dékéiban +[POSS_SG_2]+[ék_FAMILIAR_noun]+[POSSESSEE]+[PLUR]+[INE] 

oo	>	dékéiba +[POSS_SG_2]+[ék_FAMILIAR_noun]+[POSSESSEE]+[PLUR]+[ILL] 

oo	>	dékéiból +[POSS_SG_2]+[ék_FAMILIAR_noun]+[POSSESSEE]+[PLUR]+[ELA] 

oo	>	dékéin +[POSS_SG_2]+[ék_FAMILIAR_noun]+[POSSESSEE]+[PLUR]+[SUE] 

oo	>	dékéiról +[POSS_SG_2]+[ék_FAMILIAR_noun]+[POSSESSEE]+[PLUR]+[DEL] 

oo	>	dékéira +[POSS_SG_2]+[ék_FAMILIAR_noun]+[POSSESSEE]+[PLUR]+[SBL] 

oo	>	dékéinál +[POSS_SG_2]+[ék_FAMILIAR_noun]+[POSSESSEE]+[PLUR]+[ADE] 

oo	>	dékéitól +[POSS_SG_2]+[ék_FAMILIAR_noun]+[POSSESSEE]+[PLUR]+[ABL] 

oo	>	dékéihoz +[POSS_SG_2]+[ék_FAMILIAR_noun]+[POSSESSEE]+[PLUR]+[ALL] 

oo	>	dékéiig +[POSS_SG_2]+[ék_FAMILIAR_noun]+[POSSESSEE]+[PLUR]+[TERM] 

oo	>	dékéivá +[POSS_SG_2]+[ék_FAMILIAR_noun]+[POSSESSEE]+[PLUR]+[TRANS] 

oo	>	dékéival +[POSS_SG_2]+[ék_FAMILIAR_noun]+[POSSESSEE]+[PLUR]+[INSTR] 

oo	>	dékéiért +[POSS_SG_2]+[ék_FAMILIAR_noun]+[POSSESSEE]+[PLUR]+[CAUS/FIN] 



oo	>	dékéiul +[POSS_SG_2]+[ék_FAMILIAR_noun]+[POSSESSEE]+[PLUR]+[ESS] 




oo	>	m +[POSS_SG_1]+[NOM]
oo	>	m/& +[POSS_SG_1]+[ACC]

oo	>	mat +[POSS_SG_1]+[ACC] 

oo	>	mnak +[POSS_SG_1]+[DAT] 

oo	>	mban +[POSS_SG_1]+[INE] 

oo	>	mba +[POSS_SG_1]+[ILL] 

oo	>	mból +[POSS_SG_1]+[ELA] 

oo	>	mon +[POSS_SG_1]+[SUE] 

oo	>	mról +[POSS_SG_1]+[DEL] 

oo	>	mra +[POSS_SG_1]+[SBL] 

oo	>	mnál +[POSS_SG_1]+[ADE] 

oo	>	mtól +[POSS_SG_1]+[ABL] 

oo	>	mhoz +[POSS_SG_1]+[ALL] 

oo	>	mig +[POSS_SG_1]+[TERM] 

oo	>	mmá +[POSS_SG_1]+[TRANS] 

oo	>	mmal +[POSS_SG_1]+[INSTR] 

oo	>	mért +[POSS_SG_1]+[CAUS/FIN] 



oo	>	mul +[POSS_SG_1]+[ESS] 





oo	>	mé +[POSS_SG_1]+[POSSESSEE]+[NOM] 

oo	>	mét +[POSS_SG_1]+[POSSESSEE]+[ACC] 

oo	>	ménak +[POSS_SG_1]+[POSSESSEE]+[DAT] 

oo	>	méban +[POSS_SG_1]+[POSSESSEE]+[INE] 

oo	>	méba +[POSS_SG_1]+[POSSESSEE]+[ILL] 

oo	>	méból +[POSS_SG_1]+[POSSESSEE]+[ELA] 

oo	>	mén +[POSS_SG_1]+[POSSESSEE]+[SUE] 

oo	>	méról +[POSS_SG_1]+[POSSESSEE]+[DEL] 

oo	>	méra +[POSS_SG_1]+[POSSESSEE]+[SBL] 

oo	>	ménál +[POSS_SG_1]+[POSSESSEE]+[ADE] 

oo	>	métól +[POSS_SG_1]+[POSSESSEE]+[ABL] 

oo	>	méhoz +[POSS_SG_1]+[POSSESSEE]+[ALL] 

oo	>	méig +[POSS_SG_1]+[POSSESSEE]+[TERM] 

oo	>	mévá +[POSS_SG_1]+[POSSESSEE]+[TRANS] 

oo	>	méval +[POSS_SG_1]+[POSSESSEE]+[INSTR] 

oo	>	méért +[POSS_SG_1]+[POSSESSEE]+[CAUS/FIN] 



oo	>	méul +[POSS_SG_1]+[POSSESSEE]+[ESS] 



 oo	>	méi +[POSS_SG_1]+[POSSESSEE]+[PLUR]+[NOM]
 
oo	>	méit +[POSS_SG_1]+[POSSESSEE]+[PLUR]+[ACC] 

oo	>	méinak +[POSS_SG_1]+[POSSESSEE]+[PLUR]+[DAT] 

oo	>	méiban +[POSS_SG_1]+[POSSESSEE]+[PLUR]+[INE] 

oo	>	méiba +[POSS_SG_1]+[POSSESSEE]+[PLUR]+[ILL] 

oo	>	méiból +[POSS_SG_1]+[POSSESSEE]+[PLUR]+[ELA] 

oo	>	méin +[POSS_SG_1]+[POSSESSEE]+[PLUR]+[SUE] 

oo	>	méiról +[POSS_SG_1]+[POSSESSEE]+[PLUR]+[DEL] 

oo	>	méira +[POSS_SG_1]+[POSSESSEE]+[PLUR]+[SBL] 

oo	>	méinál +[POSS_SG_1]+[POSSESSEE]+[PLUR]+[ADE] 

oo	>	méitól +[POSS_SG_1]+[POSSESSEE]+[PLUR]+[ABL] 

oo	>	méihoz +[POSS_SG_1]+[POSSESSEE]+[PLUR]+[ALL] 

oo	>	méiig +[POSS_SG_1]+[POSSESSEE]+[PLUR]+[TERM] 

oo	>	méivá +[POSS_SG_1]+[POSSESSEE]+[PLUR]+[TRANS] 

oo	>	méival +[POSS_SG_1]+[POSSESSEE]+[PLUR]+[INSTR] 

oo	>	méiért +[POSS_SG_1]+[POSSESSEE]+[PLUR]+[CAUS/FIN] 



oo	>	méiul +[POSS_SG_1]+[POSSESSEE]+[PLUR]+[ESS] 








oo	>	mként +[POSS_SG_1]+[FORM] 

oo	>	mkor +[POSS_SG_1]+[TEMP] 




oo	>	d +[POSS_SG_2]+[NOM]
oo	>	d/& +[POSS_SG_2]+[ACC]

oo	>	dat +[POSS_SG_2]+[ACC] 

oo	>	dnak +[POSS_SG_2]+[DAT] 

oo	>	dban +[POSS_SG_2]+[INE] 

oo	>	dba +[POSS_SG_2]+[ILL] 

oo	>	dból +[POSS_SG_2]+[ELA] 

oo	>	don +[POSS_SG_2]+[SUE] 

oo	>	dról +[POSS_SG_2]+[DEL] 

oo	>	dra +[POSS_SG_2]+[SBL] 

oo	>	dnál +[POSS_SG_2]+[ADE] 

oo	>	dtól +[POSS_SG_2]+[ABL] 

oo	>	dhoz +[POSS_SG_2]+[ALL] 

oo	>	dig +[POSS_SG_2]+[TERM] 

oo	>	ddá +[POSS_SG_2]+[TRANS] 

oo	>	ddal +[POSS_SG_2]+[INSTR] 

oo	>	dért +[POSS_SG_2]+[CAUS/FIN] 



oo	>	dul +[POSS_SG_2]+[ESS] 





oo	>	dé +[POSS_SG_2]+[POSSESSEE]+[NOM] 

oo	>	dét +[POSS_SG_2]+[POSSESSEE]+[ACC] 

oo	>	dénak +[POSS_SG_2]+[POSSESSEE]+[DAT] 

oo	>	déban +[POSS_SG_2]+[POSSESSEE]+[INE] 

oo	>	déba +[POSS_SG_2]+[POSSESSEE]+[ILL] 

oo	>	déból +[POSS_SG_2]+[POSSESSEE]+[ELA] 

oo	>	dén +[POSS_SG_2]+[POSSESSEE]+[SUE] 

oo	>	déról +[POSS_SG_2]+[POSSESSEE]+[DEL] 

oo	>	déra +[POSS_SG_2]+[POSSESSEE]+[SBL] 

oo	>	dénál +[POSS_SG_2]+[POSSESSEE]+[ADE] 

oo	>	détól +[POSS_SG_2]+[POSSESSEE]+[ABL] 

oo	>	déhoz +[POSS_SG_2]+[POSSESSEE]+[ALL] 

oo	>	déig +[POSS_SG_2]+[POSSESSEE]+[TERM] 

oo	>	dévá +[POSS_SG_2]+[POSSESSEE]+[TRANS] 

oo	>	déval +[POSS_SG_2]+[POSSESSEE]+[INSTR] 

oo	>	déért +[POSS_SG_2]+[POSSESSEE]+[CAUS/FIN] 



oo	>	déul +[POSS_SG_2]+[POSSESSEE]+[ESS] 



 oo	>	déi +[POSS_SG_2]+[POSSESSEE]+[PLUR]+[NOM]
 
oo	>	déit +[POSS_SG_2]+[POSSESSEE]+[PLUR]+[ACC] 

oo	>	déinak +[POSS_SG_2]+[POSSESSEE]+[PLUR]+[DAT] 

oo	>	déiban +[POSS_SG_2]+[POSSESSEE]+[PLUR]+[INE] 

oo	>	déiba +[POSS_SG_2]+[POSSESSEE]+[PLUR]+[ILL] 

oo	>	déiból +[POSS_SG_2]+[POSSESSEE]+[PLUR]+[ELA] 

oo	>	déin +[POSS_SG_2]+[POSSESSEE]+[PLUR]+[SUE] 

oo	>	déiról +[POSS_SG_2]+[POSSESSEE]+[PLUR]+[DEL] 

oo	>	déira +[POSS_SG_2]+[POSSESSEE]+[PLUR]+[SBL] 

oo	>	déinál +[POSS_SG_2]+[POSSESSEE]+[PLUR]+[ADE] 

oo	>	déitól +[POSS_SG_2]+[POSSESSEE]+[PLUR]+[ABL] 

oo	>	déihoz +[POSS_SG_2]+[POSSESSEE]+[PLUR]+[ALL] 

oo	>	déiig +[POSS_SG_2]+[POSSESSEE]+[PLUR]+[TERM] 

oo	>	déivá +[POSS_SG_2]+[POSSESSEE]+[PLUR]+[TRANS] 

oo	>	déival +[POSS_SG_2]+[POSSESSEE]+[PLUR]+[INSTR] 

oo	>	déiért +[POSS_SG_2]+[POSSESSEE]+[PLUR]+[CAUS/FIN] 



oo	>	déiul +[POSS_SG_2]+[POSSESSEE]+[PLUR]+[ESS] 








oo	>	dként +[POSS_SG_2]+[FORM] 

oo	>	dkor +[POSS_SG_2]+[TEMP] 




# -> q
# oo	>	ja
# nev_birtokjel(oo,já,ó,a,o,á,u)
# nev_rag_2(oo,ja,ó,a,o,á,u)
oo	>	nk +[POSS_PL_1]+[NOM]
oo	>	nk/& +[POSS_PL_1]+[ACC]

oo	>	nkat +[POSS_PL_1]+[ACC] 

oo	>	nknak +[POSS_PL_1]+[DAT] 

oo	>	nkban +[POSS_PL_1]+[INE] 

oo	>	nkba +[POSS_PL_1]+[ILL] 

oo	>	nkból +[POSS_PL_1]+[ELA] 

oo	>	nkon +[POSS_PL_1]+[SUE] 

oo	>	nkról +[POSS_PL_1]+[DEL] 

oo	>	nkra +[POSS_PL_1]+[SBL] 

oo	>	nknál +[POSS_PL_1]+[ADE] 

oo	>	nktól +[POSS_PL_1]+[ABL] 

oo	>	nkhoz +[POSS_PL_1]+[ALL] 

oo	>	nkig +[POSS_PL_1]+[TERM] 

oo	>	nkká +[POSS_PL_1]+[TRANS] 

oo	>	nkkal +[POSS_PL_1]+[INSTR] 

oo	>	nkért +[POSS_PL_1]+[CAUS/FIN] 



oo	>	nkul +[POSS_PL_1]+[ESS] 





oo	>	nké +[POSS_PL_1]+[POSSESSEE]+[NOM] 

oo	>	nkét +[POSS_PL_1]+[POSSESSEE]+[ACC] 

oo	>	nkénak +[POSS_PL_1]+[POSSESSEE]+[DAT] 

oo	>	nkéban +[POSS_PL_1]+[POSSESSEE]+[INE] 

oo	>	nkéba +[POSS_PL_1]+[POSSESSEE]+[ILL] 

oo	>	nkéból +[POSS_PL_1]+[POSSESSEE]+[ELA] 

oo	>	nkén +[POSS_PL_1]+[POSSESSEE]+[SUE] 

oo	>	nkéról +[POSS_PL_1]+[POSSESSEE]+[DEL] 

oo	>	nkéra +[POSS_PL_1]+[POSSESSEE]+[SBL] 

oo	>	nkénál +[POSS_PL_1]+[POSSESSEE]+[ADE] 

oo	>	nkétól +[POSS_PL_1]+[POSSESSEE]+[ABL] 

oo	>	nkéhoz +[POSS_PL_1]+[POSSESSEE]+[ALL] 

oo	>	nkéig +[POSS_PL_1]+[POSSESSEE]+[TERM] 

oo	>	nkévá +[POSS_PL_1]+[POSSESSEE]+[TRANS] 

oo	>	nkéval +[POSS_PL_1]+[POSSESSEE]+[INSTR] 

oo	>	nkéért +[POSS_PL_1]+[POSSESSEE]+[CAUS/FIN] 



oo	>	nkéul +[POSS_PL_1]+[POSSESSEE]+[ESS] 



 oo	>	nkéi +[POSS_PL_1]+[POSSESSEE]+[PLUR]+[NOM]
 
oo	>	nkéit +[POSS_PL_1]+[POSSESSEE]+[PLUR]+[ACC] 

oo	>	nkéinak +[POSS_PL_1]+[POSSESSEE]+[PLUR]+[DAT] 

oo	>	nkéiban +[POSS_PL_1]+[POSSESSEE]+[PLUR]+[INE] 

oo	>	nkéiba +[POSS_PL_1]+[POSSESSEE]+[PLUR]+[ILL] 

oo	>	nkéiból +[POSS_PL_1]+[POSSESSEE]+[PLUR]+[ELA] 

oo	>	nkéin +[POSS_PL_1]+[POSSESSEE]+[PLUR]+[SUE] 

oo	>	nkéiról +[POSS_PL_1]+[POSSESSEE]+[PLUR]+[DEL] 

oo	>	nkéira +[POSS_PL_1]+[POSSESSEE]+[PLUR]+[SBL] 

oo	>	nkéinál +[POSS_PL_1]+[POSSESSEE]+[PLUR]+[ADE] 

oo	>	nkéitól +[POSS_PL_1]+[POSSESSEE]+[PLUR]+[ABL] 

oo	>	nkéihoz +[POSS_PL_1]+[POSSESSEE]+[PLUR]+[ALL] 

oo	>	nkéiig +[POSS_PL_1]+[POSSESSEE]+[PLUR]+[TERM] 

oo	>	nkéivá +[POSS_PL_1]+[POSSESSEE]+[PLUR]+[TRANS] 

oo	>	nkéival +[POSS_PL_1]+[POSSESSEE]+[PLUR]+[INSTR] 

oo	>	nkéiért +[POSS_PL_1]+[POSSESSEE]+[PLUR]+[CAUS/FIN] 



oo	>	nkéiul +[POSS_PL_1]+[POSSESSEE]+[PLUR]+[ESS] 








oo	>	nkként +[POSS_PL_1]+[FORM] 

oo	>	nkkor +[POSS_PL_1]+[TEMP] 




oo	>	tok +[POSS_PL_2]+[NOM]
oo	>	tok/& +[POSS_PL_2]+[ACC]

oo	>	tokat +[POSS_PL_2]+[ACC] 

oo	>	toknak +[POSS_PL_2]+[DAT] 

oo	>	tokban +[POSS_PL_2]+[INE] 

oo	>	tokba +[POSS_PL_2]+[ILL] 

oo	>	tokból +[POSS_PL_2]+[ELA] 

oo	>	tokon +[POSS_PL_2]+[SUE] 

oo	>	tokról +[POSS_PL_2]+[DEL] 

oo	>	tokra +[POSS_PL_2]+[SBL] 

oo	>	toknál +[POSS_PL_2]+[ADE] 

oo	>	toktól +[POSS_PL_2]+[ABL] 

oo	>	tokhoz +[POSS_PL_2]+[ALL] 

oo	>	tokig +[POSS_PL_2]+[TERM] 

oo	>	tokká +[POSS_PL_2]+[TRANS] 

oo	>	tokkal +[POSS_PL_2]+[INSTR] 

oo	>	tokért +[POSS_PL_2]+[CAUS/FIN] 



oo	>	tokul +[POSS_PL_2]+[ESS] 





oo	>	toké +[POSS_PL_2]+[POSSESSEE]+[NOM] 

oo	>	tokét +[POSS_PL_2]+[POSSESSEE]+[ACC] 

oo	>	tokénak +[POSS_PL_2]+[POSSESSEE]+[DAT] 

oo	>	tokéban +[POSS_PL_2]+[POSSESSEE]+[INE] 

oo	>	tokéba +[POSS_PL_2]+[POSSESSEE]+[ILL] 

oo	>	tokéból +[POSS_PL_2]+[POSSESSEE]+[ELA] 

oo	>	tokén +[POSS_PL_2]+[POSSESSEE]+[SUE] 

oo	>	tokéról +[POSS_PL_2]+[POSSESSEE]+[DEL] 

oo	>	tokéra +[POSS_PL_2]+[POSSESSEE]+[SBL] 

oo	>	tokénál +[POSS_PL_2]+[POSSESSEE]+[ADE] 

oo	>	tokétól +[POSS_PL_2]+[POSSESSEE]+[ABL] 

oo	>	tokéhoz +[POSS_PL_2]+[POSSESSEE]+[ALL] 

oo	>	tokéig +[POSS_PL_2]+[POSSESSEE]+[TERM] 

oo	>	tokévá +[POSS_PL_2]+[POSSESSEE]+[TRANS] 

oo	>	tokéval +[POSS_PL_2]+[POSSESSEE]+[INSTR] 

oo	>	tokéért +[POSS_PL_2]+[POSSESSEE]+[CAUS/FIN] 



oo	>	tokéul +[POSS_PL_2]+[POSSESSEE]+[ESS] 



 oo	>	tokéi +[POSS_PL_2]+[POSSESSEE]+[PLUR]+[NOM]
 
oo	>	tokéit +[POSS_PL_2]+[POSSESSEE]+[PLUR]+[ACC] 

oo	>	tokéinak +[POSS_PL_2]+[POSSESSEE]+[PLUR]+[DAT] 

oo	>	tokéiban +[POSS_PL_2]+[POSSESSEE]+[PLUR]+[INE] 

oo	>	tokéiba +[POSS_PL_2]+[POSSESSEE]+[PLUR]+[ILL] 

oo	>	tokéiból +[POSS_PL_2]+[POSSESSEE]+[PLUR]+[ELA] 

oo	>	tokéin +[POSS_PL_2]+[POSSESSEE]+[PLUR]+[SUE] 

oo	>	tokéiról +[POSS_PL_2]+[POSSESSEE]+[PLUR]+[DEL] 

oo	>	tokéira +[POSS_PL_2]+[POSSESSEE]+[PLUR]+[SBL] 

oo	>	tokéinál +[POSS_PL_2]+[POSSESSEE]+[PLUR]+[ADE] 

oo	>	tokéitól +[POSS_PL_2]+[POSSESSEE]+[PLUR]+[ABL] 

oo	>	tokéihoz +[POSS_PL_2]+[POSSESSEE]+[PLUR]+[ALL] 

oo	>	tokéiig +[POSS_PL_2]+[POSSESSEE]+[PLUR]+[TERM] 

oo	>	tokéivá +[POSS_PL_2]+[POSSESSEE]+[PLUR]+[TRANS] 

oo	>	tokéival +[POSS_PL_2]+[POSSESSEE]+[PLUR]+[INSTR] 

oo	>	tokéiért +[POSS_PL_2]+[POSSESSEE]+[PLUR]+[CAUS/FIN] 



oo	>	tokéiul +[POSS_PL_2]+[POSSESSEE]+[PLUR]+[ESS] 








oo	>	tokként +[POSS_PL_2]+[FORM] 

oo	>	tokkor +[POSS_PL_2]+[TEMP] 




# oo	>	juk
# COMMENT( spec. : jükhez -> jükhöz)
# nev_birtokjel(oo,juk,ó,a,o,á,u)
# nev_rag_2(oo,juk,ó,a,o,á,u)
oo	>	ik +[PLUR]+[POSS_PL_3]+[NOM]


oo	>	ikat +[PLUR]+[POSS_PL_3]+[ACC] 

oo	>	iknak +[PLUR]+[POSS_PL_3]+[DAT] 

oo	>	ikban +[PLUR]+[POSS_PL_3]+[INE] 

oo	>	ikba +[PLUR]+[POSS_PL_3]+[ILL] 

oo	>	ikból +[PLUR]+[POSS_PL_3]+[ELA] 

oo	>	ikon +[PLUR]+[POSS_PL_3]+[SUE] 

oo	>	ikról +[PLUR]+[POSS_PL_3]+[DEL] 

oo	>	ikra +[PLUR]+[POSS_PL_3]+[SBL] 

oo	>	iknál +[PLUR]+[POSS_PL_3]+[ADE] 

oo	>	iktól +[PLUR]+[POSS_PL_3]+[ABL] 

oo	>	ikhoz +[PLUR]+[POSS_PL_3]+[ALL] 

oo	>	ikig +[PLUR]+[POSS_PL_3]+[TERM] 

oo	>	ikká +[PLUR]+[POSS_PL_3]+[TRANS] 

oo	>	ikkal +[PLUR]+[POSS_PL_3]+[INSTR] 

oo	>	ikért +[PLUR]+[POSS_PL_3]+[CAUS/FIN] 



oo	>	ikul +[PLUR]+[POSS_PL_3]+[ESS] 




oo	>	iké +[PLUR]+[POSS_PL_3]+[POSSESSEE]+[NOM] 

oo	>	ikét +[PLUR]+[POSS_PL_3]+[POSSESSEE]+[ACC] 

oo	>	ikénak +[PLUR]+[POSS_PL_3]+[POSSESSEE]+[DAT] 

oo	>	ikéban +[PLUR]+[POSS_PL_3]+[POSSESSEE]+[INE] 

oo	>	ikéba +[PLUR]+[POSS_PL_3]+[POSSESSEE]+[ILL] 

oo	>	ikéból +[PLUR]+[POSS_PL_3]+[POSSESSEE]+[ELA] 

oo	>	ikén +[PLUR]+[POSS_PL_3]+[POSSESSEE]+[SUE] 

oo	>	ikéról +[PLUR]+[POSS_PL_3]+[POSSESSEE]+[DEL] 

oo	>	ikéra +[PLUR]+[POSS_PL_3]+[POSSESSEE]+[SBL] 

oo	>	ikénál +[PLUR]+[POSS_PL_3]+[POSSESSEE]+[ADE] 

oo	>	ikétól +[PLUR]+[POSS_PL_3]+[POSSESSEE]+[ABL] 

oo	>	ikéhoz +[PLUR]+[POSS_PL_3]+[POSSESSEE]+[ALL] 

oo	>	ikéig +[PLUR]+[POSS_PL_3]+[POSSESSEE]+[TERM] 

oo	>	ikévá +[PLUR]+[POSS_PL_3]+[POSSESSEE]+[TRANS] 

oo	>	ikéval +[PLUR]+[POSS_PL_3]+[POSSESSEE]+[INSTR] 

oo	>	ikéért +[PLUR]+[POSS_PL_3]+[POSSESSEE]+[CAUS/FIN] 



oo	>	ikéul +[PLUR]+[POSS_PL_3]+[POSSESSEE]+[ESS] 



 oo	>	ikéi +[PLUR]+[POSS_PL_3]+[POSSESSEE]+[PLUR]+[NOM]
 
oo	>	ikéit +[PLUR]+[POSS_PL_3]+[POSSESSEE]+[PLUR]+[ACC] 

oo	>	ikéinak +[PLUR]+[POSS_PL_3]+[POSSESSEE]+[PLUR]+[DAT] 

oo	>	ikéiban +[PLUR]+[POSS_PL_3]+[POSSESSEE]+[PLUR]+[INE] 

oo	>	ikéiba +[PLUR]+[POSS_PL_3]+[POSSESSEE]+[PLUR]+[ILL] 

oo	>	ikéiból +[PLUR]+[POSS_PL_3]+[POSSESSEE]+[PLUR]+[ELA] 

oo	>	ikéin +[PLUR]+[POSS_PL_3]+[POSSESSEE]+[PLUR]+[SUE] 

oo	>	ikéiról +[PLUR]+[POSS_PL_3]+[POSSESSEE]+[PLUR]+[DEL] 

oo	>	ikéira +[PLUR]+[POSS_PL_3]+[POSSESSEE]+[PLUR]+[SBL] 

oo	>	ikéinál +[PLUR]+[POSS_PL_3]+[POSSESSEE]+[PLUR]+[ADE] 

oo	>	ikéitól +[PLUR]+[POSS_PL_3]+[POSSESSEE]+[PLUR]+[ABL] 

oo	>	ikéihoz +[PLUR]+[POSS_PL_3]+[POSSESSEE]+[PLUR]+[ALL] 

oo	>	ikéiig +[PLUR]+[POSS_PL_3]+[POSSESSEE]+[PLUR]+[TERM] 

oo	>	ikéivá +[PLUR]+[POSS_PL_3]+[POSSESSEE]+[PLUR]+[TRANS] 

oo	>	ikéival +[PLUR]+[POSS_PL_3]+[POSSESSEE]+[PLUR]+[INSTR] 

oo	>	ikéiért +[PLUR]+[POSS_PL_3]+[POSSESSEE]+[PLUR]+[CAUS/FIN] 



oo	>	ikéiul +[PLUR]+[POSS_PL_3]+[POSSESSEE]+[PLUR]+[ESS] 








oo	>	ikként +[PLUR]+[POSS_PL_3]+[FORM] 

oo	>	ikkor +[PLUR]+[POSS_PL_3]+[TEMP] 




oo	>	im +[PLUR]+[POSS_SG_1]+[NOM]

oo	>	imat +[PLUR]+[POSS_SG_1]+[ACC] 

oo	>	imnak +[PLUR]+[POSS_SG_1]+[DAT] 

oo	>	imban +[PLUR]+[POSS_SG_1]+[INE] 

oo	>	imba +[PLUR]+[POSS_SG_1]+[ILL] 

oo	>	imból +[PLUR]+[POSS_SG_1]+[ELA] 

oo	>	imon +[PLUR]+[POSS_SG_1]+[SUE] 

oo	>	imról +[PLUR]+[POSS_SG_1]+[DEL] 

oo	>	imra +[PLUR]+[POSS_SG_1]+[SBL] 

oo	>	imnál +[PLUR]+[POSS_SG_1]+[ADE] 

oo	>	imtól +[PLUR]+[POSS_SG_1]+[ABL] 

oo	>	imhoz +[PLUR]+[POSS_SG_1]+[ALL] 

oo	>	imig +[PLUR]+[POSS_SG_1]+[TERM] 

oo	>	immá +[PLUR]+[POSS_SG_1]+[TRANS] 

oo	>	immal +[PLUR]+[POSS_SG_1]+[INSTR] 

oo	>	imért +[PLUR]+[POSS_SG_1]+[CAUS/FIN] 



oo	>	imul +[PLUR]+[POSS_SG_1]+[ESS] 




oo	>	imé +[PLUR]+[POSS_SG_1]+[POSSESSEE]+[NOM] 

oo	>	imét +[PLUR]+[POSS_SG_1]+[POSSESSEE]+[ACC] 

oo	>	iménak +[PLUR]+[POSS_SG_1]+[POSSESSEE]+[DAT] 

oo	>	iméban +[PLUR]+[POSS_SG_1]+[POSSESSEE]+[INE] 

oo	>	iméba +[PLUR]+[POSS_SG_1]+[POSSESSEE]+[ILL] 

oo	>	iméból +[PLUR]+[POSS_SG_1]+[POSSESSEE]+[ELA] 

oo	>	imén +[PLUR]+[POSS_SG_1]+[POSSESSEE]+[SUE] 

oo	>	iméról +[PLUR]+[POSS_SG_1]+[POSSESSEE]+[DEL] 

oo	>	iméra +[PLUR]+[POSS_SG_1]+[POSSESSEE]+[SBL] 

oo	>	iménál +[PLUR]+[POSS_SG_1]+[POSSESSEE]+[ADE] 

oo	>	imétól +[PLUR]+[POSS_SG_1]+[POSSESSEE]+[ABL] 

oo	>	iméhoz +[PLUR]+[POSS_SG_1]+[POSSESSEE]+[ALL] 

oo	>	iméig +[PLUR]+[POSS_SG_1]+[POSSESSEE]+[TERM] 

oo	>	imévá +[PLUR]+[POSS_SG_1]+[POSSESSEE]+[TRANS] 

oo	>	iméval +[PLUR]+[POSS_SG_1]+[POSSESSEE]+[INSTR] 

oo	>	iméért +[PLUR]+[POSS_SG_1]+[POSSESSEE]+[CAUS/FIN] 



oo	>	iméul +[PLUR]+[POSS_SG_1]+[POSSESSEE]+[ESS] 



 oo	>	iméi +[PLUR]+[POSS_SG_1]+[POSSESSEE]+[PLUR]+[NOM]
 
oo	>	iméit +[PLUR]+[POSS_SG_1]+[POSSESSEE]+[PLUR]+[ACC] 

oo	>	iméinak +[PLUR]+[POSS_SG_1]+[POSSESSEE]+[PLUR]+[DAT] 

oo	>	iméiban +[PLUR]+[POSS_SG_1]+[POSSESSEE]+[PLUR]+[INE] 

oo	>	iméiba +[PLUR]+[POSS_SG_1]+[POSSESSEE]+[PLUR]+[ILL] 

oo	>	iméiból +[PLUR]+[POSS_SG_1]+[POSSESSEE]+[PLUR]+[ELA] 

oo	>	iméin +[PLUR]+[POSS_SG_1]+[POSSESSEE]+[PLUR]+[SUE] 

oo	>	iméiról +[PLUR]+[POSS_SG_1]+[POSSESSEE]+[PLUR]+[DEL] 

oo	>	iméira +[PLUR]+[POSS_SG_1]+[POSSESSEE]+[PLUR]+[SBL] 

oo	>	iméinál +[PLUR]+[POSS_SG_1]+[POSSESSEE]+[PLUR]+[ADE] 

oo	>	iméitól +[PLUR]+[POSS_SG_1]+[POSSESSEE]+[PLUR]+[ABL] 

oo	>	iméihoz +[PLUR]+[POSS_SG_1]+[POSSESSEE]+[PLUR]+[ALL] 

oo	>	iméiig +[PLUR]+[POSS_SG_1]+[POSSESSEE]+[PLUR]+[TERM] 

oo	>	iméivá +[PLUR]+[POSS_SG_1]+[POSSESSEE]+[PLUR]+[TRANS] 

oo	>	iméival +[PLUR]+[POSS_SG_1]+[POSSESSEE]+[PLUR]+[INSTR] 

oo	>	iméiért +[PLUR]+[POSS_SG_1]+[POSSESSEE]+[PLUR]+[CAUS/FIN] 



oo	>	iméiul +[PLUR]+[POSS_SG_1]+[POSSESSEE]+[PLUR]+[ESS] 








oo	>	imként +[PLUR]+[POSS_SG_1]+[FORM] 

oo	>	imkor +[PLUR]+[POSS_SG_1]+[TEMP] 




oo	>	id +[PLUR]+[POSS_SG_2]+[NOM]

oo	>	idat +[PLUR]+[POSS_SG_2]+[ACC] 

oo	>	idnak +[PLUR]+[POSS_SG_2]+[DAT] 

oo	>	idban +[PLUR]+[POSS_SG_2]+[INE] 

oo	>	idba +[PLUR]+[POSS_SG_2]+[ILL] 

oo	>	idból +[PLUR]+[POSS_SG_2]+[ELA] 

oo	>	idon +[PLUR]+[POSS_SG_2]+[SUE] 

oo	>	idról +[PLUR]+[POSS_SG_2]+[DEL] 

oo	>	idra +[PLUR]+[POSS_SG_2]+[SBL] 

oo	>	idnál +[PLUR]+[POSS_SG_2]+[ADE] 

oo	>	idtól +[PLUR]+[POSS_SG_2]+[ABL] 

oo	>	idhoz +[PLUR]+[POSS_SG_2]+[ALL] 

oo	>	idig +[PLUR]+[POSS_SG_2]+[TERM] 

oo	>	iddá +[PLUR]+[POSS_SG_2]+[TRANS] 

oo	>	iddal +[PLUR]+[POSS_SG_2]+[INSTR] 

oo	>	idért +[PLUR]+[POSS_SG_2]+[CAUS/FIN] 



oo	>	idul +[PLUR]+[POSS_SG_2]+[ESS] 




oo	>	idé +[PLUR]+[POSS_SG_2]+[POSSESSEE]+[NOM] 

oo	>	idét +[PLUR]+[POSS_SG_2]+[POSSESSEE]+[ACC] 

oo	>	idénak +[PLUR]+[POSS_SG_2]+[POSSESSEE]+[DAT] 

oo	>	idéban +[PLUR]+[POSS_SG_2]+[POSSESSEE]+[INE] 

oo	>	idéba +[PLUR]+[POSS_SG_2]+[POSSESSEE]+[ILL] 

oo	>	idéból +[PLUR]+[POSS_SG_2]+[POSSESSEE]+[ELA] 

oo	>	idén +[PLUR]+[POSS_SG_2]+[POSSESSEE]+[SUE] 

oo	>	idéról +[PLUR]+[POSS_SG_2]+[POSSESSEE]+[DEL] 

oo	>	idéra +[PLUR]+[POSS_SG_2]+[POSSESSEE]+[SBL] 

oo	>	idénál +[PLUR]+[POSS_SG_2]+[POSSESSEE]+[ADE] 

oo	>	idétól +[PLUR]+[POSS_SG_2]+[POSSESSEE]+[ABL] 

oo	>	idéhoz +[PLUR]+[POSS_SG_2]+[POSSESSEE]+[ALL] 

oo	>	idéig +[PLUR]+[POSS_SG_2]+[POSSESSEE]+[TERM] 

oo	>	idévá +[PLUR]+[POSS_SG_2]+[POSSESSEE]+[TRANS] 

oo	>	idéval +[PLUR]+[POSS_SG_2]+[POSSESSEE]+[INSTR] 

oo	>	idéért +[PLUR]+[POSS_SG_2]+[POSSESSEE]+[CAUS/FIN] 



oo	>	idéul +[PLUR]+[POSS_SG_2]+[POSSESSEE]+[ESS] 



 oo	>	idéi +[PLUR]+[POSS_SG_2]+[POSSESSEE]+[PLUR]+[NOM]
 
oo	>	idéit +[PLUR]+[POSS_SG_2]+[POSSESSEE]+[PLUR]+[ACC] 

oo	>	idéinak +[PLUR]+[POSS_SG_2]+[POSSESSEE]+[PLUR]+[DAT] 

oo	>	idéiban +[PLUR]+[POSS_SG_2]+[POSSESSEE]+[PLUR]+[INE] 

oo	>	idéiba +[PLUR]+[POSS_SG_2]+[POSSESSEE]+[PLUR]+[ILL] 

oo	>	idéiból +[PLUR]+[POSS_SG_2]+[POSSESSEE]+[PLUR]+[ELA] 

oo	>	idéin +[PLUR]+[POSS_SG_2]+[POSSESSEE]+[PLUR]+[SUE] 

oo	>	idéiról +[PLUR]+[POSS_SG_2]+[POSSESSEE]+[PLUR]+[DEL] 

oo	>	idéira +[PLUR]+[POSS_SG_2]+[POSSESSEE]+[PLUR]+[SBL] 

oo	>	idéinál +[PLUR]+[POSS_SG_2]+[POSSESSEE]+[PLUR]+[ADE] 

oo	>	idéitól +[PLUR]+[POSS_SG_2]+[POSSESSEE]+[PLUR]+[ABL] 

oo	>	idéihoz +[PLUR]+[POSS_SG_2]+[POSSESSEE]+[PLUR]+[ALL] 

oo	>	idéiig +[PLUR]+[POSS_SG_2]+[POSSESSEE]+[PLUR]+[TERM] 

oo	>	idéivá +[PLUR]+[POSS_SG_2]+[POSSESSEE]+[PLUR]+[TRANS] 

oo	>	idéival +[PLUR]+[POSS_SG_2]+[POSSESSEE]+[PLUR]+[INSTR] 

oo	>	idéiért +[PLUR]+[POSS_SG_2]+[POSSESSEE]+[PLUR]+[CAUS/FIN] 



oo	>	idéiul +[PLUR]+[POSS_SG_2]+[POSSESSEE]+[PLUR]+[ESS] 








oo	>	idként +[PLUR]+[POSS_SG_2]+[FORM] 

oo	>	idkor +[PLUR]+[POSS_SG_2]+[TEMP] 




oo	>	ink +[PLUR]+[POSS_PL_1]+[NOM]

oo	>	inkat +[PLUR]+[POSS_PL_1]+[ACC] 

oo	>	inknak +[PLUR]+[POSS_PL_1]+[DAT] 

oo	>	inkban +[PLUR]+[POSS_PL_1]+[INE] 

oo	>	inkba +[PLUR]+[POSS_PL_1]+[ILL] 

oo	>	inkból +[PLUR]+[POSS_PL_1]+[ELA] 

oo	>	inkon +[PLUR]+[POSS_PL_1]+[SUE] 

oo	>	inkról +[PLUR]+[POSS_PL_1]+[DEL] 

oo	>	inkra +[PLUR]+[POSS_PL_1]+[SBL] 

oo	>	inknál +[PLUR]+[POSS_PL_1]+[ADE] 

oo	>	inktól +[PLUR]+[POSS_PL_1]+[ABL] 

oo	>	inkhoz +[PLUR]+[POSS_PL_1]+[ALL] 

oo	>	inkig +[PLUR]+[POSS_PL_1]+[TERM] 

oo	>	inkká +[PLUR]+[POSS_PL_1]+[TRANS] 

oo	>	inkkal +[PLUR]+[POSS_PL_1]+[INSTR] 

oo	>	inkért +[PLUR]+[POSS_PL_1]+[CAUS/FIN] 



oo	>	inkul +[PLUR]+[POSS_PL_1]+[ESS] 




oo	>	inké +[PLUR]+[POSS_PL_1]+[POSSESSEE]+[NOM] 

oo	>	inkét +[PLUR]+[POSS_PL_1]+[POSSESSEE]+[ACC] 

oo	>	inkénak +[PLUR]+[POSS_PL_1]+[POSSESSEE]+[DAT] 

oo	>	inkéban +[PLUR]+[POSS_PL_1]+[POSSESSEE]+[INE] 

oo	>	inkéba +[PLUR]+[POSS_PL_1]+[POSSESSEE]+[ILL] 

oo	>	inkéból +[PLUR]+[POSS_PL_1]+[POSSESSEE]+[ELA] 

oo	>	inkén +[PLUR]+[POSS_PL_1]+[POSSESSEE]+[SUE] 

oo	>	inkéról +[PLUR]+[POSS_PL_1]+[POSSESSEE]+[DEL] 

oo	>	inkéra +[PLUR]+[POSS_PL_1]+[POSSESSEE]+[SBL] 

oo	>	inkénál +[PLUR]+[POSS_PL_1]+[POSSESSEE]+[ADE] 

oo	>	inkétól +[PLUR]+[POSS_PL_1]+[POSSESSEE]+[ABL] 

oo	>	inkéhoz +[PLUR]+[POSS_PL_1]+[POSSESSEE]+[ALL] 

oo	>	inkéig +[PLUR]+[POSS_PL_1]+[POSSESSEE]+[TERM] 

oo	>	inkévá +[PLUR]+[POSS_PL_1]+[POSSESSEE]+[TRANS] 

oo	>	inkéval +[PLUR]+[POSS_PL_1]+[POSSESSEE]+[INSTR] 

oo	>	inkéért +[PLUR]+[POSS_PL_1]+[POSSESSEE]+[CAUS/FIN] 



oo	>	inkéul +[PLUR]+[POSS_PL_1]+[POSSESSEE]+[ESS] 



 oo	>	inkéi +[PLUR]+[POSS_PL_1]+[POSSESSEE]+[PLUR]+[NOM]
 
oo	>	inkéit +[PLUR]+[POSS_PL_1]+[POSSESSEE]+[PLUR]+[ACC] 

oo	>	inkéinak +[PLUR]+[POSS_PL_1]+[POSSESSEE]+[PLUR]+[DAT] 

oo	>	inkéiban +[PLUR]+[POSS_PL_1]+[POSSESSEE]+[PLUR]+[INE] 

oo	>	inkéiba +[PLUR]+[POSS_PL_1]+[POSSESSEE]+[PLUR]+[ILL] 

oo	>	inkéiból +[PLUR]+[POSS_PL_1]+[POSSESSEE]+[PLUR]+[ELA] 

oo	>	inkéin +[PLUR]+[POSS_PL_1]+[POSSESSEE]+[PLUR]+[SUE] 

oo	>	inkéiról +[PLUR]+[POSS_PL_1]+[POSSESSEE]+[PLUR]+[DEL] 

oo	>	inkéira +[PLUR]+[POSS_PL_1]+[POSSESSEE]+[PLUR]+[SBL] 

oo	>	inkéinál +[PLUR]+[POSS_PL_1]+[POSSESSEE]+[PLUR]+[ADE] 

oo	>	inkéitól +[PLUR]+[POSS_PL_1]+[POSSESSEE]+[PLUR]+[ABL] 

oo	>	inkéihoz +[PLUR]+[POSS_PL_1]+[POSSESSEE]+[PLUR]+[ALL] 

oo	>	inkéiig +[PLUR]+[POSS_PL_1]+[POSSESSEE]+[PLUR]+[TERM] 

oo	>	inkéivá +[PLUR]+[POSS_PL_1]+[POSSESSEE]+[PLUR]+[TRANS] 

oo	>	inkéival +[PLUR]+[POSS_PL_1]+[POSSESSEE]+[PLUR]+[INSTR] 

oo	>	inkéiért +[PLUR]+[POSS_PL_1]+[POSSESSEE]+[PLUR]+[CAUS/FIN] 



oo	>	inkéiul +[PLUR]+[POSS_PL_1]+[POSSESSEE]+[PLUR]+[ESS] 








oo	>	inkként +[PLUR]+[POSS_PL_1]+[FORM] 

oo	>	inkkor +[PLUR]+[POSS_PL_1]+[TEMP] 




oo	>	itok +[PLUR]+[POSS_PL_2]+[NOM]

oo	>	itokat +[PLUR]+[POSS_PL_2]+[ACC] 

oo	>	itoknak +[PLUR]+[POSS_PL_2]+[DAT] 

oo	>	itokban +[PLUR]+[POSS_PL_2]+[INE] 

oo	>	itokba +[PLUR]+[POSS_PL_2]+[ILL] 

oo	>	itokból +[PLUR]+[POSS_PL_2]+[ELA] 

oo	>	itokon +[PLUR]+[POSS_PL_2]+[SUE] 

oo	>	itokról +[PLUR]+[POSS_PL_2]+[DEL] 

oo	>	itokra +[PLUR]+[POSS_PL_2]+[SBL] 

oo	>	itoknál +[PLUR]+[POSS_PL_2]+[ADE] 

oo	>	itoktól +[PLUR]+[POSS_PL_2]+[ABL] 

oo	>	itokhoz +[PLUR]+[POSS_PL_2]+[ALL] 

oo	>	itokig +[PLUR]+[POSS_PL_2]+[TERM] 

oo	>	itokká +[PLUR]+[POSS_PL_2]+[TRANS] 

oo	>	itokkal +[PLUR]+[POSS_PL_2]+[INSTR] 

oo	>	itokért +[PLUR]+[POSS_PL_2]+[CAUS/FIN] 



oo	>	itokul +[PLUR]+[POSS_PL_2]+[ESS] 




oo	>	itoké +[PLUR]+[POSS_PL_2]+[POSSESSEE]+[NOM] 

oo	>	itokét +[PLUR]+[POSS_PL_2]+[POSSESSEE]+[ACC] 

oo	>	itokénak +[PLUR]+[POSS_PL_2]+[POSSESSEE]+[DAT] 

oo	>	itokéban +[PLUR]+[POSS_PL_2]+[POSSESSEE]+[INE] 

oo	>	itokéba +[PLUR]+[POSS_PL_2]+[POSSESSEE]+[ILL] 

oo	>	itokéból +[PLUR]+[POSS_PL_2]+[POSSESSEE]+[ELA] 

oo	>	itokén +[PLUR]+[POSS_PL_2]+[POSSESSEE]+[SUE] 

oo	>	itokéról +[PLUR]+[POSS_PL_2]+[POSSESSEE]+[DEL] 

oo	>	itokéra +[PLUR]+[POSS_PL_2]+[POSSESSEE]+[SBL] 

oo	>	itokénál +[PLUR]+[POSS_PL_2]+[POSSESSEE]+[ADE] 

oo	>	itokétól +[PLUR]+[POSS_PL_2]+[POSSESSEE]+[ABL] 

oo	>	itokéhoz +[PLUR]+[POSS_PL_2]+[POSSESSEE]+[ALL] 

oo	>	itokéig +[PLUR]+[POSS_PL_2]+[POSSESSEE]+[TERM] 

oo	>	itokévá +[PLUR]+[POSS_PL_2]+[POSSESSEE]+[TRANS] 

oo	>	itokéval +[PLUR]+[POSS_PL_2]+[POSSESSEE]+[INSTR] 

oo	>	itokéért +[PLUR]+[POSS_PL_2]+[POSSESSEE]+[CAUS/FIN] 



oo	>	itokéul +[PLUR]+[POSS_PL_2]+[POSSESSEE]+[ESS] 



 oo	>	itokéi +[PLUR]+[POSS_PL_2]+[POSSESSEE]+[PLUR]+[NOM]
 
oo	>	itokéit +[PLUR]+[POSS_PL_2]+[POSSESSEE]+[PLUR]+[ACC] 

oo	>	itokéinak +[PLUR]+[POSS_PL_2]+[POSSESSEE]+[PLUR]+[DAT] 

oo	>	itokéiban +[PLUR]+[POSS_PL_2]+[POSSESSEE]+[PLUR]+[INE] 

oo	>	itokéiba +[PLUR]+[POSS_PL_2]+[POSSESSEE]+[PLUR]+[ILL] 

oo	>	itokéiból +[PLUR]+[POSS_PL_2]+[POSSESSEE]+[PLUR]+[ELA] 

oo	>	itokéin +[PLUR]+[POSS_PL_2]+[POSSESSEE]+[PLUR]+[SUE] 

oo	>	itokéiról +[PLUR]+[POSS_PL_2]+[POSSESSEE]+[PLUR]+[DEL] 

oo	>	itokéira +[PLUR]+[POSS_PL_2]+[POSSESSEE]+[PLUR]+[SBL] 

oo	>	itokéinál +[PLUR]+[POSS_PL_2]+[POSSESSEE]+[PLUR]+[ADE] 

oo	>	itokéitól +[PLUR]+[POSS_PL_2]+[POSSESSEE]+[PLUR]+[ABL] 

oo	>	itokéihoz +[PLUR]+[POSS_PL_2]+[POSSESSEE]+[PLUR]+[ALL] 

oo	>	itokéiig +[PLUR]+[POSS_PL_2]+[POSSESSEE]+[PLUR]+[TERM] 

oo	>	itokéivá +[PLUR]+[POSS_PL_2]+[POSSESSEE]+[PLUR]+[TRANS] 

oo	>	itokéival +[PLUR]+[POSS_PL_2]+[POSSESSEE]+[PLUR]+[INSTR] 

oo	>	itokéiért +[PLUR]+[POSS_PL_2]+[POSSESSEE]+[PLUR]+[CAUS/FIN] 



oo	>	itokéiul +[PLUR]+[POSS_PL_2]+[POSSESSEE]+[PLUR]+[ESS] 








oo	>	itokként +[PLUR]+[POSS_PL_2]+[FORM] 

oo	>	itokkor +[PLUR]+[POSS_PL_2]+[TEMP] 




oo	>	é +[POSSESSEE]+[NOM]

oo	>	ét +[POSSESSEE]+[ACC] 

oo	>	énak +[POSSESSEE]+[DAT] 

oo	>	éban +[POSSESSEE]+[INE] 

oo	>	éba +[POSSESSEE]+[ILL] 

oo	>	éból +[POSSESSEE]+[ELA] 

oo	>	én +[POSSESSEE]+[SUE] 

oo	>	éról +[POSSESSEE]+[DEL] 

oo	>	éra +[POSSESSEE]+[SBL] 

oo	>	énál +[POSSESSEE]+[ADE] 

oo	>	étól +[POSSESSEE]+[ABL] 

oo	>	éhoz +[POSSESSEE]+[ALL] 

oo	>	éig +[POSSESSEE]+[TERM] 

oo	>	évá +[POSSESSEE]+[TRANS] 

oo	>	éval +[POSSESSEE]+[INSTR] 

oo	>	éért +[POSSESSEE]+[CAUS/FIN] 



oo	>	éul +[POSSESSEE]+[ESS] 



# nev_rag(oo,é,ó,a,o,á,u,+[POSSESSEE])
 oo	>	éi +[POSSESSEE]+[PLUR]+[NOM]
 
oo	>	éit +[POSSESSEE]+[PLUR]+[ACC] 

oo	>	éinak +[POSSESSEE]+[PLUR]+[DAT] 

oo	>	éiban +[POSSESSEE]+[PLUR]+[INE] 

oo	>	éiba +[POSSESSEE]+[PLUR]+[ILL] 

oo	>	éiból +[POSSESSEE]+[PLUR]+[ELA] 

oo	>	éin +[POSSESSEE]+[PLUR]+[SUE] 

oo	>	éiról +[POSSESSEE]+[PLUR]+[DEL] 

oo	>	éira +[POSSESSEE]+[PLUR]+[SBL] 

oo	>	éinál +[POSSESSEE]+[PLUR]+[ADE] 

oo	>	éitól +[POSSESSEE]+[PLUR]+[ABL] 

oo	>	éihoz +[POSSESSEE]+[PLUR]+[ALL] 

oo	>	éiig +[POSSESSEE]+[PLUR]+[TERM] 

oo	>	éivá +[POSSESSEE]+[PLUR]+[TRANS] 

oo	>	éival +[POSSESSEE]+[PLUR]+[INSTR] 

oo	>	éiért +[POSSESSEE]+[PLUR]+[CAUS/FIN] 



oo	>	éiul +[POSSESSEE]+[PLUR]+[ESS] 



# nev_rag(oo,éi,ó,a,o,á,u,+[POSSESSEE]+[PLUR])

[áéiíóõuúüûy-&agrave;&ugrave;&oslash;]	>	k +[PLUR]+[NOM]

[áéiíóõuúüûy-&agrave;&ugrave;&oslash;]	>	kat +[PLUR]+[ACC] 

[áéiíóõuúüûy-&agrave;&ugrave;&oslash;]	>	knak +[PLUR]+[DAT] 

[áéiíóõuúüûy-&agrave;&ugrave;&oslash;]	>	kban +[PLUR]+[INE] 

[áéiíóõuúüûy-&agrave;&ugrave;&oslash;]	>	kba +[PLUR]+[ILL] 

[áéiíóõuúüûy-&agrave;&ugrave;&oslash;]	>	kból +[PLUR]+[ELA] 

[áéiíóõuúüûy-&agrave;&ugrave;&oslash;]	>	kon +[PLUR]+[SUE] 

[áéiíóõuúüûy-&agrave;&ugrave;&oslash;]	>	król +[PLUR]+[DEL] 

[áéiíóõuúüûy-&agrave;&ugrave;&oslash;]	>	kra +[PLUR]+[SBL] 

[áéiíóõuúüûy-&agrave;&ugrave;&oslash;]	>	knál +[PLUR]+[ADE] 

[áéiíóõuúüûy-&agrave;&ugrave;&oslash;]	>	któl +[PLUR]+[ABL] 

[áéiíóõuúüûy-&agrave;&ugrave;&oslash;]	>	khoz +[PLUR]+[ALL] 

[áéiíóõuúüûy-&agrave;&ugrave;&oslash;]	>	kig +[PLUR]+[TERM] 

[áéiíóõuúüûy-&agrave;&ugrave;&oslash;]	>	kká +[PLUR]+[TRANS] 

[áéiíóõuúüûy-&agrave;&ugrave;&oslash;]	>	kkal +[PLUR]+[INSTR] 

[áéiíóõuúüûy-&agrave;&ugrave;&oslash;]	>	kért +[PLUR]+[CAUS/FIN] 



[áéiíóõuúüûy-&agrave;&ugrave;&oslash;]	>	kul +[PLUR]+[ESS] 





[áéiíóõuúüûy-&agrave;&ugrave;&oslash;]	>	ké +[PLUR]+[POSSESSEE]+[NOM] 

[áéiíóõuúüûy-&agrave;&ugrave;&oslash;]	>	két +[PLUR]+[POSSESSEE]+[ACC] 

[áéiíóõuúüûy-&agrave;&ugrave;&oslash;]	>	kénak +[PLUR]+[POSSESSEE]+[DAT] 

[áéiíóõuúüûy-&agrave;&ugrave;&oslash;]	>	kéban +[PLUR]+[POSSESSEE]+[INE] 

[áéiíóõuúüûy-&agrave;&ugrave;&oslash;]	>	kéba +[PLUR]+[POSSESSEE]+[ILL] 

[áéiíóõuúüûy-&agrave;&ugrave;&oslash;]	>	kéból +[PLUR]+[POSSESSEE]+[ELA] 

[áéiíóõuúüûy-&agrave;&ugrave;&oslash;]	>	kén +[PLUR]+[POSSESSEE]+[SUE] 

[áéiíóõuúüûy-&agrave;&ugrave;&oslash;]	>	kéról +[PLUR]+[POSSESSEE]+[DEL] 

[áéiíóõuúüûy-&agrave;&ugrave;&oslash;]	>	kéra +[PLUR]+[POSSESSEE]+[SBL] 

[áéiíóõuúüûy-&agrave;&ugrave;&oslash;]	>	kénál +[PLUR]+[POSSESSEE]+[ADE] 

[áéiíóõuúüûy-&agrave;&ugrave;&oslash;]	>	kétól +[PLUR]+[POSSESSEE]+[ABL] 

[áéiíóõuúüûy-&agrave;&ugrave;&oslash;]	>	kéhoz +[PLUR]+[POSSESSEE]+[ALL] 

[áéiíóõuúüûy-&agrave;&ugrave;&oslash;]	>	kéig +[PLUR]+[POSSESSEE]+[TERM] 

[áéiíóõuúüûy-&agrave;&ugrave;&oslash;]	>	kévá +[PLUR]+[POSSESSEE]+[TRANS] 

[áéiíóõuúüûy-&agrave;&ugrave;&oslash;]	>	kéval +[PLUR]+[POSSESSEE]+[INSTR] 

[áéiíóõuúüûy-&agrave;&ugrave;&oslash;]	>	kéért +[PLUR]+[POSSESSEE]+[CAUS/FIN] 



[áéiíóõuúüûy-&agrave;&ugrave;&oslash;]	>	kéul +[PLUR]+[POSSESSEE]+[ESS] 



 [áéiíóõuúüûy-&agrave;&ugrave;&oslash;]	>	kéi +[PLUR]+[POSSESSEE]+[PLUR]+[NOM]
 
[áéiíóõuúüûy-&agrave;&ugrave;&oslash;]	>	kéit +[PLUR]+[POSSESSEE]+[PLUR]+[ACC] 

[áéiíóõuúüûy-&agrave;&ugrave;&oslash;]	>	kéinak +[PLUR]+[POSSESSEE]+[PLUR]+[DAT] 

[áéiíóõuúüûy-&agrave;&ugrave;&oslash;]	>	kéiban +[PLUR]+[POSSESSEE]+[PLUR]+[INE] 

[áéiíóõuúüûy-&agrave;&ugrave;&oslash;]	>	kéiba +[PLUR]+[POSSESSEE]+[PLUR]+[ILL] 

[áéiíóõuúüûy-&agrave;&ugrave;&oslash;]	>	kéiból +[PLUR]+[POSSESSEE]+[PLUR]+[ELA] 

[áéiíóõuúüûy-&agrave;&ugrave;&oslash;]	>	kéin +[PLUR]+[POSSESSEE]+[PLUR]+[SUE] 

[áéiíóõuúüûy-&agrave;&ugrave;&oslash;]	>	kéiról +[PLUR]+[POSSESSEE]+[PLUR]+[DEL] 

[áéiíóõuúüûy-&agrave;&ugrave;&oslash;]	>	kéira +[PLUR]+[POSSESSEE]+[PLUR]+[SBL] 

[áéiíóõuúüûy-&agrave;&ugrave;&oslash;]	>	kéinál +[PLUR]+[POSSESSEE]+[PLUR]+[ADE] 

[áéiíóõuúüûy-&agrave;&ugrave;&oslash;]	>	kéitól +[PLUR]+[POSSESSEE]+[PLUR]+[ABL] 

[áéiíóõuúüûy-&agrave;&ugrave;&oslash;]	>	kéihoz +[PLUR]+[POSSESSEE]+[PLUR]+[ALL] 

[áéiíóõuúüûy-&agrave;&ugrave;&oslash;]	>	kéiig +[PLUR]+[POSSESSEE]+[PLUR]+[TERM] 

[áéiíóõuúüûy-&agrave;&ugrave;&oslash;]	>	kéivá +[PLUR]+[POSSESSEE]+[PLUR]+[TRANS] 

[áéiíóõuúüûy-&agrave;&ugrave;&oslash;]	>	kéival +[PLUR]+[POSSESSEE]+[PLUR]+[INSTR] 

[áéiíóõuúüûy-&agrave;&ugrave;&oslash;]	>	kéiért +[PLUR]+[POSSESSEE]+[PLUR]+[CAUS/FIN] 



[áéiíóõuúüûy-&agrave;&ugrave;&oslash;]	>	kéiul +[PLUR]+[POSSESSEE]+[PLUR]+[ESS] 








[áéiíóõuúüûy-&agrave;&ugrave;&oslash;]	>	kként +[PLUR]+[FORM] 

[áéiíóõuúüûy-&agrave;&ugrave;&oslash;]	>	kkor +[PLUR]+[TEMP] 




[áéiíóõuúüûy-&agrave;&ugrave;&oslash;]	>	i +[PLUR]+[POSS_SG_3]+[NOM]


[áéiíóõuúüûy-&agrave;&ugrave;&oslash;]	>	it +[PLUR]+[POSS_SG_3]+[ACC] 

[áéiíóõuúüûy-&agrave;&ugrave;&oslash;]	>	inak +[PLUR]+[POSS_SG_3]+[DAT] 

[áéiíóõuúüûy-&agrave;&ugrave;&oslash;]	>	iban +[PLUR]+[POSS_SG_3]+[INE] 

[áéiíóõuúüûy-&agrave;&ugrave;&oslash;]	>	iba +[PLUR]+[POSS_SG_3]+[ILL] 

[áéiíóõuúüûy-&agrave;&ugrave;&oslash;]	>	iból +[PLUR]+[POSS_SG_3]+[ELA] 

[áéiíóõuúüûy-&agrave;&ugrave;&oslash;]	>	in +[PLUR]+[POSS_SG_3]+[SUE] 

[áéiíóõuúüûy-&agrave;&ugrave;&oslash;]	>	iról +[PLUR]+[POSS_SG_3]+[DEL] 

[áéiíóõuúüûy-&agrave;&ugrave;&oslash;]	>	ira +[PLUR]+[POSS_SG_3]+[SBL] 

[áéiíóõuúüûy-&agrave;&ugrave;&oslash;]	>	inál +[PLUR]+[POSS_SG_3]+[ADE] 

[áéiíóõuúüûy-&agrave;&ugrave;&oslash;]	>	itól +[PLUR]+[POSS_SG_3]+[ABL] 

[áéiíóõuúüûy-&agrave;&ugrave;&oslash;]	>	ihoz +[PLUR]+[POSS_SG_3]+[ALL] 

[áéiíóõuúüûy-&agrave;&ugrave;&oslash;]	>	iig +[PLUR]+[POSS_SG_3]+[TERM] 

[áéiíóõuúüûy-&agrave;&ugrave;&oslash;]	>	ivá +[PLUR]+[POSS_SG_3]+[TRANS] 

[áéiíóõuúüûy-&agrave;&ugrave;&oslash;]	>	ival +[PLUR]+[POSS_SG_3]+[INSTR] 

[áéiíóõuúüûy-&agrave;&ugrave;&oslash;]	>	iért +[PLUR]+[POSS_SG_3]+[CAUS/FIN] 



[áéiíóõuúüûy-&agrave;&ugrave;&oslash;]	>	iul +[PLUR]+[POSS_SG_3]+[ESS] 




[áéiíóõuúüûy-&agrave;&ugrave;&oslash;]	>	ié +[PLUR]+[POSS_SG_3]+[POSSESSEE]+[NOM] 

[áéiíóõuúüûy-&agrave;&ugrave;&oslash;]	>	iét +[PLUR]+[POSS_SG_3]+[POSSESSEE]+[ACC] 

[áéiíóõuúüûy-&agrave;&ugrave;&oslash;]	>	iénak +[PLUR]+[POSS_SG_3]+[POSSESSEE]+[DAT] 

[áéiíóõuúüûy-&agrave;&ugrave;&oslash;]	>	iéban +[PLUR]+[POSS_SG_3]+[POSSESSEE]+[INE] 

[áéiíóõuúüûy-&agrave;&ugrave;&oslash;]	>	iéba +[PLUR]+[POSS_SG_3]+[POSSESSEE]+[ILL] 

[áéiíóõuúüûy-&agrave;&ugrave;&oslash;]	>	iéból +[PLUR]+[POSS_SG_3]+[POSSESSEE]+[ELA] 

[áéiíóõuúüûy-&agrave;&ugrave;&oslash;]	>	ién +[PLUR]+[POSS_SG_3]+[POSSESSEE]+[SUE] 

[áéiíóõuúüûy-&agrave;&ugrave;&oslash;]	>	iéról +[PLUR]+[POSS_SG_3]+[POSSESSEE]+[DEL] 

[áéiíóõuúüûy-&agrave;&ugrave;&oslash;]	>	iéra +[PLUR]+[POSS_SG_3]+[POSSESSEE]+[SBL] 

[áéiíóõuúüûy-&agrave;&ugrave;&oslash;]	>	iénál +[PLUR]+[POSS_SG_3]+[POSSESSEE]+[ADE] 

[áéiíóõuúüûy-&agrave;&ugrave;&oslash;]	>	iétól +[PLUR]+[POSS_SG_3]+[POSSESSEE]+[ABL] 

[áéiíóõuúüûy-&agrave;&ugrave;&oslash;]	>	iéhoz +[PLUR]+[POSS_SG_3]+[POSSESSEE]+[ALL] 

[áéiíóõuúüûy-&agrave;&ugrave;&oslash;]	>	iéig +[PLUR]+[POSS_SG_3]+[POSSESSEE]+[TERM] 

[áéiíóõuúüûy-&agrave;&ugrave;&oslash;]	>	iévá +[PLUR]+[POSS_SG_3]+[POSSESSEE]+[TRANS] 

[áéiíóõuúüûy-&agrave;&ugrave;&oslash;]	>	iéval +[PLUR]+[POSS_SG_3]+[POSSESSEE]+[INSTR] 

[áéiíóõuúüûy-&agrave;&ugrave;&oslash;]	>	iéért +[PLUR]+[POSS_SG_3]+[POSSESSEE]+[CAUS/FIN] 



[áéiíóõuúüûy-&agrave;&ugrave;&oslash;]	>	iéul +[PLUR]+[POSS_SG_3]+[POSSESSEE]+[ESS] 



 [áéiíóõuúüûy-&agrave;&ugrave;&oslash;]	>	iéi +[PLUR]+[POSS_SG_3]+[POSSESSEE]+[PLUR]+[NOM]
 
[áéiíóõuúüûy-&agrave;&ugrave;&oslash;]	>	iéit +[PLUR]+[POSS_SG_3]+[POSSESSEE]+[PLUR]+[ACC] 

[áéiíóõuúüûy-&agrave;&ugrave;&oslash;]	>	iéinak +[PLUR]+[POSS_SG_3]+[POSSESSEE]+[PLUR]+[DAT] 

[áéiíóõuúüûy-&agrave;&ugrave;&oslash;]	>	iéiban +[PLUR]+[POSS_SG_3]+[POSSESSEE]+[PLUR]+[INE] 

[áéiíóõuúüûy-&agrave;&ugrave;&oslash;]	>	iéiba +[PLUR]+[POSS_SG_3]+[POSSESSEE]+[PLUR]+[ILL] 

[áéiíóõuúüûy-&agrave;&ugrave;&oslash;]	>	iéiból +[PLUR]+[POSS_SG_3]+[POSSESSEE]+[PLUR]+[ELA] 

[áéiíóõuúüûy-&agrave;&ugrave;&oslash;]	>	iéin +[PLUR]+[POSS_SG_3]+[POSSESSEE]+[PLUR]+[SUE] 

[áéiíóõuúüûy-&agrave;&ugrave;&oslash;]	>	iéiról +[PLUR]+[POSS_SG_3]+[POSSESSEE]+[PLUR]+[DEL] 

[áéiíóõuúüûy-&agrave;&ugrave;&oslash;]	>	iéira +[PLUR]+[POSS_SG_3]+[POSSESSEE]+[PLUR]+[SBL] 

[áéiíóõuúüûy-&agrave;&ugrave;&oslash;]	>	iéinál +[PLUR]+[POSS_SG_3]+[POSSESSEE]+[PLUR]+[ADE] 

[áéiíóõuúüûy-&agrave;&ugrave;&oslash;]	>	iéitól +[PLUR]+[POSS_SG_3]+[POSSESSEE]+[PLUR]+[ABL] 

[áéiíóõuúüûy-&agrave;&ugrave;&oslash;]	>	iéihoz +[PLUR]+[POSS_SG_3]+[POSSESSEE]+[PLUR]+[ALL] 

[áéiíóõuúüûy-&agrave;&ugrave;&oslash;]	>	iéiig +[PLUR]+[POSS_SG_3]+[POSSESSEE]+[PLUR]+[TERM] 

[áéiíóõuúüûy-&agrave;&ugrave;&oslash;]	>	iéivá +[PLUR]+[POSS_SG_3]+[POSSESSEE]+[PLUR]+[TRANS] 

[áéiíóõuúüûy-&agrave;&ugrave;&oslash;]	>	iéival +[PLUR]+[POSS_SG_3]+[POSSESSEE]+[PLUR]+[INSTR] 

[áéiíóõuúüûy-&agrave;&ugrave;&oslash;]	>	iéiért +[PLUR]+[POSS_SG_3]+[POSSESSEE]+[PLUR]+[CAUS/FIN] 



[áéiíóõuúüûy-&agrave;&ugrave;&oslash;]	>	iéiul +[PLUR]+[POSS_SG_3]+[POSSESSEE]+[PLUR]+[ESS] 








[áéiíóõuúüûy-&agrave;&ugrave;&oslash;]	>	iként +[PLUR]+[POSS_SG_3]+[FORM] 

[áéiíóõuúüûy-&agrave;&ugrave;&oslash;]	>	ikor +[PLUR]+[POSS_SG_3]+[TEMP] 





[áéiíóõuúüûy-&agrave;&ugrave;&oslash;]	>	ék +[ék_FAMILIAR_noun]+[NOM]

[áéiíóõuúüûy-&agrave;&ugrave;&oslash;]	>	ékat +[ék_FAMILIAR_noun]+[ACC] 

[áéiíóõuúüûy-&agrave;&ugrave;&oslash;]	>	éknak +[ék_FAMILIAR_noun]+[DAT] 

[áéiíóõuúüûy-&agrave;&ugrave;&oslash;]	>	ékban +[ék_FAMILIAR_noun]+[INE] 

[áéiíóõuúüûy-&agrave;&ugrave;&oslash;]	>	ékba +[ék_FAMILIAR_noun]+[ILL] 

[áéiíóõuúüûy-&agrave;&ugrave;&oslash;]	>	ékból +[ék_FAMILIAR_noun]+[ELA] 

[áéiíóõuúüûy-&agrave;&ugrave;&oslash;]	>	ékon +[ék_FAMILIAR_noun]+[SUE] 

[áéiíóõuúüûy-&agrave;&ugrave;&oslash;]	>	ékról +[ék_FAMILIAR_noun]+[DEL] 

[áéiíóõuúüûy-&agrave;&ugrave;&oslash;]	>	ékra +[ék_FAMILIAR_noun]+[SBL] 

[áéiíóõuúüûy-&agrave;&ugrave;&oslash;]	>	éknál +[ék_FAMILIAR_noun]+[ADE] 

[áéiíóõuúüûy-&agrave;&ugrave;&oslash;]	>	éktól +[ék_FAMILIAR_noun]+[ABL] 

[áéiíóõuúüûy-&agrave;&ugrave;&oslash;]	>	ékhoz +[ék_FAMILIAR_noun]+[ALL] 

[áéiíóõuúüûy-&agrave;&ugrave;&oslash;]	>	ékig +[ék_FAMILIAR_noun]+[TERM] 

[áéiíóõuúüûy-&agrave;&ugrave;&oslash;]	>	ékká +[ék_FAMILIAR_noun]+[TRANS] 

[áéiíóõuúüûy-&agrave;&ugrave;&oslash;]	>	ékkal +[ék_FAMILIAR_noun]+[INSTR] 

[áéiíóõuúüûy-&agrave;&ugrave;&oslash;]	>	ékért +[ék_FAMILIAR_noun]+[CAUS/FIN] 



[áéiíóõuúüûy-&agrave;&ugrave;&oslash;]	>	ékul +[ék_FAMILIAR_noun]+[ESS] 




[áéiíóõuúüûy-&agrave;&ugrave;&oslash;]	>	éké +[ék_FAMILIAR_noun]+[POSSESSEE]+[NOM] 

[áéiíóõuúüûy-&agrave;&ugrave;&oslash;]	>	ékét +[ék_FAMILIAR_noun]+[POSSESSEE]+[ACC] 

[áéiíóõuúüûy-&agrave;&ugrave;&oslash;]	>	ékénak +[ék_FAMILIAR_noun]+[POSSESSEE]+[DAT] 

[áéiíóõuúüûy-&agrave;&ugrave;&oslash;]	>	ékéban +[ék_FAMILIAR_noun]+[POSSESSEE]+[INE] 

[áéiíóõuúüûy-&agrave;&ugrave;&oslash;]	>	ékéba +[ék_FAMILIAR_noun]+[POSSESSEE]+[ILL] 

[áéiíóõuúüûy-&agrave;&ugrave;&oslash;]	>	ékéból +[ék_FAMILIAR_noun]+[POSSESSEE]+[ELA] 

[áéiíóõuúüûy-&agrave;&ugrave;&oslash;]	>	ékén +[ék_FAMILIAR_noun]+[POSSESSEE]+[SUE] 

[áéiíóõuúüûy-&agrave;&ugrave;&oslash;]	>	ékéról +[ék_FAMILIAR_noun]+[POSSESSEE]+[DEL] 

[áéiíóõuúüûy-&agrave;&ugrave;&oslash;]	>	ékéra +[ék_FAMILIAR_noun]+[POSSESSEE]+[SBL] 

[áéiíóõuúüûy-&agrave;&ugrave;&oslash;]	>	ékénál +[ék_FAMILIAR_noun]+[POSSESSEE]+[ADE] 

[áéiíóõuúüûy-&agrave;&ugrave;&oslash;]	>	ékétól +[ék_FAMILIAR_noun]+[POSSESSEE]+[ABL] 

[áéiíóõuúüûy-&agrave;&ugrave;&oslash;]	>	ékéhoz +[ék_FAMILIAR_noun]+[POSSESSEE]+[ALL] 

[áéiíóõuúüûy-&agrave;&ugrave;&oslash;]	>	ékéig +[ék_FAMILIAR_noun]+[POSSESSEE]+[TERM] 

[áéiíóõuúüûy-&agrave;&ugrave;&oslash;]	>	ékévá +[ék_FAMILIAR_noun]+[POSSESSEE]+[TRANS] 

[áéiíóõuúüûy-&agrave;&ugrave;&oslash;]	>	ékéval +[ék_FAMILIAR_noun]+[POSSESSEE]+[INSTR] 

[áéiíóõuúüûy-&agrave;&ugrave;&oslash;]	>	ékéért +[ék_FAMILIAR_noun]+[POSSESSEE]+[CAUS/FIN] 



[áéiíóõuúüûy-&agrave;&ugrave;&oslash;]	>	ékéul +[ék_FAMILIAR_noun]+[POSSESSEE]+[ESS] 



 [áéiíóõuúüûy-&agrave;&ugrave;&oslash;]	>	ékéi +[ék_FAMILIAR_noun]+[POSSESSEE]+[PLUR]+[NOM]
 
[áéiíóõuúüûy-&agrave;&ugrave;&oslash;]	>	ékéit +[ék_FAMILIAR_noun]+[POSSESSEE]+[PLUR]+[ACC] 

[áéiíóõuúüûy-&agrave;&ugrave;&oslash;]	>	ékéinak +[ék_FAMILIAR_noun]+[POSSESSEE]+[PLUR]+[DAT] 

[áéiíóõuúüûy-&agrave;&ugrave;&oslash;]	>	ékéiban +[ék_FAMILIAR_noun]+[POSSESSEE]+[PLUR]+[INE] 

[áéiíóõuúüûy-&agrave;&ugrave;&oslash;]	>	ékéiba +[ék_FAMILIAR_noun]+[POSSESSEE]+[PLUR]+[ILL] 

[áéiíóõuúüûy-&agrave;&ugrave;&oslash;]	>	ékéiból +[ék_FAMILIAR_noun]+[POSSESSEE]+[PLUR]+[ELA] 

[áéiíóõuúüûy-&agrave;&ugrave;&oslash;]	>	ékéin +[ék_FAMILIAR_noun]+[POSSESSEE]+[PLUR]+[SUE] 

[áéiíóõuúüûy-&agrave;&ugrave;&oslash;]	>	ékéiról +[ék_FAMILIAR_noun]+[POSSESSEE]+[PLUR]+[DEL] 

[áéiíóõuúüûy-&agrave;&ugrave;&oslash;]	>	ékéira +[ék_FAMILIAR_noun]+[POSSESSEE]+[PLUR]+[SBL] 

[áéiíóõuúüûy-&agrave;&ugrave;&oslash;]	>	ékéinál +[ék_FAMILIAR_noun]+[POSSESSEE]+[PLUR]+[ADE] 

[áéiíóõuúüûy-&agrave;&ugrave;&oslash;]	>	ékéitól +[ék_FAMILIAR_noun]+[POSSESSEE]+[PLUR]+[ABL] 

[áéiíóõuúüûy-&agrave;&ugrave;&oslash;]	>	ékéihoz +[ék_FAMILIAR_noun]+[POSSESSEE]+[PLUR]+[ALL] 

[áéiíóõuúüûy-&agrave;&ugrave;&oslash;]	>	ékéiig +[ék_FAMILIAR_noun]+[POSSESSEE]+[PLUR]+[TERM] 

[áéiíóõuúüûy-&agrave;&ugrave;&oslash;]	>	ékéivá +[ék_FAMILIAR_noun]+[POSSESSEE]+[PLUR]+[TRANS] 

[áéiíóõuúüûy-&agrave;&ugrave;&oslash;]	>	ékéival +[ék_FAMILIAR_noun]+[POSSESSEE]+[PLUR]+[INSTR] 

[áéiíóõuúüûy-&agrave;&ugrave;&oslash;]	>	ékéiért +[ék_FAMILIAR_noun]+[POSSESSEE]+[PLUR]+[CAUS/FIN] 



[áéiíóõuúüûy-&agrave;&ugrave;&oslash;]	>	ékéiul +[ék_FAMILIAR_noun]+[POSSESSEE]+[PLUR]+[ESS] 




[áéiíóõuúüûy-&agrave;&ugrave;&oslash;]	>	mék +[POSS_SG_1]+[ék_FAMILIAR_noun]+[NOM]

[áéiíóõuúüûy-&agrave;&ugrave;&oslash;]	>	mékat +[POSS_SG_1]+[ék_FAMILIAR_noun]+[ACC] 

[áéiíóõuúüûy-&agrave;&ugrave;&oslash;]	>	méknak +[POSS_SG_1]+[ék_FAMILIAR_noun]+[DAT] 

[áéiíóõuúüûy-&agrave;&ugrave;&oslash;]	>	mékban +[POSS_SG_1]+[ék_FAMILIAR_noun]+[INE] 

[áéiíóõuúüûy-&agrave;&ugrave;&oslash;]	>	mékba +[POSS_SG_1]+[ék_FAMILIAR_noun]+[ILL] 

[áéiíóõuúüûy-&agrave;&ugrave;&oslash;]	>	mékból +[POSS_SG_1]+[ék_FAMILIAR_noun]+[ELA] 

[áéiíóõuúüûy-&agrave;&ugrave;&oslash;]	>	mékon +[POSS_SG_1]+[ék_FAMILIAR_noun]+[SUE] 

[áéiíóõuúüûy-&agrave;&ugrave;&oslash;]	>	mékról +[POSS_SG_1]+[ék_FAMILIAR_noun]+[DEL] 

[áéiíóõuúüûy-&agrave;&ugrave;&oslash;]	>	mékra +[POSS_SG_1]+[ék_FAMILIAR_noun]+[SBL] 

[áéiíóõuúüûy-&agrave;&ugrave;&oslash;]	>	méknál +[POSS_SG_1]+[ék_FAMILIAR_noun]+[ADE] 

[áéiíóõuúüûy-&agrave;&ugrave;&oslash;]	>	méktól +[POSS_SG_1]+[ék_FAMILIAR_noun]+[ABL] 

[áéiíóõuúüûy-&agrave;&ugrave;&oslash;]	>	mékhoz +[POSS_SG_1]+[ék_FAMILIAR_noun]+[ALL] 

[áéiíóõuúüûy-&agrave;&ugrave;&oslash;]	>	mékig +[POSS_SG_1]+[ék_FAMILIAR_noun]+[TERM] 

[áéiíóõuúüûy-&agrave;&ugrave;&oslash;]	>	mékká +[POSS_SG_1]+[ék_FAMILIAR_noun]+[TRANS] 

[áéiíóõuúüûy-&agrave;&ugrave;&oslash;]	>	mékkal +[POSS_SG_1]+[ék_FAMILIAR_noun]+[INSTR] 

[áéiíóõuúüûy-&agrave;&ugrave;&oslash;]	>	mékért +[POSS_SG_1]+[ék_FAMILIAR_noun]+[CAUS/FIN] 



[áéiíóõuúüûy-&agrave;&ugrave;&oslash;]	>	mékul +[POSS_SG_1]+[ék_FAMILIAR_noun]+[ESS] 




[áéiíóõuúüûy-&agrave;&ugrave;&oslash;]	>	méké +[POSS_SG_1]+[ék_FAMILIAR_noun]+[POSSESSEE]+[NOM] 

[áéiíóõuúüûy-&agrave;&ugrave;&oslash;]	>	mékét +[POSS_SG_1]+[ék_FAMILIAR_noun]+[POSSESSEE]+[ACC] 

[áéiíóõuúüûy-&agrave;&ugrave;&oslash;]	>	mékénak +[POSS_SG_1]+[ék_FAMILIAR_noun]+[POSSESSEE]+[DAT] 

[áéiíóõuúüûy-&agrave;&ugrave;&oslash;]	>	mékéban +[POSS_SG_1]+[ék_FAMILIAR_noun]+[POSSESSEE]+[INE] 

[áéiíóõuúüûy-&agrave;&ugrave;&oslash;]	>	mékéba +[POSS_SG_1]+[ék_FAMILIAR_noun]+[POSSESSEE]+[ILL] 

[áéiíóõuúüûy-&agrave;&ugrave;&oslash;]	>	mékéból +[POSS_SG_1]+[ék_FAMILIAR_noun]+[POSSESSEE]+[ELA] 

[áéiíóõuúüûy-&agrave;&ugrave;&oslash;]	>	mékén +[POSS_SG_1]+[ék_FAMILIAR_noun]+[POSSESSEE]+[SUE] 

[áéiíóõuúüûy-&agrave;&ugrave;&oslash;]	>	mékéról +[POSS_SG_1]+[ék_FAMILIAR_noun]+[POSSESSEE]+[DEL] 

[áéiíóõuúüûy-&agrave;&ugrave;&oslash;]	>	mékéra +[POSS_SG_1]+[ék_FAMILIAR_noun]+[POSSESSEE]+[SBL] 

[áéiíóõuúüûy-&agrave;&ugrave;&oslash;]	>	mékénál +[POSS_SG_1]+[ék_FAMILIAR_noun]+[POSSESSEE]+[ADE] 

[áéiíóõuúüûy-&agrave;&ugrave;&oslash;]	>	mékétól +[POSS_SG_1]+[ék_FAMILIAR_noun]+[POSSESSEE]+[ABL] 

[áéiíóõuúüûy-&agrave;&ugrave;&oslash;]	>	mékéhoz +[POSS_SG_1]+[ék_FAMILIAR_noun]+[POSSESSEE]+[ALL] 

[áéiíóõuúüûy-&agrave;&ugrave;&oslash;]	>	mékéig +[POSS_SG_1]+[ék_FAMILIAR_noun]+[POSSESSEE]+[TERM] 

[áéiíóõuúüûy-&agrave;&ugrave;&oslash;]	>	mékévá +[POSS_SG_1]+[ék_FAMILIAR_noun]+[POSSESSEE]+[TRANS] 

[áéiíóõuúüûy-&agrave;&ugrave;&oslash;]	>	mékéval +[POSS_SG_1]+[ék_FAMILIAR_noun]+[POSSESSEE]+[INSTR] 

[áéiíóõuúüûy-&agrave;&ugrave;&oslash;]	>	mékéért +[POSS_SG_1]+[ék_FAMILIAR_noun]+[POSSESSEE]+[CAUS/FIN] 



[áéiíóõuúüûy-&agrave;&ugrave;&oslash;]	>	mékéul +[POSS_SG_1]+[ék_FAMILIAR_noun]+[POSSESSEE]+[ESS] 



 [áéiíóõuúüûy-&agrave;&ugrave;&oslash;]	>	mékéi +[POSS_SG_1]+[ék_FAMILIAR_noun]+[POSSESSEE]+[PLUR]+[NOM]
 
[áéiíóõuúüûy-&agrave;&ugrave;&oslash;]	>	mékéit +[POSS_SG_1]+[ék_FAMILIAR_noun]+[POSSESSEE]+[PLUR]+[ACC] 

[áéiíóõuúüûy-&agrave;&ugrave;&oslash;]	>	mékéinak +[POSS_SG_1]+[ék_FAMILIAR_noun]+[POSSESSEE]+[PLUR]+[DAT] 

[áéiíóõuúüûy-&agrave;&ugrave;&oslash;]	>	mékéiban +[POSS_SG_1]+[ék_FAMILIAR_noun]+[POSSESSEE]+[PLUR]+[INE] 

[áéiíóõuúüûy-&agrave;&ugrave;&oslash;]	>	mékéiba +[POSS_SG_1]+[ék_FAMILIAR_noun]+[POSSESSEE]+[PLUR]+[ILL] 

[áéiíóõuúüûy-&agrave;&ugrave;&oslash;]	>	mékéiból +[POSS_SG_1]+[ék_FAMILIAR_noun]+[POSSESSEE]+[PLUR]+[ELA] 

[áéiíóõuúüûy-&agrave;&ugrave;&oslash;]	>	mékéin +[POSS_SG_1]+[ék_FAMILIAR_noun]+[POSSESSEE]+[PLUR]+[SUE] 

[áéiíóõuúüûy-&agrave;&ugrave;&oslash;]	>	mékéiról +[POSS_SG_1]+[ék_FAMILIAR_noun]+[POSSESSEE]+[PLUR]+[DEL] 

[áéiíóõuúüûy-&agrave;&ugrave;&oslash;]	>	mékéira +[POSS_SG_1]+[ék_FAMILIAR_noun]+[POSSESSEE]+[PLUR]+[SBL] 

[áéiíóõuúüûy-&agrave;&ugrave;&oslash;]	>	mékéinál +[POSS_SG_1]+[ék_FAMILIAR_noun]+[POSSESSEE]+[PLUR]+[ADE] 

[áéiíóõuúüûy-&agrave;&ugrave;&oslash;]	>	mékéitól +[POSS_SG_1]+[ék_FAMILIAR_noun]+[POSSESSEE]+[PLUR]+[ABL] 

[áéiíóõuúüûy-&agrave;&ugrave;&oslash;]	>	mékéihoz +[POSS_SG_1]+[ék_FAMILIAR_noun]+[POSSESSEE]+[PLUR]+[ALL] 

[áéiíóõuúüûy-&agrave;&ugrave;&oslash;]	>	mékéiig +[POSS_SG_1]+[ék_FAMILIAR_noun]+[POSSESSEE]+[PLUR]+[TERM] 

[áéiíóõuúüûy-&agrave;&ugrave;&oslash;]	>	mékéivá +[POSS_SG_1]+[ék_FAMILIAR_noun]+[POSSESSEE]+[PLUR]+[TRANS] 

[áéiíóõuúüûy-&agrave;&ugrave;&oslash;]	>	mékéival +[POSS_SG_1]+[ék_FAMILIAR_noun]+[POSSESSEE]+[PLUR]+[INSTR] 

[áéiíóõuúüûy-&agrave;&ugrave;&oslash;]	>	mékéiért +[POSS_SG_1]+[ék_FAMILIAR_noun]+[POSSESSEE]+[PLUR]+[CAUS/FIN] 



[áéiíóõuúüûy-&agrave;&ugrave;&oslash;]	>	mékéiul +[POSS_SG_1]+[ék_FAMILIAR_noun]+[POSSESSEE]+[PLUR]+[ESS] 




[áéiíóõuúüûy-&agrave;&ugrave;&oslash;]	>	dék +[POSS_SG_2]+[ék_FAMILIAR_noun]+[NOM]

[áéiíóõuúüûy-&agrave;&ugrave;&oslash;]	>	dékat +[POSS_SG_2]+[ék_FAMILIAR_noun]+[ACC] 

[áéiíóõuúüûy-&agrave;&ugrave;&oslash;]	>	déknak +[POSS_SG_2]+[ék_FAMILIAR_noun]+[DAT] 

[áéiíóõuúüûy-&agrave;&ugrave;&oslash;]	>	dékban +[POSS_SG_2]+[ék_FAMILIAR_noun]+[INE] 

[áéiíóõuúüûy-&agrave;&ugrave;&oslash;]	>	dékba +[POSS_SG_2]+[ék_FAMILIAR_noun]+[ILL] 

[áéiíóõuúüûy-&agrave;&ugrave;&oslash;]	>	dékból +[POSS_SG_2]+[ék_FAMILIAR_noun]+[ELA] 

[áéiíóõuúüûy-&agrave;&ugrave;&oslash;]	>	dékon +[POSS_SG_2]+[ék_FAMILIAR_noun]+[SUE] 

[áéiíóõuúüûy-&agrave;&ugrave;&oslash;]	>	dékról +[POSS_SG_2]+[ék_FAMILIAR_noun]+[DEL] 

[áéiíóõuúüûy-&agrave;&ugrave;&oslash;]	>	dékra +[POSS_SG_2]+[ék_FAMILIAR_noun]+[SBL] 

[áéiíóõuúüûy-&agrave;&ugrave;&oslash;]	>	déknál +[POSS_SG_2]+[ék_FAMILIAR_noun]+[ADE] 

[áéiíóõuúüûy-&agrave;&ugrave;&oslash;]	>	déktól +[POSS_SG_2]+[ék_FAMILIAR_noun]+[ABL] 

[áéiíóõuúüûy-&agrave;&ugrave;&oslash;]	>	dékhoz +[POSS_SG_2]+[ék_FAMILIAR_noun]+[ALL] 

[áéiíóõuúüûy-&agrave;&ugrave;&oslash;]	>	dékig +[POSS_SG_2]+[ék_FAMILIAR_noun]+[TERM] 

[áéiíóõuúüûy-&agrave;&ugrave;&oslash;]	>	dékká +[POSS_SG_2]+[ék_FAMILIAR_noun]+[TRANS] 

[áéiíóõuúüûy-&agrave;&ugrave;&oslash;]	>	dékkal +[POSS_SG_2]+[ék_FAMILIAR_noun]+[INSTR] 

[áéiíóõuúüûy-&agrave;&ugrave;&oslash;]	>	dékért +[POSS_SG_2]+[ék_FAMILIAR_noun]+[CAUS/FIN] 



[áéiíóõuúüûy-&agrave;&ugrave;&oslash;]	>	dékul +[POSS_SG_2]+[ék_FAMILIAR_noun]+[ESS] 




[áéiíóõuúüûy-&agrave;&ugrave;&oslash;]	>	déké +[POSS_SG_2]+[ék_FAMILIAR_noun]+[POSSESSEE]+[NOM] 

[áéiíóõuúüûy-&agrave;&ugrave;&oslash;]	>	dékét +[POSS_SG_2]+[ék_FAMILIAR_noun]+[POSSESSEE]+[ACC] 

[áéiíóõuúüûy-&agrave;&ugrave;&oslash;]	>	dékénak +[POSS_SG_2]+[ék_FAMILIAR_noun]+[POSSESSEE]+[DAT] 

[áéiíóõuúüûy-&agrave;&ugrave;&oslash;]	>	dékéban +[POSS_SG_2]+[ék_FAMILIAR_noun]+[POSSESSEE]+[INE] 

[áéiíóõuúüûy-&agrave;&ugrave;&oslash;]	>	dékéba +[POSS_SG_2]+[ék_FAMILIAR_noun]+[POSSESSEE]+[ILL] 

[áéiíóõuúüûy-&agrave;&ugrave;&oslash;]	>	dékéból +[POSS_SG_2]+[ék_FAMILIAR_noun]+[POSSESSEE]+[ELA] 

[áéiíóõuúüûy-&agrave;&ugrave;&oslash;]	>	dékén +[POSS_SG_2]+[ék_FAMILIAR_noun]+[POSSESSEE]+[SUE] 

[áéiíóõuúüûy-&agrave;&ugrave;&oslash;]	>	dékéról +[POSS_SG_2]+[ék_FAMILIAR_noun]+[POSSESSEE]+[DEL] 

[áéiíóõuúüûy-&agrave;&ugrave;&oslash;]	>	dékéra +[POSS_SG_2]+[ék_FAMILIAR_noun]+[POSSESSEE]+[SBL] 

[áéiíóõuúüûy-&agrave;&ugrave;&oslash;]	>	dékénál +[POSS_SG_2]+[ék_FAMILIAR_noun]+[POSSESSEE]+[ADE] 

[áéiíóõuúüûy-&agrave;&ugrave;&oslash;]	>	dékétól +[POSS_SG_2]+[ék_FAMILIAR_noun]+[POSSESSEE]+[ABL] 

[áéiíóõuúüûy-&agrave;&ugrave;&oslash;]	>	dékéhoz +[POSS_SG_2]+[ék_FAMILIAR_noun]+[POSSESSEE]+[ALL] 

[áéiíóõuúüûy-&agrave;&ugrave;&oslash;]	>	dékéig +[POSS_SG_2]+[ék_FAMILIAR_noun]+[POSSESSEE]+[TERM] 

[áéiíóõuúüûy-&agrave;&ugrave;&oslash;]	>	dékévá +[POSS_SG_2]+[ék_FAMILIAR_noun]+[POSSESSEE]+[TRANS] 

[áéiíóõuúüûy-&agrave;&ugrave;&oslash;]	>	dékéval +[POSS_SG_2]+[ék_FAMILIAR_noun]+[POSSESSEE]+[INSTR] 

[áéiíóõuúüûy-&agrave;&ugrave;&oslash;]	>	dékéért +[POSS_SG_2]+[ék_FAMILIAR_noun]+[POSSESSEE]+[CAUS/FIN] 



[áéiíóõuúüûy-&agrave;&ugrave;&oslash;]	>	dékéul +[POSS_SG_2]+[ék_FAMILIAR_noun]+[POSSESSEE]+[ESS] 



 [áéiíóõuúüûy-&agrave;&ugrave;&oslash;]	>	dékéi +[POSS_SG_2]+[ék_FAMILIAR_noun]+[POSSESSEE]+[PLUR]+[NOM]
 
[áéiíóõuúüûy-&agrave;&ugrave;&oslash;]	>	dékéit +[POSS_SG_2]+[ék_FAMILIAR_noun]+[POSSESSEE]+[PLUR]+[ACC] 

[áéiíóõuúüûy-&agrave;&ugrave;&oslash;]	>	dékéinak +[POSS_SG_2]+[ék_FAMILIAR_noun]+[POSSESSEE]+[PLUR]+[DAT] 

[áéiíóõuúüûy-&agrave;&ugrave;&oslash;]	>	dékéiban +[POSS_SG_2]+[ék_FAMILIAR_noun]+[POSSESSEE]+[PLUR]+[INE] 

[áéiíóõuúüûy-&agrave;&ugrave;&oslash;]	>	dékéiba +[POSS_SG_2]+[ék_FAMILIAR_noun]+[POSSESSEE]+[PLUR]+[ILL] 

[áéiíóõuúüûy-&agrave;&ugrave;&oslash;]	>	dékéiból +[POSS_SG_2]+[ék_FAMILIAR_noun]+[POSSESSEE]+[PLUR]+[ELA] 

[áéiíóõuúüûy-&agrave;&ugrave;&oslash;]	>	dékéin +[POSS_SG_2]+[ék_FAMILIAR_noun]+[POSSESSEE]+[PLUR]+[SUE] 

[áéiíóõuúüûy-&agrave;&ugrave;&oslash;]	>	dékéiról +[POSS_SG_2]+[ék_FAMILIAR_noun]+[POSSESSEE]+[PLUR]+[DEL] 

[áéiíóõuúüûy-&agrave;&ugrave;&oslash;]	>	dékéira +[POSS_SG_2]+[ék_FAMILIAR_noun]+[POSSESSEE]+[PLUR]+[SBL] 

[áéiíóõuúüûy-&agrave;&ugrave;&oslash;]	>	dékéinál +[POSS_SG_2]+[ék_FAMILIAR_noun]+[POSSESSEE]+[PLUR]+[ADE] 

[áéiíóõuúüûy-&agrave;&ugrave;&oslash;]	>	dékéitól +[POSS_SG_2]+[ék_FAMILIAR_noun]+[POSSESSEE]+[PLUR]+[ABL] 

[áéiíóõuúüûy-&agrave;&ugrave;&oslash;]	>	dékéihoz +[POSS_SG_2]+[ék_FAMILIAR_noun]+[POSSESSEE]+[PLUR]+[ALL] 

[áéiíóõuúüûy-&agrave;&ugrave;&oslash;]	>	dékéiig +[POSS_SG_2]+[ék_FAMILIAR_noun]+[POSSESSEE]+[PLUR]+[TERM] 

[áéiíóõuúüûy-&agrave;&ugrave;&oslash;]	>	dékéivá +[POSS_SG_2]+[ék_FAMILIAR_noun]+[POSSESSEE]+[PLUR]+[TRANS] 

[áéiíóõuúüûy-&agrave;&ugrave;&oslash;]	>	dékéival +[POSS_SG_2]+[ék_FAMILIAR_noun]+[POSSESSEE]+[PLUR]+[INSTR] 

[áéiíóõuúüûy-&agrave;&ugrave;&oslash;]	>	dékéiért +[POSS_SG_2]+[ék_FAMILIAR_noun]+[POSSESSEE]+[PLUR]+[CAUS/FIN] 



[áéiíóõuúüûy-&agrave;&ugrave;&oslash;]	>	dékéiul +[POSS_SG_2]+[ék_FAMILIAR_noun]+[POSSESSEE]+[PLUR]+[ESS] 




[áéiíóõuúüûy-&agrave;&ugrave;&oslash;]	>	m +[POSS_SG_1]+[NOM]
[áéiíóõuúüûy-&agrave;&ugrave;&oslash;]	>	m/& +[POSS_SG_1]+[ACC]

[áéiíóõuúüûy-&agrave;&ugrave;&oslash;]	>	mat +[POSS_SG_1]+[ACC] 

[áéiíóõuúüûy-&agrave;&ugrave;&oslash;]	>	mnak +[POSS_SG_1]+[DAT] 

[áéiíóõuúüûy-&agrave;&ugrave;&oslash;]	>	mban +[POSS_SG_1]+[INE] 

[áéiíóõuúüûy-&agrave;&ugrave;&oslash;]	>	mba +[POSS_SG_1]+[ILL] 

[áéiíóõuúüûy-&agrave;&ugrave;&oslash;]	>	mból +[POSS_SG_1]+[ELA] 

[áéiíóõuúüûy-&agrave;&ugrave;&oslash;]	>	mon +[POSS_SG_1]+[SUE] 

[áéiíóõuúüûy-&agrave;&ugrave;&oslash;]	>	mról +[POSS_SG_1]+[DEL] 

[áéiíóõuúüûy-&agrave;&ugrave;&oslash;]	>	mra +[POSS_SG_1]+[SBL] 

[áéiíóõuúüûy-&agrave;&ugrave;&oslash;]	>	mnál +[POSS_SG_1]+[ADE] 

[áéiíóõuúüûy-&agrave;&ugrave;&oslash;]	>	mtól +[POSS_SG_1]+[ABL] 

[áéiíóõuúüûy-&agrave;&ugrave;&oslash;]	>	mhoz +[POSS_SG_1]+[ALL] 

[áéiíóõuúüûy-&agrave;&ugrave;&oslash;]	>	mig +[POSS_SG_1]+[TERM] 

[áéiíóõuúüûy-&agrave;&ugrave;&oslash;]	>	mmá +[POSS_SG_1]+[TRANS] 

[áéiíóõuúüûy-&agrave;&ugrave;&oslash;]	>	mmal +[POSS_SG_1]+[INSTR] 

[áéiíóõuúüûy-&agrave;&ugrave;&oslash;]	>	mért +[POSS_SG_1]+[CAUS/FIN] 



[áéiíóõuúüûy-&agrave;&ugrave;&oslash;]	>	mul +[POSS_SG_1]+[ESS] 





[áéiíóõuúüûy-&agrave;&ugrave;&oslash;]	>	mé +[POSS_SG_1]+[POSSESSEE]+[NOM] 

[áéiíóõuúüûy-&agrave;&ugrave;&oslash;]	>	mét +[POSS_SG_1]+[POSSESSEE]+[ACC] 

[áéiíóõuúüûy-&agrave;&ugrave;&oslash;]	>	ménak +[POSS_SG_1]+[POSSESSEE]+[DAT] 

[áéiíóõuúüûy-&agrave;&ugrave;&oslash;]	>	méban +[POSS_SG_1]+[POSSESSEE]+[INE] 

[áéiíóõuúüûy-&agrave;&ugrave;&oslash;]	>	méba +[POSS_SG_1]+[POSSESSEE]+[ILL] 

[áéiíóõuúüûy-&agrave;&ugrave;&oslash;]	>	méból +[POSS_SG_1]+[POSSESSEE]+[ELA] 

[áéiíóõuúüûy-&agrave;&ugrave;&oslash;]	>	mén +[POSS_SG_1]+[POSSESSEE]+[SUE] 

[áéiíóõuúüûy-&agrave;&ugrave;&oslash;]	>	méról +[POSS_SG_1]+[POSSESSEE]+[DEL] 

[áéiíóõuúüûy-&agrave;&ugrave;&oslash;]	>	méra +[POSS_SG_1]+[POSSESSEE]+[SBL] 

[áéiíóõuúüûy-&agrave;&ugrave;&oslash;]	>	ménál +[POSS_SG_1]+[POSSESSEE]+[ADE] 

[áéiíóõuúüûy-&agrave;&ugrave;&oslash;]	>	métól +[POSS_SG_1]+[POSSESSEE]+[ABL] 

[áéiíóõuúüûy-&agrave;&ugrave;&oslash;]	>	méhoz +[POSS_SG_1]+[POSSESSEE]+[ALL] 

[áéiíóõuúüûy-&agrave;&ugrave;&oslash;]	>	méig +[POSS_SG_1]+[POSSESSEE]+[TERM] 

[áéiíóõuúüûy-&agrave;&ugrave;&oslash;]	>	mévá +[POSS_SG_1]+[POSSESSEE]+[TRANS] 

[áéiíóõuúüûy-&agrave;&ugrave;&oslash;]	>	méval +[POSS_SG_1]+[POSSESSEE]+[INSTR] 

[áéiíóõuúüûy-&agrave;&ugrave;&oslash;]	>	méért +[POSS_SG_1]+[POSSESSEE]+[CAUS/FIN] 



[áéiíóõuúüûy-&agrave;&ugrave;&oslash;]	>	méul +[POSS_SG_1]+[POSSESSEE]+[ESS] 



 [áéiíóõuúüûy-&agrave;&ugrave;&oslash;]	>	méi +[POSS_SG_1]+[POSSESSEE]+[PLUR]+[NOM]
 
[áéiíóõuúüûy-&agrave;&ugrave;&oslash;]	>	méit +[POSS_SG_1]+[POSSESSEE]+[PLUR]+[ACC] 

[áéiíóõuúüûy-&agrave;&ugrave;&oslash;]	>	méinak +[POSS_SG_1]+[POSSESSEE]+[PLUR]+[DAT] 

[áéiíóõuúüûy-&agrave;&ugrave;&oslash;]	>	méiban +[POSS_SG_1]+[POSSESSEE]+[PLUR]+[INE] 

[áéiíóõuúüûy-&agrave;&ugrave;&oslash;]	>	méiba +[POSS_SG_1]+[POSSESSEE]+[PLUR]+[ILL] 

[áéiíóõuúüûy-&agrave;&ugrave;&oslash;]	>	méiból +[POSS_SG_1]+[POSSESSEE]+[PLUR]+[ELA] 

[áéiíóõuúüûy-&agrave;&ugrave;&oslash;]	>	méin +[POSS_SG_1]+[POSSESSEE]+[PLUR]+[SUE] 

[áéiíóõuúüûy-&agrave;&ugrave;&oslash;]	>	méiról +[POSS_SG_1]+[POSSESSEE]+[PLUR]+[DEL] 

[áéiíóõuúüûy-&agrave;&ugrave;&oslash;]	>	méira +[POSS_SG_1]+[POSSESSEE]+[PLUR]+[SBL] 

[áéiíóõuúüûy-&agrave;&ugrave;&oslash;]	>	méinál +[POSS_SG_1]+[POSSESSEE]+[PLUR]+[ADE] 

[áéiíóõuúüûy-&agrave;&ugrave;&oslash;]	>	méitól +[POSS_SG_1]+[POSSESSEE]+[PLUR]+[ABL] 

[áéiíóõuúüûy-&agrave;&ugrave;&oslash;]	>	méihoz +[POSS_SG_1]+[POSSESSEE]+[PLUR]+[ALL] 

[áéiíóõuúüûy-&agrave;&ugrave;&oslash;]	>	méiig +[POSS_SG_1]+[POSSESSEE]+[PLUR]+[TERM] 

[áéiíóõuúüûy-&agrave;&ugrave;&oslash;]	>	méivá +[POSS_SG_1]+[POSSESSEE]+[PLUR]+[TRANS] 

[áéiíóõuúüûy-&agrave;&ugrave;&oslash;]	>	méival +[POSS_SG_1]+[POSSESSEE]+[PLUR]+[INSTR] 

[áéiíóõuúüûy-&agrave;&ugrave;&oslash;]	>	méiért +[POSS_SG_1]+[POSSESSEE]+[PLUR]+[CAUS/FIN] 



[áéiíóõuúüûy-&agrave;&ugrave;&oslash;]	>	méiul +[POSS_SG_1]+[POSSESSEE]+[PLUR]+[ESS] 








[áéiíóõuúüûy-&agrave;&ugrave;&oslash;]	>	mként +[POSS_SG_1]+[FORM] 

[áéiíóõuúüûy-&agrave;&ugrave;&oslash;]	>	mkor +[POSS_SG_1]+[TEMP] 




[áéiíóõuúüûy-&agrave;&ugrave;&oslash;]	>	d +[POSS_SG_2]+[NOM]
[áéiíóõuúüûy-&agrave;&ugrave;&oslash;]	>	d/& +[POSS_SG_2]+[ACC]

[áéiíóõuúüûy-&agrave;&ugrave;&oslash;]	>	dat +[POSS_SG_2]+[ACC] 

[áéiíóõuúüûy-&agrave;&ugrave;&oslash;]	>	dnak +[POSS_SG_2]+[DAT] 

[áéiíóõuúüûy-&agrave;&ugrave;&oslash;]	>	dban +[POSS_SG_2]+[INE] 

[áéiíóõuúüûy-&agrave;&ugrave;&oslash;]	>	dba +[POSS_SG_2]+[ILL] 

[áéiíóõuúüûy-&agrave;&ugrave;&oslash;]	>	dból +[POSS_SG_2]+[ELA] 

[áéiíóõuúüûy-&agrave;&ugrave;&oslash;]	>	don +[POSS_SG_2]+[SUE] 

[áéiíóõuúüûy-&agrave;&ugrave;&oslash;]	>	dról +[POSS_SG_2]+[DEL] 

[áéiíóõuúüûy-&agrave;&ugrave;&oslash;]	>	dra +[POSS_SG_2]+[SBL] 

[áéiíóõuúüûy-&agrave;&ugrave;&oslash;]	>	dnál +[POSS_SG_2]+[ADE] 

[áéiíóõuúüûy-&agrave;&ugrave;&oslash;]	>	dtól +[POSS_SG_2]+[ABL] 

[áéiíóõuúüûy-&agrave;&ugrave;&oslash;]	>	dhoz +[POSS_SG_2]+[ALL] 

[áéiíóõuúüûy-&agrave;&ugrave;&oslash;]	>	dig +[POSS_SG_2]+[TERM] 

[áéiíóõuúüûy-&agrave;&ugrave;&oslash;]	>	ddá +[POSS_SG_2]+[TRANS] 

[áéiíóõuúüûy-&agrave;&ugrave;&oslash;]	>	ddal +[POSS_SG_2]+[INSTR] 

[áéiíóõuúüûy-&agrave;&ugrave;&oslash;]	>	dért +[POSS_SG_2]+[CAUS/FIN] 



[áéiíóõuúüûy-&agrave;&ugrave;&oslash;]	>	dul +[POSS_SG_2]+[ESS] 





[áéiíóõuúüûy-&agrave;&ugrave;&oslash;]	>	dé +[POSS_SG_2]+[POSSESSEE]+[NOM] 

[áéiíóõuúüûy-&agrave;&ugrave;&oslash;]	>	dét +[POSS_SG_2]+[POSSESSEE]+[ACC] 

[áéiíóõuúüûy-&agrave;&ugrave;&oslash;]	>	dénak +[POSS_SG_2]+[POSSESSEE]+[DAT] 

[áéiíóõuúüûy-&agrave;&ugrave;&oslash;]	>	déban +[POSS_SG_2]+[POSSESSEE]+[INE] 

[áéiíóõuúüûy-&agrave;&ugrave;&oslash;]	>	déba +[POSS_SG_2]+[POSSESSEE]+[ILL] 

[áéiíóõuúüûy-&agrave;&ugrave;&oslash;]	>	déból +[POSS_SG_2]+[POSSESSEE]+[ELA] 

[áéiíóõuúüûy-&agrave;&ugrave;&oslash;]	>	dén +[POSS_SG_2]+[POSSESSEE]+[SUE] 

[áéiíóõuúüûy-&agrave;&ugrave;&oslash;]	>	déról +[POSS_SG_2]+[POSSESSEE]+[DEL] 

[áéiíóõuúüûy-&agrave;&ugrave;&oslash;]	>	déra +[POSS_SG_2]+[POSSESSEE]+[SBL] 

[áéiíóõuúüûy-&agrave;&ugrave;&oslash;]	>	dénál +[POSS_SG_2]+[POSSESSEE]+[ADE] 

[áéiíóõuúüûy-&agrave;&ugrave;&oslash;]	>	détól +[POSS_SG_2]+[POSSESSEE]+[ABL] 

[áéiíóõuúüûy-&agrave;&ugrave;&oslash;]	>	déhoz +[POSS_SG_2]+[POSSESSEE]+[ALL] 

[áéiíóõuúüûy-&agrave;&ugrave;&oslash;]	>	déig +[POSS_SG_2]+[POSSESSEE]+[TERM] 

[áéiíóõuúüûy-&agrave;&ugrave;&oslash;]	>	dévá +[POSS_SG_2]+[POSSESSEE]+[TRANS] 

[áéiíóõuúüûy-&agrave;&ugrave;&oslash;]	>	déval +[POSS_SG_2]+[POSSESSEE]+[INSTR] 

[áéiíóõuúüûy-&agrave;&ugrave;&oslash;]	>	déért +[POSS_SG_2]+[POSSESSEE]+[CAUS/FIN] 



[áéiíóõuúüûy-&agrave;&ugrave;&oslash;]	>	déul +[POSS_SG_2]+[POSSESSEE]+[ESS] 



 [áéiíóõuúüûy-&agrave;&ugrave;&oslash;]	>	déi +[POSS_SG_2]+[POSSESSEE]+[PLUR]+[NOM]
 
[áéiíóõuúüûy-&agrave;&ugrave;&oslash;]	>	déit +[POSS_SG_2]+[POSSESSEE]+[PLUR]+[ACC] 

[áéiíóõuúüûy-&agrave;&ugrave;&oslash;]	>	déinak +[POSS_SG_2]+[POSSESSEE]+[PLUR]+[DAT] 

[áéiíóõuúüûy-&agrave;&ugrave;&oslash;]	>	déiban +[POSS_SG_2]+[POSSESSEE]+[PLUR]+[INE] 

[áéiíóõuúüûy-&agrave;&ugrave;&oslash;]	>	déiba +[POSS_SG_2]+[POSSESSEE]+[PLUR]+[ILL] 

[áéiíóõuúüûy-&agrave;&ugrave;&oslash;]	>	déiból +[POSS_SG_2]+[POSSESSEE]+[PLUR]+[ELA] 

[áéiíóõuúüûy-&agrave;&ugrave;&oslash;]	>	déin +[POSS_SG_2]+[POSSESSEE]+[PLUR]+[SUE] 

[áéiíóõuúüûy-&agrave;&ugrave;&oslash;]	>	déiról +[POSS_SG_2]+[POSSESSEE]+[PLUR]+[DEL] 

[áéiíóõuúüûy-&agrave;&ugrave;&oslash;]	>	déira +[POSS_SG_2]+[POSSESSEE]+[PLUR]+[SBL] 

[áéiíóõuúüûy-&agrave;&ugrave;&oslash;]	>	déinál +[POSS_SG_2]+[POSSESSEE]+[PLUR]+[ADE] 

[áéiíóõuúüûy-&agrave;&ugrave;&oslash;]	>	déitól +[POSS_SG_2]+[POSSESSEE]+[PLUR]+[ABL] 

[áéiíóõuúüûy-&agrave;&ugrave;&oslash;]	>	déihoz +[POSS_SG_2]+[POSSESSEE]+[PLUR]+[ALL] 

[áéiíóõuúüûy-&agrave;&ugrave;&oslash;]	>	déiig +[POSS_SG_2]+[POSSESSEE]+[PLUR]+[TERM] 

[áéiíóõuúüûy-&agrave;&ugrave;&oslash;]	>	déivá +[POSS_SG_2]+[POSSESSEE]+[PLUR]+[TRANS] 

[áéiíóõuúüûy-&agrave;&ugrave;&oslash;]	>	déival +[POSS_SG_2]+[POSSESSEE]+[PLUR]+[INSTR] 

[áéiíóõuúüûy-&agrave;&ugrave;&oslash;]	>	déiért +[POSS_SG_2]+[POSSESSEE]+[PLUR]+[CAUS/FIN] 



[áéiíóõuúüûy-&agrave;&ugrave;&oslash;]	>	déiul +[POSS_SG_2]+[POSSESSEE]+[PLUR]+[ESS] 








[áéiíóõuúüûy-&agrave;&ugrave;&oslash;]	>	dként +[POSS_SG_2]+[FORM] 

[áéiíóõuúüûy-&agrave;&ugrave;&oslash;]	>	dkor +[POSS_SG_2]+[TEMP] 




# -> q
# [áéiíóõuúüûy-&agrave;&ugrave;&oslash;]	>	ja
# nev_birtokjel([áéiíóõuúüûy-&agrave;&ugrave;&oslash;],já,ó,a,o,á,u)
# nev_rag_2([áéiíóõuúüûy-&agrave;&ugrave;&oslash;],ja,ó,a,o,á,u)
[áéiíóõuúüûy-&agrave;&ugrave;&oslash;]	>	nk +[POSS_PL_1]+[NOM]
[áéiíóõuúüûy-&agrave;&ugrave;&oslash;]	>	nk/& +[POSS_PL_1]+[ACC]

[áéiíóõuúüûy-&agrave;&ugrave;&oslash;]	>	nkat +[POSS_PL_1]+[ACC] 

[áéiíóõuúüûy-&agrave;&ugrave;&oslash;]	>	nknak +[POSS_PL_1]+[DAT] 

[áéiíóõuúüûy-&agrave;&ugrave;&oslash;]	>	nkban +[POSS_PL_1]+[INE] 

[áéiíóõuúüûy-&agrave;&ugrave;&oslash;]	>	nkba +[POSS_PL_1]+[ILL] 

[áéiíóõuúüûy-&agrave;&ugrave;&oslash;]	>	nkból +[POSS_PL_1]+[ELA] 

[áéiíóõuúüûy-&agrave;&ugrave;&oslash;]	>	nkon +[POSS_PL_1]+[SUE] 

[áéiíóõuúüûy-&agrave;&ugrave;&oslash;]	>	nkról +[POSS_PL_1]+[DEL] 

[áéiíóõuúüûy-&agrave;&ugrave;&oslash;]	>	nkra +[POSS_PL_1]+[SBL] 

[áéiíóõuúüûy-&agrave;&ugrave;&oslash;]	>	nknál +[POSS_PL_1]+[ADE] 

[áéiíóõuúüûy-&agrave;&ugrave;&oslash;]	>	nktól +[POSS_PL_1]+[ABL] 

[áéiíóõuúüûy-&agrave;&ugrave;&oslash;]	>	nkhoz +[POSS_PL_1]+[ALL] 

[áéiíóõuúüûy-&agrave;&ugrave;&oslash;]	>	nkig +[POSS_PL_1]+[TERM] 

[áéiíóõuúüûy-&agrave;&ugrave;&oslash;]	>	nkká +[POSS_PL_1]+[TRANS] 

[áéiíóõuúüûy-&agrave;&ugrave;&oslash;]	>	nkkal +[POSS_PL_1]+[INSTR] 

[áéiíóõuúüûy-&agrave;&ugrave;&oslash;]	>	nkért +[POSS_PL_1]+[CAUS/FIN] 



[áéiíóõuúüûy-&agrave;&ugrave;&oslash;]	>	nkul +[POSS_PL_1]+[ESS] 





[áéiíóõuúüûy-&agrave;&ugrave;&oslash;]	>	nké +[POSS_PL_1]+[POSSESSEE]+[NOM] 

[áéiíóõuúüûy-&agrave;&ugrave;&oslash;]	>	nkét +[POSS_PL_1]+[POSSESSEE]+[ACC] 

[áéiíóõuúüûy-&agrave;&ugrave;&oslash;]	>	nkénak +[POSS_PL_1]+[POSSESSEE]+[DAT] 

[áéiíóõuúüûy-&agrave;&ugrave;&oslash;]	>	nkéban +[POSS_PL_1]+[POSSESSEE]+[INE] 

[áéiíóõuúüûy-&agrave;&ugrave;&oslash;]	>	nkéba +[POSS_PL_1]+[POSSESSEE]+[ILL] 

[áéiíóõuúüûy-&agrave;&ugrave;&oslash;]	>	nkéból +[POSS_PL_1]+[POSSESSEE]+[ELA] 

[áéiíóõuúüûy-&agrave;&ugrave;&oslash;]	>	nkén +[POSS_PL_1]+[POSSESSEE]+[SUE] 

[áéiíóõuúüûy-&agrave;&ugrave;&oslash;]	>	nkéról +[POSS_PL_1]+[POSSESSEE]+[DEL] 

[áéiíóõuúüûy-&agrave;&ugrave;&oslash;]	>	nkéra +[POSS_PL_1]+[POSSESSEE]+[SBL] 

[áéiíóõuúüûy-&agrave;&ugrave;&oslash;]	>	nkénál +[POSS_PL_1]+[POSSESSEE]+[ADE] 

[áéiíóõuúüûy-&agrave;&ugrave;&oslash;]	>	nkétól +[POSS_PL_1]+[POSSESSEE]+[ABL] 

[áéiíóõuúüûy-&agrave;&ugrave;&oslash;]	>	nkéhoz +[POSS_PL_1]+[POSSESSEE]+[ALL] 

[áéiíóõuúüûy-&agrave;&ugrave;&oslash;]	>	nkéig +[POSS_PL_1]+[POSSESSEE]+[TERM] 

[áéiíóõuúüûy-&agrave;&ugrave;&oslash;]	>	nkévá +[POSS_PL_1]+[POSSESSEE]+[TRANS] 

[áéiíóõuúüûy-&agrave;&ugrave;&oslash;]	>	nkéval +[POSS_PL_1]+[POSSESSEE]+[INSTR] 

[áéiíóõuúüûy-&agrave;&ugrave;&oslash;]	>	nkéért +[POSS_PL_1]+[POSSESSEE]+[CAUS/FIN] 



[áéiíóõuúüûy-&agrave;&ugrave;&oslash;]	>	nkéul +[POSS_PL_1]+[POSSESSEE]+[ESS] 



 [áéiíóõuúüûy-&agrave;&ugrave;&oslash;]	>	nkéi +[POSS_PL_1]+[POSSESSEE]+[PLUR]+[NOM]
 
[áéiíóõuúüûy-&agrave;&ugrave;&oslash;]	>	nkéit +[POSS_PL_1]+[POSSESSEE]+[PLUR]+[ACC] 

[áéiíóõuúüûy-&agrave;&ugrave;&oslash;]	>	nkéinak +[POSS_PL_1]+[POSSESSEE]+[PLUR]+[DAT] 

[áéiíóõuúüûy-&agrave;&ugrave;&oslash;]	>	nkéiban +[POSS_PL_1]+[POSSESSEE]+[PLUR]+[INE] 

[áéiíóõuúüûy-&agrave;&ugrave;&oslash;]	>	nkéiba +[POSS_PL_1]+[POSSESSEE]+[PLUR]+[ILL] 

[áéiíóõuúüûy-&agrave;&ugrave;&oslash;]	>	nkéiból +[POSS_PL_1]+[POSSESSEE]+[PLUR]+[ELA] 

[áéiíóõuúüûy-&agrave;&ugrave;&oslash;]	>	nkéin +[POSS_PL_1]+[POSSESSEE]+[PLUR]+[SUE] 

[áéiíóõuúüûy-&agrave;&ugrave;&oslash;]	>	nkéiról +[POSS_PL_1]+[POSSESSEE]+[PLUR]+[DEL] 

[áéiíóõuúüûy-&agrave;&ugrave;&oslash;]	>	nkéira +[POSS_PL_1]+[POSSESSEE]+[PLUR]+[SBL] 

[áéiíóõuúüûy-&agrave;&ugrave;&oslash;]	>	nkéinál +[POSS_PL_1]+[POSSESSEE]+[PLUR]+[ADE] 

[áéiíóõuúüûy-&agrave;&ugrave;&oslash;]	>	nkéitól +[POSS_PL_1]+[POSSESSEE]+[PLUR]+[ABL] 

[áéiíóõuúüûy-&agrave;&ugrave;&oslash;]	>	nkéihoz +[POSS_PL_1]+[POSSESSEE]+[PLUR]+[ALL] 

[áéiíóõuúüûy-&agrave;&ugrave;&oslash;]	>	nkéiig +[POSS_PL_1]+[POSSESSEE]+[PLUR]+[TERM] 

[áéiíóõuúüûy-&agrave;&ugrave;&oslash;]	>	nkéivá +[POSS_PL_1]+[POSSESSEE]+[PLUR]+[TRANS] 

[áéiíóõuúüûy-&agrave;&ugrave;&oslash;]	>	nkéival +[POSS_PL_1]+[POSSESSEE]+[PLUR]+[INSTR] 

[áéiíóõuúüûy-&agrave;&ugrave;&oslash;]	>	nkéiért +[POSS_PL_1]+[POSSESSEE]+[PLUR]+[CAUS/FIN] 



[áéiíóõuúüûy-&agrave;&ugrave;&oslash;]	>	nkéiul +[POSS_PL_1]+[POSSESSEE]+[PLUR]+[ESS] 








[áéiíóõuúüûy-&agrave;&ugrave;&oslash;]	>	nkként +[POSS_PL_1]+[FORM] 

[áéiíóõuúüûy-&agrave;&ugrave;&oslash;]	>	nkkor +[POSS_PL_1]+[TEMP] 




[áéiíóõuúüûy-&agrave;&ugrave;&oslash;]	>	tok +[POSS_PL_2]+[NOM]
[áéiíóõuúüûy-&agrave;&ugrave;&oslash;]	>	tok/& +[POSS_PL_2]+[ACC]

[áéiíóõuúüûy-&agrave;&ugrave;&oslash;]	>	tokat +[POSS_PL_2]+[ACC] 

[áéiíóõuúüûy-&agrave;&ugrave;&oslash;]	>	toknak +[POSS_PL_2]+[DAT] 

[áéiíóõuúüûy-&agrave;&ugrave;&oslash;]	>	tokban +[POSS_PL_2]+[INE] 

[áéiíóõuúüûy-&agrave;&ugrave;&oslash;]	>	tokba +[POSS_PL_2]+[ILL] 

[áéiíóõuúüûy-&agrave;&ugrave;&oslash;]	>	tokból +[POSS_PL_2]+[ELA] 

[áéiíóõuúüûy-&agrave;&ugrave;&oslash;]	>	tokon +[POSS_PL_2]+[SUE] 

[áéiíóõuúüûy-&agrave;&ugrave;&oslash;]	>	tokról +[POSS_PL_2]+[DEL] 

[áéiíóõuúüûy-&agrave;&ugrave;&oslash;]	>	tokra +[POSS_PL_2]+[SBL] 

[áéiíóõuúüûy-&agrave;&ugrave;&oslash;]	>	toknál +[POSS_PL_2]+[ADE] 

[áéiíóõuúüûy-&agrave;&ugrave;&oslash;]	>	toktól +[POSS_PL_2]+[ABL] 

[áéiíóõuúüûy-&agrave;&ugrave;&oslash;]	>	tokhoz +[POSS_PL_2]+[ALL] 

[áéiíóõuúüûy-&agrave;&ugrave;&oslash;]	>	tokig +[POSS_PL_2]+[TERM] 

[áéiíóõuúüûy-&agrave;&ugrave;&oslash;]	>	tokká +[POSS_PL_2]+[TRANS] 

[áéiíóõuúüûy-&agrave;&ugrave;&oslash;]	>	tokkal +[POSS_PL_2]+[INSTR] 

[áéiíóõuúüûy-&agrave;&ugrave;&oslash;]	>	tokért +[POSS_PL_2]+[CAUS/FIN] 



[áéiíóõuúüûy-&agrave;&ugrave;&oslash;]	>	tokul +[POSS_PL_2]+[ESS] 





[áéiíóõuúüûy-&agrave;&ugrave;&oslash;]	>	toké +[POSS_PL_2]+[POSSESSEE]+[NOM] 

[áéiíóõuúüûy-&agrave;&ugrave;&oslash;]	>	tokét +[POSS_PL_2]+[POSSESSEE]+[ACC] 

[áéiíóõuúüûy-&agrave;&ugrave;&oslash;]	>	tokénak +[POSS_PL_2]+[POSSESSEE]+[DAT] 

[áéiíóõuúüûy-&agrave;&ugrave;&oslash;]	>	tokéban +[POSS_PL_2]+[POSSESSEE]+[INE] 

[áéiíóõuúüûy-&agrave;&ugrave;&oslash;]	>	tokéba +[POSS_PL_2]+[POSSESSEE]+[ILL] 

[áéiíóõuúüûy-&agrave;&ugrave;&oslash;]	>	tokéból +[POSS_PL_2]+[POSSESSEE]+[ELA] 

[áéiíóõuúüûy-&agrave;&ugrave;&oslash;]	>	tokén +[POSS_PL_2]+[POSSESSEE]+[SUE] 

[áéiíóõuúüûy-&agrave;&ugrave;&oslash;]	>	tokéról +[POSS_PL_2]+[POSSESSEE]+[DEL] 

[áéiíóõuúüûy-&agrave;&ugrave;&oslash;]	>	tokéra +[POSS_PL_2]+[POSSESSEE]+[SBL] 

[áéiíóõuúüûy-&agrave;&ugrave;&oslash;]	>	tokénál +[POSS_PL_2]+[POSSESSEE]+[ADE] 

[áéiíóõuúüûy-&agrave;&ugrave;&oslash;]	>	tokétól +[POSS_PL_2]+[POSSESSEE]+[ABL] 

[áéiíóõuúüûy-&agrave;&ugrave;&oslash;]	>	tokéhoz +[POSS_PL_2]+[POSSESSEE]+[ALL] 

[áéiíóõuúüûy-&agrave;&ugrave;&oslash;]	>	tokéig +[POSS_PL_2]+[POSSESSEE]+[TERM] 

[áéiíóõuúüûy-&agrave;&ugrave;&oslash;]	>	tokévá +[POSS_PL_2]+[POSSESSEE]+[TRANS] 

[áéiíóõuúüûy-&agrave;&ugrave;&oslash;]	>	tokéval +[POSS_PL_2]+[POSSESSEE]+[INSTR] 

[áéiíóõuúüûy-&agrave;&ugrave;&oslash;]	>	tokéért +[POSS_PL_2]+[POSSESSEE]+[CAUS/FIN] 



[áéiíóõuúüûy-&agrave;&ugrave;&oslash;]	>	tokéul +[POSS_PL_2]+[POSSESSEE]+[ESS] 



 [áéiíóõuúüûy-&agrave;&ugrave;&oslash;]	>	tokéi +[POSS_PL_2]+[POSSESSEE]+[PLUR]+[NOM]
 
[áéiíóõuúüûy-&agrave;&ugrave;&oslash;]	>	tokéit +[POSS_PL_2]+[POSSESSEE]+[PLUR]+[ACC] 

[áéiíóõuúüûy-&agrave;&ugrave;&oslash;]	>	tokéinak +[POSS_PL_2]+[POSSESSEE]+[PLUR]+[DAT] 

[áéiíóõuúüûy-&agrave;&ugrave;&oslash;]	>	tokéiban +[POSS_PL_2]+[POSSESSEE]+[PLUR]+[INE] 

[áéiíóõuúüûy-&agrave;&ugrave;&oslash;]	>	tokéiba +[POSS_PL_2]+[POSSESSEE]+[PLUR]+[ILL] 

[áéiíóõuúüûy-&agrave;&ugrave;&oslash;]	>	tokéiból +[POSS_PL_2]+[POSSESSEE]+[PLUR]+[ELA] 

[áéiíóõuúüûy-&agrave;&ugrave;&oslash;]	>	tokéin +[POSS_PL_2]+[POSSESSEE]+[PLUR]+[SUE] 

[áéiíóõuúüûy-&agrave;&ugrave;&oslash;]	>	tokéiról +[POSS_PL_2]+[POSSESSEE]+[PLUR]+[DEL] 

[áéiíóõuúüûy-&agrave;&ugrave;&oslash;]	>	tokéira +[POSS_PL_2]+[POSSESSEE]+[PLUR]+[SBL] 

[áéiíóõuúüûy-&agrave;&ugrave;&oslash;]	>	tokéinál +[POSS_PL_2]+[POSSESSEE]+[PLUR]+[ADE] 

[áéiíóõuúüûy-&agrave;&ugrave;&oslash;]	>	tokéitól +[POSS_PL_2]+[POSSESSEE]+[PLUR]+[ABL] 

[áéiíóõuúüûy-&agrave;&ugrave;&oslash;]	>	tokéihoz +[POSS_PL_2]+[POSSESSEE]+[PLUR]+[ALL] 

[áéiíóõuúüûy-&agrave;&ugrave;&oslash;]	>	tokéiig +[POSS_PL_2]+[POSSESSEE]+[PLUR]+[TERM] 

[áéiíóõuúüûy-&agrave;&ugrave;&oslash;]	>	tokéivá +[POSS_PL_2]+[POSSESSEE]+[PLUR]+[TRANS] 

[áéiíóõuúüûy-&agrave;&ugrave;&oslash;]	>	tokéival +[POSS_PL_2]+[POSSESSEE]+[PLUR]+[INSTR] 

[áéiíóõuúüûy-&agrave;&ugrave;&oslash;]	>	tokéiért +[POSS_PL_2]+[POSSESSEE]+[PLUR]+[CAUS/FIN] 



[áéiíóõuúüûy-&agrave;&ugrave;&oslash;]	>	tokéiul +[POSS_PL_2]+[POSSESSEE]+[PLUR]+[ESS] 








[áéiíóõuúüûy-&agrave;&ugrave;&oslash;]	>	tokként +[POSS_PL_2]+[FORM] 

[áéiíóõuúüûy-&agrave;&ugrave;&oslash;]	>	tokkor +[POSS_PL_2]+[TEMP] 




# [áéiíóõuúüûy-&agrave;&ugrave;&oslash;]	>	juk
# COMMENT( spec. : jükhez -> jükhöz)
# nev_birtokjel([áéiíóõuúüûy-&agrave;&ugrave;&oslash;],juk,ó,a,o,á,u)
# nev_rag_2([áéiíóõuúüûy-&agrave;&ugrave;&oslash;],juk,ó,a,o,á,u)
[áéiíóõuúüûy-&agrave;&ugrave;&oslash;]	>	ik +[PLUR]+[POSS_PL_3]+[NOM]


[áéiíóõuúüûy-&agrave;&ugrave;&oslash;]	>	ikat +[PLUR]+[POSS_PL_3]+[ACC] 

[áéiíóõuúüûy-&agrave;&ugrave;&oslash;]	>	iknak +[PLUR]+[POSS_PL_3]+[DAT] 

[áéiíóõuúüûy-&agrave;&ugrave;&oslash;]	>	ikban +[PLUR]+[POSS_PL_3]+[INE] 

[áéiíóõuúüûy-&agrave;&ugrave;&oslash;]	>	ikba +[PLUR]+[POSS_PL_3]+[ILL] 

[áéiíóõuúüûy-&agrave;&ugrave;&oslash;]	>	ikból +[PLUR]+[POSS_PL_3]+[ELA] 

[áéiíóõuúüûy-&agrave;&ugrave;&oslash;]	>	ikon +[PLUR]+[POSS_PL_3]+[SUE] 

[áéiíóõuúüûy-&agrave;&ugrave;&oslash;]	>	ikról +[PLUR]+[POSS_PL_3]+[DEL] 

[áéiíóõuúüûy-&agrave;&ugrave;&oslash;]	>	ikra +[PLUR]+[POSS_PL_3]+[SBL] 

[áéiíóõuúüûy-&agrave;&ugrave;&oslash;]	>	iknál +[PLUR]+[POSS_PL_3]+[ADE] 

[áéiíóõuúüûy-&agrave;&ugrave;&oslash;]	>	iktól +[PLUR]+[POSS_PL_3]+[ABL] 

[áéiíóõuúüûy-&agrave;&ugrave;&oslash;]	>	ikhoz +[PLUR]+[POSS_PL_3]+[ALL] 

[áéiíóõuúüûy-&agrave;&ugrave;&oslash;]	>	ikig +[PLUR]+[POSS_PL_3]+[TERM] 

[áéiíóõuúüûy-&agrave;&ugrave;&oslash;]	>	ikká +[PLUR]+[POSS_PL_3]+[TRANS] 

[áéiíóõuúüûy-&agrave;&ugrave;&oslash;]	>	ikkal +[PLUR]+[POSS_PL_3]+[INSTR] 

[áéiíóõuúüûy-&agrave;&ugrave;&oslash;]	>	ikért +[PLUR]+[POSS_PL_3]+[CAUS/FIN] 



[áéiíóõuúüûy-&agrave;&ugrave;&oslash;]	>	ikul +[PLUR]+[POSS_PL_3]+[ESS] 




[áéiíóõuúüûy-&agrave;&ugrave;&oslash;]	>	iké +[PLUR]+[POSS_PL_3]+[POSSESSEE]+[NOM] 

[áéiíóõuúüûy-&agrave;&ugrave;&oslash;]	>	ikét +[PLUR]+[POSS_PL_3]+[POSSESSEE]+[ACC] 

[áéiíóõuúüûy-&agrave;&ugrave;&oslash;]	>	ikénak +[PLUR]+[POSS_PL_3]+[POSSESSEE]+[DAT] 

[áéiíóõuúüûy-&agrave;&ugrave;&oslash;]	>	ikéban +[PLUR]+[POSS_PL_3]+[POSSESSEE]+[INE] 

[áéiíóõuúüûy-&agrave;&ugrave;&oslash;]	>	ikéba +[PLUR]+[POSS_PL_3]+[POSSESSEE]+[ILL] 

[áéiíóõuúüûy-&agrave;&ugrave;&oslash;]	>	ikéból +[PLUR]+[POSS_PL_3]+[POSSESSEE]+[ELA] 

[áéiíóõuúüûy-&agrave;&ugrave;&oslash;]	>	ikén +[PLUR]+[POSS_PL_3]+[POSSESSEE]+[SUE] 

[áéiíóõuúüûy-&agrave;&ugrave;&oslash;]	>	ikéról +[PLUR]+[POSS_PL_3]+[POSSESSEE]+[DEL] 

[áéiíóõuúüûy-&agrave;&ugrave;&oslash;]	>	ikéra +[PLUR]+[POSS_PL_3]+[POSSESSEE]+[SBL] 

[áéiíóõuúüûy-&agrave;&ugrave;&oslash;]	>	ikénál +[PLUR]+[POSS_PL_3]+[POSSESSEE]+[ADE] 

[áéiíóõuúüûy-&agrave;&ugrave;&oslash;]	>	ikétól +[PLUR]+[POSS_PL_3]+[POSSESSEE]+[ABL] 

[áéiíóõuúüûy-&agrave;&ugrave;&oslash;]	>	ikéhoz +[PLUR]+[POSS_PL_3]+[POSSESSEE]+[ALL] 

[áéiíóõuúüûy-&agrave;&ugrave;&oslash;]	>	ikéig +[PLUR]+[POSS_PL_3]+[POSSESSEE]+[TERM] 

[áéiíóõuúüûy-&agrave;&ugrave;&oslash;]	>	ikévá +[PLUR]+[POSS_PL_3]+[POSSESSEE]+[TRANS] 

[áéiíóõuúüûy-&agrave;&ugrave;&oslash;]	>	ikéval +[PLUR]+[POSS_PL_3]+[POSSESSEE]+[INSTR] 

[áéiíóõuúüûy-&agrave;&ugrave;&oslash;]	>	ikéért +[PLUR]+[POSS_PL_3]+[POSSESSEE]+[CAUS/FIN] 



[áéiíóõuúüûy-&agrave;&ugrave;&oslash;]	>	ikéul +[PLUR]+[POSS_PL_3]+[POSSESSEE]+[ESS] 



 [áéiíóõuúüûy-&agrave;&ugrave;&oslash;]	>	ikéi +[PLUR]+[POSS_PL_3]+[POSSESSEE]+[PLUR]+[NOM]
 
[áéiíóõuúüûy-&agrave;&ugrave;&oslash;]	>	ikéit +[PLUR]+[POSS_PL_3]+[POSSESSEE]+[PLUR]+[ACC] 

[áéiíóõuúüûy-&agrave;&ugrave;&oslash;]	>	ikéinak +[PLUR]+[POSS_PL_3]+[POSSESSEE]+[PLUR]+[DAT] 

[áéiíóõuúüûy-&agrave;&ugrave;&oslash;]	>	ikéiban +[PLUR]+[POSS_PL_3]+[POSSESSEE]+[PLUR]+[INE] 

[áéiíóõuúüûy-&agrave;&ugrave;&oslash;]	>	ikéiba +[PLUR]+[POSS_PL_3]+[POSSESSEE]+[PLUR]+[ILL] 

[áéiíóõuúüûy-&agrave;&ugrave;&oslash;]	>	ikéiból +[PLUR]+[POSS_PL_3]+[POSSESSEE]+[PLUR]+[ELA] 

[áéiíóõuúüûy-&agrave;&ugrave;&oslash;]	>	ikéin +[PLUR]+[POSS_PL_3]+[POSSESSEE]+[PLUR]+[SUE] 

[áéiíóõuúüûy-&agrave;&ugrave;&oslash;]	>	ikéiról +[PLUR]+[POSS_PL_3]+[POSSESSEE]+[PLUR]+[DEL] 

[áéiíóõuúüûy-&agrave;&ugrave;&oslash;]	>	ikéira +[PLUR]+[POSS_PL_3]+[POSSESSEE]+[PLUR]+[SBL] 

[áéiíóõuúüûy-&agrave;&ugrave;&oslash;]	>	ikéinál +[PLUR]+[POSS_PL_3]+[POSSESSEE]+[PLUR]+[ADE] 

[áéiíóõuúüûy-&agrave;&ugrave;&oslash;]	>	ikéitól +[PLUR]+[POSS_PL_3]+[POSSESSEE]+[PLUR]+[ABL] 

[áéiíóõuúüûy-&agrave;&ugrave;&oslash;]	>	ikéihoz +[PLUR]+[POSS_PL_3]+[POSSESSEE]+[PLUR]+[ALL] 

[áéiíóõuúüûy-&agrave;&ugrave;&oslash;]	>	ikéiig +[PLUR]+[POSS_PL_3]+[POSSESSEE]+[PLUR]+[TERM] 

[áéiíóõuúüûy-&agrave;&ugrave;&oslash;]	>	ikéivá +[PLUR]+[POSS_PL_3]+[POSSESSEE]+[PLUR]+[TRANS] 

[áéiíóõuúüûy-&agrave;&ugrave;&oslash;]	>	ikéival +[PLUR]+[POSS_PL_3]+[POSSESSEE]+[PLUR]+[INSTR] 

[áéiíóõuúüûy-&agrave;&ugrave;&oslash;]	>	ikéiért +[PLUR]+[POSS_PL_3]+[POSSESSEE]+[PLUR]+[CAUS/FIN] 



[áéiíóõuúüûy-&agrave;&ugrave;&oslash;]	>	ikéiul +[PLUR]+[POSS_PL_3]+[POSSESSEE]+[PLUR]+[ESS] 








[áéiíóõuúüûy-&agrave;&ugrave;&oslash;]	>	ikként +[PLUR]+[POSS_PL_3]+[FORM] 

[áéiíóõuúüûy-&agrave;&ugrave;&oslash;]	>	ikkor +[PLUR]+[POSS_PL_3]+[TEMP] 




[áéiíóõuúüûy-&agrave;&ugrave;&oslash;]	>	im +[PLUR]+[POSS_SG_1]+[NOM]

[áéiíóõuúüûy-&agrave;&ugrave;&oslash;]	>	imat +[PLUR]+[POSS_SG_1]+[ACC] 

[áéiíóõuúüûy-&agrave;&ugrave;&oslash;]	>	imnak +[PLUR]+[POSS_SG_1]+[DAT] 

[áéiíóõuúüûy-&agrave;&ugrave;&oslash;]	>	imban +[PLUR]+[POSS_SG_1]+[INE] 

[áéiíóõuúüûy-&agrave;&ugrave;&oslash;]	>	imba +[PLUR]+[POSS_SG_1]+[ILL] 

[áéiíóõuúüûy-&agrave;&ugrave;&oslash;]	>	imból +[PLUR]+[POSS_SG_1]+[ELA] 

[áéiíóõuúüûy-&agrave;&ugrave;&oslash;]	>	imon +[PLUR]+[POSS_SG_1]+[SUE] 

[áéiíóõuúüûy-&agrave;&ugrave;&oslash;]	>	imról +[PLUR]+[POSS_SG_1]+[DEL] 

[áéiíóõuúüûy-&agrave;&ugrave;&oslash;]	>	imra +[PLUR]+[POSS_SG_1]+[SBL] 

[áéiíóõuúüûy-&agrave;&ugrave;&oslash;]	>	imnál +[PLUR]+[POSS_SG_1]+[ADE] 

[áéiíóõuúüûy-&agrave;&ugrave;&oslash;]	>	imtól +[PLUR]+[POSS_SG_1]+[ABL] 

[áéiíóõuúüûy-&agrave;&ugrave;&oslash;]	>	imhoz +[PLUR]+[POSS_SG_1]+[ALL] 

[áéiíóõuúüûy-&agrave;&ugrave;&oslash;]	>	imig +[PLUR]+[POSS_SG_1]+[TERM] 

[áéiíóõuúüûy-&agrave;&ugrave;&oslash;]	>	immá +[PLUR]+[POSS_SG_1]+[TRANS] 

[áéiíóõuúüûy-&agrave;&ugrave;&oslash;]	>	immal +[PLUR]+[POSS_SG_1]+[INSTR] 

[áéiíóõuúüûy-&agrave;&ugrave;&oslash;]	>	imért +[PLUR]+[POSS_SG_1]+[CAUS/FIN] 



[áéiíóõuúüûy-&agrave;&ugrave;&oslash;]	>	imul +[PLUR]+[POSS_SG_1]+[ESS] 




[áéiíóõuúüûy-&agrave;&ugrave;&oslash;]	>	imé +[PLUR]+[POSS_SG_1]+[POSSESSEE]+[NOM] 

[áéiíóõuúüûy-&agrave;&ugrave;&oslash;]	>	imét +[PLUR]+[POSS_SG_1]+[POSSESSEE]+[ACC] 

[áéiíóõuúüûy-&agrave;&ugrave;&oslash;]	>	iménak +[PLUR]+[POSS_SG_1]+[POSSESSEE]+[DAT] 

[áéiíóõuúüûy-&agrave;&ugrave;&oslash;]	>	iméban +[PLUR]+[POSS_SG_1]+[POSSESSEE]+[INE] 

[áéiíóõuúüûy-&agrave;&ugrave;&oslash;]	>	iméba +[PLUR]+[POSS_SG_1]+[POSSESSEE]+[ILL] 

[áéiíóõuúüûy-&agrave;&ugrave;&oslash;]	>	iméból +[PLUR]+[POSS_SG_1]+[POSSESSEE]+[ELA] 

[áéiíóõuúüûy-&agrave;&ugrave;&oslash;]	>	imén +[PLUR]+[POSS_SG_1]+[POSSESSEE]+[SUE] 

[áéiíóõuúüûy-&agrave;&ugrave;&oslash;]	>	iméról +[PLUR]+[POSS_SG_1]+[POSSESSEE]+[DEL] 

[áéiíóõuúüûy-&agrave;&ugrave;&oslash;]	>	iméra +[PLUR]+[POSS_SG_1]+[POSSESSEE]+[SBL] 

[áéiíóõuúüûy-&agrave;&ugrave;&oslash;]	>	iménál +[PLUR]+[POSS_SG_1]+[POSSESSEE]+[ADE] 

[áéiíóõuúüûy-&agrave;&ugrave;&oslash;]	>	imétól +[PLUR]+[POSS_SG_1]+[POSSESSEE]+[ABL] 

[áéiíóõuúüûy-&agrave;&ugrave;&oslash;]	>	iméhoz +[PLUR]+[POSS_SG_1]+[POSSESSEE]+[ALL] 

[áéiíóõuúüûy-&agrave;&ugrave;&oslash;]	>	iméig +[PLUR]+[POSS_SG_1]+[POSSESSEE]+[TERM] 

[áéiíóõuúüûy-&agrave;&ugrave;&oslash;]	>	imévá +[PLUR]+[POSS_SG_1]+[POSSESSEE]+[TRANS] 

[áéiíóõuúüûy-&agrave;&ugrave;&oslash;]	>	iméval +[PLUR]+[POSS_SG_1]+[POSSESSEE]+[INSTR] 

[áéiíóõuúüûy-&agrave;&ugrave;&oslash;]	>	iméért +[PLUR]+[POSS_SG_1]+[POSSESSEE]+[CAUS/FIN] 



[áéiíóõuúüûy-&agrave;&ugrave;&oslash;]	>	iméul +[PLUR]+[POSS_SG_1]+[POSSESSEE]+[ESS] 



 [áéiíóõuúüûy-&agrave;&ugrave;&oslash;]	>	iméi +[PLUR]+[POSS_SG_1]+[POSSESSEE]+[PLUR]+[NOM]
 
[áéiíóõuúüûy-&agrave;&ugrave;&oslash;]	>	iméit +[PLUR]+[POSS_SG_1]+[POSSESSEE]+[PLUR]+[ACC] 

[áéiíóõuúüûy-&agrave;&ugrave;&oslash;]	>	iméinak +[PLUR]+[POSS_SG_1]+[POSSESSEE]+[PLUR]+[DAT] 

[áéiíóõuúüûy-&agrave;&ugrave;&oslash;]	>	iméiban +[PLUR]+[POSS_SG_1]+[POSSESSEE]+[PLUR]+[INE] 

[áéiíóõuúüûy-&agrave;&ugrave;&oslash;]	>	iméiba +[PLUR]+[POSS_SG_1]+[POSSESSEE]+[PLUR]+[ILL] 

[áéiíóõuúüûy-&agrave;&ugrave;&oslash;]	>	iméiból +[PLUR]+[POSS_SG_1]+[POSSESSEE]+[PLUR]+[ELA] 

[áéiíóõuúüûy-&agrave;&ugrave;&oslash;]	>	iméin +[PLUR]+[POSS_SG_1]+[POSSESSEE]+[PLUR]+[SUE] 

[áéiíóõuúüûy-&agrave;&ugrave;&oslash;]	>	iméiról +[PLUR]+[POSS_SG_1]+[POSSESSEE]+[PLUR]+[DEL] 

[áéiíóõuúüûy-&agrave;&ugrave;&oslash;]	>	iméira +[PLUR]+[POSS_SG_1]+[POSSESSEE]+[PLUR]+[SBL] 

[áéiíóõuúüûy-&agrave;&ugrave;&oslash;]	>	iméinál +[PLUR]+[POSS_SG_1]+[POSSESSEE]+[PLUR]+[ADE] 

[áéiíóõuúüûy-&agrave;&ugrave;&oslash;]	>	iméitól +[PLUR]+[POSS_SG_1]+[POSSESSEE]+[PLUR]+[ABL] 

[áéiíóõuúüûy-&agrave;&ugrave;&oslash;]	>	iméihoz +[PLUR]+[POSS_SG_1]+[POSSESSEE]+[PLUR]+[ALL] 

[áéiíóõuúüûy-&agrave;&ugrave;&oslash;]	>	iméiig +[PLUR]+[POSS_SG_1]+[POSSESSEE]+[PLUR]+[TERM] 

[áéiíóõuúüûy-&agrave;&ugrave;&oslash;]	>	iméivá +[PLUR]+[POSS_SG_1]+[POSSESSEE]+[PLUR]+[TRANS] 

[áéiíóõuúüûy-&agrave;&ugrave;&oslash;]	>	iméival +[PLUR]+[POSS_SG_1]+[POSSESSEE]+[PLUR]+[INSTR] 

[áéiíóõuúüûy-&agrave;&ugrave;&oslash;]	>	iméiért +[PLUR]+[POSS_SG_1]+[POSSESSEE]+[PLUR]+[CAUS/FIN] 



[áéiíóõuúüûy-&agrave;&ugrave;&oslash;]	>	iméiul +[PLUR]+[POSS_SG_1]+[POSSESSEE]+[PLUR]+[ESS] 








[áéiíóõuúüûy-&agrave;&ugrave;&oslash;]	>	imként +[PLUR]+[POSS_SG_1]+[FORM] 

[áéiíóõuúüûy-&agrave;&ugrave;&oslash;]	>	imkor +[PLUR]+[POSS_SG_1]+[TEMP] 




[áéiíóõuúüûy-&agrave;&ugrave;&oslash;]	>	id +[PLUR]+[POSS_SG_2]+[NOM]

[áéiíóõuúüûy-&agrave;&ugrave;&oslash;]	>	idat +[PLUR]+[POSS_SG_2]+[ACC] 

[áéiíóõuúüûy-&agrave;&ugrave;&oslash;]	>	idnak +[PLUR]+[POSS_SG_2]+[DAT] 

[áéiíóõuúüûy-&agrave;&ugrave;&oslash;]	>	idban +[PLUR]+[POSS_SG_2]+[INE] 

[áéiíóõuúüûy-&agrave;&ugrave;&oslash;]	>	idba +[PLUR]+[POSS_SG_2]+[ILL] 

[áéiíóõuúüûy-&agrave;&ugrave;&oslash;]	>	idból +[PLUR]+[POSS_SG_2]+[ELA] 

[áéiíóõuúüûy-&agrave;&ugrave;&oslash;]	>	idon +[PLUR]+[POSS_SG_2]+[SUE] 

[áéiíóõuúüûy-&agrave;&ugrave;&oslash;]	>	idról +[PLUR]+[POSS_SG_2]+[DEL] 

[áéiíóõuúüûy-&agrave;&ugrave;&oslash;]	>	idra +[PLUR]+[POSS_SG_2]+[SBL] 

[áéiíóõuúüûy-&agrave;&ugrave;&oslash;]	>	idnál +[PLUR]+[POSS_SG_2]+[ADE] 

[áéiíóõuúüûy-&agrave;&ugrave;&oslash;]	>	idtól +[PLUR]+[POSS_SG_2]+[ABL] 

[áéiíóõuúüûy-&agrave;&ugrave;&oslash;]	>	idhoz +[PLUR]+[POSS_SG_2]+[ALL] 

[áéiíóõuúüûy-&agrave;&ugrave;&oslash;]	>	idig +[PLUR]+[POSS_SG_2]+[TERM] 

[áéiíóõuúüûy-&agrave;&ugrave;&oslash;]	>	iddá +[PLUR]+[POSS_SG_2]+[TRANS] 

[áéiíóõuúüûy-&agrave;&ugrave;&oslash;]	>	iddal +[PLUR]+[POSS_SG_2]+[INSTR] 

[áéiíóõuúüûy-&agrave;&ugrave;&oslash;]	>	idért +[PLUR]+[POSS_SG_2]+[CAUS/FIN] 



[áéiíóõuúüûy-&agrave;&ugrave;&oslash;]	>	idul +[PLUR]+[POSS_SG_2]+[ESS] 




[áéiíóõuúüûy-&agrave;&ugrave;&oslash;]	>	idé +[PLUR]+[POSS_SG_2]+[POSSESSEE]+[NOM] 

[áéiíóõuúüûy-&agrave;&ugrave;&oslash;]	>	idét +[PLUR]+[POSS_SG_2]+[POSSESSEE]+[ACC] 

[áéiíóõuúüûy-&agrave;&ugrave;&oslash;]	>	idénak +[PLUR]+[POSS_SG_2]+[POSSESSEE]+[DAT] 

[áéiíóõuúüûy-&agrave;&ugrave;&oslash;]	>	idéban +[PLUR]+[POSS_SG_2]+[POSSESSEE]+[INE] 

[áéiíóõuúüûy-&agrave;&ugrave;&oslash;]	>	idéba +[PLUR]+[POSS_SG_2]+[POSSESSEE]+[ILL] 

[áéiíóõuúüûy-&agrave;&ugrave;&oslash;]	>	idéból +[PLUR]+[POSS_SG_2]+[POSSESSEE]+[ELA] 

[áéiíóõuúüûy-&agrave;&ugrave;&oslash;]	>	idén +[PLUR]+[POSS_SG_2]+[POSSESSEE]+[SUE] 

[áéiíóõuúüûy-&agrave;&ugrave;&oslash;]	>	idéról +[PLUR]+[POSS_SG_2]+[POSSESSEE]+[DEL] 

[áéiíóõuúüûy-&agrave;&ugrave;&oslash;]	>	idéra +[PLUR]+[POSS_SG_2]+[POSSESSEE]+[SBL] 

[áéiíóõuúüûy-&agrave;&ugrave;&oslash;]	>	idénál +[PLUR]+[POSS_SG_2]+[POSSESSEE]+[ADE] 

[áéiíóõuúüûy-&agrave;&ugrave;&oslash;]	>	idétól +[PLUR]+[POSS_SG_2]+[POSSESSEE]+[ABL] 

[áéiíóõuúüûy-&agrave;&ugrave;&oslash;]	>	idéhoz +[PLUR]+[POSS_SG_2]+[POSSESSEE]+[ALL] 

[áéiíóõuúüûy-&agrave;&ugrave;&oslash;]	>	idéig +[PLUR]+[POSS_SG_2]+[POSSESSEE]+[TERM] 

[áéiíóõuúüûy-&agrave;&ugrave;&oslash;]	>	idévá +[PLUR]+[POSS_SG_2]+[POSSESSEE]+[TRANS] 

[áéiíóõuúüûy-&agrave;&ugrave;&oslash;]	>	idéval +[PLUR]+[POSS_SG_2]+[POSSESSEE]+[INSTR] 

[áéiíóõuúüûy-&agrave;&ugrave;&oslash;]	>	idéért +[PLUR]+[POSS_SG_2]+[POSSESSEE]+[CAUS/FIN] 



[áéiíóõuúüûy-&agrave;&ugrave;&oslash;]	>	idéul +[PLUR]+[POSS_SG_2]+[POSSESSEE]+[ESS] 



 [áéiíóõuúüûy-&agrave;&ugrave;&oslash;]	>	idéi +[PLUR]+[POSS_SG_2]+[POSSESSEE]+[PLUR]+[NOM]
 
[áéiíóõuúüûy-&agrave;&ugrave;&oslash;]	>	idéit +[PLUR]+[POSS_SG_2]+[POSSESSEE]+[PLUR]+[ACC] 

[áéiíóõuúüûy-&agrave;&ugrave;&oslash;]	>	idéinak +[PLUR]+[POSS_SG_2]+[POSSESSEE]+[PLUR]+[DAT] 

[áéiíóõuúüûy-&agrave;&ugrave;&oslash;]	>	idéiban +[PLUR]+[POSS_SG_2]+[POSSESSEE]+[PLUR]+[INE] 

[áéiíóõuúüûy-&agrave;&ugrave;&oslash;]	>	idéiba +[PLUR]+[POSS_SG_2]+[POSSESSEE]+[PLUR]+[ILL] 

[áéiíóõuúüûy-&agrave;&ugrave;&oslash;]	>	idéiból +[PLUR]+[POSS_SG_2]+[POSSESSEE]+[PLUR]+[ELA] 

[áéiíóõuúüûy-&agrave;&ugrave;&oslash;]	>	idéin +[PLUR]+[POSS_SG_2]+[POSSESSEE]+[PLUR]+[SUE] 

[áéiíóõuúüûy-&agrave;&ugrave;&oslash;]	>	idéiról +[PLUR]+[POSS_SG_2]+[POSSESSEE]+[PLUR]+[DEL] 

[áéiíóõuúüûy-&agrave;&ugrave;&oslash;]	>	idéira +[PLUR]+[POSS_SG_2]+[POSSESSEE]+[PLUR]+[SBL] 

[áéiíóõuúüûy-&agrave;&ugrave;&oslash;]	>	idéinál +[PLUR]+[POSS_SG_2]+[POSSESSEE]+[PLUR]+[ADE] 

[áéiíóõuúüûy-&agrave;&ugrave;&oslash;]	>	idéitól +[PLUR]+[POSS_SG_2]+[POSSESSEE]+[PLUR]+[ABL] 

[áéiíóõuúüûy-&agrave;&ugrave;&oslash;]	>	idéihoz +[PLUR]+[POSS_SG_2]+[POSSESSEE]+[PLUR]+[ALL] 

[áéiíóõuúüûy-&agrave;&ugrave;&oslash;]	>	idéiig +[PLUR]+[POSS_SG_2]+[POSSESSEE]+[PLUR]+[TERM] 

[áéiíóõuúüûy-&agrave;&ugrave;&oslash;]	>	idéivá +[PLUR]+[POSS_SG_2]+[POSSESSEE]+[PLUR]+[TRANS] 

[áéiíóõuúüûy-&agrave;&ugrave;&oslash;]	>	idéival +[PLUR]+[POSS_SG_2]+[POSSESSEE]+[PLUR]+[INSTR] 

[áéiíóõuúüûy-&agrave;&ugrave;&oslash;]	>	idéiért +[PLUR]+[POSS_SG_2]+[POSSESSEE]+[PLUR]+[CAUS/FIN] 



[áéiíóõuúüûy-&agrave;&ugrave;&oslash;]	>	idéiul +[PLUR]+[POSS_SG_2]+[POSSESSEE]+[PLUR]+[ESS] 








[áéiíóõuúüûy-&agrave;&ugrave;&oslash;]	>	idként +[PLUR]+[POSS_SG_2]+[FORM] 

[áéiíóõuúüûy-&agrave;&ugrave;&oslash;]	>	idkor +[PLUR]+[POSS_SG_2]+[TEMP] 




[áéiíóõuúüûy-&agrave;&ugrave;&oslash;]	>	ink +[PLUR]+[POSS_PL_1]+[NOM]

[áéiíóõuúüûy-&agrave;&ugrave;&oslash;]	>	inkat +[PLUR]+[POSS_PL_1]+[ACC] 

[áéiíóõuúüûy-&agrave;&ugrave;&oslash;]	>	inknak +[PLUR]+[POSS_PL_1]+[DAT] 

[áéiíóõuúüûy-&agrave;&ugrave;&oslash;]	>	inkban +[PLUR]+[POSS_PL_1]+[INE] 

[áéiíóõuúüûy-&agrave;&ugrave;&oslash;]	>	inkba +[PLUR]+[POSS_PL_1]+[ILL] 

[áéiíóõuúüûy-&agrave;&ugrave;&oslash;]	>	inkból +[PLUR]+[POSS_PL_1]+[ELA] 

[áéiíóõuúüûy-&agrave;&ugrave;&oslash;]	>	inkon +[PLUR]+[POSS_PL_1]+[SUE] 

[áéiíóõuúüûy-&agrave;&ugrave;&oslash;]	>	inkról +[PLUR]+[POSS_PL_1]+[DEL] 

[áéiíóõuúüûy-&agrave;&ugrave;&oslash;]	>	inkra +[PLUR]+[POSS_PL_1]+[SBL] 

[áéiíóõuúüûy-&agrave;&ugrave;&oslash;]	>	inknál +[PLUR]+[POSS_PL_1]+[ADE] 

[áéiíóõuúüûy-&agrave;&ugrave;&oslash;]	>	inktól +[PLUR]+[POSS_PL_1]+[ABL] 

[áéiíóõuúüûy-&agrave;&ugrave;&oslash;]	>	inkhoz +[PLUR]+[POSS_PL_1]+[ALL] 

[áéiíóõuúüûy-&agrave;&ugrave;&oslash;]	>	inkig +[PLUR]+[POSS_PL_1]+[TERM] 

[áéiíóõuúüûy-&agrave;&ugrave;&oslash;]	>	inkká +[PLUR]+[POSS_PL_1]+[TRANS] 

[áéiíóõuúüûy-&agrave;&ugrave;&oslash;]	>	inkkal +[PLUR]+[POSS_PL_1]+[INSTR] 

[áéiíóõuúüûy-&agrave;&ugrave;&oslash;]	>	inkért +[PLUR]+[POSS_PL_1]+[CAUS/FIN] 



[áéiíóõuúüûy-&agrave;&ugrave;&oslash;]	>	inkul +[PLUR]+[POSS_PL_1]+[ESS] 




[áéiíóõuúüûy-&agrave;&ugrave;&oslash;]	>	inké +[PLUR]+[POSS_PL_1]+[POSSESSEE]+[NOM] 

[áéiíóõuúüûy-&agrave;&ugrave;&oslash;]	>	inkét +[PLUR]+[POSS_PL_1]+[POSSESSEE]+[ACC] 

[áéiíóõuúüûy-&agrave;&ugrave;&oslash;]	>	inkénak +[PLUR]+[POSS_PL_1]+[POSSESSEE]+[DAT] 

[áéiíóõuúüûy-&agrave;&ugrave;&oslash;]	>	inkéban +[PLUR]+[POSS_PL_1]+[POSSESSEE]+[INE] 

[áéiíóõuúüûy-&agrave;&ugrave;&oslash;]	>	inkéba +[PLUR]+[POSS_PL_1]+[POSSESSEE]+[ILL] 

[áéiíóõuúüûy-&agrave;&ugrave;&oslash;]	>	inkéból +[PLUR]+[POSS_PL_1]+[POSSESSEE]+[ELA] 

[áéiíóõuúüûy-&agrave;&ugrave;&oslash;]	>	inkén +[PLUR]+[POSS_PL_1]+[POSSESSEE]+[SUE] 

[áéiíóõuúüûy-&agrave;&ugrave;&oslash;]	>	inkéról +[PLUR]+[POSS_PL_1]+[POSSESSEE]+[DEL] 

[áéiíóõuúüûy-&agrave;&ugrave;&oslash;]	>	inkéra +[PLUR]+[POSS_PL_1]+[POSSESSEE]+[SBL] 

[áéiíóõuúüûy-&agrave;&ugrave;&oslash;]	>	inkénál +[PLUR]+[POSS_PL_1]+[POSSESSEE]+[ADE] 

[áéiíóõuúüûy-&agrave;&ugrave;&oslash;]	>	inkétól +[PLUR]+[POSS_PL_1]+[POSSESSEE]+[ABL] 

[áéiíóõuúüûy-&agrave;&ugrave;&oslash;]	>	inkéhoz +[PLUR]+[POSS_PL_1]+[POSSESSEE]+[ALL] 

[áéiíóõuúüûy-&agrave;&ugrave;&oslash;]	>	inkéig +[PLUR]+[POSS_PL_1]+[POSSESSEE]+[TERM] 

[áéiíóõuúüûy-&agrave;&ugrave;&oslash;]	>	inkévá +[PLUR]+[POSS_PL_1]+[POSSESSEE]+[TRANS] 

[áéiíóõuúüûy-&agrave;&ugrave;&oslash;]	>	inkéval +[PLUR]+[POSS_PL_1]+[POSSESSEE]+[INSTR] 

[áéiíóõuúüûy-&agrave;&ugrave;&oslash;]	>	inkéért +[PLUR]+[POSS_PL_1]+[POSSESSEE]+[CAUS/FIN] 



[áéiíóõuúüûy-&agrave;&ugrave;&oslash;]	>	inkéul +[PLUR]+[POSS_PL_1]+[POSSESSEE]+[ESS] 



 [áéiíóõuúüûy-&agrave;&ugrave;&oslash;]	>	inkéi +[PLUR]+[POSS_PL_1]+[POSSESSEE]+[PLUR]+[NOM]
 
[áéiíóõuúüûy-&agrave;&ugrave;&oslash;]	>	inkéit +[PLUR]+[POSS_PL_1]+[POSSESSEE]+[PLUR]+[ACC] 

[áéiíóõuúüûy-&agrave;&ugrave;&oslash;]	>	inkéinak +[PLUR]+[POSS_PL_1]+[POSSESSEE]+[PLUR]+[DAT] 

[áéiíóõuúüûy-&agrave;&ugrave;&oslash;]	>	inkéiban +[PLUR]+[POSS_PL_1]+[POSSESSEE]+[PLUR]+[INE] 

[áéiíóõuúüûy-&agrave;&ugrave;&oslash;]	>	inkéiba +[PLUR]+[POSS_PL_1]+[POSSESSEE]+[PLUR]+[ILL] 

[áéiíóõuúüûy-&agrave;&ugrave;&oslash;]	>	inkéiból +[PLUR]+[POSS_PL_1]+[POSSESSEE]+[PLUR]+[ELA] 

[áéiíóõuúüûy-&agrave;&ugrave;&oslash;]	>	inkéin +[PLUR]+[POSS_PL_1]+[POSSESSEE]+[PLUR]+[SUE] 

[áéiíóõuúüûy-&agrave;&ugrave;&oslash;]	>	inkéiról +[PLUR]+[POSS_PL_1]+[POSSESSEE]+[PLUR]+[DEL] 

[áéiíóõuúüûy-&agrave;&ugrave;&oslash;]	>	inkéira +[PLUR]+[POSS_PL_1]+[POSSESSEE]+[PLUR]+[SBL] 

[áéiíóõuúüûy-&agrave;&ugrave;&oslash;]	>	inkéinál +[PLUR]+[POSS_PL_1]+[POSSESSEE]+[PLUR]+[ADE] 

[áéiíóõuúüûy-&agrave;&ugrave;&oslash;]	>	inkéitól +[PLUR]+[POSS_PL_1]+[POSSESSEE]+[PLUR]+[ABL] 

[áéiíóõuúüûy-&agrave;&ugrave;&oslash;]	>	inkéihoz +[PLUR]+[POSS_PL_1]+[POSSESSEE]+[PLUR]+[ALL] 

[áéiíóõuúüûy-&agrave;&ugrave;&oslash;]	>	inkéiig +[PLUR]+[POSS_PL_1]+[POSSESSEE]+[PLUR]+[TERM] 

[áéiíóõuúüûy-&agrave;&ugrave;&oslash;]	>	inkéivá +[PLUR]+[POSS_PL_1]+[POSSESSEE]+[PLUR]+[TRANS] 

[áéiíóõuúüûy-&agrave;&ugrave;&oslash;]	>	inkéival +[PLUR]+[POSS_PL_1]+[POSSESSEE]+[PLUR]+[INSTR] 

[áéiíóõuúüûy-&agrave;&ugrave;&oslash;]	>	inkéiért +[PLUR]+[POSS_PL_1]+[POSSESSEE]+[PLUR]+[CAUS/FIN] 



[áéiíóõuúüûy-&agrave;&ugrave;&oslash;]	>	inkéiul +[PLUR]+[POSS_PL_1]+[POSSESSEE]+[PLUR]+[ESS] 








[áéiíóõuúüûy-&agrave;&ugrave;&oslash;]	>	inkként +[PLUR]+[POSS_PL_1]+[FORM] 

[áéiíóõuúüûy-&agrave;&ugrave;&oslash;]	>	inkkor +[PLUR]+[POSS_PL_1]+[TEMP] 




[áéiíóõuúüûy-&agrave;&ugrave;&oslash;]	>	itok +[PLUR]+[POSS_PL_2]+[NOM]

[áéiíóõuúüûy-&agrave;&ugrave;&oslash;]	>	itokat +[PLUR]+[POSS_PL_2]+[ACC] 

[áéiíóõuúüûy-&agrave;&ugrave;&oslash;]	>	itoknak +[PLUR]+[POSS_PL_2]+[DAT] 

[áéiíóõuúüûy-&agrave;&ugrave;&oslash;]	>	itokban +[PLUR]+[POSS_PL_2]+[INE] 

[áéiíóõuúüûy-&agrave;&ugrave;&oslash;]	>	itokba +[PLUR]+[POSS_PL_2]+[ILL] 

[áéiíóõuúüûy-&agrave;&ugrave;&oslash;]	>	itokból +[PLUR]+[POSS_PL_2]+[ELA] 

[áéiíóõuúüûy-&agrave;&ugrave;&oslash;]	>	itokon +[PLUR]+[POSS_PL_2]+[SUE] 

[áéiíóõuúüûy-&agrave;&ugrave;&oslash;]	>	itokról +[PLUR]+[POSS_PL_2]+[DEL] 

[áéiíóõuúüûy-&agrave;&ugrave;&oslash;]	>	itokra +[PLUR]+[POSS_PL_2]+[SBL] 

[áéiíóõuúüûy-&agrave;&ugrave;&oslash;]	>	itoknál +[PLUR]+[POSS_PL_2]+[ADE] 

[áéiíóõuúüûy-&agrave;&ugrave;&oslash;]	>	itoktól +[PLUR]+[POSS_PL_2]+[ABL] 

[áéiíóõuúüûy-&agrave;&ugrave;&oslash;]	>	itokhoz +[PLUR]+[POSS_PL_2]+[ALL] 

[áéiíóõuúüûy-&agrave;&ugrave;&oslash;]	>	itokig +[PLUR]+[POSS_PL_2]+[TERM] 

[áéiíóõuúüûy-&agrave;&ugrave;&oslash;]	>	itokká +[PLUR]+[POSS_PL_2]+[TRANS] 

[áéiíóõuúüûy-&agrave;&ugrave;&oslash;]	>	itokkal +[PLUR]+[POSS_PL_2]+[INSTR] 

[áéiíóõuúüûy-&agrave;&ugrave;&oslash;]	>	itokért +[PLUR]+[POSS_PL_2]+[CAUS/FIN] 



[áéiíóõuúüûy-&agrave;&ugrave;&oslash;]	>	itokul +[PLUR]+[POSS_PL_2]+[ESS] 




[áéiíóõuúüûy-&agrave;&ugrave;&oslash;]	>	itoké +[PLUR]+[POSS_PL_2]+[POSSESSEE]+[NOM] 

[áéiíóõuúüûy-&agrave;&ugrave;&oslash;]	>	itokét +[PLUR]+[POSS_PL_2]+[POSSESSEE]+[ACC] 

[áéiíóõuúüûy-&agrave;&ugrave;&oslash;]	>	itokénak +[PLUR]+[POSS_PL_2]+[POSSESSEE]+[DAT] 

[áéiíóõuúüûy-&agrave;&ugrave;&oslash;]	>	itokéban +[PLUR]+[POSS_PL_2]+[POSSESSEE]+[INE] 

[áéiíóõuúüûy-&agrave;&ugrave;&oslash;]	>	itokéba +[PLUR]+[POSS_PL_2]+[POSSESSEE]+[ILL] 

[áéiíóõuúüûy-&agrave;&ugrave;&oslash;]	>	itokéból +[PLUR]+[POSS_PL_2]+[POSSESSEE]+[ELA] 

[áéiíóõuúüûy-&agrave;&ugrave;&oslash;]	>	itokén +[PLUR]+[POSS_PL_2]+[POSSESSEE]+[SUE] 

[áéiíóõuúüûy-&agrave;&ugrave;&oslash;]	>	itokéról +[PLUR]+[POSS_PL_2]+[POSSESSEE]+[DEL] 

[áéiíóõuúüûy-&agrave;&ugrave;&oslash;]	>	itokéra +[PLUR]+[POSS_PL_2]+[POSSESSEE]+[SBL] 

[áéiíóõuúüûy-&agrave;&ugrave;&oslash;]	>	itokénál +[PLUR]+[POSS_PL_2]+[POSSESSEE]+[ADE] 

[áéiíóõuúüûy-&agrave;&ugrave;&oslash;]	>	itokétól +[PLUR]+[POSS_PL_2]+[POSSESSEE]+[ABL] 

[áéiíóõuúüûy-&agrave;&ugrave;&oslash;]	>	itokéhoz +[PLUR]+[POSS_PL_2]+[POSSESSEE]+[ALL] 

[áéiíóõuúüûy-&agrave;&ugrave;&oslash;]	>	itokéig +[PLUR]+[POSS_PL_2]+[POSSESSEE]+[TERM] 

[áéiíóõuúüûy-&agrave;&ugrave;&oslash;]	>	itokévá +[PLUR]+[POSS_PL_2]+[POSSESSEE]+[TRANS] 

[áéiíóõuúüûy-&agrave;&ugrave;&oslash;]	>	itokéval +[PLUR]+[POSS_PL_2]+[POSSESSEE]+[INSTR] 

[áéiíóõuúüûy-&agrave;&ugrave;&oslash;]	>	itokéért +[PLUR]+[POSS_PL_2]+[POSSESSEE]+[CAUS/FIN] 



[áéiíóõuúüûy-&agrave;&ugrave;&oslash;]	>	itokéul +[PLUR]+[POSS_PL_2]+[POSSESSEE]+[ESS] 



 [áéiíóõuúüûy-&agrave;&ugrave;&oslash;]	>	itokéi +[PLUR]+[POSS_PL_2]+[POSSESSEE]+[PLUR]+[NOM]
 
[áéiíóõuúüûy-&agrave;&ugrave;&oslash;]	>	itokéit +[PLUR]+[POSS_PL_2]+[POSSESSEE]+[PLUR]+[ACC] 

[áéiíóõuúüûy-&agrave;&ugrave;&oslash;]	>	itokéinak +[PLUR]+[POSS_PL_2]+[POSSESSEE]+[PLUR]+[DAT] 

[áéiíóõuúüûy-&agrave;&ugrave;&oslash;]	>	itokéiban +[PLUR]+[POSS_PL_2]+[POSSESSEE]+[PLUR]+[INE] 

[áéiíóõuúüûy-&agrave;&ugrave;&oslash;]	>	itokéiba +[PLUR]+[POSS_PL_2]+[POSSESSEE]+[PLUR]+[ILL] 

[áéiíóõuúüûy-&agrave;&ugrave;&oslash;]	>	itokéiból +[PLUR]+[POSS_PL_2]+[POSSESSEE]+[PLUR]+[ELA] 

[áéiíóõuúüûy-&agrave;&ugrave;&oslash;]	>	itokéin +[PLUR]+[POSS_PL_2]+[POSSESSEE]+[PLUR]+[SUE] 

[áéiíóõuúüûy-&agrave;&ugrave;&oslash;]	>	itokéiról +[PLUR]+[POSS_PL_2]+[POSSESSEE]+[PLUR]+[DEL] 

[áéiíóõuúüûy-&agrave;&ugrave;&oslash;]	>	itokéira +[PLUR]+[POSS_PL_2]+[POSSESSEE]+[PLUR]+[SBL] 

[áéiíóõuúüûy-&agrave;&ugrave;&oslash;]	>	itokéinál +[PLUR]+[POSS_PL_2]+[POSSESSEE]+[PLUR]+[ADE] 

[áéiíóõuúüûy-&agrave;&ugrave;&oslash;]	>	itokéitól +[PLUR]+[POSS_PL_2]+[POSSESSEE]+[PLUR]+[ABL] 

[áéiíóõuúüûy-&agrave;&ugrave;&oslash;]	>	itokéihoz +[PLUR]+[POSS_PL_2]+[POSSESSEE]+[PLUR]+[ALL] 

[áéiíóõuúüûy-&agrave;&ugrave;&oslash;]	>	itokéiig +[PLUR]+[POSS_PL_2]+[POSSESSEE]+[PLUR]+[TERM] 

[áéiíóõuúüûy-&agrave;&ugrave;&oslash;]	>	itokéivá +[PLUR]+[POSS_PL_2]+[POSSESSEE]+[PLUR]+[TRANS] 

[áéiíóõuúüûy-&agrave;&ugrave;&oslash;]	>	itokéival +[PLUR]+[POSS_PL_2]+[POSSESSEE]+[PLUR]+[INSTR] 

[áéiíóõuúüûy-&agrave;&ugrave;&oslash;]	>	itokéiért +[PLUR]+[POSS_PL_2]+[POSSESSEE]+[PLUR]+[CAUS/FIN] 



[áéiíóõuúüûy-&agrave;&ugrave;&oslash;]	>	itokéiul +[PLUR]+[POSS_PL_2]+[POSSESSEE]+[PLUR]+[ESS] 








[áéiíóõuúüûy-&agrave;&ugrave;&oslash;]	>	itokként +[PLUR]+[POSS_PL_2]+[FORM] 

[áéiíóõuúüûy-&agrave;&ugrave;&oslash;]	>	itokkor +[PLUR]+[POSS_PL_2]+[TEMP] 




[áéiíóõuúüûy-&agrave;&ugrave;&oslash;]	>	é +[POSSESSEE]+[NOM]

[áéiíóõuúüûy-&agrave;&ugrave;&oslash;]	>	ét +[POSSESSEE]+[ACC] 

[áéiíóõuúüûy-&agrave;&ugrave;&oslash;]	>	énak +[POSSESSEE]+[DAT] 

[áéiíóõuúüûy-&agrave;&ugrave;&oslash;]	>	éban +[POSSESSEE]+[INE] 

[áéiíóõuúüûy-&agrave;&ugrave;&oslash;]	>	éba +[POSSESSEE]+[ILL] 

[áéiíóõuúüûy-&agrave;&ugrave;&oslash;]	>	éból +[POSSESSEE]+[ELA] 

[áéiíóõuúüûy-&agrave;&ugrave;&oslash;]	>	én +[POSSESSEE]+[SUE] 

[áéiíóõuúüûy-&agrave;&ugrave;&oslash;]	>	éról +[POSSESSEE]+[DEL] 

[áéiíóõuúüûy-&agrave;&ugrave;&oslash;]	>	éra +[POSSESSEE]+[SBL] 

[áéiíóõuúüûy-&agrave;&ugrave;&oslash;]	>	énál +[POSSESSEE]+[ADE] 

[áéiíóõuúüûy-&agrave;&ugrave;&oslash;]	>	étól +[POSSESSEE]+[ABL] 

[áéiíóõuúüûy-&agrave;&ugrave;&oslash;]	>	éhoz +[POSSESSEE]+[ALL] 

[áéiíóõuúüûy-&agrave;&ugrave;&oslash;]	>	éig +[POSSESSEE]+[TERM] 

[áéiíóõuúüûy-&agrave;&ugrave;&oslash;]	>	évá +[POSSESSEE]+[TRANS] 

[áéiíóõuúüûy-&agrave;&ugrave;&oslash;]	>	éval +[POSSESSEE]+[INSTR] 

[áéiíóõuúüûy-&agrave;&ugrave;&oslash;]	>	éért +[POSSESSEE]+[CAUS/FIN] 



[áéiíóõuúüûy-&agrave;&ugrave;&oslash;]	>	éul +[POSSESSEE]+[ESS] 



# nev_rag([áéiíóõuúüûy-&agrave;&ugrave;&oslash;],é,ó,a,o,á,u,+[POSSESSEE])
 [áéiíóõuúüûy-&agrave;&ugrave;&oslash;]	>	éi +[POSSESSEE]+[PLUR]+[NOM]
 
[áéiíóõuúüûy-&agrave;&ugrave;&oslash;]	>	éit +[POSSESSEE]+[PLUR]+[ACC] 

[áéiíóõuúüûy-&agrave;&ugrave;&oslash;]	>	éinak +[POSSESSEE]+[PLUR]+[DAT] 

[áéiíóõuúüûy-&agrave;&ugrave;&oslash;]	>	éiban +[POSSESSEE]+[PLUR]+[INE] 

[áéiíóõuúüûy-&agrave;&ugrave;&oslash;]	>	éiba +[POSSESSEE]+[PLUR]+[ILL] 

[áéiíóõuúüûy-&agrave;&ugrave;&oslash;]	>	éiból +[POSSESSEE]+[PLUR]+[ELA] 

[áéiíóõuúüûy-&agrave;&ugrave;&oslash;]	>	éin +[POSSESSEE]+[PLUR]+[SUE] 

[áéiíóõuúüûy-&agrave;&ugrave;&oslash;]	>	éiról +[POSSESSEE]+[PLUR]+[DEL] 

[áéiíóõuúüûy-&agrave;&ugrave;&oslash;]	>	éira +[POSSESSEE]+[PLUR]+[SBL] 

[áéiíóõuúüûy-&agrave;&ugrave;&oslash;]	>	éinál +[POSSESSEE]+[PLUR]+[ADE] 

[áéiíóõuúüûy-&agrave;&ugrave;&oslash;]	>	éitól +[POSSESSEE]+[PLUR]+[ABL] 

[áéiíóõuúüûy-&agrave;&ugrave;&oslash;]	>	éihoz +[POSSESSEE]+[PLUR]+[ALL] 

[áéiíóõuúüûy-&agrave;&ugrave;&oslash;]	>	éiig +[POSSESSEE]+[PLUR]+[TERM] 

[áéiíóõuúüûy-&agrave;&ugrave;&oslash;]	>	éivá +[POSSESSEE]+[PLUR]+[TRANS] 

[áéiíóõuúüûy-&agrave;&ugrave;&oslash;]	>	éival +[POSSESSEE]+[PLUR]+[INSTR] 

[áéiíóõuúüûy-&agrave;&ugrave;&oslash;]	>	éiért +[POSSESSEE]+[PLUR]+[CAUS/FIN] 



[áéiíóõuúüûy-&agrave;&ugrave;&oslash;]	>	éiul +[POSSESSEE]+[PLUR]+[ESS] 



# nev_rag([áéiíóõuúüûy-&agrave;&ugrave;&oslash;],éi,ó,a,o,á,u,+[POSSESSEE]+[PLUR])



[áéiíóõuúüû-&agrave;&ugrave;&oslash;]	>	nként +[nként_PERIOD_adv]
[^aáeéiíoóöõuúüû&agrave;&ugrave;&oslash;]	>	onként +[nként_PERIOD_adv]
a		>	-a,ánként +[nként_PERIOD_adv]
[^o]o	>	-o,ónként +[nként_PERIOD_adv]
oo	>	nként +[nként_PERIOD_adv]

[áéiíóõuúüû-&agrave;&ugrave;&oslash;]	>	nkénti +[nként_PERIOD_adv]+[i_PLACE/TIME_adj]{+[NOM]}{+[NOM]} UFÖ
[^aáeéiíoóöõuúüû&agrave;&ugrave;&oslash;]	>	onkénti +[nként_PERIOD_adv]+[i_PLACE/TIME_adj]{+[NOM]}{+[NOM]} UFÖ
a		>	-a,ánkénti +[nként_PERIOD_adv]+[i_PLACE/TIME_adj]{+[NOM]}{+[NOM]} UFÖ
[^o]o	>	-o,ónkénti +[nként_PERIOD_adv]+[i_PLACE/TIME_adj]{+[NOM]}{+[NOM]} UFÖ
oo	>	nkénti +[nként_PERIOD_adv]+[i_PLACE/TIME_adj]{+[NOM]}{+[NOM]} UFÖ


[^ok]	>	kénti +[kénti_FORM_adj]{+[NOM]} UFÖ
[^o]o	>	-o,ókénti +[kénti_FORM_adj]{+[NOM]} UFÖ
oo	>	kénti +[kénti_FORM_adj]{+[NOM]} UFÖ
[^k] k	>	kénti +[kénti_FORM_adj]{+[NOM]} UFÖ
kk	>	-k,kénti +[kénti_FORM_adj]{+[NOM]} UFÖ


[áéiíóõuúüû-&agrave;&ugrave;&oslash;]	>	stul +[stUl_COMITATIVE_adv]
[^aáeéiíoóöõuúüû&agrave;&ugrave;&oslash;]	>	ostul +[stUl_COMITATIVE_adv]
a		>	-a,ástul +[stUl_COMITATIVE_adv]
[^o]o	>	-o,óstul +[stUl_COMITATIVE_adv]
oo	>	stul +[stUl_COMITATIVE_adv]

############################################################
# U osztály: mély hangrendû esetragok 
#
# Példa: <kutyáról>, <motorhoz>
#
# kivétel: tárgyeset, -vAl, -vÁ és -On
############################################################

flag *U:

[^ao]	>	é +[POSSESSEE]+[NOM]

[^ao]	>	ét +[POSSESSEE]+[ACC] 

[^ao]	>	énak +[POSSESSEE]+[DAT] 

[^ao]	>	éban +[POSSESSEE]+[INE] 

[^ao]	>	éba +[POSSESSEE]+[ILL] 

[^ao]	>	éból +[POSSESSEE]+[ELA] 

[^ao]	>	én +[POSSESSEE]+[SUE] 

[^ao]	>	éról +[POSSESSEE]+[DEL] 

[^ao]	>	éra +[POSSESSEE]+[SBL] 

[^ao]	>	énál +[POSSESSEE]+[ADE] 

[^ao]	>	étól +[POSSESSEE]+[ABL] 

[^ao]	>	éhoz +[POSSESSEE]+[ALL] 

[^ao]	>	éig +[POSSESSEE]+[TERM] 

[^ao]	>	évá +[POSSESSEE]+[TRANS] 

[^ao]	>	éval +[POSSESSEE]+[INSTR] 

[^ao]	>	éért +[POSSESSEE]+[CAUS/FIN] 



[^ao]	>	éul +[POSSESSEE]+[ESS] 



 [^ao]	>	éi +[POSSESSEE]+[PLUR]+[NOM]
 
[^ao]	>	éit +[POSSESSEE]+[PLUR]+[ACC] 

[^ao]	>	éinak +[POSSESSEE]+[PLUR]+[DAT] 

[^ao]	>	éiban +[POSSESSEE]+[PLUR]+[INE] 

[^ao]	>	éiba +[POSSESSEE]+[PLUR]+[ILL] 

[^ao]	>	éiból +[POSSESSEE]+[PLUR]+[ELA] 

[^ao]	>	éin +[POSSESSEE]+[PLUR]+[SUE] 

[^ao]	>	éiról +[POSSESSEE]+[PLUR]+[DEL] 

[^ao]	>	éira +[POSSESSEE]+[PLUR]+[SBL] 

[^ao]	>	éinál +[POSSESSEE]+[PLUR]+[ADE] 

[^ao]	>	éitól +[POSSESSEE]+[PLUR]+[ABL] 

[^ao]	>	éihoz +[POSSESSEE]+[PLUR]+[ALL] 

[^ao]	>	éiig +[POSSESSEE]+[PLUR]+[TERM] 

[^ao]	>	éivá +[POSSESSEE]+[PLUR]+[TRANS] 

[^ao]	>	éival +[POSSESSEE]+[PLUR]+[INSTR] 

[^ao]	>	éiért +[POSSESSEE]+[PLUR]+[CAUS/FIN] 



[^ao]	>	éiul +[POSSESSEE]+[PLUR]+[ESS] 




a	>	-a,áé +[POSSESSEE]+[NOM]

a	>	-a,áét +[POSSESSEE]+[ACC] 

a	>	-a,áénak +[POSSESSEE]+[DAT] 

a	>	-a,áéban +[POSSESSEE]+[INE] 

a	>	-a,áéba +[POSSESSEE]+[ILL] 

a	>	-a,áéból +[POSSESSEE]+[ELA] 

a	>	-a,áén +[POSSESSEE]+[SUE] 

a	>	-a,áéról +[POSSESSEE]+[DEL] 

a	>	-a,áéra +[POSSESSEE]+[SBL] 

a	>	-a,áénál +[POSSESSEE]+[ADE] 

a	>	-a,áétól +[POSSESSEE]+[ABL] 

a	>	-a,áéhoz +[POSSESSEE]+[ALL] 

a	>	-a,áéig +[POSSESSEE]+[TERM] 

a	>	-a,áévá +[POSSESSEE]+[TRANS] 

a	>	-a,áéval +[POSSESSEE]+[INSTR] 

a	>	-a,áéért +[POSSESSEE]+[CAUS/FIN] 



a	>	-a,áéul +[POSSESSEE]+[ESS] 



 a	>	-a,áéi +[POSSESSEE]+[PLUR]+[NOM]
 
a	>	-a,áéit +[POSSESSEE]+[PLUR]+[ACC] 

a	>	-a,áéinak +[POSSESSEE]+[PLUR]+[DAT] 

a	>	-a,áéiban +[POSSESSEE]+[PLUR]+[INE] 

a	>	-a,áéiba +[POSSESSEE]+[PLUR]+[ILL] 

a	>	-a,áéiból +[POSSESSEE]+[PLUR]+[ELA] 

a	>	-a,áéin +[POSSESSEE]+[PLUR]+[SUE] 

a	>	-a,áéiról +[POSSESSEE]+[PLUR]+[DEL] 

a	>	-a,áéira +[POSSESSEE]+[PLUR]+[SBL] 

a	>	-a,áéinál +[POSSESSEE]+[PLUR]+[ADE] 

a	>	-a,áéitól +[POSSESSEE]+[PLUR]+[ABL] 

a	>	-a,áéihoz +[POSSESSEE]+[PLUR]+[ALL] 

a	>	-a,áéiig +[POSSESSEE]+[PLUR]+[TERM] 

a	>	-a,áéivá +[POSSESSEE]+[PLUR]+[TRANS] 

a	>	-a,áéival +[POSSESSEE]+[PLUR]+[INSTR] 

a	>	-a,áéiért +[POSSESSEE]+[PLUR]+[CAUS/FIN] 



a	>	-a,áéiul +[POSSESSEE]+[PLUR]+[ESS] 




[^o]o	>	-o,óé +[POSSESSEE]+[NOM]

[^o]o	>	-o,óét +[POSSESSEE]+[ACC] 

[^o]o	>	-o,óénak +[POSSESSEE]+[DAT] 

[^o]o	>	-o,óéban +[POSSESSEE]+[INE] 

[^o]o	>	-o,óéba +[POSSESSEE]+[ILL] 

[^o]o	>	-o,óéból +[POSSESSEE]+[ELA] 

[^o]o	>	-o,óén +[POSSESSEE]+[SUE] 

[^o]o	>	-o,óéról +[POSSESSEE]+[DEL] 

[^o]o	>	-o,óéra +[POSSESSEE]+[SBL] 

[^o]o	>	-o,óénál +[POSSESSEE]+[ADE] 

[^o]o	>	-o,óétól +[POSSESSEE]+[ABL] 

[^o]o	>	-o,óéhoz +[POSSESSEE]+[ALL] 

[^o]o	>	-o,óéig +[POSSESSEE]+[TERM] 

[^o]o	>	-o,óévá +[POSSESSEE]+[TRANS] 

[^o]o	>	-o,óéval +[POSSESSEE]+[INSTR] 

[^o]o	>	-o,óéért +[POSSESSEE]+[CAUS/FIN] 



[^o]o	>	-o,óéul +[POSSESSEE]+[ESS] 



 [^o]o	>	-o,óéi +[POSSESSEE]+[PLUR]+[NOM]
 
[^o]o	>	-o,óéit +[POSSESSEE]+[PLUR]+[ACC] 

[^o]o	>	-o,óéinak +[POSSESSEE]+[PLUR]+[DAT] 

[^o]o	>	-o,óéiban +[POSSESSEE]+[PLUR]+[INE] 

[^o]o	>	-o,óéiba +[POSSESSEE]+[PLUR]+[ILL] 

[^o]o	>	-o,óéiból +[POSSESSEE]+[PLUR]+[ELA] 

[^o]o	>	-o,óéin +[POSSESSEE]+[PLUR]+[SUE] 

[^o]o	>	-o,óéiról +[POSSESSEE]+[PLUR]+[DEL] 

[^o]o	>	-o,óéira +[POSSESSEE]+[PLUR]+[SBL] 

[^o]o	>	-o,óéinál +[POSSESSEE]+[PLUR]+[ADE] 

[^o]o	>	-o,óéitól +[POSSESSEE]+[PLUR]+[ABL] 

[^o]o	>	-o,óéihoz +[POSSESSEE]+[PLUR]+[ALL] 

[^o]o	>	-o,óéiig +[POSSESSEE]+[PLUR]+[TERM] 

[^o]o	>	-o,óéivá +[POSSESSEE]+[PLUR]+[TRANS] 

[^o]o	>	-o,óéival +[POSSESSEE]+[PLUR]+[INSTR] 

[^o]o	>	-o,óéiért +[POSSESSEE]+[PLUR]+[CAUS/FIN] 



[^o]o	>	-o,óéiul +[POSSESSEE]+[PLUR]+[ESS] 




oo	>	é +[POSSESSEE]+[NOM]

oo	>	ét +[POSSESSEE]+[ACC] 

oo	>	énak +[POSSESSEE]+[DAT] 

oo	>	éban +[POSSESSEE]+[INE] 

oo	>	éba +[POSSESSEE]+[ILL] 

oo	>	éból +[POSSESSEE]+[ELA] 

oo	>	én +[POSSESSEE]+[SUE] 

oo	>	éról +[POSSESSEE]+[DEL] 

oo	>	éra +[POSSESSEE]+[SBL] 

oo	>	énál +[POSSESSEE]+[ADE] 

oo	>	étól +[POSSESSEE]+[ABL] 

oo	>	éhoz +[POSSESSEE]+[ALL] 

oo	>	éig +[POSSESSEE]+[TERM] 

oo	>	évá +[POSSESSEE]+[TRANS] 

oo	>	éval +[POSSESSEE]+[INSTR] 

oo	>	éért +[POSSESSEE]+[CAUS/FIN] 



oo	>	éul +[POSSESSEE]+[ESS] 



 oo	>	éi +[POSSESSEE]+[PLUR]+[NOM]
 
oo	>	éit +[POSSESSEE]+[PLUR]+[ACC] 

oo	>	éinak +[POSSESSEE]+[PLUR]+[DAT] 

oo	>	éiban +[POSSESSEE]+[PLUR]+[INE] 

oo	>	éiba +[POSSESSEE]+[PLUR]+[ILL] 

oo	>	éiból +[POSSESSEE]+[PLUR]+[ELA] 

oo	>	éin +[POSSESSEE]+[PLUR]+[SUE] 

oo	>	éiról +[POSSESSEE]+[PLUR]+[DEL] 

oo	>	éira +[POSSESSEE]+[PLUR]+[SBL] 

oo	>	éinál +[POSSESSEE]+[PLUR]+[ADE] 

oo	>	éitól +[POSSESSEE]+[PLUR]+[ABL] 

oo	>	éihoz +[POSSESSEE]+[PLUR]+[ALL] 

oo	>	éiig +[POSSESSEE]+[PLUR]+[TERM] 

oo	>	éivá +[POSSESSEE]+[PLUR]+[TRANS] 

oo	>	éival +[POSSESSEE]+[PLUR]+[INSTR] 

oo	>	éiért +[POSSESSEE]+[PLUR]+[CAUS/FIN] 



oo	>	éiul +[POSSESSEE]+[PLUR]+[ESS] 





[^ok]	>	képp +[képp_MODE_adv]
[^ok]	>	képpen +[képpen_MODE_adv]

[^ok]	>	ként +[FORM]

[^ok]	>	kor +[TEMP]





[^o]o	>	-o,óképp +[képp_MODE_adv]
[^o]o	>	-o,óképpen +[képpen_MODE_adv]

[^o]o	>	-o,óként +[FORM]

[^o]o	>	-o,ókor +[TEMP]





oo	>	képp +[képp_MODE_adv]
oo	>	képpen +[képpen_MODE_adv]

oo	>	ként +[FORM]

oo	>	kor +[TEMP]





[^k] k	>	képp +[képp_MODE_adv]
[^k] k	>	képpen +[képpen_MODE_adv]

[^k] k	>	ként +[FORM]

[^k] k	>	kor +[TEMP]





k k	>	-k,képp +[képp_MODE_adv]
k k	>	-k,képpen +[képpen_MODE_adv]

k k	>	-k,ként +[FORM]

k k	>	-k,kor +[TEMP]





a	>	-a,ának +[DAT]

a	>	-a,ában +[INE]

a	>	-a,ába +[ILL]

a	>	-a,ából +[ELA]

a	>	-a,áról +[DEL]

a	>	-a,ára +[SBL]

a	>	-a,ánál +[ADE]

a	>	-a,ától +[ABL]

a	>	-a,ához +[ALL]

a	>	-a,áig +[TERM]
 

a	>	-a,áért +[CAUS/FIN]

a	>	-a,ául +[ESS]


[^o]o	>	-o,ónak +[DAT]

[^o]o	>	-o,óban +[INE]

[^o]o	>	-o,óba +[ILL]

[^o]o	>	-o,óból +[ELA]

[^o]o	>	-o,óról +[DEL]

[^o]o	>	-o,óra +[SBL]

[^o]o	>	-o,ónál +[ADE]

[^o]o	>	-o,ótól +[ABL]

[^o]o	>	-o,óhoz +[ALL]

[^o]o	>	-o,óig +[TERM]
 

[^o]o	>	-o,óért +[CAUS/FIN]

[^o]o	>	-o,óul +[ESS]


oo	>	nak +[DAT]

oo	>	ban +[INE]

oo	>	ba +[ILL]

oo	>	ból +[ELA]

oo	>	ról +[DEL]

oo	>	ra +[SBL]

oo	>	nál +[ADE]

oo	>	tól +[ABL]

oo	>	hoz +[ALL]

oo	>	ig +[TERM]
 

oo	>	ért +[CAUS/FIN]

oo	>	ul +[ESS]


n n		>	ak +[DAT]
n n		>	-nak +[DAT]
[^n] n		>	nak +[DAT]
[^naeoö]	>	nak +[DAT]

b b		>	an +[INE]
b b		>	-ban +[INE]
[^b] b		>	ban +[INE]
[^baeoö]	>	ban +[INE]

b b		>	a +[ILL]
b b		>	-ba +[ILL]
[^b] b		>	ba +[ILL]
[^baeoö]	>	ba +[ILL]

b b		>	ól +[ELA]
b b		>	-ból +[ELA]
[^b] b		>	ból +[ELA]
[^baeoö]	>	ból +[ELA]

r r		>	ól +[DEL]
r r		>	-ról +[DEL]
[^r] r		>	ról +[DEL]
[^raeoö]	>	ról +[DEL]

r r		>	a +[SBL]
r r		>	-ra +[SBL]
[^r] r		>	ra +[SBL]
[^raeoö]	>	ra +[SBL]

n n		>	ál +[ADE]
n n		>	-nál +[ADE]
[^n] n		>	nál +[ADE]
[^naeoö]	>	nál +[ADE]

t t		>	ól +[ABL]
t t		>	-tól +[ABL]
[^t] t		>	tól +[ABL]
[^taeoö]	>	tól +[ABL]

 # külön kezelve

[^ao]	>	ig +[TERM]

[^ao]	>	ért +[CAUS/FIN]

[^ao]	>	ul +[ESS]



a	>	-a,át +[ACC]
[^o]o	>	-o,ót +[ACC]
oo	>	t +[ACC]

#[éóõûljnr-]	>	t +[ACC]
[ljnr]	>	t +[ACC]
[ln] y	>	t +[ACC]

############################################################
# m osztály: hasonuló -val, -vá
############################################################

flag *m:
[^b] b	>	bal +[INSTR]
b b	>	-b,bal +[INSTR]
b b	>	-bal +[INSTR]
B -	>	bal +[INSTR]

#[^c] c	>	cal +[INSTR]
c c	>	-c,cal +[INSTR]
c c	>	-cal +[INSTR]
C -	>	cal +[INSTR]

[^c]c s	>	-s,csal +[INSTR]
c c s	>	-cs,csal +[INSTR]
c c s	>	-csal +[INSTR]
C S -	>	csal +[INSTR]

[^d] d	>	dal +[INSTR]
d d	>	-d,dal +[INSTR]
d d	>	-dal +[INSTR]
D -	>	dal +[INSTR]

[^f] f	>	fal +[INSTR]
f f	>	-f,fal +[INSTR]
f f	>	-fal +[INSTR]
F -	>	fal +[INSTR]

[^g] g	>	gal +[INSTR]
g g	>	-g,gal +[INSTR]
g g	>	-gal +[INSTR]
G -	>	gal +[INSTR]

[^g]g y	>	-y,gyal +[INSTR]
g g y 	>	-gy,gyal +[INSTR]
g g y 	>	-gyal +[INSTR]
G Y - 	>	al +[INSTR]

[áeéuü]h	>	val +[INSTR] # <méhvel>, <juhval>, <dühvel>, <csehvel>, <pléhvel>, <Enéhvel>
[^ctgsáe]h	>	hal +[INSTR] # <méhhel>, <juhhal>, <dühhel>, de <*csehhel>, <*pléhhel>, <*Enéhhel>
[^s] c h	>	hal +[INSTR]
t s c h	>	csal +[INSTR]
[^t] s c h	>	sal +[INSTR]
g h	>	gal +[INSTR]
t h	>	tal +[INSTR]
s h	>	sal +[INSTR]
H -	>	hal +[INSTR]

[^j] j	>	jal +[INSTR]
j j	>	-j,jal +[INSTR]
j j	>	-jal +[INSTR]
J -	>	jal +[INSTR]

[^k] k	>	kal +[INSTR]
k k	>	-k,kal +[INSTR]
k k	>	-kal +[INSTR]
K -	>	kal +[INSTR]

[^l] l	>	lal +[INSTR]
l l	>	-l,lal +[INSTR]
l l	>	-lal +[INSTR]
L -	>	lal +[INSTR]

[^l]l y	>	-y,lyal +[INSTR]
l l y	>	-ly,lyal +[INSTR]
l l y	>	-lyal +[INSTR]
L Y -	>	lyal +[INSTR]

[^m] m	>	mal +[INSTR]
m m	>	-m,mal +[INSTR]
m m	>	-mal +[INSTR]
M -	>	mal +[INSTR]

[^n] n	>	nal +[INSTR]
n n	>	-n,nal +[INSTR]
n n	>	-nal +[INSTR]
N -	>	nal +[INSTR]

[^n]n y	>	-y,nyal +[INSTR]
n n y	>	-ny,nyal +[INSTR]
n n y	>	-nyal +[INSTR]
N Y -	>	nyal +[INSTR]

[^p] p	>	pal +[INSTR]
p p	>	-p,pal +[INSTR]
p p	>	-pal +[INSTR]
P -	>	pal +[INSTR]

[^r] r	>	ral +[INSTR]
r r	>	-r,ral +[INSTR]
r r	>	-ral +[INSTR]
R -	>	ral +[INSTR]

# [^tczsw]s	>	sal +[INSTR]
# s s	>	-s`,'sal +[INSTR]
# s s	>	-sal +[INSTR]
# t s	>	cal +[INSTR] # dartscal
l d s	>	cal +[INSTR] # Oldscal, Torvaldscal
[^l] d s	>	dzal +[INSTR] # Leedsdzel
[^s]s z	>	-z,szal +[INSTR]
s s z	>	-sz,szal +[INSTR]
s s z	>	-szal +[INSTR]
w s	>	zal +[INSTR]
[^Z] S -	>	sal +[INSTR]
S Z -	>	szal +[INSTR]
Z S -	>	zsal +[INSTR]

[^t]t	>	tal +[INSTR]
t t	>	-t,tal +[INSTR]
t t	>	-tal +[INSTR]
T -	>	tal +[INSTR]

[^t]t y	>	-y,tyal +[INSTR]
t t y	>	-ty,tyal +[INSTR]
t t y	>	-tyal +[INSTR]
T Y -	>	tyal +[INSTR]

x	>	szal +[INSTR]
X -	>	szal +[INSTR]

[^ctsz]z	>	zal +[INSTR]
[ct]z	>	cal +[INSTR]
z z	>	-z,zal +[INSTR] # <jazzel>
z z	>	-zal +[INSTR] # <jazz-zel> (tulajdonnévben)
[^cts] Z -	>	zal +[INSTR]

[^d]z s	>	-s,zsal +[INSTR]
d z s	>	-zs,dzsal +[INSTR]
D Z S -	>	dzsal +[INSTR]

[^glnt]y >	jal +[INSTR]

v	>	val +[INSTR]
V -	>	val +[INSTR]

[^b] b	>	bá +[TRANS]
b b	>	-b,bá +[TRANS]
b b	>	-bá +[TRANS]
B -	>	bá +[TRANS]

#[^c] c	>	cá +[TRANS]
c c	>	-c,cá +[TRANS]
c c	>	-cá +[TRANS]
C -	>	cá +[TRANS]

[^c]c s	>	-s,csá +[TRANS]
c c s	>	-cs,csá +[TRANS]
c c s	>	-csá +[TRANS]
C S -	>	csá +[TRANS]

[^d] d	>	dá +[TRANS]
d d	>	-d,dá +[TRANS]
d d	>	-dá +[TRANS]
D -	>	dá +[TRANS]

[^f] f	>	fá +[TRANS]
f f	>	-f,fá +[TRANS]
f f	>	-fá +[TRANS]
F -	>	fá +[TRANS]

[^g] g	>	gá +[TRANS]
g g	>	-g,gá +[TRANS]
g g	>	-gá +[TRANS]
G -	>	gá +[TRANS]

[^g]g y	>	-y,gyá +[TRANS]
g g y 	>	-gy,gyá +[TRANS]
g g y 	>	-gyá +[TRANS]
G Y - 	>	á +[TRANS]

[áeéuü]h	>	vá +[TRANS] # <méhvel>, <juhval>, <dühvel>, <csehvel>, <pléhvel>, <Enéhvel>
[^ctgsáe]h	>	há +[TRANS] # <méhhel>, <juhhal>, <dühhel>, de <*csehhel>, <*pléhhel>, <*Enéhhel>
[^s] c h	>	há +[TRANS]
t s c h	>	csá +[TRANS]
[^t] s c h	>	sá +[TRANS]
g h	>	gá +[TRANS]
t h	>	tá +[TRANS]
s h	>	sá +[TRANS]
H -	>	há +[TRANS]

[^j] j	>	já +[TRANS]
j j	>	-j,já +[TRANS]
j j	>	-já +[TRANS]
J -	>	já +[TRANS]

[^k] k	>	ká +[TRANS]
k k	>	-k,ká +[TRANS]
k k	>	-ká +[TRANS]
K -	>	ká +[TRANS]

[^l] l	>	lá +[TRANS]
l l	>	-l,lá +[TRANS]
l l	>	-lá +[TRANS]
L -	>	lá +[TRANS]

[^l]l y	>	-y,lyá +[TRANS]
l l y	>	-ly,lyá +[TRANS]
l l y	>	-lyá +[TRANS]
L Y -	>	lyá +[TRANS]

[^m] m	>	má +[TRANS]
m m	>	-m,má +[TRANS]
m m	>	-má +[TRANS]
M -	>	má +[TRANS]

[^n] n	>	ná +[TRANS]
n n	>	-n,ná +[TRANS]
n n	>	-ná +[TRANS]
N -	>	ná +[TRANS]

[^n]n y	>	-y,nyá +[TRANS]
n n y	>	-ny,nyá +[TRANS]
n n y	>	-nyá +[TRANS]
N Y -	>	nyá +[TRANS]

[^p] p	>	pá +[TRANS]
p p	>	-p,pá +[TRANS]
p p	>	-pá +[TRANS]
P -	>	pá +[TRANS]

[^r] r	>	rá +[TRANS]
r r	>	-r,rá +[TRANS]
r r	>	-rá +[TRANS]
R -	>	rá +[TRANS]

# [^tczsw]s	>	sá +[TRANS]
# s s	>	-s`,'sá +[TRANS]
# s s	>	-sá +[TRANS]
# t s	>	cá +[TRANS] # dartscal
l d s	>	cá +[TRANS] # Oldscal, Torvaldscal
[^l] d s	>	dzá +[TRANS] # Leedsdzel
[^s]s z	>	-z,szá +[TRANS]
s s z	>	-sz,szá +[TRANS]
s s z	>	-szá +[TRANS]
w s	>	zá +[TRANS]
[^Z] S -	>	sá +[TRANS]
S Z -	>	szá +[TRANS]
Z S -	>	zsá +[TRANS]

[^t]t	>	tá +[TRANS]
t t	>	-t,tá +[TRANS]
t t	>	-tá +[TRANS]
T -	>	tá +[TRANS]

[^t]t y	>	-y,tyá +[TRANS]
t t y	>	-ty,tyá +[TRANS]
t t y	>	-tyá +[TRANS]
T Y -	>	tyá +[TRANS]

x	>	szá +[TRANS]
X -	>	szá +[TRANS]

[^ctsz]z	>	zá +[TRANS]
[ct]z	>	cá +[TRANS]
z z	>	-z,zá +[TRANS] # <jazzel>
z z	>	-zá +[TRANS] # <jazz-zel> (tulajdonnévben)
[^cts] Z -	>	zá +[TRANS]

[^d]z s	>	-s,zsá +[TRANS]
d z s	>	-zs,dzsá +[TRANS]
D Z S -	>	dzsá +[TRANS]

[^glnt]y >	já +[TRANS]

v	>	vá +[TRANS]
V -	>	vá +[TRANS]


[^aeoö]	>	hoz +[ALL]
a		>	-a,ához +[ALL]
[^o]o	>	-o,óhoz +[ALL]
oo	>	hoz +[ALL]

############################################################
# ò, ô, õ, ö osztályok: hasonuló -cal, -sal vagy -szal
############################################################

flag *ò:

[^c]c	>	cel +[INSTR]
[^c]c	>	cé +[TRANS]
[^tczsw]s	>	sel +[INSTR]
[^tczsw]s	>	sé +[TRANS]
t s	>	csel +[INSTR]
t s	>	csé +[TRANS]
s s	>	-s,sel [INSTR]
s s	>	-sel [INSTR]
s s	>	-s,sé [TRANS]
s s	>	-sé [TRANS]

flag *ô:

[^c]c	>	cal +[INSTR]
[^c]c	>	cá +[TRANS]
[^tczsw]s	>	sal +[INSTR]
[^tczsw]s	>	sá +[TRANS]
t s	>	csal +[INSTR] # Átscsal
t s	>	csá +[TRANS]
s s	>	-s,sal [INSTR]
s s	>	-sal [INSTR]
s s	>	-s,sá [TRANS]
s s	>	-sá [TRANS]

############################################################
# õ, ö osztályok: idegen kiejtés. hasonuló -val/-vel
# c+kal, s+szal, ts+cal
############################################################

flag *õ:

[^c]c	>	kel +[INSTR]
[^c]c	>	ké +[TRANS]
[^tczsw]s	>	szel +[INSTR]
[^tczsw]s	>	szé +[TRANS]
t s	>	cel +[INSTR] # Keatscel
t s	>	cé +[TRANS]
s s	>	-s,szel [INSTR]
s s	>	-szel [INSTR]
s s	>	-s,szé [TRANS]
s s	>	-szé [TRANS]

flag *ö:

[^c]c	>	kal +[INSTR]
[^c]c	>	ká +[TRANS]
[^tczsw]s	>	szal +[INSTR]
[^tczsw]s	>	szá +[TRANS]
t s	>	cal +[INSTR]
t s	>	cá +[TRANS]
s s	>	-s,szal [INSTR]
s s	>	-szal [INSTR]
s s	>	-s,szá [TRANS]
s s	>	-szá [TRANS]

############################################################
# Ï osztály: -val, -vá magánhangzóra végzõdõ szavakhoz
############################################################

flag *Ï:


[-áéiíóõuúüûy&agrave;&ugrave;&oslash;] >	val +[INSTR]

[-áéiíóõuúüûy&agrave;&ugrave;&oslash;] >	vá +[TRANS]

a		>	-a,ával +[INSTR]
a		>	-a,ává +[TRANS]
[^o]o	>	-o,óval +[INSTR]
oo	>	val +[INSTR]
[^o]o	>	-o,óvá +[TRANS]
oo	>	vá +[TRANS]

[^aeoö]	>	hoz +[ALL]
a		>	-a,ához +[ALL]
[^o]o	>	-o,óhoz +[ALL]
oo	>	hoz +[ALL]

############################################################
# Ñ osztály: -n
############################################################

flag *Ñ:


# y-ra és kötõjelre végzõdõ szavak -n esetragja
[y-]	>	n +[SUE]

############################################################
# Ò osztály: -on
############################################################

flag *Ò:


# kötõjelre és y-ra végzõdõ szavak is -on toldalékot kapnak
[^aáeéiíoóõuúüû&agrave;&ugrave;&oslash;]	>	on +[SUE]
[áéiíóõuúüû&agrave;&ugrave;&oslash;]	>	n +[SUE]
a		>	-a,án +[SUE]
[^o]o	>	-o,ón +[SUE]
oo	>	n +[SUE]

############################################################
# Õ osztály: -t (mahánhangzóra és y-ra végzõdõ szavakhoz)
############################################################

flag *Õ:


[áéiíóõuúüûhy-&agrave;&ugrave;&oslash;]	>	t +[ACC]
a		>	-a,át +[ACC]
[^o]o	>	-o,ót +[ACC]
oo	>	t +[ACC]
e		>	-e,ét +[ACC]
ö		>	-ö,õt +[ACC]

############################################################
# Ù osztály: -at
############################################################

flag *Ù:


[^aáeéiíoóöõuúüû&agrave;&ugrave;&oslash;]	>	at +[ACC]

############################################################
# Ö osztály: -ot, -t mássalhangzóra végzõdõ szavakhoz
############################################################

flag *Ö:

- > ot +[ACC]

[áéiíóöõuúüûlnrx&agrave;&ugrave;&oslash;] > t +[ACC]
[^aáeéiíóöõuúüûcs] [hj]	>	ot +[ACC]

# <Bachot> <*Bacht>
# <übermenscht> <*übermenschet>?
# <Deutschot> <*Deutscht>
# <Busht> <*Buschot>

[^s] c h	>	ot +[ACC]
[^t] s c h	>	t +[ACC]
t s c h	>	ot +[ACC]
s h	>	t +[ACC]

[aáeéiíóöõuúüû] j	>	t +[ACC]
[^aáeéiíoóöõuúüûjlnrsyz] > ot +[ACC]

# <rajzot> <rajzt>? <földrajzt>
# <spejzot> <spejzt>
# <pénzt> <*pénzet>
# <borzot> <*borzt>
# <hertzet> <*hertzt>

[cjrt] z	> ot +[ACC] # rajzot, csak mély hangrendû példa
[^crst] z	> t +[ACC]

# <halászt> <*halászot>
# <passzot> <passzt>
# <reneszánszot> <reneszánszt>
# <kommerszet> <kommerszt>
[bknprs] sz	>	ot +[ACC]
# <*plebszt>
# <*bokszt>
# <*gipszt>
[^bkp] sz	>	t +[ACC]

g y	> ot +[ACC]
[^aáeéiíoóöõuúüû] [^g] y	>	ot +[ACC]
[aáeéiíoóöõuúüû] [^g] y	>	t +[ACC]

#<abszorbenset> <abszorbenst>
#<borsot> <*borst>
#<plüssöt> <plüsst>
#<õrsöt> <*õrst>
#<tapsot> <*tapst>

c s	>	ot +[ACC]
[^aáeéiíoóöõuúüû] z s	>	ot +[ACC]
[aáeéiíoóöõuúüû] z s	>	t +[ACC]
[knsprty] s	>	ot +[ACC]
[^ckprtz] s	>	t +[ACC]

############################################################
# B osztály: ajakréses magas hangrendû birtokos személyragok 
# magánhangzóra végzõdõ szavak esetén
#
# Példa: <tévédet>, <kecskémet>, <kecskénket>
#
# kivétel: harmadik személyû esetragok
############################################################

flag *B:

[^ae]e	>	-e,ék +[PLUR]+[NOM]

[^ae]e	>	-e,éket +[PLUR]+[ACC] 

[^ae]e	>	-e,éknek +[PLUR]+[DAT] 

[^ae]e	>	-e,ékben +[PLUR]+[INE] 

[^ae]e	>	-e,ékbe +[PLUR]+[ILL] 

[^ae]e	>	-e,ékbõl +[PLUR]+[ELA] 

[^ae]e	>	-e,éken +[PLUR]+[SUE] 

[^ae]e	>	-e,ékrõl +[PLUR]+[DEL] 

[^ae]e	>	-e,ékre +[PLUR]+[SBL] 

[^ae]e	>	-e,éknél +[PLUR]+[ADE] 

[^ae]e	>	-e,éktõl +[PLUR]+[ABL] 

[^ae]e	>	-e,ékhez +[PLUR]+[ALL] 

[^ae]e	>	-e,ékig +[PLUR]+[TERM] 

[^ae]e	>	-e,ékké +[PLUR]+[TRANS] 

[^ae]e	>	-e,ékkel +[PLUR]+[INSTR] 

[^ae]e	>	-e,ékért +[PLUR]+[CAUS/FIN] 



[^ae]e	>	-e,ékül +[PLUR]+[ESS] 





[^ae]e	>	-e,éké +[PLUR]+[POSSESSEE]+[NOM] 

[^ae]e	>	-e,ékét +[PLUR]+[POSSESSEE]+[ACC] 

[^ae]e	>	-e,ékének +[PLUR]+[POSSESSEE]+[DAT] 

[^ae]e	>	-e,ékében +[PLUR]+[POSSESSEE]+[INE] 

[^ae]e	>	-e,ékébe +[PLUR]+[POSSESSEE]+[ILL] 

[^ae]e	>	-e,ékébõl +[PLUR]+[POSSESSEE]+[ELA] 

[^ae]e	>	-e,ékén +[PLUR]+[POSSESSEE]+[SUE] 

[^ae]e	>	-e,ékérõl +[PLUR]+[POSSESSEE]+[DEL] 

[^ae]e	>	-e,ékére +[PLUR]+[POSSESSEE]+[SBL] 

[^ae]e	>	-e,ékénél +[PLUR]+[POSSESSEE]+[ADE] 

[^ae]e	>	-e,ékétõl +[PLUR]+[POSSESSEE]+[ABL] 

[^ae]e	>	-e,ékéhez +[PLUR]+[POSSESSEE]+[ALL] 

[^ae]e	>	-e,ékéig +[PLUR]+[POSSESSEE]+[TERM] 

[^ae]e	>	-e,ékévé +[PLUR]+[POSSESSEE]+[TRANS] 

[^ae]e	>	-e,ékével +[PLUR]+[POSSESSEE]+[INSTR] 

[^ae]e	>	-e,ékéért +[PLUR]+[POSSESSEE]+[CAUS/FIN] 



[^ae]e	>	-e,ékéül +[PLUR]+[POSSESSEE]+[ESS] 



 [^ae]e	>	-e,ékéi +[PLUR]+[POSSESSEE]+[PLUR]+[NOM]
 
[^ae]e	>	-e,ékéit +[PLUR]+[POSSESSEE]+[PLUR]+[ACC] 

[^ae]e	>	-e,ékéinek +[PLUR]+[POSSESSEE]+[PLUR]+[DAT] 

[^ae]e	>	-e,ékéiben +[PLUR]+[POSSESSEE]+[PLUR]+[INE] 

[^ae]e	>	-e,ékéibe +[PLUR]+[POSSESSEE]+[PLUR]+[ILL] 

[^ae]e	>	-e,ékéibõl +[PLUR]+[POSSESSEE]+[PLUR]+[ELA] 

[^ae]e	>	-e,ékéin +[PLUR]+[POSSESSEE]+[PLUR]+[SUE] 

[^ae]e	>	-e,ékéirõl +[PLUR]+[POSSESSEE]+[PLUR]+[DEL] 

[^ae]e	>	-e,ékéire +[PLUR]+[POSSESSEE]+[PLUR]+[SBL] 

[^ae]e	>	-e,ékéinél +[PLUR]+[POSSESSEE]+[PLUR]+[ADE] 

[^ae]e	>	-e,ékéitõl +[PLUR]+[POSSESSEE]+[PLUR]+[ABL] 

[^ae]e	>	-e,ékéihez +[PLUR]+[POSSESSEE]+[PLUR]+[ALL] 

[^ae]e	>	-e,ékéiig +[PLUR]+[POSSESSEE]+[PLUR]+[TERM] 

[^ae]e	>	-e,ékéivé +[PLUR]+[POSSESSEE]+[PLUR]+[TRANS] 

[^ae]e	>	-e,ékéivel +[PLUR]+[POSSESSEE]+[PLUR]+[INSTR] 

[^ae]e	>	-e,ékéiért +[PLUR]+[POSSESSEE]+[PLUR]+[CAUS/FIN] 



[^ae]e	>	-e,ékéiül +[PLUR]+[POSSESSEE]+[PLUR]+[ESS] 








[^ae]e	>	-e,ékként +[PLUR]+[FORM] 

[^ae]e	>	-e,ékkor +[PLUR]+[TEMP] 




[^ae]e	>	-e,éi +[PLUR]+[POSS_SG_3]+[NOM]


[^ae]e	>	-e,éit +[PLUR]+[POSS_SG_3]+[ACC] 

[^ae]e	>	-e,éinek +[PLUR]+[POSS_SG_3]+[DAT] 

[^ae]e	>	-e,éiben +[PLUR]+[POSS_SG_3]+[INE] 

[^ae]e	>	-e,éibe +[PLUR]+[POSS_SG_3]+[ILL] 

[^ae]e	>	-e,éibõl +[PLUR]+[POSS_SG_3]+[ELA] 

[^ae]e	>	-e,éin +[PLUR]+[POSS_SG_3]+[SUE] 

[^ae]e	>	-e,éirõl +[PLUR]+[POSS_SG_3]+[DEL] 

[^ae]e	>	-e,éire +[PLUR]+[POSS_SG_3]+[SBL] 

[^ae]e	>	-e,éinél +[PLUR]+[POSS_SG_3]+[ADE] 

[^ae]e	>	-e,éitõl +[PLUR]+[POSS_SG_3]+[ABL] 

[^ae]e	>	-e,éihez +[PLUR]+[POSS_SG_3]+[ALL] 

[^ae]e	>	-e,éiig +[PLUR]+[POSS_SG_3]+[TERM] 

[^ae]e	>	-e,éivé +[PLUR]+[POSS_SG_3]+[TRANS] 

[^ae]e	>	-e,éivel +[PLUR]+[POSS_SG_3]+[INSTR] 

[^ae]e	>	-e,éiért +[PLUR]+[POSS_SG_3]+[CAUS/FIN] 



[^ae]e	>	-e,éiül +[PLUR]+[POSS_SG_3]+[ESS] 




[^ae]e	>	-e,éié +[PLUR]+[POSS_SG_3]+[POSSESSEE]+[NOM] 

[^ae]e	>	-e,éiét +[PLUR]+[POSS_SG_3]+[POSSESSEE]+[ACC] 

[^ae]e	>	-e,éiének +[PLUR]+[POSS_SG_3]+[POSSESSEE]+[DAT] 

[^ae]e	>	-e,éiében +[PLUR]+[POSS_SG_3]+[POSSESSEE]+[INE] 

[^ae]e	>	-e,éiébe +[PLUR]+[POSS_SG_3]+[POSSESSEE]+[ILL] 

[^ae]e	>	-e,éiébõl +[PLUR]+[POSS_SG_3]+[POSSESSEE]+[ELA] 

[^ae]e	>	-e,éién +[PLUR]+[POSS_SG_3]+[POSSESSEE]+[SUE] 

[^ae]e	>	-e,éiérõl +[PLUR]+[POSS_SG_3]+[POSSESSEE]+[DEL] 

[^ae]e	>	-e,éiére +[PLUR]+[POSS_SG_3]+[POSSESSEE]+[SBL] 

[^ae]e	>	-e,éiénél +[PLUR]+[POSS_SG_3]+[POSSESSEE]+[ADE] 

[^ae]e	>	-e,éiétõl +[PLUR]+[POSS_SG_3]+[POSSESSEE]+[ABL] 

[^ae]e	>	-e,éiéhez +[PLUR]+[POSS_SG_3]+[POSSESSEE]+[ALL] 

[^ae]e	>	-e,éiéig +[PLUR]+[POSS_SG_3]+[POSSESSEE]+[TERM] 

[^ae]e	>	-e,éiévé +[PLUR]+[POSS_SG_3]+[POSSESSEE]+[TRANS] 

[^ae]e	>	-e,éiével +[PLUR]+[POSS_SG_3]+[POSSESSEE]+[INSTR] 

[^ae]e	>	-e,éiéért +[PLUR]+[POSS_SG_3]+[POSSESSEE]+[CAUS/FIN] 



[^ae]e	>	-e,éiéül +[PLUR]+[POSS_SG_3]+[POSSESSEE]+[ESS] 



 [^ae]e	>	-e,éiéi +[PLUR]+[POSS_SG_3]+[POSSESSEE]+[PLUR]+[NOM]
 
[^ae]e	>	-e,éiéit +[PLUR]+[POSS_SG_3]+[POSSESSEE]+[PLUR]+[ACC] 

[^ae]e	>	-e,éiéinek +[PLUR]+[POSS_SG_3]+[POSSESSEE]+[PLUR]+[DAT] 

[^ae]e	>	-e,éiéiben +[PLUR]+[POSS_SG_3]+[POSSESSEE]+[PLUR]+[INE] 

[^ae]e	>	-e,éiéibe +[PLUR]+[POSS_SG_3]+[POSSESSEE]+[PLUR]+[ILL] 

[^ae]e	>	-e,éiéibõl +[PLUR]+[POSS_SG_3]+[POSSESSEE]+[PLUR]+[ELA] 

[^ae]e	>	-e,éiéin +[PLUR]+[POSS_SG_3]+[POSSESSEE]+[PLUR]+[SUE] 

[^ae]e	>	-e,éiéirõl +[PLUR]+[POSS_SG_3]+[POSSESSEE]+[PLUR]+[DEL] 

[^ae]e	>	-e,éiéire +[PLUR]+[POSS_SG_3]+[POSSESSEE]+[PLUR]+[SBL] 

[^ae]e	>	-e,éiéinél +[PLUR]+[POSS_SG_3]+[POSSESSEE]+[PLUR]+[ADE] 

[^ae]e	>	-e,éiéitõl +[PLUR]+[POSS_SG_3]+[POSSESSEE]+[PLUR]+[ABL] 

[^ae]e	>	-e,éiéihez +[PLUR]+[POSS_SG_3]+[POSSESSEE]+[PLUR]+[ALL] 

[^ae]e	>	-e,éiéiig +[PLUR]+[POSS_SG_3]+[POSSESSEE]+[PLUR]+[TERM] 

[^ae]e	>	-e,éiéivé +[PLUR]+[POSS_SG_3]+[POSSESSEE]+[PLUR]+[TRANS] 

[^ae]e	>	-e,éiéivel +[PLUR]+[POSS_SG_3]+[POSSESSEE]+[PLUR]+[INSTR] 

[^ae]e	>	-e,éiéiért +[PLUR]+[POSS_SG_3]+[POSSESSEE]+[PLUR]+[CAUS/FIN] 



[^ae]e	>	-e,éiéiül +[PLUR]+[POSS_SG_3]+[POSSESSEE]+[PLUR]+[ESS] 








[^ae]e	>	-e,éiként +[PLUR]+[POSS_SG_3]+[FORM] 

[^ae]e	>	-e,éikor +[PLUR]+[POSS_SG_3]+[TEMP] 





[^ae]e	>	-e,éék +[ék_FAMILIAR_noun]+[NOM]

[^ae]e	>	-e,ééket +[ék_FAMILIAR_noun]+[ACC] 

[^ae]e	>	-e,ééknek +[ék_FAMILIAR_noun]+[DAT] 

[^ae]e	>	-e,éékben +[ék_FAMILIAR_noun]+[INE] 

[^ae]e	>	-e,éékbe +[ék_FAMILIAR_noun]+[ILL] 

[^ae]e	>	-e,éékbõl +[ék_FAMILIAR_noun]+[ELA] 

[^ae]e	>	-e,ééken +[ék_FAMILIAR_noun]+[SUE] 

[^ae]e	>	-e,éékrõl +[ék_FAMILIAR_noun]+[DEL] 

[^ae]e	>	-e,éékre +[ék_FAMILIAR_noun]+[SBL] 

[^ae]e	>	-e,ééknél +[ék_FAMILIAR_noun]+[ADE] 

[^ae]e	>	-e,ééktõl +[ék_FAMILIAR_noun]+[ABL] 

[^ae]e	>	-e,éékhez +[ék_FAMILIAR_noun]+[ALL] 

[^ae]e	>	-e,éékig +[ék_FAMILIAR_noun]+[TERM] 

[^ae]e	>	-e,éékké +[ék_FAMILIAR_noun]+[TRANS] 

[^ae]e	>	-e,éékkel +[ék_FAMILIAR_noun]+[INSTR] 

[^ae]e	>	-e,éékért +[ék_FAMILIAR_noun]+[CAUS/FIN] 



[^ae]e	>	-e,éékül +[ék_FAMILIAR_noun]+[ESS] 




[^ae]e	>	-e,ééké +[ék_FAMILIAR_noun]+[POSSESSEE]+[NOM] 

[^ae]e	>	-e,éékét +[ék_FAMILIAR_noun]+[POSSESSEE]+[ACC] 

[^ae]e	>	-e,éékének +[ék_FAMILIAR_noun]+[POSSESSEE]+[DAT] 

[^ae]e	>	-e,éékében +[ék_FAMILIAR_noun]+[POSSESSEE]+[INE] 

[^ae]e	>	-e,éékébe +[ék_FAMILIAR_noun]+[POSSESSEE]+[ILL] 

[^ae]e	>	-e,éékébõl +[ék_FAMILIAR_noun]+[POSSESSEE]+[ELA] 

[^ae]e	>	-e,éékén +[ék_FAMILIAR_noun]+[POSSESSEE]+[SUE] 

[^ae]e	>	-e,éékérõl +[ék_FAMILIAR_noun]+[POSSESSEE]+[DEL] 

[^ae]e	>	-e,éékére +[ék_FAMILIAR_noun]+[POSSESSEE]+[SBL] 

[^ae]e	>	-e,éékénél +[ék_FAMILIAR_noun]+[POSSESSEE]+[ADE] 

[^ae]e	>	-e,éékétõl +[ék_FAMILIAR_noun]+[POSSESSEE]+[ABL] 

[^ae]e	>	-e,éékéhez +[ék_FAMILIAR_noun]+[POSSESSEE]+[ALL] 

[^ae]e	>	-e,éékéig +[ék_FAMILIAR_noun]+[POSSESSEE]+[TERM] 

[^ae]e	>	-e,éékévé +[ék_FAMILIAR_noun]+[POSSESSEE]+[TRANS] 

[^ae]e	>	-e,éékével +[ék_FAMILIAR_noun]+[POSSESSEE]+[INSTR] 

[^ae]e	>	-e,éékéért +[ék_FAMILIAR_noun]+[POSSESSEE]+[CAUS/FIN] 



[^ae]e	>	-e,éékéül +[ék_FAMILIAR_noun]+[POSSESSEE]+[ESS] 



 [^ae]e	>	-e,éékéi +[ék_FAMILIAR_noun]+[POSSESSEE]+[PLUR]+[NOM]
 
[^ae]e	>	-e,éékéit +[ék_FAMILIAR_noun]+[POSSESSEE]+[PLUR]+[ACC] 

[^ae]e	>	-e,éékéinek +[ék_FAMILIAR_noun]+[POSSESSEE]+[PLUR]+[DAT] 

[^ae]e	>	-e,éékéiben +[ék_FAMILIAR_noun]+[POSSESSEE]+[PLUR]+[INE] 

[^ae]e	>	-e,éékéibe +[ék_FAMILIAR_noun]+[POSSESSEE]+[PLUR]+[ILL] 

[^ae]e	>	-e,éékéibõl +[ék_FAMILIAR_noun]+[POSSESSEE]+[PLUR]+[ELA] 

[^ae]e	>	-e,éékéin +[ék_FAMILIAR_noun]+[POSSESSEE]+[PLUR]+[SUE] 

[^ae]e	>	-e,éékéirõl +[ék_FAMILIAR_noun]+[POSSESSEE]+[PLUR]+[DEL] 

[^ae]e	>	-e,éékéire +[ék_FAMILIAR_noun]+[POSSESSEE]+[PLUR]+[SBL] 

[^ae]e	>	-e,éékéinél +[ék_FAMILIAR_noun]+[POSSESSEE]+[PLUR]+[ADE] 

[^ae]e	>	-e,éékéitõl +[ék_FAMILIAR_noun]+[POSSESSEE]+[PLUR]+[ABL] 

[^ae]e	>	-e,éékéihez +[ék_FAMILIAR_noun]+[POSSESSEE]+[PLUR]+[ALL] 

[^ae]e	>	-e,éékéiig +[ék_FAMILIAR_noun]+[POSSESSEE]+[PLUR]+[TERM] 

[^ae]e	>	-e,éékéivé +[ék_FAMILIAR_noun]+[POSSESSEE]+[PLUR]+[TRANS] 

[^ae]e	>	-e,éékéivel +[ék_FAMILIAR_noun]+[POSSESSEE]+[PLUR]+[INSTR] 

[^ae]e	>	-e,éékéiért +[ék_FAMILIAR_noun]+[POSSESSEE]+[PLUR]+[CAUS/FIN] 



[^ae]e	>	-e,éékéiül +[ék_FAMILIAR_noun]+[POSSESSEE]+[PLUR]+[ESS] 




[^ae]e	>	-e,émék +[POSS_SG_1]+[ék_FAMILIAR_noun]+[NOM]

[^ae]e	>	-e,éméket +[POSS_SG_1]+[ék_FAMILIAR_noun]+[ACC] 

[^ae]e	>	-e,éméknek +[POSS_SG_1]+[ék_FAMILIAR_noun]+[DAT] 

[^ae]e	>	-e,émékben +[POSS_SG_1]+[ék_FAMILIAR_noun]+[INE] 

[^ae]e	>	-e,émékbe +[POSS_SG_1]+[ék_FAMILIAR_noun]+[ILL] 

[^ae]e	>	-e,émékbõl +[POSS_SG_1]+[ék_FAMILIAR_noun]+[ELA] 

[^ae]e	>	-e,éméken +[POSS_SG_1]+[ék_FAMILIAR_noun]+[SUE] 

[^ae]e	>	-e,émékrõl +[POSS_SG_1]+[ék_FAMILIAR_noun]+[DEL] 

[^ae]e	>	-e,émékre +[POSS_SG_1]+[ék_FAMILIAR_noun]+[SBL] 

[^ae]e	>	-e,éméknél +[POSS_SG_1]+[ék_FAMILIAR_noun]+[ADE] 

[^ae]e	>	-e,éméktõl +[POSS_SG_1]+[ék_FAMILIAR_noun]+[ABL] 

[^ae]e	>	-e,émékhez +[POSS_SG_1]+[ék_FAMILIAR_noun]+[ALL] 

[^ae]e	>	-e,émékig +[POSS_SG_1]+[ék_FAMILIAR_noun]+[TERM] 

[^ae]e	>	-e,émékké +[POSS_SG_1]+[ék_FAMILIAR_noun]+[TRANS] 

[^ae]e	>	-e,émékkel +[POSS_SG_1]+[ék_FAMILIAR_noun]+[INSTR] 

[^ae]e	>	-e,émékért +[POSS_SG_1]+[ék_FAMILIAR_noun]+[CAUS/FIN] 



[^ae]e	>	-e,émékül +[POSS_SG_1]+[ék_FAMILIAR_noun]+[ESS] 




[^ae]e	>	-e,éméké +[POSS_SG_1]+[ék_FAMILIAR_noun]+[POSSESSEE]+[NOM] 

[^ae]e	>	-e,émékét +[POSS_SG_1]+[ék_FAMILIAR_noun]+[POSSESSEE]+[ACC] 

[^ae]e	>	-e,émékének +[POSS_SG_1]+[ék_FAMILIAR_noun]+[POSSESSEE]+[DAT] 

[^ae]e	>	-e,émékében +[POSS_SG_1]+[ék_FAMILIAR_noun]+[POSSESSEE]+[INE] 

[^ae]e	>	-e,émékébe +[POSS_SG_1]+[ék_FAMILIAR_noun]+[POSSESSEE]+[ILL] 

[^ae]e	>	-e,émékébõl +[POSS_SG_1]+[ék_FAMILIAR_noun]+[POSSESSEE]+[ELA] 

[^ae]e	>	-e,émékén +[POSS_SG_1]+[ék_FAMILIAR_noun]+[POSSESSEE]+[SUE] 

[^ae]e	>	-e,émékérõl +[POSS_SG_1]+[ék_FAMILIAR_noun]+[POSSESSEE]+[DEL] 

[^ae]e	>	-e,émékére +[POSS_SG_1]+[ék_FAMILIAR_noun]+[POSSESSEE]+[SBL] 

[^ae]e	>	-e,émékénél +[POSS_SG_1]+[ék_FAMILIAR_noun]+[POSSESSEE]+[ADE] 

[^ae]e	>	-e,émékétõl +[POSS_SG_1]+[ék_FAMILIAR_noun]+[POSSESSEE]+[ABL] 

[^ae]e	>	-e,émékéhez +[POSS_SG_1]+[ék_FAMILIAR_noun]+[POSSESSEE]+[ALL] 

[^ae]e	>	-e,émékéig +[POSS_SG_1]+[ék_FAMILIAR_noun]+[POSSESSEE]+[TERM] 

[^ae]e	>	-e,émékévé +[POSS_SG_1]+[ék_FAMILIAR_noun]+[POSSESSEE]+[TRANS] 

[^ae]e	>	-e,émékével +[POSS_SG_1]+[ék_FAMILIAR_noun]+[POSSESSEE]+[INSTR] 

[^ae]e	>	-e,émékéért +[POSS_SG_1]+[ék_FAMILIAR_noun]+[POSSESSEE]+[CAUS/FIN] 



[^ae]e	>	-e,émékéül +[POSS_SG_1]+[ék_FAMILIAR_noun]+[POSSESSEE]+[ESS] 



 [^ae]e	>	-e,émékéi +[POSS_SG_1]+[ék_FAMILIAR_noun]+[POSSESSEE]+[PLUR]+[NOM]
 
[^ae]e	>	-e,émékéit +[POSS_SG_1]+[ék_FAMILIAR_noun]+[POSSESSEE]+[PLUR]+[ACC] 

[^ae]e	>	-e,émékéinek +[POSS_SG_1]+[ék_FAMILIAR_noun]+[POSSESSEE]+[PLUR]+[DAT] 

[^ae]e	>	-e,émékéiben +[POSS_SG_1]+[ék_FAMILIAR_noun]+[POSSESSEE]+[PLUR]+[INE] 

[^ae]e	>	-e,émékéibe +[POSS_SG_1]+[ék_FAMILIAR_noun]+[POSSESSEE]+[PLUR]+[ILL] 

[^ae]e	>	-e,émékéibõl +[POSS_SG_1]+[ék_FAMILIAR_noun]+[POSSESSEE]+[PLUR]+[ELA] 

[^ae]e	>	-e,émékéin +[POSS_SG_1]+[ék_FAMILIAR_noun]+[POSSESSEE]+[PLUR]+[SUE] 

[^ae]e	>	-e,émékéirõl +[POSS_SG_1]+[ék_FAMILIAR_noun]+[POSSESSEE]+[PLUR]+[DEL] 

[^ae]e	>	-e,émékéire +[POSS_SG_1]+[ék_FAMILIAR_noun]+[POSSESSEE]+[PLUR]+[SBL] 

[^ae]e	>	-e,émékéinél +[POSS_SG_1]+[ék_FAMILIAR_noun]+[POSSESSEE]+[PLUR]+[ADE] 

[^ae]e	>	-e,émékéitõl +[POSS_SG_1]+[ék_FAMILIAR_noun]+[POSSESSEE]+[PLUR]+[ABL] 

[^ae]e	>	-e,émékéihez +[POSS_SG_1]+[ék_FAMILIAR_noun]+[POSSESSEE]+[PLUR]+[ALL] 

[^ae]e	>	-e,émékéiig +[POSS_SG_1]+[ék_FAMILIAR_noun]+[POSSESSEE]+[PLUR]+[TERM] 

[^ae]e	>	-e,émékéivé +[POSS_SG_1]+[ék_FAMILIAR_noun]+[POSSESSEE]+[PLUR]+[TRANS] 

[^ae]e	>	-e,émékéivel +[POSS_SG_1]+[ék_FAMILIAR_noun]+[POSSESSEE]+[PLUR]+[INSTR] 

[^ae]e	>	-e,émékéiért +[POSS_SG_1]+[ék_FAMILIAR_noun]+[POSSESSEE]+[PLUR]+[CAUS/FIN] 



[^ae]e	>	-e,émékéiül +[POSS_SG_1]+[ék_FAMILIAR_noun]+[POSSESSEE]+[PLUR]+[ESS] 




[^ae]e	>	-e,édék +[POSS_SG_2]+[ék_FAMILIAR_noun]+[NOM]

[^ae]e	>	-e,édéket +[POSS_SG_2]+[ék_FAMILIAR_noun]+[ACC] 

[^ae]e	>	-e,édéknek +[POSS_SG_2]+[ék_FAMILIAR_noun]+[DAT] 

[^ae]e	>	-e,édékben +[POSS_SG_2]+[ék_FAMILIAR_noun]+[INE] 

[^ae]e	>	-e,édékbe +[POSS_SG_2]+[ék_FAMILIAR_noun]+[ILL] 

[^ae]e	>	-e,édékbõl +[POSS_SG_2]+[ék_FAMILIAR_noun]+[ELA] 

[^ae]e	>	-e,édéken +[POSS_SG_2]+[ék_FAMILIAR_noun]+[SUE] 

[^ae]e	>	-e,édékrõl +[POSS_SG_2]+[ék_FAMILIAR_noun]+[DEL] 

[^ae]e	>	-e,édékre +[POSS_SG_2]+[ék_FAMILIAR_noun]+[SBL] 

[^ae]e	>	-e,édéknél +[POSS_SG_2]+[ék_FAMILIAR_noun]+[ADE] 

[^ae]e	>	-e,édéktõl +[POSS_SG_2]+[ék_FAMILIAR_noun]+[ABL] 

[^ae]e	>	-e,édékhez +[POSS_SG_2]+[ék_FAMILIAR_noun]+[ALL] 

[^ae]e	>	-e,édékig +[POSS_SG_2]+[ék_FAMILIAR_noun]+[TERM] 

[^ae]e	>	-e,édékké +[POSS_SG_2]+[ék_FAMILIAR_noun]+[TRANS] 

[^ae]e	>	-e,édékkel +[POSS_SG_2]+[ék_FAMILIAR_noun]+[INSTR] 

[^ae]e	>	-e,édékért +[POSS_SG_2]+[ék_FAMILIAR_noun]+[CAUS/FIN] 



[^ae]e	>	-e,édékül +[POSS_SG_2]+[ék_FAMILIAR_noun]+[ESS] 




[^ae]e	>	-e,édéké +[POSS_SG_2]+[ék_FAMILIAR_noun]+[POSSESSEE]+[NOM] 

[^ae]e	>	-e,édékét +[POSS_SG_2]+[ék_FAMILIAR_noun]+[POSSESSEE]+[ACC] 

[^ae]e	>	-e,édékének +[POSS_SG_2]+[ék_FAMILIAR_noun]+[POSSESSEE]+[DAT] 

[^ae]e	>	-e,édékében +[POSS_SG_2]+[ék_FAMILIAR_noun]+[POSSESSEE]+[INE] 

[^ae]e	>	-e,édékébe +[POSS_SG_2]+[ék_FAMILIAR_noun]+[POSSESSEE]+[ILL] 

[^ae]e	>	-e,édékébõl +[POSS_SG_2]+[ék_FAMILIAR_noun]+[POSSESSEE]+[ELA] 

[^ae]e	>	-e,édékén +[POSS_SG_2]+[ék_FAMILIAR_noun]+[POSSESSEE]+[SUE] 

[^ae]e	>	-e,édékérõl +[POSS_SG_2]+[ék_FAMILIAR_noun]+[POSSESSEE]+[DEL] 

[^ae]e	>	-e,édékére +[POSS_SG_2]+[ék_FAMILIAR_noun]+[POSSESSEE]+[SBL] 

[^ae]e	>	-e,édékénél +[POSS_SG_2]+[ék_FAMILIAR_noun]+[POSSESSEE]+[ADE] 

[^ae]e	>	-e,édékétõl +[POSS_SG_2]+[ék_FAMILIAR_noun]+[POSSESSEE]+[ABL] 

[^ae]e	>	-e,édékéhez +[POSS_SG_2]+[ék_FAMILIAR_noun]+[POSSESSEE]+[ALL] 

[^ae]e	>	-e,édékéig +[POSS_SG_2]+[ék_FAMILIAR_noun]+[POSSESSEE]+[TERM] 

[^ae]e	>	-e,édékévé +[POSS_SG_2]+[ék_FAMILIAR_noun]+[POSSESSEE]+[TRANS] 

[^ae]e	>	-e,édékével +[POSS_SG_2]+[ék_FAMILIAR_noun]+[POSSESSEE]+[INSTR] 

[^ae]e	>	-e,édékéért +[POSS_SG_2]+[ék_FAMILIAR_noun]+[POSSESSEE]+[CAUS/FIN] 



[^ae]e	>	-e,édékéül +[POSS_SG_2]+[ék_FAMILIAR_noun]+[POSSESSEE]+[ESS] 



 [^ae]e	>	-e,édékéi +[POSS_SG_2]+[ék_FAMILIAR_noun]+[POSSESSEE]+[PLUR]+[NOM]
 
[^ae]e	>	-e,édékéit +[POSS_SG_2]+[ék_FAMILIAR_noun]+[POSSESSEE]+[PLUR]+[ACC] 

[^ae]e	>	-e,édékéinek +[POSS_SG_2]+[ék_FAMILIAR_noun]+[POSSESSEE]+[PLUR]+[DAT] 

[^ae]e	>	-e,édékéiben +[POSS_SG_2]+[ék_FAMILIAR_noun]+[POSSESSEE]+[PLUR]+[INE] 

[^ae]e	>	-e,édékéibe +[POSS_SG_2]+[ék_FAMILIAR_noun]+[POSSESSEE]+[PLUR]+[ILL] 

[^ae]e	>	-e,édékéibõl +[POSS_SG_2]+[ék_FAMILIAR_noun]+[POSSESSEE]+[PLUR]+[ELA] 

[^ae]e	>	-e,édékéin +[POSS_SG_2]+[ék_FAMILIAR_noun]+[POSSESSEE]+[PLUR]+[SUE] 

[^ae]e	>	-e,édékéirõl +[POSS_SG_2]+[ék_FAMILIAR_noun]+[POSSESSEE]+[PLUR]+[DEL] 

[^ae]e	>	-e,édékéire +[POSS_SG_2]+[ék_FAMILIAR_noun]+[POSSESSEE]+[PLUR]+[SBL] 

[^ae]e	>	-e,édékéinél +[POSS_SG_2]+[ék_FAMILIAR_noun]+[POSSESSEE]+[PLUR]+[ADE] 

[^ae]e	>	-e,édékéitõl +[POSS_SG_2]+[ék_FAMILIAR_noun]+[POSSESSEE]+[PLUR]+[ABL] 

[^ae]e	>	-e,édékéihez +[POSS_SG_2]+[ék_FAMILIAR_noun]+[POSSESSEE]+[PLUR]+[ALL] 

[^ae]e	>	-e,édékéiig +[POSS_SG_2]+[ék_FAMILIAR_noun]+[POSSESSEE]+[PLUR]+[TERM] 

[^ae]e	>	-e,édékéivé +[POSS_SG_2]+[ék_FAMILIAR_noun]+[POSSESSEE]+[PLUR]+[TRANS] 

[^ae]e	>	-e,édékéivel +[POSS_SG_2]+[ék_FAMILIAR_noun]+[POSSESSEE]+[PLUR]+[INSTR] 

[^ae]e	>	-e,édékéiért +[POSS_SG_2]+[ék_FAMILIAR_noun]+[POSSESSEE]+[PLUR]+[CAUS/FIN] 



[^ae]e	>	-e,édékéiül +[POSS_SG_2]+[ék_FAMILIAR_noun]+[POSSESSEE]+[PLUR]+[ESS] 




[^ae]e	>	-e,ém +[POSS_SG_1]+[NOM]
[^ae]e	>	-e,ém/& +[POSS_SG_1]+[ACC]

[^ae]e	>	-e,émet +[POSS_SG_1]+[ACC] 

[^ae]e	>	-e,émnek +[POSS_SG_1]+[DAT] 

[^ae]e	>	-e,émben +[POSS_SG_1]+[INE] 

[^ae]e	>	-e,émbe +[POSS_SG_1]+[ILL] 

[^ae]e	>	-e,émbõl +[POSS_SG_1]+[ELA] 

[^ae]e	>	-e,émen +[POSS_SG_1]+[SUE] 

[^ae]e	>	-e,émrõl +[POSS_SG_1]+[DEL] 

[^ae]e	>	-e,émre +[POSS_SG_1]+[SBL] 

[^ae]e	>	-e,émnél +[POSS_SG_1]+[ADE] 

[^ae]e	>	-e,émtõl +[POSS_SG_1]+[ABL] 

[^ae]e	>	-e,émhez +[POSS_SG_1]+[ALL] 

[^ae]e	>	-e,émig +[POSS_SG_1]+[TERM] 

[^ae]e	>	-e,émmé +[POSS_SG_1]+[TRANS] 

[^ae]e	>	-e,émmel +[POSS_SG_1]+[INSTR] 

[^ae]e	>	-e,émért +[POSS_SG_1]+[CAUS/FIN] 



[^ae]e	>	-e,émül +[POSS_SG_1]+[ESS] 





[^ae]e	>	-e,émé +[POSS_SG_1]+[POSSESSEE]+[NOM] 

[^ae]e	>	-e,émét +[POSS_SG_1]+[POSSESSEE]+[ACC] 

[^ae]e	>	-e,émének +[POSS_SG_1]+[POSSESSEE]+[DAT] 

[^ae]e	>	-e,émében +[POSS_SG_1]+[POSSESSEE]+[INE] 

[^ae]e	>	-e,émébe +[POSS_SG_1]+[POSSESSEE]+[ILL] 

[^ae]e	>	-e,émébõl +[POSS_SG_1]+[POSSESSEE]+[ELA] 

[^ae]e	>	-e,émén +[POSS_SG_1]+[POSSESSEE]+[SUE] 

[^ae]e	>	-e,émérõl +[POSS_SG_1]+[POSSESSEE]+[DEL] 

[^ae]e	>	-e,émére +[POSS_SG_1]+[POSSESSEE]+[SBL] 

[^ae]e	>	-e,éménél +[POSS_SG_1]+[POSSESSEE]+[ADE] 

[^ae]e	>	-e,émétõl +[POSS_SG_1]+[POSSESSEE]+[ABL] 

[^ae]e	>	-e,éméhez +[POSS_SG_1]+[POSSESSEE]+[ALL] 

[^ae]e	>	-e,éméig +[POSS_SG_1]+[POSSESSEE]+[TERM] 

[^ae]e	>	-e,émévé +[POSS_SG_1]+[POSSESSEE]+[TRANS] 

[^ae]e	>	-e,émével +[POSS_SG_1]+[POSSESSEE]+[INSTR] 

[^ae]e	>	-e,éméért +[POSS_SG_1]+[POSSESSEE]+[CAUS/FIN] 



[^ae]e	>	-e,éméül +[POSS_SG_1]+[POSSESSEE]+[ESS] 



 [^ae]e	>	-e,éméi +[POSS_SG_1]+[POSSESSEE]+[PLUR]+[NOM]
 
[^ae]e	>	-e,éméit +[POSS_SG_1]+[POSSESSEE]+[PLUR]+[ACC] 

[^ae]e	>	-e,éméinek +[POSS_SG_1]+[POSSESSEE]+[PLUR]+[DAT] 

[^ae]e	>	-e,éméiben +[POSS_SG_1]+[POSSESSEE]+[PLUR]+[INE] 

[^ae]e	>	-e,éméibe +[POSS_SG_1]+[POSSESSEE]+[PLUR]+[ILL] 

[^ae]e	>	-e,éméibõl +[POSS_SG_1]+[POSSESSEE]+[PLUR]+[ELA] 

[^ae]e	>	-e,éméin +[POSS_SG_1]+[POSSESSEE]+[PLUR]+[SUE] 

[^ae]e	>	-e,éméirõl +[POSS_SG_1]+[POSSESSEE]+[PLUR]+[DEL] 

[^ae]e	>	-e,éméire +[POSS_SG_1]+[POSSESSEE]+[PLUR]+[SBL] 

[^ae]e	>	-e,éméinél +[POSS_SG_1]+[POSSESSEE]+[PLUR]+[ADE] 

[^ae]e	>	-e,éméitõl +[POSS_SG_1]+[POSSESSEE]+[PLUR]+[ABL] 

[^ae]e	>	-e,éméihez +[POSS_SG_1]+[POSSESSEE]+[PLUR]+[ALL] 

[^ae]e	>	-e,éméiig +[POSS_SG_1]+[POSSESSEE]+[PLUR]+[TERM] 

[^ae]e	>	-e,éméivé +[POSS_SG_1]+[POSSESSEE]+[PLUR]+[TRANS] 

[^ae]e	>	-e,éméivel +[POSS_SG_1]+[POSSESSEE]+[PLUR]+[INSTR] 

[^ae]e	>	-e,éméiért +[POSS_SG_1]+[POSSESSEE]+[PLUR]+[CAUS/FIN] 



[^ae]e	>	-e,éméiül +[POSS_SG_1]+[POSSESSEE]+[PLUR]+[ESS] 








[^ae]e	>	-e,émként +[POSS_SG_1]+[FORM] 

[^ae]e	>	-e,émkor +[POSS_SG_1]+[TEMP] 




[^ae]e	>	-e,éd +[POSS_SG_2]+[NOM]
[^ae]e	>	-e,éd/& +[POSS_SG_2]+[ACC]

[^ae]e	>	-e,édet +[POSS_SG_2]+[ACC] 

[^ae]e	>	-e,édnek +[POSS_SG_2]+[DAT] 

[^ae]e	>	-e,édben +[POSS_SG_2]+[INE] 

[^ae]e	>	-e,édbe +[POSS_SG_2]+[ILL] 

[^ae]e	>	-e,édbõl +[POSS_SG_2]+[ELA] 

[^ae]e	>	-e,éden +[POSS_SG_2]+[SUE] 

[^ae]e	>	-e,édrõl +[POSS_SG_2]+[DEL] 

[^ae]e	>	-e,édre +[POSS_SG_2]+[SBL] 

[^ae]e	>	-e,édnél +[POSS_SG_2]+[ADE] 

[^ae]e	>	-e,édtõl +[POSS_SG_2]+[ABL] 

[^ae]e	>	-e,édhez +[POSS_SG_2]+[ALL] 

[^ae]e	>	-e,édig +[POSS_SG_2]+[TERM] 

[^ae]e	>	-e,éddé +[POSS_SG_2]+[TRANS] 

[^ae]e	>	-e,éddel +[POSS_SG_2]+[INSTR] 

[^ae]e	>	-e,édért +[POSS_SG_2]+[CAUS/FIN] 



[^ae]e	>	-e,édül +[POSS_SG_2]+[ESS] 





[^ae]e	>	-e,édé +[POSS_SG_2]+[POSSESSEE]+[NOM] 

[^ae]e	>	-e,édét +[POSS_SG_2]+[POSSESSEE]+[ACC] 

[^ae]e	>	-e,édének +[POSS_SG_2]+[POSSESSEE]+[DAT] 

[^ae]e	>	-e,édében +[POSS_SG_2]+[POSSESSEE]+[INE] 

[^ae]e	>	-e,édébe +[POSS_SG_2]+[POSSESSEE]+[ILL] 

[^ae]e	>	-e,édébõl +[POSS_SG_2]+[POSSESSEE]+[ELA] 

[^ae]e	>	-e,édén +[POSS_SG_2]+[POSSESSEE]+[SUE] 

[^ae]e	>	-e,édérõl +[POSS_SG_2]+[POSSESSEE]+[DEL] 

[^ae]e	>	-e,édére +[POSS_SG_2]+[POSSESSEE]+[SBL] 

[^ae]e	>	-e,édénél +[POSS_SG_2]+[POSSESSEE]+[ADE] 

[^ae]e	>	-e,édétõl +[POSS_SG_2]+[POSSESSEE]+[ABL] 

[^ae]e	>	-e,édéhez +[POSS_SG_2]+[POSSESSEE]+[ALL] 

[^ae]e	>	-e,édéig +[POSS_SG_2]+[POSSESSEE]+[TERM] 

[^ae]e	>	-e,édévé +[POSS_SG_2]+[POSSESSEE]+[TRANS] 

[^ae]e	>	-e,édével +[POSS_SG_2]+[POSSESSEE]+[INSTR] 

[^ae]e	>	-e,édéért +[POSS_SG_2]+[POSSESSEE]+[CAUS/FIN] 



[^ae]e	>	-e,édéül +[POSS_SG_2]+[POSSESSEE]+[ESS] 



 [^ae]e	>	-e,édéi +[POSS_SG_2]+[POSSESSEE]+[PLUR]+[NOM]
 
[^ae]e	>	-e,édéit +[POSS_SG_2]+[POSSESSEE]+[PLUR]+[ACC] 

[^ae]e	>	-e,édéinek +[POSS_SG_2]+[POSSESSEE]+[PLUR]+[DAT] 

[^ae]e	>	-e,édéiben +[POSS_SG_2]+[POSSESSEE]+[PLUR]+[INE] 

[^ae]e	>	-e,édéibe +[POSS_SG_2]+[POSSESSEE]+[PLUR]+[ILL] 

[^ae]e	>	-e,édéibõl +[POSS_SG_2]+[POSSESSEE]+[PLUR]+[ELA] 

[^ae]e	>	-e,édéin +[POSS_SG_2]+[POSSESSEE]+[PLUR]+[SUE] 

[^ae]e	>	-e,édéirõl +[POSS_SG_2]+[POSSESSEE]+[PLUR]+[DEL] 

[^ae]e	>	-e,édéire +[POSS_SG_2]+[POSSESSEE]+[PLUR]+[SBL] 

[^ae]e	>	-e,édéinél +[POSS_SG_2]+[POSSESSEE]+[PLUR]+[ADE] 

[^ae]e	>	-e,édéitõl +[POSS_SG_2]+[POSSESSEE]+[PLUR]+[ABL] 

[^ae]e	>	-e,édéihez +[POSS_SG_2]+[POSSESSEE]+[PLUR]+[ALL] 

[^ae]e	>	-e,édéiig +[POSS_SG_2]+[POSSESSEE]+[PLUR]+[TERM] 

[^ae]e	>	-e,édéivé +[POSS_SG_2]+[POSSESSEE]+[PLUR]+[TRANS] 

[^ae]e	>	-e,édéivel +[POSS_SG_2]+[POSSESSEE]+[PLUR]+[INSTR] 

[^ae]e	>	-e,édéiért +[POSS_SG_2]+[POSSESSEE]+[PLUR]+[CAUS/FIN] 



[^ae]e	>	-e,édéiül +[POSS_SG_2]+[POSSESSEE]+[PLUR]+[ESS] 








[^ae]e	>	-e,édként +[POSS_SG_2]+[FORM] 

[^ae]e	>	-e,édkor +[POSS_SG_2]+[TEMP] 




# -> q
# [^ae]e	>	-e,éje
# nev_birtokjel([^ae]e,-e,éjé,õ,e,e,é,ü)
# nev_rag_2([^ae]e,-e,éje,õ,e,e,é,ü)
[^ae]e	>	-e,énk +[POSS_PL_1]+[NOM]
[^ae]e	>	-e,énk/& +[POSS_PL_1]+[ACC]

[^ae]e	>	-e,énket +[POSS_PL_1]+[ACC] 

[^ae]e	>	-e,énknek +[POSS_PL_1]+[DAT] 

[^ae]e	>	-e,énkben +[POSS_PL_1]+[INE] 

[^ae]e	>	-e,énkbe +[POSS_PL_1]+[ILL] 

[^ae]e	>	-e,énkbõl +[POSS_PL_1]+[ELA] 

[^ae]e	>	-e,énken +[POSS_PL_1]+[SUE] 

[^ae]e	>	-e,énkrõl +[POSS_PL_1]+[DEL] 

[^ae]e	>	-e,énkre +[POSS_PL_1]+[SBL] 

[^ae]e	>	-e,énknél +[POSS_PL_1]+[ADE] 

[^ae]e	>	-e,énktõl +[POSS_PL_1]+[ABL] 

[^ae]e	>	-e,énkhez +[POSS_PL_1]+[ALL] 

[^ae]e	>	-e,énkig +[POSS_PL_1]+[TERM] 

[^ae]e	>	-e,énkké +[POSS_PL_1]+[TRANS] 

[^ae]e	>	-e,énkkel +[POSS_PL_1]+[INSTR] 

[^ae]e	>	-e,énkért +[POSS_PL_1]+[CAUS/FIN] 



[^ae]e	>	-e,énkül +[POSS_PL_1]+[ESS] 





[^ae]e	>	-e,énké +[POSS_PL_1]+[POSSESSEE]+[NOM] 

[^ae]e	>	-e,énkét +[POSS_PL_1]+[POSSESSEE]+[ACC] 

[^ae]e	>	-e,énkének +[POSS_PL_1]+[POSSESSEE]+[DAT] 

[^ae]e	>	-e,énkében +[POSS_PL_1]+[POSSESSEE]+[INE] 

[^ae]e	>	-e,énkébe +[POSS_PL_1]+[POSSESSEE]+[ILL] 

[^ae]e	>	-e,énkébõl +[POSS_PL_1]+[POSSESSEE]+[ELA] 

[^ae]e	>	-e,énkén +[POSS_PL_1]+[POSSESSEE]+[SUE] 

[^ae]e	>	-e,énkérõl +[POSS_PL_1]+[POSSESSEE]+[DEL] 

[^ae]e	>	-e,énkére +[POSS_PL_1]+[POSSESSEE]+[SBL] 

[^ae]e	>	-e,énkénél +[POSS_PL_1]+[POSSESSEE]+[ADE] 

[^ae]e	>	-e,énkétõl +[POSS_PL_1]+[POSSESSEE]+[ABL] 

[^ae]e	>	-e,énkéhez +[POSS_PL_1]+[POSSESSEE]+[ALL] 

[^ae]e	>	-e,énkéig +[POSS_PL_1]+[POSSESSEE]+[TERM] 

[^ae]e	>	-e,énkévé +[POSS_PL_1]+[POSSESSEE]+[TRANS] 

[^ae]e	>	-e,énkével +[POSS_PL_1]+[POSSESSEE]+[INSTR] 

[^ae]e	>	-e,énkéért +[POSS_PL_1]+[POSSESSEE]+[CAUS/FIN] 



[^ae]e	>	-e,énkéül +[POSS_PL_1]+[POSSESSEE]+[ESS] 



 [^ae]e	>	-e,énkéi +[POSS_PL_1]+[POSSESSEE]+[PLUR]+[NOM]
 
[^ae]e	>	-e,énkéit +[POSS_PL_1]+[POSSESSEE]+[PLUR]+[ACC] 

[^ae]e	>	-e,énkéinek +[POSS_PL_1]+[POSSESSEE]+[PLUR]+[DAT] 

[^ae]e	>	-e,énkéiben +[POSS_PL_1]+[POSSESSEE]+[PLUR]+[INE] 

[^ae]e	>	-e,énkéibe +[POSS_PL_1]+[POSSESSEE]+[PLUR]+[ILL] 

[^ae]e	>	-e,énkéibõl +[POSS_PL_1]+[POSSESSEE]+[PLUR]+[ELA] 

[^ae]e	>	-e,énkéin +[POSS_PL_1]+[POSSESSEE]+[PLUR]+[SUE] 

[^ae]e	>	-e,énkéirõl +[POSS_PL_1]+[POSSESSEE]+[PLUR]+[DEL] 

[^ae]e	>	-e,énkéire +[POSS_PL_1]+[POSSESSEE]+[PLUR]+[SBL] 

[^ae]e	>	-e,énkéinél +[POSS_PL_1]+[POSSESSEE]+[PLUR]+[ADE] 

[^ae]e	>	-e,énkéitõl +[POSS_PL_1]+[POSSESSEE]+[PLUR]+[ABL] 

[^ae]e	>	-e,énkéihez +[POSS_PL_1]+[POSSESSEE]+[PLUR]+[ALL] 

[^ae]e	>	-e,énkéiig +[POSS_PL_1]+[POSSESSEE]+[PLUR]+[TERM] 

[^ae]e	>	-e,énkéivé +[POSS_PL_1]+[POSSESSEE]+[PLUR]+[TRANS] 

[^ae]e	>	-e,énkéivel +[POSS_PL_1]+[POSSESSEE]+[PLUR]+[INSTR] 

[^ae]e	>	-e,énkéiért +[POSS_PL_1]+[POSSESSEE]+[PLUR]+[CAUS/FIN] 



[^ae]e	>	-e,énkéiül +[POSS_PL_1]+[POSSESSEE]+[PLUR]+[ESS] 








[^ae]e	>	-e,énkként +[POSS_PL_1]+[FORM] 

[^ae]e	>	-e,énkkor +[POSS_PL_1]+[TEMP] 




[^ae]e	>	-e,étek +[POSS_PL_2]+[NOM]
[^ae]e	>	-e,étek/& +[POSS_PL_2]+[ACC]

[^ae]e	>	-e,éteket +[POSS_PL_2]+[ACC] 

[^ae]e	>	-e,éteknek +[POSS_PL_2]+[DAT] 

[^ae]e	>	-e,étekben +[POSS_PL_2]+[INE] 

[^ae]e	>	-e,étekbe +[POSS_PL_2]+[ILL] 

[^ae]e	>	-e,étekbõl +[POSS_PL_2]+[ELA] 

[^ae]e	>	-e,éteken +[POSS_PL_2]+[SUE] 

[^ae]e	>	-e,étekrõl +[POSS_PL_2]+[DEL] 

[^ae]e	>	-e,étekre +[POSS_PL_2]+[SBL] 

[^ae]e	>	-e,éteknél +[POSS_PL_2]+[ADE] 

[^ae]e	>	-e,étektõl +[POSS_PL_2]+[ABL] 

[^ae]e	>	-e,étekhez +[POSS_PL_2]+[ALL] 

[^ae]e	>	-e,étekig +[POSS_PL_2]+[TERM] 

[^ae]e	>	-e,étekké +[POSS_PL_2]+[TRANS] 

[^ae]e	>	-e,étekkel +[POSS_PL_2]+[INSTR] 

[^ae]e	>	-e,étekért +[POSS_PL_2]+[CAUS/FIN] 



[^ae]e	>	-e,étekül +[POSS_PL_2]+[ESS] 





[^ae]e	>	-e,éteké +[POSS_PL_2]+[POSSESSEE]+[NOM] 

[^ae]e	>	-e,étekét +[POSS_PL_2]+[POSSESSEE]+[ACC] 

[^ae]e	>	-e,étekének +[POSS_PL_2]+[POSSESSEE]+[DAT] 

[^ae]e	>	-e,étekében +[POSS_PL_2]+[POSSESSEE]+[INE] 

[^ae]e	>	-e,étekébe +[POSS_PL_2]+[POSSESSEE]+[ILL] 

[^ae]e	>	-e,étekébõl +[POSS_PL_2]+[POSSESSEE]+[ELA] 

[^ae]e	>	-e,étekén +[POSS_PL_2]+[POSSESSEE]+[SUE] 

[^ae]e	>	-e,étekérõl +[POSS_PL_2]+[POSSESSEE]+[DEL] 

[^ae]e	>	-e,étekére +[POSS_PL_2]+[POSSESSEE]+[SBL] 

[^ae]e	>	-e,étekénél +[POSS_PL_2]+[POSSESSEE]+[ADE] 

[^ae]e	>	-e,étekétõl +[POSS_PL_2]+[POSSESSEE]+[ABL] 

[^ae]e	>	-e,étekéhez +[POSS_PL_2]+[POSSESSEE]+[ALL] 

[^ae]e	>	-e,étekéig +[POSS_PL_2]+[POSSESSEE]+[TERM] 

[^ae]e	>	-e,étekévé +[POSS_PL_2]+[POSSESSEE]+[TRANS] 

[^ae]e	>	-e,étekével +[POSS_PL_2]+[POSSESSEE]+[INSTR] 

[^ae]e	>	-e,étekéért +[POSS_PL_2]+[POSSESSEE]+[CAUS/FIN] 



[^ae]e	>	-e,étekéül +[POSS_PL_2]+[POSSESSEE]+[ESS] 



 [^ae]e	>	-e,étekéi +[POSS_PL_2]+[POSSESSEE]+[PLUR]+[NOM]
 
[^ae]e	>	-e,étekéit +[POSS_PL_2]+[POSSESSEE]+[PLUR]+[ACC] 

[^ae]e	>	-e,étekéinek +[POSS_PL_2]+[POSSESSEE]+[PLUR]+[DAT] 

[^ae]e	>	-e,étekéiben +[POSS_PL_2]+[POSSESSEE]+[PLUR]+[INE] 

[^ae]e	>	-e,étekéibe +[POSS_PL_2]+[POSSESSEE]+[PLUR]+[ILL] 

[^ae]e	>	-e,étekéibõl +[POSS_PL_2]+[POSSESSEE]+[PLUR]+[ELA] 

[^ae]e	>	-e,étekéin +[POSS_PL_2]+[POSSESSEE]+[PLUR]+[SUE] 

[^ae]e	>	-e,étekéirõl +[POSS_PL_2]+[POSSESSEE]+[PLUR]+[DEL] 

[^ae]e	>	-e,étekéire +[POSS_PL_2]+[POSSESSEE]+[PLUR]+[SBL] 

[^ae]e	>	-e,étekéinél +[POSS_PL_2]+[POSSESSEE]+[PLUR]+[ADE] 

[^ae]e	>	-e,étekéitõl +[POSS_PL_2]+[POSSESSEE]+[PLUR]+[ABL] 

[^ae]e	>	-e,étekéihez +[POSS_PL_2]+[POSSESSEE]+[PLUR]+[ALL] 

[^ae]e	>	-e,étekéiig +[POSS_PL_2]+[POSSESSEE]+[PLUR]+[TERM] 

[^ae]e	>	-e,étekéivé +[POSS_PL_2]+[POSSESSEE]+[PLUR]+[TRANS] 

[^ae]e	>	-e,étekéivel +[POSS_PL_2]+[POSSESSEE]+[PLUR]+[INSTR] 

[^ae]e	>	-e,étekéiért +[POSS_PL_2]+[POSSESSEE]+[PLUR]+[CAUS/FIN] 



[^ae]e	>	-e,étekéiül +[POSS_PL_2]+[POSSESSEE]+[PLUR]+[ESS] 








[^ae]e	>	-e,étekként +[POSS_PL_2]+[FORM] 

[^ae]e	>	-e,étekkor +[POSS_PL_2]+[TEMP] 




# [^ae]e	>	-e,éjük
# COMMENT( spec. : jükhez -> jükhöz)
# nev_birtokjel([^ae]e,-e,éjük,õ,e,ö,é,ü)
# nev_rag_2([^ae]e,-e,éjük,õ,e,ö,é,ü)
[^ae]e	>	-e,éik +[PLUR]+[POSS_PL_3]+[NOM]


[^ae]e	>	-e,éiket +[PLUR]+[POSS_PL_3]+[ACC] 

[^ae]e	>	-e,éiknek +[PLUR]+[POSS_PL_3]+[DAT] 

[^ae]e	>	-e,éikben +[PLUR]+[POSS_PL_3]+[INE] 

[^ae]e	>	-e,éikbe +[PLUR]+[POSS_PL_3]+[ILL] 

[^ae]e	>	-e,éikbõl +[PLUR]+[POSS_PL_3]+[ELA] 

[^ae]e	>	-e,éiken +[PLUR]+[POSS_PL_3]+[SUE] 

[^ae]e	>	-e,éikrõl +[PLUR]+[POSS_PL_3]+[DEL] 

[^ae]e	>	-e,éikre +[PLUR]+[POSS_PL_3]+[SBL] 

[^ae]e	>	-e,éiknél +[PLUR]+[POSS_PL_3]+[ADE] 

[^ae]e	>	-e,éiktõl +[PLUR]+[POSS_PL_3]+[ABL] 

[^ae]e	>	-e,éikhez +[PLUR]+[POSS_PL_3]+[ALL] 

[^ae]e	>	-e,éikig +[PLUR]+[POSS_PL_3]+[TERM] 

[^ae]e	>	-e,éikké +[PLUR]+[POSS_PL_3]+[TRANS] 

[^ae]e	>	-e,éikkel +[PLUR]+[POSS_PL_3]+[INSTR] 

[^ae]e	>	-e,éikért +[PLUR]+[POSS_PL_3]+[CAUS/FIN] 



[^ae]e	>	-e,éikül +[PLUR]+[POSS_PL_3]+[ESS] 




[^ae]e	>	-e,éiké +[PLUR]+[POSS_PL_3]+[POSSESSEE]+[NOM] 

[^ae]e	>	-e,éikét +[PLUR]+[POSS_PL_3]+[POSSESSEE]+[ACC] 

[^ae]e	>	-e,éikének +[PLUR]+[POSS_PL_3]+[POSSESSEE]+[DAT] 

[^ae]e	>	-e,éikében +[PLUR]+[POSS_PL_3]+[POSSESSEE]+[INE] 

[^ae]e	>	-e,éikébe +[PLUR]+[POSS_PL_3]+[POSSESSEE]+[ILL] 

[^ae]e	>	-e,éikébõl +[PLUR]+[POSS_PL_3]+[POSSESSEE]+[ELA] 

[^ae]e	>	-e,éikén +[PLUR]+[POSS_PL_3]+[POSSESSEE]+[SUE] 

[^ae]e	>	-e,éikérõl +[PLUR]+[POSS_PL_3]+[POSSESSEE]+[DEL] 

[^ae]e	>	-e,éikére +[PLUR]+[POSS_PL_3]+[POSSESSEE]+[SBL] 

[^ae]e	>	-e,éikénél +[PLUR]+[POSS_PL_3]+[POSSESSEE]+[ADE] 

[^ae]e	>	-e,éikétõl +[PLUR]+[POSS_PL_3]+[POSSESSEE]+[ABL] 

[^ae]e	>	-e,éikéhez +[PLUR]+[POSS_PL_3]+[POSSESSEE]+[ALL] 

[^ae]e	>	-e,éikéig +[PLUR]+[POSS_PL_3]+[POSSESSEE]+[TERM] 

[^ae]e	>	-e,éikévé +[PLUR]+[POSS_PL_3]+[POSSESSEE]+[TRANS] 

[^ae]e	>	-e,éikével +[PLUR]+[POSS_PL_3]+[POSSESSEE]+[INSTR] 

[^ae]e	>	-e,éikéért +[PLUR]+[POSS_PL_3]+[POSSESSEE]+[CAUS/FIN] 



[^ae]e	>	-e,éikéül +[PLUR]+[POSS_PL_3]+[POSSESSEE]+[ESS] 



 [^ae]e	>	-e,éikéi +[PLUR]+[POSS_PL_3]+[POSSESSEE]+[PLUR]+[NOM]
 
[^ae]e	>	-e,éikéit +[PLUR]+[POSS_PL_3]+[POSSESSEE]+[PLUR]+[ACC] 

[^ae]e	>	-e,éikéinek +[PLUR]+[POSS_PL_3]+[POSSESSEE]+[PLUR]+[DAT] 

[^ae]e	>	-e,éikéiben +[PLUR]+[POSS_PL_3]+[POSSESSEE]+[PLUR]+[INE] 

[^ae]e	>	-e,éikéibe +[PLUR]+[POSS_PL_3]+[POSSESSEE]+[PLUR]+[ILL] 

[^ae]e	>	-e,éikéibõl +[PLUR]+[POSS_PL_3]+[POSSESSEE]+[PLUR]+[ELA] 

[^ae]e	>	-e,éikéin +[PLUR]+[POSS_PL_3]+[POSSESSEE]+[PLUR]+[SUE] 

[^ae]e	>	-e,éikéirõl +[PLUR]+[POSS_PL_3]+[POSSESSEE]+[PLUR]+[DEL] 

[^ae]e	>	-e,éikéire +[PLUR]+[POSS_PL_3]+[POSSESSEE]+[PLUR]+[SBL] 

[^ae]e	>	-e,éikéinél +[PLUR]+[POSS_PL_3]+[POSSESSEE]+[PLUR]+[ADE] 

[^ae]e	>	-e,éikéitõl +[PLUR]+[POSS_PL_3]+[POSSESSEE]+[PLUR]+[ABL] 

[^ae]e	>	-e,éikéihez +[PLUR]+[POSS_PL_3]+[POSSESSEE]+[PLUR]+[ALL] 

[^ae]e	>	-e,éikéiig +[PLUR]+[POSS_PL_3]+[POSSESSEE]+[PLUR]+[TERM] 

[^ae]e	>	-e,éikéivé +[PLUR]+[POSS_PL_3]+[POSSESSEE]+[PLUR]+[TRANS] 

[^ae]e	>	-e,éikéivel +[PLUR]+[POSS_PL_3]+[POSSESSEE]+[PLUR]+[INSTR] 

[^ae]e	>	-e,éikéiért +[PLUR]+[POSS_PL_3]+[POSSESSEE]+[PLUR]+[CAUS/FIN] 



[^ae]e	>	-e,éikéiül +[PLUR]+[POSS_PL_3]+[POSSESSEE]+[PLUR]+[ESS] 








[^ae]e	>	-e,éikként +[PLUR]+[POSS_PL_3]+[FORM] 

[^ae]e	>	-e,éikkor +[PLUR]+[POSS_PL_3]+[TEMP] 




[^ae]e	>	-e,éim +[PLUR]+[POSS_SG_1]+[NOM]

[^ae]e	>	-e,éimet +[PLUR]+[POSS_SG_1]+[ACC] 

[^ae]e	>	-e,éimnek +[PLUR]+[POSS_SG_1]+[DAT] 

[^ae]e	>	-e,éimben +[PLUR]+[POSS_SG_1]+[INE] 

[^ae]e	>	-e,éimbe +[PLUR]+[POSS_SG_1]+[ILL] 

[^ae]e	>	-e,éimbõl +[PLUR]+[POSS_SG_1]+[ELA] 

[^ae]e	>	-e,éimen +[PLUR]+[POSS_SG_1]+[SUE] 

[^ae]e	>	-e,éimrõl +[PLUR]+[POSS_SG_1]+[DEL] 

[^ae]e	>	-e,éimre +[PLUR]+[POSS_SG_1]+[SBL] 

[^ae]e	>	-e,éimnél +[PLUR]+[POSS_SG_1]+[ADE] 

[^ae]e	>	-e,éimtõl +[PLUR]+[POSS_SG_1]+[ABL] 

[^ae]e	>	-e,éimhez +[PLUR]+[POSS_SG_1]+[ALL] 

[^ae]e	>	-e,éimig +[PLUR]+[POSS_SG_1]+[TERM] 

[^ae]e	>	-e,éimmé +[PLUR]+[POSS_SG_1]+[TRANS] 

[^ae]e	>	-e,éimmel +[PLUR]+[POSS_SG_1]+[INSTR] 

[^ae]e	>	-e,éimért +[PLUR]+[POSS_SG_1]+[CAUS/FIN] 



[^ae]e	>	-e,éimül +[PLUR]+[POSS_SG_1]+[ESS] 




[^ae]e	>	-e,éimé +[PLUR]+[POSS_SG_1]+[POSSESSEE]+[NOM] 

[^ae]e	>	-e,éimét +[PLUR]+[POSS_SG_1]+[POSSESSEE]+[ACC] 

[^ae]e	>	-e,éimének +[PLUR]+[POSS_SG_1]+[POSSESSEE]+[DAT] 

[^ae]e	>	-e,éimében +[PLUR]+[POSS_SG_1]+[POSSESSEE]+[INE] 

[^ae]e	>	-e,éimébe +[PLUR]+[POSS_SG_1]+[POSSESSEE]+[ILL] 

[^ae]e	>	-e,éimébõl +[PLUR]+[POSS_SG_1]+[POSSESSEE]+[ELA] 

[^ae]e	>	-e,éimén +[PLUR]+[POSS_SG_1]+[POSSESSEE]+[SUE] 

[^ae]e	>	-e,éimérõl +[PLUR]+[POSS_SG_1]+[POSSESSEE]+[DEL] 

[^ae]e	>	-e,éimére +[PLUR]+[POSS_SG_1]+[POSSESSEE]+[SBL] 

[^ae]e	>	-e,éiménél +[PLUR]+[POSS_SG_1]+[POSSESSEE]+[ADE] 

[^ae]e	>	-e,éimétõl +[PLUR]+[POSS_SG_1]+[POSSESSEE]+[ABL] 

[^ae]e	>	-e,éiméhez +[PLUR]+[POSS_SG_1]+[POSSESSEE]+[ALL] 

[^ae]e	>	-e,éiméig +[PLUR]+[POSS_SG_1]+[POSSESSEE]+[TERM] 

[^ae]e	>	-e,éimévé +[PLUR]+[POSS_SG_1]+[POSSESSEE]+[TRANS] 

[^ae]e	>	-e,éimével +[PLUR]+[POSS_SG_1]+[POSSESSEE]+[INSTR] 

[^ae]e	>	-e,éiméért +[PLUR]+[POSS_SG_1]+[POSSESSEE]+[CAUS/FIN] 



[^ae]e	>	-e,éiméül +[PLUR]+[POSS_SG_1]+[POSSESSEE]+[ESS] 



 [^ae]e	>	-e,éiméi +[PLUR]+[POSS_SG_1]+[POSSESSEE]+[PLUR]+[NOM]
 
[^ae]e	>	-e,éiméit +[PLUR]+[POSS_SG_1]+[POSSESSEE]+[PLUR]+[ACC] 

[^ae]e	>	-e,éiméinek +[PLUR]+[POSS_SG_1]+[POSSESSEE]+[PLUR]+[DAT] 

[^ae]e	>	-e,éiméiben +[PLUR]+[POSS_SG_1]+[POSSESSEE]+[PLUR]+[INE] 

[^ae]e	>	-e,éiméibe +[PLUR]+[POSS_SG_1]+[POSSESSEE]+[PLUR]+[ILL] 

[^ae]e	>	-e,éiméibõl +[PLUR]+[POSS_SG_1]+[POSSESSEE]+[PLUR]+[ELA] 

[^ae]e	>	-e,éiméin +[PLUR]+[POSS_SG_1]+[POSSESSEE]+[PLUR]+[SUE] 

[^ae]e	>	-e,éiméirõl +[PLUR]+[POSS_SG_1]+[POSSESSEE]+[PLUR]+[DEL] 

[^ae]e	>	-e,éiméire +[PLUR]+[POSS_SG_1]+[POSSESSEE]+[PLUR]+[SBL] 

[^ae]e	>	-e,éiméinél +[PLUR]+[POSS_SG_1]+[POSSESSEE]+[PLUR]+[ADE] 

[^ae]e	>	-e,éiméitõl +[PLUR]+[POSS_SG_1]+[POSSESSEE]+[PLUR]+[ABL] 

[^ae]e	>	-e,éiméihez +[PLUR]+[POSS_SG_1]+[POSSESSEE]+[PLUR]+[ALL] 

[^ae]e	>	-e,éiméiig +[PLUR]+[POSS_SG_1]+[POSSESSEE]+[PLUR]+[TERM] 

[^ae]e	>	-e,éiméivé +[PLUR]+[POSS_SG_1]+[POSSESSEE]+[PLUR]+[TRANS] 

[^ae]e	>	-e,éiméivel +[PLUR]+[POSS_SG_1]+[POSSESSEE]+[PLUR]+[INSTR] 

[^ae]e	>	-e,éiméiért +[PLUR]+[POSS_SG_1]+[POSSESSEE]+[PLUR]+[CAUS/FIN] 



[^ae]e	>	-e,éiméiül +[PLUR]+[POSS_SG_1]+[POSSESSEE]+[PLUR]+[ESS] 








[^ae]e	>	-e,éimként +[PLUR]+[POSS_SG_1]+[FORM] 

[^ae]e	>	-e,éimkor +[PLUR]+[POSS_SG_1]+[TEMP] 




[^ae]e	>	-e,éid +[PLUR]+[POSS_SG_2]+[NOM]

[^ae]e	>	-e,éidet +[PLUR]+[POSS_SG_2]+[ACC] 

[^ae]e	>	-e,éidnek +[PLUR]+[POSS_SG_2]+[DAT] 

[^ae]e	>	-e,éidben +[PLUR]+[POSS_SG_2]+[INE] 

[^ae]e	>	-e,éidbe +[PLUR]+[POSS_SG_2]+[ILL] 

[^ae]e	>	-e,éidbõl +[PLUR]+[POSS_SG_2]+[ELA] 

[^ae]e	>	-e,éiden +[PLUR]+[POSS_SG_2]+[SUE] 

[^ae]e	>	-e,éidrõl +[PLUR]+[POSS_SG_2]+[DEL] 

[^ae]e	>	-e,éidre +[PLUR]+[POSS_SG_2]+[SBL] 

[^ae]e	>	-e,éidnél +[PLUR]+[POSS_SG_2]+[ADE] 

[^ae]e	>	-e,éidtõl +[PLUR]+[POSS_SG_2]+[ABL] 

[^ae]e	>	-e,éidhez +[PLUR]+[POSS_SG_2]+[ALL] 

[^ae]e	>	-e,éidig +[PLUR]+[POSS_SG_2]+[TERM] 

[^ae]e	>	-e,éiddé +[PLUR]+[POSS_SG_2]+[TRANS] 

[^ae]e	>	-e,éiddel +[PLUR]+[POSS_SG_2]+[INSTR] 

[^ae]e	>	-e,éidért +[PLUR]+[POSS_SG_2]+[CAUS/FIN] 



[^ae]e	>	-e,éidül +[PLUR]+[POSS_SG_2]+[ESS] 




[^ae]e	>	-e,éidé +[PLUR]+[POSS_SG_2]+[POSSESSEE]+[NOM] 

[^ae]e	>	-e,éidét +[PLUR]+[POSS_SG_2]+[POSSESSEE]+[ACC] 

[^ae]e	>	-e,éidének +[PLUR]+[POSS_SG_2]+[POSSESSEE]+[DAT] 

[^ae]e	>	-e,éidében +[PLUR]+[POSS_SG_2]+[POSSESSEE]+[INE] 

[^ae]e	>	-e,éidébe +[PLUR]+[POSS_SG_2]+[POSSESSEE]+[ILL] 

[^ae]e	>	-e,éidébõl +[PLUR]+[POSS_SG_2]+[POSSESSEE]+[ELA] 

[^ae]e	>	-e,éidén +[PLUR]+[POSS_SG_2]+[POSSESSEE]+[SUE] 

[^ae]e	>	-e,éidérõl +[PLUR]+[POSS_SG_2]+[POSSESSEE]+[DEL] 

[^ae]e	>	-e,éidére +[PLUR]+[POSS_SG_2]+[POSSESSEE]+[SBL] 

[^ae]e	>	-e,éidénél +[PLUR]+[POSS_SG_2]+[POSSESSEE]+[ADE] 

[^ae]e	>	-e,éidétõl +[PLUR]+[POSS_SG_2]+[POSSESSEE]+[ABL] 

[^ae]e	>	-e,éidéhez +[PLUR]+[POSS_SG_2]+[POSSESSEE]+[ALL] 

[^ae]e	>	-e,éidéig +[PLUR]+[POSS_SG_2]+[POSSESSEE]+[TERM] 

[^ae]e	>	-e,éidévé +[PLUR]+[POSS_SG_2]+[POSSESSEE]+[TRANS] 

[^ae]e	>	-e,éidével +[PLUR]+[POSS_SG_2]+[POSSESSEE]+[INSTR] 

[^ae]e	>	-e,éidéért +[PLUR]+[POSS_SG_2]+[POSSESSEE]+[CAUS/FIN] 



[^ae]e	>	-e,éidéül +[PLUR]+[POSS_SG_2]+[POSSESSEE]+[ESS] 



 [^ae]e	>	-e,éidéi +[PLUR]+[POSS_SG_2]+[POSSESSEE]+[PLUR]+[NOM]
 
[^ae]e	>	-e,éidéit +[PLUR]+[POSS_SG_2]+[POSSESSEE]+[PLUR]+[ACC] 

[^ae]e	>	-e,éidéinek +[PLUR]+[POSS_SG_2]+[POSSESSEE]+[PLUR]+[DAT] 

[^ae]e	>	-e,éidéiben +[PLUR]+[POSS_SG_2]+[POSSESSEE]+[PLUR]+[INE] 

[^ae]e	>	-e,éidéibe +[PLUR]+[POSS_SG_2]+[POSSESSEE]+[PLUR]+[ILL] 

[^ae]e	>	-e,éidéibõl +[PLUR]+[POSS_SG_2]+[POSSESSEE]+[PLUR]+[ELA] 

[^ae]e	>	-e,éidéin +[PLUR]+[POSS_SG_2]+[POSSESSEE]+[PLUR]+[SUE] 

[^ae]e	>	-e,éidéirõl +[PLUR]+[POSS_SG_2]+[POSSESSEE]+[PLUR]+[DEL] 

[^ae]e	>	-e,éidéire +[PLUR]+[POSS_SG_2]+[POSSESSEE]+[PLUR]+[SBL] 

[^ae]e	>	-e,éidéinél +[PLUR]+[POSS_SG_2]+[POSSESSEE]+[PLUR]+[ADE] 

[^ae]e	>	-e,éidéitõl +[PLUR]+[POSS_SG_2]+[POSSESSEE]+[PLUR]+[ABL] 

[^ae]e	>	-e,éidéihez +[PLUR]+[POSS_SG_2]+[POSSESSEE]+[PLUR]+[ALL] 

[^ae]e	>	-e,éidéiig +[PLUR]+[POSS_SG_2]+[POSSESSEE]+[PLUR]+[TERM] 

[^ae]e	>	-e,éidéivé +[PLUR]+[POSS_SG_2]+[POSSESSEE]+[PLUR]+[TRANS] 

[^ae]e	>	-e,éidéivel +[PLUR]+[POSS_SG_2]+[POSSESSEE]+[PLUR]+[INSTR] 

[^ae]e	>	-e,éidéiért +[PLUR]+[POSS_SG_2]+[POSSESSEE]+[PLUR]+[CAUS/FIN] 



[^ae]e	>	-e,éidéiül +[PLUR]+[POSS_SG_2]+[POSSESSEE]+[PLUR]+[ESS] 








[^ae]e	>	-e,éidként +[PLUR]+[POSS_SG_2]+[FORM] 

[^ae]e	>	-e,éidkor +[PLUR]+[POSS_SG_2]+[TEMP] 




[^ae]e	>	-e,éink +[PLUR]+[POSS_PL_1]+[NOM]

[^ae]e	>	-e,éinket +[PLUR]+[POSS_PL_1]+[ACC] 

[^ae]e	>	-e,éinknek +[PLUR]+[POSS_PL_1]+[DAT] 

[^ae]e	>	-e,éinkben +[PLUR]+[POSS_PL_1]+[INE] 

[^ae]e	>	-e,éinkbe +[PLUR]+[POSS_PL_1]+[ILL] 

[^ae]e	>	-e,éinkbõl +[PLUR]+[POSS_PL_1]+[ELA] 

[^ae]e	>	-e,éinken +[PLUR]+[POSS_PL_1]+[SUE] 

[^ae]e	>	-e,éinkrõl +[PLUR]+[POSS_PL_1]+[DEL] 

[^ae]e	>	-e,éinkre +[PLUR]+[POSS_PL_1]+[SBL] 

[^ae]e	>	-e,éinknél +[PLUR]+[POSS_PL_1]+[ADE] 

[^ae]e	>	-e,éinktõl +[PLUR]+[POSS_PL_1]+[ABL] 

[^ae]e	>	-e,éinkhez +[PLUR]+[POSS_PL_1]+[ALL] 

[^ae]e	>	-e,éinkig +[PLUR]+[POSS_PL_1]+[TERM] 

[^ae]e	>	-e,éinkké +[PLUR]+[POSS_PL_1]+[TRANS] 

[^ae]e	>	-e,éinkkel +[PLUR]+[POSS_PL_1]+[INSTR] 

[^ae]e	>	-e,éinkért +[PLUR]+[POSS_PL_1]+[CAUS/FIN] 



[^ae]e	>	-e,éinkül +[PLUR]+[POSS_PL_1]+[ESS] 




[^ae]e	>	-e,éinké +[PLUR]+[POSS_PL_1]+[POSSESSEE]+[NOM] 

[^ae]e	>	-e,éinkét +[PLUR]+[POSS_PL_1]+[POSSESSEE]+[ACC] 

[^ae]e	>	-e,éinkének +[PLUR]+[POSS_PL_1]+[POSSESSEE]+[DAT] 

[^ae]e	>	-e,éinkében +[PLUR]+[POSS_PL_1]+[POSSESSEE]+[INE] 

[^ae]e	>	-e,éinkébe +[PLUR]+[POSS_PL_1]+[POSSESSEE]+[ILL] 

[^ae]e	>	-e,éinkébõl +[PLUR]+[POSS_PL_1]+[POSSESSEE]+[ELA] 

[^ae]e	>	-e,éinkén +[PLUR]+[POSS_PL_1]+[POSSESSEE]+[SUE] 

[^ae]e	>	-e,éinkérõl +[PLUR]+[POSS_PL_1]+[POSSESSEE]+[DEL] 

[^ae]e	>	-e,éinkére +[PLUR]+[POSS_PL_1]+[POSSESSEE]+[SBL] 

[^ae]e	>	-e,éinkénél +[PLUR]+[POSS_PL_1]+[POSSESSEE]+[ADE] 

[^ae]e	>	-e,éinkétõl +[PLUR]+[POSS_PL_1]+[POSSESSEE]+[ABL] 

[^ae]e	>	-e,éinkéhez +[PLUR]+[POSS_PL_1]+[POSSESSEE]+[ALL] 

[^ae]e	>	-e,éinkéig +[PLUR]+[POSS_PL_1]+[POSSESSEE]+[TERM] 

[^ae]e	>	-e,éinkévé +[PLUR]+[POSS_PL_1]+[POSSESSEE]+[TRANS] 

[^ae]e	>	-e,éinkével +[PLUR]+[POSS_PL_1]+[POSSESSEE]+[INSTR] 

[^ae]e	>	-e,éinkéért +[PLUR]+[POSS_PL_1]+[POSSESSEE]+[CAUS/FIN] 



[^ae]e	>	-e,éinkéül +[PLUR]+[POSS_PL_1]+[POSSESSEE]+[ESS] 



 [^ae]e	>	-e,éinkéi +[PLUR]+[POSS_PL_1]+[POSSESSEE]+[PLUR]+[NOM]
 
[^ae]e	>	-e,éinkéit +[PLUR]+[POSS_PL_1]+[POSSESSEE]+[PLUR]+[ACC] 

[^ae]e	>	-e,éinkéinek +[PLUR]+[POSS_PL_1]+[POSSESSEE]+[PLUR]+[DAT] 

[^ae]e	>	-e,éinkéiben +[PLUR]+[POSS_PL_1]+[POSSESSEE]+[PLUR]+[INE] 

[^ae]e	>	-e,éinkéibe +[PLUR]+[POSS_PL_1]+[POSSESSEE]+[PLUR]+[ILL] 

[^ae]e	>	-e,éinkéibõl +[PLUR]+[POSS_PL_1]+[POSSESSEE]+[PLUR]+[ELA] 

[^ae]e	>	-e,éinkéin +[PLUR]+[POSS_PL_1]+[POSSESSEE]+[PLUR]+[SUE] 

[^ae]e	>	-e,éinkéirõl +[PLUR]+[POSS_PL_1]+[POSSESSEE]+[PLUR]+[DEL] 

[^ae]e	>	-e,éinkéire +[PLUR]+[POSS_PL_1]+[POSSESSEE]+[PLUR]+[SBL] 

[^ae]e	>	-e,éinkéinél +[PLUR]+[POSS_PL_1]+[POSSESSEE]+[PLUR]+[ADE] 

[^ae]e	>	-e,éinkéitõl +[PLUR]+[POSS_PL_1]+[POSSESSEE]+[PLUR]+[ABL] 

[^ae]e	>	-e,éinkéihez +[PLUR]+[POSS_PL_1]+[POSSESSEE]+[PLUR]+[ALL] 

[^ae]e	>	-e,éinkéiig +[PLUR]+[POSS_PL_1]+[POSSESSEE]+[PLUR]+[TERM] 

[^ae]e	>	-e,éinkéivé +[PLUR]+[POSS_PL_1]+[POSSESSEE]+[PLUR]+[TRANS] 

[^ae]e	>	-e,éinkéivel +[PLUR]+[POSS_PL_1]+[POSSESSEE]+[PLUR]+[INSTR] 

[^ae]e	>	-e,éinkéiért +[PLUR]+[POSS_PL_1]+[POSSESSEE]+[PLUR]+[CAUS/FIN] 



[^ae]e	>	-e,éinkéiül +[PLUR]+[POSS_PL_1]+[POSSESSEE]+[PLUR]+[ESS] 








[^ae]e	>	-e,éinkként +[PLUR]+[POSS_PL_1]+[FORM] 

[^ae]e	>	-e,éinkkor +[PLUR]+[POSS_PL_1]+[TEMP] 




[^ae]e	>	-e,éitek +[PLUR]+[POSS_PL_2]+[NOM]

[^ae]e	>	-e,éiteket +[PLUR]+[POSS_PL_2]+[ACC] 

[^ae]e	>	-e,éiteknek +[PLUR]+[POSS_PL_2]+[DAT] 

[^ae]e	>	-e,éitekben +[PLUR]+[POSS_PL_2]+[INE] 

[^ae]e	>	-e,éitekbe +[PLUR]+[POSS_PL_2]+[ILL] 

[^ae]e	>	-e,éitekbõl +[PLUR]+[POSS_PL_2]+[ELA] 

[^ae]e	>	-e,éiteken +[PLUR]+[POSS_PL_2]+[SUE] 

[^ae]e	>	-e,éitekrõl +[PLUR]+[POSS_PL_2]+[DEL] 

[^ae]e	>	-e,éitekre +[PLUR]+[POSS_PL_2]+[SBL] 

[^ae]e	>	-e,éiteknél +[PLUR]+[POSS_PL_2]+[ADE] 

[^ae]e	>	-e,éitektõl +[PLUR]+[POSS_PL_2]+[ABL] 

[^ae]e	>	-e,éitekhez +[PLUR]+[POSS_PL_2]+[ALL] 

[^ae]e	>	-e,éitekig +[PLUR]+[POSS_PL_2]+[TERM] 

[^ae]e	>	-e,éitekké +[PLUR]+[POSS_PL_2]+[TRANS] 

[^ae]e	>	-e,éitekkel +[PLUR]+[POSS_PL_2]+[INSTR] 

[^ae]e	>	-e,éitekért +[PLUR]+[POSS_PL_2]+[CAUS/FIN] 



[^ae]e	>	-e,éitekül +[PLUR]+[POSS_PL_2]+[ESS] 




[^ae]e	>	-e,éiteké +[PLUR]+[POSS_PL_2]+[POSSESSEE]+[NOM] 

[^ae]e	>	-e,éitekét +[PLUR]+[POSS_PL_2]+[POSSESSEE]+[ACC] 

[^ae]e	>	-e,éitekének +[PLUR]+[POSS_PL_2]+[POSSESSEE]+[DAT] 

[^ae]e	>	-e,éitekében +[PLUR]+[POSS_PL_2]+[POSSESSEE]+[INE] 

[^ae]e	>	-e,éitekébe +[PLUR]+[POSS_PL_2]+[POSSESSEE]+[ILL] 

[^ae]e	>	-e,éitekébõl +[PLUR]+[POSS_PL_2]+[POSSESSEE]+[ELA] 

[^ae]e	>	-e,éitekén +[PLUR]+[POSS_PL_2]+[POSSESSEE]+[SUE] 

[^ae]e	>	-e,éitekérõl +[PLUR]+[POSS_PL_2]+[POSSESSEE]+[DEL] 

[^ae]e	>	-e,éitekére +[PLUR]+[POSS_PL_2]+[POSSESSEE]+[SBL] 

[^ae]e	>	-e,éitekénél +[PLUR]+[POSS_PL_2]+[POSSESSEE]+[ADE] 

[^ae]e	>	-e,éitekétõl +[PLUR]+[POSS_PL_2]+[POSSESSEE]+[ABL] 

[^ae]e	>	-e,éitekéhez +[PLUR]+[POSS_PL_2]+[POSSESSEE]+[ALL] 

[^ae]e	>	-e,éitekéig +[PLUR]+[POSS_PL_2]+[POSSESSEE]+[TERM] 

[^ae]e	>	-e,éitekévé +[PLUR]+[POSS_PL_2]+[POSSESSEE]+[TRANS] 

[^ae]e	>	-e,éitekével +[PLUR]+[POSS_PL_2]+[POSSESSEE]+[INSTR] 

[^ae]e	>	-e,éitekéért +[PLUR]+[POSS_PL_2]+[POSSESSEE]+[CAUS/FIN] 



[^ae]e	>	-e,éitekéül +[PLUR]+[POSS_PL_2]+[POSSESSEE]+[ESS] 



 [^ae]e	>	-e,éitekéi +[PLUR]+[POSS_PL_2]+[POSSESSEE]+[PLUR]+[NOM]
 
[^ae]e	>	-e,éitekéit +[PLUR]+[POSS_PL_2]+[POSSESSEE]+[PLUR]+[ACC] 

[^ae]e	>	-e,éitekéinek +[PLUR]+[POSS_PL_2]+[POSSESSEE]+[PLUR]+[DAT] 

[^ae]e	>	-e,éitekéiben +[PLUR]+[POSS_PL_2]+[POSSESSEE]+[PLUR]+[INE] 

[^ae]e	>	-e,éitekéibe +[PLUR]+[POSS_PL_2]+[POSSESSEE]+[PLUR]+[ILL] 

[^ae]e	>	-e,éitekéibõl +[PLUR]+[POSS_PL_2]+[POSSESSEE]+[PLUR]+[ELA] 

[^ae]e	>	-e,éitekéin +[PLUR]+[POSS_PL_2]+[POSSESSEE]+[PLUR]+[SUE] 

[^ae]e	>	-e,éitekéirõl +[PLUR]+[POSS_PL_2]+[POSSESSEE]+[PLUR]+[DEL] 

[^ae]e	>	-e,éitekéire +[PLUR]+[POSS_PL_2]+[POSSESSEE]+[PLUR]+[SBL] 

[^ae]e	>	-e,éitekéinél +[PLUR]+[POSS_PL_2]+[POSSESSEE]+[PLUR]+[ADE] 

[^ae]e	>	-e,éitekéitõl +[PLUR]+[POSS_PL_2]+[POSSESSEE]+[PLUR]+[ABL] 

[^ae]e	>	-e,éitekéihez +[PLUR]+[POSS_PL_2]+[POSSESSEE]+[PLUR]+[ALL] 

[^ae]e	>	-e,éitekéiig +[PLUR]+[POSS_PL_2]+[POSSESSEE]+[PLUR]+[TERM] 

[^ae]e	>	-e,éitekéivé +[PLUR]+[POSS_PL_2]+[POSSESSEE]+[PLUR]+[TRANS] 

[^ae]e	>	-e,éitekéivel +[PLUR]+[POSS_PL_2]+[POSSESSEE]+[PLUR]+[INSTR] 

[^ae]e	>	-e,éitekéiért +[PLUR]+[POSS_PL_2]+[POSSESSEE]+[PLUR]+[CAUS/FIN] 



[^ae]e	>	-e,éitekéiül +[PLUR]+[POSS_PL_2]+[POSSESSEE]+[PLUR]+[ESS] 








[^ae]e	>	-e,éitekként +[PLUR]+[POSS_PL_2]+[FORM] 

[^ae]e	>	-e,éitekkor +[PLUR]+[POSS_PL_2]+[TEMP] 




[^ae]e	>	-e,éé +[POSSESSEE]+[NOM]

[^ae]e	>	-e,éét +[POSSESSEE]+[ACC] 

[^ae]e	>	-e,éének +[POSSESSEE]+[DAT] 

[^ae]e	>	-e,éében +[POSSESSEE]+[INE] 

[^ae]e	>	-e,éébe +[POSSESSEE]+[ILL] 

[^ae]e	>	-e,éébõl +[POSSESSEE]+[ELA] 

[^ae]e	>	-e,één +[POSSESSEE]+[SUE] 

[^ae]e	>	-e,éérõl +[POSSESSEE]+[DEL] 

[^ae]e	>	-e,éére +[POSSESSEE]+[SBL] 

[^ae]e	>	-e,éénél +[POSSESSEE]+[ADE] 

[^ae]e	>	-e,éétõl +[POSSESSEE]+[ABL] 

[^ae]e	>	-e,ééhez +[POSSESSEE]+[ALL] 

[^ae]e	>	-e,ééig +[POSSESSEE]+[TERM] 

[^ae]e	>	-e,éévé +[POSSESSEE]+[TRANS] 

[^ae]e	>	-e,éével +[POSSESSEE]+[INSTR] 

[^ae]e	>	-e,ééért +[POSSESSEE]+[CAUS/FIN] 



[^ae]e	>	-e,ééül +[POSSESSEE]+[ESS] 



# nev_rag([^ae]e,-e,éé,õ,e,e,é,ü,+[POSSESSEE])
 [^ae]e	>	-e,ééi +[POSSESSEE]+[PLUR]+[NOM]
 
[^ae]e	>	-e,ééit +[POSSESSEE]+[PLUR]+[ACC] 

[^ae]e	>	-e,ééinek +[POSSESSEE]+[PLUR]+[DAT] 

[^ae]e	>	-e,ééiben +[POSSESSEE]+[PLUR]+[INE] 

[^ae]e	>	-e,ééibe +[POSSESSEE]+[PLUR]+[ILL] 

[^ae]e	>	-e,ééibõl +[POSSESSEE]+[PLUR]+[ELA] 

[^ae]e	>	-e,ééin +[POSSESSEE]+[PLUR]+[SUE] 

[^ae]e	>	-e,ééirõl +[POSSESSEE]+[PLUR]+[DEL] 

[^ae]e	>	-e,ééire +[POSSESSEE]+[PLUR]+[SBL] 

[^ae]e	>	-e,ééinél +[POSSESSEE]+[PLUR]+[ADE] 

[^ae]e	>	-e,ééitõl +[POSSESSEE]+[PLUR]+[ABL] 

[^ae]e	>	-e,ééihez +[POSSESSEE]+[PLUR]+[ALL] 

[^ae]e	>	-e,ééiig +[POSSESSEE]+[PLUR]+[TERM] 

[^ae]e	>	-e,ééivé +[POSSESSEE]+[PLUR]+[TRANS] 

[^ae]e	>	-e,ééivel +[POSSESSEE]+[PLUR]+[INSTR] 

[^ae]e	>	-e,ééiért +[POSSESSEE]+[PLUR]+[CAUS/FIN] 



[^ae]e	>	-e,ééiül +[POSSESSEE]+[PLUR]+[ESS] 



# nev_rag([^ae]e,-e,ééi,õ,e,e,é,ü,+[POSSESSEE]+[PLUR])

[ae]e	>	k +[PLUR]+[NOM]

[ae]e	>	ket +[PLUR]+[ACC] 

[ae]e	>	knek +[PLUR]+[DAT] 

[ae]e	>	kben +[PLUR]+[INE] 

[ae]e	>	kbe +[PLUR]+[ILL] 

[ae]e	>	kbõl +[PLUR]+[ELA] 

[ae]e	>	ken +[PLUR]+[SUE] 

[ae]e	>	krõl +[PLUR]+[DEL] 

[ae]e	>	kre +[PLUR]+[SBL] 

[ae]e	>	knél +[PLUR]+[ADE] 

[ae]e	>	ktõl +[PLUR]+[ABL] 

[ae]e	>	khez +[PLUR]+[ALL] 

[ae]e	>	kig +[PLUR]+[TERM] 

[ae]e	>	kké +[PLUR]+[TRANS] 

[ae]e	>	kkel +[PLUR]+[INSTR] 

[ae]e	>	kért +[PLUR]+[CAUS/FIN] 



[ae]e	>	kül +[PLUR]+[ESS] 





[ae]e	>	ké +[PLUR]+[POSSESSEE]+[NOM] 

[ae]e	>	két +[PLUR]+[POSSESSEE]+[ACC] 

[ae]e	>	kének +[PLUR]+[POSSESSEE]+[DAT] 

[ae]e	>	kében +[PLUR]+[POSSESSEE]+[INE] 

[ae]e	>	kébe +[PLUR]+[POSSESSEE]+[ILL] 

[ae]e	>	kébõl +[PLUR]+[POSSESSEE]+[ELA] 

[ae]e	>	kén +[PLUR]+[POSSESSEE]+[SUE] 

[ae]e	>	kérõl +[PLUR]+[POSSESSEE]+[DEL] 

[ae]e	>	kére +[PLUR]+[POSSESSEE]+[SBL] 

[ae]e	>	kénél +[PLUR]+[POSSESSEE]+[ADE] 

[ae]e	>	kétõl +[PLUR]+[POSSESSEE]+[ABL] 

[ae]e	>	kéhez +[PLUR]+[POSSESSEE]+[ALL] 

[ae]e	>	kéig +[PLUR]+[POSSESSEE]+[TERM] 

[ae]e	>	kévé +[PLUR]+[POSSESSEE]+[TRANS] 

[ae]e	>	kével +[PLUR]+[POSSESSEE]+[INSTR] 

[ae]e	>	kéért +[PLUR]+[POSSESSEE]+[CAUS/FIN] 



[ae]e	>	kéül +[PLUR]+[POSSESSEE]+[ESS] 



 [ae]e	>	kéi +[PLUR]+[POSSESSEE]+[PLUR]+[NOM]
 
[ae]e	>	kéit +[PLUR]+[POSSESSEE]+[PLUR]+[ACC] 

[ae]e	>	kéinek +[PLUR]+[POSSESSEE]+[PLUR]+[DAT] 

[ae]e	>	kéiben +[PLUR]+[POSSESSEE]+[PLUR]+[INE] 

[ae]e	>	kéibe +[PLUR]+[POSSESSEE]+[PLUR]+[ILL] 

[ae]e	>	kéibõl +[PLUR]+[POSSESSEE]+[PLUR]+[ELA] 

[ae]e	>	kéin +[PLUR]+[POSSESSEE]+[PLUR]+[SUE] 

[ae]e	>	kéirõl +[PLUR]+[POSSESSEE]+[PLUR]+[DEL] 

[ae]e	>	kéire +[PLUR]+[POSSESSEE]+[PLUR]+[SBL] 

[ae]e	>	kéinél +[PLUR]+[POSSESSEE]+[PLUR]+[ADE] 

[ae]e	>	kéitõl +[PLUR]+[POSSESSEE]+[PLUR]+[ABL] 

[ae]e	>	kéihez +[PLUR]+[POSSESSEE]+[PLUR]+[ALL] 

[ae]e	>	kéiig +[PLUR]+[POSSESSEE]+[PLUR]+[TERM] 

[ae]e	>	kéivé +[PLUR]+[POSSESSEE]+[PLUR]+[TRANS] 

[ae]e	>	kéivel +[PLUR]+[POSSESSEE]+[PLUR]+[INSTR] 

[ae]e	>	kéiért +[PLUR]+[POSSESSEE]+[PLUR]+[CAUS/FIN] 



[ae]e	>	kéiül +[PLUR]+[POSSESSEE]+[PLUR]+[ESS] 








[ae]e	>	kként +[PLUR]+[FORM] 

[ae]e	>	kkor +[PLUR]+[TEMP] 




[ae]e	>	i +[PLUR]+[POSS_SG_3]+[NOM]


[ae]e	>	it +[PLUR]+[POSS_SG_3]+[ACC] 

[ae]e	>	inek +[PLUR]+[POSS_SG_3]+[DAT] 

[ae]e	>	iben +[PLUR]+[POSS_SG_3]+[INE] 

[ae]e	>	ibe +[PLUR]+[POSS_SG_3]+[ILL] 

[ae]e	>	ibõl +[PLUR]+[POSS_SG_3]+[ELA] 

[ae]e	>	in +[PLUR]+[POSS_SG_3]+[SUE] 

[ae]e	>	irõl +[PLUR]+[POSS_SG_3]+[DEL] 

[ae]e	>	ire +[PLUR]+[POSS_SG_3]+[SBL] 

[ae]e	>	inél +[PLUR]+[POSS_SG_3]+[ADE] 

[ae]e	>	itõl +[PLUR]+[POSS_SG_3]+[ABL] 

[ae]e	>	ihez +[PLUR]+[POSS_SG_3]+[ALL] 

[ae]e	>	iig +[PLUR]+[POSS_SG_3]+[TERM] 

[ae]e	>	ivé +[PLUR]+[POSS_SG_3]+[TRANS] 

[ae]e	>	ivel +[PLUR]+[POSS_SG_3]+[INSTR] 

[ae]e	>	iért +[PLUR]+[POSS_SG_3]+[CAUS/FIN] 



[ae]e	>	iül +[PLUR]+[POSS_SG_3]+[ESS] 




[ae]e	>	ié +[PLUR]+[POSS_SG_3]+[POSSESSEE]+[NOM] 

[ae]e	>	iét +[PLUR]+[POSS_SG_3]+[POSSESSEE]+[ACC] 

[ae]e	>	iének +[PLUR]+[POSS_SG_3]+[POSSESSEE]+[DAT] 

[ae]e	>	iében +[PLUR]+[POSS_SG_3]+[POSSESSEE]+[INE] 

[ae]e	>	iébe +[PLUR]+[POSS_SG_3]+[POSSESSEE]+[ILL] 

[ae]e	>	iébõl +[PLUR]+[POSS_SG_3]+[POSSESSEE]+[ELA] 

[ae]e	>	ién +[PLUR]+[POSS_SG_3]+[POSSESSEE]+[SUE] 

[ae]e	>	iérõl +[PLUR]+[POSS_SG_3]+[POSSESSEE]+[DEL] 

[ae]e	>	iére +[PLUR]+[POSS_SG_3]+[POSSESSEE]+[SBL] 

[ae]e	>	iénél +[PLUR]+[POSS_SG_3]+[POSSESSEE]+[ADE] 

[ae]e	>	iétõl +[PLUR]+[POSS_SG_3]+[POSSESSEE]+[ABL] 

[ae]e	>	iéhez +[PLUR]+[POSS_SG_3]+[POSSESSEE]+[ALL] 

[ae]e	>	iéig +[PLUR]+[POSS_SG_3]+[POSSESSEE]+[TERM] 

[ae]e	>	iévé +[PLUR]+[POSS_SG_3]+[POSSESSEE]+[TRANS] 

[ae]e	>	iével +[PLUR]+[POSS_SG_3]+[POSSESSEE]+[INSTR] 

[ae]e	>	iéért +[PLUR]+[POSS_SG_3]+[POSSESSEE]+[CAUS/FIN] 



[ae]e	>	iéül +[PLUR]+[POSS_SG_3]+[POSSESSEE]+[ESS] 



 [ae]e	>	iéi +[PLUR]+[POSS_SG_3]+[POSSESSEE]+[PLUR]+[NOM]
 
[ae]e	>	iéit +[PLUR]+[POSS_SG_3]+[POSSESSEE]+[PLUR]+[ACC] 

[ae]e	>	iéinek +[PLUR]+[POSS_SG_3]+[POSSESSEE]+[PLUR]+[DAT] 

[ae]e	>	iéiben +[PLUR]+[POSS_SG_3]+[POSSESSEE]+[PLUR]+[INE] 

[ae]e	>	iéibe +[PLUR]+[POSS_SG_3]+[POSSESSEE]+[PLUR]+[ILL] 

[ae]e	>	iéibõl +[PLUR]+[POSS_SG_3]+[POSSESSEE]+[PLUR]+[ELA] 

[ae]e	>	iéin +[PLUR]+[POSS_SG_3]+[POSSESSEE]+[PLUR]+[SUE] 

[ae]e	>	iéirõl +[PLUR]+[POSS_SG_3]+[POSSESSEE]+[PLUR]+[DEL] 

[ae]e	>	iéire +[PLUR]+[POSS_SG_3]+[POSSESSEE]+[PLUR]+[SBL] 

[ae]e	>	iéinél +[PLUR]+[POSS_SG_3]+[POSSESSEE]+[PLUR]+[ADE] 

[ae]e	>	iéitõl +[PLUR]+[POSS_SG_3]+[POSSESSEE]+[PLUR]+[ABL] 

[ae]e	>	iéihez +[PLUR]+[POSS_SG_3]+[POSSESSEE]+[PLUR]+[ALL] 

[ae]e	>	iéiig +[PLUR]+[POSS_SG_3]+[POSSESSEE]+[PLUR]+[TERM] 

[ae]e	>	iéivé +[PLUR]+[POSS_SG_3]+[POSSESSEE]+[PLUR]+[TRANS] 

[ae]e	>	iéivel +[PLUR]+[POSS_SG_3]+[POSSESSEE]+[PLUR]+[INSTR] 

[ae]e	>	iéiért +[PLUR]+[POSS_SG_3]+[POSSESSEE]+[PLUR]+[CAUS/FIN] 



[ae]e	>	iéiül +[PLUR]+[POSS_SG_3]+[POSSESSEE]+[PLUR]+[ESS] 








[ae]e	>	iként +[PLUR]+[POSS_SG_3]+[FORM] 

[ae]e	>	ikor +[PLUR]+[POSS_SG_3]+[TEMP] 





[ae]e	>	ék +[ék_FAMILIAR_noun]+[NOM]

[ae]e	>	éket +[ék_FAMILIAR_noun]+[ACC] 

[ae]e	>	éknek +[ék_FAMILIAR_noun]+[DAT] 

[ae]e	>	ékben +[ék_FAMILIAR_noun]+[INE] 

[ae]e	>	ékbe +[ék_FAMILIAR_noun]+[ILL] 

[ae]e	>	ékbõl +[ék_FAMILIAR_noun]+[ELA] 

[ae]e	>	éken +[ék_FAMILIAR_noun]+[SUE] 

[ae]e	>	ékrõl +[ék_FAMILIAR_noun]+[DEL] 

[ae]e	>	ékre +[ék_FAMILIAR_noun]+[SBL] 

[ae]e	>	éknél +[ék_FAMILIAR_noun]+[ADE] 

[ae]e	>	éktõl +[ék_FAMILIAR_noun]+[ABL] 

[ae]e	>	ékhez +[ék_FAMILIAR_noun]+[ALL] 

[ae]e	>	ékig +[ék_FAMILIAR_noun]+[TERM] 

[ae]e	>	ékké +[ék_FAMILIAR_noun]+[TRANS] 

[ae]e	>	ékkel +[ék_FAMILIAR_noun]+[INSTR] 

[ae]e	>	ékért +[ék_FAMILIAR_noun]+[CAUS/FIN] 



[ae]e	>	ékül +[ék_FAMILIAR_noun]+[ESS] 




[ae]e	>	éké +[ék_FAMILIAR_noun]+[POSSESSEE]+[NOM] 

[ae]e	>	ékét +[ék_FAMILIAR_noun]+[POSSESSEE]+[ACC] 

[ae]e	>	ékének +[ék_FAMILIAR_noun]+[POSSESSEE]+[DAT] 

[ae]e	>	ékében +[ék_FAMILIAR_noun]+[POSSESSEE]+[INE] 

[ae]e	>	ékébe +[ék_FAMILIAR_noun]+[POSSESSEE]+[ILL] 

[ae]e	>	ékébõl +[ék_FAMILIAR_noun]+[POSSESSEE]+[ELA] 

[ae]e	>	ékén +[ék_FAMILIAR_noun]+[POSSESSEE]+[SUE] 

[ae]e	>	ékérõl +[ék_FAMILIAR_noun]+[POSSESSEE]+[DEL] 

[ae]e	>	ékére +[ék_FAMILIAR_noun]+[POSSESSEE]+[SBL] 

[ae]e	>	ékénél +[ék_FAMILIAR_noun]+[POSSESSEE]+[ADE] 

[ae]e	>	ékétõl +[ék_FAMILIAR_noun]+[POSSESSEE]+[ABL] 

[ae]e	>	ékéhez +[ék_FAMILIAR_noun]+[POSSESSEE]+[ALL] 

[ae]e	>	ékéig +[ék_FAMILIAR_noun]+[POSSESSEE]+[TERM] 

[ae]e	>	ékévé +[ék_FAMILIAR_noun]+[POSSESSEE]+[TRANS] 

[ae]e	>	ékével +[ék_FAMILIAR_noun]+[POSSESSEE]+[INSTR] 

[ae]e	>	ékéért +[ék_FAMILIAR_noun]+[POSSESSEE]+[CAUS/FIN] 



[ae]e	>	ékéül +[ék_FAMILIAR_noun]+[POSSESSEE]+[ESS] 



 [ae]e	>	ékéi +[ék_FAMILIAR_noun]+[POSSESSEE]+[PLUR]+[NOM]
 
[ae]e	>	ékéit +[ék_FAMILIAR_noun]+[POSSESSEE]+[PLUR]+[ACC] 

[ae]e	>	ékéinek +[ék_FAMILIAR_noun]+[POSSESSEE]+[PLUR]+[DAT] 

[ae]e	>	ékéiben +[ék_FAMILIAR_noun]+[POSSESSEE]+[PLUR]+[INE] 

[ae]e	>	ékéibe +[ék_FAMILIAR_noun]+[POSSESSEE]+[PLUR]+[ILL] 

[ae]e	>	ékéibõl +[ék_FAMILIAR_noun]+[POSSESSEE]+[PLUR]+[ELA] 

[ae]e	>	ékéin +[ék_FAMILIAR_noun]+[POSSESSEE]+[PLUR]+[SUE] 

[ae]e	>	ékéirõl +[ék_FAMILIAR_noun]+[POSSESSEE]+[PLUR]+[DEL] 

[ae]e	>	ékéire +[ék_FAMILIAR_noun]+[POSSESSEE]+[PLUR]+[SBL] 

[ae]e	>	ékéinél +[ék_FAMILIAR_noun]+[POSSESSEE]+[PLUR]+[ADE] 

[ae]e	>	ékéitõl +[ék_FAMILIAR_noun]+[POSSESSEE]+[PLUR]+[ABL] 

[ae]e	>	ékéihez +[ék_FAMILIAR_noun]+[POSSESSEE]+[PLUR]+[ALL] 

[ae]e	>	ékéiig +[ék_FAMILIAR_noun]+[POSSESSEE]+[PLUR]+[TERM] 

[ae]e	>	ékéivé +[ék_FAMILIAR_noun]+[POSSESSEE]+[PLUR]+[TRANS] 

[ae]e	>	ékéivel +[ék_FAMILIAR_noun]+[POSSESSEE]+[PLUR]+[INSTR] 

[ae]e	>	ékéiért +[ék_FAMILIAR_noun]+[POSSESSEE]+[PLUR]+[CAUS/FIN] 



[ae]e	>	ékéiül +[ék_FAMILIAR_noun]+[POSSESSEE]+[PLUR]+[ESS] 




[ae]e	>	mék +[POSS_SG_1]+[ék_FAMILIAR_noun]+[NOM]

[ae]e	>	méket +[POSS_SG_1]+[ék_FAMILIAR_noun]+[ACC] 

[ae]e	>	méknek +[POSS_SG_1]+[ék_FAMILIAR_noun]+[DAT] 

[ae]e	>	mékben +[POSS_SG_1]+[ék_FAMILIAR_noun]+[INE] 

[ae]e	>	mékbe +[POSS_SG_1]+[ék_FAMILIAR_noun]+[ILL] 

[ae]e	>	mékbõl +[POSS_SG_1]+[ék_FAMILIAR_noun]+[ELA] 

[ae]e	>	méken +[POSS_SG_1]+[ék_FAMILIAR_noun]+[SUE] 

[ae]e	>	mékrõl +[POSS_SG_1]+[ék_FAMILIAR_noun]+[DEL] 

[ae]e	>	mékre +[POSS_SG_1]+[ék_FAMILIAR_noun]+[SBL] 

[ae]e	>	méknél +[POSS_SG_1]+[ék_FAMILIAR_noun]+[ADE] 

[ae]e	>	méktõl +[POSS_SG_1]+[ék_FAMILIAR_noun]+[ABL] 

[ae]e	>	mékhez +[POSS_SG_1]+[ék_FAMILIAR_noun]+[ALL] 

[ae]e	>	mékig +[POSS_SG_1]+[ék_FAMILIAR_noun]+[TERM] 

[ae]e	>	mékké +[POSS_SG_1]+[ék_FAMILIAR_noun]+[TRANS] 

[ae]e	>	mékkel +[POSS_SG_1]+[ék_FAMILIAR_noun]+[INSTR] 

[ae]e	>	mékért +[POSS_SG_1]+[ék_FAMILIAR_noun]+[CAUS/FIN] 



[ae]e	>	mékül +[POSS_SG_1]+[ék_FAMILIAR_noun]+[ESS] 




[ae]e	>	méké +[POSS_SG_1]+[ék_FAMILIAR_noun]+[POSSESSEE]+[NOM] 

[ae]e	>	mékét +[POSS_SG_1]+[ék_FAMILIAR_noun]+[POSSESSEE]+[ACC] 

[ae]e	>	mékének +[POSS_SG_1]+[ék_FAMILIAR_noun]+[POSSESSEE]+[DAT] 

[ae]e	>	mékében +[POSS_SG_1]+[ék_FAMILIAR_noun]+[POSSESSEE]+[INE] 

[ae]e	>	mékébe +[POSS_SG_1]+[ék_FAMILIAR_noun]+[POSSESSEE]+[ILL] 

[ae]e	>	mékébõl +[POSS_SG_1]+[ék_FAMILIAR_noun]+[POSSESSEE]+[ELA] 

[ae]e	>	mékén +[POSS_SG_1]+[ék_FAMILIAR_noun]+[POSSESSEE]+[SUE] 

[ae]e	>	mékérõl +[POSS_SG_1]+[ék_FAMILIAR_noun]+[POSSESSEE]+[DEL] 

[ae]e	>	mékére +[POSS_SG_1]+[ék_FAMILIAR_noun]+[POSSESSEE]+[SBL] 

[ae]e	>	mékénél +[POSS_SG_1]+[ék_FAMILIAR_noun]+[POSSESSEE]+[ADE] 

[ae]e	>	mékétõl +[POSS_SG_1]+[ék_FAMILIAR_noun]+[POSSESSEE]+[ABL] 

[ae]e	>	mékéhez +[POSS_SG_1]+[ék_FAMILIAR_noun]+[POSSESSEE]+[ALL] 

[ae]e	>	mékéig +[POSS_SG_1]+[ék_FAMILIAR_noun]+[POSSESSEE]+[TERM] 

[ae]e	>	mékévé +[POSS_SG_1]+[ék_FAMILIAR_noun]+[POSSESSEE]+[TRANS] 

[ae]e	>	mékével +[POSS_SG_1]+[ék_FAMILIAR_noun]+[POSSESSEE]+[INSTR] 

[ae]e	>	mékéért +[POSS_SG_1]+[ék_FAMILIAR_noun]+[POSSESSEE]+[CAUS/FIN] 



[ae]e	>	mékéül +[POSS_SG_1]+[ék_FAMILIAR_noun]+[POSSESSEE]+[ESS] 



 [ae]e	>	mékéi +[POSS_SG_1]+[ék_FAMILIAR_noun]+[POSSESSEE]+[PLUR]+[NOM]
 
[ae]e	>	mékéit +[POSS_SG_1]+[ék_FAMILIAR_noun]+[POSSESSEE]+[PLUR]+[ACC] 

[ae]e	>	mékéinek +[POSS_SG_1]+[ék_FAMILIAR_noun]+[POSSESSEE]+[PLUR]+[DAT] 

[ae]e	>	mékéiben +[POSS_SG_1]+[ék_FAMILIAR_noun]+[POSSESSEE]+[PLUR]+[INE] 

[ae]e	>	mékéibe +[POSS_SG_1]+[ék_FAMILIAR_noun]+[POSSESSEE]+[PLUR]+[ILL] 

[ae]e	>	mékéibõl +[POSS_SG_1]+[ék_FAMILIAR_noun]+[POSSESSEE]+[PLUR]+[ELA] 

[ae]e	>	mékéin +[POSS_SG_1]+[ék_FAMILIAR_noun]+[POSSESSEE]+[PLUR]+[SUE] 

[ae]e	>	mékéirõl +[POSS_SG_1]+[ék_FAMILIAR_noun]+[POSSESSEE]+[PLUR]+[DEL] 

[ae]e	>	mékéire +[POSS_SG_1]+[ék_FAMILIAR_noun]+[POSSESSEE]+[PLUR]+[SBL] 

[ae]e	>	mékéinél +[POSS_SG_1]+[ék_FAMILIAR_noun]+[POSSESSEE]+[PLUR]+[ADE] 

[ae]e	>	mékéitõl +[POSS_SG_1]+[ék_FAMILIAR_noun]+[POSSESSEE]+[PLUR]+[ABL] 

[ae]e	>	mékéihez +[POSS_SG_1]+[ék_FAMILIAR_noun]+[POSSESSEE]+[PLUR]+[ALL] 

[ae]e	>	mékéiig +[POSS_SG_1]+[ék_FAMILIAR_noun]+[POSSESSEE]+[PLUR]+[TERM] 

[ae]e	>	mékéivé +[POSS_SG_1]+[ék_FAMILIAR_noun]+[POSSESSEE]+[PLUR]+[TRANS] 

[ae]e	>	mékéivel +[POSS_SG_1]+[ék_FAMILIAR_noun]+[POSSESSEE]+[PLUR]+[INSTR] 

[ae]e	>	mékéiért +[POSS_SG_1]+[ék_FAMILIAR_noun]+[POSSESSEE]+[PLUR]+[CAUS/FIN] 



[ae]e	>	mékéiül +[POSS_SG_1]+[ék_FAMILIAR_noun]+[POSSESSEE]+[PLUR]+[ESS] 




[ae]e	>	dék +[POSS_SG_2]+[ék_FAMILIAR_noun]+[NOM]

[ae]e	>	déket +[POSS_SG_2]+[ék_FAMILIAR_noun]+[ACC] 

[ae]e	>	déknek +[POSS_SG_2]+[ék_FAMILIAR_noun]+[DAT] 

[ae]e	>	dékben +[POSS_SG_2]+[ék_FAMILIAR_noun]+[INE] 

[ae]e	>	dékbe +[POSS_SG_2]+[ék_FAMILIAR_noun]+[ILL] 

[ae]e	>	dékbõl +[POSS_SG_2]+[ék_FAMILIAR_noun]+[ELA] 

[ae]e	>	déken +[POSS_SG_2]+[ék_FAMILIAR_noun]+[SUE] 

[ae]e	>	dékrõl +[POSS_SG_2]+[ék_FAMILIAR_noun]+[DEL] 

[ae]e	>	dékre +[POSS_SG_2]+[ék_FAMILIAR_noun]+[SBL] 

[ae]e	>	déknél +[POSS_SG_2]+[ék_FAMILIAR_noun]+[ADE] 

[ae]e	>	déktõl +[POSS_SG_2]+[ék_FAMILIAR_noun]+[ABL] 

[ae]e	>	dékhez +[POSS_SG_2]+[ék_FAMILIAR_noun]+[ALL] 

[ae]e	>	dékig +[POSS_SG_2]+[ék_FAMILIAR_noun]+[TERM] 

[ae]e	>	dékké +[POSS_SG_2]+[ék_FAMILIAR_noun]+[TRANS] 

[ae]e	>	dékkel +[POSS_SG_2]+[ék_FAMILIAR_noun]+[INSTR] 

[ae]e	>	dékért +[POSS_SG_2]+[ék_FAMILIAR_noun]+[CAUS/FIN] 



[ae]e	>	dékül +[POSS_SG_2]+[ék_FAMILIAR_noun]+[ESS] 




[ae]e	>	déké +[POSS_SG_2]+[ék_FAMILIAR_noun]+[POSSESSEE]+[NOM] 

[ae]e	>	dékét +[POSS_SG_2]+[ék_FAMILIAR_noun]+[POSSESSEE]+[ACC] 

[ae]e	>	dékének +[POSS_SG_2]+[ék_FAMILIAR_noun]+[POSSESSEE]+[DAT] 

[ae]e	>	dékében +[POSS_SG_2]+[ék_FAMILIAR_noun]+[POSSESSEE]+[INE] 

[ae]e	>	dékébe +[POSS_SG_2]+[ék_FAMILIAR_noun]+[POSSESSEE]+[ILL] 

[ae]e	>	dékébõl +[POSS_SG_2]+[ék_FAMILIAR_noun]+[POSSESSEE]+[ELA] 

[ae]e	>	dékén +[POSS_SG_2]+[ék_FAMILIAR_noun]+[POSSESSEE]+[SUE] 

[ae]e	>	dékérõl +[POSS_SG_2]+[ék_FAMILIAR_noun]+[POSSESSEE]+[DEL] 

[ae]e	>	dékére +[POSS_SG_2]+[ék_FAMILIAR_noun]+[POSSESSEE]+[SBL] 

[ae]e	>	dékénél +[POSS_SG_2]+[ék_FAMILIAR_noun]+[POSSESSEE]+[ADE] 

[ae]e	>	dékétõl +[POSS_SG_2]+[ék_FAMILIAR_noun]+[POSSESSEE]+[ABL] 

[ae]e	>	dékéhez +[POSS_SG_2]+[ék_FAMILIAR_noun]+[POSSESSEE]+[ALL] 

[ae]e	>	dékéig +[POSS_SG_2]+[ék_FAMILIAR_noun]+[POSSESSEE]+[TERM] 

[ae]e	>	dékévé +[POSS_SG_2]+[ék_FAMILIAR_noun]+[POSSESSEE]+[TRANS] 

[ae]e	>	dékével +[POSS_SG_2]+[ék_FAMILIAR_noun]+[POSSESSEE]+[INSTR] 

[ae]e	>	dékéért +[POSS_SG_2]+[ék_FAMILIAR_noun]+[POSSESSEE]+[CAUS/FIN] 



[ae]e	>	dékéül +[POSS_SG_2]+[ék_FAMILIAR_noun]+[POSSESSEE]+[ESS] 



 [ae]e	>	dékéi +[POSS_SG_2]+[ék_FAMILIAR_noun]+[POSSESSEE]+[PLUR]+[NOM]
 
[ae]e	>	dékéit +[POSS_SG_2]+[ék_FAMILIAR_noun]+[POSSESSEE]+[PLUR]+[ACC] 

[ae]e	>	dékéinek +[POSS_SG_2]+[ék_FAMILIAR_noun]+[POSSESSEE]+[PLUR]+[DAT] 

[ae]e	>	dékéiben +[POSS_SG_2]+[ék_FAMILIAR_noun]+[POSSESSEE]+[PLUR]+[INE] 

[ae]e	>	dékéibe +[POSS_SG_2]+[ék_FAMILIAR_noun]+[POSSESSEE]+[PLUR]+[ILL] 

[ae]e	>	dékéibõl +[POSS_SG_2]+[ék_FAMILIAR_noun]+[POSSESSEE]+[PLUR]+[ELA] 

[ae]e	>	dékéin +[POSS_SG_2]+[ék_FAMILIAR_noun]+[POSSESSEE]+[PLUR]+[SUE] 

[ae]e	>	dékéirõl +[POSS_SG_2]+[ék_FAMILIAR_noun]+[POSSESSEE]+[PLUR]+[DEL] 

[ae]e	>	dékéire +[POSS_SG_2]+[ék_FAMILIAR_noun]+[POSSESSEE]+[PLUR]+[SBL] 

[ae]e	>	dékéinél +[POSS_SG_2]+[ék_FAMILIAR_noun]+[POSSESSEE]+[PLUR]+[ADE] 

[ae]e	>	dékéitõl +[POSS_SG_2]+[ék_FAMILIAR_noun]+[POSSESSEE]+[PLUR]+[ABL] 

[ae]e	>	dékéihez +[POSS_SG_2]+[ék_FAMILIAR_noun]+[POSSESSEE]+[PLUR]+[ALL] 

[ae]e	>	dékéiig +[POSS_SG_2]+[ék_FAMILIAR_noun]+[POSSESSEE]+[PLUR]+[TERM] 

[ae]e	>	dékéivé +[POSS_SG_2]+[ék_FAMILIAR_noun]+[POSSESSEE]+[PLUR]+[TRANS] 

[ae]e	>	dékéivel +[POSS_SG_2]+[ék_FAMILIAR_noun]+[POSSESSEE]+[PLUR]+[INSTR] 

[ae]e	>	dékéiért +[POSS_SG_2]+[ék_FAMILIAR_noun]+[POSSESSEE]+[PLUR]+[CAUS/FIN] 



[ae]e	>	dékéiül +[POSS_SG_2]+[ék_FAMILIAR_noun]+[POSSESSEE]+[PLUR]+[ESS] 




[ae]e	>	m +[POSS_SG_1]+[NOM]
[ae]e	>	m/& +[POSS_SG_1]+[ACC]

[ae]e	>	met +[POSS_SG_1]+[ACC] 

[ae]e	>	mnek +[POSS_SG_1]+[DAT] 

[ae]e	>	mben +[POSS_SG_1]+[INE] 

[ae]e	>	mbe +[POSS_SG_1]+[ILL] 

[ae]e	>	mbõl +[POSS_SG_1]+[ELA] 

[ae]e	>	men +[POSS_SG_1]+[SUE] 

[ae]e	>	mrõl +[POSS_SG_1]+[DEL] 

[ae]e	>	mre +[POSS_SG_1]+[SBL] 

[ae]e	>	mnél +[POSS_SG_1]+[ADE] 

[ae]e	>	mtõl +[POSS_SG_1]+[ABL] 

[ae]e	>	mhez +[POSS_SG_1]+[ALL] 

[ae]e	>	mig +[POSS_SG_1]+[TERM] 

[ae]e	>	mmé +[POSS_SG_1]+[TRANS] 

[ae]e	>	mmel +[POSS_SG_1]+[INSTR] 

[ae]e	>	mért +[POSS_SG_1]+[CAUS/FIN] 



[ae]e	>	mül +[POSS_SG_1]+[ESS] 





[ae]e	>	mé +[POSS_SG_1]+[POSSESSEE]+[NOM] 

[ae]e	>	mét +[POSS_SG_1]+[POSSESSEE]+[ACC] 

[ae]e	>	mének +[POSS_SG_1]+[POSSESSEE]+[DAT] 

[ae]e	>	mében +[POSS_SG_1]+[POSSESSEE]+[INE] 

[ae]e	>	mébe +[POSS_SG_1]+[POSSESSEE]+[ILL] 

[ae]e	>	mébõl +[POSS_SG_1]+[POSSESSEE]+[ELA] 

[ae]e	>	mén +[POSS_SG_1]+[POSSESSEE]+[SUE] 

[ae]e	>	mérõl +[POSS_SG_1]+[POSSESSEE]+[DEL] 

[ae]e	>	mére +[POSS_SG_1]+[POSSESSEE]+[SBL] 

[ae]e	>	ménél +[POSS_SG_1]+[POSSESSEE]+[ADE] 

[ae]e	>	métõl +[POSS_SG_1]+[POSSESSEE]+[ABL] 

[ae]e	>	méhez +[POSS_SG_1]+[POSSESSEE]+[ALL] 

[ae]e	>	méig +[POSS_SG_1]+[POSSESSEE]+[TERM] 

[ae]e	>	mévé +[POSS_SG_1]+[POSSESSEE]+[TRANS] 

[ae]e	>	mével +[POSS_SG_1]+[POSSESSEE]+[INSTR] 

[ae]e	>	méért +[POSS_SG_1]+[POSSESSEE]+[CAUS/FIN] 



[ae]e	>	méül +[POSS_SG_1]+[POSSESSEE]+[ESS] 



 [ae]e	>	méi +[POSS_SG_1]+[POSSESSEE]+[PLUR]+[NOM]
 
[ae]e	>	méit +[POSS_SG_1]+[POSSESSEE]+[PLUR]+[ACC] 

[ae]e	>	méinek +[POSS_SG_1]+[POSSESSEE]+[PLUR]+[DAT] 

[ae]e	>	méiben +[POSS_SG_1]+[POSSESSEE]+[PLUR]+[INE] 

[ae]e	>	méibe +[POSS_SG_1]+[POSSESSEE]+[PLUR]+[ILL] 

[ae]e	>	méibõl +[POSS_SG_1]+[POSSESSEE]+[PLUR]+[ELA] 

[ae]e	>	méin +[POSS_SG_1]+[POSSESSEE]+[PLUR]+[SUE] 

[ae]e	>	méirõl +[POSS_SG_1]+[POSSESSEE]+[PLUR]+[DEL] 

[ae]e	>	méire +[POSS_SG_1]+[POSSESSEE]+[PLUR]+[SBL] 

[ae]e	>	méinél +[POSS_SG_1]+[POSSESSEE]+[PLUR]+[ADE] 

[ae]e	>	méitõl +[POSS_SG_1]+[POSSESSEE]+[PLUR]+[ABL] 

[ae]e	>	méihez +[POSS_SG_1]+[POSSESSEE]+[PLUR]+[ALL] 

[ae]e	>	méiig +[POSS_SG_1]+[POSSESSEE]+[PLUR]+[TERM] 

[ae]e	>	méivé +[POSS_SG_1]+[POSSESSEE]+[PLUR]+[TRANS] 

[ae]e	>	méivel +[POSS_SG_1]+[POSSESSEE]+[PLUR]+[INSTR] 

[ae]e	>	méiért +[POSS_SG_1]+[POSSESSEE]+[PLUR]+[CAUS/FIN] 



[ae]e	>	méiül +[POSS_SG_1]+[POSSESSEE]+[PLUR]+[ESS] 








[ae]e	>	mként +[POSS_SG_1]+[FORM] 

[ae]e	>	mkor +[POSS_SG_1]+[TEMP] 




[ae]e	>	d +[POSS_SG_2]+[NOM]
[ae]e	>	d/& +[POSS_SG_2]+[ACC]

[ae]e	>	det +[POSS_SG_2]+[ACC] 

[ae]e	>	dnek +[POSS_SG_2]+[DAT] 

[ae]e	>	dben +[POSS_SG_2]+[INE] 

[ae]e	>	dbe +[POSS_SG_2]+[ILL] 

[ae]e	>	dbõl +[POSS_SG_2]+[ELA] 

[ae]e	>	den +[POSS_SG_2]+[SUE] 

[ae]e	>	drõl +[POSS_SG_2]+[DEL] 

[ae]e	>	dre +[POSS_SG_2]+[SBL] 

[ae]e	>	dnél +[POSS_SG_2]+[ADE] 

[ae]e	>	dtõl +[POSS_SG_2]+[ABL] 

[ae]e	>	dhez +[POSS_SG_2]+[ALL] 

[ae]e	>	dig +[POSS_SG_2]+[TERM] 

[ae]e	>	ddé +[POSS_SG_2]+[TRANS] 

[ae]e	>	ddel +[POSS_SG_2]+[INSTR] 

[ae]e	>	dért +[POSS_SG_2]+[CAUS/FIN] 



[ae]e	>	dül +[POSS_SG_2]+[ESS] 





[ae]e	>	dé +[POSS_SG_2]+[POSSESSEE]+[NOM] 

[ae]e	>	dét +[POSS_SG_2]+[POSSESSEE]+[ACC] 

[ae]e	>	dének +[POSS_SG_2]+[POSSESSEE]+[DAT] 

[ae]e	>	dében +[POSS_SG_2]+[POSSESSEE]+[INE] 

[ae]e	>	débe +[POSS_SG_2]+[POSSESSEE]+[ILL] 

[ae]e	>	débõl +[POSS_SG_2]+[POSSESSEE]+[ELA] 

[ae]e	>	dén +[POSS_SG_2]+[POSSESSEE]+[SUE] 

[ae]e	>	dérõl +[POSS_SG_2]+[POSSESSEE]+[DEL] 

[ae]e	>	dére +[POSS_SG_2]+[POSSESSEE]+[SBL] 

[ae]e	>	dénél +[POSS_SG_2]+[POSSESSEE]+[ADE] 

[ae]e	>	détõl +[POSS_SG_2]+[POSSESSEE]+[ABL] 

[ae]e	>	déhez +[POSS_SG_2]+[POSSESSEE]+[ALL] 

[ae]e	>	déig +[POSS_SG_2]+[POSSESSEE]+[TERM] 

[ae]e	>	dévé +[POSS_SG_2]+[POSSESSEE]+[TRANS] 

[ae]e	>	dével +[POSS_SG_2]+[POSSESSEE]+[INSTR] 

[ae]e	>	déért +[POSS_SG_2]+[POSSESSEE]+[CAUS/FIN] 



[ae]e	>	déül +[POSS_SG_2]+[POSSESSEE]+[ESS] 



 [ae]e	>	déi +[POSS_SG_2]+[POSSESSEE]+[PLUR]+[NOM]
 
[ae]e	>	déit +[POSS_SG_2]+[POSSESSEE]+[PLUR]+[ACC] 

[ae]e	>	déinek +[POSS_SG_2]+[POSSESSEE]+[PLUR]+[DAT] 

[ae]e	>	déiben +[POSS_SG_2]+[POSSESSEE]+[PLUR]+[INE] 

[ae]e	>	déibe +[POSS_SG_2]+[POSSESSEE]+[PLUR]+[ILL] 

[ae]e	>	déibõl +[POSS_SG_2]+[POSSESSEE]+[PLUR]+[ELA] 

[ae]e	>	déin +[POSS_SG_2]+[POSSESSEE]+[PLUR]+[SUE] 

[ae]e	>	déirõl +[POSS_SG_2]+[POSSESSEE]+[PLUR]+[DEL] 

[ae]e	>	déire +[POSS_SG_2]+[POSSESSEE]+[PLUR]+[SBL] 

[ae]e	>	déinél +[POSS_SG_2]+[POSSESSEE]+[PLUR]+[ADE] 

[ae]e	>	déitõl +[POSS_SG_2]+[POSSESSEE]+[PLUR]+[ABL] 

[ae]e	>	déihez +[POSS_SG_2]+[POSSESSEE]+[PLUR]+[ALL] 

[ae]e	>	déiig +[POSS_SG_2]+[POSSESSEE]+[PLUR]+[TERM] 

[ae]e	>	déivé +[POSS_SG_2]+[POSSESSEE]+[PLUR]+[TRANS] 

[ae]e	>	déivel +[POSS_SG_2]+[POSSESSEE]+[PLUR]+[INSTR] 

[ae]e	>	déiért +[POSS_SG_2]+[POSSESSEE]+[PLUR]+[CAUS/FIN] 



[ae]e	>	déiül +[POSS_SG_2]+[POSSESSEE]+[PLUR]+[ESS] 








[ae]e	>	dként +[POSS_SG_2]+[FORM] 

[ae]e	>	dkor +[POSS_SG_2]+[TEMP] 




# -> q
# [ae]e	>	je
# nev_birtokjel([ae]e,jé,õ,e,e,é,ü)
# nev_rag_2([ae]e,je,õ,e,e,é,ü)
[ae]e	>	nk +[POSS_PL_1]+[NOM]
[ae]e	>	nk/& +[POSS_PL_1]+[ACC]

[ae]e	>	nket +[POSS_PL_1]+[ACC] 

[ae]e	>	nknek +[POSS_PL_1]+[DAT] 

[ae]e	>	nkben +[POSS_PL_1]+[INE] 

[ae]e	>	nkbe +[POSS_PL_1]+[ILL] 

[ae]e	>	nkbõl +[POSS_PL_1]+[ELA] 

[ae]e	>	nken +[POSS_PL_1]+[SUE] 

[ae]e	>	nkrõl +[POSS_PL_1]+[DEL] 

[ae]e	>	nkre +[POSS_PL_1]+[SBL] 

[ae]e	>	nknél +[POSS_PL_1]+[ADE] 

[ae]e	>	nktõl +[POSS_PL_1]+[ABL] 

[ae]e	>	nkhez +[POSS_PL_1]+[ALL] 

[ae]e	>	nkig +[POSS_PL_1]+[TERM] 

[ae]e	>	nkké +[POSS_PL_1]+[TRANS] 

[ae]e	>	nkkel +[POSS_PL_1]+[INSTR] 

[ae]e	>	nkért +[POSS_PL_1]+[CAUS/FIN] 



[ae]e	>	nkül +[POSS_PL_1]+[ESS] 





[ae]e	>	nké +[POSS_PL_1]+[POSSESSEE]+[NOM] 

[ae]e	>	nkét +[POSS_PL_1]+[POSSESSEE]+[ACC] 

[ae]e	>	nkének +[POSS_PL_1]+[POSSESSEE]+[DAT] 

[ae]e	>	nkében +[POSS_PL_1]+[POSSESSEE]+[INE] 

[ae]e	>	nkébe +[POSS_PL_1]+[POSSESSEE]+[ILL] 

[ae]e	>	nkébõl +[POSS_PL_1]+[POSSESSEE]+[ELA] 

[ae]e	>	nkén +[POSS_PL_1]+[POSSESSEE]+[SUE] 

[ae]e	>	nkérõl +[POSS_PL_1]+[POSSESSEE]+[DEL] 

[ae]e	>	nkére +[POSS_PL_1]+[POSSESSEE]+[SBL] 

[ae]e	>	nkénél +[POSS_PL_1]+[POSSESSEE]+[ADE] 

[ae]e	>	nkétõl +[POSS_PL_1]+[POSSESSEE]+[ABL] 

[ae]e	>	nkéhez +[POSS_PL_1]+[POSSESSEE]+[ALL] 

[ae]e	>	nkéig +[POSS_PL_1]+[POSSESSEE]+[TERM] 

[ae]e	>	nkévé +[POSS_PL_1]+[POSSESSEE]+[TRANS] 

[ae]e	>	nkével +[POSS_PL_1]+[POSSESSEE]+[INSTR] 

[ae]e	>	nkéért +[POSS_PL_1]+[POSSESSEE]+[CAUS/FIN] 



[ae]e	>	nkéül +[POSS_PL_1]+[POSSESSEE]+[ESS] 



 [ae]e	>	nkéi +[POSS_PL_1]+[POSSESSEE]+[PLUR]+[NOM]
 
[ae]e	>	nkéit +[POSS_PL_1]+[POSSESSEE]+[PLUR]+[ACC] 

[ae]e	>	nkéinek +[POSS_PL_1]+[POSSESSEE]+[PLUR]+[DAT] 

[ae]e	>	nkéiben +[POSS_PL_1]+[POSSESSEE]+[PLUR]+[INE] 

[ae]e	>	nkéibe +[POSS_PL_1]+[POSSESSEE]+[PLUR]+[ILL] 

[ae]e	>	nkéibõl +[POSS_PL_1]+[POSSESSEE]+[PLUR]+[ELA] 

[ae]e	>	nkéin +[POSS_PL_1]+[POSSESSEE]+[PLUR]+[SUE] 

[ae]e	>	nkéirõl +[POSS_PL_1]+[POSSESSEE]+[PLUR]+[DEL] 

[ae]e	>	nkéire +[POSS_PL_1]+[POSSESSEE]+[PLUR]+[SBL] 

[ae]e	>	nkéinél +[POSS_PL_1]+[POSSESSEE]+[PLUR]+[ADE] 

[ae]e	>	nkéitõl +[POSS_PL_1]+[POSSESSEE]+[PLUR]+[ABL] 

[ae]e	>	nkéihez +[POSS_PL_1]+[POSSESSEE]+[PLUR]+[ALL] 

[ae]e	>	nkéiig +[POSS_PL_1]+[POSSESSEE]+[PLUR]+[TERM] 

[ae]e	>	nkéivé +[POSS_PL_1]+[POSSESSEE]+[PLUR]+[TRANS] 

[ae]e	>	nkéivel +[POSS_PL_1]+[POSSESSEE]+[PLUR]+[INSTR] 

[ae]e	>	nkéiért +[POSS_PL_1]+[POSSESSEE]+[PLUR]+[CAUS/FIN] 



[ae]e	>	nkéiül +[POSS_PL_1]+[POSSESSEE]+[PLUR]+[ESS] 








[ae]e	>	nkként +[POSS_PL_1]+[FORM] 

[ae]e	>	nkkor +[POSS_PL_1]+[TEMP] 




[ae]e	>	tek +[POSS_PL_2]+[NOM]
[ae]e	>	tek/& +[POSS_PL_2]+[ACC]

[ae]e	>	teket +[POSS_PL_2]+[ACC] 

[ae]e	>	teknek +[POSS_PL_2]+[DAT] 

[ae]e	>	tekben +[POSS_PL_2]+[INE] 

[ae]e	>	tekbe +[POSS_PL_2]+[ILL] 

[ae]e	>	tekbõl +[POSS_PL_2]+[ELA] 

[ae]e	>	teken +[POSS_PL_2]+[SUE] 

[ae]e	>	tekrõl +[POSS_PL_2]+[DEL] 

[ae]e	>	tekre +[POSS_PL_2]+[SBL] 

[ae]e	>	teknél +[POSS_PL_2]+[ADE] 

[ae]e	>	tektõl +[POSS_PL_2]+[ABL] 

[ae]e	>	tekhez +[POSS_PL_2]+[ALL] 

[ae]e	>	tekig +[POSS_PL_2]+[TERM] 

[ae]e	>	tekké +[POSS_PL_2]+[TRANS] 

[ae]e	>	tekkel +[POSS_PL_2]+[INSTR] 

[ae]e	>	tekért +[POSS_PL_2]+[CAUS/FIN] 



[ae]e	>	tekül +[POSS_PL_2]+[ESS] 





[ae]e	>	teké +[POSS_PL_2]+[POSSESSEE]+[NOM] 

[ae]e	>	tekét +[POSS_PL_2]+[POSSESSEE]+[ACC] 

[ae]e	>	tekének +[POSS_PL_2]+[POSSESSEE]+[DAT] 

[ae]e	>	tekében +[POSS_PL_2]+[POSSESSEE]+[INE] 

[ae]e	>	tekébe +[POSS_PL_2]+[POSSESSEE]+[ILL] 

[ae]e	>	tekébõl +[POSS_PL_2]+[POSSESSEE]+[ELA] 

[ae]e	>	tekén +[POSS_PL_2]+[POSSESSEE]+[SUE] 

[ae]e	>	tekérõl +[POSS_PL_2]+[POSSESSEE]+[DEL] 

[ae]e	>	tekére +[POSS_PL_2]+[POSSESSEE]+[SBL] 

[ae]e	>	tekénél +[POSS_PL_2]+[POSSESSEE]+[ADE] 

[ae]e	>	tekétõl +[POSS_PL_2]+[POSSESSEE]+[ABL] 

[ae]e	>	tekéhez +[POSS_PL_2]+[POSSESSEE]+[ALL] 

[ae]e	>	tekéig +[POSS_PL_2]+[POSSESSEE]+[TERM] 

[ae]e	>	tekévé +[POSS_PL_2]+[POSSESSEE]+[TRANS] 

[ae]e	>	tekével +[POSS_PL_2]+[POSSESSEE]+[INSTR] 

[ae]e	>	tekéért +[POSS_PL_2]+[POSSESSEE]+[CAUS/FIN] 



[ae]e	>	tekéül +[POSS_PL_2]+[POSSESSEE]+[ESS] 



 [ae]e	>	tekéi +[POSS_PL_2]+[POSSESSEE]+[PLUR]+[NOM]
 
[ae]e	>	tekéit +[POSS_PL_2]+[POSSESSEE]+[PLUR]+[ACC] 

[ae]e	>	tekéinek +[POSS_PL_2]+[POSSESSEE]+[PLUR]+[DAT] 

[ae]e	>	tekéiben +[POSS_PL_2]+[POSSESSEE]+[PLUR]+[INE] 

[ae]e	>	tekéibe +[POSS_PL_2]+[POSSESSEE]+[PLUR]+[ILL] 

[ae]e	>	tekéibõl +[POSS_PL_2]+[POSSESSEE]+[PLUR]+[ELA] 

[ae]e	>	tekéin +[POSS_PL_2]+[POSSESSEE]+[PLUR]+[SUE] 

[ae]e	>	tekéirõl +[POSS_PL_2]+[POSSESSEE]+[PLUR]+[DEL] 

[ae]e	>	tekéire +[POSS_PL_2]+[POSSESSEE]+[PLUR]+[SBL] 

[ae]e	>	tekéinél +[POSS_PL_2]+[POSSESSEE]+[PLUR]+[ADE] 

[ae]e	>	tekéitõl +[POSS_PL_2]+[POSSESSEE]+[PLUR]+[ABL] 

[ae]e	>	tekéihez +[POSS_PL_2]+[POSSESSEE]+[PLUR]+[ALL] 

[ae]e	>	tekéiig +[POSS_PL_2]+[POSSESSEE]+[PLUR]+[TERM] 

[ae]e	>	tekéivé +[POSS_PL_2]+[POSSESSEE]+[PLUR]+[TRANS] 

[ae]e	>	tekéivel +[POSS_PL_2]+[POSSESSEE]+[PLUR]+[INSTR] 

[ae]e	>	tekéiért +[POSS_PL_2]+[POSSESSEE]+[PLUR]+[CAUS/FIN] 



[ae]e	>	tekéiül +[POSS_PL_2]+[POSSESSEE]+[PLUR]+[ESS] 








[ae]e	>	tekként +[POSS_PL_2]+[FORM] 

[ae]e	>	tekkor +[POSS_PL_2]+[TEMP] 




# [ae]e	>	jük
# COMMENT( spec. : jükhez -> jükhöz)
# nev_birtokjel([ae]e,jük,õ,e,ö,é,ü)
# nev_rag_2([ae]e,jük,õ,e,ö,é,ü)
[ae]e	>	ik +[PLUR]+[POSS_PL_3]+[NOM]


[ae]e	>	iket +[PLUR]+[POSS_PL_3]+[ACC] 

[ae]e	>	iknek +[PLUR]+[POSS_PL_3]+[DAT] 

[ae]e	>	ikben +[PLUR]+[POSS_PL_3]+[INE] 

[ae]e	>	ikbe +[PLUR]+[POSS_PL_3]+[ILL] 

[ae]e	>	ikbõl +[PLUR]+[POSS_PL_3]+[ELA] 

[ae]e	>	iken +[PLUR]+[POSS_PL_3]+[SUE] 

[ae]e	>	ikrõl +[PLUR]+[POSS_PL_3]+[DEL] 

[ae]e	>	ikre +[PLUR]+[POSS_PL_3]+[SBL] 

[ae]e	>	iknél +[PLUR]+[POSS_PL_3]+[ADE] 

[ae]e	>	iktõl +[PLUR]+[POSS_PL_3]+[ABL] 

[ae]e	>	ikhez +[PLUR]+[POSS_PL_3]+[ALL] 

[ae]e	>	ikig +[PLUR]+[POSS_PL_3]+[TERM] 

[ae]e	>	ikké +[PLUR]+[POSS_PL_3]+[TRANS] 

[ae]e	>	ikkel +[PLUR]+[POSS_PL_3]+[INSTR] 

[ae]e	>	ikért +[PLUR]+[POSS_PL_3]+[CAUS/FIN] 



[ae]e	>	ikül +[PLUR]+[POSS_PL_3]+[ESS] 




[ae]e	>	iké +[PLUR]+[POSS_PL_3]+[POSSESSEE]+[NOM] 

[ae]e	>	ikét +[PLUR]+[POSS_PL_3]+[POSSESSEE]+[ACC] 

[ae]e	>	ikének +[PLUR]+[POSS_PL_3]+[POSSESSEE]+[DAT] 

[ae]e	>	ikében +[PLUR]+[POSS_PL_3]+[POSSESSEE]+[INE] 

[ae]e	>	ikébe +[PLUR]+[POSS_PL_3]+[POSSESSEE]+[ILL] 

[ae]e	>	ikébõl +[PLUR]+[POSS_PL_3]+[POSSESSEE]+[ELA] 

[ae]e	>	ikén +[PLUR]+[POSS_PL_3]+[POSSESSEE]+[SUE] 

[ae]e	>	ikérõl +[PLUR]+[POSS_PL_3]+[POSSESSEE]+[DEL] 

[ae]e	>	ikére +[PLUR]+[POSS_PL_3]+[POSSESSEE]+[SBL] 

[ae]e	>	ikénél +[PLUR]+[POSS_PL_3]+[POSSESSEE]+[ADE] 

[ae]e	>	ikétõl +[PLUR]+[POSS_PL_3]+[POSSESSEE]+[ABL] 

[ae]e	>	ikéhez +[PLUR]+[POSS_PL_3]+[POSSESSEE]+[ALL] 

[ae]e	>	ikéig +[PLUR]+[POSS_PL_3]+[POSSESSEE]+[TERM] 

[ae]e	>	ikévé +[PLUR]+[POSS_PL_3]+[POSSESSEE]+[TRANS] 

[ae]e	>	ikével +[PLUR]+[POSS_PL_3]+[POSSESSEE]+[INSTR] 

[ae]e	>	ikéért +[PLUR]+[POSS_PL_3]+[POSSESSEE]+[CAUS/FIN] 



[ae]e	>	ikéül +[PLUR]+[POSS_PL_3]+[POSSESSEE]+[ESS] 



 [ae]e	>	ikéi +[PLUR]+[POSS_PL_3]+[POSSESSEE]+[PLUR]+[NOM]
 
[ae]e	>	ikéit +[PLUR]+[POSS_PL_3]+[POSSESSEE]+[PLUR]+[ACC] 

[ae]e	>	ikéinek +[PLUR]+[POSS_PL_3]+[POSSESSEE]+[PLUR]+[DAT] 

[ae]e	>	ikéiben +[PLUR]+[POSS_PL_3]+[POSSESSEE]+[PLUR]+[INE] 

[ae]e	>	ikéibe +[PLUR]+[POSS_PL_3]+[POSSESSEE]+[PLUR]+[ILL] 

[ae]e	>	ikéibõl +[PLUR]+[POSS_PL_3]+[POSSESSEE]+[PLUR]+[ELA] 

[ae]e	>	ikéin +[PLUR]+[POSS_PL_3]+[POSSESSEE]+[PLUR]+[SUE] 

[ae]e	>	ikéirõl +[PLUR]+[POSS_PL_3]+[POSSESSEE]+[PLUR]+[DEL] 

[ae]e	>	ikéire +[PLUR]+[POSS_PL_3]+[POSSESSEE]+[PLUR]+[SBL] 

[ae]e	>	ikéinél +[PLUR]+[POSS_PL_3]+[POSSESSEE]+[PLUR]+[ADE] 

[ae]e	>	ikéitõl +[PLUR]+[POSS_PL_3]+[POSSESSEE]+[PLUR]+[ABL] 

[ae]e	>	ikéihez +[PLUR]+[POSS_PL_3]+[POSSESSEE]+[PLUR]+[ALL] 

[ae]e	>	ikéiig +[PLUR]+[POSS_PL_3]+[POSSESSEE]+[PLUR]+[TERM] 

[ae]e	>	ikéivé +[PLUR]+[POSS_PL_3]+[POSSESSEE]+[PLUR]+[TRANS] 

[ae]e	>	ikéivel +[PLUR]+[POSS_PL_3]+[POSSESSEE]+[PLUR]+[INSTR] 

[ae]e	>	ikéiért +[PLUR]+[POSS_PL_3]+[POSSESSEE]+[PLUR]+[CAUS/FIN] 



[ae]e	>	ikéiül +[PLUR]+[POSS_PL_3]+[POSSESSEE]+[PLUR]+[ESS] 








[ae]e	>	ikként +[PLUR]+[POSS_PL_3]+[FORM] 

[ae]e	>	ikkor +[PLUR]+[POSS_PL_3]+[TEMP] 




[ae]e	>	im +[PLUR]+[POSS_SG_1]+[NOM]

[ae]e	>	imet +[PLUR]+[POSS_SG_1]+[ACC] 

[ae]e	>	imnek +[PLUR]+[POSS_SG_1]+[DAT] 

[ae]e	>	imben +[PLUR]+[POSS_SG_1]+[INE] 

[ae]e	>	imbe +[PLUR]+[POSS_SG_1]+[ILL] 

[ae]e	>	imbõl +[PLUR]+[POSS_SG_1]+[ELA] 

[ae]e	>	imen +[PLUR]+[POSS_SG_1]+[SUE] 

[ae]e	>	imrõl +[PLUR]+[POSS_SG_1]+[DEL] 

[ae]e	>	imre +[PLUR]+[POSS_SG_1]+[SBL] 

[ae]e	>	imnél +[PLUR]+[POSS_SG_1]+[ADE] 

[ae]e	>	imtõl +[PLUR]+[POSS_SG_1]+[ABL] 

[ae]e	>	imhez +[PLUR]+[POSS_SG_1]+[ALL] 

[ae]e	>	imig +[PLUR]+[POSS_SG_1]+[TERM] 

[ae]e	>	immé +[PLUR]+[POSS_SG_1]+[TRANS] 

[ae]e	>	immel +[PLUR]+[POSS_SG_1]+[INSTR] 

[ae]e	>	imért +[PLUR]+[POSS_SG_1]+[CAUS/FIN] 



[ae]e	>	imül +[PLUR]+[POSS_SG_1]+[ESS] 




[ae]e	>	imé +[PLUR]+[POSS_SG_1]+[POSSESSEE]+[NOM] 

[ae]e	>	imét +[PLUR]+[POSS_SG_1]+[POSSESSEE]+[ACC] 

[ae]e	>	imének +[PLUR]+[POSS_SG_1]+[POSSESSEE]+[DAT] 

[ae]e	>	imében +[PLUR]+[POSS_SG_1]+[POSSESSEE]+[INE] 

[ae]e	>	imébe +[PLUR]+[POSS_SG_1]+[POSSESSEE]+[ILL] 

[ae]e	>	imébõl +[PLUR]+[POSS_SG_1]+[POSSESSEE]+[ELA] 

[ae]e	>	imén +[PLUR]+[POSS_SG_1]+[POSSESSEE]+[SUE] 

[ae]e	>	imérõl +[PLUR]+[POSS_SG_1]+[POSSESSEE]+[DEL] 

[ae]e	>	imére +[PLUR]+[POSS_SG_1]+[POSSESSEE]+[SBL] 

[ae]e	>	iménél +[PLUR]+[POSS_SG_1]+[POSSESSEE]+[ADE] 

[ae]e	>	imétõl +[PLUR]+[POSS_SG_1]+[POSSESSEE]+[ABL] 

[ae]e	>	iméhez +[PLUR]+[POSS_SG_1]+[POSSESSEE]+[ALL] 

[ae]e	>	iméig +[PLUR]+[POSS_SG_1]+[POSSESSEE]+[TERM] 

[ae]e	>	imévé +[PLUR]+[POSS_SG_1]+[POSSESSEE]+[TRANS] 

[ae]e	>	imével +[PLUR]+[POSS_SG_1]+[POSSESSEE]+[INSTR] 

[ae]e	>	iméért +[PLUR]+[POSS_SG_1]+[POSSESSEE]+[CAUS/FIN] 



[ae]e	>	iméül +[PLUR]+[POSS_SG_1]+[POSSESSEE]+[ESS] 



 [ae]e	>	iméi +[PLUR]+[POSS_SG_1]+[POSSESSEE]+[PLUR]+[NOM]
 
[ae]e	>	iméit +[PLUR]+[POSS_SG_1]+[POSSESSEE]+[PLUR]+[ACC] 

[ae]e	>	iméinek +[PLUR]+[POSS_SG_1]+[POSSESSEE]+[PLUR]+[DAT] 

[ae]e	>	iméiben +[PLUR]+[POSS_SG_1]+[POSSESSEE]+[PLUR]+[INE] 

[ae]e	>	iméibe +[PLUR]+[POSS_SG_1]+[POSSESSEE]+[PLUR]+[ILL] 

[ae]e	>	iméibõl +[PLUR]+[POSS_SG_1]+[POSSESSEE]+[PLUR]+[ELA] 

[ae]e	>	iméin +[PLUR]+[POSS_SG_1]+[POSSESSEE]+[PLUR]+[SUE] 

[ae]e	>	iméirõl +[PLUR]+[POSS_SG_1]+[POSSESSEE]+[PLUR]+[DEL] 

[ae]e	>	iméire +[PLUR]+[POSS_SG_1]+[POSSESSEE]+[PLUR]+[SBL] 

[ae]e	>	iméinél +[PLUR]+[POSS_SG_1]+[POSSESSEE]+[PLUR]+[ADE] 

[ae]e	>	iméitõl +[PLUR]+[POSS_SG_1]+[POSSESSEE]+[PLUR]+[ABL] 

[ae]e	>	iméihez +[PLUR]+[POSS_SG_1]+[POSSESSEE]+[PLUR]+[ALL] 

[ae]e	>	iméiig +[PLUR]+[POSS_SG_1]+[POSSESSEE]+[PLUR]+[TERM] 

[ae]e	>	iméivé +[PLUR]+[POSS_SG_1]+[POSSESSEE]+[PLUR]+[TRANS] 

[ae]e	>	iméivel +[PLUR]+[POSS_SG_1]+[POSSESSEE]+[PLUR]+[INSTR] 

[ae]e	>	iméiért +[PLUR]+[POSS_SG_1]+[POSSESSEE]+[PLUR]+[CAUS/FIN] 



[ae]e	>	iméiül +[PLUR]+[POSS_SG_1]+[POSSESSEE]+[PLUR]+[ESS] 








[ae]e	>	imként +[PLUR]+[POSS_SG_1]+[FORM] 

[ae]e	>	imkor +[PLUR]+[POSS_SG_1]+[TEMP] 




[ae]e	>	id +[PLUR]+[POSS_SG_2]+[NOM]

[ae]e	>	idet +[PLUR]+[POSS_SG_2]+[ACC] 

[ae]e	>	idnek +[PLUR]+[POSS_SG_2]+[DAT] 

[ae]e	>	idben +[PLUR]+[POSS_SG_2]+[INE] 

[ae]e	>	idbe +[PLUR]+[POSS_SG_2]+[ILL] 

[ae]e	>	idbõl +[PLUR]+[POSS_SG_2]+[ELA] 

[ae]e	>	iden +[PLUR]+[POSS_SG_2]+[SUE] 

[ae]e	>	idrõl +[PLUR]+[POSS_SG_2]+[DEL] 

[ae]e	>	idre +[PLUR]+[POSS_SG_2]+[SBL] 

[ae]e	>	idnél +[PLUR]+[POSS_SG_2]+[ADE] 

[ae]e	>	idtõl +[PLUR]+[POSS_SG_2]+[ABL] 

[ae]e	>	idhez +[PLUR]+[POSS_SG_2]+[ALL] 

[ae]e	>	idig +[PLUR]+[POSS_SG_2]+[TERM] 

[ae]e	>	iddé +[PLUR]+[POSS_SG_2]+[TRANS] 

[ae]e	>	iddel +[PLUR]+[POSS_SG_2]+[INSTR] 

[ae]e	>	idért +[PLUR]+[POSS_SG_2]+[CAUS/FIN] 



[ae]e	>	idül +[PLUR]+[POSS_SG_2]+[ESS] 




[ae]e	>	idé +[PLUR]+[POSS_SG_2]+[POSSESSEE]+[NOM] 

[ae]e	>	idét +[PLUR]+[POSS_SG_2]+[POSSESSEE]+[ACC] 

[ae]e	>	idének +[PLUR]+[POSS_SG_2]+[POSSESSEE]+[DAT] 

[ae]e	>	idében +[PLUR]+[POSS_SG_2]+[POSSESSEE]+[INE] 

[ae]e	>	idébe +[PLUR]+[POSS_SG_2]+[POSSESSEE]+[ILL] 

[ae]e	>	idébõl +[PLUR]+[POSS_SG_2]+[POSSESSEE]+[ELA] 

[ae]e	>	idén +[PLUR]+[POSS_SG_2]+[POSSESSEE]+[SUE] 

[ae]e	>	idérõl +[PLUR]+[POSS_SG_2]+[POSSESSEE]+[DEL] 

[ae]e	>	idére +[PLUR]+[POSS_SG_2]+[POSSESSEE]+[SBL] 

[ae]e	>	idénél +[PLUR]+[POSS_SG_2]+[POSSESSEE]+[ADE] 

[ae]e	>	idétõl +[PLUR]+[POSS_SG_2]+[POSSESSEE]+[ABL] 

[ae]e	>	idéhez +[PLUR]+[POSS_SG_2]+[POSSESSEE]+[ALL] 

[ae]e	>	idéig +[PLUR]+[POSS_SG_2]+[POSSESSEE]+[TERM] 

[ae]e	>	idévé +[PLUR]+[POSS_SG_2]+[POSSESSEE]+[TRANS] 

[ae]e	>	idével +[PLUR]+[POSS_SG_2]+[POSSESSEE]+[INSTR] 

[ae]e	>	idéért +[PLUR]+[POSS_SG_2]+[POSSESSEE]+[CAUS/FIN] 



[ae]e	>	idéül +[PLUR]+[POSS_SG_2]+[POSSESSEE]+[ESS] 



 [ae]e	>	idéi +[PLUR]+[POSS_SG_2]+[POSSESSEE]+[PLUR]+[NOM]
 
[ae]e	>	idéit +[PLUR]+[POSS_SG_2]+[POSSESSEE]+[PLUR]+[ACC] 

[ae]e	>	idéinek +[PLUR]+[POSS_SG_2]+[POSSESSEE]+[PLUR]+[DAT] 

[ae]e	>	idéiben +[PLUR]+[POSS_SG_2]+[POSSESSEE]+[PLUR]+[INE] 

[ae]e	>	idéibe +[PLUR]+[POSS_SG_2]+[POSSESSEE]+[PLUR]+[ILL] 

[ae]e	>	idéibõl +[PLUR]+[POSS_SG_2]+[POSSESSEE]+[PLUR]+[ELA] 

[ae]e	>	idéin +[PLUR]+[POSS_SG_2]+[POSSESSEE]+[PLUR]+[SUE] 

[ae]e	>	idéirõl +[PLUR]+[POSS_SG_2]+[POSSESSEE]+[PLUR]+[DEL] 

[ae]e	>	idéire +[PLUR]+[POSS_SG_2]+[POSSESSEE]+[PLUR]+[SBL] 

[ae]e	>	idéinél +[PLUR]+[POSS_SG_2]+[POSSESSEE]+[PLUR]+[ADE] 

[ae]e	>	idéitõl +[PLUR]+[POSS_SG_2]+[POSSESSEE]+[PLUR]+[ABL] 

[ae]e	>	idéihez +[PLUR]+[POSS_SG_2]+[POSSESSEE]+[PLUR]+[ALL] 

[ae]e	>	idéiig +[PLUR]+[POSS_SG_2]+[POSSESSEE]+[PLUR]+[TERM] 

[ae]e	>	idéivé +[PLUR]+[POSS_SG_2]+[POSSESSEE]+[PLUR]+[TRANS] 

[ae]e	>	idéivel +[PLUR]+[POSS_SG_2]+[POSSESSEE]+[PLUR]+[INSTR] 

[ae]e	>	idéiért +[PLUR]+[POSS_SG_2]+[POSSESSEE]+[PLUR]+[CAUS/FIN] 



[ae]e	>	idéiül +[PLUR]+[POSS_SG_2]+[POSSESSEE]+[PLUR]+[ESS] 








[ae]e	>	idként +[PLUR]+[POSS_SG_2]+[FORM] 

[ae]e	>	idkor +[PLUR]+[POSS_SG_2]+[TEMP] 




[ae]e	>	ink +[PLUR]+[POSS_PL_1]+[NOM]

[ae]e	>	inket +[PLUR]+[POSS_PL_1]+[ACC] 

[ae]e	>	inknek +[PLUR]+[POSS_PL_1]+[DAT] 

[ae]e	>	inkben +[PLUR]+[POSS_PL_1]+[INE] 

[ae]e	>	inkbe +[PLUR]+[POSS_PL_1]+[ILL] 

[ae]e	>	inkbõl +[PLUR]+[POSS_PL_1]+[ELA] 

[ae]e	>	inken +[PLUR]+[POSS_PL_1]+[SUE] 

[ae]e	>	inkrõl +[PLUR]+[POSS_PL_1]+[DEL] 

[ae]e	>	inkre +[PLUR]+[POSS_PL_1]+[SBL] 

[ae]e	>	inknél +[PLUR]+[POSS_PL_1]+[ADE] 

[ae]e	>	inktõl +[PLUR]+[POSS_PL_1]+[ABL] 

[ae]e	>	inkhez +[PLUR]+[POSS_PL_1]+[ALL] 

[ae]e	>	inkig +[PLUR]+[POSS_PL_1]+[TERM] 

[ae]e	>	inkké +[PLUR]+[POSS_PL_1]+[TRANS] 

[ae]e	>	inkkel +[PLUR]+[POSS_PL_1]+[INSTR] 

[ae]e	>	inkért +[PLUR]+[POSS_PL_1]+[CAUS/FIN] 



[ae]e	>	inkül +[PLUR]+[POSS_PL_1]+[ESS] 




[ae]e	>	inké +[PLUR]+[POSS_PL_1]+[POSSESSEE]+[NOM] 

[ae]e	>	inkét +[PLUR]+[POSS_PL_1]+[POSSESSEE]+[ACC] 

[ae]e	>	inkének +[PLUR]+[POSS_PL_1]+[POSSESSEE]+[DAT] 

[ae]e	>	inkében +[PLUR]+[POSS_PL_1]+[POSSESSEE]+[INE] 

[ae]e	>	inkébe +[PLUR]+[POSS_PL_1]+[POSSESSEE]+[ILL] 

[ae]e	>	inkébõl +[PLUR]+[POSS_PL_1]+[POSSESSEE]+[ELA] 

[ae]e	>	inkén +[PLUR]+[POSS_PL_1]+[POSSESSEE]+[SUE] 

[ae]e	>	inkérõl +[PLUR]+[POSS_PL_1]+[POSSESSEE]+[DEL] 

[ae]e	>	inkére +[PLUR]+[POSS_PL_1]+[POSSESSEE]+[SBL] 

[ae]e	>	inkénél +[PLUR]+[POSS_PL_1]+[POSSESSEE]+[ADE] 

[ae]e	>	inkétõl +[PLUR]+[POSS_PL_1]+[POSSESSEE]+[ABL] 

[ae]e	>	inkéhez +[PLUR]+[POSS_PL_1]+[POSSESSEE]+[ALL] 

[ae]e	>	inkéig +[PLUR]+[POSS_PL_1]+[POSSESSEE]+[TERM] 

[ae]e	>	inkévé +[PLUR]+[POSS_PL_1]+[POSSESSEE]+[TRANS] 

[ae]e	>	inkével +[PLUR]+[POSS_PL_1]+[POSSESSEE]+[INSTR] 

[ae]e	>	inkéért +[PLUR]+[POSS_PL_1]+[POSSESSEE]+[CAUS/FIN] 



[ae]e	>	inkéül +[PLUR]+[POSS_PL_1]+[POSSESSEE]+[ESS] 



 [ae]e	>	inkéi +[PLUR]+[POSS_PL_1]+[POSSESSEE]+[PLUR]+[NOM]
 
[ae]e	>	inkéit +[PLUR]+[POSS_PL_1]+[POSSESSEE]+[PLUR]+[ACC] 

[ae]e	>	inkéinek +[PLUR]+[POSS_PL_1]+[POSSESSEE]+[PLUR]+[DAT] 

[ae]e	>	inkéiben +[PLUR]+[POSS_PL_1]+[POSSESSEE]+[PLUR]+[INE] 

[ae]e	>	inkéibe +[PLUR]+[POSS_PL_1]+[POSSESSEE]+[PLUR]+[ILL] 

[ae]e	>	inkéibõl +[PLUR]+[POSS_PL_1]+[POSSESSEE]+[PLUR]+[ELA] 

[ae]e	>	inkéin +[PLUR]+[POSS_PL_1]+[POSSESSEE]+[PLUR]+[SUE] 

[ae]e	>	inkéirõl +[PLUR]+[POSS_PL_1]+[POSSESSEE]+[PLUR]+[DEL] 

[ae]e	>	inkéire +[PLUR]+[POSS_PL_1]+[POSSESSEE]+[PLUR]+[SBL] 

[ae]e	>	inkéinél +[PLUR]+[POSS_PL_1]+[POSSESSEE]+[PLUR]+[ADE] 

[ae]e	>	inkéitõl +[PLUR]+[POSS_PL_1]+[POSSESSEE]+[PLUR]+[ABL] 

[ae]e	>	inkéihez +[PLUR]+[POSS_PL_1]+[POSSESSEE]+[PLUR]+[ALL] 

[ae]e	>	inkéiig +[PLUR]+[POSS_PL_1]+[POSSESSEE]+[PLUR]+[TERM] 

[ae]e	>	inkéivé +[PLUR]+[POSS_PL_1]+[POSSESSEE]+[PLUR]+[TRANS] 

[ae]e	>	inkéivel +[PLUR]+[POSS_PL_1]+[POSSESSEE]+[PLUR]+[INSTR] 

[ae]e	>	inkéiért +[PLUR]+[POSS_PL_1]+[POSSESSEE]+[PLUR]+[CAUS/FIN] 



[ae]e	>	inkéiül +[PLUR]+[POSS_PL_1]+[POSSESSEE]+[PLUR]+[ESS] 








[ae]e	>	inkként +[PLUR]+[POSS_PL_1]+[FORM] 

[ae]e	>	inkkor +[PLUR]+[POSS_PL_1]+[TEMP] 




[ae]e	>	itek +[PLUR]+[POSS_PL_2]+[NOM]

[ae]e	>	iteket +[PLUR]+[POSS_PL_2]+[ACC] 

[ae]e	>	iteknek +[PLUR]+[POSS_PL_2]+[DAT] 

[ae]e	>	itekben +[PLUR]+[POSS_PL_2]+[INE] 

[ae]e	>	itekbe +[PLUR]+[POSS_PL_2]+[ILL] 

[ae]e	>	itekbõl +[PLUR]+[POSS_PL_2]+[ELA] 

[ae]e	>	iteken +[PLUR]+[POSS_PL_2]+[SUE] 

[ae]e	>	itekrõl +[PLUR]+[POSS_PL_2]+[DEL] 

[ae]e	>	itekre +[PLUR]+[POSS_PL_2]+[SBL] 

[ae]e	>	iteknél +[PLUR]+[POSS_PL_2]+[ADE] 

[ae]e	>	itektõl +[PLUR]+[POSS_PL_2]+[ABL] 

[ae]e	>	itekhez +[PLUR]+[POSS_PL_2]+[ALL] 

[ae]e	>	itekig +[PLUR]+[POSS_PL_2]+[TERM] 

[ae]e	>	itekké +[PLUR]+[POSS_PL_2]+[TRANS] 

[ae]e	>	itekkel +[PLUR]+[POSS_PL_2]+[INSTR] 

[ae]e	>	itekért +[PLUR]+[POSS_PL_2]+[CAUS/FIN] 



[ae]e	>	itekül +[PLUR]+[POSS_PL_2]+[ESS] 




[ae]e	>	iteké +[PLUR]+[POSS_PL_2]+[POSSESSEE]+[NOM] 

[ae]e	>	itekét +[PLUR]+[POSS_PL_2]+[POSSESSEE]+[ACC] 

[ae]e	>	itekének +[PLUR]+[POSS_PL_2]+[POSSESSEE]+[DAT] 

[ae]e	>	itekében +[PLUR]+[POSS_PL_2]+[POSSESSEE]+[INE] 

[ae]e	>	itekébe +[PLUR]+[POSS_PL_2]+[POSSESSEE]+[ILL] 

[ae]e	>	itekébõl +[PLUR]+[POSS_PL_2]+[POSSESSEE]+[ELA] 

[ae]e	>	itekén +[PLUR]+[POSS_PL_2]+[POSSESSEE]+[SUE] 

[ae]e	>	itekérõl +[PLUR]+[POSS_PL_2]+[POSSESSEE]+[DEL] 

[ae]e	>	itekére +[PLUR]+[POSS_PL_2]+[POSSESSEE]+[SBL] 

[ae]e	>	itekénél +[PLUR]+[POSS_PL_2]+[POSSESSEE]+[ADE] 

[ae]e	>	itekétõl +[PLUR]+[POSS_PL_2]+[POSSESSEE]+[ABL] 

[ae]e	>	itekéhez +[PLUR]+[POSS_PL_2]+[POSSESSEE]+[ALL] 

[ae]e	>	itekéig +[PLUR]+[POSS_PL_2]+[POSSESSEE]+[TERM] 

[ae]e	>	itekévé +[PLUR]+[POSS_PL_2]+[POSSESSEE]+[TRANS] 

[ae]e	>	itekével +[PLUR]+[POSS_PL_2]+[POSSESSEE]+[INSTR] 

[ae]e	>	itekéért +[PLUR]+[POSS_PL_2]+[POSSESSEE]+[CAUS/FIN] 



[ae]e	>	itekéül +[PLUR]+[POSS_PL_2]+[POSSESSEE]+[ESS] 



 [ae]e	>	itekéi +[PLUR]+[POSS_PL_2]+[POSSESSEE]+[PLUR]+[NOM]
 
[ae]e	>	itekéit +[PLUR]+[POSS_PL_2]+[POSSESSEE]+[PLUR]+[ACC] 

[ae]e	>	itekéinek +[PLUR]+[POSS_PL_2]+[POSSESSEE]+[PLUR]+[DAT] 

[ae]e	>	itekéiben +[PLUR]+[POSS_PL_2]+[POSSESSEE]+[PLUR]+[INE] 

[ae]e	>	itekéibe +[PLUR]+[POSS_PL_2]+[POSSESSEE]+[PLUR]+[ILL] 

[ae]e	>	itekéibõl +[PLUR]+[POSS_PL_2]+[POSSESSEE]+[PLUR]+[ELA] 

[ae]e	>	itekéin +[PLUR]+[POSS_PL_2]+[POSSESSEE]+[PLUR]+[SUE] 

[ae]e	>	itekéirõl +[PLUR]+[POSS_PL_2]+[POSSESSEE]+[PLUR]+[DEL] 

[ae]e	>	itekéire +[PLUR]+[POSS_PL_2]+[POSSESSEE]+[PLUR]+[SBL] 

[ae]e	>	itekéinél +[PLUR]+[POSS_PL_2]+[POSSESSEE]+[PLUR]+[ADE] 

[ae]e	>	itekéitõl +[PLUR]+[POSS_PL_2]+[POSSESSEE]+[PLUR]+[ABL] 

[ae]e	>	itekéihez +[PLUR]+[POSS_PL_2]+[POSSESSEE]+[PLUR]+[ALL] 

[ae]e	>	itekéiig +[PLUR]+[POSS_PL_2]+[POSSESSEE]+[PLUR]+[TERM] 

[ae]e	>	itekéivé +[PLUR]+[POSS_PL_2]+[POSSESSEE]+[PLUR]+[TRANS] 

[ae]e	>	itekéivel +[PLUR]+[POSS_PL_2]+[POSSESSEE]+[PLUR]+[INSTR] 

[ae]e	>	itekéiért +[PLUR]+[POSS_PL_2]+[POSSESSEE]+[PLUR]+[CAUS/FIN] 



[ae]e	>	itekéiül +[PLUR]+[POSS_PL_2]+[POSSESSEE]+[PLUR]+[ESS] 








[ae]e	>	itekként +[PLUR]+[POSS_PL_2]+[FORM] 

[ae]e	>	itekkor +[PLUR]+[POSS_PL_2]+[TEMP] 




[ae]e	>	é +[POSSESSEE]+[NOM]

[ae]e	>	ét +[POSSESSEE]+[ACC] 

[ae]e	>	ének +[POSSESSEE]+[DAT] 

[ae]e	>	ében +[POSSESSEE]+[INE] 

[ae]e	>	ébe +[POSSESSEE]+[ILL] 

[ae]e	>	ébõl +[POSSESSEE]+[ELA] 

[ae]e	>	én +[POSSESSEE]+[SUE] 

[ae]e	>	érõl +[POSSESSEE]+[DEL] 

[ae]e	>	ére +[POSSESSEE]+[SBL] 

[ae]e	>	énél +[POSSESSEE]+[ADE] 

[ae]e	>	étõl +[POSSESSEE]+[ABL] 

[ae]e	>	éhez +[POSSESSEE]+[ALL] 

[ae]e	>	éig +[POSSESSEE]+[TERM] 

[ae]e	>	évé +[POSSESSEE]+[TRANS] 

[ae]e	>	ével +[POSSESSEE]+[INSTR] 

[ae]e	>	éért +[POSSESSEE]+[CAUS/FIN] 



[ae]e	>	éül +[POSSESSEE]+[ESS] 



# nev_rag([ae]e,é,õ,e,e,é,ü,+[POSSESSEE])
 [ae]e	>	éi +[POSSESSEE]+[PLUR]+[NOM]
 
[ae]e	>	éit +[POSSESSEE]+[PLUR]+[ACC] 

[ae]e	>	éinek +[POSSESSEE]+[PLUR]+[DAT] 

[ae]e	>	éiben +[POSSESSEE]+[PLUR]+[INE] 

[ae]e	>	éibe +[POSSESSEE]+[PLUR]+[ILL] 

[ae]e	>	éibõl +[POSSESSEE]+[PLUR]+[ELA] 

[ae]e	>	éin +[POSSESSEE]+[PLUR]+[SUE] 

[ae]e	>	éirõl +[POSSESSEE]+[PLUR]+[DEL] 

[ae]e	>	éire +[POSSESSEE]+[PLUR]+[SBL] 

[ae]e	>	éinél +[POSSESSEE]+[PLUR]+[ADE] 

[ae]e	>	éitõl +[POSSESSEE]+[PLUR]+[ABL] 

[ae]e	>	éihez +[POSSESSEE]+[PLUR]+[ALL] 

[ae]e	>	éiig +[POSSESSEE]+[PLUR]+[TERM] 

[ae]e	>	éivé +[POSSESSEE]+[PLUR]+[TRANS] 

[ae]e	>	éivel +[POSSESSEE]+[PLUR]+[INSTR] 

[ae]e	>	éiért +[POSSESSEE]+[PLUR]+[CAUS/FIN] 



[ae]e	>	éiül +[POSSESSEE]+[PLUR]+[ESS] 



# nev_rag([ae]e,éi,õ,e,e,é,ü,+[POSSESSEE]+[PLUR])

[áéiíóõuúüûy-]	>	k +[PLUR]+[NOM]

[áéiíóõuúüûy-]	>	ket +[PLUR]+[ACC] 

[áéiíóõuúüûy-]	>	knek +[PLUR]+[DAT] 

[áéiíóõuúüûy-]	>	kben +[PLUR]+[INE] 

[áéiíóõuúüûy-]	>	kbe +[PLUR]+[ILL] 

[áéiíóõuúüûy-]	>	kbõl +[PLUR]+[ELA] 

[áéiíóõuúüûy-]	>	ken +[PLUR]+[SUE] 

[áéiíóõuúüûy-]	>	krõl +[PLUR]+[DEL] 

[áéiíóõuúüûy-]	>	kre +[PLUR]+[SBL] 

[áéiíóõuúüûy-]	>	knél +[PLUR]+[ADE] 

[áéiíóõuúüûy-]	>	ktõl +[PLUR]+[ABL] 

[áéiíóõuúüûy-]	>	khez +[PLUR]+[ALL] 

[áéiíóõuúüûy-]	>	kig +[PLUR]+[TERM] 

[áéiíóõuúüûy-]	>	kké +[PLUR]+[TRANS] 

[áéiíóõuúüûy-]	>	kkel +[PLUR]+[INSTR] 

[áéiíóõuúüûy-]	>	kért +[PLUR]+[CAUS/FIN] 



[áéiíóõuúüûy-]	>	kül +[PLUR]+[ESS] 





[áéiíóõuúüûy-]	>	ké +[PLUR]+[POSSESSEE]+[NOM] 

[áéiíóõuúüûy-]	>	két +[PLUR]+[POSSESSEE]+[ACC] 

[áéiíóõuúüûy-]	>	kének +[PLUR]+[POSSESSEE]+[DAT] 

[áéiíóõuúüûy-]	>	kében +[PLUR]+[POSSESSEE]+[INE] 

[áéiíóõuúüûy-]	>	kébe +[PLUR]+[POSSESSEE]+[ILL] 

[áéiíóõuúüûy-]	>	kébõl +[PLUR]+[POSSESSEE]+[ELA] 

[áéiíóõuúüûy-]	>	kén +[PLUR]+[POSSESSEE]+[SUE] 

[áéiíóõuúüûy-]	>	kérõl +[PLUR]+[POSSESSEE]+[DEL] 

[áéiíóõuúüûy-]	>	kére +[PLUR]+[POSSESSEE]+[SBL] 

[áéiíóõuúüûy-]	>	kénél +[PLUR]+[POSSESSEE]+[ADE] 

[áéiíóõuúüûy-]	>	kétõl +[PLUR]+[POSSESSEE]+[ABL] 

[áéiíóõuúüûy-]	>	kéhez +[PLUR]+[POSSESSEE]+[ALL] 

[áéiíóõuúüûy-]	>	kéig +[PLUR]+[POSSESSEE]+[TERM] 

[áéiíóõuúüûy-]	>	kévé +[PLUR]+[POSSESSEE]+[TRANS] 

[áéiíóõuúüûy-]	>	kével +[PLUR]+[POSSESSEE]+[INSTR] 

[áéiíóõuúüûy-]	>	kéért +[PLUR]+[POSSESSEE]+[CAUS/FIN] 



[áéiíóõuúüûy-]	>	kéül +[PLUR]+[POSSESSEE]+[ESS] 



 [áéiíóõuúüûy-]	>	kéi +[PLUR]+[POSSESSEE]+[PLUR]+[NOM]
 
[áéiíóõuúüûy-]	>	kéit +[PLUR]+[POSSESSEE]+[PLUR]+[ACC] 

[áéiíóõuúüûy-]	>	kéinek +[PLUR]+[POSSESSEE]+[PLUR]+[DAT] 

[áéiíóõuúüûy-]	>	kéiben +[PLUR]+[POSSESSEE]+[PLUR]+[INE] 

[áéiíóõuúüûy-]	>	kéibe +[PLUR]+[POSSESSEE]+[PLUR]+[ILL] 

[áéiíóõuúüûy-]	>	kéibõl +[PLUR]+[POSSESSEE]+[PLUR]+[ELA] 

[áéiíóõuúüûy-]	>	kéin +[PLUR]+[POSSESSEE]+[PLUR]+[SUE] 

[áéiíóõuúüûy-]	>	kéirõl +[PLUR]+[POSSESSEE]+[PLUR]+[DEL] 

[áéiíóõuúüûy-]	>	kéire +[PLUR]+[POSSESSEE]+[PLUR]+[SBL] 

[áéiíóõuúüûy-]	>	kéinél +[PLUR]+[POSSESSEE]+[PLUR]+[ADE] 

[áéiíóõuúüûy-]	>	kéitõl +[PLUR]+[POSSESSEE]+[PLUR]+[ABL] 

[áéiíóõuúüûy-]	>	kéihez +[PLUR]+[POSSESSEE]+[PLUR]+[ALL] 

[áéiíóõuúüûy-]	>	kéiig +[PLUR]+[POSSESSEE]+[PLUR]+[TERM] 

[áéiíóõuúüûy-]	>	kéivé +[PLUR]+[POSSESSEE]+[PLUR]+[TRANS] 

[áéiíóõuúüûy-]	>	kéivel +[PLUR]+[POSSESSEE]+[PLUR]+[INSTR] 

[áéiíóõuúüûy-]	>	kéiért +[PLUR]+[POSSESSEE]+[PLUR]+[CAUS/FIN] 



[áéiíóõuúüûy-]	>	kéiül +[PLUR]+[POSSESSEE]+[PLUR]+[ESS] 








[áéiíóõuúüûy-]	>	kként +[PLUR]+[FORM] 

[áéiíóõuúüûy-]	>	kkor +[PLUR]+[TEMP] 




[áéiíóõuúüûy-]	>	i +[PLUR]+[POSS_SG_3]+[NOM]


[áéiíóõuúüûy-]	>	it +[PLUR]+[POSS_SG_3]+[ACC] 

[áéiíóõuúüûy-]	>	inek +[PLUR]+[POSS_SG_3]+[DAT] 

[áéiíóõuúüûy-]	>	iben +[PLUR]+[POSS_SG_3]+[INE] 

[áéiíóõuúüûy-]	>	ibe +[PLUR]+[POSS_SG_3]+[ILL] 

[áéiíóõuúüûy-]	>	ibõl +[PLUR]+[POSS_SG_3]+[ELA] 

[áéiíóõuúüûy-]	>	in +[PLUR]+[POSS_SG_3]+[SUE] 

[áéiíóõuúüûy-]	>	irõl +[PLUR]+[POSS_SG_3]+[DEL] 

[áéiíóõuúüûy-]	>	ire +[PLUR]+[POSS_SG_3]+[SBL] 

[áéiíóõuúüûy-]	>	inél +[PLUR]+[POSS_SG_3]+[ADE] 

[áéiíóõuúüûy-]	>	itõl +[PLUR]+[POSS_SG_3]+[ABL] 

[áéiíóõuúüûy-]	>	ihez +[PLUR]+[POSS_SG_3]+[ALL] 

[áéiíóõuúüûy-]	>	iig +[PLUR]+[POSS_SG_3]+[TERM] 

[áéiíóõuúüûy-]	>	ivé +[PLUR]+[POSS_SG_3]+[TRANS] 

[áéiíóõuúüûy-]	>	ivel +[PLUR]+[POSS_SG_3]+[INSTR] 

[áéiíóõuúüûy-]	>	iért +[PLUR]+[POSS_SG_3]+[CAUS/FIN] 



[áéiíóõuúüûy-]	>	iül +[PLUR]+[POSS_SG_3]+[ESS] 




[áéiíóõuúüûy-]	>	ié +[PLUR]+[POSS_SG_3]+[POSSESSEE]+[NOM] 

[áéiíóõuúüûy-]	>	iét +[PLUR]+[POSS_SG_3]+[POSSESSEE]+[ACC] 

[áéiíóõuúüûy-]	>	iének +[PLUR]+[POSS_SG_3]+[POSSESSEE]+[DAT] 

[áéiíóõuúüûy-]	>	iében +[PLUR]+[POSS_SG_3]+[POSSESSEE]+[INE] 

[áéiíóõuúüûy-]	>	iébe +[PLUR]+[POSS_SG_3]+[POSSESSEE]+[ILL] 

[áéiíóõuúüûy-]	>	iébõl +[PLUR]+[POSS_SG_3]+[POSSESSEE]+[ELA] 

[áéiíóõuúüûy-]	>	ién +[PLUR]+[POSS_SG_3]+[POSSESSEE]+[SUE] 

[áéiíóõuúüûy-]	>	iérõl +[PLUR]+[POSS_SG_3]+[POSSESSEE]+[DEL] 

[áéiíóõuúüûy-]	>	iére +[PLUR]+[POSS_SG_3]+[POSSESSEE]+[SBL] 

[áéiíóõuúüûy-]	>	iénél +[PLUR]+[POSS_SG_3]+[POSSESSEE]+[ADE] 

[áéiíóõuúüûy-]	>	iétõl +[PLUR]+[POSS_SG_3]+[POSSESSEE]+[ABL] 

[áéiíóõuúüûy-]	>	iéhez +[PLUR]+[POSS_SG_3]+[POSSESSEE]+[ALL] 

[áéiíóõuúüûy-]	>	iéig +[PLUR]+[POSS_SG_3]+[POSSESSEE]+[TERM] 

[áéiíóõuúüûy-]	>	iévé +[PLUR]+[POSS_SG_3]+[POSSESSEE]+[TRANS] 

[áéiíóõuúüûy-]	>	iével +[PLUR]+[POSS_SG_3]+[POSSESSEE]+[INSTR] 

[áéiíóõuúüûy-]	>	iéért +[PLUR]+[POSS_SG_3]+[POSSESSEE]+[CAUS/FIN] 



[áéiíóõuúüûy-]	>	iéül +[PLUR]+[POSS_SG_3]+[POSSESSEE]+[ESS] 



 [áéiíóõuúüûy-]	>	iéi +[PLUR]+[POSS_SG_3]+[POSSESSEE]+[PLUR]+[NOM]
 
[áéiíóõuúüûy-]	>	iéit +[PLUR]+[POSS_SG_3]+[POSSESSEE]+[PLUR]+[ACC] 

[áéiíóõuúüûy-]	>	iéinek +[PLUR]+[POSS_SG_3]+[POSSESSEE]+[PLUR]+[DAT] 

[áéiíóõuúüûy-]	>	iéiben +[PLUR]+[POSS_SG_3]+[POSSESSEE]+[PLUR]+[INE] 

[áéiíóõuúüûy-]	>	iéibe +[PLUR]+[POSS_SG_3]+[POSSESSEE]+[PLUR]+[ILL] 

[áéiíóõuúüûy-]	>	iéibõl +[PLUR]+[POSS_SG_3]+[POSSESSEE]+[PLUR]+[ELA] 

[áéiíóõuúüûy-]	>	iéin +[PLUR]+[POSS_SG_3]+[POSSESSEE]+[PLUR]+[SUE] 

[áéiíóõuúüûy-]	>	iéirõl +[PLUR]+[POSS_SG_3]+[POSSESSEE]+[PLUR]+[DEL] 

[áéiíóõuúüûy-]	>	iéire +[PLUR]+[POSS_SG_3]+[POSSESSEE]+[PLUR]+[SBL] 

[áéiíóõuúüûy-]	>	iéinél +[PLUR]+[POSS_SG_3]+[POSSESSEE]+[PLUR]+[ADE] 

[áéiíóõuúüûy-]	>	iéitõl +[PLUR]+[POSS_SG_3]+[POSSESSEE]+[PLUR]+[ABL] 

[áéiíóõuúüûy-]	>	iéihez +[PLUR]+[POSS_SG_3]+[POSSESSEE]+[PLUR]+[ALL] 

[áéiíóõuúüûy-]	>	iéiig +[PLUR]+[POSS_SG_3]+[POSSESSEE]+[PLUR]+[TERM] 

[áéiíóõuúüûy-]	>	iéivé +[PLUR]+[POSS_SG_3]+[POSSESSEE]+[PLUR]+[TRANS] 

[áéiíóõuúüûy-]	>	iéivel +[PLUR]+[POSS_SG_3]+[POSSESSEE]+[PLUR]+[INSTR] 

[áéiíóõuúüûy-]	>	iéiért +[PLUR]+[POSS_SG_3]+[POSSESSEE]+[PLUR]+[CAUS/FIN] 



[áéiíóõuúüûy-]	>	iéiül +[PLUR]+[POSS_SG_3]+[POSSESSEE]+[PLUR]+[ESS] 








[áéiíóõuúüûy-]	>	iként +[PLUR]+[POSS_SG_3]+[FORM] 

[áéiíóõuúüûy-]	>	ikor +[PLUR]+[POSS_SG_3]+[TEMP] 





[áéiíóõuúüûy-]	>	ék +[ék_FAMILIAR_noun]+[NOM]

[áéiíóõuúüûy-]	>	éket +[ék_FAMILIAR_noun]+[ACC] 

[áéiíóõuúüûy-]	>	éknek +[ék_FAMILIAR_noun]+[DAT] 

[áéiíóõuúüûy-]	>	ékben +[ék_FAMILIAR_noun]+[INE] 

[áéiíóõuúüûy-]	>	ékbe +[ék_FAMILIAR_noun]+[ILL] 

[áéiíóõuúüûy-]	>	ékbõl +[ék_FAMILIAR_noun]+[ELA] 

[áéiíóõuúüûy-]	>	éken +[ék_FAMILIAR_noun]+[SUE] 

[áéiíóõuúüûy-]	>	ékrõl +[ék_FAMILIAR_noun]+[DEL] 

[áéiíóõuúüûy-]	>	ékre +[ék_FAMILIAR_noun]+[SBL] 

[áéiíóõuúüûy-]	>	éknél +[ék_FAMILIAR_noun]+[ADE] 

[áéiíóõuúüûy-]	>	éktõl +[ék_FAMILIAR_noun]+[ABL] 

[áéiíóõuúüûy-]	>	ékhez +[ék_FAMILIAR_noun]+[ALL] 

[áéiíóõuúüûy-]	>	ékig +[ék_FAMILIAR_noun]+[TERM] 

[áéiíóõuúüûy-]	>	ékké +[ék_FAMILIAR_noun]+[TRANS] 

[áéiíóõuúüûy-]	>	ékkel +[ék_FAMILIAR_noun]+[INSTR] 

[áéiíóõuúüûy-]	>	ékért +[ék_FAMILIAR_noun]+[CAUS/FIN] 



[áéiíóõuúüûy-]	>	ékül +[ék_FAMILIAR_noun]+[ESS] 




[áéiíóõuúüûy-]	>	éké +[ék_FAMILIAR_noun]+[POSSESSEE]+[NOM] 

[áéiíóõuúüûy-]	>	ékét +[ék_FAMILIAR_noun]+[POSSESSEE]+[ACC] 

[áéiíóõuúüûy-]	>	ékének +[ék_FAMILIAR_noun]+[POSSESSEE]+[DAT] 

[áéiíóõuúüûy-]	>	ékében +[ék_FAMILIAR_noun]+[POSSESSEE]+[INE] 

[áéiíóõuúüûy-]	>	ékébe +[ék_FAMILIAR_noun]+[POSSESSEE]+[ILL] 

[áéiíóõuúüûy-]	>	ékébõl +[ék_FAMILIAR_noun]+[POSSESSEE]+[ELA] 

[áéiíóõuúüûy-]	>	ékén +[ék_FAMILIAR_noun]+[POSSESSEE]+[SUE] 

[áéiíóõuúüûy-]	>	ékérõl +[ék_FAMILIAR_noun]+[POSSESSEE]+[DEL] 

[áéiíóõuúüûy-]	>	ékére +[ék_FAMILIAR_noun]+[POSSESSEE]+[SBL] 

[áéiíóõuúüûy-]	>	ékénél +[ék_FAMILIAR_noun]+[POSSESSEE]+[ADE] 

[áéiíóõuúüûy-]	>	ékétõl +[ék_FAMILIAR_noun]+[POSSESSEE]+[ABL] 

[áéiíóõuúüûy-]	>	ékéhez +[ék_FAMILIAR_noun]+[POSSESSEE]+[ALL] 

[áéiíóõuúüûy-]	>	ékéig +[ék_FAMILIAR_noun]+[POSSESSEE]+[TERM] 

[áéiíóõuúüûy-]	>	ékévé +[ék_FAMILIAR_noun]+[POSSESSEE]+[TRANS] 

[áéiíóõuúüûy-]	>	ékével +[ék_FAMILIAR_noun]+[POSSESSEE]+[INSTR] 

[áéiíóõuúüûy-]	>	ékéért +[ék_FAMILIAR_noun]+[POSSESSEE]+[CAUS/FIN] 



[áéiíóõuúüûy-]	>	ékéül +[ék_FAMILIAR_noun]+[POSSESSEE]+[ESS] 



 [áéiíóõuúüûy-]	>	ékéi +[ék_FAMILIAR_noun]+[POSSESSEE]+[PLUR]+[NOM]
 
[áéiíóõuúüûy-]	>	ékéit +[ék_FAMILIAR_noun]+[POSSESSEE]+[PLUR]+[ACC] 

[áéiíóõuúüûy-]	>	ékéinek +[ék_FAMILIAR_noun]+[POSSESSEE]+[PLUR]+[DAT] 

[áéiíóõuúüûy-]	>	ékéiben +[ék_FAMILIAR_noun]+[POSSESSEE]+[PLUR]+[INE] 

[áéiíóõuúüûy-]	>	ékéibe +[ék_FAMILIAR_noun]+[POSSESSEE]+[PLUR]+[ILL] 

[áéiíóõuúüûy-]	>	ékéibõl +[ék_FAMILIAR_noun]+[POSSESSEE]+[PLUR]+[ELA] 

[áéiíóõuúüûy-]	>	ékéin +[ék_FAMILIAR_noun]+[POSSESSEE]+[PLUR]+[SUE] 

[áéiíóõuúüûy-]	>	ékéirõl +[ék_FAMILIAR_noun]+[POSSESSEE]+[PLUR]+[DEL] 

[áéiíóõuúüûy-]	>	ékéire +[ék_FAMILIAR_noun]+[POSSESSEE]+[PLUR]+[SBL] 

[áéiíóõuúüûy-]	>	ékéinél +[ék_FAMILIAR_noun]+[POSSESSEE]+[PLUR]+[ADE] 

[áéiíóõuúüûy-]	>	ékéitõl +[ék_FAMILIAR_noun]+[POSSESSEE]+[PLUR]+[ABL] 

[áéiíóõuúüûy-]	>	ékéihez +[ék_FAMILIAR_noun]+[POSSESSEE]+[PLUR]+[ALL] 

[áéiíóõuúüûy-]	>	ékéiig +[ék_FAMILIAR_noun]+[POSSESSEE]+[PLUR]+[TERM] 

[áéiíóõuúüûy-]	>	ékéivé +[ék_FAMILIAR_noun]+[POSSESSEE]+[PLUR]+[TRANS] 

[áéiíóõuúüûy-]	>	ékéivel +[ék_FAMILIAR_noun]+[POSSESSEE]+[PLUR]+[INSTR] 

[áéiíóõuúüûy-]	>	ékéiért +[ék_FAMILIAR_noun]+[POSSESSEE]+[PLUR]+[CAUS/FIN] 



[áéiíóõuúüûy-]	>	ékéiül +[ék_FAMILIAR_noun]+[POSSESSEE]+[PLUR]+[ESS] 




[áéiíóõuúüûy-]	>	mék +[POSS_SG_1]+[ék_FAMILIAR_noun]+[NOM]

[áéiíóõuúüûy-]	>	méket +[POSS_SG_1]+[ék_FAMILIAR_noun]+[ACC] 

[áéiíóõuúüûy-]	>	méknek +[POSS_SG_1]+[ék_FAMILIAR_noun]+[DAT] 

[áéiíóõuúüûy-]	>	mékben +[POSS_SG_1]+[ék_FAMILIAR_noun]+[INE] 

[áéiíóõuúüûy-]	>	mékbe +[POSS_SG_1]+[ék_FAMILIAR_noun]+[ILL] 

[áéiíóõuúüûy-]	>	mékbõl +[POSS_SG_1]+[ék_FAMILIAR_noun]+[ELA] 

[áéiíóõuúüûy-]	>	méken +[POSS_SG_1]+[ék_FAMILIAR_noun]+[SUE] 

[áéiíóõuúüûy-]	>	mékrõl +[POSS_SG_1]+[ék_FAMILIAR_noun]+[DEL] 

[áéiíóõuúüûy-]	>	mékre +[POSS_SG_1]+[ék_FAMILIAR_noun]+[SBL] 

[áéiíóõuúüûy-]	>	méknél +[POSS_SG_1]+[ék_FAMILIAR_noun]+[ADE] 

[áéiíóõuúüûy-]	>	méktõl +[POSS_SG_1]+[ék_FAMILIAR_noun]+[ABL] 

[áéiíóõuúüûy-]	>	mékhez +[POSS_SG_1]+[ék_FAMILIAR_noun]+[ALL] 

[áéiíóõuúüûy-]	>	mékig +[POSS_SG_1]+[ék_FAMILIAR_noun]+[TERM] 

[áéiíóõuúüûy-]	>	mékké +[POSS_SG_1]+[ék_FAMILIAR_noun]+[TRANS] 

[áéiíóõuúüûy-]	>	mékkel +[POSS_SG_1]+[ék_FAMILIAR_noun]+[INSTR] 

[áéiíóõuúüûy-]	>	mékért +[POSS_SG_1]+[ék_FAMILIAR_noun]+[CAUS/FIN] 



[áéiíóõuúüûy-]	>	mékül +[POSS_SG_1]+[ék_FAMILIAR_noun]+[ESS] 




[áéiíóõuúüûy-]	>	méké +[POSS_SG_1]+[ék_FAMILIAR_noun]+[POSSESSEE]+[NOM] 

[áéiíóõuúüûy-]	>	mékét +[POSS_SG_1]+[ék_FAMILIAR_noun]+[POSSESSEE]+[ACC] 

[áéiíóõuúüûy-]	>	mékének +[POSS_SG_1]+[ék_FAMILIAR_noun]+[POSSESSEE]+[DAT] 

[áéiíóõuúüûy-]	>	mékében +[POSS_SG_1]+[ék_FAMILIAR_noun]+[POSSESSEE]+[INE] 

[áéiíóõuúüûy-]	>	mékébe +[POSS_SG_1]+[ék_FAMILIAR_noun]+[POSSESSEE]+[ILL] 

[áéiíóõuúüûy-]	>	mékébõl +[POSS_SG_1]+[ék_FAMILIAR_noun]+[POSSESSEE]+[ELA] 

[áéiíóõuúüûy-]	>	mékén +[POSS_SG_1]+[ék_FAMILIAR_noun]+[POSSESSEE]+[SUE] 

[áéiíóõuúüûy-]	>	mékérõl +[POSS_SG_1]+[ék_FAMILIAR_noun]+[POSSESSEE]+[DEL] 

[áéiíóõuúüûy-]	>	mékére +[POSS_SG_1]+[ék_FAMILIAR_noun]+[POSSESSEE]+[SBL] 

[áéiíóõuúüûy-]	>	mékénél +[POSS_SG_1]+[ék_FAMILIAR_noun]+[POSSESSEE]+[ADE] 

[áéiíóõuúüûy-]	>	mékétõl +[POSS_SG_1]+[ék_FAMILIAR_noun]+[POSSESSEE]+[ABL] 

[áéiíóõuúüûy-]	>	mékéhez +[POSS_SG_1]+[ék_FAMILIAR_noun]+[POSSESSEE]+[ALL] 

[áéiíóõuúüûy-]	>	mékéig +[POSS_SG_1]+[ék_FAMILIAR_noun]+[POSSESSEE]+[TERM] 

[áéiíóõuúüûy-]	>	mékévé +[POSS_SG_1]+[ék_FAMILIAR_noun]+[POSSESSEE]+[TRANS] 

[áéiíóõuúüûy-]	>	mékével +[POSS_SG_1]+[ék_FAMILIAR_noun]+[POSSESSEE]+[INSTR] 

[áéiíóõuúüûy-]	>	mékéért +[POSS_SG_1]+[ék_FAMILIAR_noun]+[POSSESSEE]+[CAUS/FIN] 



[áéiíóõuúüûy-]	>	mékéül +[POSS_SG_1]+[ék_FAMILIAR_noun]+[POSSESSEE]+[ESS] 



 [áéiíóõuúüûy-]	>	mékéi +[POSS_SG_1]+[ék_FAMILIAR_noun]+[POSSESSEE]+[PLUR]+[NOM]
 
[áéiíóõuúüûy-]	>	mékéit +[POSS_SG_1]+[ék_FAMILIAR_noun]+[POSSESSEE]+[PLUR]+[ACC] 

[áéiíóõuúüûy-]	>	mékéinek +[POSS_SG_1]+[ék_FAMILIAR_noun]+[POSSESSEE]+[PLUR]+[DAT] 

[áéiíóõuúüûy-]	>	mékéiben +[POSS_SG_1]+[ék_FAMILIAR_noun]+[POSSESSEE]+[PLUR]+[INE] 

[áéiíóõuúüûy-]	>	mékéibe +[POSS_SG_1]+[ék_FAMILIAR_noun]+[POSSESSEE]+[PLUR]+[ILL] 

[áéiíóõuúüûy-]	>	mékéibõl +[POSS_SG_1]+[ék_FAMILIAR_noun]+[POSSESSEE]+[PLUR]+[ELA] 

[áéiíóõuúüûy-]	>	mékéin +[POSS_SG_1]+[ék_FAMILIAR_noun]+[POSSESSEE]+[PLUR]+[SUE] 

[áéiíóõuúüûy-]	>	mékéirõl +[POSS_SG_1]+[ék_FAMILIAR_noun]+[POSSESSEE]+[PLUR]+[DEL] 

[áéiíóõuúüûy-]	>	mékéire +[POSS_SG_1]+[ék_FAMILIAR_noun]+[POSSESSEE]+[PLUR]+[SBL] 

[áéiíóõuúüûy-]	>	mékéinél +[POSS_SG_1]+[ék_FAMILIAR_noun]+[POSSESSEE]+[PLUR]+[ADE] 

[áéiíóõuúüûy-]	>	mékéitõl +[POSS_SG_1]+[ék_FAMILIAR_noun]+[POSSESSEE]+[PLUR]+[ABL] 

[áéiíóõuúüûy-]	>	mékéihez +[POSS_SG_1]+[ék_FAMILIAR_noun]+[POSSESSEE]+[PLUR]+[ALL] 

[áéiíóõuúüûy-]	>	mékéiig +[POSS_SG_1]+[ék_FAMILIAR_noun]+[POSSESSEE]+[PLUR]+[TERM] 

[áéiíóõuúüûy-]	>	mékéivé +[POSS_SG_1]+[ék_FAMILIAR_noun]+[POSSESSEE]+[PLUR]+[TRANS] 

[áéiíóõuúüûy-]	>	mékéivel +[POSS_SG_1]+[ék_FAMILIAR_noun]+[POSSESSEE]+[PLUR]+[INSTR] 

[áéiíóõuúüûy-]	>	mékéiért +[POSS_SG_1]+[ék_FAMILIAR_noun]+[POSSESSEE]+[PLUR]+[CAUS/FIN] 



[áéiíóõuúüûy-]	>	mékéiül +[POSS_SG_1]+[ék_FAMILIAR_noun]+[POSSESSEE]+[PLUR]+[ESS] 




[áéiíóõuúüûy-]	>	dék +[POSS_SG_2]+[ék_FAMILIAR_noun]+[NOM]

[áéiíóõuúüûy-]	>	déket +[POSS_SG_2]+[ék_FAMILIAR_noun]+[ACC] 

[áéiíóõuúüûy-]	>	déknek +[POSS_SG_2]+[ék_FAMILIAR_noun]+[DAT] 

[áéiíóõuúüûy-]	>	dékben +[POSS_SG_2]+[ék_FAMILIAR_noun]+[INE] 

[áéiíóõuúüûy-]	>	dékbe +[POSS_SG_2]+[ék_FAMILIAR_noun]+[ILL] 

[áéiíóõuúüûy-]	>	dékbõl +[POSS_SG_2]+[ék_FAMILIAR_noun]+[ELA] 

[áéiíóõuúüûy-]	>	déken +[POSS_SG_2]+[ék_FAMILIAR_noun]+[SUE] 

[áéiíóõuúüûy-]	>	dékrõl +[POSS_SG_2]+[ék_FAMILIAR_noun]+[DEL] 

[áéiíóõuúüûy-]	>	dékre +[POSS_SG_2]+[ék_FAMILIAR_noun]+[SBL] 

[áéiíóõuúüûy-]	>	déknél +[POSS_SG_2]+[ék_FAMILIAR_noun]+[ADE] 

[áéiíóõuúüûy-]	>	déktõl +[POSS_SG_2]+[ék_FAMILIAR_noun]+[ABL] 

[áéiíóõuúüûy-]	>	dékhez +[POSS_SG_2]+[ék_FAMILIAR_noun]+[ALL] 

[áéiíóõuúüûy-]	>	dékig +[POSS_SG_2]+[ék_FAMILIAR_noun]+[TERM] 

[áéiíóõuúüûy-]	>	dékké +[POSS_SG_2]+[ék_FAMILIAR_noun]+[TRANS] 

[áéiíóõuúüûy-]	>	dékkel +[POSS_SG_2]+[ék_FAMILIAR_noun]+[INSTR] 

[áéiíóõuúüûy-]	>	dékért +[POSS_SG_2]+[ék_FAMILIAR_noun]+[CAUS/FIN] 



[áéiíóõuúüûy-]	>	dékül +[POSS_SG_2]+[ék_FAMILIAR_noun]+[ESS] 




[áéiíóõuúüûy-]	>	déké +[POSS_SG_2]+[ék_FAMILIAR_noun]+[POSSESSEE]+[NOM] 

[áéiíóõuúüûy-]	>	dékét +[POSS_SG_2]+[ék_FAMILIAR_noun]+[POSSESSEE]+[ACC] 

[áéiíóõuúüûy-]	>	dékének +[POSS_SG_2]+[ék_FAMILIAR_noun]+[POSSESSEE]+[DAT] 

[áéiíóõuúüûy-]	>	dékében +[POSS_SG_2]+[ék_FAMILIAR_noun]+[POSSESSEE]+[INE] 

[áéiíóõuúüûy-]	>	dékébe +[POSS_SG_2]+[ék_FAMILIAR_noun]+[POSSESSEE]+[ILL] 

[áéiíóõuúüûy-]	>	dékébõl +[POSS_SG_2]+[ék_FAMILIAR_noun]+[POSSESSEE]+[ELA] 

[áéiíóõuúüûy-]	>	dékén +[POSS_SG_2]+[ék_FAMILIAR_noun]+[POSSESSEE]+[SUE] 

[áéiíóõuúüûy-]	>	dékérõl +[POSS_SG_2]+[ék_FAMILIAR_noun]+[POSSESSEE]+[DEL] 

[áéiíóõuúüûy-]	>	dékére +[POSS_SG_2]+[ék_FAMILIAR_noun]+[POSSESSEE]+[SBL] 

[áéiíóõuúüûy-]	>	dékénél +[POSS_SG_2]+[ék_FAMILIAR_noun]+[POSSESSEE]+[ADE] 

[áéiíóõuúüûy-]	>	dékétõl +[POSS_SG_2]+[ék_FAMILIAR_noun]+[POSSESSEE]+[ABL] 

[áéiíóõuúüûy-]	>	dékéhez +[POSS_SG_2]+[ék_FAMILIAR_noun]+[POSSESSEE]+[ALL] 

[áéiíóõuúüûy-]	>	dékéig +[POSS_SG_2]+[ék_FAMILIAR_noun]+[POSSESSEE]+[TERM] 

[áéiíóõuúüûy-]	>	dékévé +[POSS_SG_2]+[ék_FAMILIAR_noun]+[POSSESSEE]+[TRANS] 

[áéiíóõuúüûy-]	>	dékével +[POSS_SG_2]+[ék_FAMILIAR_noun]+[POSSESSEE]+[INSTR] 

[áéiíóõuúüûy-]	>	dékéért +[POSS_SG_2]+[ék_FAMILIAR_noun]+[POSSESSEE]+[CAUS/FIN] 



[áéiíóõuúüûy-]	>	dékéül +[POSS_SG_2]+[ék_FAMILIAR_noun]+[POSSESSEE]+[ESS] 



 [áéiíóõuúüûy-]	>	dékéi +[POSS_SG_2]+[ék_FAMILIAR_noun]+[POSSESSEE]+[PLUR]+[NOM]
 
[áéiíóõuúüûy-]	>	dékéit +[POSS_SG_2]+[ék_FAMILIAR_noun]+[POSSESSEE]+[PLUR]+[ACC] 

[áéiíóõuúüûy-]	>	dékéinek +[POSS_SG_2]+[ék_FAMILIAR_noun]+[POSSESSEE]+[PLUR]+[DAT] 

[áéiíóõuúüûy-]	>	dékéiben +[POSS_SG_2]+[ék_FAMILIAR_noun]+[POSSESSEE]+[PLUR]+[INE] 

[áéiíóõuúüûy-]	>	dékéibe +[POSS_SG_2]+[ék_FAMILIAR_noun]+[POSSESSEE]+[PLUR]+[ILL] 

[áéiíóõuúüûy-]	>	dékéibõl +[POSS_SG_2]+[ék_FAMILIAR_noun]+[POSSESSEE]+[PLUR]+[ELA] 

[áéiíóõuúüûy-]	>	dékéin +[POSS_SG_2]+[ék_FAMILIAR_noun]+[POSSESSEE]+[PLUR]+[SUE] 

[áéiíóõuúüûy-]	>	dékéirõl +[POSS_SG_2]+[ék_FAMILIAR_noun]+[POSSESSEE]+[PLUR]+[DEL] 

[áéiíóõuúüûy-]	>	dékéire +[POSS_SG_2]+[ék_FAMILIAR_noun]+[POSSESSEE]+[PLUR]+[SBL] 

[áéiíóõuúüûy-]	>	dékéinél +[POSS_SG_2]+[ék_FAMILIAR_noun]+[POSSESSEE]+[PLUR]+[ADE] 

[áéiíóõuúüûy-]	>	dékéitõl +[POSS_SG_2]+[ék_FAMILIAR_noun]+[POSSESSEE]+[PLUR]+[ABL] 

[áéiíóõuúüûy-]	>	dékéihez +[POSS_SG_2]+[ék_FAMILIAR_noun]+[POSSESSEE]+[PLUR]+[ALL] 

[áéiíóõuúüûy-]	>	dékéiig +[POSS_SG_2]+[ék_FAMILIAR_noun]+[POSSESSEE]+[PLUR]+[TERM] 

[áéiíóõuúüûy-]	>	dékéivé +[POSS_SG_2]+[ék_FAMILIAR_noun]+[POSSESSEE]+[PLUR]+[TRANS] 

[áéiíóõuúüûy-]	>	dékéivel +[POSS_SG_2]+[ék_FAMILIAR_noun]+[POSSESSEE]+[PLUR]+[INSTR] 

[áéiíóõuúüûy-]	>	dékéiért +[POSS_SG_2]+[ék_FAMILIAR_noun]+[POSSESSEE]+[PLUR]+[CAUS/FIN] 



[áéiíóõuúüûy-]	>	dékéiül +[POSS_SG_2]+[ék_FAMILIAR_noun]+[POSSESSEE]+[PLUR]+[ESS] 




[áéiíóõuúüûy-]	>	m +[POSS_SG_1]+[NOM]
[áéiíóõuúüûy-]	>	m/& +[POSS_SG_1]+[ACC]

[áéiíóõuúüûy-]	>	met +[POSS_SG_1]+[ACC] 

[áéiíóõuúüûy-]	>	mnek +[POSS_SG_1]+[DAT] 

[áéiíóõuúüûy-]	>	mben +[POSS_SG_1]+[INE] 

[áéiíóõuúüûy-]	>	mbe +[POSS_SG_1]+[ILL] 

[áéiíóõuúüûy-]	>	mbõl +[POSS_SG_1]+[ELA] 

[áéiíóõuúüûy-]	>	men +[POSS_SG_1]+[SUE] 

[áéiíóõuúüûy-]	>	mrõl +[POSS_SG_1]+[DEL] 

[áéiíóõuúüûy-]	>	mre +[POSS_SG_1]+[SBL] 

[áéiíóõuúüûy-]	>	mnél +[POSS_SG_1]+[ADE] 

[áéiíóõuúüûy-]	>	mtõl +[POSS_SG_1]+[ABL] 

[áéiíóõuúüûy-]	>	mhez +[POSS_SG_1]+[ALL] 

[áéiíóõuúüûy-]	>	mig +[POSS_SG_1]+[TERM] 

[áéiíóõuúüûy-]	>	mmé +[POSS_SG_1]+[TRANS] 

[áéiíóõuúüûy-]	>	mmel +[POSS_SG_1]+[INSTR] 

[áéiíóõuúüûy-]	>	mért +[POSS_SG_1]+[CAUS/FIN] 



[áéiíóõuúüûy-]	>	mül +[POSS_SG_1]+[ESS] 





[áéiíóõuúüûy-]	>	mé +[POSS_SG_1]+[POSSESSEE]+[NOM] 

[áéiíóõuúüûy-]	>	mét +[POSS_SG_1]+[POSSESSEE]+[ACC] 

[áéiíóõuúüûy-]	>	mének +[POSS_SG_1]+[POSSESSEE]+[DAT] 

[áéiíóõuúüûy-]	>	mében +[POSS_SG_1]+[POSSESSEE]+[INE] 

[áéiíóõuúüûy-]	>	mébe +[POSS_SG_1]+[POSSESSEE]+[ILL] 

[áéiíóõuúüûy-]	>	mébõl +[POSS_SG_1]+[POSSESSEE]+[ELA] 

[áéiíóõuúüûy-]	>	mén +[POSS_SG_1]+[POSSESSEE]+[SUE] 

[áéiíóõuúüûy-]	>	mérõl +[POSS_SG_1]+[POSSESSEE]+[DEL] 

[áéiíóõuúüûy-]	>	mére +[POSS_SG_1]+[POSSESSEE]+[SBL] 

[áéiíóõuúüûy-]	>	ménél +[POSS_SG_1]+[POSSESSEE]+[ADE] 

[áéiíóõuúüûy-]	>	métõl +[POSS_SG_1]+[POSSESSEE]+[ABL] 

[áéiíóõuúüûy-]	>	méhez +[POSS_SG_1]+[POSSESSEE]+[ALL] 

[áéiíóõuúüûy-]	>	méig +[POSS_SG_1]+[POSSESSEE]+[TERM] 

[áéiíóõuúüûy-]	>	mévé +[POSS_SG_1]+[POSSESSEE]+[TRANS] 

[áéiíóõuúüûy-]	>	mével +[POSS_SG_1]+[POSSESSEE]+[INSTR] 

[áéiíóõuúüûy-]	>	méért +[POSS_SG_1]+[POSSESSEE]+[CAUS/FIN] 



[áéiíóõuúüûy-]	>	méül +[POSS_SG_1]+[POSSESSEE]+[ESS] 



 [áéiíóõuúüûy-]	>	méi +[POSS_SG_1]+[POSSESSEE]+[PLUR]+[NOM]
 
[áéiíóõuúüûy-]	>	méit +[POSS_SG_1]+[POSSESSEE]+[PLUR]+[ACC] 

[áéiíóõuúüûy-]	>	méinek +[POSS_SG_1]+[POSSESSEE]+[PLUR]+[DAT] 

[áéiíóõuúüûy-]	>	méiben +[POSS_SG_1]+[POSSESSEE]+[PLUR]+[INE] 

[áéiíóõuúüûy-]	>	méibe +[POSS_SG_1]+[POSSESSEE]+[PLUR]+[ILL] 

[áéiíóõuúüûy-]	>	méibõl +[POSS_SG_1]+[POSSESSEE]+[PLUR]+[ELA] 

[áéiíóõuúüûy-]	>	méin +[POSS_SG_1]+[POSSESSEE]+[PLUR]+[SUE] 

[áéiíóõuúüûy-]	>	méirõl +[POSS_SG_1]+[POSSESSEE]+[PLUR]+[DEL] 

[áéiíóõuúüûy-]	>	méire +[POSS_SG_1]+[POSSESSEE]+[PLUR]+[SBL] 

[áéiíóõuúüûy-]	>	méinél +[POSS_SG_1]+[POSSESSEE]+[PLUR]+[ADE] 

[áéiíóõuúüûy-]	>	méitõl +[POSS_SG_1]+[POSSESSEE]+[PLUR]+[ABL] 

[áéiíóõuúüûy-]	>	méihez +[POSS_SG_1]+[POSSESSEE]+[PLUR]+[ALL] 

[áéiíóõuúüûy-]	>	méiig +[POSS_SG_1]+[POSSESSEE]+[PLUR]+[TERM] 

[áéiíóõuúüûy-]	>	méivé +[POSS_SG_1]+[POSSESSEE]+[PLUR]+[TRANS] 

[áéiíóõuúüûy-]	>	méivel +[POSS_SG_1]+[POSSESSEE]+[PLUR]+[INSTR] 

[áéiíóõuúüûy-]	>	méiért +[POSS_SG_1]+[POSSESSEE]+[PLUR]+[CAUS/FIN] 



[áéiíóõuúüûy-]	>	méiül +[POSS_SG_1]+[POSSESSEE]+[PLUR]+[ESS] 








[áéiíóõuúüûy-]	>	mként +[POSS_SG_1]+[FORM] 

[áéiíóõuúüûy-]	>	mkor +[POSS_SG_1]+[TEMP] 




[áéiíóõuúüûy-]	>	d +[POSS_SG_2]+[NOM]
[áéiíóõuúüûy-]	>	d/& +[POSS_SG_2]+[ACC]

[áéiíóõuúüûy-]	>	det +[POSS_SG_2]+[ACC] 

[áéiíóõuúüûy-]	>	dnek +[POSS_SG_2]+[DAT] 

[áéiíóõuúüûy-]	>	dben +[POSS_SG_2]+[INE] 

[áéiíóõuúüûy-]	>	dbe +[POSS_SG_2]+[ILL] 

[áéiíóõuúüûy-]	>	dbõl +[POSS_SG_2]+[ELA] 

[áéiíóõuúüûy-]	>	den +[POSS_SG_2]+[SUE] 

[áéiíóõuúüûy-]	>	drõl +[POSS_SG_2]+[DEL] 

[áéiíóõuúüûy-]	>	dre +[POSS_SG_2]+[SBL] 

[áéiíóõuúüûy-]	>	dnél +[POSS_SG_2]+[ADE] 

[áéiíóõuúüûy-]	>	dtõl +[POSS_SG_2]+[ABL] 

[áéiíóõuúüûy-]	>	dhez +[POSS_SG_2]+[ALL] 

[áéiíóõuúüûy-]	>	dig +[POSS_SG_2]+[TERM] 

[áéiíóõuúüûy-]	>	ddé +[POSS_SG_2]+[TRANS] 

[áéiíóõuúüûy-]	>	ddel +[POSS_SG_2]+[INSTR] 

[áéiíóõuúüûy-]	>	dért +[POSS_SG_2]+[CAUS/FIN] 



[áéiíóõuúüûy-]	>	dül +[POSS_SG_2]+[ESS] 





[áéiíóõuúüûy-]	>	dé +[POSS_SG_2]+[POSSESSEE]+[NOM] 

[áéiíóõuúüûy-]	>	dét +[POSS_SG_2]+[POSSESSEE]+[ACC] 

[áéiíóõuúüûy-]	>	dének +[POSS_SG_2]+[POSSESSEE]+[DAT] 

[áéiíóõuúüûy-]	>	dében +[POSS_SG_2]+[POSSESSEE]+[INE] 

[áéiíóõuúüûy-]	>	débe +[POSS_SG_2]+[POSSESSEE]+[ILL] 

[áéiíóõuúüûy-]	>	débõl +[POSS_SG_2]+[POSSESSEE]+[ELA] 

[áéiíóõuúüûy-]	>	dén +[POSS_SG_2]+[POSSESSEE]+[SUE] 

[áéiíóõuúüûy-]	>	dérõl +[POSS_SG_2]+[POSSESSEE]+[DEL] 

[áéiíóõuúüûy-]	>	dére +[POSS_SG_2]+[POSSESSEE]+[SBL] 

[áéiíóõuúüûy-]	>	dénél +[POSS_SG_2]+[POSSESSEE]+[ADE] 

[áéiíóõuúüûy-]	>	détõl +[POSS_SG_2]+[POSSESSEE]+[ABL] 

[áéiíóõuúüûy-]	>	déhez +[POSS_SG_2]+[POSSESSEE]+[ALL] 

[áéiíóõuúüûy-]	>	déig +[POSS_SG_2]+[POSSESSEE]+[TERM] 

[áéiíóõuúüûy-]	>	dévé +[POSS_SG_2]+[POSSESSEE]+[TRANS] 

[áéiíóõuúüûy-]	>	dével +[POSS_SG_2]+[POSSESSEE]+[INSTR] 

[áéiíóõuúüûy-]	>	déért +[POSS_SG_2]+[POSSESSEE]+[CAUS/FIN] 



[áéiíóõuúüûy-]	>	déül +[POSS_SG_2]+[POSSESSEE]+[ESS] 



 [áéiíóõuúüûy-]	>	déi +[POSS_SG_2]+[POSSESSEE]+[PLUR]+[NOM]
 
[áéiíóõuúüûy-]	>	déit +[POSS_SG_2]+[POSSESSEE]+[PLUR]+[ACC] 

[áéiíóõuúüûy-]	>	déinek +[POSS_SG_2]+[POSSESSEE]+[PLUR]+[DAT] 

[áéiíóõuúüûy-]	>	déiben +[POSS_SG_2]+[POSSESSEE]+[PLUR]+[INE] 

[áéiíóõuúüûy-]	>	déibe +[POSS_SG_2]+[POSSESSEE]+[PLUR]+[ILL] 

[áéiíóõuúüûy-]	>	déibõl +[POSS_SG_2]+[POSSESSEE]+[PLUR]+[ELA] 

[áéiíóõuúüûy-]	>	déin +[POSS_SG_2]+[POSSESSEE]+[PLUR]+[SUE] 

[áéiíóõuúüûy-]	>	déirõl +[POSS_SG_2]+[POSSESSEE]+[PLUR]+[DEL] 

[áéiíóõuúüûy-]	>	déire +[POSS_SG_2]+[POSSESSEE]+[PLUR]+[SBL] 

[áéiíóõuúüûy-]	>	déinél +[POSS_SG_2]+[POSSESSEE]+[PLUR]+[ADE] 

[áéiíóõuúüûy-]	>	déitõl +[POSS_SG_2]+[POSSESSEE]+[PLUR]+[ABL] 

[áéiíóõuúüûy-]	>	déihez +[POSS_SG_2]+[POSSESSEE]+[PLUR]+[ALL] 

[áéiíóõuúüûy-]	>	déiig +[POSS_SG_2]+[POSSESSEE]+[PLUR]+[TERM] 

[áéiíóõuúüûy-]	>	déivé +[POSS_SG_2]+[POSSESSEE]+[PLUR]+[TRANS] 

[áéiíóõuúüûy-]	>	déivel +[POSS_SG_2]+[POSSESSEE]+[PLUR]+[INSTR] 

[áéiíóõuúüûy-]	>	déiért +[POSS_SG_2]+[POSSESSEE]+[PLUR]+[CAUS/FIN] 



[áéiíóõuúüûy-]	>	déiül +[POSS_SG_2]+[POSSESSEE]+[PLUR]+[ESS] 








[áéiíóõuúüûy-]	>	dként +[POSS_SG_2]+[FORM] 

[áéiíóõuúüûy-]	>	dkor +[POSS_SG_2]+[TEMP] 




# -> q
# [áéiíóõuúüûy-]	>	je
# nev_birtokjel([áéiíóõuúüûy-],jé,õ,e,e,é,ü)
# nev_rag_2([áéiíóõuúüûy-],je,õ,e,e,é,ü)
[áéiíóõuúüûy-]	>	nk +[POSS_PL_1]+[NOM]
[áéiíóõuúüûy-]	>	nk/& +[POSS_PL_1]+[ACC]

[áéiíóõuúüûy-]	>	nket +[POSS_PL_1]+[ACC] 

[áéiíóõuúüûy-]	>	nknek +[POSS_PL_1]+[DAT] 

[áéiíóõuúüûy-]	>	nkben +[POSS_PL_1]+[INE] 

[áéiíóõuúüûy-]	>	nkbe +[POSS_PL_1]+[ILL] 

[áéiíóõuúüûy-]	>	nkbõl +[POSS_PL_1]+[ELA] 

[áéiíóõuúüûy-]	>	nken +[POSS_PL_1]+[SUE] 

[áéiíóõuúüûy-]	>	nkrõl +[POSS_PL_1]+[DEL] 

[áéiíóõuúüûy-]	>	nkre +[POSS_PL_1]+[SBL] 

[áéiíóõuúüûy-]	>	nknél +[POSS_PL_1]+[ADE] 

[áéiíóõuúüûy-]	>	nktõl +[POSS_PL_1]+[ABL] 

[áéiíóõuúüûy-]	>	nkhez +[POSS_PL_1]+[ALL] 

[áéiíóõuúüûy-]	>	nkig +[POSS_PL_1]+[TERM] 

[áéiíóõuúüûy-]	>	nkké +[POSS_PL_1]+[TRANS] 

[áéiíóõuúüûy-]	>	nkkel +[POSS_PL_1]+[INSTR] 

[áéiíóõuúüûy-]	>	nkért +[POSS_PL_1]+[CAUS/FIN] 



[áéiíóõuúüûy-]	>	nkül +[POSS_PL_1]+[ESS] 





[áéiíóõuúüûy-]	>	nké +[POSS_PL_1]+[POSSESSEE]+[NOM] 

[áéiíóõuúüûy-]	>	nkét +[POSS_PL_1]+[POSSESSEE]+[ACC] 

[áéiíóõuúüûy-]	>	nkének +[POSS_PL_1]+[POSSESSEE]+[DAT] 

[áéiíóõuúüûy-]	>	nkében +[POSS_PL_1]+[POSSESSEE]+[INE] 

[áéiíóõuúüûy-]	>	nkébe +[POSS_PL_1]+[POSSESSEE]+[ILL] 

[áéiíóõuúüûy-]	>	nkébõl +[POSS_PL_1]+[POSSESSEE]+[ELA] 

[áéiíóõuúüûy-]	>	nkén +[POSS_PL_1]+[POSSESSEE]+[SUE] 

[áéiíóõuúüûy-]	>	nkérõl +[POSS_PL_1]+[POSSESSEE]+[DEL] 

[áéiíóõuúüûy-]	>	nkére +[POSS_PL_1]+[POSSESSEE]+[SBL] 

[áéiíóõuúüûy-]	>	nkénél +[POSS_PL_1]+[POSSESSEE]+[ADE] 

[áéiíóõuúüûy-]	>	nkétõl +[POSS_PL_1]+[POSSESSEE]+[ABL] 

[áéiíóõuúüûy-]	>	nkéhez +[POSS_PL_1]+[POSSESSEE]+[ALL] 

[áéiíóõuúüûy-]	>	nkéig +[POSS_PL_1]+[POSSESSEE]+[TERM] 

[áéiíóõuúüûy-]	>	nkévé +[POSS_PL_1]+[POSSESSEE]+[TRANS] 

[áéiíóõuúüûy-]	>	nkével +[POSS_PL_1]+[POSSESSEE]+[INSTR] 

[áéiíóõuúüûy-]	>	nkéért +[POSS_PL_1]+[POSSESSEE]+[CAUS/FIN] 



[áéiíóõuúüûy-]	>	nkéül +[POSS_PL_1]+[POSSESSEE]+[ESS] 



 [áéiíóõuúüûy-]	>	nkéi +[POSS_PL_1]+[POSSESSEE]+[PLUR]+[NOM]
 
[áéiíóõuúüûy-]	>	nkéit +[POSS_PL_1]+[POSSESSEE]+[PLUR]+[ACC] 

[áéiíóõuúüûy-]	>	nkéinek +[POSS_PL_1]+[POSSESSEE]+[PLUR]+[DAT] 

[áéiíóõuúüûy-]	>	nkéiben +[POSS_PL_1]+[POSSESSEE]+[PLUR]+[INE] 

[áéiíóõuúüûy-]	>	nkéibe +[POSS_PL_1]+[POSSESSEE]+[PLUR]+[ILL] 

[áéiíóõuúüûy-]	>	nkéibõl +[POSS_PL_1]+[POSSESSEE]+[PLUR]+[ELA] 

[áéiíóõuúüûy-]	>	nkéin +[POSS_PL_1]+[POSSESSEE]+[PLUR]+[SUE] 

[áéiíóõuúüûy-]	>	nkéirõl +[POSS_PL_1]+[POSSESSEE]+[PLUR]+[DEL] 

[áéiíóõuúüûy-]	>	nkéire +[POSS_PL_1]+[POSSESSEE]+[PLUR]+[SBL] 

[áéiíóõuúüûy-]	>	nkéinél +[POSS_PL_1]+[POSSESSEE]+[PLUR]+[ADE] 

[áéiíóõuúüûy-]	>	nkéitõl +[POSS_PL_1]+[POSSESSEE]+[PLUR]+[ABL] 

[áéiíóõuúüûy-]	>	nkéihez +[POSS_PL_1]+[POSSESSEE]+[PLUR]+[ALL] 

[áéiíóõuúüûy-]	>	nkéiig +[POSS_PL_1]+[POSSESSEE]+[PLUR]+[TERM] 

[áéiíóõuúüûy-]	>	nkéivé +[POSS_PL_1]+[POSSESSEE]+[PLUR]+[TRANS] 

[áéiíóõuúüûy-]	>	nkéivel +[POSS_PL_1]+[POSSESSEE]+[PLUR]+[INSTR] 

[áéiíóõuúüûy-]	>	nkéiért +[POSS_PL_1]+[POSSESSEE]+[PLUR]+[CAUS/FIN] 



[áéiíóõuúüûy-]	>	nkéiül +[POSS_PL_1]+[POSSESSEE]+[PLUR]+[ESS] 








[áéiíóõuúüûy-]	>	nkként +[POSS_PL_1]+[FORM] 

[áéiíóõuúüûy-]	>	nkkor +[POSS_PL_1]+[TEMP] 




[áéiíóõuúüûy-]	>	tek +[POSS_PL_2]+[NOM]
[áéiíóõuúüûy-]	>	tek/& +[POSS_PL_2]+[ACC]

[áéiíóõuúüûy-]	>	teket +[POSS_PL_2]+[ACC] 

[áéiíóõuúüûy-]	>	teknek +[POSS_PL_2]+[DAT] 

[áéiíóõuúüûy-]	>	tekben +[POSS_PL_2]+[INE] 

[áéiíóõuúüûy-]	>	tekbe +[POSS_PL_2]+[ILL] 

[áéiíóõuúüûy-]	>	tekbõl +[POSS_PL_2]+[ELA] 

[áéiíóõuúüûy-]	>	teken +[POSS_PL_2]+[SUE] 

[áéiíóõuúüûy-]	>	tekrõl +[POSS_PL_2]+[DEL] 

[áéiíóõuúüûy-]	>	tekre +[POSS_PL_2]+[SBL] 

[áéiíóõuúüûy-]	>	teknél +[POSS_PL_2]+[ADE] 

[áéiíóõuúüûy-]	>	tektõl +[POSS_PL_2]+[ABL] 

[áéiíóõuúüûy-]	>	tekhez +[POSS_PL_2]+[ALL] 

[áéiíóõuúüûy-]	>	tekig +[POSS_PL_2]+[TERM] 

[áéiíóõuúüûy-]	>	tekké +[POSS_PL_2]+[TRANS] 

[áéiíóõuúüûy-]	>	tekkel +[POSS_PL_2]+[INSTR] 

[áéiíóõuúüûy-]	>	tekért +[POSS_PL_2]+[CAUS/FIN] 



[áéiíóõuúüûy-]	>	tekül +[POSS_PL_2]+[ESS] 





[áéiíóõuúüûy-]	>	teké +[POSS_PL_2]+[POSSESSEE]+[NOM] 

[áéiíóõuúüûy-]	>	tekét +[POSS_PL_2]+[POSSESSEE]+[ACC] 

[áéiíóõuúüûy-]	>	tekének +[POSS_PL_2]+[POSSESSEE]+[DAT] 

[áéiíóõuúüûy-]	>	tekében +[POSS_PL_2]+[POSSESSEE]+[INE] 

[áéiíóõuúüûy-]	>	tekébe +[POSS_PL_2]+[POSSESSEE]+[ILL] 

[áéiíóõuúüûy-]	>	tekébõl +[POSS_PL_2]+[POSSESSEE]+[ELA] 

[áéiíóõuúüûy-]	>	tekén +[POSS_PL_2]+[POSSESSEE]+[SUE] 

[áéiíóõuúüûy-]	>	tekérõl +[POSS_PL_2]+[POSSESSEE]+[DEL] 

[áéiíóõuúüûy-]	>	tekére +[POSS_PL_2]+[POSSESSEE]+[SBL] 

[áéiíóõuúüûy-]	>	tekénél +[POSS_PL_2]+[POSSESSEE]+[ADE] 

[áéiíóõuúüûy-]	>	tekétõl +[POSS_PL_2]+[POSSESSEE]+[ABL] 

[áéiíóõuúüûy-]	>	tekéhez +[POSS_PL_2]+[POSSESSEE]+[ALL] 

[áéiíóõuúüûy-]	>	tekéig +[POSS_PL_2]+[POSSESSEE]+[TERM] 

[áéiíóõuúüûy-]	>	tekévé +[POSS_PL_2]+[POSSESSEE]+[TRANS] 

[áéiíóõuúüûy-]	>	tekével +[POSS_PL_2]+[POSSESSEE]+[INSTR] 

[áéiíóõuúüûy-]	>	tekéért +[POSS_PL_2]+[POSSESSEE]+[CAUS/FIN] 



[áéiíóõuúüûy-]	>	tekéül +[POSS_PL_2]+[POSSESSEE]+[ESS] 



 [áéiíóõuúüûy-]	>	tekéi +[POSS_PL_2]+[POSSESSEE]+[PLUR]+[NOM]
 
[áéiíóõuúüûy-]	>	tekéit +[POSS_PL_2]+[POSSESSEE]+[PLUR]+[ACC] 

[áéiíóõuúüûy-]	>	tekéinek +[POSS_PL_2]+[POSSESSEE]+[PLUR]+[DAT] 

[áéiíóõuúüûy-]	>	tekéiben +[POSS_PL_2]+[POSSESSEE]+[PLUR]+[INE] 

[áéiíóõuúüûy-]	>	tekéibe +[POSS_PL_2]+[POSSESSEE]+[PLUR]+[ILL] 

[áéiíóõuúüûy-]	>	tekéibõl +[POSS_PL_2]+[POSSESSEE]+[PLUR]+[ELA] 

[áéiíóõuúüûy-]	>	tekéin +[POSS_PL_2]+[POSSESSEE]+[PLUR]+[SUE] 

[áéiíóõuúüûy-]	>	tekéirõl +[POSS_PL_2]+[POSSESSEE]+[PLUR]+[DEL] 

[áéiíóõuúüûy-]	>	tekéire +[POSS_PL_2]+[POSSESSEE]+[PLUR]+[SBL] 

[áéiíóõuúüûy-]	>	tekéinél +[POSS_PL_2]+[POSSESSEE]+[PLUR]+[ADE] 

[áéiíóõuúüûy-]	>	tekéitõl +[POSS_PL_2]+[POSSESSEE]+[PLUR]+[ABL] 

[áéiíóõuúüûy-]	>	tekéihez +[POSS_PL_2]+[POSSESSEE]+[PLUR]+[ALL] 

[áéiíóõuúüûy-]	>	tekéiig +[POSS_PL_2]+[POSSESSEE]+[PLUR]+[TERM] 

[áéiíóõuúüûy-]	>	tekéivé +[POSS_PL_2]+[POSSESSEE]+[PLUR]+[TRANS] 

[áéiíóõuúüûy-]	>	tekéivel +[POSS_PL_2]+[POSSESSEE]+[PLUR]+[INSTR] 

[áéiíóõuúüûy-]	>	tekéiért +[POSS_PL_2]+[POSSESSEE]+[PLUR]+[CAUS/FIN] 



[áéiíóõuúüûy-]	>	tekéiül +[POSS_PL_2]+[POSSESSEE]+[PLUR]+[ESS] 








[áéiíóõuúüûy-]	>	tekként +[POSS_PL_2]+[FORM] 

[áéiíóõuúüûy-]	>	tekkor +[POSS_PL_2]+[TEMP] 




# [áéiíóõuúüûy-]	>	jük
# COMMENT( spec. : jükhez -> jükhöz)
# nev_birtokjel([áéiíóõuúüûy-],jük,õ,e,ö,é,ü)
# nev_rag_2([áéiíóõuúüûy-],jük,õ,e,ö,é,ü)
[áéiíóõuúüûy-]	>	ik +[PLUR]+[POSS_PL_3]+[NOM]


[áéiíóõuúüûy-]	>	iket +[PLUR]+[POSS_PL_3]+[ACC] 

[áéiíóõuúüûy-]	>	iknek +[PLUR]+[POSS_PL_3]+[DAT] 

[áéiíóõuúüûy-]	>	ikben +[PLUR]+[POSS_PL_3]+[INE] 

[áéiíóõuúüûy-]	>	ikbe +[PLUR]+[POSS_PL_3]+[ILL] 

[áéiíóõuúüûy-]	>	ikbõl +[PLUR]+[POSS_PL_3]+[ELA] 

[áéiíóõuúüûy-]	>	iken +[PLUR]+[POSS_PL_3]+[SUE] 

[áéiíóõuúüûy-]	>	ikrõl +[PLUR]+[POSS_PL_3]+[DEL] 

[áéiíóõuúüûy-]	>	ikre +[PLUR]+[POSS_PL_3]+[SBL] 

[áéiíóõuúüûy-]	>	iknél +[PLUR]+[POSS_PL_3]+[ADE] 

[áéiíóõuúüûy-]	>	iktõl +[PLUR]+[POSS_PL_3]+[ABL] 

[áéiíóõuúüûy-]	>	ikhez +[PLUR]+[POSS_PL_3]+[ALL] 

[áéiíóõuúüûy-]	>	ikig +[PLUR]+[POSS_PL_3]+[TERM] 

[áéiíóõuúüûy-]	>	ikké +[PLUR]+[POSS_PL_3]+[TRANS] 

[áéiíóõuúüûy-]	>	ikkel +[PLUR]+[POSS_PL_3]+[INSTR] 

[áéiíóõuúüûy-]	>	ikért +[PLUR]+[POSS_PL_3]+[CAUS/FIN] 



[áéiíóõuúüûy-]	>	ikül +[PLUR]+[POSS_PL_3]+[ESS] 




[áéiíóõuúüûy-]	>	iké +[PLUR]+[POSS_PL_3]+[POSSESSEE]+[NOM] 

[áéiíóõuúüûy-]	>	ikét +[PLUR]+[POSS_PL_3]+[POSSESSEE]+[ACC] 

[áéiíóõuúüûy-]	>	ikének +[PLUR]+[POSS_PL_3]+[POSSESSEE]+[DAT] 

[áéiíóõuúüûy-]	>	ikében +[PLUR]+[POSS_PL_3]+[POSSESSEE]+[INE] 

[áéiíóõuúüûy-]	>	ikébe +[PLUR]+[POSS_PL_3]+[POSSESSEE]+[ILL] 

[áéiíóõuúüûy-]	>	ikébõl +[PLUR]+[POSS_PL_3]+[POSSESSEE]+[ELA] 

[áéiíóõuúüûy-]	>	ikén +[PLUR]+[POSS_PL_3]+[POSSESSEE]+[SUE] 

[áéiíóõuúüûy-]	>	ikérõl +[PLUR]+[POSS_PL_3]+[POSSESSEE]+[DEL] 

[áéiíóõuúüûy-]	>	ikére +[PLUR]+[POSS_PL_3]+[POSSESSEE]+[SBL] 

[áéiíóõuúüûy-]	>	ikénél +[PLUR]+[POSS_PL_3]+[POSSESSEE]+[ADE] 

[áéiíóõuúüûy-]	>	ikétõl +[PLUR]+[POSS_PL_3]+[POSSESSEE]+[ABL] 

[áéiíóõuúüûy-]	>	ikéhez +[PLUR]+[POSS_PL_3]+[POSSESSEE]+[ALL] 

[áéiíóõuúüûy-]	>	ikéig +[PLUR]+[POSS_PL_3]+[POSSESSEE]+[TERM] 

[áéiíóõuúüûy-]	>	ikévé +[PLUR]+[POSS_PL_3]+[POSSESSEE]+[TRANS] 

[áéiíóõuúüûy-]	>	ikével +[PLUR]+[POSS_PL_3]+[POSSESSEE]+[INSTR] 

[áéiíóõuúüûy-]	>	ikéért +[PLUR]+[POSS_PL_3]+[POSSESSEE]+[CAUS/FIN] 



[áéiíóõuúüûy-]	>	ikéül +[PLUR]+[POSS_PL_3]+[POSSESSEE]+[ESS] 



 [áéiíóõuúüûy-]	>	ikéi +[PLUR]+[POSS_PL_3]+[POSSESSEE]+[PLUR]+[NOM]
 
[áéiíóõuúüûy-]	>	ikéit +[PLUR]+[POSS_PL_3]+[POSSESSEE]+[PLUR]+[ACC] 

[áéiíóõuúüûy-]	>	ikéinek +[PLUR]+[POSS_PL_3]+[POSSESSEE]+[PLUR]+[DAT] 

[áéiíóõuúüûy-]	>	ikéiben +[PLUR]+[POSS_PL_3]+[POSSESSEE]+[PLUR]+[INE] 

[áéiíóõuúüûy-]	>	ikéibe +[PLUR]+[POSS_PL_3]+[POSSESSEE]+[PLUR]+[ILL] 

[áéiíóõuúüûy-]	>	ikéibõl +[PLUR]+[POSS_PL_3]+[POSSESSEE]+[PLUR]+[ELA] 

[áéiíóõuúüûy-]	>	ikéin +[PLUR]+[POSS_PL_3]+[POSSESSEE]+[PLUR]+[SUE] 

[áéiíóõuúüûy-]	>	ikéirõl +[PLUR]+[POSS_PL_3]+[POSSESSEE]+[PLUR]+[DEL] 

[áéiíóõuúüûy-]	>	ikéire +[PLUR]+[POSS_PL_3]+[POSSESSEE]+[PLUR]+[SBL] 

[áéiíóõuúüûy-]	>	ikéinél +[PLUR]+[POSS_PL_3]+[POSSESSEE]+[PLUR]+[ADE] 

[áéiíóõuúüûy-]	>	ikéitõl +[PLUR]+[POSS_PL_3]+[POSSESSEE]+[PLUR]+[ABL] 

[áéiíóõuúüûy-]	>	ikéihez +[PLUR]+[POSS_PL_3]+[POSSESSEE]+[PLUR]+[ALL] 

[áéiíóõuúüûy-]	>	ikéiig +[PLUR]+[POSS_PL_3]+[POSSESSEE]+[PLUR]+[TERM] 

[áéiíóõuúüûy-]	>	ikéivé +[PLUR]+[POSS_PL_3]+[POSSESSEE]+[PLUR]+[TRANS] 

[áéiíóõuúüûy-]	>	ikéivel +[PLUR]+[POSS_PL_3]+[POSSESSEE]+[PLUR]+[INSTR] 

[áéiíóõuúüûy-]	>	ikéiért +[PLUR]+[POSS_PL_3]+[POSSESSEE]+[PLUR]+[CAUS/FIN] 



[áéiíóõuúüûy-]	>	ikéiül +[PLUR]+[POSS_PL_3]+[POSSESSEE]+[PLUR]+[ESS] 








[áéiíóõuúüûy-]	>	ikként +[PLUR]+[POSS_PL_3]+[FORM] 

[áéiíóõuúüûy-]	>	ikkor +[PLUR]+[POSS_PL_3]+[TEMP] 




[áéiíóõuúüûy-]	>	im +[PLUR]+[POSS_SG_1]+[NOM]

[áéiíóõuúüûy-]	>	imet +[PLUR]+[POSS_SG_1]+[ACC] 

[áéiíóõuúüûy-]	>	imnek +[PLUR]+[POSS_SG_1]+[DAT] 

[áéiíóõuúüûy-]	>	imben +[PLUR]+[POSS_SG_1]+[INE] 

[áéiíóõuúüûy-]	>	imbe +[PLUR]+[POSS_SG_1]+[ILL] 

[áéiíóõuúüûy-]	>	imbõl +[PLUR]+[POSS_SG_1]+[ELA] 

[áéiíóõuúüûy-]	>	imen +[PLUR]+[POSS_SG_1]+[SUE] 

[áéiíóõuúüûy-]	>	imrõl +[PLUR]+[POSS_SG_1]+[DEL] 

[áéiíóõuúüûy-]	>	imre +[PLUR]+[POSS_SG_1]+[SBL] 

[áéiíóõuúüûy-]	>	imnél +[PLUR]+[POSS_SG_1]+[ADE] 

[áéiíóõuúüûy-]	>	imtõl +[PLUR]+[POSS_SG_1]+[ABL] 

[áéiíóõuúüûy-]	>	imhez +[PLUR]+[POSS_SG_1]+[ALL] 

[áéiíóõuúüûy-]	>	imig +[PLUR]+[POSS_SG_1]+[TERM] 

[áéiíóõuúüûy-]	>	immé +[PLUR]+[POSS_SG_1]+[TRANS] 

[áéiíóõuúüûy-]	>	immel +[PLUR]+[POSS_SG_1]+[INSTR] 

[áéiíóõuúüûy-]	>	imért +[PLUR]+[POSS_SG_1]+[CAUS/FIN] 



[áéiíóõuúüûy-]	>	imül +[PLUR]+[POSS_SG_1]+[ESS] 




[áéiíóõuúüûy-]	>	imé +[PLUR]+[POSS_SG_1]+[POSSESSEE]+[NOM] 

[áéiíóõuúüûy-]	>	imét +[PLUR]+[POSS_SG_1]+[POSSESSEE]+[ACC] 

[áéiíóõuúüûy-]	>	imének +[PLUR]+[POSS_SG_1]+[POSSESSEE]+[DAT] 

[áéiíóõuúüûy-]	>	imében +[PLUR]+[POSS_SG_1]+[POSSESSEE]+[INE] 

[áéiíóõuúüûy-]	>	imébe +[PLUR]+[POSS_SG_1]+[POSSESSEE]+[ILL] 

[áéiíóõuúüûy-]	>	imébõl +[PLUR]+[POSS_SG_1]+[POSSESSEE]+[ELA] 

[áéiíóõuúüûy-]	>	imén +[PLUR]+[POSS_SG_1]+[POSSESSEE]+[SUE] 

[áéiíóõuúüûy-]	>	imérõl +[PLUR]+[POSS_SG_1]+[POSSESSEE]+[DEL] 

[áéiíóõuúüûy-]	>	imére +[PLUR]+[POSS_SG_1]+[POSSESSEE]+[SBL] 

[áéiíóõuúüûy-]	>	iménél +[PLUR]+[POSS_SG_1]+[POSSESSEE]+[ADE] 

[áéiíóõuúüûy-]	>	imétõl +[PLUR]+[POSS_SG_1]+[POSSESSEE]+[ABL] 

[áéiíóõuúüûy-]	>	iméhez +[PLUR]+[POSS_SG_1]+[POSSESSEE]+[ALL] 

[áéiíóõuúüûy-]	>	iméig +[PLUR]+[POSS_SG_1]+[POSSESSEE]+[TERM] 

[áéiíóõuúüûy-]	>	imévé +[PLUR]+[POSS_SG_1]+[POSSESSEE]+[TRANS] 

[áéiíóõuúüûy-]	>	imével +[PLUR]+[POSS_SG_1]+[POSSESSEE]+[INSTR] 

[áéiíóõuúüûy-]	>	iméért +[PLUR]+[POSS_SG_1]+[POSSESSEE]+[CAUS/FIN] 



[áéiíóõuúüûy-]	>	iméül +[PLUR]+[POSS_SG_1]+[POSSESSEE]+[ESS] 



 [áéiíóõuúüûy-]	>	iméi +[PLUR]+[POSS_SG_1]+[POSSESSEE]+[PLUR]+[NOM]
 
[áéiíóõuúüûy-]	>	iméit +[PLUR]+[POSS_SG_1]+[POSSESSEE]+[PLUR]+[ACC] 

[áéiíóõuúüûy-]	>	iméinek +[PLUR]+[POSS_SG_1]+[POSSESSEE]+[PLUR]+[DAT] 

[áéiíóõuúüûy-]	>	iméiben +[PLUR]+[POSS_SG_1]+[POSSESSEE]+[PLUR]+[INE] 

[áéiíóõuúüûy-]	>	iméibe +[PLUR]+[POSS_SG_1]+[POSSESSEE]+[PLUR]+[ILL] 

[áéiíóõuúüûy-]	>	iméibõl +[PLUR]+[POSS_SG_1]+[POSSESSEE]+[PLUR]+[ELA] 

[áéiíóõuúüûy-]	>	iméin +[PLUR]+[POSS_SG_1]+[POSSESSEE]+[PLUR]+[SUE] 

[áéiíóõuúüûy-]	>	iméirõl +[PLUR]+[POSS_SG_1]+[POSSESSEE]+[PLUR]+[DEL] 

[áéiíóõuúüûy-]	>	iméire +[PLUR]+[POSS_SG_1]+[POSSESSEE]+[PLUR]+[SBL] 

[áéiíóõuúüûy-]	>	iméinél +[PLUR]+[POSS_SG_1]+[POSSESSEE]+[PLUR]+[ADE] 

[áéiíóõuúüûy-]	>	iméitõl +[PLUR]+[POSS_SG_1]+[POSSESSEE]+[PLUR]+[ABL] 

[áéiíóõuúüûy-]	>	iméihez +[PLUR]+[POSS_SG_1]+[POSSESSEE]+[PLUR]+[ALL] 

[áéiíóõuúüûy-]	>	iméiig +[PLUR]+[POSS_SG_1]+[POSSESSEE]+[PLUR]+[TERM] 

[áéiíóõuúüûy-]	>	iméivé +[PLUR]+[POSS_SG_1]+[POSSESSEE]+[PLUR]+[TRANS] 

[áéiíóõuúüûy-]	>	iméivel +[PLUR]+[POSS_SG_1]+[POSSESSEE]+[PLUR]+[INSTR] 

[áéiíóõuúüûy-]	>	iméiért +[PLUR]+[POSS_SG_1]+[POSSESSEE]+[PLUR]+[CAUS/FIN] 



[áéiíóõuúüûy-]	>	iméiül +[PLUR]+[POSS_SG_1]+[POSSESSEE]+[PLUR]+[ESS] 








[áéiíóõuúüûy-]	>	imként +[PLUR]+[POSS_SG_1]+[FORM] 

[áéiíóõuúüûy-]	>	imkor +[PLUR]+[POSS_SG_1]+[TEMP] 




[áéiíóõuúüûy-]	>	id +[PLUR]+[POSS_SG_2]+[NOM]

[áéiíóõuúüûy-]	>	idet +[PLUR]+[POSS_SG_2]+[ACC] 

[áéiíóõuúüûy-]	>	idnek +[PLUR]+[POSS_SG_2]+[DAT] 

[áéiíóõuúüûy-]	>	idben +[PLUR]+[POSS_SG_2]+[INE] 

[áéiíóõuúüûy-]	>	idbe +[PLUR]+[POSS_SG_2]+[ILL] 

[áéiíóõuúüûy-]	>	idbõl +[PLUR]+[POSS_SG_2]+[ELA] 

[áéiíóõuúüûy-]	>	iden +[PLUR]+[POSS_SG_2]+[SUE] 

[áéiíóõuúüûy-]	>	idrõl +[PLUR]+[POSS_SG_2]+[DEL] 

[áéiíóõuúüûy-]	>	idre +[PLUR]+[POSS_SG_2]+[SBL] 

[áéiíóõuúüûy-]	>	idnél +[PLUR]+[POSS_SG_2]+[ADE] 

[áéiíóõuúüûy-]	>	idtõl +[PLUR]+[POSS_SG_2]+[ABL] 

[áéiíóõuúüûy-]	>	idhez +[PLUR]+[POSS_SG_2]+[ALL] 

[áéiíóõuúüûy-]	>	idig +[PLUR]+[POSS_SG_2]+[TERM] 

[áéiíóõuúüûy-]	>	iddé +[PLUR]+[POSS_SG_2]+[TRANS] 

[áéiíóõuúüûy-]	>	iddel +[PLUR]+[POSS_SG_2]+[INSTR] 

[áéiíóõuúüûy-]	>	idért +[PLUR]+[POSS_SG_2]+[CAUS/FIN] 



[áéiíóõuúüûy-]	>	idül +[PLUR]+[POSS_SG_2]+[ESS] 




[áéiíóõuúüûy-]	>	idé +[PLUR]+[POSS_SG_2]+[POSSESSEE]+[NOM] 

[áéiíóõuúüûy-]	>	idét +[PLUR]+[POSS_SG_2]+[POSSESSEE]+[ACC] 

[áéiíóõuúüûy-]	>	idének +[PLUR]+[POSS_SG_2]+[POSSESSEE]+[DAT] 

[áéiíóõuúüûy-]	>	idében +[PLUR]+[POSS_SG_2]+[POSSESSEE]+[INE] 

[áéiíóõuúüûy-]	>	idébe +[PLUR]+[POSS_SG_2]+[POSSESSEE]+[ILL] 

[áéiíóõuúüûy-]	>	idébõl +[PLUR]+[POSS_SG_2]+[POSSESSEE]+[ELA] 

[áéiíóõuúüûy-]	>	idén +[PLUR]+[POSS_SG_2]+[POSSESSEE]+[SUE] 

[áéiíóõuúüûy-]	>	idérõl +[PLUR]+[POSS_SG_2]+[POSSESSEE]+[DEL] 

[áéiíóõuúüûy-]	>	idére +[PLUR]+[POSS_SG_2]+[POSSESSEE]+[SBL] 

[áéiíóõuúüûy-]	>	idénél +[PLUR]+[POSS_SG_2]+[POSSESSEE]+[ADE] 

[áéiíóõuúüûy-]	>	idétõl +[PLUR]+[POSS_SG_2]+[POSSESSEE]+[ABL] 

[áéiíóõuúüûy-]	>	idéhez +[PLUR]+[POSS_SG_2]+[POSSESSEE]+[ALL] 

[áéiíóõuúüûy-]	>	idéig +[PLUR]+[POSS_SG_2]+[POSSESSEE]+[TERM] 

[áéiíóõuúüûy-]	>	idévé +[PLUR]+[POSS_SG_2]+[POSSESSEE]+[TRANS] 

[áéiíóõuúüûy-]	>	idével +[PLUR]+[POSS_SG_2]+[POSSESSEE]+[INSTR] 

[áéiíóõuúüûy-]	>	idéért +[PLUR]+[POSS_SG_2]+[POSSESSEE]+[CAUS/FIN] 



[áéiíóõuúüûy-]	>	idéül +[PLUR]+[POSS_SG_2]+[POSSESSEE]+[ESS] 



 [áéiíóõuúüûy-]	>	idéi +[PLUR]+[POSS_SG_2]+[POSSESSEE]+[PLUR]+[NOM]
 
[áéiíóõuúüûy-]	>	idéit +[PLUR]+[POSS_SG_2]+[POSSESSEE]+[PLUR]+[ACC] 

[áéiíóõuúüûy-]	>	idéinek +[PLUR]+[POSS_SG_2]+[POSSESSEE]+[PLUR]+[DAT] 

[áéiíóõuúüûy-]	>	idéiben +[PLUR]+[POSS_SG_2]+[POSSESSEE]+[PLUR]+[INE] 

[áéiíóõuúüûy-]	>	idéibe +[PLUR]+[POSS_SG_2]+[POSSESSEE]+[PLUR]+[ILL] 

[áéiíóõuúüûy-]	>	idéibõl +[PLUR]+[POSS_SG_2]+[POSSESSEE]+[PLUR]+[ELA] 

[áéiíóõuúüûy-]	>	idéin +[PLUR]+[POSS_SG_2]+[POSSESSEE]+[PLUR]+[SUE] 

[áéiíóõuúüûy-]	>	idéirõl +[PLUR]+[POSS_SG_2]+[POSSESSEE]+[PLUR]+[DEL] 

[áéiíóõuúüûy-]	>	idéire +[PLUR]+[POSS_SG_2]+[POSSESSEE]+[PLUR]+[SBL] 

[áéiíóõuúüûy-]	>	idéinél +[PLUR]+[POSS_SG_2]+[POSSESSEE]+[PLUR]+[ADE] 

[áéiíóõuúüûy-]	>	idéitõl +[PLUR]+[POSS_SG_2]+[POSSESSEE]+[PLUR]+[ABL] 

[áéiíóõuúüûy-]	>	idéihez +[PLUR]+[POSS_SG_2]+[POSSESSEE]+[PLUR]+[ALL] 

[áéiíóõuúüûy-]	>	idéiig +[PLUR]+[POSS_SG_2]+[POSSESSEE]+[PLUR]+[TERM] 

[áéiíóõuúüûy-]	>	idéivé +[PLUR]+[POSS_SG_2]+[POSSESSEE]+[PLUR]+[TRANS] 

[áéiíóõuúüûy-]	>	idéivel +[PLUR]+[POSS_SG_2]+[POSSESSEE]+[PLUR]+[INSTR] 

[áéiíóõuúüûy-]	>	idéiért +[PLUR]+[POSS_SG_2]+[POSSESSEE]+[PLUR]+[CAUS/FIN] 



[áéiíóõuúüûy-]	>	idéiül +[PLUR]+[POSS_SG_2]+[POSSESSEE]+[PLUR]+[ESS] 








[áéiíóõuúüûy-]	>	idként +[PLUR]+[POSS_SG_2]+[FORM] 

[áéiíóõuúüûy-]	>	idkor +[PLUR]+[POSS_SG_2]+[TEMP] 




[áéiíóõuúüûy-]	>	ink +[PLUR]+[POSS_PL_1]+[NOM]

[áéiíóõuúüûy-]	>	inket +[PLUR]+[POSS_PL_1]+[ACC] 

[áéiíóõuúüûy-]	>	inknek +[PLUR]+[POSS_PL_1]+[DAT] 

[áéiíóõuúüûy-]	>	inkben +[PLUR]+[POSS_PL_1]+[INE] 

[áéiíóõuúüûy-]	>	inkbe +[PLUR]+[POSS_PL_1]+[ILL] 

[áéiíóõuúüûy-]	>	inkbõl +[PLUR]+[POSS_PL_1]+[ELA] 

[áéiíóõuúüûy-]	>	inken +[PLUR]+[POSS_PL_1]+[SUE] 

[áéiíóõuúüûy-]	>	inkrõl +[PLUR]+[POSS_PL_1]+[DEL] 

[áéiíóõuúüûy-]	>	inkre +[PLUR]+[POSS_PL_1]+[SBL] 

[áéiíóõuúüûy-]	>	inknél +[PLUR]+[POSS_PL_1]+[ADE] 

[áéiíóõuúüûy-]	>	inktõl +[PLUR]+[POSS_PL_1]+[ABL] 

[áéiíóõuúüûy-]	>	inkhez +[PLUR]+[POSS_PL_1]+[ALL] 

[áéiíóõuúüûy-]	>	inkig +[PLUR]+[POSS_PL_1]+[TERM] 

[áéiíóõuúüûy-]	>	inkké +[PLUR]+[POSS_PL_1]+[TRANS] 

[áéiíóõuúüûy-]	>	inkkel +[PLUR]+[POSS_PL_1]+[INSTR] 

[áéiíóõuúüûy-]	>	inkért +[PLUR]+[POSS_PL_1]+[CAUS/FIN] 



[áéiíóõuúüûy-]	>	inkül +[PLUR]+[POSS_PL_1]+[ESS] 




[áéiíóõuúüûy-]	>	inké +[PLUR]+[POSS_PL_1]+[POSSESSEE]+[NOM] 

[áéiíóõuúüûy-]	>	inkét +[PLUR]+[POSS_PL_1]+[POSSESSEE]+[ACC] 

[áéiíóõuúüûy-]	>	inkének +[PLUR]+[POSS_PL_1]+[POSSESSEE]+[DAT] 

[áéiíóõuúüûy-]	>	inkében +[PLUR]+[POSS_PL_1]+[POSSESSEE]+[INE] 

[áéiíóõuúüûy-]	>	inkébe +[PLUR]+[POSS_PL_1]+[POSSESSEE]+[ILL] 

[áéiíóõuúüûy-]	>	inkébõl +[PLUR]+[POSS_PL_1]+[POSSESSEE]+[ELA] 

[áéiíóõuúüûy-]	>	inkén +[PLUR]+[POSS_PL_1]+[POSSESSEE]+[SUE] 

[áéiíóõuúüûy-]	>	inkérõl +[PLUR]+[POSS_PL_1]+[POSSESSEE]+[DEL] 

[áéiíóõuúüûy-]	>	inkére +[PLUR]+[POSS_PL_1]+[POSSESSEE]+[SBL] 

[áéiíóõuúüûy-]	>	inkénél +[PLUR]+[POSS_PL_1]+[POSSESSEE]+[ADE] 

[áéiíóõuúüûy-]	>	inkétõl +[PLUR]+[POSS_PL_1]+[POSSESSEE]+[ABL] 

[áéiíóõuúüûy-]	>	inkéhez +[PLUR]+[POSS_PL_1]+[POSSESSEE]+[ALL] 

[áéiíóõuúüûy-]	>	inkéig +[PLUR]+[POSS_PL_1]+[POSSESSEE]+[TERM] 

[áéiíóõuúüûy-]	>	inkévé +[PLUR]+[POSS_PL_1]+[POSSESSEE]+[TRANS] 

[áéiíóõuúüûy-]	>	inkével +[PLUR]+[POSS_PL_1]+[POSSESSEE]+[INSTR] 

[áéiíóõuúüûy-]	>	inkéért +[PLUR]+[POSS_PL_1]+[POSSESSEE]+[CAUS/FIN] 



[áéiíóõuúüûy-]	>	inkéül +[PLUR]+[POSS_PL_1]+[POSSESSEE]+[ESS] 



 [áéiíóõuúüûy-]	>	inkéi +[PLUR]+[POSS_PL_1]+[POSSESSEE]+[PLUR]+[NOM]
 
[áéiíóõuúüûy-]	>	inkéit +[PLUR]+[POSS_PL_1]+[POSSESSEE]+[PLUR]+[ACC] 

[áéiíóõuúüûy-]	>	inkéinek +[PLUR]+[POSS_PL_1]+[POSSESSEE]+[PLUR]+[DAT] 

[áéiíóõuúüûy-]	>	inkéiben +[PLUR]+[POSS_PL_1]+[POSSESSEE]+[PLUR]+[INE] 

[áéiíóõuúüûy-]	>	inkéibe +[PLUR]+[POSS_PL_1]+[POSSESSEE]+[PLUR]+[ILL] 

[áéiíóõuúüûy-]	>	inkéibõl +[PLUR]+[POSS_PL_1]+[POSSESSEE]+[PLUR]+[ELA] 

[áéiíóõuúüûy-]	>	inkéin +[PLUR]+[POSS_PL_1]+[POSSESSEE]+[PLUR]+[SUE] 

[áéiíóõuúüûy-]	>	inkéirõl +[PLUR]+[POSS_PL_1]+[POSSESSEE]+[PLUR]+[DEL] 

[áéiíóõuúüûy-]	>	inkéire +[PLUR]+[POSS_PL_1]+[POSSESSEE]+[PLUR]+[SBL] 

[áéiíóõuúüûy-]	>	inkéinél +[PLUR]+[POSS_PL_1]+[POSSESSEE]+[PLUR]+[ADE] 

[áéiíóõuúüûy-]	>	inkéitõl +[PLUR]+[POSS_PL_1]+[POSSESSEE]+[PLUR]+[ABL] 

[áéiíóõuúüûy-]	>	inkéihez +[PLUR]+[POSS_PL_1]+[POSSESSEE]+[PLUR]+[ALL] 

[áéiíóõuúüûy-]	>	inkéiig +[PLUR]+[POSS_PL_1]+[POSSESSEE]+[PLUR]+[TERM] 

[áéiíóõuúüûy-]	>	inkéivé +[PLUR]+[POSS_PL_1]+[POSSESSEE]+[PLUR]+[TRANS] 

[áéiíóõuúüûy-]	>	inkéivel +[PLUR]+[POSS_PL_1]+[POSSESSEE]+[PLUR]+[INSTR] 

[áéiíóõuúüûy-]	>	inkéiért +[PLUR]+[POSS_PL_1]+[POSSESSEE]+[PLUR]+[CAUS/FIN] 



[áéiíóõuúüûy-]	>	inkéiül +[PLUR]+[POSS_PL_1]+[POSSESSEE]+[PLUR]+[ESS] 








[áéiíóõuúüûy-]	>	inkként +[PLUR]+[POSS_PL_1]+[FORM] 

[áéiíóõuúüûy-]	>	inkkor +[PLUR]+[POSS_PL_1]+[TEMP] 




[áéiíóõuúüûy-]	>	itek +[PLUR]+[POSS_PL_2]+[NOM]

[áéiíóõuúüûy-]	>	iteket +[PLUR]+[POSS_PL_2]+[ACC] 

[áéiíóõuúüûy-]	>	iteknek +[PLUR]+[POSS_PL_2]+[DAT] 

[áéiíóõuúüûy-]	>	itekben +[PLUR]+[POSS_PL_2]+[INE] 

[áéiíóõuúüûy-]	>	itekbe +[PLUR]+[POSS_PL_2]+[ILL] 

[áéiíóõuúüûy-]	>	itekbõl +[PLUR]+[POSS_PL_2]+[ELA] 

[áéiíóõuúüûy-]	>	iteken +[PLUR]+[POSS_PL_2]+[SUE] 

[áéiíóõuúüûy-]	>	itekrõl +[PLUR]+[POSS_PL_2]+[DEL] 

[áéiíóõuúüûy-]	>	itekre +[PLUR]+[POSS_PL_2]+[SBL] 

[áéiíóõuúüûy-]	>	iteknél +[PLUR]+[POSS_PL_2]+[ADE] 

[áéiíóõuúüûy-]	>	itektõl +[PLUR]+[POSS_PL_2]+[ABL] 

[áéiíóõuúüûy-]	>	itekhez +[PLUR]+[POSS_PL_2]+[ALL] 

[áéiíóõuúüûy-]	>	itekig +[PLUR]+[POSS_PL_2]+[TERM] 

[áéiíóõuúüûy-]	>	itekké +[PLUR]+[POSS_PL_2]+[TRANS] 

[áéiíóõuúüûy-]	>	itekkel +[PLUR]+[POSS_PL_2]+[INSTR] 

[áéiíóõuúüûy-]	>	itekért +[PLUR]+[POSS_PL_2]+[CAUS/FIN] 



[áéiíóõuúüûy-]	>	itekül +[PLUR]+[POSS_PL_2]+[ESS] 




[áéiíóõuúüûy-]	>	iteké +[PLUR]+[POSS_PL_2]+[POSSESSEE]+[NOM] 

[áéiíóõuúüûy-]	>	itekét +[PLUR]+[POSS_PL_2]+[POSSESSEE]+[ACC] 

[áéiíóõuúüûy-]	>	itekének +[PLUR]+[POSS_PL_2]+[POSSESSEE]+[DAT] 

[áéiíóõuúüûy-]	>	itekében +[PLUR]+[POSS_PL_2]+[POSSESSEE]+[INE] 

[áéiíóõuúüûy-]	>	itekébe +[PLUR]+[POSS_PL_2]+[POSSESSEE]+[ILL] 

[áéiíóõuúüûy-]	>	itekébõl +[PLUR]+[POSS_PL_2]+[POSSESSEE]+[ELA] 

[áéiíóõuúüûy-]	>	itekén +[PLUR]+[POSS_PL_2]+[POSSESSEE]+[SUE] 

[áéiíóõuúüûy-]	>	itekérõl +[PLUR]+[POSS_PL_2]+[POSSESSEE]+[DEL] 

[áéiíóõuúüûy-]	>	itekére +[PLUR]+[POSS_PL_2]+[POSSESSEE]+[SBL] 

[áéiíóõuúüûy-]	>	itekénél +[PLUR]+[POSS_PL_2]+[POSSESSEE]+[ADE] 

[áéiíóõuúüûy-]	>	itekétõl +[PLUR]+[POSS_PL_2]+[POSSESSEE]+[ABL] 

[áéiíóõuúüûy-]	>	itekéhez +[PLUR]+[POSS_PL_2]+[POSSESSEE]+[ALL] 

[áéiíóõuúüûy-]	>	itekéig +[PLUR]+[POSS_PL_2]+[POSSESSEE]+[TERM] 

[áéiíóõuúüûy-]	>	itekévé +[PLUR]+[POSS_PL_2]+[POSSESSEE]+[TRANS] 

[áéiíóõuúüûy-]	>	itekével +[PLUR]+[POSS_PL_2]+[POSSESSEE]+[INSTR] 

[áéiíóõuúüûy-]	>	itekéért +[PLUR]+[POSS_PL_2]+[POSSESSEE]+[CAUS/FIN] 



[áéiíóõuúüûy-]	>	itekéül +[PLUR]+[POSS_PL_2]+[POSSESSEE]+[ESS] 



 [áéiíóõuúüûy-]	>	itekéi +[PLUR]+[POSS_PL_2]+[POSSESSEE]+[PLUR]+[NOM]
 
[áéiíóõuúüûy-]	>	itekéit +[PLUR]+[POSS_PL_2]+[POSSESSEE]+[PLUR]+[ACC] 

[áéiíóõuúüûy-]	>	itekéinek +[PLUR]+[POSS_PL_2]+[POSSESSEE]+[PLUR]+[DAT] 

[áéiíóõuúüûy-]	>	itekéiben +[PLUR]+[POSS_PL_2]+[POSSESSEE]+[PLUR]+[INE] 

[áéiíóõuúüûy-]	>	itekéibe +[PLUR]+[POSS_PL_2]+[POSSESSEE]+[PLUR]+[ILL] 

[áéiíóõuúüûy-]	>	itekéibõl +[PLUR]+[POSS_PL_2]+[POSSESSEE]+[PLUR]+[ELA] 

[áéiíóõuúüûy-]	>	itekéin +[PLUR]+[POSS_PL_2]+[POSSESSEE]+[PLUR]+[SUE] 

[áéiíóõuúüûy-]	>	itekéirõl +[PLUR]+[POSS_PL_2]+[POSSESSEE]+[PLUR]+[DEL] 

[áéiíóõuúüûy-]	>	itekéire +[PLUR]+[POSS_PL_2]+[POSSESSEE]+[PLUR]+[SBL] 

[áéiíóõuúüûy-]	>	itekéinél +[PLUR]+[POSS_PL_2]+[POSSESSEE]+[PLUR]+[ADE] 

[áéiíóõuúüûy-]	>	itekéitõl +[PLUR]+[POSS_PL_2]+[POSSESSEE]+[PLUR]+[ABL] 

[áéiíóõuúüûy-]	>	itekéihez +[PLUR]+[POSS_PL_2]+[POSSESSEE]+[PLUR]+[ALL] 

[áéiíóõuúüûy-]	>	itekéiig +[PLUR]+[POSS_PL_2]+[POSSESSEE]+[PLUR]+[TERM] 

[áéiíóõuúüûy-]	>	itekéivé +[PLUR]+[POSS_PL_2]+[POSSESSEE]+[PLUR]+[TRANS] 

[áéiíóõuúüûy-]	>	itekéivel +[PLUR]+[POSS_PL_2]+[POSSESSEE]+[PLUR]+[INSTR] 

[áéiíóõuúüûy-]	>	itekéiért +[PLUR]+[POSS_PL_2]+[POSSESSEE]+[PLUR]+[CAUS/FIN] 



[áéiíóõuúüûy-]	>	itekéiül +[PLUR]+[POSS_PL_2]+[POSSESSEE]+[PLUR]+[ESS] 








[áéiíóõuúüûy-]	>	itekként +[PLUR]+[POSS_PL_2]+[FORM] 

[áéiíóõuúüûy-]	>	itekkor +[PLUR]+[POSS_PL_2]+[TEMP] 




[áéiíóõuúüûy-]	>	é +[POSSESSEE]+[NOM]

[áéiíóõuúüûy-]	>	ét +[POSSESSEE]+[ACC] 

[áéiíóõuúüûy-]	>	ének +[POSSESSEE]+[DAT] 

[áéiíóõuúüûy-]	>	ében +[POSSESSEE]+[INE] 

[áéiíóõuúüûy-]	>	ébe +[POSSESSEE]+[ILL] 

[áéiíóõuúüûy-]	>	ébõl +[POSSESSEE]+[ELA] 

[áéiíóõuúüûy-]	>	én +[POSSESSEE]+[SUE] 

[áéiíóõuúüûy-]	>	érõl +[POSSESSEE]+[DEL] 

[áéiíóõuúüûy-]	>	ére +[POSSESSEE]+[SBL] 

[áéiíóõuúüûy-]	>	énél +[POSSESSEE]+[ADE] 

[áéiíóõuúüûy-]	>	étõl +[POSSESSEE]+[ABL] 

[áéiíóõuúüûy-]	>	éhez +[POSSESSEE]+[ALL] 

[áéiíóõuúüûy-]	>	éig +[POSSESSEE]+[TERM] 

[áéiíóõuúüûy-]	>	évé +[POSSESSEE]+[TRANS] 

[áéiíóõuúüûy-]	>	ével +[POSSESSEE]+[INSTR] 

[áéiíóõuúüûy-]	>	éért +[POSSESSEE]+[CAUS/FIN] 



[áéiíóõuúüûy-]	>	éül +[POSSESSEE]+[ESS] 



# nev_rag([áéiíóõuúüûy-],é,õ,e,e,é,ü,+[POSSESSEE])
 [áéiíóõuúüûy-]	>	éi +[POSSESSEE]+[PLUR]+[NOM]
 
[áéiíóõuúüûy-]	>	éit +[POSSESSEE]+[PLUR]+[ACC] 

[áéiíóõuúüûy-]	>	éinek +[POSSESSEE]+[PLUR]+[DAT] 

[áéiíóõuúüûy-]	>	éiben +[POSSESSEE]+[PLUR]+[INE] 

[áéiíóõuúüûy-]	>	éibe +[POSSESSEE]+[PLUR]+[ILL] 

[áéiíóõuúüûy-]	>	éibõl +[POSSESSEE]+[PLUR]+[ELA] 

[áéiíóõuúüûy-]	>	éin +[POSSESSEE]+[PLUR]+[SUE] 

[áéiíóõuúüûy-]	>	éirõl +[POSSESSEE]+[PLUR]+[DEL] 

[áéiíóõuúüûy-]	>	éire +[POSSESSEE]+[PLUR]+[SBL] 

[áéiíóõuúüûy-]	>	éinél +[POSSESSEE]+[PLUR]+[ADE] 

[áéiíóõuúüûy-]	>	éitõl +[POSSESSEE]+[PLUR]+[ABL] 

[áéiíóõuúüûy-]	>	éihez +[POSSESSEE]+[PLUR]+[ALL] 

[áéiíóõuúüûy-]	>	éiig +[POSSESSEE]+[PLUR]+[TERM] 

[áéiíóõuúüûy-]	>	éivé +[POSSESSEE]+[PLUR]+[TRANS] 

[áéiíóõuúüûy-]	>	éivel +[POSSESSEE]+[PLUR]+[INSTR] 

[áéiíóõuúüûy-]	>	éiért +[POSSESSEE]+[PLUR]+[CAUS/FIN] 



[áéiíóõuúüûy-]	>	éiül +[POSSESSEE]+[PLUR]+[ESS] 



# nev_rag([áéiíóõuúüûy-],éi,õ,e,e,é,ü,+[POSSESSEE]+[PLUR])



[áéiíóõöuúüû-]	>	nként +[nként_PERIOD_adv]
[^aáeéiíoóöõuúüû]		>	enként +[nként_PERIOD_adv]
[^ae]e		>	-e,énként +[nként_PERIOD_adv]
[ae]e		>	nként +[nként_PERIOD_adv]

[áéiíóõöuúüû-]	>	nkénti +[nként_PERIOD_adv]+[i_PLACE/TIME_adj]{+[NOM]}{+[NOM]} VG×
[^aáeéiíoóöõuúüû]		>	enkénti +[nként_PERIOD_adv]+[i_PLACE/TIME_adj]{+[NOM]}{+[NOM]} VG×
[^ae]e		>	-e,énkénti +[nként_PERIOD_adv]+[i_PLACE/TIME_adj]{+[NOM]}{+[NOM]} VG×
[ae]e		>	nkénti +[nként_PERIOD_adv]+[i_PLACE/TIME_adj]{+[NOM]}{+[NOM]} VG×


[^k]	>	kénti +[kénti_FORM_adj]{+[NOM]} VG×
[^k] k	>	kénti +[kénti_FORM_adj]{+[NOM]} VG×
kk	>	-k,kénti +[kénti_FORM_adj]{+[NOM]} VG×


[áéiíóõöuúüû-]		>	stül +[stUl_COMITATIVE_adv]
[^aáeéiíoóöõuúüû]		>	estül +[stUl_COMITATIVE_adv]
[^ae]e		>	-e,éstül +[stUl_COMITATIVE_adv]
[ae]e		>	stül +[stUl_COMITATIVE_adv]

############################################################
# V osztály: ajakréses magas hangrendû esetragok 
#
# Példa: <kecskétõl>, <betegbõl>
#
# kivétel: tárgyeset, -vAl, -vÁ és -On, <Tennesseeben>
############################################################

flag *V:


[^k]	>	képp +[képp_MODE_adv]
[^k]	>	képpen +[képpen_MODE_adv]

[^k]	>	ként +[FORM]

[^k]	>	kor +[TEMP]





[^k] k	>	képp +[képp_MODE_adv]
[^k] k	>	képpen +[képpen_MODE_adv]

[^k] k	>	ként +[FORM]

[^k] k	>	kor +[TEMP]





k k	>	-k,képp +[képp_MODE_adv]
k k	>	-k,képpen +[képpen_MODE_adv]

k k	>	-k,ként +[FORM]

k k	>	-k,kor +[TEMP]





[^e]	>	é +[POSSESSEE]+[NOM]

[^e]	>	ét +[POSSESSEE]+[ACC] 

[^e]	>	ének +[POSSESSEE]+[DAT] 

[^e]	>	ében +[POSSESSEE]+[INE] 

[^e]	>	ébe +[POSSESSEE]+[ILL] 

[^e]	>	ébõl +[POSSESSEE]+[ELA] 

[^e]	>	én +[POSSESSEE]+[SUE] 

[^e]	>	érõl +[POSSESSEE]+[DEL] 

[^e]	>	ére +[POSSESSEE]+[SBL] 

[^e]	>	énél +[POSSESSEE]+[ADE] 

[^e]	>	étõl +[POSSESSEE]+[ABL] 

[^e]	>	éhez +[POSSESSEE]+[ALL] 

[^e]	>	éig +[POSSESSEE]+[TERM] 

[^e]	>	évé +[POSSESSEE]+[TRANS] 

[^e]	>	ével +[POSSESSEE]+[INSTR] 

[^e]	>	éért +[POSSESSEE]+[CAUS/FIN] 



[^e]	>	éül +[POSSESSEE]+[ESS] 



 [^e]	>	éi +[POSSESSEE]+[PLUR]+[NOM]
 
[^e]	>	éit +[POSSESSEE]+[PLUR]+[ACC] 

[^e]	>	éinek +[POSSESSEE]+[PLUR]+[DAT] 

[^e]	>	éiben +[POSSESSEE]+[PLUR]+[INE] 

[^e]	>	éibe +[POSSESSEE]+[PLUR]+[ILL] 

[^e]	>	éibõl +[POSSESSEE]+[PLUR]+[ELA] 

[^e]	>	éin +[POSSESSEE]+[PLUR]+[SUE] 

[^e]	>	éirõl +[POSSESSEE]+[PLUR]+[DEL] 

[^e]	>	éire +[POSSESSEE]+[PLUR]+[SBL] 

[^e]	>	éinél +[POSSESSEE]+[PLUR]+[ADE] 

[^e]	>	éitõl +[POSSESSEE]+[PLUR]+[ABL] 

[^e]	>	éihez +[POSSESSEE]+[PLUR]+[ALL] 

[^e]	>	éiig +[POSSESSEE]+[PLUR]+[TERM] 

[^e]	>	éivé +[POSSESSEE]+[PLUR]+[TRANS] 

[^e]	>	éivel +[POSSESSEE]+[PLUR]+[INSTR] 

[^e]	>	éiért +[POSSESSEE]+[PLUR]+[CAUS/FIN] 



[^e]	>	éiül +[POSSESSEE]+[PLUR]+[ESS] 




[^ae]e	>	-e,éé +[POSSESSEE]+[NOM]

[^ae]e	>	-e,éét +[POSSESSEE]+[ACC] 

[^ae]e	>	-e,éének +[POSSESSEE]+[DAT] 

[^ae]e	>	-e,éében +[POSSESSEE]+[INE] 

[^ae]e	>	-e,éébe +[POSSESSEE]+[ILL] 

[^ae]e	>	-e,éébõl +[POSSESSEE]+[ELA] 

[^ae]e	>	-e,één +[POSSESSEE]+[SUE] 

[^ae]e	>	-e,éérõl +[POSSESSEE]+[DEL] 

[^ae]e	>	-e,éére +[POSSESSEE]+[SBL] 

[^ae]e	>	-e,éénél +[POSSESSEE]+[ADE] 

[^ae]e	>	-e,éétõl +[POSSESSEE]+[ABL] 

[^ae]e	>	-e,ééhez +[POSSESSEE]+[ALL] 

[^ae]e	>	-e,ééig +[POSSESSEE]+[TERM] 

[^ae]e	>	-e,éévé +[POSSESSEE]+[TRANS] 

[^ae]e	>	-e,éével +[POSSESSEE]+[INSTR] 

[^ae]e	>	-e,ééért +[POSSESSEE]+[CAUS/FIN] 



[^ae]e	>	-e,ééül +[POSSESSEE]+[ESS] 



 [^ae]e	>	-e,ééi +[POSSESSEE]+[PLUR]+[NOM]
 
[^ae]e	>	-e,ééit +[POSSESSEE]+[PLUR]+[ACC] 

[^ae]e	>	-e,ééinek +[POSSESSEE]+[PLUR]+[DAT] 

[^ae]e	>	-e,ééiben +[POSSESSEE]+[PLUR]+[INE] 

[^ae]e	>	-e,ééibe +[POSSESSEE]+[PLUR]+[ILL] 

[^ae]e	>	-e,ééibõl +[POSSESSEE]+[PLUR]+[ELA] 

[^ae]e	>	-e,ééin +[POSSESSEE]+[PLUR]+[SUE] 

[^ae]e	>	-e,ééirõl +[POSSESSEE]+[PLUR]+[DEL] 

[^ae]e	>	-e,ééire +[POSSESSEE]+[PLUR]+[SBL] 

[^ae]e	>	-e,ééinél +[POSSESSEE]+[PLUR]+[ADE] 

[^ae]e	>	-e,ééitõl +[POSSESSEE]+[PLUR]+[ABL] 

[^ae]e	>	-e,ééihez +[POSSESSEE]+[PLUR]+[ALL] 

[^ae]e	>	-e,ééiig +[POSSESSEE]+[PLUR]+[TERM] 

[^ae]e	>	-e,ééivé +[POSSESSEE]+[PLUR]+[TRANS] 

[^ae]e	>	-e,ééivel +[POSSESSEE]+[PLUR]+[INSTR] 

[^ae]e	>	-e,ééiért +[POSSESSEE]+[PLUR]+[CAUS/FIN] 



[^ae]e	>	-e,ééiül +[POSSESSEE]+[PLUR]+[ESS] 




[ae]e	>	é +[POSSESSEE]+[NOM]

[ae]e	>	ét +[POSSESSEE]+[ACC] 

[ae]e	>	ének +[POSSESSEE]+[DAT] 

[ae]e	>	ében +[POSSESSEE]+[INE] 

[ae]e	>	ébe +[POSSESSEE]+[ILL] 

[ae]e	>	ébõl +[POSSESSEE]+[ELA] 

[ae]e	>	én +[POSSESSEE]+[SUE] 

[ae]e	>	érõl +[POSSESSEE]+[DEL] 

[ae]e	>	ére +[POSSESSEE]+[SBL] 

[ae]e	>	énél +[POSSESSEE]+[ADE] 

[ae]e	>	étõl +[POSSESSEE]+[ABL] 

[ae]e	>	éhez +[POSSESSEE]+[ALL] 

[ae]e	>	éig +[POSSESSEE]+[TERM] 

[ae]e	>	évé +[POSSESSEE]+[TRANS] 

[ae]e	>	ével +[POSSESSEE]+[INSTR] 

[ae]e	>	éért +[POSSESSEE]+[CAUS/FIN] 



[ae]e	>	éül +[POSSESSEE]+[ESS] 



 [ae]e	>	éi +[POSSESSEE]+[PLUR]+[NOM]
 
[ae]e	>	éit +[POSSESSEE]+[PLUR]+[ACC] 

[ae]e	>	éinek +[POSSESSEE]+[PLUR]+[DAT] 

[ae]e	>	éiben +[POSSESSEE]+[PLUR]+[INE] 

[ae]e	>	éibe +[POSSESSEE]+[PLUR]+[ILL] 

[ae]e	>	éibõl +[POSSESSEE]+[PLUR]+[ELA] 

[ae]e	>	éin +[POSSESSEE]+[PLUR]+[SUE] 

[ae]e	>	éirõl +[POSSESSEE]+[PLUR]+[DEL] 

[ae]e	>	éire +[POSSESSEE]+[PLUR]+[SBL] 

[ae]e	>	éinél +[POSSESSEE]+[PLUR]+[ADE] 

[ae]e	>	éitõl +[POSSESSEE]+[PLUR]+[ABL] 

[ae]e	>	éihez +[POSSESSEE]+[PLUR]+[ALL] 

[ae]e	>	éiig +[POSSESSEE]+[PLUR]+[TERM] 

[ae]e	>	éivé +[POSSESSEE]+[PLUR]+[TRANS] 

[ae]e	>	éivel +[POSSESSEE]+[PLUR]+[INSTR] 

[ae]e	>	éiért +[POSSESSEE]+[PLUR]+[CAUS/FIN] 



[ae]e	>	éiül +[POSSESSEE]+[PLUR]+[ESS] 






[^ae]e	>	-e,ének +[DAT]

[^ae]e	>	-e,ében +[INE]

[^ae]e	>	-e,ébe +[ILL]

[^ae]e	>	-e,ébõl +[ELA]

[^ae]e	>	-e,érõl +[DEL]

[^ae]e	>	-e,ére +[SBL]

[^ae]e	>	-e,énél +[ADE]

[^ae]e	>	-e,étõl +[ABL]

[^ae]e	>	-e,éhez +[ALL]

[^ae]e	>	-e,éig +[TERM]
 

[^ae]e	>	-e,éért +[CAUS/FIN]

[^ae]e	>	-e,éül +[ESS]


[ae]e	>	nek +[DAT]

[ae]e	>	ben +[INE]

[ae]e	>	be +[ILL]

[ae]e	>	bõl +[ELA]

[ae]e	>	rõl +[DEL]

[ae]e	>	re +[SBL]

[ae]e	>	nél +[ADE]

[ae]e	>	tõl +[ABL]

[ae]e	>	hez +[ALL]

[ae]e	>	ig +[TERM]
 

[ae]e	>	ért +[CAUS/FIN]

[ae]e	>	ül +[ESS]


n n		>	ek +[DAT]
n n		>	-nek +[DAT]
[^n] n		>	nek +[DAT]
[^naeoö]	>	nek +[DAT]

b b		>	en +[INE]
b b		>	-ben +[INE]
[^b] b		>	ben +[INE]
[^baeoö]	>	ben +[INE]

b b		>	e +[ILL]
b b		>	-be +[ILL]
[^b] b		>	be +[ILL]
[^baeoö]	>	be +[ILL]

b b		>	õl +[ELA]
b b		>	-bõl +[ELA]
[^b] b		>	bõl +[ELA]
[^baeoö]	>	bõl +[ELA]

r r		>	õl +[DEL]
r r		>	-rõl +[DEL]
[^r] r		>	rõl +[DEL]
[^raeoö]	>	rõl +[DEL]

r r		>	e +[SBL]
r r		>	-re +[SBL]
[^r] r		>	re +[SBL]
[^raeoö]	>	re +[SBL]

n n		>	él +[ADE]
n n		>	-nél +[ADE]
[^n] n		>	nél +[ADE]
[^naeoö]	>	nél +[ADE]

t t		>	õl +[ABL]
t t		>	-tõl +[ABL]
[^t] t		>	tõl +[ABL]
[^taeoö]	>	tõl +[ABL]

 # külön kezelve

[^e]	>	ig +[TERM]

[^e]	>	ért +[CAUS/FIN]

[^e]	>	ül +[ESS]



[^ae]e	>	-e,ét +[ACC]
[ae]e	>	t +[ACC]

#[éóõûljnr-]	>	t +[ACC]
[ljnr]	>	t +[ACC]
[ln] y	>	t +[ACC]

############################################################
# n osztály: -val, -vá mássalhangzóra végzõdõ szavakhoz
############################################################

flag *n:

[^b] b	>	bel +[INSTR]
b b	>	-b,bel +[INSTR]
b b	>	-bel +[INSTR]
B -	>	bel +[INSTR]

#[^c] c	>	cel +[INSTR]
c c	>	-c,cel +[INSTR]
c c	>	-cel +[INSTR]
C -	>	cel +[INSTR]

[^c]c s	>	-s,csel +[INSTR]
c c s	>	-cs,csel +[INSTR]
c c s	>	-csel +[INSTR]
C S -	>	csel +[INSTR]

[^d] d	>	del +[INSTR]
d d	>	-d,del +[INSTR]
d d	>	-del +[INSTR]
D -	>	del +[INSTR]

[^f] f	>	fel +[INSTR]
f f	>	-f,fel +[INSTR]
f f	>	-fel +[INSTR]
F -	>	fel +[INSTR]

[^g] g	>	gel +[INSTR]
g g	>	-g,gel +[INSTR]
g g	>	-gel +[INSTR]
G -	>	gel +[INSTR]

[^g]g y	>	-y,gyel +[INSTR]
g g y 	>	-gy,gyel +[INSTR]
g g y 	>	-gyel +[INSTR]
G Y - 	>	el +[INSTR]

[áeéuü]h	>	vel +[INSTR] # <méhvel>, <juhval>, <dühvel>, <csehvel>, <pléhvel>, <Enéhvel>
[^ctgsáe]h	>	hel +[INSTR] # <méhhel>, <juhhal>, <dühhel>, de <*csehhel>, <*pléhhel>, <*Enéhhel>
[^s] c h	>	hel +[INSTR]
t s c h	>	csel +[INSTR]
[^t] s c h	>	sel +[INSTR]
g h	>	gel +[INSTR]
t h	>	tel +[INSTR]
s h	>	sel +[INSTR]
H -	>	hel +[INSTR]

[^j] j	>	jel +[INSTR]
j j	>	-j,jel +[INSTR]
j j	>	-jel +[INSTR]
J -	>	jel +[INSTR]

[^k] k	>	kel +[INSTR]
k k	>	-k,kel +[INSTR]
k k	>	-kel +[INSTR]
K -	>	kel +[INSTR]

[^l] l	>	lel +[INSTR]
l l	>	-l,lel +[INSTR]
l l	>	-lel +[INSTR]
L -	>	lel +[INSTR]

[^l]l y	>	-y,lyel +[INSTR]
l l y	>	-ly,lyel +[INSTR]
l l y	>	-lyel +[INSTR]
L Y -	>	lyel +[INSTR]

[^m] m	>	mel +[INSTR]
m m	>	-m,mel +[INSTR]
m m	>	-mel +[INSTR]
M -	>	mel +[INSTR]

[^n] n	>	nel +[INSTR]
n n	>	-n,nel +[INSTR]
n n	>	-nel +[INSTR]
N -	>	nel +[INSTR]

[^n]n y	>	-y,nyel +[INSTR]
n n y	>	-ny,nyel +[INSTR]
n n y	>	-nyel +[INSTR]
N Y -	>	nyel +[INSTR]

[^p] p	>	pel +[INSTR]
p p	>	-p,pel +[INSTR]
p p	>	-pel +[INSTR]
P -	>	pel +[INSTR]

[^r] r	>	rel +[INSTR]
r r	>	-r,rel +[INSTR]
r r	>	-rel +[INSTR]
R -	>	rel +[INSTR]

# [^tczsw]s	>	sel +[INSTR]
# s s	>	-s`,'sel +[INSTR]
# s s	>	-sel +[INSTR]
# t s	>	cel +[INSTR] # dartscal
l d s	>	cel +[INSTR] # Oldscal, Torvaldscal
[^l] d s	>	dzel +[INSTR] # Leedsdzel
[^s]s z	>	-z,szel +[INSTR]
s s z	>	-sz,szel +[INSTR]
s s z	>	-szel +[INSTR]
w s	>	zel +[INSTR]
[^Z] S -	>	sel +[INSTR]
S Z -	>	szel +[INSTR]
Z S -	>	zsel +[INSTR]

[^t]t	>	tel +[INSTR]
t t	>	-t,tel +[INSTR]
t t	>	-tel +[INSTR]
T -	>	tel +[INSTR]

[^t]t y	>	-y,tyel +[INSTR]
t t y	>	-ty,tyel +[INSTR]
t t y	>	-tyel +[INSTR]
T Y -	>	tyel +[INSTR]

x	>	szel +[INSTR]
X -	>	szel +[INSTR]

[^ctsz]z	>	zel +[INSTR]
[ct]z	>	cel +[INSTR]
z z	>	-z,zel +[INSTR] # <jazzel>
z z	>	-zel +[INSTR] # <jazz-zel> (tulajdonnévben)
[^cts] Z -	>	zel +[INSTR]

[^d]z s	>	-s,zsel +[INSTR]
d z s	>	-zs,dzsel +[INSTR]
D Z S -	>	dzsel +[INSTR]

[^glnt]y >	jel +[INSTR]

v	>	vel +[INSTR]
V -	>	vel +[INSTR]

[^b] b	>	bé +[TRANS]
b b	>	-b,bé +[TRANS]
b b	>	-bé +[TRANS]
B -	>	bé +[TRANS]

#[^c] c	>	cé +[TRANS]
c c	>	-c,cé +[TRANS]
c c	>	-cé +[TRANS]
C -	>	cé +[TRANS]

[^c]c s	>	-s,csé +[TRANS]
c c s	>	-cs,csé +[TRANS]
c c s	>	-csé +[TRANS]
C S -	>	csé +[TRANS]

[^d] d	>	dé +[TRANS]
d d	>	-d,dé +[TRANS]
d d	>	-dé +[TRANS]
D -	>	dé +[TRANS]

[^f] f	>	fé +[TRANS]
f f	>	-f,fé +[TRANS]
f f	>	-fé +[TRANS]
F -	>	fé +[TRANS]

[^g] g	>	gé +[TRANS]
g g	>	-g,gé +[TRANS]
g g	>	-gé +[TRANS]
G -	>	gé +[TRANS]

[^g]g y	>	-y,gyé +[TRANS]
g g y 	>	-gy,gyé +[TRANS]
g g y 	>	-gyé +[TRANS]
G Y - 	>	é +[TRANS]

[áeéuü]h	>	vé +[TRANS] # <méhvel>, <juhval>, <dühvel>, <csehvel>, <pléhvel>, <Enéhvel>
[^ctgsáe]h	>	hé +[TRANS] # <méhhel>, <juhhal>, <dühhel>, de <*csehhel>, <*pléhhel>, <*Enéhhel>
[^s] c h	>	hé +[TRANS]
t s c h	>	csé +[TRANS]
[^t] s c h	>	sé +[TRANS]
g h	>	gé +[TRANS]
t h	>	té +[TRANS]
s h	>	sé +[TRANS]
H -	>	hé +[TRANS]

[^j] j	>	jé +[TRANS]
j j	>	-j,jé +[TRANS]
j j	>	-jé +[TRANS]
J -	>	jé +[TRANS]

[^k] k	>	ké +[TRANS]
k k	>	-k,ké +[TRANS]
k k	>	-ké +[TRANS]
K -	>	ké +[TRANS]

[^l] l	>	lé +[TRANS]
l l	>	-l,lé +[TRANS]
l l	>	-lé +[TRANS]
L -	>	lé +[TRANS]

[^l]l y	>	-y,lyé +[TRANS]
l l y	>	-ly,lyé +[TRANS]
l l y	>	-lyé +[TRANS]
L Y -	>	lyé +[TRANS]

[^m] m	>	mé +[TRANS]
m m	>	-m,mé +[TRANS]
m m	>	-mé +[TRANS]
M -	>	mé +[TRANS]

[^n] n	>	né +[TRANS]
n n	>	-n,né +[TRANS]
n n	>	-né +[TRANS]
N -	>	né +[TRANS]

[^n]n y	>	-y,nyé +[TRANS]
n n y	>	-ny,nyé +[TRANS]
n n y	>	-nyé +[TRANS]
N Y -	>	nyé +[TRANS]

[^p] p	>	pé +[TRANS]
p p	>	-p,pé +[TRANS]
p p	>	-pé +[TRANS]
P -	>	pé +[TRANS]

[^r] r	>	ré +[TRANS]
r r	>	-r,ré +[TRANS]
r r	>	-ré +[TRANS]
R -	>	ré +[TRANS]

# [^tczsw]s	>	sé +[TRANS]
# s s	>	-s`,'sé +[TRANS]
# s s	>	-sé +[TRANS]
# t s	>	cé +[TRANS] # dartscal
l d s	>	cé +[TRANS] # Oldscal, Torvaldscal
[^l] d s	>	dzé +[TRANS] # Leedsdzel
[^s]s z	>	-z,szé +[TRANS]
s s z	>	-sz,szé +[TRANS]
s s z	>	-szé +[TRANS]
w s	>	zé +[TRANS]
[^Z] S -	>	sé +[TRANS]
S Z -	>	szé +[TRANS]
Z S -	>	zsé +[TRANS]

[^t]t	>	té +[TRANS]
t t	>	-t,té +[TRANS]
t t	>	-té +[TRANS]
T -	>	té +[TRANS]

[^t]t y	>	-y,tyé +[TRANS]
t t y	>	-ty,tyé +[TRANS]
t t y	>	-tyé +[TRANS]
T Y -	>	tyé +[TRANS]

x	>	szé +[TRANS]
X -	>	szé +[TRANS]

[^ctsz]z	>	zé +[TRANS]
[ct]z	>	cé +[TRANS]
z z	>	-z,zé +[TRANS] # <jazzel>
z z	>	-zé +[TRANS] # <jazz-zel> (tulajdonnévben)
[^cts] Z -	>	zé +[TRANS]

[^d]z s	>	-s,zsé +[TRANS]
d z s	>	-zs,dzsé +[TRANS]
D Z S -	>	dzsé +[TRANS]

[^glnt]y >	jé +[TRANS]

v	>	vé +[TRANS]
V -	>	vé +[TRANS]


[^aeoö]	>	hez +[ALL]
[^ae]e		>	-e,éhez +[ALL]
[ae]e		>	hez +[ALL]

############################################################
# Ð osztály: -val, -vá magánhangzóra végzõdõ szavakhoz
############################################################

flag *Ð:


[-áéiíóõuúüûy&agrave;&ugrave;&oslash;] >	vel +[INSTR]

[-áéiíóõuúüûy&agrave;&ugrave;&oslash;] >	vé +[TRANS]

[^ae]e		>	-e,ével +[INSTR]
[ae]e		>	vel +[INSTR]
[^ae]e		>	-e,évé +[TRANS]
[ae]e		>	vé +[TRANS]
ö		>	-ö,õvel +[INSTR]
ö		>	-ö,õvé +[TRANS]

[^aeoö]	>	hez +[ALL]
[^ae]e		>	-e,éhez +[ALL]
[ae]e		>	hez +[ALL]


############################################################
# Ó osztály: -n, -én
############################################################

flag *Ó:


[^aáeéiíóõuúüû&agrave;&ugrave;&oslash;]	>	en +[SUE]
[áéiíóõuúüû&agrave;&ugrave;&oslash;]	>	n +[SUE]
[^ae]e		>	-e,én +[SUE]
[ae]e		>	n +[SUE]

############################################################
# × osztály: -et, -t mássalhangzóra végzõdõ szavakhoz
############################################################

flag *×:


[^ae]e		>	-e,ét +[ACC]
[ae]e		>	t +[ACC]
- > et +[ACC]

[áéiíóöõuúüûlnrx&agrave;&ugrave;&oslash;] > t +[ACC]
[^aáeéiíóöõuúüûcs] [hj]	>	et +[ACC]

[^s] c h	>	et +[ACC]
[^t] s c h	>	t +[ACC]
t s c h	>	et +[ACC]
s h	>	t +[ACC]

[aáeéiíóöõuúüû] j	>	t +[ACC]

[^aáeéiíoóöõuúüûjlnrsyz&agrave;&ugrave;&oslash;] > et +[ACC]
negyven	>	et +[ACC]
ötven	>	et +[ACC]
hetven	>	et +[ACC]
kilencven	>	et +[ACC]

[cjrt] z	> et +[ACC]
[^cjrst] z	> t +[ACC]

# <passzot> <passzt>
# <reneszánszot> <reneszánszt>
# <kommerszet> <kommerszt>
[bknprs] sz	>	et +[ACC]
# <*plebszt>
# <*bokszt>
# <*gipszt>
[^bkp] sz	>	t +[ACC]

g y	> et +[ACC]
[^aáeéiíoóöõuúüû] [^g] y	>	et +[ACC]
[aáeéiíoóöõuúüû] [^g] y	>	t +[ACC]
c s	>	et +[ACC]
[^aáeéiíoóöõuúüû] z s	>	et +[ACC]
[aáeéiíoóöõuúüû] z s	>	t +[ACC]
[knsprty] s	>	et +[ACC]
[^ckprtz] s	>	t +[ACC]

############################################################
# C osztály: ajakkerekítéses magas hangrendû birtokos személyragok 
# magánhangzóra végzõdõ szavak esetén
#
# Példa: <teknõtöket> <teknõtökhöz> <Malmõnket>
#
# kivétel: harmadik személyû esetragok
############################################################

flag *C:

# <Malmõnk> <*Malmönk>

ö	>	-ö,õk +[PLUR]+[NOM]

ö	>	-ö,õket +[PLUR]+[ACC] 

ö	>	-ö,õknek +[PLUR]+[DAT] 

ö	>	-ö,õkben +[PLUR]+[INE] 

ö	>	-ö,õkbe +[PLUR]+[ILL] 

ö	>	-ö,õkbõl +[PLUR]+[ELA] 

ö	>	-ö,õkön +[PLUR]+[SUE] 

ö	>	-ö,õkrõl +[PLUR]+[DEL] 

ö	>	-ö,õkre +[PLUR]+[SBL] 

ö	>	-ö,õknél +[PLUR]+[ADE] 

ö	>	-ö,õktõl +[PLUR]+[ABL] 

ö	>	-ö,õkhöz +[PLUR]+[ALL] 

ö	>	-ö,õkig +[PLUR]+[TERM] 

ö	>	-ö,õkké +[PLUR]+[TRANS] 

ö	>	-ö,õkkel +[PLUR]+[INSTR] 

ö	>	-ö,õkért +[PLUR]+[CAUS/FIN] 



ö	>	-ö,õkül +[PLUR]+[ESS] 





ö	>	-ö,õké +[PLUR]+[POSSESSEE]+[NOM] 

ö	>	-ö,õkét +[PLUR]+[POSSESSEE]+[ACC] 

ö	>	-ö,õkének +[PLUR]+[POSSESSEE]+[DAT] 

ö	>	-ö,õkében +[PLUR]+[POSSESSEE]+[INE] 

ö	>	-ö,õkébe +[PLUR]+[POSSESSEE]+[ILL] 

ö	>	-ö,õkébõl +[PLUR]+[POSSESSEE]+[ELA] 

ö	>	-ö,õkén +[PLUR]+[POSSESSEE]+[SUE] 

ö	>	-ö,õkérõl +[PLUR]+[POSSESSEE]+[DEL] 

ö	>	-ö,õkére +[PLUR]+[POSSESSEE]+[SBL] 

ö	>	-ö,õkénél +[PLUR]+[POSSESSEE]+[ADE] 

ö	>	-ö,õkétõl +[PLUR]+[POSSESSEE]+[ABL] 

ö	>	-ö,õkéhez +[PLUR]+[POSSESSEE]+[ALL] 

ö	>	-ö,õkéig +[PLUR]+[POSSESSEE]+[TERM] 

ö	>	-ö,õkévé +[PLUR]+[POSSESSEE]+[TRANS] 

ö	>	-ö,õkével +[PLUR]+[POSSESSEE]+[INSTR] 

ö	>	-ö,õkéért +[PLUR]+[POSSESSEE]+[CAUS/FIN] 



ö	>	-ö,õkéül +[PLUR]+[POSSESSEE]+[ESS] 



 ö	>	-ö,õkéi +[PLUR]+[POSSESSEE]+[PLUR]+[NOM]
 
ö	>	-ö,õkéit +[PLUR]+[POSSESSEE]+[PLUR]+[ACC] 

ö	>	-ö,õkéinek +[PLUR]+[POSSESSEE]+[PLUR]+[DAT] 

ö	>	-ö,õkéiben +[PLUR]+[POSSESSEE]+[PLUR]+[INE] 

ö	>	-ö,õkéibe +[PLUR]+[POSSESSEE]+[PLUR]+[ILL] 

ö	>	-ö,õkéibõl +[PLUR]+[POSSESSEE]+[PLUR]+[ELA] 

ö	>	-ö,õkéin +[PLUR]+[POSSESSEE]+[PLUR]+[SUE] 

ö	>	-ö,õkéirõl +[PLUR]+[POSSESSEE]+[PLUR]+[DEL] 

ö	>	-ö,õkéire +[PLUR]+[POSSESSEE]+[PLUR]+[SBL] 

ö	>	-ö,õkéinél +[PLUR]+[POSSESSEE]+[PLUR]+[ADE] 

ö	>	-ö,õkéitõl +[PLUR]+[POSSESSEE]+[PLUR]+[ABL] 

ö	>	-ö,õkéihez +[PLUR]+[POSSESSEE]+[PLUR]+[ALL] 

ö	>	-ö,õkéiig +[PLUR]+[POSSESSEE]+[PLUR]+[TERM] 

ö	>	-ö,õkéivé +[PLUR]+[POSSESSEE]+[PLUR]+[TRANS] 

ö	>	-ö,õkéivel +[PLUR]+[POSSESSEE]+[PLUR]+[INSTR] 

ö	>	-ö,õkéiért +[PLUR]+[POSSESSEE]+[PLUR]+[CAUS/FIN] 



ö	>	-ö,õkéiül +[PLUR]+[POSSESSEE]+[PLUR]+[ESS] 








ö	>	-ö,õkként +[PLUR]+[FORM] 

ö	>	-ö,õkkor +[PLUR]+[TEMP] 




ö	>	-ö,õi +[PLUR]+[POSS_SG_3]+[NOM]


ö	>	-ö,õit +[PLUR]+[POSS_SG_3]+[ACC] 

ö	>	-ö,õinek +[PLUR]+[POSS_SG_3]+[DAT] 

ö	>	-ö,õiben +[PLUR]+[POSS_SG_3]+[INE] 

ö	>	-ö,õibe +[PLUR]+[POSS_SG_3]+[ILL] 

ö	>	-ö,õibõl +[PLUR]+[POSS_SG_3]+[ELA] 

ö	>	-ö,õin +[PLUR]+[POSS_SG_3]+[SUE] 

ö	>	-ö,õirõl +[PLUR]+[POSS_SG_3]+[DEL] 

ö	>	-ö,õire +[PLUR]+[POSS_SG_3]+[SBL] 

ö	>	-ö,õinél +[PLUR]+[POSS_SG_3]+[ADE] 

ö	>	-ö,õitõl +[PLUR]+[POSS_SG_3]+[ABL] 

ö	>	-ö,õihez +[PLUR]+[POSS_SG_3]+[ALL] 

ö	>	-ö,õiig +[PLUR]+[POSS_SG_3]+[TERM] 

ö	>	-ö,õivé +[PLUR]+[POSS_SG_3]+[TRANS] 

ö	>	-ö,õivel +[PLUR]+[POSS_SG_3]+[INSTR] 

ö	>	-ö,õiért +[PLUR]+[POSS_SG_3]+[CAUS/FIN] 



ö	>	-ö,õiül +[PLUR]+[POSS_SG_3]+[ESS] 




ö	>	-ö,õié +[PLUR]+[POSS_SG_3]+[POSSESSEE]+[NOM] 

ö	>	-ö,õiét +[PLUR]+[POSS_SG_3]+[POSSESSEE]+[ACC] 

ö	>	-ö,õiének +[PLUR]+[POSS_SG_3]+[POSSESSEE]+[DAT] 

ö	>	-ö,õiében +[PLUR]+[POSS_SG_3]+[POSSESSEE]+[INE] 

ö	>	-ö,õiébe +[PLUR]+[POSS_SG_3]+[POSSESSEE]+[ILL] 

ö	>	-ö,õiébõl +[PLUR]+[POSS_SG_3]+[POSSESSEE]+[ELA] 

ö	>	-ö,õién +[PLUR]+[POSS_SG_3]+[POSSESSEE]+[SUE] 

ö	>	-ö,õiérõl +[PLUR]+[POSS_SG_3]+[POSSESSEE]+[DEL] 

ö	>	-ö,õiére +[PLUR]+[POSS_SG_3]+[POSSESSEE]+[SBL] 

ö	>	-ö,õiénél +[PLUR]+[POSS_SG_3]+[POSSESSEE]+[ADE] 

ö	>	-ö,õiétõl +[PLUR]+[POSS_SG_3]+[POSSESSEE]+[ABL] 

ö	>	-ö,õiéhez +[PLUR]+[POSS_SG_3]+[POSSESSEE]+[ALL] 

ö	>	-ö,õiéig +[PLUR]+[POSS_SG_3]+[POSSESSEE]+[TERM] 

ö	>	-ö,õiévé +[PLUR]+[POSS_SG_3]+[POSSESSEE]+[TRANS] 

ö	>	-ö,õiével +[PLUR]+[POSS_SG_3]+[POSSESSEE]+[INSTR] 

ö	>	-ö,õiéért +[PLUR]+[POSS_SG_3]+[POSSESSEE]+[CAUS/FIN] 



ö	>	-ö,õiéül +[PLUR]+[POSS_SG_3]+[POSSESSEE]+[ESS] 



 ö	>	-ö,õiéi +[PLUR]+[POSS_SG_3]+[POSSESSEE]+[PLUR]+[NOM]
 
ö	>	-ö,õiéit +[PLUR]+[POSS_SG_3]+[POSSESSEE]+[PLUR]+[ACC] 

ö	>	-ö,õiéinek +[PLUR]+[POSS_SG_3]+[POSSESSEE]+[PLUR]+[DAT] 

ö	>	-ö,õiéiben +[PLUR]+[POSS_SG_3]+[POSSESSEE]+[PLUR]+[INE] 

ö	>	-ö,õiéibe +[PLUR]+[POSS_SG_3]+[POSSESSEE]+[PLUR]+[ILL] 

ö	>	-ö,õiéibõl +[PLUR]+[POSS_SG_3]+[POSSESSEE]+[PLUR]+[ELA] 

ö	>	-ö,õiéin +[PLUR]+[POSS_SG_3]+[POSSESSEE]+[PLUR]+[SUE] 

ö	>	-ö,õiéirõl +[PLUR]+[POSS_SG_3]+[POSSESSEE]+[PLUR]+[DEL] 

ö	>	-ö,õiéire +[PLUR]+[POSS_SG_3]+[POSSESSEE]+[PLUR]+[SBL] 

ö	>	-ö,õiéinél +[PLUR]+[POSS_SG_3]+[POSSESSEE]+[PLUR]+[ADE] 

ö	>	-ö,õiéitõl +[PLUR]+[POSS_SG_3]+[POSSESSEE]+[PLUR]+[ABL] 

ö	>	-ö,õiéihez +[PLUR]+[POSS_SG_3]+[POSSESSEE]+[PLUR]+[ALL] 

ö	>	-ö,õiéiig +[PLUR]+[POSS_SG_3]+[POSSESSEE]+[PLUR]+[TERM] 

ö	>	-ö,õiéivé +[PLUR]+[POSS_SG_3]+[POSSESSEE]+[PLUR]+[TRANS] 

ö	>	-ö,õiéivel +[PLUR]+[POSS_SG_3]+[POSSESSEE]+[PLUR]+[INSTR] 

ö	>	-ö,õiéiért +[PLUR]+[POSS_SG_3]+[POSSESSEE]+[PLUR]+[CAUS/FIN] 



ö	>	-ö,õiéiül +[PLUR]+[POSS_SG_3]+[POSSESSEE]+[PLUR]+[ESS] 








ö	>	-ö,õiként +[PLUR]+[POSS_SG_3]+[FORM] 

ö	>	-ö,õikor +[PLUR]+[POSS_SG_3]+[TEMP] 





ö	>	-ö,õék +[ék_FAMILIAR_noun]+[NOM]

ö	>	-ö,õéket +[ék_FAMILIAR_noun]+[ACC] 

ö	>	-ö,õéknek +[ék_FAMILIAR_noun]+[DAT] 

ö	>	-ö,õékben +[ék_FAMILIAR_noun]+[INE] 

ö	>	-ö,õékbe +[ék_FAMILIAR_noun]+[ILL] 

ö	>	-ö,õékbõl +[ék_FAMILIAR_noun]+[ELA] 

ö	>	-ö,õéken +[ék_FAMILIAR_noun]+[SUE] 

ö	>	-ö,õékrõl +[ék_FAMILIAR_noun]+[DEL] 

ö	>	-ö,õékre +[ék_FAMILIAR_noun]+[SBL] 

ö	>	-ö,õéknél +[ék_FAMILIAR_noun]+[ADE] 

ö	>	-ö,õéktõl +[ék_FAMILIAR_noun]+[ABL] 

ö	>	-ö,õékhez +[ék_FAMILIAR_noun]+[ALL] 

ö	>	-ö,õékig +[ék_FAMILIAR_noun]+[TERM] 

ö	>	-ö,õékké +[ék_FAMILIAR_noun]+[TRANS] 

ö	>	-ö,õékkel +[ék_FAMILIAR_noun]+[INSTR] 

ö	>	-ö,õékért +[ék_FAMILIAR_noun]+[CAUS/FIN] 



ö	>	-ö,õékül +[ék_FAMILIAR_noun]+[ESS] 




ö	>	-ö,õéké +[ék_FAMILIAR_noun]+[POSSESSEE]+[NOM] 

ö	>	-ö,õékét +[ék_FAMILIAR_noun]+[POSSESSEE]+[ACC] 

ö	>	-ö,õékének +[ék_FAMILIAR_noun]+[POSSESSEE]+[DAT] 

ö	>	-ö,õékében +[ék_FAMILIAR_noun]+[POSSESSEE]+[INE] 

ö	>	-ö,õékébe +[ék_FAMILIAR_noun]+[POSSESSEE]+[ILL] 

ö	>	-ö,õékébõl +[ék_FAMILIAR_noun]+[POSSESSEE]+[ELA] 

ö	>	-ö,õékén +[ék_FAMILIAR_noun]+[POSSESSEE]+[SUE] 

ö	>	-ö,õékérõl +[ék_FAMILIAR_noun]+[POSSESSEE]+[DEL] 

ö	>	-ö,õékére +[ék_FAMILIAR_noun]+[POSSESSEE]+[SBL] 

ö	>	-ö,õékénél +[ék_FAMILIAR_noun]+[POSSESSEE]+[ADE] 

ö	>	-ö,õékétõl +[ék_FAMILIAR_noun]+[POSSESSEE]+[ABL] 

ö	>	-ö,õékéhez +[ék_FAMILIAR_noun]+[POSSESSEE]+[ALL] 

ö	>	-ö,õékéig +[ék_FAMILIAR_noun]+[POSSESSEE]+[TERM] 

ö	>	-ö,õékévé +[ék_FAMILIAR_noun]+[POSSESSEE]+[TRANS] 

ö	>	-ö,õékével +[ék_FAMILIAR_noun]+[POSSESSEE]+[INSTR] 

ö	>	-ö,õékéért +[ék_FAMILIAR_noun]+[POSSESSEE]+[CAUS/FIN] 



ö	>	-ö,õékéül +[ék_FAMILIAR_noun]+[POSSESSEE]+[ESS] 



 ö	>	-ö,õékéi +[ék_FAMILIAR_noun]+[POSSESSEE]+[PLUR]+[NOM]
 
ö	>	-ö,õékéit +[ék_FAMILIAR_noun]+[POSSESSEE]+[PLUR]+[ACC] 

ö	>	-ö,õékéinek +[ék_FAMILIAR_noun]+[POSSESSEE]+[PLUR]+[DAT] 

ö	>	-ö,õékéiben +[ék_FAMILIAR_noun]+[POSSESSEE]+[PLUR]+[INE] 

ö	>	-ö,õékéibe +[ék_FAMILIAR_noun]+[POSSESSEE]+[PLUR]+[ILL] 

ö	>	-ö,õékéibõl +[ék_FAMILIAR_noun]+[POSSESSEE]+[PLUR]+[ELA] 

ö	>	-ö,õékéin +[ék_FAMILIAR_noun]+[POSSESSEE]+[PLUR]+[SUE] 

ö	>	-ö,õékéirõl +[ék_FAMILIAR_noun]+[POSSESSEE]+[PLUR]+[DEL] 

ö	>	-ö,õékéire +[ék_FAMILIAR_noun]+[POSSESSEE]+[PLUR]+[SBL] 

ö	>	-ö,õékéinél +[ék_FAMILIAR_noun]+[POSSESSEE]+[PLUR]+[ADE] 

ö	>	-ö,õékéitõl +[ék_FAMILIAR_noun]+[POSSESSEE]+[PLUR]+[ABL] 

ö	>	-ö,õékéihez +[ék_FAMILIAR_noun]+[POSSESSEE]+[PLUR]+[ALL] 

ö	>	-ö,õékéiig +[ék_FAMILIAR_noun]+[POSSESSEE]+[PLUR]+[TERM] 

ö	>	-ö,õékéivé +[ék_FAMILIAR_noun]+[POSSESSEE]+[PLUR]+[TRANS] 

ö	>	-ö,õékéivel +[ék_FAMILIAR_noun]+[POSSESSEE]+[PLUR]+[INSTR] 

ö	>	-ö,õékéiért +[ék_FAMILIAR_noun]+[POSSESSEE]+[PLUR]+[CAUS/FIN] 



ö	>	-ö,õékéiül +[ék_FAMILIAR_noun]+[POSSESSEE]+[PLUR]+[ESS] 




ö	>	-ö,õmék +[POSS_SG_1]+[ék_FAMILIAR_noun]+[NOM]

ö	>	-ö,õméket +[POSS_SG_1]+[ék_FAMILIAR_noun]+[ACC] 

ö	>	-ö,õméknek +[POSS_SG_1]+[ék_FAMILIAR_noun]+[DAT] 

ö	>	-ö,õmékben +[POSS_SG_1]+[ék_FAMILIAR_noun]+[INE] 

ö	>	-ö,õmékbe +[POSS_SG_1]+[ék_FAMILIAR_noun]+[ILL] 

ö	>	-ö,õmékbõl +[POSS_SG_1]+[ék_FAMILIAR_noun]+[ELA] 

ö	>	-ö,õméken +[POSS_SG_1]+[ék_FAMILIAR_noun]+[SUE] 

ö	>	-ö,õmékrõl +[POSS_SG_1]+[ék_FAMILIAR_noun]+[DEL] 

ö	>	-ö,õmékre +[POSS_SG_1]+[ék_FAMILIAR_noun]+[SBL] 

ö	>	-ö,õméknél +[POSS_SG_1]+[ék_FAMILIAR_noun]+[ADE] 

ö	>	-ö,õméktõl +[POSS_SG_1]+[ék_FAMILIAR_noun]+[ABL] 

ö	>	-ö,õmékhez +[POSS_SG_1]+[ék_FAMILIAR_noun]+[ALL] 

ö	>	-ö,õmékig +[POSS_SG_1]+[ék_FAMILIAR_noun]+[TERM] 

ö	>	-ö,õmékké +[POSS_SG_1]+[ék_FAMILIAR_noun]+[TRANS] 

ö	>	-ö,õmékkel +[POSS_SG_1]+[ék_FAMILIAR_noun]+[INSTR] 

ö	>	-ö,õmékért +[POSS_SG_1]+[ék_FAMILIAR_noun]+[CAUS/FIN] 



ö	>	-ö,õmékül +[POSS_SG_1]+[ék_FAMILIAR_noun]+[ESS] 




ö	>	-ö,õméké +[POSS_SG_1]+[ék_FAMILIAR_noun]+[POSSESSEE]+[NOM] 

ö	>	-ö,õmékét +[POSS_SG_1]+[ék_FAMILIAR_noun]+[POSSESSEE]+[ACC] 

ö	>	-ö,õmékének +[POSS_SG_1]+[ék_FAMILIAR_noun]+[POSSESSEE]+[DAT] 

ö	>	-ö,õmékében +[POSS_SG_1]+[ék_FAMILIAR_noun]+[POSSESSEE]+[INE] 

ö	>	-ö,õmékébe +[POSS_SG_1]+[ék_FAMILIAR_noun]+[POSSESSEE]+[ILL] 

ö	>	-ö,õmékébõl +[POSS_SG_1]+[ék_FAMILIAR_noun]+[POSSESSEE]+[ELA] 

ö	>	-ö,õmékén +[POSS_SG_1]+[ék_FAMILIAR_noun]+[POSSESSEE]+[SUE] 

ö	>	-ö,õmékérõl +[POSS_SG_1]+[ék_FAMILIAR_noun]+[POSSESSEE]+[DEL] 

ö	>	-ö,õmékére +[POSS_SG_1]+[ék_FAMILIAR_noun]+[POSSESSEE]+[SBL] 

ö	>	-ö,õmékénél +[POSS_SG_1]+[ék_FAMILIAR_noun]+[POSSESSEE]+[ADE] 

ö	>	-ö,õmékétõl +[POSS_SG_1]+[ék_FAMILIAR_noun]+[POSSESSEE]+[ABL] 

ö	>	-ö,õmékéhez +[POSS_SG_1]+[ék_FAMILIAR_noun]+[POSSESSEE]+[ALL] 

ö	>	-ö,õmékéig +[POSS_SG_1]+[ék_FAMILIAR_noun]+[POSSESSEE]+[TERM] 

ö	>	-ö,õmékévé +[POSS_SG_1]+[ék_FAMILIAR_noun]+[POSSESSEE]+[TRANS] 

ö	>	-ö,õmékével +[POSS_SG_1]+[ék_FAMILIAR_noun]+[POSSESSEE]+[INSTR] 

ö	>	-ö,õmékéért +[POSS_SG_1]+[ék_FAMILIAR_noun]+[POSSESSEE]+[CAUS/FIN] 



ö	>	-ö,õmékéül +[POSS_SG_1]+[ék_FAMILIAR_noun]+[POSSESSEE]+[ESS] 



 ö	>	-ö,õmékéi +[POSS_SG_1]+[ék_FAMILIAR_noun]+[POSSESSEE]+[PLUR]+[NOM]
 
ö	>	-ö,õmékéit +[POSS_SG_1]+[ék_FAMILIAR_noun]+[POSSESSEE]+[PLUR]+[ACC] 

ö	>	-ö,õmékéinek +[POSS_SG_1]+[ék_FAMILIAR_noun]+[POSSESSEE]+[PLUR]+[DAT] 

ö	>	-ö,õmékéiben +[POSS_SG_1]+[ék_FAMILIAR_noun]+[POSSESSEE]+[PLUR]+[INE] 

ö	>	-ö,õmékéibe +[POSS_SG_1]+[ék_FAMILIAR_noun]+[POSSESSEE]+[PLUR]+[ILL] 

ö	>	-ö,õmékéibõl +[POSS_SG_1]+[ék_FAMILIAR_noun]+[POSSESSEE]+[PLUR]+[ELA] 

ö	>	-ö,õmékéin +[POSS_SG_1]+[ék_FAMILIAR_noun]+[POSSESSEE]+[PLUR]+[SUE] 

ö	>	-ö,õmékéirõl +[POSS_SG_1]+[ék_FAMILIAR_noun]+[POSSESSEE]+[PLUR]+[DEL] 

ö	>	-ö,õmékéire +[POSS_SG_1]+[ék_FAMILIAR_noun]+[POSSESSEE]+[PLUR]+[SBL] 

ö	>	-ö,õmékéinél +[POSS_SG_1]+[ék_FAMILIAR_noun]+[POSSESSEE]+[PLUR]+[ADE] 

ö	>	-ö,õmékéitõl +[POSS_SG_1]+[ék_FAMILIAR_noun]+[POSSESSEE]+[PLUR]+[ABL] 

ö	>	-ö,õmékéihez +[POSS_SG_1]+[ék_FAMILIAR_noun]+[POSSESSEE]+[PLUR]+[ALL] 

ö	>	-ö,õmékéiig +[POSS_SG_1]+[ék_FAMILIAR_noun]+[POSSESSEE]+[PLUR]+[TERM] 

ö	>	-ö,õmékéivé +[POSS_SG_1]+[ék_FAMILIAR_noun]+[POSSESSEE]+[PLUR]+[TRANS] 

ö	>	-ö,õmékéivel +[POSS_SG_1]+[ék_FAMILIAR_noun]+[POSSESSEE]+[PLUR]+[INSTR] 

ö	>	-ö,õmékéiért +[POSS_SG_1]+[ék_FAMILIAR_noun]+[POSSESSEE]+[PLUR]+[CAUS/FIN] 



ö	>	-ö,õmékéiül +[POSS_SG_1]+[ék_FAMILIAR_noun]+[POSSESSEE]+[PLUR]+[ESS] 




ö	>	-ö,õdék +[POSS_SG_2]+[ék_FAMILIAR_noun]+[NOM]

ö	>	-ö,õdéket +[POSS_SG_2]+[ék_FAMILIAR_noun]+[ACC] 

ö	>	-ö,õdéknek +[POSS_SG_2]+[ék_FAMILIAR_noun]+[DAT] 

ö	>	-ö,õdékben +[POSS_SG_2]+[ék_FAMILIAR_noun]+[INE] 

ö	>	-ö,õdékbe +[POSS_SG_2]+[ék_FAMILIAR_noun]+[ILL] 

ö	>	-ö,õdékbõl +[POSS_SG_2]+[ék_FAMILIAR_noun]+[ELA] 

ö	>	-ö,õdéken +[POSS_SG_2]+[ék_FAMILIAR_noun]+[SUE] 

ö	>	-ö,õdékrõl +[POSS_SG_2]+[ék_FAMILIAR_noun]+[DEL] 

ö	>	-ö,õdékre +[POSS_SG_2]+[ék_FAMILIAR_noun]+[SBL] 

ö	>	-ö,õdéknél +[POSS_SG_2]+[ék_FAMILIAR_noun]+[ADE] 

ö	>	-ö,õdéktõl +[POSS_SG_2]+[ék_FAMILIAR_noun]+[ABL] 

ö	>	-ö,õdékhez +[POSS_SG_2]+[ék_FAMILIAR_noun]+[ALL] 

ö	>	-ö,õdékig +[POSS_SG_2]+[ék_FAMILIAR_noun]+[TERM] 

ö	>	-ö,õdékké +[POSS_SG_2]+[ék_FAMILIAR_noun]+[TRANS] 

ö	>	-ö,õdékkel +[POSS_SG_2]+[ék_FAMILIAR_noun]+[INSTR] 

ö	>	-ö,õdékért +[POSS_SG_2]+[ék_FAMILIAR_noun]+[CAUS/FIN] 



ö	>	-ö,õdékül +[POSS_SG_2]+[ék_FAMILIAR_noun]+[ESS] 




ö	>	-ö,õdéké +[POSS_SG_2]+[ék_FAMILIAR_noun]+[POSSESSEE]+[NOM] 

ö	>	-ö,õdékét +[POSS_SG_2]+[ék_FAMILIAR_noun]+[POSSESSEE]+[ACC] 

ö	>	-ö,õdékének +[POSS_SG_2]+[ék_FAMILIAR_noun]+[POSSESSEE]+[DAT] 

ö	>	-ö,õdékében +[POSS_SG_2]+[ék_FAMILIAR_noun]+[POSSESSEE]+[INE] 

ö	>	-ö,õdékébe +[POSS_SG_2]+[ék_FAMILIAR_noun]+[POSSESSEE]+[ILL] 

ö	>	-ö,õdékébõl +[POSS_SG_2]+[ék_FAMILIAR_noun]+[POSSESSEE]+[ELA] 

ö	>	-ö,õdékén +[POSS_SG_2]+[ék_FAMILIAR_noun]+[POSSESSEE]+[SUE] 

ö	>	-ö,õdékérõl +[POSS_SG_2]+[ék_FAMILIAR_noun]+[POSSESSEE]+[DEL] 

ö	>	-ö,õdékére +[POSS_SG_2]+[ék_FAMILIAR_noun]+[POSSESSEE]+[SBL] 

ö	>	-ö,õdékénél +[POSS_SG_2]+[ék_FAMILIAR_noun]+[POSSESSEE]+[ADE] 

ö	>	-ö,õdékétõl +[POSS_SG_2]+[ék_FAMILIAR_noun]+[POSSESSEE]+[ABL] 

ö	>	-ö,õdékéhez +[POSS_SG_2]+[ék_FAMILIAR_noun]+[POSSESSEE]+[ALL] 

ö	>	-ö,õdékéig +[POSS_SG_2]+[ék_FAMILIAR_noun]+[POSSESSEE]+[TERM] 

ö	>	-ö,õdékévé +[POSS_SG_2]+[ék_FAMILIAR_noun]+[POSSESSEE]+[TRANS] 

ö	>	-ö,õdékével +[POSS_SG_2]+[ék_FAMILIAR_noun]+[POSSESSEE]+[INSTR] 

ö	>	-ö,õdékéért +[POSS_SG_2]+[ék_FAMILIAR_noun]+[POSSESSEE]+[CAUS/FIN] 



ö	>	-ö,õdékéül +[POSS_SG_2]+[ék_FAMILIAR_noun]+[POSSESSEE]+[ESS] 



 ö	>	-ö,õdékéi +[POSS_SG_2]+[ék_FAMILIAR_noun]+[POSSESSEE]+[PLUR]+[NOM]
 
ö	>	-ö,õdékéit +[POSS_SG_2]+[ék_FAMILIAR_noun]+[POSSESSEE]+[PLUR]+[ACC] 

ö	>	-ö,õdékéinek +[POSS_SG_2]+[ék_FAMILIAR_noun]+[POSSESSEE]+[PLUR]+[DAT] 

ö	>	-ö,õdékéiben +[POSS_SG_2]+[ék_FAMILIAR_noun]+[POSSESSEE]+[PLUR]+[INE] 

ö	>	-ö,õdékéibe +[POSS_SG_2]+[ék_FAMILIAR_noun]+[POSSESSEE]+[PLUR]+[ILL] 

ö	>	-ö,õdékéibõl +[POSS_SG_2]+[ék_FAMILIAR_noun]+[POSSESSEE]+[PLUR]+[ELA] 

ö	>	-ö,õdékéin +[POSS_SG_2]+[ék_FAMILIAR_noun]+[POSSESSEE]+[PLUR]+[SUE] 

ö	>	-ö,õdékéirõl +[POSS_SG_2]+[ék_FAMILIAR_noun]+[POSSESSEE]+[PLUR]+[DEL] 

ö	>	-ö,õdékéire +[POSS_SG_2]+[ék_FAMILIAR_noun]+[POSSESSEE]+[PLUR]+[SBL] 

ö	>	-ö,õdékéinél +[POSS_SG_2]+[ék_FAMILIAR_noun]+[POSSESSEE]+[PLUR]+[ADE] 

ö	>	-ö,õdékéitõl +[POSS_SG_2]+[ék_FAMILIAR_noun]+[POSSESSEE]+[PLUR]+[ABL] 

ö	>	-ö,õdékéihez +[POSS_SG_2]+[ék_FAMILIAR_noun]+[POSSESSEE]+[PLUR]+[ALL] 

ö	>	-ö,õdékéiig +[POSS_SG_2]+[ék_FAMILIAR_noun]+[POSSESSEE]+[PLUR]+[TERM] 

ö	>	-ö,õdékéivé +[POSS_SG_2]+[ék_FAMILIAR_noun]+[POSSESSEE]+[PLUR]+[TRANS] 

ö	>	-ö,õdékéivel +[POSS_SG_2]+[ék_FAMILIAR_noun]+[POSSESSEE]+[PLUR]+[INSTR] 

ö	>	-ö,õdékéiért +[POSS_SG_2]+[ék_FAMILIAR_noun]+[POSSESSEE]+[PLUR]+[CAUS/FIN] 



ö	>	-ö,õdékéiül +[POSS_SG_2]+[ék_FAMILIAR_noun]+[POSSESSEE]+[PLUR]+[ESS] 




ö	>	-ö,õm +[POSS_SG_1]+[NOM]
ö	>	-ö,õm/& +[POSS_SG_1]+[ACC]

ö	>	-ö,õmet +[POSS_SG_1]+[ACC] 

ö	>	-ö,õmnek +[POSS_SG_1]+[DAT] 

ö	>	-ö,õmben +[POSS_SG_1]+[INE] 

ö	>	-ö,õmbe +[POSS_SG_1]+[ILL] 

ö	>	-ö,õmbõl +[POSS_SG_1]+[ELA] 

ö	>	-ö,õmön +[POSS_SG_1]+[SUE] 

ö	>	-ö,õmrõl +[POSS_SG_1]+[DEL] 

ö	>	-ö,õmre +[POSS_SG_1]+[SBL] 

ö	>	-ö,õmnél +[POSS_SG_1]+[ADE] 

ö	>	-ö,õmtõl +[POSS_SG_1]+[ABL] 

ö	>	-ö,õmhöz +[POSS_SG_1]+[ALL] 

ö	>	-ö,õmig +[POSS_SG_1]+[TERM] 

ö	>	-ö,õmmé +[POSS_SG_1]+[TRANS] 

ö	>	-ö,õmmel +[POSS_SG_1]+[INSTR] 

ö	>	-ö,õmért +[POSS_SG_1]+[CAUS/FIN] 



ö	>	-ö,õmül +[POSS_SG_1]+[ESS] 





ö	>	-ö,õmé +[POSS_SG_1]+[POSSESSEE]+[NOM] 

ö	>	-ö,õmét +[POSS_SG_1]+[POSSESSEE]+[ACC] 

ö	>	-ö,õmének +[POSS_SG_1]+[POSSESSEE]+[DAT] 

ö	>	-ö,õmében +[POSS_SG_1]+[POSSESSEE]+[INE] 

ö	>	-ö,õmébe +[POSS_SG_1]+[POSSESSEE]+[ILL] 

ö	>	-ö,õmébõl +[POSS_SG_1]+[POSSESSEE]+[ELA] 

ö	>	-ö,õmén +[POSS_SG_1]+[POSSESSEE]+[SUE] 

ö	>	-ö,õmérõl +[POSS_SG_1]+[POSSESSEE]+[DEL] 

ö	>	-ö,õmére +[POSS_SG_1]+[POSSESSEE]+[SBL] 

ö	>	-ö,õménél +[POSS_SG_1]+[POSSESSEE]+[ADE] 

ö	>	-ö,õmétõl +[POSS_SG_1]+[POSSESSEE]+[ABL] 

ö	>	-ö,õméhez +[POSS_SG_1]+[POSSESSEE]+[ALL] 

ö	>	-ö,õméig +[POSS_SG_1]+[POSSESSEE]+[TERM] 

ö	>	-ö,õmévé +[POSS_SG_1]+[POSSESSEE]+[TRANS] 

ö	>	-ö,õmével +[POSS_SG_1]+[POSSESSEE]+[INSTR] 

ö	>	-ö,õméért +[POSS_SG_1]+[POSSESSEE]+[CAUS/FIN] 



ö	>	-ö,õméül +[POSS_SG_1]+[POSSESSEE]+[ESS] 



 ö	>	-ö,õméi +[POSS_SG_1]+[POSSESSEE]+[PLUR]+[NOM]
 
ö	>	-ö,õméit +[POSS_SG_1]+[POSSESSEE]+[PLUR]+[ACC] 

ö	>	-ö,õméinek +[POSS_SG_1]+[POSSESSEE]+[PLUR]+[DAT] 

ö	>	-ö,õméiben +[POSS_SG_1]+[POSSESSEE]+[PLUR]+[INE] 

ö	>	-ö,õméibe +[POSS_SG_1]+[POSSESSEE]+[PLUR]+[ILL] 

ö	>	-ö,õméibõl +[POSS_SG_1]+[POSSESSEE]+[PLUR]+[ELA] 

ö	>	-ö,õméin +[POSS_SG_1]+[POSSESSEE]+[PLUR]+[SUE] 

ö	>	-ö,õméirõl +[POSS_SG_1]+[POSSESSEE]+[PLUR]+[DEL] 

ö	>	-ö,õméire +[POSS_SG_1]+[POSSESSEE]+[PLUR]+[SBL] 

ö	>	-ö,õméinél +[POSS_SG_1]+[POSSESSEE]+[PLUR]+[ADE] 

ö	>	-ö,õméitõl +[POSS_SG_1]+[POSSESSEE]+[PLUR]+[ABL] 

ö	>	-ö,õméihez +[POSS_SG_1]+[POSSESSEE]+[PLUR]+[ALL] 

ö	>	-ö,õméiig +[POSS_SG_1]+[POSSESSEE]+[PLUR]+[TERM] 

ö	>	-ö,õméivé +[POSS_SG_1]+[POSSESSEE]+[PLUR]+[TRANS] 

ö	>	-ö,õméivel +[POSS_SG_1]+[POSSESSEE]+[PLUR]+[INSTR] 

ö	>	-ö,õméiért +[POSS_SG_1]+[POSSESSEE]+[PLUR]+[CAUS/FIN] 



ö	>	-ö,õméiül +[POSS_SG_1]+[POSSESSEE]+[PLUR]+[ESS] 








ö	>	-ö,õmként +[POSS_SG_1]+[FORM] 

ö	>	-ö,õmkor +[POSS_SG_1]+[TEMP] 




ö	>	-ö,õd +[POSS_SG_2]+[NOM]
ö	>	-ö,õd/& +[POSS_SG_2]+[ACC]

ö	>	-ö,õdet +[POSS_SG_2]+[ACC] 

ö	>	-ö,õdnek +[POSS_SG_2]+[DAT] 

ö	>	-ö,õdben +[POSS_SG_2]+[INE] 

ö	>	-ö,õdbe +[POSS_SG_2]+[ILL] 

ö	>	-ö,õdbõl +[POSS_SG_2]+[ELA] 

ö	>	-ö,õdön +[POSS_SG_2]+[SUE] 

ö	>	-ö,õdrõl +[POSS_SG_2]+[DEL] 

ö	>	-ö,õdre +[POSS_SG_2]+[SBL] 

ö	>	-ö,õdnél +[POSS_SG_2]+[ADE] 

ö	>	-ö,õdtõl +[POSS_SG_2]+[ABL] 

ö	>	-ö,õdhöz +[POSS_SG_2]+[ALL] 

ö	>	-ö,õdig +[POSS_SG_2]+[TERM] 

ö	>	-ö,õddé +[POSS_SG_2]+[TRANS] 

ö	>	-ö,õddel +[POSS_SG_2]+[INSTR] 

ö	>	-ö,õdért +[POSS_SG_2]+[CAUS/FIN] 



ö	>	-ö,õdül +[POSS_SG_2]+[ESS] 





ö	>	-ö,õdé +[POSS_SG_2]+[POSSESSEE]+[NOM] 

ö	>	-ö,õdét +[POSS_SG_2]+[POSSESSEE]+[ACC] 

ö	>	-ö,õdének +[POSS_SG_2]+[POSSESSEE]+[DAT] 

ö	>	-ö,õdében +[POSS_SG_2]+[POSSESSEE]+[INE] 

ö	>	-ö,õdébe +[POSS_SG_2]+[POSSESSEE]+[ILL] 

ö	>	-ö,õdébõl +[POSS_SG_2]+[POSSESSEE]+[ELA] 

ö	>	-ö,õdén +[POSS_SG_2]+[POSSESSEE]+[SUE] 

ö	>	-ö,õdérõl +[POSS_SG_2]+[POSSESSEE]+[DEL] 

ö	>	-ö,õdére +[POSS_SG_2]+[POSSESSEE]+[SBL] 

ö	>	-ö,õdénél +[POSS_SG_2]+[POSSESSEE]+[ADE] 

ö	>	-ö,õdétõl +[POSS_SG_2]+[POSSESSEE]+[ABL] 

ö	>	-ö,õdéhez +[POSS_SG_2]+[POSSESSEE]+[ALL] 

ö	>	-ö,õdéig +[POSS_SG_2]+[POSSESSEE]+[TERM] 

ö	>	-ö,õdévé +[POSS_SG_2]+[POSSESSEE]+[TRANS] 

ö	>	-ö,õdével +[POSS_SG_2]+[POSSESSEE]+[INSTR] 

ö	>	-ö,õdéért +[POSS_SG_2]+[POSSESSEE]+[CAUS/FIN] 



ö	>	-ö,õdéül +[POSS_SG_2]+[POSSESSEE]+[ESS] 



 ö	>	-ö,õdéi +[POSS_SG_2]+[POSSESSEE]+[PLUR]+[NOM]
 
ö	>	-ö,õdéit +[POSS_SG_2]+[POSSESSEE]+[PLUR]+[ACC] 

ö	>	-ö,õdéinek +[POSS_SG_2]+[POSSESSEE]+[PLUR]+[DAT] 

ö	>	-ö,õdéiben +[POSS_SG_2]+[POSSESSEE]+[PLUR]+[INE] 

ö	>	-ö,õdéibe +[POSS_SG_2]+[POSSESSEE]+[PLUR]+[ILL] 

ö	>	-ö,õdéibõl +[POSS_SG_2]+[POSSESSEE]+[PLUR]+[ELA] 

ö	>	-ö,õdéin +[POSS_SG_2]+[POSSESSEE]+[PLUR]+[SUE] 

ö	>	-ö,õdéirõl +[POSS_SG_2]+[POSSESSEE]+[PLUR]+[DEL] 

ö	>	-ö,õdéire +[POSS_SG_2]+[POSSESSEE]+[PLUR]+[SBL] 

ö	>	-ö,õdéinél +[POSS_SG_2]+[POSSESSEE]+[PLUR]+[ADE] 

ö	>	-ö,õdéitõl +[POSS_SG_2]+[POSSESSEE]+[PLUR]+[ABL] 

ö	>	-ö,õdéihez +[POSS_SG_2]+[POSSESSEE]+[PLUR]+[ALL] 

ö	>	-ö,õdéiig +[POSS_SG_2]+[POSSESSEE]+[PLUR]+[TERM] 

ö	>	-ö,õdéivé +[POSS_SG_2]+[POSSESSEE]+[PLUR]+[TRANS] 

ö	>	-ö,õdéivel +[POSS_SG_2]+[POSSESSEE]+[PLUR]+[INSTR] 

ö	>	-ö,õdéiért +[POSS_SG_2]+[POSSESSEE]+[PLUR]+[CAUS/FIN] 



ö	>	-ö,õdéiül +[POSS_SG_2]+[POSSESSEE]+[PLUR]+[ESS] 








ö	>	-ö,õdként +[POSS_SG_2]+[FORM] 

ö	>	-ö,õdkor +[POSS_SG_2]+[TEMP] 




# -> q
# ö	>	-ö,õje
# nev_birtokjel(ö,-ö,õjé,õ,e,e,é,ü)
# nev_rag_2(ö,-ö,õje,õ,e,ö,é,ü)
ö	>	-ö,õnk +[POSS_PL_1]+[NOM]
ö	>	-ö,õnk/& +[POSS_PL_1]+[ACC]

ö	>	-ö,õnket +[POSS_PL_1]+[ACC] 

ö	>	-ö,õnknek +[POSS_PL_1]+[DAT] 

ö	>	-ö,õnkben +[POSS_PL_1]+[INE] 

ö	>	-ö,õnkbe +[POSS_PL_1]+[ILL] 

ö	>	-ö,õnkbõl +[POSS_PL_1]+[ELA] 

ö	>	-ö,õnkön +[POSS_PL_1]+[SUE] 

ö	>	-ö,õnkrõl +[POSS_PL_1]+[DEL] 

ö	>	-ö,õnkre +[POSS_PL_1]+[SBL] 

ö	>	-ö,õnknél +[POSS_PL_1]+[ADE] 

ö	>	-ö,õnktõl +[POSS_PL_1]+[ABL] 

ö	>	-ö,õnkhöz +[POSS_PL_1]+[ALL] 

ö	>	-ö,õnkig +[POSS_PL_1]+[TERM] 

ö	>	-ö,õnkké +[POSS_PL_1]+[TRANS] 

ö	>	-ö,õnkkel +[POSS_PL_1]+[INSTR] 

ö	>	-ö,õnkért +[POSS_PL_1]+[CAUS/FIN] 



ö	>	-ö,õnkül +[POSS_PL_1]+[ESS] 





ö	>	-ö,õnké +[POSS_PL_1]+[POSSESSEE]+[NOM] 

ö	>	-ö,õnkét +[POSS_PL_1]+[POSSESSEE]+[ACC] 

ö	>	-ö,õnkének +[POSS_PL_1]+[POSSESSEE]+[DAT] 

ö	>	-ö,õnkében +[POSS_PL_1]+[POSSESSEE]+[INE] 

ö	>	-ö,õnkébe +[POSS_PL_1]+[POSSESSEE]+[ILL] 

ö	>	-ö,õnkébõl +[POSS_PL_1]+[POSSESSEE]+[ELA] 

ö	>	-ö,õnkén +[POSS_PL_1]+[POSSESSEE]+[SUE] 

ö	>	-ö,õnkérõl +[POSS_PL_1]+[POSSESSEE]+[DEL] 

ö	>	-ö,õnkére +[POSS_PL_1]+[POSSESSEE]+[SBL] 

ö	>	-ö,õnkénél +[POSS_PL_1]+[POSSESSEE]+[ADE] 

ö	>	-ö,õnkétõl +[POSS_PL_1]+[POSSESSEE]+[ABL] 

ö	>	-ö,õnkéhez +[POSS_PL_1]+[POSSESSEE]+[ALL] 

ö	>	-ö,õnkéig +[POSS_PL_1]+[POSSESSEE]+[TERM] 

ö	>	-ö,õnkévé +[POSS_PL_1]+[POSSESSEE]+[TRANS] 

ö	>	-ö,õnkével +[POSS_PL_1]+[POSSESSEE]+[INSTR] 

ö	>	-ö,õnkéért +[POSS_PL_1]+[POSSESSEE]+[CAUS/FIN] 



ö	>	-ö,õnkéül +[POSS_PL_1]+[POSSESSEE]+[ESS] 



 ö	>	-ö,õnkéi +[POSS_PL_1]+[POSSESSEE]+[PLUR]+[NOM]
 
ö	>	-ö,õnkéit +[POSS_PL_1]+[POSSESSEE]+[PLUR]+[ACC] 

ö	>	-ö,õnkéinek +[POSS_PL_1]+[POSSESSEE]+[PLUR]+[DAT] 

ö	>	-ö,õnkéiben +[POSS_PL_1]+[POSSESSEE]+[PLUR]+[INE] 

ö	>	-ö,õnkéibe +[POSS_PL_1]+[POSSESSEE]+[PLUR]+[ILL] 

ö	>	-ö,õnkéibõl +[POSS_PL_1]+[POSSESSEE]+[PLUR]+[ELA] 

ö	>	-ö,õnkéin +[POSS_PL_1]+[POSSESSEE]+[PLUR]+[SUE] 

ö	>	-ö,õnkéirõl +[POSS_PL_1]+[POSSESSEE]+[PLUR]+[DEL] 

ö	>	-ö,õnkéire +[POSS_PL_1]+[POSSESSEE]+[PLUR]+[SBL] 

ö	>	-ö,õnkéinél +[POSS_PL_1]+[POSSESSEE]+[PLUR]+[ADE] 

ö	>	-ö,õnkéitõl +[POSS_PL_1]+[POSSESSEE]+[PLUR]+[ABL] 

ö	>	-ö,õnkéihez +[POSS_PL_1]+[POSSESSEE]+[PLUR]+[ALL] 

ö	>	-ö,õnkéiig +[POSS_PL_1]+[POSSESSEE]+[PLUR]+[TERM] 

ö	>	-ö,õnkéivé +[POSS_PL_1]+[POSSESSEE]+[PLUR]+[TRANS] 

ö	>	-ö,õnkéivel +[POSS_PL_1]+[POSSESSEE]+[PLUR]+[INSTR] 

ö	>	-ö,õnkéiért +[POSS_PL_1]+[POSSESSEE]+[PLUR]+[CAUS/FIN] 



ö	>	-ö,õnkéiül +[POSS_PL_1]+[POSSESSEE]+[PLUR]+[ESS] 








ö	>	-ö,õnkként +[POSS_PL_1]+[FORM] 

ö	>	-ö,õnkkor +[POSS_PL_1]+[TEMP] 




ö	>	-ö,õtök +[POSS_PL_2]+[NOM]
ö	>	-ö,õtök/& +[POSS_PL_2]+[ACC]

ö	>	-ö,õtöket +[POSS_PL_2]+[ACC] 

ö	>	-ö,õtöknek +[POSS_PL_2]+[DAT] 

ö	>	-ö,õtökben +[POSS_PL_2]+[INE] 

ö	>	-ö,õtökbe +[POSS_PL_2]+[ILL] 

ö	>	-ö,õtökbõl +[POSS_PL_2]+[ELA] 

ö	>	-ö,õtökön +[POSS_PL_2]+[SUE] 

ö	>	-ö,õtökrõl +[POSS_PL_2]+[DEL] 

ö	>	-ö,õtökre +[POSS_PL_2]+[SBL] 

ö	>	-ö,õtöknél +[POSS_PL_2]+[ADE] 

ö	>	-ö,õtöktõl +[POSS_PL_2]+[ABL] 

ö	>	-ö,õtökhöz +[POSS_PL_2]+[ALL] 

ö	>	-ö,õtökig +[POSS_PL_2]+[TERM] 

ö	>	-ö,õtökké +[POSS_PL_2]+[TRANS] 

ö	>	-ö,õtökkel +[POSS_PL_2]+[INSTR] 

ö	>	-ö,õtökért +[POSS_PL_2]+[CAUS/FIN] 



ö	>	-ö,õtökül +[POSS_PL_2]+[ESS] 





ö	>	-ö,õtöké +[POSS_PL_2]+[POSSESSEE]+[NOM] 

ö	>	-ö,õtökét +[POSS_PL_2]+[POSSESSEE]+[ACC] 

ö	>	-ö,õtökének +[POSS_PL_2]+[POSSESSEE]+[DAT] 

ö	>	-ö,õtökében +[POSS_PL_2]+[POSSESSEE]+[INE] 

ö	>	-ö,õtökébe +[POSS_PL_2]+[POSSESSEE]+[ILL] 

ö	>	-ö,õtökébõl +[POSS_PL_2]+[POSSESSEE]+[ELA] 

ö	>	-ö,õtökén +[POSS_PL_2]+[POSSESSEE]+[SUE] 

ö	>	-ö,õtökérõl +[POSS_PL_2]+[POSSESSEE]+[DEL] 

ö	>	-ö,õtökére +[POSS_PL_2]+[POSSESSEE]+[SBL] 

ö	>	-ö,õtökénél +[POSS_PL_2]+[POSSESSEE]+[ADE] 

ö	>	-ö,õtökétõl +[POSS_PL_2]+[POSSESSEE]+[ABL] 

ö	>	-ö,õtökéhez +[POSS_PL_2]+[POSSESSEE]+[ALL] 

ö	>	-ö,õtökéig +[POSS_PL_2]+[POSSESSEE]+[TERM] 

ö	>	-ö,õtökévé +[POSS_PL_2]+[POSSESSEE]+[TRANS] 

ö	>	-ö,õtökével +[POSS_PL_2]+[POSSESSEE]+[INSTR] 

ö	>	-ö,õtökéért +[POSS_PL_2]+[POSSESSEE]+[CAUS/FIN] 



ö	>	-ö,õtökéül +[POSS_PL_2]+[POSSESSEE]+[ESS] 



 ö	>	-ö,õtökéi +[POSS_PL_2]+[POSSESSEE]+[PLUR]+[NOM]
 
ö	>	-ö,õtökéit +[POSS_PL_2]+[POSSESSEE]+[PLUR]+[ACC] 

ö	>	-ö,õtökéinek +[POSS_PL_2]+[POSSESSEE]+[PLUR]+[DAT] 

ö	>	-ö,õtökéiben +[POSS_PL_2]+[POSSESSEE]+[PLUR]+[INE] 

ö	>	-ö,õtökéibe +[POSS_PL_2]+[POSSESSEE]+[PLUR]+[ILL] 

ö	>	-ö,õtökéibõl +[POSS_PL_2]+[POSSESSEE]+[PLUR]+[ELA] 

ö	>	-ö,õtökéin +[POSS_PL_2]+[POSSESSEE]+[PLUR]+[SUE] 

ö	>	-ö,õtökéirõl +[POSS_PL_2]+[POSSESSEE]+[PLUR]+[DEL] 

ö	>	-ö,õtökéire +[POSS_PL_2]+[POSSESSEE]+[PLUR]+[SBL] 

ö	>	-ö,õtökéinél +[POSS_PL_2]+[POSSESSEE]+[PLUR]+[ADE] 

ö	>	-ö,õtökéitõl +[POSS_PL_2]+[POSSESSEE]+[PLUR]+[ABL] 

ö	>	-ö,õtökéihez +[POSS_PL_2]+[POSSESSEE]+[PLUR]+[ALL] 

ö	>	-ö,õtökéiig +[POSS_PL_2]+[POSSESSEE]+[PLUR]+[TERM] 

ö	>	-ö,õtökéivé +[POSS_PL_2]+[POSSESSEE]+[PLUR]+[TRANS] 

ö	>	-ö,õtökéivel +[POSS_PL_2]+[POSSESSEE]+[PLUR]+[INSTR] 

ö	>	-ö,õtökéiért +[POSS_PL_2]+[POSSESSEE]+[PLUR]+[CAUS/FIN] 



ö	>	-ö,õtökéiül +[POSS_PL_2]+[POSSESSEE]+[PLUR]+[ESS] 








ö	>	-ö,õtökként +[POSS_PL_2]+[FORM] 

ö	>	-ö,õtökkor +[POSS_PL_2]+[TEMP] 




# ö	>	-ö,õjük
# COMMENT( spec. : jükhez -> jükhöz)
# nev_birtokjel(ö,-ö,õjük,õ,e,ö,é,ü)
# nev_rag_2(ö,-ö,õjük,õ,e,ö,é,ü)
ö	>	-ö,õik +[PLUR]+[POSS_PL_3]+[NOM]


ö	>	-ö,õiket +[PLUR]+[POSS_PL_3]+[ACC] 

ö	>	-ö,õiknek +[PLUR]+[POSS_PL_3]+[DAT] 

ö	>	-ö,õikben +[PLUR]+[POSS_PL_3]+[INE] 

ö	>	-ö,õikbe +[PLUR]+[POSS_PL_3]+[ILL] 

ö	>	-ö,õikbõl +[PLUR]+[POSS_PL_3]+[ELA] 

ö	>	-ö,õiken +[PLUR]+[POSS_PL_3]+[SUE] 

ö	>	-ö,õikrõl +[PLUR]+[POSS_PL_3]+[DEL] 

ö	>	-ö,õikre +[PLUR]+[POSS_PL_3]+[SBL] 

ö	>	-ö,õiknél +[PLUR]+[POSS_PL_3]+[ADE] 

ö	>	-ö,õiktõl +[PLUR]+[POSS_PL_3]+[ABL] 

ö	>	-ö,õikhez +[PLUR]+[POSS_PL_3]+[ALL] 

ö	>	-ö,õikig +[PLUR]+[POSS_PL_3]+[TERM] 

ö	>	-ö,õikké +[PLUR]+[POSS_PL_3]+[TRANS] 

ö	>	-ö,õikkel +[PLUR]+[POSS_PL_3]+[INSTR] 

ö	>	-ö,õikért +[PLUR]+[POSS_PL_3]+[CAUS/FIN] 



ö	>	-ö,õikül +[PLUR]+[POSS_PL_3]+[ESS] 




ö	>	-ö,õiké +[PLUR]+[POSS_PL_3]+[POSSESSEE]+[NOM] 

ö	>	-ö,õikét +[PLUR]+[POSS_PL_3]+[POSSESSEE]+[ACC] 

ö	>	-ö,õikének +[PLUR]+[POSS_PL_3]+[POSSESSEE]+[DAT] 

ö	>	-ö,õikében +[PLUR]+[POSS_PL_3]+[POSSESSEE]+[INE] 

ö	>	-ö,õikébe +[PLUR]+[POSS_PL_3]+[POSSESSEE]+[ILL] 

ö	>	-ö,õikébõl +[PLUR]+[POSS_PL_3]+[POSSESSEE]+[ELA] 

ö	>	-ö,õikén +[PLUR]+[POSS_PL_3]+[POSSESSEE]+[SUE] 

ö	>	-ö,õikérõl +[PLUR]+[POSS_PL_3]+[POSSESSEE]+[DEL] 

ö	>	-ö,õikére +[PLUR]+[POSS_PL_3]+[POSSESSEE]+[SBL] 

ö	>	-ö,õikénél +[PLUR]+[POSS_PL_3]+[POSSESSEE]+[ADE] 

ö	>	-ö,õikétõl +[PLUR]+[POSS_PL_3]+[POSSESSEE]+[ABL] 

ö	>	-ö,õikéhez +[PLUR]+[POSS_PL_3]+[POSSESSEE]+[ALL] 

ö	>	-ö,õikéig +[PLUR]+[POSS_PL_3]+[POSSESSEE]+[TERM] 

ö	>	-ö,õikévé +[PLUR]+[POSS_PL_3]+[POSSESSEE]+[TRANS] 

ö	>	-ö,õikével +[PLUR]+[POSS_PL_3]+[POSSESSEE]+[INSTR] 

ö	>	-ö,õikéért +[PLUR]+[POSS_PL_3]+[POSSESSEE]+[CAUS/FIN] 



ö	>	-ö,õikéül +[PLUR]+[POSS_PL_3]+[POSSESSEE]+[ESS] 



 ö	>	-ö,õikéi +[PLUR]+[POSS_PL_3]+[POSSESSEE]+[PLUR]+[NOM]
 
ö	>	-ö,õikéit +[PLUR]+[POSS_PL_3]+[POSSESSEE]+[PLUR]+[ACC] 

ö	>	-ö,õikéinek +[PLUR]+[POSS_PL_3]+[POSSESSEE]+[PLUR]+[DAT] 

ö	>	-ö,õikéiben +[PLUR]+[POSS_PL_3]+[POSSESSEE]+[PLUR]+[INE] 

ö	>	-ö,õikéibe +[PLUR]+[POSS_PL_3]+[POSSESSEE]+[PLUR]+[ILL] 

ö	>	-ö,õikéibõl +[PLUR]+[POSS_PL_3]+[POSSESSEE]+[PLUR]+[ELA] 

ö	>	-ö,õikéin +[PLUR]+[POSS_PL_3]+[POSSESSEE]+[PLUR]+[SUE] 

ö	>	-ö,õikéirõl +[PLUR]+[POSS_PL_3]+[POSSESSEE]+[PLUR]+[DEL] 

ö	>	-ö,õikéire +[PLUR]+[POSS_PL_3]+[POSSESSEE]+[PLUR]+[SBL] 

ö	>	-ö,õikéinél +[PLUR]+[POSS_PL_3]+[POSSESSEE]+[PLUR]+[ADE] 

ö	>	-ö,õikéitõl +[PLUR]+[POSS_PL_3]+[POSSESSEE]+[PLUR]+[ABL] 

ö	>	-ö,õikéihez +[PLUR]+[POSS_PL_3]+[POSSESSEE]+[PLUR]+[ALL] 

ö	>	-ö,õikéiig +[PLUR]+[POSS_PL_3]+[POSSESSEE]+[PLUR]+[TERM] 

ö	>	-ö,õikéivé +[PLUR]+[POSS_PL_3]+[POSSESSEE]+[PLUR]+[TRANS] 

ö	>	-ö,õikéivel +[PLUR]+[POSS_PL_3]+[POSSESSEE]+[PLUR]+[INSTR] 

ö	>	-ö,õikéiért +[PLUR]+[POSS_PL_3]+[POSSESSEE]+[PLUR]+[CAUS/FIN] 



ö	>	-ö,õikéiül +[PLUR]+[POSS_PL_3]+[POSSESSEE]+[PLUR]+[ESS] 








ö	>	-ö,õikként +[PLUR]+[POSS_PL_3]+[FORM] 

ö	>	-ö,õikkor +[PLUR]+[POSS_PL_3]+[TEMP] 




ö	>	-ö,õim +[PLUR]+[POSS_SG_1]+[NOM]

ö	>	-ö,õimet +[PLUR]+[POSS_SG_1]+[ACC] 

ö	>	-ö,õimnek +[PLUR]+[POSS_SG_1]+[DAT] 

ö	>	-ö,õimben +[PLUR]+[POSS_SG_1]+[INE] 

ö	>	-ö,õimbe +[PLUR]+[POSS_SG_1]+[ILL] 

ö	>	-ö,õimbõl +[PLUR]+[POSS_SG_1]+[ELA] 

ö	>	-ö,õimen +[PLUR]+[POSS_SG_1]+[SUE] 

ö	>	-ö,õimrõl +[PLUR]+[POSS_SG_1]+[DEL] 

ö	>	-ö,õimre +[PLUR]+[POSS_SG_1]+[SBL] 

ö	>	-ö,õimnél +[PLUR]+[POSS_SG_1]+[ADE] 

ö	>	-ö,õimtõl +[PLUR]+[POSS_SG_1]+[ABL] 

ö	>	-ö,õimhez +[PLUR]+[POSS_SG_1]+[ALL] 

ö	>	-ö,õimig +[PLUR]+[POSS_SG_1]+[TERM] 

ö	>	-ö,õimmé +[PLUR]+[POSS_SG_1]+[TRANS] 

ö	>	-ö,õimmel +[PLUR]+[POSS_SG_1]+[INSTR] 

ö	>	-ö,õimért +[PLUR]+[POSS_SG_1]+[CAUS/FIN] 



ö	>	-ö,õimül +[PLUR]+[POSS_SG_1]+[ESS] 




ö	>	-ö,õimé +[PLUR]+[POSS_SG_1]+[POSSESSEE]+[NOM] 

ö	>	-ö,õimét +[PLUR]+[POSS_SG_1]+[POSSESSEE]+[ACC] 

ö	>	-ö,õimének +[PLUR]+[POSS_SG_1]+[POSSESSEE]+[DAT] 

ö	>	-ö,õimében +[PLUR]+[POSS_SG_1]+[POSSESSEE]+[INE] 

ö	>	-ö,õimébe +[PLUR]+[POSS_SG_1]+[POSSESSEE]+[ILL] 

ö	>	-ö,õimébõl +[PLUR]+[POSS_SG_1]+[POSSESSEE]+[ELA] 

ö	>	-ö,õimén +[PLUR]+[POSS_SG_1]+[POSSESSEE]+[SUE] 

ö	>	-ö,õimérõl +[PLUR]+[POSS_SG_1]+[POSSESSEE]+[DEL] 

ö	>	-ö,õimére +[PLUR]+[POSS_SG_1]+[POSSESSEE]+[SBL] 

ö	>	-ö,õiménél +[PLUR]+[POSS_SG_1]+[POSSESSEE]+[ADE] 

ö	>	-ö,õimétõl +[PLUR]+[POSS_SG_1]+[POSSESSEE]+[ABL] 

ö	>	-ö,õiméhez +[PLUR]+[POSS_SG_1]+[POSSESSEE]+[ALL] 

ö	>	-ö,õiméig +[PLUR]+[POSS_SG_1]+[POSSESSEE]+[TERM] 

ö	>	-ö,õimévé +[PLUR]+[POSS_SG_1]+[POSSESSEE]+[TRANS] 

ö	>	-ö,õimével +[PLUR]+[POSS_SG_1]+[POSSESSEE]+[INSTR] 

ö	>	-ö,õiméért +[PLUR]+[POSS_SG_1]+[POSSESSEE]+[CAUS/FIN] 



ö	>	-ö,õiméül +[PLUR]+[POSS_SG_1]+[POSSESSEE]+[ESS] 



 ö	>	-ö,õiméi +[PLUR]+[POSS_SG_1]+[POSSESSEE]+[PLUR]+[NOM]
 
ö	>	-ö,õiméit +[PLUR]+[POSS_SG_1]+[POSSESSEE]+[PLUR]+[ACC] 

ö	>	-ö,õiméinek +[PLUR]+[POSS_SG_1]+[POSSESSEE]+[PLUR]+[DAT] 

ö	>	-ö,õiméiben +[PLUR]+[POSS_SG_1]+[POSSESSEE]+[PLUR]+[INE] 

ö	>	-ö,õiméibe +[PLUR]+[POSS_SG_1]+[POSSESSEE]+[PLUR]+[ILL] 

ö	>	-ö,õiméibõl +[PLUR]+[POSS_SG_1]+[POSSESSEE]+[PLUR]+[ELA] 

ö	>	-ö,õiméin +[PLUR]+[POSS_SG_1]+[POSSESSEE]+[PLUR]+[SUE] 

ö	>	-ö,õiméirõl +[PLUR]+[POSS_SG_1]+[POSSESSEE]+[PLUR]+[DEL] 

ö	>	-ö,õiméire +[PLUR]+[POSS_SG_1]+[POSSESSEE]+[PLUR]+[SBL] 

ö	>	-ö,õiméinél +[PLUR]+[POSS_SG_1]+[POSSESSEE]+[PLUR]+[ADE] 

ö	>	-ö,õiméitõl +[PLUR]+[POSS_SG_1]+[POSSESSEE]+[PLUR]+[ABL] 

ö	>	-ö,õiméihez +[PLUR]+[POSS_SG_1]+[POSSESSEE]+[PLUR]+[ALL] 

ö	>	-ö,õiméiig +[PLUR]+[POSS_SG_1]+[POSSESSEE]+[PLUR]+[TERM] 

ö	>	-ö,õiméivé +[PLUR]+[POSS_SG_1]+[POSSESSEE]+[PLUR]+[TRANS] 

ö	>	-ö,õiméivel +[PLUR]+[POSS_SG_1]+[POSSESSEE]+[PLUR]+[INSTR] 

ö	>	-ö,õiméiért +[PLUR]+[POSS_SG_1]+[POSSESSEE]+[PLUR]+[CAUS/FIN] 



ö	>	-ö,õiméiül +[PLUR]+[POSS_SG_1]+[POSSESSEE]+[PLUR]+[ESS] 








ö	>	-ö,õimként +[PLUR]+[POSS_SG_1]+[FORM] 

ö	>	-ö,õimkor +[PLUR]+[POSS_SG_1]+[TEMP] 




ö	>	-ö,õid +[PLUR]+[POSS_SG_2]+[NOM]

ö	>	-ö,õidet +[PLUR]+[POSS_SG_2]+[ACC] 

ö	>	-ö,õidnek +[PLUR]+[POSS_SG_2]+[DAT] 

ö	>	-ö,õidben +[PLUR]+[POSS_SG_2]+[INE] 

ö	>	-ö,õidbe +[PLUR]+[POSS_SG_2]+[ILL] 

ö	>	-ö,õidbõl +[PLUR]+[POSS_SG_2]+[ELA] 

ö	>	-ö,õiden +[PLUR]+[POSS_SG_2]+[SUE] 

ö	>	-ö,õidrõl +[PLUR]+[POSS_SG_2]+[DEL] 

ö	>	-ö,õidre +[PLUR]+[POSS_SG_2]+[SBL] 

ö	>	-ö,õidnél +[PLUR]+[POSS_SG_2]+[ADE] 

ö	>	-ö,õidtõl +[PLUR]+[POSS_SG_2]+[ABL] 

ö	>	-ö,õidhez +[PLUR]+[POSS_SG_2]+[ALL] 

ö	>	-ö,õidig +[PLUR]+[POSS_SG_2]+[TERM] 

ö	>	-ö,õiddé +[PLUR]+[POSS_SG_2]+[TRANS] 

ö	>	-ö,õiddel +[PLUR]+[POSS_SG_2]+[INSTR] 

ö	>	-ö,õidért +[PLUR]+[POSS_SG_2]+[CAUS/FIN] 



ö	>	-ö,õidül +[PLUR]+[POSS_SG_2]+[ESS] 




ö	>	-ö,õidé +[PLUR]+[POSS_SG_2]+[POSSESSEE]+[NOM] 

ö	>	-ö,õidét +[PLUR]+[POSS_SG_2]+[POSSESSEE]+[ACC] 

ö	>	-ö,õidének +[PLUR]+[POSS_SG_2]+[POSSESSEE]+[DAT] 

ö	>	-ö,õidében +[PLUR]+[POSS_SG_2]+[POSSESSEE]+[INE] 

ö	>	-ö,õidébe +[PLUR]+[POSS_SG_2]+[POSSESSEE]+[ILL] 

ö	>	-ö,õidébõl +[PLUR]+[POSS_SG_2]+[POSSESSEE]+[ELA] 

ö	>	-ö,õidén +[PLUR]+[POSS_SG_2]+[POSSESSEE]+[SUE] 

ö	>	-ö,õidérõl +[PLUR]+[POSS_SG_2]+[POSSESSEE]+[DEL] 

ö	>	-ö,õidére +[PLUR]+[POSS_SG_2]+[POSSESSEE]+[SBL] 

ö	>	-ö,õidénél +[PLUR]+[POSS_SG_2]+[POSSESSEE]+[ADE] 

ö	>	-ö,õidétõl +[PLUR]+[POSS_SG_2]+[POSSESSEE]+[ABL] 

ö	>	-ö,õidéhez +[PLUR]+[POSS_SG_2]+[POSSESSEE]+[ALL] 

ö	>	-ö,õidéig +[PLUR]+[POSS_SG_2]+[POSSESSEE]+[TERM] 

ö	>	-ö,õidévé +[PLUR]+[POSS_SG_2]+[POSSESSEE]+[TRANS] 

ö	>	-ö,õidével +[PLUR]+[POSS_SG_2]+[POSSESSEE]+[INSTR] 

ö	>	-ö,õidéért +[PLUR]+[POSS_SG_2]+[POSSESSEE]+[CAUS/FIN] 



ö	>	-ö,õidéül +[PLUR]+[POSS_SG_2]+[POSSESSEE]+[ESS] 



 ö	>	-ö,õidéi +[PLUR]+[POSS_SG_2]+[POSSESSEE]+[PLUR]+[NOM]
 
ö	>	-ö,õidéit +[PLUR]+[POSS_SG_2]+[POSSESSEE]+[PLUR]+[ACC] 

ö	>	-ö,õidéinek +[PLUR]+[POSS_SG_2]+[POSSESSEE]+[PLUR]+[DAT] 

ö	>	-ö,õidéiben +[PLUR]+[POSS_SG_2]+[POSSESSEE]+[PLUR]+[INE] 

ö	>	-ö,õidéibe +[PLUR]+[POSS_SG_2]+[POSSESSEE]+[PLUR]+[ILL] 

ö	>	-ö,õidéibõl +[PLUR]+[POSS_SG_2]+[POSSESSEE]+[PLUR]+[ELA] 

ö	>	-ö,õidéin +[PLUR]+[POSS_SG_2]+[POSSESSEE]+[PLUR]+[SUE] 

ö	>	-ö,õidéirõl +[PLUR]+[POSS_SG_2]+[POSSESSEE]+[PLUR]+[DEL] 

ö	>	-ö,õidéire +[PLUR]+[POSS_SG_2]+[POSSESSEE]+[PLUR]+[SBL] 

ö	>	-ö,õidéinél +[PLUR]+[POSS_SG_2]+[POSSESSEE]+[PLUR]+[ADE] 

ö	>	-ö,õidéitõl +[PLUR]+[POSS_SG_2]+[POSSESSEE]+[PLUR]+[ABL] 

ö	>	-ö,õidéihez +[PLUR]+[POSS_SG_2]+[POSSESSEE]+[PLUR]+[ALL] 

ö	>	-ö,õidéiig +[PLUR]+[POSS_SG_2]+[POSSESSEE]+[PLUR]+[TERM] 

ö	>	-ö,õidéivé +[PLUR]+[POSS_SG_2]+[POSSESSEE]+[PLUR]+[TRANS] 

ö	>	-ö,õidéivel +[PLUR]+[POSS_SG_2]+[POSSESSEE]+[PLUR]+[INSTR] 

ö	>	-ö,õidéiért +[PLUR]+[POSS_SG_2]+[POSSESSEE]+[PLUR]+[CAUS/FIN] 



ö	>	-ö,õidéiül +[PLUR]+[POSS_SG_2]+[POSSESSEE]+[PLUR]+[ESS] 








ö	>	-ö,õidként +[PLUR]+[POSS_SG_2]+[FORM] 

ö	>	-ö,õidkor +[PLUR]+[POSS_SG_2]+[TEMP] 




ö	>	-ö,õink +[PLUR]+[POSS_PL_1]+[NOM]

ö	>	-ö,õinket +[PLUR]+[POSS_PL_1]+[ACC] 

ö	>	-ö,õinknek +[PLUR]+[POSS_PL_1]+[DAT] 

ö	>	-ö,õinkben +[PLUR]+[POSS_PL_1]+[INE] 

ö	>	-ö,õinkbe +[PLUR]+[POSS_PL_1]+[ILL] 

ö	>	-ö,õinkbõl +[PLUR]+[POSS_PL_1]+[ELA] 

ö	>	-ö,õinken +[PLUR]+[POSS_PL_1]+[SUE] 

ö	>	-ö,õinkrõl +[PLUR]+[POSS_PL_1]+[DEL] 

ö	>	-ö,õinkre +[PLUR]+[POSS_PL_1]+[SBL] 

ö	>	-ö,õinknél +[PLUR]+[POSS_PL_1]+[ADE] 

ö	>	-ö,õinktõl +[PLUR]+[POSS_PL_1]+[ABL] 

ö	>	-ö,õinkhez +[PLUR]+[POSS_PL_1]+[ALL] 

ö	>	-ö,õinkig +[PLUR]+[POSS_PL_1]+[TERM] 

ö	>	-ö,õinkké +[PLUR]+[POSS_PL_1]+[TRANS] 

ö	>	-ö,õinkkel +[PLUR]+[POSS_PL_1]+[INSTR] 

ö	>	-ö,õinkért +[PLUR]+[POSS_PL_1]+[CAUS/FIN] 



ö	>	-ö,õinkül +[PLUR]+[POSS_PL_1]+[ESS] 




ö	>	-ö,õinké +[PLUR]+[POSS_PL_1]+[POSSESSEE]+[NOM] 

ö	>	-ö,õinkét +[PLUR]+[POSS_PL_1]+[POSSESSEE]+[ACC] 

ö	>	-ö,õinkének +[PLUR]+[POSS_PL_1]+[POSSESSEE]+[DAT] 

ö	>	-ö,õinkében +[PLUR]+[POSS_PL_1]+[POSSESSEE]+[INE] 

ö	>	-ö,õinkébe +[PLUR]+[POSS_PL_1]+[POSSESSEE]+[ILL] 

ö	>	-ö,õinkébõl +[PLUR]+[POSS_PL_1]+[POSSESSEE]+[ELA] 

ö	>	-ö,õinkén +[PLUR]+[POSS_PL_1]+[POSSESSEE]+[SUE] 

ö	>	-ö,õinkérõl +[PLUR]+[POSS_PL_1]+[POSSESSEE]+[DEL] 

ö	>	-ö,õinkére +[PLUR]+[POSS_PL_1]+[POSSESSEE]+[SBL] 

ö	>	-ö,õinkénél +[PLUR]+[POSS_PL_1]+[POSSESSEE]+[ADE] 

ö	>	-ö,õinkétõl +[PLUR]+[POSS_PL_1]+[POSSESSEE]+[ABL] 

ö	>	-ö,õinkéhez +[PLUR]+[POSS_PL_1]+[POSSESSEE]+[ALL] 

ö	>	-ö,õinkéig +[PLUR]+[POSS_PL_1]+[POSSESSEE]+[TERM] 

ö	>	-ö,õinkévé +[PLUR]+[POSS_PL_1]+[POSSESSEE]+[TRANS] 

ö	>	-ö,õinkével +[PLUR]+[POSS_PL_1]+[POSSESSEE]+[INSTR] 

ö	>	-ö,õinkéért +[PLUR]+[POSS_PL_1]+[POSSESSEE]+[CAUS/FIN] 



ö	>	-ö,õinkéül +[PLUR]+[POSS_PL_1]+[POSSESSEE]+[ESS] 



 ö	>	-ö,õinkéi +[PLUR]+[POSS_PL_1]+[POSSESSEE]+[PLUR]+[NOM]
 
ö	>	-ö,õinkéit +[PLUR]+[POSS_PL_1]+[POSSESSEE]+[PLUR]+[ACC] 

ö	>	-ö,õinkéinek +[PLUR]+[POSS_PL_1]+[POSSESSEE]+[PLUR]+[DAT] 

ö	>	-ö,õinkéiben +[PLUR]+[POSS_PL_1]+[POSSESSEE]+[PLUR]+[INE] 

ö	>	-ö,õinkéibe +[PLUR]+[POSS_PL_1]+[POSSESSEE]+[PLUR]+[ILL] 

ö	>	-ö,õinkéibõl +[PLUR]+[POSS_PL_1]+[POSSESSEE]+[PLUR]+[ELA] 

ö	>	-ö,õinkéin +[PLUR]+[POSS_PL_1]+[POSSESSEE]+[PLUR]+[SUE] 

ö	>	-ö,õinkéirõl +[PLUR]+[POSS_PL_1]+[POSSESSEE]+[PLUR]+[DEL] 

ö	>	-ö,õinkéire +[PLUR]+[POSS_PL_1]+[POSSESSEE]+[PLUR]+[SBL] 

ö	>	-ö,õinkéinél +[PLUR]+[POSS_PL_1]+[POSSESSEE]+[PLUR]+[ADE] 

ö	>	-ö,õinkéitõl +[PLUR]+[POSS_PL_1]+[POSSESSEE]+[PLUR]+[ABL] 

ö	>	-ö,õinkéihez +[PLUR]+[POSS_PL_1]+[POSSESSEE]+[PLUR]+[ALL] 

ö	>	-ö,õinkéiig +[PLUR]+[POSS_PL_1]+[POSSESSEE]+[PLUR]+[TERM] 

ö	>	-ö,õinkéivé +[PLUR]+[POSS_PL_1]+[POSSESSEE]+[PLUR]+[TRANS] 

ö	>	-ö,õinkéivel +[PLUR]+[POSS_PL_1]+[POSSESSEE]+[PLUR]+[INSTR] 

ö	>	-ö,õinkéiért +[PLUR]+[POSS_PL_1]+[POSSESSEE]+[PLUR]+[CAUS/FIN] 



ö	>	-ö,õinkéiül +[PLUR]+[POSS_PL_1]+[POSSESSEE]+[PLUR]+[ESS] 








ö	>	-ö,õinkként +[PLUR]+[POSS_PL_1]+[FORM] 

ö	>	-ö,õinkkor +[PLUR]+[POSS_PL_1]+[TEMP] 




ö	>	-ö,õitek +[PLUR]+[POSS_PL_2]+[NOM]

ö	>	-ö,õiteket +[PLUR]+[POSS_PL_2]+[ACC] 

ö	>	-ö,õiteknek +[PLUR]+[POSS_PL_2]+[DAT] 

ö	>	-ö,õitekben +[PLUR]+[POSS_PL_2]+[INE] 

ö	>	-ö,õitekbe +[PLUR]+[POSS_PL_2]+[ILL] 

ö	>	-ö,õitekbõl +[PLUR]+[POSS_PL_2]+[ELA] 

ö	>	-ö,õiteken +[PLUR]+[POSS_PL_2]+[SUE] 

ö	>	-ö,õitekrõl +[PLUR]+[POSS_PL_2]+[DEL] 

ö	>	-ö,õitekre +[PLUR]+[POSS_PL_2]+[SBL] 

ö	>	-ö,õiteknél +[PLUR]+[POSS_PL_2]+[ADE] 

ö	>	-ö,õitektõl +[PLUR]+[POSS_PL_2]+[ABL] 

ö	>	-ö,õitekhez +[PLUR]+[POSS_PL_2]+[ALL] 

ö	>	-ö,õitekig +[PLUR]+[POSS_PL_2]+[TERM] 

ö	>	-ö,õitekké +[PLUR]+[POSS_PL_2]+[TRANS] 

ö	>	-ö,õitekkel +[PLUR]+[POSS_PL_2]+[INSTR] 

ö	>	-ö,õitekért +[PLUR]+[POSS_PL_2]+[CAUS/FIN] 



ö	>	-ö,õitekül +[PLUR]+[POSS_PL_2]+[ESS] 




ö	>	-ö,õiteké +[PLUR]+[POSS_PL_2]+[POSSESSEE]+[NOM] 

ö	>	-ö,õitekét +[PLUR]+[POSS_PL_2]+[POSSESSEE]+[ACC] 

ö	>	-ö,õitekének +[PLUR]+[POSS_PL_2]+[POSSESSEE]+[DAT] 

ö	>	-ö,õitekében +[PLUR]+[POSS_PL_2]+[POSSESSEE]+[INE] 

ö	>	-ö,õitekébe +[PLUR]+[POSS_PL_2]+[POSSESSEE]+[ILL] 

ö	>	-ö,õitekébõl +[PLUR]+[POSS_PL_2]+[POSSESSEE]+[ELA] 

ö	>	-ö,õitekén +[PLUR]+[POSS_PL_2]+[POSSESSEE]+[SUE] 

ö	>	-ö,õitekérõl +[PLUR]+[POSS_PL_2]+[POSSESSEE]+[DEL] 

ö	>	-ö,õitekére +[PLUR]+[POSS_PL_2]+[POSSESSEE]+[SBL] 

ö	>	-ö,õitekénél +[PLUR]+[POSS_PL_2]+[POSSESSEE]+[ADE] 

ö	>	-ö,õitekétõl +[PLUR]+[POSS_PL_2]+[POSSESSEE]+[ABL] 

ö	>	-ö,õitekéhez +[PLUR]+[POSS_PL_2]+[POSSESSEE]+[ALL] 

ö	>	-ö,õitekéig +[PLUR]+[POSS_PL_2]+[POSSESSEE]+[TERM] 

ö	>	-ö,õitekévé +[PLUR]+[POSS_PL_2]+[POSSESSEE]+[TRANS] 

ö	>	-ö,õitekével +[PLUR]+[POSS_PL_2]+[POSSESSEE]+[INSTR] 

ö	>	-ö,õitekéért +[PLUR]+[POSS_PL_2]+[POSSESSEE]+[CAUS/FIN] 



ö	>	-ö,õitekéül +[PLUR]+[POSS_PL_2]+[POSSESSEE]+[ESS] 



 ö	>	-ö,õitekéi +[PLUR]+[POSS_PL_2]+[POSSESSEE]+[PLUR]+[NOM]
 
ö	>	-ö,õitekéit +[PLUR]+[POSS_PL_2]+[POSSESSEE]+[PLUR]+[ACC] 

ö	>	-ö,õitekéinek +[PLUR]+[POSS_PL_2]+[POSSESSEE]+[PLUR]+[DAT] 

ö	>	-ö,õitekéiben +[PLUR]+[POSS_PL_2]+[POSSESSEE]+[PLUR]+[INE] 

ö	>	-ö,õitekéibe +[PLUR]+[POSS_PL_2]+[POSSESSEE]+[PLUR]+[ILL] 

ö	>	-ö,õitekéibõl +[PLUR]+[POSS_PL_2]+[POSSESSEE]+[PLUR]+[ELA] 

ö	>	-ö,õitekéin +[PLUR]+[POSS_PL_2]+[POSSESSEE]+[PLUR]+[SUE] 

ö	>	-ö,õitekéirõl +[PLUR]+[POSS_PL_2]+[POSSESSEE]+[PLUR]+[DEL] 

ö	>	-ö,õitekéire +[PLUR]+[POSS_PL_2]+[POSSESSEE]+[PLUR]+[SBL] 

ö	>	-ö,õitekéinél +[PLUR]+[POSS_PL_2]+[POSSESSEE]+[PLUR]+[ADE] 

ö	>	-ö,õitekéitõl +[PLUR]+[POSS_PL_2]+[POSSESSEE]+[PLUR]+[ABL] 

ö	>	-ö,õitekéihez +[PLUR]+[POSS_PL_2]+[POSSESSEE]+[PLUR]+[ALL] 

ö	>	-ö,õitekéiig +[PLUR]+[POSS_PL_2]+[POSSESSEE]+[PLUR]+[TERM] 

ö	>	-ö,õitekéivé +[PLUR]+[POSS_PL_2]+[POSSESSEE]+[PLUR]+[TRANS] 

ö	>	-ö,õitekéivel +[PLUR]+[POSS_PL_2]+[POSSESSEE]+[PLUR]+[INSTR] 

ö	>	-ö,õitekéiért +[PLUR]+[POSS_PL_2]+[POSSESSEE]+[PLUR]+[CAUS/FIN] 



ö	>	-ö,õitekéiül +[PLUR]+[POSS_PL_2]+[POSSESSEE]+[PLUR]+[ESS] 








ö	>	-ö,õitekként +[PLUR]+[POSS_PL_2]+[FORM] 

ö	>	-ö,õitekkor +[PLUR]+[POSS_PL_2]+[TEMP] 




ö	>	-ö,õé +[POSSESSEE]+[NOM]

ö	>	-ö,õét +[POSSESSEE]+[ACC] 

ö	>	-ö,õének +[POSSESSEE]+[DAT] 

ö	>	-ö,õében +[POSSESSEE]+[INE] 

ö	>	-ö,õébe +[POSSESSEE]+[ILL] 

ö	>	-ö,õébõl +[POSSESSEE]+[ELA] 

ö	>	-ö,õén +[POSSESSEE]+[SUE] 

ö	>	-ö,õérõl +[POSSESSEE]+[DEL] 

ö	>	-ö,õére +[POSSESSEE]+[SBL] 

ö	>	-ö,õénél +[POSSESSEE]+[ADE] 

ö	>	-ö,õétõl +[POSSESSEE]+[ABL] 

ö	>	-ö,õéhez +[POSSESSEE]+[ALL] 

ö	>	-ö,õéig +[POSSESSEE]+[TERM] 

ö	>	-ö,õévé +[POSSESSEE]+[TRANS] 

ö	>	-ö,õével +[POSSESSEE]+[INSTR] 

ö	>	-ö,õéért +[POSSESSEE]+[CAUS/FIN] 



ö	>	-ö,õéül +[POSSESSEE]+[ESS] 



# nev_rag(ö,-ö,õé,õ,e,ö,é,ü,+[POSSESSEE])
 ö	>	-ö,õéi +[POSSESSEE]+[PLUR]+[NOM]
 
ö	>	-ö,õéit +[POSSESSEE]+[PLUR]+[ACC] 

ö	>	-ö,õéinek +[POSSESSEE]+[PLUR]+[DAT] 

ö	>	-ö,õéiben +[POSSESSEE]+[PLUR]+[INE] 

ö	>	-ö,õéibe +[POSSESSEE]+[PLUR]+[ILL] 

ö	>	-ö,õéibõl +[POSSESSEE]+[PLUR]+[ELA] 

ö	>	-ö,õéin +[POSSESSEE]+[PLUR]+[SUE] 

ö	>	-ö,õéirõl +[POSSESSEE]+[PLUR]+[DEL] 

ö	>	-ö,õéire +[POSSESSEE]+[PLUR]+[SBL] 

ö	>	-ö,õéinél +[POSSESSEE]+[PLUR]+[ADE] 

ö	>	-ö,õéitõl +[POSSESSEE]+[PLUR]+[ABL] 

ö	>	-ö,õéihez +[POSSESSEE]+[PLUR]+[ALL] 

ö	>	-ö,õéiig +[POSSESSEE]+[PLUR]+[TERM] 

ö	>	-ö,õéivé +[POSSESSEE]+[PLUR]+[TRANS] 

ö	>	-ö,õéivel +[POSSESSEE]+[PLUR]+[INSTR] 

ö	>	-ö,õéiért +[POSSESSEE]+[PLUR]+[CAUS/FIN] 



ö	>	-ö,õéiül +[POSSESSEE]+[PLUR]+[ESS] 



# nev_rag(ö,-ö,õéi,õ,e,ö,é,ü,+[POSSESSEE]+[PLUR])

[áéiíoóõuúüûy-&oslash;]	>	k +[PLUR]+[NOM]

[áéiíoóõuúüûy-&oslash;]	>	ket +[PLUR]+[ACC] 

[áéiíoóõuúüûy-&oslash;]	>	knek +[PLUR]+[DAT] 

[áéiíoóõuúüûy-&oslash;]	>	kben +[PLUR]+[INE] 

[áéiíoóõuúüûy-&oslash;]	>	kbe +[PLUR]+[ILL] 

[áéiíoóõuúüûy-&oslash;]	>	kbõl +[PLUR]+[ELA] 

[áéiíoóõuúüûy-&oslash;]	>	kön +[PLUR]+[SUE] 

[áéiíoóõuúüûy-&oslash;]	>	krõl +[PLUR]+[DEL] 

[áéiíoóõuúüûy-&oslash;]	>	kre +[PLUR]+[SBL] 

[áéiíoóõuúüûy-&oslash;]	>	knél +[PLUR]+[ADE] 

[áéiíoóõuúüûy-&oslash;]	>	ktõl +[PLUR]+[ABL] 

[áéiíoóõuúüûy-&oslash;]	>	khöz +[PLUR]+[ALL] 

[áéiíoóõuúüûy-&oslash;]	>	kig +[PLUR]+[TERM] 

[áéiíoóõuúüûy-&oslash;]	>	kké +[PLUR]+[TRANS] 

[áéiíoóõuúüûy-&oslash;]	>	kkel +[PLUR]+[INSTR] 

[áéiíoóõuúüûy-&oslash;]	>	kért +[PLUR]+[CAUS/FIN] 



[áéiíoóõuúüûy-&oslash;]	>	kül +[PLUR]+[ESS] 





[áéiíoóõuúüûy-&oslash;]	>	ké +[PLUR]+[POSSESSEE]+[NOM] 

[áéiíoóõuúüûy-&oslash;]	>	két +[PLUR]+[POSSESSEE]+[ACC] 

[áéiíoóõuúüûy-&oslash;]	>	kének +[PLUR]+[POSSESSEE]+[DAT] 

[áéiíoóõuúüûy-&oslash;]	>	kében +[PLUR]+[POSSESSEE]+[INE] 

[áéiíoóõuúüûy-&oslash;]	>	kébe +[PLUR]+[POSSESSEE]+[ILL] 

[áéiíoóõuúüûy-&oslash;]	>	kébõl +[PLUR]+[POSSESSEE]+[ELA] 

[áéiíoóõuúüûy-&oslash;]	>	kén +[PLUR]+[POSSESSEE]+[SUE] 

[áéiíoóõuúüûy-&oslash;]	>	kérõl +[PLUR]+[POSSESSEE]+[DEL] 

[áéiíoóõuúüûy-&oslash;]	>	kére +[PLUR]+[POSSESSEE]+[SBL] 

[áéiíoóõuúüûy-&oslash;]	>	kénél +[PLUR]+[POSSESSEE]+[ADE] 

[áéiíoóõuúüûy-&oslash;]	>	kétõl +[PLUR]+[POSSESSEE]+[ABL] 

[áéiíoóõuúüûy-&oslash;]	>	kéhez +[PLUR]+[POSSESSEE]+[ALL] 

[áéiíoóõuúüûy-&oslash;]	>	kéig +[PLUR]+[POSSESSEE]+[TERM] 

[áéiíoóõuúüûy-&oslash;]	>	kévé +[PLUR]+[POSSESSEE]+[TRANS] 

[áéiíoóõuúüûy-&oslash;]	>	kével +[PLUR]+[POSSESSEE]+[INSTR] 

[áéiíoóõuúüûy-&oslash;]	>	kéért +[PLUR]+[POSSESSEE]+[CAUS/FIN] 



[áéiíoóõuúüûy-&oslash;]	>	kéül +[PLUR]+[POSSESSEE]+[ESS] 



 [áéiíoóõuúüûy-&oslash;]	>	kéi +[PLUR]+[POSSESSEE]+[PLUR]+[NOM]
 
[áéiíoóõuúüûy-&oslash;]	>	kéit +[PLUR]+[POSSESSEE]+[PLUR]+[ACC] 

[áéiíoóõuúüûy-&oslash;]	>	kéinek +[PLUR]+[POSSESSEE]+[PLUR]+[DAT] 

[áéiíoóõuúüûy-&oslash;]	>	kéiben +[PLUR]+[POSSESSEE]+[PLUR]+[INE] 

[áéiíoóõuúüûy-&oslash;]	>	kéibe +[PLUR]+[POSSESSEE]+[PLUR]+[ILL] 

[áéiíoóõuúüûy-&oslash;]	>	kéibõl +[PLUR]+[POSSESSEE]+[PLUR]+[ELA] 

[áéiíoóõuúüûy-&oslash;]	>	kéin +[PLUR]+[POSSESSEE]+[PLUR]+[SUE] 

[áéiíoóõuúüûy-&oslash;]	>	kéirõl +[PLUR]+[POSSESSEE]+[PLUR]+[DEL] 

[áéiíoóõuúüûy-&oslash;]	>	kéire +[PLUR]+[POSSESSEE]+[PLUR]+[SBL] 

[áéiíoóõuúüûy-&oslash;]	>	kéinél +[PLUR]+[POSSESSEE]+[PLUR]+[ADE] 

[áéiíoóõuúüûy-&oslash;]	>	kéitõl +[PLUR]+[POSSESSEE]+[PLUR]+[ABL] 

[áéiíoóõuúüûy-&oslash;]	>	kéihez +[PLUR]+[POSSESSEE]+[PLUR]+[ALL] 

[áéiíoóõuúüûy-&oslash;]	>	kéiig +[PLUR]+[POSSESSEE]+[PLUR]+[TERM] 

[áéiíoóõuúüûy-&oslash;]	>	kéivé +[PLUR]+[POSSESSEE]+[PLUR]+[TRANS] 

[áéiíoóõuúüûy-&oslash;]	>	kéivel +[PLUR]+[POSSESSEE]+[PLUR]+[INSTR] 

[áéiíoóõuúüûy-&oslash;]	>	kéiért +[PLUR]+[POSSESSEE]+[PLUR]+[CAUS/FIN] 



[áéiíoóõuúüûy-&oslash;]	>	kéiül +[PLUR]+[POSSESSEE]+[PLUR]+[ESS] 








[áéiíoóõuúüûy-&oslash;]	>	kként +[PLUR]+[FORM] 

[áéiíoóõuúüûy-&oslash;]	>	kkor +[PLUR]+[TEMP] 




[áéiíoóõuúüûy-&oslash;]	>	i +[PLUR]+[POSS_SG_3]+[NOM]


[áéiíoóõuúüûy-&oslash;]	>	it +[PLUR]+[POSS_SG_3]+[ACC] 

[áéiíoóõuúüûy-&oslash;]	>	inek +[PLUR]+[POSS_SG_3]+[DAT] 

[áéiíoóõuúüûy-&oslash;]	>	iben +[PLUR]+[POSS_SG_3]+[INE] 

[áéiíoóõuúüûy-&oslash;]	>	ibe +[PLUR]+[POSS_SG_3]+[ILL] 

[áéiíoóõuúüûy-&oslash;]	>	ibõl +[PLUR]+[POSS_SG_3]+[ELA] 

[áéiíoóõuúüûy-&oslash;]	>	in +[PLUR]+[POSS_SG_3]+[SUE] 

[áéiíoóõuúüûy-&oslash;]	>	irõl +[PLUR]+[POSS_SG_3]+[DEL] 

[áéiíoóõuúüûy-&oslash;]	>	ire +[PLUR]+[POSS_SG_3]+[SBL] 

[áéiíoóõuúüûy-&oslash;]	>	inél +[PLUR]+[POSS_SG_3]+[ADE] 

[áéiíoóõuúüûy-&oslash;]	>	itõl +[PLUR]+[POSS_SG_3]+[ABL] 

[áéiíoóõuúüûy-&oslash;]	>	ihez +[PLUR]+[POSS_SG_3]+[ALL] 

[áéiíoóõuúüûy-&oslash;]	>	iig +[PLUR]+[POSS_SG_3]+[TERM] 

[áéiíoóõuúüûy-&oslash;]	>	ivé +[PLUR]+[POSS_SG_3]+[TRANS] 

[áéiíoóõuúüûy-&oslash;]	>	ivel +[PLUR]+[POSS_SG_3]+[INSTR] 

[áéiíoóõuúüûy-&oslash;]	>	iért +[PLUR]+[POSS_SG_3]+[CAUS/FIN] 



[áéiíoóõuúüûy-&oslash;]	>	iül +[PLUR]+[POSS_SG_3]+[ESS] 




[áéiíoóõuúüûy-&oslash;]	>	ié +[PLUR]+[POSS_SG_3]+[POSSESSEE]+[NOM] 

[áéiíoóõuúüûy-&oslash;]	>	iét +[PLUR]+[POSS_SG_3]+[POSSESSEE]+[ACC] 

[áéiíoóõuúüûy-&oslash;]	>	iének +[PLUR]+[POSS_SG_3]+[POSSESSEE]+[DAT] 

[áéiíoóõuúüûy-&oslash;]	>	iében +[PLUR]+[POSS_SG_3]+[POSSESSEE]+[INE] 

[áéiíoóõuúüûy-&oslash;]	>	iébe +[PLUR]+[POSS_SG_3]+[POSSESSEE]+[ILL] 

[áéiíoóõuúüûy-&oslash;]	>	iébõl +[PLUR]+[POSS_SG_3]+[POSSESSEE]+[ELA] 

[áéiíoóõuúüûy-&oslash;]	>	ién +[PLUR]+[POSS_SG_3]+[POSSESSEE]+[SUE] 

[áéiíoóõuúüûy-&oslash;]	>	iérõl +[PLUR]+[POSS_SG_3]+[POSSESSEE]+[DEL] 

[áéiíoóõuúüûy-&oslash;]	>	iére +[PLUR]+[POSS_SG_3]+[POSSESSEE]+[SBL] 

[áéiíoóõuúüûy-&oslash;]	>	iénél +[PLUR]+[POSS_SG_3]+[POSSESSEE]+[ADE] 

[áéiíoóõuúüûy-&oslash;]	>	iétõl +[PLUR]+[POSS_SG_3]+[POSSESSEE]+[ABL] 

[áéiíoóõuúüûy-&oslash;]	>	iéhez +[PLUR]+[POSS_SG_3]+[POSSESSEE]+[ALL] 

[áéiíoóõuúüûy-&oslash;]	>	iéig +[PLUR]+[POSS_SG_3]+[POSSESSEE]+[TERM] 

[áéiíoóõuúüûy-&oslash;]	>	iévé +[PLUR]+[POSS_SG_3]+[POSSESSEE]+[TRANS] 

[áéiíoóõuúüûy-&oslash;]	>	iével +[PLUR]+[POSS_SG_3]+[POSSESSEE]+[INSTR] 

[áéiíoóõuúüûy-&oslash;]	>	iéért +[PLUR]+[POSS_SG_3]+[POSSESSEE]+[CAUS/FIN] 



[áéiíoóõuúüûy-&oslash;]	>	iéül +[PLUR]+[POSS_SG_3]+[POSSESSEE]+[ESS] 



 [áéiíoóõuúüûy-&oslash;]	>	iéi +[PLUR]+[POSS_SG_3]+[POSSESSEE]+[PLUR]+[NOM]
 
[áéiíoóõuúüûy-&oslash;]	>	iéit +[PLUR]+[POSS_SG_3]+[POSSESSEE]+[PLUR]+[ACC] 

[áéiíoóõuúüûy-&oslash;]	>	iéinek +[PLUR]+[POSS_SG_3]+[POSSESSEE]+[PLUR]+[DAT] 

[áéiíoóõuúüûy-&oslash;]	>	iéiben +[PLUR]+[POSS_SG_3]+[POSSESSEE]+[PLUR]+[INE] 

[áéiíoóõuúüûy-&oslash;]	>	iéibe +[PLUR]+[POSS_SG_3]+[POSSESSEE]+[PLUR]+[ILL] 

[áéiíoóõuúüûy-&oslash;]	>	iéibõl +[PLUR]+[POSS_SG_3]+[POSSESSEE]+[PLUR]+[ELA] 

[áéiíoóõuúüûy-&oslash;]	>	iéin +[PLUR]+[POSS_SG_3]+[POSSESSEE]+[PLUR]+[SUE] 

[áéiíoóõuúüûy-&oslash;]	>	iéirõl +[PLUR]+[POSS_SG_3]+[POSSESSEE]+[PLUR]+[DEL] 

[áéiíoóõuúüûy-&oslash;]	>	iéire +[PLUR]+[POSS_SG_3]+[POSSESSEE]+[PLUR]+[SBL] 

[áéiíoóõuúüûy-&oslash;]	>	iéinél +[PLUR]+[POSS_SG_3]+[POSSESSEE]+[PLUR]+[ADE] 

[áéiíoóõuúüûy-&oslash;]	>	iéitõl +[PLUR]+[POSS_SG_3]+[POSSESSEE]+[PLUR]+[ABL] 

[áéiíoóõuúüûy-&oslash;]	>	iéihez +[PLUR]+[POSS_SG_3]+[POSSESSEE]+[PLUR]+[ALL] 

[áéiíoóõuúüûy-&oslash;]	>	iéiig +[PLUR]+[POSS_SG_3]+[POSSESSEE]+[PLUR]+[TERM] 

[áéiíoóõuúüûy-&oslash;]	>	iéivé +[PLUR]+[POSS_SG_3]+[POSSESSEE]+[PLUR]+[TRANS] 

[áéiíoóõuúüûy-&oslash;]	>	iéivel +[PLUR]+[POSS_SG_3]+[POSSESSEE]+[PLUR]+[INSTR] 

[áéiíoóõuúüûy-&oslash;]	>	iéiért +[PLUR]+[POSS_SG_3]+[POSSESSEE]+[PLUR]+[CAUS/FIN] 



[áéiíoóõuúüûy-&oslash;]	>	iéiül +[PLUR]+[POSS_SG_3]+[POSSESSEE]+[PLUR]+[ESS] 








[áéiíoóõuúüûy-&oslash;]	>	iként +[PLUR]+[POSS_SG_3]+[FORM] 

[áéiíoóõuúüûy-&oslash;]	>	ikor +[PLUR]+[POSS_SG_3]+[TEMP] 





[áéiíoóõuúüûy-&oslash;]	>	ék +[ék_FAMILIAR_noun]+[NOM]

[áéiíoóõuúüûy-&oslash;]	>	éket +[ék_FAMILIAR_noun]+[ACC] 

[áéiíoóõuúüûy-&oslash;]	>	éknek +[ék_FAMILIAR_noun]+[DAT] 

[áéiíoóõuúüûy-&oslash;]	>	ékben +[ék_FAMILIAR_noun]+[INE] 

[áéiíoóõuúüûy-&oslash;]	>	ékbe +[ék_FAMILIAR_noun]+[ILL] 

[áéiíoóõuúüûy-&oslash;]	>	ékbõl +[ék_FAMILIAR_noun]+[ELA] 

[áéiíoóõuúüûy-&oslash;]	>	éken +[ék_FAMILIAR_noun]+[SUE] 

[áéiíoóõuúüûy-&oslash;]	>	ékrõl +[ék_FAMILIAR_noun]+[DEL] 

[áéiíoóõuúüûy-&oslash;]	>	ékre +[ék_FAMILIAR_noun]+[SBL] 

[áéiíoóõuúüûy-&oslash;]	>	éknél +[ék_FAMILIAR_noun]+[ADE] 

[áéiíoóõuúüûy-&oslash;]	>	éktõl +[ék_FAMILIAR_noun]+[ABL] 

[áéiíoóõuúüûy-&oslash;]	>	ékhez +[ék_FAMILIAR_noun]+[ALL] 

[áéiíoóõuúüûy-&oslash;]	>	ékig +[ék_FAMILIAR_noun]+[TERM] 

[áéiíoóõuúüûy-&oslash;]	>	ékké +[ék_FAMILIAR_noun]+[TRANS] 

[áéiíoóõuúüûy-&oslash;]	>	ékkel +[ék_FAMILIAR_noun]+[INSTR] 

[áéiíoóõuúüûy-&oslash;]	>	ékért +[ék_FAMILIAR_noun]+[CAUS/FIN] 



[áéiíoóõuúüûy-&oslash;]	>	ékül +[ék_FAMILIAR_noun]+[ESS] 




[áéiíoóõuúüûy-&oslash;]	>	éké +[ék_FAMILIAR_noun]+[POSSESSEE]+[NOM] 

[áéiíoóõuúüûy-&oslash;]	>	ékét +[ék_FAMILIAR_noun]+[POSSESSEE]+[ACC] 

[áéiíoóõuúüûy-&oslash;]	>	ékének +[ék_FAMILIAR_noun]+[POSSESSEE]+[DAT] 

[áéiíoóõuúüûy-&oslash;]	>	ékében +[ék_FAMILIAR_noun]+[POSSESSEE]+[INE] 

[áéiíoóõuúüûy-&oslash;]	>	ékébe +[ék_FAMILIAR_noun]+[POSSESSEE]+[ILL] 

[áéiíoóõuúüûy-&oslash;]	>	ékébõl +[ék_FAMILIAR_noun]+[POSSESSEE]+[ELA] 

[áéiíoóõuúüûy-&oslash;]	>	ékén +[ék_FAMILIAR_noun]+[POSSESSEE]+[SUE] 

[áéiíoóõuúüûy-&oslash;]	>	ékérõl +[ék_FAMILIAR_noun]+[POSSESSEE]+[DEL] 

[áéiíoóõuúüûy-&oslash;]	>	ékére +[ék_FAMILIAR_noun]+[POSSESSEE]+[SBL] 

[áéiíoóõuúüûy-&oslash;]	>	ékénél +[ék_FAMILIAR_noun]+[POSSESSEE]+[ADE] 

[áéiíoóõuúüûy-&oslash;]	>	ékétõl +[ék_FAMILIAR_noun]+[POSSESSEE]+[ABL] 

[áéiíoóõuúüûy-&oslash;]	>	ékéhez +[ék_FAMILIAR_noun]+[POSSESSEE]+[ALL] 

[áéiíoóõuúüûy-&oslash;]	>	ékéig +[ék_FAMILIAR_noun]+[POSSESSEE]+[TERM] 

[áéiíoóõuúüûy-&oslash;]	>	ékévé +[ék_FAMILIAR_noun]+[POSSESSEE]+[TRANS] 

[áéiíoóõuúüûy-&oslash;]	>	ékével +[ék_FAMILIAR_noun]+[POSSESSEE]+[INSTR] 

[áéiíoóõuúüûy-&oslash;]	>	ékéért +[ék_FAMILIAR_noun]+[POSSESSEE]+[CAUS/FIN] 



[áéiíoóõuúüûy-&oslash;]	>	ékéül +[ék_FAMILIAR_noun]+[POSSESSEE]+[ESS] 



 [áéiíoóõuúüûy-&oslash;]	>	ékéi +[ék_FAMILIAR_noun]+[POSSESSEE]+[PLUR]+[NOM]
 
[áéiíoóõuúüûy-&oslash;]	>	ékéit +[ék_FAMILIAR_noun]+[POSSESSEE]+[PLUR]+[ACC] 

[áéiíoóõuúüûy-&oslash;]	>	ékéinek +[ék_FAMILIAR_noun]+[POSSESSEE]+[PLUR]+[DAT] 

[áéiíoóõuúüûy-&oslash;]	>	ékéiben +[ék_FAMILIAR_noun]+[POSSESSEE]+[PLUR]+[INE] 

[áéiíoóõuúüûy-&oslash;]	>	ékéibe +[ék_FAMILIAR_noun]+[POSSESSEE]+[PLUR]+[ILL] 

[áéiíoóõuúüûy-&oslash;]	>	ékéibõl +[ék_FAMILIAR_noun]+[POSSESSEE]+[PLUR]+[ELA] 

[áéiíoóõuúüûy-&oslash;]	>	ékéin +[ék_FAMILIAR_noun]+[POSSESSEE]+[PLUR]+[SUE] 

[áéiíoóõuúüûy-&oslash;]	>	ékéirõl +[ék_FAMILIAR_noun]+[POSSESSEE]+[PLUR]+[DEL] 

[áéiíoóõuúüûy-&oslash;]	>	ékéire +[ék_FAMILIAR_noun]+[POSSESSEE]+[PLUR]+[SBL] 

[áéiíoóõuúüûy-&oslash;]	>	ékéinél +[ék_FAMILIAR_noun]+[POSSESSEE]+[PLUR]+[ADE] 

[áéiíoóõuúüûy-&oslash;]	>	ékéitõl +[ék_FAMILIAR_noun]+[POSSESSEE]+[PLUR]+[ABL] 

[áéiíoóõuúüûy-&oslash;]	>	ékéihez +[ék_FAMILIAR_noun]+[POSSESSEE]+[PLUR]+[ALL] 

[áéiíoóõuúüûy-&oslash;]	>	ékéiig +[ék_FAMILIAR_noun]+[POSSESSEE]+[PLUR]+[TERM] 

[áéiíoóõuúüûy-&oslash;]	>	ékéivé +[ék_FAMILIAR_noun]+[POSSESSEE]+[PLUR]+[TRANS] 

[áéiíoóõuúüûy-&oslash;]	>	ékéivel +[ék_FAMILIAR_noun]+[POSSESSEE]+[PLUR]+[INSTR] 

[áéiíoóõuúüûy-&oslash;]	>	ékéiért +[ék_FAMILIAR_noun]+[POSSESSEE]+[PLUR]+[CAUS/FIN] 



[áéiíoóõuúüûy-&oslash;]	>	ékéiül +[ék_FAMILIAR_noun]+[POSSESSEE]+[PLUR]+[ESS] 




[áéiíoóõuúüûy-&oslash;]	>	mék +[POSS_SG_1]+[ék_FAMILIAR_noun]+[NOM]

[áéiíoóõuúüûy-&oslash;]	>	méket +[POSS_SG_1]+[ék_FAMILIAR_noun]+[ACC] 

[áéiíoóõuúüûy-&oslash;]	>	méknek +[POSS_SG_1]+[ék_FAMILIAR_noun]+[DAT] 

[áéiíoóõuúüûy-&oslash;]	>	mékben +[POSS_SG_1]+[ék_FAMILIAR_noun]+[INE] 

[áéiíoóõuúüûy-&oslash;]	>	mékbe +[POSS_SG_1]+[ék_FAMILIAR_noun]+[ILL] 

[áéiíoóõuúüûy-&oslash;]	>	mékbõl +[POSS_SG_1]+[ék_FAMILIAR_noun]+[ELA] 

[áéiíoóõuúüûy-&oslash;]	>	méken +[POSS_SG_1]+[ék_FAMILIAR_noun]+[SUE] 

[áéiíoóõuúüûy-&oslash;]	>	mékrõl +[POSS_SG_1]+[ék_FAMILIAR_noun]+[DEL] 

[áéiíoóõuúüûy-&oslash;]	>	mékre +[POSS_SG_1]+[ék_FAMILIAR_noun]+[SBL] 

[áéiíoóõuúüûy-&oslash;]	>	méknél +[POSS_SG_1]+[ék_FAMILIAR_noun]+[ADE] 

[áéiíoóõuúüûy-&oslash;]	>	méktõl +[POSS_SG_1]+[ék_FAMILIAR_noun]+[ABL] 

[áéiíoóõuúüûy-&oslash;]	>	mékhez +[POSS_SG_1]+[ék_FAMILIAR_noun]+[ALL] 

[áéiíoóõuúüûy-&oslash;]	>	mékig +[POSS_SG_1]+[ék_FAMILIAR_noun]+[TERM] 

[áéiíoóõuúüûy-&oslash;]	>	mékké +[POSS_SG_1]+[ék_FAMILIAR_noun]+[TRANS] 

[áéiíoóõuúüûy-&oslash;]	>	mékkel +[POSS_SG_1]+[ék_FAMILIAR_noun]+[INSTR] 

[áéiíoóõuúüûy-&oslash;]	>	mékért +[POSS_SG_1]+[ék_FAMILIAR_noun]+[CAUS/FIN] 



[áéiíoóõuúüûy-&oslash;]	>	mékül +[POSS_SG_1]+[ék_FAMILIAR_noun]+[ESS] 




[áéiíoóõuúüûy-&oslash;]	>	méké +[POSS_SG_1]+[ék_FAMILIAR_noun]+[POSSESSEE]+[NOM] 

[áéiíoóõuúüûy-&oslash;]	>	mékét +[POSS_SG_1]+[ék_FAMILIAR_noun]+[POSSESSEE]+[ACC] 

[áéiíoóõuúüûy-&oslash;]	>	mékének +[POSS_SG_1]+[ék_FAMILIAR_noun]+[POSSESSEE]+[DAT] 

[áéiíoóõuúüûy-&oslash;]	>	mékében +[POSS_SG_1]+[ék_FAMILIAR_noun]+[POSSESSEE]+[INE] 

[áéiíoóõuúüûy-&oslash;]	>	mékébe +[POSS_SG_1]+[ék_FAMILIAR_noun]+[POSSESSEE]+[ILL] 

[áéiíoóõuúüûy-&oslash;]	>	mékébõl +[POSS_SG_1]+[ék_FAMILIAR_noun]+[POSSESSEE]+[ELA] 

[áéiíoóõuúüûy-&oslash;]	>	mékén +[POSS_SG_1]+[ék_FAMILIAR_noun]+[POSSESSEE]+[SUE] 

[áéiíoóõuúüûy-&oslash;]	>	mékérõl +[POSS_SG_1]+[ék_FAMILIAR_noun]+[POSSESSEE]+[DEL] 

[áéiíoóõuúüûy-&oslash;]	>	mékére +[POSS_SG_1]+[ék_FAMILIAR_noun]+[POSSESSEE]+[SBL] 

[áéiíoóõuúüûy-&oslash;]	>	mékénél +[POSS_SG_1]+[ék_FAMILIAR_noun]+[POSSESSEE]+[ADE] 

[áéiíoóõuúüûy-&oslash;]	>	mékétõl +[POSS_SG_1]+[ék_FAMILIAR_noun]+[POSSESSEE]+[ABL] 

[áéiíoóõuúüûy-&oslash;]	>	mékéhez +[POSS_SG_1]+[ék_FAMILIAR_noun]+[POSSESSEE]+[ALL] 

[áéiíoóõuúüûy-&oslash;]	>	mékéig +[POSS_SG_1]+[ék_FAMILIAR_noun]+[POSSESSEE]+[TERM] 

[áéiíoóõuúüûy-&oslash;]	>	mékévé +[POSS_SG_1]+[ék_FAMILIAR_noun]+[POSSESSEE]+[TRANS] 

[áéiíoóõuúüûy-&oslash;]	>	mékével +[POSS_SG_1]+[ék_FAMILIAR_noun]+[POSSESSEE]+[INSTR] 

[áéiíoóõuúüûy-&oslash;]	>	mékéért +[POSS_SG_1]+[ék_FAMILIAR_noun]+[POSSESSEE]+[CAUS/FIN] 



[áéiíoóõuúüûy-&oslash;]	>	mékéül +[POSS_SG_1]+[ék_FAMILIAR_noun]+[POSSESSEE]+[ESS] 



 [áéiíoóõuúüûy-&oslash;]	>	mékéi +[POSS_SG_1]+[ék_FAMILIAR_noun]+[POSSESSEE]+[PLUR]+[NOM]
 
[áéiíoóõuúüûy-&oslash;]	>	mékéit +[POSS_SG_1]+[ék_FAMILIAR_noun]+[POSSESSEE]+[PLUR]+[ACC] 

[áéiíoóõuúüûy-&oslash;]	>	mékéinek +[POSS_SG_1]+[ék_FAMILIAR_noun]+[POSSESSEE]+[PLUR]+[DAT] 

[áéiíoóõuúüûy-&oslash;]	>	mékéiben +[POSS_SG_1]+[ék_FAMILIAR_noun]+[POSSESSEE]+[PLUR]+[INE] 

[áéiíoóõuúüûy-&oslash;]	>	mékéibe +[POSS_SG_1]+[ék_FAMILIAR_noun]+[POSSESSEE]+[PLUR]+[ILL] 

[áéiíoóõuúüûy-&oslash;]	>	mékéibõl +[POSS_SG_1]+[ék_FAMILIAR_noun]+[POSSESSEE]+[PLUR]+[ELA] 

[áéiíoóõuúüûy-&oslash;]	>	mékéin +[POSS_SG_1]+[ék_FAMILIAR_noun]+[POSSESSEE]+[PLUR]+[SUE] 

[áéiíoóõuúüûy-&oslash;]	>	mékéirõl +[POSS_SG_1]+[ék_FAMILIAR_noun]+[POSSESSEE]+[PLUR]+[DEL] 

[áéiíoóõuúüûy-&oslash;]	>	mékéire +[POSS_SG_1]+[ék_FAMILIAR_noun]+[POSSESSEE]+[PLUR]+[SBL] 

[áéiíoóõuúüûy-&oslash;]	>	mékéinél +[POSS_SG_1]+[ék_FAMILIAR_noun]+[POSSESSEE]+[PLUR]+[ADE] 

[áéiíoóõuúüûy-&oslash;]	>	mékéitõl +[POSS_SG_1]+[ék_FAMILIAR_noun]+[POSSESSEE]+[PLUR]+[ABL] 

[áéiíoóõuúüûy-&oslash;]	>	mékéihez +[POSS_SG_1]+[ék_FAMILIAR_noun]+[POSSESSEE]+[PLUR]+[ALL] 

[áéiíoóõuúüûy-&oslash;]	>	mékéiig +[POSS_SG_1]+[ék_FAMILIAR_noun]+[POSSESSEE]+[PLUR]+[TERM] 

[áéiíoóõuúüûy-&oslash;]	>	mékéivé +[POSS_SG_1]+[ék_FAMILIAR_noun]+[POSSESSEE]+[PLUR]+[TRANS] 

[áéiíoóõuúüûy-&oslash;]	>	mékéivel +[POSS_SG_1]+[ék_FAMILIAR_noun]+[POSSESSEE]+[PLUR]+[INSTR] 

[áéiíoóõuúüûy-&oslash;]	>	mékéiért +[POSS_SG_1]+[ék_FAMILIAR_noun]+[POSSESSEE]+[PLUR]+[CAUS/FIN] 



[áéiíoóõuúüûy-&oslash;]	>	mékéiül +[POSS_SG_1]+[ék_FAMILIAR_noun]+[POSSESSEE]+[PLUR]+[ESS] 




[áéiíoóõuúüûy-&oslash;]	>	dék +[POSS_SG_2]+[ék_FAMILIAR_noun]+[NOM]

[áéiíoóõuúüûy-&oslash;]	>	déket +[POSS_SG_2]+[ék_FAMILIAR_noun]+[ACC] 

[áéiíoóõuúüûy-&oslash;]	>	déknek +[POSS_SG_2]+[ék_FAMILIAR_noun]+[DAT] 

[áéiíoóõuúüûy-&oslash;]	>	dékben +[POSS_SG_2]+[ék_FAMILIAR_noun]+[INE] 

[áéiíoóõuúüûy-&oslash;]	>	dékbe +[POSS_SG_2]+[ék_FAMILIAR_noun]+[ILL] 

[áéiíoóõuúüûy-&oslash;]	>	dékbõl +[POSS_SG_2]+[ék_FAMILIAR_noun]+[ELA] 

[áéiíoóõuúüûy-&oslash;]	>	déken +[POSS_SG_2]+[ék_FAMILIAR_noun]+[SUE] 

[áéiíoóõuúüûy-&oslash;]	>	dékrõl +[POSS_SG_2]+[ék_FAMILIAR_noun]+[DEL] 

[áéiíoóõuúüûy-&oslash;]	>	dékre +[POSS_SG_2]+[ék_FAMILIAR_noun]+[SBL] 

[áéiíoóõuúüûy-&oslash;]	>	déknél +[POSS_SG_2]+[ék_FAMILIAR_noun]+[ADE] 

[áéiíoóõuúüûy-&oslash;]	>	déktõl +[POSS_SG_2]+[ék_FAMILIAR_noun]+[ABL] 

[áéiíoóõuúüûy-&oslash;]	>	dékhez +[POSS_SG_2]+[ék_FAMILIAR_noun]+[ALL] 

[áéiíoóõuúüûy-&oslash;]	>	dékig +[POSS_SG_2]+[ék_FAMILIAR_noun]+[TERM] 

[áéiíoóõuúüûy-&oslash;]	>	dékké +[POSS_SG_2]+[ék_FAMILIAR_noun]+[TRANS] 

[áéiíoóõuúüûy-&oslash;]	>	dékkel +[POSS_SG_2]+[ék_FAMILIAR_noun]+[INSTR] 

[áéiíoóõuúüûy-&oslash;]	>	dékért +[POSS_SG_2]+[ék_FAMILIAR_noun]+[CAUS/FIN] 



[áéiíoóõuúüûy-&oslash;]	>	dékül +[POSS_SG_2]+[ék_FAMILIAR_noun]+[ESS] 




[áéiíoóõuúüûy-&oslash;]	>	déké +[POSS_SG_2]+[ék_FAMILIAR_noun]+[POSSESSEE]+[NOM] 

[áéiíoóõuúüûy-&oslash;]	>	dékét +[POSS_SG_2]+[ék_FAMILIAR_noun]+[POSSESSEE]+[ACC] 

[áéiíoóõuúüûy-&oslash;]	>	dékének +[POSS_SG_2]+[ék_FAMILIAR_noun]+[POSSESSEE]+[DAT] 

[áéiíoóõuúüûy-&oslash;]	>	dékében +[POSS_SG_2]+[ék_FAMILIAR_noun]+[POSSESSEE]+[INE] 

[áéiíoóõuúüûy-&oslash;]	>	dékébe +[POSS_SG_2]+[ék_FAMILIAR_noun]+[POSSESSEE]+[ILL] 

[áéiíoóõuúüûy-&oslash;]	>	dékébõl +[POSS_SG_2]+[ék_FAMILIAR_noun]+[POSSESSEE]+[ELA] 

[áéiíoóõuúüûy-&oslash;]	>	dékén +[POSS_SG_2]+[ék_FAMILIAR_noun]+[POSSESSEE]+[SUE] 

[áéiíoóõuúüûy-&oslash;]	>	dékérõl +[POSS_SG_2]+[ék_FAMILIAR_noun]+[POSSESSEE]+[DEL] 

[áéiíoóõuúüûy-&oslash;]	>	dékére +[POSS_SG_2]+[ék_FAMILIAR_noun]+[POSSESSEE]+[SBL] 

[áéiíoóõuúüûy-&oslash;]	>	dékénél +[POSS_SG_2]+[ék_FAMILIAR_noun]+[POSSESSEE]+[ADE] 

[áéiíoóõuúüûy-&oslash;]	>	dékétõl +[POSS_SG_2]+[ék_FAMILIAR_noun]+[POSSESSEE]+[ABL] 

[áéiíoóõuúüûy-&oslash;]	>	dékéhez +[POSS_SG_2]+[ék_FAMILIAR_noun]+[POSSESSEE]+[ALL] 

[áéiíoóõuúüûy-&oslash;]	>	dékéig +[POSS_SG_2]+[ék_FAMILIAR_noun]+[POSSESSEE]+[TERM] 

[áéiíoóõuúüûy-&oslash;]	>	dékévé +[POSS_SG_2]+[ék_FAMILIAR_noun]+[POSSESSEE]+[TRANS] 

[áéiíoóõuúüûy-&oslash;]	>	dékével +[POSS_SG_2]+[ék_FAMILIAR_noun]+[POSSESSEE]+[INSTR] 

[áéiíoóõuúüûy-&oslash;]	>	dékéért +[POSS_SG_2]+[ék_FAMILIAR_noun]+[POSSESSEE]+[CAUS/FIN] 



[áéiíoóõuúüûy-&oslash;]	>	dékéül +[POSS_SG_2]+[ék_FAMILIAR_noun]+[POSSESSEE]+[ESS] 



 [áéiíoóõuúüûy-&oslash;]	>	dékéi +[POSS_SG_2]+[ék_FAMILIAR_noun]+[POSSESSEE]+[PLUR]+[NOM]
 
[áéiíoóõuúüûy-&oslash;]	>	dékéit +[POSS_SG_2]+[ék_FAMILIAR_noun]+[POSSESSEE]+[PLUR]+[ACC] 

[áéiíoóõuúüûy-&oslash;]	>	dékéinek +[POSS_SG_2]+[ék_FAMILIAR_noun]+[POSSESSEE]+[PLUR]+[DAT] 

[áéiíoóõuúüûy-&oslash;]	>	dékéiben +[POSS_SG_2]+[ék_FAMILIAR_noun]+[POSSESSEE]+[PLUR]+[INE] 

[áéiíoóõuúüûy-&oslash;]	>	dékéibe +[POSS_SG_2]+[ék_FAMILIAR_noun]+[POSSESSEE]+[PLUR]+[ILL] 

[áéiíoóõuúüûy-&oslash;]	>	dékéibõl +[POSS_SG_2]+[ék_FAMILIAR_noun]+[POSSESSEE]+[PLUR]+[ELA] 

[áéiíoóõuúüûy-&oslash;]	>	dékéin +[POSS_SG_2]+[ék_FAMILIAR_noun]+[POSSESSEE]+[PLUR]+[SUE] 

[áéiíoóõuúüûy-&oslash;]	>	dékéirõl +[POSS_SG_2]+[ék_FAMILIAR_noun]+[POSSESSEE]+[PLUR]+[DEL] 

[áéiíoóõuúüûy-&oslash;]	>	dékéire +[POSS_SG_2]+[ék_FAMILIAR_noun]+[POSSESSEE]+[PLUR]+[SBL] 

[áéiíoóõuúüûy-&oslash;]	>	dékéinél +[POSS_SG_2]+[ék_FAMILIAR_noun]+[POSSESSEE]+[PLUR]+[ADE] 

[áéiíoóõuúüûy-&oslash;]	>	dékéitõl +[POSS_SG_2]+[ék_FAMILIAR_noun]+[POSSESSEE]+[PLUR]+[ABL] 

[áéiíoóõuúüûy-&oslash;]	>	dékéihez +[POSS_SG_2]+[ék_FAMILIAR_noun]+[POSSESSEE]+[PLUR]+[ALL] 

[áéiíoóõuúüûy-&oslash;]	>	dékéiig +[POSS_SG_2]+[ék_FAMILIAR_noun]+[POSSESSEE]+[PLUR]+[TERM] 

[áéiíoóõuúüûy-&oslash;]	>	dékéivé +[POSS_SG_2]+[ék_FAMILIAR_noun]+[POSSESSEE]+[PLUR]+[TRANS] 

[áéiíoóõuúüûy-&oslash;]	>	dékéivel +[POSS_SG_2]+[ék_FAMILIAR_noun]+[POSSESSEE]+[PLUR]+[INSTR] 

[áéiíoóõuúüûy-&oslash;]	>	dékéiért +[POSS_SG_2]+[ék_FAMILIAR_noun]+[POSSESSEE]+[PLUR]+[CAUS/FIN] 



[áéiíoóõuúüûy-&oslash;]	>	dékéiül +[POSS_SG_2]+[ék_FAMILIAR_noun]+[POSSESSEE]+[PLUR]+[ESS] 




[áéiíoóõuúüûy-&oslash;]	>	m +[POSS_SG_1]+[NOM]
[áéiíoóõuúüûy-&oslash;]	>	m/& +[POSS_SG_1]+[ACC]

[áéiíoóõuúüûy-&oslash;]	>	met +[POSS_SG_1]+[ACC] 

[áéiíoóõuúüûy-&oslash;]	>	mnek +[POSS_SG_1]+[DAT] 

[áéiíoóõuúüûy-&oslash;]	>	mben +[POSS_SG_1]+[INE] 

[áéiíoóõuúüûy-&oslash;]	>	mbe +[POSS_SG_1]+[ILL] 

[áéiíoóõuúüûy-&oslash;]	>	mbõl +[POSS_SG_1]+[ELA] 

[áéiíoóõuúüûy-&oslash;]	>	mön +[POSS_SG_1]+[SUE] 

[áéiíoóõuúüûy-&oslash;]	>	mrõl +[POSS_SG_1]+[DEL] 

[áéiíoóõuúüûy-&oslash;]	>	mre +[POSS_SG_1]+[SBL] 

[áéiíoóõuúüûy-&oslash;]	>	mnél +[POSS_SG_1]+[ADE] 

[áéiíoóõuúüûy-&oslash;]	>	mtõl +[POSS_SG_1]+[ABL] 

[áéiíoóõuúüûy-&oslash;]	>	mhöz +[POSS_SG_1]+[ALL] 

[áéiíoóõuúüûy-&oslash;]	>	mig +[POSS_SG_1]+[TERM] 

[áéiíoóõuúüûy-&oslash;]	>	mmé +[POSS_SG_1]+[TRANS] 

[áéiíoóõuúüûy-&oslash;]	>	mmel +[POSS_SG_1]+[INSTR] 

[áéiíoóõuúüûy-&oslash;]	>	mért +[POSS_SG_1]+[CAUS/FIN] 



[áéiíoóõuúüûy-&oslash;]	>	mül +[POSS_SG_1]+[ESS] 





[áéiíoóõuúüûy-&oslash;]	>	mé +[POSS_SG_1]+[POSSESSEE]+[NOM] 

[áéiíoóõuúüûy-&oslash;]	>	mét +[POSS_SG_1]+[POSSESSEE]+[ACC] 

[áéiíoóõuúüûy-&oslash;]	>	mének +[POSS_SG_1]+[POSSESSEE]+[DAT] 

[áéiíoóõuúüûy-&oslash;]	>	mében +[POSS_SG_1]+[POSSESSEE]+[INE] 

[áéiíoóõuúüûy-&oslash;]	>	mébe +[POSS_SG_1]+[POSSESSEE]+[ILL] 

[áéiíoóõuúüûy-&oslash;]	>	mébõl +[POSS_SG_1]+[POSSESSEE]+[ELA] 

[áéiíoóõuúüûy-&oslash;]	>	mén +[POSS_SG_1]+[POSSESSEE]+[SUE] 

[áéiíoóõuúüûy-&oslash;]	>	mérõl +[POSS_SG_1]+[POSSESSEE]+[DEL] 

[áéiíoóõuúüûy-&oslash;]	>	mére +[POSS_SG_1]+[POSSESSEE]+[SBL] 

[áéiíoóõuúüûy-&oslash;]	>	ménél +[POSS_SG_1]+[POSSESSEE]+[ADE] 

[áéiíoóõuúüûy-&oslash;]	>	métõl +[POSS_SG_1]+[POSSESSEE]+[ABL] 

[áéiíoóõuúüûy-&oslash;]	>	méhez +[POSS_SG_1]+[POSSESSEE]+[ALL] 

[áéiíoóõuúüûy-&oslash;]	>	méig +[POSS_SG_1]+[POSSESSEE]+[TERM] 

[áéiíoóõuúüûy-&oslash;]	>	mévé +[POSS_SG_1]+[POSSESSEE]+[TRANS] 

[áéiíoóõuúüûy-&oslash;]	>	mével +[POSS_SG_1]+[POSSESSEE]+[INSTR] 

[áéiíoóõuúüûy-&oslash;]	>	méért +[POSS_SG_1]+[POSSESSEE]+[CAUS/FIN] 



[áéiíoóõuúüûy-&oslash;]	>	méül +[POSS_SG_1]+[POSSESSEE]+[ESS] 



 [áéiíoóõuúüûy-&oslash;]	>	méi +[POSS_SG_1]+[POSSESSEE]+[PLUR]+[NOM]
 
[áéiíoóõuúüûy-&oslash;]	>	méit +[POSS_SG_1]+[POSSESSEE]+[PLUR]+[ACC] 

[áéiíoóõuúüûy-&oslash;]	>	méinek +[POSS_SG_1]+[POSSESSEE]+[PLUR]+[DAT] 

[áéiíoóõuúüûy-&oslash;]	>	méiben +[POSS_SG_1]+[POSSESSEE]+[PLUR]+[INE] 

[áéiíoóõuúüûy-&oslash;]	>	méibe +[POSS_SG_1]+[POSSESSEE]+[PLUR]+[ILL] 

[áéiíoóõuúüûy-&oslash;]	>	méibõl +[POSS_SG_1]+[POSSESSEE]+[PLUR]+[ELA] 

[áéiíoóõuúüûy-&oslash;]	>	méin +[POSS_SG_1]+[POSSESSEE]+[PLUR]+[SUE] 

[áéiíoóõuúüûy-&oslash;]	>	méirõl +[POSS_SG_1]+[POSSESSEE]+[PLUR]+[DEL] 

[áéiíoóõuúüûy-&oslash;]	>	méire +[POSS_SG_1]+[POSSESSEE]+[PLUR]+[SBL] 

[áéiíoóõuúüûy-&oslash;]	>	méinél +[POSS_SG_1]+[POSSESSEE]+[PLUR]+[ADE] 

[áéiíoóõuúüûy-&oslash;]	>	méitõl +[POSS_SG_1]+[POSSESSEE]+[PLUR]+[ABL] 

[áéiíoóõuúüûy-&oslash;]	>	méihez +[POSS_SG_1]+[POSSESSEE]+[PLUR]+[ALL] 

[áéiíoóõuúüûy-&oslash;]	>	méiig +[POSS_SG_1]+[POSSESSEE]+[PLUR]+[TERM] 

[áéiíoóõuúüûy-&oslash;]	>	méivé +[POSS_SG_1]+[POSSESSEE]+[PLUR]+[TRANS] 

[áéiíoóõuúüûy-&oslash;]	>	méivel +[POSS_SG_1]+[POSSESSEE]+[PLUR]+[INSTR] 

[áéiíoóõuúüûy-&oslash;]	>	méiért +[POSS_SG_1]+[POSSESSEE]+[PLUR]+[CAUS/FIN] 



[áéiíoóõuúüûy-&oslash;]	>	méiül +[POSS_SG_1]+[POSSESSEE]+[PLUR]+[ESS] 








[áéiíoóõuúüûy-&oslash;]	>	mként +[POSS_SG_1]+[FORM] 

[áéiíoóõuúüûy-&oslash;]	>	mkor +[POSS_SG_1]+[TEMP] 




[áéiíoóõuúüûy-&oslash;]	>	d +[POSS_SG_2]+[NOM]
[áéiíoóõuúüûy-&oslash;]	>	d/& +[POSS_SG_2]+[ACC]

[áéiíoóõuúüûy-&oslash;]	>	det +[POSS_SG_2]+[ACC] 

[áéiíoóõuúüûy-&oslash;]	>	dnek +[POSS_SG_2]+[DAT] 

[áéiíoóõuúüûy-&oslash;]	>	dben +[POSS_SG_2]+[INE] 

[áéiíoóõuúüûy-&oslash;]	>	dbe +[POSS_SG_2]+[ILL] 

[áéiíoóõuúüûy-&oslash;]	>	dbõl +[POSS_SG_2]+[ELA] 

[áéiíoóõuúüûy-&oslash;]	>	dön +[POSS_SG_2]+[SUE] 

[áéiíoóõuúüûy-&oslash;]	>	drõl +[POSS_SG_2]+[DEL] 

[áéiíoóõuúüûy-&oslash;]	>	dre +[POSS_SG_2]+[SBL] 

[áéiíoóõuúüûy-&oslash;]	>	dnél +[POSS_SG_2]+[ADE] 

[áéiíoóõuúüûy-&oslash;]	>	dtõl +[POSS_SG_2]+[ABL] 

[áéiíoóõuúüûy-&oslash;]	>	dhöz +[POSS_SG_2]+[ALL] 

[áéiíoóõuúüûy-&oslash;]	>	dig +[POSS_SG_2]+[TERM] 

[áéiíoóõuúüûy-&oslash;]	>	ddé +[POSS_SG_2]+[TRANS] 

[áéiíoóõuúüûy-&oslash;]	>	ddel +[POSS_SG_2]+[INSTR] 

[áéiíoóõuúüûy-&oslash;]	>	dért +[POSS_SG_2]+[CAUS/FIN] 



[áéiíoóõuúüûy-&oslash;]	>	dül +[POSS_SG_2]+[ESS] 





[áéiíoóõuúüûy-&oslash;]	>	dé +[POSS_SG_2]+[POSSESSEE]+[NOM] 

[áéiíoóõuúüûy-&oslash;]	>	dét +[POSS_SG_2]+[POSSESSEE]+[ACC] 

[áéiíoóõuúüûy-&oslash;]	>	dének +[POSS_SG_2]+[POSSESSEE]+[DAT] 

[áéiíoóõuúüûy-&oslash;]	>	dében +[POSS_SG_2]+[POSSESSEE]+[INE] 

[áéiíoóõuúüûy-&oslash;]	>	débe +[POSS_SG_2]+[POSSESSEE]+[ILL] 

[áéiíoóõuúüûy-&oslash;]	>	débõl +[POSS_SG_2]+[POSSESSEE]+[ELA] 

[áéiíoóõuúüûy-&oslash;]	>	dén +[POSS_SG_2]+[POSSESSEE]+[SUE] 

[áéiíoóõuúüûy-&oslash;]	>	dérõl +[POSS_SG_2]+[POSSESSEE]+[DEL] 

[áéiíoóõuúüûy-&oslash;]	>	dére +[POSS_SG_2]+[POSSESSEE]+[SBL] 

[áéiíoóõuúüûy-&oslash;]	>	dénél +[POSS_SG_2]+[POSSESSEE]+[ADE] 

[áéiíoóõuúüûy-&oslash;]	>	détõl +[POSS_SG_2]+[POSSESSEE]+[ABL] 

[áéiíoóõuúüûy-&oslash;]	>	déhez +[POSS_SG_2]+[POSSESSEE]+[ALL] 

[áéiíoóõuúüûy-&oslash;]	>	déig +[POSS_SG_2]+[POSSESSEE]+[TERM] 

[áéiíoóõuúüûy-&oslash;]	>	dévé +[POSS_SG_2]+[POSSESSEE]+[TRANS] 

[áéiíoóõuúüûy-&oslash;]	>	dével +[POSS_SG_2]+[POSSESSEE]+[INSTR] 

[áéiíoóõuúüûy-&oslash;]	>	déért +[POSS_SG_2]+[POSSESSEE]+[CAUS/FIN] 



[áéiíoóõuúüûy-&oslash;]	>	déül +[POSS_SG_2]+[POSSESSEE]+[ESS] 



 [áéiíoóõuúüûy-&oslash;]	>	déi +[POSS_SG_2]+[POSSESSEE]+[PLUR]+[NOM]
 
[áéiíoóõuúüûy-&oslash;]	>	déit +[POSS_SG_2]+[POSSESSEE]+[PLUR]+[ACC] 

[áéiíoóõuúüûy-&oslash;]	>	déinek +[POSS_SG_2]+[POSSESSEE]+[PLUR]+[DAT] 

[áéiíoóõuúüûy-&oslash;]	>	déiben +[POSS_SG_2]+[POSSESSEE]+[PLUR]+[INE] 

[áéiíoóõuúüûy-&oslash;]	>	déibe +[POSS_SG_2]+[POSSESSEE]+[PLUR]+[ILL] 

[áéiíoóõuúüûy-&oslash;]	>	déibõl +[POSS_SG_2]+[POSSESSEE]+[PLUR]+[ELA] 

[áéiíoóõuúüûy-&oslash;]	>	déin +[POSS_SG_2]+[POSSESSEE]+[PLUR]+[SUE] 

[áéiíoóõuúüûy-&oslash;]	>	déirõl +[POSS_SG_2]+[POSSESSEE]+[PLUR]+[DEL] 

[áéiíoóõuúüûy-&oslash;]	>	déire +[POSS_SG_2]+[POSSESSEE]+[PLUR]+[SBL] 

[áéiíoóõuúüûy-&oslash;]	>	déinél +[POSS_SG_2]+[POSSESSEE]+[PLUR]+[ADE] 

[áéiíoóõuúüûy-&oslash;]	>	déitõl +[POSS_SG_2]+[POSSESSEE]+[PLUR]+[ABL] 

[áéiíoóõuúüûy-&oslash;]	>	déihez +[POSS_SG_2]+[POSSESSEE]+[PLUR]+[ALL] 

[áéiíoóõuúüûy-&oslash;]	>	déiig +[POSS_SG_2]+[POSSESSEE]+[PLUR]+[TERM] 

[áéiíoóõuúüûy-&oslash;]	>	déivé +[POSS_SG_2]+[POSSESSEE]+[PLUR]+[TRANS] 

[áéiíoóõuúüûy-&oslash;]	>	déivel +[POSS_SG_2]+[POSSESSEE]+[PLUR]+[INSTR] 

[áéiíoóõuúüûy-&oslash;]	>	déiért +[POSS_SG_2]+[POSSESSEE]+[PLUR]+[CAUS/FIN] 



[áéiíoóõuúüûy-&oslash;]	>	déiül +[POSS_SG_2]+[POSSESSEE]+[PLUR]+[ESS] 








[áéiíoóõuúüûy-&oslash;]	>	dként +[POSS_SG_2]+[FORM] 

[áéiíoóõuúüûy-&oslash;]	>	dkor +[POSS_SG_2]+[TEMP] 




# -> q
# [áéiíoóõuúüûy-&oslash;]	>	je
# nev_birtokjel([áéiíoóõuúüûy-&oslash;],jé,õ,e,e,é,ü)
# nev_rag_2([áéiíoóõuúüûy-&oslash;],je,õ,e,ö,é,ü)
[áéiíoóõuúüûy-&oslash;]	>	nk +[POSS_PL_1]+[NOM]
[áéiíoóõuúüûy-&oslash;]	>	nk/& +[POSS_PL_1]+[ACC]

[áéiíoóõuúüûy-&oslash;]	>	nket +[POSS_PL_1]+[ACC] 

[áéiíoóõuúüûy-&oslash;]	>	nknek +[POSS_PL_1]+[DAT] 

[áéiíoóõuúüûy-&oslash;]	>	nkben +[POSS_PL_1]+[INE] 

[áéiíoóõuúüûy-&oslash;]	>	nkbe +[POSS_PL_1]+[ILL] 

[áéiíoóõuúüûy-&oslash;]	>	nkbõl +[POSS_PL_1]+[ELA] 

[áéiíoóõuúüûy-&oslash;]	>	nkön +[POSS_PL_1]+[SUE] 

[áéiíoóõuúüûy-&oslash;]	>	nkrõl +[POSS_PL_1]+[DEL] 

[áéiíoóõuúüûy-&oslash;]	>	nkre +[POSS_PL_1]+[SBL] 

[áéiíoóõuúüûy-&oslash;]	>	nknél +[POSS_PL_1]+[ADE] 

[áéiíoóõuúüûy-&oslash;]	>	nktõl +[POSS_PL_1]+[ABL] 

[áéiíoóõuúüûy-&oslash;]	>	nkhöz +[POSS_PL_1]+[ALL] 

[áéiíoóõuúüûy-&oslash;]	>	nkig +[POSS_PL_1]+[TERM] 

[áéiíoóõuúüûy-&oslash;]	>	nkké +[POSS_PL_1]+[TRANS] 

[áéiíoóõuúüûy-&oslash;]	>	nkkel +[POSS_PL_1]+[INSTR] 

[áéiíoóõuúüûy-&oslash;]	>	nkért +[POSS_PL_1]+[CAUS/FIN] 



[áéiíoóõuúüûy-&oslash;]	>	nkül +[POSS_PL_1]+[ESS] 





[áéiíoóõuúüûy-&oslash;]	>	nké +[POSS_PL_1]+[POSSESSEE]+[NOM] 

[áéiíoóõuúüûy-&oslash;]	>	nkét +[POSS_PL_1]+[POSSESSEE]+[ACC] 

[áéiíoóõuúüûy-&oslash;]	>	nkének +[POSS_PL_1]+[POSSESSEE]+[DAT] 

[áéiíoóõuúüûy-&oslash;]	>	nkében +[POSS_PL_1]+[POSSESSEE]+[INE] 

[áéiíoóõuúüûy-&oslash;]	>	nkébe +[POSS_PL_1]+[POSSESSEE]+[ILL] 

[áéiíoóõuúüûy-&oslash;]	>	nkébõl +[POSS_PL_1]+[POSSESSEE]+[ELA] 

[áéiíoóõuúüûy-&oslash;]	>	nkén +[POSS_PL_1]+[POSSESSEE]+[SUE] 

[áéiíoóõuúüûy-&oslash;]	>	nkérõl +[POSS_PL_1]+[POSSESSEE]+[DEL] 

[áéiíoóõuúüûy-&oslash;]	>	nkére +[POSS_PL_1]+[POSSESSEE]+[SBL] 

[áéiíoóõuúüûy-&oslash;]	>	nkénél +[POSS_PL_1]+[POSSESSEE]+[ADE] 

[áéiíoóõuúüûy-&oslash;]	>	nkétõl +[POSS_PL_1]+[POSSESSEE]+[ABL] 

[áéiíoóõuúüûy-&oslash;]	>	nkéhez +[POSS_PL_1]+[POSSESSEE]+[ALL] 

[áéiíoóõuúüûy-&oslash;]	>	nkéig +[POSS_PL_1]+[POSSESSEE]+[TERM] 

[áéiíoóõuúüûy-&oslash;]	>	nkévé +[POSS_PL_1]+[POSSESSEE]+[TRANS] 

[áéiíoóõuúüûy-&oslash;]	>	nkével +[POSS_PL_1]+[POSSESSEE]+[INSTR] 

[áéiíoóõuúüûy-&oslash;]	>	nkéért +[POSS_PL_1]+[POSSESSEE]+[CAUS/FIN] 



[áéiíoóõuúüûy-&oslash;]	>	nkéül +[POSS_PL_1]+[POSSESSEE]+[ESS] 



 [áéiíoóõuúüûy-&oslash;]	>	nkéi +[POSS_PL_1]+[POSSESSEE]+[PLUR]+[NOM]
 
[áéiíoóõuúüûy-&oslash;]	>	nkéit +[POSS_PL_1]+[POSSESSEE]+[PLUR]+[ACC] 

[áéiíoóõuúüûy-&oslash;]	>	nkéinek +[POSS_PL_1]+[POSSESSEE]+[PLUR]+[DAT] 

[áéiíoóõuúüûy-&oslash;]	>	nkéiben +[POSS_PL_1]+[POSSESSEE]+[PLUR]+[INE] 

[áéiíoóõuúüûy-&oslash;]	>	nkéibe +[POSS_PL_1]+[POSSESSEE]+[PLUR]+[ILL] 

[áéiíoóõuúüûy-&oslash;]	>	nkéibõl +[POSS_PL_1]+[POSSESSEE]+[PLUR]+[ELA] 

[áéiíoóõuúüûy-&oslash;]	>	nkéin +[POSS_PL_1]+[POSSESSEE]+[PLUR]+[SUE] 

[áéiíoóõuúüûy-&oslash;]	>	nkéirõl +[POSS_PL_1]+[POSSESSEE]+[PLUR]+[DEL] 

[áéiíoóõuúüûy-&oslash;]	>	nkéire +[POSS_PL_1]+[POSSESSEE]+[PLUR]+[SBL] 

[áéiíoóõuúüûy-&oslash;]	>	nkéinél +[POSS_PL_1]+[POSSESSEE]+[PLUR]+[ADE] 

[áéiíoóõuúüûy-&oslash;]	>	nkéitõl +[POSS_PL_1]+[POSSESSEE]+[PLUR]+[ABL] 

[áéiíoóõuúüûy-&oslash;]	>	nkéihez +[POSS_PL_1]+[POSSESSEE]+[PLUR]+[ALL] 

[áéiíoóõuúüûy-&oslash;]	>	nkéiig +[POSS_PL_1]+[POSSESSEE]+[PLUR]+[TERM] 

[áéiíoóõuúüûy-&oslash;]	>	nkéivé +[POSS_PL_1]+[POSSESSEE]+[PLUR]+[TRANS] 

[áéiíoóõuúüûy-&oslash;]	>	nkéivel +[POSS_PL_1]+[POSSESSEE]+[PLUR]+[INSTR] 

[áéiíoóõuúüûy-&oslash;]	>	nkéiért +[POSS_PL_1]+[POSSESSEE]+[PLUR]+[CAUS/FIN] 



[áéiíoóõuúüûy-&oslash;]	>	nkéiül +[POSS_PL_1]+[POSSESSEE]+[PLUR]+[ESS] 








[áéiíoóõuúüûy-&oslash;]	>	nkként +[POSS_PL_1]+[FORM] 

[áéiíoóõuúüûy-&oslash;]	>	nkkor +[POSS_PL_1]+[TEMP] 




[áéiíoóõuúüûy-&oslash;]	>	tök +[POSS_PL_2]+[NOM]
[áéiíoóõuúüûy-&oslash;]	>	tök/& +[POSS_PL_2]+[ACC]

[áéiíoóõuúüûy-&oslash;]	>	töket +[POSS_PL_2]+[ACC] 

[áéiíoóõuúüûy-&oslash;]	>	töknek +[POSS_PL_2]+[DAT] 

[áéiíoóõuúüûy-&oslash;]	>	tökben +[POSS_PL_2]+[INE] 

[áéiíoóõuúüûy-&oslash;]	>	tökbe +[POSS_PL_2]+[ILL] 

[áéiíoóõuúüûy-&oslash;]	>	tökbõl +[POSS_PL_2]+[ELA] 

[áéiíoóõuúüûy-&oslash;]	>	tökön +[POSS_PL_2]+[SUE] 

[áéiíoóõuúüûy-&oslash;]	>	tökrõl +[POSS_PL_2]+[DEL] 

[áéiíoóõuúüûy-&oslash;]	>	tökre +[POSS_PL_2]+[SBL] 

[áéiíoóõuúüûy-&oslash;]	>	töknél +[POSS_PL_2]+[ADE] 

[áéiíoóõuúüûy-&oslash;]	>	töktõl +[POSS_PL_2]+[ABL] 

[áéiíoóõuúüûy-&oslash;]	>	tökhöz +[POSS_PL_2]+[ALL] 

[áéiíoóõuúüûy-&oslash;]	>	tökig +[POSS_PL_2]+[TERM] 

[áéiíoóõuúüûy-&oslash;]	>	tökké +[POSS_PL_2]+[TRANS] 

[áéiíoóõuúüûy-&oslash;]	>	tökkel +[POSS_PL_2]+[INSTR] 

[áéiíoóõuúüûy-&oslash;]	>	tökért +[POSS_PL_2]+[CAUS/FIN] 



[áéiíoóõuúüûy-&oslash;]	>	tökül +[POSS_PL_2]+[ESS] 





[áéiíoóõuúüûy-&oslash;]	>	töké +[POSS_PL_2]+[POSSESSEE]+[NOM] 

[áéiíoóõuúüûy-&oslash;]	>	tökét +[POSS_PL_2]+[POSSESSEE]+[ACC] 

[áéiíoóõuúüûy-&oslash;]	>	tökének +[POSS_PL_2]+[POSSESSEE]+[DAT] 

[áéiíoóõuúüûy-&oslash;]	>	tökében +[POSS_PL_2]+[POSSESSEE]+[INE] 

[áéiíoóõuúüûy-&oslash;]	>	tökébe +[POSS_PL_2]+[POSSESSEE]+[ILL] 

[áéiíoóõuúüûy-&oslash;]	>	tökébõl +[POSS_PL_2]+[POSSESSEE]+[ELA] 

[áéiíoóõuúüûy-&oslash;]	>	tökén +[POSS_PL_2]+[POSSESSEE]+[SUE] 

[áéiíoóõuúüûy-&oslash;]	>	tökérõl +[POSS_PL_2]+[POSSESSEE]+[DEL] 

[áéiíoóõuúüûy-&oslash;]	>	tökére +[POSS_PL_2]+[POSSESSEE]+[SBL] 

[áéiíoóõuúüûy-&oslash;]	>	tökénél +[POSS_PL_2]+[POSSESSEE]+[ADE] 

[áéiíoóõuúüûy-&oslash;]	>	tökétõl +[POSS_PL_2]+[POSSESSEE]+[ABL] 

[áéiíoóõuúüûy-&oslash;]	>	tökéhez +[POSS_PL_2]+[POSSESSEE]+[ALL] 

[áéiíoóõuúüûy-&oslash;]	>	tökéig +[POSS_PL_2]+[POSSESSEE]+[TERM] 

[áéiíoóõuúüûy-&oslash;]	>	tökévé +[POSS_PL_2]+[POSSESSEE]+[TRANS] 

[áéiíoóõuúüûy-&oslash;]	>	tökével +[POSS_PL_2]+[POSSESSEE]+[INSTR] 

[áéiíoóõuúüûy-&oslash;]	>	tökéért +[POSS_PL_2]+[POSSESSEE]+[CAUS/FIN] 



[áéiíoóõuúüûy-&oslash;]	>	tökéül +[POSS_PL_2]+[POSSESSEE]+[ESS] 



 [áéiíoóõuúüûy-&oslash;]	>	tökéi +[POSS_PL_2]+[POSSESSEE]+[PLUR]+[NOM]
 
[áéiíoóõuúüûy-&oslash;]	>	tökéit +[POSS_PL_2]+[POSSESSEE]+[PLUR]+[ACC] 

[áéiíoóõuúüûy-&oslash;]	>	tökéinek +[POSS_PL_2]+[POSSESSEE]+[PLUR]+[DAT] 

[áéiíoóõuúüûy-&oslash;]	>	tökéiben +[POSS_PL_2]+[POSSESSEE]+[PLUR]+[INE] 

[áéiíoóõuúüûy-&oslash;]	>	tökéibe +[POSS_PL_2]+[POSSESSEE]+[PLUR]+[ILL] 

[áéiíoóõuúüûy-&oslash;]	>	tökéibõl +[POSS_PL_2]+[POSSESSEE]+[PLUR]+[ELA] 

[áéiíoóõuúüûy-&oslash;]	>	tökéin +[POSS_PL_2]+[POSSESSEE]+[PLUR]+[SUE] 

[áéiíoóõuúüûy-&oslash;]	>	tökéirõl +[POSS_PL_2]+[POSSESSEE]+[PLUR]+[DEL] 

[áéiíoóõuúüûy-&oslash;]	>	tökéire +[POSS_PL_2]+[POSSESSEE]+[PLUR]+[SBL] 

[áéiíoóõuúüûy-&oslash;]	>	tökéinél +[POSS_PL_2]+[POSSESSEE]+[PLUR]+[ADE] 

[áéiíoóõuúüûy-&oslash;]	>	tökéitõl +[POSS_PL_2]+[POSSESSEE]+[PLUR]+[ABL] 

[áéiíoóõuúüûy-&oslash;]	>	tökéihez +[POSS_PL_2]+[POSSESSEE]+[PLUR]+[ALL] 

[áéiíoóõuúüûy-&oslash;]	>	tökéiig +[POSS_PL_2]+[POSSESSEE]+[PLUR]+[TERM] 

[áéiíoóõuúüûy-&oslash;]	>	tökéivé +[POSS_PL_2]+[POSSESSEE]+[PLUR]+[TRANS] 

[áéiíoóõuúüûy-&oslash;]	>	tökéivel +[POSS_PL_2]+[POSSESSEE]+[PLUR]+[INSTR] 

[áéiíoóõuúüûy-&oslash;]	>	tökéiért +[POSS_PL_2]+[POSSESSEE]+[PLUR]+[CAUS/FIN] 



[áéiíoóõuúüûy-&oslash;]	>	tökéiül +[POSS_PL_2]+[POSSESSEE]+[PLUR]+[ESS] 








[áéiíoóõuúüûy-&oslash;]	>	tökként +[POSS_PL_2]+[FORM] 

[áéiíoóõuúüûy-&oslash;]	>	tökkor +[POSS_PL_2]+[TEMP] 




# [áéiíoóõuúüûy-&oslash;]	>	jük
# COMMENT( spec. : jükhez -> jükhöz)
# nev_birtokjel([áéiíoóõuúüûy-&oslash;],jük,õ,e,ö,é,ü)
# nev_rag_2([áéiíoóõuúüûy-&oslash;],jük,õ,e,ö,é,ü)
[áéiíoóõuúüûy-&oslash;]	>	ik +[PLUR]+[POSS_PL_3]+[NOM]


[áéiíoóõuúüûy-&oslash;]	>	iket +[PLUR]+[POSS_PL_3]+[ACC] 

[áéiíoóõuúüûy-&oslash;]	>	iknek +[PLUR]+[POSS_PL_3]+[DAT] 

[áéiíoóõuúüûy-&oslash;]	>	ikben +[PLUR]+[POSS_PL_3]+[INE] 

[áéiíoóõuúüûy-&oslash;]	>	ikbe +[PLUR]+[POSS_PL_3]+[ILL] 

[áéiíoóõuúüûy-&oslash;]	>	ikbõl +[PLUR]+[POSS_PL_3]+[ELA] 

[áéiíoóõuúüûy-&oslash;]	>	iken +[PLUR]+[POSS_PL_3]+[SUE] 

[áéiíoóõuúüûy-&oslash;]	>	ikrõl +[PLUR]+[POSS_PL_3]+[DEL] 

[áéiíoóõuúüûy-&oslash;]	>	ikre +[PLUR]+[POSS_PL_3]+[SBL] 

[áéiíoóõuúüûy-&oslash;]	>	iknél +[PLUR]+[POSS_PL_3]+[ADE] 

[áéiíoóõuúüûy-&oslash;]	>	iktõl +[PLUR]+[POSS_PL_3]+[ABL] 

[áéiíoóõuúüûy-&oslash;]	>	ikhez +[PLUR]+[POSS_PL_3]+[ALL] 

[áéiíoóõuúüûy-&oslash;]	>	ikig +[PLUR]+[POSS_PL_3]+[TERM] 

[áéiíoóõuúüûy-&oslash;]	>	ikké +[PLUR]+[POSS_PL_3]+[TRANS] 

[áéiíoóõuúüûy-&oslash;]	>	ikkel +[PLUR]+[POSS_PL_3]+[INSTR] 

[áéiíoóõuúüûy-&oslash;]	>	ikért +[PLUR]+[POSS_PL_3]+[CAUS/FIN] 



[áéiíoóõuúüûy-&oslash;]	>	ikül +[PLUR]+[POSS_PL_3]+[ESS] 




[áéiíoóõuúüûy-&oslash;]	>	iké +[PLUR]+[POSS_PL_3]+[POSSESSEE]+[NOM] 

[áéiíoóõuúüûy-&oslash;]	>	ikét +[PLUR]+[POSS_PL_3]+[POSSESSEE]+[ACC] 

[áéiíoóõuúüûy-&oslash;]	>	ikének +[PLUR]+[POSS_PL_3]+[POSSESSEE]+[DAT] 

[áéiíoóõuúüûy-&oslash;]	>	ikében +[PLUR]+[POSS_PL_3]+[POSSESSEE]+[INE] 

[áéiíoóõuúüûy-&oslash;]	>	ikébe +[PLUR]+[POSS_PL_3]+[POSSESSEE]+[ILL] 

[áéiíoóõuúüûy-&oslash;]	>	ikébõl +[PLUR]+[POSS_PL_3]+[POSSESSEE]+[ELA] 

[áéiíoóõuúüûy-&oslash;]	>	ikén +[PLUR]+[POSS_PL_3]+[POSSESSEE]+[SUE] 

[áéiíoóõuúüûy-&oslash;]	>	ikérõl +[PLUR]+[POSS_PL_3]+[POSSESSEE]+[DEL] 

[áéiíoóõuúüûy-&oslash;]	>	ikére +[PLUR]+[POSS_PL_3]+[POSSESSEE]+[SBL] 

[áéiíoóõuúüûy-&oslash;]	>	ikénél +[PLUR]+[POSS_PL_3]+[POSSESSEE]+[ADE] 

[áéiíoóõuúüûy-&oslash;]	>	ikétõl +[PLUR]+[POSS_PL_3]+[POSSESSEE]+[ABL] 

[áéiíoóõuúüûy-&oslash;]	>	ikéhez +[PLUR]+[POSS_PL_3]+[POSSESSEE]+[ALL] 

[áéiíoóõuúüûy-&oslash;]	>	ikéig +[PLUR]+[POSS_PL_3]+[POSSESSEE]+[TERM] 

[áéiíoóõuúüûy-&oslash;]	>	ikévé +[PLUR]+[POSS_PL_3]+[POSSESSEE]+[TRANS] 

[áéiíoóõuúüûy-&oslash;]	>	ikével +[PLUR]+[POSS_PL_3]+[POSSESSEE]+[INSTR] 

[áéiíoóõuúüûy-&oslash;]	>	ikéért +[PLUR]+[POSS_PL_3]+[POSSESSEE]+[CAUS/FIN] 



[áéiíoóõuúüûy-&oslash;]	>	ikéül +[PLUR]+[POSS_PL_3]+[POSSESSEE]+[ESS] 



 [áéiíoóõuúüûy-&oslash;]	>	ikéi +[PLUR]+[POSS_PL_3]+[POSSESSEE]+[PLUR]+[NOM]
 
[áéiíoóõuúüûy-&oslash;]	>	ikéit +[PLUR]+[POSS_PL_3]+[POSSESSEE]+[PLUR]+[ACC] 

[áéiíoóõuúüûy-&oslash;]	>	ikéinek +[PLUR]+[POSS_PL_3]+[POSSESSEE]+[PLUR]+[DAT] 

[áéiíoóõuúüûy-&oslash;]	>	ikéiben +[PLUR]+[POSS_PL_3]+[POSSESSEE]+[PLUR]+[INE] 

[áéiíoóõuúüûy-&oslash;]	>	ikéibe +[PLUR]+[POSS_PL_3]+[POSSESSEE]+[PLUR]+[ILL] 

[áéiíoóõuúüûy-&oslash;]	>	ikéibõl +[PLUR]+[POSS_PL_3]+[POSSESSEE]+[PLUR]+[ELA] 

[áéiíoóõuúüûy-&oslash;]	>	ikéin +[PLUR]+[POSS_PL_3]+[POSSESSEE]+[PLUR]+[SUE] 

[áéiíoóõuúüûy-&oslash;]	>	ikéirõl +[PLUR]+[POSS_PL_3]+[POSSESSEE]+[PLUR]+[DEL] 

[áéiíoóõuúüûy-&oslash;]	>	ikéire +[PLUR]+[POSS_PL_3]+[POSSESSEE]+[PLUR]+[SBL] 

[áéiíoóõuúüûy-&oslash;]	>	ikéinél +[PLUR]+[POSS_PL_3]+[POSSESSEE]+[PLUR]+[ADE] 

[áéiíoóõuúüûy-&oslash;]	>	ikéitõl +[PLUR]+[POSS_PL_3]+[POSSESSEE]+[PLUR]+[ABL] 

[áéiíoóõuúüûy-&oslash;]	>	ikéihez +[PLUR]+[POSS_PL_3]+[POSSESSEE]+[PLUR]+[ALL] 

[áéiíoóõuúüûy-&oslash;]	>	ikéiig +[PLUR]+[POSS_PL_3]+[POSSESSEE]+[PLUR]+[TERM] 

[áéiíoóõuúüûy-&oslash;]	>	ikéivé +[PLUR]+[POSS_PL_3]+[POSSESSEE]+[PLUR]+[TRANS] 

[áéiíoóõuúüûy-&oslash;]	>	ikéivel +[PLUR]+[POSS_PL_3]+[POSSESSEE]+[PLUR]+[INSTR] 

[áéiíoóõuúüûy-&oslash;]	>	ikéiért +[PLUR]+[POSS_PL_3]+[POSSESSEE]+[PLUR]+[CAUS/FIN] 



[áéiíoóõuúüûy-&oslash;]	>	ikéiül +[PLUR]+[POSS_PL_3]+[POSSESSEE]+[PLUR]+[ESS] 








[áéiíoóõuúüûy-&oslash;]	>	ikként +[PLUR]+[POSS_PL_3]+[FORM] 

[áéiíoóõuúüûy-&oslash;]	>	ikkor +[PLUR]+[POSS_PL_3]+[TEMP] 




[áéiíoóõuúüûy-&oslash;]	>	im +[PLUR]+[POSS_SG_1]+[NOM]

[áéiíoóõuúüûy-&oslash;]	>	imet +[PLUR]+[POSS_SG_1]+[ACC] 

[áéiíoóõuúüûy-&oslash;]	>	imnek +[PLUR]+[POSS_SG_1]+[DAT] 

[áéiíoóõuúüûy-&oslash;]	>	imben +[PLUR]+[POSS_SG_1]+[INE] 

[áéiíoóõuúüûy-&oslash;]	>	imbe +[PLUR]+[POSS_SG_1]+[ILL] 

[áéiíoóõuúüûy-&oslash;]	>	imbõl +[PLUR]+[POSS_SG_1]+[ELA] 

[áéiíoóõuúüûy-&oslash;]	>	imen +[PLUR]+[POSS_SG_1]+[SUE] 

[áéiíoóõuúüûy-&oslash;]	>	imrõl +[PLUR]+[POSS_SG_1]+[DEL] 

[áéiíoóõuúüûy-&oslash;]	>	imre +[PLUR]+[POSS_SG_1]+[SBL] 

[áéiíoóõuúüûy-&oslash;]	>	imnél +[PLUR]+[POSS_SG_1]+[ADE] 

[áéiíoóõuúüûy-&oslash;]	>	imtõl +[PLUR]+[POSS_SG_1]+[ABL] 

[áéiíoóõuúüûy-&oslash;]	>	imhez +[PLUR]+[POSS_SG_1]+[ALL] 

[áéiíoóõuúüûy-&oslash;]	>	imig +[PLUR]+[POSS_SG_1]+[TERM] 

[áéiíoóõuúüûy-&oslash;]	>	immé +[PLUR]+[POSS_SG_1]+[TRANS] 

[áéiíoóõuúüûy-&oslash;]	>	immel +[PLUR]+[POSS_SG_1]+[INSTR] 

[áéiíoóõuúüûy-&oslash;]	>	imért +[PLUR]+[POSS_SG_1]+[CAUS/FIN] 



[áéiíoóõuúüûy-&oslash;]	>	imül +[PLUR]+[POSS_SG_1]+[ESS] 




[áéiíoóõuúüûy-&oslash;]	>	imé +[PLUR]+[POSS_SG_1]+[POSSESSEE]+[NOM] 

[áéiíoóõuúüûy-&oslash;]	>	imét +[PLUR]+[POSS_SG_1]+[POSSESSEE]+[ACC] 

[áéiíoóõuúüûy-&oslash;]	>	imének +[PLUR]+[POSS_SG_1]+[POSSESSEE]+[DAT] 

[áéiíoóõuúüûy-&oslash;]	>	imében +[PLUR]+[POSS_SG_1]+[POSSESSEE]+[INE] 

[áéiíoóõuúüûy-&oslash;]	>	imébe +[PLUR]+[POSS_SG_1]+[POSSESSEE]+[ILL] 

[áéiíoóõuúüûy-&oslash;]	>	imébõl +[PLUR]+[POSS_SG_1]+[POSSESSEE]+[ELA] 

[áéiíoóõuúüûy-&oslash;]	>	imén +[PLUR]+[POSS_SG_1]+[POSSESSEE]+[SUE] 

[áéiíoóõuúüûy-&oslash;]	>	imérõl +[PLUR]+[POSS_SG_1]+[POSSESSEE]+[DEL] 

[áéiíoóõuúüûy-&oslash;]	>	imére +[PLUR]+[POSS_SG_1]+[POSSESSEE]+[SBL] 

[áéiíoóõuúüûy-&oslash;]	>	iménél +[PLUR]+[POSS_SG_1]+[POSSESSEE]+[ADE] 

[áéiíoóõuúüûy-&oslash;]	>	imétõl +[PLUR]+[POSS_SG_1]+[POSSESSEE]+[ABL] 

[áéiíoóõuúüûy-&oslash;]	>	iméhez +[PLUR]+[POSS_SG_1]+[POSSESSEE]+[ALL] 

[áéiíoóõuúüûy-&oslash;]	>	iméig +[PLUR]+[POSS_SG_1]+[POSSESSEE]+[TERM] 

[áéiíoóõuúüûy-&oslash;]	>	imévé +[PLUR]+[POSS_SG_1]+[POSSESSEE]+[TRANS] 

[áéiíoóõuúüûy-&oslash;]	>	imével +[PLUR]+[POSS_SG_1]+[POSSESSEE]+[INSTR] 

[áéiíoóõuúüûy-&oslash;]	>	iméért +[PLUR]+[POSS_SG_1]+[POSSESSEE]+[CAUS/FIN] 



[áéiíoóõuúüûy-&oslash;]	>	iméül +[PLUR]+[POSS_SG_1]+[POSSESSEE]+[ESS] 



 [áéiíoóõuúüûy-&oslash;]	>	iméi +[PLUR]+[POSS_SG_1]+[POSSESSEE]+[PLUR]+[NOM]
 
[áéiíoóõuúüûy-&oslash;]	>	iméit +[PLUR]+[POSS_SG_1]+[POSSESSEE]+[PLUR]+[ACC] 

[áéiíoóõuúüûy-&oslash;]	>	iméinek +[PLUR]+[POSS_SG_1]+[POSSESSEE]+[PLUR]+[DAT] 

[áéiíoóõuúüûy-&oslash;]	>	iméiben +[PLUR]+[POSS_SG_1]+[POSSESSEE]+[PLUR]+[INE] 

[áéiíoóõuúüûy-&oslash;]	>	iméibe +[PLUR]+[POSS_SG_1]+[POSSESSEE]+[PLUR]+[ILL] 

[áéiíoóõuúüûy-&oslash;]	>	iméibõl +[PLUR]+[POSS_SG_1]+[POSSESSEE]+[PLUR]+[ELA] 

[áéiíoóõuúüûy-&oslash;]	>	iméin +[PLUR]+[POSS_SG_1]+[POSSESSEE]+[PLUR]+[SUE] 

[áéiíoóõuúüûy-&oslash;]	>	iméirõl +[PLUR]+[POSS_SG_1]+[POSSESSEE]+[PLUR]+[DEL] 

[áéiíoóõuúüûy-&oslash;]	>	iméire +[PLUR]+[POSS_SG_1]+[POSSESSEE]+[PLUR]+[SBL] 

[áéiíoóõuúüûy-&oslash;]	>	iméinél +[PLUR]+[POSS_SG_1]+[POSSESSEE]+[PLUR]+[ADE] 

[áéiíoóõuúüûy-&oslash;]	>	iméitõl +[PLUR]+[POSS_SG_1]+[POSSESSEE]+[PLUR]+[ABL] 

[áéiíoóõuúüûy-&oslash;]	>	iméihez +[PLUR]+[POSS_SG_1]+[POSSESSEE]+[PLUR]+[ALL] 

[áéiíoóõuúüûy-&oslash;]	>	iméiig +[PLUR]+[POSS_SG_1]+[POSSESSEE]+[PLUR]+[TERM] 

[áéiíoóõuúüûy-&oslash;]	>	iméivé +[PLUR]+[POSS_SG_1]+[POSSESSEE]+[PLUR]+[TRANS] 

[áéiíoóõuúüûy-&oslash;]	>	iméivel +[PLUR]+[POSS_SG_1]+[POSSESSEE]+[PLUR]+[INSTR] 

[áéiíoóõuúüûy-&oslash;]	>	iméiért +[PLUR]+[POSS_SG_1]+[POSSESSEE]+[PLUR]+[CAUS/FIN] 



[áéiíoóõuúüûy-&oslash;]	>	iméiül +[PLUR]+[POSS_SG_1]+[POSSESSEE]+[PLUR]+[ESS] 








[áéiíoóõuúüûy-&oslash;]	>	imként +[PLUR]+[POSS_SG_1]+[FORM] 

[áéiíoóõuúüûy-&oslash;]	>	imkor +[PLUR]+[POSS_SG_1]+[TEMP] 




[áéiíoóõuúüûy-&oslash;]	>	id +[PLUR]+[POSS_SG_2]+[NOM]

[áéiíoóõuúüûy-&oslash;]	>	idet +[PLUR]+[POSS_SG_2]+[ACC] 

[áéiíoóõuúüûy-&oslash;]	>	idnek +[PLUR]+[POSS_SG_2]+[DAT] 

[áéiíoóõuúüûy-&oslash;]	>	idben +[PLUR]+[POSS_SG_2]+[INE] 

[áéiíoóõuúüûy-&oslash;]	>	idbe +[PLUR]+[POSS_SG_2]+[ILL] 

[áéiíoóõuúüûy-&oslash;]	>	idbõl +[PLUR]+[POSS_SG_2]+[ELA] 

[áéiíoóõuúüûy-&oslash;]	>	iden +[PLUR]+[POSS_SG_2]+[SUE] 

[áéiíoóõuúüûy-&oslash;]	>	idrõl +[PLUR]+[POSS_SG_2]+[DEL] 

[áéiíoóõuúüûy-&oslash;]	>	idre +[PLUR]+[POSS_SG_2]+[SBL] 

[áéiíoóõuúüûy-&oslash;]	>	idnél +[PLUR]+[POSS_SG_2]+[ADE] 

[áéiíoóõuúüûy-&oslash;]	>	idtõl +[PLUR]+[POSS_SG_2]+[ABL] 

[áéiíoóõuúüûy-&oslash;]	>	idhez +[PLUR]+[POSS_SG_2]+[ALL] 

[áéiíoóõuúüûy-&oslash;]	>	idig +[PLUR]+[POSS_SG_2]+[TERM] 

[áéiíoóõuúüûy-&oslash;]	>	iddé +[PLUR]+[POSS_SG_2]+[TRANS] 

[áéiíoóõuúüûy-&oslash;]	>	iddel +[PLUR]+[POSS_SG_2]+[INSTR] 

[áéiíoóõuúüûy-&oslash;]	>	idért +[PLUR]+[POSS_SG_2]+[CAUS/FIN] 



[áéiíoóõuúüûy-&oslash;]	>	idül +[PLUR]+[POSS_SG_2]+[ESS] 




[áéiíoóõuúüûy-&oslash;]	>	idé +[PLUR]+[POSS_SG_2]+[POSSESSEE]+[NOM] 

[áéiíoóõuúüûy-&oslash;]	>	idét +[PLUR]+[POSS_SG_2]+[POSSESSEE]+[ACC] 

[áéiíoóõuúüûy-&oslash;]	>	idének +[PLUR]+[POSS_SG_2]+[POSSESSEE]+[DAT] 

[áéiíoóõuúüûy-&oslash;]	>	idében +[PLUR]+[POSS_SG_2]+[POSSESSEE]+[INE] 

[áéiíoóõuúüûy-&oslash;]	>	idébe +[PLUR]+[POSS_SG_2]+[POSSESSEE]+[ILL] 

[áéiíoóõuúüûy-&oslash;]	>	idébõl +[PLUR]+[POSS_SG_2]+[POSSESSEE]+[ELA] 

[áéiíoóõuúüûy-&oslash;]	>	idén +[PLUR]+[POSS_SG_2]+[POSSESSEE]+[SUE] 

[áéiíoóõuúüûy-&oslash;]	>	idérõl +[PLUR]+[POSS_SG_2]+[POSSESSEE]+[DEL] 

[áéiíoóõuúüûy-&oslash;]	>	idére +[PLUR]+[POSS_SG_2]+[POSSESSEE]+[SBL] 

[áéiíoóõuúüûy-&oslash;]	>	idénél +[PLUR]+[POSS_SG_2]+[POSSESSEE]+[ADE] 

[áéiíoóõuúüûy-&oslash;]	>	idétõl +[PLUR]+[POSS_SG_2]+[POSSESSEE]+[ABL] 

[áéiíoóõuúüûy-&oslash;]	>	idéhez +[PLUR]+[POSS_SG_2]+[POSSESSEE]+[ALL] 

[áéiíoóõuúüûy-&oslash;]	>	idéig +[PLUR]+[POSS_SG_2]+[POSSESSEE]+[TERM] 

[áéiíoóõuúüûy-&oslash;]	>	idévé +[PLUR]+[POSS_SG_2]+[POSSESSEE]+[TRANS] 

[áéiíoóõuúüûy-&oslash;]	>	idével +[PLUR]+[POSS_SG_2]+[POSSESSEE]+[INSTR] 

[áéiíoóõuúüûy-&oslash;]	>	idéért +[PLUR]+[POSS_SG_2]+[POSSESSEE]+[CAUS/FIN] 



[áéiíoóõuúüûy-&oslash;]	>	idéül +[PLUR]+[POSS_SG_2]+[POSSESSEE]+[ESS] 



 [áéiíoóõuúüûy-&oslash;]	>	idéi +[PLUR]+[POSS_SG_2]+[POSSESSEE]+[PLUR]+[NOM]
 
[áéiíoóõuúüûy-&oslash;]	>	idéit +[PLUR]+[POSS_SG_2]+[POSSESSEE]+[PLUR]+[ACC] 

[áéiíoóõuúüûy-&oslash;]	>	idéinek +[PLUR]+[POSS_SG_2]+[POSSESSEE]+[PLUR]+[DAT] 

[áéiíoóõuúüûy-&oslash;]	>	idéiben +[PLUR]+[POSS_SG_2]+[POSSESSEE]+[PLUR]+[INE] 

[áéiíoóõuúüûy-&oslash;]	>	idéibe +[PLUR]+[POSS_SG_2]+[POSSESSEE]+[PLUR]+[ILL] 

[áéiíoóõuúüûy-&oslash;]	>	idéibõl +[PLUR]+[POSS_SG_2]+[POSSESSEE]+[PLUR]+[ELA] 

[áéiíoóõuúüûy-&oslash;]	>	idéin +[PLUR]+[POSS_SG_2]+[POSSESSEE]+[PLUR]+[SUE] 

[áéiíoóõuúüûy-&oslash;]	>	idéirõl +[PLUR]+[POSS_SG_2]+[POSSESSEE]+[PLUR]+[DEL] 

[áéiíoóõuúüûy-&oslash;]	>	idéire +[PLUR]+[POSS_SG_2]+[POSSESSEE]+[PLUR]+[SBL] 

[áéiíoóõuúüûy-&oslash;]	>	idéinél +[PLUR]+[POSS_SG_2]+[POSSESSEE]+[PLUR]+[ADE] 

[áéiíoóõuúüûy-&oslash;]	>	idéitõl +[PLUR]+[POSS_SG_2]+[POSSESSEE]+[PLUR]+[ABL] 

[áéiíoóõuúüûy-&oslash;]	>	idéihez +[PLUR]+[POSS_SG_2]+[POSSESSEE]+[PLUR]+[ALL] 

[áéiíoóõuúüûy-&oslash;]	>	idéiig +[PLUR]+[POSS_SG_2]+[POSSESSEE]+[PLUR]+[TERM] 

[áéiíoóõuúüûy-&oslash;]	>	idéivé +[PLUR]+[POSS_SG_2]+[POSSESSEE]+[PLUR]+[TRANS] 

[áéiíoóõuúüûy-&oslash;]	>	idéivel +[PLUR]+[POSS_SG_2]+[POSSESSEE]+[PLUR]+[INSTR] 

[áéiíoóõuúüûy-&oslash;]	>	idéiért +[PLUR]+[POSS_SG_2]+[POSSESSEE]+[PLUR]+[CAUS/FIN] 



[áéiíoóõuúüûy-&oslash;]	>	idéiül +[PLUR]+[POSS_SG_2]+[POSSESSEE]+[PLUR]+[ESS] 








[áéiíoóõuúüûy-&oslash;]	>	idként +[PLUR]+[POSS_SG_2]+[FORM] 

[áéiíoóõuúüûy-&oslash;]	>	idkor +[PLUR]+[POSS_SG_2]+[TEMP] 




[áéiíoóõuúüûy-&oslash;]	>	ink +[PLUR]+[POSS_PL_1]+[NOM]

[áéiíoóõuúüûy-&oslash;]	>	inket +[PLUR]+[POSS_PL_1]+[ACC] 

[áéiíoóõuúüûy-&oslash;]	>	inknek +[PLUR]+[POSS_PL_1]+[DAT] 

[áéiíoóõuúüûy-&oslash;]	>	inkben +[PLUR]+[POSS_PL_1]+[INE] 

[áéiíoóõuúüûy-&oslash;]	>	inkbe +[PLUR]+[POSS_PL_1]+[ILL] 

[áéiíoóõuúüûy-&oslash;]	>	inkbõl +[PLUR]+[POSS_PL_1]+[ELA] 

[áéiíoóõuúüûy-&oslash;]	>	inken +[PLUR]+[POSS_PL_1]+[SUE] 

[áéiíoóõuúüûy-&oslash;]	>	inkrõl +[PLUR]+[POSS_PL_1]+[DEL] 

[áéiíoóõuúüûy-&oslash;]	>	inkre +[PLUR]+[POSS_PL_1]+[SBL] 

[áéiíoóõuúüûy-&oslash;]	>	inknél +[PLUR]+[POSS_PL_1]+[ADE] 

[áéiíoóõuúüûy-&oslash;]	>	inktõl +[PLUR]+[POSS_PL_1]+[ABL] 

[áéiíoóõuúüûy-&oslash;]	>	inkhez +[PLUR]+[POSS_PL_1]+[ALL] 

[áéiíoóõuúüûy-&oslash;]	>	inkig +[PLUR]+[POSS_PL_1]+[TERM] 

[áéiíoóõuúüûy-&oslash;]	>	inkké +[PLUR]+[POSS_PL_1]+[TRANS] 

[áéiíoóõuúüûy-&oslash;]	>	inkkel +[PLUR]+[POSS_PL_1]+[INSTR] 

[áéiíoóõuúüûy-&oslash;]	>	inkért +[PLUR]+[POSS_PL_1]+[CAUS/FIN] 



[áéiíoóõuúüûy-&oslash;]	>	inkül +[PLUR]+[POSS_PL_1]+[ESS] 




[áéiíoóõuúüûy-&oslash;]	>	inké +[PLUR]+[POSS_PL_1]+[POSSESSEE]+[NOM] 

[áéiíoóõuúüûy-&oslash;]	>	inkét +[PLUR]+[POSS_PL_1]+[POSSESSEE]+[ACC] 

[áéiíoóõuúüûy-&oslash;]	>	inkének +[PLUR]+[POSS_PL_1]+[POSSESSEE]+[DAT] 

[áéiíoóõuúüûy-&oslash;]	>	inkében +[PLUR]+[POSS_PL_1]+[POSSESSEE]+[INE] 

[áéiíoóõuúüûy-&oslash;]	>	inkébe +[PLUR]+[POSS_PL_1]+[POSSESSEE]+[ILL] 

[áéiíoóõuúüûy-&oslash;]	>	inkébõl +[PLUR]+[POSS_PL_1]+[POSSESSEE]+[ELA] 

[áéiíoóõuúüûy-&oslash;]	>	inkén +[PLUR]+[POSS_PL_1]+[POSSESSEE]+[SUE] 

[áéiíoóõuúüûy-&oslash;]	>	inkérõl +[PLUR]+[POSS_PL_1]+[POSSESSEE]+[DEL] 

[áéiíoóõuúüûy-&oslash;]	>	inkére +[PLUR]+[POSS_PL_1]+[POSSESSEE]+[SBL] 

[áéiíoóõuúüûy-&oslash;]	>	inkénél +[PLUR]+[POSS_PL_1]+[POSSESSEE]+[ADE] 

[áéiíoóõuúüûy-&oslash;]	>	inkétõl +[PLUR]+[POSS_PL_1]+[POSSESSEE]+[ABL] 

[áéiíoóõuúüûy-&oslash;]	>	inkéhez +[PLUR]+[POSS_PL_1]+[POSSESSEE]+[ALL] 

[áéiíoóõuúüûy-&oslash;]	>	inkéig +[PLUR]+[POSS_PL_1]+[POSSESSEE]+[TERM] 

[áéiíoóõuúüûy-&oslash;]	>	inkévé +[PLUR]+[POSS_PL_1]+[POSSESSEE]+[TRANS] 

[áéiíoóõuúüûy-&oslash;]	>	inkével +[PLUR]+[POSS_PL_1]+[POSSESSEE]+[INSTR] 

[áéiíoóõuúüûy-&oslash;]	>	inkéért +[PLUR]+[POSS_PL_1]+[POSSESSEE]+[CAUS/FIN] 



[áéiíoóõuúüûy-&oslash;]	>	inkéül +[PLUR]+[POSS_PL_1]+[POSSESSEE]+[ESS] 



 [áéiíoóõuúüûy-&oslash;]	>	inkéi +[PLUR]+[POSS_PL_1]+[POSSESSEE]+[PLUR]+[NOM]
 
[áéiíoóõuúüûy-&oslash;]	>	inkéit +[PLUR]+[POSS_PL_1]+[POSSESSEE]+[PLUR]+[ACC] 

[áéiíoóõuúüûy-&oslash;]	>	inkéinek +[PLUR]+[POSS_PL_1]+[POSSESSEE]+[PLUR]+[DAT] 

[áéiíoóõuúüûy-&oslash;]	>	inkéiben +[PLUR]+[POSS_PL_1]+[POSSESSEE]+[PLUR]+[INE] 

[áéiíoóõuúüûy-&oslash;]	>	inkéibe +[PLUR]+[POSS_PL_1]+[POSSESSEE]+[PLUR]+[ILL] 

[áéiíoóõuúüûy-&oslash;]	>	inkéibõl +[PLUR]+[POSS_PL_1]+[POSSESSEE]+[PLUR]+[ELA] 

[áéiíoóõuúüûy-&oslash;]	>	inkéin +[PLUR]+[POSS_PL_1]+[POSSESSEE]+[PLUR]+[SUE] 

[áéiíoóõuúüûy-&oslash;]	>	inkéirõl +[PLUR]+[POSS_PL_1]+[POSSESSEE]+[PLUR]+[DEL] 

[áéiíoóõuúüûy-&oslash;]	>	inkéire +[PLUR]+[POSS_PL_1]+[POSSESSEE]+[PLUR]+[SBL] 

[áéiíoóõuúüûy-&oslash;]	>	inkéinél +[PLUR]+[POSS_PL_1]+[POSSESSEE]+[PLUR]+[ADE] 

[áéiíoóõuúüûy-&oslash;]	>	inkéitõl +[PLUR]+[POSS_PL_1]+[POSSESSEE]+[PLUR]+[ABL] 

[áéiíoóõuúüûy-&oslash;]	>	inkéihez +[PLUR]+[POSS_PL_1]+[POSSESSEE]+[PLUR]+[ALL] 

[áéiíoóõuúüûy-&oslash;]	>	inkéiig +[PLUR]+[POSS_PL_1]+[POSSESSEE]+[PLUR]+[TERM] 

[áéiíoóõuúüûy-&oslash;]	>	inkéivé +[PLUR]+[POSS_PL_1]+[POSSESSEE]+[PLUR]+[TRANS] 

[áéiíoóõuúüûy-&oslash;]	>	inkéivel +[PLUR]+[POSS_PL_1]+[POSSESSEE]+[PLUR]+[INSTR] 

[áéiíoóõuúüûy-&oslash;]	>	inkéiért +[PLUR]+[POSS_PL_1]+[POSSESSEE]+[PLUR]+[CAUS/FIN] 



[áéiíoóõuúüûy-&oslash;]	>	inkéiül +[PLUR]+[POSS_PL_1]+[POSSESSEE]+[PLUR]+[ESS] 








[áéiíoóõuúüûy-&oslash;]	>	inkként +[PLUR]+[POSS_PL_1]+[FORM] 

[áéiíoóõuúüûy-&oslash;]	>	inkkor +[PLUR]+[POSS_PL_1]+[TEMP] 




[áéiíoóõuúüûy-&oslash;]	>	itek +[PLUR]+[POSS_PL_2]+[NOM]

[áéiíoóõuúüûy-&oslash;]	>	iteket +[PLUR]+[POSS_PL_2]+[ACC] 

[áéiíoóõuúüûy-&oslash;]	>	iteknek +[PLUR]+[POSS_PL_2]+[DAT] 

[áéiíoóõuúüûy-&oslash;]	>	itekben +[PLUR]+[POSS_PL_2]+[INE] 

[áéiíoóõuúüûy-&oslash;]	>	itekbe +[PLUR]+[POSS_PL_2]+[ILL] 

[áéiíoóõuúüûy-&oslash;]	>	itekbõl +[PLUR]+[POSS_PL_2]+[ELA] 

[áéiíoóõuúüûy-&oslash;]	>	iteken +[PLUR]+[POSS_PL_2]+[SUE] 

[áéiíoóõuúüûy-&oslash;]	>	itekrõl +[PLUR]+[POSS_PL_2]+[DEL] 

[áéiíoóõuúüûy-&oslash;]	>	itekre +[PLUR]+[POSS_PL_2]+[SBL] 

[áéiíoóõuúüûy-&oslash;]	>	iteknél +[PLUR]+[POSS_PL_2]+[ADE] 

[áéiíoóõuúüûy-&oslash;]	>	itektõl +[PLUR]+[POSS_PL_2]+[ABL] 

[áéiíoóõuúüûy-&oslash;]	>	itekhez +[PLUR]+[POSS_PL_2]+[ALL] 

[áéiíoóõuúüûy-&oslash;]	>	itekig +[PLUR]+[POSS_PL_2]+[TERM] 

[áéiíoóõuúüûy-&oslash;]	>	itekké +[PLUR]+[POSS_PL_2]+[TRANS] 

[áéiíoóõuúüûy-&oslash;]	>	itekkel +[PLUR]+[POSS_PL_2]+[INSTR] 

[áéiíoóõuúüûy-&oslash;]	>	itekért +[PLUR]+[POSS_PL_2]+[CAUS/FIN] 



[áéiíoóõuúüûy-&oslash;]	>	itekül +[PLUR]+[POSS_PL_2]+[ESS] 




[áéiíoóõuúüûy-&oslash;]	>	iteké +[PLUR]+[POSS_PL_2]+[POSSESSEE]+[NOM] 

[áéiíoóõuúüûy-&oslash;]	>	itekét +[PLUR]+[POSS_PL_2]+[POSSESSEE]+[ACC] 

[áéiíoóõuúüûy-&oslash;]	>	itekének +[PLUR]+[POSS_PL_2]+[POSSESSEE]+[DAT] 

[áéiíoóõuúüûy-&oslash;]	>	itekében +[PLUR]+[POSS_PL_2]+[POSSESSEE]+[INE] 

[áéiíoóõuúüûy-&oslash;]	>	itekébe +[PLUR]+[POSS_PL_2]+[POSSESSEE]+[ILL] 

[áéiíoóõuúüûy-&oslash;]	>	itekébõl +[PLUR]+[POSS_PL_2]+[POSSESSEE]+[ELA] 

[áéiíoóõuúüûy-&oslash;]	>	itekén +[PLUR]+[POSS_PL_2]+[POSSESSEE]+[SUE] 

[áéiíoóõuúüûy-&oslash;]	>	itekérõl +[PLUR]+[POSS_PL_2]+[POSSESSEE]+[DEL] 

[áéiíoóõuúüûy-&oslash;]	>	itekére +[PLUR]+[POSS_PL_2]+[POSSESSEE]+[SBL] 

[áéiíoóõuúüûy-&oslash;]	>	itekénél +[PLUR]+[POSS_PL_2]+[POSSESSEE]+[ADE] 

[áéiíoóõuúüûy-&oslash;]	>	itekétõl +[PLUR]+[POSS_PL_2]+[POSSESSEE]+[ABL] 

[áéiíoóõuúüûy-&oslash;]	>	itekéhez +[PLUR]+[POSS_PL_2]+[POSSESSEE]+[ALL] 

[áéiíoóõuúüûy-&oslash;]	>	itekéig +[PLUR]+[POSS_PL_2]+[POSSESSEE]+[TERM] 

[áéiíoóõuúüûy-&oslash;]	>	itekévé +[PLUR]+[POSS_PL_2]+[POSSESSEE]+[TRANS] 

[áéiíoóõuúüûy-&oslash;]	>	itekével +[PLUR]+[POSS_PL_2]+[POSSESSEE]+[INSTR] 

[áéiíoóõuúüûy-&oslash;]	>	itekéért +[PLUR]+[POSS_PL_2]+[POSSESSEE]+[CAUS/FIN] 



[áéiíoóõuúüûy-&oslash;]	>	itekéül +[PLUR]+[POSS_PL_2]+[POSSESSEE]+[ESS] 



 [áéiíoóõuúüûy-&oslash;]	>	itekéi +[PLUR]+[POSS_PL_2]+[POSSESSEE]+[PLUR]+[NOM]
 
[áéiíoóõuúüûy-&oslash;]	>	itekéit +[PLUR]+[POSS_PL_2]+[POSSESSEE]+[PLUR]+[ACC] 

[áéiíoóõuúüûy-&oslash;]	>	itekéinek +[PLUR]+[POSS_PL_2]+[POSSESSEE]+[PLUR]+[DAT] 

[áéiíoóõuúüûy-&oslash;]	>	itekéiben +[PLUR]+[POSS_PL_2]+[POSSESSEE]+[PLUR]+[INE] 

[áéiíoóõuúüûy-&oslash;]	>	itekéibe +[PLUR]+[POSS_PL_2]+[POSSESSEE]+[PLUR]+[ILL] 

[áéiíoóõuúüûy-&oslash;]	>	itekéibõl +[PLUR]+[POSS_PL_2]+[POSSESSEE]+[PLUR]+[ELA] 

[áéiíoóõuúüûy-&oslash;]	>	itekéin +[PLUR]+[POSS_PL_2]+[POSSESSEE]+[PLUR]+[SUE] 

[áéiíoóõuúüûy-&oslash;]	>	itekéirõl +[PLUR]+[POSS_PL_2]+[POSSESSEE]+[PLUR]+[DEL] 

[áéiíoóõuúüûy-&oslash;]	>	itekéire +[PLUR]+[POSS_PL_2]+[POSSESSEE]+[PLUR]+[SBL] 

[áéiíoóõuúüûy-&oslash;]	>	itekéinél +[PLUR]+[POSS_PL_2]+[POSSESSEE]+[PLUR]+[ADE] 

[áéiíoóõuúüûy-&oslash;]	>	itekéitõl +[PLUR]+[POSS_PL_2]+[POSSESSEE]+[PLUR]+[ABL] 

[áéiíoóõuúüûy-&oslash;]	>	itekéihez +[PLUR]+[POSS_PL_2]+[POSSESSEE]+[PLUR]+[ALL] 

[áéiíoóõuúüûy-&oslash;]	>	itekéiig +[PLUR]+[POSS_PL_2]+[POSSESSEE]+[PLUR]+[TERM] 

[áéiíoóõuúüûy-&oslash;]	>	itekéivé +[PLUR]+[POSS_PL_2]+[POSSESSEE]+[PLUR]+[TRANS] 

[áéiíoóõuúüûy-&oslash;]	>	itekéivel +[PLUR]+[POSS_PL_2]+[POSSESSEE]+[PLUR]+[INSTR] 

[áéiíoóõuúüûy-&oslash;]	>	itekéiért +[PLUR]+[POSS_PL_2]+[POSSESSEE]+[PLUR]+[CAUS/FIN] 



[áéiíoóõuúüûy-&oslash;]	>	itekéiül +[PLUR]+[POSS_PL_2]+[POSSESSEE]+[PLUR]+[ESS] 








[áéiíoóõuúüûy-&oslash;]	>	itekként +[PLUR]+[POSS_PL_2]+[FORM] 

[áéiíoóõuúüûy-&oslash;]	>	itekkor +[PLUR]+[POSS_PL_2]+[TEMP] 




[áéiíoóõuúüûy-&oslash;]	>	é +[POSSESSEE]+[NOM]

[áéiíoóõuúüûy-&oslash;]	>	ét +[POSSESSEE]+[ACC] 

[áéiíoóõuúüûy-&oslash;]	>	ének +[POSSESSEE]+[DAT] 

[áéiíoóõuúüûy-&oslash;]	>	ében +[POSSESSEE]+[INE] 

[áéiíoóõuúüûy-&oslash;]	>	ébe +[POSSESSEE]+[ILL] 

[áéiíoóõuúüûy-&oslash;]	>	ébõl +[POSSESSEE]+[ELA] 

[áéiíoóõuúüûy-&oslash;]	>	én +[POSSESSEE]+[SUE] 

[áéiíoóõuúüûy-&oslash;]	>	érõl +[POSSESSEE]+[DEL] 

[áéiíoóõuúüûy-&oslash;]	>	ére +[POSSESSEE]+[SBL] 

[áéiíoóõuúüûy-&oslash;]	>	énél +[POSSESSEE]+[ADE] 

[áéiíoóõuúüûy-&oslash;]	>	étõl +[POSSESSEE]+[ABL] 

[áéiíoóõuúüûy-&oslash;]	>	éhez +[POSSESSEE]+[ALL] 

[áéiíoóõuúüûy-&oslash;]	>	éig +[POSSESSEE]+[TERM] 

[áéiíoóõuúüûy-&oslash;]	>	évé +[POSSESSEE]+[TRANS] 

[áéiíoóõuúüûy-&oslash;]	>	ével +[POSSESSEE]+[INSTR] 

[áéiíoóõuúüûy-&oslash;]	>	éért +[POSSESSEE]+[CAUS/FIN] 



[áéiíoóõuúüûy-&oslash;]	>	éül +[POSSESSEE]+[ESS] 



# nev_rag([áéiíoóõuúüûy-&oslash;],é,õ,e,ö,é,ü,+[POSSESSEE])
 [áéiíoóõuúüûy-&oslash;]	>	éi +[POSSESSEE]+[PLUR]+[NOM]
 
[áéiíoóõuúüûy-&oslash;]	>	éit +[POSSESSEE]+[PLUR]+[ACC] 

[áéiíoóõuúüûy-&oslash;]	>	éinek +[POSSESSEE]+[PLUR]+[DAT] 

[áéiíoóõuúüûy-&oslash;]	>	éiben +[POSSESSEE]+[PLUR]+[INE] 

[áéiíoóõuúüûy-&oslash;]	>	éibe +[POSSESSEE]+[PLUR]+[ILL] 

[áéiíoóõuúüûy-&oslash;]	>	éibõl +[POSSESSEE]+[PLUR]+[ELA] 

[áéiíoóõuúüûy-&oslash;]	>	éin +[POSSESSEE]+[PLUR]+[SUE] 

[áéiíoóõuúüûy-&oslash;]	>	éirõl +[POSSESSEE]+[PLUR]+[DEL] 

[áéiíoóõuúüûy-&oslash;]	>	éire +[POSSESSEE]+[PLUR]+[SBL] 

[áéiíoóõuúüûy-&oslash;]	>	éinél +[POSSESSEE]+[PLUR]+[ADE] 

[áéiíoóõuúüûy-&oslash;]	>	éitõl +[POSSESSEE]+[PLUR]+[ABL] 

[áéiíoóõuúüûy-&oslash;]	>	éihez +[POSSESSEE]+[PLUR]+[ALL] 

[áéiíoóõuúüûy-&oslash;]	>	éiig +[POSSESSEE]+[PLUR]+[TERM] 

[áéiíoóõuúüûy-&oslash;]	>	éivé +[POSSESSEE]+[PLUR]+[TRANS] 

[áéiíoóõuúüûy-&oslash;]	>	éivel +[POSSESSEE]+[PLUR]+[INSTR] 

[áéiíoóõuúüûy-&oslash;]	>	éiért +[POSSESSEE]+[PLUR]+[CAUS/FIN] 



[áéiíoóõuúüûy-&oslash;]	>	éiül +[POSSESSEE]+[PLUR]+[ESS] 



# nev_rag([áéiíoóõuúüûy-&oslash;],éi,õ,e,ö,é,ü,+[POSSESSEE]+[PLUR])



[áéiíoóõuúüû-&oslash;]	>	nként +[nként_PERIOD_adv]
[^aáeéiíóõöuúüû&oslash;]	>	önként +[nként_PERIOD_adv]
ö		>	-ö,õnként +[nként_PERIOD_adv]

[áéiíoóõuúüû-&oslash;]	>	nkénti +[nként_PERIOD_adv]+[i_PLACE/TIME_adj]{+[NOM]}{+[NOM]} VG×
[^aáeéiíóõöuúüû&oslash;]	>	önkénti +[nként_PERIOD_adv] VG×
ö		>	-ö,õnkénti +[nként_PERIOD_adv] VG×


[^ök]	>	kénti +[kénti_FORM_adj]{+[NOM]}  VG×
ö	>	-ö,õkénti +[kénti_FORM_adj]{+[NOM]}  VG×
[^k] k	>	kénti +[kénti_FORM_adj]{+[NOM]}  VG×
kk	>	-k,kénti +[kénti_FORM_adj]{+[NOM]}  VG×


[áéiíoóõuúüû-&oslash;]	>	stül +[stUl_COMITATIVE_adv]
[^aáeéiíóõöuúüû&oslash;]	>	östül +[stUl_COMITATIVE_adv]
ö		>	-ö,õstül +[stUl_COMITATIVE_adv]

############################################################
# W osztály: ajakkerekítéses magas hangrendû esetragok 
#
# Példa: <teknõig>, <Malmõnek>
#
# kivétel: tárgyeset, -vAl, -vÁ és -On
############################################################

flag *W:

# malmö > malmõt
### nev_jel_a(ö,`-ö,õ',õ,e,e,é,ü,ö,e,û)

[^ök]	>	képp +[képp_MODE_adv]
[^ök]	>	képpen +[képpen_MODE_adv]

[^ök]	>	ként +[FORM]

[^ök]	>	kor +[TEMP]





ö	>	-ö,õképp +[képp_MODE_adv]
ö	>	-ö,õképpen +[képpen_MODE_adv]

ö	>	-ö,õként +[FORM]

ö	>	-ö,õkor +[TEMP]





[^k] k	>	képp +[képp_MODE_adv]
[^k] k	>	képpen +[képpen_MODE_adv]

[^k] k	>	ként +[FORM]

[^k] k	>	kor +[TEMP]





k k	>	-k,képp +[képp_MODE_adv]
k k	>	-k,képpen +[képpen_MODE_adv]

k k	>	-k,ként +[FORM]

k k	>	-k,kor +[TEMP]





[^ö]	>	é +[POSSESSEE]+[NOM]

[^ö]	>	ét +[POSSESSEE]+[ACC] 

[^ö]	>	ének +[POSSESSEE]+[DAT] 

[^ö]	>	ében +[POSSESSEE]+[INE] 

[^ö]	>	ébe +[POSSESSEE]+[ILL] 

[^ö]	>	ébõl +[POSSESSEE]+[ELA] 

[^ö]	>	én +[POSSESSEE]+[SUE] 

[^ö]	>	érõl +[POSSESSEE]+[DEL] 

[^ö]	>	ére +[POSSESSEE]+[SBL] 

[^ö]	>	énél +[POSSESSEE]+[ADE] 

[^ö]	>	étõl +[POSSESSEE]+[ABL] 

[^ö]	>	éhez +[POSSESSEE]+[ALL] 

[^ö]	>	éig +[POSSESSEE]+[TERM] 

[^ö]	>	évé +[POSSESSEE]+[TRANS] 

[^ö]	>	ével +[POSSESSEE]+[INSTR] 

[^ö]	>	éért +[POSSESSEE]+[CAUS/FIN] 



[^ö]	>	éül +[POSSESSEE]+[ESS] 



 [^ö]	>	éi +[POSSESSEE]+[PLUR]+[NOM]
 
[^ö]	>	éit +[POSSESSEE]+[PLUR]+[ACC] 

[^ö]	>	éinek +[POSSESSEE]+[PLUR]+[DAT] 

[^ö]	>	éiben +[POSSESSEE]+[PLUR]+[INE] 

[^ö]	>	éibe +[POSSESSEE]+[PLUR]+[ILL] 

[^ö]	>	éibõl +[POSSESSEE]+[PLUR]+[ELA] 

[^ö]	>	éin +[POSSESSEE]+[PLUR]+[SUE] 

[^ö]	>	éirõl +[POSSESSEE]+[PLUR]+[DEL] 

[^ö]	>	éire +[POSSESSEE]+[PLUR]+[SBL] 

[^ö]	>	éinél +[POSSESSEE]+[PLUR]+[ADE] 

[^ö]	>	éitõl +[POSSESSEE]+[PLUR]+[ABL] 

[^ö]	>	éihez +[POSSESSEE]+[PLUR]+[ALL] 

[^ö]	>	éiig +[POSSESSEE]+[PLUR]+[TERM] 

[^ö]	>	éivé +[POSSESSEE]+[PLUR]+[TRANS] 

[^ö]	>	éivel +[POSSESSEE]+[PLUR]+[INSTR] 

[^ö]	>	éiért +[POSSESSEE]+[PLUR]+[CAUS/FIN] 



[^ö]	>	éiül +[POSSESSEE]+[PLUR]+[ESS] 




ö	>	-ö,õé +[POSSESSEE]+[NOM]

ö	>	-ö,õét +[POSSESSEE]+[ACC] 

ö	>	-ö,õének +[POSSESSEE]+[DAT] 

ö	>	-ö,õében +[POSSESSEE]+[INE] 

ö	>	-ö,õébe +[POSSESSEE]+[ILL] 

ö	>	-ö,õébõl +[POSSESSEE]+[ELA] 

ö	>	-ö,õén +[POSSESSEE]+[SUE] 

ö	>	-ö,õérõl +[POSSESSEE]+[DEL] 

ö	>	-ö,õére +[POSSESSEE]+[SBL] 

ö	>	-ö,õénél +[POSSESSEE]+[ADE] 

ö	>	-ö,õétõl +[POSSESSEE]+[ABL] 

ö	>	-ö,õéhez +[POSSESSEE]+[ALL] 

ö	>	-ö,õéig +[POSSESSEE]+[TERM] 

ö	>	-ö,õévé +[POSSESSEE]+[TRANS] 

ö	>	-ö,õével +[POSSESSEE]+[INSTR] 

ö	>	-ö,õéért +[POSSESSEE]+[CAUS/FIN] 



ö	>	-ö,õéül +[POSSESSEE]+[ESS] 



 ö	>	-ö,õéi +[POSSESSEE]+[PLUR]+[NOM]
 
ö	>	-ö,õéit +[POSSESSEE]+[PLUR]+[ACC] 

ö	>	-ö,õéinek +[POSSESSEE]+[PLUR]+[DAT] 

ö	>	-ö,õéiben +[POSSESSEE]+[PLUR]+[INE] 

ö	>	-ö,õéibe +[POSSESSEE]+[PLUR]+[ILL] 

ö	>	-ö,õéibõl +[POSSESSEE]+[PLUR]+[ELA] 

ö	>	-ö,õéin +[POSSESSEE]+[PLUR]+[SUE] 

ö	>	-ö,õéirõl +[POSSESSEE]+[PLUR]+[DEL] 

ö	>	-ö,õéire +[POSSESSEE]+[PLUR]+[SBL] 

ö	>	-ö,õéinél +[POSSESSEE]+[PLUR]+[ADE] 

ö	>	-ö,õéitõl +[POSSESSEE]+[PLUR]+[ABL] 

ö	>	-ö,õéihez +[POSSESSEE]+[PLUR]+[ALL] 

ö	>	-ö,õéiig +[POSSESSEE]+[PLUR]+[TERM] 

ö	>	-ö,õéivé +[POSSESSEE]+[PLUR]+[TRANS] 

ö	>	-ö,õéivel +[POSSESSEE]+[PLUR]+[INSTR] 

ö	>	-ö,õéiért +[POSSESSEE]+[PLUR]+[CAUS/FIN] 



ö	>	-ö,õéiül +[POSSESSEE]+[PLUR]+[ESS] 






ö	>	-ö,õnek +[DAT]

ö	>	-ö,õben +[INE]

ö	>	-ö,õbe +[ILL]

ö	>	-ö,õbõl +[ELA]

ö	>	-ö,õrõl +[DEL]

ö	>	-ö,õre +[SBL]

ö	>	-ö,õnél +[ADE]

ö	>	-ö,õtõl +[ABL]

ö	>	-ö,õhöz +[ALL]

ö	>	-ö,õig +[TERM]
 

ö	>	-ö,õért +[CAUS/FIN]

ö	>	-ö,õül +[ESS]


n n		>	ek +[DAT]
n n		>	-nek +[DAT]
[^n] n		>	nek +[DAT]
[^naeoö]	>	nek +[DAT]

b b		>	en +[INE]
b b		>	-ben +[INE]
[^b] b		>	ben +[INE]
[^baeoö]	>	ben +[INE]

b b		>	e +[ILL]
b b		>	-be +[ILL]
[^b] b		>	be +[ILL]
[^baeoö]	>	be +[ILL]

b b		>	õl +[ELA]
b b		>	-bõl +[ELA]
[^b] b		>	bõl +[ELA]
[^baeoö]	>	bõl +[ELA]

r r		>	õl +[DEL]
r r		>	-rõl +[DEL]
[^r] r		>	rõl +[DEL]
[^raeoö]	>	rõl +[DEL]

r r		>	e +[SBL]
r r		>	-re +[SBL]
[^r] r		>	re +[SBL]
[^raeoö]	>	re +[SBL]

n n		>	él +[ADE]
n n		>	-nél +[ADE]
[^n] n		>	nél +[ADE]
[^naeoö]	>	nél +[ADE]

t t		>	õl +[ABL]
t t		>	-tõl +[ABL]
[^t] t		>	tõl +[ABL]
[^taeoö]	>	tõl +[ABL]

 # külön kezelve

[^ö]	>	ig +[TERM]

[^ö]	>	ért +[CAUS/FIN]

[^ö]	>	ül +[ESS]



ö	>	-ö,õt +[ACC]

#[éóõûljnr-]	>	t +[ACC]
[ljnr]	>	t +[ACC]
[ln] y	>	t +[ACC]

############################################################
# Ý osztály: -val, -vel, -höz
############################################################

flag *Ý:

[^b] b	>	bel +[INSTR]
b b	>	-b,bel +[INSTR]
b b	>	-bel +[INSTR]
B -	>	bel +[INSTR]

#[^c] c	>	cel +[INSTR]
c c	>	-c,cel +[INSTR]
c c	>	-cel +[INSTR]
C -	>	cel +[INSTR]

[^c]c s	>	-s,csel +[INSTR]
c c s	>	-cs,csel +[INSTR]
c c s	>	-csel +[INSTR]
C S -	>	csel +[INSTR]

[^d] d	>	del +[INSTR]
d d	>	-d,del +[INSTR]
d d	>	-del +[INSTR]
D -	>	del +[INSTR]

[^f] f	>	fel +[INSTR]
f f	>	-f,fel +[INSTR]
f f	>	-fel +[INSTR]
F -	>	fel +[INSTR]

[^g] g	>	gel +[INSTR]
g g	>	-g,gel +[INSTR]
g g	>	-gel +[INSTR]
G -	>	gel +[INSTR]

[^g]g y	>	-y,gyel +[INSTR]
g g y 	>	-gy,gyel +[INSTR]
g g y 	>	-gyel +[INSTR]
G Y - 	>	el +[INSTR]

[áeéuü]h	>	vel +[INSTR] # <méhvel>, <juhval>, <dühvel>, <csehvel>, <pléhvel>, <Enéhvel>
[^ctgsáe]h	>	hel +[INSTR] # <méhhel>, <juhhal>, <dühhel>, de <*csehhel>, <*pléhhel>, <*Enéhhel>
[^s] c h	>	hel +[INSTR]
t s c h	>	csel +[INSTR]
[^t] s c h	>	sel +[INSTR]
g h	>	gel +[INSTR]
t h	>	tel +[INSTR]
s h	>	sel +[INSTR]
H -	>	hel +[INSTR]

[^j] j	>	jel +[INSTR]
j j	>	-j,jel +[INSTR]
j j	>	-jel +[INSTR]
J -	>	jel +[INSTR]

[^k] k	>	kel +[INSTR]
k k	>	-k,kel +[INSTR]
k k	>	-kel +[INSTR]
K -	>	kel +[INSTR]

[^l] l	>	lel +[INSTR]
l l	>	-l,lel +[INSTR]
l l	>	-lel +[INSTR]
L -	>	lel +[INSTR]

[^l]l y	>	-y,lyel +[INSTR]
l l y	>	-ly,lyel +[INSTR]
l l y	>	-lyel +[INSTR]
L Y -	>	lyel +[INSTR]

[^m] m	>	mel +[INSTR]
m m	>	-m,mel +[INSTR]
m m	>	-mel +[INSTR]
M -	>	mel +[INSTR]

[^n] n	>	nel +[INSTR]
n n	>	-n,nel +[INSTR]
n n	>	-nel +[INSTR]
N -	>	nel +[INSTR]

[^n]n y	>	-y,nyel +[INSTR]
n n y	>	-ny,nyel +[INSTR]
n n y	>	-nyel +[INSTR]
N Y -	>	nyel +[INSTR]

[^p] p	>	pel +[INSTR]
p p	>	-p,pel +[INSTR]
p p	>	-pel +[INSTR]
P -	>	pel +[INSTR]

[^r] r	>	rel +[INSTR]
r r	>	-r,rel +[INSTR]
r r	>	-rel +[INSTR]
R -	>	rel +[INSTR]

# [^tczsw]s	>	sel +[INSTR]
# s s	>	-s`,'sel +[INSTR]
# s s	>	-sel +[INSTR]
# t s	>	cel +[INSTR] # dartscal
l d s	>	cel +[INSTR] # Oldscal, Torvaldscal
[^l] d s	>	dzel +[INSTR] # Leedsdzel
[^s]s z	>	-z,szel +[INSTR]
s s z	>	-sz,szel +[INSTR]
s s z	>	-szel +[INSTR]
w s	>	zel +[INSTR]
[^Z] S -	>	sel +[INSTR]
S Z -	>	szel +[INSTR]
Z S -	>	zsel +[INSTR]

[^t]t	>	tel +[INSTR]
t t	>	-t,tel +[INSTR]
t t	>	-tel +[INSTR]
T -	>	tel +[INSTR]

[^t]t y	>	-y,tyel +[INSTR]
t t y	>	-ty,tyel +[INSTR]
t t y	>	-tyel +[INSTR]
T Y -	>	tyel +[INSTR]

x	>	szel +[INSTR]
X -	>	szel +[INSTR]

[^ctsz]z	>	zel +[INSTR]
[ct]z	>	cel +[INSTR]
z z	>	-z,zel +[INSTR] # <jazzel>
z z	>	-zel +[INSTR] # <jazz-zel> (tulajdonnévben)
[^cts] Z -	>	zel +[INSTR]

[^d]z s	>	-s,zsel +[INSTR]
d z s	>	-zs,dzsel +[INSTR]
D Z S -	>	dzsel +[INSTR]

[^glnt]y >	jel +[INSTR]

v	>	vel +[INSTR]
V -	>	vel +[INSTR]

[^b] b	>	bé +[TRANS]
b b	>	-b,bé +[TRANS]
b b	>	-bé +[TRANS]
B -	>	bé +[TRANS]

#[^c] c	>	cé +[TRANS]
c c	>	-c,cé +[TRANS]
c c	>	-cé +[TRANS]
C -	>	cé +[TRANS]

[^c]c s	>	-s,csé +[TRANS]
c c s	>	-cs,csé +[TRANS]
c c s	>	-csé +[TRANS]
C S -	>	csé +[TRANS]

[^d] d	>	dé +[TRANS]
d d	>	-d,dé +[TRANS]
d d	>	-dé +[TRANS]
D -	>	dé +[TRANS]

[^f] f	>	fé +[TRANS]
f f	>	-f,fé +[TRANS]
f f	>	-fé +[TRANS]
F -	>	fé +[TRANS]

[^g] g	>	gé +[TRANS]
g g	>	-g,gé +[TRANS]
g g	>	-gé +[TRANS]
G -	>	gé +[TRANS]

[^g]g y	>	-y,gyé +[TRANS]
g g y 	>	-gy,gyé +[TRANS]
g g y 	>	-gyé +[TRANS]
G Y - 	>	é +[TRANS]

[áeéuü]h	>	vé +[TRANS] # <méhvel>, <juhval>, <dühvel>, <csehvel>, <pléhvel>, <Enéhvel>
[^ctgsáe]h	>	hé +[TRANS] # <méhhel>, <juhhal>, <dühhel>, de <*csehhel>, <*pléhhel>, <*Enéhhel>
[^s] c h	>	hé +[TRANS]
t s c h	>	csé +[TRANS]
[^t] s c h	>	sé +[TRANS]
g h	>	gé +[TRANS]
t h	>	té +[TRANS]
s h	>	sé +[TRANS]
H -	>	hé +[TRANS]

[^j] j	>	jé +[TRANS]
j j	>	-j,jé +[TRANS]
j j	>	-jé +[TRANS]
J -	>	jé +[TRANS]

[^k] k	>	ké +[TRANS]
k k	>	-k,ké +[TRANS]
k k	>	-ké +[TRANS]
K -	>	ké +[TRANS]

[^l] l	>	lé +[TRANS]
l l	>	-l,lé +[TRANS]
l l	>	-lé +[TRANS]
L -	>	lé +[TRANS]

[^l]l y	>	-y,lyé +[TRANS]
l l y	>	-ly,lyé +[TRANS]
l l y	>	-lyé +[TRANS]
L Y -	>	lyé +[TRANS]

[^m] m	>	mé +[TRANS]
m m	>	-m,mé +[TRANS]
m m	>	-mé +[TRANS]
M -	>	mé +[TRANS]

[^n] n	>	né +[TRANS]
n n	>	-n,né +[TRANS]
n n	>	-né +[TRANS]
N -	>	né +[TRANS]

[^n]n y	>	-y,nyé +[TRANS]
n n y	>	-ny,nyé +[TRANS]
n n y	>	-nyé +[TRANS]
N Y -	>	nyé +[TRANS]

[^p] p	>	pé +[TRANS]
p p	>	-p,pé +[TRANS]
p p	>	-pé +[TRANS]
P -	>	pé +[TRANS]

[^r] r	>	ré +[TRANS]
r r	>	-r,ré +[TRANS]
r r	>	-ré +[TRANS]
R -	>	ré +[TRANS]

# [^tczsw]s	>	sé +[TRANS]
# s s	>	-s`,'sé +[TRANS]
# s s	>	-sé +[TRANS]
# t s	>	cé +[TRANS] # dartscal
l d s	>	cé +[TRANS] # Oldscal, Torvaldscal
[^l] d s	>	dzé +[TRANS] # Leedsdzel
[^s]s z	>	-z,szé +[TRANS]
s s z	>	-sz,szé +[TRANS]
s s z	>	-szé +[TRANS]
w s	>	zé +[TRANS]
[^Z] S -	>	sé +[TRANS]
S Z -	>	szé +[TRANS]
Z S -	>	zsé +[TRANS]

[^t]t	>	té +[TRANS]
t t	>	-t,té +[TRANS]
t t	>	-té +[TRANS]
T -	>	té +[TRANS]

[^t]t y	>	-y,tyé +[TRANS]
t t y	>	-ty,tyé +[TRANS]
t t y	>	-tyé +[TRANS]
T Y -	>	tyé +[TRANS]

x	>	szé +[TRANS]
X -	>	szé +[TRANS]

[^ctsz]z	>	zé +[TRANS]
[ct]z	>	cé +[TRANS]
z z	>	-z,zé +[TRANS] # <jazzel>
z z	>	-zé +[TRANS] # <jazz-zel> (tulajdonnévben)
[^cts] Z -	>	zé +[TRANS]

[^d]z s	>	-s,zsé +[TRANS]
d z s	>	-zs,dzsé +[TRANS]
D Z S -	>	dzsé +[TRANS]

[^glnt]y >	jé +[TRANS]

v	>	vé +[TRANS]
V -	>	vé +[TRANS]


[^aeoö]	>	höz +[ALL]
ö		>	-ö,õhöz +[ALL]

############################################################
# Þ osztály: -höz, -vá magánhangzóra végzõdõ szavakhoz
############################################################

flag *Þ:


[-áéiíóõuúüûy&agrave;&ugrave;&oslash;] >	vel +[INSTR]

[-áéiíóõuúüûy&agrave;&ugrave;&oslash;] >	vé +[TRANS]

e		>	-e,ével +[INSTR]
e		>	-e,évé +[TRANS]
ö		>	-ö,õvel +[INSTR]
ö		>	-ö,õvé +[TRANS]

[^aeoö]	>	höz +[ALL]
ö		>	-ö,õhöz +[ALL]


############################################################
# Ô osztály: -ön, -höz
############################################################

flag *Ô:


[^aáeéiíóõuúüû]	>	ön +[SUE]
[áéiíóõuúüû]	>	n +[SUE]
ö		>	-ö,õn +[SUE]

############################################################
# Ø osztály: -öt, -t mássalhangzóra végzõdõ szavakhoz
############################################################

flag *Ø:


ö		>	-ö,õt +[ACC]
- > t +[ACC]

[áéiíóöõuúüûlnrx&agrave;&ugrave;&oslash;] > t +[ACC]
[^aáeéiíóöõuúüûcs] [hj]	>	öt +[ACC]

[^s] c h	>	öt +[ACC]
[^t] s c h	>	t +[ACC]
t s c h	>	öt +[ACC]
s h	>	t +[ACC]

[aáeéiíóöõuúüû] j	>	t +[ACC]
[^aáeéiíoóöõuúüûjlnrsyz&agrave;&ugrave;&oslash;] > öt +[ACC]

[cjrt] z	> öt +[ACC]
[^cjrst] z	> t +[ACC]

# <passzot> <passzt>
# <reneszánszot> <reneszánszt>
# <kommerszet> <kommerszt>
[bknprs] sz	>	öt +[ACC]
# <*plebszt>
# <*bokszt>
# <*gipszt>
[^bkp] sz	>	t +[ACC]

g y	> öt +[ACC]
[^aáeéiíoóöõuúüû] [^g] y	>	öt +[ACC]
[aáeéiíoóöõuúüû] [^g] y	>	t +[ACC]
c s	>	öt +[ACC]
[^aáeéiíoóöõuúüû] z s	>	öt +[ACC]
[aáeéiíoóöõuúüû] z s	>	t +[ACC]
[knsprty] s	>	öt +[ACC]
[^ckprtz] s	>	t +[ACC]

############################################################
# K osztály: mély hangrendû birtokos személyragok 
# mássalhangzóra végzõdõ szavak esetén
#
# Példa: <motoromat>, <motorunkat>, <motorotokról>
#
# kivétel: harmadik személyû esetragok
############################################################

flag *K:
[^aáéiíoóöõuúüû&agrave;&ugrave;&oslash;]	>	ok +[PLUR]+[NOM]

[^aáéiíoóöõuúüû&agrave;&ugrave;&oslash;]	>	okat +[PLUR]+[ACC] 

[^aáéiíoóöõuúüû&agrave;&ugrave;&oslash;]	>	oknak +[PLUR]+[DAT] 

[^aáéiíoóöõuúüû&agrave;&ugrave;&oslash;]	>	okban +[PLUR]+[INE] 

[^aáéiíoóöõuúüû&agrave;&ugrave;&oslash;]	>	okba +[PLUR]+[ILL] 

[^aáéiíoóöõuúüû&agrave;&ugrave;&oslash;]	>	okból +[PLUR]+[ELA] 

[^aáéiíoóöõuúüû&agrave;&ugrave;&oslash;]	>	okon +[PLUR]+[SUE] 

[^aáéiíoóöõuúüû&agrave;&ugrave;&oslash;]	>	okról +[PLUR]+[DEL] 

[^aáéiíoóöõuúüû&agrave;&ugrave;&oslash;]	>	okra +[PLUR]+[SBL] 

[^aáéiíoóöõuúüû&agrave;&ugrave;&oslash;]	>	oknál +[PLUR]+[ADE] 

[^aáéiíoóöõuúüû&agrave;&ugrave;&oslash;]	>	októl +[PLUR]+[ABL] 

[^aáéiíoóöõuúüû&agrave;&ugrave;&oslash;]	>	okhoz +[PLUR]+[ALL] 

[^aáéiíoóöõuúüû&agrave;&ugrave;&oslash;]	>	okig +[PLUR]+[TERM] 

[^aáéiíoóöõuúüû&agrave;&ugrave;&oslash;]	>	okká +[PLUR]+[TRANS] 

[^aáéiíoóöõuúüû&agrave;&ugrave;&oslash;]	>	okkal +[PLUR]+[INSTR] 

[^aáéiíoóöõuúüû&agrave;&ugrave;&oslash;]	>	okért +[PLUR]+[CAUS/FIN] 



[^aáéiíoóöõuúüû&agrave;&ugrave;&oslash;]	>	okul +[PLUR]+[ESS] 





[^aáéiíoóöõuúüû&agrave;&ugrave;&oslash;]	>	oké +[PLUR]+[POSSESSEE]+[NOM] 

[^aáéiíoóöõuúüû&agrave;&ugrave;&oslash;]	>	okét +[PLUR]+[POSSESSEE]+[ACC] 

[^aáéiíoóöõuúüû&agrave;&ugrave;&oslash;]	>	okénak +[PLUR]+[POSSESSEE]+[DAT] 

[^aáéiíoóöõuúüû&agrave;&ugrave;&oslash;]	>	okéban +[PLUR]+[POSSESSEE]+[INE] 

[^aáéiíoóöõuúüû&agrave;&ugrave;&oslash;]	>	okéba +[PLUR]+[POSSESSEE]+[ILL] 

[^aáéiíoóöõuúüû&agrave;&ugrave;&oslash;]	>	okéból +[PLUR]+[POSSESSEE]+[ELA] 

[^aáéiíoóöõuúüû&agrave;&ugrave;&oslash;]	>	okén +[PLUR]+[POSSESSEE]+[SUE] 

[^aáéiíoóöõuúüû&agrave;&ugrave;&oslash;]	>	okéról +[PLUR]+[POSSESSEE]+[DEL] 

[^aáéiíoóöõuúüû&agrave;&ugrave;&oslash;]	>	okéra +[PLUR]+[POSSESSEE]+[SBL] 

[^aáéiíoóöõuúüû&agrave;&ugrave;&oslash;]	>	okénál +[PLUR]+[POSSESSEE]+[ADE] 

[^aáéiíoóöõuúüû&agrave;&ugrave;&oslash;]	>	okétól +[PLUR]+[POSSESSEE]+[ABL] 

[^aáéiíoóöõuúüû&agrave;&ugrave;&oslash;]	>	okéhoz +[PLUR]+[POSSESSEE]+[ALL] 

[^aáéiíoóöõuúüû&agrave;&ugrave;&oslash;]	>	okéig +[PLUR]+[POSSESSEE]+[TERM] 

[^aáéiíoóöõuúüû&agrave;&ugrave;&oslash;]	>	okévá +[PLUR]+[POSSESSEE]+[TRANS] 

[^aáéiíoóöõuúüû&agrave;&ugrave;&oslash;]	>	okéval +[PLUR]+[POSSESSEE]+[INSTR] 

[^aáéiíoóöõuúüû&agrave;&ugrave;&oslash;]	>	okéért +[PLUR]+[POSSESSEE]+[CAUS/FIN] 



[^aáéiíoóöõuúüû&agrave;&ugrave;&oslash;]	>	okéul +[PLUR]+[POSSESSEE]+[ESS] 



 [^aáéiíoóöõuúüû&agrave;&ugrave;&oslash;]	>	okéi +[PLUR]+[POSSESSEE]+[PLUR]+[NOM]
 
[^aáéiíoóöõuúüû&agrave;&ugrave;&oslash;]	>	okéit +[PLUR]+[POSSESSEE]+[PLUR]+[ACC] 

[^aáéiíoóöõuúüû&agrave;&ugrave;&oslash;]	>	okéinak +[PLUR]+[POSSESSEE]+[PLUR]+[DAT] 

[^aáéiíoóöõuúüû&agrave;&ugrave;&oslash;]	>	okéiban +[PLUR]+[POSSESSEE]+[PLUR]+[INE] 

[^aáéiíoóöõuúüû&agrave;&ugrave;&oslash;]	>	okéiba +[PLUR]+[POSSESSEE]+[PLUR]+[ILL] 

[^aáéiíoóöõuúüû&agrave;&ugrave;&oslash;]	>	okéiból +[PLUR]+[POSSESSEE]+[PLUR]+[ELA] 

[^aáéiíoóöõuúüû&agrave;&ugrave;&oslash;]	>	okéin +[PLUR]+[POSSESSEE]+[PLUR]+[SUE] 

[^aáéiíoóöõuúüû&agrave;&ugrave;&oslash;]	>	okéiról +[PLUR]+[POSSESSEE]+[PLUR]+[DEL] 

[^aáéiíoóöõuúüû&agrave;&ugrave;&oslash;]	>	okéira +[PLUR]+[POSSESSEE]+[PLUR]+[SBL] 

[^aáéiíoóöõuúüû&agrave;&ugrave;&oslash;]	>	okéinál +[PLUR]+[POSSESSEE]+[PLUR]+[ADE] 

[^aáéiíoóöõuúüû&agrave;&ugrave;&oslash;]	>	okéitól +[PLUR]+[POSSESSEE]+[PLUR]+[ABL] 

[^aáéiíoóöõuúüû&agrave;&ugrave;&oslash;]	>	okéihoz +[PLUR]+[POSSESSEE]+[PLUR]+[ALL] 

[^aáéiíoóöõuúüû&agrave;&ugrave;&oslash;]	>	okéiig +[PLUR]+[POSSESSEE]+[PLUR]+[TERM] 

[^aáéiíoóöõuúüû&agrave;&ugrave;&oslash;]	>	okéivá +[PLUR]+[POSSESSEE]+[PLUR]+[TRANS] 

[^aáéiíoóöõuúüû&agrave;&ugrave;&oslash;]	>	okéival +[PLUR]+[POSSESSEE]+[PLUR]+[INSTR] 

[^aáéiíoóöõuúüû&agrave;&ugrave;&oslash;]	>	okéiért +[PLUR]+[POSSESSEE]+[PLUR]+[CAUS/FIN] 



[^aáéiíoóöõuúüû&agrave;&ugrave;&oslash;]	>	okéiul +[PLUR]+[POSSESSEE]+[PLUR]+[ESS] 








[^aáéiíoóöõuúüû&agrave;&ugrave;&oslash;]	>	okként +[PLUR]+[FORM] 

[^aáéiíoóöõuúüû&agrave;&ugrave;&oslash;]	>	okkor +[PLUR]+[TEMP] 





[^aáéiíoóöõuúüû&agrave;&ugrave;&oslash;]	>	ék +[ék_FAMILIAR_noun]+[NOM]

[^aáéiíoóöõuúüû&agrave;&ugrave;&oslash;]	>	ékat +[ék_FAMILIAR_noun]+[ACC] 

[^aáéiíoóöõuúüû&agrave;&ugrave;&oslash;]	>	éknak +[ék_FAMILIAR_noun]+[DAT] 

[^aáéiíoóöõuúüû&agrave;&ugrave;&oslash;]	>	ékban +[ék_FAMILIAR_noun]+[INE] 

[^aáéiíoóöõuúüû&agrave;&ugrave;&oslash;]	>	ékba +[ék_FAMILIAR_noun]+[ILL] 

[^aáéiíoóöõuúüû&agrave;&ugrave;&oslash;]	>	ékból +[ék_FAMILIAR_noun]+[ELA] 

[^aáéiíoóöõuúüû&agrave;&ugrave;&oslash;]	>	ékon +[ék_FAMILIAR_noun]+[SUE] 

[^aáéiíoóöõuúüû&agrave;&ugrave;&oslash;]	>	ékról +[ék_FAMILIAR_noun]+[DEL] 

[^aáéiíoóöõuúüû&agrave;&ugrave;&oslash;]	>	ékra +[ék_FAMILIAR_noun]+[SBL] 

[^aáéiíoóöõuúüû&agrave;&ugrave;&oslash;]	>	éknál +[ék_FAMILIAR_noun]+[ADE] 

[^aáéiíoóöõuúüû&agrave;&ugrave;&oslash;]	>	éktól +[ék_FAMILIAR_noun]+[ABL] 

[^aáéiíoóöõuúüû&agrave;&ugrave;&oslash;]	>	ékhoz +[ék_FAMILIAR_noun]+[ALL] 

[^aáéiíoóöõuúüû&agrave;&ugrave;&oslash;]	>	ékig +[ék_FAMILIAR_noun]+[TERM] 

[^aáéiíoóöõuúüû&agrave;&ugrave;&oslash;]	>	ékká +[ék_FAMILIAR_noun]+[TRANS] 

[^aáéiíoóöõuúüû&agrave;&ugrave;&oslash;]	>	ékkal +[ék_FAMILIAR_noun]+[INSTR] 

[^aáéiíoóöõuúüû&agrave;&ugrave;&oslash;]	>	ékért +[ék_FAMILIAR_noun]+[CAUS/FIN] 



[^aáéiíoóöõuúüû&agrave;&ugrave;&oslash;]	>	ékul +[ék_FAMILIAR_noun]+[ESS] 




[^aáéiíoóöõuúüû&agrave;&ugrave;&oslash;]	>	éké +[ék_FAMILIAR_noun]+[POSSESSEE]+[NOM] 

[^aáéiíoóöõuúüû&agrave;&ugrave;&oslash;]	>	ékét +[ék_FAMILIAR_noun]+[POSSESSEE]+[ACC] 

[^aáéiíoóöõuúüû&agrave;&ugrave;&oslash;]	>	ékénak +[ék_FAMILIAR_noun]+[POSSESSEE]+[DAT] 

[^aáéiíoóöõuúüû&agrave;&ugrave;&oslash;]	>	ékéban +[ék_FAMILIAR_noun]+[POSSESSEE]+[INE] 

[^aáéiíoóöõuúüû&agrave;&ugrave;&oslash;]	>	ékéba +[ék_FAMILIAR_noun]+[POSSESSEE]+[ILL] 

[^aáéiíoóöõuúüû&agrave;&ugrave;&oslash;]	>	ékéból +[ék_FAMILIAR_noun]+[POSSESSEE]+[ELA] 

[^aáéiíoóöõuúüû&agrave;&ugrave;&oslash;]	>	ékén +[ék_FAMILIAR_noun]+[POSSESSEE]+[SUE] 

[^aáéiíoóöõuúüû&agrave;&ugrave;&oslash;]	>	ékéról +[ék_FAMILIAR_noun]+[POSSESSEE]+[DEL] 

[^aáéiíoóöõuúüû&agrave;&ugrave;&oslash;]	>	ékéra +[ék_FAMILIAR_noun]+[POSSESSEE]+[SBL] 

[^aáéiíoóöõuúüû&agrave;&ugrave;&oslash;]	>	ékénál +[ék_FAMILIAR_noun]+[POSSESSEE]+[ADE] 

[^aáéiíoóöõuúüû&agrave;&ugrave;&oslash;]	>	ékétól +[ék_FAMILIAR_noun]+[POSSESSEE]+[ABL] 

[^aáéiíoóöõuúüû&agrave;&ugrave;&oslash;]	>	ékéhoz +[ék_FAMILIAR_noun]+[POSSESSEE]+[ALL] 

[^aáéiíoóöõuúüû&agrave;&ugrave;&oslash;]	>	ékéig +[ék_FAMILIAR_noun]+[POSSESSEE]+[TERM] 

[^aáéiíoóöõuúüû&agrave;&ugrave;&oslash;]	>	ékévá +[ék_FAMILIAR_noun]+[POSSESSEE]+[TRANS] 

[^aáéiíoóöõuúüû&agrave;&ugrave;&oslash;]	>	ékéval +[ék_FAMILIAR_noun]+[POSSESSEE]+[INSTR] 

[^aáéiíoóöõuúüû&agrave;&ugrave;&oslash;]	>	ékéért +[ék_FAMILIAR_noun]+[POSSESSEE]+[CAUS/FIN] 



[^aáéiíoóöõuúüû&agrave;&ugrave;&oslash;]	>	ékéul +[ék_FAMILIAR_noun]+[POSSESSEE]+[ESS] 



 [^aáéiíoóöõuúüû&agrave;&ugrave;&oslash;]	>	ékéi +[ék_FAMILIAR_noun]+[POSSESSEE]+[PLUR]+[NOM]
 
[^aáéiíoóöõuúüû&agrave;&ugrave;&oslash;]	>	ékéit +[ék_FAMILIAR_noun]+[POSSESSEE]+[PLUR]+[ACC] 

[^aáéiíoóöõuúüû&agrave;&ugrave;&oslash;]	>	ékéinak +[ék_FAMILIAR_noun]+[POSSESSEE]+[PLUR]+[DAT] 

[^aáéiíoóöõuúüû&agrave;&ugrave;&oslash;]	>	ékéiban +[ék_FAMILIAR_noun]+[POSSESSEE]+[PLUR]+[INE] 

[^aáéiíoóöõuúüû&agrave;&ugrave;&oslash;]	>	ékéiba +[ék_FAMILIAR_noun]+[POSSESSEE]+[PLUR]+[ILL] 

[^aáéiíoóöõuúüû&agrave;&ugrave;&oslash;]	>	ékéiból +[ék_FAMILIAR_noun]+[POSSESSEE]+[PLUR]+[ELA] 

[^aáéiíoóöõuúüû&agrave;&ugrave;&oslash;]	>	ékéin +[ék_FAMILIAR_noun]+[POSSESSEE]+[PLUR]+[SUE] 

[^aáéiíoóöõuúüû&agrave;&ugrave;&oslash;]	>	ékéiról +[ék_FAMILIAR_noun]+[POSSESSEE]+[PLUR]+[DEL] 

[^aáéiíoóöõuúüû&agrave;&ugrave;&oslash;]	>	ékéira +[ék_FAMILIAR_noun]+[POSSESSEE]+[PLUR]+[SBL] 

[^aáéiíoóöõuúüû&agrave;&ugrave;&oslash;]	>	ékéinál +[ék_FAMILIAR_noun]+[POSSESSEE]+[PLUR]+[ADE] 

[^aáéiíoóöõuúüû&agrave;&ugrave;&oslash;]	>	ékéitól +[ék_FAMILIAR_noun]+[POSSESSEE]+[PLUR]+[ABL] 

[^aáéiíoóöõuúüû&agrave;&ugrave;&oslash;]	>	ékéihoz +[ék_FAMILIAR_noun]+[POSSESSEE]+[PLUR]+[ALL] 

[^aáéiíoóöõuúüû&agrave;&ugrave;&oslash;]	>	ékéiig +[ék_FAMILIAR_noun]+[POSSESSEE]+[PLUR]+[TERM] 

[^aáéiíoóöõuúüû&agrave;&ugrave;&oslash;]	>	ékéivá +[ék_FAMILIAR_noun]+[POSSESSEE]+[PLUR]+[TRANS] 

[^aáéiíoóöõuúüû&agrave;&ugrave;&oslash;]	>	ékéival +[ék_FAMILIAR_noun]+[POSSESSEE]+[PLUR]+[INSTR] 

[^aáéiíoóöõuúüû&agrave;&ugrave;&oslash;]	>	ékéiért +[ék_FAMILIAR_noun]+[POSSESSEE]+[PLUR]+[CAUS/FIN] 



[^aáéiíoóöõuúüû&agrave;&ugrave;&oslash;]	>	ékéiul +[ék_FAMILIAR_noun]+[POSSESSEE]+[PLUR]+[ESS] 




[^aáéiíoóöõuúüû&agrave;&ugrave;&oslash;]	>	omék +[POSS_SG_1]+[ék_FAMILIAR_noun]+[NOM]

[^aáéiíoóöõuúüû&agrave;&ugrave;&oslash;]	>	omékat +[POSS_SG_1]+[ék_FAMILIAR_noun]+[ACC] 

[^aáéiíoóöõuúüû&agrave;&ugrave;&oslash;]	>	oméknak +[POSS_SG_1]+[ék_FAMILIAR_noun]+[DAT] 

[^aáéiíoóöõuúüû&agrave;&ugrave;&oslash;]	>	omékban +[POSS_SG_1]+[ék_FAMILIAR_noun]+[INE] 

[^aáéiíoóöõuúüû&agrave;&ugrave;&oslash;]	>	omékba +[POSS_SG_1]+[ék_FAMILIAR_noun]+[ILL] 

[^aáéiíoóöõuúüû&agrave;&ugrave;&oslash;]	>	omékból +[POSS_SG_1]+[ék_FAMILIAR_noun]+[ELA] 

[^aáéiíoóöõuúüû&agrave;&ugrave;&oslash;]	>	omékon +[POSS_SG_1]+[ék_FAMILIAR_noun]+[SUE] 

[^aáéiíoóöõuúüû&agrave;&ugrave;&oslash;]	>	omékról +[POSS_SG_1]+[ék_FAMILIAR_noun]+[DEL] 

[^aáéiíoóöõuúüû&agrave;&ugrave;&oslash;]	>	omékra +[POSS_SG_1]+[ék_FAMILIAR_noun]+[SBL] 

[^aáéiíoóöõuúüû&agrave;&ugrave;&oslash;]	>	oméknál +[POSS_SG_1]+[ék_FAMILIAR_noun]+[ADE] 

[^aáéiíoóöõuúüû&agrave;&ugrave;&oslash;]	>	oméktól +[POSS_SG_1]+[ék_FAMILIAR_noun]+[ABL] 

[^aáéiíoóöõuúüû&agrave;&ugrave;&oslash;]	>	omékhoz +[POSS_SG_1]+[ék_FAMILIAR_noun]+[ALL] 

[^aáéiíoóöõuúüû&agrave;&ugrave;&oslash;]	>	omékig +[POSS_SG_1]+[ék_FAMILIAR_noun]+[TERM] 

[^aáéiíoóöõuúüû&agrave;&ugrave;&oslash;]	>	omékká +[POSS_SG_1]+[ék_FAMILIAR_noun]+[TRANS] 

[^aáéiíoóöõuúüû&agrave;&ugrave;&oslash;]	>	omékkal +[POSS_SG_1]+[ék_FAMILIAR_noun]+[INSTR] 

[^aáéiíoóöõuúüû&agrave;&ugrave;&oslash;]	>	omékért +[POSS_SG_1]+[ék_FAMILIAR_noun]+[CAUS/FIN] 



[^aáéiíoóöõuúüû&agrave;&ugrave;&oslash;]	>	omékul +[POSS_SG_1]+[ék_FAMILIAR_noun]+[ESS] 




[^aáéiíoóöõuúüû&agrave;&ugrave;&oslash;]	>	oméké +[POSS_SG_1]+[ék_FAMILIAR_noun]+[POSSESSEE]+[NOM] 

[^aáéiíoóöõuúüû&agrave;&ugrave;&oslash;]	>	omékét +[POSS_SG_1]+[ék_FAMILIAR_noun]+[POSSESSEE]+[ACC] 

[^aáéiíoóöõuúüû&agrave;&ugrave;&oslash;]	>	omékénak +[POSS_SG_1]+[ék_FAMILIAR_noun]+[POSSESSEE]+[DAT] 

[^aáéiíoóöõuúüû&agrave;&ugrave;&oslash;]	>	omékéban +[POSS_SG_1]+[ék_FAMILIAR_noun]+[POSSESSEE]+[INE] 

[^aáéiíoóöõuúüû&agrave;&ugrave;&oslash;]	>	omékéba +[POSS_SG_1]+[ék_FAMILIAR_noun]+[POSSESSEE]+[ILL] 

[^aáéiíoóöõuúüû&agrave;&ugrave;&oslash;]	>	omékéból +[POSS_SG_1]+[ék_FAMILIAR_noun]+[POSSESSEE]+[ELA] 

[^aáéiíoóöõuúüû&agrave;&ugrave;&oslash;]	>	omékén +[POSS_SG_1]+[ék_FAMILIAR_noun]+[POSSESSEE]+[SUE] 

[^aáéiíoóöõuúüû&agrave;&ugrave;&oslash;]	>	omékéról +[POSS_SG_1]+[ék_FAMILIAR_noun]+[POSSESSEE]+[DEL] 

[^aáéiíoóöõuúüû&agrave;&ugrave;&oslash;]	>	omékéra +[POSS_SG_1]+[ék_FAMILIAR_noun]+[POSSESSEE]+[SBL] 

[^aáéiíoóöõuúüû&agrave;&ugrave;&oslash;]	>	omékénál +[POSS_SG_1]+[ék_FAMILIAR_noun]+[POSSESSEE]+[ADE] 

[^aáéiíoóöõuúüû&agrave;&ugrave;&oslash;]	>	omékétól +[POSS_SG_1]+[ék_FAMILIAR_noun]+[POSSESSEE]+[ABL] 

[^aáéiíoóöõuúüû&agrave;&ugrave;&oslash;]	>	omékéhoz +[POSS_SG_1]+[ék_FAMILIAR_noun]+[POSSESSEE]+[ALL] 

[^aáéiíoóöõuúüû&agrave;&ugrave;&oslash;]	>	omékéig +[POSS_SG_1]+[ék_FAMILIAR_noun]+[POSSESSEE]+[TERM] 

[^aáéiíoóöõuúüû&agrave;&ugrave;&oslash;]	>	omékévá +[POSS_SG_1]+[ék_FAMILIAR_noun]+[POSSESSEE]+[TRANS] 

[^aáéiíoóöõuúüû&agrave;&ugrave;&oslash;]	>	omékéval +[POSS_SG_1]+[ék_FAMILIAR_noun]+[POSSESSEE]+[INSTR] 

[^aáéiíoóöõuúüû&agrave;&ugrave;&oslash;]	>	omékéért +[POSS_SG_1]+[ék_FAMILIAR_noun]+[POSSESSEE]+[CAUS/FIN] 



[^aáéiíoóöõuúüû&agrave;&ugrave;&oslash;]	>	omékéul +[POSS_SG_1]+[ék_FAMILIAR_noun]+[POSSESSEE]+[ESS] 



 [^aáéiíoóöõuúüû&agrave;&ugrave;&oslash;]	>	omékéi +[POSS_SG_1]+[ék_FAMILIAR_noun]+[POSSESSEE]+[PLUR]+[NOM]
 
[^aáéiíoóöõuúüû&agrave;&ugrave;&oslash;]	>	omékéit +[POSS_SG_1]+[ék_FAMILIAR_noun]+[POSSESSEE]+[PLUR]+[ACC] 

[^aáéiíoóöõuúüû&agrave;&ugrave;&oslash;]	>	omékéinak +[POSS_SG_1]+[ék_FAMILIAR_noun]+[POSSESSEE]+[PLUR]+[DAT] 

[^aáéiíoóöõuúüû&agrave;&ugrave;&oslash;]	>	omékéiban +[POSS_SG_1]+[ék_FAMILIAR_noun]+[POSSESSEE]+[PLUR]+[INE] 

[^aáéiíoóöõuúüû&agrave;&ugrave;&oslash;]	>	omékéiba +[POSS_SG_1]+[ék_FAMILIAR_noun]+[POSSESSEE]+[PLUR]+[ILL] 

[^aáéiíoóöõuúüû&agrave;&ugrave;&oslash;]	>	omékéiból +[POSS_SG_1]+[ék_FAMILIAR_noun]+[POSSESSEE]+[PLUR]+[ELA] 

[^aáéiíoóöõuúüû&agrave;&ugrave;&oslash;]	>	omékéin +[POSS_SG_1]+[ék_FAMILIAR_noun]+[POSSESSEE]+[PLUR]+[SUE] 

[^aáéiíoóöõuúüû&agrave;&ugrave;&oslash;]	>	omékéiról +[POSS_SG_1]+[ék_FAMILIAR_noun]+[POSSESSEE]+[PLUR]+[DEL] 

[^aáéiíoóöõuúüû&agrave;&ugrave;&oslash;]	>	omékéira +[POSS_SG_1]+[ék_FAMILIAR_noun]+[POSSESSEE]+[PLUR]+[SBL] 

[^aáéiíoóöõuúüû&agrave;&ugrave;&oslash;]	>	omékéinál +[POSS_SG_1]+[ék_FAMILIAR_noun]+[POSSESSEE]+[PLUR]+[ADE] 

[^aáéiíoóöõuúüû&agrave;&ugrave;&oslash;]	>	omékéitól +[POSS_SG_1]+[ék_FAMILIAR_noun]+[POSSESSEE]+[PLUR]+[ABL] 

[^aáéiíoóöõuúüû&agrave;&ugrave;&oslash;]	>	omékéihoz +[POSS_SG_1]+[ék_FAMILIAR_noun]+[POSSESSEE]+[PLUR]+[ALL] 

[^aáéiíoóöõuúüû&agrave;&ugrave;&oslash;]	>	omékéiig +[POSS_SG_1]+[ék_FAMILIAR_noun]+[POSSESSEE]+[PLUR]+[TERM] 

[^aáéiíoóöõuúüû&agrave;&ugrave;&oslash;]	>	omékéivá +[POSS_SG_1]+[ék_FAMILIAR_noun]+[POSSESSEE]+[PLUR]+[TRANS] 

[^aáéiíoóöõuúüû&agrave;&ugrave;&oslash;]	>	omékéival +[POSS_SG_1]+[ék_FAMILIAR_noun]+[POSSESSEE]+[PLUR]+[INSTR] 

[^aáéiíoóöõuúüû&agrave;&ugrave;&oslash;]	>	omékéiért +[POSS_SG_1]+[ék_FAMILIAR_noun]+[POSSESSEE]+[PLUR]+[CAUS/FIN] 



[^aáéiíoóöõuúüû&agrave;&ugrave;&oslash;]	>	omékéiul +[POSS_SG_1]+[ék_FAMILIAR_noun]+[POSSESSEE]+[PLUR]+[ESS] 




[^aáéiíoóöõuúüû&agrave;&ugrave;&oslash;]	>	odék +[POSS_SG_2]+[ék_FAMILIAR_noun]+[NOM]

[^aáéiíoóöõuúüû&agrave;&ugrave;&oslash;]	>	odékat +[POSS_SG_1]+[ék_FAMILIAR_noun]+[ACC] 

[^aáéiíoóöõuúüû&agrave;&ugrave;&oslash;]	>	odéknak +[POSS_SG_1]+[ék_FAMILIAR_noun]+[DAT] 

[^aáéiíoóöõuúüû&agrave;&ugrave;&oslash;]	>	odékban +[POSS_SG_1]+[ék_FAMILIAR_noun]+[INE] 

[^aáéiíoóöõuúüû&agrave;&ugrave;&oslash;]	>	odékba +[POSS_SG_1]+[ék_FAMILIAR_noun]+[ILL] 

[^aáéiíoóöõuúüû&agrave;&ugrave;&oslash;]	>	odékból +[POSS_SG_1]+[ék_FAMILIAR_noun]+[ELA] 

[^aáéiíoóöõuúüû&agrave;&ugrave;&oslash;]	>	odékon +[POSS_SG_1]+[ék_FAMILIAR_noun]+[SUE] 

[^aáéiíoóöõuúüû&agrave;&ugrave;&oslash;]	>	odékról +[POSS_SG_1]+[ék_FAMILIAR_noun]+[DEL] 

[^aáéiíoóöõuúüû&agrave;&ugrave;&oslash;]	>	odékra +[POSS_SG_1]+[ék_FAMILIAR_noun]+[SBL] 

[^aáéiíoóöõuúüû&agrave;&ugrave;&oslash;]	>	odéknál +[POSS_SG_1]+[ék_FAMILIAR_noun]+[ADE] 

[^aáéiíoóöõuúüû&agrave;&ugrave;&oslash;]	>	odéktól +[POSS_SG_1]+[ék_FAMILIAR_noun]+[ABL] 

[^aáéiíoóöõuúüû&agrave;&ugrave;&oslash;]	>	odékhoz +[POSS_SG_1]+[ék_FAMILIAR_noun]+[ALL] 

[^aáéiíoóöõuúüû&agrave;&ugrave;&oslash;]	>	odékig +[POSS_SG_1]+[ék_FAMILIAR_noun]+[TERM] 

[^aáéiíoóöõuúüû&agrave;&ugrave;&oslash;]	>	odékká +[POSS_SG_1]+[ék_FAMILIAR_noun]+[TRANS] 

[^aáéiíoóöõuúüû&agrave;&ugrave;&oslash;]	>	odékkal +[POSS_SG_1]+[ék_FAMILIAR_noun]+[INSTR] 

[^aáéiíoóöõuúüû&agrave;&ugrave;&oslash;]	>	odékért +[POSS_SG_1]+[ék_FAMILIAR_noun]+[CAUS/FIN] 



[^aáéiíoóöõuúüû&agrave;&ugrave;&oslash;]	>	odékul +[POSS_SG_1]+[ék_FAMILIAR_noun]+[ESS] 




[^aáéiíoóöõuúüû&agrave;&ugrave;&oslash;]	>	odéké +[POSS_SG_1]+[ék_FAMILIAR_noun]+[POSSESSEE]+[NOM] 

[^aáéiíoóöõuúüû&agrave;&ugrave;&oslash;]	>	odékét +[POSS_SG_1]+[ék_FAMILIAR_noun]+[POSSESSEE]+[ACC] 

[^aáéiíoóöõuúüû&agrave;&ugrave;&oslash;]	>	odékénak +[POSS_SG_1]+[ék_FAMILIAR_noun]+[POSSESSEE]+[DAT] 

[^aáéiíoóöõuúüû&agrave;&ugrave;&oslash;]	>	odékéban +[POSS_SG_1]+[ék_FAMILIAR_noun]+[POSSESSEE]+[INE] 

[^aáéiíoóöõuúüû&agrave;&ugrave;&oslash;]	>	odékéba +[POSS_SG_1]+[ék_FAMILIAR_noun]+[POSSESSEE]+[ILL] 

[^aáéiíoóöõuúüû&agrave;&ugrave;&oslash;]	>	odékéból +[POSS_SG_1]+[ék_FAMILIAR_noun]+[POSSESSEE]+[ELA] 

[^aáéiíoóöõuúüû&agrave;&ugrave;&oslash;]	>	odékén +[POSS_SG_1]+[ék_FAMILIAR_noun]+[POSSESSEE]+[SUE] 

[^aáéiíoóöõuúüû&agrave;&ugrave;&oslash;]	>	odékéról +[POSS_SG_1]+[ék_FAMILIAR_noun]+[POSSESSEE]+[DEL] 

[^aáéiíoóöõuúüû&agrave;&ugrave;&oslash;]	>	odékéra +[POSS_SG_1]+[ék_FAMILIAR_noun]+[POSSESSEE]+[SBL] 

[^aáéiíoóöõuúüû&agrave;&ugrave;&oslash;]	>	odékénál +[POSS_SG_1]+[ék_FAMILIAR_noun]+[POSSESSEE]+[ADE] 

[^aáéiíoóöõuúüû&agrave;&ugrave;&oslash;]	>	odékétól +[POSS_SG_1]+[ék_FAMILIAR_noun]+[POSSESSEE]+[ABL] 

[^aáéiíoóöõuúüû&agrave;&ugrave;&oslash;]	>	odékéhoz +[POSS_SG_1]+[ék_FAMILIAR_noun]+[POSSESSEE]+[ALL] 

[^aáéiíoóöõuúüû&agrave;&ugrave;&oslash;]	>	odékéig +[POSS_SG_1]+[ék_FAMILIAR_noun]+[POSSESSEE]+[TERM] 

[^aáéiíoóöõuúüû&agrave;&ugrave;&oslash;]	>	odékévá +[POSS_SG_1]+[ék_FAMILIAR_noun]+[POSSESSEE]+[TRANS] 

[^aáéiíoóöõuúüû&agrave;&ugrave;&oslash;]	>	odékéval +[POSS_SG_1]+[ék_FAMILIAR_noun]+[POSSESSEE]+[INSTR] 

[^aáéiíoóöõuúüû&agrave;&ugrave;&oslash;]	>	odékéért +[POSS_SG_1]+[ék_FAMILIAR_noun]+[POSSESSEE]+[CAUS/FIN] 



[^aáéiíoóöõuúüû&agrave;&ugrave;&oslash;]	>	odékéul +[POSS_SG_1]+[ék_FAMILIAR_noun]+[POSSESSEE]+[ESS] 



 [^aáéiíoóöõuúüû&agrave;&ugrave;&oslash;]	>	odékéi +[POSS_SG_1]+[ék_FAMILIAR_noun]+[POSSESSEE]+[PLUR]+[NOM]
 
[^aáéiíoóöõuúüû&agrave;&ugrave;&oslash;]	>	odékéit +[POSS_SG_1]+[ék_FAMILIAR_noun]+[POSSESSEE]+[PLUR]+[ACC] 

[^aáéiíoóöõuúüû&agrave;&ugrave;&oslash;]	>	odékéinak +[POSS_SG_1]+[ék_FAMILIAR_noun]+[POSSESSEE]+[PLUR]+[DAT] 

[^aáéiíoóöõuúüû&agrave;&ugrave;&oslash;]	>	odékéiban +[POSS_SG_1]+[ék_FAMILIAR_noun]+[POSSESSEE]+[PLUR]+[INE] 

[^aáéiíoóöõuúüû&agrave;&ugrave;&oslash;]	>	odékéiba +[POSS_SG_1]+[ék_FAMILIAR_noun]+[POSSESSEE]+[PLUR]+[ILL] 

[^aáéiíoóöõuúüû&agrave;&ugrave;&oslash;]	>	odékéiból +[POSS_SG_1]+[ék_FAMILIAR_noun]+[POSSESSEE]+[PLUR]+[ELA] 

[^aáéiíoóöõuúüû&agrave;&ugrave;&oslash;]	>	odékéin +[POSS_SG_1]+[ék_FAMILIAR_noun]+[POSSESSEE]+[PLUR]+[SUE] 

[^aáéiíoóöõuúüû&agrave;&ugrave;&oslash;]	>	odékéiról +[POSS_SG_1]+[ék_FAMILIAR_noun]+[POSSESSEE]+[PLUR]+[DEL] 

[^aáéiíoóöõuúüû&agrave;&ugrave;&oslash;]	>	odékéira +[POSS_SG_1]+[ék_FAMILIAR_noun]+[POSSESSEE]+[PLUR]+[SBL] 

[^aáéiíoóöõuúüû&agrave;&ugrave;&oslash;]	>	odékéinál +[POSS_SG_1]+[ék_FAMILIAR_noun]+[POSSESSEE]+[PLUR]+[ADE] 

[^aáéiíoóöõuúüû&agrave;&ugrave;&oslash;]	>	odékéitól +[POSS_SG_1]+[ék_FAMILIAR_noun]+[POSSESSEE]+[PLUR]+[ABL] 

[^aáéiíoóöõuúüû&agrave;&ugrave;&oslash;]	>	odékéihoz +[POSS_SG_1]+[ék_FAMILIAR_noun]+[POSSESSEE]+[PLUR]+[ALL] 

[^aáéiíoóöõuúüû&agrave;&ugrave;&oslash;]	>	odékéiig +[POSS_SG_1]+[ék_FAMILIAR_noun]+[POSSESSEE]+[PLUR]+[TERM] 

[^aáéiíoóöõuúüû&agrave;&ugrave;&oslash;]	>	odékéivá +[POSS_SG_1]+[ék_FAMILIAR_noun]+[POSSESSEE]+[PLUR]+[TRANS] 

[^aáéiíoóöõuúüû&agrave;&ugrave;&oslash;]	>	odékéival +[POSS_SG_1]+[ék_FAMILIAR_noun]+[POSSESSEE]+[PLUR]+[INSTR] 

[^aáéiíoóöõuúüû&agrave;&ugrave;&oslash;]	>	odékéiért +[POSS_SG_1]+[ék_FAMILIAR_noun]+[POSSESSEE]+[PLUR]+[CAUS/FIN] 



[^aáéiíoóöõuúüû&agrave;&ugrave;&oslash;]	>	odékéiul +[POSS_SG_1]+[ék_FAMILIAR_noun]+[POSSESSEE]+[PLUR]+[ESS] 




[^aáéiíoóöõuúüû&agrave;&ugrave;&oslash;]	>	om +[POSS_SG_1]+[NOM]
[^aáéiíoóöõuúüû&agrave;&ugrave;&oslash;]	>	om/& +[POSS_SG_1]+[ACC]

[^aáéiíoóöõuúüû&agrave;&ugrave;&oslash;]	>	omat +[POSS_SG_1]+[ACC] 

[^aáéiíoóöõuúüû&agrave;&ugrave;&oslash;]	>	omnak +[POSS_SG_1]+[DAT] 

[^aáéiíoóöõuúüû&agrave;&ugrave;&oslash;]	>	omban +[POSS_SG_1]+[INE] 

[^aáéiíoóöõuúüû&agrave;&ugrave;&oslash;]	>	omba +[POSS_SG_1]+[ILL] 

[^aáéiíoóöõuúüû&agrave;&ugrave;&oslash;]	>	omból +[POSS_SG_1]+[ELA] 

[^aáéiíoóöõuúüû&agrave;&ugrave;&oslash;]	>	omon +[POSS_SG_1]+[SUE] 

[^aáéiíoóöõuúüû&agrave;&ugrave;&oslash;]	>	omról +[POSS_SG_1]+[DEL] 

[^aáéiíoóöõuúüû&agrave;&ugrave;&oslash;]	>	omra +[POSS_SG_1]+[SBL] 

[^aáéiíoóöõuúüû&agrave;&ugrave;&oslash;]	>	omnál +[POSS_SG_1]+[ADE] 

[^aáéiíoóöõuúüû&agrave;&ugrave;&oslash;]	>	omtól +[POSS_SG_1]+[ABL] 

[^aáéiíoóöõuúüû&agrave;&ugrave;&oslash;]	>	omhoz +[POSS_SG_1]+[ALL] 

[^aáéiíoóöõuúüû&agrave;&ugrave;&oslash;]	>	omig +[POSS_SG_1]+[TERM] 

[^aáéiíoóöõuúüû&agrave;&ugrave;&oslash;]	>	ommá +[POSS_SG_1]+[TRANS] 

[^aáéiíoóöõuúüû&agrave;&ugrave;&oslash;]	>	ommal +[POSS_SG_1]+[INSTR] 

[^aáéiíoóöõuúüû&agrave;&ugrave;&oslash;]	>	omért +[POSS_SG_1]+[CAUS/FIN] 



[^aáéiíoóöõuúüû&agrave;&ugrave;&oslash;]	>	omul +[POSS_SG_1]+[ESS] 





[^aáéiíoóöõuúüû&agrave;&ugrave;&oslash;]	>	omé +[POSS_SG_1]+[POSSESSEE]+[NOM] 

[^aáéiíoóöõuúüû&agrave;&ugrave;&oslash;]	>	omét +[POSS_SG_1]+[POSSESSEE]+[ACC] 

[^aáéiíoóöõuúüû&agrave;&ugrave;&oslash;]	>	oménak +[POSS_SG_1]+[POSSESSEE]+[DAT] 

[^aáéiíoóöõuúüû&agrave;&ugrave;&oslash;]	>	oméban +[POSS_SG_1]+[POSSESSEE]+[INE] 

[^aáéiíoóöõuúüû&agrave;&ugrave;&oslash;]	>	oméba +[POSS_SG_1]+[POSSESSEE]+[ILL] 

[^aáéiíoóöõuúüû&agrave;&ugrave;&oslash;]	>	oméból +[POSS_SG_1]+[POSSESSEE]+[ELA] 

[^aáéiíoóöõuúüû&agrave;&ugrave;&oslash;]	>	omén +[POSS_SG_1]+[POSSESSEE]+[SUE] 

[^aáéiíoóöõuúüû&agrave;&ugrave;&oslash;]	>	oméról +[POSS_SG_1]+[POSSESSEE]+[DEL] 

[^aáéiíoóöõuúüû&agrave;&ugrave;&oslash;]	>	oméra +[POSS_SG_1]+[POSSESSEE]+[SBL] 

[^aáéiíoóöõuúüû&agrave;&ugrave;&oslash;]	>	oménál +[POSS_SG_1]+[POSSESSEE]+[ADE] 

[^aáéiíoóöõuúüû&agrave;&ugrave;&oslash;]	>	ométól +[POSS_SG_1]+[POSSESSEE]+[ABL] 

[^aáéiíoóöõuúüû&agrave;&ugrave;&oslash;]	>	oméhoz +[POSS_SG_1]+[POSSESSEE]+[ALL] 

[^aáéiíoóöõuúüû&agrave;&ugrave;&oslash;]	>	oméig +[POSS_SG_1]+[POSSESSEE]+[TERM] 

[^aáéiíoóöõuúüû&agrave;&ugrave;&oslash;]	>	omévá +[POSS_SG_1]+[POSSESSEE]+[TRANS] 

[^aáéiíoóöõuúüû&agrave;&ugrave;&oslash;]	>	oméval +[POSS_SG_1]+[POSSESSEE]+[INSTR] 

[^aáéiíoóöõuúüû&agrave;&ugrave;&oslash;]	>	oméért +[POSS_SG_1]+[POSSESSEE]+[CAUS/FIN] 



[^aáéiíoóöõuúüû&agrave;&ugrave;&oslash;]	>	oméul +[POSS_SG_1]+[POSSESSEE]+[ESS] 



 [^aáéiíoóöõuúüû&agrave;&ugrave;&oslash;]	>	oméi +[POSS_SG_1]+[POSSESSEE]+[PLUR]+[NOM]
 
[^aáéiíoóöõuúüû&agrave;&ugrave;&oslash;]	>	oméit +[POSS_SG_1]+[POSSESSEE]+[PLUR]+[ACC] 

[^aáéiíoóöõuúüû&agrave;&ugrave;&oslash;]	>	oméinak +[POSS_SG_1]+[POSSESSEE]+[PLUR]+[DAT] 

[^aáéiíoóöõuúüû&agrave;&ugrave;&oslash;]	>	oméiban +[POSS_SG_1]+[POSSESSEE]+[PLUR]+[INE] 

[^aáéiíoóöõuúüû&agrave;&ugrave;&oslash;]	>	oméiba +[POSS_SG_1]+[POSSESSEE]+[PLUR]+[ILL] 

[^aáéiíoóöõuúüû&agrave;&ugrave;&oslash;]	>	oméiból +[POSS_SG_1]+[POSSESSEE]+[PLUR]+[ELA] 

[^aáéiíoóöõuúüû&agrave;&ugrave;&oslash;]	>	oméin +[POSS_SG_1]+[POSSESSEE]+[PLUR]+[SUE] 

[^aáéiíoóöõuúüû&agrave;&ugrave;&oslash;]	>	oméiról +[POSS_SG_1]+[POSSESSEE]+[PLUR]+[DEL] 

[^aáéiíoóöõuúüû&agrave;&ugrave;&oslash;]	>	oméira +[POSS_SG_1]+[POSSESSEE]+[PLUR]+[SBL] 

[^aáéiíoóöõuúüû&agrave;&ugrave;&oslash;]	>	oméinál +[POSS_SG_1]+[POSSESSEE]+[PLUR]+[ADE] 

[^aáéiíoóöõuúüû&agrave;&ugrave;&oslash;]	>	oméitól +[POSS_SG_1]+[POSSESSEE]+[PLUR]+[ABL] 

[^aáéiíoóöõuúüû&agrave;&ugrave;&oslash;]	>	oméihoz +[POSS_SG_1]+[POSSESSEE]+[PLUR]+[ALL] 

[^aáéiíoóöõuúüû&agrave;&ugrave;&oslash;]	>	oméiig +[POSS_SG_1]+[POSSESSEE]+[PLUR]+[TERM] 

[^aáéiíoóöõuúüû&agrave;&ugrave;&oslash;]	>	oméivá +[POSS_SG_1]+[POSSESSEE]+[PLUR]+[TRANS] 

[^aáéiíoóöõuúüû&agrave;&ugrave;&oslash;]	>	oméival +[POSS_SG_1]+[POSSESSEE]+[PLUR]+[INSTR] 

[^aáéiíoóöõuúüû&agrave;&ugrave;&oslash;]	>	oméiért +[POSS_SG_1]+[POSSESSEE]+[PLUR]+[CAUS/FIN] 



[^aáéiíoóöõuúüû&agrave;&ugrave;&oslash;]	>	oméiul +[POSS_SG_1]+[POSSESSEE]+[PLUR]+[ESS] 








[^aáéiíoóöõuúüû&agrave;&ugrave;&oslash;]	>	omként +[POSS_SG_1]+[FORM] 

[^aáéiíoóöõuúüû&agrave;&ugrave;&oslash;]	>	omkor +[POSS_SG_1]+[TEMP] 




[^aáéiíoóöõuúüû&agrave;&ugrave;&oslash;]	>	od +[POSS_SG_2]+[NOM]
[^aáéiíoóöõuúüû&agrave;&ugrave;&oslash;]	>	od/& +[POSS_SG_2]+[ACC]

[^aáéiíoóöõuúüû&agrave;&ugrave;&oslash;]	>	odat +[POSS_SG_2]+[ACC] 

[^aáéiíoóöõuúüû&agrave;&ugrave;&oslash;]	>	odnak +[POSS_SG_2]+[DAT] 

[^aáéiíoóöõuúüû&agrave;&ugrave;&oslash;]	>	odban +[POSS_SG_2]+[INE] 

[^aáéiíoóöõuúüû&agrave;&ugrave;&oslash;]	>	odba +[POSS_SG_2]+[ILL] 

[^aáéiíoóöõuúüû&agrave;&ugrave;&oslash;]	>	odból +[POSS_SG_2]+[ELA] 

[^aáéiíoóöõuúüû&agrave;&ugrave;&oslash;]	>	odon +[POSS_SG_2]+[SUE] 

[^aáéiíoóöõuúüû&agrave;&ugrave;&oslash;]	>	odról +[POSS_SG_2]+[DEL] 

[^aáéiíoóöõuúüû&agrave;&ugrave;&oslash;]	>	odra +[POSS_SG_2]+[SBL] 

[^aáéiíoóöõuúüû&agrave;&ugrave;&oslash;]	>	odnál +[POSS_SG_2]+[ADE] 

[^aáéiíoóöõuúüû&agrave;&ugrave;&oslash;]	>	odtól +[POSS_SG_2]+[ABL] 

[^aáéiíoóöõuúüû&agrave;&ugrave;&oslash;]	>	odhoz +[POSS_SG_2]+[ALL] 

[^aáéiíoóöõuúüû&agrave;&ugrave;&oslash;]	>	odig +[POSS_SG_2]+[TERM] 

[^aáéiíoóöõuúüû&agrave;&ugrave;&oslash;]	>	oddá +[POSS_SG_2]+[TRANS] 

[^aáéiíoóöõuúüû&agrave;&ugrave;&oslash;]	>	oddal +[POSS_SG_2]+[INSTR] 

[^aáéiíoóöõuúüû&agrave;&ugrave;&oslash;]	>	odért +[POSS_SG_2]+[CAUS/FIN] 



[^aáéiíoóöõuúüû&agrave;&ugrave;&oslash;]	>	odul +[POSS_SG_2]+[ESS] 





[^aáéiíoóöõuúüû&agrave;&ugrave;&oslash;]	>	odé +[POSS_SG_2]+[POSSESSEE]+[NOM] 

[^aáéiíoóöõuúüû&agrave;&ugrave;&oslash;]	>	odét +[POSS_SG_2]+[POSSESSEE]+[ACC] 

[^aáéiíoóöõuúüû&agrave;&ugrave;&oslash;]	>	odénak +[POSS_SG_2]+[POSSESSEE]+[DAT] 

[^aáéiíoóöõuúüû&agrave;&ugrave;&oslash;]	>	odéban +[POSS_SG_2]+[POSSESSEE]+[INE] 

[^aáéiíoóöõuúüû&agrave;&ugrave;&oslash;]	>	odéba +[POSS_SG_2]+[POSSESSEE]+[ILL] 

[^aáéiíoóöõuúüû&agrave;&ugrave;&oslash;]	>	odéból +[POSS_SG_2]+[POSSESSEE]+[ELA] 

[^aáéiíoóöõuúüû&agrave;&ugrave;&oslash;]	>	odén +[POSS_SG_2]+[POSSESSEE]+[SUE] 

[^aáéiíoóöõuúüû&agrave;&ugrave;&oslash;]	>	odéról +[POSS_SG_2]+[POSSESSEE]+[DEL] 

[^aáéiíoóöõuúüû&agrave;&ugrave;&oslash;]	>	odéra +[POSS_SG_2]+[POSSESSEE]+[SBL] 

[^aáéiíoóöõuúüû&agrave;&ugrave;&oslash;]	>	odénál +[POSS_SG_2]+[POSSESSEE]+[ADE] 

[^aáéiíoóöõuúüû&agrave;&ugrave;&oslash;]	>	odétól +[POSS_SG_2]+[POSSESSEE]+[ABL] 

[^aáéiíoóöõuúüû&agrave;&ugrave;&oslash;]	>	odéhoz +[POSS_SG_2]+[POSSESSEE]+[ALL] 

[^aáéiíoóöõuúüû&agrave;&ugrave;&oslash;]	>	odéig +[POSS_SG_2]+[POSSESSEE]+[TERM] 

[^aáéiíoóöõuúüû&agrave;&ugrave;&oslash;]	>	odévá +[POSS_SG_2]+[POSSESSEE]+[TRANS] 

[^aáéiíoóöõuúüû&agrave;&ugrave;&oslash;]	>	odéval +[POSS_SG_2]+[POSSESSEE]+[INSTR] 

[^aáéiíoóöõuúüû&agrave;&ugrave;&oslash;]	>	odéért +[POSS_SG_2]+[POSSESSEE]+[CAUS/FIN] 



[^aáéiíoóöõuúüû&agrave;&ugrave;&oslash;]	>	odéul +[POSS_SG_2]+[POSSESSEE]+[ESS] 



 [^aáéiíoóöõuúüû&agrave;&ugrave;&oslash;]	>	odéi +[POSS_SG_2]+[POSSESSEE]+[PLUR]+[NOM]
 
[^aáéiíoóöõuúüû&agrave;&ugrave;&oslash;]	>	odéit +[POSS_SG_2]+[POSSESSEE]+[PLUR]+[ACC] 

[^aáéiíoóöõuúüû&agrave;&ugrave;&oslash;]	>	odéinak +[POSS_SG_2]+[POSSESSEE]+[PLUR]+[DAT] 

[^aáéiíoóöõuúüû&agrave;&ugrave;&oslash;]	>	odéiban +[POSS_SG_2]+[POSSESSEE]+[PLUR]+[INE] 

[^aáéiíoóöõuúüû&agrave;&ugrave;&oslash;]	>	odéiba +[POSS_SG_2]+[POSSESSEE]+[PLUR]+[ILL] 

[^aáéiíoóöõuúüû&agrave;&ugrave;&oslash;]	>	odéiból +[POSS_SG_2]+[POSSESSEE]+[PLUR]+[ELA] 

[^aáéiíoóöõuúüû&agrave;&ugrave;&oslash;]	>	odéin +[POSS_SG_2]+[POSSESSEE]+[PLUR]+[SUE] 

[^aáéiíoóöõuúüû&agrave;&ugrave;&oslash;]	>	odéiról +[POSS_SG_2]+[POSSESSEE]+[PLUR]+[DEL] 

[^aáéiíoóöõuúüû&agrave;&ugrave;&oslash;]	>	odéira +[POSS_SG_2]+[POSSESSEE]+[PLUR]+[SBL] 

[^aáéiíoóöõuúüû&agrave;&ugrave;&oslash;]	>	odéinál +[POSS_SG_2]+[POSSESSEE]+[PLUR]+[ADE] 

[^aáéiíoóöõuúüû&agrave;&ugrave;&oslash;]	>	odéitól +[POSS_SG_2]+[POSSESSEE]+[PLUR]+[ABL] 

[^aáéiíoóöõuúüû&agrave;&ugrave;&oslash;]	>	odéihoz +[POSS_SG_2]+[POSSESSEE]+[PLUR]+[ALL] 

[^aáéiíoóöõuúüû&agrave;&ugrave;&oslash;]	>	odéiig +[POSS_SG_2]+[POSSESSEE]+[PLUR]+[TERM] 

[^aáéiíoóöõuúüû&agrave;&ugrave;&oslash;]	>	odéivá +[POSS_SG_2]+[POSSESSEE]+[PLUR]+[TRANS] 

[^aáéiíoóöõuúüû&agrave;&ugrave;&oslash;]	>	odéival +[POSS_SG_2]+[POSSESSEE]+[PLUR]+[INSTR] 

[^aáéiíoóöõuúüû&agrave;&ugrave;&oslash;]	>	odéiért +[POSS_SG_2]+[POSSESSEE]+[PLUR]+[CAUS/FIN] 



[^aáéiíoóöõuúüû&agrave;&ugrave;&oslash;]	>	odéiul +[POSS_SG_2]+[POSSESSEE]+[PLUR]+[ESS] 








[^aáéiíoóöõuúüû&agrave;&ugrave;&oslash;]	>	odként +[POSS_SG_2]+[FORM] 

[^aáéiíoóöõuúüû&agrave;&ugrave;&oslash;]	>	odkor +[POSS_SG_2]+[TEMP] 




[^aáéiíoóöõuúüû&agrave;&ugrave;&oslash;]	>	unk +[POSS_PL_1]+[NOM]
[^aáéiíoóöõuúüû&agrave;&ugrave;&oslash;]	>	unk/& +[POSS_PL_1]+[ACC]


[^aáéiíoóöõuúüû&agrave;&ugrave;&oslash;]	>	unkat +[POSS_PL_1]+[ACC] 

[^aáéiíoóöõuúüû&agrave;&ugrave;&oslash;]	>	unknak +[POSS_PL_1]+[DAT] 

[^aáéiíoóöõuúüû&agrave;&ugrave;&oslash;]	>	unkban +[POSS_PL_1]+[INE] 

[^aáéiíoóöõuúüû&agrave;&ugrave;&oslash;]	>	unkba +[POSS_PL_1]+[ILL] 

[^aáéiíoóöõuúüû&agrave;&ugrave;&oslash;]	>	unkból +[POSS_PL_1]+[ELA] 

[^aáéiíoóöõuúüû&agrave;&ugrave;&oslash;]	>	unkon +[POSS_PL_1]+[SUE] 

[^aáéiíoóöõuúüû&agrave;&ugrave;&oslash;]	>	unkról +[POSS_PL_1]+[DEL] 

[^aáéiíoóöõuúüû&agrave;&ugrave;&oslash;]	>	unkra +[POSS_PL_1]+[SBL] 

[^aáéiíoóöõuúüû&agrave;&ugrave;&oslash;]	>	unknál +[POSS_PL_1]+[ADE] 

[^aáéiíoóöõuúüû&agrave;&ugrave;&oslash;]	>	unktól +[POSS_PL_1]+[ABL] 

[^aáéiíoóöõuúüû&agrave;&ugrave;&oslash;]	>	unkhoz +[POSS_PL_1]+[ALL] 

[^aáéiíoóöõuúüû&agrave;&ugrave;&oslash;]	>	unkig +[POSS_PL_1]+[TERM] 

[^aáéiíoóöõuúüû&agrave;&ugrave;&oslash;]	>	unkká +[POSS_PL_1]+[TRANS] 

[^aáéiíoóöõuúüû&agrave;&ugrave;&oslash;]	>	unkkal +[POSS_PL_1]+[INSTR] 

[^aáéiíoóöõuúüû&agrave;&ugrave;&oslash;]	>	unkért +[POSS_PL_1]+[CAUS/FIN] 



[^aáéiíoóöõuúüû&agrave;&ugrave;&oslash;]	>	unkul +[POSS_PL_1]+[ESS] 





[^aáéiíoóöõuúüû&agrave;&ugrave;&oslash;]	>	unké +[POSS_PL_1]+[POSSESSEE]+[NOM] 

[^aáéiíoóöõuúüû&agrave;&ugrave;&oslash;]	>	unkét +[POSS_PL_1]+[POSSESSEE]+[ACC] 

[^aáéiíoóöõuúüû&agrave;&ugrave;&oslash;]	>	unkénak +[POSS_PL_1]+[POSSESSEE]+[DAT] 

[^aáéiíoóöõuúüû&agrave;&ugrave;&oslash;]	>	unkéban +[POSS_PL_1]+[POSSESSEE]+[INE] 

[^aáéiíoóöõuúüû&agrave;&ugrave;&oslash;]	>	unkéba +[POSS_PL_1]+[POSSESSEE]+[ILL] 

[^aáéiíoóöõuúüû&agrave;&ugrave;&oslash;]	>	unkéból +[POSS_PL_1]+[POSSESSEE]+[ELA] 

[^aáéiíoóöõuúüû&agrave;&ugrave;&oslash;]	>	unkén +[POSS_PL_1]+[POSSESSEE]+[SUE] 

[^aáéiíoóöõuúüû&agrave;&ugrave;&oslash;]	>	unkéról +[POSS_PL_1]+[POSSESSEE]+[DEL] 

[^aáéiíoóöõuúüû&agrave;&ugrave;&oslash;]	>	unkéra +[POSS_PL_1]+[POSSESSEE]+[SBL] 

[^aáéiíoóöõuúüû&agrave;&ugrave;&oslash;]	>	unkénál +[POSS_PL_1]+[POSSESSEE]+[ADE] 

[^aáéiíoóöõuúüû&agrave;&ugrave;&oslash;]	>	unkétól +[POSS_PL_1]+[POSSESSEE]+[ABL] 

[^aáéiíoóöõuúüû&agrave;&ugrave;&oslash;]	>	unkéhoz +[POSS_PL_1]+[POSSESSEE]+[ALL] 

[^aáéiíoóöõuúüû&agrave;&ugrave;&oslash;]	>	unkéig +[POSS_PL_1]+[POSSESSEE]+[TERM] 

[^aáéiíoóöõuúüû&agrave;&ugrave;&oslash;]	>	unkévá +[POSS_PL_1]+[POSSESSEE]+[TRANS] 

[^aáéiíoóöõuúüû&agrave;&ugrave;&oslash;]	>	unkéval +[POSS_PL_1]+[POSSESSEE]+[INSTR] 

[^aáéiíoóöõuúüû&agrave;&ugrave;&oslash;]	>	unkéért +[POSS_PL_1]+[POSSESSEE]+[CAUS/FIN] 



[^aáéiíoóöõuúüû&agrave;&ugrave;&oslash;]	>	unkéul +[POSS_PL_1]+[POSSESSEE]+[ESS] 



 [^aáéiíoóöõuúüû&agrave;&ugrave;&oslash;]	>	unkéi +[POSS_PL_1]+[POSSESSEE]+[PLUR]+[NOM]
 
[^aáéiíoóöõuúüû&agrave;&ugrave;&oslash;]	>	unkéit +[POSS_PL_1]+[POSSESSEE]+[PLUR]+[ACC] 

[^aáéiíoóöõuúüû&agrave;&ugrave;&oslash;]	>	unkéinak +[POSS_PL_1]+[POSSESSEE]+[PLUR]+[DAT] 

[^aáéiíoóöõuúüû&agrave;&ugrave;&oslash;]	>	unkéiban +[POSS_PL_1]+[POSSESSEE]+[PLUR]+[INE] 

[^aáéiíoóöõuúüû&agrave;&ugrave;&oslash;]	>	unkéiba +[POSS_PL_1]+[POSSESSEE]+[PLUR]+[ILL] 

[^aáéiíoóöõuúüû&agrave;&ugrave;&oslash;]	>	unkéiból +[POSS_PL_1]+[POSSESSEE]+[PLUR]+[ELA] 

[^aáéiíoóöõuúüû&agrave;&ugrave;&oslash;]	>	unkéin +[POSS_PL_1]+[POSSESSEE]+[PLUR]+[SUE] 

[^aáéiíoóöõuúüû&agrave;&ugrave;&oslash;]	>	unkéiról +[POSS_PL_1]+[POSSESSEE]+[PLUR]+[DEL] 

[^aáéiíoóöõuúüû&agrave;&ugrave;&oslash;]	>	unkéira +[POSS_PL_1]+[POSSESSEE]+[PLUR]+[SBL] 

[^aáéiíoóöõuúüû&agrave;&ugrave;&oslash;]	>	unkéinál +[POSS_PL_1]+[POSSESSEE]+[PLUR]+[ADE] 

[^aáéiíoóöõuúüû&agrave;&ugrave;&oslash;]	>	unkéitól +[POSS_PL_1]+[POSSESSEE]+[PLUR]+[ABL] 

[^aáéiíoóöõuúüû&agrave;&ugrave;&oslash;]	>	unkéihoz +[POSS_PL_1]+[POSSESSEE]+[PLUR]+[ALL] 

[^aáéiíoóöõuúüû&agrave;&ugrave;&oslash;]	>	unkéiig +[POSS_PL_1]+[POSSESSEE]+[PLUR]+[TERM] 

[^aáéiíoóöõuúüû&agrave;&ugrave;&oslash;]	>	unkéivá +[POSS_PL_1]+[POSSESSEE]+[PLUR]+[TRANS] 

[^aáéiíoóöõuúüû&agrave;&ugrave;&oslash;]	>	unkéival +[POSS_PL_1]+[POSSESSEE]+[PLUR]+[INSTR] 

[^aáéiíoóöõuúüû&agrave;&ugrave;&oslash;]	>	unkéiért +[POSS_PL_1]+[POSSESSEE]+[PLUR]+[CAUS/FIN] 



[^aáéiíoóöõuúüû&agrave;&ugrave;&oslash;]	>	unkéiul +[POSS_PL_1]+[POSSESSEE]+[PLUR]+[ESS] 








[^aáéiíoóöõuúüû&agrave;&ugrave;&oslash;]	>	unkként +[POSS_PL_1]+[FORM] 

[^aáéiíoóöõuúüû&agrave;&ugrave;&oslash;]	>	unkkor +[POSS_PL_1]+[TEMP] 




[^aáéiíoóöõuúüû&agrave;&ugrave;&oslash;]	>	otok +[POSS_PL_2]+[NOM]
[^aáéiíoóöõuúüû&agrave;&ugrave;&oslash;]	>	otok/& +[POSS_PL_2]+[ACC]

[^aáéiíoóöõuúüû&agrave;&ugrave;&oslash;]	>	otokat +[POSS_PL_2]+[ACC] 

[^aáéiíoóöõuúüû&agrave;&ugrave;&oslash;]	>	otoknak +[POSS_PL_2]+[DAT] 

[^aáéiíoóöõuúüû&agrave;&ugrave;&oslash;]	>	otokban +[POSS_PL_2]+[INE] 

[^aáéiíoóöõuúüû&agrave;&ugrave;&oslash;]	>	otokba +[POSS_PL_2]+[ILL] 

[^aáéiíoóöõuúüû&agrave;&ugrave;&oslash;]	>	otokból +[POSS_PL_2]+[ELA] 

[^aáéiíoóöõuúüû&agrave;&ugrave;&oslash;]	>	otokon +[POSS_PL_2]+[SUE] 

[^aáéiíoóöõuúüû&agrave;&ugrave;&oslash;]	>	otokról +[POSS_PL_2]+[DEL] 

[^aáéiíoóöõuúüû&agrave;&ugrave;&oslash;]	>	otokra +[POSS_PL_2]+[SBL] 

[^aáéiíoóöõuúüû&agrave;&ugrave;&oslash;]	>	otoknál +[POSS_PL_2]+[ADE] 

[^aáéiíoóöõuúüû&agrave;&ugrave;&oslash;]	>	otoktól +[POSS_PL_2]+[ABL] 

[^aáéiíoóöõuúüû&agrave;&ugrave;&oslash;]	>	otokhoz +[POSS_PL_2]+[ALL] 

[^aáéiíoóöõuúüû&agrave;&ugrave;&oslash;]	>	otokig +[POSS_PL_2]+[TERM] 

[^aáéiíoóöõuúüû&agrave;&ugrave;&oslash;]	>	otokká +[POSS_PL_2]+[TRANS] 

[^aáéiíoóöõuúüû&agrave;&ugrave;&oslash;]	>	otokkal +[POSS_PL_2]+[INSTR] 

[^aáéiíoóöõuúüû&agrave;&ugrave;&oslash;]	>	otokért +[POSS_PL_2]+[CAUS/FIN] 



[^aáéiíoóöõuúüû&agrave;&ugrave;&oslash;]	>	otokul +[POSS_PL_2]+[ESS] 





[^aáéiíoóöõuúüû&agrave;&ugrave;&oslash;]	>	otoké +[POSS_PL_2]+[POSSESSEE]+[NOM] 

[^aáéiíoóöõuúüû&agrave;&ugrave;&oslash;]	>	otokét +[POSS_PL_2]+[POSSESSEE]+[ACC] 

[^aáéiíoóöõuúüû&agrave;&ugrave;&oslash;]	>	otokénak +[POSS_PL_2]+[POSSESSEE]+[DAT] 

[^aáéiíoóöõuúüû&agrave;&ugrave;&oslash;]	>	otokéban +[POSS_PL_2]+[POSSESSEE]+[INE] 

[^aáéiíoóöõuúüû&agrave;&ugrave;&oslash;]	>	otokéba +[POSS_PL_2]+[POSSESSEE]+[ILL] 

[^aáéiíoóöõuúüû&agrave;&ugrave;&oslash;]	>	otokéból +[POSS_PL_2]+[POSSESSEE]+[ELA] 

[^aáéiíoóöõuúüû&agrave;&ugrave;&oslash;]	>	otokén +[POSS_PL_2]+[POSSESSEE]+[SUE] 

[^aáéiíoóöõuúüû&agrave;&ugrave;&oslash;]	>	otokéról +[POSS_PL_2]+[POSSESSEE]+[DEL] 

[^aáéiíoóöõuúüû&agrave;&ugrave;&oslash;]	>	otokéra +[POSS_PL_2]+[POSSESSEE]+[SBL] 

[^aáéiíoóöõuúüû&agrave;&ugrave;&oslash;]	>	otokénál +[POSS_PL_2]+[POSSESSEE]+[ADE] 

[^aáéiíoóöõuúüû&agrave;&ugrave;&oslash;]	>	otokétól +[POSS_PL_2]+[POSSESSEE]+[ABL] 

[^aáéiíoóöõuúüû&agrave;&ugrave;&oslash;]	>	otokéhoz +[POSS_PL_2]+[POSSESSEE]+[ALL] 

[^aáéiíoóöõuúüû&agrave;&ugrave;&oslash;]	>	otokéig +[POSS_PL_2]+[POSSESSEE]+[TERM] 

[^aáéiíoóöõuúüû&agrave;&ugrave;&oslash;]	>	otokévá +[POSS_PL_2]+[POSSESSEE]+[TRANS] 

[^aáéiíoóöõuúüû&agrave;&ugrave;&oslash;]	>	otokéval +[POSS_PL_2]+[POSSESSEE]+[INSTR] 

[^aáéiíoóöõuúüû&agrave;&ugrave;&oslash;]	>	otokéért +[POSS_PL_2]+[POSSESSEE]+[CAUS/FIN] 



[^aáéiíoóöõuúüû&agrave;&ugrave;&oslash;]	>	otokéul +[POSS_PL_2]+[POSSESSEE]+[ESS] 



 [^aáéiíoóöõuúüû&agrave;&ugrave;&oslash;]	>	otokéi +[POSS_PL_2]+[POSSESSEE]+[PLUR]+[NOM]
 
[^aáéiíoóöõuúüû&agrave;&ugrave;&oslash;]	>	otokéit +[POSS_PL_2]+[POSSESSEE]+[PLUR]+[ACC] 

[^aáéiíoóöõuúüû&agrave;&ugrave;&oslash;]	>	otokéinak +[POSS_PL_2]+[POSSESSEE]+[PLUR]+[DAT] 

[^aáéiíoóöõuúüû&agrave;&ugrave;&oslash;]	>	otokéiban +[POSS_PL_2]+[POSSESSEE]+[PLUR]+[INE] 

[^aáéiíoóöõuúüû&agrave;&ugrave;&oslash;]	>	otokéiba +[POSS_PL_2]+[POSSESSEE]+[PLUR]+[ILL] 

[^aáéiíoóöõuúüû&agrave;&ugrave;&oslash;]	>	otokéiból +[POSS_PL_2]+[POSSESSEE]+[PLUR]+[ELA] 

[^aáéiíoóöõuúüû&agrave;&ugrave;&oslash;]	>	otokéin +[POSS_PL_2]+[POSSESSEE]+[PLUR]+[SUE] 

[^aáéiíoóöõuúüû&agrave;&ugrave;&oslash;]	>	otokéiról +[POSS_PL_2]+[POSSESSEE]+[PLUR]+[DEL] 

[^aáéiíoóöõuúüû&agrave;&ugrave;&oslash;]	>	otokéira +[POSS_PL_2]+[POSSESSEE]+[PLUR]+[SBL] 

[^aáéiíoóöõuúüû&agrave;&ugrave;&oslash;]	>	otokéinál +[POSS_PL_2]+[POSSESSEE]+[PLUR]+[ADE] 

[^aáéiíoóöõuúüû&agrave;&ugrave;&oslash;]	>	otokéitól +[POSS_PL_2]+[POSSESSEE]+[PLUR]+[ABL] 

[^aáéiíoóöõuúüû&agrave;&ugrave;&oslash;]	>	otokéihoz +[POSS_PL_2]+[POSSESSEE]+[PLUR]+[ALL] 

[^aáéiíoóöõuúüû&agrave;&ugrave;&oslash;]	>	otokéiig +[POSS_PL_2]+[POSSESSEE]+[PLUR]+[TERM] 

[^aáéiíoóöõuúüû&agrave;&ugrave;&oslash;]	>	otokéivá +[POSS_PL_2]+[POSSESSEE]+[PLUR]+[TRANS] 

[^aáéiíoóöõuúüû&agrave;&ugrave;&oslash;]	>	otokéival +[POSS_PL_2]+[POSSESSEE]+[PLUR]+[INSTR] 

[^aáéiíoóöõuúüû&agrave;&ugrave;&oslash;]	>	otokéiért +[POSS_PL_2]+[POSSESSEE]+[PLUR]+[CAUS/FIN] 



[^aáéiíoóöõuúüû&agrave;&ugrave;&oslash;]	>	otokéiul +[POSS_PL_2]+[POSSESSEE]+[PLUR]+[ESS] 








[^aáéiíoóöõuúüû&agrave;&ugrave;&oslash;]	>	otokként +[POSS_PL_2]+[FORM] 

[^aáéiíoóöõuúüû&agrave;&ugrave;&oslash;]	>	otokkor +[POSS_PL_2]+[TEMP] 




[^aáéiíoóöõuúüû&agrave;&ugrave;&oslash;]	>	ul +[ESS]


[^aáeéiíoóöõuúüû&agrave;&ugrave;&oslash;]	>	onként +[nként_PERIOD_adv]
[^aáeéiíoóöõuúüû&agrave;&ugrave;&oslash;]	>	onkénti +[nként_PERIOD_adv]+[i_PLACE/TIME_adj]{+[NOM]}{+[NOM]} UFÖ
[^aáeéiíoóöõuúüû&agrave;&ugrave;&oslash;]	>	ostul +[stUl_COMITATIVE_adv]

############################################################
# L osztály: ajakréses magas hangrendû birtokos személyragok 
# mássalhangzóra végzõdõ szavak esetén
#
# Példa: <motoromat>, <motorunkat>, <motorotokról>
#
# kivétel: harmadik személyû esetragok
############################################################

flag *L:
[^eáéiíoóöõuúüû]	>	ek +[PLUR]+[NOM]

[^eáéiíoóöõuúüû]	>	eket +[PLUR]+[ACC] 

[^eáéiíoóöõuúüû]	>	eknek +[PLUR]+[DAT] 

[^eáéiíoóöõuúüû]	>	ekben +[PLUR]+[INE] 

[^eáéiíoóöõuúüû]	>	ekbe +[PLUR]+[ILL] 

[^eáéiíoóöõuúüû]	>	ekbõl +[PLUR]+[ELA] 

[^eáéiíoóöõuúüû]	>	eken +[PLUR]+[SUE] 

[^eáéiíoóöõuúüû]	>	ekrõl +[PLUR]+[DEL] 

[^eáéiíoóöõuúüû]	>	ekre +[PLUR]+[SBL] 

[^eáéiíoóöõuúüû]	>	eknél +[PLUR]+[ADE] 

[^eáéiíoóöõuúüû]	>	ektõl +[PLUR]+[ABL] 

[^eáéiíoóöõuúüû]	>	ekhez +[PLUR]+[ALL] 

[^eáéiíoóöõuúüû]	>	ekig +[PLUR]+[TERM] 

[^eáéiíoóöõuúüû]	>	ekké +[PLUR]+[TRANS] 

[^eáéiíoóöõuúüû]	>	ekkel +[PLUR]+[INSTR] 

[^eáéiíoóöõuúüû]	>	ekért +[PLUR]+[CAUS/FIN] 



[^eáéiíoóöõuúüû]	>	ekül +[PLUR]+[ESS] 





[^eáéiíoóöõuúüû]	>	eké +[PLUR]+[POSSESSEE]+[NOM] 

[^eáéiíoóöõuúüû]	>	ekét +[PLUR]+[POSSESSEE]+[ACC] 

[^eáéiíoóöõuúüû]	>	ekének +[PLUR]+[POSSESSEE]+[DAT] 

[^eáéiíoóöõuúüû]	>	ekében +[PLUR]+[POSSESSEE]+[INE] 

[^eáéiíoóöõuúüû]	>	ekébe +[PLUR]+[POSSESSEE]+[ILL] 

[^eáéiíoóöõuúüû]	>	ekébõl +[PLUR]+[POSSESSEE]+[ELA] 

[^eáéiíoóöõuúüû]	>	ekén +[PLUR]+[POSSESSEE]+[SUE] 

[^eáéiíoóöõuúüû]	>	ekérõl +[PLUR]+[POSSESSEE]+[DEL] 

[^eáéiíoóöõuúüû]	>	ekére +[PLUR]+[POSSESSEE]+[SBL] 

[^eáéiíoóöõuúüû]	>	ekénél +[PLUR]+[POSSESSEE]+[ADE] 

[^eáéiíoóöõuúüû]	>	ekétõl +[PLUR]+[POSSESSEE]+[ABL] 

[^eáéiíoóöõuúüû]	>	ekéhez +[PLUR]+[POSSESSEE]+[ALL] 

[^eáéiíoóöõuúüû]	>	ekéig +[PLUR]+[POSSESSEE]+[TERM] 

[^eáéiíoóöõuúüû]	>	ekévé +[PLUR]+[POSSESSEE]+[TRANS] 

[^eáéiíoóöõuúüû]	>	ekével +[PLUR]+[POSSESSEE]+[INSTR] 

[^eáéiíoóöõuúüû]	>	ekéért +[PLUR]+[POSSESSEE]+[CAUS/FIN] 



[^eáéiíoóöõuúüû]	>	ekéül +[PLUR]+[POSSESSEE]+[ESS] 



 [^eáéiíoóöõuúüû]	>	ekéi +[PLUR]+[POSSESSEE]+[PLUR]+[NOM]
 
[^eáéiíoóöõuúüû]	>	ekéit +[PLUR]+[POSSESSEE]+[PLUR]+[ACC] 

[^eáéiíoóöõuúüû]	>	ekéinek +[PLUR]+[POSSESSEE]+[PLUR]+[DAT] 

[^eáéiíoóöõuúüû]	>	ekéiben +[PLUR]+[POSSESSEE]+[PLUR]+[INE] 

[^eáéiíoóöõuúüû]	>	ekéibe +[PLUR]+[POSSESSEE]+[PLUR]+[ILL] 

[^eáéiíoóöõuúüû]	>	ekéibõl +[PLUR]+[POSSESSEE]+[PLUR]+[ELA] 

[^eáéiíoóöõuúüû]	>	ekéin +[PLUR]+[POSSESSEE]+[PLUR]+[SUE] 

[^eáéiíoóöõuúüû]	>	ekéirõl +[PLUR]+[POSSESSEE]+[PLUR]+[DEL] 

[^eáéiíoóöõuúüû]	>	ekéire +[PLUR]+[POSSESSEE]+[PLUR]+[SBL] 

[^eáéiíoóöõuúüû]	>	ekéinél +[PLUR]+[POSSESSEE]+[PLUR]+[ADE] 

[^eáéiíoóöõuúüû]	>	ekéitõl +[PLUR]+[POSSESSEE]+[PLUR]+[ABL] 

[^eáéiíoóöõuúüû]	>	ekéihez +[PLUR]+[POSSESSEE]+[PLUR]+[ALL] 

[^eáéiíoóöõuúüû]	>	ekéiig +[PLUR]+[POSSESSEE]+[PLUR]+[TERM] 

[^eáéiíoóöõuúüû]	>	ekéivé +[PLUR]+[POSSESSEE]+[PLUR]+[TRANS] 

[^eáéiíoóöõuúüû]	>	ekéivel +[PLUR]+[POSSESSEE]+[PLUR]+[INSTR] 

[^eáéiíoóöõuúüû]	>	ekéiért +[PLUR]+[POSSESSEE]+[PLUR]+[CAUS/FIN] 



[^eáéiíoóöõuúüû]	>	ekéiül +[PLUR]+[POSSESSEE]+[PLUR]+[ESS] 








[^eáéiíoóöõuúüû]	>	ekként +[PLUR]+[FORM] 

[^eáéiíoóöõuúüû]	>	ekkor +[PLUR]+[TEMP] 





[^eáéiíoóöõuúüû]	>	ék +[ék_FAMILIAR_noun]+[NOM]

[^eáéiíoóöõuúüû]	>	éket +[ék_FAMILIAR_noun]+[ACC] 

[^eáéiíoóöõuúüû]	>	éknek +[ék_FAMILIAR_noun]+[DAT] 

[^eáéiíoóöõuúüû]	>	ékben +[ék_FAMILIAR_noun]+[INE] 

[^eáéiíoóöõuúüû]	>	ékbe +[ék_FAMILIAR_noun]+[ILL] 

[^eáéiíoóöõuúüû]	>	ékbõl +[ék_FAMILIAR_noun]+[ELA] 

[^eáéiíoóöõuúüû]	>	éken +[ék_FAMILIAR_noun]+[SUE] 

[^eáéiíoóöõuúüû]	>	ékrõl +[ék_FAMILIAR_noun]+[DEL] 

[^eáéiíoóöõuúüû]	>	ékre +[ék_FAMILIAR_noun]+[SBL] 

[^eáéiíoóöõuúüû]	>	éknél +[ék_FAMILIAR_noun]+[ADE] 

[^eáéiíoóöõuúüû]	>	éktõl +[ék_FAMILIAR_noun]+[ABL] 

[^eáéiíoóöõuúüû]	>	ékhez +[ék_FAMILIAR_noun]+[ALL] 

[^eáéiíoóöõuúüû]	>	ékig +[ék_FAMILIAR_noun]+[TERM] 

[^eáéiíoóöõuúüû]	>	ékké +[ék_FAMILIAR_noun]+[TRANS] 

[^eáéiíoóöõuúüû]	>	ékkel +[ék_FAMILIAR_noun]+[INSTR] 

[^eáéiíoóöõuúüû]	>	ékért +[ék_FAMILIAR_noun]+[CAUS/FIN] 



[^eáéiíoóöõuúüû]	>	ékül +[ék_FAMILIAR_noun]+[ESS] 




[^eáéiíoóöõuúüû]	>	éké +[ék_FAMILIAR_noun]+[POSSESSEE]+[NOM] 

[^eáéiíoóöõuúüû]	>	ékét +[ék_FAMILIAR_noun]+[POSSESSEE]+[ACC] 

[^eáéiíoóöõuúüû]	>	ékének +[ék_FAMILIAR_noun]+[POSSESSEE]+[DAT] 

[^eáéiíoóöõuúüû]	>	ékében +[ék_FAMILIAR_noun]+[POSSESSEE]+[INE] 

[^eáéiíoóöõuúüû]	>	ékébe +[ék_FAMILIAR_noun]+[POSSESSEE]+[ILL] 

[^eáéiíoóöõuúüû]	>	ékébõl +[ék_FAMILIAR_noun]+[POSSESSEE]+[ELA] 

[^eáéiíoóöõuúüû]	>	ékén +[ék_FAMILIAR_noun]+[POSSESSEE]+[SUE] 

[^eáéiíoóöõuúüû]	>	ékérõl +[ék_FAMILIAR_noun]+[POSSESSEE]+[DEL] 

[^eáéiíoóöõuúüû]	>	ékére +[ék_FAMILIAR_noun]+[POSSESSEE]+[SBL] 

[^eáéiíoóöõuúüû]	>	ékénél +[ék_FAMILIAR_noun]+[POSSESSEE]+[ADE] 

[^eáéiíoóöõuúüû]	>	ékétõl +[ék_FAMILIAR_noun]+[POSSESSEE]+[ABL] 

[^eáéiíoóöõuúüû]	>	ékéhez +[ék_FAMILIAR_noun]+[POSSESSEE]+[ALL] 

[^eáéiíoóöõuúüû]	>	ékéig +[ék_FAMILIAR_noun]+[POSSESSEE]+[TERM] 

[^eáéiíoóöõuúüû]	>	ékévé +[ék_FAMILIAR_noun]+[POSSESSEE]+[TRANS] 

[^eáéiíoóöõuúüû]	>	ékével +[ék_FAMILIAR_noun]+[POSSESSEE]+[INSTR] 

[^eáéiíoóöõuúüû]	>	ékéért +[ék_FAMILIAR_noun]+[POSSESSEE]+[CAUS/FIN] 



[^eáéiíoóöõuúüû]	>	ékéül +[ék_FAMILIAR_noun]+[POSSESSEE]+[ESS] 



 [^eáéiíoóöõuúüû]	>	ékéi +[ék_FAMILIAR_noun]+[POSSESSEE]+[PLUR]+[NOM]
 
[^eáéiíoóöõuúüû]	>	ékéit +[ék_FAMILIAR_noun]+[POSSESSEE]+[PLUR]+[ACC] 

[^eáéiíoóöõuúüû]	>	ékéinek +[ék_FAMILIAR_noun]+[POSSESSEE]+[PLUR]+[DAT] 

[^eáéiíoóöõuúüû]	>	ékéiben +[ék_FAMILIAR_noun]+[POSSESSEE]+[PLUR]+[INE] 

[^eáéiíoóöõuúüû]	>	ékéibe +[ék_FAMILIAR_noun]+[POSSESSEE]+[PLUR]+[ILL] 

[^eáéiíoóöõuúüû]	>	ékéibõl +[ék_FAMILIAR_noun]+[POSSESSEE]+[PLUR]+[ELA] 

[^eáéiíoóöõuúüû]	>	ékéin +[ék_FAMILIAR_noun]+[POSSESSEE]+[PLUR]+[SUE] 

[^eáéiíoóöõuúüû]	>	ékéirõl +[ék_FAMILIAR_noun]+[POSSESSEE]+[PLUR]+[DEL] 

[^eáéiíoóöõuúüû]	>	ékéire +[ék_FAMILIAR_noun]+[POSSESSEE]+[PLUR]+[SBL] 

[^eáéiíoóöõuúüû]	>	ékéinél +[ék_FAMILIAR_noun]+[POSSESSEE]+[PLUR]+[ADE] 

[^eáéiíoóöõuúüû]	>	ékéitõl +[ék_FAMILIAR_noun]+[POSSESSEE]+[PLUR]+[ABL] 

[^eáéiíoóöõuúüû]	>	ékéihez +[ék_FAMILIAR_noun]+[POSSESSEE]+[PLUR]+[ALL] 

[^eáéiíoóöõuúüû]	>	ékéiig +[ék_FAMILIAR_noun]+[POSSESSEE]+[PLUR]+[TERM] 

[^eáéiíoóöõuúüû]	>	ékéivé +[ék_FAMILIAR_noun]+[POSSESSEE]+[PLUR]+[TRANS] 

[^eáéiíoóöõuúüû]	>	ékéivel +[ék_FAMILIAR_noun]+[POSSESSEE]+[PLUR]+[INSTR] 

[^eáéiíoóöõuúüû]	>	ékéiért +[ék_FAMILIAR_noun]+[POSSESSEE]+[PLUR]+[CAUS/FIN] 



[^eáéiíoóöõuúüû]	>	ékéiül +[ék_FAMILIAR_noun]+[POSSESSEE]+[PLUR]+[ESS] 




[^eáéiíoóöõuúüû]	>	emék +[POSS_SG_1]+[ék_FAMILIAR_noun]+[NOM]

[^eáéiíoóöõuúüû]	>	eméket +[POSS_SG_1]+[ék_FAMILIAR_noun]+[ACC] 

[^eáéiíoóöõuúüû]	>	eméknek +[POSS_SG_1]+[ék_FAMILIAR_noun]+[DAT] 

[^eáéiíoóöõuúüû]	>	emékben +[POSS_SG_1]+[ék_FAMILIAR_noun]+[INE] 

[^eáéiíoóöõuúüû]	>	emékbe +[POSS_SG_1]+[ék_FAMILIAR_noun]+[ILL] 

[^eáéiíoóöõuúüû]	>	emékbõl +[POSS_SG_1]+[ék_FAMILIAR_noun]+[ELA] 

[^eáéiíoóöõuúüû]	>	eméken +[POSS_SG_1]+[ék_FAMILIAR_noun]+[SUE] 

[^eáéiíoóöõuúüû]	>	emékrõl +[POSS_SG_1]+[ék_FAMILIAR_noun]+[DEL] 

[^eáéiíoóöõuúüû]	>	emékre +[POSS_SG_1]+[ék_FAMILIAR_noun]+[SBL] 

[^eáéiíoóöõuúüû]	>	eméknél +[POSS_SG_1]+[ék_FAMILIAR_noun]+[ADE] 

[^eáéiíoóöõuúüû]	>	eméktõl +[POSS_SG_1]+[ék_FAMILIAR_noun]+[ABL] 

[^eáéiíoóöõuúüû]	>	emékhez +[POSS_SG_1]+[ék_FAMILIAR_noun]+[ALL] 

[^eáéiíoóöõuúüû]	>	emékig +[POSS_SG_1]+[ék_FAMILIAR_noun]+[TERM] 

[^eáéiíoóöõuúüû]	>	emékké +[POSS_SG_1]+[ék_FAMILIAR_noun]+[TRANS] 

[^eáéiíoóöõuúüû]	>	emékkel +[POSS_SG_1]+[ék_FAMILIAR_noun]+[INSTR] 

[^eáéiíoóöõuúüû]	>	emékért +[POSS_SG_1]+[ék_FAMILIAR_noun]+[CAUS/FIN] 



[^eáéiíoóöõuúüû]	>	emékül +[POSS_SG_1]+[ék_FAMILIAR_noun]+[ESS] 




[^eáéiíoóöõuúüû]	>	eméké +[POSS_SG_1]+[ék_FAMILIAR_noun]+[POSSESSEE]+[NOM] 

[^eáéiíoóöõuúüû]	>	emékét +[POSS_SG_1]+[ék_FAMILIAR_noun]+[POSSESSEE]+[ACC] 

[^eáéiíoóöõuúüû]	>	emékének +[POSS_SG_1]+[ék_FAMILIAR_noun]+[POSSESSEE]+[DAT] 

[^eáéiíoóöõuúüû]	>	emékében +[POSS_SG_1]+[ék_FAMILIAR_noun]+[POSSESSEE]+[INE] 

[^eáéiíoóöõuúüû]	>	emékébe +[POSS_SG_1]+[ék_FAMILIAR_noun]+[POSSESSEE]+[ILL] 

[^eáéiíoóöõuúüû]	>	emékébõl +[POSS_SG_1]+[ék_FAMILIAR_noun]+[POSSESSEE]+[ELA] 

[^eáéiíoóöõuúüû]	>	emékén +[POSS_SG_1]+[ék_FAMILIAR_noun]+[POSSESSEE]+[SUE] 

[^eáéiíoóöõuúüû]	>	emékérõl +[POSS_SG_1]+[ék_FAMILIAR_noun]+[POSSESSEE]+[DEL] 

[^eáéiíoóöõuúüû]	>	emékére +[POSS_SG_1]+[ék_FAMILIAR_noun]+[POSSESSEE]+[SBL] 

[^eáéiíoóöõuúüû]	>	emékénél +[POSS_SG_1]+[ék_FAMILIAR_noun]+[POSSESSEE]+[ADE] 

[^eáéiíoóöõuúüû]	>	emékétõl +[POSS_SG_1]+[ék_FAMILIAR_noun]+[POSSESSEE]+[ABL] 

[^eáéiíoóöõuúüû]	>	emékéhez +[POSS_SG_1]+[ék_FAMILIAR_noun]+[POSSESSEE]+[ALL] 

[^eáéiíoóöõuúüû]	>	emékéig +[POSS_SG_1]+[ék_FAMILIAR_noun]+[POSSESSEE]+[TERM] 

[^eáéiíoóöõuúüû]	>	emékévé +[POSS_SG_1]+[ék_FAMILIAR_noun]+[POSSESSEE]+[TRANS] 

[^eáéiíoóöõuúüû]	>	emékével +[POSS_SG_1]+[ék_FAMILIAR_noun]+[POSSESSEE]+[INSTR] 

[^eáéiíoóöõuúüû]	>	emékéért +[POSS_SG_1]+[ék_FAMILIAR_noun]+[POSSESSEE]+[CAUS/FIN] 



[^eáéiíoóöõuúüû]	>	emékéül +[POSS_SG_1]+[ék_FAMILIAR_noun]+[POSSESSEE]+[ESS] 



 [^eáéiíoóöõuúüû]	>	emékéi +[POSS_SG_1]+[ék_FAMILIAR_noun]+[POSSESSEE]+[PLUR]+[NOM]
 
[^eáéiíoóöõuúüû]	>	emékéit +[POSS_SG_1]+[ék_FAMILIAR_noun]+[POSSESSEE]+[PLUR]+[ACC] 

[^eáéiíoóöõuúüû]	>	emékéinek +[POSS_SG_1]+[ék_FAMILIAR_noun]+[POSSESSEE]+[PLUR]+[DAT] 

[^eáéiíoóöõuúüû]	>	emékéiben +[POSS_SG_1]+[ék_FAMILIAR_noun]+[POSSESSEE]+[PLUR]+[INE] 

[^eáéiíoóöõuúüû]	>	emékéibe +[POSS_SG_1]+[ék_FAMILIAR_noun]+[POSSESSEE]+[PLUR]+[ILL] 

[^eáéiíoóöõuúüû]	>	emékéibõl +[POSS_SG_1]+[ék_FAMILIAR_noun]+[POSSESSEE]+[PLUR]+[ELA] 

[^eáéiíoóöõuúüû]	>	emékéin +[POSS_SG_1]+[ék_FAMILIAR_noun]+[POSSESSEE]+[PLUR]+[SUE] 

[^eáéiíoóöõuúüû]	>	emékéirõl +[POSS_SG_1]+[ék_FAMILIAR_noun]+[POSSESSEE]+[PLUR]+[DEL] 

[^eáéiíoóöõuúüû]	>	emékéire +[POSS_SG_1]+[ék_FAMILIAR_noun]+[POSSESSEE]+[PLUR]+[SBL] 

[^eáéiíoóöõuúüû]	>	emékéinél +[POSS_SG_1]+[ék_FAMILIAR_noun]+[POSSESSEE]+[PLUR]+[ADE] 

[^eáéiíoóöõuúüû]	>	emékéitõl +[POSS_SG_1]+[ék_FAMILIAR_noun]+[POSSESSEE]+[PLUR]+[ABL] 

[^eáéiíoóöõuúüû]	>	emékéihez +[POSS_SG_1]+[ék_FAMILIAR_noun]+[POSSESSEE]+[PLUR]+[ALL] 

[^eáéiíoóöõuúüû]	>	emékéiig +[POSS_SG_1]+[ék_FAMILIAR_noun]+[POSSESSEE]+[PLUR]+[TERM] 

[^eáéiíoóöõuúüû]	>	emékéivé +[POSS_SG_1]+[ék_FAMILIAR_noun]+[POSSESSEE]+[PLUR]+[TRANS] 

[^eáéiíoóöõuúüû]	>	emékéivel +[POSS_SG_1]+[ék_FAMILIAR_noun]+[POSSESSEE]+[PLUR]+[INSTR] 

[^eáéiíoóöõuúüû]	>	emékéiért +[POSS_SG_1]+[ék_FAMILIAR_noun]+[POSSESSEE]+[PLUR]+[CAUS/FIN] 



[^eáéiíoóöõuúüû]	>	emékéiül +[POSS_SG_1]+[ék_FAMILIAR_noun]+[POSSESSEE]+[PLUR]+[ESS] 




[^eáéiíoóöõuúüû]	>	edék +[POSS_SG_2]+[ék_FAMILIAR_noun]+[NOM]

[^eáéiíoóöõuúüû]	>	edéket +[POSS_SG_1]+[ék_FAMILIAR_noun]+[ACC] 

[^eáéiíoóöõuúüû]	>	edéknek +[POSS_SG_1]+[ék_FAMILIAR_noun]+[DAT] 

[^eáéiíoóöõuúüû]	>	edékben +[POSS_SG_1]+[ék_FAMILIAR_noun]+[INE] 

[^eáéiíoóöõuúüû]	>	edékbe +[POSS_SG_1]+[ék_FAMILIAR_noun]+[ILL] 

[^eáéiíoóöõuúüû]	>	edékbõl +[POSS_SG_1]+[ék_FAMILIAR_noun]+[ELA] 

[^eáéiíoóöõuúüû]	>	edéken +[POSS_SG_1]+[ék_FAMILIAR_noun]+[SUE] 

[^eáéiíoóöõuúüû]	>	edékrõl +[POSS_SG_1]+[ék_FAMILIAR_noun]+[DEL] 

[^eáéiíoóöõuúüû]	>	edékre +[POSS_SG_1]+[ék_FAMILIAR_noun]+[SBL] 

[^eáéiíoóöõuúüû]	>	edéknél +[POSS_SG_1]+[ék_FAMILIAR_noun]+[ADE] 

[^eáéiíoóöõuúüû]	>	edéktõl +[POSS_SG_1]+[ék_FAMILIAR_noun]+[ABL] 

[^eáéiíoóöõuúüû]	>	edékhez +[POSS_SG_1]+[ék_FAMILIAR_noun]+[ALL] 

[^eáéiíoóöõuúüû]	>	edékig +[POSS_SG_1]+[ék_FAMILIAR_noun]+[TERM] 

[^eáéiíoóöõuúüû]	>	edékké +[POSS_SG_1]+[ék_FAMILIAR_noun]+[TRANS] 

[^eáéiíoóöõuúüû]	>	edékkel +[POSS_SG_1]+[ék_FAMILIAR_noun]+[INSTR] 

[^eáéiíoóöõuúüû]	>	edékért +[POSS_SG_1]+[ék_FAMILIAR_noun]+[CAUS/FIN] 



[^eáéiíoóöõuúüû]	>	edékül +[POSS_SG_1]+[ék_FAMILIAR_noun]+[ESS] 




[^eáéiíoóöõuúüû]	>	edéké +[POSS_SG_1]+[ék_FAMILIAR_noun]+[POSSESSEE]+[NOM] 

[^eáéiíoóöõuúüû]	>	edékét +[POSS_SG_1]+[ék_FAMILIAR_noun]+[POSSESSEE]+[ACC] 

[^eáéiíoóöõuúüû]	>	edékének +[POSS_SG_1]+[ék_FAMILIAR_noun]+[POSSESSEE]+[DAT] 

[^eáéiíoóöõuúüû]	>	edékében +[POSS_SG_1]+[ék_FAMILIAR_noun]+[POSSESSEE]+[INE] 

[^eáéiíoóöõuúüû]	>	edékébe +[POSS_SG_1]+[ék_FAMILIAR_noun]+[POSSESSEE]+[ILL] 

[^eáéiíoóöõuúüû]	>	edékébõl +[POSS_SG_1]+[ék_FAMILIAR_noun]+[POSSESSEE]+[ELA] 

[^eáéiíoóöõuúüû]	>	edékén +[POSS_SG_1]+[ék_FAMILIAR_noun]+[POSSESSEE]+[SUE] 

[^eáéiíoóöõuúüû]	>	edékérõl +[POSS_SG_1]+[ék_FAMILIAR_noun]+[POSSESSEE]+[DEL] 

[^eáéiíoóöõuúüû]	>	edékére +[POSS_SG_1]+[ék_FAMILIAR_noun]+[POSSESSEE]+[SBL] 

[^eáéiíoóöõuúüû]	>	edékénél +[POSS_SG_1]+[ék_FAMILIAR_noun]+[POSSESSEE]+[ADE] 

[^eáéiíoóöõuúüû]	>	edékétõl +[POSS_SG_1]+[ék_FAMILIAR_noun]+[POSSESSEE]+[ABL] 

[^eáéiíoóöõuúüû]	>	edékéhez +[POSS_SG_1]+[ék_FAMILIAR_noun]+[POSSESSEE]+[ALL] 

[^eáéiíoóöõuúüû]	>	edékéig +[POSS_SG_1]+[ék_FAMILIAR_noun]+[POSSESSEE]+[TERM] 

[^eáéiíoóöõuúüû]	>	edékévé +[POSS_SG_1]+[ék_FAMILIAR_noun]+[POSSESSEE]+[TRANS] 

[^eáéiíoóöõuúüû]	>	edékével +[POSS_SG_1]+[ék_FAMILIAR_noun]+[POSSESSEE]+[INSTR] 

[^eáéiíoóöõuúüû]	>	edékéért +[POSS_SG_1]+[ék_FAMILIAR_noun]+[POSSESSEE]+[CAUS/FIN] 



[^eáéiíoóöõuúüû]	>	edékéül +[POSS_SG_1]+[ék_FAMILIAR_noun]+[POSSESSEE]+[ESS] 



 [^eáéiíoóöõuúüû]	>	edékéi +[POSS_SG_1]+[ék_FAMILIAR_noun]+[POSSESSEE]+[PLUR]+[NOM]
 
[^eáéiíoóöõuúüû]	>	edékéit +[POSS_SG_1]+[ék_FAMILIAR_noun]+[POSSESSEE]+[PLUR]+[ACC] 

[^eáéiíoóöõuúüû]	>	edékéinek +[POSS_SG_1]+[ék_FAMILIAR_noun]+[POSSESSEE]+[PLUR]+[DAT] 

[^eáéiíoóöõuúüû]	>	edékéiben +[POSS_SG_1]+[ék_FAMILIAR_noun]+[POSSESSEE]+[PLUR]+[INE] 

[^eáéiíoóöõuúüû]	>	edékéibe +[POSS_SG_1]+[ék_FAMILIAR_noun]+[POSSESSEE]+[PLUR]+[ILL] 

[^eáéiíoóöõuúüû]	>	edékéibõl +[POSS_SG_1]+[ék_FAMILIAR_noun]+[POSSESSEE]+[PLUR]+[ELA] 

[^eáéiíoóöõuúüû]	>	edékéin +[POSS_SG_1]+[ék_FAMILIAR_noun]+[POSSESSEE]+[PLUR]+[SUE] 

[^eáéiíoóöõuúüû]	>	edékéirõl +[POSS_SG_1]+[ék_FAMILIAR_noun]+[POSSESSEE]+[PLUR]+[DEL] 

[^eáéiíoóöõuúüû]	>	edékéire +[POSS_SG_1]+[ék_FAMILIAR_noun]+[POSSESSEE]+[PLUR]+[SBL] 

[^eáéiíoóöõuúüû]	>	edékéinél +[POSS_SG_1]+[ék_FAMILIAR_noun]+[POSSESSEE]+[PLUR]+[ADE] 

[^eáéiíoóöõuúüû]	>	edékéitõl +[POSS_SG_1]+[ék_FAMILIAR_noun]+[POSSESSEE]+[PLUR]+[ABL] 

[^eáéiíoóöõuúüû]	>	edékéihez +[POSS_SG_1]+[ék_FAMILIAR_noun]+[POSSESSEE]+[PLUR]+[ALL] 

[^eáéiíoóöõuúüû]	>	edékéiig +[POSS_SG_1]+[ék_FAMILIAR_noun]+[POSSESSEE]+[PLUR]+[TERM] 

[^eáéiíoóöõuúüû]	>	edékéivé +[POSS_SG_1]+[ék_FAMILIAR_noun]+[POSSESSEE]+[PLUR]+[TRANS] 

[^eáéiíoóöõuúüû]	>	edékéivel +[POSS_SG_1]+[ék_FAMILIAR_noun]+[POSSESSEE]+[PLUR]+[INSTR] 

[^eáéiíoóöõuúüû]	>	edékéiért +[POSS_SG_1]+[ék_FAMILIAR_noun]+[POSSESSEE]+[PLUR]+[CAUS/FIN] 



[^eáéiíoóöõuúüû]	>	edékéiül +[POSS_SG_1]+[ék_FAMILIAR_noun]+[POSSESSEE]+[PLUR]+[ESS] 




[^eáéiíoóöõuúüû]	>	em +[POSS_SG_1]+[NOM]
[^eáéiíoóöõuúüû]	>	em/& +[POSS_SG_1]+[ACC]

[^eáéiíoóöõuúüû]	>	emet +[POSS_SG_1]+[ACC] 

[^eáéiíoóöõuúüû]	>	emnek +[POSS_SG_1]+[DAT] 

[^eáéiíoóöõuúüû]	>	emben +[POSS_SG_1]+[INE] 

[^eáéiíoóöõuúüû]	>	embe +[POSS_SG_1]+[ILL] 

[^eáéiíoóöõuúüû]	>	embõl +[POSS_SG_1]+[ELA] 

[^eáéiíoóöõuúüû]	>	emen +[POSS_SG_1]+[SUE] 

[^eáéiíoóöõuúüû]	>	emrõl +[POSS_SG_1]+[DEL] 

[^eáéiíoóöõuúüû]	>	emre +[POSS_SG_1]+[SBL] 

[^eáéiíoóöõuúüû]	>	emnél +[POSS_SG_1]+[ADE] 

[^eáéiíoóöõuúüû]	>	emtõl +[POSS_SG_1]+[ABL] 

[^eáéiíoóöõuúüû]	>	emhez +[POSS_SG_1]+[ALL] 

[^eáéiíoóöõuúüû]	>	emig +[POSS_SG_1]+[TERM] 

[^eáéiíoóöõuúüû]	>	emmé +[POSS_SG_1]+[TRANS] 

[^eáéiíoóöõuúüû]	>	emmel +[POSS_SG_1]+[INSTR] 

[^eáéiíoóöõuúüû]	>	emért +[POSS_SG_1]+[CAUS/FIN] 



[^eáéiíoóöõuúüû]	>	emül +[POSS_SG_1]+[ESS] 





[^eáéiíoóöõuúüû]	>	emé +[POSS_SG_1]+[POSSESSEE]+[NOM] 

[^eáéiíoóöõuúüû]	>	emét +[POSS_SG_1]+[POSSESSEE]+[ACC] 

[^eáéiíoóöõuúüû]	>	emének +[POSS_SG_1]+[POSSESSEE]+[DAT] 

[^eáéiíoóöõuúüû]	>	emében +[POSS_SG_1]+[POSSESSEE]+[INE] 

[^eáéiíoóöõuúüû]	>	emébe +[POSS_SG_1]+[POSSESSEE]+[ILL] 

[^eáéiíoóöõuúüû]	>	emébõl +[POSS_SG_1]+[POSSESSEE]+[ELA] 

[^eáéiíoóöõuúüû]	>	emén +[POSS_SG_1]+[POSSESSEE]+[SUE] 

[^eáéiíoóöõuúüû]	>	emérõl +[POSS_SG_1]+[POSSESSEE]+[DEL] 

[^eáéiíoóöõuúüû]	>	emére +[POSS_SG_1]+[POSSESSEE]+[SBL] 

[^eáéiíoóöõuúüû]	>	eménél +[POSS_SG_1]+[POSSESSEE]+[ADE] 

[^eáéiíoóöõuúüû]	>	emétõl +[POSS_SG_1]+[POSSESSEE]+[ABL] 

[^eáéiíoóöõuúüû]	>	eméhez +[POSS_SG_1]+[POSSESSEE]+[ALL] 

[^eáéiíoóöõuúüû]	>	eméig +[POSS_SG_1]+[POSSESSEE]+[TERM] 

[^eáéiíoóöõuúüû]	>	emévé +[POSS_SG_1]+[POSSESSEE]+[TRANS] 

[^eáéiíoóöõuúüû]	>	emével +[POSS_SG_1]+[POSSESSEE]+[INSTR] 

[^eáéiíoóöõuúüû]	>	eméért +[POSS_SG_1]+[POSSESSEE]+[CAUS/FIN] 



[^eáéiíoóöõuúüû]	>	eméül +[POSS_SG_1]+[POSSESSEE]+[ESS] 



 [^eáéiíoóöõuúüû]	>	eméi +[POSS_SG_1]+[POSSESSEE]+[PLUR]+[NOM]
 
[^eáéiíoóöõuúüû]	>	eméit +[POSS_SG_1]+[POSSESSEE]+[PLUR]+[ACC] 

[^eáéiíoóöõuúüû]	>	eméinek +[POSS_SG_1]+[POSSESSEE]+[PLUR]+[DAT] 

[^eáéiíoóöõuúüû]	>	eméiben +[POSS_SG_1]+[POSSESSEE]+[PLUR]+[INE] 

[^eáéiíoóöõuúüû]	>	eméibe +[POSS_SG_1]+[POSSESSEE]+[PLUR]+[ILL] 

[^eáéiíoóöõuúüû]	>	eméibõl +[POSS_SG_1]+[POSSESSEE]+[PLUR]+[ELA] 

[^eáéiíoóöõuúüû]	>	eméin +[POSS_SG_1]+[POSSESSEE]+[PLUR]+[SUE] 

[^eáéiíoóöõuúüû]	>	eméirõl +[POSS_SG_1]+[POSSESSEE]+[PLUR]+[DEL] 

[^eáéiíoóöõuúüû]	>	eméire +[POSS_SG_1]+[POSSESSEE]+[PLUR]+[SBL] 

[^eáéiíoóöõuúüû]	>	eméinél +[POSS_SG_1]+[POSSESSEE]+[PLUR]+[ADE] 

[^eáéiíoóöõuúüû]	>	eméitõl +[POSS_SG_1]+[POSSESSEE]+[PLUR]+[ABL] 

[^eáéiíoóöõuúüû]	>	eméihez +[POSS_SG_1]+[POSSESSEE]+[PLUR]+[ALL] 

[^eáéiíoóöõuúüû]	>	eméiig +[POSS_SG_1]+[POSSESSEE]+[PLUR]+[TERM] 

[^eáéiíoóöõuúüû]	>	eméivé +[POSS_SG_1]+[POSSESSEE]+[PLUR]+[TRANS] 

[^eáéiíoóöõuúüû]	>	eméivel +[POSS_SG_1]+[POSSESSEE]+[PLUR]+[INSTR] 

[^eáéiíoóöõuúüû]	>	eméiért +[POSS_SG_1]+[POSSESSEE]+[PLUR]+[CAUS/FIN] 



[^eáéiíoóöõuúüû]	>	eméiül +[POSS_SG_1]+[POSSESSEE]+[PLUR]+[ESS] 








[^eáéiíoóöõuúüû]	>	emként +[POSS_SG_1]+[FORM] 

[^eáéiíoóöõuúüû]	>	emkor +[POSS_SG_1]+[TEMP] 




[^eáéiíoóöõuúüû]	>	ed +[POSS_SG_2]+[NOM]
[^eáéiíoóöõuúüû]	>	ed/& +[POSS_SG_2]+[ACC]

[^eáéiíoóöõuúüû]	>	edet +[POSS_SG_2]+[ACC] 

[^eáéiíoóöõuúüû]	>	ednek +[POSS_SG_2]+[DAT] 

[^eáéiíoóöõuúüû]	>	edben +[POSS_SG_2]+[INE] 

[^eáéiíoóöõuúüû]	>	edbe +[POSS_SG_2]+[ILL] 

[^eáéiíoóöõuúüû]	>	edbõl +[POSS_SG_2]+[ELA] 

[^eáéiíoóöõuúüû]	>	eden +[POSS_SG_2]+[SUE] 

[^eáéiíoóöõuúüû]	>	edrõl +[POSS_SG_2]+[DEL] 

[^eáéiíoóöõuúüû]	>	edre +[POSS_SG_2]+[SBL] 

[^eáéiíoóöõuúüû]	>	ednél +[POSS_SG_2]+[ADE] 

[^eáéiíoóöõuúüû]	>	edtõl +[POSS_SG_2]+[ABL] 

[^eáéiíoóöõuúüû]	>	edhez +[POSS_SG_2]+[ALL] 

[^eáéiíoóöõuúüû]	>	edig +[POSS_SG_2]+[TERM] 

[^eáéiíoóöõuúüû]	>	eddé +[POSS_SG_2]+[TRANS] 

[^eáéiíoóöõuúüû]	>	eddel +[POSS_SG_2]+[INSTR] 

[^eáéiíoóöõuúüû]	>	edért +[POSS_SG_2]+[CAUS/FIN] 



[^eáéiíoóöõuúüû]	>	edül +[POSS_SG_2]+[ESS] 





[^eáéiíoóöõuúüû]	>	edé +[POSS_SG_2]+[POSSESSEE]+[NOM] 

[^eáéiíoóöõuúüû]	>	edét +[POSS_SG_2]+[POSSESSEE]+[ACC] 

[^eáéiíoóöõuúüû]	>	edének +[POSS_SG_2]+[POSSESSEE]+[DAT] 

[^eáéiíoóöõuúüû]	>	edében +[POSS_SG_2]+[POSSESSEE]+[INE] 

[^eáéiíoóöõuúüû]	>	edébe +[POSS_SG_2]+[POSSESSEE]+[ILL] 

[^eáéiíoóöõuúüû]	>	edébõl +[POSS_SG_2]+[POSSESSEE]+[ELA] 

[^eáéiíoóöõuúüû]	>	edén +[POSS_SG_2]+[POSSESSEE]+[SUE] 

[^eáéiíoóöõuúüû]	>	edérõl +[POSS_SG_2]+[POSSESSEE]+[DEL] 

[^eáéiíoóöõuúüû]	>	edére +[POSS_SG_2]+[POSSESSEE]+[SBL] 

[^eáéiíoóöõuúüû]	>	edénél +[POSS_SG_2]+[POSSESSEE]+[ADE] 

[^eáéiíoóöõuúüû]	>	edétõl +[POSS_SG_2]+[POSSESSEE]+[ABL] 

[^eáéiíoóöõuúüû]	>	edéhez +[POSS_SG_2]+[POSSESSEE]+[ALL] 

[^eáéiíoóöõuúüû]	>	edéig +[POSS_SG_2]+[POSSESSEE]+[TERM] 

[^eáéiíoóöõuúüû]	>	edévé +[POSS_SG_2]+[POSSESSEE]+[TRANS] 

[^eáéiíoóöõuúüû]	>	edével +[POSS_SG_2]+[POSSESSEE]+[INSTR] 

[^eáéiíoóöõuúüû]	>	edéért +[POSS_SG_2]+[POSSESSEE]+[CAUS/FIN] 



[^eáéiíoóöõuúüû]	>	edéül +[POSS_SG_2]+[POSSESSEE]+[ESS] 



 [^eáéiíoóöõuúüû]	>	edéi +[POSS_SG_2]+[POSSESSEE]+[PLUR]+[NOM]
 
[^eáéiíoóöõuúüû]	>	edéit +[POSS_SG_2]+[POSSESSEE]+[PLUR]+[ACC] 

[^eáéiíoóöõuúüû]	>	edéinek +[POSS_SG_2]+[POSSESSEE]+[PLUR]+[DAT] 

[^eáéiíoóöõuúüû]	>	edéiben +[POSS_SG_2]+[POSSESSEE]+[PLUR]+[INE] 

[^eáéiíoóöõuúüû]	>	edéibe +[POSS_SG_2]+[POSSESSEE]+[PLUR]+[ILL] 

[^eáéiíoóöõuúüû]	>	edéibõl +[POSS_SG_2]+[POSSESSEE]+[PLUR]+[ELA] 

[^eáéiíoóöõuúüû]	>	edéin +[POSS_SG_2]+[POSSESSEE]+[PLUR]+[SUE] 

[^eáéiíoóöõuúüû]	>	edéirõl +[POSS_SG_2]+[POSSESSEE]+[PLUR]+[DEL] 

[^eáéiíoóöõuúüû]	>	edéire +[POSS_SG_2]+[POSSESSEE]+[PLUR]+[SBL] 

[^eáéiíoóöõuúüû]	>	edéinél +[POSS_SG_2]+[POSSESSEE]+[PLUR]+[ADE] 

[^eáéiíoóöõuúüû]	>	edéitõl +[POSS_SG_2]+[POSSESSEE]+[PLUR]+[ABL] 

[^eáéiíoóöõuúüû]	>	edéihez +[POSS_SG_2]+[POSSESSEE]+[PLUR]+[ALL] 

[^eáéiíoóöõuúüû]	>	edéiig +[POSS_SG_2]+[POSSESSEE]+[PLUR]+[TERM] 

[^eáéiíoóöõuúüû]	>	edéivé +[POSS_SG_2]+[POSSESSEE]+[PLUR]+[TRANS] 

[^eáéiíoóöõuúüû]	>	edéivel +[POSS_SG_2]+[POSSESSEE]+[PLUR]+[INSTR] 

[^eáéiíoóöõuúüû]	>	edéiért +[POSS_SG_2]+[POSSESSEE]+[PLUR]+[CAUS/FIN] 



[^eáéiíoóöõuúüû]	>	edéiül +[POSS_SG_2]+[POSSESSEE]+[PLUR]+[ESS] 








[^eáéiíoóöõuúüû]	>	edként +[POSS_SG_2]+[FORM] 

[^eáéiíoóöõuúüû]	>	edkor +[POSS_SG_2]+[TEMP] 




[^eáéiíoóöõuúüû]	>	ünk +[POSS_PL_1]+[NOM]
[^eáéiíoóöõuúüû]	>	ünk/& +[POSS_PL_1]+[ACC]


[^eáéiíoóöõuúüû]	>	ünket +[POSS_PL_1]+[ACC] 

[^eáéiíoóöõuúüû]	>	ünknek +[POSS_PL_1]+[DAT] 

[^eáéiíoóöõuúüû]	>	ünkben +[POSS_PL_1]+[INE] 

[^eáéiíoóöõuúüû]	>	ünkbe +[POSS_PL_1]+[ILL] 

[^eáéiíoóöõuúüû]	>	ünkbõl +[POSS_PL_1]+[ELA] 

[^eáéiíoóöõuúüû]	>	ünkön +[POSS_PL_1]+[SUE] 

[^eáéiíoóöõuúüû]	>	ünkrõl +[POSS_PL_1]+[DEL] 

[^eáéiíoóöõuúüû]	>	ünkre +[POSS_PL_1]+[SBL] 

[^eáéiíoóöõuúüû]	>	ünknél +[POSS_PL_1]+[ADE] 

[^eáéiíoóöõuúüû]	>	ünktõl +[POSS_PL_1]+[ABL] 

[^eáéiíoóöõuúüû]	>	ünkhöz +[POSS_PL_1]+[ALL] 

[^eáéiíoóöõuúüû]	>	ünkig +[POSS_PL_1]+[TERM] 

[^eáéiíoóöõuúüû]	>	ünkké +[POSS_PL_1]+[TRANS] 

[^eáéiíoóöõuúüû]	>	ünkkel +[POSS_PL_1]+[INSTR] 

[^eáéiíoóöõuúüû]	>	ünkért +[POSS_PL_1]+[CAUS/FIN] 



[^eáéiíoóöõuúüû]	>	ünkül +[POSS_PL_1]+[ESS] 





[^eáéiíoóöõuúüû]	>	ünké +[POSS_PL_1]+[POSSESSEE]+[NOM] 

[^eáéiíoóöõuúüû]	>	ünkét +[POSS_PL_1]+[POSSESSEE]+[ACC] 

[^eáéiíoóöõuúüû]	>	ünkének +[POSS_PL_1]+[POSSESSEE]+[DAT] 

[^eáéiíoóöõuúüû]	>	ünkében +[POSS_PL_1]+[POSSESSEE]+[INE] 

[^eáéiíoóöõuúüû]	>	ünkébe +[POSS_PL_1]+[POSSESSEE]+[ILL] 

[^eáéiíoóöõuúüû]	>	ünkébõl +[POSS_PL_1]+[POSSESSEE]+[ELA] 

[^eáéiíoóöõuúüû]	>	ünkén +[POSS_PL_1]+[POSSESSEE]+[SUE] 

[^eáéiíoóöõuúüû]	>	ünkérõl +[POSS_PL_1]+[POSSESSEE]+[DEL] 

[^eáéiíoóöõuúüû]	>	ünkére +[POSS_PL_1]+[POSSESSEE]+[SBL] 

[^eáéiíoóöõuúüû]	>	ünkénél +[POSS_PL_1]+[POSSESSEE]+[ADE] 

[^eáéiíoóöõuúüû]	>	ünkétõl +[POSS_PL_1]+[POSSESSEE]+[ABL] 

[^eáéiíoóöõuúüû]	>	ünkéhez +[POSS_PL_1]+[POSSESSEE]+[ALL] 

[^eáéiíoóöõuúüû]	>	ünkéig +[POSS_PL_1]+[POSSESSEE]+[TERM] 

[^eáéiíoóöõuúüû]	>	ünkévé +[POSS_PL_1]+[POSSESSEE]+[TRANS] 

[^eáéiíoóöõuúüû]	>	ünkével +[POSS_PL_1]+[POSSESSEE]+[INSTR] 

[^eáéiíoóöõuúüû]	>	ünkéért +[POSS_PL_1]+[POSSESSEE]+[CAUS/FIN] 



[^eáéiíoóöõuúüû]	>	ünkéül +[POSS_PL_1]+[POSSESSEE]+[ESS] 



 [^eáéiíoóöõuúüû]	>	ünkéi +[POSS_PL_1]+[POSSESSEE]+[PLUR]+[NOM]
 
[^eáéiíoóöõuúüû]	>	ünkéit +[POSS_PL_1]+[POSSESSEE]+[PLUR]+[ACC] 

[^eáéiíoóöõuúüû]	>	ünkéinek +[POSS_PL_1]+[POSSESSEE]+[PLUR]+[DAT] 

[^eáéiíoóöõuúüû]	>	ünkéiben +[POSS_PL_1]+[POSSESSEE]+[PLUR]+[INE] 

[^eáéiíoóöõuúüû]	>	ünkéibe +[POSS_PL_1]+[POSSESSEE]+[PLUR]+[ILL] 

[^eáéiíoóöõuúüû]	>	ünkéibõl +[POSS_PL_1]+[POSSESSEE]+[PLUR]+[ELA] 

[^eáéiíoóöõuúüû]	>	ünkéin +[POSS_PL_1]+[POSSESSEE]+[PLUR]+[SUE] 

[^eáéiíoóöõuúüû]	>	ünkéirõl +[POSS_PL_1]+[POSSESSEE]+[PLUR]+[DEL] 

[^eáéiíoóöõuúüû]	>	ünkéire +[POSS_PL_1]+[POSSESSEE]+[PLUR]+[SBL] 

[^eáéiíoóöõuúüû]	>	ünkéinél +[POSS_PL_1]+[POSSESSEE]+[PLUR]+[ADE] 

[^eáéiíoóöõuúüû]	>	ünkéitõl +[POSS_PL_1]+[POSSESSEE]+[PLUR]+[ABL] 

[^eáéiíoóöõuúüû]	>	ünkéihez +[POSS_PL_1]+[POSSESSEE]+[PLUR]+[ALL] 

[^eáéiíoóöõuúüû]	>	ünkéiig +[POSS_PL_1]+[POSSESSEE]+[PLUR]+[TERM] 

[^eáéiíoóöõuúüû]	>	ünkéivé +[POSS_PL_1]+[POSSESSEE]+[PLUR]+[TRANS] 

[^eáéiíoóöõuúüû]	>	ünkéivel +[POSS_PL_1]+[POSSESSEE]+[PLUR]+[INSTR] 

[^eáéiíoóöõuúüû]	>	ünkéiért +[POSS_PL_1]+[POSSESSEE]+[PLUR]+[CAUS/FIN] 



[^eáéiíoóöõuúüû]	>	ünkéiül +[POSS_PL_1]+[POSSESSEE]+[PLUR]+[ESS] 








[^eáéiíoóöõuúüû]	>	ünkként +[POSS_PL_1]+[FORM] 

[^eáéiíoóöõuúüû]	>	ünkkor +[POSS_PL_1]+[TEMP] 




[^eáéiíoóöõuúüû]	>	etek +[POSS_PL_2]+[NOM]
[^eáéiíoóöõuúüû]	>	etek/& +[POSS_PL_2]+[ACC]

[^eáéiíoóöõuúüû]	>	eteket +[POSS_PL_2]+[ACC] 

[^eáéiíoóöõuúüû]	>	eteknek +[POSS_PL_2]+[DAT] 

[^eáéiíoóöõuúüû]	>	etekben +[POSS_PL_2]+[INE] 

[^eáéiíoóöõuúüû]	>	etekbe +[POSS_PL_2]+[ILL] 

[^eáéiíoóöõuúüû]	>	etekbõl +[POSS_PL_2]+[ELA] 

[^eáéiíoóöõuúüû]	>	eteken +[POSS_PL_2]+[SUE] 

[^eáéiíoóöõuúüû]	>	etekrõl +[POSS_PL_2]+[DEL] 

[^eáéiíoóöõuúüû]	>	etekre +[POSS_PL_2]+[SBL] 

[^eáéiíoóöõuúüû]	>	eteknél +[POSS_PL_2]+[ADE] 

[^eáéiíoóöõuúüû]	>	etektõl +[POSS_PL_2]+[ABL] 

[^eáéiíoóöõuúüû]	>	etekhez +[POSS_PL_2]+[ALL] 

[^eáéiíoóöõuúüû]	>	etekig +[POSS_PL_2]+[TERM] 

[^eáéiíoóöõuúüû]	>	etekké +[POSS_PL_2]+[TRANS] 

[^eáéiíoóöõuúüû]	>	etekkel +[POSS_PL_2]+[INSTR] 

[^eáéiíoóöõuúüû]	>	etekért +[POSS_PL_2]+[CAUS/FIN] 



[^eáéiíoóöõuúüû]	>	etekül +[POSS_PL_2]+[ESS] 





[^eáéiíoóöõuúüû]	>	eteké +[POSS_PL_2]+[POSSESSEE]+[NOM] 

[^eáéiíoóöõuúüû]	>	etekét +[POSS_PL_2]+[POSSESSEE]+[ACC] 

[^eáéiíoóöõuúüû]	>	etekének +[POSS_PL_2]+[POSSESSEE]+[DAT] 

[^eáéiíoóöõuúüû]	>	etekében +[POSS_PL_2]+[POSSESSEE]+[INE] 

[^eáéiíoóöõuúüû]	>	etekébe +[POSS_PL_2]+[POSSESSEE]+[ILL] 

[^eáéiíoóöõuúüû]	>	etekébõl +[POSS_PL_2]+[POSSESSEE]+[ELA] 

[^eáéiíoóöõuúüû]	>	etekén +[POSS_PL_2]+[POSSESSEE]+[SUE] 

[^eáéiíoóöõuúüû]	>	etekérõl +[POSS_PL_2]+[POSSESSEE]+[DEL] 

[^eáéiíoóöõuúüû]	>	etekére +[POSS_PL_2]+[POSSESSEE]+[SBL] 

[^eáéiíoóöõuúüû]	>	etekénél +[POSS_PL_2]+[POSSESSEE]+[ADE] 

[^eáéiíoóöõuúüû]	>	etekétõl +[POSS_PL_2]+[POSSESSEE]+[ABL] 

[^eáéiíoóöõuúüû]	>	etekéhez +[POSS_PL_2]+[POSSESSEE]+[ALL] 

[^eáéiíoóöõuúüû]	>	etekéig +[POSS_PL_2]+[POSSESSEE]+[TERM] 

[^eáéiíoóöõuúüû]	>	etekévé +[POSS_PL_2]+[POSSESSEE]+[TRANS] 

[^eáéiíoóöõuúüû]	>	etekével +[POSS_PL_2]+[POSSESSEE]+[INSTR] 

[^eáéiíoóöõuúüû]	>	etekéért +[POSS_PL_2]+[POSSESSEE]+[CAUS/FIN] 



[^eáéiíoóöõuúüû]	>	etekéül +[POSS_PL_2]+[POSSESSEE]+[ESS] 



 [^eáéiíoóöõuúüû]	>	etekéi +[POSS_PL_2]+[POSSESSEE]+[PLUR]+[NOM]
 
[^eáéiíoóöõuúüû]	>	etekéit +[POSS_PL_2]+[POSSESSEE]+[PLUR]+[ACC] 

[^eáéiíoóöõuúüû]	>	etekéinek +[POSS_PL_2]+[POSSESSEE]+[PLUR]+[DAT] 

[^eáéiíoóöõuúüû]	>	etekéiben +[POSS_PL_2]+[POSSESSEE]+[PLUR]+[INE] 

[^eáéiíoóöõuúüû]	>	etekéibe +[POSS_PL_2]+[POSSESSEE]+[PLUR]+[ILL] 

[^eáéiíoóöõuúüû]	>	etekéibõl +[POSS_PL_2]+[POSSESSEE]+[PLUR]+[ELA] 

[^eáéiíoóöõuúüû]	>	etekéin +[POSS_PL_2]+[POSSESSEE]+[PLUR]+[SUE] 

[^eáéiíoóöõuúüû]	>	etekéirõl +[POSS_PL_2]+[POSSESSEE]+[PLUR]+[DEL] 

[^eáéiíoóöõuúüû]	>	etekéire +[POSS_PL_2]+[POSSESSEE]+[PLUR]+[SBL] 

[^eáéiíoóöõuúüû]	>	etekéinél +[POSS_PL_2]+[POSSESSEE]+[PLUR]+[ADE] 

[^eáéiíoóöõuúüû]	>	etekéitõl +[POSS_PL_2]+[POSSESSEE]+[PLUR]+[ABL] 

[^eáéiíoóöõuúüû]	>	etekéihez +[POSS_PL_2]+[POSSESSEE]+[PLUR]+[ALL] 

[^eáéiíoóöõuúüû]	>	etekéiig +[POSS_PL_2]+[POSSESSEE]+[PLUR]+[TERM] 

[^eáéiíoóöõuúüû]	>	etekéivé +[POSS_PL_2]+[POSSESSEE]+[PLUR]+[TRANS] 

[^eáéiíoóöõuúüû]	>	etekéivel +[POSS_PL_2]+[POSSESSEE]+[PLUR]+[INSTR] 

[^eáéiíoóöõuúüû]	>	etekéiért +[POSS_PL_2]+[POSSESSEE]+[PLUR]+[CAUS/FIN] 



[^eáéiíoóöõuúüû]	>	etekéiül +[POSS_PL_2]+[POSSESSEE]+[PLUR]+[ESS] 








[^eáéiíoóöõuúüû]	>	etekként +[POSS_PL_2]+[FORM] 

[^eáéiíoóöõuúüû]	>	etekkor +[POSS_PL_2]+[TEMP] 




[^eáéiíoóöõuúüû]	>	ül +[ESS]


[^aáeéiíoóöõuúüû]	>	enként +[nként_PERIOD_adv]
[^aáeéiíoóöõuúüû]	>	enkénti +[nként_PERIOD_adv]+[i_PLACE/TIME_adj]{+[NOM]}{+[NOM]} VG×
[^aáeéiíoóöõuúüû]	>	estül +[stUl_COMITATIVE_adv]

############################################################
# M osztály: ajakkerekítéses magas hangrendû birtokos személyragok 
# mássalhangzóra végzõdõ szavak esetén
#
# Példa: <motoromat>, <motorunkat>, <motorotokról>
#
# kivétel: harmadik személyû esetragok
############################################################

flag *M:
[^eáéiíoóöõuúüû]	>	ök +[PLUR]+[NOM]

[^eáéiíoóöõuúüû]	>	öket +[PLUR]+[ACC] 

[^eáéiíoóöõuúüû]	>	öknek +[PLUR]+[DAT] 

[^eáéiíoóöõuúüû]	>	ökben +[PLUR]+[INE] 

[^eáéiíoóöõuúüû]	>	ökbe +[PLUR]+[ILL] 

[^eáéiíoóöõuúüû]	>	ökbõl +[PLUR]+[ELA] 

[^eáéiíoóöõuúüû]	>	ökön +[PLUR]+[SUE] 

[^eáéiíoóöõuúüû]	>	ökrõl +[PLUR]+[DEL] 

[^eáéiíoóöõuúüû]	>	ökre +[PLUR]+[SBL] 

[^eáéiíoóöõuúüû]	>	öknél +[PLUR]+[ADE] 

[^eáéiíoóöõuúüû]	>	öktõl +[PLUR]+[ABL] 

[^eáéiíoóöõuúüû]	>	ökhöz +[PLUR]+[ALL] 

[^eáéiíoóöõuúüû]	>	ökig +[PLUR]+[TERM] 

[^eáéiíoóöõuúüû]	>	ökké +[PLUR]+[TRANS] 

[^eáéiíoóöõuúüû]	>	ökkel +[PLUR]+[INSTR] 

[^eáéiíoóöõuúüû]	>	ökért +[PLUR]+[CAUS/FIN] 



[^eáéiíoóöõuúüû]	>	ökül +[PLUR]+[ESS] 





[^eáéiíoóöõuúüû]	>	öké +[PLUR]+[POSSESSEE]+[NOM] 

[^eáéiíoóöõuúüû]	>	ökét +[PLUR]+[POSSESSEE]+[ACC] 

[^eáéiíoóöõuúüû]	>	ökének +[PLUR]+[POSSESSEE]+[DAT] 

[^eáéiíoóöõuúüû]	>	ökében +[PLUR]+[POSSESSEE]+[INE] 

[^eáéiíoóöõuúüû]	>	ökébe +[PLUR]+[POSSESSEE]+[ILL] 

[^eáéiíoóöõuúüû]	>	ökébõl +[PLUR]+[POSSESSEE]+[ELA] 

[^eáéiíoóöõuúüû]	>	ökén +[PLUR]+[POSSESSEE]+[SUE] 

[^eáéiíoóöõuúüû]	>	ökérõl +[PLUR]+[POSSESSEE]+[DEL] 

[^eáéiíoóöõuúüû]	>	ökére +[PLUR]+[POSSESSEE]+[SBL] 

[^eáéiíoóöõuúüû]	>	ökénél +[PLUR]+[POSSESSEE]+[ADE] 

[^eáéiíoóöõuúüû]	>	ökétõl +[PLUR]+[POSSESSEE]+[ABL] 

[^eáéiíoóöõuúüû]	>	ökéhez +[PLUR]+[POSSESSEE]+[ALL] 

[^eáéiíoóöõuúüû]	>	ökéig +[PLUR]+[POSSESSEE]+[TERM] 

[^eáéiíoóöõuúüû]	>	ökévé +[PLUR]+[POSSESSEE]+[TRANS] 

[^eáéiíoóöõuúüû]	>	ökével +[PLUR]+[POSSESSEE]+[INSTR] 

[^eáéiíoóöõuúüû]	>	ökéért +[PLUR]+[POSSESSEE]+[CAUS/FIN] 



[^eáéiíoóöõuúüû]	>	ökéül +[PLUR]+[POSSESSEE]+[ESS] 



 [^eáéiíoóöõuúüû]	>	ökéi +[PLUR]+[POSSESSEE]+[PLUR]+[NOM]
 
[^eáéiíoóöõuúüû]	>	ökéit +[PLUR]+[POSSESSEE]+[PLUR]+[ACC] 

[^eáéiíoóöõuúüû]	>	ökéinek +[PLUR]+[POSSESSEE]+[PLUR]+[DAT] 

[^eáéiíoóöõuúüû]	>	ökéiben +[PLUR]+[POSSESSEE]+[PLUR]+[INE] 

[^eáéiíoóöõuúüû]	>	ökéibe +[PLUR]+[POSSESSEE]+[PLUR]+[ILL] 

[^eáéiíoóöõuúüû]	>	ökéibõl +[PLUR]+[POSSESSEE]+[PLUR]+[ELA] 

[^eáéiíoóöõuúüû]	>	ökéin +[PLUR]+[POSSESSEE]+[PLUR]+[SUE] 

[^eáéiíoóöõuúüû]	>	ökéirõl +[PLUR]+[POSSESSEE]+[PLUR]+[DEL] 

[^eáéiíoóöõuúüû]	>	ökéire +[PLUR]+[POSSESSEE]+[PLUR]+[SBL] 

[^eáéiíoóöõuúüû]	>	ökéinél +[PLUR]+[POSSESSEE]+[PLUR]+[ADE] 

[^eáéiíoóöõuúüû]	>	ökéitõl +[PLUR]+[POSSESSEE]+[PLUR]+[ABL] 

[^eáéiíoóöõuúüû]	>	ökéihez +[PLUR]+[POSSESSEE]+[PLUR]+[ALL] 

[^eáéiíoóöõuúüû]	>	ökéiig +[PLUR]+[POSSESSEE]+[PLUR]+[TERM] 

[^eáéiíoóöõuúüû]	>	ökéivé +[PLUR]+[POSSESSEE]+[PLUR]+[TRANS] 

[^eáéiíoóöõuúüû]	>	ökéivel +[PLUR]+[POSSESSEE]+[PLUR]+[INSTR] 

[^eáéiíoóöõuúüû]	>	ökéiért +[PLUR]+[POSSESSEE]+[PLUR]+[CAUS/FIN] 



[^eáéiíoóöõuúüû]	>	ökéiül +[PLUR]+[POSSESSEE]+[PLUR]+[ESS] 








[^eáéiíoóöõuúüû]	>	ökként +[PLUR]+[FORM] 

[^eáéiíoóöõuúüû]	>	ökkor +[PLUR]+[TEMP] 





[^eáéiíoóöõuúüû]	>	ék +[ék_FAMILIAR_noun]+[NOM]

[^eáéiíoóöõuúüû]	>	éket +[ék_FAMILIAR_noun]+[ACC] 

[^eáéiíoóöõuúüû]	>	éknek +[ék_FAMILIAR_noun]+[DAT] 

[^eáéiíoóöõuúüû]	>	ékben +[ék_FAMILIAR_noun]+[INE] 

[^eáéiíoóöõuúüû]	>	ékbe +[ék_FAMILIAR_noun]+[ILL] 

[^eáéiíoóöõuúüû]	>	ékbõl +[ék_FAMILIAR_noun]+[ELA] 

[^eáéiíoóöõuúüû]	>	éken +[ék_FAMILIAR_noun]+[SUE] 

[^eáéiíoóöõuúüû]	>	ékrõl +[ék_FAMILIAR_noun]+[DEL] 

[^eáéiíoóöõuúüû]	>	ékre +[ék_FAMILIAR_noun]+[SBL] 

[^eáéiíoóöõuúüû]	>	éknél +[ék_FAMILIAR_noun]+[ADE] 

[^eáéiíoóöõuúüû]	>	éktõl +[ék_FAMILIAR_noun]+[ABL] 

[^eáéiíoóöõuúüû]	>	ékhez +[ék_FAMILIAR_noun]+[ALL] 

[^eáéiíoóöõuúüû]	>	ékig +[ék_FAMILIAR_noun]+[TERM] 

[^eáéiíoóöõuúüû]	>	ékké +[ék_FAMILIAR_noun]+[TRANS] 

[^eáéiíoóöõuúüû]	>	ékkel +[ék_FAMILIAR_noun]+[INSTR] 

[^eáéiíoóöõuúüû]	>	ékért +[ék_FAMILIAR_noun]+[CAUS/FIN] 



[^eáéiíoóöõuúüû]	>	ékül +[ék_FAMILIAR_noun]+[ESS] 




[^eáéiíoóöõuúüû]	>	éké +[ék_FAMILIAR_noun]+[POSSESSEE]+[NOM] 

[^eáéiíoóöõuúüû]	>	ékét +[ék_FAMILIAR_noun]+[POSSESSEE]+[ACC] 

[^eáéiíoóöõuúüû]	>	ékének +[ék_FAMILIAR_noun]+[POSSESSEE]+[DAT] 

[^eáéiíoóöõuúüû]	>	ékében +[ék_FAMILIAR_noun]+[POSSESSEE]+[INE] 

[^eáéiíoóöõuúüû]	>	ékébe +[ék_FAMILIAR_noun]+[POSSESSEE]+[ILL] 

[^eáéiíoóöõuúüû]	>	ékébõl +[ék_FAMILIAR_noun]+[POSSESSEE]+[ELA] 

[^eáéiíoóöõuúüû]	>	ékén +[ék_FAMILIAR_noun]+[POSSESSEE]+[SUE] 

[^eáéiíoóöõuúüû]	>	ékérõl +[ék_FAMILIAR_noun]+[POSSESSEE]+[DEL] 

[^eáéiíoóöõuúüû]	>	ékére +[ék_FAMILIAR_noun]+[POSSESSEE]+[SBL] 

[^eáéiíoóöõuúüû]	>	ékénél +[ék_FAMILIAR_noun]+[POSSESSEE]+[ADE] 

[^eáéiíoóöõuúüû]	>	ékétõl +[ék_FAMILIAR_noun]+[POSSESSEE]+[ABL] 

[^eáéiíoóöõuúüû]	>	ékéhez +[ék_FAMILIAR_noun]+[POSSESSEE]+[ALL] 

[^eáéiíoóöõuúüû]	>	ékéig +[ék_FAMILIAR_noun]+[POSSESSEE]+[TERM] 

[^eáéiíoóöõuúüû]	>	ékévé +[ék_FAMILIAR_noun]+[POSSESSEE]+[TRANS] 

[^eáéiíoóöõuúüû]	>	ékével +[ék_FAMILIAR_noun]+[POSSESSEE]+[INSTR] 

[^eáéiíoóöõuúüû]	>	ékéért +[ék_FAMILIAR_noun]+[POSSESSEE]+[CAUS/FIN] 



[^eáéiíoóöõuúüû]	>	ékéül +[ék_FAMILIAR_noun]+[POSSESSEE]+[ESS] 



 [^eáéiíoóöõuúüû]	>	ékéi +[ék_FAMILIAR_noun]+[POSSESSEE]+[PLUR]+[NOM]
 
[^eáéiíoóöõuúüû]	>	ékéit +[ék_FAMILIAR_noun]+[POSSESSEE]+[PLUR]+[ACC] 

[^eáéiíoóöõuúüû]	>	ékéinek +[ék_FAMILIAR_noun]+[POSSESSEE]+[PLUR]+[DAT] 

[^eáéiíoóöõuúüû]	>	ékéiben +[ék_FAMILIAR_noun]+[POSSESSEE]+[PLUR]+[INE] 

[^eáéiíoóöõuúüû]	>	ékéibe +[ék_FAMILIAR_noun]+[POSSESSEE]+[PLUR]+[ILL] 

[^eáéiíoóöõuúüû]	>	ékéibõl +[ék_FAMILIAR_noun]+[POSSESSEE]+[PLUR]+[ELA] 

[^eáéiíoóöõuúüû]	>	ékéin +[ék_FAMILIAR_noun]+[POSSESSEE]+[PLUR]+[SUE] 

[^eáéiíoóöõuúüû]	>	ékéirõl +[ék_FAMILIAR_noun]+[POSSESSEE]+[PLUR]+[DEL] 

[^eáéiíoóöõuúüû]	>	ékéire +[ék_FAMILIAR_noun]+[POSSESSEE]+[PLUR]+[SBL] 

[^eáéiíoóöõuúüû]	>	ékéinél +[ék_FAMILIAR_noun]+[POSSESSEE]+[PLUR]+[ADE] 

[^eáéiíoóöõuúüû]	>	ékéitõl +[ék_FAMILIAR_noun]+[POSSESSEE]+[PLUR]+[ABL] 

[^eáéiíoóöõuúüû]	>	ékéihez +[ék_FAMILIAR_noun]+[POSSESSEE]+[PLUR]+[ALL] 

[^eáéiíoóöõuúüû]	>	ékéiig +[ék_FAMILIAR_noun]+[POSSESSEE]+[PLUR]+[TERM] 

[^eáéiíoóöõuúüû]	>	ékéivé +[ék_FAMILIAR_noun]+[POSSESSEE]+[PLUR]+[TRANS] 

[^eáéiíoóöõuúüû]	>	ékéivel +[ék_FAMILIAR_noun]+[POSSESSEE]+[PLUR]+[INSTR] 

[^eáéiíoóöõuúüû]	>	ékéiért +[ék_FAMILIAR_noun]+[POSSESSEE]+[PLUR]+[CAUS/FIN] 



[^eáéiíoóöõuúüû]	>	ékéiül +[ék_FAMILIAR_noun]+[POSSESSEE]+[PLUR]+[ESS] 




[^eáéiíoóöõuúüû]	>	ömék +[POSS_SG_1]+[ék_FAMILIAR_noun]+[NOM]

[^eáéiíoóöõuúüû]	>	öméket +[POSS_SG_1]+[ék_FAMILIAR_noun]+[ACC] 

[^eáéiíoóöõuúüû]	>	öméknek +[POSS_SG_1]+[ék_FAMILIAR_noun]+[DAT] 

[^eáéiíoóöõuúüû]	>	ömékben +[POSS_SG_1]+[ék_FAMILIAR_noun]+[INE] 

[^eáéiíoóöõuúüû]	>	ömékbe +[POSS_SG_1]+[ék_FAMILIAR_noun]+[ILL] 

[^eáéiíoóöõuúüû]	>	ömékbõl +[POSS_SG_1]+[ék_FAMILIAR_noun]+[ELA] 

[^eáéiíoóöõuúüû]	>	öméken +[POSS_SG_1]+[ék_FAMILIAR_noun]+[SUE] 

[^eáéiíoóöõuúüû]	>	ömékrõl +[POSS_SG_1]+[ék_FAMILIAR_noun]+[DEL] 

[^eáéiíoóöõuúüû]	>	ömékre +[POSS_SG_1]+[ék_FAMILIAR_noun]+[SBL] 

[^eáéiíoóöõuúüû]	>	öméknél +[POSS_SG_1]+[ék_FAMILIAR_noun]+[ADE] 

[^eáéiíoóöõuúüû]	>	öméktõl +[POSS_SG_1]+[ék_FAMILIAR_noun]+[ABL] 

[^eáéiíoóöõuúüû]	>	ömékhez +[POSS_SG_1]+[ék_FAMILIAR_noun]+[ALL] 

[^eáéiíoóöõuúüû]	>	ömékig +[POSS_SG_1]+[ék_FAMILIAR_noun]+[TERM] 

[^eáéiíoóöõuúüû]	>	ömékké +[POSS_SG_1]+[ék_FAMILIAR_noun]+[TRANS] 

[^eáéiíoóöõuúüû]	>	ömékkel +[POSS_SG_1]+[ék_FAMILIAR_noun]+[INSTR] 

[^eáéiíoóöõuúüû]	>	ömékért +[POSS_SG_1]+[ék_FAMILIAR_noun]+[CAUS/FIN] 



[^eáéiíoóöõuúüû]	>	ömékül +[POSS_SG_1]+[ék_FAMILIAR_noun]+[ESS] 




[^eáéiíoóöõuúüû]	>	öméké +[POSS_SG_1]+[ék_FAMILIAR_noun]+[POSSESSEE]+[NOM] 

[^eáéiíoóöõuúüû]	>	ömékét +[POSS_SG_1]+[ék_FAMILIAR_noun]+[POSSESSEE]+[ACC] 

[^eáéiíoóöõuúüû]	>	ömékének +[POSS_SG_1]+[ék_FAMILIAR_noun]+[POSSESSEE]+[DAT] 

[^eáéiíoóöõuúüû]	>	ömékében +[POSS_SG_1]+[ék_FAMILIAR_noun]+[POSSESSEE]+[INE] 

[^eáéiíoóöõuúüû]	>	ömékébe +[POSS_SG_1]+[ék_FAMILIAR_noun]+[POSSESSEE]+[ILL] 

[^eáéiíoóöõuúüû]	>	ömékébõl +[POSS_SG_1]+[ék_FAMILIAR_noun]+[POSSESSEE]+[ELA] 

[^eáéiíoóöõuúüû]	>	ömékén +[POSS_SG_1]+[ék_FAMILIAR_noun]+[POSSESSEE]+[SUE] 

[^eáéiíoóöõuúüû]	>	ömékérõl +[POSS_SG_1]+[ék_FAMILIAR_noun]+[POSSESSEE]+[DEL] 

[^eáéiíoóöõuúüû]	>	ömékére +[POSS_SG_1]+[ék_FAMILIAR_noun]+[POSSESSEE]+[SBL] 

[^eáéiíoóöõuúüû]	>	ömékénél +[POSS_SG_1]+[ék_FAMILIAR_noun]+[POSSESSEE]+[ADE] 

[^eáéiíoóöõuúüû]	>	ömékétõl +[POSS_SG_1]+[ék_FAMILIAR_noun]+[POSSESSEE]+[ABL] 

[^eáéiíoóöõuúüû]	>	ömékéhez +[POSS_SG_1]+[ék_FAMILIAR_noun]+[POSSESSEE]+[ALL] 

[^eáéiíoóöõuúüû]	>	ömékéig +[POSS_SG_1]+[ék_FAMILIAR_noun]+[POSSESSEE]+[TERM] 

[^eáéiíoóöõuúüû]	>	ömékévé +[POSS_SG_1]+[ék_FAMILIAR_noun]+[POSSESSEE]+[TRANS] 

[^eáéiíoóöõuúüû]	>	ömékével +[POSS_SG_1]+[ék_FAMILIAR_noun]+[POSSESSEE]+[INSTR] 

[^eáéiíoóöõuúüû]	>	ömékéért +[POSS_SG_1]+[ék_FAMILIAR_noun]+[POSSESSEE]+[CAUS/FIN] 



[^eáéiíoóöõuúüû]	>	ömékéül +[POSS_SG_1]+[ék_FAMILIAR_noun]+[POSSESSEE]+[ESS] 



 [^eáéiíoóöõuúüû]	>	ömékéi +[POSS_SG_1]+[ék_FAMILIAR_noun]+[POSSESSEE]+[PLUR]+[NOM]
 
[^eáéiíoóöõuúüû]	>	ömékéit +[POSS_SG_1]+[ék_FAMILIAR_noun]+[POSSESSEE]+[PLUR]+[ACC] 

[^eáéiíoóöõuúüû]	>	ömékéinek +[POSS_SG_1]+[ék_FAMILIAR_noun]+[POSSESSEE]+[PLUR]+[DAT] 

[^eáéiíoóöõuúüû]	>	ömékéiben +[POSS_SG_1]+[ék_FAMILIAR_noun]+[POSSESSEE]+[PLUR]+[INE] 

[^eáéiíoóöõuúüû]	>	ömékéibe +[POSS_SG_1]+[ék_FAMILIAR_noun]+[POSSESSEE]+[PLUR]+[ILL] 

[^eáéiíoóöõuúüû]	>	ömékéibõl +[POSS_SG_1]+[ék_FAMILIAR_noun]+[POSSESSEE]+[PLUR]+[ELA] 

[^eáéiíoóöõuúüû]	>	ömékéin +[POSS_SG_1]+[ék_FAMILIAR_noun]+[POSSESSEE]+[PLUR]+[SUE] 

[^eáéiíoóöõuúüû]	>	ömékéirõl +[POSS_SG_1]+[ék_FAMILIAR_noun]+[POSSESSEE]+[PLUR]+[DEL] 

[^eáéiíoóöõuúüû]	>	ömékéire +[POSS_SG_1]+[ék_FAMILIAR_noun]+[POSSESSEE]+[PLUR]+[SBL] 

[^eáéiíoóöõuúüû]	>	ömékéinél +[POSS_SG_1]+[ék_FAMILIAR_noun]+[POSSESSEE]+[PLUR]+[ADE] 

[^eáéiíoóöõuúüû]	>	ömékéitõl +[POSS_SG_1]+[ék_FAMILIAR_noun]+[POSSESSEE]+[PLUR]+[ABL] 

[^eáéiíoóöõuúüû]	>	ömékéihez +[POSS_SG_1]+[ék_FAMILIAR_noun]+[POSSESSEE]+[PLUR]+[ALL] 

[^eáéiíoóöõuúüû]	>	ömékéiig +[POSS_SG_1]+[ék_FAMILIAR_noun]+[POSSESSEE]+[PLUR]+[TERM] 

[^eáéiíoóöõuúüû]	>	ömékéivé +[POSS_SG_1]+[ék_FAMILIAR_noun]+[POSSESSEE]+[PLUR]+[TRANS] 

[^eáéiíoóöõuúüû]	>	ömékéivel +[POSS_SG_1]+[ék_FAMILIAR_noun]+[POSSESSEE]+[PLUR]+[INSTR] 

[^eáéiíoóöõuúüû]	>	ömékéiért +[POSS_SG_1]+[ék_FAMILIAR_noun]+[POSSESSEE]+[PLUR]+[CAUS/FIN] 



[^eáéiíoóöõuúüû]	>	ömékéiül +[POSS_SG_1]+[ék_FAMILIAR_noun]+[POSSESSEE]+[PLUR]+[ESS] 




[^eáéiíoóöõuúüû]	>	ödék +[POSS_SG_2]+[ék_FAMILIAR_noun]+[NOM]

[^eáéiíoóöõuúüû]	>	ödéket +[POSS_SG_1]+[ék_FAMILIAR_noun]+[ACC] 

[^eáéiíoóöõuúüû]	>	ödéknek +[POSS_SG_1]+[ék_FAMILIAR_noun]+[DAT] 

[^eáéiíoóöõuúüû]	>	ödékben +[POSS_SG_1]+[ék_FAMILIAR_noun]+[INE] 

[^eáéiíoóöõuúüû]	>	ödékbe +[POSS_SG_1]+[ék_FAMILIAR_noun]+[ILL] 

[^eáéiíoóöõuúüû]	>	ödékbõl +[POSS_SG_1]+[ék_FAMILIAR_noun]+[ELA] 

[^eáéiíoóöõuúüû]	>	ödéken +[POSS_SG_1]+[ék_FAMILIAR_noun]+[SUE] 

[^eáéiíoóöõuúüû]	>	ödékrõl +[POSS_SG_1]+[ék_FAMILIAR_noun]+[DEL] 

[^eáéiíoóöõuúüû]	>	ödékre +[POSS_SG_1]+[ék_FAMILIAR_noun]+[SBL] 

[^eáéiíoóöõuúüû]	>	ödéknél +[POSS_SG_1]+[ék_FAMILIAR_noun]+[ADE] 

[^eáéiíoóöõuúüû]	>	ödéktõl +[POSS_SG_1]+[ék_FAMILIAR_noun]+[ABL] 

[^eáéiíoóöõuúüû]	>	ödékhez +[POSS_SG_1]+[ék_FAMILIAR_noun]+[ALL] 

[^eáéiíoóöõuúüû]	>	ödékig +[POSS_SG_1]+[ék_FAMILIAR_noun]+[TERM] 

[^eáéiíoóöõuúüû]	>	ödékké +[POSS_SG_1]+[ék_FAMILIAR_noun]+[TRANS] 

[^eáéiíoóöõuúüû]	>	ödékkel +[POSS_SG_1]+[ék_FAMILIAR_noun]+[INSTR] 

[^eáéiíoóöõuúüû]	>	ödékért +[POSS_SG_1]+[ék_FAMILIAR_noun]+[CAUS/FIN] 



[^eáéiíoóöõuúüû]	>	ödékül +[POSS_SG_1]+[ék_FAMILIAR_noun]+[ESS] 




[^eáéiíoóöõuúüû]	>	ödéké +[POSS_SG_1]+[ék_FAMILIAR_noun]+[POSSESSEE]+[NOM] 

[^eáéiíoóöõuúüû]	>	ödékét +[POSS_SG_1]+[ék_FAMILIAR_noun]+[POSSESSEE]+[ACC] 

[^eáéiíoóöõuúüû]	>	ödékének +[POSS_SG_1]+[ék_FAMILIAR_noun]+[POSSESSEE]+[DAT] 

[^eáéiíoóöõuúüû]	>	ödékében +[POSS_SG_1]+[ék_FAMILIAR_noun]+[POSSESSEE]+[INE] 

[^eáéiíoóöõuúüû]	>	ödékébe +[POSS_SG_1]+[ék_FAMILIAR_noun]+[POSSESSEE]+[ILL] 

[^eáéiíoóöõuúüû]	>	ödékébõl +[POSS_SG_1]+[ék_FAMILIAR_noun]+[POSSESSEE]+[ELA] 

[^eáéiíoóöõuúüû]	>	ödékén +[POSS_SG_1]+[ék_FAMILIAR_noun]+[POSSESSEE]+[SUE] 

[^eáéiíoóöõuúüû]	>	ödékérõl +[POSS_SG_1]+[ék_FAMILIAR_noun]+[POSSESSEE]+[DEL] 

[^eáéiíoóöõuúüû]	>	ödékére +[POSS_SG_1]+[ék_FAMILIAR_noun]+[POSSESSEE]+[SBL] 

[^eáéiíoóöõuúüû]	>	ödékénél +[POSS_SG_1]+[ék_FAMILIAR_noun]+[POSSESSEE]+[ADE] 

[^eáéiíoóöõuúüû]	>	ödékétõl +[POSS_SG_1]+[ék_FAMILIAR_noun]+[POSSESSEE]+[ABL] 

[^eáéiíoóöõuúüû]	>	ödékéhez +[POSS_SG_1]+[ék_FAMILIAR_noun]+[POSSESSEE]+[ALL] 

[^eáéiíoóöõuúüû]	>	ödékéig +[POSS_SG_1]+[ék_FAMILIAR_noun]+[POSSESSEE]+[TERM] 

[^eáéiíoóöõuúüû]	>	ödékévé +[POSS_SG_1]+[ék_FAMILIAR_noun]+[POSSESSEE]+[TRANS] 

[^eáéiíoóöõuúüû]	>	ödékével +[POSS_SG_1]+[ék_FAMILIAR_noun]+[POSSESSEE]+[INSTR] 

[^eáéiíoóöõuúüû]	>	ödékéért +[POSS_SG_1]+[ék_FAMILIAR_noun]+[POSSESSEE]+[CAUS/FIN] 



[^eáéiíoóöõuúüû]	>	ödékéül +[POSS_SG_1]+[ék_FAMILIAR_noun]+[POSSESSEE]+[ESS] 



 [^eáéiíoóöõuúüû]	>	ödékéi +[POSS_SG_1]+[ék_FAMILIAR_noun]+[POSSESSEE]+[PLUR]+[NOM]
 
[^eáéiíoóöõuúüû]	>	ödékéit +[POSS_SG_1]+[ék_FAMILIAR_noun]+[POSSESSEE]+[PLUR]+[ACC] 

[^eáéiíoóöõuúüû]	>	ödékéinek +[POSS_SG_1]+[ék_FAMILIAR_noun]+[POSSESSEE]+[PLUR]+[DAT] 

[^eáéiíoóöõuúüû]	>	ödékéiben +[POSS_SG_1]+[ék_FAMILIAR_noun]+[POSSESSEE]+[PLUR]+[INE] 

[^eáéiíoóöõuúüû]	>	ödékéibe +[POSS_SG_1]+[ék_FAMILIAR_noun]+[POSSESSEE]+[PLUR]+[ILL] 

[^eáéiíoóöõuúüû]	>	ödékéibõl +[POSS_SG_1]+[ék_FAMILIAR_noun]+[POSSESSEE]+[PLUR]+[ELA] 

[^eáéiíoóöõuúüû]	>	ödékéin +[POSS_SG_1]+[ék_FAMILIAR_noun]+[POSSESSEE]+[PLUR]+[SUE] 

[^eáéiíoóöõuúüû]	>	ödékéirõl +[POSS_SG_1]+[ék_FAMILIAR_noun]+[POSSESSEE]+[PLUR]+[DEL] 

[^eáéiíoóöõuúüû]	>	ödékéire +[POSS_SG_1]+[ék_FAMILIAR_noun]+[POSSESSEE]+[PLUR]+[SBL] 

[^eáéiíoóöõuúüû]	>	ödékéinél +[POSS_SG_1]+[ék_FAMILIAR_noun]+[POSSESSEE]+[PLUR]+[ADE] 

[^eáéiíoóöõuúüû]	>	ödékéitõl +[POSS_SG_1]+[ék_FAMILIAR_noun]+[POSSESSEE]+[PLUR]+[ABL] 

[^eáéiíoóöõuúüû]	>	ödékéihez +[POSS_SG_1]+[ék_FAMILIAR_noun]+[POSSESSEE]+[PLUR]+[ALL] 

[^eáéiíoóöõuúüû]	>	ödékéiig +[POSS_SG_1]+[ék_FAMILIAR_noun]+[POSSESSEE]+[PLUR]+[TERM] 

[^eáéiíoóöõuúüû]	>	ödékéivé +[POSS_SG_1]+[ék_FAMILIAR_noun]+[POSSESSEE]+[PLUR]+[TRANS] 

[^eáéiíoóöõuúüû]	>	ödékéivel +[POSS_SG_1]+[ék_FAMILIAR_noun]+[POSSESSEE]+[PLUR]+[INSTR] 

[^eáéiíoóöõuúüû]	>	ödékéiért +[POSS_SG_1]+[ék_FAMILIAR_noun]+[POSSESSEE]+[PLUR]+[CAUS/FIN] 



[^eáéiíoóöõuúüû]	>	ödékéiül +[POSS_SG_1]+[ék_FAMILIAR_noun]+[POSSESSEE]+[PLUR]+[ESS] 




[^eáéiíoóöõuúüû]	>	öm +[POSS_SG_1]+[NOM]
[^eáéiíoóöõuúüû]	>	öm/& +[POSS_SG_1]+[ACC]

[^eáéiíoóöõuúüû]	>	ömet +[POSS_SG_1]+[ACC] 

[^eáéiíoóöõuúüû]	>	ömnek +[POSS_SG_1]+[DAT] 

[^eáéiíoóöõuúüû]	>	ömben +[POSS_SG_1]+[INE] 

[^eáéiíoóöõuúüû]	>	ömbe +[POSS_SG_1]+[ILL] 

[^eáéiíoóöõuúüû]	>	ömbõl +[POSS_SG_1]+[ELA] 

[^eáéiíoóöõuúüû]	>	ömön +[POSS_SG_1]+[SUE] 

[^eáéiíoóöõuúüû]	>	ömrõl +[POSS_SG_1]+[DEL] 

[^eáéiíoóöõuúüû]	>	ömre +[POSS_SG_1]+[SBL] 

[^eáéiíoóöõuúüû]	>	ömnél +[POSS_SG_1]+[ADE] 

[^eáéiíoóöõuúüû]	>	ömtõl +[POSS_SG_1]+[ABL] 

[^eáéiíoóöõuúüû]	>	ömhöz +[POSS_SG_1]+[ALL] 

[^eáéiíoóöõuúüû]	>	ömig +[POSS_SG_1]+[TERM] 

[^eáéiíoóöõuúüû]	>	ömmé +[POSS_SG_1]+[TRANS] 

[^eáéiíoóöõuúüû]	>	ömmel +[POSS_SG_1]+[INSTR] 

[^eáéiíoóöõuúüû]	>	ömért +[POSS_SG_1]+[CAUS/FIN] 



[^eáéiíoóöõuúüû]	>	ömül +[POSS_SG_1]+[ESS] 





[^eáéiíoóöõuúüû]	>	ömé +[POSS_SG_1]+[POSSESSEE]+[NOM] 

[^eáéiíoóöõuúüû]	>	ömét +[POSS_SG_1]+[POSSESSEE]+[ACC] 

[^eáéiíoóöõuúüû]	>	ömének +[POSS_SG_1]+[POSSESSEE]+[DAT] 

[^eáéiíoóöõuúüû]	>	ömében +[POSS_SG_1]+[POSSESSEE]+[INE] 

[^eáéiíoóöõuúüû]	>	ömébe +[POSS_SG_1]+[POSSESSEE]+[ILL] 

[^eáéiíoóöõuúüû]	>	ömébõl +[POSS_SG_1]+[POSSESSEE]+[ELA] 

[^eáéiíoóöõuúüû]	>	ömén +[POSS_SG_1]+[POSSESSEE]+[SUE] 

[^eáéiíoóöõuúüû]	>	ömérõl +[POSS_SG_1]+[POSSESSEE]+[DEL] 

[^eáéiíoóöõuúüû]	>	ömére +[POSS_SG_1]+[POSSESSEE]+[SBL] 

[^eáéiíoóöõuúüû]	>	öménél +[POSS_SG_1]+[POSSESSEE]+[ADE] 

[^eáéiíoóöõuúüû]	>	ömétõl +[POSS_SG_1]+[POSSESSEE]+[ABL] 

[^eáéiíoóöõuúüû]	>	öméhez +[POSS_SG_1]+[POSSESSEE]+[ALL] 

[^eáéiíoóöõuúüû]	>	öméig +[POSS_SG_1]+[POSSESSEE]+[TERM] 

[^eáéiíoóöõuúüû]	>	ömévé +[POSS_SG_1]+[POSSESSEE]+[TRANS] 

[^eáéiíoóöõuúüû]	>	ömével +[POSS_SG_1]+[POSSESSEE]+[INSTR] 

[^eáéiíoóöõuúüû]	>	öméért +[POSS_SG_1]+[POSSESSEE]+[CAUS/FIN] 



[^eáéiíoóöõuúüû]	>	öméül +[POSS_SG_1]+[POSSESSEE]+[ESS] 



 [^eáéiíoóöõuúüû]	>	öméi +[POSS_SG_1]+[POSSESSEE]+[PLUR]+[NOM]
 
[^eáéiíoóöõuúüû]	>	öméit +[POSS_SG_1]+[POSSESSEE]+[PLUR]+[ACC] 

[^eáéiíoóöõuúüû]	>	öméinek +[POSS_SG_1]+[POSSESSEE]+[PLUR]+[DAT] 

[^eáéiíoóöõuúüû]	>	öméiben +[POSS_SG_1]+[POSSESSEE]+[PLUR]+[INE] 

[^eáéiíoóöõuúüû]	>	öméibe +[POSS_SG_1]+[POSSESSEE]+[PLUR]+[ILL] 

[^eáéiíoóöõuúüû]	>	öméibõl +[POSS_SG_1]+[POSSESSEE]+[PLUR]+[ELA] 

[^eáéiíoóöõuúüû]	>	öméin +[POSS_SG_1]+[POSSESSEE]+[PLUR]+[SUE] 

[^eáéiíoóöõuúüû]	>	öméirõl +[POSS_SG_1]+[POSSESSEE]+[PLUR]+[DEL] 

[^eáéiíoóöõuúüû]	>	öméire +[POSS_SG_1]+[POSSESSEE]+[PLUR]+[SBL] 

[^eáéiíoóöõuúüû]	>	öméinél +[POSS_SG_1]+[POSSESSEE]+[PLUR]+[ADE] 

[^eáéiíoóöõuúüû]	>	öméitõl +[POSS_SG_1]+[POSSESSEE]+[PLUR]+[ABL] 

[^eáéiíoóöõuúüû]	>	öméihez +[POSS_SG_1]+[POSSESSEE]+[PLUR]+[ALL] 

[^eáéiíoóöõuúüû]	>	öméiig +[POSS_SG_1]+[POSSESSEE]+[PLUR]+[TERM] 

[^eáéiíoóöõuúüû]	>	öméivé +[POSS_SG_1]+[POSSESSEE]+[PLUR]+[TRANS] 

[^eáéiíoóöõuúüû]	>	öméivel +[POSS_SG_1]+[POSSESSEE]+[PLUR]+[INSTR] 

[^eáéiíoóöõuúüû]	>	öméiért +[POSS_SG_1]+[POSSESSEE]+[PLUR]+[CAUS/FIN] 



[^eáéiíoóöõuúüû]	>	öméiül +[POSS_SG_1]+[POSSESSEE]+[PLUR]+[ESS] 








[^eáéiíoóöõuúüû]	>	ömként +[POSS_SG_1]+[FORM] 

[^eáéiíoóöõuúüû]	>	ömkor +[POSS_SG_1]+[TEMP] 




[^eáéiíoóöõuúüû]	>	öd +[POSS_SG_2]+[NOM]
[^eáéiíoóöõuúüû]	>	öd/& +[POSS_SG_2]+[ACC]

[^eáéiíoóöõuúüû]	>	ödet +[POSS_SG_2]+[ACC] 

[^eáéiíoóöõuúüû]	>	ödnek +[POSS_SG_2]+[DAT] 

[^eáéiíoóöõuúüû]	>	ödben +[POSS_SG_2]+[INE] 

[^eáéiíoóöõuúüû]	>	ödbe +[POSS_SG_2]+[ILL] 

[^eáéiíoóöõuúüû]	>	ödbõl +[POSS_SG_2]+[ELA] 

[^eáéiíoóöõuúüû]	>	ödön +[POSS_SG_2]+[SUE] 

[^eáéiíoóöõuúüû]	>	ödrõl +[POSS_SG_2]+[DEL] 

[^eáéiíoóöõuúüû]	>	ödre +[POSS_SG_2]+[SBL] 

[^eáéiíoóöõuúüû]	>	ödnél +[POSS_SG_2]+[ADE] 

[^eáéiíoóöõuúüû]	>	ödtõl +[POSS_SG_2]+[ABL] 

[^eáéiíoóöõuúüû]	>	ödhöz +[POSS_SG_2]+[ALL] 

[^eáéiíoóöõuúüû]	>	ödig +[POSS_SG_2]+[TERM] 

[^eáéiíoóöõuúüû]	>	öddé +[POSS_SG_2]+[TRANS] 

[^eáéiíoóöõuúüû]	>	öddel +[POSS_SG_2]+[INSTR] 

[^eáéiíoóöõuúüû]	>	ödért +[POSS_SG_2]+[CAUS/FIN] 



[^eáéiíoóöõuúüû]	>	ödül +[POSS_SG_2]+[ESS] 





[^eáéiíoóöõuúüû]	>	ödé +[POSS_SG_2]+[POSSESSEE]+[NOM] 

[^eáéiíoóöõuúüû]	>	ödét +[POSS_SG_2]+[POSSESSEE]+[ACC] 

[^eáéiíoóöõuúüû]	>	ödének +[POSS_SG_2]+[POSSESSEE]+[DAT] 

[^eáéiíoóöõuúüû]	>	ödében +[POSS_SG_2]+[POSSESSEE]+[INE] 

[^eáéiíoóöõuúüû]	>	ödébe +[POSS_SG_2]+[POSSESSEE]+[ILL] 

[^eáéiíoóöõuúüû]	>	ödébõl +[POSS_SG_2]+[POSSESSEE]+[ELA] 

[^eáéiíoóöõuúüû]	>	ödén +[POSS_SG_2]+[POSSESSEE]+[SUE] 

[^eáéiíoóöõuúüû]	>	ödérõl +[POSS_SG_2]+[POSSESSEE]+[DEL] 

[^eáéiíoóöõuúüû]	>	ödére +[POSS_SG_2]+[POSSESSEE]+[SBL] 

[^eáéiíoóöõuúüû]	>	ödénél +[POSS_SG_2]+[POSSESSEE]+[ADE] 

[^eáéiíoóöõuúüû]	>	ödétõl +[POSS_SG_2]+[POSSESSEE]+[ABL] 

[^eáéiíoóöõuúüû]	>	ödéhez +[POSS_SG_2]+[POSSESSEE]+[ALL] 

[^eáéiíoóöõuúüû]	>	ödéig +[POSS_SG_2]+[POSSESSEE]+[TERM] 

[^eáéiíoóöõuúüû]	>	ödévé +[POSS_SG_2]+[POSSESSEE]+[TRANS] 

[^eáéiíoóöõuúüû]	>	ödével +[POSS_SG_2]+[POSSESSEE]+[INSTR] 

[^eáéiíoóöõuúüû]	>	ödéért +[POSS_SG_2]+[POSSESSEE]+[CAUS/FIN] 



[^eáéiíoóöõuúüû]	>	ödéül +[POSS_SG_2]+[POSSESSEE]+[ESS] 



 [^eáéiíoóöõuúüû]	>	ödéi +[POSS_SG_2]+[POSSESSEE]+[PLUR]+[NOM]
 
[^eáéiíoóöõuúüû]	>	ödéit +[POSS_SG_2]+[POSSESSEE]+[PLUR]+[ACC] 

[^eáéiíoóöõuúüû]	>	ödéinek +[POSS_SG_2]+[POSSESSEE]+[PLUR]+[DAT] 

[^eáéiíoóöõuúüû]	>	ödéiben +[POSS_SG_2]+[POSSESSEE]+[PLUR]+[INE] 

[^eáéiíoóöõuúüû]	>	ödéibe +[POSS_SG_2]+[POSSESSEE]+[PLUR]+[ILL] 

[^eáéiíoóöõuúüû]	>	ödéibõl +[POSS_SG_2]+[POSSESSEE]+[PLUR]+[ELA] 

[^eáéiíoóöõuúüû]	>	ödéin +[POSS_SG_2]+[POSSESSEE]+[PLUR]+[SUE] 

[^eáéiíoóöõuúüû]	>	ödéirõl +[POSS_SG_2]+[POSSESSEE]+[PLUR]+[DEL] 

[^eáéiíoóöõuúüû]	>	ödéire +[POSS_SG_2]+[POSSESSEE]+[PLUR]+[SBL] 

[^eáéiíoóöõuúüû]	>	ödéinél +[POSS_SG_2]+[POSSESSEE]+[PLUR]+[ADE] 

[^eáéiíoóöõuúüû]	>	ödéitõl +[POSS_SG_2]+[POSSESSEE]+[PLUR]+[ABL] 

[^eáéiíoóöõuúüû]	>	ödéihez +[POSS_SG_2]+[POSSESSEE]+[PLUR]+[ALL] 

[^eáéiíoóöõuúüû]	>	ödéiig +[POSS_SG_2]+[POSSESSEE]+[PLUR]+[TERM] 

[^eáéiíoóöõuúüû]	>	ödéivé +[POSS_SG_2]+[POSSESSEE]+[PLUR]+[TRANS] 

[^eáéiíoóöõuúüû]	>	ödéivel +[POSS_SG_2]+[POSSESSEE]+[PLUR]+[INSTR] 

[^eáéiíoóöõuúüû]	>	ödéiért +[POSS_SG_2]+[POSSESSEE]+[PLUR]+[CAUS/FIN] 



[^eáéiíoóöõuúüû]	>	ödéiül +[POSS_SG_2]+[POSSESSEE]+[PLUR]+[ESS] 








[^eáéiíoóöõuúüû]	>	ödként +[POSS_SG_2]+[FORM] 

[^eáéiíoóöõuúüû]	>	ödkor +[POSS_SG_2]+[TEMP] 




[^eáéiíoóöõuúüû]	>	ünk +[POSS_PL_1]+[NOM]
[^eáéiíoóöõuúüû]	>	ünk/& +[POSS_PL_1]+[ACC]


[^eáéiíoóöõuúüû]	>	ünket +[POSS_PL_1]+[ACC] 

[^eáéiíoóöõuúüû]	>	ünknek +[POSS_PL_1]+[DAT] 

[^eáéiíoóöõuúüû]	>	ünkben +[POSS_PL_1]+[INE] 

[^eáéiíoóöõuúüû]	>	ünkbe +[POSS_PL_1]+[ILL] 

[^eáéiíoóöõuúüû]	>	ünkbõl +[POSS_PL_1]+[ELA] 

[^eáéiíoóöõuúüû]	>	ünkön +[POSS_PL_1]+[SUE] 

[^eáéiíoóöõuúüû]	>	ünkrõl +[POSS_PL_1]+[DEL] 

[^eáéiíoóöõuúüû]	>	ünkre +[POSS_PL_1]+[SBL] 

[^eáéiíoóöõuúüû]	>	ünknél +[POSS_PL_1]+[ADE] 

[^eáéiíoóöõuúüû]	>	ünktõl +[POSS_PL_1]+[ABL] 

[^eáéiíoóöõuúüû]	>	ünkhöz +[POSS_PL_1]+[ALL] 

[^eáéiíoóöõuúüû]	>	ünkig +[POSS_PL_1]+[TERM] 

[^eáéiíoóöõuúüû]	>	ünkké +[POSS_PL_1]+[TRANS] 

[^eáéiíoóöõuúüû]	>	ünkkel +[POSS_PL_1]+[INSTR] 

[^eáéiíoóöõuúüû]	>	ünkért +[POSS_PL_1]+[CAUS/FIN] 



[^eáéiíoóöõuúüû]	>	ünkül +[POSS_PL_1]+[ESS] 





[^eáéiíoóöõuúüû]	>	ünké +[POSS_PL_1]+[POSSESSEE]+[NOM] 

[^eáéiíoóöõuúüû]	>	ünkét +[POSS_PL_1]+[POSSESSEE]+[ACC] 

[^eáéiíoóöõuúüû]	>	ünkének +[POSS_PL_1]+[POSSESSEE]+[DAT] 

[^eáéiíoóöõuúüû]	>	ünkében +[POSS_PL_1]+[POSSESSEE]+[INE] 

[^eáéiíoóöõuúüû]	>	ünkébe +[POSS_PL_1]+[POSSESSEE]+[ILL] 

[^eáéiíoóöõuúüû]	>	ünkébõl +[POSS_PL_1]+[POSSESSEE]+[ELA] 

[^eáéiíoóöõuúüû]	>	ünkén +[POSS_PL_1]+[POSSESSEE]+[SUE] 

[^eáéiíoóöõuúüû]	>	ünkérõl +[POSS_PL_1]+[POSSESSEE]+[DEL] 

[^eáéiíoóöõuúüû]	>	ünkére +[POSS_PL_1]+[POSSESSEE]+[SBL] 

[^eáéiíoóöõuúüû]	>	ünkénél +[POSS_PL_1]+[POSSESSEE]+[ADE] 

[^eáéiíoóöõuúüû]	>	ünkétõl +[POSS_PL_1]+[POSSESSEE]+[ABL] 

[^eáéiíoóöõuúüû]	>	ünkéhez +[POSS_PL_1]+[POSSESSEE]+[ALL] 

[^eáéiíoóöõuúüû]	>	ünkéig +[POSS_PL_1]+[POSSESSEE]+[TERM] 

[^eáéiíoóöõuúüû]	>	ünkévé +[POSS_PL_1]+[POSSESSEE]+[TRANS] 

[^eáéiíoóöõuúüû]	>	ünkével +[POSS_PL_1]+[POSSESSEE]+[INSTR] 

[^eáéiíoóöõuúüû]	>	ünkéért +[POSS_PL_1]+[POSSESSEE]+[CAUS/FIN] 



[^eáéiíoóöõuúüû]	>	ünkéül +[POSS_PL_1]+[POSSESSEE]+[ESS] 



 [^eáéiíoóöõuúüû]	>	ünkéi +[POSS_PL_1]+[POSSESSEE]+[PLUR]+[NOM]
 
[^eáéiíoóöõuúüû]	>	ünkéit +[POSS_PL_1]+[POSSESSEE]+[PLUR]+[ACC] 

[^eáéiíoóöõuúüû]	>	ünkéinek +[POSS_PL_1]+[POSSESSEE]+[PLUR]+[DAT] 

[^eáéiíoóöõuúüû]	>	ünkéiben +[POSS_PL_1]+[POSSESSEE]+[PLUR]+[INE] 

[^eáéiíoóöõuúüû]	>	ünkéibe +[POSS_PL_1]+[POSSESSEE]+[PLUR]+[ILL] 

[^eáéiíoóöõuúüû]	>	ünkéibõl +[POSS_PL_1]+[POSSESSEE]+[PLUR]+[ELA] 

[^eáéiíoóöõuúüû]	>	ünkéin +[POSS_PL_1]+[POSSESSEE]+[PLUR]+[SUE] 

[^eáéiíoóöõuúüû]	>	ünkéirõl +[POSS_PL_1]+[POSSESSEE]+[PLUR]+[DEL] 

[^eáéiíoóöõuúüû]	>	ünkéire +[POSS_PL_1]+[POSSESSEE]+[PLUR]+[SBL] 

[^eáéiíoóöõuúüû]	>	ünkéinél +[POSS_PL_1]+[POSSESSEE]+[PLUR]+[ADE] 

[^eáéiíoóöõuúüû]	>	ünkéitõl +[POSS_PL_1]+[POSSESSEE]+[PLUR]+[ABL] 

[^eáéiíoóöõuúüû]	>	ünkéihez +[POSS_PL_1]+[POSSESSEE]+[PLUR]+[ALL] 

[^eáéiíoóöõuúüû]	>	ünkéiig +[POSS_PL_1]+[POSSESSEE]+[PLUR]+[TERM] 

[^eáéiíoóöõuúüû]	>	ünkéivé +[POSS_PL_1]+[POSSESSEE]+[PLUR]+[TRANS] 

[^eáéiíoóöõuúüû]	>	ünkéivel +[POSS_PL_1]+[POSSESSEE]+[PLUR]+[INSTR] 

[^eáéiíoóöõuúüû]	>	ünkéiért +[POSS_PL_1]+[POSSESSEE]+[PLUR]+[CAUS/FIN] 



[^eáéiíoóöõuúüû]	>	ünkéiül +[POSS_PL_1]+[POSSESSEE]+[PLUR]+[ESS] 








[^eáéiíoóöõuúüû]	>	ünkként +[POSS_PL_1]+[FORM] 

[^eáéiíoóöõuúüû]	>	ünkkor +[POSS_PL_1]+[TEMP] 




[^eáéiíoóöõuúüû]	>	ötök +[POSS_PL_2]+[NOM]
[^eáéiíoóöõuúüû]	>	ötök/& +[POSS_PL_2]+[ACC]

[^eáéiíoóöõuúüû]	>	ötöket +[POSS_PL_2]+[ACC] 

[^eáéiíoóöõuúüû]	>	ötöknek +[POSS_PL_2]+[DAT] 

[^eáéiíoóöõuúüû]	>	ötökben +[POSS_PL_2]+[INE] 

[^eáéiíoóöõuúüû]	>	ötökbe +[POSS_PL_2]+[ILL] 

[^eáéiíoóöõuúüû]	>	ötökbõl +[POSS_PL_2]+[ELA] 

[^eáéiíoóöõuúüû]	>	ötökön +[POSS_PL_2]+[SUE] 

[^eáéiíoóöõuúüû]	>	ötökrõl +[POSS_PL_2]+[DEL] 

[^eáéiíoóöõuúüû]	>	ötökre +[POSS_PL_2]+[SBL] 

[^eáéiíoóöõuúüû]	>	ötöknél +[POSS_PL_2]+[ADE] 

[^eáéiíoóöõuúüû]	>	ötöktõl +[POSS_PL_2]+[ABL] 

[^eáéiíoóöõuúüû]	>	ötökhöz +[POSS_PL_2]+[ALL] 

[^eáéiíoóöõuúüû]	>	ötökig +[POSS_PL_2]+[TERM] 

[^eáéiíoóöõuúüû]	>	ötökké +[POSS_PL_2]+[TRANS] 

[^eáéiíoóöõuúüû]	>	ötökkel +[POSS_PL_2]+[INSTR] 

[^eáéiíoóöõuúüû]	>	ötökért +[POSS_PL_2]+[CAUS/FIN] 



[^eáéiíoóöõuúüû]	>	ötökül +[POSS_PL_2]+[ESS] 





[^eáéiíoóöõuúüû]	>	ötöké +[POSS_PL_2]+[POSSESSEE]+[NOM] 

[^eáéiíoóöõuúüû]	>	ötökét +[POSS_PL_2]+[POSSESSEE]+[ACC] 

[^eáéiíoóöõuúüû]	>	ötökének +[POSS_PL_2]+[POSSESSEE]+[DAT] 

[^eáéiíoóöõuúüû]	>	ötökében +[POSS_PL_2]+[POSSESSEE]+[INE] 

[^eáéiíoóöõuúüû]	>	ötökébe +[POSS_PL_2]+[POSSESSEE]+[ILL] 

[^eáéiíoóöõuúüû]	>	ötökébõl +[POSS_PL_2]+[POSSESSEE]+[ELA] 

[^eáéiíoóöõuúüû]	>	ötökén +[POSS_PL_2]+[POSSESSEE]+[SUE] 

[^eáéiíoóöõuúüû]	>	ötökérõl +[POSS_PL_2]+[POSSESSEE]+[DEL] 

[^eáéiíoóöõuúüû]	>	ötökére +[POSS_PL_2]+[POSSESSEE]+[SBL] 

[^eáéiíoóöõuúüû]	>	ötökénél +[POSS_PL_2]+[POSSESSEE]+[ADE] 

[^eáéiíoóöõuúüû]	>	ötökétõl +[POSS_PL_2]+[POSSESSEE]+[ABL] 

[^eáéiíoóöõuúüû]	>	ötökéhez +[POSS_PL_2]+[POSSESSEE]+[ALL] 

[^eáéiíoóöõuúüû]	>	ötökéig +[POSS_PL_2]+[POSSESSEE]+[TERM] 

[^eáéiíoóöõuúüû]	>	ötökévé +[POSS_PL_2]+[POSSESSEE]+[TRANS] 

[^eáéiíoóöõuúüû]	>	ötökével +[POSS_PL_2]+[POSSESSEE]+[INSTR] 

[^eáéiíoóöõuúüû]	>	ötökéért +[POSS_PL_2]+[POSSESSEE]+[CAUS/FIN] 



[^eáéiíoóöõuúüû]	>	ötökéül +[POSS_PL_2]+[POSSESSEE]+[ESS] 



 [^eáéiíoóöõuúüû]	>	ötökéi +[POSS_PL_2]+[POSSESSEE]+[PLUR]+[NOM]
 
[^eáéiíoóöõuúüû]	>	ötökéit +[POSS_PL_2]+[POSSESSEE]+[PLUR]+[ACC] 

[^eáéiíoóöõuúüû]	>	ötökéinek +[POSS_PL_2]+[POSSESSEE]+[PLUR]+[DAT] 

[^eáéiíoóöõuúüû]	>	ötökéiben +[POSS_PL_2]+[POSSESSEE]+[PLUR]+[INE] 

[^eáéiíoóöõuúüû]	>	ötökéibe +[POSS_PL_2]+[POSSESSEE]+[PLUR]+[ILL] 

[^eáéiíoóöõuúüû]	>	ötökéibõl +[POSS_PL_2]+[POSSESSEE]+[PLUR]+[ELA] 

[^eáéiíoóöõuúüû]	>	ötökéin +[POSS_PL_2]+[POSSESSEE]+[PLUR]+[SUE] 

[^eáéiíoóöõuúüû]	>	ötökéirõl +[POSS_PL_2]+[POSSESSEE]+[PLUR]+[DEL] 

[^eáéiíoóöõuúüû]	>	ötökéire +[POSS_PL_2]+[POSSESSEE]+[PLUR]+[SBL] 

[^eáéiíoóöõuúüû]	>	ötökéinél +[POSS_PL_2]+[POSSESSEE]+[PLUR]+[ADE] 

[^eáéiíoóöõuúüû]	>	ötökéitõl +[POSS_PL_2]+[POSSESSEE]+[PLUR]+[ABL] 

[^eáéiíoóöõuúüû]	>	ötökéihez +[POSS_PL_2]+[POSSESSEE]+[PLUR]+[ALL] 

[^eáéiíoóöõuúüû]	>	ötökéiig +[POSS_PL_2]+[POSSESSEE]+[PLUR]+[TERM] 

[^eáéiíoóöõuúüû]	>	ötökéivé +[POSS_PL_2]+[POSSESSEE]+[PLUR]+[TRANS] 

[^eáéiíoóöõuúüû]	>	ötökéivel +[POSS_PL_2]+[POSSESSEE]+[PLUR]+[INSTR] 

[^eáéiíoóöõuúüû]	>	ötökéiért +[POSS_PL_2]+[POSSESSEE]+[PLUR]+[CAUS/FIN] 



[^eáéiíoóöõuúüû]	>	ötökéiül +[POSS_PL_2]+[POSSESSEE]+[PLUR]+[ESS] 








[^eáéiíoóöõuúüû]	>	ötökként +[POSS_PL_2]+[FORM] 

[^eáéiíoóöõuúüû]	>	ötökkor +[POSS_PL_2]+[TEMP] 




[^eáéiíoóöõuúüû]	>	ül +[ESS]


[^aáeéiíoóöõuúüû]	>	önként +[nként_PERIOD_adv]
[^aáeéiíoóöõuúüû]	>	önkénti +[nként_PERIOD_adv]+[i_PLACE/TIME_adj]{+[NOM]}{+[NOM]} VG×
[^aáeéiíoóöõuúüû]	>	östül +[stUl_COMITATIVE_adv]

############################################################
# $ osztály: ,,a'' kötõhangzós mély hangrendû birtokos személyragok 
# mássalhangzóra végzõdõ szavak esetén
#
# Példa: <alkalmazottamat>, <halottatokat>, <halottatokról>
#
# kivétel: harmadik személyû esetragok
############################################################

flag *$:
[^aáéiíoóöõuúüû]	>	ak +[PLUR]+[NOM]

[^aáéiíoóöõuúüû]	>	akat +[PLUR]+[ACC] 

[^aáéiíoóöõuúüû]	>	aknak +[PLUR]+[DAT] 

[^aáéiíoóöõuúüû]	>	akban +[PLUR]+[INE] 

[^aáéiíoóöõuúüû]	>	akba +[PLUR]+[ILL] 

[^aáéiíoóöõuúüû]	>	akból +[PLUR]+[ELA] 

[^aáéiíoóöõuúüû]	>	akon +[PLUR]+[SUE] 

[^aáéiíoóöõuúüû]	>	akról +[PLUR]+[DEL] 

[^aáéiíoóöõuúüû]	>	akra +[PLUR]+[SBL] 

[^aáéiíoóöõuúüû]	>	aknál +[PLUR]+[ADE] 

[^aáéiíoóöõuúüû]	>	aktól +[PLUR]+[ABL] 

[^aáéiíoóöõuúüû]	>	akhoz +[PLUR]+[ALL] 

[^aáéiíoóöõuúüû]	>	akig +[PLUR]+[TERM] 

[^aáéiíoóöõuúüû]	>	akká +[PLUR]+[TRANS] 

[^aáéiíoóöõuúüû]	>	akkal +[PLUR]+[INSTR] 

[^aáéiíoóöõuúüû]	>	akért +[PLUR]+[CAUS/FIN] 



[^aáéiíoóöõuúüû]	>	akul +[PLUR]+[ESS] 





[^aáéiíoóöõuúüû]	>	aké +[PLUR]+[POSSESSEE]+[NOM] 

[^aáéiíoóöõuúüû]	>	akét +[PLUR]+[POSSESSEE]+[ACC] 

[^aáéiíoóöõuúüû]	>	akénak +[PLUR]+[POSSESSEE]+[DAT] 

[^aáéiíoóöõuúüû]	>	akéban +[PLUR]+[POSSESSEE]+[INE] 

[^aáéiíoóöõuúüû]	>	akéba +[PLUR]+[POSSESSEE]+[ILL] 

[^aáéiíoóöõuúüû]	>	akéból +[PLUR]+[POSSESSEE]+[ELA] 

[^aáéiíoóöõuúüû]	>	akén +[PLUR]+[POSSESSEE]+[SUE] 

[^aáéiíoóöõuúüû]	>	akéról +[PLUR]+[POSSESSEE]+[DEL] 

[^aáéiíoóöõuúüû]	>	akéra +[PLUR]+[POSSESSEE]+[SBL] 

[^aáéiíoóöõuúüû]	>	akénál +[PLUR]+[POSSESSEE]+[ADE] 

[^aáéiíoóöõuúüû]	>	akétól +[PLUR]+[POSSESSEE]+[ABL] 

[^aáéiíoóöõuúüû]	>	akéhoz +[PLUR]+[POSSESSEE]+[ALL] 

[^aáéiíoóöõuúüû]	>	akéig +[PLUR]+[POSSESSEE]+[TERM] 

[^aáéiíoóöõuúüû]	>	akévá +[PLUR]+[POSSESSEE]+[TRANS] 

[^aáéiíoóöõuúüû]	>	akéval +[PLUR]+[POSSESSEE]+[INSTR] 

[^aáéiíoóöõuúüû]	>	akéért +[PLUR]+[POSSESSEE]+[CAUS/FIN] 



[^aáéiíoóöõuúüû]	>	akéul +[PLUR]+[POSSESSEE]+[ESS] 



 [^aáéiíoóöõuúüû]	>	akéi +[PLUR]+[POSSESSEE]+[PLUR]+[NOM]
 
[^aáéiíoóöõuúüû]	>	akéit +[PLUR]+[POSSESSEE]+[PLUR]+[ACC] 

[^aáéiíoóöõuúüû]	>	akéinak +[PLUR]+[POSSESSEE]+[PLUR]+[DAT] 

[^aáéiíoóöõuúüû]	>	akéiban +[PLUR]+[POSSESSEE]+[PLUR]+[INE] 

[^aáéiíoóöõuúüû]	>	akéiba +[PLUR]+[POSSESSEE]+[PLUR]+[ILL] 

[^aáéiíoóöõuúüû]	>	akéiból +[PLUR]+[POSSESSEE]+[PLUR]+[ELA] 

[^aáéiíoóöõuúüû]	>	akéin +[PLUR]+[POSSESSEE]+[PLUR]+[SUE] 

[^aáéiíoóöõuúüû]	>	akéiról +[PLUR]+[POSSESSEE]+[PLUR]+[DEL] 

[^aáéiíoóöõuúüû]	>	akéira +[PLUR]+[POSSESSEE]+[PLUR]+[SBL] 

[^aáéiíoóöõuúüû]	>	akéinál +[PLUR]+[POSSESSEE]+[PLUR]+[ADE] 

[^aáéiíoóöõuúüû]	>	akéitól +[PLUR]+[POSSESSEE]+[PLUR]+[ABL] 

[^aáéiíoóöõuúüû]	>	akéihoz +[PLUR]+[POSSESSEE]+[PLUR]+[ALL] 

[^aáéiíoóöõuúüû]	>	akéiig +[PLUR]+[POSSESSEE]+[PLUR]+[TERM] 

[^aáéiíoóöõuúüû]	>	akéivá +[PLUR]+[POSSESSEE]+[PLUR]+[TRANS] 

[^aáéiíoóöõuúüû]	>	akéival +[PLUR]+[POSSESSEE]+[PLUR]+[INSTR] 

[^aáéiíoóöõuúüû]	>	akéiért +[PLUR]+[POSSESSEE]+[PLUR]+[CAUS/FIN] 



[^aáéiíoóöõuúüû]	>	akéiul +[PLUR]+[POSSESSEE]+[PLUR]+[ESS] 








[^aáéiíoóöõuúüû]	>	akként +[PLUR]+[FORM] 

[^aáéiíoóöõuúüû]	>	akkor +[PLUR]+[TEMP] 





[^aáéiíoóöõuúüû]	>	ék +[ék_FAMILIAR_noun]+[NOM]

[^aáéiíoóöõuúüû]	>	ékat +[ék_FAMILIAR_noun]+[ACC] 

[^aáéiíoóöõuúüû]	>	éknak +[ék_FAMILIAR_noun]+[DAT] 

[^aáéiíoóöõuúüû]	>	ékban +[ék_FAMILIAR_noun]+[INE] 

[^aáéiíoóöõuúüû]	>	ékba +[ék_FAMILIAR_noun]+[ILL] 

[^aáéiíoóöõuúüû]	>	ékból +[ék_FAMILIAR_noun]+[ELA] 

[^aáéiíoóöõuúüû]	>	ékon +[ék_FAMILIAR_noun]+[SUE] 

[^aáéiíoóöõuúüû]	>	ékról +[ék_FAMILIAR_noun]+[DEL] 

[^aáéiíoóöõuúüû]	>	ékra +[ék_FAMILIAR_noun]+[SBL] 

[^aáéiíoóöõuúüû]	>	éknál +[ék_FAMILIAR_noun]+[ADE] 

[^aáéiíoóöõuúüû]	>	éktól +[ék_FAMILIAR_noun]+[ABL] 

[^aáéiíoóöõuúüû]	>	ékhoz +[ék_FAMILIAR_noun]+[ALL] 

[^aáéiíoóöõuúüû]	>	ékig +[ék_FAMILIAR_noun]+[TERM] 

[^aáéiíoóöõuúüû]	>	ékká +[ék_FAMILIAR_noun]+[TRANS] 

[^aáéiíoóöõuúüû]	>	ékkal +[ék_FAMILIAR_noun]+[INSTR] 

[^aáéiíoóöõuúüû]	>	ékért +[ék_FAMILIAR_noun]+[CAUS/FIN] 



[^aáéiíoóöõuúüû]	>	ékul +[ék_FAMILIAR_noun]+[ESS] 




[^aáéiíoóöõuúüû]	>	éké +[ék_FAMILIAR_noun]+[POSSESSEE]+[NOM] 

[^aáéiíoóöõuúüû]	>	ékét +[ék_FAMILIAR_noun]+[POSSESSEE]+[ACC] 

[^aáéiíoóöõuúüû]	>	ékénak +[ék_FAMILIAR_noun]+[POSSESSEE]+[DAT] 

[^aáéiíoóöõuúüû]	>	ékéban +[ék_FAMILIAR_noun]+[POSSESSEE]+[INE] 

[^aáéiíoóöõuúüû]	>	ékéba +[ék_FAMILIAR_noun]+[POSSESSEE]+[ILL] 

[^aáéiíoóöõuúüû]	>	ékéból +[ék_FAMILIAR_noun]+[POSSESSEE]+[ELA] 

[^aáéiíoóöõuúüû]	>	ékén +[ék_FAMILIAR_noun]+[POSSESSEE]+[SUE] 

[^aáéiíoóöõuúüû]	>	ékéról +[ék_FAMILIAR_noun]+[POSSESSEE]+[DEL] 

[^aáéiíoóöõuúüû]	>	ékéra +[ék_FAMILIAR_noun]+[POSSESSEE]+[SBL] 

[^aáéiíoóöõuúüû]	>	ékénál +[ék_FAMILIAR_noun]+[POSSESSEE]+[ADE] 

[^aáéiíoóöõuúüû]	>	ékétól +[ék_FAMILIAR_noun]+[POSSESSEE]+[ABL] 

[^aáéiíoóöõuúüû]	>	ékéhoz +[ék_FAMILIAR_noun]+[POSSESSEE]+[ALL] 

[^aáéiíoóöõuúüû]	>	ékéig +[ék_FAMILIAR_noun]+[POSSESSEE]+[TERM] 

[^aáéiíoóöõuúüû]	>	ékévá +[ék_FAMILIAR_noun]+[POSSESSEE]+[TRANS] 

[^aáéiíoóöõuúüû]	>	ékéval +[ék_FAMILIAR_noun]+[POSSESSEE]+[INSTR] 

[^aáéiíoóöõuúüû]	>	ékéért +[ék_FAMILIAR_noun]+[POSSESSEE]+[CAUS/FIN] 



[^aáéiíoóöõuúüû]	>	ékéul +[ék_FAMILIAR_noun]+[POSSESSEE]+[ESS] 



 [^aáéiíoóöõuúüû]	>	ékéi +[ék_FAMILIAR_noun]+[POSSESSEE]+[PLUR]+[NOM]
 
[^aáéiíoóöõuúüû]	>	ékéit +[ék_FAMILIAR_noun]+[POSSESSEE]+[PLUR]+[ACC] 

[^aáéiíoóöõuúüû]	>	ékéinak +[ék_FAMILIAR_noun]+[POSSESSEE]+[PLUR]+[DAT] 

[^aáéiíoóöõuúüû]	>	ékéiban +[ék_FAMILIAR_noun]+[POSSESSEE]+[PLUR]+[INE] 

[^aáéiíoóöõuúüû]	>	ékéiba +[ék_FAMILIAR_noun]+[POSSESSEE]+[PLUR]+[ILL] 

[^aáéiíoóöõuúüû]	>	ékéiból +[ék_FAMILIAR_noun]+[POSSESSEE]+[PLUR]+[ELA] 

[^aáéiíoóöõuúüû]	>	ékéin +[ék_FAMILIAR_noun]+[POSSESSEE]+[PLUR]+[SUE] 

[^aáéiíoóöõuúüû]	>	ékéiról +[ék_FAMILIAR_noun]+[POSSESSEE]+[PLUR]+[DEL] 

[^aáéiíoóöõuúüû]	>	ékéira +[ék_FAMILIAR_noun]+[POSSESSEE]+[PLUR]+[SBL] 

[^aáéiíoóöõuúüû]	>	ékéinál +[ék_FAMILIAR_noun]+[POSSESSEE]+[PLUR]+[ADE] 

[^aáéiíoóöõuúüû]	>	ékéitól +[ék_FAMILIAR_noun]+[POSSESSEE]+[PLUR]+[ABL] 

[^aáéiíoóöõuúüû]	>	ékéihoz +[ék_FAMILIAR_noun]+[POSSESSEE]+[PLUR]+[ALL] 

[^aáéiíoóöõuúüû]	>	ékéiig +[ék_FAMILIAR_noun]+[POSSESSEE]+[PLUR]+[TERM] 

[^aáéiíoóöõuúüû]	>	ékéivá +[ék_FAMILIAR_noun]+[POSSESSEE]+[PLUR]+[TRANS] 

[^aáéiíoóöõuúüû]	>	ékéival +[ék_FAMILIAR_noun]+[POSSESSEE]+[PLUR]+[INSTR] 

[^aáéiíoóöõuúüû]	>	ékéiért +[ék_FAMILIAR_noun]+[POSSESSEE]+[PLUR]+[CAUS/FIN] 



[^aáéiíoóöõuúüû]	>	ékéiul +[ék_FAMILIAR_noun]+[POSSESSEE]+[PLUR]+[ESS] 




[^aáéiíoóöõuúüû]	>	amék +[POSS_SG_1]+[ék_FAMILIAR_noun]+[NOM]

[^aáéiíoóöõuúüû]	>	amékat +[POSS_SG_1]+[ék_FAMILIAR_noun]+[ACC] 

[^aáéiíoóöõuúüû]	>	améknak +[POSS_SG_1]+[ék_FAMILIAR_noun]+[DAT] 

[^aáéiíoóöõuúüû]	>	amékban +[POSS_SG_1]+[ék_FAMILIAR_noun]+[INE] 

[^aáéiíoóöõuúüû]	>	amékba +[POSS_SG_1]+[ék_FAMILIAR_noun]+[ILL] 

[^aáéiíoóöõuúüû]	>	amékból +[POSS_SG_1]+[ék_FAMILIAR_noun]+[ELA] 

[^aáéiíoóöõuúüû]	>	amékon +[POSS_SG_1]+[ék_FAMILIAR_noun]+[SUE] 

[^aáéiíoóöõuúüû]	>	amékról +[POSS_SG_1]+[ék_FAMILIAR_noun]+[DEL] 

[^aáéiíoóöõuúüû]	>	amékra +[POSS_SG_1]+[ék_FAMILIAR_noun]+[SBL] 

[^aáéiíoóöõuúüû]	>	améknál +[POSS_SG_1]+[ék_FAMILIAR_noun]+[ADE] 

[^aáéiíoóöõuúüû]	>	améktól +[POSS_SG_1]+[ék_FAMILIAR_noun]+[ABL] 

[^aáéiíoóöõuúüû]	>	amékhoz +[POSS_SG_1]+[ék_FAMILIAR_noun]+[ALL] 

[^aáéiíoóöõuúüû]	>	amékig +[POSS_SG_1]+[ék_FAMILIAR_noun]+[TERM] 

[^aáéiíoóöõuúüû]	>	amékká +[POSS_SG_1]+[ék_FAMILIAR_noun]+[TRANS] 

[^aáéiíoóöõuúüû]	>	amékkal +[POSS_SG_1]+[ék_FAMILIAR_noun]+[INSTR] 

[^aáéiíoóöõuúüû]	>	amékért +[POSS_SG_1]+[ék_FAMILIAR_noun]+[CAUS/FIN] 



[^aáéiíoóöõuúüû]	>	amékul +[POSS_SG_1]+[ék_FAMILIAR_noun]+[ESS] 




[^aáéiíoóöõuúüû]	>	améké +[POSS_SG_1]+[ék_FAMILIAR_noun]+[POSSESSEE]+[NOM] 

[^aáéiíoóöõuúüû]	>	amékét +[POSS_SG_1]+[ék_FAMILIAR_noun]+[POSSESSEE]+[ACC] 

[^aáéiíoóöõuúüû]	>	amékénak +[POSS_SG_1]+[ék_FAMILIAR_noun]+[POSSESSEE]+[DAT] 

[^aáéiíoóöõuúüû]	>	amékéban +[POSS_SG_1]+[ék_FAMILIAR_noun]+[POSSESSEE]+[INE] 

[^aáéiíoóöõuúüû]	>	amékéba +[POSS_SG_1]+[ék_FAMILIAR_noun]+[POSSESSEE]+[ILL] 

[^aáéiíoóöõuúüû]	>	amékéból +[POSS_SG_1]+[ék_FAMILIAR_noun]+[POSSESSEE]+[ELA] 

[^aáéiíoóöõuúüû]	>	amékén +[POSS_SG_1]+[ék_FAMILIAR_noun]+[POSSESSEE]+[SUE] 

[^aáéiíoóöõuúüû]	>	amékéról +[POSS_SG_1]+[ék_FAMILIAR_noun]+[POSSESSEE]+[DEL] 

[^aáéiíoóöõuúüû]	>	amékéra +[POSS_SG_1]+[ék_FAMILIAR_noun]+[POSSESSEE]+[SBL] 

[^aáéiíoóöõuúüû]	>	amékénál +[POSS_SG_1]+[ék_FAMILIAR_noun]+[POSSESSEE]+[ADE] 

[^aáéiíoóöõuúüû]	>	amékétól +[POSS_SG_1]+[ék_FAMILIAR_noun]+[POSSESSEE]+[ABL] 

[^aáéiíoóöõuúüû]	>	amékéhoz +[POSS_SG_1]+[ék_FAMILIAR_noun]+[POSSESSEE]+[ALL] 

[^aáéiíoóöõuúüû]	>	amékéig +[POSS_SG_1]+[ék_FAMILIAR_noun]+[POSSESSEE]+[TERM] 

[^aáéiíoóöõuúüû]	>	amékévá +[POSS_SG_1]+[ék_FAMILIAR_noun]+[POSSESSEE]+[TRANS] 

[^aáéiíoóöõuúüû]	>	amékéval +[POSS_SG_1]+[ék_FAMILIAR_noun]+[POSSESSEE]+[INSTR] 

[^aáéiíoóöõuúüû]	>	amékéért +[POSS_SG_1]+[ék_FAMILIAR_noun]+[POSSESSEE]+[CAUS/FIN] 



[^aáéiíoóöõuúüû]	>	amékéul +[POSS_SG_1]+[ék_FAMILIAR_noun]+[POSSESSEE]+[ESS] 



 [^aáéiíoóöõuúüû]	>	amékéi +[POSS_SG_1]+[ék_FAMILIAR_noun]+[POSSESSEE]+[PLUR]+[NOM]
 
[^aáéiíoóöõuúüû]	>	amékéit +[POSS_SG_1]+[ék_FAMILIAR_noun]+[POSSESSEE]+[PLUR]+[ACC] 

[^aáéiíoóöõuúüû]	>	amékéinak +[POSS_SG_1]+[ék_FAMILIAR_noun]+[POSSESSEE]+[PLUR]+[DAT] 

[^aáéiíoóöõuúüû]	>	amékéiban +[POSS_SG_1]+[ék_FAMILIAR_noun]+[POSSESSEE]+[PLUR]+[INE] 

[^aáéiíoóöõuúüû]	>	amékéiba +[POSS_SG_1]+[ék_FAMILIAR_noun]+[POSSESSEE]+[PLUR]+[ILL] 

[^aáéiíoóöõuúüû]	>	amékéiból +[POSS_SG_1]+[ék_FAMILIAR_noun]+[POSSESSEE]+[PLUR]+[ELA] 

[^aáéiíoóöõuúüû]	>	amékéin +[POSS_SG_1]+[ék_FAMILIAR_noun]+[POSSESSEE]+[PLUR]+[SUE] 

[^aáéiíoóöõuúüû]	>	amékéiról +[POSS_SG_1]+[ék_FAMILIAR_noun]+[POSSESSEE]+[PLUR]+[DEL] 

[^aáéiíoóöõuúüû]	>	amékéira +[POSS_SG_1]+[ék_FAMILIAR_noun]+[POSSESSEE]+[PLUR]+[SBL] 

[^aáéiíoóöõuúüû]	>	amékéinál +[POSS_SG_1]+[ék_FAMILIAR_noun]+[POSSESSEE]+[PLUR]+[ADE] 

[^aáéiíoóöõuúüû]	>	amékéitól +[POSS_SG_1]+[ék_FAMILIAR_noun]+[POSSESSEE]+[PLUR]+[ABL] 

[^aáéiíoóöõuúüû]	>	amékéihoz +[POSS_SG_1]+[ék_FAMILIAR_noun]+[POSSESSEE]+[PLUR]+[ALL] 

[^aáéiíoóöõuúüû]	>	amékéiig +[POSS_SG_1]+[ék_FAMILIAR_noun]+[POSSESSEE]+[PLUR]+[TERM] 

[^aáéiíoóöõuúüû]	>	amékéivá +[POSS_SG_1]+[ék_FAMILIAR_noun]+[POSSESSEE]+[PLUR]+[TRANS] 

[^aáéiíoóöõuúüû]	>	amékéival +[POSS_SG_1]+[ék_FAMILIAR_noun]+[POSSESSEE]+[PLUR]+[INSTR] 

[^aáéiíoóöõuúüû]	>	amékéiért +[POSS_SG_1]+[ék_FAMILIAR_noun]+[POSSESSEE]+[PLUR]+[CAUS/FIN] 



[^aáéiíoóöõuúüû]	>	amékéiul +[POSS_SG_1]+[ék_FAMILIAR_noun]+[POSSESSEE]+[PLUR]+[ESS] 




[^aáéiíoóöõuúüû]	>	adék +[POSS_SG_2]+[ék_FAMILIAR_noun]+[NOM]

[^aáéiíoóöõuúüû]	>	adékat +[POSS_SG_1]+[ék_FAMILIAR_noun]+[ACC] 

[^aáéiíoóöõuúüû]	>	adéknak +[POSS_SG_1]+[ék_FAMILIAR_noun]+[DAT] 

[^aáéiíoóöõuúüû]	>	adékban +[POSS_SG_1]+[ék_FAMILIAR_noun]+[INE] 

[^aáéiíoóöõuúüû]	>	adékba +[POSS_SG_1]+[ék_FAMILIAR_noun]+[ILL] 

[^aáéiíoóöõuúüû]	>	adékból +[POSS_SG_1]+[ék_FAMILIAR_noun]+[ELA] 

[^aáéiíoóöõuúüû]	>	adékon +[POSS_SG_1]+[ék_FAMILIAR_noun]+[SUE] 

[^aáéiíoóöõuúüû]	>	adékról +[POSS_SG_1]+[ék_FAMILIAR_noun]+[DEL] 

[^aáéiíoóöõuúüû]	>	adékra +[POSS_SG_1]+[ék_FAMILIAR_noun]+[SBL] 

[^aáéiíoóöõuúüû]	>	adéknál +[POSS_SG_1]+[ék_FAMILIAR_noun]+[ADE] 

[^aáéiíoóöõuúüû]	>	adéktól +[POSS_SG_1]+[ék_FAMILIAR_noun]+[ABL] 

[^aáéiíoóöõuúüû]	>	adékhoz +[POSS_SG_1]+[ék_FAMILIAR_noun]+[ALL] 

[^aáéiíoóöõuúüû]	>	adékig +[POSS_SG_1]+[ék_FAMILIAR_noun]+[TERM] 

[^aáéiíoóöõuúüû]	>	adékká +[POSS_SG_1]+[ék_FAMILIAR_noun]+[TRANS] 

[^aáéiíoóöõuúüû]	>	adékkal +[POSS_SG_1]+[ék_FAMILIAR_noun]+[INSTR] 

[^aáéiíoóöõuúüû]	>	adékért +[POSS_SG_1]+[ék_FAMILIAR_noun]+[CAUS/FIN] 



[^aáéiíoóöõuúüû]	>	adékul +[POSS_SG_1]+[ék_FAMILIAR_noun]+[ESS] 




[^aáéiíoóöõuúüû]	>	adéké +[POSS_SG_1]+[ék_FAMILIAR_noun]+[POSSESSEE]+[NOM] 

[^aáéiíoóöõuúüû]	>	adékét +[POSS_SG_1]+[ék_FAMILIAR_noun]+[POSSESSEE]+[ACC] 

[^aáéiíoóöõuúüû]	>	adékénak +[POSS_SG_1]+[ék_FAMILIAR_noun]+[POSSESSEE]+[DAT] 

[^aáéiíoóöõuúüû]	>	adékéban +[POSS_SG_1]+[ék_FAMILIAR_noun]+[POSSESSEE]+[INE] 

[^aáéiíoóöõuúüû]	>	adékéba +[POSS_SG_1]+[ék_FAMILIAR_noun]+[POSSESSEE]+[ILL] 

[^aáéiíoóöõuúüû]	>	adékéból +[POSS_SG_1]+[ék_FAMILIAR_noun]+[POSSESSEE]+[ELA] 

[^aáéiíoóöõuúüû]	>	adékén +[POSS_SG_1]+[ék_FAMILIAR_noun]+[POSSESSEE]+[SUE] 

[^aáéiíoóöõuúüû]	>	adékéról +[POSS_SG_1]+[ék_FAMILIAR_noun]+[POSSESSEE]+[DEL] 

[^aáéiíoóöõuúüû]	>	adékéra +[POSS_SG_1]+[ék_FAMILIAR_noun]+[POSSESSEE]+[SBL] 

[^aáéiíoóöõuúüû]	>	adékénál +[POSS_SG_1]+[ék_FAMILIAR_noun]+[POSSESSEE]+[ADE] 

[^aáéiíoóöõuúüû]	>	adékétól +[POSS_SG_1]+[ék_FAMILIAR_noun]+[POSSESSEE]+[ABL] 

[^aáéiíoóöõuúüû]	>	adékéhoz +[POSS_SG_1]+[ék_FAMILIAR_noun]+[POSSESSEE]+[ALL] 

[^aáéiíoóöõuúüû]	>	adékéig +[POSS_SG_1]+[ék_FAMILIAR_noun]+[POSSESSEE]+[TERM] 

[^aáéiíoóöõuúüû]	>	adékévá +[POSS_SG_1]+[ék_FAMILIAR_noun]+[POSSESSEE]+[TRANS] 

[^aáéiíoóöõuúüû]	>	adékéval +[POSS_SG_1]+[ék_FAMILIAR_noun]+[POSSESSEE]+[INSTR] 

[^aáéiíoóöõuúüû]	>	adékéért +[POSS_SG_1]+[ék_FAMILIAR_noun]+[POSSESSEE]+[CAUS/FIN] 



[^aáéiíoóöõuúüû]	>	adékéul +[POSS_SG_1]+[ék_FAMILIAR_noun]+[POSSESSEE]+[ESS] 



 [^aáéiíoóöõuúüû]	>	adékéi +[POSS_SG_1]+[ék_FAMILIAR_noun]+[POSSESSEE]+[PLUR]+[NOM]
 
[^aáéiíoóöõuúüû]	>	adékéit +[POSS_SG_1]+[ék_FAMILIAR_noun]+[POSSESSEE]+[PLUR]+[ACC] 

[^aáéiíoóöõuúüû]	>	adékéinak +[POSS_SG_1]+[ék_FAMILIAR_noun]+[POSSESSEE]+[PLUR]+[DAT] 

[^aáéiíoóöõuúüû]	>	adékéiban +[POSS_SG_1]+[ék_FAMILIAR_noun]+[POSSESSEE]+[PLUR]+[INE] 

[^aáéiíoóöõuúüû]	>	adékéiba +[POSS_SG_1]+[ék_FAMILIAR_noun]+[POSSESSEE]+[PLUR]+[ILL] 

[^aáéiíoóöõuúüû]	>	adékéiból +[POSS_SG_1]+[ék_FAMILIAR_noun]+[POSSESSEE]+[PLUR]+[ELA] 

[^aáéiíoóöõuúüû]	>	adékéin +[POSS_SG_1]+[ék_FAMILIAR_noun]+[POSSESSEE]+[PLUR]+[SUE] 

[^aáéiíoóöõuúüû]	>	adékéiról +[POSS_SG_1]+[ék_FAMILIAR_noun]+[POSSESSEE]+[PLUR]+[DEL] 

[^aáéiíoóöõuúüû]	>	adékéira +[POSS_SG_1]+[ék_FAMILIAR_noun]+[POSSESSEE]+[PLUR]+[SBL] 

[^aáéiíoóöõuúüû]	>	adékéinál +[POSS_SG_1]+[ék_FAMILIAR_noun]+[POSSESSEE]+[PLUR]+[ADE] 

[^aáéiíoóöõuúüû]	>	adékéitól +[POSS_SG_1]+[ék_FAMILIAR_noun]+[POSSESSEE]+[PLUR]+[ABL] 

[^aáéiíoóöõuúüû]	>	adékéihoz +[POSS_SG_1]+[ék_FAMILIAR_noun]+[POSSESSEE]+[PLUR]+[ALL] 

[^aáéiíoóöõuúüû]	>	adékéiig +[POSS_SG_1]+[ék_FAMILIAR_noun]+[POSSESSEE]+[PLUR]+[TERM] 

[^aáéiíoóöõuúüû]	>	adékéivá +[POSS_SG_1]+[ék_FAMILIAR_noun]+[POSSESSEE]+[PLUR]+[TRANS] 

[^aáéiíoóöõuúüû]	>	adékéival +[POSS_SG_1]+[ék_FAMILIAR_noun]+[POSSESSEE]+[PLUR]+[INSTR] 

[^aáéiíoóöõuúüû]	>	adékéiért +[POSS_SG_1]+[ék_FAMILIAR_noun]+[POSSESSEE]+[PLUR]+[CAUS/FIN] 



[^aáéiíoóöõuúüû]	>	adékéiul +[POSS_SG_1]+[ék_FAMILIAR_noun]+[POSSESSEE]+[PLUR]+[ESS] 




[^aáéiíoóöõuúüû]	>	am +[POSS_SG_1]+[NOM]
[^aáéiíoóöõuúüû]	>	am/& +[POSS_SG_1]+[ACC]

[^aáéiíoóöõuúüû]	>	amat +[POSS_SG_1]+[ACC] 

[^aáéiíoóöõuúüû]	>	amnak +[POSS_SG_1]+[DAT] 

[^aáéiíoóöõuúüû]	>	amban +[POSS_SG_1]+[INE] 

[^aáéiíoóöõuúüû]	>	amba +[POSS_SG_1]+[ILL] 

[^aáéiíoóöõuúüû]	>	amból +[POSS_SG_1]+[ELA] 

[^aáéiíoóöõuúüû]	>	amon +[POSS_SG_1]+[SUE] 

[^aáéiíoóöõuúüû]	>	amról +[POSS_SG_1]+[DEL] 

[^aáéiíoóöõuúüû]	>	amra +[POSS_SG_1]+[SBL] 

[^aáéiíoóöõuúüû]	>	amnál +[POSS_SG_1]+[ADE] 

[^aáéiíoóöõuúüû]	>	amtól +[POSS_SG_1]+[ABL] 

[^aáéiíoóöõuúüû]	>	amhoz +[POSS_SG_1]+[ALL] 

[^aáéiíoóöõuúüû]	>	amig +[POSS_SG_1]+[TERM] 

[^aáéiíoóöõuúüû]	>	ammá +[POSS_SG_1]+[TRANS] 

[^aáéiíoóöõuúüû]	>	ammal +[POSS_SG_1]+[INSTR] 

[^aáéiíoóöõuúüû]	>	amért +[POSS_SG_1]+[CAUS/FIN] 



[^aáéiíoóöõuúüû]	>	amul +[POSS_SG_1]+[ESS] 





[^aáéiíoóöõuúüû]	>	amé +[POSS_SG_1]+[POSSESSEE]+[NOM] 

[^aáéiíoóöõuúüû]	>	amét +[POSS_SG_1]+[POSSESSEE]+[ACC] 

[^aáéiíoóöõuúüû]	>	aménak +[POSS_SG_1]+[POSSESSEE]+[DAT] 

[^aáéiíoóöõuúüû]	>	améban +[POSS_SG_1]+[POSSESSEE]+[INE] 

[^aáéiíoóöõuúüû]	>	améba +[POSS_SG_1]+[POSSESSEE]+[ILL] 

[^aáéiíoóöõuúüû]	>	améból +[POSS_SG_1]+[POSSESSEE]+[ELA] 

[^aáéiíoóöõuúüû]	>	amén +[POSS_SG_1]+[POSSESSEE]+[SUE] 

[^aáéiíoóöõuúüû]	>	améról +[POSS_SG_1]+[POSSESSEE]+[DEL] 

[^aáéiíoóöõuúüû]	>	améra +[POSS_SG_1]+[POSSESSEE]+[SBL] 

[^aáéiíoóöõuúüû]	>	aménál +[POSS_SG_1]+[POSSESSEE]+[ADE] 

[^aáéiíoóöõuúüû]	>	amétól +[POSS_SG_1]+[POSSESSEE]+[ABL] 

[^aáéiíoóöõuúüû]	>	améhoz +[POSS_SG_1]+[POSSESSEE]+[ALL] 

[^aáéiíoóöõuúüû]	>	améig +[POSS_SG_1]+[POSSESSEE]+[TERM] 

[^aáéiíoóöõuúüû]	>	amévá +[POSS_SG_1]+[POSSESSEE]+[TRANS] 

[^aáéiíoóöõuúüû]	>	améval +[POSS_SG_1]+[POSSESSEE]+[INSTR] 

[^aáéiíoóöõuúüû]	>	améért +[POSS_SG_1]+[POSSESSEE]+[CAUS/FIN] 



[^aáéiíoóöõuúüû]	>	améul +[POSS_SG_1]+[POSSESSEE]+[ESS] 



 [^aáéiíoóöõuúüû]	>	améi +[POSS_SG_1]+[POSSESSEE]+[PLUR]+[NOM]
 
[^aáéiíoóöõuúüû]	>	améit +[POSS_SG_1]+[POSSESSEE]+[PLUR]+[ACC] 

[^aáéiíoóöõuúüû]	>	améinak +[POSS_SG_1]+[POSSESSEE]+[PLUR]+[DAT] 

[^aáéiíoóöõuúüû]	>	améiban +[POSS_SG_1]+[POSSESSEE]+[PLUR]+[INE] 

[^aáéiíoóöõuúüû]	>	améiba +[POSS_SG_1]+[POSSESSEE]+[PLUR]+[ILL] 

[^aáéiíoóöõuúüû]	>	améiból +[POSS_SG_1]+[POSSESSEE]+[PLUR]+[ELA] 

[^aáéiíoóöõuúüû]	>	améin +[POSS_SG_1]+[POSSESSEE]+[PLUR]+[SUE] 

[^aáéiíoóöõuúüû]	>	améiról +[POSS_SG_1]+[POSSESSEE]+[PLUR]+[DEL] 

[^aáéiíoóöõuúüû]	>	améira +[POSS_SG_1]+[POSSESSEE]+[PLUR]+[SBL] 

[^aáéiíoóöõuúüû]	>	améinál +[POSS_SG_1]+[POSSESSEE]+[PLUR]+[ADE] 

[^aáéiíoóöõuúüû]	>	améitól +[POSS_SG_1]+[POSSESSEE]+[PLUR]+[ABL] 

[^aáéiíoóöõuúüû]	>	améihoz +[POSS_SG_1]+[POSSESSEE]+[PLUR]+[ALL] 

[^aáéiíoóöõuúüû]	>	améiig +[POSS_SG_1]+[POSSESSEE]+[PLUR]+[TERM] 

[^aáéiíoóöõuúüû]	>	améivá +[POSS_SG_1]+[POSSESSEE]+[PLUR]+[TRANS] 

[^aáéiíoóöõuúüû]	>	améival +[POSS_SG_1]+[POSSESSEE]+[PLUR]+[INSTR] 

[^aáéiíoóöõuúüû]	>	améiért +[POSS_SG_1]+[POSSESSEE]+[PLUR]+[CAUS/FIN] 



[^aáéiíoóöõuúüû]	>	améiul +[POSS_SG_1]+[POSSESSEE]+[PLUR]+[ESS] 








[^aáéiíoóöõuúüû]	>	amként +[POSS_SG_1]+[FORM] 

[^aáéiíoóöõuúüû]	>	amkor +[POSS_SG_1]+[TEMP] 




[^aáéiíoóöõuúüû]	>	ad +[POSS_SG_2]+[NOM]
[^aáéiíoóöõuúüû]	>	ad/& +[POSS_SG_2]+[ACC]

[^aáéiíoóöõuúüû]	>	adat +[POSS_SG_2]+[ACC] 

[^aáéiíoóöõuúüû]	>	adnak +[POSS_SG_2]+[DAT] 

[^aáéiíoóöõuúüû]	>	adban +[POSS_SG_2]+[INE] 

[^aáéiíoóöõuúüû]	>	adba +[POSS_SG_2]+[ILL] 

[^aáéiíoóöõuúüû]	>	adból +[POSS_SG_2]+[ELA] 

[^aáéiíoóöõuúüû]	>	adon +[POSS_SG_2]+[SUE] 

[^aáéiíoóöõuúüû]	>	adról +[POSS_SG_2]+[DEL] 

[^aáéiíoóöõuúüû]	>	adra +[POSS_SG_2]+[SBL] 

[^aáéiíoóöõuúüû]	>	adnál +[POSS_SG_2]+[ADE] 

[^aáéiíoóöõuúüû]	>	adtól +[POSS_SG_2]+[ABL] 

[^aáéiíoóöõuúüû]	>	adhoz +[POSS_SG_2]+[ALL] 

[^aáéiíoóöõuúüû]	>	adig +[POSS_SG_2]+[TERM] 

[^aáéiíoóöõuúüû]	>	addá +[POSS_SG_2]+[TRANS] 

[^aáéiíoóöõuúüû]	>	addal +[POSS_SG_2]+[INSTR] 

[^aáéiíoóöõuúüû]	>	adért +[POSS_SG_2]+[CAUS/FIN] 



[^aáéiíoóöõuúüû]	>	adul +[POSS_SG_2]+[ESS] 





[^aáéiíoóöõuúüû]	>	adé +[POSS_SG_2]+[POSSESSEE]+[NOM] 

[^aáéiíoóöõuúüû]	>	adét +[POSS_SG_2]+[POSSESSEE]+[ACC] 

[^aáéiíoóöõuúüû]	>	adénak +[POSS_SG_2]+[POSSESSEE]+[DAT] 

[^aáéiíoóöõuúüû]	>	adéban +[POSS_SG_2]+[POSSESSEE]+[INE] 

[^aáéiíoóöõuúüû]	>	adéba +[POSS_SG_2]+[POSSESSEE]+[ILL] 

[^aáéiíoóöõuúüû]	>	adéból +[POSS_SG_2]+[POSSESSEE]+[ELA] 

[^aáéiíoóöõuúüû]	>	adén +[POSS_SG_2]+[POSSESSEE]+[SUE] 

[^aáéiíoóöõuúüû]	>	adéról +[POSS_SG_2]+[POSSESSEE]+[DEL] 

[^aáéiíoóöõuúüû]	>	adéra +[POSS_SG_2]+[POSSESSEE]+[SBL] 

[^aáéiíoóöõuúüû]	>	adénál +[POSS_SG_2]+[POSSESSEE]+[ADE] 

[^aáéiíoóöõuúüû]	>	adétól +[POSS_SG_2]+[POSSESSEE]+[ABL] 

[^aáéiíoóöõuúüû]	>	adéhoz +[POSS_SG_2]+[POSSESSEE]+[ALL] 

[^aáéiíoóöõuúüû]	>	adéig +[POSS_SG_2]+[POSSESSEE]+[TERM] 

[^aáéiíoóöõuúüû]	>	adévá +[POSS_SG_2]+[POSSESSEE]+[TRANS] 

[^aáéiíoóöõuúüû]	>	adéval +[POSS_SG_2]+[POSSESSEE]+[INSTR] 

[^aáéiíoóöõuúüû]	>	adéért +[POSS_SG_2]+[POSSESSEE]+[CAUS/FIN] 



[^aáéiíoóöõuúüû]	>	adéul +[POSS_SG_2]+[POSSESSEE]+[ESS] 



 [^aáéiíoóöõuúüû]	>	adéi +[POSS_SG_2]+[POSSESSEE]+[PLUR]+[NOM]
 
[^aáéiíoóöõuúüû]	>	adéit +[POSS_SG_2]+[POSSESSEE]+[PLUR]+[ACC] 

[^aáéiíoóöõuúüû]	>	adéinak +[POSS_SG_2]+[POSSESSEE]+[PLUR]+[DAT] 

[^aáéiíoóöõuúüû]	>	adéiban +[POSS_SG_2]+[POSSESSEE]+[PLUR]+[INE] 

[^aáéiíoóöõuúüû]	>	adéiba +[POSS_SG_2]+[POSSESSEE]+[PLUR]+[ILL] 

[^aáéiíoóöõuúüû]	>	adéiból +[POSS_SG_2]+[POSSESSEE]+[PLUR]+[ELA] 

[^aáéiíoóöõuúüû]	>	adéin +[POSS_SG_2]+[POSSESSEE]+[PLUR]+[SUE] 

[^aáéiíoóöõuúüû]	>	adéiról +[POSS_SG_2]+[POSSESSEE]+[PLUR]+[DEL] 

[^aáéiíoóöõuúüû]	>	adéira +[POSS_SG_2]+[POSSESSEE]+[PLUR]+[SBL] 

[^aáéiíoóöõuúüû]	>	adéinál +[POSS_SG_2]+[POSSESSEE]+[PLUR]+[ADE] 

[^aáéiíoóöõuúüû]	>	adéitól +[POSS_SG_2]+[POSSESSEE]+[PLUR]+[ABL] 

[^aáéiíoóöõuúüû]	>	adéihoz +[POSS_SG_2]+[POSSESSEE]+[PLUR]+[ALL] 

[^aáéiíoóöõuúüû]	>	adéiig +[POSS_SG_2]+[POSSESSEE]+[PLUR]+[TERM] 

[^aáéiíoóöõuúüû]	>	adéivá +[POSS_SG_2]+[POSSESSEE]+[PLUR]+[TRANS] 

[^aáéiíoóöõuúüû]	>	adéival +[POSS_SG_2]+[POSSESSEE]+[PLUR]+[INSTR] 

[^aáéiíoóöõuúüû]	>	adéiért +[POSS_SG_2]+[POSSESSEE]+[PLUR]+[CAUS/FIN] 



[^aáéiíoóöõuúüû]	>	adéiul +[POSS_SG_2]+[POSSESSEE]+[PLUR]+[ESS] 








[^aáéiíoóöõuúüû]	>	adként +[POSS_SG_2]+[FORM] 

[^aáéiíoóöõuúüû]	>	adkor +[POSS_SG_2]+[TEMP] 




[^aáéiíoóöõuúüû]	>	unk +[POSS_PL_1]+[NOM]
[^aáéiíoóöõuúüû]	>	unk/& +[POSS_PL_1]+[ACC]


[^aáéiíoóöõuúüû]	>	unkat +[POSS_PL_1]+[ACC] 

[^aáéiíoóöõuúüû]	>	unknak +[POSS_PL_1]+[DAT] 

[^aáéiíoóöõuúüû]	>	unkban +[POSS_PL_1]+[INE] 

[^aáéiíoóöõuúüû]	>	unkba +[POSS_PL_1]+[ILL] 

[^aáéiíoóöõuúüû]	>	unkból +[POSS_PL_1]+[ELA] 

[^aáéiíoóöõuúüû]	>	unkon +[POSS_PL_1]+[SUE] 

[^aáéiíoóöõuúüû]	>	unkról +[POSS_PL_1]+[DEL] 

[^aáéiíoóöõuúüû]	>	unkra +[POSS_PL_1]+[SBL] 

[^aáéiíoóöõuúüû]	>	unknál +[POSS_PL_1]+[ADE] 

[^aáéiíoóöõuúüû]	>	unktól +[POSS_PL_1]+[ABL] 

[^aáéiíoóöõuúüû]	>	unkhoz +[POSS_PL_1]+[ALL] 

[^aáéiíoóöõuúüû]	>	unkig +[POSS_PL_1]+[TERM] 

[^aáéiíoóöõuúüû]	>	unkká +[POSS_PL_1]+[TRANS] 

[^aáéiíoóöõuúüû]	>	unkkal +[POSS_PL_1]+[INSTR] 

[^aáéiíoóöõuúüû]	>	unkért +[POSS_PL_1]+[CAUS/FIN] 



[^aáéiíoóöõuúüû]	>	unkul +[POSS_PL_1]+[ESS] 





[^aáéiíoóöõuúüû]	>	unké +[POSS_PL_1]+[POSSESSEE]+[NOM] 

[^aáéiíoóöõuúüû]	>	unkét +[POSS_PL_1]+[POSSESSEE]+[ACC] 

[^aáéiíoóöõuúüû]	>	unkénak +[POSS_PL_1]+[POSSESSEE]+[DAT] 

[^aáéiíoóöõuúüû]	>	unkéban +[POSS_PL_1]+[POSSESSEE]+[INE] 

[^aáéiíoóöõuúüû]	>	unkéba +[POSS_PL_1]+[POSSESSEE]+[ILL] 

[^aáéiíoóöõuúüû]	>	unkéból +[POSS_PL_1]+[POSSESSEE]+[ELA] 

[^aáéiíoóöõuúüû]	>	unkén +[POSS_PL_1]+[POSSESSEE]+[SUE] 

[^aáéiíoóöõuúüû]	>	unkéról +[POSS_PL_1]+[POSSESSEE]+[DEL] 

[^aáéiíoóöõuúüû]	>	unkéra +[POSS_PL_1]+[POSSESSEE]+[SBL] 

[^aáéiíoóöõuúüû]	>	unkénál +[POSS_PL_1]+[POSSESSEE]+[ADE] 

[^aáéiíoóöõuúüû]	>	unkétól +[POSS_PL_1]+[POSSESSEE]+[ABL] 

[^aáéiíoóöõuúüû]	>	unkéhoz +[POSS_PL_1]+[POSSESSEE]+[ALL] 

[^aáéiíoóöõuúüû]	>	unkéig +[POSS_PL_1]+[POSSESSEE]+[TERM] 

[^aáéiíoóöõuúüû]	>	unkévá +[POSS_PL_1]+[POSSESSEE]+[TRANS] 

[^aáéiíoóöõuúüû]	>	unkéval +[POSS_PL_1]+[POSSESSEE]+[INSTR] 

[^aáéiíoóöõuúüû]	>	unkéért +[POSS_PL_1]+[POSSESSEE]+[CAUS/FIN] 



[^aáéiíoóöõuúüû]	>	unkéul +[POSS_PL_1]+[POSSESSEE]+[ESS] 



 [^aáéiíoóöõuúüû]	>	unkéi +[POSS_PL_1]+[POSSESSEE]+[PLUR]+[NOM]
 
[^aáéiíoóöõuúüû]	>	unkéit +[POSS_PL_1]+[POSSESSEE]+[PLUR]+[ACC] 

[^aáéiíoóöõuúüû]	>	unkéinak +[POSS_PL_1]+[POSSESSEE]+[PLUR]+[DAT] 

[^aáéiíoóöõuúüû]	>	unkéiban +[POSS_PL_1]+[POSSESSEE]+[PLUR]+[INE] 

[^aáéiíoóöõuúüû]	>	unkéiba +[POSS_PL_1]+[POSSESSEE]+[PLUR]+[ILL] 

[^aáéiíoóöõuúüû]	>	unkéiból +[POSS_PL_1]+[POSSESSEE]+[PLUR]+[ELA] 

[^aáéiíoóöõuúüû]	>	unkéin +[POSS_PL_1]+[POSSESSEE]+[PLUR]+[SUE] 

[^aáéiíoóöõuúüû]	>	unkéiról +[POSS_PL_1]+[POSSESSEE]+[PLUR]+[DEL] 

[^aáéiíoóöõuúüû]	>	unkéira +[POSS_PL_1]+[POSSESSEE]+[PLUR]+[SBL] 

[^aáéiíoóöõuúüû]	>	unkéinál +[POSS_PL_1]+[POSSESSEE]+[PLUR]+[ADE] 

[^aáéiíoóöõuúüû]	>	unkéitól +[POSS_PL_1]+[POSSESSEE]+[PLUR]+[ABL] 

[^aáéiíoóöõuúüû]	>	unkéihoz +[POSS_PL_1]+[POSSESSEE]+[PLUR]+[ALL] 

[^aáéiíoóöõuúüû]	>	unkéiig +[POSS_PL_1]+[POSSESSEE]+[PLUR]+[TERM] 

[^aáéiíoóöõuúüû]	>	unkéivá +[POSS_PL_1]+[POSSESSEE]+[PLUR]+[TRANS] 

[^aáéiíoóöõuúüû]	>	unkéival +[POSS_PL_1]+[POSSESSEE]+[PLUR]+[INSTR] 

[^aáéiíoóöõuúüû]	>	unkéiért +[POSS_PL_1]+[POSSESSEE]+[PLUR]+[CAUS/FIN] 



[^aáéiíoóöõuúüû]	>	unkéiul +[POSS_PL_1]+[POSSESSEE]+[PLUR]+[ESS] 








[^aáéiíoóöõuúüû]	>	unkként +[POSS_PL_1]+[FORM] 

[^aáéiíoóöõuúüû]	>	unkkor +[POSS_PL_1]+[TEMP] 




[^aáéiíoóöõuúüû]	>	atok +[POSS_PL_2]+[NOM]
[^aáéiíoóöõuúüû]	>	atok/& +[POSS_PL_2]+[ACC]

[^aáéiíoóöõuúüû]	>	atokat +[POSS_PL_2]+[ACC] 

[^aáéiíoóöõuúüû]	>	atoknak +[POSS_PL_2]+[DAT] 

[^aáéiíoóöõuúüû]	>	atokban +[POSS_PL_2]+[INE] 

[^aáéiíoóöõuúüû]	>	atokba +[POSS_PL_2]+[ILL] 

[^aáéiíoóöõuúüû]	>	atokból +[POSS_PL_2]+[ELA] 

[^aáéiíoóöõuúüû]	>	atokon +[POSS_PL_2]+[SUE] 

[^aáéiíoóöõuúüû]	>	atokról +[POSS_PL_2]+[DEL] 

[^aáéiíoóöõuúüû]	>	atokra +[POSS_PL_2]+[SBL] 

[^aáéiíoóöõuúüû]	>	atoknál +[POSS_PL_2]+[ADE] 

[^aáéiíoóöõuúüû]	>	atoktól +[POSS_PL_2]+[ABL] 

[^aáéiíoóöõuúüû]	>	atokhoz +[POSS_PL_2]+[ALL] 

[^aáéiíoóöõuúüû]	>	atokig +[POSS_PL_2]+[TERM] 

[^aáéiíoóöõuúüû]	>	atokká +[POSS_PL_2]+[TRANS] 

[^aáéiíoóöõuúüû]	>	atokkal +[POSS_PL_2]+[INSTR] 

[^aáéiíoóöõuúüû]	>	atokért +[POSS_PL_2]+[CAUS/FIN] 



[^aáéiíoóöõuúüû]	>	atokul +[POSS_PL_2]+[ESS] 





[^aáéiíoóöõuúüû]	>	atoké +[POSS_PL_2]+[POSSESSEE]+[NOM] 

[^aáéiíoóöõuúüû]	>	atokét +[POSS_PL_2]+[POSSESSEE]+[ACC] 

[^aáéiíoóöõuúüû]	>	atokénak +[POSS_PL_2]+[POSSESSEE]+[DAT] 

[^aáéiíoóöõuúüû]	>	atokéban +[POSS_PL_2]+[POSSESSEE]+[INE] 

[^aáéiíoóöõuúüû]	>	atokéba +[POSS_PL_2]+[POSSESSEE]+[ILL] 

[^aáéiíoóöõuúüû]	>	atokéból +[POSS_PL_2]+[POSSESSEE]+[ELA] 

[^aáéiíoóöõuúüû]	>	atokén +[POSS_PL_2]+[POSSESSEE]+[SUE] 

[^aáéiíoóöõuúüû]	>	atokéról +[POSS_PL_2]+[POSSESSEE]+[DEL] 

[^aáéiíoóöõuúüû]	>	atokéra +[POSS_PL_2]+[POSSESSEE]+[SBL] 

[^aáéiíoóöõuúüû]	>	atokénál +[POSS_PL_2]+[POSSESSEE]+[ADE] 

[^aáéiíoóöõuúüû]	>	atokétól +[POSS_PL_2]+[POSSESSEE]+[ABL] 

[^aáéiíoóöõuúüû]	>	atokéhoz +[POSS_PL_2]+[POSSESSEE]+[ALL] 

[^aáéiíoóöõuúüû]	>	atokéig +[POSS_PL_2]+[POSSESSEE]+[TERM] 

[^aáéiíoóöõuúüû]	>	atokévá +[POSS_PL_2]+[POSSESSEE]+[TRANS] 

[^aáéiíoóöõuúüû]	>	atokéval +[POSS_PL_2]+[POSSESSEE]+[INSTR] 

[^aáéiíoóöõuúüû]	>	atokéért +[POSS_PL_2]+[POSSESSEE]+[CAUS/FIN] 



[^aáéiíoóöõuúüû]	>	atokéul +[POSS_PL_2]+[POSSESSEE]+[ESS] 



 [^aáéiíoóöõuúüû]	>	atokéi +[POSS_PL_2]+[POSSESSEE]+[PLUR]+[NOM]
 
[^aáéiíoóöõuúüû]	>	atokéit +[POSS_PL_2]+[POSSESSEE]+[PLUR]+[ACC] 

[^aáéiíoóöõuúüû]	>	atokéinak +[POSS_PL_2]+[POSSESSEE]+[PLUR]+[DAT] 

[^aáéiíoóöõuúüû]	>	atokéiban +[POSS_PL_2]+[POSSESSEE]+[PLUR]+[INE] 

[^aáéiíoóöõuúüû]	>	atokéiba +[POSS_PL_2]+[POSSESSEE]+[PLUR]+[ILL] 

[^aáéiíoóöõuúüû]	>	atokéiból +[POSS_PL_2]+[POSSESSEE]+[PLUR]+[ELA] 

[^aáéiíoóöõuúüû]	>	atokéin +[POSS_PL_2]+[POSSESSEE]+[PLUR]+[SUE] 

[^aáéiíoóöõuúüû]	>	atokéiról +[POSS_PL_2]+[POSSESSEE]+[PLUR]+[DEL] 

[^aáéiíoóöõuúüû]	>	atokéira +[POSS_PL_2]+[POSSESSEE]+[PLUR]+[SBL] 

[^aáéiíoóöõuúüû]	>	atokéinál +[POSS_PL_2]+[POSSESSEE]+[PLUR]+[ADE] 

[^aáéiíoóöõuúüû]	>	atokéitól +[POSS_PL_2]+[POSSESSEE]+[PLUR]+[ABL] 

[^aáéiíoóöõuúüû]	>	atokéihoz +[POSS_PL_2]+[POSSESSEE]+[PLUR]+[ALL] 

[^aáéiíoóöõuúüû]	>	atokéiig +[POSS_PL_2]+[POSSESSEE]+[PLUR]+[TERM] 

[^aáéiíoóöõuúüû]	>	atokéivá +[POSS_PL_2]+[POSSESSEE]+[PLUR]+[TRANS] 

[^aáéiíoóöõuúüû]	>	atokéival +[POSS_PL_2]+[POSSESSEE]+[PLUR]+[INSTR] 

[^aáéiíoóöõuúüû]	>	atokéiért +[POSS_PL_2]+[POSSESSEE]+[PLUR]+[CAUS/FIN] 



[^aáéiíoóöõuúüû]	>	atokéiul +[POSS_PL_2]+[POSSESSEE]+[PLUR]+[ESS] 








[^aáéiíoóöõuúüû]	>	atokként +[POSS_PL_2]+[FORM] 

[^aáéiíoóöõuúüû]	>	atokkor +[POSS_PL_2]+[TEMP] 




[^aáéiíoóöõuúüû]	>	ul +[ESS]

[^aáeéiíoóöõuúüûjlnrsyz] > at +[ACC]
[^aáeéiíoóöõuúüû]	>	anként +[nként_PERIOD_adv]
[^aáeéiíoóöõuúüû]	>	ankénti +[nként_PERIOD_adv]+[i_PLACE/TIME_adj]{+[NOM]}{+[NOM]} UFÖ
[^aáeéiíoóöõuúüû]	>	astul +[stUl_COMITATIVE_adv]

# ----3. személyû birtokos személyjelek---(ja/je v. a/e)-------------------
# ----és birtoktöbbesítõ jeles toldalékok (jaim/jeim v. aim/eim)-----------



############################################################
# Q osztály: -ja, -jai, -juk, -jaik
# mély hangrendû, harmadik személyû birtokos személyragok 
#
# Példa: <kacatja>, <kacatjai>, <kacatjuk>, <kacatjaik>
############################################################

flag *Q:

[^aáéoóõuúüû&agrave;&ugrave;&oslash;]	>	jaim +[PLUR]+[POSS_SG_1]+[NOM]

[^aáéoóõuúüû&agrave;&ugrave;&oslash;]	>	jaimat +[PLUR]+[POSS_SG_1]+[ACC] 

[^aáéoóõuúüû&agrave;&ugrave;&oslash;]	>	jaimnak +[PLUR]+[POSS_SG_1]+[DAT] 

[^aáéoóõuúüû&agrave;&ugrave;&oslash;]	>	jaimban +[PLUR]+[POSS_SG_1]+[INE] 

[^aáéoóõuúüû&agrave;&ugrave;&oslash;]	>	jaimba +[PLUR]+[POSS_SG_1]+[ILL] 

[^aáéoóõuúüû&agrave;&ugrave;&oslash;]	>	jaimból +[PLUR]+[POSS_SG_1]+[ELA] 

[^aáéoóõuúüû&agrave;&ugrave;&oslash;]	>	jaimon +[PLUR]+[POSS_SG_1]+[SUE] 

[^aáéoóõuúüû&agrave;&ugrave;&oslash;]	>	jaimról +[PLUR]+[POSS_SG_1]+[DEL] 

[^aáéoóõuúüû&agrave;&ugrave;&oslash;]	>	jaimra +[PLUR]+[POSS_SG_1]+[SBL] 

[^aáéoóõuúüû&agrave;&ugrave;&oslash;]	>	jaimnál +[PLUR]+[POSS_SG_1]+[ADE] 

[^aáéoóõuúüû&agrave;&ugrave;&oslash;]	>	jaimtól +[PLUR]+[POSS_SG_1]+[ABL] 

[^aáéoóõuúüû&agrave;&ugrave;&oslash;]	>	jaimhoz +[PLUR]+[POSS_SG_1]+[ALL] 

[^aáéoóõuúüû&agrave;&ugrave;&oslash;]	>	jaimig +[PLUR]+[POSS_SG_1]+[TERM] 

[^aáéoóõuúüû&agrave;&ugrave;&oslash;]	>	jaimmá +[PLUR]+[POSS_SG_1]+[TRANS] 

[^aáéoóõuúüû&agrave;&ugrave;&oslash;]	>	jaimmal +[PLUR]+[POSS_SG_1]+[INSTR] 

[^aáéoóõuúüû&agrave;&ugrave;&oslash;]	>	jaimért +[PLUR]+[POSS_SG_1]+[CAUS/FIN] 



[^aáéoóõuúüû&agrave;&ugrave;&oslash;]	>	jaimul +[PLUR]+[POSS_SG_1]+[ESS] 




[^aáéoóõuúüû&agrave;&ugrave;&oslash;]	>	jaimé +[PLUR]+[POSS_SG_1]+[POSSESSEE]+[NOM] 

[^aáéoóõuúüû&agrave;&ugrave;&oslash;]	>	jaimét +[PLUR]+[POSS_SG_1]+[POSSESSEE]+[ACC] 

[^aáéoóõuúüû&agrave;&ugrave;&oslash;]	>	jaiménak +[PLUR]+[POSS_SG_1]+[POSSESSEE]+[DAT] 

[^aáéoóõuúüû&agrave;&ugrave;&oslash;]	>	jaiméban +[PLUR]+[POSS_SG_1]+[POSSESSEE]+[INE] 

[^aáéoóõuúüû&agrave;&ugrave;&oslash;]	>	jaiméba +[PLUR]+[POSS_SG_1]+[POSSESSEE]+[ILL] 

[^aáéoóõuúüû&agrave;&ugrave;&oslash;]	>	jaiméból +[PLUR]+[POSS_SG_1]+[POSSESSEE]+[ELA] 

[^aáéoóõuúüû&agrave;&ugrave;&oslash;]	>	jaimén +[PLUR]+[POSS_SG_1]+[POSSESSEE]+[SUE] 

[^aáéoóõuúüû&agrave;&ugrave;&oslash;]	>	jaiméról +[PLUR]+[POSS_SG_1]+[POSSESSEE]+[DEL] 

[^aáéoóõuúüû&agrave;&ugrave;&oslash;]	>	jaiméra +[PLUR]+[POSS_SG_1]+[POSSESSEE]+[SBL] 

[^aáéoóõuúüû&agrave;&ugrave;&oslash;]	>	jaiménál +[PLUR]+[POSS_SG_1]+[POSSESSEE]+[ADE] 

[^aáéoóõuúüû&agrave;&ugrave;&oslash;]	>	jaimétól +[PLUR]+[POSS_SG_1]+[POSSESSEE]+[ABL] 

[^aáéoóõuúüû&agrave;&ugrave;&oslash;]	>	jaiméhoz +[PLUR]+[POSS_SG_1]+[POSSESSEE]+[ALL] 

[^aáéoóõuúüû&agrave;&ugrave;&oslash;]	>	jaiméig +[PLUR]+[POSS_SG_1]+[POSSESSEE]+[TERM] 

[^aáéoóõuúüû&agrave;&ugrave;&oslash;]	>	jaimévá +[PLUR]+[POSS_SG_1]+[POSSESSEE]+[TRANS] 

[^aáéoóõuúüû&agrave;&ugrave;&oslash;]	>	jaiméval +[PLUR]+[POSS_SG_1]+[POSSESSEE]+[INSTR] 

[^aáéoóõuúüû&agrave;&ugrave;&oslash;]	>	jaiméért +[PLUR]+[POSS_SG_1]+[POSSESSEE]+[CAUS/FIN] 



[^aáéoóõuúüû&agrave;&ugrave;&oslash;]	>	jaiméul +[PLUR]+[POSS_SG_1]+[POSSESSEE]+[ESS] 



 [^aáéoóõuúüû&agrave;&ugrave;&oslash;]	>	jaiméi +[PLUR]+[POSS_SG_1]+[POSSESSEE]+[PLUR]+[NOM]
 
[^aáéoóõuúüû&agrave;&ugrave;&oslash;]	>	jaiméit +[PLUR]+[POSS_SG_1]+[POSSESSEE]+[PLUR]+[ACC] 

[^aáéoóõuúüû&agrave;&ugrave;&oslash;]	>	jaiméinak +[PLUR]+[POSS_SG_1]+[POSSESSEE]+[PLUR]+[DAT] 

[^aáéoóõuúüû&agrave;&ugrave;&oslash;]	>	jaiméiban +[PLUR]+[POSS_SG_1]+[POSSESSEE]+[PLUR]+[INE] 

[^aáéoóõuúüû&agrave;&ugrave;&oslash;]	>	jaiméiba +[PLUR]+[POSS_SG_1]+[POSSESSEE]+[PLUR]+[ILL] 

[^aáéoóõuúüû&agrave;&ugrave;&oslash;]	>	jaiméiból +[PLUR]+[POSS_SG_1]+[POSSESSEE]+[PLUR]+[ELA] 

[^aáéoóõuúüû&agrave;&ugrave;&oslash;]	>	jaiméin +[PLUR]+[POSS_SG_1]+[POSSESSEE]+[PLUR]+[SUE] 

[^aáéoóõuúüû&agrave;&ugrave;&oslash;]	>	jaiméiról +[PLUR]+[POSS_SG_1]+[POSSESSEE]+[PLUR]+[DEL] 

[^aáéoóõuúüû&agrave;&ugrave;&oslash;]	>	jaiméira +[PLUR]+[POSS_SG_1]+[POSSESSEE]+[PLUR]+[SBL] 

[^aáéoóõuúüû&agrave;&ugrave;&oslash;]	>	jaiméinál +[PLUR]+[POSS_SG_1]+[POSSESSEE]+[PLUR]+[ADE] 

[^aáéoóõuúüû&agrave;&ugrave;&oslash;]	>	jaiméitól +[PLUR]+[POSS_SG_1]+[POSSESSEE]+[PLUR]+[ABL] 

[^aáéoóõuúüû&agrave;&ugrave;&oslash;]	>	jaiméihoz +[PLUR]+[POSS_SG_1]+[POSSESSEE]+[PLUR]+[ALL] 

[^aáéoóõuúüû&agrave;&ugrave;&oslash;]	>	jaiméiig +[PLUR]+[POSS_SG_1]+[POSSESSEE]+[PLUR]+[TERM] 

[^aáéoóõuúüû&agrave;&ugrave;&oslash;]	>	jaiméivá +[PLUR]+[POSS_SG_1]+[POSSESSEE]+[PLUR]+[TRANS] 

[^aáéoóõuúüû&agrave;&ugrave;&oslash;]	>	jaiméival +[PLUR]+[POSS_SG_1]+[POSSESSEE]+[PLUR]+[INSTR] 

[^aáéoóõuúüû&agrave;&ugrave;&oslash;]	>	jaiméiért +[PLUR]+[POSS_SG_1]+[POSSESSEE]+[PLUR]+[CAUS/FIN] 



[^aáéoóõuúüû&agrave;&ugrave;&oslash;]	>	jaiméiul +[PLUR]+[POSS_SG_1]+[POSSESSEE]+[PLUR]+[ESS] 








[^aáéoóõuúüû&agrave;&ugrave;&oslash;]	>	jaimként +[PLUR]+[POSS_SG_1]+[FORM] 

[^aáéoóõuúüû&agrave;&ugrave;&oslash;]	>	jaimkor +[PLUR]+[POSS_SG_1]+[TEMP] 




[^aáéoóõuúüû&agrave;&ugrave;&oslash;]	>	jaid +[PLUR]+[POSS_SG_2]+[NOM]

[^aáéoóõuúüû&agrave;&ugrave;&oslash;]	>	jaidat +[PLUR]+[POSS_SG_2]+[ACC] 

[^aáéoóõuúüû&agrave;&ugrave;&oslash;]	>	jaidnak +[PLUR]+[POSS_SG_2]+[DAT] 

[^aáéoóõuúüû&agrave;&ugrave;&oslash;]	>	jaidban +[PLUR]+[POSS_SG_2]+[INE] 

[^aáéoóõuúüû&agrave;&ugrave;&oslash;]	>	jaidba +[PLUR]+[POSS_SG_2]+[ILL] 

[^aáéoóõuúüû&agrave;&ugrave;&oslash;]	>	jaidból +[PLUR]+[POSS_SG_2]+[ELA] 

[^aáéoóõuúüû&agrave;&ugrave;&oslash;]	>	jaidon +[PLUR]+[POSS_SG_2]+[SUE] 

[^aáéoóõuúüû&agrave;&ugrave;&oslash;]	>	jaidról +[PLUR]+[POSS_SG_2]+[DEL] 

[^aáéoóõuúüû&agrave;&ugrave;&oslash;]	>	jaidra +[PLUR]+[POSS_SG_2]+[SBL] 

[^aáéoóõuúüû&agrave;&ugrave;&oslash;]	>	jaidnál +[PLUR]+[POSS_SG_2]+[ADE] 

[^aáéoóõuúüû&agrave;&ugrave;&oslash;]	>	jaidtól +[PLUR]+[POSS_SG_2]+[ABL] 

[^aáéoóõuúüû&agrave;&ugrave;&oslash;]	>	jaidhoz +[PLUR]+[POSS_SG_2]+[ALL] 

[^aáéoóõuúüû&agrave;&ugrave;&oslash;]	>	jaidig +[PLUR]+[POSS_SG_2]+[TERM] 

[^aáéoóõuúüû&agrave;&ugrave;&oslash;]	>	jaiddá +[PLUR]+[POSS_SG_2]+[TRANS] 

[^aáéoóõuúüû&agrave;&ugrave;&oslash;]	>	jaiddal +[PLUR]+[POSS_SG_2]+[INSTR] 

[^aáéoóõuúüû&agrave;&ugrave;&oslash;]	>	jaidért +[PLUR]+[POSS_SG_2]+[CAUS/FIN] 



[^aáéoóõuúüû&agrave;&ugrave;&oslash;]	>	jaidul +[PLUR]+[POSS_SG_2]+[ESS] 




[^aáéoóõuúüû&agrave;&ugrave;&oslash;]	>	jaidé +[PLUR]+[POSS_SG_2]+[POSSESSEE]+[NOM] 

[^aáéoóõuúüû&agrave;&ugrave;&oslash;]	>	jaidét +[PLUR]+[POSS_SG_2]+[POSSESSEE]+[ACC] 

[^aáéoóõuúüû&agrave;&ugrave;&oslash;]	>	jaidénak +[PLUR]+[POSS_SG_2]+[POSSESSEE]+[DAT] 

[^aáéoóõuúüû&agrave;&ugrave;&oslash;]	>	jaidéban +[PLUR]+[POSS_SG_2]+[POSSESSEE]+[INE] 

[^aáéoóõuúüû&agrave;&ugrave;&oslash;]	>	jaidéba +[PLUR]+[POSS_SG_2]+[POSSESSEE]+[ILL] 

[^aáéoóõuúüû&agrave;&ugrave;&oslash;]	>	jaidéból +[PLUR]+[POSS_SG_2]+[POSSESSEE]+[ELA] 

[^aáéoóõuúüû&agrave;&ugrave;&oslash;]	>	jaidén +[PLUR]+[POSS_SG_2]+[POSSESSEE]+[SUE] 

[^aáéoóõuúüû&agrave;&ugrave;&oslash;]	>	jaidéról +[PLUR]+[POSS_SG_2]+[POSSESSEE]+[DEL] 

[^aáéoóõuúüû&agrave;&ugrave;&oslash;]	>	jaidéra +[PLUR]+[POSS_SG_2]+[POSSESSEE]+[SBL] 

[^aáéoóõuúüû&agrave;&ugrave;&oslash;]	>	jaidénál +[PLUR]+[POSS_SG_2]+[POSSESSEE]+[ADE] 

[^aáéoóõuúüû&agrave;&ugrave;&oslash;]	>	jaidétól +[PLUR]+[POSS_SG_2]+[POSSESSEE]+[ABL] 

[^aáéoóõuúüû&agrave;&ugrave;&oslash;]	>	jaidéhoz +[PLUR]+[POSS_SG_2]+[POSSESSEE]+[ALL] 

[^aáéoóõuúüû&agrave;&ugrave;&oslash;]	>	jaidéig +[PLUR]+[POSS_SG_2]+[POSSESSEE]+[TERM] 

[^aáéoóõuúüû&agrave;&ugrave;&oslash;]	>	jaidévá +[PLUR]+[POSS_SG_2]+[POSSESSEE]+[TRANS] 

[^aáéoóõuúüû&agrave;&ugrave;&oslash;]	>	jaidéval +[PLUR]+[POSS_SG_2]+[POSSESSEE]+[INSTR] 

[^aáéoóõuúüû&agrave;&ugrave;&oslash;]	>	jaidéért +[PLUR]+[POSS_SG_2]+[POSSESSEE]+[CAUS/FIN] 



[^aáéoóõuúüû&agrave;&ugrave;&oslash;]	>	jaidéul +[PLUR]+[POSS_SG_2]+[POSSESSEE]+[ESS] 



 [^aáéoóõuúüû&agrave;&ugrave;&oslash;]	>	jaidéi +[PLUR]+[POSS_SG_2]+[POSSESSEE]+[PLUR]+[NOM]
 
[^aáéoóõuúüû&agrave;&ugrave;&oslash;]	>	jaidéit +[PLUR]+[POSS_SG_2]+[POSSESSEE]+[PLUR]+[ACC] 

[^aáéoóõuúüû&agrave;&ugrave;&oslash;]	>	jaidéinak +[PLUR]+[POSS_SG_2]+[POSSESSEE]+[PLUR]+[DAT] 

[^aáéoóõuúüû&agrave;&ugrave;&oslash;]	>	jaidéiban +[PLUR]+[POSS_SG_2]+[POSSESSEE]+[PLUR]+[INE] 

[^aáéoóõuúüû&agrave;&ugrave;&oslash;]	>	jaidéiba +[PLUR]+[POSS_SG_2]+[POSSESSEE]+[PLUR]+[ILL] 

[^aáéoóõuúüû&agrave;&ugrave;&oslash;]	>	jaidéiból +[PLUR]+[POSS_SG_2]+[POSSESSEE]+[PLUR]+[ELA] 

[^aáéoóõuúüû&agrave;&ugrave;&oslash;]	>	jaidéin +[PLUR]+[POSS_SG_2]+[POSSESSEE]+[PLUR]+[SUE] 

[^aáéoóõuúüû&agrave;&ugrave;&oslash;]	>	jaidéiról +[PLUR]+[POSS_SG_2]+[POSSESSEE]+[PLUR]+[DEL] 

[^aáéoóõuúüû&agrave;&ugrave;&oslash;]	>	jaidéira +[PLUR]+[POSS_SG_2]+[POSSESSEE]+[PLUR]+[SBL] 

[^aáéoóõuúüû&agrave;&ugrave;&oslash;]	>	jaidéinál +[PLUR]+[POSS_SG_2]+[POSSESSEE]+[PLUR]+[ADE] 

[^aáéoóõuúüû&agrave;&ugrave;&oslash;]	>	jaidéitól +[PLUR]+[POSS_SG_2]+[POSSESSEE]+[PLUR]+[ABL] 

[^aáéoóõuúüû&agrave;&ugrave;&oslash;]	>	jaidéihoz +[PLUR]+[POSS_SG_2]+[POSSESSEE]+[PLUR]+[ALL] 

[^aáéoóõuúüû&agrave;&ugrave;&oslash;]	>	jaidéiig +[PLUR]+[POSS_SG_2]+[POSSESSEE]+[PLUR]+[TERM] 

[^aáéoóõuúüû&agrave;&ugrave;&oslash;]	>	jaidéivá +[PLUR]+[POSS_SG_2]+[POSSESSEE]+[PLUR]+[TRANS] 

[^aáéoóõuúüû&agrave;&ugrave;&oslash;]	>	jaidéival +[PLUR]+[POSS_SG_2]+[POSSESSEE]+[PLUR]+[INSTR] 

[^aáéoóõuúüû&agrave;&ugrave;&oslash;]	>	jaidéiért +[PLUR]+[POSS_SG_2]+[POSSESSEE]+[PLUR]+[CAUS/FIN] 



[^aáéoóõuúüû&agrave;&ugrave;&oslash;]	>	jaidéiul +[PLUR]+[POSS_SG_2]+[POSSESSEE]+[PLUR]+[ESS] 








[^aáéoóõuúüû&agrave;&ugrave;&oslash;]	>	jaidként +[PLUR]+[POSS_SG_2]+[FORM] 

[^aáéoóõuúüû&agrave;&ugrave;&oslash;]	>	jaidkor +[PLUR]+[POSS_SG_2]+[TEMP] 




[^aáéoóõuúüû&agrave;&ugrave;&oslash;]	>	ja +[POSS_SG_3]+[NOM]

[^aáéoóõuúüû&agrave;&ugrave;&oslash;]	>	ját +[POSS_SG_3]+[ACC] 

[^aáéoóõuúüû&agrave;&ugrave;&oslash;]	>	jának +[POSS_SG_3]+[DAT] 

[^aáéoóõuúüû&agrave;&ugrave;&oslash;]	>	jában +[POSS_SG_3]+[INE] 

[^aáéoóõuúüû&agrave;&ugrave;&oslash;]	>	jába +[POSS_SG_3]+[ILL] 

[^aáéoóõuúüû&agrave;&ugrave;&oslash;]	>	jából +[POSS_SG_3]+[ELA] 

[^aáéoóõuúüû&agrave;&ugrave;&oslash;]	>	ján +[POSS_SG_3]+[SUE] 

[^aáéoóõuúüû&agrave;&ugrave;&oslash;]	>	járól +[POSS_SG_3]+[DEL] 

[^aáéoóõuúüû&agrave;&ugrave;&oslash;]	>	jára +[POSS_SG_3]+[SBL] 

[^aáéoóõuúüû&agrave;&ugrave;&oslash;]	>	jánál +[POSS_SG_3]+[ADE] 

[^aáéoóõuúüû&agrave;&ugrave;&oslash;]	>	jától +[POSS_SG_3]+[ABL] 

[^aáéoóõuúüû&agrave;&ugrave;&oslash;]	>	jához +[POSS_SG_3]+[ALL] 

[^aáéoóõuúüû&agrave;&ugrave;&oslash;]	>	jáig +[POSS_SG_3]+[TERM] 

[^aáéoóõuúüû&agrave;&ugrave;&oslash;]	>	jává +[POSS_SG_3]+[TRANS] 

[^aáéoóõuúüû&agrave;&ugrave;&oslash;]	>	jával +[POSS_SG_3]+[INSTR] 

[^aáéoóõuúüû&agrave;&ugrave;&oslash;]	>	jáért +[POSS_SG_3]+[CAUS/FIN] 



[^aáéoóõuúüû&agrave;&ugrave;&oslash;]	>	jául +[POSS_SG_3]+[ESS] 




[^aáéoóõuúüû&agrave;&ugrave;&oslash;]	>	jáé +[POSS_SG_3]+[POSSESSEE]+[NOM] 

[^aáéoóõuúüû&agrave;&ugrave;&oslash;]	>	jáét +[POSS_SG_3]+[POSSESSEE]+[ACC] 

[^aáéoóõuúüû&agrave;&ugrave;&oslash;]	>	jáénak +[POSS_SG_3]+[POSSESSEE]+[DAT] 

[^aáéoóõuúüû&agrave;&ugrave;&oslash;]	>	jáéban +[POSS_SG_3]+[POSSESSEE]+[INE] 

[^aáéoóõuúüû&agrave;&ugrave;&oslash;]	>	jáéba +[POSS_SG_3]+[POSSESSEE]+[ILL] 

[^aáéoóõuúüû&agrave;&ugrave;&oslash;]	>	jáéból +[POSS_SG_3]+[POSSESSEE]+[ELA] 

[^aáéoóõuúüû&agrave;&ugrave;&oslash;]	>	jáén +[POSS_SG_3]+[POSSESSEE]+[SUE] 

[^aáéoóõuúüû&agrave;&ugrave;&oslash;]	>	jáéról +[POSS_SG_3]+[POSSESSEE]+[DEL] 

[^aáéoóõuúüû&agrave;&ugrave;&oslash;]	>	jáéra +[POSS_SG_3]+[POSSESSEE]+[SBL] 

[^aáéoóõuúüû&agrave;&ugrave;&oslash;]	>	jáénál +[POSS_SG_3]+[POSSESSEE]+[ADE] 

[^aáéoóõuúüû&agrave;&ugrave;&oslash;]	>	jáétól +[POSS_SG_3]+[POSSESSEE]+[ABL] 

[^aáéoóõuúüû&agrave;&ugrave;&oslash;]	>	jáéhoz +[POSS_SG_3]+[POSSESSEE]+[ALL] 

[^aáéoóõuúüû&agrave;&ugrave;&oslash;]	>	jáéig +[POSS_SG_3]+[POSSESSEE]+[TERM] 

[^aáéoóõuúüû&agrave;&ugrave;&oslash;]	>	jáévá +[POSS_SG_3]+[POSSESSEE]+[TRANS] 

[^aáéoóõuúüû&agrave;&ugrave;&oslash;]	>	jáéval +[POSS_SG_3]+[POSSESSEE]+[INSTR] 

[^aáéoóõuúüû&agrave;&ugrave;&oslash;]	>	jáéért +[POSS_SG_3]+[POSSESSEE]+[CAUS/FIN] 



[^aáéoóõuúüû&agrave;&ugrave;&oslash;]	>	jáéul +[POSS_SG_3]+[POSSESSEE]+[ESS] 



 [^aáéoóõuúüû&agrave;&ugrave;&oslash;]	>	jáéi +[POSS_SG_3]+[POSSESSEE]+[PLUR]+[NOM]
 
[^aáéoóõuúüû&agrave;&ugrave;&oslash;]	>	jáéit +[POSS_SG_3]+[POSSESSEE]+[PLUR]+[ACC] 

[^aáéoóõuúüû&agrave;&ugrave;&oslash;]	>	jáéinak +[POSS_SG_3]+[POSSESSEE]+[PLUR]+[DAT] 

[^aáéoóõuúüû&agrave;&ugrave;&oslash;]	>	jáéiban +[POSS_SG_3]+[POSSESSEE]+[PLUR]+[INE] 

[^aáéoóõuúüû&agrave;&ugrave;&oslash;]	>	jáéiba +[POSS_SG_3]+[POSSESSEE]+[PLUR]+[ILL] 

[^aáéoóõuúüû&agrave;&ugrave;&oslash;]	>	jáéiból +[POSS_SG_3]+[POSSESSEE]+[PLUR]+[ELA] 

[^aáéoóõuúüû&agrave;&ugrave;&oslash;]	>	jáéin +[POSS_SG_3]+[POSSESSEE]+[PLUR]+[SUE] 

[^aáéoóõuúüû&agrave;&ugrave;&oslash;]	>	jáéiról +[POSS_SG_3]+[POSSESSEE]+[PLUR]+[DEL] 

[^aáéoóõuúüû&agrave;&ugrave;&oslash;]	>	jáéira +[POSS_SG_3]+[POSSESSEE]+[PLUR]+[SBL] 

[^aáéoóõuúüû&agrave;&ugrave;&oslash;]	>	jáéinál +[POSS_SG_3]+[POSSESSEE]+[PLUR]+[ADE] 

[^aáéoóõuúüû&agrave;&ugrave;&oslash;]	>	jáéitól +[POSS_SG_3]+[POSSESSEE]+[PLUR]+[ABL] 

[^aáéoóõuúüû&agrave;&ugrave;&oslash;]	>	jáéihoz +[POSS_SG_3]+[POSSESSEE]+[PLUR]+[ALL] 

[^aáéoóõuúüû&agrave;&ugrave;&oslash;]	>	jáéiig +[POSS_SG_3]+[POSSESSEE]+[PLUR]+[TERM] 

[^aáéoóõuúüû&agrave;&ugrave;&oslash;]	>	jáéivá +[POSS_SG_3]+[POSSESSEE]+[PLUR]+[TRANS] 

[^aáéoóõuúüû&agrave;&ugrave;&oslash;]	>	jáéival +[POSS_SG_3]+[POSSESSEE]+[PLUR]+[INSTR] 

[^aáéoóõuúüû&agrave;&ugrave;&oslash;]	>	jáéiért +[POSS_SG_3]+[POSSESSEE]+[PLUR]+[CAUS/FIN] 



[^aáéoóõuúüû&agrave;&ugrave;&oslash;]	>	jáéiul +[POSS_SG_3]+[POSSESSEE]+[PLUR]+[ESS] 








[^aáéoóõuúüû&agrave;&ugrave;&oslash;]	>	jaként +[POSS_SG_3]+[FORM] 

[^aáéoóõuúüû&agrave;&ugrave;&oslash;]	>	jakor +[POSS_SG_3]+[TEMP] 




[^aáéoóõuúüû&agrave;&ugrave;&oslash;]	>	jai +[PLUR]+[POSS_SG_3]+[NOM]

[^aáéoóõuúüû&agrave;&ugrave;&oslash;]	>	jait +[PLUR]+[POSS_SG_3]+[ACC] 

[^aáéoóõuúüû&agrave;&ugrave;&oslash;]	>	jainak +[PLUR]+[POSS_SG_3]+[DAT] 

[^aáéoóõuúüû&agrave;&ugrave;&oslash;]	>	jaiban +[PLUR]+[POSS_SG_3]+[INE] 

[^aáéoóõuúüû&agrave;&ugrave;&oslash;]	>	jaiba +[PLUR]+[POSS_SG_3]+[ILL] 

[^aáéoóõuúüû&agrave;&ugrave;&oslash;]	>	jaiból +[PLUR]+[POSS_SG_3]+[ELA] 

[^aáéoóõuúüû&agrave;&ugrave;&oslash;]	>	jain +[PLUR]+[POSS_SG_3]+[SUE] 

[^aáéoóõuúüû&agrave;&ugrave;&oslash;]	>	jairól +[PLUR]+[POSS_SG_3]+[DEL] 

[^aáéoóõuúüû&agrave;&ugrave;&oslash;]	>	jaira +[PLUR]+[POSS_SG_3]+[SBL] 

[^aáéoóõuúüû&agrave;&ugrave;&oslash;]	>	jainál +[PLUR]+[POSS_SG_3]+[ADE] 

[^aáéoóõuúüû&agrave;&ugrave;&oslash;]	>	jaitól +[PLUR]+[POSS_SG_3]+[ABL] 

[^aáéoóõuúüû&agrave;&ugrave;&oslash;]	>	jaihoz +[PLUR]+[POSS_SG_3]+[ALL] 

[^aáéoóõuúüû&agrave;&ugrave;&oslash;]	>	jaiig +[PLUR]+[POSS_SG_3]+[TERM] 

[^aáéoóõuúüû&agrave;&ugrave;&oslash;]	>	jaivá +[PLUR]+[POSS_SG_3]+[TRANS] 

[^aáéoóõuúüû&agrave;&ugrave;&oslash;]	>	jaival +[PLUR]+[POSS_SG_3]+[INSTR] 

[^aáéoóõuúüû&agrave;&ugrave;&oslash;]	>	jaiért +[PLUR]+[POSS_SG_3]+[CAUS/FIN] 



[^aáéoóõuúüû&agrave;&ugrave;&oslash;]	>	jaiul +[PLUR]+[POSS_SG_3]+[ESS] 




[^aáéoóõuúüû&agrave;&ugrave;&oslash;]	>	jaié +[PLUR]+[POSS_SG_3]+[POSSESSEE]+[NOM] 

[^aáéoóõuúüû&agrave;&ugrave;&oslash;]	>	jaiét +[PLUR]+[POSS_SG_3]+[POSSESSEE]+[ACC] 

[^aáéoóõuúüû&agrave;&ugrave;&oslash;]	>	jaiénak +[PLUR]+[POSS_SG_3]+[POSSESSEE]+[DAT] 

[^aáéoóõuúüû&agrave;&ugrave;&oslash;]	>	jaiéban +[PLUR]+[POSS_SG_3]+[POSSESSEE]+[INE] 

[^aáéoóõuúüû&agrave;&ugrave;&oslash;]	>	jaiéba +[PLUR]+[POSS_SG_3]+[POSSESSEE]+[ILL] 

[^aáéoóõuúüû&agrave;&ugrave;&oslash;]	>	jaiéból +[PLUR]+[POSS_SG_3]+[POSSESSEE]+[ELA] 

[^aáéoóõuúüû&agrave;&ugrave;&oslash;]	>	jaién +[PLUR]+[POSS_SG_3]+[POSSESSEE]+[SUE] 

[^aáéoóõuúüû&agrave;&ugrave;&oslash;]	>	jaiéról +[PLUR]+[POSS_SG_3]+[POSSESSEE]+[DEL] 

[^aáéoóõuúüû&agrave;&ugrave;&oslash;]	>	jaiéra +[PLUR]+[POSS_SG_3]+[POSSESSEE]+[SBL] 

[^aáéoóõuúüû&agrave;&ugrave;&oslash;]	>	jaiénál +[PLUR]+[POSS_SG_3]+[POSSESSEE]+[ADE] 

[^aáéoóõuúüû&agrave;&ugrave;&oslash;]	>	jaiétól +[PLUR]+[POSS_SG_3]+[POSSESSEE]+[ABL] 

[^aáéoóõuúüû&agrave;&ugrave;&oslash;]	>	jaiéhoz +[PLUR]+[POSS_SG_3]+[POSSESSEE]+[ALL] 

[^aáéoóõuúüû&agrave;&ugrave;&oslash;]	>	jaiéig +[PLUR]+[POSS_SG_3]+[POSSESSEE]+[TERM] 

[^aáéoóõuúüû&agrave;&ugrave;&oslash;]	>	jaiévá +[PLUR]+[POSS_SG_3]+[POSSESSEE]+[TRANS] 

[^aáéoóõuúüû&agrave;&ugrave;&oslash;]	>	jaiéval +[PLUR]+[POSS_SG_3]+[POSSESSEE]+[INSTR] 

[^aáéoóõuúüû&agrave;&ugrave;&oslash;]	>	jaiéért +[PLUR]+[POSS_SG_3]+[POSSESSEE]+[CAUS/FIN] 



[^aáéoóõuúüû&agrave;&ugrave;&oslash;]	>	jaiéul +[PLUR]+[POSS_SG_3]+[POSSESSEE]+[ESS] 



 [^aáéoóõuúüû&agrave;&ugrave;&oslash;]	>	jaiéi +[PLUR]+[POSS_SG_3]+[POSSESSEE]+[PLUR]+[NOM]
 
[^aáéoóõuúüû&agrave;&ugrave;&oslash;]	>	jaiéit +[PLUR]+[POSS_SG_3]+[POSSESSEE]+[PLUR]+[ACC] 

[^aáéoóõuúüû&agrave;&ugrave;&oslash;]	>	jaiéinak +[PLUR]+[POSS_SG_3]+[POSSESSEE]+[PLUR]+[DAT] 

[^aáéoóõuúüû&agrave;&ugrave;&oslash;]	>	jaiéiban +[PLUR]+[POSS_SG_3]+[POSSESSEE]+[PLUR]+[INE] 

[^aáéoóõuúüû&agrave;&ugrave;&oslash;]	>	jaiéiba +[PLUR]+[POSS_SG_3]+[POSSESSEE]+[PLUR]+[ILL] 

[^aáéoóõuúüû&agrave;&ugrave;&oslash;]	>	jaiéiból +[PLUR]+[POSS_SG_3]+[POSSESSEE]+[PLUR]+[ELA] 

[^aáéoóõuúüû&agrave;&ugrave;&oslash;]	>	jaiéin +[PLUR]+[POSS_SG_3]+[POSSESSEE]+[PLUR]+[SUE] 

[^aáéoóõuúüû&agrave;&ugrave;&oslash;]	>	jaiéiról +[PLUR]+[POSS_SG_3]+[POSSESSEE]+[PLUR]+[DEL] 

[^aáéoóõuúüû&agrave;&ugrave;&oslash;]	>	jaiéira +[PLUR]+[POSS_SG_3]+[POSSESSEE]+[PLUR]+[SBL] 

[^aáéoóõuúüû&agrave;&ugrave;&oslash;]	>	jaiéinál +[PLUR]+[POSS_SG_3]+[POSSESSEE]+[PLUR]+[ADE] 

[^aáéoóõuúüû&agrave;&ugrave;&oslash;]	>	jaiéitól +[PLUR]+[POSS_SG_3]+[POSSESSEE]+[PLUR]+[ABL] 

[^aáéoóõuúüû&agrave;&ugrave;&oslash;]	>	jaiéihoz +[PLUR]+[POSS_SG_3]+[POSSESSEE]+[PLUR]+[ALL] 

[^aáéoóõuúüû&agrave;&ugrave;&oslash;]	>	jaiéiig +[PLUR]+[POSS_SG_3]+[POSSESSEE]+[PLUR]+[TERM] 

[^aáéoóõuúüû&agrave;&ugrave;&oslash;]	>	jaiéivá +[PLUR]+[POSS_SG_3]+[POSSESSEE]+[PLUR]+[TRANS] 

[^aáéoóõuúüû&agrave;&ugrave;&oslash;]	>	jaiéival +[PLUR]+[POSS_SG_3]+[POSSESSEE]+[PLUR]+[INSTR] 

[^aáéoóõuúüû&agrave;&ugrave;&oslash;]	>	jaiéiért +[PLUR]+[POSS_SG_3]+[POSSESSEE]+[PLUR]+[CAUS/FIN] 



[^aáéoóõuúüû&agrave;&ugrave;&oslash;]	>	jaiéiul +[PLUR]+[POSS_SG_3]+[POSSESSEE]+[PLUR]+[ESS] 








[^aáéoóõuúüû&agrave;&ugrave;&oslash;]	>	jaiként +[PLUR]+[POSS_SG_3]+[FORM] 

[^aáéoóõuúüû&agrave;&ugrave;&oslash;]	>	jaikor +[PLUR]+[POSS_SG_3]+[TEMP] 




[^aáéoóõuúüû&agrave;&ugrave;&oslash;]	>	jaink +[PLUR]+[POSS_PL_1]+[NOM]

[^aáéoóõuúüû&agrave;&ugrave;&oslash;]	>	jainkat +[PLUR]+[POSS_PL_1]+[ACC] 

[^aáéoóõuúüû&agrave;&ugrave;&oslash;]	>	jainknak +[PLUR]+[POSS_PL_1]+[DAT] 

[^aáéoóõuúüû&agrave;&ugrave;&oslash;]	>	jainkban +[PLUR]+[POSS_PL_1]+[INE] 

[^aáéoóõuúüû&agrave;&ugrave;&oslash;]	>	jainkba +[PLUR]+[POSS_PL_1]+[ILL] 

[^aáéoóõuúüû&agrave;&ugrave;&oslash;]	>	jainkból +[PLUR]+[POSS_PL_1]+[ELA] 

[^aáéoóõuúüû&agrave;&ugrave;&oslash;]	>	jainkon +[PLUR]+[POSS_PL_1]+[SUE] 

[^aáéoóõuúüû&agrave;&ugrave;&oslash;]	>	jainkról +[PLUR]+[POSS_PL_1]+[DEL] 

[^aáéoóõuúüû&agrave;&ugrave;&oslash;]	>	jainkra +[PLUR]+[POSS_PL_1]+[SBL] 

[^aáéoóõuúüû&agrave;&ugrave;&oslash;]	>	jainknál +[PLUR]+[POSS_PL_1]+[ADE] 

[^aáéoóõuúüû&agrave;&ugrave;&oslash;]	>	jainktól +[PLUR]+[POSS_PL_1]+[ABL] 

[^aáéoóõuúüû&agrave;&ugrave;&oslash;]	>	jainkhoz +[PLUR]+[POSS_PL_1]+[ALL] 

[^aáéoóõuúüû&agrave;&ugrave;&oslash;]	>	jainkig +[PLUR]+[POSS_PL_1]+[TERM] 

[^aáéoóõuúüû&agrave;&ugrave;&oslash;]	>	jainkká +[PLUR]+[POSS_PL_1]+[TRANS] 

[^aáéoóõuúüû&agrave;&ugrave;&oslash;]	>	jainkkal +[PLUR]+[POSS_PL_1]+[INSTR] 

[^aáéoóõuúüû&agrave;&ugrave;&oslash;]	>	jainkért +[PLUR]+[POSS_PL_1]+[CAUS/FIN] 



[^aáéoóõuúüû&agrave;&ugrave;&oslash;]	>	jainkul +[PLUR]+[POSS_PL_1]+[ESS] 




[^aáéoóõuúüû&agrave;&ugrave;&oslash;]	>	jainké +[PLUR]+[POSS_PL_1]+[POSSESSEE]+[NOM] 

[^aáéoóõuúüû&agrave;&ugrave;&oslash;]	>	jainkét +[PLUR]+[POSS_PL_1]+[POSSESSEE]+[ACC] 

[^aáéoóõuúüû&agrave;&ugrave;&oslash;]	>	jainkénak +[PLUR]+[POSS_PL_1]+[POSSESSEE]+[DAT] 

[^aáéoóõuúüû&agrave;&ugrave;&oslash;]	>	jainkéban +[PLUR]+[POSS_PL_1]+[POSSESSEE]+[INE] 

[^aáéoóõuúüû&agrave;&ugrave;&oslash;]	>	jainkéba +[PLUR]+[POSS_PL_1]+[POSSESSEE]+[ILL] 

[^aáéoóõuúüû&agrave;&ugrave;&oslash;]	>	jainkéból +[PLUR]+[POSS_PL_1]+[POSSESSEE]+[ELA] 

[^aáéoóõuúüû&agrave;&ugrave;&oslash;]	>	jainkén +[PLUR]+[POSS_PL_1]+[POSSESSEE]+[SUE] 

[^aáéoóõuúüû&agrave;&ugrave;&oslash;]	>	jainkéról +[PLUR]+[POSS_PL_1]+[POSSESSEE]+[DEL] 

[^aáéoóõuúüû&agrave;&ugrave;&oslash;]	>	jainkéra +[PLUR]+[POSS_PL_1]+[POSSESSEE]+[SBL] 

[^aáéoóõuúüû&agrave;&ugrave;&oslash;]	>	jainkénál +[PLUR]+[POSS_PL_1]+[POSSESSEE]+[ADE] 

[^aáéoóõuúüû&agrave;&ugrave;&oslash;]	>	jainkétól +[PLUR]+[POSS_PL_1]+[POSSESSEE]+[ABL] 

[^aáéoóõuúüû&agrave;&ugrave;&oslash;]	>	jainkéhoz +[PLUR]+[POSS_PL_1]+[POSSESSEE]+[ALL] 

[^aáéoóõuúüû&agrave;&ugrave;&oslash;]	>	jainkéig +[PLUR]+[POSS_PL_1]+[POSSESSEE]+[TERM] 

[^aáéoóõuúüû&agrave;&ugrave;&oslash;]	>	jainkévá +[PLUR]+[POSS_PL_1]+[POSSESSEE]+[TRANS] 

[^aáéoóõuúüû&agrave;&ugrave;&oslash;]	>	jainkéval +[PLUR]+[POSS_PL_1]+[POSSESSEE]+[INSTR] 

[^aáéoóõuúüû&agrave;&ugrave;&oslash;]	>	jainkéért +[PLUR]+[POSS_PL_1]+[POSSESSEE]+[CAUS/FIN] 



[^aáéoóõuúüû&agrave;&ugrave;&oslash;]	>	jainkéul +[PLUR]+[POSS_PL_1]+[POSSESSEE]+[ESS] 



 [^aáéoóõuúüû&agrave;&ugrave;&oslash;]	>	jainkéi +[PLUR]+[POSS_PL_1]+[POSSESSEE]+[PLUR]+[NOM]
 
[^aáéoóõuúüû&agrave;&ugrave;&oslash;]	>	jainkéit +[PLUR]+[POSS_PL_1]+[POSSESSEE]+[PLUR]+[ACC] 

[^aáéoóõuúüû&agrave;&ugrave;&oslash;]	>	jainkéinak +[PLUR]+[POSS_PL_1]+[POSSESSEE]+[PLUR]+[DAT] 

[^aáéoóõuúüû&agrave;&ugrave;&oslash;]	>	jainkéiban +[PLUR]+[POSS_PL_1]+[POSSESSEE]+[PLUR]+[INE] 

[^aáéoóõuúüû&agrave;&ugrave;&oslash;]	>	jainkéiba +[PLUR]+[POSS_PL_1]+[POSSESSEE]+[PLUR]+[ILL] 

[^aáéoóõuúüû&agrave;&ugrave;&oslash;]	>	jainkéiból +[PLUR]+[POSS_PL_1]+[POSSESSEE]+[PLUR]+[ELA] 

[^aáéoóõuúüû&agrave;&ugrave;&oslash;]	>	jainkéin +[PLUR]+[POSS_PL_1]+[POSSESSEE]+[PLUR]+[SUE] 

[^aáéoóõuúüû&agrave;&ugrave;&oslash;]	>	jainkéiról +[PLUR]+[POSS_PL_1]+[POSSESSEE]+[PLUR]+[DEL] 

[^aáéoóõuúüû&agrave;&ugrave;&oslash;]	>	jainkéira +[PLUR]+[POSS_PL_1]+[POSSESSEE]+[PLUR]+[SBL] 

[^aáéoóõuúüû&agrave;&ugrave;&oslash;]	>	jainkéinál +[PLUR]+[POSS_PL_1]+[POSSESSEE]+[PLUR]+[ADE] 

[^aáéoóõuúüû&agrave;&ugrave;&oslash;]	>	jainkéitól +[PLUR]+[POSS_PL_1]+[POSSESSEE]+[PLUR]+[ABL] 

[^aáéoóõuúüû&agrave;&ugrave;&oslash;]	>	jainkéihoz +[PLUR]+[POSS_PL_1]+[POSSESSEE]+[PLUR]+[ALL] 

[^aáéoóõuúüû&agrave;&ugrave;&oslash;]	>	jainkéiig +[PLUR]+[POSS_PL_1]+[POSSESSEE]+[PLUR]+[TERM] 

[^aáéoóõuúüû&agrave;&ugrave;&oslash;]	>	jainkéivá +[PLUR]+[POSS_PL_1]+[POSSESSEE]+[PLUR]+[TRANS] 

[^aáéoóõuúüû&agrave;&ugrave;&oslash;]	>	jainkéival +[PLUR]+[POSS_PL_1]+[POSSESSEE]+[PLUR]+[INSTR] 

[^aáéoóõuúüû&agrave;&ugrave;&oslash;]	>	jainkéiért +[PLUR]+[POSS_PL_1]+[POSSESSEE]+[PLUR]+[CAUS/FIN] 



[^aáéoóõuúüû&agrave;&ugrave;&oslash;]	>	jainkéiul +[PLUR]+[POSS_PL_1]+[POSSESSEE]+[PLUR]+[ESS] 








[^aáéoóõuúüû&agrave;&ugrave;&oslash;]	>	jainkként +[PLUR]+[POSS_PL_1]+[FORM] 

[^aáéoóõuúüû&agrave;&ugrave;&oslash;]	>	jainkkor +[PLUR]+[POSS_PL_1]+[TEMP] 




[^aáéoóõuúüû&agrave;&ugrave;&oslash;]	>	jaitok +[PLUR]+[POSS_PL_2]+[NOM]

[^aáéoóõuúüû&agrave;&ugrave;&oslash;]	>	jaitokat +[PLUR]+[POSS_PL_2]+[ACC] 

[^aáéoóõuúüû&agrave;&ugrave;&oslash;]	>	jaitoknak +[PLUR]+[POSS_PL_2]+[DAT] 

[^aáéoóõuúüû&agrave;&ugrave;&oslash;]	>	jaitokban +[PLUR]+[POSS_PL_2]+[INE] 

[^aáéoóõuúüû&agrave;&ugrave;&oslash;]	>	jaitokba +[PLUR]+[POSS_PL_2]+[ILL] 

[^aáéoóõuúüû&agrave;&ugrave;&oslash;]	>	jaitokból +[PLUR]+[POSS_PL_2]+[ELA] 

[^aáéoóõuúüû&agrave;&ugrave;&oslash;]	>	jaitokon +[PLUR]+[POSS_PL_2]+[SUE] 

[^aáéoóõuúüû&agrave;&ugrave;&oslash;]	>	jaitokról +[PLUR]+[POSS_PL_2]+[DEL] 

[^aáéoóõuúüû&agrave;&ugrave;&oslash;]	>	jaitokra +[PLUR]+[POSS_PL_2]+[SBL] 

[^aáéoóõuúüû&agrave;&ugrave;&oslash;]	>	jaitoknál +[PLUR]+[POSS_PL_2]+[ADE] 

[^aáéoóõuúüû&agrave;&ugrave;&oslash;]	>	jaitoktól +[PLUR]+[POSS_PL_2]+[ABL] 

[^aáéoóõuúüû&agrave;&ugrave;&oslash;]	>	jaitokhoz +[PLUR]+[POSS_PL_2]+[ALL] 

[^aáéoóõuúüû&agrave;&ugrave;&oslash;]	>	jaitokig +[PLUR]+[POSS_PL_2]+[TERM] 

[^aáéoóõuúüû&agrave;&ugrave;&oslash;]	>	jaitokká +[PLUR]+[POSS_PL_2]+[TRANS] 

[^aáéoóõuúüû&agrave;&ugrave;&oslash;]	>	jaitokkal +[PLUR]+[POSS_PL_2]+[INSTR] 

[^aáéoóõuúüû&agrave;&ugrave;&oslash;]	>	jaitokért +[PLUR]+[POSS_PL_2]+[CAUS/FIN] 



[^aáéoóõuúüû&agrave;&ugrave;&oslash;]	>	jaitokul +[PLUR]+[POSS_PL_2]+[ESS] 




[^aáéoóõuúüû&agrave;&ugrave;&oslash;]	>	jaitoké +[PLUR]+[POSS_PL_2]+[POSSESSEE]+[NOM] 

[^aáéoóõuúüû&agrave;&ugrave;&oslash;]	>	jaitokét +[PLUR]+[POSS_PL_2]+[POSSESSEE]+[ACC] 

[^aáéoóõuúüû&agrave;&ugrave;&oslash;]	>	jaitokénak +[PLUR]+[POSS_PL_2]+[POSSESSEE]+[DAT] 

[^aáéoóõuúüû&agrave;&ugrave;&oslash;]	>	jaitokéban +[PLUR]+[POSS_PL_2]+[POSSESSEE]+[INE] 

[^aáéoóõuúüû&agrave;&ugrave;&oslash;]	>	jaitokéba +[PLUR]+[POSS_PL_2]+[POSSESSEE]+[ILL] 

[^aáéoóõuúüû&agrave;&ugrave;&oslash;]	>	jaitokéból +[PLUR]+[POSS_PL_2]+[POSSESSEE]+[ELA] 

[^aáéoóõuúüû&agrave;&ugrave;&oslash;]	>	jaitokén +[PLUR]+[POSS_PL_2]+[POSSESSEE]+[SUE] 

[^aáéoóõuúüû&agrave;&ugrave;&oslash;]	>	jaitokéról +[PLUR]+[POSS_PL_2]+[POSSESSEE]+[DEL] 

[^aáéoóõuúüû&agrave;&ugrave;&oslash;]	>	jaitokéra +[PLUR]+[POSS_PL_2]+[POSSESSEE]+[SBL] 

[^aáéoóõuúüû&agrave;&ugrave;&oslash;]	>	jaitokénál +[PLUR]+[POSS_PL_2]+[POSSESSEE]+[ADE] 

[^aáéoóõuúüû&agrave;&ugrave;&oslash;]	>	jaitokétól +[PLUR]+[POSS_PL_2]+[POSSESSEE]+[ABL] 

[^aáéoóõuúüû&agrave;&ugrave;&oslash;]	>	jaitokéhoz +[PLUR]+[POSS_PL_2]+[POSSESSEE]+[ALL] 

[^aáéoóõuúüû&agrave;&ugrave;&oslash;]	>	jaitokéig +[PLUR]+[POSS_PL_2]+[POSSESSEE]+[TERM] 

[^aáéoóõuúüû&agrave;&ugrave;&oslash;]	>	jaitokévá +[PLUR]+[POSS_PL_2]+[POSSESSEE]+[TRANS] 

[^aáéoóõuúüû&agrave;&ugrave;&oslash;]	>	jaitokéval +[PLUR]+[POSS_PL_2]+[POSSESSEE]+[INSTR] 

[^aáéoóõuúüû&agrave;&ugrave;&oslash;]	>	jaitokéért +[PLUR]+[POSS_PL_2]+[POSSESSEE]+[CAUS/FIN] 



[^aáéoóõuúüû&agrave;&ugrave;&oslash;]	>	jaitokéul +[PLUR]+[POSS_PL_2]+[POSSESSEE]+[ESS] 



 [^aáéoóõuúüû&agrave;&ugrave;&oslash;]	>	jaitokéi +[PLUR]+[POSS_PL_2]+[POSSESSEE]+[PLUR]+[NOM]
 
[^aáéoóõuúüû&agrave;&ugrave;&oslash;]	>	jaitokéit +[PLUR]+[POSS_PL_2]+[POSSESSEE]+[PLUR]+[ACC] 

[^aáéoóõuúüû&agrave;&ugrave;&oslash;]	>	jaitokéinak +[PLUR]+[POSS_PL_2]+[POSSESSEE]+[PLUR]+[DAT] 

[^aáéoóõuúüû&agrave;&ugrave;&oslash;]	>	jaitokéiban +[PLUR]+[POSS_PL_2]+[POSSESSEE]+[PLUR]+[INE] 

[^aáéoóõuúüû&agrave;&ugrave;&oslash;]	>	jaitokéiba +[PLUR]+[POSS_PL_2]+[POSSESSEE]+[PLUR]+[ILL] 

[^aáéoóõuúüû&agrave;&ugrave;&oslash;]	>	jaitokéiból +[PLUR]+[POSS_PL_2]+[POSSESSEE]+[PLUR]+[ELA] 

[^aáéoóõuúüû&agrave;&ugrave;&oslash;]	>	jaitokéin +[PLUR]+[POSS_PL_2]+[POSSESSEE]+[PLUR]+[SUE] 

[^aáéoóõuúüû&agrave;&ugrave;&oslash;]	>	jaitokéiról +[PLUR]+[POSS_PL_2]+[POSSESSEE]+[PLUR]+[DEL] 

[^aáéoóõuúüû&agrave;&ugrave;&oslash;]	>	jaitokéira +[PLUR]+[POSS_PL_2]+[POSSESSEE]+[PLUR]+[SBL] 

[^aáéoóõuúüû&agrave;&ugrave;&oslash;]	>	jaitokéinál +[PLUR]+[POSS_PL_2]+[POSSESSEE]+[PLUR]+[ADE] 

[^aáéoóõuúüû&agrave;&ugrave;&oslash;]	>	jaitokéitól +[PLUR]+[POSS_PL_2]+[POSSESSEE]+[PLUR]+[ABL] 

[^aáéoóõuúüû&agrave;&ugrave;&oslash;]	>	jaitokéihoz +[PLUR]+[POSS_PL_2]+[POSSESSEE]+[PLUR]+[ALL] 

[^aáéoóõuúüû&agrave;&ugrave;&oslash;]	>	jaitokéiig +[PLUR]+[POSS_PL_2]+[POSSESSEE]+[PLUR]+[TERM] 

[^aáéoóõuúüû&agrave;&ugrave;&oslash;]	>	jaitokéivá +[PLUR]+[POSS_PL_2]+[POSSESSEE]+[PLUR]+[TRANS] 

[^aáéoóõuúüû&agrave;&ugrave;&oslash;]	>	jaitokéival +[PLUR]+[POSS_PL_2]+[POSSESSEE]+[PLUR]+[INSTR] 

[^aáéoóõuúüû&agrave;&ugrave;&oslash;]	>	jaitokéiért +[PLUR]+[POSS_PL_2]+[POSSESSEE]+[PLUR]+[CAUS/FIN] 



[^aáéoóõuúüû&agrave;&ugrave;&oslash;]	>	jaitokéiul +[PLUR]+[POSS_PL_2]+[POSSESSEE]+[PLUR]+[ESS] 








[^aáéoóõuúüû&agrave;&ugrave;&oslash;]	>	jaitokként +[PLUR]+[POSS_PL_2]+[FORM] 

[^aáéoóõuúüû&agrave;&ugrave;&oslash;]	>	jaitokkor +[PLUR]+[POSS_PL_2]+[TEMP] 




[^aáéoóõuúüû&agrave;&ugrave;&oslash;]	>	juk +[POSS_PL_3]+[NOM]
[^aáéoóõuúüû&agrave;&ugrave;&oslash;]	>	juk/& +[POSS_PL_3]+[ACC]


[^aáéoóõuúüû&agrave;&ugrave;&oslash;]	>	jukat +[POSS_PL_3]+[ACC] 

[^aáéoóõuúüû&agrave;&ugrave;&oslash;]	>	juknak +[POSS_PL_3]+[DAT] 

[^aáéoóõuúüû&agrave;&ugrave;&oslash;]	>	jukban +[POSS_PL_3]+[INE] 

[^aáéoóõuúüû&agrave;&ugrave;&oslash;]	>	jukba +[POSS_PL_3]+[ILL] 

[^aáéoóõuúüû&agrave;&ugrave;&oslash;]	>	jukból +[POSS_PL_3]+[ELA] 

[^aáéoóõuúüû&agrave;&ugrave;&oslash;]	>	jukon +[POSS_PL_3]+[SUE] 

[^aáéoóõuúüû&agrave;&ugrave;&oslash;]	>	jukról +[POSS_PL_3]+[DEL] 

[^aáéoóõuúüû&agrave;&ugrave;&oslash;]	>	jukra +[POSS_PL_3]+[SBL] 

[^aáéoóõuúüû&agrave;&ugrave;&oslash;]	>	juknál +[POSS_PL_3]+[ADE] 

[^aáéoóõuúüû&agrave;&ugrave;&oslash;]	>	juktól +[POSS_PL_3]+[ABL] 

[^aáéoóõuúüû&agrave;&ugrave;&oslash;]	>	jukhoz +[POSS_PL_3]+[ALL] 

[^aáéoóõuúüû&agrave;&ugrave;&oslash;]	>	jukig +[POSS_PL_3]+[TERM] 

[^aáéoóõuúüû&agrave;&ugrave;&oslash;]	>	jukká +[POSS_PL_3]+[TRANS] 

[^aáéoóõuúüû&agrave;&ugrave;&oslash;]	>	jukkal +[POSS_PL_3]+[INSTR] 

[^aáéoóõuúüû&agrave;&ugrave;&oslash;]	>	jukért +[POSS_PL_3]+[CAUS/FIN] 



[^aáéoóõuúüû&agrave;&ugrave;&oslash;]	>	jukul +[POSS_PL_3]+[ESS] 




[^aáéoóõuúüû&agrave;&ugrave;&oslash;]	>	juké +[POSS_PL_3]+[POSSESSEE]+[NOM] 

[^aáéoóõuúüû&agrave;&ugrave;&oslash;]	>	jukét +[POSS_PL_3]+[POSSESSEE]+[ACC] 

[^aáéoóõuúüû&agrave;&ugrave;&oslash;]	>	jukénak +[POSS_PL_3]+[POSSESSEE]+[DAT] 

[^aáéoóõuúüû&agrave;&ugrave;&oslash;]	>	jukéban +[POSS_PL_3]+[POSSESSEE]+[INE] 

[^aáéoóõuúüû&agrave;&ugrave;&oslash;]	>	jukéba +[POSS_PL_3]+[POSSESSEE]+[ILL] 

[^aáéoóõuúüû&agrave;&ugrave;&oslash;]	>	jukéból +[POSS_PL_3]+[POSSESSEE]+[ELA] 

[^aáéoóõuúüû&agrave;&ugrave;&oslash;]	>	jukén +[POSS_PL_3]+[POSSESSEE]+[SUE] 

[^aáéoóõuúüû&agrave;&ugrave;&oslash;]	>	jukéról +[POSS_PL_3]+[POSSESSEE]+[DEL] 

[^aáéoóõuúüû&agrave;&ugrave;&oslash;]	>	jukéra +[POSS_PL_3]+[POSSESSEE]+[SBL] 

[^aáéoóõuúüû&agrave;&ugrave;&oslash;]	>	jukénál +[POSS_PL_3]+[POSSESSEE]+[ADE] 

[^aáéoóõuúüû&agrave;&ugrave;&oslash;]	>	jukétól +[POSS_PL_3]+[POSSESSEE]+[ABL] 

[^aáéoóõuúüû&agrave;&ugrave;&oslash;]	>	jukéhoz +[POSS_PL_3]+[POSSESSEE]+[ALL] 

[^aáéoóõuúüû&agrave;&ugrave;&oslash;]	>	jukéig +[POSS_PL_3]+[POSSESSEE]+[TERM] 

[^aáéoóõuúüû&agrave;&ugrave;&oslash;]	>	jukévá +[POSS_PL_3]+[POSSESSEE]+[TRANS] 

[^aáéoóõuúüû&agrave;&ugrave;&oslash;]	>	jukéval +[POSS_PL_3]+[POSSESSEE]+[INSTR] 

[^aáéoóõuúüû&agrave;&ugrave;&oslash;]	>	jukéért +[POSS_PL_3]+[POSSESSEE]+[CAUS/FIN] 



[^aáéoóõuúüû&agrave;&ugrave;&oslash;]	>	jukéul +[POSS_PL_3]+[POSSESSEE]+[ESS] 



 [^aáéoóõuúüû&agrave;&ugrave;&oslash;]	>	jukéi +[POSS_PL_3]+[POSSESSEE]+[PLUR]+[NOM]
 
[^aáéoóõuúüû&agrave;&ugrave;&oslash;]	>	jukéit +[POSS_PL_3]+[POSSESSEE]+[PLUR]+[ACC] 

[^aáéoóõuúüû&agrave;&ugrave;&oslash;]	>	jukéinak +[POSS_PL_3]+[POSSESSEE]+[PLUR]+[DAT] 

[^aáéoóõuúüû&agrave;&ugrave;&oslash;]	>	jukéiban +[POSS_PL_3]+[POSSESSEE]+[PLUR]+[INE] 

[^aáéoóõuúüû&agrave;&ugrave;&oslash;]	>	jukéiba +[POSS_PL_3]+[POSSESSEE]+[PLUR]+[ILL] 

[^aáéoóõuúüû&agrave;&ugrave;&oslash;]	>	jukéiból +[POSS_PL_3]+[POSSESSEE]+[PLUR]+[ELA] 

[^aáéoóõuúüû&agrave;&ugrave;&oslash;]	>	jukéin +[POSS_PL_3]+[POSSESSEE]+[PLUR]+[SUE] 

[^aáéoóõuúüû&agrave;&ugrave;&oslash;]	>	jukéiról +[POSS_PL_3]+[POSSESSEE]+[PLUR]+[DEL] 

[^aáéoóõuúüû&agrave;&ugrave;&oslash;]	>	jukéira +[POSS_PL_3]+[POSSESSEE]+[PLUR]+[SBL] 

[^aáéoóõuúüû&agrave;&ugrave;&oslash;]	>	jukéinál +[POSS_PL_3]+[POSSESSEE]+[PLUR]+[ADE] 

[^aáéoóõuúüû&agrave;&ugrave;&oslash;]	>	jukéitól +[POSS_PL_3]+[POSSESSEE]+[PLUR]+[ABL] 

[^aáéoóõuúüû&agrave;&ugrave;&oslash;]	>	jukéihoz +[POSS_PL_3]+[POSSESSEE]+[PLUR]+[ALL] 

[^aáéoóõuúüû&agrave;&ugrave;&oslash;]	>	jukéiig +[POSS_PL_3]+[POSSESSEE]+[PLUR]+[TERM] 

[^aáéoóõuúüû&agrave;&ugrave;&oslash;]	>	jukéivá +[POSS_PL_3]+[POSSESSEE]+[PLUR]+[TRANS] 

[^aáéoóõuúüû&agrave;&ugrave;&oslash;]	>	jukéival +[POSS_PL_3]+[POSSESSEE]+[PLUR]+[INSTR] 

[^aáéoóõuúüû&agrave;&ugrave;&oslash;]	>	jukéiért +[POSS_PL_3]+[POSSESSEE]+[PLUR]+[CAUS/FIN] 



[^aáéoóõuúüû&agrave;&ugrave;&oslash;]	>	jukéiul +[POSS_PL_3]+[POSSESSEE]+[PLUR]+[ESS] 








[^aáéoóõuúüû&agrave;&ugrave;&oslash;]	>	jukként +[POSS_PL_3]+[FORM] 

[^aáéoóõuúüû&agrave;&ugrave;&oslash;]	>	jukkor +[POSS_PL_3]+[TEMP] 




[^aáéoóõuúüû&agrave;&ugrave;&oslash;]	>	jaik +[PLUR]+[POSS_PL_3]+[NOM]

[^aáéoóõuúüû&agrave;&ugrave;&oslash;]	>	jaikat +[PLUR]+[POSS_PL_3]+[ACC] 

[^aáéoóõuúüû&agrave;&ugrave;&oslash;]	>	jaiknak +[PLUR]+[POSS_PL_3]+[DAT] 

[^aáéoóõuúüû&agrave;&ugrave;&oslash;]	>	jaikban +[PLUR]+[POSS_PL_3]+[INE] 

[^aáéoóõuúüû&agrave;&ugrave;&oslash;]	>	jaikba +[PLUR]+[POSS_PL_3]+[ILL] 

[^aáéoóõuúüû&agrave;&ugrave;&oslash;]	>	jaikból +[PLUR]+[POSS_PL_3]+[ELA] 

[^aáéoóõuúüû&agrave;&ugrave;&oslash;]	>	jaikon +[PLUR]+[POSS_PL_3]+[SUE] 

[^aáéoóõuúüû&agrave;&ugrave;&oslash;]	>	jaikról +[PLUR]+[POSS_PL_3]+[DEL] 

[^aáéoóõuúüû&agrave;&ugrave;&oslash;]	>	jaikra +[PLUR]+[POSS_PL_3]+[SBL] 

[^aáéoóõuúüû&agrave;&ugrave;&oslash;]	>	jaiknál +[PLUR]+[POSS_PL_3]+[ADE] 

[^aáéoóõuúüû&agrave;&ugrave;&oslash;]	>	jaiktól +[PLUR]+[POSS_PL_3]+[ABL] 

[^aáéoóõuúüû&agrave;&ugrave;&oslash;]	>	jaikhoz +[PLUR]+[POSS_PL_3]+[ALL] 

[^aáéoóõuúüû&agrave;&ugrave;&oslash;]	>	jaikig +[PLUR]+[POSS_PL_3]+[TERM] 

[^aáéoóõuúüû&agrave;&ugrave;&oslash;]	>	jaikká +[PLUR]+[POSS_PL_3]+[TRANS] 

[^aáéoóõuúüû&agrave;&ugrave;&oslash;]	>	jaikkal +[PLUR]+[POSS_PL_3]+[INSTR] 

[^aáéoóõuúüû&agrave;&ugrave;&oslash;]	>	jaikért +[PLUR]+[POSS_PL_3]+[CAUS/FIN] 



[^aáéoóõuúüû&agrave;&ugrave;&oslash;]	>	jaikul +[PLUR]+[POSS_PL_3]+[ESS] 




[^aáéoóõuúüû&agrave;&ugrave;&oslash;]	>	jaiké +[PLUR]+[POSS_PL_3]+[POSSESSEE]+[NOM] 

[^aáéoóõuúüû&agrave;&ugrave;&oslash;]	>	jaikét +[PLUR]+[POSS_PL_3]+[POSSESSEE]+[ACC] 

[^aáéoóõuúüû&agrave;&ugrave;&oslash;]	>	jaikénak +[PLUR]+[POSS_PL_3]+[POSSESSEE]+[DAT] 

[^aáéoóõuúüû&agrave;&ugrave;&oslash;]	>	jaikéban +[PLUR]+[POSS_PL_3]+[POSSESSEE]+[INE] 

[^aáéoóõuúüû&agrave;&ugrave;&oslash;]	>	jaikéba +[PLUR]+[POSS_PL_3]+[POSSESSEE]+[ILL] 

[^aáéoóõuúüû&agrave;&ugrave;&oslash;]	>	jaikéból +[PLUR]+[POSS_PL_3]+[POSSESSEE]+[ELA] 

[^aáéoóõuúüû&agrave;&ugrave;&oslash;]	>	jaikén +[PLUR]+[POSS_PL_3]+[POSSESSEE]+[SUE] 

[^aáéoóõuúüû&agrave;&ugrave;&oslash;]	>	jaikéról +[PLUR]+[POSS_PL_3]+[POSSESSEE]+[DEL] 

[^aáéoóõuúüû&agrave;&ugrave;&oslash;]	>	jaikéra +[PLUR]+[POSS_PL_3]+[POSSESSEE]+[SBL] 

[^aáéoóõuúüû&agrave;&ugrave;&oslash;]	>	jaikénál +[PLUR]+[POSS_PL_3]+[POSSESSEE]+[ADE] 

[^aáéoóõuúüû&agrave;&ugrave;&oslash;]	>	jaikétól +[PLUR]+[POSS_PL_3]+[POSSESSEE]+[ABL] 

[^aáéoóõuúüû&agrave;&ugrave;&oslash;]	>	jaikéhoz +[PLUR]+[POSS_PL_3]+[POSSESSEE]+[ALL] 

[^aáéoóõuúüû&agrave;&ugrave;&oslash;]	>	jaikéig +[PLUR]+[POSS_PL_3]+[POSSESSEE]+[TERM] 

[^aáéoóõuúüû&agrave;&ugrave;&oslash;]	>	jaikévá +[PLUR]+[POSS_PL_3]+[POSSESSEE]+[TRANS] 

[^aáéoóõuúüû&agrave;&ugrave;&oslash;]	>	jaikéval +[PLUR]+[POSS_PL_3]+[POSSESSEE]+[INSTR] 

[^aáéoóõuúüû&agrave;&ugrave;&oslash;]	>	jaikéért +[PLUR]+[POSS_PL_3]+[POSSESSEE]+[CAUS/FIN] 



[^aáéoóõuúüû&agrave;&ugrave;&oslash;]	>	jaikéul +[PLUR]+[POSS_PL_3]+[POSSESSEE]+[ESS] 



 [^aáéoóõuúüû&agrave;&ugrave;&oslash;]	>	jaikéi +[PLUR]+[POSS_PL_3]+[POSSESSEE]+[PLUR]+[NOM]
 
[^aáéoóõuúüû&agrave;&ugrave;&oslash;]	>	jaikéit +[PLUR]+[POSS_PL_3]+[POSSESSEE]+[PLUR]+[ACC] 

[^aáéoóõuúüû&agrave;&ugrave;&oslash;]	>	jaikéinak +[PLUR]+[POSS_PL_3]+[POSSESSEE]+[PLUR]+[DAT] 

[^aáéoóõuúüû&agrave;&ugrave;&oslash;]	>	jaikéiban +[PLUR]+[POSS_PL_3]+[POSSESSEE]+[PLUR]+[INE] 

[^aáéoóõuúüû&agrave;&ugrave;&oslash;]	>	jaikéiba +[PLUR]+[POSS_PL_3]+[POSSESSEE]+[PLUR]+[ILL] 

[^aáéoóõuúüû&agrave;&ugrave;&oslash;]	>	jaikéiból +[PLUR]+[POSS_PL_3]+[POSSESSEE]+[PLUR]+[ELA] 

[^aáéoóõuúüû&agrave;&ugrave;&oslash;]	>	jaikéin +[PLUR]+[POSS_PL_3]+[POSSESSEE]+[PLUR]+[SUE] 

[^aáéoóõuúüû&agrave;&ugrave;&oslash;]	>	jaikéiról +[PLUR]+[POSS_PL_3]+[POSSESSEE]+[PLUR]+[DEL] 

[^aáéoóõuúüû&agrave;&ugrave;&oslash;]	>	jaikéira +[PLUR]+[POSS_PL_3]+[POSSESSEE]+[PLUR]+[SBL] 

[^aáéoóõuúüû&agrave;&ugrave;&oslash;]	>	jaikéinál +[PLUR]+[POSS_PL_3]+[POSSESSEE]+[PLUR]+[ADE] 

[^aáéoóõuúüû&agrave;&ugrave;&oslash;]	>	jaikéitól +[PLUR]+[POSS_PL_3]+[POSSESSEE]+[PLUR]+[ABL] 

[^aáéoóõuúüû&agrave;&ugrave;&oslash;]	>	jaikéihoz +[PLUR]+[POSS_PL_3]+[POSSESSEE]+[PLUR]+[ALL] 

[^aáéoóõuúüû&agrave;&ugrave;&oslash;]	>	jaikéiig +[PLUR]+[POSS_PL_3]+[POSSESSEE]+[PLUR]+[TERM] 

[^aáéoóõuúüû&agrave;&ugrave;&oslash;]	>	jaikéivá +[PLUR]+[POSS_PL_3]+[POSSESSEE]+[PLUR]+[TRANS] 

[^aáéoóõuúüû&agrave;&ugrave;&oslash;]	>	jaikéival +[PLUR]+[POSS_PL_3]+[POSSESSEE]+[PLUR]+[INSTR] 

[^aáéoóõuúüû&agrave;&ugrave;&oslash;]	>	jaikéiért +[PLUR]+[POSS_PL_3]+[POSSESSEE]+[PLUR]+[CAUS/FIN] 



[^aáéoóõuúüû&agrave;&ugrave;&oslash;]	>	jaikéiul +[PLUR]+[POSS_PL_3]+[POSSESSEE]+[PLUR]+[ESS] 








[^aáéoóõuúüû&agrave;&ugrave;&oslash;]	>	jaikként +[PLUR]+[POSS_PL_3]+[FORM] 

[^aáéoóõuúüû&agrave;&ugrave;&oslash;]	>	jaikkor +[PLUR]+[POSS_PL_3]+[TEMP] 





a	>	-a,ája +[POSS_SG_3]+[NOM]

a	>	-a,áját +[POSS_SG_3]+[ACC] 

a	>	-a,ájának +[POSS_SG_3]+[DAT] 

a	>	-a,ájában +[POSS_SG_3]+[INE] 

a	>	-a,ájába +[POSS_SG_3]+[ILL] 

a	>	-a,ájából +[POSS_SG_3]+[ELA] 

a	>	-a,áján +[POSS_SG_3]+[SUE] 

a	>	-a,ájáról +[POSS_SG_3]+[DEL] 

a	>	-a,ájára +[POSS_SG_3]+[SBL] 

a	>	-a,ájánál +[POSS_SG_3]+[ADE] 

a	>	-a,ájától +[POSS_SG_3]+[ABL] 

a	>	-a,ájához +[POSS_SG_3]+[ALL] 

a	>	-a,ájáig +[POSS_SG_3]+[TERM] 

a	>	-a,ájává +[POSS_SG_3]+[TRANS] 

a	>	-a,ájával +[POSS_SG_3]+[INSTR] 

a	>	-a,ájáért +[POSS_SG_3]+[CAUS/FIN] 



a	>	-a,ájául +[POSS_SG_3]+[ESS] 




a	>	-a,ájáé +[POSS_SG_3]+[POSSESSEE]+[NOM] 

a	>	-a,ájáét +[POSS_SG_3]+[POSSESSEE]+[ACC] 

a	>	-a,ájáénak +[POSS_SG_3]+[POSSESSEE]+[DAT] 

a	>	-a,ájáéban +[POSS_SG_3]+[POSSESSEE]+[INE] 

a	>	-a,ájáéba +[POSS_SG_3]+[POSSESSEE]+[ILL] 

a	>	-a,ájáéból +[POSS_SG_3]+[POSSESSEE]+[ELA] 

a	>	-a,ájáén +[POSS_SG_3]+[POSSESSEE]+[SUE] 

a	>	-a,ájáéról +[POSS_SG_3]+[POSSESSEE]+[DEL] 

a	>	-a,ájáéra +[POSS_SG_3]+[POSSESSEE]+[SBL] 

a	>	-a,ájáénál +[POSS_SG_3]+[POSSESSEE]+[ADE] 

a	>	-a,ájáétól +[POSS_SG_3]+[POSSESSEE]+[ABL] 

a	>	-a,ájáéhoz +[POSS_SG_3]+[POSSESSEE]+[ALL] 

a	>	-a,ájáéig +[POSS_SG_3]+[POSSESSEE]+[TERM] 

a	>	-a,ájáévá +[POSS_SG_3]+[POSSESSEE]+[TRANS] 

a	>	-a,ájáéval +[POSS_SG_3]+[POSSESSEE]+[INSTR] 

a	>	-a,ájáéért +[POSS_SG_3]+[POSSESSEE]+[CAUS/FIN] 



a	>	-a,ájáéul +[POSS_SG_3]+[POSSESSEE]+[ESS] 



 a	>	-a,ájáéi +[POSS_SG_3]+[POSSESSEE]+[PLUR]+[NOM]
 
a	>	-a,ájáéit +[POSS_SG_3]+[POSSESSEE]+[PLUR]+[ACC] 

a	>	-a,ájáéinak +[POSS_SG_3]+[POSSESSEE]+[PLUR]+[DAT] 

a	>	-a,ájáéiban +[POSS_SG_3]+[POSSESSEE]+[PLUR]+[INE] 

a	>	-a,ájáéiba +[POSS_SG_3]+[POSSESSEE]+[PLUR]+[ILL] 

a	>	-a,ájáéiból +[POSS_SG_3]+[POSSESSEE]+[PLUR]+[ELA] 

a	>	-a,ájáéin +[POSS_SG_3]+[POSSESSEE]+[PLUR]+[SUE] 

a	>	-a,ájáéiról +[POSS_SG_3]+[POSSESSEE]+[PLUR]+[DEL] 

a	>	-a,ájáéira +[POSS_SG_3]+[POSSESSEE]+[PLUR]+[SBL] 

a	>	-a,ájáéinál +[POSS_SG_3]+[POSSESSEE]+[PLUR]+[ADE] 

a	>	-a,ájáéitól +[POSS_SG_3]+[POSSESSEE]+[PLUR]+[ABL] 

a	>	-a,ájáéihoz +[POSS_SG_3]+[POSSESSEE]+[PLUR]+[ALL] 

a	>	-a,ájáéiig +[POSS_SG_3]+[POSSESSEE]+[PLUR]+[TERM] 

a	>	-a,ájáéivá +[POSS_SG_3]+[POSSESSEE]+[PLUR]+[TRANS] 

a	>	-a,ájáéival +[POSS_SG_3]+[POSSESSEE]+[PLUR]+[INSTR] 

a	>	-a,ájáéiért +[POSS_SG_3]+[POSSESSEE]+[PLUR]+[CAUS/FIN] 



a	>	-a,ájáéiul +[POSS_SG_3]+[POSSESSEE]+[PLUR]+[ESS] 








a	>	-a,ájaként +[POSS_SG_3]+[FORM] 

a	>	-a,ájakor +[POSS_SG_3]+[TEMP] 




a	>	-a,ájuk +[POSS_PL_3]+[NOM]


a	>	-a,ájukat +[POSS_PL_3]+[ACC] 

a	>	-a,ájuknak +[POSS_PL_3]+[DAT] 

a	>	-a,ájukban +[POSS_PL_3]+[INE] 

a	>	-a,ájukba +[POSS_PL_3]+[ILL] 

a	>	-a,ájukból +[POSS_PL_3]+[ELA] 

a	>	-a,ájukon +[POSS_PL_3]+[SUE] 

a	>	-a,ájukról +[POSS_PL_3]+[DEL] 

a	>	-a,ájukra +[POSS_PL_3]+[SBL] 

a	>	-a,ájuknál +[POSS_PL_3]+[ADE] 

a	>	-a,ájuktól +[POSS_PL_3]+[ABL] 

a	>	-a,ájukhoz +[POSS_PL_3]+[ALL] 

a	>	-a,ájukig +[POSS_PL_3]+[TERM] 

a	>	-a,ájukká +[POSS_PL_3]+[TRANS] 

a	>	-a,ájukkal +[POSS_PL_3]+[INSTR] 

a	>	-a,ájukért +[POSS_PL_3]+[CAUS/FIN] 



a	>	-a,ájukul +[POSS_PL_3]+[ESS] 




a	>	-a,ájuké +[POSS_PL_3]+[POSSESSEE]+[NOM] 

a	>	-a,ájukét +[POSS_PL_3]+[POSSESSEE]+[ACC] 

a	>	-a,ájukénak +[POSS_PL_3]+[POSSESSEE]+[DAT] 

a	>	-a,ájukéban +[POSS_PL_3]+[POSSESSEE]+[INE] 

a	>	-a,ájukéba +[POSS_PL_3]+[POSSESSEE]+[ILL] 

a	>	-a,ájukéból +[POSS_PL_3]+[POSSESSEE]+[ELA] 

a	>	-a,ájukén +[POSS_PL_3]+[POSSESSEE]+[SUE] 

a	>	-a,ájukéról +[POSS_PL_3]+[POSSESSEE]+[DEL] 

a	>	-a,ájukéra +[POSS_PL_3]+[POSSESSEE]+[SBL] 

a	>	-a,ájukénál +[POSS_PL_3]+[POSSESSEE]+[ADE] 

a	>	-a,ájukétól +[POSS_PL_3]+[POSSESSEE]+[ABL] 

a	>	-a,ájukéhoz +[POSS_PL_3]+[POSSESSEE]+[ALL] 

a	>	-a,ájukéig +[POSS_PL_3]+[POSSESSEE]+[TERM] 

a	>	-a,ájukévá +[POSS_PL_3]+[POSSESSEE]+[TRANS] 

a	>	-a,ájukéval +[POSS_PL_3]+[POSSESSEE]+[INSTR] 

a	>	-a,ájukéért +[POSS_PL_3]+[POSSESSEE]+[CAUS/FIN] 



a	>	-a,ájukéul +[POSS_PL_3]+[POSSESSEE]+[ESS] 



 a	>	-a,ájukéi +[POSS_PL_3]+[POSSESSEE]+[PLUR]+[NOM]
 
a	>	-a,ájukéit +[POSS_PL_3]+[POSSESSEE]+[PLUR]+[ACC] 

a	>	-a,ájukéinak +[POSS_PL_3]+[POSSESSEE]+[PLUR]+[DAT] 

a	>	-a,ájukéiban +[POSS_PL_3]+[POSSESSEE]+[PLUR]+[INE] 

a	>	-a,ájukéiba +[POSS_PL_3]+[POSSESSEE]+[PLUR]+[ILL] 

a	>	-a,ájukéiból +[POSS_PL_3]+[POSSESSEE]+[PLUR]+[ELA] 

a	>	-a,ájukéin +[POSS_PL_3]+[POSSESSEE]+[PLUR]+[SUE] 

a	>	-a,ájukéiról +[POSS_PL_3]+[POSSESSEE]+[PLUR]+[DEL] 

a	>	-a,ájukéira +[POSS_PL_3]+[POSSESSEE]+[PLUR]+[SBL] 

a	>	-a,ájukéinál +[POSS_PL_3]+[POSSESSEE]+[PLUR]+[ADE] 

a	>	-a,ájukéitól +[POSS_PL_3]+[POSSESSEE]+[PLUR]+[ABL] 

a	>	-a,ájukéihoz +[POSS_PL_3]+[POSSESSEE]+[PLUR]+[ALL] 

a	>	-a,ájukéiig +[POSS_PL_3]+[POSSESSEE]+[PLUR]+[TERM] 

a	>	-a,ájukéivá +[POSS_PL_3]+[POSSESSEE]+[PLUR]+[TRANS] 

a	>	-a,ájukéival +[POSS_PL_3]+[POSSESSEE]+[PLUR]+[INSTR] 

a	>	-a,ájukéiért +[POSS_PL_3]+[POSSESSEE]+[PLUR]+[CAUS/FIN] 



a	>	-a,ájukéiul +[POSS_PL_3]+[POSSESSEE]+[PLUR]+[ESS] 








a	>	-a,ájukként +[POSS_PL_3]+[FORM] 

a	>	-a,ájukkor +[POSS_PL_3]+[TEMP] 





[^o]o	>	-o,ója +[POSS_SG_3]+[NOM]

[^o]o	>	-o,óját +[POSS_SG_3]+[ACC] 

[^o]o	>	-o,ójának +[POSS_SG_3]+[DAT] 

[^o]o	>	-o,ójában +[POSS_SG_3]+[INE] 

[^o]o	>	-o,ójába +[POSS_SG_3]+[ILL] 

[^o]o	>	-o,ójából +[POSS_SG_3]+[ELA] 

[^o]o	>	-o,óján +[POSS_SG_3]+[SUE] 

[^o]o	>	-o,ójáról +[POSS_SG_3]+[DEL] 

[^o]o	>	-o,ójára +[POSS_SG_3]+[SBL] 

[^o]o	>	-o,ójánál +[POSS_SG_3]+[ADE] 

[^o]o	>	-o,ójától +[POSS_SG_3]+[ABL] 

[^o]o	>	-o,ójához +[POSS_SG_3]+[ALL] 

[^o]o	>	-o,ójáig +[POSS_SG_3]+[TERM] 

[^o]o	>	-o,ójává +[POSS_SG_3]+[TRANS] 

[^o]o	>	-o,ójával +[POSS_SG_3]+[INSTR] 

[^o]o	>	-o,ójáért +[POSS_SG_3]+[CAUS/FIN] 



[^o]o	>	-o,ójául +[POSS_SG_3]+[ESS] 




[^o]o	>	-o,ójáé +[POSS_SG_3]+[POSSESSEE]+[NOM] 

[^o]o	>	-o,ójáét +[POSS_SG_3]+[POSSESSEE]+[ACC] 

[^o]o	>	-o,ójáénak +[POSS_SG_3]+[POSSESSEE]+[DAT] 

[^o]o	>	-o,ójáéban +[POSS_SG_3]+[POSSESSEE]+[INE] 

[^o]o	>	-o,ójáéba +[POSS_SG_3]+[POSSESSEE]+[ILL] 

[^o]o	>	-o,ójáéból +[POSS_SG_3]+[POSSESSEE]+[ELA] 

[^o]o	>	-o,ójáén +[POSS_SG_3]+[POSSESSEE]+[SUE] 

[^o]o	>	-o,ójáéról +[POSS_SG_3]+[POSSESSEE]+[DEL] 

[^o]o	>	-o,ójáéra +[POSS_SG_3]+[POSSESSEE]+[SBL] 

[^o]o	>	-o,ójáénál +[POSS_SG_3]+[POSSESSEE]+[ADE] 

[^o]o	>	-o,ójáétól +[POSS_SG_3]+[POSSESSEE]+[ABL] 

[^o]o	>	-o,ójáéhoz +[POSS_SG_3]+[POSSESSEE]+[ALL] 

[^o]o	>	-o,ójáéig +[POSS_SG_3]+[POSSESSEE]+[TERM] 

[^o]o	>	-o,ójáévá +[POSS_SG_3]+[POSSESSEE]+[TRANS] 

[^o]o	>	-o,ójáéval +[POSS_SG_3]+[POSSESSEE]+[INSTR] 

[^o]o	>	-o,ójáéért +[POSS_SG_3]+[POSSESSEE]+[CAUS/FIN] 



[^o]o	>	-o,ójáéul +[POSS_SG_3]+[POSSESSEE]+[ESS] 



 [^o]o	>	-o,ójáéi +[POSS_SG_3]+[POSSESSEE]+[PLUR]+[NOM]
 
[^o]o	>	-o,ójáéit +[POSS_SG_3]+[POSSESSEE]+[PLUR]+[ACC] 

[^o]o	>	-o,ójáéinak +[POSS_SG_3]+[POSSESSEE]+[PLUR]+[DAT] 

[^o]o	>	-o,ójáéiban +[POSS_SG_3]+[POSSESSEE]+[PLUR]+[INE] 

[^o]o	>	-o,ójáéiba +[POSS_SG_3]+[POSSESSEE]+[PLUR]+[ILL] 

[^o]o	>	-o,ójáéiból +[POSS_SG_3]+[POSSESSEE]+[PLUR]+[ELA] 

[^o]o	>	-o,ójáéin +[POSS_SG_3]+[POSSESSEE]+[PLUR]+[SUE] 

[^o]o	>	-o,ójáéiról +[POSS_SG_3]+[POSSESSEE]+[PLUR]+[DEL] 

[^o]o	>	-o,ójáéira +[POSS_SG_3]+[POSSESSEE]+[PLUR]+[SBL] 

[^o]o	>	-o,ójáéinál +[POSS_SG_3]+[POSSESSEE]+[PLUR]+[ADE] 

[^o]o	>	-o,ójáéitól +[POSS_SG_3]+[POSSESSEE]+[PLUR]+[ABL] 

[^o]o	>	-o,ójáéihoz +[POSS_SG_3]+[POSSESSEE]+[PLUR]+[ALL] 

[^o]o	>	-o,ójáéiig +[POSS_SG_3]+[POSSESSEE]+[PLUR]+[TERM] 

[^o]o	>	-o,ójáéivá +[POSS_SG_3]+[POSSESSEE]+[PLUR]+[TRANS] 

[^o]o	>	-o,ójáéival +[POSS_SG_3]+[POSSESSEE]+[PLUR]+[INSTR] 

[^o]o	>	-o,ójáéiért +[POSS_SG_3]+[POSSESSEE]+[PLUR]+[CAUS/FIN] 



[^o]o	>	-o,ójáéiul +[POSS_SG_3]+[POSSESSEE]+[PLUR]+[ESS] 








[^o]o	>	-o,ójaként +[POSS_SG_3]+[FORM] 

[^o]o	>	-o,ójakor +[POSS_SG_3]+[TEMP] 




[^o]o	>	-o,ójuk +[POSS_PL_3]+[NOM]


[^o]o	>	-o,ójukat +[POSS_PL_3]+[ACC] 

[^o]o	>	-o,ójuknak +[POSS_PL_3]+[DAT] 

[^o]o	>	-o,ójukban +[POSS_PL_3]+[INE] 

[^o]o	>	-o,ójukba +[POSS_PL_3]+[ILL] 

[^o]o	>	-o,ójukból +[POSS_PL_3]+[ELA] 

[^o]o	>	-o,ójukon +[POSS_PL_3]+[SUE] 

[^o]o	>	-o,ójukról +[POSS_PL_3]+[DEL] 

[^o]o	>	-o,ójukra +[POSS_PL_3]+[SBL] 

[^o]o	>	-o,ójuknál +[POSS_PL_3]+[ADE] 

[^o]o	>	-o,ójuktól +[POSS_PL_3]+[ABL] 

[^o]o	>	-o,ójukhoz +[POSS_PL_3]+[ALL] 

[^o]o	>	-o,ójukig +[POSS_PL_3]+[TERM] 

[^o]o	>	-o,ójukká +[POSS_PL_3]+[TRANS] 

[^o]o	>	-o,ójukkal +[POSS_PL_3]+[INSTR] 

[^o]o	>	-o,ójukért +[POSS_PL_3]+[CAUS/FIN] 



[^o]o	>	-o,ójukul +[POSS_PL_3]+[ESS] 




[^o]o	>	-o,ójuké +[POSS_PL_3]+[POSSESSEE]+[NOM] 

[^o]o	>	-o,ójukét +[POSS_PL_3]+[POSSESSEE]+[ACC] 

[^o]o	>	-o,ójukénak +[POSS_PL_3]+[POSSESSEE]+[DAT] 

[^o]o	>	-o,ójukéban +[POSS_PL_3]+[POSSESSEE]+[INE] 

[^o]o	>	-o,ójukéba +[POSS_PL_3]+[POSSESSEE]+[ILL] 

[^o]o	>	-o,ójukéból +[POSS_PL_3]+[POSSESSEE]+[ELA] 

[^o]o	>	-o,ójukén +[POSS_PL_3]+[POSSESSEE]+[SUE] 

[^o]o	>	-o,ójukéról +[POSS_PL_3]+[POSSESSEE]+[DEL] 

[^o]o	>	-o,ójukéra +[POSS_PL_3]+[POSSESSEE]+[SBL] 

[^o]o	>	-o,ójukénál +[POSS_PL_3]+[POSSESSEE]+[ADE] 

[^o]o	>	-o,ójukétól +[POSS_PL_3]+[POSSESSEE]+[ABL] 

[^o]o	>	-o,ójukéhoz +[POSS_PL_3]+[POSSESSEE]+[ALL] 

[^o]o	>	-o,ójukéig +[POSS_PL_3]+[POSSESSEE]+[TERM] 

[^o]o	>	-o,ójukévá +[POSS_PL_3]+[POSSESSEE]+[TRANS] 

[^o]o	>	-o,ójukéval +[POSS_PL_3]+[POSSESSEE]+[INSTR] 

[^o]o	>	-o,ójukéért +[POSS_PL_3]+[POSSESSEE]+[CAUS/FIN] 



[^o]o	>	-o,ójukéul +[POSS_PL_3]+[POSSESSEE]+[ESS] 



 [^o]o	>	-o,ójukéi +[POSS_PL_3]+[POSSESSEE]+[PLUR]+[NOM]
 
[^o]o	>	-o,ójukéit +[POSS_PL_3]+[POSSESSEE]+[PLUR]+[ACC] 

[^o]o	>	-o,ójukéinak +[POSS_PL_3]+[POSSESSEE]+[PLUR]+[DAT] 

[^o]o	>	-o,ójukéiban +[POSS_PL_3]+[POSSESSEE]+[PLUR]+[INE] 

[^o]o	>	-o,ójukéiba +[POSS_PL_3]+[POSSESSEE]+[PLUR]+[ILL] 

[^o]o	>	-o,ójukéiból +[POSS_PL_3]+[POSSESSEE]+[PLUR]+[ELA] 

[^o]o	>	-o,ójukéin +[POSS_PL_3]+[POSSESSEE]+[PLUR]+[SUE] 

[^o]o	>	-o,ójukéiról +[POSS_PL_3]+[POSSESSEE]+[PLUR]+[DEL] 

[^o]o	>	-o,ójukéira +[POSS_PL_3]+[POSSESSEE]+[PLUR]+[SBL] 

[^o]o	>	-o,ójukéinál +[POSS_PL_3]+[POSSESSEE]+[PLUR]+[ADE] 

[^o]o	>	-o,ójukéitól +[POSS_PL_3]+[POSSESSEE]+[PLUR]+[ABL] 

[^o]o	>	-o,ójukéihoz +[POSS_PL_3]+[POSSESSEE]+[PLUR]+[ALL] 

[^o]o	>	-o,ójukéiig +[POSS_PL_3]+[POSSESSEE]+[PLUR]+[TERM] 

[^o]o	>	-o,ójukéivá +[POSS_PL_3]+[POSSESSEE]+[PLUR]+[TRANS] 

[^o]o	>	-o,ójukéival +[POSS_PL_3]+[POSSESSEE]+[PLUR]+[INSTR] 

[^o]o	>	-o,ójukéiért +[POSS_PL_3]+[POSSESSEE]+[PLUR]+[CAUS/FIN] 



[^o]o	>	-o,ójukéiul +[POSS_PL_3]+[POSSESSEE]+[PLUR]+[ESS] 








[^o]o	>	-o,ójukként +[POSS_PL_3]+[FORM] 

[^o]o	>	-o,ójukkor +[POSS_PL_3]+[TEMP] 





oo	>	ja +[POSS_SG_3]+[NOM]

oo	>	ját +[POSS_SG_3]+[ACC] 

oo	>	jának +[POSS_SG_3]+[DAT] 

oo	>	jában +[POSS_SG_3]+[INE] 

oo	>	jába +[POSS_SG_3]+[ILL] 

oo	>	jából +[POSS_SG_3]+[ELA] 

oo	>	ján +[POSS_SG_3]+[SUE] 

oo	>	járól +[POSS_SG_3]+[DEL] 

oo	>	jára +[POSS_SG_3]+[SBL] 

oo	>	jánál +[POSS_SG_3]+[ADE] 

oo	>	jától +[POSS_SG_3]+[ABL] 

oo	>	jához +[POSS_SG_3]+[ALL] 

oo	>	jáig +[POSS_SG_3]+[TERM] 

oo	>	jává +[POSS_SG_3]+[TRANS] 

oo	>	jával +[POSS_SG_3]+[INSTR] 

oo	>	jáért +[POSS_SG_3]+[CAUS/FIN] 



oo	>	jául +[POSS_SG_3]+[ESS] 




oo	>	jáé +[POSS_SG_3]+[POSSESSEE]+[NOM] 

oo	>	jáét +[POSS_SG_3]+[POSSESSEE]+[ACC] 

oo	>	jáénak +[POSS_SG_3]+[POSSESSEE]+[DAT] 

oo	>	jáéban +[POSS_SG_3]+[POSSESSEE]+[INE] 

oo	>	jáéba +[POSS_SG_3]+[POSSESSEE]+[ILL] 

oo	>	jáéból +[POSS_SG_3]+[POSSESSEE]+[ELA] 

oo	>	jáén +[POSS_SG_3]+[POSSESSEE]+[SUE] 

oo	>	jáéról +[POSS_SG_3]+[POSSESSEE]+[DEL] 

oo	>	jáéra +[POSS_SG_3]+[POSSESSEE]+[SBL] 

oo	>	jáénál +[POSS_SG_3]+[POSSESSEE]+[ADE] 

oo	>	jáétól +[POSS_SG_3]+[POSSESSEE]+[ABL] 

oo	>	jáéhoz +[POSS_SG_3]+[POSSESSEE]+[ALL] 

oo	>	jáéig +[POSS_SG_3]+[POSSESSEE]+[TERM] 

oo	>	jáévá +[POSS_SG_3]+[POSSESSEE]+[TRANS] 

oo	>	jáéval +[POSS_SG_3]+[POSSESSEE]+[INSTR] 

oo	>	jáéért +[POSS_SG_3]+[POSSESSEE]+[CAUS/FIN] 



oo	>	jáéul +[POSS_SG_3]+[POSSESSEE]+[ESS] 



 oo	>	jáéi +[POSS_SG_3]+[POSSESSEE]+[PLUR]+[NOM]
 
oo	>	jáéit +[POSS_SG_3]+[POSSESSEE]+[PLUR]+[ACC] 

oo	>	jáéinak +[POSS_SG_3]+[POSSESSEE]+[PLUR]+[DAT] 

oo	>	jáéiban +[POSS_SG_3]+[POSSESSEE]+[PLUR]+[INE] 

oo	>	jáéiba +[POSS_SG_3]+[POSSESSEE]+[PLUR]+[ILL] 

oo	>	jáéiból +[POSS_SG_3]+[POSSESSEE]+[PLUR]+[ELA] 

oo	>	jáéin +[POSS_SG_3]+[POSSESSEE]+[PLUR]+[SUE] 

oo	>	jáéiról +[POSS_SG_3]+[POSSESSEE]+[PLUR]+[DEL] 

oo	>	jáéira +[POSS_SG_3]+[POSSESSEE]+[PLUR]+[SBL] 

oo	>	jáéinál +[POSS_SG_3]+[POSSESSEE]+[PLUR]+[ADE] 

oo	>	jáéitól +[POSS_SG_3]+[POSSESSEE]+[PLUR]+[ABL] 

oo	>	jáéihoz +[POSS_SG_3]+[POSSESSEE]+[PLUR]+[ALL] 

oo	>	jáéiig +[POSS_SG_3]+[POSSESSEE]+[PLUR]+[TERM] 

oo	>	jáéivá +[POSS_SG_3]+[POSSESSEE]+[PLUR]+[TRANS] 

oo	>	jáéival +[POSS_SG_3]+[POSSESSEE]+[PLUR]+[INSTR] 

oo	>	jáéiért +[POSS_SG_3]+[POSSESSEE]+[PLUR]+[CAUS/FIN] 



oo	>	jáéiul +[POSS_SG_3]+[POSSESSEE]+[PLUR]+[ESS] 








oo	>	jaként +[POSS_SG_3]+[FORM] 

oo	>	jakor +[POSS_SG_3]+[TEMP] 




oo	>	juk +[POSS_PL_3]+[NOM]


oo	>	jukat +[POSS_PL_3]+[ACC] 

oo	>	juknak +[POSS_PL_3]+[DAT] 

oo	>	jukban +[POSS_PL_3]+[INE] 

oo	>	jukba +[POSS_PL_3]+[ILL] 

oo	>	jukból +[POSS_PL_3]+[ELA] 

oo	>	jukon +[POSS_PL_3]+[SUE] 

oo	>	jukról +[POSS_PL_3]+[DEL] 

oo	>	jukra +[POSS_PL_3]+[SBL] 

oo	>	juknál +[POSS_PL_3]+[ADE] 

oo	>	juktól +[POSS_PL_3]+[ABL] 

oo	>	jukhoz +[POSS_PL_3]+[ALL] 

oo	>	jukig +[POSS_PL_3]+[TERM] 

oo	>	jukká +[POSS_PL_3]+[TRANS] 

oo	>	jukkal +[POSS_PL_3]+[INSTR] 

oo	>	jukért +[POSS_PL_3]+[CAUS/FIN] 



oo	>	jukul +[POSS_PL_3]+[ESS] 




oo	>	juké +[POSS_PL_3]+[POSSESSEE]+[NOM] 

oo	>	jukét +[POSS_PL_3]+[POSSESSEE]+[ACC] 

oo	>	jukénak +[POSS_PL_3]+[POSSESSEE]+[DAT] 

oo	>	jukéban +[POSS_PL_3]+[POSSESSEE]+[INE] 

oo	>	jukéba +[POSS_PL_3]+[POSSESSEE]+[ILL] 

oo	>	jukéból +[POSS_PL_3]+[POSSESSEE]+[ELA] 

oo	>	jukén +[POSS_PL_3]+[POSSESSEE]+[SUE] 

oo	>	jukéról +[POSS_PL_3]+[POSSESSEE]+[DEL] 

oo	>	jukéra +[POSS_PL_3]+[POSSESSEE]+[SBL] 

oo	>	jukénál +[POSS_PL_3]+[POSSESSEE]+[ADE] 

oo	>	jukétól +[POSS_PL_3]+[POSSESSEE]+[ABL] 

oo	>	jukéhoz +[POSS_PL_3]+[POSSESSEE]+[ALL] 

oo	>	jukéig +[POSS_PL_3]+[POSSESSEE]+[TERM] 

oo	>	jukévá +[POSS_PL_3]+[POSSESSEE]+[TRANS] 

oo	>	jukéval +[POSS_PL_3]+[POSSESSEE]+[INSTR] 

oo	>	jukéért +[POSS_PL_3]+[POSSESSEE]+[CAUS/FIN] 



oo	>	jukéul +[POSS_PL_3]+[POSSESSEE]+[ESS] 



 oo	>	jukéi +[POSS_PL_3]+[POSSESSEE]+[PLUR]+[NOM]
 
oo	>	jukéit +[POSS_PL_3]+[POSSESSEE]+[PLUR]+[ACC] 

oo	>	jukéinak +[POSS_PL_3]+[POSSESSEE]+[PLUR]+[DAT] 

oo	>	jukéiban +[POSS_PL_3]+[POSSESSEE]+[PLUR]+[INE] 

oo	>	jukéiba +[POSS_PL_3]+[POSSESSEE]+[PLUR]+[ILL] 

oo	>	jukéiból +[POSS_PL_3]+[POSSESSEE]+[PLUR]+[ELA] 

oo	>	jukéin +[POSS_PL_3]+[POSSESSEE]+[PLUR]+[SUE] 

oo	>	jukéiról +[POSS_PL_3]+[POSSESSEE]+[PLUR]+[DEL] 

oo	>	jukéira +[POSS_PL_3]+[POSSESSEE]+[PLUR]+[SBL] 

oo	>	jukéinál +[POSS_PL_3]+[POSSESSEE]+[PLUR]+[ADE] 

oo	>	jukéitól +[POSS_PL_3]+[POSSESSEE]+[PLUR]+[ABL] 

oo	>	jukéihoz +[POSS_PL_3]+[POSSESSEE]+[PLUR]+[ALL] 

oo	>	jukéiig +[POSS_PL_3]+[POSSESSEE]+[PLUR]+[TERM] 

oo	>	jukéivá +[POSS_PL_3]+[POSSESSEE]+[PLUR]+[TRANS] 

oo	>	jukéival +[POSS_PL_3]+[POSSESSEE]+[PLUR]+[INSTR] 

oo	>	jukéiért +[POSS_PL_3]+[POSSESSEE]+[PLUR]+[CAUS/FIN] 



oo	>	jukéiul +[POSS_PL_3]+[POSSESSEE]+[PLUR]+[ESS] 








oo	>	jukként +[POSS_PL_3]+[FORM] 

oo	>	jukkor +[POSS_PL_3]+[TEMP] 





[áéióõuúüûy&agrave;&ugrave;&oslash;]	>	ja +[POSS_SG_3]+[NOM]

[áéióõuúüûy&agrave;&ugrave;&oslash;]	>	ját +[POSS_SG_3]+[ACC] 

[áéióõuúüûy&agrave;&ugrave;&oslash;]	>	jának +[POSS_SG_3]+[DAT] 

[áéióõuúüûy&agrave;&ugrave;&oslash;]	>	jában +[POSS_SG_3]+[INE] 

[áéióõuúüûy&agrave;&ugrave;&oslash;]	>	jába +[POSS_SG_3]+[ILL] 

[áéióõuúüûy&agrave;&ugrave;&oslash;]	>	jából +[POSS_SG_3]+[ELA] 

[áéióõuúüûy&agrave;&ugrave;&oslash;]	>	ján +[POSS_SG_3]+[SUE] 

[áéióõuúüûy&agrave;&ugrave;&oslash;]	>	járól +[POSS_SG_3]+[DEL] 

[áéióõuúüûy&agrave;&ugrave;&oslash;]	>	jára +[POSS_SG_3]+[SBL] 

[áéióõuúüûy&agrave;&ugrave;&oslash;]	>	jánál +[POSS_SG_3]+[ADE] 

[áéióõuúüûy&agrave;&ugrave;&oslash;]	>	jától +[POSS_SG_3]+[ABL] 

[áéióõuúüûy&agrave;&ugrave;&oslash;]	>	jához +[POSS_SG_3]+[ALL] 

[áéióõuúüûy&agrave;&ugrave;&oslash;]	>	jáig +[POSS_SG_3]+[TERM] 

[áéióõuúüûy&agrave;&ugrave;&oslash;]	>	jává +[POSS_SG_3]+[TRANS] 

[áéióõuúüûy&agrave;&ugrave;&oslash;]	>	jával +[POSS_SG_3]+[INSTR] 

[áéióõuúüûy&agrave;&ugrave;&oslash;]	>	jáért +[POSS_SG_3]+[CAUS/FIN] 



[áéióõuúüûy&agrave;&ugrave;&oslash;]	>	jául +[POSS_SG_3]+[ESS] 




[áéióõuúüûy&agrave;&ugrave;&oslash;]	>	jáé +[POSS_SG_3]+[POSSESSEE]+[NOM] 

[áéióõuúüûy&agrave;&ugrave;&oslash;]	>	jáét +[POSS_SG_3]+[POSSESSEE]+[ACC] 

[áéióõuúüûy&agrave;&ugrave;&oslash;]	>	jáénak +[POSS_SG_3]+[POSSESSEE]+[DAT] 

[áéióõuúüûy&agrave;&ugrave;&oslash;]	>	jáéban +[POSS_SG_3]+[POSSESSEE]+[INE] 

[áéióõuúüûy&agrave;&ugrave;&oslash;]	>	jáéba +[POSS_SG_3]+[POSSESSEE]+[ILL] 

[áéióõuúüûy&agrave;&ugrave;&oslash;]	>	jáéból +[POSS_SG_3]+[POSSESSEE]+[ELA] 

[áéióõuúüûy&agrave;&ugrave;&oslash;]	>	jáén +[POSS_SG_3]+[POSSESSEE]+[SUE] 

[áéióõuúüûy&agrave;&ugrave;&oslash;]	>	jáéról +[POSS_SG_3]+[POSSESSEE]+[DEL] 

[áéióõuúüûy&agrave;&ugrave;&oslash;]	>	jáéra +[POSS_SG_3]+[POSSESSEE]+[SBL] 

[áéióõuúüûy&agrave;&ugrave;&oslash;]	>	jáénál +[POSS_SG_3]+[POSSESSEE]+[ADE] 

[áéióõuúüûy&agrave;&ugrave;&oslash;]	>	jáétól +[POSS_SG_3]+[POSSESSEE]+[ABL] 

[áéióõuúüûy&agrave;&ugrave;&oslash;]	>	jáéhoz +[POSS_SG_3]+[POSSESSEE]+[ALL] 

[áéióõuúüûy&agrave;&ugrave;&oslash;]	>	jáéig +[POSS_SG_3]+[POSSESSEE]+[TERM] 

[áéióõuúüûy&agrave;&ugrave;&oslash;]	>	jáévá +[POSS_SG_3]+[POSSESSEE]+[TRANS] 

[áéióõuúüûy&agrave;&ugrave;&oslash;]	>	jáéval +[POSS_SG_3]+[POSSESSEE]+[INSTR] 

[áéióõuúüûy&agrave;&ugrave;&oslash;]	>	jáéért +[POSS_SG_3]+[POSSESSEE]+[CAUS/FIN] 



[áéióõuúüûy&agrave;&ugrave;&oslash;]	>	jáéul +[POSS_SG_3]+[POSSESSEE]+[ESS] 



 [áéióõuúüûy&agrave;&ugrave;&oslash;]	>	jáéi +[POSS_SG_3]+[POSSESSEE]+[PLUR]+[NOM]
 
[áéióõuúüûy&agrave;&ugrave;&oslash;]	>	jáéit +[POSS_SG_3]+[POSSESSEE]+[PLUR]+[ACC] 

[áéióõuúüûy&agrave;&ugrave;&oslash;]	>	jáéinak +[POSS_SG_3]+[POSSESSEE]+[PLUR]+[DAT] 

[áéióõuúüûy&agrave;&ugrave;&oslash;]	>	jáéiban +[POSS_SG_3]+[POSSESSEE]+[PLUR]+[INE] 

[áéióõuúüûy&agrave;&ugrave;&oslash;]	>	jáéiba +[POSS_SG_3]+[POSSESSEE]+[PLUR]+[ILL] 

[áéióõuúüûy&agrave;&ugrave;&oslash;]	>	jáéiból +[POSS_SG_3]+[POSSESSEE]+[PLUR]+[ELA] 

[áéióõuúüûy&agrave;&ugrave;&oslash;]	>	jáéin +[POSS_SG_3]+[POSSESSEE]+[PLUR]+[SUE] 

[áéióõuúüûy&agrave;&ugrave;&oslash;]	>	jáéiról +[POSS_SG_3]+[POSSESSEE]+[PLUR]+[DEL] 

[áéióõuúüûy&agrave;&ugrave;&oslash;]	>	jáéira +[POSS_SG_3]+[POSSESSEE]+[PLUR]+[SBL] 

[áéióõuúüûy&agrave;&ugrave;&oslash;]	>	jáéinál +[POSS_SG_3]+[POSSESSEE]+[PLUR]+[ADE] 

[áéióõuúüûy&agrave;&ugrave;&oslash;]	>	jáéitól +[POSS_SG_3]+[POSSESSEE]+[PLUR]+[ABL] 

[áéióõuúüûy&agrave;&ugrave;&oslash;]	>	jáéihoz +[POSS_SG_3]+[POSSESSEE]+[PLUR]+[ALL] 

[áéióõuúüûy&agrave;&ugrave;&oslash;]	>	jáéiig +[POSS_SG_3]+[POSSESSEE]+[PLUR]+[TERM] 

[áéióõuúüûy&agrave;&ugrave;&oslash;]	>	jáéivá +[POSS_SG_3]+[POSSESSEE]+[PLUR]+[TRANS] 

[áéióõuúüûy&agrave;&ugrave;&oslash;]	>	jáéival +[POSS_SG_3]+[POSSESSEE]+[PLUR]+[INSTR] 

[áéióõuúüûy&agrave;&ugrave;&oslash;]	>	jáéiért +[POSS_SG_3]+[POSSESSEE]+[PLUR]+[CAUS/FIN] 



[áéióõuúüûy&agrave;&ugrave;&oslash;]	>	jáéiul +[POSS_SG_3]+[POSSESSEE]+[PLUR]+[ESS] 








[áéióõuúüûy&agrave;&ugrave;&oslash;]	>	jaként +[POSS_SG_3]+[FORM] 

[áéióõuúüûy&agrave;&ugrave;&oslash;]	>	jakor +[POSS_SG_3]+[TEMP] 




[áéióõuúüûy&agrave;&ugrave;&oslash;]	>	juk +[POSS_PL_3]+[NOM]


[áéióõuúüûy&agrave;&ugrave;&oslash;]	>	jukat +[POSS_PL_3]+[ACC] 

[áéióõuúüûy&agrave;&ugrave;&oslash;]	>	juknak +[POSS_PL_3]+[DAT] 

[áéióõuúüûy&agrave;&ugrave;&oslash;]	>	jukban +[POSS_PL_3]+[INE] 

[áéióõuúüûy&agrave;&ugrave;&oslash;]	>	jukba +[POSS_PL_3]+[ILL] 

[áéióõuúüûy&agrave;&ugrave;&oslash;]	>	jukból +[POSS_PL_3]+[ELA] 

[áéióõuúüûy&agrave;&ugrave;&oslash;]	>	jukon +[POSS_PL_3]+[SUE] 

[áéióõuúüûy&agrave;&ugrave;&oslash;]	>	jukról +[POSS_PL_3]+[DEL] 

[áéióõuúüûy&agrave;&ugrave;&oslash;]	>	jukra +[POSS_PL_3]+[SBL] 

[áéióõuúüûy&agrave;&ugrave;&oslash;]	>	juknál +[POSS_PL_3]+[ADE] 

[áéióõuúüûy&agrave;&ugrave;&oslash;]	>	juktól +[POSS_PL_3]+[ABL] 

[áéióõuúüûy&agrave;&ugrave;&oslash;]	>	jukhoz +[POSS_PL_3]+[ALL] 

[áéióõuúüûy&agrave;&ugrave;&oslash;]	>	jukig +[POSS_PL_3]+[TERM] 

[áéióõuúüûy&agrave;&ugrave;&oslash;]	>	jukká +[POSS_PL_3]+[TRANS] 

[áéióõuúüûy&agrave;&ugrave;&oslash;]	>	jukkal +[POSS_PL_3]+[INSTR] 

[áéióõuúüûy&agrave;&ugrave;&oslash;]	>	jukért +[POSS_PL_3]+[CAUS/FIN] 



[áéióõuúüûy&agrave;&ugrave;&oslash;]	>	jukul +[POSS_PL_3]+[ESS] 




[áéióõuúüûy&agrave;&ugrave;&oslash;]	>	juké +[POSS_PL_3]+[POSSESSEE]+[NOM] 

[áéióõuúüûy&agrave;&ugrave;&oslash;]	>	jukét +[POSS_PL_3]+[POSSESSEE]+[ACC] 

[áéióõuúüûy&agrave;&ugrave;&oslash;]	>	jukénak +[POSS_PL_3]+[POSSESSEE]+[DAT] 

[áéióõuúüûy&agrave;&ugrave;&oslash;]	>	jukéban +[POSS_PL_3]+[POSSESSEE]+[INE] 

[áéióõuúüûy&agrave;&ugrave;&oslash;]	>	jukéba +[POSS_PL_3]+[POSSESSEE]+[ILL] 

[áéióõuúüûy&agrave;&ugrave;&oslash;]	>	jukéból +[POSS_PL_3]+[POSSESSEE]+[ELA] 

[áéióõuúüûy&agrave;&ugrave;&oslash;]	>	jukén +[POSS_PL_3]+[POSSESSEE]+[SUE] 

[áéióõuúüûy&agrave;&ugrave;&oslash;]	>	jukéról +[POSS_PL_3]+[POSSESSEE]+[DEL] 

[áéióõuúüûy&agrave;&ugrave;&oslash;]	>	jukéra +[POSS_PL_3]+[POSSESSEE]+[SBL] 

[áéióõuúüûy&agrave;&ugrave;&oslash;]	>	jukénál +[POSS_PL_3]+[POSSESSEE]+[ADE] 

[áéióõuúüûy&agrave;&ugrave;&oslash;]	>	jukétól +[POSS_PL_3]+[POSSESSEE]+[ABL] 

[áéióõuúüûy&agrave;&ugrave;&oslash;]	>	jukéhoz +[POSS_PL_3]+[POSSESSEE]+[ALL] 

[áéióõuúüûy&agrave;&ugrave;&oslash;]	>	jukéig +[POSS_PL_3]+[POSSESSEE]+[TERM] 

[áéióõuúüûy&agrave;&ugrave;&oslash;]	>	jukévá +[POSS_PL_3]+[POSSESSEE]+[TRANS] 

[áéióõuúüûy&agrave;&ugrave;&oslash;]	>	jukéval +[POSS_PL_3]+[POSSESSEE]+[INSTR] 

[áéióõuúüûy&agrave;&ugrave;&oslash;]	>	jukéért +[POSS_PL_3]+[POSSESSEE]+[CAUS/FIN] 



[áéióõuúüûy&agrave;&ugrave;&oslash;]	>	jukéul +[POSS_PL_3]+[POSSESSEE]+[ESS] 



 [áéióõuúüûy&agrave;&ugrave;&oslash;]	>	jukéi +[POSS_PL_3]+[POSSESSEE]+[PLUR]+[NOM]
 
[áéióõuúüûy&agrave;&ugrave;&oslash;]	>	jukéit +[POSS_PL_3]+[POSSESSEE]+[PLUR]+[ACC] 

[áéióõuúüûy&agrave;&ugrave;&oslash;]	>	jukéinak +[POSS_PL_3]+[POSSESSEE]+[PLUR]+[DAT] 

[áéióõuúüûy&agrave;&ugrave;&oslash;]	>	jukéiban +[POSS_PL_3]+[POSSESSEE]+[PLUR]+[INE] 

[áéióõuúüûy&agrave;&ugrave;&oslash;]	>	jukéiba +[POSS_PL_3]+[POSSESSEE]+[PLUR]+[ILL] 

[áéióõuúüûy&agrave;&ugrave;&oslash;]	>	jukéiból +[POSS_PL_3]+[POSSESSEE]+[PLUR]+[ELA] 

[áéióõuúüûy&agrave;&ugrave;&oslash;]	>	jukéin +[POSS_PL_3]+[POSSESSEE]+[PLUR]+[SUE] 

[áéióõuúüûy&agrave;&ugrave;&oslash;]	>	jukéiról +[POSS_PL_3]+[POSSESSEE]+[PLUR]+[DEL] 

[áéióõuúüûy&agrave;&ugrave;&oslash;]	>	jukéira +[POSS_PL_3]+[POSSESSEE]+[PLUR]+[SBL] 

[áéióõuúüûy&agrave;&ugrave;&oslash;]	>	jukéinál +[POSS_PL_3]+[POSSESSEE]+[PLUR]+[ADE] 

[áéióõuúüûy&agrave;&ugrave;&oslash;]	>	jukéitól +[POSS_PL_3]+[POSSESSEE]+[PLUR]+[ABL] 

[áéióõuúüûy&agrave;&ugrave;&oslash;]	>	jukéihoz +[POSS_PL_3]+[POSSESSEE]+[PLUR]+[ALL] 

[áéióõuúüûy&agrave;&ugrave;&oslash;]	>	jukéiig +[POSS_PL_3]+[POSSESSEE]+[PLUR]+[TERM] 

[áéióõuúüûy&agrave;&ugrave;&oslash;]	>	jukéivá +[POSS_PL_3]+[POSSESSEE]+[PLUR]+[TRANS] 

[áéióõuúüûy&agrave;&ugrave;&oslash;]	>	jukéival +[POSS_PL_3]+[POSSESSEE]+[PLUR]+[INSTR] 

[áéióõuúüûy&agrave;&ugrave;&oslash;]	>	jukéiért +[POSS_PL_3]+[POSSESSEE]+[PLUR]+[CAUS/FIN] 



[áéióõuúüûy&agrave;&ugrave;&oslash;]	>	jukéiul +[POSS_PL_3]+[POSSESSEE]+[PLUR]+[ESS] 








[áéióõuúüûy&agrave;&ugrave;&oslash;]	>	jukként +[POSS_PL_3]+[FORM] 

[áéióõuúüûy&agrave;&ugrave;&oslash;]	>	jukkor +[POSS_PL_3]+[TEMP] 






############################################################
# R osztály: -je, -jei, -jük, -jeik
# magas hangrendû, harmadik személyû birtokos személyragok 
#
# Példa: <keszegje>, <keszegjei>, <keszegjük>, <keszegjeik>
############################################################

flag *R:
[^áeéóöõuúüû]	>	jeim +[PLUR]+[POSS_SG_1]+[NOM]

[^áeéóöõuúüû]	>	jeimet +[PLUR]+[POSS_SG_1]+[ACC] 

[^áeéóöõuúüû]	>	jeimnek +[PLUR]+[POSS_SG_1]+[DAT] 

[^áeéóöõuúüû]	>	jeimben +[PLUR]+[POSS_SG_1]+[INE] 

[^áeéóöõuúüû]	>	jeimbe +[PLUR]+[POSS_SG_1]+[ILL] 

[^áeéóöõuúüû]	>	jeimbõl +[PLUR]+[POSS_SG_1]+[ELA] 

[^áeéóöõuúüû]	>	jeimen +[PLUR]+[POSS_SG_1]+[SUE] 

[^áeéóöõuúüû]	>	jeimrõl +[PLUR]+[POSS_SG_1]+[DEL] 

[^áeéóöõuúüû]	>	jeimre +[PLUR]+[POSS_SG_1]+[SBL] 

[^áeéóöõuúüû]	>	jeimnél +[PLUR]+[POSS_SG_1]+[ADE] 

[^áeéóöõuúüû]	>	jeimtõl +[PLUR]+[POSS_SG_1]+[ABL] 

[^áeéóöõuúüû]	>	jeimhez +[PLUR]+[POSS_SG_1]+[ALL] 

[^áeéóöõuúüû]	>	jeimig +[PLUR]+[POSS_SG_1]+[TERM] 

[^áeéóöõuúüû]	>	jeimmé +[PLUR]+[POSS_SG_1]+[TRANS] 

[^áeéóöõuúüû]	>	jeimmel +[PLUR]+[POSS_SG_1]+[INSTR] 

[^áeéóöõuúüû]	>	jeimért +[PLUR]+[POSS_SG_1]+[CAUS/FIN] 



[^áeéóöõuúüû]	>	jeimül +[PLUR]+[POSS_SG_1]+[ESS] 




[^áeéóöõuúüû]	>	jeimé +[PLUR]+[POSS_SG_1]+[POSSESSEE]+[NOM] 

[^áeéóöõuúüû]	>	jeimét +[PLUR]+[POSS_SG_1]+[POSSESSEE]+[ACC] 

[^áeéóöõuúüû]	>	jeimének +[PLUR]+[POSS_SG_1]+[POSSESSEE]+[DAT] 

[^áeéóöõuúüû]	>	jeimében +[PLUR]+[POSS_SG_1]+[POSSESSEE]+[INE] 

[^áeéóöõuúüû]	>	jeimébe +[PLUR]+[POSS_SG_1]+[POSSESSEE]+[ILL] 

[^áeéóöõuúüû]	>	jeimébõl +[PLUR]+[POSS_SG_1]+[POSSESSEE]+[ELA] 

[^áeéóöõuúüû]	>	jeimén +[PLUR]+[POSS_SG_1]+[POSSESSEE]+[SUE] 

[^áeéóöõuúüû]	>	jeimérõl +[PLUR]+[POSS_SG_1]+[POSSESSEE]+[DEL] 

[^áeéóöõuúüû]	>	jeimére +[PLUR]+[POSS_SG_1]+[POSSESSEE]+[SBL] 

[^áeéóöõuúüû]	>	jeiménél +[PLUR]+[POSS_SG_1]+[POSSESSEE]+[ADE] 

[^áeéóöõuúüû]	>	jeimétõl +[PLUR]+[POSS_SG_1]+[POSSESSEE]+[ABL] 

[^áeéóöõuúüû]	>	jeiméhez +[PLUR]+[POSS_SG_1]+[POSSESSEE]+[ALL] 

[^áeéóöõuúüû]	>	jeiméig +[PLUR]+[POSS_SG_1]+[POSSESSEE]+[TERM] 

[^áeéóöõuúüû]	>	jeimévé +[PLUR]+[POSS_SG_1]+[POSSESSEE]+[TRANS] 

[^áeéóöõuúüû]	>	jeimével +[PLUR]+[POSS_SG_1]+[POSSESSEE]+[INSTR] 

[^áeéóöõuúüû]	>	jeiméért +[PLUR]+[POSS_SG_1]+[POSSESSEE]+[CAUS/FIN] 



[^áeéóöõuúüû]	>	jeiméül +[PLUR]+[POSS_SG_1]+[POSSESSEE]+[ESS] 



 [^áeéóöõuúüû]	>	jeiméi +[PLUR]+[POSS_SG_1]+[POSSESSEE]+[PLUR]+[NOM]
 
[^áeéóöõuúüû]	>	jeiméit +[PLUR]+[POSS_SG_1]+[POSSESSEE]+[PLUR]+[ACC] 

[^áeéóöõuúüû]	>	jeiméinek +[PLUR]+[POSS_SG_1]+[POSSESSEE]+[PLUR]+[DAT] 

[^áeéóöõuúüû]	>	jeiméiben +[PLUR]+[POSS_SG_1]+[POSSESSEE]+[PLUR]+[INE] 

[^áeéóöõuúüû]	>	jeiméibe +[PLUR]+[POSS_SG_1]+[POSSESSEE]+[PLUR]+[ILL] 

[^áeéóöõuúüû]	>	jeiméibõl +[PLUR]+[POSS_SG_1]+[POSSESSEE]+[PLUR]+[ELA] 

[^áeéóöõuúüû]	>	jeiméin +[PLUR]+[POSS_SG_1]+[POSSESSEE]+[PLUR]+[SUE] 

[^áeéóöõuúüû]	>	jeiméirõl +[PLUR]+[POSS_SG_1]+[POSSESSEE]+[PLUR]+[DEL] 

[^áeéóöõuúüû]	>	jeiméire +[PLUR]+[POSS_SG_1]+[POSSESSEE]+[PLUR]+[SBL] 

[^áeéóöõuúüû]	>	jeiméinél +[PLUR]+[POSS_SG_1]+[POSSESSEE]+[PLUR]+[ADE] 

[^áeéóöõuúüû]	>	jeiméitõl +[PLUR]+[POSS_SG_1]+[POSSESSEE]+[PLUR]+[ABL] 

[^áeéóöõuúüû]	>	jeiméihez +[PLUR]+[POSS_SG_1]+[POSSESSEE]+[PLUR]+[ALL] 

[^áeéóöõuúüû]	>	jeiméiig +[PLUR]+[POSS_SG_1]+[POSSESSEE]+[PLUR]+[TERM] 

[^áeéóöõuúüû]	>	jeiméivé +[PLUR]+[POSS_SG_1]+[POSSESSEE]+[PLUR]+[TRANS] 

[^áeéóöõuúüû]	>	jeiméivel +[PLUR]+[POSS_SG_1]+[POSSESSEE]+[PLUR]+[INSTR] 

[^áeéóöõuúüû]	>	jeiméiért +[PLUR]+[POSS_SG_1]+[POSSESSEE]+[PLUR]+[CAUS/FIN] 



[^áeéóöõuúüû]	>	jeiméiül +[PLUR]+[POSS_SG_1]+[POSSESSEE]+[PLUR]+[ESS] 








[^áeéóöõuúüû]	>	jeimként +[PLUR]+[POSS_SG_1]+[FORM] 

[^áeéóöõuúüû]	>	jeimkor +[PLUR]+[POSS_SG_1]+[TEMP] 




[^áeéóöõuúüû]	>	jeid +[PLUR]+[POSS_SG_2]+[NOM]

[^áeéóöõuúüû]	>	jeidet +[PLUR]+[POSS_SG_2]+[ACC] 

[^áeéóöõuúüû]	>	jeidnek +[PLUR]+[POSS_SG_2]+[DAT] 

[^áeéóöõuúüû]	>	jeidben +[PLUR]+[POSS_SG_2]+[INE] 

[^áeéóöõuúüû]	>	jeidbe +[PLUR]+[POSS_SG_2]+[ILL] 

[^áeéóöõuúüû]	>	jeidbõl +[PLUR]+[POSS_SG_2]+[ELA] 

[^áeéóöõuúüû]	>	jeiden +[PLUR]+[POSS_SG_2]+[SUE] 

[^áeéóöõuúüû]	>	jeidrõl +[PLUR]+[POSS_SG_2]+[DEL] 

[^áeéóöõuúüû]	>	jeidre +[PLUR]+[POSS_SG_2]+[SBL] 

[^áeéóöõuúüû]	>	jeidnél +[PLUR]+[POSS_SG_2]+[ADE] 

[^áeéóöõuúüû]	>	jeidtõl +[PLUR]+[POSS_SG_2]+[ABL] 

[^áeéóöõuúüû]	>	jeidhez +[PLUR]+[POSS_SG_2]+[ALL] 

[^áeéóöõuúüû]	>	jeidig +[PLUR]+[POSS_SG_2]+[TERM] 

[^áeéóöõuúüû]	>	jeiddé +[PLUR]+[POSS_SG_2]+[TRANS] 

[^áeéóöõuúüû]	>	jeiddel +[PLUR]+[POSS_SG_2]+[INSTR] 

[^áeéóöõuúüû]	>	jeidért +[PLUR]+[POSS_SG_2]+[CAUS/FIN] 



[^áeéóöõuúüû]	>	jeidül +[PLUR]+[POSS_SG_2]+[ESS] 




[^áeéóöõuúüû]	>	jeidé +[PLUR]+[POSS_SG_2]+[POSSESSEE]+[NOM] 

[^áeéóöõuúüû]	>	jeidét +[PLUR]+[POSS_SG_2]+[POSSESSEE]+[ACC] 

[^áeéóöõuúüû]	>	jeidének +[PLUR]+[POSS_SG_2]+[POSSESSEE]+[DAT] 

[^áeéóöõuúüû]	>	jeidében +[PLUR]+[POSS_SG_2]+[POSSESSEE]+[INE] 

[^áeéóöõuúüû]	>	jeidébe +[PLUR]+[POSS_SG_2]+[POSSESSEE]+[ILL] 

[^áeéóöõuúüû]	>	jeidébõl +[PLUR]+[POSS_SG_2]+[POSSESSEE]+[ELA] 

[^áeéóöõuúüû]	>	jeidén +[PLUR]+[POSS_SG_2]+[POSSESSEE]+[SUE] 

[^áeéóöõuúüû]	>	jeidérõl +[PLUR]+[POSS_SG_2]+[POSSESSEE]+[DEL] 

[^áeéóöõuúüû]	>	jeidére +[PLUR]+[POSS_SG_2]+[POSSESSEE]+[SBL] 

[^áeéóöõuúüû]	>	jeidénél +[PLUR]+[POSS_SG_2]+[POSSESSEE]+[ADE] 

[^áeéóöõuúüû]	>	jeidétõl +[PLUR]+[POSS_SG_2]+[POSSESSEE]+[ABL] 

[^áeéóöõuúüû]	>	jeidéhez +[PLUR]+[POSS_SG_2]+[POSSESSEE]+[ALL] 

[^áeéóöõuúüû]	>	jeidéig +[PLUR]+[POSS_SG_2]+[POSSESSEE]+[TERM] 

[^áeéóöõuúüû]	>	jeidévé +[PLUR]+[POSS_SG_2]+[POSSESSEE]+[TRANS] 

[^áeéóöõuúüû]	>	jeidével +[PLUR]+[POSS_SG_2]+[POSSESSEE]+[INSTR] 

[^áeéóöõuúüû]	>	jeidéért +[PLUR]+[POSS_SG_2]+[POSSESSEE]+[CAUS/FIN] 



[^áeéóöõuúüû]	>	jeidéül +[PLUR]+[POSS_SG_2]+[POSSESSEE]+[ESS] 



 [^áeéóöõuúüû]	>	jeidéi +[PLUR]+[POSS_SG_2]+[POSSESSEE]+[PLUR]+[NOM]
 
[^áeéóöõuúüû]	>	jeidéit +[PLUR]+[POSS_SG_2]+[POSSESSEE]+[PLUR]+[ACC] 

[^áeéóöõuúüû]	>	jeidéinek +[PLUR]+[POSS_SG_2]+[POSSESSEE]+[PLUR]+[DAT] 

[^áeéóöõuúüû]	>	jeidéiben +[PLUR]+[POSS_SG_2]+[POSSESSEE]+[PLUR]+[INE] 

[^áeéóöõuúüû]	>	jeidéibe +[PLUR]+[POSS_SG_2]+[POSSESSEE]+[PLUR]+[ILL] 

[^áeéóöõuúüû]	>	jeidéibõl +[PLUR]+[POSS_SG_2]+[POSSESSEE]+[PLUR]+[ELA] 

[^áeéóöõuúüû]	>	jeidéin +[PLUR]+[POSS_SG_2]+[POSSESSEE]+[PLUR]+[SUE] 

[^áeéóöõuúüû]	>	jeidéirõl +[PLUR]+[POSS_SG_2]+[POSSESSEE]+[PLUR]+[DEL] 

[^áeéóöõuúüû]	>	jeidéire +[PLUR]+[POSS_SG_2]+[POSSESSEE]+[PLUR]+[SBL] 

[^áeéóöõuúüû]	>	jeidéinél +[PLUR]+[POSS_SG_2]+[POSSESSEE]+[PLUR]+[ADE] 

[^áeéóöõuúüû]	>	jeidéitõl +[PLUR]+[POSS_SG_2]+[POSSESSEE]+[PLUR]+[ABL] 

[^áeéóöõuúüû]	>	jeidéihez +[PLUR]+[POSS_SG_2]+[POSSESSEE]+[PLUR]+[ALL] 

[^áeéóöõuúüû]	>	jeidéiig +[PLUR]+[POSS_SG_2]+[POSSESSEE]+[PLUR]+[TERM] 

[^áeéóöõuúüû]	>	jeidéivé +[PLUR]+[POSS_SG_2]+[POSSESSEE]+[PLUR]+[TRANS] 

[^áeéóöõuúüû]	>	jeidéivel +[PLUR]+[POSS_SG_2]+[POSSESSEE]+[PLUR]+[INSTR] 

[^áeéóöõuúüû]	>	jeidéiért +[PLUR]+[POSS_SG_2]+[POSSESSEE]+[PLUR]+[CAUS/FIN] 



[^áeéóöõuúüû]	>	jeidéiül +[PLUR]+[POSS_SG_2]+[POSSESSEE]+[PLUR]+[ESS] 








[^áeéóöõuúüû]	>	jeidként +[PLUR]+[POSS_SG_2]+[FORM] 

[^áeéóöõuúüû]	>	jeidkor +[PLUR]+[POSS_SG_2]+[TEMP] 




[^áeéóöõuúüû]	>	je +[POSS_SG_3]+[NOM]

[^áeéóöõuúüû]	>	jét +[POSS_SG_3]+[ACC] 

[^áeéóöõuúüû]	>	jének +[POSS_SG_3]+[DAT] 

[^áeéóöõuúüû]	>	jében +[POSS_SG_3]+[INE] 

[^áeéóöõuúüû]	>	jébe +[POSS_SG_3]+[ILL] 

[^áeéóöõuúüû]	>	jébõl +[POSS_SG_3]+[ELA] 

[^áeéóöõuúüû]	>	jén +[POSS_SG_3]+[SUE] 

[^áeéóöõuúüû]	>	jérõl +[POSS_SG_3]+[DEL] 

[^áeéóöõuúüû]	>	jére +[POSS_SG_3]+[SBL] 

[^áeéóöõuúüû]	>	jénél +[POSS_SG_3]+[ADE] 

[^áeéóöõuúüû]	>	jétõl +[POSS_SG_3]+[ABL] 

[^áeéóöõuúüû]	>	jéhez +[POSS_SG_3]+[ALL] 

[^áeéóöõuúüû]	>	jéig +[POSS_SG_3]+[TERM] 

[^áeéóöõuúüû]	>	jévé +[POSS_SG_3]+[TRANS] 

[^áeéóöõuúüû]	>	jével +[POSS_SG_3]+[INSTR] 

[^áeéóöõuúüû]	>	jéért +[POSS_SG_3]+[CAUS/FIN] 



[^áeéóöõuúüû]	>	jéül +[POSS_SG_3]+[ESS] 




[^áeéóöõuúüû]	>	jéé +[POSS_SG_3]+[POSSESSEE]+[NOM] 

[^áeéóöõuúüû]	>	jéét +[POSS_SG_3]+[POSSESSEE]+[ACC] 

[^áeéóöõuúüû]	>	jéének +[POSS_SG_3]+[POSSESSEE]+[DAT] 

[^áeéóöõuúüû]	>	jéében +[POSS_SG_3]+[POSSESSEE]+[INE] 

[^áeéóöõuúüû]	>	jéébe +[POSS_SG_3]+[POSSESSEE]+[ILL] 

[^áeéóöõuúüû]	>	jéébõl +[POSS_SG_3]+[POSSESSEE]+[ELA] 

[^áeéóöõuúüû]	>	jéén +[POSS_SG_3]+[POSSESSEE]+[SUE] 

[^áeéóöõuúüû]	>	jéérõl +[POSS_SG_3]+[POSSESSEE]+[DEL] 

[^áeéóöõuúüû]	>	jéére +[POSS_SG_3]+[POSSESSEE]+[SBL] 

[^áeéóöõuúüû]	>	jéénél +[POSS_SG_3]+[POSSESSEE]+[ADE] 

[^áeéóöõuúüû]	>	jéétõl +[POSS_SG_3]+[POSSESSEE]+[ABL] 

[^áeéóöõuúüû]	>	jééhez +[POSS_SG_3]+[POSSESSEE]+[ALL] 

[^áeéóöõuúüû]	>	jééig +[POSS_SG_3]+[POSSESSEE]+[TERM] 

[^áeéóöõuúüû]	>	jéévé +[POSS_SG_3]+[POSSESSEE]+[TRANS] 

[^áeéóöõuúüû]	>	jéével +[POSS_SG_3]+[POSSESSEE]+[INSTR] 

[^áeéóöõuúüû]	>	jééért +[POSS_SG_3]+[POSSESSEE]+[CAUS/FIN] 



[^áeéóöõuúüû]	>	jééül +[POSS_SG_3]+[POSSESSEE]+[ESS] 



 [^áeéóöõuúüû]	>	jééi +[POSS_SG_3]+[POSSESSEE]+[PLUR]+[NOM]
 
[^áeéóöõuúüû]	>	jééit +[POSS_SG_3]+[POSSESSEE]+[PLUR]+[ACC] 

[^áeéóöõuúüû]	>	jééinek +[POSS_SG_3]+[POSSESSEE]+[PLUR]+[DAT] 

[^áeéóöõuúüû]	>	jééiben +[POSS_SG_3]+[POSSESSEE]+[PLUR]+[INE] 

[^áeéóöõuúüû]	>	jééibe +[POSS_SG_3]+[POSSESSEE]+[PLUR]+[ILL] 

[^áeéóöõuúüû]	>	jééibõl +[POSS_SG_3]+[POSSESSEE]+[PLUR]+[ELA] 

[^áeéóöõuúüû]	>	jééin +[POSS_SG_3]+[POSSESSEE]+[PLUR]+[SUE] 

[^áeéóöõuúüû]	>	jééirõl +[POSS_SG_3]+[POSSESSEE]+[PLUR]+[DEL] 

[^áeéóöõuúüû]	>	jééire +[POSS_SG_3]+[POSSESSEE]+[PLUR]+[SBL] 

[^áeéóöõuúüû]	>	jééinél +[POSS_SG_3]+[POSSESSEE]+[PLUR]+[ADE] 

[^áeéóöõuúüû]	>	jééitõl +[POSS_SG_3]+[POSSESSEE]+[PLUR]+[ABL] 

[^áeéóöõuúüû]	>	jééihez +[POSS_SG_3]+[POSSESSEE]+[PLUR]+[ALL] 

[^áeéóöõuúüû]	>	jééiig +[POSS_SG_3]+[POSSESSEE]+[PLUR]+[TERM] 

[^áeéóöõuúüû]	>	jééivé +[POSS_SG_3]+[POSSESSEE]+[PLUR]+[TRANS] 

[^áeéóöõuúüû]	>	jééivel +[POSS_SG_3]+[POSSESSEE]+[PLUR]+[INSTR] 

[^áeéóöõuúüû]	>	jééiért +[POSS_SG_3]+[POSSESSEE]+[PLUR]+[CAUS/FIN] 



[^áeéóöõuúüû]	>	jééiül +[POSS_SG_3]+[POSSESSEE]+[PLUR]+[ESS] 








[^áeéóöõuúüû]	>	jeként +[POSS_SG_3]+[FORM] 

[^áeéóöõuúüû]	>	jekor +[POSS_SG_3]+[TEMP] 




[^áeéóöõuúüû]	>	jei +[PLUR]+[POSS_SG_3]+[NOM]

[^áeéóöõuúüû]	>	jeit +[PLUR]+[POSS_SG_3]+[ACC] 

[^áeéóöõuúüû]	>	jeinek +[PLUR]+[POSS_SG_3]+[DAT] 

[^áeéóöõuúüû]	>	jeiben +[PLUR]+[POSS_SG_3]+[INE] 

[^áeéóöõuúüû]	>	jeibe +[PLUR]+[POSS_SG_3]+[ILL] 

[^áeéóöõuúüû]	>	jeibõl +[PLUR]+[POSS_SG_3]+[ELA] 

[^áeéóöõuúüû]	>	jein +[PLUR]+[POSS_SG_3]+[SUE] 

[^áeéóöõuúüû]	>	jeirõl +[PLUR]+[POSS_SG_3]+[DEL] 

[^áeéóöõuúüû]	>	jeire +[PLUR]+[POSS_SG_3]+[SBL] 

[^áeéóöõuúüû]	>	jeinél +[PLUR]+[POSS_SG_3]+[ADE] 

[^áeéóöõuúüû]	>	jeitõl +[PLUR]+[POSS_SG_3]+[ABL] 

[^áeéóöõuúüû]	>	jeihez +[PLUR]+[POSS_SG_3]+[ALL] 

[^áeéóöõuúüû]	>	jeiig +[PLUR]+[POSS_SG_3]+[TERM] 

[^áeéóöõuúüû]	>	jeivé +[PLUR]+[POSS_SG_3]+[TRANS] 

[^áeéóöõuúüû]	>	jeivel +[PLUR]+[POSS_SG_3]+[INSTR] 

[^áeéóöõuúüû]	>	jeiért +[PLUR]+[POSS_SG_3]+[CAUS/FIN] 



[^áeéóöõuúüû]	>	jeiül +[PLUR]+[POSS_SG_3]+[ESS] 




[^áeéóöõuúüû]	>	jeié +[PLUR]+[POSS_SG_3]+[POSSESSEE]+[NOM] 

[^áeéóöõuúüû]	>	jeiét +[PLUR]+[POSS_SG_3]+[POSSESSEE]+[ACC] 

[^áeéóöõuúüû]	>	jeiének +[PLUR]+[POSS_SG_3]+[POSSESSEE]+[DAT] 

[^áeéóöõuúüû]	>	jeiében +[PLUR]+[POSS_SG_3]+[POSSESSEE]+[INE] 

[^áeéóöõuúüû]	>	jeiébe +[PLUR]+[POSS_SG_3]+[POSSESSEE]+[ILL] 

[^áeéóöõuúüû]	>	jeiébõl +[PLUR]+[POSS_SG_3]+[POSSESSEE]+[ELA] 

[^áeéóöõuúüû]	>	jeién +[PLUR]+[POSS_SG_3]+[POSSESSEE]+[SUE] 

[^áeéóöõuúüû]	>	jeiérõl +[PLUR]+[POSS_SG_3]+[POSSESSEE]+[DEL] 

[^áeéóöõuúüû]	>	jeiére +[PLUR]+[POSS_SG_3]+[POSSESSEE]+[SBL] 

[^áeéóöõuúüû]	>	jeiénél +[PLUR]+[POSS_SG_3]+[POSSESSEE]+[ADE] 

[^áeéóöõuúüû]	>	jeiétõl +[PLUR]+[POSS_SG_3]+[POSSESSEE]+[ABL] 

[^áeéóöõuúüû]	>	jeiéhez +[PLUR]+[POSS_SG_3]+[POSSESSEE]+[ALL] 

[^áeéóöõuúüû]	>	jeiéig +[PLUR]+[POSS_SG_3]+[POSSESSEE]+[TERM] 

[^áeéóöõuúüû]	>	jeiévé +[PLUR]+[POSS_SG_3]+[POSSESSEE]+[TRANS] 

[^áeéóöõuúüû]	>	jeiével +[PLUR]+[POSS_SG_3]+[POSSESSEE]+[INSTR] 

[^áeéóöõuúüû]	>	jeiéért +[PLUR]+[POSS_SG_3]+[POSSESSEE]+[CAUS/FIN] 



[^áeéóöõuúüû]	>	jeiéül +[PLUR]+[POSS_SG_3]+[POSSESSEE]+[ESS] 



 [^áeéóöõuúüû]	>	jeiéi +[PLUR]+[POSS_SG_3]+[POSSESSEE]+[PLUR]+[NOM]
 
[^áeéóöõuúüû]	>	jeiéit +[PLUR]+[POSS_SG_3]+[POSSESSEE]+[PLUR]+[ACC] 

[^áeéóöõuúüû]	>	jeiéinek +[PLUR]+[POSS_SG_3]+[POSSESSEE]+[PLUR]+[DAT] 

[^áeéóöõuúüû]	>	jeiéiben +[PLUR]+[POSS_SG_3]+[POSSESSEE]+[PLUR]+[INE] 

[^áeéóöõuúüû]	>	jeiéibe +[PLUR]+[POSS_SG_3]+[POSSESSEE]+[PLUR]+[ILL] 

[^áeéóöõuúüû]	>	jeiéibõl +[PLUR]+[POSS_SG_3]+[POSSESSEE]+[PLUR]+[ELA] 

[^áeéóöõuúüû]	>	jeiéin +[PLUR]+[POSS_SG_3]+[POSSESSEE]+[PLUR]+[SUE] 

[^áeéóöõuúüû]	>	jeiéirõl +[PLUR]+[POSS_SG_3]+[POSSESSEE]+[PLUR]+[DEL] 

[^áeéóöõuúüû]	>	jeiéire +[PLUR]+[POSS_SG_3]+[POSSESSEE]+[PLUR]+[SBL] 

[^áeéóöõuúüû]	>	jeiéinél +[PLUR]+[POSS_SG_3]+[POSSESSEE]+[PLUR]+[ADE] 

[^áeéóöõuúüû]	>	jeiéitõl +[PLUR]+[POSS_SG_3]+[POSSESSEE]+[PLUR]+[ABL] 

[^áeéóöõuúüû]	>	jeiéihez +[PLUR]+[POSS_SG_3]+[POSSESSEE]+[PLUR]+[ALL] 

[^áeéóöõuúüû]	>	jeiéiig +[PLUR]+[POSS_SG_3]+[POSSESSEE]+[PLUR]+[TERM] 

[^áeéóöõuúüû]	>	jeiéivé +[PLUR]+[POSS_SG_3]+[POSSESSEE]+[PLUR]+[TRANS] 

[^áeéóöõuúüû]	>	jeiéivel +[PLUR]+[POSS_SG_3]+[POSSESSEE]+[PLUR]+[INSTR] 

[^áeéóöõuúüû]	>	jeiéiért +[PLUR]+[POSS_SG_3]+[POSSESSEE]+[PLUR]+[CAUS/FIN] 



[^áeéóöõuúüû]	>	jeiéiül +[PLUR]+[POSS_SG_3]+[POSSESSEE]+[PLUR]+[ESS] 








[^áeéóöõuúüû]	>	jeiként +[PLUR]+[POSS_SG_3]+[FORM] 

[^áeéóöõuúüû]	>	jeikor +[PLUR]+[POSS_SG_3]+[TEMP] 




[^áeéóöõuúüû]	>	jeink +[PLUR]+[POSS_PL_1]+[NOM]

[^áeéóöõuúüû]	>	jeinket +[PLUR]+[POSS_PL_1]+[ACC] 

[^áeéóöõuúüû]	>	jeinknek +[PLUR]+[POSS_PL_1]+[DAT] 

[^áeéóöõuúüû]	>	jeinkben +[PLUR]+[POSS_PL_1]+[INE] 

[^áeéóöõuúüû]	>	jeinkbe +[PLUR]+[POSS_PL_1]+[ILL] 

[^áeéóöõuúüû]	>	jeinkbõl +[PLUR]+[POSS_PL_1]+[ELA] 

[^áeéóöõuúüû]	>	jeinken +[PLUR]+[POSS_PL_1]+[SUE] 

[^áeéóöõuúüû]	>	jeinkrõl +[PLUR]+[POSS_PL_1]+[DEL] 

[^áeéóöõuúüû]	>	jeinkre +[PLUR]+[POSS_PL_1]+[SBL] 

[^áeéóöõuúüû]	>	jeinknél +[PLUR]+[POSS_PL_1]+[ADE] 

[^áeéóöõuúüû]	>	jeinktõl +[PLUR]+[POSS_PL_1]+[ABL] 

[^áeéóöõuúüû]	>	jeinkhez +[PLUR]+[POSS_PL_1]+[ALL] 

[^áeéóöõuúüû]	>	jeinkig +[PLUR]+[POSS_PL_1]+[TERM] 

[^áeéóöõuúüû]	>	jeinkké +[PLUR]+[POSS_PL_1]+[TRANS] 

[^áeéóöõuúüû]	>	jeinkkel +[PLUR]+[POSS_PL_1]+[INSTR] 

[^áeéóöõuúüû]	>	jeinkért +[PLUR]+[POSS_PL_1]+[CAUS/FIN] 



[^áeéóöõuúüû]	>	jeinkül +[PLUR]+[POSS_PL_1]+[ESS] 




[^áeéóöõuúüû]	>	jeinké +[PLUR]+[POSS_PL_1]+[POSSESSEE]+[NOM] 

[^áeéóöõuúüû]	>	jeinkét +[PLUR]+[POSS_PL_1]+[POSSESSEE]+[ACC] 

[^áeéóöõuúüû]	>	jeinkének +[PLUR]+[POSS_PL_1]+[POSSESSEE]+[DAT] 

[^áeéóöõuúüû]	>	jeinkében +[PLUR]+[POSS_PL_1]+[POSSESSEE]+[INE] 

[^áeéóöõuúüû]	>	jeinkébe +[PLUR]+[POSS_PL_1]+[POSSESSEE]+[ILL] 

[^áeéóöõuúüû]	>	jeinkébõl +[PLUR]+[POSS_PL_1]+[POSSESSEE]+[ELA] 

[^áeéóöõuúüû]	>	jeinkén +[PLUR]+[POSS_PL_1]+[POSSESSEE]+[SUE] 

[^áeéóöõuúüû]	>	jeinkérõl +[PLUR]+[POSS_PL_1]+[POSSESSEE]+[DEL] 

[^áeéóöõuúüû]	>	jeinkére +[PLUR]+[POSS_PL_1]+[POSSESSEE]+[SBL] 

[^áeéóöõuúüû]	>	jeinkénél +[PLUR]+[POSS_PL_1]+[POSSESSEE]+[ADE] 

[^áeéóöõuúüû]	>	jeinkétõl +[PLUR]+[POSS_PL_1]+[POSSESSEE]+[ABL] 

[^áeéóöõuúüû]	>	jeinkéhez +[PLUR]+[POSS_PL_1]+[POSSESSEE]+[ALL] 

[^áeéóöõuúüû]	>	jeinkéig +[PLUR]+[POSS_PL_1]+[POSSESSEE]+[TERM] 

[^áeéóöõuúüû]	>	jeinkévé +[PLUR]+[POSS_PL_1]+[POSSESSEE]+[TRANS] 

[^áeéóöõuúüû]	>	jeinkével +[PLUR]+[POSS_PL_1]+[POSSESSEE]+[INSTR] 

[^áeéóöõuúüû]	>	jeinkéért +[PLUR]+[POSS_PL_1]+[POSSESSEE]+[CAUS/FIN] 



[^áeéóöõuúüû]	>	jeinkéül +[PLUR]+[POSS_PL_1]+[POSSESSEE]+[ESS] 



 [^áeéóöõuúüû]	>	jeinkéi +[PLUR]+[POSS_PL_1]+[POSSESSEE]+[PLUR]+[NOM]
 
[^áeéóöõuúüû]	>	jeinkéit +[PLUR]+[POSS_PL_1]+[POSSESSEE]+[PLUR]+[ACC] 

[^áeéóöõuúüû]	>	jeinkéinek +[PLUR]+[POSS_PL_1]+[POSSESSEE]+[PLUR]+[DAT] 

[^áeéóöõuúüû]	>	jeinkéiben +[PLUR]+[POSS_PL_1]+[POSSESSEE]+[PLUR]+[INE] 

[^áeéóöõuúüû]	>	jeinkéibe +[PLUR]+[POSS_PL_1]+[POSSESSEE]+[PLUR]+[ILL] 

[^áeéóöõuúüû]	>	jeinkéibõl +[PLUR]+[POSS_PL_1]+[POSSESSEE]+[PLUR]+[ELA] 

[^áeéóöõuúüû]	>	jeinkéin +[PLUR]+[POSS_PL_1]+[POSSESSEE]+[PLUR]+[SUE] 

[^áeéóöõuúüû]	>	jeinkéirõl +[PLUR]+[POSS_PL_1]+[POSSESSEE]+[PLUR]+[DEL] 

[^áeéóöõuúüû]	>	jeinkéire +[PLUR]+[POSS_PL_1]+[POSSESSEE]+[PLUR]+[SBL] 

[^áeéóöõuúüû]	>	jeinkéinél +[PLUR]+[POSS_PL_1]+[POSSESSEE]+[PLUR]+[ADE] 

[^áeéóöõuúüû]	>	jeinkéitõl +[PLUR]+[POSS_PL_1]+[POSSESSEE]+[PLUR]+[ABL] 

[^áeéóöõuúüû]	>	jeinkéihez +[PLUR]+[POSS_PL_1]+[POSSESSEE]+[PLUR]+[ALL] 

[^áeéóöõuúüû]	>	jeinkéiig +[PLUR]+[POSS_PL_1]+[POSSESSEE]+[PLUR]+[TERM] 

[^áeéóöõuúüû]	>	jeinkéivé +[PLUR]+[POSS_PL_1]+[POSSESSEE]+[PLUR]+[TRANS] 

[^áeéóöõuúüû]	>	jeinkéivel +[PLUR]+[POSS_PL_1]+[POSSESSEE]+[PLUR]+[INSTR] 

[^áeéóöõuúüû]	>	jeinkéiért +[PLUR]+[POSS_PL_1]+[POSSESSEE]+[PLUR]+[CAUS/FIN] 



[^áeéóöõuúüû]	>	jeinkéiül +[PLUR]+[POSS_PL_1]+[POSSESSEE]+[PLUR]+[ESS] 








[^áeéóöõuúüû]	>	jeinkként +[PLUR]+[POSS_PL_1]+[FORM] 

[^áeéóöõuúüû]	>	jeinkkor +[PLUR]+[POSS_PL_1]+[TEMP] 




[^áeéóöõuúüû]	>	jeitek +[PLUR]+[POSS_PL_2]+[NOM]

[^áeéóöõuúüû]	>	jeiteket +[PLUR]+[POSS_PL_2]+[ACC] 

[^áeéóöõuúüû]	>	jeiteknek +[PLUR]+[POSS_PL_2]+[DAT] 

[^áeéóöõuúüû]	>	jeitekben +[PLUR]+[POSS_PL_2]+[INE] 

[^áeéóöõuúüû]	>	jeitekbe +[PLUR]+[POSS_PL_2]+[ILL] 

[^áeéóöõuúüû]	>	jeitekbõl +[PLUR]+[POSS_PL_2]+[ELA] 

[^áeéóöõuúüû]	>	jeiteken +[PLUR]+[POSS_PL_2]+[SUE] 

[^áeéóöõuúüû]	>	jeitekrõl +[PLUR]+[POSS_PL_2]+[DEL] 

[^áeéóöõuúüû]	>	jeitekre +[PLUR]+[POSS_PL_2]+[SBL] 

[^áeéóöõuúüû]	>	jeiteknél +[PLUR]+[POSS_PL_2]+[ADE] 

[^áeéóöõuúüû]	>	jeitektõl +[PLUR]+[POSS_PL_2]+[ABL] 

[^áeéóöõuúüû]	>	jeitekhez +[PLUR]+[POSS_PL_2]+[ALL] 

[^áeéóöõuúüû]	>	jeitekig +[PLUR]+[POSS_PL_2]+[TERM] 

[^áeéóöõuúüû]	>	jeitekké +[PLUR]+[POSS_PL_2]+[TRANS] 

[^áeéóöõuúüû]	>	jeitekkel +[PLUR]+[POSS_PL_2]+[INSTR] 

[^áeéóöõuúüû]	>	jeitekért +[PLUR]+[POSS_PL_2]+[CAUS/FIN] 



[^áeéóöõuúüû]	>	jeitekül +[PLUR]+[POSS_PL_2]+[ESS] 




[^áeéóöõuúüû]	>	jeiteké +[PLUR]+[POSS_PL_2]+[POSSESSEE]+[NOM] 

[^áeéóöõuúüû]	>	jeitekét +[PLUR]+[POSS_PL_2]+[POSSESSEE]+[ACC] 

[^áeéóöõuúüû]	>	jeitekének +[PLUR]+[POSS_PL_2]+[POSSESSEE]+[DAT] 

[^áeéóöõuúüû]	>	jeitekében +[PLUR]+[POSS_PL_2]+[POSSESSEE]+[INE] 

[^áeéóöõuúüû]	>	jeitekébe +[PLUR]+[POSS_PL_2]+[POSSESSEE]+[ILL] 

[^áeéóöõuúüû]	>	jeitekébõl +[PLUR]+[POSS_PL_2]+[POSSESSEE]+[ELA] 

[^áeéóöõuúüû]	>	jeitekén +[PLUR]+[POSS_PL_2]+[POSSESSEE]+[SUE] 

[^áeéóöõuúüû]	>	jeitekérõl +[PLUR]+[POSS_PL_2]+[POSSESSEE]+[DEL] 

[^áeéóöõuúüû]	>	jeitekére +[PLUR]+[POSS_PL_2]+[POSSESSEE]+[SBL] 

[^áeéóöõuúüû]	>	jeitekénél +[PLUR]+[POSS_PL_2]+[POSSESSEE]+[ADE] 

[^áeéóöõuúüû]	>	jeitekétõl +[PLUR]+[POSS_PL_2]+[POSSESSEE]+[ABL] 

[^áeéóöõuúüû]	>	jeitekéhez +[PLUR]+[POSS_PL_2]+[POSSESSEE]+[ALL] 

[^áeéóöõuúüû]	>	jeitekéig +[PLUR]+[POSS_PL_2]+[POSSESSEE]+[TERM] 

[^áeéóöõuúüû]	>	jeitekévé +[PLUR]+[POSS_PL_2]+[POSSESSEE]+[TRANS] 

[^áeéóöõuúüû]	>	jeitekével +[PLUR]+[POSS_PL_2]+[POSSESSEE]+[INSTR] 

[^áeéóöõuúüû]	>	jeitekéért +[PLUR]+[POSS_PL_2]+[POSSESSEE]+[CAUS/FIN] 



[^áeéóöõuúüû]	>	jeitekéül +[PLUR]+[POSS_PL_2]+[POSSESSEE]+[ESS] 



 [^áeéóöõuúüû]	>	jeitekéi +[PLUR]+[POSS_PL_2]+[POSSESSEE]+[PLUR]+[NOM]
 
[^áeéóöõuúüû]	>	jeitekéit +[PLUR]+[POSS_PL_2]+[POSSESSEE]+[PLUR]+[ACC] 

[^áeéóöõuúüû]	>	jeitekéinek +[PLUR]+[POSS_PL_2]+[POSSESSEE]+[PLUR]+[DAT] 

[^áeéóöõuúüû]	>	jeitekéiben +[PLUR]+[POSS_PL_2]+[POSSESSEE]+[PLUR]+[INE] 

[^áeéóöõuúüû]	>	jeitekéibe +[PLUR]+[POSS_PL_2]+[POSSESSEE]+[PLUR]+[ILL] 

[^áeéóöõuúüû]	>	jeitekéibõl +[PLUR]+[POSS_PL_2]+[POSSESSEE]+[PLUR]+[ELA] 

[^áeéóöõuúüû]	>	jeitekéin +[PLUR]+[POSS_PL_2]+[POSSESSEE]+[PLUR]+[SUE] 

[^áeéóöõuúüû]	>	jeitekéirõl +[PLUR]+[POSS_PL_2]+[POSSESSEE]+[PLUR]+[DEL] 

[^áeéóöõuúüû]	>	jeitekéire +[PLUR]+[POSS_PL_2]+[POSSESSEE]+[PLUR]+[SBL] 

[^áeéóöõuúüû]	>	jeitekéinél +[PLUR]+[POSS_PL_2]+[POSSESSEE]+[PLUR]+[ADE] 

[^áeéóöõuúüû]	>	jeitekéitõl +[PLUR]+[POSS_PL_2]+[POSSESSEE]+[PLUR]+[ABL] 

[^áeéóöõuúüû]	>	jeitekéihez +[PLUR]+[POSS_PL_2]+[POSSESSEE]+[PLUR]+[ALL] 

[^áeéóöõuúüû]	>	jeitekéiig +[PLUR]+[POSS_PL_2]+[POSSESSEE]+[PLUR]+[TERM] 

[^áeéóöõuúüû]	>	jeitekéivé +[PLUR]+[POSS_PL_2]+[POSSESSEE]+[PLUR]+[TRANS] 

[^áeéóöõuúüû]	>	jeitekéivel +[PLUR]+[POSS_PL_2]+[POSSESSEE]+[PLUR]+[INSTR] 

[^áeéóöõuúüû]	>	jeitekéiért +[PLUR]+[POSS_PL_2]+[POSSESSEE]+[PLUR]+[CAUS/FIN] 



[^áeéóöõuúüû]	>	jeitekéiül +[PLUR]+[POSS_PL_2]+[POSSESSEE]+[PLUR]+[ESS] 








[^áeéóöõuúüû]	>	jeitekként +[PLUR]+[POSS_PL_2]+[FORM] 

[^áeéóöõuúüû]	>	jeitekkor +[PLUR]+[POSS_PL_2]+[TEMP] 




[^áeéóöõuúüû]	>	jük +[POSS_PL_3]+[NOM]
[^áeéóöõuúüû]	>	jük/& +[POSS_PL_3]+[ACC]


[^áeéóöõuúüû]	>	jüket +[POSS_PL_3]+[ACC] 

[^áeéóöõuúüû]	>	jüknek +[POSS_PL_3]+[DAT] 

[^áeéóöõuúüû]	>	jükben +[POSS_PL_3]+[INE] 

[^áeéóöõuúüû]	>	jükbe +[POSS_PL_3]+[ILL] 

[^áeéóöõuúüû]	>	jükbõl +[POSS_PL_3]+[ELA] 

[^áeéóöõuúüû]	>	jükön +[POSS_PL_3]+[SUE] 

[^áeéóöõuúüû]	>	jükrõl +[POSS_PL_3]+[DEL] 

[^áeéóöõuúüû]	>	jükre +[POSS_PL_3]+[SBL] 

[^áeéóöõuúüû]	>	jüknél +[POSS_PL_3]+[ADE] 

[^áeéóöõuúüû]	>	jüktõl +[POSS_PL_3]+[ABL] 

[^áeéóöõuúüû]	>	jükhöz +[POSS_PL_3]+[ALL] 

[^áeéóöõuúüû]	>	jükig +[POSS_PL_3]+[TERM] 

[^áeéóöõuúüû]	>	jükké +[POSS_PL_3]+[TRANS] 

[^áeéóöõuúüû]	>	jükkel +[POSS_PL_3]+[INSTR] 

[^áeéóöõuúüû]	>	jükért +[POSS_PL_3]+[CAUS/FIN] 



[^áeéóöõuúüû]	>	jükül +[POSS_PL_3]+[ESS] 




[^áeéóöõuúüû]	>	jüké +[POSS_PL_3]+[POSSESSEE]+[NOM] 

[^áeéóöõuúüû]	>	jükét +[POSS_PL_3]+[POSSESSEE]+[ACC] 

[^áeéóöõuúüû]	>	jükének +[POSS_PL_3]+[POSSESSEE]+[DAT] 

[^áeéóöõuúüû]	>	jükében +[POSS_PL_3]+[POSSESSEE]+[INE] 

[^áeéóöõuúüû]	>	jükébe +[POSS_PL_3]+[POSSESSEE]+[ILL] 

[^áeéóöõuúüû]	>	jükébõl +[POSS_PL_3]+[POSSESSEE]+[ELA] 

[^áeéóöõuúüû]	>	jükén +[POSS_PL_3]+[POSSESSEE]+[SUE] 

[^áeéóöõuúüû]	>	jükérõl +[POSS_PL_3]+[POSSESSEE]+[DEL] 

[^áeéóöõuúüû]	>	jükére +[POSS_PL_3]+[POSSESSEE]+[SBL] 

[^áeéóöõuúüû]	>	jükénél +[POSS_PL_3]+[POSSESSEE]+[ADE] 

[^áeéóöõuúüû]	>	jükétõl +[POSS_PL_3]+[POSSESSEE]+[ABL] 

[^áeéóöõuúüû]	>	jükéhöz +[POSS_PL_3]+[POSSESSEE]+[ALL] 

[^áeéóöõuúüû]	>	jükéig +[POSS_PL_3]+[POSSESSEE]+[TERM] 

[^áeéóöõuúüû]	>	jükévé +[POSS_PL_3]+[POSSESSEE]+[TRANS] 

[^áeéóöõuúüû]	>	jükével +[POSS_PL_3]+[POSSESSEE]+[INSTR] 

[^áeéóöõuúüû]	>	jükéért +[POSS_PL_3]+[POSSESSEE]+[CAUS/FIN] 



[^áeéóöõuúüû]	>	jükéül +[POSS_PL_3]+[POSSESSEE]+[ESS] 



 [^áeéóöõuúüû]	>	jükéi +[POSS_PL_3]+[POSSESSEE]+[PLUR]+[NOM]
 
[^áeéóöõuúüû]	>	jükéit +[POSS_PL_3]+[POSSESSEE]+[PLUR]+[ACC] 

[^áeéóöõuúüû]	>	jükéinek +[POSS_PL_3]+[POSSESSEE]+[PLUR]+[DAT] 

[^áeéóöõuúüû]	>	jükéiben +[POSS_PL_3]+[POSSESSEE]+[PLUR]+[INE] 

[^áeéóöõuúüû]	>	jükéibe +[POSS_PL_3]+[POSSESSEE]+[PLUR]+[ILL] 

[^áeéóöõuúüû]	>	jükéibõl +[POSS_PL_3]+[POSSESSEE]+[PLUR]+[ELA] 

[^áeéóöõuúüû]	>	jükéin +[POSS_PL_3]+[POSSESSEE]+[PLUR]+[SUE] 

[^áeéóöõuúüû]	>	jükéirõl +[POSS_PL_3]+[POSSESSEE]+[PLUR]+[DEL] 

[^áeéóöõuúüû]	>	jükéire +[POSS_PL_3]+[POSSESSEE]+[PLUR]+[SBL] 

[^áeéóöõuúüû]	>	jükéinél +[POSS_PL_3]+[POSSESSEE]+[PLUR]+[ADE] 

[^áeéóöõuúüû]	>	jükéitõl +[POSS_PL_3]+[POSSESSEE]+[PLUR]+[ABL] 

[^áeéóöõuúüû]	>	jükéihöz +[POSS_PL_3]+[POSSESSEE]+[PLUR]+[ALL] 

[^áeéóöõuúüû]	>	jükéiig +[POSS_PL_3]+[POSSESSEE]+[PLUR]+[TERM] 

[^áeéóöõuúüû]	>	jükéivé +[POSS_PL_3]+[POSSESSEE]+[PLUR]+[TRANS] 

[^áeéóöõuúüû]	>	jükéivel +[POSS_PL_3]+[POSSESSEE]+[PLUR]+[INSTR] 

[^áeéóöõuúüû]	>	jükéiért +[POSS_PL_3]+[POSSESSEE]+[PLUR]+[CAUS/FIN] 



[^áeéóöõuúüû]	>	jükéiül +[POSS_PL_3]+[POSSESSEE]+[PLUR]+[ESS] 








[^áeéóöõuúüû]	>	jükként +[POSS_PL_3]+[FORM] 

[^áeéóöõuúüû]	>	jükkor +[POSS_PL_3]+[TEMP] 




[^áeéóöõuúüû]	>	jeik +[PLUR]+[POSS_PL_3]+[NOM]

[^áeéóöõuúüû]	>	jeiket +[PLUR]+[POSS_PL_3]+[ACC] 

[^áeéóöõuúüû]	>	jeiknek +[PLUR]+[POSS_PL_3]+[DAT] 

[^áeéóöõuúüû]	>	jeikben +[PLUR]+[POSS_PL_3]+[INE] 

[^áeéóöõuúüû]	>	jeikbe +[PLUR]+[POSS_PL_3]+[ILL] 

[^áeéóöõuúüû]	>	jeikbõl +[PLUR]+[POSS_PL_3]+[ELA] 

[^áeéóöõuúüû]	>	jeiken +[PLUR]+[POSS_PL_3]+[SUE] 

[^áeéóöõuúüû]	>	jeikrõl +[PLUR]+[POSS_PL_3]+[DEL] 

[^áeéóöõuúüû]	>	jeikre +[PLUR]+[POSS_PL_3]+[SBL] 

[^áeéóöõuúüû]	>	jeiknél +[PLUR]+[POSS_PL_3]+[ADE] 

[^áeéóöõuúüû]	>	jeiktõl +[PLUR]+[POSS_PL_3]+[ABL] 

[^áeéóöõuúüû]	>	jeikhez +[PLUR]+[POSS_PL_3]+[ALL] 

[^áeéóöõuúüû]	>	jeikig +[PLUR]+[POSS_PL_3]+[TERM] 

[^áeéóöõuúüû]	>	jeikké +[PLUR]+[POSS_PL_3]+[TRANS] 

[^áeéóöõuúüû]	>	jeikkel +[PLUR]+[POSS_PL_3]+[INSTR] 

[^áeéóöõuúüû]	>	jeikért +[PLUR]+[POSS_PL_3]+[CAUS/FIN] 



[^áeéóöõuúüû]	>	jeikül +[PLUR]+[POSS_PL_3]+[ESS] 




[^áeéóöõuúüû]	>	jeiké +[PLUR]+[POSS_PL_3]+[POSSESSEE]+[NOM] 

[^áeéóöõuúüû]	>	jeikét +[PLUR]+[POSS_PL_3]+[POSSESSEE]+[ACC] 

[^áeéóöõuúüû]	>	jeikének +[PLUR]+[POSS_PL_3]+[POSSESSEE]+[DAT] 

[^áeéóöõuúüû]	>	jeikében +[PLUR]+[POSS_PL_3]+[POSSESSEE]+[INE] 

[^áeéóöõuúüû]	>	jeikébe +[PLUR]+[POSS_PL_3]+[POSSESSEE]+[ILL] 

[^áeéóöõuúüû]	>	jeikébõl +[PLUR]+[POSS_PL_3]+[POSSESSEE]+[ELA] 

[^áeéóöõuúüû]	>	jeikén +[PLUR]+[POSS_PL_3]+[POSSESSEE]+[SUE] 

[^áeéóöõuúüû]	>	jeikérõl +[PLUR]+[POSS_PL_3]+[POSSESSEE]+[DEL] 

[^áeéóöõuúüû]	>	jeikére +[PLUR]+[POSS_PL_3]+[POSSESSEE]+[SBL] 

[^áeéóöõuúüû]	>	jeikénél +[PLUR]+[POSS_PL_3]+[POSSESSEE]+[ADE] 

[^áeéóöõuúüû]	>	jeikétõl +[PLUR]+[POSS_PL_3]+[POSSESSEE]+[ABL] 

[^áeéóöõuúüû]	>	jeikéhez +[PLUR]+[POSS_PL_3]+[POSSESSEE]+[ALL] 

[^áeéóöõuúüû]	>	jeikéig +[PLUR]+[POSS_PL_3]+[POSSESSEE]+[TERM] 

[^áeéóöõuúüû]	>	jeikévé +[PLUR]+[POSS_PL_3]+[POSSESSEE]+[TRANS] 

[^áeéóöõuúüû]	>	jeikével +[PLUR]+[POSS_PL_3]+[POSSESSEE]+[INSTR] 

[^áeéóöõuúüû]	>	jeikéért +[PLUR]+[POSS_PL_3]+[POSSESSEE]+[CAUS/FIN] 



[^áeéóöõuúüû]	>	jeikéül +[PLUR]+[POSS_PL_3]+[POSSESSEE]+[ESS] 



 [^áeéóöõuúüû]	>	jeikéi +[PLUR]+[POSS_PL_3]+[POSSESSEE]+[PLUR]+[NOM]
 
[^áeéóöõuúüû]	>	jeikéit +[PLUR]+[POSS_PL_3]+[POSSESSEE]+[PLUR]+[ACC] 

[^áeéóöõuúüû]	>	jeikéinek +[PLUR]+[POSS_PL_3]+[POSSESSEE]+[PLUR]+[DAT] 

[^áeéóöõuúüû]	>	jeikéiben +[PLUR]+[POSS_PL_3]+[POSSESSEE]+[PLUR]+[INE] 

[^áeéóöõuúüû]	>	jeikéibe +[PLUR]+[POSS_PL_3]+[POSSESSEE]+[PLUR]+[ILL] 

[^áeéóöõuúüû]	>	jeikéibõl +[PLUR]+[POSS_PL_3]+[POSSESSEE]+[PLUR]+[ELA] 

[^áeéóöõuúüû]	>	jeikéin +[PLUR]+[POSS_PL_3]+[POSSESSEE]+[PLUR]+[SUE] 

[^áeéóöõuúüû]	>	jeikéirõl +[PLUR]+[POSS_PL_3]+[POSSESSEE]+[PLUR]+[DEL] 

[^áeéóöõuúüû]	>	jeikéire +[PLUR]+[POSS_PL_3]+[POSSESSEE]+[PLUR]+[SBL] 

[^áeéóöõuúüû]	>	jeikéinél +[PLUR]+[POSS_PL_3]+[POSSESSEE]+[PLUR]+[ADE] 

[^áeéóöõuúüû]	>	jeikéitõl +[PLUR]+[POSS_PL_3]+[POSSESSEE]+[PLUR]+[ABL] 

[^áeéóöõuúüû]	>	jeikéihez +[PLUR]+[POSS_PL_3]+[POSSESSEE]+[PLUR]+[ALL] 

[^áeéóöõuúüû]	>	jeikéiig +[PLUR]+[POSS_PL_3]+[POSSESSEE]+[PLUR]+[TERM] 

[^áeéóöõuúüû]	>	jeikéivé +[PLUR]+[POSS_PL_3]+[POSSESSEE]+[PLUR]+[TRANS] 

[^áeéóöõuúüû]	>	jeikéivel +[PLUR]+[POSS_PL_3]+[POSSESSEE]+[PLUR]+[INSTR] 

[^áeéóöõuúüû]	>	jeikéiért +[PLUR]+[POSS_PL_3]+[POSSESSEE]+[PLUR]+[CAUS/FIN] 



[^áeéóöõuúüû]	>	jeikéiül +[PLUR]+[POSS_PL_3]+[POSSESSEE]+[PLUR]+[ESS] 








[^áeéóöõuúüû]	>	jeikként +[PLUR]+[POSS_PL_3]+[FORM] 

[^áeéóöõuúüû]	>	jeikkor +[PLUR]+[POSS_PL_3]+[TEMP] 





[^ae]e	>	-e,éje +[POSS_SG_3]+[NOM]

[^ae]e	>	-e,éjét +[POSS_SG_3]+[ACC] 

[^ae]e	>	-e,éjének +[POSS_SG_3]+[DAT] 

[^ae]e	>	-e,éjében +[POSS_SG_3]+[INE] 

[^ae]e	>	-e,éjébe +[POSS_SG_3]+[ILL] 

[^ae]e	>	-e,éjébõl +[POSS_SG_3]+[ELA] 

[^ae]e	>	-e,éjén +[POSS_SG_3]+[SUE] 

[^ae]e	>	-e,éjérõl +[POSS_SG_3]+[DEL] 

[^ae]e	>	-e,éjére +[POSS_SG_3]+[SBL] 

[^ae]e	>	-e,éjénél +[POSS_SG_3]+[ADE] 

[^ae]e	>	-e,éjétõl +[POSS_SG_3]+[ABL] 

[^ae]e	>	-e,éjéhez +[POSS_SG_3]+[ALL] 

[^ae]e	>	-e,éjéig +[POSS_SG_3]+[TERM] 

[^ae]e	>	-e,éjévé +[POSS_SG_3]+[TRANS] 

[^ae]e	>	-e,éjével +[POSS_SG_3]+[INSTR] 

[^ae]e	>	-e,éjéért +[POSS_SG_3]+[CAUS/FIN] 



[^ae]e	>	-e,éjéül +[POSS_SG_3]+[ESS] 




[^ae]e	>	-e,éjéé +[POSS_SG_3]+[POSSESSEE]+[NOM] 

[^ae]e	>	-e,éjéét +[POSS_SG_3]+[POSSESSEE]+[ACC] 

[^ae]e	>	-e,éjéének +[POSS_SG_3]+[POSSESSEE]+[DAT] 

[^ae]e	>	-e,éjéében +[POSS_SG_3]+[POSSESSEE]+[INE] 

[^ae]e	>	-e,éjéébe +[POSS_SG_3]+[POSSESSEE]+[ILL] 

[^ae]e	>	-e,éjéébõl +[POSS_SG_3]+[POSSESSEE]+[ELA] 

[^ae]e	>	-e,éjéén +[POSS_SG_3]+[POSSESSEE]+[SUE] 

[^ae]e	>	-e,éjéérõl +[POSS_SG_3]+[POSSESSEE]+[DEL] 

[^ae]e	>	-e,éjéére +[POSS_SG_3]+[POSSESSEE]+[SBL] 

[^ae]e	>	-e,éjéénél +[POSS_SG_3]+[POSSESSEE]+[ADE] 

[^ae]e	>	-e,éjéétõl +[POSS_SG_3]+[POSSESSEE]+[ABL] 

[^ae]e	>	-e,éjééhez +[POSS_SG_3]+[POSSESSEE]+[ALL] 

[^ae]e	>	-e,éjééig +[POSS_SG_3]+[POSSESSEE]+[TERM] 

[^ae]e	>	-e,éjéévé +[POSS_SG_3]+[POSSESSEE]+[TRANS] 

[^ae]e	>	-e,éjéével +[POSS_SG_3]+[POSSESSEE]+[INSTR] 

[^ae]e	>	-e,éjééért +[POSS_SG_3]+[POSSESSEE]+[CAUS/FIN] 



[^ae]e	>	-e,éjééül +[POSS_SG_3]+[POSSESSEE]+[ESS] 



 [^ae]e	>	-e,éjééi +[POSS_SG_3]+[POSSESSEE]+[PLUR]+[NOM]
 
[^ae]e	>	-e,éjééit +[POSS_SG_3]+[POSSESSEE]+[PLUR]+[ACC] 

[^ae]e	>	-e,éjééinek +[POSS_SG_3]+[POSSESSEE]+[PLUR]+[DAT] 

[^ae]e	>	-e,éjééiben +[POSS_SG_3]+[POSSESSEE]+[PLUR]+[INE] 

[^ae]e	>	-e,éjééibe +[POSS_SG_3]+[POSSESSEE]+[PLUR]+[ILL] 

[^ae]e	>	-e,éjééibõl +[POSS_SG_3]+[POSSESSEE]+[PLUR]+[ELA] 

[^ae]e	>	-e,éjééin +[POSS_SG_3]+[POSSESSEE]+[PLUR]+[SUE] 

[^ae]e	>	-e,éjééirõl +[POSS_SG_3]+[POSSESSEE]+[PLUR]+[DEL] 

[^ae]e	>	-e,éjééire +[POSS_SG_3]+[POSSESSEE]+[PLUR]+[SBL] 

[^ae]e	>	-e,éjééinél +[POSS_SG_3]+[POSSESSEE]+[PLUR]+[ADE] 

[^ae]e	>	-e,éjééitõl +[POSS_SG_3]+[POSSESSEE]+[PLUR]+[ABL] 

[^ae]e	>	-e,éjééihez +[POSS_SG_3]+[POSSESSEE]+[PLUR]+[ALL] 

[^ae]e	>	-e,éjééiig +[POSS_SG_3]+[POSSESSEE]+[PLUR]+[TERM] 

[^ae]e	>	-e,éjééivé +[POSS_SG_3]+[POSSESSEE]+[PLUR]+[TRANS] 

[^ae]e	>	-e,éjééivel +[POSS_SG_3]+[POSSESSEE]+[PLUR]+[INSTR] 

[^ae]e	>	-e,éjééiért +[POSS_SG_3]+[POSSESSEE]+[PLUR]+[CAUS/FIN] 



[^ae]e	>	-e,éjééiül +[POSS_SG_3]+[POSSESSEE]+[PLUR]+[ESS] 








[^ae]e	>	-e,éjeként +[POSS_SG_3]+[FORM] 

[^ae]e	>	-e,éjekor +[POSS_SG_3]+[TEMP] 




[^ae]e	>	-e,éjük +[POSS_PL_3]+[NOM]


[^ae]e	>	-e,éjüket +[POSS_PL_3]+[ACC] 

[^ae]e	>	-e,éjüknek +[POSS_PL_3]+[DAT] 

[^ae]e	>	-e,éjükben +[POSS_PL_3]+[INE] 

[^ae]e	>	-e,éjükbe +[POSS_PL_3]+[ILL] 

[^ae]e	>	-e,éjükbõl +[POSS_PL_3]+[ELA] 

[^ae]e	>	-e,éjükön +[POSS_PL_3]+[SUE] 

[^ae]e	>	-e,éjükrõl +[POSS_PL_3]+[DEL] 

[^ae]e	>	-e,éjükre +[POSS_PL_3]+[SBL] 

[^ae]e	>	-e,éjüknél +[POSS_PL_3]+[ADE] 

[^ae]e	>	-e,éjüktõl +[POSS_PL_3]+[ABL] 

[^ae]e	>	-e,éjükhöz +[POSS_PL_3]+[ALL] 

[^ae]e	>	-e,éjükig +[POSS_PL_3]+[TERM] 

[^ae]e	>	-e,éjükké +[POSS_PL_3]+[TRANS] 

[^ae]e	>	-e,éjükkel +[POSS_PL_3]+[INSTR] 

[^ae]e	>	-e,éjükért +[POSS_PL_3]+[CAUS/FIN] 



[^ae]e	>	-e,éjükül +[POSS_PL_3]+[ESS] 




[^ae]e	>	-e,éjüké +[POSS_PL_3]+[POSSESSEE]+[NOM] 

[^ae]e	>	-e,éjükét +[POSS_PL_3]+[POSSESSEE]+[ACC] 

[^ae]e	>	-e,éjükének +[POSS_PL_3]+[POSSESSEE]+[DAT] 

[^ae]e	>	-e,éjükében +[POSS_PL_3]+[POSSESSEE]+[INE] 

[^ae]e	>	-e,éjükébe +[POSS_PL_3]+[POSSESSEE]+[ILL] 

[^ae]e	>	-e,éjükébõl +[POSS_PL_3]+[POSSESSEE]+[ELA] 

[^ae]e	>	-e,éjükén +[POSS_PL_3]+[POSSESSEE]+[SUE] 

[^ae]e	>	-e,éjükérõl +[POSS_PL_3]+[POSSESSEE]+[DEL] 

[^ae]e	>	-e,éjükére +[POSS_PL_3]+[POSSESSEE]+[SBL] 

[^ae]e	>	-e,éjükénél +[POSS_PL_3]+[POSSESSEE]+[ADE] 

[^ae]e	>	-e,éjükétõl +[POSS_PL_3]+[POSSESSEE]+[ABL] 

[^ae]e	>	-e,éjükéhöz +[POSS_PL_3]+[POSSESSEE]+[ALL] 

[^ae]e	>	-e,éjükéig +[POSS_PL_3]+[POSSESSEE]+[TERM] 

[^ae]e	>	-e,éjükévé +[POSS_PL_3]+[POSSESSEE]+[TRANS] 

[^ae]e	>	-e,éjükével +[POSS_PL_3]+[POSSESSEE]+[INSTR] 

[^ae]e	>	-e,éjükéért +[POSS_PL_3]+[POSSESSEE]+[CAUS/FIN] 



[^ae]e	>	-e,éjükéül +[POSS_PL_3]+[POSSESSEE]+[ESS] 



 [^ae]e	>	-e,éjükéi +[POSS_PL_3]+[POSSESSEE]+[PLUR]+[NOM]
 
[^ae]e	>	-e,éjükéit +[POSS_PL_3]+[POSSESSEE]+[PLUR]+[ACC] 

[^ae]e	>	-e,éjükéinek +[POSS_PL_3]+[POSSESSEE]+[PLUR]+[DAT] 

[^ae]e	>	-e,éjükéiben +[POSS_PL_3]+[POSSESSEE]+[PLUR]+[INE] 

[^ae]e	>	-e,éjükéibe +[POSS_PL_3]+[POSSESSEE]+[PLUR]+[ILL] 

[^ae]e	>	-e,éjükéibõl +[POSS_PL_3]+[POSSESSEE]+[PLUR]+[ELA] 

[^ae]e	>	-e,éjükéin +[POSS_PL_3]+[POSSESSEE]+[PLUR]+[SUE] 

[^ae]e	>	-e,éjükéirõl +[POSS_PL_3]+[POSSESSEE]+[PLUR]+[DEL] 

[^ae]e	>	-e,éjükéire +[POSS_PL_3]+[POSSESSEE]+[PLUR]+[SBL] 

[^ae]e	>	-e,éjükéinél +[POSS_PL_3]+[POSSESSEE]+[PLUR]+[ADE] 

[^ae]e	>	-e,éjükéitõl +[POSS_PL_3]+[POSSESSEE]+[PLUR]+[ABL] 

[^ae]e	>	-e,éjükéihöz +[POSS_PL_3]+[POSSESSEE]+[PLUR]+[ALL] 

[^ae]e	>	-e,éjükéiig +[POSS_PL_3]+[POSSESSEE]+[PLUR]+[TERM] 

[^ae]e	>	-e,éjükéivé +[POSS_PL_3]+[POSSESSEE]+[PLUR]+[TRANS] 

[^ae]e	>	-e,éjükéivel +[POSS_PL_3]+[POSSESSEE]+[PLUR]+[INSTR] 

[^ae]e	>	-e,éjükéiért +[POSS_PL_3]+[POSSESSEE]+[PLUR]+[CAUS/FIN] 



[^ae]e	>	-e,éjükéiül +[POSS_PL_3]+[POSSESSEE]+[PLUR]+[ESS] 








[^ae]e	>	-e,éjükként +[POSS_PL_3]+[FORM] 

[^ae]e	>	-e,éjükkor +[POSS_PL_3]+[TEMP] 





[ae]e	>	je +[POSS_SG_3]+[NOM]

[ae]e	>	jét +[POSS_SG_3]+[ACC] 

[ae]e	>	jének +[POSS_SG_3]+[DAT] 

[ae]e	>	jében +[POSS_SG_3]+[INE] 

[ae]e	>	jébe +[POSS_SG_3]+[ILL] 

[ae]e	>	jébõl +[POSS_SG_3]+[ELA] 

[ae]e	>	jén +[POSS_SG_3]+[SUE] 

[ae]e	>	jérõl +[POSS_SG_3]+[DEL] 

[ae]e	>	jére +[POSS_SG_3]+[SBL] 

[ae]e	>	jénél +[POSS_SG_3]+[ADE] 

[ae]e	>	jétõl +[POSS_SG_3]+[ABL] 

[ae]e	>	jéhez +[POSS_SG_3]+[ALL] 

[ae]e	>	jéig +[POSS_SG_3]+[TERM] 

[ae]e	>	jévé +[POSS_SG_3]+[TRANS] 

[ae]e	>	jével +[POSS_SG_3]+[INSTR] 

[ae]e	>	jéért +[POSS_SG_3]+[CAUS/FIN] 



[ae]e	>	jéül +[POSS_SG_3]+[ESS] 




[ae]e	>	jéé +[POSS_SG_3]+[POSSESSEE]+[NOM] 

[ae]e	>	jéét +[POSS_SG_3]+[POSSESSEE]+[ACC] 

[ae]e	>	jéének +[POSS_SG_3]+[POSSESSEE]+[DAT] 

[ae]e	>	jéében +[POSS_SG_3]+[POSSESSEE]+[INE] 

[ae]e	>	jéébe +[POSS_SG_3]+[POSSESSEE]+[ILL] 

[ae]e	>	jéébõl +[POSS_SG_3]+[POSSESSEE]+[ELA] 

[ae]e	>	jéén +[POSS_SG_3]+[POSSESSEE]+[SUE] 

[ae]e	>	jéérõl +[POSS_SG_3]+[POSSESSEE]+[DEL] 

[ae]e	>	jéére +[POSS_SG_3]+[POSSESSEE]+[SBL] 

[ae]e	>	jéénél +[POSS_SG_3]+[POSSESSEE]+[ADE] 

[ae]e	>	jéétõl +[POSS_SG_3]+[POSSESSEE]+[ABL] 

[ae]e	>	jééhez +[POSS_SG_3]+[POSSESSEE]+[ALL] 

[ae]e	>	jééig +[POSS_SG_3]+[POSSESSEE]+[TERM] 

[ae]e	>	jéévé +[POSS_SG_3]+[POSSESSEE]+[TRANS] 

[ae]e	>	jéével +[POSS_SG_3]+[POSSESSEE]+[INSTR] 

[ae]e	>	jééért +[POSS_SG_3]+[POSSESSEE]+[CAUS/FIN] 



[ae]e	>	jééül +[POSS_SG_3]+[POSSESSEE]+[ESS] 



 [ae]e	>	jééi +[POSS_SG_3]+[POSSESSEE]+[PLUR]+[NOM]
 
[ae]e	>	jééit +[POSS_SG_3]+[POSSESSEE]+[PLUR]+[ACC] 

[ae]e	>	jééinek +[POSS_SG_3]+[POSSESSEE]+[PLUR]+[DAT] 

[ae]e	>	jééiben +[POSS_SG_3]+[POSSESSEE]+[PLUR]+[INE] 

[ae]e	>	jééibe +[POSS_SG_3]+[POSSESSEE]+[PLUR]+[ILL] 

[ae]e	>	jééibõl +[POSS_SG_3]+[POSSESSEE]+[PLUR]+[ELA] 

[ae]e	>	jééin +[POSS_SG_3]+[POSSESSEE]+[PLUR]+[SUE] 

[ae]e	>	jééirõl +[POSS_SG_3]+[POSSESSEE]+[PLUR]+[DEL] 

[ae]e	>	jééire +[POSS_SG_3]+[POSSESSEE]+[PLUR]+[SBL] 

[ae]e	>	jééinél +[POSS_SG_3]+[POSSESSEE]+[PLUR]+[ADE] 

[ae]e	>	jééitõl +[POSS_SG_3]+[POSSESSEE]+[PLUR]+[ABL] 

[ae]e	>	jééihez +[POSS_SG_3]+[POSSESSEE]+[PLUR]+[ALL] 

[ae]e	>	jééiig +[POSS_SG_3]+[POSSESSEE]+[PLUR]+[TERM] 

[ae]e	>	jééivé +[POSS_SG_3]+[POSSESSEE]+[PLUR]+[TRANS] 

[ae]e	>	jééivel +[POSS_SG_3]+[POSSESSEE]+[PLUR]+[INSTR] 

[ae]e	>	jééiért +[POSS_SG_3]+[POSSESSEE]+[PLUR]+[CAUS/FIN] 



[ae]e	>	jééiül +[POSS_SG_3]+[POSSESSEE]+[PLUR]+[ESS] 








[ae]e	>	jeként +[POSS_SG_3]+[FORM] 

[ae]e	>	jekor +[POSS_SG_3]+[TEMP] 




[ae]e	>	jük +[POSS_PL_3]+[NOM]


[ae]e	>	jüket +[POSS_PL_3]+[ACC] 

[ae]e	>	jüknek +[POSS_PL_3]+[DAT] 

[ae]e	>	jükben +[POSS_PL_3]+[INE] 

[ae]e	>	jükbe +[POSS_PL_3]+[ILL] 

[ae]e	>	jükbõl +[POSS_PL_3]+[ELA] 

[ae]e	>	jükön +[POSS_PL_3]+[SUE] 

[ae]e	>	jükrõl +[POSS_PL_3]+[DEL] 

[ae]e	>	jükre +[POSS_PL_3]+[SBL] 

[ae]e	>	jüknél +[POSS_PL_3]+[ADE] 

[ae]e	>	jüktõl +[POSS_PL_3]+[ABL] 

[ae]e	>	jükhöz +[POSS_PL_3]+[ALL] 

[ae]e	>	jükig +[POSS_PL_3]+[TERM] 

[ae]e	>	jükké +[POSS_PL_3]+[TRANS] 

[ae]e	>	jükkel +[POSS_PL_3]+[INSTR] 

[ae]e	>	jükért +[POSS_PL_3]+[CAUS/FIN] 



[ae]e	>	jükül +[POSS_PL_3]+[ESS] 




[ae]e	>	jüké +[POSS_PL_3]+[POSSESSEE]+[NOM] 

[ae]e	>	jükét +[POSS_PL_3]+[POSSESSEE]+[ACC] 

[ae]e	>	jükének +[POSS_PL_3]+[POSSESSEE]+[DAT] 

[ae]e	>	jükében +[POSS_PL_3]+[POSSESSEE]+[INE] 

[ae]e	>	jükébe +[POSS_PL_3]+[POSSESSEE]+[ILL] 

[ae]e	>	jükébõl +[POSS_PL_3]+[POSSESSEE]+[ELA] 

[ae]e	>	jükén +[POSS_PL_3]+[POSSESSEE]+[SUE] 

[ae]e	>	jükérõl +[POSS_PL_3]+[POSSESSEE]+[DEL] 

[ae]e	>	jükére +[POSS_PL_3]+[POSSESSEE]+[SBL] 

[ae]e	>	jükénél +[POSS_PL_3]+[POSSESSEE]+[ADE] 

[ae]e	>	jükétõl +[POSS_PL_3]+[POSSESSEE]+[ABL] 

[ae]e	>	jükéhöz +[POSS_PL_3]+[POSSESSEE]+[ALL] 

[ae]e	>	jükéig +[POSS_PL_3]+[POSSESSEE]+[TERM] 

[ae]e	>	jükévé +[POSS_PL_3]+[POSSESSEE]+[TRANS] 

[ae]e	>	jükével +[POSS_PL_3]+[POSSESSEE]+[INSTR] 

[ae]e	>	jükéért +[POSS_PL_3]+[POSSESSEE]+[CAUS/FIN] 



[ae]e	>	jükéül +[POSS_PL_3]+[POSSESSEE]+[ESS] 



 [ae]e	>	jükéi +[POSS_PL_3]+[POSSESSEE]+[PLUR]+[NOM]
 
[ae]e	>	jükéit +[POSS_PL_3]+[POSSESSEE]+[PLUR]+[ACC] 

[ae]e	>	jükéinek +[POSS_PL_3]+[POSSESSEE]+[PLUR]+[DAT] 

[ae]e	>	jükéiben +[POSS_PL_3]+[POSSESSEE]+[PLUR]+[INE] 

[ae]e	>	jükéibe +[POSS_PL_3]+[POSSESSEE]+[PLUR]+[ILL] 

[ae]e	>	jükéibõl +[POSS_PL_3]+[POSSESSEE]+[PLUR]+[ELA] 

[ae]e	>	jükéin +[POSS_PL_3]+[POSSESSEE]+[PLUR]+[SUE] 

[ae]e	>	jükéirõl +[POSS_PL_3]+[POSSESSEE]+[PLUR]+[DEL] 

[ae]e	>	jükéire +[POSS_PL_3]+[POSSESSEE]+[PLUR]+[SBL] 

[ae]e	>	jükéinél +[POSS_PL_3]+[POSSESSEE]+[PLUR]+[ADE] 

[ae]e	>	jükéitõl +[POSS_PL_3]+[POSSESSEE]+[PLUR]+[ABL] 

[ae]e	>	jükéihöz +[POSS_PL_3]+[POSSESSEE]+[PLUR]+[ALL] 

[ae]e	>	jükéiig +[POSS_PL_3]+[POSSESSEE]+[PLUR]+[TERM] 

[ae]e	>	jükéivé +[POSS_PL_3]+[POSSESSEE]+[PLUR]+[TRANS] 

[ae]e	>	jükéivel +[POSS_PL_3]+[POSSESSEE]+[PLUR]+[INSTR] 

[ae]e	>	jükéiért +[POSS_PL_3]+[POSSESSEE]+[PLUR]+[CAUS/FIN] 



[ae]e	>	jükéiül +[POSS_PL_3]+[POSSESSEE]+[PLUR]+[ESS] 








[ae]e	>	jükként +[POSS_PL_3]+[FORM] 

[ae]e	>	jükkor +[POSS_PL_3]+[TEMP] 





ö	>	-ö,õje +[POSS_SG_3]+[NOM]

ö	>	-ö,õjét +[POSS_SG_3]+[ACC] 

ö	>	-ö,õjének +[POSS_SG_3]+[DAT] 

ö	>	-ö,õjében +[POSS_SG_3]+[INE] 

ö	>	-ö,õjébe +[POSS_SG_3]+[ILL] 

ö	>	-ö,õjébõl +[POSS_SG_3]+[ELA] 

ö	>	-ö,õjén +[POSS_SG_3]+[SUE] 

ö	>	-ö,õjérõl +[POSS_SG_3]+[DEL] 

ö	>	-ö,õjére +[POSS_SG_3]+[SBL] 

ö	>	-ö,õjénél +[POSS_SG_3]+[ADE] 

ö	>	-ö,õjétõl +[POSS_SG_3]+[ABL] 

ö	>	-ö,õjéhez +[POSS_SG_3]+[ALL] 

ö	>	-ö,õjéig +[POSS_SG_3]+[TERM] 

ö	>	-ö,õjévé +[POSS_SG_3]+[TRANS] 

ö	>	-ö,õjével +[POSS_SG_3]+[INSTR] 

ö	>	-ö,õjéért +[POSS_SG_3]+[CAUS/FIN] 



ö	>	-ö,õjéül +[POSS_SG_3]+[ESS] 




ö	>	-ö,õjéé +[POSS_SG_3]+[POSSESSEE]+[NOM] 

ö	>	-ö,õjéét +[POSS_SG_3]+[POSSESSEE]+[ACC] 

ö	>	-ö,õjéének +[POSS_SG_3]+[POSSESSEE]+[DAT] 

ö	>	-ö,õjéében +[POSS_SG_3]+[POSSESSEE]+[INE] 

ö	>	-ö,õjéébe +[POSS_SG_3]+[POSSESSEE]+[ILL] 

ö	>	-ö,õjéébõl +[POSS_SG_3]+[POSSESSEE]+[ELA] 

ö	>	-ö,õjéén +[POSS_SG_3]+[POSSESSEE]+[SUE] 

ö	>	-ö,õjéérõl +[POSS_SG_3]+[POSSESSEE]+[DEL] 

ö	>	-ö,õjéére +[POSS_SG_3]+[POSSESSEE]+[SBL] 

ö	>	-ö,õjéénél +[POSS_SG_3]+[POSSESSEE]+[ADE] 

ö	>	-ö,õjéétõl +[POSS_SG_3]+[POSSESSEE]+[ABL] 

ö	>	-ö,õjééhez +[POSS_SG_3]+[POSSESSEE]+[ALL] 

ö	>	-ö,õjééig +[POSS_SG_3]+[POSSESSEE]+[TERM] 

ö	>	-ö,õjéévé +[POSS_SG_3]+[POSSESSEE]+[TRANS] 

ö	>	-ö,õjéével +[POSS_SG_3]+[POSSESSEE]+[INSTR] 

ö	>	-ö,õjééért +[POSS_SG_3]+[POSSESSEE]+[CAUS/FIN] 



ö	>	-ö,õjééül +[POSS_SG_3]+[POSSESSEE]+[ESS] 



 ö	>	-ö,õjééi +[POSS_SG_3]+[POSSESSEE]+[PLUR]+[NOM]
 
ö	>	-ö,õjééit +[POSS_SG_3]+[POSSESSEE]+[PLUR]+[ACC] 

ö	>	-ö,õjééinek +[POSS_SG_3]+[POSSESSEE]+[PLUR]+[DAT] 

ö	>	-ö,õjééiben +[POSS_SG_3]+[POSSESSEE]+[PLUR]+[INE] 

ö	>	-ö,õjééibe +[POSS_SG_3]+[POSSESSEE]+[PLUR]+[ILL] 

ö	>	-ö,õjééibõl +[POSS_SG_3]+[POSSESSEE]+[PLUR]+[ELA] 

ö	>	-ö,õjééin +[POSS_SG_3]+[POSSESSEE]+[PLUR]+[SUE] 

ö	>	-ö,õjééirõl +[POSS_SG_3]+[POSSESSEE]+[PLUR]+[DEL] 

ö	>	-ö,õjééire +[POSS_SG_3]+[POSSESSEE]+[PLUR]+[SBL] 

ö	>	-ö,õjééinél +[POSS_SG_3]+[POSSESSEE]+[PLUR]+[ADE] 

ö	>	-ö,õjééitõl +[POSS_SG_3]+[POSSESSEE]+[PLUR]+[ABL] 

ö	>	-ö,õjééihez +[POSS_SG_3]+[POSSESSEE]+[PLUR]+[ALL] 

ö	>	-ö,õjééiig +[POSS_SG_3]+[POSSESSEE]+[PLUR]+[TERM] 

ö	>	-ö,õjééivé +[POSS_SG_3]+[POSSESSEE]+[PLUR]+[TRANS] 

ö	>	-ö,õjééivel +[POSS_SG_3]+[POSSESSEE]+[PLUR]+[INSTR] 

ö	>	-ö,õjééiért +[POSS_SG_3]+[POSSESSEE]+[PLUR]+[CAUS/FIN] 



ö	>	-ö,õjééiül +[POSS_SG_3]+[POSSESSEE]+[PLUR]+[ESS] 








ö	>	-ö,õjeként +[POSS_SG_3]+[FORM] 

ö	>	-ö,õjekor +[POSS_SG_3]+[TEMP] 




ö	>	-ö,õjük +[POSS_PL_3]+[NOM]


ö	>	-ö,õjüket +[POSS_PL_3]+[ACC] 

ö	>	-ö,õjüknek +[POSS_PL_3]+[DAT] 

ö	>	-ö,õjükben +[POSS_PL_3]+[INE] 

ö	>	-ö,õjükbe +[POSS_PL_3]+[ILL] 

ö	>	-ö,õjükbõl +[POSS_PL_3]+[ELA] 

ö	>	-ö,õjükön +[POSS_PL_3]+[SUE] 

ö	>	-ö,õjükrõl +[POSS_PL_3]+[DEL] 

ö	>	-ö,õjükre +[POSS_PL_3]+[SBL] 

ö	>	-ö,õjüknél +[POSS_PL_3]+[ADE] 

ö	>	-ö,õjüktõl +[POSS_PL_3]+[ABL] 

ö	>	-ö,õjükhöz +[POSS_PL_3]+[ALL] 

ö	>	-ö,õjükig +[POSS_PL_3]+[TERM] 

ö	>	-ö,õjükké +[POSS_PL_3]+[TRANS] 

ö	>	-ö,õjükkel +[POSS_PL_3]+[INSTR] 

ö	>	-ö,õjükért +[POSS_PL_3]+[CAUS/FIN] 



ö	>	-ö,õjükül +[POSS_PL_3]+[ESS] 




ö	>	-ö,õjüké +[POSS_PL_3]+[POSSESSEE]+[NOM] 

ö	>	-ö,õjükét +[POSS_PL_3]+[POSSESSEE]+[ACC] 

ö	>	-ö,õjükének +[POSS_PL_3]+[POSSESSEE]+[DAT] 

ö	>	-ö,õjükében +[POSS_PL_3]+[POSSESSEE]+[INE] 

ö	>	-ö,õjükébe +[POSS_PL_3]+[POSSESSEE]+[ILL] 

ö	>	-ö,õjükébõl +[POSS_PL_3]+[POSSESSEE]+[ELA] 

ö	>	-ö,õjükén +[POSS_PL_3]+[POSSESSEE]+[SUE] 

ö	>	-ö,õjükérõl +[POSS_PL_3]+[POSSESSEE]+[DEL] 

ö	>	-ö,õjükére +[POSS_PL_3]+[POSSESSEE]+[SBL] 

ö	>	-ö,õjükénél +[POSS_PL_3]+[POSSESSEE]+[ADE] 

ö	>	-ö,õjükétõl +[POSS_PL_3]+[POSSESSEE]+[ABL] 

ö	>	-ö,õjükéhöz +[POSS_PL_3]+[POSSESSEE]+[ALL] 

ö	>	-ö,õjükéig +[POSS_PL_3]+[POSSESSEE]+[TERM] 

ö	>	-ö,õjükévé +[POSS_PL_3]+[POSSESSEE]+[TRANS] 

ö	>	-ö,õjükével +[POSS_PL_3]+[POSSESSEE]+[INSTR] 

ö	>	-ö,õjükéért +[POSS_PL_3]+[POSSESSEE]+[CAUS/FIN] 



ö	>	-ö,õjükéül +[POSS_PL_3]+[POSSESSEE]+[ESS] 



 ö	>	-ö,õjükéi +[POSS_PL_3]+[POSSESSEE]+[PLUR]+[NOM]
 
ö	>	-ö,õjükéit +[POSS_PL_3]+[POSSESSEE]+[PLUR]+[ACC] 

ö	>	-ö,õjükéinek +[POSS_PL_3]+[POSSESSEE]+[PLUR]+[DAT] 

ö	>	-ö,õjükéiben +[POSS_PL_3]+[POSSESSEE]+[PLUR]+[INE] 

ö	>	-ö,õjükéibe +[POSS_PL_3]+[POSSESSEE]+[PLUR]+[ILL] 

ö	>	-ö,õjükéibõl +[POSS_PL_3]+[POSSESSEE]+[PLUR]+[ELA] 

ö	>	-ö,õjükéin +[POSS_PL_3]+[POSSESSEE]+[PLUR]+[SUE] 

ö	>	-ö,õjükéirõl +[POSS_PL_3]+[POSSESSEE]+[PLUR]+[DEL] 

ö	>	-ö,õjükéire +[POSS_PL_3]+[POSSESSEE]+[PLUR]+[SBL] 

ö	>	-ö,õjükéinél +[POSS_PL_3]+[POSSESSEE]+[PLUR]+[ADE] 

ö	>	-ö,õjükéitõl +[POSS_PL_3]+[POSSESSEE]+[PLUR]+[ABL] 

ö	>	-ö,õjükéihöz +[POSS_PL_3]+[POSSESSEE]+[PLUR]+[ALL] 

ö	>	-ö,õjükéiig +[POSS_PL_3]+[POSSESSEE]+[PLUR]+[TERM] 

ö	>	-ö,õjükéivé +[POSS_PL_3]+[POSSESSEE]+[PLUR]+[TRANS] 

ö	>	-ö,õjükéivel +[POSS_PL_3]+[POSSESSEE]+[PLUR]+[INSTR] 

ö	>	-ö,õjükéiért +[POSS_PL_3]+[POSSESSEE]+[PLUR]+[CAUS/FIN] 



ö	>	-ö,õjükéiül +[POSS_PL_3]+[POSSESSEE]+[PLUR]+[ESS] 








ö	>	-ö,õjükként +[POSS_PL_3]+[FORM] 

ö	>	-ö,õjükkor +[POSS_PL_3]+[TEMP] 





[áéiíóõuúüûy]	>	je +[POSS_SG_3]+[NOM]

[áéiíóõuúüûy]	>	jét +[POSS_SG_3]+[ACC] 

[áéiíóõuúüûy]	>	jének +[POSS_SG_3]+[DAT] 

[áéiíóõuúüûy]	>	jében +[POSS_SG_3]+[INE] 

[áéiíóõuúüûy]	>	jébe +[POSS_SG_3]+[ILL] 

[áéiíóõuúüûy]	>	jébõl +[POSS_SG_3]+[ELA] 

[áéiíóõuúüûy]	>	jén +[POSS_SG_3]+[SUE] 

[áéiíóõuúüûy]	>	jérõl +[POSS_SG_3]+[DEL] 

[áéiíóõuúüûy]	>	jére +[POSS_SG_3]+[SBL] 

[áéiíóõuúüûy]	>	jénél +[POSS_SG_3]+[ADE] 

[áéiíóõuúüûy]	>	jétõl +[POSS_SG_3]+[ABL] 

[áéiíóõuúüûy]	>	jéhez +[POSS_SG_3]+[ALL] 

[áéiíóõuúüûy]	>	jéig +[POSS_SG_3]+[TERM] 

[áéiíóõuúüûy]	>	jévé +[POSS_SG_3]+[TRANS] 

[áéiíóõuúüûy]	>	jével +[POSS_SG_3]+[INSTR] 

[áéiíóõuúüûy]	>	jéért +[POSS_SG_3]+[CAUS/FIN] 



[áéiíóõuúüûy]	>	jéül +[POSS_SG_3]+[ESS] 




[áéiíóõuúüûy]	>	jéé +[POSS_SG_3]+[POSSESSEE]+[NOM] 

[áéiíóõuúüûy]	>	jéét +[POSS_SG_3]+[POSSESSEE]+[ACC] 

[áéiíóõuúüûy]	>	jéének +[POSS_SG_3]+[POSSESSEE]+[DAT] 

[áéiíóõuúüûy]	>	jéében +[POSS_SG_3]+[POSSESSEE]+[INE] 

[áéiíóõuúüûy]	>	jéébe +[POSS_SG_3]+[POSSESSEE]+[ILL] 

[áéiíóõuúüûy]	>	jéébõl +[POSS_SG_3]+[POSSESSEE]+[ELA] 

[áéiíóõuúüûy]	>	jéén +[POSS_SG_3]+[POSSESSEE]+[SUE] 

[áéiíóõuúüûy]	>	jéérõl +[POSS_SG_3]+[POSSESSEE]+[DEL] 

[áéiíóõuúüûy]	>	jéére +[POSS_SG_3]+[POSSESSEE]+[SBL] 

[áéiíóõuúüûy]	>	jéénél +[POSS_SG_3]+[POSSESSEE]+[ADE] 

[áéiíóõuúüûy]	>	jéétõl +[POSS_SG_3]+[POSSESSEE]+[ABL] 

[áéiíóõuúüûy]	>	jééhez +[POSS_SG_3]+[POSSESSEE]+[ALL] 

[áéiíóõuúüûy]	>	jééig +[POSS_SG_3]+[POSSESSEE]+[TERM] 

[áéiíóõuúüûy]	>	jéévé +[POSS_SG_3]+[POSSESSEE]+[TRANS] 

[áéiíóõuúüûy]	>	jéével +[POSS_SG_3]+[POSSESSEE]+[INSTR] 

[áéiíóõuúüûy]	>	jééért +[POSS_SG_3]+[POSSESSEE]+[CAUS/FIN] 



[áéiíóõuúüûy]	>	jééül +[POSS_SG_3]+[POSSESSEE]+[ESS] 



 [áéiíóõuúüûy]	>	jééi +[POSS_SG_3]+[POSSESSEE]+[PLUR]+[NOM]
 
[áéiíóõuúüûy]	>	jééit +[POSS_SG_3]+[POSSESSEE]+[PLUR]+[ACC] 

[áéiíóõuúüûy]	>	jééinek +[POSS_SG_3]+[POSSESSEE]+[PLUR]+[DAT] 

[áéiíóõuúüûy]	>	jééiben +[POSS_SG_3]+[POSSESSEE]+[PLUR]+[INE] 

[áéiíóõuúüûy]	>	jééibe +[POSS_SG_3]+[POSSESSEE]+[PLUR]+[ILL] 

[áéiíóõuúüûy]	>	jééibõl +[POSS_SG_3]+[POSSESSEE]+[PLUR]+[ELA] 

[áéiíóõuúüûy]	>	jééin +[POSS_SG_3]+[POSSESSEE]+[PLUR]+[SUE] 

[áéiíóõuúüûy]	>	jééirõl +[POSS_SG_3]+[POSSESSEE]+[PLUR]+[DEL] 

[áéiíóõuúüûy]	>	jééire +[POSS_SG_3]+[POSSESSEE]+[PLUR]+[SBL] 

[áéiíóõuúüûy]	>	jééinél +[POSS_SG_3]+[POSSESSEE]+[PLUR]+[ADE] 

[áéiíóõuúüûy]	>	jééitõl +[POSS_SG_3]+[POSSESSEE]+[PLUR]+[ABL] 

[áéiíóõuúüûy]	>	jééihez +[POSS_SG_3]+[POSSESSEE]+[PLUR]+[ALL] 

[áéiíóõuúüûy]	>	jééiig +[POSS_SG_3]+[POSSESSEE]+[PLUR]+[TERM] 

[áéiíóõuúüûy]	>	jééivé +[POSS_SG_3]+[POSSESSEE]+[PLUR]+[TRANS] 

[áéiíóõuúüûy]	>	jééivel +[POSS_SG_3]+[POSSESSEE]+[PLUR]+[INSTR] 

[áéiíóõuúüûy]	>	jééiért +[POSS_SG_3]+[POSSESSEE]+[PLUR]+[CAUS/FIN] 



[áéiíóõuúüûy]	>	jééiül +[POSS_SG_3]+[POSSESSEE]+[PLUR]+[ESS] 








[áéiíóõuúüûy]	>	jeként +[POSS_SG_3]+[FORM] 

[áéiíóõuúüûy]	>	jekor +[POSS_SG_3]+[TEMP] 




[áéiíóõuúüûy]	>	jük +[POSS_PL_3]+[NOM]


[áéiíóõuúüûy]	>	jüket +[POSS_PL_3]+[ACC] 

[áéiíóõuúüûy]	>	jüknek +[POSS_PL_3]+[DAT] 

[áéiíóõuúüûy]	>	jükben +[POSS_PL_3]+[INE] 

[áéiíóõuúüûy]	>	jükbe +[POSS_PL_3]+[ILL] 

[áéiíóõuúüûy]	>	jükbõl +[POSS_PL_3]+[ELA] 

[áéiíóõuúüûy]	>	jükön +[POSS_PL_3]+[SUE] 

[áéiíóõuúüûy]	>	jükrõl +[POSS_PL_3]+[DEL] 

[áéiíóõuúüûy]	>	jükre +[POSS_PL_3]+[SBL] 

[áéiíóõuúüûy]	>	jüknél +[POSS_PL_3]+[ADE] 

[áéiíóõuúüûy]	>	jüktõl +[POSS_PL_3]+[ABL] 

[áéiíóõuúüûy]	>	jükhöz +[POSS_PL_3]+[ALL] 

[áéiíóõuúüûy]	>	jükig +[POSS_PL_3]+[TERM] 

[áéiíóõuúüûy]	>	jükké +[POSS_PL_3]+[TRANS] 

[áéiíóõuúüûy]	>	jükkel +[POSS_PL_3]+[INSTR] 

[áéiíóõuúüûy]	>	jükért +[POSS_PL_3]+[CAUS/FIN] 



[áéiíóõuúüûy]	>	jükül +[POSS_PL_3]+[ESS] 




[áéiíóõuúüûy]	>	jüké +[POSS_PL_3]+[POSSESSEE]+[NOM] 

[áéiíóõuúüûy]	>	jükét +[POSS_PL_3]+[POSSESSEE]+[ACC] 

[áéiíóõuúüûy]	>	jükének +[POSS_PL_3]+[POSSESSEE]+[DAT] 

[áéiíóõuúüûy]	>	jükében +[POSS_PL_3]+[POSSESSEE]+[INE] 

[áéiíóõuúüûy]	>	jükébe +[POSS_PL_3]+[POSSESSEE]+[ILL] 

[áéiíóõuúüûy]	>	jükébõl +[POSS_PL_3]+[POSSESSEE]+[ELA] 

[áéiíóõuúüûy]	>	jükén +[POSS_PL_3]+[POSSESSEE]+[SUE] 

[áéiíóõuúüûy]	>	jükérõl +[POSS_PL_3]+[POSSESSEE]+[DEL] 

[áéiíóõuúüûy]	>	jükére +[POSS_PL_3]+[POSSESSEE]+[SBL] 

[áéiíóõuúüûy]	>	jükénél +[POSS_PL_3]+[POSSESSEE]+[ADE] 

[áéiíóõuúüûy]	>	jükétõl +[POSS_PL_3]+[POSSESSEE]+[ABL] 

[áéiíóõuúüûy]	>	jükéhöz +[POSS_PL_3]+[POSSESSEE]+[ALL] 

[áéiíóõuúüûy]	>	jükéig +[POSS_PL_3]+[POSSESSEE]+[TERM] 

[áéiíóõuúüûy]	>	jükévé +[POSS_PL_3]+[POSSESSEE]+[TRANS] 

[áéiíóõuúüûy]	>	jükével +[POSS_PL_3]+[POSSESSEE]+[INSTR] 

[áéiíóõuúüûy]	>	jükéért +[POSS_PL_3]+[POSSESSEE]+[CAUS/FIN] 



[áéiíóõuúüûy]	>	jükéül +[POSS_PL_3]+[POSSESSEE]+[ESS] 



 [áéiíóõuúüûy]	>	jükéi +[POSS_PL_3]+[POSSESSEE]+[PLUR]+[NOM]
 
[áéiíóõuúüûy]	>	jükéit +[POSS_PL_3]+[POSSESSEE]+[PLUR]+[ACC] 

[áéiíóõuúüûy]	>	jükéinek +[POSS_PL_3]+[POSSESSEE]+[PLUR]+[DAT] 

[áéiíóõuúüûy]	>	jükéiben +[POSS_PL_3]+[POSSESSEE]+[PLUR]+[INE] 

[áéiíóõuúüûy]	>	jükéibe +[POSS_PL_3]+[POSSESSEE]+[PLUR]+[ILL] 

[áéiíóõuúüûy]	>	jükéibõl +[POSS_PL_3]+[POSSESSEE]+[PLUR]+[ELA] 

[áéiíóõuúüûy]	>	jükéin +[POSS_PL_3]+[POSSESSEE]+[PLUR]+[SUE] 

[áéiíóõuúüûy]	>	jükéirõl +[POSS_PL_3]+[POSSESSEE]+[PLUR]+[DEL] 

[áéiíóõuúüûy]	>	jükéire +[POSS_PL_3]+[POSSESSEE]+[PLUR]+[SBL] 

[áéiíóõuúüûy]	>	jükéinél +[POSS_PL_3]+[POSSESSEE]+[PLUR]+[ADE] 

[áéiíóõuúüûy]	>	jükéitõl +[POSS_PL_3]+[POSSESSEE]+[PLUR]+[ABL] 

[áéiíóõuúüûy]	>	jükéihöz +[POSS_PL_3]+[POSSESSEE]+[PLUR]+[ALL] 

[áéiíóõuúüûy]	>	jükéiig +[POSS_PL_3]+[POSSESSEE]+[PLUR]+[TERM] 

[áéiíóõuúüûy]	>	jükéivé +[POSS_PL_3]+[POSSESSEE]+[PLUR]+[TRANS] 

[áéiíóõuúüûy]	>	jükéivel +[POSS_PL_3]+[POSSESSEE]+[PLUR]+[INSTR] 

[áéiíóõuúüûy]	>	jükéiért +[POSS_PL_3]+[POSSESSEE]+[PLUR]+[CAUS/FIN] 



[áéiíóõuúüûy]	>	jükéiül +[POSS_PL_3]+[POSSESSEE]+[PLUR]+[ESS] 








[áéiíóõuúüûy]	>	jükként +[POSS_PL_3]+[FORM] 

[áéiíóõuúüûy]	>	jükkor +[POSS_PL_3]+[TEMP] 






############################################################
# S osztály: -a, -uk
# mély hangrendû, harmadik személyû birtokos személyragok 
#
# Példa: <tojása>, <tojásuk>
############################################################

flag *S:
[cghjmsxyvzbdfklnprt-]	>	a +[POSS_SG_3]+[NOM]

[cghjmsxyvzbdfklnprt-]	>	át +[POSS_SG_3]+[ACC] 

[cghjmsxyvzbdfklnprt-]	>	ának +[POSS_SG_3]+[DAT] 

[cghjmsxyvzbdfklnprt-]	>	ában +[POSS_SG_3]+[INE] 

[cghjmsxyvzbdfklnprt-]	>	ába +[POSS_SG_3]+[ILL] 

[cghjmsxyvzbdfklnprt-]	>	ából +[POSS_SG_3]+[ELA] 

[cghjmsxyvzbdfklnprt-]	>	án +[POSS_SG_3]+[SUE] 

[cghjmsxyvzbdfklnprt-]	>	áról +[POSS_SG_3]+[DEL] 

[cghjmsxyvzbdfklnprt-]	>	ára +[POSS_SG_3]+[SBL] 

[cghjmsxyvzbdfklnprt-]	>	ánál +[POSS_SG_3]+[ADE] 

[cghjmsxyvzbdfklnprt-]	>	ától +[POSS_SG_3]+[ABL] 

[cghjmsxyvzbdfklnprt-]	>	ához +[POSS_SG_3]+[ALL] 

[cghjmsxyvzbdfklnprt-]	>	áig +[POSS_SG_3]+[TERM] 

[cghjmsxyvzbdfklnprt-]	>	ává +[POSS_SG_3]+[TRANS] 

[cghjmsxyvzbdfklnprt-]	>	ával +[POSS_SG_3]+[INSTR] 

[cghjmsxyvzbdfklnprt-]	>	áért +[POSS_SG_3]+[CAUS/FIN] 



[cghjmsxyvzbdfklnprt-]	>	ául +[POSS_SG_3]+[ESS] 




[cghjmsxyvzbdfklnprt-]	>	áé +[POSS_SG_3]+[POSSESSEE]+[NOM] 

[cghjmsxyvzbdfklnprt-]	>	áét +[POSS_SG_3]+[POSSESSEE]+[ACC] 

[cghjmsxyvzbdfklnprt-]	>	áénak +[POSS_SG_3]+[POSSESSEE]+[DAT] 

[cghjmsxyvzbdfklnprt-]	>	áéban +[POSS_SG_3]+[POSSESSEE]+[INE] 

[cghjmsxyvzbdfklnprt-]	>	áéba +[POSS_SG_3]+[POSSESSEE]+[ILL] 

[cghjmsxyvzbdfklnprt-]	>	áéból +[POSS_SG_3]+[POSSESSEE]+[ELA] 

[cghjmsxyvzbdfklnprt-]	>	áén +[POSS_SG_3]+[POSSESSEE]+[SUE] 

[cghjmsxyvzbdfklnprt-]	>	áéról +[POSS_SG_3]+[POSSESSEE]+[DEL] 

[cghjmsxyvzbdfklnprt-]	>	áéra +[POSS_SG_3]+[POSSESSEE]+[SBL] 

[cghjmsxyvzbdfklnprt-]	>	áénál +[POSS_SG_3]+[POSSESSEE]+[ADE] 

[cghjmsxyvzbdfklnprt-]	>	áétól +[POSS_SG_3]+[POSSESSEE]+[ABL] 

[cghjmsxyvzbdfklnprt-]	>	áéhoz +[POSS_SG_3]+[POSSESSEE]+[ALL] 

[cghjmsxyvzbdfklnprt-]	>	áéig +[POSS_SG_3]+[POSSESSEE]+[TERM] 

[cghjmsxyvzbdfklnprt-]	>	áévá +[POSS_SG_3]+[POSSESSEE]+[TRANS] 

[cghjmsxyvzbdfklnprt-]	>	áéval +[POSS_SG_3]+[POSSESSEE]+[INSTR] 

[cghjmsxyvzbdfklnprt-]	>	áéért +[POSS_SG_3]+[POSSESSEE]+[CAUS/FIN] 



[cghjmsxyvzbdfklnprt-]	>	áéul +[POSS_SG_3]+[POSSESSEE]+[ESS] 



 [cghjmsxyvzbdfklnprt-]	>	áéi +[POSS_SG_3]+[POSSESSEE]+[PLUR]+[NOM]
 
[cghjmsxyvzbdfklnprt-]	>	áéit +[POSS_SG_3]+[POSSESSEE]+[PLUR]+[ACC] 

[cghjmsxyvzbdfklnprt-]	>	áéinak +[POSS_SG_3]+[POSSESSEE]+[PLUR]+[DAT] 

[cghjmsxyvzbdfklnprt-]	>	áéiban +[POSS_SG_3]+[POSSESSEE]+[PLUR]+[INE] 

[cghjmsxyvzbdfklnprt-]	>	áéiba +[POSS_SG_3]+[POSSESSEE]+[PLUR]+[ILL] 

[cghjmsxyvzbdfklnprt-]	>	áéiból +[POSS_SG_3]+[POSSESSEE]+[PLUR]+[ELA] 

[cghjmsxyvzbdfklnprt-]	>	áéin +[POSS_SG_3]+[POSSESSEE]+[PLUR]+[SUE] 

[cghjmsxyvzbdfklnprt-]	>	áéiról +[POSS_SG_3]+[POSSESSEE]+[PLUR]+[DEL] 

[cghjmsxyvzbdfklnprt-]	>	áéira +[POSS_SG_3]+[POSSESSEE]+[PLUR]+[SBL] 

[cghjmsxyvzbdfklnprt-]	>	áéinál +[POSS_SG_3]+[POSSESSEE]+[PLUR]+[ADE] 

[cghjmsxyvzbdfklnprt-]	>	áéitól +[POSS_SG_3]+[POSSESSEE]+[PLUR]+[ABL] 

[cghjmsxyvzbdfklnprt-]	>	áéihoz +[POSS_SG_3]+[POSSESSEE]+[PLUR]+[ALL] 

[cghjmsxyvzbdfklnprt-]	>	áéiig +[POSS_SG_3]+[POSSESSEE]+[PLUR]+[TERM] 

[cghjmsxyvzbdfklnprt-]	>	áéivá +[POSS_SG_3]+[POSSESSEE]+[PLUR]+[TRANS] 

[cghjmsxyvzbdfklnprt-]	>	áéival +[POSS_SG_3]+[POSSESSEE]+[PLUR]+[INSTR] 

[cghjmsxyvzbdfklnprt-]	>	áéiért +[POSS_SG_3]+[POSSESSEE]+[PLUR]+[CAUS/FIN] 



[cghjmsxyvzbdfklnprt-]	>	áéiul +[POSS_SG_3]+[POSSESSEE]+[PLUR]+[ESS] 








[cghjmsxyvzbdfklnprt-]	>	aként +[POSS_SG_3]+[FORM] 

[cghjmsxyvzbdfklnprt-]	>	akor +[POSS_SG_3]+[TEMP] 




[cghjmsxyvzbdfklnprt-]	>	uk +[POSS_PL_3]+[NOM]
[cghjmsxyvzbdfklnprt-]	>	uk/& +[POSS_PL_3]+[ACC]


[cghjmsxyvzbdfklnprt-]	>	ukat +[POSS_PL_3]+[ACC] 

[cghjmsxyvzbdfklnprt-]	>	uknak +[POSS_PL_3]+[DAT] 

[cghjmsxyvzbdfklnprt-]	>	ukban +[POSS_PL_3]+[INE] 

[cghjmsxyvzbdfklnprt-]	>	ukba +[POSS_PL_3]+[ILL] 

[cghjmsxyvzbdfklnprt-]	>	ukból +[POSS_PL_3]+[ELA] 

[cghjmsxyvzbdfklnprt-]	>	ukon +[POSS_PL_3]+[SUE] 

[cghjmsxyvzbdfklnprt-]	>	ukról +[POSS_PL_3]+[DEL] 

[cghjmsxyvzbdfklnprt-]	>	ukra +[POSS_PL_3]+[SBL] 

[cghjmsxyvzbdfklnprt-]	>	uknál +[POSS_PL_3]+[ADE] 

[cghjmsxyvzbdfklnprt-]	>	uktól +[POSS_PL_3]+[ABL] 

[cghjmsxyvzbdfklnprt-]	>	ukhoz +[POSS_PL_3]+[ALL] 

[cghjmsxyvzbdfklnprt-]	>	ukig +[POSS_PL_3]+[TERM] 

[cghjmsxyvzbdfklnprt-]	>	ukká +[POSS_PL_3]+[TRANS] 

[cghjmsxyvzbdfklnprt-]	>	ukkal +[POSS_PL_3]+[INSTR] 

[cghjmsxyvzbdfklnprt-]	>	ukért +[POSS_PL_3]+[CAUS/FIN] 



[cghjmsxyvzbdfklnprt-]	>	ukul +[POSS_PL_3]+[ESS] 




[cghjmsxyvzbdfklnprt-]	>	uké +[POSS_PL_3]+[POSSESSEE]+[NOM] 

[cghjmsxyvzbdfklnprt-]	>	ukét +[POSS_PL_3]+[POSSESSEE]+[ACC] 

[cghjmsxyvzbdfklnprt-]	>	ukénak +[POSS_PL_3]+[POSSESSEE]+[DAT] 

[cghjmsxyvzbdfklnprt-]	>	ukéban +[POSS_PL_3]+[POSSESSEE]+[INE] 

[cghjmsxyvzbdfklnprt-]	>	ukéba +[POSS_PL_3]+[POSSESSEE]+[ILL] 

[cghjmsxyvzbdfklnprt-]	>	ukéból +[POSS_PL_3]+[POSSESSEE]+[ELA] 

[cghjmsxyvzbdfklnprt-]	>	ukén +[POSS_PL_3]+[POSSESSEE]+[SUE] 

[cghjmsxyvzbdfklnprt-]	>	ukéról +[POSS_PL_3]+[POSSESSEE]+[DEL] 

[cghjmsxyvzbdfklnprt-]	>	ukéra +[POSS_PL_3]+[POSSESSEE]+[SBL] 

[cghjmsxyvzbdfklnprt-]	>	ukénál +[POSS_PL_3]+[POSSESSEE]+[ADE] 

[cghjmsxyvzbdfklnprt-]	>	ukétól +[POSS_PL_3]+[POSSESSEE]+[ABL] 

[cghjmsxyvzbdfklnprt-]	>	ukéhoz +[POSS_PL_3]+[POSSESSEE]+[ALL] 

[cghjmsxyvzbdfklnprt-]	>	ukéig +[POSS_PL_3]+[POSSESSEE]+[TERM] 

[cghjmsxyvzbdfklnprt-]	>	ukévá +[POSS_PL_3]+[POSSESSEE]+[TRANS] 

[cghjmsxyvzbdfklnprt-]	>	ukéval +[POSS_PL_3]+[POSSESSEE]+[INSTR] 

[cghjmsxyvzbdfklnprt-]	>	ukéért +[POSS_PL_3]+[POSSESSEE]+[CAUS/FIN] 



[cghjmsxyvzbdfklnprt-]	>	ukéul +[POSS_PL_3]+[POSSESSEE]+[ESS] 



 [cghjmsxyvzbdfklnprt-]	>	ukéi +[POSS_PL_3]+[POSSESSEE]+[PLUR]+[NOM]
 
[cghjmsxyvzbdfklnprt-]	>	ukéit +[POSS_PL_3]+[POSSESSEE]+[PLUR]+[ACC] 

[cghjmsxyvzbdfklnprt-]	>	ukéinak +[POSS_PL_3]+[POSSESSEE]+[PLUR]+[DAT] 

[cghjmsxyvzbdfklnprt-]	>	ukéiban +[POSS_PL_3]+[POSSESSEE]+[PLUR]+[INE] 

[cghjmsxyvzbdfklnprt-]	>	ukéiba +[POSS_PL_3]+[POSSESSEE]+[PLUR]+[ILL] 

[cghjmsxyvzbdfklnprt-]	>	ukéiból +[POSS_PL_3]+[POSSESSEE]+[PLUR]+[ELA] 

[cghjmsxyvzbdfklnprt-]	>	ukéin +[POSS_PL_3]+[POSSESSEE]+[PLUR]+[SUE] 

[cghjmsxyvzbdfklnprt-]	>	ukéiról +[POSS_PL_3]+[POSSESSEE]+[PLUR]+[DEL] 

[cghjmsxyvzbdfklnprt-]	>	ukéira +[POSS_PL_3]+[POSSESSEE]+[PLUR]+[SBL] 

[cghjmsxyvzbdfklnprt-]	>	ukéinál +[POSS_PL_3]+[POSSESSEE]+[PLUR]+[ADE] 

[cghjmsxyvzbdfklnprt-]	>	ukéitól +[POSS_PL_3]+[POSSESSEE]+[PLUR]+[ABL] 

[cghjmsxyvzbdfklnprt-]	>	ukéihoz +[POSS_PL_3]+[POSSESSEE]+[PLUR]+[ALL] 

[cghjmsxyvzbdfklnprt-]	>	ukéiig +[POSS_PL_3]+[POSSESSEE]+[PLUR]+[TERM] 

[cghjmsxyvzbdfklnprt-]	>	ukéivá +[POSS_PL_3]+[POSSESSEE]+[PLUR]+[TRANS] 

[cghjmsxyvzbdfklnprt-]	>	ukéival +[POSS_PL_3]+[POSSESSEE]+[PLUR]+[INSTR] 

[cghjmsxyvzbdfklnprt-]	>	ukéiért +[POSS_PL_3]+[POSSESSEE]+[PLUR]+[CAUS/FIN] 



[cghjmsxyvzbdfklnprt-]	>	ukéiul +[POSS_PL_3]+[POSSESSEE]+[PLUR]+[ESS] 








[cghjmsxyvzbdfklnprt-]	>	ukként +[POSS_PL_3]+[FORM] 

[cghjmsxyvzbdfklnprt-]	>	ukkor +[POSS_PL_3]+[TEMP] 






############################################################
# T osztály: -e, -ük
# magas hangrendû, harmadik személyû birtokos személyragok 
#
# Példa: <eleme>, <elemük>
############################################################

flag *T:
[cghjmsxyvzbdfklnprt-]	>	e +[POSS_SG_3]+[NOM]

[cghjmsxyvzbdfklnprt-]	>	ét +[POSS_SG_3]+[ACC] 

[cghjmsxyvzbdfklnprt-]	>	ének +[POSS_SG_3]+[DAT] 

[cghjmsxyvzbdfklnprt-]	>	ében +[POSS_SG_3]+[INE] 

[cghjmsxyvzbdfklnprt-]	>	ébe +[POSS_SG_3]+[ILL] 

[cghjmsxyvzbdfklnprt-]	>	ébõl +[POSS_SG_3]+[ELA] 

[cghjmsxyvzbdfklnprt-]	>	én +[POSS_SG_3]+[SUE] 

[cghjmsxyvzbdfklnprt-]	>	érõl +[POSS_SG_3]+[DEL] 

[cghjmsxyvzbdfklnprt-]	>	ére +[POSS_SG_3]+[SBL] 

[cghjmsxyvzbdfklnprt-]	>	énél +[POSS_SG_3]+[ADE] 

[cghjmsxyvzbdfklnprt-]	>	étõl +[POSS_SG_3]+[ABL] 

[cghjmsxyvzbdfklnprt-]	>	éhez +[POSS_SG_3]+[ALL] 

[cghjmsxyvzbdfklnprt-]	>	éig +[POSS_SG_3]+[TERM] 

[cghjmsxyvzbdfklnprt-]	>	évé +[POSS_SG_3]+[TRANS] 

[cghjmsxyvzbdfklnprt-]	>	ével +[POSS_SG_3]+[INSTR] 

[cghjmsxyvzbdfklnprt-]	>	éért +[POSS_SG_3]+[CAUS/FIN] 



[cghjmsxyvzbdfklnprt-]	>	éül +[POSS_SG_3]+[ESS] 




[cghjmsxyvzbdfklnprt-]	>	éé +[POSS_SG_3]+[POSSESSEE]+[NOM] 

[cghjmsxyvzbdfklnprt-]	>	éét +[POSS_SG_3]+[POSSESSEE]+[ACC] 

[cghjmsxyvzbdfklnprt-]	>	éének +[POSS_SG_3]+[POSSESSEE]+[DAT] 

[cghjmsxyvzbdfklnprt-]	>	éében +[POSS_SG_3]+[POSSESSEE]+[INE] 

[cghjmsxyvzbdfklnprt-]	>	éébe +[POSS_SG_3]+[POSSESSEE]+[ILL] 

[cghjmsxyvzbdfklnprt-]	>	éébõl +[POSS_SG_3]+[POSSESSEE]+[ELA] 

[cghjmsxyvzbdfklnprt-]	>	één +[POSS_SG_3]+[POSSESSEE]+[SUE] 

[cghjmsxyvzbdfklnprt-]	>	éérõl +[POSS_SG_3]+[POSSESSEE]+[DEL] 

[cghjmsxyvzbdfklnprt-]	>	éére +[POSS_SG_3]+[POSSESSEE]+[SBL] 

[cghjmsxyvzbdfklnprt-]	>	éénél +[POSS_SG_3]+[POSSESSEE]+[ADE] 

[cghjmsxyvzbdfklnprt-]	>	éétõl +[POSS_SG_3]+[POSSESSEE]+[ABL] 

[cghjmsxyvzbdfklnprt-]	>	ééhez +[POSS_SG_3]+[POSSESSEE]+[ALL] 

[cghjmsxyvzbdfklnprt-]	>	ééig +[POSS_SG_3]+[POSSESSEE]+[TERM] 

[cghjmsxyvzbdfklnprt-]	>	éévé +[POSS_SG_3]+[POSSESSEE]+[TRANS] 

[cghjmsxyvzbdfklnprt-]	>	éével +[POSS_SG_3]+[POSSESSEE]+[INSTR] 

[cghjmsxyvzbdfklnprt-]	>	ééért +[POSS_SG_3]+[POSSESSEE]+[CAUS/FIN] 



[cghjmsxyvzbdfklnprt-]	>	ééül +[POSS_SG_3]+[POSSESSEE]+[ESS] 



 [cghjmsxyvzbdfklnprt-]	>	ééi +[POSS_SG_3]+[POSSESSEE]+[PLUR]+[NOM]
 
[cghjmsxyvzbdfklnprt-]	>	ééit +[POSS_SG_3]+[POSSESSEE]+[PLUR]+[ACC] 

[cghjmsxyvzbdfklnprt-]	>	ééinek +[POSS_SG_3]+[POSSESSEE]+[PLUR]+[DAT] 

[cghjmsxyvzbdfklnprt-]	>	ééiben +[POSS_SG_3]+[POSSESSEE]+[PLUR]+[INE] 

[cghjmsxyvzbdfklnprt-]	>	ééibe +[POSS_SG_3]+[POSSESSEE]+[PLUR]+[ILL] 

[cghjmsxyvzbdfklnprt-]	>	ééibõl +[POSS_SG_3]+[POSSESSEE]+[PLUR]+[ELA] 

[cghjmsxyvzbdfklnprt-]	>	ééin +[POSS_SG_3]+[POSSESSEE]+[PLUR]+[SUE] 

[cghjmsxyvzbdfklnprt-]	>	ééirõl +[POSS_SG_3]+[POSSESSEE]+[PLUR]+[DEL] 

[cghjmsxyvzbdfklnprt-]	>	ééire +[POSS_SG_3]+[POSSESSEE]+[PLUR]+[SBL] 

[cghjmsxyvzbdfklnprt-]	>	ééinél +[POSS_SG_3]+[POSSESSEE]+[PLUR]+[ADE] 

[cghjmsxyvzbdfklnprt-]	>	ééitõl +[POSS_SG_3]+[POSSESSEE]+[PLUR]+[ABL] 

[cghjmsxyvzbdfklnprt-]	>	ééihez +[POSS_SG_3]+[POSSESSEE]+[PLUR]+[ALL] 

[cghjmsxyvzbdfklnprt-]	>	ééiig +[POSS_SG_3]+[POSSESSEE]+[PLUR]+[TERM] 

[cghjmsxyvzbdfklnprt-]	>	ééivé +[POSS_SG_3]+[POSSESSEE]+[PLUR]+[TRANS] 

[cghjmsxyvzbdfklnprt-]	>	ééivel +[POSS_SG_3]+[POSSESSEE]+[PLUR]+[INSTR] 

[cghjmsxyvzbdfklnprt-]	>	ééiért +[POSS_SG_3]+[POSSESSEE]+[PLUR]+[CAUS/FIN] 



[cghjmsxyvzbdfklnprt-]	>	ééiül +[POSS_SG_3]+[POSSESSEE]+[PLUR]+[ESS] 








[cghjmsxyvzbdfklnprt-]	>	eként +[POSS_SG_3]+[FORM] 

[cghjmsxyvzbdfklnprt-]	>	ekor +[POSS_SG_3]+[TEMP] 




[cghjmsxyvzbdfklnprt-]	>	ük +[POSS_PL_3]+[NOM]
[cghjmsxyvzbdfklnprt-]	>	ük/& +[POSS_PL_3]+[ACC]


[cghjmsxyvzbdfklnprt-]	>	üket +[POSS_PL_3]+[ACC] 

[cghjmsxyvzbdfklnprt-]	>	üknek +[POSS_PL_3]+[DAT] 

[cghjmsxyvzbdfklnprt-]	>	ükben +[POSS_PL_3]+[INE] 

[cghjmsxyvzbdfklnprt-]	>	ükbe +[POSS_PL_3]+[ILL] 

[cghjmsxyvzbdfklnprt-]	>	ükbõl +[POSS_PL_3]+[ELA] 

[cghjmsxyvzbdfklnprt-]	>	ükön +[POSS_PL_3]+[SUE] 

[cghjmsxyvzbdfklnprt-]	>	ükrõl +[POSS_PL_3]+[DEL] 

[cghjmsxyvzbdfklnprt-]	>	ükre +[POSS_PL_3]+[SBL] 

[cghjmsxyvzbdfklnprt-]	>	üknél +[POSS_PL_3]+[ADE] 

[cghjmsxyvzbdfklnprt-]	>	üktõl +[POSS_PL_3]+[ABL] 

[cghjmsxyvzbdfklnprt-]	>	ükhöz +[POSS_PL_3]+[ALL] 

[cghjmsxyvzbdfklnprt-]	>	ükig +[POSS_PL_3]+[TERM] 

[cghjmsxyvzbdfklnprt-]	>	ükké +[POSS_PL_3]+[TRANS] 

[cghjmsxyvzbdfklnprt-]	>	ükkel +[POSS_PL_3]+[INSTR] 

[cghjmsxyvzbdfklnprt-]	>	ükért +[POSS_PL_3]+[CAUS/FIN] 



[cghjmsxyvzbdfklnprt-]	>	ükül +[POSS_PL_3]+[ESS] 




[cghjmsxyvzbdfklnprt-]	>	üké +[POSS_PL_3]+[POSSESSEE]+[NOM] 

[cghjmsxyvzbdfklnprt-]	>	ükét +[POSS_PL_3]+[POSSESSEE]+[ACC] 

[cghjmsxyvzbdfklnprt-]	>	ükének +[POSS_PL_3]+[POSSESSEE]+[DAT] 

[cghjmsxyvzbdfklnprt-]	>	ükében +[POSS_PL_3]+[POSSESSEE]+[INE] 

[cghjmsxyvzbdfklnprt-]	>	ükébe +[POSS_PL_3]+[POSSESSEE]+[ILL] 

[cghjmsxyvzbdfklnprt-]	>	ükébõl +[POSS_PL_3]+[POSSESSEE]+[ELA] 

[cghjmsxyvzbdfklnprt-]	>	ükén +[POSS_PL_3]+[POSSESSEE]+[SUE] 

[cghjmsxyvzbdfklnprt-]	>	ükérõl +[POSS_PL_3]+[POSSESSEE]+[DEL] 

[cghjmsxyvzbdfklnprt-]	>	ükére +[POSS_PL_3]+[POSSESSEE]+[SBL] 

[cghjmsxyvzbdfklnprt-]	>	ükénél +[POSS_PL_3]+[POSSESSEE]+[ADE] 

[cghjmsxyvzbdfklnprt-]	>	ükétõl +[POSS_PL_3]+[POSSESSEE]+[ABL] 

[cghjmsxyvzbdfklnprt-]	>	ükéhöz +[POSS_PL_3]+[POSSESSEE]+[ALL] 

[cghjmsxyvzbdfklnprt-]	>	ükéig +[POSS_PL_3]+[POSSESSEE]+[TERM] 

[cghjmsxyvzbdfklnprt-]	>	ükévé +[POSS_PL_3]+[POSSESSEE]+[TRANS] 

[cghjmsxyvzbdfklnprt-]	>	ükével +[POSS_PL_3]+[POSSESSEE]+[INSTR] 

[cghjmsxyvzbdfklnprt-]	>	ükéért +[POSS_PL_3]+[POSSESSEE]+[CAUS/FIN] 



[cghjmsxyvzbdfklnprt-]	>	ükéül +[POSS_PL_3]+[POSSESSEE]+[ESS] 



 [cghjmsxyvzbdfklnprt-]	>	ükéi +[POSS_PL_3]+[POSSESSEE]+[PLUR]+[NOM]
 
[cghjmsxyvzbdfklnprt-]	>	ükéit +[POSS_PL_3]+[POSSESSEE]+[PLUR]+[ACC] 

[cghjmsxyvzbdfklnprt-]	>	ükéinek +[POSS_PL_3]+[POSSESSEE]+[PLUR]+[DAT] 

[cghjmsxyvzbdfklnprt-]	>	ükéiben +[POSS_PL_3]+[POSSESSEE]+[PLUR]+[INE] 

[cghjmsxyvzbdfklnprt-]	>	ükéibe +[POSS_PL_3]+[POSSESSEE]+[PLUR]+[ILL] 

[cghjmsxyvzbdfklnprt-]	>	ükéibõl +[POSS_PL_3]+[POSSESSEE]+[PLUR]+[ELA] 

[cghjmsxyvzbdfklnprt-]	>	ükéin +[POSS_PL_3]+[POSSESSEE]+[PLUR]+[SUE] 

[cghjmsxyvzbdfklnprt-]	>	ükéirõl +[POSS_PL_3]+[POSSESSEE]+[PLUR]+[DEL] 

[cghjmsxyvzbdfklnprt-]	>	ükéire +[POSS_PL_3]+[POSSESSEE]+[PLUR]+[SBL] 

[cghjmsxyvzbdfklnprt-]	>	ükéinél +[POSS_PL_3]+[POSSESSEE]+[PLUR]+[ADE] 

[cghjmsxyvzbdfklnprt-]	>	ükéitõl +[POSS_PL_3]+[POSSESSEE]+[PLUR]+[ABL] 

[cghjmsxyvzbdfklnprt-]	>	ükéihöz +[POSS_PL_3]+[POSSESSEE]+[PLUR]+[ALL] 

[cghjmsxyvzbdfklnprt-]	>	ükéiig +[POSS_PL_3]+[POSSESSEE]+[PLUR]+[TERM] 

[cghjmsxyvzbdfklnprt-]	>	ükéivé +[POSS_PL_3]+[POSSESSEE]+[PLUR]+[TRANS] 

[cghjmsxyvzbdfklnprt-]	>	ükéivel +[POSS_PL_3]+[POSSESSEE]+[PLUR]+[INSTR] 

[cghjmsxyvzbdfklnprt-]	>	ükéiért +[POSS_PL_3]+[POSSESSEE]+[PLUR]+[CAUS/FIN] 



[cghjmsxyvzbdfklnprt-]	>	ükéiül +[POSS_PL_3]+[POSSESSEE]+[PLUR]+[ESS] 








[cghjmsxyvzbdfklnprt-]	>	ükként +[POSS_PL_3]+[FORM] 

[cghjmsxyvzbdfklnprt-]	>	ükkor +[POSS_PL_3]+[TEMP] 






############################################################
# s osztály: -ai, -aik
# mély hangrendû, harmadik személyû birtokos személyragok 
#
# Példa: <tojásai>, <tojásaik>
############################################################

flag *s:
[cghjmsxyvzbdfklnprt-]	>	aim +[PLUR]+[POSS_SG_1]+[NOM]

[cghjmsxyvzbdfklnprt-]	>	aimat +[PLUR]+[POSS_SG_1]+[ACC] 

[cghjmsxyvzbdfklnprt-]	>	aimnak +[PLUR]+[POSS_SG_1]+[DAT] 

[cghjmsxyvzbdfklnprt-]	>	aimban +[PLUR]+[POSS_SG_1]+[INE] 

[cghjmsxyvzbdfklnprt-]	>	aimba +[PLUR]+[POSS_SG_1]+[ILL] 

[cghjmsxyvzbdfklnprt-]	>	aimból +[PLUR]+[POSS_SG_1]+[ELA] 

[cghjmsxyvzbdfklnprt-]	>	aimon +[PLUR]+[POSS_SG_1]+[SUE] 

[cghjmsxyvzbdfklnprt-]	>	aimról +[PLUR]+[POSS_SG_1]+[DEL] 

[cghjmsxyvzbdfklnprt-]	>	aimra +[PLUR]+[POSS_SG_1]+[SBL] 

[cghjmsxyvzbdfklnprt-]	>	aimnál +[PLUR]+[POSS_SG_1]+[ADE] 

[cghjmsxyvzbdfklnprt-]	>	aimtól +[PLUR]+[POSS_SG_1]+[ABL] 

[cghjmsxyvzbdfklnprt-]	>	aimhoz +[PLUR]+[POSS_SG_1]+[ALL] 

[cghjmsxyvzbdfklnprt-]	>	aimig +[PLUR]+[POSS_SG_1]+[TERM] 

[cghjmsxyvzbdfklnprt-]	>	aimmá +[PLUR]+[POSS_SG_1]+[TRANS] 

[cghjmsxyvzbdfklnprt-]	>	aimmal +[PLUR]+[POSS_SG_1]+[INSTR] 

[cghjmsxyvzbdfklnprt-]	>	aimért +[PLUR]+[POSS_SG_1]+[CAUS/FIN] 



[cghjmsxyvzbdfklnprt-]	>	aimul +[PLUR]+[POSS_SG_1]+[ESS] 




[cghjmsxyvzbdfklnprt-]	>	aimé +[PLUR]+[POSS_SG_1]+[POSSESSEE]+[NOM] 

[cghjmsxyvzbdfklnprt-]	>	aimét +[PLUR]+[POSS_SG_1]+[POSSESSEE]+[ACC] 

[cghjmsxyvzbdfklnprt-]	>	aiménak +[PLUR]+[POSS_SG_1]+[POSSESSEE]+[DAT] 

[cghjmsxyvzbdfklnprt-]	>	aiméban +[PLUR]+[POSS_SG_1]+[POSSESSEE]+[INE] 

[cghjmsxyvzbdfklnprt-]	>	aiméba +[PLUR]+[POSS_SG_1]+[POSSESSEE]+[ILL] 

[cghjmsxyvzbdfklnprt-]	>	aiméból +[PLUR]+[POSS_SG_1]+[POSSESSEE]+[ELA] 

[cghjmsxyvzbdfklnprt-]	>	aimén +[PLUR]+[POSS_SG_1]+[POSSESSEE]+[SUE] 

[cghjmsxyvzbdfklnprt-]	>	aiméról +[PLUR]+[POSS_SG_1]+[POSSESSEE]+[DEL] 

[cghjmsxyvzbdfklnprt-]	>	aiméra +[PLUR]+[POSS_SG_1]+[POSSESSEE]+[SBL] 

[cghjmsxyvzbdfklnprt-]	>	aiménál +[PLUR]+[POSS_SG_1]+[POSSESSEE]+[ADE] 

[cghjmsxyvzbdfklnprt-]	>	aimétól +[PLUR]+[POSS_SG_1]+[POSSESSEE]+[ABL] 

[cghjmsxyvzbdfklnprt-]	>	aiméhoz +[PLUR]+[POSS_SG_1]+[POSSESSEE]+[ALL] 

[cghjmsxyvzbdfklnprt-]	>	aiméig +[PLUR]+[POSS_SG_1]+[POSSESSEE]+[TERM] 

[cghjmsxyvzbdfklnprt-]	>	aimévá +[PLUR]+[POSS_SG_1]+[POSSESSEE]+[TRANS] 

[cghjmsxyvzbdfklnprt-]	>	aiméval +[PLUR]+[POSS_SG_1]+[POSSESSEE]+[INSTR] 

[cghjmsxyvzbdfklnprt-]	>	aiméért +[PLUR]+[POSS_SG_1]+[POSSESSEE]+[CAUS/FIN] 



[cghjmsxyvzbdfklnprt-]	>	aiméul +[PLUR]+[POSS_SG_1]+[POSSESSEE]+[ESS] 



 [cghjmsxyvzbdfklnprt-]	>	aiméi +[PLUR]+[POSS_SG_1]+[POSSESSEE]+[PLUR]+[NOM]
 
[cghjmsxyvzbdfklnprt-]	>	aiméit +[PLUR]+[POSS_SG_1]+[POSSESSEE]+[PLUR]+[ACC] 

[cghjmsxyvzbdfklnprt-]	>	aiméinak +[PLUR]+[POSS_SG_1]+[POSSESSEE]+[PLUR]+[DAT] 

[cghjmsxyvzbdfklnprt-]	>	aiméiban +[PLUR]+[POSS_SG_1]+[POSSESSEE]+[PLUR]+[INE] 

[cghjmsxyvzbdfklnprt-]	>	aiméiba +[PLUR]+[POSS_SG_1]+[POSSESSEE]+[PLUR]+[ILL] 

[cghjmsxyvzbdfklnprt-]	>	aiméiból +[PLUR]+[POSS_SG_1]+[POSSESSEE]+[PLUR]+[ELA] 

[cghjmsxyvzbdfklnprt-]	>	aiméin +[PLUR]+[POSS_SG_1]+[POSSESSEE]+[PLUR]+[SUE] 

[cghjmsxyvzbdfklnprt-]	>	aiméiról +[PLUR]+[POSS_SG_1]+[POSSESSEE]+[PLUR]+[DEL] 

[cghjmsxyvzbdfklnprt-]	>	aiméira +[PLUR]+[POSS_SG_1]+[POSSESSEE]+[PLUR]+[SBL] 

[cghjmsxyvzbdfklnprt-]	>	aiméinál +[PLUR]+[POSS_SG_1]+[POSSESSEE]+[PLUR]+[ADE] 

[cghjmsxyvzbdfklnprt-]	>	aiméitól +[PLUR]+[POSS_SG_1]+[POSSESSEE]+[PLUR]+[ABL] 

[cghjmsxyvzbdfklnprt-]	>	aiméihoz +[PLUR]+[POSS_SG_1]+[POSSESSEE]+[PLUR]+[ALL] 

[cghjmsxyvzbdfklnprt-]	>	aiméiig +[PLUR]+[POSS_SG_1]+[POSSESSEE]+[PLUR]+[TERM] 

[cghjmsxyvzbdfklnprt-]	>	aiméivá +[PLUR]+[POSS_SG_1]+[POSSESSEE]+[PLUR]+[TRANS] 

[cghjmsxyvzbdfklnprt-]	>	aiméival +[PLUR]+[POSS_SG_1]+[POSSESSEE]+[PLUR]+[INSTR] 

[cghjmsxyvzbdfklnprt-]	>	aiméiért +[PLUR]+[POSS_SG_1]+[POSSESSEE]+[PLUR]+[CAUS/FIN] 



[cghjmsxyvzbdfklnprt-]	>	aiméiul +[PLUR]+[POSS_SG_1]+[POSSESSEE]+[PLUR]+[ESS] 








[cghjmsxyvzbdfklnprt-]	>	aimként +[PLUR]+[POSS_SG_1]+[FORM] 

[cghjmsxyvzbdfklnprt-]	>	aimkor +[PLUR]+[POSS_SG_1]+[TEMP] 




[cghjmsxyvzbdfklnprt-]	>	aid +[PLUR]+[POSS_SG_2]+[NOM]

[cghjmsxyvzbdfklnprt-]	>	aidat +[PLUR]+[POSS_SG_2]+[ACC] 

[cghjmsxyvzbdfklnprt-]	>	aidnak +[PLUR]+[POSS_SG_2]+[DAT] 

[cghjmsxyvzbdfklnprt-]	>	aidban +[PLUR]+[POSS_SG_2]+[INE] 

[cghjmsxyvzbdfklnprt-]	>	aidba +[PLUR]+[POSS_SG_2]+[ILL] 

[cghjmsxyvzbdfklnprt-]	>	aidból +[PLUR]+[POSS_SG_2]+[ELA] 

[cghjmsxyvzbdfklnprt-]	>	aidon +[PLUR]+[POSS_SG_2]+[SUE] 

[cghjmsxyvzbdfklnprt-]	>	aidról +[PLUR]+[POSS_SG_2]+[DEL] 

[cghjmsxyvzbdfklnprt-]	>	aidra +[PLUR]+[POSS_SG_2]+[SBL] 

[cghjmsxyvzbdfklnprt-]	>	aidnál +[PLUR]+[POSS_SG_2]+[ADE] 

[cghjmsxyvzbdfklnprt-]	>	aidtól +[PLUR]+[POSS_SG_2]+[ABL] 

[cghjmsxyvzbdfklnprt-]	>	aidhoz +[PLUR]+[POSS_SG_2]+[ALL] 

[cghjmsxyvzbdfklnprt-]	>	aidig +[PLUR]+[POSS_SG_2]+[TERM] 

[cghjmsxyvzbdfklnprt-]	>	aiddá +[PLUR]+[POSS_SG_2]+[TRANS] 

[cghjmsxyvzbdfklnprt-]	>	aiddal +[PLUR]+[POSS_SG_2]+[INSTR] 

[cghjmsxyvzbdfklnprt-]	>	aidért +[PLUR]+[POSS_SG_2]+[CAUS/FIN] 



[cghjmsxyvzbdfklnprt-]	>	aidul +[PLUR]+[POSS_SG_2]+[ESS] 




[cghjmsxyvzbdfklnprt-]	>	aidé +[PLUR]+[POSS_SG_2]+[POSSESSEE]+[NOM] 

[cghjmsxyvzbdfklnprt-]	>	aidét +[PLUR]+[POSS_SG_2]+[POSSESSEE]+[ACC] 

[cghjmsxyvzbdfklnprt-]	>	aidénak +[PLUR]+[POSS_SG_2]+[POSSESSEE]+[DAT] 

[cghjmsxyvzbdfklnprt-]	>	aidéban +[PLUR]+[POSS_SG_2]+[POSSESSEE]+[INE] 

[cghjmsxyvzbdfklnprt-]	>	aidéba +[PLUR]+[POSS_SG_2]+[POSSESSEE]+[ILL] 

[cghjmsxyvzbdfklnprt-]	>	aidéból +[PLUR]+[POSS_SG_2]+[POSSESSEE]+[ELA] 

[cghjmsxyvzbdfklnprt-]	>	aidén +[PLUR]+[POSS_SG_2]+[POSSESSEE]+[SUE] 

[cghjmsxyvzbdfklnprt-]	>	aidéról +[PLUR]+[POSS_SG_2]+[POSSESSEE]+[DEL] 

[cghjmsxyvzbdfklnprt-]	>	aidéra +[PLUR]+[POSS_SG_2]+[POSSESSEE]+[SBL] 

[cghjmsxyvzbdfklnprt-]	>	aidénál +[PLUR]+[POSS_SG_2]+[POSSESSEE]+[ADE] 

[cghjmsxyvzbdfklnprt-]	>	aidétól +[PLUR]+[POSS_SG_2]+[POSSESSEE]+[ABL] 

[cghjmsxyvzbdfklnprt-]	>	aidéhoz +[PLUR]+[POSS_SG_2]+[POSSESSEE]+[ALL] 

[cghjmsxyvzbdfklnprt-]	>	aidéig +[PLUR]+[POSS_SG_2]+[POSSESSEE]+[TERM] 

[cghjmsxyvzbdfklnprt-]	>	aidévá +[PLUR]+[POSS_SG_2]+[POSSESSEE]+[TRANS] 

[cghjmsxyvzbdfklnprt-]	>	aidéval +[PLUR]+[POSS_SG_2]+[POSSESSEE]+[INSTR] 

[cghjmsxyvzbdfklnprt-]	>	aidéért +[PLUR]+[POSS_SG_2]+[POSSESSEE]+[CAUS/FIN] 



[cghjmsxyvzbdfklnprt-]	>	aidéul +[PLUR]+[POSS_SG_2]+[POSSESSEE]+[ESS] 



 [cghjmsxyvzbdfklnprt-]	>	aidéi +[PLUR]+[POSS_SG_2]+[POSSESSEE]+[PLUR]+[NOM]
 
[cghjmsxyvzbdfklnprt-]	>	aidéit +[PLUR]+[POSS_SG_2]+[POSSESSEE]+[PLUR]+[ACC] 

[cghjmsxyvzbdfklnprt-]	>	aidéinak +[PLUR]+[POSS_SG_2]+[POSSESSEE]+[PLUR]+[DAT] 

[cghjmsxyvzbdfklnprt-]	>	aidéiban +[PLUR]+[POSS_SG_2]+[POSSESSEE]+[PLUR]+[INE] 

[cghjmsxyvzbdfklnprt-]	>	aidéiba +[PLUR]+[POSS_SG_2]+[POSSESSEE]+[PLUR]+[ILL] 

[cghjmsxyvzbdfklnprt-]	>	aidéiból +[PLUR]+[POSS_SG_2]+[POSSESSEE]+[PLUR]+[ELA] 

[cghjmsxyvzbdfklnprt-]	>	aidéin +[PLUR]+[POSS_SG_2]+[POSSESSEE]+[PLUR]+[SUE] 

[cghjmsxyvzbdfklnprt-]	>	aidéiról +[PLUR]+[POSS_SG_2]+[POSSESSEE]+[PLUR]+[DEL] 

[cghjmsxyvzbdfklnprt-]	>	aidéira +[PLUR]+[POSS_SG_2]+[POSSESSEE]+[PLUR]+[SBL] 

[cghjmsxyvzbdfklnprt-]	>	aidéinál +[PLUR]+[POSS_SG_2]+[POSSESSEE]+[PLUR]+[ADE] 

[cghjmsxyvzbdfklnprt-]	>	aidéitól +[PLUR]+[POSS_SG_2]+[POSSESSEE]+[PLUR]+[ABL] 

[cghjmsxyvzbdfklnprt-]	>	aidéihoz +[PLUR]+[POSS_SG_2]+[POSSESSEE]+[PLUR]+[ALL] 

[cghjmsxyvzbdfklnprt-]	>	aidéiig +[PLUR]+[POSS_SG_2]+[POSSESSEE]+[PLUR]+[TERM] 

[cghjmsxyvzbdfklnprt-]	>	aidéivá +[PLUR]+[POSS_SG_2]+[POSSESSEE]+[PLUR]+[TRANS] 

[cghjmsxyvzbdfklnprt-]	>	aidéival +[PLUR]+[POSS_SG_2]+[POSSESSEE]+[PLUR]+[INSTR] 

[cghjmsxyvzbdfklnprt-]	>	aidéiért +[PLUR]+[POSS_SG_2]+[POSSESSEE]+[PLUR]+[CAUS/FIN] 



[cghjmsxyvzbdfklnprt-]	>	aidéiul +[PLUR]+[POSS_SG_2]+[POSSESSEE]+[PLUR]+[ESS] 








[cghjmsxyvzbdfklnprt-]	>	aidként +[PLUR]+[POSS_SG_2]+[FORM] 

[cghjmsxyvzbdfklnprt-]	>	aidkor +[PLUR]+[POSS_SG_2]+[TEMP] 




[cghjmsxyvzbdfklnprt-]	>	ai +[PLUR]+[POSS_SG_3]+[NOM]

[cghjmsxyvzbdfklnprt-]	>	ait +[PLUR]+[POSS_SG_3]+[ACC] 

[cghjmsxyvzbdfklnprt-]	>	ainak +[PLUR]+[POSS_SG_3]+[DAT] 

[cghjmsxyvzbdfklnprt-]	>	aiban +[PLUR]+[POSS_SG_3]+[INE] 

[cghjmsxyvzbdfklnprt-]	>	aiba +[PLUR]+[POSS_SG_3]+[ILL] 

[cghjmsxyvzbdfklnprt-]	>	aiból +[PLUR]+[POSS_SG_3]+[ELA] 

[cghjmsxyvzbdfklnprt-]	>	ain +[PLUR]+[POSS_SG_3]+[SUE] 

[cghjmsxyvzbdfklnprt-]	>	airól +[PLUR]+[POSS_SG_3]+[DEL] 

[cghjmsxyvzbdfklnprt-]	>	aira +[PLUR]+[POSS_SG_3]+[SBL] 

[cghjmsxyvzbdfklnprt-]	>	ainál +[PLUR]+[POSS_SG_3]+[ADE] 

[cghjmsxyvzbdfklnprt-]	>	aitól +[PLUR]+[POSS_SG_3]+[ABL] 

[cghjmsxyvzbdfklnprt-]	>	aihoz +[PLUR]+[POSS_SG_3]+[ALL] 

[cghjmsxyvzbdfklnprt-]	>	aiig +[PLUR]+[POSS_SG_3]+[TERM] 

[cghjmsxyvzbdfklnprt-]	>	aivá +[PLUR]+[POSS_SG_3]+[TRANS] 

[cghjmsxyvzbdfklnprt-]	>	aival +[PLUR]+[POSS_SG_3]+[INSTR] 

[cghjmsxyvzbdfklnprt-]	>	aiért +[PLUR]+[POSS_SG_3]+[CAUS/FIN] 



[cghjmsxyvzbdfklnprt-]	>	aiul +[PLUR]+[POSS_SG_3]+[ESS] 




[cghjmsxyvzbdfklnprt-]	>	aié +[PLUR]+[POSS_SG_3]+[POSSESSEE]+[NOM] 

[cghjmsxyvzbdfklnprt-]	>	aiét +[PLUR]+[POSS_SG_3]+[POSSESSEE]+[ACC] 

[cghjmsxyvzbdfklnprt-]	>	aiénak +[PLUR]+[POSS_SG_3]+[POSSESSEE]+[DAT] 

[cghjmsxyvzbdfklnprt-]	>	aiéban +[PLUR]+[POSS_SG_3]+[POSSESSEE]+[INE] 

[cghjmsxyvzbdfklnprt-]	>	aiéba +[PLUR]+[POSS_SG_3]+[POSSESSEE]+[ILL] 

[cghjmsxyvzbdfklnprt-]	>	aiéból +[PLUR]+[POSS_SG_3]+[POSSESSEE]+[ELA] 

[cghjmsxyvzbdfklnprt-]	>	aién +[PLUR]+[POSS_SG_3]+[POSSESSEE]+[SUE] 

[cghjmsxyvzbdfklnprt-]	>	aiéról +[PLUR]+[POSS_SG_3]+[POSSESSEE]+[DEL] 

[cghjmsxyvzbdfklnprt-]	>	aiéra +[PLUR]+[POSS_SG_3]+[POSSESSEE]+[SBL] 

[cghjmsxyvzbdfklnprt-]	>	aiénál +[PLUR]+[POSS_SG_3]+[POSSESSEE]+[ADE] 

[cghjmsxyvzbdfklnprt-]	>	aiétól +[PLUR]+[POSS_SG_3]+[POSSESSEE]+[ABL] 

[cghjmsxyvzbdfklnprt-]	>	aiéhoz +[PLUR]+[POSS_SG_3]+[POSSESSEE]+[ALL] 

[cghjmsxyvzbdfklnprt-]	>	aiéig +[PLUR]+[POSS_SG_3]+[POSSESSEE]+[TERM] 

[cghjmsxyvzbdfklnprt-]	>	aiévá +[PLUR]+[POSS_SG_3]+[POSSESSEE]+[TRANS] 

[cghjmsxyvzbdfklnprt-]	>	aiéval +[PLUR]+[POSS_SG_3]+[POSSESSEE]+[INSTR] 

[cghjmsxyvzbdfklnprt-]	>	aiéért +[PLUR]+[POSS_SG_3]+[POSSESSEE]+[CAUS/FIN] 



[cghjmsxyvzbdfklnprt-]	>	aiéul +[PLUR]+[POSS_SG_3]+[POSSESSEE]+[ESS] 



 [cghjmsxyvzbdfklnprt-]	>	aiéi +[PLUR]+[POSS_SG_3]+[POSSESSEE]+[PLUR]+[NOM]
 
[cghjmsxyvzbdfklnprt-]	>	aiéit +[PLUR]+[POSS_SG_3]+[POSSESSEE]+[PLUR]+[ACC] 

[cghjmsxyvzbdfklnprt-]	>	aiéinak +[PLUR]+[POSS_SG_3]+[POSSESSEE]+[PLUR]+[DAT] 

[cghjmsxyvzbdfklnprt-]	>	aiéiban +[PLUR]+[POSS_SG_3]+[POSSESSEE]+[PLUR]+[INE] 

[cghjmsxyvzbdfklnprt-]	>	aiéiba +[PLUR]+[POSS_SG_3]+[POSSESSEE]+[PLUR]+[ILL] 

[cghjmsxyvzbdfklnprt-]	>	aiéiból +[PLUR]+[POSS_SG_3]+[POSSESSEE]+[PLUR]+[ELA] 

[cghjmsxyvzbdfklnprt-]	>	aiéin +[PLUR]+[POSS_SG_3]+[POSSESSEE]+[PLUR]+[SUE] 

[cghjmsxyvzbdfklnprt-]	>	aiéiról +[PLUR]+[POSS_SG_3]+[POSSESSEE]+[PLUR]+[DEL] 

[cghjmsxyvzbdfklnprt-]	>	aiéira +[PLUR]+[POSS_SG_3]+[POSSESSEE]+[PLUR]+[SBL] 

[cghjmsxyvzbdfklnprt-]	>	aiéinál +[PLUR]+[POSS_SG_3]+[POSSESSEE]+[PLUR]+[ADE] 

[cghjmsxyvzbdfklnprt-]	>	aiéitól +[PLUR]+[POSS_SG_3]+[POSSESSEE]+[PLUR]+[ABL] 

[cghjmsxyvzbdfklnprt-]	>	aiéihoz +[PLUR]+[POSS_SG_3]+[POSSESSEE]+[PLUR]+[ALL] 

[cghjmsxyvzbdfklnprt-]	>	aiéiig +[PLUR]+[POSS_SG_3]+[POSSESSEE]+[PLUR]+[TERM] 

[cghjmsxyvzbdfklnprt-]	>	aiéivá +[PLUR]+[POSS_SG_3]+[POSSESSEE]+[PLUR]+[TRANS] 

[cghjmsxyvzbdfklnprt-]	>	aiéival +[PLUR]+[POSS_SG_3]+[POSSESSEE]+[PLUR]+[INSTR] 

[cghjmsxyvzbdfklnprt-]	>	aiéiért +[PLUR]+[POSS_SG_3]+[POSSESSEE]+[PLUR]+[CAUS/FIN] 



[cghjmsxyvzbdfklnprt-]	>	aiéiul +[PLUR]+[POSS_SG_3]+[POSSESSEE]+[PLUR]+[ESS] 








[cghjmsxyvzbdfklnprt-]	>	aiként +[PLUR]+[POSS_SG_3]+[FORM] 

[cghjmsxyvzbdfklnprt-]	>	aikor +[PLUR]+[POSS_SG_3]+[TEMP] 




[cghjmsxyvzbdfklnprt-]	>	aink +[PLUR]+[POSS_PL_1]+[NOM]

[cghjmsxyvzbdfklnprt-]	>	ainkat +[PLUR]+[POSS_PL_1]+[ACC] 

[cghjmsxyvzbdfklnprt-]	>	ainknak +[PLUR]+[POSS_PL_1]+[DAT] 

[cghjmsxyvzbdfklnprt-]	>	ainkban +[PLUR]+[POSS_PL_1]+[INE] 

[cghjmsxyvzbdfklnprt-]	>	ainkba +[PLUR]+[POSS_PL_1]+[ILL] 

[cghjmsxyvzbdfklnprt-]	>	ainkból +[PLUR]+[POSS_PL_1]+[ELA] 

[cghjmsxyvzbdfklnprt-]	>	ainkon +[PLUR]+[POSS_PL_1]+[SUE] 

[cghjmsxyvzbdfklnprt-]	>	ainkról +[PLUR]+[POSS_PL_1]+[DEL] 

[cghjmsxyvzbdfklnprt-]	>	ainkra +[PLUR]+[POSS_PL_1]+[SBL] 

[cghjmsxyvzbdfklnprt-]	>	ainknál +[PLUR]+[POSS_PL_1]+[ADE] 

[cghjmsxyvzbdfklnprt-]	>	ainktól +[PLUR]+[POSS_PL_1]+[ABL] 

[cghjmsxyvzbdfklnprt-]	>	ainkhoz +[PLUR]+[POSS_PL_1]+[ALL] 

[cghjmsxyvzbdfklnprt-]	>	ainkig +[PLUR]+[POSS_PL_1]+[TERM] 

[cghjmsxyvzbdfklnprt-]	>	ainkká +[PLUR]+[POSS_PL_1]+[TRANS] 

[cghjmsxyvzbdfklnprt-]	>	ainkkal +[PLUR]+[POSS_PL_1]+[INSTR] 

[cghjmsxyvzbdfklnprt-]	>	ainkért +[PLUR]+[POSS_PL_1]+[CAUS/FIN] 



[cghjmsxyvzbdfklnprt-]	>	ainkul +[PLUR]+[POSS_PL_1]+[ESS] 




[cghjmsxyvzbdfklnprt-]	>	ainké +[PLUR]+[POSS_PL_1]+[POSSESSEE]+[NOM] 

[cghjmsxyvzbdfklnprt-]	>	ainkét +[PLUR]+[POSS_PL_1]+[POSSESSEE]+[ACC] 

[cghjmsxyvzbdfklnprt-]	>	ainkénak +[PLUR]+[POSS_PL_1]+[POSSESSEE]+[DAT] 

[cghjmsxyvzbdfklnprt-]	>	ainkéban +[PLUR]+[POSS_PL_1]+[POSSESSEE]+[INE] 

[cghjmsxyvzbdfklnprt-]	>	ainkéba +[PLUR]+[POSS_PL_1]+[POSSESSEE]+[ILL] 

[cghjmsxyvzbdfklnprt-]	>	ainkéból +[PLUR]+[POSS_PL_1]+[POSSESSEE]+[ELA] 

[cghjmsxyvzbdfklnprt-]	>	ainkén +[PLUR]+[POSS_PL_1]+[POSSESSEE]+[SUE] 

[cghjmsxyvzbdfklnprt-]	>	ainkéról +[PLUR]+[POSS_PL_1]+[POSSESSEE]+[DEL] 

[cghjmsxyvzbdfklnprt-]	>	ainkéra +[PLUR]+[POSS_PL_1]+[POSSESSEE]+[SBL] 

[cghjmsxyvzbdfklnprt-]	>	ainkénál +[PLUR]+[POSS_PL_1]+[POSSESSEE]+[ADE] 

[cghjmsxyvzbdfklnprt-]	>	ainkétól +[PLUR]+[POSS_PL_1]+[POSSESSEE]+[ABL] 

[cghjmsxyvzbdfklnprt-]	>	ainkéhoz +[PLUR]+[POSS_PL_1]+[POSSESSEE]+[ALL] 

[cghjmsxyvzbdfklnprt-]	>	ainkéig +[PLUR]+[POSS_PL_1]+[POSSESSEE]+[TERM] 

[cghjmsxyvzbdfklnprt-]	>	ainkévá +[PLUR]+[POSS_PL_1]+[POSSESSEE]+[TRANS] 

[cghjmsxyvzbdfklnprt-]	>	ainkéval +[PLUR]+[POSS_PL_1]+[POSSESSEE]+[INSTR] 

[cghjmsxyvzbdfklnprt-]	>	ainkéért +[PLUR]+[POSS_PL_1]+[POSSESSEE]+[CAUS/FIN] 



[cghjmsxyvzbdfklnprt-]	>	ainkéul +[PLUR]+[POSS_PL_1]+[POSSESSEE]+[ESS] 



 [cghjmsxyvzbdfklnprt-]	>	ainkéi +[PLUR]+[POSS_PL_1]+[POSSESSEE]+[PLUR]+[NOM]
 
[cghjmsxyvzbdfklnprt-]	>	ainkéit +[PLUR]+[POSS_PL_1]+[POSSESSEE]+[PLUR]+[ACC] 

[cghjmsxyvzbdfklnprt-]	>	ainkéinak +[PLUR]+[POSS_PL_1]+[POSSESSEE]+[PLUR]+[DAT] 

[cghjmsxyvzbdfklnprt-]	>	ainkéiban +[PLUR]+[POSS_PL_1]+[POSSESSEE]+[PLUR]+[INE] 

[cghjmsxyvzbdfklnprt-]	>	ainkéiba +[PLUR]+[POSS_PL_1]+[POSSESSEE]+[PLUR]+[ILL] 

[cghjmsxyvzbdfklnprt-]	>	ainkéiból +[PLUR]+[POSS_PL_1]+[POSSESSEE]+[PLUR]+[ELA] 

[cghjmsxyvzbdfklnprt-]	>	ainkéin +[PLUR]+[POSS_PL_1]+[POSSESSEE]+[PLUR]+[SUE] 

[cghjmsxyvzbdfklnprt-]	>	ainkéiról +[PLUR]+[POSS_PL_1]+[POSSESSEE]+[PLUR]+[DEL] 

[cghjmsxyvzbdfklnprt-]	>	ainkéira +[PLUR]+[POSS_PL_1]+[POSSESSEE]+[PLUR]+[SBL] 

[cghjmsxyvzbdfklnprt-]	>	ainkéinál +[PLUR]+[POSS_PL_1]+[POSSESSEE]+[PLUR]+[ADE] 

[cghjmsxyvzbdfklnprt-]	>	ainkéitól +[PLUR]+[POSS_PL_1]+[POSSESSEE]+[PLUR]+[ABL] 

[cghjmsxyvzbdfklnprt-]	>	ainkéihoz +[PLUR]+[POSS_PL_1]+[POSSESSEE]+[PLUR]+[ALL] 

[cghjmsxyvzbdfklnprt-]	>	ainkéiig +[PLUR]+[POSS_PL_1]+[POSSESSEE]+[PLUR]+[TERM] 

[cghjmsxyvzbdfklnprt-]	>	ainkéivá +[PLUR]+[POSS_PL_1]+[POSSESSEE]+[PLUR]+[TRANS] 

[cghjmsxyvzbdfklnprt-]	>	ainkéival +[PLUR]+[POSS_PL_1]+[POSSESSEE]+[PLUR]+[INSTR] 

[cghjmsxyvzbdfklnprt-]	>	ainkéiért +[PLUR]+[POSS_PL_1]+[POSSESSEE]+[PLUR]+[CAUS/FIN] 



[cghjmsxyvzbdfklnprt-]	>	ainkéiul +[PLUR]+[POSS_PL_1]+[POSSESSEE]+[PLUR]+[ESS] 








[cghjmsxyvzbdfklnprt-]	>	ainkként +[PLUR]+[POSS_PL_1]+[FORM] 

[cghjmsxyvzbdfklnprt-]	>	ainkkor +[PLUR]+[POSS_PL_1]+[TEMP] 




[cghjmsxyvzbdfklnprt-]	>	aitok +[PLUR]+[POSS_PL_2]+[NOM]

[cghjmsxyvzbdfklnprt-]	>	aitokat +[PLUR]+[POSS_PL_2]+[ACC] 

[cghjmsxyvzbdfklnprt-]	>	aitoknak +[PLUR]+[POSS_PL_2]+[DAT] 

[cghjmsxyvzbdfklnprt-]	>	aitokban +[PLUR]+[POSS_PL_2]+[INE] 

[cghjmsxyvzbdfklnprt-]	>	aitokba +[PLUR]+[POSS_PL_2]+[ILL] 

[cghjmsxyvzbdfklnprt-]	>	aitokból +[PLUR]+[POSS_PL_2]+[ELA] 

[cghjmsxyvzbdfklnprt-]	>	aitokon +[PLUR]+[POSS_PL_2]+[SUE] 

[cghjmsxyvzbdfklnprt-]	>	aitokról +[PLUR]+[POSS_PL_2]+[DEL] 

[cghjmsxyvzbdfklnprt-]	>	aitokra +[PLUR]+[POSS_PL_2]+[SBL] 

[cghjmsxyvzbdfklnprt-]	>	aitoknál +[PLUR]+[POSS_PL_2]+[ADE] 

[cghjmsxyvzbdfklnprt-]	>	aitoktól +[PLUR]+[POSS_PL_2]+[ABL] 

[cghjmsxyvzbdfklnprt-]	>	aitokhoz +[PLUR]+[POSS_PL_2]+[ALL] 

[cghjmsxyvzbdfklnprt-]	>	aitokig +[PLUR]+[POSS_PL_2]+[TERM] 

[cghjmsxyvzbdfklnprt-]	>	aitokká +[PLUR]+[POSS_PL_2]+[TRANS] 

[cghjmsxyvzbdfklnprt-]	>	aitokkal +[PLUR]+[POSS_PL_2]+[INSTR] 

[cghjmsxyvzbdfklnprt-]	>	aitokért +[PLUR]+[POSS_PL_2]+[CAUS/FIN] 



[cghjmsxyvzbdfklnprt-]	>	aitokul +[PLUR]+[POSS_PL_2]+[ESS] 




[cghjmsxyvzbdfklnprt-]	>	aitoké +[PLUR]+[POSS_PL_2]+[POSSESSEE]+[NOM] 

[cghjmsxyvzbdfklnprt-]	>	aitokét +[PLUR]+[POSS_PL_2]+[POSSESSEE]+[ACC] 

[cghjmsxyvzbdfklnprt-]	>	aitokénak +[PLUR]+[POSS_PL_2]+[POSSESSEE]+[DAT] 

[cghjmsxyvzbdfklnprt-]	>	aitokéban +[PLUR]+[POSS_PL_2]+[POSSESSEE]+[INE] 

[cghjmsxyvzbdfklnprt-]	>	aitokéba +[PLUR]+[POSS_PL_2]+[POSSESSEE]+[ILL] 

[cghjmsxyvzbdfklnprt-]	>	aitokéból +[PLUR]+[POSS_PL_2]+[POSSESSEE]+[ELA] 

[cghjmsxyvzbdfklnprt-]	>	aitokén +[PLUR]+[POSS_PL_2]+[POSSESSEE]+[SUE] 

[cghjmsxyvzbdfklnprt-]	>	aitokéról +[PLUR]+[POSS_PL_2]+[POSSESSEE]+[DEL] 

[cghjmsxyvzbdfklnprt-]	>	aitokéra +[PLUR]+[POSS_PL_2]+[POSSESSEE]+[SBL] 

[cghjmsxyvzbdfklnprt-]	>	aitokénál +[PLUR]+[POSS_PL_2]+[POSSESSEE]+[ADE] 

[cghjmsxyvzbdfklnprt-]	>	aitokétól +[PLUR]+[POSS_PL_2]+[POSSESSEE]+[ABL] 

[cghjmsxyvzbdfklnprt-]	>	aitokéhoz +[PLUR]+[POSS_PL_2]+[POSSESSEE]+[ALL] 

[cghjmsxyvzbdfklnprt-]	>	aitokéig +[PLUR]+[POSS_PL_2]+[POSSESSEE]+[TERM] 

[cghjmsxyvzbdfklnprt-]	>	aitokévá +[PLUR]+[POSS_PL_2]+[POSSESSEE]+[TRANS] 

[cghjmsxyvzbdfklnprt-]	>	aitokéval +[PLUR]+[POSS_PL_2]+[POSSESSEE]+[INSTR] 

[cghjmsxyvzbdfklnprt-]	>	aitokéért +[PLUR]+[POSS_PL_2]+[POSSESSEE]+[CAUS/FIN] 



[cghjmsxyvzbdfklnprt-]	>	aitokéul +[PLUR]+[POSS_PL_2]+[POSSESSEE]+[ESS] 



 [cghjmsxyvzbdfklnprt-]	>	aitokéi +[PLUR]+[POSS_PL_2]+[POSSESSEE]+[PLUR]+[NOM]
 
[cghjmsxyvzbdfklnprt-]	>	aitokéit +[PLUR]+[POSS_PL_2]+[POSSESSEE]+[PLUR]+[ACC] 

[cghjmsxyvzbdfklnprt-]	>	aitokéinak +[PLUR]+[POSS_PL_2]+[POSSESSEE]+[PLUR]+[DAT] 

[cghjmsxyvzbdfklnprt-]	>	aitokéiban +[PLUR]+[POSS_PL_2]+[POSSESSEE]+[PLUR]+[INE] 

[cghjmsxyvzbdfklnprt-]	>	aitokéiba +[PLUR]+[POSS_PL_2]+[POSSESSEE]+[PLUR]+[ILL] 

[cghjmsxyvzbdfklnprt-]	>	aitokéiból +[PLUR]+[POSS_PL_2]+[POSSESSEE]+[PLUR]+[ELA] 

[cghjmsxyvzbdfklnprt-]	>	aitokéin +[PLUR]+[POSS_PL_2]+[POSSESSEE]+[PLUR]+[SUE] 

[cghjmsxyvzbdfklnprt-]	>	aitokéiról +[PLUR]+[POSS_PL_2]+[POSSESSEE]+[PLUR]+[DEL] 

[cghjmsxyvzbdfklnprt-]	>	aitokéira +[PLUR]+[POSS_PL_2]+[POSSESSEE]+[PLUR]+[SBL] 

[cghjmsxyvzbdfklnprt-]	>	aitokéinál +[PLUR]+[POSS_PL_2]+[POSSESSEE]+[PLUR]+[ADE] 

[cghjmsxyvzbdfklnprt-]	>	aitokéitól +[PLUR]+[POSS_PL_2]+[POSSESSEE]+[PLUR]+[ABL] 

[cghjmsxyvzbdfklnprt-]	>	aitokéihoz +[PLUR]+[POSS_PL_2]+[POSSESSEE]+[PLUR]+[ALL] 

[cghjmsxyvzbdfklnprt-]	>	aitokéiig +[PLUR]+[POSS_PL_2]+[POSSESSEE]+[PLUR]+[TERM] 

[cghjmsxyvzbdfklnprt-]	>	aitokéivá +[PLUR]+[POSS_PL_2]+[POSSESSEE]+[PLUR]+[TRANS] 

[cghjmsxyvzbdfklnprt-]	>	aitokéival +[PLUR]+[POSS_PL_2]+[POSSESSEE]+[PLUR]+[INSTR] 

[cghjmsxyvzbdfklnprt-]	>	aitokéiért +[PLUR]+[POSS_PL_2]+[POSSESSEE]+[PLUR]+[CAUS/FIN] 



[cghjmsxyvzbdfklnprt-]	>	aitokéiul +[PLUR]+[POSS_PL_2]+[POSSESSEE]+[PLUR]+[ESS] 








[cghjmsxyvzbdfklnprt-]	>	aitokként +[PLUR]+[POSS_PL_2]+[FORM] 

[cghjmsxyvzbdfklnprt-]	>	aitokkor +[PLUR]+[POSS_PL_2]+[TEMP] 




[cghjmsxyvzbdfklnprt-]	>	aik +[PLUR]+[POSS_PL_3]+[NOM]

[cghjmsxyvzbdfklnprt-]	>	aikat +[PLUR]+[POSS_PL_3]+[ACC] 

[cghjmsxyvzbdfklnprt-]	>	aiknak +[PLUR]+[POSS_PL_3]+[DAT] 

[cghjmsxyvzbdfklnprt-]	>	aikban +[PLUR]+[POSS_PL_3]+[INE] 

[cghjmsxyvzbdfklnprt-]	>	aikba +[PLUR]+[POSS_PL_3]+[ILL] 

[cghjmsxyvzbdfklnprt-]	>	aikból +[PLUR]+[POSS_PL_3]+[ELA] 

[cghjmsxyvzbdfklnprt-]	>	aikon +[PLUR]+[POSS_PL_3]+[SUE] 

[cghjmsxyvzbdfklnprt-]	>	aikról +[PLUR]+[POSS_PL_3]+[DEL] 

[cghjmsxyvzbdfklnprt-]	>	aikra +[PLUR]+[POSS_PL_3]+[SBL] 

[cghjmsxyvzbdfklnprt-]	>	aiknál +[PLUR]+[POSS_PL_3]+[ADE] 

[cghjmsxyvzbdfklnprt-]	>	aiktól +[PLUR]+[POSS_PL_3]+[ABL] 

[cghjmsxyvzbdfklnprt-]	>	aikhoz +[PLUR]+[POSS_PL_3]+[ALL] 

[cghjmsxyvzbdfklnprt-]	>	aikig +[PLUR]+[POSS_PL_3]+[TERM] 

[cghjmsxyvzbdfklnprt-]	>	aikká +[PLUR]+[POSS_PL_3]+[TRANS] 

[cghjmsxyvzbdfklnprt-]	>	aikkal +[PLUR]+[POSS_PL_3]+[INSTR] 

[cghjmsxyvzbdfklnprt-]	>	aikért +[PLUR]+[POSS_PL_3]+[CAUS/FIN] 



[cghjmsxyvzbdfklnprt-]	>	aikul +[PLUR]+[POSS_PL_3]+[ESS] 




[cghjmsxyvzbdfklnprt-]	>	aiké +[PLUR]+[POSS_PL_3]+[POSSESSEE]+[NOM] 

[cghjmsxyvzbdfklnprt-]	>	aikét +[PLUR]+[POSS_PL_3]+[POSSESSEE]+[ACC] 

[cghjmsxyvzbdfklnprt-]	>	aikénak +[PLUR]+[POSS_PL_3]+[POSSESSEE]+[DAT] 

[cghjmsxyvzbdfklnprt-]	>	aikéban +[PLUR]+[POSS_PL_3]+[POSSESSEE]+[INE] 

[cghjmsxyvzbdfklnprt-]	>	aikéba +[PLUR]+[POSS_PL_3]+[POSSESSEE]+[ILL] 

[cghjmsxyvzbdfklnprt-]	>	aikéból +[PLUR]+[POSS_PL_3]+[POSSESSEE]+[ELA] 

[cghjmsxyvzbdfklnprt-]	>	aikén +[PLUR]+[POSS_PL_3]+[POSSESSEE]+[SUE] 

[cghjmsxyvzbdfklnprt-]	>	aikéról +[PLUR]+[POSS_PL_3]+[POSSESSEE]+[DEL] 

[cghjmsxyvzbdfklnprt-]	>	aikéra +[PLUR]+[POSS_PL_3]+[POSSESSEE]+[SBL] 

[cghjmsxyvzbdfklnprt-]	>	aikénál +[PLUR]+[POSS_PL_3]+[POSSESSEE]+[ADE] 

[cghjmsxyvzbdfklnprt-]	>	aikétól +[PLUR]+[POSS_PL_3]+[POSSESSEE]+[ABL] 

[cghjmsxyvzbdfklnprt-]	>	aikéhoz +[PLUR]+[POSS_PL_3]+[POSSESSEE]+[ALL] 

[cghjmsxyvzbdfklnprt-]	>	aikéig +[PLUR]+[POSS_PL_3]+[POSSESSEE]+[TERM] 

[cghjmsxyvzbdfklnprt-]	>	aikévá +[PLUR]+[POSS_PL_3]+[POSSESSEE]+[TRANS] 

[cghjmsxyvzbdfklnprt-]	>	aikéval +[PLUR]+[POSS_PL_3]+[POSSESSEE]+[INSTR] 

[cghjmsxyvzbdfklnprt-]	>	aikéért +[PLUR]+[POSS_PL_3]+[POSSESSEE]+[CAUS/FIN] 



[cghjmsxyvzbdfklnprt-]	>	aikéul +[PLUR]+[POSS_PL_3]+[POSSESSEE]+[ESS] 



 [cghjmsxyvzbdfklnprt-]	>	aikéi +[PLUR]+[POSS_PL_3]+[POSSESSEE]+[PLUR]+[NOM]
 
[cghjmsxyvzbdfklnprt-]	>	aikéit +[PLUR]+[POSS_PL_3]+[POSSESSEE]+[PLUR]+[ACC] 

[cghjmsxyvzbdfklnprt-]	>	aikéinak +[PLUR]+[POSS_PL_3]+[POSSESSEE]+[PLUR]+[DAT] 

[cghjmsxyvzbdfklnprt-]	>	aikéiban +[PLUR]+[POSS_PL_3]+[POSSESSEE]+[PLUR]+[INE] 

[cghjmsxyvzbdfklnprt-]	>	aikéiba +[PLUR]+[POSS_PL_3]+[POSSESSEE]+[PLUR]+[ILL] 

[cghjmsxyvzbdfklnprt-]	>	aikéiból +[PLUR]+[POSS_PL_3]+[POSSESSEE]+[PLUR]+[ELA] 

[cghjmsxyvzbdfklnprt-]	>	aikéin +[PLUR]+[POSS_PL_3]+[POSSESSEE]+[PLUR]+[SUE] 

[cghjmsxyvzbdfklnprt-]	>	aikéiról +[PLUR]+[POSS_PL_3]+[POSSESSEE]+[PLUR]+[DEL] 

[cghjmsxyvzbdfklnprt-]	>	aikéira +[PLUR]+[POSS_PL_3]+[POSSESSEE]+[PLUR]+[SBL] 

[cghjmsxyvzbdfklnprt-]	>	aikéinál +[PLUR]+[POSS_PL_3]+[POSSESSEE]+[PLUR]+[ADE] 

[cghjmsxyvzbdfklnprt-]	>	aikéitól +[PLUR]+[POSS_PL_3]+[POSSESSEE]+[PLUR]+[ABL] 

[cghjmsxyvzbdfklnprt-]	>	aikéihoz +[PLUR]+[POSS_PL_3]+[POSSESSEE]+[PLUR]+[ALL] 

[cghjmsxyvzbdfklnprt-]	>	aikéiig +[PLUR]+[POSS_PL_3]+[POSSESSEE]+[PLUR]+[TERM] 

[cghjmsxyvzbdfklnprt-]	>	aikéivá +[PLUR]+[POSS_PL_3]+[POSSESSEE]+[PLUR]+[TRANS] 

[cghjmsxyvzbdfklnprt-]	>	aikéival +[PLUR]+[POSS_PL_3]+[POSSESSEE]+[PLUR]+[INSTR] 

[cghjmsxyvzbdfklnprt-]	>	aikéiért +[PLUR]+[POSS_PL_3]+[POSSESSEE]+[PLUR]+[CAUS/FIN] 



[cghjmsxyvzbdfklnprt-]	>	aikéiul +[PLUR]+[POSS_PL_3]+[POSSESSEE]+[PLUR]+[ESS] 








[cghjmsxyvzbdfklnprt-]	>	aikként +[PLUR]+[POSS_PL_3]+[FORM] 

[cghjmsxyvzbdfklnprt-]	>	aikkor +[PLUR]+[POSS_PL_3]+[TEMP] 






############################################################
# t osztály: -ei, -eik
# magas hangrendû, harmadik személyû birtokos személyragok 
#
# Példa: <elemei>, <elemeik>
############################################################

flag *t:
[cghjmsxyvzbdfklnprt-]	>	eim +[PLUR]+[POSS_SG_1]+[NOM]

[cghjmsxyvzbdfklnprt-]	>	eimet +[PLUR]+[POSS_SG_1]+[ACC] 

[cghjmsxyvzbdfklnprt-]	>	eimnek +[PLUR]+[POSS_SG_1]+[DAT] 

[cghjmsxyvzbdfklnprt-]	>	eimben +[PLUR]+[POSS_SG_1]+[INE] 

[cghjmsxyvzbdfklnprt-]	>	eimbe +[PLUR]+[POSS_SG_1]+[ILL] 

[cghjmsxyvzbdfklnprt-]	>	eimbõl +[PLUR]+[POSS_SG_1]+[ELA] 

[cghjmsxyvzbdfklnprt-]	>	eimen +[PLUR]+[POSS_SG_1]+[SUE] 

[cghjmsxyvzbdfklnprt-]	>	eimrõl +[PLUR]+[POSS_SG_1]+[DEL] 

[cghjmsxyvzbdfklnprt-]	>	eimre +[PLUR]+[POSS_SG_1]+[SBL] 

[cghjmsxyvzbdfklnprt-]	>	eimnél +[PLUR]+[POSS_SG_1]+[ADE] 

[cghjmsxyvzbdfklnprt-]	>	eimtõl +[PLUR]+[POSS_SG_1]+[ABL] 

[cghjmsxyvzbdfklnprt-]	>	eimhez +[PLUR]+[POSS_SG_1]+[ALL] 

[cghjmsxyvzbdfklnprt-]	>	eimig +[PLUR]+[POSS_SG_1]+[TERM] 

[cghjmsxyvzbdfklnprt-]	>	eimmé +[PLUR]+[POSS_SG_1]+[TRANS] 

[cghjmsxyvzbdfklnprt-]	>	eimmel +[PLUR]+[POSS_SG_1]+[INSTR] 

[cghjmsxyvzbdfklnprt-]	>	eimért +[PLUR]+[POSS_SG_1]+[CAUS/FIN] 



[cghjmsxyvzbdfklnprt-]	>	eimül +[PLUR]+[POSS_SG_1]+[ESS] 




[cghjmsxyvzbdfklnprt-]	>	eimé +[PLUR]+[POSS_SG_1]+[POSSESSEE]+[NOM] 

[cghjmsxyvzbdfklnprt-]	>	eimét +[PLUR]+[POSS_SG_1]+[POSSESSEE]+[ACC] 

[cghjmsxyvzbdfklnprt-]	>	eimének +[PLUR]+[POSS_SG_1]+[POSSESSEE]+[DAT] 

[cghjmsxyvzbdfklnprt-]	>	eimében +[PLUR]+[POSS_SG_1]+[POSSESSEE]+[INE] 

[cghjmsxyvzbdfklnprt-]	>	eimébe +[PLUR]+[POSS_SG_1]+[POSSESSEE]+[ILL] 

[cghjmsxyvzbdfklnprt-]	>	eimébõl +[PLUR]+[POSS_SG_1]+[POSSESSEE]+[ELA] 

[cghjmsxyvzbdfklnprt-]	>	eimén +[PLUR]+[POSS_SG_1]+[POSSESSEE]+[SUE] 

[cghjmsxyvzbdfklnprt-]	>	eimérõl +[PLUR]+[POSS_SG_1]+[POSSESSEE]+[DEL] 

[cghjmsxyvzbdfklnprt-]	>	eimére +[PLUR]+[POSS_SG_1]+[POSSESSEE]+[SBL] 

[cghjmsxyvzbdfklnprt-]	>	eiménél +[PLUR]+[POSS_SG_1]+[POSSESSEE]+[ADE] 

[cghjmsxyvzbdfklnprt-]	>	eimétõl +[PLUR]+[POSS_SG_1]+[POSSESSEE]+[ABL] 

[cghjmsxyvzbdfklnprt-]	>	eiméhez +[PLUR]+[POSS_SG_1]+[POSSESSEE]+[ALL] 

[cghjmsxyvzbdfklnprt-]	>	eiméig +[PLUR]+[POSS_SG_1]+[POSSESSEE]+[TERM] 

[cghjmsxyvzbdfklnprt-]	>	eimévé +[PLUR]+[POSS_SG_1]+[POSSESSEE]+[TRANS] 

[cghjmsxyvzbdfklnprt-]	>	eimével +[PLUR]+[POSS_SG_1]+[POSSESSEE]+[INSTR] 

[cghjmsxyvzbdfklnprt-]	>	eiméért +[PLUR]+[POSS_SG_1]+[POSSESSEE]+[CAUS/FIN] 



[cghjmsxyvzbdfklnprt-]	>	eiméül +[PLUR]+[POSS_SG_1]+[POSSESSEE]+[ESS] 



 [cghjmsxyvzbdfklnprt-]	>	eiméi +[PLUR]+[POSS_SG_1]+[POSSESSEE]+[PLUR]+[NOM]
 
[cghjmsxyvzbdfklnprt-]	>	eiméit +[PLUR]+[POSS_SG_1]+[POSSESSEE]+[PLUR]+[ACC] 

[cghjmsxyvzbdfklnprt-]	>	eiméinek +[PLUR]+[POSS_SG_1]+[POSSESSEE]+[PLUR]+[DAT] 

[cghjmsxyvzbdfklnprt-]	>	eiméiben +[PLUR]+[POSS_SG_1]+[POSSESSEE]+[PLUR]+[INE] 

[cghjmsxyvzbdfklnprt-]	>	eiméibe +[PLUR]+[POSS_SG_1]+[POSSESSEE]+[PLUR]+[ILL] 

[cghjmsxyvzbdfklnprt-]	>	eiméibõl +[PLUR]+[POSS_SG_1]+[POSSESSEE]+[PLUR]+[ELA] 

[cghjmsxyvzbdfklnprt-]	>	eiméin +[PLUR]+[POSS_SG_1]+[POSSESSEE]+[PLUR]+[SUE] 

[cghjmsxyvzbdfklnprt-]	>	eiméirõl +[PLUR]+[POSS_SG_1]+[POSSESSEE]+[PLUR]+[DEL] 

[cghjmsxyvzbdfklnprt-]	>	eiméire +[PLUR]+[POSS_SG_1]+[POSSESSEE]+[PLUR]+[SBL] 

[cghjmsxyvzbdfklnprt-]	>	eiméinél +[PLUR]+[POSS_SG_1]+[POSSESSEE]+[PLUR]+[ADE] 

[cghjmsxyvzbdfklnprt-]	>	eiméitõl +[PLUR]+[POSS_SG_1]+[POSSESSEE]+[PLUR]+[ABL] 

[cghjmsxyvzbdfklnprt-]	>	eiméihez +[PLUR]+[POSS_SG_1]+[POSSESSEE]+[PLUR]+[ALL] 

[cghjmsxyvzbdfklnprt-]	>	eiméiig +[PLUR]+[POSS_SG_1]+[POSSESSEE]+[PLUR]+[TERM] 

[cghjmsxyvzbdfklnprt-]	>	eiméivé +[PLUR]+[POSS_SG_1]+[POSSESSEE]+[PLUR]+[TRANS] 

[cghjmsxyvzbdfklnprt-]	>	eiméivel +[PLUR]+[POSS_SG_1]+[POSSESSEE]+[PLUR]+[INSTR] 

[cghjmsxyvzbdfklnprt-]	>	eiméiért +[PLUR]+[POSS_SG_1]+[POSSESSEE]+[PLUR]+[CAUS/FIN] 



[cghjmsxyvzbdfklnprt-]	>	eiméiül +[PLUR]+[POSS_SG_1]+[POSSESSEE]+[PLUR]+[ESS] 








[cghjmsxyvzbdfklnprt-]	>	eimként +[PLUR]+[POSS_SG_1]+[FORM] 

[cghjmsxyvzbdfklnprt-]	>	eimkor +[PLUR]+[POSS_SG_1]+[TEMP] 




[cghjmsxyvzbdfklnprt-]	>	eid +[PLUR]+[POSS_SG_2]+[NOM]

[cghjmsxyvzbdfklnprt-]	>	eidet +[PLUR]+[POSS_SG_2]+[ACC] 

[cghjmsxyvzbdfklnprt-]	>	eidnek +[PLUR]+[POSS_SG_2]+[DAT] 

[cghjmsxyvzbdfklnprt-]	>	eidben +[PLUR]+[POSS_SG_2]+[INE] 

[cghjmsxyvzbdfklnprt-]	>	eidbe +[PLUR]+[POSS_SG_2]+[ILL] 

[cghjmsxyvzbdfklnprt-]	>	eidbõl +[PLUR]+[POSS_SG_2]+[ELA] 

[cghjmsxyvzbdfklnprt-]	>	eiden +[PLUR]+[POSS_SG_2]+[SUE] 

[cghjmsxyvzbdfklnprt-]	>	eidrõl +[PLUR]+[POSS_SG_2]+[DEL] 

[cghjmsxyvzbdfklnprt-]	>	eidre +[PLUR]+[POSS_SG_2]+[SBL] 

[cghjmsxyvzbdfklnprt-]	>	eidnél +[PLUR]+[POSS_SG_2]+[ADE] 

[cghjmsxyvzbdfklnprt-]	>	eidtõl +[PLUR]+[POSS_SG_2]+[ABL] 

[cghjmsxyvzbdfklnprt-]	>	eidhez +[PLUR]+[POSS_SG_2]+[ALL] 

[cghjmsxyvzbdfklnprt-]	>	eidig +[PLUR]+[POSS_SG_2]+[TERM] 

[cghjmsxyvzbdfklnprt-]	>	eiddé +[PLUR]+[POSS_SG_2]+[TRANS] 

[cghjmsxyvzbdfklnprt-]	>	eiddel +[PLUR]+[POSS_SG_2]+[INSTR] 

[cghjmsxyvzbdfklnprt-]	>	eidért +[PLUR]+[POSS_SG_2]+[CAUS/FIN] 



[cghjmsxyvzbdfklnprt-]	>	eidül +[PLUR]+[POSS_SG_2]+[ESS] 




[cghjmsxyvzbdfklnprt-]	>	eidé +[PLUR]+[POSS_SG_2]+[POSSESSEE]+[NOM] 

[cghjmsxyvzbdfklnprt-]	>	eidét +[PLUR]+[POSS_SG_2]+[POSSESSEE]+[ACC] 

[cghjmsxyvzbdfklnprt-]	>	eidének +[PLUR]+[POSS_SG_2]+[POSSESSEE]+[DAT] 

[cghjmsxyvzbdfklnprt-]	>	eidében +[PLUR]+[POSS_SG_2]+[POSSESSEE]+[INE] 

[cghjmsxyvzbdfklnprt-]	>	eidébe +[PLUR]+[POSS_SG_2]+[POSSESSEE]+[ILL] 

[cghjmsxyvzbdfklnprt-]	>	eidébõl +[PLUR]+[POSS_SG_2]+[POSSESSEE]+[ELA] 

[cghjmsxyvzbdfklnprt-]	>	eidén +[PLUR]+[POSS_SG_2]+[POSSESSEE]+[SUE] 

[cghjmsxyvzbdfklnprt-]	>	eidérõl +[PLUR]+[POSS_SG_2]+[POSSESSEE]+[DEL] 

[cghjmsxyvzbdfklnprt-]	>	eidére +[PLUR]+[POSS_SG_2]+[POSSESSEE]+[SBL] 

[cghjmsxyvzbdfklnprt-]	>	eidénél +[PLUR]+[POSS_SG_2]+[POSSESSEE]+[ADE] 

[cghjmsxyvzbdfklnprt-]	>	eidétõl +[PLUR]+[POSS_SG_2]+[POSSESSEE]+[ABL] 

[cghjmsxyvzbdfklnprt-]	>	eidéhez +[PLUR]+[POSS_SG_2]+[POSSESSEE]+[ALL] 

[cghjmsxyvzbdfklnprt-]	>	eidéig +[PLUR]+[POSS_SG_2]+[POSSESSEE]+[TERM] 

[cghjmsxyvzbdfklnprt-]	>	eidévé +[PLUR]+[POSS_SG_2]+[POSSESSEE]+[TRANS] 

[cghjmsxyvzbdfklnprt-]	>	eidével +[PLUR]+[POSS_SG_2]+[POSSESSEE]+[INSTR] 

[cghjmsxyvzbdfklnprt-]	>	eidéért +[PLUR]+[POSS_SG_2]+[POSSESSEE]+[CAUS/FIN] 



[cghjmsxyvzbdfklnprt-]	>	eidéül +[PLUR]+[POSS_SG_2]+[POSSESSEE]+[ESS] 



 [cghjmsxyvzbdfklnprt-]	>	eidéi +[PLUR]+[POSS_SG_2]+[POSSESSEE]+[PLUR]+[NOM]
 
[cghjmsxyvzbdfklnprt-]	>	eidéit +[PLUR]+[POSS_SG_2]+[POSSESSEE]+[PLUR]+[ACC] 

[cghjmsxyvzbdfklnprt-]	>	eidéinek +[PLUR]+[POSS_SG_2]+[POSSESSEE]+[PLUR]+[DAT] 

[cghjmsxyvzbdfklnprt-]	>	eidéiben +[PLUR]+[POSS_SG_2]+[POSSESSEE]+[PLUR]+[INE] 

[cghjmsxyvzbdfklnprt-]	>	eidéibe +[PLUR]+[POSS_SG_2]+[POSSESSEE]+[PLUR]+[ILL] 

[cghjmsxyvzbdfklnprt-]	>	eidéibõl +[PLUR]+[POSS_SG_2]+[POSSESSEE]+[PLUR]+[ELA] 

[cghjmsxyvzbdfklnprt-]	>	eidéin +[PLUR]+[POSS_SG_2]+[POSSESSEE]+[PLUR]+[SUE] 

[cghjmsxyvzbdfklnprt-]	>	eidéirõl +[PLUR]+[POSS_SG_2]+[POSSESSEE]+[PLUR]+[DEL] 

[cghjmsxyvzbdfklnprt-]	>	eidéire +[PLUR]+[POSS_SG_2]+[POSSESSEE]+[PLUR]+[SBL] 

[cghjmsxyvzbdfklnprt-]	>	eidéinél +[PLUR]+[POSS_SG_2]+[POSSESSEE]+[PLUR]+[ADE] 

[cghjmsxyvzbdfklnprt-]	>	eidéitõl +[PLUR]+[POSS_SG_2]+[POSSESSEE]+[PLUR]+[ABL] 

[cghjmsxyvzbdfklnprt-]	>	eidéihez +[PLUR]+[POSS_SG_2]+[POSSESSEE]+[PLUR]+[ALL] 

[cghjmsxyvzbdfklnprt-]	>	eidéiig +[PLUR]+[POSS_SG_2]+[POSSESSEE]+[PLUR]+[TERM] 

[cghjmsxyvzbdfklnprt-]	>	eidéivé +[PLUR]+[POSS_SG_2]+[POSSESSEE]+[PLUR]+[TRANS] 

[cghjmsxyvzbdfklnprt-]	>	eidéivel +[PLUR]+[POSS_SG_2]+[POSSESSEE]+[PLUR]+[INSTR] 

[cghjmsxyvzbdfklnprt-]	>	eidéiért +[PLUR]+[POSS_SG_2]+[POSSESSEE]+[PLUR]+[CAUS/FIN] 



[cghjmsxyvzbdfklnprt-]	>	eidéiül +[PLUR]+[POSS_SG_2]+[POSSESSEE]+[PLUR]+[ESS] 








[cghjmsxyvzbdfklnprt-]	>	eidként +[PLUR]+[POSS_SG_2]+[FORM] 

[cghjmsxyvzbdfklnprt-]	>	eidkor +[PLUR]+[POSS_SG_2]+[TEMP] 




[cghjmsxyvzbdfklnprt-]	>	ei +[PLUR]+[POSS_SG_3]+[NOM]

[cghjmsxyvzbdfklnprt-]	>	eit +[PLUR]+[POSS_SG_3]+[ACC] 

[cghjmsxyvzbdfklnprt-]	>	einek +[PLUR]+[POSS_SG_3]+[DAT] 

[cghjmsxyvzbdfklnprt-]	>	eiben +[PLUR]+[POSS_SG_3]+[INE] 

[cghjmsxyvzbdfklnprt-]	>	eibe +[PLUR]+[POSS_SG_3]+[ILL] 

[cghjmsxyvzbdfklnprt-]	>	eibõl +[PLUR]+[POSS_SG_3]+[ELA] 

[cghjmsxyvzbdfklnprt-]	>	ein +[PLUR]+[POSS_SG_3]+[SUE] 

[cghjmsxyvzbdfklnprt-]	>	eirõl +[PLUR]+[POSS_SG_3]+[DEL] 

[cghjmsxyvzbdfklnprt-]	>	eire +[PLUR]+[POSS_SG_3]+[SBL] 

[cghjmsxyvzbdfklnprt-]	>	einél +[PLUR]+[POSS_SG_3]+[ADE] 

[cghjmsxyvzbdfklnprt-]	>	eitõl +[PLUR]+[POSS_SG_3]+[ABL] 

[cghjmsxyvzbdfklnprt-]	>	eihez +[PLUR]+[POSS_SG_3]+[ALL] 

[cghjmsxyvzbdfklnprt-]	>	eiig +[PLUR]+[POSS_SG_3]+[TERM] 

[cghjmsxyvzbdfklnprt-]	>	eivé +[PLUR]+[POSS_SG_3]+[TRANS] 

[cghjmsxyvzbdfklnprt-]	>	eivel +[PLUR]+[POSS_SG_3]+[INSTR] 

[cghjmsxyvzbdfklnprt-]	>	eiért +[PLUR]+[POSS_SG_3]+[CAUS/FIN] 



[cghjmsxyvzbdfklnprt-]	>	eiül +[PLUR]+[POSS_SG_3]+[ESS] 




[cghjmsxyvzbdfklnprt-]	>	eié +[PLUR]+[POSS_SG_3]+[POSSESSEE]+[NOM] 

[cghjmsxyvzbdfklnprt-]	>	eiét +[PLUR]+[POSS_SG_3]+[POSSESSEE]+[ACC] 

[cghjmsxyvzbdfklnprt-]	>	eiének +[PLUR]+[POSS_SG_3]+[POSSESSEE]+[DAT] 

[cghjmsxyvzbdfklnprt-]	>	eiében +[PLUR]+[POSS_SG_3]+[POSSESSEE]+[INE] 

[cghjmsxyvzbdfklnprt-]	>	eiébe +[PLUR]+[POSS_SG_3]+[POSSESSEE]+[ILL] 

[cghjmsxyvzbdfklnprt-]	>	eiébõl +[PLUR]+[POSS_SG_3]+[POSSESSEE]+[ELA] 

[cghjmsxyvzbdfklnprt-]	>	eién +[PLUR]+[POSS_SG_3]+[POSSESSEE]+[SUE] 

[cghjmsxyvzbdfklnprt-]	>	eiérõl +[PLUR]+[POSS_SG_3]+[POSSESSEE]+[DEL] 

[cghjmsxyvzbdfklnprt-]	>	eiére +[PLUR]+[POSS_SG_3]+[POSSESSEE]+[SBL] 

[cghjmsxyvzbdfklnprt-]	>	eiénél +[PLUR]+[POSS_SG_3]+[POSSESSEE]+[ADE] 

[cghjmsxyvzbdfklnprt-]	>	eiétõl +[PLUR]+[POSS_SG_3]+[POSSESSEE]+[ABL] 

[cghjmsxyvzbdfklnprt-]	>	eiéhez +[PLUR]+[POSS_SG_3]+[POSSESSEE]+[ALL] 

[cghjmsxyvzbdfklnprt-]	>	eiéig +[PLUR]+[POSS_SG_3]+[POSSESSEE]+[TERM] 

[cghjmsxyvzbdfklnprt-]	>	eiévé +[PLUR]+[POSS_SG_3]+[POSSESSEE]+[TRANS] 

[cghjmsxyvzbdfklnprt-]	>	eiével +[PLUR]+[POSS_SG_3]+[POSSESSEE]+[INSTR] 

[cghjmsxyvzbdfklnprt-]	>	eiéért +[PLUR]+[POSS_SG_3]+[POSSESSEE]+[CAUS/FIN] 



[cghjmsxyvzbdfklnprt-]	>	eiéül +[PLUR]+[POSS_SG_3]+[POSSESSEE]+[ESS] 



 [cghjmsxyvzbdfklnprt-]	>	eiéi +[PLUR]+[POSS_SG_3]+[POSSESSEE]+[PLUR]+[NOM]
 
[cghjmsxyvzbdfklnprt-]	>	eiéit +[PLUR]+[POSS_SG_3]+[POSSESSEE]+[PLUR]+[ACC] 

[cghjmsxyvzbdfklnprt-]	>	eiéinek +[PLUR]+[POSS_SG_3]+[POSSESSEE]+[PLUR]+[DAT] 

[cghjmsxyvzbdfklnprt-]	>	eiéiben +[PLUR]+[POSS_SG_3]+[POSSESSEE]+[PLUR]+[INE] 

[cghjmsxyvzbdfklnprt-]	>	eiéibe +[PLUR]+[POSS_SG_3]+[POSSESSEE]+[PLUR]+[ILL] 

[cghjmsxyvzbdfklnprt-]	>	eiéibõl +[PLUR]+[POSS_SG_3]+[POSSESSEE]+[PLUR]+[ELA] 

[cghjmsxyvzbdfklnprt-]	>	eiéin +[PLUR]+[POSS_SG_3]+[POSSESSEE]+[PLUR]+[SUE] 

[cghjmsxyvzbdfklnprt-]	>	eiéirõl +[PLUR]+[POSS_SG_3]+[POSSESSEE]+[PLUR]+[DEL] 

[cghjmsxyvzbdfklnprt-]	>	eiéire +[PLUR]+[POSS_SG_3]+[POSSESSEE]+[PLUR]+[SBL] 

[cghjmsxyvzbdfklnprt-]	>	eiéinél +[PLUR]+[POSS_SG_3]+[POSSESSEE]+[PLUR]+[ADE] 

[cghjmsxyvzbdfklnprt-]	>	eiéitõl +[PLUR]+[POSS_SG_3]+[POSSESSEE]+[PLUR]+[ABL] 

[cghjmsxyvzbdfklnprt-]	>	eiéihez +[PLUR]+[POSS_SG_3]+[POSSESSEE]+[PLUR]+[ALL] 

[cghjmsxyvzbdfklnprt-]	>	eiéiig +[PLUR]+[POSS_SG_3]+[POSSESSEE]+[PLUR]+[TERM] 

[cghjmsxyvzbdfklnprt-]	>	eiéivé +[PLUR]+[POSS_SG_3]+[POSSESSEE]+[PLUR]+[TRANS] 

[cghjmsxyvzbdfklnprt-]	>	eiéivel +[PLUR]+[POSS_SG_3]+[POSSESSEE]+[PLUR]+[INSTR] 

[cghjmsxyvzbdfklnprt-]	>	eiéiért +[PLUR]+[POSS_SG_3]+[POSSESSEE]+[PLUR]+[CAUS/FIN] 



[cghjmsxyvzbdfklnprt-]	>	eiéiül +[PLUR]+[POSS_SG_3]+[POSSESSEE]+[PLUR]+[ESS] 








[cghjmsxyvzbdfklnprt-]	>	eiként +[PLUR]+[POSS_SG_3]+[FORM] 

[cghjmsxyvzbdfklnprt-]	>	eikor +[PLUR]+[POSS_SG_3]+[TEMP] 




[cghjmsxyvzbdfklnprt-]	>	eink +[PLUR]+[POSS_PL_1]+[NOM]

[cghjmsxyvzbdfklnprt-]	>	einket +[PLUR]+[POSS_PL_1]+[ACC] 

[cghjmsxyvzbdfklnprt-]	>	einknek +[PLUR]+[POSS_PL_1]+[DAT] 

[cghjmsxyvzbdfklnprt-]	>	einkben +[PLUR]+[POSS_PL_1]+[INE] 

[cghjmsxyvzbdfklnprt-]	>	einkbe +[PLUR]+[POSS_PL_1]+[ILL] 

[cghjmsxyvzbdfklnprt-]	>	einkbõl +[PLUR]+[POSS_PL_1]+[ELA] 

[cghjmsxyvzbdfklnprt-]	>	einken +[PLUR]+[POSS_PL_1]+[SUE] 

[cghjmsxyvzbdfklnprt-]	>	einkrõl +[PLUR]+[POSS_PL_1]+[DEL] 

[cghjmsxyvzbdfklnprt-]	>	einkre +[PLUR]+[POSS_PL_1]+[SBL] 

[cghjmsxyvzbdfklnprt-]	>	einknél +[PLUR]+[POSS_PL_1]+[ADE] 

[cghjmsxyvzbdfklnprt-]	>	einktõl +[PLUR]+[POSS_PL_1]+[ABL] 

[cghjmsxyvzbdfklnprt-]	>	einkhez +[PLUR]+[POSS_PL_1]+[ALL] 

[cghjmsxyvzbdfklnprt-]	>	einkig +[PLUR]+[POSS_PL_1]+[TERM] 

[cghjmsxyvzbdfklnprt-]	>	einkké +[PLUR]+[POSS_PL_1]+[TRANS] 

[cghjmsxyvzbdfklnprt-]	>	einkkel +[PLUR]+[POSS_PL_1]+[INSTR] 

[cghjmsxyvzbdfklnprt-]	>	einkért +[PLUR]+[POSS_PL_1]+[CAUS/FIN] 



[cghjmsxyvzbdfklnprt-]	>	einkül +[PLUR]+[POSS_PL_1]+[ESS] 




[cghjmsxyvzbdfklnprt-]	>	einké +[PLUR]+[POSS_PL_1]+[POSSESSEE]+[NOM] 

[cghjmsxyvzbdfklnprt-]	>	einkét +[PLUR]+[POSS_PL_1]+[POSSESSEE]+[ACC] 

[cghjmsxyvzbdfklnprt-]	>	einkének +[PLUR]+[POSS_PL_1]+[POSSESSEE]+[DAT] 

[cghjmsxyvzbdfklnprt-]	>	einkében +[PLUR]+[POSS_PL_1]+[POSSESSEE]+[INE] 

[cghjmsxyvzbdfklnprt-]	>	einkébe +[PLUR]+[POSS_PL_1]+[POSSESSEE]+[ILL] 

[cghjmsxyvzbdfklnprt-]	>	einkébõl +[PLUR]+[POSS_PL_1]+[POSSESSEE]+[ELA] 

[cghjmsxyvzbdfklnprt-]	>	einkén +[PLUR]+[POSS_PL_1]+[POSSESSEE]+[SUE] 

[cghjmsxyvzbdfklnprt-]	>	einkérõl +[PLUR]+[POSS_PL_1]+[POSSESSEE]+[DEL] 

[cghjmsxyvzbdfklnprt-]	>	einkére +[PLUR]+[POSS_PL_1]+[POSSESSEE]+[SBL] 

[cghjmsxyvzbdfklnprt-]	>	einkénél +[PLUR]+[POSS_PL_1]+[POSSESSEE]+[ADE] 

[cghjmsxyvzbdfklnprt-]	>	einkétõl +[PLUR]+[POSS_PL_1]+[POSSESSEE]+[ABL] 

[cghjmsxyvzbdfklnprt-]	>	einkéhez +[PLUR]+[POSS_PL_1]+[POSSESSEE]+[ALL] 

[cghjmsxyvzbdfklnprt-]	>	einkéig +[PLUR]+[POSS_PL_1]+[POSSESSEE]+[TERM] 

[cghjmsxyvzbdfklnprt-]	>	einkévé +[PLUR]+[POSS_PL_1]+[POSSESSEE]+[TRANS] 

[cghjmsxyvzbdfklnprt-]	>	einkével +[PLUR]+[POSS_PL_1]+[POSSESSEE]+[INSTR] 

[cghjmsxyvzbdfklnprt-]	>	einkéért +[PLUR]+[POSS_PL_1]+[POSSESSEE]+[CAUS/FIN] 



[cghjmsxyvzbdfklnprt-]	>	einkéül +[PLUR]+[POSS_PL_1]+[POSSESSEE]+[ESS] 



 [cghjmsxyvzbdfklnprt-]	>	einkéi +[PLUR]+[POSS_PL_1]+[POSSESSEE]+[PLUR]+[NOM]
 
[cghjmsxyvzbdfklnprt-]	>	einkéit +[PLUR]+[POSS_PL_1]+[POSSESSEE]+[PLUR]+[ACC] 

[cghjmsxyvzbdfklnprt-]	>	einkéinek +[PLUR]+[POSS_PL_1]+[POSSESSEE]+[PLUR]+[DAT] 

[cghjmsxyvzbdfklnprt-]	>	einkéiben +[PLUR]+[POSS_PL_1]+[POSSESSEE]+[PLUR]+[INE] 

[cghjmsxyvzbdfklnprt-]	>	einkéibe +[PLUR]+[POSS_PL_1]+[POSSESSEE]+[PLUR]+[ILL] 

[cghjmsxyvzbdfklnprt-]	>	einkéibõl +[PLUR]+[POSS_PL_1]+[POSSESSEE]+[PLUR]+[ELA] 

[cghjmsxyvzbdfklnprt-]	>	einkéin +[PLUR]+[POSS_PL_1]+[POSSESSEE]+[PLUR]+[SUE] 

[cghjmsxyvzbdfklnprt-]	>	einkéirõl +[PLUR]+[POSS_PL_1]+[POSSESSEE]+[PLUR]+[DEL] 

[cghjmsxyvzbdfklnprt-]	>	einkéire +[PLUR]+[POSS_PL_1]+[POSSESSEE]+[PLUR]+[SBL] 

[cghjmsxyvzbdfklnprt-]	>	einkéinél +[PLUR]+[POSS_PL_1]+[POSSESSEE]+[PLUR]+[ADE] 

[cghjmsxyvzbdfklnprt-]	>	einkéitõl +[PLUR]+[POSS_PL_1]+[POSSESSEE]+[PLUR]+[ABL] 

[cghjmsxyvzbdfklnprt-]	>	einkéihez +[PLUR]+[POSS_PL_1]+[POSSESSEE]+[PLUR]+[ALL] 

[cghjmsxyvzbdfklnprt-]	>	einkéiig +[PLUR]+[POSS_PL_1]+[POSSESSEE]+[PLUR]+[TERM] 

[cghjmsxyvzbdfklnprt-]	>	einkéivé +[PLUR]+[POSS_PL_1]+[POSSESSEE]+[PLUR]+[TRANS] 

[cghjmsxyvzbdfklnprt-]	>	einkéivel +[PLUR]+[POSS_PL_1]+[POSSESSEE]+[PLUR]+[INSTR] 

[cghjmsxyvzbdfklnprt-]	>	einkéiért +[PLUR]+[POSS_PL_1]+[POSSESSEE]+[PLUR]+[CAUS/FIN] 



[cghjmsxyvzbdfklnprt-]	>	einkéiül +[PLUR]+[POSS_PL_1]+[POSSESSEE]+[PLUR]+[ESS] 








[cghjmsxyvzbdfklnprt-]	>	einkként +[PLUR]+[POSS_PL_1]+[FORM] 

[cghjmsxyvzbdfklnprt-]	>	einkkor +[PLUR]+[POSS_PL_1]+[TEMP] 




[cghjmsxyvzbdfklnprt-]	>	eitek +[PLUR]+[POSS_PL_2]+[NOM]

[cghjmsxyvzbdfklnprt-]	>	eiteket +[PLUR]+[POSS_PL_2]+[ACC] 

[cghjmsxyvzbdfklnprt-]	>	eiteknek +[PLUR]+[POSS_PL_2]+[DAT] 

[cghjmsxyvzbdfklnprt-]	>	eitekben +[PLUR]+[POSS_PL_2]+[INE] 

[cghjmsxyvzbdfklnprt-]	>	eitekbe +[PLUR]+[POSS_PL_2]+[ILL] 

[cghjmsxyvzbdfklnprt-]	>	eitekbõl +[PLUR]+[POSS_PL_2]+[ELA] 

[cghjmsxyvzbdfklnprt-]	>	eiteken +[PLUR]+[POSS_PL_2]+[SUE] 

[cghjmsxyvzbdfklnprt-]	>	eitekrõl +[PLUR]+[POSS_PL_2]+[DEL] 

[cghjmsxyvzbdfklnprt-]	>	eitekre +[PLUR]+[POSS_PL_2]+[SBL] 

[cghjmsxyvzbdfklnprt-]	>	eiteknél +[PLUR]+[POSS_PL_2]+[ADE] 

[cghjmsxyvzbdfklnprt-]	>	eitektõl +[PLUR]+[POSS_PL_2]+[ABL] 

[cghjmsxyvzbdfklnprt-]	>	eitekhez +[PLUR]+[POSS_PL_2]+[ALL] 

[cghjmsxyvzbdfklnprt-]	>	eitekig +[PLUR]+[POSS_PL_2]+[TERM] 

[cghjmsxyvzbdfklnprt-]	>	eitekké +[PLUR]+[POSS_PL_2]+[TRANS] 

[cghjmsxyvzbdfklnprt-]	>	eitekkel +[PLUR]+[POSS_PL_2]+[INSTR] 

[cghjmsxyvzbdfklnprt-]	>	eitekért +[PLUR]+[POSS_PL_2]+[CAUS/FIN] 



[cghjmsxyvzbdfklnprt-]	>	eitekül +[PLUR]+[POSS_PL_2]+[ESS] 




[cghjmsxyvzbdfklnprt-]	>	eiteké +[PLUR]+[POSS_PL_2]+[POSSESSEE]+[NOM] 

[cghjmsxyvzbdfklnprt-]	>	eitekét +[PLUR]+[POSS_PL_2]+[POSSESSEE]+[ACC] 

[cghjmsxyvzbdfklnprt-]	>	eitekének +[PLUR]+[POSS_PL_2]+[POSSESSEE]+[DAT] 

[cghjmsxyvzbdfklnprt-]	>	eitekében +[PLUR]+[POSS_PL_2]+[POSSESSEE]+[INE] 

[cghjmsxyvzbdfklnprt-]	>	eitekébe +[PLUR]+[POSS_PL_2]+[POSSESSEE]+[ILL] 

[cghjmsxyvzbdfklnprt-]	>	eitekébõl +[PLUR]+[POSS_PL_2]+[POSSESSEE]+[ELA] 

[cghjmsxyvzbdfklnprt-]	>	eitekén +[PLUR]+[POSS_PL_2]+[POSSESSEE]+[SUE] 

[cghjmsxyvzbdfklnprt-]	>	eitekérõl +[PLUR]+[POSS_PL_2]+[POSSESSEE]+[DEL] 

[cghjmsxyvzbdfklnprt-]	>	eitekére +[PLUR]+[POSS_PL_2]+[POSSESSEE]+[SBL] 

[cghjmsxyvzbdfklnprt-]	>	eitekénél +[PLUR]+[POSS_PL_2]+[POSSESSEE]+[ADE] 

[cghjmsxyvzbdfklnprt-]	>	eitekétõl +[PLUR]+[POSS_PL_2]+[POSSESSEE]+[ABL] 

[cghjmsxyvzbdfklnprt-]	>	eitekéhez +[PLUR]+[POSS_PL_2]+[POSSESSEE]+[ALL] 

[cghjmsxyvzbdfklnprt-]	>	eitekéig +[PLUR]+[POSS_PL_2]+[POSSESSEE]+[TERM] 

[cghjmsxyvzbdfklnprt-]	>	eitekévé +[PLUR]+[POSS_PL_2]+[POSSESSEE]+[TRANS] 

[cghjmsxyvzbdfklnprt-]	>	eitekével +[PLUR]+[POSS_PL_2]+[POSSESSEE]+[INSTR] 

[cghjmsxyvzbdfklnprt-]	>	eitekéért +[PLUR]+[POSS_PL_2]+[POSSESSEE]+[CAUS/FIN] 



[cghjmsxyvzbdfklnprt-]	>	eitekéül +[PLUR]+[POSS_PL_2]+[POSSESSEE]+[ESS] 



 [cghjmsxyvzbdfklnprt-]	>	eitekéi +[PLUR]+[POSS_PL_2]+[POSSESSEE]+[PLUR]+[NOM]
 
[cghjmsxyvzbdfklnprt-]	>	eitekéit +[PLUR]+[POSS_PL_2]+[POSSESSEE]+[PLUR]+[ACC] 

[cghjmsxyvzbdfklnprt-]	>	eitekéinek +[PLUR]+[POSS_PL_2]+[POSSESSEE]+[PLUR]+[DAT] 

[cghjmsxyvzbdfklnprt-]	>	eitekéiben +[PLUR]+[POSS_PL_2]+[POSSESSEE]+[PLUR]+[INE] 

[cghjmsxyvzbdfklnprt-]	>	eitekéibe +[PLUR]+[POSS_PL_2]+[POSSESSEE]+[PLUR]+[ILL] 

[cghjmsxyvzbdfklnprt-]	>	eitekéibõl +[PLUR]+[POSS_PL_2]+[POSSESSEE]+[PLUR]+[ELA] 

[cghjmsxyvzbdfklnprt-]	>	eitekéin +[PLUR]+[POSS_PL_2]+[POSSESSEE]+[PLUR]+[SUE] 

[cghjmsxyvzbdfklnprt-]	>	eitekéirõl +[PLUR]+[POSS_PL_2]+[POSSESSEE]+[PLUR]+[DEL] 

[cghjmsxyvzbdfklnprt-]	>	eitekéire +[PLUR]+[POSS_PL_2]+[POSSESSEE]+[PLUR]+[SBL] 

[cghjmsxyvzbdfklnprt-]	>	eitekéinél +[PLUR]+[POSS_PL_2]+[POSSESSEE]+[PLUR]+[ADE] 

[cghjmsxyvzbdfklnprt-]	>	eitekéitõl +[PLUR]+[POSS_PL_2]+[POSSESSEE]+[PLUR]+[ABL] 

[cghjmsxyvzbdfklnprt-]	>	eitekéihez +[PLUR]+[POSS_PL_2]+[POSSESSEE]+[PLUR]+[ALL] 

[cghjmsxyvzbdfklnprt-]	>	eitekéiig +[PLUR]+[POSS_PL_2]+[POSSESSEE]+[PLUR]+[TERM] 

[cghjmsxyvzbdfklnprt-]	>	eitekéivé +[PLUR]+[POSS_PL_2]+[POSSESSEE]+[PLUR]+[TRANS] 

[cghjmsxyvzbdfklnprt-]	>	eitekéivel +[PLUR]+[POSS_PL_2]+[POSSESSEE]+[PLUR]+[INSTR] 

[cghjmsxyvzbdfklnprt-]	>	eitekéiért +[PLUR]+[POSS_PL_2]+[POSSESSEE]+[PLUR]+[CAUS/FIN] 



[cghjmsxyvzbdfklnprt-]	>	eitekéiül +[PLUR]+[POSS_PL_2]+[POSSESSEE]+[PLUR]+[ESS] 








[cghjmsxyvzbdfklnprt-]	>	eitekként +[PLUR]+[POSS_PL_2]+[FORM] 

[cghjmsxyvzbdfklnprt-]	>	eitekkor +[PLUR]+[POSS_PL_2]+[TEMP] 




[cghjmsxyvzbdfklnprt-]	>	eik +[PLUR]+[POSS_PL_3]+[NOM]

[cghjmsxyvzbdfklnprt-]	>	eiket +[PLUR]+[POSS_PL_3]+[ACC] 

[cghjmsxyvzbdfklnprt-]	>	eiknek +[PLUR]+[POSS_PL_3]+[DAT] 

[cghjmsxyvzbdfklnprt-]	>	eikben +[PLUR]+[POSS_PL_3]+[INE] 

[cghjmsxyvzbdfklnprt-]	>	eikbe +[PLUR]+[POSS_PL_3]+[ILL] 

[cghjmsxyvzbdfklnprt-]	>	eikbõl +[PLUR]+[POSS_PL_3]+[ELA] 

[cghjmsxyvzbdfklnprt-]	>	eiken +[PLUR]+[POSS_PL_3]+[SUE] 

[cghjmsxyvzbdfklnprt-]	>	eikrõl +[PLUR]+[POSS_PL_3]+[DEL] 

[cghjmsxyvzbdfklnprt-]	>	eikre +[PLUR]+[POSS_PL_3]+[SBL] 

[cghjmsxyvzbdfklnprt-]	>	eiknél +[PLUR]+[POSS_PL_3]+[ADE] 

[cghjmsxyvzbdfklnprt-]	>	eiktõl +[PLUR]+[POSS_PL_3]+[ABL] 

[cghjmsxyvzbdfklnprt-]	>	eikhez +[PLUR]+[POSS_PL_3]+[ALL] 

[cghjmsxyvzbdfklnprt-]	>	eikig +[PLUR]+[POSS_PL_3]+[TERM] 

[cghjmsxyvzbdfklnprt-]	>	eikké +[PLUR]+[POSS_PL_3]+[TRANS] 

[cghjmsxyvzbdfklnprt-]	>	eikkel +[PLUR]+[POSS_PL_3]+[INSTR] 

[cghjmsxyvzbdfklnprt-]	>	eikért +[PLUR]+[POSS_PL_3]+[CAUS/FIN] 



[cghjmsxyvzbdfklnprt-]	>	eikül +[PLUR]+[POSS_PL_3]+[ESS] 




[cghjmsxyvzbdfklnprt-]	>	eiké +[PLUR]+[POSS_PL_3]+[POSSESSEE]+[NOM] 

[cghjmsxyvzbdfklnprt-]	>	eikét +[PLUR]+[POSS_PL_3]+[POSSESSEE]+[ACC] 

[cghjmsxyvzbdfklnprt-]	>	eikének +[PLUR]+[POSS_PL_3]+[POSSESSEE]+[DAT] 

[cghjmsxyvzbdfklnprt-]	>	eikében +[PLUR]+[POSS_PL_3]+[POSSESSEE]+[INE] 

[cghjmsxyvzbdfklnprt-]	>	eikébe +[PLUR]+[POSS_PL_3]+[POSSESSEE]+[ILL] 

[cghjmsxyvzbdfklnprt-]	>	eikébõl +[PLUR]+[POSS_PL_3]+[POSSESSEE]+[ELA] 

[cghjmsxyvzbdfklnprt-]	>	eikén +[PLUR]+[POSS_PL_3]+[POSSESSEE]+[SUE] 

[cghjmsxyvzbdfklnprt-]	>	eikérõl +[PLUR]+[POSS_PL_3]+[POSSESSEE]+[DEL] 

[cghjmsxyvzbdfklnprt-]	>	eikére +[PLUR]+[POSS_PL_3]+[POSSESSEE]+[SBL] 

[cghjmsxyvzbdfklnprt-]	>	eikénél +[PLUR]+[POSS_PL_3]+[POSSESSEE]+[ADE] 

[cghjmsxyvzbdfklnprt-]	>	eikétõl +[PLUR]+[POSS_PL_3]+[POSSESSEE]+[ABL] 

[cghjmsxyvzbdfklnprt-]	>	eikéhez +[PLUR]+[POSS_PL_3]+[POSSESSEE]+[ALL] 

[cghjmsxyvzbdfklnprt-]	>	eikéig +[PLUR]+[POSS_PL_3]+[POSSESSEE]+[TERM] 

[cghjmsxyvzbdfklnprt-]	>	eikévé +[PLUR]+[POSS_PL_3]+[POSSESSEE]+[TRANS] 

[cghjmsxyvzbdfklnprt-]	>	eikével +[PLUR]+[POSS_PL_3]+[POSSESSEE]+[INSTR] 

[cghjmsxyvzbdfklnprt-]	>	eikéért +[PLUR]+[POSS_PL_3]+[POSSESSEE]+[CAUS/FIN] 



[cghjmsxyvzbdfklnprt-]	>	eikéül +[PLUR]+[POSS_PL_3]+[POSSESSEE]+[ESS] 



 [cghjmsxyvzbdfklnprt-]	>	eikéi +[PLUR]+[POSS_PL_3]+[POSSESSEE]+[PLUR]+[NOM]
 
[cghjmsxyvzbdfklnprt-]	>	eikéit +[PLUR]+[POSS_PL_3]+[POSSESSEE]+[PLUR]+[ACC] 

[cghjmsxyvzbdfklnprt-]	>	eikéinek +[PLUR]+[POSS_PL_3]+[POSSESSEE]+[PLUR]+[DAT] 

[cghjmsxyvzbdfklnprt-]	>	eikéiben +[PLUR]+[POSS_PL_3]+[POSSESSEE]+[PLUR]+[INE] 

[cghjmsxyvzbdfklnprt-]	>	eikéibe +[PLUR]+[POSS_PL_3]+[POSSESSEE]+[PLUR]+[ILL] 

[cghjmsxyvzbdfklnprt-]	>	eikéibõl +[PLUR]+[POSS_PL_3]+[POSSESSEE]+[PLUR]+[ELA] 

[cghjmsxyvzbdfklnprt-]	>	eikéin +[PLUR]+[POSS_PL_3]+[POSSESSEE]+[PLUR]+[SUE] 

[cghjmsxyvzbdfklnprt-]	>	eikéirõl +[PLUR]+[POSS_PL_3]+[POSSESSEE]+[PLUR]+[DEL] 

[cghjmsxyvzbdfklnprt-]	>	eikéire +[PLUR]+[POSS_PL_3]+[POSSESSEE]+[PLUR]+[SBL] 

[cghjmsxyvzbdfklnprt-]	>	eikéinél +[PLUR]+[POSS_PL_3]+[POSSESSEE]+[PLUR]+[ADE] 

[cghjmsxyvzbdfklnprt-]	>	eikéitõl +[PLUR]+[POSS_PL_3]+[POSSESSEE]+[PLUR]+[ABL] 

[cghjmsxyvzbdfklnprt-]	>	eikéihez +[PLUR]+[POSS_PL_3]+[POSSESSEE]+[PLUR]+[ALL] 

[cghjmsxyvzbdfklnprt-]	>	eikéiig +[PLUR]+[POSS_PL_3]+[POSSESSEE]+[PLUR]+[TERM] 

[cghjmsxyvzbdfklnprt-]	>	eikéivé +[PLUR]+[POSS_PL_3]+[POSSESSEE]+[PLUR]+[TRANS] 

[cghjmsxyvzbdfklnprt-]	>	eikéivel +[PLUR]+[POSS_PL_3]+[POSSESSEE]+[PLUR]+[INSTR] 

[cghjmsxyvzbdfklnprt-]	>	eikéiért +[PLUR]+[POSS_PL_3]+[POSSESSEE]+[PLUR]+[CAUS/FIN] 



[cghjmsxyvzbdfklnprt-]	>	eikéiül +[PLUR]+[POSS_PL_3]+[POSSESSEE]+[PLUR]+[ESS] 








[cghjmsxyvzbdfklnprt-]	>	eikként +[PLUR]+[POSS_PL_3]+[FORM] 

[cghjmsxyvzbdfklnprt-]	>	eikkor +[PLUR]+[POSS_PL_3]+[TEMP] 





# 	
#	magyar.aff/magyar.dict: Hungarian Ispell affix table and dictionary 
#
#	Copyright (C) 1998-2006 László Németh
#
#	This program is free software; you can redistribute it and/or modify
#	it under the terms of the GNU General Public License as published by
#	the free software foundation; either version 2 of the license, or
#	(at your option) any later version.
#
#	this program is distributed in the hope that it will be useful,
#	but WITHOUT ANY WARRANTY; without even the implied warranty of
#	MERCHANTABILITY or FITNESS FOR A PARTICULAR PURPOSE.  See the
#	GNU General Public License for more details.
#
#	You should have received a copy of the GNU General Public License
#	along with this program; if not, write to the free software
#	foundation, inc., 59 temple place, suite 330, boston, ma  02111-1307  usa

############################################################
# névszó toldalékok - morfonetikus alternációk (pl. szerelem - szerelmek)
############################################################

#		   3 4 5 6 7 8 9
# nev_jel(mit,mire,ó,a,o,á,u,o,o)
# nev_jel(mit,mire,õ,e,e,é,ü,ö,e)
# nev_jel(mit,mire,õ,e,ö,é,ü,ö,e)



# -----------------melléknévképzõk mássalhangzó-végû fõnevekhez
# melléknévképzõk, (ez nem kéne a melléknevekhez, de még spórolunk)
#		   3 4 5 6 7 8 9 10
# nev_jel(mit,mire,ó,a,o,á,u,o,o,ú)
# nev_jel(mit,mire,õ,e,e,é,ü,ö,e,û)
# nev_jel(mit,mire,õ,e,ö,é,ü,ö,e,û)

#		   3 4 5 6 7 8
# nev_jel(mit,mire,ó,a,o,á,u,o)
# nev_jel(mit,mire,õ,e,e,é,ü,ö)
# nev_jel(mit,mire,õ,e,ö,é,ü,ö)

# kiesõ magánhangzójú névszói morfonetikus alternációk

flag *I:

# *oldalat

#a k > -ak,at +[ACC]
[^d] a l a k > -ak,at +[ACC]
[^a] l a k > -ak,at +[ACC]
[^l] a k > -ak,at +[ACC]
o k > -ok,ot    +[ACC]
e k > -ek,et    +[ACC]
ö k > -ök,öt    +[ACC]

# <csövön>, <füvön>, <kövön>, <nyüvön>, <tövön>, <mûvön>
# <*tüzön> <*vizen> <leven>
[öüû] v e k		>	-ek,ön +[SUE]
e v e k		>	-ek,en +[SUE]
v a k	>	-ak,on +[SUE]

# a k	>	-ak,ak

a k	>	-ak,akat +[PLUR]+[ACC] 

a k	>	-ak,aknak +[PLUR]+[DAT] 

a k	>	-ak,akban +[PLUR]+[INE] 

a k	>	-ak,akba +[PLUR]+[ILL] 

a k	>	-ak,akból +[PLUR]+[ELA] 

a k	>	-ak,akon +[PLUR]+[SUE] 

a k	>	-ak,akról +[PLUR]+[DEL] 

a k	>	-ak,akra +[PLUR]+[SBL] 

a k	>	-ak,aknál +[PLUR]+[ADE] 

a k	>	-ak,aktól +[PLUR]+[ABL] 

a k	>	-ak,akhoz +[PLUR]+[ALL] 

a k	>	-ak,akig +[PLUR]+[TERM] 

a k	>	-ak,akká +[PLUR]+[TRANS] 

a k	>	-ak,akkal +[PLUR]+[INSTR] 

a k	>	-ak,akért +[PLUR]+[CAUS/FIN] 



a k	>	-ak,akul +[PLUR]+[ESS] 





a k	>	-ak,aké +[PLUR]+[POSSESSEE]+[NOM] 

a k	>	-ak,akét +[PLUR]+[POSSESSEE]+[ACC] 

a k	>	-ak,akénak +[PLUR]+[POSSESSEE]+[DAT] 

a k	>	-ak,akéban +[PLUR]+[POSSESSEE]+[INE] 

a k	>	-ak,akéba +[PLUR]+[POSSESSEE]+[ILL] 

a k	>	-ak,akéból +[PLUR]+[POSSESSEE]+[ELA] 

a k	>	-ak,akén +[PLUR]+[POSSESSEE]+[SUE] 

a k	>	-ak,akéról +[PLUR]+[POSSESSEE]+[DEL] 

a k	>	-ak,akéra +[PLUR]+[POSSESSEE]+[SBL] 

a k	>	-ak,akénál +[PLUR]+[POSSESSEE]+[ADE] 

a k	>	-ak,akétól +[PLUR]+[POSSESSEE]+[ABL] 

a k	>	-ak,akéhoz +[PLUR]+[POSSESSEE]+[ALL] 

a k	>	-ak,akéig +[PLUR]+[POSSESSEE]+[TERM] 

a k	>	-ak,akévá +[PLUR]+[POSSESSEE]+[TRANS] 

a k	>	-ak,akéval +[PLUR]+[POSSESSEE]+[INSTR] 

a k	>	-ak,akéért +[PLUR]+[POSSESSEE]+[CAUS/FIN] 



a k	>	-ak,akéul +[PLUR]+[POSSESSEE]+[ESS] 



 a k	>	-ak,akéi +[PLUR]+[POSSESSEE]+[PLUR]+[NOM]
 
a k	>	-ak,akéit +[PLUR]+[POSSESSEE]+[PLUR]+[ACC] 

a k	>	-ak,akéinak +[PLUR]+[POSSESSEE]+[PLUR]+[DAT] 

a k	>	-ak,akéiban +[PLUR]+[POSSESSEE]+[PLUR]+[INE] 

a k	>	-ak,akéiba +[PLUR]+[POSSESSEE]+[PLUR]+[ILL] 

a k	>	-ak,akéiból +[PLUR]+[POSSESSEE]+[PLUR]+[ELA] 

a k	>	-ak,akéin +[PLUR]+[POSSESSEE]+[PLUR]+[SUE] 

a k	>	-ak,akéiról +[PLUR]+[POSSESSEE]+[PLUR]+[DEL] 

a k	>	-ak,akéira +[PLUR]+[POSSESSEE]+[PLUR]+[SBL] 

a k	>	-ak,akéinál +[PLUR]+[POSSESSEE]+[PLUR]+[ADE] 

a k	>	-ak,akéitól +[PLUR]+[POSSESSEE]+[PLUR]+[ABL] 

a k	>	-ak,akéihoz +[PLUR]+[POSSESSEE]+[PLUR]+[ALL] 

a k	>	-ak,akéiig +[PLUR]+[POSSESSEE]+[PLUR]+[TERM] 

a k	>	-ak,akéivá +[PLUR]+[POSSESSEE]+[PLUR]+[TRANS] 

a k	>	-ak,akéival +[PLUR]+[POSSESSEE]+[PLUR]+[INSTR] 

a k	>	-ak,akéiért +[PLUR]+[POSSESSEE]+[PLUR]+[CAUS/FIN] 



a k	>	-ak,akéiul +[PLUR]+[POSSESSEE]+[PLUR]+[ESS] 








a k	>	-ak,akként +[PLUR]+[FORM] 

a k	>	-ak,akkor +[PLUR]+[TEMP] 





a k	>	-ak,am +[POSS_SG_1]+[NOM]
a k	>	-ak,am/& +[POSS_SG_1]+[ACC]

a k	>	-ak,amat +[POSS_SG_1]+[ACC] 

a k	>	-ak,amnak +[POSS_SG_1]+[DAT] 

a k	>	-ak,amban +[POSS_SG_1]+[INE] 

a k	>	-ak,amba +[POSS_SG_1]+[ILL] 

a k	>	-ak,amból +[POSS_SG_1]+[ELA] 

a k	>	-ak,amon +[POSS_SG_1]+[SUE] 

a k	>	-ak,amról +[POSS_SG_1]+[DEL] 

a k	>	-ak,amra +[POSS_SG_1]+[SBL] 

a k	>	-ak,amnál +[POSS_SG_1]+[ADE] 

a k	>	-ak,amtól +[POSS_SG_1]+[ABL] 

a k	>	-ak,amhoz +[POSS_SG_1]+[ALL] 

a k	>	-ak,amig +[POSS_SG_1]+[TERM] 

a k	>	-ak,ammá +[POSS_SG_1]+[TRANS] 

a k	>	-ak,ammal +[POSS_SG_1]+[INSTR] 

a k	>	-ak,amért +[POSS_SG_1]+[CAUS/FIN] 



a k	>	-ak,amul +[POSS_SG_1]+[ESS] 





a k	>	-ak,amé +[POSS_SG_1]+[POSSESSEE]+[NOM] 

a k	>	-ak,amét +[POSS_SG_1]+[POSSESSEE]+[ACC] 

a k	>	-ak,aménak +[POSS_SG_1]+[POSSESSEE]+[DAT] 

a k	>	-ak,améban +[POSS_SG_1]+[POSSESSEE]+[INE] 

a k	>	-ak,améba +[POSS_SG_1]+[POSSESSEE]+[ILL] 

a k	>	-ak,améból +[POSS_SG_1]+[POSSESSEE]+[ELA] 

a k	>	-ak,amén +[POSS_SG_1]+[POSSESSEE]+[SUE] 

a k	>	-ak,améról +[POSS_SG_1]+[POSSESSEE]+[DEL] 

a k	>	-ak,améra +[POSS_SG_1]+[POSSESSEE]+[SBL] 

a k	>	-ak,aménál +[POSS_SG_1]+[POSSESSEE]+[ADE] 

a k	>	-ak,amétól +[POSS_SG_1]+[POSSESSEE]+[ABL] 

a k	>	-ak,améhoz +[POSS_SG_1]+[POSSESSEE]+[ALL] 

a k	>	-ak,améig +[POSS_SG_1]+[POSSESSEE]+[TERM] 

a k	>	-ak,amévá +[POSS_SG_1]+[POSSESSEE]+[TRANS] 

a k	>	-ak,améval +[POSS_SG_1]+[POSSESSEE]+[INSTR] 

a k	>	-ak,améért +[POSS_SG_1]+[POSSESSEE]+[CAUS/FIN] 



a k	>	-ak,améul +[POSS_SG_1]+[POSSESSEE]+[ESS] 



 a k	>	-ak,améi +[POSS_SG_1]+[POSSESSEE]+[PLUR]+[NOM]
 
a k	>	-ak,améit +[POSS_SG_1]+[POSSESSEE]+[PLUR]+[ACC] 

a k	>	-ak,améinak +[POSS_SG_1]+[POSSESSEE]+[PLUR]+[DAT] 

a k	>	-ak,améiban +[POSS_SG_1]+[POSSESSEE]+[PLUR]+[INE] 

a k	>	-ak,améiba +[POSS_SG_1]+[POSSESSEE]+[PLUR]+[ILL] 

a k	>	-ak,améiból +[POSS_SG_1]+[POSSESSEE]+[PLUR]+[ELA] 

a k	>	-ak,améin +[POSS_SG_1]+[POSSESSEE]+[PLUR]+[SUE] 

a k	>	-ak,améiról +[POSS_SG_1]+[POSSESSEE]+[PLUR]+[DEL] 

a k	>	-ak,améira +[POSS_SG_1]+[POSSESSEE]+[PLUR]+[SBL] 

a k	>	-ak,améinál +[POSS_SG_1]+[POSSESSEE]+[PLUR]+[ADE] 

a k	>	-ak,améitól +[POSS_SG_1]+[POSSESSEE]+[PLUR]+[ABL] 

a k	>	-ak,améihoz +[POSS_SG_1]+[POSSESSEE]+[PLUR]+[ALL] 

a k	>	-ak,améiig +[POSS_SG_1]+[POSSESSEE]+[PLUR]+[TERM] 

a k	>	-ak,améivá +[POSS_SG_1]+[POSSESSEE]+[PLUR]+[TRANS] 

a k	>	-ak,améival +[POSS_SG_1]+[POSSESSEE]+[PLUR]+[INSTR] 

a k	>	-ak,améiért +[POSS_SG_1]+[POSSESSEE]+[PLUR]+[CAUS/FIN] 



a k	>	-ak,améiul +[POSS_SG_1]+[POSSESSEE]+[PLUR]+[ESS] 








a k	>	-ak,amként +[POSS_SG_1]+[FORM] 

a k	>	-ak,amkor +[POSS_SG_1]+[TEMP] 




a k	>	-ak,aim +[PLUR]+[POSS_SG_1]+[NOM]

a k	>	-ak,aimat +[PLUR]+[POSS_SG_1]+[ACC] 

a k	>	-ak,aimnak +[PLUR]+[POSS_SG_1]+[DAT] 

a k	>	-ak,aimban +[PLUR]+[POSS_SG_1]+[INE] 

a k	>	-ak,aimba +[PLUR]+[POSS_SG_1]+[ILL] 

a k	>	-ak,aimból +[PLUR]+[POSS_SG_1]+[ELA] 

a k	>	-ak,aimon +[PLUR]+[POSS_SG_1]+[SUE] 

a k	>	-ak,aimról +[PLUR]+[POSS_SG_1]+[DEL] 

a k	>	-ak,aimra +[PLUR]+[POSS_SG_1]+[SBL] 

a k	>	-ak,aimnál +[PLUR]+[POSS_SG_1]+[ADE] 

a k	>	-ak,aimtól +[PLUR]+[POSS_SG_1]+[ABL] 

a k	>	-ak,aimhoz +[PLUR]+[POSS_SG_1]+[ALL] 

a k	>	-ak,aimig +[PLUR]+[POSS_SG_1]+[TERM] 

a k	>	-ak,aimmá +[PLUR]+[POSS_SG_1]+[TRANS] 

a k	>	-ak,aimmal +[PLUR]+[POSS_SG_1]+[INSTR] 

a k	>	-ak,aimért +[PLUR]+[POSS_SG_1]+[CAUS/FIN] 



a k	>	-ak,aimul +[PLUR]+[POSS_SG_1]+[ESS] 




a k	>	-ak,aimé +[PLUR]+[POSS_SG_1]+[POSSESSEE]+[NOM] 

a k	>	-ak,aimét +[PLUR]+[POSS_SG_1]+[POSSESSEE]+[ACC] 

a k	>	-ak,aiménak +[PLUR]+[POSS_SG_1]+[POSSESSEE]+[DAT] 

a k	>	-ak,aiméban +[PLUR]+[POSS_SG_1]+[POSSESSEE]+[INE] 

a k	>	-ak,aiméba +[PLUR]+[POSS_SG_1]+[POSSESSEE]+[ILL] 

a k	>	-ak,aiméból +[PLUR]+[POSS_SG_1]+[POSSESSEE]+[ELA] 

a k	>	-ak,aimén +[PLUR]+[POSS_SG_1]+[POSSESSEE]+[SUE] 

a k	>	-ak,aiméról +[PLUR]+[POSS_SG_1]+[POSSESSEE]+[DEL] 

a k	>	-ak,aiméra +[PLUR]+[POSS_SG_1]+[POSSESSEE]+[SBL] 

a k	>	-ak,aiménál +[PLUR]+[POSS_SG_1]+[POSSESSEE]+[ADE] 

a k	>	-ak,aimétól +[PLUR]+[POSS_SG_1]+[POSSESSEE]+[ABL] 

a k	>	-ak,aiméhoz +[PLUR]+[POSS_SG_1]+[POSSESSEE]+[ALL] 

a k	>	-ak,aiméig +[PLUR]+[POSS_SG_1]+[POSSESSEE]+[TERM] 

a k	>	-ak,aimévá +[PLUR]+[POSS_SG_1]+[POSSESSEE]+[TRANS] 

a k	>	-ak,aiméval +[PLUR]+[POSS_SG_1]+[POSSESSEE]+[INSTR] 

a k	>	-ak,aiméért +[PLUR]+[POSS_SG_1]+[POSSESSEE]+[CAUS/FIN] 



a k	>	-ak,aiméul +[PLUR]+[POSS_SG_1]+[POSSESSEE]+[ESS] 



 a k	>	-ak,aiméi +[PLUR]+[POSS_SG_1]+[POSSESSEE]+[PLUR]+[NOM]
 
a k	>	-ak,aiméit +[PLUR]+[POSS_SG_1]+[POSSESSEE]+[PLUR]+[ACC] 

a k	>	-ak,aiméinak +[PLUR]+[POSS_SG_1]+[POSSESSEE]+[PLUR]+[DAT] 

a k	>	-ak,aiméiban +[PLUR]+[POSS_SG_1]+[POSSESSEE]+[PLUR]+[INE] 

a k	>	-ak,aiméiba +[PLUR]+[POSS_SG_1]+[POSSESSEE]+[PLUR]+[ILL] 

a k	>	-ak,aiméiból +[PLUR]+[POSS_SG_1]+[POSSESSEE]+[PLUR]+[ELA] 

a k	>	-ak,aiméin +[PLUR]+[POSS_SG_1]+[POSSESSEE]+[PLUR]+[SUE] 

a k	>	-ak,aiméiról +[PLUR]+[POSS_SG_1]+[POSSESSEE]+[PLUR]+[DEL] 

a k	>	-ak,aiméira +[PLUR]+[POSS_SG_1]+[POSSESSEE]+[PLUR]+[SBL] 

a k	>	-ak,aiméinál +[PLUR]+[POSS_SG_1]+[POSSESSEE]+[PLUR]+[ADE] 

a k	>	-ak,aiméitól +[PLUR]+[POSS_SG_1]+[POSSESSEE]+[PLUR]+[ABL] 

a k	>	-ak,aiméihoz +[PLUR]+[POSS_SG_1]+[POSSESSEE]+[PLUR]+[ALL] 

a k	>	-ak,aiméiig +[PLUR]+[POSS_SG_1]+[POSSESSEE]+[PLUR]+[TERM] 

a k	>	-ak,aiméivá +[PLUR]+[POSS_SG_1]+[POSSESSEE]+[PLUR]+[TRANS] 

a k	>	-ak,aiméival +[PLUR]+[POSS_SG_1]+[POSSESSEE]+[PLUR]+[INSTR] 

a k	>	-ak,aiméiért +[PLUR]+[POSS_SG_1]+[POSSESSEE]+[PLUR]+[CAUS/FIN] 



a k	>	-ak,aiméiul +[PLUR]+[POSS_SG_1]+[POSSESSEE]+[PLUR]+[ESS] 








a k	>	-ak,aimként +[PLUR]+[POSS_SG_1]+[FORM] 

a k	>	-ak,aimkor +[PLUR]+[POSS_SG_1]+[TEMP] 




a k	>	-ak,ad +[POSS_SG_2]+[NOM]
a k	>	-ak,ad/& +[POSS_SG_2]+[ACC]

a k	>	-ak,adat +[POSS_SG_2]+[ACC] 

a k	>	-ak,adnak +[POSS_SG_2]+[DAT] 

a k	>	-ak,adban +[POSS_SG_2]+[INE] 

a k	>	-ak,adba +[POSS_SG_2]+[ILL] 

a k	>	-ak,adból +[POSS_SG_2]+[ELA] 

a k	>	-ak,adon +[POSS_SG_2]+[SUE] 

a k	>	-ak,adról +[POSS_SG_2]+[DEL] 

a k	>	-ak,adra +[POSS_SG_2]+[SBL] 

a k	>	-ak,adnál +[POSS_SG_2]+[ADE] 

a k	>	-ak,adtól +[POSS_SG_2]+[ABL] 

a k	>	-ak,adhoz +[POSS_SG_2]+[ALL] 

a k	>	-ak,adig +[POSS_SG_2]+[TERM] 

a k	>	-ak,addá +[POSS_SG_2]+[TRANS] 

a k	>	-ak,addal +[POSS_SG_2]+[INSTR] 

a k	>	-ak,adért +[POSS_SG_2]+[CAUS/FIN] 



a k	>	-ak,adul +[POSS_SG_2]+[ESS] 





a k	>	-ak,adé +[POSS_SG_2]+[POSSESSEE]+[NOM] 

a k	>	-ak,adét +[POSS_SG_2]+[POSSESSEE]+[ACC] 

a k	>	-ak,adénak +[POSS_SG_2]+[POSSESSEE]+[DAT] 

a k	>	-ak,adéban +[POSS_SG_2]+[POSSESSEE]+[INE] 

a k	>	-ak,adéba +[POSS_SG_2]+[POSSESSEE]+[ILL] 

a k	>	-ak,adéból +[POSS_SG_2]+[POSSESSEE]+[ELA] 

a k	>	-ak,adén +[POSS_SG_2]+[POSSESSEE]+[SUE] 

a k	>	-ak,adéról +[POSS_SG_2]+[POSSESSEE]+[DEL] 

a k	>	-ak,adéra +[POSS_SG_2]+[POSSESSEE]+[SBL] 

a k	>	-ak,adénál +[POSS_SG_2]+[POSSESSEE]+[ADE] 

a k	>	-ak,adétól +[POSS_SG_2]+[POSSESSEE]+[ABL] 

a k	>	-ak,adéhoz +[POSS_SG_2]+[POSSESSEE]+[ALL] 

a k	>	-ak,adéig +[POSS_SG_2]+[POSSESSEE]+[TERM] 

a k	>	-ak,adévá +[POSS_SG_2]+[POSSESSEE]+[TRANS] 

a k	>	-ak,adéval +[POSS_SG_2]+[POSSESSEE]+[INSTR] 

a k	>	-ak,adéért +[POSS_SG_2]+[POSSESSEE]+[CAUS/FIN] 



a k	>	-ak,adéul +[POSS_SG_2]+[POSSESSEE]+[ESS] 



 a k	>	-ak,adéi +[POSS_SG_2]+[POSSESSEE]+[PLUR]+[NOM]
 
a k	>	-ak,adéit +[POSS_SG_2]+[POSSESSEE]+[PLUR]+[ACC] 

a k	>	-ak,adéinak +[POSS_SG_2]+[POSSESSEE]+[PLUR]+[DAT] 

a k	>	-ak,adéiban +[POSS_SG_2]+[POSSESSEE]+[PLUR]+[INE] 

a k	>	-ak,adéiba +[POSS_SG_2]+[POSSESSEE]+[PLUR]+[ILL] 

a k	>	-ak,adéiból +[POSS_SG_2]+[POSSESSEE]+[PLUR]+[ELA] 

a k	>	-ak,adéin +[POSS_SG_2]+[POSSESSEE]+[PLUR]+[SUE] 

a k	>	-ak,adéiról +[POSS_SG_2]+[POSSESSEE]+[PLUR]+[DEL] 

a k	>	-ak,adéira +[POSS_SG_2]+[POSSESSEE]+[PLUR]+[SBL] 

a k	>	-ak,adéinál +[POSS_SG_2]+[POSSESSEE]+[PLUR]+[ADE] 

a k	>	-ak,adéitól +[POSS_SG_2]+[POSSESSEE]+[PLUR]+[ABL] 

a k	>	-ak,adéihoz +[POSS_SG_2]+[POSSESSEE]+[PLUR]+[ALL] 

a k	>	-ak,adéiig +[POSS_SG_2]+[POSSESSEE]+[PLUR]+[TERM] 

a k	>	-ak,adéivá +[POSS_SG_2]+[POSSESSEE]+[PLUR]+[TRANS] 

a k	>	-ak,adéival +[POSS_SG_2]+[POSSESSEE]+[PLUR]+[INSTR] 

a k	>	-ak,adéiért +[POSS_SG_2]+[POSSESSEE]+[PLUR]+[CAUS/FIN] 



a k	>	-ak,adéiul +[POSS_SG_2]+[POSSESSEE]+[PLUR]+[ESS] 








a k	>	-ak,adként +[POSS_SG_2]+[FORM] 

a k	>	-ak,adkor +[POSS_SG_2]+[TEMP] 




a k	>	-ak,aid +[PLUR]+[POSS_SG_2]+[NOM]

a k	>	-ak,aidat +[PLUR]+[POSS_SG_2]+[ACC] 

a k	>	-ak,aidnak +[PLUR]+[POSS_SG_2]+[DAT] 

a k	>	-ak,aidban +[PLUR]+[POSS_SG_2]+[INE] 

a k	>	-ak,aidba +[PLUR]+[POSS_SG_2]+[ILL] 

a k	>	-ak,aidból +[PLUR]+[POSS_SG_2]+[ELA] 

a k	>	-ak,aidon +[PLUR]+[POSS_SG_2]+[SUE] 

a k	>	-ak,aidról +[PLUR]+[POSS_SG_2]+[DEL] 

a k	>	-ak,aidra +[PLUR]+[POSS_SG_2]+[SBL] 

a k	>	-ak,aidnál +[PLUR]+[POSS_SG_2]+[ADE] 

a k	>	-ak,aidtól +[PLUR]+[POSS_SG_2]+[ABL] 

a k	>	-ak,aidhoz +[PLUR]+[POSS_SG_2]+[ALL] 

a k	>	-ak,aidig +[PLUR]+[POSS_SG_2]+[TERM] 

a k	>	-ak,aiddá +[PLUR]+[POSS_SG_2]+[TRANS] 

a k	>	-ak,aiddal +[PLUR]+[POSS_SG_2]+[INSTR] 

a k	>	-ak,aidért +[PLUR]+[POSS_SG_2]+[CAUS/FIN] 



a k	>	-ak,aidul +[PLUR]+[POSS_SG_2]+[ESS] 




a k	>	-ak,aidé +[PLUR]+[POSS_SG_2]+[POSSESSEE]+[NOM] 

a k	>	-ak,aidét +[PLUR]+[POSS_SG_2]+[POSSESSEE]+[ACC] 

a k	>	-ak,aidénak +[PLUR]+[POSS_SG_2]+[POSSESSEE]+[DAT] 

a k	>	-ak,aidéban +[PLUR]+[POSS_SG_2]+[POSSESSEE]+[INE] 

a k	>	-ak,aidéba +[PLUR]+[POSS_SG_2]+[POSSESSEE]+[ILL] 

a k	>	-ak,aidéból +[PLUR]+[POSS_SG_2]+[POSSESSEE]+[ELA] 

a k	>	-ak,aidén +[PLUR]+[POSS_SG_2]+[POSSESSEE]+[SUE] 

a k	>	-ak,aidéról +[PLUR]+[POSS_SG_2]+[POSSESSEE]+[DEL] 

a k	>	-ak,aidéra +[PLUR]+[POSS_SG_2]+[POSSESSEE]+[SBL] 

a k	>	-ak,aidénál +[PLUR]+[POSS_SG_2]+[POSSESSEE]+[ADE] 

a k	>	-ak,aidétól +[PLUR]+[POSS_SG_2]+[POSSESSEE]+[ABL] 

a k	>	-ak,aidéhoz +[PLUR]+[POSS_SG_2]+[POSSESSEE]+[ALL] 

a k	>	-ak,aidéig +[PLUR]+[POSS_SG_2]+[POSSESSEE]+[TERM] 

a k	>	-ak,aidévá +[PLUR]+[POSS_SG_2]+[POSSESSEE]+[TRANS] 

a k	>	-ak,aidéval +[PLUR]+[POSS_SG_2]+[POSSESSEE]+[INSTR] 

a k	>	-ak,aidéért +[PLUR]+[POSS_SG_2]+[POSSESSEE]+[CAUS/FIN] 



a k	>	-ak,aidéul +[PLUR]+[POSS_SG_2]+[POSSESSEE]+[ESS] 



 a k	>	-ak,aidéi +[PLUR]+[POSS_SG_2]+[POSSESSEE]+[PLUR]+[NOM]
 
a k	>	-ak,aidéit +[PLUR]+[POSS_SG_2]+[POSSESSEE]+[PLUR]+[ACC] 

a k	>	-ak,aidéinak +[PLUR]+[POSS_SG_2]+[POSSESSEE]+[PLUR]+[DAT] 

a k	>	-ak,aidéiban +[PLUR]+[POSS_SG_2]+[POSSESSEE]+[PLUR]+[INE] 

a k	>	-ak,aidéiba +[PLUR]+[POSS_SG_2]+[POSSESSEE]+[PLUR]+[ILL] 

a k	>	-ak,aidéiból +[PLUR]+[POSS_SG_2]+[POSSESSEE]+[PLUR]+[ELA] 

a k	>	-ak,aidéin +[PLUR]+[POSS_SG_2]+[POSSESSEE]+[PLUR]+[SUE] 

a k	>	-ak,aidéiról +[PLUR]+[POSS_SG_2]+[POSSESSEE]+[PLUR]+[DEL] 

a k	>	-ak,aidéira +[PLUR]+[POSS_SG_2]+[POSSESSEE]+[PLUR]+[SBL] 

a k	>	-ak,aidéinál +[PLUR]+[POSS_SG_2]+[POSSESSEE]+[PLUR]+[ADE] 

a k	>	-ak,aidéitól +[PLUR]+[POSS_SG_2]+[POSSESSEE]+[PLUR]+[ABL] 

a k	>	-ak,aidéihoz +[PLUR]+[POSS_SG_2]+[POSSESSEE]+[PLUR]+[ALL] 

a k	>	-ak,aidéiig +[PLUR]+[POSS_SG_2]+[POSSESSEE]+[PLUR]+[TERM] 

a k	>	-ak,aidéivá +[PLUR]+[POSS_SG_2]+[POSSESSEE]+[PLUR]+[TRANS] 

a k	>	-ak,aidéival +[PLUR]+[POSS_SG_2]+[POSSESSEE]+[PLUR]+[INSTR] 

a k	>	-ak,aidéiért +[PLUR]+[POSS_SG_2]+[POSSESSEE]+[PLUR]+[CAUS/FIN] 



a k	>	-ak,aidéiul +[PLUR]+[POSS_SG_2]+[POSSESSEE]+[PLUR]+[ESS] 








a k	>	-ak,aidként +[PLUR]+[POSS_SG_2]+[FORM] 

a k	>	-ak,aidkor +[PLUR]+[POSS_SG_2]+[TEMP] 




[^dt]a k	>	-ak,a +[POSS_SG_3]+[NOM]

[^dt]a k	>	-ak,át +[POSS_SG_3]+[ACC] 

[^dt]a k	>	-ak,ának +[POSS_SG_3]+[DAT] 

[^dt]a k	>	-ak,ában +[POSS_SG_3]+[INE] 

[^dt]a k	>	-ak,ába +[POSS_SG_3]+[ILL] 

[^dt]a k	>	-ak,ából +[POSS_SG_3]+[ELA] 

[^dt]a k	>	-ak,án +[POSS_SG_3]+[SUE] 

[^dt]a k	>	-ak,áról +[POSS_SG_3]+[DEL] 

[^dt]a k	>	-ak,ára +[POSS_SG_3]+[SBL] 

[^dt]a k	>	-ak,ánál +[POSS_SG_3]+[ADE] 

[^dt]a k	>	-ak,ától +[POSS_SG_3]+[ABL] 

[^dt]a k	>	-ak,ához +[POSS_SG_3]+[ALL] 

[^dt]a k	>	-ak,áig +[POSS_SG_3]+[TERM] 

[^dt]a k	>	-ak,ává +[POSS_SG_3]+[TRANS] 

[^dt]a k	>	-ak,ával +[POSS_SG_3]+[INSTR] 

[^dt]a k	>	-ak,áért +[POSS_SG_3]+[CAUS/FIN] 



[^dt]a k	>	-ak,ául +[POSS_SG_3]+[ESS] 




[^dt]a k	>	-ak,áé +[POSS_SG_3]+[POSSESSEE]+[NOM] 

[^dt]a k	>	-ak,áét +[POSS_SG_3]+[POSSESSEE]+[ACC] 

[^dt]a k	>	-ak,áénak +[POSS_SG_3]+[POSSESSEE]+[DAT] 

[^dt]a k	>	-ak,áéban +[POSS_SG_3]+[POSSESSEE]+[INE] 

[^dt]a k	>	-ak,áéba +[POSS_SG_3]+[POSSESSEE]+[ILL] 

[^dt]a k	>	-ak,áéból +[POSS_SG_3]+[POSSESSEE]+[ELA] 

[^dt]a k	>	-ak,áén +[POSS_SG_3]+[POSSESSEE]+[SUE] 

[^dt]a k	>	-ak,áéról +[POSS_SG_3]+[POSSESSEE]+[DEL] 

[^dt]a k	>	-ak,áéra +[POSS_SG_3]+[POSSESSEE]+[SBL] 

[^dt]a k	>	-ak,áénál +[POSS_SG_3]+[POSSESSEE]+[ADE] 

[^dt]a k	>	-ak,áétól +[POSS_SG_3]+[POSSESSEE]+[ABL] 

[^dt]a k	>	-ak,áéhoz +[POSS_SG_3]+[POSSESSEE]+[ALL] 

[^dt]a k	>	-ak,áéig +[POSS_SG_3]+[POSSESSEE]+[TERM] 

[^dt]a k	>	-ak,áévá +[POSS_SG_3]+[POSSESSEE]+[TRANS] 

[^dt]a k	>	-ak,áéval +[POSS_SG_3]+[POSSESSEE]+[INSTR] 

[^dt]a k	>	-ak,áéért +[POSS_SG_3]+[POSSESSEE]+[CAUS/FIN] 



[^dt]a k	>	-ak,áéul +[POSS_SG_3]+[POSSESSEE]+[ESS] 



 [^dt]a k	>	-ak,áéi +[POSS_SG_3]+[POSSESSEE]+[PLUR]+[NOM]
 
[^dt]a k	>	-ak,áéit +[POSS_SG_3]+[POSSESSEE]+[PLUR]+[ACC] 

[^dt]a k	>	-ak,áéinak +[POSS_SG_3]+[POSSESSEE]+[PLUR]+[DAT] 

[^dt]a k	>	-ak,áéiban +[POSS_SG_3]+[POSSESSEE]+[PLUR]+[INE] 

[^dt]a k	>	-ak,áéiba +[POSS_SG_3]+[POSSESSEE]+[PLUR]+[ILL] 

[^dt]a k	>	-ak,áéiból +[POSS_SG_3]+[POSSESSEE]+[PLUR]+[ELA] 

[^dt]a k	>	-ak,áéin +[POSS_SG_3]+[POSSESSEE]+[PLUR]+[SUE] 

[^dt]a k	>	-ak,áéiról +[POSS_SG_3]+[POSSESSEE]+[PLUR]+[DEL] 

[^dt]a k	>	-ak,áéira +[POSS_SG_3]+[POSSESSEE]+[PLUR]+[SBL] 

[^dt]a k	>	-ak,áéinál +[POSS_SG_3]+[POSSESSEE]+[PLUR]+[ADE] 

[^dt]a k	>	-ak,áéitól +[POSS_SG_3]+[POSSESSEE]+[PLUR]+[ABL] 

[^dt]a k	>	-ak,áéihoz +[POSS_SG_3]+[POSSESSEE]+[PLUR]+[ALL] 

[^dt]a k	>	-ak,áéiig +[POSS_SG_3]+[POSSESSEE]+[PLUR]+[TERM] 

[^dt]a k	>	-ak,áéivá +[POSS_SG_3]+[POSSESSEE]+[PLUR]+[TRANS] 

[^dt]a k	>	-ak,áéival +[POSS_SG_3]+[POSSESSEE]+[PLUR]+[INSTR] 

[^dt]a k	>	-ak,áéiért +[POSS_SG_3]+[POSSESSEE]+[PLUR]+[CAUS/FIN] 



[^dt]a k	>	-ak,áéiul +[POSS_SG_3]+[POSSESSEE]+[PLUR]+[ESS] 








[^dt]a k	>	-ak,aként +[POSS_SG_3]+[FORM] 

[^dt]a k	>	-ak,akor +[POSS_SG_3]+[TEMP] 




a k	>	-ak,ai +[PLUR]+[POSS_SG_3]+[NOM]

a k	>	-ak,ait +[PLUR]+[POSS_SG_3]+[ACC] 

a k	>	-ak,ainak +[PLUR]+[POSS_SG_3]+[DAT] 

a k	>	-ak,aiban +[PLUR]+[POSS_SG_3]+[INE] 

a k	>	-ak,aiba +[PLUR]+[POSS_SG_3]+[ILL] 

a k	>	-ak,aiból +[PLUR]+[POSS_SG_3]+[ELA] 

a k	>	-ak,ain +[PLUR]+[POSS_SG_3]+[SUE] 

a k	>	-ak,airól +[PLUR]+[POSS_SG_3]+[DEL] 

a k	>	-ak,aira +[PLUR]+[POSS_SG_3]+[SBL] 

a k	>	-ak,ainál +[PLUR]+[POSS_SG_3]+[ADE] 

a k	>	-ak,aitól +[PLUR]+[POSS_SG_3]+[ABL] 

a k	>	-ak,aihoz +[PLUR]+[POSS_SG_3]+[ALL] 

a k	>	-ak,aiig +[PLUR]+[POSS_SG_3]+[TERM] 

a k	>	-ak,aivá +[PLUR]+[POSS_SG_3]+[TRANS] 

a k	>	-ak,aival +[PLUR]+[POSS_SG_3]+[INSTR] 

a k	>	-ak,aiért +[PLUR]+[POSS_SG_3]+[CAUS/FIN] 



a k	>	-ak,aiul +[PLUR]+[POSS_SG_3]+[ESS] 




a k	>	-ak,aié +[PLUR]+[POSS_SG_3]+[POSSESSEE]+[NOM] 

a k	>	-ak,aiét +[PLUR]+[POSS_SG_3]+[POSSESSEE]+[ACC] 

a k	>	-ak,aiénak +[PLUR]+[POSS_SG_3]+[POSSESSEE]+[DAT] 

a k	>	-ak,aiéban +[PLUR]+[POSS_SG_3]+[POSSESSEE]+[INE] 

a k	>	-ak,aiéba +[PLUR]+[POSS_SG_3]+[POSSESSEE]+[ILL] 

a k	>	-ak,aiéból +[PLUR]+[POSS_SG_3]+[POSSESSEE]+[ELA] 

a k	>	-ak,aién +[PLUR]+[POSS_SG_3]+[POSSESSEE]+[SUE] 

a k	>	-ak,aiéról +[PLUR]+[POSS_SG_3]+[POSSESSEE]+[DEL] 

a k	>	-ak,aiéra +[PLUR]+[POSS_SG_3]+[POSSESSEE]+[SBL] 

a k	>	-ak,aiénál +[PLUR]+[POSS_SG_3]+[POSSESSEE]+[ADE] 

a k	>	-ak,aiétól +[PLUR]+[POSS_SG_3]+[POSSESSEE]+[ABL] 

a k	>	-ak,aiéhoz +[PLUR]+[POSS_SG_3]+[POSSESSEE]+[ALL] 

a k	>	-ak,aiéig +[PLUR]+[POSS_SG_3]+[POSSESSEE]+[TERM] 

a k	>	-ak,aiévá +[PLUR]+[POSS_SG_3]+[POSSESSEE]+[TRANS] 

a k	>	-ak,aiéval +[PLUR]+[POSS_SG_3]+[POSSESSEE]+[INSTR] 

a k	>	-ak,aiéért +[PLUR]+[POSS_SG_3]+[POSSESSEE]+[CAUS/FIN] 



a k	>	-ak,aiéul +[PLUR]+[POSS_SG_3]+[POSSESSEE]+[ESS] 



 a k	>	-ak,aiéi +[PLUR]+[POSS_SG_3]+[POSSESSEE]+[PLUR]+[NOM]
 
a k	>	-ak,aiéit +[PLUR]+[POSS_SG_3]+[POSSESSEE]+[PLUR]+[ACC] 

a k	>	-ak,aiéinak +[PLUR]+[POSS_SG_3]+[POSSESSEE]+[PLUR]+[DAT] 

a k	>	-ak,aiéiban +[PLUR]+[POSS_SG_3]+[POSSESSEE]+[PLUR]+[INE] 

a k	>	-ak,aiéiba +[PLUR]+[POSS_SG_3]+[POSSESSEE]+[PLUR]+[ILL] 

a k	>	-ak,aiéiból +[PLUR]+[POSS_SG_3]+[POSSESSEE]+[PLUR]+[ELA] 

a k	>	-ak,aiéin +[PLUR]+[POSS_SG_3]+[POSSESSEE]+[PLUR]+[SUE] 

a k	>	-ak,aiéiról +[PLUR]+[POSS_SG_3]+[POSSESSEE]+[PLUR]+[DEL] 

a k	>	-ak,aiéira +[PLUR]+[POSS_SG_3]+[POSSESSEE]+[PLUR]+[SBL] 

a k	>	-ak,aiéinál +[PLUR]+[POSS_SG_3]+[POSSESSEE]+[PLUR]+[ADE] 

a k	>	-ak,aiéitól +[PLUR]+[POSS_SG_3]+[POSSESSEE]+[PLUR]+[ABL] 

a k	>	-ak,aiéihoz +[PLUR]+[POSS_SG_3]+[POSSESSEE]+[PLUR]+[ALL] 

a k	>	-ak,aiéiig +[PLUR]+[POSS_SG_3]+[POSSESSEE]+[PLUR]+[TERM] 

a k	>	-ak,aiéivá +[PLUR]+[POSS_SG_3]+[POSSESSEE]+[PLUR]+[TRANS] 

a k	>	-ak,aiéival +[PLUR]+[POSS_SG_3]+[POSSESSEE]+[PLUR]+[INSTR] 

a k	>	-ak,aiéiért +[PLUR]+[POSS_SG_3]+[POSSESSEE]+[PLUR]+[CAUS/FIN] 



a k	>	-ak,aiéiul +[PLUR]+[POSS_SG_3]+[POSSESSEE]+[PLUR]+[ESS] 








a k	>	-ak,aiként +[PLUR]+[POSS_SG_3]+[FORM] 

a k	>	-ak,aikor +[PLUR]+[POSS_SG_3]+[TEMP] 




a k	>	-ak,unk +[POSS_PL_1]+[NOM]
a k	>	-ak,unk/& +[POSS_PL_1]+[ACC]


a k	>	-ak,unkat +[POSS_PL_1]+[ACC] 

a k	>	-ak,unknak +[POSS_PL_1]+[DAT] 

a k	>	-ak,unkban +[POSS_PL_1]+[INE] 

a k	>	-ak,unkba +[POSS_PL_1]+[ILL] 

a k	>	-ak,unkból +[POSS_PL_1]+[ELA] 

a k	>	-ak,unkon +[POSS_PL_1]+[SUE] 

a k	>	-ak,unkról +[POSS_PL_1]+[DEL] 

a k	>	-ak,unkra +[POSS_PL_1]+[SBL] 

a k	>	-ak,unknál +[POSS_PL_1]+[ADE] 

a k	>	-ak,unktól +[POSS_PL_1]+[ABL] 

a k	>	-ak,unkhoz +[POSS_PL_1]+[ALL] 

a k	>	-ak,unkig +[POSS_PL_1]+[TERM] 

a k	>	-ak,unkká +[POSS_PL_1]+[TRANS] 

a k	>	-ak,unkkal +[POSS_PL_1]+[INSTR] 

a k	>	-ak,unkért +[POSS_PL_1]+[CAUS/FIN] 



a k	>	-ak,unkul +[POSS_PL_1]+[ESS] 





a k	>	-ak,unké +[POSS_PL_1]+[POSSESSEE]+[NOM] 

a k	>	-ak,unkét +[POSS_PL_1]+[POSSESSEE]+[ACC] 

a k	>	-ak,unkénak +[POSS_PL_1]+[POSSESSEE]+[DAT] 

a k	>	-ak,unkéban +[POSS_PL_1]+[POSSESSEE]+[INE] 

a k	>	-ak,unkéba +[POSS_PL_1]+[POSSESSEE]+[ILL] 

a k	>	-ak,unkéból +[POSS_PL_1]+[POSSESSEE]+[ELA] 

a k	>	-ak,unkén +[POSS_PL_1]+[POSSESSEE]+[SUE] 

a k	>	-ak,unkéról +[POSS_PL_1]+[POSSESSEE]+[DEL] 

a k	>	-ak,unkéra +[POSS_PL_1]+[POSSESSEE]+[SBL] 

a k	>	-ak,unkénál +[POSS_PL_1]+[POSSESSEE]+[ADE] 

a k	>	-ak,unkétól +[POSS_PL_1]+[POSSESSEE]+[ABL] 

a k	>	-ak,unkéhoz +[POSS_PL_1]+[POSSESSEE]+[ALL] 

a k	>	-ak,unkéig +[POSS_PL_1]+[POSSESSEE]+[TERM] 

a k	>	-ak,unkévá +[POSS_PL_1]+[POSSESSEE]+[TRANS] 

a k	>	-ak,unkéval +[POSS_PL_1]+[POSSESSEE]+[INSTR] 

a k	>	-ak,unkéért +[POSS_PL_1]+[POSSESSEE]+[CAUS/FIN] 



a k	>	-ak,unkéul +[POSS_PL_1]+[POSSESSEE]+[ESS] 



 a k	>	-ak,unkéi +[POSS_PL_1]+[POSSESSEE]+[PLUR]+[NOM]
 
a k	>	-ak,unkéit +[POSS_PL_1]+[POSSESSEE]+[PLUR]+[ACC] 

a k	>	-ak,unkéinak +[POSS_PL_1]+[POSSESSEE]+[PLUR]+[DAT] 

a k	>	-ak,unkéiban +[POSS_PL_1]+[POSSESSEE]+[PLUR]+[INE] 

a k	>	-ak,unkéiba +[POSS_PL_1]+[POSSESSEE]+[PLUR]+[ILL] 

a k	>	-ak,unkéiból +[POSS_PL_1]+[POSSESSEE]+[PLUR]+[ELA] 

a k	>	-ak,unkéin +[POSS_PL_1]+[POSSESSEE]+[PLUR]+[SUE] 

a k	>	-ak,unkéiról +[POSS_PL_1]+[POSSESSEE]+[PLUR]+[DEL] 

a k	>	-ak,unkéira +[POSS_PL_1]+[POSSESSEE]+[PLUR]+[SBL] 

a k	>	-ak,unkéinál +[POSS_PL_1]+[POSSESSEE]+[PLUR]+[ADE] 

a k	>	-ak,unkéitól +[POSS_PL_1]+[POSSESSEE]+[PLUR]+[ABL] 

a k	>	-ak,unkéihoz +[POSS_PL_1]+[POSSESSEE]+[PLUR]+[ALL] 

a k	>	-ak,unkéiig +[POSS_PL_1]+[POSSESSEE]+[PLUR]+[TERM] 

a k	>	-ak,unkéivá +[POSS_PL_1]+[POSSESSEE]+[PLUR]+[TRANS] 

a k	>	-ak,unkéival +[POSS_PL_1]+[POSSESSEE]+[PLUR]+[INSTR] 

a k	>	-ak,unkéiért +[POSS_PL_1]+[POSSESSEE]+[PLUR]+[CAUS/FIN] 



a k	>	-ak,unkéiul +[POSS_PL_1]+[POSSESSEE]+[PLUR]+[ESS] 








a k	>	-ak,unkként +[POSS_PL_1]+[FORM] 

a k	>	-ak,unkkor +[POSS_PL_1]+[TEMP] 




a k	>	-ak,aink +[PLUR]+[POSS_PL_1]+[NOM]

a k	>	-ak,ainkat +[PLUR]+[POSS_PL_1]+[ACC] 

a k	>	-ak,ainknak +[PLUR]+[POSS_PL_1]+[DAT] 

a k	>	-ak,ainkban +[PLUR]+[POSS_PL_1]+[INE] 

a k	>	-ak,ainkba +[PLUR]+[POSS_PL_1]+[ILL] 

a k	>	-ak,ainkból +[PLUR]+[POSS_PL_1]+[ELA] 

a k	>	-ak,ainkon +[PLUR]+[POSS_PL_1]+[SUE] 

a k	>	-ak,ainkról +[PLUR]+[POSS_PL_1]+[DEL] 

a k	>	-ak,ainkra +[PLUR]+[POSS_PL_1]+[SBL] 

a k	>	-ak,ainknál +[PLUR]+[POSS_PL_1]+[ADE] 

a k	>	-ak,ainktól +[PLUR]+[POSS_PL_1]+[ABL] 

a k	>	-ak,ainkhoz +[PLUR]+[POSS_PL_1]+[ALL] 

a k	>	-ak,ainkig +[PLUR]+[POSS_PL_1]+[TERM] 

a k	>	-ak,ainkká +[PLUR]+[POSS_PL_1]+[TRANS] 

a k	>	-ak,ainkkal +[PLUR]+[POSS_PL_1]+[INSTR] 

a k	>	-ak,ainkért +[PLUR]+[POSS_PL_1]+[CAUS/FIN] 



a k	>	-ak,ainkul +[PLUR]+[POSS_PL_1]+[ESS] 




a k	>	-ak,ainké +[PLUR]+[POSS_PL_1]+[POSSESSEE]+[NOM] 

a k	>	-ak,ainkét +[PLUR]+[POSS_PL_1]+[POSSESSEE]+[ACC] 

a k	>	-ak,ainkénak +[PLUR]+[POSS_PL_1]+[POSSESSEE]+[DAT] 

a k	>	-ak,ainkéban +[PLUR]+[POSS_PL_1]+[POSSESSEE]+[INE] 

a k	>	-ak,ainkéba +[PLUR]+[POSS_PL_1]+[POSSESSEE]+[ILL] 

a k	>	-ak,ainkéból +[PLUR]+[POSS_PL_1]+[POSSESSEE]+[ELA] 

a k	>	-ak,ainkén +[PLUR]+[POSS_PL_1]+[POSSESSEE]+[SUE] 

a k	>	-ak,ainkéról +[PLUR]+[POSS_PL_1]+[POSSESSEE]+[DEL] 

a k	>	-ak,ainkéra +[PLUR]+[POSS_PL_1]+[POSSESSEE]+[SBL] 

a k	>	-ak,ainkénál +[PLUR]+[POSS_PL_1]+[POSSESSEE]+[ADE] 

a k	>	-ak,ainkétól +[PLUR]+[POSS_PL_1]+[POSSESSEE]+[ABL] 

a k	>	-ak,ainkéhoz +[PLUR]+[POSS_PL_1]+[POSSESSEE]+[ALL] 

a k	>	-ak,ainkéig +[PLUR]+[POSS_PL_1]+[POSSESSEE]+[TERM] 

a k	>	-ak,ainkévá +[PLUR]+[POSS_PL_1]+[POSSESSEE]+[TRANS] 

a k	>	-ak,ainkéval +[PLUR]+[POSS_PL_1]+[POSSESSEE]+[INSTR] 

a k	>	-ak,ainkéért +[PLUR]+[POSS_PL_1]+[POSSESSEE]+[CAUS/FIN] 



a k	>	-ak,ainkéul +[PLUR]+[POSS_PL_1]+[POSSESSEE]+[ESS] 



 a k	>	-ak,ainkéi +[PLUR]+[POSS_PL_1]+[POSSESSEE]+[PLUR]+[NOM]
 
a k	>	-ak,ainkéit +[PLUR]+[POSS_PL_1]+[POSSESSEE]+[PLUR]+[ACC] 

a k	>	-ak,ainkéinak +[PLUR]+[POSS_PL_1]+[POSSESSEE]+[PLUR]+[DAT] 

a k	>	-ak,ainkéiban +[PLUR]+[POSS_PL_1]+[POSSESSEE]+[PLUR]+[INE] 

a k	>	-ak,ainkéiba +[PLUR]+[POSS_PL_1]+[POSSESSEE]+[PLUR]+[ILL] 

a k	>	-ak,ainkéiból +[PLUR]+[POSS_PL_1]+[POSSESSEE]+[PLUR]+[ELA] 

a k	>	-ak,ainkéin +[PLUR]+[POSS_PL_1]+[POSSESSEE]+[PLUR]+[SUE] 

a k	>	-ak,ainkéiról +[PLUR]+[POSS_PL_1]+[POSSESSEE]+[PLUR]+[DEL] 

a k	>	-ak,ainkéira +[PLUR]+[POSS_PL_1]+[POSSESSEE]+[PLUR]+[SBL] 

a k	>	-ak,ainkéinál +[PLUR]+[POSS_PL_1]+[POSSESSEE]+[PLUR]+[ADE] 

a k	>	-ak,ainkéitól +[PLUR]+[POSS_PL_1]+[POSSESSEE]+[PLUR]+[ABL] 

a k	>	-ak,ainkéihoz +[PLUR]+[POSS_PL_1]+[POSSESSEE]+[PLUR]+[ALL] 

a k	>	-ak,ainkéiig +[PLUR]+[POSS_PL_1]+[POSSESSEE]+[PLUR]+[TERM] 

a k	>	-ak,ainkéivá +[PLUR]+[POSS_PL_1]+[POSSESSEE]+[PLUR]+[TRANS] 

a k	>	-ak,ainkéival +[PLUR]+[POSS_PL_1]+[POSSESSEE]+[PLUR]+[INSTR] 

a k	>	-ak,ainkéiért +[PLUR]+[POSS_PL_1]+[POSSESSEE]+[PLUR]+[CAUS/FIN] 



a k	>	-ak,ainkéiul +[PLUR]+[POSS_PL_1]+[POSSESSEE]+[PLUR]+[ESS] 








a k	>	-ak,ainkként +[PLUR]+[POSS_PL_1]+[FORM] 

a k	>	-ak,ainkkor +[PLUR]+[POSS_PL_1]+[TEMP] 




a k	>	-ak,atok +[POSS_PL_2]+[NOM]
a k	>	-ak,atok/& +[POSS_PL_2]+[ACC]

a k	>	-ak,atokat +[POSS_PL_2]+[ACC] 

a k	>	-ak,atoknak +[POSS_PL_2]+[DAT] 

a k	>	-ak,atokban +[POSS_PL_2]+[INE] 

a k	>	-ak,atokba +[POSS_PL_2]+[ILL] 

a k	>	-ak,atokból +[POSS_PL_2]+[ELA] 

a k	>	-ak,atokon +[POSS_PL_2]+[SUE] 

a k	>	-ak,atokról +[POSS_PL_2]+[DEL] 

a k	>	-ak,atokra +[POSS_PL_2]+[SBL] 

a k	>	-ak,atoknál +[POSS_PL_2]+[ADE] 

a k	>	-ak,atoktól +[POSS_PL_2]+[ABL] 

a k	>	-ak,atokhoz +[POSS_PL_2]+[ALL] 

a k	>	-ak,atokig +[POSS_PL_2]+[TERM] 

a k	>	-ak,atokká +[POSS_PL_2]+[TRANS] 

a k	>	-ak,atokkal +[POSS_PL_2]+[INSTR] 

a k	>	-ak,atokért +[POSS_PL_2]+[CAUS/FIN] 



a k	>	-ak,atokul +[POSS_PL_2]+[ESS] 





a k	>	-ak,atoké +[POSS_PL_2]+[POSSESSEE]+[NOM] 

a k	>	-ak,atokét +[POSS_PL_2]+[POSSESSEE]+[ACC] 

a k	>	-ak,atokénak +[POSS_PL_2]+[POSSESSEE]+[DAT] 

a k	>	-ak,atokéban +[POSS_PL_2]+[POSSESSEE]+[INE] 

a k	>	-ak,atokéba +[POSS_PL_2]+[POSSESSEE]+[ILL] 

a k	>	-ak,atokéból +[POSS_PL_2]+[POSSESSEE]+[ELA] 

a k	>	-ak,atokén +[POSS_PL_2]+[POSSESSEE]+[SUE] 

a k	>	-ak,atokéról +[POSS_PL_2]+[POSSESSEE]+[DEL] 

a k	>	-ak,atokéra +[POSS_PL_2]+[POSSESSEE]+[SBL] 

a k	>	-ak,atokénál +[POSS_PL_2]+[POSSESSEE]+[ADE] 

a k	>	-ak,atokétól +[POSS_PL_2]+[POSSESSEE]+[ABL] 

a k	>	-ak,atokéhoz +[POSS_PL_2]+[POSSESSEE]+[ALL] 

a k	>	-ak,atokéig +[POSS_PL_2]+[POSSESSEE]+[TERM] 

a k	>	-ak,atokévá +[POSS_PL_2]+[POSSESSEE]+[TRANS] 

a k	>	-ak,atokéval +[POSS_PL_2]+[POSSESSEE]+[INSTR] 

a k	>	-ak,atokéért +[POSS_PL_2]+[POSSESSEE]+[CAUS/FIN] 



a k	>	-ak,atokéul +[POSS_PL_2]+[POSSESSEE]+[ESS] 



 a k	>	-ak,atokéi +[POSS_PL_2]+[POSSESSEE]+[PLUR]+[NOM]
 
a k	>	-ak,atokéit +[POSS_PL_2]+[POSSESSEE]+[PLUR]+[ACC] 

a k	>	-ak,atokéinak +[POSS_PL_2]+[POSSESSEE]+[PLUR]+[DAT] 

a k	>	-ak,atokéiban +[POSS_PL_2]+[POSSESSEE]+[PLUR]+[INE] 

a k	>	-ak,atokéiba +[POSS_PL_2]+[POSSESSEE]+[PLUR]+[ILL] 

a k	>	-ak,atokéiból +[POSS_PL_2]+[POSSESSEE]+[PLUR]+[ELA] 

a k	>	-ak,atokéin +[POSS_PL_2]+[POSSESSEE]+[PLUR]+[SUE] 

a k	>	-ak,atokéiról +[POSS_PL_2]+[POSSESSEE]+[PLUR]+[DEL] 

a k	>	-ak,atokéira +[POSS_PL_2]+[POSSESSEE]+[PLUR]+[SBL] 

a k	>	-ak,atokéinál +[POSS_PL_2]+[POSSESSEE]+[PLUR]+[ADE] 

a k	>	-ak,atokéitól +[POSS_PL_2]+[POSSESSEE]+[PLUR]+[ABL] 

a k	>	-ak,atokéihoz +[POSS_PL_2]+[POSSESSEE]+[PLUR]+[ALL] 

a k	>	-ak,atokéiig +[POSS_PL_2]+[POSSESSEE]+[PLUR]+[TERM] 

a k	>	-ak,atokéivá +[POSS_PL_2]+[POSSESSEE]+[PLUR]+[TRANS] 

a k	>	-ak,atokéival +[POSS_PL_2]+[POSSESSEE]+[PLUR]+[INSTR] 

a k	>	-ak,atokéiért +[POSS_PL_2]+[POSSESSEE]+[PLUR]+[CAUS/FIN] 



a k	>	-ak,atokéiul +[POSS_PL_2]+[POSSESSEE]+[PLUR]+[ESS] 








a k	>	-ak,atokként +[POSS_PL_2]+[FORM] 

a k	>	-ak,atokkor +[POSS_PL_2]+[TEMP] 




a k	>	-ak,aitok +[PLUR]+[POSS_PL_2]+[NOM]

a k	>	-ak,aitokat +[PLUR]+[POSS_PL_2]+[ACC] 

a k	>	-ak,aitoknak +[PLUR]+[POSS_PL_2]+[DAT] 

a k	>	-ak,aitokban +[PLUR]+[POSS_PL_2]+[INE] 

a k	>	-ak,aitokba +[PLUR]+[POSS_PL_2]+[ILL] 

a k	>	-ak,aitokból +[PLUR]+[POSS_PL_2]+[ELA] 

a k	>	-ak,aitokon +[PLUR]+[POSS_PL_2]+[SUE] 

a k	>	-ak,aitokról +[PLUR]+[POSS_PL_2]+[DEL] 

a k	>	-ak,aitokra +[PLUR]+[POSS_PL_2]+[SBL] 

a k	>	-ak,aitoknál +[PLUR]+[POSS_PL_2]+[ADE] 

a k	>	-ak,aitoktól +[PLUR]+[POSS_PL_2]+[ABL] 

a k	>	-ak,aitokhoz +[PLUR]+[POSS_PL_2]+[ALL] 

a k	>	-ak,aitokig +[PLUR]+[POSS_PL_2]+[TERM] 

a k	>	-ak,aitokká +[PLUR]+[POSS_PL_2]+[TRANS] 

a k	>	-ak,aitokkal +[PLUR]+[POSS_PL_2]+[INSTR] 

a k	>	-ak,aitokért +[PLUR]+[POSS_PL_2]+[CAUS/FIN] 



a k	>	-ak,aitokul +[PLUR]+[POSS_PL_2]+[ESS] 




a k	>	-ak,aitoké +[PLUR]+[POSS_PL_2]+[POSSESSEE]+[NOM] 

a k	>	-ak,aitokét +[PLUR]+[POSS_PL_2]+[POSSESSEE]+[ACC] 

a k	>	-ak,aitokénak +[PLUR]+[POSS_PL_2]+[POSSESSEE]+[DAT] 

a k	>	-ak,aitokéban +[PLUR]+[POSS_PL_2]+[POSSESSEE]+[INE] 

a k	>	-ak,aitokéba +[PLUR]+[POSS_PL_2]+[POSSESSEE]+[ILL] 

a k	>	-ak,aitokéból +[PLUR]+[POSS_PL_2]+[POSSESSEE]+[ELA] 

a k	>	-ak,aitokén +[PLUR]+[POSS_PL_2]+[POSSESSEE]+[SUE] 

a k	>	-ak,aitokéról +[PLUR]+[POSS_PL_2]+[POSSESSEE]+[DEL] 

a k	>	-ak,aitokéra +[PLUR]+[POSS_PL_2]+[POSSESSEE]+[SBL] 

a k	>	-ak,aitokénál +[PLUR]+[POSS_PL_2]+[POSSESSEE]+[ADE] 

a k	>	-ak,aitokétól +[PLUR]+[POSS_PL_2]+[POSSESSEE]+[ABL] 

a k	>	-ak,aitokéhoz +[PLUR]+[POSS_PL_2]+[POSSESSEE]+[ALL] 

a k	>	-ak,aitokéig +[PLUR]+[POSS_PL_2]+[POSSESSEE]+[TERM] 

a k	>	-ak,aitokévá +[PLUR]+[POSS_PL_2]+[POSSESSEE]+[TRANS] 

a k	>	-ak,aitokéval +[PLUR]+[POSS_PL_2]+[POSSESSEE]+[INSTR] 

a k	>	-ak,aitokéért +[PLUR]+[POSS_PL_2]+[POSSESSEE]+[CAUS/FIN] 



a k	>	-ak,aitokéul +[PLUR]+[POSS_PL_2]+[POSSESSEE]+[ESS] 



 a k	>	-ak,aitokéi +[PLUR]+[POSS_PL_2]+[POSSESSEE]+[PLUR]+[NOM]
 
a k	>	-ak,aitokéit +[PLUR]+[POSS_PL_2]+[POSSESSEE]+[PLUR]+[ACC] 

a k	>	-ak,aitokéinak +[PLUR]+[POSS_PL_2]+[POSSESSEE]+[PLUR]+[DAT] 

a k	>	-ak,aitokéiban +[PLUR]+[POSS_PL_2]+[POSSESSEE]+[PLUR]+[INE] 

a k	>	-ak,aitokéiba +[PLUR]+[POSS_PL_2]+[POSSESSEE]+[PLUR]+[ILL] 

a k	>	-ak,aitokéiból +[PLUR]+[POSS_PL_2]+[POSSESSEE]+[PLUR]+[ELA] 

a k	>	-ak,aitokéin +[PLUR]+[POSS_PL_2]+[POSSESSEE]+[PLUR]+[SUE] 

a k	>	-ak,aitokéiról +[PLUR]+[POSS_PL_2]+[POSSESSEE]+[PLUR]+[DEL] 

a k	>	-ak,aitokéira +[PLUR]+[POSS_PL_2]+[POSSESSEE]+[PLUR]+[SBL] 

a k	>	-ak,aitokéinál +[PLUR]+[POSS_PL_2]+[POSSESSEE]+[PLUR]+[ADE] 

a k	>	-ak,aitokéitól +[PLUR]+[POSS_PL_2]+[POSSESSEE]+[PLUR]+[ABL] 

a k	>	-ak,aitokéihoz +[PLUR]+[POSS_PL_2]+[POSSESSEE]+[PLUR]+[ALL] 

a k	>	-ak,aitokéiig +[PLUR]+[POSS_PL_2]+[POSSESSEE]+[PLUR]+[TERM] 

a k	>	-ak,aitokéivá +[PLUR]+[POSS_PL_2]+[POSSESSEE]+[PLUR]+[TRANS] 

a k	>	-ak,aitokéival +[PLUR]+[POSS_PL_2]+[POSSESSEE]+[PLUR]+[INSTR] 

a k	>	-ak,aitokéiért +[PLUR]+[POSS_PL_2]+[POSSESSEE]+[PLUR]+[CAUS/FIN] 



a k	>	-ak,aitokéiul +[PLUR]+[POSS_PL_2]+[POSSESSEE]+[PLUR]+[ESS] 








a k	>	-ak,aitokként +[PLUR]+[POSS_PL_2]+[FORM] 

a k	>	-ak,aitokkor +[PLUR]+[POSS_PL_2]+[TEMP] 




a k	>	-ak,uk +[POSS_PL_3]+[NOM]
a k	>	-ak,uk/& +[POSS_PL_3]+[ACC]


a k	>	-ak,ukat +[POSS_PL_3]+[ACC] 

a k	>	-ak,uknak +[POSS_PL_3]+[DAT] 

a k	>	-ak,ukban +[POSS_PL_3]+[INE] 

a k	>	-ak,ukba +[POSS_PL_3]+[ILL] 

a k	>	-ak,ukból +[POSS_PL_3]+[ELA] 

a k	>	-ak,ukon +[POSS_PL_3]+[SUE] 

a k	>	-ak,ukról +[POSS_PL_3]+[DEL] 

a k	>	-ak,ukra +[POSS_PL_3]+[SBL] 

a k	>	-ak,uknál +[POSS_PL_3]+[ADE] 

a k	>	-ak,uktól +[POSS_PL_3]+[ABL] 

a k	>	-ak,ukhoz +[POSS_PL_3]+[ALL] 

a k	>	-ak,ukig +[POSS_PL_3]+[TERM] 

a k	>	-ak,ukká +[POSS_PL_3]+[TRANS] 

a k	>	-ak,ukkal +[POSS_PL_3]+[INSTR] 

a k	>	-ak,ukért +[POSS_PL_3]+[CAUS/FIN] 



a k	>	-ak,ukul +[POSS_PL_3]+[ESS] 





a k	>	-ak,uké +[POSS_PL_3]+[POSSESSEE]+[NOM] 

a k	>	-ak,ukét +[POSS_PL_3]+[POSSESSEE]+[ACC] 

a k	>	-ak,ukénak +[POSS_PL_3]+[POSSESSEE]+[DAT] 

a k	>	-ak,ukéban +[POSS_PL_3]+[POSSESSEE]+[INE] 

a k	>	-ak,ukéba +[POSS_PL_3]+[POSSESSEE]+[ILL] 

a k	>	-ak,ukéból +[POSS_PL_3]+[POSSESSEE]+[ELA] 

a k	>	-ak,ukén +[POSS_PL_3]+[POSSESSEE]+[SUE] 

a k	>	-ak,ukéról +[POSS_PL_3]+[POSSESSEE]+[DEL] 

a k	>	-ak,ukéra +[POSS_PL_3]+[POSSESSEE]+[SBL] 

a k	>	-ak,ukénál +[POSS_PL_3]+[POSSESSEE]+[ADE] 

a k	>	-ak,ukétól +[POSS_PL_3]+[POSSESSEE]+[ABL] 

a k	>	-ak,ukéhoz +[POSS_PL_3]+[POSSESSEE]+[ALL] 

a k	>	-ak,ukéig +[POSS_PL_3]+[POSSESSEE]+[TERM] 

a k	>	-ak,ukévá +[POSS_PL_3]+[POSSESSEE]+[TRANS] 

a k	>	-ak,ukéval +[POSS_PL_3]+[POSSESSEE]+[INSTR] 

a k	>	-ak,ukéért +[POSS_PL_3]+[POSSESSEE]+[CAUS/FIN] 



a k	>	-ak,ukéul +[POSS_PL_3]+[POSSESSEE]+[ESS] 



 a k	>	-ak,ukéi +[POSS_PL_3]+[POSSESSEE]+[PLUR]+[NOM]
 
a k	>	-ak,ukéit +[POSS_PL_3]+[POSSESSEE]+[PLUR]+[ACC] 

a k	>	-ak,ukéinak +[POSS_PL_3]+[POSSESSEE]+[PLUR]+[DAT] 

a k	>	-ak,ukéiban +[POSS_PL_3]+[POSSESSEE]+[PLUR]+[INE] 

a k	>	-ak,ukéiba +[POSS_PL_3]+[POSSESSEE]+[PLUR]+[ILL] 

a k	>	-ak,ukéiból +[POSS_PL_3]+[POSSESSEE]+[PLUR]+[ELA] 

a k	>	-ak,ukéin +[POSS_PL_3]+[POSSESSEE]+[PLUR]+[SUE] 

a k	>	-ak,ukéiról +[POSS_PL_3]+[POSSESSEE]+[PLUR]+[DEL] 

a k	>	-ak,ukéira +[POSS_PL_3]+[POSSESSEE]+[PLUR]+[SBL] 

a k	>	-ak,ukéinál +[POSS_PL_3]+[POSSESSEE]+[PLUR]+[ADE] 

a k	>	-ak,ukéitól +[POSS_PL_3]+[POSSESSEE]+[PLUR]+[ABL] 

a k	>	-ak,ukéihoz +[POSS_PL_3]+[POSSESSEE]+[PLUR]+[ALL] 

a k	>	-ak,ukéiig +[POSS_PL_3]+[POSSESSEE]+[PLUR]+[TERM] 

a k	>	-ak,ukéivá +[POSS_PL_3]+[POSSESSEE]+[PLUR]+[TRANS] 

a k	>	-ak,ukéival +[POSS_PL_3]+[POSSESSEE]+[PLUR]+[INSTR] 

a k	>	-ak,ukéiért +[POSS_PL_3]+[POSSESSEE]+[PLUR]+[CAUS/FIN] 



a k	>	-ak,ukéiul +[POSS_PL_3]+[POSSESSEE]+[PLUR]+[ESS] 








a k	>	-ak,ukként +[POSS_PL_3]+[FORM] 

a k	>	-ak,ukkor +[POSS_PL_3]+[TEMP] 




a k	>	-ak,aik +[PLUR]+[POSS_PL_3]+[NOM]

a k	>	-ak,aikat +[PLUR]+[POSS_PL_3]+[ACC] 

a k	>	-ak,aiknak +[PLUR]+[POSS_PL_3]+[DAT] 

a k	>	-ak,aikban +[PLUR]+[POSS_PL_3]+[INE] 

a k	>	-ak,aikba +[PLUR]+[POSS_PL_3]+[ILL] 

a k	>	-ak,aikból +[PLUR]+[POSS_PL_3]+[ELA] 

a k	>	-ak,aikon +[PLUR]+[POSS_PL_3]+[SUE] 

a k	>	-ak,aikról +[PLUR]+[POSS_PL_3]+[DEL] 

a k	>	-ak,aikra +[PLUR]+[POSS_PL_3]+[SBL] 

a k	>	-ak,aiknál +[PLUR]+[POSS_PL_3]+[ADE] 

a k	>	-ak,aiktól +[PLUR]+[POSS_PL_3]+[ABL] 

a k	>	-ak,aikhoz +[PLUR]+[POSS_PL_3]+[ALL] 

a k	>	-ak,aikig +[PLUR]+[POSS_PL_3]+[TERM] 

a k	>	-ak,aikká +[PLUR]+[POSS_PL_3]+[TRANS] 

a k	>	-ak,aikkal +[PLUR]+[POSS_PL_3]+[INSTR] 

a k	>	-ak,aikért +[PLUR]+[POSS_PL_3]+[CAUS/FIN] 



a k	>	-ak,aikul +[PLUR]+[POSS_PL_3]+[ESS] 




a k	>	-ak,aiké +[PLUR]+[POSS_PL_3]+[POSSESSEE]+[NOM] 

a k	>	-ak,aikét +[PLUR]+[POSS_PL_3]+[POSSESSEE]+[ACC] 

a k	>	-ak,aikénak +[PLUR]+[POSS_PL_3]+[POSSESSEE]+[DAT] 

a k	>	-ak,aikéban +[PLUR]+[POSS_PL_3]+[POSSESSEE]+[INE] 

a k	>	-ak,aikéba +[PLUR]+[POSS_PL_3]+[POSSESSEE]+[ILL] 

a k	>	-ak,aikéból +[PLUR]+[POSS_PL_3]+[POSSESSEE]+[ELA] 

a k	>	-ak,aikén +[PLUR]+[POSS_PL_3]+[POSSESSEE]+[SUE] 

a k	>	-ak,aikéról +[PLUR]+[POSS_PL_3]+[POSSESSEE]+[DEL] 

a k	>	-ak,aikéra +[PLUR]+[POSS_PL_3]+[POSSESSEE]+[SBL] 

a k	>	-ak,aikénál +[PLUR]+[POSS_PL_3]+[POSSESSEE]+[ADE] 

a k	>	-ak,aikétól +[PLUR]+[POSS_PL_3]+[POSSESSEE]+[ABL] 

a k	>	-ak,aikéhoz +[PLUR]+[POSS_PL_3]+[POSSESSEE]+[ALL] 

a k	>	-ak,aikéig +[PLUR]+[POSS_PL_3]+[POSSESSEE]+[TERM] 

a k	>	-ak,aikévá +[PLUR]+[POSS_PL_3]+[POSSESSEE]+[TRANS] 

a k	>	-ak,aikéval +[PLUR]+[POSS_PL_3]+[POSSESSEE]+[INSTR] 

a k	>	-ak,aikéért +[PLUR]+[POSS_PL_3]+[POSSESSEE]+[CAUS/FIN] 



a k	>	-ak,aikéul +[PLUR]+[POSS_PL_3]+[POSSESSEE]+[ESS] 



 a k	>	-ak,aikéi +[PLUR]+[POSS_PL_3]+[POSSESSEE]+[PLUR]+[NOM]
 
a k	>	-ak,aikéit +[PLUR]+[POSS_PL_3]+[POSSESSEE]+[PLUR]+[ACC] 

a k	>	-ak,aikéinak +[PLUR]+[POSS_PL_3]+[POSSESSEE]+[PLUR]+[DAT] 

a k	>	-ak,aikéiban +[PLUR]+[POSS_PL_3]+[POSSESSEE]+[PLUR]+[INE] 

a k	>	-ak,aikéiba +[PLUR]+[POSS_PL_3]+[POSSESSEE]+[PLUR]+[ILL] 

a k	>	-ak,aikéiból +[PLUR]+[POSS_PL_3]+[POSSESSEE]+[PLUR]+[ELA] 

a k	>	-ak,aikéin +[PLUR]+[POSS_PL_3]+[POSSESSEE]+[PLUR]+[SUE] 

a k	>	-ak,aikéiról +[PLUR]+[POSS_PL_3]+[POSSESSEE]+[PLUR]+[DEL] 

a k	>	-ak,aikéira +[PLUR]+[POSS_PL_3]+[POSSESSEE]+[PLUR]+[SBL] 

a k	>	-ak,aikéinál +[PLUR]+[POSS_PL_3]+[POSSESSEE]+[PLUR]+[ADE] 

a k	>	-ak,aikéitól +[PLUR]+[POSS_PL_3]+[POSSESSEE]+[PLUR]+[ABL] 

a k	>	-ak,aikéihoz +[PLUR]+[POSS_PL_3]+[POSSESSEE]+[PLUR]+[ALL] 

a k	>	-ak,aikéiig +[PLUR]+[POSS_PL_3]+[POSSESSEE]+[PLUR]+[TERM] 

a k	>	-ak,aikéivá +[PLUR]+[POSS_PL_3]+[POSSESSEE]+[PLUR]+[TRANS] 

a k	>	-ak,aikéival +[PLUR]+[POSS_PL_3]+[POSSESSEE]+[PLUR]+[INSTR] 

a k	>	-ak,aikéiért +[PLUR]+[POSS_PL_3]+[POSSESSEE]+[PLUR]+[CAUS/FIN] 



a k	>	-ak,aikéiul +[PLUR]+[POSS_PL_3]+[POSSESSEE]+[PLUR]+[ESS] 








a k	>	-ak,aikként +[PLUR]+[POSS_PL_3]+[FORM] 

a k	>	-ak,aikkor +[PLUR]+[POSS_PL_3]+[TEMP] 




# a k	>	-ak,é 
# nev_rag(a k,-ak,é,ó,a,o,á,u)
# nev_rag_2(a k,-ak,é,ó,a,o,á,u)

a k	>	-ak,anként +[nként_PERIOD_adv]
a k	>	-ak,astul +[stUl_COMITATIVE_adv]

# o k	>	-ok,ok

o k	>	-ok,okat +[PLUR]+[ACC] 

o k	>	-ok,oknak +[PLUR]+[DAT] 

o k	>	-ok,okban +[PLUR]+[INE] 

o k	>	-ok,okba +[PLUR]+[ILL] 

o k	>	-ok,okból +[PLUR]+[ELA] 

o k	>	-ok,okon +[PLUR]+[SUE] 

o k	>	-ok,okról +[PLUR]+[DEL] 

o k	>	-ok,okra +[PLUR]+[SBL] 

o k	>	-ok,oknál +[PLUR]+[ADE] 

o k	>	-ok,októl +[PLUR]+[ABL] 

o k	>	-ok,okhoz +[PLUR]+[ALL] 

o k	>	-ok,okig +[PLUR]+[TERM] 

o k	>	-ok,okká +[PLUR]+[TRANS] 

o k	>	-ok,okkal +[PLUR]+[INSTR] 

o k	>	-ok,okért +[PLUR]+[CAUS/FIN] 



o k	>	-ok,okul +[PLUR]+[ESS] 





o k	>	-ok,oké +[PLUR]+[POSSESSEE]+[NOM] 

o k	>	-ok,okét +[PLUR]+[POSSESSEE]+[ACC] 

o k	>	-ok,okénak +[PLUR]+[POSSESSEE]+[DAT] 

o k	>	-ok,okéban +[PLUR]+[POSSESSEE]+[INE] 

o k	>	-ok,okéba +[PLUR]+[POSSESSEE]+[ILL] 

o k	>	-ok,okéból +[PLUR]+[POSSESSEE]+[ELA] 

o k	>	-ok,okén +[PLUR]+[POSSESSEE]+[SUE] 

o k	>	-ok,okéról +[PLUR]+[POSSESSEE]+[DEL] 

o k	>	-ok,okéra +[PLUR]+[POSSESSEE]+[SBL] 

o k	>	-ok,okénál +[PLUR]+[POSSESSEE]+[ADE] 

o k	>	-ok,okétól +[PLUR]+[POSSESSEE]+[ABL] 

o k	>	-ok,okéhoz +[PLUR]+[POSSESSEE]+[ALL] 

o k	>	-ok,okéig +[PLUR]+[POSSESSEE]+[TERM] 

o k	>	-ok,okévá +[PLUR]+[POSSESSEE]+[TRANS] 

o k	>	-ok,okéval +[PLUR]+[POSSESSEE]+[INSTR] 

o k	>	-ok,okéért +[PLUR]+[POSSESSEE]+[CAUS/FIN] 



o k	>	-ok,okéul +[PLUR]+[POSSESSEE]+[ESS] 



 o k	>	-ok,okéi +[PLUR]+[POSSESSEE]+[PLUR]+[NOM]
 
o k	>	-ok,okéit +[PLUR]+[POSSESSEE]+[PLUR]+[ACC] 

o k	>	-ok,okéinak +[PLUR]+[POSSESSEE]+[PLUR]+[DAT] 

o k	>	-ok,okéiban +[PLUR]+[POSSESSEE]+[PLUR]+[INE] 

o k	>	-ok,okéiba +[PLUR]+[POSSESSEE]+[PLUR]+[ILL] 

o k	>	-ok,okéiból +[PLUR]+[POSSESSEE]+[PLUR]+[ELA] 

o k	>	-ok,okéin +[PLUR]+[POSSESSEE]+[PLUR]+[SUE] 

o k	>	-ok,okéiról +[PLUR]+[POSSESSEE]+[PLUR]+[DEL] 

o k	>	-ok,okéira +[PLUR]+[POSSESSEE]+[PLUR]+[SBL] 

o k	>	-ok,okéinál +[PLUR]+[POSSESSEE]+[PLUR]+[ADE] 

o k	>	-ok,okéitól +[PLUR]+[POSSESSEE]+[PLUR]+[ABL] 

o k	>	-ok,okéihoz +[PLUR]+[POSSESSEE]+[PLUR]+[ALL] 

o k	>	-ok,okéiig +[PLUR]+[POSSESSEE]+[PLUR]+[TERM] 

o k	>	-ok,okéivá +[PLUR]+[POSSESSEE]+[PLUR]+[TRANS] 

o k	>	-ok,okéival +[PLUR]+[POSSESSEE]+[PLUR]+[INSTR] 

o k	>	-ok,okéiért +[PLUR]+[POSSESSEE]+[PLUR]+[CAUS/FIN] 



o k	>	-ok,okéiul +[PLUR]+[POSSESSEE]+[PLUR]+[ESS] 








o k	>	-ok,okként +[PLUR]+[FORM] 

o k	>	-ok,okkor +[PLUR]+[TEMP] 





o k	>	-ok,om +[POSS_SG_1]+[NOM]
o k	>	-ok,om/& +[POSS_SG_1]+[ACC]

o k	>	-ok,omat +[POSS_SG_1]+[ACC] 

o k	>	-ok,omnak +[POSS_SG_1]+[DAT] 

o k	>	-ok,omban +[POSS_SG_1]+[INE] 

o k	>	-ok,omba +[POSS_SG_1]+[ILL] 

o k	>	-ok,omból +[POSS_SG_1]+[ELA] 

o k	>	-ok,omon +[POSS_SG_1]+[SUE] 

o k	>	-ok,omról +[POSS_SG_1]+[DEL] 

o k	>	-ok,omra +[POSS_SG_1]+[SBL] 

o k	>	-ok,omnál +[POSS_SG_1]+[ADE] 

o k	>	-ok,omtól +[POSS_SG_1]+[ABL] 

o k	>	-ok,omhoz +[POSS_SG_1]+[ALL] 

o k	>	-ok,omig +[POSS_SG_1]+[TERM] 

o k	>	-ok,ommá +[POSS_SG_1]+[TRANS] 

o k	>	-ok,ommal +[POSS_SG_1]+[INSTR] 

o k	>	-ok,omért +[POSS_SG_1]+[CAUS/FIN] 



o k	>	-ok,omul +[POSS_SG_1]+[ESS] 





o k	>	-ok,omé +[POSS_SG_1]+[POSSESSEE]+[NOM] 

o k	>	-ok,omét +[POSS_SG_1]+[POSSESSEE]+[ACC] 

o k	>	-ok,oménak +[POSS_SG_1]+[POSSESSEE]+[DAT] 

o k	>	-ok,oméban +[POSS_SG_1]+[POSSESSEE]+[INE] 

o k	>	-ok,oméba +[POSS_SG_1]+[POSSESSEE]+[ILL] 

o k	>	-ok,oméból +[POSS_SG_1]+[POSSESSEE]+[ELA] 

o k	>	-ok,omén +[POSS_SG_1]+[POSSESSEE]+[SUE] 

o k	>	-ok,oméról +[POSS_SG_1]+[POSSESSEE]+[DEL] 

o k	>	-ok,oméra +[POSS_SG_1]+[POSSESSEE]+[SBL] 

o k	>	-ok,oménál +[POSS_SG_1]+[POSSESSEE]+[ADE] 

o k	>	-ok,ométól +[POSS_SG_1]+[POSSESSEE]+[ABL] 

o k	>	-ok,oméhoz +[POSS_SG_1]+[POSSESSEE]+[ALL] 

o k	>	-ok,oméig +[POSS_SG_1]+[POSSESSEE]+[TERM] 

o k	>	-ok,omévá +[POSS_SG_1]+[POSSESSEE]+[TRANS] 

o k	>	-ok,oméval +[POSS_SG_1]+[POSSESSEE]+[INSTR] 

o k	>	-ok,oméért +[POSS_SG_1]+[POSSESSEE]+[CAUS/FIN] 



o k	>	-ok,oméul +[POSS_SG_1]+[POSSESSEE]+[ESS] 



 o k	>	-ok,oméi +[POSS_SG_1]+[POSSESSEE]+[PLUR]+[NOM]
 
o k	>	-ok,oméit +[POSS_SG_1]+[POSSESSEE]+[PLUR]+[ACC] 

o k	>	-ok,oméinak +[POSS_SG_1]+[POSSESSEE]+[PLUR]+[DAT] 

o k	>	-ok,oméiban +[POSS_SG_1]+[POSSESSEE]+[PLUR]+[INE] 

o k	>	-ok,oméiba +[POSS_SG_1]+[POSSESSEE]+[PLUR]+[ILL] 

o k	>	-ok,oméiból +[POSS_SG_1]+[POSSESSEE]+[PLUR]+[ELA] 

o k	>	-ok,oméin +[POSS_SG_1]+[POSSESSEE]+[PLUR]+[SUE] 

o k	>	-ok,oméiról +[POSS_SG_1]+[POSSESSEE]+[PLUR]+[DEL] 

o k	>	-ok,oméira +[POSS_SG_1]+[POSSESSEE]+[PLUR]+[SBL] 

o k	>	-ok,oméinál +[POSS_SG_1]+[POSSESSEE]+[PLUR]+[ADE] 

o k	>	-ok,oméitól +[POSS_SG_1]+[POSSESSEE]+[PLUR]+[ABL] 

o k	>	-ok,oméihoz +[POSS_SG_1]+[POSSESSEE]+[PLUR]+[ALL] 

o k	>	-ok,oméiig +[POSS_SG_1]+[POSSESSEE]+[PLUR]+[TERM] 

o k	>	-ok,oméivá +[POSS_SG_1]+[POSSESSEE]+[PLUR]+[TRANS] 

o k	>	-ok,oméival +[POSS_SG_1]+[POSSESSEE]+[PLUR]+[INSTR] 

o k	>	-ok,oméiért +[POSS_SG_1]+[POSSESSEE]+[PLUR]+[CAUS/FIN] 



o k	>	-ok,oméiul +[POSS_SG_1]+[POSSESSEE]+[PLUR]+[ESS] 








o k	>	-ok,omként +[POSS_SG_1]+[FORM] 

o k	>	-ok,omkor +[POSS_SG_1]+[TEMP] 




o k	>	-ok,aim +[PLUR]+[POSS_SG_1]+[NOM]

o k	>	-ok,aimat +[PLUR]+[POSS_SG_1]+[ACC] 

o k	>	-ok,aimnak +[PLUR]+[POSS_SG_1]+[DAT] 

o k	>	-ok,aimban +[PLUR]+[POSS_SG_1]+[INE] 

o k	>	-ok,aimba +[PLUR]+[POSS_SG_1]+[ILL] 

o k	>	-ok,aimból +[PLUR]+[POSS_SG_1]+[ELA] 

o k	>	-ok,aimon +[PLUR]+[POSS_SG_1]+[SUE] 

o k	>	-ok,aimról +[PLUR]+[POSS_SG_1]+[DEL] 

o k	>	-ok,aimra +[PLUR]+[POSS_SG_1]+[SBL] 

o k	>	-ok,aimnál +[PLUR]+[POSS_SG_1]+[ADE] 

o k	>	-ok,aimtól +[PLUR]+[POSS_SG_1]+[ABL] 

o k	>	-ok,aimhoz +[PLUR]+[POSS_SG_1]+[ALL] 

o k	>	-ok,aimig +[PLUR]+[POSS_SG_1]+[TERM] 

o k	>	-ok,aimmá +[PLUR]+[POSS_SG_1]+[TRANS] 

o k	>	-ok,aimmal +[PLUR]+[POSS_SG_1]+[INSTR] 

o k	>	-ok,aimért +[PLUR]+[POSS_SG_1]+[CAUS/FIN] 



o k	>	-ok,aimul +[PLUR]+[POSS_SG_1]+[ESS] 




o k	>	-ok,aimé +[PLUR]+[POSS_SG_1]+[POSSESSEE]+[NOM] 

o k	>	-ok,aimét +[PLUR]+[POSS_SG_1]+[POSSESSEE]+[ACC] 

o k	>	-ok,aiménak +[PLUR]+[POSS_SG_1]+[POSSESSEE]+[DAT] 

o k	>	-ok,aiméban +[PLUR]+[POSS_SG_1]+[POSSESSEE]+[INE] 

o k	>	-ok,aiméba +[PLUR]+[POSS_SG_1]+[POSSESSEE]+[ILL] 

o k	>	-ok,aiméból +[PLUR]+[POSS_SG_1]+[POSSESSEE]+[ELA] 

o k	>	-ok,aimén +[PLUR]+[POSS_SG_1]+[POSSESSEE]+[SUE] 

o k	>	-ok,aiméról +[PLUR]+[POSS_SG_1]+[POSSESSEE]+[DEL] 

o k	>	-ok,aiméra +[PLUR]+[POSS_SG_1]+[POSSESSEE]+[SBL] 

o k	>	-ok,aiménál +[PLUR]+[POSS_SG_1]+[POSSESSEE]+[ADE] 

o k	>	-ok,aimétól +[PLUR]+[POSS_SG_1]+[POSSESSEE]+[ABL] 

o k	>	-ok,aiméhoz +[PLUR]+[POSS_SG_1]+[POSSESSEE]+[ALL] 

o k	>	-ok,aiméig +[PLUR]+[POSS_SG_1]+[POSSESSEE]+[TERM] 

o k	>	-ok,aimévá +[PLUR]+[POSS_SG_1]+[POSSESSEE]+[TRANS] 

o k	>	-ok,aiméval +[PLUR]+[POSS_SG_1]+[POSSESSEE]+[INSTR] 

o k	>	-ok,aiméért +[PLUR]+[POSS_SG_1]+[POSSESSEE]+[CAUS/FIN] 



o k	>	-ok,aiméul +[PLUR]+[POSS_SG_1]+[POSSESSEE]+[ESS] 



 o k	>	-ok,aiméi +[PLUR]+[POSS_SG_1]+[POSSESSEE]+[PLUR]+[NOM]
 
o k	>	-ok,aiméit +[PLUR]+[POSS_SG_1]+[POSSESSEE]+[PLUR]+[ACC] 

o k	>	-ok,aiméinak +[PLUR]+[POSS_SG_1]+[POSSESSEE]+[PLUR]+[DAT] 

o k	>	-ok,aiméiban +[PLUR]+[POSS_SG_1]+[POSSESSEE]+[PLUR]+[INE] 

o k	>	-ok,aiméiba +[PLUR]+[POSS_SG_1]+[POSSESSEE]+[PLUR]+[ILL] 

o k	>	-ok,aiméiból +[PLUR]+[POSS_SG_1]+[POSSESSEE]+[PLUR]+[ELA] 

o k	>	-ok,aiméin +[PLUR]+[POSS_SG_1]+[POSSESSEE]+[PLUR]+[SUE] 

o k	>	-ok,aiméiról +[PLUR]+[POSS_SG_1]+[POSSESSEE]+[PLUR]+[DEL] 

o k	>	-ok,aiméira +[PLUR]+[POSS_SG_1]+[POSSESSEE]+[PLUR]+[SBL] 

o k	>	-ok,aiméinál +[PLUR]+[POSS_SG_1]+[POSSESSEE]+[PLUR]+[ADE] 

o k	>	-ok,aiméitól +[PLUR]+[POSS_SG_1]+[POSSESSEE]+[PLUR]+[ABL] 

o k	>	-ok,aiméihoz +[PLUR]+[POSS_SG_1]+[POSSESSEE]+[PLUR]+[ALL] 

o k	>	-ok,aiméiig +[PLUR]+[POSS_SG_1]+[POSSESSEE]+[PLUR]+[TERM] 

o k	>	-ok,aiméivá +[PLUR]+[POSS_SG_1]+[POSSESSEE]+[PLUR]+[TRANS] 

o k	>	-ok,aiméival +[PLUR]+[POSS_SG_1]+[POSSESSEE]+[PLUR]+[INSTR] 

o k	>	-ok,aiméiért +[PLUR]+[POSS_SG_1]+[POSSESSEE]+[PLUR]+[CAUS/FIN] 



o k	>	-ok,aiméiul +[PLUR]+[POSS_SG_1]+[POSSESSEE]+[PLUR]+[ESS] 








o k	>	-ok,aimként +[PLUR]+[POSS_SG_1]+[FORM] 

o k	>	-ok,aimkor +[PLUR]+[POSS_SG_1]+[TEMP] 




o k	>	-ok,od +[POSS_SG_2]+[NOM]
o k	>	-ok,od/& +[POSS_SG_2]+[ACC]

o k	>	-ok,odat +[POSS_SG_2]+[ACC] 

o k	>	-ok,odnak +[POSS_SG_2]+[DAT] 

o k	>	-ok,odban +[POSS_SG_2]+[INE] 

o k	>	-ok,odba +[POSS_SG_2]+[ILL] 

o k	>	-ok,odból +[POSS_SG_2]+[ELA] 

o k	>	-ok,odon +[POSS_SG_2]+[SUE] 

o k	>	-ok,odról +[POSS_SG_2]+[DEL] 

o k	>	-ok,odra +[POSS_SG_2]+[SBL] 

o k	>	-ok,odnál +[POSS_SG_2]+[ADE] 

o k	>	-ok,odtól +[POSS_SG_2]+[ABL] 

o k	>	-ok,odhoz +[POSS_SG_2]+[ALL] 

o k	>	-ok,odig +[POSS_SG_2]+[TERM] 

o k	>	-ok,oddá +[POSS_SG_2]+[TRANS] 

o k	>	-ok,oddal +[POSS_SG_2]+[INSTR] 

o k	>	-ok,odért +[POSS_SG_2]+[CAUS/FIN] 



o k	>	-ok,odul +[POSS_SG_2]+[ESS] 





o k	>	-ok,odé +[POSS_SG_2]+[POSSESSEE]+[NOM] 

o k	>	-ok,odét +[POSS_SG_2]+[POSSESSEE]+[ACC] 

o k	>	-ok,odénak +[POSS_SG_2]+[POSSESSEE]+[DAT] 

o k	>	-ok,odéban +[POSS_SG_2]+[POSSESSEE]+[INE] 

o k	>	-ok,odéba +[POSS_SG_2]+[POSSESSEE]+[ILL] 

o k	>	-ok,odéból +[POSS_SG_2]+[POSSESSEE]+[ELA] 

o k	>	-ok,odén +[POSS_SG_2]+[POSSESSEE]+[SUE] 

o k	>	-ok,odéról +[POSS_SG_2]+[POSSESSEE]+[DEL] 

o k	>	-ok,odéra +[POSS_SG_2]+[POSSESSEE]+[SBL] 

o k	>	-ok,odénál +[POSS_SG_2]+[POSSESSEE]+[ADE] 

o k	>	-ok,odétól +[POSS_SG_2]+[POSSESSEE]+[ABL] 

o k	>	-ok,odéhoz +[POSS_SG_2]+[POSSESSEE]+[ALL] 

o k	>	-ok,odéig +[POSS_SG_2]+[POSSESSEE]+[TERM] 

o k	>	-ok,odévá +[POSS_SG_2]+[POSSESSEE]+[TRANS] 

o k	>	-ok,odéval +[POSS_SG_2]+[POSSESSEE]+[INSTR] 

o k	>	-ok,odéért +[POSS_SG_2]+[POSSESSEE]+[CAUS/FIN] 



o k	>	-ok,odéul +[POSS_SG_2]+[POSSESSEE]+[ESS] 



 o k	>	-ok,odéi +[POSS_SG_2]+[POSSESSEE]+[PLUR]+[NOM]
 
o k	>	-ok,odéit +[POSS_SG_2]+[POSSESSEE]+[PLUR]+[ACC] 

o k	>	-ok,odéinak +[POSS_SG_2]+[POSSESSEE]+[PLUR]+[DAT] 

o k	>	-ok,odéiban +[POSS_SG_2]+[POSSESSEE]+[PLUR]+[INE] 

o k	>	-ok,odéiba +[POSS_SG_2]+[POSSESSEE]+[PLUR]+[ILL] 

o k	>	-ok,odéiból +[POSS_SG_2]+[POSSESSEE]+[PLUR]+[ELA] 

o k	>	-ok,odéin +[POSS_SG_2]+[POSSESSEE]+[PLUR]+[SUE] 

o k	>	-ok,odéiról +[POSS_SG_2]+[POSSESSEE]+[PLUR]+[DEL] 

o k	>	-ok,odéira +[POSS_SG_2]+[POSSESSEE]+[PLUR]+[SBL] 

o k	>	-ok,odéinál +[POSS_SG_2]+[POSSESSEE]+[PLUR]+[ADE] 

o k	>	-ok,odéitól +[POSS_SG_2]+[POSSESSEE]+[PLUR]+[ABL] 

o k	>	-ok,odéihoz +[POSS_SG_2]+[POSSESSEE]+[PLUR]+[ALL] 

o k	>	-ok,odéiig +[POSS_SG_2]+[POSSESSEE]+[PLUR]+[TERM] 

o k	>	-ok,odéivá +[POSS_SG_2]+[POSSESSEE]+[PLUR]+[TRANS] 

o k	>	-ok,odéival +[POSS_SG_2]+[POSSESSEE]+[PLUR]+[INSTR] 

o k	>	-ok,odéiért +[POSS_SG_2]+[POSSESSEE]+[PLUR]+[CAUS/FIN] 



o k	>	-ok,odéiul +[POSS_SG_2]+[POSSESSEE]+[PLUR]+[ESS] 








o k	>	-ok,odként +[POSS_SG_2]+[FORM] 

o k	>	-ok,odkor +[POSS_SG_2]+[TEMP] 




o k	>	-ok,aid +[PLUR]+[POSS_SG_2]+[NOM]

o k	>	-ok,aidat +[PLUR]+[POSS_SG_2]+[ACC] 

o k	>	-ok,aidnak +[PLUR]+[POSS_SG_2]+[DAT] 

o k	>	-ok,aidban +[PLUR]+[POSS_SG_2]+[INE] 

o k	>	-ok,aidba +[PLUR]+[POSS_SG_2]+[ILL] 

o k	>	-ok,aidból +[PLUR]+[POSS_SG_2]+[ELA] 

o k	>	-ok,aidon +[PLUR]+[POSS_SG_2]+[SUE] 

o k	>	-ok,aidról +[PLUR]+[POSS_SG_2]+[DEL] 

o k	>	-ok,aidra +[PLUR]+[POSS_SG_2]+[SBL] 

o k	>	-ok,aidnál +[PLUR]+[POSS_SG_2]+[ADE] 

o k	>	-ok,aidtól +[PLUR]+[POSS_SG_2]+[ABL] 

o k	>	-ok,aidhoz +[PLUR]+[POSS_SG_2]+[ALL] 

o k	>	-ok,aidig +[PLUR]+[POSS_SG_2]+[TERM] 

o k	>	-ok,aiddá +[PLUR]+[POSS_SG_2]+[TRANS] 

o k	>	-ok,aiddal +[PLUR]+[POSS_SG_2]+[INSTR] 

o k	>	-ok,aidért +[PLUR]+[POSS_SG_2]+[CAUS/FIN] 



o k	>	-ok,aidul +[PLUR]+[POSS_SG_2]+[ESS] 




o k	>	-ok,aidé +[PLUR]+[POSS_SG_2]+[POSSESSEE]+[NOM] 

o k	>	-ok,aidét +[PLUR]+[POSS_SG_2]+[POSSESSEE]+[ACC] 

o k	>	-ok,aidénak +[PLUR]+[POSS_SG_2]+[POSSESSEE]+[DAT] 

o k	>	-ok,aidéban +[PLUR]+[POSS_SG_2]+[POSSESSEE]+[INE] 

o k	>	-ok,aidéba +[PLUR]+[POSS_SG_2]+[POSSESSEE]+[ILL] 

o k	>	-ok,aidéból +[PLUR]+[POSS_SG_2]+[POSSESSEE]+[ELA] 

o k	>	-ok,aidén +[PLUR]+[POSS_SG_2]+[POSSESSEE]+[SUE] 

o k	>	-ok,aidéról +[PLUR]+[POSS_SG_2]+[POSSESSEE]+[DEL] 

o k	>	-ok,aidéra +[PLUR]+[POSS_SG_2]+[POSSESSEE]+[SBL] 

o k	>	-ok,aidénál +[PLUR]+[POSS_SG_2]+[POSSESSEE]+[ADE] 

o k	>	-ok,aidétól +[PLUR]+[POSS_SG_2]+[POSSESSEE]+[ABL] 

o k	>	-ok,aidéhoz +[PLUR]+[POSS_SG_2]+[POSSESSEE]+[ALL] 

o k	>	-ok,aidéig +[PLUR]+[POSS_SG_2]+[POSSESSEE]+[TERM] 

o k	>	-ok,aidévá +[PLUR]+[POSS_SG_2]+[POSSESSEE]+[TRANS] 

o k	>	-ok,aidéval +[PLUR]+[POSS_SG_2]+[POSSESSEE]+[INSTR] 

o k	>	-ok,aidéért +[PLUR]+[POSS_SG_2]+[POSSESSEE]+[CAUS/FIN] 



o k	>	-ok,aidéul +[PLUR]+[POSS_SG_2]+[POSSESSEE]+[ESS] 



 o k	>	-ok,aidéi +[PLUR]+[POSS_SG_2]+[POSSESSEE]+[PLUR]+[NOM]
 
o k	>	-ok,aidéit +[PLUR]+[POSS_SG_2]+[POSSESSEE]+[PLUR]+[ACC] 

o k	>	-ok,aidéinak +[PLUR]+[POSS_SG_2]+[POSSESSEE]+[PLUR]+[DAT] 

o k	>	-ok,aidéiban +[PLUR]+[POSS_SG_2]+[POSSESSEE]+[PLUR]+[INE] 

o k	>	-ok,aidéiba +[PLUR]+[POSS_SG_2]+[POSSESSEE]+[PLUR]+[ILL] 

o k	>	-ok,aidéiból +[PLUR]+[POSS_SG_2]+[POSSESSEE]+[PLUR]+[ELA] 

o k	>	-ok,aidéin +[PLUR]+[POSS_SG_2]+[POSSESSEE]+[PLUR]+[SUE] 

o k	>	-ok,aidéiról +[PLUR]+[POSS_SG_2]+[POSSESSEE]+[PLUR]+[DEL] 

o k	>	-ok,aidéira +[PLUR]+[POSS_SG_2]+[POSSESSEE]+[PLUR]+[SBL] 

o k	>	-ok,aidéinál +[PLUR]+[POSS_SG_2]+[POSSESSEE]+[PLUR]+[ADE] 

o k	>	-ok,aidéitól +[PLUR]+[POSS_SG_2]+[POSSESSEE]+[PLUR]+[ABL] 

o k	>	-ok,aidéihoz +[PLUR]+[POSS_SG_2]+[POSSESSEE]+[PLUR]+[ALL] 

o k	>	-ok,aidéiig +[PLUR]+[POSS_SG_2]+[POSSESSEE]+[PLUR]+[TERM] 

o k	>	-ok,aidéivá +[PLUR]+[POSS_SG_2]+[POSSESSEE]+[PLUR]+[TRANS] 

o k	>	-ok,aidéival +[PLUR]+[POSS_SG_2]+[POSSESSEE]+[PLUR]+[INSTR] 

o k	>	-ok,aidéiért +[PLUR]+[POSS_SG_2]+[POSSESSEE]+[PLUR]+[CAUS/FIN] 



o k	>	-ok,aidéiul +[PLUR]+[POSS_SG_2]+[POSSESSEE]+[PLUR]+[ESS] 








o k	>	-ok,aidként +[PLUR]+[POSS_SG_2]+[FORM] 

o k	>	-ok,aidkor +[PLUR]+[POSS_SG_2]+[TEMP] 




[^dt]o k	>	-ok,a +[POSS_SG_3]+[NOM]

[^dt]o k	>	-ok,át +[POSS_SG_3]+[ACC] 

[^dt]o k	>	-ok,ának +[POSS_SG_3]+[DAT] 

[^dt]o k	>	-ok,ában +[POSS_SG_3]+[INE] 

[^dt]o k	>	-ok,ába +[POSS_SG_3]+[ILL] 

[^dt]o k	>	-ok,ából +[POSS_SG_3]+[ELA] 

[^dt]o k	>	-ok,án +[POSS_SG_3]+[SUE] 

[^dt]o k	>	-ok,áról +[POSS_SG_3]+[DEL] 

[^dt]o k	>	-ok,ára +[POSS_SG_3]+[SBL] 

[^dt]o k	>	-ok,ánál +[POSS_SG_3]+[ADE] 

[^dt]o k	>	-ok,ától +[POSS_SG_3]+[ABL] 

[^dt]o k	>	-ok,ához +[POSS_SG_3]+[ALL] 

[^dt]o k	>	-ok,áig +[POSS_SG_3]+[TERM] 

[^dt]o k	>	-ok,ává +[POSS_SG_3]+[TRANS] 

[^dt]o k	>	-ok,ával +[POSS_SG_3]+[INSTR] 

[^dt]o k	>	-ok,áért +[POSS_SG_3]+[CAUS/FIN] 



[^dt]o k	>	-ok,ául +[POSS_SG_3]+[ESS] 




[^dt]o k	>	-ok,áé +[POSS_SG_3]+[POSSESSEE]+[NOM] 

[^dt]o k	>	-ok,áét +[POSS_SG_3]+[POSSESSEE]+[ACC] 

[^dt]o k	>	-ok,áénak +[POSS_SG_3]+[POSSESSEE]+[DAT] 

[^dt]o k	>	-ok,áéban +[POSS_SG_3]+[POSSESSEE]+[INE] 

[^dt]o k	>	-ok,áéba +[POSS_SG_3]+[POSSESSEE]+[ILL] 

[^dt]o k	>	-ok,áéból +[POSS_SG_3]+[POSSESSEE]+[ELA] 

[^dt]o k	>	-ok,áén +[POSS_SG_3]+[POSSESSEE]+[SUE] 

[^dt]o k	>	-ok,áéról +[POSS_SG_3]+[POSSESSEE]+[DEL] 

[^dt]o k	>	-ok,áéra +[POSS_SG_3]+[POSSESSEE]+[SBL] 

[^dt]o k	>	-ok,áénál +[POSS_SG_3]+[POSSESSEE]+[ADE] 

[^dt]o k	>	-ok,áétól +[POSS_SG_3]+[POSSESSEE]+[ABL] 

[^dt]o k	>	-ok,áéhoz +[POSS_SG_3]+[POSSESSEE]+[ALL] 

[^dt]o k	>	-ok,áéig +[POSS_SG_3]+[POSSESSEE]+[TERM] 

[^dt]o k	>	-ok,áévá +[POSS_SG_3]+[POSSESSEE]+[TRANS] 

[^dt]o k	>	-ok,áéval +[POSS_SG_3]+[POSSESSEE]+[INSTR] 

[^dt]o k	>	-ok,áéért +[POSS_SG_3]+[POSSESSEE]+[CAUS/FIN] 



[^dt]o k	>	-ok,áéul +[POSS_SG_3]+[POSSESSEE]+[ESS] 



 [^dt]o k	>	-ok,áéi +[POSS_SG_3]+[POSSESSEE]+[PLUR]+[NOM]
 
[^dt]o k	>	-ok,áéit +[POSS_SG_3]+[POSSESSEE]+[PLUR]+[ACC] 

[^dt]o k	>	-ok,áéinak +[POSS_SG_3]+[POSSESSEE]+[PLUR]+[DAT] 

[^dt]o k	>	-ok,áéiban +[POSS_SG_3]+[POSSESSEE]+[PLUR]+[INE] 

[^dt]o k	>	-ok,áéiba +[POSS_SG_3]+[POSSESSEE]+[PLUR]+[ILL] 

[^dt]o k	>	-ok,áéiból +[POSS_SG_3]+[POSSESSEE]+[PLUR]+[ELA] 

[^dt]o k	>	-ok,áéin +[POSS_SG_3]+[POSSESSEE]+[PLUR]+[SUE] 

[^dt]o k	>	-ok,áéiról +[POSS_SG_3]+[POSSESSEE]+[PLUR]+[DEL] 

[^dt]o k	>	-ok,áéira +[POSS_SG_3]+[POSSESSEE]+[PLUR]+[SBL] 

[^dt]o k	>	-ok,áéinál +[POSS_SG_3]+[POSSESSEE]+[PLUR]+[ADE] 

[^dt]o k	>	-ok,áéitól +[POSS_SG_3]+[POSSESSEE]+[PLUR]+[ABL] 

[^dt]o k	>	-ok,áéihoz +[POSS_SG_3]+[POSSESSEE]+[PLUR]+[ALL] 

[^dt]o k	>	-ok,áéiig +[POSS_SG_3]+[POSSESSEE]+[PLUR]+[TERM] 

[^dt]o k	>	-ok,áéivá +[POSS_SG_3]+[POSSESSEE]+[PLUR]+[TRANS] 

[^dt]o k	>	-ok,áéival +[POSS_SG_3]+[POSSESSEE]+[PLUR]+[INSTR] 

[^dt]o k	>	-ok,áéiért +[POSS_SG_3]+[POSSESSEE]+[PLUR]+[CAUS/FIN] 



[^dt]o k	>	-ok,áéiul +[POSS_SG_3]+[POSSESSEE]+[PLUR]+[ESS] 








[^dt]o k	>	-ok,aként +[POSS_SG_3]+[FORM] 

[^dt]o k	>	-ok,akor +[POSS_SG_3]+[TEMP] 




o k	>	-ok,ai +[PLUR]+[POSS_SG_3]+[NOM]

o k	>	-ok,ait +[PLUR]+[POSS_SG_3]+[ACC] 

o k	>	-ok,ainak +[PLUR]+[POSS_SG_3]+[DAT] 

o k	>	-ok,aiban +[PLUR]+[POSS_SG_3]+[INE] 

o k	>	-ok,aiba +[PLUR]+[POSS_SG_3]+[ILL] 

o k	>	-ok,aiból +[PLUR]+[POSS_SG_3]+[ELA] 

o k	>	-ok,ain +[PLUR]+[POSS_SG_3]+[SUE] 

o k	>	-ok,airól +[PLUR]+[POSS_SG_3]+[DEL] 

o k	>	-ok,aira +[PLUR]+[POSS_SG_3]+[SBL] 

o k	>	-ok,ainál +[PLUR]+[POSS_SG_3]+[ADE] 

o k	>	-ok,aitól +[PLUR]+[POSS_SG_3]+[ABL] 

o k	>	-ok,aihoz +[PLUR]+[POSS_SG_3]+[ALL] 

o k	>	-ok,aiig +[PLUR]+[POSS_SG_3]+[TERM] 

o k	>	-ok,aivá +[PLUR]+[POSS_SG_3]+[TRANS] 

o k	>	-ok,aival +[PLUR]+[POSS_SG_3]+[INSTR] 

o k	>	-ok,aiért +[PLUR]+[POSS_SG_3]+[CAUS/FIN] 



o k	>	-ok,aiul +[PLUR]+[POSS_SG_3]+[ESS] 




o k	>	-ok,aié +[PLUR]+[POSS_SG_3]+[POSSESSEE]+[NOM] 

o k	>	-ok,aiét +[PLUR]+[POSS_SG_3]+[POSSESSEE]+[ACC] 

o k	>	-ok,aiénak +[PLUR]+[POSS_SG_3]+[POSSESSEE]+[DAT] 

o k	>	-ok,aiéban +[PLUR]+[POSS_SG_3]+[POSSESSEE]+[INE] 

o k	>	-ok,aiéba +[PLUR]+[POSS_SG_3]+[POSSESSEE]+[ILL] 

o k	>	-ok,aiéból +[PLUR]+[POSS_SG_3]+[POSSESSEE]+[ELA] 

o k	>	-ok,aién +[PLUR]+[POSS_SG_3]+[POSSESSEE]+[SUE] 

o k	>	-ok,aiéról +[PLUR]+[POSS_SG_3]+[POSSESSEE]+[DEL] 

o k	>	-ok,aiéra +[PLUR]+[POSS_SG_3]+[POSSESSEE]+[SBL] 

o k	>	-ok,aiénál +[PLUR]+[POSS_SG_3]+[POSSESSEE]+[ADE] 

o k	>	-ok,aiétól +[PLUR]+[POSS_SG_3]+[POSSESSEE]+[ABL] 

o k	>	-ok,aiéhoz +[PLUR]+[POSS_SG_3]+[POSSESSEE]+[ALL] 

o k	>	-ok,aiéig +[PLUR]+[POSS_SG_3]+[POSSESSEE]+[TERM] 

o k	>	-ok,aiévá +[PLUR]+[POSS_SG_3]+[POSSESSEE]+[TRANS] 

o k	>	-ok,aiéval +[PLUR]+[POSS_SG_3]+[POSSESSEE]+[INSTR] 

o k	>	-ok,aiéért +[PLUR]+[POSS_SG_3]+[POSSESSEE]+[CAUS/FIN] 



o k	>	-ok,aiéul +[PLUR]+[POSS_SG_3]+[POSSESSEE]+[ESS] 



 o k	>	-ok,aiéi +[PLUR]+[POSS_SG_3]+[POSSESSEE]+[PLUR]+[NOM]
 
o k	>	-ok,aiéit +[PLUR]+[POSS_SG_3]+[POSSESSEE]+[PLUR]+[ACC] 

o k	>	-ok,aiéinak +[PLUR]+[POSS_SG_3]+[POSSESSEE]+[PLUR]+[DAT] 

o k	>	-ok,aiéiban +[PLUR]+[POSS_SG_3]+[POSSESSEE]+[PLUR]+[INE] 

o k	>	-ok,aiéiba +[PLUR]+[POSS_SG_3]+[POSSESSEE]+[PLUR]+[ILL] 

o k	>	-ok,aiéiból +[PLUR]+[POSS_SG_3]+[POSSESSEE]+[PLUR]+[ELA] 

o k	>	-ok,aiéin +[PLUR]+[POSS_SG_3]+[POSSESSEE]+[PLUR]+[SUE] 

o k	>	-ok,aiéiról +[PLUR]+[POSS_SG_3]+[POSSESSEE]+[PLUR]+[DEL] 

o k	>	-ok,aiéira +[PLUR]+[POSS_SG_3]+[POSSESSEE]+[PLUR]+[SBL] 

o k	>	-ok,aiéinál +[PLUR]+[POSS_SG_3]+[POSSESSEE]+[PLUR]+[ADE] 

o k	>	-ok,aiéitól +[PLUR]+[POSS_SG_3]+[POSSESSEE]+[PLUR]+[ABL] 

o k	>	-ok,aiéihoz +[PLUR]+[POSS_SG_3]+[POSSESSEE]+[PLUR]+[ALL] 

o k	>	-ok,aiéiig +[PLUR]+[POSS_SG_3]+[POSSESSEE]+[PLUR]+[TERM] 

o k	>	-ok,aiéivá +[PLUR]+[POSS_SG_3]+[POSSESSEE]+[PLUR]+[TRANS] 

o k	>	-ok,aiéival +[PLUR]+[POSS_SG_3]+[POSSESSEE]+[PLUR]+[INSTR] 

o k	>	-ok,aiéiért +[PLUR]+[POSS_SG_3]+[POSSESSEE]+[PLUR]+[CAUS/FIN] 



o k	>	-ok,aiéiul +[PLUR]+[POSS_SG_3]+[POSSESSEE]+[PLUR]+[ESS] 








o k	>	-ok,aiként +[PLUR]+[POSS_SG_3]+[FORM] 

o k	>	-ok,aikor +[PLUR]+[POSS_SG_3]+[TEMP] 




o k	>	-ok,unk +[POSS_PL_1]+[NOM]
o k	>	-ok,unk/& +[POSS_PL_1]+[ACC]


o k	>	-ok,unkat +[POSS_PL_1]+[ACC] 

o k	>	-ok,unknak +[POSS_PL_1]+[DAT] 

o k	>	-ok,unkban +[POSS_PL_1]+[INE] 

o k	>	-ok,unkba +[POSS_PL_1]+[ILL] 

o k	>	-ok,unkból +[POSS_PL_1]+[ELA] 

o k	>	-ok,unkon +[POSS_PL_1]+[SUE] 

o k	>	-ok,unkról +[POSS_PL_1]+[DEL] 

o k	>	-ok,unkra +[POSS_PL_1]+[SBL] 

o k	>	-ok,unknál +[POSS_PL_1]+[ADE] 

o k	>	-ok,unktól +[POSS_PL_1]+[ABL] 

o k	>	-ok,unkhoz +[POSS_PL_1]+[ALL] 

o k	>	-ok,unkig +[POSS_PL_1]+[TERM] 

o k	>	-ok,unkká +[POSS_PL_1]+[TRANS] 

o k	>	-ok,unkkal +[POSS_PL_1]+[INSTR] 

o k	>	-ok,unkért +[POSS_PL_1]+[CAUS/FIN] 



o k	>	-ok,unkul +[POSS_PL_1]+[ESS] 





o k	>	-ok,unké +[POSS_PL_1]+[POSSESSEE]+[NOM] 

o k	>	-ok,unkét +[POSS_PL_1]+[POSSESSEE]+[ACC] 

o k	>	-ok,unkénak +[POSS_PL_1]+[POSSESSEE]+[DAT] 

o k	>	-ok,unkéban +[POSS_PL_1]+[POSSESSEE]+[INE] 

o k	>	-ok,unkéba +[POSS_PL_1]+[POSSESSEE]+[ILL] 

o k	>	-ok,unkéból +[POSS_PL_1]+[POSSESSEE]+[ELA] 

o k	>	-ok,unkén +[POSS_PL_1]+[POSSESSEE]+[SUE] 

o k	>	-ok,unkéról +[POSS_PL_1]+[POSSESSEE]+[DEL] 

o k	>	-ok,unkéra +[POSS_PL_1]+[POSSESSEE]+[SBL] 

o k	>	-ok,unkénál +[POSS_PL_1]+[POSSESSEE]+[ADE] 

o k	>	-ok,unkétól +[POSS_PL_1]+[POSSESSEE]+[ABL] 

o k	>	-ok,unkéhoz +[POSS_PL_1]+[POSSESSEE]+[ALL] 

o k	>	-ok,unkéig +[POSS_PL_1]+[POSSESSEE]+[TERM] 

o k	>	-ok,unkévá +[POSS_PL_1]+[POSSESSEE]+[TRANS] 

o k	>	-ok,unkéval +[POSS_PL_1]+[POSSESSEE]+[INSTR] 

o k	>	-ok,unkéért +[POSS_PL_1]+[POSSESSEE]+[CAUS/FIN] 



o k	>	-ok,unkéul +[POSS_PL_1]+[POSSESSEE]+[ESS] 



 o k	>	-ok,unkéi +[POSS_PL_1]+[POSSESSEE]+[PLUR]+[NOM]
 
o k	>	-ok,unkéit +[POSS_PL_1]+[POSSESSEE]+[PLUR]+[ACC] 

o k	>	-ok,unkéinak +[POSS_PL_1]+[POSSESSEE]+[PLUR]+[DAT] 

o k	>	-ok,unkéiban +[POSS_PL_1]+[POSSESSEE]+[PLUR]+[INE] 

o k	>	-ok,unkéiba +[POSS_PL_1]+[POSSESSEE]+[PLUR]+[ILL] 

o k	>	-ok,unkéiból +[POSS_PL_1]+[POSSESSEE]+[PLUR]+[ELA] 

o k	>	-ok,unkéin +[POSS_PL_1]+[POSSESSEE]+[PLUR]+[SUE] 

o k	>	-ok,unkéiról +[POSS_PL_1]+[POSSESSEE]+[PLUR]+[DEL] 

o k	>	-ok,unkéira +[POSS_PL_1]+[POSSESSEE]+[PLUR]+[SBL] 

o k	>	-ok,unkéinál +[POSS_PL_1]+[POSSESSEE]+[PLUR]+[ADE] 

o k	>	-ok,unkéitól +[POSS_PL_1]+[POSSESSEE]+[PLUR]+[ABL] 

o k	>	-ok,unkéihoz +[POSS_PL_1]+[POSSESSEE]+[PLUR]+[ALL] 

o k	>	-ok,unkéiig +[POSS_PL_1]+[POSSESSEE]+[PLUR]+[TERM] 

o k	>	-ok,unkéivá +[POSS_PL_1]+[POSSESSEE]+[PLUR]+[TRANS] 

o k	>	-ok,unkéival +[POSS_PL_1]+[POSSESSEE]+[PLUR]+[INSTR] 

o k	>	-ok,unkéiért +[POSS_PL_1]+[POSSESSEE]+[PLUR]+[CAUS/FIN] 



o k	>	-ok,unkéiul +[POSS_PL_1]+[POSSESSEE]+[PLUR]+[ESS] 








o k	>	-ok,unkként +[POSS_PL_1]+[FORM] 

o k	>	-ok,unkkor +[POSS_PL_1]+[TEMP] 




o k	>	-ok,aink +[PLUR]+[POSS_PL_1]+[NOM]

o k	>	-ok,ainkat +[PLUR]+[POSS_PL_1]+[ACC] 

o k	>	-ok,ainknak +[PLUR]+[POSS_PL_1]+[DAT] 

o k	>	-ok,ainkban +[PLUR]+[POSS_PL_1]+[INE] 

o k	>	-ok,ainkba +[PLUR]+[POSS_PL_1]+[ILL] 

o k	>	-ok,ainkból +[PLUR]+[POSS_PL_1]+[ELA] 

o k	>	-ok,ainkon +[PLUR]+[POSS_PL_1]+[SUE] 

o k	>	-ok,ainkról +[PLUR]+[POSS_PL_1]+[DEL] 

o k	>	-ok,ainkra +[PLUR]+[POSS_PL_1]+[SBL] 

o k	>	-ok,ainknál +[PLUR]+[POSS_PL_1]+[ADE] 

o k	>	-ok,ainktól +[PLUR]+[POSS_PL_1]+[ABL] 

o k	>	-ok,ainkhoz +[PLUR]+[POSS_PL_1]+[ALL] 

o k	>	-ok,ainkig +[PLUR]+[POSS_PL_1]+[TERM] 

o k	>	-ok,ainkká +[PLUR]+[POSS_PL_1]+[TRANS] 

o k	>	-ok,ainkkal +[PLUR]+[POSS_PL_1]+[INSTR] 

o k	>	-ok,ainkért +[PLUR]+[POSS_PL_1]+[CAUS/FIN] 



o k	>	-ok,ainkul +[PLUR]+[POSS_PL_1]+[ESS] 




o k	>	-ok,ainké +[PLUR]+[POSS_PL_1]+[POSSESSEE]+[NOM] 

o k	>	-ok,ainkét +[PLUR]+[POSS_PL_1]+[POSSESSEE]+[ACC] 

o k	>	-ok,ainkénak +[PLUR]+[POSS_PL_1]+[POSSESSEE]+[DAT] 

o k	>	-ok,ainkéban +[PLUR]+[POSS_PL_1]+[POSSESSEE]+[INE] 

o k	>	-ok,ainkéba +[PLUR]+[POSS_PL_1]+[POSSESSEE]+[ILL] 

o k	>	-ok,ainkéból +[PLUR]+[POSS_PL_1]+[POSSESSEE]+[ELA] 

o k	>	-ok,ainkén +[PLUR]+[POSS_PL_1]+[POSSESSEE]+[SUE] 

o k	>	-ok,ainkéról +[PLUR]+[POSS_PL_1]+[POSSESSEE]+[DEL] 

o k	>	-ok,ainkéra +[PLUR]+[POSS_PL_1]+[POSSESSEE]+[SBL] 

o k	>	-ok,ainkénál +[PLUR]+[POSS_PL_1]+[POSSESSEE]+[ADE] 

o k	>	-ok,ainkétól +[PLUR]+[POSS_PL_1]+[POSSESSEE]+[ABL] 

o k	>	-ok,ainkéhoz +[PLUR]+[POSS_PL_1]+[POSSESSEE]+[ALL] 

o k	>	-ok,ainkéig +[PLUR]+[POSS_PL_1]+[POSSESSEE]+[TERM] 

o k	>	-ok,ainkévá +[PLUR]+[POSS_PL_1]+[POSSESSEE]+[TRANS] 

o k	>	-ok,ainkéval +[PLUR]+[POSS_PL_1]+[POSSESSEE]+[INSTR] 

o k	>	-ok,ainkéért +[PLUR]+[POSS_PL_1]+[POSSESSEE]+[CAUS/FIN] 



o k	>	-ok,ainkéul +[PLUR]+[POSS_PL_1]+[POSSESSEE]+[ESS] 



 o k	>	-ok,ainkéi +[PLUR]+[POSS_PL_1]+[POSSESSEE]+[PLUR]+[NOM]
 
o k	>	-ok,ainkéit +[PLUR]+[POSS_PL_1]+[POSSESSEE]+[PLUR]+[ACC] 

o k	>	-ok,ainkéinak +[PLUR]+[POSS_PL_1]+[POSSESSEE]+[PLUR]+[DAT] 

o k	>	-ok,ainkéiban +[PLUR]+[POSS_PL_1]+[POSSESSEE]+[PLUR]+[INE] 

o k	>	-ok,ainkéiba +[PLUR]+[POSS_PL_1]+[POSSESSEE]+[PLUR]+[ILL] 

o k	>	-ok,ainkéiból +[PLUR]+[POSS_PL_1]+[POSSESSEE]+[PLUR]+[ELA] 

o k	>	-ok,ainkéin +[PLUR]+[POSS_PL_1]+[POSSESSEE]+[PLUR]+[SUE] 

o k	>	-ok,ainkéiról +[PLUR]+[POSS_PL_1]+[POSSESSEE]+[PLUR]+[DEL] 

o k	>	-ok,ainkéira +[PLUR]+[POSS_PL_1]+[POSSESSEE]+[PLUR]+[SBL] 

o k	>	-ok,ainkéinál +[PLUR]+[POSS_PL_1]+[POSSESSEE]+[PLUR]+[ADE] 

o k	>	-ok,ainkéitól +[PLUR]+[POSS_PL_1]+[POSSESSEE]+[PLUR]+[ABL] 

o k	>	-ok,ainkéihoz +[PLUR]+[POSS_PL_1]+[POSSESSEE]+[PLUR]+[ALL] 

o k	>	-ok,ainkéiig +[PLUR]+[POSS_PL_1]+[POSSESSEE]+[PLUR]+[TERM] 

o k	>	-ok,ainkéivá +[PLUR]+[POSS_PL_1]+[POSSESSEE]+[PLUR]+[TRANS] 

o k	>	-ok,ainkéival +[PLUR]+[POSS_PL_1]+[POSSESSEE]+[PLUR]+[INSTR] 

o k	>	-ok,ainkéiért +[PLUR]+[POSS_PL_1]+[POSSESSEE]+[PLUR]+[CAUS/FIN] 



o k	>	-ok,ainkéiul +[PLUR]+[POSS_PL_1]+[POSSESSEE]+[PLUR]+[ESS] 








o k	>	-ok,ainkként +[PLUR]+[POSS_PL_1]+[FORM] 

o k	>	-ok,ainkkor +[PLUR]+[POSS_PL_1]+[TEMP] 




o k	>	-ok,otok +[POSS_PL_2]+[NOM]
o k	>	-ok,otok/& +[POSS_PL_2]+[ACC]

o k	>	-ok,otokat +[POSS_PL_2]+[ACC] 

o k	>	-ok,otoknak +[POSS_PL_2]+[DAT] 

o k	>	-ok,otokban +[POSS_PL_2]+[INE] 

o k	>	-ok,otokba +[POSS_PL_2]+[ILL] 

o k	>	-ok,otokból +[POSS_PL_2]+[ELA] 

o k	>	-ok,otokon +[POSS_PL_2]+[SUE] 

o k	>	-ok,otokról +[POSS_PL_2]+[DEL] 

o k	>	-ok,otokra +[POSS_PL_2]+[SBL] 

o k	>	-ok,otoknál +[POSS_PL_2]+[ADE] 

o k	>	-ok,otoktól +[POSS_PL_2]+[ABL] 

o k	>	-ok,otokhoz +[POSS_PL_2]+[ALL] 

o k	>	-ok,otokig +[POSS_PL_2]+[TERM] 

o k	>	-ok,otokká +[POSS_PL_2]+[TRANS] 

o k	>	-ok,otokkal +[POSS_PL_2]+[INSTR] 

o k	>	-ok,otokért +[POSS_PL_2]+[CAUS/FIN] 



o k	>	-ok,otokul +[POSS_PL_2]+[ESS] 





o k	>	-ok,otoké +[POSS_PL_2]+[POSSESSEE]+[NOM] 

o k	>	-ok,otokét +[POSS_PL_2]+[POSSESSEE]+[ACC] 

o k	>	-ok,otokénak +[POSS_PL_2]+[POSSESSEE]+[DAT] 

o k	>	-ok,otokéban +[POSS_PL_2]+[POSSESSEE]+[INE] 

o k	>	-ok,otokéba +[POSS_PL_2]+[POSSESSEE]+[ILL] 

o k	>	-ok,otokéból +[POSS_PL_2]+[POSSESSEE]+[ELA] 

o k	>	-ok,otokén +[POSS_PL_2]+[POSSESSEE]+[SUE] 

o k	>	-ok,otokéról +[POSS_PL_2]+[POSSESSEE]+[DEL] 

o k	>	-ok,otokéra +[POSS_PL_2]+[POSSESSEE]+[SBL] 

o k	>	-ok,otokénál +[POSS_PL_2]+[POSSESSEE]+[ADE] 

o k	>	-ok,otokétól +[POSS_PL_2]+[POSSESSEE]+[ABL] 

o k	>	-ok,otokéhoz +[POSS_PL_2]+[POSSESSEE]+[ALL] 

o k	>	-ok,otokéig +[POSS_PL_2]+[POSSESSEE]+[TERM] 

o k	>	-ok,otokévá +[POSS_PL_2]+[POSSESSEE]+[TRANS] 

o k	>	-ok,otokéval +[POSS_PL_2]+[POSSESSEE]+[INSTR] 

o k	>	-ok,otokéért +[POSS_PL_2]+[POSSESSEE]+[CAUS/FIN] 



o k	>	-ok,otokéul +[POSS_PL_2]+[POSSESSEE]+[ESS] 



 o k	>	-ok,otokéi +[POSS_PL_2]+[POSSESSEE]+[PLUR]+[NOM]
 
o k	>	-ok,otokéit +[POSS_PL_2]+[POSSESSEE]+[PLUR]+[ACC] 

o k	>	-ok,otokéinak +[POSS_PL_2]+[POSSESSEE]+[PLUR]+[DAT] 

o k	>	-ok,otokéiban +[POSS_PL_2]+[POSSESSEE]+[PLUR]+[INE] 

o k	>	-ok,otokéiba +[POSS_PL_2]+[POSSESSEE]+[PLUR]+[ILL] 

o k	>	-ok,otokéiból +[POSS_PL_2]+[POSSESSEE]+[PLUR]+[ELA] 

o k	>	-ok,otokéin +[POSS_PL_2]+[POSSESSEE]+[PLUR]+[SUE] 

o k	>	-ok,otokéiról +[POSS_PL_2]+[POSSESSEE]+[PLUR]+[DEL] 

o k	>	-ok,otokéira +[POSS_PL_2]+[POSSESSEE]+[PLUR]+[SBL] 

o k	>	-ok,otokéinál +[POSS_PL_2]+[POSSESSEE]+[PLUR]+[ADE] 

o k	>	-ok,otokéitól +[POSS_PL_2]+[POSSESSEE]+[PLUR]+[ABL] 

o k	>	-ok,otokéihoz +[POSS_PL_2]+[POSSESSEE]+[PLUR]+[ALL] 

o k	>	-ok,otokéiig +[POSS_PL_2]+[POSSESSEE]+[PLUR]+[TERM] 

o k	>	-ok,otokéivá +[POSS_PL_2]+[POSSESSEE]+[PLUR]+[TRANS] 

o k	>	-ok,otokéival +[POSS_PL_2]+[POSSESSEE]+[PLUR]+[INSTR] 

o k	>	-ok,otokéiért +[POSS_PL_2]+[POSSESSEE]+[PLUR]+[CAUS/FIN] 



o k	>	-ok,otokéiul +[POSS_PL_2]+[POSSESSEE]+[PLUR]+[ESS] 








o k	>	-ok,otokként +[POSS_PL_2]+[FORM] 

o k	>	-ok,otokkor +[POSS_PL_2]+[TEMP] 




o k	>	-ok,aitok +[PLUR]+[POSS_PL_2]+[NOM]

o k	>	-ok,aitokat +[PLUR]+[POSS_PL_2]+[ACC] 

o k	>	-ok,aitoknak +[PLUR]+[POSS_PL_2]+[DAT] 

o k	>	-ok,aitokban +[PLUR]+[POSS_PL_2]+[INE] 

o k	>	-ok,aitokba +[PLUR]+[POSS_PL_2]+[ILL] 

o k	>	-ok,aitokból +[PLUR]+[POSS_PL_2]+[ELA] 

o k	>	-ok,aitokon +[PLUR]+[POSS_PL_2]+[SUE] 

o k	>	-ok,aitokról +[PLUR]+[POSS_PL_2]+[DEL] 

o k	>	-ok,aitokra +[PLUR]+[POSS_PL_2]+[SBL] 

o k	>	-ok,aitoknál +[PLUR]+[POSS_PL_2]+[ADE] 

o k	>	-ok,aitoktól +[PLUR]+[POSS_PL_2]+[ABL] 

o k	>	-ok,aitokhoz +[PLUR]+[POSS_PL_2]+[ALL] 

o k	>	-ok,aitokig +[PLUR]+[POSS_PL_2]+[TERM] 

o k	>	-ok,aitokká +[PLUR]+[POSS_PL_2]+[TRANS] 

o k	>	-ok,aitokkal +[PLUR]+[POSS_PL_2]+[INSTR] 

o k	>	-ok,aitokért +[PLUR]+[POSS_PL_2]+[CAUS/FIN] 



o k	>	-ok,aitokul +[PLUR]+[POSS_PL_2]+[ESS] 




o k	>	-ok,aitoké +[PLUR]+[POSS_PL_2]+[POSSESSEE]+[NOM] 

o k	>	-ok,aitokét +[PLUR]+[POSS_PL_2]+[POSSESSEE]+[ACC] 

o k	>	-ok,aitokénak +[PLUR]+[POSS_PL_2]+[POSSESSEE]+[DAT] 

o k	>	-ok,aitokéban +[PLUR]+[POSS_PL_2]+[POSSESSEE]+[INE] 

o k	>	-ok,aitokéba +[PLUR]+[POSS_PL_2]+[POSSESSEE]+[ILL] 

o k	>	-ok,aitokéból +[PLUR]+[POSS_PL_2]+[POSSESSEE]+[ELA] 

o k	>	-ok,aitokén +[PLUR]+[POSS_PL_2]+[POSSESSEE]+[SUE] 

o k	>	-ok,aitokéról +[PLUR]+[POSS_PL_2]+[POSSESSEE]+[DEL] 

o k	>	-ok,aitokéra +[PLUR]+[POSS_PL_2]+[POSSESSEE]+[SBL] 

o k	>	-ok,aitokénál +[PLUR]+[POSS_PL_2]+[POSSESSEE]+[ADE] 

o k	>	-ok,aitokétól +[PLUR]+[POSS_PL_2]+[POSSESSEE]+[ABL] 

o k	>	-ok,aitokéhoz +[PLUR]+[POSS_PL_2]+[POSSESSEE]+[ALL] 

o k	>	-ok,aitokéig +[PLUR]+[POSS_PL_2]+[POSSESSEE]+[TERM] 

o k	>	-ok,aitokévá +[PLUR]+[POSS_PL_2]+[POSSESSEE]+[TRANS] 

o k	>	-ok,aitokéval +[PLUR]+[POSS_PL_2]+[POSSESSEE]+[INSTR] 

o k	>	-ok,aitokéért +[PLUR]+[POSS_PL_2]+[POSSESSEE]+[CAUS/FIN] 



o k	>	-ok,aitokéul +[PLUR]+[POSS_PL_2]+[POSSESSEE]+[ESS] 



 o k	>	-ok,aitokéi +[PLUR]+[POSS_PL_2]+[POSSESSEE]+[PLUR]+[NOM]
 
o k	>	-ok,aitokéit +[PLUR]+[POSS_PL_2]+[POSSESSEE]+[PLUR]+[ACC] 

o k	>	-ok,aitokéinak +[PLUR]+[POSS_PL_2]+[POSSESSEE]+[PLUR]+[DAT] 

o k	>	-ok,aitokéiban +[PLUR]+[POSS_PL_2]+[POSSESSEE]+[PLUR]+[INE] 

o k	>	-ok,aitokéiba +[PLUR]+[POSS_PL_2]+[POSSESSEE]+[PLUR]+[ILL] 

o k	>	-ok,aitokéiból +[PLUR]+[POSS_PL_2]+[POSSESSEE]+[PLUR]+[ELA] 

o k	>	-ok,aitokéin +[PLUR]+[POSS_PL_2]+[POSSESSEE]+[PLUR]+[SUE] 

o k	>	-ok,aitokéiról +[PLUR]+[POSS_PL_2]+[POSSESSEE]+[PLUR]+[DEL] 

o k	>	-ok,aitokéira +[PLUR]+[POSS_PL_2]+[POSSESSEE]+[PLUR]+[SBL] 

o k	>	-ok,aitokéinál +[PLUR]+[POSS_PL_2]+[POSSESSEE]+[PLUR]+[ADE] 

o k	>	-ok,aitokéitól +[PLUR]+[POSS_PL_2]+[POSSESSEE]+[PLUR]+[ABL] 

o k	>	-ok,aitokéihoz +[PLUR]+[POSS_PL_2]+[POSSESSEE]+[PLUR]+[ALL] 

o k	>	-ok,aitokéiig +[PLUR]+[POSS_PL_2]+[POSSESSEE]+[PLUR]+[TERM] 

o k	>	-ok,aitokéivá +[PLUR]+[POSS_PL_2]+[POSSESSEE]+[PLUR]+[TRANS] 

o k	>	-ok,aitokéival +[PLUR]+[POSS_PL_2]+[POSSESSEE]+[PLUR]+[INSTR] 

o k	>	-ok,aitokéiért +[PLUR]+[POSS_PL_2]+[POSSESSEE]+[PLUR]+[CAUS/FIN] 



o k	>	-ok,aitokéiul +[PLUR]+[POSS_PL_2]+[POSSESSEE]+[PLUR]+[ESS] 








o k	>	-ok,aitokként +[PLUR]+[POSS_PL_2]+[FORM] 

o k	>	-ok,aitokkor +[PLUR]+[POSS_PL_2]+[TEMP] 




o k	>	-ok,uk +[POSS_PL_3]+[NOM]
o k	>	-ok,uk/& +[POSS_PL_3]+[ACC]


o k	>	-ok,ukat +[POSS_PL_3]+[ACC] 

o k	>	-ok,uknak +[POSS_PL_3]+[DAT] 

o k	>	-ok,ukban +[POSS_PL_3]+[INE] 

o k	>	-ok,ukba +[POSS_PL_3]+[ILL] 

o k	>	-ok,ukból +[POSS_PL_3]+[ELA] 

o k	>	-ok,ukon +[POSS_PL_3]+[SUE] 

o k	>	-ok,ukról +[POSS_PL_3]+[DEL] 

o k	>	-ok,ukra +[POSS_PL_3]+[SBL] 

o k	>	-ok,uknál +[POSS_PL_3]+[ADE] 

o k	>	-ok,uktól +[POSS_PL_3]+[ABL] 

o k	>	-ok,ukhoz +[POSS_PL_3]+[ALL] 

o k	>	-ok,ukig +[POSS_PL_3]+[TERM] 

o k	>	-ok,ukká +[POSS_PL_3]+[TRANS] 

o k	>	-ok,ukkal +[POSS_PL_3]+[INSTR] 

o k	>	-ok,ukért +[POSS_PL_3]+[CAUS/FIN] 



o k	>	-ok,ukul +[POSS_PL_3]+[ESS] 





o k	>	-ok,uké +[POSS_PL_3]+[POSSESSEE]+[NOM] 

o k	>	-ok,ukét +[POSS_PL_3]+[POSSESSEE]+[ACC] 

o k	>	-ok,ukénak +[POSS_PL_3]+[POSSESSEE]+[DAT] 

o k	>	-ok,ukéban +[POSS_PL_3]+[POSSESSEE]+[INE] 

o k	>	-ok,ukéba +[POSS_PL_3]+[POSSESSEE]+[ILL] 

o k	>	-ok,ukéból +[POSS_PL_3]+[POSSESSEE]+[ELA] 

o k	>	-ok,ukén +[POSS_PL_3]+[POSSESSEE]+[SUE] 

o k	>	-ok,ukéról +[POSS_PL_3]+[POSSESSEE]+[DEL] 

o k	>	-ok,ukéra +[POSS_PL_3]+[POSSESSEE]+[SBL] 

o k	>	-ok,ukénál +[POSS_PL_3]+[POSSESSEE]+[ADE] 

o k	>	-ok,ukétól +[POSS_PL_3]+[POSSESSEE]+[ABL] 

o k	>	-ok,ukéhoz +[POSS_PL_3]+[POSSESSEE]+[ALL] 

o k	>	-ok,ukéig +[POSS_PL_3]+[POSSESSEE]+[TERM] 

o k	>	-ok,ukévá +[POSS_PL_3]+[POSSESSEE]+[TRANS] 

o k	>	-ok,ukéval +[POSS_PL_3]+[POSSESSEE]+[INSTR] 

o k	>	-ok,ukéért +[POSS_PL_3]+[POSSESSEE]+[CAUS/FIN] 



o k	>	-ok,ukéul +[POSS_PL_3]+[POSSESSEE]+[ESS] 



 o k	>	-ok,ukéi +[POSS_PL_3]+[POSSESSEE]+[PLUR]+[NOM]
 
o k	>	-ok,ukéit +[POSS_PL_3]+[POSSESSEE]+[PLUR]+[ACC] 

o k	>	-ok,ukéinak +[POSS_PL_3]+[POSSESSEE]+[PLUR]+[DAT] 

o k	>	-ok,ukéiban +[POSS_PL_3]+[POSSESSEE]+[PLUR]+[INE] 

o k	>	-ok,ukéiba +[POSS_PL_3]+[POSSESSEE]+[PLUR]+[ILL] 

o k	>	-ok,ukéiból +[POSS_PL_3]+[POSSESSEE]+[PLUR]+[ELA] 

o k	>	-ok,ukéin +[POSS_PL_3]+[POSSESSEE]+[PLUR]+[SUE] 

o k	>	-ok,ukéiról +[POSS_PL_3]+[POSSESSEE]+[PLUR]+[DEL] 

o k	>	-ok,ukéira +[POSS_PL_3]+[POSSESSEE]+[PLUR]+[SBL] 

o k	>	-ok,ukéinál +[POSS_PL_3]+[POSSESSEE]+[PLUR]+[ADE] 

o k	>	-ok,ukéitól +[POSS_PL_3]+[POSSESSEE]+[PLUR]+[ABL] 

o k	>	-ok,ukéihoz +[POSS_PL_3]+[POSSESSEE]+[PLUR]+[ALL] 

o k	>	-ok,ukéiig +[POSS_PL_3]+[POSSESSEE]+[PLUR]+[TERM] 

o k	>	-ok,ukéivá +[POSS_PL_3]+[POSSESSEE]+[PLUR]+[TRANS] 

o k	>	-ok,ukéival +[POSS_PL_3]+[POSSESSEE]+[PLUR]+[INSTR] 

o k	>	-ok,ukéiért +[POSS_PL_3]+[POSSESSEE]+[PLUR]+[CAUS/FIN] 



o k	>	-ok,ukéiul +[POSS_PL_3]+[POSSESSEE]+[PLUR]+[ESS] 








o k	>	-ok,ukként +[POSS_PL_3]+[FORM] 

o k	>	-ok,ukkor +[POSS_PL_3]+[TEMP] 




o k	>	-ok,aik +[PLUR]+[POSS_PL_3]+[NOM]

o k	>	-ok,aikat +[PLUR]+[POSS_PL_3]+[ACC] 

o k	>	-ok,aiknak +[PLUR]+[POSS_PL_3]+[DAT] 

o k	>	-ok,aikban +[PLUR]+[POSS_PL_3]+[INE] 

o k	>	-ok,aikba +[PLUR]+[POSS_PL_3]+[ILL] 

o k	>	-ok,aikból +[PLUR]+[POSS_PL_3]+[ELA] 

o k	>	-ok,aikon +[PLUR]+[POSS_PL_3]+[SUE] 

o k	>	-ok,aikról +[PLUR]+[POSS_PL_3]+[DEL] 

o k	>	-ok,aikra +[PLUR]+[POSS_PL_3]+[SBL] 

o k	>	-ok,aiknál +[PLUR]+[POSS_PL_3]+[ADE] 

o k	>	-ok,aiktól +[PLUR]+[POSS_PL_3]+[ABL] 

o k	>	-ok,aikhoz +[PLUR]+[POSS_PL_3]+[ALL] 

o k	>	-ok,aikig +[PLUR]+[POSS_PL_3]+[TERM] 

o k	>	-ok,aikká +[PLUR]+[POSS_PL_3]+[TRANS] 

o k	>	-ok,aikkal +[PLUR]+[POSS_PL_3]+[INSTR] 

o k	>	-ok,aikért +[PLUR]+[POSS_PL_3]+[CAUS/FIN] 



o k	>	-ok,aikul +[PLUR]+[POSS_PL_3]+[ESS] 




o k	>	-ok,aiké +[PLUR]+[POSS_PL_3]+[POSSESSEE]+[NOM] 

o k	>	-ok,aikét +[PLUR]+[POSS_PL_3]+[POSSESSEE]+[ACC] 

o k	>	-ok,aikénak +[PLUR]+[POSS_PL_3]+[POSSESSEE]+[DAT] 

o k	>	-ok,aikéban +[PLUR]+[POSS_PL_3]+[POSSESSEE]+[INE] 

o k	>	-ok,aikéba +[PLUR]+[POSS_PL_3]+[POSSESSEE]+[ILL] 

o k	>	-ok,aikéból +[PLUR]+[POSS_PL_3]+[POSSESSEE]+[ELA] 

o k	>	-ok,aikén +[PLUR]+[POSS_PL_3]+[POSSESSEE]+[SUE] 

o k	>	-ok,aikéról +[PLUR]+[POSS_PL_3]+[POSSESSEE]+[DEL] 

o k	>	-ok,aikéra +[PLUR]+[POSS_PL_3]+[POSSESSEE]+[SBL] 

o k	>	-ok,aikénál +[PLUR]+[POSS_PL_3]+[POSSESSEE]+[ADE] 

o k	>	-ok,aikétól +[PLUR]+[POSS_PL_3]+[POSSESSEE]+[ABL] 

o k	>	-ok,aikéhoz +[PLUR]+[POSS_PL_3]+[POSSESSEE]+[ALL] 

o k	>	-ok,aikéig +[PLUR]+[POSS_PL_3]+[POSSESSEE]+[TERM] 

o k	>	-ok,aikévá +[PLUR]+[POSS_PL_3]+[POSSESSEE]+[TRANS] 

o k	>	-ok,aikéval +[PLUR]+[POSS_PL_3]+[POSSESSEE]+[INSTR] 

o k	>	-ok,aikéért +[PLUR]+[POSS_PL_3]+[POSSESSEE]+[CAUS/FIN] 



o k	>	-ok,aikéul +[PLUR]+[POSS_PL_3]+[POSSESSEE]+[ESS] 



 o k	>	-ok,aikéi +[PLUR]+[POSS_PL_3]+[POSSESSEE]+[PLUR]+[NOM]
 
o k	>	-ok,aikéit +[PLUR]+[POSS_PL_3]+[POSSESSEE]+[PLUR]+[ACC] 

o k	>	-ok,aikéinak +[PLUR]+[POSS_PL_3]+[POSSESSEE]+[PLUR]+[DAT] 

o k	>	-ok,aikéiban +[PLUR]+[POSS_PL_3]+[POSSESSEE]+[PLUR]+[INE] 

o k	>	-ok,aikéiba +[PLUR]+[POSS_PL_3]+[POSSESSEE]+[PLUR]+[ILL] 

o k	>	-ok,aikéiból +[PLUR]+[POSS_PL_3]+[POSSESSEE]+[PLUR]+[ELA] 

o k	>	-ok,aikéin +[PLUR]+[POSS_PL_3]+[POSSESSEE]+[PLUR]+[SUE] 

o k	>	-ok,aikéiról +[PLUR]+[POSS_PL_3]+[POSSESSEE]+[PLUR]+[DEL] 

o k	>	-ok,aikéira +[PLUR]+[POSS_PL_3]+[POSSESSEE]+[PLUR]+[SBL] 

o k	>	-ok,aikéinál +[PLUR]+[POSS_PL_3]+[POSSESSEE]+[PLUR]+[ADE] 

o k	>	-ok,aikéitól +[PLUR]+[POSS_PL_3]+[POSSESSEE]+[PLUR]+[ABL] 

o k	>	-ok,aikéihoz +[PLUR]+[POSS_PL_3]+[POSSESSEE]+[PLUR]+[ALL] 

o k	>	-ok,aikéiig +[PLUR]+[POSS_PL_3]+[POSSESSEE]+[PLUR]+[TERM] 

o k	>	-ok,aikéivá +[PLUR]+[POSS_PL_3]+[POSSESSEE]+[PLUR]+[TRANS] 

o k	>	-ok,aikéival +[PLUR]+[POSS_PL_3]+[POSSESSEE]+[PLUR]+[INSTR] 

o k	>	-ok,aikéiért +[PLUR]+[POSS_PL_3]+[POSSESSEE]+[PLUR]+[CAUS/FIN] 



o k	>	-ok,aikéiul +[PLUR]+[POSS_PL_3]+[POSSESSEE]+[PLUR]+[ESS] 








o k	>	-ok,aikként +[PLUR]+[POSS_PL_3]+[FORM] 

o k	>	-ok,aikkor +[PLUR]+[POSS_PL_3]+[TEMP] 




# o k	>	-ok,é 
# nev_rag(o k,-ok,é,ó,a,o,á,u)
# nev_rag_2(o k,-ok,é,ó,a,o,á,u)

o k	>	-ok,onként +[nként_PERIOD_adv]
o k	>	-ok,ostul +[stUl_COMITATIVE_adv]

# e k	>	-ek,ek

e k	>	-ek,eket +[PLUR]+[ACC] 

e k	>	-ek,eknek +[PLUR]+[DAT] 

e k	>	-ek,ekben +[PLUR]+[INE] 

e k	>	-ek,ekbe +[PLUR]+[ILL] 

e k	>	-ek,ekbõl +[PLUR]+[ELA] 

e k	>	-ek,eken +[PLUR]+[SUE] 

e k	>	-ek,ekrõl +[PLUR]+[DEL] 

e k	>	-ek,ekre +[PLUR]+[SBL] 

e k	>	-ek,eknél +[PLUR]+[ADE] 

e k	>	-ek,ektõl +[PLUR]+[ABL] 

e k	>	-ek,ekhez +[PLUR]+[ALL] 

e k	>	-ek,ekig +[PLUR]+[TERM] 

e k	>	-ek,ekké +[PLUR]+[TRANS] 

e k	>	-ek,ekkel +[PLUR]+[INSTR] 

e k	>	-ek,ekért +[PLUR]+[CAUS/FIN] 



e k	>	-ek,ekül +[PLUR]+[ESS] 





e k	>	-ek,eké +[PLUR]+[POSSESSEE]+[NOM] 

e k	>	-ek,ekét +[PLUR]+[POSSESSEE]+[ACC] 

e k	>	-ek,ekének +[PLUR]+[POSSESSEE]+[DAT] 

e k	>	-ek,ekében +[PLUR]+[POSSESSEE]+[INE] 

e k	>	-ek,ekébe +[PLUR]+[POSSESSEE]+[ILL] 

e k	>	-ek,ekébõl +[PLUR]+[POSSESSEE]+[ELA] 

e k	>	-ek,ekén +[PLUR]+[POSSESSEE]+[SUE] 

e k	>	-ek,ekérõl +[PLUR]+[POSSESSEE]+[DEL] 

e k	>	-ek,ekére +[PLUR]+[POSSESSEE]+[SBL] 

e k	>	-ek,ekénél +[PLUR]+[POSSESSEE]+[ADE] 

e k	>	-ek,ekétõl +[PLUR]+[POSSESSEE]+[ABL] 

e k	>	-ek,ekéhez +[PLUR]+[POSSESSEE]+[ALL] 

e k	>	-ek,ekéig +[PLUR]+[POSSESSEE]+[TERM] 

e k	>	-ek,ekévé +[PLUR]+[POSSESSEE]+[TRANS] 

e k	>	-ek,ekével +[PLUR]+[POSSESSEE]+[INSTR] 

e k	>	-ek,ekéért +[PLUR]+[POSSESSEE]+[CAUS/FIN] 



e k	>	-ek,ekéül +[PLUR]+[POSSESSEE]+[ESS] 



 e k	>	-ek,ekéi +[PLUR]+[POSSESSEE]+[PLUR]+[NOM]
 
e k	>	-ek,ekéit +[PLUR]+[POSSESSEE]+[PLUR]+[ACC] 

e k	>	-ek,ekéinek +[PLUR]+[POSSESSEE]+[PLUR]+[DAT] 

e k	>	-ek,ekéiben +[PLUR]+[POSSESSEE]+[PLUR]+[INE] 

e k	>	-ek,ekéibe +[PLUR]+[POSSESSEE]+[PLUR]+[ILL] 

e k	>	-ek,ekéibõl +[PLUR]+[POSSESSEE]+[PLUR]+[ELA] 

e k	>	-ek,ekéin +[PLUR]+[POSSESSEE]+[PLUR]+[SUE] 

e k	>	-ek,ekéirõl +[PLUR]+[POSSESSEE]+[PLUR]+[DEL] 

e k	>	-ek,ekéire +[PLUR]+[POSSESSEE]+[PLUR]+[SBL] 

e k	>	-ek,ekéinél +[PLUR]+[POSSESSEE]+[PLUR]+[ADE] 

e k	>	-ek,ekéitõl +[PLUR]+[POSSESSEE]+[PLUR]+[ABL] 

e k	>	-ek,ekéihez +[PLUR]+[POSSESSEE]+[PLUR]+[ALL] 

e k	>	-ek,ekéiig +[PLUR]+[POSSESSEE]+[PLUR]+[TERM] 

e k	>	-ek,ekéivé +[PLUR]+[POSSESSEE]+[PLUR]+[TRANS] 

e k	>	-ek,ekéivel +[PLUR]+[POSSESSEE]+[PLUR]+[INSTR] 

e k	>	-ek,ekéiért +[PLUR]+[POSSESSEE]+[PLUR]+[CAUS/FIN] 



e k	>	-ek,ekéiül +[PLUR]+[POSSESSEE]+[PLUR]+[ESS] 








e k	>	-ek,ekként +[PLUR]+[FORM] 

e k	>	-ek,ekkor +[PLUR]+[TEMP] 





e k	>	-ek,em +[POSS_SG_1]+[NOM]
e k	>	-ek,em/& +[POSS_SG_1]+[ACC]

e k	>	-ek,emet +[POSS_SG_1]+[ACC] 

e k	>	-ek,emnek +[POSS_SG_1]+[DAT] 

e k	>	-ek,emben +[POSS_SG_1]+[INE] 

e k	>	-ek,embe +[POSS_SG_1]+[ILL] 

e k	>	-ek,embõl +[POSS_SG_1]+[ELA] 

e k	>	-ek,emen +[POSS_SG_1]+[SUE] 

e k	>	-ek,emrõl +[POSS_SG_1]+[DEL] 

e k	>	-ek,emre +[POSS_SG_1]+[SBL] 

e k	>	-ek,emnél +[POSS_SG_1]+[ADE] 

e k	>	-ek,emtõl +[POSS_SG_1]+[ABL] 

e k	>	-ek,emhez +[POSS_SG_1]+[ALL] 

e k	>	-ek,emig +[POSS_SG_1]+[TERM] 

e k	>	-ek,emmé +[POSS_SG_1]+[TRANS] 

e k	>	-ek,emmel +[POSS_SG_1]+[INSTR] 

e k	>	-ek,emért +[POSS_SG_1]+[CAUS/FIN] 



e k	>	-ek,emül +[POSS_SG_1]+[ESS] 





e k	>	-ek,emé +[POSS_SG_1]+[POSSESSEE]+[NOM] 

e k	>	-ek,emét +[POSS_SG_1]+[POSSESSEE]+[ACC] 

e k	>	-ek,emének +[POSS_SG_1]+[POSSESSEE]+[DAT] 

e k	>	-ek,emében +[POSS_SG_1]+[POSSESSEE]+[INE] 

e k	>	-ek,emébe +[POSS_SG_1]+[POSSESSEE]+[ILL] 

e k	>	-ek,emébõl +[POSS_SG_1]+[POSSESSEE]+[ELA] 

e k	>	-ek,emén +[POSS_SG_1]+[POSSESSEE]+[SUE] 

e k	>	-ek,emérõl +[POSS_SG_1]+[POSSESSEE]+[DEL] 

e k	>	-ek,emére +[POSS_SG_1]+[POSSESSEE]+[SBL] 

e k	>	-ek,eménél +[POSS_SG_1]+[POSSESSEE]+[ADE] 

e k	>	-ek,emétõl +[POSS_SG_1]+[POSSESSEE]+[ABL] 

e k	>	-ek,eméhez +[POSS_SG_1]+[POSSESSEE]+[ALL] 

e k	>	-ek,eméig +[POSS_SG_1]+[POSSESSEE]+[TERM] 

e k	>	-ek,emévé +[POSS_SG_1]+[POSSESSEE]+[TRANS] 

e k	>	-ek,emével +[POSS_SG_1]+[POSSESSEE]+[INSTR] 

e k	>	-ek,eméért +[POSS_SG_1]+[POSSESSEE]+[CAUS/FIN] 



e k	>	-ek,eméül +[POSS_SG_1]+[POSSESSEE]+[ESS] 



 e k	>	-ek,eméi +[POSS_SG_1]+[POSSESSEE]+[PLUR]+[NOM]
 
e k	>	-ek,eméit +[POSS_SG_1]+[POSSESSEE]+[PLUR]+[ACC] 

e k	>	-ek,eméinek +[POSS_SG_1]+[POSSESSEE]+[PLUR]+[DAT] 

e k	>	-ek,eméiben +[POSS_SG_1]+[POSSESSEE]+[PLUR]+[INE] 

e k	>	-ek,eméibe +[POSS_SG_1]+[POSSESSEE]+[PLUR]+[ILL] 

e k	>	-ek,eméibõl +[POSS_SG_1]+[POSSESSEE]+[PLUR]+[ELA] 

e k	>	-ek,eméin +[POSS_SG_1]+[POSSESSEE]+[PLUR]+[SUE] 

e k	>	-ek,eméirõl +[POSS_SG_1]+[POSSESSEE]+[PLUR]+[DEL] 

e k	>	-ek,eméire +[POSS_SG_1]+[POSSESSEE]+[PLUR]+[SBL] 

e k	>	-ek,eméinél +[POSS_SG_1]+[POSSESSEE]+[PLUR]+[ADE] 

e k	>	-ek,eméitõl +[POSS_SG_1]+[POSSESSEE]+[PLUR]+[ABL] 

e k	>	-ek,eméihez +[POSS_SG_1]+[POSSESSEE]+[PLUR]+[ALL] 

e k	>	-ek,eméiig +[POSS_SG_1]+[POSSESSEE]+[PLUR]+[TERM] 

e k	>	-ek,eméivé +[POSS_SG_1]+[POSSESSEE]+[PLUR]+[TRANS] 

e k	>	-ek,eméivel +[POSS_SG_1]+[POSSESSEE]+[PLUR]+[INSTR] 

e k	>	-ek,eméiért +[POSS_SG_1]+[POSSESSEE]+[PLUR]+[CAUS/FIN] 



e k	>	-ek,eméiül +[POSS_SG_1]+[POSSESSEE]+[PLUR]+[ESS] 








e k	>	-ek,emként +[POSS_SG_1]+[FORM] 

e k	>	-ek,emkor +[POSS_SG_1]+[TEMP] 




e k	>	-ek,eim +[PLUR]+[POSS_SG_1]+[NOM]

e k	>	-ek,eimet +[PLUR]+[POSS_SG_1]+[ACC] 

e k	>	-ek,eimnek +[PLUR]+[POSS_SG_1]+[DAT] 

e k	>	-ek,eimben +[PLUR]+[POSS_SG_1]+[INE] 

e k	>	-ek,eimbe +[PLUR]+[POSS_SG_1]+[ILL] 

e k	>	-ek,eimbõl +[PLUR]+[POSS_SG_1]+[ELA] 

e k	>	-ek,eimen +[PLUR]+[POSS_SG_1]+[SUE] 

e k	>	-ek,eimrõl +[PLUR]+[POSS_SG_1]+[DEL] 

e k	>	-ek,eimre +[PLUR]+[POSS_SG_1]+[SBL] 

e k	>	-ek,eimnél +[PLUR]+[POSS_SG_1]+[ADE] 

e k	>	-ek,eimtõl +[PLUR]+[POSS_SG_1]+[ABL] 

e k	>	-ek,eimhez +[PLUR]+[POSS_SG_1]+[ALL] 

e k	>	-ek,eimig +[PLUR]+[POSS_SG_1]+[TERM] 

e k	>	-ek,eimmé +[PLUR]+[POSS_SG_1]+[TRANS] 

e k	>	-ek,eimmel +[PLUR]+[POSS_SG_1]+[INSTR] 

e k	>	-ek,eimért +[PLUR]+[POSS_SG_1]+[CAUS/FIN] 



e k	>	-ek,eimül +[PLUR]+[POSS_SG_1]+[ESS] 




e k	>	-ek,eimé +[PLUR]+[POSS_SG_1]+[POSSESSEE]+[NOM] 

e k	>	-ek,eimét +[PLUR]+[POSS_SG_1]+[POSSESSEE]+[ACC] 

e k	>	-ek,eimének +[PLUR]+[POSS_SG_1]+[POSSESSEE]+[DAT] 

e k	>	-ek,eimében +[PLUR]+[POSS_SG_1]+[POSSESSEE]+[INE] 

e k	>	-ek,eimébe +[PLUR]+[POSS_SG_1]+[POSSESSEE]+[ILL] 

e k	>	-ek,eimébõl +[PLUR]+[POSS_SG_1]+[POSSESSEE]+[ELA] 

e k	>	-ek,eimén +[PLUR]+[POSS_SG_1]+[POSSESSEE]+[SUE] 

e k	>	-ek,eimérõl +[PLUR]+[POSS_SG_1]+[POSSESSEE]+[DEL] 

e k	>	-ek,eimére +[PLUR]+[POSS_SG_1]+[POSSESSEE]+[SBL] 

e k	>	-ek,eiménél +[PLUR]+[POSS_SG_1]+[POSSESSEE]+[ADE] 

e k	>	-ek,eimétõl +[PLUR]+[POSS_SG_1]+[POSSESSEE]+[ABL] 

e k	>	-ek,eiméhez +[PLUR]+[POSS_SG_1]+[POSSESSEE]+[ALL] 

e k	>	-ek,eiméig +[PLUR]+[POSS_SG_1]+[POSSESSEE]+[TERM] 

e k	>	-ek,eimévé +[PLUR]+[POSS_SG_1]+[POSSESSEE]+[TRANS] 

e k	>	-ek,eimével +[PLUR]+[POSS_SG_1]+[POSSESSEE]+[INSTR] 

e k	>	-ek,eiméért +[PLUR]+[POSS_SG_1]+[POSSESSEE]+[CAUS/FIN] 



e k	>	-ek,eiméül +[PLUR]+[POSS_SG_1]+[POSSESSEE]+[ESS] 



 e k	>	-ek,eiméi +[PLUR]+[POSS_SG_1]+[POSSESSEE]+[PLUR]+[NOM]
 
e k	>	-ek,eiméit +[PLUR]+[POSS_SG_1]+[POSSESSEE]+[PLUR]+[ACC] 

e k	>	-ek,eiméinek +[PLUR]+[POSS_SG_1]+[POSSESSEE]+[PLUR]+[DAT] 

e k	>	-ek,eiméiben +[PLUR]+[POSS_SG_1]+[POSSESSEE]+[PLUR]+[INE] 

e k	>	-ek,eiméibe +[PLUR]+[POSS_SG_1]+[POSSESSEE]+[PLUR]+[ILL] 

e k	>	-ek,eiméibõl +[PLUR]+[POSS_SG_1]+[POSSESSEE]+[PLUR]+[ELA] 

e k	>	-ek,eiméin +[PLUR]+[POSS_SG_1]+[POSSESSEE]+[PLUR]+[SUE] 

e k	>	-ek,eiméirõl +[PLUR]+[POSS_SG_1]+[POSSESSEE]+[PLUR]+[DEL] 

e k	>	-ek,eiméire +[PLUR]+[POSS_SG_1]+[POSSESSEE]+[PLUR]+[SBL] 

e k	>	-ek,eiméinél +[PLUR]+[POSS_SG_1]+[POSSESSEE]+[PLUR]+[ADE] 

e k	>	-ek,eiméitõl +[PLUR]+[POSS_SG_1]+[POSSESSEE]+[PLUR]+[ABL] 

e k	>	-ek,eiméihez +[PLUR]+[POSS_SG_1]+[POSSESSEE]+[PLUR]+[ALL] 

e k	>	-ek,eiméiig +[PLUR]+[POSS_SG_1]+[POSSESSEE]+[PLUR]+[TERM] 

e k	>	-ek,eiméivé +[PLUR]+[POSS_SG_1]+[POSSESSEE]+[PLUR]+[TRANS] 

e k	>	-ek,eiméivel +[PLUR]+[POSS_SG_1]+[POSSESSEE]+[PLUR]+[INSTR] 

e k	>	-ek,eiméiért +[PLUR]+[POSS_SG_1]+[POSSESSEE]+[PLUR]+[CAUS/FIN] 



e k	>	-ek,eiméiül +[PLUR]+[POSS_SG_1]+[POSSESSEE]+[PLUR]+[ESS] 








e k	>	-ek,eimként +[PLUR]+[POSS_SG_1]+[FORM] 

e k	>	-ek,eimkor +[PLUR]+[POSS_SG_1]+[TEMP] 




e k	>	-ek,ed +[POSS_SG_2]+[NOM]
e k	>	-ek,ed/& +[POSS_SG_2]+[ACC]

e k	>	-ek,edet +[POSS_SG_2]+[ACC] 

e k	>	-ek,ednek +[POSS_SG_2]+[DAT] 

e k	>	-ek,edben +[POSS_SG_2]+[INE] 

e k	>	-ek,edbe +[POSS_SG_2]+[ILL] 

e k	>	-ek,edbõl +[POSS_SG_2]+[ELA] 

e k	>	-ek,eden +[POSS_SG_2]+[SUE] 

e k	>	-ek,edrõl +[POSS_SG_2]+[DEL] 

e k	>	-ek,edre +[POSS_SG_2]+[SBL] 

e k	>	-ek,ednél +[POSS_SG_2]+[ADE] 

e k	>	-ek,edtõl +[POSS_SG_2]+[ABL] 

e k	>	-ek,edhez +[POSS_SG_2]+[ALL] 

e k	>	-ek,edig +[POSS_SG_2]+[TERM] 

e k	>	-ek,eddé +[POSS_SG_2]+[TRANS] 

e k	>	-ek,eddel +[POSS_SG_2]+[INSTR] 

e k	>	-ek,edért +[POSS_SG_2]+[CAUS/FIN] 



e k	>	-ek,edül +[POSS_SG_2]+[ESS] 





e k	>	-ek,edé +[POSS_SG_2]+[POSSESSEE]+[NOM] 

e k	>	-ek,edét +[POSS_SG_2]+[POSSESSEE]+[ACC] 

e k	>	-ek,edének +[POSS_SG_2]+[POSSESSEE]+[DAT] 

e k	>	-ek,edében +[POSS_SG_2]+[POSSESSEE]+[INE] 

e k	>	-ek,edébe +[POSS_SG_2]+[POSSESSEE]+[ILL] 

e k	>	-ek,edébõl +[POSS_SG_2]+[POSSESSEE]+[ELA] 

e k	>	-ek,edén +[POSS_SG_2]+[POSSESSEE]+[SUE] 

e k	>	-ek,edérõl +[POSS_SG_2]+[POSSESSEE]+[DEL] 

e k	>	-ek,edére +[POSS_SG_2]+[POSSESSEE]+[SBL] 

e k	>	-ek,edénél +[POSS_SG_2]+[POSSESSEE]+[ADE] 

e k	>	-ek,edétõl +[POSS_SG_2]+[POSSESSEE]+[ABL] 

e k	>	-ek,edéhez +[POSS_SG_2]+[POSSESSEE]+[ALL] 

e k	>	-ek,edéig +[POSS_SG_2]+[POSSESSEE]+[TERM] 

e k	>	-ek,edévé +[POSS_SG_2]+[POSSESSEE]+[TRANS] 

e k	>	-ek,edével +[POSS_SG_2]+[POSSESSEE]+[INSTR] 

e k	>	-ek,edéért +[POSS_SG_2]+[POSSESSEE]+[CAUS/FIN] 



e k	>	-ek,edéül +[POSS_SG_2]+[POSSESSEE]+[ESS] 



 e k	>	-ek,edéi +[POSS_SG_2]+[POSSESSEE]+[PLUR]+[NOM]
 
e k	>	-ek,edéit +[POSS_SG_2]+[POSSESSEE]+[PLUR]+[ACC] 

e k	>	-ek,edéinek +[POSS_SG_2]+[POSSESSEE]+[PLUR]+[DAT] 

e k	>	-ek,edéiben +[POSS_SG_2]+[POSSESSEE]+[PLUR]+[INE] 

e k	>	-ek,edéibe +[POSS_SG_2]+[POSSESSEE]+[PLUR]+[ILL] 

e k	>	-ek,edéibõl +[POSS_SG_2]+[POSSESSEE]+[PLUR]+[ELA] 

e k	>	-ek,edéin +[POSS_SG_2]+[POSSESSEE]+[PLUR]+[SUE] 

e k	>	-ek,edéirõl +[POSS_SG_2]+[POSSESSEE]+[PLUR]+[DEL] 

e k	>	-ek,edéire +[POSS_SG_2]+[POSSESSEE]+[PLUR]+[SBL] 

e k	>	-ek,edéinél +[POSS_SG_2]+[POSSESSEE]+[PLUR]+[ADE] 

e k	>	-ek,edéitõl +[POSS_SG_2]+[POSSESSEE]+[PLUR]+[ABL] 

e k	>	-ek,edéihez +[POSS_SG_2]+[POSSESSEE]+[PLUR]+[ALL] 

e k	>	-ek,edéiig +[POSS_SG_2]+[POSSESSEE]+[PLUR]+[TERM] 

e k	>	-ek,edéivé +[POSS_SG_2]+[POSSESSEE]+[PLUR]+[TRANS] 

e k	>	-ek,edéivel +[POSS_SG_2]+[POSSESSEE]+[PLUR]+[INSTR] 

e k	>	-ek,edéiért +[POSS_SG_2]+[POSSESSEE]+[PLUR]+[CAUS/FIN] 



e k	>	-ek,edéiül +[POSS_SG_2]+[POSSESSEE]+[PLUR]+[ESS] 








e k	>	-ek,edként +[POSS_SG_2]+[FORM] 

e k	>	-ek,edkor +[POSS_SG_2]+[TEMP] 




e k	>	-ek,eid +[PLUR]+[POSS_SG_2]+[NOM]

e k	>	-ek,eidet +[PLUR]+[POSS_SG_2]+[ACC] 

e k	>	-ek,eidnek +[PLUR]+[POSS_SG_2]+[DAT] 

e k	>	-ek,eidben +[PLUR]+[POSS_SG_2]+[INE] 

e k	>	-ek,eidbe +[PLUR]+[POSS_SG_2]+[ILL] 

e k	>	-ek,eidbõl +[PLUR]+[POSS_SG_2]+[ELA] 

e k	>	-ek,eiden +[PLUR]+[POSS_SG_2]+[SUE] 

e k	>	-ek,eidrõl +[PLUR]+[POSS_SG_2]+[DEL] 

e k	>	-ek,eidre +[PLUR]+[POSS_SG_2]+[SBL] 

e k	>	-ek,eidnél +[PLUR]+[POSS_SG_2]+[ADE] 

e k	>	-ek,eidtõl +[PLUR]+[POSS_SG_2]+[ABL] 

e k	>	-ek,eidhez +[PLUR]+[POSS_SG_2]+[ALL] 

e k	>	-ek,eidig +[PLUR]+[POSS_SG_2]+[TERM] 

e k	>	-ek,eiddé +[PLUR]+[POSS_SG_2]+[TRANS] 

e k	>	-ek,eiddel +[PLUR]+[POSS_SG_2]+[INSTR] 

e k	>	-ek,eidért +[PLUR]+[POSS_SG_2]+[CAUS/FIN] 



e k	>	-ek,eidül +[PLUR]+[POSS_SG_2]+[ESS] 




e k	>	-ek,eidé +[PLUR]+[POSS_SG_2]+[POSSESSEE]+[NOM] 

e k	>	-ek,eidét +[PLUR]+[POSS_SG_2]+[POSSESSEE]+[ACC] 

e k	>	-ek,eidének +[PLUR]+[POSS_SG_2]+[POSSESSEE]+[DAT] 

e k	>	-ek,eidében +[PLUR]+[POSS_SG_2]+[POSSESSEE]+[INE] 

e k	>	-ek,eidébe +[PLUR]+[POSS_SG_2]+[POSSESSEE]+[ILL] 

e k	>	-ek,eidébõl +[PLUR]+[POSS_SG_2]+[POSSESSEE]+[ELA] 

e k	>	-ek,eidén +[PLUR]+[POSS_SG_2]+[POSSESSEE]+[SUE] 

e k	>	-ek,eidérõl +[PLUR]+[POSS_SG_2]+[POSSESSEE]+[DEL] 

e k	>	-ek,eidére +[PLUR]+[POSS_SG_2]+[POSSESSEE]+[SBL] 

e k	>	-ek,eidénél +[PLUR]+[POSS_SG_2]+[POSSESSEE]+[ADE] 

e k	>	-ek,eidétõl +[PLUR]+[POSS_SG_2]+[POSSESSEE]+[ABL] 

e k	>	-ek,eidéhez +[PLUR]+[POSS_SG_2]+[POSSESSEE]+[ALL] 

e k	>	-ek,eidéig +[PLUR]+[POSS_SG_2]+[POSSESSEE]+[TERM] 

e k	>	-ek,eidévé +[PLUR]+[POSS_SG_2]+[POSSESSEE]+[TRANS] 

e k	>	-ek,eidével +[PLUR]+[POSS_SG_2]+[POSSESSEE]+[INSTR] 

e k	>	-ek,eidéért +[PLUR]+[POSS_SG_2]+[POSSESSEE]+[CAUS/FIN] 



e k	>	-ek,eidéül +[PLUR]+[POSS_SG_2]+[POSSESSEE]+[ESS] 



 e k	>	-ek,eidéi +[PLUR]+[POSS_SG_2]+[POSSESSEE]+[PLUR]+[NOM]
 
e k	>	-ek,eidéit +[PLUR]+[POSS_SG_2]+[POSSESSEE]+[PLUR]+[ACC] 

e k	>	-ek,eidéinek +[PLUR]+[POSS_SG_2]+[POSSESSEE]+[PLUR]+[DAT] 

e k	>	-ek,eidéiben +[PLUR]+[POSS_SG_2]+[POSSESSEE]+[PLUR]+[INE] 

e k	>	-ek,eidéibe +[PLUR]+[POSS_SG_2]+[POSSESSEE]+[PLUR]+[ILL] 

e k	>	-ek,eidéibõl +[PLUR]+[POSS_SG_2]+[POSSESSEE]+[PLUR]+[ELA] 

e k	>	-ek,eidéin +[PLUR]+[POSS_SG_2]+[POSSESSEE]+[PLUR]+[SUE] 

e k	>	-ek,eidéirõl +[PLUR]+[POSS_SG_2]+[POSSESSEE]+[PLUR]+[DEL] 

e k	>	-ek,eidéire +[PLUR]+[POSS_SG_2]+[POSSESSEE]+[PLUR]+[SBL] 

e k	>	-ek,eidéinél +[PLUR]+[POSS_SG_2]+[POSSESSEE]+[PLUR]+[ADE] 

e k	>	-ek,eidéitõl +[PLUR]+[POSS_SG_2]+[POSSESSEE]+[PLUR]+[ABL] 

e k	>	-ek,eidéihez +[PLUR]+[POSS_SG_2]+[POSSESSEE]+[PLUR]+[ALL] 

e k	>	-ek,eidéiig +[PLUR]+[POSS_SG_2]+[POSSESSEE]+[PLUR]+[TERM] 

e k	>	-ek,eidéivé +[PLUR]+[POSS_SG_2]+[POSSESSEE]+[PLUR]+[TRANS] 

e k	>	-ek,eidéivel +[PLUR]+[POSS_SG_2]+[POSSESSEE]+[PLUR]+[INSTR] 

e k	>	-ek,eidéiért +[PLUR]+[POSS_SG_2]+[POSSESSEE]+[PLUR]+[CAUS/FIN] 



e k	>	-ek,eidéiül +[PLUR]+[POSS_SG_2]+[POSSESSEE]+[PLUR]+[ESS] 








e k	>	-ek,eidként +[PLUR]+[POSS_SG_2]+[FORM] 

e k	>	-ek,eidkor +[PLUR]+[POSS_SG_2]+[TEMP] 




[^dt]e k	>	-ek,e +[POSS_SG_3]+[NOM]

[^dt]e k	>	-ek,ét +[POSS_SG_3]+[ACC] 

[^dt]e k	>	-ek,ének +[POSS_SG_3]+[DAT] 

[^dt]e k	>	-ek,ében +[POSS_SG_3]+[INE] 

[^dt]e k	>	-ek,ébe +[POSS_SG_3]+[ILL] 

[^dt]e k	>	-ek,ébõl +[POSS_SG_3]+[ELA] 

[^dt]e k	>	-ek,én +[POSS_SG_3]+[SUE] 

[^dt]e k	>	-ek,érõl +[POSS_SG_3]+[DEL] 

[^dt]e k	>	-ek,ére +[POSS_SG_3]+[SBL] 

[^dt]e k	>	-ek,énél +[POSS_SG_3]+[ADE] 

[^dt]e k	>	-ek,étõl +[POSS_SG_3]+[ABL] 

[^dt]e k	>	-ek,éhez +[POSS_SG_3]+[ALL] 

[^dt]e k	>	-ek,éig +[POSS_SG_3]+[TERM] 

[^dt]e k	>	-ek,évé +[POSS_SG_3]+[TRANS] 

[^dt]e k	>	-ek,ével +[POSS_SG_3]+[INSTR] 

[^dt]e k	>	-ek,éért +[POSS_SG_3]+[CAUS/FIN] 



[^dt]e k	>	-ek,éül +[POSS_SG_3]+[ESS] 




[^dt]e k	>	-ek,éé +[POSS_SG_3]+[POSSESSEE]+[NOM] 

[^dt]e k	>	-ek,éét +[POSS_SG_3]+[POSSESSEE]+[ACC] 

[^dt]e k	>	-ek,éének +[POSS_SG_3]+[POSSESSEE]+[DAT] 

[^dt]e k	>	-ek,éében +[POSS_SG_3]+[POSSESSEE]+[INE] 

[^dt]e k	>	-ek,éébe +[POSS_SG_3]+[POSSESSEE]+[ILL] 

[^dt]e k	>	-ek,éébõl +[POSS_SG_3]+[POSSESSEE]+[ELA] 

[^dt]e k	>	-ek,één +[POSS_SG_3]+[POSSESSEE]+[SUE] 

[^dt]e k	>	-ek,éérõl +[POSS_SG_3]+[POSSESSEE]+[DEL] 

[^dt]e k	>	-ek,éére +[POSS_SG_3]+[POSSESSEE]+[SBL] 

[^dt]e k	>	-ek,éénél +[POSS_SG_3]+[POSSESSEE]+[ADE] 

[^dt]e k	>	-ek,éétõl +[POSS_SG_3]+[POSSESSEE]+[ABL] 

[^dt]e k	>	-ek,ééhez +[POSS_SG_3]+[POSSESSEE]+[ALL] 

[^dt]e k	>	-ek,ééig +[POSS_SG_3]+[POSSESSEE]+[TERM] 

[^dt]e k	>	-ek,éévé +[POSS_SG_3]+[POSSESSEE]+[TRANS] 

[^dt]e k	>	-ek,éével +[POSS_SG_3]+[POSSESSEE]+[INSTR] 

[^dt]e k	>	-ek,ééért +[POSS_SG_3]+[POSSESSEE]+[CAUS/FIN] 



[^dt]e k	>	-ek,ééül +[POSS_SG_3]+[POSSESSEE]+[ESS] 



 [^dt]e k	>	-ek,ééi +[POSS_SG_3]+[POSSESSEE]+[PLUR]+[NOM]
 
[^dt]e k	>	-ek,ééit +[POSS_SG_3]+[POSSESSEE]+[PLUR]+[ACC] 

[^dt]e k	>	-ek,ééinek +[POSS_SG_3]+[POSSESSEE]+[PLUR]+[DAT] 

[^dt]e k	>	-ek,ééiben +[POSS_SG_3]+[POSSESSEE]+[PLUR]+[INE] 

[^dt]e k	>	-ek,ééibe +[POSS_SG_3]+[POSSESSEE]+[PLUR]+[ILL] 

[^dt]e k	>	-ek,ééibõl +[POSS_SG_3]+[POSSESSEE]+[PLUR]+[ELA] 

[^dt]e k	>	-ek,ééin +[POSS_SG_3]+[POSSESSEE]+[PLUR]+[SUE] 

[^dt]e k	>	-ek,ééirõl +[POSS_SG_3]+[POSSESSEE]+[PLUR]+[DEL] 

[^dt]e k	>	-ek,ééire +[POSS_SG_3]+[POSSESSEE]+[PLUR]+[SBL] 

[^dt]e k	>	-ek,ééinél +[POSS_SG_3]+[POSSESSEE]+[PLUR]+[ADE] 

[^dt]e k	>	-ek,ééitõl +[POSS_SG_3]+[POSSESSEE]+[PLUR]+[ABL] 

[^dt]e k	>	-ek,ééihez +[POSS_SG_3]+[POSSESSEE]+[PLUR]+[ALL] 

[^dt]e k	>	-ek,ééiig +[POSS_SG_3]+[POSSESSEE]+[PLUR]+[TERM] 

[^dt]e k	>	-ek,ééivé +[POSS_SG_3]+[POSSESSEE]+[PLUR]+[TRANS] 

[^dt]e k	>	-ek,ééivel +[POSS_SG_3]+[POSSESSEE]+[PLUR]+[INSTR] 

[^dt]e k	>	-ek,ééiért +[POSS_SG_3]+[POSSESSEE]+[PLUR]+[CAUS/FIN] 



[^dt]e k	>	-ek,ééiül +[POSS_SG_3]+[POSSESSEE]+[PLUR]+[ESS] 








[^dt]e k	>	-ek,eként +[POSS_SG_3]+[FORM] 

[^dt]e k	>	-ek,ekor +[POSS_SG_3]+[TEMP] 




e k	>	-ek,ei +[PLUR]+[POSS_SG_3]+[NOM]

e k	>	-ek,eit +[PLUR]+[POSS_SG_3]+[ACC] 

e k	>	-ek,einek +[PLUR]+[POSS_SG_3]+[DAT] 

e k	>	-ek,eiben +[PLUR]+[POSS_SG_3]+[INE] 

e k	>	-ek,eibe +[PLUR]+[POSS_SG_3]+[ILL] 

e k	>	-ek,eibõl +[PLUR]+[POSS_SG_3]+[ELA] 

e k	>	-ek,ein +[PLUR]+[POSS_SG_3]+[SUE] 

e k	>	-ek,eirõl +[PLUR]+[POSS_SG_3]+[DEL] 

e k	>	-ek,eire +[PLUR]+[POSS_SG_3]+[SBL] 

e k	>	-ek,einél +[PLUR]+[POSS_SG_3]+[ADE] 

e k	>	-ek,eitõl +[PLUR]+[POSS_SG_3]+[ABL] 

e k	>	-ek,eihez +[PLUR]+[POSS_SG_3]+[ALL] 

e k	>	-ek,eiig +[PLUR]+[POSS_SG_3]+[TERM] 

e k	>	-ek,eivé +[PLUR]+[POSS_SG_3]+[TRANS] 

e k	>	-ek,eivel +[PLUR]+[POSS_SG_3]+[INSTR] 

e k	>	-ek,eiért +[PLUR]+[POSS_SG_3]+[CAUS/FIN] 



e k	>	-ek,eiül +[PLUR]+[POSS_SG_3]+[ESS] 




e k	>	-ek,eié +[PLUR]+[POSS_SG_3]+[POSSESSEE]+[NOM] 

e k	>	-ek,eiét +[PLUR]+[POSS_SG_3]+[POSSESSEE]+[ACC] 

e k	>	-ek,eiének +[PLUR]+[POSS_SG_3]+[POSSESSEE]+[DAT] 

e k	>	-ek,eiében +[PLUR]+[POSS_SG_3]+[POSSESSEE]+[INE] 

e k	>	-ek,eiébe +[PLUR]+[POSS_SG_3]+[POSSESSEE]+[ILL] 

e k	>	-ek,eiébõl +[PLUR]+[POSS_SG_3]+[POSSESSEE]+[ELA] 

e k	>	-ek,eién +[PLUR]+[POSS_SG_3]+[POSSESSEE]+[SUE] 

e k	>	-ek,eiérõl +[PLUR]+[POSS_SG_3]+[POSSESSEE]+[DEL] 

e k	>	-ek,eiére +[PLUR]+[POSS_SG_3]+[POSSESSEE]+[SBL] 

e k	>	-ek,eiénél +[PLUR]+[POSS_SG_3]+[POSSESSEE]+[ADE] 

e k	>	-ek,eiétõl +[PLUR]+[POSS_SG_3]+[POSSESSEE]+[ABL] 

e k	>	-ek,eiéhez +[PLUR]+[POSS_SG_3]+[POSSESSEE]+[ALL] 

e k	>	-ek,eiéig +[PLUR]+[POSS_SG_3]+[POSSESSEE]+[TERM] 

e k	>	-ek,eiévé +[PLUR]+[POSS_SG_3]+[POSSESSEE]+[TRANS] 

e k	>	-ek,eiével +[PLUR]+[POSS_SG_3]+[POSSESSEE]+[INSTR] 

e k	>	-ek,eiéért +[PLUR]+[POSS_SG_3]+[POSSESSEE]+[CAUS/FIN] 



e k	>	-ek,eiéül +[PLUR]+[POSS_SG_3]+[POSSESSEE]+[ESS] 



 e k	>	-ek,eiéi +[PLUR]+[POSS_SG_3]+[POSSESSEE]+[PLUR]+[NOM]
 
e k	>	-ek,eiéit +[PLUR]+[POSS_SG_3]+[POSSESSEE]+[PLUR]+[ACC] 

e k	>	-ek,eiéinek +[PLUR]+[POSS_SG_3]+[POSSESSEE]+[PLUR]+[DAT] 

e k	>	-ek,eiéiben +[PLUR]+[POSS_SG_3]+[POSSESSEE]+[PLUR]+[INE] 

e k	>	-ek,eiéibe +[PLUR]+[POSS_SG_3]+[POSSESSEE]+[PLUR]+[ILL] 

e k	>	-ek,eiéibõl +[PLUR]+[POSS_SG_3]+[POSSESSEE]+[PLUR]+[ELA] 

e k	>	-ek,eiéin +[PLUR]+[POSS_SG_3]+[POSSESSEE]+[PLUR]+[SUE] 

e k	>	-ek,eiéirõl +[PLUR]+[POSS_SG_3]+[POSSESSEE]+[PLUR]+[DEL] 

e k	>	-ek,eiéire +[PLUR]+[POSS_SG_3]+[POSSESSEE]+[PLUR]+[SBL] 

e k	>	-ek,eiéinél +[PLUR]+[POSS_SG_3]+[POSSESSEE]+[PLUR]+[ADE] 

e k	>	-ek,eiéitõl +[PLUR]+[POSS_SG_3]+[POSSESSEE]+[PLUR]+[ABL] 

e k	>	-ek,eiéihez +[PLUR]+[POSS_SG_3]+[POSSESSEE]+[PLUR]+[ALL] 

e k	>	-ek,eiéiig +[PLUR]+[POSS_SG_3]+[POSSESSEE]+[PLUR]+[TERM] 

e k	>	-ek,eiéivé +[PLUR]+[POSS_SG_3]+[POSSESSEE]+[PLUR]+[TRANS] 

e k	>	-ek,eiéivel +[PLUR]+[POSS_SG_3]+[POSSESSEE]+[PLUR]+[INSTR] 

e k	>	-ek,eiéiért +[PLUR]+[POSS_SG_3]+[POSSESSEE]+[PLUR]+[CAUS/FIN] 



e k	>	-ek,eiéiül +[PLUR]+[POSS_SG_3]+[POSSESSEE]+[PLUR]+[ESS] 








e k	>	-ek,eiként +[PLUR]+[POSS_SG_3]+[FORM] 

e k	>	-ek,eikor +[PLUR]+[POSS_SG_3]+[TEMP] 




e k	>	-ek,ünk +[POSS_PL_1]+[NOM]
e k	>	-ek,ünk/& +[POSS_PL_1]+[ACC]


e k	>	-ek,ünket +[POSS_PL_1]+[ACC] 

e k	>	-ek,ünknek +[POSS_PL_1]+[DAT] 

e k	>	-ek,ünkben +[POSS_PL_1]+[INE] 

e k	>	-ek,ünkbe +[POSS_PL_1]+[ILL] 

e k	>	-ek,ünkbõl +[POSS_PL_1]+[ELA] 

e k	>	-ek,ünkön +[POSS_PL_1]+[SUE] 

e k	>	-ek,ünkrõl +[POSS_PL_1]+[DEL] 

e k	>	-ek,ünkre +[POSS_PL_1]+[SBL] 

e k	>	-ek,ünknél +[POSS_PL_1]+[ADE] 

e k	>	-ek,ünktõl +[POSS_PL_1]+[ABL] 

e k	>	-ek,ünkhöz +[POSS_PL_1]+[ALL] 

e k	>	-ek,ünkig +[POSS_PL_1]+[TERM] 

e k	>	-ek,ünkké +[POSS_PL_1]+[TRANS] 

e k	>	-ek,ünkkel +[POSS_PL_1]+[INSTR] 

e k	>	-ek,ünkért +[POSS_PL_1]+[CAUS/FIN] 



e k	>	-ek,ünkül +[POSS_PL_1]+[ESS] 





e k	>	-ek,ünké +[POSS_PL_1]+[POSSESSEE]+[NOM] 

e k	>	-ek,ünkét +[POSS_PL_1]+[POSSESSEE]+[ACC] 

e k	>	-ek,ünkének +[POSS_PL_1]+[POSSESSEE]+[DAT] 

e k	>	-ek,ünkében +[POSS_PL_1]+[POSSESSEE]+[INE] 

e k	>	-ek,ünkébe +[POSS_PL_1]+[POSSESSEE]+[ILL] 

e k	>	-ek,ünkébõl +[POSS_PL_1]+[POSSESSEE]+[ELA] 

e k	>	-ek,ünkén +[POSS_PL_1]+[POSSESSEE]+[SUE] 

e k	>	-ek,ünkérõl +[POSS_PL_1]+[POSSESSEE]+[DEL] 

e k	>	-ek,ünkére +[POSS_PL_1]+[POSSESSEE]+[SBL] 

e k	>	-ek,ünkénél +[POSS_PL_1]+[POSSESSEE]+[ADE] 

e k	>	-ek,ünkétõl +[POSS_PL_1]+[POSSESSEE]+[ABL] 

e k	>	-ek,ünkéhez +[POSS_PL_1]+[POSSESSEE]+[ALL] 

e k	>	-ek,ünkéig +[POSS_PL_1]+[POSSESSEE]+[TERM] 

e k	>	-ek,ünkévé +[POSS_PL_1]+[POSSESSEE]+[TRANS] 

e k	>	-ek,ünkével +[POSS_PL_1]+[POSSESSEE]+[INSTR] 

e k	>	-ek,ünkéért +[POSS_PL_1]+[POSSESSEE]+[CAUS/FIN] 



e k	>	-ek,ünkéül +[POSS_PL_1]+[POSSESSEE]+[ESS] 



 e k	>	-ek,ünkéi +[POSS_PL_1]+[POSSESSEE]+[PLUR]+[NOM]
 
e k	>	-ek,ünkéit +[POSS_PL_1]+[POSSESSEE]+[PLUR]+[ACC] 

e k	>	-ek,ünkéinek +[POSS_PL_1]+[POSSESSEE]+[PLUR]+[DAT] 

e k	>	-ek,ünkéiben +[POSS_PL_1]+[POSSESSEE]+[PLUR]+[INE] 

e k	>	-ek,ünkéibe +[POSS_PL_1]+[POSSESSEE]+[PLUR]+[ILL] 

e k	>	-ek,ünkéibõl +[POSS_PL_1]+[POSSESSEE]+[PLUR]+[ELA] 

e k	>	-ek,ünkéin +[POSS_PL_1]+[POSSESSEE]+[PLUR]+[SUE] 

e k	>	-ek,ünkéirõl +[POSS_PL_1]+[POSSESSEE]+[PLUR]+[DEL] 

e k	>	-ek,ünkéire +[POSS_PL_1]+[POSSESSEE]+[PLUR]+[SBL] 

e k	>	-ek,ünkéinél +[POSS_PL_1]+[POSSESSEE]+[PLUR]+[ADE] 

e k	>	-ek,ünkéitõl +[POSS_PL_1]+[POSSESSEE]+[PLUR]+[ABL] 

e k	>	-ek,ünkéihez +[POSS_PL_1]+[POSSESSEE]+[PLUR]+[ALL] 

e k	>	-ek,ünkéiig +[POSS_PL_1]+[POSSESSEE]+[PLUR]+[TERM] 

e k	>	-ek,ünkéivé +[POSS_PL_1]+[POSSESSEE]+[PLUR]+[TRANS] 

e k	>	-ek,ünkéivel +[POSS_PL_1]+[POSSESSEE]+[PLUR]+[INSTR] 

e k	>	-ek,ünkéiért +[POSS_PL_1]+[POSSESSEE]+[PLUR]+[CAUS/FIN] 



e k	>	-ek,ünkéiül +[POSS_PL_1]+[POSSESSEE]+[PLUR]+[ESS] 








e k	>	-ek,ünkként +[POSS_PL_1]+[FORM] 

e k	>	-ek,ünkkor +[POSS_PL_1]+[TEMP] 




e k	>	-ek,eink +[PLUR]+[POSS_PL_1]+[NOM]

e k	>	-ek,einket +[PLUR]+[POSS_PL_1]+[ACC] 

e k	>	-ek,einknek +[PLUR]+[POSS_PL_1]+[DAT] 

e k	>	-ek,einkben +[PLUR]+[POSS_PL_1]+[INE] 

e k	>	-ek,einkbe +[PLUR]+[POSS_PL_1]+[ILL] 

e k	>	-ek,einkbõl +[PLUR]+[POSS_PL_1]+[ELA] 

e k	>	-ek,einken +[PLUR]+[POSS_PL_1]+[SUE] 

e k	>	-ek,einkrõl +[PLUR]+[POSS_PL_1]+[DEL] 

e k	>	-ek,einkre +[PLUR]+[POSS_PL_1]+[SBL] 

e k	>	-ek,einknél +[PLUR]+[POSS_PL_1]+[ADE] 

e k	>	-ek,einktõl +[PLUR]+[POSS_PL_1]+[ABL] 

e k	>	-ek,einkhez +[PLUR]+[POSS_PL_1]+[ALL] 

e k	>	-ek,einkig +[PLUR]+[POSS_PL_1]+[TERM] 

e k	>	-ek,einkké +[PLUR]+[POSS_PL_1]+[TRANS] 

e k	>	-ek,einkkel +[PLUR]+[POSS_PL_1]+[INSTR] 

e k	>	-ek,einkért +[PLUR]+[POSS_PL_1]+[CAUS/FIN] 



e k	>	-ek,einkül +[PLUR]+[POSS_PL_1]+[ESS] 




e k	>	-ek,einké +[PLUR]+[POSS_PL_1]+[POSSESSEE]+[NOM] 

e k	>	-ek,einkét +[PLUR]+[POSS_PL_1]+[POSSESSEE]+[ACC] 

e k	>	-ek,einkének +[PLUR]+[POSS_PL_1]+[POSSESSEE]+[DAT] 

e k	>	-ek,einkében +[PLUR]+[POSS_PL_1]+[POSSESSEE]+[INE] 

e k	>	-ek,einkébe +[PLUR]+[POSS_PL_1]+[POSSESSEE]+[ILL] 

e k	>	-ek,einkébõl +[PLUR]+[POSS_PL_1]+[POSSESSEE]+[ELA] 

e k	>	-ek,einkén +[PLUR]+[POSS_PL_1]+[POSSESSEE]+[SUE] 

e k	>	-ek,einkérõl +[PLUR]+[POSS_PL_1]+[POSSESSEE]+[DEL] 

e k	>	-ek,einkére +[PLUR]+[POSS_PL_1]+[POSSESSEE]+[SBL] 

e k	>	-ek,einkénél +[PLUR]+[POSS_PL_1]+[POSSESSEE]+[ADE] 

e k	>	-ek,einkétõl +[PLUR]+[POSS_PL_1]+[POSSESSEE]+[ABL] 

e k	>	-ek,einkéhez +[PLUR]+[POSS_PL_1]+[POSSESSEE]+[ALL] 

e k	>	-ek,einkéig +[PLUR]+[POSS_PL_1]+[POSSESSEE]+[TERM] 

e k	>	-ek,einkévé +[PLUR]+[POSS_PL_1]+[POSSESSEE]+[TRANS] 

e k	>	-ek,einkével +[PLUR]+[POSS_PL_1]+[POSSESSEE]+[INSTR] 

e k	>	-ek,einkéért +[PLUR]+[POSS_PL_1]+[POSSESSEE]+[CAUS/FIN] 



e k	>	-ek,einkéül +[PLUR]+[POSS_PL_1]+[POSSESSEE]+[ESS] 



 e k	>	-ek,einkéi +[PLUR]+[POSS_PL_1]+[POSSESSEE]+[PLUR]+[NOM]
 
e k	>	-ek,einkéit +[PLUR]+[POSS_PL_1]+[POSSESSEE]+[PLUR]+[ACC] 

e k	>	-ek,einkéinek +[PLUR]+[POSS_PL_1]+[POSSESSEE]+[PLUR]+[DAT] 

e k	>	-ek,einkéiben +[PLUR]+[POSS_PL_1]+[POSSESSEE]+[PLUR]+[INE] 

e k	>	-ek,einkéibe +[PLUR]+[POSS_PL_1]+[POSSESSEE]+[PLUR]+[ILL] 

e k	>	-ek,einkéibõl +[PLUR]+[POSS_PL_1]+[POSSESSEE]+[PLUR]+[ELA] 

e k	>	-ek,einkéin +[PLUR]+[POSS_PL_1]+[POSSESSEE]+[PLUR]+[SUE] 

e k	>	-ek,einkéirõl +[PLUR]+[POSS_PL_1]+[POSSESSEE]+[PLUR]+[DEL] 

e k	>	-ek,einkéire +[PLUR]+[POSS_PL_1]+[POSSESSEE]+[PLUR]+[SBL] 

e k	>	-ek,einkéinél +[PLUR]+[POSS_PL_1]+[POSSESSEE]+[PLUR]+[ADE] 

e k	>	-ek,einkéitõl +[PLUR]+[POSS_PL_1]+[POSSESSEE]+[PLUR]+[ABL] 

e k	>	-ek,einkéihez +[PLUR]+[POSS_PL_1]+[POSSESSEE]+[PLUR]+[ALL] 

e k	>	-ek,einkéiig +[PLUR]+[POSS_PL_1]+[POSSESSEE]+[PLUR]+[TERM] 

e k	>	-ek,einkéivé +[PLUR]+[POSS_PL_1]+[POSSESSEE]+[PLUR]+[TRANS] 

e k	>	-ek,einkéivel +[PLUR]+[POSS_PL_1]+[POSSESSEE]+[PLUR]+[INSTR] 

e k	>	-ek,einkéiért +[PLUR]+[POSS_PL_1]+[POSSESSEE]+[PLUR]+[CAUS/FIN] 



e k	>	-ek,einkéiül +[PLUR]+[POSS_PL_1]+[POSSESSEE]+[PLUR]+[ESS] 








e k	>	-ek,einkként +[PLUR]+[POSS_PL_1]+[FORM] 

e k	>	-ek,einkkor +[PLUR]+[POSS_PL_1]+[TEMP] 




e k	>	-ek,etek +[POSS_PL_2]+[NOM]
e k	>	-ek,etek/& +[POSS_PL_2]+[ACC]

e k	>	-ek,eteket +[POSS_PL_2]+[ACC] 

e k	>	-ek,eteknek +[POSS_PL_2]+[DAT] 

e k	>	-ek,etekben +[POSS_PL_2]+[INE] 

e k	>	-ek,etekbe +[POSS_PL_2]+[ILL] 

e k	>	-ek,etekbõl +[POSS_PL_2]+[ELA] 

e k	>	-ek,eteken +[POSS_PL_2]+[SUE] 

e k	>	-ek,etekrõl +[POSS_PL_2]+[DEL] 

e k	>	-ek,etekre +[POSS_PL_2]+[SBL] 

e k	>	-ek,eteknél +[POSS_PL_2]+[ADE] 

e k	>	-ek,etektõl +[POSS_PL_2]+[ABL] 

e k	>	-ek,etekhez +[POSS_PL_2]+[ALL] 

e k	>	-ek,etekig +[POSS_PL_2]+[TERM] 

e k	>	-ek,etekké +[POSS_PL_2]+[TRANS] 

e k	>	-ek,etekkel +[POSS_PL_2]+[INSTR] 

e k	>	-ek,etekért +[POSS_PL_2]+[CAUS/FIN] 



e k	>	-ek,etekül +[POSS_PL_2]+[ESS] 





e k	>	-ek,eteké +[POSS_PL_2]+[POSSESSEE]+[NOM] 

e k	>	-ek,etekét +[POSS_PL_2]+[POSSESSEE]+[ACC] 

e k	>	-ek,etekének +[POSS_PL_2]+[POSSESSEE]+[DAT] 

e k	>	-ek,etekében +[POSS_PL_2]+[POSSESSEE]+[INE] 

e k	>	-ek,etekébe +[POSS_PL_2]+[POSSESSEE]+[ILL] 

e k	>	-ek,etekébõl +[POSS_PL_2]+[POSSESSEE]+[ELA] 

e k	>	-ek,etekén +[POSS_PL_2]+[POSSESSEE]+[SUE] 

e k	>	-ek,etekérõl +[POSS_PL_2]+[POSSESSEE]+[DEL] 

e k	>	-ek,etekére +[POSS_PL_2]+[POSSESSEE]+[SBL] 

e k	>	-ek,etekénél +[POSS_PL_2]+[POSSESSEE]+[ADE] 

e k	>	-ek,etekétõl +[POSS_PL_2]+[POSSESSEE]+[ABL] 

e k	>	-ek,etekéhez +[POSS_PL_2]+[POSSESSEE]+[ALL] 

e k	>	-ek,etekéig +[POSS_PL_2]+[POSSESSEE]+[TERM] 

e k	>	-ek,etekévé +[POSS_PL_2]+[POSSESSEE]+[TRANS] 

e k	>	-ek,etekével +[POSS_PL_2]+[POSSESSEE]+[INSTR] 

e k	>	-ek,etekéért +[POSS_PL_2]+[POSSESSEE]+[CAUS/FIN] 



e k	>	-ek,etekéül +[POSS_PL_2]+[POSSESSEE]+[ESS] 



 e k	>	-ek,etekéi +[POSS_PL_2]+[POSSESSEE]+[PLUR]+[NOM]
 
e k	>	-ek,etekéit +[POSS_PL_2]+[POSSESSEE]+[PLUR]+[ACC] 

e k	>	-ek,etekéinek +[POSS_PL_2]+[POSSESSEE]+[PLUR]+[DAT] 

e k	>	-ek,etekéiben +[POSS_PL_2]+[POSSESSEE]+[PLUR]+[INE] 

e k	>	-ek,etekéibe +[POSS_PL_2]+[POSSESSEE]+[PLUR]+[ILL] 

e k	>	-ek,etekéibõl +[POSS_PL_2]+[POSSESSEE]+[PLUR]+[ELA] 

e k	>	-ek,etekéin +[POSS_PL_2]+[POSSESSEE]+[PLUR]+[SUE] 

e k	>	-ek,etekéirõl +[POSS_PL_2]+[POSSESSEE]+[PLUR]+[DEL] 

e k	>	-ek,etekéire +[POSS_PL_2]+[POSSESSEE]+[PLUR]+[SBL] 

e k	>	-ek,etekéinél +[POSS_PL_2]+[POSSESSEE]+[PLUR]+[ADE] 

e k	>	-ek,etekéitõl +[POSS_PL_2]+[POSSESSEE]+[PLUR]+[ABL] 

e k	>	-ek,etekéihez +[POSS_PL_2]+[POSSESSEE]+[PLUR]+[ALL] 

e k	>	-ek,etekéiig +[POSS_PL_2]+[POSSESSEE]+[PLUR]+[TERM] 

e k	>	-ek,etekéivé +[POSS_PL_2]+[POSSESSEE]+[PLUR]+[TRANS] 

e k	>	-ek,etekéivel +[POSS_PL_2]+[POSSESSEE]+[PLUR]+[INSTR] 

e k	>	-ek,etekéiért +[POSS_PL_2]+[POSSESSEE]+[PLUR]+[CAUS/FIN] 



e k	>	-ek,etekéiül +[POSS_PL_2]+[POSSESSEE]+[PLUR]+[ESS] 








e k	>	-ek,etekként +[POSS_PL_2]+[FORM] 

e k	>	-ek,etekkor +[POSS_PL_2]+[TEMP] 




e k	>	-ek,eitek +[PLUR]+[POSS_PL_2]+[NOM]

e k	>	-ek,eiteket +[PLUR]+[POSS_PL_2]+[ACC] 

e k	>	-ek,eiteknek +[PLUR]+[POSS_PL_2]+[DAT] 

e k	>	-ek,eitekben +[PLUR]+[POSS_PL_2]+[INE] 

e k	>	-ek,eitekbe +[PLUR]+[POSS_PL_2]+[ILL] 

e k	>	-ek,eitekbõl +[PLUR]+[POSS_PL_2]+[ELA] 

e k	>	-ek,eiteken +[PLUR]+[POSS_PL_2]+[SUE] 

e k	>	-ek,eitekrõl +[PLUR]+[POSS_PL_2]+[DEL] 

e k	>	-ek,eitekre +[PLUR]+[POSS_PL_2]+[SBL] 

e k	>	-ek,eiteknél +[PLUR]+[POSS_PL_2]+[ADE] 

e k	>	-ek,eitektõl +[PLUR]+[POSS_PL_2]+[ABL] 

e k	>	-ek,eitekhez +[PLUR]+[POSS_PL_2]+[ALL] 

e k	>	-ek,eitekig +[PLUR]+[POSS_PL_2]+[TERM] 

e k	>	-ek,eitekké +[PLUR]+[POSS_PL_2]+[TRANS] 

e k	>	-ek,eitekkel +[PLUR]+[POSS_PL_2]+[INSTR] 

e k	>	-ek,eitekért +[PLUR]+[POSS_PL_2]+[CAUS/FIN] 



e k	>	-ek,eitekül +[PLUR]+[POSS_PL_2]+[ESS] 




e k	>	-ek,eiteké +[PLUR]+[POSS_PL_2]+[POSSESSEE]+[NOM] 

e k	>	-ek,eitekét +[PLUR]+[POSS_PL_2]+[POSSESSEE]+[ACC] 

e k	>	-ek,eitekének +[PLUR]+[POSS_PL_2]+[POSSESSEE]+[DAT] 

e k	>	-ek,eitekében +[PLUR]+[POSS_PL_2]+[POSSESSEE]+[INE] 

e k	>	-ek,eitekébe +[PLUR]+[POSS_PL_2]+[POSSESSEE]+[ILL] 

e k	>	-ek,eitekébõl +[PLUR]+[POSS_PL_2]+[POSSESSEE]+[ELA] 

e k	>	-ek,eitekén +[PLUR]+[POSS_PL_2]+[POSSESSEE]+[SUE] 

e k	>	-ek,eitekérõl +[PLUR]+[POSS_PL_2]+[POSSESSEE]+[DEL] 

e k	>	-ek,eitekére +[PLUR]+[POSS_PL_2]+[POSSESSEE]+[SBL] 

e k	>	-ek,eitekénél +[PLUR]+[POSS_PL_2]+[POSSESSEE]+[ADE] 

e k	>	-ek,eitekétõl +[PLUR]+[POSS_PL_2]+[POSSESSEE]+[ABL] 

e k	>	-ek,eitekéhez +[PLUR]+[POSS_PL_2]+[POSSESSEE]+[ALL] 

e k	>	-ek,eitekéig +[PLUR]+[POSS_PL_2]+[POSSESSEE]+[TERM] 

e k	>	-ek,eitekévé +[PLUR]+[POSS_PL_2]+[POSSESSEE]+[TRANS] 

e k	>	-ek,eitekével +[PLUR]+[POSS_PL_2]+[POSSESSEE]+[INSTR] 

e k	>	-ek,eitekéért +[PLUR]+[POSS_PL_2]+[POSSESSEE]+[CAUS/FIN] 



e k	>	-ek,eitekéül +[PLUR]+[POSS_PL_2]+[POSSESSEE]+[ESS] 



 e k	>	-ek,eitekéi +[PLUR]+[POSS_PL_2]+[POSSESSEE]+[PLUR]+[NOM]
 
e k	>	-ek,eitekéit +[PLUR]+[POSS_PL_2]+[POSSESSEE]+[PLUR]+[ACC] 

e k	>	-ek,eitekéinek +[PLUR]+[POSS_PL_2]+[POSSESSEE]+[PLUR]+[DAT] 

e k	>	-ek,eitekéiben +[PLUR]+[POSS_PL_2]+[POSSESSEE]+[PLUR]+[INE] 

e k	>	-ek,eitekéibe +[PLUR]+[POSS_PL_2]+[POSSESSEE]+[PLUR]+[ILL] 

e k	>	-ek,eitekéibõl +[PLUR]+[POSS_PL_2]+[POSSESSEE]+[PLUR]+[ELA] 

e k	>	-ek,eitekéin +[PLUR]+[POSS_PL_2]+[POSSESSEE]+[PLUR]+[SUE] 

e k	>	-ek,eitekéirõl +[PLUR]+[POSS_PL_2]+[POSSESSEE]+[PLUR]+[DEL] 

e k	>	-ek,eitekéire +[PLUR]+[POSS_PL_2]+[POSSESSEE]+[PLUR]+[SBL] 

e k	>	-ek,eitekéinél +[PLUR]+[POSS_PL_2]+[POSSESSEE]+[PLUR]+[ADE] 

e k	>	-ek,eitekéitõl +[PLUR]+[POSS_PL_2]+[POSSESSEE]+[PLUR]+[ABL] 

e k	>	-ek,eitekéihez +[PLUR]+[POSS_PL_2]+[POSSESSEE]+[PLUR]+[ALL] 

e k	>	-ek,eitekéiig +[PLUR]+[POSS_PL_2]+[POSSESSEE]+[PLUR]+[TERM] 

e k	>	-ek,eitekéivé +[PLUR]+[POSS_PL_2]+[POSSESSEE]+[PLUR]+[TRANS] 

e k	>	-ek,eitekéivel +[PLUR]+[POSS_PL_2]+[POSSESSEE]+[PLUR]+[INSTR] 

e k	>	-ek,eitekéiért +[PLUR]+[POSS_PL_2]+[POSSESSEE]+[PLUR]+[CAUS/FIN] 



e k	>	-ek,eitekéiül +[PLUR]+[POSS_PL_2]+[POSSESSEE]+[PLUR]+[ESS] 








e k	>	-ek,eitekként +[PLUR]+[POSS_PL_2]+[FORM] 

e k	>	-ek,eitekkor +[PLUR]+[POSS_PL_2]+[TEMP] 




e k	>	-ek,ük +[POSS_PL_3]+[NOM]
e k	>	-ek,ük/& +[POSS_PL_3]+[ACC]


e k	>	-ek,üket +[POSS_PL_3]+[ACC] 

e k	>	-ek,üknek +[POSS_PL_3]+[DAT] 

e k	>	-ek,ükben +[POSS_PL_3]+[INE] 

e k	>	-ek,ükbe +[POSS_PL_3]+[ILL] 

e k	>	-ek,ükbõl +[POSS_PL_3]+[ELA] 

e k	>	-ek,ükön +[POSS_PL_3]+[SUE] 

e k	>	-ek,ükrõl +[POSS_PL_3]+[DEL] 

e k	>	-ek,ükre +[POSS_PL_3]+[SBL] 

e k	>	-ek,üknél +[POSS_PL_3]+[ADE] 

e k	>	-ek,üktõl +[POSS_PL_3]+[ABL] 

e k	>	-ek,ükhöz +[POSS_PL_3]+[ALL] 

e k	>	-ek,ükig +[POSS_PL_3]+[TERM] 

e k	>	-ek,ükké +[POSS_PL_3]+[TRANS] 

e k	>	-ek,ükkel +[POSS_PL_3]+[INSTR] 

e k	>	-ek,ükért +[POSS_PL_3]+[CAUS/FIN] 



e k	>	-ek,ükül +[POSS_PL_3]+[ESS] 





e k	>	-ek,üké +[POSS_PL_3]+[POSSESSEE]+[NOM] 

e k	>	-ek,ükét +[POSS_PL_3]+[POSSESSEE]+[ACC] 

e k	>	-ek,ükének +[POSS_PL_3]+[POSSESSEE]+[DAT] 

e k	>	-ek,ükében +[POSS_PL_3]+[POSSESSEE]+[INE] 

e k	>	-ek,ükébe +[POSS_PL_3]+[POSSESSEE]+[ILL] 

e k	>	-ek,ükébõl +[POSS_PL_3]+[POSSESSEE]+[ELA] 

e k	>	-ek,ükén +[POSS_PL_3]+[POSSESSEE]+[SUE] 

e k	>	-ek,ükérõl +[POSS_PL_3]+[POSSESSEE]+[DEL] 

e k	>	-ek,ükére +[POSS_PL_3]+[POSSESSEE]+[SBL] 

e k	>	-ek,ükénél +[POSS_PL_3]+[POSSESSEE]+[ADE] 

e k	>	-ek,ükétõl +[POSS_PL_3]+[POSSESSEE]+[ABL] 

e k	>	-ek,ükéhez +[POSS_PL_3]+[POSSESSEE]+[ALL] 

e k	>	-ek,ükéig +[POSS_PL_3]+[POSSESSEE]+[TERM] 

e k	>	-ek,ükévé +[POSS_PL_3]+[POSSESSEE]+[TRANS] 

e k	>	-ek,ükével +[POSS_PL_3]+[POSSESSEE]+[INSTR] 

e k	>	-ek,ükéért +[POSS_PL_3]+[POSSESSEE]+[CAUS/FIN] 



e k	>	-ek,ükéül +[POSS_PL_3]+[POSSESSEE]+[ESS] 



 e k	>	-ek,ükéi +[POSS_PL_3]+[POSSESSEE]+[PLUR]+[NOM]
 
e k	>	-ek,ükéit +[POSS_PL_3]+[POSSESSEE]+[PLUR]+[ACC] 

e k	>	-ek,ükéinek +[POSS_PL_3]+[POSSESSEE]+[PLUR]+[DAT] 

e k	>	-ek,ükéiben +[POSS_PL_3]+[POSSESSEE]+[PLUR]+[INE] 

e k	>	-ek,ükéibe +[POSS_PL_3]+[POSSESSEE]+[PLUR]+[ILL] 

e k	>	-ek,ükéibõl +[POSS_PL_3]+[POSSESSEE]+[PLUR]+[ELA] 

e k	>	-ek,ükéin +[POSS_PL_3]+[POSSESSEE]+[PLUR]+[SUE] 

e k	>	-ek,ükéirõl +[POSS_PL_3]+[POSSESSEE]+[PLUR]+[DEL] 

e k	>	-ek,ükéire +[POSS_PL_3]+[POSSESSEE]+[PLUR]+[SBL] 

e k	>	-ek,ükéinél +[POSS_PL_3]+[POSSESSEE]+[PLUR]+[ADE] 

e k	>	-ek,ükéitõl +[POSS_PL_3]+[POSSESSEE]+[PLUR]+[ABL] 

e k	>	-ek,ükéihez +[POSS_PL_3]+[POSSESSEE]+[PLUR]+[ALL] 

e k	>	-ek,ükéiig +[POSS_PL_3]+[POSSESSEE]+[PLUR]+[TERM] 

e k	>	-ek,ükéivé +[POSS_PL_3]+[POSSESSEE]+[PLUR]+[TRANS] 

e k	>	-ek,ükéivel +[POSS_PL_3]+[POSSESSEE]+[PLUR]+[INSTR] 

e k	>	-ek,ükéiért +[POSS_PL_3]+[POSSESSEE]+[PLUR]+[CAUS/FIN] 



e k	>	-ek,ükéiül +[POSS_PL_3]+[POSSESSEE]+[PLUR]+[ESS] 








e k	>	-ek,ükként +[POSS_PL_3]+[FORM] 

e k	>	-ek,ükkor +[POSS_PL_3]+[TEMP] 




e k	>	-ek,eik +[PLUR]+[POSS_PL_3]+[NOM]

e k	>	-ek,eiket +[PLUR]+[POSS_PL_3]+[ACC] 

e k	>	-ek,eiknek +[PLUR]+[POSS_PL_3]+[DAT] 

e k	>	-ek,eikben +[PLUR]+[POSS_PL_3]+[INE] 

e k	>	-ek,eikbe +[PLUR]+[POSS_PL_3]+[ILL] 

e k	>	-ek,eikbõl +[PLUR]+[POSS_PL_3]+[ELA] 

e k	>	-ek,eiken +[PLUR]+[POSS_PL_3]+[SUE] 

e k	>	-ek,eikrõl +[PLUR]+[POSS_PL_3]+[DEL] 

e k	>	-ek,eikre +[PLUR]+[POSS_PL_3]+[SBL] 

e k	>	-ek,eiknél +[PLUR]+[POSS_PL_3]+[ADE] 

e k	>	-ek,eiktõl +[PLUR]+[POSS_PL_3]+[ABL] 

e k	>	-ek,eikhez +[PLUR]+[POSS_PL_3]+[ALL] 

e k	>	-ek,eikig +[PLUR]+[POSS_PL_3]+[TERM] 

e k	>	-ek,eikké +[PLUR]+[POSS_PL_3]+[TRANS] 

e k	>	-ek,eikkel +[PLUR]+[POSS_PL_3]+[INSTR] 

e k	>	-ek,eikért +[PLUR]+[POSS_PL_3]+[CAUS/FIN] 



e k	>	-ek,eikül +[PLUR]+[POSS_PL_3]+[ESS] 




e k	>	-ek,eiké +[PLUR]+[POSS_PL_3]+[POSSESSEE]+[NOM] 

e k	>	-ek,eikét +[PLUR]+[POSS_PL_3]+[POSSESSEE]+[ACC] 

e k	>	-ek,eikének +[PLUR]+[POSS_PL_3]+[POSSESSEE]+[DAT] 

e k	>	-ek,eikében +[PLUR]+[POSS_PL_3]+[POSSESSEE]+[INE] 

e k	>	-ek,eikébe +[PLUR]+[POSS_PL_3]+[POSSESSEE]+[ILL] 

e k	>	-ek,eikébõl +[PLUR]+[POSS_PL_3]+[POSSESSEE]+[ELA] 

e k	>	-ek,eikén +[PLUR]+[POSS_PL_3]+[POSSESSEE]+[SUE] 

e k	>	-ek,eikérõl +[PLUR]+[POSS_PL_3]+[POSSESSEE]+[DEL] 

e k	>	-ek,eikére +[PLUR]+[POSS_PL_3]+[POSSESSEE]+[SBL] 

e k	>	-ek,eikénél +[PLUR]+[POSS_PL_3]+[POSSESSEE]+[ADE] 

e k	>	-ek,eikétõl +[PLUR]+[POSS_PL_3]+[POSSESSEE]+[ABL] 

e k	>	-ek,eikéhez +[PLUR]+[POSS_PL_3]+[POSSESSEE]+[ALL] 

e k	>	-ek,eikéig +[PLUR]+[POSS_PL_3]+[POSSESSEE]+[TERM] 

e k	>	-ek,eikévé +[PLUR]+[POSS_PL_3]+[POSSESSEE]+[TRANS] 

e k	>	-ek,eikével +[PLUR]+[POSS_PL_3]+[POSSESSEE]+[INSTR] 

e k	>	-ek,eikéért +[PLUR]+[POSS_PL_3]+[POSSESSEE]+[CAUS/FIN] 



e k	>	-ek,eikéül +[PLUR]+[POSS_PL_3]+[POSSESSEE]+[ESS] 



 e k	>	-ek,eikéi +[PLUR]+[POSS_PL_3]+[POSSESSEE]+[PLUR]+[NOM]
 
e k	>	-ek,eikéit +[PLUR]+[POSS_PL_3]+[POSSESSEE]+[PLUR]+[ACC] 

e k	>	-ek,eikéinek +[PLUR]+[POSS_PL_3]+[POSSESSEE]+[PLUR]+[DAT] 

e k	>	-ek,eikéiben +[PLUR]+[POSS_PL_3]+[POSSESSEE]+[PLUR]+[INE] 

e k	>	-ek,eikéibe +[PLUR]+[POSS_PL_3]+[POSSESSEE]+[PLUR]+[ILL] 

e k	>	-ek,eikéibõl +[PLUR]+[POSS_PL_3]+[POSSESSEE]+[PLUR]+[ELA] 

e k	>	-ek,eikéin +[PLUR]+[POSS_PL_3]+[POSSESSEE]+[PLUR]+[SUE] 

e k	>	-ek,eikéirõl +[PLUR]+[POSS_PL_3]+[POSSESSEE]+[PLUR]+[DEL] 

e k	>	-ek,eikéire +[PLUR]+[POSS_PL_3]+[POSSESSEE]+[PLUR]+[SBL] 

e k	>	-ek,eikéinél +[PLUR]+[POSS_PL_3]+[POSSESSEE]+[PLUR]+[ADE] 

e k	>	-ek,eikéitõl +[PLUR]+[POSS_PL_3]+[POSSESSEE]+[PLUR]+[ABL] 

e k	>	-ek,eikéihez +[PLUR]+[POSS_PL_3]+[POSSESSEE]+[PLUR]+[ALL] 

e k	>	-ek,eikéiig +[PLUR]+[POSS_PL_3]+[POSSESSEE]+[PLUR]+[TERM] 

e k	>	-ek,eikéivé +[PLUR]+[POSS_PL_3]+[POSSESSEE]+[PLUR]+[TRANS] 

e k	>	-ek,eikéivel +[PLUR]+[POSS_PL_3]+[POSSESSEE]+[PLUR]+[INSTR] 

e k	>	-ek,eikéiért +[PLUR]+[POSS_PL_3]+[POSSESSEE]+[PLUR]+[CAUS/FIN] 



e k	>	-ek,eikéiül +[PLUR]+[POSS_PL_3]+[POSSESSEE]+[PLUR]+[ESS] 








e k	>	-ek,eikként +[PLUR]+[POSS_PL_3]+[FORM] 

e k	>	-ek,eikkor +[PLUR]+[POSS_PL_3]+[TEMP] 




# e k	>	-ek,é 
# nev_rag(e k,-ek,é,õ,e,e,é,ü)
# nev_rag_2(e k,-ek,é,õ,e,e,é,ü)

e k	>	-ek,enként +[nként_PERIOD_adv]
e k	>	-ek,estül +[stUl_COMITATIVE_adv]

# ö k	>	-ök,ök

ö k	>	-ök,öket +[PLUR]+[ACC] 

ö k	>	-ök,öknek +[PLUR]+[DAT] 

ö k	>	-ök,ökben +[PLUR]+[INE] 

ö k	>	-ök,ökbe +[PLUR]+[ILL] 

ö k	>	-ök,ökbõl +[PLUR]+[ELA] 

ö k	>	-ök,ökön +[PLUR]+[SUE] 

ö k	>	-ök,ökrõl +[PLUR]+[DEL] 

ö k	>	-ök,ökre +[PLUR]+[SBL] 

ö k	>	-ök,öknél +[PLUR]+[ADE] 

ö k	>	-ök,öktõl +[PLUR]+[ABL] 

ö k	>	-ök,ökhöz +[PLUR]+[ALL] 

ö k	>	-ök,ökig +[PLUR]+[TERM] 

ö k	>	-ök,ökké +[PLUR]+[TRANS] 

ö k	>	-ök,ökkel +[PLUR]+[INSTR] 

ö k	>	-ök,ökért +[PLUR]+[CAUS/FIN] 



ö k	>	-ök,ökül +[PLUR]+[ESS] 





ö k	>	-ök,öké +[PLUR]+[POSSESSEE]+[NOM] 

ö k	>	-ök,ökét +[PLUR]+[POSSESSEE]+[ACC] 

ö k	>	-ök,ökének +[PLUR]+[POSSESSEE]+[DAT] 

ö k	>	-ök,ökében +[PLUR]+[POSSESSEE]+[INE] 

ö k	>	-ök,ökébe +[PLUR]+[POSSESSEE]+[ILL] 

ö k	>	-ök,ökébõl +[PLUR]+[POSSESSEE]+[ELA] 

ö k	>	-ök,ökén +[PLUR]+[POSSESSEE]+[SUE] 

ö k	>	-ök,ökérõl +[PLUR]+[POSSESSEE]+[DEL] 

ö k	>	-ök,ökére +[PLUR]+[POSSESSEE]+[SBL] 

ö k	>	-ök,ökénél +[PLUR]+[POSSESSEE]+[ADE] 

ö k	>	-ök,ökétõl +[PLUR]+[POSSESSEE]+[ABL] 

ö k	>	-ök,ökéhez +[PLUR]+[POSSESSEE]+[ALL] 

ö k	>	-ök,ökéig +[PLUR]+[POSSESSEE]+[TERM] 

ö k	>	-ök,ökévé +[PLUR]+[POSSESSEE]+[TRANS] 

ö k	>	-ök,ökével +[PLUR]+[POSSESSEE]+[INSTR] 

ö k	>	-ök,ökéért +[PLUR]+[POSSESSEE]+[CAUS/FIN] 



ö k	>	-ök,ökéül +[PLUR]+[POSSESSEE]+[ESS] 



 ö k	>	-ök,ökéi +[PLUR]+[POSSESSEE]+[PLUR]+[NOM]
 
ö k	>	-ök,ökéit +[PLUR]+[POSSESSEE]+[PLUR]+[ACC] 

ö k	>	-ök,ökéinek +[PLUR]+[POSSESSEE]+[PLUR]+[DAT] 

ö k	>	-ök,ökéiben +[PLUR]+[POSSESSEE]+[PLUR]+[INE] 

ö k	>	-ök,ökéibe +[PLUR]+[POSSESSEE]+[PLUR]+[ILL] 

ö k	>	-ök,ökéibõl +[PLUR]+[POSSESSEE]+[PLUR]+[ELA] 

ö k	>	-ök,ökéin +[PLUR]+[POSSESSEE]+[PLUR]+[SUE] 

ö k	>	-ök,ökéirõl +[PLUR]+[POSSESSEE]+[PLUR]+[DEL] 

ö k	>	-ök,ökéire +[PLUR]+[POSSESSEE]+[PLUR]+[SBL] 

ö k	>	-ök,ökéinél +[PLUR]+[POSSESSEE]+[PLUR]+[ADE] 

ö k	>	-ök,ökéitõl +[PLUR]+[POSSESSEE]+[PLUR]+[ABL] 

ö k	>	-ök,ökéihez +[PLUR]+[POSSESSEE]+[PLUR]+[ALL] 

ö k	>	-ök,ökéiig +[PLUR]+[POSSESSEE]+[PLUR]+[TERM] 

ö k	>	-ök,ökéivé +[PLUR]+[POSSESSEE]+[PLUR]+[TRANS] 

ö k	>	-ök,ökéivel +[PLUR]+[POSSESSEE]+[PLUR]+[INSTR] 

ö k	>	-ök,ökéiért +[PLUR]+[POSSESSEE]+[PLUR]+[CAUS/FIN] 



ö k	>	-ök,ökéiül +[PLUR]+[POSSESSEE]+[PLUR]+[ESS] 








ö k	>	-ök,ökként +[PLUR]+[FORM] 

ö k	>	-ök,ökkor +[PLUR]+[TEMP] 





ö k	>	-ök,öm +[POSS_SG_1]+[NOM]
ö k	>	-ök,öm/& +[POSS_SG_1]+[ACC]

ö k	>	-ök,ömet +[POSS_SG_1]+[ACC] 

ö k	>	-ök,ömnek +[POSS_SG_1]+[DAT] 

ö k	>	-ök,ömben +[POSS_SG_1]+[INE] 

ö k	>	-ök,ömbe +[POSS_SG_1]+[ILL] 

ö k	>	-ök,ömbõl +[POSS_SG_1]+[ELA] 

ö k	>	-ök,ömön +[POSS_SG_1]+[SUE] 

ö k	>	-ök,ömrõl +[POSS_SG_1]+[DEL] 

ö k	>	-ök,ömre +[POSS_SG_1]+[SBL] 

ö k	>	-ök,ömnél +[POSS_SG_1]+[ADE] 

ö k	>	-ök,ömtõl +[POSS_SG_1]+[ABL] 

ö k	>	-ök,ömhöz +[POSS_SG_1]+[ALL] 

ö k	>	-ök,ömig +[POSS_SG_1]+[TERM] 

ö k	>	-ök,ömmé +[POSS_SG_1]+[TRANS] 

ö k	>	-ök,ömmel +[POSS_SG_1]+[INSTR] 

ö k	>	-ök,ömért +[POSS_SG_1]+[CAUS/FIN] 



ö k	>	-ök,ömül +[POSS_SG_1]+[ESS] 





ö k	>	-ök,ömé +[POSS_SG_1]+[POSSESSEE]+[NOM] 

ö k	>	-ök,ömét +[POSS_SG_1]+[POSSESSEE]+[ACC] 

ö k	>	-ök,ömének +[POSS_SG_1]+[POSSESSEE]+[DAT] 

ö k	>	-ök,ömében +[POSS_SG_1]+[POSSESSEE]+[INE] 

ö k	>	-ök,ömébe +[POSS_SG_1]+[POSSESSEE]+[ILL] 

ö k	>	-ök,ömébõl +[POSS_SG_1]+[POSSESSEE]+[ELA] 

ö k	>	-ök,ömén +[POSS_SG_1]+[POSSESSEE]+[SUE] 

ö k	>	-ök,ömérõl +[POSS_SG_1]+[POSSESSEE]+[DEL] 

ö k	>	-ök,ömére +[POSS_SG_1]+[POSSESSEE]+[SBL] 

ö k	>	-ök,öménél +[POSS_SG_1]+[POSSESSEE]+[ADE] 

ö k	>	-ök,ömétõl +[POSS_SG_1]+[POSSESSEE]+[ABL] 

ö k	>	-ök,öméhez +[POSS_SG_1]+[POSSESSEE]+[ALL] 

ö k	>	-ök,öméig +[POSS_SG_1]+[POSSESSEE]+[TERM] 

ö k	>	-ök,ömévé +[POSS_SG_1]+[POSSESSEE]+[TRANS] 

ö k	>	-ök,ömével +[POSS_SG_1]+[POSSESSEE]+[INSTR] 

ö k	>	-ök,öméért +[POSS_SG_1]+[POSSESSEE]+[CAUS/FIN] 



ö k	>	-ök,öméül +[POSS_SG_1]+[POSSESSEE]+[ESS] 



 ö k	>	-ök,öméi +[POSS_SG_1]+[POSSESSEE]+[PLUR]+[NOM]
 
ö k	>	-ök,öméit +[POSS_SG_1]+[POSSESSEE]+[PLUR]+[ACC] 

ö k	>	-ök,öméinek +[POSS_SG_1]+[POSSESSEE]+[PLUR]+[DAT] 

ö k	>	-ök,öméiben +[POSS_SG_1]+[POSSESSEE]+[PLUR]+[INE] 

ö k	>	-ök,öméibe +[POSS_SG_1]+[POSSESSEE]+[PLUR]+[ILL] 

ö k	>	-ök,öméibõl +[POSS_SG_1]+[POSSESSEE]+[PLUR]+[ELA] 

ö k	>	-ök,öméin +[POSS_SG_1]+[POSSESSEE]+[PLUR]+[SUE] 

ö k	>	-ök,öméirõl +[POSS_SG_1]+[POSSESSEE]+[PLUR]+[DEL] 

ö k	>	-ök,öméire +[POSS_SG_1]+[POSSESSEE]+[PLUR]+[SBL] 

ö k	>	-ök,öméinél +[POSS_SG_1]+[POSSESSEE]+[PLUR]+[ADE] 

ö k	>	-ök,öméitõl +[POSS_SG_1]+[POSSESSEE]+[PLUR]+[ABL] 

ö k	>	-ök,öméihez +[POSS_SG_1]+[POSSESSEE]+[PLUR]+[ALL] 

ö k	>	-ök,öméiig +[POSS_SG_1]+[POSSESSEE]+[PLUR]+[TERM] 

ö k	>	-ök,öméivé +[POSS_SG_1]+[POSSESSEE]+[PLUR]+[TRANS] 

ö k	>	-ök,öméivel +[POSS_SG_1]+[POSSESSEE]+[PLUR]+[INSTR] 

ö k	>	-ök,öméiért +[POSS_SG_1]+[POSSESSEE]+[PLUR]+[CAUS/FIN] 



ö k	>	-ök,öméiül +[POSS_SG_1]+[POSSESSEE]+[PLUR]+[ESS] 








ö k	>	-ök,ömként +[POSS_SG_1]+[FORM] 

ö k	>	-ök,ömkor +[POSS_SG_1]+[TEMP] 




ö k	>	-ök,eim +[PLUR]+[POSS_SG_1]+[NOM]

ö k	>	-ök,eimet +[PLUR]+[POSS_SG_1]+[ACC] 

ö k	>	-ök,eimnek +[PLUR]+[POSS_SG_1]+[DAT] 

ö k	>	-ök,eimben +[PLUR]+[POSS_SG_1]+[INE] 

ö k	>	-ök,eimbe +[PLUR]+[POSS_SG_1]+[ILL] 

ö k	>	-ök,eimbõl +[PLUR]+[POSS_SG_1]+[ELA] 

ö k	>	-ök,eimen +[PLUR]+[POSS_SG_1]+[SUE] 

ö k	>	-ök,eimrõl +[PLUR]+[POSS_SG_1]+[DEL] 

ö k	>	-ök,eimre +[PLUR]+[POSS_SG_1]+[SBL] 

ö k	>	-ök,eimnél +[PLUR]+[POSS_SG_1]+[ADE] 

ö k	>	-ök,eimtõl +[PLUR]+[POSS_SG_1]+[ABL] 

ö k	>	-ök,eimhez +[PLUR]+[POSS_SG_1]+[ALL] 

ö k	>	-ök,eimig +[PLUR]+[POSS_SG_1]+[TERM] 

ö k	>	-ök,eimmé +[PLUR]+[POSS_SG_1]+[TRANS] 

ö k	>	-ök,eimmel +[PLUR]+[POSS_SG_1]+[INSTR] 

ö k	>	-ök,eimért +[PLUR]+[POSS_SG_1]+[CAUS/FIN] 



ö k	>	-ök,eimül +[PLUR]+[POSS_SG_1]+[ESS] 




ö k	>	-ök,eimé +[PLUR]+[POSS_SG_1]+[POSSESSEE]+[NOM] 

ö k	>	-ök,eimét +[PLUR]+[POSS_SG_1]+[POSSESSEE]+[ACC] 

ö k	>	-ök,eimének +[PLUR]+[POSS_SG_1]+[POSSESSEE]+[DAT] 

ö k	>	-ök,eimében +[PLUR]+[POSS_SG_1]+[POSSESSEE]+[INE] 

ö k	>	-ök,eimébe +[PLUR]+[POSS_SG_1]+[POSSESSEE]+[ILL] 

ö k	>	-ök,eimébõl +[PLUR]+[POSS_SG_1]+[POSSESSEE]+[ELA] 

ö k	>	-ök,eimén +[PLUR]+[POSS_SG_1]+[POSSESSEE]+[SUE] 

ö k	>	-ök,eimérõl +[PLUR]+[POSS_SG_1]+[POSSESSEE]+[DEL] 

ö k	>	-ök,eimére +[PLUR]+[POSS_SG_1]+[POSSESSEE]+[SBL] 

ö k	>	-ök,eiménél +[PLUR]+[POSS_SG_1]+[POSSESSEE]+[ADE] 

ö k	>	-ök,eimétõl +[PLUR]+[POSS_SG_1]+[POSSESSEE]+[ABL] 

ö k	>	-ök,eiméhez +[PLUR]+[POSS_SG_1]+[POSSESSEE]+[ALL] 

ö k	>	-ök,eiméig +[PLUR]+[POSS_SG_1]+[POSSESSEE]+[TERM] 

ö k	>	-ök,eimévé +[PLUR]+[POSS_SG_1]+[POSSESSEE]+[TRANS] 

ö k	>	-ök,eimével +[PLUR]+[POSS_SG_1]+[POSSESSEE]+[INSTR] 

ö k	>	-ök,eiméért +[PLUR]+[POSS_SG_1]+[POSSESSEE]+[CAUS/FIN] 



ö k	>	-ök,eiméül +[PLUR]+[POSS_SG_1]+[POSSESSEE]+[ESS] 



 ö k	>	-ök,eiméi +[PLUR]+[POSS_SG_1]+[POSSESSEE]+[PLUR]+[NOM]
 
ö k	>	-ök,eiméit +[PLUR]+[POSS_SG_1]+[POSSESSEE]+[PLUR]+[ACC] 

ö k	>	-ök,eiméinek +[PLUR]+[POSS_SG_1]+[POSSESSEE]+[PLUR]+[DAT] 

ö k	>	-ök,eiméiben +[PLUR]+[POSS_SG_1]+[POSSESSEE]+[PLUR]+[INE] 

ö k	>	-ök,eiméibe +[PLUR]+[POSS_SG_1]+[POSSESSEE]+[PLUR]+[ILL] 

ö k	>	-ök,eiméibõl +[PLUR]+[POSS_SG_1]+[POSSESSEE]+[PLUR]+[ELA] 

ö k	>	-ök,eiméin +[PLUR]+[POSS_SG_1]+[POSSESSEE]+[PLUR]+[SUE] 

ö k	>	-ök,eiméirõl +[PLUR]+[POSS_SG_1]+[POSSESSEE]+[PLUR]+[DEL] 

ö k	>	-ök,eiméire +[PLUR]+[POSS_SG_1]+[POSSESSEE]+[PLUR]+[SBL] 

ö k	>	-ök,eiméinél +[PLUR]+[POSS_SG_1]+[POSSESSEE]+[PLUR]+[ADE] 

ö k	>	-ök,eiméitõl +[PLUR]+[POSS_SG_1]+[POSSESSEE]+[PLUR]+[ABL] 

ö k	>	-ök,eiméihez +[PLUR]+[POSS_SG_1]+[POSSESSEE]+[PLUR]+[ALL] 

ö k	>	-ök,eiméiig +[PLUR]+[POSS_SG_1]+[POSSESSEE]+[PLUR]+[TERM] 

ö k	>	-ök,eiméivé +[PLUR]+[POSS_SG_1]+[POSSESSEE]+[PLUR]+[TRANS] 

ö k	>	-ök,eiméivel +[PLUR]+[POSS_SG_1]+[POSSESSEE]+[PLUR]+[INSTR] 

ö k	>	-ök,eiméiért +[PLUR]+[POSS_SG_1]+[POSSESSEE]+[PLUR]+[CAUS/FIN] 



ö k	>	-ök,eiméiül +[PLUR]+[POSS_SG_1]+[POSSESSEE]+[PLUR]+[ESS] 








ö k	>	-ök,eimként +[PLUR]+[POSS_SG_1]+[FORM] 

ö k	>	-ök,eimkor +[PLUR]+[POSS_SG_1]+[TEMP] 




ö k	>	-ök,öd +[POSS_SG_2]+[NOM]
ö k	>	-ök,öd/& +[POSS_SG_2]+[ACC]

ö k	>	-ök,ödet +[POSS_SG_2]+[ACC] 

ö k	>	-ök,ödnek +[POSS_SG_2]+[DAT] 

ö k	>	-ök,ödben +[POSS_SG_2]+[INE] 

ö k	>	-ök,ödbe +[POSS_SG_2]+[ILL] 

ö k	>	-ök,ödbõl +[POSS_SG_2]+[ELA] 

ö k	>	-ök,ödön +[POSS_SG_2]+[SUE] 

ö k	>	-ök,ödrõl +[POSS_SG_2]+[DEL] 

ö k	>	-ök,ödre +[POSS_SG_2]+[SBL] 

ö k	>	-ök,ödnél +[POSS_SG_2]+[ADE] 

ö k	>	-ök,ödtõl +[POSS_SG_2]+[ABL] 

ö k	>	-ök,ödhöz +[POSS_SG_2]+[ALL] 

ö k	>	-ök,ödig +[POSS_SG_2]+[TERM] 

ö k	>	-ök,öddé +[POSS_SG_2]+[TRANS] 

ö k	>	-ök,öddel +[POSS_SG_2]+[INSTR] 

ö k	>	-ök,ödért +[POSS_SG_2]+[CAUS/FIN] 



ö k	>	-ök,ödül +[POSS_SG_2]+[ESS] 





ö k	>	-ök,ödé +[POSS_SG_2]+[POSSESSEE]+[NOM] 

ö k	>	-ök,ödét +[POSS_SG_2]+[POSSESSEE]+[ACC] 

ö k	>	-ök,ödének +[POSS_SG_2]+[POSSESSEE]+[DAT] 

ö k	>	-ök,ödében +[POSS_SG_2]+[POSSESSEE]+[INE] 

ö k	>	-ök,ödébe +[POSS_SG_2]+[POSSESSEE]+[ILL] 

ö k	>	-ök,ödébõl +[POSS_SG_2]+[POSSESSEE]+[ELA] 

ö k	>	-ök,ödén +[POSS_SG_2]+[POSSESSEE]+[SUE] 

ö k	>	-ök,ödérõl +[POSS_SG_2]+[POSSESSEE]+[DEL] 

ö k	>	-ök,ödére +[POSS_SG_2]+[POSSESSEE]+[SBL] 

ö k	>	-ök,ödénél +[POSS_SG_2]+[POSSESSEE]+[ADE] 

ö k	>	-ök,ödétõl +[POSS_SG_2]+[POSSESSEE]+[ABL] 

ö k	>	-ök,ödéhez +[POSS_SG_2]+[POSSESSEE]+[ALL] 

ö k	>	-ök,ödéig +[POSS_SG_2]+[POSSESSEE]+[TERM] 

ö k	>	-ök,ödévé +[POSS_SG_2]+[POSSESSEE]+[TRANS] 

ö k	>	-ök,ödével +[POSS_SG_2]+[POSSESSEE]+[INSTR] 

ö k	>	-ök,ödéért +[POSS_SG_2]+[POSSESSEE]+[CAUS/FIN] 



ö k	>	-ök,ödéül +[POSS_SG_2]+[POSSESSEE]+[ESS] 



 ö k	>	-ök,ödéi +[POSS_SG_2]+[POSSESSEE]+[PLUR]+[NOM]
 
ö k	>	-ök,ödéit +[POSS_SG_2]+[POSSESSEE]+[PLUR]+[ACC] 

ö k	>	-ök,ödéinek +[POSS_SG_2]+[POSSESSEE]+[PLUR]+[DAT] 

ö k	>	-ök,ödéiben +[POSS_SG_2]+[POSSESSEE]+[PLUR]+[INE] 

ö k	>	-ök,ödéibe +[POSS_SG_2]+[POSSESSEE]+[PLUR]+[ILL] 

ö k	>	-ök,ödéibõl +[POSS_SG_2]+[POSSESSEE]+[PLUR]+[ELA] 

ö k	>	-ök,ödéin +[POSS_SG_2]+[POSSESSEE]+[PLUR]+[SUE] 

ö k	>	-ök,ödéirõl +[POSS_SG_2]+[POSSESSEE]+[PLUR]+[DEL] 

ö k	>	-ök,ödéire +[POSS_SG_2]+[POSSESSEE]+[PLUR]+[SBL] 

ö k	>	-ök,ödéinél +[POSS_SG_2]+[POSSESSEE]+[PLUR]+[ADE] 

ö k	>	-ök,ödéitõl +[POSS_SG_2]+[POSSESSEE]+[PLUR]+[ABL] 

ö k	>	-ök,ödéihez +[POSS_SG_2]+[POSSESSEE]+[PLUR]+[ALL] 

ö k	>	-ök,ödéiig +[POSS_SG_2]+[POSSESSEE]+[PLUR]+[TERM] 

ö k	>	-ök,ödéivé +[POSS_SG_2]+[POSSESSEE]+[PLUR]+[TRANS] 

ö k	>	-ök,ödéivel +[POSS_SG_2]+[POSSESSEE]+[PLUR]+[INSTR] 

ö k	>	-ök,ödéiért +[POSS_SG_2]+[POSSESSEE]+[PLUR]+[CAUS/FIN] 



ö k	>	-ök,ödéiül +[POSS_SG_2]+[POSSESSEE]+[PLUR]+[ESS] 








ö k	>	-ök,ödként +[POSS_SG_2]+[FORM] 

ö k	>	-ök,ödkor +[POSS_SG_2]+[TEMP] 




ö k	>	-ök,eid +[PLUR]+[POSS_SG_2]+[NOM]

ö k	>	-ök,eidet +[PLUR]+[POSS_SG_2]+[ACC] 

ö k	>	-ök,eidnek +[PLUR]+[POSS_SG_2]+[DAT] 

ö k	>	-ök,eidben +[PLUR]+[POSS_SG_2]+[INE] 

ö k	>	-ök,eidbe +[PLUR]+[POSS_SG_2]+[ILL] 

ö k	>	-ök,eidbõl +[PLUR]+[POSS_SG_2]+[ELA] 

ö k	>	-ök,eiden +[PLUR]+[POSS_SG_2]+[SUE] 

ö k	>	-ök,eidrõl +[PLUR]+[POSS_SG_2]+[DEL] 

ö k	>	-ök,eidre +[PLUR]+[POSS_SG_2]+[SBL] 

ö k	>	-ök,eidnél +[PLUR]+[POSS_SG_2]+[ADE] 

ö k	>	-ök,eidtõl +[PLUR]+[POSS_SG_2]+[ABL] 

ö k	>	-ök,eidhez +[PLUR]+[POSS_SG_2]+[ALL] 

ö k	>	-ök,eidig +[PLUR]+[POSS_SG_2]+[TERM] 

ö k	>	-ök,eiddé +[PLUR]+[POSS_SG_2]+[TRANS] 

ö k	>	-ök,eiddel +[PLUR]+[POSS_SG_2]+[INSTR] 

ö k	>	-ök,eidért +[PLUR]+[POSS_SG_2]+[CAUS/FIN] 



ö k	>	-ök,eidül +[PLUR]+[POSS_SG_2]+[ESS] 




ö k	>	-ök,eidé +[PLUR]+[POSS_SG_2]+[POSSESSEE]+[NOM] 

ö k	>	-ök,eidét +[PLUR]+[POSS_SG_2]+[POSSESSEE]+[ACC] 

ö k	>	-ök,eidének +[PLUR]+[POSS_SG_2]+[POSSESSEE]+[DAT] 

ö k	>	-ök,eidében +[PLUR]+[POSS_SG_2]+[POSSESSEE]+[INE] 

ö k	>	-ök,eidébe +[PLUR]+[POSS_SG_2]+[POSSESSEE]+[ILL] 

ö k	>	-ök,eidébõl +[PLUR]+[POSS_SG_2]+[POSSESSEE]+[ELA] 

ö k	>	-ök,eidén +[PLUR]+[POSS_SG_2]+[POSSESSEE]+[SUE] 

ö k	>	-ök,eidérõl +[PLUR]+[POSS_SG_2]+[POSSESSEE]+[DEL] 

ö k	>	-ök,eidére +[PLUR]+[POSS_SG_2]+[POSSESSEE]+[SBL] 

ö k	>	-ök,eidénél +[PLUR]+[POSS_SG_2]+[POSSESSEE]+[ADE] 

ö k	>	-ök,eidétõl +[PLUR]+[POSS_SG_2]+[POSSESSEE]+[ABL] 

ö k	>	-ök,eidéhez +[PLUR]+[POSS_SG_2]+[POSSESSEE]+[ALL] 

ö k	>	-ök,eidéig +[PLUR]+[POSS_SG_2]+[POSSESSEE]+[TERM] 

ö k	>	-ök,eidévé +[PLUR]+[POSS_SG_2]+[POSSESSEE]+[TRANS] 

ö k	>	-ök,eidével +[PLUR]+[POSS_SG_2]+[POSSESSEE]+[INSTR] 

ö k	>	-ök,eidéért +[PLUR]+[POSS_SG_2]+[POSSESSEE]+[CAUS/FIN] 



ö k	>	-ök,eidéül +[PLUR]+[POSS_SG_2]+[POSSESSEE]+[ESS] 



 ö k	>	-ök,eidéi +[PLUR]+[POSS_SG_2]+[POSSESSEE]+[PLUR]+[NOM]
 
ö k	>	-ök,eidéit +[PLUR]+[POSS_SG_2]+[POSSESSEE]+[PLUR]+[ACC] 

ö k	>	-ök,eidéinek +[PLUR]+[POSS_SG_2]+[POSSESSEE]+[PLUR]+[DAT] 

ö k	>	-ök,eidéiben +[PLUR]+[POSS_SG_2]+[POSSESSEE]+[PLUR]+[INE] 

ö k	>	-ök,eidéibe +[PLUR]+[POSS_SG_2]+[POSSESSEE]+[PLUR]+[ILL] 

ö k	>	-ök,eidéibõl +[PLUR]+[POSS_SG_2]+[POSSESSEE]+[PLUR]+[ELA] 

ö k	>	-ök,eidéin +[PLUR]+[POSS_SG_2]+[POSSESSEE]+[PLUR]+[SUE] 

ö k	>	-ök,eidéirõl +[PLUR]+[POSS_SG_2]+[POSSESSEE]+[PLUR]+[DEL] 

ö k	>	-ök,eidéire +[PLUR]+[POSS_SG_2]+[POSSESSEE]+[PLUR]+[SBL] 

ö k	>	-ök,eidéinél +[PLUR]+[POSS_SG_2]+[POSSESSEE]+[PLUR]+[ADE] 

ö k	>	-ök,eidéitõl +[PLUR]+[POSS_SG_2]+[POSSESSEE]+[PLUR]+[ABL] 

ö k	>	-ök,eidéihez +[PLUR]+[POSS_SG_2]+[POSSESSEE]+[PLUR]+[ALL] 

ö k	>	-ök,eidéiig +[PLUR]+[POSS_SG_2]+[POSSESSEE]+[PLUR]+[TERM] 

ö k	>	-ök,eidéivé +[PLUR]+[POSS_SG_2]+[POSSESSEE]+[PLUR]+[TRANS] 

ö k	>	-ök,eidéivel +[PLUR]+[POSS_SG_2]+[POSSESSEE]+[PLUR]+[INSTR] 

ö k	>	-ök,eidéiért +[PLUR]+[POSS_SG_2]+[POSSESSEE]+[PLUR]+[CAUS/FIN] 



ö k	>	-ök,eidéiül +[PLUR]+[POSS_SG_2]+[POSSESSEE]+[PLUR]+[ESS] 








ö k	>	-ök,eidként +[PLUR]+[POSS_SG_2]+[FORM] 

ö k	>	-ök,eidkor +[PLUR]+[POSS_SG_2]+[TEMP] 




[^dt]ö k	>	-ök,e +[POSS_SG_3]+[NOM]

[^dt]ö k	>	-ök,ét +[POSS_SG_3]+[ACC] 

[^dt]ö k	>	-ök,ének +[POSS_SG_3]+[DAT] 

[^dt]ö k	>	-ök,ében +[POSS_SG_3]+[INE] 

[^dt]ö k	>	-ök,ébe +[POSS_SG_3]+[ILL] 

[^dt]ö k	>	-ök,ébõl +[POSS_SG_3]+[ELA] 

[^dt]ö k	>	-ök,én +[POSS_SG_3]+[SUE] 

[^dt]ö k	>	-ök,érõl +[POSS_SG_3]+[DEL] 

[^dt]ö k	>	-ök,ére +[POSS_SG_3]+[SBL] 

[^dt]ö k	>	-ök,énél +[POSS_SG_3]+[ADE] 

[^dt]ö k	>	-ök,étõl +[POSS_SG_3]+[ABL] 

[^dt]ö k	>	-ök,éhez +[POSS_SG_3]+[ALL] 

[^dt]ö k	>	-ök,éig +[POSS_SG_3]+[TERM] 

[^dt]ö k	>	-ök,évé +[POSS_SG_3]+[TRANS] 

[^dt]ö k	>	-ök,ével +[POSS_SG_3]+[INSTR] 

[^dt]ö k	>	-ök,éért +[POSS_SG_3]+[CAUS/FIN] 



[^dt]ö k	>	-ök,éül +[POSS_SG_3]+[ESS] 




[^dt]ö k	>	-ök,éé +[POSS_SG_3]+[POSSESSEE]+[NOM] 

[^dt]ö k	>	-ök,éét +[POSS_SG_3]+[POSSESSEE]+[ACC] 

[^dt]ö k	>	-ök,éének +[POSS_SG_3]+[POSSESSEE]+[DAT] 

[^dt]ö k	>	-ök,éében +[POSS_SG_3]+[POSSESSEE]+[INE] 

[^dt]ö k	>	-ök,éébe +[POSS_SG_3]+[POSSESSEE]+[ILL] 

[^dt]ö k	>	-ök,éébõl +[POSS_SG_3]+[POSSESSEE]+[ELA] 

[^dt]ö k	>	-ök,één +[POSS_SG_3]+[POSSESSEE]+[SUE] 

[^dt]ö k	>	-ök,éérõl +[POSS_SG_3]+[POSSESSEE]+[DEL] 

[^dt]ö k	>	-ök,éére +[POSS_SG_3]+[POSSESSEE]+[SBL] 

[^dt]ö k	>	-ök,éénél +[POSS_SG_3]+[POSSESSEE]+[ADE] 

[^dt]ö k	>	-ök,éétõl +[POSS_SG_3]+[POSSESSEE]+[ABL] 

[^dt]ö k	>	-ök,ééhez +[POSS_SG_3]+[POSSESSEE]+[ALL] 

[^dt]ö k	>	-ök,ééig +[POSS_SG_3]+[POSSESSEE]+[TERM] 

[^dt]ö k	>	-ök,éévé +[POSS_SG_3]+[POSSESSEE]+[TRANS] 

[^dt]ö k	>	-ök,éével +[POSS_SG_3]+[POSSESSEE]+[INSTR] 

[^dt]ö k	>	-ök,ééért +[POSS_SG_3]+[POSSESSEE]+[CAUS/FIN] 



[^dt]ö k	>	-ök,ééül +[POSS_SG_3]+[POSSESSEE]+[ESS] 



 [^dt]ö k	>	-ök,ééi +[POSS_SG_3]+[POSSESSEE]+[PLUR]+[NOM]
 
[^dt]ö k	>	-ök,ééit +[POSS_SG_3]+[POSSESSEE]+[PLUR]+[ACC] 

[^dt]ö k	>	-ök,ééinek +[POSS_SG_3]+[POSSESSEE]+[PLUR]+[DAT] 

[^dt]ö k	>	-ök,ééiben +[POSS_SG_3]+[POSSESSEE]+[PLUR]+[INE] 

[^dt]ö k	>	-ök,ééibe +[POSS_SG_3]+[POSSESSEE]+[PLUR]+[ILL] 

[^dt]ö k	>	-ök,ééibõl +[POSS_SG_3]+[POSSESSEE]+[PLUR]+[ELA] 

[^dt]ö k	>	-ök,ééin +[POSS_SG_3]+[POSSESSEE]+[PLUR]+[SUE] 

[^dt]ö k	>	-ök,ééirõl +[POSS_SG_3]+[POSSESSEE]+[PLUR]+[DEL] 

[^dt]ö k	>	-ök,ééire +[POSS_SG_3]+[POSSESSEE]+[PLUR]+[SBL] 

[^dt]ö k	>	-ök,ééinél +[POSS_SG_3]+[POSSESSEE]+[PLUR]+[ADE] 

[^dt]ö k	>	-ök,ééitõl +[POSS_SG_3]+[POSSESSEE]+[PLUR]+[ABL] 

[^dt]ö k	>	-ök,ééihez +[POSS_SG_3]+[POSSESSEE]+[PLUR]+[ALL] 

[^dt]ö k	>	-ök,ééiig +[POSS_SG_3]+[POSSESSEE]+[PLUR]+[TERM] 

[^dt]ö k	>	-ök,ééivé +[POSS_SG_3]+[POSSESSEE]+[PLUR]+[TRANS] 

[^dt]ö k	>	-ök,ééivel +[POSS_SG_3]+[POSSESSEE]+[PLUR]+[INSTR] 

[^dt]ö k	>	-ök,ééiért +[POSS_SG_3]+[POSSESSEE]+[PLUR]+[CAUS/FIN] 



[^dt]ö k	>	-ök,ééiül +[POSS_SG_3]+[POSSESSEE]+[PLUR]+[ESS] 








[^dt]ö k	>	-ök,eként +[POSS_SG_3]+[FORM] 

[^dt]ö k	>	-ök,ekor +[POSS_SG_3]+[TEMP] 




ö k	>	-ök,ei +[PLUR]+[POSS_SG_3]+[NOM]

ö k	>	-ök,eit +[PLUR]+[POSS_SG_3]+[ACC] 

ö k	>	-ök,einek +[PLUR]+[POSS_SG_3]+[DAT] 

ö k	>	-ök,eiben +[PLUR]+[POSS_SG_3]+[INE] 

ö k	>	-ök,eibe +[PLUR]+[POSS_SG_3]+[ILL] 

ö k	>	-ök,eibõl +[PLUR]+[POSS_SG_3]+[ELA] 

ö k	>	-ök,ein +[PLUR]+[POSS_SG_3]+[SUE] 

ö k	>	-ök,eirõl +[PLUR]+[POSS_SG_3]+[DEL] 

ö k	>	-ök,eire +[PLUR]+[POSS_SG_3]+[SBL] 

ö k	>	-ök,einél +[PLUR]+[POSS_SG_3]+[ADE] 

ö k	>	-ök,eitõl +[PLUR]+[POSS_SG_3]+[ABL] 

ö k	>	-ök,eihez +[PLUR]+[POSS_SG_3]+[ALL] 

ö k	>	-ök,eiig +[PLUR]+[POSS_SG_3]+[TERM] 

ö k	>	-ök,eivé +[PLUR]+[POSS_SG_3]+[TRANS] 

ö k	>	-ök,eivel +[PLUR]+[POSS_SG_3]+[INSTR] 

ö k	>	-ök,eiért +[PLUR]+[POSS_SG_3]+[CAUS/FIN] 



ö k	>	-ök,eiül +[PLUR]+[POSS_SG_3]+[ESS] 




ö k	>	-ök,eié +[PLUR]+[POSS_SG_3]+[POSSESSEE]+[NOM] 

ö k	>	-ök,eiét +[PLUR]+[POSS_SG_3]+[POSSESSEE]+[ACC] 

ö k	>	-ök,eiének +[PLUR]+[POSS_SG_3]+[POSSESSEE]+[DAT] 

ö k	>	-ök,eiében +[PLUR]+[POSS_SG_3]+[POSSESSEE]+[INE] 

ö k	>	-ök,eiébe +[PLUR]+[POSS_SG_3]+[POSSESSEE]+[ILL] 

ö k	>	-ök,eiébõl +[PLUR]+[POSS_SG_3]+[POSSESSEE]+[ELA] 

ö k	>	-ök,eién +[PLUR]+[POSS_SG_3]+[POSSESSEE]+[SUE] 

ö k	>	-ök,eiérõl +[PLUR]+[POSS_SG_3]+[POSSESSEE]+[DEL] 

ö k	>	-ök,eiére +[PLUR]+[POSS_SG_3]+[POSSESSEE]+[SBL] 

ö k	>	-ök,eiénél +[PLUR]+[POSS_SG_3]+[POSSESSEE]+[ADE] 

ö k	>	-ök,eiétõl +[PLUR]+[POSS_SG_3]+[POSSESSEE]+[ABL] 

ö k	>	-ök,eiéhez +[PLUR]+[POSS_SG_3]+[POSSESSEE]+[ALL] 

ö k	>	-ök,eiéig +[PLUR]+[POSS_SG_3]+[POSSESSEE]+[TERM] 

ö k	>	-ök,eiévé +[PLUR]+[POSS_SG_3]+[POSSESSEE]+[TRANS] 

ö k	>	-ök,eiével +[PLUR]+[POSS_SG_3]+[POSSESSEE]+[INSTR] 

ö k	>	-ök,eiéért +[PLUR]+[POSS_SG_3]+[POSSESSEE]+[CAUS/FIN] 



ö k	>	-ök,eiéül +[PLUR]+[POSS_SG_3]+[POSSESSEE]+[ESS] 



 ö k	>	-ök,eiéi +[PLUR]+[POSS_SG_3]+[POSSESSEE]+[PLUR]+[NOM]
 
ö k	>	-ök,eiéit +[PLUR]+[POSS_SG_3]+[POSSESSEE]+[PLUR]+[ACC] 

ö k	>	-ök,eiéinek +[PLUR]+[POSS_SG_3]+[POSSESSEE]+[PLUR]+[DAT] 

ö k	>	-ök,eiéiben +[PLUR]+[POSS_SG_3]+[POSSESSEE]+[PLUR]+[INE] 

ö k	>	-ök,eiéibe +[PLUR]+[POSS_SG_3]+[POSSESSEE]+[PLUR]+[ILL] 

ö k	>	-ök,eiéibõl +[PLUR]+[POSS_SG_3]+[POSSESSEE]+[PLUR]+[ELA] 

ö k	>	-ök,eiéin +[PLUR]+[POSS_SG_3]+[POSSESSEE]+[PLUR]+[SUE] 

ö k	>	-ök,eiéirõl +[PLUR]+[POSS_SG_3]+[POSSESSEE]+[PLUR]+[DEL] 

ö k	>	-ök,eiéire +[PLUR]+[POSS_SG_3]+[POSSESSEE]+[PLUR]+[SBL] 

ö k	>	-ök,eiéinél +[PLUR]+[POSS_SG_3]+[POSSESSEE]+[PLUR]+[ADE] 

ö k	>	-ök,eiéitõl +[PLUR]+[POSS_SG_3]+[POSSESSEE]+[PLUR]+[ABL] 

ö k	>	-ök,eiéihez +[PLUR]+[POSS_SG_3]+[POSSESSEE]+[PLUR]+[ALL] 

ö k	>	-ök,eiéiig +[PLUR]+[POSS_SG_3]+[POSSESSEE]+[PLUR]+[TERM] 

ö k	>	-ök,eiéivé +[PLUR]+[POSS_SG_3]+[POSSESSEE]+[PLUR]+[TRANS] 

ö k	>	-ök,eiéivel +[PLUR]+[POSS_SG_3]+[POSSESSEE]+[PLUR]+[INSTR] 

ö k	>	-ök,eiéiért +[PLUR]+[POSS_SG_3]+[POSSESSEE]+[PLUR]+[CAUS/FIN] 



ö k	>	-ök,eiéiül +[PLUR]+[POSS_SG_3]+[POSSESSEE]+[PLUR]+[ESS] 








ö k	>	-ök,eiként +[PLUR]+[POSS_SG_3]+[FORM] 

ö k	>	-ök,eikor +[PLUR]+[POSS_SG_3]+[TEMP] 




ö k	>	-ök,ünk +[POSS_PL_1]+[NOM]
ö k	>	-ök,ünk/& +[POSS_PL_1]+[ACC]


ö k	>	-ök,ünket +[POSS_PL_1]+[ACC] 

ö k	>	-ök,ünknek +[POSS_PL_1]+[DAT] 

ö k	>	-ök,ünkben +[POSS_PL_1]+[INE] 

ö k	>	-ök,ünkbe +[POSS_PL_1]+[ILL] 

ö k	>	-ök,ünkbõl +[POSS_PL_1]+[ELA] 

ö k	>	-ök,ünkön +[POSS_PL_1]+[SUE] 

ö k	>	-ök,ünkrõl +[POSS_PL_1]+[DEL] 

ö k	>	-ök,ünkre +[POSS_PL_1]+[SBL] 

ö k	>	-ök,ünknél +[POSS_PL_1]+[ADE] 

ö k	>	-ök,ünktõl +[POSS_PL_1]+[ABL] 

ö k	>	-ök,ünkhöz +[POSS_PL_1]+[ALL] 

ö k	>	-ök,ünkig +[POSS_PL_1]+[TERM] 

ö k	>	-ök,ünkké +[POSS_PL_1]+[TRANS] 

ö k	>	-ök,ünkkel +[POSS_PL_1]+[INSTR] 

ö k	>	-ök,ünkért +[POSS_PL_1]+[CAUS/FIN] 



ö k	>	-ök,ünkül +[POSS_PL_1]+[ESS] 





ö k	>	-ök,ünké +[POSS_PL_1]+[POSSESSEE]+[NOM] 

ö k	>	-ök,ünkét +[POSS_PL_1]+[POSSESSEE]+[ACC] 

ö k	>	-ök,ünkének +[POSS_PL_1]+[POSSESSEE]+[DAT] 

ö k	>	-ök,ünkében +[POSS_PL_1]+[POSSESSEE]+[INE] 

ö k	>	-ök,ünkébe +[POSS_PL_1]+[POSSESSEE]+[ILL] 

ö k	>	-ök,ünkébõl +[POSS_PL_1]+[POSSESSEE]+[ELA] 

ö k	>	-ök,ünkén +[POSS_PL_1]+[POSSESSEE]+[SUE] 

ö k	>	-ök,ünkérõl +[POSS_PL_1]+[POSSESSEE]+[DEL] 

ö k	>	-ök,ünkére +[POSS_PL_1]+[POSSESSEE]+[SBL] 

ö k	>	-ök,ünkénél +[POSS_PL_1]+[POSSESSEE]+[ADE] 

ö k	>	-ök,ünkétõl +[POSS_PL_1]+[POSSESSEE]+[ABL] 

ö k	>	-ök,ünkéhez +[POSS_PL_1]+[POSSESSEE]+[ALL] 

ö k	>	-ök,ünkéig +[POSS_PL_1]+[POSSESSEE]+[TERM] 

ö k	>	-ök,ünkévé +[POSS_PL_1]+[POSSESSEE]+[TRANS] 

ö k	>	-ök,ünkével +[POSS_PL_1]+[POSSESSEE]+[INSTR] 

ö k	>	-ök,ünkéért +[POSS_PL_1]+[POSSESSEE]+[CAUS/FIN] 



ö k	>	-ök,ünkéül +[POSS_PL_1]+[POSSESSEE]+[ESS] 



 ö k	>	-ök,ünkéi +[POSS_PL_1]+[POSSESSEE]+[PLUR]+[NOM]
 
ö k	>	-ök,ünkéit +[POSS_PL_1]+[POSSESSEE]+[PLUR]+[ACC] 

ö k	>	-ök,ünkéinek +[POSS_PL_1]+[POSSESSEE]+[PLUR]+[DAT] 

ö k	>	-ök,ünkéiben +[POSS_PL_1]+[POSSESSEE]+[PLUR]+[INE] 

ö k	>	-ök,ünkéibe +[POSS_PL_1]+[POSSESSEE]+[PLUR]+[ILL] 

ö k	>	-ök,ünkéibõl +[POSS_PL_1]+[POSSESSEE]+[PLUR]+[ELA] 

ö k	>	-ök,ünkéin +[POSS_PL_1]+[POSSESSEE]+[PLUR]+[SUE] 

ö k	>	-ök,ünkéirõl +[POSS_PL_1]+[POSSESSEE]+[PLUR]+[DEL] 

ö k	>	-ök,ünkéire +[POSS_PL_1]+[POSSESSEE]+[PLUR]+[SBL] 

ö k	>	-ök,ünkéinél +[POSS_PL_1]+[POSSESSEE]+[PLUR]+[ADE] 

ö k	>	-ök,ünkéitõl +[POSS_PL_1]+[POSSESSEE]+[PLUR]+[ABL] 

ö k	>	-ök,ünkéihez +[POSS_PL_1]+[POSSESSEE]+[PLUR]+[ALL] 

ö k	>	-ök,ünkéiig +[POSS_PL_1]+[POSSESSEE]+[PLUR]+[TERM] 

ö k	>	-ök,ünkéivé +[POSS_PL_1]+[POSSESSEE]+[PLUR]+[TRANS] 

ö k	>	-ök,ünkéivel +[POSS_PL_1]+[POSSESSEE]+[PLUR]+[INSTR] 

ö k	>	-ök,ünkéiért +[POSS_PL_1]+[POSSESSEE]+[PLUR]+[CAUS/FIN] 



ö k	>	-ök,ünkéiül +[POSS_PL_1]+[POSSESSEE]+[PLUR]+[ESS] 








ö k	>	-ök,ünkként +[POSS_PL_1]+[FORM] 

ö k	>	-ök,ünkkor +[POSS_PL_1]+[TEMP] 




ö k	>	-ök,eink +[PLUR]+[POSS_PL_1]+[NOM]

ö k	>	-ök,einket +[PLUR]+[POSS_PL_1]+[ACC] 

ö k	>	-ök,einknek +[PLUR]+[POSS_PL_1]+[DAT] 

ö k	>	-ök,einkben +[PLUR]+[POSS_PL_1]+[INE] 

ö k	>	-ök,einkbe +[PLUR]+[POSS_PL_1]+[ILL] 

ö k	>	-ök,einkbõl +[PLUR]+[POSS_PL_1]+[ELA] 

ö k	>	-ök,einken +[PLUR]+[POSS_PL_1]+[SUE] 

ö k	>	-ök,einkrõl +[PLUR]+[POSS_PL_1]+[DEL] 

ö k	>	-ök,einkre +[PLUR]+[POSS_PL_1]+[SBL] 

ö k	>	-ök,einknél +[PLUR]+[POSS_PL_1]+[ADE] 

ö k	>	-ök,einktõl +[PLUR]+[POSS_PL_1]+[ABL] 

ö k	>	-ök,einkhez +[PLUR]+[POSS_PL_1]+[ALL] 

ö k	>	-ök,einkig +[PLUR]+[POSS_PL_1]+[TERM] 

ö k	>	-ök,einkké +[PLUR]+[POSS_PL_1]+[TRANS] 

ö k	>	-ök,einkkel +[PLUR]+[POSS_PL_1]+[INSTR] 

ö k	>	-ök,einkért +[PLUR]+[POSS_PL_1]+[CAUS/FIN] 



ö k	>	-ök,einkül +[PLUR]+[POSS_PL_1]+[ESS] 




ö k	>	-ök,einké +[PLUR]+[POSS_PL_1]+[POSSESSEE]+[NOM] 

ö k	>	-ök,einkét +[PLUR]+[POSS_PL_1]+[POSSESSEE]+[ACC] 

ö k	>	-ök,einkének +[PLUR]+[POSS_PL_1]+[POSSESSEE]+[DAT] 

ö k	>	-ök,einkében +[PLUR]+[POSS_PL_1]+[POSSESSEE]+[INE] 

ö k	>	-ök,einkébe +[PLUR]+[POSS_PL_1]+[POSSESSEE]+[ILL] 

ö k	>	-ök,einkébõl +[PLUR]+[POSS_PL_1]+[POSSESSEE]+[ELA] 

ö k	>	-ök,einkén +[PLUR]+[POSS_PL_1]+[POSSESSEE]+[SUE] 

ö k	>	-ök,einkérõl +[PLUR]+[POSS_PL_1]+[POSSESSEE]+[DEL] 

ö k	>	-ök,einkére +[PLUR]+[POSS_PL_1]+[POSSESSEE]+[SBL] 

ö k	>	-ök,einkénél +[PLUR]+[POSS_PL_1]+[POSSESSEE]+[ADE] 

ö k	>	-ök,einkétõl +[PLUR]+[POSS_PL_1]+[POSSESSEE]+[ABL] 

ö k	>	-ök,einkéhez +[PLUR]+[POSS_PL_1]+[POSSESSEE]+[ALL] 

ö k	>	-ök,einkéig +[PLUR]+[POSS_PL_1]+[POSSESSEE]+[TERM] 

ö k	>	-ök,einkévé +[PLUR]+[POSS_PL_1]+[POSSESSEE]+[TRANS] 

ö k	>	-ök,einkével +[PLUR]+[POSS_PL_1]+[POSSESSEE]+[INSTR] 

ö k	>	-ök,einkéért +[PLUR]+[POSS_PL_1]+[POSSESSEE]+[CAUS/FIN] 



ö k	>	-ök,einkéül +[PLUR]+[POSS_PL_1]+[POSSESSEE]+[ESS] 



 ö k	>	-ök,einkéi +[PLUR]+[POSS_PL_1]+[POSSESSEE]+[PLUR]+[NOM]
 
ö k	>	-ök,einkéit +[PLUR]+[POSS_PL_1]+[POSSESSEE]+[PLUR]+[ACC] 

ö k	>	-ök,einkéinek +[PLUR]+[POSS_PL_1]+[POSSESSEE]+[PLUR]+[DAT] 

ö k	>	-ök,einkéiben +[PLUR]+[POSS_PL_1]+[POSSESSEE]+[PLUR]+[INE] 

ö k	>	-ök,einkéibe +[PLUR]+[POSS_PL_1]+[POSSESSEE]+[PLUR]+[ILL] 

ö k	>	-ök,einkéibõl +[PLUR]+[POSS_PL_1]+[POSSESSEE]+[PLUR]+[ELA] 

ö k	>	-ök,einkéin +[PLUR]+[POSS_PL_1]+[POSSESSEE]+[PLUR]+[SUE] 

ö k	>	-ök,einkéirõl +[PLUR]+[POSS_PL_1]+[POSSESSEE]+[PLUR]+[DEL] 

ö k	>	-ök,einkéire +[PLUR]+[POSS_PL_1]+[POSSESSEE]+[PLUR]+[SBL] 

ö k	>	-ök,einkéinél +[PLUR]+[POSS_PL_1]+[POSSESSEE]+[PLUR]+[ADE] 

ö k	>	-ök,einkéitõl +[PLUR]+[POSS_PL_1]+[POSSESSEE]+[PLUR]+[ABL] 

ö k	>	-ök,einkéihez +[PLUR]+[POSS_PL_1]+[POSSESSEE]+[PLUR]+[ALL] 

ö k	>	-ök,einkéiig +[PLUR]+[POSS_PL_1]+[POSSESSEE]+[PLUR]+[TERM] 

ö k	>	-ök,einkéivé +[PLUR]+[POSS_PL_1]+[POSSESSEE]+[PLUR]+[TRANS] 

ö k	>	-ök,einkéivel +[PLUR]+[POSS_PL_1]+[POSSESSEE]+[PLUR]+[INSTR] 

ö k	>	-ök,einkéiért +[PLUR]+[POSS_PL_1]+[POSSESSEE]+[PLUR]+[CAUS/FIN] 



ö k	>	-ök,einkéiül +[PLUR]+[POSS_PL_1]+[POSSESSEE]+[PLUR]+[ESS] 








ö k	>	-ök,einkként +[PLUR]+[POSS_PL_1]+[FORM] 

ö k	>	-ök,einkkor +[PLUR]+[POSS_PL_1]+[TEMP] 




ö k	>	-ök,ötök +[POSS_PL_2]+[NOM]
ö k	>	-ök,ötök/& +[POSS_PL_2]+[ACC]

ö k	>	-ök,ötöket +[POSS_PL_2]+[ACC] 

ö k	>	-ök,ötöknek +[POSS_PL_2]+[DAT] 

ö k	>	-ök,ötökben +[POSS_PL_2]+[INE] 

ö k	>	-ök,ötökbe +[POSS_PL_2]+[ILL] 

ö k	>	-ök,ötökbõl +[POSS_PL_2]+[ELA] 

ö k	>	-ök,ötökön +[POSS_PL_2]+[SUE] 

ö k	>	-ök,ötökrõl +[POSS_PL_2]+[DEL] 

ö k	>	-ök,ötökre +[POSS_PL_2]+[SBL] 

ö k	>	-ök,ötöknél +[POSS_PL_2]+[ADE] 

ö k	>	-ök,ötöktõl +[POSS_PL_2]+[ABL] 

ö k	>	-ök,ötökhöz +[POSS_PL_2]+[ALL] 

ö k	>	-ök,ötökig +[POSS_PL_2]+[TERM] 

ö k	>	-ök,ötökké +[POSS_PL_2]+[TRANS] 

ö k	>	-ök,ötökkel +[POSS_PL_2]+[INSTR] 

ö k	>	-ök,ötökért +[POSS_PL_2]+[CAUS/FIN] 



ö k	>	-ök,ötökül +[POSS_PL_2]+[ESS] 





ö k	>	-ök,ötöké +[POSS_PL_2]+[POSSESSEE]+[NOM] 

ö k	>	-ök,ötökét +[POSS_PL_2]+[POSSESSEE]+[ACC] 

ö k	>	-ök,ötökének +[POSS_PL_2]+[POSSESSEE]+[DAT] 

ö k	>	-ök,ötökében +[POSS_PL_2]+[POSSESSEE]+[INE] 

ö k	>	-ök,ötökébe +[POSS_PL_2]+[POSSESSEE]+[ILL] 

ö k	>	-ök,ötökébõl +[POSS_PL_2]+[POSSESSEE]+[ELA] 

ö k	>	-ök,ötökén +[POSS_PL_2]+[POSSESSEE]+[SUE] 

ö k	>	-ök,ötökérõl +[POSS_PL_2]+[POSSESSEE]+[DEL] 

ö k	>	-ök,ötökére +[POSS_PL_2]+[POSSESSEE]+[SBL] 

ö k	>	-ök,ötökénél +[POSS_PL_2]+[POSSESSEE]+[ADE] 

ö k	>	-ök,ötökétõl +[POSS_PL_2]+[POSSESSEE]+[ABL] 

ö k	>	-ök,ötökéhez +[POSS_PL_2]+[POSSESSEE]+[ALL] 

ö k	>	-ök,ötökéig +[POSS_PL_2]+[POSSESSEE]+[TERM] 

ö k	>	-ök,ötökévé +[POSS_PL_2]+[POSSESSEE]+[TRANS] 

ö k	>	-ök,ötökével +[POSS_PL_2]+[POSSESSEE]+[INSTR] 

ö k	>	-ök,ötökéért +[POSS_PL_2]+[POSSESSEE]+[CAUS/FIN] 



ö k	>	-ök,ötökéül +[POSS_PL_2]+[POSSESSEE]+[ESS] 



 ö k	>	-ök,ötökéi +[POSS_PL_2]+[POSSESSEE]+[PLUR]+[NOM]
 
ö k	>	-ök,ötökéit +[POSS_PL_2]+[POSSESSEE]+[PLUR]+[ACC] 

ö k	>	-ök,ötökéinek +[POSS_PL_2]+[POSSESSEE]+[PLUR]+[DAT] 

ö k	>	-ök,ötökéiben +[POSS_PL_2]+[POSSESSEE]+[PLUR]+[INE] 

ö k	>	-ök,ötökéibe +[POSS_PL_2]+[POSSESSEE]+[PLUR]+[ILL] 

ö k	>	-ök,ötökéibõl +[POSS_PL_2]+[POSSESSEE]+[PLUR]+[ELA] 

ö k	>	-ök,ötökéin +[POSS_PL_2]+[POSSESSEE]+[PLUR]+[SUE] 

ö k	>	-ök,ötökéirõl +[POSS_PL_2]+[POSSESSEE]+[PLUR]+[DEL] 

ö k	>	-ök,ötökéire +[POSS_PL_2]+[POSSESSEE]+[PLUR]+[SBL] 

ö k	>	-ök,ötökéinél +[POSS_PL_2]+[POSSESSEE]+[PLUR]+[ADE] 

ö k	>	-ök,ötökéitõl +[POSS_PL_2]+[POSSESSEE]+[PLUR]+[ABL] 

ö k	>	-ök,ötökéihez +[POSS_PL_2]+[POSSESSEE]+[PLUR]+[ALL] 

ö k	>	-ök,ötökéiig +[POSS_PL_2]+[POSSESSEE]+[PLUR]+[TERM] 

ö k	>	-ök,ötökéivé +[POSS_PL_2]+[POSSESSEE]+[PLUR]+[TRANS] 

ö k	>	-ök,ötökéivel +[POSS_PL_2]+[POSSESSEE]+[PLUR]+[INSTR] 

ö k	>	-ök,ötökéiért +[POSS_PL_2]+[POSSESSEE]+[PLUR]+[CAUS/FIN] 



ö k	>	-ök,ötökéiül +[POSS_PL_2]+[POSSESSEE]+[PLUR]+[ESS] 








ö k	>	-ök,ötökként +[POSS_PL_2]+[FORM] 

ö k	>	-ök,ötökkor +[POSS_PL_2]+[TEMP] 




ö k	>	-ök,eitek +[PLUR]+[POSS_PL_2]+[NOM]

ö k	>	-ök,eiteket +[PLUR]+[POSS_PL_2]+[ACC] 

ö k	>	-ök,eiteknek +[PLUR]+[POSS_PL_2]+[DAT] 

ö k	>	-ök,eitekben +[PLUR]+[POSS_PL_2]+[INE] 

ö k	>	-ök,eitekbe +[PLUR]+[POSS_PL_2]+[ILL] 

ö k	>	-ök,eitekbõl +[PLUR]+[POSS_PL_2]+[ELA] 

ö k	>	-ök,eiteken +[PLUR]+[POSS_PL_2]+[SUE] 

ö k	>	-ök,eitekrõl +[PLUR]+[POSS_PL_2]+[DEL] 

ö k	>	-ök,eitekre +[PLUR]+[POSS_PL_2]+[SBL] 

ö k	>	-ök,eiteknél +[PLUR]+[POSS_PL_2]+[ADE] 

ö k	>	-ök,eitektõl +[PLUR]+[POSS_PL_2]+[ABL] 

ö k	>	-ök,eitekhez +[PLUR]+[POSS_PL_2]+[ALL] 

ö k	>	-ök,eitekig +[PLUR]+[POSS_PL_2]+[TERM] 

ö k	>	-ök,eitekké +[PLUR]+[POSS_PL_2]+[TRANS] 

ö k	>	-ök,eitekkel +[PLUR]+[POSS_PL_2]+[INSTR] 

ö k	>	-ök,eitekért +[PLUR]+[POSS_PL_2]+[CAUS/FIN] 



ö k	>	-ök,eitekül +[PLUR]+[POSS_PL_2]+[ESS] 




ö k	>	-ök,eiteké +[PLUR]+[POSS_PL_2]+[POSSESSEE]+[NOM] 

ö k	>	-ök,eitekét +[PLUR]+[POSS_PL_2]+[POSSESSEE]+[ACC] 

ö k	>	-ök,eitekének +[PLUR]+[POSS_PL_2]+[POSSESSEE]+[DAT] 

ö k	>	-ök,eitekében +[PLUR]+[POSS_PL_2]+[POSSESSEE]+[INE] 

ö k	>	-ök,eitekébe +[PLUR]+[POSS_PL_2]+[POSSESSEE]+[ILL] 

ö k	>	-ök,eitekébõl +[PLUR]+[POSS_PL_2]+[POSSESSEE]+[ELA] 

ö k	>	-ök,eitekén +[PLUR]+[POSS_PL_2]+[POSSESSEE]+[SUE] 

ö k	>	-ök,eitekérõl +[PLUR]+[POSS_PL_2]+[POSSESSEE]+[DEL] 

ö k	>	-ök,eitekére +[PLUR]+[POSS_PL_2]+[POSSESSEE]+[SBL] 

ö k	>	-ök,eitekénél +[PLUR]+[POSS_PL_2]+[POSSESSEE]+[ADE] 

ö k	>	-ök,eitekétõl +[PLUR]+[POSS_PL_2]+[POSSESSEE]+[ABL] 

ö k	>	-ök,eitekéhez +[PLUR]+[POSS_PL_2]+[POSSESSEE]+[ALL] 

ö k	>	-ök,eitekéig +[PLUR]+[POSS_PL_2]+[POSSESSEE]+[TERM] 

ö k	>	-ök,eitekévé +[PLUR]+[POSS_PL_2]+[POSSESSEE]+[TRANS] 

ö k	>	-ök,eitekével +[PLUR]+[POSS_PL_2]+[POSSESSEE]+[INSTR] 

ö k	>	-ök,eitekéért +[PLUR]+[POSS_PL_2]+[POSSESSEE]+[CAUS/FIN] 



ö k	>	-ök,eitekéül +[PLUR]+[POSS_PL_2]+[POSSESSEE]+[ESS] 



 ö k	>	-ök,eitekéi +[PLUR]+[POSS_PL_2]+[POSSESSEE]+[PLUR]+[NOM]
 
ö k	>	-ök,eitekéit +[PLUR]+[POSS_PL_2]+[POSSESSEE]+[PLUR]+[ACC] 

ö k	>	-ök,eitekéinek +[PLUR]+[POSS_PL_2]+[POSSESSEE]+[PLUR]+[DAT] 

ö k	>	-ök,eitekéiben +[PLUR]+[POSS_PL_2]+[POSSESSEE]+[PLUR]+[INE] 

ö k	>	-ök,eitekéibe +[PLUR]+[POSS_PL_2]+[POSSESSEE]+[PLUR]+[ILL] 

ö k	>	-ök,eitekéibõl +[PLUR]+[POSS_PL_2]+[POSSESSEE]+[PLUR]+[ELA] 

ö k	>	-ök,eitekéin +[PLUR]+[POSS_PL_2]+[POSSESSEE]+[PLUR]+[SUE] 

ö k	>	-ök,eitekéirõl +[PLUR]+[POSS_PL_2]+[POSSESSEE]+[PLUR]+[DEL] 

ö k	>	-ök,eitekéire +[PLUR]+[POSS_PL_2]+[POSSESSEE]+[PLUR]+[SBL] 

ö k	>	-ök,eitekéinél +[PLUR]+[POSS_PL_2]+[POSSESSEE]+[PLUR]+[ADE] 

ö k	>	-ök,eitekéitõl +[PLUR]+[POSS_PL_2]+[POSSESSEE]+[PLUR]+[ABL] 

ö k	>	-ök,eitekéihez +[PLUR]+[POSS_PL_2]+[POSSESSEE]+[PLUR]+[ALL] 

ö k	>	-ök,eitekéiig +[PLUR]+[POSS_PL_2]+[POSSESSEE]+[PLUR]+[TERM] 

ö k	>	-ök,eitekéivé +[PLUR]+[POSS_PL_2]+[POSSESSEE]+[PLUR]+[TRANS] 

ö k	>	-ök,eitekéivel +[PLUR]+[POSS_PL_2]+[POSSESSEE]+[PLUR]+[INSTR] 

ö k	>	-ök,eitekéiért +[PLUR]+[POSS_PL_2]+[POSSESSEE]+[PLUR]+[CAUS/FIN] 



ö k	>	-ök,eitekéiül +[PLUR]+[POSS_PL_2]+[POSSESSEE]+[PLUR]+[ESS] 








ö k	>	-ök,eitekként +[PLUR]+[POSS_PL_2]+[FORM] 

ö k	>	-ök,eitekkor +[PLUR]+[POSS_PL_2]+[TEMP] 




ö k	>	-ök,ük +[POSS_PL_3]+[NOM]
ö k	>	-ök,ük/& +[POSS_PL_3]+[ACC]


ö k	>	-ök,üket +[POSS_PL_3]+[ACC] 

ö k	>	-ök,üknek +[POSS_PL_3]+[DAT] 

ö k	>	-ök,ükben +[POSS_PL_3]+[INE] 

ö k	>	-ök,ükbe +[POSS_PL_3]+[ILL] 

ö k	>	-ök,ükbõl +[POSS_PL_3]+[ELA] 

ö k	>	-ök,ükön +[POSS_PL_3]+[SUE] 

ö k	>	-ök,ükrõl +[POSS_PL_3]+[DEL] 

ö k	>	-ök,ükre +[POSS_PL_3]+[SBL] 

ö k	>	-ök,üknél +[POSS_PL_3]+[ADE] 

ö k	>	-ök,üktõl +[POSS_PL_3]+[ABL] 

ö k	>	-ök,ükhöz +[POSS_PL_3]+[ALL] 

ö k	>	-ök,ükig +[POSS_PL_3]+[TERM] 

ö k	>	-ök,ükké +[POSS_PL_3]+[TRANS] 

ö k	>	-ök,ükkel +[POSS_PL_3]+[INSTR] 

ö k	>	-ök,ükért +[POSS_PL_3]+[CAUS/FIN] 



ö k	>	-ök,ükül +[POSS_PL_3]+[ESS] 





ö k	>	-ök,üké +[POSS_PL_3]+[POSSESSEE]+[NOM] 

ö k	>	-ök,ükét +[POSS_PL_3]+[POSSESSEE]+[ACC] 

ö k	>	-ök,ükének +[POSS_PL_3]+[POSSESSEE]+[DAT] 

ö k	>	-ök,ükében +[POSS_PL_3]+[POSSESSEE]+[INE] 

ö k	>	-ök,ükébe +[POSS_PL_3]+[POSSESSEE]+[ILL] 

ö k	>	-ök,ükébõl +[POSS_PL_3]+[POSSESSEE]+[ELA] 

ö k	>	-ök,ükén +[POSS_PL_3]+[POSSESSEE]+[SUE] 

ö k	>	-ök,ükérõl +[POSS_PL_3]+[POSSESSEE]+[DEL] 

ö k	>	-ök,ükére +[POSS_PL_3]+[POSSESSEE]+[SBL] 

ö k	>	-ök,ükénél +[POSS_PL_3]+[POSSESSEE]+[ADE] 

ö k	>	-ök,ükétõl +[POSS_PL_3]+[POSSESSEE]+[ABL] 

ö k	>	-ök,ükéhez +[POSS_PL_3]+[POSSESSEE]+[ALL] 

ö k	>	-ök,ükéig +[POSS_PL_3]+[POSSESSEE]+[TERM] 

ö k	>	-ök,ükévé +[POSS_PL_3]+[POSSESSEE]+[TRANS] 

ö k	>	-ök,ükével +[POSS_PL_3]+[POSSESSEE]+[INSTR] 

ö k	>	-ök,ükéért +[POSS_PL_3]+[POSSESSEE]+[CAUS/FIN] 



ö k	>	-ök,ükéül +[POSS_PL_3]+[POSSESSEE]+[ESS] 



 ö k	>	-ök,ükéi +[POSS_PL_3]+[POSSESSEE]+[PLUR]+[NOM]
 
ö k	>	-ök,ükéit +[POSS_PL_3]+[POSSESSEE]+[PLUR]+[ACC] 

ö k	>	-ök,ükéinek +[POSS_PL_3]+[POSSESSEE]+[PLUR]+[DAT] 

ö k	>	-ök,ükéiben +[POSS_PL_3]+[POSSESSEE]+[PLUR]+[INE] 

ö k	>	-ök,ükéibe +[POSS_PL_3]+[POSSESSEE]+[PLUR]+[ILL] 

ö k	>	-ök,ükéibõl +[POSS_PL_3]+[POSSESSEE]+[PLUR]+[ELA] 

ö k	>	-ök,ükéin +[POSS_PL_3]+[POSSESSEE]+[PLUR]+[SUE] 

ö k	>	-ök,ükéirõl +[POSS_PL_3]+[POSSESSEE]+[PLUR]+[DEL] 

ö k	>	-ök,ükéire +[POSS_PL_3]+[POSSESSEE]+[PLUR]+[SBL] 

ö k	>	-ök,ükéinél +[POSS_PL_3]+[POSSESSEE]+[PLUR]+[ADE] 

ö k	>	-ök,ükéitõl +[POSS_PL_3]+[POSSESSEE]+[PLUR]+[ABL] 

ö k	>	-ök,ükéihez +[POSS_PL_3]+[POSSESSEE]+[PLUR]+[ALL] 

ö k	>	-ök,ükéiig +[POSS_PL_3]+[POSSESSEE]+[PLUR]+[TERM] 

ö k	>	-ök,ükéivé +[POSS_PL_3]+[POSSESSEE]+[PLUR]+[TRANS] 

ö k	>	-ök,ükéivel +[POSS_PL_3]+[POSSESSEE]+[PLUR]+[INSTR] 

ö k	>	-ök,ükéiért +[POSS_PL_3]+[POSSESSEE]+[PLUR]+[CAUS/FIN] 



ö k	>	-ök,ükéiül +[POSS_PL_3]+[POSSESSEE]+[PLUR]+[ESS] 








ö k	>	-ök,ükként +[POSS_PL_3]+[FORM] 

ö k	>	-ök,ükkor +[POSS_PL_3]+[TEMP] 




ö k	>	-ök,eik +[PLUR]+[POSS_PL_3]+[NOM]

ö k	>	-ök,eiket +[PLUR]+[POSS_PL_3]+[ACC] 

ö k	>	-ök,eiknek +[PLUR]+[POSS_PL_3]+[DAT] 

ö k	>	-ök,eikben +[PLUR]+[POSS_PL_3]+[INE] 

ö k	>	-ök,eikbe +[PLUR]+[POSS_PL_3]+[ILL] 

ö k	>	-ök,eikbõl +[PLUR]+[POSS_PL_3]+[ELA] 

ö k	>	-ök,eiken +[PLUR]+[POSS_PL_3]+[SUE] 

ö k	>	-ök,eikrõl +[PLUR]+[POSS_PL_3]+[DEL] 

ö k	>	-ök,eikre +[PLUR]+[POSS_PL_3]+[SBL] 

ö k	>	-ök,eiknél +[PLUR]+[POSS_PL_3]+[ADE] 

ö k	>	-ök,eiktõl +[PLUR]+[POSS_PL_3]+[ABL] 

ö k	>	-ök,eikhez +[PLUR]+[POSS_PL_3]+[ALL] 

ö k	>	-ök,eikig +[PLUR]+[POSS_PL_3]+[TERM] 

ö k	>	-ök,eikké +[PLUR]+[POSS_PL_3]+[TRANS] 

ö k	>	-ök,eikkel +[PLUR]+[POSS_PL_3]+[INSTR] 

ö k	>	-ök,eikért +[PLUR]+[POSS_PL_3]+[CAUS/FIN] 



ö k	>	-ök,eikül +[PLUR]+[POSS_PL_3]+[ESS] 




ö k	>	-ök,eiké +[PLUR]+[POSS_PL_3]+[POSSESSEE]+[NOM] 

ö k	>	-ök,eikét +[PLUR]+[POSS_PL_3]+[POSSESSEE]+[ACC] 

ö k	>	-ök,eikének +[PLUR]+[POSS_PL_3]+[POSSESSEE]+[DAT] 

ö k	>	-ök,eikében +[PLUR]+[POSS_PL_3]+[POSSESSEE]+[INE] 

ö k	>	-ök,eikébe +[PLUR]+[POSS_PL_3]+[POSSESSEE]+[ILL] 

ö k	>	-ök,eikébõl +[PLUR]+[POSS_PL_3]+[POSSESSEE]+[ELA] 

ö k	>	-ök,eikén +[PLUR]+[POSS_PL_3]+[POSSESSEE]+[SUE] 

ö k	>	-ök,eikérõl +[PLUR]+[POSS_PL_3]+[POSSESSEE]+[DEL] 

ö k	>	-ök,eikére +[PLUR]+[POSS_PL_3]+[POSSESSEE]+[SBL] 

ö k	>	-ök,eikénél +[PLUR]+[POSS_PL_3]+[POSSESSEE]+[ADE] 

ö k	>	-ök,eikétõl +[PLUR]+[POSS_PL_3]+[POSSESSEE]+[ABL] 

ö k	>	-ök,eikéhez +[PLUR]+[POSS_PL_3]+[POSSESSEE]+[ALL] 

ö k	>	-ök,eikéig +[PLUR]+[POSS_PL_3]+[POSSESSEE]+[TERM] 

ö k	>	-ök,eikévé +[PLUR]+[POSS_PL_3]+[POSSESSEE]+[TRANS] 

ö k	>	-ök,eikével +[PLUR]+[POSS_PL_3]+[POSSESSEE]+[INSTR] 

ö k	>	-ök,eikéért +[PLUR]+[POSS_PL_3]+[POSSESSEE]+[CAUS/FIN] 



ö k	>	-ök,eikéül +[PLUR]+[POSS_PL_3]+[POSSESSEE]+[ESS] 



 ö k	>	-ök,eikéi +[PLUR]+[POSS_PL_3]+[POSSESSEE]+[PLUR]+[NOM]
 
ö k	>	-ök,eikéit +[PLUR]+[POSS_PL_3]+[POSSESSEE]+[PLUR]+[ACC] 

ö k	>	-ök,eikéinek +[PLUR]+[POSS_PL_3]+[POSSESSEE]+[PLUR]+[DAT] 

ö k	>	-ök,eikéiben +[PLUR]+[POSS_PL_3]+[POSSESSEE]+[PLUR]+[INE] 

ö k	>	-ök,eikéibe +[PLUR]+[POSS_PL_3]+[POSSESSEE]+[PLUR]+[ILL] 

ö k	>	-ök,eikéibõl +[PLUR]+[POSS_PL_3]+[POSSESSEE]+[PLUR]+[ELA] 

ö k	>	-ök,eikéin +[PLUR]+[POSS_PL_3]+[POSSESSEE]+[PLUR]+[SUE] 

ö k	>	-ök,eikéirõl +[PLUR]+[POSS_PL_3]+[POSSESSEE]+[PLUR]+[DEL] 

ö k	>	-ök,eikéire +[PLUR]+[POSS_PL_3]+[POSSESSEE]+[PLUR]+[SBL] 

ö k	>	-ök,eikéinél +[PLUR]+[POSS_PL_3]+[POSSESSEE]+[PLUR]+[ADE] 

ö k	>	-ök,eikéitõl +[PLUR]+[POSS_PL_3]+[POSSESSEE]+[PLUR]+[ABL] 

ö k	>	-ök,eikéihez +[PLUR]+[POSS_PL_3]+[POSSESSEE]+[PLUR]+[ALL] 

ö k	>	-ök,eikéiig +[PLUR]+[POSS_PL_3]+[POSSESSEE]+[PLUR]+[TERM] 

ö k	>	-ök,eikéivé +[PLUR]+[POSS_PL_3]+[POSSESSEE]+[PLUR]+[TRANS] 

ö k	>	-ök,eikéivel +[PLUR]+[POSS_PL_3]+[POSSESSEE]+[PLUR]+[INSTR] 

ö k	>	-ök,eikéiért +[PLUR]+[POSS_PL_3]+[POSSESSEE]+[PLUR]+[CAUS/FIN] 



ö k	>	-ök,eikéiül +[PLUR]+[POSS_PL_3]+[POSSESSEE]+[PLUR]+[ESS] 








ö k	>	-ök,eikként +[PLUR]+[POSS_PL_3]+[FORM] 

ö k	>	-ök,eikkor +[PLUR]+[POSS_PL_3]+[TEMP] 




# ö k	>	-ök,é 
# nev_rag(ö k,-ök,é,õ,e,e,é,ü)
# nev_rag_2(ö k,-ök,é,õ,e,e,é,ü)

ö k	>	-ök,önként +[nként_PERIOD_adv]
ö k	>	-ök,östül +[stUl_COMITATIVE_adv]


a k > -ak,ankénti +[nként_PERIOD_adv]+[i_PLACE/TIME_adj]{+[NOM]}{+[NOM]} UFÖ
o k > -ok,onkénti +[nként_PERIOD_adv]+[i_PLACE/TIME_adj]{+[NOM]}{+[NOM]} UFÖ
e k > -ek,enkénti +[nként_PERIOD_adv]+[i_PLACE/TIME_adj]{+[NOM]}{+[NOM]} VG×
ö k > -ök,önkénti +[nként_PERIOD_adv]+[i_PLACE/TIME_adj]{+[NOM]}{+[NOM]} VG×

flag *J:

# szerelmen

a k > -ak,on +[SUE]
o k > -ok,on +[SUE]
e k > -ek,en +[SUE]
ö k > -ök,ön +[SUE]

#a k > -ak,i ???
#o k > -ok,i ???
#e k > -ek,i ???
#ö k > -ök,i ???

# fiaik?
# i k > -ik,i

#a k > -ak,ilag +[DER_N_ADV_lAg]
#o k > -ok,ilag +[DER_N_ADV_lAg]
#e k > -ek,ileg +[DER_N_ADV_lAg]
#ö k > -ök,ileg +[DER_N_ADV_lAg]

a k > -ak,ul +[ESS]
o k > -ok,ul +[ESS]
e k > -ek,ül +[ESS]
ö k > -ök,ül +[ESS]

#nev_rag(a k,``-ak,i'',ó,a,o,á,u,???)
#nev_rag_2(a k,``-ak,i'',ó,a,o,á,u,???)
#nev_rag(o k,``-ok,i'',ó,a,o,á,u,???)
#nev_rag_2(o k,``-ok,i'',ó,a,o,á,u,???)
#nev_rag(e k,``-ek,i'',õ,e,e,é,ü,???)
#nev_rag_2(e k,``-ek,i'',õ,e,e,é,ü,???)
#nev_rag(ö k,``-ök,i'',õ,e,e,é,ü,???)
#nev_rag_2(ö k,``-ök,i'',õ,e,ö,é,ü,???)

flag *N:

# ezen a kis földen kívül nincs semmije, csak az a pár földönkívüli

.	>	ön  +[SUE]
.	>	höz +[ALL]
# 	
#	magyar.aff/magyar.dict: Hungarian Ispell affix table and dictionary
#
#	Copyright (C) 1998-2003 László Németh
#
#	This program is free software; you can redistribute it and/or modify
#	it under the terms of the GNU General Public License as published by
#	the Free Software Foundation; either version 2 of the License, or
#	(at your option) any later version.
#
#	This program is distributed in the hope that it will be useful,
#	but WITHOUT ANY WARRANTY; without even the implied warranty of
#	[MERCHANTABILITY] or FITNESS FOR A PARTICULAR PURPOSE.  See the
#	[GNU] General Public License for more details.
#
#	You should have received a copy of the GNU General Public License
#	along with this program; if not, write to the Free Software
#	Foundation, Inc., 59 Temple Place, Suite 330, Boston, MA  02111-1307  USA

############################################################
# tárgyas igeragozás
############################################################

############################################################
# m4 makró definíciók
############################################################

# döngt->dönget

# mosdtok->mosdatok
 # bomlana, függne/függene
 # feslene
 # válna
 # válna
 # mászna
 # bánna
 # bomlj
# nincs dohányzz, de rajzz igen

# márt -> márts mhsz 77-80

# fest -> fess (sz külön kezelve)


# elokepzos mult ideju t vegu igek


# láts=/=látasz


# csak elõképzõs múlt idejû igeragok



#
# speciális elõképzõs esetek
#

# vél > vélsz

# hisz > hiszel

# vél > véltek


# GG függ(e)sz		etek/tök	(e)nek		(öt)tél
# NG kong(a)sz		(a)tok		(a)nak		(ot)tál
# LL vall(a)sz		(a)tok		(a)nak		(ot)tál
# NL ajánl(a)sz		(a)tok		(a)nak		(ot)tál
# RR varr(a)sz		(a)tok		(a)nak		((ot))tál





# LD old(a)sz		old(a)tok	(a)nak		(ot)tál küldettél
# ND mond(a)sz		mond(a)tok	(a)nak		(ot)tál
# RD hord(a)sz		(a)tok		(a)nak		((ot))tál
# ZD küzd(e)sz 		etek/tök	(e)nek		(öt)tél
# ----------------------- [LNZ]D > asz ------------------------
# ----------------------- D > sz ------------------------------


# SZ hiszel
# DZ edzesz		(e)tek		(e)nek		(et)tél	ett
# NZ vonzasz		(a)tok		(a)nak  	(ot)tál	ott
# [DN] z > asz		----------------[dn]z----------------
# (Z > ol)
# [^Z]> sz		------------------z------------------
# ajz, nemz, vonz,

# eloJ

# JT sóhajt(a)sz?	atok		(a)nak		ottam
# LT ölt(e)sz?		ötök		(e)nek		öttem
# NT önt(e)sz?		ötök		(e)nek		öttem
# RT tart(a)sz?		etek		(a)nak		ottam
# ST festesz		etek		(e)nek		ettem
# ZT eresztesz		etek		(e)nek		ettem
# AT ugatsz		tok		nak		tam   kiv: hat
#HAT hatsz		tok		nak		ottam
# ÁT bocsát(a)sz	(a)tok		(a)nak		ottam kiv.: lát
#LÁT látsz		tok		nak		tam
# ET sietsz		tek		nek		tem kiv.: vet
#VET vetsz		tek		nek 		ettem (vesz, vetet miatt kilõve)
# ÉT vét(e)sz		etek		(e)nek		ettem
# ÍT alapít(a)sz?	(a)tok		(a)nak		ottam
# OT alkotsz		tok		nak		tam
# ÓT lótsz		tok		nak		ottam
# ÖT kötsz		tök		nek		öttem
# UT futsz		tok		nak		ottam
# ÜT ütsz		tök		nek		öttem
# ÛT hût(e)sz		etek		(e)nek		öttem
# [JLNRZÁÉÍÛ]T > esz 	[jlnrszáéíû]t	[jlnrszáéíû]t	[jlnrszaáéióöuüû]t # nem letezõ formák:
# [^sZ]T > sz		[^jlnrszéû]t	t		[^jlnrszéíóöuüû]t  # hallgatottam, látottam






# define(eloTM,[JLNRSZAÁÉÓÖUÜÛ]T) define(NeloTM,[^JLNRSZÉÍÓÖUÜÛ]T)



############################################################
# mély hangrendû tárgyas igeragozás
############################################################

flag *o:

# E/1.
[^k]	>	om	+[PRES_INDIC_DEF_SG_1] # fúr > fúrok

l l	>	-l,lak	+[PRES_INDIC_SG_1_OBJ_2] # hallak
[^l] l	>	lak	+[PRES_INDIC_SG_1_OBJ_2] # ajánllak
[^lk]	>	lak	+[PRES_INDIC_SG_1_OBJ_2]
[gn]g	>	alak	+[PRES_INDIC_SG_1_OBJ_2]
#eloL	>	alak
r r	>	alak	+[PRES_INDIC_SG_1_OBJ_2]
[lnrz]d	>	alak	+[PRES_INDIC_SG_1_OBJ_2]
[jlmnrszáéíû]t	>	alak	+[PRES_INDIC_SG_1_OBJ_2]
[jdmn]z	>	alak	+[PRES_INDIC_SG_1_OBJ_2]
# NeloTJT3	>	lak  [^l] miatt



# E/2
[^k]	>	od	+[PRES_INDIC_DEF_SG_2]

# E/3


[^szk]	>	ja	+[PRES_INDIC_DEF_SG_3]
s	>	sa	+[PRES_INDIC_DEF_SG_3]
[^s] z	>	za	+[PRES_INDIC_DEF_SG_3]
s z	>	-z,sza	+[PRES_INDIC_DEF_SG_3]

# T/1.

[^szk]	>	juk	+[PRES_INDIC_DEF_PL_1]
s	>	suk	+[PRES_INDIC_DEF_PL_1]
[^s] z	>	zuk	+[PRES_INDIC_DEF_PL_1]
s z	>	-z,szuk	+[PRES_INDIC_DEF_PL_1]


# T/2.

[^szk]	>	játok	+[PRES_INDIC_DEF_PL_2]
s	>	sátok	+[PRES_INDIC_DEF_PL_2]
[^s] z	>	zátok	+[PRES_INDIC_DEF_PL_2]
s z	>	-z,szátok	+[PRES_INDIC_DEF_PL_2]

# T/3.

[^szk]	>	ják	+[PRES_INDIC_DEF_PL_3]
s	>	sák	+[PRES_INDIC_DEF_PL_3]
[^s] z	>	zák	+[PRES_INDIC_DEF_PL_3]
s z	>	-z,szák	+[PRES_INDIC_DEF_PL_3]


# múlt idõ

# E/1
[^tóúõûk]	>	tam	+[PAST_INDIC_DEF_SG_1]
[gn]g	>	ottam	+[PAST_INDIC_DEF_SG_1]
[ln]l	>	ottam	+[PAST_INDIC_DEF_SG_1]
r r	>	tam	+[PAST_INDIC_DEF_SG_1]
[lnrz]d	>	ottam	+[PAST_INDIC_DEF_SG_1]
[jlmnrszáéiíóöuüû]t	>	ottam	+[PAST_INDIC_DEF_SG_1]
[jdmn]z	>	ottam	+[PAST_INDIC_DEF_SG_1]
[^jlmnrszáéiíóöuüû]t	>	tam	+[PAST_INDIC_DEF_SG_1]

[^tóúõûk]	>	talak	+[PAST_INDIC_SG_1_OBJ_2]
[ln]l	>	ottalak	+[PAST_INDIC_SG_1_OBJ_2]	(
[lnrz]d	>	ottalak	+[PAST_INDIC_SG_1_OBJ_2]	&
[jlmnrszáéiíóöuüû]t	>	ottalak	+[PAST_INDIC_SG_1_OBJ_2]
[jdmn]z	>	ottalak	+[PAST_INDIC_SG_1_OBJ_2]
[^jlmnrszáéiíóöuüû]t	>	talak	+[PAST_INDIC_SG_1_OBJ_2]

# E/2.
[^tóúõûk]	>	tad	+[PAST_INDIC_DEF_SG_2]
[gn]g	>	ottad	+[PAST_INDIC_DEF_SG_2]
[ln]l	>	ottad	+[PAST_INDIC_DEF_SG_2]
r r	>	tad	+[PAST_INDIC_DEF_SG_2]
[lnrz]d	>	ottad	+[PAST_INDIC_DEF_SG_2]
[jlmnrszáéiíóöuüû]t	>	ottad	+[PAST_INDIC_DEF_SG_2]
[jdmn]z	>	ottad	+[PAST_INDIC_DEF_SG_2]
[^jlmnrszáéiíóöuüû]t	>	tad	+[PAST_INDIC_DEF_SG_2]




# spec: D, ad adott, de hasad hasadt szed szedett

[^tóúõûk]	>	ta	+[PAST_INDIC_DEF_SG_3]
[gn]g	>	otta	+[PAST_INDIC_DEF_SG_3]
[ln]l	>	otta	+[PAST_INDIC_DEF_SG_3]
r r	>	otta	+[PAST_INDIC_DEF_SG_3]
[lnrz]d	>	otta	+[PAST_INDIC_DEF_SG_3]
[jlmnrszáéiíóöuüû]t	>	otta	+[PAST_INDIC_DEF_SG_3]
[jdmn]z	>	otta	+[PAST_INDIC_DEF_SG_3]
[^jlmnrszáéiíóöuüû]t	>	ta	+[PAST_INDIC_DEF_SG_3]

# T/1.

[^tóúõûk]	>	tuk	+[PAST_INDIC_DEF_PL_1]
[gn]g	>	ottuk	+[PAST_INDIC_DEF_PL_1]
[ln]l	>	ottuk	+[PAST_INDIC_DEF_PL_1]
r r	>	ottuk	+[PAST_INDIC_DEF_PL_1]
[lnrz]d	>	ottuk	+[PAST_INDIC_DEF_PL_1]
[jlmnrszáéiíóöuüû]t	>	ottuk	+[PAST_INDIC_DEF_PL_1]
[jdmn]z	>	ottuk	+[PAST_INDIC_DEF_PL_1]
[^jlmnrszáéiíóöuüû]t	>	tuk	+[PAST_INDIC_DEF_PL_1]

# T/2.

[^tóúõûk]	>	tátok	+[PAST_INDIC_DEF_PL_2]
[gn]g	>	ottátok	+[PAST_INDIC_DEF_PL_2]
[ln]l	>	ottátok	+[PAST_INDIC_DEF_PL_2]
r r	>	ottátok	+[PAST_INDIC_DEF_PL_2]
[lnrz]d	>	ottátok	+[PAST_INDIC_DEF_PL_2]
[jlmnrszáéiíóöuüû]t	>	ottátok	+[PAST_INDIC_DEF_PL_2]
[jdmn]z	>	ottátok	+[PAST_INDIC_DEF_PL_2]
[^jlmnrszáéiíóöuüû]t	>	tátok	+[PAST_INDIC_DEF_PL_2]

# T/3.

[^tóúõûk]	>	ták	+[PAST_INDIC_DEF_PL_3]
[gn]g	>	ották	+[PAST_INDIC_DEF_PL_3]
[ln]l	>	ották	+[PAST_INDIC_DEF_PL_3]
r r	>	ották	+[PAST_INDIC_DEF_PL_3]
[lnrz]d	>	ották	+[PAST_INDIC_DEF_PL_3]
[jlmnrszáéiíóöuüû]t	>	ották	+[PAST_INDIC_DEF_PL_3]
[jdmn]z	>	ották	+[PAST_INDIC_DEF_PL_3]
[^jlmnrszáéiíóöuüû]t	>	ták	+[PAST_INDIC_DEF_PL_3]

# feltételes mód

[^tk]	>	nám	+[PRES_COND_DEF_SG_1]
[gn]g	>	anám	+[PRES_COND_DEF_SG_1]
[ln]l	>	anám	+[PRES_COND_DEF_SG_1]
r r	>	anám	+[PRES_COND_DEF_SG_1]
[lnrz]d	>	anám	+[PRES_COND_DEF_SG_1]
[jlmnrszáéíû]t	>	anám	+[PRES_COND_DEF_SG_1]
[jdmn]z	>	anám	+[PRES_COND_DEF_SG_1]
[aeioöuü]t	>	nám	+[PRES_COND_DEF_SG_1]

[^tk]	>	nálak	+[PRES_COND_SG_1_OBJ_2]
[gn]g	>	análak	+[PRES_COND_SG_1_OBJ_2]
[ln]l	>	análak	+[PRES_COND_SG_1_OBJ_2]
r r	>	análak	+[PRES_COND_SG_1_OBJ_2]
[lnrz]d	>	análak	+[PRES_COND_SG_1_OBJ_2]
[jlmnrszáéíû]t	>	análak	+[PRES_COND_SG_1_OBJ_2]
[jdmn]z	>	análak	+[PRES_COND_SG_1_OBJ_2]
[aeioöuü]t	>	nálak	+[PRES_COND_SG_1_OBJ_2]

[^tk]	>	nád	+[PRES_COND_DEF_SG_2]
[gn]g	>	anád	+[PRES_COND_DEF_SG_2]
[ln]l	>	anád	+[PRES_COND_DEF_SG_2]
r r	>	anád	+[PRES_COND_DEF_SG_2]
[lnrz]d	>	anád	+[PRES_COND_DEF_SG_2]
[jlmnrszáéíû]t	>	anád	+[PRES_COND_DEF_SG_2]
[jdmn]z	>	anád	+[PRES_COND_DEF_SG_2]
[aeioöuü]t	>	nád	+[PRES_COND_DEF_SG_2]

[^tk]	>	ná	+[PRES_COND_DEF_SG_3]
[gn]g	>	aná	+[PRES_COND_DEF_SG_3]
[ln]l	>	aná	+[PRES_COND_DEF_SG_3]
r r	>	aná	+[PRES_COND_DEF_SG_3]
[lnrz]d	>	aná	+[PRES_COND_DEF_SG_3]
[jlmnrszáéíû]t	>	aná	+[PRES_COND_DEF_SG_3]
[jdmn]z	>	aná	+[PRES_COND_DEF_SG_3]
[aeioöuü]t	>	ná	+[PRES_COND_DEF_SG_3]

[^tk]	>	nánk +[PRES_COND_DEF_PL_1]
[gn]g	>	anánk +[PRES_COND_DEF_PL_1]
[ln]l	>	anánk +[PRES_COND_DEF_PL_1]
r r	>	anánk +[PRES_COND_DEF_PL_1]
[lnrz]d	>	anánk +[PRES_COND_DEF_PL_1]
[jlmnrszáéíû]t	>	anánk +[PRES_COND_DEF_PL_1]
[jdmn]z	>	anánk +[PRES_COND_DEF_PL_1]
[aeioöuü]t	>	nánk +[PRES_COND_DEF_PL_1]

[^tk]	>	nók +[PRES_COND_DEF_PL_1]	&
[gn]g	>	anók +[PRES_COND_DEF_PL_1]	&
[ln]l	>	anók +[PRES_COND_DEF_PL_1]	&
r r	>	anók +[PRES_COND_DEF_PL_1]	&
[lnrz]d	>	anók +[PRES_COND_DEF_PL_1]	&
[jlmnrszáéíû]t	>	anók +[PRES_COND_DEF_PL_1]	&
[jdmn]z	>	anók +[PRES_COND_DEF_PL_1]	&
[aeioöuü]t	>	nók +[PRES_COND_DEF_PL_1]	&

[^tk]	>	nátok +[PRES_COND_DEF_PL_2]
[gn]g	>	anátok +[PRES_COND_DEF_PL_2]
[ln]l	>	anátok +[PRES_COND_DEF_PL_2]
r r	>	anátok +[PRES_COND_DEF_PL_2]
[lnrz]d	>	anátok +[PRES_COND_DEF_PL_2]
[jlmnrszáéíû]t	>	anátok +[PRES_COND_DEF_PL_2]
[jdmn]z	>	anátok +[PRES_COND_DEF_PL_2]
[aeioöuü]t	>	nátok +[PRES_COND_DEF_PL_2]

[^tk]	>	nák	+[PRES_COND_DEF_PL_3]
[gn]g	>	anák	+[PRES_COND_DEF_PL_3]
[ln]l	>	anák	+[PRES_COND_DEF_PL_3]
r r	>	anák	+[PRES_COND_DEF_PL_3]
[lnrz]d	>	anák	+[PRES_COND_DEF_PL_3]
[jlmnrszáéíû]t	>	anák	+[PRES_COND_DEF_PL_3]
[jdmn]z	>	anák	+[PRES_COND_DEF_PL_3]
[aeioöuü]t	>	nák	+[PRES_COND_DEF_PL_3]

# felszólító mód
[^sztk]	>	jam	+[SUBJ/IMPER_DEF_SG_1]
s	>	sam	+[SUBJ/IMPER_DEF_SG_1]
[^ds] z	>	zam	+[SUBJ/IMPER_DEF_SG_1]
#d z	>	-z,dzam
s z	>	-z,szam	+[SUBJ/IMPER_DEF_SG_1]
[^szüöieuoa]t 	>	sam	+[SUBJ/IMPER_DEF_SG_1]
[üöieuoa]t	>	-t,ssam	+[SUBJ/IMPER_DEF_SG_1]
s z t	>	-zt,szam	+[SUBJ/IMPER_DEF_SG_1]

[^sztk]	>	jalak	+[SUBJ/IMPER_SG_1_OBJ_2]
s	>	salak	+[SUBJ/IMPER_SG_1_OBJ_2]
[^ds] z	>	zalak	+[SUBJ/IMPER_SG_1_OBJ_2]
#d z	>	-z,dzalak
s z	>	-z,szalak	+[SUBJ/IMPER_SG_1_OBJ_2]
[^szüöieuoa]t 	>	salak	+[SUBJ/IMPER_SG_1_OBJ_2]
[üöieuoa]t	>	-t,ssalak	+[SUBJ/IMPER_SG_1_OBJ_2]
s z t	>	-zt,szalak	+[SUBJ/IMPER_SG_1_OBJ_2]

[^tk]  	>       d	+[SUBJ/IMPER_DEF_SG_2] # mondd, szaglászd, de! teszd, viszd, hiszd
[^sztk]  >       jad	+[SUBJ/IMPER_DEF_SG_2] # mondjad
s       >       sad	+[SUBJ/IMPER_DEF_SG_2] # ássad
[zd]    >       d	+[SUBJ/IMPER_DEF_SG_2] # mondd, zúzd, edzd, metszd
# d z   >       -z,dzed # nincs ilyenbõl mély!
[^s] z	>	zad	+[SUBJ/IMPER_DEF_SG_2]
s z     >       -z,szad	+[SUBJ/IMPER_DEF_SG_2] # nincs sok példa rá
[^szüöieuoa]t      >       sd		+[SUBJ/IMPER_DEF_SG_2]
[^szüöieuoa]t      >       sad		+[SUBJ/IMPER_DEF_SG_2]
[üöieuoa]t   >       -t,sd		+[SUBJ/IMPER_DEF_SG_2]
[üöieuoa]t   >       -t,ssad		+[SUBJ/IMPER_DEF_SG_2]
s z t   >       -t,d		+[SUBJ/IMPER_DEF_SG_2]
s z t   >       -zt,szad	+[SUBJ/IMPER_DEF_SG_2]

[^sztk]	>	ja	+[SUBJ/IMPER_DEF_SG_3]
s	>	sa	+[SUBJ/IMPER_DEF_SG_3]
[^ds] z	>	za	+[SUBJ/IMPER_DEF_SG_3]
d z	>	-z,dza	+[SUBJ/IMPER_DEF_SG_3]
s z	>	-z,sza	+[SUBJ/IMPER_DEF_SG_3]
[^szüöieuoa]t 	>	sa	+[SUBJ/IMPER_DEF_SG_3]
[üöieuoa]t	>	-t,ssa	+[SUBJ/IMPER_DEF_SG_3]
s z t	>	-zt,sza	+[SUBJ/IMPER_DEF_SG_3]

[^sztk]	>	juk	+[SUBJ/IMPER_DEF_PL_1]
s	>	suk	+[SUBJ/IMPER_DEF_PL_1]
[^ds] z	>	zuk	+[SUBJ/IMPER_DEF_PL_1]
d z	>	-z,dzuk	+[SUBJ/IMPER_DEF_PL_1]
s z	>	-z,szuk	+[SUBJ/IMPER_DEF_PL_1]
[^szüöieuoa]t 	>	suk	+[SUBJ/IMPER_DEF_PL_1]
[üöieuoa]t	>	-t,ssuk	+[SUBJ/IMPER_DEF_PL_1]
s z t	>	-zt,szuk	+[SUBJ/IMPER_DEF_PL_1]

[^sztk]	>	játok	+[SUBJ/IMPER_DEF_PL_2]
s	>	sátok	+[SUBJ/IMPER_DEF_PL_2]
[^ds] z	>	zátok	+[SUBJ/IMPER_DEF_PL_2]
[^szüöieuoa]t 	>	sátok	+[SUBJ/IMPER_DEF_PL_2]
[üöieuoa]t	>	-t,ssátok	+[SUBJ/IMPER_DEF_PL_2]
s z t	>	-zt,szátok	+[SUBJ/IMPER_DEF_PL_2]

[^sztk]	>	ják	+[SUBJ/IMPER_DEF_PL_3]
s	>	sák	+[SUBJ/IMPER_DEF_PL_3]
[^ds] z	>	zák	+[SUBJ/IMPER_DEF_PL_3]
d z	>	-z,dzák	+[SUBJ/IMPER_DEF_PL_3]
s z	>	-z,szák	+[SUBJ/IMPER_DEF_PL_3]
[^szüöieuoa]t 	>	sák	+[SUBJ/IMPER_DEF_PL_3]
[üöieuoa]t	>	-t,ssák	+[SUBJ/IMPER_DEF_PL_3]
s z t	>	-zt,szák	+[SUBJ/IMPER_DEF_PL_3]

# ikes tárgyas

# E/1.

i k	>	-ik,om	+[PRES_INDIC_DEF_SG_1]

[bdgjklmnrtzy] [ldgrz] i k	>	-ik,alak	+[PRES_INDIC_SG_1_OBJ_2]
[s] [ld] i k	>	-ik,alak	+[PRES_INDIC_SG_1_OBJ_2]
[^bdgjkmrtzys] [ldrz] i k	>	-ik,lak	+[PRES_INDIC_SG_1_OBJ_2]
s z i k	>	-ik,lak	+[PRES_INDIC_SG_1_OBJ_2]
[^ldrz] i k	>	-ik,lak	+[PRES_INDIC_SG_1_OBJ_2]

# E/2.

i k	>	-ik,od	+[PRES_INDIC_DEF_SG_2]

# E/3.

[^ldgrszt] i k	>	-ik,ja	+[PRES_INDIC_DEF_SG_3]
[^bdgjkmrtzys] [ldr] i k	>	-ik,ja	+[PRES_INDIC_DEF_SG_3]
s i k	>	-ik,sa	+[PRES_INDIC_DEF_SG_3]
[^dsbkmnyzr] z i k	>	-ik,za	+[PRES_INDIC_DEF_SG_3]
d z i k	>	-zik,dza	+[PRES_INDIC_DEF_SG_3]
s z i k	>	-zik,sza	+[PRES_INDIC_DEF_SG_3]
[^szüöieuoa]t i k 	>	-ik,sa	+[PRES_INDIC_DEF_SG_3]
[üöieuoa]t i k	>	-tik,ssa	+[PRES_INDIC_DEF_SG_3]
s z t i k	>	-ztik,sza	+[PRES_INDIC_DEF_SG_3]

# T/1.

[^ldgrszt] i k	>	-ik,juk	+[PRES_INDIC_DEF_PL_1]
[^bdgjkmrtzys] [ldr] i k	>	-ik,juk	+[PRES_INDIC_DEF_PL_1]
s i k	>	-ik,suk	+[PRES_INDIC_DEF_PL_1]
[^dsbkmnyzr] z i k	>	-ik,zuk	+[PRES_INDIC_DEF_PL_1]
d z i k	>	-zik,dzuk	+[PRES_INDIC_DEF_PL_1]
s z i k	>	-zik,szuk	+[PRES_INDIC_DEF_PL_1]
[^szüöieuoa]t i k 	>	-ik,suk	+[PRES_INDIC_DEF_PL_1]
[üöieuoa]t i k	>	-tik,ssuk	+[PRES_INDIC_DEF_PL_1]
s z t i k	>	-ztik,szuk	+[PRES_INDIC_DEF_PL_1]

# T/2.

[^ldgrszt] i k	>	-ik,játok	+[PRES_INDIC_DEF_PL_2]
[^bdgjkmrtzys] [ldr] i k	>	-ik,játok	+[PRES_INDIC_DEF_PL_2]
s i k	>	-ik,sátok	+[PRES_INDIC_DEF_PL_2]
[^dsbkmnyzr] z i k	>	-ik,zátok	+[PRES_INDIC_DEF_PL_2]
d z i k	>	-zik,dzátok	+[PRES_INDIC_DEF_PL_2]
s z i k	>	-zik,szátok	+[PRES_INDIC_DEF_PL_2]
[^szüöieuoa]t i k 	>	-ik,sátok	+[PRES_INDIC_DEF_PL_2]
[üöieuoa]t i k	>	-tik,ssátok	+[PRES_INDIC_DEF_PL_2]
s z t i k	>	-ztik,szátok	+[PRES_INDIC_DEF_PL_2]

# T/3.

[^ldgrszt] i k	>	-ik,ják	+[PRES_INDIC_DEF_PL_3]
[^bdgjkmrtzys] [ldr] i k	>	-ik,ják	+[PRES_INDIC_DEF_PL_3]
s i k	>	-ik,sák	+[PRES_INDIC_DEF_PL_3]
[^dsbkmnyzr] z i k	>	-ik,zák	+[PRES_INDIC_DEF_PL_3]
d z i k	>	-zik,dzák	+[PRES_INDIC_DEF_PL_3]
s z i k	>	-zik,szák	+[PRES_INDIC_DEF_PL_3]
[^szüöieuoa]t i k 	>	-ik,sák	+[PRES_INDIC_DEF_PL_3]
[üöieuoa]t i k	>	-tik,ssák	+[PRES_INDIC_DEF_PL_3]
s z t i k	>	-ztik,szák	+[PRES_INDIC_DEF_PL_3]

# ikes múlt

# E/1.

[bdgjklmnrtzy] [ldgrz] i k	>	-ik,ottam	+[PAST_INDIC_DEF_SG_1]
[s] [ld] i k	>	-ik,ottam	+[PAST_INDIC_DEF_SG_1]
[^bdgjkmrtzys] [ldrz] i k	>	-ik,tam	+[PAST_INDIC_DEF_SG_1]
s z i k	>	-ik,tam	+[PAST_INDIC_DEF_SG_1]
[^ldrz] i k	>	-ik,tam	+[PAST_INDIC_DEF_SG_1]

[bdgjklmnrtzy] [ldgrz] i k	>	-ik,ottalak	+[PAST_INDIC_SG_1_OBJ_2]
[s] [ld] i k	>	-ik,ottalak	+[PAST_INDIC_SG_1_OBJ_2]
[^bdgjkmrtzys] [ldrz] i k	>	-ik,talak	+[PAST_INDIC_SG_1_OBJ_2]
s z i k	>	-ik,talak	+[PAST_INDIC_SG_1_OBJ_2]
[^ldrz] i k	>	-ik,talak	+[PAST_INDIC_SG_1_OBJ_2]

# E/2.

[bdgjklmnrtzy] [ldgrz] i k	>	-ik,ottad	+[PAST_INDIC_DEF_SG_2]
[s] [ld] i k	>	-ik,ottad	+[PAST_INDIC_DEF_SG_2]
[^bdgjkmrtzys] [ldrz] i k	>	-ik,tad	+[PAST_INDIC_DEF_SG_2]
s z i k	>	-ik,tad	+[PAST_INDIC_DEF_SG_2]
[^ldrz] i k	>	-ik,tad	+[PAST_INDIC_DEF_SG_2]

# E/3.

[bdgjklmnrtzy] [ldgrz] i k	>	-ik,otta	+[PAST_INDIC_DEF_SG_3]
[s] [ld] i k	>	-ik,otta	+[PAST_INDIC_DEF_SG_3]
[^bdgjkmrtzys] [ldrz] i k	>	-ik,ta	+[PAST_INDIC_DEF_SG_3]
s z i k	>	-ik,ta	+[PAST_INDIC_DEF_SG_3]
[^ldrz] i k	>	-ik,ta	+[PAST_INDIC_DEF_SG_3]

# T/1.

[bdgjklmnrtzy] [ldgrz] i k	>	-ik,ottuk	+[PAST_INDIC_DEF_PL_1]
[s] [ld] i k	>	-ik,ottuk	+[PAST_INDIC_DEF_PL_1]
[^bdgjkmrtzys] [ldrz] i k	>	-ik,tuk	+[PAST_INDIC_DEF_PL_1]
s z i k	>	-ik,tuk	+[PAST_INDIC_DEF_PL_1]
[^ldrz] i k	>	-ik,tuk	+[PAST_INDIC_DEF_PL_1]

# T/2.

[bdgjklmnrtzy] [ldgrz] i k	>	-ik,ottátok	+[PAST_INDIC_DEF_PL_2]
[s] [ld] i k	>	-ik,ottátok	+[PAST_INDIC_DEF_PL_2]
[^bdgjkmrtzys] [ldrz] i k	>	-ik,tátok	+[PAST_INDIC_DEF_PL_2]
s z i k	>	-ik,tátok	+[PAST_INDIC_DEF_PL_2]
[^ldrz] i k	>	-ik,tátok	+[PAST_INDIC_DEF_PL_2]

# T/3.

[bdgjklmnrtzy] [ldgrz] i k	>	-ik,ották	+[PAST_INDIC_DEF_PL_3]
[s] [ld] i k	>	-ik,ották	+[PAST_INDIC_DEF_PL_3]
[^bdgjkmrtzys] [ldrz] i k	>	-ik,ták	+[PAST_INDIC_DEF_PL_3]
s z i k	>	-ik,ták	+[PAST_INDIC_DEF_PL_3]
[^ldrz] i k	>	-ik,ták	+[PAST_INDIC_DEF_PL_3]

# feltételes mód

# E/1.

[bdgjklmnrtzy] [ldgrz] i k	>	-ik,anám	+[PRES_COND_DEF_SG_1]
[s] [ld] i k	>	-ik,anám	+[PRES_COND_DEF_SG_1]
[^bdgjkmrtzys] [ldrz] i k	>	-ik,nám	+[PRES_COND_DEF_SG_1]
s z i k	>	-ik,nám	+[PRES_COND_DEF_SG_1]
[^ldrz] i k	>	-ik,nám	+[PRES_COND_DEF_SG_1]

[bdgjklmnrtzy] [ldgrz] i k	>	-ik,análak	+[PRES_COND_SG_1_OBJ_2]
[s] [ld] i k	>	-ik,análak	+[PRES_COND_SG_1_OBJ_2]
[^bdgjkmrtzys] [ldrz] i k	>	-ik,nálak	+[PRES_COND_SG_1_OBJ_2]
s z i k	>	-ik,nálak	+[PRES_COND_SG_1_OBJ_2]
[^ldrz] i k	>	-ik,nálak	+[PRES_COND_SG_1_OBJ_2]

# E/2.

[bdgjklmnrtzy] [ldgrz] i k	>	-ik,anád	+[PRES_COND_DEF_SG_2]
[s] [ld] i k	>	-ik,anád	+[PRES_COND_DEF_SG_2]
[^bdgjkmrtzys] [ldrz] i k	>	-ik,nád	+[PRES_COND_DEF_SG_2]
s z i k	>	-ik,nád	+[PRES_COND_DEF_SG_2]
[^ldrz] i k	>	-ik,nád	+[PRES_COND_DEF_SG_2]

# E/3.

[bdgjklmnrtzy] [ldgrz] i k	>	-ik,aná	+[PRES_COND_DEF_SG_3]
[s] [ld] i k	>	-ik,aná	+[PRES_COND_DEF_SG_3]
[^bdgjkmrtzys] [ldrz] i k	>	-ik,ná	+[PRES_COND_DEF_SG_3]
s z i k	>	-ik,ná	+[PRES_COND_DEF_SG_3]
[^ldrz] i k	>	-ik,ná	+[PRES_COND_DEF_SG_3]

# T/1.

[bdgjklmnrtzy] [ldgrz] i k	>	-ik,anánk	+[PRES_COND_DEF_PL_1]
[s] [ld] i k	>	-ik,anánk	+[PRES_COND_DEF_PL_1]
[^bdgjkmrtzys] [ldrz] i k	>	-ik,nánk	+[PRES_COND_DEF_PL_1]
s z i k	>	-ik,nánk	+[PRES_COND_DEF_PL_1]
[^ldrz] i k	>	-ik,nánk	+[PRES_COND_DEF_PL_1]

[bdgjklmnrtzy] [ldgrz] i k	>	-ik,anók	+[PRES_COND_DEF_PL_1]	&
[s] [ld] i k	>	-ik,anók	+[PRES_COND_DEF_PL_1]	&
[^bdgjkmrtzys] [ldrz] i k	>	-ik,nók	+[PRES_COND_DEF_PL_1]	&
s z i k	>	-ik,nók	+[PRES_COND_DEF_PL_1]	&
[^ldrz] i k	>	-ik,nók	+[PRES_COND_DEF_PL_1]	&

# T/2.

[bdgjklmnrtzy] [ldgrz] i k	>	-ik,anátok	+[PRES_COND_DEF_PL_2]
[s] [ld] i k	>	-ik,anátok	+[PRES_COND_DEF_PL_2]
[^bdgjkmrtzys] [ldrz] i k	>	-ik,nátok	+[PRES_COND_DEF_PL_2]
s z i k	>	-ik,nátok	+[PRES_COND_DEF_PL_2]
[^ldrz] i k	>	-ik,nátok	+[PRES_COND_DEF_PL_2]

# T/3.

[bdgjklmnrtzy] [ldgrz] i k	>	-ik,anák	+[PRES_COND_DEF_PL_3]
[s] [ld] i k	>	-ik,anák	+[PRES_COND_DEF_PL_3]
[^bdgjkmrtzys] [ldrz] i k	>	-ik,nák	+[PRES_COND_DEF_PL_3]
s z i k	>	-ik,nák	+[PRES_COND_DEF_PL_3]
[^ldrz] i k	>	-ik,nák	+[PRES_COND_DEF_PL_3]

# felszólító mód

# E/1.

[^ldgrszt] i k	>	-ik,jam	+[SUBJ/IMPER_DEF_SG_1]
[^bdgjkmrtzys] [ldr] i k	>	-ik,jam	+[SUBJ/IMPER_DEF_SG_1]
s i k 	>	-ik,sam	+[SUBJ/IMPER_DEF_SG_1]
# [^s] z i k >	-ik,zam
[^dsbkmnyzr] z i k	>	-ik,zam	+[SUBJ/IMPER_DEF_SG_1]  # húgyozzad
# d z i k	>	-zik,dzlak # csak nedvedzik, ez se tárgyas!
s z i k	>	-zik,szam	+[SUBJ/IMPER_DEF_SG_1] # másszad

[^ldgrszt] i k	>	-ik,jalak	+[SUBJ/IMPER_SG_1_OBJ_2]
[^bdgjkmrtzys] [ldr] i k	>	-ik,jalak	+[SUBJ/IMPER_SG_1_OBJ_2]
s i k 	>	-ik,salak	+[SUBJ/IMPER_SG_1_OBJ_2]
# [^s] z i k >	-ik,zalak
[^dsbkmnyzr] z i k	>	-ik,zalak	+[SUBJ/IMPER_SG_1_OBJ_2]  # húgyozzad
# d z i k	>	-zik,dzlak # csak nedvedzik, ez se tárgyas!
s z i k	>	-zik,szalak	+[SUBJ/IMPER_SG_1_OBJ_2] # másszad

# E/2.

[^ldgrszt] i k	>	-ik,d	+[SUBJ/IMPER_DEF_SG_2]
[^bdgjkmrtzys] [ldrz] i k	>	-ik,d	+[SUBJ/IMPER_DEF_SG_2]
[^ldgrszt] i k	>	-ik,jad	+[SUBJ/IMPER_DEF_SG_2]
[^bdgjkmrtzys] [ldr] i k	>	-ik,jad	+[SUBJ/IMPER_DEF_SG_2]
s i k 	>	-ik,d	+[SUBJ/IMPER_DEF_SG_2] # fosd
s i k 	>	-ik,sad	+[SUBJ/IMPER_DEF_SG_2]
# [^s] z i k >	-ik,zad
[^dsbkmnyzr] z i k	>	-ik,zad	+[SUBJ/IMPER_DEF_SG_2]  # húgyozzad
# d z i k	>	-zik,dzd # csak nedvedzik, ez se tárgyas!
s z i k	>	-ik,d	+[SUBJ/IMPER_DEF_SG_2] # mászd
s z i k	>	-zik,szad	+[SUBJ/IMPER_DEF_SG_2] # másszad

# E/3.

# tik végû tárgyas nincs

[^ldgrszt] i k	>	-ik,ja	+[SUBJ/IMPER_DEF_SG_3]
[^bdgjkmrtzys] [ldr] i k	>	-ik,ja	+[SUBJ/IMPER_DEF_SG_3]
s i k	>	-ik,sa	+[SUBJ/IMPER_DEF_SG_3]
[^dsbkmnyzr] z i k	>	-ik,za	+[SUBJ/IMPER_DEF_SG_3]
d z i k	>	-zik,dza	+[SUBJ/IMPER_DEF_SG_3]
s z i k	>	-zik,sza	+[SUBJ/IMPER_DEF_SG_3]

# T/1.

[^ldgrszt] i k	>	-ik,juk	+[SUBJ/IMPER_DEF_PL_1]
[^bdgjkmrtzys] [ldr] i k	>	-ik,juk	+[SUBJ/IMPER_DEF_PL_1]
s i k	>	-ik,suk	+[SUBJ/IMPER_DEF_PL_1]
[^dsbkmnyzr] z i k	>	-ik,zuk	+[SUBJ/IMPER_DEF_PL_1]
d z i k	>	-zik,dzuk	+[SUBJ/IMPER_DEF_PL_1]
s z i k	>	-zik,szuk	+[SUBJ/IMPER_DEF_PL_1]
s z t i k	>	-ztik,szuk	+[SUBJ/IMPER_DEF_PL_1]

# T/2.

[^ldgrszt] i k	>	-ik,játok	+[SUBJ/IMPER_DEF_PL_2]
[^bdgjkmrtzys] [ldr] i k	>	-ik,játok	+[SUBJ/IMPER_DEF_PL_2]
s i k	>	-ik,sátok	+[SUBJ/IMPER_DEF_PL_2]
[^dsbkmnyzr] z i k	>	-ik,zátok	+[SUBJ/IMPER_DEF_PL_2]
s z t i k	>	-ztik,szátok	+[SUBJ/IMPER_DEF_PL_2]

# T/3.

[^ldgrszt] i k	>	-ik,ják	+[SUBJ/IMPER_DEF_PL_3]
[^bdgjkmrtzys] [ldr] i k	>	-ik,ják	+[SUBJ/IMPER_DEF_PL_3]
s i k	>	-ik,sák	+[SUBJ/IMPER_DEF_PL_3]
[^dsbkmnyzr] z i k	>	-ik,zák	+[SUBJ/IMPER_DEF_PL_3]
d z i k	>	-zik,dzák	+[SUBJ/IMPER_DEF_PL_3]
s z i k	>	-zik,szák	+[SUBJ/IMPER_DEF_PL_3]
s z t i k	>	-ztik,szák	+[SUBJ/IMPER_DEF_PL_3]

############################################################
# magas ajakréses tárgyas igeragozás
############################################################

flag *e:

# E/1.
[^k]	>	em	+[PRES_INDIC_DEF_SG_1] # mer > merem  (ik!!!!)
l l	>	-l,lek	+[PRES_INDIC_SG_1_OBJ_2] # szégyellek = alanyi e/1
[^l] l	>	lek	+[PRES_INDIC_SG_1_OBJ_2] # ajánllak
[^lk]	>	lek	+[PRES_INDIC_SG_1_OBJ_2]
[gn]g	>	elek	+[PRES_INDIC_SG_1_OBJ_2]
#eloL	>	elek
r r	>	elek	+[PRES_INDIC_SG_1_OBJ_2]
[lnrz]d	>	elek	+[PRES_INDIC_SG_1_OBJ_2]
[jlmnrszáéíû]t	>	elek	+[PRES_INDIC_SG_1_OBJ_2]
# NeloTJT3	>	lek  [^l] miatt


# E/2.

[^k]	>	ed	+[PRES_INDIC_DEF_SG_2] # mer > mered  (ik!!!!)

# E/3

[^k]	>	i	+[PRES_INDIC_DEF_SG_3]

# T/1.

[^szk]	>	jük	+[PRES_INDIC_DEF_PL_1]
s	>	sük	+[PRES_INDIC_DEF_PL_1]
z	>	zük	+[PRES_INDIC_DEF_PL_1]

# T/2.

[^k]	>	itek	+[PRES_INDIC_DEF_PL_2]

# T/3.

[^k]	>	ik	+[PRES_INDIC_DEF_PL_3]

# múlt idõ


# E/1
[^tk]	>	tem	+[PAST_INDIC_DEF_SG_1]
#eloG	>	em
[ln]l	>	ettem	+[PAST_INDIC_DEF_SG_1]
#eloRR	>	ettem
[lnrz]d	>	ettem	+[PAST_INDIC_DEF_SG_1]
[jlmnrszáéiíóöuüû]t	>	ettem	+[PAST_INDIC_DEF_SG_1]
[^jlmnrszáéiíóöuüû]t	>	tem	+[PAST_INDIC_DEF_SG_1]

[^tóúõûk]	>	telek	+[PAST_INDIC_SG_1_OBJ_2]
[jlmnrszáéiíóöuüû]t	>	ettelek	+[PAST_INDIC_SG_1_OBJ_2]
[jdmn]z	>	ettelek	+[PAST_INDIC_SG_1_OBJ_2]
[^jlmnrszáéiíóöuüû]t	>	telek	+[PAST_INDIC_SG_1_OBJ_2]

# E/2.
[^tk]	>	ted	+[PAST_INDIC_DEF_SG_2]
#eloG	>	ed
[ln]l	>	etted	+[PAST_INDIC_DEF_SG_2]
#eloRR	>	etted
[lnrz]d	>	etted	+[PAST_INDIC_DEF_SG_2]
[jlmnrszáéiíóöuüû]t	>	etted	+[PAST_INDIC_DEF_SG_2]
[^jlmnrszáéiíóöuüû]t	>	ted	+[PAST_INDIC_DEF_SG_2]

# E/3.

[^tk]	>	te	+[PAST_INDIC_DEF_SG_3]
#eloG	>	ed
[ln]l	>	ette	+[PAST_INDIC_DEF_SG_3]
#eloRR	>	ette
[lnrz]d	>	ette	+[PAST_INDIC_DEF_SG_3]
[jlmnrszáéiíóöuüû]t	>	ette	+[PAST_INDIC_DEF_SG_3]
[^jlmnrszáéiíóöuüû]t	>	te	+[PAST_INDIC_DEF_SG_3]

# T/1.

[^tóúõûk]	>	tük	+[PAST_INDIC_DEF_PL_1]
#eloG	>	ettük
[ln]l	>	ettük	+[PAST_INDIC_DEF_PL_1]
#eloRR	>	ettük
[lnrz]d	>	ettük	+[PAST_INDIC_DEF_PL_1]
[jlmnrszáéiíóöuüû]t	>	ettük	+[PAST_INDIC_DEF_PL_1]
[^jlmnrszáéiíóöuüû]t	>	tük	+[PAST_INDIC_DEF_PL_1]

# T/2.

[^tk]	>	tétek	+[PAST_INDIC_DEF_PL_2]
[gn]g	>	ettétek	+[PAST_INDIC_DEF_PL_2]
[ln]l	>	ettétek	+[PAST_INDIC_DEF_PL_2]
r r	>	ettétek	+[PAST_INDIC_DEF_PL_2]
[lnrz]d	>	ettétek	+[PAST_INDIC_DEF_PL_2]
[jlmnrszáéiíóöuüû]t	>	ettétek	+[PAST_INDIC_DEF_PL_2]
[^jlmnrszáéiíóöuüû]t	>	tétek	+[PAST_INDIC_DEF_PL_2]

# T/3.

[^tk]	>	ték	+[PAST_INDIC_DEF_PL_3]
#eloG	>	ették
[ln]l	>	ették	+[PAST_INDIC_DEF_PL_3]
#eloRR	>	ették
[lnrz]d	>	ették	+[PAST_INDIC_DEF_PL_3]
[jlmnrszáéiíóöuüû]t	>	ették	+[PAST_INDIC_DEF_PL_3]
[^jlmnrszáéiíóöuüû]t	>	ték	+[PAST_INDIC_DEF_PL_3]

# feltételes mód

[^tk]	>	ném	+[PRES_COND_DEF_SG_1]
#eloG	>	eném
[ln]l	>	eném	+[PRES_COND_DEF_SG_1]
#eloRR	>	eném
[lnrz]d	>	eném	+[PRES_COND_DEF_SG_1]
[jlmnrszáéíû]t	>	eném	+[PRES_COND_DEF_SG_1]
[aeioöuü]t	>	ném	+[PRES_COND_DEF_SG_1]

[^tk]	>	nélek	+[PRES_COND_SG_1_OBJ_2]
#eloG	>	enélek
[ln]l	>	enélek	+[PRES_COND_SG_1_OBJ_2]
#eloRR	>	enélek
[lnrz]d	>	enélek	+[PRES_COND_SG_1_OBJ_2]
[jlmnrszáéíû]t	>	enélek	+[PRES_COND_SG_1_OBJ_2]
[aeioöuü]t	>	nélek	+[PRES_COND_SG_1_OBJ_2]

[^tk]	>	néd	+[PRES_COND_DEF_SG_2]
#eloG	>	enéd
[ln]l	>	enéd	+[PRES_COND_DEF_SG_2]
#eloRR	>	enéd
[lnrz]d	>	enéd	+[PRES_COND_DEF_SG_2]
[jlmnrszáéíû]t	>	enéd	+[PRES_COND_DEF_SG_2]
[aeioöuü]t	>	néd	+[PRES_COND_DEF_SG_2]

[^tk]	>	né	+[PRES_COND_DEF_SG_3]
#eloG	>	ené
[ln]l	>	ené	+[PRES_COND_DEF_SG_3]
#eloRR	>	ené
[lnrz]d	>	ené	+[PRES_COND_DEF_SG_3]
[jlmnrszáéíû]t	>	ené	+[PRES_COND_DEF_SG_3]
[aeioöuü]t	>	né	+[PRES_COND_DEF_SG_3]

[^tk]	>	nénk	+[PRES_COND_DEF_PL_1]
#eloG	>	enénk
[ln]l	>	enénk	+[PRES_COND_DEF_PL_1]
#eloRR	>	enénk
[lnrz]d	>	enénk	+[PRES_COND_DEF_PL_1]
[jlmnrszáéíû]t	>	enénk	+[PRES_COND_DEF_PL_1]
[aeioöuü]t	>	nénk	+[PRES_COND_DEF_PL_1]

[^tk]	>	nõk	+[PRES_COND_DEF_PL_1]	&
#eloG	>	enõk	&
[ln]l	>	enõk	+[PRES_COND_DEF_PL_1]	&
#eloRR	>	enõk	&
[lnrz]d	>	enõk	+[PRES_COND_DEF_PL_1]	&
[jlmnrszáéíû]t	>	enõk	+[PRES_COND_DEF_PL_1]	&
[aeioöuü]t	>	nõk	+[PRES_COND_DEF_PL_1]	&

[^tk]	>	nétek	+[PRES_COND_DEF_PL_2]
#eloG	>	enétek
[ln]l	>	enétek	+[PRES_COND_DEF_PL_2]
#eloRR	>	enétek
[lnrz]d	>	enétek	+[PRES_COND_DEF_PL_2]
[jlmnrszáéíû]t	>	enétek	+[PRES_COND_DEF_PL_2]
[aeioöuü]t	>	nétek	+[PRES_COND_DEF_PL_2]

[^tk]	>	nék	+[PRES_COND_DEF_PL_3]
#eloG	>	enék
[ln]l	>	enék	+[PRES_COND_DEF_PL_3]
#eloRR	>	enék
[lnrz]d	>	enék	+[PRES_COND_DEF_PL_3]
[jlmnrszáéíû]t	>	enék	+[PRES_COND_DEF_PL_3]
[aeioöuü]t	>	nék	+[PRES_COND_DEF_PL_3]

# felszólító mód

[^sztk]	>	jem	+[SUBJ/IMPER_DEF_SG_1]
s	>	sem	+[SUBJ/IMPER_DEF_SG_1]
[^s] z	>	zem	+[SUBJ/IMPER_DEF_SG_1]
s z	>	-z,szem	+[SUBJ/IMPER_DEF_SG_1]
[^szüöieuoa]t 	>	sem	+[SUBJ/IMPER_DEF_SG_1]
[üöieuoa]t	>	-t,ssem	+[SUBJ/IMPER_DEF_SG_1]
s z t	>	-zt,szem	+[SUBJ/IMPER_DEF_SG_1]

[^sztk]	>	jelek	+[SUBJ/IMPER_SG_1_OBJ_2]
s	>	selek	+[SUBJ/IMPER_SG_1_OBJ_2]
[^s] z	>	zelek	+[SUBJ/IMPER_SG_1_OBJ_2]
s z	>	-z,szelek	+[SUBJ/IMPER_SG_1_OBJ_2]
[^szüöieuoa]t 	>	selek	+[SUBJ/IMPER_SG_1_OBJ_2]
[üöieuoa]t	>	-t,sselek	+[SUBJ/IMPER_SG_1_OBJ_2]
s z t	>	-zt,szelek	+[SUBJ/IMPER_SG_1_OBJ_2]



[^dtk]  	>       d	+[SUBJ/IMPER_DEF_SG_2] # mondd, szaglászd, de! teszd, viszd, hiszd
[^sztk]  >       jed	+[SUBJ/IMPER_DEF_SG_2] # mondjad
[^d] d    >       d	+[SUBJ/IMPER_DEF_SG_2] # mondd, védd, de nincs feddd
s       >       sed	+[SUBJ/IMPER_DEF_SG_2] # ássad
[^s] z	>	zed	+[SUBJ/IMPER_DEF_SG_2]
s z	>	-z,szed	+[SUBJ/IMPER_DEF_SG_2]
[^szüöieuoa]t      >       sd			+[SUBJ/IMPER_DEF_SG_2]
[^szüöieuoa]t      >       sed			+[SUBJ/IMPER_DEF_SG_2]
[üöieuoa]t   >       -t,sd			+[SUBJ/IMPER_DEF_SG_2]
[üöieuoa]t   >       -t,ssed			+[SUBJ/IMPER_DEF_SG_2]
s z t   >       -t,d			+[SUBJ/IMPER_DEF_SG_2]
s z t   >       -zt,szed			+[SUBJ/IMPER_DEF_SG_2]

[^sztk]	>	je	+[SUBJ/IMPER_DEF_SG_3]
s	>	se	+[SUBJ/IMPER_DEF_SG_3]
[^s] z	>	ze	+[SUBJ/IMPER_DEF_SG_3]
s z	>	-z,sze	+[SUBJ/IMPER_DEF_SG_3]
[^szüöieuoa]t 	>	se	+[SUBJ/IMPER_DEF_SG_3]
[üöieuoa]t	>	-t,sse	+[SUBJ/IMPER_DEF_SG_3]
s z t	>	-zt,sze	+[SUBJ/IMPER_DEF_SG_3]

[^sztk]	>	jük	+[SUBJ/IMPER_DEF_PL_1]
s	>	sük	+[SUBJ/IMPER_DEF_PL_1]
[^s] z	>	zük	+[SUBJ/IMPER_DEF_PL_1]
s z	>	-z,szük	+[SUBJ/IMPER_DEF_PL_1]
[^szüöieuoa]t 	>	sük	+[SUBJ/IMPER_DEF_PL_1]
[üöieuoa]t	>	-t,ssük	+[SUBJ/IMPER_DEF_PL_1]
s z t	>	-zt,szük	+[SUBJ/IMPER_DEF_PL_1]

[^sztk]	>	jétek	+[SUBJ/IMPER_DEF_PL_2]
s	>	sétek	+[SUBJ/IMPER_DEF_PL_2]
[^ds] z	>	zétek	+[SUBJ/IMPER_DEF_PL_2]
s z	>	-z,szétek	+[SUBJ/IMPER_DEF_PL_2]
[^szüöieuoa]t 	>	sétek	+[SUBJ/IMPER_DEF_PL_2]
[üöieuoa]t	>	-t,ssétek	+[SUBJ/IMPER_DEF_PL_2]
s z t	>	-zt,szétek	+[SUBJ/IMPER_DEF_PL_2]

[^sztk]	>	jék	+[SUBJ/IMPER_DEF_PL_3]
s	>	sék	+[SUBJ/IMPER_DEF_PL_3]
[^ds] z	>	zék	+[SUBJ/IMPER_DEF_PL_3]
s z	>	-z,szék	+[SUBJ/IMPER_DEF_PL_3]
d z	>	-z,dzék	+[SUBJ/IMPER_DEF_PL_3]
s z	>	-z,szék	+[SUBJ/IMPER_DEF_PL_3]
[^szüöieuoa]t 	>	sék	+[SUBJ/IMPER_DEF_PL_3]
[üöieuoa]t	>	-t,ssék	+[SUBJ/IMPER_DEF_PL_3]
s z t	>	-zt,szék	+[SUBJ/IMPER_DEF_PL_3]

# ikes

# E/1
i k	>	-ik,em	+[PRES_INDIC_DEF_SG_1] #

[bdgjklmnrtzy] [ldgrz] i k	>	-ik,elek	+[PRES_INDIC_SG_1_OBJ_2] # vedlelek
[s] [ld] i k	>	-ik,elek	+[PRES_INDIC_SG_1_OBJ_2]
[^bdgjkmrtzys] [ldrz] i k	>	-ik,lek	+[PRES_INDIC_SG_1_OBJ_2]
s z i k	>	-ik,lek	+[PRES_INDIC_SG_1_OBJ_2]
[^ldrz] i k	>	-ik,lek	+[PRES_INDIC_SG_1_OBJ_2]


# E/2

i k	>	-ik,ed	+[PRES_INDIC_DEF_SG_2] #

# E/3
i k	>	-ik,i	+[PRES_INDIC_DEF_SG_3] # ereszti

# T/1
[^ldgrszt] i k	>	-ik,jük	+[PRES_INDIC_DEF_PL_1]
[^bdgjkmrtzys] [ldr] i k	>	-ik,jük	+[PRES_INDIC_DEF_PL_1]
s i k	>	-ik,sük	+[PRES_INDIC_DEF_PL_1]
[^dsbkmnyzr] z i k	>	-ik,zük	+[PRES_INDIC_DEF_PL_1]
d z i k	>	-zik,dzük	+[PRES_INDIC_DEF_PL_1]
s z i k	>	-zik,szük	+[PRES_INDIC_DEF_PL_1]
#ts i k 	>	-ik,sük	+[PRES_INDIC_DEF_PL_1]
#nemts i k	>	-tik,ssük	+[PRES_INDIC_DEF_PL_1]
#s z t i k	>	-ztik,szük	+[PRES_INDIC_DEF_PL_1]

# T/2
[^ldgrszt] i k	>	-ik,jétek	+[PRES_INDIC_DEF_PL_2]
[^bdgjkmrtzys] [ldr] i k	>	-ik,jétek	+[PRES_INDIC_DEF_PL_2]
s i k	>	-ik,itek	+[PRES_INDIC_DEF_PL_2]
[^dsbkmnyzr] z i k	>	-ik,itek	+[PRES_INDIC_DEF_PL_2]
d z i k	>	-ik,itek	+[PRES_INDIC_DEF_PL_2]
s z i k	>	-ik,itek	+[PRES_INDIC_DEF_PL_2]
#ts i k 	>	-ik,itek	+[PRES_INDIC_DEF_PL_2]
#nemts i k	>	-tik,ssétek	+[PRES_INDIC_DEF_PL_2]
#s z t i k	>	-ztik,szétek	+[PRES_INDIC_DEF_PL_2]

# T/3
[^ldgrszt] i k	>	-ik,jék	+[PRES_INDIC_DEF_PL_3]
[^bdgjkmrtzys] [ldr] i k	>	-ik,jék	+[PRES_INDIC_DEF_PL_3]
s i k	>	-ik,sék	+[PRES_INDIC_DEF_PL_3]
[^dsbkmnyzr] z i k	>	-ik,zék	+[PRES_INDIC_DEF_PL_3]
d z i k	>	-zik,dzék	+[PRES_INDIC_DEF_PL_3]
s z i k	>	-zik,szék	+[PRES_INDIC_DEF_PL_3]
#ts i k 	>	-ik,sék	+[PRES_INDIC_DEF_PL_3]
#nemts i k	>	-tik,ssék	+[PRES_INDIC_DEF_PL_3]
#s z t i k	>	-ztik,szék	+[PRES_INDIC_DEF_PL_3]

# ikes múlt

# E/1.
[bdgjklmnrtzy] [ldgrz] i k	>	-ik,ettem	+[PAST_INDIC_DEF_SG_1]
[s] [ld] i k	>	-ik,ettem	+[PAST_INDIC_DEF_SG_1]
[^bdgjkmrtzys] [ldrz] i k	>	-ik,tem	+[PAST_INDIC_DEF_SG_1]
s z i k	>	-ik,tem	+[PAST_INDIC_DEF_SG_1]
[^ldrz] i k	>	-ik,tem	+[PAST_INDIC_DEF_SG_1]

[bdgjklmnrtzy] [ldgrz] i k	>	-ik,ettelek	+[PAST_INDIC_SG_1_OBJ_2]
[s] [ld] i k	>	-ik,ettelek	+[PAST_INDIC_SG_1_OBJ_2]
[^bdgjkmrtzys] [ldrz] i k	>	-ik,telek	+[PAST_INDIC_SG_1_OBJ_2]
s z i k	>	-ik,telek	+[PAST_INDIC_SG_1_OBJ_2]
[^ldrz] i k	>	-ik,telek	+[PAST_INDIC_SG_1_OBJ_2]

# E/2.

[bdgjklmnrtzy] [ldgrz] i k	>	-ik,etted	+[PAST_INDIC_DEF_SG_2]
[s] [ld] i k	>	-ik,etted	+[PAST_INDIC_DEF_SG_2]
[^bdgjkmrtzys] [ldrz] i k	>	-ik,ted	+[PAST_INDIC_DEF_SG_2]
s z i k	>	-ik,ted	+[PAST_INDIC_DEF_SG_2]
[^ldrz] i k	>	-ik,ted	+[PAST_INDIC_DEF_SG_2]

# E/3.

[bdgjklmnrtzy] [ldgrz] i k	>	-ik,ette	+[PAST_INDIC_DEF_SG_3]
[s] [ld] i k	>	-ik,ette	+[PAST_INDIC_DEF_SG_3]
[^bdgjkmrtzys] [ldrz] i k	>	-ik,te	+[PAST_INDIC_DEF_SG_3]
s z i k	>	-ik,te	+[PAST_INDIC_DEF_SG_3]
[^ldrz] i k	>	-ik,te	+[PAST_INDIC_DEF_SG_3]

# T/1.

[bdgjklmnrtzy] [ldgrz] i k	>	-ik,ettük	+[PAST_INDIC_DEF_PL_1]
[s] [ld] i k	>	-ik,ettük	+[PAST_INDIC_DEF_PL_1]
[^bdgjkmrtzys] [ldrz] i k	>	-ik,tük	+[PAST_INDIC_DEF_PL_1]
s z i k	>	-ik,tük	+[PAST_INDIC_DEF_PL_1]
[^ldrz] i k	>	-ik,tük	+[PAST_INDIC_DEF_PL_1]

# T/2.

[bdgjklmnrtzy] [ldgrz] i k	>	-ik,ettétek	+[PAST_INDIC_DEF_PL_2]
[s] [ld] i k	>	-ik,ettétek	+[PAST_INDIC_DEF_PL_2]
[^bdgjkmrtzys] [ldrz] i k	>	-ik,tétek	+[PAST_INDIC_DEF_PL_2]
s z i k	>	-ik,tétek	+[PAST_INDIC_DEF_PL_2]
[^ldrz] i k	>	-ik,tétek	+[PAST_INDIC_DEF_PL_2]

# T/3.

[bdgjklmnrtzy] [ldgrz] i k	>	-ik,ették	+[PAST_INDIC_DEF_PL_3]
[s] [ld] i k	>	-ik,ették	+[PAST_INDIC_DEF_PL_3]
[^bdgjkmrtzys] [ldrz] i k	>	-ik,ték	+[PAST_INDIC_DEF_PL_3]
s z i k	>	-ik,ték	+[PAST_INDIC_DEF_PL_3]
[^ldrz] i k	>	-ik,ték	+[PAST_INDIC_DEF_PL_3]

# 	i k	>	-ik,ni
# dupik i k > -ik,ani

# feltételes mód

# E/1.

[bdgjklmnrtzy] [ldgrz] i k	>	-ik,eném	+[PRES_COND_DEF_SG_1]
[s] [ld] i k	>	-ik,eném	+[PRES_COND_DEF_SG_1]
[^bdgjkmrtzys] [ldrz] i k	>	-ik,ném	+[PRES_COND_DEF_SG_1]
s z i k	>	-ik,ném	+[PRES_COND_DEF_SG_1]
[^ldrz] i k	>	-ik,ném	+[PRES_COND_DEF_SG_1]

[bdgjklmnrtzy] [ldgrz] i k	>	-ik,enélek	+[PRES_COND_SG_1_OBJ_2]
[s] [ld] i k	>	-ik,enélek	+[PRES_COND_SG_1_OBJ_2]
[^bdgjkmrtzys] [ldrz] i k	>	-ik,nélek	+[PRES_COND_SG_1_OBJ_2]
s z i k	>	-ik,nélek	+[PRES_COND_SG_1_OBJ_2]
[^ldrz] i k	>	-ik,nélek	+[PRES_COND_SG_1_OBJ_2]

# E/2.

[bdgjklmnrtzy] [ldgrz] i k	>	-ik,enéd	+[PRES_COND_DEF_SG_2]
[s] [ld] i k	>	-ik,enéd	+[PRES_COND_DEF_SG_2]
[^bdgjkmrtzys] [ldrz] i k	>	-ik,néd	+[PRES_COND_DEF_SG_2]
s z i k	>	-ik,néd	+[PRES_COND_DEF_SG_2]
[^ldrz] i k	>	-ik,néd	+[PRES_COND_DEF_SG_2]

# E/3.

[bdgjklmnrtzy] [ldgrz] i k	>	-ik,ené	+[PRES_COND_DEF_SG_3]
[s] [ld] i k	>	-ik,ené	+[PRES_COND_DEF_SG_3]
[^bdgjkmrtzys] [ldrz] i k	>	-ik,né	+[PRES_COND_DEF_SG_3]
s z i k	>	-ik,né	+[PRES_COND_DEF_SG_3]
[^ldrz] i k	>	-ik,né	+[PRES_COND_DEF_SG_3]

# T/1.

[bdgjklmnrtzy] [ldgrz] i k	>	-ik,enénk	+[PRES_COND_DEF_PL_1]
[s] [ld] i k	>	-ik,enénk	+[PRES_COND_DEF_PL_1]
[^bdgjkmrtzys] [ldrz] i k	>	-ik,nénk	+[PRES_COND_DEF_PL_1]
s z i k	>	-ik,nénk	+[PRES_COND_DEF_PL_1]
[^ldrz] i k	>	-ik,nénk	+[PRES_COND_DEF_PL_1]

[bdgjklmnrtzy] [ldgrz] i k	>	-ik,enõk	+[PRES_COND_DEF_PL_1]	&
[s] [ld] i k	>	-ik,enõk	+[PRES_COND_DEF_PL_1]	&
[^bdgjkmrtzys] [ldrz] i k	>	-ik,nõk	+[PRES_COND_DEF_PL_1]	&
s z i k	>	-ik,nõk	+[PRES_COND_DEF_PL_1]	&
[^ldrz] i k	>	-ik,nõk	+[PRES_COND_DEF_PL_1]	&

# T/2.

[bdgjklmnrtzy] [ldgrz] i k	>	-ik,enétek	+[PRES_COND_DEF_PL_2]
[s] [ld] i k	>	-ik,enétek	+[PRES_COND_DEF_PL_2]
[^bdgjkmrtzys] [ldrz] i k	>	-ik,nétek	+[PRES_COND_DEF_PL_2]
s z i k	>	-ik,nétek	+[PRES_COND_DEF_PL_2]
[^ldrz] i k	>	-ik,nétek	+[PRES_COND_DEF_PL_2]

# T/3.

[bdgjklmnrtzy] [ldgrz] i k	>	-ik,enék	+[PRES_COND_DEF_PL_3]
[s] [ld] i k	>	-ik,enék	+[PRES_COND_DEF_PL_3]
[^bdgjkmrtzys] [ldrz] i k	>	-ik,nék	+[PRES_COND_DEF_PL_3]
s z i k	>	-ik,nék	+[PRES_COND_DEF_PL_3]
[^ldrz] i k	>	-ik,nék	+[PRES_COND_DEF_PL_3]

# felszólító mód

# E/1.
[^ldgrszt] i k	>	-ik,jem	+[SUBJ/IMPER_DEF_SG_1]
[^bdgjkmrtzys] [ldr] i k	>	-ik,jem	+[SUBJ/IMPER_DEF_SG_1]
s i k	>	-ik,sem	+[SUBJ/IMPER_DEF_SG_1]
[^ds] z	i k >	-ik,zem	+[SUBJ/IMPER_DEF_SG_1]
d z i k	>	-zik,dzem	+[SUBJ/IMPER_DEF_SG_1]
s z i k	>	-zik,szem	+[SUBJ/IMPER_DEF_SG_1]

[^ldgrszt] i k	>	-ik,jelek	+[SUBJ/IMPER_SG_1_OBJ_2]
[^bdgjkmrtzys] [ldr] i k	>	-ik,jelek	+[SUBJ/IMPER_SG_1_OBJ_2]
s i k 	>	-ik,selek	+[SUBJ/IMPER_SG_1_OBJ_2]
# [^s] z i k >	-ik,zelek
[^dsbkmnyzr] z i k	>	-ik,zelek	+[SUBJ/IMPER_SG_1_OBJ_2]  # húgyozzad
d z i k	>	-zik,dzlek	+[SUBJ/IMPER_SG_1_OBJ_2] # csak nedvedzik, ez se tárgyas!
s z i k	>	-zik,szelek	+[SUBJ/IMPER_SG_1_OBJ_2] # másszad
# tik végû tárgyas nincs

# E/2.

[^ldgrszt] i k	>	-ik,d	+[SUBJ/IMPER_DEF_SG_2]
[^bdgjkmrtzys] [ldrz] i k	>	-ik,d	+[SUBJ/IMPER_DEF_SG_2]
[^ldgrszt] i k	>	-ik,jed	+[SUBJ/IMPER_DEF_SG_2]
[^bdgjkmrtzys] [ldr] i k	>	-ik,jed	+[SUBJ/IMPER_DEF_SG_2]
s i k 	>	-ik,d	+[SUBJ/IMPER_DEF_SG_2] # késd
s i k 	>	-ik,sed	+[SUBJ/IMPER_DEF_SG_2]
# [^s] z i k >	-ik,zed
[^dsbkmnyzr] z i k	>	-ik,zed	+[SUBJ/IMPER_DEF_SG_2]  # húgyozzad
d z i k	>	-zik,dzd	+[SUBJ/IMPER_DEF_SG_2] # csak nedvedzik, ez se tárgyas!
s z i k	>	-ik,d	+[SUBJ/IMPER_DEF_SG_2] # mászd
s z i k	>	-zik,szed	+[SUBJ/IMPER_DEF_SG_2] # másszad
# tik végû tárgyas nincs

# E/3.

[^ldgrszt] i k	>	-ik,je	+[SUBJ/IMPER_DEF_SG_3]
[^bdgjkmrtzys] [ldr] i k	>	-ik,je	+[SUBJ/IMPER_DEF_SG_3]
s i k	>	-ik,se	+[SUBJ/IMPER_DEF_SG_3]
[^ds] z	i k >	-ik,ze	+[SUBJ/IMPER_DEF_SG_3]
d z i k	>	-zik,dze	+[SUBJ/IMPER_DEF_SG_3]
s z i k	>	-zik,sze	+[SUBJ/IMPER_DEF_SG_3]

# T/1.

[^ldgrszt] i k	>	-ik,jük	+[SUBJ/IMPER_DEF_PL_1]
[^bdgjkmrtzys] [ldr] i k	>	-ik,jük	+[SUBJ/IMPER_DEF_PL_1]
s i k	>	-ik,sük	+[SUBJ/IMPER_DEF_PL_1]
[^dsbkmnyzr] z i k	>	-ik,zük	+[SUBJ/IMPER_DEF_PL_1]
d z i k	>	-zik,dzük	+[SUBJ/IMPER_DEF_PL_1]
s z i k	>	-zik,szük	+[SUBJ/IMPER_DEF_PL_1]
s z t i k	>	-ztik,szük	+[SUBJ/IMPER_DEF_PL_1]

# T/2.

[^ldgrszt] i k	>	-ik,jétek	+[SUBJ/IMPER_DEF_PL_2]
[^bdgjkmrtzys] [ldr] i k	>	-ik,jétek	+[SUBJ/IMPER_DEF_PL_2]
s i k	>	-ik,sétek	+[SUBJ/IMPER_DEF_PL_2]
[^dsbkmnyzr] z i k	>	-ik,zétek	+[SUBJ/IMPER_DEF_PL_2]
s z t i k	>	-ztik,szétek	+[SUBJ/IMPER_DEF_PL_2]

# T/3.

[^ldgrszt] i k	>	-ik,jék	+[SUBJ/IMPER_DEF_PL_3]
[^bdgjkmrtzys] [ldr] i k	>	-ik,jék	+[SUBJ/IMPER_DEF_PL_3]
s i k	>	-ik,sék	+[SUBJ/IMPER_DEF_PL_3]
[^dsbkmnyzr] z i k	>	-ik,zék	+[SUBJ/IMPER_DEF_PL_3]
d z i k	>	-zik,dzék	+[SUBJ/IMPER_DEF_PL_3]
s z i k	>	-zik,szék	+[SUBJ/IMPER_DEF_PL_3]
s z t i k	>	-ztik,szék	+[SUBJ/IMPER_DEF_PL_3]

############################################################
# magas ajakkerekítéses tárgyas igeragozás
############################################################

flag *p:

# E/1.
[^k]	>	öm	+[PRES_INDIC_DEF_SG_1] # mer > merem  (ik!!!!)
l l	>	-l,lek	+[PRES_INDIC_SG_1_OBJ_2] # szégyellek = alanyi e/1
[^l] l	>	lek	+[PRES_INDIC_SG_1_OBJ_2] # ajánllak
[^lk]	>	lek	+[PRES_INDIC_SG_1_OBJ_2]
[gn]g	>	elek	+[PRES_INDIC_SG_1_OBJ_2]
#eloL	>	elek
#eloRR	>	elek
[lnrz]d	>	elek	+[PRES_INDIC_SG_1_OBJ_2]
[jlmnrszáéíû]t	>	elek	+[PRES_INDIC_SG_1_OBJ_2]
# NeloTJT3	>	lek  [^l] miatt


# E/2.

[^k]	>	öd	+[PRES_INDIC_DEF_SG_2]

# E/3

[^k]	>	i	+[PRES_INDIC_DEF_SG_3]


# T/1.

[^szk]	>	jük	+[PRES_INDIC_DEF_PL_1]
s	>	sük	+[PRES_INDIC_DEF_PL_1]
z	>	zük	+[PRES_INDIC_DEF_PL_1]

# T/2.

[^k]	>	itek	+[PRES_INDIC_DEF_PL_2]

# T/3.

[^k]	>	ik	+[PRES_INDIC_DEF_PL_3]

# múlt idõ

# késõll

# E/1
[^tk]	>	tem	+[PAST_INDIC_DEF_SG_1]
#eloG	>	em
[ln]l	>	öttem	+[PAST_INDIC_DEF_SG_1]
#eloRR	>	öttem
[lnrz]d	>	öttem	+[PAST_INDIC_DEF_SG_1]
[jlmnrszáéiíóöuüû]t	>	öttem	+[PAST_INDIC_DEF_SG_1]
[^jlmnrszáéiíóöuüû]t	>	tem	+[PAST_INDIC_DEF_SG_1]

[^tk]	>	telek	+[PAST_INDIC_SG_1_OBJ_2]
#eloG	>	em
[ln]l	>	öttelek	+[PAST_INDIC_SG_1_OBJ_2]
#eloRR	>	öttelek
[lnrz]d	>	öttelek	+[PAST_INDIC_SG_1_OBJ_2]
[jlmnrszáéiíóöuüû]t	>	öttelek	+[PAST_INDIC_SG_1_OBJ_2]
[^jlmnrszáéiíóöuüû]t	>	telek	+[PAST_INDIC_SG_1_OBJ_2]

# E/2.
[^tk]	>	ted	+[PAST_INDIC_DEF_SG_2]
#eloG	>	ed
[ln]l	>	ötted	+[PAST_INDIC_DEF_SG_2]
#eloRR	>	ötted
[lnrz]d	>	ötted	+[PAST_INDIC_DEF_SG_2]
[jlmnrszáéiíóöuüû]t	>	ötted	+[PAST_INDIC_DEF_SG_2]
[^jlmnrszáéiíóöuüû]t	>	ted	+[PAST_INDIC_DEF_SG_2]

# E/3.

[^tk]	>	te	+[PAST_INDIC_DEF_SG_3]
#eloG	>	ötte
[ln]l	>	ötte	+[PAST_INDIC_DEF_SG_3]
#eloRR	>	ötte
[lnrz]d	>	ötte	+[PAST_INDIC_DEF_SG_3]
[jlmnrszáéiíóöuüû]t	>	ötte	+[PAST_INDIC_DEF_SG_3]
[^jlmnrszáéiíóöuüû]t	>	te	+[PAST_INDIC_DEF_SG_3]

# T/1.

[^tóúõûk]	>	tük	+[PAST_INDIC_DEF_PL_1]
[gn]g	>	öttük	+[PAST_INDIC_DEF_PL_1] # öntöttük
[ln]l	>	öttük	+[PAST_INDIC_DEF_PL_1]
[lnrz]d	>	öttük	+[PAST_INDIC_DEF_PL_1]
[jlmnrszáéiíóöuüû]t	>	öttük	+[PAST_INDIC_DEF_PL_1]
[^jlmnrszáéiíóöuüû]t	>	tük	+[PAST_INDIC_DEF_PL_1]

# T/2.

[^tk]	>	tétek	+[PAST_INDIC_DEF_PL_2]
[gn]g	>	öttétek	+[PAST_INDIC_DEF_PL_2]
[ln]l	>	öttétek	+[PAST_INDIC_DEF_PL_2]
[lnrz]d	>	öttétek	+[PAST_INDIC_DEF_PL_2]
[jlmnrszáéiíóöuüû]t	>	öttétek	+[PAST_INDIC_DEF_PL_2]
[^jlmnrszáéiíóöuüû]t	>	tétek	+[PAST_INDIC_DEF_PL_2]

# T/3.

[^tk]	>	ték	+[PAST_INDIC_DEF_PL_3]
[gn]g	>	ötték	+[PAST_INDIC_DEF_PL_3]
[ln]l	>	ötték	+[PAST_INDIC_DEF_PL_3]
#eloRR	>	ötték
[lnrz]d	>	ötték	+[PAST_INDIC_DEF_PL_3]
[jlmnrszáéiíóöuüû]t	>	ötték	+[PAST_INDIC_DEF_PL_3]
[^jlmnrszáéiíóöuüû]t	>	ték	+[PAST_INDIC_DEF_PL_3]

# feltételes mód

[^tk]	>	ném	+[PRES_COND_DEF_SG_1]
[gn]g	>	eném	+[PRES_COND_DEF_SG_1]
[ln]l	>	eném	+[PRES_COND_DEF_SG_1]
[lnrz]d	>	eném	+[PRES_COND_DEF_SG_1]
[jlmnrszáéíû]t	>	eném	+[PRES_COND_DEF_SG_1]
[aeioöuü]t	>	ném	+[PRES_COND_DEF_SG_1]

[^tk]	>	nélek	+[PRES_COND_SG_1_OBJ_2]
[gn]g	>	enélek	+[PRES_COND_SG_1_OBJ_2]
[ln]l	>	enélek	+[PRES_COND_SG_1_OBJ_2]
[lnrz]d	>	enélek	+[PRES_COND_SG_1_OBJ_2]
[jlmnrszáéíû]t	>	enélek	+[PRES_COND_SG_1_OBJ_2]
[aeioöuü]t	>	nélek	+[PRES_COND_SG_1_OBJ_2]

[^tk]	>	néd	+[PRES_COND_DEF_SG_2]
[gn]g	>	enéd	+[PRES_COND_DEF_SG_2]
[ln]l	>	enéd	+[PRES_COND_DEF_SG_2]
[lnrz]d	>	enéd	+[PRES_COND_DEF_SG_2]
[jlmnrszáéíû]t	>	enéd	+[PRES_COND_DEF_SG_2]
[aeioöuü]t	>	néd	+[PRES_COND_DEF_SG_2]

[^tk]	>	né	+[PRES_COND_DEF_SG_3]
[gn]g	>	ené	+[PRES_COND_DEF_SG_3]
[ln]l	>	ené	+[PRES_COND_DEF_SG_3]
[lnrz]d	>	ené	+[PRES_COND_DEF_SG_3]
[jlmnrszáéíû]t	>	ené	+[PRES_COND_DEF_SG_3]
[aeioöuü]t	>	né	+[PRES_COND_DEF_SG_3]

[^tk]	>	nénk	+[PRES_COND_DEF_PL_1]
[gn]g	>	enénk	+[PRES_COND_DEF_PL_1]
[ln]l	>	enénk	+[PRES_COND_DEF_PL_1]
#eloRR	>	enénk
[lnrz]d	>	enénk	+[PRES_COND_DEF_PL_1]
[jlmnrszáéíû]t	>	enénk	+[PRES_COND_DEF_PL_1]
[aeioöuü]t	>	nénk	+[PRES_COND_DEF_PL_1]

[^tk]	>	nõk	+[PRES_COND_DEF_PL_1]	&
[gn]g	>	enõk	+[PRES_COND_DEF_PL_1]	&
[ln]l	>	enõk	+[PRES_COND_DEF_PL_1]	&
#eloRR	>	enõk	&
[lnrz]d	>	enõk	+[PRES_COND_DEF_PL_1]	&
[jlmnrszáéíû]t	>	enõk	+[PRES_COND_DEF_PL_1]	&
[aeioöuü]t	>	nõk	+[PRES_COND_DEF_PL_1]	&

[^tk]	>	nétek	+[PRES_COND_DEF_PL_2]
[gn]g	>	enétek	+[PRES_COND_DEF_PL_1]
[ln]l	>	enétek	+[PRES_COND_DEF_PL_2]
#eloRR	>	enétek
[lnrz]d	>	enétek	+[PRES_COND_DEF_PL_2]
[jlmnrszáéíû]t	>	enétek	+[PRES_COND_DEF_PL_2]
[aeioöuü]t	>	nétek	+[PRES_COND_DEF_PL_2]

[^tk]	>	nék	+[PRES_COND_DEF_PL_3]
[gn]g	>	enék	+[PRES_COND_DEF_PL_3]
[ln]l	>	enék	+[PRES_COND_DEF_PL_3]
[lnrz]d	>	enék	+[PRES_COND_DEF_PL_3]
[jlmnrszáéíû]t	>	enék	+[PRES_COND_DEF_PL_3]
[aeioöuü]t	>	nék	+[PRES_COND_DEF_PL_3]

# felszólító mód

[^sztk]	>	jem	+[SUBJ/IMPER_DEF_SG_1]
s	>	sem	+[SUBJ/IMPER_DEF_SG_1]
[^ds] z	>	zem	+[SUBJ/IMPER_DEF_SG_1]
d z	>	-z,dzem	+[SUBJ/IMPER_DEF_SG_1]
s z	>	-z,szem	+[SUBJ/IMPER_DEF_SG_1]
[^szüöieuoa]t 	>	sem	+[SUBJ/IMPER_DEF_SG_1]
[üöieuoa]t	>	-t,ssem	+[SUBJ/IMPER_DEF_SG_1]
s z t	>	-zt,szem	+[SUBJ/IMPER_DEF_SG_1]

[^sztk]	>	jelek	+[SUBJ/IMPER_SG_1_OBJ_2]
s	>	selek	+[SUBJ/IMPER_SG_1_OBJ_2]
[^ds] z	>	zelek	+[SUBJ/IMPER_SG_1_OBJ_2]
d z	>	-z,dzelek	+[SUBJ/IMPER_SG_1_OBJ_2]
s z	>	-z,szelek	+[SUBJ/IMPER_SG_1_OBJ_2]
[^szüöieuoa]t 	>	selek	+[SUBJ/IMPER_SG_1_OBJ_2]
[üöieuoa]t	>	-t,sselek	+[SUBJ/IMPER_SG_1_OBJ_2]
s z t	>	-zt,szelek	+[SUBJ/IMPER_SG_1_OBJ_2]

[^tk]  	>       d	+[SUBJ/IMPER_DEF_SG_2] # mondd, szaglászd, de! teszd, viszd, hiszd
[^sztk]  >       jed	+[SUBJ/IMPER_DEF_SG_2] # mondjad
s       >       sed	+[SUBJ/IMPER_DEF_SG_2] # ássad
[zd]    >       d	+[SUBJ/IMPER_DEF_SG_2] # mondd, zúzd, edzd, metszd
d z   >       -z,dzed	+[SUBJ/IMPER_DEF_SG_2] # nincs ilyenbõl mély!
[^s] z	>	zed	+[SUBJ/IMPER_DEF_SG_2]
s z     >       -z,szed	+[SUBJ/IMPER_DEF_SG_2] # nincs sok példa rá
[^szüöieuoa]t      >       sd			+[SUBJ/IMPER_DEF_SG_2]
[^szüöieuoa]t      >       sed			+[SUBJ/IMPER_DEF_SG_2]
[üöieuoa]t   >       -t,sd			+[SUBJ/IMPER_DEF_SG_2]
[üöieuoa]t   >       -t,ssed			+[SUBJ/IMPER_DEF_SG_2]
s z t   >       -t,d			+[SUBJ/IMPER_DEF_SG_2]
s z t   >       -zt,szed			+[SUBJ/IMPER_DEF_SG_2]

[^sztk]	>	je	+[SUBJ/IMPER_DEF_SG_3]
s	>	se	+[SUBJ/IMPER_DEF_SG_3]
[^ds] z	>	ze	+[SUBJ/IMPER_DEF_SG_3]
d z	>	-z,dze	+[SUBJ/IMPER_DEF_SG_3]
s z	>	-z,sze	+[SUBJ/IMPER_DEF_SG_3]
[^szüöieuoa]t 	>	se	+[SUBJ/IMPER_DEF_SG_3]
[üöieuoa]t	>	-t,sse	+[SUBJ/IMPER_DEF_SG_3]
s z t	>	-zt,sze	+[SUBJ/IMPER_DEF_SG_3]

[^sztk]	>	jük	+[SUBJ/IMPER_DEF_PL_1]
s	>	sük	+[SUBJ/IMPER_DEF_PL_1]
[^ds] z	>	zük	+[SUBJ/IMPER_DEF_PL_1]
d z	>	-z,dzük	+[SUBJ/IMPER_DEF_PL_1]
s z	>	-z,szük	+[SUBJ/IMPER_DEF_PL_1]
[^szüöieuoa]t 	>	sük	+[SUBJ/IMPER_DEF_PL_1]
[üöieuoa]t	>	-t,ssük	+[SUBJ/IMPER_DEF_PL_1]
s z t	>	-zt,szük	+[SUBJ/IMPER_DEF_PL_1]

[^sztk]	>	jétek	+[SUBJ/IMPER_DEF_PL_2]
s	>	sétek	+[SUBJ/IMPER_DEF_PL_2]
[^ds] z	>	zétek	+[SUBJ/IMPER_DEF_PL_2]
[^szüöieuoa]t 	>	sétek	+[SUBJ/IMPER_DEF_PL_2]
[üöieuoa]t	>	-t,ssétek	+[SUBJ/IMPER_DEF_PL_2]
s z t	>	-zt,szétek	+[SUBJ/IMPER_DEF_PL_2]

[^sztk]	>	jék	+[SUBJ/IMPER_DEF_PL_3]
s	>	sék	+[SUBJ/IMPER_DEF_PL_3]
[^ds] z	>	zék	+[SUBJ/IMPER_DEF_PL_3]
d z	>	-z,dzék	+[SUBJ/IMPER_DEF_PL_3]
s z	>	-z,szék	+[SUBJ/IMPER_DEF_PL_3]
[^szüöieuoa]t 	>	sék	+[SUBJ/IMPER_DEF_PL_3]
[üöieuoa]t	>	-t,ssék	+[SUBJ/IMPER_DEF_PL_3]
s z t	>	-zt,szék	+[SUBJ/IMPER_DEF_PL_3]

# ikes

# E/1
i k	>	-ik,öm	+[PRES_INDIC_DEF_SG_1] #

[bdgjklmnrtzy] [ldgrz] i k	>	-ik,elek	+[PRES_INDIC_SG_1_OBJ_2]
[s] [ld] i k	>	-ik,elek	+[PRES_INDIC_SG_1_OBJ_2]
[^bdgjkmrtzys] [ldrz] i k	>	-ik,lek	+[PRES_INDIC_SG_1_OBJ_2]
s z i k	>	-ik,lek	+[PRES_INDIC_SG_1_OBJ_2]
[^ldrz] i k	>	-ik,lek	+[PRES_INDIC_SG_1_OBJ_2]


# E/2

i k	>	-ik,öd	+[PRES_INDIC_DEF_SG_2] #

# E/3
i k	>	-ik,i	+[PRES_INDIC_DEF_SG_3] # ereszti

# T/1
[^szt] i k	>	-ik,jük	+[PRES_INDIC_DEF_PL_1]
s i k	>	-ik,sük	+[PRES_INDIC_DEF_PL_1]
[^dsbkmnyzr] z i k	>	-ik,zük	+[PRES_INDIC_DEF_PL_1]
d z i k	>	-zik,dzük	+[PRES_INDIC_DEF_PL_1]
s z i k	>	-zik,szük	+[PRES_INDIC_DEF_PL_1]
[^szüöieuoa]t i k 	>	-ik,sük	+[PRES_INDIC_DEF_PL_1]
[üöieuoa]t i k	>	-tik,ssük	+[PRES_INDIC_DEF_PL_1]
s z t i k	>	-ztik,szük	+[PRES_INDIC_DEF_PL_1]

# T/2
[^szt] i k	>	-ik,jétek	+[PRES_INDIC_DEF_PL_2]
s i k	>	-ik,sétek	+[PRES_INDIC_DEF_PL_2]
[^dsbkmnyzr] z i k	>	-ik,zétek	+[PRES_INDIC_DEF_PL_2]
d z i k	>	-zik,dzétek	+[PRES_INDIC_DEF_PL_2]
s z i k	>	-zik,szétek	+[PRES_INDIC_DEF_PL_2]
[^szüöieuoa]t i k 	>	-ik,sétek	+[PRES_INDIC_DEF_PL_2]
[üöieuoa]t i k	>	-tik,ssétek	+[PRES_INDIC_DEF_PL_2]
s z t i k	>	-ztik,szétek	+[PRES_INDIC_DEF_PL_2]

# T/3
[^szt] i k	>	-ik,jék	+[PRES_INDIC_DEF_PL_3]
s i k	>	-ik,sék	+[PRES_INDIC_DEF_PL_3]
[^dsbkmnyzr] z i k	>	-ik,zék	+[PRES_INDIC_DEF_PL_3]
d z i k	>	-zik,dzék	+[PRES_INDIC_DEF_PL_3]
s z i k	>	-zik,szék	+[PRES_INDIC_DEF_PL_3]
[^szüöieuoa]t i k 	>	-ik,sék	+[PRES_INDIC_DEF_PL_3]
[üöieuoa]t i k	>	-tik,ssék	+[PRES_INDIC_DEF_PL_3]
s z t i k	>	-ztik,szék	+[PRES_INDIC_DEF_PL_3]

# ikes múlt

[^l] i k	>	-ik,tem	+[PAST_INDIC_DEF_SG_1]
[^l] i k	>	-ik,telek	+[PAST_INDIC_SG_1_OBJ_2]
[^l] i k	>	-ik,ted	+[PAST_INDIC_DEF_SG_2]
[^l] i k	>	-ik,te	+[PAST_INDIC_DEF_SG_3]
[^l] i k	>	-ik,tük	+[PAST_INDIC_DEF_PL_1]
[^l] i k	>	-ik,tétek	+[PAST_INDIC_DEF_PL_2] # késtétek
[^l] i k	>	-ik,ték	+[PAST_INDIC_DEF_PL_3]

# özönlik

l i k	>	-ik,öttem	+[PAST_INDIC_DEF_SG_1]
l i k	>	-ik,öttelek	+[PAST_INDIC_SG_1_OBJ_2]
l i k	>	-ik,ötted	+[PAST_INDIC_DEF_SG_2]
l i k	>	-ik,ötte	+[PAST_INDIC_DEF_SG_3]
l i k	>	-ik,öttük	+[PAST_INDIC_DEF_PL_1]
l i k	>	-ik,öttétek	+[PAST_INDIC_DEF_PL_2] # késtétek
l i k	>	-ik,ötték	+[PAST_INDIC_DEF_PL_3]

# 	i k	>	-ik,ni
# dupik i k > -ik,ani

# feltételes mód
. i k	>	-ik,ném	+[PRES_COND_DEF_SG_1]
. i k	>	-ik,nélek	+[PRES_COND_SG_1_OBJ_2]
. i k	>	-ik,néd	+[PRES_COND_DEF_SG_2]
. i k	>	-ik,né	+[PRES_COND_DEF_SG_3]

. i k	>	-ik,nénk	+[PRES_COND_DEF_PL_1]
. i k	>	-ik,nõk	+[PRES_COND_DEF_PL_1]	&
. i k	>	-ik,nétek	+[PRES_COND_DEF_PL_2]
. i k	>	-ik,nék	+[PRES_COND_DEF_PL_3]


# felszólító mód
[^szt] i k	>	-ik,jem	+[SUBJ/IMPER_DEF_SG_1]
s i k	>	-ik,sem	+[SUBJ/IMPER_DEF_SG_1]
[^ds] z	i k >	-ik,zem	+[SUBJ/IMPER_DEF_SG_1]
d z i k	>	-zik,dzem	+[SUBJ/IMPER_DEF_SG_1]
s z i k	>	-zik,szem	+[SUBJ/IMPER_DEF_SG_1]

[^t] i k	>	-ik,d	+[SUBJ/IMPER_DEF_SG_2]
[^szt] i k	>	-ik,jed	+[SUBJ/IMPER_DEF_SG_2]
s i k 	>	-ik,sed	+[SUBJ/IMPER_DEF_SG_2]
# [^s] z i k >	-ik,zed
[^dsbkmnyzr] z i k	>	-ik,zed	+[SUBJ/IMPER_DEF_SG_2]  # húgyozzad
d z i k	>	-zik,dzd	+[SUBJ/IMPER_DEF_SG_2] # csak nedvedzik, ez se tárgyas!
s z i k	>	-ik,d	+[SUBJ/IMPER_DEF_SG_2] # mászd
s z i k	>	-zik,szed	+[SUBJ/IMPER_DEF_SG_2] # másszad
# tik végû tárgyas nincs

[^szt] i k	>	-ik,jelek	+[SUBJ/IMPER_SG_1_OBJ_2]
s i k 	>	-ik,selek	+[SUBJ/IMPER_SG_1_OBJ_2]
# [^s] z i k >	-ik,zelek
[^dsbkmnyzr] z i k	>	-ik,zelek	+[SUBJ/IMPER_SG_1_OBJ_2]  # húgyozzad
d z i k	>	-zik,dzlek	+[SUBJ/IMPER_SG_1_OBJ_2] # csak nedvedzik, ez se tárgyas!
s z i k	>	-zik,szelek	+[SUBJ/IMPER_SG_1_OBJ_2]
# tik végû tárgyas nincs

[^szt] i k	>	-ik,je	+[SUBJ/IMPER_DEF_SG_3]
s i k	>	-ik,se	+[SUBJ/IMPER_DEF_SG_3]
[^ds] z	i k >	-ik,ze	+[SUBJ/IMPER_DEF_SG_3]
d z i k	>	-zik,dze	+[SUBJ/IMPER_DEF_SG_3]
s z i k	>	-zik,sze	+[SUBJ/IMPER_DEF_SG_3]

[^szt] i k	>	-ik,jük	+[SUBJ/IMPER_DEF_PL_1]
s i k	>	-ik,sük	+[SUBJ/IMPER_DEF_PL_1]
[^dsbkmnyzr] z i k	>	-ik,zük	+[SUBJ/IMPER_DEF_PL_1]
d z i k	>	-zik,dzük	+[SUBJ/IMPER_DEF_PL_1]
s z i k	>	-zik,szük	+[SUBJ/IMPER_DEF_PL_1]
s z t i k	>	-ztik,szük	+[SUBJ/IMPER_DEF_PL_1]

[^szt] i k	>	-ik,jétek	+[SUBJ/IMPER_DEF_PL_2]
s i k	>	-ik,sétek	+[SUBJ/IMPER_DEF_PL_2]
[^dsbkmnyzr] z i k	>	-ik,zétek	+[SUBJ/IMPER_DEF_PL_2]
s z t i k	>	-ztik,szétek	+[SUBJ/IMPER_DEF_PL_2]

[^szt] i k	>	-ik,jék	+[SUBJ/IMPER_DEF_PL_3]
s i k	>	-ik,sék	+[SUBJ/IMPER_DEF_PL_3]
[^dsbkmnyzr] z i k	>	-ik,zék	+[SUBJ/IMPER_DEF_PL_3]
d z i k	>	-zik,dzék	+[SUBJ/IMPER_DEF_PL_3]
s z i k	>	-zik,szék	+[SUBJ/IMPER_DEF_PL_3]
s z t i k	>	-ztik,szék	+[SUBJ/IMPER_DEF_PL_3]
